{
    "product_name": "Tyvek\u00ae Monolayer 80 (1580B, 2480B)",
    "epd_id": "EPD-DUP-20210184-IBC1-EN",
    "compliance": [
        "DIN EN 15804+A2",
        "ISO 14025"
    ],
    "producer_name": "DuPont de Nemours (Luxembourg) s.\u00e0 r.l.",
    "environmental_impact": [
        {
            "parameter": "GWP-total",
            "values": [
                {
                    "value": "3,85E-01",
                    "module": "A1-A3",
                    "scenario": null
                },
                {
                    "value": "8,29E-03",
                    "module": "A4",
                    "scenario": null
                },
                {
                    "value": "1,85E-03",
                    "module": "A5",
                    "scenario": null
                },
                {
                    "value": "2,54E-01",
                    "module": "C4",
                    "scenario": null
                },
                {
                    "value": "-1,34E-01",
                    "module": "D",
                    "scenario": null
                }
            ]
        },
        {
            "parameter": "GWP-fossil",
            "values": [
                {
                    "value": "3,85E-01",
                    "module": "A1-A3",
                    "scenario": null
                },
                {
                    "value": "8,12E-03",
                    "module": "A4",
                    "scenario": null
                },
                {
                    "value": "1,50E-04",
                    "module": "A5",
                    "scenario": null
                },
                {
                    "value": "2,54E-01",
                    "module": "C4",
                    "scenario": null
                },
                {
                    "value": "-1,34E-01",
                    "module": "D",
                    "scenario": null
                }
            ]
        },
        {
            "parameter": "GWP-biogenic",
            "values": [
                {
                    "value": "5,60E-04",
                    "module": "A1-A3",
                    "scenario": null
                },
                {
                    "value": "1,13E-04",
                    "module": "A4",
                    "scenario": null
                },
                {
                    "value": "1,70E-03",
                    "module": "A5",
                    "scenario": null
                },
                {
                    "value": "8,43E-06",
                    "module": "C4",
                    "scenario": null
                },
                {
                    "value": "-6,28E-04",
                    "module": "D",
                    "scenario": null
                }
            ]
        },
        {
            "parameter": "GWP-luluc",
            "values": [
                {
                    "value": "2,85E-04",
                    "module": "A1-A3",
                    "scenario": null
                },
                {
                    "value": "5,51E-05",
                    "module": "A4",
                    "scenario": null
                },
                {
                    "value": "4,91E-08",
                    "module": "A5",
                    "scenario": null
                },
                {
                    "value": "1,36E-06",
                    "module": "C4",
                    "scenario": null
                },
                {
                    "value": "-8,43E-05",
                    "module": "D",
                    "scenario": null
                }
            ]
        },
        {
            "parameter": "ODP",
            "values": [
                {
                    "value": "4,32E-12",
                    "module": "A1-A3",
                    "scenario": null
                },
                {
                    "value": "6,55E-18",
                    "module": "A4",
                    "scenario": null
                },
                {
                    "value": "2,39E-19",
                    "module": "A5",
                    "scenario": null
                },
                {
                    "value": "1,90E-17",
                    "module": "C4",
                    "scenario": null
                },
                {
                    "value": "-1,38E-15",
                    "module": "D",
                    "scenario": null
                }
            ]
        },
        {
            "parameter": "AP",
            "values": [
                {
                    "value": "1,49E-03",
                    "module": "A1-A3",
                    "scenario": null
                },
                {
                    "value": "9,05E-05",
                    "module": "A4",
                    "scenario": null
                },
                {
                    "value": "3,89E-07",
                    "module": "A5",
                    "scenario": null
                },
                {
                    "value": "2,53E-05",
                    "module": "C4",
                    "scenario": null
                },
                {
                    "value": "-1,65E-04",
                    "module": "D",
                    "scenario": null
                }
            ]
        },
        {
            "parameter": "POCP",
            "values": [
                {
                    "value": "8,44E-04",
                    "module": "A1-A3",
                    "scenario": null
                },
                {
                    "value": "7,43E-05",
                    "module": "A4",
                    "scenario": null
                },
                {
                    "value": "6,85E-07",
                    "module": "A5",
                    "scenario": null
                },
                {
                    "value": "1,58E-05",
                    "module": "C4",
                    "scenario": null
                },
                {
                    "value": "-1,36E-04",
                    "module": "D",
                    "scenario": null
                }
            ]
        },
        {
            "parameter": "ADPE",
            "values": [
                {
                    "value": "5,88E-08",
                    "module": "A1-A3",
                    "scenario": null
                },
                {
                    "value": "6,18E-10",
                    "module": "A4",
                    "scenario": null
                },
                {
                    "value": "5,04E-12",
                    "module": "A5",
                    "scenario": null
                },
                {
                    "value": "2,87E-10",
                    "module": "C4",
                    "scenario": null
                },
                {
                    "value": "-2,07E-08",
                    "module": "D",
                    "scenario": null
                }
            ]
        },
        {
            "parameter": "ADPF",
            "values": [
                {
                    "value": "9,67E+00",
                    "module": "A1-A3",
                    "scenario": null
                },
                {
                    "value": "1,10E-01",
                    "module": "A4",
                    "scenario": null
                },
                {
                    "value": "8,54E-04",
                    "module": "A5",
                    "scenario": null
                },
                {
                    "value": "3,10E-02",
                    "module": "C4",
                    "scenario": null
                },
                {
                    "value": "-2,31E+00",
                    "module": "D",
                    "scenario": null
                }
            ]
        },
        {
            "parameter": "WDP",
            "values": [
                {
                    "value": "3,44E-02",
                    "module": "A1-A3",
                    "scenario": null
                },
                {
                    "value": "9,74E-05",
                    "module": "A4",
                    "scenario": null
                },
                {
                    "value": "8,61E-05",
                    "module": "A5",
                    "scenario": null
                },
                {
                    "value": "2,34E-02",
                    "module": "C4",
                    "scenario": null
                },
                {
                    "value": "-9,15E-03",
                    "module": "D",
                    "scenario": null
                }
            ]
        },
        {
            "parameter": "EP-freshwater",
            "values": [
                {
                    "value": "5,86E-07",
                    "module": "A1-A3",
                    "scenario": null
                },
                {
                    "value": "2,08E-08",
                    "module": "A4",
                    "scenario": null
                },
                {
                    "value": "3,68E-09",
                    "module": "A5",
                    "scenario": null
                },
                {
                    "value": "2,54E-09",
                    "module": "C4",
                    "scenario": null
                },
                {
                    "value": "-1,59E-07",
                    "module": "D",
                    "scenario": null
                }
            ]
        },
        {
            "parameter": "EP-marine",
            "values": [
                {
                    "value": "2,38E-04",
                    "module": "A1-A3",
                    "scenario": null
                },
                {
                    "value": "3,29E-05",
                    "module": "A4",
                    "scenario": null
                },
                {
                    "value": "1,70E-07",
                    "module": "A5",
                    "scenario": null
                },
                {
                    "value": "5,31E-06",
                    "module": "C4",
                    "scenario": null
                },
                {
                    "value": "-4,81E-05",
                    "module": "D",
                    "scenario": null
                }
            ]
        },
        {
            "parameter": "EP-terrestrial",
            "values": [
                {
                    "value": "2,56E-03",
                    "module": "A1-A3",
                    "scenario": null
                },
                {
                    "value": "3,62E-04",
                    "module": "A4",
                    "scenario": null
                },
                {
                    "value": "1,58E-06",
                    "module": "A5",
                    "scenario": null
                },
                {
                    "value": "1,19E-04",
                    "module": "C4",
                    "scenario": null
                },
                {
                    "value": "-5,17E-04",
                    "module": "D",
                    "scenario": null
                }
            ]
        }
    ],
    "additional_environmental_impact": [
        {
            "parameter": "PM",
            "values": [
                {
                    "value": null,
                    "module": "A1-A3",
                    "scenario": null
                },
                {
                    "value": null,
                    "module": "A4",
                    "scenario": null
                },
                {
                    "value": null,
                    "module": "A5",
                    "scenario": null
                },
                {
                    "value": null,
                    "module": "C4",
                    "scenario": null
                },
                {
                    "value": null,
                    "module": "D",
                    "scenario": null
                }
            ]
        },
        {
            "parameter": "ETP-fw",
            "values": [
                {
                    "value": null,
                    "module": "A1-A3",
                    "scenario": null
                },
                {
                    "value": null,
                    "module": "A4",
                    "scenario": null
                },
                {
                    "value": null,
                    "module": "A5",
                    "scenario": null
                },
                {
                    "value": null,
                    "module": "C4",
                    "scenario": null
                },
                {
                    "value": null,
                    "module": "D",
                    "scenario": null
                }
            ]
        },
        {
            "parameter": "HTP-c",
            "values": [
                {
                    "value": null,
                    "module": "A1-A3",
                    "scenario": null
                },
                {
                    "value": null,
                    "module": "A4",
                    "scenario": null
                },
                {
                    "value": null,
                    "module": "A5",
                    "scenario": null
                },
                {
                    "value": null,
                    "module": "C4",
                    "scenario": null
                },
                {
                    "value": null,
                    "module": "D",
                    "scenario": null
                }
            ]
        },
        {
            "parameter": "HTP-nc",
            "values": [
                {
                    "value": null,
                    "module": "A1-A3",
                    "scenario": null
                },
                {
                    "value": null,
                    "module": "A4",
                    "scenario": null
                },
                {
                    "value": null,
                    "module": "A5",
                    "scenario": null
                },
                {
                    "value": null,
                    "module": "C4",
                    "scenario": null
                },
                {
                    "value": null,
                    "module": "D",
                    "scenario": null
                }
            ]
        },
        {
            "parameter": "SQP",
            "values": [
                {
                    "value": null,
                    "module": "A1-A3",
                    "scenario": null
                },
                {
                    "value": null,
                    "module": "A4",
                    "scenario": null
                },
                {
                    "value": null,
                    "module": "A5",
                    "scenario": null
                },
                {
                    "value": null,
                    "module": "C4",
                    "scenario": null
                },
                {
                    "value": null,
                    "module": "D",
                    "scenario": null
                }
            ]
        }
    ],
    "resource_use": [
        {
            "parameter": "PERE",
            "values": [
                {
                    "value": "8,57E-01",
                    "module": "A1-A3",
                    "scenario": null
                },
                {
                    "value": "6,92E-03",
                    "module": "A4",
                    "scenario": null
                },
                {
                    "value": "8,75E-05",
                    "module": "A5",
                    "scenario": null
                },
                {
                    "value": "6,13E-03",
                    "module": "C4",
                    "scenario": null
                },
                {
                    "value": "-4,74E-01",
                    "module": "D",
                    "scenario": null
                }
            ]
        },
        {
            "parameter": "PERM",
            "values": [
                {
                    "value": "3,57E-04",
                    "module": "A1-A3",
                    "scenario": null
                },
                {
                    "value": "-1,29E-14",
                    "module": "A4",
                    "scenario": null
                },
                {
                    "value": "-1,22E-16",
                    "module": "A5",
                    "scenario": null
                },
                {
                    "value": "2,55E-14",
                    "module": "C4",
                    "scenario": null
                },
                {
                    "value": "-9,57E-13",
                    "module": "D",
                    "scenario": null
                }
            ]
        },
        {
            "parameter": "PERT",
            "values": [
                {
                    "value": "8,58E-01",
                    "module": "A1-A3",
                    "scenario": null
                },
                {
                    "value": "6,92E-03",
                    "module": "A4",
                    "scenario": null
                },
                {
                    "value": "8,75E-05",
                    "module": "A5",
                    "scenario": null
                },
                {
                    "value": "6,13E-03",
                    "module": "C4",
                    "scenario": null
                },
                {
                    "value": "-4,74E-01",
                    "module": "D",
                    "scenario": null
                }
            ]
        },
        {
            "parameter": "PENRE",
            "values": [
                {
                    "value": "9,67E+00",
                    "module": "A1-A3",
                    "scenario": null
                },
                {
                    "value": "1,10E-01",
                    "module": "A4",
                    "scenario": null
                },
                {
                    "value": "8,54E-04",
                    "module": "A5",
                    "scenario": null
                },
                {
                    "value": "3,10E-02",
                    "module": "C4",
                    "scenario": null
                },
                {
                    "value": "-2,31E+00",
                    "module": "D",
                    "scenario": null
                }
            ]
        },
        {
            "parameter": "PENRM",
            "values": [
                {
                    "value": "2,12E-04",
                    "module": "A1-A3",
                    "scenario": null
                },
                {
                    "value": "3,53E-06",
                    "module": "A4",
                    "scenario": null
                },
                {
                    "value": "1,67E-08",
                    "module": "A5",
                    "scenario": null
                },
                {
                    "value": "1,09E-06",
                    "module": "C4",
                    "scenario": null
                },
                {
                    "value": "-7,49E-05",
                    "module": "D",
                    "scenario": null
                }
            ]
        },
        {
            "parameter": "PENRT",
            "values": [
                {
                    "value": "9,67E+00",
                    "module": "A1-A3",
                    "scenario": null
                },
                {
                    "value": "1,10E-01",
                    "module": "A4",
                    "scenario": null
                },
                {
                    "value": "8,54E-04",
                    "module": "A5",
                    "scenario": null
                },
                {
                    "value": "3,10E-02",
                    "module": "C4",
                    "scenario": null
                },
                {
                    "value": "-2,31E+00",
                    "module": "D",
                    "scenario": null
                }
            ]
        },
        {
            "parameter": "SM",
            "values": [
                {
                    "value": "3,66E-03",
                    "module": "A1-A3",
                    "scenario": null
                },
                {
                    "value": "0,00E+00",
                    "module": "A4",
                    "scenario": null
                },
                {
                    "value": "0,00E+00",
                    "module": "A5",
                    "scenario": null
                },
                {
                    "value": "0,00E+00",
                    "module": "C4",
                    "scenario": null
                },
                {
                    "value": "0,00E+00",
                    "module": "D",
                    "scenario": null
                }
            ]
        },
        {
            "parameter": "RSF",
            "values": [
                {
                    "value": "5,65E-08",
                    "module": "A1-A3",
                    "scenario": null
                },
                {
                    "value": "0,00E+00",
                    "module": "A4",
                    "scenario": null
                },
                {
                    "value": "0,00E+00",
                    "module": "A5",
                    "scenario": null
                },
                {
                    "value": "0,00E+00",
                    "module": "C4",
                    "scenario": null
                },
                {
                    "value": "0,00E+00",
                    "module": "D",
                    "scenario": null
                }
            ]
        },
        {
            "parameter": "NRSF",
            "values": [
                {
                    "value": "6,23E-07",
                    "module": "A1-A3",
                    "scenario": null
                },
                {
                    "value": "0,00E+00",
                    "module": "A4",
                    "scenario": null
                },
                {
                    "value": "0,00E+00",
                    "module": "A5",
                    "scenario": null
                },
                {
                    "value": "0,00E+00",
                    "module": "C4",
                    "scenario": null
                },
                {
                    "value": "0,00E+00",
                    "module": "D",
                    "scenario": null
                }
            ]
        },
        {
            "parameter": "FW",
            "values": [
                {
                    "value": "4,38E-03",
                    "module": "A1-A3",
                    "scenario": null
                },
                {
                    "value": "7,63E-06",
                    "module": "A4",
                    "scenario": null
                },
                {
                    "value": "2,05E-06",
                    "module": "A5",
                    "scenario": null
                },
                {
                    "value": "5,48E-04",
                    "module": "C4",
                    "scenario": null
                },
                {
                    "value": "-4,62E-04",
                    "module": "D",
                    "scenario": null
                }
            ]
        }
    ],
    "end_of_life_waste": [
        {
            "parameter": "HWD",
            "values": [
                {
                    "value": "1,92E-09",
                    "module": "A1-A3",
                    "scenario": null
                },
                {
                    "value": "5,71E-12",
                    "module": "A4",
                    "scenario": null
                },
                {
                    "value": "1,54E-13",
                    "module": "A5",
                    "scenario": null
                },
                {
                    "value": "5,53E-12",
                    "module": "C4",
                    "scenario": null
                },
                {
                    "value": "-5,12E-10",
                    "module": "D",
                    "scenario": null
                }
            ]
        },
        {
            "parameter": "NHWD",
            "values": [
                {
                    "value": "3,63E-03",
                    "module": "A1-A3",
                    "scenario": null
                },
                {
                    "value": "1,78E-05",
                    "module": "A4",
                    "scenario": null
                },
                {
                    "value": "4,46E-04",
                    "module": "A5",
                    "scenario": null
                },
                {
                    "value": "1,01E-03",
                    "module": "C4",
                    "scenario": null
                },
                {
                    "value": "-1,01E-03",
                    "module": "D",
                    "scenario": null
                }
            ]
        },
        {
            "parameter": "RWD",
            "values": [
                {
                    "value": "1,66E-04",
                    "module": "A1-A3",
                    "scenario": null
                },
                {
                    "value": "7,41E-07",
                    "module": "A4",
                    "scenario": null
                },
                {
                    "value": "1,79E-08",
                    "module": "A5",
                    "scenario": null
                },
                {
                    "value": "1,76E-06",
                    "module": "C4",
                    "scenario": null
                },
                {
                    "value": "-1,52E-04",
                    "module": "D",
                    "scenario": null
                }
            ]
        }
    ],
    "end_of_life_flow": [
        {
            "parameter": "CRU",
            "values": [
                {
                    "value": "0,00E+00",
                    "module": "A1-A3",
                    "scenario": null
                },
                {
                    "value": "0,00E+00",
                    "module": "A4",
                    "scenario": null
                },
                {
                    "value": "0,00E+00",
                    "module": "A5",
                    "scenario": null
                },
                {
                    "value": "0,00E+00",
                    "module": "C4",
                    "scenario": null
                },
                {
                    "value": "0,00E+00",
                    "module": "D",
                    "scenario": null
                }
            ]
        },
        {
            "parameter": "MFR",
            "values": [
                {
                    "value": "0,00E+00",
                    "module": "A1-A3",
                    "scenario": null
                },
                {
                    "value": "0,00E+00",
                    "module": "A4",
                    "scenario": null
                },
                {
                    "value": "0,00E+00",
                    "module": "A5",
                    "scenario": null
                },
                {
                    "value": "0,00E+00",
                    "module": "C4",
                    "scenario": null
                },
                {
                    "value": "0,00E+00",
                    "module": "D",
                    "scenario": null
                }
            ]
        },
        {
            "parameter": "MER",
            "values": [
                {
                    "value": "0,00E+00",
                    "module": "A1-A3",
                    "scenario": null
                },
                {
                    "value": "0,00E+00",
                    "module": "A4",
                    "scenario": null
                },
                {
                    "value": "0,00E+00",
                    "module": "A5",
                    "scenario": null
                },
                {
                    "value": "0,00E+00",
                    "module": "C4",
                    "scenario": null
                },
                {
                    "value": "0,00E+00",
                    "module": "D",
                    "scenario": null
                }
            ]
        },
        {
            "parameter": "EEE",
            "values": [
                {
                    "value": "0,00E+00",
                    "module": "A1-A3",
                    "scenario": null
                },
                {
                    "value": "0,00E+00",
                    "module": "A4",
                    "scenario": null
                },
                {
                    "value": "1,45E-03",
                    "module": "A5",
                    "scenario": null
                },
                {
                    "value": "5,41E-01",
                    "module": "C4",
                    "scenario": null
                },
                {
                    "value": "0,00E+00",
                    "module": "D",
                    "scenario": null
                }
            ]
        },
        {
            "parameter": "EET",
            "values": [
                {
                    "value": "0,00E+00",
                    "module": "A1-A3",
                    "scenario": null
                },
                {
                    "value": "0,00E+00",
                    "module": "A4",
                    "scenario": null
                },
                {
                    "value": "2,08E-03",
                    "module": "A5",
                    "scenario": null
                },
                {
                    "value": "9,62E-01",
                    "module": "C4",
                    "scenario": null
                },
                {
                    "value": "0,00E+00",
                    "module": "D",
                    "scenario": null
                }
            ]
        }
    ]
}