{
    "product_name": "MAGNA 3 80-40/60/80 (Gusseisen)",
    "epd_id": "EPD-GRU-20230081-CBC1-EN",
    "compliance": [
        "DIN EN 15804+A2",
        "ISO 14025"
    ],
    "producer_name": "Grundfos Holding A/S",
    "environmental_impact": [
        {
            "parameter": "GWP-total",
            "values": [
                {
                    "value": "1,22E+02",
                    "module": "A1",
                    "scenario": null
                },
                {
                    "value": "1,76E+00",
                    "module": "A2",
                    "scenario": null
                },
                {
                    "value": "4,61E-01",
                    "module": "A3",
                    "scenario": null
                },
                {
                    "value": "1,87E+00",
                    "module": "A4",
                    "scenario": null
                },
                {
                    "value": "3,42E+00",
                    "module": "A5",
                    "scenario": null
                },
                {
                    "value": "4,27E+02",
                    "module": "B6",
                    "scenario": null
                },
                {
                    "value": "0,00E+00",
                    "module": "C1",
                    "scenario": null
                },
                {
                    "value": "7,67E-01",
                    "module": "C2",
                    "scenario": null
                },
                {
                    "value": "7,58E+00",
                    "module": "C3",
                    "scenario": null
                },
                {
                    "value": "1,76E-01",
                    "module": "C4",
                    "scenario": null
                },
                {
                    "value": "1,23E+00",
                    "module": "D",
                    "scenario": null
                },
                {
                    "value": "1,24E+02",
                    "module": "A1A3",
                    "scenario": null
                }
            ]
        },
        {
            "parameter": "GWP-fossil",
            "values": [
                {
                    "value": "1,21E+02",
                    "module": "A1",
                    "scenario": null
                },
                {
                    "value": "1,75E+00",
                    "module": "A2",
                    "scenario": null
                },
                {
                    "value": "4,41E+00",
                    "module": "A3",
                    "scenario": null
                },
                {
                    "value": "1,86E+00",
                    "module": "A4",
                    "scenario": null
                },
                {
                    "value": "1,68E-01",
                    "module": "A5",
                    "scenario": null
                },
                {
                    "value": "4,25E+02",
                    "module": "B6",
                    "scenario": null
                },
                {
                    "value": "0,00E+00",
                    "module": "C1",
                    "scenario": null
                },
                {
                    "value": "7,62E-01",
                    "module": "C2",
                    "scenario": null
                },
                {
                    "value": "7,57E+00",
                    "module": "C3",
                    "scenario": null
                },
                {
                    "value": "1,81E-01",
                    "module": "C4",
                    "scenario": null
                },
                {
                    "value": "1,24E+00",
                    "module": "D",
                    "scenario": null
                },
                {
                    "value": "1,27E+02",
                    "module": "A1A3",
                    "scenario": null
                }
            ]
        },
        {
            "parameter": "GWP-biogenic",
            "values": [
                {
                    "value": "6,74E-01",
                    "module": "A1",
                    "scenario": null
                },
                {
                    "value": "-2,48E-03",
                    "module": "A2",
                    "scenario": null
                },
                {
                    "value": "-3,99E+00",
                    "module": "A3",
                    "scenario": null
                },
                {
                    "value": "-3,73E-03",
                    "module": "A4",
                    "scenario": null
                },
                {
                    "value": "3,25E+00",
                    "module": "A5",
                    "scenario": null
                },
                {
                    "value": "1,42E+00",
                    "module": "B6",
                    "scenario": null
                },
                {
                    "value": "0,00E+00",
                    "module": "C1",
                    "scenario": null
                },
                {
                    "value": "-1,29E-03",
                    "module": "C2",
                    "scenario": null
                },
                {
                    "value": "8,28E-03",
                    "module": "C3",
                    "scenario": null
                },
                {
                    "value": "-5,46E-03",
                    "module": "C4",
                    "scenario": null
                },
                {
                    "value": "-3,54E-03",
                    "module": "D",
                    "scenario": null
                },
                {
                    "value": "-3,32E+00",
                    "module": "A1A3",
                    "scenario": null
                }
            ]
        },
        {
            "parameter": "GWP-luluc",
            "values": [
                {
                    "value": "2,33E-01",
                    "module": "A1",
                    "scenario": null
                },
                {
                    "value": "1,29E-02",
                    "module": "A2",
                    "scenario": null
                },
                {
                    "value": "3,93E-02",
                    "module": "A3",
                    "scenario": null
                },
                {
                    "value": "1,47E-02",
                    "module": "A4",
                    "scenario": null
                },
                {
                    "value": "1,16E-04",
                    "module": "A5",
                    "scenario": null
                },
                {
                    "value": "6,15E-01",
                    "module": "B6",
                    "scenario": null
                },
                {
                    "value": "0,00E+00",
                    "module": "C1",
                    "scenario": null
                },
                {
                    "value": "6,20E-03",
                    "module": "C2",
                    "scenario": null
                },
                {
                    "value": "4,10E-03",
                    "module": "C3",
                    "scenario": null
                },
                {
                    "value": "1,59E-04",
                    "module": "C4",
                    "scenario": null
                },
                {
                    "value": "-3,21E-03",
                    "module": "D",
                    "scenario": null
                },
                {
                    "value": "2,85E-01",
                    "module": "A1A3",
                    "scenario": null
                }
            ]
        },
        {
            "parameter": "ODP",
            "values": [
                {
                    "value": "9,98E-08",
                    "module": "A1",
                    "scenario": null
                },
                {
                    "value": "3,08E-16",
                    "module": "A2",
                    "scenario": null
                },
                {
                    "value": "4,07E-09",
                    "module": "A3",
                    "scenario": null
                },
                {
                    "value": "2,08E-11",
                    "module": "A4",
                    "scenario": null
                },
                {
                    "value": "6,25E-16",
                    "module": "A5",
                    "scenario": null
                },
                {
                    "value": "9,34E-12",
                    "module": "B6",
                    "scenario": null
                },
                {
                    "value": "0,00E+00",
                    "module": "C1",
                    "scenario": null
                },
                {
                    "value": "1,41E-16",
                    "module": "C2",
                    "scenario": null
                },
                {
                    "value": "6,17E-14",
                    "module": "C3",
                    "scenario": null
                },
                {
                    "value": "4,08E-16",
                    "module": "C4",
                    "scenario": null
                },
                {
                    "value": "-7,83E-13",
                    "module": "D",
                    "scenario": null
                },
                {
                    "value": "1,04E-07",
                    "module": "A1A3",
                    "scenario": null
                }
            ]
        },
        {
            "parameter": "AP",
            "values": [
                {
                    "value": "5,82E-01",
                    "module": "A1",
                    "scenario": null
                },
                {
                    "value": "1,22E-02",
                    "module": "A2",
                    "scenario": null
                },
                {
                    "value": "1,80E-02",
                    "module": "A3",
                    "scenario": null
                },
                {
                    "value": "1,08E-02",
                    "module": "A4",
                    "scenario": null
                },
                {
                    "value": "9,86E-04",
                    "module": "A5",
                    "scenario": null
                },
                {
                    "value": "9,38E-01",
                    "module": "B6",
                    "scenario": null
                },
                {
                    "value": "0,00E+00",
                    "module": "C1",
                    "scenario": null
                },
                {
                    "value": "4,50E-03",
                    "module": "C2",
                    "scenario": null
                },
                {
                    "value": "6,97E-03",
                    "module": "C3",
                    "scenario": null
                },
                {
                    "value": "5,63E-04",
                    "module": "C4",
                    "scenario": null
                },
                {
                    "value": "-6,39E-03",
                    "module": "D",
                    "scenario": null
                },
                {
                    "value": "6,12E-01",
                    "module": "A1A3",
                    "scenario": null
                }
            ]
        },
        {
            "parameter": "POCP",
            "values": [
                {
                    "value": "2,46E-01",
                    "module": "A1",
                    "scenario": null
                },
                {
                    "value": "9,89E-03",
                    "module": "A2",
                    "scenario": null
                },
                {
                    "value": "1,04E-02",
                    "module": "A3",
                    "scenario": null
                },
                {
                    "value": "9,81E-03",
                    "module": "A4",
                    "scenario": null
                },
                {
                    "value": "9,40E-04",
                    "module": "A5",
                    "scenario": null
                },
                {
                    "value": "5,71E-01",
                    "module": "B6",
                    "scenario": null
                },
                {
                    "value": "0,00E+00",
                    "module": "C1",
                    "scenario": null
                },
                {
                    "value": "4,12E-03",
                    "module": "C2",
                    "scenario": null
                },
                {
                    "value": "4,54E-03",
                    "module": "C3",
                    "scenario": null
                },
                {
                    "value": "4,18E-04",
                    "module": "C4",
                    "scenario": null
                },
                {
                    "value": "2,18E-03",
                    "module": "D",
                    "scenario": null
                },
                {
                    "value": "2,66E-01",
                    "module": "A1A3",
                    "scenario": null
                }
            ]
        },
        {
            "parameter": "ADPE",
            "values": [
                {
                    "value": "5,87E-03",
                    "module": "A1",
                    "scenario": null
                },
                {
                    "value": "1,33E-07",
                    "module": "A2",
                    "scenario": null
                },
                {
                    "value": "6,02E-05",
                    "module": "A3",
                    "scenario": null
                },
                {
                    "value": "1,33E-06",
                    "module": "A4",
                    "scenario": null
                },
                {
                    "value": "1,04E-08",
                    "module": "A5",
                    "scenario": null
                },
                {
                    "value": "1,23E-04",
                    "module": "B6",
                    "scenario": null
                },
                {
                    "value": "0,00E+00",
                    "module": "C1",
                    "scenario": null
                },
                {
                    "value": "6,19E-08",
                    "module": "C2",
                    "scenario": null
                },
                {
                    "value": "8,12E-07",
                    "module": "C3",
                    "scenario": null
                },
                {
                    "value": "1,23E-08",
                    "module": "C4",
                    "scenario": null
                },
                {
                    "value": "-7,20E-04",
                    "module": "D",
                    "scenario": null
                },
                {
                    "value": "5,93E-03",
                    "module": "A1A3",
                    "scenario": null
                }
            ]
        },
        {
            "parameter": "ADPF",
            "values": [
                {
                    "value": "1,65E+03",
                    "module": "A1",
                    "scenario": null
                },
                {
                    "value": "2,32E+01",
                    "module": "A2",
                    "scenario": null
                },
                {
                    "value": "6,10E+01",
                    "module": "A3",
                    "scenario": null
                },
                {
                    "value": "2,49E+01",
                    "module": "A4",
                    "scenario": null
                },
                {
                    "value": "1,18E+00",
                    "module": "A5",
                    "scenario": null
                },
                {
                    "value": "7,47E+03",
                    "module": "B6",
                    "scenario": null
                },
                {
                    "value": "0,00E+00",
                    "module": "C1",
                    "scenario": null
                },
                {
                    "value": "1,02E+01",
                    "module": "C2",
                    "scenario": null
                },
                {
                    "value": "5,02E+01",
                    "module": "C3",
                    "scenario": null
                },
                {
                    "value": "2,60E+00",
                    "module": "C4",
                    "scenario": null
                },
                {
                    "value": "-1,09E+01",
                    "module": "D",
                    "scenario": null
                },
                {
                    "value": "1,74E+03",
                    "module": "A1A3",
                    "scenario": null
                }
            ]
        },
        {
            "parameter": "WDP",
            "values": [
                {
                    "value": "2,65E+01",
                    "module": "A1",
                    "scenario": null
                },
                {
                    "value": "1,59E-02",
                    "module": "A2",
                    "scenario": null
                },
                {
                    "value": "3,35E-01",
                    "module": "A3",
                    "scenario": null
                },
                {
                    "value": "2,47E-02",
                    "module": "A4",
                    "scenario": null
                },
                {
                    "value": "4,21E-01",
                    "module": "A5",
                    "scenario": null
                },
                {
                    "value": "9,26E+01",
                    "module": "B6",
                    "scenario": null
                },
                {
                    "value": "0,00E+00",
                    "module": "C1",
                    "scenario": null
                },
                {
                    "value": "7,47E-03",
                    "module": "C2",
                    "scenario": null
                },
                {
                    "value": "1,09E+00",
                    "module": "C3",
                    "scenario": null
                },
                {
                    "value": "-2,00E-03",
                    "module": "C4",
                    "scenario": null
                },
                {
                    "value": "-5,32E-01",
                    "module": "D",
                    "scenario": null
                },
                {
                    "value": "2,68E+01",
                    "module": "A1A3",
                    "scenario": null
                }
            ]
        },
        {
            "parameter": "EP-freshwater",
            "values": [
                {
                    "value": "1,68E-03",
                    "module": "A1",
                    "scenario": null
                },
                {
                    "value": "4,90E-06",
                    "module": "A2",
                    "scenario": null
                },
                {
                    "value": "7,37E-05",
                    "module": "A3",
                    "scenario": null
                },
                {
                    "value": "5,89E-06",
                    "module": "A4",
                    "scenario": null
                },
                {
                    "value": "1,43E-07",
                    "module": "A5",
                    "scenario": null
                },
                {
                    "value": "1,13E-03",
                    "module": "B6",
                    "scenario": null
                },
                {
                    "value": "0,00E+00",
                    "module": "C1",
                    "scenario": null
                },
                {
                    "value": "2,33E-06",
                    "module": "C2",
                    "scenario": null
                },
                {
                    "value": "1,08E-05",
                    "module": "C3",
                    "scenario": null
                },
                {
                    "value": "1,98E-05",
                    "module": "C4",
                    "scenario": null
                },
                {
                    "value": "-4,33E-06",
                    "module": "D",
                    "scenario": null
                },
                {
                    "value": "1,76E-03",
                    "module": "A1A3",
                    "scenario": null
                }
            ]
        },
        {
            "parameter": "EP-marine",
            "values": [
                {
                    "value": "7,89E-02",
                    "module": "A1",
                    "scenario": null
                },
                {
                    "value": "4,40E-03",
                    "module": "A2",
                    "scenario": null
                },
                {
                    "value": "3,66E-03",
                    "module": "A3",
                    "scenario": null
                },
                {
                    "value": "5,16E-03",
                    "module": "A4",
                    "scenario": null
                },
                {
                    "value": "3,60E-04",
                    "module": "A5",
                    "scenario": null
                },
                {
                    "value": "2,08E-01",
                    "module": "B6",
                    "scenario": null
                },
                {
                    "value": "0,00E+00",
                    "module": "C1",
                    "scenario": null
                },
                {
                    "value": "2,17E-03",
                    "module": "C2",
                    "scenario": null
                },
                {
                    "value": "1,66E-03",
                    "module": "C3",
                    "scenario": null
                },
                {
                    "value": "1,30E-04",
                    "module": "C4",
                    "scenario": null
                },
                {
                    "value": "6,66E-04",
                    "module": "D",
                    "scenario": null
                },
                {
                    "value": "8,70E-02",
                    "module": "A1A3",
                    "scenario": null
                }
            ]
        },
        {
            "parameter": "EP-terrestrial",
            "values": [
                {
                    "value": "8,29E-01",
                    "module": "A1",
                    "scenario": null
                },
                {
                    "value": "4,87E-02",
                    "module": "A2",
                    "scenario": null
                },
                {
                    "value": "3,65E-02",
                    "module": "A3",
                    "scenario": null
                },
                {
                    "value": "5,71E-02",
                    "module": "A4",
                    "scenario": null
                },
                {
                    "value": "4,47E-03",
                    "module": "A5",
                    "scenario": null
                },
                {
                    "value": "2,19E+00",
                    "module": "B6",
                    "scenario": null
                },
                {
                    "value": "0,00E+00",
                    "module": "C1",
                    "scenario": null
                },
                {
                    "value": "2,41E-02",
                    "module": "C2",
                    "scenario": null
                },
                {
                    "value": "1,84E-02",
                    "module": "C3",
                    "scenario": null
                },
                {
                    "value": "1,43E-03",
                    "module": "C4",
                    "scenario": null
                },
                {
                    "value": "7,68E-03",
                    "module": "D",
                    "scenario": null
                },
                {
                    "value": "9,14E-01",
                    "module": "A1A3",
                    "scenario": null
                }
            ]
        }
    ],
    "additional_environmental_impact": [
        {
            "parameter": "PM",
            "values": [
                {
                    "value": "7,44E-06",
                    "module": "A1",
                    "scenario": null
                },
                {
                    "value": "1,36E-07",
                    "module": "A2",
                    "scenario": null
                },
                {
                    "value": "2,49E-07",
                    "module": "A3",
                    "scenario": null
                },
                {
                    "value": "6,40E-08",
                    "module": "A4",
                    "scenario": null
                },
                {
                    "value": "5,56E-09",
                    "module": "A5",
                    "scenario": null
                },
                {
                    "value": "7,86E-06",
                    "module": "B6",
                    "scenario": null
                },
                {
                    "value": "0,00E+00",
                    "module": "C1",
                    "scenario": null
                },
                {
                    "value": "2,63E-08",
                    "module": "C2",
                    "scenario": null
                },
                {
                    "value": "5,88E-08",
                    "module": "C3",
                    "scenario": null
                },
                {
                    "value": "5,74E-09",
                    "module": "C4",
                    "scenario": null
                },
                {
                    "value": "-1,63E-07",
                    "module": "D",
                    "scenario": null
                },
                {
                    "value": "7,83E-06",
                    "module": "A1A3",
                    "scenario": null
                }
            ]
        },
        {
            "parameter": "ETP-fw",
            "values": [
                {
                    "value": "9,11E+02",
                    "module": "A1",
                    "scenario": null
                },
                {
                    "value": "1,73E+01",
                    "module": "A2",
                    "scenario": null
                },
                {
                    "value": "1,93E+01",
                    "module": "A3",
                    "scenario": null
                },
                {
                    "value": "1,83E+01",
                    "module": "A4",
                    "scenario": null
                },
                {
                    "value": "5,93E-01",
                    "module": "A5",
                    "scenario": null
                },
                {
                    "value": "3,19E+03",
                    "module": "B6",
                    "scenario": null
                },
                {
                    "value": "0,00E+00",
                    "module": "C1",
                    "scenario": null
                },
                {
                    "value": "7,64E+00",
                    "module": "C2",
                    "scenario": null
                },
                {
                    "value": "2,18E+01",
                    "module": "C3",
                    "scenario": null
                },
                {
                    "value": "1,83E+00",
                    "module": "C4",
                    "scenario": null
                },
                {
                    "value": "-5,45E+00",
                    "module": "D",
                    "scenario": null
                },
                {
                    "value": "9,47E+02",
                    "module": "A1A3",
                    "scenario": null
                }
            ]
        },
        {
            "parameter": "HTP-c",
            "values": [
                {
                    "value": "1,30E-06",
                    "module": "A1",
                    "scenario": null
                },
                {
                    "value": "3,55E-10",
                    "module": "A2",
                    "scenario": null
                },
                {
                    "value": "6,52E-07",
                    "module": "A3",
                    "scenario": null
                },
                {
                    "value": "7,71E-10",
                    "module": "A4",
                    "scenario": null
                },
                {
                    "value": "2,91E-11",
                    "module": "A5",
                    "scenario": null
                },
                {
                    "value": "8,82E-08",
                    "module": "B6",
                    "scenario": null
                },
                {
                    "value": "0,00E+00",
                    "module": "C1",
                    "scenario": null
                },
                {
                    "value": "1,58E-10",
                    "module": "C2",
                    "scenario": null
                },
                {
                    "value": "6,52E-10",
                    "module": "C3",
                    "scenario": null
                },
                {
                    "value": "1,05E-10",
                    "module": "C4",
                    "scenario": null
                },
                {
                    "value": "-4,95E-08",
                    "module": "D",
                    "scenario": null
                },
                {
                    "value": "1,95E-06",
                    "module": "A1A3",
                    "scenario": null
                }
            ]
        },
        {
            "parameter": "HTP-nc",
            "values": [
                {
                    "value": "2,62E-06",
                    "module": "A1",
                    "scenario": null
                },
                {
                    "value": "1,95E-08",
                    "module": "A2",
                    "scenario": null
                },
                {
                    "value": "6,09E-08",
                    "module": "A3",
                    "scenario": null
                },
                {
                    "value": "2,21E-08",
                    "module": "A4",
                    "scenario": null
                },
                {
                    "value": "1,36E-09",
                    "module": "A5",
                    "scenario": null
                },
                {
                    "value": "3,25E-06",
                    "module": "B6",
                    "scenario": null
                },
                {
                    "value": "0,00E+00",
                    "module": "C1",
                    "scenario": null
                },
                {
                    "value": "9,07E-09",
                    "module": "C2",
                    "scenario": null
                },
                {
                    "value": "2,60E-08",
                    "module": "C3",
                    "scenario": null
                },
                {
                    "value": "9,16E-09",
                    "module": "C4",
                    "scenario": null
                },
                {
                    "value": "6,15E-09",
                    "module": "D",
                    "scenario": null
                },
                {
                    "value": "2,70E-06",
                    "module": "A1A3",
                    "scenario": null
                }
            ]
        },
        {
            "parameter": "SQP",
            "values": [
                {
                    "value": "4,85E+02",
                    "module": "A1",
                    "scenario": null
                },
                {
                    "value": "7,49E+00",
                    "module": "A2",
                    "scenario": null
                },
                {
                    "value": "1,16E+02",
                    "module": "A3",
                    "scenario": null
                },
                {
                    "value": "8,64E+00",
                    "module": "A4",
                    "scenario": null
                },
                {
                    "value": "3,20E-01",
                    "module": "A5",
                    "scenario": null
                },
                {
                    "value": "2,38E+03",
                    "module": "B6",
                    "scenario": null
                },
                {
                    "value": "0,00E+00",
                    "module": "C1",
                    "scenario": null
                },
                {
                    "value": "3,59E+00",
                    "module": "C2",
                    "scenario": null
                },
                {
                    "value": "1,58E+01",
                    "module": "C3",
                    "scenario": null
                },
                {
                    "value": "1,88E-01",
                    "module": "C4",
                    "scenario": null
                },
                {
                    "value": "-1,89E+01",
                    "module": "D",
                    "scenario": null
                },
                {
                    "value": "6,09E+02",
                    "module": "A1A3",
                    "scenario": null
                }
            ]
        }
    ],
    "resource_use": [
        {
            "parameter": "PERE",
            "values": [
                {
                    "value": "4,81E+02",
                    "module": "A1",
                    "scenario": null
                },
                {
                    "value": "1,24E+00",
                    "module": "A2",
                    "scenario": null
                },
                {
                    "value": "6,01E+01",
                    "module": "A3",
                    "scenario": null
                },
                {
                    "value": "1,56E+00",
                    "module": "A4",
                    "scenario": null
                },
                {
                    "value": "2,03E-01",
                    "module": "A5",
                    "scenario": null
                },
                {
                    "value": "3,31E+03",
                    "module": "B6",
                    "scenario": null
                },
                {
                    "value": "0,00E+00",
                    "module": "C1",
                    "scenario": null
                },
                {
                    "value": "5,91E-01",
                    "module": "C2",
                    "scenario": null
                },
                {
                    "value": "2,18E+01",
                    "module": "C3",
                    "scenario": null
                },
                {
                    "value": "1,82E-01",
                    "module": "C4",
                    "scenario": null
                },
                {
                    "value": "1,83E+00",
                    "module": "D",
                    "scenario": null
                },
                {
                    "value": "5,43E+02",
                    "module": "A1A3",
                    "scenario": null
                }
            ]
        },
        {
            "parameter": "PERM",
            "values": [
                {
                    "value": "0,00E+00",
                    "module": "A1",
                    "scenario": null
                },
                {
                    "value": "0,00E+00",
                    "module": "A2",
                    "scenario": null
                },
                {
                    "value": "0,00E+00",
                    "module": "A3",
                    "scenario": null
                },
                {
                    "value": "0,00E+00",
                    "module": "A4",
                    "scenario": null
                },
                {
                    "value": "0,00E+00",
                    "module": "A5",
                    "scenario": null
                },
                {
                    "value": "0,00E+00",
                    "module": "B6",
                    "scenario": null
                },
                {
                    "value": "0,00E+00",
                    "module": "C1",
                    "scenario": null
                },
                {
                    "value": "0,00E+00",
                    "module": "C2",
                    "scenario": null
                },
                {
                    "value": "0,00E+00",
                    "module": "C3",
                    "scenario": null
                },
                {
                    "value": "0,00E+00",
                    "module": "C4",
                    "scenario": null
                },
                {
                    "value": "0,00E+00",
                    "module": "D",
                    "scenario": null
                },
                {
                    "value": "0,00E+00",
                    "module": "A1A3",
                    "scenario": null
                }
            ]
        },
        {
            "parameter": "PERT",
            "values": [
                {
                    "value": "4,81E+02",
                    "module": "A1",
                    "scenario": null
                },
                {
                    "value": "1,24E+00",
                    "module": "A2",
                    "scenario": null
                },
                {
                    "value": "6,01E+01",
                    "module": "A3",
                    "scenario": null
                },
                {
                    "value": "1,56E+00",
                    "module": "A4",
                    "scenario": null
                },
                {
                    "value": "2,03E-01",
                    "module": "A5",
                    "scenario": null
                },
                {
                    "value": "3,31E+03",
                    "module": "B6",
                    "scenario": null
                },
                {
                    "value": "0,00E+00",
                    "module": "C1",
                    "scenario": null
                },
                {
                    "value": "5,91E-01",
                    "module": "C2",
                    "scenario": null
                },
                {
                    "value": "2,18E+01",
                    "module": "C3",
                    "scenario": null
                },
                {
                    "value": "1,82E-01",
                    "module": "C4",
                    "scenario": null
                },
                {
                    "value": "1,83E+00",
                    "module": "D",
                    "scenario": null
                },
                {
                    "value": "5,43E+02",
                    "module": "A1A3",
                    "scenario": null
                }
            ]
        },
        {
            "parameter": "PENRE",
            "values": [
                {
                    "value": "1,65E+03",
                    "module": "A1",
                    "scenario": null
                },
                {
                    "value": "2,33E+01",
                    "module": "A2",
                    "scenario": null
                },
                {
                    "value": "6,10E+01",
                    "module": "A3",
                    "scenario": null
                },
                {
                    "value": "2,50E+01",
                    "module": "A4",
                    "scenario": null
                },
                {
                    "value": "1,18E+00",
                    "module": "A5",
                    "scenario": null
                },
                {
                    "value": "7,47E+03",
                    "module": "B6",
                    "scenario": null
                },
                {
                    "value": "0,00E+00",
                    "module": "C1",
                    "scenario": null
                },
                {
                    "value": "1,03E+01",
                    "module": "C2",
                    "scenario": null
                },
                {
                    "value": "5,02E+01",
                    "module": "C3",
                    "scenario": null
                },
                {
                    "value": "2,60E+00",
                    "module": "C4",
                    "scenario": null
                },
                {
                    "value": "-1,06E+01",
                    "module": "D",
                    "scenario": null
                },
                {
                    "value": "1,74E+03",
                    "module": "A1A3",
                    "scenario": null
                }
            ]
        },
        {
            "parameter": "PENRM",
            "values": [
                {
                    "value": "0,00E+00",
                    "module": "A1",
                    "scenario": null
                },
                {
                    "value": "0,00E+00",
                    "module": "A2",
                    "scenario": null
                },
                {
                    "value": "0,00E+00",
                    "module": "A3",
                    "scenario": null
                },
                {
                    "value": "0,00E+00",
                    "module": "A4",
                    "scenario": null
                },
                {
                    "value": "0,00E+00",
                    "module": "A5",
                    "scenario": null
                },
                {
                    "value": "0,00E+00",
                    "module": "B6",
                    "scenario": null
                },
                {
                    "value": "0,00E+00",
                    "module": "C1",
                    "scenario": null
                },
                {
                    "value": "0,00E+00",
                    "module": "C2",
                    "scenario": null
                },
                {
                    "value": "0,00E+00",
                    "module": "C3",
                    "scenario": null
                },
                {
                    "value": "0,00E+00",
                    "module": "C4",
                    "scenario": null
                },
                {
                    "value": "0,00E+00",
                    "module": "D",
                    "scenario": null
                },
                {
                    "value": "0,00E+00",
                    "module": "A1A3",
                    "scenario": null
                }
            ]
        },
        {
            "parameter": "PENRT",
            "values": [
                {
                    "value": "1,65E+03",
                    "module": "A1",
                    "scenario": null
                },
                {
                    "value": "2,33E+01",
                    "module": "A2",
                    "scenario": null
                },
                {
                    "value": "6,10E+01",
                    "module": "A3",
                    "scenario": null
                },
                {
                    "value": "2,50E+01",
                    "module": "A4",
                    "scenario": null
                },
                {
                    "value": "1,18E+00",
                    "module": "A5",
                    "scenario": null
                },
                {
                    "value": "7,47E+03",
                    "module": "B6",
                    "scenario": null
                },
                {
                    "value": "0,00E+00",
                    "module": "C1",
                    "scenario": null
                },
                {
                    "value": "1,03E+01",
                    "module": "C2",
                    "scenario": null
                },
                {
                    "value": "5,02E+01",
                    "module": "C3",
                    "scenario": null
                },
                {
                    "value": "2,60E+00",
                    "module": "C4",
                    "scenario": null
                },
                {
                    "value": "-1,06E+01",
                    "module": "D",
                    "scenario": null
                },
                {
                    "value": "1,74E+03",
                    "module": "A1A3",
                    "scenario": null
                }
            ]
        },
        {
            "parameter": "SM",
            "values": [
                {
                    "value": "2,35E+01",
                    "module": "A1",
                    "scenario": null
                },
                {
                    "value": "0,00E+00",
                    "module": "A2",
                    "scenario": null
                },
                {
                    "value": "2,34E-01",
                    "module": "A3",
                    "scenario": null
                },
                {
                    "value": "4,75E-03",
                    "module": "A4",
                    "scenario": null
                },
                {
                    "value": "0,00E+00",
                    "module": "A5",
                    "scenario": null
                },
                {
                    "value": "0,00E+00",
                    "module": "B6",
                    "scenario": null
                },
                {
                    "value": "0,00E+00",
                    "module": "C1",
                    "scenario": null
                },
                {
                    "value": "0,00E+00",
                    "module": "C2",
                    "scenario": null
                },
                {
                    "value": "0,00E+00",
                    "module": "C3",
                    "scenario": null
                },
                {
                    "value": "0,00E+00",
                    "module": "C4",
                    "scenario": null
                },
                {
                    "value": "0,00E+00",
                    "module": "D",
                    "scenario": null
                },
                {
                    "value": "2,38E+01",
                    "module": "A1A3",
                    "scenario": null
                }
            ]
        },
        {
            "parameter": "RSF",
            "values": [
                {
                    "value": "1,46E-23",
                    "module": "A1",
                    "scenario": null
                },
                {
                    "value": "0,00E+00",
                    "module": "A2",
                    "scenario": null
                },
                {
                    "value": "0,00E+00",
                    "module": "A3",
                    "scenario": null
                },
                {
                    "value": "2,91E-27",
                    "module": "A4",
                    "scenario": null
                },
                {
                    "value": "0,00E+00",
                    "module": "A5",
                    "scenario": null
                },
                {
                    "value": "0,00E+00",
                    "module": "B6",
                    "scenario": null
                },
                {
                    "value": "0,00E+00",
                    "module": "C1",
                    "scenario": null
                },
                {
                    "value": "0,00E+00",
                    "module": "C2",
                    "scenario": null
                },
                {
                    "value": "0,00E+00",
                    "module": "C3",
                    "scenario": null
                },
                {
                    "value": "0,00E+00",
                    "module": "C4",
                    "scenario": null
                },
                {
                    "value": "0,00E+00",
                    "module": "D",
                    "scenario": null
                },
                {
                    "value": "1,46E-23",
                    "module": "A1A3",
                    "scenario": null
                }
            ]
        },
        {
            "parameter": "NRSF",
            "values": [
                {
                    "value": "1,71E-22",
                    "module": "A1",
                    "scenario": null
                },
                {
                    "value": "0,00E+00",
                    "module": "A2",
                    "scenario": null
                },
                {
                    "value": "0,00E+00",
                    "module": "A3",
                    "scenario": null
                },
                {
                    "value": "3,42E-26",
                    "module": "A4",
                    "scenario": null
                },
                {
                    "value": "0,00E+00",
                    "module": "A5",
                    "scenario": null
                },
                {
                    "value": "0,00E+00",
                    "module": "B6",
                    "scenario": null
                },
                {
                    "value": "0,00E+00",
                    "module": "C1",
                    "scenario": null
                },
                {
                    "value": "0,00E+00",
                    "module": "C2",
                    "scenario": null
                },
                {
                    "value": "0,00E+00",
                    "module": "C3",
                    "scenario": null
                },
                {
                    "value": "0,00E+00",
                    "module": "C4",
                    "scenario": null
                },
                {
                    "value": "0,00E+00",
                    "module": "D",
                    "scenario": null
                },
                {
                    "value": "1,71E-22",
                    "module": "A1A3",
                    "scenario": null
                }
            ]
        },
        {
            "parameter": "FW",
            "values": [
                {
                    "value": "8,66E-01",
                    "module": "A1",
                    "scenario": null
                },
                {
                    "value": "1,45E-03",
                    "module": "A2",
                    "scenario": null
                },
                {
                    "value": "3,06E-02",
                    "module": "A3",
                    "scenario": null
                },
                {
                    "value": "1,88E-03",
                    "module": "A4",
                    "scenario": null
                },
                {
                    "value": "9,93E-03",
                    "module": "A5",
                    "scenario": null
                },
                {
                    "value": "3,83E+00",
                    "module": "B6",
                    "scenario": null
                },
                {
                    "value": "0,00E+00",
                    "module": "C1",
                    "scenario": null
                },
                {
                    "value": "6,88E-04",
                    "module": "C2",
                    "scenario": null
                },
                {
                    "value": "3,63E-02",
                    "module": "C3",
                    "scenario": null
                },
                {
                    "value": "3,31E-05",
                    "module": "C4",
                    "scenario": null
                },
                {
                    "value": "2,45E-02",
                    "module": "D",
                    "scenario": null
                },
                {
                    "value": "8,98E-01",
                    "module": "A1A3",
                    "scenario": null
                }
            ]
        }
    ],
    "end_of_life_waste": [
        {
            "parameter": "HWD",
            "values": [
                {
                    "value": "4,67E-04",
                    "module": "A1",
                    "scenario": null
                },
                {
                    "value": "9,91E-07",
                    "module": "A2",
                    "scenario": null
                },
                {
                    "value": "1,22E-04",
                    "module": "A3",
                    "scenario": null
                },
                {
                    "value": "1,24E-06",
                    "module": "A4",
                    "scenario": null
                },
                {
                    "value": "6,11E-09",
                    "module": "A5",
                    "scenario": null
                },
                {
                    "value": "3,09E-06",
                    "module": "B6",
                    "scenario": null
                },
                {
                    "value": "0,00E+00",
                    "module": "C1",
                    "scenario": null
                },
                {
                    "value": "4,74E-07",
                    "module": "C2",
                    "scenario": null
                },
                {
                    "value": "2,46E-08",
                    "module": "C3",
                    "scenario": null
                },
                {
                    "value": "1,04E-08",
                    "module": "C4",
                    "scenario": null
                },
                {
                    "value": "-2,54E-04",
                    "module": "D",
                    "scenario": null
                },
                {
                    "value": "5,90E-04",
                    "module": "A1A3",
                    "scenario": null
                }
            ]
        },
        {
            "parameter": "NHWD",
            "values": [
                {
                    "value": "4,40E+00",
                    "module": "A1",
                    "scenario": null
                },
                {
                    "value": "3,59E-03",
                    "module": "A2",
                    "scenario": null
                },
                {
                    "value": "3,04E-01",
                    "module": "A3",
                    "scenario": null
                },
                {
                    "value": "5,09E-03",
                    "module": "A4",
                    "scenario": null
                },
                {
                    "value": "1,12E-01",
                    "module": "A5",
                    "scenario": null
                },
                {
                    "value": "5,30E+00",
                    "module": "B6",
                    "scenario": null
                },
                {
                    "value": "0,00E+00",
                    "module": "C1",
                    "scenario": null
                },
                {
                    "value": "1,63E-03",
                    "module": "C2",
                    "scenario": null
                },
                {
                    "value": "7,54E-01",
                    "module": "C3",
                    "scenario": null
                },
                {
                    "value": "2,98E+00",
                    "module": "C4",
                    "scenario": null
                },
                {
                    "value": "1,55E+00",
                    "module": "D",
                    "scenario": null
                },
                {
                    "value": "4,70E+00",
                    "module": "A1A3",
                    "scenario": null
                }
            ]
        },
        {
            "parameter": "RWD",
            "values": [
                {
                    "value": "7,51E-02",
                    "module": "A1",
                    "scenario": null
                },
                {
                    "value": "4,16E-05",
                    "module": "A2",
                    "scenario": null
                },
                {
                    "value": "1,68E-03",
                    "module": "A3",
                    "scenario": null
                },
                {
                    "value": "6,67E-05",
                    "module": "A4",
                    "scenario": null
                },
                {
                    "value": "5,67E-05",
                    "module": "A5",
                    "scenario": null
                },
                {
                    "value": "1,13E+00",
                    "module": "B6",
                    "scenario": null
                },
                {
                    "value": "0,00E+00",
                    "module": "C1",
                    "scenario": null
                },
                {
                    "value": "1,89E-05",
                    "module": "C2",
                    "scenario": null
                },
                {
                    "value": "7,45E-03",
                    "module": "C3",
                    "scenario": null
                },
                {
                    "value": "3,11E-05",
                    "module": "C4",
                    "scenario": null
                },
                {
                    "value": "-2,26E-03",
                    "module": "D",
                    "scenario": null
                },
                {
                    "value": "7,68E-02",
                    "module": "A1A3",
                    "scenario": null
                }
            ]
        }
    ],
    "end_of_life_flow": [
        {
            "parameter": "CRU",
            "values": [
                {
                    "value": "0,00E+00",
                    "module": "A1",
                    "scenario": null
                },
                {
                    "value": "0,00E+00",
                    "module": "A2",
                    "scenario": null
                },
                {
                    "value": "0,00E+00",
                    "module": "A3",
                    "scenario": null
                },
                {
                    "value": "0,00E+00",
                    "module": "A4",
                    "scenario": null
                },
                {
                    "value": "0,00E+00",
                    "module": "A5",
                    "scenario": null
                },
                {
                    "value": "0,00E+00",
                    "module": "B6",
                    "scenario": null
                },
                {
                    "value": "0,00E+00",
                    "module": "C1",
                    "scenario": null
                },
                {
                    "value": "0,00E+00",
                    "module": "C2",
                    "scenario": null
                },
                {
                    "value": "0,00E+00",
                    "module": "C3",
                    "scenario": null
                },
                {
                    "value": "0,00E+00",
                    "module": "C4",
                    "scenario": null
                },
                {
                    "value": "0,00E+00",
                    "module": "D",
                    "scenario": null
                },
                {
                    "value": "0,00E+00",
                    "module": "A1A3",
                    "scenario": null
                }
            ]
        },
        {
            "parameter": "MFR",
            "values": [
                {
                    "value": "0,00E+00",
                    "module": "A1",
                    "scenario": null
                },
                {
                    "value": "0,00E+00",
                    "module": "A2",
                    "scenario": null
                },
                {
                    "value": "0,00E+00",
                    "module": "A3",
                    "scenario": null
                },
                {
                    "value": "0,00E+00",
                    "module": "A4",
                    "scenario": null
                },
                {
                    "value": "0,00E+00",
                    "module": "A5",
                    "scenario": null
                },
                {
                    "value": "0,00E+00",
                    "module": "B6",
                    "scenario": null
                },
                {
                    "value": "0,00E+00",
                    "module": "C1",
                    "scenario": null
                },
                {
                    "value": "0,00E+00",
                    "module": "C2",
                    "scenario": null
                },
                {
                    "value": "2,17E+01",
                    "module": "C3",
                    "scenario": null
                },
                {
                    "value": "0,00E+00",
                    "module": "C4",
                    "scenario": null
                },
                {
                    "value": "0,00E+00",
                    "module": "D",
                    "scenario": null
                },
                {
                    "value": "0,00E+00",
                    "module": "A1A3",
                    "scenario": null
                }
            ]
        },
        {
            "parameter": "MER",
            "values": [
                {
                    "value": "0,00E+00",
                    "module": "A1",
                    "scenario": null
                },
                {
                    "value": "0,00E+00",
                    "module": "A2",
                    "scenario": null
                },
                {
                    "value": "0,00E+00",
                    "module": "A3",
                    "scenario": null
                },
                {
                    "value": "0,00E+00",
                    "module": "A4",
                    "scenario": null
                },
                {
                    "value": "0,00E+00",
                    "module": "A5",
                    "scenario": null
                },
                {
                    "value": "0,00E+00",
                    "module": "B6",
                    "scenario": null
                },
                {
                    "value": "0,00E+00",
                    "module": "C1",
                    "scenario": null
                },
                {
                    "value": "0,00E+00",
                    "module": "C2",
                    "scenario": null
                },
                {
                    "value": "0,00E+00",
                    "module": "C3",
                    "scenario": null
                },
                {
                    "value": "0,00E+00",
                    "module": "C4",
                    "scenario": null
                },
                {
                    "value": "0,00E+00",
                    "module": "D",
                    "scenario": null
                },
                {
                    "value": "0,00E+00",
                    "module": "A1A3",
                    "scenario": null
                }
            ]
        },
        {
            "parameter": "EEE",
            "values": [
                {
                    "value": "0,00E+00",
                    "module": "A1",
                    "scenario": null
                },
                {
                    "value": "0,00E+00",
                    "module": "A2",
                    "scenario": null
                },
                {
                    "value": "0,00E+00",
                    "module": "A3",
                    "scenario": null
                },
                {
                    "value": "0,00E+00",
                    "module": "A4",
                    "scenario": null
                },
                {
                    "value": "5,21E+00",
                    "module": "A5",
                    "scenario": null
                },
                {
                    "value": "0,00E+00",
                    "module": "B6",
                    "scenario": null
                },
                {
                    "value": "0,00E+00",
                    "module": "C1",
                    "scenario": null
                },
                {
                    "value": "0,00E+00",
                    "module": "C2",
                    "scenario": null
                },
                {
                    "value": "7,98E+00",
                    "module": "C3",
                    "scenario": null
                },
                {
                    "value": "0,00E+00",
                    "module": "C4",
                    "scenario": null
                },
                {
                    "value": "0,00E+00",
                    "module": "D",
                    "scenario": null
                },
                {
                    "value": "0,00E+00",
                    "module": "A1A3",
                    "scenario": null
                }
            ]
        },
        {
            "parameter": "EET",
            "values": [
                {
                    "value": "0,00E+00",
                    "module": "A1",
                    "scenario": null
                },
                {
                    "value": "0,00E+00",
                    "module": "A2",
                    "scenario": null
                },
                {
                    "value": "0,00E+00",
                    "module": "A3",
                    "scenario": null
                },
                {
                    "value": "0,00E+00",
                    "module": "A4",
                    "scenario": null
                },
                {
                    "value": "9,46E+00",
                    "module": "A5",
                    "scenario": null
                },
                {
                    "value": "0,00E+00",
                    "module": "B6",
                    "scenario": null
                },
                {
                    "value": "0,00E+00",
                    "module": "C1",
                    "scenario": null
                },
                {
                    "value": "0,00E+00",
                    "module": "C2",
                    "scenario": null
                },
                {
                    "value": "1,44E+01",
                    "module": "C3",
                    "scenario": null
                },
                {
                    "value": "0,00E+00",
                    "module": "C4",
                    "scenario": null
                },
                {
                    "value": "0,00E+00",
                    "module": "D",
                    "scenario": null
                },
                {
                    "value": "0,00E+00",
                    "module": "A1A3",
                    "scenario": null
                }
            ]
        }
    ]
}