{
    "product_name": "Galvalume",
    "epd_id": "EPD-ARC-20190174-CBC2-EN",
    "compliance": [
        "DIN EN 15804",
        "ISO 14025"
    ],
    "producer_name": "ArcelorMittal Brasil",
    "environmental_impact": [
        {
            "parameter": "GWP-total",
            "values": [
                {
                    "value": "2,60E+03",
                    "module": "A1-A3",
                    "scenario": null
                },
                {
                    "value": "2,54E+01",
                    "module": "C3",
                    "scenario": null
                },
                {
                    "value": "-1,56E+03",
                    "module": "D",
                    "scenario": null
                }
            ]
        },
        {
            "parameter": "ODP",
            "values": [
                {
                    "value": "2,30E-05",
                    "module": "A1-A3",
                    "scenario": null
                },
                {
                    "value": "3,14E-06",
                    "module": "C3",
                    "scenario": null
                },
                {
                    "value": "8,71E-06",
                    "module": "D",
                    "scenario": null
                }
            ]
        },
        {
            "parameter": "AP",
            "values": [
                {
                    "value": "1,30E+01",
                    "module": "A1-A3",
                    "scenario": null
                },
                {
                    "value": "2,30E-01",
                    "module": "C3",
                    "scenario": null
                },
                {
                    "value": "-3,08E+00",
                    "module": "D",
                    "scenario": null
                }
            ]
        },
        {
            "parameter": "EP",
            "values": [
                {
                    "value": "1,66E+00",
                    "module": "A1-A3",
                    "scenario": null
                },
                {
                    "value": "1,04E-01",
                    "module": "C3",
                    "scenario": null
                },
                {
                    "value": "-2,28E-01",
                    "module": "D",
                    "scenario": null
                }
            ]
        },
        {
            "parameter": "POCP",
            "values": [
                {
                    "value": "1,33E+00",
                    "module": "A1-A3",
                    "scenario": null
                },
                {
                    "value": "1,77E-02",
                    "module": "C3",
                    "scenario": null
                },
                {
                    "value": "-7,21E-01",
                    "module": "D",
                    "scenario": null
                }
            ]
        },
        {
            "parameter": "ADPE",
            "values": [
                {
                    "value": "1,01E-02",
                    "module": "A1-A3",
                    "scenario": null
                },
                {
                    "value": "4,61E-04",
                    "module": "C3",
                    "scenario": null
                },
                {
                    "value": "-4,79E-03",
                    "module": "D",
                    "scenario": null
                }
            ]
        },
        {
            "parameter": "ADPF",
            "values": [
                {
                    "value": "2,48E+04",
                    "module": "A1-A3",
                    "scenario": null
                },
                {
                    "value": "3,55E+02",
                    "module": "C3",
                    "scenario": null
                },
                {
                    "value": "-1,52E+04",
                    "module": "D",
                    "scenario": null
                }
            ]
        }
    ],
    "additional_environmental_impact": [],
    "resource_use": [
        {
            "parameter": "PERE",
            "values": [
                {
                    "value": "1,39E+03",
                    "module": "A1-A3",
                    "scenario": null
                },
                {
                    "value": "5,40E+01",
                    "module": "C3",
                    "scenario": null
                },
                {
                    "value": "1,00E+03",
                    "module": "D",
                    "scenario": null
                }
            ]
        },
        {
            "parameter": "PERM",
            "values": [
                {
                    "value": "0,00E+00",
                    "module": "A1-A3",
                    "scenario": null
                },
                {
                    "value": "0,00E+00",
                    "module": "C3",
                    "scenario": null
                },
                {
                    "value": "0,00E+00",
                    "module": "D",
                    "scenario": null
                }
            ]
        },
        {
            "parameter": "PERT",
            "values": [
                {
                    "value": "1,39E+03",
                    "module": "A1-A3",
                    "scenario": null
                },
                {
                    "value": "5,40E+01",
                    "module": "C3",
                    "scenario": null
                },
                {
                    "value": "1,00E+03",
                    "module": "D",
                    "scenario": null
                }
            ]
        },
        {
            "parameter": "PENRE",
            "values": [
                {
                    "value": "2,52E+04",
                    "module": "A1-A3",
                    "scenario": null
                },
                {
                    "value": "4,06E+02",
                    "module": "C3",
                    "scenario": null
                },
                {
                    "value": "-1,46E+04",
                    "module": "D",
                    "scenario": null
                }
            ]
        },
        {
            "parameter": "PENRM",
            "values": [
                {
                    "value": "0,00E+00",
                    "module": "A1-A3",
                    "scenario": null
                },
                {
                    "value": "0,00E+00",
                    "module": "C3",
                    "scenario": null
                },
                {
                    "value": "0,00E+00",
                    "module": "D",
                    "scenario": null
                }
            ]
        },
        {
            "parameter": "PENRT",
            "values": [
                {
                    "value": "2,52E+04",
                    "module": "A1-A3",
                    "scenario": null
                },
                {
                    "value": "4,06E+02",
                    "module": "C3",
                    "scenario": null
                },
                {
                    "value": "-1,46E+04",
                    "module": "D",
                    "scenario": null
                }
            ]
        },
        {
            "parameter": "SM",
            "values": [
                {
                    "value": "1,86E+01",
                    "module": "A1-A3",
                    "scenario": null
                },
                {
                    "value": "0,00E+00",
                    "module": "C3",
                    "scenario": null
                },
                {
                    "value": "9,71E+02",
                    "module": "D",
                    "scenario": null
                }
            ]
        },
        {
            "parameter": "RSF",
            "values": [
                {
                    "value": "-2,03E-30",
                    "module": "A1-A3",
                    "scenario": null
                },
                {
                    "value": "0,00E+00",
                    "module": "C3",
                    "scenario": null
                },
                {
                    "value": "0,00E+00",
                    "module": "D",
                    "scenario": null
                }
            ]
        },
        {
            "parameter": "NRSF",
            "values": [
                {
                    "value": "-2,40E-29",
                    "module": "A1-A3",
                    "scenario": null
                },
                {
                    "value": "0,00E+00",
                    "module": "C3",
                    "scenario": null
                },
                {
                    "value": "0,00E+00",
                    "module": "D",
                    "scenario": null
                }
            ]
        },
        {
            "parameter": "FW",
            "values": [
                {
                    "value": "6,90E+00",
                    "module": "A1-A3",
                    "scenario": null
                },
                {
                    "value": "1,83E-01",
                    "module": "C3",
                    "scenario": null
                },
                {
                    "value": "2,10E+00",
                    "module": "D",
                    "scenario": null
                }
            ]
        }
    ],
    "end_of_life_waste": [
        {
            "parameter": "HWD",
            "values": [
                {
                    "value": "2,91E-04",
                    "module": "A1-A3",
                    "scenario": null
                },
                {
                    "value": "3,84E-08",
                    "module": "C3",
                    "scenario": null
                },
                {
                    "value": "-1,02E-03",
                    "module": "D",
                    "scenario": null
                }
            ]
        },
        {
            "parameter": "NHWD",
            "values": [
                {
                    "value": "7,94E+02",
                    "module": "A1-A3",
                    "scenario": null
                },
                {
                    "value": "1,00E+01",
                    "module": "C3",
                    "scenario": null
                },
                {
                    "value": "1,68E+02",
                    "module": "D",
                    "scenario": null
                }
            ]
        },
        {
            "parameter": "RWD",
            "values": [
                {
                    "value": "7,69E-02",
                    "module": "A1-A3",
                    "scenario": null
                },
                {
                    "value": "9,68E-05",
                    "module": "C3",
                    "scenario": null
                },
                {
                    "value": "5,02E-04",
                    "module": "D",
                    "scenario": null
                }
            ]
        }
    ],
    "end_of_life_flow": [
        {
            "parameter": "CRU",
            "values": [
                {
                    "value": "0,00E+00",
                    "module": "A1-A3",
                    "scenario": null
                },
                {
                    "value": "0,00E+00",
                    "module": "C3",
                    "scenario": null
                },
                {
                    "value": "0,00E+00",
                    "module": "D",
                    "scenario": null
                }
            ]
        },
        {
            "parameter": "MFR",
            "values": [
                {
                    "value": "0,00E+00",
                    "module": "A1-A3",
                    "scenario": null
                },
                {
                    "value": "9,90E+02",
                    "module": "C3",
                    "scenario": null
                },
                {
                    "value": "0,00E+00",
                    "module": "D",
                    "scenario": null
                }
            ]
        },
        {
            "parameter": "MER",
            "values": [
                {
                    "value": "0,00E+00",
                    "module": "A1-A3",
                    "scenario": null
                },
                {
                    "value": "0,00E+00",
                    "module": "C3",
                    "scenario": null
                },
                {
                    "value": "0,00E+00",
                    "module": "D",
                    "scenario": null
                }
            ]
        },
        {
            "parameter": "EEE",
            "values": [
                {
                    "value": "0,00E+00",
                    "module": "A1-A3",
                    "scenario": null
                },
                {
                    "value": "0,00E+00",
                    "module": "C3",
                    "scenario": null
                },
                {
                    "value": "0,00E+00",
                    "module": "D",
                    "scenario": null
                }
            ]
        },
        {
            "parameter": "EET",
            "values": [
                {
                    "value": "0,00E+00",
                    "module": "A1-A3",
                    "scenario": null
                },
                {
                    "value": "0,00E+00",
                    "module": "C3",
                    "scenario": null
                },
                {
                    "value": "0,00E+00",
                    "module": "D",
                    "scenario": null
                }
            ]
        }
    ]
}