{
    "product_name": "Janisol Anti-Finger-Klemmt\u00fcr Breite x H\u00f6he: 1230 mm x 2180 mm",
    "epd_id": "EPD-JAN-20240306-CBA1-EN",
    "compliance": [
        "DIN EN 15804+A2",
        "ISO 14025"
    ],
    "producer_name": "JANSEN AG",
    "environmental_impact": [
        {
            "parameter": "GWP-total",
            "values": [
                {
                    "value": "7,42E+01",
                    "module": "A1-A3",
                    "scenario": null
                },
                {
                    "value": "2,38E-01",
                    "module": "A4",
                    "scenario": null
                },
                {
                    "value": "4,70E-02",
                    "module": "A5",
                    "scenario": null
                },
                {
                    "value": "0,00E+00",
                    "module": "B6",
                    "scenario": null
                },
                {
                    "value": "0,00E+00",
                    "module": "C1",
                    "scenario": null
                },
                {
                    "value": "1,19E-01",
                    "module": "C2",
                    "scenario": null
                },
                {
                    "value": "6,79E+00",
                    "module": "C3",
                    "scenario": "S0"
                },
                {
                    "value": "1,06E-01",
                    "module": "C3",
                    "scenario": "S1"
                },
                {
                    "value": "2,15E-01",
                    "module": "C4",
                    "scenario": "S0"
                },
                {
                    "value": "2,15E-01",
                    "module": "C4",
                    "scenario": "S1"
                },
                {
                    "value": "-2,34E+01",
                    "module": "D",
                    "scenario": "S0"
                },
                {
                    "value": "-2,25E+01",
                    "module": "D",
                    "scenario": "S1"
                }
            ]
        },
        {
            "parameter": "GWP-fossil",
            "values": [
                {
                    "value": "7,40E+01",
                    "module": "A1-A3",
                    "scenario": null
                },
                {
                    "value": "2,36E-01",
                    "module": "A4",
                    "scenario": null
                },
                {
                    "value": "8,00E-03",
                    "module": "A5",
                    "scenario": null
                },
                {
                    "value": "0,00E+00",
                    "module": "B6",
                    "scenario": null
                },
                {
                    "value": "0,00E+00",
                    "module": "C1",
                    "scenario": null
                },
                {
                    "value": "1,18E-01",
                    "module": "C2",
                    "scenario": null
                },
                {
                    "value": "6,79E+00",
                    "module": "C3",
                    "scenario": "S0"
                },
                {
                    "value": "1,06E-01",
                    "module": "C3",
                    "scenario": "S1"
                },
                {
                    "value": "2,13E-01",
                    "module": "C4",
                    "scenario": "S0"
                },
                {
                    "value": "2,13E-01",
                    "module": "C4",
                    "scenario": "S1"
                },
                {
                    "value": "-2,34E+01",
                    "module": "D",
                    "scenario": "S0"
                },
                {
                    "value": "-2,25E+01",
                    "module": "D",
                    "scenario": "S1"
                }
            ]
        },
        {
            "parameter": "GWP-biogenic",
            "values": [
                {
                    "value": "2,24E-01",
                    "module": "A1-A3",
                    "scenario": null
                },
                {
                    "value": "9,96E-04",
                    "module": "A4",
                    "scenario": null
                },
                {
                    "value": "3,90E-02",
                    "module": "A5",
                    "scenario": null
                },
                {
                    "value": "0,00E+00",
                    "module": "B6",
                    "scenario": null
                },
                {
                    "value": "0,00E+00",
                    "module": "C1",
                    "scenario": null
                },
                {
                    "value": "4,98E-04",
                    "module": "C2",
                    "scenario": null
                },
                {
                    "value": "4,77E-04",
                    "module": "C3",
                    "scenario": "S0"
                },
                {
                    "value": "2,69E-05",
                    "module": "C3",
                    "scenario": "S1"
                },
                {
                    "value": "7,19E-04",
                    "module": "C4",
                    "scenario": "S0"
                },
                {
                    "value": "7,19E-04",
                    "module": "C4",
                    "scenario": "S1"
                },
                {
                    "value": "-1,98E-02",
                    "module": "D",
                    "scenario": "S0"
                },
                {
                    "value": "-2,31E-02",
                    "module": "D",
                    "scenario": "S1"
                }
            ]
        },
        {
            "parameter": "GWP-luluc",
            "values": [
                {
                    "value": "2,10E-02",
                    "module": "A1-A3",
                    "scenario": null
                },
                {
                    "value": "1,32E-03",
                    "module": "A4",
                    "scenario": null
                },
                {
                    "value": "1,27E-07",
                    "module": "A5",
                    "scenario": null
                },
                {
                    "value": "0,00E+00",
                    "module": "B6",
                    "scenario": null
                },
                {
                    "value": "0,00E+00",
                    "module": "C1",
                    "scenario": null
                },
                {
                    "value": "6,59E-04",
                    "module": "C2",
                    "scenario": null
                },
                {
                    "value": "3,46E-05",
                    "module": "C3",
                    "scenario": "S0"
                },
                {
                    "value": "4,27E-06",
                    "module": "C3",
                    "scenario": "S1"
                },
                {
                    "value": "3,94E-04",
                    "module": "C4",
                    "scenario": "S0"
                },
                {
                    "value": "3,94E-04",
                    "module": "C4",
                    "scenario": "S1"
                },
                {
                    "value": "-1,08E-03",
                    "module": "D",
                    "scenario": "S0"
                },
                {
                    "value": "-9,72E-04",
                    "module": "D",
                    "scenario": "S1"
                }
            ]
        },
        {
            "parameter": "ODP",
            "values": [
                {
                    "value": "1,64E-10",
                    "module": "A1-A3",
                    "scenario": null
                },
                {
                    "value": "1,42E-14",
                    "module": "A4",
                    "scenario": null
                },
                {
                    "value": "4,04E-15",
                    "module": "A5",
                    "scenario": null
                },
                {
                    "value": "0,00E+00",
                    "module": "B6",
                    "scenario": null
                },
                {
                    "value": "0,00E+00",
                    "module": "C1",
                    "scenario": null
                },
                {
                    "value": "7,08E-15",
                    "module": "C2",
                    "scenario": null
                },
                {
                    "value": "7,75E-13",
                    "module": "C3",
                    "scenario": "S0"
                },
                {
                    "value": "3,93E-14",
                    "module": "C3",
                    "scenario": "S1"
                },
                {
                    "value": "5,02E-13",
                    "module": "C4",
                    "scenario": "S0"
                },
                {
                    "value": "5,02E-13",
                    "module": "C4",
                    "scenario": "S1"
                },
                {
                    "value": "-1,69E-11",
                    "module": "D",
                    "scenario": "S0"
                },
                {
                    "value": "-3,85E-12",
                    "module": "D",
                    "scenario": "S1"
                }
            ]
        },
        {
            "parameter": "AP",
            "values": [
                {
                    "value": "2,41E-01",
                    "module": "A1-A3",
                    "scenario": null
                },
                {
                    "value": "2,25E-04",
                    "module": "A4",
                    "scenario": null
                },
                {
                    "value": "8,80E-06",
                    "module": "A5",
                    "scenario": null
                },
                {
                    "value": "0,00E+00",
                    "module": "B6",
                    "scenario": null
                },
                {
                    "value": "0,00E+00",
                    "module": "C1",
                    "scenario": null
                },
                {
                    "value": "1,12E-04",
                    "module": "C2",
                    "scenario": null
                },
                {
                    "value": "1,45E-03",
                    "module": "C3",
                    "scenario": "S0"
                },
                {
                    "value": "2,65E-05",
                    "module": "C3",
                    "scenario": "S1"
                },
                {
                    "value": "1,51E-03",
                    "module": "C4",
                    "scenario": "S0"
                },
                {
                    "value": "1,51E-03",
                    "module": "C4",
                    "scenario": "S1"
                },
                {
                    "value": "-6,31E-02",
                    "module": "D",
                    "scenario": "S0"
                },
                {
                    "value": "-6,43E-02",
                    "module": "D",
                    "scenario": "S1"
                }
            ]
        },
        {
            "parameter": "POCP",
            "values": [
                {
                    "value": "2,00E-01",
                    "module": "A1-A3",
                    "scenario": null
                },
                {
                    "value": "1,96E-04",
                    "module": "A4",
                    "scenario": null
                },
                {
                    "value": "7,94E-06",
                    "module": "A5",
                    "scenario": null
                },
                {
                    "value": "0,00E+00",
                    "module": "B6",
                    "scenario": null
                },
                {
                    "value": "0,00E+00",
                    "module": "C1",
                    "scenario": null
                },
                {
                    "value": "9,80E-05",
                    "module": "C2",
                    "scenario": null
                },
                {
                    "value": "1,16E-03",
                    "module": "C3",
                    "scenario": "S0"
                },
                {
                    "value": "2,51E-05",
                    "module": "C3",
                    "scenario": "S1"
                },
                {
                    "value": "1,18E-03",
                    "module": "C4",
                    "scenario": "S0"
                },
                {
                    "value": "1,18E-03",
                    "module": "C4",
                    "scenario": "S1"
                },
                {
                    "value": "-3,52E-02",
                    "module": "D",
                    "scenario": "S0"
                },
                {
                    "value": "-3,91E-02",
                    "module": "D",
                    "scenario": "S1"
                }
            ]
        },
        {
            "parameter": "ADPE",
            "values": [
                {
                    "value": "1,46E-04",
                    "module": "A1-A3",
                    "scenario": null
                },
                {
                    "value": "1,98E-08",
                    "module": "A4",
                    "scenario": null
                },
                {
                    "value": "9,87E-11",
                    "module": "A5",
                    "scenario": null
                },
                {
                    "value": "0,00E+00",
                    "module": "B6",
                    "scenario": null
                },
                {
                    "value": "0,00E+00",
                    "module": "C1",
                    "scenario": null
                },
                {
                    "value": "9,88E-09",
                    "module": "C2",
                    "scenario": null
                },
                {
                    "value": "1,89E-08",
                    "module": "C3",
                    "scenario": "S0"
                },
                {
                    "value": "9,16E-10",
                    "module": "C3",
                    "scenario": "S1"
                },
                {
                    "value": "2,19E-08",
                    "module": "C4",
                    "scenario": "S0"
                },
                {
                    "value": "2,19E-08",
                    "module": "C4",
                    "scenario": "S1"
                },
                {
                    "value": "-3,35E-05",
                    "module": "D",
                    "scenario": "S0"
                },
                {
                    "value": "-3,35E-05",
                    "module": "D",
                    "scenario": "S1"
                }
            ]
        },
        {
            "parameter": "ADPF",
            "values": [
                {
                    "value": "9,31E+02",
                    "module": "A1-A3",
                    "scenario": null
                },
                {
                    "value": "3,16E+00",
                    "module": "A4",
                    "scenario": null
                },
                {
                    "value": "1,11E-02",
                    "module": "A5",
                    "scenario": null
                },
                {
                    "value": "0,00E+00",
                    "module": "B6",
                    "scenario": null
                },
                {
                    "value": "0,00E+00",
                    "module": "C1",
                    "scenario": null
                },
                {
                    "value": "1,58E+00",
                    "module": "C2",
                    "scenario": null
                },
                {
                    "value": "1,50E+00",
                    "module": "C3",
                    "scenario": "S0"
                },
                {
                    "value": "7,27E-02",
                    "module": "C3",
                    "scenario": "S1"
                },
                {
                    "value": "2,80E+00",
                    "module": "C4",
                    "scenario": "S0"
                },
                {
                    "value": "2,80E+00",
                    "module": "C4",
                    "scenario": "S1"
                },
                {
                    "value": "-2,51E+02",
                    "module": "D",
                    "scenario": "S0"
                },
                {
                    "value": "-2,97E+02",
                    "module": "D",
                    "scenario": "S1"
                }
            ]
        },
        {
            "parameter": "WDP",
            "values": [
                {
                    "value": "5,42E+00",
                    "module": "A1-A3",
                    "scenario": null
                },
                {
                    "value": "2,12E-03",
                    "module": "A4",
                    "scenario": null
                },
                {
                    "value": "5,36E-03",
                    "module": "A5",
                    "scenario": null
                },
                {
                    "value": "0,00E+00",
                    "module": "B6",
                    "scenario": null
                },
                {
                    "value": "0,00E+00",
                    "module": "C1",
                    "scenario": null
                },
                {
                    "value": "1,06E-03",
                    "module": "C2",
                    "scenario": null
                },
                {
                    "value": "6,60E-01",
                    "module": "C3",
                    "scenario": "S0"
                },
                {
                    "value": "2,16E-02",
                    "module": "C3",
                    "scenario": "S1"
                },
                {
                    "value": "2,34E-02",
                    "module": "C4",
                    "scenario": "S0"
                },
                {
                    "value": "2,34E-02",
                    "module": "C4",
                    "scenario": "S1"
                },
                {
                    "value": "-3,98E+00",
                    "module": "D",
                    "scenario": "S0"
                },
                {
                    "value": "-4,37E+00",
                    "module": "D",
                    "scenario": "S1"
                }
            ]
        },
        {
            "parameter": "EP-freshwater",
            "values": [
                {
                    "value": "7,73E-05",
                    "module": "A1-A3",
                    "scenario": null
                },
                {
                    "value": "7,05E-07",
                    "module": "A4",
                    "scenario": null
                },
                {
                    "value": "1,09E-09",
                    "module": "A5",
                    "scenario": null
                },
                {
                    "value": "0,00E+00",
                    "module": "B6",
                    "scenario": null
                },
                {
                    "value": "0,00E+00",
                    "module": "C1",
                    "scenario": null
                },
                {
                    "value": "3,53E-07",
                    "module": "C2",
                    "scenario": null
                },
                {
                    "value": "2,50E-07",
                    "module": "C3",
                    "scenario": "S0"
                },
                {
                    "value": "2,93E-08",
                    "module": "C3",
                    "scenario": "S1"
                },
                {
                    "value": "3,62E-07",
                    "module": "C4",
                    "scenario": "S0"
                },
                {
                    "value": "3,62E-07",
                    "module": "C4",
                    "scenario": "S1"
                },
                {
                    "value": "-7,90E-06",
                    "module": "D",
                    "scenario": "S0"
                },
                {
                    "value": "-1,19E-05",
                    "module": "D",
                    "scenario": "S1"
                }
            ]
        },
        {
            "parameter": "EP-marine",
            "values": [
                {
                    "value": "6,84E-02",
                    "module": "A1-A3",
                    "scenario": null
                },
                {
                    "value": "7,01E-05",
                    "module": "A4",
                    "scenario": null
                },
                {
                    "value": "2,95E-06",
                    "module": "A5",
                    "scenario": null
                },
                {
                    "value": "0,00E+00",
                    "module": "B6",
                    "scenario": null
                },
                {
                    "value": "0,00E+00",
                    "module": "C1",
                    "scenario": null
                },
                {
                    "value": "3,50E-05",
                    "module": "C2",
                    "scenario": null
                },
                {
                    "value": "4,37E-04",
                    "module": "C3",
                    "scenario": "S0"
                },
                {
                    "value": "9,32E-06",
                    "module": "C3",
                    "scenario": "S1"
                },
                {
                    "value": "3,87E-04",
                    "module": "C4",
                    "scenario": "S0"
                },
                {
                    "value": "3,87E-04",
                    "module": "C4",
                    "scenario": "S1"
                },
                {
                    "value": "-9,50E-03",
                    "module": "D",
                    "scenario": "S0"
                },
                {
                    "value": "-9,81E-03",
                    "module": "D",
                    "scenario": "S1"
                }
            ]
        },
        {
            "parameter": "EP-terrestrial",
            "values": [
                {
                    "value": "7,85E-01",
                    "module": "A1-A3",
                    "scenario": null
                },
                {
                    "value": "8,42E-04",
                    "module": "A4",
                    "scenario": null
                },
                {
                    "value": "4,08E-05",
                    "module": "A5",
                    "scenario": null
                },
                {
                    "value": "0,00E+00",
                    "module": "B6",
                    "scenario": null
                },
                {
                    "value": "0,00E+00",
                    "module": "C1",
                    "scenario": null
                },
                {
                    "value": "4,21E-04",
                    "module": "C2",
                    "scenario": null
                },
                {
                    "value": "6,92E-03",
                    "module": "C3",
                    "scenario": "S0"
                },
                {
                    "value": "1,28E-04",
                    "module": "C3",
                    "scenario": "S1"
                },
                {
                    "value": "4,25E-03",
                    "module": "C4",
                    "scenario": "S0"
                },
                {
                    "value": "4,25E-03",
                    "module": "C4",
                    "scenario": "S1"
                },
                {
                    "value": "-9,07E-02",
                    "module": "D",
                    "scenario": "S0"
                },
                {
                    "value": "-9,37E-02",
                    "module": "D",
                    "scenario": "S1"
                }
            ]
        }
    ],
    "additional_environmental_impact": [
        {
            "parameter": "PM",
            "values": [
                {
                    "value": "2,28E-06",
                    "module": "A1-A3",
                    "scenario": null
                },
                {
                    "value": "1,36E-09",
                    "module": "A4",
                    "scenario": null
                },
                {
                    "value": "4,62E-11",
                    "module": "A5",
                    "scenario": null
                },
                {
                    "value": "0,00E+00",
                    "module": "B6",
                    "scenario": null
                },
                {
                    "value": "0,00E+00",
                    "module": "C1",
                    "scenario": null
                },
                {
                    "value": "6,80E-10",
                    "module": "C2",
                    "scenario": null
                },
                {
                    "value": "9,50E-09",
                    "module": "C3",
                    "scenario": "S0"
                },
                {
                    "value": "6,54E-10",
                    "module": "C3",
                    "scenario": "S1"
                },
                {
                    "value": "1,86E-08",
                    "module": "C4",
                    "scenario": "S0"
                },
                {
                    "value": "1,86E-08",
                    "module": "C4",
                    "scenario": "S1"
                },
                {
                    "value": "-7,71E-07",
                    "module": "D",
                    "scenario": "S0"
                },
                {
                    "value": "-7,83E-07",
                    "module": "D",
                    "scenario": "S1"
                }
            ]
        },
        {
            "parameter": "ETP-fw",
            "values": [
                {
                    "value": "1,14E+03",
                    "module": "A1-A3",
                    "scenario": null
                },
                {
                    "value": "2,19E+00",
                    "module": "A4",
                    "scenario": null
                },
                {
                    "value": "5,10E-03",
                    "module": "A5",
                    "scenario": null
                },
                {
                    "value": "0,00E+00",
                    "module": "B6",
                    "scenario": null
                },
                {
                    "value": "0,00E+00",
                    "module": "C1",
                    "scenario": null
                },
                {
                    "value": "1,10E+00",
                    "module": "C2",
                    "scenario": null
                },
                {
                    "value": "6,66E-01",
                    "module": "C3",
                    "scenario": "S0"
                },
                {
                    "value": "5,33E-02",
                    "module": "C3",
                    "scenario": "S1"
                },
                {
                    "value": "1,57E+00",
                    "module": "C4",
                    "scenario": "S0"
                },
                {
                    "value": "1,57E+00",
                    "module": "C4",
                    "scenario": "S1"
                },
                {
                    "value": "-4,12E+01",
                    "module": "D",
                    "scenario": "S0"
                },
                {
                    "value": "-7,81E+01",
                    "module": "D",
                    "scenario": "S1"
                }
            ]
        },
        {
            "parameter": "HTP-c",
            "values": [
                {
                    "value": "1,06E-07",
                    "module": "A1-A3",
                    "scenario": null
                },
                {
                    "value": "4,42E-11",
                    "module": "A4",
                    "scenario": null
                },
                {
                    "value": "3,35E-13",
                    "module": "A5",
                    "scenario": null
                },
                {
                    "value": "0,00E+00",
                    "module": "B6",
                    "scenario": null
                },
                {
                    "value": "0,00E+00",
                    "module": "C1",
                    "scenario": null
                },
                {
                    "value": "2,21E-11",
                    "module": "C2",
                    "scenario": null
                },
                {
                    "value": "5,87E-11",
                    "module": "C3",
                    "scenario": "S0"
                },
                {
                    "value": "1,69E-12",
                    "module": "C3",
                    "scenario": "S1"
                },
                {
                    "value": "2,39E-10",
                    "module": "C4",
                    "scenario": "S0"
                },
                {
                    "value": "2,39E-10",
                    "module": "C4",
                    "scenario": "S1"
                },
                {
                    "value": "-9,83E-09",
                    "module": "D",
                    "scenario": "S0"
                },
                {
                    "value": "-1,04E-08",
                    "module": "D",
                    "scenario": "S1"
                }
            ]
        },
        {
            "parameter": "HTP-nc",
            "values": [
                {
                    "value": "1,03E-06",
                    "module": "A1-A3",
                    "scenario": null
                },
                {
                    "value": "2,29E-09",
                    "module": "A4",
                    "scenario": null
                },
                {
                    "value": "1,26E-11",
                    "module": "A5",
                    "scenario": null
                },
                {
                    "value": "0,00E+00",
                    "module": "B6",
                    "scenario": null
                },
                {
                    "value": "0,00E+00",
                    "module": "C1",
                    "scenario": null
                },
                {
                    "value": "1,14E-09",
                    "module": "C2",
                    "scenario": null
                },
                {
                    "value": "3,30E-09",
                    "module": "C3",
                    "scenario": "S0"
                },
                {
                    "value": "6,43E-11",
                    "module": "C3",
                    "scenario": "S1"
                },
                {
                    "value": "2,65E-08",
                    "module": "C4",
                    "scenario": "S0"
                },
                {
                    "value": "2,65E-08",
                    "module": "C4",
                    "scenario": "S1"
                },
                {
                    "value": "-2,96E-07",
                    "module": "D",
                    "scenario": "S0"
                },
                {
                    "value": "-3,27E-07",
                    "module": "D",
                    "scenario": "S1"
                }
            ]
        },
        {
            "parameter": "SQP",
            "values": [
                {
                    "value": "9,21E+01",
                    "module": "A1-A3",
                    "scenario": null
                },
                {
                    "value": "1,09E+00",
                    "module": "A4",
                    "scenario": null
                },
                {
                    "value": "3,22E-03",
                    "module": "A5",
                    "scenario": null
                },
                {
                    "value": "0,00E+00",
                    "module": "B6",
                    "scenario": null
                },
                {
                    "value": "0,00E+00",
                    "module": "C1",
                    "scenario": null
                },
                {
                    "value": "5,43E-01",
                    "module": "C2",
                    "scenario": null
                },
                {
                    "value": "4,35E-01",
                    "module": "C3",
                    "scenario": "S0"
                },
                {
                    "value": "2,57E-02",
                    "module": "C3",
                    "scenario": "S1"
                },
                {
                    "value": "5,82E-01",
                    "module": "C4",
                    "scenario": "S0"
                },
                {
                    "value": "5,82E-01",
                    "module": "C4",
                    "scenario": "S1"
                },
                {
                    "value": "-6,99E+00",
                    "module": "D",
                    "scenario": "S0"
                },
                {
                    "value": "-1,16E+00",
                    "module": "D",
                    "scenario": "S1"
                }
            ]
        }
    ],
    "resource_use": [
        {
            "parameter": "PERE",
            "values": [
                {
                    "value": "1,37E+02",
                    "module": "A1-A3",
                    "scenario": null
                },
                {
                    "value": "1,80E-01",
                    "module": "A4",
                    "scenario": null
                },
                {
                    "value": "3,89E-01",
                    "module": "A5",
                    "scenario": null
                },
                {
                    "value": "0,00E+00",
                    "module": "B6",
                    "scenario": null
                },
                {
                    "value": "0,00E+00",
                    "module": "C1",
                    "scenario": null
                },
                {
                    "value": "8,98E-02",
                    "module": "C2",
                    "scenario": null
                },
                {
                    "value": "3,95E-01",
                    "module": "C3",
                    "scenario": "S0"
                },
                {
                    "value": "2,38E-02",
                    "module": "C3",
                    "scenario": "S1"
                },
                {
                    "value": "4,20E-01",
                    "module": "C4",
                    "scenario": "S0"
                },
                {
                    "value": "4,20E-01",
                    "module": "C4",
                    "scenario": "S1"
                },
                {
                    "value": "-3,59E+01",
                    "module": "D",
                    "scenario": "S0"
                },
                {
                    "value": "-2,69E+01",
                    "module": "D",
                    "scenario": "S1"
                }
            ]
        },
        {
            "parameter": "PERM",
            "values": [
                {
                    "value": "3,87E-01",
                    "module": "A1-A3",
                    "scenario": null
                },
                {
                    "value": "0,00E+00",
                    "module": "A4",
                    "scenario": null
                },
                {
                    "value": "-3,87E-01",
                    "module": "A5",
                    "scenario": null
                },
                {
                    "value": "0,00E+00",
                    "module": "B6",
                    "scenario": null
                },
                {
                    "value": "0,00E+00",
                    "module": "C1",
                    "scenario": null
                },
                {
                    "value": "0,00E+00",
                    "module": "C2",
                    "scenario": null
                },
                {
                    "value": "0,00E+00",
                    "module": "C3",
                    "scenario": "S0"
                },
                {
                    "value": "0,00E+00",
                    "module": "C3",
                    "scenario": "S1"
                },
                {
                    "value": "0,00E+00",
                    "module": "C4",
                    "scenario": "S0"
                },
                {
                    "value": "0,00E+00",
                    "module": "C4",
                    "scenario": "S1"
                },
                {
                    "value": "0,00E+00",
                    "module": "D",
                    "scenario": "S0"
                },
                {
                    "value": "0,00E+00",
                    "module": "D",
                    "scenario": "S1"
                }
            ]
        },
        {
            "parameter": "PERT",
            "values": [
                {
                    "value": "1,37E+02",
                    "module": "A1-A3",
                    "scenario": null
                },
                {
                    "value": "1,80E-01",
                    "module": "A4",
                    "scenario": null
                },
                {
                    "value": "2,55E-03",
                    "module": "A5",
                    "scenario": null
                },
                {
                    "value": "0,00E+00",
                    "module": "B6",
                    "scenario": null
                },
                {
                    "value": "0,00E+00",
                    "module": "C1",
                    "scenario": null
                },
                {
                    "value": "8,98E-02",
                    "module": "C2",
                    "scenario": null
                },
                {
                    "value": "3,95E-01",
                    "module": "C3",
                    "scenario": "S0"
                },
                {
                    "value": "2,38E-02",
                    "module": "C3",
                    "scenario": "S1"
                },
                {
                    "value": "4,20E-01",
                    "module": "C4",
                    "scenario": "S0"
                },
                {
                    "value": "4,20E-01",
                    "module": "C4",
                    "scenario": "S1"
                },
                {
                    "value": "-3,59E+01",
                    "module": "D",
                    "scenario": "S0"
                },
                {
                    "value": "-2,69E+01",
                    "module": "D",
                    "scenario": "S1"
                }
            ]
        },
        {
            "parameter": "PENRE",
            "values": [
                {
                    "value": "8,47E+02",
                    "module": "A1-A3",
                    "scenario": null
                },
                {
                    "value": "3,17E+00",
                    "module": "A4",
                    "scenario": null
                },
                {
                    "value": "1,18E-01",
                    "module": "A5",
                    "scenario": null
                },
                {
                    "value": "0,00E+00",
                    "module": "B6",
                    "scenario": null
                },
                {
                    "value": "0,00E+00",
                    "module": "C1",
                    "scenario": null
                },
                {
                    "value": "1,58E+00",
                    "module": "C2",
                    "scenario": null
                },
                {
                    "value": "8,82E+01",
                    "module": "C3",
                    "scenario": "S0"
                },
                {
                    "value": "8,68E+01",
                    "module": "C3",
                    "scenario": "S1"
                },
                {
                    "value": "2,80E+00",
                    "module": "C4",
                    "scenario": "S0"
                },
                {
                    "value": "2,80E+00",
                    "module": "C4",
                    "scenario": "S1"
                },
                {
                    "value": "-2,51E+02",
                    "module": "D",
                    "scenario": "S0"
                },
                {
                    "value": "-2,97E+02",
                    "module": "D",
                    "scenario": "S1"
                }
            ]
        },
        {
            "parameter": "PENRM",
            "values": [
                {
                    "value": "8,68E+01",
                    "module": "A1-A3",
                    "scenario": null
                },
                {
                    "value": "0,00E+00",
                    "module": "A4",
                    "scenario": null
                },
                {
                    "value": "-1,06E-01",
                    "module": "A5",
                    "scenario": null
                },
                {
                    "value": "0,00E+00",
                    "module": "B6",
                    "scenario": null
                },
                {
                    "value": "0,00E+00",
                    "module": "C1",
                    "scenario": null
                },
                {
                    "value": "0,00E+00",
                    "module": "C2",
                    "scenario": null
                },
                {
                    "value": "-8,67E+01",
                    "module": "C3",
                    "scenario": "S0"
                },
                {
                    "value": "-8,67E+01",
                    "module": "C3",
                    "scenario": "S1"
                },
                {
                    "value": "0,00E+00",
                    "module": "C4",
                    "scenario": "S0"
                },
                {
                    "value": "0,00E+00",
                    "module": "C4",
                    "scenario": "S1"
                },
                {
                    "value": "0,00E+00",
                    "module": "D",
                    "scenario": "S0"
                },
                {
                    "value": "0,00E+00",
                    "module": "D",
                    "scenario": "S1"
                }
            ]
        },
        {
            "parameter": "PENRT",
            "values": [
                {
                    "value": "9,33E+02",
                    "module": "A1-A3",
                    "scenario": null
                },
                {
                    "value": "3,17E+00",
                    "module": "A4",
                    "scenario": null
                },
                {
                    "value": "1,11E-02",
                    "module": "A5",
                    "scenario": null
                },
                {
                    "value": "0,00E+00",
                    "module": "B6",
                    "scenario": null
                },
                {
                    "value": "0,00E+00",
                    "module": "C1",
                    "scenario": null
                },
                {
                    "value": "1,58E+00",
                    "module": "C2",
                    "scenario": null
                },
                {
                    "value": "1,50E+00",
                    "module": "C3",
                    "scenario": "S0"
                },
                {
                    "value": "7,27E-02",
                    "module": "C3",
                    "scenario": "S1"
                },
                {
                    "value": "2,80E+00",
                    "module": "C4",
                    "scenario": "S0"
                },
                {
                    "value": "2,80E+00",
                    "module": "C4",
                    "scenario": "S1"
                },
                {
                    "value": "-2,51E+02",
                    "module": "D",
                    "scenario": "S0"
                },
                {
                    "value": "-2,97E+02",
                    "module": "D",
                    "scenario": "S1"
                }
            ]
        },
        {
            "parameter": "SM",
            "values": [
                {
                    "value": "1,31E+01",
                    "module": "A1-A3",
                    "scenario": null
                },
                {
                    "value": "0,00E+00",
                    "module": "A4",
                    "scenario": null
                },
                {
                    "value": "0,00E+00",
                    "module": "A5",
                    "scenario": null
                },
                {
                    "value": "0,00E+00",
                    "module": "B6",
                    "scenario": null
                },
                {
                    "value": "0,00E+00",
                    "module": "C1",
                    "scenario": null
                },
                {
                    "value": "0,00E+00",
                    "module": "C2",
                    "scenario": null
                },
                {
                    "value": "0,00E+00",
                    "module": "C3",
                    "scenario": "S0"
                },
                {
                    "value": "0,00E+00",
                    "module": "C3",
                    "scenario": "S1"
                },
                {
                    "value": "0,00E+00",
                    "module": "C4",
                    "scenario": "S0"
                },
                {
                    "value": "0,00E+00",
                    "module": "C4",
                    "scenario": "S1"
                },
                {
                    "value": "9,75E+00",
                    "module": "D",
                    "scenario": "S0"
                },
                {
                    "value": "1,12E+01",
                    "module": "D",
                    "scenario": "S1"
                }
            ]
        },
        {
            "parameter": "RSF",
            "values": [
                {
                    "value": "0,00E+00",
                    "module": "A1-A3",
                    "scenario": null
                },
                {
                    "value": "0,00E+00",
                    "module": "A4",
                    "scenario": null
                },
                {
                    "value": "0,00E+00",
                    "module": "A5",
                    "scenario": null
                },
                {
                    "value": "0,00E+00",
                    "module": "B6",
                    "scenario": null
                },
                {
                    "value": "0,00E+00",
                    "module": "C1",
                    "scenario": null
                },
                {
                    "value": "0,00E+00",
                    "module": "C2",
                    "scenario": null
                },
                {
                    "value": "0,00E+00",
                    "module": "C3",
                    "scenario": "S0"
                },
                {
                    "value": "0,00E+00",
                    "module": "C3",
                    "scenario": "S1"
                },
                {
                    "value": "0,00E+00",
                    "module": "C4",
                    "scenario": "S0"
                },
                {
                    "value": "0,00E+00",
                    "module": "C4",
                    "scenario": "S1"
                },
                {
                    "value": "0,00E+00",
                    "module": "D",
                    "scenario": "S0"
                },
                {
                    "value": "0,00E+00",
                    "module": "D",
                    "scenario": "S1"
                }
            ]
        },
        {
            "parameter": "NRSF",
            "values": [
                {
                    "value": "0,00E+00",
                    "module": "A1-A3",
                    "scenario": null
                },
                {
                    "value": "0,00E+00",
                    "module": "A4",
                    "scenario": null
                },
                {
                    "value": "0,00E+00",
                    "module": "A5",
                    "scenario": null
                },
                {
                    "value": "0,00E+00",
                    "module": "B6",
                    "scenario": null
                },
                {
                    "value": "0,00E+00",
                    "module": "C1",
                    "scenario": null
                },
                {
                    "value": "0,00E+00",
                    "module": "C2",
                    "scenario": null
                },
                {
                    "value": "0,00E+00",
                    "module": "C3",
                    "scenario": "S0"
                },
                {
                    "value": "0,00E+00",
                    "module": "C3",
                    "scenario": "S1"
                },
                {
                    "value": "0,00E+00",
                    "module": "C4",
                    "scenario": "S0"
                },
                {
                    "value": "0,00E+00",
                    "module": "C4",
                    "scenario": "S1"
                },
                {
                    "value": "0,00E+00",
                    "module": "D",
                    "scenario": "S0"
                },
                {
                    "value": "0,00E+00",
                    "module": "D",
                    "scenario": "S1"
                }
            ]
        },
        {
            "parameter": "FW",
            "values": [
                {
                    "value": "2,64E-01",
                    "module": "A1-A3",
                    "scenario": null
                },
                {
                    "value": "2,03E-04",
                    "module": "A4",
                    "scenario": null
                },
                {
                    "value": "1,26E-04",
                    "module": "A5",
                    "scenario": null
                },
                {
                    "value": "0,00E+00",
                    "module": "B6",
                    "scenario": null
                },
                {
                    "value": "0,00E+00",
                    "module": "C1",
                    "scenario": null
                },
                {
                    "value": "1,02E-04",
                    "module": "C2",
                    "scenario": null
                },
                {
                    "value": "1,55E-02",
                    "module": "C3",
                    "scenario": "S0"
                },
                {
                    "value": "4,86E-04",
                    "module": "C3",
                    "scenario": "S1"
                },
                {
                    "value": "7,11E-04",
                    "module": "C4",
                    "scenario": "S0"
                },
                {
                    "value": "7,11E-04",
                    "module": "C4",
                    "scenario": "S1"
                },
                {
                    "value": "-1,61E-01",
                    "module": "D",
                    "scenario": "S0"
                },
                {
                    "value": "-1,67E-01",
                    "module": "D",
                    "scenario": "S1"
                }
            ]
        }
    ],
    "end_of_life_waste": [
        {
            "parameter": "HWD",
            "values": [
                {
                    "value": "8,10E-08",
                    "module": "A1-A3",
                    "scenario": null
                },
                {
                    "value": "1,52E-11",
                    "module": "A4",
                    "scenario": null
                },
                {
                    "value": "1,08E-12",
                    "module": "A5",
                    "scenario": null
                },
                {
                    "value": "0,00E+00",
                    "module": "B6",
                    "scenario": null
                },
                {
                    "value": "0,00E+00",
                    "module": "C1",
                    "scenario": null
                },
                {
                    "value": "7,58E-12",
                    "module": "C2",
                    "scenario": null
                },
                {
                    "value": "1,49E-10",
                    "module": "C3",
                    "scenario": "S0"
                },
                {
                    "value": "4,70E-12",
                    "module": "C3",
                    "scenario": "S1"
                },
                {
                    "value": "1,44E-10",
                    "module": "C4",
                    "scenario": "S0"
                },
                {
                    "value": "1,44E-10",
                    "module": "C4",
                    "scenario": "S1"
                },
                {
                    "value": "1,63E-08",
                    "module": "D",
                    "scenario": "S0"
                },
                {
                    "value": "1,70E-08",
                    "module": "D",
                    "scenario": "S1"
                }
            ]
        },
        {
            "parameter": "NHWD",
            "values": [
                {
                    "value": "3,64E+00",
                    "module": "A1-A3",
                    "scenario": null
                },
                {
                    "value": "4,54E-04",
                    "module": "A4",
                    "scenario": null
                },
                {
                    "value": "7,11E-04",
                    "module": "A5",
                    "scenario": null
                },
                {
                    "value": "0,00E+00",
                    "module": "B6",
                    "scenario": null
                },
                {
                    "value": "0,00E+00",
                    "module": "C1",
                    "scenario": null
                },
                {
                    "value": "2,27E-04",
                    "module": "C2",
                    "scenario": null
                },
                {
                    "value": "1,78E-01",
                    "module": "C3",
                    "scenario": "S0"
                },
                {
                    "value": "1,33E-02",
                    "module": "C3",
                    "scenario": "S1"
                },
                {
                    "value": "1,43E+01",
                    "module": "C4",
                    "scenario": "S0"
                },
                {
                    "value": "1,43E+01",
                    "module": "C4",
                    "scenario": "S1"
                },
                {
                    "value": "6,71E-01",
                    "module": "D",
                    "scenario": "S0"
                },
                {
                    "value": "7,30E-01",
                    "module": "D",
                    "scenario": "S1"
                }
            ]
        },
        {
            "parameter": "RWD",
            "values": [
                {
                    "value": "2,91E-02",
                    "module": "A1-A3",
                    "scenario": null
                },
                {
                    "value": "3,90E-06",
                    "module": "A4",
                    "scenario": null
                },
                {
                    "value": "6,33E-07",
                    "module": "A5",
                    "scenario": null
                },
                {
                    "value": "0,00E+00",
                    "module": "B6",
                    "scenario": null
                },
                {
                    "value": "0,00E+00",
                    "module": "C1",
                    "scenario": null
                },
                {
                    "value": "1,95E-06",
                    "module": "C2",
                    "scenario": null
                },
                {
                    "value": "5,93E-05",
                    "module": "C3",
                    "scenario": "S0"
                },
                {
                    "value": "5,10E-06",
                    "module": "C3",
                    "scenario": "S1"
                },
                {
                    "value": "3,12E-05",
                    "module": "C4",
                    "scenario": "S0"
                },
                {
                    "value": "3,12E-05",
                    "module": "C4",
                    "scenario": "S1"
                },
                {
                    "value": "-7,42E-03",
                    "module": "D",
                    "scenario": "S0"
                },
                {
                    "value": "-4,75E-03",
                    "module": "D",
                    "scenario": "S1"
                }
            ]
        }
    ],
    "end_of_life_flow": [
        {
            "parameter": "CRU",
            "values": [
                {
                    "value": "0,00E+00",
                    "module": "A1-A3",
                    "scenario": null
                },
                {
                    "value": "0,00E+00",
                    "module": "A4",
                    "scenario": null
                },
                {
                    "value": "0,00E+00",
                    "module": "A5",
                    "scenario": null
                },
                {
                    "value": "0,00E+00",
                    "module": "B6",
                    "scenario": null
                },
                {
                    "value": "0,00E+00",
                    "module": "C1",
                    "scenario": null
                },
                {
                    "value": "0,00E+00",
                    "module": "C2",
                    "scenario": null
                },
                {
                    "value": "0,00E+00",
                    "module": "C3",
                    "scenario": "S0"
                },
                {
                    "value": "0,00E+00",
                    "module": "C3",
                    "scenario": "S1"
                },
                {
                    "value": "0,00E+00",
                    "module": "C4",
                    "scenario": "S0"
                },
                {
                    "value": "0,00E+00",
                    "module": "C4",
                    "scenario": "S1"
                },
                {
                    "value": "0,00E+00",
                    "module": "D",
                    "scenario": "S0"
                },
                {
                    "value": "0,00E+00",
                    "module": "D",
                    "scenario": "S1"
                }
            ]
        },
        {
            "parameter": "MFR",
            "values": [
                {
                    "value": "6,36E-01",
                    "module": "A1-A3",
                    "scenario": null
                },
                {
                    "value": "0,00E+00",
                    "module": "A4",
                    "scenario": null
                },
                {
                    "value": "0,00E+00",
                    "module": "A5",
                    "scenario": null
                },
                {
                    "value": "0,00E+00",
                    "module": "B6",
                    "scenario": null
                },
                {
                    "value": "0,00E+00",
                    "module": "C1",
                    "scenario": null
                },
                {
                    "value": "0,00E+00",
                    "module": "C2",
                    "scenario": null
                },
                {
                    "value": "2,24E+01",
                    "module": "C3",
                    "scenario": "S0"
                },
                {
                    "value": "2,51E+01",
                    "module": "C3",
                    "scenario": "S1"
                },
                {
                    "value": "0,00E+00",
                    "module": "C4",
                    "scenario": "S0"
                },
                {
                    "value": "0,00E+00",
                    "module": "C4",
                    "scenario": "S1"
                },
                {
                    "value": "0,00E+00",
                    "module": "D",
                    "scenario": "S0"
                },
                {
                    "value": "0,00E+00",
                    "module": "D",
                    "scenario": "S1"
                }
            ]
        },
        {
            "parameter": "MER",
            "values": [
                {
                    "value": "0,00E+00",
                    "module": "A1-A3",
                    "scenario": null
                },
                {
                    "value": "0,00E+00",
                    "module": "A4",
                    "scenario": null
                },
                {
                    "value": "0,00E+00",
                    "module": "A5",
                    "scenario": null
                },
                {
                    "value": "0,00E+00",
                    "module": "B6",
                    "scenario": null
                },
                {
                    "value": "0,00E+00",
                    "module": "C1",
                    "scenario": null
                },
                {
                    "value": "0,00E+00",
                    "module": "C2",
                    "scenario": null
                },
                {
                    "value": "0,00E+00",
                    "module": "C3",
                    "scenario": "S0"
                },
                {
                    "value": "0,00E+00",
                    "module": "C3",
                    "scenario": "S1"
                },
                {
                    "value": "0,00E+00",
                    "module": "C4",
                    "scenario": "S0"
                },
                {
                    "value": "0,00E+00",
                    "module": "C4",
                    "scenario": "S1"
                },
                {
                    "value": "0,00E+00",
                    "module": "D",
                    "scenario": "S0"
                },
                {
                    "value": "0,00E+00",
                    "module": "D",
                    "scenario": "S1"
                }
            ]
        },
        {
            "parameter": "EEE",
            "values": [
                {
                    "value": "0,00E+00",
                    "module": "A1-A3",
                    "scenario": null
                },
                {
                    "value": "0,00E+00",
                    "module": "A4",
                    "scenario": null
                },
                {
                    "value": "5,37E-02",
                    "module": "A5",
                    "scenario": null
                },
                {
                    "value": "0,00E+00",
                    "module": "B6",
                    "scenario": null
                },
                {
                    "value": "0,00E+00",
                    "module": "C1",
                    "scenario": null
                },
                {
                    "value": "0,00E+00",
                    "module": "C2",
                    "scenario": null
                },
                {
                    "value": "1,09E+01",
                    "module": "C3",
                    "scenario": "S0"
                },
                {
                    "value": "1,17E-01",
                    "module": "C3",
                    "scenario": "S1"
                },
                {
                    "value": "0,00E+00",
                    "module": "C4",
                    "scenario": "S0"
                },
                {
                    "value": "0,00E+00",
                    "module": "C4",
                    "scenario": "S1"
                },
                {
                    "value": "0,00E+00",
                    "module": "D",
                    "scenario": "S0"
                },
                {
                    "value": "0,00E+00",
                    "module": "D",
                    "scenario": "S1"
                }
            ]
        },
        {
            "parameter": "EET",
            "values": [
                {
                    "value": "0,00E+00",
                    "module": "A1-A3",
                    "scenario": null
                },
                {
                    "value": "0,00E+00",
                    "module": "A4",
                    "scenario": null
                },
                {
                    "value": "9,61E-02",
                    "module": "A5",
                    "scenario": null
                },
                {
                    "value": "0,00E+00",
                    "module": "B6",
                    "scenario": null
                },
                {
                    "value": "0,00E+00",
                    "module": "C1",
                    "scenario": null
                },
                {
                    "value": "0,00E+00",
                    "module": "C2",
                    "scenario": null
                },
                {
                    "value": "2,30E+01",
                    "module": "C3",
                    "scenario": "S0"
                },
                {
                    "value": "2,45E-01",
                    "module": "C3",
                    "scenario": "S1"
                },
                {
                    "value": "0,00E+00",
                    "module": "C4",
                    "scenario": "S0"
                },
                {
                    "value": "0,00E+00",
                    "module": "C4",
                    "scenario": "S1"
                },
                {
                    "value": "0,00E+00",
                    "module": "D",
                    "scenario": "S0"
                },
                {
                    "value": "0,00E+00",
                    "module": "D",
                    "scenario": "S1"
                }
            ]
        }
    ]
}