{
    "product_name": "Wellplatten aus faserzement",
    "epd_id": "EPD-SWP-20230359-CCA1-EN",
    "compliance": [
        "DIN EN 15804+A2",
        "ISO 14025"
    ],
    "producer_name": "Swisspearl Group AG",
    "environmental_impact": [
        {
            "parameter": "GWP-total",
            "values": [
                {
                    "value": "8,41E+00",
                    "module": "A1",
                    "scenario": null
                },
                {
                    "value": "1,37E-01",
                    "module": "A2",
                    "scenario": null
                },
                {
                    "value": "1,61E+00",
                    "module": "A3",
                    "scenario": null
                },
                {
                    "value": "1,37E+00",
                    "module": "A4",
                    "scenario": null
                },
                {
                    "value": "1,14E+00",
                    "module": "A5",
                    "scenario": null
                },
                {
                    "value": "0,00E+00",
                    "module": "B1",
                    "scenario": null
                },
                {
                    "value": "0,00E+00",
                    "module": "B2",
                    "scenario": null
                },
                {
                    "value": "0,00E+00",
                    "module": "B3",
                    "scenario": null
                },
                {
                    "value": "0,00E+00",
                    "module": "B4",
                    "scenario": null
                },
                {
                    "value": "0,00E+00",
                    "module": "B5",
                    "scenario": null
                },
                {
                    "value": "0,00E+00",
                    "module": "B6",
                    "scenario": null
                },
                {
                    "value": "0,00E+00",
                    "module": "B7",
                    "scenario": null
                },
                {
                    "value": "3,18E-04",
                    "module": "C1",
                    "scenario": null
                },
                {
                    "value": "6,98E-02",
                    "module": "C2",
                    "scenario": null
                },
                {
                    "value": "-2,19E-01",
                    "module": "C3",
                    "scenario": null
                },
                {
                    "value": "1,03E+00",
                    "module": "C4",
                    "scenario": null
                },
                {
                    "value": "-1,26E-01",
                    "module": "D",
                    "scenario": null
                },
                {
                    "value": "1,02E+01",
                    "module": "A1A3",
                    "scenario": null
                }
            ]
        },
        {
            "parameter": "GWP-fossil",
            "values": [
                {
                    "value": "8,39E+00",
                    "module": "A1",
                    "scenario": null
                },
                {
                    "value": "1,33E-01",
                    "module": "A2",
                    "scenario": null
                },
                {
                    "value": "1,95E+00",
                    "module": "A3",
                    "scenario": null
                },
                {
                    "value": "1,31E+00",
                    "module": "A4",
                    "scenario": null
                },
                {
                    "value": "7,78E-01",
                    "module": "A5",
                    "scenario": null
                },
                {
                    "value": "0,00E+00",
                    "module": "B1",
                    "scenario": null
                },
                {
                    "value": "0,00E+00",
                    "module": "B2",
                    "scenario": null
                },
                {
                    "value": "0,00E+00",
                    "module": "B3",
                    "scenario": null
                },
                {
                    "value": "0,00E+00",
                    "module": "B4",
                    "scenario": null
                },
                {
                    "value": "0,00E+00",
                    "module": "B5",
                    "scenario": null
                },
                {
                    "value": "0,00E+00",
                    "module": "B6",
                    "scenario": null
                },
                {
                    "value": "0,00E+00",
                    "module": "B7",
                    "scenario": null
                },
                {
                    "value": "3,15E-04",
                    "module": "C1",
                    "scenario": null
                },
                {
                    "value": "6,67E-02",
                    "module": "C2",
                    "scenario": null
                },
                {
                    "value": "6,44E-01",
                    "module": "C3",
                    "scenario": null
                },
                {
                    "value": "1,66E-01",
                    "module": "C4",
                    "scenario": null
                },
                {
                    "value": "-1,26E-01",
                    "module": "D",
                    "scenario": null
                },
                {
                    "value": "1,05E+01",
                    "module": "A1A3",
                    "scenario": null
                }
            ]
        },
        {
            "parameter": "GWP-biogenic",
            "values": [
                {
                    "value": "1,36E-02",
                    "module": "A1",
                    "scenario": null
                },
                {
                    "value": "4,01E-03",
                    "module": "A2",
                    "scenario": null
                },
                {
                    "value": "-3,36E-01",
                    "module": "A3",
                    "scenario": null
                },
                {
                    "value": "6,03E-02",
                    "module": "A4",
                    "scenario": null
                },
                {
                    "value": "3,64E-01",
                    "module": "A5",
                    "scenario": null
                },
                {
                    "value": "0,00E+00",
                    "module": "B1",
                    "scenario": null
                },
                {
                    "value": "0,00E+00",
                    "module": "B2",
                    "scenario": null
                },
                {
                    "value": "0,00E+00",
                    "module": "B3",
                    "scenario": null
                },
                {
                    "value": "0,00E+00",
                    "module": "B4",
                    "scenario": null
                },
                {
                    "value": "0,00E+00",
                    "module": "B5",
                    "scenario": null
                },
                {
                    "value": "0,00E+00",
                    "module": "B6",
                    "scenario": null
                },
                {
                    "value": "0,00E+00",
                    "module": "B7",
                    "scenario": null
                },
                {
                    "value": "2,68E-06",
                    "module": "C1",
                    "scenario": null
                },
                {
                    "value": "3,07E-03",
                    "module": "C2",
                    "scenario": null
                },
                {
                    "value": "-8,65E-01",
                    "module": "C3",
                    "scenario": null
                },
                {
                    "value": "8,67E-01",
                    "module": "C4",
                    "scenario": null
                },
                {
                    "value": "-6,08E-04",
                    "module": "D",
                    "scenario": null
                },
                {
                    "value": "-3,18E-01",
                    "module": "A1A3",
                    "scenario": null
                }
            ]
        },
        {
            "parameter": "GWP-luluc",
            "values": [
                {
                    "value": "2,00E-03",
                    "module": "A1",
                    "scenario": null
                },
                {
                    "value": "3,01E-06",
                    "module": "A2",
                    "scenario": null
                },
                {
                    "value": "3,73E-04",
                    "module": "A3",
                    "scenario": null
                },
                {
                    "value": "3,11E-05",
                    "module": "A4",
                    "scenario": null
                },
                {
                    "value": "5,48E-04",
                    "module": "A5",
                    "scenario": null
                },
                {
                    "value": "0,00E+00",
                    "module": "B1",
                    "scenario": null
                },
                {
                    "value": "0,00E+00",
                    "module": "B2",
                    "scenario": null
                },
                {
                    "value": "0,00E+00",
                    "module": "B3",
                    "scenario": null
                },
                {
                    "value": "0,00E+00",
                    "module": "B4",
                    "scenario": null
                },
                {
                    "value": "0,00E+00",
                    "module": "B5",
                    "scenario": null
                },
                {
                    "value": "0,00E+00",
                    "module": "B6",
                    "scenario": null
                },
                {
                    "value": "0,00E+00",
                    "module": "B7",
                    "scenario": null
                },
                {
                    "value": "4,46E-07",
                    "module": "C1",
                    "scenario": null
                },
                {
                    "value": "1,58E-06",
                    "module": "C2",
                    "scenario": null
                },
                {
                    "value": "1,58E-03",
                    "module": "C3",
                    "scenario": null
                },
                {
                    "value": "4,89E-04",
                    "module": "C4",
                    "scenario": null
                },
                {
                    "value": "-8,25E-05",
                    "module": "D",
                    "scenario": null
                },
                {
                    "value": "2,37E-03",
                    "module": "A1A3",
                    "scenario": null
                }
            ]
        },
        {
            "parameter": "ODP",
            "values": [
                {
                    "value": "1,67E-14",
                    "module": "A1",
                    "scenario": null
                },
                {
                    "value": "1,47E-17",
                    "module": "A2",
                    "scenario": null
                },
                {
                    "value": "4,25E-15",
                    "module": "A3",
                    "scenario": null
                },
                {
                    "value": "1,50E-16",
                    "module": "A4",
                    "scenario": null
                },
                {
                    "value": "5,38E-15",
                    "module": "A5",
                    "scenario": null
                },
                {
                    "value": "0,00E+00",
                    "module": "B1",
                    "scenario": null
                },
                {
                    "value": "0,00E+00",
                    "module": "B2",
                    "scenario": null
                },
                {
                    "value": "0,00E+00",
                    "module": "B3",
                    "scenario": null
                },
                {
                    "value": "0,00E+00",
                    "module": "B4",
                    "scenario": null
                },
                {
                    "value": "0,00E+00",
                    "module": "B5",
                    "scenario": null
                },
                {
                    "value": "0,00E+00",
                    "module": "B6",
                    "scenario": null
                },
                {
                    "value": "0,00E+00",
                    "module": "B7",
                    "scenario": null
                },
                {
                    "value": "7,54E-18",
                    "module": "C1",
                    "scenario": null
                },
                {
                    "value": "7,65E-18",
                    "module": "C2",
                    "scenario": null
                },
                {
                    "value": "9,71E-15",
                    "module": "C3",
                    "scenario": null
                },
                {
                    "value": "6,46E-16",
                    "module": "C4",
                    "scenario": null
                },
                {
                    "value": "-1,36E-15",
                    "module": "D",
                    "scenario": null
                },
                {
                    "value": "2,09E-14",
                    "module": "A1A3",
                    "scenario": null
                }
            ]
        },
        {
            "parameter": "AP",
            "values": [
                {
                    "value": "1,50E-02",
                    "module": "A1",
                    "scenario": null
                },
                {
                    "value": "1,71E-03",
                    "module": "A2",
                    "scenario": null
                },
                {
                    "value": "3,77E-03",
                    "module": "A3",
                    "scenario": null
                },
                {
                    "value": "1,08E-03",
                    "module": "A4",
                    "scenario": null
                },
                {
                    "value": "1,88E-03",
                    "module": "A5",
                    "scenario": null
                },
                {
                    "value": "0,00E+00",
                    "module": "B1",
                    "scenario": null
                },
                {
                    "value": "0,00E+00",
                    "module": "B2",
                    "scenario": null
                },
                {
                    "value": "0,00E+00",
                    "module": "B3",
                    "scenario": null
                },
                {
                    "value": "0,00E+00",
                    "module": "B4",
                    "scenario": null
                },
                {
                    "value": "0,00E+00",
                    "module": "B5",
                    "scenario": null
                },
                {
                    "value": "0,00E+00",
                    "module": "B6",
                    "scenario": null
                },
                {
                    "value": "0,00E+00",
                    "module": "B7",
                    "scenario": null
                },
                {
                    "value": "6,55E-07",
                    "module": "C1",
                    "scenario": null
                },
                {
                    "value": "5,49E-05",
                    "module": "C2",
                    "scenario": null
                },
                {
                    "value": "5,47E-03",
                    "module": "C3",
                    "scenario": null
                },
                {
                    "value": "1,18E-03",
                    "module": "C4",
                    "scenario": null
                },
                {
                    "value": "-1,60E-04",
                    "module": "D",
                    "scenario": null
                },
                {
                    "value": "2,05E-02",
                    "module": "A1A3",
                    "scenario": null
                }
            ]
        },
        {
            "parameter": "POCP",
            "values": [
                {
                    "value": "1,70E-02",
                    "module": "A1",
                    "scenario": null
                },
                {
                    "value": "1,34E-03",
                    "module": "A2",
                    "scenario": null
                },
                {
                    "value": "3,89E-03",
                    "module": "A3",
                    "scenario": null
                },
                {
                    "value": "1,03E-03",
                    "module": "A4",
                    "scenario": null
                },
                {
                    "value": "1,37E-03",
                    "module": "A5",
                    "scenario": null
                },
                {
                    "value": "0,00E+00",
                    "module": "B1",
                    "scenario": null
                },
                {
                    "value": "0,00E+00",
                    "module": "B2",
                    "scenario": null
                },
                {
                    "value": "0,00E+00",
                    "module": "B3",
                    "scenario": null
                },
                {
                    "value": "0,00E+00",
                    "module": "B4",
                    "scenario": null
                },
                {
                    "value": "0,00E+00",
                    "module": "B5",
                    "scenario": null
                },
                {
                    "value": "0,00E+00",
                    "module": "B6",
                    "scenario": null
                },
                {
                    "value": "0,00E+00",
                    "module": "B7",
                    "scenario": null
                },
                {
                    "value": "4,22E-07",
                    "module": "C1",
                    "scenario": null
                },
                {
                    "value": "5,24E-05",
                    "module": "C2",
                    "scenario": null
                },
                {
                    "value": "4,90E-03",
                    "module": "C3",
                    "scenario": null
                },
                {
                    "value": "9,32E-04",
                    "module": "C4",
                    "scenario": null
                },
                {
                    "value": "-1,29E-04",
                    "module": "D",
                    "scenario": null
                },
                {
                    "value": "2,22E-02",
                    "module": "A1A3",
                    "scenario": null
                }
            ]
        },
        {
            "parameter": "ADPE",
            "values": [
                {
                    "value": "3,39E-07",
                    "module": "A1",
                    "scenario": null
                },
                {
                    "value": "4,42E-09",
                    "module": "A2",
                    "scenario": null
                },
                {
                    "value": "8,16E-08",
                    "module": "A3",
                    "scenario": null
                },
                {
                    "value": "4,58E-08",
                    "module": "A4",
                    "scenario": null
                },
                {
                    "value": "3,91E-05",
                    "module": "A5",
                    "scenario": null
                },
                {
                    "value": "0,00E+00",
                    "module": "B1",
                    "scenario": null
                },
                {
                    "value": "0,00E+00",
                    "module": "B2",
                    "scenario": null
                },
                {
                    "value": "0,00E+00",
                    "module": "B3",
                    "scenario": null
                },
                {
                    "value": "0,00E+00",
                    "module": "B4",
                    "scenario": null
                },
                {
                    "value": "0,00E+00",
                    "module": "B5",
                    "scenario": null
                },
                {
                    "value": "0,00E+00",
                    "module": "B6",
                    "scenario": null
                },
                {
                    "value": "0,00E+00",
                    "module": "B7",
                    "scenario": null
                },
                {
                    "value": "9,26E-11",
                    "module": "C1",
                    "scenario": null
                },
                {
                    "value": "2,33E-09",
                    "module": "C2",
                    "scenario": null
                },
                {
                    "value": "2,12E-07",
                    "module": "C3",
                    "scenario": null
                },
                {
                    "value": "1,57E-08",
                    "module": "C4",
                    "scenario": null
                },
                {
                    "value": "-2,01E-08",
                    "module": "D",
                    "scenario": null
                },
                {
                    "value": "4,25E-07",
                    "module": "A1A3",
                    "scenario": null
                }
            ]
        },
        {
            "parameter": "ADPF",
            "values": [
                {
                    "value": "5,28E+01",
                    "module": "A1",
                    "scenario": null
                },
                {
                    "value": "1,79E+00",
                    "module": "A2",
                    "scenario": null
                },
                {
                    "value": "2,13E+01",
                    "module": "A3",
                    "scenario": null
                },
                {
                    "value": "1,85E+01",
                    "module": "A4",
                    "scenario": null
                },
                {
                    "value": "7,91E+00",
                    "module": "A5",
                    "scenario": null
                },
                {
                    "value": "0,00E+00",
                    "module": "B1",
                    "scenario": null
                },
                {
                    "value": "0,00E+00",
                    "module": "B2",
                    "scenario": null
                },
                {
                    "value": "0,00E+00",
                    "module": "B3",
                    "scenario": null
                },
                {
                    "value": "0,00E+00",
                    "module": "B4",
                    "scenario": null
                },
                {
                    "value": "0,00E+00",
                    "module": "B5",
                    "scenario": null
                },
                {
                    "value": "0,00E+00",
                    "module": "B6",
                    "scenario": null
                },
                {
                    "value": "0,00E+00",
                    "module": "B7",
                    "scenario": null
                },
                {
                    "value": "5,60E-03",
                    "module": "C1",
                    "scenario": null
                },
                {
                    "value": "9,44E-01",
                    "module": "C2",
                    "scenario": null
                },
                {
                    "value": "1,02E+01",
                    "module": "C3",
                    "scenario": null
                },
                {
                    "value": "2,21E+00",
                    "module": "C4",
                    "scenario": null
                },
                {
                    "value": "-2,18E+00",
                    "module": "D",
                    "scenario": null
                },
                {
                    "value": "7,59E+01",
                    "module": "A1A3",
                    "scenario": null
                }
            ]
        },
        {
            "parameter": "WDP",
            "values": [
                {
                    "value": "3,01E-01",
                    "module": "A1",
                    "scenario": null
                },
                {
                    "value": "2,14E-04",
                    "module": "A2",
                    "scenario": null
                },
                {
                    "value": "6,89E-02",
                    "module": "A3",
                    "scenario": null
                },
                {
                    "value": "2,17E-03",
                    "module": "A4",
                    "scenario": null
                },
                {
                    "value": "5,63E-02",
                    "module": "A5",
                    "scenario": null
                },
                {
                    "value": "0,00E+00",
                    "module": "B1",
                    "scenario": null
                },
                {
                    "value": "0,00E+00",
                    "module": "B2",
                    "scenario": null
                },
                {
                    "value": "0,00E+00",
                    "module": "B3",
                    "scenario": null
                },
                {
                    "value": "0,00E+00",
                    "module": "B4",
                    "scenario": null
                },
                {
                    "value": "0,00E+00",
                    "module": "B5",
                    "scenario": null
                },
                {
                    "value": "0,00E+00",
                    "module": "B6",
                    "scenario": null
                },
                {
                    "value": "0,00E+00",
                    "module": "B7",
                    "scenario": null
                },
                {
                    "value": "5,05E-05",
                    "module": "C1",
                    "scenario": null
                },
                {
                    "value": "1,11E-04",
                    "module": "C2",
                    "scenario": null
                },
                {
                    "value": "1,30E-02",
                    "module": "C3",
                    "scenario": null
                },
                {
                    "value": "1,79E-02",
                    "module": "C4",
                    "scenario": null
                },
                {
                    "value": "-9,13E-03",
                    "module": "D",
                    "scenario": null
                },
                {
                    "value": "3,70E-01",
                    "module": "A1A3",
                    "scenario": null
                }
            ]
        },
        {
            "parameter": "EP-freshwater",
            "values": [
                {
                    "value": "4,38E-06",
                    "module": "A1",
                    "scenario": null
                },
                {
                    "value": "2,87E-08",
                    "module": "A2",
                    "scenario": null
                },
                {
                    "value": "4,34E-06",
                    "module": "A3",
                    "scenario": null
                },
                {
                    "value": "2,78E-07",
                    "module": "A4",
                    "scenario": null
                },
                {
                    "value": "1,43E-06",
                    "module": "A5",
                    "scenario": null
                },
                {
                    "value": "0,00E+00",
                    "module": "B1",
                    "scenario": null
                },
                {
                    "value": "0,00E+00",
                    "module": "B2",
                    "scenario": null
                },
                {
                    "value": "0,00E+00",
                    "module": "B3",
                    "scenario": null
                },
                {
                    "value": "0,00E+00",
                    "module": "B4",
                    "scenario": null
                },
                {
                    "value": "0,00E+00",
                    "module": "B5",
                    "scenario": null
                },
                {
                    "value": "0,00E+00",
                    "module": "B6",
                    "scenario": null
                },
                {
                    "value": "0,00E+00",
                    "module": "B7",
                    "scenario": null
                },
                {
                    "value": "8,45E-10",
                    "module": "C1",
                    "scenario": null
                },
                {
                    "value": "1,42E-08",
                    "module": "C2",
                    "scenario": null
                },
                {
                    "value": "1,69E-05",
                    "module": "C3",
                    "scenario": null
                },
                {
                    "value": "2,79E-07",
                    "module": "C4",
                    "scenario": null
                },
                {
                    "value": "-1,56E-07",
                    "module": "D",
                    "scenario": null
                },
                {
                    "value": "8,75E-06",
                    "module": "A1A3",
                    "scenario": null
                }
            ]
        },
        {
            "parameter": "EP-marine",
            "values": [
                {
                    "value": "5,03E-03",
                    "module": "A1",
                    "scenario": null
                },
                {
                    "value": "4,78E-04",
                    "module": "A2",
                    "scenario": null
                },
                {
                    "value": "8,59E-04",
                    "module": "A3",
                    "scenario": null
                },
                {
                    "value": "3,41E-04",
                    "module": "A4",
                    "scenario": null
                },
                {
                    "value": "4,30E-04",
                    "module": "A5",
                    "scenario": null
                },
                {
                    "value": "0,00E+00",
                    "module": "B1",
                    "scenario": null
                },
                {
                    "value": "0,00E+00",
                    "module": "B2",
                    "scenario": null
                },
                {
                    "value": "0,00E+00",
                    "module": "B3",
                    "scenario": null
                },
                {
                    "value": "0,00E+00",
                    "module": "B4",
                    "scenario": null
                },
                {
                    "value": "0,00E+00",
                    "module": "B5",
                    "scenario": null
                },
                {
                    "value": "0,00E+00",
                    "module": "B6",
                    "scenario": null
                },
                {
                    "value": "0,00E+00",
                    "module": "B7",
                    "scenario": null
                },
                {
                    "value": "1,56E-07",
                    "module": "C1",
                    "scenario": null
                },
                {
                    "value": "1,73E-05",
                    "module": "C2",
                    "scenario": null
                },
                {
                    "value": "1,72E-03",
                    "module": "C3",
                    "scenario": null
                },
                {
                    "value": "3,07E-04",
                    "module": "C4",
                    "scenario": null
                },
                {
                    "value": "-4,60E-05",
                    "module": "D",
                    "scenario": null
                },
                {
                    "value": "6,36E-03",
                    "module": "A1A3",
                    "scenario": null
                }
            ]
        },
        {
            "parameter": "EP-terrestrial",
            "values": [
                {
                    "value": "5,50E-02",
                    "module": "A1",
                    "scenario": null
                },
                {
                    "value": "5,24E-03",
                    "module": "A2",
                    "scenario": null
                },
                {
                    "value": "9,18E-03",
                    "module": "A3",
                    "scenario": null
                },
                {
                    "value": "3,77E-03",
                    "module": "A4",
                    "scenario": null
                },
                {
                    "value": "4,67E-03",
                    "module": "A5",
                    "scenario": null
                },
                {
                    "value": "0,00E+00",
                    "module": "B1",
                    "scenario": null
                },
                {
                    "value": "0,00E+00",
                    "module": "B2",
                    "scenario": null
                },
                {
                    "value": "0,00E+00",
                    "module": "B3",
                    "scenario": null
                },
                {
                    "value": "0,00E+00",
                    "module": "B4",
                    "scenario": null
                },
                {
                    "value": "0,00E+00",
                    "module": "B5",
                    "scenario": null
                },
                {
                    "value": "0,00E+00",
                    "module": "B6",
                    "scenario": null
                },
                {
                    "value": "0,00E+00",
                    "module": "B7",
                    "scenario": null
                },
                {
                    "value": "1,63E-06",
                    "module": "C1",
                    "scenario": null
                },
                {
                    "value": "1,92E-04",
                    "module": "C2",
                    "scenario": null
                },
                {
                    "value": "1,82E-02",
                    "module": "C3",
                    "scenario": null
                },
                {
                    "value": "3,38E-03",
                    "module": "C4",
                    "scenario": null
                },
                {
                    "value": "-4,93E-04",
                    "module": "D",
                    "scenario": null
                },
                {
                    "value": "6,94E-02",
                    "module": "A1A3",
                    "scenario": null
                }
            ]
        }
    ],
    "additional_environmental_impact": [
        {
            "parameter": "PM",
            "values": [
                {
                    "value": "1,83E-07",
                    "module": "A1",
                    "scenario": null
                },
                {
                    "value": "2,85E-08",
                    "module": "A2",
                    "scenario": null
                },
                {
                    "value": "7,60E-08",
                    "module": "A3",
                    "scenario": null
                },
                {
                    "value": "5,99E-09",
                    "module": "A4",
                    "scenario": null
                },
                {
                    "value": "2,24E-08",
                    "module": "A5",
                    "scenario": null
                },
                {
                    "value": "0,00E+00",
                    "module": "B1",
                    "scenario": null
                },
                {
                    "value": "0,00E+00",
                    "module": "B2",
                    "scenario": null
                },
                {
                    "value": "0,00E+00",
                    "module": "B3",
                    "scenario": null
                },
                {
                    "value": "0,00E+00",
                    "module": "B4",
                    "scenario": null
                },
                {
                    "value": "0,00E+00",
                    "module": "B5",
                    "scenario": null
                },
                {
                    "value": "0,00E+00",
                    "module": "B6",
                    "scenario": null
                },
                {
                    "value": "0,00E+00",
                    "module": "B7",
                    "scenario": null
                },
                {
                    "value": "5,52E-12",
                    "module": "C1",
                    "scenario": null
                },
                {
                    "value": "3,05E-10",
                    "module": "C2",
                    "scenario": null
                },
                {
                    "value": "3,48E-07",
                    "module": "C3",
                    "scenario": null
                },
                {
                    "value": "1,47E-08",
                    "module": "C4",
                    "scenario": null
                },
                {
                    "value": "-1,38E-09",
                    "module": "D",
                    "scenario": null
                },
                {
                    "value": "2,87E-07",
                    "module": "A1A3",
                    "scenario": null
                }
            ]
        },
        {
            "parameter": "ETP-fw",
            "values": [
                {
                    "value": "2,35E+01",
                    "module": "A1",
                    "scenario": null
                },
                {
                    "value": "1,30E+00",
                    "module": "A2",
                    "scenario": null
                },
                {
                    "value": "6,54E+00",
                    "module": "A3",
                    "scenario": null
                },
                {
                    "value": "1,34E+01",
                    "module": "A4",
                    "scenario": null
                },
                {
                    "value": "2,18E+00",
                    "module": "A5",
                    "scenario": null
                },
                {
                    "value": "0,00E+00",
                    "module": "B1",
                    "scenario": null
                },
                {
                    "value": "0,00E+00",
                    "module": "B2",
                    "scenario": null
                },
                {
                    "value": "0,00E+00",
                    "module": "B3",
                    "scenario": null
                },
                {
                    "value": "0,00E+00",
                    "module": "B4",
                    "scenario": null
                },
                {
                    "value": "0,00E+00",
                    "module": "B5",
                    "scenario": null
                },
                {
                    "value": "0,00E+00",
                    "module": "B6",
                    "scenario": null
                },
                {
                    "value": "0,00E+00",
                    "module": "B7",
                    "scenario": null
                },
                {
                    "value": "2,36E-03",
                    "module": "C1",
                    "scenario": null
                },
                {
                    "value": "6,84E-01",
                    "module": "C2",
                    "scenario": null
                },
                {
                    "value": "6,59E+00",
                    "module": "C3",
                    "scenario": null
                },
                {
                    "value": "1,26E+00",
                    "module": "C4",
                    "scenario": null
                },
                {
                    "value": "-4,34E-01",
                    "module": "D",
                    "scenario": null
                },
                {
                    "value": "3,13E+01",
                    "module": "A1A3",
                    "scenario": null
                }
            ]
        },
        {
            "parameter": "HTP-c",
            "values": [
                {
                    "value": "1,12E-09",
                    "module": "A1",
                    "scenario": null
                },
                {
                    "value": "2,41E-11",
                    "module": "A2",
                    "scenario": null
                },
                {
                    "value": "1,97E-10",
                    "module": "A3",
                    "scenario": null
                },
                {
                    "value": "2,50E-10",
                    "module": "A4",
                    "scenario": null
                },
                {
                    "value": "7,80E-10",
                    "module": "A5",
                    "scenario": null
                },
                {
                    "value": "0,00E+00",
                    "module": "B1",
                    "scenario": null
                },
                {
                    "value": "0,00E+00",
                    "module": "B2",
                    "scenario": null
                },
                {
                    "value": "0,00E+00",
                    "module": "B3",
                    "scenario": null
                },
                {
                    "value": "0,00E+00",
                    "module": "B4",
                    "scenario": null
                },
                {
                    "value": "0,00E+00",
                    "module": "B5",
                    "scenario": null
                },
                {
                    "value": "0,00E+00",
                    "module": "B6",
                    "scenario": null
                },
                {
                    "value": "0,00E+00",
                    "module": "B7",
                    "scenario": null
                },
                {
                    "value": "6,67E-14",
                    "module": "C1",
                    "scenario": null
                },
                {
                    "value": "1,27E-11",
                    "module": "C2",
                    "scenario": null
                },
                {
                    "value": "3,46E-10",
                    "module": "C3",
                    "scenario": null
                },
                {
                    "value": "1,85E-10",
                    "module": "C4",
                    "scenario": null
                },
                {
                    "value": "-2,05E-11",
                    "module": "D",
                    "scenario": null
                },
                {
                    "value": "1,34E-09",
                    "module": "A1A3",
                    "scenario": null
                }
            ]
        },
        {
            "parameter": "HTP-nc",
            "values": [
                {
                    "value": "1,17E-07",
                    "module": "A1",
                    "scenario": null
                },
                {
                    "value": "1,04E-09",
                    "module": "A2",
                    "scenario": null
                },
                {
                    "value": "1,10E-08",
                    "module": "A3",
                    "scenario": null
                },
                {
                    "value": "1,04E-08",
                    "module": "A4",
                    "scenario": null
                },
                {
                    "value": "9,25E-09",
                    "module": "A5",
                    "scenario": null
                },
                {
                    "value": "0,00E+00",
                    "module": "B1",
                    "scenario": null
                },
                {
                    "value": "0,00E+00",
                    "module": "B2",
                    "scenario": null
                },
                {
                    "value": "0,00E+00",
                    "module": "B3",
                    "scenario": null
                },
                {
                    "value": "0,00E+00",
                    "module": "B4",
                    "scenario": null
                },
                {
                    "value": "0,00E+00",
                    "module": "B5",
                    "scenario": null
                },
                {
                    "value": "0,00E+00",
                    "module": "B6",
                    "scenario": null
                },
                {
                    "value": "0,00E+00",
                    "module": "B7",
                    "scenario": null
                },
                {
                    "value": "2,52E-12",
                    "module": "C1",
                    "scenario": null
                },
                {
                    "value": "5,32E-10",
                    "module": "C2",
                    "scenario": null
                },
                {
                    "value": "2,19E-08",
                    "module": "C3",
                    "scenario": null
                },
                {
                    "value": "2,05E-08",
                    "module": "C4",
                    "scenario": null
                },
                {
                    "value": "-8,12E-10",
                    "module": "D",
                    "scenario": null
                },
                {
                    "value": "1,29E-07",
                    "module": "A1A3",
                    "scenario": null
                }
            ]
        },
        {
            "parameter": "SQP",
            "values": [
                {
                    "value": "4,46E+00",
                    "module": "A1",
                    "scenario": null
                },
                {
                    "value": "4,63E-03",
                    "module": "A2",
                    "scenario": null
                },
                {
                    "value": "5,25E+01",
                    "module": "A3",
                    "scenario": null
                },
                {
                    "value": "4,75E-02",
                    "module": "A4",
                    "scenario": null
                },
                {
                    "value": "1,33E+00",
                    "module": "A5",
                    "scenario": null
                },
                {
                    "value": "0,00E+00",
                    "module": "B1",
                    "scenario": null
                },
                {
                    "value": "0,00E+00",
                    "module": "B2",
                    "scenario": null
                },
                {
                    "value": "0,00E+00",
                    "module": "B3",
                    "scenario": null
                },
                {
                    "value": "0,00E+00",
                    "module": "B4",
                    "scenario": null
                },
                {
                    "value": "0,00E+00",
                    "module": "B5",
                    "scenario": null
                },
                {
                    "value": "0,00E+00",
                    "module": "B6",
                    "scenario": null
                },
                {
                    "value": "0,00E+00",
                    "module": "B7",
                    "scenario": null
                },
                {
                    "value": "1,77E-03",
                    "module": "C1",
                    "scenario": null
                },
                {
                    "value": "2,42E-03",
                    "module": "C2",
                    "scenario": null
                },
                {
                    "value": "4,15E+02",
                    "module": "C3",
                    "scenario": null
                },
                {
                    "value": "4,46E-01",
                    "module": "C4",
                    "scenario": null
                },
                {
                    "value": "-3,20E-01",
                    "module": "D",
                    "scenario": null
                },
                {
                    "value": "5,70E+01",
                    "module": "A1A3",
                    "scenario": null
                }
            ]
        }
    ],
    "resource_use": [
        {
            "parameter": "PERE",
            "values": [
                {
                    "value": "-8,26E-01",
                    "module": "A1",
                    "scenario": null
                },
                {
                    "value": "5,97E-03",
                    "module": "A2",
                    "scenario": null
                },
                {
                    "value": "5,01E+00",
                    "module": "A3",
                    "scenario": null
                },
                {
                    "value": "6,11E-02",
                    "module": "A4",
                    "scenario": null
                },
                {
                    "value": "1,76E+00",
                    "module": "A5",
                    "scenario": null
                },
                {
                    "value": "0,00E+00",
                    "module": "B1",
                    "scenario": null
                },
                {
                    "value": "0,00E+00",
                    "module": "B2",
                    "scenario": null
                },
                {
                    "value": "0,00E+00",
                    "module": "B3",
                    "scenario": null
                },
                {
                    "value": "0,00E+00",
                    "module": "B4",
                    "scenario": null
                },
                {
                    "value": "0,00E+00",
                    "module": "B5",
                    "scenario": null
                },
                {
                    "value": "0,00E+00",
                    "module": "B6",
                    "scenario": null
                },
                {
                    "value": "0,00E+00",
                    "module": "B7",
                    "scenario": null
                },
                {
                    "value": "2,58E-03",
                    "module": "C1",
                    "scenario": null
                },
                {
                    "value": "3,11E-03",
                    "module": "C2",
                    "scenario": null
                },
                {
                    "value": "2,74E+01",
                    "module": "C3",
                    "scenario": null
                },
                {
                    "value": "7,79E+00",
                    "module": "C4",
                    "scenario": null
                },
                {
                    "value": "-4,68E-01",
                    "module": "D",
                    "scenario": null
                },
                {
                    "value": "4,19E+00",
                    "module": "A1A3",
                    "scenario": null
                }
            ]
        },
        {
            "parameter": "PERM",
            "values": [
                {
                    "value": "7,49E+00",
                    "module": "A1",
                    "scenario": null
                },
                {
                    "value": "0,00E+00",
                    "module": "A2",
                    "scenario": null
                },
                {
                    "value": "1,40E-01",
                    "module": "A3",
                    "scenario": null
                },
                {
                    "value": "0,00E+00",
                    "module": "A4",
                    "scenario": null
                },
                {
                    "value": "-1,40E-01",
                    "module": "A5",
                    "scenario": null
                },
                {
                    "value": "0,00E+00",
                    "module": "B1",
                    "scenario": null
                },
                {
                    "value": "0,00E+00",
                    "module": "B2",
                    "scenario": null
                },
                {
                    "value": "0,00E+00",
                    "module": "B3",
                    "scenario": null
                },
                {
                    "value": "0,00E+00",
                    "module": "B4",
                    "scenario": null
                },
                {
                    "value": "0,00E+00",
                    "module": "B5",
                    "scenario": null
                },
                {
                    "value": "0,00E+00",
                    "module": "B6",
                    "scenario": null
                },
                {
                    "value": "0,00E+00",
                    "module": "B7",
                    "scenario": null
                },
                {
                    "value": "0,00E+00",
                    "module": "C1",
                    "scenario": null
                },
                {
                    "value": "0,00E+00",
                    "module": "C2",
                    "scenario": null
                },
                {
                    "value": "0,00E+00",
                    "module": "C3",
                    "scenario": null
                },
                {
                    "value": "-7,49E+00",
                    "module": "C4",
                    "scenario": null
                },
                {
                    "value": "0,00E+00",
                    "module": "D",
                    "scenario": null
                },
                {
                    "value": "7,63E+00",
                    "module": "A1A3",
                    "scenario": null
                }
            ]
        },
        {
            "parameter": "PERT",
            "values": [
                {
                    "value": "6,66E+00",
                    "module": "A1",
                    "scenario": null
                },
                {
                    "value": "5,97E-03",
                    "module": "A2",
                    "scenario": null
                },
                {
                    "value": "5,15E+00",
                    "module": "A3",
                    "scenario": null
                },
                {
                    "value": "6,11E-02",
                    "module": "A4",
                    "scenario": null
                },
                {
                    "value": "1,62E+00",
                    "module": "A5",
                    "scenario": null
                },
                {
                    "value": "0,00E+00",
                    "module": "B1",
                    "scenario": null
                },
                {
                    "value": "0,00E+00",
                    "module": "B2",
                    "scenario": null
                },
                {
                    "value": "0,00E+00",
                    "module": "B3",
                    "scenario": null
                },
                {
                    "value": "0,00E+00",
                    "module": "B4",
                    "scenario": null
                },
                {
                    "value": "0,00E+00",
                    "module": "B5",
                    "scenario": null
                },
                {
                    "value": "0,00E+00",
                    "module": "B6",
                    "scenario": null
                },
                {
                    "value": "0,00E+00",
                    "module": "B7",
                    "scenario": null
                },
                {
                    "value": "2,58E-03",
                    "module": "C1",
                    "scenario": null
                },
                {
                    "value": "3,11E-03",
                    "module": "C2",
                    "scenario": null
                },
                {
                    "value": "2,74E+01",
                    "module": "C3",
                    "scenario": null
                },
                {
                    "value": "2,97E-01",
                    "module": "C4",
                    "scenario": null
                },
                {
                    "value": "-4,68E-01",
                    "module": "D",
                    "scenario": null
                },
                {
                    "value": "1,18E+01",
                    "module": "A1A3",
                    "scenario": null
                }
            ]
        },
        {
            "parameter": "PENRE",
            "values": [
                {
                    "value": "5,28E+01",
                    "module": "A1",
                    "scenario": null
                },
                {
                    "value": "1,79E+00",
                    "module": "A2",
                    "scenario": null
                },
                {
                    "value": "2,09E+01",
                    "module": "A3",
                    "scenario": null
                },
                {
                    "value": "1,86E+01",
                    "module": "A4",
                    "scenario": null
                },
                {
                    "value": "8,29E+00",
                    "module": "A5",
                    "scenario": null
                },
                {
                    "value": "0,00E+00",
                    "module": "B1",
                    "scenario": null
                },
                {
                    "value": "0,00E+00",
                    "module": "B2",
                    "scenario": null
                },
                {
                    "value": "0,00E+00",
                    "module": "B3",
                    "scenario": null
                },
                {
                    "value": "0,00E+00",
                    "module": "B4",
                    "scenario": null
                },
                {
                    "value": "0,00E+00",
                    "module": "B5",
                    "scenario": null
                },
                {
                    "value": "0,00E+00",
                    "module": "B6",
                    "scenario": null
                },
                {
                    "value": "0,00E+00",
                    "module": "B7",
                    "scenario": null
                },
                {
                    "value": "5,60E-03",
                    "module": "C1",
                    "scenario": null
                },
                {
                    "value": "9,46E-01",
                    "module": "C2",
                    "scenario": null
                },
                {
                    "value": "1,02E+01",
                    "module": "C3",
                    "scenario": null
                },
                {
                    "value": "2,21E+00",
                    "module": "C4",
                    "scenario": null
                },
                {
                    "value": "-2,18E+00",
                    "module": "D",
                    "scenario": null
                },
                {
                    "value": "7,56E+01",
                    "module": "A1A3",
                    "scenario": null
                }
            ]
        },
        {
            "parameter": "PENRM",
            "values": [
                {
                    "value": "0,00E+00",
                    "module": "A1",
                    "scenario": null
                },
                {
                    "value": "0,00E+00",
                    "module": "A2",
                    "scenario": null
                },
                {
                    "value": "3,40E-01",
                    "module": "A3",
                    "scenario": null
                },
                {
                    "value": "0,00E+00",
                    "module": "A4",
                    "scenario": null
                },
                {
                    "value": "-3,40E-01",
                    "module": "A5",
                    "scenario": null
                },
                {
                    "value": "0,00E+00",
                    "module": "B1",
                    "scenario": null
                },
                {
                    "value": "0,00E+00",
                    "module": "B2",
                    "scenario": null
                },
                {
                    "value": "0,00E+00",
                    "module": "B3",
                    "scenario": null
                },
                {
                    "value": "0,00E+00",
                    "module": "B4",
                    "scenario": null
                },
                {
                    "value": "0,00E+00",
                    "module": "B5",
                    "scenario": null
                },
                {
                    "value": "0,00E+00",
                    "module": "B6",
                    "scenario": null
                },
                {
                    "value": "0,00E+00",
                    "module": "B7",
                    "scenario": null
                },
                {
                    "value": "0,00E+00",
                    "module": "C1",
                    "scenario": null
                },
                {
                    "value": "0,00E+00",
                    "module": "C2",
                    "scenario": null
                },
                {
                    "value": "0,00E+00",
                    "module": "C3",
                    "scenario": null
                },
                {
                    "value": "0,00E+00",
                    "module": "C4",
                    "scenario": null
                },
                {
                    "value": "0,00E+00",
                    "module": "D",
                    "scenario": null
                },
                {
                    "value": "3,40E-01",
                    "module": "A1A3",
                    "scenario": null
                }
            ]
        },
        {
            "parameter": "PENRT",
            "values": [
                {
                    "value": "5,28E+01",
                    "module": "A1",
                    "scenario": null
                },
                {
                    "value": "1,79E+00",
                    "module": "A2",
                    "scenario": null
                },
                {
                    "value": "2,13E+01",
                    "module": "A3",
                    "scenario": null
                },
                {
                    "value": "1,86E+01",
                    "module": "A4",
                    "scenario": null
                },
                {
                    "value": "7,95E+00",
                    "module": "A5",
                    "scenario": null
                },
                {
                    "value": "0,00E+00",
                    "module": "B1",
                    "scenario": null
                },
                {
                    "value": "0,00E+00",
                    "module": "B2",
                    "scenario": null
                },
                {
                    "value": "0,00E+00",
                    "module": "B3",
                    "scenario": null
                },
                {
                    "value": "0,00E+00",
                    "module": "B4",
                    "scenario": null
                },
                {
                    "value": "0,00E+00",
                    "module": "B5",
                    "scenario": null
                },
                {
                    "value": "0,00E+00",
                    "module": "B6",
                    "scenario": null
                },
                {
                    "value": "0,00E+00",
                    "module": "B7",
                    "scenario": null
                },
                {
                    "value": "5,60E-03",
                    "module": "C1",
                    "scenario": null
                },
                {
                    "value": "9,46E-01",
                    "module": "C2",
                    "scenario": null
                },
                {
                    "value": "1,02E+01",
                    "module": "C3",
                    "scenario": null
                },
                {
                    "value": "2,21E+00",
                    "module": "C4",
                    "scenario": null
                },
                {
                    "value": "-2,18E+00",
                    "module": "D",
                    "scenario": null
                },
                {
                    "value": "7,59E+01",
                    "module": "A1A3",
                    "scenario": null
                }
            ]
        },
        {
            "parameter": "SM",
            "values": [
                {
                    "value": "1,24E-01",
                    "module": "A1",
                    "scenario": null
                },
                {
                    "value": "0,00E+00",
                    "module": "A2",
                    "scenario": null
                },
                {
                    "value": "0,00E+00",
                    "module": "A3",
                    "scenario": null
                },
                {
                    "value": "0,00E+00",
                    "module": "A4",
                    "scenario": null
                },
                {
                    "value": "0,00E+00",
                    "module": "A5",
                    "scenario": null
                },
                {
                    "value": "0,00E+00",
                    "module": "B1",
                    "scenario": null
                },
                {
                    "value": "0,00E+00",
                    "module": "B2",
                    "scenario": null
                },
                {
                    "value": "0,00E+00",
                    "module": "B3",
                    "scenario": null
                },
                {
                    "value": "0,00E+00",
                    "module": "B4",
                    "scenario": null
                },
                {
                    "value": "0,00E+00",
                    "module": "B5",
                    "scenario": null
                },
                {
                    "value": "0,00E+00",
                    "module": "B6",
                    "scenario": null
                },
                {
                    "value": "0,00E+00",
                    "module": "B7",
                    "scenario": null
                },
                {
                    "value": "0,00E+00",
                    "module": "C1",
                    "scenario": null
                },
                {
                    "value": "0,00E+00",
                    "module": "C2",
                    "scenario": null
                },
                {
                    "value": "0,00E+00",
                    "module": "C3",
                    "scenario": null
                },
                {
                    "value": "0,00E+00",
                    "module": "C4",
                    "scenario": null
                },
                {
                    "value": "0,00E+00",
                    "module": "D",
                    "scenario": null
                },
                {
                    "value": "1,24E-01",
                    "module": "A1A3",
                    "scenario": null
                }
            ]
        },
        {
            "parameter": "RSF",
            "values": [
                {
                    "value": "0,00E+00",
                    "module": "A1",
                    "scenario": null
                },
                {
                    "value": "0,00E+00",
                    "module": "A2",
                    "scenario": null
                },
                {
                    "value": "0,00E+00",
                    "module": "A3",
                    "scenario": null
                },
                {
                    "value": "0,00E+00",
                    "module": "A4",
                    "scenario": null
                },
                {
                    "value": "0,00E+00",
                    "module": "A5",
                    "scenario": null
                },
                {
                    "value": "0,00E+00",
                    "module": "B1",
                    "scenario": null
                },
                {
                    "value": "0,00E+00",
                    "module": "B2",
                    "scenario": null
                },
                {
                    "value": "0,00E+00",
                    "module": "B3",
                    "scenario": null
                },
                {
                    "value": "0,00E+00",
                    "module": "B4",
                    "scenario": null
                },
                {
                    "value": "0,00E+00",
                    "module": "B5",
                    "scenario": null
                },
                {
                    "value": "0,00E+00",
                    "module": "B6",
                    "scenario": null
                },
                {
                    "value": "0,00E+00",
                    "module": "B7",
                    "scenario": null
                },
                {
                    "value": "0,00E+00",
                    "module": "C1",
                    "scenario": null
                },
                {
                    "value": "0,00E+00",
                    "module": "C2",
                    "scenario": null
                },
                {
                    "value": "0,00E+00",
                    "module": "C3",
                    "scenario": null
                },
                {
                    "value": "0,00E+00",
                    "module": "C4",
                    "scenario": null
                },
                {
                    "value": "0,00E+00",
                    "module": "D",
                    "scenario": null
                },
                {
                    "value": "0,00E+00",
                    "module": "A1A3",
                    "scenario": null
                }
            ]
        },
        {
            "parameter": "NRSF",
            "values": [
                {
                    "value": "0,00E+00",
                    "module": "A1",
                    "scenario": null
                },
                {
                    "value": "0,00E+00",
                    "module": "A2",
                    "scenario": null
                },
                {
                    "value": "0,00E+00",
                    "module": "A3",
                    "scenario": null
                },
                {
                    "value": "0,00E+00",
                    "module": "A4",
                    "scenario": null
                },
                {
                    "value": "0,00E+00",
                    "module": "A5",
                    "scenario": null
                },
                {
                    "value": "0,00E+00",
                    "module": "B1",
                    "scenario": null
                },
                {
                    "value": "0,00E+00",
                    "module": "B2",
                    "scenario": null
                },
                {
                    "value": "0,00E+00",
                    "module": "B3",
                    "scenario": null
                },
                {
                    "value": "0,00E+00",
                    "module": "B4",
                    "scenario": null
                },
                {
                    "value": "0,00E+00",
                    "module": "B5",
                    "scenario": null
                },
                {
                    "value": "0,00E+00",
                    "module": "B6",
                    "scenario": null
                },
                {
                    "value": "0,00E+00",
                    "module": "B7",
                    "scenario": null
                },
                {
                    "value": "0,00E+00",
                    "module": "C1",
                    "scenario": null
                },
                {
                    "value": "0,00E+00",
                    "module": "C2",
                    "scenario": null
                },
                {
                    "value": "0,00E+00",
                    "module": "C3",
                    "scenario": null
                },
                {
                    "value": "0,00E+00",
                    "module": "C4",
                    "scenario": null
                },
                {
                    "value": "0,00E+00",
                    "module": "D",
                    "scenario": null
                },
                {
                    "value": "0,00E+00",
                    "module": "A1A3",
                    "scenario": null
                }
            ]
        },
        {
            "parameter": "FW",
            "values": [
                {
                    "value": "1,73E-02",
                    "module": "A1",
                    "scenario": null
                },
                {
                    "value": "9,63E-06",
                    "module": "A2",
                    "scenario": null
                },
                {
                    "value": "4,11E-03",
                    "module": "A3",
                    "scenario": null
                },
                {
                    "value": "9,82E-05",
                    "module": "A4",
                    "scenario": null
                },
                {
                    "value": "2,69E-03",
                    "module": "A5",
                    "scenario": null
                },
                {
                    "value": "0,00E+00",
                    "module": "B1",
                    "scenario": null
                },
                {
                    "value": "0,00E+00",
                    "module": "B2",
                    "scenario": null
                },
                {
                    "value": "0,00E+00",
                    "module": "B3",
                    "scenario": null
                },
                {
                    "value": "0,00E+00",
                    "module": "B4",
                    "scenario": null
                },
                {
                    "value": "0,00E+00",
                    "module": "B5",
                    "scenario": null
                },
                {
                    "value": "0,00E+00",
                    "module": "B6",
                    "scenario": null
                },
                {
                    "value": "0,00E+00",
                    "module": "B7",
                    "scenario": null
                },
                {
                    "value": "2,51E-06",
                    "module": "C1",
                    "scenario": null
                },
                {
                    "value": "5,00E-06",
                    "module": "C2",
                    "scenario": null
                },
                {
                    "value": "7,20E-03",
                    "module": "C3",
                    "scenario": null
                },
                {
                    "value": "5,45E-04",
                    "module": "C4",
                    "scenario": null
                },
                {
                    "value": "-4,57E-04",
                    "module": "D",
                    "scenario": null
                },
                {
                    "value": "2,14E-02",
                    "module": "A1A3",
                    "scenario": null
                }
            ]
        }
    ],
    "end_of_life_waste": [
        {
            "parameter": "HWD",
            "values": [
                {
                    "value": "6,46E-09",
                    "module": "A1",
                    "scenario": null
                },
                {
                    "value": "1,28E-11",
                    "module": "A2",
                    "scenario": null
                },
                {
                    "value": "3,36E-09",
                    "module": "A3",
                    "scenario": null
                },
                {
                    "value": "1,28E-10",
                    "module": "A4",
                    "scenario": null
                },
                {
                    "value": "1,02E-09",
                    "module": "A5",
                    "scenario": null
                },
                {
                    "value": "0,00E+00",
                    "module": "B1",
                    "scenario": null
                },
                {
                    "value": "0,00E+00",
                    "module": "B2",
                    "scenario": null
                },
                {
                    "value": "0,00E+00",
                    "module": "B3",
                    "scenario": null
                },
                {
                    "value": "0,00E+00",
                    "module": "B4",
                    "scenario": null
                },
                {
                    "value": "0,00E+00",
                    "module": "B5",
                    "scenario": null
                },
                {
                    "value": "0,00E+00",
                    "module": "B6",
                    "scenario": null
                },
                {
                    "value": "0,00E+00",
                    "module": "B7",
                    "scenario": null
                },
                {
                    "value": "1,48E-12",
                    "module": "C1",
                    "scenario": null
                },
                {
                    "value": "6,50E-12",
                    "module": "C2",
                    "scenario": null
                },
                {
                    "value": "8,38E-09",
                    "module": "C3",
                    "scenario": null
                },
                {
                    "value": "2,34E-10",
                    "module": "C4",
                    "scenario": null
                },
                {
                    "value": "-4,86E-10",
                    "module": "D",
                    "scenario": null
                },
                {
                    "value": "9,83E-09",
                    "module": "A1A3",
                    "scenario": null
                }
            ]
        },
        {
            "parameter": "NHWD",
            "values": [
                {
                    "value": "4,39E-02",
                    "module": "A1",
                    "scenario": null
                },
                {
                    "value": "1,79E-04",
                    "module": "A2",
                    "scenario": null
                },
                {
                    "value": "4,71E-01",
                    "module": "A3",
                    "scenario": null
                },
                {
                    "value": "1,86E-03",
                    "module": "A4",
                    "scenario": null
                },
                {
                    "value": "1,89E-02",
                    "module": "A5",
                    "scenario": null
                },
                {
                    "value": "0,00E+00",
                    "module": "B1",
                    "scenario": null
                },
                {
                    "value": "0,00E+00",
                    "module": "B2",
                    "scenario": null
                },
                {
                    "value": "0,00E+00",
                    "module": "B3",
                    "scenario": null
                },
                {
                    "value": "0,00E+00",
                    "module": "B4",
                    "scenario": null
                },
                {
                    "value": "0,00E+00",
                    "module": "B5",
                    "scenario": null
                },
                {
                    "value": "0,00E+00",
                    "module": "B6",
                    "scenario": null
                },
                {
                    "value": "0,00E+00",
                    "module": "B7",
                    "scenario": null
                },
                {
                    "value": "3,97E-06",
                    "module": "C1",
                    "scenario": null
                },
                {
                    "value": "9,46E-05",
                    "module": "C2",
                    "scenario": null
                },
                {
                    "value": "3,29E-02",
                    "module": "C3",
                    "scenario": null
                },
                {
                    "value": "1,10E+01",
                    "module": "C4",
                    "scenario": null
                },
                {
                    "value": "-9,84E-04",
                    "module": "D",
                    "scenario": null
                },
                {
                    "value": "5,15E-01",
                    "module": "A1A3",
                    "scenario": null
                }
            ]
        },
        {
            "parameter": "RWD",
            "values": [
                {
                    "value": "1,47E-03",
                    "module": "A1",
                    "scenario": null
                },
                {
                    "value": "1,94E-06",
                    "module": "A2",
                    "scenario": null
                },
                {
                    "value": "5,17E-04",
                    "module": "A3",
                    "scenario": null
                },
                {
                    "value": "1,99E-05",
                    "module": "A4",
                    "scenario": null
                },
                {
                    "value": "3,08E-04",
                    "module": "A5",
                    "scenario": null
                },
                {
                    "value": "0,00E+00",
                    "module": "B1",
                    "scenario": null
                },
                {
                    "value": "0,00E+00",
                    "module": "B2",
                    "scenario": null
                },
                {
                    "value": "0,00E+00",
                    "module": "B3",
                    "scenario": null
                },
                {
                    "value": "0,00E+00",
                    "module": "B4",
                    "scenario": null
                },
                {
                    "value": "0,00E+00",
                    "module": "B5",
                    "scenario": null
                },
                {
                    "value": "0,00E+00",
                    "module": "B6",
                    "scenario": null
                },
                {
                    "value": "0,00E+00",
                    "module": "B7",
                    "scenario": null
                },
                {
                    "value": "8,34E-07",
                    "module": "C1",
                    "scenario": null
                },
                {
                    "value": "1,01E-06",
                    "module": "C2",
                    "scenario": null
                },
                {
                    "value": "7,32E-04",
                    "module": "C3",
                    "scenario": null
                },
                {
                    "value": "2,32E-05",
                    "module": "C4",
                    "scenario": null
                },
                {
                    "value": "-1,50E-04",
                    "module": "D",
                    "scenario": null
                },
                {
                    "value": "1,99E-03",
                    "module": "A1A3",
                    "scenario": null
                }
            ]
        }
    ],
    "end_of_life_flow": [
        {
            "parameter": "CRU",
            "values": [
                {
                    "value": "0,00E+00",
                    "module": "A1",
                    "scenario": null
                },
                {
                    "value": "0,00E+00",
                    "module": "A2",
                    "scenario": null
                },
                {
                    "value": "0,00E+00",
                    "module": "A3",
                    "scenario": null
                },
                {
                    "value": "0,00E+00",
                    "module": "A4",
                    "scenario": null
                },
                {
                    "value": "0,00E+00",
                    "module": "A5",
                    "scenario": null
                },
                {
                    "value": "0,00E+00",
                    "module": "B1",
                    "scenario": null
                },
                {
                    "value": "0,00E+00",
                    "module": "B2",
                    "scenario": null
                },
                {
                    "value": "0,00E+00",
                    "module": "B3",
                    "scenario": null
                },
                {
                    "value": "0,00E+00",
                    "module": "B4",
                    "scenario": null
                },
                {
                    "value": "0,00E+00",
                    "module": "B5",
                    "scenario": null
                },
                {
                    "value": "0,00E+00",
                    "module": "B6",
                    "scenario": null
                },
                {
                    "value": "0,00E+00",
                    "module": "B7",
                    "scenario": null
                },
                {
                    "value": "0,00E+00",
                    "module": "C1",
                    "scenario": null
                },
                {
                    "value": "0,00E+00",
                    "module": "C2",
                    "scenario": null
                },
                {
                    "value": "0,00E+00",
                    "module": "C3",
                    "scenario": null
                },
                {
                    "value": "0,00E+00",
                    "module": "C4",
                    "scenario": null
                },
                {
                    "value": "0,00E+00",
                    "module": "D",
                    "scenario": null
                },
                {
                    "value": "0,00E+00",
                    "module": "A1A3",
                    "scenario": null
                }
            ]
        },
        {
            "parameter": "MFR",
            "values": [
                {
                    "value": "0,00E+00",
                    "module": "A1",
                    "scenario": null
                },
                {
                    "value": "0,00E+00",
                    "module": "A2",
                    "scenario": null
                },
                {
                    "value": "0,00E+00",
                    "module": "A3",
                    "scenario": null
                },
                {
                    "value": "0,00E+00",
                    "module": "A4",
                    "scenario": null
                },
                {
                    "value": "0,00E+00",
                    "module": "A5",
                    "scenario": null
                },
                {
                    "value": "0,00E+00",
                    "module": "B1",
                    "scenario": null
                },
                {
                    "value": "0,00E+00",
                    "module": "B2",
                    "scenario": null
                },
                {
                    "value": "0,00E+00",
                    "module": "B3",
                    "scenario": null
                },
                {
                    "value": "0,00E+00",
                    "module": "B4",
                    "scenario": null
                },
                {
                    "value": "0,00E+00",
                    "module": "B5",
                    "scenario": null
                },
                {
                    "value": "0,00E+00",
                    "module": "B6",
                    "scenario": null
                },
                {
                    "value": "0,00E+00",
                    "module": "B7",
                    "scenario": null
                },
                {
                    "value": "0,00E+00",
                    "module": "C1",
                    "scenario": null
                },
                {
                    "value": "0,00E+00",
                    "module": "C2",
                    "scenario": null
                },
                {
                    "value": "0,00E+00",
                    "module": "C3",
                    "scenario": null
                },
                {
                    "value": "0,00E+00",
                    "module": "C4",
                    "scenario": null
                },
                {
                    "value": "0,00E+00",
                    "module": "D",
                    "scenario": null
                },
                {
                    "value": "0,00E+00",
                    "module": "A1A3",
                    "scenario": null
                }
            ]
        },
        {
            "parameter": "MER",
            "values": [
                {
                    "value": "0,00E+00",
                    "module": "A1",
                    "scenario": null
                },
                {
                    "value": "0,00E+00",
                    "module": "A2",
                    "scenario": null
                },
                {
                    "value": "0,00E+00",
                    "module": "A3",
                    "scenario": null
                },
                {
                    "value": "0,00E+00",
                    "module": "A4",
                    "scenario": null
                },
                {
                    "value": "0,00E+00",
                    "module": "A5",
                    "scenario": null
                },
                {
                    "value": "0,00E+00",
                    "module": "B1",
                    "scenario": null
                },
                {
                    "value": "0,00E+00",
                    "module": "B2",
                    "scenario": null
                },
                {
                    "value": "0,00E+00",
                    "module": "B3",
                    "scenario": null
                },
                {
                    "value": "0,00E+00",
                    "module": "B4",
                    "scenario": null
                },
                {
                    "value": "0,00E+00",
                    "module": "B5",
                    "scenario": null
                },
                {
                    "value": "0,00E+00",
                    "module": "B6",
                    "scenario": null
                },
                {
                    "value": "0,00E+00",
                    "module": "B7",
                    "scenario": null
                },
                {
                    "value": "0,00E+00",
                    "module": "C1",
                    "scenario": null
                },
                {
                    "value": "0,00E+00",
                    "module": "C2",
                    "scenario": null
                },
                {
                    "value": "0,00E+00",
                    "module": "C3",
                    "scenario": null
                },
                {
                    "value": "0,00E+00",
                    "module": "C4",
                    "scenario": null
                },
                {
                    "value": "0,00E+00",
                    "module": "D",
                    "scenario": null
                },
                {
                    "value": "0,00E+00",
                    "module": "A1A3",
                    "scenario": null
                }
            ]
        },
        {
            "parameter": "EEE",
            "values": [
                {
                    "value": "0,00E+00",
                    "module": "A1",
                    "scenario": null
                },
                {
                    "value": "0,00E+00",
                    "module": "A2",
                    "scenario": null
                },
                {
                    "value": "0,00E+00",
                    "module": "A3",
                    "scenario": null
                },
                {
                    "value": "0,00E+00",
                    "module": "A4",
                    "scenario": null
                },
                {
                    "value": "3,82E-04",
                    "module": "A5",
                    "scenario": null
                },
                {
                    "value": "0,00E+00",
                    "module": "B1",
                    "scenario": null
                },
                {
                    "value": "0,00E+00",
                    "module": "B2",
                    "scenario": null
                },
                {
                    "value": "0,00E+00",
                    "module": "B3",
                    "scenario": null
                },
                {
                    "value": "0,00E+00",
                    "module": "B4",
                    "scenario": null
                },
                {
                    "value": "0,00E+00",
                    "module": "B5",
                    "scenario": null
                },
                {
                    "value": "0,00E+00",
                    "module": "B6",
                    "scenario": null
                },
                {
                    "value": "0,00E+00",
                    "module": "B7",
                    "scenario": null
                },
                {
                    "value": "0,00E+00",
                    "module": "C1",
                    "scenario": null
                },
                {
                    "value": "0,00E+00",
                    "module": "C2",
                    "scenario": null
                },
                {
                    "value": "0,00E+00",
                    "module": "C3",
                    "scenario": null
                },
                {
                    "value": "0,00E+00",
                    "module": "C4",
                    "scenario": null
                },
                {
                    "value": "0,00E+00",
                    "module": "D",
                    "scenario": null
                },
                {
                    "value": "0,00E+00",
                    "module": "A1A3",
                    "scenario": null
                }
            ]
        },
        {
            "parameter": "EET",
            "values": [
                {
                    "value": "0,00E+00",
                    "module": "A1",
                    "scenario": null
                },
                {
                    "value": "0,00E+00",
                    "module": "A2",
                    "scenario": null
                },
                {
                    "value": "0,00E+00",
                    "module": "A3",
                    "scenario": null
                },
                {
                    "value": "0,00E+00",
                    "module": "A4",
                    "scenario": null
                },
                {
                    "value": "2,27E-04",
                    "module": "A5",
                    "scenario": null
                },
                {
                    "value": "0,00E+00",
                    "module": "B1",
                    "scenario": null
                },
                {
                    "value": "0,00E+00",
                    "module": "B2",
                    "scenario": null
                },
                {
                    "value": "0,00E+00",
                    "module": "B3",
                    "scenario": null
                },
                {
                    "value": "0,00E+00",
                    "module": "B4",
                    "scenario": null
                },
                {
                    "value": "0,00E+00",
                    "module": "B5",
                    "scenario": null
                },
                {
                    "value": "0,00E+00",
                    "module": "B6",
                    "scenario": null
                },
                {
                    "value": "0,00E+00",
                    "module": "B7",
                    "scenario": null
                },
                {
                    "value": "0,00E+00",
                    "module": "C1",
                    "scenario": null
                },
                {
                    "value": "0,00E+00",
                    "module": "C2",
                    "scenario": null
                },
                {
                    "value": "0,00E+00",
                    "module": "C3",
                    "scenario": null
                },
                {
                    "value": "0,00E+00",
                    "module": "C4",
                    "scenario": null
                },
                {
                    "value": "0,00E+00",
                    "module": "D",
                    "scenario": null
                },
                {
                    "value": "0,00E+00",
                    "module": "A1A3",
                    "scenario": null
                }
            ]
        }
    ]
}