{
    "product_name": "FRENCH COUTURE - getufteter Teppichboden",
    "epd_id": "EPD-BAL-20220236-CCA1-EN",
    "compliance": [
        "DIN EN 15804+A2",
        "ISO 14025"
    ],
    "producer_name": "Balsan Moquette",
    "environmental_impact": [
        {
            "parameter": "GWP-total",
            "values": [
                {
                    "value": "4,52E+00",
                    "module": "A1-A3",
                    "scenario": null
                },
                {
                    "value": "1,49E-01",
                    "module": "A4",
                    "scenario": null
                },
                {
                    "value": "8,87E-01",
                    "module": "A5",
                    "scenario": null
                },
                {
                    "value": "0,00E+00",
                    "module": "B1",
                    "scenario": null
                },
                {
                    "value": "4,16E-01",
                    "module": "B2",
                    "scenario": null
                },
                {
                    "value": "0,00E+00",
                    "module": "C1",
                    "scenario": null
                },
                {
                    "value": "8,35E-03",
                    "module": "C2",
                    "scenario": null
                },
                {
                    "value": "4,22E+00",
                    "module": "C3",
                    "scenario": "S2"
                },
                {
                    "value": "4,25E+00",
                    "module": "C3",
                    "scenario": "S3"
                },
                {
                    "value": "1,73E-01",
                    "module": "C4",
                    "scenario": null
                },
                {
                    "value": "-6,21E-02",
                    "module": "D",
                    "scenario": "S0"
                },
                {
                    "value": "0,00E+00",
                    "module": "D",
                    "scenario": "S1"
                },
                {
                    "value": "-4,76E-01",
                    "module": "D",
                    "scenario": "S2"
                },
                {
                    "value": "-1,47E-01",
                    "module": "D",
                    "scenario": "S3"
                }
            ]
        },
        {
            "parameter": "GWP-fossil",
            "values": [
                {
                    "value": "4,71E+00",
                    "module": "A1-A3",
                    "scenario": null
                },
                {
                    "value": "1,46E-01",
                    "module": "A4",
                    "scenario": null
                },
                {
                    "value": "8,58E-01",
                    "module": "A5",
                    "scenario": null
                },
                {
                    "value": "0,00E+00",
                    "module": "B1",
                    "scenario": null
                },
                {
                    "value": "2,15E-01",
                    "module": "B2",
                    "scenario": null
                },
                {
                    "value": "0,00E+00",
                    "module": "C1",
                    "scenario": null
                },
                {
                    "value": "8,20E-03",
                    "module": "C2",
                    "scenario": null
                },
                {
                    "value": "4,22E+00",
                    "module": "C3",
                    "scenario": "S2"
                },
                {
                    "value": "4,25E+00",
                    "module": "C3",
                    "scenario": "S3"
                },
                {
                    "value": "1,72E-01",
                    "module": "C4",
                    "scenario": null
                },
                {
                    "value": "-6,18E-02",
                    "module": "D",
                    "scenario": "S0"
                },
                {
                    "value": "0,00E+00",
                    "module": "D",
                    "scenario": "S1"
                },
                {
                    "value": "-4,74E-01",
                    "module": "D",
                    "scenario": "S2"
                },
                {
                    "value": "-1,47E-01",
                    "module": "D",
                    "scenario": "S3"
                }
            ]
        },
        {
            "parameter": "GWP-biogenic",
            "values": [
                {
                    "value": "-1,94E-01",
                    "module": "A1-A3",
                    "scenario": null
                },
                {
                    "value": "1,89E-03",
                    "module": "A4",
                    "scenario": null
                },
                {
                    "value": "2,87E-02",
                    "module": "A5",
                    "scenario": null
                },
                {
                    "value": "0,00E+00",
                    "module": "B1",
                    "scenario": null
                },
                {
                    "value": "4,16E-03",
                    "module": "B2",
                    "scenario": null
                },
                {
                    "value": "0,00E+00",
                    "module": "C1",
                    "scenario": null
                },
                {
                    "value": "1,06E-04",
                    "module": "C2",
                    "scenario": null
                },
                {
                    "value": "4,63E-04",
                    "module": "C3",
                    "scenario": "S2"
                },
                {
                    "value": "8,41E-04",
                    "module": "C3",
                    "scenario": "S3"
                },
                {
                    "value": "2,09E-08",
                    "module": "C4",
                    "scenario": null
                },
                {
                    "value": "-3,14E-04",
                    "module": "D",
                    "scenario": "S0"
                },
                {
                    "value": "0,00E+00",
                    "module": "D",
                    "scenario": "S1"
                },
                {
                    "value": "-2,39E-03",
                    "module": "D",
                    "scenario": "S2"
                },
                {
                    "value": "-2,57E-04",
                    "module": "D",
                    "scenario": "S3"
                }
            ]
        },
        {
            "parameter": "GWP-luluc",
            "values": [
                {
                    "value": "6,78E-03",
                    "module": "A1-A3",
                    "scenario": null
                },
                {
                    "value": "8,26E-04",
                    "module": "A4",
                    "scenario": null
                },
                {
                    "value": "6,97E-04",
                    "module": "A5",
                    "scenario": null
                },
                {
                    "value": "0,00E+00",
                    "module": "B1",
                    "scenario": null
                },
                {
                    "value": "1,96E-01",
                    "module": "B2",
                    "scenario": null
                },
                {
                    "value": "0,00E+00",
                    "module": "C1",
                    "scenario": null
                },
                {
                    "value": "4,64E-05",
                    "module": "C2",
                    "scenario": null
                },
                {
                    "value": "9,36E-05",
                    "module": "C3",
                    "scenario": "S2"
                },
                {
                    "value": "2,12E-04",
                    "module": "C3",
                    "scenario": "S3"
                },
                {
                    "value": "8,49E-05",
                    "module": "C4",
                    "scenario": null
                },
                {
                    "value": "-6,74E-06",
                    "module": "D",
                    "scenario": "S0"
                },
                {
                    "value": "0,00E+00",
                    "module": "D",
                    "scenario": "S1"
                },
                {
                    "value": "-5,13E-05",
                    "module": "D",
                    "scenario": "S2"
                },
                {
                    "value": "-8,40E-05",
                    "module": "D",
                    "scenario": "S3"
                }
            ]
        },
        {
            "parameter": "ODP",
            "values": [
                {
                    "value": "1,23E-08",
                    "module": "A1-A3",
                    "scenario": null
                },
                {
                    "value": "8,88E-15",
                    "module": "A4",
                    "scenario": null
                },
                {
                    "value": "1,11E-09",
                    "module": "A5",
                    "scenario": null
                },
                {
                    "value": "0,00E+00",
                    "module": "B1",
                    "scenario": null
                },
                {
                    "value": "3,41E-08",
                    "module": "B2",
                    "scenario": null
                },
                {
                    "value": "0,00E+00",
                    "module": "C1",
                    "scenario": null
                },
                {
                    "value": "4,99E-16",
                    "module": "C2",
                    "scenario": null
                },
                {
                    "value": "3,15E-13",
                    "module": "C3",
                    "scenario": "S2"
                },
                {
                    "value": "5,01E-13",
                    "module": "C3",
                    "scenario": "S3"
                },
                {
                    "value": "2,34E-13",
                    "module": "C4",
                    "scenario": null
                },
                {
                    "value": "-4,14E-13",
                    "module": "D",
                    "scenario": "S0"
                },
                {
                    "value": "0,00E+00",
                    "module": "D",
                    "scenario": "S1"
                },
                {
                    "value": "-3,14E-12",
                    "module": "D",
                    "scenario": "S2"
                },
                {
                    "value": "-1,14E-13",
                    "module": "D",
                    "scenario": "S3"
                }
            ]
        },
        {
            "parameter": "AP",
            "values": [
                {
                    "value": "1,63E-02",
                    "module": "A1-A3",
                    "scenario": null
                },
                {
                    "value": "8,82E-04",
                    "module": "A4",
                    "scenario": null
                },
                {
                    "value": "1,97E-03",
                    "module": "A5",
                    "scenario": null
                },
                {
                    "value": "0,00E+00",
                    "module": "B1",
                    "scenario": null
                },
                {
                    "value": "8,32E-04",
                    "module": "B2",
                    "scenario": null
                },
                {
                    "value": "0,00E+00",
                    "module": "C1",
                    "scenario": null
                },
                {
                    "value": "4,96E-05",
                    "module": "C2",
                    "scenario": null
                },
                {
                    "value": "4,57E-03",
                    "module": "C3",
                    "scenario": "S2"
                },
                {
                    "value": "4,72E-03",
                    "module": "C3",
                    "scenario": "S3"
                },
                {
                    "value": "5,17E-04",
                    "module": "C4",
                    "scenario": null
                },
                {
                    "value": "-8,08E-05",
                    "module": "D",
                    "scenario": "S0"
                },
                {
                    "value": "0,00E+00",
                    "module": "D",
                    "scenario": "S1"
                },
                {
                    "value": "-6,16E-04",
                    "module": "D",
                    "scenario": "S2"
                },
                {
                    "value": "-7,00E-04",
                    "module": "D",
                    "scenario": "S3"
                }
            ]
        },
        {
            "parameter": "POCP",
            "values": [
                {
                    "value": "1,41E-02",
                    "module": "A1-A3",
                    "scenario": null
                },
                {
                    "value": "8,19E-04",
                    "module": "A4",
                    "scenario": null
                },
                {
                    "value": "1,87E-03",
                    "module": "A5",
                    "scenario": null
                },
                {
                    "value": "4,18E-04",
                    "module": "B1",
                    "scenario": null
                },
                {
                    "value": "9,83E-04",
                    "module": "B2",
                    "scenario": null
                },
                {
                    "value": "0,00E+00",
                    "module": "C1",
                    "scenario": null
                },
                {
                    "value": "4,60E-05",
                    "module": "C2",
                    "scenario": null
                },
                {
                    "value": "5,85E-03",
                    "module": "C3",
                    "scenario": "S2"
                },
                {
                    "value": "5,98E-03",
                    "module": "C3",
                    "scenario": "S3"
                },
                {
                    "value": "3,68E-04",
                    "module": "C4",
                    "scenario": null
                },
                {
                    "value": "-6,16E-05",
                    "module": "D",
                    "scenario": "S0"
                },
                {
                    "value": "0,00E+00",
                    "module": "D",
                    "scenario": "S1"
                },
                {
                    "value": "-4,70E-04",
                    "module": "D",
                    "scenario": "S2"
                },
                {
                    "value": "-5,68E-04",
                    "module": "D",
                    "scenario": "S3"
                }
            ]
        },
        {
            "parameter": "ADPE",
            "values": [
                {
                    "value": "1,10E-06",
                    "module": "A1-A3",
                    "scenario": null
                },
                {
                    "value": "1,24E-08",
                    "module": "A4",
                    "scenario": null
                },
                {
                    "value": "1,01E-07",
                    "module": "A5",
                    "scenario": null
                },
                {
                    "value": "0,00E+00",
                    "module": "B1",
                    "scenario": null
                },
                {
                    "value": "2,30E-07",
                    "module": "B2",
                    "scenario": null
                },
                {
                    "value": "0,00E+00",
                    "module": "C1",
                    "scenario": null
                },
                {
                    "value": "6,96E-10",
                    "module": "C2",
                    "scenario": null
                },
                {
                    "value": "1,51E-08",
                    "module": "C3",
                    "scenario": "S2"
                },
                {
                    "value": "2,03E-08",
                    "module": "C3",
                    "scenario": "S3"
                },
                {
                    "value": "1,21E-08",
                    "module": "C4",
                    "scenario": null
                },
                {
                    "value": "-9,26E-09",
                    "module": "D",
                    "scenario": "S0"
                },
                {
                    "value": "0,00E+00",
                    "module": "D",
                    "scenario": "S1"
                },
                {
                    "value": "-7,06E-08",
                    "module": "D",
                    "scenario": "S2"
                },
                {
                    "value": "-1,60E-08",
                    "module": "D",
                    "scenario": "S3"
                }
            ]
        },
        {
            "parameter": "ADPF",
            "values": [
                {
                    "value": "7,67E+01",
                    "module": "A1-A3",
                    "scenario": null
                },
                {
                    "value": "1,98E+00",
                    "module": "A4",
                    "scenario": null
                },
                {
                    "value": "7,27E+00",
                    "module": "A5",
                    "scenario": null
                },
                {
                    "value": "0,00E+00",
                    "module": "B1",
                    "scenario": null
                },
                {
                    "value": "5,90E+00",
                    "module": "B2",
                    "scenario": null
                },
                {
                    "value": "0,00E+00",
                    "module": "C1",
                    "scenario": null
                },
                {
                    "value": "1,11E-01",
                    "module": "C2",
                    "scenario": null
                },
                {
                    "value": "1,92E+00",
                    "module": "C3",
                    "scenario": "S2"
                },
                {
                    "value": "2,42E+00",
                    "module": "C3",
                    "scenario": "S3"
                },
                {
                    "value": "2,47E+00",
                    "module": "C4",
                    "scenario": null
                },
                {
                    "value": "-1,05E+00",
                    "module": "D",
                    "scenario": "S0"
                },
                {
                    "value": "0,00E+00",
                    "module": "D",
                    "scenario": "S1"
                },
                {
                    "value": "-8,05E+00",
                    "module": "D",
                    "scenario": "S2"
                },
                {
                    "value": "-9,49E+00",
                    "module": "D",
                    "scenario": "S3"
                }
            ]
        },
        {
            "parameter": "WDP",
            "values": [
                {
                    "value": "6,18E+00",
                    "module": "A1-A3",
                    "scenario": null
                },
                {
                    "value": "1,33E-03",
                    "module": "A4",
                    "scenario": null
                },
                {
                    "value": "6,04E-01",
                    "module": "A5",
                    "scenario": null
                },
                {
                    "value": "0,00E+00",
                    "module": "B1",
                    "scenario": null
                },
                {
                    "value": "9,99E-02",
                    "module": "B2",
                    "scenario": null
                },
                {
                    "value": "0,00E+00",
                    "module": "C1",
                    "scenario": null
                },
                {
                    "value": "7,45E-05",
                    "module": "C2",
                    "scenario": null
                },
                {
                    "value": "4,89E-01",
                    "module": "C3",
                    "scenario": "S2"
                },
                {
                    "value": "4,92E-01",
                    "module": "C3",
                    "scenario": "S3"
                },
                {
                    "value": "-1,85E-03",
                    "module": "C4",
                    "scenario": null
                },
                {
                    "value": "-6,44E-03",
                    "module": "D",
                    "scenario": "S0"
                },
                {
                    "value": "0,00E+00",
                    "module": "D",
                    "scenario": "S1"
                },
                {
                    "value": "-4,90E-02",
                    "module": "D",
                    "scenario": "S2"
                },
                {
                    "value": "-1,73E-02",
                    "module": "D",
                    "scenario": "S3"
                }
            ]
        },
        {
            "parameter": "EP-freshwater",
            "values": [
                {
                    "value": "4,88E-05",
                    "module": "A1-A3",
                    "scenario": null
                },
                {
                    "value": "4,42E-07",
                    "module": "A4",
                    "scenario": null
                },
                {
                    "value": "4,46E-06",
                    "module": "A5",
                    "scenario": null
                },
                {
                    "value": "0,00E+00",
                    "module": "B1",
                    "scenario": null
                },
                {
                    "value": "5,19E-06",
                    "module": "B2",
                    "scenario": null
                },
                {
                    "value": "0,00E+00",
                    "module": "C1",
                    "scenario": null
                },
                {
                    "value": "2,49E-08",
                    "module": "C2",
                    "scenario": null
                },
                {
                    "value": "3,62E-07",
                    "module": "C3",
                    "scenario": "S2"
                },
                {
                    "value": "4,61E-07",
                    "module": "C3",
                    "scenario": "S3"
                },
                {
                    "value": "3,25E-05",
                    "module": "C4",
                    "scenario": null
                },
                {
                    "value": "-8,42E-08",
                    "module": "D",
                    "scenario": "S0"
                },
                {
                    "value": "0,00E+00",
                    "module": "D",
                    "scenario": "S1"
                },
                {
                    "value": "-6,40E-07",
                    "module": "D",
                    "scenario": "S2"
                },
                {
                    "value": "-1,94E-07",
                    "module": "D",
                    "scenario": "S3"
                }
            ]
        },
        {
            "parameter": "EP-marine",
            "values": [
                {
                    "value": "5,75E-03",
                    "module": "A1-A3",
                    "scenario": null
                },
                {
                    "value": "4,33E-04",
                    "module": "A4",
                    "scenario": null
                },
                {
                    "value": "7,65E-04",
                    "module": "A5",
                    "scenario": null
                },
                {
                    "value": "0,00E+00",
                    "module": "B1",
                    "scenario": null
                },
                {
                    "value": "1,97E-04",
                    "module": "B2",
                    "scenario": null
                },
                {
                    "value": "0,00E+00",
                    "module": "C1",
                    "scenario": null
                },
                {
                    "value": "2,43E-05",
                    "module": "C2",
                    "scenario": null
                },
                {
                    "value": "2,29E-03",
                    "module": "C3",
                    "scenario": "S2"
                },
                {
                    "value": "2,35E-03",
                    "module": "C3",
                    "scenario": "S3"
                },
                {
                    "value": "1,14E-04",
                    "module": "C4",
                    "scenario": null
                },
                {
                    "value": "-2,20E-05",
                    "module": "D",
                    "scenario": "S0"
                },
                {
                    "value": "0,00E+00",
                    "module": "D",
                    "scenario": "S1"
                },
                {
                    "value": "-1,68E-04",
                    "module": "D",
                    "scenario": "S2"
                },
                {
                    "value": "-1,95E-04",
                    "module": "D",
                    "scenario": "S3"
                }
            ]
        },
        {
            "parameter": "EP-terrestrial",
            "values": [
                {
                    "value": "5,33E-02",
                    "module": "A1-A3",
                    "scenario": null
                },
                {
                    "value": "4,79E-03",
                    "module": "A4",
                    "scenario": null
                },
                {
                    "value": "7,57E-03",
                    "module": "A5",
                    "scenario": null
                },
                {
                    "value": "0,00E+00",
                    "module": "B1",
                    "scenario": null
                },
                {
                    "value": "2,83E-03",
                    "module": "B2",
                    "scenario": null
                },
                {
                    "value": "0,00E+00",
                    "module": "C1",
                    "scenario": null
                },
                {
                    "value": "2,69E-04",
                    "module": "C2",
                    "scenario": null
                },
                {
                    "value": "2,56E-02",
                    "module": "C3",
                    "scenario": "S2"
                },
                {
                    "value": "2,63E-02",
                    "module": "C3",
                    "scenario": "S3"
                },
                {
                    "value": "1,25E-03",
                    "module": "C4",
                    "scenario": null
                },
                {
                    "value": "-2,36E-04",
                    "module": "D",
                    "scenario": "S0"
                },
                {
                    "value": "0,00E+00",
                    "module": "D",
                    "scenario": "S1"
                },
                {
                    "value": "-1,80E-03",
                    "module": "D",
                    "scenario": "S2"
                },
                {
                    "value": "-2,14E-03",
                    "module": "D",
                    "scenario": "S3"
                }
            ]
        }
    ],
    "additional_environmental_impact": [
        {
            "parameter": "PM",
            "values": [
                {
                    "value": "1,20E-07",
                    "module": "A1-A3",
                    "scenario": null
                },
                {
                    "value": "5,10E-09",
                    "module": "A4",
                    "scenario": null
                },
                {
                    "value": "1,27E-08",
                    "module": "A5",
                    "scenario": null
                },
                {
                    "value": "0,00E+00",
                    "module": "B1",
                    "scenario": null
                },
                {
                    "value": "6,84E-08",
                    "module": "B2",
                    "scenario": null
                },
                {
                    "value": "0,00E+00",
                    "module": "C1",
                    "scenario": null
                },
                {
                    "value": "2,86E-10",
                    "module": "C2",
                    "scenario": null
                },
                {
                    "value": "1,50E-08",
                    "module": "C3",
                    "scenario": "S2"
                },
                {
                    "value": "1,59E-08",
                    "module": "C3",
                    "scenario": "S3"
                },
                {
                    "value": "4,97E-09",
                    "module": "C4",
                    "scenario": null
                },
                {
                    "value": "-6,69E-10",
                    "module": "D",
                    "scenario": "S0"
                },
                {
                    "value": "0,00E+00",
                    "module": "D",
                    "scenario": "S1"
                },
                {
                    "value": "0,00E+00",
                    "module": "D",
                    "scenario": "S2"
                },
                {
                    "value": "-1,47E-08",
                    "module": "D",
                    "scenario": "S3"
                }
            ]
        },
        {
            "parameter": "ETP-fw",
            "values": [
                {
                    "value": "3,62E+01",
                    "module": "A1-A3",
                    "scenario": null
                },
                {
                    "value": "1,38E+00",
                    "module": "A4",
                    "scenario": null
                },
                {
                    "value": "3,46E+00",
                    "module": "A5",
                    "scenario": null
                },
                {
                    "value": "3,60E-03",
                    "module": "B1",
                    "scenario": null
                },
                {
                    "value": "2,69E+00",
                    "module": "B2",
                    "scenario": null
                },
                {
                    "value": "0,00E+00",
                    "module": "C1",
                    "scenario": null
                },
                {
                    "value": "7,73E-02",
                    "module": "C2",
                    "scenario": null
                },
                {
                    "value": "7,75E-01",
                    "module": "C3",
                    "scenario": "S2"
                },
                {
                    "value": "1,07E+00",
                    "module": "C3",
                    "scenario": "S3"
                },
                {
                    "value": "2,42E+00",
                    "module": "C4",
                    "scenario": null
                },
                {
                    "value": "-2,28E-01",
                    "module": "D",
                    "scenario": "S0"
                },
                {
                    "value": "0,00E+00",
                    "module": "D",
                    "scenario": "S1"
                },
                {
                    "value": "0,00E+00",
                    "module": "D",
                    "scenario": "S2"
                },
                {
                    "value": "-2,22E+00",
                    "module": "D",
                    "scenario": "S3"
                }
            ]
        },
        {
            "parameter": "HTP-c",
            "values": [
                {
                    "value": "2,49E-09",
                    "module": "A1-A3",
                    "scenario": null
                },
                {
                    "value": "2,78E-11",
                    "module": "A4",
                    "scenario": null
                },
                {
                    "value": "2,31E-10",
                    "module": "A5",
                    "scenario": null
                },
                {
                    "value": "0,00E+00",
                    "module": "B1",
                    "scenario": null
                },
                {
                    "value": "6,21E-10",
                    "module": "B2",
                    "scenario": null
                },
                {
                    "value": "0,00E+00",
                    "module": "C1",
                    "scenario": null
                },
                {
                    "value": "1,56E-12",
                    "module": "C2",
                    "scenario": null
                },
                {
                    "value": "4,32E-11",
                    "module": "C3",
                    "scenario": "S2"
                },
                {
                    "value": "5,00E-11",
                    "module": "C3",
                    "scenario": "S3"
                },
                {
                    "value": "1,09E-10",
                    "module": "C4",
                    "scenario": null
                },
                {
                    "value": "-1,06E-11",
                    "module": "D",
                    "scenario": "S0"
                },
                {
                    "value": "0,00E+00",
                    "module": "D",
                    "scenario": "S1"
                },
                {
                    "value": "0,00E+00",
                    "module": "D",
                    "scenario": "S2"
                },
                {
                    "value": "-4,69E-11",
                    "module": "D",
                    "scenario": "S3"
                }
            ]
        },
        {
            "parameter": "HTP-nc",
            "values": [
                {
                    "value": "9,14E-08",
                    "module": "A1-A3",
                    "scenario": null
                },
                {
                    "value": "1,65E-09",
                    "module": "A4",
                    "scenario": null
                },
                {
                    "value": "8,59E-09",
                    "module": "A5",
                    "scenario": null
                },
                {
                    "value": "2,60E-11",
                    "module": "B1",
                    "scenario": null
                },
                {
                    "value": "9,46E-09",
                    "module": "B2",
                    "scenario": null
                },
                {
                    "value": "0,00E+00",
                    "module": "C1",
                    "scenario": null
                },
                {
                    "value": "9,26E-11",
                    "module": "C2",
                    "scenario": null
                },
                {
                    "value": "2,25E-09",
                    "module": "C3",
                    "scenario": "S2"
                },
                {
                    "value": "2,59E-09",
                    "module": "C3",
                    "scenario": "S3"
                },
                {
                    "value": "9,11E-09",
                    "module": "C4",
                    "scenario": null
                },
                {
                    "value": "-4,06E-10",
                    "module": "D",
                    "scenario": "S0"
                },
                {
                    "value": "0,00E+00",
                    "module": "D",
                    "scenario": "S1"
                },
                {
                    "value": "0,00E+00",
                    "module": "D",
                    "scenario": "S2"
                },
                {
                    "value": "-3,25E-09",
                    "module": "D",
                    "scenario": "S3"
                }
            ]
        },
        {
            "parameter": "SQP",
            "values": [
                {
                    "value": null,
                    "module": "A1-A3",
                    "scenario": null
                },
                {
                    "value": null,
                    "module": "A4",
                    "scenario": null
                },
                {
                    "value": null,
                    "module": "A5",
                    "scenario": null
                },
                {
                    "value": null,
                    "module": "B1",
                    "scenario": null
                },
                {
                    "value": null,
                    "module": "B2",
                    "scenario": null
                },
                {
                    "value": null,
                    "module": "C1",
                    "scenario": null
                },
                {
                    "value": null,
                    "module": "C2",
                    "scenario": null
                },
                {
                    "value": null,
                    "module": "C3",
                    "scenario": "S2"
                },
                {
                    "value": null,
                    "module": "C3",
                    "scenario": "S3"
                },
                {
                    "value": null,
                    "module": "C4",
                    "scenario": null
                },
                {
                    "value": null,
                    "module": "D",
                    "scenario": "S0"
                },
                {
                    "value": null,
                    "module": "D",
                    "scenario": "S1"
                },
                {
                    "value": null,
                    "module": "D",
                    "scenario": "S2"
                },
                {
                    "value": null,
                    "module": "D",
                    "scenario": "S3"
                }
            ]
        }
    ],
    "resource_use": [
        {
            "parameter": "PERE",
            "values": [
                {
                    "value": "5,74E+01",
                    "module": "A1-A3",
                    "scenario": null
                },
                {
                    "value": "1,13E-01",
                    "module": "A4",
                    "scenario": null
                },
                {
                    "value": "5,27E+00",
                    "module": "A5",
                    "scenario": null
                },
                {
                    "value": "0,00E+00",
                    "module": "B1",
                    "scenario": null
                },
                {
                    "value": "3,69E+00",
                    "module": "B2",
                    "scenario": null
                },
                {
                    "value": "0,00E+00",
                    "module": "C1",
                    "scenario": null
                },
                {
                    "value": "6,32E-03",
                    "module": "C2",
                    "scenario": null
                },
                {
                    "value": "2,90E-01",
                    "module": "C3",
                    "scenario": "S2"
                },
                {
                    "value": "4,33E-01",
                    "module": "C3",
                    "scenario": "S3"
                },
                {
                    "value": "2,03E-01",
                    "module": "C4",
                    "scenario": null
                },
                {
                    "value": "-2,86E-01",
                    "module": "D",
                    "scenario": "S0"
                },
                {
                    "value": "0,00E+00",
                    "module": "D",
                    "scenario": "S1"
                },
                {
                    "value": "-2,17E+00",
                    "module": "D",
                    "scenario": "S2"
                },
                {
                    "value": "-2,58E-01",
                    "module": "D",
                    "scenario": "S3"
                }
            ]
        },
        {
            "parameter": "PERM",
            "values": [
                {
                    "value": "5,70E-02",
                    "module": "A1-A3",
                    "scenario": null
                },
                {
                    "value": "0,00E+00",
                    "module": "A4",
                    "scenario": null
                },
                {
                    "value": "-5,70E-02",
                    "module": "A5",
                    "scenario": null
                },
                {
                    "value": "0,00E+00",
                    "module": "B1",
                    "scenario": null
                },
                {
                    "value": "0,00E+00",
                    "module": "B2",
                    "scenario": null
                },
                {
                    "value": "0,00E+00",
                    "module": "C1",
                    "scenario": null
                },
                {
                    "value": "0,00E+00",
                    "module": "C2",
                    "scenario": null
                },
                {
                    "value": "0,00E+00",
                    "module": "C3",
                    "scenario": "S2"
                },
                {
                    "value": "0,00E+00",
                    "module": "C3",
                    "scenario": "S3"
                },
                {
                    "value": "0,00E+00",
                    "module": "C4",
                    "scenario": null
                },
                {
                    "value": "0,00E+00",
                    "module": "D",
                    "scenario": "S0"
                },
                {
                    "value": "0,00E+00",
                    "module": "D",
                    "scenario": "S1"
                },
                {
                    "value": "0,00E+00",
                    "module": "D",
                    "scenario": "S2"
                },
                {
                    "value": "0,00E+00",
                    "module": "D",
                    "scenario": "S3"
                }
            ]
        },
        {
            "parameter": "PERT",
            "values": [
                {
                    "value": "5,75E+01",
                    "module": "A1-A3",
                    "scenario": null
                },
                {
                    "value": "1,13E-01",
                    "module": "A4",
                    "scenario": null
                },
                {
                    "value": "5,21E+00",
                    "module": "A5",
                    "scenario": null
                },
                {
                    "value": "0,00E+00",
                    "module": "B1",
                    "scenario": null
                },
                {
                    "value": "3,69E+00",
                    "module": "B2",
                    "scenario": null
                },
                {
                    "value": "0,00E+00",
                    "module": "C1",
                    "scenario": null
                },
                {
                    "value": "6,32E-03",
                    "module": "C2",
                    "scenario": null
                },
                {
                    "value": "2,90E-01",
                    "module": "C3",
                    "scenario": "S2"
                },
                {
                    "value": "4,33E-01",
                    "module": "C3",
                    "scenario": "S3"
                },
                {
                    "value": "2,03E-01",
                    "module": "C4",
                    "scenario": null
                },
                {
                    "value": "-2,86E-01",
                    "module": "D",
                    "scenario": "S0"
                },
                {
                    "value": "0,00E+00",
                    "module": "D",
                    "scenario": "S1"
                },
                {
                    "value": "-2,17E+00",
                    "module": "D",
                    "scenario": "S2"
                },
                {
                    "value": "-2,58E-01",
                    "module": "D",
                    "scenario": "S3"
                }
            ]
        },
        {
            "parameter": "PENRE",
            "values": [
                {
                    "value": "6,70E+01",
                    "module": "A1-A3",
                    "scenario": null
                },
                {
                    "value": "1,99E+00",
                    "module": "A4",
                    "scenario": null
                },
                {
                    "value": "7,84E+00",
                    "module": "A5",
                    "scenario": null
                },
                {
                    "value": "0,00E+00",
                    "module": "B1",
                    "scenario": null
                },
                {
                    "value": "5,90E+00",
                    "module": "B2",
                    "scenario": null
                },
                {
                    "value": "0,00E+00",
                    "module": "C1",
                    "scenario": null
                },
                {
                    "value": "1,12E-01",
                    "module": "C2",
                    "scenario": null
                },
                {
                    "value": "1,12E+01",
                    "module": "C3",
                    "scenario": "S2"
                },
                {
                    "value": "1,17E+01",
                    "module": "C3",
                    "scenario": "S3"
                },
                {
                    "value": "2,48E+00",
                    "module": "C4",
                    "scenario": null
                },
                {
                    "value": "-1,05E+00",
                    "module": "D",
                    "scenario": "S0"
                },
                {
                    "value": "0,00E+00",
                    "module": "D",
                    "scenario": "S1"
                },
                {
                    "value": "-8,05E+00",
                    "module": "D",
                    "scenario": "S2"
                },
                {
                    "value": "-9,49E+00",
                    "module": "D",
                    "scenario": "S3"
                }
            ]
        },
        {
            "parameter": "PENRM",
            "values": [
                {
                    "value": "9,83E+00",
                    "module": "A1-A3",
                    "scenario": null
                },
                {
                    "value": "0,00E+00",
                    "module": "A4",
                    "scenario": null
                },
                {
                    "value": "-5,59E-01",
                    "module": "A5",
                    "scenario": null
                },
                {
                    "value": "0,00E+00",
                    "module": "B1",
                    "scenario": null
                },
                {
                    "value": "0,00E+00",
                    "module": "B2",
                    "scenario": null
                },
                {
                    "value": "0,00E+00",
                    "module": "C1",
                    "scenario": null
                },
                {
                    "value": "0,00E+00",
                    "module": "C2",
                    "scenario": null
                },
                {
                    "value": "-9,27E+00",
                    "module": "C3",
                    "scenario": "S2"
                },
                {
                    "value": "-9,27E+00",
                    "module": "C3",
                    "scenario": "S3"
                },
                {
                    "value": "0,00E+00",
                    "module": "C4",
                    "scenario": null
                },
                {
                    "value": "0,00E+00",
                    "module": "D",
                    "scenario": "S0"
                },
                {
                    "value": "0,00E+00",
                    "module": "D",
                    "scenario": "S1"
                },
                {
                    "value": "0,00E+00",
                    "module": "D",
                    "scenario": "S2"
                },
                {
                    "value": "0,00E+00",
                    "module": "D",
                    "scenario": "S3"
                }
            ]
        },
        {
            "parameter": "PENRT",
            "values": [
                {
                    "value": "7,68E+01",
                    "module": "A1-A3",
                    "scenario": null
                },
                {
                    "value": "1,99E+00",
                    "module": "A4",
                    "scenario": null
                },
                {
                    "value": "7,28E+00",
                    "module": "A5",
                    "scenario": null
                },
                {
                    "value": "0,00E+00",
                    "module": "B1",
                    "scenario": null
                },
                {
                    "value": "5,90E+00",
                    "module": "B2",
                    "scenario": null
                },
                {
                    "value": "0,00E+00",
                    "module": "C1",
                    "scenario": null
                },
                {
                    "value": "1,12E-01",
                    "module": "C2",
                    "scenario": null
                },
                {
                    "value": "1,92E+00",
                    "module": "C3",
                    "scenario": "S2"
                },
                {
                    "value": "2,42E+00",
                    "module": "C3",
                    "scenario": "S3"
                },
                {
                    "value": "2,48E+00",
                    "module": "C4",
                    "scenario": null
                },
                {
                    "value": "-1,05E+00",
                    "module": "D",
                    "scenario": "S0"
                },
                {
                    "value": "0,00E+00",
                    "module": "D",
                    "scenario": "S1"
                },
                {
                    "value": "-8,05E+00",
                    "module": "D",
                    "scenario": "S2"
                },
                {
                    "value": "-9,49E+00",
                    "module": "D",
                    "scenario": "S3"
                }
            ]
        },
        {
            "parameter": "SM",
            "values": [
                {
                    "value": "1,28E+00",
                    "module": "A1-A3",
                    "scenario": null
                },
                {
                    "value": "0,00E+00",
                    "module": "A4",
                    "scenario": null
                },
                {
                    "value": "1,15E-01",
                    "module": "A5",
                    "scenario": null
                },
                {
                    "value": "0,00E+00",
                    "module": "B1",
                    "scenario": null
                },
                {
                    "value": "0,00E+00",
                    "module": "B2",
                    "scenario": null
                },
                {
                    "value": "0,00E+00",
                    "module": "C1",
                    "scenario": null
                },
                {
                    "value": "0,00E+00",
                    "module": "C2",
                    "scenario": null
                },
                {
                    "value": "0,00E+00",
                    "module": "C3",
                    "scenario": "S2"
                },
                {
                    "value": "0,00E+00",
                    "module": "C3",
                    "scenario": "S3"
                },
                {
                    "value": "0,00E+00",
                    "module": "C4",
                    "scenario": null
                },
                {
                    "value": "0,00E+00",
                    "module": "D",
                    "scenario": "S0"
                },
                {
                    "value": "0,00E+00",
                    "module": "D",
                    "scenario": "S1"
                },
                {
                    "value": "0,00E+00",
                    "module": "D",
                    "scenario": "S2"
                },
                {
                    "value": "5,30E-01",
                    "module": "D",
                    "scenario": "S3"
                }
            ]
        },
        {
            "parameter": "RSF",
            "values": [
                {
                    "value": "0,00E+00",
                    "module": "A1-A3",
                    "scenario": null
                },
                {
                    "value": "0,00E+00",
                    "module": "A4",
                    "scenario": null
                },
                {
                    "value": "0,00E+00",
                    "module": "A5",
                    "scenario": null
                },
                {
                    "value": "0,00E+00",
                    "module": "B1",
                    "scenario": null
                },
                {
                    "value": "0,00E+00",
                    "module": "B2",
                    "scenario": null
                },
                {
                    "value": "0,00E+00",
                    "module": "C1",
                    "scenario": null
                },
                {
                    "value": "0,00E+00",
                    "module": "C2",
                    "scenario": null
                },
                {
                    "value": "0,00E+00",
                    "module": "C3",
                    "scenario": "S2"
                },
                {
                    "value": "0,00E+00",
                    "module": "C3",
                    "scenario": "S3"
                },
                {
                    "value": "0,00E+00",
                    "module": "C4",
                    "scenario": null
                },
                {
                    "value": "0,00E+00",
                    "module": "D",
                    "scenario": "S0"
                },
                {
                    "value": "0,00E+00",
                    "module": "D",
                    "scenario": "S1"
                },
                {
                    "value": "0,00E+00",
                    "module": "D",
                    "scenario": "S2"
                },
                {
                    "value": "0,00E+00",
                    "module": "D",
                    "scenario": "S3"
                }
            ]
        },
        {
            "parameter": "NRSF",
            "values": [
                {
                    "value": "0,00E+00",
                    "module": "A1-A3",
                    "scenario": null
                },
                {
                    "value": "0,00E+00",
                    "module": "A4",
                    "scenario": null
                },
                {
                    "value": "0,00E+00",
                    "module": "A5",
                    "scenario": null
                },
                {
                    "value": "0,00E+00",
                    "module": "B1",
                    "scenario": null
                },
                {
                    "value": "0,00E+00",
                    "module": "B2",
                    "scenario": null
                },
                {
                    "value": "0,00E+00",
                    "module": "C1",
                    "scenario": null
                },
                {
                    "value": "0,00E+00",
                    "module": "C2",
                    "scenario": null
                },
                {
                    "value": "0,00E+00",
                    "module": "C3",
                    "scenario": "S2"
                },
                {
                    "value": "0,00E+00",
                    "module": "C3",
                    "scenario": "S3"
                },
                {
                    "value": "0,00E+00",
                    "module": "C4",
                    "scenario": null
                },
                {
                    "value": "0,00E+00",
                    "module": "D",
                    "scenario": "S0"
                },
                {
                    "value": "0,00E+00",
                    "module": "D",
                    "scenario": "S1"
                },
                {
                    "value": "0,00E+00",
                    "module": "D",
                    "scenario": "S2"
                },
                {
                    "value": "0,00E+00",
                    "module": "D",
                    "scenario": "S3"
                }
            ]
        },
        {
            "parameter": "FW",
            "values": [
                {
                    "value": "1,64E-01",
                    "module": "A1-A3",
                    "scenario": null
                },
                {
                    "value": "1,27E-04",
                    "module": "A4",
                    "scenario": null
                },
                {
                    "value": "1,59E-02",
                    "module": "A5",
                    "scenario": null
                },
                {
                    "value": "0,00E+00",
                    "module": "B1",
                    "scenario": null
                },
                {
                    "value": "3,34E-03",
                    "module": "B2",
                    "scenario": null
                },
                {
                    "value": "0,00E+00",
                    "module": "C1",
                    "scenario": null
                },
                {
                    "value": "7,15E-06",
                    "module": "C2",
                    "scenario": null
                },
                {
                    "value": "1,15E-02",
                    "module": "C3",
                    "scenario": "S2"
                },
                {
                    "value": "1,17E-02",
                    "module": "C3",
                    "scenario": "S3"
                },
                {
                    "value": "2,90E-05",
                    "module": "C4",
                    "scenario": null
                },
                {
                    "value": "-2,73E-04",
                    "module": "D",
                    "scenario": "S0"
                },
                {
                    "value": "0,00E+00",
                    "module": "D",
                    "scenario": "S1"
                },
                {
                    "value": "-2,08E-03",
                    "module": "D",
                    "scenario": "S2"
                },
                {
                    "value": "-1,00E-03",
                    "module": "D",
                    "scenario": "S3"
                }
            ]
        }
    ],
    "end_of_life_waste": [
        {
            "parameter": "HWD",
            "values": [
                {
                    "value": "3,08E-03",
                    "module": "A1-A3",
                    "scenario": null
                },
                {
                    "value": "9,51E-12",
                    "module": "A4",
                    "scenario": null
                },
                {
                    "value": "2,77E-04",
                    "module": "A5",
                    "scenario": null
                },
                {
                    "value": "0,00E+00",
                    "module": "B1",
                    "scenario": null
                },
                {
                    "value": "4,19E-05",
                    "module": "B2",
                    "scenario": null
                },
                {
                    "value": "0,00E+00",
                    "module": "C1",
                    "scenario": null
                },
                {
                    "value": "5,34E-13",
                    "module": "C2",
                    "scenario": null
                },
                {
                    "value": "3,07E-10",
                    "module": "C3",
                    "scenario": "S2"
                },
                {
                    "value": "3,28E-10",
                    "module": "C3",
                    "scenario": "S3"
                },
                {
                    "value": "3,82E-10",
                    "module": "C4",
                    "scenario": null
                },
                {
                    "value": "-1,43E-10",
                    "module": "D",
                    "scenario": "S0"
                },
                {
                    "value": "0,00E+00",
                    "module": "D",
                    "scenario": "S1"
                },
                {
                    "value": "-1,10E-09",
                    "module": "D",
                    "scenario": "S2"
                },
                {
                    "value": "-1,95E-10",
                    "module": "D",
                    "scenario": "S3"
                }
            ]
        },
        {
            "parameter": "NHWD",
            "values": [
                {
                    "value": "5,69E-01",
                    "module": "A1-A3",
                    "scenario": null
                },
                {
                    "value": "2,85E-04",
                    "module": "A4",
                    "scenario": null
                },
                {
                    "value": "8,95E-02",
                    "module": "A5",
                    "scenario": null
                },
                {
                    "value": "0,00E+00",
                    "module": "B1",
                    "scenario": null
                },
                {
                    "value": "7,30E-03",
                    "module": "B2",
                    "scenario": null
                },
                {
                    "value": "0,00E+00",
                    "module": "C1",
                    "scenario": null
                },
                {
                    "value": "1,60E-05",
                    "module": "C2",
                    "scenario": null
                },
                {
                    "value": "4,24E-01",
                    "module": "C3",
                    "scenario": "S2"
                },
                {
                    "value": "4,24E-01",
                    "module": "C3",
                    "scenario": "S3"
                },
                {
                    "value": "2,45E+00",
                    "module": "C4",
                    "scenario": null
                },
                {
                    "value": "-5,28E-04",
                    "module": "D",
                    "scenario": "S0"
                },
                {
                    "value": "0,00E+00",
                    "module": "D",
                    "scenario": "S1"
                },
                {
                    "value": "-4,03E-03",
                    "module": "D",
                    "scenario": "S2"
                },
                {
                    "value": "-1,35E-01",
                    "module": "D",
                    "scenario": "S3"
                }
            ]
        },
        {
            "parameter": "RWD",
            "values": [
                {
                    "value": "1,69E-03",
                    "module": "A1-A3",
                    "scenario": null
                },
                {
                    "value": "2,45E-06",
                    "module": "A4",
                    "scenario": null
                },
                {
                    "value": "1,58E-04",
                    "module": "A5",
                    "scenario": null
                },
                {
                    "value": "0,00E+00",
                    "module": "B1",
                    "scenario": null
                },
                {
                    "value": "3,76E-04",
                    "module": "B2",
                    "scenario": null
                },
                {
                    "value": "0,00E+00",
                    "module": "C1",
                    "scenario": null
                },
                {
                    "value": "1,37E-07",
                    "module": "C2",
                    "scenario": null
                },
                {
                    "value": "6,32E-05",
                    "module": "C3",
                    "scenario": "S2"
                },
                {
                    "value": "1,00E-04",
                    "module": "C3",
                    "scenario": "S3"
                },
                {
                    "value": "3,04E-05",
                    "module": "C4",
                    "scenario": null
                },
                {
                    "value": "-8,19E-05",
                    "module": "D",
                    "scenario": "S0"
                },
                {
                    "value": "0,00E+00",
                    "module": "D",
                    "scenario": "S1"
                },
                {
                    "value": "-6,23E-04",
                    "module": "D",
                    "scenario": "S2"
                },
                {
                    "value": "-5,83E-05",
                    "module": "D",
                    "scenario": "S3"
                }
            ]
        }
    ],
    "end_of_life_flow": [
        {
            "parameter": "CRU",
            "values": [
                {
                    "value": "0,00E+00",
                    "module": "A1-A3",
                    "scenario": null
                },
                {
                    "value": "0,00E+00",
                    "module": "A4",
                    "scenario": null
                },
                {
                    "value": "0,00E+00",
                    "module": "A5",
                    "scenario": null
                },
                {
                    "value": "0,00E+00",
                    "module": "B1",
                    "scenario": null
                },
                {
                    "value": "0,00E+00",
                    "module": "B2",
                    "scenario": null
                },
                {
                    "value": "0,00E+00",
                    "module": "C1",
                    "scenario": null
                },
                {
                    "value": "0,00E+00",
                    "module": "C2",
                    "scenario": null
                },
                {
                    "value": "0,00E+00",
                    "module": "C3",
                    "scenario": "S2"
                },
                {
                    "value": "0,00E+00",
                    "module": "C3",
                    "scenario": "S3"
                },
                {
                    "value": "0,00E+00",
                    "module": "C4",
                    "scenario": null
                },
                {
                    "value": "0,00E+00",
                    "module": "D",
                    "scenario": "S0"
                },
                {
                    "value": "0,00E+00",
                    "module": "D",
                    "scenario": "S1"
                },
                {
                    "value": "0,00E+00",
                    "module": "D",
                    "scenario": "S2"
                },
                {
                    "value": "0,00E+00",
                    "module": "D",
                    "scenario": "S3"
                }
            ]
        },
        {
            "parameter": "MFR",
            "values": [
                {
                    "value": "2,39E-02",
                    "module": "A1-A3",
                    "scenario": null
                },
                {
                    "value": "0,00E+00",
                    "module": "A4",
                    "scenario": null
                },
                {
                    "value": "3,12E-02",
                    "module": "A5",
                    "scenario": null
                },
                {
                    "value": "0,00E+00",
                    "module": "B1",
                    "scenario": null
                },
                {
                    "value": "0,00E+00",
                    "module": "B2",
                    "scenario": null
                },
                {
                    "value": "0,00E+00",
                    "module": "C1",
                    "scenario": null
                },
                {
                    "value": "0,00E+00",
                    "module": "C2",
                    "scenario": null
                },
                {
                    "value": "0,00E+00",
                    "module": "C3",
                    "scenario": "S2"
                },
                {
                    "value": "5,30E-01",
                    "module": "C3",
                    "scenario": "S3"
                },
                {
                    "value": "0,00E+00",
                    "module": "C4",
                    "scenario": null
                },
                {
                    "value": "0,00E+00",
                    "module": "D",
                    "scenario": "S0"
                },
                {
                    "value": "0,00E+00",
                    "module": "D",
                    "scenario": "S1"
                },
                {
                    "value": "0,00E+00",
                    "module": "D",
                    "scenario": "S2"
                },
                {
                    "value": "0,00E+00",
                    "module": "D",
                    "scenario": "S3"
                }
            ]
        },
        {
            "parameter": "MER",
            "values": [
                {
                    "value": "0,00E+00",
                    "module": "A1-A3",
                    "scenario": null
                },
                {
                    "value": "0,00E+00",
                    "module": "A4",
                    "scenario": null
                },
                {
                    "value": "0,00E+00",
                    "module": "A5",
                    "scenario": null
                },
                {
                    "value": "0,00E+00",
                    "module": "B1",
                    "scenario": null
                },
                {
                    "value": "0,00E+00",
                    "module": "B2",
                    "scenario": null
                },
                {
                    "value": "0,00E+00",
                    "module": "C1",
                    "scenario": null
                },
                {
                    "value": "0,00E+00",
                    "module": "C2",
                    "scenario": null
                },
                {
                    "value": "0,00E+00",
                    "module": "C3",
                    "scenario": "S2"
                },
                {
                    "value": "0,00E+00",
                    "module": "C3",
                    "scenario": "S3"
                },
                {
                    "value": "0,00E+00",
                    "module": "C4",
                    "scenario": null
                },
                {
                    "value": "0,00E+00",
                    "module": "D",
                    "scenario": "S0"
                },
                {
                    "value": "0,00E+00",
                    "module": "D",
                    "scenario": "S1"
                },
                {
                    "value": "0,00E+00",
                    "module": "D",
                    "scenario": "S2"
                },
                {
                    "value": "0,00E+00",
                    "module": "D",
                    "scenario": "S3"
                }
            ]
        },
        {
            "parameter": "EEE",
            "values": [
                {
                    "value": "0,00E+00",
                    "module": "A1-A3",
                    "scenario": null
                },
                {
                    "value": "0,00E+00",
                    "module": "A4",
                    "scenario": null
                },
                {
                    "value": "7,57E-01",
                    "module": "A5",
                    "scenario": null
                },
                {
                    "value": "0,00E+00",
                    "module": "B1",
                    "scenario": null
                },
                {
                    "value": "0,00E+00",
                    "module": "B2",
                    "scenario": null
                },
                {
                    "value": "0,00E+00",
                    "module": "C1",
                    "scenario": null
                },
                {
                    "value": "0,00E+00",
                    "module": "C2",
                    "scenario": null
                },
                {
                    "value": "7,45E+00",
                    "module": "C3",
                    "scenario": "S2"
                },
                {
                    "value": "0,00E+00",
                    "module": "C3",
                    "scenario": "S3"
                },
                {
                    "value": "0,00E+00",
                    "module": "C4",
                    "scenario": null
                },
                {
                    "value": "0,00E+00",
                    "module": "D",
                    "scenario": "S0"
                },
                {
                    "value": "0,00E+00",
                    "module": "D",
                    "scenario": "S1"
                },
                {
                    "value": "0,00E+00",
                    "module": "D",
                    "scenario": "S2"
                },
                {
                    "value": "0,00E+00",
                    "module": "D",
                    "scenario": "S3"
                }
            ]
        },
        {
            "parameter": "EET",
            "values": [
                {
                    "value": "0,00E+00",
                    "module": "A1-A3",
                    "scenario": null
                },
                {
                    "value": "0,00E+00",
                    "module": "A4",
                    "scenario": null
                },
                {
                    "value": "1,37E+00",
                    "module": "A5",
                    "scenario": null
                },
                {
                    "value": "0,00E+00",
                    "module": "B1",
                    "scenario": null
                },
                {
                    "value": "0,00E+00",
                    "module": "B2",
                    "scenario": null
                },
                {
                    "value": "0,00E+00",
                    "module": "C1",
                    "scenario": null
                },
                {
                    "value": "0,00E+00",
                    "module": "C2",
                    "scenario": null
                },
                {
                    "value": "1,35E+01",
                    "module": "C3",
                    "scenario": "S2"
                },
                {
                    "value": "4,59E+01",
                    "module": "C3",
                    "scenario": "S3"
                },
                {
                    "value": "0,00E+00",
                    "module": "C4",
                    "scenario": null
                },
                {
                    "value": "0,00E+00",
                    "module": "D",
                    "scenario": "S0"
                },
                {
                    "value": "0,00E+00",
                    "module": "D",
                    "scenario": "S1"
                },
                {
                    "value": "0,00E+00",
                    "module": "D",
                    "scenario": "S2"
                },
                {
                    "value": "0,00E+00",
                    "module": "D",
                    "scenario": "S3"
                }
            ]
        }
    ]
}