{
    "product_name": "BauderTHERMOFOL",
    "epd_id": "EPD-BAU-20220193-IBC1-DE",
    "compliance": [
        "DIN EN 15804+A2",
        "ISO 14025"
    ],
    "producer_name": "Paul Bauder GmbH & Co. KG",
    "environmental_impact": [
        {
            "parameter": "GWP-total",
            "values": [
                {
                    "value": "5,08E+00",
                    "module": "A1-A3",
                    "scenario": null
                },
                {
                    "value": "7,80E-02",
                    "module": "A4",
                    "scenario": null
                },
                {
                    "value": "4,85E-01",
                    "module": "A5",
                    "scenario": null
                },
                {
                    "value": "1,82E-02",
                    "module": "C1",
                    "scenario": null
                },
                {
                    "value": "2,95E-02",
                    "module": "C2",
                    "scenario": "S1"
                },
                {
                    "value": "9,06E-03",
                    "module": "C2",
                    "scenario": "S2"
                },
                {
                    "value": "7,42E-01",
                    "module": "C3",
                    "scenario": "S1"
                },
                {
                    "value": "5,03E+00",
                    "module": "C3",
                    "scenario": "S2"
                },
                {
                    "value": "0,00E+00",
                    "module": "C4",
                    "scenario": null
                },
                {
                    "value": "-1,69E+00",
                    "module": "D",
                    "scenario": "S1"
                },
                {
                    "value": "-1,20E+00",
                    "module": "D",
                    "scenario": "S2"
                }
            ]
        },
        {
            "parameter": "GWP-fossil",
            "values": [
                {
                    "value": "5,20E+00",
                    "module": "A1-A3",
                    "scenario": null
                },
                {
                    "value": "7,75E-02",
                    "module": "A4",
                    "scenario": null
                },
                {
                    "value": "3,65E-01",
                    "module": "A5",
                    "scenario": null
                },
                {
                    "value": "1,82E-02",
                    "module": "C1",
                    "scenario": null
                },
                {
                    "value": "2,93E-02",
                    "module": "C2",
                    "scenario": "S1"
                },
                {
                    "value": "8,99E-03",
                    "module": "C2",
                    "scenario": "S2"
                },
                {
                    "value": "7,42E-01",
                    "module": "C3",
                    "scenario": "S1"
                },
                {
                    "value": "5,03E+00",
                    "module": "C3",
                    "scenario": "S2"
                },
                {
                    "value": "0,00E+00",
                    "module": "C4",
                    "scenario": null
                },
                {
                    "value": "-1,69E+00",
                    "module": "D",
                    "scenario": "S1"
                },
                {
                    "value": "-1,20E+00",
                    "module": "D",
                    "scenario": "S2"
                }
            ]
        },
        {
            "parameter": "GWP-biogenic",
            "values": [
                {
                    "value": "-1,20E-01",
                    "module": "A1-A3",
                    "scenario": null
                },
                {
                    "value": "-4,65E-07",
                    "module": "A4",
                    "scenario": null
                },
                {
                    "value": "1,20E-01",
                    "module": "A5",
                    "scenario": null
                },
                {
                    "value": "4,72E-08",
                    "module": "C1",
                    "scenario": null
                },
                {
                    "value": "0,00E+00",
                    "module": "C2",
                    "scenario": "S1"
                },
                {
                    "value": "0,00E+00",
                    "module": "C2",
                    "scenario": "S2"
                },
                {
                    "value": "0,00E+00",
                    "module": "C3",
                    "scenario": "S1"
                },
                {
                    "value": "0,00E+00",
                    "module": "C3",
                    "scenario": "S2"
                },
                {
                    "value": "0,00E+00",
                    "module": "C4",
                    "scenario": null
                },
                {
                    "value": "0,00E+00",
                    "module": "D",
                    "scenario": "S1"
                },
                {
                    "value": "0,00E+00",
                    "module": "D",
                    "scenario": "S2"
                }
            ]
        },
        {
            "parameter": "GWP-luluc",
            "values": [
                {
                    "value": "1,77E-03",
                    "module": "A1-A3",
                    "scenario": null
                },
                {
                    "value": "5,23E-04",
                    "module": "A4",
                    "scenario": null
                },
                {
                    "value": "2,28E-05",
                    "module": "A5",
                    "scenario": null
                },
                {
                    "value": "1,18E-06",
                    "module": "C1",
                    "scenario": null
                },
                {
                    "value": "1,98E-04",
                    "module": "C2",
                    "scenario": "S1"
                },
                {
                    "value": "6,08E-05",
                    "module": "C2",
                    "scenario": "S2"
                },
                {
                    "value": "9,56E-05",
                    "module": "C3",
                    "scenario": "S1"
                },
                {
                    "value": "3,92E-04",
                    "module": "C3",
                    "scenario": "S2"
                },
                {
                    "value": "0,00E+00",
                    "module": "C4",
                    "scenario": null
                },
                {
                    "value": "-5,70E-04",
                    "module": "D",
                    "scenario": "S1"
                },
                {
                    "value": "-1,26E-04",
                    "module": "D",
                    "scenario": "S2"
                }
            ]
        },
        {
            "parameter": "ODP",
            "values": [
                {
                    "value": "6,64E-09",
                    "module": "A1-A3",
                    "scenario": null
                },
                {
                    "value": "7,63E-15",
                    "module": "A4",
                    "scenario": null
                },
                {
                    "value": "1,45E-10",
                    "module": "A5",
                    "scenario": null
                },
                {
                    "value": "1,80E-13",
                    "module": "C1",
                    "scenario": null
                },
                {
                    "value": "2,89E-15",
                    "module": "C2",
                    "scenario": "S1"
                },
                {
                    "value": "8,86E-16",
                    "module": "C2",
                    "scenario": "S2"
                },
                {
                    "value": "5,66E-12",
                    "module": "C3",
                    "scenario": "S1"
                },
                {
                    "value": "4,86E-12",
                    "module": "C3",
                    "scenario": "S2"
                },
                {
                    "value": "0,00E+00",
                    "module": "C4",
                    "scenario": null
                },
                {
                    "value": "-1,12E-10",
                    "module": "D",
                    "scenario": "S1"
                },
                {
                    "value": "-7,63E-12",
                    "module": "D",
                    "scenario": "S2"
                }
            ]
        },
        {
            "parameter": "AP",
            "values": [
                {
                    "value": "1,55E-02",
                    "module": "A1-A3",
                    "scenario": null
                },
                {
                    "value": "2,49E-04",
                    "module": "A4",
                    "scenario": null
                },
                {
                    "value": "7,53E-04",
                    "module": "A5",
                    "scenario": null
                },
                {
                    "value": "2,67E-05",
                    "module": "C1",
                    "scenario": null
                },
                {
                    "value": "9,43E-05",
                    "module": "C2",
                    "scenario": "S1"
                },
                {
                    "value": "2,90E-05",
                    "module": "C2",
                    "scenario": "S2"
                },
                {
                    "value": "1,03E-03",
                    "module": "C3",
                    "scenario": "S1"
                },
                {
                    "value": "1,29E-03",
                    "module": "C3",
                    "scenario": "S2"
                },
                {
                    "value": "0,00E+00",
                    "module": "C4",
                    "scenario": null
                },
                {
                    "value": "-3,21E-03",
                    "module": "D",
                    "scenario": "S1"
                },
                {
                    "value": "-1,62E-03",
                    "module": "D",
                    "scenario": "S2"
                }
            ]
        },
        {
            "parameter": "POCP",
            "values": [
                {
                    "value": "1,44E-02",
                    "module": "A1-A3",
                    "scenario": null
                },
                {
                    "value": "2,24E-04",
                    "module": "A4",
                    "scenario": null
                },
                {
                    "value": "5,73E-04",
                    "module": "A5",
                    "scenario": null
                },
                {
                    "value": "2,06E-05",
                    "module": "C1",
                    "scenario": null
                },
                {
                    "value": "8,47E-05",
                    "module": "C2",
                    "scenario": "S1"
                },
                {
                    "value": "2,61E-05",
                    "module": "C2",
                    "scenario": "S2"
                },
                {
                    "value": "7,15E-04",
                    "module": "C3",
                    "scenario": "S1"
                },
                {
                    "value": "1,22E-03",
                    "module": "C3",
                    "scenario": "S2"
                },
                {
                    "value": "0,00E+00",
                    "module": "C4",
                    "scenario": null
                },
                {
                    "value": "-4,07E-03",
                    "module": "D",
                    "scenario": "S1"
                },
                {
                    "value": "-1,23E-03",
                    "module": "D",
                    "scenario": "S2"
                }
            ]
        },
        {
            "parameter": "ADPE",
            "values": [
                {
                    "value": "1,57E-06",
                    "module": "A1-A3",
                    "scenario": null
                },
                {
                    "value": "7,83E-09",
                    "module": "A4",
                    "scenario": null
                },
                {
                    "value": "6,92E-06",
                    "module": "A5",
                    "scenario": null
                },
                {
                    "value": "2,17E-09",
                    "module": "C1",
                    "scenario": null
                },
                {
                    "value": "2,96E-09",
                    "module": "C2",
                    "scenario": "S1"
                },
                {
                    "value": "9,09E-10",
                    "module": "C2",
                    "scenario": "S2"
                },
                {
                    "value": "1,14E-07",
                    "module": "C3",
                    "scenario": "S1"
                },
                {
                    "value": "1,19E-07",
                    "module": "C3",
                    "scenario": "S2"
                },
                {
                    "value": "0,00E+00",
                    "module": "C4",
                    "scenario": null
                },
                {
                    "value": "-3,92E-07",
                    "module": "D",
                    "scenario": "S1"
                },
                {
                    "value": "-3,21E-07",
                    "module": "D",
                    "scenario": "S2"
                }
            ]
        },
        {
            "parameter": "ADPF",
            "values": [
                {
                    "value": "1,25E+02",
                    "module": "A1-A3",
                    "scenario": null
                },
                {
                    "value": "1,02E+00",
                    "module": "A4",
                    "scenario": null
                },
                {
                    "value": "5,29E+00",
                    "module": "A5",
                    "scenario": null
                },
                {
                    "value": "3,86E-01",
                    "module": "C1",
                    "scenario": null
                },
                {
                    "value": "3,86E-01",
                    "module": "C2",
                    "scenario": "S1"
                },
                {
                    "value": "1,18E-01",
                    "module": "C2",
                    "scenario": "S2"
                },
                {
                    "value": "1,00E+01",
                    "module": "C3",
                    "scenario": "S1"
                },
                {
                    "value": "9,01E+00",
                    "module": "C3",
                    "scenario": "S2"
                },
                {
                    "value": "0,00E+00",
                    "module": "C4",
                    "scenario": null
                },
                {
                    "value": "-4,52E+01",
                    "module": "D",
                    "scenario": "S1"
                },
                {
                    "value": "-1,99E+01",
                    "module": "D",
                    "scenario": "S2"
                }
            ]
        },
        {
            "parameter": "WDP",
            "values": [
                {
                    "value": "3,61E+01",
                    "module": "A1-A3",
                    "scenario": null
                },
                {
                    "value": "8,67E-04",
                    "module": "A4",
                    "scenario": null
                },
                {
                    "value": "4,60E-02",
                    "module": "A5",
                    "scenario": null
                },
                {
                    "value": "1,36E-03",
                    "module": "C1",
                    "scenario": null
                },
                {
                    "value": "3,28E-04",
                    "module": "C2",
                    "scenario": "S1"
                },
                {
                    "value": "1,01E-04",
                    "module": "C2",
                    "scenario": "S2"
                },
                {
                    "value": "1,05E-01",
                    "module": "C3",
                    "scenario": "S1"
                },
                {
                    "value": "3,91E-01",
                    "module": "C3",
                    "scenario": "S2"
                },
                {
                    "value": "0,00E+00",
                    "module": "C4",
                    "scenario": null
                },
                {
                    "value": "-2,08E-01",
                    "module": "D",
                    "scenario": "S1"
                },
                {
                    "value": "-1,30E-01",
                    "module": "D",
                    "scenario": "S2"
                }
            ]
        },
        {
            "parameter": "EP-freshwater",
            "values": [
                {
                    "value": "4,08E-03",
                    "module": "A1-A3",
                    "scenario": null
                },
                {
                    "value": "2,77E-07",
                    "module": "A4",
                    "scenario": null
                },
                {
                    "value": "4,38E-07",
                    "module": "A5",
                    "scenario": null
                },
                {
                    "value": "8,17E-09",
                    "module": "C1",
                    "scenario": null
                },
                {
                    "value": "1,05E-07",
                    "module": "C2",
                    "scenario": "S1"
                },
                {
                    "value": "3,22E-08",
                    "module": "C2",
                    "scenario": "S2"
                },
                {
                    "value": "7,20E-06",
                    "module": "C3",
                    "scenario": "S1"
                },
                {
                    "value": "1,24E-06",
                    "module": "C3",
                    "scenario": "S2"
                },
                {
                    "value": "0,00E+00",
                    "module": "C4",
                    "scenario": null
                },
                {
                    "value": "-3,86E-06",
                    "module": "D",
                    "scenario": "S1"
                },
                {
                    "value": "-1,56E-06",
                    "module": "D",
                    "scenario": "S2"
                }
            ]
        },
        {
            "parameter": "EP-marine",
            "values": [
                {
                    "value": "3,60E-03",
                    "module": "A1-A3",
                    "scenario": null
                },
                {
                    "value": "1,13E-04",
                    "module": "A4",
                    "scenario": null
                },
                {
                    "value": "1,82E-04",
                    "module": "A5",
                    "scenario": null
                },
                {
                    "value": "7,31E-06",
                    "module": "C1",
                    "scenario": null
                },
                {
                    "value": "4,29E-05",
                    "module": "C2",
                    "scenario": "S1"
                },
                {
                    "value": "1,32E-05",
                    "module": "C2",
                    "scenario": "S2"
                },
                {
                    "value": "2,73E-04",
                    "module": "C3",
                    "scenario": "S1"
                },
                {
                    "value": "4,23E-04",
                    "module": "C3",
                    "scenario": "S2"
                },
                {
                    "value": "0,00E+00",
                    "module": "C4",
                    "scenario": null
                },
                {
                    "value": "-7,45E-04",
                    "module": "D",
                    "scenario": "S1"
                },
                {
                    "value": "-4,28E-04",
                    "module": "D",
                    "scenario": "S2"
                }
            ]
        },
        {
            "parameter": "EP-terrestrial",
            "values": [
                {
                    "value": "4,06E-02",
                    "module": "A1-A3",
                    "scenario": null
                },
                {
                    "value": "1,27E-03",
                    "module": "A4",
                    "scenario": null
                },
                {
                    "value": "1,80E-03",
                    "module": "A5",
                    "scenario": null
                },
                {
                    "value": "7,81E-05",
                    "module": "C1",
                    "scenario": null
                },
                {
                    "value": "4,81E-04",
                    "module": "C2",
                    "scenario": "S1"
                },
                {
                    "value": "1,48E-04",
                    "module": "C2",
                    "scenario": "S2"
                },
                {
                    "value": "2,79E-03",
                    "module": "C3",
                    "scenario": "S1"
                },
                {
                    "value": "5,27E-03",
                    "module": "C3",
                    "scenario": "S2"
                },
                {
                    "value": "0,00E+00",
                    "module": "C4",
                    "scenario": null
                },
                {
                    "value": "-8,00E-03",
                    "module": "D",
                    "scenario": "S1"
                },
                {
                    "value": "-4,54E-03",
                    "module": "D",
                    "scenario": "S2"
                }
            ]
        }
    ],
    "additional_environmental_impact": [
        {
            "parameter": "PM",
            "values": [
                {
                    "value": null,
                    "module": "A1-A3",
                    "scenario": null
                },
                {
                    "value": null,
                    "module": "A4",
                    "scenario": null
                },
                {
                    "value": null,
                    "module": "A5",
                    "scenario": null
                },
                {
                    "value": null,
                    "module": "C1",
                    "scenario": null
                },
                {
                    "value": null,
                    "module": "C2",
                    "scenario": "S1"
                },
                {
                    "value": null,
                    "module": "C2",
                    "scenario": "S2"
                },
                {
                    "value": null,
                    "module": "C3",
                    "scenario": "S1"
                },
                {
                    "value": null,
                    "module": "C3",
                    "scenario": "S2"
                },
                {
                    "value": null,
                    "module": "C4",
                    "scenario": null
                },
                {
                    "value": null,
                    "module": "D",
                    "scenario": "S1"
                },
                {
                    "value": null,
                    "module": "D",
                    "scenario": "S2"
                }
            ]
        },
        {
            "parameter": "ETP-fw",
            "values": [
                {
                    "value": null,
                    "module": "A1-A3",
                    "scenario": null
                },
                {
                    "value": null,
                    "module": "A4",
                    "scenario": null
                },
                {
                    "value": null,
                    "module": "A5",
                    "scenario": null
                },
                {
                    "value": null,
                    "module": "C1",
                    "scenario": null
                },
                {
                    "value": null,
                    "module": "C2",
                    "scenario": "S1"
                },
                {
                    "value": null,
                    "module": "C2",
                    "scenario": "S2"
                },
                {
                    "value": null,
                    "module": "C3",
                    "scenario": "S1"
                },
                {
                    "value": null,
                    "module": "C3",
                    "scenario": "S2"
                },
                {
                    "value": null,
                    "module": "C4",
                    "scenario": null
                },
                {
                    "value": null,
                    "module": "D",
                    "scenario": "S1"
                },
                {
                    "value": null,
                    "module": "D",
                    "scenario": "S2"
                }
            ]
        },
        {
            "parameter": "HTP-c",
            "values": [
                {
                    "value": null,
                    "module": "A1-A3",
                    "scenario": null
                },
                {
                    "value": null,
                    "module": "A4",
                    "scenario": null
                },
                {
                    "value": null,
                    "module": "A5",
                    "scenario": null
                },
                {
                    "value": null,
                    "module": "C1",
                    "scenario": null
                },
                {
                    "value": null,
                    "module": "C2",
                    "scenario": "S1"
                },
                {
                    "value": null,
                    "module": "C2",
                    "scenario": "S2"
                },
                {
                    "value": null,
                    "module": "C3",
                    "scenario": "S1"
                },
                {
                    "value": null,
                    "module": "C3",
                    "scenario": "S2"
                },
                {
                    "value": null,
                    "module": "C4",
                    "scenario": null
                },
                {
                    "value": null,
                    "module": "D",
                    "scenario": "S1"
                },
                {
                    "value": null,
                    "module": "D",
                    "scenario": "S2"
                }
            ]
        },
        {
            "parameter": "HTP-nc",
            "values": [
                {
                    "value": null,
                    "module": "A1-A3",
                    "scenario": null
                },
                {
                    "value": null,
                    "module": "A4",
                    "scenario": null
                },
                {
                    "value": null,
                    "module": "A5",
                    "scenario": null
                },
                {
                    "value": null,
                    "module": "C1",
                    "scenario": null
                },
                {
                    "value": null,
                    "module": "C2",
                    "scenario": "S1"
                },
                {
                    "value": null,
                    "module": "C2",
                    "scenario": "S2"
                },
                {
                    "value": null,
                    "module": "C3",
                    "scenario": "S1"
                },
                {
                    "value": null,
                    "module": "C3",
                    "scenario": "S2"
                },
                {
                    "value": null,
                    "module": "C4",
                    "scenario": null
                },
                {
                    "value": null,
                    "module": "D",
                    "scenario": "S1"
                },
                {
                    "value": null,
                    "module": "D",
                    "scenario": "S2"
                }
            ]
        },
        {
            "parameter": "SQP",
            "values": [
                {
                    "value": null,
                    "module": "A1-A3",
                    "scenario": null
                },
                {
                    "value": null,
                    "module": "A4",
                    "scenario": null
                },
                {
                    "value": null,
                    "module": "A5",
                    "scenario": null
                },
                {
                    "value": null,
                    "module": "C1",
                    "scenario": null
                },
                {
                    "value": null,
                    "module": "C2",
                    "scenario": "S1"
                },
                {
                    "value": null,
                    "module": "C2",
                    "scenario": "S2"
                },
                {
                    "value": null,
                    "module": "C3",
                    "scenario": "S1"
                },
                {
                    "value": null,
                    "module": "C3",
                    "scenario": "S2"
                },
                {
                    "value": null,
                    "module": "C4",
                    "scenario": null
                },
                {
                    "value": null,
                    "module": "D",
                    "scenario": "S1"
                },
                {
                    "value": null,
                    "module": "D",
                    "scenario": "S2"
                }
            ]
        }
    ],
    "resource_use": [
        {
            "parameter": "PERE",
            "values": [
                {
                    "value": "9,80E+00",
                    "module": "A1-A3",
                    "scenario": null
                },
                {
                    "value": "7,07E-02",
                    "module": "A4",
                    "scenario": null
                },
                {
                    "value": "1,05E+00",
                    "module": "A5",
                    "scenario": null
                },
                {
                    "value": "5,58E-02",
                    "module": "C1",
                    "scenario": null
                },
                {
                    "value": "2,67E-02",
                    "module": "C2",
                    "scenario": "S1"
                },
                {
                    "value": "8,21E-03",
                    "module": "C2",
                    "scenario": "S2"
                },
                {
                    "value": "3,89E+00",
                    "module": "C3",
                    "scenario": "S1"
                },
                {
                    "value": "2,40E+00",
                    "module": "C3",
                    "scenario": "S2"
                },
                {
                    "value": "0,00E+00",
                    "module": "C4",
                    "scenario": null
                },
                {
                    "value": "-3,20E+00",
                    "module": "D",
                    "scenario": "S1"
                },
                {
                    "value": "-5,24E+00",
                    "module": "D",
                    "scenario": "S2"
                }
            ]
        },
        {
            "parameter": "PERM",
            "values": [
                {
                    "value": "7,00E-01",
                    "module": "A1-A3",
                    "scenario": null
                },
                {
                    "value": "0,00E+00",
                    "module": "A4",
                    "scenario": null
                },
                {
                    "value": "-7,00E-01",
                    "module": "A5",
                    "scenario": null
                },
                {
                    "value": "0,00E+00",
                    "module": "C1",
                    "scenario": null
                },
                {
                    "value": "0,00E+00",
                    "module": "C2",
                    "scenario": "S1"
                },
                {
                    "value": "0,00E+00",
                    "module": "C2",
                    "scenario": "S2"
                },
                {
                    "value": "0,00E+00",
                    "module": "C3",
                    "scenario": "S1"
                },
                {
                    "value": "0,00E+00",
                    "module": "C3",
                    "scenario": "S2"
                },
                {
                    "value": "0,00E+00",
                    "module": "C4",
                    "scenario": null
                },
                {
                    "value": "0,00E+00",
                    "module": "D",
                    "scenario": "S1"
                },
                {
                    "value": "0,00E+00",
                    "module": "D",
                    "scenario": "S2"
                }
            ]
        },
        {
            "parameter": "PERT",
            "values": [
                {
                    "value": "1,05E+01",
                    "module": "A1-A3",
                    "scenario": null
                },
                {
                    "value": "7,07E-02",
                    "module": "A4",
                    "scenario": null
                },
                {
                    "value": "3,50E-01",
                    "module": "A5",
                    "scenario": null
                },
                {
                    "value": "5,58E-02",
                    "module": "C1",
                    "scenario": null
                },
                {
                    "value": "2,67E-02",
                    "module": "C2",
                    "scenario": "S1"
                },
                {
                    "value": "8,21E-03",
                    "module": "C2",
                    "scenario": "S2"
                },
                {
                    "value": "3,89E+00",
                    "module": "C3",
                    "scenario": "S1"
                },
                {
                    "value": "2,40E+00",
                    "module": "C3",
                    "scenario": "S2"
                },
                {
                    "value": "0,00E+00",
                    "module": "C4",
                    "scenario": null
                },
                {
                    "value": "-3,20E+00",
                    "module": "D",
                    "scenario": "S1"
                },
                {
                    "value": "-5,24E+00",
                    "module": "D",
                    "scenario": "S2"
                }
            ]
        },
        {
            "parameter": "PENRE",
            "values": [
                {
                    "value": "8,80E+01",
                    "module": "A1-A3",
                    "scenario": null
                },
                {
                    "value": "1,02E+00",
                    "module": "A4",
                    "scenario": null
                },
                {
                    "value": "5,45E+00",
                    "module": "A5",
                    "scenario": null
                },
                {
                    "value": "3,86E-01",
                    "module": "C1",
                    "scenario": null
                },
                {
                    "value": "3,87E-01",
                    "module": "C2",
                    "scenario": "S1"
                },
                {
                    "value": "1,19E-01",
                    "module": "C2",
                    "scenario": "S2"
                },
                {
                    "value": "4,69E+01",
                    "module": "C3",
                    "scenario": "S1"
                },
                {
                    "value": "4,59E+01",
                    "module": "C3",
                    "scenario": "S2"
                },
                {
                    "value": "0,00E+00",
                    "module": "C4",
                    "scenario": null
                },
                {
                    "value": "-4,52E+01",
                    "module": "D",
                    "scenario": "S1"
                },
                {
                    "value": "-1,99E+01",
                    "module": "D",
                    "scenario": "S2"
                }
            ]
        },
        {
            "parameter": "PENRM",
            "values": [
                {
                    "value": "3,70E+01",
                    "module": "A1-A3",
                    "scenario": null
                },
                {
                    "value": "0,00E+00",
                    "module": "A4",
                    "scenario": null
                },
                {
                    "value": "-1,45E-01",
                    "module": "A5",
                    "scenario": null
                },
                {
                    "value": "0,00E+00",
                    "module": "C1",
                    "scenario": null
                },
                {
                    "value": "0,00E+00",
                    "module": "C2",
                    "scenario": "S1"
                },
                {
                    "value": "0,00E+00",
                    "module": "C2",
                    "scenario": "S2"
                },
                {
                    "value": "-3,69E+01",
                    "module": "C3",
                    "scenario": "S1"
                },
                {
                    "value": "-3,69E+01",
                    "module": "C3",
                    "scenario": "S2"
                },
                {
                    "value": "0,00E+00",
                    "module": "C4",
                    "scenario": null
                },
                {
                    "value": "0,00E+00",
                    "module": "D",
                    "scenario": "S1"
                },
                {
                    "value": "0,00E+00",
                    "module": "D",
                    "scenario": "S2"
                }
            ]
        },
        {
            "parameter": "PENRT",
            "values": [
                {
                    "value": "1,25E+02",
                    "module": "A1-A3",
                    "scenario": null
                },
                {
                    "value": "1,02E+00",
                    "module": "A4",
                    "scenario": null
                },
                {
                    "value": "5,30E+00",
                    "module": "A5",
                    "scenario": null
                },
                {
                    "value": "3,86E-01",
                    "module": "C1",
                    "scenario": null
                },
                {
                    "value": "3,87E-01",
                    "module": "C2",
                    "scenario": "S1"
                },
                {
                    "value": "1,19E-01",
                    "module": "C2",
                    "scenario": "S2"
                },
                {
                    "value": "1,00E+01",
                    "module": "C3",
                    "scenario": "S1"
                },
                {
                    "value": "9,02E+00",
                    "module": "C3",
                    "scenario": "S2"
                },
                {
                    "value": "0,00E+00",
                    "module": "C4",
                    "scenario": null
                },
                {
                    "value": "-4,52E+01",
                    "module": "D",
                    "scenario": "S1"
                },
                {
                    "value": "-1,99E+01",
                    "module": "D",
                    "scenario": "S2"
                }
            ]
        },
        {
            "parameter": "SM",
            "values": [
                {
                    "value": "0,00E+00",
                    "module": "A1-A3",
                    "scenario": null
                },
                {
                    "value": "0,00E+00",
                    "module": "A4",
                    "scenario": null
                },
                {
                    "value": "0,00E+00",
                    "module": "A5",
                    "scenario": null
                },
                {
                    "value": "0,00E+00",
                    "module": "C1",
                    "scenario": null
                },
                {
                    "value": "0,00E+00",
                    "module": "C2",
                    "scenario": "S1"
                },
                {
                    "value": "0,00E+00",
                    "module": "C2",
                    "scenario": "S2"
                },
                {
                    "value": "0,00E+00",
                    "module": "C3",
                    "scenario": "S1"
                },
                {
                    "value": "0,00E+00",
                    "module": "C3",
                    "scenario": "S2"
                },
                {
                    "value": "0,00E+00",
                    "module": "C4",
                    "scenario": null
                },
                {
                    "value": "1,35E+00",
                    "module": "D",
                    "scenario": "S1"
                },
                {
                    "value": "3,49E-02",
                    "module": "D",
                    "scenario": "S2"
                }
            ]
        },
        {
            "parameter": "RSF",
            "values": [
                {
                    "value": "0,00E+00",
                    "module": "A1-A3",
                    "scenario": null
                },
                {
                    "value": "0,00E+00",
                    "module": "A4",
                    "scenario": null
                },
                {
                    "value": "0,00E+00",
                    "module": "A5",
                    "scenario": null
                },
                {
                    "value": "0,00E+00",
                    "module": "C1",
                    "scenario": null
                },
                {
                    "value": "0,00E+00",
                    "module": "C2",
                    "scenario": "S1"
                },
                {
                    "value": "0,00E+00",
                    "module": "C2",
                    "scenario": "S2"
                },
                {
                    "value": "0,00E+00",
                    "module": "C3",
                    "scenario": "S1"
                },
                {
                    "value": "0,00E+00",
                    "module": "C3",
                    "scenario": "S2"
                },
                {
                    "value": "0,00E+00",
                    "module": "C4",
                    "scenario": null
                },
                {
                    "value": "0,00E+00",
                    "module": "D",
                    "scenario": "S1"
                },
                {
                    "value": "0,00E+00",
                    "module": "D",
                    "scenario": "S2"
                }
            ]
        },
        {
            "parameter": "NRSF",
            "values": [
                {
                    "value": "0,00E+00",
                    "module": "A1-A3",
                    "scenario": null
                },
                {
                    "value": "0,00E+00",
                    "module": "A4",
                    "scenario": null
                },
                {
                    "value": "0,00E+00",
                    "module": "A5",
                    "scenario": null
                },
                {
                    "value": "0,00E+00",
                    "module": "C1",
                    "scenario": null
                },
                {
                    "value": "0,00E+00",
                    "module": "C2",
                    "scenario": "S1"
                },
                {
                    "value": "0,00E+00",
                    "module": "C2",
                    "scenario": "S2"
                },
                {
                    "value": "0,00E+00",
                    "module": "C3",
                    "scenario": "S1"
                },
                {
                    "value": "0,00E+00",
                    "module": "C3",
                    "scenario": "S2"
                },
                {
                    "value": "0,00E+00",
                    "module": "C4",
                    "scenario": null
                },
                {
                    "value": "0,00E+00",
                    "module": "D",
                    "scenario": "S1"
                },
                {
                    "value": "0,00E+00",
                    "module": "D",
                    "scenario": "S2"
                }
            ]
        },
        {
            "parameter": "FW",
            "values": [
                {
                    "value": "8,51E-01",
                    "module": "A1-A3",
                    "scenario": null
                },
                {
                    "value": "8,16E-05",
                    "module": "A4",
                    "scenario": null
                },
                {
                    "value": "1,34E-03",
                    "module": "A5",
                    "scenario": null
                },
                {
                    "value": "8,45E-05",
                    "module": "C1",
                    "scenario": null
                },
                {
                    "value": "3,09E-05",
                    "module": "C2",
                    "scenario": "S1"
                },
                {
                    "value": "9,47E-06",
                    "module": "C2",
                    "scenario": "S2"
                },
                {
                    "value": "4,12E-03",
                    "module": "C3",
                    "scenario": "S1"
                },
                {
                    "value": "1,02E-02",
                    "module": "C3",
                    "scenario": "S2"
                },
                {
                    "value": "0,00E+00",
                    "module": "C4",
                    "scenario": null
                },
                {
                    "value": "-7,96E-03",
                    "module": "D",
                    "scenario": "S1"
                },
                {
                    "value": "-5,29E-03",
                    "module": "D",
                    "scenario": "S2"
                }
            ]
        }
    ],
    "end_of_life_waste": [
        {
            "parameter": "HWD",
            "values": [
                {
                    "value": "6,53E-04",
                    "module": "A1-A3",
                    "scenario": null
                },
                {
                    "value": "5,42E-12",
                    "module": "A4",
                    "scenario": null
                },
                {
                    "value": "3,03E-10",
                    "module": "A5",
                    "scenario": null
                },
                {
                    "value": "2,76E-11",
                    "module": "C1",
                    "scenario": null
                },
                {
                    "value": "2,05E-12",
                    "module": "C2",
                    "scenario": "S1"
                },
                {
                    "value": "6,29E-13",
                    "module": "C2",
                    "scenario": "S2"
                },
                {
                    "value": "1,15E-09",
                    "module": "C3",
                    "scenario": "S1"
                },
                {
                    "value": "7,00E-10",
                    "module": "C3",
                    "scenario": "S2"
                },
                {
                    "value": "0,00E+00",
                    "module": "C4",
                    "scenario": null
                },
                {
                    "value": "-2,93E-04",
                    "module": "D",
                    "scenario": "S1"
                },
                {
                    "value": "-2,63E-09",
                    "module": "D",
                    "scenario": "S2"
                }
            ]
        },
        {
            "parameter": "NHWD",
            "values": [
                {
                    "value": "2,34E-01",
                    "module": "A1-A3",
                    "scenario": null
                },
                {
                    "value": "1,67E-04",
                    "module": "A4",
                    "scenario": null
                },
                {
                    "value": "3,64E-02",
                    "module": "A5",
                    "scenario": null
                },
                {
                    "value": "8,20E-05",
                    "module": "C1",
                    "scenario": null
                },
                {
                    "value": "6,31E-05",
                    "module": "C2",
                    "scenario": "S1"
                },
                {
                    "value": "1,94E-05",
                    "module": "C2",
                    "scenario": "S2"
                },
                {
                    "value": "2,09E-01",
                    "module": "C3",
                    "scenario": "S1"
                },
                {
                    "value": "3,10E+00",
                    "module": "C3",
                    "scenario": "S2"
                },
                {
                    "value": "0,00E+00",
                    "module": "C4",
                    "scenario": null
                },
                {
                    "value": "-6,01E-03",
                    "module": "D",
                    "scenario": "S1"
                },
                {
                    "value": "-1,33E-03",
                    "module": "D",
                    "scenario": "S2"
                }
            ]
        },
        {
            "parameter": "RWD",
            "values": [
                {
                    "value": "1,91E-03",
                    "module": "A1-A3",
                    "scenario": null
                },
                {
                    "value": "1,90E-06",
                    "module": "A4",
                    "scenario": null
                },
                {
                    "value": "1,59E-04",
                    "module": "A5",
                    "scenario": null
                },
                {
                    "value": "6,42E-05",
                    "module": "C1",
                    "scenario": null
                },
                {
                    "value": "7,19E-07",
                    "module": "C2",
                    "scenario": "S1"
                },
                {
                    "value": "2,21E-07",
                    "module": "C2",
                    "scenario": "S2"
                },
                {
                    "value": "1,11E-03",
                    "module": "C3",
                    "scenario": "S1"
                },
                {
                    "value": "2,85E-04",
                    "module": "C3",
                    "scenario": "S2"
                },
                {
                    "value": "0,00E+00",
                    "module": "C4",
                    "scenario": null
                },
                {
                    "value": "-6,08E-04",
                    "module": "D",
                    "scenario": "S1"
                },
                {
                    "value": "-1,51E-03",
                    "module": "D",
                    "scenario": "S2"
                }
            ]
        }
    ],
    "end_of_life_flow": [
        {
            "parameter": "CRU",
            "values": [
                {
                    "value": "0,00E+00",
                    "module": "A1-A3",
                    "scenario": null
                },
                {
                    "value": "0,00E+00",
                    "module": "A4",
                    "scenario": null
                },
                {
                    "value": "0,00E+00",
                    "module": "A5",
                    "scenario": null
                },
                {
                    "value": "0,00E+00",
                    "module": "C1",
                    "scenario": null
                },
                {
                    "value": "0,00E+00",
                    "module": "C2",
                    "scenario": "S1"
                },
                {
                    "value": "0,00E+00",
                    "module": "C2",
                    "scenario": "S2"
                },
                {
                    "value": "0,00E+00",
                    "module": "C3",
                    "scenario": "S1"
                },
                {
                    "value": "0,00E+00",
                    "module": "C3",
                    "scenario": "S2"
                },
                {
                    "value": "0,00E+00",
                    "module": "C4",
                    "scenario": null
                },
                {
                    "value": "0,00E+00",
                    "module": "D",
                    "scenario": "S1"
                },
                {
                    "value": "0,00E+00",
                    "module": "D",
                    "scenario": "S2"
                }
            ]
        },
        {
            "parameter": "MFR",
            "values": [
                {
                    "value": "0,00E+00",
                    "module": "A1-A3",
                    "scenario": null
                },
                {
                    "value": "0,00E+00",
                    "module": "A4",
                    "scenario": null
                },
                {
                    "value": "0,00E+00",
                    "module": "A5",
                    "scenario": null
                },
                {
                    "value": "0,00E+00",
                    "module": "C1",
                    "scenario": null
                },
                {
                    "value": "0,00E+00",
                    "module": "C2",
                    "scenario": "S1"
                },
                {
                    "value": "0,00E+00",
                    "module": "C2",
                    "scenario": "S2"
                },
                {
                    "value": "1,99E+00",
                    "module": "C3",
                    "scenario": "S1"
                },
                {
                    "value": "3,49E-02",
                    "module": "C3",
                    "scenario": "S2"
                },
                {
                    "value": "0,00E+00",
                    "module": "C4",
                    "scenario": null
                },
                {
                    "value": "0,00E+00",
                    "module": "D",
                    "scenario": "S1"
                },
                {
                    "value": "0,00E+00",
                    "module": "D",
                    "scenario": "S2"
                }
            ]
        },
        {
            "parameter": "MER",
            "values": [
                {
                    "value": "0,00E+00",
                    "module": "A1-A3",
                    "scenario": null
                },
                {
                    "value": "0,00E+00",
                    "module": "A4",
                    "scenario": null
                },
                {
                    "value": "0,00E+00",
                    "module": "A5",
                    "scenario": null
                },
                {
                    "value": "0,00E+00",
                    "module": "C1",
                    "scenario": null
                },
                {
                    "value": "0,00E+00",
                    "module": "C2",
                    "scenario": "S1"
                },
                {
                    "value": "0,00E+00",
                    "module": "C2",
                    "scenario": "S2"
                },
                {
                    "value": "0,00E+00",
                    "module": "C3",
                    "scenario": "S1"
                },
                {
                    "value": "0,00E+00",
                    "module": "C3",
                    "scenario": "S2"
                },
                {
                    "value": "0,00E+00",
                    "module": "C4",
                    "scenario": null
                },
                {
                    "value": "0,00E+00",
                    "module": "D",
                    "scenario": "S1"
                },
                {
                    "value": "0,00E+00",
                    "module": "D",
                    "scenario": "S2"
                }
            ]
        },
        {
            "parameter": "EEE",
            "values": [
                {
                    "value": "0,00E+00",
                    "module": "A1-A3",
                    "scenario": null
                },
                {
                    "value": "0,00E+00",
                    "module": "A4",
                    "scenario": null
                },
                {
                    "value": "1,66E-01",
                    "module": "A5",
                    "scenario": null
                },
                {
                    "value": "0,00E+00",
                    "module": "C1",
                    "scenario": null
                },
                {
                    "value": "0,00E+00",
                    "module": "C2",
                    "scenario": "S1"
                },
                {
                    "value": "0,00E+00",
                    "module": "C2",
                    "scenario": "S2"
                },
                {
                    "value": "0,00E+00",
                    "module": "C3",
                    "scenario": "S1"
                },
                {
                    "value": "4,84E+00",
                    "module": "C3",
                    "scenario": "S2"
                },
                {
                    "value": "0,00E+00",
                    "module": "C4",
                    "scenario": null
                },
                {
                    "value": "0,00E+00",
                    "module": "D",
                    "scenario": "S1"
                },
                {
                    "value": "0,00E+00",
                    "module": "D",
                    "scenario": "S2"
                }
            ]
        },
        {
            "parameter": "EET",
            "values": [
                {
                    "value": "0,00E+00",
                    "module": "A1-A3",
                    "scenario": null
                },
                {
                    "value": "0,00E+00",
                    "module": "A4",
                    "scenario": null
                },
                {
                    "value": "2,99E-01",
                    "module": "A5",
                    "scenario": null
                },
                {
                    "value": "0,00E+00",
                    "module": "C1",
                    "scenario": null
                },
                {
                    "value": "0,00E+00",
                    "module": "C2",
                    "scenario": "S1"
                },
                {
                    "value": "0,00E+00",
                    "module": "C2",
                    "scenario": "S2"
                },
                {
                    "value": "0,00E+00",
                    "module": "C3",
                    "scenario": "S1"
                },
                {
                    "value": "8,83E+00",
                    "module": "C3",
                    "scenario": "S2"
                },
                {
                    "value": "0,00E+00",
                    "module": "C4",
                    "scenario": null
                },
                {
                    "value": "0,00E+00",
                    "module": "D",
                    "scenario": "S1"
                },
                {
                    "value": "0,00E+00",
                    "module": "D",
                    "scenario": "S2"
                }
            ]
        }
    ]
}