{
    "product_name": "RAUKANTEX ABS",
    "epd_id": "EPD-REH-20240312-IBI1-DE",
    "compliance": [
        "DIN EN 15804+A2",
        "ISO 14025"
    ],
    "producer_name": "REHAU Industries SE & Co. KG",
    "environmental_impact": [
        {
            "parameter": "GWP-total",
            "values": [
                {
                    "value": "4,21E+00",
                    "module": "A1-A3",
                    "scenario": null
                },
                {
                    "value": "0,00E+00",
                    "module": "C1",
                    "scenario": null
                },
                {
                    "value": "6,96E-03",
                    "module": "C2",
                    "scenario": null
                },
                {
                    "value": "3,02E-01",
                    "module": "C3",
                    "scenario": "S1"
                },
                {
                    "value": "2,11E+00",
                    "module": "C3",
                    "scenario": "S2"
                },
                {
                    "value": "2,94E-02",
                    "module": "C4",
                    "scenario": null
                },
                {
                    "value": "-1,67E+00",
                    "module": "D",
                    "scenario": "S1"
                },
                {
                    "value": "-1,38E+00",
                    "module": "D",
                    "scenario": "S2"
                },
                {
                    "value": "0,00E+00",
                    "module": "D",
                    "scenario": "S3"
                }
            ]
        },
        {
            "parameter": "GWP-fossil",
            "values": [
                {
                    "value": "4,17E+00",
                    "module": "A1-A3",
                    "scenario": null
                },
                {
                    "value": "0,00E+00",
                    "module": "C1",
                    "scenario": null
                },
                {
                    "value": "6,79E-03",
                    "module": "C2",
                    "scenario": null
                },
                {
                    "value": "3,02E-01",
                    "module": "C3",
                    "scenario": "S1"
                },
                {
                    "value": "2,11E+00",
                    "module": "C3",
                    "scenario": "S2"
                },
                {
                    "value": "2,94E-02",
                    "module": "C4",
                    "scenario": null
                },
                {
                    "value": "-1,66E+00",
                    "module": "D",
                    "scenario": "S1"
                },
                {
                    "value": "-1,37E+00",
                    "module": "D",
                    "scenario": "S2"
                },
                {
                    "value": "0,00E+00",
                    "module": "D",
                    "scenario": "S3"
                }
            ]
        },
        {
            "parameter": "GWP-biogenic",
            "values": [
                {
                    "value": "1,97E-02",
                    "module": "A1-A3",
                    "scenario": null
                },
                {
                    "value": "0,00E+00",
                    "module": "C1",
                    "scenario": null
                },
                {
                    "value": "3,88E-05",
                    "module": "C2",
                    "scenario": null
                },
                {
                    "value": "8,21E-06",
                    "module": "C3",
                    "scenario": "S1"
                },
                {
                    "value": "1,22E-04",
                    "module": "C3",
                    "scenario": "S2"
                },
                {
                    "value": "0,00E+00",
                    "module": "C4",
                    "scenario": null
                },
                {
                    "value": "-1,42E-03",
                    "module": "D",
                    "scenario": "S1"
                },
                {
                    "value": "-5,50E-03",
                    "module": "D",
                    "scenario": "S2"
                },
                {
                    "value": "0,00E+00",
                    "module": "D",
                    "scenario": "S3"
                }
            ]
        },
        {
            "parameter": "GWP-luluc",
            "values": [
                {
                    "value": "1,89E-02",
                    "module": "A1-A3",
                    "scenario": null
                },
                {
                    "value": "0,00E+00",
                    "module": "C1",
                    "scenario": null
                },
                {
                    "value": "1,31E-04",
                    "module": "C2",
                    "scenario": null
                },
                {
                    "value": "2,46E-05",
                    "module": "C3",
                    "scenario": "S1"
                },
                {
                    "value": "2,98E-05",
                    "module": "C3",
                    "scenario": "S2"
                },
                {
                    "value": "1,08E-04",
                    "module": "C4",
                    "scenario": null
                },
                {
                    "value": "-7,18E-03",
                    "module": "D",
                    "scenario": "S1"
                },
                {
                    "value": "-9,43E-04",
                    "module": "D",
                    "scenario": "S2"
                },
                {
                    "value": "0,00E+00",
                    "module": "D",
                    "scenario": "S3"
                }
            ]
        },
        {
            "parameter": "ODP",
            "values": [
                {
                    "value": "5,28E-11",
                    "module": "A1-A3",
                    "scenario": null
                },
                {
                    "value": "0,00E+00",
                    "module": "C1",
                    "scenario": null
                },
                {
                    "value": "2,14E-15",
                    "module": "C2",
                    "scenario": null
                },
                {
                    "value": "3,10E-14",
                    "module": "C3",
                    "scenario": "S1"
                },
                {
                    "value": "2,58E-13",
                    "module": "C3",
                    "scenario": "S2"
                },
                {
                    "value": "9,70E-14",
                    "module": "C4",
                    "scenario": null
                },
                {
                    "value": "-3,89E-12",
                    "module": "D",
                    "scenario": "S1"
                },
                {
                    "value": "-1,55E-14",
                    "module": "D",
                    "scenario": "S2"
                },
                {
                    "value": "0,00E+00",
                    "module": "D",
                    "scenario": "S3"
                }
            ]
        },
        {
            "parameter": "AP",
            "values": [
                {
                    "value": "8,64E-03",
                    "module": "A1-A3",
                    "scenario": null
                },
                {
                    "value": "0,00E+00",
                    "module": "C1",
                    "scenario": null
                },
                {
                    "value": "1,01E-05",
                    "module": "C2",
                    "scenario": null
                },
                {
                    "value": "2,68E-04",
                    "module": "C3",
                    "scenario": "S1"
                },
                {
                    "value": "1,66E-03",
                    "module": "C3",
                    "scenario": "S2"
                },
                {
                    "value": "1,76E-04",
                    "module": "C4",
                    "scenario": null
                },
                {
                    "value": "-3,07E-03",
                    "module": "D",
                    "scenario": "S1"
                },
                {
                    "value": "-1,79E-03",
                    "module": "D",
                    "scenario": "S2"
                },
                {
                    "value": "0,00E+00",
                    "module": "D",
                    "scenario": "S3"
                }
            ]
        },
        {
            "parameter": "POCP",
            "values": [
                {
                    "value": "1,05E-02",
                    "module": "A1-A3",
                    "scenario": null
                },
                {
                    "value": "0,00E+00",
                    "module": "C1",
                    "scenario": null
                },
                {
                    "value": "9,76E-06",
                    "module": "C2",
                    "scenario": null
                },
                {
                    "value": "3,00E-04",
                    "module": "C3",
                    "scenario": "S1"
                },
                {
                    "value": "2,10E-03",
                    "module": "C3",
                    "scenario": "S2"
                },
                {
                    "value": "1,21E-04",
                    "module": "C4",
                    "scenario": null
                },
                {
                    "value": "-3,66E-03",
                    "module": "D",
                    "scenario": "S1"
                },
                {
                    "value": "-1,44E-03",
                    "module": "D",
                    "scenario": "S2"
                },
                {
                    "value": "0,00E+00",
                    "module": "D",
                    "scenario": "S3"
                }
            ]
        },
        {
            "parameter": "ADPE",
            "values": [
                {
                    "value": "6,06E-07",
                    "module": "A1-A3",
                    "scenario": null
                },
                {
                    "value": "0,00E+00",
                    "module": "C1",
                    "scenario": null
                },
                {
                    "value": "1,16E-09",
                    "module": "C2",
                    "scenario": null
                },
                {
                    "value": "8,29E-10",
                    "module": "C3",
                    "scenario": "S1"
                },
                {
                    "value": "2,91E-09",
                    "module": "C3",
                    "scenario": "S2"
                },
                {
                    "value": "1,95E-09",
                    "module": "C4",
                    "scenario": null
                },
                {
                    "value": "-1,36E-07",
                    "module": "D",
                    "scenario": "S1"
                },
                {
                    "value": "-2,28E-07",
                    "module": "D",
                    "scenario": "S2"
                },
                {
                    "value": "0,00E+00",
                    "module": "D",
                    "scenario": "S3"
                }
            ]
        },
        {
            "parameter": "ADPF",
            "values": [
                {
                    "value": "1,05E+02",
                    "module": "A1-A3",
                    "scenario": null
                },
                {
                    "value": "0,00E+00",
                    "module": "C1",
                    "scenario": null
                },
                {
                    "value": "8,91E-02",
                    "module": "C2",
                    "scenario": null
                },
                {
                    "value": "1,12E+00",
                    "module": "C3",
                    "scenario": "S1"
                },
                {
                    "value": "6,93E-01",
                    "module": "C3",
                    "scenario": "S2"
                },
                {
                    "value": "4,97E-01",
                    "module": "C4",
                    "scenario": null
                },
                {
                    "value": "-4,24E+01",
                    "module": "D",
                    "scenario": "S1"
                },
                {
                    "value": "-2,41E+01",
                    "module": "D",
                    "scenario": "S2"
                },
                {
                    "value": "0,00E+00",
                    "module": "D",
                    "scenario": "S3"
                }
            ]
        },
        {
            "parameter": "WDP",
            "values": [
                {
                    "value": "3,51E-01",
                    "module": "A1-A3",
                    "scenario": null
                },
                {
                    "value": "0,00E+00",
                    "module": "C1",
                    "scenario": null
                },
                {
                    "value": "4,86E-05",
                    "module": "C2",
                    "scenario": null
                },
                {
                    "value": "2,75E-02",
                    "module": "C3",
                    "scenario": "S1"
                },
                {
                    "value": "2,71E-01",
                    "module": "C3",
                    "scenario": "S2"
                },
                {
                    "value": "3,80E-03",
                    "module": "C4",
                    "scenario": null
                },
                {
                    "value": "-1,32E-01",
                    "module": "D",
                    "scenario": "S1"
                },
                {
                    "value": "-1,03E-01",
                    "module": "D",
                    "scenario": "S2"
                },
                {
                    "value": "0,00E+00",
                    "module": "D",
                    "scenario": "S3"
                }
            ]
        },
        {
            "parameter": "EP-freshwater",
            "values": [
                {
                    "value": "1,88E-05",
                    "module": "A1-A3",
                    "scenario": null
                },
                {
                    "value": "0,00E+00",
                    "module": "C1",
                    "scenario": null
                },
                {
                    "value": "1,85E-08",
                    "module": "C2",
                    "scenario": null
                },
                {
                    "value": "1,62E-08",
                    "module": "C3",
                    "scenario": "S1"
                },
                {
                    "value": "7,44E-08",
                    "module": "C3",
                    "scenario": "S2"
                },
                {
                    "value": "1,69E-05",
                    "module": "C4",
                    "scenario": null
                },
                {
                    "value": "-4,28E-06",
                    "module": "D",
                    "scenario": "S1"
                },
                {
                    "value": "-1,78E-06",
                    "module": "D",
                    "scenario": "S2"
                },
                {
                    "value": "0,00E+00",
                    "module": "D",
                    "scenario": "S3"
                }
            ]
        },
        {
            "parameter": "EP-marine",
            "values": [
                {
                    "value": "3,20E-03",
                    "module": "A1-A3",
                    "scenario": null
                },
                {
                    "value": "0,00E+00",
                    "module": "C1",
                    "scenario": null
                },
                {
                    "value": "3,75E-06",
                    "module": "C2",
                    "scenario": null
                },
                {
                    "value": "1,14E-04",
                    "module": "C3",
                    "scenario": "S1"
                },
                {
                    "value": "8,20E-04",
                    "module": "C3",
                    "scenario": "S2"
                },
                {
                    "value": "3,79E-05",
                    "module": "C4",
                    "scenario": null
                },
                {
                    "value": "-1,16E-03",
                    "module": "D",
                    "scenario": "S1"
                },
                {
                    "value": "-5,12E-04",
                    "module": "D",
                    "scenario": "S2"
                },
                {
                    "value": "0,00E+00",
                    "module": "D",
                    "scenario": "S3"
                }
            ]
        },
        {
            "parameter": "EP-terrestrial",
            "values": [
                {
                    "value": "3,28E-02",
                    "module": "A1-A3",
                    "scenario": null
                },
                {
                    "value": "0,00E+00",
                    "module": "C1",
                    "scenario": null
                },
                {
                    "value": "4,49E-05",
                    "module": "C2",
                    "scenario": null
                },
                {
                    "value": "1,28E-03",
                    "module": "C3",
                    "scenario": "S1"
                },
                {
                    "value": "9,29E-03",
                    "module": "C3",
                    "scenario": "S2"
                },
                {
                    "value": "4,16E-04",
                    "module": "C4",
                    "scenario": null
                },
                {
                    "value": "-1,19E-02",
                    "module": "D",
                    "scenario": "S1"
                },
                {
                    "value": "-5,49E-03",
                    "module": "D",
                    "scenario": "S2"
                },
                {
                    "value": "0,00E+00",
                    "module": "D",
                    "scenario": "S3"
                }
            ]
        }
    ],
    "additional_environmental_impact": [
        {
            "parameter": "PM",
            "values": [
                {
                    "value": "8,40E-08",
                    "module": "A1-A3",
                    "scenario": null
                },
                {
                    "value": "0,00E+00",
                    "module": "C1",
                    "scenario": null
                },
                {
                    "value": "1,03E-10",
                    "module": "C2",
                    "scenario": null
                },
                {
                    "value": "1,63E-09",
                    "module": "C3",
                    "scenario": "S1"
                },
                {
                    "value": "6,05E-09",
                    "module": "C3",
                    "scenario": "S2"
                },
                {
                    "value": "1,82E-09",
                    "module": "C4",
                    "scenario": null
                },
                {
                    "value": "-2,58E-08",
                    "module": "D",
                    "scenario": "S1"
                },
                {
                    "value": "-1,54E-08",
                    "module": "D",
                    "scenario": "S2"
                },
                {
                    "value": "0,00E+00",
                    "module": "D",
                    "scenario": "S3"
                }
            ]
        },
        {
            "parameter": "ETP-fw",
            "values": [
                {
                    "value": "5,28E+01",
                    "module": "A1-A3",
                    "scenario": null
                },
                {
                    "value": "0,00E+00",
                    "module": "C1",
                    "scenario": null
                },
                {
                    "value": "6,92E-02",
                    "module": "C2",
                    "scenario": null
                },
                {
                    "value": "1,78E-01",
                    "module": "C3",
                    "scenario": "S1"
                },
                {
                    "value": "3,04E-01",
                    "module": "C3",
                    "scenario": "S2"
                },
                {
                    "value": "1,08E+00",
                    "module": "C4",
                    "scenario": null
                },
                {
                    "value": "-1,95E+01",
                    "module": "D",
                    "scenario": "S1"
                },
                {
                    "value": "-3,28E+00",
                    "module": "D",
                    "scenario": "S2"
                },
                {
                    "value": "0,00E+00",
                    "module": "D",
                    "scenario": "S3"
                }
            ]
        },
        {
            "parameter": "HTP-c",
            "values": [
                {
                    "value": "4,16E-09",
                    "module": "A1-A3",
                    "scenario": null
                },
                {
                    "value": "0,00E+00",
                    "module": "C1",
                    "scenario": null
                },
                {
                    "value": "1,38E-12",
                    "module": "C2",
                    "scenario": null
                },
                {
                    "value": "6,06E-12",
                    "module": "C3",
                    "scenario": "S1"
                },
                {
                    "value": "1,60E-11",
                    "module": "C3",
                    "scenario": "S2"
                },
                {
                    "value": "1,60E-11",
                    "module": "C4",
                    "scenario": null
                },
                {
                    "value": "-1,57E-09",
                    "module": "D",
                    "scenario": "S1"
                },
                {
                    "value": "-2,28E-10",
                    "module": "D",
                    "scenario": "S2"
                },
                {
                    "value": "0,00E+00",
                    "module": "D",
                    "scenario": "S3"
                }
            ]
        },
        {
            "parameter": "HTP-nc",
            "values": [
                {
                    "value": "4,19E-08",
                    "module": "A1-A3",
                    "scenario": null
                },
                {
                    "value": "0,00E+00",
                    "module": "C1",
                    "scenario": null
                },
                {
                    "value": "5,81E-11",
                    "module": "C2",
                    "scenario": null
                },
                {
                    "value": "4,35E-10",
                    "module": "C3",
                    "scenario": "S1"
                },
                {
                    "value": "1,35E-09",
                    "module": "C3",
                    "scenario": "S2"
                },
                {
                    "value": "3,34E-10",
                    "module": "C4",
                    "scenario": null
                },
                {
                    "value": "-1,70E-08",
                    "module": "D",
                    "scenario": "S1"
                },
                {
                    "value": "-7,34E-09",
                    "module": "D",
                    "scenario": "S2"
                },
                {
                    "value": "0,00E+00",
                    "module": "D",
                    "scenario": "S3"
                }
            ]
        },
        {
            "parameter": "SQP",
            "values": [
                {
                    "value": "3,80E+01",
                    "module": "A1-A3",
                    "scenario": null
                },
                {
                    "value": "0,00E+00",
                    "module": "C1",
                    "scenario": null
                },
                {
                    "value": "5,93E-02",
                    "module": "C2",
                    "scenario": null
                },
                {
                    "value": "2,84E-02",
                    "module": "C3",
                    "scenario": "S1"
                },
                {
                    "value": "1,56E-01",
                    "module": "C3",
                    "scenario": "S2"
                },
                {
                    "value": "8,43E-02",
                    "module": "C4",
                    "scenario": null
                },
                {
                    "value": "-2,03E+00",
                    "module": "D",
                    "scenario": "S1"
                },
                {
                    "value": "-3,65E+00",
                    "module": "D",
                    "scenario": "S2"
                },
                {
                    "value": "0,00E+00",
                    "module": "D",
                    "scenario": "S3"
                }
            ]
        }
    ],
    "resource_use": [
        {
            "parameter": "PERE",
            "values": [
                {
                    "value": "2,40E+01",
                    "module": "A1-A3",
                    "scenario": null
                },
                {
                    "value": "0,00E+00",
                    "module": "C1",
                    "scenario": null
                },
                {
                    "value": "9,86E-03",
                    "module": "C2",
                    "scenario": null
                },
                {
                    "value": "1,98E-02",
                    "module": "C3",
                    "scenario": "S1"
                },
                {
                    "value": "1,51E-01",
                    "module": "C3",
                    "scenario": "S2"
                },
                {
                    "value": "7,51E-02",
                    "module": "C4",
                    "scenario": null
                },
                {
                    "value": "-2,59E+00",
                    "module": "D",
                    "scenario": "S1"
                },
                {
                    "value": "-5,32E+00",
                    "module": "D",
                    "scenario": "S2"
                },
                {
                    "value": "0,00E+00",
                    "module": "D",
                    "scenario": "S3"
                }
            ]
        },
        {
            "parameter": "PERM",
            "values": [
                {
                    "value": "0,00E+00",
                    "module": "A1-A3",
                    "scenario": null
                },
                {
                    "value": "0,00E+00",
                    "module": "C1",
                    "scenario": null
                },
                {
                    "value": "0,00E+00",
                    "module": "C2",
                    "scenario": null
                },
                {
                    "value": "0,00E+00",
                    "module": "C3",
                    "scenario": "S1"
                },
                {
                    "value": "0,00E+00",
                    "module": "C3",
                    "scenario": "S2"
                },
                {
                    "value": "0,00E+00",
                    "module": "C4",
                    "scenario": null
                },
                {
                    "value": "0,00E+00",
                    "module": "D",
                    "scenario": "S1"
                },
                {
                    "value": "0,00E+00",
                    "module": "D",
                    "scenario": "S2"
                },
                {
                    "value": "0,00E+00",
                    "module": "D",
                    "scenario": "S3"
                }
            ]
        },
        {
            "parameter": "PERT",
            "values": [
                {
                    "value": "2,40E+01",
                    "module": "A1-A3",
                    "scenario": null
                },
                {
                    "value": "0,00E+00",
                    "module": "C1",
                    "scenario": null
                },
                {
                    "value": "9,86E-03",
                    "module": "C2",
                    "scenario": null
                },
                {
                    "value": "1,98E-02",
                    "module": "C3",
                    "scenario": "S1"
                },
                {
                    "value": "1,51E-01",
                    "module": "C3",
                    "scenario": "S2"
                },
                {
                    "value": "7,51E-02",
                    "module": "C4",
                    "scenario": null
                },
                {
                    "value": "-2,59E+00",
                    "module": "D",
                    "scenario": "S1"
                },
                {
                    "value": "-5,32E+00",
                    "module": "D",
                    "scenario": "S2"
                },
                {
                    "value": "0,00E+00",
                    "module": "D",
                    "scenario": "S3"
                }
            ]
        },
        {
            "parameter": "PENRE",
            "values": [
                {
                    "value": "1,05E+02",
                    "module": "A1-A3",
                    "scenario": null
                },
                {
                    "value": "0,00E+00",
                    "module": "C1",
                    "scenario": null
                },
                {
                    "value": "8,91E-02",
                    "module": "C2",
                    "scenario": null
                },
                {
                    "value": "4,73E+00",
                    "module": "C3",
                    "scenario": "S1"
                },
                {
                    "value": "3,68E+01",
                    "module": "C3",
                    "scenario": "S2"
                },
                {
                    "value": "4,97E-01",
                    "module": "C4",
                    "scenario": null
                },
                {
                    "value": "-4,24E+01",
                    "module": "D",
                    "scenario": "S1"
                },
                {
                    "value": "-2,41E+01",
                    "module": "D",
                    "scenario": "S2"
                },
                {
                    "value": "0,00E+00",
                    "module": "D",
                    "scenario": "S3"
                }
            ]
        },
        {
            "parameter": "PENRM",
            "values": [
                {
                    "value": "3,61E+01",
                    "module": "A1-A3",
                    "scenario": null
                },
                {
                    "value": "0,00E+00",
                    "module": "C1",
                    "scenario": null
                },
                {
                    "value": "0,00E+00",
                    "module": "C2",
                    "scenario": null
                },
                {
                    "value": "-3,61E+01",
                    "module": "C3",
                    "scenario": "S1"
                },
                {
                    "value": "-3,61E+01",
                    "module": "C3",
                    "scenario": "S2"
                },
                {
                    "value": "0,00E+00",
                    "module": "C4",
                    "scenario": null
                },
                {
                    "value": "0,00E+00",
                    "module": "D",
                    "scenario": "S1"
                },
                {
                    "value": "0,00E+00",
                    "module": "D",
                    "scenario": "S2"
                },
                {
                    "value": "0,00E+00",
                    "module": "D",
                    "scenario": "S3"
                }
            ]
        },
        {
            "parameter": "PENRT",
            "values": [
                {
                    "value": "1,42E+02",
                    "module": "A1-A3",
                    "scenario": null
                },
                {
                    "value": "0,00E+00",
                    "module": "C1",
                    "scenario": null
                },
                {
                    "value": "8,91E-02",
                    "module": "C2",
                    "scenario": null
                },
                {
                    "value": "-3,14E+01",
                    "module": "C3",
                    "scenario": "S1"
                },
                {
                    "value": "6,93E-01",
                    "module": "C3",
                    "scenario": "S2"
                },
                {
                    "value": "4,97E-01",
                    "module": "C4",
                    "scenario": null
                },
                {
                    "value": "-4,24E+01",
                    "module": "D",
                    "scenario": "S1"
                },
                {
                    "value": "-2,41E+01",
                    "module": "D",
                    "scenario": "S2"
                },
                {
                    "value": "0,00E+00",
                    "module": "D",
                    "scenario": "S3"
                }
            ]
        },
        {
            "parameter": "SM",
            "values": [
                {
                    "value": "0,00E+00",
                    "module": "A1-A3",
                    "scenario": null
                },
                {
                    "value": "0,00E+00",
                    "module": "C1",
                    "scenario": null
                },
                {
                    "value": "0,00E+00",
                    "module": "C2",
                    "scenario": null
                },
                {
                    "value": "0,00E+00",
                    "module": "C3",
                    "scenario": "S1"
                },
                {
                    "value": "0,00E+00",
                    "module": "C3",
                    "scenario": "S2"
                },
                {
                    "value": "0,00E+00",
                    "module": "C4",
                    "scenario": null
                },
                {
                    "value": "9,00E-01",
                    "module": "D",
                    "scenario": "S1"
                },
                {
                    "value": "0,00E+00",
                    "module": "D",
                    "scenario": "S2"
                },
                {
                    "value": "0,00E+00",
                    "module": "D",
                    "scenario": "S3"
                }
            ]
        },
        {
            "parameter": "RSF",
            "values": [
                {
                    "value": "0,00E+00",
                    "module": "A1-A3",
                    "scenario": null
                },
                {
                    "value": "0,00E+00",
                    "module": "C1",
                    "scenario": null
                },
                {
                    "value": "0,00E+00",
                    "module": "C2",
                    "scenario": null
                },
                {
                    "value": "0,00E+00",
                    "module": "C3",
                    "scenario": "S1"
                },
                {
                    "value": "0,00E+00",
                    "module": "C3",
                    "scenario": "S2"
                },
                {
                    "value": "0,00E+00",
                    "module": "C4",
                    "scenario": null
                },
                {
                    "value": "0,00E+00",
                    "module": "D",
                    "scenario": "S1"
                },
                {
                    "value": "0,00E+00",
                    "module": "D",
                    "scenario": "S2"
                },
                {
                    "value": "0,00E+00",
                    "module": "D",
                    "scenario": "S3"
                }
            ]
        },
        {
            "parameter": "NRSF",
            "values": [
                {
                    "value": "0,00E+00",
                    "module": "A1-A3",
                    "scenario": null
                },
                {
                    "value": "0,00E+00",
                    "module": "C1",
                    "scenario": null
                },
                {
                    "value": "0,00E+00",
                    "module": "C2",
                    "scenario": null
                },
                {
                    "value": "0,00E+00",
                    "module": "C3",
                    "scenario": "S1"
                },
                {
                    "value": "0,00E+00",
                    "module": "C3",
                    "scenario": "S2"
                },
                {
                    "value": "0,00E+00",
                    "module": "C4",
                    "scenario": null
                },
                {
                    "value": "0,00E+00",
                    "module": "D",
                    "scenario": "S1"
                },
                {
                    "value": "0,00E+00",
                    "module": "D",
                    "scenario": "S2"
                },
                {
                    "value": "0,00E+00",
                    "module": "D",
                    "scenario": "S3"
                }
            ]
        },
        {
            "parameter": "FW",
            "values": [
                {
                    "value": "1,59E-02",
                    "module": "A1-A3",
                    "scenario": null
                },
                {
                    "value": "0,00E+00",
                    "module": "C1",
                    "scenario": null
                },
                {
                    "value": "9,21E-06",
                    "module": "C2",
                    "scenario": null
                },
                {
                    "value": "7,95E-04",
                    "module": "C3",
                    "scenario": "S1"
                },
                {
                    "value": "6,37E-03",
                    "module": "C3",
                    "scenario": "S2"
                },
                {
                    "value": "1,14E-04",
                    "module": "C4",
                    "scenario": null
                },
                {
                    "value": "-5,48E-03",
                    "module": "D",
                    "scenario": "S1"
                },
                {
                    "value": "-5,18E-03",
                    "module": "D",
                    "scenario": "S2"
                },
                {
                    "value": "0,00E+00",
                    "module": "D",
                    "scenario": "S3"
                }
            ]
        }
    ],
    "end_of_life_waste": [
        {
            "parameter": "HWD",
            "values": [
                {
                    "value": "5,79E-05",
                    "module": "A1-A3",
                    "scenario": null
                },
                {
                    "value": "0,00E+00",
                    "module": "C1",
                    "scenario": null
                },
                {
                    "value": "4,34E-12",
                    "module": "C2",
                    "scenario": null
                },
                {
                    "value": "4,20E-11",
                    "module": "C3",
                    "scenario": "S1"
                },
                {
                    "value": "3,24E-10",
                    "module": "C3",
                    "scenario": "S2"
                },
                {
                    "value": "1,23E-10",
                    "module": "C4",
                    "scenario": null
                },
                {
                    "value": "-9,81E-06",
                    "module": "D",
                    "scenario": "S1"
                },
                {
                    "value": "-5,40E-09",
                    "module": "D",
                    "scenario": "S2"
                },
                {
                    "value": "0,00E+00",
                    "module": "D",
                    "scenario": "S3"
                }
            ]
        },
        {
            "parameter": "NHWD",
            "values": [
                {
                    "value": "5,75E-02",
                    "module": "A1-A3",
                    "scenario": null
                },
                {
                    "value": "0,00E+00",
                    "module": "C1",
                    "scenario": null
                },
                {
                    "value": "1,51E-05",
                    "module": "C2",
                    "scenario": null
                },
                {
                    "value": "6,95E-03",
                    "module": "C3",
                    "scenario": "S1"
                },
                {
                    "value": "6,63E-02",
                    "module": "C3",
                    "scenario": "S2"
                },
                {
                    "value": "9,96E-01",
                    "module": "C4",
                    "scenario": null
                },
                {
                    "value": "-1,51E-02",
                    "module": "D",
                    "scenario": "S1"
                },
                {
                    "value": "-1,12E-02",
                    "module": "D",
                    "scenario": "S2"
                },
                {
                    "value": "0,00E+00",
                    "module": "D",
                    "scenario": "S3"
                }
            ]
        },
        {
            "parameter": "RWD",
            "values": [
                {
                    "value": "7,70E-04",
                    "module": "A1-A3",
                    "scenario": null
                },
                {
                    "value": "0,00E+00",
                    "module": "C1",
                    "scenario": null
                },
                {
                    "value": "1,42E-07",
                    "module": "C2",
                    "scenario": null
                },
                {
                    "value": "5,28E-05",
                    "module": "C3",
                    "scenario": "S1"
                },
                {
                    "value": "2,48E-05",
                    "module": "C3",
                    "scenario": "S2"
                },
                {
                    "value": "7,01E-06",
                    "module": "C4",
                    "scenario": null
                },
                {
                    "value": "-4,53E-04",
                    "module": "D",
                    "scenario": "S1"
                },
                {
                    "value": "-1,70E-03",
                    "module": "D",
                    "scenario": "S2"
                },
                {
                    "value": "0,00E+00",
                    "module": "D",
                    "scenario": "S3"
                }
            ]
        }
    ],
    "end_of_life_flow": [
        {
            "parameter": "CRU",
            "values": [
                {
                    "value": "0,00E+00",
                    "module": "A1-A3",
                    "scenario": null
                },
                {
                    "value": "0,00E+00",
                    "module": "C1",
                    "scenario": null
                },
                {
                    "value": "0,00E+00",
                    "module": "C2",
                    "scenario": null
                },
                {
                    "value": "0,00E+00",
                    "module": "C3",
                    "scenario": "S1"
                },
                {
                    "value": "0,00E+00",
                    "module": "C3",
                    "scenario": "S2"
                },
                {
                    "value": "0,00E+00",
                    "module": "C4",
                    "scenario": null
                },
                {
                    "value": "0,00E+00",
                    "module": "D",
                    "scenario": "S1"
                },
                {
                    "value": "0,00E+00",
                    "module": "D",
                    "scenario": "S2"
                },
                {
                    "value": "0,00E+00",
                    "module": "D",
                    "scenario": "S3"
                }
            ]
        },
        {
            "parameter": "MFR",
            "values": [
                {
                    "value": "1,59E-01",
                    "module": "A1-A3",
                    "scenario": null
                },
                {
                    "value": "0,00E+00",
                    "module": "C1",
                    "scenario": null
                },
                {
                    "value": "0,00E+00",
                    "module": "C2",
                    "scenario": null
                },
                {
                    "value": "9,00E-01",
                    "module": "C3",
                    "scenario": "S1"
                },
                {
                    "value": "0,00E+00",
                    "module": "C3",
                    "scenario": "S2"
                },
                {
                    "value": "0,00E+00",
                    "module": "C4",
                    "scenario": null
                },
                {
                    "value": "0,00E+00",
                    "module": "D",
                    "scenario": "S1"
                },
                {
                    "value": "0,00E+00",
                    "module": "D",
                    "scenario": "S2"
                },
                {
                    "value": "0,00E+00",
                    "module": "D",
                    "scenario": "S3"
                }
            ]
        },
        {
            "parameter": "MER",
            "values": [
                {
                    "value": "0,00E+00",
                    "module": "A1-A3",
                    "scenario": null
                },
                {
                    "value": "0,00E+00",
                    "module": "C1",
                    "scenario": null
                },
                {
                    "value": "0,00E+00",
                    "module": "C2",
                    "scenario": null
                },
                {
                    "value": "0,00E+00",
                    "module": "C3",
                    "scenario": "S1"
                },
                {
                    "value": "0,00E+00",
                    "module": "C3",
                    "scenario": "S2"
                },
                {
                    "value": "0,00E+00",
                    "module": "C4",
                    "scenario": null
                },
                {
                    "value": "0,00E+00",
                    "module": "D",
                    "scenario": "S1"
                },
                {
                    "value": "0,00E+00",
                    "module": "D",
                    "scenario": "S2"
                },
                {
                    "value": "0,00E+00",
                    "module": "D",
                    "scenario": "S3"
                }
            ]
        },
        {
            "parameter": "EEE",
            "values": [
                {
                    "value": "1,03E-01",
                    "module": "A1-A3",
                    "scenario": null
                },
                {
                    "value": "0,00E+00",
                    "module": "C1",
                    "scenario": null
                },
                {
                    "value": "0,00E+00",
                    "module": "C2",
                    "scenario": null
                },
                {
                    "value": "6,08E-01",
                    "module": "C3",
                    "scenario": "S1"
                },
                {
                    "value": "6,08E+00",
                    "module": "C3",
                    "scenario": "S2"
                },
                {
                    "value": "0,00E+00",
                    "module": "C4",
                    "scenario": null
                },
                {
                    "value": "0,00E+00",
                    "module": "D",
                    "scenario": "S1"
                },
                {
                    "value": "0,00E+00",
                    "module": "D",
                    "scenario": "S2"
                },
                {
                    "value": "0,00E+00",
                    "module": "D",
                    "scenario": "S3"
                }
            ]
        },
        {
            "parameter": "EET",
            "values": [
                {
                    "value": "2,21E-01",
                    "module": "A1-A3",
                    "scenario": null
                },
                {
                    "value": "0,00E+00",
                    "module": "C1",
                    "scenario": null
                },
                {
                    "value": "0,00E+00",
                    "module": "C2",
                    "scenario": null
                },
                {
                    "value": "1,11E+00",
                    "module": "C3",
                    "scenario": "S1"
                },
                {
                    "value": "1,11E+01",
                    "module": "C3",
                    "scenario": "S2"
                },
                {
                    "value": "0,00E+00",
                    "module": "C4",
                    "scenario": null
                },
                {
                    "value": "0,00E+00",
                    "module": "D",
                    "scenario": "S1"
                },
                {
                    "value": "0,00E+00",
                    "module": "D",
                    "scenario": "S2"
                },
                {
                    "value": "0,00E+00",
                    "module": "D",
                    "scenario": "S3"
                }
            ]
        }
    ]
}