{
    "product_name": "Concrete C28/35 CIIIB ECOPact, Mix code HTL2929/008, Heathrow plant, United Kingdom",
    "epd_id": "IBU-CEI-HOL-2205120-UK2024001532-ISUE002-EN",
    "compliance": [
        "EN 15804+A2",
        "ISO 14025"
    ],
    "producer_name": "Aggregate Industries",
    "environmental_impact": [
        {
            "parameter": "GWP-total",
            "values": [
                {
                    "value": "1,68E+02",
                    "module": "A1-A3",
                    "scenario": null
                },
                {
                    "value": "3,14E+00",
                    "module": "A4",
                    "scenario": null
                },
                {
                    "value": "5,86E+00",
                    "module": "A5",
                    "scenario": null
                },
                {
                    "value": "-1,99E+00",
                    "module": "B1",
                    "scenario": null
                },
                {
                    "value": "9,00E+00",
                    "module": "C1",
                    "scenario": null
                },
                {
                    "value": "4,38E+00",
                    "module": "C2",
                    "scenario": "Recycled"
                },
                {
                    "value": "2,63E+00",
                    "module": "C3",
                    "scenario": "Recycled"
                },
                {
                    "value": "0,00E+00",
                    "module": "C4",
                    "scenario": "Recycled"
                },
                {
                    "value": "-4,23E+00",
                    "module": "D",
                    "scenario": "Recycled"
                }
            ]
        },
        {
            "parameter": "GWP-fossil",
            "values": [
                {
                    "value": "1,68E+02",
                    "module": "A1-A3",
                    "scenario": null
                },
                {
                    "value": "3,14E+00",
                    "module": "A4",
                    "scenario": null
                },
                {
                    "value": "5,86E+00",
                    "module": "A5",
                    "scenario": null
                },
                {
                    "value": "-1,99E+00",
                    "module": "B1",
                    "scenario": null
                },
                {
                    "value": "9,00E+00",
                    "module": "C1",
                    "scenario": null
                },
                {
                    "value": "4,38E+00",
                    "module": "C2",
                    "scenario": "Recycled"
                },
                {
                    "value": "2,63E+00",
                    "module": "C3",
                    "scenario": "Recycled"
                },
                {
                    "value": "0,00E+00",
                    "module": "C4",
                    "scenario": "Recycled"
                },
                {
                    "value": "-4,23E+00",
                    "module": "D",
                    "scenario": "Recycled"
                }
            ]
        },
        {
            "parameter": "GWP-biogenic",
            "values": [
                {
                    "value": "1,62E-01",
                    "module": "A1-A3",
                    "scenario": null
                },
                {
                    "value": "4,05E-04",
                    "module": "A4",
                    "scenario": null
                },
                {
                    "value": "3,95E-03",
                    "module": "A5",
                    "scenario": null
                },
                {
                    "value": "0,00E+00",
                    "module": "B1",
                    "scenario": null
                },
                {
                    "value": "7,31E-04",
                    "module": "C1",
                    "scenario": null
                },
                {
                    "value": "3,43E-04",
                    "module": "C2",
                    "scenario": "Recycled"
                },
                {
                    "value": "7,77E-04",
                    "module": "C3",
                    "scenario": "Recycled"
                },
                {
                    "value": "0,00E+00",
                    "module": "C4",
                    "scenario": "Recycled"
                },
                {
                    "value": "-4,91E-03",
                    "module": "D",
                    "scenario": "Recycled"
                }
            ]
        },
        {
            "parameter": "GWP-luluc",
            "values": [
                {
                    "value": "1,09E-02",
                    "module": "A1-A3",
                    "scenario": null
                },
                {
                    "value": "4,81E-05",
                    "module": "A4",
                    "scenario": null
                },
                {
                    "value": "3,04E-04",
                    "module": "A5",
                    "scenario": null
                },
                {
                    "value": "0,00E+00",
                    "module": "B1",
                    "scenario": null
                },
                {
                    "value": "2,22E-04",
                    "module": "C1",
                    "scenario": null
                },
                {
                    "value": "7,90E-05",
                    "module": "C2",
                    "scenario": "Recycled"
                },
                {
                    "value": "1,66E-04",
                    "module": "C3",
                    "scenario": "Recycled"
                },
                {
                    "value": "0,00E+00",
                    "module": "C4",
                    "scenario": "Recycled"
                },
                {
                    "value": "-2,77E-04",
                    "module": "D",
                    "scenario": "Recycled"
                }
            ]
        },
        {
            "parameter": "ODP",
            "values": [
                {
                    "value": "4,59E-06",
                    "module": "A1-A3",
                    "scenario": null
                },
                {
                    "value": "7,42E-07",
                    "module": "A4",
                    "scenario": null
                },
                {
                    "value": "5,25E-07",
                    "module": "A5",
                    "scenario": null
                },
                {
                    "value": "0,00E+00",
                    "module": "B1",
                    "scenario": null
                },
                {
                    "value": "2,02E-06",
                    "module": "C1",
                    "scenario": null
                },
                {
                    "value": "9,69E-07",
                    "module": "C2",
                    "scenario": "Recycled"
                },
                {
                    "value": "5,75E-07",
                    "module": "C3",
                    "scenario": "Recycled"
                },
                {
                    "value": "0,00E+00",
                    "module": "C4",
                    "scenario": "Recycled"
                },
                {
                    "value": "-7,15E-07",
                    "module": "D",
                    "scenario": "Recycled"
                }
            ]
        },
        {
            "parameter": "AP",
            "values": [
                {
                    "value": "3,42E-01",
                    "module": "A1-A3",
                    "scenario": null
                },
                {
                    "value": "7,81E-03",
                    "module": "A4",
                    "scenario": null
                },
                {
                    "value": "2,64E-02",
                    "module": "A5",
                    "scenario": null
                },
                {
                    "value": "0,00E+00",
                    "module": "B1",
                    "scenario": null
                },
                {
                    "value": "9,70E-02",
                    "module": "C1",
                    "scenario": null
                },
                {
                    "value": "1,49E-02",
                    "module": "C2",
                    "scenario": "Recycled"
                },
                {
                    "value": "2,32E-02",
                    "module": "C3",
                    "scenario": "Recycled"
                },
                {
                    "value": "0,00E+00",
                    "module": "C4",
                    "scenario": "Recycled"
                },
                {
                    "value": "-3,14E-02",
                    "module": "D",
                    "scenario": "Recycled"
                }
            ]
        },
        {
            "parameter": "ADPE",
            "values": [
                {
                    "value": "4,33E-06",
                    "module": "A1-A3",
                    "scenario": null
                },
                {
                    "value": "2,05E-07",
                    "module": "A4",
                    "scenario": null
                },
                {
                    "value": "2,05E-07",
                    "module": "A5",
                    "scenario": null
                },
                {
                    "value": "0,00E+00",
                    "module": "B1",
                    "scenario": null
                },
                {
                    "value": "4,66E-07",
                    "module": "C1",
                    "scenario": null
                },
                {
                    "value": "3,55E-07",
                    "module": "C2",
                    "scenario": "Recycled"
                },
                {
                    "value": "1,89E-07",
                    "module": "C3",
                    "scenario": "Recycled"
                },
                {
                    "value": "0,00E+00",
                    "module": "C4",
                    "scenario": "Recycled"
                },
                {
                    "value": "-9,42E-07",
                    "module": "D",
                    "scenario": "Recycled"
                }
            ]
        },
        {
            "parameter": "ADPF",
            "values": [
                {
                    "value": "1,16E+03",
                    "module": "A1-A3",
                    "scenario": null
                },
                {
                    "value": "4,43E+01",
                    "module": "A4",
                    "scenario": null
                },
                {
                    "value": "5,58E+01",
                    "module": "A5",
                    "scenario": null
                },
                {
                    "value": "0,00E+00",
                    "module": "B1",
                    "scenario": null
                },
                {
                    "value": "1,25E+02",
                    "module": "C1",
                    "scenario": null
                },
                {
                    "value": "6,05E+01",
                    "module": "C2",
                    "scenario": "Recycled"
                },
                {
                    "value": "8,00E+01",
                    "module": "C3",
                    "scenario": "Recycled"
                },
                {
                    "value": "0,00E+00",
                    "module": "C4",
                    "scenario": "Recycled"
                },
                {
                    "value": "-6,97E+01",
                    "module": "D",
                    "scenario": "Recycled"
                }
            ]
        },
        {
            "parameter": "WDP",
            "values": [
                {
                    "value": "2,07E+01",
                    "module": "A1-A3",
                    "scenario": null
                },
                {
                    "value": "2,29E-03",
                    "module": "A4",
                    "scenario": null
                },
                {
                    "value": "4,88E-01",
                    "module": "A5",
                    "scenario": null
                },
                {
                    "value": "0,00E+00",
                    "module": "B1",
                    "scenario": null
                },
                {
                    "value": "3,21E-02",
                    "module": "C1",
                    "scenario": null
                },
                {
                    "value": "2,35E-02",
                    "module": "C2",
                    "scenario": "Recycled"
                },
                {
                    "value": "5,16E-02",
                    "module": "C3",
                    "scenario": "Recycled"
                },
                {
                    "value": "0,00E+00",
                    "module": "C4",
                    "scenario": "Recycled"
                },
                {
                    "value": "-8,32E+00",
                    "module": "D",
                    "scenario": "Recycled"
                }
            ]
        },
        {
            "parameter": "EP-freshwater",
            "values": [
                {
                    "value": "1,35E-02",
                    "module": "A1-A3",
                    "scenario": null
                },
                {
                    "value": "2,33E-05",
                    "module": "A4",
                    "scenario": null
                },
                {
                    "value": "4,06E-04",
                    "module": "A5",
                    "scenario": null
                },
                {
                    "value": "0,00E+00",
                    "module": "B1",
                    "scenario": null
                },
                {
                    "value": "5,40E-05",
                    "module": "C1",
                    "scenario": null
                },
                {
                    "value": "8,09E-05",
                    "module": "C2",
                    "scenario": "Recycled"
                },
                {
                    "value": "1,19E-03",
                    "module": "C3",
                    "scenario": "Recycled"
                },
                {
                    "value": "0,00E+00",
                    "module": "C4",
                    "scenario": "Recycled"
                },
                {
                    "value": "-7,17E-04",
                    "module": "D",
                    "scenario": "Recycled"
                }
            ]
        },
        {
            "parameter": "EP-marine",
            "values": [
                {
                    "value": "9,72E-02",
                    "module": "A1-A3",
                    "scenario": null
                },
                {
                    "value": "2,48E-03",
                    "module": "A4",
                    "scenario": null
                },
                {
                    "value": "1,05E-02",
                    "module": "A5",
                    "scenario": null
                },
                {
                    "value": "0,00E+00",
                    "module": "B1",
                    "scenario": null
                },
                {
                    "value": "4,36E-02",
                    "module": "C1",
                    "scenario": null
                },
                {
                    "value": "4,68E-03",
                    "module": "C2",
                    "scenario": "Recycled"
                },
                {
                    "value": "1,02E-02",
                    "module": "C3",
                    "scenario": "Recycled"
                },
                {
                    "value": "0,00E+00",
                    "module": "C4",
                    "scenario": "Recycled"
                },
                {
                    "value": "-1,37E-02",
                    "module": "D",
                    "scenario": "Recycled"
                }
            ]
        },
        {
            "parameter": "EP-terrestrial",
            "values": [
                {
                    "value": "1,06E+00",
                    "module": "A1-A3",
                    "scenario": null
                },
                {
                    "value": "1,93E-02",
                    "module": "A4",
                    "scenario": null
                },
                {
                    "value": "1,14E-01",
                    "module": "A5",
                    "scenario": null
                },
                {
                    "value": "0,00E+00",
                    "module": "B1",
                    "scenario": null
                },
                {
                    "value": "4,78E-01",
                    "module": "C1",
                    "scenario": null
                },
                {
                    "value": "5,13E-02",
                    "module": "C2",
                    "scenario": "Recycled"
                },
                {
                    "value": "1,09E-01",
                    "module": "C3",
                    "scenario": "Recycled"
                },
                {
                    "value": "0,00E+00",
                    "module": "C4",
                    "scenario": "Recycled"
                },
                {
                    "value": "-1,49E-01",
                    "module": "D",
                    "scenario": "Recycled"
                }
            ]
        }
    ],
    "additional_environmental_impact": [
        {
            "parameter": "PM",
            "values": [
                {
                    "value": "3,39E-06",
                    "module": "A1-A3",
                    "scenario": null
                },
                {
                    "value": "2,05E-07",
                    "module": "A4",
                    "scenario": null
                },
                {
                    "value": "5,70E-07",
                    "module": "A5",
                    "scenario": null
                },
                {
                    "value": "0,00E+00",
                    "module": "B1",
                    "scenario": null
                },
                {
                    "value": "2,61E-06",
                    "module": "C1",
                    "scenario": null
                },
                {
                    "value": "3,68E-07",
                    "module": "C2",
                    "scenario": "Recycled"
                },
                {
                    "value": "5,49E-07",
                    "module": "C3",
                    "scenario": "Recycled"
                },
                {
                    "value": "0,00E+00",
                    "module": "C4",
                    "scenario": "Recycled"
                },
                {
                    "value": "-8,13E-07",
                    "module": "D",
                    "scenario": "Recycled"
                }
            ]
        },
        {
            "parameter": "ETP-fw",
            "values": [
                {
                    "value": "5,11E+02",
                    "module": "A1-A3",
                    "scenario": null
                },
                {
                    "value": "2,00E+01",
                    "module": "A4",
                    "scenario": null
                },
                {
                    "value": "2,10E+01",
                    "module": "A5",
                    "scenario": null
                },
                {
                    "value": "0,00E+00",
                    "module": "B1",
                    "scenario": null
                },
                {
                    "value": "4,15E+01",
                    "module": "C1",
                    "scenario": null
                },
                {
                    "value": "2,91E+01",
                    "module": "C2",
                    "scenario": "Recycled"
                },
                {
                    "value": "1,55E+01",
                    "module": "C3",
                    "scenario": "Recycled"
                },
                {
                    "value": "0,00E+00",
                    "module": "C4",
                    "scenario": "Recycled"
                },
                {
                    "value": "-2,20E+01",
                    "module": "D",
                    "scenario": "Recycled"
                }
            ]
        },
        {
            "parameter": "HTP-c",
            "values": [
                {
                    "value": "7,67E-08",
                    "module": "A1-A3",
                    "scenario": null
                },
                {
                    "value": "3,09E-10",
                    "module": "A4",
                    "scenario": null
                },
                {
                    "value": "1,90E-09",
                    "module": "A5",
                    "scenario": null
                },
                {
                    "value": "0,00E+00",
                    "module": "B1",
                    "scenario": null
                },
                {
                    "value": "5,42E-10",
                    "module": "C1",
                    "scenario": null
                },
                {
                    "value": "3,92E-10",
                    "module": "C2",
                    "scenario": "Recycled"
                },
                {
                    "value": "2,16E-10",
                    "module": "C3",
                    "scenario": "Recycled"
                },
                {
                    "value": "0,00E+00",
                    "module": "C4",
                    "scenario": "Recycled"
                },
                {
                    "value": "-7,81E-10",
                    "module": "D",
                    "scenario": "Recycled"
                }
            ]
        },
        {
            "parameter": "HTP-nc",
            "values": [
                {
                    "value": "2,19E-06",
                    "module": "A1-A3",
                    "scenario": null
                },
                {
                    "value": "3,50E-08",
                    "module": "A4",
                    "scenario": null
                },
                {
                    "value": "6,07E-08",
                    "module": "A5",
                    "scenario": null
                },
                {
                    "value": "0,00E+00",
                    "module": "B1",
                    "scenario": null
                },
                {
                    "value": "4,25E-08",
                    "module": "C1",
                    "scenario": null
                },
                {
                    "value": "5,24E-08",
                    "module": "C2",
                    "scenario": "Recycled"
                },
                {
                    "value": "1,32E-08",
                    "module": "C3",
                    "scenario": "Recycled"
                },
                {
                    "value": "0,00E+00",
                    "module": "C4",
                    "scenario": "Recycled"
                },
                {
                    "value": "-2,34E-08",
                    "module": "D",
                    "scenario": "Recycled"
                }
            ]
        },
        {
            "parameter": "SQP",
            "values": [
                {
                    "value": "4,25E+02",
                    "module": "A1-A3",
                    "scenario": null
                },
                {
                    "value": "2,26E+01",
                    "module": "A4",
                    "scenario": null
                },
                {
                    "value": "1,16E+01",
                    "module": "A5",
                    "scenario": null
                },
                {
                    "value": "0,00E+00",
                    "module": "B1",
                    "scenario": null
                },
                {
                    "value": "7,88E-01",
                    "module": "C1",
                    "scenario": null
                },
                {
                    "value": "5,27E-01",
                    "module": "C2",
                    "scenario": "Recycled"
                },
                {
                    "value": "1,62E+01",
                    "module": "C3",
                    "scenario": "Recycled"
                },
                {
                    "value": "0,00E+00",
                    "module": "C4",
                    "scenario": "Recycled"
                },
                {
                    "value": "-2,53E+02",
                    "module": "D",
                    "scenario": "Recycled"
                }
            ]
        },
        {
            "parameter": "IRP",
            "values": [
                {
                    "value": "1,59E+01",
                    "module": "A1-A3",
                    "scenario": null
                },
                {
                    "value": "1,97E-01",
                    "module": "A4",
                    "scenario": null
                },
                {
                    "value": "5,89E-01",
                    "module": "A5",
                    "scenario": null
                },
                {
                    "value": "0,00E+00",
                    "module": "B1",
                    "scenario": null
                },
                {
                    "value": "5,49E-01",
                    "module": "C1",
                    "scenario": null
                },
                {
                    "value": "2,62E-01",
                    "module": "C2",
                    "scenario": "Recycled"
                },
                {
                    "value": "1,71E+00",
                    "module": "C3",
                    "scenario": "Recycled"
                },
                {
                    "value": "0,00E+00",
                    "module": "C4",
                    "scenario": "Recycled"
                },
                {
                    "value": "-1,06E+00",
                    "module": "D",
                    "scenario": "Recycled"
                }
            ]
        }
    ],
    "resource_use": [
        {
            "parameter": "PERM",
            "values": [
                {
                    "value": "1,02E-01",
                    "module": "A1-A3",
                    "scenario": null
                },
                {
                    "value": "0,00E+00",
                    "module": "A4",
                    "scenario": null
                },
                {
                    "value": "2,35E-03",
                    "module": "A5",
                    "scenario": null
                },
                {
                    "value": "0,00E+00",
                    "module": "B1",
                    "scenario": null
                },
                {
                    "value": "0,00E+00",
                    "module": "C1",
                    "scenario": null
                },
                {
                    "value": "0,00E+00",
                    "module": "C2",
                    "scenario": "Recycled"
                },
                {
                    "value": "0,00E+00",
                    "module": "C3",
                    "scenario": "Recycled"
                },
                {
                    "value": "0,00E+00",
                    "module": "C4",
                    "scenario": "Recycled"
                },
                {
                    "value": "0,00E+00",
                    "module": "D",
                    "scenario": "Recycled"
                }
            ]
        },
        {
            "parameter": "PENRM",
            "values": [
                {
                    "value": "8,93E+00",
                    "module": "A1-A3",
                    "scenario": null
                },
                {
                    "value": "0,00E+00",
                    "module": "A4",
                    "scenario": null
                },
                {
                    "value": "2,06E-01",
                    "module": "A5",
                    "scenario": null
                },
                {
                    "value": "0,00E+00",
                    "module": "B1",
                    "scenario": null
                },
                {
                    "value": "0,00E+00",
                    "module": "C1",
                    "scenario": null
                },
                {
                    "value": "0,00E+00",
                    "module": "C2",
                    "scenario": "Recycled"
                },
                {
                    "value": "0,00E+00",
                    "module": "C3",
                    "scenario": "Recycled"
                },
                {
                    "value": "0,00E+00",
                    "module": "C4",
                    "scenario": "Recycled"
                },
                {
                    "value": "0,00E+00",
                    "module": "D",
                    "scenario": "Recycled"
                }
            ]
        },
        {
            "parameter": "PENRT",
            "values": [
                {
                    "value": "1,17E+03",
                    "module": "A1-A3",
                    "scenario": null
                },
                {
                    "value": "4,43E+01",
                    "module": "A4",
                    "scenario": null
                },
                {
                    "value": "5,59E+01",
                    "module": "A5",
                    "scenario": null
                },
                {
                    "value": "0,00E+00",
                    "module": "B1",
                    "scenario": null
                },
                {
                    "value": "1,25E+02",
                    "module": "C1",
                    "scenario": null
                },
                {
                    "value": "6,05E+01",
                    "module": "C2",
                    "scenario": "Recycled"
                },
                {
                    "value": "8,00E+01",
                    "module": "C3",
                    "scenario": "Recycled"
                },
                {
                    "value": "0,00E+00",
                    "module": "C4",
                    "scenario": "Recycled"
                },
                {
                    "value": "-6,97E+01",
                    "module": "D",
                    "scenario": "Recycled"
                }
            ]
        },
        {
            "parameter": "SM",
            "values": [
                {
                    "value": "1,81E+01",
                    "module": "A1-A3",
                    "scenario": null
                },
                {
                    "value": "0,00E+00",
                    "module": "A4",
                    "scenario": null
                },
                {
                    "value": "4,19E-01",
                    "module": "A5",
                    "scenario": null
                },
                {
                    "value": "0,00E+00",
                    "module": "B1",
                    "scenario": null
                },
                {
                    "value": "0,00E+00",
                    "module": "C1",
                    "scenario": null
                },
                {
                    "value": "0,00E+00",
                    "module": "C2",
                    "scenario": "Recycled"
                },
                {
                    "value": "0,00E+00",
                    "module": "C3",
                    "scenario": "Recycled"
                },
                {
                    "value": "0,00E+00",
                    "module": "C4",
                    "scenario": "Recycled"
                },
                {
                    "value": "2,37E+03",
                    "module": "D",
                    "scenario": "Recycled"
                }
            ]
        },
        {
            "parameter": "RSF",
            "values": [
                {
                    "value": "1,24E+02",
                    "module": "A1-A3",
                    "scenario": null
                },
                {
                    "value": "0,00E+00",
                    "module": "A4",
                    "scenario": null
                },
                {
                    "value": "2,87E+00",
                    "module": "A5",
                    "scenario": null
                },
                {
                    "value": "0,00E+00",
                    "module": "B1",
                    "scenario": null
                },
                {
                    "value": "0,00E+00",
                    "module": "C1",
                    "scenario": null
                },
                {
                    "value": "0,00E+00",
                    "module": "C2",
                    "scenario": "Recycled"
                },
                {
                    "value": "0,00E+00",
                    "module": "C3",
                    "scenario": "Recycled"
                },
                {
                    "value": "0,00E+00",
                    "module": "C4",
                    "scenario": "Recycled"
                },
                {
                    "value": "0,00E+00",
                    "module": "D",
                    "scenario": "Recycled"
                }
            ]
        },
        {
            "parameter": "NRSF",
            "values": [
                {
                    "value": "3,18E+02",
                    "module": "A1-A3",
                    "scenario": null
                },
                {
                    "value": "0,00E+00",
                    "module": "A4",
                    "scenario": null
                },
                {
                    "value": "7,35E+00",
                    "module": "A5",
                    "scenario": null
                },
                {
                    "value": "0,00E+00",
                    "module": "B1",
                    "scenario": null
                },
                {
                    "value": "0,00E+00",
                    "module": "C1",
                    "scenario": null
                },
                {
                    "value": "0,00E+00",
                    "module": "C2",
                    "scenario": "Recycled"
                },
                {
                    "value": "0,00E+00",
                    "module": "C3",
                    "scenario": "Recycled"
                },
                {
                    "value": "0,00E+00",
                    "module": "C4",
                    "scenario": "Recycled"
                },
                {
                    "value": "0,00E+00",
                    "module": "D",
                    "scenario": "Recycled"
                }
            ]
        }
    ],
    "end_of_life_waste": [
        {
            "parameter": "HWD",
            "values": [
                {
                    "value": "5,54E-01",
                    "module": "A1-A3",
                    "scenario": null
                },
                {
                    "value": "6,30E-03",
                    "module": "A4",
                    "scenario": null
                },
                {
                    "value": "1,54E-02",
                    "module": "A5",
                    "scenario": null
                },
                {
                    "value": "0,00E+00",
                    "module": "B1",
                    "scenario": null
                },
                {
                    "value": "7,09E-03",
                    "module": "C1",
                    "scenario": null
                },
                {
                    "value": "1,48E-02",
                    "module": "C2",
                    "scenario": "Recycled"
                },
                {
                    "value": "1,29E-02",
                    "module": "C3",
                    "scenario": "Recycled"
                },
                {
                    "value": "0,00E+00",
                    "module": "C4",
                    "scenario": "Recycled"
                },
                {
                    "value": "-3,31E-02",
                    "module": "D",
                    "scenario": "Recycled"
                }
            ]
        },
        {
            "parameter": "RWD",
            "values": [
                {
                    "value": "2,26E-02",
                    "module": "A1-A3",
                    "scenario": null
                },
                {
                    "value": "3,16E-04",
                    "module": "A4",
                    "scenario": null
                },
                {
                    "value": "7,31E-04",
                    "module": "A5",
                    "scenario": null
                },
                {
                    "value": "0,00E+00",
                    "module": "B1",
                    "scenario": null
                },
                {
                    "value": "8,91E-04",
                    "module": "C1",
                    "scenario": null
                },
                {
                    "value": "4,27E-04",
                    "module": "C2",
                    "scenario": "Recycled"
                },
                {
                    "value": "5,99E-04",
                    "module": "C3",
                    "scenario": "Recycled"
                },
                {
                    "value": "0,00E+00",
                    "module": "C4",
                    "scenario": "Recycled"
                },
                {
                    "value": "-5,07E-04",
                    "module": "D",
                    "scenario": "Recycled"
                }
            ]
        }
    ],
    "end_of_life_flow": [
        {
            "parameter": "CRU",
            "values": [
                {
                    "value": "0,00E+00",
                    "module": "A1-A3",
                    "scenario": null
                },
                {
                    "value": "0,00E+00",
                    "module": "A4",
                    "scenario": null
                },
                {
                    "value": "0,00E+00",
                    "module": "A5",
                    "scenario": null
                },
                {
                    "value": "0,00E+00",
                    "module": "B1",
                    "scenario": null
                },
                {
                    "value": "0,00E+00",
                    "module": "C1",
                    "scenario": null
                },
                {
                    "value": "0,00E+00",
                    "module": "C2",
                    "scenario": "Recycled"
                },
                {
                    "value": "0,00E+00",
                    "module": "C3",
                    "scenario": "Recycled"
                },
                {
                    "value": "0,00E+00",
                    "module": "C4",
                    "scenario": "Recycled"
                },
                {
                    "value": "0,00E+00",
                    "module": "D",
                    "scenario": "Recycled"
                }
            ]
        },
        {
            "parameter": "MFR",
            "values": [
                {
                    "value": "2,49E-02",
                    "module": "A1-A3",
                    "scenario": null
                },
                {
                    "value": "0,00E+00",
                    "module": "A4",
                    "scenario": null
                },
                {
                    "value": "5,51E+01",
                    "module": "A5",
                    "scenario": null
                },
                {
                    "value": "0,00E+00",
                    "module": "B1",
                    "scenario": null
                },
                {
                    "value": "0,00E+00",
                    "module": "C1",
                    "scenario": null
                },
                {
                    "value": "0,00E+00",
                    "module": "C2",
                    "scenario": "Recycled"
                },
                {
                    "value": "2,38E+03",
                    "module": "C3",
                    "scenario": "Recycled"
                },
                {
                    "value": "0,00E+00",
                    "module": "C4",
                    "scenario": "Recycled"
                },
                {
                    "value": "0,00E+00",
                    "module": "D",
                    "scenario": "Recycled"
                }
            ]
        },
        {
            "parameter": "MER",
            "values": [
                {
                    "value": "0,00E+00",
                    "module": "A1-A3",
                    "scenario": null
                },
                {
                    "value": "0,00E+00",
                    "module": "A4",
                    "scenario": null
                },
                {
                    "value": "0,00E+00",
                    "module": "A5",
                    "scenario": null
                },
                {
                    "value": "0,00E+00",
                    "module": "B1",
                    "scenario": null
                },
                {
                    "value": "0,00E+00",
                    "module": "C1",
                    "scenario": null
                },
                {
                    "value": "0,00E+00",
                    "module": "C2",
                    "scenario": "Recycled"
                },
                {
                    "value": "0,00E+00",
                    "module": "C3",
                    "scenario": "Recycled"
                },
                {
                    "value": "0,00E+00",
                    "module": "C4",
                    "scenario": "Recycled"
                },
                {
                    "value": "0,00E+00",
                    "module": "D",
                    "scenario": "Recycled"
                }
            ]
        },
        {
            "parameter": "EEE",
            "values": [
                {
                    "value": "0,00E+00",
                    "module": "A1-A3",
                    "scenario": null
                },
                {
                    "value": "0,00E+00",
                    "module": "A4",
                    "scenario": null
                },
                {
                    "value": "0,00E+00",
                    "module": "A5",
                    "scenario": null
                },
                {
                    "value": "0,00E+00",
                    "module": "B1",
                    "scenario": null
                },
                {
                    "value": "0,00E+00",
                    "module": "C1",
                    "scenario": null
                },
                {
                    "value": "0,00E+00",
                    "module": "C2",
                    "scenario": "Recycled"
                },
                {
                    "value": "0,00E+00",
                    "module": "C3",
                    "scenario": "Recycled"
                },
                {
                    "value": "0,00E+00",
                    "module": "C4",
                    "scenario": "Recycled"
                },
                {
                    "value": "0,00E+00",
                    "module": "D",
                    "scenario": "Recycled"
                }
            ]
        },
        {
            "parameter": "EET",
            "values": [
                {
                    "value": "0,00E+00",
                    "module": "A1-A3",
                    "scenario": null
                },
                {
                    "value": "0,00E+00",
                    "module": "A4",
                    "scenario": null
                },
                {
                    "value": "0,00E+00",
                    "module": "A5",
                    "scenario": null
                },
                {
                    "value": "0,00E+00",
                    "module": "B1",
                    "scenario": null
                },
                {
                    "value": "0,00E+00",
                    "module": "C1",
                    "scenario": null
                },
                {
                    "value": "0,00E+00",
                    "module": "C2",
                    "scenario": "Recycled"
                },
                {
                    "value": "0,00E+00",
                    "module": "C3",
                    "scenario": "Recycled"
                },
                {
                    "value": "0,00E+00",
                    "module": "C4",
                    "scenario": "Recycled"
                },
                {
                    "value": "0,00E+00",
                    "module": "D",
                    "scenario": "Recycled"
                }
            ]
        }
    ]
}