{
    "product_name": "Concrete ECOPact C20/25Cl02D16S3, Mix code 833290, RMX Tunari plant, Romania",
    "epd_id": "IBU-CEI-HOL-2205120-RO2025000051-ISUE001-EN",
    "compliance": [
        "EN 15804+A2",
        "ISO 14025"
    ],
    "producer_name": "Holcim (Romania) SA",
    "environmental_impact": [
        {
            "parameter": "GWP-total",
            "values": [
                {
                    "value": "1,54E+02",
                    "module": "A1-A3",
                    "scenario": null
                },
                {
                    "value": "3,76E+00",
                    "module": "A4",
                    "scenario": null
                },
                {
                    "value": "1,45E+00",
                    "module": "A5",
                    "scenario": null
                },
                {
                    "value": "-1,02E+01",
                    "module": "B1",
                    "scenario": null
                },
                {
                    "value": "9,53E+00",
                    "module": "C1",
                    "scenario": null
                },
                {
                    "value": "6,24E+00",
                    "module": "C2",
                    "scenario": "Recycled"
                },
                {
                    "value": "6,24E+00",
                    "module": "C2",
                    "scenario": "Landfill"
                },
                {
                    "value": "-1,40E-01",
                    "module": "C3",
                    "scenario": "Recycled"
                },
                {
                    "value": "0,00E+00",
                    "module": "C3",
                    "scenario": "Landfill"
                },
                {
                    "value": "0,00E+00",
                    "module": "C4",
                    "scenario": "Recycled"
                },
                {
                    "value": "8,31E+00",
                    "module": "C4",
                    "scenario": "Landfill"
                },
                {
                    "value": "-8,24E+00",
                    "module": "D",
                    "scenario": "Recycled"
                },
                {
                    "value": "0,00E+00",
                    "module": "D",
                    "scenario": "Landfill"
                }
            ]
        },
        {
            "parameter": "GWP-fossil",
            "values": [
                {
                    "value": "1,54E+02",
                    "module": "A1-A3",
                    "scenario": null
                },
                {
                    "value": "3,76E+00",
                    "module": "A4",
                    "scenario": null
                },
                {
                    "value": "1,45E+00",
                    "module": "A5",
                    "scenario": null
                },
                {
                    "value": "-1,02E+01",
                    "module": "B1",
                    "scenario": null
                },
                {
                    "value": "9,53E+00",
                    "module": "C1",
                    "scenario": null
                },
                {
                    "value": "6,24E+00",
                    "module": "C2",
                    "scenario": "Recycled"
                },
                {
                    "value": "6,24E+00",
                    "module": "C2",
                    "scenario": "Landfill"
                },
                {
                    "value": "-1,41E-01",
                    "module": "C3",
                    "scenario": "Recycled"
                },
                {
                    "value": "0,00E+00",
                    "module": "C3",
                    "scenario": "Landfill"
                },
                {
                    "value": "0,00E+00",
                    "module": "C4",
                    "scenario": "Recycled"
                },
                {
                    "value": "8,29E+00",
                    "module": "C4",
                    "scenario": "Landfill"
                },
                {
                    "value": "-8,21E+00",
                    "module": "D",
                    "scenario": "Recycled"
                },
                {
                    "value": "0,00E+00",
                    "module": "D",
                    "scenario": "Landfill"
                }
            ]
        },
        {
            "parameter": "GWP-biogenic",
            "values": [
                {
                    "value": "1,61E-01",
                    "module": "A1-A3",
                    "scenario": null
                },
                {
                    "value": "1,64E-03",
                    "module": "A4",
                    "scenario": null
                },
                {
                    "value": "4,38E-04",
                    "module": "A5",
                    "scenario": null
                },
                {
                    "value": "0,00E+00",
                    "module": "B1",
                    "scenario": null
                },
                {
                    "value": "1,25E-03",
                    "module": "C1",
                    "scenario": null
                },
                {
                    "value": "1,71E-03",
                    "module": "C2",
                    "scenario": "Recycled"
                },
                {
                    "value": "1,71E-03",
                    "module": "C2",
                    "scenario": "Landfill"
                },
                {
                    "value": "9,27E-04",
                    "module": "C3",
                    "scenario": "Recycled"
                },
                {
                    "value": "0,00E+00",
                    "module": "C3",
                    "scenario": "Landfill"
                },
                {
                    "value": "0,00E+00",
                    "module": "C4",
                    "scenario": "Recycled"
                },
                {
                    "value": "5,46E-03",
                    "module": "C4",
                    "scenario": "Landfill"
                },
                {
                    "value": "-2,60E-02",
                    "module": "D",
                    "scenario": "Recycled"
                },
                {
                    "value": "0,00E+00",
                    "module": "D",
                    "scenario": "Landfill"
                }
            ]
        },
        {
            "parameter": "GWP-luluc",
            "values": [
                {
                    "value": "1,74E-02",
                    "module": "A1-A3",
                    "scenario": null
                },
                {
                    "value": "1,65E-03",
                    "module": "A4",
                    "scenario": null
                },
                {
                    "value": "1,07E-04",
                    "module": "A5",
                    "scenario": null
                },
                {
                    "value": "0,00E+00",
                    "module": "B1",
                    "scenario": null
                },
                {
                    "value": "1,01E-03",
                    "module": "C1",
                    "scenario": null
                },
                {
                    "value": "2,42E-03",
                    "module": "C2",
                    "scenario": "Recycled"
                },
                {
                    "value": "2,42E-03",
                    "module": "C2",
                    "scenario": "Landfill"
                },
                {
                    "value": "3,41E-04",
                    "module": "C3",
                    "scenario": "Recycled"
                },
                {
                    "value": "0,00E+00",
                    "module": "C3",
                    "scenario": "Landfill"
                },
                {
                    "value": "0,00E+00",
                    "module": "C4",
                    "scenario": "Recycled"
                },
                {
                    "value": "1,15E-02",
                    "module": "C4",
                    "scenario": "Landfill"
                },
                {
                    "value": "-4,85E-03",
                    "module": "D",
                    "scenario": "Recycled"
                },
                {
                    "value": "0,00E+00",
                    "module": "D",
                    "scenario": "Landfill"
                }
            ]
        },
        {
            "parameter": "ODP",
            "values": [
                {
                    "value": "8,95E-06",
                    "module": "A1-A3",
                    "scenario": null
                },
                {
                    "value": "8,70E-07",
                    "module": "A4",
                    "scenario": null
                },
                {
                    "value": "2,62E-07",
                    "module": "A5",
                    "scenario": null
                },
                {
                    "value": "0,00E+00",
                    "module": "B1",
                    "scenario": null
                },
                {
                    "value": "2,06E-06",
                    "module": "C1",
                    "scenario": null
                },
                {
                    "value": "1,42E-06",
                    "module": "C2",
                    "scenario": "Recycled"
                },
                {
                    "value": "1,42E-06",
                    "module": "C2",
                    "scenario": "Landfill"
                },
                {
                    "value": "5,05E-07",
                    "module": "C3",
                    "scenario": "Recycled"
                },
                {
                    "value": "0,00E+00",
                    "module": "C3",
                    "scenario": "Landfill"
                },
                {
                    "value": "0,00E+00",
                    "module": "C4",
                    "scenario": "Recycled"
                },
                {
                    "value": "4,94E-06",
                    "module": "C4",
                    "scenario": "Landfill"
                },
                {
                    "value": "-8,52E-07",
                    "module": "D",
                    "scenario": "Recycled"
                },
                {
                    "value": "0,00E+00",
                    "module": "D",
                    "scenario": "Landfill"
                }
            ]
        },
        {
            "parameter": "AP",
            "values": [
                {
                    "value": "4,74E-01",
                    "module": "A1-A3",
                    "scenario": null
                },
                {
                    "value": "1,10E-02",
                    "module": "A4",
                    "scenario": null
                },
                {
                    "value": "1,29E-02",
                    "module": "A5",
                    "scenario": null
                },
                {
                    "value": "0,00E+00",
                    "module": "B1",
                    "scenario": null
                },
                {
                    "value": "1,00E-01",
                    "module": "C1",
                    "scenario": null
                },
                {
                    "value": "2,65E-02",
                    "module": "C2",
                    "scenario": "Recycled"
                },
                {
                    "value": "2,65E-02",
                    "module": "C2",
                    "scenario": "Landfill"
                },
                {
                    "value": "3,11E-02",
                    "module": "C3",
                    "scenario": "Recycled"
                },
                {
                    "value": "0,00E+00",
                    "module": "C3",
                    "scenario": "Landfill"
                },
                {
                    "value": "0,00E+00",
                    "module": "C4",
                    "scenario": "Recycled"
                },
                {
                    "value": "1,15E-01",
                    "module": "C4",
                    "scenario": "Landfill"
                },
                {
                    "value": "-7,60E-02",
                    "module": "D",
                    "scenario": "Recycled"
                },
                {
                    "value": "0,00E+00",
                    "module": "D",
                    "scenario": "Landfill"
                }
            ]
        },
        {
            "parameter": "ADPE",
            "values": [
                {
                    "value": "1,30E-04",
                    "module": "A1-A3",
                    "scenario": null
                },
                {
                    "value": "1,47E-05",
                    "module": "A4",
                    "scenario": null
                },
                {
                    "value": "8,24E-07",
                    "module": "A5",
                    "scenario": null
                },
                {
                    "value": "0,00E+00",
                    "module": "B1",
                    "scenario": null
                },
                {
                    "value": "5,08E-06",
                    "module": "C1",
                    "scenario": null
                },
                {
                    "value": "1,48E-05",
                    "module": "C2",
                    "scenario": "Recycled"
                },
                {
                    "value": "1,48E-05",
                    "module": "C2",
                    "scenario": "Landfill"
                },
                {
                    "value": "6,72E-06",
                    "module": "C3",
                    "scenario": "Recycled"
                },
                {
                    "value": "0,00E+00",
                    "module": "C3",
                    "scenario": "Landfill"
                },
                {
                    "value": "0,00E+00",
                    "module": "C4",
                    "scenario": "Recycled"
                },
                {
                    "value": "2,83E-05",
                    "module": "C4",
                    "scenario": "Landfill"
                },
                {
                    "value": "-1,32E-04",
                    "module": "D",
                    "scenario": "Recycled"
                },
                {
                    "value": "0,00E+00",
                    "module": "D",
                    "scenario": "Landfill"
                }
            ]
        },
        {
            "parameter": "ADPF",
            "values": [
                {
                    "value": "8,42E+02",
                    "module": "A1-A3",
                    "scenario": null
                },
                {
                    "value": "5,74E+01",
                    "module": "A4",
                    "scenario": null
                },
                {
                    "value": "1,85E+01",
                    "module": "A5",
                    "scenario": null
                },
                {
                    "value": "0,00E+00",
                    "module": "B1",
                    "scenario": null
                },
                {
                    "value": "1,32E+02",
                    "module": "C1",
                    "scenario": null
                },
                {
                    "value": "9,64E+01",
                    "module": "C2",
                    "scenario": "Recycled"
                },
                {
                    "value": "9,64E+01",
                    "module": "C2",
                    "scenario": "Landfill"
                },
                {
                    "value": "6,39E+01",
                    "module": "C3",
                    "scenario": "Recycled"
                },
                {
                    "value": "0,00E+00",
                    "module": "C3",
                    "scenario": "Landfill"
                },
                {
                    "value": "0,00E+00",
                    "module": "C4",
                    "scenario": "Recycled"
                },
                {
                    "value": "3,41E+02",
                    "module": "C4",
                    "scenario": "Landfill"
                },
                {
                    "value": "-1,12E+02",
                    "module": "D",
                    "scenario": "Recycled"
                },
                {
                    "value": "0,00E+00",
                    "module": "D",
                    "scenario": "Landfill"
                }
            ]
        },
        {
            "parameter": "WDP",
            "values": [
                {
                    "value": "3,37E+01",
                    "module": "A1-A3",
                    "scenario": null
                },
                {
                    "value": "1,91E-01",
                    "module": "A4",
                    "scenario": null
                },
                {
                    "value": "9,91E-02",
                    "module": "A5",
                    "scenario": null
                },
                {
                    "value": "0,00E+00",
                    "module": "B1",
                    "scenario": null
                },
                {
                    "value": "2,07E-01",
                    "module": "C1",
                    "scenario": null
                },
                {
                    "value": "3,70E-01",
                    "module": "C2",
                    "scenario": "Recycled"
                },
                {
                    "value": "3,70E-01",
                    "module": "C2",
                    "scenario": "Landfill"
                },
                {
                    "value": "5,59E-01",
                    "module": "C3",
                    "scenario": "Recycled"
                },
                {
                    "value": "0,00E+00",
                    "module": "C3",
                    "scenario": "Landfill"
                },
                {
                    "value": "0,00E+00",
                    "module": "C4",
                    "scenario": "Recycled"
                },
                {
                    "value": "1,53E+01",
                    "module": "C4",
                    "scenario": "Landfill"
                },
                {
                    "value": "2,51E+01",
                    "module": "D",
                    "scenario": "Recycled"
                },
                {
                    "value": "0,00E+00",
                    "module": "D",
                    "scenario": "Landfill"
                }
            ]
        },
        {
            "parameter": "EP-freshwater",
            "values": [
                {
                    "value": "7,74E-03",
                    "module": "A1-A3",
                    "scenario": null
                },
                {
                    "value": "2,69E-04",
                    "module": "A4",
                    "scenario": null
                },
                {
                    "value": "5,76E-05",
                    "module": "A5",
                    "scenario": null
                },
                {
                    "value": "0,00E+00",
                    "module": "B1",
                    "scenario": null
                },
                {
                    "value": "2,98E-04",
                    "module": "C1",
                    "scenario": null
                },
                {
                    "value": "4,56E-04",
                    "module": "C2",
                    "scenario": "Recycled"
                },
                {
                    "value": "4,56E-04",
                    "module": "C2",
                    "scenario": "Landfill"
                },
                {
                    "value": "5,80E-04",
                    "module": "C3",
                    "scenario": "Recycled"
                },
                {
                    "value": "0,00E+00",
                    "module": "C3",
                    "scenario": "Landfill"
                },
                {
                    "value": "0,00E+00",
                    "module": "C4",
                    "scenario": "Recycled"
                },
                {
                    "value": "1,12E-03",
                    "module": "C4",
                    "scenario": "Landfill"
                },
                {
                    "value": "-2,06E-03",
                    "module": "D",
                    "scenario": "Recycled"
                },
                {
                    "value": "0,00E+00",
                    "module": "D",
                    "scenario": "Landfill"
                }
            ]
        },
        {
            "parameter": "EP-marine",
            "values": [
                {
                    "value": "1,58E-01",
                    "module": "A1-A3",
                    "scenario": null
                },
                {
                    "value": "2,26E-03",
                    "module": "A4",
                    "scenario": null
                },
                {
                    "value": "5,50E-03",
                    "module": "A5",
                    "scenario": null
                },
                {
                    "value": "0,00E+00",
                    "module": "B1",
                    "scenario": null
                },
                {
                    "value": "4,43E-02",
                    "module": "C1",
                    "scenario": null
                },
                {
                    "value": "7,99E-03",
                    "module": "C2",
                    "scenario": "Recycled"
                },
                {
                    "value": "7,99E-03",
                    "module": "C2",
                    "scenario": "Landfill"
                },
                {
                    "value": "1,05E-02",
                    "module": "C3",
                    "scenario": "Recycled"
                },
                {
                    "value": "0,00E+00",
                    "module": "C3",
                    "scenario": "Landfill"
                },
                {
                    "value": "0,00E+00",
                    "module": "C4",
                    "scenario": "Recycled"
                },
                {
                    "value": "3,99E-02",
                    "module": "C4",
                    "scenario": "Landfill"
                },
                {
                    "value": "-1,83E-02",
                    "module": "D",
                    "scenario": "Recycled"
                },
                {
                    "value": "0,00E+00",
                    "module": "D",
                    "scenario": "Landfill"
                }
            ]
        },
        {
            "parameter": "EP-terrestrial",
            "values": [
                {
                    "value": "1,78E+00",
                    "module": "A1-A3",
                    "scenario": null
                },
                {
                    "value": "2,46E-02",
                    "module": "A4",
                    "scenario": null
                },
                {
                    "value": "6,04E-02",
                    "module": "A5",
                    "scenario": null
                },
                {
                    "value": "0,00E+00",
                    "module": "B1",
                    "scenario": null
                },
                {
                    "value": "4,86E-01",
                    "module": "C1",
                    "scenario": null
                },
                {
                    "value": "8,73E-02",
                    "module": "C2",
                    "scenario": "Recycled"
                },
                {
                    "value": "8,73E-02",
                    "module": "C2",
                    "scenario": "Landfill"
                },
                {
                    "value": "1,14E-01",
                    "module": "C3",
                    "scenario": "Recycled"
                },
                {
                    "value": "0,00E+00",
                    "module": "C3",
                    "scenario": "Landfill"
                },
                {
                    "value": "0,00E+00",
                    "module": "C4",
                    "scenario": "Recycled"
                },
                {
                    "value": "4,37E-01",
                    "module": "C4",
                    "scenario": "Landfill"
                },
                {
                    "value": "-2,29E-01",
                    "module": "D",
                    "scenario": "Recycled"
                },
                {
                    "value": "0,00E+00",
                    "module": "D",
                    "scenario": "Landfill"
                }
            ]
        }
    ],
    "additional_environmental_impact": [
        {
            "parameter": "PM",
            "values": [
                {
                    "value": "5,48E-06",
                    "module": "A1-A3",
                    "scenario": null
                },
                {
                    "value": "2,59E-07",
                    "module": "A4",
                    "scenario": null
                },
                {
                    "value": "3,21E-07",
                    "module": "A5",
                    "scenario": null
                },
                {
                    "value": "0,00E+00",
                    "module": "B1",
                    "scenario": null
                },
                {
                    "value": "2,68E-06",
                    "module": "C1",
                    "scenario": null
                },
                {
                    "value": "7,26E-07",
                    "module": "C2",
                    "scenario": "Recycled"
                },
                {
                    "value": "7,26E-07",
                    "module": "C2",
                    "scenario": "Landfill"
                },
                {
                    "value": "5,47E-07",
                    "module": "C3",
                    "scenario": "Recycled"
                },
                {
                    "value": "0,00E+00",
                    "module": "C3",
                    "scenario": "Landfill"
                },
                {
                    "value": "0,00E+00",
                    "module": "C4",
                    "scenario": "Recycled"
                },
                {
                    "value": "2,31E-06",
                    "module": "C4",
                    "scenario": "Landfill"
                },
                {
                    "value": "-1,06E-06",
                    "module": "D",
                    "scenario": "Recycled"
                },
                {
                    "value": "0,00E+00",
                    "module": "D",
                    "scenario": "Landfill"
                }
            ]
        },
        {
            "parameter": "ETP-fw",
            "values": [
                {
                    "value": "5,33E+02",
                    "module": "A1-A3",
                    "scenario": null
                },
                {
                    "value": "4,65E+01",
                    "module": "A4",
                    "scenario": null
                },
                {
                    "value": "6,60E+00",
                    "module": "A5",
                    "scenario": null
                },
                {
                    "value": "0,00E+00",
                    "module": "B1",
                    "scenario": null
                },
                {
                    "value": "3,67E+01",
                    "module": "C1",
                    "scenario": null
                },
                {
                    "value": "3,26E+01",
                    "module": "C2",
                    "scenario": "Recycled"
                },
                {
                    "value": "3,26E+01",
                    "module": "C2",
                    "scenario": "Landfill"
                },
                {
                    "value": "3,31E+01",
                    "module": "C3",
                    "scenario": "Recycled"
                },
                {
                    "value": "0,00E+00",
                    "module": "C3",
                    "scenario": "Landfill"
                },
                {
                    "value": "0,00E+00",
                    "module": "C4",
                    "scenario": "Recycled"
                },
                {
                    "value": "9,39E+01",
                    "module": "C4",
                    "scenario": "Landfill"
                },
                {
                    "value": "-1,58E+02",
                    "module": "D",
                    "scenario": "Recycled"
                },
                {
                    "value": "0,00E+00",
                    "module": "D",
                    "scenario": "Landfill"
                }
            ]
        },
        {
            "parameter": "HTP-c",
            "values": [
                {
                    "value": "2,84E-08",
                    "module": "A1-A3",
                    "scenario": null
                },
                {
                    "value": "1,56E-09",
                    "module": "A4",
                    "scenario": null
                },
                {
                    "value": "2,49E-10",
                    "module": "A5",
                    "scenario": null
                },
                {
                    "value": "0,00E+00",
                    "module": "B1",
                    "scenario": null
                },
                {
                    "value": "2,99E-09",
                    "module": "C1",
                    "scenario": null
                },
                {
                    "value": "2,10E-09",
                    "module": "C2",
                    "scenario": "Recycled"
                },
                {
                    "value": "2,10E-09",
                    "module": "C2",
                    "scenario": "Landfill"
                },
                {
                    "value": "9,71E-10",
                    "module": "C3",
                    "scenario": "Recycled"
                },
                {
                    "value": "0,00E+00",
                    "module": "C3",
                    "scenario": "Landfill"
                },
                {
                    "value": "0,00E+00",
                    "module": "C4",
                    "scenario": "Recycled"
                },
                {
                    "value": "5,46E-09",
                    "module": "C4",
                    "scenario": "Landfill"
                },
                {
                    "value": "-1,23E-08",
                    "module": "D",
                    "scenario": "Recycled"
                },
                {
                    "value": "0,00E+00",
                    "module": "D",
                    "scenario": "Landfill"
                }
            ]
        },
        {
            "parameter": "HTP-nc",
            "values": [
                {
                    "value": "1,34E-06",
                    "module": "A1-A3",
                    "scenario": null
                },
                {
                    "value": "4,86E-08",
                    "module": "A4",
                    "scenario": null
                },
                {
                    "value": "8,71E-09",
                    "module": "A5",
                    "scenario": null
                },
                {
                    "value": "0,00E+00",
                    "module": "B1",
                    "scenario": null
                },
                {
                    "value": "5,61E-08",
                    "module": "C1",
                    "scenario": null
                },
                {
                    "value": "8,34E-08",
                    "module": "C2",
                    "scenario": "Recycled"
                },
                {
                    "value": "8,34E-08",
                    "module": "C2",
                    "scenario": "Landfill"
                },
                {
                    "value": "2,06E-08",
                    "module": "C3",
                    "scenario": "Recycled"
                },
                {
                    "value": "0,00E+00",
                    "module": "C3",
                    "scenario": "Landfill"
                },
                {
                    "value": "0,00E+00",
                    "module": "C4",
                    "scenario": "Recycled"
                },
                {
                    "value": "1,42E-07",
                    "module": "C4",
                    "scenario": "Landfill"
                },
                {
                    "value": "-2,04E-07",
                    "module": "D",
                    "scenario": "Recycled"
                },
                {
                    "value": "0,00E+00",
                    "module": "D",
                    "scenario": "Landfill"
                }
            ]
        },
        {
            "parameter": "SQP",
            "values": [
                {
                    "value": "9,87E+02",
                    "module": "A1-A3",
                    "scenario": null
                },
                {
                    "value": "6,40E+01",
                    "module": "A4",
                    "scenario": null
                },
                {
                    "value": "3,31E+00",
                    "module": "A5",
                    "scenario": null
                },
                {
                    "value": "0,00E+00",
                    "module": "B1",
                    "scenario": null
                },
                {
                    "value": "1,68E+01",
                    "module": "C1",
                    "scenario": null
                },
                {
                    "value": "1,09E+02",
                    "module": "C2",
                    "scenario": "Recycled"
                },
                {
                    "value": "1,09E+02",
                    "module": "C2",
                    "scenario": "Landfill"
                },
                {
                    "value": "9,55E+00",
                    "module": "C3",
                    "scenario": "Recycled"
                },
                {
                    "value": "0,00E+00",
                    "module": "C3",
                    "scenario": "Landfill"
                },
                {
                    "value": "0,00E+00",
                    "module": "C4",
                    "scenario": "Recycled"
                },
                {
                    "value": "7,16E+02",
                    "module": "C4",
                    "scenario": "Landfill"
                },
                {
                    "value": "-2,82E+02",
                    "module": "D",
                    "scenario": "Recycled"
                },
                {
                    "value": "0,00E+00",
                    "module": "D",
                    "scenario": "Landfill"
                }
            ]
        },
        {
            "parameter": "IRP",
            "values": [
                {
                    "value": "8,80E+00",
                    "module": "A1-A3",
                    "scenario": null
                },
                {
                    "value": "3,00E-01",
                    "module": "A4",
                    "scenario": null
                },
                {
                    "value": "1,61E-01",
                    "module": "A5",
                    "scenario": null
                },
                {
                    "value": "0,00E+00",
                    "module": "B1",
                    "scenario": null
                },
                {
                    "value": "5,95E-01",
                    "module": "C1",
                    "scenario": null
                },
                {
                    "value": "4,55E-01",
                    "module": "C2",
                    "scenario": "Recycled"
                },
                {
                    "value": "4,55E-01",
                    "module": "C2",
                    "scenario": "Landfill"
                },
                {
                    "value": "1,74E+00",
                    "module": "C3",
                    "scenario": "Recycled"
                },
                {
                    "value": "0,00E+00",
                    "module": "C3",
                    "scenario": "Landfill"
                },
                {
                    "value": "0,00E+00",
                    "module": "C4",
                    "scenario": "Recycled"
                },
                {
                    "value": "1,51E+00",
                    "module": "C4",
                    "scenario": "Landfill"
                },
                {
                    "value": "-3,10E+00",
                    "module": "D",
                    "scenario": "Recycled"
                },
                {
                    "value": "0,00E+00",
                    "module": "D",
                    "scenario": "Landfill"
                }
            ]
        }
    ],
    "resource_use": [
        {
            "parameter": "PERM",
            "values": [
                {
                    "value": "1,83E+01",
                    "module": "A1-A3",
                    "scenario": null
                },
                {
                    "value": "0,00E+00",
                    "module": "A4",
                    "scenario": null
                },
                {
                    "value": "3,37E-02",
                    "module": "A5",
                    "scenario": null
                },
                {
                    "value": "0,00E+00",
                    "module": "B1",
                    "scenario": null
                },
                {
                    "value": "0,00E+00",
                    "module": "C1",
                    "scenario": null
                },
                {
                    "value": "0,00E+00",
                    "module": "C2",
                    "scenario": "Recycled"
                },
                {
                    "value": "0,00E+00",
                    "module": "C2",
                    "scenario": "Landfill"
                },
                {
                    "value": "0,00E+00",
                    "module": "C3",
                    "scenario": "Recycled"
                },
                {
                    "value": "0,00E+00",
                    "module": "C3",
                    "scenario": "Landfill"
                },
                {
                    "value": "0,00E+00",
                    "module": "C4",
                    "scenario": "Recycled"
                },
                {
                    "value": "0,00E+00",
                    "module": "C4",
                    "scenario": "Landfill"
                },
                {
                    "value": "0,00E+00",
                    "module": "D",
                    "scenario": "Recycled"
                },
                {
                    "value": "0,00E+00",
                    "module": "D",
                    "scenario": "Landfill"
                }
            ]
        },
        {
            "parameter": "PENRM",
            "values": [
                {
                    "value": "2,09E+01",
                    "module": "A1-A3",
                    "scenario": null
                },
                {
                    "value": "0,00E+00",
                    "module": "A4",
                    "scenario": null
                },
                {
                    "value": "3,83E-02",
                    "module": "A5",
                    "scenario": null
                },
                {
                    "value": "0,00E+00",
                    "module": "B1",
                    "scenario": null
                },
                {
                    "value": "0,00E+00",
                    "module": "C1",
                    "scenario": null
                },
                {
                    "value": "0,00E+00",
                    "module": "C2",
                    "scenario": "Recycled"
                },
                {
                    "value": "0,00E+00",
                    "module": "C2",
                    "scenario": "Landfill"
                },
                {
                    "value": "0,00E+00",
                    "module": "C3",
                    "scenario": "Recycled"
                },
                {
                    "value": "0,00E+00",
                    "module": "C3",
                    "scenario": "Landfill"
                },
                {
                    "value": "0,00E+00",
                    "module": "C4",
                    "scenario": "Recycled"
                },
                {
                    "value": "0,00E+00",
                    "module": "C4",
                    "scenario": "Landfill"
                },
                {
                    "value": "0,00E+00",
                    "module": "D",
                    "scenario": "Recycled"
                },
                {
                    "value": "0,00E+00",
                    "module": "D",
                    "scenario": "Landfill"
                }
            ]
        },
        {
            "parameter": "PENRT",
            "values": [
                {
                    "value": "8,42E+02",
                    "module": "A1-A3",
                    "scenario": null
                },
                {
                    "value": "5,74E+01",
                    "module": "A4",
                    "scenario": null
                },
                {
                    "value": "1,85E+01",
                    "module": "A5",
                    "scenario": null
                },
                {
                    "value": "0,00E+00",
                    "module": "B1",
                    "scenario": null
                },
                {
                    "value": "1,32E+02",
                    "module": "C1",
                    "scenario": null
                },
                {
                    "value": "9,64E+01",
                    "module": "C2",
                    "scenario": "Recycled"
                },
                {
                    "value": "9,64E+01",
                    "module": "C2",
                    "scenario": "Landfill"
                },
                {
                    "value": "6,39E+01",
                    "module": "C3",
                    "scenario": "Recycled"
                },
                {
                    "value": "0,00E+00",
                    "module": "C3",
                    "scenario": "Landfill"
                },
                {
                    "value": "0,00E+00",
                    "module": "C4",
                    "scenario": "Recycled"
                },
                {
                    "value": "3,41E+02",
                    "module": "C4",
                    "scenario": "Landfill"
                },
                {
                    "value": "-1,12E+02",
                    "module": "D",
                    "scenario": "Recycled"
                },
                {
                    "value": "0,00E+00",
                    "module": "D",
                    "scenario": "Landfill"
                }
            ]
        },
        {
            "parameter": "SM",
            "values": [
                {
                    "value": "1,88E+00",
                    "module": "A1-A3",
                    "scenario": null
                },
                {
                    "value": "0,00E+00",
                    "module": "A4",
                    "scenario": null
                },
                {
                    "value": "3,46E-03",
                    "module": "A5",
                    "scenario": null
                },
                {
                    "value": "0,00E+00",
                    "module": "B1",
                    "scenario": null
                },
                {
                    "value": "0,00E+00",
                    "module": "C1",
                    "scenario": null
                },
                {
                    "value": "0,00E+00",
                    "module": "C2",
                    "scenario": "Recycled"
                },
                {
                    "value": "0,00E+00",
                    "module": "C2",
                    "scenario": "Landfill"
                },
                {
                    "value": "0,00E+00",
                    "module": "C3",
                    "scenario": "Recycled"
                },
                {
                    "value": "0,00E+00",
                    "module": "C3",
                    "scenario": "Landfill"
                },
                {
                    "value": "0,00E+00",
                    "module": "C4",
                    "scenario": "Recycled"
                },
                {
                    "value": "0,00E+00",
                    "module": "C4",
                    "scenario": "Landfill"
                },
                {
                    "value": "2,32E+03",
                    "module": "D",
                    "scenario": "Recycled"
                },
                {
                    "value": "0,00E+00",
                    "module": "D",
                    "scenario": "Landfill"
                }
            ]
        },
        {
            "parameter": "RSF",
            "values": [
                {
                    "value": "2,40E+02",
                    "module": "A1-A3",
                    "scenario": null
                },
                {
                    "value": "0,00E+00",
                    "module": "A4",
                    "scenario": null
                },
                {
                    "value": "4,40E-01",
                    "module": "A5",
                    "scenario": null
                },
                {
                    "value": "0,00E+00",
                    "module": "B1",
                    "scenario": null
                },
                {
                    "value": "0,00E+00",
                    "module": "C1",
                    "scenario": null
                },
                {
                    "value": "0,00E+00",
                    "module": "C2",
                    "scenario": "Recycled"
                },
                {
                    "value": "0,00E+00",
                    "module": "C2",
                    "scenario": "Landfill"
                },
                {
                    "value": "0,00E+00",
                    "module": "C3",
                    "scenario": "Recycled"
                },
                {
                    "value": "0,00E+00",
                    "module": "C3",
                    "scenario": "Landfill"
                },
                {
                    "value": "0,00E+00",
                    "module": "C4",
                    "scenario": "Recycled"
                },
                {
                    "value": "0,00E+00",
                    "module": "C4",
                    "scenario": "Landfill"
                },
                {
                    "value": "0,00E+00",
                    "module": "D",
                    "scenario": "Recycled"
                },
                {
                    "value": "0,00E+00",
                    "module": "D",
                    "scenario": "Landfill"
                }
            ]
        },
        {
            "parameter": "NRSF",
            "values": [
                {
                    "value": "2,52E+02",
                    "module": "A1-A3",
                    "scenario": null
                },
                {
                    "value": "0,00E+00",
                    "module": "A4",
                    "scenario": null
                },
                {
                    "value": "4,62E-01",
                    "module": "A5",
                    "scenario": null
                },
                {
                    "value": "0,00E+00",
                    "module": "B1",
                    "scenario": null
                },
                {
                    "value": "0,00E+00",
                    "module": "C1",
                    "scenario": null
                },
                {
                    "value": "0,00E+00",
                    "module": "C2",
                    "scenario": "Recycled"
                },
                {
                    "value": "0,00E+00",
                    "module": "C2",
                    "scenario": "Landfill"
                },
                {
                    "value": "0,00E+00",
                    "module": "C3",
                    "scenario": "Recycled"
                },
                {
                    "value": "0,00E+00",
                    "module": "C3",
                    "scenario": "Landfill"
                },
                {
                    "value": "0,00E+00",
                    "module": "C4",
                    "scenario": "Recycled"
                },
                {
                    "value": "0,00E+00",
                    "module": "C4",
                    "scenario": "Landfill"
                },
                {
                    "value": "0,00E+00",
                    "module": "D",
                    "scenario": "Recycled"
                },
                {
                    "value": "0,00E+00",
                    "module": "D",
                    "scenario": "Landfill"
                }
            ]
        }
    ],
    "end_of_life_waste": [
        {
            "parameter": "HWD",
            "values": [
                {
                    "value": "8,27E-01",
                    "module": "A1-A3",
                    "scenario": null
                },
                {
                    "value": "4,53E-02",
                    "module": "A4",
                    "scenario": null
                },
                {
                    "value": "1,28E-02",
                    "module": "A5",
                    "scenario": null
                },
                {
                    "value": "0,00E+00",
                    "module": "B1",
                    "scenario": null
                },
                {
                    "value": "1,05E-01",
                    "module": "C1",
                    "scenario": null
                },
                {
                    "value": "8,62E-02",
                    "module": "C2",
                    "scenario": "Recycled"
                },
                {
                    "value": "8,62E-02",
                    "module": "C2",
                    "scenario": "Landfill"
                },
                {
                    "value": "1,44E-01",
                    "module": "C3",
                    "scenario": "Recycled"
                },
                {
                    "value": "0,00E+00",
                    "module": "C3",
                    "scenario": "Landfill"
                },
                {
                    "value": "0,00E+00",
                    "module": "C4",
                    "scenario": "Recycled"
                },
                {
                    "value": "2,31E-01",
                    "module": "C4",
                    "scenario": "Landfill"
                },
                {
                    "value": "-7,56E-01",
                    "module": "D",
                    "scenario": "Recycled"
                },
                {
                    "value": "0,00E+00",
                    "module": "D",
                    "scenario": "Landfill"
                }
            ]
        },
        {
            "parameter": "RWD",
            "values": [
                {
                    "value": "7,37E-03",
                    "module": "A1-A3",
                    "scenario": null
                },
                {
                    "value": "3,86E-04",
                    "module": "A4",
                    "scenario": null
                },
                {
                    "value": "1,45E-04",
                    "module": "A5",
                    "scenario": null
                },
                {
                    "value": "0,00E+00",
                    "module": "B1",
                    "scenario": null
                },
                {
                    "value": "9,12E-04",
                    "module": "C1",
                    "scenario": null
                },
                {
                    "value": "6,38E-04",
                    "module": "C2",
                    "scenario": "Recycled"
                },
                {
                    "value": "6,38E-04",
                    "module": "C2",
                    "scenario": "Landfill"
                },
                {
                    "value": "7,02E-04",
                    "module": "C3",
                    "scenario": "Recycled"
                },
                {
                    "value": "0,00E+00",
                    "module": "C3",
                    "scenario": "Landfill"
                },
                {
                    "value": "0,00E+00",
                    "module": "C4",
                    "scenario": "Recycled"
                },
                {
                    "value": "2,23E-03",
                    "module": "C4",
                    "scenario": "Landfill"
                },
                {
                    "value": "-1,35E-03",
                    "module": "D",
                    "scenario": "Recycled"
                },
                {
                    "value": "0,00E+00",
                    "module": "D",
                    "scenario": "Landfill"
                }
            ]
        }
    ],
    "end_of_life_flow": [
        {
            "parameter": "CRU",
            "values": [
                {
                    "value": "0,00E+00",
                    "module": "A1-A3",
                    "scenario": null
                },
                {
                    "value": "0,00E+00",
                    "module": "A4",
                    "scenario": null
                },
                {
                    "value": "0,00E+00",
                    "module": "A5",
                    "scenario": null
                },
                {
                    "value": "0,00E+00",
                    "module": "B1",
                    "scenario": null
                },
                {
                    "value": "0,00E+00",
                    "module": "C1",
                    "scenario": null
                },
                {
                    "value": "0,00E+00",
                    "module": "C2",
                    "scenario": "Recycled"
                },
                {
                    "value": "0,00E+00",
                    "module": "C2",
                    "scenario": "Landfill"
                },
                {
                    "value": "0,00E+00",
                    "module": "C3",
                    "scenario": "Recycled"
                },
                {
                    "value": "0,00E+00",
                    "module": "C3",
                    "scenario": "Landfill"
                },
                {
                    "value": "0,00E+00",
                    "module": "C4",
                    "scenario": "Recycled"
                },
                {
                    "value": "0,00E+00",
                    "module": "C4",
                    "scenario": "Landfill"
                },
                {
                    "value": "0,00E+00",
                    "module": "D",
                    "scenario": "Recycled"
                },
                {
                    "value": "0,00E+00",
                    "module": "D",
                    "scenario": "Landfill"
                }
            ]
        },
        {
            "parameter": "MFR",
            "values": [
                {
                    "value": "9,84E-02",
                    "module": "A1-A3",
                    "scenario": null
                },
                {
                    "value": "0,00E+00",
                    "module": "A4",
                    "scenario": null
                },
                {
                    "value": "1,81E-04",
                    "module": "A5",
                    "scenario": null
                },
                {
                    "value": "0,00E+00",
                    "module": "B1",
                    "scenario": null
                },
                {
                    "value": "0,00E+00",
                    "module": "C1",
                    "scenario": null
                },
                {
                    "value": "0,00E+00",
                    "module": "C2",
                    "scenario": "Recycled"
                },
                {
                    "value": "0,00E+00",
                    "module": "C2",
                    "scenario": "Landfill"
                },
                {
                    "value": "2,32E+03",
                    "module": "C3",
                    "scenario": "Recycled"
                },
                {
                    "value": "0,00E+00",
                    "module": "C3",
                    "scenario": "Landfill"
                },
                {
                    "value": "0,00E+00",
                    "module": "C4",
                    "scenario": "Recycled"
                },
                {
                    "value": "0,00E+00",
                    "module": "C4",
                    "scenario": "Landfill"
                },
                {
                    "value": "0,00E+00",
                    "module": "D",
                    "scenario": "Recycled"
                },
                {
                    "value": "0,00E+00",
                    "module": "D",
                    "scenario": "Landfill"
                }
            ]
        },
        {
            "parameter": "MER",
            "values": [
                {
                    "value": "0,00E+00",
                    "module": "A1-A3",
                    "scenario": null
                },
                {
                    "value": "0,00E+00",
                    "module": "A4",
                    "scenario": null
                },
                {
                    "value": "0,00E+00",
                    "module": "A5",
                    "scenario": null
                },
                {
                    "value": "0,00E+00",
                    "module": "B1",
                    "scenario": null
                },
                {
                    "value": "0,00E+00",
                    "module": "C1",
                    "scenario": null
                },
                {
                    "value": "0,00E+00",
                    "module": "C2",
                    "scenario": "Recycled"
                },
                {
                    "value": "0,00E+00",
                    "module": "C2",
                    "scenario": "Landfill"
                },
                {
                    "value": "0,00E+00",
                    "module": "C3",
                    "scenario": "Recycled"
                },
                {
                    "value": "0,00E+00",
                    "module": "C3",
                    "scenario": "Landfill"
                },
                {
                    "value": "0,00E+00",
                    "module": "C4",
                    "scenario": "Recycled"
                },
                {
                    "value": "0,00E+00",
                    "module": "C4",
                    "scenario": "Landfill"
                },
                {
                    "value": "0,00E+00",
                    "module": "D",
                    "scenario": "Recycled"
                },
                {
                    "value": "0,00E+00",
                    "module": "D",
                    "scenario": "Landfill"
                }
            ]
        },
        {
            "parameter": "EEE",
            "values": [
                {
                    "value": "0,00E+00",
                    "module": "A1-A3",
                    "scenario": null
                },
                {
                    "value": "0,00E+00",
                    "module": "A4",
                    "scenario": null
                },
                {
                    "value": "0,00E+00",
                    "module": "A5",
                    "scenario": null
                },
                {
                    "value": "0,00E+00",
                    "module": "B1",
                    "scenario": null
                },
                {
                    "value": "0,00E+00",
                    "module": "C1",
                    "scenario": null
                },
                {
                    "value": "0,00E+00",
                    "module": "C2",
                    "scenario": "Recycled"
                },
                {
                    "value": "0,00E+00",
                    "module": "C2",
                    "scenario": "Landfill"
                },
                {
                    "value": "0,00E+00",
                    "module": "C3",
                    "scenario": "Recycled"
                },
                {
                    "value": "0,00E+00",
                    "module": "C3",
                    "scenario": "Landfill"
                },
                {
                    "value": "0,00E+00",
                    "module": "C4",
                    "scenario": "Recycled"
                },
                {
                    "value": "0,00E+00",
                    "module": "C4",
                    "scenario": "Landfill"
                },
                {
                    "value": "0,00E+00",
                    "module": "D",
                    "scenario": "Recycled"
                },
                {
                    "value": "0,00E+00",
                    "module": "D",
                    "scenario": "Landfill"
                }
            ]
        },
        {
            "parameter": "EET",
            "values": [
                {
                    "value": "0,00E+00",
                    "module": "A1-A3",
                    "scenario": null
                },
                {
                    "value": "0,00E+00",
                    "module": "A4",
                    "scenario": null
                },
                {
                    "value": "0,00E+00",
                    "module": "A5",
                    "scenario": null
                },
                {
                    "value": "0,00E+00",
                    "module": "B1",
                    "scenario": null
                },
                {
                    "value": "0,00E+00",
                    "module": "C1",
                    "scenario": null
                },
                {
                    "value": "0,00E+00",
                    "module": "C2",
                    "scenario": "Recycled"
                },
                {
                    "value": "0,00E+00",
                    "module": "C2",
                    "scenario": "Landfill"
                },
                {
                    "value": "0,00E+00",
                    "module": "C3",
                    "scenario": "Recycled"
                },
                {
                    "value": "0,00E+00",
                    "module": "C3",
                    "scenario": "Landfill"
                },
                {
                    "value": "0,00E+00",
                    "module": "C4",
                    "scenario": "Recycled"
                },
                {
                    "value": "0,00E+00",
                    "module": "C4",
                    "scenario": "Landfill"
                },
                {
                    "value": "0,00E+00",
                    "module": "D",
                    "scenario": "Recycled"
                },
                {
                    "value": "0,00E+00",
                    "module": "D",
                    "scenario": "Landfill"
                }
            ]
        }
    ]
}