{
    "product_name": "Beton C25/30 XC4 XF1 XA1 F3 16 M EcoPact, Rezept Nummer DA4234R-DHNR Version 1, Transportbetonwerk L\u00fcnen, Germany",
    "epd_id": "IBU-CEI-HOL-2205120-DE2023000578-1SUG001-DE",
    "compliance": [
        "EN 15804+A2",
        "ISO 14025"
    ],
    "producer_name": "Holcim (Deutschland) GmbH",
    "environmental_impact": [
        {
            "parameter": "GWP-total",
            "values": [
                {
                    "value": "1,51E+02",
                    "module": "A1-A3",
                    "scenario": null
                },
                {
                    "value": "3,29E+00",
                    "module": "A4",
                    "scenario": null
                },
                {
                    "value": "1,19E+00",
                    "module": "A5",
                    "scenario": null
                },
                {
                    "value": "-3,03E+00",
                    "module": "B1",
                    "scenario": null
                },
                {
                    "value": "8,64E+00",
                    "module": "C1",
                    "scenario": null
                },
                {
                    "value": "9,53E+00",
                    "module": "C2",
                    "scenario": null
                },
                {
                    "value": "4,07E+00",
                    "module": "C3",
                    "scenario": null
                },
                {
                    "value": "0,00E+00",
                    "module": "C4",
                    "scenario": null
                },
                {
                    "value": "-7,74E+00",
                    "module": "D",
                    "scenario": null
                }
            ]
        },
        {
            "parameter": "GWP-fossil",
            "values": [
                {
                    "value": "1,51E+02",
                    "module": "A1-A3",
                    "scenario": null
                },
                {
                    "value": "3,25E+00",
                    "module": "A4",
                    "scenario": null
                },
                {
                    "value": "1,18E+00",
                    "module": "A5",
                    "scenario": null
                },
                {
                    "value": "-3,03E+00",
                    "module": "B1",
                    "scenario": null
                },
                {
                    "value": "8,61E+00",
                    "module": "C1",
                    "scenario": null
                },
                {
                    "value": "9,48E+00",
                    "module": "C2",
                    "scenario": null
                },
                {
                    "value": "4,05E+00",
                    "module": "C3",
                    "scenario": null
                },
                {
                    "value": "0,00E+00",
                    "module": "C4",
                    "scenario": null
                },
                {
                    "value": "-7,67E+00",
                    "module": "D",
                    "scenario": null
                }
            ]
        },
        {
            "parameter": "GWP-biogenic",
            "values": [
                {
                    "value": "1,67E-01",
                    "module": "A1-A3",
                    "scenario": null
                },
                {
                    "value": "7,61E-03",
                    "module": "A4",
                    "scenario": null
                },
                {
                    "value": "3,45E-04",
                    "module": "A5",
                    "scenario": null
                },
                {
                    "value": "0,00E+00",
                    "module": "B1",
                    "scenario": null
                },
                {
                    "value": "1,30E-03",
                    "module": "C1",
                    "scenario": null
                },
                {
                    "value": "3,64E-03",
                    "module": "C2",
                    "scenario": null
                },
                {
                    "value": "9,31E-04",
                    "module": "C3",
                    "scenario": null
                },
                {
                    "value": "0,00E+00",
                    "module": "C4",
                    "scenario": null
                },
                {
                    "value": "-4,35E-02",
                    "module": "D",
                    "scenario": null
                }
            ]
        },
        {
            "parameter": "GWP-luluc",
            "values": [
                {
                    "value": "7,30E-02",
                    "module": "A1-A3",
                    "scenario": null
                },
                {
                    "value": "1,81E-02",
                    "module": "A4",
                    "scenario": null
                },
                {
                    "value": "3,12E-03",
                    "module": "A5",
                    "scenario": null
                },
                {
                    "value": "0,00E+00",
                    "module": "B1",
                    "scenario": null
                },
                {
                    "value": "3,65E-02",
                    "module": "C1",
                    "scenario": null
                },
                {
                    "value": "3,95E-02",
                    "module": "C2",
                    "scenario": null
                },
                {
                    "value": "9,49E-03",
                    "module": "C3",
                    "scenario": null
                },
                {
                    "value": "0,00E+00",
                    "module": "C4",
                    "scenario": null
                },
                {
                    "value": "-1,72E-02",
                    "module": "D",
                    "scenario": null
                }
            ]
        },
        {
            "parameter": "ODP",
            "values": [
                {
                    "value": "5,53E-11",
                    "module": "A1-A3",
                    "scenario": null
                },
                {
                    "value": "1,19E-15",
                    "module": "A4",
                    "scenario": null
                },
                {
                    "value": "5,84E-14",
                    "module": "A5",
                    "scenario": null
                },
                {
                    "value": "0,00E+00",
                    "module": "B1",
                    "scenario": null
                },
                {
                    "value": "2,96E-15",
                    "module": "C1",
                    "scenario": null
                },
                {
                    "value": "3,20E-15",
                    "module": "C2",
                    "scenario": null
                },
                {
                    "value": "9,47E-16",
                    "module": "C3",
                    "scenario": null
                },
                {
                    "value": "0,00E+00",
                    "module": "C4",
                    "scenario": null
                },
                {
                    "value": "-1,03E-10",
                    "module": "D",
                    "scenario": null
                }
            ]
        },
        {
            "parameter": "AP",
            "values": [
                {
                    "value": "2,77E-01",
                    "module": "A1-A3",
                    "scenario": null
                },
                {
                    "value": "3,79E-02",
                    "module": "A4",
                    "scenario": null
                },
                {
                    "value": "8,63E-03",
                    "module": "A5",
                    "scenario": null
                },
                {
                    "value": "0,00E+00",
                    "module": "B1",
                    "scenario": null
                },
                {
                    "value": "9,75E-02",
                    "module": "C1",
                    "scenario": null
                },
                {
                    "value": "3,18E-02",
                    "module": "C2",
                    "scenario": null
                },
                {
                    "value": "2,84E-02",
                    "module": "C3",
                    "scenario": null
                },
                {
                    "value": "0,00E+00",
                    "module": "C4",
                    "scenario": null
                },
                {
                    "value": "-1,66E-02",
                    "module": "D",
                    "scenario": null
                }
            ]
        },
        {
            "parameter": "ADPE",
            "values": [
                {
                    "value": "5,90E-06",
                    "module": "A1-A3",
                    "scenario": null
                },
                {
                    "value": "2,23E-07",
                    "module": "A4",
                    "scenario": null
                },
                {
                    "value": "7,19E-08",
                    "module": "A5",
                    "scenario": null
                },
                {
                    "value": "0,00E+00",
                    "module": "B1",
                    "scenario": null
                },
                {
                    "value": "7,52E-07",
                    "module": "C1",
                    "scenario": null
                },
                {
                    "value": "8,13E-07",
                    "module": "C2",
                    "scenario": null
                },
                {
                    "value": "2,31E-07",
                    "module": "C3",
                    "scenario": null
                },
                {
                    "value": "0,00E+00",
                    "module": "C4",
                    "scenario": null
                },
                {
                    "value": "-2,89E-06",
                    "module": "D",
                    "scenario": null
                }
            ]
        },
        {
            "parameter": "ADPF",
            "values": [
                {
                    "value": "9,44E+02",
                    "module": "A1-A3",
                    "scenario": null
                },
                {
                    "value": "4,44E+01",
                    "module": "A4",
                    "scenario": null
                },
                {
                    "value": "1,50E+01",
                    "module": "A5",
                    "scenario": null
                },
                {
                    "value": "0,00E+00",
                    "module": "B1",
                    "scenario": null
                },
                {
                    "value": "1,16E+02",
                    "module": "C1",
                    "scenario": null
                },
                {
                    "value": "1,25E+02",
                    "module": "C2",
                    "scenario": null
                },
                {
                    "value": "8,04E+01",
                    "module": "C3",
                    "scenario": null
                },
                {
                    "value": "0,00E+00",
                    "module": "C4",
                    "scenario": null
                },
                {
                    "value": "-9,73E+01",
                    "module": "D",
                    "scenario": null
                }
            ]
        },
        {
            "parameter": "WDP",
            "values": [
                {
                    "value": "4,50E+00",
                    "module": "A1-A3",
                    "scenario": null
                },
                {
                    "value": "2,74E-02",
                    "module": "A4",
                    "scenario": null
                },
                {
                    "value": "9,85E-03",
                    "module": "A5",
                    "scenario": null
                },
                {
                    "value": "0,00E+00",
                    "module": "B1",
                    "scenario": null
                },
                {
                    "value": "3,76E-02",
                    "module": "C1",
                    "scenario": null
                },
                {
                    "value": "4,07E-02",
                    "module": "C2",
                    "scenario": null
                },
                {
                    "value": "3,26E-02",
                    "module": "C3",
                    "scenario": null
                },
                {
                    "value": "0,00E+00",
                    "module": "C4",
                    "scenario": null
                },
                {
                    "value": "-2,10E+00",
                    "module": "D",
                    "scenario": null
                }
            ]
        },
        {
            "parameter": "EP-freshwater",
            "values": [
                {
                    "value": "6,22E-05",
                    "module": "A1-A3",
                    "scenario": null
                },
                {
                    "value": "1,86E-05",
                    "module": "A4",
                    "scenario": null
                },
                {
                    "value": "1,66E-06",
                    "module": "A5",
                    "scenario": null
                },
                {
                    "value": "0,00E+00",
                    "module": "B1",
                    "scenario": null
                },
                {
                    "value": "1,91E-05",
                    "module": "C1",
                    "scenario": null
                },
                {
                    "value": "2,07E-05",
                    "module": "C2",
                    "scenario": null
                },
                {
                    "value": "4,90E-06",
                    "module": "C3",
                    "scenario": null
                },
                {
                    "value": "0,00E+00",
                    "module": "C4",
                    "scenario": null
                },
                {
                    "value": "-3,04E-05",
                    "module": "D",
                    "scenario": null
                }
            ]
        },
        {
            "parameter": "EP-marine",
            "values": [
                {
                    "value": "8,61E-02",
                    "module": "A1-A3",
                    "scenario": null
                },
                {
                    "value": "1,91E-02",
                    "module": "A4",
                    "scenario": null
                },
                {
                    "value": "4,21E-03",
                    "module": "A5",
                    "scenario": null
                },
                {
                    "value": "0,00E+00",
                    "module": "B1",
                    "scenario": null
                },
                {
                    "value": "4,94E-02",
                    "module": "C1",
                    "scenario": null
                },
                {
                    "value": "1,47E-02",
                    "module": "C2",
                    "scenario": null
                },
                {
                    "value": "1,33E-02",
                    "module": "C3",
                    "scenario": null
                },
                {
                    "value": "0,00E+00",
                    "module": "C4",
                    "scenario": null
                },
                {
                    "value": "-5,92E-03",
                    "module": "D",
                    "scenario": null
                }
            ]
        },
        {
            "parameter": "EP-terrestrial",
            "values": [
                {
                    "value": "1,03E+00",
                    "module": "A1-A3",
                    "scenario": null
                },
                {
                    "value": "2,11E-01",
                    "module": "A4",
                    "scenario": null
                },
                {
                    "value": "4,65E-02",
                    "module": "A5",
                    "scenario": null
                },
                {
                    "value": "0,00E+00",
                    "module": "B1",
                    "scenario": null
                },
                {
                    "value": "5,44E-01",
                    "module": "C1",
                    "scenario": null
                },
                {
                    "value": "1,64E-01",
                    "module": "C2",
                    "scenario": null
                },
                {
                    "value": "1,46E-01",
                    "module": "C3",
                    "scenario": null
                },
                {
                    "value": "0,00E+00",
                    "module": "C4",
                    "scenario": null
                },
                {
                    "value": "-6,81E-02",
                    "module": "D",
                    "scenario": null
                }
            ]
        }
    ],
    "additional_environmental_impact": [
        {
            "parameter": "PM",
            "values": [
                {
                    "value": "2,92E-06",
                    "module": "A1-A3",
                    "scenario": null
                },
                {
                    "value": "8,76E-07",
                    "module": "A4",
                    "scenario": null
                },
                {
                    "value": "1,93E-07",
                    "module": "A5",
                    "scenario": null
                },
                {
                    "value": "0,00E+00",
                    "module": "B1",
                    "scenario": null
                },
                {
                    "value": "2,30E-06",
                    "module": "C1",
                    "scenario": null
                },
                {
                    "value": "2,11E-07",
                    "module": "C2",
                    "scenario": null
                },
                {
                    "value": "6,01E-07",
                    "module": "C3",
                    "scenario": null
                },
                {
                    "value": "0,00E+00",
                    "module": "C4",
                    "scenario": null
                },
                {
                    "value": "-9,04E-07",
                    "module": "D",
                    "scenario": null
                }
            ]
        },
        {
            "parameter": "ETP-fw",
            "values": [
                {
                    "value": "3,23E+02",
                    "module": "A1-A3",
                    "scenario": null
                },
                {
                    "value": "3,57E+01",
                    "module": "A4",
                    "scenario": null
                },
                {
                    "value": "9,01E+00",
                    "module": "A5",
                    "scenario": null
                },
                {
                    "value": "0,00E+00",
                    "module": "B1",
                    "scenario": null
                },
                {
                    "value": "9,28E+01",
                    "module": "C1",
                    "scenario": null
                },
                {
                    "value": "1,00E+02",
                    "module": "C2",
                    "scenario": null
                },
                {
                    "value": "3,49E+01",
                    "module": "C3",
                    "scenario": null
                },
                {
                    "value": "0,00E+00",
                    "module": "C4",
                    "scenario": null
                },
                {
                    "value": "-5,98E+01",
                    "module": "D",
                    "scenario": null
                }
            ]
        },
        {
            "parameter": "HTP-c",
            "values": [
                {
                    "value": "1,38E-08",
                    "module": "A1-A3",
                    "scenario": null
                },
                {
                    "value": "8,00E-10",
                    "module": "A4",
                    "scenario": null
                },
                {
                    "value": "2,17E-10",
                    "module": "A5",
                    "scenario": null
                },
                {
                    "value": "0,00E+00",
                    "module": "B1",
                    "scenario": null
                },
                {
                    "value": "2,24E-09",
                    "module": "C1",
                    "scenario": null
                },
                {
                    "value": "2,41E-09",
                    "module": "C2",
                    "scenario": null
                },
                {
                    "value": "7,72E-10",
                    "module": "C3",
                    "scenario": null
                },
                {
                    "value": "0,00E+00",
                    "module": "C4",
                    "scenario": null
                },
                {
                    "value": "-2,42E-09",
                    "module": "D",
                    "scenario": null
                }
            ]
        },
        {
            "parameter": "HTP-nc",
            "values": [
                {
                    "value": "1,57E-06",
                    "module": "A1-A3",
                    "scenario": null
                },
                {
                    "value": "6,63E-08",
                    "module": "A4",
                    "scenario": null
                },
                {
                    "value": "1,45E-08",
                    "module": "A5",
                    "scenario": null
                },
                {
                    "value": "0,00E+00",
                    "module": "B1",
                    "scenario": null
                },
                {
                    "value": "1,42E-07",
                    "module": "C1",
                    "scenario": null
                },
                {
                    "value": "1,22E-07",
                    "module": "C2",
                    "scenario": null
                },
                {
                    "value": "4,90E-08",
                    "module": "C3",
                    "scenario": null
                },
                {
                    "value": "0,00E+00",
                    "module": "C4",
                    "scenario": null
                },
                {
                    "value": "-1,63E-07",
                    "module": "D",
                    "scenario": null
                }
            ]
        },
        {
            "parameter": "SQP",
            "values": [
                {
                    "value": "9,22E+01",
                    "module": "A1-A3",
                    "scenario": null
                },
                {
                    "value": "2,23E+01",
                    "module": "A4",
                    "scenario": null
                },
                {
                    "value": "3,10E+00",
                    "module": "A5",
                    "scenario": null
                },
                {
                    "value": "0,00E+00",
                    "module": "B1",
                    "scenario": null
                },
                {
                    "value": "3,62E+01",
                    "module": "C1",
                    "scenario": null
                },
                {
                    "value": "3,92E+01",
                    "module": "C2",
                    "scenario": null
                },
                {
                    "value": "9,12E+00",
                    "module": "C3",
                    "scenario": null
                },
                {
                    "value": "0,00E+00",
                    "module": "C4",
                    "scenario": null
                },
                {
                    "value": "-5,34E+01",
                    "module": "D",
                    "scenario": null
                }
            ]
        },
        {
            "parameter": "IRP",
            "values": [
                {
                    "value": "3,20E+00",
                    "module": "A1-A3",
                    "scenario": null
                },
                {
                    "value": "7,26E-03",
                    "module": "A4",
                    "scenario": null
                },
                {
                    "value": "3,60E-02",
                    "module": "A5",
                    "scenario": null
                },
                {
                    "value": "0,00E+00",
                    "module": "B1",
                    "scenario": null
                },
                {
                    "value": "1,51E-02",
                    "module": "C1",
                    "scenario": null
                },
                {
                    "value": "1,64E-02",
                    "module": "C2",
                    "scenario": null
                },
                {
                    "value": "3,63E-01",
                    "module": "C3",
                    "scenario": null
                },
                {
                    "value": "0,00E+00",
                    "module": "C4",
                    "scenario": null
                },
                {
                    "value": "-4,61E-01",
                    "module": "D",
                    "scenario": null
                }
            ]
        }
    ],
    "resource_use": [
        {
            "parameter": "PERM",
            "values": [
                {
                    "value": "6,55E-02",
                    "module": "A1-A3",
                    "scenario": null
                },
                {
                    "value": "0,00E+00",
                    "module": "A4",
                    "scenario": null
                },
                {
                    "value": "6,88E-05",
                    "module": "A5",
                    "scenario": null
                },
                {
                    "value": "0,00E+00",
                    "module": "B1",
                    "scenario": null
                },
                {
                    "value": "0,00E+00",
                    "module": "C1",
                    "scenario": null
                },
                {
                    "value": "0,00E+00",
                    "module": "C2",
                    "scenario": null
                },
                {
                    "value": "0,00E+00",
                    "module": "C3",
                    "scenario": null
                },
                {
                    "value": "0,00E+00",
                    "module": "C4",
                    "scenario": null
                },
                {
                    "value": "0,00E+00",
                    "module": "D",
                    "scenario": null
                }
            ]
        },
        {
            "parameter": "PENRM",
            "values": [
                {
                    "value": "3,95E+00",
                    "module": "A1-A3",
                    "scenario": null
                },
                {
                    "value": "0,00E+00",
                    "module": "A4",
                    "scenario": null
                },
                {
                    "value": "4,15E-03",
                    "module": "A5",
                    "scenario": null
                },
                {
                    "value": "0,00E+00",
                    "module": "B1",
                    "scenario": null
                },
                {
                    "value": "0,00E+00",
                    "module": "C1",
                    "scenario": null
                },
                {
                    "value": "0,00E+00",
                    "module": "C2",
                    "scenario": null
                },
                {
                    "value": "0,00E+00",
                    "module": "C3",
                    "scenario": null
                },
                {
                    "value": "0,00E+00",
                    "module": "C4",
                    "scenario": null
                },
                {
                    "value": "0,00E+00",
                    "module": "D",
                    "scenario": null
                }
            ]
        },
        {
            "parameter": "PENRT",
            "values": [
                {
                    "value": "9,44E+02",
                    "module": "A1-A3",
                    "scenario": null
                },
                {
                    "value": "4,44E+01",
                    "module": "A4",
                    "scenario": null
                },
                {
                    "value": "1,50E+01",
                    "module": "A5",
                    "scenario": null
                },
                {
                    "value": "0,00E+00",
                    "module": "B1",
                    "scenario": null
                },
                {
                    "value": "1,16E+02",
                    "module": "C1",
                    "scenario": null
                },
                {
                    "value": "1,25E+02",
                    "module": "C2",
                    "scenario": null
                },
                {
                    "value": "8,04E+01",
                    "module": "C3",
                    "scenario": null
                },
                {
                    "value": "0,00E+00",
                    "module": "C4",
                    "scenario": null
                },
                {
                    "value": "-9,73E+01",
                    "module": "D",
                    "scenario": null
                }
            ]
        },
        {
            "parameter": "SM",
            "values": [
                {
                    "value": "4,43E+02",
                    "module": "A1-A3",
                    "scenario": null
                },
                {
                    "value": "0,00E+00",
                    "module": "A4",
                    "scenario": null
                },
                {
                    "value": "4,65E-01",
                    "module": "A5",
                    "scenario": null
                },
                {
                    "value": "0,00E+00",
                    "module": "B1",
                    "scenario": null
                },
                {
                    "value": "0,00E+00",
                    "module": "C1",
                    "scenario": null
                },
                {
                    "value": "0,00E+00",
                    "module": "C2",
                    "scenario": null
                },
                {
                    "value": "0,00E+00",
                    "module": "C3",
                    "scenario": null
                },
                {
                    "value": "0,00E+00",
                    "module": "C4",
                    "scenario": null
                },
                {
                    "value": "1,88E+03",
                    "module": "D",
                    "scenario": null
                }
            ]
        },
        {
            "parameter": "RSF",
            "values": [
                {
                    "value": "1,38E+02",
                    "module": "A1-A3",
                    "scenario": null
                },
                {
                    "value": "0,00E+00",
                    "module": "A4",
                    "scenario": null
                },
                {
                    "value": "1,45E-01",
                    "module": "A5",
                    "scenario": null
                },
                {
                    "value": "0,00E+00",
                    "module": "B1",
                    "scenario": null
                },
                {
                    "value": "0,00E+00",
                    "module": "C1",
                    "scenario": null
                },
                {
                    "value": "0,00E+00",
                    "module": "C2",
                    "scenario": null
                },
                {
                    "value": "0,00E+00",
                    "module": "C3",
                    "scenario": null
                },
                {
                    "value": "0,00E+00",
                    "module": "C4",
                    "scenario": null
                },
                {
                    "value": "0,00E+00",
                    "module": "D",
                    "scenario": null
                }
            ]
        },
        {
            "parameter": "NRSF",
            "values": [
                {
                    "value": "2,34E+02",
                    "module": "A1-A3",
                    "scenario": null
                },
                {
                    "value": "0,00E+00",
                    "module": "A4",
                    "scenario": null
                },
                {
                    "value": "2,46E-01",
                    "module": "A5",
                    "scenario": null
                },
                {
                    "value": "0,00E+00",
                    "module": "B1",
                    "scenario": null
                },
                {
                    "value": "0,00E+00",
                    "module": "C1",
                    "scenario": null
                },
                {
                    "value": "0,00E+00",
                    "module": "C2",
                    "scenario": null
                },
                {
                    "value": "0,00E+00",
                    "module": "C3",
                    "scenario": null
                },
                {
                    "value": "0,00E+00",
                    "module": "C4",
                    "scenario": null
                },
                {
                    "value": "0,00E+00",
                    "module": "D",
                    "scenario": null
                }
            ]
        }
    ],
    "end_of_life_waste": [
        {
            "parameter": "HWD",
            "values": [
                {
                    "value": "6,62E-06",
                    "module": "A1-A3",
                    "scenario": null
                },
                {
                    "value": "4,80E-06",
                    "module": "A4",
                    "scenario": null
                },
                {
                    "value": "3,63E-07",
                    "module": "A5",
                    "scenario": null
                },
                {
                    "value": "0,00E+00",
                    "module": "B1",
                    "scenario": null
                },
                {
                    "value": "4,30E-06",
                    "module": "C1",
                    "scenario": null
                },
                {
                    "value": "4,64E-06",
                    "module": "C2",
                    "scenario": null
                },
                {
                    "value": "1,06E-06",
                    "module": "C3",
                    "scenario": null
                },
                {
                    "value": "0,00E+00",
                    "module": "C4",
                    "scenario": null
                },
                {
                    "value": "-3,79E-07",
                    "module": "D",
                    "scenario": null
                }
            ]
        },
        {
            "parameter": "RWD",
            "values": [
                {
                    "value": "4,04E-02",
                    "module": "A1-A3",
                    "scenario": null
                },
                {
                    "value": "6,68E-05",
                    "module": "A4",
                    "scenario": null
                },
                {
                    "value": "4,61E-04",
                    "module": "A5",
                    "scenario": null
                },
                {
                    "value": "0,00E+00",
                    "module": "B1",
                    "scenario": null
                },
                {
                    "value": "1,53E-04",
                    "module": "C1",
                    "scenario": null
                },
                {
                    "value": "1,65E-04",
                    "module": "C2",
                    "scenario": null
                },
                {
                    "value": "4,69E-03",
                    "module": "C3",
                    "scenario": null
                },
                {
                    "value": "0,00E+00",
                    "module": "C4",
                    "scenario": null
                },
                {
                    "value": "-4,22E-03",
                    "module": "D",
                    "scenario": null
                }
            ]
        }
    ],
    "end_of_life_flow": [
        {
            "parameter": "CRU",
            "values": [
                {
                    "value": "0,00E+00",
                    "module": "A1-A3",
                    "scenario": null
                },
                {
                    "value": "0,00E+00",
                    "module": "A4",
                    "scenario": null
                },
                {
                    "value": "0,00E+00",
                    "module": "A5",
                    "scenario": null
                },
                {
                    "value": "0,00E+00",
                    "module": "B1",
                    "scenario": null
                },
                {
                    "value": "0,00E+00",
                    "module": "C1",
                    "scenario": null
                },
                {
                    "value": "0,00E+00",
                    "module": "C2",
                    "scenario": null
                },
                {
                    "value": "0,00E+00",
                    "module": "C3",
                    "scenario": null
                },
                {
                    "value": "0,00E+00",
                    "module": "C4",
                    "scenario": null
                },
                {
                    "value": "0,00E+00",
                    "module": "D",
                    "scenario": null
                }
            ]
        },
        {
            "parameter": "MFR",
            "values": [
                {
                    "value": "0,00E+00",
                    "module": "A1-A3",
                    "scenario": null
                },
                {
                    "value": "0,00E+00",
                    "module": "A4",
                    "scenario": null
                },
                {
                    "value": "2,43E+00",
                    "module": "A5",
                    "scenario": null
                },
                {
                    "value": "0,00E+00",
                    "module": "B1",
                    "scenario": null
                },
                {
                    "value": "0,00E+00",
                    "module": "C1",
                    "scenario": null
                },
                {
                    "value": "0,00E+00",
                    "module": "C2",
                    "scenario": null
                },
                {
                    "value": "2,31E+03",
                    "module": "C3",
                    "scenario": null
                },
                {
                    "value": "0,00E+00",
                    "module": "C4",
                    "scenario": null
                },
                {
                    "value": "0,00E+00",
                    "module": "D",
                    "scenario": null
                }
            ]
        },
        {
            "parameter": "MER",
            "values": [
                {
                    "value": "0,00E+00",
                    "module": "A1-A3",
                    "scenario": null
                },
                {
                    "value": "0,00E+00",
                    "module": "A4",
                    "scenario": null
                },
                {
                    "value": "0,00E+00",
                    "module": "A5",
                    "scenario": null
                },
                {
                    "value": "0,00E+00",
                    "module": "B1",
                    "scenario": null
                },
                {
                    "value": "0,00E+00",
                    "module": "C1",
                    "scenario": null
                },
                {
                    "value": "0,00E+00",
                    "module": "C2",
                    "scenario": null
                },
                {
                    "value": "0,00E+00",
                    "module": "C3",
                    "scenario": null
                },
                {
                    "value": "0,00E+00",
                    "module": "C4",
                    "scenario": null
                },
                {
                    "value": "0,00E+00",
                    "module": "D",
                    "scenario": null
                }
            ]
        },
        {
            "parameter": "EEE",
            "values": [
                {
                    "value": "0,00E+00",
                    "module": "A1-A3",
                    "scenario": null
                },
                {
                    "value": "0,00E+00",
                    "module": "A4",
                    "scenario": null
                },
                {
                    "value": "0,00E+00",
                    "module": "A5",
                    "scenario": null
                },
                {
                    "value": "0,00E+00",
                    "module": "B1",
                    "scenario": null
                },
                {
                    "value": "0,00E+00",
                    "module": "C1",
                    "scenario": null
                },
                {
                    "value": "0,00E+00",
                    "module": "C2",
                    "scenario": null
                },
                {
                    "value": "0,00E+00",
                    "module": "C3",
                    "scenario": null
                },
                {
                    "value": "0,00E+00",
                    "module": "C4",
                    "scenario": null
                },
                {
                    "value": "0,00E+00",
                    "module": "D",
                    "scenario": null
                }
            ]
        },
        {
            "parameter": "EET",
            "values": [
                {
                    "value": "0,00E+00",
                    "module": "A1-A3",
                    "scenario": null
                },
                {
                    "value": "0,00E+00",
                    "module": "A4",
                    "scenario": null
                },
                {
                    "value": "0,00E+00",
                    "module": "A5",
                    "scenario": null
                },
                {
                    "value": "0,00E+00",
                    "module": "B1",
                    "scenario": null
                },
                {
                    "value": "0,00E+00",
                    "module": "C1",
                    "scenario": null
                },
                {
                    "value": "0,00E+00",
                    "module": "C2",
                    "scenario": null
                },
                {
                    "value": "0,00E+00",
                    "module": "C3",
                    "scenario": null
                },
                {
                    "value": "0,00E+00",
                    "module": "C4",
                    "scenario": null
                },
                {
                    "value": "0,00E+00",
                    "module": "D",
                    "scenario": null
                }
            ]
        }
    ]
}