{
    "product_name": "Beton C25/30 XC4 XF1 XA1 F3 16 M EcoPact, Rezept Nummer DA4234-BNFR Version 1, Transportbetonwerk Heuchelheim, Germany",
    "epd_id": "IBU-CEI-HOL-2205120-DE2023000661-1SUG001-DE",
    "compliance": [
        "EN 15804+A2",
        "ISO 14025"
    ],
    "producer_name": "Holcim (Deutschland) GmbH",
    "environmental_impact": [
        {
            "parameter": "GWP-total",
            "values": [
                {
                    "value": "1,49E+02",
                    "module": "A1-A3",
                    "scenario": null
                },
                {
                    "value": "3,43E+00",
                    "module": "A4",
                    "scenario": null
                },
                {
                    "value": "1,56E+00",
                    "module": "A5",
                    "scenario": null
                },
                {
                    "value": "-2,99E+00",
                    "module": "B1",
                    "scenario": null
                },
                {
                    "value": "8,64E+00",
                    "module": "C1",
                    "scenario": null
                },
                {
                    "value": "9,93E+00",
                    "module": "C2",
                    "scenario": null
                },
                {
                    "value": "4,19E+00",
                    "module": "C3",
                    "scenario": null
                },
                {
                    "value": "0,00E+00",
                    "module": "C4",
                    "scenario": null
                },
                {
                    "value": "-9,94E+00",
                    "module": "D",
                    "scenario": null
                }
            ]
        },
        {
            "parameter": "GWP-fossil",
            "values": [
                {
                    "value": "1,49E+02",
                    "module": "A1-A3",
                    "scenario": null
                },
                {
                    "value": "3,39E+00",
                    "module": "A4",
                    "scenario": null
                },
                {
                    "value": "1,55E+00",
                    "module": "A5",
                    "scenario": null
                },
                {
                    "value": "-2,99E+00",
                    "module": "B1",
                    "scenario": null
                },
                {
                    "value": "8,61E+00",
                    "module": "C1",
                    "scenario": null
                },
                {
                    "value": "9,88E+00",
                    "module": "C2",
                    "scenario": null
                },
                {
                    "value": "4,16E+00",
                    "module": "C3",
                    "scenario": null
                },
                {
                    "value": "0,00E+00",
                    "module": "C4",
                    "scenario": null
                },
                {
                    "value": "-9,84E+00",
                    "module": "D",
                    "scenario": null
                }
            ]
        },
        {
            "parameter": "GWP-biogenic",
            "values": [
                {
                    "value": "2,38E-01",
                    "module": "A1-A3",
                    "scenario": null
                },
                {
                    "value": "7,93E-03",
                    "module": "A4",
                    "scenario": null
                },
                {
                    "value": "9,76E-04",
                    "module": "A5",
                    "scenario": null
                },
                {
                    "value": "0,00E+00",
                    "module": "B1",
                    "scenario": null
                },
                {
                    "value": "1,30E-03",
                    "module": "C1",
                    "scenario": null
                },
                {
                    "value": "3,79E-03",
                    "module": "C2",
                    "scenario": null
                },
                {
                    "value": "9,70E-04",
                    "module": "C3",
                    "scenario": null
                },
                {
                    "value": "0,00E+00",
                    "module": "C4",
                    "scenario": null
                },
                {
                    "value": "-5,58E-02",
                    "module": "D",
                    "scenario": null
                }
            ]
        },
        {
            "parameter": "GWP-luluc",
            "values": [
                {
                    "value": "8,25E-02",
                    "module": "A1-A3",
                    "scenario": null
                },
                {
                    "value": "1,88E-02",
                    "module": "A4",
                    "scenario": null
                },
                {
                    "value": "3,47E-03",
                    "module": "A5",
                    "scenario": null
                },
                {
                    "value": "0,00E+00",
                    "module": "B1",
                    "scenario": null
                },
                {
                    "value": "3,65E-02",
                    "module": "C1",
                    "scenario": null
                },
                {
                    "value": "4,12E-02",
                    "module": "C2",
                    "scenario": null
                },
                {
                    "value": "9,89E-03",
                    "module": "C3",
                    "scenario": null
                },
                {
                    "value": "0,00E+00",
                    "module": "C4",
                    "scenario": null
                },
                {
                    "value": "-2,20E-02",
                    "module": "D",
                    "scenario": null
                }
            ]
        },
        {
            "parameter": "ODP",
            "values": [
                {
                    "value": "1,21E-10",
                    "module": "A1-A3",
                    "scenario": null
                },
                {
                    "value": "1,24E-15",
                    "module": "A4",
                    "scenario": null
                },
                {
                    "value": "3,97E-13",
                    "module": "A5",
                    "scenario": null
                },
                {
                    "value": "0,00E+00",
                    "module": "B1",
                    "scenario": null
                },
                {
                    "value": "2,96E-15",
                    "module": "C1",
                    "scenario": null
                },
                {
                    "value": "3,33E-15",
                    "module": "C2",
                    "scenario": null
                },
                {
                    "value": "9,87E-16",
                    "module": "C3",
                    "scenario": null
                },
                {
                    "value": "0,00E+00",
                    "module": "C4",
                    "scenario": null
                },
                {
                    "value": "-1,32E-10",
                    "module": "D",
                    "scenario": null
                }
            ]
        },
        {
            "parameter": "AP",
            "values": [
                {
                    "value": "2,86E-01",
                    "module": "A1-A3",
                    "scenario": null
                },
                {
                    "value": "3,94E-02",
                    "module": "A4",
                    "scenario": null
                },
                {
                    "value": "9,50E-03",
                    "module": "A5",
                    "scenario": null
                },
                {
                    "value": "0,00E+00",
                    "module": "B1",
                    "scenario": null
                },
                {
                    "value": "9,75E-02",
                    "module": "C1",
                    "scenario": null
                },
                {
                    "value": "3,31E-02",
                    "module": "C2",
                    "scenario": null
                },
                {
                    "value": "2,96E-02",
                    "module": "C3",
                    "scenario": null
                },
                {
                    "value": "0,00E+00",
                    "module": "C4",
                    "scenario": null
                },
                {
                    "value": "-2,13E-02",
                    "module": "D",
                    "scenario": null
                }
            ]
        },
        {
            "parameter": "ADPE",
            "values": [
                {
                    "value": "7,55E-06",
                    "module": "A1-A3",
                    "scenario": null
                },
                {
                    "value": "2,32E-07",
                    "module": "A4",
                    "scenario": null
                },
                {
                    "value": "9,34E-08",
                    "module": "A5",
                    "scenario": null
                },
                {
                    "value": "0,00E+00",
                    "module": "B1",
                    "scenario": null
                },
                {
                    "value": "7,52E-07",
                    "module": "C1",
                    "scenario": null
                },
                {
                    "value": "8,47E-07",
                    "module": "C2",
                    "scenario": null
                },
                {
                    "value": "2,41E-07",
                    "module": "C3",
                    "scenario": null
                },
                {
                    "value": "0,00E+00",
                    "module": "C4",
                    "scenario": null
                },
                {
                    "value": "-3,71E-06",
                    "module": "D",
                    "scenario": null
                }
            ]
        },
        {
            "parameter": "ADPF",
            "values": [
                {
                    "value": "9,50E+02",
                    "module": "A1-A3",
                    "scenario": null
                },
                {
                    "value": "4,62E+01",
                    "module": "A4",
                    "scenario": null
                },
                {
                    "value": "1,77E+01",
                    "module": "A5",
                    "scenario": null
                },
                {
                    "value": "0,00E+00",
                    "module": "B1",
                    "scenario": null
                },
                {
                    "value": "1,16E+02",
                    "module": "C1",
                    "scenario": null
                },
                {
                    "value": "1,30E+02",
                    "module": "C2",
                    "scenario": null
                },
                {
                    "value": "8,38E+01",
                    "module": "C3",
                    "scenario": null
                },
                {
                    "value": "0,00E+00",
                    "module": "C4",
                    "scenario": null
                },
                {
                    "value": "-1,25E+02",
                    "module": "D",
                    "scenario": null
                }
            ]
        },
        {
            "parameter": "WDP",
            "values": [
                {
                    "value": "5,79E+00",
                    "module": "A1-A3",
                    "scenario": null
                },
                {
                    "value": "2,85E-02",
                    "module": "A4",
                    "scenario": null
                },
                {
                    "value": "2,43E-02",
                    "module": "A5",
                    "scenario": null
                },
                {
                    "value": "0,00E+00",
                    "module": "B1",
                    "scenario": null
                },
                {
                    "value": "3,76E-02",
                    "module": "C1",
                    "scenario": null
                },
                {
                    "value": "4,24E-02",
                    "module": "C2",
                    "scenario": null
                },
                {
                    "value": "3,39E-02",
                    "module": "C3",
                    "scenario": null
                },
                {
                    "value": "0,00E+00",
                    "module": "C4",
                    "scenario": null
                },
                {
                    "value": "-2,70E+00",
                    "module": "D",
                    "scenario": null
                }
            ]
        },
        {
            "parameter": "EP-freshwater",
            "values": [
                {
                    "value": "7,74E-05",
                    "module": "A1-A3",
                    "scenario": null
                },
                {
                    "value": "1,94E-05",
                    "module": "A4",
                    "scenario": null
                },
                {
                    "value": "1,96E-06",
                    "module": "A5",
                    "scenario": null
                },
                {
                    "value": "0,00E+00",
                    "module": "B1",
                    "scenario": null
                },
                {
                    "value": "1,91E-05",
                    "module": "C1",
                    "scenario": null
                },
                {
                    "value": "2,15E-05",
                    "module": "C2",
                    "scenario": null
                },
                {
                    "value": "5,10E-06",
                    "module": "C3",
                    "scenario": null
                },
                {
                    "value": "0,00E+00",
                    "module": "C4",
                    "scenario": null
                },
                {
                    "value": "-3,90E-05",
                    "module": "D",
                    "scenario": null
                }
            ]
        },
        {
            "parameter": "EP-marine",
            "values": [
                {
                    "value": "9,24E-02",
                    "module": "A1-A3",
                    "scenario": null
                },
                {
                    "value": "1,99E-02",
                    "module": "A4",
                    "scenario": null
                },
                {
                    "value": "4,53E-03",
                    "module": "A5",
                    "scenario": null
                },
                {
                    "value": "0,00E+00",
                    "module": "B1",
                    "scenario": null
                },
                {
                    "value": "4,94E-02",
                    "module": "C1",
                    "scenario": null
                },
                {
                    "value": "1,53E-02",
                    "module": "C2",
                    "scenario": null
                },
                {
                    "value": "1,39E-02",
                    "module": "C3",
                    "scenario": null
                },
                {
                    "value": "0,00E+00",
                    "module": "C4",
                    "scenario": null
                },
                {
                    "value": "-7,61E-03",
                    "module": "D",
                    "scenario": null
                }
            ]
        },
        {
            "parameter": "EP-terrestrial",
            "values": [
                {
                    "value": "1,09E+00",
                    "module": "A1-A3",
                    "scenario": null
                },
                {
                    "value": "2,20E-01",
                    "module": "A4",
                    "scenario": null
                },
                {
                    "value": "5,02E-02",
                    "module": "A5",
                    "scenario": null
                },
                {
                    "value": "0,00E+00",
                    "module": "B1",
                    "scenario": null
                },
                {
                    "value": "5,44E-01",
                    "module": "C1",
                    "scenario": null
                },
                {
                    "value": "1,71E-01",
                    "module": "C2",
                    "scenario": null
                },
                {
                    "value": "1,52E-01",
                    "module": "C3",
                    "scenario": null
                },
                {
                    "value": "0,00E+00",
                    "module": "C4",
                    "scenario": null
                },
                {
                    "value": "-8,74E-02",
                    "module": "D",
                    "scenario": null
                }
            ]
        }
    ],
    "additional_environmental_impact": [
        {
            "parameter": "PM",
            "values": [
                {
                    "value": "3,37E-06",
                    "module": "A1-A3",
                    "scenario": null
                },
                {
                    "value": "9,13E-07",
                    "module": "A4",
                    "scenario": null
                },
                {
                    "value": "2,05E-07",
                    "module": "A5",
                    "scenario": null
                },
                {
                    "value": "0,00E+00",
                    "module": "B1",
                    "scenario": null
                },
                {
                    "value": "2,30E-06",
                    "module": "C1",
                    "scenario": null
                },
                {
                    "value": "2,20E-07",
                    "module": "C2",
                    "scenario": null
                },
                {
                    "value": "6,26E-07",
                    "module": "C3",
                    "scenario": null
                },
                {
                    "value": "0,00E+00",
                    "module": "C4",
                    "scenario": null
                },
                {
                    "value": "-1,16E-06",
                    "module": "D",
                    "scenario": null
                }
            ]
        },
        {
            "parameter": "ETP-fw",
            "values": [
                {
                    "value": "3,48E+02",
                    "module": "A1-A3",
                    "scenario": null
                },
                {
                    "value": "3,72E+01",
                    "module": "A4",
                    "scenario": null
                },
                {
                    "value": "1,02E+01",
                    "module": "A5",
                    "scenario": null
                },
                {
                    "value": "0,00E+00",
                    "module": "B1",
                    "scenario": null
                },
                {
                    "value": "9,28E+01",
                    "module": "C1",
                    "scenario": null
                },
                {
                    "value": "1,04E+02",
                    "module": "C2",
                    "scenario": null
                },
                {
                    "value": "3,63E+01",
                    "module": "C3",
                    "scenario": null
                },
                {
                    "value": "0,00E+00",
                    "module": "C4",
                    "scenario": null
                },
                {
                    "value": "-7,68E+01",
                    "module": "D",
                    "scenario": null
                }
            ]
        },
        {
            "parameter": "HTP-c",
            "values": [
                {
                    "value": "1,46E-08",
                    "module": "A1-A3",
                    "scenario": null
                },
                {
                    "value": "8,34E-10",
                    "module": "A4",
                    "scenario": null
                },
                {
                    "value": "2,60E-10",
                    "module": "A5",
                    "scenario": null
                },
                {
                    "value": "0,00E+00",
                    "module": "B1",
                    "scenario": null
                },
                {
                    "value": "2,24E-09",
                    "module": "C1",
                    "scenario": null
                },
                {
                    "value": "2,52E-09",
                    "module": "C2",
                    "scenario": null
                },
                {
                    "value": "8,04E-10",
                    "module": "C3",
                    "scenario": null
                },
                {
                    "value": "0,00E+00",
                    "module": "C4",
                    "scenario": null
                },
                {
                    "value": "-3,11E-09",
                    "module": "D",
                    "scenario": null
                }
            ]
        },
        {
            "parameter": "HTP-nc",
            "values": [
                {
                    "value": "1,61E-06",
                    "module": "A1-A3",
                    "scenario": null
                },
                {
                    "value": "6,91E-08",
                    "module": "A4",
                    "scenario": null
                },
                {
                    "value": "1,87E-08",
                    "module": "A5",
                    "scenario": null
                },
                {
                    "value": "0,00E+00",
                    "module": "B1",
                    "scenario": null
                },
                {
                    "value": "1,42E-07",
                    "module": "C1",
                    "scenario": null
                },
                {
                    "value": "1,28E-07",
                    "module": "C2",
                    "scenario": null
                },
                {
                    "value": "5,10E-08",
                    "module": "C3",
                    "scenario": null
                },
                {
                    "value": "0,00E+00",
                    "module": "C4",
                    "scenario": null
                },
                {
                    "value": "-2,09E-07",
                    "module": "D",
                    "scenario": null
                }
            ]
        },
        {
            "parameter": "SQP",
            "values": [
                {
                    "value": "1,22E+02",
                    "module": "A1-A3",
                    "scenario": null
                },
                {
                    "value": "2,33E+01",
                    "module": "A4",
                    "scenario": null
                },
                {
                    "value": "3,57E+00",
                    "module": "A5",
                    "scenario": null
                },
                {
                    "value": "0,00E+00",
                    "module": "B1",
                    "scenario": null
                },
                {
                    "value": "3,62E+01",
                    "module": "C1",
                    "scenario": null
                },
                {
                    "value": "4,08E+01",
                    "module": "C2",
                    "scenario": null
                },
                {
                    "value": "9,51E+00",
                    "module": "C3",
                    "scenario": null
                },
                {
                    "value": "0,00E+00",
                    "module": "C4",
                    "scenario": null
                },
                {
                    "value": "-6,86E+01",
                    "module": "D",
                    "scenario": null
                }
            ]
        },
        {
            "parameter": "IRP",
            "values": [
                {
                    "value": "3,37E+00",
                    "module": "A1-A3",
                    "scenario": null
                },
                {
                    "value": "7,57E-03",
                    "module": "A4",
                    "scenario": null
                },
                {
                    "value": "4,46E-02",
                    "module": "A5",
                    "scenario": null
                },
                {
                    "value": "0,00E+00",
                    "module": "B1",
                    "scenario": null
                },
                {
                    "value": "1,51E-02",
                    "module": "C1",
                    "scenario": null
                },
                {
                    "value": "1,71E-02",
                    "module": "C2",
                    "scenario": null
                },
                {
                    "value": "3,78E-01",
                    "module": "C3",
                    "scenario": null
                },
                {
                    "value": "0,00E+00",
                    "module": "C4",
                    "scenario": null
                },
                {
                    "value": "-5,92E-01",
                    "module": "D",
                    "scenario": null
                }
            ]
        }
    ],
    "resource_use": [
        {
            "parameter": "PERM",
            "values": [
                {
                    "value": "1,31E-01",
                    "module": "A1-A3",
                    "scenario": null
                },
                {
                    "value": "0,00E+00",
                    "module": "A4",
                    "scenario": null
                },
                {
                    "value": "4,28E-04",
                    "module": "A5",
                    "scenario": null
                },
                {
                    "value": "0,00E+00",
                    "module": "B1",
                    "scenario": null
                },
                {
                    "value": "0,00E+00",
                    "module": "C1",
                    "scenario": null
                },
                {
                    "value": "0,00E+00",
                    "module": "C2",
                    "scenario": null
                },
                {
                    "value": "0,00E+00",
                    "module": "C3",
                    "scenario": null
                },
                {
                    "value": "0,00E+00",
                    "module": "C4",
                    "scenario": null
                },
                {
                    "value": "0,00E+00",
                    "module": "D",
                    "scenario": null
                }
            ]
        },
        {
            "parameter": "PENRM",
            "values": [
                {
                    "value": "7,14E+00",
                    "module": "A1-A3",
                    "scenario": null
                },
                {
                    "value": "0,00E+00",
                    "module": "A4",
                    "scenario": null
                },
                {
                    "value": "2,33E-02",
                    "module": "A5",
                    "scenario": null
                },
                {
                    "value": "0,00E+00",
                    "module": "B1",
                    "scenario": null
                },
                {
                    "value": "0,00E+00",
                    "module": "C1",
                    "scenario": null
                },
                {
                    "value": "0,00E+00",
                    "module": "C2",
                    "scenario": null
                },
                {
                    "value": "0,00E+00",
                    "module": "C3",
                    "scenario": null
                },
                {
                    "value": "0,00E+00",
                    "module": "C4",
                    "scenario": null
                },
                {
                    "value": "0,00E+00",
                    "module": "D",
                    "scenario": null
                }
            ]
        },
        {
            "parameter": "PENRT",
            "values": [
                {
                    "value": "9,51E+02",
                    "module": "A1-A3",
                    "scenario": null
                },
                {
                    "value": "4,62E+01",
                    "module": "A4",
                    "scenario": null
                },
                {
                    "value": "1,77E+01",
                    "module": "A5",
                    "scenario": null
                },
                {
                    "value": "0,00E+00",
                    "module": "B1",
                    "scenario": null
                },
                {
                    "value": "1,16E+02",
                    "module": "C1",
                    "scenario": null
                },
                {
                    "value": "1,30E+02",
                    "module": "C2",
                    "scenario": null
                },
                {
                    "value": "8,38E+01",
                    "module": "C3",
                    "scenario": null
                },
                {
                    "value": "0,00E+00",
                    "module": "C4",
                    "scenario": null
                },
                {
                    "value": "-1,25E+02",
                    "module": "D",
                    "scenario": null
                }
            ]
        },
        {
            "parameter": "SM",
            "values": [
                {
                    "value": "7,82E+00",
                    "module": "A1-A3",
                    "scenario": null
                },
                {
                    "value": "0,00E+00",
                    "module": "A4",
                    "scenario": null
                },
                {
                    "value": "2,56E-02",
                    "module": "A5",
                    "scenario": null
                },
                {
                    "value": "0,00E+00",
                    "module": "B1",
                    "scenario": null
                },
                {
                    "value": "0,00E+00",
                    "module": "C1",
                    "scenario": null
                },
                {
                    "value": "0,00E+00",
                    "module": "C2",
                    "scenario": null
                },
                {
                    "value": "0,00E+00",
                    "module": "C3",
                    "scenario": null
                },
                {
                    "value": "0,00E+00",
                    "module": "C4",
                    "scenario": null
                },
                {
                    "value": "2,41E+03",
                    "module": "D",
                    "scenario": null
                }
            ]
        },
        {
            "parameter": "RSF",
            "values": [
                {
                    "value": "1,36E+02",
                    "module": "A1-A3",
                    "scenario": null
                },
                {
                    "value": "0,00E+00",
                    "module": "A4",
                    "scenario": null
                },
                {
                    "value": "4,45E-01",
                    "module": "A5",
                    "scenario": null
                },
                {
                    "value": "0,00E+00",
                    "module": "B1",
                    "scenario": null
                },
                {
                    "value": "0,00E+00",
                    "module": "C1",
                    "scenario": null
                },
                {
                    "value": "0,00E+00",
                    "module": "C2",
                    "scenario": null
                },
                {
                    "value": "0,00E+00",
                    "module": "C3",
                    "scenario": null
                },
                {
                    "value": "0,00E+00",
                    "module": "C4",
                    "scenario": null
                },
                {
                    "value": "0,00E+00",
                    "module": "D",
                    "scenario": null
                }
            ]
        },
        {
            "parameter": "NRSF",
            "values": [
                {
                    "value": "2,30E+02",
                    "module": "A1-A3",
                    "scenario": null
                },
                {
                    "value": "0,00E+00",
                    "module": "A4",
                    "scenario": null
                },
                {
                    "value": "7,50E-01",
                    "module": "A5",
                    "scenario": null
                },
                {
                    "value": "0,00E+00",
                    "module": "B1",
                    "scenario": null
                },
                {
                    "value": "0,00E+00",
                    "module": "C1",
                    "scenario": null
                },
                {
                    "value": "0,00E+00",
                    "module": "C2",
                    "scenario": null
                },
                {
                    "value": "0,00E+00",
                    "module": "C3",
                    "scenario": null
                },
                {
                    "value": "0,00E+00",
                    "module": "C4",
                    "scenario": null
                },
                {
                    "value": "0,00E+00",
                    "module": "D",
                    "scenario": null
                }
            ]
        }
    ],
    "end_of_life_waste": [
        {
            "parameter": "HWD",
            "values": [
                {
                    "value": "7,06E-06",
                    "module": "A1-A3",
                    "scenario": null
                },
                {
                    "value": "5,00E-06",
                    "module": "A4",
                    "scenario": null
                },
                {
                    "value": "4,04E-07",
                    "module": "A5",
                    "scenario": null
                },
                {
                    "value": "0,00E+00",
                    "module": "B1",
                    "scenario": null
                },
                {
                    "value": "4,30E-06",
                    "module": "C1",
                    "scenario": null
                },
                {
                    "value": "4,84E-06",
                    "module": "C2",
                    "scenario": null
                },
                {
                    "value": "1,10E-06",
                    "module": "C3",
                    "scenario": null
                },
                {
                    "value": "0,00E+00",
                    "module": "C4",
                    "scenario": null
                },
                {
                    "value": "-4,86E-07",
                    "module": "D",
                    "scenario": null
                }
            ]
        },
        {
            "parameter": "RWD",
            "values": [
                {
                    "value": "4,20E-02",
                    "module": "A1-A3",
                    "scenario": null
                },
                {
                    "value": "6,96E-05",
                    "module": "A4",
                    "scenario": null
                },
                {
                    "value": "5,67E-04",
                    "module": "A5",
                    "scenario": null
                },
                {
                    "value": "0,00E+00",
                    "module": "B1",
                    "scenario": null
                },
                {
                    "value": "1,53E-04",
                    "module": "C1",
                    "scenario": null
                },
                {
                    "value": "1,72E-04",
                    "module": "C2",
                    "scenario": null
                },
                {
                    "value": "4,89E-03",
                    "module": "C3",
                    "scenario": null
                },
                {
                    "value": "0,00E+00",
                    "module": "C4",
                    "scenario": null
                },
                {
                    "value": "-5,42E-03",
                    "module": "D",
                    "scenario": null
                }
            ]
        }
    ],
    "end_of_life_flow": [
        {
            "parameter": "CRU",
            "values": [
                {
                    "value": "0,00E+00",
                    "module": "A1-A3",
                    "scenario": null
                },
                {
                    "value": "0,00E+00",
                    "module": "A4",
                    "scenario": null
                },
                {
                    "value": "0,00E+00",
                    "module": "A5",
                    "scenario": null
                },
                {
                    "value": "0,00E+00",
                    "module": "B1",
                    "scenario": null
                },
                {
                    "value": "0,00E+00",
                    "module": "C1",
                    "scenario": null
                },
                {
                    "value": "0,00E+00",
                    "module": "C2",
                    "scenario": null
                },
                {
                    "value": "0,00E+00",
                    "module": "C3",
                    "scenario": null
                },
                {
                    "value": "0,00E+00",
                    "module": "C4",
                    "scenario": null
                },
                {
                    "value": "0,00E+00",
                    "module": "D",
                    "scenario": null
                }
            ]
        },
        {
            "parameter": "MFR",
            "values": [
                {
                    "value": "0,00E+00",
                    "module": "A1-A3",
                    "scenario": null
                },
                {
                    "value": "0,00E+00",
                    "module": "A4",
                    "scenario": null
                },
                {
                    "value": "7,87E+00",
                    "module": "A5",
                    "scenario": null
                },
                {
                    "value": "0,00E+00",
                    "module": "B1",
                    "scenario": null
                },
                {
                    "value": "0,00E+00",
                    "module": "C1",
                    "scenario": null
                },
                {
                    "value": "0,00E+00",
                    "module": "C2",
                    "scenario": null
                },
                {
                    "value": "2,41E+03",
                    "module": "C3",
                    "scenario": null
                },
                {
                    "value": "0,00E+00",
                    "module": "C4",
                    "scenario": null
                },
                {
                    "value": "0,00E+00",
                    "module": "D",
                    "scenario": null
                }
            ]
        },
        {
            "parameter": "MER",
            "values": [
                {
                    "value": "0,00E+00",
                    "module": "A1-A3",
                    "scenario": null
                },
                {
                    "value": "0,00E+00",
                    "module": "A4",
                    "scenario": null
                },
                {
                    "value": "0,00E+00",
                    "module": "A5",
                    "scenario": null
                },
                {
                    "value": "0,00E+00",
                    "module": "B1",
                    "scenario": null
                },
                {
                    "value": "0,00E+00",
                    "module": "C1",
                    "scenario": null
                },
                {
                    "value": "0,00E+00",
                    "module": "C2",
                    "scenario": null
                },
                {
                    "value": "0,00E+00",
                    "module": "C3",
                    "scenario": null
                },
                {
                    "value": "0,00E+00",
                    "module": "C4",
                    "scenario": null
                },
                {
                    "value": "0,00E+00",
                    "module": "D",
                    "scenario": null
                }
            ]
        },
        {
            "parameter": "EEE",
            "values": [
                {
                    "value": "0,00E+00",
                    "module": "A1-A3",
                    "scenario": null
                },
                {
                    "value": "0,00E+00",
                    "module": "A4",
                    "scenario": null
                },
                {
                    "value": "0,00E+00",
                    "module": "A5",
                    "scenario": null
                },
                {
                    "value": "0,00E+00",
                    "module": "B1",
                    "scenario": null
                },
                {
                    "value": "0,00E+00",
                    "module": "C1",
                    "scenario": null
                },
                {
                    "value": "0,00E+00",
                    "module": "C2",
                    "scenario": null
                },
                {
                    "value": "0,00E+00",
                    "module": "C3",
                    "scenario": null
                },
                {
                    "value": "0,00E+00",
                    "module": "C4",
                    "scenario": null
                },
                {
                    "value": "0,00E+00",
                    "module": "D",
                    "scenario": null
                }
            ]
        },
        {
            "parameter": "EET",
            "values": [
                {
                    "value": "0,00E+00",
                    "module": "A1-A3",
                    "scenario": null
                },
                {
                    "value": "0,00E+00",
                    "module": "A4",
                    "scenario": null
                },
                {
                    "value": "0,00E+00",
                    "module": "A5",
                    "scenario": null
                },
                {
                    "value": "0,00E+00",
                    "module": "B1",
                    "scenario": null
                },
                {
                    "value": "0,00E+00",
                    "module": "C1",
                    "scenario": null
                },
                {
                    "value": "0,00E+00",
                    "module": "C2",
                    "scenario": null
                },
                {
                    "value": "0,00E+00",
                    "module": "C3",
                    "scenario": null
                },
                {
                    "value": "0,00E+00",
                    "module": "C4",
                    "scenario": null
                },
                {
                    "value": "0,00E+00",
                    "module": "D",
                    "scenario": null
                }
            ]
        }
    ]
}