{
    "product_name": "Concrete C25/30 CIIIB ECOPact, Mix code MAN1b03_2409 Version 1, Manchester plant, United Kingdom",
    "epd_id": "IBU-CEI-HOL-2205120-UK2024001638-ISUE001-EN",
    "compliance": [
        "EN 15804+A2",
        "ISO 14025"
    ],
    "producer_name": "Aggregate Industries",
    "environmental_impact": [
        {
            "parameter": "GWP-total",
            "values": [
                {
                    "value": "1,36E+02",
                    "module": "A1-A3",
                    "scenario": null
                },
                {
                    "value": "2,95E+00",
                    "module": "A4",
                    "scenario": null
                },
                {
                    "value": "4,64E+00",
                    "module": "A5",
                    "scenario": null
                },
                {
                    "value": "-1,23E+00",
                    "module": "B1",
                    "scenario": null
                },
                {
                    "value": "9,00E+00",
                    "module": "C1",
                    "scenario": null
                },
                {
                    "value": "4,43E+00",
                    "module": "C2",
                    "scenario": "Recycled"
                },
                {
                    "value": "2,66E+00",
                    "module": "C3",
                    "scenario": "Recycled"
                },
                {
                    "value": "0,00E+00",
                    "module": "C4",
                    "scenario": "Recycled"
                },
                {
                    "value": "-4,31E+00",
                    "module": "D",
                    "scenario": "Recycled"
                }
            ]
        },
        {
            "parameter": "GWP-fossil",
            "values": [
                {
                    "value": "1,36E+02",
                    "module": "A1-A3",
                    "scenario": null
                },
                {
                    "value": "2,95E+00",
                    "module": "A4",
                    "scenario": null
                },
                {
                    "value": "4,64E+00",
                    "module": "A5",
                    "scenario": null
                },
                {
                    "value": "-1,23E+00",
                    "module": "B1",
                    "scenario": null
                },
                {
                    "value": "9,00E+00",
                    "module": "C1",
                    "scenario": null
                },
                {
                    "value": "4,43E+00",
                    "module": "C2",
                    "scenario": "Recycled"
                },
                {
                    "value": "2,66E+00",
                    "module": "C3",
                    "scenario": "Recycled"
                },
                {
                    "value": "0,00E+00",
                    "module": "C4",
                    "scenario": "Recycled"
                },
                {
                    "value": "-4,31E+00",
                    "module": "D",
                    "scenario": "Recycled"
                }
            ]
        },
        {
            "parameter": "GWP-biogenic",
            "values": [
                {
                    "value": "5,04E-02",
                    "module": "A1-A3",
                    "scenario": null
                },
                {
                    "value": "2,02E-04",
                    "module": "A4",
                    "scenario": null
                },
                {
                    "value": "1,21E-03",
                    "module": "A5",
                    "scenario": null
                },
                {
                    "value": "0,00E+00",
                    "module": "B1",
                    "scenario": null
                },
                {
                    "value": "7,31E-04",
                    "module": "C1",
                    "scenario": null
                },
                {
                    "value": "3,46E-04",
                    "module": "C2",
                    "scenario": "Recycled"
                },
                {
                    "value": "7,85E-04",
                    "module": "C3",
                    "scenario": "Recycled"
                },
                {
                    "value": "0,00E+00",
                    "module": "C4",
                    "scenario": "Recycled"
                },
                {
                    "value": "-4,99E-03",
                    "module": "D",
                    "scenario": "Recycled"
                }
            ]
        },
        {
            "parameter": "GWP-luluc",
            "values": [
                {
                    "value": "1,02E-02",
                    "module": "A1-A3",
                    "scenario": null
                },
                {
                    "value": "2,39E-05",
                    "module": "A4",
                    "scenario": null
                },
                {
                    "value": "2,56E-04",
                    "module": "A5",
                    "scenario": null
                },
                {
                    "value": "0,00E+00",
                    "module": "B1",
                    "scenario": null
                },
                {
                    "value": "2,22E-04",
                    "module": "C1",
                    "scenario": null
                },
                {
                    "value": "7,99E-05",
                    "module": "C2",
                    "scenario": "Recycled"
                },
                {
                    "value": "1,68E-04",
                    "module": "C3",
                    "scenario": "Recycled"
                },
                {
                    "value": "0,00E+00",
                    "module": "C4",
                    "scenario": "Recycled"
                },
                {
                    "value": "-2,82E-04",
                    "module": "D",
                    "scenario": "Recycled"
                }
            ]
        },
        {
            "parameter": "ODP",
            "values": [
                {
                    "value": "5,58E-06",
                    "module": "A1-A3",
                    "scenario": null
                },
                {
                    "value": "7,02E-07",
                    "module": "A4",
                    "scenario": null
                },
                {
                    "value": "5,06E-07",
                    "module": "A5",
                    "scenario": null
                },
                {
                    "value": "0,00E+00",
                    "module": "B1",
                    "scenario": null
                },
                {
                    "value": "2,02E-06",
                    "module": "C1",
                    "scenario": null
                },
                {
                    "value": "9,79E-07",
                    "module": "C2",
                    "scenario": "Recycled"
                },
                {
                    "value": "5,81E-07",
                    "module": "C3",
                    "scenario": "Recycled"
                },
                {
                    "value": "0,00E+00",
                    "module": "C4",
                    "scenario": "Recycled"
                },
                {
                    "value": "-7,28E-07",
                    "module": "D",
                    "scenario": "Recycled"
                }
            ]
        },
        {
            "parameter": "AP",
            "values": [
                {
                    "value": "4,20E-01",
                    "module": "A1-A3",
                    "scenario": null
                },
                {
                    "value": "5,88E-03",
                    "module": "A4",
                    "scenario": null
                },
                {
                    "value": "2,66E-02",
                    "module": "A5",
                    "scenario": null
                },
                {
                    "value": "0,00E+00",
                    "module": "B1",
                    "scenario": null
                },
                {
                    "value": "9,70E-02",
                    "module": "C1",
                    "scenario": null
                },
                {
                    "value": "1,51E-02",
                    "module": "C2",
                    "scenario": "Recycled"
                },
                {
                    "value": "2,35E-02",
                    "module": "C3",
                    "scenario": "Recycled"
                },
                {
                    "value": "0,00E+00",
                    "module": "C4",
                    "scenario": "Recycled"
                },
                {
                    "value": "-3,20E-02",
                    "module": "D",
                    "scenario": "Recycled"
                }
            ]
        },
        {
            "parameter": "ADPE",
            "values": [
                {
                    "value": "7,45E-05",
                    "module": "A1-A3",
                    "scenario": null
                },
                {
                    "value": "1,28E-07",
                    "module": "A4",
                    "scenario": null
                },
                {
                    "value": "1,61E-06",
                    "module": "A5",
                    "scenario": null
                },
                {
                    "value": "0,00E+00",
                    "module": "B1",
                    "scenario": null
                },
                {
                    "value": "4,66E-07",
                    "module": "C1",
                    "scenario": null
                },
                {
                    "value": "3,59E-07",
                    "module": "C2",
                    "scenario": "Recycled"
                },
                {
                    "value": "1,91E-07",
                    "module": "C3",
                    "scenario": "Recycled"
                },
                {
                    "value": "0,00E+00",
                    "module": "C4",
                    "scenario": "Recycled"
                },
                {
                    "value": "-9,59E-07",
                    "module": "D",
                    "scenario": "Recycled"
                }
            ]
        },
        {
            "parameter": "ADPF",
            "values": [
                {
                    "value": "1,24E+03",
                    "module": "A1-A3",
                    "scenario": null
                },
                {
                    "value": "4,19E+01",
                    "module": "A4",
                    "scenario": null
                },
                {
                    "value": "5,25E+01",
                    "module": "A5",
                    "scenario": null
                },
                {
                    "value": "0,00E+00",
                    "module": "B1",
                    "scenario": null
                },
                {
                    "value": "1,25E+02",
                    "module": "C1",
                    "scenario": null
                },
                {
                    "value": "6,12E+01",
                    "module": "C2",
                    "scenario": "Recycled"
                },
                {
                    "value": "8,08E+01",
                    "module": "C3",
                    "scenario": "Recycled"
                },
                {
                    "value": "0,00E+00",
                    "module": "C4",
                    "scenario": "Recycled"
                },
                {
                    "value": "-7,10E+01",
                    "module": "D",
                    "scenario": "Recycled"
                }
            ]
        },
        {
            "parameter": "WDP",
            "values": [
                {
                    "value": "2,21E+01",
                    "module": "A1-A3",
                    "scenario": null
                },
                {
                    "value": "-7,01E-03",
                    "module": "A4",
                    "scenario": null
                },
                {
                    "value": "4,60E-01",
                    "module": "A5",
                    "scenario": null
                },
                {
                    "value": "0,00E+00",
                    "module": "B1",
                    "scenario": null
                },
                {
                    "value": "3,21E-02",
                    "module": "C1",
                    "scenario": null
                },
                {
                    "value": "2,37E-02",
                    "module": "C2",
                    "scenario": "Recycled"
                },
                {
                    "value": "5,22E-02",
                    "module": "C3",
                    "scenario": "Recycled"
                },
                {
                    "value": "0,00E+00",
                    "module": "C4",
                    "scenario": "Recycled"
                },
                {
                    "value": "-8,47E+00",
                    "module": "D",
                    "scenario": "Recycled"
                }
            ]
        },
        {
            "parameter": "EP-freshwater",
            "values": [
                {
                    "value": "2,28E-03",
                    "module": "A1-A3",
                    "scenario": null
                },
                {
                    "value": "1,21E-05",
                    "module": "A4",
                    "scenario": null
                },
                {
                    "value": "1,34E-04",
                    "module": "A5",
                    "scenario": null
                },
                {
                    "value": "0,00E+00",
                    "module": "B1",
                    "scenario": null
                },
                {
                    "value": "5,40E-05",
                    "module": "C1",
                    "scenario": null
                },
                {
                    "value": "8,18E-05",
                    "module": "C2",
                    "scenario": "Recycled"
                },
                {
                    "value": "1,20E-03",
                    "module": "C3",
                    "scenario": "Recycled"
                },
                {
                    "value": "0,00E+00",
                    "module": "C4",
                    "scenario": "Recycled"
                },
                {
                    "value": "-7,30E-04",
                    "module": "D",
                    "scenario": "Recycled"
                }
            ]
        },
        {
            "parameter": "EP-marine",
            "values": [
                {
                    "value": "1,44E-01",
                    "module": "A1-A3",
                    "scenario": null
                },
                {
                    "value": "9,78E-04",
                    "module": "A4",
                    "scenario": null
                },
                {
                    "value": "1,10E-02",
                    "module": "A5",
                    "scenario": null
                },
                {
                    "value": "0,00E+00",
                    "module": "B1",
                    "scenario": null
                },
                {
                    "value": "4,36E-02",
                    "module": "C1",
                    "scenario": null
                },
                {
                    "value": "4,73E-03",
                    "module": "C2",
                    "scenario": "Recycled"
                },
                {
                    "value": "1,03E-02",
                    "module": "C3",
                    "scenario": "Recycled"
                },
                {
                    "value": "0,00E+00",
                    "module": "C4",
                    "scenario": "Recycled"
                },
                {
                    "value": "-1,40E-02",
                    "module": "D",
                    "scenario": "Recycled"
                }
            ]
        },
        {
            "parameter": "EP-terrestrial",
            "values": [
                {
                    "value": "1,62E+00",
                    "module": "A1-A3",
                    "scenario": null
                },
                {
                    "value": "1,08E-02",
                    "module": "A4",
                    "scenario": null
                },
                {
                    "value": "1,21E-01",
                    "module": "A5",
                    "scenario": null
                },
                {
                    "value": "0,00E+00",
                    "module": "B1",
                    "scenario": null
                },
                {
                    "value": "4,78E-01",
                    "module": "C1",
                    "scenario": null
                },
                {
                    "value": "5,19E-02",
                    "module": "C2",
                    "scenario": "Recycled"
                },
                {
                    "value": "1,10E-01",
                    "module": "C3",
                    "scenario": "Recycled"
                },
                {
                    "value": "0,00E+00",
                    "module": "C4",
                    "scenario": "Recycled"
                },
                {
                    "value": "-1,52E-01",
                    "module": "D",
                    "scenario": "Recycled"
                }
            ]
        }
    ],
    "additional_environmental_impact": [
        {
            "parameter": "PM",
            "values": [
                {
                    "value": "7,35E-06",
                    "module": "A1-A3",
                    "scenario": null
                },
                {
                    "value": "1,85E-07",
                    "module": "A4",
                    "scenario": null
                },
                {
                    "value": "6,31E-07",
                    "module": "A5",
                    "scenario": null
                },
                {
                    "value": "0,00E+00",
                    "module": "B1",
                    "scenario": null
                },
                {
                    "value": "2,61E-06",
                    "module": "C1",
                    "scenario": null
                },
                {
                    "value": "3,72E-07",
                    "module": "C2",
                    "scenario": "Recycled"
                },
                {
                    "value": "5,55E-07",
                    "module": "C3",
                    "scenario": "Recycled"
                },
                {
                    "value": "0,00E+00",
                    "module": "C4",
                    "scenario": "Recycled"
                },
                {
                    "value": "-8,28E-07",
                    "module": "D",
                    "scenario": "Recycled"
                }
            ]
        },
        {
            "parameter": "ETP-fw",
            "values": [
                {
                    "value": "4,52E+02",
                    "module": "A1-A3",
                    "scenario": null
                },
                {
                    "value": "1,74E+01",
                    "module": "A4",
                    "scenario": null
                },
                {
                    "value": "1,76E+01",
                    "module": "A5",
                    "scenario": null
                },
                {
                    "value": "0,00E+00",
                    "module": "B1",
                    "scenario": null
                },
                {
                    "value": "4,15E+01",
                    "module": "C1",
                    "scenario": null
                },
                {
                    "value": "2,94E+01",
                    "module": "C2",
                    "scenario": "Recycled"
                },
                {
                    "value": "1,56E+01",
                    "module": "C3",
                    "scenario": "Recycled"
                },
                {
                    "value": "0,00E+00",
                    "module": "C4",
                    "scenario": "Recycled"
                },
                {
                    "value": "-2,24E+01",
                    "module": "D",
                    "scenario": "Recycled"
                }
            ]
        },
        {
            "parameter": "HTP-c",
            "values": [
                {
                    "value": "3,70E-08",
                    "module": "A1-A3",
                    "scenario": null
                },
                {
                    "value": "2,26E-10",
                    "module": "A4",
                    "scenario": null
                },
                {
                    "value": "8,65E-10",
                    "module": "A5",
                    "scenario": null
                },
                {
                    "value": "0,00E+00",
                    "module": "B1",
                    "scenario": null
                },
                {
                    "value": "5,42E-10",
                    "module": "C1",
                    "scenario": null
                },
                {
                    "value": "3,96E-10",
                    "module": "C2",
                    "scenario": "Recycled"
                },
                {
                    "value": "2,18E-10",
                    "module": "C3",
                    "scenario": "Recycled"
                },
                {
                    "value": "0,00E+00",
                    "module": "C4",
                    "scenario": "Recycled"
                },
                {
                    "value": "-7,96E-10",
                    "module": "D",
                    "scenario": "Recycled"
                }
            ]
        },
        {
            "parameter": "HTP-nc",
            "values": [
                {
                    "value": "5,21E-07",
                    "module": "A1-A3",
                    "scenario": null
                },
                {
                    "value": "2,80E-08",
                    "module": "A4",
                    "scenario": null
                },
                {
                    "value": "1,92E-08",
                    "module": "A5",
                    "scenario": null
                },
                {
                    "value": "0,00E+00",
                    "module": "B1",
                    "scenario": null
                },
                {
                    "value": "4,25E-08",
                    "module": "C1",
                    "scenario": null
                },
                {
                    "value": "5,29E-08",
                    "module": "C2",
                    "scenario": "Recycled"
                },
                {
                    "value": "1,34E-08",
                    "module": "C3",
                    "scenario": "Recycled"
                },
                {
                    "value": "0,00E+00",
                    "module": "C4",
                    "scenario": "Recycled"
                },
                {
                    "value": "-2,38E-08",
                    "module": "D",
                    "scenario": "Recycled"
                }
            ]
        },
        {
            "parameter": "SQP",
            "values": [
                {
                    "value": "2,70E+02",
                    "module": "A1-A3",
                    "scenario": null
                },
                {
                    "value": "2,31E-01",
                    "module": "A4",
                    "scenario": null
                },
                {
                    "value": "6,71E+00",
                    "module": "A5",
                    "scenario": null
                },
                {
                    "value": "0,00E+00",
                    "module": "B1",
                    "scenario": null
                },
                {
                    "value": "7,88E-01",
                    "module": "C1",
                    "scenario": null
                },
                {
                    "value": "5,33E-01",
                    "module": "C2",
                    "scenario": "Recycled"
                },
                {
                    "value": "1,64E+01",
                    "module": "C3",
                    "scenario": "Recycled"
                },
                {
                    "value": "0,00E+00",
                    "module": "C4",
                    "scenario": "Recycled"
                },
                {
                    "value": "-2,57E+02",
                    "module": "D",
                    "scenario": "Recycled"
                }
            ]
        },
        {
            "parameter": "IRP",
            "values": [
                {
                    "value": "6,22E+00",
                    "module": "A1-A3",
                    "scenario": null
                },
                {
                    "value": "1,85E-01",
                    "module": "A4",
                    "scenario": null
                },
                {
                    "value": "3,36E-01",
                    "module": "A5",
                    "scenario": null
                },
                {
                    "value": "0,00E+00",
                    "module": "B1",
                    "scenario": null
                },
                {
                    "value": "5,49E-01",
                    "module": "C1",
                    "scenario": null
                },
                {
                    "value": "2,64E-01",
                    "module": "C2",
                    "scenario": "Recycled"
                },
                {
                    "value": "1,73E+00",
                    "module": "C3",
                    "scenario": "Recycled"
                },
                {
                    "value": "0,00E+00",
                    "module": "C4",
                    "scenario": "Recycled"
                },
                {
                    "value": "-1,08E+00",
                    "module": "D",
                    "scenario": "Recycled"
                }
            ]
        }
    ],
    "resource_use": [
        {
            "parameter": "PERM",
            "values": [
                {
                    "value": "7,95E-01",
                    "module": "A1-A3",
                    "scenario": null
                },
                {
                    "value": "0,00E+00",
                    "module": "A4",
                    "scenario": null
                },
                {
                    "value": "1,62E-02",
                    "module": "A5",
                    "scenario": null
                },
                {
                    "value": "0,00E+00",
                    "module": "B1",
                    "scenario": null
                },
                {
                    "value": "0,00E+00",
                    "module": "C1",
                    "scenario": null
                },
                {
                    "value": "0,00E+00",
                    "module": "C2",
                    "scenario": "Recycled"
                },
                {
                    "value": "0,00E+00",
                    "module": "C3",
                    "scenario": "Recycled"
                },
                {
                    "value": "0,00E+00",
                    "module": "C4",
                    "scenario": "Recycled"
                },
                {
                    "value": "0,00E+00",
                    "module": "D",
                    "scenario": "Recycled"
                }
            ]
        },
        {
            "parameter": "PENRM",
            "values": [
                {
                    "value": "4,93E+01",
                    "module": "A1-A3",
                    "scenario": null
                },
                {
                    "value": "0,00E+00",
                    "module": "A4",
                    "scenario": null
                },
                {
                    "value": "1,01E+00",
                    "module": "A5",
                    "scenario": null
                },
                {
                    "value": "0,00E+00",
                    "module": "B1",
                    "scenario": null
                },
                {
                    "value": "0,00E+00",
                    "module": "C1",
                    "scenario": null
                },
                {
                    "value": "0,00E+00",
                    "module": "C2",
                    "scenario": "Recycled"
                },
                {
                    "value": "0,00E+00",
                    "module": "C3",
                    "scenario": "Recycled"
                },
                {
                    "value": "0,00E+00",
                    "module": "C4",
                    "scenario": "Recycled"
                },
                {
                    "value": "0,00E+00",
                    "module": "D",
                    "scenario": "Recycled"
                }
            ]
        },
        {
            "parameter": "PENRT",
            "values": [
                {
                    "value": "1,25E+03",
                    "module": "A1-A3",
                    "scenario": null
                },
                {
                    "value": "4,19E+01",
                    "module": "A4",
                    "scenario": null
                },
                {
                    "value": "5,26E+01",
                    "module": "A5",
                    "scenario": null
                },
                {
                    "value": "0,00E+00",
                    "module": "B1",
                    "scenario": null
                },
                {
                    "value": "1,25E+02",
                    "module": "C1",
                    "scenario": null
                },
                {
                    "value": "6,12E+01",
                    "module": "C2",
                    "scenario": "Recycled"
                },
                {
                    "value": "8,08E+01",
                    "module": "C3",
                    "scenario": "Recycled"
                },
                {
                    "value": "0,00E+00",
                    "module": "C4",
                    "scenario": "Recycled"
                },
                {
                    "value": "-7,10E+01",
                    "module": "D",
                    "scenario": "Recycled"
                }
            ]
        },
        {
            "parameter": "SM",
            "values": [
                {
                    "value": "0,00E+00",
                    "module": "A1-A3",
                    "scenario": null
                },
                {
                    "value": "0,00E+00",
                    "module": "A4",
                    "scenario": null
                },
                {
                    "value": "0,00E+00",
                    "module": "A5",
                    "scenario": null
                },
                {
                    "value": "0,00E+00",
                    "module": "B1",
                    "scenario": null
                },
                {
                    "value": "0,00E+00",
                    "module": "C1",
                    "scenario": null
                },
                {
                    "value": "0,00E+00",
                    "module": "C2",
                    "scenario": "Recycled"
                },
                {
                    "value": "0,00E+00",
                    "module": "C3",
                    "scenario": "Recycled"
                },
                {
                    "value": "0,00E+00",
                    "module": "C4",
                    "scenario": "Recycled"
                },
                {
                    "value": "2,41E+03",
                    "module": "D",
                    "scenario": "Recycled"
                }
            ]
        },
        {
            "parameter": "RSF",
            "values": [
                {
                    "value": "0,00E+00",
                    "module": "A1-A3",
                    "scenario": null
                },
                {
                    "value": "0,00E+00",
                    "module": "A4",
                    "scenario": null
                },
                {
                    "value": "0,00E+00",
                    "module": "A5",
                    "scenario": null
                },
                {
                    "value": "0,00E+00",
                    "module": "B1",
                    "scenario": null
                },
                {
                    "value": "0,00E+00",
                    "module": "C1",
                    "scenario": null
                },
                {
                    "value": "0,00E+00",
                    "module": "C2",
                    "scenario": "Recycled"
                },
                {
                    "value": "0,00E+00",
                    "module": "C3",
                    "scenario": "Recycled"
                },
                {
                    "value": "0,00E+00",
                    "module": "C4",
                    "scenario": "Recycled"
                },
                {
                    "value": "0,00E+00",
                    "module": "D",
                    "scenario": "Recycled"
                }
            ]
        },
        {
            "parameter": "NRSF",
            "values": [
                {
                    "value": "0,00E+00",
                    "module": "A1-A3",
                    "scenario": null
                },
                {
                    "value": "0,00E+00",
                    "module": "A4",
                    "scenario": null
                },
                {
                    "value": "0,00E+00",
                    "module": "A5",
                    "scenario": null
                },
                {
                    "value": "0,00E+00",
                    "module": "B1",
                    "scenario": null
                },
                {
                    "value": "0,00E+00",
                    "module": "C1",
                    "scenario": null
                },
                {
                    "value": "0,00E+00",
                    "module": "C2",
                    "scenario": "Recycled"
                },
                {
                    "value": "0,00E+00",
                    "module": "C3",
                    "scenario": "Recycled"
                },
                {
                    "value": "0,00E+00",
                    "module": "C4",
                    "scenario": "Recycled"
                },
                {
                    "value": "0,00E+00",
                    "module": "D",
                    "scenario": "Recycled"
                }
            ]
        }
    ],
    "end_of_life_waste": [
        {
            "parameter": "HWD",
            "values": [
                {
                    "value": "1,40E-01",
                    "module": "A1-A3",
                    "scenario": null
                },
                {
                    "value": "1,27E-03",
                    "module": "A4",
                    "scenario": null
                },
                {
                    "value": "4,92E-03",
                    "module": "A5",
                    "scenario": null
                },
                {
                    "value": "0,00E+00",
                    "module": "B1",
                    "scenario": null
                },
                {
                    "value": "7,09E-03",
                    "module": "C1",
                    "scenario": null
                },
                {
                    "value": "1,49E-02",
                    "module": "C2",
                    "scenario": "Recycled"
                },
                {
                    "value": "1,31E-02",
                    "module": "C3",
                    "scenario": "Recycled"
                },
                {
                    "value": "0,00E+00",
                    "module": "C4",
                    "scenario": "Recycled"
                },
                {
                    "value": "-3,37E-02",
                    "module": "D",
                    "scenario": "Recycled"
                }
            ]
        },
        {
            "parameter": "RWD",
            "values": [
                {
                    "value": "1,43E-02",
                    "module": "A1-A3",
                    "scenario": null
                },
                {
                    "value": "3,00E-04",
                    "module": "A4",
                    "scenario": null
                },
                {
                    "value": "4,88E-04",
                    "module": "A5",
                    "scenario": null
                },
                {
                    "value": "0,00E+00",
                    "module": "B1",
                    "scenario": null
                },
                {
                    "value": "8,91E-04",
                    "module": "C1",
                    "scenario": null
                },
                {
                    "value": "4,32E-04",
                    "module": "C2",
                    "scenario": "Recycled"
                },
                {
                    "value": "6,05E-04",
                    "module": "C3",
                    "scenario": "Recycled"
                },
                {
                    "value": "0,00E+00",
                    "module": "C4",
                    "scenario": "Recycled"
                },
                {
                    "value": "-5,16E-04",
                    "module": "D",
                    "scenario": "Recycled"
                }
            ]
        }
    ],
    "end_of_life_flow": [
        {
            "parameter": "CRU",
            "values": [
                {
                    "value": "0,00E+00",
                    "module": "A1-A3",
                    "scenario": null
                },
                {
                    "value": "0,00E+00",
                    "module": "A4",
                    "scenario": null
                },
                {
                    "value": "0,00E+00",
                    "module": "A5",
                    "scenario": null
                },
                {
                    "value": "0,00E+00",
                    "module": "B1",
                    "scenario": null
                },
                {
                    "value": "0,00E+00",
                    "module": "C1",
                    "scenario": null
                },
                {
                    "value": "0,00E+00",
                    "module": "C2",
                    "scenario": "Recycled"
                },
                {
                    "value": "0,00E+00",
                    "module": "C3",
                    "scenario": "Recycled"
                },
                {
                    "value": "0,00E+00",
                    "module": "C4",
                    "scenario": "Recycled"
                },
                {
                    "value": "0,00E+00",
                    "module": "D",
                    "scenario": "Recycled"
                }
            ]
        },
        {
            "parameter": "MFR",
            "values": [
                {
                    "value": "3,64E-01",
                    "module": "A1-A3",
                    "scenario": null
                },
                {
                    "value": "0,00E+00",
                    "module": "A4",
                    "scenario": null
                },
                {
                    "value": "4,92E+01",
                    "module": "A5",
                    "scenario": null
                },
                {
                    "value": "0,00E+00",
                    "module": "B1",
                    "scenario": null
                },
                {
                    "value": "0,00E+00",
                    "module": "C1",
                    "scenario": null
                },
                {
                    "value": "0,00E+00",
                    "module": "C2",
                    "scenario": "Recycled"
                },
                {
                    "value": "2,41E+03",
                    "module": "C3",
                    "scenario": "Recycled"
                },
                {
                    "value": "0,00E+00",
                    "module": "C4",
                    "scenario": "Recycled"
                },
                {
                    "value": "0,00E+00",
                    "module": "D",
                    "scenario": "Recycled"
                }
            ]
        },
        {
            "parameter": "MER",
            "values": [
                {
                    "value": "0,00E+00",
                    "module": "A1-A3",
                    "scenario": null
                },
                {
                    "value": "0,00E+00",
                    "module": "A4",
                    "scenario": null
                },
                {
                    "value": "0,00E+00",
                    "module": "A5",
                    "scenario": null
                },
                {
                    "value": "0,00E+00",
                    "module": "B1",
                    "scenario": null
                },
                {
                    "value": "0,00E+00",
                    "module": "C1",
                    "scenario": null
                },
                {
                    "value": "0,00E+00",
                    "module": "C2",
                    "scenario": "Recycled"
                },
                {
                    "value": "0,00E+00",
                    "module": "C3",
                    "scenario": "Recycled"
                },
                {
                    "value": "0,00E+00",
                    "module": "C4",
                    "scenario": "Recycled"
                },
                {
                    "value": "0,00E+00",
                    "module": "D",
                    "scenario": "Recycled"
                }
            ]
        },
        {
            "parameter": "EEE",
            "values": [
                {
                    "value": "0,00E+00",
                    "module": "A1-A3",
                    "scenario": null
                },
                {
                    "value": "0,00E+00",
                    "module": "A4",
                    "scenario": null
                },
                {
                    "value": "0,00E+00",
                    "module": "A5",
                    "scenario": null
                },
                {
                    "value": "0,00E+00",
                    "module": "B1",
                    "scenario": null
                },
                {
                    "value": "0,00E+00",
                    "module": "C1",
                    "scenario": null
                },
                {
                    "value": "0,00E+00",
                    "module": "C2",
                    "scenario": "Recycled"
                },
                {
                    "value": "0,00E+00",
                    "module": "C3",
                    "scenario": "Recycled"
                },
                {
                    "value": "0,00E+00",
                    "module": "C4",
                    "scenario": "Recycled"
                },
                {
                    "value": "0,00E+00",
                    "module": "D",
                    "scenario": "Recycled"
                }
            ]
        },
        {
            "parameter": "EET",
            "values": [
                {
                    "value": "0,00E+00",
                    "module": "A1-A3",
                    "scenario": null
                },
                {
                    "value": "0,00E+00",
                    "module": "A4",
                    "scenario": null
                },
                {
                    "value": "0,00E+00",
                    "module": "A5",
                    "scenario": null
                },
                {
                    "value": "0,00E+00",
                    "module": "B1",
                    "scenario": null
                },
                {
                    "value": "0,00E+00",
                    "module": "C1",
                    "scenario": null
                },
                {
                    "value": "0,00E+00",
                    "module": "C2",
                    "scenario": "Recycled"
                },
                {
                    "value": "0,00E+00",
                    "module": "C3",
                    "scenario": "Recycled"
                },
                {
                    "value": "0,00E+00",
                    "module": "C4",
                    "scenario": "Recycled"
                },
                {
                    "value": "0,00E+00",
                    "module": "D",
                    "scenario": "Recycled"
                }
            ]
        }
    ]
}