{
    "product_name": "Beton C20/25 XC1 XC2 F3 16 M ECOPact, Rezept Nummer DI3234-BNMK Version 1, Transportbetonwerk Saarbr\u00fccken-Dudweiler, Germany",
    "epd_id": "IBU-CEI-HOL-2205120-DE2023000566-1SUG001-DE",
    "compliance": [
        "EN 15804+A2",
        "ISO 14025"
    ],
    "producer_name": "Holcim (Deutschland) GmbH",
    "environmental_impact": [
        {
            "parameter": "GWP-total",
            "values": [
                {
                    "value": "1,41E+02",
                    "module": "A1-A3",
                    "scenario": null
                },
                {
                    "value": "3,26E+00",
                    "module": "A4",
                    "scenario": null
                },
                {
                    "value": "1,64E+00",
                    "module": "A5",
                    "scenario": null
                },
                {
                    "value": "-5,38E+00",
                    "module": "B1",
                    "scenario": null
                },
                {
                    "value": "8,64E+00",
                    "module": "C1",
                    "scenario": null
                },
                {
                    "value": "9,43E+00",
                    "module": "C2",
                    "scenario": null
                },
                {
                    "value": "3,56E+00",
                    "module": "C3",
                    "scenario": null
                },
                {
                    "value": "0,00E+00",
                    "module": "C4",
                    "scenario": null
                },
                {
                    "value": "-9,44E+00",
                    "module": "D",
                    "scenario": null
                }
            ]
        },
        {
            "parameter": "GWP-fossil",
            "values": [
                {
                    "value": "1,41E+02",
                    "module": "A1-A3",
                    "scenario": null
                },
                {
                    "value": "3,22E+00",
                    "module": "A4",
                    "scenario": null
                },
                {
                    "value": "1,63E+00",
                    "module": "A5",
                    "scenario": null
                },
                {
                    "value": "-5,38E+00",
                    "module": "B1",
                    "scenario": null
                },
                {
                    "value": "8,61E+00",
                    "module": "C1",
                    "scenario": null
                },
                {
                    "value": "9,38E+00",
                    "module": "C2",
                    "scenario": null
                },
                {
                    "value": "3,54E+00",
                    "module": "C3",
                    "scenario": null
                },
                {
                    "value": "0,00E+00",
                    "module": "C4",
                    "scenario": null
                },
                {
                    "value": "-9,35E+00",
                    "module": "D",
                    "scenario": null
                }
            ]
        },
        {
            "parameter": "GWP-biogenic",
            "values": [
                {
                    "value": "9,08E-02",
                    "module": "A1-A3",
                    "scenario": null
                },
                {
                    "value": "7,53E-03",
                    "module": "A4",
                    "scenario": null
                },
                {
                    "value": "5,64E-04",
                    "module": "A5",
                    "scenario": null
                },
                {
                    "value": "0,00E+00",
                    "module": "B1",
                    "scenario": null
                },
                {
                    "value": "1,30E-03",
                    "module": "C1",
                    "scenario": null
                },
                {
                    "value": "3,60E-03",
                    "module": "C2",
                    "scenario": null
                },
                {
                    "value": "9,21E-04",
                    "module": "C3",
                    "scenario": null
                },
                {
                    "value": "0,00E+00",
                    "module": "C4",
                    "scenario": null
                },
                {
                    "value": "-5,30E-02",
                    "module": "D",
                    "scenario": null
                }
            ]
        },
        {
            "parameter": "GWP-luluc",
            "values": [
                {
                    "value": "7,74E-02",
                    "module": "A1-A3",
                    "scenario": null
                },
                {
                    "value": "1,79E-02",
                    "module": "A4",
                    "scenario": null
                },
                {
                    "value": "3,54E-03",
                    "module": "A5",
                    "scenario": null
                },
                {
                    "value": "0,00E+00",
                    "module": "B1",
                    "scenario": null
                },
                {
                    "value": "3,65E-02",
                    "module": "C1",
                    "scenario": null
                },
                {
                    "value": "3,91E-02",
                    "module": "C2",
                    "scenario": null
                },
                {
                    "value": "9,39E-03",
                    "module": "C3",
                    "scenario": null
                },
                {
                    "value": "0,00E+00",
                    "module": "C4",
                    "scenario": null
                },
                {
                    "value": "-2,09E-02",
                    "module": "D",
                    "scenario": null
                }
            ]
        },
        {
            "parameter": "ODP",
            "values": [
                {
                    "value": "3,35E-13",
                    "module": "A1-A3",
                    "scenario": null
                },
                {
                    "value": "1,18E-15",
                    "module": "A4",
                    "scenario": null
                },
                {
                    "value": "1,60E-15",
                    "module": "A5",
                    "scenario": null
                },
                {
                    "value": "0,00E+00",
                    "module": "B1",
                    "scenario": null
                },
                {
                    "value": "2,96E-15",
                    "module": "C1",
                    "scenario": null
                },
                {
                    "value": "3,16E-15",
                    "module": "C2",
                    "scenario": null
                },
                {
                    "value": "9,37E-16",
                    "module": "C3",
                    "scenario": null
                },
                {
                    "value": "0,00E+00",
                    "module": "C4",
                    "scenario": null
                },
                {
                    "value": "-1,25E-10",
                    "module": "D",
                    "scenario": null
                }
            ]
        },
        {
            "parameter": "AP",
            "values": [
                {
                    "value": "2,77E-01",
                    "module": "A1-A3",
                    "scenario": null
                },
                {
                    "value": "3,74E-02",
                    "module": "A4",
                    "scenario": null
                },
                {
                    "value": "9,72E-03",
                    "module": "A5",
                    "scenario": null
                },
                {
                    "value": "0,00E+00",
                    "module": "B1",
                    "scenario": null
                },
                {
                    "value": "9,75E-02",
                    "module": "C1",
                    "scenario": null
                },
                {
                    "value": "3,14E-02",
                    "module": "C2",
                    "scenario": null
                },
                {
                    "value": "2,81E-02",
                    "module": "C3",
                    "scenario": null
                },
                {
                    "value": "0,00E+00",
                    "module": "C4",
                    "scenario": null
                },
                {
                    "value": "-2,02E-02",
                    "module": "D",
                    "scenario": null
                }
            ]
        },
        {
            "parameter": "ADPE",
            "values": [
                {
                    "value": "5,80E-06",
                    "module": "A1-A3",
                    "scenario": null
                },
                {
                    "value": "2,20E-07",
                    "module": "A4",
                    "scenario": null
                },
                {
                    "value": "9,23E-08",
                    "module": "A5",
                    "scenario": null
                },
                {
                    "value": "0,00E+00",
                    "module": "B1",
                    "scenario": null
                },
                {
                    "value": "7,52E-07",
                    "module": "C1",
                    "scenario": null
                },
                {
                    "value": "8,04E-07",
                    "module": "C2",
                    "scenario": null
                },
                {
                    "value": "2,29E-07",
                    "module": "C3",
                    "scenario": null
                },
                {
                    "value": "0,00E+00",
                    "module": "C4",
                    "scenario": null
                },
                {
                    "value": "-3,52E-06",
                    "module": "D",
                    "scenario": null
                }
            ]
        },
        {
            "parameter": "ADPF",
            "values": [
                {
                    "value": "8,23E+02",
                    "module": "A1-A3",
                    "scenario": null
                },
                {
                    "value": "4,39E+01",
                    "module": "A4",
                    "scenario": null
                },
                {
                    "value": "1,80E+01",
                    "module": "A5",
                    "scenario": null
                },
                {
                    "value": "0,00E+00",
                    "module": "B1",
                    "scenario": null
                },
                {
                    "value": "1,16E+02",
                    "module": "C1",
                    "scenario": null
                },
                {
                    "value": "1,23E+02",
                    "module": "C2",
                    "scenario": null
                },
                {
                    "value": "7,95E+01",
                    "module": "C3",
                    "scenario": null
                },
                {
                    "value": "0,00E+00",
                    "module": "C4",
                    "scenario": null
                },
                {
                    "value": "-1,19E+02",
                    "module": "D",
                    "scenario": null
                }
            ]
        },
        {
            "parameter": "WDP",
            "values": [
                {
                    "value": "4,36E+00",
                    "module": "A1-A3",
                    "scenario": null
                },
                {
                    "value": "2,71E-02",
                    "module": "A4",
                    "scenario": null
                },
                {
                    "value": "2,27E-02",
                    "module": "A5",
                    "scenario": null
                },
                {
                    "value": "0,00E+00",
                    "module": "B1",
                    "scenario": null
                },
                {
                    "value": "3,76E-02",
                    "module": "C1",
                    "scenario": null
                },
                {
                    "value": "4,02E-02",
                    "module": "C2",
                    "scenario": null
                },
                {
                    "value": "3,22E-02",
                    "module": "C3",
                    "scenario": null
                },
                {
                    "value": "0,00E+00",
                    "module": "C4",
                    "scenario": null
                },
                {
                    "value": "-2,56E+00",
                    "module": "D",
                    "scenario": null
                }
            ]
        },
        {
            "parameter": "EP-freshwater",
            "values": [
                {
                    "value": "7,59E-05",
                    "module": "A1-A3",
                    "scenario": null
                },
                {
                    "value": "1,84E-05",
                    "module": "A4",
                    "scenario": null
                },
                {
                    "value": "2,03E-06",
                    "module": "A5",
                    "scenario": null
                },
                {
                    "value": "0,00E+00",
                    "module": "B1",
                    "scenario": null
                },
                {
                    "value": "1,91E-05",
                    "module": "C1",
                    "scenario": null
                },
                {
                    "value": "2,05E-05",
                    "module": "C2",
                    "scenario": null
                },
                {
                    "value": "4,84E-06",
                    "module": "C3",
                    "scenario": null
                },
                {
                    "value": "0,00E+00",
                    "module": "C4",
                    "scenario": null
                },
                {
                    "value": "-3,70E-05",
                    "module": "D",
                    "scenario": null
                }
            ]
        },
        {
            "parameter": "EP-marine",
            "values": [
                {
                    "value": "9,61E-02",
                    "module": "A1-A3",
                    "scenario": null
                },
                {
                    "value": "1,89E-02",
                    "module": "A4",
                    "scenario": null
                },
                {
                    "value": "4,64E-03",
                    "module": "A5",
                    "scenario": null
                },
                {
                    "value": "0,00E+00",
                    "module": "B1",
                    "scenario": null
                },
                {
                    "value": "4,94E-02",
                    "module": "C1",
                    "scenario": null
                },
                {
                    "value": "1,45E-02",
                    "module": "C2",
                    "scenario": null
                },
                {
                    "value": "1,32E-02",
                    "module": "C3",
                    "scenario": null
                },
                {
                    "value": "0,00E+00",
                    "module": "C4",
                    "scenario": null
                },
                {
                    "value": "-7,22E-03",
                    "module": "D",
                    "scenario": null
                }
            ]
        },
        {
            "parameter": "EP-terrestrial",
            "values": [
                {
                    "value": "1,03E+00",
                    "module": "A1-A3",
                    "scenario": null
                },
                {
                    "value": "2,08E-01",
                    "module": "A4",
                    "scenario": null
                },
                {
                    "value": "5,10E-02",
                    "module": "A5",
                    "scenario": null
                },
                {
                    "value": "0,00E+00",
                    "module": "B1",
                    "scenario": null
                },
                {
                    "value": "5,44E-01",
                    "module": "C1",
                    "scenario": null
                },
                {
                    "value": "1,62E-01",
                    "module": "C2",
                    "scenario": null
                },
                {
                    "value": "1,45E-01",
                    "module": "C3",
                    "scenario": null
                },
                {
                    "value": "0,00E+00",
                    "module": "C4",
                    "scenario": null
                },
                {
                    "value": "-8,29E-02",
                    "module": "D",
                    "scenario": null
                }
            ]
        }
    ],
    "additional_environmental_impact": [
        {
            "parameter": "PM",
            "values": [
                {
                    "value": "3,83E-06",
                    "module": "A1-A3",
                    "scenario": null
                },
                {
                    "value": "8,67E-07",
                    "module": "A4",
                    "scenario": null
                },
                {
                    "value": "2,10E-07",
                    "module": "A5",
                    "scenario": null
                },
                {
                    "value": "0,00E+00",
                    "module": "B1",
                    "scenario": null
                },
                {
                    "value": "2,30E-06",
                    "module": "C1",
                    "scenario": null
                },
                {
                    "value": "2,09E-07",
                    "module": "C2",
                    "scenario": null
                },
                {
                    "value": "5,94E-07",
                    "module": "C3",
                    "scenario": null
                },
                {
                    "value": "0,00E+00",
                    "module": "C4",
                    "scenario": null
                },
                {
                    "value": "-1,10E-06",
                    "module": "D",
                    "scenario": null
                }
            ]
        },
        {
            "parameter": "ETP-fw",
            "values": [
                {
                    "value": "3,77E+02",
                    "module": "A1-A3",
                    "scenario": null
                },
                {
                    "value": "3,53E+01",
                    "module": "A4",
                    "scenario": null
                },
                {
                    "value": "1,06E+01",
                    "module": "A5",
                    "scenario": null
                },
                {
                    "value": "0,00E+00",
                    "module": "B1",
                    "scenario": null
                },
                {
                    "value": "9,28E+01",
                    "module": "C1",
                    "scenario": null
                },
                {
                    "value": "9,91E+01",
                    "module": "C2",
                    "scenario": null
                },
                {
                    "value": "3,45E+01",
                    "module": "C3",
                    "scenario": null
                },
                {
                    "value": "0,00E+00",
                    "module": "C4",
                    "scenario": null
                },
                {
                    "value": "-7,29E+01",
                    "module": "D",
                    "scenario": null
                }
            ]
        },
        {
            "parameter": "HTP-c",
            "values": [
                {
                    "value": "1,79E-08",
                    "module": "A1-A3",
                    "scenario": null
                },
                {
                    "value": "7,92E-10",
                    "module": "A4",
                    "scenario": null
                },
                {
                    "value": "2,85E-10",
                    "module": "A5",
                    "scenario": null
                },
                {
                    "value": "0,00E+00",
                    "module": "B1",
                    "scenario": null
                },
                {
                    "value": "2,24E-09",
                    "module": "C1",
                    "scenario": null
                },
                {
                    "value": "2,39E-09",
                    "module": "C2",
                    "scenario": null
                },
                {
                    "value": "7,63E-10",
                    "module": "C3",
                    "scenario": null
                },
                {
                    "value": "0,00E+00",
                    "module": "C4",
                    "scenario": null
                },
                {
                    "value": "-2,95E-09",
                    "module": "D",
                    "scenario": null
                }
            ]
        },
        {
            "parameter": "HTP-nc",
            "values": [
                {
                    "value": "1,88E-06",
                    "module": "A1-A3",
                    "scenario": null
                },
                {
                    "value": "6,56E-08",
                    "module": "A4",
                    "scenario": null
                },
                {
                    "value": "2,10E-08",
                    "module": "A5",
                    "scenario": null
                },
                {
                    "value": "0,00E+00",
                    "module": "B1",
                    "scenario": null
                },
                {
                    "value": "1,42E-07",
                    "module": "C1",
                    "scenario": null
                },
                {
                    "value": "1,21E-07",
                    "module": "C2",
                    "scenario": null
                },
                {
                    "value": "4,84E-08",
                    "module": "C3",
                    "scenario": null
                },
                {
                    "value": "0,00E+00",
                    "module": "C4",
                    "scenario": null
                },
                {
                    "value": "-1,99E-07",
                    "module": "D",
                    "scenario": null
                }
            ]
        },
        {
            "parameter": "SQP",
            "values": [
                {
                    "value": "1,23E+02",
                    "module": "A1-A3",
                    "scenario": null
                },
                {
                    "value": "2,21E+01",
                    "module": "A4",
                    "scenario": null
                },
                {
                    "value": "3,69E+00",
                    "module": "A5",
                    "scenario": null
                },
                {
                    "value": "0,00E+00",
                    "module": "B1",
                    "scenario": null
                },
                {
                    "value": "3,62E+01",
                    "module": "C1",
                    "scenario": null
                },
                {
                    "value": "3,87E+01",
                    "module": "C2",
                    "scenario": null
                },
                {
                    "value": "9,03E+00",
                    "module": "C3",
                    "scenario": null
                },
                {
                    "value": "0,00E+00",
                    "module": "C4",
                    "scenario": null
                },
                {
                    "value": "-6,51E+01",
                    "module": "D",
                    "scenario": null
                }
            ]
        },
        {
            "parameter": "IRP",
            "values": [
                {
                    "value": "5,58E+00",
                    "module": "A1-A3",
                    "scenario": null
                },
                {
                    "value": "7,18E-03",
                    "module": "A4",
                    "scenario": null
                },
                {
                    "value": "5,59E-02",
                    "module": "A5",
                    "scenario": null
                },
                {
                    "value": "0,00E+00",
                    "module": "B1",
                    "scenario": null
                },
                {
                    "value": "1,51E-02",
                    "module": "C1",
                    "scenario": null
                },
                {
                    "value": "1,62E-02",
                    "module": "C2",
                    "scenario": null
                },
                {
                    "value": "3,59E-01",
                    "module": "C3",
                    "scenario": null
                },
                {
                    "value": "0,00E+00",
                    "module": "C4",
                    "scenario": null
                },
                {
                    "value": "-5,62E-01",
                    "module": "D",
                    "scenario": null
                }
            ]
        }
    ],
    "resource_use": [
        {
            "parameter": "PERM",
            "values": [
                {
                    "value": "1,83E-01",
                    "module": "A1-A3",
                    "scenario": null
                },
                {
                    "value": "0,00E+00",
                    "module": "A4",
                    "scenario": null
                },
                {
                    "value": "7,22E-04",
                    "module": "A5",
                    "scenario": null
                },
                {
                    "value": "0,00E+00",
                    "module": "B1",
                    "scenario": null
                },
                {
                    "value": "0,00E+00",
                    "module": "C1",
                    "scenario": null
                },
                {
                    "value": "0,00E+00",
                    "module": "C2",
                    "scenario": null
                },
                {
                    "value": "0,00E+00",
                    "module": "C3",
                    "scenario": null
                },
                {
                    "value": "0,00E+00",
                    "module": "C4",
                    "scenario": null
                },
                {
                    "value": "0,00E+00",
                    "module": "D",
                    "scenario": null
                }
            ]
        },
        {
            "parameter": "PENRM",
            "values": [
                {
                    "value": "9,02E+00",
                    "module": "A1-A3",
                    "scenario": null
                },
                {
                    "value": "0,00E+00",
                    "module": "A4",
                    "scenario": null
                },
                {
                    "value": "3,57E-02",
                    "module": "A5",
                    "scenario": null
                },
                {
                    "value": "0,00E+00",
                    "module": "B1",
                    "scenario": null
                },
                {
                    "value": "0,00E+00",
                    "module": "C1",
                    "scenario": null
                },
                {
                    "value": "0,00E+00",
                    "module": "C2",
                    "scenario": null
                },
                {
                    "value": "0,00E+00",
                    "module": "C3",
                    "scenario": null
                },
                {
                    "value": "0,00E+00",
                    "module": "C4",
                    "scenario": null
                },
                {
                    "value": "0,00E+00",
                    "module": "D",
                    "scenario": null
                }
            ]
        },
        {
            "parameter": "PENRT",
            "values": [
                {
                    "value": "8,23E+02",
                    "module": "A1-A3",
                    "scenario": null
                },
                {
                    "value": "4,39E+01",
                    "module": "A4",
                    "scenario": null
                },
                {
                    "value": "1,80E+01",
                    "module": "A5",
                    "scenario": null
                },
                {
                    "value": "0,00E+00",
                    "module": "B1",
                    "scenario": null
                },
                {
                    "value": "1,16E+02",
                    "module": "C1",
                    "scenario": null
                },
                {
                    "value": "1,23E+02",
                    "module": "C2",
                    "scenario": null
                },
                {
                    "value": "7,95E+01",
                    "module": "C3",
                    "scenario": null
                },
                {
                    "value": "0,00E+00",
                    "module": "C4",
                    "scenario": null
                },
                {
                    "value": "-1,19E+02",
                    "module": "D",
                    "scenario": null
                }
            ]
        },
        {
            "parameter": "SM",
            "values": [
                {
                    "value": "0,00E+00",
                    "module": "A1-A3",
                    "scenario": null
                },
                {
                    "value": "0,00E+00",
                    "module": "A4",
                    "scenario": null
                },
                {
                    "value": "0,00E+00",
                    "module": "A5",
                    "scenario": null
                },
                {
                    "value": "0,00E+00",
                    "module": "B1",
                    "scenario": null
                },
                {
                    "value": "0,00E+00",
                    "module": "C1",
                    "scenario": null
                },
                {
                    "value": "0,00E+00",
                    "module": "C2",
                    "scenario": null
                },
                {
                    "value": "0,00E+00",
                    "module": "C3",
                    "scenario": null
                },
                {
                    "value": "0,00E+00",
                    "module": "C4",
                    "scenario": null
                },
                {
                    "value": "2,28E+03",
                    "module": "D",
                    "scenario": null
                }
            ]
        },
        {
            "parameter": "RSF",
            "values": [
                {
                    "value": "0,00E+00",
                    "module": "A1-A3",
                    "scenario": null
                },
                {
                    "value": "0,00E+00",
                    "module": "A4",
                    "scenario": null
                },
                {
                    "value": "0,00E+00",
                    "module": "A5",
                    "scenario": null
                },
                {
                    "value": "0,00E+00",
                    "module": "B1",
                    "scenario": null
                },
                {
                    "value": "0,00E+00",
                    "module": "C1",
                    "scenario": null
                },
                {
                    "value": "0,00E+00",
                    "module": "C2",
                    "scenario": null
                },
                {
                    "value": "0,00E+00",
                    "module": "C3",
                    "scenario": null
                },
                {
                    "value": "0,00E+00",
                    "module": "C4",
                    "scenario": null
                },
                {
                    "value": "0,00E+00",
                    "module": "D",
                    "scenario": null
                }
            ]
        },
        {
            "parameter": "NRSF",
            "values": [
                {
                    "value": "0,00E+00",
                    "module": "A1-A3",
                    "scenario": null
                },
                {
                    "value": "0,00E+00",
                    "module": "A4",
                    "scenario": null
                },
                {
                    "value": "0,00E+00",
                    "module": "A5",
                    "scenario": null
                },
                {
                    "value": "0,00E+00",
                    "module": "B1",
                    "scenario": null
                },
                {
                    "value": "0,00E+00",
                    "module": "C1",
                    "scenario": null
                },
                {
                    "value": "0,00E+00",
                    "module": "C2",
                    "scenario": null
                },
                {
                    "value": "0,00E+00",
                    "module": "C3",
                    "scenario": null
                },
                {
                    "value": "0,00E+00",
                    "module": "C4",
                    "scenario": null
                },
                {
                    "value": "0,00E+00",
                    "module": "D",
                    "scenario": null
                }
            ]
        }
    ],
    "end_of_life_waste": [
        {
            "parameter": "HWD",
            "values": [
                {
                    "value": "5,30E-06",
                    "module": "A1-A3",
                    "scenario": null
                },
                {
                    "value": "4,75E-06",
                    "module": "A4",
                    "scenario": null
                },
                {
                    "value": "4,07E-07",
                    "module": "A5",
                    "scenario": null
                },
                {
                    "value": "0,00E+00",
                    "module": "B1",
                    "scenario": null
                },
                {
                    "value": "4,30E-06",
                    "module": "C1",
                    "scenario": null
                },
                {
                    "value": "4,59E-06",
                    "module": "C2",
                    "scenario": null
                },
                {
                    "value": "1,04E-06",
                    "module": "C3",
                    "scenario": null
                },
                {
                    "value": "0,00E+00",
                    "module": "C4",
                    "scenario": null
                },
                {
                    "value": "-4,62E-07",
                    "module": "D",
                    "scenario": null
                }
            ]
        },
        {
            "parameter": "RWD",
            "values": [
                {
                    "value": "3,85E-02",
                    "module": "A1-A3",
                    "scenario": null
                },
                {
                    "value": "6,61E-05",
                    "module": "A4",
                    "scenario": null
                },
                {
                    "value": "5,85E-04",
                    "module": "A5",
                    "scenario": null
                },
                {
                    "value": "0,00E+00",
                    "module": "B1",
                    "scenario": null
                },
                {
                    "value": "1,53E-04",
                    "module": "C1",
                    "scenario": null
                },
                {
                    "value": "1,63E-04",
                    "module": "C2",
                    "scenario": null
                },
                {
                    "value": "4,64E-03",
                    "module": "C3",
                    "scenario": null
                },
                {
                    "value": "0,00E+00",
                    "module": "C4",
                    "scenario": null
                },
                {
                    "value": "-5,14E-03",
                    "module": "D",
                    "scenario": null
                }
            ]
        }
    ],
    "end_of_life_flow": [
        {
            "parameter": "CRU",
            "values": [
                {
                    "value": "0,00E+00",
                    "module": "A1-A3",
                    "scenario": null
                },
                {
                    "value": "0,00E+00",
                    "module": "A4",
                    "scenario": null
                },
                {
                    "value": "0,00E+00",
                    "module": "A5",
                    "scenario": null
                },
                {
                    "value": "0,00E+00",
                    "module": "B1",
                    "scenario": null
                },
                {
                    "value": "0,00E+00",
                    "module": "C1",
                    "scenario": null
                },
                {
                    "value": "0,00E+00",
                    "module": "C2",
                    "scenario": null
                },
                {
                    "value": "0,00E+00",
                    "module": "C3",
                    "scenario": null
                },
                {
                    "value": "0,00E+00",
                    "module": "C4",
                    "scenario": null
                },
                {
                    "value": "0,00E+00",
                    "module": "D",
                    "scenario": null
                }
            ]
        },
        {
            "parameter": "MFR",
            "values": [
                {
                    "value": "0,00E+00",
                    "module": "A1-A3",
                    "scenario": null
                },
                {
                    "value": "0,00E+00",
                    "module": "A4",
                    "scenario": null
                },
                {
                    "value": "9,04E+00",
                    "module": "A5",
                    "scenario": null
                },
                {
                    "value": "0,00E+00",
                    "module": "B1",
                    "scenario": null
                },
                {
                    "value": "0,00E+00",
                    "module": "C1",
                    "scenario": null
                },
                {
                    "value": "0,00E+00",
                    "module": "C2",
                    "scenario": null
                },
                {
                    "value": "2,28E+03",
                    "module": "C3",
                    "scenario": null
                },
                {
                    "value": "0,00E+00",
                    "module": "C4",
                    "scenario": null
                },
                {
                    "value": "0,00E+00",
                    "module": "D",
                    "scenario": null
                }
            ]
        },
        {
            "parameter": "MER",
            "values": [
                {
                    "value": "0,00E+00",
                    "module": "A1-A3",
                    "scenario": null
                },
                {
                    "value": "0,00E+00",
                    "module": "A4",
                    "scenario": null
                },
                {
                    "value": "0,00E+00",
                    "module": "A5",
                    "scenario": null
                },
                {
                    "value": "0,00E+00",
                    "module": "B1",
                    "scenario": null
                },
                {
                    "value": "0,00E+00",
                    "module": "C1",
                    "scenario": null
                },
                {
                    "value": "0,00E+00",
                    "module": "C2",
                    "scenario": null
                },
                {
                    "value": "0,00E+00",
                    "module": "C3",
                    "scenario": null
                },
                {
                    "value": "0,00E+00",
                    "module": "C4",
                    "scenario": null
                },
                {
                    "value": "0,00E+00",
                    "module": "D",
                    "scenario": null
                }
            ]
        },
        {
            "parameter": "EEE",
            "values": [
                {
                    "value": "0,00E+00",
                    "module": "A1-A3",
                    "scenario": null
                },
                {
                    "value": "0,00E+00",
                    "module": "A4",
                    "scenario": null
                },
                {
                    "value": "0,00E+00",
                    "module": "A5",
                    "scenario": null
                },
                {
                    "value": "0,00E+00",
                    "module": "B1",
                    "scenario": null
                },
                {
                    "value": "0,00E+00",
                    "module": "C1",
                    "scenario": null
                },
                {
                    "value": "0,00E+00",
                    "module": "C2",
                    "scenario": null
                },
                {
                    "value": "0,00E+00",
                    "module": "C3",
                    "scenario": null
                },
                {
                    "value": "0,00E+00",
                    "module": "C4",
                    "scenario": null
                },
                {
                    "value": "0,00E+00",
                    "module": "D",
                    "scenario": null
                }
            ]
        },
        {
            "parameter": "EET",
            "values": [
                {
                    "value": "0,00E+00",
                    "module": "A1-A3",
                    "scenario": null
                },
                {
                    "value": "0,00E+00",
                    "module": "A4",
                    "scenario": null
                },
                {
                    "value": "0,00E+00",
                    "module": "A5",
                    "scenario": null
                },
                {
                    "value": "0,00E+00",
                    "module": "B1",
                    "scenario": null
                },
                {
                    "value": "0,00E+00",
                    "module": "C1",
                    "scenario": null
                },
                {
                    "value": "0,00E+00",
                    "module": "C2",
                    "scenario": null
                },
                {
                    "value": "0,00E+00",
                    "module": "C3",
                    "scenario": null
                },
                {
                    "value": "0,00E+00",
                    "module": "C4",
                    "scenario": null
                },
                {
                    "value": "0,00E+00",
                    "module": "D",
                    "scenario": null
                }
            ]
        }
    ]
}