{
    "product_name": "Artes Outlet",
    "epd_id": "NEPD-8256-7926-EN",
    "compliance": [
        "EN 15804+A2",
        "ISO 14025",
        "ISO 21930"
    ],
    "producer_name": "SG Armaturen AS",
    "environmental_impact": [
        {
            "parameter": "GWP-total",
            "values": [
                {
                    "value": "1,85E+01",
                    "module": "A1",
                    "scenario": null
                },
                {
                    "value": "6,05E-03",
                    "module": "A2",
                    "scenario": null
                },
                {
                    "value": "7,10E-01",
                    "module": "A3",
                    "scenario": null
                },
                {
                    "value": "7,77E-01",
                    "module": "A4",
                    "scenario": null
                },
                {
                    "value": "3,56E-01",
                    "module": "A5",
                    "scenario": null
                },
                {
                    "value": "3,20E+00",
                    "module": "B6",
                    "scenario": null
                },
                {
                    "value": "0,00E+00",
                    "module": "C1",
                    "scenario": null
                },
                {
                    "value": "9,38E-02",
                    "module": "C2",
                    "scenario": null
                },
                {
                    "value": "4,97E-01",
                    "module": "C3",
                    "scenario": null
                },
                {
                    "value": "2,97E-02",
                    "module": "C4",
                    "scenario": null
                },
                {
                    "value": "-1,06E+00",
                    "module": "D",
                    "scenario": null
                },
                {
                    "value": "1,92E+01",
                    "module": "A1A3",
                    "scenario": null
                }
            ]
        },
        {
            "parameter": "GWP-fossil",
            "values": [
                {
                    "value": "1,87E+01",
                    "module": "A1",
                    "scenario": null
                },
                {
                    "value": "6,05E-03",
                    "module": "A2",
                    "scenario": null
                },
                {
                    "value": "7,10E-01",
                    "module": "A3",
                    "scenario": null
                },
                {
                    "value": "7,76E-01",
                    "module": "A4",
                    "scenario": null
                },
                {
                    "value": "3,37E-03",
                    "module": "A5",
                    "scenario": null
                },
                {
                    "value": "3,10E+00",
                    "module": "B6",
                    "scenario": null
                },
                {
                    "value": "0,00E+00",
                    "module": "C1",
                    "scenario": null
                },
                {
                    "value": "9,38E-02",
                    "module": "C2",
                    "scenario": null
                },
                {
                    "value": "4,96E-01",
                    "module": "C3",
                    "scenario": null
                },
                {
                    "value": "2,97E-02",
                    "module": "C4",
                    "scenario": null
                },
                {
                    "value": "-1,04E+00",
                    "module": "D",
                    "scenario": null
                },
                {
                    "value": "1,94E+01",
                    "module": "A1A3",
                    "scenario": null
                }
            ]
        },
        {
            "parameter": "GWP-biogenic",
            "values": [
                {
                    "value": "-2,15E-01",
                    "module": "A1",
                    "scenario": null
                },
                {
                    "value": "2,36E-06",
                    "module": "A2",
                    "scenario": null
                },
                {
                    "value": "1,77E-04",
                    "module": "A3",
                    "scenario": null
                },
                {
                    "value": "2,75E-04",
                    "module": "A4",
                    "scenario": null
                },
                {
                    "value": "3,53E-01",
                    "module": "A5",
                    "scenario": null
                },
                {
                    "value": "8,57E-02",
                    "module": "B6",
                    "scenario": null
                },
                {
                    "value": "0,00E+00",
                    "module": "C1",
                    "scenario": null
                },
                {
                    "value": "3,65E-05",
                    "module": "C2",
                    "scenario": null
                },
                {
                    "value": "1,08E-04",
                    "module": "C3",
                    "scenario": null
                },
                {
                    "value": "3,98E-06",
                    "module": "C4",
                    "scenario": null
                },
                {
                    "value": "-4,25E-03",
                    "module": "D",
                    "scenario": null
                },
                {
                    "value": "-2,14E-01",
                    "module": "A1A3",
                    "scenario": null
                }
            ]
        },
        {
            "parameter": "GWP-luluc",
            "values": [
                {
                    "value": "4,05E-02",
                    "module": "A1",
                    "scenario": null
                },
                {
                    "value": "2,21E-06",
                    "module": "A2",
                    "scenario": null
                },
                {
                    "value": "1,12E-04",
                    "module": "A3",
                    "scenario": null
                },
                {
                    "value": "3,87E-04",
                    "module": "A4",
                    "scenario": null
                },
                {
                    "value": "1,11E-06",
                    "module": "A5",
                    "scenario": null
                },
                {
                    "value": "1,28E-02",
                    "module": "B6",
                    "scenario": null
                },
                {
                    "value": "0,00E+00",
                    "module": "C1",
                    "scenario": null
                },
                {
                    "value": "3,43E-05",
                    "module": "C2",
                    "scenario": null
                },
                {
                    "value": "7,40E-05",
                    "module": "C3",
                    "scenario": null
                },
                {
                    "value": "2,28E-05",
                    "module": "C4",
                    "scenario": null
                },
                {
                    "value": "-1,41E-02",
                    "module": "D",
                    "scenario": null
                },
                {
                    "value": "4,07E-02",
                    "module": "A1A3",
                    "scenario": null
                }
            ]
        },
        {
            "parameter": "ODP",
            "values": [
                {
                    "value": "7,74E-06",
                    "module": "A1",
                    "scenario": null
                },
                {
                    "value": "1,31E-09",
                    "module": "A2",
                    "scenario": null
                },
                {
                    "value": "1,04E-08",
                    "module": "A3",
                    "scenario": null
                },
                {
                    "value": "1,71E-07",
                    "module": "A4",
                    "scenario": null
                },
                {
                    "value": "7,11E-10",
                    "module": "A5",
                    "scenario": null
                },
                {
                    "value": "2,12E-07",
                    "module": "B6",
                    "scenario": null
                },
                {
                    "value": "0,00E+00",
                    "module": "C1",
                    "scenario": null
                },
                {
                    "value": "2,04E-08",
                    "module": "C2",
                    "scenario": null
                },
                {
                    "value": "2,81E-09",
                    "module": "C3",
                    "scenario": null
                },
                {
                    "value": "2,21E-09",
                    "module": "C4",
                    "scenario": null
                },
                {
                    "value": "-1,98E-03",
                    "module": "D",
                    "scenario": null
                },
                {
                    "value": "7,76E-06",
                    "module": "A1A3",
                    "scenario": null
                }
            ]
        },
        {
            "parameter": "AP",
            "values": [
                {
                    "value": "1,81E-01",
                    "module": "A1",
                    "scenario": null
                },
                {
                    "value": "1,81E-05",
                    "module": "A2",
                    "scenario": null
                },
                {
                    "value": "3,71E-03",
                    "module": "A3",
                    "scenario": null
                },
                {
                    "value": "1,20E-02",
                    "module": "A4",
                    "scenario": null
                },
                {
                    "value": "1,60E-05",
                    "module": "A5",
                    "scenario": null
                },
                {
                    "value": "2,42E-02",
                    "module": "B6",
                    "scenario": null
                },
                {
                    "value": "0,00E+00",
                    "module": "C1",
                    "scenario": null
                },
                {
                    "value": "2,80E-04",
                    "module": "C2",
                    "scenario": null
                },
                {
                    "value": "2,80E-04",
                    "module": "C3",
                    "scenario": null
                },
                {
                    "value": "6,71E-05",
                    "module": "C4",
                    "scenario": null
                },
                {
                    "value": "-3,69E-02",
                    "module": "D",
                    "scenario": null
                },
                {
                    "value": "1,84E-01",
                    "module": "A1A3",
                    "scenario": null
                }
            ]
        },
        {
            "parameter": "POCP",
            "values": [
                {
                    "value": "7,34E-02",
                    "module": "A1",
                    "scenario": null
                },
                {
                    "value": "1,49E-05",
                    "module": "A2",
                    "scenario": null
                },
                {
                    "value": "2,22E-03",
                    "module": "A3",
                    "scenario": null
                },
                {
                    "value": "8,66E-03",
                    "module": "A4",
                    "scenario": null
                },
                {
                    "value": "1,64E-05",
                    "module": "A5",
                    "scenario": null
                },
                {
                    "value": "9,32E-03",
                    "module": "B6",
                    "scenario": null
                },
                {
                    "value": "0,00E+00",
                    "module": "C1",
                    "scenario": null
                },
                {
                    "value": "2,31E-04",
                    "module": "C2",
                    "scenario": null
                },
                {
                    "value": "2,13E-04",
                    "module": "C3",
                    "scenario": null
                },
                {
                    "value": "8,03E-05",
                    "module": "C4",
                    "scenario": null
                },
                {
                    "value": "-8,35E-03",
                    "module": "D",
                    "scenario": null
                },
                {
                    "value": "7,56E-02",
                    "module": "A1A3",
                    "scenario": null
                }
            ]
        },
        {
            "parameter": "ADPE",
            "values": [
                {
                    "value": "1,32E-02",
                    "module": "A1",
                    "scenario": null
                },
                {
                    "value": "1,62E-07",
                    "module": "A2",
                    "scenario": null
                },
                {
                    "value": "2,19E-06",
                    "module": "A3",
                    "scenario": null
                },
                {
                    "value": "1,48E-05",
                    "module": "A4",
                    "scenario": null
                },
                {
                    "value": "8,20E-08",
                    "module": "A5",
                    "scenario": null
                },
                {
                    "value": "2,31E-04",
                    "module": "B6",
                    "scenario": null
                },
                {
                    "value": "0,00E+00",
                    "module": "C1",
                    "scenario": null
                },
                {
                    "value": "2,52E-06",
                    "module": "C2",
                    "scenario": null
                },
                {
                    "value": "2,18E-07",
                    "module": "C3",
                    "scenario": null
                },
                {
                    "value": "6,85E-08",
                    "module": "C4",
                    "scenario": null
                },
                {
                    "value": "-4,10E-04",
                    "module": "D",
                    "scenario": null
                },
                {
                    "value": "1,32E-02",
                    "module": "A1A3",
                    "scenario": null
                }
            ]
        },
        {
            "parameter": "ADPF",
            "values": [
                {
                    "value": "2,04E+02",
                    "module": "A1",
                    "scenario": null
                },
                {
                    "value": "8,94E-02",
                    "module": "A2",
                    "scenario": null
                },
                {
                    "value": "6,28E+00",
                    "module": "A3",
                    "scenario": null
                },
                {
                    "value": "1,10E+01",
                    "module": "A4",
                    "scenario": null
                },
                {
                    "value": "4,71E-02",
                    "module": "A5",
                    "scenario": null
                },
                {
                    "value": "4,23E+01",
                    "module": "B6",
                    "scenario": null
                },
                {
                    "value": "0,00E+00",
                    "module": "C1",
                    "scenario": null
                },
                {
                    "value": "1,39E+00",
                    "module": "C2",
                    "scenario": null
                },
                {
                    "value": "5,22E-01",
                    "module": "C3",
                    "scenario": null
                },
                {
                    "value": "1,93E-01",
                    "module": "C4",
                    "scenario": null
                },
                {
                    "value": "-1,27E+01",
                    "module": "D",
                    "scenario": null
                },
                {
                    "value": "2,10E+02",
                    "module": "A1A3",
                    "scenario": null
                }
            ]
        },
        {
            "parameter": "WDP",
            "values": [
                {
                    "value": "8,65E+02",
                    "module": "A1",
                    "scenario": null
                },
                {
                    "value": "2,91E-02",
                    "module": "A2",
                    "scenario": null
                },
                {
                    "value": "1,02E+00",
                    "module": "A3",
                    "scenario": null
                },
                {
                    "value": "7,26E+00",
                    "module": "A4",
                    "scenario": null
                },
                {
                    "value": "5,97E-02",
                    "module": "A5",
                    "scenario": null
                },
                {
                    "value": "7,37E+03",
                    "module": "B6",
                    "scenario": null
                },
                {
                    "value": "0,00E+00",
                    "module": "C1",
                    "scenario": null
                },
                {
                    "value": "4,52E-01",
                    "module": "C2",
                    "scenario": null
                },
                {
                    "value": "2,75E+00",
                    "module": "C3",
                    "scenario": null
                },
                {
                    "value": "3,58E+00",
                    "module": "C4",
                    "scenario": null
                },
                {
                    "value": "-3,88E+02",
                    "module": "D",
                    "scenario": null
                },
                {
                    "value": "8,66E+02",
                    "module": "A1A3",
                    "scenario": null
                }
            ]
        },
        {
            "parameter": "EP-freshwater",
            "values": [
                {
                    "value": "1,58E-03",
                    "module": "A1",
                    "scenario": null
                },
                {
                    "value": "5,67E-08",
                    "module": "A2",
                    "scenario": null
                },
                {
                    "value": "1,58E-05",
                    "module": "A3",
                    "scenario": null
                },
                {
                    "value": "4,95E-06",
                    "module": "A4",
                    "scenario": null
                },
                {
                    "value": "2,77E-08",
                    "module": "A5",
                    "scenario": null
                },
                {
                    "value": "2,23E-04",
                    "module": "B6",
                    "scenario": null
                },
                {
                    "value": "0,00E+00",
                    "module": "C1",
                    "scenario": null
                },
                {
                    "value": "8,80E-07",
                    "module": "C2",
                    "scenario": null
                },
                {
                    "value": "1,93E-06",
                    "module": "C3",
                    "scenario": null
                },
                {
                    "value": "2,19E-07",
                    "module": "C4",
                    "scenario": null
                },
                {
                    "value": "-2,32E-04",
                    "module": "D",
                    "scenario": null
                },
                {
                    "value": "1,60E-03",
                    "module": "A1A3",
                    "scenario": null
                }
            ]
        },
        {
            "parameter": "EP-marine",
            "values": [
                {
                    "value": "2,08E-02",
                    "module": "A1",
                    "scenario": null
                },
                {
                    "value": "3,56E-06",
                    "module": "A2",
                    "scenario": null
                },
                {
                    "value": "7,66E-04",
                    "module": "A3",
                    "scenario": null
                },
                {
                    "value": "2,88E-03",
                    "module": "A4",
                    "scenario": null
                },
                {
                    "value": "5,28E-06",
                    "module": "A5",
                    "scenario": null
                },
                {
                    "value": "2,66E-03",
                    "module": "B6",
                    "scenario": null
                },
                {
                    "value": "0,00E+00",
                    "module": "C1",
                    "scenario": null
                },
                {
                    "value": "5,52E-05",
                    "module": "C2",
                    "scenario": null
                },
                {
                    "value": "7,87E-05",
                    "module": "C3",
                    "scenario": null
                },
                {
                    "value": "4,53E-05",
                    "module": "C4",
                    "scenario": null
                },
                {
                    "value": "-2,11E-03",
                    "module": "D",
                    "scenario": null
                },
                {
                    "value": "2,15E-02",
                    "module": "A1A3",
                    "scenario": null
                }
            ]
        },
        {
            "parameter": "EP-terrestrial",
            "values": [
                {
                    "value": "2,46E-01",
                    "module": "A1",
                    "scenario": null
                },
                {
                    "value": "3,98E-05",
                    "module": "A2",
                    "scenario": null
                },
                {
                    "value": "8,44E-03",
                    "module": "A3",
                    "scenario": null
                },
                {
                    "value": "3,21E-02",
                    "module": "A4",
                    "scenario": null
                },
                {
                    "value": "5,71E-05",
                    "module": "A5",
                    "scenario": null
                },
                {
                    "value": "3,46E-02",
                    "module": "B6",
                    "scenario": null
                },
                {
                    "value": "0,00E+00",
                    "module": "C1",
                    "scenario": null
                },
                {
                    "value": "6,18E-04",
                    "module": "C2",
                    "scenario": null
                },
                {
                    "value": "8,40E-04",
                    "module": "C3",
                    "scenario": null
                },
                {
                    "value": "2,50E-04",
                    "module": "C4",
                    "scenario": null
                },
                {
                    "value": "-2,85E-02",
                    "module": "D",
                    "scenario": null
                },
                {
                    "value": "2,54E-01",
                    "module": "A1A3",
                    "scenario": null
                }
            ]
        },
        {
            "parameter": "GWP-IOBC",
            "values": [
                {
                    "value": "1,89E+01",
                    "module": "A1",
                    "scenario": null
                },
                {
                    "value": "6,05E-03",
                    "module": "A2",
                    "scenario": null
                },
                {
                    "value": "6,71E-01",
                    "module": "A3",
                    "scenario": null
                },
                {
                    "value": "7,77E-01",
                    "module": "A4",
                    "scenario": null
                },
                {
                    "value": "3,37E-03",
                    "module": "A5",
                    "scenario": null
                },
                {
                    "value": "3,19E+00",
                    "module": "B6",
                    "scenario": null
                },
                {
                    "value": "0,00E+00",
                    "module": "C1",
                    "scenario": null
                },
                {
                    "value": "9,38E-02",
                    "module": "C2",
                    "scenario": null
                },
                {
                    "value": "4,97E-01",
                    "module": "C3",
                    "scenario": null
                },
                {
                    "value": "3,14E-02",
                    "module": "C4",
                    "scenario": null
                },
                {
                    "value": "-9,77E-01",
                    "module": "D",
                    "scenario": null
                },
                {
                    "value": "1,95E+01",
                    "module": "A1A3",
                    "scenario": null
                }
            ]
        }
    ],
    "additional_environmental_impact": [
        {
            "parameter": "PM",
            "values": [
                {
                    "value": "1,33E-06",
                    "module": "A1",
                    "scenario": null
                },
                {
                    "value": "3,89E-10",
                    "module": "A2",
                    "scenario": null
                },
                {
                    "value": "5,01E-08",
                    "module": "A3",
                    "scenario": null
                },
                {
                    "value": "2,74E-08",
                    "module": "A4",
                    "scenario": null
                },
                {
                    "value": "2,36E-10",
                    "module": "A5",
                    "scenario": null
                },
                {
                    "value": "1,74E-07",
                    "module": "B6",
                    "scenario": null
                },
                {
                    "value": "0,00E+00",
                    "module": "C1",
                    "scenario": null
                },
                {
                    "value": "6,06E-09",
                    "module": "C2",
                    "scenario": null
                },
                {
                    "value": "1,72E-09",
                    "module": "C3",
                    "scenario": null
                },
                {
                    "value": "1,21E-09",
                    "module": "C4",
                    "scenario": null
                },
                {
                    "value": "-1,27E-07",
                    "module": "D",
                    "scenario": null
                },
                {
                    "value": "1,38E-06",
                    "module": "A1A3",
                    "scenario": null
                }
            ]
        },
        {
            "parameter": "ETP-fw",
            "values": [
                {
                    "value": "1,39E+03",
                    "module": "A1",
                    "scenario": null
                },
                {
                    "value": "7,24E-02",
                    "module": "A2",
                    "scenario": null
                },
                {
                    "value": "1,84E+01",
                    "module": "A3",
                    "scenario": null
                },
                {
                    "value": "7,47E+00",
                    "module": "A4",
                    "scenario": null
                },
                {
                    "value": "6,29E-02",
                    "module": "A5",
                    "scenario": null
                },
                {
                    "value": "1,93E+02",
                    "module": "B6",
                    "scenario": null
                },
                {
                    "value": "0,00E+00",
                    "module": "C1",
                    "scenario": null
                },
                {
                    "value": "1,12E+00",
                    "module": "C2",
                    "scenario": null
                },
                {
                    "value": "1,65E+00",
                    "module": "C3",
                    "scenario": null
                },
                {
                    "value": "2,30E+02",
                    "module": "C4",
                    "scenario": null
                },
                {
                    "value": "-2,84E+02",
                    "module": "D",
                    "scenario": null
                },
                {
                    "value": "1,41E+03",
                    "module": "A1A3",
                    "scenario": null
                }
            ]
        },
        {
            "parameter": "HTP-c",
            "values": [
                {
                    "value": "3,40E-08",
                    "module": "A1",
                    "scenario": null
                },
                {
                    "value": "0,00E+00",
                    "module": "A2",
                    "scenario": null
                },
                {
                    "value": "1,98E-10",
                    "module": "A3",
                    "scenario": null
                },
                {
                    "value": "0,00E+00",
                    "module": "A4",
                    "scenario": null
                },
                {
                    "value": "2,00E-12",
                    "module": "A5",
                    "scenario": null
                },
                {
                    "value": "9,20E-09",
                    "module": "B6",
                    "scenario": null
                },
                {
                    "value": "0,00E+00",
                    "module": "C1",
                    "scenario": null
                },
                {
                    "value": "0,00E+00",
                    "module": "C2",
                    "scenario": null
                },
                {
                    "value": "2,10E-10",
                    "module": "C3",
                    "scenario": null
                },
                {
                    "value": "1,90E-11",
                    "module": "C4",
                    "scenario": null
                },
                {
                    "value": "-4,95E-09",
                    "module": "D",
                    "scenario": null
                },
                {
                    "value": "3,42E-08",
                    "module": "A1A3",
                    "scenario": null
                }
            ]
        },
        {
            "parameter": "HTP-nc",
            "values": [
                {
                    "value": "1,37E-06",
                    "module": "A1",
                    "scenario": null
                },
                {
                    "value": "7,30E-11",
                    "module": "A2",
                    "scenario": null
                },
                {
                    "value": "8,70E-09",
                    "module": "A3",
                    "scenario": null
                },
                {
                    "value": "5,47E-09",
                    "module": "A4",
                    "scenario": null
                },
                {
                    "value": "7,90E-11",
                    "module": "A5",
                    "scenario": null
                },
                {
                    "value": "2,17E-07",
                    "module": "B6",
                    "scenario": null
                },
                {
                    "value": "0,00E+00",
                    "module": "C1",
                    "scenario": null
                },
                {
                    "value": "1,10E-09",
                    "module": "C2",
                    "scenario": null
                },
                {
                    "value": "1,21E-08",
                    "module": "C3",
                    "scenario": null
                },
                {
                    "value": "2,83E-10",
                    "module": "C4",
                    "scenario": null
                },
                {
                    "value": "-2,73E-07",
                    "module": "D",
                    "scenario": null
                },
                {
                    "value": "1,38E-06",
                    "module": "A1A3",
                    "scenario": null
                }
            ]
        },
        {
            "parameter": "SQP",
            "values": [
                {
                    "value": "5,95E+01",
                    "module": "A1",
                    "scenario": null
                },
                {
                    "value": "6,12E-02",
                    "module": "A2",
                    "scenario": null
                },
                {
                    "value": "1,33E+00",
                    "module": "A3",
                    "scenario": null
                },
                {
                    "value": "5,29E+00",
                    "module": "A4",
                    "scenario": null
                },
                {
                    "value": "3,16E-02",
                    "module": "A5",
                    "scenario": null
                },
                {
                    "value": "2,13E+01",
                    "module": "B6",
                    "scenario": null
                },
                {
                    "value": "0,00E+00",
                    "module": "C1",
                    "scenario": null
                },
                {
                    "value": "9,49E-01",
                    "module": "C2",
                    "scenario": null
                },
                {
                    "value": "9,24E-02",
                    "module": "C3",
                    "scenario": null
                },
                {
                    "value": "4,46E-01",
                    "module": "C4",
                    "scenario": null
                },
                {
                    "value": "-6,79E+00",
                    "module": "D",
                    "scenario": null
                },
                {
                    "value": "6,09E+01",
                    "module": "A1A3",
                    "scenario": null
                }
            ]
        },
        {
            "parameter": "IRP",
            "values": [
                {
                    "value": "4,51E-01",
                    "module": "A1",
                    "scenario": null
                },
                {
                    "value": "3,71E-04",
                    "module": "A2",
                    "scenario": null
                },
                {
                    "value": "5,43E-03",
                    "module": "A3",
                    "scenario": null
                },
                {
                    "value": "4,75E-02",
                    "module": "A4",
                    "scenario": null
                },
                {
                    "value": "2,02E-04",
                    "module": "A5",
                    "scenario": null
                },
                {
                    "value": "7,67E-01",
                    "module": "B6",
                    "scenario": null
                },
                {
                    "value": "0,00E+00",
                    "module": "C1",
                    "scenario": null
                },
                {
                    "value": "5,76E-03",
                    "module": "C2",
                    "scenario": null
                },
                {
                    "value": "2,29E-03",
                    "module": "C3",
                    "scenario": null
                },
                {
                    "value": "1,08E-03",
                    "module": "C4",
                    "scenario": null
                },
                {
                    "value": "-4,98E-02",
                    "module": "D",
                    "scenario": null
                },
                {
                    "value": "4,56E-01",
                    "module": "A1A3",
                    "scenario": null
                }
            ]
        }
    ],
    "resource_use": [
        {
            "parameter": "PERE",
            "values": [
                {
                    "value": "2,64E+01",
                    "module": "A1",
                    "scenario": null
                },
                {
                    "value": "1,01E-03",
                    "module": "A2",
                    "scenario": null
                },
                {
                    "value": "6,32E-01",
                    "module": "A3",
                    "scenario": null
                },
                {
                    "value": "1,25E-01",
                    "module": "A4",
                    "scenario": null
                },
                {
                    "value": "7,76E-04",
                    "module": "A5",
                    "scenario": null
                },
                {
                    "value": "5,48E+02",
                    "module": "B6",
                    "scenario": null
                },
                {
                    "value": "0,00E+00",
                    "module": "C1",
                    "scenario": null
                },
                {
                    "value": "1,57E-02",
                    "module": "C2",
                    "scenario": null
                },
                {
                    "value": "5,71E-02",
                    "module": "C3",
                    "scenario": null
                },
                {
                    "value": "2,81E-02",
                    "module": "C4",
                    "scenario": null
                },
                {
                    "value": "-6,18E+00",
                    "module": "D",
                    "scenario": null
                },
                {
                    "value": "2,70E+01",
                    "module": "A1A3",
                    "scenario": null
                }
            ]
        },
        {
            "parameter": "PERM",
            "values": [
                {
                    "value": "1,27E+00",
                    "module": "A1",
                    "scenario": null
                },
                {
                    "value": "0,00E+00",
                    "module": "A2",
                    "scenario": null
                },
                {
                    "value": "0,00E+00",
                    "module": "A3",
                    "scenario": null
                },
                {
                    "value": "0,00E+00",
                    "module": "A4",
                    "scenario": null
                },
                {
                    "value": "-1,27E+00",
                    "module": "A5",
                    "scenario": null
                },
                {
                    "value": "0,00E+00",
                    "module": "B6",
                    "scenario": null
                },
                {
                    "value": "0,00E+00",
                    "module": "C1",
                    "scenario": null
                },
                {
                    "value": "0,00E+00",
                    "module": "C2",
                    "scenario": null
                },
                {
                    "value": "0,00E+00",
                    "module": "C3",
                    "scenario": null
                },
                {
                    "value": "0,00E+00",
                    "module": "C4",
                    "scenario": null
                },
                {
                    "value": "0,00E+00",
                    "module": "D",
                    "scenario": null
                },
                {
                    "value": "1,27E+00",
                    "module": "A1A3",
                    "scenario": null
                }
            ]
        },
        {
            "parameter": "PERT",
            "values": [
                {
                    "value": "2,77E+01",
                    "module": "A1",
                    "scenario": null
                },
                {
                    "value": "1,01E-03",
                    "module": "A2",
                    "scenario": null
                },
                {
                    "value": "6,32E-01",
                    "module": "A3",
                    "scenario": null
                },
                {
                    "value": "1,25E-01",
                    "module": "A4",
                    "scenario": null
                },
                {
                    "value": "-1,27E+00",
                    "module": "A5",
                    "scenario": null
                },
                {
                    "value": "5,48E+02",
                    "module": "B6",
                    "scenario": null
                },
                {
                    "value": "0,00E+00",
                    "module": "C1",
                    "scenario": null
                },
                {
                    "value": "1,57E-02",
                    "module": "C2",
                    "scenario": null
                },
                {
                    "value": "5,71E-02",
                    "module": "C3",
                    "scenario": null
                },
                {
                    "value": "2,81E-02",
                    "module": "C4",
                    "scenario": null
                },
                {
                    "value": "-6,18E+00",
                    "module": "D",
                    "scenario": null
                },
                {
                    "value": "2,83E+01",
                    "module": "A1A3",
                    "scenario": null
                }
            ]
        },
        {
            "parameter": "PENRE",
            "values": [
                {
                    "value": "1,95E+02",
                    "module": "A1",
                    "scenario": null
                },
                {
                    "value": "8,94E-02",
                    "module": "A2",
                    "scenario": null
                },
                {
                    "value": "6,28E+00",
                    "module": "A3",
                    "scenario": null
                },
                {
                    "value": "1,10E+01",
                    "module": "A4",
                    "scenario": null
                },
                {
                    "value": "4,71E-02",
                    "module": "A5",
                    "scenario": null
                },
                {
                    "value": "4,24E+01",
                    "module": "B6",
                    "scenario": null
                },
                {
                    "value": "0,00E+00",
                    "module": "C1",
                    "scenario": null
                },
                {
                    "value": "1,39E+00",
                    "module": "C2",
                    "scenario": null
                },
                {
                    "value": "5,22E-01",
                    "module": "C3",
                    "scenario": null
                },
                {
                    "value": "1,93E-01",
                    "module": "C4",
                    "scenario": null
                },
                {
                    "value": "-1,27E+01",
                    "module": "D",
                    "scenario": null
                },
                {
                    "value": "2,01E+02",
                    "module": "A1A3",
                    "scenario": null
                }
            ]
        },
        {
            "parameter": "PENRM",
            "values": [
                {
                    "value": "8,99E+00",
                    "module": "A1",
                    "scenario": null
                },
                {
                    "value": "0,00E+00",
                    "module": "A2",
                    "scenario": null
                },
                {
                    "value": "0,00E+00",
                    "module": "A3",
                    "scenario": null
                },
                {
                    "value": "0,00E+00",
                    "module": "A4",
                    "scenario": null
                },
                {
                    "value": "0,00E+00",
                    "module": "A5",
                    "scenario": null
                },
                {
                    "value": "0,00E+00",
                    "module": "B6",
                    "scenario": null
                },
                {
                    "value": "0,00E+00",
                    "module": "C1",
                    "scenario": null
                },
                {
                    "value": "0,00E+00",
                    "module": "C2",
                    "scenario": null
                },
                {
                    "value": "-9,24E+00",
                    "module": "C3",
                    "scenario": null
                },
                {
                    "value": "0,00E+00",
                    "module": "C4",
                    "scenario": null
                },
                {
                    "value": "0,00E+00",
                    "module": "D",
                    "scenario": null
                },
                {
                    "value": "8,99E+00",
                    "module": "A1A3",
                    "scenario": null
                }
            ]
        },
        {
            "parameter": "PENRT",
            "values": [
                {
                    "value": "2,04E+02",
                    "module": "A1",
                    "scenario": null
                },
                {
                    "value": "8,94E-02",
                    "module": "A2",
                    "scenario": null
                },
                {
                    "value": "6,28E+00",
                    "module": "A3",
                    "scenario": null
                },
                {
                    "value": "1,10E+01",
                    "module": "A4",
                    "scenario": null
                },
                {
                    "value": "4,71E-02",
                    "module": "A5",
                    "scenario": null
                },
                {
                    "value": "4,24E+01",
                    "module": "B6",
                    "scenario": null
                },
                {
                    "value": "0,00E+00",
                    "module": "C1",
                    "scenario": null
                },
                {
                    "value": "1,39E+00",
                    "module": "C2",
                    "scenario": null
                },
                {
                    "value": "-8,72E+00",
                    "module": "C3",
                    "scenario": null
                },
                {
                    "value": "1,93E-01",
                    "module": "C4",
                    "scenario": null
                },
                {
                    "value": "-1,27E+01",
                    "module": "D",
                    "scenario": null
                },
                {
                    "value": "2,10E+02",
                    "module": "A1A3",
                    "scenario": null
                }
            ]
        },
        {
            "parameter": "SM",
            "values": [
                {
                    "value": "9,00E-01",
                    "module": "A1",
                    "scenario": null
                },
                {
                    "value": "0,00E+00",
                    "module": "A2",
                    "scenario": null
                },
                {
                    "value": "0,00E+00",
                    "module": "A3",
                    "scenario": null
                },
                {
                    "value": "0,00E+00",
                    "module": "A4",
                    "scenario": null
                },
                {
                    "value": "0,00E+00",
                    "module": "A5",
                    "scenario": null
                },
                {
                    "value": "0,00E+00",
                    "module": "B6",
                    "scenario": null
                },
                {
                    "value": "0,00E+00",
                    "module": "C1",
                    "scenario": null
                },
                {
                    "value": "0,00E+00",
                    "module": "C2",
                    "scenario": null
                },
                {
                    "value": "0,00E+00",
                    "module": "C3",
                    "scenario": null
                },
                {
                    "value": "2,32E-04",
                    "module": "C4",
                    "scenario": null
                },
                {
                    "value": "3,48E-02",
                    "module": "D",
                    "scenario": null
                },
                {
                    "value": "9,00E-01",
                    "module": "A1A3",
                    "scenario": null
                }
            ]
        },
        {
            "parameter": "RSF",
            "values": [
                {
                    "value": "9,58E-02",
                    "module": "A1",
                    "scenario": null
                },
                {
                    "value": "1,98E-05",
                    "module": "A2",
                    "scenario": null
                },
                {
                    "value": "5,56E-04",
                    "module": "A3",
                    "scenario": null
                },
                {
                    "value": "4,10E-03",
                    "module": "A4",
                    "scenario": null
                },
                {
                    "value": "2,57E-05",
                    "module": "A5",
                    "scenario": null
                },
                {
                    "value": "4,30E-01",
                    "module": "B6",
                    "scenario": null
                },
                {
                    "value": "0,00E+00",
                    "module": "C1",
                    "scenario": null
                },
                {
                    "value": "3,07E-04",
                    "module": "C2",
                    "scenario": null
                },
                {
                    "value": "1,32E-03",
                    "module": "C3",
                    "scenario": null
                },
                {
                    "value": "4,18E-04",
                    "module": "C4",
                    "scenario": null
                },
                {
                    "value": "2,80E-03",
                    "module": "D",
                    "scenario": null
                },
                {
                    "value": "9,64E-02",
                    "module": "A1A3",
                    "scenario": null
                }
            ]
        },
        {
            "parameter": "NRSF",
            "values": [
                {
                    "value": "5,68E-02",
                    "module": "A1",
                    "scenario": null
                },
                {
                    "value": "1,68E-04",
                    "module": "A2",
                    "scenario": null
                },
                {
                    "value": "5,23E-03",
                    "module": "A3",
                    "scenario": null
                },
                {
                    "value": "2,20E-02",
                    "module": "A4",
                    "scenario": null
                },
                {
                    "value": "1,06E-04",
                    "module": "A5",
                    "scenario": null
                },
                {
                    "value": "1,07E+00",
                    "module": "B6",
                    "scenario": null
                },
                {
                    "value": "0,00E+00",
                    "module": "C1",
                    "scenario": null
                },
                {
                    "value": "2,60E-03",
                    "module": "C2",
                    "scenario": null
                },
                {
                    "value": "-1,09E-05",
                    "module": "C3",
                    "scenario": null
                },
                {
                    "value": "2,10E-03",
                    "module": "C4",
                    "scenario": null
                },
                {
                    "value": "-9,39E-02",
                    "module": "D",
                    "scenario": null
                },
                {
                    "value": "6,22E-02",
                    "module": "A1A3",
                    "scenario": null
                }
            ]
        },
        {
            "parameter": "FW",
            "values": [
                {
                    "value": "1,62E-01",
                    "module": "A1",
                    "scenario": null
                },
                {
                    "value": "9,99E-06",
                    "module": "A2",
                    "scenario": null
                },
                {
                    "value": "1,71E-02",
                    "module": "A3",
                    "scenario": null
                },
                {
                    "value": "9,43E-04",
                    "module": "A4",
                    "scenario": null
                },
                {
                    "value": "2,22E-05",
                    "module": "A5",
                    "scenario": null
                },
                {
                    "value": "4,09E+00",
                    "module": "B6",
                    "scenario": null
                },
                {
                    "value": "0,00E+00",
                    "module": "C1",
                    "scenario": null
                },
                {
                    "value": "1,55E-04",
                    "module": "C2",
                    "scenario": null
                },
                {
                    "value": "7,97E-04",
                    "module": "C3",
                    "scenario": null
                },
                {
                    "value": "2,30E-04",
                    "module": "C4",
                    "scenario": null
                },
                {
                    "value": "-2,46E-02",
                    "module": "D",
                    "scenario": null
                },
                {
                    "value": "1,79E-01",
                    "module": "A1A3",
                    "scenario": null
                }
            ]
        }
    ],
    "end_of_life_waste": [
        {
            "parameter": "HWD",
            "values": [
                {
                    "value": "1,30E-01",
                    "module": "A1",
                    "scenario": null
                },
                {
                    "value": "8,08E-06",
                    "module": "A2",
                    "scenario": null
                },
                {
                    "value": "8,68E-04",
                    "module": "A3",
                    "scenario": null
                },
                {
                    "value": "5,35E-04",
                    "module": "A4",
                    "scenario": null
                },
                {
                    "value": "0,00E+00",
                    "module": "A5",
                    "scenario": null
                },
                {
                    "value": "2,72E-02",
                    "module": "B6",
                    "scenario": null
                },
                {
                    "value": "0,00E+00",
                    "module": "C1",
                    "scenario": null
                },
                {
                    "value": "1,25E-04",
                    "module": "C2",
                    "scenario": null
                },
                {
                    "value": "5,36E-06",
                    "module": "C3",
                    "scenario": null
                },
                {
                    "value": "2,49E-02",
                    "module": "C4",
                    "scenario": null
                },
                {
                    "value": "6,02E-04",
                    "module": "D",
                    "scenario": null
                },
                {
                    "value": "1,31E-01",
                    "module": "A1A3",
                    "scenario": null
                }
            ]
        },
        {
            "parameter": "NHWD",
            "values": [
                {
                    "value": "2,78E+00",
                    "module": "A1",
                    "scenario": null
                },
                {
                    "value": "4,29E-03",
                    "module": "A2",
                    "scenario": null
                },
                {
                    "value": "5,87E-02",
                    "module": "A3",
                    "scenario": null
                },
                {
                    "value": "3,39E-01",
                    "module": "A4",
                    "scenario": null
                },
                {
                    "value": "2,08E-01",
                    "module": "A5",
                    "scenario": null
                },
                {
                    "value": "3,26E+00",
                    "module": "B6",
                    "scenario": null
                },
                {
                    "value": "0,00E+00",
                    "module": "C1",
                    "scenario": null
                },
                {
                    "value": "6,65E-02",
                    "module": "C2",
                    "scenario": null
                },
                {
                    "value": "7,24E-03",
                    "module": "C3",
                    "scenario": null
                },
                {
                    "value": "5,70E-01",
                    "module": "C4",
                    "scenario": null
                },
                {
                    "value": "-3,08E-01",
                    "module": "D",
                    "scenario": null
                },
                {
                    "value": "2,84E+00",
                    "module": "A1A3",
                    "scenario": null
                }
            ]
        },
        {
            "parameter": "RWD",
            "values": [
                {
                    "value": "3,99E-04",
                    "module": "A1",
                    "scenario": null
                },
                {
                    "value": "5,86E-07",
                    "module": "A2",
                    "scenario": null
                },
                {
                    "value": "4,80E-06",
                    "module": "A3",
                    "scenario": null
                },
                {
                    "value": "7,52E-05",
                    "module": "A4",
                    "scenario": null
                },
                {
                    "value": "0,00E+00",
                    "module": "A5",
                    "scenario": null
                },
                {
                    "value": "3,79E-04",
                    "module": "B6",
                    "scenario": null
                },
                {
                    "value": "0,00E+00",
                    "module": "C1",
                    "scenario": null
                },
                {
                    "value": "9,09E-06",
                    "module": "C2",
                    "scenario": null
                },
                {
                    "value": "2,66E-07",
                    "module": "C3",
                    "scenario": null
                },
                {
                    "value": "1,15E-06",
                    "module": "C4",
                    "scenario": null
                },
                {
                    "value": "-4,58E-05",
                    "module": "D",
                    "scenario": null
                },
                {
                    "value": "4,05E-04",
                    "module": "A1A3",
                    "scenario": null
                }
            ]
        }
    ],
    "end_of_life_flow": [
        {
            "parameter": "CRU",
            "values": [
                {
                    "value": "0,00E+00",
                    "module": "A1",
                    "scenario": null
                },
                {
                    "value": "0,00E+00",
                    "module": "A2",
                    "scenario": null
                },
                {
                    "value": "0,00E+00",
                    "module": "A3",
                    "scenario": null
                },
                {
                    "value": "0,00E+00",
                    "module": "A4",
                    "scenario": null
                },
                {
                    "value": "0,00E+00",
                    "module": "A5",
                    "scenario": null
                },
                {
                    "value": "0,00E+00",
                    "module": "B6",
                    "scenario": null
                },
                {
                    "value": "0,00E+00",
                    "module": "C1",
                    "scenario": null
                },
                {
                    "value": "0,00E+00",
                    "module": "C2",
                    "scenario": null
                },
                {
                    "value": "0,00E+00",
                    "module": "C3",
                    "scenario": null
                },
                {
                    "value": "0,00E+00",
                    "module": "C4",
                    "scenario": null
                },
                {
                    "value": "0,00E+00",
                    "module": "D",
                    "scenario": null
                },
                {
                    "value": "0,00E+00",
                    "module": "A1A3",
                    "scenario": null
                }
            ]
        },
        {
            "parameter": "MFR",
            "values": [
                {
                    "value": "0,00E+00",
                    "module": "A1",
                    "scenario": null
                },
                {
                    "value": "0,00E+00",
                    "module": "A2",
                    "scenario": null
                },
                {
                    "value": "1,87E-02",
                    "module": "A3",
                    "scenario": null
                },
                {
                    "value": "0,00E+00",
                    "module": "A4",
                    "scenario": null
                },
                {
                    "value": "1,94E-01",
                    "module": "A5",
                    "scenario": null
                },
                {
                    "value": "0,00E+00",
                    "module": "B6",
                    "scenario": null
                },
                {
                    "value": "0,00E+00",
                    "module": "C1",
                    "scenario": null
                },
                {
                    "value": "0,00E+00",
                    "module": "C2",
                    "scenario": null
                },
                {
                    "value": "8,50E-01",
                    "module": "C3",
                    "scenario": null
                },
                {
                    "value": "1,73E-05",
                    "module": "C4",
                    "scenario": null
                },
                {
                    "value": "-1,42E-03",
                    "module": "D",
                    "scenario": null
                },
                {
                    "value": "1,87E-02",
                    "module": "A1A3",
                    "scenario": null
                }
            ]
        },
        {
            "parameter": "MER",
            "values": [
                {
                    "value": "0,00E+00",
                    "module": "A1",
                    "scenario": null
                },
                {
                    "value": "0,00E+00",
                    "module": "A2",
                    "scenario": null
                },
                {
                    "value": "4,04E-03",
                    "module": "A3",
                    "scenario": null
                },
                {
                    "value": "0,00E+00",
                    "module": "A4",
                    "scenario": null
                },
                {
                    "value": "4,06E-04",
                    "module": "A5",
                    "scenario": null
                },
                {
                    "value": "0,00E+00",
                    "module": "B6",
                    "scenario": null
                },
                {
                    "value": "0,00E+00",
                    "module": "C1",
                    "scenario": null
                },
                {
                    "value": "0,00E+00",
                    "module": "C2",
                    "scenario": null
                },
                {
                    "value": "1,93E-01",
                    "module": "C3",
                    "scenario": null
                },
                {
                    "value": "4,24E-07",
                    "module": "C4",
                    "scenario": null
                },
                {
                    "value": "-1,87E-04",
                    "module": "D",
                    "scenario": null
                },
                {
                    "value": "4,04E-03",
                    "module": "A1A3",
                    "scenario": null
                }
            ]
        },
        {
            "parameter": "EEE",
            "values": [
                {
                    "value": "0,00E+00",
                    "module": "A1",
                    "scenario": null
                },
                {
                    "value": "0,00E+00",
                    "module": "A2",
                    "scenario": null
                },
                {
                    "value": "6,08E-03",
                    "module": "A3",
                    "scenario": null
                },
                {
                    "value": "0,00E+00",
                    "module": "A4",
                    "scenario": null
                },
                {
                    "value": "1,19E-02",
                    "module": "A5",
                    "scenario": null
                },
                {
                    "value": "0,00E+00",
                    "module": "B6",
                    "scenario": null
                },
                {
                    "value": "0,00E+00",
                    "module": "C1",
                    "scenario": null
                },
                {
                    "value": "0,00E+00",
                    "module": "C2",
                    "scenario": null
                },
                {
                    "value": "2,97E-01",
                    "module": "C3",
                    "scenario": null
                },
                {
                    "value": "2,75E-05",
                    "module": "C4",
                    "scenario": null
                },
                {
                    "value": "-4,79E-04",
                    "module": "D",
                    "scenario": null
                },
                {
                    "value": "6,08E-03",
                    "module": "A1A3",
                    "scenario": null
                }
            ]
        },
        {
            "parameter": "EET",
            "values": [
                {
                    "value": "0,00E+00",
                    "module": "A1",
                    "scenario": null
                },
                {
                    "value": "0,00E+00",
                    "module": "A2",
                    "scenario": null
                },
                {
                    "value": "9,20E-02",
                    "module": "A3",
                    "scenario": null
                },
                {
                    "value": "0,00E+00",
                    "module": "A4",
                    "scenario": null
                },
                {
                    "value": "1,80E-01",
                    "module": "A5",
                    "scenario": null
                },
                {
                    "value": "0,00E+00",
                    "module": "B6",
                    "scenario": null
                },
                {
                    "value": "0,00E+00",
                    "module": "C1",
                    "scenario": null
                },
                {
                    "value": "0,00E+00",
                    "module": "C2",
                    "scenario": null
                },
                {
                    "value": "4,50E+00",
                    "module": "C3",
                    "scenario": null
                },
                {
                    "value": "4,16E-04",
                    "module": "C4",
                    "scenario": null
                },
                {
                    "value": "-7,25E-03",
                    "module": "D",
                    "scenario": null
                },
                {
                    "value": "9,20E-02",
                    "module": "A1A3",
                    "scenario": null
                }
            ]
        }
    ]
}