{
    "product_name": "UNI-GREEN BETON (C20/25 Lava Concrete in Passive Environmental Exposure Class)",
    "epd_id": "NEPD-6191-5442-EN",
    "compliance": [
        "EN 15804+A2",
        "ISO 14025",
        "ISO 21930"
    ],
    "producer_name": "Unicon A/S",
    "environmental_impact": [
        {
            "parameter": "GWP-total",
            "values": [
                {
                    "value": "1,61E+02",
                    "module": "A1",
                    "scenario": null
                },
                {
                    "value": "1,72E+01",
                    "module": "A2",
                    "scenario": null
                },
                {
                    "value": "3,29E+00",
                    "module": "A3",
                    "scenario": null
                },
                {
                    "value": "3,26E+00",
                    "module": "A4",
                    "scenario": null
                },
                {
                    "value": "8,74E+00",
                    "module": "C1",
                    "scenario": null
                },
                {
                    "value": "4,97E+00",
                    "module": "C2",
                    "scenario": null
                },
                {
                    "value": "1,52E+00",
                    "module": "C3",
                    "scenario": null
                },
                {
                    "value": "3,03E-01",
                    "module": "C4",
                    "scenario": null
                },
                {
                    "value": "-4,94E+00",
                    "module": "D",
                    "scenario": null
                },
                {
                    "value": "1,81E+02",
                    "module": "A1A3",
                    "scenario": null
                }
            ]
        },
        {
            "parameter": "GWP-fossil",
            "values": [
                {
                    "value": "1,61E+02",
                    "module": "A1",
                    "scenario": null
                },
                {
                    "value": "1,71E+01",
                    "module": "A2",
                    "scenario": null
                },
                {
                    "value": "3,26E+00",
                    "module": "A3",
                    "scenario": null
                },
                {
                    "value": "3,25E+00",
                    "module": "A4",
                    "scenario": null
                },
                {
                    "value": "8,74E+00",
                    "module": "C1",
                    "scenario": null
                },
                {
                    "value": "4,96E+00",
                    "module": "C2",
                    "scenario": null
                },
                {
                    "value": "1,50E+00",
                    "module": "C3",
                    "scenario": null
                },
                {
                    "value": "3,03E-01",
                    "module": "C4",
                    "scenario": null
                },
                {
                    "value": "-4,84E+00",
                    "module": "D",
                    "scenario": null
                },
                {
                    "value": "1,81E+02",
                    "module": "A1A3",
                    "scenario": null
                }
            ]
        },
        {
            "parameter": "GWP-biogenic",
            "values": [
                {
                    "value": "3,69E-02",
                    "module": "A1",
                    "scenario": null
                },
                {
                    "value": "4,97E-03",
                    "module": "A2",
                    "scenario": null
                },
                {
                    "value": "2,36E-02",
                    "module": "A3",
                    "scenario": null
                },
                {
                    "value": "1,39E-03",
                    "module": "A4",
                    "scenario": null
                },
                {
                    "value": "1,64E-03",
                    "module": "C1",
                    "scenario": null
                },
                {
                    "value": "2,04E-03",
                    "module": "C2",
                    "scenario": null
                },
                {
                    "value": "1,30E-02",
                    "module": "C3",
                    "scenario": null
                },
                {
                    "value": "2,58E-04",
                    "module": "C4",
                    "scenario": null
                },
                {
                    "value": "-9,66E-02",
                    "module": "D",
                    "scenario": null
                },
                {
                    "value": "6,55E-02",
                    "module": "A1A3",
                    "scenario": null
                }
            ]
        },
        {
            "parameter": "GWP-luluc",
            "values": [
                {
                    "value": "4,51E-02",
                    "module": "A1",
                    "scenario": null
                },
                {
                    "value": "3,84E-03",
                    "module": "A2",
                    "scenario": null
                },
                {
                    "value": "2,36E-03",
                    "module": "A3",
                    "scenario": null
                },
                {
                    "value": "9,91E-04",
                    "module": "A4",
                    "scenario": null
                },
                {
                    "value": "6,89E-04",
                    "module": "C1",
                    "scenario": null
                },
                {
                    "value": "1,45E-03",
                    "module": "C2",
                    "scenario": null
                },
                {
                    "value": "2,08E-03",
                    "module": "C3",
                    "scenario": null
                },
                {
                    "value": "5,95E-05",
                    "module": "C4",
                    "scenario": null
                },
                {
                    "value": "-3,27E-03",
                    "module": "D",
                    "scenario": null
                },
                {
                    "value": "5,13E-02",
                    "module": "A1A3",
                    "scenario": null
                }
            ]
        },
        {
            "parameter": "ODP",
            "values": [
                {
                    "value": "6,52E-06",
                    "module": "A1",
                    "scenario": null
                },
                {
                    "value": "3,83E-06",
                    "module": "A2",
                    "scenario": null
                },
                {
                    "value": "4,08E-07",
                    "module": "A3",
                    "scenario": null
                },
                {
                    "value": "7,85E-07",
                    "module": "A4",
                    "scenario": null
                },
                {
                    "value": "1,89E-06",
                    "module": "C1",
                    "scenario": null
                },
                {
                    "value": "1,15E-06",
                    "module": "C2",
                    "scenario": null
                },
                {
                    "value": "2,96E-07",
                    "module": "C3",
                    "scenario": null
                },
                {
                    "value": "1,48E-07",
                    "module": "C4",
                    "scenario": null
                },
                {
                    "value": "-8,82E-07",
                    "module": "D",
                    "scenario": null
                },
                {
                    "value": "1,08E-05",
                    "module": "A1A3",
                    "scenario": null
                }
            ]
        },
        {
            "parameter": "AP",
            "values": [
                {
                    "value": "4,73E-01",
                    "module": "A1",
                    "scenario": null
                },
                {
                    "value": "2,78E-01",
                    "module": "A2",
                    "scenario": null
                },
                {
                    "value": "1,66E-02",
                    "module": "A3",
                    "scenario": null
                },
                {
                    "value": "1,05E-02",
                    "module": "A4",
                    "scenario": null
                },
                {
                    "value": "9,15E-02",
                    "module": "C1",
                    "scenario": null
                },
                {
                    "value": "2,09E-02",
                    "module": "C2",
                    "scenario": null
                },
                {
                    "value": "1,22E-02",
                    "module": "C3",
                    "scenario": null
                },
                {
                    "value": "2,96E-03",
                    "module": "C4",
                    "scenario": null
                },
                {
                    "value": "-4,36E-02",
                    "module": "D",
                    "scenario": null
                },
                {
                    "value": "7,67E-01",
                    "module": "A1A3",
                    "scenario": null
                }
            ]
        },
        {
            "parameter": "POCP",
            "values": [
                {
                    "value": "2,75E-01",
                    "module": "A1",
                    "scenario": null
                },
                {
                    "value": "1,96E-01",
                    "module": "A2",
                    "scenario": null
                },
                {
                    "value": "1,22E-02",
                    "module": "A3",
                    "scenario": null
                },
                {
                    "value": "1,00E-02",
                    "module": "A4",
                    "scenario": null
                },
                {
                    "value": "1,22E-01",
                    "module": "C1",
                    "scenario": null
                },
                {
                    "value": "2,23E-02",
                    "module": "C2",
                    "scenario": null
                },
                {
                    "value": "1,10E-02",
                    "module": "C3",
                    "scenario": null
                },
                {
                    "value": "3,50E-03",
                    "module": "C4",
                    "scenario": null
                },
                {
                    "value": "-4,69E-02",
                    "module": "D",
                    "scenario": null
                },
                {
                    "value": "4,83E-01",
                    "module": "A1A3",
                    "scenario": null
                }
            ]
        },
        {
            "parameter": "ADPE",
            "values": [
                {
                    "value": "6,25E-04",
                    "module": "A1",
                    "scenario": null
                },
                {
                    "value": "1,72E-04",
                    "module": "A2",
                    "scenario": null
                },
                {
                    "value": "2,52E-05",
                    "module": "A3",
                    "scenario": null
                },
                {
                    "value": "5,80E-05",
                    "module": "A4",
                    "scenario": null
                },
                {
                    "value": "1,34E-05",
                    "module": "C1",
                    "scenario": null
                },
                {
                    "value": "8,48E-05",
                    "module": "C2",
                    "scenario": null
                },
                {
                    "value": "1,91E-05",
                    "module": "C3",
                    "scenario": null
                },
                {
                    "value": "2,68E-06",
                    "module": "C4",
                    "scenario": null
                },
                {
                    "value": "-4,30E-04",
                    "module": "D",
                    "scenario": null
                },
                {
                    "value": "8,23E-04",
                    "module": "A1A3",
                    "scenario": null
                }
            ]
        },
        {
            "parameter": "ADPF",
            "values": [
                {
                    "value": "1,07E+03",
                    "module": "A1",
                    "scenario": null
                },
                {
                    "value": "2,46E+02",
                    "module": "A2",
                    "scenario": null
                },
                {
                    "value": "4,58E+01",
                    "module": "A3",
                    "scenario": null
                },
                {
                    "value": "5,29E+01",
                    "module": "A4",
                    "scenario": null
                },
                {
                    "value": "1,20E+02",
                    "module": "C1",
                    "scenario": null
                },
                {
                    "value": "7,72E+01",
                    "module": "C2",
                    "scenario": null
                },
                {
                    "value": "4,66E+01",
                    "module": "C3",
                    "scenario": null
                },
                {
                    "value": "9,78E+00",
                    "module": "C4",
                    "scenario": null
                },
                {
                    "value": "-8,19E+01",
                    "module": "D",
                    "scenario": null
                },
                {
                    "value": "1,36E+03",
                    "module": "A1A3",
                    "scenario": null
                }
            ]
        },
        {
            "parameter": "WDP",
            "values": [
                {
                    "value": "3,37E+03",
                    "module": "A1",
                    "scenario": null
                },
                {
                    "value": "1,32E+02",
                    "module": "A2",
                    "scenario": null
                },
                {
                    "value": "3,33E+02",
                    "module": "A3",
                    "scenario": null
                },
                {
                    "value": "4,05E+01",
                    "module": "A4",
                    "scenario": null
                },
                {
                    "value": "2,56E+01",
                    "module": "C1",
                    "scenario": null
                },
                {
                    "value": "5,92E+01",
                    "module": "C2",
                    "scenario": null
                },
                {
                    "value": "5,15E+03",
                    "module": "C3",
                    "scenario": null
                },
                {
                    "value": "2,06E+01",
                    "module": "C4",
                    "scenario": null
                },
                {
                    "value": "-3,84E+03",
                    "module": "D",
                    "scenario": null
                },
                {
                    "value": "3,84E+03",
                    "module": "A1A3",
                    "scenario": null
                }
            ]
        },
        {
            "parameter": "EP-freshwater",
            "values": [
                {
                    "value": "3,87E-03",
                    "module": "A1",
                    "scenario": null
                },
                {
                    "value": "8,51E-05",
                    "module": "A2",
                    "scenario": null
                },
                {
                    "value": "1,36E-04",
                    "module": "A3",
                    "scenario": null
                },
                {
                    "value": "2,59E-05",
                    "module": "A4",
                    "scenario": null
                },
                {
                    "value": "3,18E-05",
                    "module": "C1",
                    "scenario": null
                },
                {
                    "value": "3,79E-05",
                    "module": "C2",
                    "scenario": null
                },
                {
                    "value": "9,49E-05",
                    "module": "C3",
                    "scenario": null
                },
                {
                    "value": "2,26E-06",
                    "module": "C4",
                    "scenario": null
                },
                {
                    "value": "-1,29E-04",
                    "module": "D",
                    "scenario": null
                },
                {
                    "value": "4,09E-03",
                    "module": "A1A3",
                    "scenario": null
                }
            ]
        },
        {
            "parameter": "EP-marine",
            "values": [
                {
                    "value": "7,95E-02",
                    "module": "A1",
                    "scenario": null
                },
                {
                    "value": "6,55E-02",
                    "module": "A2",
                    "scenario": null
                },
                {
                    "value": "3,85E-03",
                    "module": "A3",
                    "scenario": null
                },
                {
                    "value": "2,29E-03",
                    "module": "A4",
                    "scenario": null
                },
                {
                    "value": "4,04E-02",
                    "module": "C1",
                    "scenario": null
                },
                {
                    "value": "6,27E-03",
                    "module": "C2",
                    "scenario": null
                },
                {
                    "value": "3,56E-03",
                    "module": "C3",
                    "scenario": null
                },
                {
                    "value": "1,11E-03",
                    "module": "C4",
                    "scenario": null
                },
                {
                    "value": "-1,51E-02",
                    "module": "D",
                    "scenario": null
                },
                {
                    "value": "1,49E-01",
                    "module": "A1A3",
                    "scenario": null
                }
            ]
        },
        {
            "parameter": "EP-terrestrial",
            "values": [
                {
                    "value": "8,72E-01",
                    "module": "A1",
                    "scenario": null
                },
                {
                    "value": "7,30E-01",
                    "module": "A2",
                    "scenario": null
                },
                {
                    "value": "4,58E-02",
                    "module": "A3",
                    "scenario": null
                },
                {
                    "value": "2,56E-02",
                    "module": "A4",
                    "scenario": null
                },
                {
                    "value": "4,37E-01",
                    "module": "C1",
                    "scenario": null
                },
                {
                    "value": "6,94E-02",
                    "module": "C2",
                    "scenario": null
                },
                {
                    "value": "4,10E-02",
                    "module": "C3",
                    "scenario": null
                },
                {
                    "value": "1,22E-02",
                    "module": "C4",
                    "scenario": null
                },
                {
                    "value": "-1,78E-01",
                    "module": "D",
                    "scenario": null
                },
                {
                    "value": "1,65E+00",
                    "module": "A1A3",
                    "scenario": null
                }
            ]
        },
        {
            "parameter": "GWP-IOBC",
            "values": [
                {
                    "value": "1,61E+02",
                    "module": "A1",
                    "scenario": null
                },
                {
                    "value": "1,72E+01",
                    "module": "A2",
                    "scenario": null
                },
                {
                    "value": "3,88E+00",
                    "module": "A3",
                    "scenario": null
                },
                {
                    "value": "3,26E+00",
                    "module": "A4",
                    "scenario": null
                },
                {
                    "value": "8,74E+00",
                    "module": "C1",
                    "scenario": null
                },
                {
                    "value": "4,97E+00",
                    "module": "C2",
                    "scenario": null
                },
                {
                    "value": "1,50E+00",
                    "module": "C3",
                    "scenario": null
                },
                {
                    "value": "3,03E-01",
                    "module": "C4",
                    "scenario": null
                },
                {
                    "value": "-5,18E+00",
                    "module": "D",
                    "scenario": null
                },
                {
                    "value": "1,82E+02",
                    "module": "A1A3",
                    "scenario": null
                }
            ]
        }
    ],
    "additional_environmental_impact": [
        {
            "parameter": "PM",
            "values": [
                {
                    "value": "4,66E-06",
                    "module": "A1",
                    "scenario": null
                },
                {
                    "value": "1,07E-06",
                    "module": "A2",
                    "scenario": null
                },
                {
                    "value": "2,15E-07",
                    "module": "A3",
                    "scenario": null
                },
                {
                    "value": "2,99E-07",
                    "module": "A4",
                    "scenario": null
                },
                {
                    "value": "1,11E-05",
                    "module": "C1",
                    "scenario": null
                },
                {
                    "value": "4,37E-07",
                    "module": "C2",
                    "scenario": null
                },
                {
                    "value": "1,95E-07",
                    "module": "C3",
                    "scenario": null
                },
                {
                    "value": "6,30E-08",
                    "module": "C4",
                    "scenario": null
                },
                {
                    "value": "-9,28E-07",
                    "module": "D",
                    "scenario": null
                },
                {
                    "value": "5,94E-06",
                    "module": "A1A3",
                    "scenario": null
                }
            ]
        },
        {
            "parameter": "ETP-fw",
            "values": [
                {
                    "value": "1,95E+03",
                    "module": "A1",
                    "scenario": null
                },
                {
                    "value": "1,54E+02",
                    "module": "A2",
                    "scenario": null
                },
                {
                    "value": "4,91E+01",
                    "module": "A3",
                    "scenario": null
                },
                {
                    "value": "3,86E+01",
                    "module": "A4",
                    "scenario": null
                },
                {
                    "value": "6,58E+01",
                    "module": "C1",
                    "scenario": null
                },
                {
                    "value": "5,65E+01",
                    "module": "C2",
                    "scenario": null
                },
                {
                    "value": "3,30E+01",
                    "module": "C3",
                    "scenario": null
                },
                {
                    "value": "4,84E+00",
                    "module": "C4",
                    "scenario": null
                },
                {
                    "value": "-8,43E+01",
                    "module": "D",
                    "scenario": null
                },
                {
                    "value": "2,15E+03",
                    "module": "A1A3",
                    "scenario": null
                }
            ]
        },
        {
            "parameter": "HTP-c",
            "values": [
                {
                    "value": "1,08E-07",
                    "module": "A1",
                    "scenario": null
                },
                {
                    "value": "0,00E+00",
                    "module": "A2",
                    "scenario": null
                },
                {
                    "value": "1,07E-09",
                    "module": "A3",
                    "scenario": null
                },
                {
                    "value": "0,00E+00",
                    "module": "A4",
                    "scenario": null
                },
                {
                    "value": "2,18E-09",
                    "module": "C1",
                    "scenario": null
                },
                {
                    "value": "0,00E+00",
                    "module": "C2",
                    "scenario": null
                },
                {
                    "value": "2,11E-09",
                    "module": "C3",
                    "scenario": null
                },
                {
                    "value": "1,42E-10",
                    "module": "C4",
                    "scenario": null
                },
                {
                    "value": "-4,23E-09",
                    "module": "D",
                    "scenario": null
                },
                {
                    "value": "1,09E-07",
                    "module": "A1A3",
                    "scenario": null
                }
            ]
        },
        {
            "parameter": "HTP-nc",
            "values": [
                {
                    "value": "6,35E-07",
                    "module": "A1",
                    "scenario": null
                },
                {
                    "value": "1,03E-07",
                    "module": "A2",
                    "scenario": null
                },
                {
                    "value": "3,49E-08",
                    "module": "A3",
                    "scenario": null
                },
                {
                    "value": "3,74E-08",
                    "module": "A4",
                    "scenario": null
                },
                {
                    "value": "6,12E-08",
                    "module": "C1",
                    "scenario": null
                },
                {
                    "value": "5,46E-08",
                    "module": "C2",
                    "scenario": null
                },
                {
                    "value": "2,96E-08",
                    "module": "C3",
                    "scenario": null
                },
                {
                    "value": "2,83E-09",
                    "module": "C4",
                    "scenario": null
                },
                {
                    "value": "-1,04E-07",
                    "module": "D",
                    "scenario": null
                },
                {
                    "value": "7,73E-07",
                    "module": "A1A3",
                    "scenario": null
                }
            ]
        },
        {
            "parameter": "SQP",
            "values": [
                {
                    "value": "-5,15E+01",
                    "module": "A1",
                    "scenario": null
                },
                {
                    "value": "1,79E+02",
                    "module": "A2",
                    "scenario": null
                },
                {
                    "value": "5,34E+01",
                    "module": "A3",
                    "scenario": null
                },
                {
                    "value": "6,06E+01",
                    "module": "A4",
                    "scenario": null
                },
                {
                    "value": "1,46E+01",
                    "module": "C1",
                    "scenario": null
                },
                {
                    "value": "8,86E+01",
                    "module": "C2",
                    "scenario": null
                },
                {
                    "value": "2,64E+01",
                    "module": "C3",
                    "scenario": null
                },
                {
                    "value": "3,57E+01",
                    "module": "C4",
                    "scenario": null
                },
                {
                    "value": "1,86E+02",
                    "module": "D",
                    "scenario": null
                },
                {
                    "value": "1,81E+02",
                    "module": "A1A3",
                    "scenario": null
                }
            ]
        },
        {
            "parameter": "IRP",
            "values": [
                {
                    "value": "4,81E+00",
                    "module": "A1",
                    "scenario": null
                },
                {
                    "value": "1,07E+00",
                    "module": "A2",
                    "scenario": null
                },
                {
                    "value": "1,88E-01",
                    "module": "A3",
                    "scenario": null
                },
                {
                    "value": "2,31E-01",
                    "module": "A4",
                    "scenario": null
                },
                {
                    "value": "5,24E-01",
                    "module": "C1",
                    "scenario": null
                },
                {
                    "value": "3,37E-01",
                    "module": "C2",
                    "scenario": null
                },
                {
                    "value": "7,82E-01",
                    "module": "C3",
                    "scenario": null
                },
                {
                    "value": "4,25E-02",
                    "module": "C4",
                    "scenario": null
                },
                {
                    "value": "-7,52E-01",
                    "module": "D",
                    "scenario": null
                },
                {
                    "value": "6,08E+00",
                    "module": "A1A3",
                    "scenario": null
                }
            ]
        }
    ],
    "resource_use": [
        {
            "parameter": "PERE",
            "values": [
                {
                    "value": "4,84E+02",
                    "module": "A1",
                    "scenario": null
                },
                {
                    "value": "2,17E+00",
                    "module": "A2",
                    "scenario": null
                },
                {
                    "value": "1,83E+01",
                    "module": "A3",
                    "scenario": null
                },
                {
                    "value": "6,65E-01",
                    "module": "A4",
                    "scenario": null
                },
                {
                    "value": "6,55E-01",
                    "module": "C1",
                    "scenario": null
                },
                {
                    "value": "9,72E-01",
                    "module": "C2",
                    "scenario": null
                },
                {
                    "value": "2,40E+01",
                    "module": "C3",
                    "scenario": null
                },
                {
                    "value": "1,51E-01",
                    "module": "C4",
                    "scenario": null
                },
                {
                    "value": "-1,92E+01",
                    "module": "D",
                    "scenario": null
                },
                {
                    "value": "5,04E+02",
                    "module": "A1A3",
                    "scenario": null
                }
            ]
        },
        {
            "parameter": "PERM",
            "values": [
                {
                    "value": "1,42E+00",
                    "module": "A1",
                    "scenario": null
                },
                {
                    "value": "0,00E+00",
                    "module": "A2",
                    "scenario": null
                },
                {
                    "value": "0,00E+00",
                    "module": "A3",
                    "scenario": null
                },
                {
                    "value": "0,00E+00",
                    "module": "A4",
                    "scenario": null
                },
                {
                    "value": "0,00E+00",
                    "module": "C1",
                    "scenario": null
                },
                {
                    "value": "0,00E+00",
                    "module": "C2",
                    "scenario": null
                },
                {
                    "value": "0,00E+00",
                    "module": "C3",
                    "scenario": null
                },
                {
                    "value": "0,00E+00",
                    "module": "C4",
                    "scenario": null
                },
                {
                    "value": "0,00E+00",
                    "module": "D",
                    "scenario": null
                },
                {
                    "value": "1,42E+00",
                    "module": "A1A3",
                    "scenario": null
                }
            ]
        },
        {
            "parameter": "PERT",
            "values": [
                {
                    "value": "4,85E+02",
                    "module": "A1",
                    "scenario": null
                },
                {
                    "value": "2,17E+00",
                    "module": "A2",
                    "scenario": null
                },
                {
                    "value": "1,83E+01",
                    "module": "A3",
                    "scenario": null
                },
                {
                    "value": "6,65E-01",
                    "module": "A4",
                    "scenario": null
                },
                {
                    "value": "6,55E-01",
                    "module": "C1",
                    "scenario": null
                },
                {
                    "value": "9,72E-01",
                    "module": "C2",
                    "scenario": null
                },
                {
                    "value": "2,40E+01",
                    "module": "C3",
                    "scenario": null
                },
                {
                    "value": "1,51E-01",
                    "module": "C4",
                    "scenario": null
                },
                {
                    "value": "-1,92E+01",
                    "module": "D",
                    "scenario": null
                },
                {
                    "value": "5,06E+02",
                    "module": "A1A3",
                    "scenario": null
                }
            ]
        },
        {
            "parameter": "PENRE",
            "values": [
                {
                    "value": "1,06E+03",
                    "module": "A1",
                    "scenario": null
                },
                {
                    "value": "2,46E+02",
                    "module": "A2",
                    "scenario": null
                },
                {
                    "value": "4,58E+01",
                    "module": "A3",
                    "scenario": null
                },
                {
                    "value": "5,29E+01",
                    "module": "A4",
                    "scenario": null
                },
                {
                    "value": "1,20E+02",
                    "module": "C1",
                    "scenario": null
                },
                {
                    "value": "7,72E+01",
                    "module": "C2",
                    "scenario": null
                },
                {
                    "value": "4,66E+01",
                    "module": "C3",
                    "scenario": null
                },
                {
                    "value": "9,78E+00",
                    "module": "C4",
                    "scenario": null
                },
                {
                    "value": "-8,64E+01",
                    "module": "D",
                    "scenario": null
                },
                {
                    "value": "1,35E+03",
                    "module": "A1A3",
                    "scenario": null
                }
            ]
        },
        {
            "parameter": "PENRM",
            "values": [
                {
                    "value": "1,94E+01",
                    "module": "A1",
                    "scenario": null
                },
                {
                    "value": "0,00E+00",
                    "module": "A2",
                    "scenario": null
                },
                {
                    "value": "0,00E+00",
                    "module": "A3",
                    "scenario": null
                },
                {
                    "value": "0,00E+00",
                    "module": "A4",
                    "scenario": null
                },
                {
                    "value": "0,00E+00",
                    "module": "C1",
                    "scenario": null
                },
                {
                    "value": "0,00E+00",
                    "module": "C2",
                    "scenario": null
                },
                {
                    "value": "0,00E+00",
                    "module": "C3",
                    "scenario": null
                },
                {
                    "value": "0,00E+00",
                    "module": "C4",
                    "scenario": null
                },
                {
                    "value": "0,00E+00",
                    "module": "D",
                    "scenario": null
                },
                {
                    "value": "1,94E+01",
                    "module": "A1A3",
                    "scenario": null
                }
            ]
        },
        {
            "parameter": "PENRT",
            "values": [
                {
                    "value": "1,07E+03",
                    "module": "A1",
                    "scenario": null
                },
                {
                    "value": "2,46E+02",
                    "module": "A2",
                    "scenario": null
                },
                {
                    "value": "4,58E+01",
                    "module": "A3",
                    "scenario": null
                },
                {
                    "value": "5,29E+01",
                    "module": "A4",
                    "scenario": null
                },
                {
                    "value": "1,20E+02",
                    "module": "C1",
                    "scenario": null
                },
                {
                    "value": "7,72E+01",
                    "module": "C2",
                    "scenario": null
                },
                {
                    "value": "4,66E+01",
                    "module": "C3",
                    "scenario": null
                },
                {
                    "value": "9,78E+00",
                    "module": "C4",
                    "scenario": null
                },
                {
                    "value": "-8,64E+01",
                    "module": "D",
                    "scenario": null
                },
                {
                    "value": "1,37E+03",
                    "module": "A1A3",
                    "scenario": null
                }
            ]
        },
        {
            "parameter": "SM",
            "values": [
                {
                    "value": "8,14E+01",
                    "module": "A1",
                    "scenario": null
                },
                {
                    "value": "0,00E+00",
                    "module": "A2",
                    "scenario": null
                },
                {
                    "value": "0,00E+00",
                    "module": "A3",
                    "scenario": null
                },
                {
                    "value": "0,00E+00",
                    "module": "A4",
                    "scenario": null
                },
                {
                    "value": "0,00E+00",
                    "module": "C1",
                    "scenario": null
                },
                {
                    "value": "0,00E+00",
                    "module": "C2",
                    "scenario": null
                },
                {
                    "value": "0,00E+00",
                    "module": "C3",
                    "scenario": null
                },
                {
                    "value": "0,00E+00",
                    "module": "C4",
                    "scenario": null
                },
                {
                    "value": "0,00E+00",
                    "module": "D",
                    "scenario": null
                },
                {
                    "value": "8,14E+01",
                    "module": "A1A3",
                    "scenario": null
                }
            ]
        },
        {
            "parameter": "RSF",
            "values": [
                {
                    "value": "7,84E+01",
                    "module": "A1",
                    "scenario": null
                },
                {
                    "value": "8,09E-02",
                    "module": "A2",
                    "scenario": null
                },
                {
                    "value": "6,66E-01",
                    "module": "A3",
                    "scenario": null
                },
                {
                    "value": "2,33E-02",
                    "module": "A4",
                    "scenario": null
                },
                {
                    "value": "0,00E+00",
                    "module": "C1",
                    "scenario": null
                },
                {
                    "value": "3,40E-02",
                    "module": "C2",
                    "scenario": null
                },
                {
                    "value": "0,00E+00",
                    "module": "C3",
                    "scenario": null
                },
                {
                    "value": "3,11E-03",
                    "module": "C4",
                    "scenario": null
                },
                {
                    "value": "-3,92E-01",
                    "module": "D",
                    "scenario": null
                },
                {
                    "value": "7,91E+01",
                    "module": "A1A3",
                    "scenario": null
                }
            ]
        },
        {
            "parameter": "NRSF",
            "values": [
                {
                    "value": "1,31E+02",
                    "module": "A1",
                    "scenario": null
                },
                {
                    "value": "2,69E-01",
                    "module": "A2",
                    "scenario": null
                },
                {
                    "value": "2,93E-02",
                    "module": "A3",
                    "scenario": null
                },
                {
                    "value": "7,80E-02",
                    "module": "A4",
                    "scenario": null
                },
                {
                    "value": "0,00E+00",
                    "module": "C1",
                    "scenario": null
                },
                {
                    "value": "1,14E-01",
                    "module": "C2",
                    "scenario": null
                },
                {
                    "value": "0,00E+00",
                    "module": "C3",
                    "scenario": null
                },
                {
                    "value": "8,94E-03",
                    "module": "C4",
                    "scenario": null
                },
                {
                    "value": "-4,03E-01",
                    "module": "D",
                    "scenario": null
                },
                {
                    "value": "1,31E+02",
                    "module": "A1A3",
                    "scenario": null
                }
            ]
        },
        {
            "parameter": "FW",
            "values": [
                {
                    "value": "2,86E+00",
                    "module": "A1",
                    "scenario": null
                },
                {
                    "value": "1,80E-02",
                    "module": "A2",
                    "scenario": null
                },
                {
                    "value": "7,01E-02",
                    "module": "A3",
                    "scenario": null
                },
                {
                    "value": "6,02E-03",
                    "module": "A4",
                    "scenario": null
                },
                {
                    "value": "6,19E-03",
                    "module": "C1",
                    "scenario": null
                },
                {
                    "value": "8,79E-03",
                    "module": "C2",
                    "scenario": null
                },
                {
                    "value": "7,99E-02",
                    "module": "C3",
                    "scenario": null
                },
                {
                    "value": "1,17E-02",
                    "module": "C4",
                    "scenario": null
                },
                {
                    "value": "-3,01E+00",
                    "module": "D",
                    "scenario": null
                },
                {
                    "value": "2,95E+00",
                    "module": "A1A3",
                    "scenario": null
                }
            ]
        }
    ],
    "end_of_life_waste": [
        {
            "parameter": "HWD",
            "values": [
                {
                    "value": "3,51E+00",
                    "module": "A1",
                    "scenario": null
                },
                {
                    "value": "1,04E-02",
                    "module": "A2",
                    "scenario": null
                },
                {
                    "value": "1,69E-02",
                    "module": "A3",
                    "scenario": null
                },
                {
                    "value": "2,89E-03",
                    "module": "A4",
                    "scenario": null
                },
                {
                    "value": "3,54E-03",
                    "module": "C1",
                    "scenario": null
                },
                {
                    "value": "4,23E-03",
                    "module": "C2",
                    "scenario": null
                },
                {
                    "value": "4,66E-03",
                    "module": "C3",
                    "scenario": null
                },
                {
                    "value": "0,00E+00",
                    "module": "C4",
                    "scenario": null
                },
                {
                    "value": "-1,97E-02",
                    "module": "D",
                    "scenario": null
                },
                {
                    "value": "3,53E+00",
                    "module": "A1A3",
                    "scenario": null
                }
            ]
        },
        {
            "parameter": "NHWD",
            "values": [
                {
                    "value": "1,21E+02",
                    "module": "A1",
                    "scenario": null
                },
                {
                    "value": "1,27E+01",
                    "module": "A2",
                    "scenario": null
                },
                {
                    "value": "2,42E+01",
                    "module": "A3",
                    "scenario": null
                },
                {
                    "value": "4,59E+00",
                    "module": "A4",
                    "scenario": null
                },
                {
                    "value": "1,42E-01",
                    "module": "C1",
                    "scenario": null
                },
                {
                    "value": "6,72E+00",
                    "module": "C2",
                    "scenario": null
                },
                {
                    "value": "1,47E-01",
                    "module": "C3",
                    "scenario": null
                },
                {
                    "value": "7,08E+01",
                    "module": "C4",
                    "scenario": null
                },
                {
                    "value": "-5,99E-01",
                    "module": "D",
                    "scenario": null
                },
                {
                    "value": "1,57E+02",
                    "module": "A1A3",
                    "scenario": null
                }
            ]
        },
        {
            "parameter": "RWD",
            "values": [
                {
                    "value": "7,05E-03",
                    "module": "A1",
                    "scenario": null
                },
                {
                    "value": "1,71E-03",
                    "module": "A2",
                    "scenario": null
                },
                {
                    "value": "1,48E-04",
                    "module": "A3",
                    "scenario": null
                },
                {
                    "value": "3,61E-04",
                    "module": "A4",
                    "scenario": null
                },
                {
                    "value": "8,36E-04",
                    "module": "C1",
                    "scenario": null
                },
                {
                    "value": "5,27E-04",
                    "module": "C2",
                    "scenario": null
                },
                {
                    "value": "4,93E-04",
                    "module": "C3",
                    "scenario": null
                },
                {
                    "value": "0,00E+00",
                    "module": "C4",
                    "scenario": null
                },
                {
                    "value": "-6,49E-04",
                    "module": "D",
                    "scenario": null
                },
                {
                    "value": "8,91E-03",
                    "module": "A1A3",
                    "scenario": null
                }
            ]
        }
    ],
    "end_of_life_flow": [
        {
            "parameter": "CRU",
            "values": [
                {
                    "value": "0,00E+00",
                    "module": "A1",
                    "scenario": null
                },
                {
                    "value": "0,00E+00",
                    "module": "A2",
                    "scenario": null
                },
                {
                    "value": "0,00E+00",
                    "module": "A3",
                    "scenario": null
                },
                {
                    "value": "0,00E+00",
                    "module": "A4",
                    "scenario": null
                },
                {
                    "value": "0,00E+00",
                    "module": "C1",
                    "scenario": null
                },
                {
                    "value": "0,00E+00",
                    "module": "C2",
                    "scenario": null
                },
                {
                    "value": "0,00E+00",
                    "module": "C3",
                    "scenario": null
                },
                {
                    "value": "0,00E+00",
                    "module": "C4",
                    "scenario": null
                },
                {
                    "value": "0,00E+00",
                    "module": "D",
                    "scenario": null
                },
                {
                    "value": "0,00E+00",
                    "module": "A1A3",
                    "scenario": null
                }
            ]
        },
        {
            "parameter": "MFR",
            "values": [
                {
                    "value": "0,00E+00",
                    "module": "A1",
                    "scenario": null
                },
                {
                    "value": "0,00E+00",
                    "module": "A2",
                    "scenario": null
                },
                {
                    "value": "2,31E-02",
                    "module": "A3",
                    "scenario": null
                },
                {
                    "value": "0,00E+00",
                    "module": "A4",
                    "scenario": null
                },
                {
                    "value": "0,00E+00",
                    "module": "C1",
                    "scenario": null
                },
                {
                    "value": "0,00E+00",
                    "module": "C2",
                    "scenario": null
                },
                {
                    "value": "2,11E+03",
                    "module": "C3",
                    "scenario": null
                },
                {
                    "value": "0,00E+00",
                    "module": "C4",
                    "scenario": null
                },
                {
                    "value": "0,00E+00",
                    "module": "D",
                    "scenario": null
                },
                {
                    "value": "2,31E-02",
                    "module": "A1A3",
                    "scenario": null
                }
            ]
        },
        {
            "parameter": "MER",
            "values": [
                {
                    "value": "0,00E+00",
                    "module": "A1",
                    "scenario": null
                },
                {
                    "value": "0,00E+00",
                    "module": "A2",
                    "scenario": null
                },
                {
                    "value": "6,20E-02",
                    "module": "A3",
                    "scenario": null
                },
                {
                    "value": "0,00E+00",
                    "module": "A4",
                    "scenario": null
                },
                {
                    "value": "0,00E+00",
                    "module": "C1",
                    "scenario": null
                },
                {
                    "value": "0,00E+00",
                    "module": "C2",
                    "scenario": null
                },
                {
                    "value": "0,00E+00",
                    "module": "C3",
                    "scenario": null
                },
                {
                    "value": "0,00E+00",
                    "module": "C4",
                    "scenario": null
                },
                {
                    "value": "0,00E+00",
                    "module": "D",
                    "scenario": null
                },
                {
                    "value": "6,20E-02",
                    "module": "A1A3",
                    "scenario": null
                }
            ]
        },
        {
            "parameter": "EEE",
            "values": [
                {
                    "value": "0,00E+00",
                    "module": "A1",
                    "scenario": null
                },
                {
                    "value": "0,00E+00",
                    "module": "A2",
                    "scenario": null
                },
                {
                    "value": "3,71E-02",
                    "module": "A3",
                    "scenario": null
                },
                {
                    "value": "0,00E+00",
                    "module": "A4",
                    "scenario": null
                },
                {
                    "value": "0,00E+00",
                    "module": "C1",
                    "scenario": null
                },
                {
                    "value": "0,00E+00",
                    "module": "C2",
                    "scenario": null
                },
                {
                    "value": "0,00E+00",
                    "module": "C3",
                    "scenario": null
                },
                {
                    "value": "0,00E+00",
                    "module": "C4",
                    "scenario": null
                },
                {
                    "value": "0,00E+00",
                    "module": "D",
                    "scenario": null
                },
                {
                    "value": "3,71E-02",
                    "module": "A1A3",
                    "scenario": null
                }
            ]
        },
        {
            "parameter": "EET",
            "values": [
                {
                    "value": "0,00E+00",
                    "module": "A1",
                    "scenario": null
                },
                {
                    "value": "0,00E+00",
                    "module": "A2",
                    "scenario": null
                },
                {
                    "value": "5,61E-01",
                    "module": "A3",
                    "scenario": null
                },
                {
                    "value": "0,00E+00",
                    "module": "A4",
                    "scenario": null
                },
                {
                    "value": "0,00E+00",
                    "module": "C1",
                    "scenario": null
                },
                {
                    "value": "0,00E+00",
                    "module": "C2",
                    "scenario": null
                },
                {
                    "value": "0,00E+00",
                    "module": "C3",
                    "scenario": null
                },
                {
                    "value": "0,00E+00",
                    "module": "C4",
                    "scenario": null
                },
                {
                    "value": "0,00E+00",
                    "module": "D",
                    "scenario": null
                },
                {
                    "value": "5,61E-01",
                    "module": "A1A3",
                    "scenario": null
                }
            ]
        }
    ]
}