{
    "product_name": "NorDan NTech Tilt and Turn 3 handle - ND 105/80 (Without Aluminium Cladding)",
    "epd_id": "NEPD-6599-5859",
    "compliance": [
        "EN 15804+A2",
        "ISO 14025",
        "ISO 21930"
    ],
    "producer_name": "NorDan AS",
    "environmental_impact": [
        {
            "parameter": "GWP-total",
            "values": [
                {
                    "value": "7,60E+01",
                    "module": "A1-A3",
                    "scenario": null
                },
                {
                    "value": "3,11E+00",
                    "module": "A4",
                    "scenario": null
                },
                {
                    "value": "5,46E+00",
                    "module": "A5",
                    "scenario": null
                },
                {
                    "value": "3,78E+00",
                    "module": "B2",
                    "scenario": null
                },
                {
                    "value": "8,46E+01",
                    "module": "B4",
                    "scenario": null
                },
                {
                    "value": "0,00E+00",
                    "module": "C1",
                    "scenario": null
                },
                {
                    "value": "4,63E-01",
                    "module": "C2",
                    "scenario": null
                },
                {
                    "value": "4,03E+01",
                    "module": "C3",
                    "scenario": null
                },
                {
                    "value": "5,02E-01",
                    "module": "C4",
                    "scenario": null
                },
                {
                    "value": "-3,52E+00",
                    "module": "D",
                    "scenario": null
                }
            ]
        },
        {
            "parameter": "GWP-fossil",
            "values": [
                {
                    "value": "1,10E+02",
                    "module": "A1-A3",
                    "scenario": null
                },
                {
                    "value": "3,10E+00",
                    "module": "A4",
                    "scenario": null
                },
                {
                    "value": "1,58E-02",
                    "module": "A5",
                    "scenario": null
                },
                {
                    "value": "3,46E+00",
                    "module": "B2",
                    "scenario": null
                },
                {
                    "value": "1,13E+02",
                    "module": "B4",
                    "scenario": null
                },
                {
                    "value": "0,00E+00",
                    "module": "C1",
                    "scenario": null
                },
                {
                    "value": "4,63E-01",
                    "module": "C2",
                    "scenario": null
                },
                {
                    "value": "1,04E+01",
                    "module": "C3",
                    "scenario": null
                },
                {
                    "value": "5,02E-01",
                    "module": "C4",
                    "scenario": null
                },
                {
                    "value": "-3,42E+00",
                    "module": "D",
                    "scenario": null
                }
            ]
        },
        {
            "parameter": "GWP-biogenic",
            "values": [
                {
                    "value": "-3,40E+01",
                    "module": "A1-A3",
                    "scenario": null
                },
                {
                    "value": "1,32E-03",
                    "module": "A4",
                    "scenario": null
                },
                {
                    "value": "5,44E+00",
                    "module": "A5",
                    "scenario": null
                },
                {
                    "value": "1,08E-02",
                    "module": "B2",
                    "scenario": null
                },
                {
                    "value": "-2,86E+01",
                    "module": "B4",
                    "scenario": null
                },
                {
                    "value": "0,00E+00",
                    "module": "C1",
                    "scenario": null
                },
                {
                    "value": "1,99E-04",
                    "module": "C2",
                    "scenario": null
                },
                {
                    "value": "2,99E+01",
                    "module": "C3",
                    "scenario": null
                },
                {
                    "value": "3,76E-04",
                    "module": "C4",
                    "scenario": null
                },
                {
                    "value": "-1,08E-02",
                    "module": "D",
                    "scenario": null
                }
            ]
        },
        {
            "parameter": "GWP-luluc",
            "values": [
                {
                    "value": "1,41E-01",
                    "module": "A1-A3",
                    "scenario": null
                },
                {
                    "value": "9,75E-04",
                    "module": "A4",
                    "scenario": null
                },
                {
                    "value": "2,28E-06",
                    "module": "A5",
                    "scenario": null
                },
                {
                    "value": "3,05E-01",
                    "module": "B2",
                    "scenario": null
                },
                {
                    "value": "1,42E-01",
                    "module": "B4",
                    "scenario": null
                },
                {
                    "value": "0,00E+00",
                    "module": "C1",
                    "scenario": null
                },
                {
                    "value": "1,64E-04",
                    "module": "C2",
                    "scenario": null
                },
                {
                    "value": "2,85E-04",
                    "module": "C3",
                    "scenario": null
                },
                {
                    "value": "1,51E-04",
                    "module": "C4",
                    "scenario": null
                },
                {
                    "value": "-8,66E-02",
                    "module": "D",
                    "scenario": null
                }
            ]
        },
        {
            "parameter": "ODP",
            "values": [
                {
                    "value": "1,42E-05",
                    "module": "A1-A3",
                    "scenario": null
                },
                {
                    "value": "7,40E-07",
                    "module": "A4",
                    "scenario": null
                },
                {
                    "value": "1,55E-09",
                    "module": "A5",
                    "scenario": null
                },
                {
                    "value": "4,09E-07",
                    "module": "B2",
                    "scenario": null
                },
                {
                    "value": "1,49E-05",
                    "module": "B4",
                    "scenario": null
                },
                {
                    "value": "0,00E+00",
                    "module": "C1",
                    "scenario": null
                },
                {
                    "value": "1,06E-07",
                    "module": "C2",
                    "scenario": null
                },
                {
                    "value": "1,65E-07",
                    "module": "C3",
                    "scenario": null
                },
                {
                    "value": "1,55E-07",
                    "module": "C4",
                    "scenario": null
                },
                {
                    "value": "-1,20E-01",
                    "module": "D",
                    "scenario": null
                }
            ]
        },
        {
            "parameter": "AP",
            "values": [
                {
                    "value": "9,15E-01",
                    "module": "A1-A3",
                    "scenario": null
                },
                {
                    "value": "9,80E-03",
                    "module": "A4",
                    "scenario": null
                },
                {
                    "value": "5,44E-05",
                    "module": "A5",
                    "scenario": null
                },
                {
                    "value": "2,48E-02",
                    "module": "B2",
                    "scenario": null
                },
                {
                    "value": "9,25E-01",
                    "module": "B4",
                    "scenario": null
                },
                {
                    "value": "0,00E+00",
                    "module": "C1",
                    "scenario": null
                },
                {
                    "value": "2,64E-03",
                    "module": "C2",
                    "scenario": null
                },
                {
                    "value": "1,08E-02",
                    "module": "C3",
                    "scenario": null
                },
                {
                    "value": "3,54E-03",
                    "module": "C4",
                    "scenario": null
                },
                {
                    "value": "-2,52E-02",
                    "module": "D",
                    "scenario": null
                }
            ]
        },
        {
            "parameter": "POCP",
            "values": [
                {
                    "value": "5,38E-01",
                    "module": "A1-A3",
                    "scenario": null
                },
                {
                    "value": "9,21E-03",
                    "module": "A4",
                    "scenario": null
                },
                {
                    "value": "6,38E-05",
                    "module": "A5",
                    "scenario": null
                },
                {
                    "value": "1,92E-02",
                    "module": "B2",
                    "scenario": null
                },
                {
                    "value": "5,47E-01",
                    "module": "B4",
                    "scenario": null
                },
                {
                    "value": "0,00E+00",
                    "module": "C1",
                    "scenario": null
                },
                {
                    "value": "2,97E-03",
                    "module": "C2",
                    "scenario": null
                },
                {
                    "value": "1,29E-02",
                    "module": "C3",
                    "scenario": null
                },
                {
                    "value": "4,02E-03",
                    "module": "C4",
                    "scenario": null
                },
                {
                    "value": "-1,92E-02",
                    "module": "D",
                    "scenario": null
                }
            ]
        },
        {
            "parameter": "ADPE",
            "values": [
                {
                    "value": "2,41E-03",
                    "module": "A1-A3",
                    "scenario": null
                },
                {
                    "value": "6,10E-05",
                    "module": "A4",
                    "scenario": null
                },
                {
                    "value": "1,52E-07",
                    "module": "A5",
                    "scenario": null
                },
                {
                    "value": "6,13E-05",
                    "module": "B2",
                    "scenario": null
                },
                {
                    "value": "2,47E-03",
                    "module": "B4",
                    "scenario": null
                },
                {
                    "value": "0,00E+00",
                    "module": "C1",
                    "scenario": null
                },
                {
                    "value": "1,20E-05",
                    "module": "C2",
                    "scenario": null
                },
                {
                    "value": "4,89E-06",
                    "module": "C3",
                    "scenario": null
                },
                {
                    "value": "8,66E-06",
                    "module": "C4",
                    "scenario": null
                },
                {
                    "value": "-1,74E-05",
                    "module": "D",
                    "scenario": null
                }
            ]
        },
        {
            "parameter": "ADPF",
            "values": [
                {
                    "value": "1,44E+03",
                    "module": "A1-A3",
                    "scenario": null
                },
                {
                    "value": "4,98E+01",
                    "module": "A4",
                    "scenario": null
                },
                {
                    "value": "1,10E-01",
                    "module": "A5",
                    "scenario": null
                },
                {
                    "value": "7,39E+01",
                    "module": "B2",
                    "scenario": null
                },
                {
                    "value": "1,49E+03",
                    "module": "B4",
                    "scenario": null
                },
                {
                    "value": "0,00E+00",
                    "module": "C1",
                    "scenario": null
                },
                {
                    "value": "7,11E+00",
                    "module": "C2",
                    "scenario": null
                },
                {
                    "value": "1,22E+01",
                    "module": "C3",
                    "scenario": null
                },
                {
                    "value": "1,15E+01",
                    "module": "C4",
                    "scenario": null
                },
                {
                    "value": "-4,52E+01",
                    "module": "D",
                    "scenario": null
                }
            ]
        },
        {
            "parameter": "WDP",
            "values": [
                {
                    "value": "4,15E+03",
                    "module": "A1-A3",
                    "scenario": null
                },
                {
                    "value": "3,99E+01",
                    "module": "A4",
                    "scenario": null
                },
                {
                    "value": "2,48E-01",
                    "module": "A5",
                    "scenario": null
                },
                {
                    "value": "4,57E+01",
                    "module": "B2",
                    "scenario": null
                },
                {
                    "value": "4,19E+03",
                    "module": "B4",
                    "scenario": null
                },
                {
                    "value": "0,00E+00",
                    "module": "C1",
                    "scenario": null
                },
                {
                    "value": "6,73E+00",
                    "module": "C2",
                    "scenario": null
                },
                {
                    "value": "4,67E+01",
                    "module": "C3",
                    "scenario": null
                },
                {
                    "value": "2,27E+01",
                    "module": "C4",
                    "scenario": null
                },
                {
                    "value": "-1,19E+03",
                    "module": "D",
                    "scenario": null
                }
            ]
        },
        {
            "parameter": "EP-freshwater",
            "values": [
                {
                    "value": "3,65E-03",
                    "module": "A1-A3",
                    "scenario": null
                },
                {
                    "value": "2,47E-05",
                    "module": "A4",
                    "scenario": null
                },
                {
                    "value": "8,46E-08",
                    "module": "A5",
                    "scenario": null
                },
                {
                    "value": "1,76E-04",
                    "module": "B2",
                    "scenario": null
                },
                {
                    "value": "3,68E-03",
                    "module": "B4",
                    "scenario": null
                },
                {
                    "value": "0,00E+00",
                    "module": "C1",
                    "scenario": null
                },
                {
                    "value": "3,81E-06",
                    "module": "C2",
                    "scenario": null
                },
                {
                    "value": "1,46E-05",
                    "module": "C3",
                    "scenario": null
                },
                {
                    "value": "5,00E-06",
                    "module": "C4",
                    "scenario": null
                },
                {
                    "value": "-2,19E-04",
                    "module": "D",
                    "scenario": null
                }
            ]
        },
        {
            "parameter": "EP-marine",
            "values": [
                {
                    "value": "1,66E-01",
                    "module": "A1-A3",
                    "scenario": null
                },
                {
                    "value": "2,11E-03",
                    "module": "A4",
                    "scenario": null
                },
                {
                    "value": "2,91E-05",
                    "module": "A5",
                    "scenario": null
                },
                {
                    "value": "3,63E-03",
                    "module": "B2",
                    "scenario": null
                },
                {
                    "value": "1,69E-01",
                    "module": "B4",
                    "scenario": null
                },
                {
                    "value": "0,00E+00",
                    "module": "C1",
                    "scenario": null
                },
                {
                    "value": "9,43E-04",
                    "module": "C2",
                    "scenario": null
                },
                {
                    "value": "5,01E-03",
                    "module": "C3",
                    "scenario": null
                },
                {
                    "value": "1,26E-03",
                    "module": "C4",
                    "scenario": null
                },
                {
                    "value": "-5,98E-03",
                    "module": "D",
                    "scenario": null
                }
            ]
        },
        {
            "parameter": "EP-terrestrial",
            "values": [
                {
                    "value": "1,91E+00",
                    "module": "A1-A3",
                    "scenario": null
                },
                {
                    "value": "2,36E-02",
                    "module": "A4",
                    "scenario": null
                },
                {
                    "value": "2,33E-04",
                    "module": "A5",
                    "scenario": null
                },
                {
                    "value": "3,16E-02",
                    "module": "B2",
                    "scenario": null
                },
                {
                    "value": "1,93E+00",
                    "module": "B4",
                    "scenario": null
                },
                {
                    "value": "0,00E+00",
                    "module": "C1",
                    "scenario": null
                },
                {
                    "value": "1,04E-02",
                    "module": "C2",
                    "scenario": null
                },
                {
                    "value": "5,05E-02",
                    "module": "C3",
                    "scenario": null
                },
                {
                    "value": "1,39E-02",
                    "module": "C4",
                    "scenario": null
                },
                {
                    "value": "-6,48E-02",
                    "module": "D",
                    "scenario": null
                }
            ]
        },
        {
            "parameter": "GWP-IOBC",
            "values": [
                {
                    "value": "1,15E+02",
                    "module": "A1-A3",
                    "scenario": null
                },
                {
                    "value": "3,11E+00",
                    "module": "A4",
                    "scenario": null
                },
                {
                    "value": "1,58E-02",
                    "module": "A5",
                    "scenario": null
                },
                {
                    "value": "3,78E+00",
                    "module": "B2",
                    "scenario": null
                },
                {
                    "value": "1,18E+02",
                    "module": "B4",
                    "scenario": null
                },
                {
                    "value": "0,00E+00",
                    "module": "C1",
                    "scenario": null
                },
                {
                    "value": "4,63E-01",
                    "module": "C2",
                    "scenario": null
                },
                {
                    "value": "1,04E+01",
                    "module": "C3",
                    "scenario": null
                },
                {
                    "value": "5,04E-01",
                    "module": "C4",
                    "scenario": null
                },
                {
                    "value": "-3,52E+00",
                    "module": "D",
                    "scenario": null
                }
            ]
        }
    ],
    "additional_environmental_impact": [
        {
            "parameter": "PM",
            "values": [
                {
                    "value": "1,29E-05",
                    "module": "A1-A3",
                    "scenario": null
                },
                {
                    "value": "2,68E-07",
                    "module": "A4",
                    "scenario": null
                },
                {
                    "value": "7,51E-10",
                    "module": "A5",
                    "scenario": null
                },
                {
                    "value": "1,51E-07",
                    "module": "B2",
                    "scenario": null
                },
                {
                    "value": "1,32E-05",
                    "module": "B4",
                    "scenario": null
                },
                {
                    "value": "0,00E+00",
                    "module": "C1",
                    "scenario": null
                },
                {
                    "value": "4,22E-08",
                    "module": "C2",
                    "scenario": null
                },
                {
                    "value": "1,59E-07",
                    "module": "C3",
                    "scenario": null
                },
                {
                    "value": "6,48E-08",
                    "module": "C4",
                    "scenario": null
                },
                {
                    "value": "-9,47E-07",
                    "module": "D",
                    "scenario": null
                }
            ]
        },
        {
            "parameter": "ETP-fw",
            "values": [
                {
                    "value": "3,89E+03",
                    "module": "A1-A3",
                    "scenario": null
                },
                {
                    "value": "3,65E+01",
                    "module": "A4",
                    "scenario": null
                },
                {
                    "value": "1,13E-01",
                    "module": "A5",
                    "scenario": null
                },
                {
                    "value": "7,33E+01",
                    "module": "B2",
                    "scenario": null
                },
                {
                    "value": "3,92E+03",
                    "module": "B4",
                    "scenario": null
                },
                {
                    "value": "0,00E+00",
                    "module": "C1",
                    "scenario": null
                },
                {
                    "value": "5,31E+00",
                    "module": "C2",
                    "scenario": null
                },
                {
                    "value": "5,02E+01",
                    "module": "C3",
                    "scenario": null
                },
                {
                    "value": "6,77E+00",
                    "module": "C4",
                    "scenario": null
                },
                {
                    "value": "-1,63E+02",
                    "module": "D",
                    "scenario": null
                }
            ]
        },
        {
            "parameter": "HTP-c",
            "values": [
                {
                    "value": "2,20E-07",
                    "module": "A1-A3",
                    "scenario": null
                },
                {
                    "value": "0,00E+00",
                    "module": "A4",
                    "scenario": null
                },
                {
                    "value": "8,00E-12",
                    "module": "A5",
                    "scenario": null
                },
                {
                    "value": "4,72E-09",
                    "module": "B2",
                    "scenario": null
                },
                {
                    "value": "2,20E-07",
                    "module": "B4",
                    "scenario": null
                },
                {
                    "value": "0,00E+00",
                    "module": "C1",
                    "scenario": null
                },
                {
                    "value": "0,00E+00",
                    "module": "C2",
                    "scenario": null
                },
                {
                    "value": "5,35E-09",
                    "module": "C3",
                    "scenario": null
                },
                {
                    "value": "2,40E-10",
                    "module": "C4",
                    "scenario": null
                },
                {
                    "value": "-7,31E-09",
                    "module": "D",
                    "scenario": null
                }
            ]
        },
        {
            "parameter": "HTP-nc",
            "values": [
                {
                    "value": "2,61E-06",
                    "module": "A1-A3",
                    "scenario": null
                },
                {
                    "value": "3,61E-08",
                    "module": "A4",
                    "scenario": null
                },
                {
                    "value": "3,92E-10",
                    "module": "A5",
                    "scenario": null
                },
                {
                    "value": "5,09E-08",
                    "module": "B2",
                    "scenario": null
                },
                {
                    "value": "2,65E-06",
                    "module": "B4",
                    "scenario": null
                },
                {
                    "value": "0,00E+00",
                    "module": "C1",
                    "scenario": null
                },
                {
                    "value": "7,03E-09",
                    "module": "C2",
                    "scenario": null
                },
                {
                    "value": "6,90E-08",
                    "module": "C3",
                    "scenario": null
                },
                {
                    "value": "6,45E-09",
                    "module": "C4",
                    "scenario": null
                },
                {
                    "value": "-1,48E-07",
                    "module": "D",
                    "scenario": null
                }
            ]
        },
        {
            "parameter": "SQP",
            "values": [
                {
                    "value": "8,45E+03",
                    "module": "A1-A3",
                    "scenario": null
                },
                {
                    "value": "5,32E+01",
                    "module": "A4",
                    "scenario": null
                },
                {
                    "value": "1,13E-01",
                    "module": "A5",
                    "scenario": null
                },
                {
                    "value": "3,17E+01",
                    "module": "B2",
                    "scenario": null
                },
                {
                    "value": "8,50E+03",
                    "module": "B4",
                    "scenario": null
                },
                {
                    "value": "0,00E+00",
                    "module": "C1",
                    "scenario": null
                },
                {
                    "value": "6,08E+00",
                    "module": "C2",
                    "scenario": null
                },
                {
                    "value": "4,11E+00",
                    "module": "C3",
                    "scenario": null
                },
                {
                    "value": "2,49E+01",
                    "module": "C4",
                    "scenario": null
                },
                {
                    "value": "-1,57E+02",
                    "module": "D",
                    "scenario": null
                }
            ]
        },
        {
            "parameter": "IRP",
            "values": [
                {
                    "value": "5,43E+00",
                    "module": "A1-A3",
                    "scenario": null
                },
                {
                    "value": "2,18E-01",
                    "module": "A4",
                    "scenario": null
                },
                {
                    "value": "4,44E-04",
                    "module": "A5",
                    "scenario": null
                },
                {
                    "value": "1,72E-01",
                    "module": "B2",
                    "scenario": null
                },
                {
                    "value": "5,65E+00",
                    "module": "B4",
                    "scenario": null
                },
                {
                    "value": "0,00E+00",
                    "module": "C1",
                    "scenario": null
                },
                {
                    "value": "3,11E-02",
                    "module": "C2",
                    "scenario": null
                },
                {
                    "value": "4,17E-02",
                    "module": "C3",
                    "scenario": null
                },
                {
                    "value": "4,61E-02",
                    "module": "C4",
                    "scenario": null
                },
                {
                    "value": "-2,36E-01",
                    "module": "D",
                    "scenario": null
                }
            ]
        }
    ],
    "resource_use": [
        {
            "parameter": "PERE",
            "values": [
                {
                    "value": "6,49E+02",
                    "module": "A1-A3",
                    "scenario": null
                },
                {
                    "value": "6,41E-01",
                    "module": "A4",
                    "scenario": null
                },
                {
                    "value": "2,39E-03",
                    "module": "A5",
                    "scenario": null
                },
                {
                    "value": "6,03E+00",
                    "module": "B2",
                    "scenario": null
                },
                {
                    "value": "6,49E+02",
                    "module": "B4",
                    "scenario": null
                },
                {
                    "value": "0,00E+00",
                    "module": "C1",
                    "scenario": null
                },
                {
                    "value": "1,02E-01",
                    "module": "C2",
                    "scenario": null
                },
                {
                    "value": "1,57E+00",
                    "module": "C3",
                    "scenario": null
                },
                {
                    "value": "2,13E-01",
                    "module": "C4",
                    "scenario": null
                },
                {
                    "value": "-1,52E+02",
                    "module": "D",
                    "scenario": null
                }
            ]
        },
        {
            "parameter": "PERM",
            "values": [
                {
                    "value": "3,62E+02",
                    "module": "A1-A3",
                    "scenario": null
                },
                {
                    "value": "0,00E+00",
                    "module": "A4",
                    "scenario": null
                },
                {
                    "value": "-4,98E+01",
                    "module": "A5",
                    "scenario": null
                },
                {
                    "value": "0,00E+00",
                    "module": "B2",
                    "scenario": null
                },
                {
                    "value": "3,12E+02",
                    "module": "B4",
                    "scenario": null
                },
                {
                    "value": "0,00E+00",
                    "module": "C1",
                    "scenario": null
                },
                {
                    "value": "0,00E+00",
                    "module": "C2",
                    "scenario": null
                },
                {
                    "value": "-3,12E+02",
                    "module": "C3",
                    "scenario": null
                },
                {
                    "value": "0,00E+00",
                    "module": "C4",
                    "scenario": null
                },
                {
                    "value": "0,00E+00",
                    "module": "D",
                    "scenario": null
                }
            ]
        },
        {
            "parameter": "PERT",
            "values": [
                {
                    "value": "1,01E+03",
                    "module": "A1-A3",
                    "scenario": null
                },
                {
                    "value": "6,41E-01",
                    "module": "A4",
                    "scenario": null
                },
                {
                    "value": "-4,98E+01",
                    "module": "A5",
                    "scenario": null
                },
                {
                    "value": "6,03E+00",
                    "module": "B2",
                    "scenario": null
                },
                {
                    "value": "9,62E+02",
                    "module": "B4",
                    "scenario": null
                },
                {
                    "value": "0,00E+00",
                    "module": "C1",
                    "scenario": null
                },
                {
                    "value": "1,02E-01",
                    "module": "C2",
                    "scenario": null
                },
                {
                    "value": "-3,10E+02",
                    "module": "C3",
                    "scenario": null
                },
                {
                    "value": "2,13E-01",
                    "module": "C4",
                    "scenario": null
                },
                {
                    "value": "-1,52E+02",
                    "module": "D",
                    "scenario": null
                }
            ]
        },
        {
            "parameter": "PENRE",
            "values": [
                {
                    "value": "1,32E+03",
                    "module": "A1-A3",
                    "scenario": null
                },
                {
                    "value": "4,98E+01",
                    "module": "A4",
                    "scenario": null
                },
                {
                    "value": "1,10E-01",
                    "module": "A5",
                    "scenario": null
                },
                {
                    "value": "7,44E+01",
                    "module": "B2",
                    "scenario": null
                },
                {
                    "value": "1,37E+03",
                    "module": "B4",
                    "scenario": null
                },
                {
                    "value": "0,00E+00",
                    "module": "C1",
                    "scenario": null
                },
                {
                    "value": "7,11E+00",
                    "module": "C2",
                    "scenario": null
                },
                {
                    "value": "1,22E+01",
                    "module": "C3",
                    "scenario": null
                },
                {
                    "value": "1,15E+01",
                    "module": "C4",
                    "scenario": null
                },
                {
                    "value": "-4,52E+01",
                    "module": "D",
                    "scenario": null
                }
            ]
        },
        {
            "parameter": "PENRM",
            "values": [
                {
                    "value": "1,05E+02",
                    "module": "A1-A3",
                    "scenario": null
                },
                {
                    "value": "0,00E+00",
                    "module": "A4",
                    "scenario": null
                },
                {
                    "value": "-5,52E+00",
                    "module": "A5",
                    "scenario": null
                },
                {
                    "value": "0,00E+00",
                    "module": "B2",
                    "scenario": null
                },
                {
                    "value": "9,99E+01",
                    "module": "B4",
                    "scenario": null
                },
                {
                    "value": "0,00E+00",
                    "module": "C1",
                    "scenario": null
                },
                {
                    "value": "0,00E+00",
                    "module": "C2",
                    "scenario": null
                },
                {
                    "value": "-9,98E+01",
                    "module": "C3",
                    "scenario": null
                },
                {
                    "value": "0,00E+00",
                    "module": "C4",
                    "scenario": null
                },
                {
                    "value": "0,00E+00",
                    "module": "D",
                    "scenario": null
                }
            ]
        },
        {
            "parameter": "PENRT",
            "values": [
                {
                    "value": "1,43E+03",
                    "module": "A1-A3",
                    "scenario": null
                },
                {
                    "value": "4,98E+01",
                    "module": "A4",
                    "scenario": null
                },
                {
                    "value": "-5,41E+00",
                    "module": "A5",
                    "scenario": null
                },
                {
                    "value": "7,44E+01",
                    "module": "B2",
                    "scenario": null
                },
                {
                    "value": "1,47E+03",
                    "module": "B4",
                    "scenario": null
                },
                {
                    "value": "0,00E+00",
                    "module": "C1",
                    "scenario": null
                },
                {
                    "value": "7,11E+00",
                    "module": "C2",
                    "scenario": null
                },
                {
                    "value": "-8,76E+01",
                    "module": "C3",
                    "scenario": null
                },
                {
                    "value": "1,15E+01",
                    "module": "C4",
                    "scenario": null
                },
                {
                    "value": "-4,52E+01",
                    "module": "D",
                    "scenario": null
                }
            ]
        },
        {
            "parameter": "SM",
            "values": [
                {
                    "value": "1,74E-01",
                    "module": "A1-A3",
                    "scenario": null
                },
                {
                    "value": "0,00E+00",
                    "module": "A4",
                    "scenario": null
                },
                {
                    "value": "0,00E+00",
                    "module": "A5",
                    "scenario": null
                },
                {
                    "value": "0,00E+00",
                    "module": "B2",
                    "scenario": null
                },
                {
                    "value": "1,74E-01",
                    "module": "B4",
                    "scenario": null
                },
                {
                    "value": "0,00E+00",
                    "module": "C1",
                    "scenario": null
                },
                {
                    "value": "0,00E+00",
                    "module": "C2",
                    "scenario": null
                },
                {
                    "value": "0,00E+00",
                    "module": "C3",
                    "scenario": null
                },
                {
                    "value": "0,00E+00",
                    "module": "C4",
                    "scenario": null
                },
                {
                    "value": "0,00E+00",
                    "module": "D",
                    "scenario": null
                }
            ]
        },
        {
            "parameter": "RSF",
            "values": [
                {
                    "value": "1,26E+00",
                    "module": "A1-A3",
                    "scenario": null
                },
                {
                    "value": "2,25E-02",
                    "module": "A4",
                    "scenario": null
                },
                {
                    "value": "6,75E-05",
                    "module": "A5",
                    "scenario": null
                },
                {
                    "value": "3,41E-02",
                    "module": "B2",
                    "scenario": null
                },
                {
                    "value": "1,28E+00",
                    "module": "B4",
                    "scenario": null
                },
                {
                    "value": "0,00E+00",
                    "module": "C1",
                    "scenario": null
                },
                {
                    "value": "3,63E-03",
                    "module": "C2",
                    "scenario": null
                },
                {
                    "value": "3,27E-02",
                    "module": "C3",
                    "scenario": null
                },
                {
                    "value": "5,65E-03",
                    "module": "C4",
                    "scenario": null
                },
                {
                    "value": "-2,10E-02",
                    "module": "D",
                    "scenario": null
                }
            ]
        },
        {
            "parameter": "NRSF",
            "values": [
                {
                    "value": "1,02E+00",
                    "module": "A1-A3",
                    "scenario": null
                },
                {
                    "value": "7,65E-02",
                    "module": "A4",
                    "scenario": null
                },
                {
                    "value": "4,80E-04",
                    "module": "A5",
                    "scenario": null
                },
                {
                    "value": "1,35E-02",
                    "module": "B2",
                    "scenario": null
                },
                {
                    "value": "1,09E+00",
                    "module": "B4",
                    "scenario": null
                },
                {
                    "value": "0,00E+00",
                    "module": "C1",
                    "scenario": null
                },
                {
                    "value": "1,27E-02",
                    "module": "C2",
                    "scenario": null
                },
                {
                    "value": "0,00E+00",
                    "module": "C3",
                    "scenario": null
                },
                {
                    "value": "2,40E-01",
                    "module": "C4",
                    "scenario": null
                },
                {
                    "value": "-8,37E+00",
                    "module": "D",
                    "scenario": null
                }
            ]
        },
        {
            "parameter": "FW",
            "values": [
                {
                    "value": "3,67E+00",
                    "module": "A1-A3",
                    "scenario": null
                },
                {
                    "value": "5,61E-03",
                    "module": "A4",
                    "scenario": null
                },
                {
                    "value": "6,49E-05",
                    "module": "A5",
                    "scenario": null
                },
                {
                    "value": "2,35E-01",
                    "module": "B2",
                    "scenario": null
                },
                {
                    "value": "3,68E+00",
                    "module": "B4",
                    "scenario": null
                },
                {
                    "value": "0,00E+00",
                    "module": "C1",
                    "scenario": null
                },
                {
                    "value": "8,04E-04",
                    "module": "C2",
                    "scenario": null
                },
                {
                    "value": "1,83E-02",
                    "module": "C3",
                    "scenario": null
                },
                {
                    "value": "1,03E-02",
                    "module": "C4",
                    "scenario": null
                },
                {
                    "value": "-2,15E-01",
                    "module": "D",
                    "scenario": null
                }
            ]
        }
    ],
    "end_of_life_waste": [
        {
            "parameter": "HWD",
            "values": [
                {
                    "value": "2,29E+00",
                    "module": "A1-A3",
                    "scenario": null
                },
                {
                    "value": "2,70E-03",
                    "module": "A4",
                    "scenario": null
                },
                {
                    "value": "0,00E+00",
                    "module": "A5",
                    "scenario": null
                },
                {
                    "value": "1,78E-02",
                    "module": "B2",
                    "scenario": null
                },
                {
                    "value": "2,29E+00",
                    "module": "B4",
                    "scenario": null
                },
                {
                    "value": "0,00E+00",
                    "module": "C1",
                    "scenario": null
                },
                {
                    "value": "3,83E-04",
                    "module": "C2",
                    "scenario": null
                },
                {
                    "value": "0,00E+00",
                    "module": "C3",
                    "scenario": null
                },
                {
                    "value": "4,48E+01",
                    "module": "C4",
                    "scenario": null
                },
                {
                    "value": "4,49E-03",
                    "module": "D",
                    "scenario": null
                }
            ]
        },
        {
            "parameter": "NHWD",
            "values": [
                {
                    "value": "3,28E+01",
                    "module": "A1-A3",
                    "scenario": null
                },
                {
                    "value": "3,99E+00",
                    "module": "A4",
                    "scenario": null
                },
                {
                    "value": "3,59E-01",
                    "module": "A5",
                    "scenario": null
                },
                {
                    "value": "8,23E-01",
                    "module": "B2",
                    "scenario": null
                },
                {
                    "value": "3,72E+01",
                    "module": "B4",
                    "scenario": null
                },
                {
                    "value": "0,00E+00",
                    "module": "C1",
                    "scenario": null
                },
                {
                    "value": "4,40E-01",
                    "module": "C2",
                    "scenario": null
                },
                {
                    "value": "4,18E+01",
                    "module": "C3",
                    "scenario": null
                },
                {
                    "value": "4,20E-01",
                    "module": "C4",
                    "scenario": null
                },
                {
                    "value": "-1,10E+00",
                    "module": "D",
                    "scenario": null
                }
            ]
        },
        {
            "parameter": "RWD",
            "values": [
                {
                    "value": "6,16E-03",
                    "module": "A1-A3",
                    "scenario": null
                },
                {
                    "value": "3,40E-04",
                    "module": "A4",
                    "scenario": null
                },
                {
                    "value": "0,00E+00",
                    "module": "A5",
                    "scenario": null
                },
                {
                    "value": "2,05E-04",
                    "module": "B2",
                    "scenario": null
                },
                {
                    "value": "6,50E-03",
                    "module": "B4",
                    "scenario": null
                },
                {
                    "value": "0,00E+00",
                    "module": "C1",
                    "scenario": null
                },
                {
                    "value": "4,83E-05",
                    "module": "C2",
                    "scenario": null
                },
                {
                    "value": "0,00E+00",
                    "module": "C3",
                    "scenario": null
                },
                {
                    "value": "7,06E-05",
                    "module": "C4",
                    "scenario": null
                },
                {
                    "value": "-2,04E-04",
                    "module": "D",
                    "scenario": null
                }
            ]
        }
    ],
    "end_of_life_flow": [
        {
            "parameter": "CRU",
            "values": [
                {
                    "value": "0,00E+00",
                    "module": "A1-A3",
                    "scenario": null
                },
                {
                    "value": "0,00E+00",
                    "module": "A4",
                    "scenario": null
                },
                {
                    "value": "3,41E+00",
                    "module": "A5",
                    "scenario": null
                },
                {
                    "value": "0,00E+00",
                    "module": "B2",
                    "scenario": null
                },
                {
                    "value": "3,41E+00",
                    "module": "B4",
                    "scenario": null
                },
                {
                    "value": "0,00E+00",
                    "module": "C1",
                    "scenario": null
                },
                {
                    "value": "0,00E+00",
                    "module": "C2",
                    "scenario": null
                },
                {
                    "value": "0,00E+00",
                    "module": "C3",
                    "scenario": null
                },
                {
                    "value": "0,00E+00",
                    "module": "C4",
                    "scenario": null
                },
                {
                    "value": "0,00E+00",
                    "module": "D",
                    "scenario": null
                }
            ]
        },
        {
            "parameter": "MFR",
            "values": [
                {
                    "value": "4,48E-01",
                    "module": "A1-A3",
                    "scenario": null
                },
                {
                    "value": "0,00E+00",
                    "module": "A4",
                    "scenario": null
                },
                {
                    "value": "1,16E-01",
                    "module": "A5",
                    "scenario": null
                },
                {
                    "value": "0,00E+00",
                    "module": "B2",
                    "scenario": null
                },
                {
                    "value": "5,64E-01",
                    "module": "B4",
                    "scenario": null
                },
                {
                    "value": "0,00E+00",
                    "module": "C1",
                    "scenario": null
                },
                {
                    "value": "0,00E+00",
                    "module": "C2",
                    "scenario": null
                },
                {
                    "value": "4,68E-01",
                    "module": "C3",
                    "scenario": null
                },
                {
                    "value": "0,00E+00",
                    "module": "C4",
                    "scenario": null
                },
                {
                    "value": "0,00E+00",
                    "module": "D",
                    "scenario": null
                }
            ]
        },
        {
            "parameter": "MER",
            "values": [
                {
                    "value": "3,00E+00",
                    "module": "A1-A3",
                    "scenario": null
                },
                {
                    "value": "0,00E+00",
                    "module": "A4",
                    "scenario": null
                },
                {
                    "value": "1,78E-01",
                    "module": "A5",
                    "scenario": null
                },
                {
                    "value": "0,00E+00",
                    "module": "B2",
                    "scenario": null
                },
                {
                    "value": "3,18E+00",
                    "module": "B4",
                    "scenario": null
                },
                {
                    "value": "0,00E+00",
                    "module": "C1",
                    "scenario": null
                },
                {
                    "value": "0,00E+00",
                    "module": "C2",
                    "scenario": null
                },
                {
                    "value": "6,79E+01",
                    "module": "C3",
                    "scenario": null
                },
                {
                    "value": "0,00E+00",
                    "module": "C4",
                    "scenario": null
                },
                {
                    "value": "0,00E+00",
                    "module": "D",
                    "scenario": null
                }
            ]
        },
        {
            "parameter": "EEE",
            "values": [
                {
                    "value": "1,30E+00",
                    "module": "A1-A3",
                    "scenario": null
                },
                {
                    "value": "0,00E+00",
                    "module": "A4",
                    "scenario": null
                },
                {
                    "value": "1,24E-01",
                    "module": "A5",
                    "scenario": null
                },
                {
                    "value": "2,30E-01",
                    "module": "B2",
                    "scenario": null
                },
                {
                    "value": "1,43E+00",
                    "module": "B4",
                    "scenario": null
                },
                {
                    "value": "0,00E+00",
                    "module": "C1",
                    "scenario": null
                },
                {
                    "value": "0,00E+00",
                    "module": "C2",
                    "scenario": null
                },
                {
                    "value": "1,88E+01",
                    "module": "C3",
                    "scenario": null
                },
                {
                    "value": "0,00E+00",
                    "module": "C4",
                    "scenario": null
                },
                {
                    "value": "0,00E+00",
                    "module": "D",
                    "scenario": null
                }
            ]
        },
        {
            "parameter": "EET",
            "values": [
                {
                    "value": "1,92E+01",
                    "module": "A1-A3",
                    "scenario": null
                },
                {
                    "value": "0,00E+00",
                    "module": "A4",
                    "scenario": null
                },
                {
                    "value": "1,87E+00",
                    "module": "A5",
                    "scenario": null
                },
                {
                    "value": "1,60E+00",
                    "module": "B2",
                    "scenario": null
                },
                {
                    "value": "2,11E+01",
                    "module": "B4",
                    "scenario": null
                },
                {
                    "value": "0,00E+00",
                    "module": "C1",
                    "scenario": null
                },
                {
                    "value": "0,00E+00",
                    "module": "C2",
                    "scenario": null
                },
                {
                    "value": "2,85E+02",
                    "module": "C3",
                    "scenario": null
                },
                {
                    "value": "0,00E+00",
                    "module": "C4",
                    "scenario": null
                },
                {
                    "value": "0,00E+00",
                    "module": "D",
                    "scenario": null
                }
            ]
        }
    ]
}