{
    "product_name": "Dalapro F",
    "epd_id": "NEPD-3185-1826-EN",
    "compliance": [
        "EN 15804",
        "ISO 14025",
        "ISO 21930"
    ],
    "producer_name": "Saint-Gobain Sweden AB,  Scanspac",
    "environmental_impact": [
        {
            "parameter": "GWP-total",
            "values": [
                {
                    "value": "1,13E-01",
                    "module": "A1",
                    "scenario": null
                },
                {
                    "value": "3,87E-03",
                    "module": "A2",
                    "scenario": null
                },
                {
                    "value": "9,45E-03",
                    "module": "A3",
                    "scenario": null
                },
                {
                    "value": "2,48E-02",
                    "module": "A4",
                    "scenario": null
                },
                {
                    "value": "1,26E-01",
                    "module": "A1A3",
                    "scenario": null
                }
            ]
        },
        {
            "parameter": "ODP",
            "values": [
                {
                    "value": "1,28E-08",
                    "module": "A1",
                    "scenario": null
                },
                {
                    "value": "7,53E-10",
                    "module": "A2",
                    "scenario": null
                },
                {
                    "value": "8,51E-10",
                    "module": "A3",
                    "scenario": null
                },
                {
                    "value": "5,10E-09",
                    "module": "A4",
                    "scenario": null
                },
                {
                    "value": "1,44E-08",
                    "module": "A1A3",
                    "scenario": null
                }
            ]
        },
        {
            "parameter": "AP",
            "values": [
                {
                    "value": "9,46E-04",
                    "module": "A1",
                    "scenario": null
                },
                {
                    "value": "1,26E-05",
                    "module": "A2",
                    "scenario": null
                },
                {
                    "value": "6,45E-05",
                    "module": "A3",
                    "scenario": null
                },
                {
                    "value": "6,41E-05",
                    "module": "A4",
                    "scenario": null
                },
                {
                    "value": "1,02E-03",
                    "module": "A1A3",
                    "scenario": null
                }
            ]
        },
        {
            "parameter": "EP",
            "values": [
                {
                    "value": "1,90E-04",
                    "module": "A1",
                    "scenario": null
                },
                {
                    "value": "2,11E-06",
                    "module": "A2",
                    "scenario": null
                },
                {
                    "value": "3,94E-05",
                    "module": "A3",
                    "scenario": null
                },
                {
                    "value": "8,84E-06",
                    "module": "A4",
                    "scenario": null
                },
                {
                    "value": "2,32E-04",
                    "module": "A1A3",
                    "scenario": null
                }
            ]
        },
        {
            "parameter": "POCP",
            "values": [
                {
                    "value": "5,94E-05",
                    "module": "A1",
                    "scenario": null
                },
                {
                    "value": "6,26E-07",
                    "module": "A2",
                    "scenario": null
                },
                {
                    "value": "4,55E-06",
                    "module": "A3",
                    "scenario": null
                },
                {
                    "value": "3,88E-06",
                    "module": "A4",
                    "scenario": null
                },
                {
                    "value": "6,46E-05",
                    "module": "A1A3",
                    "scenario": null
                }
            ]
        },
        {
            "parameter": "ADPE",
            "values": [
                {
                    "value": "6,40E-07",
                    "module": "A1",
                    "scenario": null
                },
                {
                    "value": "8,74E-09",
                    "module": "A2",
                    "scenario": null
                },
                {
                    "value": "2,82E-08",
                    "module": "A3",
                    "scenario": null
                },
                {
                    "value": "5,91E-08",
                    "module": "A4",
                    "scenario": null
                },
                {
                    "value": "6,77E-07",
                    "module": "A1A3",
                    "scenario": null
                }
            ]
        },
        {
            "parameter": "ADPF",
            "values": [
                {
                    "value": "2,80E+00",
                    "module": "A1",
                    "scenario": null
                },
                {
                    "value": "6,07E-02",
                    "module": "A2",
                    "scenario": null
                },
                {
                    "value": "5,40E-02",
                    "module": "A3",
                    "scenario": null
                },
                {
                    "value": "4,08E-01",
                    "module": "A4",
                    "scenario": null
                },
                {
                    "value": "2,92E+00",
                    "module": "A1A3",
                    "scenario": null
                }
            ]
        }
    ],
    "additional_environmental_impact": [],
    "resource_use": [
        {
            "parameter": "PERE",
            "values": [
                {
                    "value": "9,85E-01",
                    "module": "A1",
                    "scenario": null
                },
                {
                    "value": "1,10E-03",
                    "module": "A2",
                    "scenario": null
                },
                {
                    "value": "2,88E-01",
                    "module": "A3",
                    "scenario": null
                },
                {
                    "value": "7,41E-03",
                    "module": "A4",
                    "scenario": null
                },
                {
                    "value": "1,27E+00",
                    "module": "A1A3",
                    "scenario": null
                }
            ]
        },
        {
            "parameter": "PERM",
            "values": [
                {
                    "value": "6,97E-01",
                    "module": "A1",
                    "scenario": null
                },
                {
                    "value": "0,00E+00",
                    "module": "A2",
                    "scenario": null
                },
                {
                    "value": "5,36E-04",
                    "module": "A3",
                    "scenario": null
                },
                {
                    "value": "0,00E+00",
                    "module": "A4",
                    "scenario": null
                },
                {
                    "value": "6,97E-01",
                    "module": "A1A3",
                    "scenario": null
                }
            ]
        },
        {
            "parameter": "PERT",
            "values": [
                {
                    "value": "1,68E+00",
                    "module": "A1",
                    "scenario": null
                },
                {
                    "value": "1,10E-03",
                    "module": "A2",
                    "scenario": null
                },
                {
                    "value": "2,88E-01",
                    "module": "A3",
                    "scenario": null
                },
                {
                    "value": "7,41E-03",
                    "module": "A4",
                    "scenario": null
                },
                {
                    "value": "1,97E+00",
                    "module": "A1A3",
                    "scenario": null
                }
            ]
        },
        {
            "parameter": "PENRE",
            "values": [
                {
                    "value": "2,09E+00",
                    "module": "A1",
                    "scenario": null
                },
                {
                    "value": "6,26E-02",
                    "module": "A2",
                    "scenario": null
                },
                {
                    "value": "9,25E-02",
                    "module": "A3",
                    "scenario": null
                },
                {
                    "value": "4,20E-01",
                    "module": "A4",
                    "scenario": null
                },
                {
                    "value": "2,24E+00",
                    "module": "A1A3",
                    "scenario": null
                }
            ]
        },
        {
            "parameter": "PENRM",
            "values": [
                {
                    "value": "1,22E+00",
                    "module": "A1",
                    "scenario": null
                },
                {
                    "value": "0,00E+00",
                    "module": "A2",
                    "scenario": null
                },
                {
                    "value": "0,00E+00",
                    "module": "A3",
                    "scenario": null
                },
                {
                    "value": "0,00E+00",
                    "module": "A4",
                    "scenario": null
                },
                {
                    "value": "1,22E+00",
                    "module": "A1A3",
                    "scenario": null
                }
            ]
        },
        {
            "parameter": "PENRT",
            "values": [
                {
                    "value": "3,30E+00",
                    "module": "A1",
                    "scenario": null
                },
                {
                    "value": "6,26E-02",
                    "module": "A2",
                    "scenario": null
                },
                {
                    "value": "9,25E-02",
                    "module": "A3",
                    "scenario": null
                },
                {
                    "value": "4,20E-01",
                    "module": "A4",
                    "scenario": null
                },
                {
                    "value": "3,46E+00",
                    "module": "A1A3",
                    "scenario": null
                }
            ]
        },
        {
            "parameter": "SM",
            "values": [
                {
                    "value": "2,04E-02",
                    "module": "A1",
                    "scenario": null
                },
                {
                    "value": "0,00E+00",
                    "module": "A2",
                    "scenario": null
                },
                {
                    "value": "0,00E+00",
                    "module": "A3",
                    "scenario": null
                },
                {
                    "value": "0,00E+00",
                    "module": "A4",
                    "scenario": null
                },
                {
                    "value": "2,04E-02",
                    "module": "A1A3",
                    "scenario": null
                }
            ]
        },
        {
            "parameter": "RSF",
            "values": [
                {
                    "value": "0,00E+00",
                    "module": "A1",
                    "scenario": null
                },
                {
                    "value": "0,00E+00",
                    "module": "A2",
                    "scenario": null
                },
                {
                    "value": "0,00E+00",
                    "module": "A3",
                    "scenario": null
                },
                {
                    "value": "0,00E+00",
                    "module": "A4",
                    "scenario": null
                },
                {
                    "value": "0,00E+00",
                    "module": "A1A3",
                    "scenario": null
                }
            ]
        },
        {
            "parameter": "NRSF",
            "values": [
                {
                    "value": "0,00E+00",
                    "module": "A1",
                    "scenario": null
                },
                {
                    "value": "0,00E+00",
                    "module": "A2",
                    "scenario": null
                },
                {
                    "value": "0,00E+00",
                    "module": "A3",
                    "scenario": null
                },
                {
                    "value": "0,00E+00",
                    "module": "A4",
                    "scenario": null
                },
                {
                    "value": "0,00E+00",
                    "module": "A1A3",
                    "scenario": null
                }
            ]
        },
        {
            "parameter": "FW",
            "values": [
                {
                    "value": "1,44E-03",
                    "module": "A1",
                    "scenario": null
                },
                {
                    "value": "1,48E-05",
                    "module": "A2",
                    "scenario": null
                },
                {
                    "value": "6,69E-04",
                    "module": "A3",
                    "scenario": null
                },
                {
                    "value": "9,95E-05",
                    "module": "A4",
                    "scenario": null
                },
                {
                    "value": "2,12E-03",
                    "module": "A1A3",
                    "scenario": null
                }
            ]
        }
    ],
    "end_of_life_waste": [
        {
            "parameter": "HWD",
            "values": [
                {
                    "value": "3,24E-06",
                    "module": "A1",
                    "scenario": null
                },
                {
                    "value": "3,33E-08",
                    "module": "A2",
                    "scenario": null
                },
                {
                    "value": "3,72E-03",
                    "module": "A3",
                    "scenario": null
                },
                {
                    "value": "2,24E-07",
                    "module": "A4",
                    "scenario": null
                },
                {
                    "value": "3,72E-03",
                    "module": "A1A3",
                    "scenario": null
                }
            ]
        },
        {
            "parameter": "NHWD",
            "values": [
                {
                    "value": "7,43E-02",
                    "module": "A1",
                    "scenario": null
                },
                {
                    "value": "5,68E-03",
                    "module": "A2",
                    "scenario": null
                },
                {
                    "value": "1,25E-02",
                    "module": "A3",
                    "scenario": null
                },
                {
                    "value": "3,84E-02",
                    "module": "A4",
                    "scenario": null
                },
                {
                    "value": "9,25E-02",
                    "module": "A1A3",
                    "scenario": null
                }
            ]
        },
        {
            "parameter": "RWD",
            "values": [
                {
                    "value": "9,79E-06",
                    "module": "A1",
                    "scenario": null
                },
                {
                    "value": "4,38E-07",
                    "module": "A2",
                    "scenario": null
                },
                {
                    "value": "1,22E-07",
                    "module": "A3",
                    "scenario": null
                },
                {
                    "value": "2,94E-06",
                    "module": "A4",
                    "scenario": null
                },
                {
                    "value": "1,04E-05",
                    "module": "A1A3",
                    "scenario": null
                }
            ]
        }
    ],
    "end_of_life_flow": [
        {
            "parameter": "CRU",
            "values": [
                {
                    "value": "0,00E+00",
                    "module": "A1",
                    "scenario": null
                },
                {
                    "value": "0,00E+00",
                    "module": "A2",
                    "scenario": null
                },
                {
                    "value": "0,00E+00",
                    "module": "A3",
                    "scenario": null
                },
                {
                    "value": "0,00E+00",
                    "module": "A4",
                    "scenario": null
                },
                {
                    "value": "0,00E+00",
                    "module": "A1A3",
                    "scenario": null
                }
            ]
        },
        {
            "parameter": "MFR",
            "values": [
                {
                    "value": "0,00E+00",
                    "module": "A1",
                    "scenario": null
                },
                {
                    "value": "0,00E+00",
                    "module": "A2",
                    "scenario": null
                },
                {
                    "value": "8,00E-04",
                    "module": "A3",
                    "scenario": null
                },
                {
                    "value": "0,00E+00",
                    "module": "A4",
                    "scenario": null
                },
                {
                    "value": "8,00E-04",
                    "module": "A1A3",
                    "scenario": null
                }
            ]
        },
        {
            "parameter": "MER",
            "values": [
                {
                    "value": "0,00E+00",
                    "module": "A1",
                    "scenario": null
                },
                {
                    "value": "0,00E+00",
                    "module": "A2",
                    "scenario": null
                },
                {
                    "value": "4,73E-03",
                    "module": "A3",
                    "scenario": null
                },
                {
                    "value": "0,00E+00",
                    "module": "A4",
                    "scenario": null
                },
                {
                    "value": "4,73E-03",
                    "module": "A1A3",
                    "scenario": null
                }
            ]
        },
        {
            "parameter": "EEE",
            "values": [
                {
                    "value": "0,00E+00",
                    "module": "A1",
                    "scenario": null
                },
                {
                    "value": "0,00E+00",
                    "module": "A2",
                    "scenario": null
                },
                {
                    "value": "3,15E-03",
                    "module": "A3",
                    "scenario": null
                },
                {
                    "value": "0,00E+00",
                    "module": "A4",
                    "scenario": null
                },
                {
                    "value": "3,15E-03",
                    "module": "A1A3",
                    "scenario": null
                }
            ]
        },
        {
            "parameter": "EET",
            "values": [
                {
                    "value": "0,00E+00",
                    "module": "A1",
                    "scenario": null
                },
                {
                    "value": "0,00E+00",
                    "module": "A2",
                    "scenario": null
                },
                {
                    "value": "2,35E-02",
                    "module": "A3",
                    "scenario": null
                },
                {
                    "value": "0,00E+00",
                    "module": "A4",
                    "scenario": null
                },
                {
                    "value": "2,35E-02",
                    "module": "A1A3",
                    "scenario": null
                }
            ]
        }
    ]
}