{
    "product_name": "Task Chair Plus[6]/[8]",
    "epd_id": "NEPD-3609-2539-EN",
    "compliance": [
        "EN 15804",
        "ISO 14025",
        "ISO 21930"
    ],
    "producer_name": "Kinnarps AB",
    "environmental_impact": [
        {
            "parameter": "GWP-total",
            "values": [
                {
                    "value": "7,74E+01",
                    "module": "A1",
                    "scenario": null
                },
                {
                    "value": "9,48E-01",
                    "module": "A2",
                    "scenario": null
                },
                {
                    "value": "2,95E+00",
                    "module": "A3",
                    "scenario": null
                },
                {
                    "value": "2,04E-01",
                    "module": "A4",
                    "scenario": null
                },
                {
                    "value": "8,13E+01",
                    "module": "A1A3",
                    "scenario": null
                }
            ]
        },
        {
            "parameter": "ODP",
            "values": [
                {
                    "value": "2,64E-06",
                    "module": "A1",
                    "scenario": null
                },
                {
                    "value": "1,67E-07",
                    "module": "A2",
                    "scenario": null
                },
                {
                    "value": "3,53E-06",
                    "module": "A3",
                    "scenario": null
                },
                {
                    "value": "3,29E-08",
                    "module": "A4",
                    "scenario": null
                },
                {
                    "value": "6,34E-06",
                    "module": "A1A3",
                    "scenario": null
                }
            ]
        },
        {
            "parameter": "AP",
            "values": [
                {
                    "value": "3,98E-01",
                    "module": "A1",
                    "scenario": null
                },
                {
                    "value": "5,33E-03",
                    "module": "A2",
                    "scenario": null
                },
                {
                    "value": "1,44E-02",
                    "module": "A3",
                    "scenario": null
                },
                {
                    "value": "8,29E-04",
                    "module": "A4",
                    "scenario": null
                },
                {
                    "value": "4,18E-01",
                    "module": "A1A3",
                    "scenario": null
                }
            ]
        },
        {
            "parameter": "EP",
            "values": [
                {
                    "value": "6,92E-02",
                    "module": "A1",
                    "scenario": null
                },
                {
                    "value": "6,55E-04",
                    "module": "A2",
                    "scenario": null
                },
                {
                    "value": "2,96E-03",
                    "module": "A3",
                    "scenario": null
                },
                {
                    "value": "1,23E-04",
                    "module": "A4",
                    "scenario": null
                },
                {
                    "value": "7,28E-02",
                    "module": "A1A3",
                    "scenario": null
                }
            ]
        },
        {
            "parameter": "POCP",
            "values": [
                {
                    "value": "2,81E-02",
                    "module": "A1",
                    "scenario": null
                },
                {
                    "value": "2,36E-04",
                    "module": "A2",
                    "scenario": null
                },
                {
                    "value": "3,58E-03",
                    "module": "A3",
                    "scenario": null
                },
                {
                    "value": "7,47E-05",
                    "module": "A4",
                    "scenario": null
                },
                {
                    "value": "3,19E-02",
                    "module": "A1A3",
                    "scenario": null
                }
            ]
        },
        {
            "parameter": "ADPE",
            "values": [
                {
                    "value": "1,10E-03",
                    "module": "A1",
                    "scenario": null
                },
                {
                    "value": "1,77E-05",
                    "module": "A2",
                    "scenario": null
                },
                {
                    "value": "5,73E-05",
                    "module": "A3",
                    "scenario": null
                },
                {
                    "value": "2,59E-05",
                    "module": "A4",
                    "scenario": null
                },
                {
                    "value": "1,17E-03",
                    "module": "A1A3",
                    "scenario": null
                }
            ]
        },
        {
            "parameter": "ADPF",
            "values": [
                {
                    "value": "8,12E+02",
                    "module": "A1",
                    "scenario": null
                },
                {
                    "value": "1,42E+01",
                    "module": "A2",
                    "scenario": null
                },
                {
                    "value": "2,75E+01",
                    "module": "A3",
                    "scenario": null
                },
                {
                    "value": "4,13E+00",
                    "module": "A4",
                    "scenario": null
                },
                {
                    "value": "8,53E+02",
                    "module": "A1A3",
                    "scenario": null
                }
            ]
        }
    ],
    "additional_environmental_impact": [],
    "resource_use": [
        {
            "parameter": "PERE",
            "values": [
                {
                    "value": "9,19E+01",
                    "module": "A1",
                    "scenario": null
                },
                {
                    "value": "3,10E-01",
                    "module": "A2",
                    "scenario": null
                },
                {
                    "value": "1,29E+02",
                    "module": "A3",
                    "scenario": null
                },
                {
                    "value": "2,04E-01",
                    "module": "A4",
                    "scenario": null
                },
                {
                    "value": "2,21E+02",
                    "module": "A1A3",
                    "scenario": null
                }
            ]
        },
        {
            "parameter": "PERM",
            "values": [
                {
                    "value": "1,22E+01",
                    "module": "A1",
                    "scenario": null
                },
                {
                    "value": "0,00E+00",
                    "module": "A2",
                    "scenario": null
                },
                {
                    "value": "0,00E+00",
                    "module": "A3",
                    "scenario": null
                },
                {
                    "value": "0,00E+00",
                    "module": "A4",
                    "scenario": null
                },
                {
                    "value": "1,22E+01",
                    "module": "A1A3",
                    "scenario": null
                }
            ]
        },
        {
            "parameter": "PERT",
            "values": [
                {
                    "value": "1,04E+02",
                    "module": "A1",
                    "scenario": null
                },
                {
                    "value": "3,10E-01",
                    "module": "A2",
                    "scenario": null
                },
                {
                    "value": "1,29E+02",
                    "module": "A3",
                    "scenario": null
                },
                {
                    "value": "2,04E-01",
                    "module": "A4",
                    "scenario": null
                },
                {
                    "value": "2,34E+02",
                    "module": "A1A3",
                    "scenario": null
                }
            ]
        },
        {
            "parameter": "PENRE",
            "values": [
                {
                    "value": "9,66E+02",
                    "module": "A1",
                    "scenario": null
                },
                {
                    "value": "1,48E+01",
                    "module": "A2",
                    "scenario": null
                },
                {
                    "value": "4,65E+02",
                    "module": "A3",
                    "scenario": null
                },
                {
                    "value": "4,51E+00",
                    "module": "A4",
                    "scenario": null
                },
                {
                    "value": "1,45E+03",
                    "module": "A1A3",
                    "scenario": null
                }
            ]
        },
        {
            "parameter": "PENRM",
            "values": [
                {
                    "value": "1,65E+02",
                    "module": "A1",
                    "scenario": null
                },
                {
                    "value": "0,00E+00",
                    "module": "A2",
                    "scenario": null
                },
                {
                    "value": "0,00E+00",
                    "module": "A3",
                    "scenario": null
                },
                {
                    "value": "0,00E+00",
                    "module": "A4",
                    "scenario": null
                },
                {
                    "value": "1,65E+02",
                    "module": "A1A3",
                    "scenario": null
                }
            ]
        },
        {
            "parameter": "PENRT",
            "values": [
                {
                    "value": "1,13E+03",
                    "module": "A1",
                    "scenario": null
                },
                {
                    "value": "1,47E+01",
                    "module": "A2",
                    "scenario": null
                },
                {
                    "value": "4,65E+02",
                    "module": "A3",
                    "scenario": null
                },
                {
                    "value": "4,45E+00",
                    "module": "A4",
                    "scenario": null
                },
                {
                    "value": "1,61E+03",
                    "module": "A1A3",
                    "scenario": null
                }
            ]
        },
        {
            "parameter": "SM",
            "values": [
                {
                    "value": "3,95E+00",
                    "module": "A1",
                    "scenario": null
                },
                {
                    "value": "1,43E-01",
                    "module": "A2",
                    "scenario": null
                },
                {
                    "value": "9,80E-03",
                    "module": "A3",
                    "scenario": null
                },
                {
                    "value": "2,42E-01",
                    "module": "A4",
                    "scenario": null
                },
                {
                    "value": "4,10E+00",
                    "module": "A1A3",
                    "scenario": null
                }
            ]
        },
        {
            "parameter": "RSF",
            "values": [
                {
                    "value": "0,00E+00",
                    "module": "A1",
                    "scenario": null
                },
                {
                    "value": "4,13E-03",
                    "module": "A2",
                    "scenario": null
                },
                {
                    "value": "3,31E-02",
                    "module": "A3",
                    "scenario": null
                },
                {
                    "value": "6,63E-03",
                    "module": "A4",
                    "scenario": null
                },
                {
                    "value": "3,72E-02",
                    "module": "A1A3",
                    "scenario": null
                }
            ]
        },
        {
            "parameter": "NRSF",
            "values": [
                {
                    "value": "0,00E+00",
                    "module": "A1",
                    "scenario": null
                },
                {
                    "value": "1,42E-02",
                    "module": "A2",
                    "scenario": null
                },
                {
                    "value": "3,55E-01",
                    "module": "A3",
                    "scenario": null
                },
                {
                    "value": "2,29E-02",
                    "module": "A4",
                    "scenario": null
                },
                {
                    "value": "3,69E-01",
                    "module": "A1A3",
                    "scenario": null
                }
            ]
        },
        {
            "parameter": "FW",
            "values": [
                {
                    "value": "6,17E-01",
                    "module": "A1",
                    "scenario": null
                },
                {
                    "value": "3,29E-03",
                    "module": "A2",
                    "scenario": null
                },
                {
                    "value": "1,71E-01",
                    "module": "A3",
                    "scenario": null
                },
                {
                    "value": "1,84E-03",
                    "module": "A4",
                    "scenario": null
                },
                {
                    "value": "7,91E-01",
                    "module": "A1A3",
                    "scenario": null
                }
            ]
        }
    ],
    "end_of_life_waste": [
        {
            "parameter": "HWD",
            "values": [
                {
                    "value": "1,40E-02",
                    "module": "A1",
                    "scenario": null
                },
                {
                    "value": "4,07E-04",
                    "module": "A2",
                    "scenario": null
                },
                {
                    "value": "1,51E-01",
                    "module": "A3",
                    "scenario": null
                },
                {
                    "value": "6,32E-04",
                    "module": "A4",
                    "scenario": null
                },
                {
                    "value": "1,66E-01",
                    "module": "A1A3",
                    "scenario": null
                }
            ]
        },
        {
            "parameter": "NHWD",
            "values": [
                {
                    "value": "4,86E+01",
                    "module": "A1",
                    "scenario": null
                },
                {
                    "value": "1,02E+00",
                    "module": "A2",
                    "scenario": null
                },
                {
                    "value": "1,30E+00",
                    "module": "A3",
                    "scenario": null
                },
                {
                    "value": "6,70E-01",
                    "module": "A4",
                    "scenario": null
                },
                {
                    "value": "5,09E+01",
                    "module": "A1A3",
                    "scenario": null
                }
            ]
        },
        {
            "parameter": "RWD",
            "values": [
                {
                    "value": "1,66E-03",
                    "module": "A1",
                    "scenario": null
                },
                {
                    "value": "9,31E-05",
                    "module": "A2",
                    "scenario": null
                },
                {
                    "value": "7,62E-03",
                    "module": "A3",
                    "scenario": null
                },
                {
                    "value": "1,81E-05",
                    "module": "A4",
                    "scenario": null
                },
                {
                    "value": "9,37E-03",
                    "module": "A1A3",
                    "scenario": null
                }
            ]
        }
    ],
    "end_of_life_flow": [
        {
            "parameter": "CRU",
            "values": [
                {
                    "value": "0,00E+00",
                    "module": "A1",
                    "scenario": null
                },
                {
                    "value": "0,00E+00",
                    "module": "A2",
                    "scenario": null
                },
                {
                    "value": "0,00E+00",
                    "module": "A3",
                    "scenario": null
                },
                {
                    "value": "0,00E+00",
                    "module": "A4",
                    "scenario": null
                },
                {
                    "value": "0,00E+00",
                    "module": "A1A3",
                    "scenario": null
                }
            ]
        },
        {
            "parameter": "MFR",
            "values": [
                {
                    "value": "0,00E+00",
                    "module": "A1",
                    "scenario": null
                },
                {
                    "value": "2,70E-03",
                    "module": "A2",
                    "scenario": null
                },
                {
                    "value": "3,52E+00",
                    "module": "A3",
                    "scenario": null
                },
                {
                    "value": "4,33E-03",
                    "module": "A4",
                    "scenario": null
                },
                {
                    "value": "3,53E+00",
                    "module": "A1A3",
                    "scenario": null
                }
            ]
        },
        {
            "parameter": "MER",
            "values": [
                {
                    "value": "8,15E-04",
                    "module": "A1",
                    "scenario": null
                },
                {
                    "value": "4,77E-05",
                    "module": "A2",
                    "scenario": null
                },
                {
                    "value": "1,88E-03",
                    "module": "A3",
                    "scenario": null
                },
                {
                    "value": "7,69E-05",
                    "module": "A4",
                    "scenario": null
                },
                {
                    "value": "2,75E-03",
                    "module": "A1A3",
                    "scenario": null
                }
            ]
        },
        {
            "parameter": "EEE",
            "values": [
                {
                    "value": "0,00E+00",
                    "module": "A1",
                    "scenario": null
                },
                {
                    "value": "3,56E-04",
                    "module": "A2",
                    "scenario": null
                },
                {
                    "value": "3,30E+00",
                    "module": "A3",
                    "scenario": null
                },
                {
                    "value": "5,45E-04",
                    "module": "A4",
                    "scenario": null
                },
                {
                    "value": "3,30E+00",
                    "module": "A1A3",
                    "scenario": null
                }
            ]
        },
        {
            "parameter": "EET",
            "values": [
                {
                    "value": "0,00E+00",
                    "module": "A1",
                    "scenario": null
                },
                {
                    "value": "5,39E-03",
                    "module": "A2",
                    "scenario": null
                },
                {
                    "value": "3,59E+01",
                    "module": "A3",
                    "scenario": null
                },
                {
                    "value": "8,24E-03",
                    "module": "A4",
                    "scenario": null
                },
                {
                    "value": "3,59E+01",
                    "module": "A1A3",
                    "scenario": null
                }
            ]
        }
    ]
}