{
    "product_name": "Fastkarm vindu for yttervegg med 3-lags glass og furukarm",
    "epd_id": "NEPD-7729-7108",
    "compliance": [
        "EN 15804+A2",
        "ISO 14025",
        "ISO 21930"
    ],
    "producer_name": "L\u00f8ken Trevare AS",
    "environmental_impact": [
        {
            "parameter": "GWP-total",
            "values": [
                {
                    "value": "8,63E+01",
                    "module": "A1-A3",
                    "scenario": null
                },
                {
                    "value": "2,27E+00",
                    "module": "A4",
                    "scenario": null
                },
                {
                    "value": "1,62E+00",
                    "module": "A5",
                    "scenario": null
                },
                {
                    "value": "7,56E+00",
                    "module": "B2",
                    "scenario": null
                },
                {
                    "value": "5,45E+01",
                    "module": "B4",
                    "scenario": null
                },
                {
                    "value": "0,00E+00",
                    "module": "C1",
                    "scenario": null
                },
                {
                    "value": "0,00E+00",
                    "module": "C2",
                    "scenario": null
                },
                {
                    "value": "1,82E+01",
                    "module": "C3",
                    "scenario": null
                },
                {
                    "value": "5,23E-01",
                    "module": "C4",
                    "scenario": null
                },
                {
                    "value": "-8,03E-01",
                    "module": "D",
                    "scenario": null
                }
            ]
        },
        {
            "parameter": "GWP-fossil",
            "values": [
                {
                    "value": "1,04E+02",
                    "module": "A1-A3",
                    "scenario": null
                },
                {
                    "value": "2,27E+00",
                    "module": "A4",
                    "scenario": null
                },
                {
                    "value": "1,06E-02",
                    "module": "A5",
                    "scenario": null
                },
                {
                    "value": "7,40E+00",
                    "module": "B2",
                    "scenario": null
                },
                {
                    "value": "5,40E+01",
                    "module": "B4",
                    "scenario": null
                },
                {
                    "value": "0,00E+00",
                    "module": "C1",
                    "scenario": null
                },
                {
                    "value": "0,00E+00",
                    "module": "C2",
                    "scenario": null
                },
                {
                    "value": "1,46E+00",
                    "module": "C3",
                    "scenario": null
                },
                {
                    "value": "5,22E-01",
                    "module": "C4",
                    "scenario": null
                },
                {
                    "value": "-7,75E-01",
                    "module": "D",
                    "scenario": null
                }
            ]
        },
        {
            "parameter": "GWP-biogenic",
            "values": [
                {
                    "value": "-1,77E+01",
                    "module": "A1-A3",
                    "scenario": null
                },
                {
                    "value": "9,64E-04",
                    "module": "A4",
                    "scenario": null
                },
                {
                    "value": "1,61E+00",
                    "module": "A5",
                    "scenario": null
                },
                {
                    "value": "2,87E-02",
                    "module": "B2",
                    "scenario": null
                },
                {
                    "value": "3,42E-01",
                    "module": "B4",
                    "scenario": null
                },
                {
                    "value": "0,00E+00",
                    "module": "C1",
                    "scenario": null
                },
                {
                    "value": "0,00E+00",
                    "module": "C2",
                    "scenario": null
                },
                {
                    "value": "1,68E+01",
                    "module": "C3",
                    "scenario": null
                },
                {
                    "value": "3,95E-04",
                    "module": "C4",
                    "scenario": null
                },
                {
                    "value": "-1,79E-03",
                    "module": "D",
                    "scenario": null
                }
            ]
        },
        {
            "parameter": "GWP-luluc",
            "values": [
                {
                    "value": "2,70E-01",
                    "module": "A1-A3",
                    "scenario": null
                },
                {
                    "value": "7,87E-04",
                    "module": "A4",
                    "scenario": null
                },
                {
                    "value": "1,25E-06",
                    "module": "A5",
                    "scenario": null
                },
                {
                    "value": "1,30E-01",
                    "module": "B2",
                    "scenario": null
                },
                {
                    "value": "1,36E-01",
                    "module": "B4",
                    "scenario": null
                },
                {
                    "value": "0,00E+00",
                    "module": "C1",
                    "scenario": null
                },
                {
                    "value": "0,00E+00",
                    "module": "C2",
                    "scenario": null
                },
                {
                    "value": "8,84E-05",
                    "module": "C3",
                    "scenario": null
                },
                {
                    "value": "1,60E-04",
                    "module": "C4",
                    "scenario": null
                },
                {
                    "value": "-2,63E-02",
                    "module": "D",
                    "scenario": null
                }
            ]
        },
        {
            "parameter": "ODP",
            "values": [
                {
                    "value": "3,69E-06",
                    "module": "A1-A3",
                    "scenario": null
                },
                {
                    "value": "5,17E-07",
                    "module": "A4",
                    "scenario": null
                },
                {
                    "value": "8,89E-10",
                    "module": "A5",
                    "scenario": null
                },
                {
                    "value": "5,37E-07",
                    "module": "B2",
                    "scenario": null
                },
                {
                    "value": "2,21E-06",
                    "module": "B4",
                    "scenario": null
                },
                {
                    "value": "0,00E+00",
                    "module": "C1",
                    "scenario": null
                },
                {
                    "value": "0,00E+00",
                    "module": "C2",
                    "scenario": null
                },
                {
                    "value": "3,31E-08",
                    "module": "C3",
                    "scenario": null
                },
                {
                    "value": "1,65E-07",
                    "module": "C4",
                    "scenario": null
                },
                {
                    "value": "-5,51E-02",
                    "module": "D",
                    "scenario": null
                }
            ]
        },
        {
            "parameter": "AP",
            "values": [
                {
                    "value": "9,94E-01",
                    "module": "A1-A3",
                    "scenario": null
                },
                {
                    "value": "9,36E-03",
                    "module": "A4",
                    "scenario": null
                },
                {
                    "value": "2,47E-05",
                    "module": "A5",
                    "scenario": null
                },
                {
                    "value": "3,66E-02",
                    "module": "B2",
                    "scenario": null
                },
                {
                    "value": "5,05E-01",
                    "module": "B4",
                    "scenario": null
                },
                {
                    "value": "0,00E+00",
                    "module": "C1",
                    "scenario": null
                },
                {
                    "value": "0,00E+00",
                    "module": "C2",
                    "scenario": null
                },
                {
                    "value": "3,21E-03",
                    "module": "C3",
                    "scenario": null
                },
                {
                    "value": "3,76E-03",
                    "module": "C4",
                    "scenario": null
                },
                {
                    "value": "-6,36E-03",
                    "module": "D",
                    "scenario": null
                }
            ]
        },
        {
            "parameter": "POCP",
            "values": [
                {
                    "value": "5,48E-01",
                    "module": "A1-A3",
                    "scenario": null
                },
                {
                    "value": "9,61E-03",
                    "module": "A4",
                    "scenario": null
                },
                {
                    "value": "2,87E-05",
                    "module": "A5",
                    "scenario": null
                },
                {
                    "value": "4,11E-02",
                    "module": "B2",
                    "scenario": null
                },
                {
                    "value": "2,83E-01",
                    "module": "B4",
                    "scenario": null
                },
                {
                    "value": "0,00E+00",
                    "module": "C1",
                    "scenario": null
                },
                {
                    "value": "0,00E+00",
                    "module": "C2",
                    "scenario": null
                },
                {
                    "value": "4,02E-03",
                    "module": "C3",
                    "scenario": null
                },
                {
                    "value": "4,28E-03",
                    "module": "C4",
                    "scenario": null
                },
                {
                    "value": "-6,16E-03",
                    "module": "D",
                    "scenario": null
                }
            ]
        },
        {
            "parameter": "ADPE",
            "values": [
                {
                    "value": "4,20E-04",
                    "module": "A1-A3",
                    "scenario": null
                },
                {
                    "value": "5,68E-05",
                    "module": "A4",
                    "scenario": null
                },
                {
                    "value": "8,62E-08",
                    "module": "A5",
                    "scenario": null
                },
                {
                    "value": "1,47E-04",
                    "module": "B2",
                    "scenario": null
                },
                {
                    "value": "2,44E-04",
                    "module": "B4",
                    "scenario": null
                },
                {
                    "value": "0,00E+00",
                    "module": "C1",
                    "scenario": null
                },
                {
                    "value": "0,00E+00",
                    "module": "C2",
                    "scenario": null
                },
                {
                    "value": "2,11E-06",
                    "module": "C3",
                    "scenario": null
                },
                {
                    "value": "9,24E-06",
                    "module": "C4",
                    "scenario": null
                },
                {
                    "value": "-7,55E-06",
                    "module": "D",
                    "scenario": null
                }
            ]
        },
        {
            "parameter": "ADPF",
            "values": [
                {
                    "value": "1,78E+03",
                    "module": "A1-A3",
                    "scenario": null
                },
                {
                    "value": "3,46E+01",
                    "module": "A4",
                    "scenario": null
                },
                {
                    "value": "6,17E-02",
                    "module": "A5",
                    "scenario": null
                },
                {
                    "value": "2,08E+02",
                    "module": "B2",
                    "scenario": null
                },
                {
                    "value": "9,16E+02",
                    "module": "B4",
                    "scenario": null
                },
                {
                    "value": "0,00E+00",
                    "module": "C1",
                    "scenario": null
                },
                {
                    "value": "0,00E+00",
                    "module": "C2",
                    "scenario": null
                },
                {
                    "value": "3,32E+00",
                    "module": "C3",
                    "scenario": null
                },
                {
                    "value": "1,22E+01",
                    "module": "C4",
                    "scenario": null
                },
                {
                    "value": "-1,11E+01",
                    "module": "D",
                    "scenario": null
                }
            ]
        },
        {
            "parameter": "WDP",
            "values": [
                {
                    "value": "1,65E+03",
                    "module": "A1-A3",
                    "scenario": null
                },
                {
                    "value": "3,23E+01",
                    "module": "A4",
                    "scenario": null
                },
                {
                    "value": "1,60E-01",
                    "module": "A5",
                    "scenario": null
                },
                {
                    "value": "5,35E+01",
                    "module": "B2",
                    "scenario": null
                },
                {
                    "value": "8,58E+02",
                    "module": "B4",
                    "scenario": null
                },
                {
                    "value": "0,00E+00",
                    "module": "C1",
                    "scenario": null
                },
                {
                    "value": "0,00E+00",
                    "module": "C2",
                    "scenario": null
                },
                {
                    "value": "1,23E+01",
                    "module": "C3",
                    "scenario": null
                },
                {
                    "value": "2,27E+01",
                    "module": "C4",
                    "scenario": null
                },
                {
                    "value": "-1,43E+02",
                    "module": "D",
                    "scenario": null
                }
            ]
        },
        {
            "parameter": "EP-freshwater",
            "values": [
                {
                    "value": "6,35E-04",
                    "module": "A1-A3",
                    "scenario": null
                },
                {
                    "value": "1,84E-05",
                    "module": "A4",
                    "scenario": null
                },
                {
                    "value": "3,98E-08",
                    "module": "A5",
                    "scenario": null
                },
                {
                    "value": "4,10E-04",
                    "module": "B2",
                    "scenario": null
                },
                {
                    "value": "3,34E-04",
                    "module": "B4",
                    "scenario": null
                },
                {
                    "value": "0,00E+00",
                    "module": "C1",
                    "scenario": null
                },
                {
                    "value": "0,00E+00",
                    "module": "C2",
                    "scenario": null
                },
                {
                    "value": "8,47E-06",
                    "module": "C3",
                    "scenario": null
                },
                {
                    "value": "5,14E-06",
                    "module": "C4",
                    "scenario": null
                },
                {
                    "value": "-6,79E-05",
                    "module": "D",
                    "scenario": null
                }
            ]
        },
        {
            "parameter": "EP-marine",
            "values": [
                {
                    "value": "1,89E-01",
                    "module": "A1-A3",
                    "scenario": null
                },
                {
                    "value": "2,77E-03",
                    "module": "A4",
                    "scenario": null
                },
                {
                    "value": "1,53E-05",
                    "module": "A5",
                    "scenario": null
                },
                {
                    "value": "7,35E-03",
                    "module": "B2",
                    "scenario": null
                },
                {
                    "value": "9,74E-02",
                    "module": "B4",
                    "scenario": null
                },
                {
                    "value": "0,00E+00",
                    "module": "C1",
                    "scenario": null
                },
                {
                    "value": "0,00E+00",
                    "module": "C2",
                    "scenario": null
                },
                {
                    "value": "1,42E-03",
                    "module": "C3",
                    "scenario": null
                },
                {
                    "value": "1,34E-03",
                    "module": "C4",
                    "scenario": null
                },
                {
                    "value": "-2,06E-03",
                    "module": "D",
                    "scenario": null
                }
            ]
        },
        {
            "parameter": "EP-terrestrial",
            "values": [
                {
                    "value": "2,21E+00",
                    "module": "A1-A3",
                    "scenario": null
                },
                {
                    "value": "3,06E-02",
                    "module": "A4",
                    "scenario": null
                },
                {
                    "value": "9,95E-05",
                    "module": "A5",
                    "scenario": null
                },
                {
                    "value": "8,21E-02",
                    "module": "B2",
                    "scenario": null
                },
                {
                    "value": "1,14E+00",
                    "module": "B4",
                    "scenario": null
                },
                {
                    "value": "0,00E+00",
                    "module": "C1",
                    "scenario": null
                },
                {
                    "value": "0,00E+00",
                    "module": "C2",
                    "scenario": null
                },
                {
                    "value": "1,47E-02",
                    "module": "C3",
                    "scenario": null
                },
                {
                    "value": "1,48E-02",
                    "module": "C4",
                    "scenario": null
                },
                {
                    "value": "-2,23E-02",
                    "module": "D",
                    "scenario": null
                }
            ]
        },
        {
            "parameter": "GWP-IOBC",
            "values": [
                {
                    "value": "1,04E+02",
                    "module": "A1-A3",
                    "scenario": null
                },
                {
                    "value": "2,27E+00",
                    "module": "A4",
                    "scenario": null
                },
                {
                    "value": "1,06E-02",
                    "module": "A5",
                    "scenario": null
                },
                {
                    "value": "7,55E+00",
                    "module": "B2",
                    "scenario": null
                },
                {
                    "value": "5,42E+01",
                    "module": "B4",
                    "scenario": null
                },
                {
                    "value": "0,00E+00",
                    "module": "C1",
                    "scenario": null
                },
                {
                    "value": "0,00E+00",
                    "module": "C2",
                    "scenario": null
                },
                {
                    "value": "1,46E+00",
                    "module": "C3",
                    "scenario": null
                },
                {
                    "value": "5,22E-01",
                    "module": "C4",
                    "scenario": null
                },
                {
                    "value": "-7,91E-01",
                    "module": "D",
                    "scenario": null
                }
            ]
        }
    ],
    "additional_environmental_impact": [
        {
            "parameter": "PM",
            "values": [
                {
                    "value": "9,76E-06",
                    "module": "A1-A3",
                    "scenario": null
                },
                {
                    "value": "1,78E-07",
                    "module": "A4",
                    "scenario": null
                },
                {
                    "value": "3,74E-10",
                    "module": "A5",
                    "scenario": null
                },
                {
                    "value": "3,29E-07",
                    "module": "B2",
                    "scenario": null
                },
                {
                    "value": "5,05E-06",
                    "module": "B4",
                    "scenario": null
                },
                {
                    "value": "0,00E+00",
                    "module": "C1",
                    "scenario": null
                },
                {
                    "value": "0,00E+00",
                    "module": "C2",
                    "scenario": null
                },
                {
                    "value": "1,02E-07",
                    "module": "C3",
                    "scenario": null
                },
                {
                    "value": "6,91E-08",
                    "module": "C4",
                    "scenario": null
                },
                {
                    "value": "-3,81E-07",
                    "module": "D",
                    "scenario": null
                }
            ]
        },
        {
            "parameter": "ETP-fw",
            "values": [
                {
                    "value": "3,92E+03",
                    "module": "A1-A3",
                    "scenario": null
                },
                {
                    "value": "2,59E+01",
                    "module": "A4",
                    "scenario": null
                },
                {
                    "value": "6,12E-02",
                    "module": "A5",
                    "scenario": null
                },
                {
                    "value": "1,65E+02",
                    "module": "B2",
                    "scenario": null
                },
                {
                    "value": "1,98E+03",
                    "module": "B4",
                    "scenario": null
                },
                {
                    "value": "0,00E+00",
                    "module": "C1",
                    "scenario": null
                },
                {
                    "value": "0,00E+00",
                    "module": "C2",
                    "scenario": null
                },
                {
                    "value": "1,36E+01",
                    "module": "C3",
                    "scenario": null
                },
                {
                    "value": "6,99E+00",
                    "module": "C4",
                    "scenario": null
                },
                {
                    "value": "-5,93E+01",
                    "module": "D",
                    "scenario": null
                }
            ]
        },
        {
            "parameter": "HTP-c",
            "values": [
                {
                    "value": "1,00E-07",
                    "module": "A1-A3",
                    "scenario": null
                },
                {
                    "value": "0,00E+00",
                    "module": "A4",
                    "scenario": null
                },
                {
                    "value": "3,00E-12",
                    "module": "A5",
                    "scenario": null
                },
                {
                    "value": "7,67E-09",
                    "module": "B2",
                    "scenario": null
                },
                {
                    "value": "5,11E-08",
                    "module": "B4",
                    "scenario": null
                },
                {
                    "value": "0,00E+00",
                    "module": "C1",
                    "scenario": null
                },
                {
                    "value": "0,00E+00",
                    "module": "C2",
                    "scenario": null
                },
                {
                    "value": "1,52E-09",
                    "module": "C3",
                    "scenario": null
                },
                {
                    "value": "2,46E-10",
                    "module": "C4",
                    "scenario": null
                },
                {
                    "value": "-1,12E-09",
                    "module": "D",
                    "scenario": null
                }
            ]
        },
        {
            "parameter": "HTP-nc",
            "values": [
                {
                    "value": "1,91E-06",
                    "module": "A1-A3",
                    "scenario": null
                },
                {
                    "value": "3,56E-08",
                    "module": "A4",
                    "scenario": null
                },
                {
                    "value": "1,43E-10",
                    "module": "A5",
                    "scenario": null
                },
                {
                    "value": "7,80E-08",
                    "module": "B2",
                    "scenario": null
                },
                {
                    "value": "9,92E-07",
                    "module": "B4",
                    "scenario": null
                },
                {
                    "value": "0,00E+00",
                    "module": "C1",
                    "scenario": null
                },
                {
                    "value": "0,00E+00",
                    "module": "C2",
                    "scenario": null
                },
                {
                    "value": "3,07E-08",
                    "module": "C3",
                    "scenario": null
                },
                {
                    "value": "6,37E-09",
                    "module": "C4",
                    "scenario": null
                },
                {
                    "value": "-5,70E-08",
                    "module": "D",
                    "scenario": null
                }
            ]
        },
        {
            "parameter": "SQP",
            "values": [
                {
                    "value": "2,77E+03",
                    "module": "A1-A3",
                    "scenario": null
                },
                {
                    "value": "3,05E+01",
                    "module": "A4",
                    "scenario": null
                },
                {
                    "value": "7,73E-02",
                    "module": "A5",
                    "scenario": null
                },
                {
                    "value": "3,91E+01",
                    "module": "B2",
                    "scenario": null
                },
                {
                    "value": "1,41E+03",
                    "module": "B4",
                    "scenario": null
                },
                {
                    "value": "0,00E+00",
                    "module": "C1",
                    "scenario": null
                },
                {
                    "value": "0,00E+00",
                    "module": "C2",
                    "scenario": null
                },
                {
                    "value": "7,26E-01",
                    "module": "C3",
                    "scenario": null
                },
                {
                    "value": "2,63E+01",
                    "module": "C4",
                    "scenario": null
                },
                {
                    "value": "-7,34E+01",
                    "module": "D",
                    "scenario": null
                }
            ]
        },
        {
            "parameter": "IRP",
            "values": [
                {
                    "value": "9,03E+00",
                    "module": "A1-A3",
                    "scenario": null
                },
                {
                    "value": "1,51E-01",
                    "module": "A4",
                    "scenario": null
                },
                {
                    "value": "2,62E-04",
                    "module": "A5",
                    "scenario": null
                },
                {
                    "value": "3,23E-01",
                    "module": "B2",
                    "scenario": null
                },
                {
                    "value": "4,62E+00",
                    "module": "B4",
                    "scenario": null
                },
                {
                    "value": "0,00E+00",
                    "module": "C1",
                    "scenario": null
                },
                {
                    "value": "0,00E+00",
                    "module": "C2",
                    "scenario": null
                },
                {
                    "value": "8,76E-03",
                    "module": "C3",
                    "scenario": null
                },
                {
                    "value": "4,89E-02",
                    "module": "C4",
                    "scenario": null
                },
                {
                    "value": "-7,02E-02",
                    "module": "D",
                    "scenario": null
                }
            ]
        }
    ],
    "resource_use": [
        {
            "parameter": "PERE",
            "values": [
                {
                    "value": "3,40E+02",
                    "module": "A1-A3",
                    "scenario": null
                },
                {
                    "value": "4,92E-01",
                    "module": "A4",
                    "scenario": null
                },
                {
                    "value": "1,37E-03",
                    "module": "A5",
                    "scenario": null
                },
                {
                    "value": "8,98E+00",
                    "module": "B2",
                    "scenario": null
                },
                {
                    "value": "1,70E+02",
                    "module": "B4",
                    "scenario": null
                },
                {
                    "value": "0,00E+00",
                    "module": "C1",
                    "scenario": null
                },
                {
                    "value": "0,00E+00",
                    "module": "C2",
                    "scenario": null
                },
                {
                    "value": "1,63E-01",
                    "module": "C3",
                    "scenario": null
                },
                {
                    "value": "2,20E-01",
                    "module": "C4",
                    "scenario": null
                },
                {
                    "value": "-6,73E+01",
                    "module": "D",
                    "scenario": null
                }
            ]
        },
        {
            "parameter": "PERM",
            "values": [
                {
                    "value": "2,04E+02",
                    "module": "A1-A3",
                    "scenario": null
                },
                {
                    "value": "0,00E+00",
                    "module": "A4",
                    "scenario": null
                },
                {
                    "value": "-1,49E+01",
                    "module": "A5",
                    "scenario": null
                },
                {
                    "value": "0,00E+00",
                    "module": "B2",
                    "scenario": null
                },
                {
                    "value": "-3,10E-08",
                    "module": "B4",
                    "scenario": null
                },
                {
                    "value": "0,00E+00",
                    "module": "C1",
                    "scenario": null
                },
                {
                    "value": "0,00E+00",
                    "module": "C2",
                    "scenario": null
                },
                {
                    "value": "-1,89E+02",
                    "module": "C3",
                    "scenario": null
                },
                {
                    "value": "0,00E+00",
                    "module": "C4",
                    "scenario": null
                },
                {
                    "value": "0,00E+00",
                    "module": "D",
                    "scenario": null
                }
            ]
        },
        {
            "parameter": "PERT",
            "values": [
                {
                    "value": "5,44E+02",
                    "module": "A1-A3",
                    "scenario": null
                },
                {
                    "value": "4,92E-01",
                    "module": "A4",
                    "scenario": null
                },
                {
                    "value": "-1,49E+01",
                    "module": "A5",
                    "scenario": null
                },
                {
                    "value": "8,98E+00",
                    "module": "B2",
                    "scenario": null
                },
                {
                    "value": "1,70E+02",
                    "module": "B4",
                    "scenario": null
                },
                {
                    "value": "0,00E+00",
                    "module": "C1",
                    "scenario": null
                },
                {
                    "value": "0,00E+00",
                    "module": "C2",
                    "scenario": null
                },
                {
                    "value": "-1,89E+02",
                    "module": "C3",
                    "scenario": null
                },
                {
                    "value": "2,20E-01",
                    "module": "C4",
                    "scenario": null
                },
                {
                    "value": "-6,73E+01",
                    "module": "D",
                    "scenario": null
                }
            ]
        },
        {
            "parameter": "PENRE",
            "values": [
                {
                    "value": "1,74E+03",
                    "module": "A1-A3",
                    "scenario": null
                },
                {
                    "value": "3,47E+01",
                    "module": "A4",
                    "scenario": null
                },
                {
                    "value": "6,17E-02",
                    "module": "A5",
                    "scenario": null
                },
                {
                    "value": "2,09E+02",
                    "module": "B2",
                    "scenario": null
                },
                {
                    "value": "8,96E+02",
                    "module": "B4",
                    "scenario": null
                },
                {
                    "value": "0,00E+00",
                    "module": "C1",
                    "scenario": null
                },
                {
                    "value": "0,00E+00",
                    "module": "C2",
                    "scenario": null
                },
                {
                    "value": "4,34E+00",
                    "module": "C3",
                    "scenario": null
                },
                {
                    "value": "1,22E+01",
                    "module": "C4",
                    "scenario": null
                },
                {
                    "value": "-1,11E+01",
                    "module": "D",
                    "scenario": null
                }
            ]
        },
        {
            "parameter": "PENRM",
            "values": [
                {
                    "value": "3,80E+01",
                    "module": "A1-A3",
                    "scenario": null
                },
                {
                    "value": "0,00E+00",
                    "module": "A4",
                    "scenario": null
                },
                {
                    "value": "-4,54E+00",
                    "module": "A5",
                    "scenario": null
                },
                {
                    "value": "0,00E+00",
                    "module": "B2",
                    "scenario": null
                },
                {
                    "value": "-8,69E-09",
                    "module": "B4",
                    "scenario": null
                },
                {
                    "value": "0,00E+00",
                    "module": "C1",
                    "scenario": null
                },
                {
                    "value": "0,00E+00",
                    "module": "C2",
                    "scenario": null
                },
                {
                    "value": "-3,34E+01",
                    "module": "C3",
                    "scenario": null
                },
                {
                    "value": "0,00E+00",
                    "module": "C4",
                    "scenario": null
                },
                {
                    "value": "0,00E+00",
                    "module": "D",
                    "scenario": null
                }
            ]
        },
        {
            "parameter": "PENRT",
            "values": [
                {
                    "value": "1,78E+03",
                    "module": "A1-A3",
                    "scenario": null
                },
                {
                    "value": "3,47E+01",
                    "module": "A4",
                    "scenario": null
                },
                {
                    "value": "-4,48E+00",
                    "module": "A5",
                    "scenario": null
                },
                {
                    "value": "2,09E+02",
                    "module": "B2",
                    "scenario": null
                },
                {
                    "value": "8,96E+02",
                    "module": "B4",
                    "scenario": null
                },
                {
                    "value": "0,00E+00",
                    "module": "C1",
                    "scenario": null
                },
                {
                    "value": "0,00E+00",
                    "module": "C2",
                    "scenario": null
                },
                {
                    "value": "-2,91E+01",
                    "module": "C3",
                    "scenario": null
                },
                {
                    "value": "1,22E+01",
                    "module": "C4",
                    "scenario": null
                },
                {
                    "value": "-1,11E+01",
                    "module": "D",
                    "scenario": null
                }
            ]
        },
        {
            "parameter": "SM",
            "values": [
                {
                    "value": "2,35E+00",
                    "module": "A1-A3",
                    "scenario": null
                },
                {
                    "value": "0,00E+00",
                    "module": "A4",
                    "scenario": null
                },
                {
                    "value": "0,00E+00",
                    "module": "A5",
                    "scenario": null
                },
                {
                    "value": "0,00E+00",
                    "module": "B2",
                    "scenario": null
                },
                {
                    "value": "1,18E+00",
                    "module": "B4",
                    "scenario": null
                },
                {
                    "value": "0,00E+00",
                    "module": "C1",
                    "scenario": null
                },
                {
                    "value": "0,00E+00",
                    "module": "C2",
                    "scenario": null
                },
                {
                    "value": "0,00E+00",
                    "module": "C3",
                    "scenario": null
                },
                {
                    "value": "0,00E+00",
                    "module": "C4",
                    "scenario": null
                },
                {
                    "value": "0,00E+00",
                    "module": "D",
                    "scenario": null
                }
            ]
        },
        {
            "parameter": "RSF",
            "values": [
                {
                    "value": "2,07E-01",
                    "module": "A1-A3",
                    "scenario": null
                },
                {
                    "value": "1,75E-02",
                    "module": "A4",
                    "scenario": null
                },
                {
                    "value": "3,83E-05",
                    "module": "A5",
                    "scenario": null
                },
                {
                    "value": "3,66E-02",
                    "module": "B2",
                    "scenario": null
                },
                {
                    "value": "1,19E-01",
                    "module": "B4",
                    "scenario": null
                },
                {
                    "value": "0,00E+00",
                    "module": "C1",
                    "scenario": null
                },
                {
                    "value": "0,00E+00",
                    "module": "C2",
                    "scenario": null
                },
                {
                    "value": "7,42E-03",
                    "module": "C3",
                    "scenario": null
                },
                {
                    "value": "5,84E-03",
                    "module": "C4",
                    "scenario": null
                },
                {
                    "value": "-2,94E-01",
                    "module": "D",
                    "scenario": null
                }
            ]
        },
        {
            "parameter": "NRSF",
            "values": [
                {
                    "value": "6,22E-01",
                    "module": "A1-A3",
                    "scenario": null
                },
                {
                    "value": "6,12E-02",
                    "module": "A4",
                    "scenario": null
                },
                {
                    "value": "1,93E-04",
                    "module": "A5",
                    "scenario": null
                },
                {
                    "value": "2,24E-02",
                    "module": "B2",
                    "scenario": null
                },
                {
                    "value": "4,43E-01",
                    "module": "B4",
                    "scenario": null
                },
                {
                    "value": "0,00E+00",
                    "module": "C1",
                    "scenario": null
                },
                {
                    "value": "0,00E+00",
                    "module": "C2",
                    "scenario": null
                },
                {
                    "value": "2,76E-03",
                    "module": "C3",
                    "scenario": null
                },
                {
                    "value": "2,00E-01",
                    "module": "C4",
                    "scenario": null
                },
                {
                    "value": "-4,14E+00",
                    "module": "D",
                    "scenario": null
                }
            ]
        },
        {
            "parameter": "FW",
            "values": [
                {
                    "value": "1,35E+00",
                    "module": "A1-A3",
                    "scenario": null
                },
                {
                    "value": "3,92E-03",
                    "module": "A4",
                    "scenario": null
                },
                {
                    "value": "3,25E-05",
                    "module": "A5",
                    "scenario": null
                },
                {
                    "value": "3,20E-01",
                    "module": "B2",
                    "scenario": null
                },
                {
                    "value": "6,87E-01",
                    "module": "B4",
                    "scenario": null
                },
                {
                    "value": "0,00E+00",
                    "module": "C1",
                    "scenario": null
                },
                {
                    "value": "0,00E+00",
                    "module": "C2",
                    "scenario": null
                },
                {
                    "value": "6,70E-03",
                    "module": "C3",
                    "scenario": null
                },
                {
                    "value": "1,10E-02",
                    "module": "C4",
                    "scenario": null
                },
                {
                    "value": "-8,23E-02",
                    "module": "D",
                    "scenario": null
                }
            ]
        }
    ],
    "end_of_life_waste": [
        {
            "parameter": "HWD",
            "values": [
                {
                    "value": "3,27E-01",
                    "module": "A1-A3",
                    "scenario": null
                },
                {
                    "value": "1,87E-03",
                    "module": "A4",
                    "scenario": null
                },
                {
                    "value": "0,00E+00",
                    "module": "A5",
                    "scenario": null
                },
                {
                    "value": "2,25E-02",
                    "module": "B2",
                    "scenario": null
                },
                {
                    "value": "2,42E+01",
                    "module": "B4",
                    "scenario": null
                },
                {
                    "value": "0,00E+00",
                    "module": "C1",
                    "scenario": null
                },
                {
                    "value": "0,00E+00",
                    "module": "C2",
                    "scenario": null
                },
                {
                    "value": "1,06E-05",
                    "module": "C3",
                    "scenario": null
                },
                {
                    "value": "4,81E+01",
                    "module": "C4",
                    "scenario": null
                },
                {
                    "value": "-4,85E-04",
                    "module": "D",
                    "scenario": null
                }
            ]
        },
        {
            "parameter": "NHWD",
            "values": [
                {
                    "value": "7,44E+01",
                    "module": "A1-A3",
                    "scenario": null
                },
                {
                    "value": "2,22E+00",
                    "module": "A4",
                    "scenario": null
                },
                {
                    "value": "2,06E-01",
                    "module": "A5",
                    "scenario": null
                },
                {
                    "value": "1,03E+00",
                    "module": "B2",
                    "scenario": null
                },
                {
                    "value": "6,26E+01",
                    "module": "B4",
                    "scenario": null
                },
                {
                    "value": "0,00E+00",
                    "module": "C1",
                    "scenario": null
                },
                {
                    "value": "0,00E+00",
                    "module": "C2",
                    "scenario": null
                },
                {
                    "value": "4,80E+01",
                    "module": "C3",
                    "scenario": null
                },
                {
                    "value": "3,16E-01",
                    "module": "C4",
                    "scenario": null
                },
                {
                    "value": "-2,61E-01",
                    "module": "D",
                    "scenario": null
                }
            ]
        },
        {
            "parameter": "RWD",
            "values": [
                {
                    "value": "5,18E-02",
                    "module": "A1-A3",
                    "scenario": null
                },
                {
                    "value": "2,36E-04",
                    "module": "A4",
                    "scenario": null
                },
                {
                    "value": "0,00E+00",
                    "module": "A5",
                    "scenario": null
                },
                {
                    "value": "3,45E-04",
                    "module": "B2",
                    "scenario": null
                },
                {
                    "value": "2,60E-02",
                    "module": "B4",
                    "scenario": null
                },
                {
                    "value": "0,00E+00",
                    "module": "C1",
                    "scenario": null
                },
                {
                    "value": "0,00E+00",
                    "module": "C2",
                    "scenario": null
                },
                {
                    "value": "3,55E-08",
                    "module": "C3",
                    "scenario": null
                },
                {
                    "value": "7,52E-05",
                    "module": "C4",
                    "scenario": null
                },
                {
                    "value": "-5,76E-05",
                    "module": "D",
                    "scenario": null
                }
            ]
        }
    ],
    "end_of_life_flow": [
        {
            "parameter": "CRU",
            "values": [
                {
                    "value": "0,00E+00",
                    "module": "A1-A3",
                    "scenario": null
                },
                {
                    "value": "0,00E+00",
                    "module": "A4",
                    "scenario": null
                },
                {
                    "value": "9,98E-01",
                    "module": "A5",
                    "scenario": null
                },
                {
                    "value": "0,00E+00",
                    "module": "B2",
                    "scenario": null
                },
                {
                    "value": "4,99E-01",
                    "module": "B4",
                    "scenario": null
                },
                {
                    "value": "0,00E+00",
                    "module": "C1",
                    "scenario": null
                },
                {
                    "value": "0,00E+00",
                    "module": "C2",
                    "scenario": null
                },
                {
                    "value": "0,00E+00",
                    "module": "C3",
                    "scenario": null
                },
                {
                    "value": "0,00E+00",
                    "module": "C4",
                    "scenario": null
                },
                {
                    "value": "0,00E+00",
                    "module": "D",
                    "scenario": null
                }
            ]
        },
        {
            "parameter": "MFR",
            "values": [
                {
                    "value": "5,60E-01",
                    "module": "A1-A3",
                    "scenario": null
                },
                {
                    "value": "0,00E+00",
                    "module": "A4",
                    "scenario": null
                },
                {
                    "value": "1,01E-01",
                    "module": "A5",
                    "scenario": null
                },
                {
                    "value": "0,00E+00",
                    "module": "B2",
                    "scenario": null
                },
                {
                    "value": "3,32E-01",
                    "module": "B4",
                    "scenario": null
                },
                {
                    "value": "0,00E+00",
                    "module": "C1",
                    "scenario": null
                },
                {
                    "value": "0,00E+00",
                    "module": "C2",
                    "scenario": null
                },
                {
                    "value": "2,08E-03",
                    "module": "C3",
                    "scenario": null
                },
                {
                    "value": "0,00E+00",
                    "module": "C4",
                    "scenario": null
                },
                {
                    "value": "0,00E+00",
                    "module": "D",
                    "scenario": null
                }
            ]
        },
        {
            "parameter": "MER",
            "values": [
                {
                    "value": "1,06E+00",
                    "module": "A1-A3",
                    "scenario": null
                },
                {
                    "value": "0,00E+00",
                    "module": "A4",
                    "scenario": null
                },
                {
                    "value": "5,28E-02",
                    "module": "A5",
                    "scenario": null
                },
                {
                    "value": "0,00E+00",
                    "module": "B2",
                    "scenario": null
                },
                {
                    "value": "3,01E+01",
                    "module": "B4",
                    "scenario": null
                },
                {
                    "value": "0,00E+00",
                    "module": "C1",
                    "scenario": null
                },
                {
                    "value": "0,00E+00",
                    "module": "C2",
                    "scenario": null
                },
                {
                    "value": "5,92E+01",
                    "module": "C3",
                    "scenario": null
                },
                {
                    "value": "0,00E+00",
                    "module": "C4",
                    "scenario": null
                },
                {
                    "value": "0,00E+00",
                    "module": "D",
                    "scenario": null
                }
            ]
        },
        {
            "parameter": "EEE",
            "values": [
                {
                    "value": "6,28E-01",
                    "module": "A1-A3",
                    "scenario": null
                },
                {
                    "value": "0,00E+00",
                    "module": "A4",
                    "scenario": null
                },
                {
                    "value": "3,69E-02",
                    "module": "A5",
                    "scenario": null
                },
                {
                    "value": "0,00E+00",
                    "module": "B2",
                    "scenario": null
                },
                {
                    "value": "4,69E+00",
                    "module": "B4",
                    "scenario": null
                },
                {
                    "value": "0,00E+00",
                    "module": "C1",
                    "scenario": null
                },
                {
                    "value": "0,00E+00",
                    "module": "C2",
                    "scenario": null
                },
                {
                    "value": "8,72E+00",
                    "module": "C3",
                    "scenario": null
                },
                {
                    "value": "0,00E+00",
                    "module": "C4",
                    "scenario": null
                },
                {
                    "value": "-9,84E-02",
                    "module": "D",
                    "scenario": null
                }
            ]
        },
        {
            "parameter": "EET",
            "values": [
                {
                    "value": "9,50E+00",
                    "module": "A1-A3",
                    "scenario": null
                },
                {
                    "value": "0,00E+00",
                    "module": "A4",
                    "scenario": null
                },
                {
                    "value": "5,58E-01",
                    "module": "A5",
                    "scenario": null
                },
                {
                    "value": "0,00E+00",
                    "module": "B2",
                    "scenario": null
                },
                {
                    "value": "7,06E+01",
                    "module": "B4",
                    "scenario": null
                },
                {
                    "value": "0,00E+00",
                    "module": "C1",
                    "scenario": null
                },
                {
                    "value": "0,00E+00",
                    "module": "C2",
                    "scenario": null
                },
                {
                    "value": "1,31E+02",
                    "module": "C3",
                    "scenario": null
                },
                {
                    "value": "0,00E+00",
                    "module": "C4",
                    "scenario": null
                },
                {
                    "value": "-6,82E-01",
                    "module": "D",
                    "scenario": null
                }
            ]
        }
    ]
}