{
    "product_name": "bARK Timber Fa\u00e7ade System (Glazed Module)",
    "epd_id": "NEPD-8393-7945",
    "compliance": [
        "EN 15804+A2",
        "ISO 14025",
        "ISO 21930"
    ],
    "producer_name": "Fasadglas B\u00e4cklin AB",
    "environmental_impact": [
        {
            "parameter": "GWP-total",
            "values": [
                {
                    "value": "7,14E+02",
                    "module": "A1-A3",
                    "scenario": null
                },
                {
                    "value": "2,38E+01",
                    "module": "A4",
                    "scenario": null
                },
                {
                    "value": "8,24E-01",
                    "module": "A5",
                    "scenario": null
                },
                {
                    "value": "7,70E-01",
                    "module": "C1",
                    "scenario": null
                },
                {
                    "value": "8,10E+00",
                    "module": "C2",
                    "scenario": null
                },
                {
                    "value": "2,22E+02",
                    "module": "C3",
                    "scenario": null
                },
                {
                    "value": "1,11E+01",
                    "module": "C4",
                    "scenario": null
                },
                {
                    "value": "-5,01E+02",
                    "module": "D",
                    "scenario": null
                }
            ]
        },
        {
            "parameter": "GWP-fossil",
            "values": [
                {
                    "value": "9,10E+02",
                    "module": "A1-A3",
                    "scenario": null
                },
                {
                    "value": "2,38E+01",
                    "module": "A4",
                    "scenario": null
                },
                {
                    "value": "7,59E-01",
                    "module": "A5",
                    "scenario": null
                },
                {
                    "value": "7,70E-01",
                    "module": "C1",
                    "scenario": null
                },
                {
                    "value": "8,09E+00",
                    "module": "C2",
                    "scenario": null
                },
                {
                    "value": "1,16E+01",
                    "module": "C3",
                    "scenario": null
                },
                {
                    "value": "1,10E+01",
                    "module": "C4",
                    "scenario": null
                },
                {
                    "value": "-4,95E+02",
                    "module": "D",
                    "scenario": null
                }
            ]
        },
        {
            "parameter": "GWP-biogenic",
            "values": [
                {
                    "value": "-2,00E+02",
                    "module": "A1-A3",
                    "scenario": null
                },
                {
                    "value": "9,85E-03",
                    "module": "A4",
                    "scenario": null
                },
                {
                    "value": "1,54E-02",
                    "module": "A5",
                    "scenario": null
                },
                {
                    "value": "1,44E-04",
                    "module": "C1",
                    "scenario": null
                },
                {
                    "value": "3,35E-03",
                    "module": "C2",
                    "scenario": null
                },
                {
                    "value": "2,10E+02",
                    "module": "C3",
                    "scenario": null
                },
                {
                    "value": "9,69E-03",
                    "module": "C4",
                    "scenario": null
                },
                {
                    "value": "-3,85E+00",
                    "module": "D",
                    "scenario": null
                }
            ]
        },
        {
            "parameter": "GWP-luluc",
            "values": [
                {
                    "value": "2,99E+00",
                    "module": "A1-A3",
                    "scenario": null
                },
                {
                    "value": "8,47E-03",
                    "module": "A4",
                    "scenario": null
                },
                {
                    "value": "4,93E-02",
                    "module": "A5",
                    "scenario": null
                },
                {
                    "value": "6,07E-05",
                    "module": "C1",
                    "scenario": null
                },
                {
                    "value": "2,88E-03",
                    "module": "C2",
                    "scenario": null
                },
                {
                    "value": "1,96E-04",
                    "module": "C3",
                    "scenario": null
                },
                {
                    "value": "9,56E-02",
                    "module": "C4",
                    "scenario": null
                },
                {
                    "value": "-2,21E+00",
                    "module": "D",
                    "scenario": null
                }
            ]
        },
        {
            "parameter": "ODP",
            "values": [
                {
                    "value": "5,81E-05",
                    "module": "A1-A3",
                    "scenario": null
                },
                {
                    "value": "5,39E-06",
                    "module": "A4",
                    "scenario": null
                },
                {
                    "value": "3,72E-07",
                    "module": "A5",
                    "scenario": null
                },
                {
                    "value": "1,66E-07",
                    "module": "C1",
                    "scenario": null
                },
                {
                    "value": "1,83E-06",
                    "module": "C2",
                    "scenario": null
                },
                {
                    "value": "1,03E-07",
                    "module": "C3",
                    "scenario": null
                },
                {
                    "value": "6,21E-07",
                    "module": "C4",
                    "scenario": null
                },
                {
                    "value": "-3,78E-01",
                    "module": "D",
                    "scenario": null
                }
            ]
        },
        {
            "parameter": "AP",
            "values": [
                {
                    "value": "4,77E+00",
                    "module": "A1-A3",
                    "scenario": null
                },
                {
                    "value": "6,84E-02",
                    "module": "A4",
                    "scenario": null
                },
                {
                    "value": "4,94E-03",
                    "module": "A5",
                    "scenario": null
                },
                {
                    "value": "8,05E-03",
                    "module": "C1",
                    "scenario": null
                },
                {
                    "value": "2,33E-02",
                    "module": "C2",
                    "scenario": null
                },
                {
                    "value": "1,42E-02",
                    "module": "C3",
                    "scenario": null
                },
                {
                    "value": "5,23E-02",
                    "module": "C4",
                    "scenario": null
                },
                {
                    "value": "-4,57E+00",
                    "module": "D",
                    "scenario": null
                }
            ]
        },
        {
            "parameter": "POCP",
            "values": [
                {
                    "value": "3,01E+00",
                    "module": "A1-A3",
                    "scenario": null
                },
                {
                    "value": "5,80E-02",
                    "module": "A4",
                    "scenario": null
                },
                {
                    "value": "2,53E-03",
                    "module": "A5",
                    "scenario": null
                },
                {
                    "value": "1,07E-02",
                    "module": "C1",
                    "scenario": null
                },
                {
                    "value": "1,97E-02",
                    "module": "C2",
                    "scenario": null
                },
                {
                    "value": "1,76E-02",
                    "module": "C3",
                    "scenario": null
                },
                {
                    "value": "5,56E-02",
                    "module": "C4",
                    "scenario": null
                },
                {
                    "value": "-2,28E+00",
                    "module": "D",
                    "scenario": null
                }
            ]
        },
        {
            "parameter": "ADPE",
            "values": [
                {
                    "value": "7,20E-02",
                    "module": "A1-A3",
                    "scenario": null
                },
                {
                    "value": "6,58E-04",
                    "module": "A4",
                    "scenario": null
                },
                {
                    "value": "3,04E-05",
                    "module": "A5",
                    "scenario": null
                },
                {
                    "value": "1,18E-06",
                    "module": "C1",
                    "scenario": null
                },
                {
                    "value": "2,24E-04",
                    "module": "C2",
                    "scenario": null
                },
                {
                    "value": "5,15E-06",
                    "module": "C3",
                    "scenario": null
                },
                {
                    "value": "6,53E-05",
                    "module": "C4",
                    "scenario": null
                },
                {
                    "value": "-3,00E-02",
                    "module": "D",
                    "scenario": null
                }
            ]
        },
        {
            "parameter": "ADPF",
            "values": [
                {
                    "value": "1,58E+04",
                    "module": "A1-A3",
                    "scenario": null
                },
                {
                    "value": "3,60E+02",
                    "module": "A4",
                    "scenario": null
                },
                {
                    "value": "8,90E+01",
                    "module": "A5",
                    "scenario": null
                },
                {
                    "value": "1,06E+01",
                    "module": "C1",
                    "scenario": null
                },
                {
                    "value": "1,22E+02",
                    "module": "C2",
                    "scenario": null
                },
                {
                    "value": "9,17E+00",
                    "module": "C3",
                    "scenario": null
                },
                {
                    "value": "1,24E+02",
                    "module": "C4",
                    "scenario": null
                },
                {
                    "value": "-6,00E+03",
                    "module": "D",
                    "scenario": null
                }
            ]
        },
        {
            "parameter": "WDP",
            "values": [
                {
                    "value": "3,14E+05",
                    "module": "A1-A3",
                    "scenario": null
                },
                {
                    "value": "3,48E+02",
                    "module": "A4",
                    "scenario": null
                },
                {
                    "value": "9,03E+03",
                    "module": "A5",
                    "scenario": null
                },
                {
                    "value": "2,25E+00",
                    "module": "C1",
                    "scenario": null
                },
                {
                    "value": "1,18E+02",
                    "module": "C2",
                    "scenario": null
                },
                {
                    "value": "2,99E+01",
                    "module": "C3",
                    "scenario": null
                },
                {
                    "value": "1,09E+02",
                    "module": "C4",
                    "scenario": null
                },
                {
                    "value": "-6,02E+04",
                    "module": "D",
                    "scenario": null
                }
            ]
        },
        {
            "parameter": "EP-freshwater",
            "values": [
                {
                    "value": "1,52E-02",
                    "module": "A1-A3",
                    "scenario": null
                },
                {
                    "value": "1,90E-04",
                    "module": "A4",
                    "scenario": null
                },
                {
                    "value": "5,13E-05",
                    "module": "A5",
                    "scenario": null
                },
                {
                    "value": "2,80E-06",
                    "module": "C1",
                    "scenario": null
                },
                {
                    "value": "6,47E-05",
                    "module": "C2",
                    "scenario": null
                },
                {
                    "value": "1,86E-05",
                    "module": "C3",
                    "scenario": null
                },
                {
                    "value": "4,85E-04",
                    "module": "C4",
                    "scenario": null
                },
                {
                    "value": "-1,22E-02",
                    "module": "D",
                    "scenario": null
                }
            ]
        },
        {
            "parameter": "EP-marine",
            "values": [
                {
                    "value": "1,00E+00",
                    "module": "A1-A3",
                    "scenario": null
                },
                {
                    "value": "1,35E-02",
                    "module": "A4",
                    "scenario": null
                },
                {
                    "value": "8,42E-04",
                    "module": "A5",
                    "scenario": null
                },
                {
                    "value": "3,55E-03",
                    "module": "C1",
                    "scenario": null
                },
                {
                    "value": "4,60E-03",
                    "module": "C2",
                    "scenario": null
                },
                {
                    "value": "6,78E-03",
                    "module": "C3",
                    "scenario": null
                },
                {
                    "value": "1,08E-02",
                    "module": "C4",
                    "scenario": null
                },
                {
                    "value": "-7,15E-01",
                    "module": "D",
                    "scenario": null
                }
            ]
        },
        {
            "parameter": "EP-terrestrial",
            "values": [
                {
                    "value": "1,24E+01",
                    "module": "A1-A3",
                    "scenario": null
                },
                {
                    "value": "1,51E-01",
                    "module": "A4",
                    "scenario": null
                },
                {
                    "value": "1,11E-02",
                    "module": "A5",
                    "scenario": null
                },
                {
                    "value": "3,90E-02",
                    "module": "C1",
                    "scenario": null
                },
                {
                    "value": "5,15E-02",
                    "module": "C2",
                    "scenario": null
                },
                {
                    "value": "7,16E-02",
                    "module": "C3",
                    "scenario": null
                },
                {
                    "value": "1,16E-01",
                    "module": "C4",
                    "scenario": null
                },
                {
                    "value": "-8,59E+00",
                    "module": "D",
                    "scenario": null
                }
            ]
        },
        {
            "parameter": "GWP-IOBC",
            "values": [
                {
                    "value": "9,17E+02",
                    "module": "A1-A3",
                    "scenario": null
                },
                {
                    "value": "2,38E+01",
                    "module": "A4",
                    "scenario": null
                },
                {
                    "value": "8,23E-01",
                    "module": "A5",
                    "scenario": null
                },
                {
                    "value": "7,70E-01",
                    "module": "C1",
                    "scenario": null
                },
                {
                    "value": "8,10E+00",
                    "module": "C2",
                    "scenario": null
                },
                {
                    "value": "1,16E+01",
                    "module": "C3",
                    "scenario": null
                },
                {
                    "value": "1,12E+01",
                    "module": "C4",
                    "scenario": null
                },
                {
                    "value": "-5,01E+02",
                    "module": "D",
                    "scenario": null
                }
            ]
        }
    ],
    "additional_environmental_impact": [
        {
            "parameter": "PM",
            "values": [
                {
                    "value": "2,71E-05",
                    "module": "A1-A3",
                    "scenario": null
                },
                {
                    "value": "1,46E-06",
                    "module": "A4",
                    "scenario": null
                },
                {
                    "value": "3,56E-08",
                    "module": "A5",
                    "scenario": null
                },
                {
                    "value": "2,13E-07",
                    "module": "C1",
                    "scenario": null
                },
                {
                    "value": "4,96E-07",
                    "module": "C2",
                    "scenario": null
                },
                {
                    "value": "1,50E-07",
                    "module": "C3",
                    "scenario": null
                },
                {
                    "value": "9,55E-07",
                    "module": "C4",
                    "scenario": null
                },
                {
                    "value": "-4,81E-05",
                    "module": "D",
                    "scenario": null
                }
            ]
        },
        {
            "parameter": "ETP-fw",
            "values": [
                {
                    "value": "7,22E+03",
                    "module": "A1-A3",
                    "scenario": null
                },
                {
                    "value": "2,67E+02",
                    "module": "A4",
                    "scenario": null
                },
                {
                    "value": "4,70E+01",
                    "module": "A5",
                    "scenario": null
                },
                {
                    "value": "5,79E+00",
                    "module": "C1",
                    "scenario": null
                },
                {
                    "value": "9,07E+01",
                    "module": "C2",
                    "scenario": null
                },
                {
                    "value": "3,84E+01",
                    "module": "C3",
                    "scenario": null
                },
                {
                    "value": "3,10E+02",
                    "module": "C4",
                    "scenario": null
                },
                {
                    "value": "-1,04E+04",
                    "module": "D",
                    "scenario": null
                }
            ]
        },
        {
            "parameter": "HTP-c",
            "values": [
                {
                    "value": "7,20E-07",
                    "module": "A1-A3",
                    "scenario": null
                },
                {
                    "value": "0,00E+00",
                    "module": "A4",
                    "scenario": null
                },
                {
                    "value": "1,35E-09",
                    "module": "A5",
                    "scenario": null
                },
                {
                    "value": "0,00E+00",
                    "module": "C1",
                    "scenario": null
                },
                {
                    "value": "0,00E+00",
                    "module": "C2",
                    "scenario": null
                },
                {
                    "value": "3,43E-09",
                    "module": "C3",
                    "scenario": null
                },
                {
                    "value": "4,85E-08",
                    "module": "C4",
                    "scenario": null
                },
                {
                    "value": "-4,09E-07",
                    "module": "D",
                    "scenario": null
                }
            ]
        },
        {
            "parameter": "HTP-nc",
            "values": [
                {
                    "value": "1,02E-05",
                    "module": "A1-A3",
                    "scenario": null
                },
                {
                    "value": "2,91E-07",
                    "module": "A4",
                    "scenario": null
                },
                {
                    "value": "3,25E-08",
                    "module": "A5",
                    "scenario": null
                },
                {
                    "value": "5,25E-09",
                    "module": "C1",
                    "scenario": null
                },
                {
                    "value": "9,91E-08",
                    "module": "C2",
                    "scenario": null
                },
                {
                    "value": "1,59E-07",
                    "module": "C3",
                    "scenario": null
                },
                {
                    "value": "3,42E-07",
                    "module": "C4",
                    "scenario": null
                },
                {
                    "value": "-4,68E-06",
                    "module": "D",
                    "scenario": null
                }
            ]
        },
        {
            "parameter": "SQP",
            "values": [
                {
                    "value": "1,23E+04",
                    "module": "A1-A3",
                    "scenario": null
                },
                {
                    "value": "2,52E+02",
                    "module": "A4",
                    "scenario": null
                },
                {
                    "value": "3,94E+01",
                    "module": "A5",
                    "scenario": null
                },
                {
                    "value": "1,34E+00",
                    "module": "C1",
                    "scenario": null
                },
                {
                    "value": "8,56E+01",
                    "module": "C2",
                    "scenario": null
                },
                {
                    "value": "1,46E+00",
                    "module": "C3",
                    "scenario": null
                },
                {
                    "value": "3,18E+02",
                    "module": "C4",
                    "scenario": null
                },
                {
                    "value": "-7,44E+03",
                    "module": "D",
                    "scenario": null
                }
            ]
        },
        {
            "parameter": "IRP",
            "values": [
                {
                    "value": "1,11E+02",
                    "module": "A1-A3",
                    "scenario": null
                },
                {
                    "value": "1,57E+00",
                    "module": "A4",
                    "scenario": null
                },
                {
                    "value": "3,05E+00",
                    "module": "A5",
                    "scenario": null
                },
                {
                    "value": "4,54E-02",
                    "module": "C1",
                    "scenario": null
                },
                {
                    "value": "5,35E-01",
                    "module": "C2",
                    "scenario": null
                },
                {
                    "value": "1,91E-02",
                    "module": "C3",
                    "scenario": null
                },
                {
                    "value": "1,98E-01",
                    "module": "C4",
                    "scenario": null
                },
                {
                    "value": "-1,55E+01",
                    "module": "D",
                    "scenario": null
                }
            ]
        }
    ],
    "resource_use": [
        {
            "parameter": "PERE",
            "values": [
                {
                    "value": "6,82E+03",
                    "module": "A1-A3",
                    "scenario": null
                },
                {
                    "value": "5,15E+00",
                    "module": "A4",
                    "scenario": null
                },
                {
                    "value": "4,28E+01",
                    "module": "A5",
                    "scenario": null
                },
                {
                    "value": "5,73E-02",
                    "module": "C1",
                    "scenario": null
                },
                {
                    "value": "1,75E+00",
                    "module": "C2",
                    "scenario": null
                },
                {
                    "value": "3,45E-01",
                    "module": "C3",
                    "scenario": null
                },
                {
                    "value": "4,19E+01",
                    "module": "C4",
                    "scenario": null
                },
                {
                    "value": "-2,19E+03",
                    "module": "D",
                    "scenario": null
                }
            ]
        },
        {
            "parameter": "PERM",
            "values": [
                {
                    "value": "1,87E+03",
                    "module": "A1-A3",
                    "scenario": null
                },
                {
                    "value": "0,00E+00",
                    "module": "A4",
                    "scenario": null
                },
                {
                    "value": "0,00E+00",
                    "module": "A5",
                    "scenario": null
                },
                {
                    "value": "0,00E+00",
                    "module": "C1",
                    "scenario": null
                },
                {
                    "value": "0,00E+00",
                    "module": "C2",
                    "scenario": null
                },
                {
                    "value": "-1,81E+03",
                    "module": "C3",
                    "scenario": null
                },
                {
                    "value": "0,00E+00",
                    "module": "C4",
                    "scenario": null
                },
                {
                    "value": "0,00E+00",
                    "module": "D",
                    "scenario": null
                }
            ]
        },
        {
            "parameter": "PERT",
            "values": [
                {
                    "value": "8,68E+03",
                    "module": "A1-A3",
                    "scenario": null
                },
                {
                    "value": "5,15E+00",
                    "module": "A4",
                    "scenario": null
                },
                {
                    "value": "4,28E+01",
                    "module": "A5",
                    "scenario": null
                },
                {
                    "value": "5,73E-02",
                    "module": "C1",
                    "scenario": null
                },
                {
                    "value": "1,75E+00",
                    "module": "C2",
                    "scenario": null
                },
                {
                    "value": "-1,81E+03",
                    "module": "C3",
                    "scenario": null
                },
                {
                    "value": "4,19E+01",
                    "module": "C4",
                    "scenario": null
                },
                {
                    "value": "-2,19E+03",
                    "module": "D",
                    "scenario": null
                }
            ]
        },
        {
            "parameter": "PENRE",
            "values": [
                {
                    "value": "1,55E+04",
                    "module": "A1-A3",
                    "scenario": null
                },
                {
                    "value": "3,60E+02",
                    "module": "A4",
                    "scenario": null
                },
                {
                    "value": "8,92E+01",
                    "module": "A5",
                    "scenario": null
                },
                {
                    "value": "1,06E+01",
                    "module": "C1",
                    "scenario": null
                },
                {
                    "value": "1,22E+02",
                    "module": "C2",
                    "scenario": null
                },
                {
                    "value": "9,17E+00",
                    "module": "C3",
                    "scenario": null
                },
                {
                    "value": "1,24E+02",
                    "module": "C4",
                    "scenario": null
                },
                {
                    "value": "-5,61E+03",
                    "module": "D",
                    "scenario": null
                }
            ]
        },
        {
            "parameter": "PENRM",
            "values": [
                {
                    "value": "5,43E+02",
                    "module": "A1-A3",
                    "scenario": null
                },
                {
                    "value": "0,00E+00",
                    "module": "A4",
                    "scenario": null
                },
                {
                    "value": "0,00E+00",
                    "module": "A5",
                    "scenario": null
                },
                {
                    "value": "0,00E+00",
                    "module": "C1",
                    "scenario": null
                },
                {
                    "value": "0,00E+00",
                    "module": "C2",
                    "scenario": null
                },
                {
                    "value": "-3,81E+02",
                    "module": "C3",
                    "scenario": null
                },
                {
                    "value": "0,00E+00",
                    "module": "C4",
                    "scenario": null
                },
                {
                    "value": "-4,61E+02",
                    "module": "D",
                    "scenario": null
                }
            ]
        },
        {
            "parameter": "PENRT",
            "values": [
                {
                    "value": "1,61E+04",
                    "module": "A1-A3",
                    "scenario": null
                },
                {
                    "value": "3,60E+02",
                    "module": "A4",
                    "scenario": null
                },
                {
                    "value": "8,92E+01",
                    "module": "A5",
                    "scenario": null
                },
                {
                    "value": "1,06E+01",
                    "module": "C1",
                    "scenario": null
                },
                {
                    "value": "1,22E+02",
                    "module": "C2",
                    "scenario": null
                },
                {
                    "value": "-3,72E+02",
                    "module": "C3",
                    "scenario": null
                },
                {
                    "value": "1,24E+02",
                    "module": "C4",
                    "scenario": null
                },
                {
                    "value": "-6,07E+03",
                    "module": "D",
                    "scenario": null
                }
            ]
        },
        {
            "parameter": "SM",
            "values": [
                {
                    "value": "5,32E+01",
                    "module": "A1-A3",
                    "scenario": null
                },
                {
                    "value": "0,00E+00",
                    "module": "A4",
                    "scenario": null
                },
                {
                    "value": "0,00E+00",
                    "module": "A5",
                    "scenario": null
                },
                {
                    "value": "5,20E-03",
                    "module": "C1",
                    "scenario": null
                },
                {
                    "value": "0,00E+00",
                    "module": "C2",
                    "scenario": null
                },
                {
                    "value": "0,00E+00",
                    "module": "C3",
                    "scenario": null
                },
                {
                    "value": "1,09E+00",
                    "module": "C4",
                    "scenario": null
                },
                {
                    "value": "-6,77E-02",
                    "module": "D",
                    "scenario": null
                }
            ]
        },
        {
            "parameter": "RSF",
            "values": [
                {
                    "value": "1,16E+01",
                    "module": "A1-A3",
                    "scenario": null
                },
                {
                    "value": "1,84E-01",
                    "module": "A4",
                    "scenario": null
                },
                {
                    "value": "1,66E-01",
                    "module": "A5",
                    "scenario": null
                },
                {
                    "value": "1,41E-03",
                    "module": "C1",
                    "scenario": null
                },
                {
                    "value": "6,27E-02",
                    "module": "C2",
                    "scenario": null
                },
                {
                    "value": "7,78E-03",
                    "module": "C3",
                    "scenario": null
                },
                {
                    "value": "9,20E-02",
                    "module": "C4",
                    "scenario": null
                },
                {
                    "value": "-1,93E-01",
                    "module": "D",
                    "scenario": null
                }
            ]
        },
        {
            "parameter": "NRSF",
            "values": [
                {
                    "value": "1,27E+01",
                    "module": "A1-A3",
                    "scenario": null
                },
                {
                    "value": "6,59E-01",
                    "module": "A4",
                    "scenario": null
                },
                {
                    "value": "5,24E-01",
                    "module": "A5",
                    "scenario": null
                },
                {
                    "value": "2,07E-02",
                    "module": "C1",
                    "scenario": null
                },
                {
                    "value": "2,24E-01",
                    "module": "C2",
                    "scenario": null
                },
                {
                    "value": "0,00E+00",
                    "module": "C3",
                    "scenario": null
                },
                {
                    "value": "9,77E+00",
                    "module": "C4",
                    "scenario": null
                },
                {
                    "value": "-1,25E+01",
                    "module": "D",
                    "scenario": null
                }
            ]
        },
        {
            "parameter": "FW",
            "values": [
                {
                    "value": "8,96E+00",
                    "module": "A1-A3",
                    "scenario": null
                },
                {
                    "value": "3,85E-02",
                    "module": "A4",
                    "scenario": null
                },
                {
                    "value": "9,72E-02",
                    "module": "A5",
                    "scenario": null
                },
                {
                    "value": "5,45E-04",
                    "module": "C1",
                    "scenario": null
                },
                {
                    "value": "1,31E-02",
                    "module": "C2",
                    "scenario": null
                },
                {
                    "value": "2,80E-02",
                    "module": "C3",
                    "scenario": null
                },
                {
                    "value": "6,95E-02",
                    "module": "C4",
                    "scenario": null
                },
                {
                    "value": "-5,33E+00",
                    "module": "D",
                    "scenario": null
                }
            ]
        }
    ],
    "end_of_life_waste": [
        {
            "parameter": "HWD",
            "values": [
                {
                    "value": "3,96E+00",
                    "module": "A1-A3",
                    "scenario": null
                },
                {
                    "value": "1,86E-02",
                    "module": "A4",
                    "scenario": null
                },
                {
                    "value": "4,65E-03",
                    "module": "A5",
                    "scenario": null
                },
                {
                    "value": "3,12E-04",
                    "module": "C1",
                    "scenario": null
                },
                {
                    "value": "6,31E-03",
                    "module": "C2",
                    "scenario": null
                },
                {
                    "value": "0,00E+00",
                    "module": "C3",
                    "scenario": null
                },
                {
                    "value": "6,13E+01",
                    "module": "C4",
                    "scenario": null
                },
                {
                    "value": "-9,89E-01",
                    "module": "D",
                    "scenario": null
                }
            ]
        },
        {
            "parameter": "NHWD",
            "values": [
                {
                    "value": "1,23E+02",
                    "module": "A1-A3",
                    "scenario": null
                },
                {
                    "value": "1,75E+01",
                    "module": "A4",
                    "scenario": null
                },
                {
                    "value": "2,94E-01",
                    "module": "A5",
                    "scenario": null
                },
                {
                    "value": "1,25E-02",
                    "module": "C1",
                    "scenario": null
                },
                {
                    "value": "5,95E+00",
                    "module": "C2",
                    "scenario": null
                },
                {
                    "value": "9,97E+00",
                    "module": "C3",
                    "scenario": null
                },
                {
                    "value": "1,17E+01",
                    "module": "C4",
                    "scenario": null
                },
                {
                    "value": "-6,25E+01",
                    "module": "D",
                    "scenario": null
                }
            ]
        },
        {
            "parameter": "RWD",
            "values": [
                {
                    "value": "5,35E-01",
                    "module": "A1-A3",
                    "scenario": null
                },
                {
                    "value": "2,45E-03",
                    "module": "A4",
                    "scenario": null
                },
                {
                    "value": "1,34E-03",
                    "module": "A5",
                    "scenario": null
                },
                {
                    "value": "7,36E-05",
                    "module": "C1",
                    "scenario": null
                },
                {
                    "value": "8,34E-04",
                    "module": "C2",
                    "scenario": null
                },
                {
                    "value": "0,00E+00",
                    "module": "C3",
                    "scenario": null
                },
                {
                    "value": "1,75E-05",
                    "module": "C4",
                    "scenario": null
                },
                {
                    "value": "-1,83E-02",
                    "module": "D",
                    "scenario": null
                }
            ]
        }
    ],
    "end_of_life_flow": [
        {
            "parameter": "CRU",
            "values": [
                {
                    "value": "0,00E+00",
                    "module": "A1-A3",
                    "scenario": null
                },
                {
                    "value": "0,00E+00",
                    "module": "A4",
                    "scenario": null
                },
                {
                    "value": "0,00E+00",
                    "module": "A5",
                    "scenario": null
                },
                {
                    "value": "0,00E+00",
                    "module": "C1",
                    "scenario": null
                },
                {
                    "value": "0,00E+00",
                    "module": "C2",
                    "scenario": null
                },
                {
                    "value": "0,00E+00",
                    "module": "C3",
                    "scenario": null
                },
                {
                    "value": "0,00E+00",
                    "module": "C4",
                    "scenario": null
                },
                {
                    "value": "0,00E+00",
                    "module": "D",
                    "scenario": null
                }
            ]
        },
        {
            "parameter": "MFR",
            "values": [
                {
                    "value": "7,61E+00",
                    "module": "A1-A3",
                    "scenario": null
                },
                {
                    "value": "0,00E+00",
                    "module": "A4",
                    "scenario": null
                },
                {
                    "value": "0,00E+00",
                    "module": "A5",
                    "scenario": null
                },
                {
                    "value": "5,11E-03",
                    "module": "C1",
                    "scenario": null
                },
                {
                    "value": "0,00E+00",
                    "module": "C2",
                    "scenario": null
                },
                {
                    "value": "4,32E+02",
                    "module": "C3",
                    "scenario": null
                },
                {
                    "value": "0,00E+00",
                    "module": "C4",
                    "scenario": null
                },
                {
                    "value": "0,00E+00",
                    "module": "D",
                    "scenario": null
                }
            ]
        },
        {
            "parameter": "MER",
            "values": [
                {
                    "value": "1,82E+01",
                    "module": "A1-A3",
                    "scenario": null
                },
                {
                    "value": "0,00E+00",
                    "module": "A4",
                    "scenario": null
                },
                {
                    "value": "0,00E+00",
                    "module": "A5",
                    "scenario": null
                },
                {
                    "value": "1,58E-05",
                    "module": "C1",
                    "scenario": null
                },
                {
                    "value": "0,00E+00",
                    "module": "C2",
                    "scenario": null
                },
                {
                    "value": "8,94E+01",
                    "module": "C3",
                    "scenario": null
                },
                {
                    "value": "0,00E+00",
                    "module": "C4",
                    "scenario": null
                },
                {
                    "value": "0,00E+00",
                    "module": "D",
                    "scenario": null
                }
            ]
        },
        {
            "parameter": "EEE",
            "values": [
                {
                    "value": "1,20E+01",
                    "module": "A1-A3",
                    "scenario": null
                },
                {
                    "value": "0,00E+00",
                    "module": "A4",
                    "scenario": null
                },
                {
                    "value": "0,00E+00",
                    "module": "A5",
                    "scenario": null
                },
                {
                    "value": "5,43E-05",
                    "module": "C1",
                    "scenario": null
                },
                {
                    "value": "0,00E+00",
                    "module": "C2",
                    "scenario": null
                },
                {
                    "value": "5,92E+01",
                    "module": "C3",
                    "scenario": null
                },
                {
                    "value": "0,00E+00",
                    "module": "C4",
                    "scenario": null
                },
                {
                    "value": "0,00E+00",
                    "module": "D",
                    "scenario": null
                }
            ]
        },
        {
            "parameter": "EET",
            "values": [
                {
                    "value": "1,81E+02",
                    "module": "A1-A3",
                    "scenario": null
                },
                {
                    "value": "0,00E+00",
                    "module": "A4",
                    "scenario": null
                },
                {
                    "value": "0,00E+00",
                    "module": "A5",
                    "scenario": null
                },
                {
                    "value": "8,21E-04",
                    "module": "C1",
                    "scenario": null
                },
                {
                    "value": "0,00E+00",
                    "module": "C2",
                    "scenario": null
                },
                {
                    "value": "8,95E+02",
                    "module": "C3",
                    "scenario": null
                },
                {
                    "value": "0,00E+00",
                    "module": "C4",
                    "scenario": null
                },
                {
                    "value": "0,00E+00",
                    "module": "D",
                    "scenario": null
                }
            ]
        }
    ]
}