{
    "product_name": "Junistar Square Isosafe DTW 2x 2000-2800K",
    "epd_id": "NEPD-7626-7011",
    "compliance": [
        "EN 15804+A2",
        "ISO 14025",
        "ISO 21930"
    ],
    "producer_name": "SG Armaturen AS",
    "environmental_impact": [
        {
            "parameter": "GWP-total",
            "values": [
                {
                    "value": "1,24E+01",
                    "module": "A1",
                    "scenario": null
                },
                {
                    "value": "6,67E-03",
                    "module": "A2",
                    "scenario": null
                },
                {
                    "value": "2,80E-01",
                    "module": "A3",
                    "scenario": null
                },
                {
                    "value": "3,07E-01",
                    "module": "A4",
                    "scenario": null
                },
                {
                    "value": "1,63E-01",
                    "module": "A5",
                    "scenario": null
                },
                {
                    "value": "1,49E+01",
                    "module": "B6",
                    "scenario": null
                },
                {
                    "value": "0,00E+00",
                    "module": "C1",
                    "scenario": null
                },
                {
                    "value": "3,70E-02",
                    "module": "C2",
                    "scenario": null
                },
                {
                    "value": "2,27E-01",
                    "module": "C3",
                    "scenario": null
                },
                {
                    "value": "1,96E-02",
                    "module": "C4",
                    "scenario": null
                },
                {
                    "value": "-7,66E-01",
                    "module": "D",
                    "scenario": null
                },
                {
                    "value": "1,27E+01",
                    "module": "A1A3",
                    "scenario": null
                }
            ]
        },
        {
            "parameter": "GWP-fossil",
            "values": [
                {
                    "value": "1,25E+01",
                    "module": "A1",
                    "scenario": null
                },
                {
                    "value": "6,66E-03",
                    "module": "A2",
                    "scenario": null
                },
                {
                    "value": "2,80E-01",
                    "module": "A3",
                    "scenario": null
                },
                {
                    "value": "3,06E-01",
                    "module": "A4",
                    "scenario": null
                },
                {
                    "value": "1,54E-03",
                    "module": "A5",
                    "scenario": null
                },
                {
                    "value": "1,44E+01",
                    "module": "B6",
                    "scenario": null
                },
                {
                    "value": "0,00E+00",
                    "module": "C1",
                    "scenario": null
                },
                {
                    "value": "3,70E-02",
                    "module": "C2",
                    "scenario": null
                },
                {
                    "value": "2,27E-01",
                    "module": "C3",
                    "scenario": null
                },
                {
                    "value": "1,95E-02",
                    "module": "C4",
                    "scenario": null
                },
                {
                    "value": "-7,64E-01",
                    "module": "D",
                    "scenario": null
                },
                {
                    "value": "1,28E+01",
                    "module": "A1A3",
                    "scenario": null
                }
            ]
        },
        {
            "parameter": "GWP-biogenic",
            "values": [
                {
                    "value": "-9,89E-02",
                    "module": "A1",
                    "scenario": null
                },
                {
                    "value": "2,59E-06",
                    "module": "A2",
                    "scenario": null
                },
                {
                    "value": "6,97E-05",
                    "module": "A3",
                    "scenario": null
                },
                {
                    "value": "1,09E-04",
                    "module": "A4",
                    "scenario": null
                },
                {
                    "value": "1,62E-01",
                    "module": "A5",
                    "scenario": null
                },
                {
                    "value": "3,99E-01",
                    "module": "B6",
                    "scenario": null
                },
                {
                    "value": "0,00E+00",
                    "module": "C1",
                    "scenario": null
                },
                {
                    "value": "1,44E-05",
                    "module": "C2",
                    "scenario": null
                },
                {
                    "value": "8,34E-05",
                    "module": "C3",
                    "scenario": null
                },
                {
                    "value": "9,08E-06",
                    "module": "C4",
                    "scenario": null
                },
                {
                    "value": "-1,91E-03",
                    "module": "D",
                    "scenario": null
                },
                {
                    "value": "-9,89E-02",
                    "module": "A1A3",
                    "scenario": null
                }
            ]
        },
        {
            "parameter": "GWP-luluc",
            "values": [
                {
                    "value": "2,08E-02",
                    "module": "A1",
                    "scenario": null
                },
                {
                    "value": "2,44E-06",
                    "module": "A2",
                    "scenario": null
                },
                {
                    "value": "4,41E-05",
                    "module": "A3",
                    "scenario": null
                },
                {
                    "value": "1,53E-04",
                    "module": "A4",
                    "scenario": null
                },
                {
                    "value": "5,10E-07",
                    "module": "A5",
                    "scenario": null
                },
                {
                    "value": "5,95E-02",
                    "module": "B6",
                    "scenario": null
                },
                {
                    "value": "0,00E+00",
                    "module": "C1",
                    "scenario": null
                },
                {
                    "value": "1,35E-05",
                    "module": "C2",
                    "scenario": null
                },
                {
                    "value": "9,17E-05",
                    "module": "C3",
                    "scenario": null
                },
                {
                    "value": "8,24E-05",
                    "module": "C4",
                    "scenario": null
                },
                {
                    "value": "-2,47E-04",
                    "module": "D",
                    "scenario": null
                },
                {
                    "value": "2,09E-02",
                    "module": "A1A3",
                    "scenario": null
                }
            ]
        },
        {
            "parameter": "ODP",
            "values": [
                {
                    "value": "1,42E-05",
                    "module": "A1",
                    "scenario": null
                },
                {
                    "value": "1,45E-09",
                    "module": "A2",
                    "scenario": null
                },
                {
                    "value": "4,10E-09",
                    "module": "A3",
                    "scenario": null
                },
                {
                    "value": "6,75E-08",
                    "module": "A4",
                    "scenario": null
                },
                {
                    "value": "3,25E-10",
                    "module": "A5",
                    "scenario": null
                },
                {
                    "value": "9,89E-07",
                    "module": "B6",
                    "scenario": null
                },
                {
                    "value": "0,00E+00",
                    "module": "C1",
                    "scenario": null
                },
                {
                    "value": "8,05E-09",
                    "module": "C2",
                    "scenario": null
                },
                {
                    "value": "3,13E-09",
                    "module": "C3",
                    "scenario": null
                },
                {
                    "value": "1,14E-09",
                    "module": "C4",
                    "scenario": null
                },
                {
                    "value": "-7,91E-04",
                    "module": "D",
                    "scenario": null
                },
                {
                    "value": "1,42E-05",
                    "module": "A1A3",
                    "scenario": null
                }
            ]
        },
        {
            "parameter": "AP",
            "values": [
                {
                    "value": "9,19E-02",
                    "module": "A1",
                    "scenario": null
                },
                {
                    "value": "1,99E-05",
                    "module": "A2",
                    "scenario": null
                },
                {
                    "value": "1,46E-03",
                    "module": "A3",
                    "scenario": null
                },
                {
                    "value": "4,72E-03",
                    "module": "A4",
                    "scenario": null
                },
                {
                    "value": "7,30E-06",
                    "module": "A5",
                    "scenario": null
                },
                {
                    "value": "1,13E-01",
                    "module": "B6",
                    "scenario": null
                },
                {
                    "value": "0,00E+00",
                    "module": "C1",
                    "scenario": null
                },
                {
                    "value": "1,11E-04",
                    "module": "C2",
                    "scenario": null
                },
                {
                    "value": "2,10E-04",
                    "module": "C3",
                    "scenario": null
                },
                {
                    "value": "6,13E-05",
                    "module": "C4",
                    "scenario": null
                },
                {
                    "value": "-4,87E-02",
                    "module": "D",
                    "scenario": null
                },
                {
                    "value": "9,34E-02",
                    "module": "A1A3",
                    "scenario": null
                }
            ]
        },
        {
            "parameter": "POCP",
            "values": [
                {
                    "value": "5,25E-02",
                    "module": "A1",
                    "scenario": null
                },
                {
                    "value": "1,64E-05",
                    "module": "A2",
                    "scenario": null
                },
                {
                    "value": "8,77E-04",
                    "module": "A3",
                    "scenario": null
                },
                {
                    "value": "3,42E-03",
                    "module": "A4",
                    "scenario": null
                },
                {
                    "value": "7,51E-06",
                    "module": "A5",
                    "scenario": null
                },
                {
                    "value": "4,34E-02",
                    "module": "B6",
                    "scenario": null
                },
                {
                    "value": "0,00E+00",
                    "module": "C1",
                    "scenario": null
                },
                {
                    "value": "9,13E-05",
                    "module": "C2",
                    "scenario": null
                },
                {
                    "value": "1,46E-04",
                    "module": "C3",
                    "scenario": null
                },
                {
                    "value": "6,83E-05",
                    "module": "C4",
                    "scenario": null
                },
                {
                    "value": "-9,89E-03",
                    "module": "D",
                    "scenario": null
                },
                {
                    "value": "5,34E-02",
                    "module": "A1A3",
                    "scenario": null
                }
            ]
        },
        {
            "parameter": "ADPE",
            "values": [
                {
                    "value": "3,67E-03",
                    "module": "A1",
                    "scenario": null
                },
                {
                    "value": "1,79E-07",
                    "module": "A2",
                    "scenario": null
                },
                {
                    "value": "8,66E-07",
                    "module": "A3",
                    "scenario": null
                },
                {
                    "value": "5,84E-06",
                    "module": "A4",
                    "scenario": null
                },
                {
                    "value": "3,75E-08",
                    "module": "A5",
                    "scenario": null
                },
                {
                    "value": "1,08E-03",
                    "module": "B6",
                    "scenario": null
                },
                {
                    "value": "0,00E+00",
                    "module": "C1",
                    "scenario": null
                },
                {
                    "value": "9,93E-07",
                    "module": "C2",
                    "scenario": null
                },
                {
                    "value": "3,56E-07",
                    "module": "C3",
                    "scenario": null
                },
                {
                    "value": "7,11E-08",
                    "module": "C4",
                    "scenario": null
                },
                {
                    "value": "-1,11E-03",
                    "module": "D",
                    "scenario": null
                },
                {
                    "value": "3,67E-03",
                    "module": "A1A3",
                    "scenario": null
                }
            ]
        },
        {
            "parameter": "ADPF",
            "values": [
                {
                    "value": "1,47E+02",
                    "module": "A1",
                    "scenario": null
                },
                {
                    "value": "9,85E-02",
                    "module": "A2",
                    "scenario": null
                },
                {
                    "value": "2,48E+00",
                    "module": "A3",
                    "scenario": null
                },
                {
                    "value": "4,33E+00",
                    "module": "A4",
                    "scenario": null
                },
                {
                    "value": "2,16E-02",
                    "module": "A5",
                    "scenario": null
                },
                {
                    "value": "1,97E+02",
                    "module": "B6",
                    "scenario": null
                },
                {
                    "value": "0,00E+00",
                    "module": "C1",
                    "scenario": null
                },
                {
                    "value": "5,47E-01",
                    "module": "C2",
                    "scenario": null
                },
                {
                    "value": "4,50E-01",
                    "module": "C3",
                    "scenario": null
                },
                {
                    "value": "1,55E-01",
                    "module": "C4",
                    "scenario": null
                },
                {
                    "value": "-9,62E+00",
                    "module": "D",
                    "scenario": null
                },
                {
                    "value": "1,50E+02",
                    "module": "A1A3",
                    "scenario": null
                }
            ]
        },
        {
            "parameter": "WDP",
            "values": [
                {
                    "value": "4,27E+02",
                    "module": "A1",
                    "scenario": null
                },
                {
                    "value": "3,21E-02",
                    "module": "A2",
                    "scenario": null
                },
                {
                    "value": "4,04E-01",
                    "module": "A3",
                    "scenario": null
                },
                {
                    "value": "2,87E+00",
                    "module": "A4",
                    "scenario": null
                },
                {
                    "value": "2,73E-02",
                    "module": "A5",
                    "scenario": null
                },
                {
                    "value": "3,43E+04",
                    "module": "B6",
                    "scenario": null
                },
                {
                    "value": "0,00E+00",
                    "module": "C1",
                    "scenario": null
                },
                {
                    "value": "1,78E-01",
                    "module": "C2",
                    "scenario": null
                },
                {
                    "value": "4,43E+00",
                    "module": "C3",
                    "scenario": null
                },
                {
                    "value": "1,14E+00",
                    "module": "C4",
                    "scenario": null
                },
                {
                    "value": "1,82E+01",
                    "module": "D",
                    "scenario": null
                },
                {
                    "value": "4,28E+02",
                    "module": "A1A3",
                    "scenario": null
                }
            ]
        },
        {
            "parameter": "EP-freshwater",
            "values": [
                {
                    "value": "1,29E-03",
                    "module": "A1",
                    "scenario": null
                },
                {
                    "value": "6,25E-08",
                    "module": "A2",
                    "scenario": null
                },
                {
                    "value": "6,22E-06",
                    "module": "A3",
                    "scenario": null
                },
                {
                    "value": "1,96E-06",
                    "module": "A4",
                    "scenario": null
                },
                {
                    "value": "1,27E-08",
                    "module": "A5",
                    "scenario": null
                },
                {
                    "value": "1,04E-03",
                    "module": "B6",
                    "scenario": null
                },
                {
                    "value": "0,00E+00",
                    "module": "C1",
                    "scenario": null
                },
                {
                    "value": "3,47E-07",
                    "module": "C2",
                    "scenario": null
                },
                {
                    "value": "1,37E-06",
                    "module": "C3",
                    "scenario": null
                },
                {
                    "value": "4,48E-07",
                    "module": "C4",
                    "scenario": null
                },
                {
                    "value": "-2,73E-04",
                    "module": "D",
                    "scenario": null
                },
                {
                    "value": "1,29E-03",
                    "module": "A1A3",
                    "scenario": null
                }
            ]
        },
        {
            "parameter": "EP-marine",
            "values": [
                {
                    "value": "1,46E-02",
                    "module": "A1",
                    "scenario": null
                },
                {
                    "value": "3,92E-06",
                    "module": "A2",
                    "scenario": null
                },
                {
                    "value": "3,02E-04",
                    "module": "A3",
                    "scenario": null
                },
                {
                    "value": "1,14E-03",
                    "module": "A4",
                    "scenario": null
                },
                {
                    "value": "2,41E-06",
                    "module": "A5",
                    "scenario": null
                },
                {
                    "value": "1,24E-02",
                    "module": "B6",
                    "scenario": null
                },
                {
                    "value": "0,00E+00",
                    "module": "C1",
                    "scenario": null
                },
                {
                    "value": "2,18E-05",
                    "module": "C2",
                    "scenario": null
                },
                {
                    "value": "4,99E-05",
                    "module": "C3",
                    "scenario": null
                },
                {
                    "value": "2,43E-05",
                    "module": "C4",
                    "scenario": null
                },
                {
                    "value": "-2,50E-03",
                    "module": "D",
                    "scenario": null
                },
                {
                    "value": "1,49E-02",
                    "module": "A1A3",
                    "scenario": null
                }
            ]
        },
        {
            "parameter": "EP-terrestrial",
            "values": [
                {
                    "value": "1,59E-01",
                    "module": "A1",
                    "scenario": null
                },
                {
                    "value": "4,39E-05",
                    "module": "A2",
                    "scenario": null
                },
                {
                    "value": "3,33E-03",
                    "module": "A3",
                    "scenario": null
                },
                {
                    "value": "1,27E-02",
                    "module": "A4",
                    "scenario": null
                },
                {
                    "value": "2,61E-05",
                    "module": "A5",
                    "scenario": null
                },
                {
                    "value": "1,61E-01",
                    "module": "B6",
                    "scenario": null
                },
                {
                    "value": "0,00E+00",
                    "module": "C1",
                    "scenario": null
                },
                {
                    "value": "2,44E-04",
                    "module": "C2",
                    "scenario": null
                },
                {
                    "value": "5,44E-04",
                    "module": "C3",
                    "scenario": null
                },
                {
                    "value": "1,66E-04",
                    "module": "C4",
                    "scenario": null
                },
                {
                    "value": "-3,44E-02",
                    "module": "D",
                    "scenario": null
                },
                {
                    "value": "1,63E-01",
                    "module": "A1A3",
                    "scenario": null
                }
            ]
        },
        {
            "parameter": "GWP-IOBC",
            "values": [
                {
                    "value": "1,26E+01",
                    "module": "A1",
                    "scenario": null
                },
                {
                    "value": "6,67E-03",
                    "module": "A2",
                    "scenario": null
                },
                {
                    "value": "2,65E-01",
                    "module": "A3",
                    "scenario": null
                },
                {
                    "value": "3,06E-01",
                    "module": "A4",
                    "scenario": null
                },
                {
                    "value": "1,54E-03",
                    "module": "A5",
                    "scenario": null
                },
                {
                    "value": "1,49E+01",
                    "module": "B6",
                    "scenario": null
                },
                {
                    "value": "0,00E+00",
                    "module": "C1",
                    "scenario": null
                },
                {
                    "value": "3,70E-02",
                    "module": "C2",
                    "scenario": null
                },
                {
                    "value": "2,27E-01",
                    "module": "C3",
                    "scenario": null
                },
                {
                    "value": "2,02E-02",
                    "module": "C4",
                    "scenario": null
                },
                {
                    "value": "-7,98E-01",
                    "module": "D",
                    "scenario": null
                },
                {
                    "value": "1,28E+01",
                    "module": "A1A3",
                    "scenario": null
                }
            ]
        }
    ],
    "additional_environmental_impact": [
        {
            "parameter": "PM",
            "values": [
                {
                    "value": "6,79E-07",
                    "module": "A1",
                    "scenario": null
                },
                {
                    "value": "4,26E-10",
                    "module": "A2",
                    "scenario": null
                },
                {
                    "value": "1,98E-08",
                    "module": "A3",
                    "scenario": null
                },
                {
                    "value": "1,08E-08",
                    "module": "A4",
                    "scenario": null
                },
                {
                    "value": "1,08E-10",
                    "module": "A5",
                    "scenario": null
                },
                {
                    "value": "8,08E-07",
                    "module": "B6",
                    "scenario": null
                },
                {
                    "value": "0,00E+00",
                    "module": "C1",
                    "scenario": null
                },
                {
                    "value": "2,39E-09",
                    "module": "C2",
                    "scenario": null
                },
                {
                    "value": "1,35E-09",
                    "module": "C3",
                    "scenario": null
                },
                {
                    "value": "1,12E-09",
                    "module": "C4",
                    "scenario": null
                },
                {
                    "value": "-1,04E-07",
                    "module": "D",
                    "scenario": null
                },
                {
                    "value": "7,00E-07",
                    "module": "A1A3",
                    "scenario": null
                }
            ]
        },
        {
            "parameter": "ETP-fw",
            "values": [
                {
                    "value": "8,00E+02",
                    "module": "A1",
                    "scenario": null
                },
                {
                    "value": "7,98E-02",
                    "module": "A2",
                    "scenario": null
                },
                {
                    "value": "7,27E+00",
                    "module": "A3",
                    "scenario": null
                },
                {
                    "value": "2,95E+00",
                    "module": "A4",
                    "scenario": null
                },
                {
                    "value": "2,88E-02",
                    "module": "A5",
                    "scenario": null
                },
                {
                    "value": "8,97E+02",
                    "module": "B6",
                    "scenario": null
                },
                {
                    "value": "0,00E+00",
                    "module": "C1",
                    "scenario": null
                },
                {
                    "value": "4,43E-01",
                    "module": "C2",
                    "scenario": null
                },
                {
                    "value": "1,15E+00",
                    "module": "C3",
                    "scenario": null
                },
                {
                    "value": "6,67E+01",
                    "module": "C4",
                    "scenario": null
                },
                {
                    "value": "-3,54E+02",
                    "module": "D",
                    "scenario": null
                },
                {
                    "value": "8,07E+02",
                    "module": "A1A3",
                    "scenario": null
                }
            ]
        },
        {
            "parameter": "HTP-c",
            "values": [
                {
                    "value": "1,58E-08",
                    "module": "A1",
                    "scenario": null
                },
                {
                    "value": "0,00E+00",
                    "module": "A2",
                    "scenario": null
                },
                {
                    "value": "7,80E-11",
                    "module": "A3",
                    "scenario": null
                },
                {
                    "value": "0,00E+00",
                    "module": "A4",
                    "scenario": null
                },
                {
                    "value": "1,00E-12",
                    "module": "A5",
                    "scenario": null
                },
                {
                    "value": "4,28E-08",
                    "module": "B6",
                    "scenario": null
                },
                {
                    "value": "0,00E+00",
                    "module": "C1",
                    "scenario": null
                },
                {
                    "value": "0,00E+00",
                    "module": "C2",
                    "scenario": null
                },
                {
                    "value": "7,40E-10",
                    "module": "C3",
                    "scenario": null
                },
                {
                    "value": "4,30E-11",
                    "module": "C4",
                    "scenario": null
                },
                {
                    "value": "-2,09E-09",
                    "module": "D",
                    "scenario": null
                },
                {
                    "value": "1,58E-08",
                    "module": "A1A3",
                    "scenario": null
                }
            ]
        },
        {
            "parameter": "HTP-nc",
            "values": [
                {
                    "value": "5,56E-07",
                    "module": "A1",
                    "scenario": null
                },
                {
                    "value": "7,50E-11",
                    "module": "A2",
                    "scenario": null
                },
                {
                    "value": "3,43E-09",
                    "module": "A3",
                    "scenario": null
                },
                {
                    "value": "2,16E-09",
                    "module": "A4",
                    "scenario": null
                },
                {
                    "value": "3,60E-11",
                    "module": "A5",
                    "scenario": null
                },
                {
                    "value": "1,01E-06",
                    "module": "B6",
                    "scenario": null
                },
                {
                    "value": "0,00E+00",
                    "module": "C1",
                    "scenario": null
                },
                {
                    "value": "4,35E-10",
                    "module": "C2",
                    "scenario": null
                },
                {
                    "value": "4,36E-08",
                    "module": "C3",
                    "scenario": null
                },
                {
                    "value": "3,49E-10",
                    "module": "C4",
                    "scenario": null
                },
                {
                    "value": "-1,27E-07",
                    "module": "D",
                    "scenario": null
                },
                {
                    "value": "5,59E-07",
                    "module": "A1A3",
                    "scenario": null
                }
            ]
        },
        {
            "parameter": "SQP",
            "values": [
                {
                    "value": "4,32E+01",
                    "module": "A1",
                    "scenario": null
                },
                {
                    "value": "6,75E-02",
                    "module": "A2",
                    "scenario": null
                },
                {
                    "value": "5,25E-01",
                    "module": "A3",
                    "scenario": null
                },
                {
                    "value": "2,09E+00",
                    "module": "A4",
                    "scenario": null
                },
                {
                    "value": "1,45E-02",
                    "module": "A5",
                    "scenario": null
                },
                {
                    "value": "9,92E+01",
                    "module": "B6",
                    "scenario": null
                },
                {
                    "value": "0,00E+00",
                    "module": "C1",
                    "scenario": null
                },
                {
                    "value": "3,75E-01",
                    "module": "C2",
                    "scenario": null
                },
                {
                    "value": "1,12E-01",
                    "module": "C3",
                    "scenario": null
                },
                {
                    "value": "3,88E-01",
                    "module": "C4",
                    "scenario": null
                },
                {
                    "value": "-8,30E+00",
                    "module": "D",
                    "scenario": null
                },
                {
                    "value": "4,38E+01",
                    "module": "A1A3",
                    "scenario": null
                }
            ]
        },
        {
            "parameter": "IRP",
            "values": [
                {
                    "value": "4,46E-01",
                    "module": "A1",
                    "scenario": null
                },
                {
                    "value": "4,09E-04",
                    "module": "A2",
                    "scenario": null
                },
                {
                    "value": "2,14E-03",
                    "module": "A3",
                    "scenario": null
                },
                {
                    "value": "1,88E-02",
                    "module": "A4",
                    "scenario": null
                },
                {
                    "value": "9,23E-05",
                    "module": "A5",
                    "scenario": null
                },
                {
                    "value": "3,57E+00",
                    "module": "B6",
                    "scenario": null
                },
                {
                    "value": "0,00E+00",
                    "module": "C1",
                    "scenario": null
                },
                {
                    "value": "2,27E-03",
                    "module": "C2",
                    "scenario": null
                },
                {
                    "value": "2,25E-03",
                    "module": "C3",
                    "scenario": null
                },
                {
                    "value": "4,75E-04",
                    "module": "C4",
                    "scenario": null
                },
                {
                    "value": "-3,24E-02",
                    "module": "D",
                    "scenario": null
                },
                {
                    "value": "4,48E-01",
                    "module": "A1A3",
                    "scenario": null
                }
            ]
        }
    ],
    "resource_use": [
        {
            "parameter": "PERE",
            "values": [
                {
                    "value": "1,62E+01",
                    "module": "A1",
                    "scenario": null
                },
                {
                    "value": "1,11E-03",
                    "module": "A2",
                    "scenario": null
                },
                {
                    "value": "2,49E-01",
                    "module": "A3",
                    "scenario": null
                },
                {
                    "value": "4,92E-02",
                    "module": "A4",
                    "scenario": null
                },
                {
                    "value": "3,55E-04",
                    "module": "A5",
                    "scenario": null
                },
                {
                    "value": "2,55E+03",
                    "module": "B6",
                    "scenario": null
                },
                {
                    "value": "0,00E+00",
                    "module": "C1",
                    "scenario": null
                },
                {
                    "value": "6,19E-03",
                    "module": "C2",
                    "scenario": null
                },
                {
                    "value": "5,96E-02",
                    "module": "C3",
                    "scenario": null
                },
                {
                    "value": "4,15E-02",
                    "module": "C4",
                    "scenario": null
                },
                {
                    "value": "-1,65E+00",
                    "module": "D",
                    "scenario": null
                },
                {
                    "value": "1,64E+01",
                    "module": "A1A3",
                    "scenario": null
                }
            ]
        },
        {
            "parameter": "PERM",
            "values": [
                {
                    "value": "5,58E-01",
                    "module": "A1",
                    "scenario": null
                },
                {
                    "value": "0,00E+00",
                    "module": "A2",
                    "scenario": null
                },
                {
                    "value": "0,00E+00",
                    "module": "A3",
                    "scenario": null
                },
                {
                    "value": "0,00E+00",
                    "module": "A4",
                    "scenario": null
                },
                {
                    "value": "-5,58E-01",
                    "module": "A5",
                    "scenario": null
                },
                {
                    "value": "0,00E+00",
                    "module": "B6",
                    "scenario": null
                },
                {
                    "value": "0,00E+00",
                    "module": "C1",
                    "scenario": null
                },
                {
                    "value": "0,00E+00",
                    "module": "C2",
                    "scenario": null
                },
                {
                    "value": "0,00E+00",
                    "module": "C3",
                    "scenario": null
                },
                {
                    "value": "0,00E+00",
                    "module": "C4",
                    "scenario": null
                },
                {
                    "value": "0,00E+00",
                    "module": "D",
                    "scenario": null
                },
                {
                    "value": "5,58E-01",
                    "module": "A1A3",
                    "scenario": null
                }
            ]
        },
        {
            "parameter": "PERT",
            "values": [
                {
                    "value": "1,68E+01",
                    "module": "A1",
                    "scenario": null
                },
                {
                    "value": "1,11E-03",
                    "module": "A2",
                    "scenario": null
                },
                {
                    "value": "2,49E-01",
                    "module": "A3",
                    "scenario": null
                },
                {
                    "value": "4,92E-02",
                    "module": "A4",
                    "scenario": null
                },
                {
                    "value": "-5,57E-01",
                    "module": "A5",
                    "scenario": null
                },
                {
                    "value": "2,55E+03",
                    "module": "B6",
                    "scenario": null
                },
                {
                    "value": "0,00E+00",
                    "module": "C1",
                    "scenario": null
                },
                {
                    "value": "6,19E-03",
                    "module": "C2",
                    "scenario": null
                },
                {
                    "value": "5,96E-02",
                    "module": "C3",
                    "scenario": null
                },
                {
                    "value": "4,15E-02",
                    "module": "C4",
                    "scenario": null
                },
                {
                    "value": "-1,65E+00",
                    "module": "D",
                    "scenario": null
                },
                {
                    "value": "1,70E+01",
                    "module": "A1A3",
                    "scenario": null
                }
            ]
        },
        {
            "parameter": "PENRE",
            "values": [
                {
                    "value": "1,42E+02",
                    "module": "A1",
                    "scenario": null
                },
                {
                    "value": "9,85E-02",
                    "module": "A2",
                    "scenario": null
                },
                {
                    "value": "2,48E+00",
                    "module": "A3",
                    "scenario": null
                },
                {
                    "value": "4,33E+00",
                    "module": "A4",
                    "scenario": null
                },
                {
                    "value": "2,16E-02",
                    "module": "A5",
                    "scenario": null
                },
                {
                    "value": "1,97E+02",
                    "module": "B6",
                    "scenario": null
                },
                {
                    "value": "0,00E+00",
                    "module": "C1",
                    "scenario": null
                },
                {
                    "value": "5,47E-01",
                    "module": "C2",
                    "scenario": null
                },
                {
                    "value": "4,50E-01",
                    "module": "C3",
                    "scenario": null
                },
                {
                    "value": "1,55E-01",
                    "module": "C4",
                    "scenario": null
                },
                {
                    "value": "-9,62E+00",
                    "module": "D",
                    "scenario": null
                },
                {
                    "value": "1,45E+02",
                    "module": "A1A3",
                    "scenario": null
                }
            ]
        },
        {
            "parameter": "PENRM",
            "values": [
                {
                    "value": "4,94E+00",
                    "module": "A1",
                    "scenario": null
                },
                {
                    "value": "0,00E+00",
                    "module": "A2",
                    "scenario": null
                },
                {
                    "value": "0,00E+00",
                    "module": "A3",
                    "scenario": null
                },
                {
                    "value": "0,00E+00",
                    "module": "A4",
                    "scenario": null
                },
                {
                    "value": "0,00E+00",
                    "module": "A5",
                    "scenario": null
                },
                {
                    "value": "0,00E+00",
                    "module": "B6",
                    "scenario": null
                },
                {
                    "value": "0,00E+00",
                    "module": "C1",
                    "scenario": null
                },
                {
                    "value": "0,00E+00",
                    "module": "C2",
                    "scenario": null
                },
                {
                    "value": "-5,98E+00",
                    "module": "C3",
                    "scenario": null
                },
                {
                    "value": "0,00E+00",
                    "module": "C4",
                    "scenario": null
                },
                {
                    "value": "0,00E+00",
                    "module": "D",
                    "scenario": null
                },
                {
                    "value": "4,94E+00",
                    "module": "A1A3",
                    "scenario": null
                }
            ]
        },
        {
            "parameter": "PENRT",
            "values": [
                {
                    "value": "1,47E+02",
                    "module": "A1",
                    "scenario": null
                },
                {
                    "value": "9,85E-02",
                    "module": "A2",
                    "scenario": null
                },
                {
                    "value": "2,48E+00",
                    "module": "A3",
                    "scenario": null
                },
                {
                    "value": "4,33E+00",
                    "module": "A4",
                    "scenario": null
                },
                {
                    "value": "2,16E-02",
                    "module": "A5",
                    "scenario": null
                },
                {
                    "value": "1,97E+02",
                    "module": "B6",
                    "scenario": null
                },
                {
                    "value": "0,00E+00",
                    "module": "C1",
                    "scenario": null
                },
                {
                    "value": "5,47E-01",
                    "module": "C2",
                    "scenario": null
                },
                {
                    "value": "-5,53E+00",
                    "module": "C3",
                    "scenario": null
                },
                {
                    "value": "1,55E-01",
                    "module": "C4",
                    "scenario": null
                },
                {
                    "value": "-9,62E+00",
                    "module": "D",
                    "scenario": null
                },
                {
                    "value": "1,50E+02",
                    "module": "A1A3",
                    "scenario": null
                }
            ]
        },
        {
            "parameter": "SM",
            "values": [
                {
                    "value": "3,62E-01",
                    "module": "A1",
                    "scenario": null
                },
                {
                    "value": "0,00E+00",
                    "module": "A2",
                    "scenario": null
                },
                {
                    "value": "0,00E+00",
                    "module": "A3",
                    "scenario": null
                },
                {
                    "value": "0,00E+00",
                    "module": "A4",
                    "scenario": null
                },
                {
                    "value": "0,00E+00",
                    "module": "A5",
                    "scenario": null
                },
                {
                    "value": "0,00E+00",
                    "module": "B6",
                    "scenario": null
                },
                {
                    "value": "0,00E+00",
                    "module": "C1",
                    "scenario": null
                },
                {
                    "value": "0,00E+00",
                    "module": "C2",
                    "scenario": null
                },
                {
                    "value": "0,00E+00",
                    "module": "C3",
                    "scenario": null
                },
                {
                    "value": "9,35E-04",
                    "module": "C4",
                    "scenario": null
                },
                {
                    "value": "5,06E-03",
                    "module": "D",
                    "scenario": null
                },
                {
                    "value": "3,62E-01",
                    "module": "A1A3",
                    "scenario": null
                }
            ]
        },
        {
            "parameter": "RSF",
            "values": [
                {
                    "value": "2,20E-01",
                    "module": "A1",
                    "scenario": null
                },
                {
                    "value": "2,18E-05",
                    "module": "A2",
                    "scenario": null
                },
                {
                    "value": "2,19E-04",
                    "module": "A3",
                    "scenario": null
                },
                {
                    "value": "1,62E-03",
                    "module": "A4",
                    "scenario": null
                },
                {
                    "value": "1,18E-05",
                    "module": "A5",
                    "scenario": null
                },
                {
                    "value": "2,00E+00",
                    "module": "B6",
                    "scenario": null
                },
                {
                    "value": "0,00E+00",
                    "module": "C1",
                    "scenario": null
                },
                {
                    "value": "1,21E-04",
                    "module": "C2",
                    "scenario": null
                },
                {
                    "value": "9,96E-04",
                    "module": "C3",
                    "scenario": null
                },
                {
                    "value": "1,96E-04",
                    "module": "C4",
                    "scenario": null
                },
                {
                    "value": "3,23E-03",
                    "module": "D",
                    "scenario": null
                },
                {
                    "value": "2,20E-01",
                    "module": "A1A3",
                    "scenario": null
                }
            ]
        },
        {
            "parameter": "NRSF",
            "values": [
                {
                    "value": "2,04E-02",
                    "module": "A1",
                    "scenario": null
                },
                {
                    "value": "1,85E-04",
                    "module": "A2",
                    "scenario": null
                },
                {
                    "value": "2,06E-03",
                    "module": "A3",
                    "scenario": null
                },
                {
                    "value": "8,68E-03",
                    "module": "A4",
                    "scenario": null
                },
                {
                    "value": "4,85E-05",
                    "module": "A5",
                    "scenario": null
                },
                {
                    "value": "4,99E+00",
                    "module": "B6",
                    "scenario": null
                },
                {
                    "value": "0,00E+00",
                    "module": "C1",
                    "scenario": null
                },
                {
                    "value": "1,03E-03",
                    "module": "C2",
                    "scenario": null
                },
                {
                    "value": "-4,38E-05",
                    "module": "C3",
                    "scenario": null
                },
                {
                    "value": "8,13E-03",
                    "module": "C4",
                    "scenario": null
                },
                {
                    "value": "2,55E-02",
                    "module": "D",
                    "scenario": null
                },
                {
                    "value": "2,27E-02",
                    "module": "A1A3",
                    "scenario": null
                }
            ]
        },
        {
            "parameter": "FW",
            "values": [
                {
                    "value": "1,28E-01",
                    "module": "A1",
                    "scenario": null
                },
                {
                    "value": "1,10E-05",
                    "module": "A2",
                    "scenario": null
                },
                {
                    "value": "6,76E-03",
                    "module": "A3",
                    "scenario": null
                },
                {
                    "value": "3,72E-04",
                    "module": "A4",
                    "scenario": null
                },
                {
                    "value": "1,02E-05",
                    "module": "A5",
                    "scenario": null
                },
                {
                    "value": "1,90E+01",
                    "module": "B6",
                    "scenario": null
                },
                {
                    "value": "0,00E+00",
                    "module": "C1",
                    "scenario": null
                },
                {
                    "value": "6,11E-05",
                    "module": "C2",
                    "scenario": null
                },
                {
                    "value": "4,94E-04",
                    "module": "C3",
                    "scenario": null
                },
                {
                    "value": "1,24E-04",
                    "module": "C4",
                    "scenario": null
                },
                {
                    "value": "-6,89E-03",
                    "module": "D",
                    "scenario": null
                },
                {
                    "value": "1,35E-01",
                    "module": "A1A3",
                    "scenario": null
                }
            ]
        }
    ],
    "end_of_life_waste": [
        {
            "parameter": "HWD",
            "values": [
                {
                    "value": "6,49E-02",
                    "module": "A1",
                    "scenario": null
                },
                {
                    "value": "8,90E-06",
                    "module": "A2",
                    "scenario": null
                },
                {
                    "value": "3,42E-04",
                    "module": "A3",
                    "scenario": null
                },
                {
                    "value": "2,11E-04",
                    "module": "A4",
                    "scenario": null
                },
                {
                    "value": "0,00E+00",
                    "module": "A5",
                    "scenario": null
                },
                {
                    "value": "1,26E-01",
                    "module": "B6",
                    "scenario": null
                },
                {
                    "value": "0,00E+00",
                    "module": "C1",
                    "scenario": null
                },
                {
                    "value": "4,94E-05",
                    "module": "C2",
                    "scenario": null
                },
                {
                    "value": "2,16E-05",
                    "module": "C3",
                    "scenario": null
                },
                {
                    "value": "4,74E-02",
                    "module": "C4",
                    "scenario": null
                },
                {
                    "value": "-3,46E-03",
                    "module": "D",
                    "scenario": null
                },
                {
                    "value": "6,53E-02",
                    "module": "A1A3",
                    "scenario": null
                }
            ]
        },
        {
            "parameter": "NHWD",
            "values": [
                {
                    "value": "1,46E+00",
                    "module": "A1",
                    "scenario": null
                },
                {
                    "value": "4,73E-03",
                    "module": "A2",
                    "scenario": null
                },
                {
                    "value": "2,32E-02",
                    "module": "A3",
                    "scenario": null
                },
                {
                    "value": "1,34E-01",
                    "module": "A4",
                    "scenario": null
                },
                {
                    "value": "9,53E-02",
                    "module": "A5",
                    "scenario": null
                },
                {
                    "value": "1,52E+01",
                    "module": "B6",
                    "scenario": null
                },
                {
                    "value": "0,00E+00",
                    "module": "C1",
                    "scenario": null
                },
                {
                    "value": "2,62E-02",
                    "module": "C2",
                    "scenario": null
                },
                {
                    "value": "2,92E-02",
                    "module": "C3",
                    "scenario": null
                },
                {
                    "value": "1,88E-01",
                    "module": "C4",
                    "scenario": null
                },
                {
                    "value": "-1,45E-01",
                    "module": "D",
                    "scenario": null
                },
                {
                    "value": "1,49E+00",
                    "module": "A1A3",
                    "scenario": null
                }
            ]
        },
        {
            "parameter": "RWD",
            "values": [
                {
                    "value": "3,54E-04",
                    "module": "A1",
                    "scenario": null
                },
                {
                    "value": "6,46E-07",
                    "module": "A2",
                    "scenario": null
                },
                {
                    "value": "1,90E-06",
                    "module": "A3",
                    "scenario": null
                },
                {
                    "value": "2,97E-05",
                    "module": "A4",
                    "scenario": null
                },
                {
                    "value": "0,00E+00",
                    "module": "A5",
                    "scenario": null
                },
                {
                    "value": "1,76E-03",
                    "module": "B6",
                    "scenario": null
                },
                {
                    "value": "0,00E+00",
                    "module": "C1",
                    "scenario": null
                },
                {
                    "value": "3,59E-06",
                    "module": "C2",
                    "scenario": null
                },
                {
                    "value": "1,07E-06",
                    "module": "C3",
                    "scenario": null
                },
                {
                    "value": "3,65E-07",
                    "module": "C4",
                    "scenario": null
                },
                {
                    "value": "-2,77E-05",
                    "module": "D",
                    "scenario": null
                },
                {
                    "value": "3,57E-04",
                    "module": "A1A3",
                    "scenario": null
                }
            ]
        }
    ],
    "end_of_life_flow": [
        {
            "parameter": "CRU",
            "values": [
                {
                    "value": "0,00E+00",
                    "module": "A1",
                    "scenario": null
                },
                {
                    "value": "0,00E+00",
                    "module": "A2",
                    "scenario": null
                },
                {
                    "value": "0,00E+00",
                    "module": "A3",
                    "scenario": null
                },
                {
                    "value": "0,00E+00",
                    "module": "A4",
                    "scenario": null
                },
                {
                    "value": "0,00E+00",
                    "module": "A5",
                    "scenario": null
                },
                {
                    "value": "0,00E+00",
                    "module": "B6",
                    "scenario": null
                },
                {
                    "value": "0,00E+00",
                    "module": "C1",
                    "scenario": null
                },
                {
                    "value": "0,00E+00",
                    "module": "C2",
                    "scenario": null
                },
                {
                    "value": "0,00E+00",
                    "module": "C3",
                    "scenario": null
                },
                {
                    "value": "0,00E+00",
                    "module": "C4",
                    "scenario": null
                },
                {
                    "value": "0,00E+00",
                    "module": "D",
                    "scenario": null
                },
                {
                    "value": "0,00E+00",
                    "module": "A1A3",
                    "scenario": null
                }
            ]
        },
        {
            "parameter": "MFR",
            "values": [
                {
                    "value": "0,00E+00",
                    "module": "A1",
                    "scenario": null
                },
                {
                    "value": "0,00E+00",
                    "module": "A2",
                    "scenario": null
                },
                {
                    "value": "7,38E-03",
                    "module": "A3",
                    "scenario": null
                },
                {
                    "value": "0,00E+00",
                    "module": "A4",
                    "scenario": null
                },
                {
                    "value": "8,86E-02",
                    "module": "A5",
                    "scenario": null
                },
                {
                    "value": "0,00E+00",
                    "module": "B6",
                    "scenario": null
                },
                {
                    "value": "0,00E+00",
                    "module": "C1",
                    "scenario": null
                },
                {
                    "value": "0,00E+00",
                    "module": "C2",
                    "scenario": null
                },
                {
                    "value": "2,80E-01",
                    "module": "C3",
                    "scenario": null
                },
                {
                    "value": "6,87E-06",
                    "module": "C4",
                    "scenario": null
                },
                {
                    "value": "-2,10E-04",
                    "module": "D",
                    "scenario": null
                },
                {
                    "value": "7,38E-03",
                    "module": "A1A3",
                    "scenario": null
                }
            ]
        },
        {
            "parameter": "MER",
            "values": [
                {
                    "value": "0,00E+00",
                    "module": "A1",
                    "scenario": null
                },
                {
                    "value": "0,00E+00",
                    "module": "A2",
                    "scenario": null
                },
                {
                    "value": "1,59E-03",
                    "module": "A3",
                    "scenario": null
                },
                {
                    "value": "0,00E+00",
                    "module": "A4",
                    "scenario": null
                },
                {
                    "value": "1,30E-07",
                    "module": "A5",
                    "scenario": null
                },
                {
                    "value": "0,00E+00",
                    "module": "B6",
                    "scenario": null
                },
                {
                    "value": "0,00E+00",
                    "module": "C1",
                    "scenario": null
                },
                {
                    "value": "0,00E+00",
                    "module": "C2",
                    "scenario": null
                },
                {
                    "value": "7,65E-02",
                    "module": "C3",
                    "scenario": null
                },
                {
                    "value": "1,68E-07",
                    "module": "C4",
                    "scenario": null
                },
                {
                    "value": "-2,75E-05",
                    "module": "D",
                    "scenario": null
                },
                {
                    "value": "1,59E-03",
                    "module": "A1A3",
                    "scenario": null
                }
            ]
        },
        {
            "parameter": "EEE",
            "values": [
                {
                    "value": "0,00E+00",
                    "module": "A1",
                    "scenario": null
                },
                {
                    "value": "0,00E+00",
                    "module": "A2",
                    "scenario": null
                },
                {
                    "value": "2,40E-03",
                    "module": "A3",
                    "scenario": null
                },
                {
                    "value": "0,00E+00",
                    "module": "A4",
                    "scenario": null
                },
                {
                    "value": "5,45E-03",
                    "module": "A5",
                    "scenario": null
                },
                {
                    "value": "0,00E+00",
                    "module": "B6",
                    "scenario": null
                },
                {
                    "value": "0,00E+00",
                    "module": "C1",
                    "scenario": null
                },
                {
                    "value": "0,00E+00",
                    "module": "C2",
                    "scenario": null
                },
                {
                    "value": "1,18E-01",
                    "module": "C3",
                    "scenario": null
                },
                {
                    "value": "1,09E-05",
                    "module": "C4",
                    "scenario": null
                },
                {
                    "value": "-7,17E-05",
                    "module": "D",
                    "scenario": null
                },
                {
                    "value": "2,40E-03",
                    "module": "A1A3",
                    "scenario": null
                }
            ]
        },
        {
            "parameter": "EET",
            "values": [
                {
                    "value": "0,00E+00",
                    "module": "A1",
                    "scenario": null
                },
                {
                    "value": "0,00E+00",
                    "module": "A2",
                    "scenario": null
                },
                {
                    "value": "3,63E-02",
                    "module": "A3",
                    "scenario": null
                },
                {
                    "value": "0,00E+00",
                    "module": "A4",
                    "scenario": null
                },
                {
                    "value": "8,25E-02",
                    "module": "A5",
                    "scenario": null
                },
                {
                    "value": "0,00E+00",
                    "module": "B6",
                    "scenario": null
                },
                {
                    "value": "0,00E+00",
                    "module": "C1",
                    "scenario": null
                },
                {
                    "value": "0,00E+00",
                    "module": "C2",
                    "scenario": null
                },
                {
                    "value": "1,79E+00",
                    "module": "C3",
                    "scenario": null
                },
                {
                    "value": "1,65E-04",
                    "module": "C4",
                    "scenario": null
                },
                {
                    "value": "-1,08E-03",
                    "module": "D",
                    "scenario": null
                },
                {
                    "value": "3,63E-02",
                    "module": "A1A3",
                    "scenario": null
                }
            ]
        }
    ]
}