{
    "product_name": "Reinforcement fitting cross Pc-Coat  ",
    "epd_id": "NEPD-4255-3498-EN",
    "compliance": [
        "EN 15804+A2",
        "ISO 14025",
        "ISO 21930"
    ],
    "producer_name": "Pretec Norge AS",
    "environmental_impact": [
        {
            "parameter": "GWP-total",
            "values": [
                {
                    "value": "1,53E+00",
                    "module": "A1-A3",
                    "scenario": null
                },
                {
                    "value": "1,33E-01",
                    "module": "A4",
                    "scenario": null
                },
                {
                    "value": "0,00E+00",
                    "module": "A5",
                    "scenario": null
                },
                {
                    "value": "5,73E-02",
                    "module": "C1",
                    "scenario": null
                },
                {
                    "value": "2,61E-02",
                    "module": "C2",
                    "scenario": null
                },
                {
                    "value": "1,33E-02",
                    "module": "C3",
                    "scenario": null
                },
                {
                    "value": "1,74E-03",
                    "module": "C4",
                    "scenario": null
                },
                {
                    "value": "1,22E-01",
                    "module": "D",
                    "scenario": null
                }
            ]
        },
        {
            "parameter": "GWP-fossil",
            "values": [
                {
                    "value": "1,52E+00",
                    "module": "A1-A3",
                    "scenario": null
                },
                {
                    "value": "1,32E-01",
                    "module": "A4",
                    "scenario": null
                },
                {
                    "value": "0,00E+00",
                    "module": "A5",
                    "scenario": null
                },
                {
                    "value": "5,73E-02",
                    "module": "C1",
                    "scenario": null
                },
                {
                    "value": "2,61E-02",
                    "module": "C2",
                    "scenario": null
                },
                {
                    "value": "1,33E-02",
                    "module": "C3",
                    "scenario": null
                },
                {
                    "value": "1,74E-03",
                    "module": "C4",
                    "scenario": null
                },
                {
                    "value": "1,23E-01",
                    "module": "D",
                    "scenario": null
                }
            ]
        },
        {
            "parameter": "GWP-biogenic",
            "values": [
                {
                    "value": "4,18E-03",
                    "module": "A1-A3",
                    "scenario": null
                },
                {
                    "value": "4,96E-05",
                    "module": "A4",
                    "scenario": null
                },
                {
                    "value": "0,00E+00",
                    "module": "A5",
                    "scenario": null
                },
                {
                    "value": "1,07E-05",
                    "module": "C1",
                    "scenario": null
                },
                {
                    "value": "1,12E-05",
                    "module": "C2",
                    "scenario": null
                },
                {
                    "value": "3,34E-05",
                    "module": "C3",
                    "scenario": null
                },
                {
                    "value": "1,25E-06",
                    "module": "C4",
                    "scenario": null
                },
                {
                    "value": "-6,35E-04",
                    "module": "D",
                    "scenario": null
                }
            ]
        },
        {
            "parameter": "GWP-luluc",
            "values": [
                {
                    "value": "2,72E-03",
                    "module": "A1-A3",
                    "scenario": null
                },
                {
                    "value": "1,36E-04",
                    "module": "A4",
                    "scenario": null
                },
                {
                    "value": "0,00E+00",
                    "module": "A5",
                    "scenario": null
                },
                {
                    "value": "4,52E-06",
                    "module": "C1",
                    "scenario": null
                },
                {
                    "value": "7,96E-06",
                    "module": "C2",
                    "scenario": null
                },
                {
                    "value": "3,36E-06",
                    "module": "C3",
                    "scenario": null
                },
                {
                    "value": "2,91E-07",
                    "module": "C4",
                    "scenario": null
                },
                {
                    "value": "-1,67E-04",
                    "module": "D",
                    "scenario": null
                }
            ]
        },
        {
            "parameter": "ODP",
            "values": [
                {
                    "value": "1,19E-07",
                    "module": "A1-A3",
                    "scenario": null
                },
                {
                    "value": "2,25E-08",
                    "module": "A4",
                    "scenario": null
                },
                {
                    "value": "0,00E+00",
                    "module": "A5",
                    "scenario": null
                },
                {
                    "value": "1,24E-08",
                    "module": "C1",
                    "scenario": null
                },
                {
                    "value": "6,30E-09",
                    "module": "C2",
                    "scenario": null
                },
                {
                    "value": "1,52E-09",
                    "module": "C3",
                    "scenario": null
                },
                {
                    "value": "6,28E-10",
                    "module": "C4",
                    "scenario": null
                },
                {
                    "value": "-4,59E-08",
                    "module": "D",
                    "scenario": null
                }
            ]
        },
        {
            "parameter": "AP",
            "values": [
                {
                    "value": "7,36E-03",
                    "module": "A1-A3",
                    "scenario": null
                },
                {
                    "value": "3,95E-03",
                    "module": "A4",
                    "scenario": null
                },
                {
                    "value": "0,00E+00",
                    "module": "A5",
                    "scenario": null
                },
                {
                    "value": "6,00E-04",
                    "module": "C1",
                    "scenario": null
                },
                {
                    "value": "8,41E-05",
                    "module": "C2",
                    "scenario": null
                },
                {
                    "value": "1,95E-05",
                    "module": "C3",
                    "scenario": null
                },
                {
                    "value": "1,31E-05",
                    "module": "C4",
                    "scenario": null
                },
                {
                    "value": "2,34E-04",
                    "module": "D",
                    "scenario": null
                }
            ]
        },
        {
            "parameter": "POCP",
            "values": [
                {
                    "value": "5,67E-03",
                    "module": "A1-A3",
                    "scenario": null
                },
                {
                    "value": "2,85E-03",
                    "module": "A4",
                    "scenario": null
                },
                {
                    "value": "0,00E+00",
                    "module": "A5",
                    "scenario": null
                },
                {
                    "value": "7,98E-04",
                    "module": "C1",
                    "scenario": null
                },
                {
                    "value": "8,07E-05",
                    "module": "C2",
                    "scenario": null
                },
                {
                    "value": "1,28E-05",
                    "module": "C3",
                    "scenario": null
                },
                {
                    "value": "1,52E-05",
                    "module": "C4",
                    "scenario": null
                },
                {
                    "value": "5,28E-04",
                    "module": "D",
                    "scenario": null
                }
            ]
        },
        {
            "parameter": "ADPE",
            "values": [
                {
                    "value": "2,33E-03",
                    "module": "A1-A3",
                    "scenario": null
                },
                {
                    "value": "1,48E-06",
                    "module": "A4",
                    "scenario": null
                },
                {
                    "value": "0,00E+00",
                    "module": "A5",
                    "scenario": null
                },
                {
                    "value": "8,80E-08",
                    "module": "C1",
                    "scenario": null
                },
                {
                    "value": "4,66E-07",
                    "module": "C2",
                    "scenario": null
                },
                {
                    "value": "4,64E-08",
                    "module": "C3",
                    "scenario": null
                },
                {
                    "value": "1,18E-08",
                    "module": "C4",
                    "scenario": null
                },
                {
                    "value": "-1,97E-03",
                    "module": "D",
                    "scenario": null
                }
            ]
        },
        {
            "parameter": "ADPF",
            "values": [
                {
                    "value": "2,00E+01",
                    "module": "A1-A3",
                    "scenario": null
                },
                {
                    "value": "1,70E+00",
                    "module": "A4",
                    "scenario": null
                },
                {
                    "value": "0,00E+00",
                    "module": "A5",
                    "scenario": null
                },
                {
                    "value": "7,89E-01",
                    "module": "C1",
                    "scenario": null
                },
                {
                    "value": "4,24E-01",
                    "module": "C2",
                    "scenario": null
                },
                {
                    "value": "5,58E-02",
                    "module": "C3",
                    "scenario": null
                },
                {
                    "value": "4,24E-02",
                    "module": "C4",
                    "scenario": null
                },
                {
                    "value": "5,44E-01",
                    "module": "D",
                    "scenario": null
                }
            ]
        },
        {
            "parameter": "WDP",
            "values": [
                {
                    "value": "6,11E+00",
                    "module": "A1-A3",
                    "scenario": null
                },
                {
                    "value": "4,90E-01",
                    "module": "A4",
                    "scenario": null
                },
                {
                    "value": "0,00E+00",
                    "module": "A5",
                    "scenario": null
                },
                {
                    "value": "1,68E-01",
                    "module": "C1",
                    "scenario": null
                },
                {
                    "value": "3,25E-01",
                    "module": "C2",
                    "scenario": null
                },
                {
                    "value": "2,07E-01",
                    "module": "C3",
                    "scenario": null
                },
                {
                    "value": "1,44E-01",
                    "module": "C4",
                    "scenario": null
                },
                {
                    "value": "-1,32E+01",
                    "module": "D",
                    "scenario": null
                }
            ]
        },
        {
            "parameter": "EP-freshwater",
            "values": [
                {
                    "value": "7,19E-05",
                    "module": "A1-A3",
                    "scenario": null
                },
                {
                    "value": "7,85E-07",
                    "module": "A4",
                    "scenario": null
                },
                {
                    "value": "0,00E+00",
                    "module": "A5",
                    "scenario": null
                },
                {
                    "value": "2,09E-07",
                    "module": "C1",
                    "scenario": null
                },
                {
                    "value": "2,08E-07",
                    "module": "C2",
                    "scenario": null
                },
                {
                    "value": "3,19E-07",
                    "module": "C3",
                    "scenario": null
                },
                {
                    "value": "1,41E-08",
                    "module": "C4",
                    "scenario": null
                },
                {
                    "value": "3,46E-06",
                    "module": "D",
                    "scenario": null
                }
            ]
        },
        {
            "parameter": "EP-marine",
            "values": [
                {
                    "value": "1,52E-03",
                    "module": "A1-A3",
                    "scenario": null
                },
                {
                    "value": "9,81E-04",
                    "module": "A4",
                    "scenario": null
                },
                {
                    "value": "0,00E+00",
                    "module": "A5",
                    "scenario": null
                },
                {
                    "value": "2,65E-04",
                    "module": "C1",
                    "scenario": null
                },
                {
                    "value": "1,84E-05",
                    "module": "C2",
                    "scenario": null
                },
                {
                    "value": "4,04E-06",
                    "module": "C3",
                    "scenario": null
                },
                {
                    "value": "4,80E-06",
                    "module": "C4",
                    "scenario": null
                },
                {
                    "value": "3,77E-05",
                    "module": "D",
                    "scenario": null
                }
            ]
        },
        {
            "parameter": "EP-terrestrial",
            "values": [
                {
                    "value": "1,60E-02",
                    "module": "A1-A3",
                    "scenario": null
                },
                {
                    "value": "1,09E-02",
                    "module": "A4",
                    "scenario": null
                },
                {
                    "value": "0,00E+00",
                    "module": "A5",
                    "scenario": null
                },
                {
                    "value": "2,90E-03",
                    "module": "C1",
                    "scenario": null
                },
                {
                    "value": "2,05E-04",
                    "module": "C2",
                    "scenario": null
                },
                {
                    "value": "4,55E-05",
                    "module": "C3",
                    "scenario": null
                },
                {
                    "value": "5,31E-05",
                    "module": "C4",
                    "scenario": null
                },
                {
                    "value": "2,13E-04",
                    "module": "D",
                    "scenario": null
                }
            ]
        },
        {
            "parameter": "GWP-IOBC",
            "values": [
                {
                    "value": "1,46E+00",
                    "module": "A1-A3",
                    "scenario": null
                },
                {
                    "value": "1,32E-01",
                    "module": "A4",
                    "scenario": null
                },
                {
                    "value": "0,00E+00",
                    "module": "A5",
                    "scenario": null
                },
                {
                    "value": "5,67E-02",
                    "module": "C1",
                    "scenario": null
                },
                {
                    "value": "2,61E-02",
                    "module": "C2",
                    "scenario": null
                },
                {
                    "value": "1,33E-02",
                    "module": "C3",
                    "scenario": null
                },
                {
                    "value": "4,96E-04",
                    "module": "C4",
                    "scenario": null
                },
                {
                    "value": "2,21E-01",
                    "module": "D",
                    "scenario": null
                }
            ]
        }
    ],
    "additional_environmental_impact": [
        {
            "parameter": "PM",
            "values": [
                {
                    "value": "1,33E-07",
                    "module": "A1-A3",
                    "scenario": null
                },
                {
                    "value": "5,90E-10",
                    "module": "A4",
                    "scenario": null
                },
                {
                    "value": "0,00E+00",
                    "module": "A5",
                    "scenario": null
                },
                {
                    "value": "1,59E-08",
                    "module": "C1",
                    "scenario": null
                },
                {
                    "value": "2,40E-09",
                    "module": "C2",
                    "scenario": null
                },
                {
                    "value": "3,00E-10",
                    "module": "C3",
                    "scenario": null
                },
                {
                    "value": "2,64E-10",
                    "module": "C4",
                    "scenario": null
                },
                {
                    "value": "1,36E-08",
                    "module": "D",
                    "scenario": null
                }
            ]
        },
        {
            "parameter": "ETP-fw",
            "values": [
                {
                    "value": "3,59E+01",
                    "module": "A1-A3",
                    "scenario": null
                },
                {
                    "value": "1,11E+00",
                    "module": "A4",
                    "scenario": null
                },
                {
                    "value": "0,00E+00",
                    "module": "A5",
                    "scenario": null
                },
                {
                    "value": "4,31E-01",
                    "module": "C1",
                    "scenario": null
                },
                {
                    "value": "3,10E-01",
                    "module": "C2",
                    "scenario": null
                },
                {
                    "value": "2,71E-01",
                    "module": "C3",
                    "scenario": null
                },
                {
                    "value": "2,66E-02",
                    "module": "C4",
                    "scenario": null
                },
                {
                    "value": "7,14E+00",
                    "module": "D",
                    "scenario": null
                }
            ]
        },
        {
            "parameter": "HTP-c",
            "values": [
                {
                    "value": "1,05E-08",
                    "module": "A1-A3",
                    "scenario": null
                },
                {
                    "value": "0,00E+00",
                    "module": "A4",
                    "scenario": null
                },
                {
                    "value": "0,00E+00",
                    "module": "A5",
                    "scenario": null
                },
                {
                    "value": "1,70E-11",
                    "module": "C1",
                    "scenario": null
                },
                {
                    "value": "0,00E+00",
                    "module": "C2",
                    "scenario": null
                },
                {
                    "value": "1,30E-11",
                    "module": "C3",
                    "scenario": null
                },
                {
                    "value": "1,00E-12",
                    "module": "C4",
                    "scenario": null
                },
                {
                    "value": "5,18E-10",
                    "module": "D",
                    "scenario": null
                }
            ]
        },
        {
            "parameter": "HTP-nc",
            "values": [
                {
                    "value": "2,90E-07",
                    "module": "A1-A3",
                    "scenario": null
                },
                {
                    "value": "6,00E-11",
                    "module": "A4",
                    "scenario": null
                },
                {
                    "value": "0,00E+00",
                    "module": "A5",
                    "scenario": null
                },
                {
                    "value": "3,96E-10",
                    "module": "C1",
                    "scenario": null
                },
                {
                    "value": "3,00E-10",
                    "module": "C2",
                    "scenario": null
                },
                {
                    "value": "7,80E-11",
                    "module": "C3",
                    "scenario": null
                },
                {
                    "value": "2,50E-11",
                    "module": "C4",
                    "scenario": null
                },
                {
                    "value": "-3,37E-08",
                    "module": "D",
                    "scenario": null
                }
            ]
        },
        {
            "parameter": "SQP",
            "values": [
                {
                    "value": "4,77E+00",
                    "module": "A1-A3",
                    "scenario": null
                },
                {
                    "value": "3,53E-01",
                    "module": "A4",
                    "scenario": null
                },
                {
                    "value": "0,00E+00",
                    "module": "A5",
                    "scenario": null
                },
                {
                    "value": "1,00E-01",
                    "module": "C1",
                    "scenario": null
                },
                {
                    "value": "4,87E-01",
                    "module": "C2",
                    "scenario": null
                },
                {
                    "value": "2,20E-02",
                    "module": "C3",
                    "scenario": null
                },
                {
                    "value": "1,53E-01",
                    "module": "C4",
                    "scenario": null
                },
                {
                    "value": "-4,03E-01",
                    "module": "D",
                    "scenario": null
                }
            ]
        },
        {
            "parameter": "IRP",
            "values": [
                {
                    "value": "6,73E-02",
                    "module": "A1-A3",
                    "scenario": null
                },
                {
                    "value": "7,25E-03",
                    "module": "A4",
                    "scenario": null
                },
                {
                    "value": "0,00E+00",
                    "module": "A5",
                    "scenario": null
                },
                {
                    "value": "3,38E-03",
                    "module": "C1",
                    "scenario": null
                },
                {
                    "value": "1,85E-03",
                    "module": "C2",
                    "scenario": null
                },
                {
                    "value": "2,54E-04",
                    "module": "C3",
                    "scenario": null
                },
                {
                    "value": "1,87E-04",
                    "module": "C4",
                    "scenario": null
                },
                {
                    "value": "-9,13E-03",
                    "module": "D",
                    "scenario": null
                }
            ]
        }
    ],
    "resource_use": [
        {
            "parameter": "PERE",
            "values": [
                {
                    "value": "1,34E+00",
                    "module": "A1-A3",
                    "scenario": null
                },
                {
                    "value": "1,64E-02",
                    "module": "A4",
                    "scenario": null
                },
                {
                    "value": "0,00E+00",
                    "module": "A5",
                    "scenario": null
                },
                {
                    "value": "4,27E-03",
                    "module": "C1",
                    "scenario": null
                },
                {
                    "value": "5,34E-03",
                    "module": "C2",
                    "scenario": null
                },
                {
                    "value": "1,01E-02",
                    "module": "C3",
                    "scenario": null
                },
                {
                    "value": "9,01E-04",
                    "module": "C4",
                    "scenario": null
                },
                {
                    "value": "-1,56E-02",
                    "module": "D",
                    "scenario": null
                }
            ]
        },
        {
            "parameter": "PERM",
            "values": [
                {
                    "value": "0,00E+00",
                    "module": "A1-A3",
                    "scenario": null
                },
                {
                    "value": "0,00E+00",
                    "module": "A4",
                    "scenario": null
                },
                {
                    "value": "0,00E+00",
                    "module": "A5",
                    "scenario": null
                },
                {
                    "value": "0,00E+00",
                    "module": "C1",
                    "scenario": null
                },
                {
                    "value": "0,00E+00",
                    "module": "C2",
                    "scenario": null
                },
                {
                    "value": "0,00E+00",
                    "module": "C3",
                    "scenario": null
                },
                {
                    "value": "0,00E+00",
                    "module": "C4",
                    "scenario": null
                },
                {
                    "value": "0,00E+00",
                    "module": "D",
                    "scenario": null
                }
            ]
        },
        {
            "parameter": "PERT",
            "values": [
                {
                    "value": "1,34E+00",
                    "module": "A1-A3",
                    "scenario": null
                },
                {
                    "value": "1,64E-02",
                    "module": "A4",
                    "scenario": null
                },
                {
                    "value": "0,00E+00",
                    "module": "A5",
                    "scenario": null
                },
                {
                    "value": "4,27E-03",
                    "module": "C1",
                    "scenario": null
                },
                {
                    "value": "5,34E-03",
                    "module": "C2",
                    "scenario": null
                },
                {
                    "value": "1,01E-02",
                    "module": "C3",
                    "scenario": null
                },
                {
                    "value": "9,01E-04",
                    "module": "C4",
                    "scenario": null
                },
                {
                    "value": "-1,56E-02",
                    "module": "D",
                    "scenario": null
                }
            ]
        },
        {
            "parameter": "PENRE",
            "values": [
                {
                    "value": "2,00E+01",
                    "module": "A1-A3",
                    "scenario": null
                },
                {
                    "value": "1,70E+00",
                    "module": "A4",
                    "scenario": null
                },
                {
                    "value": "0,00E+00",
                    "module": "A5",
                    "scenario": null
                },
                {
                    "value": "7,89E-01",
                    "module": "C1",
                    "scenario": null
                },
                {
                    "value": "4,24E-01",
                    "module": "C2",
                    "scenario": null
                },
                {
                    "value": "5,58E-02",
                    "module": "C3",
                    "scenario": null
                },
                {
                    "value": "4,24E-02",
                    "module": "C4",
                    "scenario": null
                },
                {
                    "value": "5,41E-01",
                    "module": "D",
                    "scenario": null
                }
            ]
        },
        {
            "parameter": "PENRM",
            "values": [
                {
                    "value": "0,00E+00",
                    "module": "A1-A3",
                    "scenario": null
                },
                {
                    "value": "0,00E+00",
                    "module": "A4",
                    "scenario": null
                },
                {
                    "value": "0,00E+00",
                    "module": "A5",
                    "scenario": null
                },
                {
                    "value": "0,00E+00",
                    "module": "C1",
                    "scenario": null
                },
                {
                    "value": "0,00E+00",
                    "module": "C2",
                    "scenario": null
                },
                {
                    "value": "0,00E+00",
                    "module": "C3",
                    "scenario": null
                },
                {
                    "value": "0,00E+00",
                    "module": "C4",
                    "scenario": null
                },
                {
                    "value": "0,00E+00",
                    "module": "D",
                    "scenario": null
                }
            ]
        },
        {
            "parameter": "PENRT",
            "values": [
                {
                    "value": "2,00E+01",
                    "module": "A1-A3",
                    "scenario": null
                },
                {
                    "value": "1,70E+00",
                    "module": "A4",
                    "scenario": null
                },
                {
                    "value": "0,00E+00",
                    "module": "A5",
                    "scenario": null
                },
                {
                    "value": "7,89E-01",
                    "module": "C1",
                    "scenario": null
                },
                {
                    "value": "4,24E-01",
                    "module": "C2",
                    "scenario": null
                },
                {
                    "value": "5,58E-02",
                    "module": "C3",
                    "scenario": null
                },
                {
                    "value": "4,24E-02",
                    "module": "C4",
                    "scenario": null
                },
                {
                    "value": "5,41E-01",
                    "module": "D",
                    "scenario": null
                }
            ]
        },
        {
            "parameter": "SM",
            "values": [
                {
                    "value": "8,61E-01",
                    "module": "A1-A3",
                    "scenario": null
                },
                {
                    "value": "0,00E+00",
                    "module": "A4",
                    "scenario": null
                },
                {
                    "value": "0,00E+00",
                    "module": "A5",
                    "scenario": null
                },
                {
                    "value": "3,87E-04",
                    "module": "C1",
                    "scenario": null
                },
                {
                    "value": "0,00E+00",
                    "module": "C2",
                    "scenario": null
                },
                {
                    "value": "2,61E-05",
                    "module": "C3",
                    "scenario": null
                },
                {
                    "value": "1,13E-05",
                    "module": "C4",
                    "scenario": null
                },
                {
                    "value": "-9,57E-02",
                    "module": "D",
                    "scenario": null
                }
            ]
        },
        {
            "parameter": "RSF",
            "values": [
                {
                    "value": "1,92E-02",
                    "module": "A1-A3",
                    "scenario": null
                },
                {
                    "value": "4,32E-04",
                    "module": "A4",
                    "scenario": null
                },
                {
                    "value": "0,00E+00",
                    "module": "A5",
                    "scenario": null
                },
                {
                    "value": "1,05E-04",
                    "module": "C1",
                    "scenario": null
                },
                {
                    "value": "1,87E-04",
                    "module": "C2",
                    "scenario": null
                },
                {
                    "value": "2,22E-04",
                    "module": "C3",
                    "scenario": null
                },
                {
                    "value": "1,79E-05",
                    "module": "C4",
                    "scenario": null
                },
                {
                    "value": "-1,14E-02",
                    "module": "D",
                    "scenario": null
                }
            ]
        },
        {
            "parameter": "NRSF",
            "values": [
                {
                    "value": "3,45E-01",
                    "module": "A1-A3",
                    "scenario": null
                },
                {
                    "value": "-4,82E-03",
                    "module": "A4",
                    "scenario": null
                },
                {
                    "value": "0,00E+00",
                    "module": "A5",
                    "scenario": null
                },
                {
                    "value": "1,54E-03",
                    "module": "C1",
                    "scenario": null
                },
                {
                    "value": "6,26E-04",
                    "module": "C2",
                    "scenario": null
                },
                {
                    "value": "-2,51E-05",
                    "module": "C3",
                    "scenario": null
                },
                {
                    "value": "8,75E-05",
                    "module": "C4",
                    "scenario": null
                },
                {
                    "value": "-2,14E-01",
                    "module": "D",
                    "scenario": null
                }
            ]
        },
        {
            "parameter": "FW",
            "values": [
                {
                    "value": "1,63E-02",
                    "module": "A1-A3",
                    "scenario": null
                },
                {
                    "value": "1,34E-04",
                    "module": "A4",
                    "scenario": null
                },
                {
                    "value": "0,00E+00",
                    "module": "A5",
                    "scenario": null
                },
                {
                    "value": "4,06E-05",
                    "module": "C1",
                    "scenario": null
                },
                {
                    "value": "4,83E-05",
                    "module": "C2",
                    "scenario": null
                },
                {
                    "value": "5,17E-05",
                    "module": "C3",
                    "scenario": null
                },
                {
                    "value": "5,19E-05",
                    "module": "C4",
                    "scenario": null
                },
                {
                    "value": "-2,00E-03",
                    "module": "D",
                    "scenario": null
                }
            ]
        }
    ],
    "end_of_life_waste": [
        {
            "parameter": "HWD",
            "values": [
                {
                    "value": "5,17E-03",
                    "module": "A1-A3",
                    "scenario": null
                },
                {
                    "value": "9,27E-05",
                    "module": "A4",
                    "scenario": null
                },
                {
                    "value": "0,00E+00",
                    "module": "A5",
                    "scenario": null
                },
                {
                    "value": "2,32E-05",
                    "module": "C1",
                    "scenario": null
                },
                {
                    "value": "2,32E-05",
                    "module": "C2",
                    "scenario": null
                },
                {
                    "value": "1,21E-05",
                    "module": "C3",
                    "scenario": null
                },
                {
                    "value": "1,50E-06",
                    "module": "C4",
                    "scenario": null
                },
                {
                    "value": "-1,55E-05",
                    "module": "D",
                    "scenario": null
                }
            ]
        },
        {
            "parameter": "NHWD",
            "values": [
                {
                    "value": "2,96E-01",
                    "module": "A1-A3",
                    "scenario": null
                },
                {
                    "value": "1,28E-02",
                    "module": "A4",
                    "scenario": null
                },
                {
                    "value": "0,00E+00",
                    "module": "A5",
                    "scenario": null
                },
                {
                    "value": "9,34E-04",
                    "module": "C1",
                    "scenario": null
                },
                {
                    "value": "3,69E-02",
                    "module": "C2",
                    "scenario": null
                },
                {
                    "value": "1,48E-03",
                    "module": "C3",
                    "scenario": null
                },
                {
                    "value": "2,91E-01",
                    "module": "C4",
                    "scenario": null
                },
                {
                    "value": "7,06E-02",
                    "module": "D",
                    "scenario": null
                }
            ]
        },
        {
            "parameter": "RWD",
            "values": [
                {
                    "value": "5,29E-05",
                    "module": "A1-A3",
                    "scenario": null
                },
                {
                    "value": "1,16E-05",
                    "module": "A4",
                    "scenario": null
                },
                {
                    "value": "0,00E+00",
                    "module": "A5",
                    "scenario": null
                },
                {
                    "value": "5,48E-06",
                    "module": "C1",
                    "scenario": null
                },
                {
                    "value": "2,90E-06",
                    "module": "C2",
                    "scenario": null
                },
                {
                    "value": "3,17E-07",
                    "module": "C3",
                    "scenario": null
                },
                {
                    "value": "2,87E-07",
                    "module": "C4",
                    "scenario": null
                },
                {
                    "value": "-6,48E-06",
                    "module": "D",
                    "scenario": null
                }
            ]
        }
    ],
    "end_of_life_flow": [
        {
            "parameter": "CRU",
            "values": [
                {
                    "value": "0,00E+00",
                    "module": "A1-A3",
                    "scenario": null
                },
                {
                    "value": "0,00E+00",
                    "module": "A4",
                    "scenario": null
                },
                {
                    "value": "0,00E+00",
                    "module": "A5",
                    "scenario": null
                },
                {
                    "value": "0,00E+00",
                    "module": "C1",
                    "scenario": null
                },
                {
                    "value": "0,00E+00",
                    "module": "C2",
                    "scenario": null
                },
                {
                    "value": "0,00E+00",
                    "module": "C3",
                    "scenario": null
                },
                {
                    "value": "0,00E+00",
                    "module": "C4",
                    "scenario": null
                },
                {
                    "value": "0,00E+00",
                    "module": "D",
                    "scenario": null
                }
            ]
        },
        {
            "parameter": "MFR",
            "values": [
                {
                    "value": "9,58E-01",
                    "module": "A1-A3",
                    "scenario": null
                },
                {
                    "value": "0,00E+00",
                    "module": "A4",
                    "scenario": null
                },
                {
                    "value": "0,00E+00",
                    "module": "A5",
                    "scenario": null
                },
                {
                    "value": "3,80E-04",
                    "module": "C1",
                    "scenario": null
                },
                {
                    "value": "0,00E+00",
                    "module": "C2",
                    "scenario": null
                },
                {
                    "value": "7,04E-01",
                    "module": "C3",
                    "scenario": null
                },
                {
                    "value": "1,02E-05",
                    "module": "C4",
                    "scenario": null
                },
                {
                    "value": "-9,57E-02",
                    "module": "D",
                    "scenario": null
                }
            ]
        },
        {
            "parameter": "MER",
            "values": [
                {
                    "value": "2,38E-04",
                    "module": "A1-A3",
                    "scenario": null
                },
                {
                    "value": "0,00E+00",
                    "module": "A4",
                    "scenario": null
                },
                {
                    "value": "0,00E+00",
                    "module": "A5",
                    "scenario": null
                },
                {
                    "value": "1,18E-06",
                    "module": "C1",
                    "scenario": null
                },
                {
                    "value": "0,00E+00",
                    "module": "C2",
                    "scenario": null
                },
                {
                    "value": "1,93E-06",
                    "module": "C3",
                    "scenario": null
                },
                {
                    "value": "1,81E-07",
                    "module": "C4",
                    "scenario": null
                },
                {
                    "value": "-1,05E-04",
                    "module": "D",
                    "scenario": null
                }
            ]
        },
        {
            "parameter": "EEE",
            "values": [
                {
                    "value": "3,22E-03",
                    "module": "A1-A3",
                    "scenario": null
                },
                {
                    "value": "0,00E+00",
                    "module": "A4",
                    "scenario": null
                },
                {
                    "value": "0,00E+00",
                    "module": "A5",
                    "scenario": null
                },
                {
                    "value": "4,04E-06",
                    "module": "C1",
                    "scenario": null
                },
                {
                    "value": "0,00E+00",
                    "module": "C2",
                    "scenario": null
                },
                {
                    "value": "5,94E-06",
                    "module": "C3",
                    "scenario": null
                },
                {
                    "value": "2,33E-06",
                    "module": "C4",
                    "scenario": null
                },
                {
                    "value": "-1,83E-03",
                    "module": "D",
                    "scenario": null
                }
            ]
        },
        {
            "parameter": "EET",
            "values": [
                {
                    "value": "4,87E-02",
                    "module": "A1-A3",
                    "scenario": null
                },
                {
                    "value": "0,00E+00",
                    "module": "A4",
                    "scenario": null
                },
                {
                    "value": "0,00E+00",
                    "module": "A5",
                    "scenario": null
                },
                {
                    "value": "6,12E-05",
                    "module": "C1",
                    "scenario": null
                },
                {
                    "value": "0,00E+00",
                    "module": "C2",
                    "scenario": null
                },
                {
                    "value": "8,99E-05",
                    "module": "C3",
                    "scenario": null
                },
                {
                    "value": "3,53E-05",
                    "module": "C4",
                    "scenario": null
                },
                {
                    "value": "-2,78E-02",
                    "module": "D",
                    "scenario": null
                }
            ]
        }
    ]
}