{
    "product_name": "April Go bench ",
    "epd_id": "NEPD-3018-1714-EN",
    "compliance": [
        "EN 15804",
        "ISO 14025",
        "ISO 21930"
    ],
    "producer_name": "Vestre AS",
    "environmental_impact": [
        {
            "parameter": "GWP-total",
            "values": [
                {
                    "value": "3,63E+01",
                    "module": "A1-A3",
                    "scenario": null
                },
                {
                    "value": "2,29E+00",
                    "module": "A4",
                    "scenario": null
                },
                {
                    "value": "2,83E-01",
                    "module": "A5",
                    "scenario": null
                },
                {
                    "value": "1,19E+00",
                    "module": "C2",
                    "scenario": null
                },
                {
                    "value": "6,16E+00",
                    "module": "C3",
                    "scenario": null
                },
                {
                    "value": "2,75E-03",
                    "module": "C4",
                    "scenario": null
                },
                {
                    "value": "-1,69E+01",
                    "module": "D",
                    "scenario": null
                }
            ]
        },
        {
            "parameter": "ODP",
            "values": [
                {
                    "value": "9,53E-07",
                    "module": "A1-A3",
                    "scenario": null
                },
                {
                    "value": "4,71E-07",
                    "module": "A4",
                    "scenario": null
                },
                {
                    "value": "1,02E-08",
                    "module": "A5",
                    "scenario": null
                },
                {
                    "value": "2,25E-07",
                    "module": "C2",
                    "scenario": null
                },
                {
                    "value": "2,96E-08",
                    "module": "C3",
                    "scenario": null
                },
                {
                    "value": "3,85E-10",
                    "module": "C4",
                    "scenario": null
                },
                {
                    "value": "-7,84E-07",
                    "module": "D",
                    "scenario": null
                }
            ]
        },
        {
            "parameter": "AP",
            "values": [
                {
                    "value": "1,02E-01",
                    "module": "A1-A3",
                    "scenario": null
                },
                {
                    "value": "5,92E-03",
                    "module": "A4",
                    "scenario": null
                },
                {
                    "value": "5,45E-04",
                    "module": "A5",
                    "scenario": null
                },
                {
                    "value": "2,81E-03",
                    "module": "C2",
                    "scenario": null
                },
                {
                    "value": "9,85E-04",
                    "module": "C3",
                    "scenario": null
                },
                {
                    "value": "1,04E-05",
                    "module": "C4",
                    "scenario": null
                },
                {
                    "value": "-7,58E-02",
                    "module": "D",
                    "scenario": null
                }
            ]
        },
        {
            "parameter": "EP",
            "values": [
                {
                    "value": "2,58E-02",
                    "module": "A1-A3",
                    "scenario": null
                },
                {
                    "value": "8,16E-04",
                    "module": "A4",
                    "scenario": null
                },
                {
                    "value": "1,44E-04",
                    "module": "A5",
                    "scenario": null
                },
                {
                    "value": "3,68E-04",
                    "module": "C2",
                    "scenario": null
                },
                {
                    "value": "2,77E-04",
                    "module": "C3",
                    "scenario": null
                },
                {
                    "value": "1,77E-06",
                    "module": "C4",
                    "scenario": null
                },
                {
                    "value": "-2,51E-02",
                    "module": "D",
                    "scenario": null
                }
            ]
        },
        {
            "parameter": "POCP",
            "values": [
                {
                    "value": "1,36E-02",
                    "module": "A1-A3",
                    "scenario": null
                },
                {
                    "value": "3,59E-04",
                    "module": "A4",
                    "scenario": null
                },
                {
                    "value": "2,05E-05",
                    "module": "A5",
                    "scenario": null
                },
                {
                    "value": "1,81E-04",
                    "module": "C2",
                    "scenario": null
                },
                {
                    "value": "3,82E-05",
                    "module": "C3",
                    "scenario": null
                },
                {
                    "value": "4,53E-07",
                    "module": "C4",
                    "scenario": null
                },
                {
                    "value": "-1,19E-02",
                    "module": "D",
                    "scenario": null
                }
            ]
        },
        {
            "parameter": "ADPE",
            "values": [
                {
                    "value": "4,42E-03",
                    "module": "A1-A3",
                    "scenario": null
                },
                {
                    "value": "5,46E-06",
                    "module": "A4",
                    "scenario": null
                },
                {
                    "value": "1,52E-07",
                    "module": "A5",
                    "scenario": null
                },
                {
                    "value": "3,71E-06",
                    "module": "C2",
                    "scenario": null
                },
                {
                    "value": "4,33E-07",
                    "module": "C3",
                    "scenario": null
                },
                {
                    "value": "3,19E-10",
                    "module": "C4",
                    "scenario": null
                },
                {
                    "value": "-3,22E-04",
                    "module": "D",
                    "scenario": null
                }
            ]
        },
        {
            "parameter": "ADPF",
            "values": [
                {
                    "value": "4,08E+02",
                    "module": "A1-A3",
                    "scenario": null
                },
                {
                    "value": "3,77E+01",
                    "module": "A4",
                    "scenario": null
                },
                {
                    "value": "1,11E+00",
                    "module": "A5",
                    "scenario": null
                },
                {
                    "value": "1,80E+01",
                    "module": "C2",
                    "scenario": null
                },
                {
                    "value": "2,49E+00",
                    "module": "C3",
                    "scenario": null
                },
                {
                    "value": "3,46E-02",
                    "module": "C4",
                    "scenario": null
                },
                {
                    "value": "-1,61E+02",
                    "module": "D",
                    "scenario": null
                }
            ]
        }
    ],
    "additional_environmental_impact": [],
    "resource_use": [
        {
            "parameter": "PERE",
            "values": [
                {
                    "value": "1,14E+02",
                    "module": "A1-A3",
                    "scenario": null
                },
                {
                    "value": "6,85E-01",
                    "module": "A4",
                    "scenario": null
                },
                {
                    "value": "3,12E+01",
                    "module": "A5",
                    "scenario": null
                },
                {
                    "value": "2,66E-01",
                    "module": "C2",
                    "scenario": null
                },
                {
                    "value": "4,37E-02",
                    "module": "C3",
                    "scenario": null
                },
                {
                    "value": "1,28E-03",
                    "module": "C4",
                    "scenario": null
                },
                {
                    "value": "-3,83E+01",
                    "module": "D",
                    "scenario": null
                }
            ]
        },
        {
            "parameter": "PERM",
            "values": [
                {
                    "value": "1,14E+02",
                    "module": "A1-A3",
                    "scenario": null
                },
                {
                    "value": "0,00E+00",
                    "module": "A4",
                    "scenario": null
                },
                {
                    "value": "0,00E+00",
                    "module": "A5",
                    "scenario": null
                },
                {
                    "value": "0,00E+00",
                    "module": "C2",
                    "scenario": null
                },
                {
                    "value": "0,00E+00",
                    "module": "C3",
                    "scenario": null
                },
                {
                    "value": "0,00E+00",
                    "module": "C4",
                    "scenario": null
                },
                {
                    "value": "0,00E+00",
                    "module": "D",
                    "scenario": null
                }
            ]
        },
        {
            "parameter": "PERT",
            "values": [
                {
                    "value": "2,28E+02",
                    "module": "A1-A3",
                    "scenario": null
                },
                {
                    "value": "6,85E-01",
                    "module": "A4",
                    "scenario": null
                },
                {
                    "value": "3,12E+01",
                    "module": "A5",
                    "scenario": null
                },
                {
                    "value": "2,66E-01",
                    "module": "C2",
                    "scenario": null
                },
                {
                    "value": "4,37E-02",
                    "module": "C3",
                    "scenario": null
                },
                {
                    "value": "1,28E-03",
                    "module": "C4",
                    "scenario": null
                },
                {
                    "value": "-3,83E+01",
                    "module": "D",
                    "scenario": null
                }
            ]
        },
        {
            "parameter": "PENRE",
            "values": [
                {
                    "value": "4,58E+02",
                    "module": "A1-A3",
                    "scenario": null
                },
                {
                    "value": "3,88E+01",
                    "module": "A4",
                    "scenario": null
                },
                {
                    "value": "3,83E+00",
                    "module": "A5",
                    "scenario": null
                },
                {
                    "value": "1,85E+01",
                    "module": "C2",
                    "scenario": null
                },
                {
                    "value": "2,56E+00",
                    "module": "C3",
                    "scenario": null
                },
                {
                    "value": "3,64E-02",
                    "module": "C4",
                    "scenario": null
                },
                {
                    "value": "-1,60E+02",
                    "module": "D",
                    "scenario": null
                }
            ]
        },
        {
            "parameter": "PENRM",
            "values": [
                {
                    "value": "5,91E+00",
                    "module": "A1-A3",
                    "scenario": null
                },
                {
                    "value": "0,00E+00",
                    "module": "A4",
                    "scenario": null
                },
                {
                    "value": "0,00E+00",
                    "module": "A5",
                    "scenario": null
                },
                {
                    "value": "0,00E+00",
                    "module": "C2",
                    "scenario": null
                },
                {
                    "value": "0,00E+00",
                    "module": "C3",
                    "scenario": null
                },
                {
                    "value": "0,00E+00",
                    "module": "C4",
                    "scenario": null
                },
                {
                    "value": "0,00E+00",
                    "module": "D",
                    "scenario": null
                }
            ]
        },
        {
            "parameter": "PENRT",
            "values": [
                {
                    "value": "4,64E+02",
                    "module": "A1-A3",
                    "scenario": null
                },
                {
                    "value": "3,88E+01",
                    "module": "A4",
                    "scenario": null
                },
                {
                    "value": "3,83E+00",
                    "module": "A5",
                    "scenario": null
                },
                {
                    "value": "1,85E+01",
                    "module": "C2",
                    "scenario": null
                },
                {
                    "value": "2,56E+00",
                    "module": "C3",
                    "scenario": null
                },
                {
                    "value": "3,64E-02",
                    "module": "C4",
                    "scenario": null
                },
                {
                    "value": "-1,60E+02",
                    "module": "D",
                    "scenario": null
                }
            ]
        },
        {
            "parameter": "SM",
            "values": [
                {
                    "value": "4,50E-01",
                    "module": "A1-A3",
                    "scenario": null
                },
                {
                    "value": "0,00E+00",
                    "module": "A4",
                    "scenario": null
                },
                {
                    "value": "0,00E+00",
                    "module": "A5",
                    "scenario": null
                },
                {
                    "value": "0,00E+00",
                    "module": "C2",
                    "scenario": null
                },
                {
                    "value": "0,00E+00",
                    "module": "C3",
                    "scenario": null
                },
                {
                    "value": "0,00E+00",
                    "module": "C4",
                    "scenario": null
                },
                {
                    "value": "0,00E+00",
                    "module": "D",
                    "scenario": null
                }
            ]
        },
        {
            "parameter": "RSF",
            "values": [
                {
                    "value": "3,92E-02",
                    "module": "A1-A3",
                    "scenario": null
                },
                {
                    "value": "0,00E+00",
                    "module": "A4",
                    "scenario": null
                },
                {
                    "value": "0,00E+00",
                    "module": "A5",
                    "scenario": null
                },
                {
                    "value": "0,00E+00",
                    "module": "C2",
                    "scenario": null
                },
                {
                    "value": "0,00E+00",
                    "module": "C3",
                    "scenario": null
                },
                {
                    "value": "0,00E+00",
                    "module": "C4",
                    "scenario": null
                },
                {
                    "value": "-1,26E-03",
                    "module": "D",
                    "scenario": null
                }
            ]
        },
        {
            "parameter": "NRSF",
            "values": [
                {
                    "value": "1,49E-02",
                    "module": "A1-A3",
                    "scenario": null
                },
                {
                    "value": "0,00E+00",
                    "module": "A4",
                    "scenario": null
                },
                {
                    "value": "0,00E+00",
                    "module": "A5",
                    "scenario": null
                },
                {
                    "value": "0,00E+00",
                    "module": "C2",
                    "scenario": null
                },
                {
                    "value": "0,00E+00",
                    "module": "C3",
                    "scenario": null
                },
                {
                    "value": "0,00E+00",
                    "module": "C4",
                    "scenario": null
                },
                {
                    "value": "0,00E+00",
                    "module": "D",
                    "scenario": null
                }
            ]
        },
        {
            "parameter": "FW",
            "values": [
                {
                    "value": "3,01E-01",
                    "module": "A1-A3",
                    "scenario": null
                },
                {
                    "value": "9,19E-03",
                    "module": "A4",
                    "scenario": null
                },
                {
                    "value": "1,00E-03",
                    "module": "A5",
                    "scenario": null
                },
                {
                    "value": "3,49E-03",
                    "module": "C2",
                    "scenario": null
                },
                {
                    "value": "1,36E-03",
                    "module": "C3",
                    "scenario": null
                },
                {
                    "value": "3,65E-05",
                    "module": "C4",
                    "scenario": null
                },
                {
                    "value": "-1,05E-01",
                    "module": "D",
                    "scenario": null
                }
            ]
        }
    ],
    "end_of_life_waste": [
        {
            "parameter": "HWD",
            "values": [
                {
                    "value": "4,68E-02",
                    "module": "A1-A3",
                    "scenario": null
                },
                {
                    "value": "2,07E-05",
                    "module": "A4",
                    "scenario": null
                },
                {
                    "value": "1,77E-06",
                    "module": "A5",
                    "scenario": null
                },
                {
                    "value": "1,09E-05",
                    "module": "C2",
                    "scenario": null
                },
                {
                    "value": "9,21E-06",
                    "module": "C3",
                    "scenario": null
                },
                {
                    "value": "4,95E-08",
                    "module": "C4",
                    "scenario": null
                },
                {
                    "value": "-1,44E-03",
                    "module": "D",
                    "scenario": null
                }
            ]
        },
        {
            "parameter": "NHWD",
            "values": [
                {
                    "value": "6,61E+00",
                    "module": "A1-A3",
                    "scenario": null
                },
                {
                    "value": "3,55E+00",
                    "module": "A4",
                    "scenario": null
                },
                {
                    "value": "9,56E-02",
                    "module": "A5",
                    "scenario": null
                },
                {
                    "value": "9,88E-01",
                    "module": "C2",
                    "scenario": null
                },
                {
                    "value": "1,32E-01",
                    "module": "C3",
                    "scenario": null
                },
                {
                    "value": "1,60E-01",
                    "module": "C4",
                    "scenario": null
                },
                {
                    "value": "-2,84E+01",
                    "module": "D",
                    "scenario": null
                }
            ]
        },
        {
            "parameter": "RWD",
            "values": [
                {
                    "value": "3,47E-03",
                    "module": "A1-A3",
                    "scenario": null
                },
                {
                    "value": "2,72E-04",
                    "module": "A4",
                    "scenario": null
                },
                {
                    "value": "5,63E-06",
                    "module": "A5",
                    "scenario": null
                },
                {
                    "value": "1,27E-04",
                    "module": "C2",
                    "scenario": null
                },
                {
                    "value": "1,57E-05",
                    "module": "C3",
                    "scenario": null
                },
                {
                    "value": "2,23E-07",
                    "module": "C4",
                    "scenario": null
                },
                {
                    "value": "-1,84E-04",
                    "module": "D",
                    "scenario": null
                }
            ]
        }
    ],
    "end_of_life_flow": [
        {
            "parameter": "CRU",
            "values": [
                {
                    "value": "0,00E+00",
                    "module": "A1-A3",
                    "scenario": null
                },
                {
                    "value": "0,00E+00",
                    "module": "A4",
                    "scenario": null
                },
                {
                    "value": "0,00E+00",
                    "module": "A5",
                    "scenario": null
                },
                {
                    "value": "0,00E+00",
                    "module": "C2",
                    "scenario": null
                },
                {
                    "value": "0,00E+00",
                    "module": "C3",
                    "scenario": null
                },
                {
                    "value": "0,00E+00",
                    "module": "C4",
                    "scenario": null
                },
                {
                    "value": "0,00E+00",
                    "module": "D",
                    "scenario": null
                }
            ]
        },
        {
            "parameter": "MFR",
            "values": [
                {
                    "value": "3,66E+00",
                    "module": "A1-A3",
                    "scenario": null
                },
                {
                    "value": "0,00E+00",
                    "module": "A4",
                    "scenario": null
                },
                {
                    "value": "0,00E+00",
                    "module": "A5",
                    "scenario": null
                },
                {
                    "value": "0,00E+00",
                    "module": "C2",
                    "scenario": null
                },
                {
                    "value": "1,01E+01",
                    "module": "C3",
                    "scenario": null
                },
                {
                    "value": "0,00E+00",
                    "module": "C4",
                    "scenario": null
                },
                {
                    "value": "0,00E+00",
                    "module": "D",
                    "scenario": null
                }
            ]
        },
        {
            "parameter": "MER",
            "values": [
                {
                    "value": "3,44E-02",
                    "module": "A1-A3",
                    "scenario": null
                },
                {
                    "value": "0,00E+00",
                    "module": "A4",
                    "scenario": null
                },
                {
                    "value": "0,00E+00",
                    "module": "A5",
                    "scenario": null
                },
                {
                    "value": "0,00E+00",
                    "module": "C2",
                    "scenario": null
                },
                {
                    "value": "4,08E+00",
                    "module": "C3",
                    "scenario": null
                },
                {
                    "value": "0,00E+00",
                    "module": "C4",
                    "scenario": null
                },
                {
                    "value": "0,00E+00",
                    "module": "D",
                    "scenario": null
                }
            ]
        },
        {
            "parameter": "EEE",
            "values": [
                {
                    "value": "7,63E-02",
                    "module": "A1-A3",
                    "scenario": null
                },
                {
                    "value": "0,00E+00",
                    "module": "A4",
                    "scenario": null
                },
                {
                    "value": "1,80E+00",
                    "module": "A5",
                    "scenario": null
                },
                {
                    "value": "0,00E+00",
                    "module": "C2",
                    "scenario": null
                },
                {
                    "value": "4,57E+00",
                    "module": "C3",
                    "scenario": null
                },
                {
                    "value": "0,00E+00",
                    "module": "C4",
                    "scenario": null
                },
                {
                    "value": "0,00E+00",
                    "module": "D",
                    "scenario": null
                }
            ]
        },
        {
            "parameter": "EET",
            "values": [
                {
                    "value": "6,50E-01",
                    "module": "A1-A3",
                    "scenario": null
                },
                {
                    "value": "0,00E+00",
                    "module": "A4",
                    "scenario": null
                },
                {
                    "value": "1,98E+01",
                    "module": "A5",
                    "scenario": null
                },
                {
                    "value": "0,00E+00",
                    "module": "C2",
                    "scenario": null
                },
                {
                    "value": "3,14E+01",
                    "module": "C3",
                    "scenario": null
                },
                {
                    "value": "0,00E+00",
                    "module": "C4",
                    "scenario": null
                },
                {
                    "value": "0,00E+00",
                    "module": "D",
                    "scenario": null
                }
            ]
        }
    ]
}