{
    "product_name": "Crew Highback chair with upholstered armrest",
    "epd_id": "NEPD-3780-2715-EN",
    "compliance": [
        "EN 15804",
        "ISO 14025",
        "ISO 21930"
    ],
    "producer_name": "Helland M\u00f8bler AS",
    "environmental_impact": [
        {
            "parameter": "GWP-total",
            "values": [
                {
                    "value": "7,29E+01",
                    "module": "A1",
                    "scenario": null
                },
                {
                    "value": "1,62E+00",
                    "module": "A2",
                    "scenario": null
                },
                {
                    "value": "1,05E+01",
                    "module": "A3",
                    "scenario": null
                },
                {
                    "value": "2,61E+00",
                    "module": "A4",
                    "scenario": null
                },
                {
                    "value": "8,50E+01",
                    "module": "A1A3",
                    "scenario": null
                }
            ]
        },
        {
            "parameter": "ODP",
            "values": [
                {
                    "value": "3,09E-06",
                    "module": "A1",
                    "scenario": null
                },
                {
                    "value": "2,97E-07",
                    "module": "A2",
                    "scenario": null
                },
                {
                    "value": "5,05E-07",
                    "module": "A3",
                    "scenario": null
                },
                {
                    "value": "4,81E-07",
                    "module": "A4",
                    "scenario": null
                },
                {
                    "value": "3,89E-06",
                    "module": "A1A3",
                    "scenario": null
                }
            ]
        },
        {
            "parameter": "AP",
            "values": [
                {
                    "value": "3,29E-01",
                    "module": "A1",
                    "scenario": null
                },
                {
                    "value": "5,61E-03",
                    "module": "A2",
                    "scenario": null
                },
                {
                    "value": "4,86E-02",
                    "module": "A3",
                    "scenario": null
                },
                {
                    "value": "8,32E-03",
                    "module": "A4",
                    "scenario": null
                },
                {
                    "value": "3,84E-01",
                    "module": "A1A3",
                    "scenario": null
                }
            ]
        },
        {
            "parameter": "EP",
            "values": [
                {
                    "value": "6,08E-02",
                    "module": "A1",
                    "scenario": null
                },
                {
                    "value": "1,12E-03",
                    "module": "A2",
                    "scenario": null
                },
                {
                    "value": "6,52E-03",
                    "module": "A3",
                    "scenario": null
                },
                {
                    "value": "1,38E-03",
                    "module": "A4",
                    "scenario": null
                },
                {
                    "value": "6,84E-02",
                    "module": "A1A3",
                    "scenario": null
                }
            ]
        },
        {
            "parameter": "POCP",
            "values": [
                {
                    "value": "1,95E-02",
                    "module": "A1",
                    "scenario": null
                },
                {
                    "value": "2,67E-04",
                    "module": "A2",
                    "scenario": null
                },
                {
                    "value": "1,97E-03",
                    "module": "A3",
                    "scenario": null
                },
                {
                    "value": "4,25E-04",
                    "module": "A4",
                    "scenario": null
                },
                {
                    "value": "2,17E-02",
                    "module": "A1A3",
                    "scenario": null
                }
            ]
        },
        {
            "parameter": "ADPE",
            "values": [
                {
                    "value": "1,64E-04",
                    "module": "A1",
                    "scenario": null
                },
                {
                    "value": "5,68E-06",
                    "module": "A2",
                    "scenario": null
                },
                {
                    "value": "1,56E-05",
                    "module": "A3",
                    "scenario": null
                },
                {
                    "value": "7,95E-06",
                    "module": "A4",
                    "scenario": null
                },
                {
                    "value": "1,86E-04",
                    "module": "A1A3",
                    "scenario": null
                }
            ]
        },
        {
            "parameter": "ADPF",
            "values": [
                {
                    "value": "9,05E+02",
                    "module": "A1",
                    "scenario": null
                },
                {
                    "value": "2,43E+01",
                    "module": "A2",
                    "scenario": null
                },
                {
                    "value": "1,12E+02",
                    "module": "A3",
                    "scenario": null
                },
                {
                    "value": "3,93E+01",
                    "module": "A4",
                    "scenario": null
                },
                {
                    "value": "1,04E+03",
                    "module": "A1A3",
                    "scenario": null
                }
            ]
        }
    ],
    "additional_environmental_impact": [],
    "resource_use": [
        {
            "parameter": "PERE",
            "values": [
                {
                    "value": "1,71E+02",
                    "module": "A1",
                    "scenario": null
                },
                {
                    "value": "3,61E-01",
                    "module": "A2",
                    "scenario": null
                },
                {
                    "value": "4,64E+01",
                    "module": "A3",
                    "scenario": null
                },
                {
                    "value": "5,73E-01",
                    "module": "A4",
                    "scenario": null
                },
                {
                    "value": "2,17E+02",
                    "module": "A1A3",
                    "scenario": null
                }
            ]
        },
        {
            "parameter": "PERM",
            "values": [
                {
                    "value": "1,16E+02",
                    "module": "A1",
                    "scenario": null
                },
                {
                    "value": "0,00E+00",
                    "module": "A2",
                    "scenario": null
                },
                {
                    "value": "0,00E+00",
                    "module": "A3",
                    "scenario": null
                },
                {
                    "value": "0,00E+00",
                    "module": "A4",
                    "scenario": null
                },
                {
                    "value": "1,16E+02",
                    "module": "A1A3",
                    "scenario": null
                }
            ]
        },
        {
            "parameter": "PERT",
            "values": [
                {
                    "value": "2,87E+02",
                    "module": "A1",
                    "scenario": null
                },
                {
                    "value": "3,61E-01",
                    "module": "A2",
                    "scenario": null
                },
                {
                    "value": "4,64E+01",
                    "module": "A3",
                    "scenario": null
                },
                {
                    "value": "5,73E-01",
                    "module": "A4",
                    "scenario": null
                },
                {
                    "value": "3,34E+02",
                    "module": "A1A3",
                    "scenario": null
                }
            ]
        },
        {
            "parameter": "PENRE",
            "values": [
                {
                    "value": "1,18E+03",
                    "module": "A1",
                    "scenario": null
                },
                {
                    "value": "2,49E+01",
                    "module": "A2",
                    "scenario": null
                },
                {
                    "value": "1,95E+02",
                    "module": "A3",
                    "scenario": null
                },
                {
                    "value": "4,02E+01",
                    "module": "A4",
                    "scenario": null
                },
                {
                    "value": "1,40E+03",
                    "module": "A1A3",
                    "scenario": null
                }
            ]
        },
        {
            "parameter": "PENRM",
            "values": [
                {
                    "value": "1,71E+02",
                    "module": "A1",
                    "scenario": null
                },
                {
                    "value": "0,00E+00",
                    "module": "A2",
                    "scenario": null
                },
                {
                    "value": "0,00E+00",
                    "module": "A3",
                    "scenario": null
                },
                {
                    "value": "0,00E+00",
                    "module": "A4",
                    "scenario": null
                },
                {
                    "value": "1,71E+02",
                    "module": "A1A3",
                    "scenario": null
                }
            ]
        },
        {
            "parameter": "PENRT",
            "values": [
                {
                    "value": "1,35E+03",
                    "module": "A1",
                    "scenario": null
                },
                {
                    "value": "2,49E+01",
                    "module": "A2",
                    "scenario": null
                },
                {
                    "value": "1,95E+02",
                    "module": "A3",
                    "scenario": null
                },
                {
                    "value": "4,02E+01",
                    "module": "A4",
                    "scenario": null
                },
                {
                    "value": "1,57E+03",
                    "module": "A1A3",
                    "scenario": null
                }
            ]
        },
        {
            "parameter": "SM",
            "values": [
                {
                    "value": "4,52E+00",
                    "module": "A1",
                    "scenario": null
                },
                {
                    "value": "0,00E+00",
                    "module": "A2",
                    "scenario": null
                },
                {
                    "value": "0,00E+00",
                    "module": "A3",
                    "scenario": null
                },
                {
                    "value": "0,00E+00",
                    "module": "A4",
                    "scenario": null
                },
                {
                    "value": "4,52E+00",
                    "module": "A1A3",
                    "scenario": null
                }
            ]
        },
        {
            "parameter": "RSF",
            "values": [
                {
                    "value": "0,00E+00",
                    "module": "A1",
                    "scenario": null
                },
                {
                    "value": "0,00E+00",
                    "module": "A2",
                    "scenario": null
                },
                {
                    "value": "0,00E+00",
                    "module": "A3",
                    "scenario": null
                },
                {
                    "value": "0,00E+00",
                    "module": "A4",
                    "scenario": null
                },
                {
                    "value": "0,00E+00",
                    "module": "A1A3",
                    "scenario": null
                }
            ]
        },
        {
            "parameter": "NRSF",
            "values": [
                {
                    "value": "0,00E+00",
                    "module": "A1",
                    "scenario": null
                },
                {
                    "value": "0,00E+00",
                    "module": "A2",
                    "scenario": null
                },
                {
                    "value": "0,00E+00",
                    "module": "A3",
                    "scenario": null
                },
                {
                    "value": "0,00E+00",
                    "module": "A4",
                    "scenario": null
                },
                {
                    "value": "0,00E+00",
                    "module": "A1A3",
                    "scenario": null
                }
            ]
        },
        {
            "parameter": "FW",
            "values": [
                {
                    "value": "1,15E+00",
                    "module": "A1",
                    "scenario": null
                },
                {
                    "value": "4,64E-03",
                    "module": "A2",
                    "scenario": null
                },
                {
                    "value": "9,28E-02",
                    "module": "A3",
                    "scenario": null
                },
                {
                    "value": "7,53E-03",
                    "module": "A4",
                    "scenario": null
                },
                {
                    "value": "1,25E+00",
                    "module": "A1A3",
                    "scenario": null
                }
            ]
        }
    ],
    "end_of_life_waste": [
        {
            "parameter": "HWD",
            "values": [
                {
                    "value": "2,32E-03",
                    "module": "A1",
                    "scenario": null
                },
                {
                    "value": "1,55E-05",
                    "module": "A2",
                    "scenario": null
                },
                {
                    "value": "4,12E-02",
                    "module": "A3",
                    "scenario": null
                },
                {
                    "value": "2,35E-05",
                    "module": "A4",
                    "scenario": null
                },
                {
                    "value": "4,35E-02",
                    "module": "A1A3",
                    "scenario": null
                }
            ]
        },
        {
            "parameter": "NHWD",
            "values": [
                {
                    "value": "1,83E+01",
                    "module": "A1",
                    "scenario": null
                },
                {
                    "value": "1,23E+00",
                    "module": "A2",
                    "scenario": null
                },
                {
                    "value": "2,72E+00",
                    "module": "A3",
                    "scenario": null
                },
                {
                    "value": "2,12E+00",
                    "module": "A4",
                    "scenario": null
                },
                {
                    "value": "2,22E+01",
                    "module": "A1A3",
                    "scenario": null
                }
            ]
        },
        {
            "parameter": "RWD",
            "values": [
                {
                    "value": "2,25E-03",
                    "module": "A1",
                    "scenario": null
                },
                {
                    "value": "1,70E-04",
                    "module": "A2",
                    "scenario": null
                },
                {
                    "value": "1,13E-03",
                    "module": "A3",
                    "scenario": null
                },
                {
                    "value": "2,76E-04",
                    "module": "A4",
                    "scenario": null
                },
                {
                    "value": "3,55E-03",
                    "module": "A1A3",
                    "scenario": null
                }
            ]
        }
    ],
    "end_of_life_flow": [
        {
            "parameter": "CRU",
            "values": [
                {
                    "value": "0,00E+00",
                    "module": "A1",
                    "scenario": null
                },
                {
                    "value": "0,00E+00",
                    "module": "A2",
                    "scenario": null
                },
                {
                    "value": "0,00E+00",
                    "module": "A3",
                    "scenario": null
                },
                {
                    "value": "0,00E+00",
                    "module": "A4",
                    "scenario": null
                },
                {
                    "value": "0,00E+00",
                    "module": "A1A3",
                    "scenario": null
                }
            ]
        },
        {
            "parameter": "MFR",
            "values": [
                {
                    "value": "0,00E+00",
                    "module": "A1",
                    "scenario": null
                },
                {
                    "value": "0,00E+00",
                    "module": "A2",
                    "scenario": null
                },
                {
                    "value": "5,51E-02",
                    "module": "A3",
                    "scenario": null
                },
                {
                    "value": "0,00E+00",
                    "module": "A4",
                    "scenario": null
                },
                {
                    "value": "5,51E-02",
                    "module": "A1A3",
                    "scenario": null
                }
            ]
        },
        {
            "parameter": "MER",
            "values": [
                {
                    "value": "0,00E+00",
                    "module": "A1",
                    "scenario": null
                },
                {
                    "value": "0,00E+00",
                    "module": "A2",
                    "scenario": null
                },
                {
                    "value": "0,00E+00",
                    "module": "A3",
                    "scenario": null
                },
                {
                    "value": "0,00E+00",
                    "module": "A4",
                    "scenario": null
                },
                {
                    "value": "0,00E+00",
                    "module": "A1A3",
                    "scenario": null
                }
            ]
        },
        {
            "parameter": "EEE",
            "values": [
                {
                    "value": "0,00E+00",
                    "module": "A1",
                    "scenario": null
                },
                {
                    "value": "0,00E+00",
                    "module": "A2",
                    "scenario": null
                },
                {
                    "value": "2,00E+00",
                    "module": "A3",
                    "scenario": null
                },
                {
                    "value": "0,00E+00",
                    "module": "A4",
                    "scenario": null
                },
                {
                    "value": "2,00E+00",
                    "module": "A1A3",
                    "scenario": null
                }
            ]
        },
        {
            "parameter": "EET",
            "values": [
                {
                    "value": "0,00E+00",
                    "module": "A1",
                    "scenario": null
                },
                {
                    "value": "0,00E+00",
                    "module": "A2",
                    "scenario": null
                },
                {
                    "value": "2,18E+01",
                    "module": "A3",
                    "scenario": null
                },
                {
                    "value": "0,00E+00",
                    "module": "A4",
                    "scenario": null
                },
                {
                    "value": "2,18E+01",
                    "module": "A1A3",
                    "scenario": null
                }
            ]
        }
    ]
}