{
    "product_name": "Carat, passive radiant chilled beam",
    "epd_id": "NEPD-3535-2124-EN",
    "compliance": [
        "EN 15804+A2",
        "ISO 14025",
        "ISO 21930"
    ],
    "producer_name": "Lindab Ventilation AB",
    "environmental_impact": [
        {
            "parameter": "GWP-total",
            "values": [
                {
                    "value": "1,06E+01",
                    "module": "A1-A3",
                    "scenario": null
                },
                {
                    "value": "4,00E-01",
                    "module": "A4",
                    "scenario": null
                },
                {
                    "value": "6,85E-04",
                    "module": "C1",
                    "scenario": null
                },
                {
                    "value": "1,86E-02",
                    "module": "C2",
                    "scenario": null
                },
                {
                    "value": "2,58E-01",
                    "module": "C3",
                    "scenario": null
                },
                {
                    "value": "4,04E-03",
                    "module": "C4",
                    "scenario": null
                },
                {
                    "value": "-2,92E-01",
                    "module": "D",
                    "scenario": null
                }
            ]
        },
        {
            "parameter": "GWP-fossil",
            "values": [
                {
                    "value": "1,06E+01",
                    "module": "A1-A3",
                    "scenario": null
                },
                {
                    "value": "3,99E-01",
                    "module": "A4",
                    "scenario": null
                },
                {
                    "value": "6,81E-04",
                    "module": "C1",
                    "scenario": null
                },
                {
                    "value": "1,82E-02",
                    "module": "C2",
                    "scenario": null
                },
                {
                    "value": "2,64E-01",
                    "module": "C3",
                    "scenario": null
                },
                {
                    "value": "4,16E-03",
                    "module": "C4",
                    "scenario": null
                },
                {
                    "value": "-2,92E-01",
                    "module": "D",
                    "scenario": null
                }
            ]
        },
        {
            "parameter": "GWP-biogenic",
            "values": [
                {
                    "value": "3,80E-02",
                    "module": "A1-A3",
                    "scenario": null
                },
                {
                    "value": "7,05E-04",
                    "module": "A4",
                    "scenario": null
                },
                {
                    "value": "-9,45E-07",
                    "module": "C1",
                    "scenario": null
                },
                {
                    "value": "1,79E-04",
                    "module": "C2",
                    "scenario": null
                },
                {
                    "value": "-5,85E-03",
                    "module": "C3",
                    "scenario": null
                },
                {
                    "value": "-1,23E-04",
                    "module": "C4",
                    "scenario": null
                },
                {
                    "value": "-2,57E-04",
                    "module": "D",
                    "scenario": null
                }
            ]
        },
        {
            "parameter": "GWP-luluc",
            "values": [
                {
                    "value": "3,32E-03",
                    "module": "A1-A3",
                    "scenario": null
                },
                {
                    "value": "2,79E-04",
                    "module": "A4",
                    "scenario": null
                },
                {
                    "value": "3,81E-06",
                    "module": "C1",
                    "scenario": null
                },
                {
                    "value": "1,51E-04",
                    "module": "C2",
                    "scenario": null
                },
                {
                    "value": "2,51E-05",
                    "module": "C3",
                    "scenario": null
                },
                {
                    "value": "7,68E-06",
                    "module": "C4",
                    "scenario": null
                },
                {
                    "value": "-9,31E-05",
                    "module": "D",
                    "scenario": null
                }
            ]
        },
        {
            "parameter": "ODP",
            "values": [
                {
                    "value": "8,74E-08",
                    "module": "A1-A3",
                    "scenario": null
                },
                {
                    "value": "0,00E+00",
                    "module": "A4",
                    "scenario": null
                },
                {
                    "value": "0,00E+00",
                    "module": "C1",
                    "scenario": null
                },
                {
                    "value": "0,00E+00",
                    "module": "C2",
                    "scenario": null
                },
                {
                    "value": "0,00E+00",
                    "module": "C3",
                    "scenario": null
                },
                {
                    "value": "0,00E+00",
                    "module": "C4",
                    "scenario": null
                },
                {
                    "value": "-2,00E-12",
                    "module": "D",
                    "scenario": null
                }
            ]
        },
        {
            "parameter": "AP",
            "values": [
                {
                    "value": "4,86E-02",
                    "module": "A1-A3",
                    "scenario": null
                },
                {
                    "value": "1,43E-02",
                    "module": "A4",
                    "scenario": null
                },
                {
                    "value": "3,97E-06",
                    "module": "C1",
                    "scenario": null
                },
                {
                    "value": "1,74E-05",
                    "module": "C2",
                    "scenario": null
                },
                {
                    "value": "5,71E-05",
                    "module": "C3",
                    "scenario": null
                },
                {
                    "value": "2,95E-05",
                    "module": "C4",
                    "scenario": null
                },
                {
                    "value": "-7,18E-04",
                    "module": "D",
                    "scenario": null
                }
            ]
        },
        {
            "parameter": "POCP",
            "values": [
                {
                    "value": "2,10E-02",
                    "module": "A1-A3",
                    "scenario": null
                },
                {
                    "value": "1,02E-02",
                    "module": "A4",
                    "scenario": null
                },
                {
                    "value": "3,75E-06",
                    "module": "C1",
                    "scenario": null
                },
                {
                    "value": "1,50E-05",
                    "module": "C2",
                    "scenario": null
                },
                {
                    "value": "5,93E-05",
                    "module": "C3",
                    "scenario": null
                },
                {
                    "value": "2,29E-05",
                    "module": "C4",
                    "scenario": null
                },
                {
                    "value": "-6,36E-04",
                    "module": "D",
                    "scenario": null
                }
            ]
        },
        {
            "parameter": "ADPE",
            "values": [
                {
                    "value": "1,27E-04",
                    "module": "A1-A3",
                    "scenario": null
                },
                {
                    "value": "1,61E-08",
                    "module": "A4",
                    "scenario": null
                },
                {
                    "value": "5,70E-11",
                    "module": "C1",
                    "scenario": null
                },
                {
                    "value": "1,40E-09",
                    "module": "C2",
                    "scenario": null
                },
                {
                    "value": "5,70E-09",
                    "module": "C3",
                    "scenario": null
                },
                {
                    "value": "4,27E-10",
                    "module": "C4",
                    "scenario": null
                },
                {
                    "value": "-3,33E-08",
                    "module": "D",
                    "scenario": null
                }
            ]
        },
        {
            "parameter": "ADPF",
            "values": [
                {
                    "value": "1,59E+02",
                    "module": "A1-A3",
                    "scenario": null
                },
                {
                    "value": "4,84E+00",
                    "module": "A4",
                    "scenario": null
                },
                {
                    "value": "9,14E-03",
                    "module": "C1",
                    "scenario": null
                },
                {
                    "value": "2,45E-01",
                    "module": "C2",
                    "scenario": null
                },
                {
                    "value": "1,79E-01",
                    "module": "C3",
                    "scenario": null
                },
                {
                    "value": "5,45E-02",
                    "module": "C4",
                    "scenario": null
                },
                {
                    "value": "-4,66E+00",
                    "module": "D",
                    "scenario": null
                }
            ]
        },
        {
            "parameter": "WDP",
            "values": [
                {
                    "value": "1,83E+00",
                    "module": "A1-A3",
                    "scenario": null
                },
                {
                    "value": "1,03E-03",
                    "module": "A4",
                    "scenario": null
                },
                {
                    "value": "6,14E-06",
                    "module": "C1",
                    "scenario": null
                },
                {
                    "value": "1,60E-04",
                    "module": "C2",
                    "scenario": null
                },
                {
                    "value": "2,96E-02",
                    "module": "C3",
                    "scenario": null
                },
                {
                    "value": "4,56E-04",
                    "module": "C4",
                    "scenario": null
                },
                {
                    "value": "-5,16E-03",
                    "module": "D",
                    "scenario": null
                }
            ]
        },
        {
            "parameter": "EP-freshwater",
            "values": [
                {
                    "value": "1,93E-04",
                    "module": "A1-A3",
                    "scenario": null
                },
                {
                    "value": "2,72E-07",
                    "module": "A4",
                    "scenario": null
                },
                {
                    "value": "2,04E-09",
                    "module": "C1",
                    "scenario": null
                },
                {
                    "value": "5,45E-08",
                    "module": "C2",
                    "scenario": null
                },
                {
                    "value": "5,16E-08",
                    "module": "C3",
                    "scenario": null
                },
                {
                    "value": "7,05E-09",
                    "module": "C4",
                    "scenario": null
                },
                {
                    "value": "-2,02E-07",
                    "module": "D",
                    "scenario": null
                }
            ]
        },
        {
            "parameter": "EP-marine",
            "values": [
                {
                    "value": "6,59E-03",
                    "module": "A1-A3",
                    "scenario": null
                },
                {
                    "value": "3,63E-03",
                    "module": "A4",
                    "scenario": null
                },
                {
                    "value": "1,94E-06",
                    "module": "C1",
                    "scenario": null
                },
                {
                    "value": "5,36E-06",
                    "module": "C2",
                    "scenario": null
                },
                {
                    "value": "2,20E-05",
                    "module": "C3",
                    "scenario": null
                },
                {
                    "value": "7,54E-06",
                    "module": "C4",
                    "scenario": null
                },
                {
                    "value": "-2,21E-04",
                    "module": "D",
                    "scenario": null
                }
            ]
        },
        {
            "parameter": "EP-terrestrial",
            "values": [
                {
                    "value": "7,06E-02",
                    "module": "A1-A3",
                    "scenario": null
                },
                {
                    "value": "3,98E-02",
                    "module": "A4",
                    "scenario": null
                },
                {
                    "value": "2,15E-05",
                    "module": "C1",
                    "scenario": null
                },
                {
                    "value": "6,46E-05",
                    "module": "C2",
                    "scenario": null
                },
                {
                    "value": "2,85E-04",
                    "module": "C3",
                    "scenario": null
                },
                {
                    "value": "8,29E-05",
                    "module": "C4",
                    "scenario": null
                },
                {
                    "value": "-2,42E-03",
                    "module": "D",
                    "scenario": null
                }
            ]
        },
        {
            "parameter": "GWP-IOBC",
            "values": []
        }
    ],
    "additional_environmental_impact": [
        {
            "parameter": "PM",
            "values": [
                {
                    "value": "0,00E+00",
                    "module": "A1-A3",
                    "scenario": null
                },
                {
                    "value": "0,00E+00",
                    "module": "A4",
                    "scenario": null
                },
                {
                    "value": "0,00E+00",
                    "module": "C1",
                    "scenario": null
                },
                {
                    "value": "0,00E+00",
                    "module": "C2",
                    "scenario": null
                },
                {
                    "value": "0,00E+00",
                    "module": "C3",
                    "scenario": null
                },
                {
                    "value": "0,00E+00",
                    "module": "C4",
                    "scenario": null
                },
                {
                    "value": "0,00E+00",
                    "module": "D",
                    "scenario": null
                }
            ]
        },
        {
            "parameter": "ETP-fw",
            "values": [
                {
                    "value": "0,00E+00",
                    "module": "A1-A3",
                    "scenario": null
                },
                {
                    "value": "0,00E+00",
                    "module": "A4",
                    "scenario": null
                },
                {
                    "value": "0,00E+00",
                    "module": "C1",
                    "scenario": null
                },
                {
                    "value": "0,00E+00",
                    "module": "C2",
                    "scenario": null
                },
                {
                    "value": "0,00E+00",
                    "module": "C3",
                    "scenario": null
                },
                {
                    "value": "0,00E+00",
                    "module": "C4",
                    "scenario": null
                },
                {
                    "value": "0,00E+00",
                    "module": "D",
                    "scenario": null
                }
            ]
        },
        {
            "parameter": "HTP-c",
            "values": [
                {
                    "value": "0,00E+00",
                    "module": "A1-A3",
                    "scenario": null
                },
                {
                    "value": "0,00E+00",
                    "module": "A4",
                    "scenario": null
                },
                {
                    "value": "0,00E+00",
                    "module": "C1",
                    "scenario": null
                },
                {
                    "value": "0,00E+00",
                    "module": "C2",
                    "scenario": null
                },
                {
                    "value": "0,00E+00",
                    "module": "C3",
                    "scenario": null
                },
                {
                    "value": "0,00E+00",
                    "module": "C4",
                    "scenario": null
                },
                {
                    "value": "0,00E+00",
                    "module": "D",
                    "scenario": null
                }
            ]
        },
        {
            "parameter": "HTP-nc",
            "values": [
                {
                    "value": "0,00E+00",
                    "module": "A1-A3",
                    "scenario": null
                },
                {
                    "value": "0,00E+00",
                    "module": "A4",
                    "scenario": null
                },
                {
                    "value": "0,00E+00",
                    "module": "C1",
                    "scenario": null
                },
                {
                    "value": "0,00E+00",
                    "module": "C2",
                    "scenario": null
                },
                {
                    "value": "0,00E+00",
                    "module": "C3",
                    "scenario": null
                },
                {
                    "value": "0,00E+00",
                    "module": "C4",
                    "scenario": null
                },
                {
                    "value": "0,00E+00",
                    "module": "D",
                    "scenario": null
                }
            ]
        },
        {
            "parameter": "SQP",
            "values": [
                {
                    "value": "0,00E+00",
                    "module": "A1-A3",
                    "scenario": null
                },
                {
                    "value": "0,00E+00",
                    "module": "A4",
                    "scenario": null
                },
                {
                    "value": "0,00E+00",
                    "module": "C1",
                    "scenario": null
                },
                {
                    "value": "0,00E+00",
                    "module": "C2",
                    "scenario": null
                },
                {
                    "value": "0,00E+00",
                    "module": "C3",
                    "scenario": null
                },
                {
                    "value": "0,00E+00",
                    "module": "C4",
                    "scenario": null
                },
                {
                    "value": "0,00E+00",
                    "module": "D",
                    "scenario": null
                }
            ]
        },
        {
            "parameter": "IRP",
            "values": [
                {
                    "value": "0,00E+00",
                    "module": "A1-A3",
                    "scenario": null
                },
                {
                    "value": "0,00E+00",
                    "module": "A4",
                    "scenario": null
                },
                {
                    "value": "0,00E+00",
                    "module": "C1",
                    "scenario": null
                },
                {
                    "value": "0,00E+00",
                    "module": "C2",
                    "scenario": null
                },
                {
                    "value": "0,00E+00",
                    "module": "C3",
                    "scenario": null
                },
                {
                    "value": "0,00E+00",
                    "module": "C4",
                    "scenario": null
                },
                {
                    "value": "0,00E+00",
                    "module": "D",
                    "scenario": null
                }
            ]
        }
    ],
    "resource_use": [
        {
            "parameter": "PERE",
            "values": [
                {
                    "value": "7,31E+01",
                    "module": "A1-A3",
                    "scenario": null
                },
                {
                    "value": "5,24E-02",
                    "module": "A4",
                    "scenario": null
                },
                {
                    "value": "5,20E-04",
                    "module": "C1",
                    "scenario": null
                },
                {
                    "value": "1,37E-02",
                    "module": "C2",
                    "scenario": null
                },
                {
                    "value": "3,72E-02",
                    "module": "C3",
                    "scenario": null
                },
                {
                    "value": "8,18E-03",
                    "module": "C4",
                    "scenario": null
                },
                {
                    "value": "-4,15E-01",
                    "module": "D",
                    "scenario": null
                }
            ]
        },
        {
            "parameter": "PERM",
            "values": [
                {
                    "value": "0,00E+00",
                    "module": "A1-A3",
                    "scenario": null
                },
                {
                    "value": "0,00E+00",
                    "module": "A4",
                    "scenario": null
                },
                {
                    "value": "0,00E+00",
                    "module": "C1",
                    "scenario": null
                },
                {
                    "value": "0,00E+00",
                    "module": "C2",
                    "scenario": null
                },
                {
                    "value": "0,00E+00",
                    "module": "C3",
                    "scenario": null
                },
                {
                    "value": "0,00E+00",
                    "module": "C4",
                    "scenario": null
                },
                {
                    "value": "0,00E+00",
                    "module": "D",
                    "scenario": null
                }
            ]
        },
        {
            "parameter": "PERT",
            "values": [
                {
                    "value": "7,31E+01",
                    "module": "A1-A3",
                    "scenario": null
                },
                {
                    "value": "5,24E-02",
                    "module": "A4",
                    "scenario": null
                },
                {
                    "value": "5,20E-04",
                    "module": "C1",
                    "scenario": null
                },
                {
                    "value": "1,37E-02",
                    "module": "C2",
                    "scenario": null
                },
                {
                    "value": "3,72E-02",
                    "module": "C3",
                    "scenario": null
                },
                {
                    "value": "8,18E-03",
                    "module": "C4",
                    "scenario": null
                },
                {
                    "value": "-4,15E-01",
                    "module": "D",
                    "scenario": null
                }
            ]
        },
        {
            "parameter": "PENRE",
            "values": [
                {
                    "value": "1,59E+02",
                    "module": "A1-A3",
                    "scenario": null
                },
                {
                    "value": "4,85E+00",
                    "module": "A4",
                    "scenario": null
                },
                {
                    "value": "9,17E-03",
                    "module": "C1",
                    "scenario": null
                },
                {
                    "value": "2,45E-01",
                    "module": "C2",
                    "scenario": null
                },
                {
                    "value": "1,79E-01",
                    "module": "C3",
                    "scenario": null
                },
                {
                    "value": "5,46E-02",
                    "module": "C4",
                    "scenario": null
                },
                {
                    "value": "-4,66E+00",
                    "module": "D",
                    "scenario": null
                }
            ]
        },
        {
            "parameter": "PENRM",
            "values": [
                {
                    "value": "0,00E+00",
                    "module": "A1-A3",
                    "scenario": null
                },
                {
                    "value": "0,00E+00",
                    "module": "A4",
                    "scenario": null
                },
                {
                    "value": "0,00E+00",
                    "module": "C1",
                    "scenario": null
                },
                {
                    "value": "0,00E+00",
                    "module": "C2",
                    "scenario": null
                },
                {
                    "value": "0,00E+00",
                    "module": "C3",
                    "scenario": null
                },
                {
                    "value": "0,00E+00",
                    "module": "C4",
                    "scenario": null
                },
                {
                    "value": "0,00E+00",
                    "module": "D",
                    "scenario": null
                }
            ]
        },
        {
            "parameter": "PENRT",
            "values": [
                {
                    "value": "1,59E+02",
                    "module": "A1-A3",
                    "scenario": null
                },
                {
                    "value": "4,85E+00",
                    "module": "A4",
                    "scenario": null
                },
                {
                    "value": "9,17E-03",
                    "module": "C1",
                    "scenario": null
                },
                {
                    "value": "2,45E-01",
                    "module": "C2",
                    "scenario": null
                },
                {
                    "value": "1,79E-01",
                    "module": "C3",
                    "scenario": null
                },
                {
                    "value": "5,46E-02",
                    "module": "C4",
                    "scenario": null
                },
                {
                    "value": "-4,66E+00",
                    "module": "D",
                    "scenario": null
                }
            ]
        },
        {
            "parameter": "SM",
            "values": [
                {
                    "value": "6,08E-01",
                    "module": "A1-A3",
                    "scenario": null
                },
                {
                    "value": "0,00E+00",
                    "module": "A4",
                    "scenario": null
                },
                {
                    "value": "0,00E+00",
                    "module": "C1",
                    "scenario": null
                },
                {
                    "value": "0,00E+00",
                    "module": "C2",
                    "scenario": null
                },
                {
                    "value": "0,00E+00",
                    "module": "C3",
                    "scenario": null
                },
                {
                    "value": "0,00E+00",
                    "module": "C4",
                    "scenario": null
                },
                {
                    "value": "0,00E+00",
                    "module": "D",
                    "scenario": null
                }
            ]
        },
        {
            "parameter": "RSF",
            "values": [
                {
                    "value": "0,00E+00",
                    "module": "A1-A3",
                    "scenario": null
                },
                {
                    "value": "0,00E+00",
                    "module": "A4",
                    "scenario": null
                },
                {
                    "value": "0,00E+00",
                    "module": "C1",
                    "scenario": null
                },
                {
                    "value": "0,00E+00",
                    "module": "C2",
                    "scenario": null
                },
                {
                    "value": "0,00E+00",
                    "module": "C3",
                    "scenario": null
                },
                {
                    "value": "0,00E+00",
                    "module": "C4",
                    "scenario": null
                },
                {
                    "value": "0,00E+00",
                    "module": "D",
                    "scenario": null
                }
            ]
        },
        {
            "parameter": "NRSF",
            "values": [
                {
                    "value": "0,00E+00",
                    "module": "A1-A3",
                    "scenario": null
                },
                {
                    "value": "0,00E+00",
                    "module": "A4",
                    "scenario": null
                },
                {
                    "value": "0,00E+00",
                    "module": "C1",
                    "scenario": null
                },
                {
                    "value": "0,00E+00",
                    "module": "C2",
                    "scenario": null
                },
                {
                    "value": "0,00E+00",
                    "module": "C3",
                    "scenario": null
                },
                {
                    "value": "0,00E+00",
                    "module": "C4",
                    "scenario": null
                },
                {
                    "value": "0,00E+00",
                    "module": "D",
                    "scenario": null
                }
            ]
        },
        {
            "parameter": "FW",
            "values": [
                {
                    "value": "1,46E-01",
                    "module": "A1-A3",
                    "scenario": null
                },
                {
                    "value": "7,17E-05",
                    "module": "A4",
                    "scenario": null
                },
                {
                    "value": "5,89E-07",
                    "module": "C1",
                    "scenario": null
                },
                {
                    "value": "1,56E-05",
                    "module": "C2",
                    "scenario": null
                },
                {
                    "value": "6,82E-04",
                    "module": "C3",
                    "scenario": null
                },
                {
                    "value": "1,39E-05",
                    "module": "C4",
                    "scenario": null
                },
                {
                    "value": "-3,87E-04",
                    "module": "D",
                    "scenario": null
                }
            ]
        }
    ],
    "end_of_life_waste": [
        {
            "parameter": "HWD",
            "values": [
                {
                    "value": "7,93E-08",
                    "module": "A1-A3",
                    "scenario": null
                },
                {
                    "value": "3,60E-11",
                    "module": "A4",
                    "scenario": null
                },
                {
                    "value": "0,00E+00",
                    "module": "C1",
                    "scenario": null
                },
                {
                    "value": "1,20E-11",
                    "module": "C2",
                    "scenario": null
                },
                {
                    "value": "6,00E-12",
                    "module": "C3",
                    "scenario": null
                },
                {
                    "value": "3,00E-12",
                    "module": "C4",
                    "scenario": null
                },
                {
                    "value": "-1,19E-09",
                    "module": "D",
                    "scenario": null
                }
            ]
        },
        {
            "parameter": "NHWD",
            "values": [
                {
                    "value": "2,54E+00",
                    "module": "A1-A3",
                    "scenario": null
                },
                {
                    "value": "5,00E-04",
                    "module": "A4",
                    "scenario": null
                },
                {
                    "value": "1,31E-06",
                    "module": "C1",
                    "scenario": null
                },
                {
                    "value": "3,64E-05",
                    "module": "C2",
                    "scenario": null
                },
                {
                    "value": "1,78E-02",
                    "module": "C3",
                    "scenario": null
                },
                {
                    "value": "2,79E-01",
                    "module": "C4",
                    "scenario": null
                },
                {
                    "value": "-2,13E-02",
                    "module": "D",
                    "scenario": null
                }
            ]
        },
        {
            "parameter": "RWD",
            "values": [
                {
                    "value": "1,46E-02",
                    "module": "A1-A3",
                    "scenario": null
                },
                {
                    "value": "5,64E-06",
                    "module": "A4",
                    "scenario": null
                },
                {
                    "value": "1,13E-08",
                    "module": "C1",
                    "scenario": null
                },
                {
                    "value": "2,97E-07",
                    "module": "C2",
                    "scenario": null
                },
                {
                    "value": "8,74E-06",
                    "module": "C3",
                    "scenario": null
                },
                {
                    "value": "8,74E-06",
                    "module": "C4",
                    "scenario": null
                },
                {
                    "value": "-1,89E-04",
                    "module": "D",
                    "scenario": null
                }
            ]
        }
    ],
    "end_of_life_flow": [
        {
            "parameter": "CRU",
            "values": [
                {
                    "value": "0,00E+00",
                    "module": "A1-A3",
                    "scenario": null
                },
                {
                    "value": "0,00E+00",
                    "module": "A4",
                    "scenario": null
                },
                {
                    "value": "0,00E+00",
                    "module": "C1",
                    "scenario": null
                },
                {
                    "value": "0,00E+00",
                    "module": "C2",
                    "scenario": null
                },
                {
                    "value": "0,00E+00",
                    "module": "C3",
                    "scenario": null
                },
                {
                    "value": "0,00E+00",
                    "module": "C4",
                    "scenario": null
                },
                {
                    "value": "0,00E+00",
                    "module": "D",
                    "scenario": null
                }
            ]
        },
        {
            "parameter": "MFR",
            "values": [
                {
                    "value": "2,81E-01",
                    "module": "A1-A3",
                    "scenario": null
                },
                {
                    "value": "0,00E+00",
                    "module": "A4",
                    "scenario": null
                },
                {
                    "value": "0,00E+00",
                    "module": "C1",
                    "scenario": null
                },
                {
                    "value": "0,00E+00",
                    "module": "C2",
                    "scenario": null
                },
                {
                    "value": "0,00E+00",
                    "module": "C3",
                    "scenario": null
                },
                {
                    "value": "0,00E+00",
                    "module": "C4",
                    "scenario": null
                },
                {
                    "value": "0,00E+00",
                    "module": "D",
                    "scenario": null
                }
            ]
        },
        {
            "parameter": "MER",
            "values": [
                {
                    "value": "0,00E+00",
                    "module": "A1-A3",
                    "scenario": null
                },
                {
                    "value": "0,00E+00",
                    "module": "A4",
                    "scenario": null
                },
                {
                    "value": "0,00E+00",
                    "module": "C1",
                    "scenario": null
                },
                {
                    "value": "0,00E+00",
                    "module": "C2",
                    "scenario": null
                },
                {
                    "value": "0,00E+00",
                    "module": "C3",
                    "scenario": null
                },
                {
                    "value": "0,00E+00",
                    "module": "C4",
                    "scenario": null
                },
                {
                    "value": "0,00E+00",
                    "module": "D",
                    "scenario": null
                }
            ]
        },
        {
            "parameter": "EEE",
            "values": [
                {
                    "value": "0,00E+00",
                    "module": "A1-A3",
                    "scenario": null
                },
                {
                    "value": "0,00E+00",
                    "module": "A4",
                    "scenario": null
                },
                {
                    "value": "0,00E+00",
                    "module": "C1",
                    "scenario": null
                },
                {
                    "value": "0,00E+00",
                    "module": "C2",
                    "scenario": null
                },
                {
                    "value": "0,00E+00",
                    "module": "C3",
                    "scenario": null
                },
                {
                    "value": "0,00E+00",
                    "module": "C4",
                    "scenario": null
                },
                {
                    "value": "0,00E+00",
                    "module": "D",
                    "scenario": null
                }
            ]
        },
        {
            "parameter": "EET",
            "values": [
                {
                    "value": "0,00E+00",
                    "module": "A1-A3",
                    "scenario": null
                },
                {
                    "value": "0,00E+00",
                    "module": "A4",
                    "scenario": null
                },
                {
                    "value": "0,00E+00",
                    "module": "C1",
                    "scenario": null
                },
                {
                    "value": "0,00E+00",
                    "module": "C2",
                    "scenario": null
                },
                {
                    "value": "0,00E+00",
                    "module": "C3",
                    "scenario": null
                },
                {
                    "value": "0,00E+00",
                    "module": "C4",
                    "scenario": null
                },
                {
                    "value": "0,00E+00",
                    "module": "D",
                    "scenario": null
                }
            ]
        }
    ]
}