{
    "product_name": "MOTUS Pendant 250 Track",
    "epd_id": "NEPD-6623-5889-EN",
    "compliance": [
        "EN 15804+A2",
        "ISO 14025",
        "ISO 21930"
    ],
    "producer_name": "Glamox AS",
    "environmental_impact": [
        {
            "parameter": "GWP-total",
            "values": [
                {
                    "value": "2,33E+01",
                    "module": "A1",
                    "scenario": null
                },
                {
                    "value": "3,06E-01",
                    "module": "A2",
                    "scenario": null
                },
                {
                    "value": "1,58E+00",
                    "module": "A3",
                    "scenario": null
                },
                {
                    "value": "2,30E-01",
                    "module": "A4",
                    "scenario": null
                },
                {
                    "value": "1,44E+00",
                    "module": "A5",
                    "scenario": null
                },
                {
                    "value": "5,01E+01",
                    "module": "B6",
                    "scenario": null
                },
                {
                    "value": "0,00E+00",
                    "module": "C1",
                    "scenario": null
                },
                {
                    "value": "5,96E-02",
                    "module": "C2",
                    "scenario": null
                },
                {
                    "value": "6,19E-01",
                    "module": "C3",
                    "scenario": null
                },
                {
                    "value": "4,00E-02",
                    "module": "C4",
                    "scenario": null
                },
                {
                    "value": "-3,17E+00",
                    "module": "D",
                    "scenario": null
                },
                {
                    "value": "2,51E+01",
                    "module": "A1A3",
                    "scenario": null
                }
            ]
        },
        {
            "parameter": "GWP-fossil",
            "values": [
                {
                    "value": "2,45E+01",
                    "module": "A1",
                    "scenario": null
                },
                {
                    "value": "3,05E-01",
                    "module": "A2",
                    "scenario": null
                },
                {
                    "value": "1,29E+00",
                    "module": "A3",
                    "scenario": null
                },
                {
                    "value": "2,30E-01",
                    "module": "A4",
                    "scenario": null
                },
                {
                    "value": "1,34E-02",
                    "module": "A5",
                    "scenario": null
                },
                {
                    "value": "4,67E+01",
                    "module": "B6",
                    "scenario": null
                },
                {
                    "value": "0,00E+00",
                    "module": "C1",
                    "scenario": null
                },
                {
                    "value": "5,96E-02",
                    "module": "C2",
                    "scenario": null
                },
                {
                    "value": "6,18E-01",
                    "module": "C3",
                    "scenario": null
                },
                {
                    "value": "3,99E-02",
                    "module": "C4",
                    "scenario": null
                },
                {
                    "value": "-3,11E+00",
                    "module": "D",
                    "scenario": null
                },
                {
                    "value": "2,61E+01",
                    "module": "A1A3",
                    "scenario": null
                }
            ]
        },
        {
            "parameter": "GWP-biogenic",
            "values": [
                {
                    "value": "-1,28E+00",
                    "module": "A1",
                    "scenario": null
                },
                {
                    "value": "1,00E-04",
                    "module": "A2",
                    "scenario": null
                },
                {
                    "value": "2,86E-01",
                    "module": "A3",
                    "scenario": null
                },
                {
                    "value": "9,36E-05",
                    "module": "A4",
                    "scenario": null
                },
                {
                    "value": "1,43E+00",
                    "module": "A5",
                    "scenario": null
                },
                {
                    "value": "8,53E-01",
                    "module": "B6",
                    "scenario": null
                },
                {
                    "value": "0,00E+00",
                    "module": "C1",
                    "scenario": null
                },
                {
                    "value": "2,45E-05",
                    "module": "C2",
                    "scenario": null
                },
                {
                    "value": "5,75E-04",
                    "module": "C3",
                    "scenario": null
                },
                {
                    "value": "1,29E-05",
                    "module": "C4",
                    "scenario": null
                },
                {
                    "value": "-1,29E-02",
                    "module": "D",
                    "scenario": null
                },
                {
                    "value": "-9,98E-01",
                    "module": "A1A3",
                    "scenario": null
                }
            ]
        },
        {
            "parameter": "GWP-luluc",
            "values": [
                {
                    "value": "4,48E-02",
                    "module": "A1",
                    "scenario": null
                },
                {
                    "value": "1,69E-04",
                    "module": "A2",
                    "scenario": null
                },
                {
                    "value": "1,05E-02",
                    "module": "A3",
                    "scenario": null
                },
                {
                    "value": "8,02E-05",
                    "module": "A4",
                    "scenario": null
                },
                {
                    "value": "4,45E-06",
                    "module": "A5",
                    "scenario": null
                },
                {
                    "value": "2,56E+00",
                    "module": "B6",
                    "scenario": null
                },
                {
                    "value": "0,00E+00",
                    "module": "C1",
                    "scenario": null
                },
                {
                    "value": "1,74E-05",
                    "module": "C2",
                    "scenario": null
                },
                {
                    "value": "1,66E-04",
                    "module": "C3",
                    "scenario": null
                },
                {
                    "value": "9,03E-05",
                    "module": "C4",
                    "scenario": null
                },
                {
                    "value": "-4,46E-02",
                    "module": "D",
                    "scenario": null
                },
                {
                    "value": "5,54E-02",
                    "module": "A1A3",
                    "scenario": null
                }
            ]
        },
        {
            "parameter": "ODP",
            "values": [
                {
                    "value": "1,37E-06",
                    "module": "A1",
                    "scenario": null
                },
                {
                    "value": "6,67E-08",
                    "module": "A2",
                    "scenario": null
                },
                {
                    "value": "8,14E-08",
                    "module": "A3",
                    "scenario": null
                },
                {
                    "value": "5,23E-08",
                    "module": "A4",
                    "scenario": null
                },
                {
                    "value": "2,84E-09",
                    "module": "A5",
                    "scenario": null
                },
                {
                    "value": "5,05E-06",
                    "module": "B6",
                    "scenario": null
                },
                {
                    "value": "0,00E+00",
                    "module": "C1",
                    "scenario": null
                },
                {
                    "value": "1,38E-08",
                    "module": "C2",
                    "scenario": null
                },
                {
                    "value": "2,46E-08",
                    "module": "C3",
                    "scenario": null
                },
                {
                    "value": "2,72E-09",
                    "module": "C4",
                    "scenario": null
                },
                {
                    "value": "-1,60E-03",
                    "module": "D",
                    "scenario": null
                },
                {
                    "value": "1,52E-06",
                    "module": "A1A3",
                    "scenario": null
                }
            ]
        },
        {
            "parameter": "AP",
            "values": [
                {
                    "value": "1,92E-01",
                    "module": "A1",
                    "scenario": null
                },
                {
                    "value": "6,47E-03",
                    "module": "A2",
                    "scenario": null
                },
                {
                    "value": "5,94E-03",
                    "module": "A3",
                    "scenario": null
                },
                {
                    "value": "9,38E-04",
                    "module": "A4",
                    "scenario": null
                },
                {
                    "value": "6,37E-05",
                    "module": "A5",
                    "scenario": null
                },
                {
                    "value": "2,15E-01",
                    "module": "B6",
                    "scenario": null
                },
                {
                    "value": "0,00E+00",
                    "module": "C1",
                    "scenario": null
                },
                {
                    "value": "2,51E-04",
                    "module": "C2",
                    "scenario": null
                },
                {
                    "value": "5,90E-04",
                    "module": "C3",
                    "scenario": null
                },
                {
                    "value": "1,11E-04",
                    "module": "C4",
                    "scenario": null
                },
                {
                    "value": "-7,71E-02",
                    "module": "D",
                    "scenario": null
                },
                {
                    "value": "2,05E-01",
                    "module": "A1A3",
                    "scenario": null
                }
            ]
        },
        {
            "parameter": "POCP",
            "values": [
                {
                    "value": "9,21E-02",
                    "module": "A1",
                    "scenario": null
                },
                {
                    "value": "4,73E-03",
                    "module": "A2",
                    "scenario": null
                },
                {
                    "value": "3,99E-03",
                    "module": "A3",
                    "scenario": null
                },
                {
                    "value": "9,42E-04",
                    "module": "A4",
                    "scenario": null
                },
                {
                    "value": "6,55E-05",
                    "module": "A5",
                    "scenario": null
                },
                {
                    "value": "1,07E-01",
                    "module": "B6",
                    "scenario": null
                },
                {
                    "value": "0,00E+00",
                    "module": "C1",
                    "scenario": null
                },
                {
                    "value": "2,68E-04",
                    "module": "C2",
                    "scenario": null
                },
                {
                    "value": "4,07E-04",
                    "module": "C3",
                    "scenario": null
                },
                {
                    "value": "1,22E-04",
                    "module": "C4",
                    "scenario": null
                },
                {
                    "value": "-1,93E-02",
                    "module": "D",
                    "scenario": null
                },
                {
                    "value": "1,01E-01",
                    "module": "A1A3",
                    "scenario": null
                }
            ]
        },
        {
            "parameter": "ADPE",
            "values": [
                {
                    "value": "4,43E-03",
                    "module": "A1",
                    "scenario": null
                },
                {
                    "value": "4,66E-06",
                    "module": "A2",
                    "scenario": null
                },
                {
                    "value": "3,44E-05",
                    "module": "A3",
                    "scenario": null
                },
                {
                    "value": "6,22E-06",
                    "module": "A4",
                    "scenario": null
                },
                {
                    "value": "3,27E-07",
                    "module": "A5",
                    "scenario": null
                },
                {
                    "value": "7,26E-04",
                    "module": "B6",
                    "scenario": null
                },
                {
                    "value": "0,00E+00",
                    "module": "C1",
                    "scenario": null
                },
                {
                    "value": "1,02E-06",
                    "module": "C2",
                    "scenario": null
                },
                {
                    "value": "1,06E-06",
                    "module": "C3",
                    "scenario": null
                },
                {
                    "value": "1,18E-07",
                    "module": "C4",
                    "scenario": null
                },
                {
                    "value": "-1,24E-03",
                    "module": "D",
                    "scenario": null
                },
                {
                    "value": "4,47E-03",
                    "module": "A1A3",
                    "scenario": null
                }
            ]
        },
        {
            "parameter": "ADPF",
            "values": [
                {
                    "value": "2,87E+02",
                    "module": "A1",
                    "scenario": null
                },
                {
                    "value": "4,18E+00",
                    "module": "A2",
                    "scenario": null
                },
                {
                    "value": "1,07E+01",
                    "module": "A3",
                    "scenario": null
                },
                {
                    "value": "3,46E+00",
                    "module": "A4",
                    "scenario": null
                },
                {
                    "value": "1,88E-01",
                    "module": "A5",
                    "scenario": null
                },
                {
                    "value": "1,26E+03",
                    "module": "B6",
                    "scenario": null
                },
                {
                    "value": "0,00E+00",
                    "module": "C1",
                    "scenario": null
                },
                {
                    "value": "9,27E-01",
                    "module": "C2",
                    "scenario": null
                },
                {
                    "value": "1,42E+00",
                    "module": "C3",
                    "scenario": null
                },
                {
                    "value": "2,92E-01",
                    "module": "C4",
                    "scenario": null
                },
                {
                    "value": "-3,96E+01",
                    "module": "D",
                    "scenario": null
                },
                {
                    "value": "3,02E+02",
                    "module": "A1A3",
                    "scenario": null
                }
            ]
        },
        {
            "parameter": "WDP",
            "values": [
                {
                    "value": "9,33E+02",
                    "module": "A1",
                    "scenario": null
                },
                {
                    "value": "2,22E+00",
                    "module": "A2",
                    "scenario": null
                },
                {
                    "value": "1,00E+03",
                    "module": "A3",
                    "scenario": null
                },
                {
                    "value": "3,30E+00",
                    "module": "A4",
                    "scenario": null
                },
                {
                    "value": "2,38E-01",
                    "module": "A5",
                    "scenario": null
                },
                {
                    "value": "9,75E+04",
                    "module": "B6",
                    "scenario": null
                },
                {
                    "value": "0,00E+00",
                    "module": "C1",
                    "scenario": null
                },
                {
                    "value": "7,11E-01",
                    "module": "C2",
                    "scenario": null
                },
                {
                    "value": "8,22E+00",
                    "module": "C3",
                    "scenario": null
                },
                {
                    "value": "4,17E+00",
                    "module": "C4",
                    "scenario": null
                },
                {
                    "value": "-1,31E+03",
                    "module": "D",
                    "scenario": null
                },
                {
                    "value": "1,94E+03",
                    "module": "A1A3",
                    "scenario": null
                }
            ]
        },
        {
            "parameter": "EP-freshwater",
            "values": [
                {
                    "value": "1,95E-03",
                    "module": "A1",
                    "scenario": null
                },
                {
                    "value": "1,72E-06",
                    "module": "A2",
                    "scenario": null
                },
                {
                    "value": "5,54E-05",
                    "module": "A3",
                    "scenario": null
                },
                {
                    "value": "1,80E-06",
                    "module": "A4",
                    "scenario": null
                },
                {
                    "value": "1,10E-07",
                    "module": "A5",
                    "scenario": null
                },
                {
                    "value": "3,09E-03",
                    "module": "B6",
                    "scenario": null
                },
                {
                    "value": "0,00E+00",
                    "module": "C1",
                    "scenario": null
                },
                {
                    "value": "4,54E-07",
                    "module": "C2",
                    "scenario": null
                },
                {
                    "value": "6,47E-06",
                    "module": "C3",
                    "scenario": null
                },
                {
                    "value": "6,12E-07",
                    "module": "C4",
                    "scenario": null
                },
                {
                    "value": "-4,45E-04",
                    "module": "D",
                    "scenario": null
                },
                {
                    "value": "2,01E-03",
                    "module": "A1A3",
                    "scenario": null
                }
            ]
        },
        {
            "parameter": "EP-marine",
            "values": [
                {
                    "value": "2,55E-02",
                    "module": "A1",
                    "scenario": null
                },
                {
                    "value": "1,61E-03",
                    "module": "A2",
                    "scenario": null
                },
                {
                    "value": "1,43E-03",
                    "module": "A3",
                    "scenario": null
                },
                {
                    "value": "2,78E-04",
                    "module": "A4",
                    "scenario": null
                },
                {
                    "value": "2,11E-05",
                    "module": "A5",
                    "scenario": null
                },
                {
                    "value": "3,40E-02",
                    "module": "B6",
                    "scenario": null
                },
                {
                    "value": "0,00E+00",
                    "module": "C1",
                    "scenario": null
                },
                {
                    "value": "7,53E-05",
                    "module": "C2",
                    "scenario": null
                },
                {
                    "value": "1,38E-04",
                    "module": "C3",
                    "scenario": null
                },
                {
                    "value": "5,02E-05",
                    "module": "C4",
                    "scenario": null
                },
                {
                    "value": "-4,99E-03",
                    "module": "D",
                    "scenario": null
                },
                {
                    "value": "2,85E-02",
                    "module": "A1A3",
                    "scenario": null
                }
            ]
        },
        {
            "parameter": "EP-terrestrial",
            "values": [
                {
                    "value": "2,90E-01",
                    "module": "A1",
                    "scenario": null
                },
                {
                    "value": "1,80E-02",
                    "module": "A2",
                    "scenario": null
                },
                {
                    "value": "1,44E-02",
                    "module": "A3",
                    "scenario": null
                },
                {
                    "value": "3,08E-03",
                    "module": "A4",
                    "scenario": null
                },
                {
                    "value": "2,28E-04",
                    "module": "A5",
                    "scenario": null
                },
                {
                    "value": "4,57E-01",
                    "module": "B6",
                    "scenario": null
                },
                {
                    "value": "0,00E+00",
                    "module": "C1",
                    "scenario": null
                },
                {
                    "value": "8,33E-04",
                    "module": "C2",
                    "scenario": null
                },
                {
                    "value": "1,51E-03",
                    "module": "C3",
                    "scenario": null
                },
                {
                    "value": "3,46E-04",
                    "module": "C4",
                    "scenario": null
                },
                {
                    "value": "-6,41E-02",
                    "module": "D",
                    "scenario": null
                },
                {
                    "value": "3,23E-01",
                    "module": "A1A3",
                    "scenario": null
                }
            ]
        },
        {
            "parameter": "GWP-IOBC",
            "values": [
                {
                    "value": "2,47E+01",
                    "module": "A1",
                    "scenario": null
                },
                {
                    "value": "3,06E-01",
                    "module": "A2",
                    "scenario": null
                },
                {
                    "value": "1,31E+00",
                    "module": "A3",
                    "scenario": null
                },
                {
                    "value": "2,30E-01",
                    "module": "A4",
                    "scenario": null
                },
                {
                    "value": "1,34E-02",
                    "module": "A5",
                    "scenario": null
                },
                {
                    "value": "6,78E+01",
                    "module": "B6",
                    "scenario": null
                },
                {
                    "value": "0,00E+00",
                    "module": "C1",
                    "scenario": null
                },
                {
                    "value": "5,96E-02",
                    "module": "C2",
                    "scenario": null
                },
                {
                    "value": "6,19E-01",
                    "module": "C3",
                    "scenario": null
                },
                {
                    "value": "1,31E-02",
                    "module": "C4",
                    "scenario": null
                },
                {
                    "value": "-3,03E+00",
                    "module": "D",
                    "scenario": null
                },
                {
                    "value": "2,63E+01",
                    "module": "A1A3",
                    "scenario": null
                }
            ]
        }
    ],
    "additional_environmental_impact": [
        {
            "parameter": "PM",
            "values": [
                {
                    "value": "1,59E-06",
                    "module": "A1",
                    "scenario": null
                },
                {
                    "value": "8,78E-09",
                    "module": "A2",
                    "scenario": null
                },
                {
                    "value": "1,57E-07",
                    "module": "A3",
                    "scenario": null
                },
                {
                    "value": "1,65E-08",
                    "module": "A4",
                    "scenario": null
                },
                {
                    "value": "9,39E-10",
                    "module": "A5",
                    "scenario": null
                },
                {
                    "value": "1,14E-06",
                    "module": "B6",
                    "scenario": null
                },
                {
                    "value": "0,00E+00",
                    "module": "C1",
                    "scenario": null
                },
                {
                    "value": "5,25E-09",
                    "module": "C2",
                    "scenario": null
                },
                {
                    "value": "6,08E-09",
                    "module": "C3",
                    "scenario": null
                },
                {
                    "value": "1,85E-09",
                    "module": "C4",
                    "scenario": null
                },
                {
                    "value": "-2,90E-07",
                    "module": "D",
                    "scenario": null
                },
                {
                    "value": "1,76E-06",
                    "module": "A1A3",
                    "scenario": null
                }
            ]
        },
        {
            "parameter": "ETP-fw",
            "values": [
                {
                    "value": "1,43E+03",
                    "module": "A1",
                    "scenario": null
                },
                {
                    "value": "2,72E+00",
                    "module": "A2",
                    "scenario": null
                },
                {
                    "value": "4,97E+01",
                    "module": "A3",
                    "scenario": null
                },
                {
                    "value": "2,55E+00",
                    "module": "A4",
                    "scenario": null
                },
                {
                    "value": "2,51E-01",
                    "module": "A5",
                    "scenario": null
                },
                {
                    "value": "1,58E+03",
                    "module": "B6",
                    "scenario": null
                },
                {
                    "value": "0,00E+00",
                    "module": "C1",
                    "scenario": null
                },
                {
                    "value": "6,78E-01",
                    "module": "C2",
                    "scenario": null
                },
                {
                    "value": "5,47E+00",
                    "module": "C3",
                    "scenario": null
                },
                {
                    "value": "2,16E+02",
                    "module": "C4",
                    "scenario": null
                },
                {
                    "value": "-5,01E+02",
                    "module": "D",
                    "scenario": null
                },
                {
                    "value": "1,48E+03",
                    "module": "A1A3",
                    "scenario": null
                }
            ]
        },
        {
            "parameter": "HTP-c",
            "values": [
                {
                    "value": "3,32E-08",
                    "module": "A1",
                    "scenario": null
                },
                {
                    "value": "0,00E+00",
                    "module": "A2",
                    "scenario": null
                },
                {
                    "value": "1,88E-09",
                    "module": "A3",
                    "scenario": null
                },
                {
                    "value": "0,00E+00",
                    "module": "A4",
                    "scenario": null
                },
                {
                    "value": "7,00E-12",
                    "module": "A5",
                    "scenario": null
                },
                {
                    "value": "3,68E-08",
                    "module": "B6",
                    "scenario": null
                },
                {
                    "value": "0,00E+00",
                    "module": "C1",
                    "scenario": null
                },
                {
                    "value": "0,00E+00",
                    "module": "C2",
                    "scenario": null
                },
                {
                    "value": "9,67E-10",
                    "module": "C3",
                    "scenario": null
                },
                {
                    "value": "5,90E-11",
                    "module": "C4",
                    "scenario": null
                },
                {
                    "value": "-9,09E-09",
                    "module": "D",
                    "scenario": null
                },
                {
                    "value": "3,51E-08",
                    "module": "A1A3",
                    "scenario": null
                }
            ]
        },
        {
            "parameter": "HTP-nc",
            "values": [
                {
                    "value": "1,39E-06",
                    "module": "A1",
                    "scenario": null
                },
                {
                    "value": "1,47E-09",
                    "module": "A2",
                    "scenario": null
                },
                {
                    "value": "5,36E-08",
                    "module": "A3",
                    "scenario": null
                },
                {
                    "value": "2,75E-09",
                    "module": "A4",
                    "scenario": null
                },
                {
                    "value": "3,15E-10",
                    "module": "A5",
                    "scenario": null
                },
                {
                    "value": "9,68E-07",
                    "module": "B6",
                    "scenario": null
                },
                {
                    "value": "0,00E+00",
                    "module": "C1",
                    "scenario": null
                },
                {
                    "value": "6,56E-10",
                    "module": "C2",
                    "scenario": null
                },
                {
                    "value": "4,75E-08",
                    "module": "C3",
                    "scenario": null
                },
                {
                    "value": "6,85E-10",
                    "module": "C4",
                    "scenario": null
                },
                {
                    "value": "-3,27E-07",
                    "module": "D",
                    "scenario": null
                },
                {
                    "value": "1,45E-06",
                    "module": "A1A3",
                    "scenario": null
                }
            ]
        },
        {
            "parameter": "SQP",
            "values": [
                {
                    "value": "1,04E+02",
                    "module": "A1",
                    "scenario": null
                },
                {
                    "value": "1,58E+00",
                    "module": "A2",
                    "scenario": null
                },
                {
                    "value": "2,81E+01",
                    "module": "A3",
                    "scenario": null
                },
                {
                    "value": "2,39E+00",
                    "module": "A4",
                    "scenario": null
                },
                {
                    "value": "1,26E-01",
                    "module": "A5",
                    "scenario": null
                },
                {
                    "value": "9,50E+02",
                    "module": "B6",
                    "scenario": null
                },
                {
                    "value": "0,00E+00",
                    "module": "C1",
                    "scenario": null
                },
                {
                    "value": "1,06E+00",
                    "module": "C2",
                    "scenario": null
                },
                {
                    "value": "4,42E-01",
                    "module": "C3",
                    "scenario": null
                },
                {
                    "value": "7,03E-01",
                    "module": "C4",
                    "scenario": null
                },
                {
                    "value": "-1,12E+01",
                    "module": "D",
                    "scenario": null
                },
                {
                    "value": "1,34E+02",
                    "module": "A1A3",
                    "scenario": null
                }
            ]
        },
        {
            "parameter": "IRP",
            "values": [
                {
                    "value": "6,48E-01",
                    "module": "A1",
                    "scenario": null
                },
                {
                    "value": "1,81E-02",
                    "module": "A2",
                    "scenario": null
                },
                {
                    "value": "1,28E-01",
                    "module": "A3",
                    "scenario": null
                },
                {
                    "value": "1,51E-02",
                    "module": "A4",
                    "scenario": null
                },
                {
                    "value": "8,05E-04",
                    "module": "A5",
                    "scenario": null
                },
                {
                    "value": "2,88E+01",
                    "module": "B6",
                    "scenario": null
                },
                {
                    "value": "0,00E+00",
                    "module": "C1",
                    "scenario": null
                },
                {
                    "value": "4,05E-03",
                    "module": "C2",
                    "scenario": null
                },
                {
                    "value": "6,59E-03",
                    "module": "C3",
                    "scenario": null
                },
                {
                    "value": "1,28E-03",
                    "module": "C4",
                    "scenario": null
                },
                {
                    "value": "-1,64E-01",
                    "module": "D",
                    "scenario": null
                },
                {
                    "value": "7,94E-01",
                    "module": "A1A3",
                    "scenario": null
                }
            ]
        }
    ],
    "resource_use": [
        {
            "parameter": "PERE",
            "values": [
                {
                    "value": "2,37E+01",
                    "module": "A1",
                    "scenario": null
                },
                {
                    "value": "4,17E-02",
                    "module": "A2",
                    "scenario": null
                },
                {
                    "value": "9,31E+01",
                    "module": "A3",
                    "scenario": null
                },
                {
                    "value": "4,88E-02",
                    "module": "A4",
                    "scenario": null
                },
                {
                    "value": "3,10E-03",
                    "module": "A5",
                    "scenario": null
                },
                {
                    "value": "1,24E+03",
                    "module": "B6",
                    "scenario": null
                },
                {
                    "value": "0,00E+00",
                    "module": "C1",
                    "scenario": null
                },
                {
                    "value": "1,17E-02",
                    "module": "C2",
                    "scenario": null
                },
                {
                    "value": "2,18E-01",
                    "module": "C3",
                    "scenario": null
                },
                {
                    "value": "5,98E-02",
                    "module": "C4",
                    "scenario": null
                },
                {
                    "value": "-1,35E+01",
                    "module": "D",
                    "scenario": null
                },
                {
                    "value": "1,17E+02",
                    "module": "A1A3",
                    "scenario": null
                }
            ]
        },
        {
            "parameter": "PERM",
            "values": [
                {
                    "value": "6,96E+00",
                    "module": "A1",
                    "scenario": null
                },
                {
                    "value": "0,00E+00",
                    "module": "A2",
                    "scenario": null
                },
                {
                    "value": "0,00E+00",
                    "module": "A3",
                    "scenario": null
                },
                {
                    "value": "0,00E+00",
                    "module": "A4",
                    "scenario": null
                },
                {
                    "value": "-7,20E+00",
                    "module": "A5",
                    "scenario": null
                },
                {
                    "value": "0,00E+00",
                    "module": "B6",
                    "scenario": null
                },
                {
                    "value": "0,00E+00",
                    "module": "C1",
                    "scenario": null
                },
                {
                    "value": "0,00E+00",
                    "module": "C2",
                    "scenario": null
                },
                {
                    "value": "0,00E+00",
                    "module": "C3",
                    "scenario": null
                },
                {
                    "value": "0,00E+00",
                    "module": "C4",
                    "scenario": null
                },
                {
                    "value": "0,00E+00",
                    "module": "D",
                    "scenario": null
                },
                {
                    "value": "6,96E+00",
                    "module": "A1A3",
                    "scenario": null
                }
            ]
        },
        {
            "parameter": "PERT",
            "values": [
                {
                    "value": "3,06E+01",
                    "module": "A1",
                    "scenario": null
                },
                {
                    "value": "4,17E-02",
                    "module": "A2",
                    "scenario": null
                },
                {
                    "value": "9,31E+01",
                    "module": "A3",
                    "scenario": null
                },
                {
                    "value": "4,88E-02",
                    "module": "A4",
                    "scenario": null
                },
                {
                    "value": "-7,19E+00",
                    "module": "A5",
                    "scenario": null
                },
                {
                    "value": "1,24E+03",
                    "module": "B6",
                    "scenario": null
                },
                {
                    "value": "0,00E+00",
                    "module": "C1",
                    "scenario": null
                },
                {
                    "value": "1,17E-02",
                    "module": "C2",
                    "scenario": null
                },
                {
                    "value": "2,18E-01",
                    "module": "C3",
                    "scenario": null
                },
                {
                    "value": "5,98E-02",
                    "module": "C4",
                    "scenario": null
                },
                {
                    "value": "-1,35E+01",
                    "module": "D",
                    "scenario": null
                },
                {
                    "value": "1,24E+02",
                    "module": "A1A3",
                    "scenario": null
                }
            ]
        },
        {
            "parameter": "PENRE",
            "values": [
                {
                    "value": "2,78E+02",
                    "module": "A1",
                    "scenario": null
                },
                {
                    "value": "4,18E+00",
                    "module": "A2",
                    "scenario": null
                },
                {
                    "value": "1,07E+01",
                    "module": "A3",
                    "scenario": null
                },
                {
                    "value": "3,46E+00",
                    "module": "A4",
                    "scenario": null
                },
                {
                    "value": "1,88E-01",
                    "module": "A5",
                    "scenario": null
                },
                {
                    "value": "1,28E+03",
                    "module": "B6",
                    "scenario": null
                },
                {
                    "value": "0,00E+00",
                    "module": "C1",
                    "scenario": null
                },
                {
                    "value": "9,27E-01",
                    "module": "C2",
                    "scenario": null
                },
                {
                    "value": "1,42E+00",
                    "module": "C3",
                    "scenario": null
                },
                {
                    "value": "2,92E-01",
                    "module": "C4",
                    "scenario": null
                },
                {
                    "value": "-3,96E+01",
                    "module": "D",
                    "scenario": null
                },
                {
                    "value": "2,93E+02",
                    "module": "A1A3",
                    "scenario": null
                }
            ]
        },
        {
            "parameter": "PENRM",
            "values": [
                {
                    "value": "9,38E+00",
                    "module": "A1",
                    "scenario": null
                },
                {
                    "value": "0,00E+00",
                    "module": "A2",
                    "scenario": null
                },
                {
                    "value": "0,00E+00",
                    "module": "A3",
                    "scenario": null
                },
                {
                    "value": "0,00E+00",
                    "module": "A4",
                    "scenario": null
                },
                {
                    "value": "0,00E+00",
                    "module": "A5",
                    "scenario": null
                },
                {
                    "value": "0,00E+00",
                    "module": "B6",
                    "scenario": null
                },
                {
                    "value": "0,00E+00",
                    "module": "C1",
                    "scenario": null
                },
                {
                    "value": "0,00E+00",
                    "module": "C2",
                    "scenario": null
                },
                {
                    "value": "-1,05E+01",
                    "module": "C3",
                    "scenario": null
                },
                {
                    "value": "0,00E+00",
                    "module": "C4",
                    "scenario": null
                },
                {
                    "value": "0,00E+00",
                    "module": "D",
                    "scenario": null
                },
                {
                    "value": "9,38E+00",
                    "module": "A1A3",
                    "scenario": null
                }
            ]
        },
        {
            "parameter": "PENRT",
            "values": [
                {
                    "value": "2,87E+02",
                    "module": "A1",
                    "scenario": null
                },
                {
                    "value": "4,18E+00",
                    "module": "A2",
                    "scenario": null
                },
                {
                    "value": "2,61E+01",
                    "module": "A3",
                    "scenario": null
                },
                {
                    "value": "3,46E+00",
                    "module": "A4",
                    "scenario": null
                },
                {
                    "value": "1,88E-01",
                    "module": "A5",
                    "scenario": null
                },
                {
                    "value": "1,28E+03",
                    "module": "B6",
                    "scenario": null
                },
                {
                    "value": "0,00E+00",
                    "module": "C1",
                    "scenario": null
                },
                {
                    "value": "9,27E-01",
                    "module": "C2",
                    "scenario": null
                },
                {
                    "value": "-9,06E+00",
                    "module": "C3",
                    "scenario": null
                },
                {
                    "value": "2,92E-01",
                    "module": "C4",
                    "scenario": null
                },
                {
                    "value": "-3,96E+01",
                    "module": "D",
                    "scenario": null
                },
                {
                    "value": "3,18E+02",
                    "module": "A1A3",
                    "scenario": null
                }
            ]
        },
        {
            "parameter": "SM",
            "values": [
                {
                    "value": "6,21E-01",
                    "module": "A1",
                    "scenario": null
                },
                {
                    "value": "0,00E+00",
                    "module": "A2",
                    "scenario": null
                },
                {
                    "value": "0,00E+00",
                    "module": "A3",
                    "scenario": null
                },
                {
                    "value": "0,00E+00",
                    "module": "A4",
                    "scenario": null
                },
                {
                    "value": "0,00E+00",
                    "module": "A5",
                    "scenario": null
                },
                {
                    "value": "0,00E+00",
                    "module": "B6",
                    "scenario": null
                },
                {
                    "value": "0,00E+00",
                    "module": "C1",
                    "scenario": null
                },
                {
                    "value": "0,00E+00",
                    "module": "C2",
                    "scenario": null
                },
                {
                    "value": "0,00E+00",
                    "module": "C3",
                    "scenario": null
                },
                {
                    "value": "2,76E-03",
                    "module": "C4",
                    "scenario": null
                },
                {
                    "value": "2,27E-02",
                    "module": "D",
                    "scenario": null
                },
                {
                    "value": "6,21E-01",
                    "module": "A1A3",
                    "scenario": null
                }
            ]
        },
        {
            "parameter": "RSF",
            "values": [
                {
                    "value": "3,47E-01",
                    "module": "A1",
                    "scenario": null
                },
                {
                    "value": "1,31E-03",
                    "module": "A2",
                    "scenario": null
                },
                {
                    "value": "6,19E-02",
                    "module": "A3",
                    "scenario": null
                },
                {
                    "value": "1,75E-03",
                    "module": "A4",
                    "scenario": null
                },
                {
                    "value": "1,03E-04",
                    "module": "A5",
                    "scenario": null
                },
                {
                    "value": "1,25E+01",
                    "module": "B6",
                    "scenario": null
                },
                {
                    "value": "0,00E+00",
                    "module": "C1",
                    "scenario": null
                },
                {
                    "value": "4,08E-04",
                    "module": "C2",
                    "scenario": null
                },
                {
                    "value": "4,53E-03",
                    "module": "C3",
                    "scenario": null
                },
                {
                    "value": "5,19E-04",
                    "module": "C4",
                    "scenario": null
                },
                {
                    "value": "-2,08E-03",
                    "module": "D",
                    "scenario": null
                },
                {
                    "value": "4,10E-01",
                    "module": "A1A3",
                    "scenario": null
                }
            ]
        },
        {
            "parameter": "NRSF",
            "values": [
                {
                    "value": "1,27E-01",
                    "module": "A1",
                    "scenario": null
                },
                {
                    "value": "8,64E-03",
                    "module": "A2",
                    "scenario": null
                },
                {
                    "value": "1,46E+00",
                    "module": "A3",
                    "scenario": null
                },
                {
                    "value": "6,24E-03",
                    "module": "A4",
                    "scenario": null
                },
                {
                    "value": "4,23E-04",
                    "module": "A5",
                    "scenario": null
                },
                {
                    "value": "0,00E+00",
                    "module": "B6",
                    "scenario": null
                },
                {
                    "value": "0,00E+00",
                    "module": "C1",
                    "scenario": null
                },
                {
                    "value": "1,37E-03",
                    "module": "C2",
                    "scenario": null
                },
                {
                    "value": "-4,61E-05",
                    "module": "C3",
                    "scenario": null
                },
                {
                    "value": "9,38E-03",
                    "module": "C4",
                    "scenario": null
                },
                {
                    "value": "-8,40E-02",
                    "module": "D",
                    "scenario": null
                },
                {
                    "value": "1,60E+00",
                    "module": "A1A3",
                    "scenario": null
                }
            ]
        },
        {
            "parameter": "FW",
            "values": [
                {
                    "value": "1,87E-01",
                    "module": "A1",
                    "scenario": null
                },
                {
                    "value": "3,15E-04",
                    "module": "A2",
                    "scenario": null
                },
                {
                    "value": "5,58E-01",
                    "module": "A3",
                    "scenario": null
                },
                {
                    "value": "3,64E-04",
                    "module": "A4",
                    "scenario": null
                },
                {
                    "value": "8,87E-05",
                    "module": "A5",
                    "scenario": null
                },
                {
                    "value": "5,64E+00",
                    "module": "B6",
                    "scenario": null
                },
                {
                    "value": "0,00E+00",
                    "module": "C1",
                    "scenario": null
                },
                {
                    "value": "1,06E-04",
                    "module": "C2",
                    "scenario": null
                },
                {
                    "value": "1,53E-03",
                    "module": "C3",
                    "scenario": null
                },
                {
                    "value": "3,10E-04",
                    "module": "C4",
                    "scenario": null
                },
                {
                    "value": "-6,79E-02",
                    "module": "D",
                    "scenario": null
                },
                {
                    "value": "7,46E-01",
                    "module": "A1A3",
                    "scenario": null
                }
            ]
        }
    ],
    "end_of_life_waste": [
        {
            "parameter": "HWD",
            "values": [
                {
                    "value": "1,58E-01",
                    "module": "A1",
                    "scenario": null
                },
                {
                    "value": "1,93E-04",
                    "module": "A2",
                    "scenario": null
                },
                {
                    "value": "2,85E-01",
                    "module": "A3",
                    "scenario": null
                },
                {
                    "value": "1,77E-04",
                    "module": "A4",
                    "scenario": null
                },
                {
                    "value": "0,00E+00",
                    "module": "A5",
                    "scenario": null
                },
                {
                    "value": "1,18E-01",
                    "module": "B6",
                    "scenario": null
                },
                {
                    "value": "0,00E+00",
                    "module": "C1",
                    "scenario": null
                },
                {
                    "value": "5,07E-05",
                    "module": "C2",
                    "scenario": null
                },
                {
                    "value": "2,28E-05",
                    "module": "C3",
                    "scenario": null
                },
                {
                    "value": "5,96E-02",
                    "module": "C4",
                    "scenario": null
                },
                {
                    "value": "5,76E-03",
                    "module": "D",
                    "scenario": null
                },
                {
                    "value": "4,44E-01",
                    "module": "A1A3",
                    "scenario": null
                }
            ]
        },
        {
            "parameter": "NHWD",
            "values": [
                {
                    "value": "3,65E+00",
                    "module": "A1",
                    "scenario": null
                },
                {
                    "value": "9,31E-02",
                    "module": "A2",
                    "scenario": null
                },
                {
                    "value": "2,16E+00",
                    "module": "A3",
                    "scenario": null
                },
                {
                    "value": "1,65E-01",
                    "module": "A4",
                    "scenario": null
                },
                {
                    "value": "8,31E-01",
                    "module": "A5",
                    "scenario": null
                },
                {
                    "value": "7,83E+00",
                    "module": "B6",
                    "scenario": null
                },
                {
                    "value": "0,00E+00",
                    "module": "C1",
                    "scenario": null
                },
                {
                    "value": "8,06E-02",
                    "module": "C2",
                    "scenario": null
                },
                {
                    "value": "1,11E-01",
                    "module": "C3",
                    "scenario": null
                },
                {
                    "value": "5,29E-01",
                    "module": "C4",
                    "scenario": null
                },
                {
                    "value": "-8,29E-01",
                    "module": "D",
                    "scenario": null
                },
                {
                    "value": "5,90E+00",
                    "module": "A1A3",
                    "scenario": null
                }
            ]
        },
        {
            "parameter": "RWD",
            "values": [
                {
                    "value": "5,71E-04",
                    "module": "A1",
                    "scenario": null
                },
                {
                    "value": "2,88E-05",
                    "module": "A2",
                    "scenario": null
                },
                {
                    "value": "7,43E-05",
                    "module": "A3",
                    "scenario": null
                },
                {
                    "value": "2,36E-05",
                    "module": "A4",
                    "scenario": null
                },
                {
                    "value": "0,00E+00",
                    "module": "A5",
                    "scenario": null
                },
                {
                    "value": "1,32E-02",
                    "module": "B6",
                    "scenario": null
                },
                {
                    "value": "0,00E+00",
                    "module": "C1",
                    "scenario": null
                },
                {
                    "value": "6,33E-06",
                    "module": "C2",
                    "scenario": null
                },
                {
                    "value": "1,13E-06",
                    "module": "C3",
                    "scenario": null
                },
                {
                    "value": "1,05E-06",
                    "module": "C4",
                    "scenario": null
                },
                {
                    "value": "-1,51E-04",
                    "module": "D",
                    "scenario": null
                },
                {
                    "value": "6,74E-04",
                    "module": "A1A3",
                    "scenario": null
                }
            ]
        }
    ],
    "end_of_life_flow": [
        {
            "parameter": "CRU",
            "values": [
                {
                    "value": "0,00E+00",
                    "module": "A1",
                    "scenario": null
                },
                {
                    "value": "0,00E+00",
                    "module": "A2",
                    "scenario": null
                },
                {
                    "value": "0,00E+00",
                    "module": "A3",
                    "scenario": null
                },
                {
                    "value": "0,00E+00",
                    "module": "A4",
                    "scenario": null
                },
                {
                    "value": "0,00E+00",
                    "module": "A5",
                    "scenario": null
                },
                {
                    "value": "0,00E+00",
                    "module": "B6",
                    "scenario": null
                },
                {
                    "value": "0,00E+00",
                    "module": "C1",
                    "scenario": null
                },
                {
                    "value": "0,00E+00",
                    "module": "C2",
                    "scenario": null
                },
                {
                    "value": "0,00E+00",
                    "module": "C3",
                    "scenario": null
                },
                {
                    "value": "0,00E+00",
                    "module": "C4",
                    "scenario": null
                },
                {
                    "value": "0,00E+00",
                    "module": "D",
                    "scenario": null
                },
                {
                    "value": "0,00E+00",
                    "module": "A1A3",
                    "scenario": null
                }
            ]
        },
        {
            "parameter": "MFR",
            "values": [
                {
                    "value": "9,43E-04",
                    "module": "A1",
                    "scenario": null
                },
                {
                    "value": "0,00E+00",
                    "module": "A2",
                    "scenario": null
                },
                {
                    "value": "1,95E+00",
                    "module": "A3",
                    "scenario": null
                },
                {
                    "value": "0,00E+00",
                    "module": "A4",
                    "scenario": null
                },
                {
                    "value": "7,73E-01",
                    "module": "A5",
                    "scenario": null
                },
                {
                    "value": "0,00E+00",
                    "module": "B6",
                    "scenario": null
                },
                {
                    "value": "0,00E+00",
                    "module": "C1",
                    "scenario": null
                },
                {
                    "value": "0,00E+00",
                    "module": "C2",
                    "scenario": null
                },
                {
                    "value": "5,94E-01",
                    "module": "C3",
                    "scenario": null
                },
                {
                    "value": "1,77E-05",
                    "module": "C4",
                    "scenario": null
                },
                {
                    "value": "-9,46E-04",
                    "module": "D",
                    "scenario": null
                },
                {
                    "value": "1,95E+00",
                    "module": "A1A3",
                    "scenario": null
                }
            ]
        },
        {
            "parameter": "MER",
            "values": [
                {
                    "value": "3,58E-05",
                    "module": "A1",
                    "scenario": null
                },
                {
                    "value": "0,00E+00",
                    "module": "A2",
                    "scenario": null
                },
                {
                    "value": "2,12E-05",
                    "module": "A3",
                    "scenario": null
                },
                {
                    "value": "0,00E+00",
                    "module": "A4",
                    "scenario": null
                },
                {
                    "value": "5,81E-02",
                    "module": "A5",
                    "scenario": null
                },
                {
                    "value": "0,00E+00",
                    "module": "B6",
                    "scenario": null
                },
                {
                    "value": "0,00E+00",
                    "module": "C1",
                    "scenario": null
                },
                {
                    "value": "0,00E+00",
                    "module": "C2",
                    "scenario": null
                },
                {
                    "value": "2,41E-01",
                    "module": "C3",
                    "scenario": null
                },
                {
                    "value": "4,43E-05",
                    "module": "C4",
                    "scenario": null
                },
                {
                    "value": "-1,24E-04",
                    "module": "D",
                    "scenario": null
                },
                {
                    "value": "5,70E-05",
                    "module": "A1A3",
                    "scenario": null
                }
            ]
        },
        {
            "parameter": "EEE",
            "values": [
                {
                    "value": "2,59E-04",
                    "module": "A1",
                    "scenario": null
                },
                {
                    "value": "0,00E+00",
                    "module": "A2",
                    "scenario": null
                },
                {
                    "value": "7,29E-01",
                    "module": "A3",
                    "scenario": null
                },
                {
                    "value": "0,00E+00",
                    "module": "A4",
                    "scenario": null
                },
                {
                    "value": "4,75E-02",
                    "module": "A5",
                    "scenario": null
                },
                {
                    "value": "0,00E+00",
                    "module": "B6",
                    "scenario": null
                },
                {
                    "value": "0,00E+00",
                    "module": "C1",
                    "scenario": null
                },
                {
                    "value": "0,00E+00",
                    "module": "C2",
                    "scenario": null
                },
                {
                    "value": "2,47E-01",
                    "module": "C3",
                    "scenario": null
                },
                {
                    "value": "4,13E-04",
                    "module": "C4",
                    "scenario": null
                },
                {
                    "value": "-3,24E-04",
                    "module": "D",
                    "scenario": null
                },
                {
                    "value": "7,29E-01",
                    "module": "A1A3",
                    "scenario": null
                }
            ]
        },
        {
            "parameter": "EET",
            "values": [
                {
                    "value": "3,92E-03",
                    "module": "A1",
                    "scenario": null
                },
                {
                    "value": "0,00E+00",
                    "module": "A2",
                    "scenario": null
                },
                {
                    "value": "1,10E+01",
                    "module": "A3",
                    "scenario": null
                },
                {
                    "value": "0,00E+00",
                    "module": "A4",
                    "scenario": null
                },
                {
                    "value": "7,19E-01",
                    "module": "A5",
                    "scenario": null
                },
                {
                    "value": "0,00E+00",
                    "module": "B6",
                    "scenario": null
                },
                {
                    "value": "0,00E+00",
                    "module": "C1",
                    "scenario": null
                },
                {
                    "value": "0,00E+00",
                    "module": "C2",
                    "scenario": null
                },
                {
                    "value": "3,74E+00",
                    "module": "C3",
                    "scenario": null
                },
                {
                    "value": "6,25E-03",
                    "module": "C4",
                    "scenario": null
                },
                {
                    "value": "-4,91E-03",
                    "module": "D",
                    "scenario": null
                },
                {
                    "value": "1,10E+01",
                    "module": "A1A3",
                    "scenario": null
                }
            ]
        }
    ]
}