{
    "product_name": "OFFECCT Nomole, Bar stool",
    "epd_id": "NEPD-3732-2680-EN",
    "compliance": [
        "EN 15804",
        "ISO 14025",
        "ISO 21930"
    ],
    "producer_name": "Flokk AS",
    "environmental_impact": [
        {
            "parameter": "GWP-total",
            "values": [
                {
                    "value": "2,93E+01",
                    "module": "A1",
                    "scenario": null
                },
                {
                    "value": "1,06E+00",
                    "module": "A2",
                    "scenario": null
                },
                {
                    "value": "6,12E+00",
                    "module": "A3",
                    "scenario": null
                },
                {
                    "value": "1,43E+00",
                    "module": "A4",
                    "scenario": null
                },
                {
                    "value": "3,65E+01",
                    "module": "A1A3",
                    "scenario": null
                }
            ]
        },
        {
            "parameter": "ODP",
            "values": [
                {
                    "value": "2,01E-06",
                    "module": "A1",
                    "scenario": null
                },
                {
                    "value": "1,98E-07",
                    "module": "A2",
                    "scenario": null
                },
                {
                    "value": "1,58E-07",
                    "module": "A3",
                    "scenario": null
                },
                {
                    "value": "2,63E-07",
                    "module": "A4",
                    "scenario": null
                },
                {
                    "value": "2,37E-06",
                    "module": "A1A3",
                    "scenario": null
                }
            ]
        },
        {
            "parameter": "AP",
            "values": [
                {
                    "value": "1,25E-01",
                    "module": "A1",
                    "scenario": null
                },
                {
                    "value": "4,06E-03",
                    "module": "A2",
                    "scenario": null
                },
                {
                    "value": "3,68E-02",
                    "module": "A3",
                    "scenario": null
                },
                {
                    "value": "4,55E-03",
                    "module": "A4",
                    "scenario": null
                },
                {
                    "value": "1,65E-01",
                    "module": "A1A3",
                    "scenario": null
                }
            ]
        },
        {
            "parameter": "EP",
            "values": [
                {
                    "value": "2,57E-02",
                    "module": "A1",
                    "scenario": null
                },
                {
                    "value": "7,34E-04",
                    "module": "A2",
                    "scenario": null
                },
                {
                    "value": "4,47E-03",
                    "module": "A3",
                    "scenario": null
                },
                {
                    "value": "7,54E-04",
                    "module": "A4",
                    "scenario": null
                },
                {
                    "value": "3,09E-02",
                    "module": "A1A3",
                    "scenario": null
                }
            ]
        },
        {
            "parameter": "POCP",
            "values": [
                {
                    "value": "1,33E-02",
                    "module": "A1",
                    "scenario": null
                },
                {
                    "value": "1,71E-04",
                    "module": "A2",
                    "scenario": null
                },
                {
                    "value": "1,39E-03",
                    "module": "A3",
                    "scenario": null
                },
                {
                    "value": "2,32E-04",
                    "module": "A4",
                    "scenario": null
                },
                {
                    "value": "1,48E-02",
                    "module": "A1A3",
                    "scenario": null
                }
            ]
        },
        {
            "parameter": "ADPE",
            "values": [
                {
                    "value": "2,04E-04",
                    "module": "A1",
                    "scenario": null
                },
                {
                    "value": "2,12E-06",
                    "module": "A2",
                    "scenario": null
                },
                {
                    "value": "3,39E-07",
                    "module": "A3",
                    "scenario": null
                },
                {
                    "value": "4,35E-06",
                    "module": "A4",
                    "scenario": null
                },
                {
                    "value": "2,06E-04",
                    "module": "A1A3",
                    "scenario": null
                }
            ]
        },
        {
            "parameter": "ADPF",
            "values": [
                {
                    "value": "3,21E+02",
                    "module": "A1",
                    "scenario": null
                },
                {
                    "value": "1,61E+01",
                    "module": "A2",
                    "scenario": null
                },
                {
                    "value": "6,23E+01",
                    "module": "A3",
                    "scenario": null
                },
                {
                    "value": "2,15E+01",
                    "module": "A4",
                    "scenario": null
                },
                {
                    "value": "3,99E+02",
                    "module": "A1A3",
                    "scenario": null
                }
            ]
        }
    ],
    "additional_environmental_impact": [],
    "resource_use": [
        {
            "parameter": "PERE",
            "values": [
                {
                    "value": "1,05E+02",
                    "module": "A1",
                    "scenario": null
                },
                {
                    "value": "2,98E-01",
                    "module": "A2",
                    "scenario": null
                },
                {
                    "value": "7,31E+00",
                    "module": "A3",
                    "scenario": null
                },
                {
                    "value": "3,13E-01",
                    "module": "A4",
                    "scenario": null
                },
                {
                    "value": "1,13E+02",
                    "module": "A1A3",
                    "scenario": null
                }
            ]
        },
        {
            "parameter": "PERM",
            "values": [
                {
                    "value": "4,45E+01",
                    "module": "A1",
                    "scenario": null
                },
                {
                    "value": "0,00E+00",
                    "module": "A2",
                    "scenario": null
                },
                {
                    "value": "0,00E+00",
                    "module": "A3",
                    "scenario": null
                },
                {
                    "value": "0,00E+00",
                    "module": "A4",
                    "scenario": null
                },
                {
                    "value": "4,45E+01",
                    "module": "A1A3",
                    "scenario": null
                }
            ]
        },
        {
            "parameter": "PERT",
            "values": [
                {
                    "value": "1,50E+02",
                    "module": "A1",
                    "scenario": null
                },
                {
                    "value": "2,98E-01",
                    "module": "A2",
                    "scenario": null
                },
                {
                    "value": "7,31E+00",
                    "module": "A3",
                    "scenario": null
                },
                {
                    "value": "3,13E-01",
                    "module": "A4",
                    "scenario": null
                },
                {
                    "value": "1,57E+02",
                    "module": "A1A3",
                    "scenario": null
                }
            ]
        },
        {
            "parameter": "PENRE",
            "values": [
                {
                    "value": "3,90E+02",
                    "module": "A1",
                    "scenario": null
                },
                {
                    "value": "1,66E+01",
                    "module": "A2",
                    "scenario": null
                },
                {
                    "value": "6,58E+01",
                    "module": "A3",
                    "scenario": null
                },
                {
                    "value": "2,20E+01",
                    "module": "A4",
                    "scenario": null
                },
                {
                    "value": "4,72E+02",
                    "module": "A1A3",
                    "scenario": null
                }
            ]
        },
        {
            "parameter": "PENRM",
            "values": [
                {
                    "value": "8,36E+00",
                    "module": "A1",
                    "scenario": null
                },
                {
                    "value": "0,00E+00",
                    "module": "A2",
                    "scenario": null
                },
                {
                    "value": "0,00E+00",
                    "module": "A3",
                    "scenario": null
                },
                {
                    "value": "0,00E+00",
                    "module": "A4",
                    "scenario": null
                },
                {
                    "value": "8,36E+00",
                    "module": "A1A3",
                    "scenario": null
                }
            ]
        },
        {
            "parameter": "PENRT",
            "values": [
                {
                    "value": "3,98E+02",
                    "module": "A1",
                    "scenario": null
                },
                {
                    "value": "1,66E+01",
                    "module": "A2",
                    "scenario": null
                },
                {
                    "value": "6,58E+01",
                    "module": "A3",
                    "scenario": null
                },
                {
                    "value": "2,20E+01",
                    "module": "A4",
                    "scenario": null
                },
                {
                    "value": "4,81E+02",
                    "module": "A1A3",
                    "scenario": null
                }
            ]
        },
        {
            "parameter": "SM",
            "values": [
                {
                    "value": "1,50E+00",
                    "module": "A1",
                    "scenario": null
                },
                {
                    "value": "0,00E+00",
                    "module": "A2",
                    "scenario": null
                },
                {
                    "value": "0,00E+00",
                    "module": "A3",
                    "scenario": null
                },
                {
                    "value": "0,00E+00",
                    "module": "A4",
                    "scenario": null
                },
                {
                    "value": "1,50E+00",
                    "module": "A1A3",
                    "scenario": null
                }
            ]
        },
        {
            "parameter": "RSF",
            "values": [
                {
                    "value": "1,78E-03",
                    "module": "A1",
                    "scenario": null
                },
                {
                    "value": "0,00E+00",
                    "module": "A2",
                    "scenario": null
                },
                {
                    "value": "0,00E+00",
                    "module": "A3",
                    "scenario": null
                },
                {
                    "value": "0,00E+00",
                    "module": "A4",
                    "scenario": null
                },
                {
                    "value": "1,78E-03",
                    "module": "A1A3",
                    "scenario": null
                }
            ]
        },
        {
            "parameter": "NRSF",
            "values": [
                {
                    "value": "4,62E-04",
                    "module": "A1",
                    "scenario": null
                },
                {
                    "value": "0,00E+00",
                    "module": "A2",
                    "scenario": null
                },
                {
                    "value": "0,00E+00",
                    "module": "A3",
                    "scenario": null
                },
                {
                    "value": "0,00E+00",
                    "module": "A4",
                    "scenario": null
                },
                {
                    "value": "4,62E-04",
                    "module": "A1A3",
                    "scenario": null
                }
            ]
        },
        {
            "parameter": "FW",
            "values": [
                {
                    "value": "3,30E-01",
                    "module": "A1",
                    "scenario": null
                },
                {
                    "value": "3,90E-03",
                    "module": "A2",
                    "scenario": null
                },
                {
                    "value": "3,28E-02",
                    "module": "A3",
                    "scenario": null
                },
                {
                    "value": "4,12E-03",
                    "module": "A4",
                    "scenario": null
                },
                {
                    "value": "3,67E-01",
                    "module": "A1A3",
                    "scenario": null
                }
            ]
        }
    ],
    "end_of_life_waste": [
        {
            "parameter": "HWD",
            "values": [
                {
                    "value": "1,94E-03",
                    "module": "A1",
                    "scenario": null
                },
                {
                    "value": "9,37E-06",
                    "module": "A2",
                    "scenario": null
                },
                {
                    "value": "3,14E-02",
                    "module": "A3",
                    "scenario": null
                },
                {
                    "value": "1,28E-05",
                    "module": "A4",
                    "scenario": null
                },
                {
                    "value": "3,34E-02",
                    "module": "A1A3",
                    "scenario": null
                }
            ]
        },
        {
            "parameter": "NHWD",
            "values": [
                {
                    "value": "2,57E+01",
                    "module": "A1",
                    "scenario": null
                },
                {
                    "value": "1,34E+00",
                    "module": "A2",
                    "scenario": null
                },
                {
                    "value": "2,28E+00",
                    "module": "A3",
                    "scenario": null
                },
                {
                    "value": "1,16E+00",
                    "module": "A4",
                    "scenario": null
                },
                {
                    "value": "2,93E+01",
                    "module": "A1A3",
                    "scenario": null
                }
            ]
        },
        {
            "parameter": "RWD",
            "values": [
                {
                    "value": "1,30E-03",
                    "module": "A1",
                    "scenario": null
                },
                {
                    "value": "1,15E-04",
                    "module": "A2",
                    "scenario": null
                },
                {
                    "value": "9,11E-05",
                    "module": "A3",
                    "scenario": null
                },
                {
                    "value": "1,51E-04",
                    "module": "A4",
                    "scenario": null
                },
                {
                    "value": "1,50E-03",
                    "module": "A1A3",
                    "scenario": null
                }
            ]
        }
    ],
    "end_of_life_flow": [
        {
            "parameter": "CRU",
            "values": [
                {
                    "value": "0,00E+00",
                    "module": "A1",
                    "scenario": null
                },
                {
                    "value": "0,00E+00",
                    "module": "A2",
                    "scenario": null
                },
                {
                    "value": "0,00E+00",
                    "module": "A3",
                    "scenario": null
                },
                {
                    "value": "0,00E+00",
                    "module": "A4",
                    "scenario": null
                },
                {
                    "value": "0,00E+00",
                    "module": "A1A3",
                    "scenario": null
                }
            ]
        },
        {
            "parameter": "MFR",
            "values": [
                {
                    "value": "0,00E+00",
                    "module": "A1",
                    "scenario": null
                },
                {
                    "value": "0,00E+00",
                    "module": "A2",
                    "scenario": null
                },
                {
                    "value": "7,67E-01",
                    "module": "A3",
                    "scenario": null
                },
                {
                    "value": "0,00E+00",
                    "module": "A4",
                    "scenario": null
                },
                {
                    "value": "7,67E-01",
                    "module": "A1A3",
                    "scenario": null
                }
            ]
        },
        {
            "parameter": "MER",
            "values": [
                {
                    "value": "0,00E+00",
                    "module": "A1",
                    "scenario": null
                },
                {
                    "value": "0,00E+00",
                    "module": "A2",
                    "scenario": null
                },
                {
                    "value": "4,70E-03",
                    "module": "A3",
                    "scenario": null
                },
                {
                    "value": "0,00E+00",
                    "module": "A4",
                    "scenario": null
                },
                {
                    "value": "4,70E-03",
                    "module": "A1A3",
                    "scenario": null
                }
            ]
        },
        {
            "parameter": "EEE",
            "values": [
                {
                    "value": "0,00E+00",
                    "module": "A1",
                    "scenario": null
                },
                {
                    "value": "0,00E+00",
                    "module": "A2",
                    "scenario": null
                },
                {
                    "value": "1,48E-01",
                    "module": "A3",
                    "scenario": null
                },
                {
                    "value": "0,00E+00",
                    "module": "A4",
                    "scenario": null
                },
                {
                    "value": "1,48E-01",
                    "module": "A1A3",
                    "scenario": null
                }
            ]
        },
        {
            "parameter": "EET",
            "values": [
                {
                    "value": "0,00E+00",
                    "module": "A1",
                    "scenario": null
                },
                {
                    "value": "0,00E+00",
                    "module": "A2",
                    "scenario": null
                },
                {
                    "value": "1,42E+00",
                    "module": "A3",
                    "scenario": null
                },
                {
                    "value": "0,00E+00",
                    "module": "A4",
                    "scenario": null
                },
                {
                    "value": "1,42E+00",
                    "module": "A1A3",
                    "scenario": null
                }
            ]
        }
    ]
}