{
    "product_name": "Lyssand 120 Side-hung window with two opening sashes, wood, 1230x1480",
    "epd_id": "NEPD-9239-8826",
    "compliance": [
        "EN 15804+A2",
        "ISO 14025",
        "ISO 21930"
    ],
    "producer_name": "Lyssand-Frekhaug AS",
    "environmental_impact": [
        {
            "parameter": "GWP-total",
            "values": [
                {
                    "value": "7,05E+01",
                    "module": "A1-A3",
                    "scenario": null
                },
                {
                    "value": "1,81E+00",
                    "module": "A4",
                    "scenario": null
                },
                {
                    "value": "4,86E+00",
                    "module": "A5",
                    "scenario": null
                },
                {
                    "value": "2,01E+00",
                    "module": "B2",
                    "scenario": null
                },
                {
                    "value": "0,00E+00",
                    "module": "B4",
                    "scenario": null
                },
                {
                    "value": "0,00E+00",
                    "module": "C1",
                    "scenario": null
                },
                {
                    "value": "7,44E-01",
                    "module": "C2",
                    "scenario": null
                },
                {
                    "value": "5,55E+01",
                    "module": "C3",
                    "scenario": null
                },
                {
                    "value": "5,09E-01",
                    "module": "C4",
                    "scenario": null
                },
                {
                    "value": "-1,82E+01",
                    "module": "D",
                    "scenario": null
                }
            ]
        },
        {
            "parameter": "GWP-fossil",
            "values": [
                {
                    "value": "1,13E+02",
                    "module": "A1-A3",
                    "scenario": null
                },
                {
                    "value": "1,81E+00",
                    "module": "A4",
                    "scenario": null
                },
                {
                    "value": "2,30E-02",
                    "module": "A5",
                    "scenario": null
                },
                {
                    "value": "9,53E-01",
                    "module": "B2",
                    "scenario": null
                },
                {
                    "value": "0,00E+00",
                    "module": "B4",
                    "scenario": null
                },
                {
                    "value": "0,00E+00",
                    "module": "C1",
                    "scenario": null
                },
                {
                    "value": "7,43E-01",
                    "module": "C2",
                    "scenario": null
                },
                {
                    "value": "1,38E+01",
                    "module": "C3",
                    "scenario": null
                },
                {
                    "value": "3,58E-01",
                    "module": "C4",
                    "scenario": null
                },
                {
                    "value": "-1,79E+01",
                    "module": "D",
                    "scenario": null
                }
            ]
        },
        {
            "parameter": "GWP-biogenic",
            "values": [
                {
                    "value": "-4,58E+01",
                    "module": "A1-A3",
                    "scenario": null
                },
                {
                    "value": "7,77E-04",
                    "module": "A4",
                    "scenario": null
                },
                {
                    "value": "4,84E+00",
                    "module": "A5",
                    "scenario": null
                },
                {
                    "value": "1,28E-01",
                    "module": "B2",
                    "scenario": null
                },
                {
                    "value": "0,00E+00",
                    "module": "B4",
                    "scenario": null
                },
                {
                    "value": "0,00E+00",
                    "module": "C1",
                    "scenario": null
                },
                {
                    "value": "3,44E-04",
                    "module": "C2",
                    "scenario": null
                },
                {
                    "value": "4,17E+01",
                    "module": "C3",
                    "scenario": null
                },
                {
                    "value": "1,51E-01",
                    "module": "C4",
                    "scenario": null
                },
                {
                    "value": "-1,21E-01",
                    "module": "D",
                    "scenario": null
                }
            ]
        },
        {
            "parameter": "GWP-luluc",
            "values": [
                {
                    "value": "3,05E+00",
                    "module": "A1-A3",
                    "scenario": null
                },
                {
                    "value": "5,52E-04",
                    "module": "A4",
                    "scenario": null
                },
                {
                    "value": "3,68E-06",
                    "module": "A5",
                    "scenario": null
                },
                {
                    "value": "9,34E-01",
                    "module": "B2",
                    "scenario": null
                },
                {
                    "value": "0,00E+00",
                    "module": "B4",
                    "scenario": null
                },
                {
                    "value": "0,00E+00",
                    "module": "C1",
                    "scenario": null
                },
                {
                    "value": "3,21E-04",
                    "module": "C2",
                    "scenario": null
                },
                {
                    "value": "9,88E-04",
                    "module": "C3",
                    "scenario": null
                },
                {
                    "value": "8,63E-05",
                    "module": "C4",
                    "scenario": null
                },
                {
                    "value": "-1,75E-01",
                    "module": "D",
                    "scenario": null
                }
            ]
        },
        {
            "parameter": "ODP",
            "values": [
                {
                    "value": "8,33E-06",
                    "module": "A1-A3",
                    "scenario": null
                },
                {
                    "value": "4,37E-07",
                    "module": "A4",
                    "scenario": null
                },
                {
                    "value": "2,50E-09",
                    "module": "A5",
                    "scenario": null
                },
                {
                    "value": "2,54E-07",
                    "module": "B2",
                    "scenario": null
                },
                {
                    "value": "0,00E+00",
                    "module": "B4",
                    "scenario": null
                },
                {
                    "value": "0,00E+00",
                    "module": "C1",
                    "scenario": null
                },
                {
                    "value": "1,63E-07",
                    "module": "C2",
                    "scenario": null
                },
                {
                    "value": "5,74E-07",
                    "module": "C3",
                    "scenario": null
                },
                {
                    "value": "9,40E-08",
                    "module": "C4",
                    "scenario": null
                },
                {
                    "value": "-1,22E-01",
                    "module": "D",
                    "scenario": null
                }
            ]
        },
        {
            "parameter": "AP",
            "values": [
                {
                    "value": "1,19E+00",
                    "module": "A1-A3",
                    "scenario": null
                },
                {
                    "value": "5,84E-03",
                    "module": "A4",
                    "scenario": null
                },
                {
                    "value": "7,15E-05",
                    "module": "A5",
                    "scenario": null
                },
                {
                    "value": "1,04E-02",
                    "module": "B2",
                    "scenario": null
                },
                {
                    "value": "0,00E+00",
                    "module": "B4",
                    "scenario": null
                },
                {
                    "value": "0,00E+00",
                    "module": "C1",
                    "scenario": null
                },
                {
                    "value": "2,13E-03",
                    "module": "C2",
                    "scenario": null
                },
                {
                    "value": "1,23E-02",
                    "module": "C3",
                    "scenario": null
                },
                {
                    "value": "2,55E-03",
                    "module": "C4",
                    "scenario": null
                },
                {
                    "value": "-1,58E-01",
                    "module": "D",
                    "scenario": null
                }
            ]
        },
        {
            "parameter": "POCP",
            "values": [
                {
                    "value": "6,21E-01",
                    "module": "A1-A3",
                    "scenario": null
                },
                {
                    "value": "5,60E-03",
                    "module": "A4",
                    "scenario": null
                },
                {
                    "value": "8,09E-05",
                    "module": "A5",
                    "scenario": null
                },
                {
                    "value": "9,96E-03",
                    "module": "B2",
                    "scenario": null
                },
                {
                    "value": "0,00E+00",
                    "module": "B4",
                    "scenario": null
                },
                {
                    "value": "0,00E+00",
                    "module": "C1",
                    "scenario": null
                },
                {
                    "value": "1,73E-03",
                    "module": "C2",
                    "scenario": null
                },
                {
                    "value": "1,12E-02",
                    "module": "C3",
                    "scenario": null
                },
                {
                    "value": "2,82E-03",
                    "module": "C4",
                    "scenario": null
                },
                {
                    "value": "-8,33E-02",
                    "module": "D",
                    "scenario": null
                }
            ]
        },
        {
            "parameter": "ADPE",
            "values": [
                {
                    "value": "3,10E-03",
                    "module": "A1-A3",
                    "scenario": null
                },
                {
                    "value": "3,23E-05",
                    "module": "A4",
                    "scenario": null
                },
                {
                    "value": "2,56E-07",
                    "module": "A5",
                    "scenario": null
                },
                {
                    "value": "6,10E-05",
                    "module": "B2",
                    "scenario": null
                },
                {
                    "value": "0,00E+00",
                    "module": "B4",
                    "scenario": null
                },
                {
                    "value": "0,00E+00",
                    "module": "C1",
                    "scenario": null
                },
                {
                    "value": "2,68E-05",
                    "module": "C2",
                    "scenario": null
                },
                {
                    "value": "1,36E-05",
                    "module": "C3",
                    "scenario": null
                },
                {
                    "value": "3,10E-06",
                    "module": "C4",
                    "scenario": null
                },
                {
                    "value": "-8,23E-04",
                    "module": "D",
                    "scenario": null
                }
            ]
        },
        {
            "parameter": "ADPF",
            "values": [
                {
                    "value": "2,04E+03",
                    "module": "A1-A3",
                    "scenario": null
                },
                {
                    "value": "2,94E+01",
                    "module": "A4",
                    "scenario": null
                },
                {
                    "value": "1,72E-01",
                    "module": "A5",
                    "scenario": null
                },
                {
                    "value": "1,96E+01",
                    "module": "B2",
                    "scenario": null
                },
                {
                    "value": "0,00E+00",
                    "module": "B4",
                    "scenario": null
                },
                {
                    "value": "0,00E+00",
                    "module": "C1",
                    "scenario": null
                },
                {
                    "value": "1,11E+01",
                    "module": "C2",
                    "scenario": null
                },
                {
                    "value": "3,42E+01",
                    "module": "C3",
                    "scenario": null
                },
                {
                    "value": "6,91E+00",
                    "module": "C4",
                    "scenario": null
                },
                {
                    "value": "-2,08E+02",
                    "module": "D",
                    "scenario": null
                }
            ]
        },
        {
            "parameter": "WDP",
            "values": [
                {
                    "value": "4,07E+03",
                    "module": "A1-A3",
                    "scenario": null
                },
                {
                    "value": "2,26E+01",
                    "module": "A4",
                    "scenario": null
                },
                {
                    "value": "3,63E-01",
                    "module": "A5",
                    "scenario": null
                },
                {
                    "value": "6,13E+01",
                    "module": "B2",
                    "scenario": null
                },
                {
                    "value": "0,00E+00",
                    "module": "B4",
                    "scenario": null
                },
                {
                    "value": "0,00E+00",
                    "module": "C1",
                    "scenario": null
                },
                {
                    "value": "1,33E+01",
                    "module": "C2",
                    "scenario": null
                },
                {
                    "value": "1,87E+02",
                    "module": "C3",
                    "scenario": null
                },
                {
                    "value": "1,35E+01",
                    "module": "C4",
                    "scenario": null
                },
                {
                    "value": "-3,78E+03",
                    "module": "D",
                    "scenario": null
                }
            ]
        },
        {
            "parameter": "EP-freshwater",
            "values": [
                {
                    "value": "1,51E-02",
                    "module": "A1-A3",
                    "scenario": null
                },
                {
                    "value": "1,44E-05",
                    "module": "A4",
                    "scenario": null
                },
                {
                    "value": "1,15E-07",
                    "module": "A5",
                    "scenario": null
                },
                {
                    "value": "4,91E-03",
                    "module": "B2",
                    "scenario": null
                },
                {
                    "value": "0,00E+00",
                    "module": "B4",
                    "scenario": null
                },
                {
                    "value": "0,00E+00",
                    "module": "C1",
                    "scenario": null
                },
                {
                    "value": "6,81E-06",
                    "module": "C2",
                    "scenario": null
                },
                {
                    "value": "2,60E-05",
                    "module": "C3",
                    "scenario": null
                },
                {
                    "value": "4,59E-06",
                    "module": "C4",
                    "scenario": null
                },
                {
                    "value": "-6,00E-04",
                    "module": "D",
                    "scenario": null
                }
            ]
        },
        {
            "parameter": "EP-marine",
            "values": [
                {
                    "value": "2,09E-01",
                    "module": "A1-A3",
                    "scenario": null
                },
                {
                    "value": "1,28E-03",
                    "module": "A4",
                    "scenario": null
                },
                {
                    "value": "3,69E-05",
                    "module": "A5",
                    "scenario": null
                },
                {
                    "value": "1,07E-02",
                    "module": "B2",
                    "scenario": null
                },
                {
                    "value": "0,00E+00",
                    "module": "B4",
                    "scenario": null
                },
                {
                    "value": "0,00E+00",
                    "module": "C1",
                    "scenario": null
                },
                {
                    "value": "4,04E-04",
                    "module": "C2",
                    "scenario": null
                },
                {
                    "value": "3,67E-03",
                    "module": "C3",
                    "scenario": null
                },
                {
                    "value": "1,00E-03",
                    "module": "C4",
                    "scenario": null
                },
                {
                    "value": "-2,61E-02",
                    "module": "D",
                    "scenario": null
                }
            ]
        },
        {
            "parameter": "EP-terrestrial",
            "values": [
                {
                    "value": "2,37E+00",
                    "module": "A1-A3",
                    "scenario": null
                },
                {
                    "value": "1,43E-02",
                    "module": "A4",
                    "scenario": null
                },
                {
                    "value": "2,87E-04",
                    "module": "A5",
                    "scenario": null
                },
                {
                    "value": "3,09E-02",
                    "module": "B2",
                    "scenario": null
                },
                {
                    "value": "0,00E+00",
                    "module": "B4",
                    "scenario": null
                },
                {
                    "value": "0,00E+00",
                    "module": "C1",
                    "scenario": null
                },
                {
                    "value": "4,54E-03",
                    "module": "C2",
                    "scenario": null
                },
                {
                    "value": "3,99E-02",
                    "module": "C3",
                    "scenario": null
                },
                {
                    "value": "9,71E-03",
                    "module": "C4",
                    "scenario": null
                },
                {
                    "value": "-3,05E-01",
                    "module": "D",
                    "scenario": null
                }
            ]
        },
        {
            "parameter": "GWP-IOBC",
            "values": [
                {
                    "value": "1,17E+02",
                    "module": "A1-A3",
                    "scenario": null
                },
                {
                    "value": "1,81E+00",
                    "module": "A4",
                    "scenario": null
                },
                {
                    "value": "2,30E-02",
                    "module": "A5",
                    "scenario": null
                },
                {
                    "value": "2,01E+00",
                    "module": "B2",
                    "scenario": null
                },
                {
                    "value": "0,00E+00",
                    "module": "B4",
                    "scenario": null
                },
                {
                    "value": "0,00E+00",
                    "module": "C1",
                    "scenario": null
                },
                {
                    "value": "7,43E-01",
                    "module": "C2",
                    "scenario": null
                },
                {
                    "value": "1,27E+01",
                    "module": "C3",
                    "scenario": null
                },
                {
                    "value": "5,14E-01",
                    "module": "C4",
                    "scenario": null
                },
                {
                    "value": "-1,83E+01",
                    "module": "D",
                    "scenario": null
                }
            ]
        }
    ],
    "additional_environmental_impact": [
        {
            "parameter": "PM",
            "values": [
                {
                    "value": "1,12E-05",
                    "module": "A1-A3",
                    "scenario": null
                },
                {
                    "value": "1,67E-07",
                    "module": "A4",
                    "scenario": null
                },
                {
                    "value": "1,03E-09",
                    "module": "A5",
                    "scenario": null
                },
                {
                    "value": "1,30E-07",
                    "module": "B2",
                    "scenario": null
                },
                {
                    "value": "0,00E+00",
                    "module": "B4",
                    "scenario": null
                },
                {
                    "value": "0,00E+00",
                    "module": "C1",
                    "scenario": null
                },
                {
                    "value": "4,16E-08",
                    "module": "C2",
                    "scenario": null
                },
                {
                    "value": "2,05E-07",
                    "module": "C3",
                    "scenario": null
                },
                {
                    "value": "4,85E-08",
                    "module": "C4",
                    "scenario": null
                },
                {
                    "value": "-2,31E-06",
                    "module": "D",
                    "scenario": null
                }
            ]
        },
        {
            "parameter": "ETP-fw",
            "values": [
                {
                    "value": "4,57E+03",
                    "module": "A1-A3",
                    "scenario": null
                },
                {
                    "value": "2,15E+01",
                    "module": "A4",
                    "scenario": null
                },
                {
                    "value": "1,98E-01",
                    "module": "A5",
                    "scenario": null
                },
                {
                    "value": "1,10E+02",
                    "module": "B2",
                    "scenario": null
                },
                {
                    "value": "0,00E+00",
                    "module": "B4",
                    "scenario": null
                },
                {
                    "value": "0,00E+00",
                    "module": "C1",
                    "scenario": null
                },
                {
                    "value": "8,65E+00",
                    "module": "C2",
                    "scenario": null
                },
                {
                    "value": "2,04E+02",
                    "module": "C3",
                    "scenario": null
                },
                {
                    "value": "3,19E+01",
                    "module": "C4",
                    "scenario": null
                },
                {
                    "value": "-4,69E+02",
                    "module": "D",
                    "scenario": null
                }
            ]
        },
        {
            "parameter": "HTP-c",
            "values": [
                {
                    "value": "1,72E-07",
                    "module": "A1-A3",
                    "scenario": null
                },
                {
                    "value": "0,00E+00",
                    "module": "A4",
                    "scenario": null
                },
                {
                    "value": "1,00E-11",
                    "module": "A5",
                    "scenario": null
                },
                {
                    "value": "2,18E-09",
                    "module": "B2",
                    "scenario": null
                },
                {
                    "value": "0,00E+00",
                    "module": "B4",
                    "scenario": null
                },
                {
                    "value": "0,00E+00",
                    "module": "C1",
                    "scenario": null
                },
                {
                    "value": "0,00E+00",
                    "module": "C2",
                    "scenario": null
                },
                {
                    "value": "1,74E-08",
                    "module": "C3",
                    "scenario": null
                },
                {
                    "value": "2,40E-10",
                    "module": "C4",
                    "scenario": null
                },
                {
                    "value": "-2,39E-08",
                    "module": "D",
                    "scenario": null
                }
            ]
        },
        {
            "parameter": "HTP-nc",
            "values": [
                {
                    "value": "3,22E-06",
                    "module": "A1-A3",
                    "scenario": null
                },
                {
                    "value": "2,08E-08",
                    "module": "A4",
                    "scenario": null
                },
                {
                    "value": "4,41E-10",
                    "module": "A5",
                    "scenario": null
                },
                {
                    "value": "5,23E-08",
                    "module": "B2",
                    "scenario": null
                },
                {
                    "value": "0,00E+00",
                    "module": "B4",
                    "scenario": null
                },
                {
                    "value": "0,00E+00",
                    "module": "C1",
                    "scenario": null
                },
                {
                    "value": "1,04E-08",
                    "module": "C2",
                    "scenario": null
                },
                {
                    "value": "1,14E-07",
                    "module": "C3",
                    "scenario": null
                },
                {
                    "value": "5,76E-09",
                    "module": "C4",
                    "scenario": null
                },
                {
                    "value": "-2,80E-07",
                    "module": "D",
                    "scenario": null
                }
            ]
        },
        {
            "parameter": "SQP",
            "values": [
                {
                    "value": "1,13E+03",
                    "module": "A1-A3",
                    "scenario": null
                },
                {
                    "value": "3,38E+01",
                    "module": "A4",
                    "scenario": null
                },
                {
                    "value": "1,73E-01",
                    "module": "A5",
                    "scenario": null
                },
                {
                    "value": "3,96E+01",
                    "module": "B2",
                    "scenario": null
                },
                {
                    "value": "0,00E+00",
                    "module": "B4",
                    "scenario": null
                },
                {
                    "value": "0,00E+00",
                    "module": "C1",
                    "scenario": null
                },
                {
                    "value": "6,60E+00",
                    "module": "C2",
                    "scenario": null
                },
                {
                    "value": "1,62E+01",
                    "module": "C3",
                    "scenario": null
                },
                {
                    "value": "1,86E+01",
                    "module": "C4",
                    "scenario": null
                },
                {
                    "value": "-2,09E+02",
                    "module": "D",
                    "scenario": null
                }
            ]
        },
        {
            "parameter": "IRP",
            "values": [
                {
                    "value": "8,74E+00",
                    "module": "A1-A3",
                    "scenario": null
                },
                {
                    "value": "1,29E-01",
                    "module": "A4",
                    "scenario": null
                },
                {
                    "value": "7,20E-04",
                    "module": "A5",
                    "scenario": null
                },
                {
                    "value": "7,38E-02",
                    "module": "B2",
                    "scenario": null
                },
                {
                    "value": "0,00E+00",
                    "module": "B4",
                    "scenario": null
                },
                {
                    "value": "0,00E+00",
                    "module": "C1",
                    "scenario": null
                },
                {
                    "value": "4,85E-02",
                    "module": "C2",
                    "scenario": null
                },
                {
                    "value": "1,57E-01",
                    "module": "C3",
                    "scenario": null
                },
                {
                    "value": "2,80E-02",
                    "module": "C4",
                    "scenario": null
                },
                {
                    "value": "-7,24E-01",
                    "module": "D",
                    "scenario": null
                }
            ]
        }
    ],
    "resource_use": [
        {
            "parameter": "PERE",
            "values": [
                {
                    "value": "8,31E+02",
                    "module": "A1-A3",
                    "scenario": null
                },
                {
                    "value": "3,70E-01",
                    "module": "A4",
                    "scenario": null
                },
                {
                    "value": "3,53E-03",
                    "module": "A5",
                    "scenario": null
                },
                {
                    "value": "9,35E+00",
                    "module": "B2",
                    "scenario": null
                },
                {
                    "value": "0,00E+00",
                    "module": "B4",
                    "scenario": null
                },
                {
                    "value": "0,00E+00",
                    "module": "C1",
                    "scenario": null
                },
                {
                    "value": "1,89E-01",
                    "module": "C2",
                    "scenario": null
                },
                {
                    "value": "6,86E+00",
                    "module": "C3",
                    "scenario": null
                },
                {
                    "value": "1,27E-01",
                    "module": "C4",
                    "scenario": null
                },
                {
                    "value": "-1,81E+02",
                    "module": "D",
                    "scenario": null
                }
            ]
        },
        {
            "parameter": "PERM",
            "values": [
                {
                    "value": "2,78E+02",
                    "module": "A1-A3",
                    "scenario": null
                },
                {
                    "value": "0,00E+00",
                    "module": "A4",
                    "scenario": null
                },
                {
                    "value": "-4,21E+01",
                    "module": "A5",
                    "scenario": null
                },
                {
                    "value": "0,00E+00",
                    "module": "B2",
                    "scenario": null
                },
                {
                    "value": "0,00E+00",
                    "module": "B4",
                    "scenario": null
                },
                {
                    "value": "0,00E+00",
                    "module": "C1",
                    "scenario": null
                },
                {
                    "value": "0,00E+00",
                    "module": "C2",
                    "scenario": null
                },
                {
                    "value": "-2,36E+02",
                    "module": "C3",
                    "scenario": null
                },
                {
                    "value": "0,00E+00",
                    "module": "C4",
                    "scenario": null
                },
                {
                    "value": "0,00E+00",
                    "module": "D",
                    "scenario": null
                }
            ]
        },
        {
            "parameter": "PERT",
            "values": [
                {
                    "value": "1,11E+03",
                    "module": "A1-A3",
                    "scenario": null
                },
                {
                    "value": "3,70E-01",
                    "module": "A4",
                    "scenario": null
                },
                {
                    "value": "-4,21E+01",
                    "module": "A5",
                    "scenario": null
                },
                {
                    "value": "9,35E+00",
                    "module": "B2",
                    "scenario": null
                },
                {
                    "value": "0,00E+00",
                    "module": "B4",
                    "scenario": null
                },
                {
                    "value": "0,00E+00",
                    "module": "C1",
                    "scenario": null
                },
                {
                    "value": "1,89E-01",
                    "module": "C2",
                    "scenario": null
                },
                {
                    "value": "-2,29E+02",
                    "module": "C3",
                    "scenario": null
                },
                {
                    "value": "1,27E-01",
                    "module": "C4",
                    "scenario": null
                },
                {
                    "value": "-1,81E+02",
                    "module": "D",
                    "scenario": null
                }
            ]
        },
        {
            "parameter": "PENRE",
            "values": [
                {
                    "value": "1,96E+03",
                    "module": "A1-A3",
                    "scenario": null
                },
                {
                    "value": "2,94E+01",
                    "module": "A4",
                    "scenario": null
                },
                {
                    "value": "1,72E-01",
                    "module": "A5",
                    "scenario": null
                },
                {
                    "value": "2,08E+01",
                    "module": "B2",
                    "scenario": null
                },
                {
                    "value": "0,00E+00",
                    "module": "B4",
                    "scenario": null
                },
                {
                    "value": "0,00E+00",
                    "module": "C1",
                    "scenario": null
                },
                {
                    "value": "1,11E+01",
                    "module": "C2",
                    "scenario": null
                },
                {
                    "value": "3,44E+01",
                    "module": "C3",
                    "scenario": null
                },
                {
                    "value": "6,91E+00",
                    "module": "C4",
                    "scenario": null
                },
                {
                    "value": "-2,08E+02",
                    "module": "D",
                    "scenario": null
                }
            ]
        },
        {
            "parameter": "PENRM",
            "values": [
                {
                    "value": "8,69E+01",
                    "module": "A1-A3",
                    "scenario": null
                },
                {
                    "value": "0,00E+00",
                    "module": "A4",
                    "scenario": null
                },
                {
                    "value": "-7,64E+00",
                    "module": "A5",
                    "scenario": null
                },
                {
                    "value": "0,00E+00",
                    "module": "B2",
                    "scenario": null
                },
                {
                    "value": "0,00E+00",
                    "module": "B4",
                    "scenario": null
                },
                {
                    "value": "0,00E+00",
                    "module": "C1",
                    "scenario": null
                },
                {
                    "value": "0,00E+00",
                    "module": "C2",
                    "scenario": null
                },
                {
                    "value": "-7,92E+01",
                    "module": "C3",
                    "scenario": null
                },
                {
                    "value": "0,00E+00",
                    "module": "C4",
                    "scenario": null
                },
                {
                    "value": "0,00E+00",
                    "module": "D",
                    "scenario": null
                }
            ]
        },
        {
            "parameter": "PENRT",
            "values": [
                {
                    "value": "2,05E+03",
                    "module": "A1-A3",
                    "scenario": null
                },
                {
                    "value": "2,94E+01",
                    "module": "A4",
                    "scenario": null
                },
                {
                    "value": "-7,47E+00",
                    "module": "A5",
                    "scenario": null
                },
                {
                    "value": "2,08E+01",
                    "module": "B2",
                    "scenario": null
                },
                {
                    "value": "0,00E+00",
                    "module": "B4",
                    "scenario": null
                },
                {
                    "value": "0,00E+00",
                    "module": "C1",
                    "scenario": null
                },
                {
                    "value": "1,11E+01",
                    "module": "C2",
                    "scenario": null
                },
                {
                    "value": "-4,49E+01",
                    "module": "C3",
                    "scenario": null
                },
                {
                    "value": "6,91E+00",
                    "module": "C4",
                    "scenario": null
                },
                {
                    "value": "-2,08E+02",
                    "module": "D",
                    "scenario": null
                }
            ]
        },
        {
            "parameter": "SM",
            "values": [
                {
                    "value": "2,42E+00",
                    "module": "A1-A3",
                    "scenario": null
                },
                {
                    "value": "0,00E+00",
                    "module": "A4",
                    "scenario": null
                },
                {
                    "value": "0,00E+00",
                    "module": "A5",
                    "scenario": null
                },
                {
                    "value": "2,47E-03",
                    "module": "B2",
                    "scenario": null
                },
                {
                    "value": "0,00E+00",
                    "module": "B4",
                    "scenario": null
                },
                {
                    "value": "0,00E+00",
                    "module": "C1",
                    "scenario": null
                },
                {
                    "value": "0,00E+00",
                    "module": "C2",
                    "scenario": null
                },
                {
                    "value": "0,00E+00",
                    "module": "C3",
                    "scenario": null
                },
                {
                    "value": "0,00E+00",
                    "module": "C4",
                    "scenario": null
                },
                {
                    "value": "0,00E+00",
                    "module": "D",
                    "scenario": null
                }
            ]
        },
        {
            "parameter": "RSF",
            "values": [
                {
                    "value": "1,22E+00",
                    "module": "A1-A3",
                    "scenario": null
                },
                {
                    "value": "1,30E-02",
                    "module": "A4",
                    "scenario": null
                },
                {
                    "value": "1,03E-04",
                    "module": "A5",
                    "scenario": null
                },
                {
                    "value": "2,17E-02",
                    "module": "B2",
                    "scenario": null
                },
                {
                    "value": "0,00E+00",
                    "module": "B4",
                    "scenario": null
                },
                {
                    "value": "0,00E+00",
                    "module": "C1",
                    "scenario": null
                },
                {
                    "value": "6,81E-03",
                    "module": "C2",
                    "scenario": null
                },
                {
                    "value": "1,41E-01",
                    "module": "C3",
                    "scenario": null
                },
                {
                    "value": "2,74E-03",
                    "module": "C4",
                    "scenario": null
                },
                {
                    "value": "-6,03E-03",
                    "module": "D",
                    "scenario": null
                }
            ]
        },
        {
            "parameter": "NRSF",
            "values": [
                {
                    "value": "2,80E+00",
                    "module": "A1-A3",
                    "scenario": null
                },
                {
                    "value": "4,34E-02",
                    "module": "A4",
                    "scenario": null
                },
                {
                    "value": "5,63E-04",
                    "module": "A5",
                    "scenario": null
                },
                {
                    "value": "2,72E-02",
                    "module": "B2",
                    "scenario": null
                },
                {
                    "value": "0,00E+00",
                    "module": "B4",
                    "scenario": null
                },
                {
                    "value": "0,00E+00",
                    "module": "C1",
                    "scenario": null
                },
                {
                    "value": "2,47E-02",
                    "module": "C2",
                    "scenario": null
                },
                {
                    "value": "0,00E+00",
                    "module": "C3",
                    "scenario": null
                },
                {
                    "value": "1,40E-01",
                    "module": "C4",
                    "scenario": null
                },
                {
                    "value": "-7,83E+00",
                    "module": "D",
                    "scenario": null
                }
            ]
        },
        {
            "parameter": "FW",
            "values": [
                {
                    "value": "2,77E+00",
                    "module": "A1-A3",
                    "scenario": null
                },
                {
                    "value": "3,35E-03",
                    "module": "A4",
                    "scenario": null
                },
                {
                    "value": "9,60E-05",
                    "module": "A5",
                    "scenario": null
                },
                {
                    "value": "1,13E-01",
                    "module": "B2",
                    "scenario": null
                },
                {
                    "value": "0,00E+00",
                    "module": "B4",
                    "scenario": null
                },
                {
                    "value": "0,00E+00",
                    "module": "C1",
                    "scenario": null
                },
                {
                    "value": "1,32E-03",
                    "module": "C2",
                    "scenario": null
                },
                {
                    "value": "9,13E-02",
                    "module": "C3",
                    "scenario": null
                },
                {
                    "value": "7,46E-03",
                    "module": "C4",
                    "scenario": null
                },
                {
                    "value": "-3,83E-01",
                    "module": "D",
                    "scenario": null
                }
            ]
        }
    ],
    "end_of_life_waste": [
        {
            "parameter": "HWD",
            "values": [
                {
                    "value": "8,02E-01",
                    "module": "A1-A3",
                    "scenario": null
                },
                {
                    "value": "1,61E-03",
                    "module": "A4",
                    "scenario": null
                },
                {
                    "value": "0,00E+00",
                    "module": "A5",
                    "scenario": null
                },
                {
                    "value": "9,95E-02",
                    "module": "B2",
                    "scenario": null
                },
                {
                    "value": "0,00E+00",
                    "module": "B4",
                    "scenario": null
                },
                {
                    "value": "0,00E+00",
                    "module": "C1",
                    "scenario": null
                },
                {
                    "value": "6,14E-04",
                    "module": "C2",
                    "scenario": null
                },
                {
                    "value": "0,00E+00",
                    "module": "C3",
                    "scenario": null
                },
                {
                    "value": "4,48E-01",
                    "module": "C4",
                    "scenario": null
                },
                {
                    "value": "-1,49E-02",
                    "module": "D",
                    "scenario": null
                }
            ]
        },
        {
            "parameter": "NHWD",
            "values": [
                {
                    "value": "7,37E+01",
                    "module": "A1-A3",
                    "scenario": null
                },
                {
                    "value": "2,56E+00",
                    "module": "A4",
                    "scenario": null
                },
                {
                    "value": "6,23E-01",
                    "module": "A5",
                    "scenario": null
                },
                {
                    "value": "3,02E-01",
                    "module": "B2",
                    "scenario": null
                },
                {
                    "value": "0,00E+00",
                    "module": "B4",
                    "scenario": null
                },
                {
                    "value": "0,00E+00",
                    "module": "C1",
                    "scenario": null
                },
                {
                    "value": "4,38E-01",
                    "module": "C2",
                    "scenario": null
                },
                {
                    "value": "1,08E+00",
                    "module": "C3",
                    "scenario": null
                },
                {
                    "value": "2,80E+01",
                    "module": "C4",
                    "scenario": null
                },
                {
                    "value": "-3,29E+00",
                    "module": "D",
                    "scenario": null
                }
            ]
        },
        {
            "parameter": "RWD",
            "values": [
                {
                    "value": "4,49E-02",
                    "module": "A1-A3",
                    "scenario": null
                },
                {
                    "value": "2,01E-04",
                    "module": "A4",
                    "scenario": null
                },
                {
                    "value": "0,00E+00",
                    "module": "A5",
                    "scenario": null
                },
                {
                    "value": "9,48E-05",
                    "module": "B2",
                    "scenario": null
                },
                {
                    "value": "0,00E+00",
                    "module": "B4",
                    "scenario": null
                },
                {
                    "value": "0,00E+00",
                    "module": "C1",
                    "scenario": null
                },
                {
                    "value": "7,48E-05",
                    "module": "C2",
                    "scenario": null
                },
                {
                    "value": "0,00E+00",
                    "module": "C3",
                    "scenario": null
                },
                {
                    "value": "4,26E-06",
                    "module": "C4",
                    "scenario": null
                },
                {
                    "value": "-7,63E-04",
                    "module": "D",
                    "scenario": null
                }
            ]
        }
    ],
    "end_of_life_flow": [
        {
            "parameter": "CRU",
            "values": [
                {
                    "value": "0,00E+00",
                    "module": "A1-A3",
                    "scenario": null
                },
                {
                    "value": "0,00E+00",
                    "module": "A4",
                    "scenario": null
                },
                {
                    "value": "2,71E+00",
                    "module": "A5",
                    "scenario": null
                },
                {
                    "value": "0,00E+00",
                    "module": "B2",
                    "scenario": null
                },
                {
                    "value": "0,00E+00",
                    "module": "B4",
                    "scenario": null
                },
                {
                    "value": "0,00E+00",
                    "module": "C1",
                    "scenario": null
                },
                {
                    "value": "0,00E+00",
                    "module": "C2",
                    "scenario": null
                },
                {
                    "value": "0,00E+00",
                    "module": "C3",
                    "scenario": null
                },
                {
                    "value": "0,00E+00",
                    "module": "C4",
                    "scenario": null
                },
                {
                    "value": "0,00E+00",
                    "module": "D",
                    "scenario": null
                }
            ]
        },
        {
            "parameter": "MFR",
            "values": [
                {
                    "value": "1,61E+00",
                    "module": "A1-A3",
                    "scenario": null
                },
                {
                    "value": "0,00E+00",
                    "module": "A4",
                    "scenario": null
                },
                {
                    "value": "3,71E-01",
                    "module": "A5",
                    "scenario": null
                },
                {
                    "value": "1,74E-03",
                    "module": "B2",
                    "scenario": null
                },
                {
                    "value": "0,00E+00",
                    "module": "B4",
                    "scenario": null
                },
                {
                    "value": "0,00E+00",
                    "module": "C1",
                    "scenario": null
                },
                {
                    "value": "0,00E+00",
                    "module": "C2",
                    "scenario": null
                },
                {
                    "value": "1,31E+01",
                    "module": "C3",
                    "scenario": null
                },
                {
                    "value": "1,12E-04",
                    "module": "C4",
                    "scenario": null
                },
                {
                    "value": "0,00E+00",
                    "module": "D",
                    "scenario": null
                }
            ]
        },
        {
            "parameter": "MER",
            "values": [
                {
                    "value": "1,41E+00",
                    "module": "A1-A3",
                    "scenario": null
                },
                {
                    "value": "0,00E+00",
                    "module": "A4",
                    "scenario": null
                },
                {
                    "value": "1,63E-01",
                    "module": "A5",
                    "scenario": null
                },
                {
                    "value": "5,69E-05",
                    "module": "B2",
                    "scenario": null
                },
                {
                    "value": "0,00E+00",
                    "module": "B4",
                    "scenario": null
                },
                {
                    "value": "0,00E+00",
                    "module": "C1",
                    "scenario": null
                },
                {
                    "value": "0,00E+00",
                    "module": "C2",
                    "scenario": null
                },
                {
                    "value": "2,65E+01",
                    "module": "C3",
                    "scenario": null
                },
                {
                    "value": "2,32E-06",
                    "module": "C4",
                    "scenario": null
                },
                {
                    "value": "0,00E+00",
                    "module": "D",
                    "scenario": null
                }
            ]
        },
        {
            "parameter": "EEE",
            "values": [
                {
                    "value": "8,59E-01",
                    "module": "A1-A3",
                    "scenario": null
                },
                {
                    "value": "0,00E+00",
                    "module": "A4",
                    "scenario": null
                },
                {
                    "value": "1,16E-01",
                    "module": "A5",
                    "scenario": null
                },
                {
                    "value": "3,46E-04",
                    "module": "B2",
                    "scenario": null
                },
                {
                    "value": "0,00E+00",
                    "module": "B4",
                    "scenario": null
                },
                {
                    "value": "0,00E+00",
                    "module": "C1",
                    "scenario": null
                },
                {
                    "value": "0,00E+00",
                    "module": "C2",
                    "scenario": null
                },
                {
                    "value": "1,83E+01",
                    "module": "C3",
                    "scenario": null
                },
                {
                    "value": "1,76E-04",
                    "module": "C4",
                    "scenario": null
                },
                {
                    "value": "0,00E+00",
                    "module": "D",
                    "scenario": null
                }
            ]
        },
        {
            "parameter": "EET",
            "values": [
                {
                    "value": "1,30E+01",
                    "module": "A1-A3",
                    "scenario": null
                },
                {
                    "value": "0,00E+00",
                    "module": "A4",
                    "scenario": null
                },
                {
                    "value": "1,75E+00",
                    "module": "A5",
                    "scenario": null
                },
                {
                    "value": "5,23E-03",
                    "module": "B2",
                    "scenario": null
                },
                {
                    "value": "0,00E+00",
                    "module": "B4",
                    "scenario": null
                },
                {
                    "value": "0,00E+00",
                    "module": "C1",
                    "scenario": null
                },
                {
                    "value": "0,00E+00",
                    "module": "C2",
                    "scenario": null
                },
                {
                    "value": "2,78E+02",
                    "module": "C3",
                    "scenario": null
                },
                {
                    "value": "2,66E-03",
                    "module": "C4",
                    "scenario": null
                },
                {
                    "value": "0,00E+00",
                    "module": "D",
                    "scenario": null
                }
            ]
        }
    ]
}