{
    "product_name": "B35 M45 Schwenk Milj\u00f8sement resept 355000 dm 22 Synk 200",
    "epd_id": "NEPD-5297-4618-NO",
    "compliance": [
        "EN 15804+A2",
        "ISO 14025",
        "ISO 21930"
    ],
    "producer_name": "Tr\u00f8nderbetong AS",
    "environmental_impact": [
        {
            "parameter": "GWP-total",
            "values": [
                {
                    "value": "1,86E+02",
                    "module": "A1",
                    "scenario": null
                },
                {
                    "value": "1,63E+01",
                    "module": "A2",
                    "scenario": null
                },
                {
                    "value": "1,92E+00",
                    "module": "A3",
                    "scenario": null
                },
                {
                    "value": "4,01E+00",
                    "module": "A4",
                    "scenario": null
                },
                {
                    "value": "9,81E+00",
                    "module": "C1",
                    "scenario": null
                },
                {
                    "value": "2,00E+01",
                    "module": "C2",
                    "scenario": null
                },
                {
                    "value": "1,20E+00",
                    "module": "C3",
                    "scenario": null
                },
                {
                    "value": "3,36E+00",
                    "module": "C4",
                    "scenario": null
                },
                {
                    "value": "-3,90E+00",
                    "module": "D",
                    "scenario": null
                },
                {
                    "value": "2,04E+02",
                    "module": "A1A3",
                    "scenario": null
                }
            ]
        },
        {
            "parameter": "GWP-fossil",
            "values": [
                {
                    "value": "1,85E+02",
                    "module": "A1",
                    "scenario": null
                },
                {
                    "value": "1,63E+01",
                    "module": "A2",
                    "scenario": null
                },
                {
                    "value": "1,91E+00",
                    "module": "A3",
                    "scenario": null
                },
                {
                    "value": "4,01E+00",
                    "module": "A4",
                    "scenario": null
                },
                {
                    "value": "9,81E+00",
                    "module": "C1",
                    "scenario": null
                },
                {
                    "value": "2,00E+01",
                    "module": "C2",
                    "scenario": null
                },
                {
                    "value": "1,18E+00",
                    "module": "C3",
                    "scenario": null
                },
                {
                    "value": "3,36E+00",
                    "module": "C4",
                    "scenario": null
                },
                {
                    "value": "-3,82E+00",
                    "module": "D",
                    "scenario": null
                },
                {
                    "value": "2,03E+02",
                    "module": "A1A3",
                    "scenario": null
                }
            ]
        },
        {
            "parameter": "GWP-biogenic",
            "values": [
                {
                    "value": "4,89E-01",
                    "module": "A1",
                    "scenario": null
                },
                {
                    "value": "1,89E-02",
                    "module": "A2",
                    "scenario": null
                },
                {
                    "value": "7,31E-03",
                    "module": "A3",
                    "scenario": null
                },
                {
                    "value": "1,66E-03",
                    "module": "A4",
                    "scenario": null
                },
                {
                    "value": "1,84E-03",
                    "module": "C1",
                    "scenario": null
                },
                {
                    "value": "8,29E-03",
                    "module": "C2",
                    "scenario": null
                },
                {
                    "value": "1,02E-02",
                    "module": "C3",
                    "scenario": null
                },
                {
                    "value": "2,86E-03",
                    "module": "C4",
                    "scenario": null
                },
                {
                    "value": "-7,62E-02",
                    "module": "D",
                    "scenario": null
                },
                {
                    "value": "5,16E-01",
                    "module": "A1A3",
                    "scenario": null
                }
            ]
        },
        {
            "parameter": "GWP-luluc",
            "values": [
                {
                    "value": "3,54E-02",
                    "module": "A1",
                    "scenario": null
                },
                {
                    "value": "1,06E-02",
                    "module": "A2",
                    "scenario": null
                },
                {
                    "value": "4,77E-04",
                    "module": "A3",
                    "scenario": null
                },
                {
                    "value": "1,43E-03",
                    "module": "A4",
                    "scenario": null
                },
                {
                    "value": "7,74E-04",
                    "module": "C1",
                    "scenario": null
                },
                {
                    "value": "7,13E-03",
                    "module": "C2",
                    "scenario": null
                },
                {
                    "value": "1,64E-03",
                    "module": "C3",
                    "scenario": null
                },
                {
                    "value": "6,59E-04",
                    "module": "C4",
                    "scenario": null
                },
                {
                    "value": "-2,58E-03",
                    "module": "D",
                    "scenario": null
                },
                {
                    "value": "4,65E-02",
                    "module": "A1A3",
                    "scenario": null
                }
            ]
        },
        {
            "parameter": "ODP",
            "values": [
                {
                    "value": "2,42E-06",
                    "module": "A1",
                    "scenario": null
                },
                {
                    "value": "2,86E-06",
                    "module": "A2",
                    "scenario": null
                },
                {
                    "value": "3,91E-07",
                    "module": "A3",
                    "scenario": null
                },
                {
                    "value": "9,08E-07",
                    "module": "A4",
                    "scenario": null
                },
                {
                    "value": "2,12E-06",
                    "module": "C1",
                    "scenario": null
                },
                {
                    "value": "4,54E-06",
                    "module": "C2",
                    "scenario": null
                },
                {
                    "value": "2,34E-07",
                    "module": "C3",
                    "scenario": null
                },
                {
                    "value": "1,64E-06",
                    "module": "C4",
                    "scenario": null
                },
                {
                    "value": "-6,96E-07",
                    "module": "D",
                    "scenario": null
                },
                {
                    "value": "5,68E-06",
                    "module": "A1A3",
                    "scenario": null
                }
            ]
        },
        {
            "parameter": "AP",
            "values": [
                {
                    "value": "2,81E-01",
                    "module": "A1",
                    "scenario": null
                },
                {
                    "value": "2,14E-01",
                    "module": "A2",
                    "scenario": null
                },
                {
                    "value": "1,93E-02",
                    "module": "A3",
                    "scenario": null
                },
                {
                    "value": "1,15E-02",
                    "module": "A4",
                    "scenario": null
                },
                {
                    "value": "1,03E-01",
                    "module": "C1",
                    "scenario": null
                },
                {
                    "value": "5,76E-02",
                    "module": "C2",
                    "scenario": null
                },
                {
                    "value": "9,59E-03",
                    "module": "C3",
                    "scenario": null
                },
                {
                    "value": "3,28E-02",
                    "module": "C4",
                    "scenario": null
                },
                {
                    "value": "-3,44E-02",
                    "module": "D",
                    "scenario": null
                },
                {
                    "value": "5,14E-01",
                    "module": "A1A3",
                    "scenario": null
                }
            ]
        },
        {
            "parameter": "POCP",
            "values": [
                {
                    "value": "1,96E-01",
                    "module": "A1",
                    "scenario": null
                },
                {
                    "value": "1,91E-01",
                    "module": "A2",
                    "scenario": null
                },
                {
                    "value": "2,50E-02",
                    "module": "A3",
                    "scenario": null
                },
                {
                    "value": "9,76E-03",
                    "module": "A4",
                    "scenario": null
                },
                {
                    "value": "1,37E-01",
                    "module": "C1",
                    "scenario": null
                },
                {
                    "value": "4,88E-02",
                    "module": "C2",
                    "scenario": null
                },
                {
                    "value": "8,67E-03",
                    "module": "C3",
                    "scenario": null
                },
                {
                    "value": "3,88E-02",
                    "module": "C4",
                    "scenario": null
                },
                {
                    "value": "-3,70E-02",
                    "module": "D",
                    "scenario": null
                },
                {
                    "value": "4,12E-01",
                    "module": "A1A3",
                    "scenario": null
                }
            ]
        },
        {
            "parameter": "ADPE",
            "values": [
                {
                    "value": "6,69E-04",
                    "module": "A1",
                    "scenario": null
                },
                {
                    "value": "1,60E-04",
                    "module": "A2",
                    "scenario": null
                },
                {
                    "value": "8,69E-06",
                    "module": "A3",
                    "scenario": null
                },
                {
                    "value": "1,11E-04",
                    "module": "A4",
                    "scenario": null
                },
                {
                    "value": "1,51E-05",
                    "module": "C1",
                    "scenario": null
                },
                {
                    "value": "5,53E-04",
                    "module": "C2",
                    "scenario": null
                },
                {
                    "value": "1,50E-05",
                    "module": "C3",
                    "scenario": null
                },
                {
                    "value": "2,97E-05",
                    "module": "C4",
                    "scenario": null
                },
                {
                    "value": "-3,39E-04",
                    "module": "D",
                    "scenario": null
                },
                {
                    "value": "8,38E-04",
                    "module": "A1A3",
                    "scenario": null
                }
            ]
        },
        {
            "parameter": "ADPF",
            "values": [
                {
                    "value": "5,35E+02",
                    "module": "A1",
                    "scenario": null
                },
                {
                    "value": "2,16E+02",
                    "module": "A2",
                    "scenario": null
                },
                {
                    "value": "2,61E+01",
                    "module": "A3",
                    "scenario": null
                },
                {
                    "value": "6,06E+01",
                    "module": "A4",
                    "scenario": null
                },
                {
                    "value": "1,35E+02",
                    "module": "C1",
                    "scenario": null
                },
                {
                    "value": "3,03E+02",
                    "module": "C2",
                    "scenario": null
                },
                {
                    "value": "3,68E+01",
                    "module": "C3",
                    "scenario": null
                },
                {
                    "value": "1,08E+02",
                    "module": "C4",
                    "scenario": null
                },
                {
                    "value": "-6,46E+01",
                    "module": "D",
                    "scenario": null
                },
                {
                    "value": "7,78E+02",
                    "module": "A1A3",
                    "scenario": null
                }
            ]
        },
        {
            "parameter": "WDP",
            "values": [
                {
                    "value": "6,99E+03",
                    "module": "A1",
                    "scenario": null
                },
                {
                    "value": "7,36E+02",
                    "module": "A2",
                    "scenario": null
                },
                {
                    "value": "1,62E+02",
                    "module": "A3",
                    "scenario": null
                },
                {
                    "value": "5,86E+01",
                    "module": "A4",
                    "scenario": null
                },
                {
                    "value": "2,87E+01",
                    "module": "C1",
                    "scenario": null
                },
                {
                    "value": "2,93E+02",
                    "module": "C2",
                    "scenario": null
                },
                {
                    "value": "4,06E+03",
                    "module": "C3",
                    "scenario": null
                },
                {
                    "value": "2,28E+02",
                    "module": "C4",
                    "scenario": null
                },
                {
                    "value": "-3,03E+03",
                    "module": "D",
                    "scenario": null
                },
                {
                    "value": "7,89E+03",
                    "module": "A1A3",
                    "scenario": null
                }
            ]
        },
        {
            "parameter": "EP-freshwater",
            "values": [
                {
                    "value": "4,63E-01",
                    "module": "A1",
                    "scenario": null
                },
                {
                    "value": "2,55E-04",
                    "module": "A2",
                    "scenario": null
                },
                {
                    "value": "1,52E-05",
                    "module": "A3",
                    "scenario": null
                },
                {
                    "value": "3,20E-05",
                    "module": "A4",
                    "scenario": null
                },
                {
                    "value": "3,57E-05",
                    "module": "C1",
                    "scenario": null
                },
                {
                    "value": "1,60E-04",
                    "module": "C2",
                    "scenario": null
                },
                {
                    "value": "7,48E-05",
                    "module": "C3",
                    "scenario": null
                },
                {
                    "value": "2,51E-05",
                    "module": "C4",
                    "scenario": null
                },
                {
                    "value": "-1,02E-04",
                    "module": "D",
                    "scenario": null
                },
                {
                    "value": "4,63E-01",
                    "module": "A1A3",
                    "scenario": null
                }
            ]
        },
        {
            "parameter": "EP-marine",
            "values": [
                {
                    "value": "6,90E-02",
                    "module": "A1",
                    "scenario": null
                },
                {
                    "value": "6,35E-02",
                    "module": "A2",
                    "scenario": null
                },
                {
                    "value": "8,28E-03",
                    "module": "A3",
                    "scenario": null
                },
                {
                    "value": "2,28E-03",
                    "module": "A4",
                    "scenario": null
                },
                {
                    "value": "4,53E-02",
                    "module": "C1",
                    "scenario": null
                },
                {
                    "value": "1,14E-02",
                    "module": "C2",
                    "scenario": null
                },
                {
                    "value": "2,81E-03",
                    "module": "C3",
                    "scenario": null
                },
                {
                    "value": "1,23E-02",
                    "module": "C4",
                    "scenario": null
                },
                {
                    "value": "-1,19E-02",
                    "module": "D",
                    "scenario": null
                },
                {
                    "value": "1,41E-01",
                    "module": "A1A3",
                    "scenario": null
                }
            ]
        },
        {
            "parameter": "EP-terrestrial",
            "values": [
                {
                    "value": "9,18E-01",
                    "module": "A1",
                    "scenario": null
                },
                {
                    "value": "7,05E-01",
                    "module": "A2",
                    "scenario": null
                },
                {
                    "value": "9,09E-02",
                    "module": "A3",
                    "scenario": null
                },
                {
                    "value": "2,55E-02",
                    "module": "A4",
                    "scenario": null
                },
                {
                    "value": "4,91E-01",
                    "module": "C1",
                    "scenario": null
                },
                {
                    "value": "1,27E-01",
                    "module": "C2",
                    "scenario": null
                },
                {
                    "value": "3,24E-02",
                    "module": "C3",
                    "scenario": null
                },
                {
                    "value": "1,36E-01",
                    "module": "C4",
                    "scenario": null
                },
                {
                    "value": "-1,40E-01",
                    "module": "D",
                    "scenario": null
                },
                {
                    "value": "1,71E+00",
                    "module": "A1A3",
                    "scenario": null
                }
            ]
        },
        {
            "parameter": "GWP-IOBC",
            "values": [
                {
                    "value": "3,43E+01",
                    "module": "A1",
                    "scenario": null
                },
                {
                    "value": "1,84E+01",
                    "module": "A2",
                    "scenario": null
                },
                {
                    "value": "1,91E+00",
                    "module": "A3",
                    "scenario": null
                },
                {
                    "value": "4,01E+00",
                    "module": "A4",
                    "scenario": null
                },
                {
                    "value": "9,81E+00",
                    "module": "C1",
                    "scenario": null
                },
                {
                    "value": "2,00E+01",
                    "module": "C2",
                    "scenario": null
                },
                {
                    "value": "2,20E+00",
                    "module": "C3",
                    "scenario": null
                },
                {
                    "value": "0,00E+00",
                    "module": "C4",
                    "scenario": null
                },
                {
                    "value": "-4,09E+00",
                    "module": "D",
                    "scenario": null
                },
                {
                    "value": "5,46E+01",
                    "module": "A1A3",
                    "scenario": null
                }
            ]
        }
    ],
    "additional_environmental_impact": [
        {
            "parameter": "PM",
            "values": [
                {
                    "value": "2,10E-06",
                    "module": "A1",
                    "scenario": null
                },
                {
                    "value": "1,12E-06",
                    "module": "A2",
                    "scenario": null
                },
                {
                    "value": "4,95E-07",
                    "module": "A3",
                    "scenario": null
                },
                {
                    "value": "2,45E-07",
                    "module": "A4",
                    "scenario": null
                },
                {
                    "value": "1,24E-05",
                    "module": "C1",
                    "scenario": null
                },
                {
                    "value": "1,23E-06",
                    "module": "C2",
                    "scenario": null
                },
                {
                    "value": "1,53E-07",
                    "module": "C3",
                    "scenario": null
                },
                {
                    "value": "6,99E-07",
                    "module": "C4",
                    "scenario": null
                },
                {
                    "value": "-7,32E-07",
                    "module": "D",
                    "scenario": null
                },
                {
                    "value": "3,71E-06",
                    "module": "A1A3",
                    "scenario": null
                }
            ]
        },
        {
            "parameter": "ETP-fw",
            "values": [
                {
                    "value": "4,88E+02",
                    "module": "A1",
                    "scenario": null
                },
                {
                    "value": "2,22E+02",
                    "module": "A2",
                    "scenario": null
                },
                {
                    "value": "1,82E+01",
                    "module": "A3",
                    "scenario": null
                },
                {
                    "value": "4,49E+01",
                    "module": "A4",
                    "scenario": null
                },
                {
                    "value": "7,38E+01",
                    "module": "C1",
                    "scenario": null
                },
                {
                    "value": "2,25E+02",
                    "module": "C2",
                    "scenario": null
                },
                {
                    "value": "2,61E+01",
                    "module": "C3",
                    "scenario": null
                },
                {
                    "value": "5,36E+01",
                    "module": "C4",
                    "scenario": null
                },
                {
                    "value": "-6,65E+01",
                    "module": "D",
                    "scenario": null
                },
                {
                    "value": "7,28E+02",
                    "module": "A1A3",
                    "scenario": null
                }
            ]
        },
        {
            "parameter": "HTP-c",
            "values": [
                {
                    "value": "1,18E-08",
                    "module": "A1",
                    "scenario": null
                },
                {
                    "value": "0,00E+00",
                    "module": "A2",
                    "scenario": null
                },
                {
                    "value": "8,62E-10",
                    "module": "A3",
                    "scenario": null
                },
                {
                    "value": "0,00E+00",
                    "module": "A4",
                    "scenario": null
                },
                {
                    "value": "2,45E-09",
                    "module": "C1",
                    "scenario": null
                },
                {
                    "value": "0,00E+00",
                    "module": "C2",
                    "scenario": null
                },
                {
                    "value": "1,67E-09",
                    "module": "C3",
                    "scenario": null
                },
                {
                    "value": "1,57E-09",
                    "module": "C4",
                    "scenario": null
                },
                {
                    "value": "-3,34E-09",
                    "module": "D",
                    "scenario": null
                },
                {
                    "value": "1,26E-08",
                    "module": "A1A3",
                    "scenario": null
                }
            ]
        },
        {
            "parameter": "HTP-nc",
            "values": [
                {
                    "value": "4,07E-07",
                    "module": "A1",
                    "scenario": null
                },
                {
                    "value": "3,18E-07",
                    "module": "A2",
                    "scenario": null
                },
                {
                    "value": "2,00E-08",
                    "module": "A3",
                    "scenario": null
                },
                {
                    "value": "4,91E-08",
                    "module": "A4",
                    "scenario": null
                },
                {
                    "value": "6,87E-08",
                    "module": "C1",
                    "scenario": null
                },
                {
                    "value": "2,45E-07",
                    "module": "C2",
                    "scenario": null
                },
                {
                    "value": "2,34E-08",
                    "module": "C3",
                    "scenario": null
                },
                {
                    "value": "3,14E-08",
                    "module": "C4",
                    "scenario": null
                },
                {
                    "value": "-8,17E-08",
                    "module": "D",
                    "scenario": null
                },
                {
                    "value": "7,45E-07",
                    "module": "A1A3",
                    "scenario": null
                }
            ]
        },
        {
            "parameter": "SQP",
            "values": [
                {
                    "value": "-5,30E+01",
                    "module": "A1",
                    "scenario": null
                },
                {
                    "value": "1,65E+02",
                    "module": "A2",
                    "scenario": null
                },
                {
                    "value": "3,79E+00",
                    "module": "A3",
                    "scenario": null
                },
                {
                    "value": "4,24E+01",
                    "module": "A4",
                    "scenario": null
                },
                {
                    "value": "1,64E+01",
                    "module": "C1",
                    "scenario": null
                },
                {
                    "value": "2,12E+02",
                    "module": "C2",
                    "scenario": null
                },
                {
                    "value": "2,08E+01",
                    "module": "C3",
                    "scenario": null
                },
                {
                    "value": "3,95E+02",
                    "module": "C4",
                    "scenario": null
                },
                {
                    "value": "1,47E+02",
                    "module": "D",
                    "scenario": null
                },
                {
                    "value": "1,16E+02",
                    "module": "A1A3",
                    "scenario": null
                }
            ]
        },
        {
            "parameter": "IRP",
            "values": [
                {
                    "value": "1,91E+00",
                    "module": "A1",
                    "scenario": null
                },
                {
                    "value": "8,98E-01",
                    "module": "A2",
                    "scenario": null
                },
                {
                    "value": "1,25E-01",
                    "module": "A3",
                    "scenario": null
                },
                {
                    "value": "2,65E-01",
                    "module": "A4",
                    "scenario": null
                },
                {
                    "value": "5,89E-01",
                    "module": "C1",
                    "scenario": null
                },
                {
                    "value": "1,32E+00",
                    "module": "C2",
                    "scenario": null
                },
                {
                    "value": "6,17E-01",
                    "module": "C3",
                    "scenario": null
                },
                {
                    "value": "4,71E-01",
                    "module": "C4",
                    "scenario": null
                },
                {
                    "value": "-5,93E-01",
                    "module": "D",
                    "scenario": null
                },
                {
                    "value": "2,94E+00",
                    "module": "A1A3",
                    "scenario": null
                }
            ]
        }
    ],
    "resource_use": [
        {
            "parameter": "PERE",
            "values": [
                {
                    "value": "8,10E+01",
                    "module": "A1",
                    "scenario": null
                },
                {
                    "value": "6,19E+01",
                    "module": "A2",
                    "scenario": null
                },
                {
                    "value": "1,07E+01",
                    "module": "A3",
                    "scenario": null
                },
                {
                    "value": "8,67E-01",
                    "module": "A4",
                    "scenario": null
                },
                {
                    "value": "7,36E-01",
                    "module": "C1",
                    "scenario": null
                },
                {
                    "value": "4,34E+00",
                    "module": "C2",
                    "scenario": null
                },
                {
                    "value": "1,89E+01",
                    "module": "C3",
                    "scenario": null
                },
                {
                    "value": "1,67E+00",
                    "module": "C4",
                    "scenario": null
                },
                {
                    "value": "-1,51E+01",
                    "module": "D",
                    "scenario": null
                },
                {
                    "value": "1,54E+02",
                    "module": "A1A3",
                    "scenario": null
                }
            ]
        },
        {
            "parameter": "PERM",
            "values": [
                {
                    "value": "1,09E-01",
                    "module": "A1",
                    "scenario": null
                },
                {
                    "value": "0,00E+00",
                    "module": "A2",
                    "scenario": null
                },
                {
                    "value": "0,00E+00",
                    "module": "A3",
                    "scenario": null
                },
                {
                    "value": "0,00E+00",
                    "module": "A4",
                    "scenario": null
                },
                {
                    "value": "0,00E+00",
                    "module": "C1",
                    "scenario": null
                },
                {
                    "value": "0,00E+00",
                    "module": "C2",
                    "scenario": null
                },
                {
                    "value": "0,00E+00",
                    "module": "C3",
                    "scenario": null
                },
                {
                    "value": "0,00E+00",
                    "module": "C4",
                    "scenario": null
                },
                {
                    "value": "0,00E+00",
                    "module": "D",
                    "scenario": null
                },
                {
                    "value": "1,09E-01",
                    "module": "A1A3",
                    "scenario": null
                }
            ]
        },
        {
            "parameter": "PERT",
            "values": [
                {
                    "value": "8,11E+01",
                    "module": "A1",
                    "scenario": null
                },
                {
                    "value": "6,19E+01",
                    "module": "A2",
                    "scenario": null
                },
                {
                    "value": "1,07E+01",
                    "module": "A3",
                    "scenario": null
                },
                {
                    "value": "8,67E-01",
                    "module": "A4",
                    "scenario": null
                },
                {
                    "value": "7,36E-01",
                    "module": "C1",
                    "scenario": null
                },
                {
                    "value": "4,34E+00",
                    "module": "C2",
                    "scenario": null
                },
                {
                    "value": "1,89E+01",
                    "module": "C3",
                    "scenario": null
                },
                {
                    "value": "1,67E+00",
                    "module": "C4",
                    "scenario": null
                },
                {
                    "value": "-1,51E+01",
                    "module": "D",
                    "scenario": null
                },
                {
                    "value": "1,54E+02",
                    "module": "A1A3",
                    "scenario": null
                }
            ]
        },
        {
            "parameter": "PENRE",
            "values": [
                {
                    "value": "5,08E+02",
                    "module": "A1",
                    "scenario": null
                },
                {
                    "value": "2,16E+02",
                    "module": "A2",
                    "scenario": null
                },
                {
                    "value": "2,61E+01",
                    "module": "A3",
                    "scenario": null
                },
                {
                    "value": "6,06E+01",
                    "module": "A4",
                    "scenario": null
                },
                {
                    "value": "1,35E+02",
                    "module": "C1",
                    "scenario": null
                },
                {
                    "value": "3,03E+02",
                    "module": "C2",
                    "scenario": null
                },
                {
                    "value": "3,68E+01",
                    "module": "C3",
                    "scenario": null
                },
                {
                    "value": "1,08E+02",
                    "module": "C4",
                    "scenario": null
                },
                {
                    "value": "-6,82E+01",
                    "module": "D",
                    "scenario": null
                },
                {
                    "value": "7,51E+02",
                    "module": "A1A3",
                    "scenario": null
                }
            ]
        },
        {
            "parameter": "PENRM",
            "values": [
                {
                    "value": "1,59E-01",
                    "module": "A1",
                    "scenario": null
                },
                {
                    "value": "0,00E+00",
                    "module": "A2",
                    "scenario": null
                },
                {
                    "value": "0,00E+00",
                    "module": "A3",
                    "scenario": null
                },
                {
                    "value": "0,00E+00",
                    "module": "A4",
                    "scenario": null
                },
                {
                    "value": "0,00E+00",
                    "module": "C1",
                    "scenario": null
                },
                {
                    "value": "0,00E+00",
                    "module": "C2",
                    "scenario": null
                },
                {
                    "value": "0,00E+00",
                    "module": "C3",
                    "scenario": null
                },
                {
                    "value": "0,00E+00",
                    "module": "C4",
                    "scenario": null
                },
                {
                    "value": "0,00E+00",
                    "module": "D",
                    "scenario": null
                },
                {
                    "value": "1,59E-01",
                    "module": "A1A3",
                    "scenario": null
                }
            ]
        },
        {
            "parameter": "PENRT",
            "values": [
                {
                    "value": "5,09E+02",
                    "module": "A1",
                    "scenario": null
                },
                {
                    "value": "2,16E+02",
                    "module": "A2",
                    "scenario": null
                },
                {
                    "value": "2,61E+01",
                    "module": "A3",
                    "scenario": null
                },
                {
                    "value": "6,06E+01",
                    "module": "A4",
                    "scenario": null
                },
                {
                    "value": "1,35E+02",
                    "module": "C1",
                    "scenario": null
                },
                {
                    "value": "3,03E+02",
                    "module": "C2",
                    "scenario": null
                },
                {
                    "value": "3,68E+01",
                    "module": "C3",
                    "scenario": null
                },
                {
                    "value": "1,08E+02",
                    "module": "C4",
                    "scenario": null
                },
                {
                    "value": "-6,82E+01",
                    "module": "D",
                    "scenario": null
                },
                {
                    "value": "7,51E+02",
                    "module": "A1A3",
                    "scenario": null
                }
            ]
        },
        {
            "parameter": "SM",
            "values": [
                {
                    "value": "1,07E+02",
                    "module": "A1",
                    "scenario": null
                },
                {
                    "value": "0,00E+00",
                    "module": "A2",
                    "scenario": null
                },
                {
                    "value": "0,00E+00",
                    "module": "A3",
                    "scenario": null
                },
                {
                    "value": "0,00E+00",
                    "module": "A4",
                    "scenario": null
                },
                {
                    "value": "0,00E+00",
                    "module": "C1",
                    "scenario": null
                },
                {
                    "value": "0,00E+00",
                    "module": "C2",
                    "scenario": null
                },
                {
                    "value": "0,00E+00",
                    "module": "C3",
                    "scenario": null
                },
                {
                    "value": "0,00E+00",
                    "module": "C4",
                    "scenario": null
                },
                {
                    "value": "0,00E+00",
                    "module": "D",
                    "scenario": null
                },
                {
                    "value": "1,07E+02",
                    "module": "A1A3",
                    "scenario": null
                }
            ]
        },
        {
            "parameter": "RSF",
            "values": [
                {
                    "value": "1,40E+02",
                    "module": "A1",
                    "scenario": null
                },
                {
                    "value": "1,55E-01",
                    "module": "A2",
                    "scenario": null
                },
                {
                    "value": "2,17E-02",
                    "module": "A3",
                    "scenario": null
                },
                {
                    "value": "3,10E-02",
                    "module": "A4",
                    "scenario": null
                },
                {
                    "value": "0,00E+00",
                    "module": "C1",
                    "scenario": null
                },
                {
                    "value": "1,55E-01",
                    "module": "C2",
                    "scenario": null
                },
                {
                    "value": "0,00E+00",
                    "module": "C3",
                    "scenario": null
                },
                {
                    "value": "3,45E-02",
                    "module": "C4",
                    "scenario": null
                },
                {
                    "value": "-3,09E-01",
                    "module": "D",
                    "scenario": null
                },
                {
                    "value": "1,40E+02",
                    "module": "A1A3",
                    "scenario": null
                }
            ]
        },
        {
            "parameter": "NRSF",
            "values": [
                {
                    "value": "6,55E+02",
                    "module": "A1",
                    "scenario": null
                },
                {
                    "value": "6,03E-01",
                    "module": "A2",
                    "scenario": null
                },
                {
                    "value": "7,86E-02",
                    "module": "A3",
                    "scenario": null
                },
                {
                    "value": "1,11E-01",
                    "module": "A4",
                    "scenario": null
                },
                {
                    "value": "0,00E+00",
                    "module": "C1",
                    "scenario": null
                },
                {
                    "value": "5,55E-01",
                    "module": "C2",
                    "scenario": null
                },
                {
                    "value": "0,00E+00",
                    "module": "C3",
                    "scenario": null
                },
                {
                    "value": "9,92E-02",
                    "module": "C4",
                    "scenario": null
                },
                {
                    "value": "-3,18E-01",
                    "module": "D",
                    "scenario": null
                },
                {
                    "value": "6,56E+02",
                    "module": "A1A3",
                    "scenario": null
                }
            ]
        },
        {
            "parameter": "FW",
            "values": [
                {
                    "value": "3,12E+00",
                    "module": "A1",
                    "scenario": null
                },
                {
                    "value": "4,64E-01",
                    "module": "A2",
                    "scenario": null
                },
                {
                    "value": "2,40E-01",
                    "module": "A3",
                    "scenario": null
                },
                {
                    "value": "6,48E-03",
                    "module": "A4",
                    "scenario": null
                },
                {
                    "value": "6,95E-03",
                    "module": "C1",
                    "scenario": null
                },
                {
                    "value": "3,24E-02",
                    "module": "C2",
                    "scenario": null
                },
                {
                    "value": "6,30E-02",
                    "module": "C3",
                    "scenario": null
                },
                {
                    "value": "1,29E-01",
                    "module": "C4",
                    "scenario": null
                },
                {
                    "value": "-2,37E+00",
                    "module": "D",
                    "scenario": null
                },
                {
                    "value": "3,82E+00",
                    "module": "A1A3",
                    "scenario": null
                }
            ]
        }
    ],
    "end_of_life_waste": [
        {
            "parameter": "HWD",
            "values": [
                {
                    "value": "5,64E-02",
                    "module": "A1",
                    "scenario": null
                },
                {
                    "value": "2,21E-02",
                    "module": "A2",
                    "scenario": null
                },
                {
                    "value": "1,32E-02",
                    "module": "A3",
                    "scenario": null
                },
                {
                    "value": "3,12E-03",
                    "module": "A4",
                    "scenario": null
                },
                {
                    "value": "3,98E-03",
                    "module": "C1",
                    "scenario": null
                },
                {
                    "value": "1,56E-02",
                    "module": "C2",
                    "scenario": null
                },
                {
                    "value": "3,67E-03",
                    "module": "C3",
                    "scenario": null
                },
                {
                    "value": "0,00E+00",
                    "module": "C4",
                    "scenario": null
                },
                {
                    "value": "-1,56E-02",
                    "module": "D",
                    "scenario": null
                },
                {
                    "value": "9,18E-02",
                    "module": "A1A3",
                    "scenario": null
                }
            ]
        },
        {
            "parameter": "NHWD",
            "values": [
                {
                    "value": "4,42E+00",
                    "module": "A1",
                    "scenario": null
                },
                {
                    "value": "6,24E+00",
                    "module": "A2",
                    "scenario": null
                },
                {
                    "value": "1,12E-01",
                    "module": "A3",
                    "scenario": null
                },
                {
                    "value": "2,95E+00",
                    "module": "A4",
                    "scenario": null
                },
                {
                    "value": "1,60E-01",
                    "module": "C1",
                    "scenario": null
                },
                {
                    "value": "1,47E+01",
                    "module": "C2",
                    "scenario": null
                },
                {
                    "value": "1,16E-01",
                    "module": "C3",
                    "scenario": null
                },
                {
                    "value": "7,85E+02",
                    "module": "C4",
                    "scenario": null
                },
                {
                    "value": "-4,72E-01",
                    "module": "D",
                    "scenario": null
                },
                {
                    "value": "1,08E+01",
                    "module": "A1A3",
                    "scenario": null
                }
            ]
        },
        {
            "parameter": "RWD",
            "values": [
                {
                    "value": "3,00E-03",
                    "module": "A1",
                    "scenario": null
                },
                {
                    "value": "1,33E-03",
                    "module": "A2",
                    "scenario": null
                },
                {
                    "value": "1,82E-04",
                    "module": "A3",
                    "scenario": null
                },
                {
                    "value": "4,13E-04",
                    "module": "A4",
                    "scenario": null
                },
                {
                    "value": "9,38E-04",
                    "module": "C1",
                    "scenario": null
                },
                {
                    "value": "2,06E-03",
                    "module": "C2",
                    "scenario": null
                },
                {
                    "value": "3,89E-04",
                    "module": "C3",
                    "scenario": null
                },
                {
                    "value": "0,00E+00",
                    "module": "C4",
                    "scenario": null
                },
                {
                    "value": "-5,12E-04",
                    "module": "D",
                    "scenario": null
                },
                {
                    "value": "4,51E-03",
                    "module": "A1A3",
                    "scenario": null
                }
            ]
        }
    ],
    "end_of_life_flow": [
        {
            "parameter": "CRU",
            "values": [
                {
                    "value": "0,00E+00",
                    "module": "A1",
                    "scenario": null
                },
                {
                    "value": "0,00E+00",
                    "module": "A2",
                    "scenario": null
                },
                {
                    "value": "0,00E+00",
                    "module": "A3",
                    "scenario": null
                },
                {
                    "value": "0,00E+00",
                    "module": "A4",
                    "scenario": null
                },
                {
                    "value": "0,00E+00",
                    "module": "C1",
                    "scenario": null
                },
                {
                    "value": "0,00E+00",
                    "module": "C2",
                    "scenario": null
                },
                {
                    "value": "0,00E+00",
                    "module": "C3",
                    "scenario": null
                },
                {
                    "value": "0,00E+00",
                    "module": "C4",
                    "scenario": null
                },
                {
                    "value": "0,00E+00",
                    "module": "D",
                    "scenario": null
                },
                {
                    "value": "0,00E+00",
                    "module": "A1A3",
                    "scenario": null
                }
            ]
        },
        {
            "parameter": "MFR",
            "values": [
                {
                    "value": "4,85E-02",
                    "module": "A1",
                    "scenario": null
                },
                {
                    "value": "0,00E+00",
                    "module": "A2",
                    "scenario": null
                },
                {
                    "value": "1,38E-03",
                    "module": "A3",
                    "scenario": null
                },
                {
                    "value": "0,00E+00",
                    "module": "A4",
                    "scenario": null
                },
                {
                    "value": "0,00E+00",
                    "module": "C1",
                    "scenario": null
                },
                {
                    "value": "0,00E+00",
                    "module": "C2",
                    "scenario": null
                },
                {
                    "value": "1,67E+03",
                    "module": "C3",
                    "scenario": null
                },
                {
                    "value": "0,00E+00",
                    "module": "C4",
                    "scenario": null
                },
                {
                    "value": "0,00E+00",
                    "module": "D",
                    "scenario": null
                },
                {
                    "value": "4,98E-02",
                    "module": "A1A3",
                    "scenario": null
                }
            ]
        },
        {
            "parameter": "MER",
            "values": [
                {
                    "value": "2,64E-01",
                    "module": "A1",
                    "scenario": null
                },
                {
                    "value": "0,00E+00",
                    "module": "A2",
                    "scenario": null
                },
                {
                    "value": "6,41E-07",
                    "module": "A3",
                    "scenario": null
                },
                {
                    "value": "0,00E+00",
                    "module": "A4",
                    "scenario": null
                },
                {
                    "value": "0,00E+00",
                    "module": "C1",
                    "scenario": null
                },
                {
                    "value": "0,00E+00",
                    "module": "C2",
                    "scenario": null
                },
                {
                    "value": "0,00E+00",
                    "module": "C3",
                    "scenario": null
                },
                {
                    "value": "0,00E+00",
                    "module": "C4",
                    "scenario": null
                },
                {
                    "value": "0,00E+00",
                    "module": "D",
                    "scenario": null
                },
                {
                    "value": "2,64E-01",
                    "module": "A1A3",
                    "scenario": null
                }
            ]
        },
        {
            "parameter": "EEE",
            "values": [
                {
                    "value": "3,57E-02",
                    "module": "A1",
                    "scenario": null
                },
                {
                    "value": "0,00E+00",
                    "module": "A2",
                    "scenario": null
                },
                {
                    "value": "2,58E-02",
                    "module": "A3",
                    "scenario": null
                },
                {
                    "value": "0,00E+00",
                    "module": "A4",
                    "scenario": null
                },
                {
                    "value": "0,00E+00",
                    "module": "C1",
                    "scenario": null
                },
                {
                    "value": "0,00E+00",
                    "module": "C2",
                    "scenario": null
                },
                {
                    "value": "0,00E+00",
                    "module": "C3",
                    "scenario": null
                },
                {
                    "value": "0,00E+00",
                    "module": "C4",
                    "scenario": null
                },
                {
                    "value": "0,00E+00",
                    "module": "D",
                    "scenario": null
                },
                {
                    "value": "6,15E-02",
                    "module": "A1A3",
                    "scenario": null
                }
            ]
        },
        {
            "parameter": "EET",
            "values": [
                {
                    "value": "5,41E-01",
                    "module": "A1",
                    "scenario": null
                },
                {
                    "value": "0,00E+00",
                    "module": "A2",
                    "scenario": null
                },
                {
                    "value": "3,90E-01",
                    "module": "A3",
                    "scenario": null
                },
                {
                    "value": "0,00E+00",
                    "module": "A4",
                    "scenario": null
                },
                {
                    "value": "0,00E+00",
                    "module": "C1",
                    "scenario": null
                },
                {
                    "value": "0,00E+00",
                    "module": "C2",
                    "scenario": null
                },
                {
                    "value": "0,00E+00",
                    "module": "C3",
                    "scenario": null
                },
                {
                    "value": "0,00E+00",
                    "module": "C4",
                    "scenario": null
                },
                {
                    "value": "0,00E+00",
                    "module": "D",
                    "scenario": null
                },
                {
                    "value": "9,31E-01",
                    "module": "A1A3",
                    "scenario": null
                }
            ]
        }
    ]
}