{
    "product_name": "PE DL FIBERKABELR\u00d8R 25MM",
    "epd_id": "NEPD-3332-1971-NO",
    "compliance": [
        "EN 15804",
        "ISO 14025",
        "ISO 21930"
    ],
    "producer_name": "Elektroskandia Norge AS",
    "environmental_impact": [
        {
            "parameter": "GWP-total",
            "values": [
                {
                    "value": "2,72E-01",
                    "module": "A1-A3",
                    "scenario": null
                },
                {
                    "value": "9,39E-03",
                    "module": "A4",
                    "scenario": null
                },
                {
                    "value": "1,22E-03",
                    "module": "A5",
                    "scenario": null
                },
                {
                    "value": "1,90E-03",
                    "module": "C2",
                    "scenario": null
                },
                {
                    "value": "4,20E-01",
                    "module": "C3",
                    "scenario": null
                },
                {
                    "value": "3,55E-04",
                    "module": "C4",
                    "scenario": null
                },
                {
                    "value": "-3,15E-02",
                    "module": "D",
                    "scenario": null
                }
            ]
        },
        {
            "parameter": "ODP",
            "values": [
                {
                    "value": "8,97E-09",
                    "module": "A1-A3",
                    "scenario": null
                },
                {
                    "value": "1,74E-09",
                    "module": "A4",
                    "scenario": null
                },
                {
                    "value": "1,39E-10",
                    "module": "A5",
                    "scenario": null
                },
                {
                    "value": "3,57E-10",
                    "module": "C2",
                    "scenario": null
                },
                {
                    "value": "4,00E-10",
                    "module": "C3",
                    "scenario": null
                },
                {
                    "value": "2,70E-11",
                    "module": "C4",
                    "scenario": null
                },
                {
                    "value": "-6,82E-09",
                    "module": "D",
                    "scenario": null
                }
            ]
        },
        {
            "parameter": "AP",
            "values": [
                {
                    "value": "8,58E-04",
                    "module": "A1-A3",
                    "scenario": null
                },
                {
                    "value": "2,34E-05",
                    "module": "A4",
                    "scenario": null
                },
                {
                    "value": "6,38E-06",
                    "module": "A5",
                    "scenario": null
                },
                {
                    "value": "4,46E-06",
                    "module": "C2",
                    "scenario": null
                },
                {
                    "value": "3,76E-05",
                    "module": "C3",
                    "scenario": null
                },
                {
                    "value": "8,63E-07",
                    "module": "C4",
                    "scenario": null
                },
                {
                    "value": "-1,54E-04",
                    "module": "D",
                    "scenario": null
                }
            ]
        },
        {
            "parameter": "EP",
            "values": [
                {
                    "value": "8,22E-05",
                    "module": "A1-A3",
                    "scenario": null
                },
                {
                    "value": "3,17E-06",
                    "module": "A4",
                    "scenario": null
                },
                {
                    "value": "1,64E-06",
                    "module": "A5",
                    "scenario": null
                },
                {
                    "value": "5,85E-07",
                    "module": "C2",
                    "scenario": null
                },
                {
                    "value": "1,16E-05",
                    "module": "C3",
                    "scenario": null
                },
                {
                    "value": "1,46E-07",
                    "module": "C4",
                    "scenario": null
                },
                {
                    "value": "-3,98E-05",
                    "module": "D",
                    "scenario": null
                }
            ]
        },
        {
            "parameter": "POCP",
            "values": [
                {
                    "value": "8,55E-05",
                    "module": "A1-A3",
                    "scenario": null
                },
                {
                    "value": "1,50E-06",
                    "module": "A4",
                    "scenario": null
                },
                {
                    "value": "2,49E-07",
                    "module": "A5",
                    "scenario": null
                },
                {
                    "value": "2,87E-07",
                    "module": "C2",
                    "scenario": null
                },
                {
                    "value": "6,63E-07",
                    "module": "C3",
                    "scenario": null
                },
                {
                    "value": "3,97E-08",
                    "module": "C4",
                    "scenario": null
                },
                {
                    "value": "-2,90E-05",
                    "module": "D",
                    "scenario": null
                }
            ]
        },
        {
            "parameter": "ADPE",
            "values": [
                {
                    "value": "9,04E-08",
                    "module": "A1-A3",
                    "scenario": null
                },
                {
                    "value": "2,97E-08",
                    "module": "A4",
                    "scenario": null
                },
                {
                    "value": "2,14E-09",
                    "module": "A5",
                    "scenario": null
                },
                {
                    "value": "5,89E-09",
                    "module": "C2",
                    "scenario": null
                },
                {
                    "value": "2,49E-09",
                    "module": "C3",
                    "scenario": null
                },
                {
                    "value": "5,00E-12",
                    "module": "C4",
                    "scenario": null
                },
                {
                    "value": "-2,62E-07",
                    "module": "D",
                    "scenario": null
                }
            ]
        },
        {
            "parameter": "ADPF",
            "values": [
                {
                    "value": "9,33E+00",
                    "module": "A1-A3",
                    "scenario": null
                },
                {
                    "value": "1,40E-01",
                    "module": "A4",
                    "scenario": null
                },
                {
                    "value": "1,46E-02",
                    "module": "A5",
                    "scenario": null
                },
                {
                    "value": "2,86E-02",
                    "module": "C2",
                    "scenario": null
                },
                {
                    "value": "3,05E-02",
                    "module": "C3",
                    "scenario": null
                },
                {
                    "value": "2,61E-03",
                    "module": "C4",
                    "scenario": null
                },
                {
                    "value": "-3,87E-01",
                    "module": "D",
                    "scenario": null
                }
            ]
        }
    ],
    "additional_environmental_impact": [],
    "resource_use": [
        {
            "parameter": "PERE",
            "values": [
                {
                    "value": "6,38E-01",
                    "module": "A1-A3",
                    "scenario": null
                },
                {
                    "value": "1,20E-02",
                    "module": "A4",
                    "scenario": null
                },
                {
                    "value": "3,35E-01",
                    "module": "A5",
                    "scenario": null
                },
                {
                    "value": "4,23E-04",
                    "module": "C2",
                    "scenario": null
                },
                {
                    "value": "1,41E-03",
                    "module": "C3",
                    "scenario": null
                },
                {
                    "value": "1,82E-04",
                    "module": "C4",
                    "scenario": null
                },
                {
                    "value": "-1,63E+00",
                    "module": "D",
                    "scenario": null
                }
            ]
        },
        {
            "parameter": "PERM",
            "values": [
                {
                    "value": "0,00E+00",
                    "module": "A1-A3",
                    "scenario": null
                },
                {
                    "value": "0,00E+00",
                    "module": "A4",
                    "scenario": null
                },
                {
                    "value": "0,00E+00",
                    "module": "A5",
                    "scenario": null
                },
                {
                    "value": "0,00E+00",
                    "module": "C2",
                    "scenario": null
                },
                {
                    "value": "0,00E+00",
                    "module": "C3",
                    "scenario": null
                },
                {
                    "value": "0,00E+00",
                    "module": "C4",
                    "scenario": null
                },
                {
                    "value": "0,00E+00",
                    "module": "D",
                    "scenario": null
                }
            ]
        },
        {
            "parameter": "PERT",
            "values": [
                {
                    "value": "6,38E-01",
                    "module": "A1-A3",
                    "scenario": null
                },
                {
                    "value": "1,20E-02",
                    "module": "A4",
                    "scenario": null
                },
                {
                    "value": "3,35E-01",
                    "module": "A5",
                    "scenario": null
                },
                {
                    "value": "4,23E-04",
                    "module": "C2",
                    "scenario": null
                },
                {
                    "value": "1,41E-03",
                    "module": "C3",
                    "scenario": null
                },
                {
                    "value": "1,82E-04",
                    "module": "C4",
                    "scenario": null
                },
                {
                    "value": "-1,63E+00",
                    "module": "D",
                    "scenario": null
                }
            ]
        },
        {
            "parameter": "PENRE",
            "values": [
                {
                    "value": "3,75E+00",
                    "module": "A1-A3",
                    "scenario": null
                },
                {
                    "value": "1,44E-01",
                    "module": "A4",
                    "scenario": null
                },
                {
                    "value": "1,59E-02",
                    "module": "A5",
                    "scenario": null
                },
                {
                    "value": "2,93E-02",
                    "module": "C2",
                    "scenario": null
                },
                {
                    "value": "3,32E-02",
                    "module": "C3",
                    "scenario": null
                },
                {
                    "value": "2,86E-03",
                    "module": "C4",
                    "scenario": null
                },
                {
                    "value": "-8,80E-01",
                    "module": "D",
                    "scenario": null
                }
            ]
        },
        {
            "parameter": "PENRM",
            "values": [
                {
                    "value": "6,35E+00",
                    "module": "A1-A3",
                    "scenario": null
                },
                {
                    "value": "0,00E+00",
                    "module": "A4",
                    "scenario": null
                },
                {
                    "value": "0,00E+00",
                    "module": "A5",
                    "scenario": null
                },
                {
                    "value": "0,00E+00",
                    "module": "C2",
                    "scenario": null
                },
                {
                    "value": "0,00E+00",
                    "module": "C3",
                    "scenario": null
                },
                {
                    "value": "0,00E+00",
                    "module": "C4",
                    "scenario": null
                },
                {
                    "value": "0,00E+00",
                    "module": "D",
                    "scenario": null
                }
            ]
        },
        {
            "parameter": "PENRT",
            "values": [
                {
                    "value": "1,01E+01",
                    "module": "A1-A3",
                    "scenario": null
                },
                {
                    "value": "1,44E-01",
                    "module": "A4",
                    "scenario": null
                },
                {
                    "value": "1,59E-02",
                    "module": "A5",
                    "scenario": null
                },
                {
                    "value": "2,93E-02",
                    "module": "C2",
                    "scenario": null
                },
                {
                    "value": "3,32E-02",
                    "module": "C3",
                    "scenario": null
                },
                {
                    "value": "2,86E-03",
                    "module": "C4",
                    "scenario": null
                },
                {
                    "value": "-8,80E-01",
                    "module": "D",
                    "scenario": null
                }
            ]
        },
        {
            "parameter": "SM",
            "values": [
                {
                    "value": "0,00E+00",
                    "module": "A1-A3",
                    "scenario": null
                },
                {
                    "value": "0,00E+00",
                    "module": "A4",
                    "scenario": null
                },
                {
                    "value": "0,00E+00",
                    "module": "A5",
                    "scenario": null
                },
                {
                    "value": "0,00E+00",
                    "module": "C2",
                    "scenario": null
                },
                {
                    "value": "0,00E+00",
                    "module": "C3",
                    "scenario": null
                },
                {
                    "value": "0,00E+00",
                    "module": "C4",
                    "scenario": null
                },
                {
                    "value": "0,00E+00",
                    "module": "D",
                    "scenario": null
                }
            ]
        },
        {
            "parameter": "RSF",
            "values": [
                {
                    "value": "8,16E-05",
                    "module": "A1-A3",
                    "scenario": null
                },
                {
                    "value": "0,00E+00",
                    "module": "A4",
                    "scenario": null
                },
                {
                    "value": "0,00E+00",
                    "module": "A5",
                    "scenario": null
                },
                {
                    "value": "0,00E+00",
                    "module": "C2",
                    "scenario": null
                },
                {
                    "value": "0,00E+00",
                    "module": "C3",
                    "scenario": null
                },
                {
                    "value": "0,00E+00",
                    "module": "C4",
                    "scenario": null
                },
                {
                    "value": "-9,38E-05",
                    "module": "D",
                    "scenario": null
                }
            ]
        },
        {
            "parameter": "NRSF",
            "values": [
                {
                    "value": "0,00E+00",
                    "module": "A1-A3",
                    "scenario": null
                },
                {
                    "value": "0,00E+00",
                    "module": "A4",
                    "scenario": null
                },
                {
                    "value": "0,00E+00",
                    "module": "A5",
                    "scenario": null
                },
                {
                    "value": "0,00E+00",
                    "module": "C2",
                    "scenario": null
                },
                {
                    "value": "0,00E+00",
                    "module": "C3",
                    "scenario": null
                },
                {
                    "value": "0,00E+00",
                    "module": "C4",
                    "scenario": null
                },
                {
                    "value": "0,00E+00",
                    "module": "D",
                    "scenario": null
                }
            ]
        },
        {
            "parameter": "FW",
            "values": [
                {
                    "value": "2,21E-03",
                    "module": "A1-A3",
                    "scenario": null
                },
                {
                    "value": "3,02E-05",
                    "module": "A4",
                    "scenario": null
                },
                {
                    "value": "8,92E-06",
                    "module": "A5",
                    "scenario": null
                },
                {
                    "value": "5,54E-06",
                    "module": "C2",
                    "scenario": null
                },
                {
                    "value": "2,60E-04",
                    "module": "C3",
                    "scenario": null
                },
                {
                    "value": "2,80E-06",
                    "module": "C4",
                    "scenario": null
                },
                {
                    "value": "-2,63E-04",
                    "module": "D",
                    "scenario": null
                }
            ]
        }
    ],
    "end_of_life_waste": [
        {
            "parameter": "HWD",
            "values": [
                {
                    "value": "1,34E-06",
                    "module": "A1-A3",
                    "scenario": null
                },
                {
                    "value": "9,47E-08",
                    "module": "A4",
                    "scenario": null
                },
                {
                    "value": "1,87E-08",
                    "module": "A5",
                    "scenario": null
                },
                {
                    "value": "1,73E-08",
                    "module": "C2",
                    "scenario": null
                },
                {
                    "value": "2,91E-07",
                    "module": "C3",
                    "scenario": null
                },
                {
                    "value": "3,21E-09",
                    "module": "C4",
                    "scenario": null
                },
                {
                    "value": "-8,16E-07",
                    "module": "D",
                    "scenario": null
                }
            ]
        },
        {
            "parameter": "NHWD",
            "values": [
                {
                    "value": "4,02E-02",
                    "module": "A1-A3",
                    "scenario": null
                },
                {
                    "value": "7,83E-03",
                    "module": "A4",
                    "scenario": null
                },
                {
                    "value": "1,14E-03",
                    "module": "A5",
                    "scenario": null
                },
                {
                    "value": "1,57E-03",
                    "module": "C2",
                    "scenario": null
                },
                {
                    "value": "1,11E-03",
                    "module": "C3",
                    "scenario": null
                },
                {
                    "value": "7,25E-03",
                    "module": "C4",
                    "scenario": null
                },
                {
                    "value": "-1,79E-02",
                    "module": "D",
                    "scenario": null
                }
            ]
        },
        {
            "parameter": "RWD",
            "values": [
                {
                    "value": "6,94E-06",
                    "module": "A1-A3",
                    "scenario": null
                },
                {
                    "value": "9,83E-07",
                    "module": "A4",
                    "scenario": null
                },
                {
                    "value": "7,98E-08",
                    "module": "A5",
                    "scenario": null
                },
                {
                    "value": "2,01E-07",
                    "module": "C2",
                    "scenario": null
                },
                {
                    "value": "8,13E-08",
                    "module": "C3",
                    "scenario": null
                },
                {
                    "value": "1,71E-08",
                    "module": "C4",
                    "scenario": null
                },
                {
                    "value": "-8,25E-06",
                    "module": "D",
                    "scenario": null
                }
            ]
        }
    ],
    "end_of_life_flow": [
        {
            "parameter": "CRU",
            "values": [
                {
                    "value": "0,00E+00",
                    "module": "A1-A3",
                    "scenario": null
                },
                {
                    "value": "0,00E+00",
                    "module": "A4",
                    "scenario": null
                },
                {
                    "value": "0,00E+00",
                    "module": "A5",
                    "scenario": null
                },
                {
                    "value": "0,00E+00",
                    "module": "C2",
                    "scenario": null
                },
                {
                    "value": "0,00E+00",
                    "module": "C3",
                    "scenario": null
                },
                {
                    "value": "0,00E+00",
                    "module": "C4",
                    "scenario": null
                },
                {
                    "value": "0,00E+00",
                    "module": "D",
                    "scenario": null
                }
            ]
        },
        {
            "parameter": "MFR",
            "values": [
                {
                    "value": "9,89E-04",
                    "module": "A1-A3",
                    "scenario": null
                },
                {
                    "value": "0,00E+00",
                    "module": "A4",
                    "scenario": null
                },
                {
                    "value": "1,34E-02",
                    "module": "A5",
                    "scenario": null
                },
                {
                    "value": "0,00E+00",
                    "module": "C2",
                    "scenario": null
                },
                {
                    "value": "0,00E+00",
                    "module": "C3",
                    "scenario": null
                },
                {
                    "value": "0,00E+00",
                    "module": "C4",
                    "scenario": null
                },
                {
                    "value": "0,00E+00",
                    "module": "D",
                    "scenario": null
                }
            ]
        },
        {
            "parameter": "MER",
            "values": [
                {
                    "value": "1,61E-04",
                    "module": "A1-A3",
                    "scenario": null
                },
                {
                    "value": "0,00E+00",
                    "module": "A4",
                    "scenario": null
                },
                {
                    "value": "2,39E-02",
                    "module": "A5",
                    "scenario": null
                },
                {
                    "value": "0,00E+00",
                    "module": "C2",
                    "scenario": null
                },
                {
                    "value": "1,40E-01",
                    "module": "C3",
                    "scenario": null
                },
                {
                    "value": "0,00E+00",
                    "module": "C4",
                    "scenario": null
                },
                {
                    "value": "0,00E+00",
                    "module": "D",
                    "scenario": null
                }
            ]
        },
        {
            "parameter": "EEE",
            "values": [
                {
                    "value": "1,45E-04",
                    "module": "A1-A3",
                    "scenario": null
                },
                {
                    "value": "0,00E+00",
                    "module": "A4",
                    "scenario": null
                },
                {
                    "value": "1,79E-02",
                    "module": "A5",
                    "scenario": null
                },
                {
                    "value": "0,00E+00",
                    "module": "C2",
                    "scenario": null
                },
                {
                    "value": "4,76E-01",
                    "module": "C3",
                    "scenario": null
                },
                {
                    "value": "0,00E+00",
                    "module": "C4",
                    "scenario": null
                },
                {
                    "value": "0,00E+00",
                    "module": "D",
                    "scenario": null
                }
            ]
        },
        {
            "parameter": "EET",
            "values": [
                {
                    "value": "1,59E-03",
                    "module": "A1-A3",
                    "scenario": null
                },
                {
                    "value": "0,00E+00",
                    "module": "A4",
                    "scenario": null
                },
                {
                    "value": "1,97E-01",
                    "module": "A5",
                    "scenario": null
                },
                {
                    "value": "0,00E+00",
                    "module": "C2",
                    "scenario": null
                },
                {
                    "value": "3,27E+00",
                    "module": "C3",
                    "scenario": null
                },
                {
                    "value": "0,00E+00",
                    "module": "C4",
                    "scenario": null
                },
                {
                    "value": "0,00E+00",
                    "module": "D",
                    "scenario": null
                }
            ]
        }
    ]
}