{
    "product_name": "G6542C00 C30/37 F4 Dmax16 XC4, XD1, XF1, XA1",
    "epd_id": "NEPD-10049-10049-2",
    "compliance": [
        "EN 15804+A2",
        "ISO 14025",
        "ISO 21930"
    ],
    "producer_name": "SCHWENK Zement GmbH & Co. KG",
    "environmental_impact": [
        {
            "parameter": "GWP-total",
            "values": [
                {
                    "value": "1,39E+02",
                    "module": "A1-A3",
                    "scenario": null
                },
                {
                    "value": "4,91E+00",
                    "module": "A4",
                    "scenario": null
                },
                {
                    "value": "1,13E+01",
                    "module": "A5",
                    "scenario": null
                },
                {
                    "value": "-5,48E+00",
                    "module": "B1",
                    "scenario": null
                },
                {
                    "value": "1,45E+01",
                    "module": "C1",
                    "scenario": null
                },
                {
                    "value": "1,23E+01",
                    "module": "C2",
                    "scenario": null
                },
                {
                    "value": "1,35E+01",
                    "module": "C3",
                    "scenario": null
                },
                {
                    "value": "1,04E+00",
                    "module": "C4",
                    "scenario": null
                },
                {
                    "value": "-4,50E+00",
                    "module": "D",
                    "scenario": null
                }
            ]
        },
        {
            "parameter": "GWP-fossil",
            "values": [
                {
                    "value": "1,37E+02",
                    "module": "A1-A3",
                    "scenario": null
                },
                {
                    "value": "4,91E+00",
                    "module": "A4",
                    "scenario": null
                },
                {
                    "value": "1,06E+01",
                    "module": "A5",
                    "scenario": null
                },
                {
                    "value": "-5,48E+00",
                    "module": "B1",
                    "scenario": null
                },
                {
                    "value": "1,45E+01",
                    "module": "C1",
                    "scenario": null
                },
                {
                    "value": "1,23E+01",
                    "module": "C2",
                    "scenario": null
                },
                {
                    "value": "1,35E+01",
                    "module": "C3",
                    "scenario": null
                },
                {
                    "value": "1,04E+00",
                    "module": "C4",
                    "scenario": null
                },
                {
                    "value": "-4,38E+00",
                    "module": "D",
                    "scenario": null
                }
            ]
        },
        {
            "parameter": "GWP-biogenic",
            "values": [
                {
                    "value": "1,58E+00",
                    "module": "A1-A3",
                    "scenario": null
                },
                {
                    "value": "2,46E-03",
                    "module": "A4",
                    "scenario": null
                },
                {
                    "value": "6,82E-01",
                    "module": "A5",
                    "scenario": null
                },
                {
                    "value": "0,00E+00",
                    "module": "B1",
                    "scenario": null
                },
                {
                    "value": "1,45E-03",
                    "module": "C1",
                    "scenario": null
                },
                {
                    "value": "6,16E-03",
                    "module": "C2",
                    "scenario": null
                },
                {
                    "value": "1,35E-03",
                    "module": "C3",
                    "scenario": null
                },
                {
                    "value": "1,07E-04",
                    "module": "C4",
                    "scenario": null
                },
                {
                    "value": "-1,20E-01",
                    "module": "D",
                    "scenario": null
                }
            ]
        },
        {
            "parameter": "GWP-luluc",
            "values": [
                {
                    "value": "3,55E-02",
                    "module": "A1-A3",
                    "scenario": null
                },
                {
                    "value": "1,74E-03",
                    "module": "A4",
                    "scenario": null
                },
                {
                    "value": "4,13E-03",
                    "module": "A5",
                    "scenario": null
                },
                {
                    "value": "0,00E+00",
                    "module": "B1",
                    "scenario": null
                },
                {
                    "value": "1,26E-03",
                    "module": "C1",
                    "scenario": null
                },
                {
                    "value": "4,36E-03",
                    "module": "C2",
                    "scenario": null
                },
                {
                    "value": "1,17E-03",
                    "module": "C3",
                    "scenario": null
                },
                {
                    "value": "5,39E-04",
                    "module": "C4",
                    "scenario": null
                },
                {
                    "value": "-4,93E-04",
                    "module": "D",
                    "scenario": null
                }
            ]
        },
        {
            "parameter": "ODP",
            "values": [
                {
                    "value": "5,93E-07",
                    "module": "A1-A3",
                    "scenario": null
                },
                {
                    "value": "1,02E-07",
                    "module": "A4",
                    "scenario": null
                },
                {
                    "value": "1,28E-07",
                    "module": "A5",
                    "scenario": null
                },
                {
                    "value": "0,00E+00",
                    "module": "B1",
                    "scenario": null
                },
                {
                    "value": "2,22E-07",
                    "module": "C1",
                    "scenario": null
                },
                {
                    "value": "2,56E-07",
                    "module": "C2",
                    "scenario": null
                },
                {
                    "value": "2,07E-07",
                    "module": "C3",
                    "scenario": null
                },
                {
                    "value": "3,00E-08",
                    "module": "C4",
                    "scenario": null
                },
                {
                    "value": "-6,18E-08",
                    "module": "D",
                    "scenario": null
                }
            ]
        },
        {
            "parameter": "AP",
            "values": [
                {
                    "value": "2,42E-01",
                    "module": "A1-A3",
                    "scenario": null
                },
                {
                    "value": "1,16E-02",
                    "module": "A4",
                    "scenario": null
                },
                {
                    "value": "6,36E-02",
                    "module": "A5",
                    "scenario": null
                },
                {
                    "value": "0,00E+00",
                    "module": "B1",
                    "scenario": null
                },
                {
                    "value": "1,31E-01",
                    "module": "C1",
                    "scenario": null
                },
                {
                    "value": "2,90E-02",
                    "module": "C2",
                    "scenario": null
                },
                {
                    "value": "1,22E-01",
                    "module": "C3",
                    "scenario": null
                },
                {
                    "value": "7,35E-03",
                    "module": "C4",
                    "scenario": null
                },
                {
                    "value": "-3,78E-02",
                    "module": "D",
                    "scenario": null
                }
            ]
        },
        {
            "parameter": "POCP",
            "values": [
                {
                    "value": "2,51E-01",
                    "module": "A1-A3",
                    "scenario": null
                },
                {
                    "value": "2,01E-02",
                    "module": "A4",
                    "scenario": null
                },
                {
                    "value": "9,18E-02",
                    "module": "A5",
                    "scenario": null
                },
                {
                    "value": "0,00E+00",
                    "module": "B1",
                    "scenario": null
                },
                {
                    "value": "1,98E-01",
                    "module": "C1",
                    "scenario": null
                },
                {
                    "value": "5,03E-02",
                    "module": "C2",
                    "scenario": null
                },
                {
                    "value": "1,85E-01",
                    "module": "C3",
                    "scenario": null
                },
                {
                    "value": "1,10E-02",
                    "module": "C4",
                    "scenario": null
                },
                {
                    "value": "-5,00E-02",
                    "module": "D",
                    "scenario": null
                }
            ]
        },
        {
            "parameter": "ADPE",
            "values": [
                {
                    "value": "6,96E-04",
                    "module": "A1-A3",
                    "scenario": null
                },
                {
                    "value": "1,40E-05",
                    "module": "A4",
                    "scenario": null
                },
                {
                    "value": "1,71E-05",
                    "module": "A5",
                    "scenario": null
                },
                {
                    "value": "0,00E+00",
                    "module": "B1",
                    "scenario": null
                },
                {
                    "value": "5,21E-06",
                    "module": "C1",
                    "scenario": null
                },
                {
                    "value": "3,51E-05",
                    "module": "C2",
                    "scenario": null
                },
                {
                    "value": "4,84E-06",
                    "module": "C3",
                    "scenario": null
                },
                {
                    "value": "1,65E-06",
                    "module": "C4",
                    "scenario": null
                },
                {
                    "value": "-4,49E-05",
                    "module": "D",
                    "scenario": null
                }
            ]
        },
        {
            "parameter": "ADPF",
            "values": [
                {
                    "value": "1,10E+03",
                    "module": "A1-A3",
                    "scenario": null
                },
                {
                    "value": "7,37E+01",
                    "module": "A4",
                    "scenario": null
                },
                {
                    "value": "1,27E+02",
                    "module": "A5",
                    "scenario": null
                },
                {
                    "value": "0,00E+00",
                    "module": "B1",
                    "scenario": null
                },
                {
                    "value": "1,90E+02",
                    "module": "C1",
                    "scenario": null
                },
                {
                    "value": "1,84E+02",
                    "module": "C2",
                    "scenario": null
                },
                {
                    "value": "1,77E+02",
                    "module": "C3",
                    "scenario": null
                },
                {
                    "value": "2,54E+01",
                    "module": "C4",
                    "scenario": null
                },
                {
                    "value": "-6,39E+01",
                    "module": "D",
                    "scenario": null
                }
            ]
        },
        {
            "parameter": "WDP",
            "values": [
                {
                    "value": "8,11E+00",
                    "module": "A1-A3",
                    "scenario": null
                },
                {
                    "value": "3,70E-01",
                    "module": "A4",
                    "scenario": null
                },
                {
                    "value": "6,96E-01",
                    "module": "A5",
                    "scenario": null
                },
                {
                    "value": "0,00E+00",
                    "module": "B1",
                    "scenario": null
                },
                {
                    "value": "4,65E-01",
                    "module": "C1",
                    "scenario": null
                },
                {
                    "value": "9,25E-01",
                    "module": "C2",
                    "scenario": null
                },
                {
                    "value": "4,33E-01",
                    "module": "C3",
                    "scenario": null
                },
                {
                    "value": "7,11E-02",
                    "module": "C4",
                    "scenario": null
                },
                {
                    "value": "-3,08E+00",
                    "module": "D",
                    "scenario": null
                }
            ]
        },
        {
            "parameter": "EP-freshwater",
            "values": [
                {
                    "value": "2,17E-02",
                    "module": "A1-A3",
                    "scenario": null
                },
                {
                    "value": "3,45E-04",
                    "module": "A4",
                    "scenario": null
                },
                {
                    "value": "2,68E-03",
                    "module": "A5",
                    "scenario": null
                },
                {
                    "value": "0,00E+00",
                    "module": "B1",
                    "scenario": null
                },
                {
                    "value": "4,23E-04",
                    "module": "C1",
                    "scenario": null
                },
                {
                    "value": "8,64E-04",
                    "module": "C2",
                    "scenario": null
                },
                {
                    "value": "3,94E-04",
                    "module": "C3",
                    "scenario": null
                },
                {
                    "value": "8,61E-05",
                    "module": "C4",
                    "scenario": null
                },
                {
                    "value": "-1,93E-04",
                    "module": "D",
                    "scenario": null
                }
            ]
        },
        {
            "parameter": "EP-marine",
            "values": [
                {
                    "value": "7,67E-02",
                    "module": "A1-A3",
                    "scenario": null
                },
                {
                    "value": "3,04E-03",
                    "module": "A4",
                    "scenario": null
                },
                {
                    "value": "3,33E-02",
                    "module": "A5",
                    "scenario": null
                },
                {
                    "value": "0,00E+00",
                    "module": "B1",
                    "scenario": null
                },
                {
                    "value": "6,08E-02",
                    "module": "C1",
                    "scenario": null
                },
                {
                    "value": "7,60E-03",
                    "module": "C2",
                    "scenario": null
                },
                {
                    "value": "5,66E-02",
                    "module": "C3",
                    "scenario": null
                },
                {
                    "value": "2,80E-03",
                    "module": "C4",
                    "scenario": null
                },
                {
                    "value": "-1,50E-02",
                    "module": "D",
                    "scenario": null
                }
            ]
        },
        {
            "parameter": "EP-terrestrial",
            "values": [
                {
                    "value": "9,71E-01",
                    "module": "A1-A3",
                    "scenario": null
                },
                {
                    "value": "3,29E-02",
                    "module": "A4",
                    "scenario": null
                },
                {
                    "value": "3,07E-01",
                    "module": "A5",
                    "scenario": null
                },
                {
                    "value": "0,00E+00",
                    "module": "B1",
                    "scenario": null
                },
                {
                    "value": "6,66E-01",
                    "module": "C1",
                    "scenario": null
                },
                {
                    "value": "8,22E-02",
                    "module": "C2",
                    "scenario": null
                },
                {
                    "value": "6,19E-01",
                    "module": "C3",
                    "scenario": null
                },
                {
                    "value": "3,06E-02",
                    "module": "C4",
                    "scenario": null
                },
                {
                    "value": "-1,75E-01",
                    "module": "D",
                    "scenario": null
                }
            ]
        },
        {
            "parameter": "GWP-IOBC",
            "values": []
        }
    ],
    "additional_environmental_impact": [
        {
            "parameter": "PM",
            "values": [
                {
                    "value": "3,66E-06",
                    "module": "A1-A3",
                    "scenario": null
                },
                {
                    "value": "4,78E-07",
                    "module": "A4",
                    "scenario": null
                },
                {
                    "value": "1,68E-06",
                    "module": "A5",
                    "scenario": null
                },
                {
                    "value": "0,00E+00",
                    "module": "B1",
                    "scenario": null
                },
                {
                    "value": "2,11E-05",
                    "module": "C1",
                    "scenario": null
                },
                {
                    "value": "1,20E-06",
                    "module": "C2",
                    "scenario": null
                },
                {
                    "value": "1,99E-05",
                    "module": "C3",
                    "scenario": null
                },
                {
                    "value": "1,67E-07",
                    "module": "C4",
                    "scenario": null
                },
                {
                    "value": "-1,04E-06",
                    "module": "D",
                    "scenario": null
                }
            ]
        },
        {
            "parameter": "ETP-fw",
            "values": [
                {
                    "value": "1,50E+02",
                    "module": "A1-A3",
                    "scenario": null
                },
                {
                    "value": "1,75E+01",
                    "module": "A4",
                    "scenario": null
                },
                {
                    "value": "3,37E+01",
                    "module": "A5",
                    "scenario": null
                },
                {
                    "value": "0,00E+00",
                    "module": "B1",
                    "scenario": null
                },
                {
                    "value": "2,69E+01",
                    "module": "C1",
                    "scenario": null
                },
                {
                    "value": "4,36E+01",
                    "module": "C2",
                    "scenario": null
                },
                {
                    "value": "2,50E+01",
                    "module": "C3",
                    "scenario": null
                },
                {
                    "value": "3,48E+00",
                    "module": "C4",
                    "scenario": null
                },
                {
                    "value": "-3,16E+01",
                    "module": "D",
                    "scenario": null
                }
            ]
        },
        {
            "parameter": "HTP-c",
            "values": [
                {
                    "value": "1,99E-07",
                    "module": "A1-A3",
                    "scenario": null
                },
                {
                    "value": "3,14E-08",
                    "module": "A4",
                    "scenario": null
                },
                {
                    "value": "3,49E-08",
                    "module": "A5",
                    "scenario": null
                },
                {
                    "value": "0,00E+00",
                    "module": "B1",
                    "scenario": null
                },
                {
                    "value": "5,68E-08",
                    "module": "C1",
                    "scenario": null
                },
                {
                    "value": "7,85E-08",
                    "module": "C2",
                    "scenario": null
                },
                {
                    "value": "5,28E-08",
                    "module": "C3",
                    "scenario": null
                },
                {
                    "value": "4,69E-09",
                    "module": "C4",
                    "scenario": null
                },
                {
                    "value": "-7,13E-08",
                    "module": "D",
                    "scenario": null
                }
            ]
        },
        {
            "parameter": "HTP-nc",
            "values": [
                {
                    "value": "2,15E-06",
                    "module": "A1-A3",
                    "scenario": null
                },
                {
                    "value": "4,86E-08",
                    "module": "A4",
                    "scenario": null
                },
                {
                    "value": "7,99E-08",
                    "module": "A5",
                    "scenario": null
                },
                {
                    "value": "0,00E+00",
                    "module": "B1",
                    "scenario": null
                },
                {
                    "value": "2,58E-08",
                    "module": "C1",
                    "scenario": null
                },
                {
                    "value": "1,21E-07",
                    "module": "C2",
                    "scenario": null
                },
                {
                    "value": "2,40E-08",
                    "module": "C3",
                    "scenario": null
                },
                {
                    "value": "4,57E-09",
                    "module": "C4",
                    "scenario": null
                },
                {
                    "value": "-4,15E-08",
                    "module": "D",
                    "scenario": null
                }
            ]
        },
        {
            "parameter": "SQP",
            "values": [
                {
                    "value": "3,63E+02",
                    "module": "A1-A3",
                    "scenario": null
                },
                {
                    "value": "7,41E+01",
                    "module": "A4",
                    "scenario": null
                },
                {
                    "value": "2,97E+01",
                    "module": "A5",
                    "scenario": null
                },
                {
                    "value": "0,00E+00",
                    "module": "B1",
                    "scenario": null
                },
                {
                    "value": "1,33E+01",
                    "module": "C1",
                    "scenario": null
                },
                {
                    "value": "1,85E+02",
                    "module": "C2",
                    "scenario": null
                },
                {
                    "value": "1,24E+01",
                    "module": "C3",
                    "scenario": null
                },
                {
                    "value": "5,00E+01",
                    "module": "C4",
                    "scenario": null
                },
                {
                    "value": "-1,44E+02",
                    "module": "D",
                    "scenario": null
                }
            ]
        },
        {
            "parameter": "IRP",
            "values": [
                {
                    "value": "4,68E+00",
                    "module": "A1-A3",
                    "scenario": null
                },
                {
                    "value": "8,95E-02",
                    "module": "A4",
                    "scenario": null
                },
                {
                    "value": "4,72E-01",
                    "module": "A5",
                    "scenario": null
                },
                {
                    "value": "0,00E+00",
                    "module": "B1",
                    "scenario": null
                },
                {
                    "value": "8,50E-02",
                    "module": "C1",
                    "scenario": null
                },
                {
                    "value": "2,24E-01",
                    "module": "C2",
                    "scenario": null
                },
                {
                    "value": "7,91E-02",
                    "module": "C3",
                    "scenario": null
                },
                {
                    "value": "1,62E-02",
                    "module": "C4",
                    "scenario": null
                },
                {
                    "value": "-7,37E-01",
                    "module": "D",
                    "scenario": null
                }
            ]
        }
    ],
    "resource_use": [
        {
            "parameter": "PERE",
            "values": [
                {
                    "value": "3,05E+02",
                    "module": "A1-A3",
                    "scenario": null
                },
                {
                    "value": "1,17E+00",
                    "module": "A4",
                    "scenario": null
                },
                {
                    "value": "1,05E+01",
                    "module": "A5",
                    "scenario": null
                },
                {
                    "value": "0,00E+00",
                    "module": "B1",
                    "scenario": null
                },
                {
                    "value": "1,16E+00",
                    "module": "C1",
                    "scenario": null
                },
                {
                    "value": "2,92E+00",
                    "module": "C2",
                    "scenario": null
                },
                {
                    "value": "1,08E+00",
                    "module": "C3",
                    "scenario": null
                },
                {
                    "value": "2,36E-01",
                    "module": "C4",
                    "scenario": null
                },
                {
                    "value": "-2,09E+01",
                    "module": "D",
                    "scenario": null
                }
            ]
        },
        {
            "parameter": "PERM",
            "values": [
                {
                    "value": "0,00E+00",
                    "module": "A1-A3",
                    "scenario": null
                },
                {
                    "value": "0,00E+00",
                    "module": "A4",
                    "scenario": null
                },
                {
                    "value": "0,00E+00",
                    "module": "A5",
                    "scenario": null
                },
                {
                    "value": "0,00E+00",
                    "module": "B1",
                    "scenario": null
                },
                {
                    "value": "0,00E+00",
                    "module": "C1",
                    "scenario": null
                },
                {
                    "value": "0,00E+00",
                    "module": "C2",
                    "scenario": null
                },
                {
                    "value": "0,00E+00",
                    "module": "C3",
                    "scenario": null
                },
                {
                    "value": "0,00E+00",
                    "module": "C4",
                    "scenario": null
                },
                {
                    "value": "0,00E+00",
                    "module": "D",
                    "scenario": null
                }
            ]
        },
        {
            "parameter": "PERT",
            "values": [
                {
                    "value": "3,05E+02",
                    "module": "A1-A3",
                    "scenario": null
                },
                {
                    "value": "1,17E+00",
                    "module": "A4",
                    "scenario": null
                },
                {
                    "value": "1,05E+01",
                    "module": "A5",
                    "scenario": null
                },
                {
                    "value": "0,00E+00",
                    "module": "B1",
                    "scenario": null
                },
                {
                    "value": "1,16E+00",
                    "module": "C1",
                    "scenario": null
                },
                {
                    "value": "2,92E+00",
                    "module": "C2",
                    "scenario": null
                },
                {
                    "value": "1,08E+00",
                    "module": "C3",
                    "scenario": null
                },
                {
                    "value": "2,36E-01",
                    "module": "C4",
                    "scenario": null
                },
                {
                    "value": "-2,09E+01",
                    "module": "D",
                    "scenario": null
                }
            ]
        },
        {
            "parameter": "PENRE",
            "values": [
                {
                    "value": "1,09E+03",
                    "module": "A1-A3",
                    "scenario": null
                },
                {
                    "value": "7,37E+01",
                    "module": "A4",
                    "scenario": null
                },
                {
                    "value": "1,27E+02",
                    "module": "A5",
                    "scenario": null
                },
                {
                    "value": "0,00E+00",
                    "module": "B1",
                    "scenario": null
                },
                {
                    "value": "1,90E+02",
                    "module": "C1",
                    "scenario": null
                },
                {
                    "value": "1,84E+02",
                    "module": "C2",
                    "scenario": null
                },
                {
                    "value": "1,77E+02",
                    "module": "C3",
                    "scenario": null
                },
                {
                    "value": "2,54E+01",
                    "module": "C4",
                    "scenario": null
                },
                {
                    "value": "-6,39E+01",
                    "module": "D",
                    "scenario": null
                }
            ]
        },
        {
            "parameter": "PENRM",
            "values": [
                {
                    "value": "1,16E+01",
                    "module": "A1-A3",
                    "scenario": null
                },
                {
                    "value": "0,00E+00",
                    "module": "A4",
                    "scenario": null
                },
                {
                    "value": "1,74E-01",
                    "module": "A5",
                    "scenario": null
                },
                {
                    "value": "0,00E+00",
                    "module": "B1",
                    "scenario": null
                },
                {
                    "value": "0,00E+00",
                    "module": "C1",
                    "scenario": null
                },
                {
                    "value": "0,00E+00",
                    "module": "C2",
                    "scenario": null
                },
                {
                    "value": "-1,08E+01",
                    "module": "C3",
                    "scenario": null
                },
                {
                    "value": "0,00E+00",
                    "module": "C4",
                    "scenario": null
                },
                {
                    "value": "0,00E+00",
                    "module": "D",
                    "scenario": null
                }
            ]
        },
        {
            "parameter": "PENRT",
            "values": [
                {
                    "value": "1,10E+03",
                    "module": "A1-A3",
                    "scenario": null
                },
                {
                    "value": "7,37E+01",
                    "module": "A4",
                    "scenario": null
                },
                {
                    "value": "1,27E+02",
                    "module": "A5",
                    "scenario": null
                },
                {
                    "value": "0,00E+00",
                    "module": "B1",
                    "scenario": null
                },
                {
                    "value": "1,90E+02",
                    "module": "C1",
                    "scenario": null
                },
                {
                    "value": "1,84E+02",
                    "module": "C2",
                    "scenario": null
                },
                {
                    "value": "1,66E+02",
                    "module": "C3",
                    "scenario": null
                },
                {
                    "value": "2,54E+01",
                    "module": "C4",
                    "scenario": null
                },
                {
                    "value": "-6,39E+01",
                    "module": "D",
                    "scenario": null
                }
            ]
        },
        {
            "parameter": "SM",
            "values": [
                {
                    "value": "6,32E+01",
                    "module": "A1-A3",
                    "scenario": null
                },
                {
                    "value": "0,00E+00",
                    "module": "A4",
                    "scenario": null
                },
                {
                    "value": "9,49E-01",
                    "module": "A5",
                    "scenario": null
                },
                {
                    "value": "0,00E+00",
                    "module": "B1",
                    "scenario": null
                },
                {
                    "value": "0,00E+00",
                    "module": "C1",
                    "scenario": null
                },
                {
                    "value": "0,00E+00",
                    "module": "C2",
                    "scenario": null
                },
                {
                    "value": "0,00E+00",
                    "module": "C3",
                    "scenario": null
                },
                {
                    "value": "0,00E+00",
                    "module": "C4",
                    "scenario": null
                },
                {
                    "value": "2,20E+03",
                    "module": "D",
                    "scenario": null
                }
            ]
        },
        {
            "parameter": "RSF",
            "values": [
                {
                    "value": "6,63E+02",
                    "module": "A1-A3",
                    "scenario": null
                },
                {
                    "value": "0,00E+00",
                    "module": "A4",
                    "scenario": null
                },
                {
                    "value": "9,95E+00",
                    "module": "A5",
                    "scenario": null
                },
                {
                    "value": "0,00E+00",
                    "module": "B1",
                    "scenario": null
                },
                {
                    "value": "0,00E+00",
                    "module": "C1",
                    "scenario": null
                },
                {
                    "value": "0,00E+00",
                    "module": "C2",
                    "scenario": null
                },
                {
                    "value": "0,00E+00",
                    "module": "C3",
                    "scenario": null
                },
                {
                    "value": "0,00E+00",
                    "module": "C4",
                    "scenario": null
                },
                {
                    "value": "0,00E+00",
                    "module": "D",
                    "scenario": null
                }
            ]
        },
        {
            "parameter": "NRSF",
            "values": [
                {
                    "value": "7,34E+02",
                    "module": "A1-A3",
                    "scenario": null
                },
                {
                    "value": "0,00E+00",
                    "module": "A4",
                    "scenario": null
                },
                {
                    "value": "1,10E+01",
                    "module": "A5",
                    "scenario": null
                },
                {
                    "value": "0,00E+00",
                    "module": "B1",
                    "scenario": null
                },
                {
                    "value": "0,00E+00",
                    "module": "C1",
                    "scenario": null
                },
                {
                    "value": "0,00E+00",
                    "module": "C2",
                    "scenario": null
                },
                {
                    "value": "0,00E+00",
                    "module": "C3",
                    "scenario": null
                },
                {
                    "value": "0,00E+00",
                    "module": "C4",
                    "scenario": null
                },
                {
                    "value": "0,00E+00",
                    "module": "D",
                    "scenario": null
                }
            ]
        },
        {
            "parameter": "FW",
            "values": [
                {
                    "value": "3,00E+00",
                    "module": "A1-A3",
                    "scenario": null
                },
                {
                    "value": "1,07E-02",
                    "module": "A4",
                    "scenario": null
                },
                {
                    "value": "6,66E-02",
                    "module": "A5",
                    "scenario": null
                },
                {
                    "value": "0,00E+00",
                    "module": "B1",
                    "scenario": null
                },
                {
                    "value": "1,23E-02",
                    "module": "C1",
                    "scenario": null
                },
                {
                    "value": "2,68E-02",
                    "module": "C2",
                    "scenario": null
                },
                {
                    "value": "1,15E-02",
                    "module": "C3",
                    "scenario": null
                },
                {
                    "value": "2,64E-02",
                    "module": "C4",
                    "scenario": null
                },
                {
                    "value": "-3,13E+00",
                    "module": "D",
                    "scenario": null
                }
            ]
        }
    ],
    "end_of_life_waste": [
        {
            "parameter": "HWD",
            "values": [
                {
                    "value": "1,25E+00",
                    "module": "A1-A3",
                    "scenario": null
                },
                {
                    "value": "1,07E-01",
                    "module": "A4",
                    "scenario": null
                },
                {
                    "value": "1,82E-01",
                    "module": "A5",
                    "scenario": null
                },
                {
                    "value": "0,00E+00",
                    "module": "B1",
                    "scenario": null
                },
                {
                    "value": "2,12E-01",
                    "module": "C1",
                    "scenario": null
                },
                {
                    "value": "2,68E-01",
                    "module": "C2",
                    "scenario": null
                },
                {
                    "value": "1,97E-01",
                    "module": "C3",
                    "scenario": null
                },
                {
                    "value": "2,83E-02",
                    "module": "C4",
                    "scenario": null
                },
                {
                    "value": "-2,87E-01",
                    "module": "D",
                    "scenario": null
                }
            ]
        },
        {
            "parameter": "NHWD",
            "values": [
                {
                    "value": "1,10E+02",
                    "module": "A1-A3",
                    "scenario": null
                },
                {
                    "value": "2,15E+00",
                    "module": "A4",
                    "scenario": null
                },
                {
                    "value": "3,39E+02",
                    "module": "A5",
                    "scenario": null
                },
                {
                    "value": "0,00E+00",
                    "module": "B1",
                    "scenario": null
                },
                {
                    "value": "2,90E+00",
                    "module": "C1",
                    "scenario": null
                },
                {
                    "value": "5,37E+00",
                    "module": "C2",
                    "scenario": null
                },
                {
                    "value": "2,70E+00",
                    "module": "C3",
                    "scenario": null
                },
                {
                    "value": "1,67E+02",
                    "module": "C4",
                    "scenario": null
                },
                {
                    "value": "-2,97E+00",
                    "module": "D",
                    "scenario": null
                }
            ]
        },
        {
            "parameter": "RWD",
            "values": [
                {
                    "value": "1,30E-03",
                    "module": "A1-A3",
                    "scenario": null
                },
                {
                    "value": "2,21E-05",
                    "module": "A4",
                    "scenario": null
                },
                {
                    "value": "1,34E-04",
                    "module": "A5",
                    "scenario": null
                },
                {
                    "value": "0,00E+00",
                    "module": "B1",
                    "scenario": null
                },
                {
                    "value": "2,09E-05",
                    "module": "C1",
                    "scenario": null
                },
                {
                    "value": "5,54E-05",
                    "module": "C2",
                    "scenario": null
                },
                {
                    "value": "1,94E-05",
                    "module": "C3",
                    "scenario": null
                },
                {
                    "value": "3,95E-06",
                    "module": "C4",
                    "scenario": null
                },
                {
                    "value": "-1,58E-04",
                    "module": "D",
                    "scenario": null
                }
            ]
        }
    ],
    "end_of_life_flow": [
        {
            "parameter": "CRU",
            "values": [
                {
                    "value": "0,00E+00",
                    "module": "A1-A3",
                    "scenario": null
                },
                {
                    "value": "0,00E+00",
                    "module": "A4",
                    "scenario": null
                },
                {
                    "value": "0,00E+00",
                    "module": "A5",
                    "scenario": null
                },
                {
                    "value": "0,00E+00",
                    "module": "B1",
                    "scenario": null
                },
                {
                    "value": "0,00E+00",
                    "module": "C1",
                    "scenario": null
                },
                {
                    "value": "0,00E+00",
                    "module": "C2",
                    "scenario": null
                },
                {
                    "value": "0,00E+00",
                    "module": "C3",
                    "scenario": null
                },
                {
                    "value": "0,00E+00",
                    "module": "C4",
                    "scenario": null
                },
                {
                    "value": "0,00E+00",
                    "module": "D",
                    "scenario": null
                }
            ]
        },
        {
            "parameter": "MFR",
            "values": [
                {
                    "value": "0,00E+00",
                    "module": "A1-A3",
                    "scenario": null
                },
                {
                    "value": "0,00E+00",
                    "module": "A4",
                    "scenario": null
                },
                {
                    "value": "0,00E+00",
                    "module": "A5",
                    "scenario": null
                },
                {
                    "value": "0,00E+00",
                    "module": "B1",
                    "scenario": null
                },
                {
                    "value": "0,00E+00",
                    "module": "C1",
                    "scenario": null
                },
                {
                    "value": "0,00E+00",
                    "module": "C2",
                    "scenario": null
                },
                {
                    "value": "2,20E+03",
                    "module": "C3",
                    "scenario": null
                },
                {
                    "value": "0,00E+00",
                    "module": "C4",
                    "scenario": null
                },
                {
                    "value": "0,00E+00",
                    "module": "D",
                    "scenario": null
                }
            ]
        },
        {
            "parameter": "MER",
            "values": [
                {
                    "value": "0,00E+00",
                    "module": "A1-A3",
                    "scenario": null
                },
                {
                    "value": "0,00E+00",
                    "module": "A4",
                    "scenario": null
                },
                {
                    "value": "0,00E+00",
                    "module": "A5",
                    "scenario": null
                },
                {
                    "value": "0,00E+00",
                    "module": "B1",
                    "scenario": null
                },
                {
                    "value": "0,00E+00",
                    "module": "C1",
                    "scenario": null
                },
                {
                    "value": "0,00E+00",
                    "module": "C2",
                    "scenario": null
                },
                {
                    "value": "0,00E+00",
                    "module": "C3",
                    "scenario": null
                },
                {
                    "value": "0,00E+00",
                    "module": "C4",
                    "scenario": null
                },
                {
                    "value": "0,00E+00",
                    "module": "D",
                    "scenario": null
                }
            ]
        },
        {
            "parameter": "EEE",
            "values": [
                {
                    "value": "0,00E+00",
                    "module": "A1-A3",
                    "scenario": null
                },
                {
                    "value": "0,00E+00",
                    "module": "A4",
                    "scenario": null
                },
                {
                    "value": "0,00E+00",
                    "module": "A5",
                    "scenario": null
                },
                {
                    "value": "0,00E+00",
                    "module": "B1",
                    "scenario": null
                },
                {
                    "value": "0,00E+00",
                    "module": "C1",
                    "scenario": null
                },
                {
                    "value": "0,00E+00",
                    "module": "C2",
                    "scenario": null
                },
                {
                    "value": "0,00E+00",
                    "module": "C3",
                    "scenario": null
                },
                {
                    "value": "0,00E+00",
                    "module": "C4",
                    "scenario": null
                },
                {
                    "value": "0,00E+00",
                    "module": "D",
                    "scenario": null
                }
            ]
        },
        {
            "parameter": "EET",
            "values": [
                {
                    "value": "0,00E+00",
                    "module": "A1-A3",
                    "scenario": null
                },
                {
                    "value": "0,00E+00",
                    "module": "A4",
                    "scenario": null
                },
                {
                    "value": "0,00E+00",
                    "module": "A5",
                    "scenario": null
                },
                {
                    "value": "0,00E+00",
                    "module": "B1",
                    "scenario": null
                },
                {
                    "value": "0,00E+00",
                    "module": "C1",
                    "scenario": null
                },
                {
                    "value": "0,00E+00",
                    "module": "C2",
                    "scenario": null
                },
                {
                    "value": "0,00E+00",
                    "module": "C3",
                    "scenario": null
                },
                {
                    "value": "0,00E+00",
                    "module": "C4",
                    "scenario": null
                },
                {
                    "value": "0,00E+00",
                    "module": "D",
                    "scenario": null
                }
            ]
        }
    ]
}