{
    "product_name": "F1 Multi Hvit",
    "epd_id": "NEPD-7764-7141-NO",
    "compliance": [
        "EN 15804+A2",
        "ISO 14025",
        "ISO 21930"
    ],
    "producer_name": "Flisekompaniet AS",
    "environmental_impact": [
        {
            "parameter": "GWP-total",
            "values": [
                {
                    "value": "4,00E-01",
                    "module": "A1",
                    "scenario": null
                },
                {
                    "value": "2,29E-02",
                    "module": "A2",
                    "scenario": null
                },
                {
                    "value": "2,42E-03",
                    "module": "A3",
                    "scenario": null
                },
                {
                    "value": "8,17E-03",
                    "module": "A4",
                    "scenario": null
                },
                {
                    "value": "8,23E-03",
                    "module": "A5",
                    "scenario": null
                },
                {
                    "value": "3,80E-03",
                    "module": "C1",
                    "scenario": null
                },
                {
                    "value": "8,17E-03",
                    "module": "C2",
                    "scenario": null
                },
                {
                    "value": "6,16E-04",
                    "module": "C3",
                    "scenario": null
                },
                {
                    "value": "7,80E-04",
                    "module": "C4",
                    "scenario": null
                },
                {
                    "value": "-2,00E-03",
                    "module": "D",
                    "scenario": null
                },
                {
                    "value": "4,25E-01",
                    "module": "A1A3",
                    "scenario": null
                }
            ]
        },
        {
            "parameter": "GWP-fossil",
            "values": [
                {
                    "value": "4,06E-01",
                    "module": "A1",
                    "scenario": null
                },
                {
                    "value": "2,29E-02",
                    "module": "A2",
                    "scenario": null
                },
                {
                    "value": "2,36E-03",
                    "module": "A3",
                    "scenario": null
                },
                {
                    "value": "8,17E-03",
                    "module": "A4",
                    "scenario": null
                },
                {
                    "value": "1,90E-04",
                    "module": "A5",
                    "scenario": null
                },
                {
                    "value": "3,80E-03",
                    "module": "C1",
                    "scenario": null
                },
                {
                    "value": "8,17E-03",
                    "module": "C2",
                    "scenario": null
                },
                {
                    "value": "6,07E-04",
                    "module": "C3",
                    "scenario": null
                },
                {
                    "value": "7,79E-04",
                    "module": "C4",
                    "scenario": null
                },
                {
                    "value": "-1,96E-03",
                    "module": "D",
                    "scenario": null
                },
                {
                    "value": "4,31E-01",
                    "module": "A1A3",
                    "scenario": null
                }
            ]
        },
        {
            "parameter": "GWP-biogenic",
            "values": [
                {
                    "value": "-8,80E-03",
                    "module": "A1",
                    "scenario": null
                },
                {
                    "value": "9,38E-06",
                    "module": "A2",
                    "scenario": null
                },
                {
                    "value": "4,87E-05",
                    "module": "A3",
                    "scenario": null
                },
                {
                    "value": "3,38E-06",
                    "module": "A4",
                    "scenario": null
                },
                {
                    "value": "8,03E-03",
                    "module": "A5",
                    "scenario": null
                },
                {
                    "value": "7,13E-07",
                    "module": "C1",
                    "scenario": null
                },
                {
                    "value": "3,38E-06",
                    "module": "C2",
                    "scenario": null
                },
                {
                    "value": "5,24E-06",
                    "module": "C3",
                    "scenario": null
                },
                {
                    "value": "9,10E-07",
                    "module": "C4",
                    "scenario": null
                },
                {
                    "value": "-3,91E-05",
                    "module": "D",
                    "scenario": null
                },
                {
                    "value": "-8,74E-03",
                    "module": "A1A3",
                    "scenario": null
                }
            ]
        },
        {
            "parameter": "GWP-luluc",
            "values": [
                {
                    "value": "2,23E-03",
                    "module": "A1",
                    "scenario": null
                },
                {
                    "value": "8,35E-06",
                    "module": "A2",
                    "scenario": null
                },
                {
                    "value": "4,01E-06",
                    "module": "A3",
                    "scenario": null
                },
                {
                    "value": "2,91E-06",
                    "module": "A4",
                    "scenario": null
                },
                {
                    "value": "3,31E-07",
                    "module": "A5",
                    "scenario": null
                },
                {
                    "value": "3,00E-07",
                    "module": "C1",
                    "scenario": null
                },
                {
                    "value": "2,91E-06",
                    "module": "C2",
                    "scenario": null
                },
                {
                    "value": "8,40E-07",
                    "module": "C3",
                    "scenario": null
                },
                {
                    "value": "1,92E-07",
                    "module": "C4",
                    "scenario": null
                },
                {
                    "value": "-1,32E-06",
                    "module": "D",
                    "scenario": null
                },
                {
                    "value": "2,25E-03",
                    "module": "A1A3",
                    "scenario": null
                }
            ]
        },
        {
            "parameter": "ODP",
            "values": [
                {
                    "value": "9,26E-09",
                    "module": "A1",
                    "scenario": null
                },
                {
                    "value": "5,17E-09",
                    "module": "A2",
                    "scenario": null
                },
                {
                    "value": "2,08E-10",
                    "module": "A3",
                    "scenario": null
                },
                {
                    "value": "1,85E-09",
                    "module": "A4",
                    "scenario": null
                },
                {
                    "value": "2,50E-11",
                    "module": "A5",
                    "scenario": null
                },
                {
                    "value": "8,21E-10",
                    "module": "C1",
                    "scenario": null
                },
                {
                    "value": "1,85E-09",
                    "module": "C2",
                    "scenario": null
                },
                {
                    "value": "1,20E-10",
                    "module": "C3",
                    "scenario": null
                },
                {
                    "value": "2,95E-10",
                    "module": "C4",
                    "scenario": null
                },
                {
                    "value": "-3,57E-10",
                    "module": "D",
                    "scenario": null
                },
                {
                    "value": "1,46E-08",
                    "module": "A1A3",
                    "scenario": null
                }
            ]
        },
        {
            "parameter": "AP",
            "values": [
                {
                    "value": "8,36E-04",
                    "module": "A1",
                    "scenario": null
                },
                {
                    "value": "8,44E-05",
                    "module": "A2",
                    "scenario": null
                },
                {
                    "value": "1,39E-05",
                    "module": "A3",
                    "scenario": null
                },
                {
                    "value": "2,35E-05",
                    "module": "A4",
                    "scenario": null
                },
                {
                    "value": "1,12E-06",
                    "module": "A5",
                    "scenario": null
                },
                {
                    "value": "3,98E-05",
                    "module": "C1",
                    "scenario": null
                },
                {
                    "value": "2,35E-05",
                    "module": "C2",
                    "scenario": null
                },
                {
                    "value": "4,91E-06",
                    "module": "C3",
                    "scenario": null
                },
                {
                    "value": "6,93E-06",
                    "module": "C4",
                    "scenario": null
                },
                {
                    "value": "-1,76E-05",
                    "module": "D",
                    "scenario": null
                },
                {
                    "value": "9,35E-04",
                    "module": "A1A3",
                    "scenario": null
                }
            ]
        },
        {
            "parameter": "POCP",
            "values": [
                {
                    "value": "6,18E-04",
                    "module": "A1",
                    "scenario": null
                },
                {
                    "value": "6,87E-05",
                    "module": "A2",
                    "scenario": null
                },
                {
                    "value": "7,98E-06",
                    "module": "A3",
                    "scenario": null
                },
                {
                    "value": "1,99E-05",
                    "module": "A4",
                    "scenario": null
                },
                {
                    "value": "7,37E-07",
                    "module": "A5",
                    "scenario": null
                },
                {
                    "value": "5,30E-05",
                    "module": "C1",
                    "scenario": null
                },
                {
                    "value": "1,99E-05",
                    "module": "C2",
                    "scenario": null
                },
                {
                    "value": "4,44E-06",
                    "module": "C3",
                    "scenario": null
                },
                {
                    "value": "8,14E-06",
                    "module": "C4",
                    "scenario": null
                },
                {
                    "value": "-1,90E-05",
                    "module": "D",
                    "scenario": null
                },
                {
                    "value": "6,94E-04",
                    "module": "A1A3",
                    "scenario": null
                }
            ]
        },
        {
            "parameter": "ADPE",
            "values": [
                {
                    "value": "1,84E-06",
                    "module": "A1",
                    "scenario": null
                },
                {
                    "value": "6,19E-07",
                    "module": "A2",
                    "scenario": null
                },
                {
                    "value": "6,90E-08",
                    "module": "A3",
                    "scenario": null
                },
                {
                    "value": "2,26E-07",
                    "module": "A4",
                    "scenario": null
                },
                {
                    "value": "7,25E-09",
                    "module": "A5",
                    "scenario": null
                },
                {
                    "value": "5,83E-09",
                    "module": "C1",
                    "scenario": null
                },
                {
                    "value": "2,26E-07",
                    "module": "C2",
                    "scenario": null
                },
                {
                    "value": "7,70E-09",
                    "module": "C3",
                    "scenario": null
                },
                {
                    "value": "7,02E-09",
                    "module": "C4",
                    "scenario": null
                },
                {
                    "value": "-1,74E-07",
                    "module": "D",
                    "scenario": null
                },
                {
                    "value": "2,53E-06",
                    "module": "A1A3",
                    "scenario": null
                }
            ]
        },
        {
            "parameter": "ADPF",
            "values": [
                {
                    "value": "3,67E+00",
                    "module": "A1",
                    "scenario": null
                },
                {
                    "value": "3,44E-01",
                    "module": "A2",
                    "scenario": null
                },
                {
                    "value": "4,02E-02",
                    "module": "A3",
                    "scenario": null
                },
                {
                    "value": "1,23E-01",
                    "module": "A4",
                    "scenario": null
                },
                {
                    "value": "2,86E-03",
                    "module": "A5",
                    "scenario": null
                },
                {
                    "value": "5,23E-02",
                    "module": "C1",
                    "scenario": null
                },
                {
                    "value": "1,23E-01",
                    "module": "C2",
                    "scenario": null
                },
                {
                    "value": "1,89E-02",
                    "module": "C3",
                    "scenario": null
                },
                {
                    "value": "2,14E-02",
                    "module": "C4",
                    "scenario": null
                },
                {
                    "value": "-3,31E-02",
                    "module": "D",
                    "scenario": null
                },
                {
                    "value": "4,05E+00",
                    "module": "A1A3",
                    "scenario": null
                }
            ]
        },
        {
            "parameter": "WDP",
            "values": [
                {
                    "value": "1,51E+01",
                    "module": "A1",
                    "scenario": null
                },
                {
                    "value": "3,27E-01",
                    "module": "A2",
                    "scenario": null
                },
                {
                    "value": "8,51E-01",
                    "module": "A3",
                    "scenario": null
                },
                {
                    "value": "1,19E-01",
                    "module": "A4",
                    "scenario": null
                },
                {
                    "value": "1,34E-01",
                    "module": "A5",
                    "scenario": null
                },
                {
                    "value": "1,11E-02",
                    "module": "C1",
                    "scenario": null
                },
                {
                    "value": "1,19E-01",
                    "module": "C2",
                    "scenario": null
                },
                {
                    "value": "2,08E+00",
                    "module": "C3",
                    "scenario": null
                },
                {
                    "value": "1,32E-01",
                    "module": "C4",
                    "scenario": null
                },
                {
                    "value": "-1,55E+00",
                    "module": "D",
                    "scenario": null
                },
                {
                    "value": "1,62E+01",
                    "module": "A1A3",
                    "scenario": null
                }
            ]
        },
        {
            "parameter": "EP-freshwater",
            "values": [
                {
                    "value": "8,20E-06",
                    "module": "A1",
                    "scenario": null
                },
                {
                    "value": "1,80E-07",
                    "module": "A2",
                    "scenario": null
                },
                {
                    "value": "1,88E-07",
                    "module": "A3",
                    "scenario": null
                },
                {
                    "value": "6,53E-08",
                    "module": "A4",
                    "scenario": null
                },
                {
                    "value": "9,49E-09",
                    "module": "A5",
                    "scenario": null
                },
                {
                    "value": "1,38E-08",
                    "module": "C1",
                    "scenario": null
                },
                {
                    "value": "6,53E-08",
                    "module": "C2",
                    "scenario": null
                },
                {
                    "value": "3,84E-08",
                    "module": "C3",
                    "scenario": null
                },
                {
                    "value": "8,83E-09",
                    "module": "C4",
                    "scenario": null
                },
                {
                    "value": "-5,20E-08",
                    "module": "D",
                    "scenario": null
                },
                {
                    "value": "8,57E-06",
                    "module": "A1A3",
                    "scenario": null
                }
            ]
        },
        {
            "parameter": "EP-marine",
            "values": [
                {
                    "value": "1,84E-04",
                    "module": "A1",
                    "scenario": null
                },
                {
                    "value": "1,77E-05",
                    "module": "A2",
                    "scenario": null
                },
                {
                    "value": "2,18E-06",
                    "module": "A3",
                    "scenario": null
                },
                {
                    "value": "4,64E-06",
                    "module": "A4",
                    "scenario": null
                },
                {
                    "value": "2,21E-07",
                    "module": "A5",
                    "scenario": null
                },
                {
                    "value": "1,76E-05",
                    "module": "C1",
                    "scenario": null
                },
                {
                    "value": "4,64E-06",
                    "module": "C2",
                    "scenario": null
                },
                {
                    "value": "1,44E-06",
                    "module": "C3",
                    "scenario": null
                },
                {
                    "value": "2,58E-06",
                    "module": "C4",
                    "scenario": null
                },
                {
                    "value": "-6,11E-06",
                    "module": "D",
                    "scenario": null
                },
                {
                    "value": "2,04E-04",
                    "module": "A1A3",
                    "scenario": null
                }
            ]
        },
        {
            "parameter": "EP-terrestrial",
            "values": [
                {
                    "value": "2,16E-03",
                    "module": "A1",
                    "scenario": null
                },
                {
                    "value": "1,98E-04",
                    "module": "A2",
                    "scenario": null
                },
                {
                    "value": "2,55E-05",
                    "module": "A3",
                    "scenario": null
                },
                {
                    "value": "5,19E-05",
                    "module": "A4",
                    "scenario": null
                },
                {
                    "value": "2,53E-06",
                    "module": "A5",
                    "scenario": null
                },
                {
                    "value": "1,90E-04",
                    "module": "C1",
                    "scenario": null
                },
                {
                    "value": "5,19E-05",
                    "module": "C2",
                    "scenario": null
                },
                {
                    "value": "1,66E-05",
                    "module": "C3",
                    "scenario": null
                },
                {
                    "value": "2,84E-05",
                    "module": "C4",
                    "scenario": null
                },
                {
                    "value": "-7,18E-05",
                    "module": "D",
                    "scenario": null
                },
                {
                    "value": "2,38E-03",
                    "module": "A1A3",
                    "scenario": null
                }
            ]
        },
        {
            "parameter": "GWP-IOBC",
            "values": [
                {
                    "value": "4,10E-01",
                    "module": "A1",
                    "scenario": null
                },
                {
                    "value": "2,29E-02",
                    "module": "A2",
                    "scenario": null
                },
                {
                    "value": "2,37E-03",
                    "module": "A3",
                    "scenario": null
                },
                {
                    "value": "8,17E-03",
                    "module": "A4",
                    "scenario": null
                },
                {
                    "value": "1,92E-04",
                    "module": "A5",
                    "scenario": null
                },
                {
                    "value": "3,80E-03",
                    "module": "C1",
                    "scenario": null
                },
                {
                    "value": "8,17E-03",
                    "module": "C2",
                    "scenario": null
                },
                {
                    "value": "6,08E-04",
                    "module": "C3",
                    "scenario": null
                },
                {
                    "value": "7,80E-04",
                    "module": "C4",
                    "scenario": null
                },
                {
                    "value": "-2,09E-03",
                    "module": "D",
                    "scenario": null
                },
                {
                    "value": "4,35E-01",
                    "module": "A1A3",
                    "scenario": null
                }
            ]
        }
    ],
    "additional_environmental_impact": [
        {
            "parameter": "PM",
            "values": [
                {
                    "value": "6,34E-09",
                    "module": "A1",
                    "scenario": null
                },
                {
                    "value": "1,36E-09",
                    "module": "A2",
                    "scenario": null
                },
                {
                    "value": "1,17E-10",
                    "module": "A3",
                    "scenario": null
                },
                {
                    "value": "5,00E-10",
                    "module": "A4",
                    "scenario": null
                },
                {
                    "value": "1,10E-11",
                    "module": "A5",
                    "scenario": null
                },
                {
                    "value": "4,81E-09",
                    "module": "C1",
                    "scenario": null
                },
                {
                    "value": "5,00E-10",
                    "module": "C2",
                    "scenario": null
                },
                {
                    "value": "7,90E-11",
                    "module": "C3",
                    "scenario": null
                },
                {
                    "value": "1,48E-10",
                    "module": "C4",
                    "scenario": null
                },
                {
                    "value": "-3,75E-10",
                    "module": "D",
                    "scenario": null
                },
                {
                    "value": "7,82E-09",
                    "module": "A1A3",
                    "scenario": null
                }
            ]
        },
        {
            "parameter": "ETP-fw",
            "values": [
                {
                    "value": "2,49E+00",
                    "module": "A1",
                    "scenario": null
                },
                {
                    "value": "2,54E-01",
                    "module": "A2",
                    "scenario": null
                },
                {
                    "value": "4,65E-02",
                    "module": "A3",
                    "scenario": null
                },
                {
                    "value": "9,15E-02",
                    "module": "A4",
                    "scenario": null
                },
                {
                    "value": "5,59E-03",
                    "module": "A5",
                    "scenario": null
                },
                {
                    "value": "2,86E-02",
                    "module": "C1",
                    "scenario": null
                },
                {
                    "value": "9,15E-02",
                    "module": "C2",
                    "scenario": null
                },
                {
                    "value": "1,34E-02",
                    "module": "C3",
                    "scenario": null
                },
                {
                    "value": "1,17E-02",
                    "module": "C4",
                    "scenario": null
                },
                {
                    "value": "-3,41E-02",
                    "module": "D",
                    "scenario": null
                },
                {
                    "value": "2,79E+00",
                    "module": "A1A3",
                    "scenario": null
                }
            ]
        },
        {
            "parameter": "HTP-c",
            "values": [
                {
                    "value": "4,80E-11",
                    "module": "A1",
                    "scenario": null
                },
                {
                    "value": "0,00E+00",
                    "module": "A2",
                    "scenario": null
                },
                {
                    "value": "6,00E-12",
                    "module": "A3",
                    "scenario": null
                },
                {
                    "value": "0,00E+00",
                    "module": "A4",
                    "scenario": null
                },
                {
                    "value": "0,00E+00",
                    "module": "A5",
                    "scenario": null
                },
                {
                    "value": "1,00E-12",
                    "module": "C1",
                    "scenario": null
                },
                {
                    "value": "0,00E+00",
                    "module": "C2",
                    "scenario": null
                },
                {
                    "value": "1,00E-12",
                    "module": "C3",
                    "scenario": null
                },
                {
                    "value": "0,00E+00",
                    "module": "C4",
                    "scenario": null
                },
                {
                    "value": "-2,00E-12",
                    "module": "D",
                    "scenario": null
                },
                {
                    "value": "5,40E-11",
                    "module": "A1A3",
                    "scenario": null
                }
            ]
        },
        {
            "parameter": "HTP-nc",
            "values": [
                {
                    "value": "1,50E-09",
                    "module": "A1",
                    "scenario": null
                },
                {
                    "value": "2,73E-10",
                    "module": "A2",
                    "scenario": null
                },
                {
                    "value": "1,45E-10",
                    "module": "A3",
                    "scenario": null
                },
                {
                    "value": "1,00E-10",
                    "module": "A4",
                    "scenario": null
                },
                {
                    "value": "9,00E-12",
                    "module": "A5",
                    "scenario": null
                },
                {
                    "value": "2,70E-11",
                    "module": "C1",
                    "scenario": null
                },
                {
                    "value": "1,00E-10",
                    "module": "C2",
                    "scenario": null
                },
                {
                    "value": "1,20E-11",
                    "module": "C3",
                    "scenario": null
                },
                {
                    "value": "8,00E-12",
                    "module": "C4",
                    "scenario": null
                },
                {
                    "value": "-4,20E-11",
                    "module": "D",
                    "scenario": null
                },
                {
                    "value": "1,92E-09",
                    "module": "A1A3",
                    "scenario": null
                }
            ]
        },
        {
            "parameter": "SQP",
            "values": [
                {
                    "value": "1,81E+00",
                    "module": "A1",
                    "scenario": null
                },
                {
                    "value": "2,36E-01",
                    "module": "A2",
                    "scenario": null
                },
                {
                    "value": "1,14E-02",
                    "module": "A3",
                    "scenario": null
                },
                {
                    "value": "8,64E-02",
                    "module": "A4",
                    "scenario": null
                },
                {
                    "value": "1,35E-03",
                    "module": "A5",
                    "scenario": null
                },
                {
                    "value": "6,36E-03",
                    "module": "C1",
                    "scenario": null
                },
                {
                    "value": "8,64E-02",
                    "module": "C2",
                    "scenario": null
                },
                {
                    "value": "1,07E-02",
                    "module": "C3",
                    "scenario": null
                },
                {
                    "value": "8,26E-02",
                    "module": "C4",
                    "scenario": null
                },
                {
                    "value": "7,52E-02",
                    "module": "D",
                    "scenario": null
                },
                {
                    "value": "2,06E+00",
                    "module": "A1A3",
                    "scenario": null
                }
            ]
        },
        {
            "parameter": "IRP",
            "values": [
                {
                    "value": "5,33E-03",
                    "module": "A1",
                    "scenario": null
                },
                {
                    "value": "1,50E-03",
                    "module": "A2",
                    "scenario": null
                },
                {
                    "value": "2,87E-04",
                    "module": "A3",
                    "scenario": null
                },
                {
                    "value": "5,40E-04",
                    "module": "A4",
                    "scenario": null
                },
                {
                    "value": "2,42E-05",
                    "module": "A5",
                    "scenario": null
                },
                {
                    "value": "2,28E-04",
                    "module": "C1",
                    "scenario": null
                },
                {
                    "value": "5,40E-04",
                    "module": "C2",
                    "scenario": null
                },
                {
                    "value": "3,16E-04",
                    "module": "C3",
                    "scenario": null
                },
                {
                    "value": "9,79E-05",
                    "module": "C4",
                    "scenario": null
                },
                {
                    "value": "-3,04E-04",
                    "module": "D",
                    "scenario": null
                },
                {
                    "value": "7,13E-03",
                    "module": "A1A3",
                    "scenario": null
                }
            ]
        }
    ],
    "resource_use": [
        {
            "parameter": "PERE",
            "values": [
                {
                    "value": "3,68E-01",
                    "module": "A1",
                    "scenario": null
                },
                {
                    "value": "4,87E-03",
                    "module": "A2",
                    "scenario": null
                },
                {
                    "value": "1,66E-02",
                    "module": "A3",
                    "scenario": null
                },
                {
                    "value": "1,77E-03",
                    "module": "A4",
                    "scenario": null
                },
                {
                    "value": "8,51E-03",
                    "module": "A5",
                    "scenario": null
                },
                {
                    "value": "2,85E-04",
                    "module": "C1",
                    "scenario": null
                },
                {
                    "value": "1,77E-03",
                    "module": "C2",
                    "scenario": null
                },
                {
                    "value": "9,70E-03",
                    "module": "C3",
                    "scenario": null
                },
                {
                    "value": "7,68E-04",
                    "module": "C4",
                    "scenario": null
                },
                {
                    "value": "-7,76E-03",
                    "module": "D",
                    "scenario": null
                },
                {
                    "value": "3,89E-01",
                    "module": "A1A3",
                    "scenario": null
                }
            ]
        },
        {
            "parameter": "PERM",
            "values": [
                {
                    "value": "6,50E-02",
                    "module": "A1",
                    "scenario": null
                },
                {
                    "value": "0,00E+00",
                    "module": "A2",
                    "scenario": null
                },
                {
                    "value": "0,00E+00",
                    "module": "A3",
                    "scenario": null
                },
                {
                    "value": "0,00E+00",
                    "module": "A4",
                    "scenario": null
                },
                {
                    "value": "-6,50E-02",
                    "module": "A5",
                    "scenario": null
                },
                {
                    "value": "0,00E+00",
                    "module": "C1",
                    "scenario": null
                },
                {
                    "value": "0,00E+00",
                    "module": "C2",
                    "scenario": null
                },
                {
                    "value": "0,00E+00",
                    "module": "C3",
                    "scenario": null
                },
                {
                    "value": "0,00E+00",
                    "module": "C4",
                    "scenario": null
                },
                {
                    "value": "0,00E+00",
                    "module": "D",
                    "scenario": null
                },
                {
                    "value": "6,50E-02",
                    "module": "A1A3",
                    "scenario": null
                }
            ]
        },
        {
            "parameter": "PERT",
            "values": [
                {
                    "value": "4,33E-01",
                    "module": "A1",
                    "scenario": null
                },
                {
                    "value": "4,87E-03",
                    "module": "A2",
                    "scenario": null
                },
                {
                    "value": "1,66E-02",
                    "module": "A3",
                    "scenario": null
                },
                {
                    "value": "1,77E-03",
                    "module": "A4",
                    "scenario": null
                },
                {
                    "value": "-5,64E-02",
                    "module": "A5",
                    "scenario": null
                },
                {
                    "value": "2,85E-04",
                    "module": "C1",
                    "scenario": null
                },
                {
                    "value": "1,77E-03",
                    "module": "C2",
                    "scenario": null
                },
                {
                    "value": "9,70E-03",
                    "module": "C3",
                    "scenario": null
                },
                {
                    "value": "7,68E-04",
                    "module": "C4",
                    "scenario": null
                },
                {
                    "value": "-7,76E-03",
                    "module": "D",
                    "scenario": null
                },
                {
                    "value": "4,54E-01",
                    "module": "A1A3",
                    "scenario": null
                }
            ]
        },
        {
            "parameter": "PENRE",
            "values": [
                {
                    "value": "2,23E+00",
                    "module": "A1",
                    "scenario": null
                },
                {
                    "value": "3,44E-01",
                    "module": "A2",
                    "scenario": null
                },
                {
                    "value": "4,90E-02",
                    "module": "A3",
                    "scenario": null
                },
                {
                    "value": "1,23E-01",
                    "module": "A4",
                    "scenario": null
                },
                {
                    "value": "3,12E-03",
                    "module": "A5",
                    "scenario": null
                },
                {
                    "value": "5,23E-02",
                    "module": "C1",
                    "scenario": null
                },
                {
                    "value": "1,23E-01",
                    "module": "C2",
                    "scenario": null
                },
                {
                    "value": "1,89E-02",
                    "module": "C3",
                    "scenario": null
                },
                {
                    "value": "2,14E-02",
                    "module": "C4",
                    "scenario": null
                },
                {
                    "value": "-3,50E-02",
                    "module": "D",
                    "scenario": null
                },
                {
                    "value": "2,63E+00",
                    "module": "A1A3",
                    "scenario": null
                }
            ]
        },
        {
            "parameter": "PENRM",
            "values": [
                {
                    "value": "1,61E+00",
                    "module": "A1",
                    "scenario": null
                },
                {
                    "value": "0,00E+00",
                    "module": "A2",
                    "scenario": null
                },
                {
                    "value": "0,00E+00",
                    "module": "A3",
                    "scenario": null
                },
                {
                    "value": "0,00E+00",
                    "module": "A4",
                    "scenario": null
                },
                {
                    "value": "0,00E+00",
                    "module": "A5",
                    "scenario": null
                },
                {
                    "value": "0,00E+00",
                    "module": "C1",
                    "scenario": null
                },
                {
                    "value": "0,00E+00",
                    "module": "C2",
                    "scenario": null
                },
                {
                    "value": "-1,61E+00",
                    "module": "C3",
                    "scenario": null
                },
                {
                    "value": "0,00E+00",
                    "module": "C4",
                    "scenario": null
                },
                {
                    "value": "0,00E+00",
                    "module": "D",
                    "scenario": null
                },
                {
                    "value": "1,61E+00",
                    "module": "A1A3",
                    "scenario": null
                }
            ]
        },
        {
            "parameter": "PENRT",
            "values": [
                {
                    "value": "3,84E+00",
                    "module": "A1",
                    "scenario": null
                },
                {
                    "value": "3,44E-01",
                    "module": "A2",
                    "scenario": null
                },
                {
                    "value": "4,90E-02",
                    "module": "A3",
                    "scenario": null
                },
                {
                    "value": "1,23E-01",
                    "module": "A4",
                    "scenario": null
                },
                {
                    "value": "3,12E-03",
                    "module": "A5",
                    "scenario": null
                },
                {
                    "value": "5,23E-02",
                    "module": "C1",
                    "scenario": null
                },
                {
                    "value": "1,23E-01",
                    "module": "C2",
                    "scenario": null
                },
                {
                    "value": "-1,59E+00",
                    "module": "C3",
                    "scenario": null
                },
                {
                    "value": "2,14E-02",
                    "module": "C4",
                    "scenario": null
                },
                {
                    "value": "-3,50E-02",
                    "module": "D",
                    "scenario": null
                },
                {
                    "value": "4,24E+00",
                    "module": "A1A3",
                    "scenario": null
                }
            ]
        },
        {
            "parameter": "SM",
            "values": [
                {
                    "value": "2,41E-03",
                    "module": "A1",
                    "scenario": null
                },
                {
                    "value": "0,00E+00",
                    "module": "A2",
                    "scenario": null
                },
                {
                    "value": "0,00E+00",
                    "module": "A3",
                    "scenario": null
                },
                {
                    "value": "0,00E+00",
                    "module": "A4",
                    "scenario": null
                },
                {
                    "value": "0,00E+00",
                    "module": "A5",
                    "scenario": null
                },
                {
                    "value": "0,00E+00",
                    "module": "C1",
                    "scenario": null
                },
                {
                    "value": "0,00E+00",
                    "module": "C2",
                    "scenario": null
                },
                {
                    "value": "0,00E+00",
                    "module": "C3",
                    "scenario": null
                },
                {
                    "value": "0,00E+00",
                    "module": "C4",
                    "scenario": null
                },
                {
                    "value": "0,00E+00",
                    "module": "D",
                    "scenario": null
                },
                {
                    "value": "2,41E-03",
                    "module": "A1A3",
                    "scenario": null
                }
            ]
        },
        {
            "parameter": "RSF",
            "values": [
                {
                    "value": "2,36E-01",
                    "module": "A1",
                    "scenario": null
                },
                {
                    "value": "1,74E-04",
                    "module": "A2",
                    "scenario": null
                },
                {
                    "value": "4,37E-04",
                    "module": "A3",
                    "scenario": null
                },
                {
                    "value": "6,32E-05",
                    "module": "A4",
                    "scenario": null
                },
                {
                    "value": "1,99E-05",
                    "module": "A5",
                    "scenario": null
                },
                {
                    "value": "0,00E+00",
                    "module": "C1",
                    "scenario": null
                },
                {
                    "value": "6,32E-05",
                    "module": "C2",
                    "scenario": null
                },
                {
                    "value": "0,00E+00",
                    "module": "C3",
                    "scenario": null
                },
                {
                    "value": "1,59E-05",
                    "module": "C4",
                    "scenario": null
                },
                {
                    "value": "-1,59E-04",
                    "module": "D",
                    "scenario": null
                },
                {
                    "value": "2,37E-01",
                    "module": "A1A3",
                    "scenario": null
                }
            ]
        },
        {
            "parameter": "NRSF",
            "values": [
                {
                    "value": "1,12E+00",
                    "module": "A1",
                    "scenario": null
                },
                {
                    "value": "6,34E-04",
                    "module": "A2",
                    "scenario": null
                },
                {
                    "value": "4,44E-04",
                    "module": "A3",
                    "scenario": null
                },
                {
                    "value": "2,26E-04",
                    "module": "A4",
                    "scenario": null
                },
                {
                    "value": "3,13E-05",
                    "module": "A5",
                    "scenario": null
                },
                {
                    "value": "0,00E+00",
                    "module": "C1",
                    "scenario": null
                },
                {
                    "value": "2,26E-04",
                    "module": "C2",
                    "scenario": null
                },
                {
                    "value": "0,00E+00",
                    "module": "C3",
                    "scenario": null
                },
                {
                    "value": "3,44E-05",
                    "module": "C4",
                    "scenario": null
                },
                {
                    "value": "-1,63E-04",
                    "module": "D",
                    "scenario": null
                },
                {
                    "value": "1,12E+00",
                    "module": "A1A3",
                    "scenario": null
                }
            ]
        },
        {
            "parameter": "FW",
            "values": [
                {
                    "value": "2,95E-03",
                    "module": "A1",
                    "scenario": null
                },
                {
                    "value": "3,64E-05",
                    "module": "A2",
                    "scenario": null
                },
                {
                    "value": "6,82E-03",
                    "module": "A3",
                    "scenario": null
                },
                {
                    "value": "1,32E-05",
                    "module": "A4",
                    "scenario": null
                },
                {
                    "value": "2,64E-04",
                    "module": "A5",
                    "scenario": null
                },
                {
                    "value": "2,69E-06",
                    "module": "C1",
                    "scenario": null
                },
                {
                    "value": "1,32E-05",
                    "module": "C2",
                    "scenario": null
                },
                {
                    "value": "3,23E-05",
                    "module": "C3",
                    "scenario": null
                },
                {
                    "value": "2,64E-05",
                    "module": "C4",
                    "scenario": null
                },
                {
                    "value": "-1,22E-03",
                    "module": "D",
                    "scenario": null
                },
                {
                    "value": "9,81E-03",
                    "module": "A1A3",
                    "scenario": null
                }
            ]
        }
    ],
    "end_of_life_waste": [
        {
            "parameter": "HWD",
            "values": [
                {
                    "value": "3,01E-04",
                    "module": "A1",
                    "scenario": null
                },
                {
                    "value": "1,77E-05",
                    "module": "A2",
                    "scenario": null
                },
                {
                    "value": "7,98E-06",
                    "module": "A3",
                    "scenario": null
                },
                {
                    "value": "6,37E-06",
                    "module": "A4",
                    "scenario": null
                },
                {
                    "value": "6,35E-07",
                    "module": "A5",
                    "scenario": null
                },
                {
                    "value": "1,54E-06",
                    "module": "C1",
                    "scenario": null
                },
                {
                    "value": "6,37E-06",
                    "module": "C2",
                    "scenario": null
                },
                {
                    "value": "1,88E-06",
                    "module": "C3",
                    "scenario": null
                },
                {
                    "value": "0,00E+00",
                    "module": "C4",
                    "scenario": null
                },
                {
                    "value": "-7,98E-06",
                    "module": "D",
                    "scenario": null
                },
                {
                    "value": "3,27E-04",
                    "module": "A1A3",
                    "scenario": null
                }
            ]
        },
        {
            "parameter": "NHWD",
            "values": [
                {
                    "value": "1,03E-02",
                    "module": "A1",
                    "scenario": null
                },
                {
                    "value": "1,64E-02",
                    "module": "A2",
                    "scenario": null
                },
                {
                    "value": "5,44E-04",
                    "module": "A3",
                    "scenario": null
                },
                {
                    "value": "6,01E-03",
                    "module": "A4",
                    "scenario": null
                },
                {
                    "value": "4,66E-03",
                    "module": "A5",
                    "scenario": null
                },
                {
                    "value": "6,19E-05",
                    "module": "C1",
                    "scenario": null
                },
                {
                    "value": "6,01E-03",
                    "module": "C2",
                    "scenario": null
                },
                {
                    "value": "5,95E-05",
                    "module": "C3",
                    "scenario": null
                },
                {
                    "value": "9,50E-02",
                    "module": "C4",
                    "scenario": null
                },
                {
                    "value": "-2,42E-04",
                    "module": "D",
                    "scenario": null
                },
                {
                    "value": "2,72E-02",
                    "module": "A1A3",
                    "scenario": null
                }
            ]
        },
        {
            "parameter": "RWD",
            "values": [
                {
                    "value": "5,72E-06",
                    "module": "A1",
                    "scenario": null
                },
                {
                    "value": "2,35E-06",
                    "module": "A2",
                    "scenario": null
                },
                {
                    "value": "2,38E-07",
                    "module": "A3",
                    "scenario": null
                },
                {
                    "value": "8,41E-07",
                    "module": "A4",
                    "scenario": null
                },
                {
                    "value": "1,26E-08",
                    "module": "A5",
                    "scenario": null
                },
                {
                    "value": "3,63E-07",
                    "module": "C1",
                    "scenario": null
                },
                {
                    "value": "8,41E-07",
                    "module": "C2",
                    "scenario": null
                },
                {
                    "value": "1,99E-07",
                    "module": "C3",
                    "scenario": null
                },
                {
                    "value": "0,00E+00",
                    "module": "C4",
                    "scenario": null
                },
                {
                    "value": "-2,63E-07",
                    "module": "D",
                    "scenario": null
                },
                {
                    "value": "8,31E-06",
                    "module": "A1A3",
                    "scenario": null
                }
            ]
        }
    ],
    "end_of_life_flow": [
        {
            "parameter": "CRU",
            "values": [
                {
                    "value": "0,00E+00",
                    "module": "A1",
                    "scenario": null
                },
                {
                    "value": "0,00E+00",
                    "module": "A2",
                    "scenario": null
                },
                {
                    "value": "0,00E+00",
                    "module": "A3",
                    "scenario": null
                },
                {
                    "value": "0,00E+00",
                    "module": "A4",
                    "scenario": null
                },
                {
                    "value": "0,00E+00",
                    "module": "A5",
                    "scenario": null
                },
                {
                    "value": "0,00E+00",
                    "module": "C1",
                    "scenario": null
                },
                {
                    "value": "0,00E+00",
                    "module": "C2",
                    "scenario": null
                },
                {
                    "value": "0,00E+00",
                    "module": "C3",
                    "scenario": null
                },
                {
                    "value": "0,00E+00",
                    "module": "C4",
                    "scenario": null
                },
                {
                    "value": "0,00E+00",
                    "module": "D",
                    "scenario": null
                },
                {
                    "value": "0,00E+00",
                    "module": "A1A3",
                    "scenario": null
                }
            ]
        },
        {
            "parameter": "MFR",
            "values": [
                {
                    "value": "0,00E+00",
                    "module": "A1",
                    "scenario": null
                },
                {
                    "value": "0,00E+00",
                    "module": "A2",
                    "scenario": null
                },
                {
                    "value": "0,00E+00",
                    "module": "A3",
                    "scenario": null
                },
                {
                    "value": "0,00E+00",
                    "module": "A4",
                    "scenario": null
                },
                {
                    "value": "4,28E-03",
                    "module": "A5",
                    "scenario": null
                },
                {
                    "value": "0,00E+00",
                    "module": "C1",
                    "scenario": null
                },
                {
                    "value": "0,00E+00",
                    "module": "C2",
                    "scenario": null
                },
                {
                    "value": "8,55E-01",
                    "module": "C3",
                    "scenario": null
                },
                {
                    "value": "0,00E+00",
                    "module": "C4",
                    "scenario": null
                },
                {
                    "value": "0,00E+00",
                    "module": "D",
                    "scenario": null
                },
                {
                    "value": "0,00E+00",
                    "module": "A1A3",
                    "scenario": null
                }
            ]
        },
        {
            "parameter": "MER",
            "values": [
                {
                    "value": "0,00E+00",
                    "module": "A1",
                    "scenario": null
                },
                {
                    "value": "0,00E+00",
                    "module": "A2",
                    "scenario": null
                },
                {
                    "value": "0,00E+00",
                    "module": "A3",
                    "scenario": null
                },
                {
                    "value": "0,00E+00",
                    "module": "A4",
                    "scenario": null
                },
                {
                    "value": "3,22E-04",
                    "module": "A5",
                    "scenario": null
                },
                {
                    "value": "0,00E+00",
                    "module": "C1",
                    "scenario": null
                },
                {
                    "value": "0,00E+00",
                    "module": "C2",
                    "scenario": null
                },
                {
                    "value": "0,00E+00",
                    "module": "C3",
                    "scenario": null
                },
                {
                    "value": "0,00E+00",
                    "module": "C4",
                    "scenario": null
                },
                {
                    "value": "0,00E+00",
                    "module": "D",
                    "scenario": null
                },
                {
                    "value": "0,00E+00",
                    "module": "A1A3",
                    "scenario": null
                }
            ]
        },
        {
            "parameter": "EEE",
            "values": [
                {
                    "value": "0,00E+00",
                    "module": "A1",
                    "scenario": null
                },
                {
                    "value": "0,00E+00",
                    "module": "A2",
                    "scenario": null
                },
                {
                    "value": "0,00E+00",
                    "module": "A3",
                    "scenario": null
                },
                {
                    "value": "0,00E+00",
                    "module": "A4",
                    "scenario": null
                },
                {
                    "value": "2,63E-04",
                    "module": "A5",
                    "scenario": null
                },
                {
                    "value": "0,00E+00",
                    "module": "C1",
                    "scenario": null
                },
                {
                    "value": "0,00E+00",
                    "module": "C2",
                    "scenario": null
                },
                {
                    "value": "0,00E+00",
                    "module": "C3",
                    "scenario": null
                },
                {
                    "value": "0,00E+00",
                    "module": "C4",
                    "scenario": null
                },
                {
                    "value": "0,00E+00",
                    "module": "D",
                    "scenario": null
                },
                {
                    "value": "0,00E+00",
                    "module": "A1A3",
                    "scenario": null
                }
            ]
        },
        {
            "parameter": "EET",
            "values": [
                {
                    "value": "0,00E+00",
                    "module": "A1",
                    "scenario": null
                },
                {
                    "value": "0,00E+00",
                    "module": "A2",
                    "scenario": null
                },
                {
                    "value": "0,00E+00",
                    "module": "A3",
                    "scenario": null
                },
                {
                    "value": "0,00E+00",
                    "module": "A4",
                    "scenario": null
                },
                {
                    "value": "3,98E-03",
                    "module": "A5",
                    "scenario": null
                },
                {
                    "value": "0,00E+00",
                    "module": "C1",
                    "scenario": null
                },
                {
                    "value": "0,00E+00",
                    "module": "C2",
                    "scenario": null
                },
                {
                    "value": "0,00E+00",
                    "module": "C3",
                    "scenario": null
                },
                {
                    "value": "0,00E+00",
                    "module": "C4",
                    "scenario": null
                },
                {
                    "value": "0,00E+00",
                    "module": "D",
                    "scenario": null
                },
                {
                    "value": "0,00E+00",
                    "module": "A1A3",
                    "scenario": null
                }
            ]
        }
    ]
}