{
    "product_name": "Geniox GO (R-HW)",
    "epd_id": "NEPD-8922-8563",
    "compliance": [
        "EN 15804+A2",
        "ISO 14025",
        "ISO 21930"
    ],
    "producer_name": "UAB Systemair",
    "environmental_impact": [
        {
            "parameter": "GWP-total",
            "values": [
                {
                    "value": "8,02E+03",
                    "module": "A1-A3",
                    "scenario": null
                },
                {
                    "value": "2,42E+02",
                    "module": "A4",
                    "scenario": null
                },
                {
                    "value": "1,56E+00",
                    "module": "C1",
                    "scenario": null
                },
                {
                    "value": "1,21E+01",
                    "module": "C2",
                    "scenario": null
                },
                {
                    "value": "2,45E+02",
                    "module": "C3",
                    "scenario": null
                },
                {
                    "value": "9,41E+00",
                    "module": "C4",
                    "scenario": null
                },
                {
                    "value": "-2,52E+03",
                    "module": "D",
                    "scenario": null
                }
            ]
        },
        {
            "parameter": "GWP-fossil",
            "values": [
                {
                    "value": "7,95E+03",
                    "module": "A1-A3",
                    "scenario": null
                },
                {
                    "value": "2,42E+02",
                    "module": "A4",
                    "scenario": null
                },
                {
                    "value": "1,56E+00",
                    "module": "C1",
                    "scenario": null
                },
                {
                    "value": "1,21E+01",
                    "module": "C2",
                    "scenario": null
                },
                {
                    "value": "2,45E+02",
                    "module": "C3",
                    "scenario": null
                },
                {
                    "value": "9,41E+00",
                    "module": "C4",
                    "scenario": null
                },
                {
                    "value": "-2,49E+03",
                    "module": "D",
                    "scenario": null
                }
            ]
        },
        {
            "parameter": "GWP-biogenic",
            "values": [
                {
                    "value": "3,35E+01",
                    "module": "A1-A3",
                    "scenario": null
                },
                {
                    "value": "1,00E-01",
                    "module": "A4",
                    "scenario": null
                },
                {
                    "value": "2,93E-04",
                    "module": "C1",
                    "scenario": null
                },
                {
                    "value": "5,01E-03",
                    "module": "C2",
                    "scenario": null
                },
                {
                    "value": "4,56E-02",
                    "module": "C3",
                    "scenario": null
                },
                {
                    "value": "3,47E-03",
                    "module": "C4",
                    "scenario": null
                },
                {
                    "value": "-7,31E+00",
                    "module": "D",
                    "scenario": null
                }
            ]
        },
        {
            "parameter": "GWP-luluc",
            "values": [
                {
                    "value": "3,52E+01",
                    "module": "A1-A3",
                    "scenario": null
                },
                {
                    "value": "8,62E-02",
                    "module": "A4",
                    "scenario": null
                },
                {
                    "value": "1,23E-04",
                    "module": "C1",
                    "scenario": null
                },
                {
                    "value": "4,31E-03",
                    "module": "C2",
                    "scenario": null
                },
                {
                    "value": "8,08E-03",
                    "module": "C3",
                    "scenario": null
                },
                {
                    "value": "7,99E-04",
                    "module": "C4",
                    "scenario": null
                },
                {
                    "value": "-2,79E+01",
                    "module": "D",
                    "scenario": null
                }
            ]
        },
        {
            "parameter": "ODP",
            "values": [
                {
                    "value": "6,20E-04",
                    "module": "A1-A3",
                    "scenario": null
                },
                {
                    "value": "5,49E-05",
                    "module": "A4",
                    "scenario": null
                },
                {
                    "value": "3,38E-07",
                    "module": "C1",
                    "scenario": null
                },
                {
                    "value": "2,74E-06",
                    "module": "C2",
                    "scenario": null
                },
                {
                    "value": "3,34E-06",
                    "module": "C3",
                    "scenario": null
                },
                {
                    "value": "6,78E-07",
                    "module": "C4",
                    "scenario": null
                },
                {
                    "value": "-3,85E-01",
                    "module": "D",
                    "scenario": null
                }
            ]
        },
        {
            "parameter": "AP",
            "values": [
                {
                    "value": "7,22E+01",
                    "module": "A1-A3",
                    "scenario": null
                },
                {
                    "value": "6,96E-01",
                    "module": "A4",
                    "scenario": null
                },
                {
                    "value": "1,64E-02",
                    "module": "C1",
                    "scenario": null
                },
                {
                    "value": "3,48E-02",
                    "module": "C2",
                    "scenario": null
                },
                {
                    "value": "7,13E-02",
                    "module": "C3",
                    "scenario": null
                },
                {
                    "value": "1,79E-02",
                    "module": "C4",
                    "scenario": null
                },
                {
                    "value": "-2,03E+01",
                    "module": "D",
                    "scenario": null
                }
            ]
        },
        {
            "parameter": "POCP",
            "values": [
                {
                    "value": "3,45E+01",
                    "module": "A1-A3",
                    "scenario": null
                },
                {
                    "value": "5,90E-01",
                    "module": "A4",
                    "scenario": null
                },
                {
                    "value": "2,18E-02",
                    "module": "C1",
                    "scenario": null
                },
                {
                    "value": "2,95E-02",
                    "module": "C2",
                    "scenario": null
                },
                {
                    "value": "6,11E-02",
                    "module": "C3",
                    "scenario": null
                },
                {
                    "value": "2,05E-02",
                    "module": "C4",
                    "scenario": null
                },
                {
                    "value": "-1,06E+01",
                    "module": "D",
                    "scenario": null
                }
            ]
        },
        {
            "parameter": "ADPE",
            "values": [
                {
                    "value": "3,53E+00",
                    "module": "A1-A3",
                    "scenario": null
                },
                {
                    "value": "6,69E-03",
                    "module": "A4",
                    "scenario": null
                },
                {
                    "value": "2,40E-06",
                    "module": "C1",
                    "scenario": null
                },
                {
                    "value": "3,35E-04",
                    "module": "C2",
                    "scenario": null
                },
                {
                    "value": "1,69E-04",
                    "module": "C3",
                    "scenario": null
                },
                {
                    "value": "1,95E-05",
                    "module": "C4",
                    "scenario": null
                },
                {
                    "value": "-4,65E-02",
                    "module": "D",
                    "scenario": null
                }
            ]
        },
        {
            "parameter": "ADPF",
            "values": [
                {
                    "value": "1,01E+05",
                    "module": "A1-A3",
                    "scenario": null
                },
                {
                    "value": "3,66E+03",
                    "module": "A4",
                    "scenario": null
                },
                {
                    "value": "2,15E+01",
                    "module": "C1",
                    "scenario": null
                },
                {
                    "value": "1,83E+02",
                    "module": "C2",
                    "scenario": null
                },
                {
                    "value": "1,27E+02",
                    "module": "C3",
                    "scenario": null
                },
                {
                    "value": "5,08E+01",
                    "module": "C4",
                    "scenario": null
                },
                {
                    "value": "-2,71E+04",
                    "module": "D",
                    "scenario": null
                }
            ]
        },
        {
            "parameter": "WDP",
            "values": [
                {
                    "value": "9,96E+05",
                    "module": "A1-A3",
                    "scenario": null
                },
                {
                    "value": "3,54E+03",
                    "module": "A4",
                    "scenario": null
                },
                {
                    "value": "4,57E+00",
                    "module": "C1",
                    "scenario": null
                },
                {
                    "value": "1,77E+02",
                    "module": "C2",
                    "scenario": null
                },
                {
                    "value": "1,68E+03",
                    "module": "C3",
                    "scenario": null
                },
                {
                    "value": "4,02E+02",
                    "module": "C4",
                    "scenario": null
                },
                {
                    "value": "-7,67E+05",
                    "module": "D",
                    "scenario": null
                }
            ]
        },
        {
            "parameter": "EP-freshwater",
            "values": [
                {
                    "value": "5,12E-01",
                    "module": "A1-A3",
                    "scenario": null
                },
                {
                    "value": "1,94E-03",
                    "module": "A4",
                    "scenario": null
                },
                {
                    "value": "5,69E-06",
                    "module": "C1",
                    "scenario": null
                },
                {
                    "value": "9,68E-05",
                    "module": "C2",
                    "scenario": null
                },
                {
                    "value": "4,14E-04",
                    "module": "C3",
                    "scenario": null
                },
                {
                    "value": "4,22E-05",
                    "module": "C4",
                    "scenario": null
                },
                {
                    "value": "-1,56E-01",
                    "module": "D",
                    "scenario": null
                }
            ]
        },
        {
            "parameter": "EP-marine",
            "values": [
                {
                    "value": "8,85E+00",
                    "module": "A1-A3",
                    "scenario": null
                },
                {
                    "value": "1,38E-01",
                    "module": "A4",
                    "scenario": null
                },
                {
                    "value": "7,22E-03",
                    "module": "C1",
                    "scenario": null
                },
                {
                    "value": "6,89E-03",
                    "module": "C2",
                    "scenario": null
                },
                {
                    "value": "2,25E-02",
                    "module": "C3",
                    "scenario": null
                },
                {
                    "value": "1,28E-02",
                    "module": "C4",
                    "scenario": null
                },
                {
                    "value": "-2,51E+00",
                    "module": "D",
                    "scenario": null
                }
            ]
        },
        {
            "parameter": "EP-terrestrial",
            "values": [
                {
                    "value": "1,88E+02",
                    "module": "A1-A3",
                    "scenario": null
                },
                {
                    "value": "1,54E+00",
                    "module": "A4",
                    "scenario": null
                },
                {
                    "value": "7,92E-02",
                    "module": "C1",
                    "scenario": null
                },
                {
                    "value": "7,70E-02",
                    "module": "C2",
                    "scenario": null
                },
                {
                    "value": "2,35E-01",
                    "module": "C3",
                    "scenario": null
                },
                {
                    "value": "6,79E-02",
                    "module": "C4",
                    "scenario": null
                },
                {
                    "value": "-2,78E+01",
                    "module": "D",
                    "scenario": null
                }
            ]
        },
        {
            "parameter": "GWP-IOBC",
            "values": [
                {
                    "value": "8,06E+03",
                    "module": "A1-A3",
                    "scenario": null
                },
                {
                    "value": "2,42E+02",
                    "module": "A4",
                    "scenario": null
                },
                {
                    "value": "1,56E+00",
                    "module": "C1",
                    "scenario": null
                },
                {
                    "value": "1,21E+01",
                    "module": "C2",
                    "scenario": null
                },
                {
                    "value": "2,45E+02",
                    "module": "C3",
                    "scenario": null
                },
                {
                    "value": "7,16E+00",
                    "module": "C4",
                    "scenario": null
                },
                {
                    "value": "-2,94E+03",
                    "module": "D",
                    "scenario": null
                }
            ]
        }
    ],
    "additional_environmental_impact": [
        {
            "parameter": "PM",
            "values": [
                {
                    "value": "7,11E-04",
                    "module": "A1-A3",
                    "scenario": null
                },
                {
                    "value": "1,48E-05",
                    "module": "A4",
                    "scenario": null
                },
                {
                    "value": "4,33E-07",
                    "module": "C1",
                    "scenario": null
                },
                {
                    "value": "7,42E-07",
                    "module": "C2",
                    "scenario": null
                },
                {
                    "value": "5,09E-07",
                    "module": "C3",
                    "scenario": null
                },
                {
                    "value": "3,04E-07",
                    "module": "C4",
                    "scenario": null
                },
                {
                    "value": "-1,98E-04",
                    "module": "D",
                    "scenario": null
                }
            ]
        },
        {
            "parameter": "ETP-fw",
            "values": [
                {
                    "value": "3,61E+05",
                    "module": "A1-A3",
                    "scenario": null
                },
                {
                    "value": "2,72E+03",
                    "module": "A4",
                    "scenario": null
                },
                {
                    "value": "1,18E+01",
                    "module": "C1",
                    "scenario": null
                },
                {
                    "value": "1,36E+02",
                    "module": "C2",
                    "scenario": null
                },
                {
                    "value": "3,71E+03",
                    "module": "C3",
                    "scenario": null
                },
                {
                    "value": "7,90E+03",
                    "module": "C4",
                    "scenario": null
                },
                {
                    "value": "-1,30E+05",
                    "module": "D",
                    "scenario": null
                }
            ]
        },
        {
            "parameter": "HTP-c",
            "values": [
                {
                    "value": "3,88E-05",
                    "module": "A1-A3",
                    "scenario": null
                },
                {
                    "value": "0,00E+00",
                    "module": "A4",
                    "scenario": null
                },
                {
                    "value": "0,00E+00",
                    "module": "C1",
                    "scenario": null
                },
                {
                    "value": "0,00E+00",
                    "module": "C2",
                    "scenario": null
                },
                {
                    "value": "2,62E-08",
                    "module": "C3",
                    "scenario": null
                },
                {
                    "value": "5,96E-08",
                    "module": "C4",
                    "scenario": null
                },
                {
                    "value": "-9,24E-06",
                    "module": "D",
                    "scenario": null
                }
            ]
        },
        {
            "parameter": "HTP-nc",
            "values": [
                {
                    "value": "3,64E-04",
                    "module": "A1-A3",
                    "scenario": null
                },
                {
                    "value": "2,97E-06",
                    "module": "A4",
                    "scenario": null
                },
                {
                    "value": "1,07E-08",
                    "module": "C1",
                    "scenario": null
                },
                {
                    "value": "1,48E-07",
                    "module": "C2",
                    "scenario": null
                },
                {
                    "value": "1,32E-06",
                    "module": "C3",
                    "scenario": null
                },
                {
                    "value": "3,98E-06",
                    "module": "C4",
                    "scenario": null
                },
                {
                    "value": "1,67E-06",
                    "module": "D",
                    "scenario": null
                }
            ]
        },
        {
            "parameter": "SQP",
            "values": [
                {
                    "value": "2,80E+04",
                    "module": "A1-A3",
                    "scenario": null
                },
                {
                    "value": "2,56E+03",
                    "module": "A4",
                    "scenario": null
                },
                {
                    "value": "2,73E+00",
                    "module": "C1",
                    "scenario": null
                },
                {
                    "value": "1,28E+02",
                    "module": "C2",
                    "scenario": null
                },
                {
                    "value": "4,31E+01",
                    "module": "C3",
                    "scenario": null
                },
                {
                    "value": "1,57E+02",
                    "module": "C4",
                    "scenario": null
                },
                {
                    "value": "-1,95E+03",
                    "module": "D",
                    "scenario": null
                }
            ]
        },
        {
            "parameter": "IRP",
            "values": [
                {
                    "value": "3,67E+02",
                    "module": "A1-A3",
                    "scenario": null
                },
                {
                    "value": "1,60E+01",
                    "module": "A4",
                    "scenario": null
                },
                {
                    "value": "9,22E-02",
                    "module": "C1",
                    "scenario": null
                },
                {
                    "value": "8,00E-01",
                    "module": "C2",
                    "scenario": null
                },
                {
                    "value": "5,76E-01",
                    "module": "C3",
                    "scenario": null
                },
                {
                    "value": "2,42E-01",
                    "module": "C4",
                    "scenario": null
                },
                {
                    "value": "-7,64E+01",
                    "module": "D",
                    "scenario": null
                }
            ]
        }
    ],
    "resource_use": [
        {
            "parameter": "PERE",
            "values": [
                {
                    "value": "1,60E+04",
                    "module": "A1-A3",
                    "scenario": null
                },
                {
                    "value": "5,24E+01",
                    "module": "A4",
                    "scenario": null
                },
                {
                    "value": "1,16E-01",
                    "module": "C1",
                    "scenario": null
                },
                {
                    "value": "2,62E+00",
                    "module": "C2",
                    "scenario": null
                },
                {
                    "value": "1,67E+01",
                    "module": "C3",
                    "scenario": null
                },
                {
                    "value": "2,46E+00",
                    "module": "C4",
                    "scenario": null
                },
                {
                    "value": "-7,87E+03",
                    "module": "D",
                    "scenario": null
                }
            ]
        },
        {
            "parameter": "PERM",
            "values": [
                {
                    "value": "8,05E+00",
                    "module": "A1-A3",
                    "scenario": null
                },
                {
                    "value": "0,00E+00",
                    "module": "A4",
                    "scenario": null
                },
                {
                    "value": "0,00E+00",
                    "module": "C1",
                    "scenario": null
                },
                {
                    "value": "0,00E+00",
                    "module": "C2",
                    "scenario": null
                },
                {
                    "value": "0,00E+00",
                    "module": "C3",
                    "scenario": null
                },
                {
                    "value": "0,00E+00",
                    "module": "C4",
                    "scenario": null
                },
                {
                    "value": "0,00E+00",
                    "module": "D",
                    "scenario": null
                }
            ]
        },
        {
            "parameter": "PERT",
            "values": [
                {
                    "value": "1,60E+04",
                    "module": "A1-A3",
                    "scenario": null
                },
                {
                    "value": "5,24E+01",
                    "module": "A4",
                    "scenario": null
                },
                {
                    "value": "1,16E-01",
                    "module": "C1",
                    "scenario": null
                },
                {
                    "value": "2,62E+00",
                    "module": "C2",
                    "scenario": null
                },
                {
                    "value": "1,67E+01",
                    "module": "C3",
                    "scenario": null
                },
                {
                    "value": "2,46E+00",
                    "module": "C4",
                    "scenario": null
                },
                {
                    "value": "-7,87E+03",
                    "module": "D",
                    "scenario": null
                }
            ]
        },
        {
            "parameter": "PENRE",
            "values": [
                {
                    "value": "9,60E+04",
                    "module": "A1-A3",
                    "scenario": null
                },
                {
                    "value": "3,66E+03",
                    "module": "A4",
                    "scenario": null
                },
                {
                    "value": "2,15E+01",
                    "module": "C1",
                    "scenario": null
                },
                {
                    "value": "1,83E+02",
                    "module": "C2",
                    "scenario": null
                },
                {
                    "value": "1,27E+02",
                    "module": "C3",
                    "scenario": null
                },
                {
                    "value": "5,08E+01",
                    "module": "C4",
                    "scenario": null
                },
                {
                    "value": "-2,71E+04",
                    "module": "D",
                    "scenario": null
                }
            ]
        },
        {
            "parameter": "PENRM",
            "values": [
                {
                    "value": "5,13E+03",
                    "module": "A1-A3",
                    "scenario": null
                },
                {
                    "value": "0,00E+00",
                    "module": "A4",
                    "scenario": null
                },
                {
                    "value": "0,00E+00",
                    "module": "C1",
                    "scenario": null
                },
                {
                    "value": "0,00E+00",
                    "module": "C2",
                    "scenario": null
                },
                {
                    "value": "0,00E+00",
                    "module": "C3",
                    "scenario": null
                },
                {
                    "value": "0,00E+00",
                    "module": "C4",
                    "scenario": null
                },
                {
                    "value": "0,00E+00",
                    "module": "D",
                    "scenario": null
                }
            ]
        },
        {
            "parameter": "PENRT",
            "values": [
                {
                    "value": "1,01E+05",
                    "module": "A1-A3",
                    "scenario": null
                },
                {
                    "value": "3,66E+03",
                    "module": "A4",
                    "scenario": null
                },
                {
                    "value": "2,15E+01",
                    "module": "C1",
                    "scenario": null
                },
                {
                    "value": "1,83E+02",
                    "module": "C2",
                    "scenario": null
                },
                {
                    "value": "1,27E+02",
                    "module": "C3",
                    "scenario": null
                },
                {
                    "value": "5,08E+01",
                    "module": "C4",
                    "scenario": null
                },
                {
                    "value": "-2,71E+04",
                    "module": "D",
                    "scenario": null
                }
            ]
        },
        {
            "parameter": "SM",
            "values": [
                {
                    "value": "1,14E+02",
                    "module": "A1-A3",
                    "scenario": null
                },
                {
                    "value": "0,00E+00",
                    "module": "A4",
                    "scenario": null
                },
                {
                    "value": "1,06E-02",
                    "module": "C1",
                    "scenario": null
                },
                {
                    "value": "0,00E+00",
                    "module": "C2",
                    "scenario": null
                },
                {
                    "value": "-1,22E+00",
                    "module": "C3",
                    "scenario": null
                },
                {
                    "value": "-1,19E+00",
                    "module": "C4",
                    "scenario": null
                },
                {
                    "value": "1,43E+02",
                    "module": "D",
                    "scenario": null
                }
            ]
        },
        {
            "parameter": "RSF",
            "values": [
                {
                    "value": "2,59E+02",
                    "module": "A1-A3",
                    "scenario": null
                },
                {
                    "value": "1,88E+00",
                    "module": "A4",
                    "scenario": null
                },
                {
                    "value": "2,86E-03",
                    "module": "C1",
                    "scenario": null
                },
                {
                    "value": "9,38E-02",
                    "module": "C2",
                    "scenario": null
                },
                {
                    "value": "3,42E-01",
                    "module": "C3",
                    "scenario": null
                },
                {
                    "value": "5,41E-02",
                    "module": "C4",
                    "scenario": null
                },
                {
                    "value": "3,48E+01",
                    "module": "D",
                    "scenario": null
                }
            ]
        },
        {
            "parameter": "NRSF",
            "values": [
                {
                    "value": "2,76E+03",
                    "module": "A1-A3",
                    "scenario": null
                },
                {
                    "value": "6,71E+00",
                    "module": "A4",
                    "scenario": null
                },
                {
                    "value": "4,21E-02",
                    "module": "C1",
                    "scenario": null
                },
                {
                    "value": "3,35E-01",
                    "module": "C2",
                    "scenario": null
                },
                {
                    "value": "-4,32E-02",
                    "module": "C3",
                    "scenario": null
                },
                {
                    "value": "2,09E-01",
                    "module": "C4",
                    "scenario": null
                },
                {
                    "value": "1,05E+03",
                    "module": "D",
                    "scenario": null
                }
            ]
        },
        {
            "parameter": "FW",
            "values": [
                {
                    "value": "1,12E+02",
                    "module": "A1-A3",
                    "scenario": null
                },
                {
                    "value": "3,92E-01",
                    "module": "A4",
                    "scenario": null
                },
                {
                    "value": "1,11E-03",
                    "module": "C1",
                    "scenario": null
                },
                {
                    "value": "1,96E-02",
                    "module": "C2",
                    "scenario": null
                },
                {
                    "value": "1,72E+00",
                    "module": "C3",
                    "scenario": null
                },
                {
                    "value": "7,20E-02",
                    "module": "C4",
                    "scenario": null
                },
                {
                    "value": "-3,95E+01",
                    "module": "D",
                    "scenario": null
                }
            ]
        }
    ],
    "end_of_life_waste": [
        {
            "parameter": "HWD",
            "values": [
                {
                    "value": "4,58E+01",
                    "module": "A1-A3",
                    "scenario": null
                },
                {
                    "value": "1,89E-01",
                    "module": "A4",
                    "scenario": null
                },
                {
                    "value": "6,34E-04",
                    "module": "C1",
                    "scenario": null
                },
                {
                    "value": "9,44E-03",
                    "module": "C2",
                    "scenario": null
                },
                {
                    "value": "3,42E-02",
                    "module": "C3",
                    "scenario": null
                },
                {
                    "value": "1,88E+00",
                    "module": "C4",
                    "scenario": null
                },
                {
                    "value": "3,79E-01",
                    "module": "D",
                    "scenario": null
                }
            ]
        },
        {
            "parameter": "NHWD",
            "values": [
                {
                    "value": "2,77E+03",
                    "module": "A1-A3",
                    "scenario": null
                },
                {
                    "value": "1,78E+02",
                    "module": "A4",
                    "scenario": null
                },
                {
                    "value": "2,55E-02",
                    "module": "C1",
                    "scenario": null
                },
                {
                    "value": "8,91E+00",
                    "module": "C2",
                    "scenario": null
                },
                {
                    "value": "7,15E+00",
                    "module": "C3",
                    "scenario": null
                },
                {
                    "value": "2,36E+02",
                    "module": "C4",
                    "scenario": null
                },
                {
                    "value": "-8,49E+02",
                    "module": "D",
                    "scenario": null
                }
            ]
        },
        {
            "parameter": "RWD",
            "values": [
                {
                    "value": "3,41E-01",
                    "module": "A1-A3",
                    "scenario": null
                },
                {
                    "value": "2,49E-02",
                    "module": "A4",
                    "scenario": null
                },
                {
                    "value": "1,49E-04",
                    "module": "C1",
                    "scenario": null
                },
                {
                    "value": "1,25E-03",
                    "module": "C2",
                    "scenario": null
                },
                {
                    "value": "7,53E-05",
                    "module": "C3",
                    "scenario": null
                },
                {
                    "value": "1,92E-04",
                    "module": "C4",
                    "scenario": null
                },
                {
                    "value": "-7,24E-02",
                    "module": "D",
                    "scenario": null
                }
            ]
        }
    ],
    "end_of_life_flow": [
        {
            "parameter": "CRU",
            "values": [
                {
                    "value": "0,00E+00",
                    "module": "A1-A3",
                    "scenario": null
                },
                {
                    "value": "0,00E+00",
                    "module": "A4",
                    "scenario": null
                },
                {
                    "value": "0,00E+00",
                    "module": "C1",
                    "scenario": null
                },
                {
                    "value": "0,00E+00",
                    "module": "C2",
                    "scenario": null
                },
                {
                    "value": "0,00E+00",
                    "module": "C3",
                    "scenario": null
                },
                {
                    "value": "0,00E+00",
                    "module": "C4",
                    "scenario": null
                },
                {
                    "value": "0,00E+00",
                    "module": "D",
                    "scenario": null
                }
            ]
        },
        {
            "parameter": "MFR",
            "values": [
                {
                    "value": "5,95E+02",
                    "module": "A1-A3",
                    "scenario": null
                },
                {
                    "value": "0,00E+00",
                    "module": "A4",
                    "scenario": null
                },
                {
                    "value": "1,04E-02",
                    "module": "C1",
                    "scenario": null
                },
                {
                    "value": "0,00E+00",
                    "module": "C2",
                    "scenario": null
                },
                {
                    "value": "1,15E+03",
                    "module": "C3",
                    "scenario": null
                },
                {
                    "value": "2,12E-02",
                    "module": "C4",
                    "scenario": null
                },
                {
                    "value": "1,21E+02",
                    "module": "D",
                    "scenario": null
                }
            ]
        },
        {
            "parameter": "MER",
            "values": [
                {
                    "value": "3,32E+01",
                    "module": "A1-A3",
                    "scenario": null
                },
                {
                    "value": "0,00E+00",
                    "module": "A4",
                    "scenario": null
                },
                {
                    "value": "3,22E-05",
                    "module": "C1",
                    "scenario": null
                },
                {
                    "value": "0,00E+00",
                    "module": "C2",
                    "scenario": null
                },
                {
                    "value": "4,80E+01",
                    "module": "C3",
                    "scenario": null
                },
                {
                    "value": "2,86E-04",
                    "module": "C4",
                    "scenario": null
                },
                {
                    "value": "-6,67E-02",
                    "module": "D",
                    "scenario": null
                }
            ]
        },
        {
            "parameter": "EEE",
            "values": [
                {
                    "value": "2,85E+01",
                    "module": "A1-A3",
                    "scenario": null
                },
                {
                    "value": "0,00E+00",
                    "module": "A4",
                    "scenario": null
                },
                {
                    "value": "1,10E-04",
                    "module": "C1",
                    "scenario": null
                },
                {
                    "value": "0,00E+00",
                    "module": "C2",
                    "scenario": null
                },
                {
                    "value": "6,52E+01",
                    "module": "C3",
                    "scenario": null
                },
                {
                    "value": "3,14E-01",
                    "module": "C4",
                    "scenario": null
                },
                {
                    "value": "6,60E+00",
                    "module": "D",
                    "scenario": null
                }
            ]
        },
        {
            "parameter": "EET",
            "values": [
                {
                    "value": "4,32E+02",
                    "module": "A1-A3",
                    "scenario": null
                },
                {
                    "value": "0,00E+00",
                    "module": "A4",
                    "scenario": null
                },
                {
                    "value": "1,67E-03",
                    "module": "C1",
                    "scenario": null
                },
                {
                    "value": "0,00E+00",
                    "module": "C2",
                    "scenario": null
                },
                {
                    "value": "9,86E+02",
                    "module": "C3",
                    "scenario": null
                },
                {
                    "value": "4,75E+00",
                    "module": "C4",
                    "scenario": null
                },
                {
                    "value": "9,98E+01",
                    "module": "D",
                    "scenario": null
                }
            ]
        }
    ]
}