{
    "product_name": "SUPER EPS SWEDEN",
    "epd_id": "NEPD-4666-3944-EN",
    "compliance": [
        "EN 15804+A2",
        "ISO 14025",
        "ISO 21930"
    ],
    "producer_name": "Bewi Insulation Scandinavia",
    "environmental_impact": [
        {
            "parameter": "GWP-total",
            "values": [
                {
                    "value": "1,33E+00",
                    "module": "A1",
                    "scenario": null
                },
                {
                    "value": "6,16E-02",
                    "module": "A2",
                    "scenario": null
                },
                {
                    "value": "9,40E-02",
                    "module": "A3",
                    "scenario": null
                },
                {
                    "value": "2,48E-02",
                    "module": "A4",
                    "scenario": null
                },
                {
                    "value": "5,55E-04",
                    "module": "A5",
                    "scenario": null
                },
                {
                    "value": "0,00E+00",
                    "module": "C1",
                    "scenario": null
                },
                {
                    "value": "3,66E-03",
                    "module": "C2",
                    "scenario": null
                },
                {
                    "value": "1,58E+00",
                    "module": "C3",
                    "scenario": null
                },
                {
                    "value": "7,71E-05",
                    "module": "C4",
                    "scenario": null
                },
                {
                    "value": "-9,00E-02",
                    "module": "D",
                    "scenario": null
                },
                {
                    "value": "1,48E+00",
                    "module": "A1A3",
                    "scenario": null
                }
            ]
        },
        {
            "parameter": "GWP-fossil",
            "values": [
                {
                    "value": "1,32E+00",
                    "module": "A1",
                    "scenario": null
                },
                {
                    "value": "6,15E-02",
                    "module": "A2",
                    "scenario": null
                },
                {
                    "value": "8,91E-02",
                    "module": "A3",
                    "scenario": null
                },
                {
                    "value": "2,48E-02",
                    "module": "A4",
                    "scenario": null
                },
                {
                    "value": "5,54E-04",
                    "module": "A5",
                    "scenario": null
                },
                {
                    "value": "0,00E+00",
                    "module": "C1",
                    "scenario": null
                },
                {
                    "value": "3,66E-03",
                    "module": "C2",
                    "scenario": null
                },
                {
                    "value": "1,58E+00",
                    "module": "C3",
                    "scenario": null
                },
                {
                    "value": "7,70E-05",
                    "module": "C4",
                    "scenario": null
                },
                {
                    "value": "-8,68E-02",
                    "module": "D",
                    "scenario": null
                },
                {
                    "value": "1,47E+00",
                    "module": "A1A3",
                    "scenario": null
                }
            ]
        },
        {
            "parameter": "GWP-biogenic",
            "values": [
                {
                    "value": "5,79E-03",
                    "module": "A1",
                    "scenario": null
                },
                {
                    "value": "2,63E-05",
                    "module": "A2",
                    "scenario": null
                },
                {
                    "value": "1,84E-03",
                    "module": "A3",
                    "scenario": null
                },
                {
                    "value": "1,03E-05",
                    "module": "A4",
                    "scenario": null
                },
                {
                    "value": "7,65E-08",
                    "module": "A5",
                    "scenario": null
                },
                {
                    "value": "0,00E+00",
                    "module": "C1",
                    "scenario": null
                },
                {
                    "value": "1,57E-06",
                    "module": "C2",
                    "scenario": null
                },
                {
                    "value": "1,09E-05",
                    "module": "C3",
                    "scenario": null
                },
                {
                    "value": "4,09E-08",
                    "module": "C4",
                    "scenario": null
                },
                {
                    "value": "-5,21E-05",
                    "module": "D",
                    "scenario": null
                },
                {
                    "value": "7,66E-03",
                    "module": "A1A3",
                    "scenario": null
                }
            ]
        },
        {
            "parameter": "GWP-luluc",
            "values": [
                {
                    "value": "4,07E-04",
                    "module": "A1",
                    "scenario": null
                },
                {
                    "value": "1,88E-05",
                    "module": "A2",
                    "scenario": null
                },
                {
                    "value": "3,14E-03",
                    "module": "A3",
                    "scenario": null
                },
                {
                    "value": "8,83E-06",
                    "module": "A4",
                    "scenario": null
                },
                {
                    "value": "4,25E-08",
                    "module": "A5",
                    "scenario": null
                },
                {
                    "value": "0,00E+00",
                    "module": "C1",
                    "scenario": null
                },
                {
                    "value": "1,12E-06",
                    "module": "C2",
                    "scenario": null
                },
                {
                    "value": "1,73E-06",
                    "module": "C3",
                    "scenario": null
                },
                {
                    "value": "1,18E-08",
                    "module": "C4",
                    "scenario": null
                },
                {
                    "value": "-3,14E-03",
                    "module": "D",
                    "scenario": null
                },
                {
                    "value": "3,56E-03",
                    "module": "A1A3",
                    "scenario": null
                }
            ]
        },
        {
            "parameter": "ODP",
            "values": [
                {
                    "value": "6,84E-10",
                    "module": "A1",
                    "scenario": null
                },
                {
                    "value": "1,48E-08",
                    "module": "A2",
                    "scenario": null
                },
                {
                    "value": "2,38E-08",
                    "module": "A3",
                    "scenario": null
                },
                {
                    "value": "5,62E-09",
                    "module": "A4",
                    "scenario": null
                },
                {
                    "value": "3,30E-11",
                    "module": "A5",
                    "scenario": null
                },
                {
                    "value": "0,00E+00",
                    "module": "C1",
                    "scenario": null
                },
                {
                    "value": "8,82E-10",
                    "module": "C2",
                    "scenario": null
                },
                {
                    "value": "1,13E-09",
                    "module": "C3",
                    "scenario": null
                },
                {
                    "value": "8,00E-12",
                    "module": "C4",
                    "scenario": null
                },
                {
                    "value": "-6,69E-03",
                    "module": "D",
                    "scenario": null
                },
                {
                    "value": "3,93E-08",
                    "module": "A1A3",
                    "scenario": null
                }
            ]
        },
        {
            "parameter": "AP",
            "values": [
                {
                    "value": "2,26E-03",
                    "module": "A1",
                    "scenario": null
                },
                {
                    "value": "2,07E-04",
                    "module": "A2",
                    "scenario": null
                },
                {
                    "value": "3,19E-04",
                    "module": "A3",
                    "scenario": null
                },
                {
                    "value": "7,13E-05",
                    "module": "A4",
                    "scenario": null
                },
                {
                    "value": "6,83E-07",
                    "module": "A5",
                    "scenario": null
                },
                {
                    "value": "0,00E+00",
                    "module": "C1",
                    "scenario": null
                },
                {
                    "value": "1,18E-05",
                    "module": "C2",
                    "scenario": null
                },
                {
                    "value": "1,88E-04",
                    "module": "C3",
                    "scenario": null
                },
                {
                    "value": "2,71E-07",
                    "module": "C4",
                    "scenario": null
                },
                {
                    "value": "-7,18E-04",
                    "module": "D",
                    "scenario": null
                },
                {
                    "value": "2,78E-03",
                    "module": "A1A3",
                    "scenario": null
                }
            ]
        },
        {
            "parameter": "POCP",
            "values": [
                {
                    "value": "2,53E-03",
                    "module": "A1",
                    "scenario": null
                },
                {
                    "value": "1,96E-04",
                    "module": "A2",
                    "scenario": null
                },
                {
                    "value": "5,94E-03",
                    "module": "A3",
                    "scenario": null
                },
                {
                    "value": "6,05E-05",
                    "module": "A4",
                    "scenario": null
                },
                {
                    "value": "8,06E-07",
                    "module": "A5",
                    "scenario": null
                },
                {
                    "value": "0,00E+00",
                    "module": "C1",
                    "scenario": null
                },
                {
                    "value": "1,13E-05",
                    "module": "C2",
                    "scenario": null
                },
                {
                    "value": "2,32E-04",
                    "module": "C3",
                    "scenario": null
                },
                {
                    "value": "2,66E-07",
                    "module": "C4",
                    "scenario": null
                },
                {
                    "value": "-7,23E-04",
                    "module": "D",
                    "scenario": null
                },
                {
                    "value": "8,66E-03",
                    "module": "A1A3",
                    "scenario": null
                }
            ]
        },
        {
            "parameter": "ADPE",
            "values": [
                {
                    "value": "4,19E-07",
                    "module": "A1",
                    "scenario": null
                },
                {
                    "value": "1,09E-06",
                    "module": "A2",
                    "scenario": null
                },
                {
                    "value": "1,95E-06",
                    "module": "A3",
                    "scenario": null
                },
                {
                    "value": "6,85E-07",
                    "module": "A4",
                    "scenario": null
                },
                {
                    "value": "2,95E-09",
                    "module": "A5",
                    "scenario": null
                },
                {
                    "value": "0,00E+00",
                    "module": "C1",
                    "scenario": null
                },
                {
                    "value": "6,52E-08",
                    "module": "C2",
                    "scenario": null
                },
                {
                    "value": "4,88E-08",
                    "module": "C3",
                    "scenario": null
                },
                {
                    "value": "4,32E-10",
                    "module": "C4",
                    "scenario": null
                },
                {
                    "value": "-5,42E-07",
                    "module": "D",
                    "scenario": null
                },
                {
                    "value": "3,46E-06",
                    "module": "A1A3",
                    "scenario": null
                }
            ]
        },
        {
            "parameter": "ADPF",
            "values": [
                {
                    "value": "4,09E+01",
                    "module": "A1",
                    "scenario": null
                },
                {
                    "value": "9,99E-01",
                    "module": "A2",
                    "scenario": null
                },
                {
                    "value": "5,67E+00",
                    "module": "A3",
                    "scenario": null
                },
                {
                    "value": "3,75E-01",
                    "module": "A4",
                    "scenario": null
                },
                {
                    "value": "2,29E-03",
                    "module": "A5",
                    "scenario": null
                },
                {
                    "value": "0,00E+00",
                    "module": "C1",
                    "scenario": null
                },
                {
                    "value": "5,95E-02",
                    "module": "C2",
                    "scenario": null
                },
                {
                    "value": "9,69E-02",
                    "module": "C3",
                    "scenario": null
                },
                {
                    "value": "7,01E-04",
                    "module": "C4",
                    "scenario": null
                },
                {
                    "value": "-1,25E+00",
                    "module": "D",
                    "scenario": null
                },
                {
                    "value": "4,76E+01",
                    "module": "A1A3",
                    "scenario": null
                }
            ]
        },
        {
            "parameter": "WDP",
            "values": [
                {
                    "value": "9,76E-01",
                    "module": "A1",
                    "scenario": null
                },
                {
                    "value": "7,63E-01",
                    "module": "A2",
                    "scenario": null
                },
                {
                    "value": "5,74E+02",
                    "module": "A3",
                    "scenario": null
                },
                {
                    "value": "3,63E-01",
                    "module": "A4",
                    "scenario": null
                },
                {
                    "value": "8,08E-03",
                    "module": "A5",
                    "scenario": null
                },
                {
                    "value": "0,00E+00",
                    "module": "C1",
                    "scenario": null
                },
                {
                    "value": "4,56E-02",
                    "module": "C2",
                    "scenario": null
                },
                {
                    "value": "2,15E-01",
                    "module": "C3",
                    "scenario": null
                },
                {
                    "value": "7,26E-03",
                    "module": "C4",
                    "scenario": null
                },
                {
                    "value": "-4,52E+00",
                    "module": "D",
                    "scenario": null
                },
                {
                    "value": "5,76E+02",
                    "module": "A1A3",
                    "scenario": null
                }
            ]
        },
        {
            "parameter": "EP-freshwater",
            "values": [
                {
                    "value": "3,52E-06",
                    "module": "A1",
                    "scenario": null
                },
                {
                    "value": "4,88E-07",
                    "module": "A2",
                    "scenario": null
                },
                {
                    "value": "3,29E-06",
                    "module": "A3",
                    "scenario": null
                },
                {
                    "value": "1,98E-07",
                    "module": "A4",
                    "scenario": null
                },
                {
                    "value": "1,14E-09",
                    "module": "A5",
                    "scenario": null
                },
                {
                    "value": "0,00E+00",
                    "module": "C1",
                    "scenario": null
                },
                {
                    "value": "2,91E-08",
                    "module": "C2",
                    "scenario": null
                },
                {
                    "value": "1,12E-07",
                    "module": "C3",
                    "scenario": null
                },
                {
                    "value": "1,04E-09",
                    "module": "C4",
                    "scenario": null
                },
                {
                    "value": "-7,80E-06",
                    "module": "D",
                    "scenario": null
                },
                {
                    "value": "7,30E-06",
                    "module": "A1A3",
                    "scenario": null
                }
            ]
        },
        {
            "parameter": "EP-marine",
            "values": [
                {
                    "value": "6,01E-04",
                    "module": "A1",
                    "scenario": null
                },
                {
                    "value": "4,57E-05",
                    "module": "A2",
                    "scenario": null
                },
                {
                    "value": "5,65E-05",
                    "module": "A3",
                    "scenario": null
                },
                {
                    "value": "1,41E-05",
                    "module": "A4",
                    "scenario": null
                },
                {
                    "value": "6,25E-07",
                    "module": "A5",
                    "scenario": null
                },
                {
                    "value": "0,00E+00",
                    "module": "C1",
                    "scenario": null
                },
                {
                    "value": "2,58E-06",
                    "module": "C2",
                    "scenario": null
                },
                {
                    "value": "9,05E-05",
                    "module": "C3",
                    "scenario": null
                },
                {
                    "value": "8,47E-08",
                    "module": "C4",
                    "scenario": null
                },
                {
                    "value": "-2,43E-04",
                    "module": "D",
                    "scenario": null
                },
                {
                    "value": "7,03E-04",
                    "module": "A1A3",
                    "scenario": null
                }
            ]
        },
        {
            "parameter": "EP-terrestrial",
            "values": [
                {
                    "value": "6,52E-03",
                    "module": "A1",
                    "scenario": null
                },
                {
                    "value": "5,10E-04",
                    "module": "A2",
                    "scenario": null
                },
                {
                    "value": "7,22E-04",
                    "module": "A3",
                    "scenario": null
                },
                {
                    "value": "1,58E-04",
                    "module": "A4",
                    "scenario": null
                },
                {
                    "value": "2,45E-06",
                    "module": "A5",
                    "scenario": null
                },
                {
                    "value": "0,00E+00",
                    "module": "C1",
                    "scenario": null
                },
                {
                    "value": "2,88E-05",
                    "module": "C2",
                    "scenario": null
                },
                {
                    "value": "9,68E-04",
                    "module": "C3",
                    "scenario": null
                },
                {
                    "value": "9,64E-07",
                    "module": "C4",
                    "scenario": null
                },
                {
                    "value": "-2,62E-03",
                    "module": "D",
                    "scenario": null
                },
                {
                    "value": "7,76E-03",
                    "module": "A1A3",
                    "scenario": null
                }
            ]
        },
        {
            "parameter": "GWP-IOBC",
            "values": [
                {
                    "value": "2,14E-02",
                    "module": "A1",
                    "scenario": null
                },
                {
                    "value": "6,16E-02",
                    "module": "A2",
                    "scenario": null
                },
                {
                    "value": "5,25E-02",
                    "module": "A3",
                    "scenario": null
                },
                {
                    "value": "2,48E-02",
                    "module": "A4",
                    "scenario": null
                },
                {
                    "value": "0,00E+00",
                    "module": "A5",
                    "scenario": null
                },
                {
                    "value": "0,00E+00",
                    "module": "C1",
                    "scenario": null
                },
                {
                    "value": "3,66E-03",
                    "module": "C2",
                    "scenario": null
                },
                {
                    "value": "1,58E+00",
                    "module": "C3",
                    "scenario": null
                },
                {
                    "value": "8,00E-05",
                    "module": "C4",
                    "scenario": null
                },
                {
                    "value": "-8,87E-02",
                    "module": "D",
                    "scenario": null
                },
                {
                    "value": "1,36E-01",
                    "module": "A1A3",
                    "scenario": null
                }
            ]
        }
    ],
    "additional_environmental_impact": [
        {
            "parameter": "PM",
            "values": [
                {
                    "value": "1,68E-08",
                    "module": "A1",
                    "scenario": null
                },
                {
                    "value": "5,63E-09",
                    "module": "A2",
                    "scenario": null
                },
                {
                    "value": "2,31E-09",
                    "module": "A3",
                    "scenario": null
                },
                {
                    "value": "1,52E-09",
                    "module": "A4",
                    "scenario": null
                },
                {
                    "value": "1,20E-11",
                    "module": "A5",
                    "scenario": null
                },
                {
                    "value": "0,00E+00",
                    "module": "C1",
                    "scenario": null
                },
                {
                    "value": "3,36E-10",
                    "module": "C2",
                    "scenario": null
                },
                {
                    "value": "7,92E-10",
                    "module": "C3",
                    "scenario": null
                },
                {
                    "value": "3,00E-12",
                    "module": "C4",
                    "scenario": null
                },
                {
                    "value": "-4,56E-08",
                    "module": "D",
                    "scenario": null
                },
                {
                    "value": "2,47E-08",
                    "module": "A1A3",
                    "scenario": null
                }
            ]
        },
        {
            "parameter": "ETP-fw",
            "values": [
                {
                    "value": "1,81E+02",
                    "module": "A1",
                    "scenario": null
                },
                {
                    "value": "7,30E-01",
                    "module": "A2",
                    "scenario": null
                },
                {
                    "value": "3,01E+00",
                    "module": "A3",
                    "scenario": null
                },
                {
                    "value": "2,78E-01",
                    "module": "A4",
                    "scenario": null
                },
                {
                    "value": "2,18E-03",
                    "module": "A5",
                    "scenario": null
                },
                {
                    "value": "0,00E+00",
                    "module": "C1",
                    "scenario": null
                },
                {
                    "value": "4,35E-02",
                    "module": "C2",
                    "scenario": null
                },
                {
                    "value": "2,34E-01",
                    "module": "C3",
                    "scenario": null
                },
                {
                    "value": "1,29E-03",
                    "module": "C4",
                    "scenario": null
                },
                {
                    "value": "-6,83E+00",
                    "module": "D",
                    "scenario": null
                },
                {
                    "value": "1,84E+02",
                    "module": "A1A3",
                    "scenario": null
                }
            ]
        },
        {
            "parameter": "HTP-c",
            "values": [
                {
                    "value": "4,63E-10",
                    "module": "A1",
                    "scenario": null
                },
                {
                    "value": "0,00E+00",
                    "module": "A2",
                    "scenario": null
                },
                {
                    "value": "8,80E-11",
                    "module": "A3",
                    "scenario": null
                },
                {
                    "value": "0,00E+00",
                    "module": "A4",
                    "scenario": null
                },
                {
                    "value": "0,00E+00",
                    "module": "A5",
                    "scenario": null
                },
                {
                    "value": "0,00E+00",
                    "module": "C1",
                    "scenario": null
                },
                {
                    "value": "0,00E+00",
                    "module": "C2",
                    "scenario": null
                },
                {
                    "value": "6,60E-11",
                    "module": "C3",
                    "scenario": null
                },
                {
                    "value": "0,00E+00",
                    "module": "C4",
                    "scenario": null
                },
                {
                    "value": "-1,16E-10",
                    "module": "D",
                    "scenario": null
                },
                {
                    "value": "5,51E-10",
                    "module": "A1A3",
                    "scenario": null
                }
            ]
        },
        {
            "parameter": "HTP-nc",
            "values": [
                {
                    "value": "2,02E-08",
                    "module": "A1",
                    "scenario": null
                },
                {
                    "value": "7,05E-10",
                    "module": "A2",
                    "scenario": null
                },
                {
                    "value": "2,13E-09",
                    "module": "A3",
                    "scenario": null
                },
                {
                    "value": "3,04E-10",
                    "module": "A4",
                    "scenario": null
                },
                {
                    "value": "2,00E-12",
                    "module": "A5",
                    "scenario": null
                },
                {
                    "value": "0,00E+00",
                    "module": "C1",
                    "scenario": null
                },
                {
                    "value": "4,20E-11",
                    "module": "C2",
                    "scenario": null
                },
                {
                    "value": "2,63E-09",
                    "module": "C3",
                    "scenario": null
                },
                {
                    "value": "2,00E-12",
                    "module": "C4",
                    "scenario": null
                },
                {
                    "value": "-6,50E-09",
                    "module": "D",
                    "scenario": null
                },
                {
                    "value": "2,30E-08",
                    "module": "A1A3",
                    "scenario": null
                }
            ]
        },
        {
            "parameter": "SQP",
            "values": [
                {
                    "value": "1,24E+00",
                    "module": "A1",
                    "scenario": null
                },
                {
                    "value": "1,14E+00",
                    "module": "A2",
                    "scenario": null
                },
                {
                    "value": "2,51E+00",
                    "module": "A3",
                    "scenario": null
                },
                {
                    "value": "2,62E-01",
                    "module": "A4",
                    "scenario": null
                },
                {
                    "value": "3,99E-03",
                    "module": "A5",
                    "scenario": null
                },
                {
                    "value": "0,00E+00",
                    "module": "C1",
                    "scenario": null
                },
                {
                    "value": "6,81E-02",
                    "module": "C2",
                    "scenario": null
                },
                {
                    "value": "1,15E-02",
                    "module": "C3",
                    "scenario": null
                },
                {
                    "value": "1,93E-03",
                    "module": "C4",
                    "scenario": null
                },
                {
                    "value": "-8,75E+00",
                    "module": "D",
                    "scenario": null
                },
                {
                    "value": "4,89E+00",
                    "module": "A1A3",
                    "scenario": null
                }
            ]
        },
        {
            "parameter": "IRP",
            "values": [
                {
                    "value": "3,74E-02",
                    "module": "A1",
                    "scenario": null
                },
                {
                    "value": "4,36E-03",
                    "module": "A2",
                    "scenario": null
                },
                {
                    "value": "1,94E-01",
                    "module": "A3",
                    "scenario": null
                },
                {
                    "value": "1,64E-03",
                    "module": "A4",
                    "scenario": null
                },
                {
                    "value": "1,03E-05",
                    "module": "A5",
                    "scenario": null
                },
                {
                    "value": "0,00E+00",
                    "module": "C1",
                    "scenario": null
                },
                {
                    "value": "2,60E-04",
                    "module": "C2",
                    "scenario": null
                },
                {
                    "value": "1,62E-04",
                    "module": "C3",
                    "scenario": null
                },
                {
                    "value": "3,33E-06",
                    "module": "C4",
                    "scenario": null
                },
                {
                    "value": "-7,16E-03",
                    "module": "D",
                    "scenario": null
                },
                {
                    "value": "2,36E-01",
                    "module": "A1A3",
                    "scenario": null
                }
            ]
        }
    ],
    "resource_use": [
        {
            "parameter": "PERE",
            "values": [
                {
                    "value": "2,41E-01",
                    "module": "A1",
                    "scenario": null
                },
                {
                    "value": "1,25E-02",
                    "module": "A2",
                    "scenario": null
                },
                {
                    "value": "2,72E+00",
                    "module": "A3",
                    "scenario": null
                },
                {
                    "value": "5,37E-03",
                    "module": "A4",
                    "scenario": null
                },
                {
                    "value": "5,77E-05",
                    "module": "A5",
                    "scenario": null
                },
                {
                    "value": "0,00E+00",
                    "module": "C1",
                    "scenario": null
                },
                {
                    "value": "7,48E-04",
                    "module": "C2",
                    "scenario": null
                },
                {
                    "value": "2,79E-03",
                    "module": "C3",
                    "scenario": null
                },
                {
                    "value": "4,09E-05",
                    "module": "C4",
                    "scenario": null
                },
                {
                    "value": "-7,23E+00",
                    "module": "D",
                    "scenario": null
                },
                {
                    "value": "2,97E+00",
                    "module": "A1A3",
                    "scenario": null
                }
            ]
        },
        {
            "parameter": "PERM",
            "values": [
                {
                    "value": "0,00E+00",
                    "module": "A1",
                    "scenario": null
                },
                {
                    "value": "0,00E+00",
                    "module": "A2",
                    "scenario": null
                },
                {
                    "value": "0,00E+00",
                    "module": "A3",
                    "scenario": null
                },
                {
                    "value": "0,00E+00",
                    "module": "A4",
                    "scenario": null
                },
                {
                    "value": "0,00E+00",
                    "module": "A5",
                    "scenario": null
                },
                {
                    "value": "0,00E+00",
                    "module": "C1",
                    "scenario": null
                },
                {
                    "value": "0,00E+00",
                    "module": "C2",
                    "scenario": null
                },
                {
                    "value": "0,00E+00",
                    "module": "C3",
                    "scenario": null
                },
                {
                    "value": "0,00E+00",
                    "module": "C4",
                    "scenario": null
                },
                {
                    "value": "0,00E+00",
                    "module": "D",
                    "scenario": null
                },
                {
                    "value": "0,00E+00",
                    "module": "A1A3",
                    "scenario": null
                }
            ]
        },
        {
            "parameter": "PERT",
            "values": [
                {
                    "value": "2,41E-01",
                    "module": "A1",
                    "scenario": null
                },
                {
                    "value": "1,25E-02",
                    "module": "A2",
                    "scenario": null
                },
                {
                    "value": "2,72E+00",
                    "module": "A3",
                    "scenario": null
                },
                {
                    "value": "5,37E-03",
                    "module": "A4",
                    "scenario": null
                },
                {
                    "value": "5,77E-05",
                    "module": "A5",
                    "scenario": null
                },
                {
                    "value": "0,00E+00",
                    "module": "C1",
                    "scenario": null
                },
                {
                    "value": "7,48E-04",
                    "module": "C2",
                    "scenario": null
                },
                {
                    "value": "2,79E-03",
                    "module": "C3",
                    "scenario": null
                },
                {
                    "value": "4,08E-05",
                    "module": "C4",
                    "scenario": null
                },
                {
                    "value": "-7,23E+00",
                    "module": "D",
                    "scenario": null
                },
                {
                    "value": "2,97E+00",
                    "module": "A1A3",
                    "scenario": null
                }
            ]
        },
        {
            "parameter": "PENRE",
            "values": [
                {
                    "value": "2,56E+01",
                    "module": "A1",
                    "scenario": null
                },
                {
                    "value": "9,99E-01",
                    "module": "A2",
                    "scenario": null
                },
                {
                    "value": "5,68E+00",
                    "module": "A3",
                    "scenario": null
                },
                {
                    "value": "3,75E-01",
                    "module": "A4",
                    "scenario": null
                },
                {
                    "value": "2,29E-03",
                    "module": "A5",
                    "scenario": null
                },
                {
                    "value": "0,00E+00",
                    "module": "C1",
                    "scenario": null
                },
                {
                    "value": "5,95E-02",
                    "module": "C2",
                    "scenario": null
                },
                {
                    "value": "9,69E-02",
                    "module": "C3",
                    "scenario": null
                },
                {
                    "value": "7,01E-04",
                    "module": "C4",
                    "scenario": null
                },
                {
                    "value": "-1,24E+00",
                    "module": "D",
                    "scenario": null
                },
                {
                    "value": "3,23E+01",
                    "module": "A1A3",
                    "scenario": null
                }
            ]
        },
        {
            "parameter": "PENRM",
            "values": [
                {
                    "value": "1,64E+01",
                    "module": "A1",
                    "scenario": null
                },
                {
                    "value": "0,00E+00",
                    "module": "A2",
                    "scenario": null
                },
                {
                    "value": "0,00E+00",
                    "module": "A3",
                    "scenario": null
                },
                {
                    "value": "0,00E+00",
                    "module": "A4",
                    "scenario": null
                },
                {
                    "value": "0,00E+00",
                    "module": "A5",
                    "scenario": null
                },
                {
                    "value": "0,00E+00",
                    "module": "C1",
                    "scenario": null
                },
                {
                    "value": "0,00E+00",
                    "module": "C2",
                    "scenario": null
                },
                {
                    "value": "0,00E+00",
                    "module": "C3",
                    "scenario": null
                },
                {
                    "value": "0,00E+00",
                    "module": "C4",
                    "scenario": null
                },
                {
                    "value": "0,00E+00",
                    "module": "D",
                    "scenario": null
                },
                {
                    "value": "1,64E+01",
                    "module": "A1A3",
                    "scenario": null
                }
            ]
        },
        {
            "parameter": "PENRT",
            "values": [
                {
                    "value": "4,20E+01",
                    "module": "A1",
                    "scenario": null
                },
                {
                    "value": "9,99E-01",
                    "module": "A2",
                    "scenario": null
                },
                {
                    "value": "5,68E+00",
                    "module": "A3",
                    "scenario": null
                },
                {
                    "value": "3,75E-01",
                    "module": "A4",
                    "scenario": null
                },
                {
                    "value": "2,29E-03",
                    "module": "A5",
                    "scenario": null
                },
                {
                    "value": "0,00E+00",
                    "module": "C1",
                    "scenario": null
                },
                {
                    "value": "5,95E-02",
                    "module": "C2",
                    "scenario": null
                },
                {
                    "value": "9,69E-02",
                    "module": "C3",
                    "scenario": null
                },
                {
                    "value": "7,01E-04",
                    "module": "C4",
                    "scenario": null
                },
                {
                    "value": "-1,24E+00",
                    "module": "D",
                    "scenario": null
                },
                {
                    "value": "4,86E+01",
                    "module": "A1A3",
                    "scenario": null
                }
            ]
        },
        {
            "parameter": "SM",
            "values": [
                {
                    "value": "6,42E-06",
                    "module": "A1",
                    "scenario": null
                },
                {
                    "value": "0,00E+00",
                    "module": "A2",
                    "scenario": null
                },
                {
                    "value": "0,00E+00",
                    "module": "A3",
                    "scenario": null
                },
                {
                    "value": "0,00E+00",
                    "module": "A4",
                    "scenario": null
                },
                {
                    "value": "0,00E+00",
                    "module": "A5",
                    "scenario": null
                },
                {
                    "value": "0,00E+00",
                    "module": "C1",
                    "scenario": null
                },
                {
                    "value": "0,00E+00",
                    "module": "C2",
                    "scenario": null
                },
                {
                    "value": "0,00E+00",
                    "module": "C3",
                    "scenario": null
                },
                {
                    "value": "0,00E+00",
                    "module": "C4",
                    "scenario": null
                },
                {
                    "value": "0,00E+00",
                    "module": "D",
                    "scenario": null
                },
                {
                    "value": "6,42E-06",
                    "module": "A1A3",
                    "scenario": null
                }
            ]
        },
        {
            "parameter": "RSF",
            "values": [
                {
                    "value": "3,39E-03",
                    "module": "A1",
                    "scenario": null
                },
                {
                    "value": "4,38E-04",
                    "module": "A2",
                    "scenario": null
                },
                {
                    "value": "1,06E-02",
                    "module": "A3",
                    "scenario": null
                },
                {
                    "value": "1,92E-04",
                    "module": "A4",
                    "scenario": null
                },
                {
                    "value": "1,51E-06",
                    "module": "A5",
                    "scenario": null
                },
                {
                    "value": "0,00E+00",
                    "module": "C1",
                    "scenario": null
                },
                {
                    "value": "2,62E-05",
                    "module": "C2",
                    "scenario": null
                },
                {
                    "value": "7,78E-05",
                    "module": "C3",
                    "scenario": null
                },
                {
                    "value": "1,02E-06",
                    "module": "C4",
                    "scenario": null
                },
                {
                    "value": "-7,30E-04",
                    "module": "D",
                    "scenario": null
                },
                {
                    "value": "1,44E-02",
                    "module": "A1A3",
                    "scenario": null
                }
            ]
        },
        {
            "parameter": "NRSF",
            "values": [
                {
                    "value": "1,94E-04",
                    "module": "A1",
                    "scenario": null
                },
                {
                    "value": "1,47E-03",
                    "module": "A2",
                    "scenario": null
                },
                {
                    "value": "3,33E-02",
                    "module": "A3",
                    "scenario": null
                },
                {
                    "value": "6,87E-04",
                    "module": "A4",
                    "scenario": null
                },
                {
                    "value": "3,96E-06",
                    "module": "A5",
                    "scenario": null
                },
                {
                    "value": "0,00E+00",
                    "module": "C1",
                    "scenario": null
                },
                {
                    "value": "8,77E-05",
                    "module": "C2",
                    "scenario": null
                },
                {
                    "value": "0,00E+00",
                    "module": "C3",
                    "scenario": null
                },
                {
                    "value": "1,62E-04",
                    "module": "C4",
                    "scenario": null
                },
                {
                    "value": "-4,79E-01",
                    "module": "D",
                    "scenario": null
                },
                {
                    "value": "3,50E-02",
                    "module": "A1A3",
                    "scenario": null
                }
            ]
        },
        {
            "parameter": "FW",
            "values": [
                {
                    "value": "3,28E-02",
                    "module": "A1",
                    "scenario": null
                },
                {
                    "value": "1,13E-04",
                    "module": "A2",
                    "scenario": null
                },
                {
                    "value": "6,79E-03",
                    "module": "A3",
                    "scenario": null
                },
                {
                    "value": "4,01E-05",
                    "module": "A4",
                    "scenario": null
                },
                {
                    "value": "1,21E-06",
                    "module": "A5",
                    "scenario": null
                },
                {
                    "value": "0,00E+00",
                    "module": "C1",
                    "scenario": null
                },
                {
                    "value": "6,77E-06",
                    "module": "C2",
                    "scenario": null
                },
                {
                    "value": "2,74E-04",
                    "module": "C3",
                    "scenario": null
                },
                {
                    "value": "6,44E-07",
                    "module": "C4",
                    "scenario": null
                },
                {
                    "value": "-3,20E-03",
                    "module": "D",
                    "scenario": null
                },
                {
                    "value": "3,97E-02",
                    "module": "A1A3",
                    "scenario": null
                }
            ]
        }
    ],
    "end_of_life_waste": [
        {
            "parameter": "HWD",
            "values": [
                {
                    "value": "1,61E-03",
                    "module": "A1",
                    "scenario": null
                },
                {
                    "value": "5,46E-05",
                    "module": "A2",
                    "scenario": null
                },
                {
                    "value": "1,87E-03",
                    "module": "A3",
                    "scenario": null
                },
                {
                    "value": "1,93E-05",
                    "module": "A4",
                    "scenario": null
                },
                {
                    "value": "9,03E-07",
                    "module": "A5",
                    "scenario": null
                },
                {
                    "value": "0,00E+00",
                    "module": "C1",
                    "scenario": null
                },
                {
                    "value": "3,25E-06",
                    "module": "C2",
                    "scenario": null
                },
                {
                    "value": "0,00E+00",
                    "module": "C3",
                    "scenario": null
                },
                {
                    "value": "1,28E-03",
                    "module": "C4",
                    "scenario": null
                },
                {
                    "value": "-1,81E-05",
                    "module": "D",
                    "scenario": null
                },
                {
                    "value": "3,54E-03",
                    "module": "A1A3",
                    "scenario": null
                }
            ]
        },
        {
            "parameter": "NHWD",
            "values": [
                {
                    "value": "2,48E-02",
                    "module": "A1",
                    "scenario": null
                },
                {
                    "value": "8,65E-02",
                    "module": "A2",
                    "scenario": null
                },
                {
                    "value": "2,04E-02",
                    "module": "A3",
                    "scenario": null
                },
                {
                    "value": "1,82E-02",
                    "module": "A4",
                    "scenario": null
                },
                {
                    "value": "3,47E-03",
                    "module": "A5",
                    "scenario": null
                },
                {
                    "value": "0,00E+00",
                    "module": "C1",
                    "scenario": null
                },
                {
                    "value": "5,17E-03",
                    "module": "C2",
                    "scenario": null
                },
                {
                    "value": "0,00E+00",
                    "module": "C3",
                    "scenario": null
                },
                {
                    "value": "6,33E-04",
                    "module": "C4",
                    "scenario": null
                },
                {
                    "value": "-2,58E-02",
                    "module": "D",
                    "scenario": null
                },
                {
                    "value": "1,32E-01",
                    "module": "A1A3",
                    "scenario": null
                }
            ]
        },
        {
            "parameter": "RWD",
            "values": [
                {
                    "value": "8,94E-07",
                    "module": "A1",
                    "scenario": null
                },
                {
                    "value": "6,82E-06",
                    "module": "A2",
                    "scenario": null
                },
                {
                    "value": "8,53E-05",
                    "module": "A3",
                    "scenario": null
                },
                {
                    "value": "2,56E-06",
                    "module": "A4",
                    "scenario": null
                },
                {
                    "value": "1,54E-08",
                    "module": "A5",
                    "scenario": null
                },
                {
                    "value": "0,00E+00",
                    "module": "C1",
                    "scenario": null
                },
                {
                    "value": "4,06E-07",
                    "module": "C2",
                    "scenario": null
                },
                {
                    "value": "0,00E+00",
                    "module": "C3",
                    "scenario": null
                },
                {
                    "value": "4,23E-09",
                    "module": "C4",
                    "scenario": null
                },
                {
                    "value": "-6,27E-06",
                    "module": "D",
                    "scenario": null
                },
                {
                    "value": "9,30E-05",
                    "module": "A1A3",
                    "scenario": null
                }
            ]
        }
    ],
    "end_of_life_flow": [
        {
            "parameter": "CRU",
            "values": [
                {
                    "value": "0,00E+00",
                    "module": "A1",
                    "scenario": null
                },
                {
                    "value": "0,00E+00",
                    "module": "A2",
                    "scenario": null
                },
                {
                    "value": "0,00E+00",
                    "module": "A3",
                    "scenario": null
                },
                {
                    "value": "0,00E+00",
                    "module": "A4",
                    "scenario": null
                },
                {
                    "value": "0,00E+00",
                    "module": "A5",
                    "scenario": null
                },
                {
                    "value": "0,00E+00",
                    "module": "C1",
                    "scenario": null
                },
                {
                    "value": "0,00E+00",
                    "module": "C2",
                    "scenario": null
                },
                {
                    "value": "0,00E+00",
                    "module": "C3",
                    "scenario": null
                },
                {
                    "value": "0,00E+00",
                    "module": "C4",
                    "scenario": null
                },
                {
                    "value": "0,00E+00",
                    "module": "D",
                    "scenario": null
                },
                {
                    "value": "0,00E+00",
                    "module": "A1A3",
                    "scenario": null
                }
            ]
        },
        {
            "parameter": "MFR",
            "values": [
                {
                    "value": "0,00E+00",
                    "module": "A1",
                    "scenario": null
                },
                {
                    "value": "0,00E+00",
                    "module": "A2",
                    "scenario": null
                },
                {
                    "value": "5,17E-03",
                    "module": "A3",
                    "scenario": null
                },
                {
                    "value": "0,00E+00",
                    "module": "A4",
                    "scenario": null
                },
                {
                    "value": "3,57E-03",
                    "module": "A5",
                    "scenario": null
                },
                {
                    "value": "0,00E+00",
                    "module": "C1",
                    "scenario": null
                },
                {
                    "value": "0,00E+00",
                    "module": "C2",
                    "scenario": null
                },
                {
                    "value": "0,00E+00",
                    "module": "C3",
                    "scenario": null
                },
                {
                    "value": "0,00E+00",
                    "module": "C4",
                    "scenario": null
                },
                {
                    "value": "0,00E+00",
                    "module": "D",
                    "scenario": null
                },
                {
                    "value": "5,17E-03",
                    "module": "A1A3",
                    "scenario": null
                }
            ]
        },
        {
            "parameter": "MER",
            "values": [
                {
                    "value": "0,00E+00",
                    "module": "A1",
                    "scenario": null
                },
                {
                    "value": "0,00E+00",
                    "module": "A2",
                    "scenario": null
                },
                {
                    "value": "5,60E-08",
                    "module": "A3",
                    "scenario": null
                },
                {
                    "value": "0,00E+00",
                    "module": "A4",
                    "scenario": null
                },
                {
                    "value": "1,60E-08",
                    "module": "A5",
                    "scenario": null
                },
                {
                    "value": "0,00E+00",
                    "module": "C1",
                    "scenario": null
                },
                {
                    "value": "0,00E+00",
                    "module": "C2",
                    "scenario": null
                },
                {
                    "value": "4,96E-01",
                    "module": "C3",
                    "scenario": null
                },
                {
                    "value": "0,00E+00",
                    "module": "C4",
                    "scenario": null
                },
                {
                    "value": "0,00E+00",
                    "module": "D",
                    "scenario": null
                },
                {
                    "value": "5,60E-08",
                    "module": "A1A3",
                    "scenario": null
                }
            ]
        },
        {
            "parameter": "EEE",
            "values": [
                {
                    "value": "0,00E+00",
                    "module": "A1",
                    "scenario": null
                },
                {
                    "value": "0,00E+00",
                    "module": "A2",
                    "scenario": null
                },
                {
                    "value": "5,92E-03",
                    "module": "A3",
                    "scenario": null
                },
                {
                    "value": "0,00E+00",
                    "module": "A4",
                    "scenario": null
                },
                {
                    "value": "4,41E-05",
                    "module": "A5",
                    "scenario": null
                },
                {
                    "value": "0,00E+00",
                    "module": "C1",
                    "scenario": null
                },
                {
                    "value": "0,00E+00",
                    "module": "C2",
                    "scenario": null
                },
                {
                    "value": "8,74E-01",
                    "module": "C3",
                    "scenario": null
                },
                {
                    "value": "0,00E+00",
                    "module": "C4",
                    "scenario": null
                },
                {
                    "value": "0,00E+00",
                    "module": "D",
                    "scenario": null
                },
                {
                    "value": "5,92E-03",
                    "module": "A1A3",
                    "scenario": null
                }
            ]
        },
        {
            "parameter": "EET",
            "values": [
                {
                    "value": "0,00E+00",
                    "module": "A1",
                    "scenario": null
                },
                {
                    "value": "0,00E+00",
                    "module": "A2",
                    "scenario": null
                },
                {
                    "value": "8,96E-02",
                    "module": "A3",
                    "scenario": null
                },
                {
                    "value": "0,00E+00",
                    "module": "A4",
                    "scenario": null
                },
                {
                    "value": "6,67E-04",
                    "module": "A5",
                    "scenario": null
                },
                {
                    "value": "0,00E+00",
                    "module": "C1",
                    "scenario": null
                },
                {
                    "value": "0,00E+00",
                    "module": "C2",
                    "scenario": null
                },
                {
                    "value": "1,32E+01",
                    "module": "C3",
                    "scenario": null
                },
                {
                    "value": "0,00E+00",
                    "module": "C4",
                    "scenario": null
                },
                {
                    "value": "0,00E+00",
                    "module": "D",
                    "scenario": null
                },
                {
                    "value": "8,96E-02",
                    "module": "A1A3",
                    "scenario": null
                }
            ]
        }
    ]
}