{
    "product_name": "OFFECCT Pauline, Easy chair",
    "epd_id": "NEPD-3717-2661-EN",
    "compliance": [
        "EN 15804",
        "ISO 14025",
        "ISO 21930"
    ],
    "producer_name": "Flokk AS",
    "environmental_impact": [
        {
            "parameter": "GWP-total",
            "values": [
                {
                    "value": "6,17E+01",
                    "module": "A1",
                    "scenario": null
                },
                {
                    "value": "3,19E+00",
                    "module": "A2",
                    "scenario": null
                },
                {
                    "value": "6,12E+00",
                    "module": "A3",
                    "scenario": null
                },
                {
                    "value": "6,89E+00",
                    "module": "A4",
                    "scenario": null
                },
                {
                    "value": "7,10E+01",
                    "module": "A1A3",
                    "scenario": null
                }
            ]
        },
        {
            "parameter": "ODP",
            "values": [
                {
                    "value": "2,82E-06",
                    "module": "A1",
                    "scenario": null
                },
                {
                    "value": "5,98E-07",
                    "module": "A2",
                    "scenario": null
                },
                {
                    "value": "1,58E-07",
                    "module": "A3",
                    "scenario": null
                },
                {
                    "value": "1,27E-06",
                    "module": "A4",
                    "scenario": null
                },
                {
                    "value": "3,58E-06",
                    "module": "A1A3",
                    "scenario": null
                }
            ]
        },
        {
            "parameter": "AP",
            "values": [
                {
                    "value": "2,66E-01",
                    "module": "A1",
                    "scenario": null
                },
                {
                    "value": "1,20E-02",
                    "module": "A2",
                    "scenario": null
                },
                {
                    "value": "3,68E-02",
                    "module": "A3",
                    "scenario": null
                },
                {
                    "value": "2,20E-02",
                    "module": "A4",
                    "scenario": null
                },
                {
                    "value": "3,15E-01",
                    "module": "A1A3",
                    "scenario": null
                }
            ]
        },
        {
            "parameter": "EP",
            "values": [
                {
                    "value": "3,74E-02",
                    "module": "A1",
                    "scenario": null
                },
                {
                    "value": "2,15E-03",
                    "module": "A2",
                    "scenario": null
                },
                {
                    "value": "4,47E-03",
                    "module": "A3",
                    "scenario": null
                },
                {
                    "value": "3,64E-03",
                    "module": "A4",
                    "scenario": null
                },
                {
                    "value": "4,40E-02",
                    "module": "A1A3",
                    "scenario": null
                }
            ]
        },
        {
            "parameter": "POCP",
            "values": [
                {
                    "value": "2,11E-02",
                    "module": "A1",
                    "scenario": null
                },
                {
                    "value": "5,17E-04",
                    "module": "A2",
                    "scenario": null
                },
                {
                    "value": "1,39E-03",
                    "module": "A3",
                    "scenario": null
                },
                {
                    "value": "1,12E-03",
                    "module": "A4",
                    "scenario": null
                },
                {
                    "value": "2,30E-02",
                    "module": "A1A3",
                    "scenario": null
                }
            ]
        },
        {
            "parameter": "ADPE",
            "values": [
                {
                    "value": "1,38E-04",
                    "module": "A1",
                    "scenario": null
                },
                {
                    "value": "6,76E-06",
                    "module": "A2",
                    "scenario": null
                },
                {
                    "value": "3,39E-07",
                    "module": "A3",
                    "scenario": null
                },
                {
                    "value": "2,10E-05",
                    "module": "A4",
                    "scenario": null
                },
                {
                    "value": "1,45E-04",
                    "module": "A1A3",
                    "scenario": null
                }
            ]
        },
        {
            "parameter": "ADPF",
            "values": [
                {
                    "value": "8,20E+02",
                    "module": "A1",
                    "scenario": null
                },
                {
                    "value": "4,86E+01",
                    "module": "A2",
                    "scenario": null
                },
                {
                    "value": "6,23E+01",
                    "module": "A3",
                    "scenario": null
                },
                {
                    "value": "1,04E+02",
                    "module": "A4",
                    "scenario": null
                },
                {
                    "value": "9,31E+02",
                    "module": "A1A3",
                    "scenario": null
                }
            ]
        }
    ],
    "additional_environmental_impact": [],
    "resource_use": [
        {
            "parameter": "PERE",
            "values": [
                {
                    "value": "1,40E+02",
                    "module": "A1",
                    "scenario": null
                },
                {
                    "value": "8,82E-01",
                    "module": "A2",
                    "scenario": null
                },
                {
                    "value": "7,31E+00",
                    "module": "A3",
                    "scenario": null
                },
                {
                    "value": "1,51E+00",
                    "module": "A4",
                    "scenario": null
                },
                {
                    "value": "1,48E+02",
                    "module": "A1A3",
                    "scenario": null
                }
            ]
        },
        {
            "parameter": "PERM",
            "values": [
                {
                    "value": "5,27E+02",
                    "module": "A1",
                    "scenario": null
                },
                {
                    "value": "0,00E+00",
                    "module": "A2",
                    "scenario": null
                },
                {
                    "value": "0,00E+00",
                    "module": "A3",
                    "scenario": null
                },
                {
                    "value": "0,00E+00",
                    "module": "A4",
                    "scenario": null
                },
                {
                    "value": "5,27E+02",
                    "module": "A1A3",
                    "scenario": null
                }
            ]
        },
        {
            "parameter": "PERT",
            "values": [
                {
                    "value": "6,66E+02",
                    "module": "A1",
                    "scenario": null
                },
                {
                    "value": "8,82E-01",
                    "module": "A2",
                    "scenario": null
                },
                {
                    "value": "7,31E+00",
                    "module": "A3",
                    "scenario": null
                },
                {
                    "value": "1,51E+00",
                    "module": "A4",
                    "scenario": null
                },
                {
                    "value": "6,74E+02",
                    "module": "A1A3",
                    "scenario": null
                }
            ]
        },
        {
            "parameter": "PENRE",
            "values": [
                {
                    "value": "1,08E+03",
                    "module": "A1",
                    "scenario": null
                },
                {
                    "value": "5,01E+01",
                    "module": "A2",
                    "scenario": null
                },
                {
                    "value": "6,58E+01",
                    "module": "A3",
                    "scenario": null
                },
                {
                    "value": "1,06E+02",
                    "module": "A4",
                    "scenario": null
                },
                {
                    "value": "1,19E+03",
                    "module": "A1A3",
                    "scenario": null
                }
            ]
        },
        {
            "parameter": "PENRM",
            "values": [
                {
                    "value": "8,86E+01",
                    "module": "A1",
                    "scenario": null
                },
                {
                    "value": "0,00E+00",
                    "module": "A2",
                    "scenario": null
                },
                {
                    "value": "0,00E+00",
                    "module": "A3",
                    "scenario": null
                },
                {
                    "value": "0,00E+00",
                    "module": "A4",
                    "scenario": null
                },
                {
                    "value": "8,86E+01",
                    "module": "A1A3",
                    "scenario": null
                }
            ]
        },
        {
            "parameter": "PENRT",
            "values": [
                {
                    "value": "1,16E+03",
                    "module": "A1",
                    "scenario": null
                },
                {
                    "value": "5,01E+01",
                    "module": "A2",
                    "scenario": null
                },
                {
                    "value": "6,58E+01",
                    "module": "A3",
                    "scenario": null
                },
                {
                    "value": "1,06E+02",
                    "module": "A4",
                    "scenario": null
                },
                {
                    "value": "1,28E+03",
                    "module": "A1A3",
                    "scenario": null
                }
            ]
        },
        {
            "parameter": "SM",
            "values": [
                {
                    "value": "3,12E+00",
                    "module": "A1",
                    "scenario": null
                },
                {
                    "value": "0,00E+00",
                    "module": "A2",
                    "scenario": null
                },
                {
                    "value": "0,00E+00",
                    "module": "A3",
                    "scenario": null
                },
                {
                    "value": "0,00E+00",
                    "module": "A4",
                    "scenario": null
                },
                {
                    "value": "3,12E+00",
                    "module": "A1A3",
                    "scenario": null
                }
            ]
        },
        {
            "parameter": "RSF",
            "values": [
                {
                    "value": "2,14E-02",
                    "module": "A1",
                    "scenario": null
                },
                {
                    "value": "0,00E+00",
                    "module": "A2",
                    "scenario": null
                },
                {
                    "value": "0,00E+00",
                    "module": "A3",
                    "scenario": null
                },
                {
                    "value": "0,00E+00",
                    "module": "A4",
                    "scenario": null
                },
                {
                    "value": "2,14E-02",
                    "module": "A1A3",
                    "scenario": null
                }
            ]
        },
        {
            "parameter": "NRSF",
            "values": [
                {
                    "value": "5,56E-03",
                    "module": "A1",
                    "scenario": null
                },
                {
                    "value": "0,00E+00",
                    "module": "A2",
                    "scenario": null
                },
                {
                    "value": "0,00E+00",
                    "module": "A3",
                    "scenario": null
                },
                {
                    "value": "0,00E+00",
                    "module": "A4",
                    "scenario": null
                },
                {
                    "value": "5,56E-03",
                    "module": "A1A3",
                    "scenario": null
                }
            ]
        },
        {
            "parameter": "FW",
            "values": [
                {
                    "value": "7,07E-01",
                    "module": "A1",
                    "scenario": null
                },
                {
                    "value": "1,16E-02",
                    "module": "A2",
                    "scenario": null
                },
                {
                    "value": "3,28E-02",
                    "module": "A3",
                    "scenario": null
                },
                {
                    "value": "1,99E-02",
                    "module": "A4",
                    "scenario": null
                },
                {
                    "value": "7,51E-01",
                    "module": "A1A3",
                    "scenario": null
                }
            ]
        }
    ],
    "end_of_life_waste": [
        {
            "parameter": "HWD",
            "values": [
                {
                    "value": "1,52E-02",
                    "module": "A1",
                    "scenario": null
                },
                {
                    "value": "2,83E-05",
                    "module": "A2",
                    "scenario": null
                },
                {
                    "value": "3,14E-02",
                    "module": "A3",
                    "scenario": null
                },
                {
                    "value": "6,21E-05",
                    "module": "A4",
                    "scenario": null
                },
                {
                    "value": "4,67E-02",
                    "module": "A1A3",
                    "scenario": null
                }
            ]
        },
        {
            "parameter": "NHWD",
            "values": [
                {
                    "value": "1,43E+01",
                    "module": "A1",
                    "scenario": null
                },
                {
                    "value": "3,92E+00",
                    "module": "A2",
                    "scenario": null
                },
                {
                    "value": "2,28E+00",
                    "module": "A3",
                    "scenario": null
                },
                {
                    "value": "5,59E+00",
                    "module": "A4",
                    "scenario": null
                },
                {
                    "value": "2,05E+01",
                    "module": "A1A3",
                    "scenario": null
                }
            ]
        },
        {
            "parameter": "RWD",
            "values": [
                {
                    "value": "2,89E-03",
                    "module": "A1",
                    "scenario": null
                },
                {
                    "value": "3,47E-04",
                    "module": "A2",
                    "scenario": null
                },
                {
                    "value": "9,11E-05",
                    "module": "A3",
                    "scenario": null
                },
                {
                    "value": "7,30E-04",
                    "module": "A4",
                    "scenario": null
                },
                {
                    "value": "3,33E-03",
                    "module": "A1A3",
                    "scenario": null
                }
            ]
        }
    ],
    "end_of_life_flow": [
        {
            "parameter": "CRU",
            "values": [
                {
                    "value": "0,00E+00",
                    "module": "A1",
                    "scenario": null
                },
                {
                    "value": "0,00E+00",
                    "module": "A2",
                    "scenario": null
                },
                {
                    "value": "0,00E+00",
                    "module": "A3",
                    "scenario": null
                },
                {
                    "value": "0,00E+00",
                    "module": "A4",
                    "scenario": null
                },
                {
                    "value": "0,00E+00",
                    "module": "A1A3",
                    "scenario": null
                }
            ]
        },
        {
            "parameter": "MFR",
            "values": [
                {
                    "value": "0,00E+00",
                    "module": "A1",
                    "scenario": null
                },
                {
                    "value": "0,00E+00",
                    "module": "A2",
                    "scenario": null
                },
                {
                    "value": "7,67E-01",
                    "module": "A3",
                    "scenario": null
                },
                {
                    "value": "0,00E+00",
                    "module": "A4",
                    "scenario": null
                },
                {
                    "value": "7,67E-01",
                    "module": "A1A3",
                    "scenario": null
                }
            ]
        },
        {
            "parameter": "MER",
            "values": [
                {
                    "value": "0,00E+00",
                    "module": "A1",
                    "scenario": null
                },
                {
                    "value": "0,00E+00",
                    "module": "A2",
                    "scenario": null
                },
                {
                    "value": "4,70E-03",
                    "module": "A3",
                    "scenario": null
                },
                {
                    "value": "0,00E+00",
                    "module": "A4",
                    "scenario": null
                },
                {
                    "value": "4,70E-03",
                    "module": "A1A3",
                    "scenario": null
                }
            ]
        },
        {
            "parameter": "EEE",
            "values": [
                {
                    "value": "0,00E+00",
                    "module": "A1",
                    "scenario": null
                },
                {
                    "value": "0,00E+00",
                    "module": "A2",
                    "scenario": null
                },
                {
                    "value": "1,48E-01",
                    "module": "A3",
                    "scenario": null
                },
                {
                    "value": "0,00E+00",
                    "module": "A4",
                    "scenario": null
                },
                {
                    "value": "1,48E-01",
                    "module": "A1A3",
                    "scenario": null
                }
            ]
        },
        {
            "parameter": "EET",
            "values": [
                {
                    "value": "0,00E+00",
                    "module": "A1",
                    "scenario": null
                },
                {
                    "value": "0,00E+00",
                    "module": "A2",
                    "scenario": null
                },
                {
                    "value": "1,42E+00",
                    "module": "A3",
                    "scenario": null
                },
                {
                    "value": "0,00E+00",
                    "module": "A4",
                    "scenario": null
                },
                {
                    "value": "1,42E+00",
                    "module": "A1A3",
                    "scenario": null
                }
            ]
        }
    ]
}