{
    "product_name": "B35 M45 Sprutbetong Brannsikring ",
    "epd_id": "NEPD-9100-8663",
    "compliance": [
        "EN 15804+A2",
        "ISO 14025",
        "ISO 21930"
    ],
    "producer_name": "Sunnfjord Betong AS",
    "environmental_impact": [
        {
            "parameter": "GWP-total",
            "values": [
                {
                    "value": "3,09E+02",
                    "module": "A1",
                    "scenario": null
                },
                {
                    "value": "1,13E+01",
                    "module": "A2",
                    "scenario": null
                },
                {
                    "value": "3,09E-01",
                    "module": "A3",
                    "scenario": null
                },
                {
                    "value": "4,80E+01",
                    "module": "A4",
                    "scenario": null
                },
                {
                    "value": "9,04E+00",
                    "module": "C1",
                    "scenario": null
                },
                {
                    "value": "1,67E+01",
                    "module": "C2",
                    "scenario": null
                },
                {
                    "value": "1,11E+00",
                    "module": "C3",
                    "scenario": null
                },
                {
                    "value": "3,10E+00",
                    "module": "C4",
                    "scenario": null
                },
                {
                    "value": "-3,59E+00",
                    "module": "D",
                    "scenario": null
                },
                {
                    "value": "3,20E+02",
                    "module": "A1A3",
                    "scenario": null
                }
            ]
        },
        {
            "parameter": "GWP-fossil",
            "values": [
                {
                    "value": "3,08E+02",
                    "module": "A1",
                    "scenario": null
                },
                {
                    "value": "1,13E+01",
                    "module": "A2",
                    "scenario": null
                },
                {
                    "value": "3,01E-01",
                    "module": "A3",
                    "scenario": null
                },
                {
                    "value": "4,80E+01",
                    "module": "A4",
                    "scenario": null
                },
                {
                    "value": "9,04E+00",
                    "module": "C1",
                    "scenario": null
                },
                {
                    "value": "1,67E+01",
                    "module": "C2",
                    "scenario": null
                },
                {
                    "value": "1,09E+00",
                    "module": "C3",
                    "scenario": null
                },
                {
                    "value": "3,10E+00",
                    "module": "C4",
                    "scenario": null
                },
                {
                    "value": "-3,52E+00",
                    "module": "D",
                    "scenario": null
                },
                {
                    "value": "3,20E+02",
                    "module": "A1A3",
                    "scenario": null
                }
            ]
        },
        {
            "parameter": "GWP-biogenic",
            "values": [
                {
                    "value": "1,11E-01",
                    "module": "A1",
                    "scenario": null
                },
                {
                    "value": "3,08E-03",
                    "module": "A2",
                    "scenario": null
                },
                {
                    "value": "6,72E-03",
                    "module": "A3",
                    "scenario": null
                },
                {
                    "value": "1,99E-02",
                    "module": "A4",
                    "scenario": null
                },
                {
                    "value": "1,69E-03",
                    "module": "C1",
                    "scenario": null
                },
                {
                    "value": "7,17E-03",
                    "module": "C2",
                    "scenario": null
                },
                {
                    "value": "9,42E-03",
                    "module": "C3",
                    "scenario": null
                },
                {
                    "value": "2,63E-03",
                    "module": "C4",
                    "scenario": null
                },
                {
                    "value": "-7,02E-02",
                    "module": "D",
                    "scenario": null
                },
                {
                    "value": "1,21E-01",
                    "module": "A1A3",
                    "scenario": null
                }
            ]
        },
        {
            "parameter": "GWP-luluc",
            "values": [
                {
                    "value": "2,83E-02",
                    "module": "A1",
                    "scenario": null
                },
                {
                    "value": "4,08E-03",
                    "module": "A2",
                    "scenario": null
                },
                {
                    "value": "7,77E-04",
                    "module": "A3",
                    "scenario": null
                },
                {
                    "value": "1,71E-02",
                    "module": "A4",
                    "scenario": null
                },
                {
                    "value": "7,12E-04",
                    "module": "C1",
                    "scenario": null
                },
                {
                    "value": "5,10E-03",
                    "module": "C2",
                    "scenario": null
                },
                {
                    "value": "1,51E-03",
                    "module": "C3",
                    "scenario": null
                },
                {
                    "value": "6,07E-04",
                    "module": "C4",
                    "scenario": null
                },
                {
                    "value": "-2,38E-03",
                    "module": "D",
                    "scenario": null
                },
                {
                    "value": "3,32E-02",
                    "module": "A1A3",
                    "scenario": null
                }
            ]
        },
        {
            "parameter": "ODP",
            "values": [
                {
                    "value": "3,09E-06",
                    "module": "A1",
                    "scenario": null
                },
                {
                    "value": "2,36E-06",
                    "module": "A2",
                    "scenario": null
                },
                {
                    "value": "4,53E-08",
                    "module": "A3",
                    "scenario": null
                },
                {
                    "value": "1,09E-05",
                    "module": "A4",
                    "scenario": null
                },
                {
                    "value": "1,95E-06",
                    "module": "C1",
                    "scenario": null
                },
                {
                    "value": "4,03E-06",
                    "module": "C2",
                    "scenario": null
                },
                {
                    "value": "2,15E-07",
                    "module": "C3",
                    "scenario": null
                },
                {
                    "value": "1,51E-06",
                    "module": "C4",
                    "scenario": null
                },
                {
                    "value": "-6,41E-07",
                    "module": "D",
                    "scenario": null
                },
                {
                    "value": "5,50E-06",
                    "module": "A1A3",
                    "scenario": null
                }
            ]
        },
        {
            "parameter": "AP",
            "values": [
                {
                    "value": "4,05E-01",
                    "module": "A1",
                    "scenario": null
                },
                {
                    "value": "2,47E-01",
                    "module": "A2",
                    "scenario": null
                },
                {
                    "value": "2,18E-03",
                    "module": "A3",
                    "scenario": null
                },
                {
                    "value": "1,38E-01",
                    "module": "A4",
                    "scenario": null
                },
                {
                    "value": "9,46E-02",
                    "module": "C1",
                    "scenario": null
                },
                {
                    "value": "5,39E-02",
                    "module": "C2",
                    "scenario": null
                },
                {
                    "value": "8,83E-03",
                    "module": "C3",
                    "scenario": null
                },
                {
                    "value": "3,02E-02",
                    "module": "C4",
                    "scenario": null
                },
                {
                    "value": "-3,17E-02",
                    "module": "D",
                    "scenario": null
                },
                {
                    "value": "6,54E-01",
                    "module": "A1A3",
                    "scenario": null
                }
            ]
        },
        {
            "parameter": "POCP",
            "values": [
                {
                    "value": "3,29E-01",
                    "module": "A1",
                    "scenario": null
                },
                {
                    "value": "1,65E-01",
                    "module": "A2",
                    "scenario": null
                },
                {
                    "value": "1,37E-03",
                    "module": "A3",
                    "scenario": null
                },
                {
                    "value": "1,17E-01",
                    "module": "A4",
                    "scenario": null
                },
                {
                    "value": "1,26E-01",
                    "module": "C1",
                    "scenario": null
                },
                {
                    "value": "5,17E-02",
                    "module": "C2",
                    "scenario": null
                },
                {
                    "value": "7,98E-03",
                    "module": "C3",
                    "scenario": null
                },
                {
                    "value": "3,57E-02",
                    "module": "C4",
                    "scenario": null
                },
                {
                    "value": "-3,41E-02",
                    "module": "D",
                    "scenario": null
                },
                {
                    "value": "4,95E-01",
                    "module": "A1A3",
                    "scenario": null
                }
            ]
        },
        {
            "parameter": "ADPE",
            "values": [
                {
                    "value": "5,33E-04",
                    "module": "A1",
                    "scenario": null
                },
                {
                    "value": "9,48E-05",
                    "module": "A2",
                    "scenario": null
                },
                {
                    "value": "1,39E-05",
                    "module": "A3",
                    "scenario": null
                },
                {
                    "value": "1,33E-03",
                    "module": "A4",
                    "scenario": null
                },
                {
                    "value": "1,39E-05",
                    "module": "C1",
                    "scenario": null
                },
                {
                    "value": "2,98E-04",
                    "module": "C2",
                    "scenario": null
                },
                {
                    "value": "1,38E-05",
                    "module": "C3",
                    "scenario": null
                },
                {
                    "value": "2,74E-05",
                    "module": "C4",
                    "scenario": null
                },
                {
                    "value": "-3,12E-04",
                    "module": "D",
                    "scenario": null
                },
                {
                    "value": "6,42E-04",
                    "module": "A1A3",
                    "scenario": null
                }
            ]
        },
        {
            "parameter": "ADPF",
            "values": [
                {
                    "value": "1,09E+03",
                    "module": "A1",
                    "scenario": null
                },
                {
                    "value": "1,57E+02",
                    "module": "A2",
                    "scenario": null
                },
                {
                    "value": "5,16E+00",
                    "module": "A3",
                    "scenario": null
                },
                {
                    "value": "7,25E+02",
                    "module": "A4",
                    "scenario": null
                },
                {
                    "value": "1,24E+02",
                    "module": "C1",
                    "scenario": null
                },
                {
                    "value": "2,72E+02",
                    "module": "C2",
                    "scenario": null
                },
                {
                    "value": "3,39E+01",
                    "module": "C3",
                    "scenario": null
                },
                {
                    "value": "9,99E+01",
                    "module": "C4",
                    "scenario": null
                },
                {
                    "value": "-5,95E+01",
                    "module": "D",
                    "scenario": null
                },
                {
                    "value": "1,25E+03",
                    "module": "A1A3",
                    "scenario": null
                }
            ]
        },
        {
            "parameter": "WDP",
            "values": [
                {
                    "value": "3,69E+03",
                    "module": "A1",
                    "scenario": null
                },
                {
                    "value": "6,55E+01",
                    "module": "A2",
                    "scenario": null
                },
                {
                    "value": "3,88E+02",
                    "module": "A3",
                    "scenario": null
                },
                {
                    "value": "7,02E+02",
                    "module": "A4",
                    "scenario": null
                },
                {
                    "value": "2,64E+01",
                    "module": "C1",
                    "scenario": null
                },
                {
                    "value": "2,08E+02",
                    "module": "C2",
                    "scenario": null
                },
                {
                    "value": "3,74E+03",
                    "module": "C3",
                    "scenario": null
                },
                {
                    "value": "2,10E+02",
                    "module": "C4",
                    "scenario": null
                },
                {
                    "value": "-2,79E+03",
                    "module": "D",
                    "scenario": null
                },
                {
                    "value": "4,14E+03",
                    "module": "A1A3",
                    "scenario": null
                }
            ]
        },
        {
            "parameter": "EP-freshwater",
            "values": [
                {
                    "value": "2,15E-03",
                    "module": "A1",
                    "scenario": null
                },
                {
                    "value": "4,94E-05",
                    "module": "A2",
                    "scenario": null
                },
                {
                    "value": "1,74E-05",
                    "module": "A3",
                    "scenario": null
                },
                {
                    "value": "3,83E-04",
                    "module": "A4",
                    "scenario": null
                },
                {
                    "value": "3,29E-05",
                    "module": "C1",
                    "scenario": null
                },
                {
                    "value": "1,33E-04",
                    "module": "C2",
                    "scenario": null
                },
                {
                    "value": "6,89E-05",
                    "module": "C3",
                    "scenario": null
                },
                {
                    "value": "2,31E-05",
                    "module": "C4",
                    "scenario": null
                },
                {
                    "value": "-9,35E-05",
                    "module": "D",
                    "scenario": null
                },
                {
                    "value": "2,21E-03",
                    "module": "A1A3",
                    "scenario": null
                }
            ]
        },
        {
            "parameter": "EP-marine",
            "values": [
                {
                    "value": "1,10E-01",
                    "module": "A1",
                    "scenario": null
                },
                {
                    "value": "5,54E-02",
                    "module": "A2",
                    "scenario": null
                },
                {
                    "value": "4,11E-04",
                    "module": "A3",
                    "scenario": null
                },
                {
                    "value": "2,73E-02",
                    "module": "A4",
                    "scenario": null
                },
                {
                    "value": "4,17E-02",
                    "module": "C1",
                    "scenario": null
                },
                {
                    "value": "1,18E-02",
                    "module": "C2",
                    "scenario": null
                },
                {
                    "value": "2,59E-03",
                    "module": "C3",
                    "scenario": null
                },
                {
                    "value": "1,13E-02",
                    "module": "C4",
                    "scenario": null
                },
                {
                    "value": "-1,10E-02",
                    "module": "D",
                    "scenario": null
                },
                {
                    "value": "1,66E-01",
                    "module": "A1A3",
                    "scenario": null
                }
            ]
        },
        {
            "parameter": "EP-terrestrial",
            "values": [
                {
                    "value": "1,39E+00",
                    "module": "A1",
                    "scenario": null
                },
                {
                    "value": "6,23E-01",
                    "module": "A2",
                    "scenario": null
                },
                {
                    "value": "4,80E-03",
                    "module": "A3",
                    "scenario": null
                },
                {
                    "value": "3,05E-01",
                    "module": "A4",
                    "scenario": null
                },
                {
                    "value": "4,52E-01",
                    "module": "C1",
                    "scenario": null
                },
                {
                    "value": "1,32E-01",
                    "module": "C2",
                    "scenario": null
                },
                {
                    "value": "2,98E-02",
                    "module": "C3",
                    "scenario": null
                },
                {
                    "value": "1,25E-01",
                    "module": "C4",
                    "scenario": null
                },
                {
                    "value": "-1,29E-01",
                    "module": "D",
                    "scenario": null
                },
                {
                    "value": "2,02E+00",
                    "module": "A1A3",
                    "scenario": null
                }
            ]
        },
        {
            "parameter": "GWP-IOBC",
            "values": [
                {
                    "value": "3,04E+02",
                    "module": "A1",
                    "scenario": null
                },
                {
                    "value": "1,13E+01",
                    "module": "A2",
                    "scenario": null
                },
                {
                    "value": "3,06E-01",
                    "module": "A3",
                    "scenario": null
                },
                {
                    "value": "4,80E+01",
                    "module": "A4",
                    "scenario": null
                },
                {
                    "value": "9,04E+00",
                    "module": "C1",
                    "scenario": null
                },
                {
                    "value": "1,67E+01",
                    "module": "C2",
                    "scenario": null
                },
                {
                    "value": "1,09E+00",
                    "module": "C3",
                    "scenario": null
                },
                {
                    "value": "3,10E+00",
                    "module": "C4",
                    "scenario": null
                },
                {
                    "value": "-3,76E+00",
                    "module": "D",
                    "scenario": null
                },
                {
                    "value": "3,16E+02",
                    "module": "A1A3",
                    "scenario": null
                }
            ]
        }
    ],
    "additional_environmental_impact": [
        {
            "parameter": "PM",
            "values": [
                {
                    "value": "2,39E-06",
                    "module": "A1",
                    "scenario": null
                },
                {
                    "value": "3,18E-07",
                    "module": "A2",
                    "scenario": null
                },
                {
                    "value": "2,41E-08",
                    "module": "A3",
                    "scenario": null
                },
                {
                    "value": "2,94E-06",
                    "module": "A4",
                    "scenario": null
                },
                {
                    "value": "1,14E-05",
                    "module": "C1",
                    "scenario": null
                },
                {
                    "value": "1,54E-06",
                    "module": "C2",
                    "scenario": null
                },
                {
                    "value": "1,41E-07",
                    "module": "C3",
                    "scenario": null
                },
                {
                    "value": "6,43E-07",
                    "module": "C4",
                    "scenario": null
                },
                {
                    "value": "-6,74E-07",
                    "module": "D",
                    "scenario": null
                },
                {
                    "value": "2,73E-06",
                    "module": "A1A3",
                    "scenario": null
                }
            ]
        },
        {
            "parameter": "ETP-fw",
            "values": [
                {
                    "value": "5,97E+03",
                    "module": "A1",
                    "scenario": null
                },
                {
                    "value": "9,35E+01",
                    "module": "A2",
                    "scenario": null
                },
                {
                    "value": "1,20E+01",
                    "module": "A3",
                    "scenario": null
                },
                {
                    "value": "5,38E+02",
                    "module": "A4",
                    "scenario": null
                },
                {
                    "value": "6,80E+01",
                    "module": "C1",
                    "scenario": null
                },
                {
                    "value": "1,99E+02",
                    "module": "C2",
                    "scenario": null
                },
                {
                    "value": "2,40E+01",
                    "module": "C3",
                    "scenario": null
                },
                {
                    "value": "4,94E+01",
                    "module": "C4",
                    "scenario": null
                },
                {
                    "value": "-6,13E+01",
                    "module": "D",
                    "scenario": null
                },
                {
                    "value": "6,07E+03",
                    "module": "A1A3",
                    "scenario": null
                }
            ]
        },
        {
            "parameter": "HTP-c",
            "values": [
                {
                    "value": "1,86E-08",
                    "module": "A1",
                    "scenario": null
                },
                {
                    "value": "0,00E+00",
                    "module": "A2",
                    "scenario": null
                },
                {
                    "value": "7,07E-10",
                    "module": "A3",
                    "scenario": null
                },
                {
                    "value": "0,00E+00",
                    "module": "A4",
                    "scenario": null
                },
                {
                    "value": "2,26E-09",
                    "module": "C1",
                    "scenario": null
                },
                {
                    "value": "0,00E+00",
                    "module": "C2",
                    "scenario": null
                },
                {
                    "value": "1,54E-09",
                    "module": "C3",
                    "scenario": null
                },
                {
                    "value": "1,45E-09",
                    "module": "C4",
                    "scenario": null
                },
                {
                    "value": "-3,07E-09",
                    "module": "D",
                    "scenario": null
                },
                {
                    "value": "1,93E-08",
                    "module": "A1A3",
                    "scenario": null
                }
            ]
        },
        {
            "parameter": "HTP-nc",
            "values": [
                {
                    "value": "4,82E-07",
                    "module": "A1",
                    "scenario": null
                },
                {
                    "value": "3,97E-08",
                    "module": "A2",
                    "scenario": null
                },
                {
                    "value": "1,57E-08",
                    "module": "A3",
                    "scenario": null
                },
                {
                    "value": "5,88E-07",
                    "module": "A4",
                    "scenario": null
                },
                {
                    "value": "6,33E-08",
                    "module": "C1",
                    "scenario": null
                },
                {
                    "value": "1,92E-07",
                    "module": "C2",
                    "scenario": null
                },
                {
                    "value": "2,15E-08",
                    "module": "C3",
                    "scenario": null
                },
                {
                    "value": "2,89E-08",
                    "module": "C4",
                    "scenario": null
                },
                {
                    "value": "-7,53E-08",
                    "module": "D",
                    "scenario": null
                },
                {
                    "value": "5,38E-07",
                    "module": "A1A3",
                    "scenario": null
                }
            ]
        },
        {
            "parameter": "SQP",
            "values": [
                {
                    "value": "1,03E+03",
                    "module": "A1",
                    "scenario": null
                },
                {
                    "value": "7,73E+01",
                    "module": "A2",
                    "scenario": null
                },
                {
                    "value": "8,03E+00",
                    "module": "A3",
                    "scenario": null
                },
                {
                    "value": "5,07E+02",
                    "module": "A4",
                    "scenario": null
                },
                {
                    "value": "1,51E+01",
                    "module": "C1",
                    "scenario": null
                },
                {
                    "value": "3,11E+02",
                    "module": "C2",
                    "scenario": null
                },
                {
                    "value": "1,92E+01",
                    "module": "C3",
                    "scenario": null
                },
                {
                    "value": "3,64E+02",
                    "module": "C4",
                    "scenario": null
                },
                {
                    "value": "1,35E+02",
                    "module": "D",
                    "scenario": null
                },
                {
                    "value": "1,11E+03",
                    "module": "A1A3",
                    "scenario": null
                }
            ]
        },
        {
            "parameter": "IRP",
            "values": [
                {
                    "value": "1,33E+00",
                    "module": "A1",
                    "scenario": null
                },
                {
                    "value": "6,85E-01",
                    "module": "A2",
                    "scenario": null
                },
                {
                    "value": "5,41E-02",
                    "module": "A3",
                    "scenario": null
                },
                {
                    "value": "3,17E+00",
                    "module": "A4",
                    "scenario": null
                },
                {
                    "value": "5,42E-01",
                    "module": "C1",
                    "scenario": null
                },
                {
                    "value": "1,19E+00",
                    "module": "C2",
                    "scenario": null
                },
                {
                    "value": "5,68E-01",
                    "module": "C3",
                    "scenario": null
                },
                {
                    "value": "4,34E-01",
                    "module": "C4",
                    "scenario": null
                },
                {
                    "value": "-5,46E-01",
                    "module": "D",
                    "scenario": null
                },
                {
                    "value": "2,07E+00",
                    "module": "A1A3",
                    "scenario": null
                }
            ]
        }
    ],
    "resource_use": [
        {
            "parameter": "PERE",
            "values": [
                {
                    "value": "4,26E+02",
                    "module": "A1",
                    "scenario": null
                },
                {
                    "value": "1,20E+00",
                    "module": "A2",
                    "scenario": null
                },
                {
                    "value": "2,71E+01",
                    "module": "A3",
                    "scenario": null
                },
                {
                    "value": "1,04E+01",
                    "module": "A4",
                    "scenario": null
                },
                {
                    "value": "6,78E-01",
                    "module": "C1",
                    "scenario": null
                },
                {
                    "value": "3,42E+00",
                    "module": "C2",
                    "scenario": null
                },
                {
                    "value": "1,74E+01",
                    "module": "C3",
                    "scenario": null
                },
                {
                    "value": "1,54E+00",
                    "module": "C4",
                    "scenario": null
                },
                {
                    "value": "-1,39E+01",
                    "module": "D",
                    "scenario": null
                },
                {
                    "value": "4,55E+02",
                    "module": "A1A3",
                    "scenario": null
                }
            ]
        },
        {
            "parameter": "PERM",
            "values": [
                {
                    "value": "0,00E+00",
                    "module": "A1",
                    "scenario": null
                },
                {
                    "value": "0,00E+00",
                    "module": "A2",
                    "scenario": null
                },
                {
                    "value": "0,00E+00",
                    "module": "A3",
                    "scenario": null
                },
                {
                    "value": "0,00E+00",
                    "module": "A4",
                    "scenario": null
                },
                {
                    "value": "0,00E+00",
                    "module": "C1",
                    "scenario": null
                },
                {
                    "value": "0,00E+00",
                    "module": "C2",
                    "scenario": null
                },
                {
                    "value": "0,00E+00",
                    "module": "C3",
                    "scenario": null
                },
                {
                    "value": "0,00E+00",
                    "module": "C4",
                    "scenario": null
                },
                {
                    "value": "0,00E+00",
                    "module": "D",
                    "scenario": null
                },
                {
                    "value": "0,00E+00",
                    "module": "A1A3",
                    "scenario": null
                }
            ]
        },
        {
            "parameter": "PERT",
            "values": [
                {
                    "value": "4,26E+02",
                    "module": "A1",
                    "scenario": null
                },
                {
                    "value": "1,20E+00",
                    "module": "A2",
                    "scenario": null
                },
                {
                    "value": "2,71E+01",
                    "module": "A3",
                    "scenario": null
                },
                {
                    "value": "1,04E+01",
                    "module": "A4",
                    "scenario": null
                },
                {
                    "value": "6,78E-01",
                    "module": "C1",
                    "scenario": null
                },
                {
                    "value": "3,42E+00",
                    "module": "C2",
                    "scenario": null
                },
                {
                    "value": "1,74E+01",
                    "module": "C3",
                    "scenario": null
                },
                {
                    "value": "1,54E+00",
                    "module": "C4",
                    "scenario": null
                },
                {
                    "value": "-1,39E+01",
                    "module": "D",
                    "scenario": null
                },
                {
                    "value": "4,55E+02",
                    "module": "A1A3",
                    "scenario": null
                }
            ]
        },
        {
            "parameter": "PENRE",
            "values": [
                {
                    "value": "1,11E+03",
                    "module": "A1",
                    "scenario": null
                },
                {
                    "value": "1,57E+02",
                    "module": "A2",
                    "scenario": null
                },
                {
                    "value": "5,17E+00",
                    "module": "A3",
                    "scenario": null
                },
                {
                    "value": "7,26E+02",
                    "module": "A4",
                    "scenario": null
                },
                {
                    "value": "1,24E+02",
                    "module": "C1",
                    "scenario": null
                },
                {
                    "value": "2,72E+02",
                    "module": "C2",
                    "scenario": null
                },
                {
                    "value": "3,39E+01",
                    "module": "C3",
                    "scenario": null
                },
                {
                    "value": "9,99E+01",
                    "module": "C4",
                    "scenario": null
                },
                {
                    "value": "-6,28E+01",
                    "module": "D",
                    "scenario": null
                },
                {
                    "value": "1,27E+03",
                    "module": "A1A3",
                    "scenario": null
                }
            ]
        },
        {
            "parameter": "PENRM",
            "values": [
                {
                    "value": "2,17E-01",
                    "module": "A1",
                    "scenario": null
                },
                {
                    "value": "0,00E+00",
                    "module": "A2",
                    "scenario": null
                },
                {
                    "value": "0,00E+00",
                    "module": "A3",
                    "scenario": null
                },
                {
                    "value": "0,00E+00",
                    "module": "A4",
                    "scenario": null
                },
                {
                    "value": "0,00E+00",
                    "module": "C1",
                    "scenario": null
                },
                {
                    "value": "0,00E+00",
                    "module": "C2",
                    "scenario": null
                },
                {
                    "value": "0,00E+00",
                    "module": "C3",
                    "scenario": null
                },
                {
                    "value": "0,00E+00",
                    "module": "C4",
                    "scenario": null
                },
                {
                    "value": "0,00E+00",
                    "module": "D",
                    "scenario": null
                },
                {
                    "value": "2,17E-01",
                    "module": "A1A3",
                    "scenario": null
                }
            ]
        },
        {
            "parameter": "PENRT",
            "values": [
                {
                    "value": "1,11E+03",
                    "module": "A1",
                    "scenario": null
                },
                {
                    "value": "1,57E+02",
                    "module": "A2",
                    "scenario": null
                },
                {
                    "value": "5,17E+00",
                    "module": "A3",
                    "scenario": null
                },
                {
                    "value": "7,26E+02",
                    "module": "A4",
                    "scenario": null
                },
                {
                    "value": "1,24E+02",
                    "module": "C1",
                    "scenario": null
                },
                {
                    "value": "2,72E+02",
                    "module": "C2",
                    "scenario": null
                },
                {
                    "value": "3,39E+01",
                    "module": "C3",
                    "scenario": null
                },
                {
                    "value": "9,99E+01",
                    "module": "C4",
                    "scenario": null
                },
                {
                    "value": "-6,28E+01",
                    "module": "D",
                    "scenario": null
                },
                {
                    "value": "1,27E+03",
                    "module": "A1A3",
                    "scenario": null
                }
            ]
        },
        {
            "parameter": "SM",
            "values": [
                {
                    "value": "2,04E+01",
                    "module": "A1",
                    "scenario": null
                },
                {
                    "value": "0,00E+00",
                    "module": "A2",
                    "scenario": null
                },
                {
                    "value": "0,00E+00",
                    "module": "A3",
                    "scenario": null
                },
                {
                    "value": "0,00E+00",
                    "module": "A4",
                    "scenario": null
                },
                {
                    "value": "0,00E+00",
                    "module": "C1",
                    "scenario": null
                },
                {
                    "value": "0,00E+00",
                    "module": "C2",
                    "scenario": null
                },
                {
                    "value": "0,00E+00",
                    "module": "C3",
                    "scenario": null
                },
                {
                    "value": "0,00E+00",
                    "module": "C4",
                    "scenario": null
                },
                {
                    "value": "0,00E+00",
                    "module": "D",
                    "scenario": null
                },
                {
                    "value": "2,04E+01",
                    "module": "A1A3",
                    "scenario": null
                }
            ]
        },
        {
            "parameter": "RSF",
            "values": [
                {
                    "value": "3,18E+01",
                    "module": "A1",
                    "scenario": null
                },
                {
                    "value": "4,39E-02",
                    "module": "A2",
                    "scenario": null
                },
                {
                    "value": "3,50E-02",
                    "module": "A3",
                    "scenario": null
                },
                {
                    "value": "3,72E-01",
                    "module": "A4",
                    "scenario": null
                },
                {
                    "value": "0,00E+00",
                    "module": "C1",
                    "scenario": null
                },
                {
                    "value": "1,20E-01",
                    "module": "C2",
                    "scenario": null
                },
                {
                    "value": "0,00E+00",
                    "module": "C3",
                    "scenario": null
                },
                {
                    "value": "3,18E-02",
                    "module": "C4",
                    "scenario": null
                },
                {
                    "value": "-2,85E-01",
                    "module": "D",
                    "scenario": null
                },
                {
                    "value": "3,19E+01",
                    "module": "A1A3",
                    "scenario": null
                }
            ]
        },
        {
            "parameter": "NRSF",
            "values": [
                {
                    "value": "3,67E+02",
                    "module": "A1",
                    "scenario": null
                },
                {
                    "value": "2,14E-01",
                    "module": "A2",
                    "scenario": null
                },
                {
                    "value": "6,93E-02",
                    "module": "A3",
                    "scenario": null
                },
                {
                    "value": "1,33E+00",
                    "module": "A4",
                    "scenario": null
                },
                {
                    "value": "0,00E+00",
                    "module": "C1",
                    "scenario": null
                },
                {
                    "value": "4,01E-01",
                    "module": "C2",
                    "scenario": null
                },
                {
                    "value": "0,00E+00",
                    "module": "C3",
                    "scenario": null
                },
                {
                    "value": "9,13E-02",
                    "module": "C4",
                    "scenario": null
                },
                {
                    "value": "-2,93E-01",
                    "module": "D",
                    "scenario": null
                },
                {
                    "value": "3,68E+02",
                    "module": "A1A3",
                    "scenario": null
                }
            ]
        },
        {
            "parameter": "FW",
            "values": [
                {
                    "value": "4,40E+00",
                    "module": "A1",
                    "scenario": null
                },
                {
                    "value": "9,24E-03",
                    "module": "A2",
                    "scenario": null
                },
                {
                    "value": "4,09E-01",
                    "module": "A3",
                    "scenario": null
                },
                {
                    "value": "7,76E-02",
                    "module": "A4",
                    "scenario": null
                },
                {
                    "value": "6,40E-03",
                    "module": "C1",
                    "scenario": null
                },
                {
                    "value": "3,09E-02",
                    "module": "C2",
                    "scenario": null
                },
                {
                    "value": "5,80E-02",
                    "module": "C3",
                    "scenario": null
                },
                {
                    "value": "1,19E-01",
                    "module": "C4",
                    "scenario": null
                },
                {
                    "value": "-2,19E+00",
                    "module": "D",
                    "scenario": null
                },
                {
                    "value": "4,81E+00",
                    "module": "A1A3",
                    "scenario": null
                }
            ]
        }
    ],
    "end_of_life_waste": [
        {
            "parameter": "HWD",
            "values": [
                {
                    "value": "9,79E-02",
                    "module": "A1",
                    "scenario": null
                },
                {
                    "value": "6,31E-03",
                    "module": "A2",
                    "scenario": null
                },
                {
                    "value": "1,66E-02",
                    "module": "A3",
                    "scenario": null
                },
                {
                    "value": "3,74E-02",
                    "module": "A4",
                    "scenario": null
                },
                {
                    "value": "3,66E-03",
                    "module": "C1",
                    "scenario": null
                },
                {
                    "value": "1,49E-02",
                    "module": "C2",
                    "scenario": null
                },
                {
                    "value": "3,38E-03",
                    "module": "C3",
                    "scenario": null
                },
                {
                    "value": "0,00E+00",
                    "module": "C4",
                    "scenario": null
                },
                {
                    "value": "-1,43E-02",
                    "module": "D",
                    "scenario": null
                },
                {
                    "value": "1,21E-01",
                    "module": "A1A3",
                    "scenario": null
                }
            ]
        },
        {
            "parameter": "NHWD",
            "values": [
                {
                    "value": "4,24E+00",
                    "module": "A1",
                    "scenario": null
                },
                {
                    "value": "5,03E+00",
                    "module": "A2",
                    "scenario": null
                },
                {
                    "value": "1,32E+01",
                    "module": "A3",
                    "scenario": null
                },
                {
                    "value": "3,53E+01",
                    "module": "A4",
                    "scenario": null
                },
                {
                    "value": "1,47E-01",
                    "module": "C1",
                    "scenario": null
                },
                {
                    "value": "2,36E+01",
                    "module": "C2",
                    "scenario": null
                },
                {
                    "value": "1,07E-01",
                    "module": "C3",
                    "scenario": null
                },
                {
                    "value": "7,23E+02",
                    "module": "C4",
                    "scenario": null
                },
                {
                    "value": "-4,35E-01",
                    "module": "D",
                    "scenario": null
                },
                {
                    "value": "2,25E+01",
                    "module": "A1A3",
                    "scenario": null
                }
            ]
        },
        {
            "parameter": "RWD",
            "values": [
                {
                    "value": "1,61E-03",
                    "module": "A1",
                    "scenario": null
                },
                {
                    "value": "1,10E-03",
                    "module": "A2",
                    "scenario": null
                },
                {
                    "value": "2,60E-05",
                    "module": "A3",
                    "scenario": null
                },
                {
                    "value": "4,94E-03",
                    "module": "A4",
                    "scenario": null
                },
                {
                    "value": "8,64E-04",
                    "module": "C1",
                    "scenario": null
                },
                {
                    "value": "1,86E-03",
                    "module": "C2",
                    "scenario": null
                },
                {
                    "value": "3,58E-04",
                    "module": "C3",
                    "scenario": null
                },
                {
                    "value": "0,00E+00",
                    "module": "C4",
                    "scenario": null
                },
                {
                    "value": "-4,72E-04",
                    "module": "D",
                    "scenario": null
                },
                {
                    "value": "2,73E-03",
                    "module": "A1A3",
                    "scenario": null
                }
            ]
        }
    ],
    "end_of_life_flow": [
        {
            "parameter": "CRU",
            "values": [
                {
                    "value": "0,00E+00",
                    "module": "A1",
                    "scenario": null
                },
                {
                    "value": "0,00E+00",
                    "module": "A2",
                    "scenario": null
                },
                {
                    "value": "0,00E+00",
                    "module": "A3",
                    "scenario": null
                },
                {
                    "value": "0,00E+00",
                    "module": "A4",
                    "scenario": null
                },
                {
                    "value": "0,00E+00",
                    "module": "C1",
                    "scenario": null
                },
                {
                    "value": "0,00E+00",
                    "module": "C2",
                    "scenario": null
                },
                {
                    "value": "0,00E+00",
                    "module": "C3",
                    "scenario": null
                },
                {
                    "value": "0,00E+00",
                    "module": "C4",
                    "scenario": null
                },
                {
                    "value": "0,00E+00",
                    "module": "D",
                    "scenario": null
                },
                {
                    "value": "0,00E+00",
                    "module": "A1A3",
                    "scenario": null
                }
            ]
        },
        {
            "parameter": "MFR",
            "values": [
                {
                    "value": "1,98E-02",
                    "module": "A1",
                    "scenario": null
                },
                {
                    "value": "0,00E+00",
                    "module": "A2",
                    "scenario": null
                },
                {
                    "value": "1,41E-02",
                    "module": "A3",
                    "scenario": null
                },
                {
                    "value": "0,00E+00",
                    "module": "A4",
                    "scenario": null
                },
                {
                    "value": "0,00E+00",
                    "module": "C1",
                    "scenario": null
                },
                {
                    "value": "0,00E+00",
                    "module": "C2",
                    "scenario": null
                },
                {
                    "value": "1,54E+03",
                    "module": "C3",
                    "scenario": null
                },
                {
                    "value": "0,00E+00",
                    "module": "C4",
                    "scenario": null
                },
                {
                    "value": "0,00E+00",
                    "module": "D",
                    "scenario": null
                },
                {
                    "value": "3,39E-02",
                    "module": "A1A3",
                    "scenario": null
                }
            ]
        },
        {
            "parameter": "MER",
            "values": [
                {
                    "value": "4,77E-03",
                    "module": "A1",
                    "scenario": null
                },
                {
                    "value": "0,00E+00",
                    "module": "A2",
                    "scenario": null
                },
                {
                    "value": "2,21E-02",
                    "module": "A3",
                    "scenario": null
                },
                {
                    "value": "0,00E+00",
                    "module": "A4",
                    "scenario": null
                },
                {
                    "value": "0,00E+00",
                    "module": "C1",
                    "scenario": null
                },
                {
                    "value": "0,00E+00",
                    "module": "C2",
                    "scenario": null
                },
                {
                    "value": "0,00E+00",
                    "module": "C3",
                    "scenario": null
                },
                {
                    "value": "0,00E+00",
                    "module": "C4",
                    "scenario": null
                },
                {
                    "value": "0,00E+00",
                    "module": "D",
                    "scenario": null
                },
                {
                    "value": "2,69E-02",
                    "module": "A1A3",
                    "scenario": null
                }
            ]
        },
        {
            "parameter": "EEE",
            "values": [
                {
                    "value": "1,32E-02",
                    "module": "A1",
                    "scenario": null
                },
                {
                    "value": "0,00E+00",
                    "module": "A2",
                    "scenario": null
                },
                {
                    "value": "1,03E-02",
                    "module": "A3",
                    "scenario": null
                },
                {
                    "value": "0,00E+00",
                    "module": "A4",
                    "scenario": null
                },
                {
                    "value": "0,00E+00",
                    "module": "C1",
                    "scenario": null
                },
                {
                    "value": "0,00E+00",
                    "module": "C2",
                    "scenario": null
                },
                {
                    "value": "0,00E+00",
                    "module": "C3",
                    "scenario": null
                },
                {
                    "value": "0,00E+00",
                    "module": "C4",
                    "scenario": null
                },
                {
                    "value": "0,00E+00",
                    "module": "D",
                    "scenario": null
                },
                {
                    "value": "2,36E-02",
                    "module": "A1A3",
                    "scenario": null
                }
            ]
        },
        {
            "parameter": "EET",
            "values": [
                {
                    "value": "2,00E-01",
                    "module": "A1",
                    "scenario": null
                },
                {
                    "value": "0,00E+00",
                    "module": "A2",
                    "scenario": null
                },
                {
                    "value": "1,56E-01",
                    "module": "A3",
                    "scenario": null
                },
                {
                    "value": "0,00E+00",
                    "module": "A4",
                    "scenario": null
                },
                {
                    "value": "0,00E+00",
                    "module": "C1",
                    "scenario": null
                },
                {
                    "value": "0,00E+00",
                    "module": "C2",
                    "scenario": null
                },
                {
                    "value": "0,00E+00",
                    "module": "C3",
                    "scenario": null
                },
                {
                    "value": "0,00E+00",
                    "module": "C4",
                    "scenario": null
                },
                {
                    "value": "0,00E+00",
                    "module": "D",
                    "scenario": null
                },
                {
                    "value": "3,56E-01",
                    "module": "A1A3",
                    "scenario": null
                }
            ]
        }
    ]
}