{
    "product_name": "GREENLINE EPS SWEDEN",
    "epd_id": "NEPD-9159-8728",
    "compliance": [
        "EN 15804+A2",
        "ISO 14025",
        "ISO 21930"
    ],
    "producer_name": "BEWI ASA,  Insulation and Construction",
    "environmental_impact": [
        {
            "parameter": "GWP-total",
            "values": [
                {
                    "value": "4,21E-01",
                    "module": "A1",
                    "scenario": null
                },
                {
                    "value": "4,85E-02",
                    "module": "A2",
                    "scenario": null
                },
                {
                    "value": "1,07E-01",
                    "module": "A3",
                    "scenario": null
                },
                {
                    "value": "9,50E-03",
                    "module": "A4",
                    "scenario": null
                },
                {
                    "value": "8,95E-04",
                    "module": "A5",
                    "scenario": null
                },
                {
                    "value": "0,00E+00",
                    "module": "C1",
                    "scenario": null
                },
                {
                    "value": "1,01E-03",
                    "module": "C2",
                    "scenario": null
                },
                {
                    "value": "1,82E+00",
                    "module": "C3",
                    "scenario": null
                },
                {
                    "value": "8,86E-05",
                    "module": "C4",
                    "scenario": null
                },
                {
                    "value": "-1,03E-01",
                    "module": "D",
                    "scenario": null
                },
                {
                    "value": "5,77E-01",
                    "module": "A1A3",
                    "scenario": null
                }
            ]
        },
        {
            "parameter": "GWP-fossil",
            "values": [
                {
                    "value": "4,19E-01",
                    "module": "A1",
                    "scenario": null
                },
                {
                    "value": "4,85E-02",
                    "module": "A2",
                    "scenario": null
                },
                {
                    "value": "1,02E-01",
                    "module": "A3",
                    "scenario": null
                },
                {
                    "value": "9,50E-03",
                    "module": "A4",
                    "scenario": null
                },
                {
                    "value": "8,95E-04",
                    "module": "A5",
                    "scenario": null
                },
                {
                    "value": "0,00E+00",
                    "module": "C1",
                    "scenario": null
                },
                {
                    "value": "1,01E-03",
                    "module": "C2",
                    "scenario": null
                },
                {
                    "value": "1,82E+00",
                    "module": "C3",
                    "scenario": null
                },
                {
                    "value": "8,85E-05",
                    "module": "C4",
                    "scenario": null
                },
                {
                    "value": "-9,98E-02",
                    "module": "D",
                    "scenario": null
                },
                {
                    "value": "5,69E-01",
                    "module": "A1A3",
                    "scenario": null
                }
            ]
        },
        {
            "parameter": "GWP-biogenic",
            "values": [
                {
                    "value": "1,32E-03",
                    "module": "A1",
                    "scenario": null
                },
                {
                    "value": "1,80E-05",
                    "module": "A2",
                    "scenario": null
                },
                {
                    "value": "2,04E-03",
                    "module": "A3",
                    "scenario": null
                },
                {
                    "value": "3,93E-06",
                    "module": "A4",
                    "scenario": null
                },
                {
                    "value": "1,24E-07",
                    "module": "A5",
                    "scenario": null
                },
                {
                    "value": "0,00E+00",
                    "module": "C1",
                    "scenario": null
                },
                {
                    "value": "4,34E-07",
                    "module": "C2",
                    "scenario": null
                },
                {
                    "value": "1,25E-05",
                    "module": "C3",
                    "scenario": null
                },
                {
                    "value": "4,70E-08",
                    "module": "C4",
                    "scenario": null
                },
                {
                    "value": "-5,99E-05",
                    "module": "D",
                    "scenario": null
                },
                {
                    "value": "3,38E-03",
                    "module": "A1A3",
                    "scenario": null
                }
            ]
        },
        {
            "parameter": "GWP-luluc",
            "values": [
                {
                    "value": "1,42E-03",
                    "module": "A1",
                    "scenario": null
                },
                {
                    "value": "2,00E-05",
                    "module": "A2",
                    "scenario": null
                },
                {
                    "value": "3,58E-03",
                    "module": "A3",
                    "scenario": null
                },
                {
                    "value": "3,38E-06",
                    "module": "A4",
                    "scenario": null
                },
                {
                    "value": "6,86E-08",
                    "module": "A5",
                    "scenario": null
                },
                {
                    "value": "0,00E+00",
                    "module": "C1",
                    "scenario": null
                },
                {
                    "value": "3,09E-07",
                    "module": "C2",
                    "scenario": null
                },
                {
                    "value": "1,99E-06",
                    "module": "C3",
                    "scenario": null
                },
                {
                    "value": "1,36E-08",
                    "module": "C4",
                    "scenario": null
                },
                {
                    "value": "-3,61E-03",
                    "module": "D",
                    "scenario": null
                },
                {
                    "value": "5,02E-03",
                    "module": "A1A3",
                    "scenario": null
                }
            ]
        },
        {
            "parameter": "ODP",
            "values": [
                {
                    "value": "5,53E-08",
                    "module": "A1",
                    "scenario": null
                },
                {
                    "value": "1,10E-08",
                    "module": "A2",
                    "scenario": null
                },
                {
                    "value": "2,71E-08",
                    "module": "A3",
                    "scenario": null
                },
                {
                    "value": "2,15E-09",
                    "module": "A4",
                    "scenario": null
                },
                {
                    "value": "5,40E-11",
                    "module": "A5",
                    "scenario": null
                },
                {
                    "value": "0,00E+00",
                    "module": "C1",
                    "scenario": null
                },
                {
                    "value": "2,44E-10",
                    "module": "C2",
                    "scenario": null
                },
                {
                    "value": "1,30E-09",
                    "module": "C3",
                    "scenario": null
                },
                {
                    "value": "1,00E-11",
                    "module": "C4",
                    "scenario": null
                },
                {
                    "value": "-7,69E-03",
                    "module": "D",
                    "scenario": null
                },
                {
                    "value": "9,34E-08",
                    "module": "A1A3",
                    "scenario": null
                }
            ]
        },
        {
            "parameter": "AP",
            "values": [
                {
                    "value": "3,12E-03",
                    "module": "A1",
                    "scenario": null
                },
                {
                    "value": "6,41E-04",
                    "module": "A2",
                    "scenario": null
                },
                {
                    "value": "3,64E-04",
                    "module": "A3",
                    "scenario": null
                },
                {
                    "value": "2,73E-05",
                    "module": "A4",
                    "scenario": null
                },
                {
                    "value": "1,10E-06",
                    "module": "A5",
                    "scenario": null
                },
                {
                    "value": "0,00E+00",
                    "module": "C1",
                    "scenario": null
                },
                {
                    "value": "3,26E-06",
                    "module": "C2",
                    "scenario": null
                },
                {
                    "value": "2,16E-04",
                    "module": "C3",
                    "scenario": null
                },
                {
                    "value": "3,12E-07",
                    "module": "C4",
                    "scenario": null
                },
                {
                    "value": "-8,25E-04",
                    "module": "D",
                    "scenario": null
                },
                {
                    "value": "4,12E-03",
                    "module": "A1A3",
                    "scenario": null
                }
            ]
        },
        {
            "parameter": "POCP",
            "values": [
                {
                    "value": "2,23E-03",
                    "module": "A1",
                    "scenario": null
                },
                {
                    "value": "4,84E-04",
                    "module": "A2",
                    "scenario": null
                },
                {
                    "value": "6,78E-03",
                    "module": "A3",
                    "scenario": null
                },
                {
                    "value": "2,31E-05",
                    "module": "A4",
                    "scenario": null
                },
                {
                    "value": "1,30E-06",
                    "module": "A5",
                    "scenario": null
                },
                {
                    "value": "0,00E+00",
                    "module": "C1",
                    "scenario": null
                },
                {
                    "value": "3,13E-06",
                    "module": "C2",
                    "scenario": null
                },
                {
                    "value": "2,67E-04",
                    "module": "C3",
                    "scenario": null
                },
                {
                    "value": "3,06E-07",
                    "module": "C4",
                    "scenario": null
                },
                {
                    "value": "-8,30E-04",
                    "module": "D",
                    "scenario": null
                },
                {
                    "value": "9,49E-03",
                    "module": "A1A3",
                    "scenario": null
                }
            ]
        },
        {
            "parameter": "ADPE",
            "values": [
                {
                    "value": "6,19E-06",
                    "module": "A1",
                    "scenario": null
                },
                {
                    "value": "6,82E-07",
                    "module": "A2",
                    "scenario": null
                },
                {
                    "value": "2,22E-06",
                    "module": "A3",
                    "scenario": null
                },
                {
                    "value": "2,62E-07",
                    "module": "A4",
                    "scenario": null
                },
                {
                    "value": "4,76E-09",
                    "module": "A5",
                    "scenario": null
                },
                {
                    "value": "0,00E+00",
                    "module": "C1",
                    "scenario": null
                },
                {
                    "value": "1,80E-08",
                    "module": "C2",
                    "scenario": null
                },
                {
                    "value": "5,61E-08",
                    "module": "C3",
                    "scenario": null
                },
                {
                    "value": "4,96E-10",
                    "module": "C4",
                    "scenario": null
                },
                {
                    "value": "-6,23E-07",
                    "module": "D",
                    "scenario": null
                },
                {
                    "value": "9,09E-06",
                    "module": "A1A3",
                    "scenario": null
                }
            ]
        },
        {
            "parameter": "ADPF",
            "values": [
                {
                    "value": "7,73E+00",
                    "module": "A1",
                    "scenario": null
                },
                {
                    "value": "7,31E-01",
                    "module": "A2",
                    "scenario": null
                },
                {
                    "value": "6,47E+00",
                    "module": "A3",
                    "scenario": null
                },
                {
                    "value": "1,44E-01",
                    "module": "A4",
                    "scenario": null
                },
                {
                    "value": "3,69E-03",
                    "module": "A5",
                    "scenario": null
                },
                {
                    "value": "0,00E+00",
                    "module": "C1",
                    "scenario": null
                },
                {
                    "value": "1,64E-02",
                    "module": "C2",
                    "scenario": null
                },
                {
                    "value": "1,11E-01",
                    "module": "C3",
                    "scenario": null
                },
                {
                    "value": "8,05E-04",
                    "module": "C4",
                    "scenario": null
                },
                {
                    "value": "-1,43E+00",
                    "module": "D",
                    "scenario": null
                },
                {
                    "value": "1,49E+01",
                    "module": "A1A3",
                    "scenario": null
                }
            ]
        },
        {
            "parameter": "WDP",
            "values": [
                {
                    "value": "-1,54E+01",
                    "module": "A1",
                    "scenario": null
                },
                {
                    "value": "4,40E-01",
                    "module": "A2",
                    "scenario": null
                },
                {
                    "value": "6,55E+02",
                    "module": "A3",
                    "scenario": null
                },
                {
                    "value": "1,39E-01",
                    "module": "A4",
                    "scenario": null
                },
                {
                    "value": "1,30E-02",
                    "module": "A5",
                    "scenario": null
                },
                {
                    "value": "0,00E+00",
                    "module": "C1",
                    "scenario": null
                },
                {
                    "value": "1,26E-02",
                    "module": "C2",
                    "scenario": null
                },
                {
                    "value": "2,47E-01",
                    "module": "C3",
                    "scenario": null
                },
                {
                    "value": "8,35E-03",
                    "module": "C4",
                    "scenario": null
                },
                {
                    "value": "-5,19E+00",
                    "module": "D",
                    "scenario": null
                },
                {
                    "value": "6,40E+02",
                    "module": "A1A3",
                    "scenario": null
                }
            ]
        },
        {
            "parameter": "EP-freshwater",
            "values": [
                {
                    "value": "2,06E-05",
                    "module": "A1",
                    "scenario": null
                },
                {
                    "value": "3,18E-07",
                    "module": "A2",
                    "scenario": null
                },
                {
                    "value": "3,76E-06",
                    "module": "A3",
                    "scenario": null
                },
                {
                    "value": "7,59E-08",
                    "module": "A4",
                    "scenario": null
                },
                {
                    "value": "1,84E-09",
                    "module": "A5",
                    "scenario": null
                },
                {
                    "value": "0,00E+00",
                    "module": "C1",
                    "scenario": null
                },
                {
                    "value": "8,06E-09",
                    "module": "C2",
                    "scenario": null
                },
                {
                    "value": "1,29E-07",
                    "module": "C3",
                    "scenario": null
                },
                {
                    "value": "1,20E-09",
                    "module": "C4",
                    "scenario": null
                },
                {
                    "value": "-8,97E-06",
                    "module": "D",
                    "scenario": null
                },
                {
                    "value": "2,47E-05",
                    "module": "A1A3",
                    "scenario": null
                }
            ]
        },
        {
            "parameter": "EP-marine",
            "values": [
                {
                    "value": "6,59E-04",
                    "module": "A1",
                    "scenario": null
                },
                {
                    "value": "1,57E-04",
                    "module": "A2",
                    "scenario": null
                },
                {
                    "value": "6,43E-05",
                    "module": "A3",
                    "scenario": null
                },
                {
                    "value": "5,40E-06",
                    "module": "A4",
                    "scenario": null
                },
                {
                    "value": "1,01E-06",
                    "module": "A5",
                    "scenario": null
                },
                {
                    "value": "0,00E+00",
                    "module": "C1",
                    "scenario": null
                },
                {
                    "value": "7,14E-07",
                    "module": "C2",
                    "scenario": null
                },
                {
                    "value": "1,04E-04",
                    "module": "C3",
                    "scenario": null
                },
                {
                    "value": "9,73E-08",
                    "module": "C4",
                    "scenario": null
                },
                {
                    "value": "-2,79E-04",
                    "module": "D",
                    "scenario": null
                },
                {
                    "value": "8,80E-04",
                    "module": "A1A3",
                    "scenario": null
                }
            ]
        },
        {
            "parameter": "EP-terrestrial",
            "values": [
                {
                    "value": "7,33E-03",
                    "module": "A1",
                    "scenario": null
                },
                {
                    "value": "1,74E-03",
                    "module": "A2",
                    "scenario": null
                },
                {
                    "value": "8,22E-04",
                    "module": "A3",
                    "scenario": null
                },
                {
                    "value": "6,04E-05",
                    "module": "A4",
                    "scenario": null
                },
                {
                    "value": "3,95E-06",
                    "module": "A5",
                    "scenario": null
                },
                {
                    "value": "0,00E+00",
                    "module": "C1",
                    "scenario": null
                },
                {
                    "value": "7,96E-06",
                    "module": "C2",
                    "scenario": null
                },
                {
                    "value": "1,11E-03",
                    "module": "C3",
                    "scenario": null
                },
                {
                    "value": "1,11E-06",
                    "module": "C4",
                    "scenario": null
                },
                {
                    "value": "-3,01E-03",
                    "module": "D",
                    "scenario": null
                },
                {
                    "value": "9,89E-03",
                    "module": "A1A3",
                    "scenario": null
                }
            ]
        },
        {
            "parameter": "GWP-IOBC",
            "values": [
                {
                    "value": "4,13E-01",
                    "module": "A1",
                    "scenario": null
                },
                {
                    "value": "4,85E-02",
                    "module": "A2",
                    "scenario": null
                },
                {
                    "value": "1,07E-01",
                    "module": "A3",
                    "scenario": null
                },
                {
                    "value": "9,50E-03",
                    "module": "A4",
                    "scenario": null
                },
                {
                    "value": "8,95E-04",
                    "module": "A5",
                    "scenario": null
                },
                {
                    "value": "0,00E+00",
                    "module": "C1",
                    "scenario": null
                },
                {
                    "value": "1,01E-03",
                    "module": "C2",
                    "scenario": null
                },
                {
                    "value": "1,82E+00",
                    "module": "C3",
                    "scenario": null
                },
                {
                    "value": "9,19E-05",
                    "module": "C4",
                    "scenario": null
                },
                {
                    "value": "-1,02E-01",
                    "module": "D",
                    "scenario": null
                },
                {
                    "value": "5,69E-01",
                    "module": "A1A3",
                    "scenario": null
                }
            ]
        }
    ],
    "additional_environmental_impact": [
        {
            "parameter": "PM",
            "values": [
                {
                    "value": "2,17E-08",
                    "module": "A1",
                    "scenario": null
                },
                {
                    "value": "3,39E-09",
                    "module": "A2",
                    "scenario": null
                },
                {
                    "value": "2,63E-09",
                    "module": "A3",
                    "scenario": null
                },
                {
                    "value": "5,81E-10",
                    "module": "A4",
                    "scenario": null
                },
                {
                    "value": "2,00E-11",
                    "module": "A5",
                    "scenario": null
                },
                {
                    "value": "0,00E+00",
                    "module": "C1",
                    "scenario": null
                },
                {
                    "value": "9,30E-11",
                    "module": "C2",
                    "scenario": null
                },
                {
                    "value": "9,10E-10",
                    "module": "C3",
                    "scenario": null
                },
                {
                    "value": "4,00E-12",
                    "module": "C4",
                    "scenario": null
                },
                {
                    "value": "-5,24E-08",
                    "module": "D",
                    "scenario": null
                },
                {
                    "value": "2,77E-08",
                    "module": "A1A3",
                    "scenario": null
                }
            ]
        },
        {
            "parameter": "ETP-fw",
            "values": [
                {
                    "value": "7,01E+00",
                    "module": "A1",
                    "scenario": null
                },
                {
                    "value": "5,00E-01",
                    "module": "A2",
                    "scenario": null
                },
                {
                    "value": "3,44E+00",
                    "module": "A3",
                    "scenario": null
                },
                {
                    "value": "1,06E-01",
                    "module": "A4",
                    "scenario": null
                },
                {
                    "value": "3,52E-03",
                    "module": "A5",
                    "scenario": null
                },
                {
                    "value": "0,00E+00",
                    "module": "C1",
                    "scenario": null
                },
                {
                    "value": "1,20E-02",
                    "module": "C2",
                    "scenario": null
                },
                {
                    "value": "2,69E-01",
                    "module": "C3",
                    "scenario": null
                },
                {
                    "value": "1,48E-03",
                    "module": "C4",
                    "scenario": null
                },
                {
                    "value": "-7,85E+00",
                    "module": "D",
                    "scenario": null
                },
                {
                    "value": "1,09E+01",
                    "module": "A1A3",
                    "scenario": null
                }
            ]
        },
        {
            "parameter": "HTP-c",
            "values": [
                {
                    "value": "4,61E-10",
                    "module": "A1",
                    "scenario": null
                },
                {
                    "value": "0,00E+00",
                    "module": "A2",
                    "scenario": null
                },
                {
                    "value": "1,00E-10",
                    "module": "A3",
                    "scenario": null
                },
                {
                    "value": "0,00E+00",
                    "module": "A4",
                    "scenario": null
                },
                {
                    "value": "0,00E+00",
                    "module": "A5",
                    "scenario": null
                },
                {
                    "value": "0,00E+00",
                    "module": "C1",
                    "scenario": null
                },
                {
                    "value": "0,00E+00",
                    "module": "C2",
                    "scenario": null
                },
                {
                    "value": "7,60E-11",
                    "module": "C3",
                    "scenario": null
                },
                {
                    "value": "0,00E+00",
                    "module": "C4",
                    "scenario": null
                },
                {
                    "value": "-1,33E-10",
                    "module": "D",
                    "scenario": null
                },
                {
                    "value": "5,61E-10",
                    "module": "A1A3",
                    "scenario": null
                }
            ]
        },
        {
            "parameter": "HTP-nc",
            "values": [
                {
                    "value": "5,46E-09",
                    "module": "A1",
                    "scenario": null
                },
                {
                    "value": "5,18E-10",
                    "module": "A2",
                    "scenario": null
                },
                {
                    "value": "2,42E-09",
                    "module": "A3",
                    "scenario": null
                },
                {
                    "value": "1,16E-10",
                    "module": "A4",
                    "scenario": null
                },
                {
                    "value": "3,00E-12",
                    "module": "A5",
                    "scenario": null
                },
                {
                    "value": "0,00E+00",
                    "module": "C1",
                    "scenario": null
                },
                {
                    "value": "1,20E-11",
                    "module": "C2",
                    "scenario": null
                },
                {
                    "value": "3,02E-09",
                    "module": "C3",
                    "scenario": null
                },
                {
                    "value": "3,00E-12",
                    "module": "C4",
                    "scenario": null
                },
                {
                    "value": "-7,47E-09",
                    "module": "D",
                    "scenario": null
                },
                {
                    "value": "8,40E-09",
                    "module": "A1A3",
                    "scenario": null
                }
            ]
        },
        {
            "parameter": "SQP",
            "values": [
                {
                    "value": "5,52E+00",
                    "module": "A1",
                    "scenario": null
                },
                {
                    "value": "6,24E-01",
                    "module": "A2",
                    "scenario": null
                },
                {
                    "value": "2,86E+00",
                    "module": "A3",
                    "scenario": null
                },
                {
                    "value": "1,00E-01",
                    "module": "A4",
                    "scenario": null
                },
                {
                    "value": "6,44E-03",
                    "module": "A5",
                    "scenario": null
                },
                {
                    "value": "0,00E+00",
                    "module": "C1",
                    "scenario": null
                },
                {
                    "value": "1,89E-02",
                    "module": "C2",
                    "scenario": null
                },
                {
                    "value": "1,33E-02",
                    "module": "C3",
                    "scenario": null
                },
                {
                    "value": "2,22E-03",
                    "module": "C4",
                    "scenario": null
                },
                {
                    "value": "-1,01E+01",
                    "module": "D",
                    "scenario": null
                },
                {
                    "value": "9,01E+00",
                    "module": "A1A3",
                    "scenario": null
                }
            ]
        },
        {
            "parameter": "IRP",
            "values": [
                {
                    "value": "1,84E-02",
                    "module": "A1",
                    "scenario": null
                },
                {
                    "value": "3,18E-03",
                    "module": "A2",
                    "scenario": null
                },
                {
                    "value": "2,21E-01",
                    "module": "A3",
                    "scenario": null
                },
                {
                    "value": "6,27E-04",
                    "module": "A4",
                    "scenario": null
                },
                {
                    "value": "1,67E-05",
                    "module": "A5",
                    "scenario": null
                },
                {
                    "value": "0,00E+00",
                    "module": "C1",
                    "scenario": null
                },
                {
                    "value": "7,19E-05",
                    "module": "C2",
                    "scenario": null
                },
                {
                    "value": "1,86E-04",
                    "module": "C3",
                    "scenario": null
                },
                {
                    "value": "3,82E-06",
                    "module": "C4",
                    "scenario": null
                },
                {
                    "value": "-8,22E-03",
                    "module": "D",
                    "scenario": null
                },
                {
                    "value": "2,43E-01",
                    "module": "A1A3",
                    "scenario": null
                }
            ]
        }
    ],
    "resource_use": [
        {
            "parameter": "PERE",
            "values": [
                {
                    "value": "8,08E-01",
                    "module": "A1",
                    "scenario": null
                },
                {
                    "value": "7,88E-03",
                    "module": "A2",
                    "scenario": null
                },
                {
                    "value": "3,10E+00",
                    "module": "A3",
                    "scenario": null
                },
                {
                    "value": "2,06E-03",
                    "module": "A4",
                    "scenario": null
                },
                {
                    "value": "9,32E-05",
                    "module": "A5",
                    "scenario": null
                },
                {
                    "value": "0,00E+00",
                    "module": "C1",
                    "scenario": null
                },
                {
                    "value": "2,07E-04",
                    "module": "C2",
                    "scenario": null
                },
                {
                    "value": "3,20E-03",
                    "module": "C3",
                    "scenario": null
                },
                {
                    "value": "4,69E-05",
                    "module": "C4",
                    "scenario": null
                },
                {
                    "value": "-8,31E+00",
                    "module": "D",
                    "scenario": null
                },
                {
                    "value": "3,92E+00",
                    "module": "A1A3",
                    "scenario": null
                }
            ]
        },
        {
            "parameter": "PERM",
            "values": [
                {
                    "value": "9,50E-01",
                    "module": "A1",
                    "scenario": null
                },
                {
                    "value": "0,00E+00",
                    "module": "A2",
                    "scenario": null
                },
                {
                    "value": "0,00E+00",
                    "module": "A3",
                    "scenario": null
                },
                {
                    "value": "0,00E+00",
                    "module": "A4",
                    "scenario": null
                },
                {
                    "value": "0,00E+00",
                    "module": "A5",
                    "scenario": null
                },
                {
                    "value": "0,00E+00",
                    "module": "C1",
                    "scenario": null
                },
                {
                    "value": "0,00E+00",
                    "module": "C2",
                    "scenario": null
                },
                {
                    "value": "0,00E+00",
                    "module": "C3",
                    "scenario": null
                },
                {
                    "value": "0,00E+00",
                    "module": "C4",
                    "scenario": null
                },
                {
                    "value": "0,00E+00",
                    "module": "D",
                    "scenario": null
                },
                {
                    "value": "9,50E-01",
                    "module": "A1A3",
                    "scenario": null
                }
            ]
        },
        {
            "parameter": "PERT",
            "values": [
                {
                    "value": "7,97E-01",
                    "module": "A1",
                    "scenario": null
                },
                {
                    "value": "7,88E-03",
                    "module": "A2",
                    "scenario": null
                },
                {
                    "value": "3,10E+00",
                    "module": "A3",
                    "scenario": null
                },
                {
                    "value": "2,06E-03",
                    "module": "A4",
                    "scenario": null
                },
                {
                    "value": "9,32E-05",
                    "module": "A5",
                    "scenario": null
                },
                {
                    "value": "0,00E+00",
                    "module": "C1",
                    "scenario": null
                },
                {
                    "value": "2,07E-04",
                    "module": "C2",
                    "scenario": null
                },
                {
                    "value": "3,20E-03",
                    "module": "C3",
                    "scenario": null
                },
                {
                    "value": "4,69E-05",
                    "module": "C4",
                    "scenario": null
                },
                {
                    "value": "-8,31E+00",
                    "module": "D",
                    "scenario": null
                },
                {
                    "value": "3,91E+00",
                    "module": "A1A3",
                    "scenario": null
                }
            ]
        },
        {
            "parameter": "PENRE",
            "values": [
                {
                    "value": "8,02E+00",
                    "module": "A1",
                    "scenario": null
                },
                {
                    "value": "7,31E-01",
                    "module": "A2",
                    "scenario": null
                },
                {
                    "value": "6,48E+00",
                    "module": "A3",
                    "scenario": null
                },
                {
                    "value": "1,44E-01",
                    "module": "A4",
                    "scenario": null
                },
                {
                    "value": "3,69E-03",
                    "module": "A5",
                    "scenario": null
                },
                {
                    "value": "0,00E+00",
                    "module": "C1",
                    "scenario": null
                },
                {
                    "value": "1,64E-02",
                    "module": "C2",
                    "scenario": null
                },
                {
                    "value": "1,11E-01",
                    "module": "C3",
                    "scenario": null
                },
                {
                    "value": "8,06E-04",
                    "module": "C4",
                    "scenario": null
                },
                {
                    "value": "-1,43E+00",
                    "module": "D",
                    "scenario": null
                },
                {
                    "value": "1,52E+01",
                    "module": "A1A3",
                    "scenario": null
                }
            ]
        },
        {
            "parameter": "PENRM",
            "values": [
                {
                    "value": "6,84E-01",
                    "module": "A1",
                    "scenario": null
                },
                {
                    "value": "0,00E+00",
                    "module": "A2",
                    "scenario": null
                },
                {
                    "value": "0,00E+00",
                    "module": "A3",
                    "scenario": null
                },
                {
                    "value": "0,00E+00",
                    "module": "A4",
                    "scenario": null
                },
                {
                    "value": "0,00E+00",
                    "module": "A5",
                    "scenario": null
                },
                {
                    "value": "0,00E+00",
                    "module": "C1",
                    "scenario": null
                },
                {
                    "value": "0,00E+00",
                    "module": "C2",
                    "scenario": null
                },
                {
                    "value": "0,00E+00",
                    "module": "C3",
                    "scenario": null
                },
                {
                    "value": "0,00E+00",
                    "module": "C4",
                    "scenario": null
                },
                {
                    "value": "0,00E+00",
                    "module": "D",
                    "scenario": null
                },
                {
                    "value": "6,84E-01",
                    "module": "A1A3",
                    "scenario": null
                }
            ]
        },
        {
            "parameter": "PENRT",
            "values": [
                {
                    "value": "7,63E+00",
                    "module": "A1",
                    "scenario": null
                },
                {
                    "value": "7,31E-01",
                    "module": "A2",
                    "scenario": null
                },
                {
                    "value": "6,48E+00",
                    "module": "A3",
                    "scenario": null
                },
                {
                    "value": "1,44E-01",
                    "module": "A4",
                    "scenario": null
                },
                {
                    "value": "3,69E-03",
                    "module": "A5",
                    "scenario": null
                },
                {
                    "value": "0,00E+00",
                    "module": "C1",
                    "scenario": null
                },
                {
                    "value": "1,64E-02",
                    "module": "C2",
                    "scenario": null
                },
                {
                    "value": "1,11E-01",
                    "module": "C3",
                    "scenario": null
                },
                {
                    "value": "8,06E-04",
                    "module": "C4",
                    "scenario": null
                },
                {
                    "value": "-1,43E+00",
                    "module": "D",
                    "scenario": null
                },
                {
                    "value": "1,48E+01",
                    "module": "A1A3",
                    "scenario": null
                }
            ]
        },
        {
            "parameter": "SM",
            "values": [
                {
                    "value": "5,70E-01",
                    "module": "A1",
                    "scenario": null
                },
                {
                    "value": "0,00E+00",
                    "module": "A2",
                    "scenario": null
                },
                {
                    "value": "0,00E+00",
                    "module": "A3",
                    "scenario": null
                },
                {
                    "value": "0,00E+00",
                    "module": "A4",
                    "scenario": null
                },
                {
                    "value": "0,00E+00",
                    "module": "A5",
                    "scenario": null
                },
                {
                    "value": "0,00E+00",
                    "module": "C1",
                    "scenario": null
                },
                {
                    "value": "0,00E+00",
                    "module": "C2",
                    "scenario": null
                },
                {
                    "value": "0,00E+00",
                    "module": "C3",
                    "scenario": null
                },
                {
                    "value": "0,00E+00",
                    "module": "C4",
                    "scenario": null
                },
                {
                    "value": "0,00E+00",
                    "module": "D",
                    "scenario": null
                },
                {
                    "value": "5,70E-01",
                    "module": "A1A3",
                    "scenario": null
                }
            ]
        },
        {
            "parameter": "RSF",
            "values": [
                {
                    "value": "3,96E-03",
                    "module": "A1",
                    "scenario": null
                },
                {
                    "value": "2,63E-04",
                    "module": "A2",
                    "scenario": null
                },
                {
                    "value": "1,21E-02",
                    "module": "A3",
                    "scenario": null
                },
                {
                    "value": "7,35E-05",
                    "module": "A4",
                    "scenario": null
                },
                {
                    "value": "2,44E-06",
                    "module": "A5",
                    "scenario": null
                },
                {
                    "value": "0,00E+00",
                    "module": "C1",
                    "scenario": null
                },
                {
                    "value": "7,24E-06",
                    "module": "C2",
                    "scenario": null
                },
                {
                    "value": "8,94E-05",
                    "module": "C3",
                    "scenario": null
                },
                {
                    "value": "1,17E-06",
                    "module": "C4",
                    "scenario": null
                },
                {
                    "value": "-8,39E-04",
                    "module": "D",
                    "scenario": null
                },
                {
                    "value": "1,63E-02",
                    "module": "A1A3",
                    "scenario": null
                }
            ]
        },
        {
            "parameter": "NRSF",
            "values": [
                {
                    "value": "5,35E-03",
                    "module": "A1",
                    "scenario": null
                },
                {
                    "value": "7,69E-04",
                    "module": "A2",
                    "scenario": null
                },
                {
                    "value": "3,81E-02",
                    "module": "A3",
                    "scenario": null
                },
                {
                    "value": "2,63E-04",
                    "module": "A4",
                    "scenario": null
                },
                {
                    "value": "6,40E-06",
                    "module": "A5",
                    "scenario": null
                },
                {
                    "value": "0,00E+00",
                    "module": "C1",
                    "scenario": null
                },
                {
                    "value": "2,43E-05",
                    "module": "C2",
                    "scenario": null
                },
                {
                    "value": "0,00E+00",
                    "module": "C3",
                    "scenario": null
                },
                {
                    "value": "1,86E-04",
                    "module": "C4",
                    "scenario": null
                },
                {
                    "value": "-5,51E-01",
                    "module": "D",
                    "scenario": null
                },
                {
                    "value": "4,42E-02",
                    "module": "A1A3",
                    "scenario": null
                }
            ]
        },
        {
            "parameter": "FW",
            "values": [
                {
                    "value": "2,96E-03",
                    "module": "A1",
                    "scenario": null
                },
                {
                    "value": "6,94E-05",
                    "module": "A2",
                    "scenario": null
                },
                {
                    "value": "7,75E-03",
                    "module": "A3",
                    "scenario": null
                },
                {
                    "value": "1,54E-05",
                    "module": "A4",
                    "scenario": null
                },
                {
                    "value": "1,95E-06",
                    "module": "A5",
                    "scenario": null
                },
                {
                    "value": "0,00E+00",
                    "module": "C1",
                    "scenario": null
                },
                {
                    "value": "1,87E-06",
                    "module": "C2",
                    "scenario": null
                },
                {
                    "value": "3,15E-04",
                    "module": "C3",
                    "scenario": null
                },
                {
                    "value": "7,40E-07",
                    "module": "C4",
                    "scenario": null
                },
                {
                    "value": "-3,68E-03",
                    "module": "D",
                    "scenario": null
                },
                {
                    "value": "1,08E-02",
                    "module": "A1A3",
                    "scenario": null
                }
            ]
        }
    ],
    "end_of_life_waste": [
        {
            "parameter": "HWD",
            "values": [
                {
                    "value": "3,80E-03",
                    "module": "A1",
                    "scenario": null
                },
                {
                    "value": "3,70E-05",
                    "module": "A2",
                    "scenario": null
                },
                {
                    "value": "2,12E-03",
                    "module": "A3",
                    "scenario": null
                },
                {
                    "value": "7,40E-06",
                    "module": "A4",
                    "scenario": null
                },
                {
                    "value": "0,00E+00",
                    "module": "A5",
                    "scenario": null
                },
                {
                    "value": "0,00E+00",
                    "module": "C1",
                    "scenario": null
                },
                {
                    "value": "9,00E-07",
                    "module": "C2",
                    "scenario": null
                },
                {
                    "value": "0,00E+00",
                    "module": "C3",
                    "scenario": null
                },
                {
                    "value": "1,47E-03",
                    "module": "C4",
                    "scenario": null
                },
                {
                    "value": "-2,08E-05",
                    "module": "D",
                    "scenario": null
                },
                {
                    "value": "5,95E-03",
                    "module": "A1A3",
                    "scenario": null
                }
            ]
        },
        {
            "parameter": "NHWD",
            "values": [
                {
                    "value": "3,09E-01",
                    "module": "A1",
                    "scenario": null
                },
                {
                    "value": "4,57E-02",
                    "module": "A2",
                    "scenario": null
                },
                {
                    "value": "2,32E-02",
                    "module": "A3",
                    "scenario": null
                },
                {
                    "value": "6,98E-03",
                    "module": "A4",
                    "scenario": null
                },
                {
                    "value": "1,13E-02",
                    "module": "A5",
                    "scenario": null
                },
                {
                    "value": "0,00E+00",
                    "module": "C1",
                    "scenario": null
                },
                {
                    "value": "1,43E-03",
                    "module": "C2",
                    "scenario": null
                },
                {
                    "value": "0,00E+00",
                    "module": "C3",
                    "scenario": null
                },
                {
                    "value": "7,28E-04",
                    "module": "C4",
                    "scenario": null
                },
                {
                    "value": "-2,96E-02",
                    "module": "D",
                    "scenario": null
                },
                {
                    "value": "3,78E-01",
                    "module": "A1A3",
                    "scenario": null
                }
            ]
        },
        {
            "parameter": "RWD",
            "values": [
                {
                    "value": "2,53E-05",
                    "module": "A1",
                    "scenario": null
                },
                {
                    "value": "5,02E-06",
                    "module": "A2",
                    "scenario": null
                },
                {
                    "value": "9,74E-05",
                    "module": "A3",
                    "scenario": null
                },
                {
                    "value": "9,78E-07",
                    "module": "A4",
                    "scenario": null
                },
                {
                    "value": "0,00E+00",
                    "module": "A5",
                    "scenario": null
                },
                {
                    "value": "0,00E+00",
                    "module": "C1",
                    "scenario": null
                },
                {
                    "value": "1,12E-07",
                    "module": "C2",
                    "scenario": null
                },
                {
                    "value": "0,00E+00",
                    "module": "C3",
                    "scenario": null
                },
                {
                    "value": "4,86E-09",
                    "module": "C4",
                    "scenario": null
                },
                {
                    "value": "-7,20E-06",
                    "module": "D",
                    "scenario": null
                },
                {
                    "value": "1,28E-04",
                    "module": "A1A3",
                    "scenario": null
                }
            ]
        }
    ],
    "end_of_life_flow": [
        {
            "parameter": "CRU",
            "values": [
                {
                    "value": "0,00E+00",
                    "module": "A1",
                    "scenario": null
                },
                {
                    "value": "0,00E+00",
                    "module": "A2",
                    "scenario": null
                },
                {
                    "value": "0,00E+00",
                    "module": "A3",
                    "scenario": null
                },
                {
                    "value": "0,00E+00",
                    "module": "A4",
                    "scenario": null
                },
                {
                    "value": "0,00E+00",
                    "module": "A5",
                    "scenario": null
                },
                {
                    "value": "0,00E+00",
                    "module": "C1",
                    "scenario": null
                },
                {
                    "value": "0,00E+00",
                    "module": "C2",
                    "scenario": null
                },
                {
                    "value": "0,00E+00",
                    "module": "C3",
                    "scenario": null
                },
                {
                    "value": "0,00E+00",
                    "module": "C4",
                    "scenario": null
                },
                {
                    "value": "0,00E+00",
                    "module": "D",
                    "scenario": null
                },
                {
                    "value": "0,00E+00",
                    "module": "A1A3",
                    "scenario": null
                }
            ]
        },
        {
            "parameter": "MFR",
            "values": [
                {
                    "value": "0,00E+00",
                    "module": "A1",
                    "scenario": null
                },
                {
                    "value": "0,00E+00",
                    "module": "A2",
                    "scenario": null
                },
                {
                    "value": "2,81E-03",
                    "module": "A3",
                    "scenario": null
                },
                {
                    "value": "0,00E+00",
                    "module": "A4",
                    "scenario": null
                },
                {
                    "value": "5,77E-03",
                    "module": "A5",
                    "scenario": null
                },
                {
                    "value": "0,00E+00",
                    "module": "C1",
                    "scenario": null
                },
                {
                    "value": "0,00E+00",
                    "module": "C2",
                    "scenario": null
                },
                {
                    "value": "0,00E+00",
                    "module": "C3",
                    "scenario": null
                },
                {
                    "value": "0,00E+00",
                    "module": "C4",
                    "scenario": null
                },
                {
                    "value": "0,00E+00",
                    "module": "D",
                    "scenario": null
                },
                {
                    "value": "2,81E-03",
                    "module": "A1A3",
                    "scenario": null
                }
            ]
        },
        {
            "parameter": "MER",
            "values": [
                {
                    "value": "0,00E+00",
                    "module": "A1",
                    "scenario": null
                },
                {
                    "value": "0,00E+00",
                    "module": "A2",
                    "scenario": null
                },
                {
                    "value": "8,63E-03",
                    "module": "A3",
                    "scenario": null
                },
                {
                    "value": "0,00E+00",
                    "module": "A4",
                    "scenario": null
                },
                {
                    "value": "5,65E-07",
                    "module": "A5",
                    "scenario": null
                },
                {
                    "value": "0,00E+00",
                    "module": "C1",
                    "scenario": null
                },
                {
                    "value": "0,00E+00",
                    "module": "C2",
                    "scenario": null
                },
                {
                    "value": "5,70E-01",
                    "module": "C3",
                    "scenario": null
                },
                {
                    "value": "0,00E+00",
                    "module": "C4",
                    "scenario": null
                },
                {
                    "value": "0,00E+00",
                    "module": "D",
                    "scenario": null
                },
                {
                    "value": "8,63E-03",
                    "module": "A1A3",
                    "scenario": null
                }
            ]
        },
        {
            "parameter": "EEE",
            "values": [
                {
                    "value": "0,00E+00",
                    "module": "A1",
                    "scenario": null
                },
                {
                    "value": "0,00E+00",
                    "module": "A2",
                    "scenario": null
                },
                {
                    "value": "5,72E-03",
                    "module": "A3",
                    "scenario": null
                },
                {
                    "value": "0,00E+00",
                    "module": "A4",
                    "scenario": null
                },
                {
                    "value": "8,68E-07",
                    "module": "A5",
                    "scenario": null
                },
                {
                    "value": "0,00E+00",
                    "module": "C1",
                    "scenario": null
                },
                {
                    "value": "0,00E+00",
                    "module": "C2",
                    "scenario": null
                },
                {
                    "value": "1,00E+00",
                    "module": "C3",
                    "scenario": null
                },
                {
                    "value": "0,00E+00",
                    "module": "C4",
                    "scenario": null
                },
                {
                    "value": "0,00E+00",
                    "module": "D",
                    "scenario": null
                },
                {
                    "value": "5,72E-03",
                    "module": "A1A3",
                    "scenario": null
                }
            ]
        },
        {
            "parameter": "EET",
            "values": [
                {
                    "value": "0,00E+00",
                    "module": "A1",
                    "scenario": null
                },
                {
                    "value": "0,00E+00",
                    "module": "A2",
                    "scenario": null
                },
                {
                    "value": "8,65E-02",
                    "module": "A3",
                    "scenario": null
                },
                {
                    "value": "0,00E+00",
                    "module": "A4",
                    "scenario": null
                },
                {
                    "value": "1,31E-05",
                    "module": "A5",
                    "scenario": null
                },
                {
                    "value": "0,00E+00",
                    "module": "C1",
                    "scenario": null
                },
                {
                    "value": "0,00E+00",
                    "module": "C2",
                    "scenario": null
                },
                {
                    "value": "1,52E+01",
                    "module": "C3",
                    "scenario": null
                },
                {
                    "value": "0,00E+00",
                    "module": "C4",
                    "scenario": null
                },
                {
                    "value": "0,00E+00",
                    "module": "D",
                    "scenario": null
                },
                {
                    "value": "8,65E-02",
                    "module": "A1A3",
                    "scenario": null
                }
            ]
        }
    ]
}