{
    "product_name": "Knauf KPS15 - Fire protection board",
    "epd_id": "NEPD-7855-7496",
    "compliance": [
        "EN 15804+A2",
        "ISO 14025",
        "ISO 21930"
    ],
    "producer_name": "Knauf Oy Finland",
    "environmental_impact": [
        {
            "parameter": "GWP-total",
            "values": [
                {
                    "value": "3,23E+00",
                    "module": "A1-A3",
                    "scenario": null
                },
                {
                    "value": "3,14E-01",
                    "module": "A4",
                    "scenario": null
                },
                {
                    "value": "4,43E-01",
                    "module": "A5",
                    "scenario": null
                },
                {
                    "value": "4,37E-02",
                    "module": "C1",
                    "scenario": null
                },
                {
                    "value": "5,86E-02",
                    "module": "C2",
                    "scenario": null
                },
                {
                    "value": "6,11E-01",
                    "module": "C3",
                    "scenario": null
                },
                {
                    "value": "1,09E-01",
                    "module": "C4",
                    "scenario": null
                },
                {
                    "value": "0,00E+00",
                    "module": "D",
                    "scenario": null
                }
            ]
        },
        {
            "parameter": "GWP-fossil",
            "values": [
                {
                    "value": "4,05E+00",
                    "module": "A1-A3",
                    "scenario": null
                },
                {
                    "value": "3,14E-01",
                    "module": "A4",
                    "scenario": null
                },
                {
                    "value": "2,34E-01",
                    "module": "A5",
                    "scenario": null
                },
                {
                    "value": "4,37E-02",
                    "module": "C1",
                    "scenario": null
                },
                {
                    "value": "5,86E-02",
                    "module": "C2",
                    "scenario": null
                },
                {
                    "value": "0,00E+00",
                    "module": "C3",
                    "scenario": null
                },
                {
                    "value": "1,09E-01",
                    "module": "C4",
                    "scenario": null
                },
                {
                    "value": "0,00E+00",
                    "module": "D",
                    "scenario": null
                }
            ]
        },
        {
            "parameter": "GWP-biogenic",
            "values": [
                {
                    "value": "-8,29E-01",
                    "module": "A1-A3",
                    "scenario": null
                },
                {
                    "value": "1,34E-04",
                    "module": "A4",
                    "scenario": null
                },
                {
                    "value": "2,09E-01",
                    "module": "A5",
                    "scenario": null
                },
                {
                    "value": "8,20E-06",
                    "module": "C1",
                    "scenario": null
                },
                {
                    "value": "2,51E-05",
                    "module": "C2",
                    "scenario": null
                },
                {
                    "value": "6,11E-01",
                    "module": "C3",
                    "scenario": null
                },
                {
                    "value": "1,27E-04",
                    "module": "C4",
                    "scenario": null
                },
                {
                    "value": "0,00E+00",
                    "module": "D",
                    "scenario": null
                }
            ]
        },
        {
            "parameter": "GWP-luluc",
            "values": [
                {
                    "value": "6,61E-03",
                    "module": "A1-A3",
                    "scenario": null
                },
                {
                    "value": "9,57E-05",
                    "module": "A4",
                    "scenario": null
                },
                {
                    "value": "3,41E-04",
                    "module": "A5",
                    "scenario": null
                },
                {
                    "value": "3,45E-06",
                    "module": "C1",
                    "scenario": null
                },
                {
                    "value": "1,78E-05",
                    "module": "C2",
                    "scenario": null
                },
                {
                    "value": "0,00E+00",
                    "module": "C3",
                    "scenario": null
                },
                {
                    "value": "2,68E-05",
                    "module": "C4",
                    "scenario": null
                },
                {
                    "value": "0,00E+00",
                    "module": "D",
                    "scenario": null
                }
            ]
        },
        {
            "parameter": "ODP",
            "values": [
                {
                    "value": "7,52E-07",
                    "module": "A1-A3",
                    "scenario": null
                },
                {
                    "value": "7,57E-08",
                    "module": "A4",
                    "scenario": null
                },
                {
                    "value": "4,53E-08",
                    "module": "A5",
                    "scenario": null
                },
                {
                    "value": "9,44E-09",
                    "module": "C1",
                    "scenario": null
                },
                {
                    "value": "1,41E-08",
                    "module": "C2",
                    "scenario": null
                },
                {
                    "value": "0,00E+00",
                    "module": "C3",
                    "scenario": null
                },
                {
                    "value": "4,13E-08",
                    "module": "C4",
                    "scenario": null
                },
                {
                    "value": "0,00E+00",
                    "module": "D",
                    "scenario": null
                }
            ]
        },
        {
            "parameter": "AP",
            "values": [
                {
                    "value": "2,90E-02",
                    "module": "A1-A3",
                    "scenario": null
                },
                {
                    "value": "1,01E-03",
                    "module": "A4",
                    "scenario": null
                },
                {
                    "value": "1,62E-03",
                    "module": "A5",
                    "scenario": null
                },
                {
                    "value": "4,57E-04",
                    "module": "C1",
                    "scenario": null
                },
                {
                    "value": "1,89E-04",
                    "module": "C2",
                    "scenario": null
                },
                {
                    "value": "0,00E+00",
                    "module": "C3",
                    "scenario": null
                },
                {
                    "value": "9,70E-04",
                    "module": "C4",
                    "scenario": null
                },
                {
                    "value": "0,00E+00",
                    "module": "D",
                    "scenario": null
                }
            ]
        },
        {
            "parameter": "POCP",
            "values": [
                {
                    "value": "2,21E-02",
                    "module": "A1-A3",
                    "scenario": null
                },
                {
                    "value": "9,70E-04",
                    "module": "A4",
                    "scenario": null
                },
                {
                    "value": "1,29E-03",
                    "module": "A5",
                    "scenario": null
                },
                {
                    "value": "6,09E-04",
                    "module": "C1",
                    "scenario": null
                },
                {
                    "value": "1,81E-04",
                    "module": "C2",
                    "scenario": null
                },
                {
                    "value": "0,00E+00",
                    "module": "C3",
                    "scenario": null
                },
                {
                    "value": "1,14E-03",
                    "module": "C4",
                    "scenario": null
                },
                {
                    "value": "0,00E+00",
                    "module": "D",
                    "scenario": null
                }
            ]
        },
        {
            "parameter": "ADPE",
            "values": [
                {
                    "value": "2,81E-05",
                    "module": "A1-A3",
                    "scenario": null
                },
                {
                    "value": "5,59E-06",
                    "module": "A4",
                    "scenario": null
                },
                {
                    "value": "1,86E-06",
                    "module": "A5",
                    "scenario": null
                },
                {
                    "value": "6,71E-08",
                    "module": "C1",
                    "scenario": null
                },
                {
                    "value": "1,04E-06",
                    "module": "C2",
                    "scenario": null
                },
                {
                    "value": "0,00E+00",
                    "module": "C3",
                    "scenario": null
                },
                {
                    "value": "9,83E-07",
                    "module": "C4",
                    "scenario": null
                },
                {
                    "value": "0,00E+00",
                    "module": "D",
                    "scenario": null
                }
            ]
        },
        {
            "parameter": "ADPF",
            "values": [
                {
                    "value": "5,85E+01",
                    "module": "A1-A3",
                    "scenario": null
                },
                {
                    "value": "5,10E+00",
                    "module": "A4",
                    "scenario": null
                },
                {
                    "value": "3,46E+00",
                    "module": "A5",
                    "scenario": null
                },
                {
                    "value": "6,02E-01",
                    "module": "C1",
                    "scenario": null
                },
                {
                    "value": "9,52E-01",
                    "module": "C2",
                    "scenario": null
                },
                {
                    "value": "0,00E+00",
                    "module": "C3",
                    "scenario": null
                },
                {
                    "value": "3,00E+00",
                    "module": "C4",
                    "scenario": null
                },
                {
                    "value": "0,00E+00",
                    "module": "D",
                    "scenario": null
                }
            ]
        },
        {
            "parameter": "WDP",
            "values": [
                {
                    "value": "3,55E+02",
                    "module": "A1-A3",
                    "scenario": null
                },
                {
                    "value": "3,91E+00",
                    "module": "A4",
                    "scenario": null
                },
                {
                    "value": "1,94E+01",
                    "module": "A5",
                    "scenario": null
                },
                {
                    "value": "1,28E-01",
                    "module": "C1",
                    "scenario": null
                },
                {
                    "value": "7,29E-01",
                    "module": "C2",
                    "scenario": null
                },
                {
                    "value": "0,00E+00",
                    "module": "C3",
                    "scenario": null
                },
                {
                    "value": "1,85E+01",
                    "module": "C4",
                    "scenario": null
                },
                {
                    "value": "0,00E+00",
                    "module": "D",
                    "scenario": null
                }
            ]
        },
        {
            "parameter": "EP-freshwater",
            "values": [
                {
                    "value": "7,05E-05",
                    "module": "A1-A3",
                    "scenario": null
                },
                {
                    "value": "2,50E-06",
                    "module": "A4",
                    "scenario": null
                },
                {
                    "value": "3,80E-06",
                    "module": "A5",
                    "scenario": null
                },
                {
                    "value": "1,59E-07",
                    "module": "C1",
                    "scenario": null
                },
                {
                    "value": "4,66E-07",
                    "module": "C2",
                    "scenario": null
                },
                {
                    "value": "0,00E+00",
                    "module": "C3",
                    "scenario": null
                },
                {
                    "value": "1,24E-06",
                    "module": "C4",
                    "scenario": null
                },
                {
                    "value": "0,00E+00",
                    "module": "D",
                    "scenario": null
                }
            ]
        },
        {
            "parameter": "EP-marine",
            "values": [
                {
                    "value": "7,40E-03",
                    "module": "A1-A3",
                    "scenario": null
                },
                {
                    "value": "2,21E-04",
                    "module": "A4",
                    "scenario": null
                },
                {
                    "value": "4,25E-04",
                    "module": "A5",
                    "scenario": null
                },
                {
                    "value": "2,02E-04",
                    "module": "C1",
                    "scenario": null
                },
                {
                    "value": "4,13E-05",
                    "module": "C2",
                    "scenario": null
                },
                {
                    "value": "0,00E+00",
                    "module": "C3",
                    "scenario": null
                },
                {
                    "value": "3,61E-04",
                    "module": "C4",
                    "scenario": null
                },
                {
                    "value": "0,00E+00",
                    "module": "D",
                    "scenario": null
                }
            ]
        },
        {
            "parameter": "EP-terrestrial",
            "values": [
                {
                    "value": "8,07E-02",
                    "module": "A1-A3",
                    "scenario": null
                },
                {
                    "value": "2,47E-03",
                    "module": "A4",
                    "scenario": null
                },
                {
                    "value": "4,64E-03",
                    "module": "A5",
                    "scenario": null
                },
                {
                    "value": "2,22E-03",
                    "module": "C1",
                    "scenario": null
                },
                {
                    "value": "4,61E-04",
                    "module": "C2",
                    "scenario": null
                },
                {
                    "value": "0,00E+00",
                    "module": "C3",
                    "scenario": null
                },
                {
                    "value": "3,98E-03",
                    "module": "C4",
                    "scenario": null
                },
                {
                    "value": "0,00E+00",
                    "module": "D",
                    "scenario": null
                }
            ]
        },
        {
            "parameter": "GWP-IOBC",
            "values": [
                {
                    "value": "4,14E+00",
                    "module": "A1-A3",
                    "scenario": null
                },
                {
                    "value": "3,14E-01",
                    "module": "A4",
                    "scenario": null
                },
                {
                    "value": "2,38E-01",
                    "module": "A5",
                    "scenario": null
                },
                {
                    "value": "4,33E-02",
                    "module": "C1",
                    "scenario": null
                },
                {
                    "value": "5,86E-02",
                    "module": "C2",
                    "scenario": null
                },
                {
                    "value": "0,00E+00",
                    "module": "C3",
                    "scenario": null
                },
                {
                    "value": "1,09E-01",
                    "module": "C4",
                    "scenario": null
                },
                {
                    "value": "0,00E+00",
                    "module": "D",
                    "scenario": null
                }
            ]
        }
    ],
    "additional_environmental_impact": [
        {
            "parameter": "PM",
            "values": [
                {
                    "value": "1,49E-07",
                    "module": "A1-A3",
                    "scenario": null
                },
                {
                    "value": "2,88E-08",
                    "module": "A4",
                    "scenario": null
                },
                {
                    "value": "1,12E-08",
                    "module": "A5",
                    "scenario": null
                },
                {
                    "value": "1,21E-08",
                    "module": "C1",
                    "scenario": null
                },
                {
                    "value": "5,38E-09",
                    "module": "C2",
                    "scenario": null
                },
                {
                    "value": "0,00E+00",
                    "module": "C3",
                    "scenario": null
                },
                {
                    "value": "2,07E-08",
                    "module": "C4",
                    "scenario": null
                },
                {
                    "value": "0,00E+00",
                    "module": "D",
                    "scenario": null
                }
            ]
        },
        {
            "parameter": "ETP-fw",
            "values": [
                {
                    "value": "1,10E+02",
                    "module": "A1-A3",
                    "scenario": null
                },
                {
                    "value": "3,73E+00",
                    "module": "A4",
                    "scenario": null
                },
                {
                    "value": "5,87E+00",
                    "module": "A5",
                    "scenario": null
                },
                {
                    "value": "3,29E-01",
                    "module": "C1",
                    "scenario": null
                },
                {
                    "value": "6,96E-01",
                    "module": "C2",
                    "scenario": null
                },
                {
                    "value": "0,00E+00",
                    "module": "C3",
                    "scenario": null
                },
                {
                    "value": "1,64E+00",
                    "module": "C4",
                    "scenario": null
                },
                {
                    "value": "0,00E+00",
                    "module": "D",
                    "scenario": null
                }
            ]
        },
        {
            "parameter": "HTP-c",
            "values": [
                {
                    "value": "1,40E-09",
                    "module": "A1-A3",
                    "scenario": null
                },
                {
                    "value": "0,00E+00",
                    "module": "A4",
                    "scenario": null
                },
                {
                    "value": "8,00E-11",
                    "module": "A5",
                    "scenario": null
                },
                {
                    "value": "1,30E-11",
                    "module": "C1",
                    "scenario": null
                },
                {
                    "value": "0,00E+00",
                    "module": "C2",
                    "scenario": null
                },
                {
                    "value": "0,00E+00",
                    "module": "C3",
                    "scenario": null
                },
                {
                    "value": "6,70E-11",
                    "module": "C4",
                    "scenario": null
                },
                {
                    "value": "0,00E+00",
                    "module": "D",
                    "scenario": null
                }
            ]
        },
        {
            "parameter": "HTP-nc",
            "values": [
                {
                    "value": "4,74E-08",
                    "module": "A1-A3",
                    "scenario": null
                },
                {
                    "value": "3,60E-09",
                    "module": "A4",
                    "scenario": null
                },
                {
                    "value": "2,94E-09",
                    "module": "A5",
                    "scenario": null
                },
                {
                    "value": "3,02E-10",
                    "module": "C1",
                    "scenario": null
                },
                {
                    "value": "6,73E-10",
                    "module": "C2",
                    "scenario": null
                },
                {
                    "value": "0,00E+00",
                    "module": "C3",
                    "scenario": null
                },
                {
                    "value": "1,18E-09",
                    "module": "C4",
                    "scenario": null
                },
                {
                    "value": "0,00E+00",
                    "module": "D",
                    "scenario": null
                }
            ]
        },
        {
            "parameter": "SQP",
            "values": [
                {
                    "value": "2,63E+01",
                    "module": "A1-A3",
                    "scenario": null
                },
                {
                    "value": "5,85E+00",
                    "module": "A4",
                    "scenario": null
                },
                {
                    "value": "2,28E+00",
                    "module": "A5",
                    "scenario": null
                },
                {
                    "value": "7,64E-02",
                    "module": "C1",
                    "scenario": null
                },
                {
                    "value": "1,09E+00",
                    "module": "C2",
                    "scenario": null
                },
                {
                    "value": "0,00E+00",
                    "module": "C3",
                    "scenario": null
                },
                {
                    "value": "1,16E+01",
                    "module": "C4",
                    "scenario": null
                },
                {
                    "value": "0,00E+00",
                    "module": "D",
                    "scenario": null
                }
            ]
        },
        {
            "parameter": "IRP",
            "values": [
                {
                    "value": "3,41E-01",
                    "module": "A1-A3",
                    "scenario": null
                },
                {
                    "value": "2,23E-02",
                    "module": "A4",
                    "scenario": null
                },
                {
                    "value": "1,95E-02",
                    "module": "A5",
                    "scenario": null
                },
                {
                    "value": "2,58E-03",
                    "module": "C1",
                    "scenario": null
                },
                {
                    "value": "4,16E-03",
                    "module": "C2",
                    "scenario": null
                },
                {
                    "value": "0,00E+00",
                    "module": "C3",
                    "scenario": null
                },
                {
                    "value": "1,37E-02",
                    "module": "C4",
                    "scenario": null
                },
                {
                    "value": "0,00E+00",
                    "module": "D",
                    "scenario": null
                }
            ]
        }
    ],
    "resource_use": [
        {
            "parameter": "PERE",
            "values": [
                {
                    "value": "1,08E+01",
                    "module": "A1-A3",
                    "scenario": null
                },
                {
                    "value": "6,42E-02",
                    "module": "A4",
                    "scenario": null
                },
                {
                    "value": "5,50E-01",
                    "module": "A5",
                    "scenario": null
                },
                {
                    "value": "3,25E-03",
                    "module": "C1",
                    "scenario": null
                },
                {
                    "value": "1,20E-02",
                    "module": "C2",
                    "scenario": null
                },
                {
                    "value": "0,00E+00",
                    "module": "C3",
                    "scenario": null
                },
                {
                    "value": "1,07E-01",
                    "module": "C4",
                    "scenario": null
                },
                {
                    "value": "0,00E+00",
                    "module": "D",
                    "scenario": null
                }
            ]
        },
        {
            "parameter": "PERM",
            "values": [
                {
                    "value": "4,12E+00",
                    "module": "A1-A3",
                    "scenario": null
                },
                {
                    "value": "0,00E+00",
                    "module": "A4",
                    "scenario": null
                },
                {
                    "value": "-1,91E+00",
                    "module": "A5",
                    "scenario": null
                },
                {
                    "value": "0,00E+00",
                    "module": "C1",
                    "scenario": null
                },
                {
                    "value": "0,00E+00",
                    "module": "C2",
                    "scenario": null
                },
                {
                    "value": "-2,11E+00",
                    "module": "C3",
                    "scenario": null
                },
                {
                    "value": "0,00E+00",
                    "module": "C4",
                    "scenario": null
                },
                {
                    "value": "0,00E+00",
                    "module": "D",
                    "scenario": null
                }
            ]
        },
        {
            "parameter": "PERT",
            "values": [
                {
                    "value": "1,49E+01",
                    "module": "A1-A3",
                    "scenario": null
                },
                {
                    "value": "6,42E-02",
                    "module": "A4",
                    "scenario": null
                },
                {
                    "value": "-1,36E+00",
                    "module": "A5",
                    "scenario": null
                },
                {
                    "value": "3,25E-03",
                    "module": "C1",
                    "scenario": null
                },
                {
                    "value": "1,20E-02",
                    "module": "C2",
                    "scenario": null
                },
                {
                    "value": "-2,11E+00",
                    "module": "C3",
                    "scenario": null
                },
                {
                    "value": "1,07E-01",
                    "module": "C4",
                    "scenario": null
                },
                {
                    "value": "0,00E+00",
                    "module": "D",
                    "scenario": null
                }
            ]
        },
        {
            "parameter": "PENRE",
            "values": [
                {
                    "value": "5,77E+01",
                    "module": "A1-A3",
                    "scenario": null
                },
                {
                    "value": "5,10E+00",
                    "module": "A4",
                    "scenario": null
                },
                {
                    "value": "3,43E+00",
                    "module": "A5",
                    "scenario": null
                },
                {
                    "value": "6,02E-01",
                    "module": "C1",
                    "scenario": null
                },
                {
                    "value": "9,52E-01",
                    "module": "C2",
                    "scenario": null
                },
                {
                    "value": "0,00E+00",
                    "module": "C3",
                    "scenario": null
                },
                {
                    "value": "3,00E+00",
                    "module": "C4",
                    "scenario": null
                },
                {
                    "value": "0,00E+00",
                    "module": "D",
                    "scenario": null
                }
            ]
        },
        {
            "parameter": "PENRM",
            "values": [
                {
                    "value": "1,35E+00",
                    "module": "A1-A3",
                    "scenario": null
                },
                {
                    "value": "0,00E+00",
                    "module": "A4",
                    "scenario": null
                },
                {
                    "value": "-2,77E-01",
                    "module": "A5",
                    "scenario": null
                },
                {
                    "value": "0,00E+00",
                    "module": "C1",
                    "scenario": null
                },
                {
                    "value": "0,00E+00",
                    "module": "C2",
                    "scenario": null
                },
                {
                    "value": "-9,31E-01",
                    "module": "C3",
                    "scenario": null
                },
                {
                    "value": "0,00E+00",
                    "module": "C4",
                    "scenario": null
                },
                {
                    "value": "0,00E+00",
                    "module": "D",
                    "scenario": null
                }
            ]
        },
        {
            "parameter": "PENRT",
            "values": [
                {
                    "value": "5,91E+01",
                    "module": "A1-A3",
                    "scenario": null
                },
                {
                    "value": "5,10E+00",
                    "module": "A4",
                    "scenario": null
                },
                {
                    "value": "3,15E+00",
                    "module": "A5",
                    "scenario": null
                },
                {
                    "value": "6,02E-01",
                    "module": "C1",
                    "scenario": null
                },
                {
                    "value": "9,52E-01",
                    "module": "C2",
                    "scenario": null
                },
                {
                    "value": "-9,31E-01",
                    "module": "C3",
                    "scenario": null
                },
                {
                    "value": "3,00E+00",
                    "module": "C4",
                    "scenario": null
                },
                {
                    "value": "0,00E+00",
                    "module": "D",
                    "scenario": null
                }
            ]
        },
        {
            "parameter": "SM",
            "values": [
                {
                    "value": "4,72E+00",
                    "module": "A1-A3",
                    "scenario": null
                },
                {
                    "value": "0,00E+00",
                    "module": "A4",
                    "scenario": null
                },
                {
                    "value": "2,36E-01",
                    "module": "A5",
                    "scenario": null
                },
                {
                    "value": "0,00E+00",
                    "module": "C1",
                    "scenario": null
                },
                {
                    "value": "0,00E+00",
                    "module": "C2",
                    "scenario": null
                },
                {
                    "value": "0,00E+00",
                    "module": "C3",
                    "scenario": null
                },
                {
                    "value": "0,00E+00",
                    "module": "C4",
                    "scenario": null
                },
                {
                    "value": "0,00E+00",
                    "module": "D",
                    "scenario": null
                }
            ]
        },
        {
            "parameter": "RSF",
            "values": [
                {
                    "value": "6,66E-02",
                    "module": "A1-A3",
                    "scenario": null
                },
                {
                    "value": "2,24E-03",
                    "module": "A4",
                    "scenario": null
                },
                {
                    "value": "3,64E-03",
                    "module": "A5",
                    "scenario": null
                },
                {
                    "value": "8,01E-05",
                    "module": "C1",
                    "scenario": null
                },
                {
                    "value": "4,19E-04",
                    "module": "C2",
                    "scenario": null
                },
                {
                    "value": "0,00E+00",
                    "module": "C3",
                    "scenario": null
                },
                {
                    "value": "2,23E-03",
                    "module": "C4",
                    "scenario": null
                },
                {
                    "value": "0,00E+00",
                    "module": "D",
                    "scenario": null
                }
            ]
        },
        {
            "parameter": "NRSF",
            "values": [
                {
                    "value": "1,59E-01",
                    "module": "A1-A3",
                    "scenario": null
                },
                {
                    "value": "7,52E-03",
                    "module": "A4",
                    "scenario": null
                },
                {
                    "value": "9,09E-03",
                    "module": "A5",
                    "scenario": null
                },
                {
                    "value": "1,18E-03",
                    "module": "C1",
                    "scenario": null
                },
                {
                    "value": "1,40E-03",
                    "module": "C2",
                    "scenario": null
                },
                {
                    "value": "0,00E+00",
                    "module": "C3",
                    "scenario": null
                },
                {
                    "value": "4,82E-03",
                    "module": "C4",
                    "scenario": null
                },
                {
                    "value": "0,00E+00",
                    "module": "D",
                    "scenario": null
                }
            ]
        },
        {
            "parameter": "FW",
            "values": [
                {
                    "value": "2,55E-02",
                    "module": "A1-A3",
                    "scenario": null
                },
                {
                    "value": "5,80E-04",
                    "module": "A4",
                    "scenario": null
                },
                {
                    "value": "1,54E-03",
                    "module": "A5",
                    "scenario": null
                },
                {
                    "value": "3,10E-05",
                    "module": "C1",
                    "scenario": null
                },
                {
                    "value": "1,08E-04",
                    "module": "C2",
                    "scenario": null
                },
                {
                    "value": "0,00E+00",
                    "module": "C3",
                    "scenario": null
                },
                {
                    "value": "3,69E-03",
                    "module": "C4",
                    "scenario": null
                },
                {
                    "value": "0,00E+00",
                    "module": "D",
                    "scenario": null
                }
            ]
        }
    ],
    "end_of_life_waste": [
        {
            "parameter": "HWD",
            "values": [
                {
                    "value": "8,32E-03",
                    "module": "A1-A3",
                    "scenario": null
                },
                {
                    "value": "2,79E-04",
                    "module": "A4",
                    "scenario": null
                },
                {
                    "value": "4,34E-04",
                    "module": "A5",
                    "scenario": null
                },
                {
                    "value": "1,77E-05",
                    "module": "C1",
                    "scenario": null
                },
                {
                    "value": "5,21E-05",
                    "module": "C2",
                    "scenario": null
                },
                {
                    "value": "0,00E+00",
                    "module": "C3",
                    "scenario": null
                },
                {
                    "value": "0,00E+00",
                    "module": "C4",
                    "scenario": null
                },
                {
                    "value": "0,00E+00",
                    "module": "D",
                    "scenario": null
                }
            ]
        },
        {
            "parameter": "NHWD",
            "values": [
                {
                    "value": "4,11E-01",
                    "module": "A1-A3",
                    "scenario": null
                },
                {
                    "value": "4,43E-01",
                    "module": "A4",
                    "scenario": null
                },
                {
                    "value": "8,63E-01",
                    "module": "A5",
                    "scenario": null
                },
                {
                    "value": "7,12E-04",
                    "module": "C1",
                    "scenario": null
                },
                {
                    "value": "8,27E-02",
                    "module": "C2",
                    "scenario": null
                },
                {
                    "value": "0,00E+00",
                    "module": "C3",
                    "scenario": null
                },
                {
                    "value": "1,33E+01",
                    "module": "C4",
                    "scenario": null
                },
                {
                    "value": "0,00E+00",
                    "module": "D",
                    "scenario": null
                }
            ]
        },
        {
            "parameter": "RWD",
            "values": [
                {
                    "value": "3,77E-04",
                    "module": "A1-A3",
                    "scenario": null
                },
                {
                    "value": "3,48E-05",
                    "module": "A4",
                    "scenario": null
                },
                {
                    "value": "2,12E-05",
                    "module": "A5",
                    "scenario": null
                },
                {
                    "value": "4,18E-06",
                    "module": "C1",
                    "scenario": null
                },
                {
                    "value": "6,50E-06",
                    "module": "C2",
                    "scenario": null
                },
                {
                    "value": "0,00E+00",
                    "module": "C3",
                    "scenario": null
                },
                {
                    "value": "0,00E+00",
                    "module": "C4",
                    "scenario": null
                },
                {
                    "value": "0,00E+00",
                    "module": "D",
                    "scenario": null
                }
            ]
        }
    ],
    "end_of_life_flow": [
        {
            "parameter": "CRU",
            "values": [
                {
                    "value": "0,00E+00",
                    "module": "A1-A3",
                    "scenario": null
                },
                {
                    "value": "0,00E+00",
                    "module": "A4",
                    "scenario": null
                },
                {
                    "value": "0,00E+00",
                    "module": "A5",
                    "scenario": null
                },
                {
                    "value": "0,00E+00",
                    "module": "C1",
                    "scenario": null
                },
                {
                    "value": "0,00E+00",
                    "module": "C2",
                    "scenario": null
                },
                {
                    "value": "0,00E+00",
                    "module": "C3",
                    "scenario": null
                },
                {
                    "value": "0,00E+00",
                    "module": "C4",
                    "scenario": null
                },
                {
                    "value": "0,00E+00",
                    "module": "D",
                    "scenario": null
                }
            ]
        },
        {
            "parameter": "MFR",
            "values": [
                {
                    "value": "4,98E-03",
                    "module": "A1-A3",
                    "scenario": null
                },
                {
                    "value": "0,00E+00",
                    "module": "A4",
                    "scenario": null
                },
                {
                    "value": "3,83E-03",
                    "module": "A5",
                    "scenario": null
                },
                {
                    "value": "0,00E+00",
                    "module": "C1",
                    "scenario": null
                },
                {
                    "value": "0,00E+00",
                    "module": "C2",
                    "scenario": null
                },
                {
                    "value": "0,00E+00",
                    "module": "C3",
                    "scenario": null
                },
                {
                    "value": "0,00E+00",
                    "module": "C4",
                    "scenario": null
                },
                {
                    "value": "0,00E+00",
                    "module": "D",
                    "scenario": null
                }
            ]
        },
        {
            "parameter": "MER",
            "values": [
                {
                    "value": "5,71E-03",
                    "module": "A1-A3",
                    "scenario": null
                },
                {
                    "value": "0,00E+00",
                    "module": "A4",
                    "scenario": null
                },
                {
                    "value": "1,44E-01",
                    "module": "A5",
                    "scenario": null
                },
                {
                    "value": "0,00E+00",
                    "module": "C1",
                    "scenario": null
                },
                {
                    "value": "0,00E+00",
                    "module": "C2",
                    "scenario": null
                },
                {
                    "value": "0,00E+00",
                    "module": "C3",
                    "scenario": null
                },
                {
                    "value": "0,00E+00",
                    "module": "C4",
                    "scenario": null
                },
                {
                    "value": "0,00E+00",
                    "module": "D",
                    "scenario": null
                }
            ]
        },
        {
            "parameter": "EEE",
            "values": [
                {
                    "value": "4,00E-03",
                    "module": "A1-A3",
                    "scenario": null
                },
                {
                    "value": "0,00E+00",
                    "module": "A4",
                    "scenario": null
                },
                {
                    "value": "1,00E-01",
                    "module": "A5",
                    "scenario": null
                },
                {
                    "value": "0,00E+00",
                    "module": "C1",
                    "scenario": null
                },
                {
                    "value": "0,00E+00",
                    "module": "C2",
                    "scenario": null
                },
                {
                    "value": "0,00E+00",
                    "module": "C3",
                    "scenario": null
                },
                {
                    "value": "0,00E+00",
                    "module": "C4",
                    "scenario": null
                },
                {
                    "value": "0,00E+00",
                    "module": "D",
                    "scenario": null
                }
            ]
        },
        {
            "parameter": "EET",
            "values": [
                {
                    "value": "6,06E-02",
                    "module": "A1-A3",
                    "scenario": null
                },
                {
                    "value": "0,00E+00",
                    "module": "A4",
                    "scenario": null
                },
                {
                    "value": "1,52E+00",
                    "module": "A5",
                    "scenario": null
                },
                {
                    "value": "0,00E+00",
                    "module": "C1",
                    "scenario": null
                },
                {
                    "value": "0,00E+00",
                    "module": "C2",
                    "scenario": null
                },
                {
                    "value": "0,00E+00",
                    "module": "C3",
                    "scenario": null
                },
                {
                    "value": "0,00E+00",
                    "module": "C4",
                    "scenario": null
                },
                {
                    "value": "0,00E+00",
                    "module": "D",
                    "scenario": null
                }
            ]
        }
    ]
}