{
    "product_name": "B35 M45 Lavkarbon KL A",
    "epd_id": "NEPD-9166-8730",
    "compliance": [
        "EN 15804+A2",
        "ISO 14025",
        "ISO 21930"
    ],
    "producer_name": "Etne Betong AS",
    "environmental_impact": [
        {
            "parameter": "GWP-total",
            "values": [
                {
                    "value": "1,87E+02",
                    "module": "A1",
                    "scenario": null
                },
                {
                    "value": "1,29E+01",
                    "module": "A2",
                    "scenario": null
                },
                {
                    "value": "5,94E-01",
                    "module": "A3",
                    "scenario": null
                },
                {
                    "value": "5,82E+00",
                    "module": "A4",
                    "scenario": null
                },
                {
                    "value": "9,49E+00",
                    "module": "C1",
                    "scenario": null
                },
                {
                    "value": "3,30E+01",
                    "module": "C2",
                    "scenario": null
                },
                {
                    "value": "1,16E+00",
                    "module": "C3",
                    "scenario": null
                },
                {
                    "value": "3,25E+00",
                    "module": "C4",
                    "scenario": null
                },
                {
                    "value": "-3,77E+00",
                    "module": "D",
                    "scenario": null
                },
                {
                    "value": "2,00E+02",
                    "module": "A1A3",
                    "scenario": null
                }
            ]
        },
        {
            "parameter": "GWP-fossil",
            "values": [
                {
                    "value": "1,86E+02",
                    "module": "A1",
                    "scenario": null
                },
                {
                    "value": "1,29E+01",
                    "module": "A2",
                    "scenario": null
                },
                {
                    "value": "5,91E-01",
                    "module": "A3",
                    "scenario": null
                },
                {
                    "value": "5,81E+00",
                    "module": "A4",
                    "scenario": null
                },
                {
                    "value": "9,49E+00",
                    "module": "C1",
                    "scenario": null
                },
                {
                    "value": "3,29E+01",
                    "module": "C2",
                    "scenario": null
                },
                {
                    "value": "1,15E+00",
                    "module": "C3",
                    "scenario": null
                },
                {
                    "value": "3,25E+00",
                    "module": "C4",
                    "scenario": null
                },
                {
                    "value": "-3,69E+00",
                    "module": "D",
                    "scenario": null
                },
                {
                    "value": "1,99E+02",
                    "module": "A1A3",
                    "scenario": null
                }
            ]
        },
        {
            "parameter": "GWP-biogenic",
            "values": [
                {
                    "value": "5,47E-01",
                    "module": "A1",
                    "scenario": null
                },
                {
                    "value": "5,65E-03",
                    "module": "A2",
                    "scenario": null
                },
                {
                    "value": "2,44E-03",
                    "module": "A3",
                    "scenario": null
                },
                {
                    "value": "2,41E-03",
                    "module": "A4",
                    "scenario": null
                },
                {
                    "value": "1,78E-03",
                    "module": "C1",
                    "scenario": null
                },
                {
                    "value": "1,36E-02",
                    "module": "C2",
                    "scenario": null
                },
                {
                    "value": "9,89E-03",
                    "module": "C3",
                    "scenario": null
                },
                {
                    "value": "2,76E-03",
                    "module": "C4",
                    "scenario": null
                },
                {
                    "value": "-7,37E-02",
                    "module": "D",
                    "scenario": null
                },
                {
                    "value": "5,55E-01",
                    "module": "A1A3",
                    "scenario": null
                }
            ]
        },
        {
            "parameter": "GWP-luluc",
            "values": [
                {
                    "value": "6,72E-02",
                    "module": "A1",
                    "scenario": null
                },
                {
                    "value": "5,88E-03",
                    "module": "A2",
                    "scenario": null
                },
                {
                    "value": "4,04E-04",
                    "module": "A3",
                    "scenario": null
                },
                {
                    "value": "2,07E-03",
                    "module": "A4",
                    "scenario": null
                },
                {
                    "value": "7,48E-04",
                    "module": "C1",
                    "scenario": null
                },
                {
                    "value": "1,17E-02",
                    "module": "C2",
                    "scenario": null
                },
                {
                    "value": "1,58E-03",
                    "module": "C3",
                    "scenario": null
                },
                {
                    "value": "6,37E-04",
                    "module": "C4",
                    "scenario": null
                },
                {
                    "value": "-2,50E-03",
                    "module": "D",
                    "scenario": null
                },
                {
                    "value": "7,35E-02",
                    "module": "A1A3",
                    "scenario": null
                }
            ]
        },
        {
            "parameter": "ODP",
            "values": [
                {
                    "value": "2,38E-06",
                    "module": "A1",
                    "scenario": null
                },
                {
                    "value": "2,43E-06",
                    "module": "A2",
                    "scenario": null
                },
                {
                    "value": "2,56E-07",
                    "module": "A3",
                    "scenario": null
                },
                {
                    "value": "1,32E-06",
                    "module": "A4",
                    "scenario": null
                },
                {
                    "value": "2,05E-06",
                    "module": "C1",
                    "scenario": null
                },
                {
                    "value": "7,46E-06",
                    "module": "C2",
                    "scenario": null
                },
                {
                    "value": "2,26E-07",
                    "module": "C3",
                    "scenario": null
                },
                {
                    "value": "1,58E-06",
                    "module": "C4",
                    "scenario": null
                },
                {
                    "value": "-6,73E-07",
                    "module": "D",
                    "scenario": null
                },
                {
                    "value": "5,07E-06",
                    "module": "A1A3",
                    "scenario": null
                }
            ]
        },
        {
            "parameter": "AP",
            "values": [
                {
                    "value": "2,78E-01",
                    "module": "A1",
                    "scenario": null
                },
                {
                    "value": "2,33E-01",
                    "module": "A2",
                    "scenario": null
                },
                {
                    "value": "5,61E-03",
                    "module": "A3",
                    "scenario": null
                },
                {
                    "value": "1,67E-02",
                    "module": "A4",
                    "scenario": null
                },
                {
                    "value": "9,93E-02",
                    "module": "C1",
                    "scenario": null
                },
                {
                    "value": "9,46E-02",
                    "module": "C2",
                    "scenario": null
                },
                {
                    "value": "9,27E-03",
                    "module": "C3",
                    "scenario": null
                },
                {
                    "value": "3,17E-02",
                    "module": "C4",
                    "scenario": null
                },
                {
                    "value": "-3,32E-02",
                    "module": "D",
                    "scenario": null
                },
                {
                    "value": "5,17E-01",
                    "module": "A1A3",
                    "scenario": null
                }
            ]
        },
        {
            "parameter": "POCP",
            "values": [
                {
                    "value": "1,94E-01",
                    "module": "A1",
                    "scenario": null
                },
                {
                    "value": "1,96E-01",
                    "module": "A2",
                    "scenario": null
                },
                {
                    "value": "6,16E-03",
                    "module": "A3",
                    "scenario": null
                },
                {
                    "value": "1,42E-02",
                    "module": "A4",
                    "scenario": null
                },
                {
                    "value": "1,32E-01",
                    "module": "C1",
                    "scenario": null
                },
                {
                    "value": "8,02E-02",
                    "module": "C2",
                    "scenario": null
                },
                {
                    "value": "8,38E-03",
                    "module": "C3",
                    "scenario": null
                },
                {
                    "value": "3,75E-02",
                    "module": "C4",
                    "scenario": null
                },
                {
                    "value": "-3,58E-02",
                    "module": "D",
                    "scenario": null
                },
                {
                    "value": "3,96E-01",
                    "module": "A1A3",
                    "scenario": null
                }
            ]
        },
        {
            "parameter": "ADPE",
            "values": [
                {
                    "value": "1,08E-03",
                    "module": "A1",
                    "scenario": null
                },
                {
                    "value": "8,45E-05",
                    "module": "A2",
                    "scenario": null
                },
                {
                    "value": "1,00E-05",
                    "module": "A3",
                    "scenario": null
                },
                {
                    "value": "1,61E-04",
                    "module": "A4",
                    "scenario": null
                },
                {
                    "value": "1,46E-05",
                    "module": "C1",
                    "scenario": null
                },
                {
                    "value": "9,10E-04",
                    "module": "C2",
                    "scenario": null
                },
                {
                    "value": "1,45E-05",
                    "module": "C3",
                    "scenario": null
                },
                {
                    "value": "2,88E-05",
                    "module": "C4",
                    "scenario": null
                },
                {
                    "value": "-3,28E-04",
                    "module": "D",
                    "scenario": null
                },
                {
                    "value": "1,17E-03",
                    "module": "A1A3",
                    "scenario": null
                }
            ]
        },
        {
            "parameter": "ADPF",
            "values": [
                {
                    "value": "5,74E+02",
                    "module": "A1",
                    "scenario": null
                },
                {
                    "value": "1,70E+02",
                    "module": "A2",
                    "scenario": null
                },
                {
                    "value": "1,77E+01",
                    "module": "A3",
                    "scenario": null
                },
                {
                    "value": "8,79E+01",
                    "module": "A4",
                    "scenario": null
                },
                {
                    "value": "1,31E+02",
                    "module": "C1",
                    "scenario": null
                },
                {
                    "value": "4,98E+02",
                    "module": "C2",
                    "scenario": null
                },
                {
                    "value": "3,56E+01",
                    "module": "C3",
                    "scenario": null
                },
                {
                    "value": "1,05E+02",
                    "module": "C4",
                    "scenario": null
                },
                {
                    "value": "-6,25E+01",
                    "module": "D",
                    "scenario": null
                },
                {
                    "value": "7,62E+02",
                    "module": "A1A3",
                    "scenario": null
                }
            ]
        },
        {
            "parameter": "WDP",
            "values": [
                {
                    "value": "7,32E+03",
                    "module": "A1",
                    "scenario": null
                },
                {
                    "value": "9,69E+01",
                    "module": "A2",
                    "scenario": null
                },
                {
                    "value": "2,05E+02",
                    "module": "A3",
                    "scenario": null
                },
                {
                    "value": "8,50E+01",
                    "module": "A4",
                    "scenario": null
                },
                {
                    "value": "2,78E+01",
                    "module": "C1",
                    "scenario": null
                },
                {
                    "value": "4,82E+02",
                    "module": "C2",
                    "scenario": null
                },
                {
                    "value": "3,93E+03",
                    "module": "C3",
                    "scenario": null
                },
                {
                    "value": "2,21E+02",
                    "module": "C4",
                    "scenario": null
                },
                {
                    "value": "-2,93E+03",
                    "module": "D",
                    "scenario": null
                },
                {
                    "value": "7,62E+03",
                    "module": "A1A3",
                    "scenario": null
                }
            ]
        },
        {
            "parameter": "EP-freshwater",
            "values": [
                {
                    "value": "3,81E-03",
                    "module": "A1",
                    "scenario": null
                },
                {
                    "value": "1,18E-04",
                    "module": "A2",
                    "scenario": null
                },
                {
                    "value": "9,47E-06",
                    "module": "A3",
                    "scenario": null
                },
                {
                    "value": "4,64E-05",
                    "module": "A4",
                    "scenario": null
                },
                {
                    "value": "3,46E-05",
                    "module": "C1",
                    "scenario": null
                },
                {
                    "value": "2,63E-04",
                    "module": "C2",
                    "scenario": null
                },
                {
                    "value": "7,24E-05",
                    "module": "C3",
                    "scenario": null
                },
                {
                    "value": "2,43E-05",
                    "module": "C4",
                    "scenario": null
                },
                {
                    "value": "-9,82E-05",
                    "module": "D",
                    "scenario": null
                },
                {
                    "value": "3,93E-03",
                    "module": "A1A3",
                    "scenario": null
                }
            ]
        },
        {
            "parameter": "EP-marine",
            "values": [
                {
                    "value": "7,19E-02",
                    "module": "A1",
                    "scenario": null
                },
                {
                    "value": "6,66E-02",
                    "module": "A2",
                    "scenario": null
                },
                {
                    "value": "1,95E-03",
                    "module": "A3",
                    "scenario": null
                },
                {
                    "value": "3,30E-03",
                    "module": "A4",
                    "scenario": null
                },
                {
                    "value": "4,38E-02",
                    "module": "C1",
                    "scenario": null
                },
                {
                    "value": "1,87E-02",
                    "module": "C2",
                    "scenario": null
                },
                {
                    "value": "2,72E-03",
                    "module": "C3",
                    "scenario": null
                },
                {
                    "value": "1,19E-02",
                    "module": "C4",
                    "scenario": null
                },
                {
                    "value": "-1,15E-02",
                    "module": "D",
                    "scenario": null
                },
                {
                    "value": "1,40E-01",
                    "module": "A1A3",
                    "scenario": null
                }
            ]
        },
        {
            "parameter": "EP-terrestrial",
            "values": [
                {
                    "value": "9,14E-01",
                    "module": "A1",
                    "scenario": null
                },
                {
                    "value": "7,40E-01",
                    "module": "A2",
                    "scenario": null
                },
                {
                    "value": "2,16E-02",
                    "module": "A3",
                    "scenario": null
                },
                {
                    "value": "3,70E-02",
                    "module": "A4",
                    "scenario": null
                },
                {
                    "value": "4,74E-01",
                    "module": "C1",
                    "scenario": null
                },
                {
                    "value": "2,09E-01",
                    "module": "C2",
                    "scenario": null
                },
                {
                    "value": "3,13E-02",
                    "module": "C3",
                    "scenario": null
                },
                {
                    "value": "1,31E-01",
                    "module": "C4",
                    "scenario": null
                },
                {
                    "value": "-1,35E-01",
                    "module": "D",
                    "scenario": null
                },
                {
                    "value": "1,68E+00",
                    "module": "A1A3",
                    "scenario": null
                }
            ]
        },
        {
            "parameter": "GWP-IOBC",
            "values": [
                {
                    "value": "3,91E+01",
                    "module": "A1",
                    "scenario": null
                },
                {
                    "value": "1,49E+01",
                    "module": "A2",
                    "scenario": null
                },
                {
                    "value": "5,94E-01",
                    "module": "A3",
                    "scenario": null
                },
                {
                    "value": "5,82E+00",
                    "module": "A4",
                    "scenario": null
                },
                {
                    "value": "9,49E+00",
                    "module": "C1",
                    "scenario": null
                },
                {
                    "value": "3,30E+01",
                    "module": "C2",
                    "scenario": null
                },
                {
                    "value": "1,15E+00",
                    "module": "C3",
                    "scenario": null
                },
                {
                    "value": "3,25E+00",
                    "module": "C4",
                    "scenario": null
                },
                {
                    "value": "-3,95E+00",
                    "module": "D",
                    "scenario": null
                },
                {
                    "value": "5,46E+01",
                    "module": "A1A3",
                    "scenario": null
                }
            ]
        }
    ],
    "additional_environmental_impact": [
        {
            "parameter": "PM",
            "values": [
                {
                    "value": "2,11E-06",
                    "module": "A1",
                    "scenario": null
                },
                {
                    "value": "7,88E-07",
                    "module": "A2",
                    "scenario": null
                },
                {
                    "value": "1,11E-07",
                    "module": "A3",
                    "scenario": null
                },
                {
                    "value": "3,56E-07",
                    "module": "A4",
                    "scenario": null
                },
                {
                    "value": "1,20E-05",
                    "module": "C1",
                    "scenario": null
                },
                {
                    "value": "2,02E-06",
                    "module": "C2",
                    "scenario": null
                },
                {
                    "value": "1,48E-07",
                    "module": "C3",
                    "scenario": null
                },
                {
                    "value": "6,76E-07",
                    "module": "C4",
                    "scenario": null
                },
                {
                    "value": "-7,08E-07",
                    "module": "D",
                    "scenario": null
                },
                {
                    "value": "3,01E-06",
                    "module": "A1A3",
                    "scenario": null
                }
            ]
        },
        {
            "parameter": "ETP-fw",
            "values": [
                {
                    "value": "5,02E+02",
                    "module": "A1",
                    "scenario": null
                },
                {
                    "value": "1,32E+02",
                    "module": "A2",
                    "scenario": null
                },
                {
                    "value": "1,27E+01",
                    "module": "A3",
                    "scenario": null
                },
                {
                    "value": "6,51E+01",
                    "module": "A4",
                    "scenario": null
                },
                {
                    "value": "7,14E+01",
                    "module": "C1",
                    "scenario": null
                },
                {
                    "value": "3,69E+02",
                    "module": "C2",
                    "scenario": null
                },
                {
                    "value": "2,52E+01",
                    "module": "C3",
                    "scenario": null
                },
                {
                    "value": "5,19E+01",
                    "module": "C4",
                    "scenario": null
                },
                {
                    "value": "-6,43E+01",
                    "module": "D",
                    "scenario": null
                },
                {
                    "value": "6,46E+02",
                    "module": "A1A3",
                    "scenario": null
                }
            ]
        },
        {
            "parameter": "HTP-c",
            "values": [
                {
                    "value": "1,41E-08",
                    "module": "A1",
                    "scenario": null
                },
                {
                    "value": "0,00E+00",
                    "module": "A2",
                    "scenario": null
                },
                {
                    "value": "4,70E-10",
                    "module": "A3",
                    "scenario": null
                },
                {
                    "value": "0,00E+00",
                    "module": "A4",
                    "scenario": null
                },
                {
                    "value": "2,37E-09",
                    "module": "C1",
                    "scenario": null
                },
                {
                    "value": "0,00E+00",
                    "module": "C2",
                    "scenario": null
                },
                {
                    "value": "1,61E-09",
                    "module": "C3",
                    "scenario": null
                },
                {
                    "value": "1,52E-09",
                    "module": "C4",
                    "scenario": null
                },
                {
                    "value": "-3,23E-09",
                    "module": "D",
                    "scenario": null
                },
                {
                    "value": "1,45E-08",
                    "module": "A1A3",
                    "scenario": null
                }
            ]
        },
        {
            "parameter": "HTP-nc",
            "values": [
                {
                    "value": "4,33E-07",
                    "module": "A1",
                    "scenario": null
                },
                {
                    "value": "1,29E-07",
                    "module": "A2",
                    "scenario": null
                },
                {
                    "value": "1,02E-08",
                    "module": "A3",
                    "scenario": null
                },
                {
                    "value": "7,12E-08",
                    "module": "A4",
                    "scenario": null
                },
                {
                    "value": "6,64E-08",
                    "module": "C1",
                    "scenario": null
                },
                {
                    "value": "4,03E-07",
                    "module": "C2",
                    "scenario": null
                },
                {
                    "value": "2,26E-08",
                    "module": "C3",
                    "scenario": null
                },
                {
                    "value": "3,04E-08",
                    "module": "C4",
                    "scenario": null
                },
                {
                    "value": "-7,90E-08",
                    "module": "D",
                    "scenario": null
                },
                {
                    "value": "5,72E-07",
                    "module": "A1A3",
                    "scenario": null
                }
            ]
        },
        {
            "parameter": "SQP",
            "values": [
                {
                    "value": "-2,13E+01",
                    "module": "A1",
                    "scenario": null
                },
                {
                    "value": "7,83E+01",
                    "module": "A2",
                    "scenario": null
                },
                {
                    "value": "6,10E+01",
                    "module": "A3",
                    "scenario": null
                },
                {
                    "value": "6,15E+01",
                    "module": "A4",
                    "scenario": null
                },
                {
                    "value": "1,59E+01",
                    "module": "C1",
                    "scenario": null
                },
                {
                    "value": "3,48E+02",
                    "module": "C2",
                    "scenario": null
                },
                {
                    "value": "2,01E+01",
                    "module": "C3",
                    "scenario": null
                },
                {
                    "value": "3,82E+02",
                    "module": "C4",
                    "scenario": null
                },
                {
                    "value": "1,42E+02",
                    "module": "D",
                    "scenario": null
                },
                {
                    "value": "1,18E+02",
                    "module": "A1A3",
                    "scenario": null
                }
            ]
        },
        {
            "parameter": "IRP",
            "values": [
                {
                    "value": "1,96E+00",
                    "module": "A1",
                    "scenario": null
                },
                {
                    "value": "7,24E-01",
                    "module": "A2",
                    "scenario": null
                },
                {
                    "value": "9,03E-02",
                    "module": "A3",
                    "scenario": null
                },
                {
                    "value": "3,84E-01",
                    "module": "A4",
                    "scenario": null
                },
                {
                    "value": "5,69E-01",
                    "module": "C1",
                    "scenario": null
                },
                {
                    "value": "2,18E+00",
                    "module": "C2",
                    "scenario": null
                },
                {
                    "value": "5,97E-01",
                    "module": "C3",
                    "scenario": null
                },
                {
                    "value": "4,55E-01",
                    "module": "C4",
                    "scenario": null
                },
                {
                    "value": "-5,73E-01",
                    "module": "D",
                    "scenario": null
                },
                {
                    "value": "2,78E+00",
                    "module": "A1A3",
                    "scenario": null
                }
            ]
        }
    ],
    "resource_use": [
        {
            "parameter": "PERE",
            "values": [
                {
                    "value": "8,72E+01",
                    "module": "A1",
                    "scenario": null
                },
                {
                    "value": "3,03E+00",
                    "module": "A2",
                    "scenario": null
                },
                {
                    "value": "1,28E+01",
                    "module": "A3",
                    "scenario": null
                },
                {
                    "value": "1,26E+00",
                    "module": "A4",
                    "scenario": null
                },
                {
                    "value": "7,12E-01",
                    "module": "C1",
                    "scenario": null
                },
                {
                    "value": "7,13E+00",
                    "module": "C2",
                    "scenario": null
                },
                {
                    "value": "1,83E+01",
                    "module": "C3",
                    "scenario": null
                },
                {
                    "value": "1,61E+00",
                    "module": "C4",
                    "scenario": null
                },
                {
                    "value": "-1,46E+01",
                    "module": "D",
                    "scenario": null
                },
                {
                    "value": "1,03E+02",
                    "module": "A1A3",
                    "scenario": null
                }
            ]
        },
        {
            "parameter": "PERM",
            "values": [
                {
                    "value": "0,00E+00",
                    "module": "A1",
                    "scenario": null
                },
                {
                    "value": "0,00E+00",
                    "module": "A2",
                    "scenario": null
                },
                {
                    "value": "0,00E+00",
                    "module": "A3",
                    "scenario": null
                },
                {
                    "value": "0,00E+00",
                    "module": "A4",
                    "scenario": null
                },
                {
                    "value": "0,00E+00",
                    "module": "C1",
                    "scenario": null
                },
                {
                    "value": "0,00E+00",
                    "module": "C2",
                    "scenario": null
                },
                {
                    "value": "0,00E+00",
                    "module": "C3",
                    "scenario": null
                },
                {
                    "value": "0,00E+00",
                    "module": "C4",
                    "scenario": null
                },
                {
                    "value": "0,00E+00",
                    "module": "D",
                    "scenario": null
                },
                {
                    "value": "0,00E+00",
                    "module": "A1A3",
                    "scenario": null
                }
            ]
        },
        {
            "parameter": "PERT",
            "values": [
                {
                    "value": "8,72E+01",
                    "module": "A1",
                    "scenario": null
                },
                {
                    "value": "3,03E+00",
                    "module": "A2",
                    "scenario": null
                },
                {
                    "value": "1,28E+01",
                    "module": "A3",
                    "scenario": null
                },
                {
                    "value": "1,26E+00",
                    "module": "A4",
                    "scenario": null
                },
                {
                    "value": "7,12E-01",
                    "module": "C1",
                    "scenario": null
                },
                {
                    "value": "7,13E+00",
                    "module": "C2",
                    "scenario": null
                },
                {
                    "value": "1,83E+01",
                    "module": "C3",
                    "scenario": null
                },
                {
                    "value": "1,61E+00",
                    "module": "C4",
                    "scenario": null
                },
                {
                    "value": "-1,46E+01",
                    "module": "D",
                    "scenario": null
                },
                {
                    "value": "1,03E+02",
                    "module": "A1A3",
                    "scenario": null
                }
            ]
        },
        {
            "parameter": "PENRE",
            "values": [
                {
                    "value": "5,59E+02",
                    "module": "A1",
                    "scenario": null
                },
                {
                    "value": "1,70E+02",
                    "module": "A2",
                    "scenario": null
                },
                {
                    "value": "1,77E+01",
                    "module": "A3",
                    "scenario": null
                },
                {
                    "value": "8,79E+01",
                    "module": "A4",
                    "scenario": null
                },
                {
                    "value": "1,31E+02",
                    "module": "C1",
                    "scenario": null
                },
                {
                    "value": "4,98E+02",
                    "module": "C2",
                    "scenario": null
                },
                {
                    "value": "3,56E+01",
                    "module": "C3",
                    "scenario": null
                },
                {
                    "value": "1,05E+02",
                    "module": "C4",
                    "scenario": null
                },
                {
                    "value": "-6,59E+01",
                    "module": "D",
                    "scenario": null
                },
                {
                    "value": "7,47E+02",
                    "module": "A1A3",
                    "scenario": null
                }
            ]
        },
        {
            "parameter": "PENRM",
            "values": [
                {
                    "value": "1,77E+01",
                    "module": "A1",
                    "scenario": null
                },
                {
                    "value": "0,00E+00",
                    "module": "A2",
                    "scenario": null
                },
                {
                    "value": "0,00E+00",
                    "module": "A3",
                    "scenario": null
                },
                {
                    "value": "0,00E+00",
                    "module": "A4",
                    "scenario": null
                },
                {
                    "value": "0,00E+00",
                    "module": "C1",
                    "scenario": null
                },
                {
                    "value": "0,00E+00",
                    "module": "C2",
                    "scenario": null
                },
                {
                    "value": "0,00E+00",
                    "module": "C3",
                    "scenario": null
                },
                {
                    "value": "0,00E+00",
                    "module": "C4",
                    "scenario": null
                },
                {
                    "value": "0,00E+00",
                    "module": "D",
                    "scenario": null
                },
                {
                    "value": "1,77E+01",
                    "module": "A1A3",
                    "scenario": null
                }
            ]
        },
        {
            "parameter": "PENRT",
            "values": [
                {
                    "value": "5,77E+02",
                    "module": "A1",
                    "scenario": null
                },
                {
                    "value": "1,70E+02",
                    "module": "A2",
                    "scenario": null
                },
                {
                    "value": "1,77E+01",
                    "module": "A3",
                    "scenario": null
                },
                {
                    "value": "8,79E+01",
                    "module": "A4",
                    "scenario": null
                },
                {
                    "value": "1,31E+02",
                    "module": "C1",
                    "scenario": null
                },
                {
                    "value": "4,98E+02",
                    "module": "C2",
                    "scenario": null
                },
                {
                    "value": "3,56E+01",
                    "module": "C3",
                    "scenario": null
                },
                {
                    "value": "1,05E+02",
                    "module": "C4",
                    "scenario": null
                },
                {
                    "value": "-6,59E+01",
                    "module": "D",
                    "scenario": null
                },
                {
                    "value": "7,65E+02",
                    "module": "A1A3",
                    "scenario": null
                }
            ]
        },
        {
            "parameter": "SM",
            "values": [
                {
                    "value": "1,21E+02",
                    "module": "A1",
                    "scenario": null
                },
                {
                    "value": "0,00E+00",
                    "module": "A2",
                    "scenario": null
                },
                {
                    "value": "0,00E+00",
                    "module": "A3",
                    "scenario": null
                },
                {
                    "value": "0,00E+00",
                    "module": "A4",
                    "scenario": null
                },
                {
                    "value": "0,00E+00",
                    "module": "C1",
                    "scenario": null
                },
                {
                    "value": "0,00E+00",
                    "module": "C2",
                    "scenario": null
                },
                {
                    "value": "0,00E+00",
                    "module": "C3",
                    "scenario": null
                },
                {
                    "value": "0,00E+00",
                    "module": "C4",
                    "scenario": null
                },
                {
                    "value": "0,00E+00",
                    "module": "D",
                    "scenario": null
                },
                {
                    "value": "1,21E+02",
                    "module": "A1A3",
                    "scenario": null
                }
            ]
        },
        {
            "parameter": "RSF",
            "values": [
                {
                    "value": "1,38E+02",
                    "module": "A1",
                    "scenario": null
                },
                {
                    "value": "7,13E-02",
                    "module": "A2",
                    "scenario": null
                },
                {
                    "value": "1,64E-02",
                    "module": "A3",
                    "scenario": null
                },
                {
                    "value": "4,50E-02",
                    "module": "A4",
                    "scenario": null
                },
                {
                    "value": "0,00E+00",
                    "module": "C1",
                    "scenario": null
                },
                {
                    "value": "2,55E-01",
                    "module": "C2",
                    "scenario": null
                },
                {
                    "value": "0,00E+00",
                    "module": "C3",
                    "scenario": null
                },
                {
                    "value": "3,34E-02",
                    "module": "C4",
                    "scenario": null
                },
                {
                    "value": "-2,99E-01",
                    "module": "D",
                    "scenario": null
                },
                {
                    "value": "1,38E+02",
                    "module": "A1A3",
                    "scenario": null
                }
            ]
        },
        {
            "parameter": "NRSF",
            "values": [
                {
                    "value": "6,44E+02",
                    "module": "A1",
                    "scenario": null
                },
                {
                    "value": "5,85E-01",
                    "module": "A2",
                    "scenario": null
                },
                {
                    "value": "4,09E-02",
                    "module": "A3",
                    "scenario": null
                },
                {
                    "value": "1,61E-01",
                    "module": "A4",
                    "scenario": null
                },
                {
                    "value": "0,00E+00",
                    "module": "C1",
                    "scenario": null
                },
                {
                    "value": "9,12E-01",
                    "module": "C2",
                    "scenario": null
                },
                {
                    "value": "0,00E+00",
                    "module": "C3",
                    "scenario": null
                },
                {
                    "value": "9,59E-02",
                    "module": "C4",
                    "scenario": null
                },
                {
                    "value": "-3,07E-01",
                    "module": "D",
                    "scenario": null
                },
                {
                    "value": "6,45E+02",
                    "module": "A1A3",
                    "scenario": null
                }
            ]
        },
        {
            "parameter": "FW",
            "values": [
                {
                    "value": "2,29E+00",
                    "module": "A1",
                    "scenario": null
                },
                {
                    "value": "1,94E-02",
                    "module": "A2",
                    "scenario": null
                },
                {
                    "value": "1,33E-01",
                    "module": "A3",
                    "scenario": null
                },
                {
                    "value": "9,40E-03",
                    "module": "A4",
                    "scenario": null
                },
                {
                    "value": "6,72E-03",
                    "module": "C1",
                    "scenario": null
                },
                {
                    "value": "5,33E-02",
                    "module": "C2",
                    "scenario": null
                },
                {
                    "value": "6,09E-02",
                    "module": "C3",
                    "scenario": null
                },
                {
                    "value": "1,25E-01",
                    "module": "C4",
                    "scenario": null
                },
                {
                    "value": "-2,29E+00",
                    "module": "D",
                    "scenario": null
                },
                {
                    "value": "2,44E+00",
                    "module": "A1A3",
                    "scenario": null
                }
            ]
        }
    ],
    "end_of_life_waste": [
        {
            "parameter": "HWD",
            "values": [
                {
                    "value": "6,91E-02",
                    "module": "A1",
                    "scenario": null
                },
                {
                    "value": "1,12E-02",
                    "module": "A2",
                    "scenario": null
                },
                {
                    "value": "6,42E-04",
                    "module": "A3",
                    "scenario": null
                },
                {
                    "value": "4,53E-03",
                    "module": "A4",
                    "scenario": null
                },
                {
                    "value": "3,85E-03",
                    "module": "C1",
                    "scenario": null
                },
                {
                    "value": "2,57E-02",
                    "module": "C2",
                    "scenario": null
                },
                {
                    "value": "3,55E-03",
                    "module": "C3",
                    "scenario": null
                },
                {
                    "value": "0,00E+00",
                    "module": "C4",
                    "scenario": null
                },
                {
                    "value": "-1,51E-02",
                    "module": "D",
                    "scenario": null
                },
                {
                    "value": "8,09E-02",
                    "module": "A1A3",
                    "scenario": null
                }
            ]
        },
        {
            "parameter": "NHWD",
            "values": [
                {
                    "value": "4,72E+00",
                    "module": "A1",
                    "scenario": null
                },
                {
                    "value": "2,31E+00",
                    "module": "A2",
                    "scenario": null
                },
                {
                    "value": "1,20E+02",
                    "module": "A3",
                    "scenario": null
                },
                {
                    "value": "4,27E+00",
                    "module": "A4",
                    "scenario": null
                },
                {
                    "value": "1,55E-01",
                    "module": "C1",
                    "scenario": null
                },
                {
                    "value": "2,42E+01",
                    "module": "C2",
                    "scenario": null
                },
                {
                    "value": "1,12E-01",
                    "module": "C3",
                    "scenario": null
                },
                {
                    "value": "7,59E+02",
                    "module": "C4",
                    "scenario": null
                },
                {
                    "value": "-4,57E-01",
                    "module": "D",
                    "scenario": null
                },
                {
                    "value": "1,27E+02",
                    "module": "A1A3",
                    "scenario": null
                }
            ]
        },
        {
            "parameter": "RWD",
            "values": [
                {
                    "value": "4,47E-03",
                    "module": "A1",
                    "scenario": null
                },
                {
                    "value": "1,13E-03",
                    "module": "A2",
                    "scenario": null
                },
                {
                    "value": "9,33E-06",
                    "module": "A3",
                    "scenario": null
                },
                {
                    "value": "5,99E-04",
                    "module": "A4",
                    "scenario": null
                },
                {
                    "value": "9,07E-04",
                    "module": "C1",
                    "scenario": null
                },
                {
                    "value": "3,39E-03",
                    "module": "C2",
                    "scenario": null
                },
                {
                    "value": "3,76E-04",
                    "module": "C3",
                    "scenario": null
                },
                {
                    "value": "0,00E+00",
                    "module": "C4",
                    "scenario": null
                },
                {
                    "value": "-4,96E-04",
                    "module": "D",
                    "scenario": null
                },
                {
                    "value": "5,60E-03",
                    "module": "A1A3",
                    "scenario": null
                }
            ]
        }
    ],
    "end_of_life_flow": [
        {
            "parameter": "CRU",
            "values": [
                {
                    "value": "0,00E+00",
                    "module": "A1",
                    "scenario": null
                },
                {
                    "value": "0,00E+00",
                    "module": "A2",
                    "scenario": null
                },
                {
                    "value": "0,00E+00",
                    "module": "A3",
                    "scenario": null
                },
                {
                    "value": "0,00E+00",
                    "module": "A4",
                    "scenario": null
                },
                {
                    "value": "0,00E+00",
                    "module": "C1",
                    "scenario": null
                },
                {
                    "value": "0,00E+00",
                    "module": "C2",
                    "scenario": null
                },
                {
                    "value": "0,00E+00",
                    "module": "C3",
                    "scenario": null
                },
                {
                    "value": "0,00E+00",
                    "module": "C4",
                    "scenario": null
                },
                {
                    "value": "0,00E+00",
                    "module": "D",
                    "scenario": null
                },
                {
                    "value": "0,00E+00",
                    "module": "A1A3",
                    "scenario": null
                }
            ]
        },
        {
            "parameter": "MFR",
            "values": [
                {
                    "value": "4,57E-02",
                    "module": "A1",
                    "scenario": null
                },
                {
                    "value": "0,00E+00",
                    "module": "A2",
                    "scenario": null
                },
                {
                    "value": "0,00E+00",
                    "module": "A3",
                    "scenario": null
                },
                {
                    "value": "0,00E+00",
                    "module": "A4",
                    "scenario": null
                },
                {
                    "value": "0,00E+00",
                    "module": "C1",
                    "scenario": null
                },
                {
                    "value": "0,00E+00",
                    "module": "C2",
                    "scenario": null
                },
                {
                    "value": "1,61E+03",
                    "module": "C3",
                    "scenario": null
                },
                {
                    "value": "0,00E+00",
                    "module": "C4",
                    "scenario": null
                },
                {
                    "value": "0,00E+00",
                    "module": "D",
                    "scenario": null
                },
                {
                    "value": "4,57E-02",
                    "module": "A1A3",
                    "scenario": null
                }
            ]
        },
        {
            "parameter": "MER",
            "values": [
                {
                    "value": "1,83E-01",
                    "module": "A1",
                    "scenario": null
                },
                {
                    "value": "0,00E+00",
                    "module": "A2",
                    "scenario": null
                },
                {
                    "value": "0,00E+00",
                    "module": "A3",
                    "scenario": null
                },
                {
                    "value": "0,00E+00",
                    "module": "A4",
                    "scenario": null
                },
                {
                    "value": "0,00E+00",
                    "module": "C1",
                    "scenario": null
                },
                {
                    "value": "0,00E+00",
                    "module": "C2",
                    "scenario": null
                },
                {
                    "value": "0,00E+00",
                    "module": "C3",
                    "scenario": null
                },
                {
                    "value": "0,00E+00",
                    "module": "C4",
                    "scenario": null
                },
                {
                    "value": "0,00E+00",
                    "module": "D",
                    "scenario": null
                },
                {
                    "value": "1,83E-01",
                    "module": "A1A3",
                    "scenario": null
                }
            ]
        },
        {
            "parameter": "EEE",
            "values": [
                {
                    "value": "1,67E-02",
                    "module": "A1",
                    "scenario": null
                },
                {
                    "value": "0,00E+00",
                    "module": "A2",
                    "scenario": null
                },
                {
                    "value": "0,00E+00",
                    "module": "A3",
                    "scenario": null
                },
                {
                    "value": "0,00E+00",
                    "module": "A4",
                    "scenario": null
                },
                {
                    "value": "0,00E+00",
                    "module": "C1",
                    "scenario": null
                },
                {
                    "value": "0,00E+00",
                    "module": "C2",
                    "scenario": null
                },
                {
                    "value": "0,00E+00",
                    "module": "C3",
                    "scenario": null
                },
                {
                    "value": "0,00E+00",
                    "module": "C4",
                    "scenario": null
                },
                {
                    "value": "0,00E+00",
                    "module": "D",
                    "scenario": null
                },
                {
                    "value": "1,67E-02",
                    "module": "A1A3",
                    "scenario": null
                }
            ]
        },
        {
            "parameter": "EET",
            "values": [
                {
                    "value": "2,52E-01",
                    "module": "A1",
                    "scenario": null
                },
                {
                    "value": "0,00E+00",
                    "module": "A2",
                    "scenario": null
                },
                {
                    "value": "0,00E+00",
                    "module": "A3",
                    "scenario": null
                },
                {
                    "value": "0,00E+00",
                    "module": "A4",
                    "scenario": null
                },
                {
                    "value": "0,00E+00",
                    "module": "C1",
                    "scenario": null
                },
                {
                    "value": "0,00E+00",
                    "module": "C2",
                    "scenario": null
                },
                {
                    "value": "0,00E+00",
                    "module": "C3",
                    "scenario": null
                },
                {
                    "value": "0,00E+00",
                    "module": "C4",
                    "scenario": null
                },
                {
                    "value": "0,00E+00",
                    "module": "D",
                    "scenario": null
                },
                {
                    "value": "2,52E-01",
                    "module": "A1A3",
                    "scenario": null
                }
            ]
        }
    ]
}