{
    "product_name": "Wave 600 Sensor",
    "epd_id": "NEPD-8539-8207",
    "compliance": [
        "EN 15804+A2",
        "ISO 14025",
        "ISO 21930"
    ],
    "producer_name": "SG Armaturen AS",
    "environmental_impact": [
        {
            "parameter": "GWP-total",
            "values": [
                {
                    "value": "2,17E+01",
                    "module": "A1",
                    "scenario": null
                },
                {
                    "value": "6,89E-02",
                    "module": "A2",
                    "scenario": null
                },
                {
                    "value": "6,72E-01",
                    "module": "A3",
                    "scenario": null
                },
                {
                    "value": "7,35E-01",
                    "module": "A4",
                    "scenario": null
                },
                {
                    "value": "5,80E-01",
                    "module": "A5",
                    "scenario": null
                },
                {
                    "value": "2,09E+01",
                    "module": "B6",
                    "scenario": null
                },
                {
                    "value": "0,00E+00",
                    "module": "C1",
                    "scenario": null
                },
                {
                    "value": "8,88E-02",
                    "module": "C2",
                    "scenario": null
                },
                {
                    "value": "4,58E-01",
                    "module": "C3",
                    "scenario": null
                },
                {
                    "value": "3,96E-02",
                    "module": "C4",
                    "scenario": null
                },
                {
                    "value": "-6,36E-01",
                    "module": "D",
                    "scenario": null
                },
                {
                    "value": "2,25E+01",
                    "module": "A1A3",
                    "scenario": null
                }
            ]
        },
        {
            "parameter": "GWP-fossil",
            "values": [
                {
                    "value": "2,21E+01",
                    "module": "A1",
                    "scenario": null
                },
                {
                    "value": "6,89E-02",
                    "module": "A2",
                    "scenario": null
                },
                {
                    "value": "6,72E-01",
                    "module": "A3",
                    "scenario": null
                },
                {
                    "value": "7,35E-01",
                    "module": "A4",
                    "scenario": null
                },
                {
                    "value": "5,49E-03",
                    "module": "A5",
                    "scenario": null
                },
                {
                    "value": "2,02E+01",
                    "module": "B6",
                    "scenario": null
                },
                {
                    "value": "0,00E+00",
                    "module": "C1",
                    "scenario": null
                },
                {
                    "value": "8,88E-02",
                    "module": "C2",
                    "scenario": null
                },
                {
                    "value": "4,58E-01",
                    "module": "C3",
                    "scenario": null
                },
                {
                    "value": "3,94E-02",
                    "module": "C4",
                    "scenario": null
                },
                {
                    "value": "-6,33E-01",
                    "module": "D",
                    "scenario": null
                },
                {
                    "value": "2,28E+01",
                    "module": "A1A3",
                    "scenario": null
                }
            ]
        },
        {
            "parameter": "GWP-biogenic",
            "values": [
                {
                    "value": "-3,72E-01",
                    "module": "A1",
                    "scenario": null
                },
                {
                    "value": "2,68E-05",
                    "module": "A2",
                    "scenario": null
                },
                {
                    "value": "1,67E-04",
                    "module": "A3",
                    "scenario": null
                },
                {
                    "value": "2,61E-04",
                    "module": "A4",
                    "scenario": null
                },
                {
                    "value": "5,74E-01",
                    "module": "A5",
                    "scenario": null
                },
                {
                    "value": "5,60E-01",
                    "module": "B6",
                    "scenario": null
                },
                {
                    "value": "0,00E+00",
                    "module": "C1",
                    "scenario": null
                },
                {
                    "value": "3,46E-05",
                    "module": "C2",
                    "scenario": null
                },
                {
                    "value": "1,16E-04",
                    "module": "C3",
                    "scenario": null
                },
                {
                    "value": "1,66E-05",
                    "module": "C4",
                    "scenario": null
                },
                {
                    "value": "-2,16E-03",
                    "module": "D",
                    "scenario": null
                },
                {
                    "value": "-3,71E-01",
                    "module": "A1A3",
                    "scenario": null
                }
            ]
        },
        {
            "parameter": "GWP-luluc",
            "values": [
                {
                    "value": "4,01E-02",
                    "module": "A1",
                    "scenario": null
                },
                {
                    "value": "2,52E-05",
                    "module": "A2",
                    "scenario": null
                },
                {
                    "value": "1,06E-04",
                    "module": "A3",
                    "scenario": null
                },
                {
                    "value": "3,66E-04",
                    "module": "A4",
                    "scenario": null
                },
                {
                    "value": "1,81E-06",
                    "module": "A5",
                    "scenario": null
                },
                {
                    "value": "8,35E-02",
                    "module": "B6",
                    "scenario": null
                },
                {
                    "value": "0,00E+00",
                    "module": "C1",
                    "scenario": null
                },
                {
                    "value": "3,25E-05",
                    "module": "C2",
                    "scenario": null
                },
                {
                    "value": "1,43E-04",
                    "module": "C3",
                    "scenario": null
                },
                {
                    "value": "1,52E-04",
                    "module": "C4",
                    "scenario": null
                },
                {
                    "value": "-1,20E-03",
                    "module": "D",
                    "scenario": null
                },
                {
                    "value": "4,02E-02",
                    "module": "A1A3",
                    "scenario": null
                }
            ]
        },
        {
            "parameter": "ODP",
            "values": [
                {
                    "value": "3,55E-06",
                    "module": "A1",
                    "scenario": null
                },
                {
                    "value": "1,50E-08",
                    "module": "A2",
                    "scenario": null
                },
                {
                    "value": "9,85E-09",
                    "module": "A3",
                    "scenario": null
                },
                {
                    "value": "1,62E-07",
                    "module": "A4",
                    "scenario": null
                },
                {
                    "value": "1,16E-09",
                    "module": "A5",
                    "scenario": null
                },
                {
                    "value": "1,39E-06",
                    "module": "B6",
                    "scenario": null
                },
                {
                    "value": "0,00E+00",
                    "module": "C1",
                    "scenario": null
                },
                {
                    "value": "1,93E-08",
                    "module": "C2",
                    "scenario": null
                },
                {
                    "value": "4,08E-09",
                    "module": "C3",
                    "scenario": null
                },
                {
                    "value": "2,21E-09",
                    "module": "C4",
                    "scenario": null
                },
                {
                    "value": "-1,80E-03",
                    "module": "D",
                    "scenario": null
                },
                {
                    "value": "3,58E-06",
                    "module": "A1A3",
                    "scenario": null
                }
            ]
        },
        {
            "parameter": "AP",
            "values": [
                {
                    "value": "2,00E-01",
                    "module": "A1",
                    "scenario": null
                },
                {
                    "value": "2,06E-04",
                    "module": "A2",
                    "scenario": null
                },
                {
                    "value": "3,51E-03",
                    "module": "A3",
                    "scenario": null
                },
                {
                    "value": "1,13E-02",
                    "module": "A4",
                    "scenario": null
                },
                {
                    "value": "2,60E-05",
                    "module": "A5",
                    "scenario": null
                },
                {
                    "value": "1,58E-01",
                    "module": "B6",
                    "scenario": null
                },
                {
                    "value": "0,00E+00",
                    "module": "C1",
                    "scenario": null
                },
                {
                    "value": "2,66E-04",
                    "module": "C2",
                    "scenario": null
                },
                {
                    "value": "3,03E-04",
                    "module": "C3",
                    "scenario": null
                },
                {
                    "value": "1,15E-04",
                    "module": "C4",
                    "scenario": null
                },
                {
                    "value": "-5,64E-02",
                    "module": "D",
                    "scenario": null
                },
                {
                    "value": "2,04E-01",
                    "module": "A1A3",
                    "scenario": null
                }
            ]
        },
        {
            "parameter": "POCP",
            "values": [
                {
                    "value": "9,32E-02",
                    "module": "A1",
                    "scenario": null
                },
                {
                    "value": "1,70E-04",
                    "module": "A2",
                    "scenario": null
                },
                {
                    "value": "2,10E-03",
                    "module": "A3",
                    "scenario": null
                },
                {
                    "value": "8,20E-03",
                    "module": "A4",
                    "scenario": null
                },
                {
                    "value": "2,67E-05",
                    "module": "A5",
                    "scenario": null
                },
                {
                    "value": "6,08E-02",
                    "module": "B6",
                    "scenario": null
                },
                {
                    "value": "0,00E+00",
                    "module": "C1",
                    "scenario": null
                },
                {
                    "value": "2,19E-04",
                    "module": "C2",
                    "scenario": null
                },
                {
                    "value": "2,27E-04",
                    "module": "C3",
                    "scenario": null
                },
                {
                    "value": "1,29E-04",
                    "module": "C4",
                    "scenario": null
                },
                {
                    "value": "-1,05E-02",
                    "module": "D",
                    "scenario": null
                },
                {
                    "value": "9,55E-02",
                    "module": "A1A3",
                    "scenario": null
                }
            ]
        },
        {
            "parameter": "ADPE",
            "values": [
                {
                    "value": "4,41E-03",
                    "module": "A1",
                    "scenario": null
                },
                {
                    "value": "1,85E-06",
                    "module": "A2",
                    "scenario": null
                },
                {
                    "value": "2,08E-06",
                    "module": "A3",
                    "scenario": null
                },
                {
                    "value": "1,40E-05",
                    "module": "A4",
                    "scenario": null
                },
                {
                    "value": "1,34E-07",
                    "module": "A5",
                    "scenario": null
                },
                {
                    "value": "1,51E-03",
                    "module": "B6",
                    "scenario": null
                },
                {
                    "value": "0,00E+00",
                    "module": "C1",
                    "scenario": null
                },
                {
                    "value": "2,38E-06",
                    "module": "C2",
                    "scenario": null
                },
                {
                    "value": "4,28E-07",
                    "module": "C3",
                    "scenario": null
                },
                {
                    "value": "1,33E-07",
                    "module": "C4",
                    "scenario": null
                },
                {
                    "value": "-1,16E-03",
                    "module": "D",
                    "scenario": null
                },
                {
                    "value": "4,42E-03",
                    "module": "A1A3",
                    "scenario": null
                }
            ]
        },
        {
            "parameter": "ADPF",
            "values": [
                {
                    "value": "2,76E+02",
                    "module": "A1",
                    "scenario": null
                },
                {
                    "value": "1,02E+00",
                    "module": "A2",
                    "scenario": null
                },
                {
                    "value": "5,95E+00",
                    "module": "A3",
                    "scenario": null
                },
                {
                    "value": "1,04E+01",
                    "module": "A4",
                    "scenario": null
                },
                {
                    "value": "7,68E-02",
                    "module": "A5",
                    "scenario": null
                },
                {
                    "value": "2,76E+02",
                    "module": "B6",
                    "scenario": null
                },
                {
                    "value": "0,00E+00",
                    "module": "C1",
                    "scenario": null
                },
                {
                    "value": "1,31E+00",
                    "module": "C2",
                    "scenario": null
                },
                {
                    "value": "5,93E-01",
                    "module": "C3",
                    "scenario": null
                },
                {
                    "value": "2,93E-01",
                    "module": "C4",
                    "scenario": null
                },
                {
                    "value": "-8,79E+00",
                    "module": "D",
                    "scenario": null
                },
                {
                    "value": "2,83E+02",
                    "module": "A1A3",
                    "scenario": null
                }
            ]
        },
        {
            "parameter": "WDP",
            "values": [
                {
                    "value": "6,45E+02",
                    "module": "A1",
                    "scenario": null
                },
                {
                    "value": "3,32E-01",
                    "module": "A2",
                    "scenario": null
                },
                {
                    "value": "9,69E-01",
                    "module": "A3",
                    "scenario": null
                },
                {
                    "value": "6,87E+00",
                    "module": "A4",
                    "scenario": null
                },
                {
                    "value": "9,73E-02",
                    "module": "A5",
                    "scenario": null
                },
                {
                    "value": "4,82E+04",
                    "module": "B6",
                    "scenario": null
                },
                {
                    "value": "0,00E+00",
                    "module": "C1",
                    "scenario": null
                },
                {
                    "value": "4,28E-01",
                    "module": "C2",
                    "scenario": null
                },
                {
                    "value": "5,33E+00",
                    "module": "C3",
                    "scenario": null
                },
                {
                    "value": "2,22E+00",
                    "module": "C4",
                    "scenario": null
                },
                {
                    "value": "-9,65E+00",
                    "module": "D",
                    "scenario": null
                },
                {
                    "value": "6,46E+02",
                    "module": "A1A3",
                    "scenario": null
                }
            ]
        },
        {
            "parameter": "EP-freshwater",
            "values": [
                {
                    "value": "3,44E-03",
                    "module": "A1",
                    "scenario": null
                },
                {
                    "value": "6,46E-07",
                    "module": "A2",
                    "scenario": null
                },
                {
                    "value": "1,49E-05",
                    "module": "A3",
                    "scenario": null
                },
                {
                    "value": "4,69E-06",
                    "module": "A4",
                    "scenario": null
                },
                {
                    "value": "4,51E-08",
                    "module": "A5",
                    "scenario": null
                },
                {
                    "value": "1,46E-03",
                    "module": "B6",
                    "scenario": null
                },
                {
                    "value": "0,00E+00",
                    "module": "C1",
                    "scenario": null
                },
                {
                    "value": "8,33E-07",
                    "module": "C2",
                    "scenario": null
                },
                {
                    "value": "1,85E-06",
                    "module": "C3",
                    "scenario": null
                },
                {
                    "value": "8,28E-07",
                    "module": "C4",
                    "scenario": null
                },
                {
                    "value": "-3,21E-04",
                    "module": "D",
                    "scenario": null
                },
                {
                    "value": "3,45E-03",
                    "module": "A1A3",
                    "scenario": null
                }
            ]
        },
        {
            "parameter": "EP-marine",
            "values": [
                {
                    "value": "2,52E-02",
                    "module": "A1",
                    "scenario": null
                },
                {
                    "value": "4,06E-05",
                    "module": "A2",
                    "scenario": null
                },
                {
                    "value": "7,25E-04",
                    "module": "A3",
                    "scenario": null
                },
                {
                    "value": "2,73E-03",
                    "module": "A4",
                    "scenario": null
                },
                {
                    "value": "8,59E-06",
                    "module": "A5",
                    "scenario": null
                },
                {
                    "value": "1,74E-02",
                    "module": "B6",
                    "scenario": null
                },
                {
                    "value": "0,00E+00",
                    "module": "C1",
                    "scenario": null
                },
                {
                    "value": "5,23E-05",
                    "module": "C2",
                    "scenario": null
                },
                {
                    "value": "8,08E-05",
                    "module": "C3",
                    "scenario": null
                },
                {
                    "value": "4,92E-05",
                    "module": "C4",
                    "scenario": null
                },
                {
                    "value": "-2,68E-03",
                    "module": "D",
                    "scenario": null
                },
                {
                    "value": "2,59E-02",
                    "module": "A1A3",
                    "scenario": null
                }
            ]
        },
        {
            "parameter": "EP-terrestrial",
            "values": [
                {
                    "value": "2,86E-01",
                    "module": "A1",
                    "scenario": null
                },
                {
                    "value": "4,53E-04",
                    "module": "A2",
                    "scenario": null
                },
                {
                    "value": "7,99E-03",
                    "module": "A3",
                    "scenario": null
                },
                {
                    "value": "3,04E-02",
                    "module": "A4",
                    "scenario": null
                },
                {
                    "value": "9,30E-05",
                    "module": "A5",
                    "scenario": null
                },
                {
                    "value": "2,26E-01",
                    "module": "B6",
                    "scenario": null
                },
                {
                    "value": "0,00E+00",
                    "module": "C1",
                    "scenario": null
                },
                {
                    "value": "5,85E-04",
                    "module": "C2",
                    "scenario": null
                },
                {
                    "value": "8,69E-04",
                    "module": "C3",
                    "scenario": null
                },
                {
                    "value": "3,16E-04",
                    "module": "C4",
                    "scenario": null
                },
                {
                    "value": "-3,82E-02",
                    "module": "D",
                    "scenario": null
                },
                {
                    "value": "2,95E-01",
                    "module": "A1A3",
                    "scenario": null
                }
            ]
        },
        {
            "parameter": "GWP-IOBC",
            "values": [
                {
                    "value": "2,23E+01",
                    "module": "A1",
                    "scenario": null
                },
                {
                    "value": "6,89E-02",
                    "module": "A2",
                    "scenario": null
                },
                {
                    "value": "6,35E-01",
                    "module": "A3",
                    "scenario": null
                },
                {
                    "value": "7,35E-01",
                    "module": "A4",
                    "scenario": null
                },
                {
                    "value": "5,49E-03",
                    "module": "A5",
                    "scenario": null
                },
                {
                    "value": "2,08E+01",
                    "module": "B6",
                    "scenario": null
                },
                {
                    "value": "0,00E+00",
                    "module": "C1",
                    "scenario": null
                },
                {
                    "value": "8,88E-02",
                    "module": "C2",
                    "scenario": null
                },
                {
                    "value": "4,58E-01",
                    "module": "C3",
                    "scenario": null
                },
                {
                    "value": "4,06E-02",
                    "module": "C4",
                    "scenario": null
                },
                {
                    "value": "-5,34E-01",
                    "module": "D",
                    "scenario": null
                },
                {
                    "value": "2,30E+01",
                    "module": "A1A3",
                    "scenario": null
                }
            ]
        }
    ],
    "additional_environmental_impact": [
        {
            "parameter": "PM",
            "values": [
                {
                    "value": "1,22E-06",
                    "module": "A1",
                    "scenario": null
                },
                {
                    "value": "4,46E-09",
                    "module": "A2",
                    "scenario": null
                },
                {
                    "value": "4,74E-08",
                    "module": "A3",
                    "scenario": null
                },
                {
                    "value": "2,60E-08",
                    "module": "A4",
                    "scenario": null
                },
                {
                    "value": "3,83E-10",
                    "module": "A5",
                    "scenario": null
                },
                {
                    "value": "1,13E-06",
                    "module": "B6",
                    "scenario": null
                },
                {
                    "value": "0,00E+00",
                    "module": "C1",
                    "scenario": null
                },
                {
                    "value": "5,74E-09",
                    "module": "C2",
                    "scenario": null
                },
                {
                    "value": "1,87E-09",
                    "module": "C3",
                    "scenario": null
                },
                {
                    "value": "2,11E-09",
                    "module": "C4",
                    "scenario": null
                },
                {
                    "value": "-1,11E-07",
                    "module": "D",
                    "scenario": null
                },
                {
                    "value": "1,27E-06",
                    "module": "A1A3",
                    "scenario": null
                }
            ]
        },
        {
            "parameter": "ETP-fw",
            "values": [
                {
                    "value": "1,70E+03",
                    "module": "A1",
                    "scenario": null
                },
                {
                    "value": "8,25E-01",
                    "module": "A2",
                    "scenario": null
                },
                {
                    "value": "1,74E+01",
                    "module": "A3",
                    "scenario": null
                },
                {
                    "value": "7,07E+00",
                    "module": "A4",
                    "scenario": null
                },
                {
                    "value": "1,02E-01",
                    "module": "A5",
                    "scenario": null
                },
                {
                    "value": "1,26E+03",
                    "module": "B6",
                    "scenario": null
                },
                {
                    "value": "0,00E+00",
                    "module": "C1",
                    "scenario": null
                },
                {
                    "value": "1,06E+00",
                    "module": "C2",
                    "scenario": null
                },
                {
                    "value": "1,79E+00",
                    "module": "C3",
                    "scenario": null
                },
                {
                    "value": "1,27E+02",
                    "module": "C4",
                    "scenario": null
                },
                {
                    "value": "-4,23E+02",
                    "module": "D",
                    "scenario": null
                },
                {
                    "value": "1,72E+03",
                    "module": "A1A3",
                    "scenario": null
                }
            ]
        },
        {
            "parameter": "HTP-c",
            "values": [
                {
                    "value": "3,51E-08",
                    "module": "A1",
                    "scenario": null
                },
                {
                    "value": "0,00E+00",
                    "module": "A2",
                    "scenario": null
                },
                {
                    "value": "1,88E-10",
                    "module": "A3",
                    "scenario": null
                },
                {
                    "value": "0,00E+00",
                    "module": "A4",
                    "scenario": null
                },
                {
                    "value": "3,00E-12",
                    "module": "A5",
                    "scenario": null
                },
                {
                    "value": "6,01E-08",
                    "module": "B6",
                    "scenario": null
                },
                {
                    "value": "0,00E+00",
                    "module": "C1",
                    "scenario": null
                },
                {
                    "value": "0,00E+00",
                    "module": "C2",
                    "scenario": null
                },
                {
                    "value": "8,07E-10",
                    "module": "C3",
                    "scenario": null
                },
                {
                    "value": "8,20E-11",
                    "module": "C4",
                    "scenario": null
                },
                {
                    "value": "-2,18E-09",
                    "module": "D",
                    "scenario": null
                },
                {
                    "value": "3,53E-08",
                    "module": "A1A3",
                    "scenario": null
                }
            ]
        },
        {
            "parameter": "HTP-nc",
            "values": [
                {
                    "value": "1,63E-06",
                    "module": "A1",
                    "scenario": null
                },
                {
                    "value": "8,08E-10",
                    "module": "A2",
                    "scenario": null
                },
                {
                    "value": "8,24E-09",
                    "module": "A3",
                    "scenario": null
                },
                {
                    "value": "5,18E-09",
                    "module": "A4",
                    "scenario": null
                },
                {
                    "value": "1,29E-10",
                    "module": "A5",
                    "scenario": null
                },
                {
                    "value": "1,42E-06",
                    "module": "B6",
                    "scenario": null
                },
                {
                    "value": "0,00E+00",
                    "module": "C1",
                    "scenario": null
                },
                {
                    "value": "1,04E-09",
                    "module": "C2",
                    "scenario": null
                },
                {
                    "value": "4,73E-08",
                    "module": "C3",
                    "scenario": null
                },
                {
                    "value": "6,57E-10",
                    "module": "C4",
                    "scenario": null
                },
                {
                    "value": "-2,46E-07",
                    "module": "D",
                    "scenario": null
                },
                {
                    "value": "1,64E-06",
                    "module": "A1A3",
                    "scenario": null
                }
            ]
        },
        {
            "parameter": "SQP",
            "values": [
                {
                    "value": "7,59E+01",
                    "module": "A1",
                    "scenario": null
                },
                {
                    "value": "6,97E-01",
                    "module": "A2",
                    "scenario": null
                },
                {
                    "value": "1,26E+00",
                    "module": "A3",
                    "scenario": null
                },
                {
                    "value": "5,01E+00",
                    "module": "A4",
                    "scenario": null
                },
                {
                    "value": "5,15E-02",
                    "module": "A5",
                    "scenario": null
                },
                {
                    "value": "1,39E+02",
                    "module": "B6",
                    "scenario": null
                },
                {
                    "value": "0,00E+00",
                    "module": "C1",
                    "scenario": null
                },
                {
                    "value": "8,99E-01",
                    "module": "C2",
                    "scenario": null
                },
                {
                    "value": "1,32E-01",
                    "module": "C3",
                    "scenario": null
                },
                {
                    "value": "7,40E-01",
                    "module": "C4",
                    "scenario": null
                },
                {
                    "value": "-1,05E+01",
                    "module": "D",
                    "scenario": null
                },
                {
                    "value": "7,79E+01",
                    "module": "A1A3",
                    "scenario": null
                }
            ]
        },
        {
            "parameter": "IRP",
            "values": [
                {
                    "value": "8,82E-01",
                    "module": "A1",
                    "scenario": null
                },
                {
                    "value": "4,23E-03",
                    "module": "A2",
                    "scenario": null
                },
                {
                    "value": "5,14E-03",
                    "module": "A3",
                    "scenario": null
                },
                {
                    "value": "4,50E-02",
                    "module": "A4",
                    "scenario": null
                },
                {
                    "value": "3,28E-04",
                    "module": "A5",
                    "scenario": null
                },
                {
                    "value": "5,01E+00",
                    "module": "B6",
                    "scenario": null
                },
                {
                    "value": "0,00E+00",
                    "module": "C1",
                    "scenario": null
                },
                {
                    "value": "5,45E-03",
                    "module": "C2",
                    "scenario": null
                },
                {
                    "value": "2,89E-03",
                    "module": "C3",
                    "scenario": null
                },
                {
                    "value": "9,17E-04",
                    "module": "C4",
                    "scenario": null
                },
                {
                    "value": "-3,70E-02",
                    "module": "D",
                    "scenario": null
                },
                {
                    "value": "8,92E-01",
                    "module": "A1A3",
                    "scenario": null
                }
            ]
        }
    ],
    "resource_use": [
        {
            "parameter": "PERE",
            "values": [
                {
                    "value": "3,10E+01",
                    "module": "A1",
                    "scenario": null
                },
                {
                    "value": "1,15E-02",
                    "module": "A2",
                    "scenario": null
                },
                {
                    "value": "5,98E-01",
                    "module": "A3",
                    "scenario": null
                },
                {
                    "value": "1,18E-01",
                    "module": "A4",
                    "scenario": null
                },
                {
                    "value": "1,26E-03",
                    "module": "A5",
                    "scenario": null
                },
                {
                    "value": "3,58E+03",
                    "module": "B6",
                    "scenario": null
                },
                {
                    "value": "0,00E+00",
                    "module": "C1",
                    "scenario": null
                },
                {
                    "value": "1,48E-02",
                    "module": "C2",
                    "scenario": null
                },
                {
                    "value": "8,52E-02",
                    "module": "C3",
                    "scenario": null
                },
                {
                    "value": "7,69E-02",
                    "module": "C4",
                    "scenario": null
                },
                {
                    "value": "-3,03E+00",
                    "module": "D",
                    "scenario": null
                },
                {
                    "value": "3,17E+01",
                    "module": "A1A3",
                    "scenario": null
                }
            ]
        },
        {
            "parameter": "PERM",
            "values": [
                {
                    "value": "2,08E+00",
                    "module": "A1",
                    "scenario": null
                },
                {
                    "value": "0,00E+00",
                    "module": "A2",
                    "scenario": null
                },
                {
                    "value": "0,00E+00",
                    "module": "A3",
                    "scenario": null
                },
                {
                    "value": "0,00E+00",
                    "module": "A4",
                    "scenario": null
                },
                {
                    "value": "-2,08E+00",
                    "module": "A5",
                    "scenario": null
                },
                {
                    "value": "0,00E+00",
                    "module": "B6",
                    "scenario": null
                },
                {
                    "value": "0,00E+00",
                    "module": "C1",
                    "scenario": null
                },
                {
                    "value": "0,00E+00",
                    "module": "C2",
                    "scenario": null
                },
                {
                    "value": "0,00E+00",
                    "module": "C3",
                    "scenario": null
                },
                {
                    "value": "0,00E+00",
                    "module": "C4",
                    "scenario": null
                },
                {
                    "value": "0,00E+00",
                    "module": "D",
                    "scenario": null
                },
                {
                    "value": "2,08E+00",
                    "module": "A1A3",
                    "scenario": null
                }
            ]
        },
        {
            "parameter": "PERT",
            "values": [
                {
                    "value": "3,31E+01",
                    "module": "A1",
                    "scenario": null
                },
                {
                    "value": "1,15E-02",
                    "module": "A2",
                    "scenario": null
                },
                {
                    "value": "5,98E-01",
                    "module": "A3",
                    "scenario": null
                },
                {
                    "value": "1,18E-01",
                    "module": "A4",
                    "scenario": null
                },
                {
                    "value": "-2,08E+00",
                    "module": "A5",
                    "scenario": null
                },
                {
                    "value": "3,58E+03",
                    "module": "B6",
                    "scenario": null
                },
                {
                    "value": "0,00E+00",
                    "module": "C1",
                    "scenario": null
                },
                {
                    "value": "1,48E-02",
                    "module": "C2",
                    "scenario": null
                },
                {
                    "value": "8,52E-02",
                    "module": "C3",
                    "scenario": null
                },
                {
                    "value": "7,69E-02",
                    "module": "C4",
                    "scenario": null
                },
                {
                    "value": "-3,03E+00",
                    "module": "D",
                    "scenario": null
                },
                {
                    "value": "3,37E+01",
                    "module": "A1A3",
                    "scenario": null
                }
            ]
        },
        {
            "parameter": "PENRE",
            "values": [
                {
                    "value": "2,66E+02",
                    "module": "A1",
                    "scenario": null
                },
                {
                    "value": "1,02E+00",
                    "module": "A2",
                    "scenario": null
                },
                {
                    "value": "5,95E+00",
                    "module": "A3",
                    "scenario": null
                },
                {
                    "value": "1,04E+01",
                    "module": "A4",
                    "scenario": null
                },
                {
                    "value": "7,68E-02",
                    "module": "A5",
                    "scenario": null
                },
                {
                    "value": "2,77E+02",
                    "module": "B6",
                    "scenario": null
                },
                {
                    "value": "0,00E+00",
                    "module": "C1",
                    "scenario": null
                },
                {
                    "value": "1,31E+00",
                    "module": "C2",
                    "scenario": null
                },
                {
                    "value": "5,93E-01",
                    "module": "C3",
                    "scenario": null
                },
                {
                    "value": "2,94E-01",
                    "module": "C4",
                    "scenario": null
                },
                {
                    "value": "-8,79E+00",
                    "module": "D",
                    "scenario": null
                },
                {
                    "value": "2,73E+02",
                    "module": "A1A3",
                    "scenario": null
                }
            ]
        },
        {
            "parameter": "PENRM",
            "values": [
                {
                    "value": "1,02E+01",
                    "module": "A1",
                    "scenario": null
                },
                {
                    "value": "0,00E+00",
                    "module": "A2",
                    "scenario": null
                },
                {
                    "value": "0,00E+00",
                    "module": "A3",
                    "scenario": null
                },
                {
                    "value": "0,00E+00",
                    "module": "A4",
                    "scenario": null
                },
                {
                    "value": "0,00E+00",
                    "module": "A5",
                    "scenario": null
                },
                {
                    "value": "0,00E+00",
                    "module": "B6",
                    "scenario": null
                },
                {
                    "value": "0,00E+00",
                    "module": "C1",
                    "scenario": null
                },
                {
                    "value": "0,00E+00",
                    "module": "C2",
                    "scenario": null
                },
                {
                    "value": "-1,12E+01",
                    "module": "C3",
                    "scenario": null
                },
                {
                    "value": "0,00E+00",
                    "module": "C4",
                    "scenario": null
                },
                {
                    "value": "0,00E+00",
                    "module": "D",
                    "scenario": null
                },
                {
                    "value": "1,02E+01",
                    "module": "A1A3",
                    "scenario": null
                }
            ]
        },
        {
            "parameter": "PENRT",
            "values": [
                {
                    "value": "2,76E+02",
                    "module": "A1",
                    "scenario": null
                },
                {
                    "value": "1,02E+00",
                    "module": "A2",
                    "scenario": null
                },
                {
                    "value": "5,95E+00",
                    "module": "A3",
                    "scenario": null
                },
                {
                    "value": "1,04E+01",
                    "module": "A4",
                    "scenario": null
                },
                {
                    "value": "7,68E-02",
                    "module": "A5",
                    "scenario": null
                },
                {
                    "value": "2,77E+02",
                    "module": "B6",
                    "scenario": null
                },
                {
                    "value": "0,00E+00",
                    "module": "C1",
                    "scenario": null
                },
                {
                    "value": "1,31E+00",
                    "module": "C2",
                    "scenario": null
                },
                {
                    "value": "-1,06E+01",
                    "module": "C3",
                    "scenario": null
                },
                {
                    "value": "2,94E-01",
                    "module": "C4",
                    "scenario": null
                },
                {
                    "value": "-8,79E+00",
                    "module": "D",
                    "scenario": null
                },
                {
                    "value": "2,83E+02",
                    "module": "A1A3",
                    "scenario": null
                }
            ]
        },
        {
            "parameter": "SM",
            "values": [
                {
                    "value": "1,26E+00",
                    "module": "A1",
                    "scenario": null
                },
                {
                    "value": "0,00E+00",
                    "module": "A2",
                    "scenario": null
                },
                {
                    "value": "0,00E+00",
                    "module": "A3",
                    "scenario": null
                },
                {
                    "value": "0,00E+00",
                    "module": "A4",
                    "scenario": null
                },
                {
                    "value": "0,00E+00",
                    "module": "A5",
                    "scenario": null
                },
                {
                    "value": "0,00E+00",
                    "module": "B6",
                    "scenario": null
                },
                {
                    "value": "0,00E+00",
                    "module": "C1",
                    "scenario": null
                },
                {
                    "value": "0,00E+00",
                    "module": "C2",
                    "scenario": null
                },
                {
                    "value": "0,00E+00",
                    "module": "C3",
                    "scenario": null
                },
                {
                    "value": "1,72E-03",
                    "module": "C4",
                    "scenario": null
                },
                {
                    "value": "1,62E-02",
                    "module": "D",
                    "scenario": null
                },
                {
                    "value": "1,26E+00",
                    "module": "A1A3",
                    "scenario": null
                }
            ]
        },
        {
            "parameter": "RSF",
            "values": [
                {
                    "value": "1,85E-01",
                    "module": "A1",
                    "scenario": null
                },
                {
                    "value": "2,25E-04",
                    "module": "A2",
                    "scenario": null
                },
                {
                    "value": "5,26E-04",
                    "module": "A3",
                    "scenario": null
                },
                {
                    "value": "3,89E-03",
                    "module": "A4",
                    "scenario": null
                },
                {
                    "value": "4,19E-05",
                    "module": "A5",
                    "scenario": null
                },
                {
                    "value": "2,81E+00",
                    "module": "B6",
                    "scenario": null
                },
                {
                    "value": "0,00E+00",
                    "module": "C1",
                    "scenario": null
                },
                {
                    "value": "2,90E-04",
                    "module": "C2",
                    "scenario": null
                },
                {
                    "value": "1,34E-03",
                    "module": "C3",
                    "scenario": null
                },
                {
                    "value": "3,72E-04",
                    "module": "C4",
                    "scenario": null
                },
                {
                    "value": "-4,15E-03",
                    "module": "D",
                    "scenario": null
                },
                {
                    "value": "1,86E-01",
                    "module": "A1A3",
                    "scenario": null
                }
            ]
        },
        {
            "parameter": "NRSF",
            "values": [
                {
                    "value": "1,15E-02",
                    "module": "A1",
                    "scenario": null
                },
                {
                    "value": "1,91E-03",
                    "module": "A2",
                    "scenario": null
                },
                {
                    "value": "4,95E-03",
                    "module": "A3",
                    "scenario": null
                },
                {
                    "value": "2,08E-02",
                    "module": "A4",
                    "scenario": null
                },
                {
                    "value": "1,73E-04",
                    "module": "A5",
                    "scenario": null
                },
                {
                    "value": "7,00E+00",
                    "module": "B6",
                    "scenario": null
                },
                {
                    "value": "0,00E+00",
                    "module": "C1",
                    "scenario": null
                },
                {
                    "value": "2,47E-03",
                    "module": "C2",
                    "scenario": null
                },
                {
                    "value": "-4,84E-05",
                    "module": "C3",
                    "scenario": null
                },
                {
                    "value": "1,50E-02",
                    "module": "C4",
                    "scenario": null
                },
                {
                    "value": "-2,83E-01",
                    "module": "D",
                    "scenario": null
                },
                {
                    "value": "1,84E-02",
                    "module": "A1A3",
                    "scenario": null
                }
            ]
        },
        {
            "parameter": "FW",
            "values": [
                {
                    "value": "2,12E-01",
                    "module": "A1",
                    "scenario": null
                },
                {
                    "value": "1,14E-04",
                    "module": "A2",
                    "scenario": null
                },
                {
                    "value": "1,62E-02",
                    "module": "A3",
                    "scenario": null
                },
                {
                    "value": "8,92E-04",
                    "module": "A4",
                    "scenario": null
                },
                {
                    "value": "3,62E-05",
                    "module": "A5",
                    "scenario": null
                },
                {
                    "value": "2,67E+01",
                    "module": "B6",
                    "scenario": null
                },
                {
                    "value": "0,00E+00",
                    "module": "C1",
                    "scenario": null
                },
                {
                    "value": "1,47E-04",
                    "module": "C2",
                    "scenario": null
                },
                {
                    "value": "8,77E-04",
                    "module": "C3",
                    "scenario": null
                },
                {
                    "value": "2,38E-04",
                    "module": "C4",
                    "scenario": null
                },
                {
                    "value": "-9,86E-03",
                    "module": "D",
                    "scenario": null
                },
                {
                    "value": "2,28E-01",
                    "module": "A1A3",
                    "scenario": null
                }
            ]
        }
    ],
    "end_of_life_waste": [
        {
            "parameter": "HWD",
            "values": [
                {
                    "value": "1,03E-01",
                    "module": "A1",
                    "scenario": null
                },
                {
                    "value": "9,19E-05",
                    "module": "A2",
                    "scenario": null
                },
                {
                    "value": "8,22E-04",
                    "module": "A3",
                    "scenario": null
                },
                {
                    "value": "5,06E-04",
                    "module": "A4",
                    "scenario": null
                },
                {
                    "value": "0,00E+00",
                    "module": "A5",
                    "scenario": null
                },
                {
                    "value": "1,77E-01",
                    "module": "B6",
                    "scenario": null
                },
                {
                    "value": "0,00E+00",
                    "module": "C1",
                    "scenario": null
                },
                {
                    "value": "1,19E-04",
                    "module": "C2",
                    "scenario": null
                },
                {
                    "value": "2,31E-05",
                    "module": "C3",
                    "scenario": null
                },
                {
                    "value": "8,74E-02",
                    "module": "C4",
                    "scenario": null
                },
                {
                    "value": "-2,75E-03",
                    "module": "D",
                    "scenario": null
                },
                {
                    "value": "1,04E-01",
                    "module": "A1A3",
                    "scenario": null
                }
            ]
        },
        {
            "parameter": "NHWD",
            "values": [
                {
                    "value": "2,77E+00",
                    "module": "A1",
                    "scenario": null
                },
                {
                    "value": "4,88E-02",
                    "module": "A2",
                    "scenario": null
                },
                {
                    "value": "5,56E-02",
                    "module": "A3",
                    "scenario": null
                },
                {
                    "value": "3,20E-01",
                    "module": "A4",
                    "scenario": null
                },
                {
                    "value": "3,39E-01",
                    "module": "A5",
                    "scenario": null
                },
                {
                    "value": "2,13E+01",
                    "module": "B6",
                    "scenario": null
                },
                {
                    "value": "0,00E+00",
                    "module": "C1",
                    "scenario": null
                },
                {
                    "value": "6,30E-02",
                    "module": "C2",
                    "scenario": null
                },
                {
                    "value": "3,13E-02",
                    "module": "C3",
                    "scenario": null
                },
                {
                    "value": "3,78E-01",
                    "module": "C4",
                    "scenario": null
                },
                {
                    "value": "-9,00E-02",
                    "module": "D",
                    "scenario": null
                },
                {
                    "value": "2,87E+00",
                    "module": "A1A3",
                    "scenario": null
                }
            ]
        },
        {
            "parameter": "RWD",
            "values": [
                {
                    "value": "6,87E-04",
                    "module": "A1",
                    "scenario": null
                },
                {
                    "value": "6,68E-06",
                    "module": "A2",
                    "scenario": null
                },
                {
                    "value": "4,55E-06",
                    "module": "A3",
                    "scenario": null
                },
                {
                    "value": "7,12E-05",
                    "module": "A4",
                    "scenario": null
                },
                {
                    "value": "0,00E+00",
                    "module": "A5",
                    "scenario": null
                },
                {
                    "value": "2,47E-03",
                    "module": "B6",
                    "scenario": null
                },
                {
                    "value": "0,00E+00",
                    "module": "C1",
                    "scenario": null
                },
                {
                    "value": "8,61E-06",
                    "module": "C2",
                    "scenario": null
                },
                {
                    "value": "1,17E-06",
                    "module": "C3",
                    "scenario": null
                },
                {
                    "value": "7,31E-07",
                    "module": "C4",
                    "scenario": null
                },
                {
                    "value": "-3,17E-05",
                    "module": "D",
                    "scenario": null
                },
                {
                    "value": "6,99E-04",
                    "module": "A1A3",
                    "scenario": null
                }
            ]
        }
    ],
    "end_of_life_flow": [
        {
            "parameter": "CRU",
            "values": [
                {
                    "value": "0,00E+00",
                    "module": "A1",
                    "scenario": null
                },
                {
                    "value": "0,00E+00",
                    "module": "A2",
                    "scenario": null
                },
                {
                    "value": "0,00E+00",
                    "module": "A3",
                    "scenario": null
                },
                {
                    "value": "0,00E+00",
                    "module": "A4",
                    "scenario": null
                },
                {
                    "value": "0,00E+00",
                    "module": "A5",
                    "scenario": null
                },
                {
                    "value": "0,00E+00",
                    "module": "B6",
                    "scenario": null
                },
                {
                    "value": "0,00E+00",
                    "module": "C1",
                    "scenario": null
                },
                {
                    "value": "0,00E+00",
                    "module": "C2",
                    "scenario": null
                },
                {
                    "value": "0,00E+00",
                    "module": "C3",
                    "scenario": null
                },
                {
                    "value": "0,00E+00",
                    "module": "C4",
                    "scenario": null
                },
                {
                    "value": "0,00E+00",
                    "module": "D",
                    "scenario": null
                },
                {
                    "value": "0,00E+00",
                    "module": "A1A3",
                    "scenario": null
                }
            ]
        },
        {
            "parameter": "MFR",
            "values": [
                {
                    "value": "0,00E+00",
                    "module": "A1",
                    "scenario": null
                },
                {
                    "value": "0,00E+00",
                    "module": "A2",
                    "scenario": null
                },
                {
                    "value": "1,77E-02",
                    "module": "A3",
                    "scenario": null
                },
                {
                    "value": "0,00E+00",
                    "module": "A4",
                    "scenario": null
                },
                {
                    "value": "3,16E-01",
                    "module": "A5",
                    "scenario": null
                },
                {
                    "value": "0,00E+00",
                    "module": "B6",
                    "scenario": null
                },
                {
                    "value": "0,00E+00",
                    "module": "C1",
                    "scenario": null
                },
                {
                    "value": "0,00E+00",
                    "module": "C2",
                    "scenario": null
                },
                {
                    "value": "6,95E-01",
                    "module": "C3",
                    "scenario": null
                },
                {
                    "value": "1,53E-05",
                    "module": "C4",
                    "scenario": null
                },
                {
                    "value": "-6,34E-04",
                    "module": "D",
                    "scenario": null
                },
                {
                    "value": "1,77E-02",
                    "module": "A1A3",
                    "scenario": null
                }
            ]
        },
        {
            "parameter": "MER",
            "values": [
                {
                    "value": "0,00E+00",
                    "module": "A1",
                    "scenario": null
                },
                {
                    "value": "0,00E+00",
                    "module": "A2",
                    "scenario": null
                },
                {
                    "value": "3,82E-03",
                    "module": "A3",
                    "scenario": null
                },
                {
                    "value": "0,00E+00",
                    "module": "A4",
                    "scenario": null
                },
                {
                    "value": "7,90E-04",
                    "module": "A5",
                    "scenario": null
                },
                {
                    "value": "0,00E+00",
                    "module": "B6",
                    "scenario": null
                },
                {
                    "value": "0,00E+00",
                    "module": "C1",
                    "scenario": null
                },
                {
                    "value": "0,00E+00",
                    "module": "C2",
                    "scenario": null
                },
                {
                    "value": "1,71E-01",
                    "module": "C3",
                    "scenario": null
                },
                {
                    "value": "3,74E-07",
                    "module": "C4",
                    "scenario": null
                },
                {
                    "value": "-8,34E-05",
                    "module": "D",
                    "scenario": null
                },
                {
                    "value": "3,82E-03",
                    "module": "A1A3",
                    "scenario": null
                }
            ]
        },
        {
            "parameter": "EEE",
            "values": [
                {
                    "value": "0,00E+00",
                    "module": "A1",
                    "scenario": null
                },
                {
                    "value": "0,00E+00",
                    "module": "A2",
                    "scenario": null
                },
                {
                    "value": "5,76E-03",
                    "module": "A3",
                    "scenario": null
                },
                {
                    "value": "0,00E+00",
                    "module": "A4",
                    "scenario": null
                },
                {
                    "value": "1,94E-02",
                    "module": "A5",
                    "scenario": null
                },
                {
                    "value": "0,00E+00",
                    "module": "B6",
                    "scenario": null
                },
                {
                    "value": "0,00E+00",
                    "module": "C1",
                    "scenario": null
                },
                {
                    "value": "0,00E+00",
                    "module": "C2",
                    "scenario": null
                },
                {
                    "value": "2,62E-01",
                    "module": "C3",
                    "scenario": null
                },
                {
                    "value": "2,43E-05",
                    "module": "C4",
                    "scenario": null
                },
                {
                    "value": "-2,04E-04",
                    "module": "D",
                    "scenario": null
                },
                {
                    "value": "5,76E-03",
                    "module": "A1A3",
                    "scenario": null
                }
            ]
        },
        {
            "parameter": "EET",
            "values": [
                {
                    "value": "0,00E+00",
                    "module": "A1",
                    "scenario": null
                },
                {
                    "value": "0,00E+00",
                    "module": "A2",
                    "scenario": null
                },
                {
                    "value": "8,71E-02",
                    "module": "A3",
                    "scenario": null
                },
                {
                    "value": "0,00E+00",
                    "module": "A4",
                    "scenario": null
                },
                {
                    "value": "2,94E-01",
                    "module": "A5",
                    "scenario": null
                },
                {
                    "value": "0,00E+00",
                    "module": "B6",
                    "scenario": null
                },
                {
                    "value": "0,00E+00",
                    "module": "C1",
                    "scenario": null
                },
                {
                    "value": "0,00E+00",
                    "module": "C2",
                    "scenario": null
                },
                {
                    "value": "3,97E+00",
                    "module": "C3",
                    "scenario": null
                },
                {
                    "value": "3,67E-04",
                    "module": "C4",
                    "scenario": null
                },
                {
                    "value": "-3,09E-03",
                    "module": "D",
                    "scenario": null
                },
                {
                    "value": "8,71E-02",
                    "module": "A1A3",
                    "scenario": null
                }
            ]
        }
    ]
}