{
    "product_name": "Topvex FC (HWH)",
    "epd_id": "NEPD-7956-7618",
    "compliance": [
        "EN 15804+A2",
        "ISO 14025",
        "ISO 21930"
    ],
    "producer_name": "Systemair Sverige AB",
    "environmental_impact": [
        {
            "parameter": "GWP-total",
            "values": [
                {
                    "value": "9,25E+02",
                    "module": "A1-A3",
                    "scenario": null
                },
                {
                    "value": "5,73E+00",
                    "module": "A4",
                    "scenario": null
                },
                {
                    "value": "2,26E-01",
                    "module": "C1",
                    "scenario": null
                },
                {
                    "value": "9,54E-01",
                    "module": "C2",
                    "scenario": null
                },
                {
                    "value": "9,69E+00",
                    "module": "C3",
                    "scenario": null
                },
                {
                    "value": "5,97E-01",
                    "module": "C4",
                    "scenario": null
                },
                {
                    "value": "-1,06E+02",
                    "module": "D",
                    "scenario": null
                }
            ]
        },
        {
            "parameter": "GWP-fossil",
            "values": [
                {
                    "value": "9,15E+02",
                    "module": "A1-A3",
                    "scenario": null
                },
                {
                    "value": "5,72E+00",
                    "module": "A4",
                    "scenario": null
                },
                {
                    "value": "2,25E-01",
                    "module": "C1",
                    "scenario": null
                },
                {
                    "value": "9,54E-01",
                    "module": "C2",
                    "scenario": null
                },
                {
                    "value": "9,68E+00",
                    "module": "C3",
                    "scenario": null
                },
                {
                    "value": "5,96E-01",
                    "module": "C4",
                    "scenario": null
                },
                {
                    "value": "-1,05E+02",
                    "module": "D",
                    "scenario": null
                }
            ]
        },
        {
            "parameter": "GWP-biogenic",
            "values": [
                {
                    "value": "4,67E+00",
                    "module": "A1-A3",
                    "scenario": null
                },
                {
                    "value": "2,45E-03",
                    "module": "A4",
                    "scenario": null
                },
                {
                    "value": "4,23E-05",
                    "module": "C1",
                    "scenario": null
                },
                {
                    "value": "4,09E-04",
                    "module": "C2",
                    "scenario": null
                },
                {
                    "value": "4,13E-03",
                    "module": "C3",
                    "scenario": null
                },
                {
                    "value": "4,22E-04",
                    "module": "C4",
                    "scenario": null
                },
                {
                    "value": "-1,40E-01",
                    "module": "D",
                    "scenario": null
                }
            ]
        },
        {
            "parameter": "GWP-luluc",
            "values": [
                {
                    "value": "4,95E+00",
                    "module": "A1-A3",
                    "scenario": null
                },
                {
                    "value": "1,74E-03",
                    "module": "A4",
                    "scenario": null
                },
                {
                    "value": "1,78E-05",
                    "module": "C1",
                    "scenario": null
                },
                {
                    "value": "2,91E-04",
                    "module": "C2",
                    "scenario": null
                },
                {
                    "value": "4,41E-04",
                    "module": "C3",
                    "scenario": null
                },
                {
                    "value": "1,06E-04",
                    "module": "C4",
                    "scenario": null
                },
                {
                    "value": "-3,65E-01",
                    "module": "D",
                    "scenario": null
                }
            ]
        },
        {
            "parameter": "ODP",
            "values": [
                {
                    "value": "8,08E-05",
                    "module": "A1-A3",
                    "scenario": null
                },
                {
                    "value": "1,38E-06",
                    "module": "A4",
                    "scenario": null
                },
                {
                    "value": "4,87E-08",
                    "module": "C1",
                    "scenario": null
                },
                {
                    "value": "2,30E-07",
                    "module": "C2",
                    "scenario": null
                },
                {
                    "value": "1,77E-07",
                    "module": "C3",
                    "scenario": null
                },
                {
                    "value": "7,80E-08",
                    "module": "C4",
                    "scenario": null
                },
                {
                    "value": "-2,29E-02",
                    "module": "D",
                    "scenario": null
                }
            ]
        },
        {
            "parameter": "AP",
            "values": [
                {
                    "value": "8,38E+00",
                    "module": "A1-A3",
                    "scenario": null
                },
                {
                    "value": "1,84E-02",
                    "module": "A4",
                    "scenario": null
                },
                {
                    "value": "2,36E-03",
                    "module": "C1",
                    "scenario": null
                },
                {
                    "value": "3,07E-03",
                    "module": "C2",
                    "scenario": null
                },
                {
                    "value": "4,52E-03",
                    "module": "C3",
                    "scenario": null
                },
                {
                    "value": "1,94E-03",
                    "module": "C4",
                    "scenario": null
                },
                {
                    "value": "-1,17E+00",
                    "module": "D",
                    "scenario": null
                }
            ]
        },
        {
            "parameter": "POCP",
            "values": [
                {
                    "value": "3,81E+00",
                    "module": "A1-A3",
                    "scenario": null
                },
                {
                    "value": "1,77E-02",
                    "module": "A4",
                    "scenario": null
                },
                {
                    "value": "3,14E-03",
                    "module": "C1",
                    "scenario": null
                },
                {
                    "value": "2,95E-03",
                    "module": "C2",
                    "scenario": null
                },
                {
                    "value": "4,18E-03",
                    "module": "C3",
                    "scenario": null
                },
                {
                    "value": "2,11E-03",
                    "module": "C4",
                    "scenario": null
                },
                {
                    "value": "-5,88E-01",
                    "module": "D",
                    "scenario": null
                }
            ]
        },
        {
            "parameter": "ADPE",
            "values": [
                {
                    "value": "4,99E-01",
                    "module": "A1-A3",
                    "scenario": null
                },
                {
                    "value": "1,02E-04",
                    "module": "A4",
                    "scenario": null
                },
                {
                    "value": "3,46E-07",
                    "module": "C1",
                    "scenario": null
                },
                {
                    "value": "1,70E-05",
                    "module": "C2",
                    "scenario": null
                },
                {
                    "value": "8,13E-06",
                    "module": "C3",
                    "scenario": null
                },
                {
                    "value": "3,00E-06",
                    "module": "C4",
                    "scenario": null
                },
                {
                    "value": "-4,98E-03",
                    "module": "D",
                    "scenario": null
                }
            ]
        },
        {
            "parameter": "ADPF",
            "values": [
                {
                    "value": "1,24E+04",
                    "module": "A1-A3",
                    "scenario": null
                },
                {
                    "value": "9,30E+01",
                    "module": "A4",
                    "scenario": null
                },
                {
                    "value": "3,10E+00",
                    "module": "C1",
                    "scenario": null
                },
                {
                    "value": "1,55E+01",
                    "module": "C2",
                    "scenario": null
                },
                {
                    "value": "7,66E+00",
                    "module": "C3",
                    "scenario": null
                },
                {
                    "value": "5,68E+00",
                    "module": "C4",
                    "scenario": null
                },
                {
                    "value": "-9,59E+02",
                    "module": "D",
                    "scenario": null
                }
            ]
        },
        {
            "parameter": "WDP",
            "values": [
                {
                    "value": "1,28E+05",
                    "module": "A1-A3",
                    "scenario": null
                },
                {
                    "value": "7,13E+01",
                    "module": "A4",
                    "scenario": null
                },
                {
                    "value": "6,59E-01",
                    "module": "C1",
                    "scenario": null
                },
                {
                    "value": "1,19E+01",
                    "module": "C2",
                    "scenario": null
                },
                {
                    "value": "6,17E+01",
                    "module": "C3",
                    "scenario": null
                },
                {
                    "value": "2,52E+01",
                    "module": "C4",
                    "scenario": null
                },
                {
                    "value": "-4,87E+03",
                    "module": "D",
                    "scenario": null
                }
            ]
        },
        {
            "parameter": "EP-freshwater",
            "values": [
                {
                    "value": "5,73E-02",
                    "module": "A1-A3",
                    "scenario": null
                },
                {
                    "value": "4,55E-05",
                    "module": "A4",
                    "scenario": null
                },
                {
                    "value": "8,21E-07",
                    "module": "C1",
                    "scenario": null
                },
                {
                    "value": "7,59E-06",
                    "module": "C2",
                    "scenario": null
                },
                {
                    "value": "3,01E-05",
                    "module": "C3",
                    "scenario": null
                },
                {
                    "value": "4,30E-06",
                    "module": "C4",
                    "scenario": null
                },
                {
                    "value": "-1,01E-02",
                    "module": "D",
                    "scenario": null
                }
            ]
        },
        {
            "parameter": "EP-marine",
            "values": [
                {
                    "value": "9,53E-01",
                    "module": "A1-A3",
                    "scenario": null
                },
                {
                    "value": "4,03E-03",
                    "module": "A4",
                    "scenario": null
                },
                {
                    "value": "1,04E-03",
                    "module": "C1",
                    "scenario": null
                },
                {
                    "value": "6,72E-04",
                    "module": "C2",
                    "scenario": null
                },
                {
                    "value": "1,59E-03",
                    "module": "C3",
                    "scenario": null
                },
                {
                    "value": "9,00E-04",
                    "module": "C4",
                    "scenario": null
                },
                {
                    "value": "-1,28E-01",
                    "module": "D",
                    "scenario": null
                }
            ]
        },
        {
            "parameter": "EP-terrestrial",
            "values": [
                {
                    "value": "2,32E+01",
                    "module": "A1-A3",
                    "scenario": null
                },
                {
                    "value": "4,50E-02",
                    "module": "A4",
                    "scenario": null
                },
                {
                    "value": "1,14E-02",
                    "module": "C1",
                    "scenario": null
                },
                {
                    "value": "7,50E-03",
                    "module": "C2",
                    "scenario": null
                },
                {
                    "value": "1,64E-02",
                    "module": "C3",
                    "scenario": null
                },
                {
                    "value": "7,21E-03",
                    "module": "C4",
                    "scenario": null
                },
                {
                    "value": "-1,46E+00",
                    "module": "D",
                    "scenario": null
                }
            ]
        },
        {
            "parameter": "GWP-IOBC",
            "values": [
                {
                    "value": "9,21E+02",
                    "module": "A1-A3",
                    "scenario": null
                },
                {
                    "value": "5,73E+00",
                    "module": "A4",
                    "scenario": null
                },
                {
                    "value": "2,26E-01",
                    "module": "C1",
                    "scenario": null
                },
                {
                    "value": "9,54E-01",
                    "module": "C2",
                    "scenario": null
                },
                {
                    "value": "9,69E+00",
                    "module": "C3",
                    "scenario": null
                },
                {
                    "value": "5,98E-01",
                    "module": "C4",
                    "scenario": null
                },
                {
                    "value": "-1,45E+02",
                    "module": "D",
                    "scenario": null
                }
            ]
        }
    ],
    "additional_environmental_impact": [
        {
            "parameter": "PM",
            "values": [
                {
                    "value": "2,37E-03",
                    "module": "A1-A3",
                    "scenario": null
                },
                {
                    "value": "5,26E-07",
                    "module": "A4",
                    "scenario": null
                },
                {
                    "value": "6,24E-08",
                    "module": "C1",
                    "scenario": null
                },
                {
                    "value": "8,76E-08",
                    "module": "C2",
                    "scenario": null
                },
                {
                    "value": "3,67E-08",
                    "module": "C3",
                    "scenario": null
                },
                {
                    "value": "3,41E-08",
                    "module": "C4",
                    "scenario": null
                },
                {
                    "value": "-9,59E-06",
                    "module": "D",
                    "scenario": null
                }
            ]
        },
        {
            "parameter": "ETP-fw",
            "values": [
                {
                    "value": "4,15E+04",
                    "module": "A1-A3",
                    "scenario": null
                },
                {
                    "value": "6,80E+01",
                    "module": "A4",
                    "scenario": null
                },
                {
                    "value": "1,70E+00",
                    "module": "C1",
                    "scenario": null
                },
                {
                    "value": "1,13E+01",
                    "module": "C2",
                    "scenario": null
                },
                {
                    "value": "1,24E+02",
                    "module": "C3",
                    "scenario": null
                },
                {
                    "value": "5,81E+02",
                    "module": "C4",
                    "scenario": null
                },
                {
                    "value": "-1,08E+04",
                    "module": "D",
                    "scenario": null
                }
            ]
        },
        {
            "parameter": "HTP-c",
            "values": [
                {
                    "value": "4,91E-06",
                    "module": "A1-A3",
                    "scenario": null
                },
                {
                    "value": "0,00E+00",
                    "module": "A4",
                    "scenario": null
                },
                {
                    "value": "0,00E+00",
                    "module": "C1",
                    "scenario": null
                },
                {
                    "value": "0,00E+00",
                    "module": "C2",
                    "scenario": null
                },
                {
                    "value": "1,46E-09",
                    "module": "C3",
                    "scenario": null
                },
                {
                    "value": "6,47E-09",
                    "module": "C4",
                    "scenario": null
                },
                {
                    "value": "-5,31E-07",
                    "module": "D",
                    "scenario": null
                }
            ]
        },
        {
            "parameter": "HTP-nc",
            "values": [
                {
                    "value": "6,31E-05",
                    "module": "A1-A3",
                    "scenario": null
                },
                {
                    "value": "6,57E-08",
                    "module": "A4",
                    "scenario": null
                },
                {
                    "value": "1,54E-09",
                    "module": "C1",
                    "scenario": null
                },
                {
                    "value": "1,10E-08",
                    "module": "C2",
                    "scenario": null
                },
                {
                    "value": "5,33E-08",
                    "module": "C3",
                    "scenario": null
                },
                {
                    "value": "4,37E-07",
                    "module": "C4",
                    "scenario": null
                },
                {
                    "value": "1,30E-06",
                    "module": "D",
                    "scenario": null
                }
            ]
        },
        {
            "parameter": "SQP",
            "values": [
                {
                    "value": "1,05E+04",
                    "module": "A1-A3",
                    "scenario": null
                },
                {
                    "value": "1,07E+02",
                    "module": "A4",
                    "scenario": null
                },
                {
                    "value": "3,94E-01",
                    "module": "C1",
                    "scenario": null
                },
                {
                    "value": "1,78E+01",
                    "module": "C2",
                    "scenario": null
                },
                {
                    "value": "2,78E+00",
                    "module": "C3",
                    "scenario": null
                },
                {
                    "value": "1,50E+01",
                    "module": "C4",
                    "scenario": null
                },
                {
                    "value": "-1,59E+02",
                    "module": "D",
                    "scenario": null
                }
            ]
        },
        {
            "parameter": "IRP",
            "values": [
                {
                    "value": "5,36E+01",
                    "module": "A1-A3",
                    "scenario": null
                },
                {
                    "value": "4,06E-01",
                    "module": "A4",
                    "scenario": null
                },
                {
                    "value": "1,33E-02",
                    "module": "C1",
                    "scenario": null
                },
                {
                    "value": "6,77E-02",
                    "module": "C2",
                    "scenario": null
                },
                {
                    "value": "3,34E-02",
                    "module": "C3",
                    "scenario": null
                },
                {
                    "value": "2,54E-02",
                    "module": "C4",
                    "scenario": null
                },
                {
                    "value": "-6,75E-01",
                    "module": "D",
                    "scenario": null
                }
            ]
        }
    ],
    "resource_use": [
        {
            "parameter": "PERE",
            "values": [
                {
                    "value": "2,07E+03",
                    "module": "A1-A3",
                    "scenario": null
                },
                {
                    "value": "1,17E+00",
                    "module": "A4",
                    "scenario": null
                },
                {
                    "value": "1,68E-02",
                    "module": "C1",
                    "scenario": null
                },
                {
                    "value": "1,95E-01",
                    "module": "C2",
                    "scenario": null
                },
                {
                    "value": "1,08E+00",
                    "module": "C3",
                    "scenario": null
                },
                {
                    "value": "1,96E-01",
                    "module": "C4",
                    "scenario": null
                },
                {
                    "value": "-1,75E+02",
                    "module": "D",
                    "scenario": null
                }
            ]
        },
        {
            "parameter": "PERM",
            "values": [
                {
                    "value": "0,00E+00",
                    "module": "A1-A3",
                    "scenario": null
                },
                {
                    "value": "0,00E+00",
                    "module": "A4",
                    "scenario": null
                },
                {
                    "value": "0,00E+00",
                    "module": "C1",
                    "scenario": null
                },
                {
                    "value": "0,00E+00",
                    "module": "C2",
                    "scenario": null
                },
                {
                    "value": "0,00E+00",
                    "module": "C3",
                    "scenario": null
                },
                {
                    "value": "0,00E+00",
                    "module": "C4",
                    "scenario": null
                },
                {
                    "value": "0,00E+00",
                    "module": "D",
                    "scenario": null
                }
            ]
        },
        {
            "parameter": "PERT",
            "values": [
                {
                    "value": "2,07E+03",
                    "module": "A1-A3",
                    "scenario": null
                },
                {
                    "value": "1,17E+00",
                    "module": "A4",
                    "scenario": null
                },
                {
                    "value": "1,68E-02",
                    "module": "C1",
                    "scenario": null
                },
                {
                    "value": "1,95E-01",
                    "module": "C2",
                    "scenario": null
                },
                {
                    "value": "1,08E+00",
                    "module": "C3",
                    "scenario": null
                },
                {
                    "value": "1,96E-01",
                    "module": "C4",
                    "scenario": null
                },
                {
                    "value": "-1,75E+02",
                    "module": "D",
                    "scenario": null
                }
            ]
        },
        {
            "parameter": "PENRE",
            "values": [
                {
                    "value": "1,23E+04",
                    "module": "A1-A3",
                    "scenario": null
                },
                {
                    "value": "9,30E+01",
                    "module": "A4",
                    "scenario": null
                },
                {
                    "value": "3,10E+00",
                    "module": "C1",
                    "scenario": null
                },
                {
                    "value": "1,55E+01",
                    "module": "C2",
                    "scenario": null
                },
                {
                    "value": "7,66E+00",
                    "module": "C3",
                    "scenario": null
                },
                {
                    "value": "5,68E+00",
                    "module": "C4",
                    "scenario": null
                },
                {
                    "value": "-9,59E+02",
                    "module": "D",
                    "scenario": null
                }
            ]
        },
        {
            "parameter": "PENRM",
            "values": [
                {
                    "value": "1,54E+02",
                    "module": "A1-A3",
                    "scenario": null
                },
                {
                    "value": "0,00E+00",
                    "module": "A4",
                    "scenario": null
                },
                {
                    "value": "0,00E+00",
                    "module": "C1",
                    "scenario": null
                },
                {
                    "value": "0,00E+00",
                    "module": "C2",
                    "scenario": null
                },
                {
                    "value": "-1,37E+02",
                    "module": "C3",
                    "scenario": null
                },
                {
                    "value": "0,00E+00",
                    "module": "C4",
                    "scenario": null
                },
                {
                    "value": "0,00E+00",
                    "module": "D",
                    "scenario": null
                }
            ]
        },
        {
            "parameter": "PENRT",
            "values": [
                {
                    "value": "1,24E+04",
                    "module": "A1-A3",
                    "scenario": null
                },
                {
                    "value": "9,30E+01",
                    "module": "A4",
                    "scenario": null
                },
                {
                    "value": "3,10E+00",
                    "module": "C1",
                    "scenario": null
                },
                {
                    "value": "1,55E+01",
                    "module": "C2",
                    "scenario": null
                },
                {
                    "value": "-1,29E+02",
                    "module": "C3",
                    "scenario": null
                },
                {
                    "value": "5,68E+00",
                    "module": "C4",
                    "scenario": null
                },
                {
                    "value": "-9,59E+02",
                    "module": "D",
                    "scenario": null
                }
            ]
        },
        {
            "parameter": "SM",
            "values": [
                {
                    "value": "8,05E+01",
                    "module": "A1-A3",
                    "scenario": null
                },
                {
                    "value": "0,00E+00",
                    "module": "A4",
                    "scenario": null
                },
                {
                    "value": "1,52E-03",
                    "module": "C1",
                    "scenario": null
                },
                {
                    "value": "0,00E+00",
                    "module": "C2",
                    "scenario": null
                },
                {
                    "value": "8,60E-05",
                    "module": "C3",
                    "scenario": null
                },
                {
                    "value": "4,17E-05",
                    "module": "C4",
                    "scenario": null
                },
                {
                    "value": "1,10E+00",
                    "module": "D",
                    "scenario": null
                }
            ]
        },
        {
            "parameter": "RSF",
            "values": [
                {
                    "value": "1,80E+01",
                    "module": "A1-A3",
                    "scenario": null
                },
                {
                    "value": "4,09E-02",
                    "module": "A4",
                    "scenario": null
                },
                {
                    "value": "4,13E-04",
                    "module": "C1",
                    "scenario": null
                },
                {
                    "value": "6,82E-03",
                    "module": "C2",
                    "scenario": null
                },
                {
                    "value": "2,29E-02",
                    "module": "C3",
                    "scenario": null
                },
                {
                    "value": "4,29E-03",
                    "module": "C4",
                    "scenario": null
                },
                {
                    "value": "3,13E+00",
                    "module": "D",
                    "scenario": null
                }
            ]
        },
        {
            "parameter": "NRSF",
            "values": [
                {
                    "value": "5,11E+01",
                    "module": "A1-A3",
                    "scenario": null
                },
                {
                    "value": "1,37E-01",
                    "module": "A4",
                    "scenario": null
                },
                {
                    "value": "6,08E-03",
                    "module": "C1",
                    "scenario": null
                },
                {
                    "value": "2,28E-02",
                    "module": "C2",
                    "scenario": null
                },
                {
                    "value": "-9,61E-04",
                    "module": "C3",
                    "scenario": null
                },
                {
                    "value": "1,54E-02",
                    "module": "C4",
                    "scenario": null
                },
                {
                    "value": "8,77E+01",
                    "module": "D",
                    "scenario": null
                }
            ]
        },
        {
            "parameter": "FW",
            "values": [
                {
                    "value": "1,31E+01",
                    "module": "A1-A3",
                    "scenario": null
                },
                {
                    "value": "1,06E-02",
                    "module": "A4",
                    "scenario": null
                },
                {
                    "value": "1,60E-04",
                    "module": "C1",
                    "scenario": null
                },
                {
                    "value": "1,76E-03",
                    "module": "C2",
                    "scenario": null
                },
                {
                    "value": "6,52E-02",
                    "module": "C3",
                    "scenario": null
                },
                {
                    "value": "8,88E-03",
                    "module": "C4",
                    "scenario": null
                },
                {
                    "value": "-7,16E-01",
                    "module": "D",
                    "scenario": null
                }
            ]
        }
    ],
    "end_of_life_waste": [
        {
            "parameter": "HWD",
            "values": [
                {
                    "value": "8,58E+00",
                    "module": "A1-A3",
                    "scenario": null
                },
                {
                    "value": "5,09E-03",
                    "module": "A4",
                    "scenario": null
                },
                {
                    "value": "9,13E-05",
                    "module": "C1",
                    "scenario": null
                },
                {
                    "value": "8,48E-04",
                    "module": "C2",
                    "scenario": null
                },
                {
                    "value": "5,62E-03",
                    "module": "C3",
                    "scenario": null
                },
                {
                    "value": "1,14E-01",
                    "module": "C4",
                    "scenario": null
                },
                {
                    "value": "-4,14E-01",
                    "module": "D",
                    "scenario": null
                }
            ]
        },
        {
            "parameter": "NHWD",
            "values": [
                {
                    "value": "3,10E+02",
                    "module": "A1-A3",
                    "scenario": null
                },
                {
                    "value": "8,08E+00",
                    "module": "A4",
                    "scenario": null
                },
                {
                    "value": "3,67E-03",
                    "module": "C1",
                    "scenario": null
                },
                {
                    "value": "1,35E+00",
                    "module": "C2",
                    "scenario": null
                },
                {
                    "value": "1,23E+00",
                    "module": "C3",
                    "scenario": null
                },
                {
                    "value": "3,08E+01",
                    "module": "C4",
                    "scenario": null
                },
                {
                    "value": "-4,13E+01",
                    "module": "D",
                    "scenario": null
                }
            ]
        },
        {
            "parameter": "RWD",
            "values": [
                {
                    "value": "4,05E-02",
                    "module": "A1-A3",
                    "scenario": null
                },
                {
                    "value": "6,35E-04",
                    "module": "A4",
                    "scenario": null
                },
                {
                    "value": "2,15E-05",
                    "module": "C1",
                    "scenario": null
                },
                {
                    "value": "1,06E-04",
                    "module": "C2",
                    "scenario": null
                },
                {
                    "value": "4,24E-06",
                    "module": "C3",
                    "scenario": null
                },
                {
                    "value": "2,00E-05",
                    "module": "C4",
                    "scenario": null
                },
                {
                    "value": "-6,81E-04",
                    "module": "D",
                    "scenario": null
                }
            ]
        }
    ],
    "end_of_life_flow": [
        {
            "parameter": "CRU",
            "values": [
                {
                    "value": "0,00E+00",
                    "module": "A1-A3",
                    "scenario": null
                },
                {
                    "value": "0,00E+00",
                    "module": "A4",
                    "scenario": null
                },
                {
                    "value": "0,00E+00",
                    "module": "C1",
                    "scenario": null
                },
                {
                    "value": "0,00E+00",
                    "module": "C2",
                    "scenario": null
                },
                {
                    "value": "0,00E+00",
                    "module": "C3",
                    "scenario": null
                },
                {
                    "value": "0,00E+00",
                    "module": "C4",
                    "scenario": null
                },
                {
                    "value": "0,00E+00",
                    "module": "D",
                    "scenario": null
                }
            ]
        },
        {
            "parameter": "MFR",
            "values": [
                {
                    "value": "4,80E+01",
                    "module": "A1-A3",
                    "scenario": null
                },
                {
                    "value": "0,00E+00",
                    "module": "A4",
                    "scenario": null
                },
                {
                    "value": "1,50E-03",
                    "module": "C1",
                    "scenario": null
                },
                {
                    "value": "0,00E+00",
                    "module": "C2",
                    "scenario": null
                },
                {
                    "value": "1,36E+02",
                    "module": "C3",
                    "scenario": null
                },
                {
                    "value": "7,08E-04",
                    "module": "C4",
                    "scenario": null
                },
                {
                    "value": "-4,32E-02",
                    "module": "D",
                    "scenario": null
                }
            ]
        },
        {
            "parameter": "MER",
            "values": [
                {
                    "value": "6,19E+00",
                    "module": "A1-A3",
                    "scenario": null
                },
                {
                    "value": "0,00E+00",
                    "module": "A4",
                    "scenario": null
                },
                {
                    "value": "4,64E-06",
                    "module": "C1",
                    "scenario": null
                },
                {
                    "value": "0,00E+00",
                    "module": "C2",
                    "scenario": null
                },
                {
                    "value": "2,93E+00",
                    "module": "C3",
                    "scenario": null
                },
                {
                    "value": "9,78E-06",
                    "module": "C4",
                    "scenario": null
                },
                {
                    "value": "-5,68E-03",
                    "module": "D",
                    "scenario": null
                }
            ]
        },
        {
            "parameter": "EEE",
            "values": [
                {
                    "value": "3,45E+00",
                    "module": "A1-A3",
                    "scenario": null
                },
                {
                    "value": "0,00E+00",
                    "module": "A4",
                    "scenario": null
                },
                {
                    "value": "1,59E-05",
                    "module": "C1",
                    "scenario": null
                },
                {
                    "value": "0,00E+00",
                    "module": "C2",
                    "scenario": null
                },
                {
                    "value": "4,53E+00",
                    "module": "C3",
                    "scenario": null
                },
                {
                    "value": "3,39E-04",
                    "module": "C4",
                    "scenario": null
                },
                {
                    "value": "-1,39E-02",
                    "module": "D",
                    "scenario": null
                }
            ]
        },
        {
            "parameter": "EET",
            "values": [
                {
                    "value": "5,22E+01",
                    "module": "A1-A3",
                    "scenario": null
                },
                {
                    "value": "0,00E+00",
                    "module": "A4",
                    "scenario": null
                },
                {
                    "value": "2,41E-04",
                    "module": "C1",
                    "scenario": null
                },
                {
                    "value": "0,00E+00",
                    "module": "C2",
                    "scenario": null
                },
                {
                    "value": "6,86E+01",
                    "module": "C3",
                    "scenario": null
                },
                {
                    "value": "5,12E-03",
                    "module": "C4",
                    "scenario": null
                },
                {
                    "value": "-2,11E-01",
                    "module": "D",
                    "scenario": null
                }
            ]
        }
    ]
}