{
    "product_name": "TECSUN (PV) H1Z2Z2-K Pure 1x6mm\u00b2 RD",
    "epd_id": "NEPD-7110-6509-EN",
    "compliance": [
        "EN 15804+A2",
        "ISO 14025",
        "ISO 21930"
    ],
    "producer_name": "Prysmian Group Sverige AB",
    "environmental_impact": [
        {
            "parameter": "GWP-total",
            "values": [
                {
                    "value": "2,35E-01",
                    "module": "A1",
                    "scenario": null
                },
                {
                    "value": "1,34E-03",
                    "module": "A2",
                    "scenario": null
                },
                {
                    "value": "1,89E-02",
                    "module": "A3",
                    "scenario": null
                },
                {
                    "value": "1,19E-02",
                    "module": "A4",
                    "scenario": null
                },
                {
                    "value": "6,20E-03",
                    "module": "A5",
                    "scenario": null
                },
                {
                    "value": "0,00E+00",
                    "module": "B1",
                    "scenario": null
                },
                {
                    "value": "0,00E+00",
                    "module": "B2",
                    "scenario": null
                },
                {
                    "value": "0,00E+00",
                    "module": "B3",
                    "scenario": null
                },
                {
                    "value": "0,00E+00",
                    "module": "B4",
                    "scenario": null
                },
                {
                    "value": "0,00E+00",
                    "module": "B5",
                    "scenario": null
                },
                {
                    "value": "8,16E-03",
                    "module": "B6",
                    "scenario": null
                },
                {
                    "value": "0,00E+00",
                    "module": "B7",
                    "scenario": null
                },
                {
                    "value": "0,00E+00",
                    "module": "C1",
                    "scenario": null
                },
                {
                    "value": "3,86E-03",
                    "module": "C2",
                    "scenario": null
                },
                {
                    "value": "3,65E-02",
                    "module": "C3",
                    "scenario": null
                },
                {
                    "value": "2,03E-03",
                    "module": "C4",
                    "scenario": null
                },
                {
                    "value": "-1,13E-02",
                    "module": "D",
                    "scenario": null
                },
                {
                    "value": "2,56E-01",
                    "module": "A1A3",
                    "scenario": null
                }
            ]
        },
        {
            "parameter": "GWP-fossil",
            "values": [
                {
                    "value": "2,31E-01",
                    "module": "A1",
                    "scenario": null
                },
                {
                    "value": "1,34E-03",
                    "module": "A2",
                    "scenario": null
                },
                {
                    "value": "1,82E-02",
                    "module": "A3",
                    "scenario": null
                },
                {
                    "value": "1,19E-02",
                    "module": "A4",
                    "scenario": null
                },
                {
                    "value": "6,10E-03",
                    "module": "A5",
                    "scenario": null
                },
                {
                    "value": "0,00E+00",
                    "module": "B1",
                    "scenario": null
                },
                {
                    "value": "0,00E+00",
                    "module": "B2",
                    "scenario": null
                },
                {
                    "value": "0,00E+00",
                    "module": "B3",
                    "scenario": null
                },
                {
                    "value": "0,00E+00",
                    "module": "B4",
                    "scenario": null
                },
                {
                    "value": "0,00E+00",
                    "module": "B5",
                    "scenario": null
                },
                {
                    "value": "7,52E-03",
                    "module": "B6",
                    "scenario": null
                },
                {
                    "value": "0,00E+00",
                    "module": "B7",
                    "scenario": null
                },
                {
                    "value": "0,00E+00",
                    "module": "C1",
                    "scenario": null
                },
                {
                    "value": "3,86E-03",
                    "module": "C2",
                    "scenario": null
                },
                {
                    "value": "3,65E-02",
                    "module": "C3",
                    "scenario": null
                },
                {
                    "value": "2,03E-03",
                    "module": "C4",
                    "scenario": null
                },
                {
                    "value": "-1,12E-02",
                    "module": "D",
                    "scenario": null
                },
                {
                    "value": "2,51E-01",
                    "module": "A1A3",
                    "scenario": null
                }
            ]
        },
        {
            "parameter": "GWP-biogenic",
            "values": [
                {
                    "value": "4,12E-03",
                    "module": "A1",
                    "scenario": null
                },
                {
                    "value": "5,51E-07",
                    "module": "A2",
                    "scenario": null
                },
                {
                    "value": "6,50E-04",
                    "module": "A3",
                    "scenario": null
                },
                {
                    "value": "4,87E-06",
                    "module": "A4",
                    "scenario": null
                },
                {
                    "value": "9,55E-05",
                    "module": "A5",
                    "scenario": null
                },
                {
                    "value": "0,00E+00",
                    "module": "B1",
                    "scenario": null
                },
                {
                    "value": "0,00E+00",
                    "module": "B2",
                    "scenario": null
                },
                {
                    "value": "0,00E+00",
                    "module": "B3",
                    "scenario": null
                },
                {
                    "value": "0,00E+00",
                    "module": "B4",
                    "scenario": null
                },
                {
                    "value": "0,00E+00",
                    "module": "B5",
                    "scenario": null
                },
                {
                    "value": "1,53E-04",
                    "module": "B6",
                    "scenario": null
                },
                {
                    "value": "0,00E+00",
                    "module": "B7",
                    "scenario": null
                },
                {
                    "value": "0,00E+00",
                    "module": "C1",
                    "scenario": null
                },
                {
                    "value": "1,57E-06",
                    "module": "C2",
                    "scenario": null
                },
                {
                    "value": "7,93E-07",
                    "module": "C3",
                    "scenario": null
                },
                {
                    "value": "1,58E-07",
                    "module": "C4",
                    "scenario": null
                },
                {
                    "value": "-4,67E-05",
                    "module": "D",
                    "scenario": null
                },
                {
                    "value": "4,77E-03",
                    "module": "A1A3",
                    "scenario": null
                }
            ]
        },
        {
            "parameter": "GWP-luluc",
            "values": [
                {
                    "value": "2,21E-04",
                    "module": "A1",
                    "scenario": null
                },
                {
                    "value": "3,92E-07",
                    "module": "A2",
                    "scenario": null
                },
                {
                    "value": "2,88E-05",
                    "module": "A3",
                    "scenario": null
                },
                {
                    "value": "3,47E-06",
                    "module": "A4",
                    "scenario": null
                },
                {
                    "value": "5,10E-06",
                    "module": "A5",
                    "scenario": null
                },
                {
                    "value": "0,00E+00",
                    "module": "B1",
                    "scenario": null
                },
                {
                    "value": "0,00E+00",
                    "module": "B2",
                    "scenario": null
                },
                {
                    "value": "0,00E+00",
                    "module": "B3",
                    "scenario": null
                },
                {
                    "value": "0,00E+00",
                    "module": "B4",
                    "scenario": null
                },
                {
                    "value": "0,00E+00",
                    "module": "B5",
                    "scenario": null
                },
                {
                    "value": "4,88E-04",
                    "module": "B6",
                    "scenario": null
                },
                {
                    "value": "0,00E+00",
                    "module": "B7",
                    "scenario": null
                },
                {
                    "value": "0,00E+00",
                    "module": "C1",
                    "scenario": null
                },
                {
                    "value": "1,35E-06",
                    "module": "C2",
                    "scenario": null
                },
                {
                    "value": "1,48E-07",
                    "module": "C3",
                    "scenario": null
                },
                {
                    "value": "1,38E-07",
                    "module": "C4",
                    "scenario": null
                },
                {
                    "value": "-8,12E-05",
                    "module": "D",
                    "scenario": null
                },
                {
                    "value": "2,50E-04",
                    "module": "A1A3",
                    "scenario": null
                }
            ]
        },
        {
            "parameter": "ODP",
            "values": [
                {
                    "value": "1,47E-07",
                    "module": "A1",
                    "scenario": null
                },
                {
                    "value": "3,10E-10",
                    "module": "A2",
                    "scenario": null
                },
                {
                    "value": "1,54E-09",
                    "module": "A3",
                    "scenario": null
                },
                {
                    "value": "2,74E-09",
                    "module": "A4",
                    "scenario": null
                },
                {
                    "value": "3,05E-09",
                    "module": "A5",
                    "scenario": null
                },
                {
                    "value": "0,00E+00",
                    "module": "B1",
                    "scenario": null
                },
                {
                    "value": "0,00E+00",
                    "module": "B2",
                    "scenario": null
                },
                {
                    "value": "0,00E+00",
                    "module": "B3",
                    "scenario": null
                },
                {
                    "value": "0,00E+00",
                    "module": "B4",
                    "scenario": null
                },
                {
                    "value": "0,00E+00",
                    "module": "B5",
                    "scenario": null
                },
                {
                    "value": "3,69E-09",
                    "module": "B6",
                    "scenario": null
                },
                {
                    "value": "0,00E+00",
                    "module": "B7",
                    "scenario": null
                },
                {
                    "value": "0,00E+00",
                    "module": "C1",
                    "scenario": null
                },
                {
                    "value": "8,80E-10",
                    "module": "C2",
                    "scenario": null
                },
                {
                    "value": "7,90E-11",
                    "module": "C3",
                    "scenario": null
                },
                {
                    "value": "1,23E-10",
                    "module": "C4",
                    "scenario": null
                },
                {
                    "value": "-1,51E-04",
                    "module": "D",
                    "scenario": null
                },
                {
                    "value": "1,49E-07",
                    "module": "A1A3",
                    "scenario": null
                }
            ]
        },
        {
            "parameter": "AP",
            "values": [
                {
                    "value": "9,78E-03",
                    "module": "A1",
                    "scenario": null
                },
                {
                    "value": "5,64E-06",
                    "module": "A2",
                    "scenario": null
                },
                {
                    "value": "7,63E-05",
                    "module": "A3",
                    "scenario": null
                },
                {
                    "value": "4,99E-05",
                    "module": "A4",
                    "scenario": null
                },
                {
                    "value": "1,99E-04",
                    "module": "A5",
                    "scenario": null
                },
                {
                    "value": "0,00E+00",
                    "module": "B1",
                    "scenario": null
                },
                {
                    "value": "0,00E+00",
                    "module": "B2",
                    "scenario": null
                },
                {
                    "value": "0,00E+00",
                    "module": "B3",
                    "scenario": null
                },
                {
                    "value": "0,00E+00",
                    "module": "B4",
                    "scenario": null
                },
                {
                    "value": "0,00E+00",
                    "module": "B5",
                    "scenario": null
                },
                {
                    "value": "4,89E-05",
                    "module": "B6",
                    "scenario": null
                },
                {
                    "value": "0,00E+00",
                    "module": "B7",
                    "scenario": null
                },
                {
                    "value": "0,00E+00",
                    "module": "C1",
                    "scenario": null
                },
                {
                    "value": "1,58E-05",
                    "module": "C2",
                    "scenario": null
                },
                {
                    "value": "8,00E-06",
                    "module": "C3",
                    "scenario": null
                },
                {
                    "value": "3,27E-06",
                    "module": "C4",
                    "scenario": null
                },
                {
                    "value": "-1,55E-03",
                    "module": "D",
                    "scenario": null
                },
                {
                    "value": "9,86E-03",
                    "module": "A1A3",
                    "scenario": null
                }
            ]
        },
        {
            "parameter": "POCP",
            "values": [
                {
                    "value": "2,47E-03",
                    "module": "A1",
                    "scenario": null
                },
                {
                    "value": "6,03E-06",
                    "module": "A2",
                    "scenario": null
                },
                {
                    "value": "3,36E-05",
                    "module": "A3",
                    "scenario": null
                },
                {
                    "value": "5,34E-05",
                    "module": "A4",
                    "scenario": null
                },
                {
                    "value": "5,19E-05",
                    "module": "A5",
                    "scenario": null
                },
                {
                    "value": "0,00E+00",
                    "module": "B1",
                    "scenario": null
                },
                {
                    "value": "0,00E+00",
                    "module": "B2",
                    "scenario": null
                },
                {
                    "value": "0,00E+00",
                    "module": "B3",
                    "scenario": null
                },
                {
                    "value": "0,00E+00",
                    "module": "B4",
                    "scenario": null
                },
                {
                    "value": "0,00E+00",
                    "module": "B5",
                    "scenario": null
                },
                {
                    "value": "2,50E-05",
                    "module": "B6",
                    "scenario": null
                },
                {
                    "value": "0,00E+00",
                    "module": "B7",
                    "scenario": null
                },
                {
                    "value": "0,00E+00",
                    "module": "C1",
                    "scenario": null
                },
                {
                    "value": "1,58E-05",
                    "module": "C2",
                    "scenario": null
                },
                {
                    "value": "9,46E-06",
                    "module": "C3",
                    "scenario": null
                },
                {
                    "value": "4,09E-06",
                    "module": "C4",
                    "scenario": null
                },
                {
                    "value": "-2,82E-04",
                    "module": "D",
                    "scenario": null
                },
                {
                    "value": "2,51E-03",
                    "module": "A1A3",
                    "scenario": null
                }
            ]
        },
        {
            "parameter": "ADPE",
            "values": [
                {
                    "value": "1,00E-04",
                    "module": "A1",
                    "scenario": null
                },
                {
                    "value": "2,30E-08",
                    "module": "A2",
                    "scenario": null
                },
                {
                    "value": "9,49E-08",
                    "module": "A3",
                    "scenario": null
                },
                {
                    "value": "2,03E-07",
                    "module": "A4",
                    "scenario": null
                },
                {
                    "value": "2,01E-06",
                    "module": "A5",
                    "scenario": null
                },
                {
                    "value": "0,00E+00",
                    "module": "B1",
                    "scenario": null
                },
                {
                    "value": "0,00E+00",
                    "module": "B2",
                    "scenario": null
                },
                {
                    "value": "0,00E+00",
                    "module": "B3",
                    "scenario": null
                },
                {
                    "value": "0,00E+00",
                    "module": "B4",
                    "scenario": null
                },
                {
                    "value": "0,00E+00",
                    "module": "B5",
                    "scenario": null
                },
                {
                    "value": "3,01E-07",
                    "module": "B6",
                    "scenario": null
                },
                {
                    "value": "0,00E+00",
                    "module": "B7",
                    "scenario": null
                },
                {
                    "value": "0,00E+00",
                    "module": "C1",
                    "scenario": null
                },
                {
                    "value": "1,05E-07",
                    "module": "C2",
                    "scenario": null
                },
                {
                    "value": "3,99E-09",
                    "module": "C3",
                    "scenario": null
                },
                {
                    "value": "3,20E-09",
                    "module": "C4",
                    "scenario": null
                },
                {
                    "value": "-8,60E-06",
                    "module": "D",
                    "scenario": null
                },
                {
                    "value": "1,00E-04",
                    "module": "A1A3",
                    "scenario": null
                }
            ]
        },
        {
            "parameter": "ADPF",
            "values": [
                {
                    "value": "3,69E+00",
                    "module": "A1",
                    "scenario": null
                },
                {
                    "value": "2,09E-02",
                    "module": "A2",
                    "scenario": null
                },
                {
                    "value": "3,08E-01",
                    "module": "A3",
                    "scenario": null
                },
                {
                    "value": "1,85E-01",
                    "module": "A4",
                    "scenario": null
                },
                {
                    "value": "8,56E-02",
                    "module": "A5",
                    "scenario": null
                },
                {
                    "value": "0,00E+00",
                    "module": "B1",
                    "scenario": null
                },
                {
                    "value": "0,00E+00",
                    "module": "B2",
                    "scenario": null
                },
                {
                    "value": "0,00E+00",
                    "module": "B3",
                    "scenario": null
                },
                {
                    "value": "0,00E+00",
                    "module": "B4",
                    "scenario": null
                },
                {
                    "value": "0,00E+00",
                    "module": "B5",
                    "scenario": null
                },
                {
                    "value": "8,81E-01",
                    "module": "B6",
                    "scenario": null
                },
                {
                    "value": "0,00E+00",
                    "module": "B7",
                    "scenario": null
                },
                {
                    "value": "0,00E+00",
                    "module": "C1",
                    "scenario": null
                },
                {
                    "value": "5,82E-02",
                    "module": "C2",
                    "scenario": null
                },
                {
                    "value": "5,02E-03",
                    "module": "C3",
                    "scenario": null
                },
                {
                    "value": "9,70E-03",
                    "module": "C4",
                    "scenario": null
                },
                {
                    "value": "-1,11E-01",
                    "module": "D",
                    "scenario": null
                },
                {
                    "value": "4,02E+00",
                    "module": "A1A3",
                    "scenario": null
                }
            ]
        },
        {
            "parameter": "WDP",
            "values": [
                {
                    "value": "1,50E+01",
                    "module": "A1",
                    "scenario": null
                },
                {
                    "value": "1,60E-02",
                    "module": "A2",
                    "scenario": null
                },
                {
                    "value": "3,82E+00",
                    "module": "A3",
                    "scenario": null
                },
                {
                    "value": "1,42E-01",
                    "module": "A4",
                    "scenario": null
                },
                {
                    "value": "3,85E-01",
                    "module": "A5",
                    "scenario": null
                },
                {
                    "value": "0,00E+00",
                    "module": "B1",
                    "scenario": null
                },
                {
                    "value": "0,00E+00",
                    "module": "B2",
                    "scenario": null
                },
                {
                    "value": "0,00E+00",
                    "module": "B3",
                    "scenario": null
                },
                {
                    "value": "0,00E+00",
                    "module": "B4",
                    "scenario": null
                },
                {
                    "value": "0,00E+00",
                    "module": "B5",
                    "scenario": null
                },
                {
                    "value": "8,94E+01",
                    "module": "B6",
                    "scenario": null
                },
                {
                    "value": "0,00E+00",
                    "module": "B7",
                    "scenario": null
                },
                {
                    "value": "0,00E+00",
                    "module": "C1",
                    "scenario": null
                },
                {
                    "value": "5,55E-02",
                    "module": "C2",
                    "scenario": null
                },
                {
                    "value": "3,62E-02",
                    "module": "C3",
                    "scenario": null
                },
                {
                    "value": "1,89E-01",
                    "module": "C4",
                    "scenario": null
                },
                {
                    "value": "1,29E-01",
                    "module": "D",
                    "scenario": null
                },
                {
                    "value": "1,88E+01",
                    "module": "A1A3",
                    "scenario": null
                }
            ]
        },
        {
            "parameter": "EP-freshwater",
            "values": [
                {
                    "value": "7,91E-05",
                    "module": "A1",
                    "scenario": null
                },
                {
                    "value": "1,02E-08",
                    "module": "A2",
                    "scenario": null
                },
                {
                    "value": "1,32E-06",
                    "module": "A3",
                    "scenario": null
                },
                {
                    "value": "9,05E-08",
                    "module": "A4",
                    "scenario": null
                },
                {
                    "value": "1,61E-06",
                    "module": "A5",
                    "scenario": null
                },
                {
                    "value": "0,00E+00",
                    "module": "B1",
                    "scenario": null
                },
                {
                    "value": "0,00E+00",
                    "module": "B2",
                    "scenario": null
                },
                {
                    "value": "0,00E+00",
                    "module": "B3",
                    "scenario": null
                },
                {
                    "value": "0,00E+00",
                    "module": "B4",
                    "scenario": null
                },
                {
                    "value": "0,00E+00",
                    "module": "B5",
                    "scenario": null
                },
                {
                    "value": "5,08E-07",
                    "module": "B6",
                    "scenario": null
                },
                {
                    "value": "0,00E+00",
                    "module": "B7",
                    "scenario": null
                },
                {
                    "value": "0,00E+00",
                    "module": "C1",
                    "scenario": null
                },
                {
                    "value": "3,03E-08",
                    "module": "C2",
                    "scenario": null
                },
                {
                    "value": "7,04E-09",
                    "module": "C3",
                    "scenario": null
                },
                {
                    "value": "6,43E-09",
                    "module": "C4",
                    "scenario": null
                },
                {
                    "value": "-1,05E-05",
                    "module": "D",
                    "scenario": null
                },
                {
                    "value": "8,05E-05",
                    "module": "A1A3",
                    "scenario": null
                }
            ]
        },
        {
            "parameter": "EP-marine",
            "values": [
                {
                    "value": "6,74E-04",
                    "module": "A1",
                    "scenario": null
                },
                {
                    "value": "1,70E-06",
                    "module": "A2",
                    "scenario": null
                },
                {
                    "value": "1,15E-05",
                    "module": "A3",
                    "scenario": null
                },
                {
                    "value": "1,50E-05",
                    "module": "A4",
                    "scenario": null
                },
                {
                    "value": "1,43E-05",
                    "module": "A5",
                    "scenario": null
                },
                {
                    "value": "0,00E+00",
                    "module": "B1",
                    "scenario": null
                },
                {
                    "value": "0,00E+00",
                    "module": "B2",
                    "scenario": null
                },
                {
                    "value": "0,00E+00",
                    "module": "B3",
                    "scenario": null
                },
                {
                    "value": "0,00E+00",
                    "module": "B4",
                    "scenario": null
                },
                {
                    "value": "0,00E+00",
                    "module": "B5",
                    "scenario": null
                },
                {
                    "value": "8,34E-06",
                    "module": "B6",
                    "scenario": null
                },
                {
                    "value": "0,00E+00",
                    "module": "B7",
                    "scenario": null
                },
                {
                    "value": "0,00E+00",
                    "module": "C1",
                    "scenario": null
                },
                {
                    "value": "4,68E-06",
                    "module": "C2",
                    "scenario": null
                },
                {
                    "value": "3,83E-06",
                    "module": "C3",
                    "scenario": null
                },
                {
                    "value": "3,00E-06",
                    "module": "C4",
                    "scenario": null
                },
                {
                    "value": "-6,85E-05",
                    "module": "D",
                    "scenario": null
                },
                {
                    "value": "6,88E-04",
                    "module": "A1A3",
                    "scenario": null
                }
            ]
        },
        {
            "parameter": "EP-terrestrial",
            "values": [
                {
                    "value": "9,91E-03",
                    "module": "A1",
                    "scenario": null
                },
                {
                    "value": "1,88E-05",
                    "module": "A2",
                    "scenario": null
                },
                {
                    "value": "1,28E-04",
                    "module": "A3",
                    "scenario": null
                },
                {
                    "value": "1,66E-04",
                    "module": "A4",
                    "scenario": null
                },
                {
                    "value": "2,07E-04",
                    "module": "A5",
                    "scenario": null
                },
                {
                    "value": "0,00E+00",
                    "module": "B1",
                    "scenario": null
                },
                {
                    "value": "0,00E+00",
                    "module": "B2",
                    "scenario": null
                },
                {
                    "value": "0,00E+00",
                    "module": "B3",
                    "scenario": null
                },
                {
                    "value": "0,00E+00",
                    "module": "B4",
                    "scenario": null
                },
                {
                    "value": "0,00E+00",
                    "module": "B5",
                    "scenario": null
                },
                {
                    "value": "1,10E-04",
                    "module": "B6",
                    "scenario": null
                },
                {
                    "value": "0,00E+00",
                    "module": "B7",
                    "scenario": null
                },
                {
                    "value": "0,00E+00",
                    "module": "C1",
                    "scenario": null
                },
                {
                    "value": "5,18E-05",
                    "module": "C2",
                    "scenario": null
                },
                {
                    "value": "3,92E-05",
                    "module": "C3",
                    "scenario": null
                },
                {
                    "value": "1,31E-05",
                    "module": "C4",
                    "scenario": null
                },
                {
                    "value": "-1,04E-03",
                    "module": "D",
                    "scenario": null
                },
                {
                    "value": "1,01E-02",
                    "module": "A1A3",
                    "scenario": null
                }
            ]
        },
        {
            "parameter": "GWP-IOBC",
            "values": [
                {
                    "value": "2,35E-01",
                    "module": "A1",
                    "scenario": null
                },
                {
                    "value": "1,34E-03",
                    "module": "A2",
                    "scenario": null
                },
                {
                    "value": "1,97E-02",
                    "module": "A3",
                    "scenario": null
                },
                {
                    "value": "1,19E-02",
                    "module": "A4",
                    "scenario": null
                },
                {
                    "value": "6,21E-03",
                    "module": "A5",
                    "scenario": null
                },
                {
                    "value": "0,00E+00",
                    "module": "B1",
                    "scenario": null
                },
                {
                    "value": "0,00E+00",
                    "module": "B2",
                    "scenario": null
                },
                {
                    "value": "0,00E+00",
                    "module": "B3",
                    "scenario": null
                },
                {
                    "value": "0,00E+00",
                    "module": "B4",
                    "scenario": null
                },
                {
                    "value": "0,00E+00",
                    "module": "B5",
                    "scenario": null
                },
                {
                    "value": "8,15E-03",
                    "module": "B6",
                    "scenario": null
                },
                {
                    "value": "0,00E+00",
                    "module": "B7",
                    "scenario": null
                },
                {
                    "value": "0,00E+00",
                    "module": "C1",
                    "scenario": null
                },
                {
                    "value": "3,86E-03",
                    "module": "C2",
                    "scenario": null
                },
                {
                    "value": "3,65E-02",
                    "module": "C3",
                    "scenario": null
                },
                {
                    "value": "2,13E-03",
                    "module": "C4",
                    "scenario": null
                },
                {
                    "value": "-6,45E-03",
                    "module": "D",
                    "scenario": null
                },
                {
                    "value": "2,56E-01",
                    "module": "A1A3",
                    "scenario": null
                }
            ]
        }
    ],
    "additional_environmental_impact": [
        {
            "parameter": "PM",
            "values": [
                {
                    "value": "2,82E-08",
                    "module": "A1",
                    "scenario": null
                },
                {
                    "value": "1,18E-10",
                    "module": "A2",
                    "scenario": null
                },
                {
                    "value": "2,18E-10",
                    "module": "A3",
                    "scenario": null
                },
                {
                    "value": "1,05E-09",
                    "module": "A4",
                    "scenario": null
                },
                {
                    "value": "5,99E-10",
                    "module": "A5",
                    "scenario": null
                },
                {
                    "value": "0,00E+00",
                    "module": "B1",
                    "scenario": null
                },
                {
                    "value": "0,00E+00",
                    "module": "B2",
                    "scenario": null
                },
                {
                    "value": "0,00E+00",
                    "module": "B3",
                    "scenario": null
                },
                {
                    "value": "0,00E+00",
                    "module": "B4",
                    "scenario": null
                },
                {
                    "value": "0,00E+00",
                    "module": "B5",
                    "scenario": null
                },
                {
                    "value": "3,53E-10",
                    "module": "B6",
                    "scenario": null
                },
                {
                    "value": "0,00E+00",
                    "module": "B7",
                    "scenario": null
                },
                {
                    "value": "0,00E+00",
                    "module": "C1",
                    "scenario": null
                },
                {
                    "value": "2,78E-10",
                    "module": "C2",
                    "scenario": null
                },
                {
                    "value": "3,50E-11",
                    "module": "C3",
                    "scenario": null
                },
                {
                    "value": "6,00E-11",
                    "module": "C4",
                    "scenario": null
                },
                {
                    "value": "-4,10E-09",
                    "module": "D",
                    "scenario": null
                },
                {
                    "value": "2,85E-08",
                    "module": "A1A3",
                    "scenario": null
                }
            ]
        },
        {
            "parameter": "ETP-fw",
            "values": [
                {
                    "value": "1,21E+02",
                    "module": "A1",
                    "scenario": null
                },
                {
                    "value": "1,53E-02",
                    "module": "A2",
                    "scenario": null
                },
                {
                    "value": "1,95E-01",
                    "module": "A3",
                    "scenario": null
                },
                {
                    "value": "1,35E-01",
                    "module": "A4",
                    "scenario": null
                },
                {
                    "value": "2,65E+00",
                    "module": "A5",
                    "scenario": null
                },
                {
                    "value": "0,00E+00",
                    "module": "B1",
                    "scenario": null
                },
                {
                    "value": "0,00E+00",
                    "module": "B2",
                    "scenario": null
                },
                {
                    "value": "0,00E+00",
                    "module": "B3",
                    "scenario": null
                },
                {
                    "value": "0,00E+00",
                    "module": "B4",
                    "scenario": null
                },
                {
                    "value": "0,00E+00",
                    "module": "B5",
                    "scenario": null
                },
                {
                    "value": "4,65E-01",
                    "module": "B6",
                    "scenario": null
                },
                {
                    "value": "0,00E+00",
                    "module": "B7",
                    "scenario": null
                },
                {
                    "value": "0,00E+00",
                    "module": "C1",
                    "scenario": null
                },
                {
                    "value": "4,29E-02",
                    "module": "C2",
                    "scenario": null
                },
                {
                    "value": "7,72E-02",
                    "module": "C3",
                    "scenario": null
                },
                {
                    "value": "1,15E+01",
                    "module": "C4",
                    "scenario": null
                },
                {
                    "value": "-1,42E+01",
                    "module": "D",
                    "scenario": null
                },
                {
                    "value": "1,21E+02",
                    "module": "A1A3",
                    "scenario": null
                }
            ]
        },
        {
            "parameter": "HTP-c",
            "values": [
                {
                    "value": "2,25E-09",
                    "module": "A1",
                    "scenario": null
                },
                {
                    "value": "0,00E+00",
                    "module": "A2",
                    "scenario": null
                },
                {
                    "value": "6,00E-12",
                    "module": "A3",
                    "scenario": null
                },
                {
                    "value": "0,00E+00",
                    "module": "A4",
                    "scenario": null
                },
                {
                    "value": "4,50E-11",
                    "module": "A5",
                    "scenario": null
                },
                {
                    "value": "0,00E+00",
                    "module": "B1",
                    "scenario": null
                },
                {
                    "value": "0,00E+00",
                    "module": "B2",
                    "scenario": null
                },
                {
                    "value": "0,00E+00",
                    "module": "B3",
                    "scenario": null
                },
                {
                    "value": "0,00E+00",
                    "module": "B4",
                    "scenario": null
                },
                {
                    "value": "0,00E+00",
                    "module": "B5",
                    "scenario": null
                },
                {
                    "value": "1,30E-11",
                    "module": "B6",
                    "scenario": null
                },
                {
                    "value": "0,00E+00",
                    "module": "B7",
                    "scenario": null
                },
                {
                    "value": "0,00E+00",
                    "module": "C1",
                    "scenario": null
                },
                {
                    "value": "0,00E+00",
                    "module": "C2",
                    "scenario": null
                },
                {
                    "value": "2,00E-12",
                    "module": "C3",
                    "scenario": null
                },
                {
                    "value": "1,00E-12",
                    "module": "C4",
                    "scenario": null
                },
                {
                    "value": "-2,02E-10",
                    "module": "D",
                    "scenario": null
                },
                {
                    "value": "2,26E-09",
                    "module": "A1A3",
                    "scenario": null
                }
            ]
        },
        {
            "parameter": "HTP-nc",
            "values": [
                {
                    "value": "1,67E-07",
                    "module": "A1",
                    "scenario": null
                },
                {
                    "value": "1,50E-11",
                    "module": "A2",
                    "scenario": null
                },
                {
                    "value": "2,02E-10",
                    "module": "A3",
                    "scenario": null
                },
                {
                    "value": "1,31E-10",
                    "module": "A4",
                    "scenario": null
                },
                {
                    "value": "3,35E-09",
                    "module": "A5",
                    "scenario": null
                },
                {
                    "value": "0,00E+00",
                    "module": "B1",
                    "scenario": null
                },
                {
                    "value": "0,00E+00",
                    "module": "B2",
                    "scenario": null
                },
                {
                    "value": "0,00E+00",
                    "module": "B3",
                    "scenario": null
                },
                {
                    "value": "0,00E+00",
                    "module": "B4",
                    "scenario": null
                },
                {
                    "value": "0,00E+00",
                    "module": "B5",
                    "scenario": null
                },
                {
                    "value": "3,22E-10",
                    "module": "B6",
                    "scenario": null
                },
                {
                    "value": "0,00E+00",
                    "module": "B7",
                    "scenario": null
                },
                {
                    "value": "0,00E+00",
                    "module": "C1",
                    "scenario": null
                },
                {
                    "value": "4,60E-11",
                    "module": "C2",
                    "scenario": null
                },
                {
                    "value": "9,60E-11",
                    "module": "C3",
                    "scenario": null
                },
                {
                    "value": "1,20E-11",
                    "module": "C4",
                    "scenario": null
                },
                {
                    "value": "-1,72E-08",
                    "module": "D",
                    "scenario": null
                },
                {
                    "value": "1,67E-07",
                    "module": "A1A3",
                    "scenario": null
                }
            ]
        },
        {
            "parameter": "SQP",
            "values": [
                {
                    "value": "2,42E+00",
                    "module": "A1",
                    "scenario": null
                },
                {
                    "value": "2,39E-02",
                    "module": "A2",
                    "scenario": null
                },
                {
                    "value": "6,47E-02",
                    "module": "A3",
                    "scenario": null
                },
                {
                    "value": "2,12E-01",
                    "module": "A4",
                    "scenario": null
                },
                {
                    "value": "5,58E-02",
                    "module": "A5",
                    "scenario": null
                },
                {
                    "value": "0,00E+00",
                    "module": "B1",
                    "scenario": null
                },
                {
                    "value": "0,00E+00",
                    "module": "B2",
                    "scenario": null
                },
                {
                    "value": "0,00E+00",
                    "module": "B3",
                    "scenario": null
                },
                {
                    "value": "0,00E+00",
                    "module": "B4",
                    "scenario": null
                },
                {
                    "value": "0,00E+00",
                    "module": "B5",
                    "scenario": null
                },
                {
                    "value": "3,90E-01",
                    "module": "B6",
                    "scenario": null
                },
                {
                    "value": "0,00E+00",
                    "module": "B7",
                    "scenario": null
                },
                {
                    "value": "0,00E+00",
                    "module": "C1",
                    "scenario": null
                },
                {
                    "value": "4,01E-02",
                    "module": "C2",
                    "scenario": null
                },
                {
                    "value": "9,16E-04",
                    "module": "C3",
                    "scenario": null
                },
                {
                    "value": "2,41E-02",
                    "module": "C4",
                    "scenario": null
                },
                {
                    "value": "-3,77E-01",
                    "module": "D",
                    "scenario": null
                },
                {
                    "value": "2,51E+00",
                    "module": "A1A3",
                    "scenario": null
                }
            ]
        },
        {
            "parameter": "IRP",
            "values": [
                {
                    "value": "1,46E-02",
                    "module": "A1",
                    "scenario": null
                },
                {
                    "value": "9,13E-05",
                    "module": "A2",
                    "scenario": null
                },
                {
                    "value": "2,25E-03",
                    "module": "A3",
                    "scenario": null
                },
                {
                    "value": "8,07E-04",
                    "module": "A4",
                    "scenario": null
                },
                {
                    "value": "3,61E-04",
                    "module": "A5",
                    "scenario": null
                },
                {
                    "value": "0,00E+00",
                    "module": "B1",
                    "scenario": null
                },
                {
                    "value": "0,00E+00",
                    "module": "B2",
                    "scenario": null
                },
                {
                    "value": "0,00E+00",
                    "module": "B3",
                    "scenario": null
                },
                {
                    "value": "0,00E+00",
                    "module": "B4",
                    "scenario": null
                },
                {
                    "value": "0,00E+00",
                    "module": "B5",
                    "scenario": null
                },
                {
                    "value": "3,02E-02",
                    "module": "B6",
                    "scenario": null
                },
                {
                    "value": "0,00E+00",
                    "module": "B7",
                    "scenario": null
                },
                {
                    "value": "0,00E+00",
                    "module": "C1",
                    "scenario": null
                },
                {
                    "value": "2,54E-04",
                    "module": "C2",
                    "scenario": null
                },
                {
                    "value": "1,26E-05",
                    "module": "C3",
                    "scenario": null
                },
                {
                    "value": "5,84E-05",
                    "module": "C4",
                    "scenario": null
                },
                {
                    "value": "-2,91E-04",
                    "module": "D",
                    "scenario": null
                },
                {
                    "value": "1,69E-02",
                    "module": "A1A3",
                    "scenario": null
                }
            ]
        }
    ],
    "resource_use": [
        {
            "parameter": "PERE",
            "values": [
                {
                    "value": "6,50E-01",
                    "module": "A1",
                    "scenario": null
                },
                {
                    "value": "2,63E-04",
                    "module": "A2",
                    "scenario": null
                },
                {
                    "value": "4,93E-02",
                    "module": "A3",
                    "scenario": null
                },
                {
                    "value": "2,32E-03",
                    "module": "A4",
                    "scenario": null
                },
                {
                    "value": "1,41E-02",
                    "module": "A5",
                    "scenario": null
                },
                {
                    "value": "0,00E+00",
                    "module": "B1",
                    "scenario": null
                },
                {
                    "value": "0,00E+00",
                    "module": "B2",
                    "scenario": null
                },
                {
                    "value": "0,00E+00",
                    "module": "B3",
                    "scenario": null
                },
                {
                    "value": "0,00E+00",
                    "module": "B4",
                    "scenario": null
                },
                {
                    "value": "0,00E+00",
                    "module": "B5",
                    "scenario": null
                },
                {
                    "value": "4,23E-01",
                    "module": "B6",
                    "scenario": null
                },
                {
                    "value": "0,00E+00",
                    "module": "B7",
                    "scenario": null
                },
                {
                    "value": "0,00E+00",
                    "module": "C1",
                    "scenario": null
                },
                {
                    "value": "8,21E-04",
                    "module": "C2",
                    "scenario": null
                },
                {
                    "value": "2,79E-04",
                    "module": "C3",
                    "scenario": null
                },
                {
                    "value": "1,02E-03",
                    "module": "C4",
                    "scenario": null
                },
                {
                    "value": "-2,16E-01",
                    "module": "D",
                    "scenario": null
                },
                {
                    "value": "6,99E-01",
                    "module": "A1A3",
                    "scenario": null
                }
            ]
        },
        {
            "parameter": "PERM",
            "values": [
                {
                    "value": "0,00E+00",
                    "module": "A1",
                    "scenario": null
                },
                {
                    "value": "0,00E+00",
                    "module": "A2",
                    "scenario": null
                },
                {
                    "value": "0,00E+00",
                    "module": "A3",
                    "scenario": null
                },
                {
                    "value": "0,00E+00",
                    "module": "A4",
                    "scenario": null
                },
                {
                    "value": "0,00E+00",
                    "module": "A5",
                    "scenario": null
                },
                {
                    "value": "0,00E+00",
                    "module": "B1",
                    "scenario": null
                },
                {
                    "value": "0,00E+00",
                    "module": "B2",
                    "scenario": null
                },
                {
                    "value": "0,00E+00",
                    "module": "B3",
                    "scenario": null
                },
                {
                    "value": "0,00E+00",
                    "module": "B4",
                    "scenario": null
                },
                {
                    "value": "0,00E+00",
                    "module": "B5",
                    "scenario": null
                },
                {
                    "value": "0,00E+00",
                    "module": "B6",
                    "scenario": null
                },
                {
                    "value": "0,00E+00",
                    "module": "B7",
                    "scenario": null
                },
                {
                    "value": "0,00E+00",
                    "module": "C1",
                    "scenario": null
                },
                {
                    "value": "0,00E+00",
                    "module": "C2",
                    "scenario": null
                },
                {
                    "value": "0,00E+00",
                    "module": "C3",
                    "scenario": null
                },
                {
                    "value": "0,00E+00",
                    "module": "C4",
                    "scenario": null
                },
                {
                    "value": "0,00E+00",
                    "module": "D",
                    "scenario": null
                },
                {
                    "value": "0,00E+00",
                    "module": "A1A3",
                    "scenario": null
                }
            ]
        },
        {
            "parameter": "PERT",
            "values": [
                {
                    "value": "6,50E-01",
                    "module": "A1",
                    "scenario": null
                },
                {
                    "value": "2,63E-04",
                    "module": "A2",
                    "scenario": null
                },
                {
                    "value": "4,93E-02",
                    "module": "A3",
                    "scenario": null
                },
                {
                    "value": "2,32E-03",
                    "module": "A4",
                    "scenario": null
                },
                {
                    "value": "1,41E-02",
                    "module": "A5",
                    "scenario": null
                },
                {
                    "value": "0,00E+00",
                    "module": "B1",
                    "scenario": null
                },
                {
                    "value": "0,00E+00",
                    "module": "B2",
                    "scenario": null
                },
                {
                    "value": "0,00E+00",
                    "module": "B3",
                    "scenario": null
                },
                {
                    "value": "0,00E+00",
                    "module": "B4",
                    "scenario": null
                },
                {
                    "value": "0,00E+00",
                    "module": "B5",
                    "scenario": null
                },
                {
                    "value": "4,23E-01",
                    "module": "B6",
                    "scenario": null
                },
                {
                    "value": "0,00E+00",
                    "module": "B7",
                    "scenario": null
                },
                {
                    "value": "0,00E+00",
                    "module": "C1",
                    "scenario": null
                },
                {
                    "value": "8,21E-04",
                    "module": "C2",
                    "scenario": null
                },
                {
                    "value": "2,79E-04",
                    "module": "C3",
                    "scenario": null
                },
                {
                    "value": "1,02E-03",
                    "module": "C4",
                    "scenario": null
                },
                {
                    "value": "-2,16E-01",
                    "module": "D",
                    "scenario": null
                },
                {
                    "value": "6,99E-01",
                    "module": "A1A3",
                    "scenario": null
                }
            ]
        },
        {
            "parameter": "PENRE",
            "values": [
                {
                    "value": "3,19E+00",
                    "module": "A1",
                    "scenario": null
                },
                {
                    "value": "2,09E-02",
                    "module": "A2",
                    "scenario": null
                },
                {
                    "value": "3,09E-01",
                    "module": "A3",
                    "scenario": null
                },
                {
                    "value": "1,85E-01",
                    "module": "A4",
                    "scenario": null
                },
                {
                    "value": "7,56E-02",
                    "module": "A5",
                    "scenario": null
                },
                {
                    "value": "0,00E+00",
                    "module": "B1",
                    "scenario": null
                },
                {
                    "value": "0,00E+00",
                    "module": "B2",
                    "scenario": null
                },
                {
                    "value": "0,00E+00",
                    "module": "B3",
                    "scenario": null
                },
                {
                    "value": "0,00E+00",
                    "module": "B4",
                    "scenario": null
                },
                {
                    "value": "0,00E+00",
                    "module": "B5",
                    "scenario": null
                },
                {
                    "value": "8,83E-01",
                    "module": "B6",
                    "scenario": null
                },
                {
                    "value": "0,00E+00",
                    "module": "B7",
                    "scenario": null
                },
                {
                    "value": "0,00E+00",
                    "module": "C1",
                    "scenario": null
                },
                {
                    "value": "5,82E-02",
                    "module": "C2",
                    "scenario": null
                },
                {
                    "value": "5,02E-03",
                    "module": "C3",
                    "scenario": null
                },
                {
                    "value": "9,70E-03",
                    "module": "C4",
                    "scenario": null
                },
                {
                    "value": "-1,11E-01",
                    "module": "D",
                    "scenario": null
                },
                {
                    "value": "3,52E+00",
                    "module": "A1A3",
                    "scenario": null
                }
            ]
        },
        {
            "parameter": "PENRM",
            "values": [
                {
                    "value": "5,04E-01",
                    "module": "A1",
                    "scenario": null
                },
                {
                    "value": "0,00E+00",
                    "module": "A2",
                    "scenario": null
                },
                {
                    "value": "0,00E+00",
                    "module": "A3",
                    "scenario": null
                },
                {
                    "value": "0,00E+00",
                    "module": "A4",
                    "scenario": null
                },
                {
                    "value": "1,03E-04",
                    "module": "A5",
                    "scenario": null
                },
                {
                    "value": "0,00E+00",
                    "module": "B1",
                    "scenario": null
                },
                {
                    "value": "0,00E+00",
                    "module": "B2",
                    "scenario": null
                },
                {
                    "value": "0,00E+00",
                    "module": "B3",
                    "scenario": null
                },
                {
                    "value": "0,00E+00",
                    "module": "B4",
                    "scenario": null
                },
                {
                    "value": "0,00E+00",
                    "module": "B5",
                    "scenario": null
                },
                {
                    "value": "0,00E+00",
                    "module": "B6",
                    "scenario": null
                },
                {
                    "value": "0,00E+00",
                    "module": "B7",
                    "scenario": null
                },
                {
                    "value": "0,00E+00",
                    "module": "C1",
                    "scenario": null
                },
                {
                    "value": "0,00E+00",
                    "module": "C2",
                    "scenario": null
                },
                {
                    "value": "-4,99E-01",
                    "module": "C3",
                    "scenario": null
                },
                {
                    "value": "0,00E+00",
                    "module": "C4",
                    "scenario": null
                },
                {
                    "value": "0,00E+00",
                    "module": "D",
                    "scenario": null
                },
                {
                    "value": "5,04E-01",
                    "module": "A1A3",
                    "scenario": null
                }
            ]
        },
        {
            "parameter": "PENRT",
            "values": [
                {
                    "value": "3,70E+00",
                    "module": "A1",
                    "scenario": null
                },
                {
                    "value": "2,09E-02",
                    "module": "A2",
                    "scenario": null
                },
                {
                    "value": "3,09E-01",
                    "module": "A3",
                    "scenario": null
                },
                {
                    "value": "1,85E-01",
                    "module": "A4",
                    "scenario": null
                },
                {
                    "value": "7,57E-02",
                    "module": "A5",
                    "scenario": null
                },
                {
                    "value": "0,00E+00",
                    "module": "B1",
                    "scenario": null
                },
                {
                    "value": "0,00E+00",
                    "module": "B2",
                    "scenario": null
                },
                {
                    "value": "0,00E+00",
                    "module": "B3",
                    "scenario": null
                },
                {
                    "value": "0,00E+00",
                    "module": "B4",
                    "scenario": null
                },
                {
                    "value": "0,00E+00",
                    "module": "B5",
                    "scenario": null
                },
                {
                    "value": "8,83E-01",
                    "module": "B6",
                    "scenario": null
                },
                {
                    "value": "0,00E+00",
                    "module": "B7",
                    "scenario": null
                },
                {
                    "value": "0,00E+00",
                    "module": "C1",
                    "scenario": null
                },
                {
                    "value": "5,82E-02",
                    "module": "C2",
                    "scenario": null
                },
                {
                    "value": "-4,94E-01",
                    "module": "C3",
                    "scenario": null
                },
                {
                    "value": "9,70E-03",
                    "module": "C4",
                    "scenario": null
                },
                {
                    "value": "-1,11E-01",
                    "module": "D",
                    "scenario": null
                },
                {
                    "value": "4,03E+00",
                    "module": "A1A3",
                    "scenario": null
                }
            ]
        },
        {
            "parameter": "SM",
            "values": [
                {
                    "value": "7,44E-03",
                    "module": "A1",
                    "scenario": null
                },
                {
                    "value": "0,00E+00",
                    "module": "A2",
                    "scenario": null
                },
                {
                    "value": "0,00E+00",
                    "module": "A3",
                    "scenario": null
                },
                {
                    "value": "0,00E+00",
                    "module": "A4",
                    "scenario": null
                },
                {
                    "value": "1,49E-04",
                    "module": "A5",
                    "scenario": null
                },
                {
                    "value": "0,00E+00",
                    "module": "B1",
                    "scenario": null
                },
                {
                    "value": "0,00E+00",
                    "module": "B2",
                    "scenario": null
                },
                {
                    "value": "0,00E+00",
                    "module": "B3",
                    "scenario": null
                },
                {
                    "value": "0,00E+00",
                    "module": "B4",
                    "scenario": null
                },
                {
                    "value": "0,00E+00",
                    "module": "B5",
                    "scenario": null
                },
                {
                    "value": "0,00E+00",
                    "module": "B6",
                    "scenario": null
                },
                {
                    "value": "0,00E+00",
                    "module": "B7",
                    "scenario": null
                },
                {
                    "value": "0,00E+00",
                    "module": "C1",
                    "scenario": null
                },
                {
                    "value": "0,00E+00",
                    "module": "C2",
                    "scenario": null
                },
                {
                    "value": "0,00E+00",
                    "module": "C3",
                    "scenario": null
                },
                {
                    "value": "0,00E+00",
                    "module": "C4",
                    "scenario": null
                },
                {
                    "value": "2,67E-03",
                    "module": "D",
                    "scenario": null
                },
                {
                    "value": "7,44E-03",
                    "module": "A1A3",
                    "scenario": null
                }
            ]
        },
        {
            "parameter": "RSF",
            "values": [
                {
                    "value": "1,73E-02",
                    "module": "A1",
                    "scenario": null
                },
                {
                    "value": "9,20E-06",
                    "module": "A2",
                    "scenario": null
                },
                {
                    "value": "3,58E-03",
                    "module": "A3",
                    "scenario": null
                },
                {
                    "value": "8,13E-05",
                    "module": "A4",
                    "scenario": null
                },
                {
                    "value": "4,20E-04",
                    "module": "A5",
                    "scenario": null
                },
                {
                    "value": "0,00E+00",
                    "module": "B1",
                    "scenario": null
                },
                {
                    "value": "0,00E+00",
                    "module": "B2",
                    "scenario": null
                },
                {
                    "value": "0,00E+00",
                    "module": "B3",
                    "scenario": null
                },
                {
                    "value": "0,00E+00",
                    "module": "B4",
                    "scenario": null
                },
                {
                    "value": "0,00E+00",
                    "module": "B5",
                    "scenario": null
                },
                {
                    "value": "1,64E-03",
                    "module": "B6",
                    "scenario": null
                },
                {
                    "value": "0,00E+00",
                    "module": "B7",
                    "scenario": null
                },
                {
                    "value": "0,00E+00",
                    "module": "C1",
                    "scenario": null
                },
                {
                    "value": "2,94E-05",
                    "module": "C2",
                    "scenario": null
                },
                {
                    "value": "6,00E-06",
                    "module": "C3",
                    "scenario": null
                },
                {
                    "value": "2,12E-05",
                    "module": "C4",
                    "scenario": null
                },
                {
                    "value": "2,22E-04",
                    "module": "D",
                    "scenario": null
                },
                {
                    "value": "2,09E-02",
                    "module": "A1A3",
                    "scenario": null
                }
            ]
        },
        {
            "parameter": "NRSF",
            "values": [
                {
                    "value": "-1,83E-04",
                    "module": "A1",
                    "scenario": null
                },
                {
                    "value": "3,08E-05",
                    "module": "A2",
                    "scenario": null
                },
                {
                    "value": "8,83E-04",
                    "module": "A3",
                    "scenario": null
                },
                {
                    "value": "2,72E-04",
                    "module": "A4",
                    "scenario": null
                },
                {
                    "value": "2,23E-05",
                    "module": "A5",
                    "scenario": null
                },
                {
                    "value": "0,00E+00",
                    "module": "B1",
                    "scenario": null
                },
                {
                    "value": "0,00E+00",
                    "module": "B2",
                    "scenario": null
                },
                {
                    "value": "0,00E+00",
                    "module": "B3",
                    "scenario": null
                },
                {
                    "value": "0,00E+00",
                    "module": "B4",
                    "scenario": null
                },
                {
                    "value": "0,00E+00",
                    "module": "B5",
                    "scenario": null
                },
                {
                    "value": "5,18E-03",
                    "module": "B6",
                    "scenario": null
                },
                {
                    "value": "0,00E+00",
                    "module": "B7",
                    "scenario": null
                },
                {
                    "value": "0,00E+00",
                    "module": "C1",
                    "scenario": null
                },
                {
                    "value": "1,05E-04",
                    "module": "C2",
                    "scenario": null
                },
                {
                    "value": "0,00E+00",
                    "module": "C3",
                    "scenario": null
                },
                {
                    "value": "7,46E-06",
                    "module": "C4",
                    "scenario": null
                },
                {
                    "value": "-1,03E-02",
                    "module": "D",
                    "scenario": null
                },
                {
                    "value": "7,32E-04",
                    "module": "A1A3",
                    "scenario": null
                }
            ]
        },
        {
            "parameter": "FW",
            "values": [
                {
                    "value": "4,13E-03",
                    "module": "A1",
                    "scenario": null
                },
                {
                    "value": "2,38E-06",
                    "module": "A2",
                    "scenario": null
                },
                {
                    "value": "2,61E-04",
                    "module": "A3",
                    "scenario": null
                },
                {
                    "value": "2,10E-05",
                    "module": "A4",
                    "scenario": null
                },
                {
                    "value": "8,95E-05",
                    "module": "A5",
                    "scenario": null
                },
                {
                    "value": "0,00E+00",
                    "module": "B1",
                    "scenario": null
                },
                {
                    "value": "0,00E+00",
                    "module": "B2",
                    "scenario": null
                },
                {
                    "value": "0,00E+00",
                    "module": "B3",
                    "scenario": null
                },
                {
                    "value": "0,00E+00",
                    "module": "B4",
                    "scenario": null
                },
                {
                    "value": "0,00E+00",
                    "module": "B5",
                    "scenario": null
                },
                {
                    "value": "9,62E-04",
                    "module": "B6",
                    "scenario": null
                },
                {
                    "value": "0,00E+00",
                    "module": "B7",
                    "scenario": null
                },
                {
                    "value": "0,00E+00",
                    "module": "C1",
                    "scenario": null
                },
                {
                    "value": "6,13E-06",
                    "module": "C2",
                    "scenario": null
                },
                {
                    "value": "4,25E-05",
                    "module": "C3",
                    "scenario": null
                },
                {
                    "value": "1,25E-05",
                    "module": "C4",
                    "scenario": null
                },
                {
                    "value": "-4,44E-04",
                    "module": "D",
                    "scenario": null
                },
                {
                    "value": "4,39E-03",
                    "module": "A1A3",
                    "scenario": null
                }
            ]
        }
    ],
    "end_of_life_waste": [
        {
            "parameter": "HWD",
            "values": [
                {
                    "value": "1,70E-03",
                    "module": "A1",
                    "scenario": null
                },
                {
                    "value": "1,14E-06",
                    "module": "A2",
                    "scenario": null
                },
                {
                    "value": "1,17E-03",
                    "module": "A3",
                    "scenario": null
                },
                {
                    "value": "1,01E-05",
                    "module": "A4",
                    "scenario": null
                },
                {
                    "value": "7,20E-05",
                    "module": "A5",
                    "scenario": null
                },
                {
                    "value": "0,00E+00",
                    "module": "B1",
                    "scenario": null
                },
                {
                    "value": "0,00E+00",
                    "module": "B2",
                    "scenario": null
                },
                {
                    "value": "0,00E+00",
                    "module": "B3",
                    "scenario": null
                },
                {
                    "value": "0,00E+00",
                    "module": "B4",
                    "scenario": null
                },
                {
                    "value": "0,00E+00",
                    "module": "B5",
                    "scenario": null
                },
                {
                    "value": "4,61E-05",
                    "module": "B6",
                    "scenario": null
                },
                {
                    "value": "0,00E+00",
                    "module": "B7",
                    "scenario": null
                },
                {
                    "value": "0,00E+00",
                    "module": "C1",
                    "scenario": null
                },
                {
                    "value": "2,97E-06",
                    "module": "C2",
                    "scenario": null
                },
                {
                    "value": "0,00E+00",
                    "module": "C3",
                    "scenario": null
                },
                {
                    "value": "7,10E-04",
                    "module": "C4",
                    "scenario": null
                },
                {
                    "value": "-1,05E-04",
                    "module": "D",
                    "scenario": null
                },
                {
                    "value": "2,88E-03",
                    "module": "A1A3",
                    "scenario": null
                }
            ]
        },
        {
            "parameter": "NHWD",
            "values": [
                {
                    "value": "9,85E-02",
                    "module": "A1",
                    "scenario": null
                },
                {
                    "value": "1,81E-03",
                    "module": "A2",
                    "scenario": null
                },
                {
                    "value": "1,96E-03",
                    "module": "A3",
                    "scenario": null
                },
                {
                    "value": "1,61E-02",
                    "module": "A4",
                    "scenario": null
                },
                {
                    "value": "3,11E-03",
                    "module": "A5",
                    "scenario": null
                },
                {
                    "value": "0,00E+00",
                    "module": "B1",
                    "scenario": null
                },
                {
                    "value": "0,00E+00",
                    "module": "B2",
                    "scenario": null
                },
                {
                    "value": "0,00E+00",
                    "module": "B3",
                    "scenario": null
                },
                {
                    "value": "0,00E+00",
                    "module": "B4",
                    "scenario": null
                },
                {
                    "value": "0,00E+00",
                    "module": "B5",
                    "scenario": null
                },
                {
                    "value": "2,91E-03",
                    "module": "B6",
                    "scenario": null
                },
                {
                    "value": "0,00E+00",
                    "module": "B7",
                    "scenario": null
                },
                {
                    "value": "0,00E+00",
                    "module": "C1",
                    "scenario": null
                },
                {
                    "value": "2,78E-03",
                    "module": "C2",
                    "scenario": null
                },
                {
                    "value": "0,00E+00",
                    "module": "C3",
                    "scenario": null
                },
                {
                    "value": "3,43E-02",
                    "module": "C4",
                    "scenario": null
                },
                {
                    "value": "-5,10E-03",
                    "module": "D",
                    "scenario": null
                },
                {
                    "value": "1,02E-01",
                    "module": "A1A3",
                    "scenario": null
                }
            ]
        },
        {
            "parameter": "RWD",
            "values": [
                {
                    "value": "1,43E-05",
                    "module": "A1",
                    "scenario": null
                },
                {
                    "value": "1,43E-07",
                    "module": "A2",
                    "scenario": null
                },
                {
                    "value": "1,86E-06",
                    "module": "A3",
                    "scenario": null
                },
                {
                    "value": "1,26E-06",
                    "module": "A4",
                    "scenario": null
                },
                {
                    "value": "3,60E-07",
                    "module": "A5",
                    "scenario": null
                },
                {
                    "value": "0,00E+00",
                    "module": "B1",
                    "scenario": null
                },
                {
                    "value": "0,00E+00",
                    "module": "B2",
                    "scenario": null
                },
                {
                    "value": "0,00E+00",
                    "module": "B3",
                    "scenario": null
                },
                {
                    "value": "0,00E+00",
                    "module": "B4",
                    "scenario": null
                },
                {
                    "value": "0,00E+00",
                    "module": "B5",
                    "scenario": null
                },
                {
                    "value": "1,33E-05",
                    "module": "B6",
                    "scenario": null
                },
                {
                    "value": "0,00E+00",
                    "module": "B7",
                    "scenario": null
                },
                {
                    "value": "0,00E+00",
                    "module": "C1",
                    "scenario": null
                },
                {
                    "value": "3,97E-07",
                    "module": "C2",
                    "scenario": null
                },
                {
                    "value": "0,00E+00",
                    "module": "C3",
                    "scenario": null
                },
                {
                    "value": "6,64E-08",
                    "module": "C4",
                    "scenario": null
                },
                {
                    "value": "-2,47E-07",
                    "module": "D",
                    "scenario": null
                },
                {
                    "value": "1,63E-05",
                    "module": "A1A3",
                    "scenario": null
                }
            ]
        }
    ],
    "end_of_life_flow": [
        {
            "parameter": "CRU",
            "values": [
                {
                    "value": "0,00E+00",
                    "module": "A1",
                    "scenario": null
                },
                {
                    "value": "0,00E+00",
                    "module": "A2",
                    "scenario": null
                },
                {
                    "value": "0,00E+00",
                    "module": "A3",
                    "scenario": null
                },
                {
                    "value": "0,00E+00",
                    "module": "A4",
                    "scenario": null
                },
                {
                    "value": "0,00E+00",
                    "module": "A5",
                    "scenario": null
                },
                {
                    "value": "0,00E+00",
                    "module": "B1",
                    "scenario": null
                },
                {
                    "value": "0,00E+00",
                    "module": "B2",
                    "scenario": null
                },
                {
                    "value": "0,00E+00",
                    "module": "B3",
                    "scenario": null
                },
                {
                    "value": "0,00E+00",
                    "module": "B4",
                    "scenario": null
                },
                {
                    "value": "0,00E+00",
                    "module": "B5",
                    "scenario": null
                },
                {
                    "value": "0,00E+00",
                    "module": "B6",
                    "scenario": null
                },
                {
                    "value": "0,00E+00",
                    "module": "B7",
                    "scenario": null
                },
                {
                    "value": "0,00E+00",
                    "module": "C1",
                    "scenario": null
                },
                {
                    "value": "0,00E+00",
                    "module": "C2",
                    "scenario": null
                },
                {
                    "value": "0,00E+00",
                    "module": "C3",
                    "scenario": null
                },
                {
                    "value": "0,00E+00",
                    "module": "C4",
                    "scenario": null
                },
                {
                    "value": "0,00E+00",
                    "module": "D",
                    "scenario": null
                },
                {
                    "value": "0,00E+00",
                    "module": "A1A3",
                    "scenario": null
                }
            ]
        },
        {
            "parameter": "MFR",
            "values": [
                {
                    "value": "0,00E+00",
                    "module": "A1",
                    "scenario": null
                },
                {
                    "value": "0,00E+00",
                    "module": "A2",
                    "scenario": null
                },
                {
                    "value": "2,06E-05",
                    "module": "A3",
                    "scenario": null
                },
                {
                    "value": "0,00E+00",
                    "module": "A4",
                    "scenario": null
                },
                {
                    "value": "5,57E-04",
                    "module": "A5",
                    "scenario": null
                },
                {
                    "value": "0,00E+00",
                    "module": "B1",
                    "scenario": null
                },
                {
                    "value": "0,00E+00",
                    "module": "B2",
                    "scenario": null
                },
                {
                    "value": "0,00E+00",
                    "module": "B3",
                    "scenario": null
                },
                {
                    "value": "0,00E+00",
                    "module": "B4",
                    "scenario": null
                },
                {
                    "value": "0,00E+00",
                    "module": "B5",
                    "scenario": null
                },
                {
                    "value": "0,00E+00",
                    "module": "B6",
                    "scenario": null
                },
                {
                    "value": "0,00E+00",
                    "module": "B7",
                    "scenario": null
                },
                {
                    "value": "0,00E+00",
                    "module": "C1",
                    "scenario": null
                },
                {
                    "value": "0,00E+00",
                    "module": "C2",
                    "scenario": null
                },
                {
                    "value": "2,78E-02",
                    "module": "C3",
                    "scenario": null
                },
                {
                    "value": "1,38E-06",
                    "module": "C4",
                    "scenario": null
                },
                {
                    "value": "-1,04E-04",
                    "module": "D",
                    "scenario": null
                },
                {
                    "value": "2,06E-05",
                    "module": "A1A3",
                    "scenario": null
                }
            ]
        },
        {
            "parameter": "MER",
            "values": [
                {
                    "value": "0,00E+00",
                    "module": "A1",
                    "scenario": null
                },
                {
                    "value": "0,00E+00",
                    "module": "A2",
                    "scenario": null
                },
                {
                    "value": "4,92E-03",
                    "module": "A3",
                    "scenario": null
                },
                {
                    "value": "0,00E+00",
                    "module": "A4",
                    "scenario": null
                },
                {
                    "value": "4,07E-04",
                    "module": "A5",
                    "scenario": null
                },
                {
                    "value": "0,00E+00",
                    "module": "B1",
                    "scenario": null
                },
                {
                    "value": "0,00E+00",
                    "module": "B2",
                    "scenario": null
                },
                {
                    "value": "0,00E+00",
                    "module": "B3",
                    "scenario": null
                },
                {
                    "value": "0,00E+00",
                    "module": "B4",
                    "scenario": null
                },
                {
                    "value": "0,00E+00",
                    "module": "B5",
                    "scenario": null
                },
                {
                    "value": "0,00E+00",
                    "module": "B6",
                    "scenario": null
                },
                {
                    "value": "0,00E+00",
                    "module": "B7",
                    "scenario": null
                },
                {
                    "value": "0,00E+00",
                    "module": "C1",
                    "scenario": null
                },
                {
                    "value": "0,00E+00",
                    "module": "C2",
                    "scenario": null
                },
                {
                    "value": "1,54E-02",
                    "module": "C3",
                    "scenario": null
                },
                {
                    "value": "3,38E-08",
                    "module": "C4",
                    "scenario": null
                },
                {
                    "value": "-1,37E-05",
                    "module": "D",
                    "scenario": null
                },
                {
                    "value": "4,92E-03",
                    "module": "A1A3",
                    "scenario": null
                }
            ]
        },
        {
            "parameter": "EEE",
            "values": [
                {
                    "value": "0,00E+00",
                    "module": "A1",
                    "scenario": null
                },
                {
                    "value": "0,00E+00",
                    "module": "A2",
                    "scenario": null
                },
                {
                    "value": "2,91E-03",
                    "module": "A3",
                    "scenario": null
                },
                {
                    "value": "0,00E+00",
                    "module": "A4",
                    "scenario": null
                },
                {
                    "value": "5,32E-04",
                    "module": "A5",
                    "scenario": null
                },
                {
                    "value": "0,00E+00",
                    "module": "B1",
                    "scenario": null
                },
                {
                    "value": "0,00E+00",
                    "module": "B2",
                    "scenario": null
                },
                {
                    "value": "0,00E+00",
                    "module": "B3",
                    "scenario": null
                },
                {
                    "value": "0,00E+00",
                    "module": "B4",
                    "scenario": null
                },
                {
                    "value": "0,00E+00",
                    "module": "B5",
                    "scenario": null
                },
                {
                    "value": "0,00E+00",
                    "module": "B6",
                    "scenario": null
                },
                {
                    "value": "0,00E+00",
                    "module": "B7",
                    "scenario": null
                },
                {
                    "value": "0,00E+00",
                    "module": "C1",
                    "scenario": null
                },
                {
                    "value": "0,00E+00",
                    "module": "C2",
                    "scenario": null
                },
                {
                    "value": "2,37E-02",
                    "module": "C3",
                    "scenario": null
                },
                {
                    "value": "2,20E-06",
                    "module": "C4",
                    "scenario": null
                },
                {
                    "value": "-3,37E-05",
                    "module": "D",
                    "scenario": null
                },
                {
                    "value": "2,91E-03",
                    "module": "A1A3",
                    "scenario": null
                }
            ]
        },
        {
            "parameter": "EET",
            "values": [
                {
                    "value": "0,00E+00",
                    "module": "A1",
                    "scenario": null
                },
                {
                    "value": "0,00E+00",
                    "module": "A2",
                    "scenario": null
                },
                {
                    "value": "4,40E-02",
                    "module": "A3",
                    "scenario": null
                },
                {
                    "value": "0,00E+00",
                    "module": "A4",
                    "scenario": null
                },
                {
                    "value": "8,05E-03",
                    "module": "A5",
                    "scenario": null
                },
                {
                    "value": "0,00E+00",
                    "module": "B1",
                    "scenario": null
                },
                {
                    "value": "0,00E+00",
                    "module": "B2",
                    "scenario": null
                },
                {
                    "value": "0,00E+00",
                    "module": "B3",
                    "scenario": null
                },
                {
                    "value": "0,00E+00",
                    "module": "B4",
                    "scenario": null
                },
                {
                    "value": "0,00E+00",
                    "module": "B5",
                    "scenario": null
                },
                {
                    "value": "0,00E+00",
                    "module": "B6",
                    "scenario": null
                },
                {
                    "value": "0,00E+00",
                    "module": "B7",
                    "scenario": null
                },
                {
                    "value": "0,00E+00",
                    "module": "C1",
                    "scenario": null
                },
                {
                    "value": "0,00E+00",
                    "module": "C2",
                    "scenario": null
                },
                {
                    "value": "3,59E-01",
                    "module": "C3",
                    "scenario": null
                },
                {
                    "value": "3,32E-05",
                    "module": "C4",
                    "scenario": null
                },
                {
                    "value": "-5,10E-04",
                    "module": "D",
                    "scenario": null
                },
                {
                    "value": "4,40E-02",
                    "module": "A1A3",
                    "scenario": null
                }
            ]
        }
    ]
}