{
    "product_name": "Flexi F567 skyved\u00f8rskap",
    "epd_id": "NEPD-7534-6920",
    "compliance": [
        "EN 15804+A2",
        "ISO 14025",
        "ISO 21930"
    ],
    "producer_name": "Aarsland M\u00f8belfabrikk AS",
    "environmental_impact": [
        {
            "parameter": "GWP-total",
            "values": [
                {
                    "value": "-7,66E+01",
                    "module": "A1",
                    "scenario": null
                },
                {
                    "value": "4,27E+00",
                    "module": "A2",
                    "scenario": null
                },
                {
                    "value": "6,00E-02",
                    "module": "A3",
                    "scenario": null
                },
                {
                    "value": "1,01E+00",
                    "module": "A4",
                    "scenario": null
                },
                {
                    "value": "7,04E+00",
                    "module": "A5",
                    "scenario": null
                },
                {
                    "value": "6,23E-03",
                    "module": "B2",
                    "scenario": null
                },
                {
                    "value": "0,00E+00",
                    "module": "B3",
                    "scenario": null
                },
                {
                    "value": "0,00E+00",
                    "module": "B4",
                    "scenario": null
                },
                {
                    "value": "2,43E-04",
                    "module": "C1",
                    "scenario": null
                },
                {
                    "value": "8,59E-01",
                    "module": "C2",
                    "scenario": null
                },
                {
                    "value": "2,29E+02",
                    "module": "C3",
                    "scenario": null
                },
                {
                    "value": "4,36E-02",
                    "module": "C4",
                    "scenario": null
                },
                {
                    "value": "-3,50E+00",
                    "module": "D",
                    "scenario": null
                },
                {
                    "value": "-7,23E+01",
                    "module": "A1A3",
                    "scenario": null
                }
            ]
        },
        {
            "parameter": "GWP-fossil",
            "values": [
                {
                    "value": "3,32E+01",
                    "module": "A1",
                    "scenario": null
                },
                {
                    "value": "4,26E+00",
                    "module": "A2",
                    "scenario": null
                },
                {
                    "value": "5,81E-02",
                    "module": "A3",
                    "scenario": null
                },
                {
                    "value": "1,00E+00",
                    "module": "A4",
                    "scenario": null
                },
                {
                    "value": "5,02E-02",
                    "module": "A5",
                    "scenario": null
                },
                {
                    "value": "6,18E-03",
                    "module": "B2",
                    "scenario": null
                },
                {
                    "value": "0,00E+00",
                    "module": "B3",
                    "scenario": null
                },
                {
                    "value": "0,00E+00",
                    "module": "B4",
                    "scenario": null
                },
                {
                    "value": "2,36E-04",
                    "module": "C1",
                    "scenario": null
                },
                {
                    "value": "8,58E-01",
                    "module": "C2",
                    "scenario": null
                },
                {
                    "value": "1,35E+02",
                    "module": "C3",
                    "scenario": null
                },
                {
                    "value": "4,36E-02",
                    "module": "C4",
                    "scenario": null
                },
                {
                    "value": "-3,38E+00",
                    "module": "D",
                    "scenario": null
                },
                {
                    "value": "3,76E+01",
                    "module": "A1A3",
                    "scenario": null
                }
            ]
        },
        {
            "parameter": "GWP-biogenic",
            "values": [
                {
                    "value": "-1,10E+02",
                    "module": "A1",
                    "scenario": null
                },
                {
                    "value": "7,85E-03",
                    "module": "A2",
                    "scenario": null
                },
                {
                    "value": "1,65E-03",
                    "module": "A3",
                    "scenario": null
                },
                {
                    "value": "3,03E-03",
                    "module": "A4",
                    "scenario": null
                },
                {
                    "value": "6,99E+00",
                    "module": "A5",
                    "scenario": null
                },
                {
                    "value": "3,89E-05",
                    "module": "B2",
                    "scenario": null
                },
                {
                    "value": "0,00E+00",
                    "module": "B3",
                    "scenario": null
                },
                {
                    "value": "0,00E+00",
                    "module": "B4",
                    "scenario": null
                },
                {
                    "value": "6,52E-06",
                    "module": "C1",
                    "scenario": null
                },
                {
                    "value": "3,55E-04",
                    "module": "C2",
                    "scenario": null
                },
                {
                    "value": "9,39E+01",
                    "module": "C3",
                    "scenario": null
                },
                {
                    "value": "3,24E-06",
                    "module": "C4",
                    "scenario": null
                },
                {
                    "value": "-6,91E-03",
                    "module": "D",
                    "scenario": null
                },
                {
                    "value": "-1,10E+02",
                    "module": "A1A3",
                    "scenario": null
                }
            ]
        },
        {
            "parameter": "GWP-luluc",
            "values": [
                {
                    "value": "3,33E-01",
                    "module": "A1",
                    "scenario": null
                },
                {
                    "value": "3,75E-03",
                    "module": "A2",
                    "scenario": null
                },
                {
                    "value": "2,39E-04",
                    "module": "A3",
                    "scenario": null
                },
                {
                    "value": "1,36E-03",
                    "module": "A4",
                    "scenario": null
                },
                {
                    "value": "1,65E-05",
                    "module": "A5",
                    "scenario": null
                },
                {
                    "value": "1,01E-05",
                    "module": "B2",
                    "scenario": null
                },
                {
                    "value": "0,00E+00",
                    "module": "B3",
                    "scenario": null
                },
                {
                    "value": "0,00E+00",
                    "module": "B4",
                    "scenario": null
                },
                {
                    "value": "9,73E-07",
                    "module": "C1",
                    "scenario": null
                },
                {
                    "value": "3,05E-04",
                    "module": "C2",
                    "scenario": null
                },
                {
                    "value": "2,26E-03",
                    "module": "C3",
                    "scenario": null
                },
                {
                    "value": "1,24E-05",
                    "module": "C4",
                    "scenario": null
                },
                {
                    "value": "-1,15E-01",
                    "module": "D",
                    "scenario": null
                },
                {
                    "value": "3,37E-01",
                    "module": "A1A3",
                    "scenario": null
                }
            ]
        },
        {
            "parameter": "ODP",
            "values": [
                {
                    "value": "1,10E-06",
                    "module": "A1",
                    "scenario": null
                },
                {
                    "value": "7,62E-07",
                    "module": "A2",
                    "scenario": null
                },
                {
                    "value": "3,94E-09",
                    "module": "A3",
                    "scenario": null
                },
                {
                    "value": "1,46E-07",
                    "module": "A4",
                    "scenario": null
                },
                {
                    "value": "1,05E-08",
                    "module": "A5",
                    "scenario": null
                },
                {
                    "value": "5,40E-10",
                    "module": "B2",
                    "scenario": null
                },
                {
                    "value": "0,00E+00",
                    "module": "B3",
                    "scenario": null
                },
                {
                    "value": "0,00E+00",
                    "module": "B4",
                    "scenario": null
                },
                {
                    "value": "1,60E-11",
                    "module": "C1",
                    "scenario": null
                },
                {
                    "value": "1,94E-07",
                    "module": "C2",
                    "scenario": null
                },
                {
                    "value": "8,95E-07",
                    "module": "C3",
                    "scenario": null
                },
                {
                    "value": "1,32E-08",
                    "module": "C4",
                    "scenario": null
                },
                {
                    "value": "-2,43E-01",
                    "module": "D",
                    "scenario": null
                },
                {
                    "value": "1,87E-06",
                    "module": "A1A3",
                    "scenario": null
                }
            ]
        },
        {
            "parameter": "AP",
            "values": [
                {
                    "value": "1,27E-01",
                    "module": "A1",
                    "scenario": null
                },
                {
                    "value": "4,07E-02",
                    "module": "A2",
                    "scenario": null
                },
                {
                    "value": "2,66E-04",
                    "module": "A3",
                    "scenario": null
                },
                {
                    "value": "4,98E-03",
                    "module": "A4",
                    "scenario": null
                },
                {
                    "value": "2,43E-04",
                    "module": "A5",
                    "scenario": null
                },
                {
                    "value": "3,61E-05",
                    "module": "B2",
                    "scenario": null
                },
                {
                    "value": "0,00E+00",
                    "module": "B3",
                    "scenario": null
                },
                {
                    "value": "0,00E+00",
                    "module": "B4",
                    "scenario": null
                },
                {
                    "value": "1,84E-06",
                    "module": "C1",
                    "scenario": null
                },
                {
                    "value": "2,47E-03",
                    "module": "C2",
                    "scenario": null
                },
                {
                    "value": "2,02E-02",
                    "module": "C3",
                    "scenario": null
                },
                {
                    "value": "2,94E-04",
                    "module": "C4",
                    "scenario": null
                },
                {
                    "value": "-2,77E-02",
                    "module": "D",
                    "scenario": null
                },
                {
                    "value": "1,67E-01",
                    "module": "A1A3",
                    "scenario": null
                }
            ]
        },
        {
            "parameter": "POCP",
            "values": [
                {
                    "value": "8,97E-02",
                    "module": "A1",
                    "scenario": null
                },
                {
                    "value": "2,85E-02",
                    "module": "A2",
                    "scenario": null
                },
                {
                    "value": "1,84E-04",
                    "module": "A3",
                    "scenario": null
                },
                {
                    "value": "3,51E-03",
                    "module": "A4",
                    "scenario": null
                },
                {
                    "value": "2,53E-04",
                    "module": "A5",
                    "scenario": null
                },
                {
                    "value": "2,09E-05",
                    "module": "B2",
                    "scenario": null
                },
                {
                    "value": "0,00E+00",
                    "module": "B3",
                    "scenario": null
                },
                {
                    "value": "0,00E+00",
                    "module": "B4",
                    "scenario": null
                },
                {
                    "value": "7,09E-07",
                    "module": "C1",
                    "scenario": null
                },
                {
                    "value": "2,09E-03",
                    "module": "C2",
                    "scenario": null
                },
                {
                    "value": "1,87E-02",
                    "module": "C3",
                    "scenario": null
                },
                {
                    "value": "3,30E-04",
                    "module": "C4",
                    "scenario": null
                },
                {
                    "value": "-2,70E-02",
                    "module": "D",
                    "scenario": null
                },
                {
                    "value": "1,18E-01",
                    "module": "A1A3",
                    "scenario": null
                }
            ]
        },
        {
            "parameter": "ADPE",
            "values": [
                {
                    "value": "1,61E-04",
                    "module": "A1",
                    "scenario": null
                },
                {
                    "value": "5,70E-05",
                    "module": "A2",
                    "scenario": null
                },
                {
                    "value": "1,38E-06",
                    "module": "A3",
                    "scenario": null
                },
                {
                    "value": "1,60E-05",
                    "module": "A4",
                    "scenario": null
                },
                {
                    "value": "1,21E-06",
                    "module": "A5",
                    "scenario": null
                },
                {
                    "value": "1,73E-07",
                    "module": "B2",
                    "scenario": null
                },
                {
                    "value": "0,00E+00",
                    "module": "B3",
                    "scenario": null
                },
                {
                    "value": "0,00E+00",
                    "module": "B4",
                    "scenario": null
                },
                {
                    "value": "1,76E-08",
                    "module": "C1",
                    "scenario": null
                },
                {
                    "value": "2,37E-05",
                    "module": "C2",
                    "scenario": null
                },
                {
                    "value": "3,58E-05",
                    "module": "C3",
                    "scenario": null
                },
                {
                    "value": "6,97E-07",
                    "module": "C4",
                    "scenario": null
                },
                {
                    "value": "-3,39E-05",
                    "module": "D",
                    "scenario": null
                },
                {
                    "value": "2,20E-04",
                    "module": "A1A3",
                    "scenario": null
                }
            ]
        },
        {
            "parameter": "ADPF",
            "values": [
                {
                    "value": "6,47E+02",
                    "module": "A1",
                    "scenario": null
                },
                {
                    "value": "6,60E+01",
                    "module": "A2",
                    "scenario": null
                },
                {
                    "value": "7,86E-01",
                    "module": "A3",
                    "scenario": null
                },
                {
                    "value": "1,60E+01",
                    "module": "A4",
                    "scenario": null
                },
                {
                    "value": "6,99E-01",
                    "module": "A5",
                    "scenario": null
                },
                {
                    "value": "1,06E-01",
                    "module": "B2",
                    "scenario": null
                },
                {
                    "value": "0,00E+00",
                    "module": "B3",
                    "scenario": null
                },
                {
                    "value": "0,00E+00",
                    "module": "B4",
                    "scenario": null
                },
                {
                    "value": "3,22E-03",
                    "module": "C1",
                    "scenario": null
                },
                {
                    "value": "1,30E+01",
                    "module": "C2",
                    "scenario": null
                },
                {
                    "value": "2,38E+01",
                    "module": "C3",
                    "scenario": null
                },
                {
                    "value": "9,66E-01",
                    "module": "C4",
                    "scenario": null
                },
                {
                    "value": "-4,80E+01",
                    "module": "D",
                    "scenario": null
                },
                {
                    "value": "7,14E+02",
                    "module": "A1A3",
                    "scenario": null
                }
            ]
        },
        {
            "parameter": "WDP",
            "values": [
                {
                    "value": "6,19E+02",
                    "module": "A1",
                    "scenario": null
                },
                {
                    "value": "2,74E+02",
                    "module": "A2",
                    "scenario": null
                },
                {
                    "value": "1,40E+02",
                    "module": "A3",
                    "scenario": null
                },
                {
                    "value": "1,08E+02",
                    "module": "A4",
                    "scenario": null
                },
                {
                    "value": "8,91E-01",
                    "module": "A5",
                    "scenario": null
                },
                {
                    "value": "1,88E+00",
                    "module": "B2",
                    "scenario": null
                },
                {
                    "value": "0,00E+00",
                    "module": "B3",
                    "scenario": null
                },
                {
                    "value": "0,00E+00",
                    "module": "B4",
                    "scenario": null
                },
                {
                    "value": "5,61E-01",
                    "module": "C1",
                    "scenario": null
                },
                {
                    "value": "1,25E+01",
                    "module": "C2",
                    "scenario": null
                },
                {
                    "value": "-3,81E+02",
                    "module": "C3",
                    "scenario": null
                },
                {
                    "value": "2,36E+00",
                    "module": "C4",
                    "scenario": null
                },
                {
                    "value": "-5,91E+02",
                    "module": "D",
                    "scenario": null
                },
                {
                    "value": "1,03E+03",
                    "module": "A1A3",
                    "scenario": null
                }
            ]
        },
        {
            "parameter": "EP-freshwater",
            "values": [
                {
                    "value": "6,21E-04",
                    "module": "A1",
                    "scenario": null
                },
                {
                    "value": "1,30E-04",
                    "module": "A2",
                    "scenario": null
                },
                {
                    "value": "2,38E-06",
                    "module": "A3",
                    "scenario": null
                },
                {
                    "value": "5,02E-05",
                    "module": "A4",
                    "scenario": null
                },
                {
                    "value": "4,19E-07",
                    "module": "A5",
                    "scenario": null
                },
                {
                    "value": "4,94E-07",
                    "module": "B2",
                    "scenario": null
                },
                {
                    "value": "0,00E+00",
                    "module": "B3",
                    "scenario": null
                },
                {
                    "value": "0,00E+00",
                    "module": "B4",
                    "scenario": null
                },
                {
                    "value": "1,70E-08",
                    "module": "C1",
                    "scenario": null
                },
                {
                    "value": "6,86E-06",
                    "module": "C2",
                    "scenario": null
                },
                {
                    "value": "9,09E-05",
                    "module": "C3",
                    "scenario": null
                },
                {
                    "value": "4,44E-07",
                    "module": "C4",
                    "scenario": null
                },
                {
                    "value": "-2,99E-04",
                    "module": "D",
                    "scenario": null
                },
                {
                    "value": "7,54E-04",
                    "module": "A1A3",
                    "scenario": null
                }
            ]
        },
        {
            "parameter": "EP-marine",
            "values": [
                {
                    "value": "3,47E-02",
                    "module": "A1",
                    "scenario": null
                },
                {
                    "value": "9,03E-03",
                    "module": "A2",
                    "scenario": null
                },
                {
                    "value": "6,07E-05",
                    "module": "A3",
                    "scenario": null
                },
                {
                    "value": "1,02E-03",
                    "module": "A4",
                    "scenario": null
                },
                {
                    "value": "8,18E-05",
                    "module": "A5",
                    "scenario": null
                },
                {
                    "value": "5,72E-06",
                    "module": "B2",
                    "scenario": null
                },
                {
                    "value": "0,00E+00",
                    "module": "B3",
                    "scenario": null
                },
                {
                    "value": "0,00E+00",
                    "module": "B4",
                    "scenario": null
                },
                {
                    "value": "2,03E-07",
                    "module": "C1",
                    "scenario": null
                },
                {
                    "value": "4,88E-04",
                    "module": "C2",
                    "scenario": null
                },
                {
                    "value": "7,65E-03",
                    "module": "C3",
                    "scenario": null
                },
                {
                    "value": "1,04E-04",
                    "module": "C4",
                    "scenario": null
                },
                {
                    "value": "-9,02E-03",
                    "module": "D",
                    "scenario": null
                },
                {
                    "value": "4,38E-02",
                    "module": "A1A3",
                    "scenario": null
                }
            ]
        },
        {
            "parameter": "EP-terrestrial",
            "values": [
                {
                    "value": "3,42E-01",
                    "module": "A1",
                    "scenario": null
                },
                {
                    "value": "1,01E-01",
                    "module": "A2",
                    "scenario": null
                },
                {
                    "value": "7,16E-04",
                    "module": "A3",
                    "scenario": null
                },
                {
                    "value": "1,17E-02",
                    "module": "A4",
                    "scenario": null
                },
                {
                    "value": "8,85E-04",
                    "module": "A5",
                    "scenario": null
                },
                {
                    "value": "6,65E-05",
                    "module": "B2",
                    "scenario": null
                },
                {
                    "value": "0,00E+00",
                    "module": "B3",
                    "scenario": null
                },
                {
                    "value": "0,00E+00",
                    "module": "B4",
                    "scenario": null
                },
                {
                    "value": "2,64E-06",
                    "module": "C1",
                    "scenario": null
                },
                {
                    "value": "5,46E-03",
                    "module": "C2",
                    "scenario": null
                },
                {
                    "value": "7,62E-02",
                    "module": "C3",
                    "scenario": null
                },
                {
                    "value": "1,14E-03",
                    "module": "C4",
                    "scenario": null
                },
                {
                    "value": "-9,75E-02",
                    "module": "D",
                    "scenario": null
                },
                {
                    "value": "4,44E-01",
                    "module": "A1A3",
                    "scenario": null
                }
            ]
        },
        {
            "parameter": "GWP-IOBC",
            "values": [
                {
                    "value": "3,37E+01",
                    "module": "A1",
                    "scenario": null
                },
                {
                    "value": "4,27E+00",
                    "module": "A2",
                    "scenario": null
                },
                {
                    "value": "6,69E-02",
                    "module": "A3",
                    "scenario": null
                },
                {
                    "value": "1,01E+00",
                    "module": "A4",
                    "scenario": null
                },
                {
                    "value": "4,85E-02",
                    "module": "A5",
                    "scenario": null
                },
                {
                    "value": "6,22E-03",
                    "module": "B2",
                    "scenario": null
                },
                {
                    "value": "0,00E+00",
                    "module": "B3",
                    "scenario": null
                },
                {
                    "value": "0,00E+00",
                    "module": "B4",
                    "scenario": null
                },
                {
                    "value": "2,43E-04",
                    "module": "C1",
                    "scenario": null
                },
                {
                    "value": "8,59E-01",
                    "module": "C2",
                    "scenario": null
                },
                {
                    "value": "7,43E+01",
                    "module": "C3",
                    "scenario": null
                },
                {
                    "value": "1,61E-01",
                    "module": "C4",
                    "scenario": null
                },
                {
                    "value": "-3,47E+00",
                    "module": "D",
                    "scenario": null
                },
                {
                    "value": "3,80E+01",
                    "module": "A1A3",
                    "scenario": null
                }
            ]
        }
    ],
    "additional_environmental_impact": [
        {
            "parameter": "PM",
            "values": [
                {
                    "value": "1,47E-06",
                    "module": "A1",
                    "scenario": null
                },
                {
                    "value": "2,62E-07",
                    "module": "A2",
                    "scenario": null
                },
                {
                    "value": "2,52E-09",
                    "module": "A3",
                    "scenario": null
                },
                {
                    "value": "5,44E-08",
                    "module": "A4",
                    "scenario": null
                },
                {
                    "value": "3,55E-09",
                    "module": "A5",
                    "scenario": null
                },
                {
                    "value": "3,06E-10",
                    "module": "B2",
                    "scenario": null
                },
                {
                    "value": "0,00E+00",
                    "module": "B3",
                    "scenario": null
                },
                {
                    "value": "0,00E+00",
                    "module": "B4",
                    "scenario": null
                },
                {
                    "value": "1,30E-11",
                    "module": "C1",
                    "scenario": null
                },
                {
                    "value": "5,25E-08",
                    "module": "C2",
                    "scenario": null
                },
                {
                    "value": "1,17E-07",
                    "module": "C3",
                    "scenario": null
                },
                {
                    "value": "5,27E-09",
                    "module": "C4",
                    "scenario": null
                },
                {
                    "value": "-1,67E-06",
                    "module": "D",
                    "scenario": null
                },
                {
                    "value": "1,73E-06",
                    "module": "A1A3",
                    "scenario": null
                }
            ]
        },
        {
            "parameter": "ETP-fw",
            "values": [
                {
                    "value": "6,97E+02",
                    "module": "A1",
                    "scenario": null
                },
                {
                    "value": "5,52E+01",
                    "module": "A2",
                    "scenario": null
                },
                {
                    "value": "1,38E+00",
                    "module": "A3",
                    "scenario": null
                },
                {
                    "value": "1,57E+01",
                    "module": "A4",
                    "scenario": null
                },
                {
                    "value": "9,28E-01",
                    "module": "A5",
                    "scenario": null
                },
                {
                    "value": "1,14E-01",
                    "module": "B2",
                    "scenario": null
                },
                {
                    "value": "0,00E+00",
                    "module": "B3",
                    "scenario": null
                },
                {
                    "value": "0,00E+00",
                    "module": "B4",
                    "scenario": null
                },
                {
                    "value": "1,47E-02",
                    "module": "C1",
                    "scenario": null
                },
                {
                    "value": "9,62E+00",
                    "module": "C2",
                    "scenario": null
                },
                {
                    "value": "3,56E+02",
                    "module": "C3",
                    "scenario": null
                },
                {
                    "value": "1,04E+00",
                    "module": "C4",
                    "scenario": null
                },
                {
                    "value": "-2,62E+02",
                    "module": "D",
                    "scenario": null
                },
                {
                    "value": "7,54E+02",
                    "module": "A1A3",
                    "scenario": null
                }
            ]
        },
        {
            "parameter": "HTP-c",
            "values": [
                {
                    "value": "5,56E-08",
                    "module": "A1",
                    "scenario": null
                },
                {
                    "value": "0,00E+00",
                    "module": "A2",
                    "scenario": null
                },
                {
                    "value": "8,30E-11",
                    "module": "A3",
                    "scenario": null
                },
                {
                    "value": "0,00E+00",
                    "module": "A4",
                    "scenario": null
                },
                {
                    "value": "3,00E-11",
                    "module": "A5",
                    "scenario": null
                },
                {
                    "value": "1,80E-11",
                    "module": "B2",
                    "scenario": null
                },
                {
                    "value": "0,00E+00",
                    "module": "B3",
                    "scenario": null
                },
                {
                    "value": "0,00E+00",
                    "module": "B4",
                    "scenario": null
                },
                {
                    "value": "1,00E-12",
                    "module": "C1",
                    "scenario": null
                },
                {
                    "value": "0,00E+00",
                    "module": "C2",
                    "scenario": null
                },
                {
                    "value": "1,12E-08",
                    "module": "C3",
                    "scenario": null
                },
                {
                    "value": "5,70E-11",
                    "module": "C4",
                    "scenario": null
                },
                {
                    "value": "-4,96E-09",
                    "module": "D",
                    "scenario": null
                },
                {
                    "value": "5,57E-08",
                    "module": "A1A3",
                    "scenario": null
                }
            ]
        },
        {
            "parameter": "HTP-nc",
            "values": [
                {
                    "value": "3,77E-07",
                    "module": "A1",
                    "scenario": null
                },
                {
                    "value": "6,14E-08",
                    "module": "A2",
                    "scenario": null
                },
                {
                    "value": "1,88E-09",
                    "module": "A3",
                    "scenario": null
                },
                {
                    "value": "2,07E-08",
                    "module": "A4",
                    "scenario": null
                },
                {
                    "value": "1,26E-09",
                    "module": "A5",
                    "scenario": null
                },
                {
                    "value": "3,78E-10",
                    "module": "B2",
                    "scenario": null
                },
                {
                    "value": "0,00E+00",
                    "module": "B3",
                    "scenario": null
                },
                {
                    "value": "0,00E+00",
                    "module": "B4",
                    "scenario": null
                },
                {
                    "value": "1,60E-11",
                    "module": "C1",
                    "scenario": null
                },
                {
                    "value": "1,05E-08",
                    "module": "C2",
                    "scenario": null
                },
                {
                    "value": "2,44E-07",
                    "module": "C3",
                    "scenario": null
                },
                {
                    "value": "1,97E-09",
                    "module": "C4",
                    "scenario": null
                },
                {
                    "value": "-2,44E-07",
                    "module": "D",
                    "scenario": null
                },
                {
                    "value": "4,40E-07",
                    "module": "A1A3",
                    "scenario": null
                }
            ]
        },
        {
            "parameter": "SQP",
            "values": [
                {
                    "value": "3,14E+03",
                    "module": "A1",
                    "scenario": null
                },
                {
                    "value": "5,01E+01",
                    "module": "A2",
                    "scenario": null
                },
                {
                    "value": "3,64E-01",
                    "module": "A3",
                    "scenario": null
                },
                {
                    "value": "1,16E+01",
                    "module": "A4",
                    "scenario": null
                },
                {
                    "value": "4,67E-01",
                    "module": "A5",
                    "scenario": null
                },
                {
                    "value": "2,95E-02",
                    "module": "B2",
                    "scenario": null
                },
                {
                    "value": "0,00E+00",
                    "module": "B3",
                    "scenario": null
                },
                {
                    "value": "0,00E+00",
                    "module": "B4",
                    "scenario": null
                },
                {
                    "value": "1,62E-03",
                    "module": "C1",
                    "scenario": null
                },
                {
                    "value": "9,07E+00",
                    "module": "C2",
                    "scenario": null
                },
                {
                    "value": "4,81E+00",
                    "module": "C3",
                    "scenario": null
                },
                {
                    "value": "1,43E+00",
                    "module": "C4",
                    "scenario": null
                },
                {
                    "value": "-3,19E+02",
                    "module": "D",
                    "scenario": null
                },
                {
                    "value": "3,19E+03",
                    "module": "A1A3",
                    "scenario": null
                }
            ]
        },
        {
            "parameter": "IRP",
            "values": [
                {
                    "value": "1,30E+00",
                    "module": "A1",
                    "scenario": null
                },
                {
                    "value": "3,52E-01",
                    "module": "A2",
                    "scenario": null
                },
                {
                    "value": "1,45E-02",
                    "module": "A3",
                    "scenario": null
                },
                {
                    "value": "9,62E-02",
                    "module": "A4",
                    "scenario": null
                },
                {
                    "value": "2,98E-03",
                    "module": "A5",
                    "scenario": null
                },
                {
                    "value": "7,29E-04",
                    "module": "B2",
                    "scenario": null
                },
                {
                    "value": "0,00E+00",
                    "module": "B3",
                    "scenario": null
                },
                {
                    "value": "0,00E+00",
                    "module": "B4",
                    "scenario": null
                },
                {
                    "value": "5,84E-05",
                    "module": "C1",
                    "scenario": null
                },
                {
                    "value": "5,67E-02",
                    "module": "C2",
                    "scenario": null
                },
                {
                    "value": "9,19E-02",
                    "module": "C3",
                    "scenario": null
                },
                {
                    "value": "3,95E-03",
                    "module": "C4",
                    "scenario": null
                },
                {
                    "value": "-3,04E-01",
                    "module": "D",
                    "scenario": null
                },
                {
                    "value": "1,67E+00",
                    "module": "A1A3",
                    "scenario": null
                }
            ]
        }
    ],
    "resource_use": [
        {
            "parameter": "PERE",
            "values": [
                {
                    "value": "6,10E+02",
                    "module": "A1",
                    "scenario": null
                },
                {
                    "value": "3,94E+00",
                    "module": "A2",
                    "scenario": null
                },
                {
                    "value": "1,04E+01",
                    "module": "A3",
                    "scenario": null
                },
                {
                    "value": "1,54E+00",
                    "module": "A4",
                    "scenario": null
                },
                {
                    "value": "1,16E-02",
                    "module": "A5",
                    "scenario": null
                },
                {
                    "value": "1,43E-02",
                    "module": "B2",
                    "scenario": null
                },
                {
                    "value": "0,00E+00",
                    "module": "B3",
                    "scenario": null
                },
                {
                    "value": "0,00E+00",
                    "module": "B4",
                    "scenario": null
                },
                {
                    "value": "4,17E-02",
                    "module": "C1",
                    "scenario": null
                },
                {
                    "value": "1,86E-01",
                    "module": "C2",
                    "scenario": null
                },
                {
                    "value": "2,31E+00",
                    "module": "C3",
                    "scenario": null
                },
                {
                    "value": "1,99E-02",
                    "module": "C4",
                    "scenario": null
                },
                {
                    "value": "-2,94E+02",
                    "module": "D",
                    "scenario": null
                },
                {
                    "value": "6,24E+02",
                    "module": "A1A3",
                    "scenario": null
                }
            ]
        },
        {
            "parameter": "PERM",
            "values": [
                {
                    "value": "1,06E+03",
                    "module": "A1",
                    "scenario": null
                },
                {
                    "value": "0,00E+00",
                    "module": "A2",
                    "scenario": null
                },
                {
                    "value": "0,00E+00",
                    "module": "A3",
                    "scenario": null
                },
                {
                    "value": "0,00E+00",
                    "module": "A4",
                    "scenario": null
                },
                {
                    "value": "-4,40E+01",
                    "module": "A5",
                    "scenario": null
                },
                {
                    "value": "0,00E+00",
                    "module": "B2",
                    "scenario": null
                },
                {
                    "value": "0,00E+00",
                    "module": "B3",
                    "scenario": null
                },
                {
                    "value": "0,00E+00",
                    "module": "B4",
                    "scenario": null
                },
                {
                    "value": "0,00E+00",
                    "module": "C1",
                    "scenario": null
                },
                {
                    "value": "0,00E+00",
                    "module": "C2",
                    "scenario": null
                },
                {
                    "value": "-9,22E+02",
                    "module": "C3",
                    "scenario": null
                },
                {
                    "value": "0,00E+00",
                    "module": "C4",
                    "scenario": null
                },
                {
                    "value": "0,00E+00",
                    "module": "D",
                    "scenario": null
                },
                {
                    "value": "1,06E+03",
                    "module": "A1A3",
                    "scenario": null
                }
            ]
        },
        {
            "parameter": "PERT",
            "values": [
                {
                    "value": "1,67E+03",
                    "module": "A1",
                    "scenario": null
                },
                {
                    "value": "3,94E+00",
                    "module": "A2",
                    "scenario": null
                },
                {
                    "value": "1,04E+01",
                    "module": "A3",
                    "scenario": null
                },
                {
                    "value": "1,54E+00",
                    "module": "A4",
                    "scenario": null
                },
                {
                    "value": "-2,75E+01",
                    "module": "A5",
                    "scenario": null
                },
                {
                    "value": "1,43E-02",
                    "module": "B2",
                    "scenario": null
                },
                {
                    "value": "0,00E+00",
                    "module": "B3",
                    "scenario": null
                },
                {
                    "value": "0,00E+00",
                    "module": "B4",
                    "scenario": null
                },
                {
                    "value": "4,17E-02",
                    "module": "C1",
                    "scenario": null
                },
                {
                    "value": "1,86E-01",
                    "module": "C2",
                    "scenario": null
                },
                {
                    "value": "-9,19E+02",
                    "module": "C3",
                    "scenario": null
                },
                {
                    "value": "1,99E-02",
                    "module": "C4",
                    "scenario": null
                },
                {
                    "value": "-2,94E+02",
                    "module": "D",
                    "scenario": null
                },
                {
                    "value": "1,69E+03",
                    "module": "A1A3",
                    "scenario": null
                }
            ]
        },
        {
            "parameter": "PENRE",
            "values": [
                {
                    "value": "4,98E+02",
                    "module": "A1",
                    "scenario": null
                },
                {
                    "value": "6,61E+01",
                    "module": "A2",
                    "scenario": null
                },
                {
                    "value": "7,87E-01",
                    "module": "A3",
                    "scenario": null
                },
                {
                    "value": "1,60E+01",
                    "module": "A4",
                    "scenario": null
                },
                {
                    "value": "6,99E-01",
                    "module": "A5",
                    "scenario": null
                },
                {
                    "value": "1,06E-01",
                    "module": "B2",
                    "scenario": null
                },
                {
                    "value": "0,00E+00",
                    "module": "B3",
                    "scenario": null
                },
                {
                    "value": "0,00E+00",
                    "module": "B4",
                    "scenario": null
                },
                {
                    "value": "3,22E-03",
                    "module": "C1",
                    "scenario": null
                },
                {
                    "value": "1,30E+01",
                    "module": "C2",
                    "scenario": null
                },
                {
                    "value": "2,96E+01",
                    "module": "C3",
                    "scenario": null
                },
                {
                    "value": "9,71E-01",
                    "module": "C4",
                    "scenario": null
                },
                {
                    "value": "-4,80E+01",
                    "module": "D",
                    "scenario": null
                },
                {
                    "value": "5,65E+02",
                    "module": "A1A3",
                    "scenario": null
                }
            ]
        },
        {
            "parameter": "PENRM",
            "values": [
                {
                    "value": "1,54E+02",
                    "module": "A1",
                    "scenario": null
                },
                {
                    "value": "0,00E+00",
                    "module": "A2",
                    "scenario": null
                },
                {
                    "value": "0,00E+00",
                    "module": "A3",
                    "scenario": null
                },
                {
                    "value": "0,00E+00",
                    "module": "A4",
                    "scenario": null
                },
                {
                    "value": "0,00E+00",
                    "module": "A5",
                    "scenario": null
                },
                {
                    "value": "0,00E+00",
                    "module": "B2",
                    "scenario": null
                },
                {
                    "value": "0,00E+00",
                    "module": "B3",
                    "scenario": null
                },
                {
                    "value": "0,00E+00",
                    "module": "B4",
                    "scenario": null
                },
                {
                    "value": "0,00E+00",
                    "module": "C1",
                    "scenario": null
                },
                {
                    "value": "0,00E+00",
                    "module": "C2",
                    "scenario": null
                },
                {
                    "value": "-1,54E+02",
                    "module": "C3",
                    "scenario": null
                },
                {
                    "value": "0,00E+00",
                    "module": "C4",
                    "scenario": null
                },
                {
                    "value": "0,00E+00",
                    "module": "D",
                    "scenario": null
                },
                {
                    "value": "1,54E+02",
                    "module": "A1A3",
                    "scenario": null
                }
            ]
        },
        {
            "parameter": "PENRT",
            "values": [
                {
                    "value": "6,52E+02",
                    "module": "A1",
                    "scenario": null
                },
                {
                    "value": "6,61E+01",
                    "module": "A2",
                    "scenario": null
                },
                {
                    "value": "7,87E-01",
                    "module": "A3",
                    "scenario": null
                },
                {
                    "value": "1,60E+01",
                    "module": "A4",
                    "scenario": null
                },
                {
                    "value": "6,99E-01",
                    "module": "A5",
                    "scenario": null
                },
                {
                    "value": "1,06E-01",
                    "module": "B2",
                    "scenario": null
                },
                {
                    "value": "0,00E+00",
                    "module": "B3",
                    "scenario": null
                },
                {
                    "value": "0,00E+00",
                    "module": "B4",
                    "scenario": null
                },
                {
                    "value": "3,22E-03",
                    "module": "C1",
                    "scenario": null
                },
                {
                    "value": "1,30E+01",
                    "module": "C2",
                    "scenario": null
                },
                {
                    "value": "-1,24E+02",
                    "module": "C3",
                    "scenario": null
                },
                {
                    "value": "9,71E-01",
                    "module": "C4",
                    "scenario": null
                },
                {
                    "value": "-4,80E+01",
                    "module": "D",
                    "scenario": null
                },
                {
                    "value": "7,19E+02",
                    "module": "A1A3",
                    "scenario": null
                }
            ]
        },
        {
            "parameter": "SM",
            "values": [
                {
                    "value": "2,53E+01",
                    "module": "A1",
                    "scenario": null
                },
                {
                    "value": "0,00E+00",
                    "module": "A2",
                    "scenario": null
                },
                {
                    "value": "2,22E-05",
                    "module": "A3",
                    "scenario": null
                },
                {
                    "value": "0,00E+00",
                    "module": "A4",
                    "scenario": null
                },
                {
                    "value": "0,00E+00",
                    "module": "A5",
                    "scenario": null
                },
                {
                    "value": "0,00E+00",
                    "module": "B2",
                    "scenario": null
                },
                {
                    "value": "0,00E+00",
                    "module": "B3",
                    "scenario": null
                },
                {
                    "value": "0,00E+00",
                    "module": "B4",
                    "scenario": null
                },
                {
                    "value": "0,00E+00",
                    "module": "C1",
                    "scenario": null
                },
                {
                    "value": "0,00E+00",
                    "module": "C2",
                    "scenario": null
                },
                {
                    "value": "0,00E+00",
                    "module": "C3",
                    "scenario": null
                },
                {
                    "value": "0,00E+00",
                    "module": "C4",
                    "scenario": null
                },
                {
                    "value": "0,00E+00",
                    "module": "D",
                    "scenario": null
                },
                {
                    "value": "2,53E+01",
                    "module": "A1A3",
                    "scenario": null
                }
            ]
        },
        {
            "parameter": "RSF",
            "values": [
                {
                    "value": "5,89E+01",
                    "module": "A1",
                    "scenario": null
                },
                {
                    "value": "2,70E-01",
                    "module": "A2",
                    "scenario": null
                },
                {
                    "value": "8,14E-03",
                    "module": "A3",
                    "scenario": null
                },
                {
                    "value": "1,09E-01",
                    "module": "A4",
                    "scenario": null
                },
                {
                    "value": "3,83E-04",
                    "module": "A5",
                    "scenario": null
                },
                {
                    "value": "1,15E-03",
                    "module": "B2",
                    "scenario": null
                },
                {
                    "value": "0,00E+00",
                    "module": "B3",
                    "scenario": null
                },
                {
                    "value": "0,00E+00",
                    "module": "B4",
                    "scenario": null
                },
                {
                    "value": "3,27E-05",
                    "module": "C1",
                    "scenario": null
                },
                {
                    "value": "6,64E-03",
                    "module": "C2",
                    "scenario": null
                },
                {
                    "value": "5,77E-02",
                    "module": "C3",
                    "scenario": null
                },
                {
                    "value": "4,96E-04",
                    "module": "C4",
                    "scenario": null
                },
                {
                    "value": "-4,99E-02",
                    "module": "D",
                    "scenario": null
                },
                {
                    "value": "5,92E+01",
                    "module": "A1A3",
                    "scenario": null
                }
            ]
        },
        {
            "parameter": "NRSF",
            "values": [
                {
                    "value": "6,64E-02",
                    "module": "A1",
                    "scenario": null
                },
                {
                    "value": "1,53E-01",
                    "module": "A2",
                    "scenario": null
                },
                {
                    "value": "2,19E-02",
                    "module": "A3",
                    "scenario": null
                },
                {
                    "value": "5,02E-02",
                    "module": "A4",
                    "scenario": null
                },
                {
                    "value": "1,66E-03",
                    "module": "A5",
                    "scenario": null
                },
                {
                    "value": "1,13E-03",
                    "module": "B2",
                    "scenario": null
                },
                {
                    "value": "0,00E+00",
                    "module": "B3",
                    "scenario": null
                },
                {
                    "value": "0,00E+00",
                    "module": "B4",
                    "scenario": null
                },
                {
                    "value": "8,16E-05",
                    "module": "C1",
                    "scenario": null
                },
                {
                    "value": "2,38E-02",
                    "module": "C2",
                    "scenario": null
                },
                {
                    "value": "0,00E+00",
                    "module": "C3",
                    "scenario": null
                },
                {
                    "value": "1,45E-02",
                    "module": "C4",
                    "scenario": null
                },
                {
                    "value": "-1,74E+01",
                    "module": "D",
                    "scenario": null
                },
                {
                    "value": "2,41E-01",
                    "module": "A1A3",
                    "scenario": null
                }
            ]
        },
        {
            "parameter": "FW",
            "values": [
                {
                    "value": "3,07E-01",
                    "module": "A1",
                    "scenario": null
                },
                {
                    "value": "2,20E-02",
                    "module": "A2",
                    "scenario": null
                },
                {
                    "value": "7,76E-02",
                    "module": "A3",
                    "scenario": null
                },
                {
                    "value": "8,27E-03",
                    "module": "A4",
                    "scenario": null
                },
                {
                    "value": "3,35E-04",
                    "module": "A5",
                    "scenario": null
                },
                {
                    "value": "1,81E-02",
                    "module": "B2",
                    "scenario": null
                },
                {
                    "value": "0,00E+00",
                    "module": "B3",
                    "scenario": null
                },
                {
                    "value": "0,00E+00",
                    "module": "B4",
                    "scenario": null
                },
                {
                    "value": "3,11E-04",
                    "module": "C1",
                    "scenario": null
                },
                {
                    "value": "1,39E-03",
                    "module": "C2",
                    "scenario": null
                },
                {
                    "value": "4,40E-02",
                    "module": "C3",
                    "scenario": null
                },
                {
                    "value": "9,08E-04",
                    "module": "C4",
                    "scenario": null
                },
                {
                    "value": "-3,55E-01",
                    "module": "D",
                    "scenario": null
                },
                {
                    "value": "4,07E-01",
                    "module": "A1A3",
                    "scenario": null
                }
            ]
        }
    ],
    "end_of_life_waste": [
        {
            "parameter": "HWD",
            "values": [
                {
                    "value": "5,58E-02",
                    "module": "A1",
                    "scenario": null
                },
                {
                    "value": "6,21E-03",
                    "module": "A2",
                    "scenario": null
                },
                {
                    "value": "3,24E-03",
                    "module": "A3",
                    "scenario": null
                },
                {
                    "value": "2,08E-03",
                    "module": "A4",
                    "scenario": null
                },
                {
                    "value": "0,00E+00",
                    "module": "A5",
                    "scenario": null
                },
                {
                    "value": "1,99E-05",
                    "module": "B2",
                    "scenario": null
                },
                {
                    "value": "0,00E+00",
                    "module": "B3",
                    "scenario": null
                },
                {
                    "value": "0,00E+00",
                    "module": "B4",
                    "scenario": null
                },
                {
                    "value": "2,07E-06",
                    "module": "C1",
                    "scenario": null
                },
                {
                    "value": "6,69E-04",
                    "module": "C2",
                    "scenario": null
                },
                {
                    "value": "0,00E+00",
                    "module": "C3",
                    "scenario": null
                },
                {
                    "value": "1,16E+01",
                    "module": "C4",
                    "scenario": null
                },
                {
                    "value": "-2,47E-03",
                    "module": "D",
                    "scenario": null
                },
                {
                    "value": "6,53E-02",
                    "module": "A1A3",
                    "scenario": null
                }
            ]
        },
        {
            "parameter": "NHWD",
            "values": [
                {
                    "value": "2,60E+00",
                    "module": "A1",
                    "scenario": null
                },
                {
                    "value": "2,61E+00",
                    "module": "A2",
                    "scenario": null
                },
                {
                    "value": "6,15E-02",
                    "module": "A3",
                    "scenario": null
                },
                {
                    "value": "4,20E-01",
                    "module": "A4",
                    "scenario": null
                },
                {
                    "value": "3,06E+00",
                    "module": "A5",
                    "scenario": null
                },
                {
                    "value": "1,28E-03",
                    "module": "B2",
                    "scenario": null
                },
                {
                    "value": "0,00E+00",
                    "module": "B3",
                    "scenario": null
                },
                {
                    "value": "0,00E+00",
                    "module": "B4",
                    "scenario": null
                },
                {
                    "value": "2,48E-04",
                    "module": "C1",
                    "scenario": null
                },
                {
                    "value": "6,31E-01",
                    "module": "C2",
                    "scenario": null
                },
                {
                    "value": "5,65E+01",
                    "module": "C3",
                    "scenario": null
                },
                {
                    "value": "1,92E+00",
                    "module": "C4",
                    "scenario": null
                },
                {
                    "value": "-1,14E+00",
                    "module": "D",
                    "scenario": null
                },
                {
                    "value": "5,27E+00",
                    "module": "A1A3",
                    "scenario": null
                }
            ]
        },
        {
            "parameter": "RWD",
            "values": [
                {
                    "value": "8,30E-03",
                    "module": "A1",
                    "scenario": null
                },
                {
                    "value": "4,34E-04",
                    "module": "A2",
                    "scenario": null
                },
                {
                    "value": "7,14E-06",
                    "module": "A3",
                    "scenario": null
                },
                {
                    "value": "1,01E-04",
                    "module": "A4",
                    "scenario": null
                },
                {
                    "value": "0,00E+00",
                    "module": "A5",
                    "scenario": null
                },
                {
                    "value": "6,18E-07",
                    "module": "B2",
                    "scenario": null
                },
                {
                    "value": "0,00E+00",
                    "module": "B3",
                    "scenario": null
                },
                {
                    "value": "0,00E+00",
                    "module": "B4",
                    "scenario": null
                },
                {
                    "value": "2,88E-08",
                    "module": "C1",
                    "scenario": null
                },
                {
                    "value": "8,84E-05",
                    "module": "C2",
                    "scenario": null
                },
                {
                    "value": "0,00E+00",
                    "module": "C3",
                    "scenario": null
                },
                {
                    "value": "2,18E-05",
                    "module": "C4",
                    "scenario": null
                },
                {
                    "value": "-2,49E-04",
                    "module": "D",
                    "scenario": null
                },
                {
                    "value": "8,74E-03",
                    "module": "A1A3",
                    "scenario": null
                }
            ]
        }
    ],
    "end_of_life_flow": [
        {
            "parameter": "CRU",
            "values": [
                {
                    "value": "0,00E+00",
                    "module": "A1",
                    "scenario": null
                },
                {
                    "value": "0,00E+00",
                    "module": "A2",
                    "scenario": null
                },
                {
                    "value": "0,00E+00",
                    "module": "A3",
                    "scenario": null
                },
                {
                    "value": "0,00E+00",
                    "module": "A4",
                    "scenario": null
                },
                {
                    "value": "0,00E+00",
                    "module": "A5",
                    "scenario": null
                },
                {
                    "value": "0,00E+00",
                    "module": "B2",
                    "scenario": null
                },
                {
                    "value": "0,00E+00",
                    "module": "B3",
                    "scenario": null
                },
                {
                    "value": "0,00E+00",
                    "module": "B4",
                    "scenario": null
                },
                {
                    "value": "0,00E+00",
                    "module": "C1",
                    "scenario": null
                },
                {
                    "value": "0,00E+00",
                    "module": "C2",
                    "scenario": null
                },
                {
                    "value": "0,00E+00",
                    "module": "C3",
                    "scenario": null
                },
                {
                    "value": "0,00E+00",
                    "module": "C4",
                    "scenario": null
                },
                {
                    "value": "0,00E+00",
                    "module": "D",
                    "scenario": null
                },
                {
                    "value": "0,00E+00",
                    "module": "A1A3",
                    "scenario": null
                }
            ]
        },
        {
            "parameter": "MFR",
            "values": [
                {
                    "value": "0,00E+00",
                    "module": "A1",
                    "scenario": null
                },
                {
                    "value": "0,00E+00",
                    "module": "A2",
                    "scenario": null
                },
                {
                    "value": "1,07E-04",
                    "module": "A3",
                    "scenario": null
                },
                {
                    "value": "0,00E+00",
                    "module": "A4",
                    "scenario": null
                },
                {
                    "value": "2,81E+00",
                    "module": "A5",
                    "scenario": null
                },
                {
                    "value": "0,00E+00",
                    "module": "B2",
                    "scenario": null
                },
                {
                    "value": "0,00E+00",
                    "module": "B3",
                    "scenario": null
                },
                {
                    "value": "0,00E+00",
                    "module": "B4",
                    "scenario": null
                },
                {
                    "value": "0,00E+00",
                    "module": "C1",
                    "scenario": null
                },
                {
                    "value": "0,00E+00",
                    "module": "C2",
                    "scenario": null
                },
                {
                    "value": "5,09E-02",
                    "module": "C3",
                    "scenario": null
                },
                {
                    "value": "0,00E+00",
                    "module": "C4",
                    "scenario": null
                },
                {
                    "value": "0,00E+00",
                    "module": "D",
                    "scenario": null
                },
                {
                    "value": "1,07E-04",
                    "module": "A1A3",
                    "scenario": null
                }
            ]
        },
        {
            "parameter": "MER",
            "values": [
                {
                    "value": "0,00E+00",
                    "module": "A1",
                    "scenario": null
                },
                {
                    "value": "0,00E+00",
                    "module": "A2",
                    "scenario": null
                },
                {
                    "value": "2,68E-07",
                    "module": "A3",
                    "scenario": null
                },
                {
                    "value": "0,00E+00",
                    "module": "A4",
                    "scenario": null
                },
                {
                    "value": "4,20E-06",
                    "module": "A5",
                    "scenario": null
                },
                {
                    "value": "0,00E+00",
                    "module": "B2",
                    "scenario": null
                },
                {
                    "value": "0,00E+00",
                    "module": "B3",
                    "scenario": null
                },
                {
                    "value": "0,00E+00",
                    "module": "B4",
                    "scenario": null
                },
                {
                    "value": "0,00E+00",
                    "module": "C1",
                    "scenario": null
                },
                {
                    "value": "0,00E+00",
                    "module": "C2",
                    "scenario": null
                },
                {
                    "value": "6,16E+01",
                    "module": "C3",
                    "scenario": null
                },
                {
                    "value": "0,00E+00",
                    "module": "C4",
                    "scenario": null
                },
                {
                    "value": "0,00E+00",
                    "module": "D",
                    "scenario": null
                },
                {
                    "value": "2,68E-07",
                    "module": "A1A3",
                    "scenario": null
                }
            ]
        },
        {
            "parameter": "EEE",
            "values": [
                {
                    "value": "0,00E+00",
                    "module": "A1",
                    "scenario": null
                },
                {
                    "value": "0,00E+00",
                    "module": "A2",
                    "scenario": null
                },
                {
                    "value": "2,09E-01",
                    "module": "A3",
                    "scenario": null
                },
                {
                    "value": "0,00E+00",
                    "module": "A4",
                    "scenario": null
                },
                {
                    "value": "1,99E-01",
                    "module": "A5",
                    "scenario": null
                },
                {
                    "value": "0,00E+00",
                    "module": "B2",
                    "scenario": null
                },
                {
                    "value": "0,00E+00",
                    "module": "B3",
                    "scenario": null
                },
                {
                    "value": "0,00E+00",
                    "module": "B4",
                    "scenario": null
                },
                {
                    "value": "0,00E+00",
                    "module": "C1",
                    "scenario": null
                },
                {
                    "value": "0,00E+00",
                    "module": "C2",
                    "scenario": null
                },
                {
                    "value": "4,48E+00",
                    "module": "C3",
                    "scenario": null
                },
                {
                    "value": "0,00E+00",
                    "module": "C4",
                    "scenario": null
                },
                {
                    "value": "0,00E+00",
                    "module": "D",
                    "scenario": null
                },
                {
                    "value": "2,09E-01",
                    "module": "A1A3",
                    "scenario": null
                }
            ]
        },
        {
            "parameter": "EET",
            "values": [
                {
                    "value": "0,00E+00",
                    "module": "A1",
                    "scenario": null
                },
                {
                    "value": "0,00E+00",
                    "module": "A2",
                    "scenario": null
                },
                {
                    "value": "3,16E+00",
                    "module": "A3",
                    "scenario": null
                },
                {
                    "value": "0,00E+00",
                    "module": "A4",
                    "scenario": null
                },
                {
                    "value": "3,01E+00",
                    "module": "A5",
                    "scenario": null
                },
                {
                    "value": "0,00E+00",
                    "module": "B2",
                    "scenario": null
                },
                {
                    "value": "0,00E+00",
                    "module": "B3",
                    "scenario": null
                },
                {
                    "value": "0,00E+00",
                    "module": "B4",
                    "scenario": null
                },
                {
                    "value": "0,00E+00",
                    "module": "C1",
                    "scenario": null
                },
                {
                    "value": "0,00E+00",
                    "module": "C2",
                    "scenario": null
                },
                {
                    "value": "6,78E+01",
                    "module": "C3",
                    "scenario": null
                },
                {
                    "value": "0,00E+00",
                    "module": "C4",
                    "scenario": null
                },
                {
                    "value": "0,00E+00",
                    "module": "D",
                    "scenario": null
                },
                {
                    "value": "3,16E+00",
                    "module": "A1A3",
                    "scenario": null
                }
            ]
        }
    ]
}