{
    "product_name": "Protecta EX Gipsm\u00f8rtel (papirbag)",
    "epd_id": "NEPD-5178-4504-NO",
    "compliance": [
        "EN 15804+A2",
        "ISO 14025",
        "ISO 21930"
    ],
    "producer_name": "Polyseam AS",
    "environmental_impact": [
        {
            "parameter": "GWP-total",
            "values": [
                {
                    "value": "2,30E-01",
                    "module": "A1",
                    "scenario": null
                },
                {
                    "value": "3,44E-02",
                    "module": "A2",
                    "scenario": null
                },
                {
                    "value": "5,40E-02",
                    "module": "A3",
                    "scenario": null
                },
                {
                    "value": "2,22E-01",
                    "module": "A4",
                    "scenario": null
                },
                {
                    "value": "1,10E-01",
                    "module": "A5",
                    "scenario": null
                },
                {
                    "value": "3,19E-01",
                    "module": "A1A3",
                    "scenario": null
                }
            ]
        },
        {
            "parameter": "GWP-fossil",
            "values": [
                {
                    "value": "2,80E-01",
                    "module": "A1",
                    "scenario": null
                },
                {
                    "value": "3,43E-02",
                    "module": "A2",
                    "scenario": null
                },
                {
                    "value": "5,23E-02",
                    "module": "A3",
                    "scenario": null
                },
                {
                    "value": "2,21E-01",
                    "module": "A4",
                    "scenario": null
                },
                {
                    "value": "6,00E-02",
                    "module": "A5",
                    "scenario": null
                },
                {
                    "value": "3,66E-01",
                    "module": "A1A3",
                    "scenario": null
                }
            ]
        },
        {
            "parameter": "GWP-biogenic",
            "values": [
                {
                    "value": "-4,95E-02",
                    "module": "A1",
                    "scenario": null
                },
                {
                    "value": "1,85E-05",
                    "module": "A2",
                    "scenario": null
                },
                {
                    "value": "1,68E-03",
                    "module": "A3",
                    "scenario": null
                },
                {
                    "value": "7,11E-05",
                    "module": "A4",
                    "scenario": null
                },
                {
                    "value": "5,00E-02",
                    "module": "A5",
                    "scenario": null
                },
                {
                    "value": "-4,78E-02",
                    "module": "A1A3",
                    "scenario": null
                }
            ]
        },
        {
            "parameter": "GWP-luluc",
            "values": [
                {
                    "value": "1,30E-04",
                    "module": "A1",
                    "scenario": null
                },
                {
                    "value": "3,01E-05",
                    "module": "A2",
                    "scenario": null
                },
                {
                    "value": "5,97E-05",
                    "module": "A3",
                    "scenario": null
                },
                {
                    "value": "1,14E-04",
                    "module": "A4",
                    "scenario": null
                },
                {
                    "value": "4,64E-05",
                    "module": "A5",
                    "scenario": null
                },
                {
                    "value": "2,19E-04",
                    "module": "A1A3",
                    "scenario": null
                }
            ]
        },
        {
            "parameter": "ODP",
            "values": [
                {
                    "value": "1,74E-08",
                    "module": "A1",
                    "scenario": null
                },
                {
                    "value": "7,20E-09",
                    "module": "A2",
                    "scenario": null
                },
                {
                    "value": "4,67E-09",
                    "module": "A3",
                    "scenario": null
                },
                {
                    "value": "4,67E-08",
                    "module": "A4",
                    "scenario": null
                },
                {
                    "value": "6,59E-09",
                    "module": "A5",
                    "scenario": null
                },
                {
                    "value": "2,93E-08",
                    "module": "A1A3",
                    "scenario": null
                }
            ]
        },
        {
            "parameter": "AP",
            "values": [
                {
                    "value": "9,67E-04",
                    "module": "A1",
                    "scenario": null
                },
                {
                    "value": "2,93E-04",
                    "module": "A2",
                    "scenario": null
                },
                {
                    "value": "1,83E-04",
                    "module": "A3",
                    "scenario": null
                },
                {
                    "value": "4,59E-03",
                    "module": "A4",
                    "scenario": null
                },
                {
                    "value": "1,08E-04",
                    "module": "A5",
                    "scenario": null
                },
                {
                    "value": "1,44E-03",
                    "module": "A1A3",
                    "scenario": null
                }
            ]
        },
        {
            "parameter": "POCP",
            "values": [
                {
                    "value": "8,53E-04",
                    "module": "A1",
                    "scenario": null
                },
                {
                    "value": "3,01E-04",
                    "module": "A2",
                    "scenario": null
                },
                {
                    "value": "1,05E-04",
                    "module": "A3",
                    "scenario": null
                },
                {
                    "value": "3,32E-03",
                    "module": "A4",
                    "scenario": null
                },
                {
                    "value": "7,71E-05",
                    "module": "A5",
                    "scenario": null
                },
                {
                    "value": "1,26E-03",
                    "module": "A1A3",
                    "scenario": null
                }
            ]
        },
        {
            "parameter": "ADPE",
            "values": [
                {
                    "value": "1,80E-06",
                    "module": "A1",
                    "scenario": null
                },
                {
                    "value": "5,55E-07",
                    "module": "A2",
                    "scenario": null
                },
                {
                    "value": "6,49E-07",
                    "module": "A3",
                    "scenario": null
                },
                {
                    "value": "3,35E-06",
                    "module": "A4",
                    "scenario": null
                },
                {
                    "value": "2,88E-07",
                    "module": "A5",
                    "scenario": null
                },
                {
                    "value": "3,00E-06",
                    "module": "A1A3",
                    "scenario": null
                }
            ]
        },
        {
            "parameter": "ADPF",
            "values": [
                {
                    "value": "3,68E+00",
                    "module": "A1",
                    "scenario": null
                },
                {
                    "value": "4,99E-01",
                    "module": "A2",
                    "scenario": null
                },
                {
                    "value": "1,07E+00",
                    "module": "A3",
                    "scenario": null
                },
                {
                    "value": "3,04E+00",
                    "module": "A4",
                    "scenario": null
                },
                {
                    "value": "2,94E-01",
                    "module": "A5",
                    "scenario": null
                },
                {
                    "value": "5,25E+00",
                    "module": "A1A3",
                    "scenario": null
                }
            ]
        },
        {
            "parameter": "WDP",
            "values": [
                {
                    "value": "5,39E+00",
                    "module": "A1",
                    "scenario": null
                },
                {
                    "value": "5,22E-01",
                    "module": "A2",
                    "scenario": null
                },
                {
                    "value": "4,62E+00",
                    "module": "A3",
                    "scenario": null
                },
                {
                    "value": "1,63E+00",
                    "module": "A4",
                    "scenario": null
                },
                {
                    "value": "2,85E+00",
                    "module": "A5",
                    "scenario": null
                },
                {
                    "value": "1,05E+01",
                    "module": "A1A3",
                    "scenario": null
                }
            ]
        },
        {
            "parameter": "EP-freshwater",
            "values": [
                {
                    "value": "5,57E-06",
                    "module": "A1",
                    "scenario": null
                },
                {
                    "value": "3,19E-07",
                    "module": "A2",
                    "scenario": null
                },
                {
                    "value": "1,34E-06",
                    "module": "A3",
                    "scenario": null
                },
                {
                    "value": "1,22E-06",
                    "module": "A4",
                    "scenario": null
                },
                {
                    "value": "1,51E-06",
                    "module": "A5",
                    "scenario": null
                },
                {
                    "value": "7,22E-06",
                    "module": "A1A3",
                    "scenario": null
                }
            ]
        },
        {
            "parameter": "EP-marine",
            "values": [
                {
                    "value": "2,10E-04",
                    "module": "A1",
                    "scenario": null
                },
                {
                    "value": "9,98E-05",
                    "module": "A2",
                    "scenario": null
                },
                {
                    "value": "3,70E-05",
                    "module": "A3",
                    "scenario": null
                },
                {
                    "value": "1,13E-03",
                    "module": "A4",
                    "scenario": null
                },
                {
                    "value": "2,22E-05",
                    "module": "A5",
                    "scenario": null
                },
                {
                    "value": "3,47E-04",
                    "module": "A1A3",
                    "scenario": null
                }
            ]
        },
        {
            "parameter": "EP-terrestrial",
            "values": [
                {
                    "value": "2,55E-03",
                    "module": "A1",
                    "scenario": null
                },
                {
                    "value": "1,10E-03",
                    "module": "A2",
                    "scenario": null
                },
                {
                    "value": "4,03E-04",
                    "module": "A3",
                    "scenario": null
                },
                {
                    "value": "1,26E-02",
                    "module": "A4",
                    "scenario": null
                },
                {
                    "value": "2,49E-04",
                    "module": "A5",
                    "scenario": null
                },
                {
                    "value": "4,06E-03",
                    "module": "A1A3",
                    "scenario": null
                }
            ]
        },
        {
            "parameter": "GWP-IOBC",
            "values": [
                {
                    "value": "3,81E-01",
                    "module": "A1",
                    "scenario": null
                },
                {
                    "value": "3,44E-02",
                    "module": "A2",
                    "scenario": null
                },
                {
                    "value": "6,15E-02",
                    "module": "A3",
                    "scenario": null
                },
                {
                    "value": "2,22E-01",
                    "module": "A4",
                    "scenario": null
                },
                {
                    "value": "5,99E-02",
                    "module": "A5",
                    "scenario": null
                },
                {
                    "value": "4,77E-01",
                    "module": "A1A3",
                    "scenario": null
                }
            ]
        }
    ],
    "additional_environmental_impact": [
        {
            "parameter": "PM",
            "values": [
                {
                    "value": "8,42E-09",
                    "module": "A1",
                    "scenario": null
                },
                {
                    "value": "2,11E-09",
                    "module": "A2",
                    "scenario": null
                },
                {
                    "value": "7,27E-10",
                    "module": "A3",
                    "scenario": null
                },
                {
                    "value": "9,07E-09",
                    "module": "A4",
                    "scenario": null
                },
                {
                    "value": "1,61E-09",
                    "module": "A5",
                    "scenario": null
                },
                {
                    "value": "1,13E-08",
                    "module": "A1A3",
                    "scenario": null
                }
            ]
        },
        {
            "parameter": "ETP-fw",
            "values": [
                {
                    "value": "4,91E+00",
                    "module": "A1",
                    "scenario": null
                },
                {
                    "value": "3,66E-01",
                    "module": "A2",
                    "scenario": null
                },
                {
                    "value": "7,72E-01",
                    "module": "A3",
                    "scenario": null
                },
                {
                    "value": "1,96E+00",
                    "module": "A4",
                    "scenario": null
                },
                {
                    "value": "1,26E+00",
                    "module": "A5",
                    "scenario": null
                },
                {
                    "value": "6,05E+00",
                    "module": "A1A3",
                    "scenario": null
                }
            ]
        },
        {
            "parameter": "HTP-c",
            "values": [
                {
                    "value": "2,05E-10",
                    "module": "A1",
                    "scenario": null
                },
                {
                    "value": "0,00E+00",
                    "module": "A2",
                    "scenario": null
                },
                {
                    "value": "1,90E-11",
                    "module": "A3",
                    "scenario": null
                },
                {
                    "value": "0,00E+00",
                    "module": "A4",
                    "scenario": null
                },
                {
                    "value": "7,00E-11",
                    "module": "A5",
                    "scenario": null
                },
                {
                    "value": "2,24E-10",
                    "module": "A1A3",
                    "scenario": null
                }
            ]
        },
        {
            "parameter": "HTP-nc",
            "values": [
                {
                    "value": "2,37E-09",
                    "module": "A1",
                    "scenario": null
                },
                {
                    "value": "2,86E-10",
                    "module": "A2",
                    "scenario": null
                },
                {
                    "value": "6,56E-10",
                    "module": "A3",
                    "scenario": null
                },
                {
                    "value": "2,30E-09",
                    "module": "A4",
                    "scenario": null
                },
                {
                    "value": "5,43E-10",
                    "module": "A5",
                    "scenario": null
                },
                {
                    "value": "3,31E-09",
                    "module": "A1A3",
                    "scenario": null
                }
            ]
        },
        {
            "parameter": "SQP",
            "values": [
                {
                    "value": "2,56E+00",
                    "module": "A1",
                    "scenario": null
                },
                {
                    "value": "4,35E-01",
                    "module": "A2",
                    "scenario": null
                },
                {
                    "value": "8,97E-01",
                    "module": "A3",
                    "scenario": null
                },
                {
                    "value": "1,16E+00",
                    "module": "A4",
                    "scenario": null
                },
                {
                    "value": "2,21E-01",
                    "module": "A5",
                    "scenario": null
                },
                {
                    "value": "3,89E+00",
                    "module": "A1A3",
                    "scenario": null
                }
            ]
        },
        {
            "parameter": "IRP",
            "values": [
                {
                    "value": "5,98E-03",
                    "module": "A1",
                    "scenario": null
                },
                {
                    "value": "2,21E-03",
                    "module": "A2",
                    "scenario": null
                },
                {
                    "value": "1,72E-02",
                    "module": "A3",
                    "scenario": null
                },
                {
                    "value": "1,32E-02",
                    "module": "A4",
                    "scenario": null
                },
                {
                    "value": "1,37E-03",
                    "module": "A5",
                    "scenario": null
                },
                {
                    "value": "2,54E-02",
                    "module": "A1A3",
                    "scenario": null
                }
            ]
        }
    ],
    "resource_use": [
        {
            "parameter": "PERE",
            "values": [
                {
                    "value": "3,79E-01",
                    "module": "A1",
                    "scenario": null
                },
                {
                    "value": "8,34E-03",
                    "module": "A2",
                    "scenario": null
                },
                {
                    "value": "2,94E-01",
                    "module": "A3",
                    "scenario": null
                },
                {
                    "value": "2,99E-02",
                    "module": "A4",
                    "scenario": null
                },
                {
                    "value": "1,80E-01",
                    "module": "A5",
                    "scenario": null
                },
                {
                    "value": "6,81E-01",
                    "module": "A1A3",
                    "scenario": null
                }
            ]
        },
        {
            "parameter": "PERM",
            "values": [
                {
                    "value": "4,46E-01",
                    "module": "A1",
                    "scenario": null
                },
                {
                    "value": "0,00E+00",
                    "module": "A2",
                    "scenario": null
                },
                {
                    "value": "0,00E+00",
                    "module": "A3",
                    "scenario": null
                },
                {
                    "value": "0,00E+00",
                    "module": "A4",
                    "scenario": null
                },
                {
                    "value": "-4,46E-01",
                    "module": "A5",
                    "scenario": null
                },
                {
                    "value": "4,46E-01",
                    "module": "A1A3",
                    "scenario": null
                }
            ]
        },
        {
            "parameter": "PERT",
            "values": [
                {
                    "value": "8,25E-01",
                    "module": "A1",
                    "scenario": null
                },
                {
                    "value": "8,34E-03",
                    "module": "A2",
                    "scenario": null
                },
                {
                    "value": "2,94E-01",
                    "module": "A3",
                    "scenario": null
                },
                {
                    "value": "2,99E-02",
                    "module": "A4",
                    "scenario": null
                },
                {
                    "value": "-2,66E-01",
                    "module": "A5",
                    "scenario": null
                },
                {
                    "value": "1,13E+00",
                    "module": "A1A3",
                    "scenario": null
                }
            ]
        },
        {
            "parameter": "PENRE",
            "values": [
                {
                    "value": "1,80E+00",
                    "module": "A1",
                    "scenario": null
                },
                {
                    "value": "4,99E-01",
                    "module": "A2",
                    "scenario": null
                },
                {
                    "value": "1,07E+00",
                    "module": "A3",
                    "scenario": null
                },
                {
                    "value": "3,04E+00",
                    "module": "A4",
                    "scenario": null
                },
                {
                    "value": "2,94E-01",
                    "module": "A5",
                    "scenario": null
                },
                {
                    "value": "3,36E+00",
                    "module": "A1A3",
                    "scenario": null
                }
            ]
        },
        {
            "parameter": "PENRM",
            "values": [
                {
                    "value": "1,89E+00",
                    "module": "A1",
                    "scenario": null
                },
                {
                    "value": "0,00E+00",
                    "module": "A2",
                    "scenario": null
                },
                {
                    "value": "0,00E+00",
                    "module": "A3",
                    "scenario": null
                },
                {
                    "value": "0,00E+00",
                    "module": "A4",
                    "scenario": null
                },
                {
                    "value": "-4,03E-03",
                    "module": "A5",
                    "scenario": null
                },
                {
                    "value": "1,89E+00",
                    "module": "A1A3",
                    "scenario": null
                }
            ]
        },
        {
            "parameter": "PENRT",
            "values": [
                {
                    "value": "3,68E+00",
                    "module": "A1",
                    "scenario": null
                },
                {
                    "value": "4,99E-01",
                    "module": "A2",
                    "scenario": null
                },
                {
                    "value": "1,07E+00",
                    "module": "A3",
                    "scenario": null
                },
                {
                    "value": "3,04E+00",
                    "module": "A4",
                    "scenario": null
                },
                {
                    "value": "2,90E-01",
                    "module": "A5",
                    "scenario": null
                },
                {
                    "value": "5,25E+00",
                    "module": "A1A3",
                    "scenario": null
                }
            ]
        },
        {
            "parameter": "SM",
            "values": [
                {
                    "value": "3,57E-04",
                    "module": "A1",
                    "scenario": null
                },
                {
                    "value": "0,00E+00",
                    "module": "A2",
                    "scenario": null
                },
                {
                    "value": "0,00E+00",
                    "module": "A3",
                    "scenario": null
                },
                {
                    "value": "0,00E+00",
                    "module": "A4",
                    "scenario": null
                },
                {
                    "value": "0,00E+00",
                    "module": "A5",
                    "scenario": null
                },
                {
                    "value": "3,57E-04",
                    "module": "A1A3",
                    "scenario": null
                }
            ]
        },
        {
            "parameter": "RSF",
            "values": [
                {
                    "value": "4,92E-03",
                    "module": "A1",
                    "scenario": null
                },
                {
                    "value": "3,99E-04",
                    "module": "A2",
                    "scenario": null
                },
                {
                    "value": "4,26E-04",
                    "module": "A3",
                    "scenario": null
                },
                {
                    "value": "9,59E-04",
                    "module": "A4",
                    "scenario": null
                },
                {
                    "value": "1,08E-03",
                    "module": "A5",
                    "scenario": null
                },
                {
                    "value": "5,74E-03",
                    "module": "A1A3",
                    "scenario": null
                }
            ]
        },
        {
            "parameter": "NRSF",
            "values": [
                {
                    "value": "8,60E-04",
                    "module": "A1",
                    "scenario": null
                },
                {
                    "value": "1,09E-03",
                    "module": "A2",
                    "scenario": null
                },
                {
                    "value": "4,96E-04",
                    "module": "A3",
                    "scenario": null
                },
                {
                    "value": "2,47E-03",
                    "module": "A4",
                    "scenario": null
                },
                {
                    "value": "3,32E-03",
                    "module": "A5",
                    "scenario": null
                },
                {
                    "value": "2,44E-03",
                    "module": "A1A3",
                    "scenario": null
                }
            ]
        },
        {
            "parameter": "FW",
            "values": [
                {
                    "value": "2,41E-03",
                    "module": "A1",
                    "scenario": null
                },
                {
                    "value": "6,51E-05",
                    "module": "A2",
                    "scenario": null
                },
                {
                    "value": "4,30E-04",
                    "module": "A3",
                    "scenario": null
                },
                {
                    "value": "2,25E-04",
                    "module": "A4",
                    "scenario": null
                },
                {
                    "value": "1,84E-03",
                    "module": "A5",
                    "scenario": null
                },
                {
                    "value": "2,90E-03",
                    "module": "A1A3",
                    "scenario": null
                }
            ]
        }
    ],
    "end_of_life_waste": [
        {
            "parameter": "HWD",
            "values": [
                {
                    "value": "2,51E-04",
                    "module": "A1",
                    "scenario": null
                },
                {
                    "value": "2,82E-05",
                    "module": "A2",
                    "scenario": null
                },
                {
                    "value": "3,21E-03",
                    "module": "A3",
                    "scenario": null
                },
                {
                    "value": "1,38E-04",
                    "module": "A4",
                    "scenario": null
                },
                {
                    "value": "5,00E-02",
                    "module": "A5",
                    "scenario": null
                },
                {
                    "value": "3,49E-03",
                    "module": "A1A3",
                    "scenario": null
                }
            ]
        },
        {
            "parameter": "NHWD",
            "values": [
                {
                    "value": "1,34E-02",
                    "module": "A1",
                    "scenario": null
                },
                {
                    "value": "2,40E-02",
                    "module": "A2",
                    "scenario": null
                },
                {
                    "value": "6,31E-03",
                    "module": "A3",
                    "scenario": null
                },
                {
                    "value": "6,92E-02",
                    "module": "A4",
                    "scenario": null
                },
                {
                    "value": "7,74E-03",
                    "module": "A5",
                    "scenario": null
                },
                {
                    "value": "4,37E-02",
                    "module": "A1A3",
                    "scenario": null
                }
            ]
        },
        {
            "parameter": "RWD",
            "values": [
                {
                    "value": "6,73E-06",
                    "module": "A1",
                    "scenario": null
                },
                {
                    "value": "3,39E-06",
                    "module": "A2",
                    "scenario": null
                },
                {
                    "value": "8,58E-06",
                    "module": "A3",
                    "scenario": null
                },
                {
                    "value": "2,10E-05",
                    "module": "A4",
                    "scenario": null
                },
                {
                    "value": "1,09E-07",
                    "module": "A5",
                    "scenario": null
                },
                {
                    "value": "1,87E-05",
                    "module": "A1A3",
                    "scenario": null
                }
            ]
        }
    ],
    "end_of_life_flow": [
        {
            "parameter": "CRU",
            "values": [
                {
                    "value": "0,00E+00",
                    "module": "A1",
                    "scenario": null
                },
                {
                    "value": "0,00E+00",
                    "module": "A2",
                    "scenario": null
                },
                {
                    "value": "0,00E+00",
                    "module": "A3",
                    "scenario": null
                },
                {
                    "value": "0,00E+00",
                    "module": "A4",
                    "scenario": null
                },
                {
                    "value": "2,52E-02",
                    "module": "A5",
                    "scenario": null
                },
                {
                    "value": "0,00E+00",
                    "module": "A1A3",
                    "scenario": null
                }
            ]
        },
        {
            "parameter": "MFR",
            "values": [
                {
                    "value": "8,17E-06",
                    "module": "A1",
                    "scenario": null
                },
                {
                    "value": "0,00E+00",
                    "module": "A2",
                    "scenario": null
                },
                {
                    "value": "1,10E-02",
                    "module": "A3",
                    "scenario": null
                },
                {
                    "value": "0,00E+00",
                    "module": "A4",
                    "scenario": null
                },
                {
                    "value": "1,58E-02",
                    "module": "A5",
                    "scenario": null
                },
                {
                    "value": "1,10E-02",
                    "module": "A1A3",
                    "scenario": null
                }
            ]
        },
        {
            "parameter": "MER",
            "values": [
                {
                    "value": "3,19E-07",
                    "module": "A1",
                    "scenario": null
                },
                {
                    "value": "0,00E+00",
                    "module": "A2",
                    "scenario": null
                },
                {
                    "value": "8,75E-08",
                    "module": "A3",
                    "scenario": null
                },
                {
                    "value": "0,00E+00",
                    "module": "A4",
                    "scenario": null
                },
                {
                    "value": "2,56E-02",
                    "module": "A5",
                    "scenario": null
                },
                {
                    "value": "4,07E-07",
                    "module": "A1A3",
                    "scenario": null
                }
            ]
        },
        {
            "parameter": "EEE",
            "values": [
                {
                    "value": "2,60E-06",
                    "module": "A1",
                    "scenario": null
                },
                {
                    "value": "0,00E+00",
                    "module": "A2",
                    "scenario": null
                },
                {
                    "value": "8,41E-03",
                    "module": "A3",
                    "scenario": null
                },
                {
                    "value": "0,00E+00",
                    "module": "A4",
                    "scenario": null
                },
                {
                    "value": "1,26E-03",
                    "module": "A5",
                    "scenario": null
                },
                {
                    "value": "8,41E-03",
                    "module": "A1A3",
                    "scenario": null
                }
            ]
        },
        {
            "parameter": "EET",
            "values": [
                {
                    "value": "3,93E-05",
                    "module": "A1",
                    "scenario": null
                },
                {
                    "value": "0,00E+00",
                    "module": "A2",
                    "scenario": null
                },
                {
                    "value": "1,27E-01",
                    "module": "A3",
                    "scenario": null
                },
                {
                    "value": "0,00E+00",
                    "module": "A4",
                    "scenario": null
                },
                {
                    "value": "1,91E-02",
                    "module": "A5",
                    "scenario": null
                },
                {
                    "value": "1,27E-01",
                    "module": "A1A3",
                    "scenario": null
                }
            ]
        }
    ]
}