{
    "product_name": "Datakabel Kategori 6A S/FTP",
    "epd_id": "NEPD-6736-6065",
    "compliance": [
        "EN 15804+A2",
        "ISO 14025",
        "ISO 21930"
    ],
    "producer_name": "Elektroskandia Norge AS",
    "environmental_impact": [
        {
            "parameter": "GWP-total",
            "values": [
                {
                    "value": "3,26E-01",
                    "module": "A1",
                    "scenario": null
                },
                {
                    "value": "2,10E-03",
                    "module": "A2",
                    "scenario": null
                },
                {
                    "value": "1,42E-01",
                    "module": "A3",
                    "scenario": null
                },
                {
                    "value": "1,44E-02",
                    "module": "A4",
                    "scenario": null
                },
                {
                    "value": "1,62E-02",
                    "module": "A5",
                    "scenario": null
                },
                {
                    "value": "0,00E+00",
                    "module": "C1",
                    "scenario": null
                },
                {
                    "value": "1,80E-04",
                    "module": "C2",
                    "scenario": null
                },
                {
                    "value": "3,04E-02",
                    "module": "C3",
                    "scenario": null
                },
                {
                    "value": "1,37E-03",
                    "module": "C4",
                    "scenario": null
                },
                {
                    "value": "-5,88E-02",
                    "module": "D",
                    "scenario": null
                },
                {
                    "value": "4,70E-01",
                    "module": "A1A3",
                    "scenario": null
                }
            ]
        },
        {
            "parameter": "GWP-fossil",
            "values": [
                {
                    "value": "3,29E-01",
                    "module": "A1",
                    "scenario": null
                },
                {
                    "value": "2,10E-03",
                    "module": "A2",
                    "scenario": null
                },
                {
                    "value": "1,42E-01",
                    "module": "A3",
                    "scenario": null
                },
                {
                    "value": "1,44E-02",
                    "module": "A4",
                    "scenario": null
                },
                {
                    "value": "7,98E-03",
                    "module": "A5",
                    "scenario": null
                },
                {
                    "value": "0,00E+00",
                    "module": "C1",
                    "scenario": null
                },
                {
                    "value": "1,80E-04",
                    "module": "C2",
                    "scenario": null
                },
                {
                    "value": "3,04E-02",
                    "module": "C3",
                    "scenario": null
                },
                {
                    "value": "1,37E-03",
                    "module": "C4",
                    "scenario": null
                },
                {
                    "value": "-5,77E-02",
                    "module": "D",
                    "scenario": null
                },
                {
                    "value": "4,72E-01",
                    "module": "A1A3",
                    "scenario": null
                }
            ]
        },
        {
            "parameter": "GWP-biogenic",
            "values": [
                {
                    "value": "-3,56E-03",
                    "module": "A1",
                    "scenario": null
                },
                {
                    "value": "1,18E-06",
                    "module": "A2",
                    "scenario": null
                },
                {
                    "value": "4,89E-04",
                    "module": "A3",
                    "scenario": null
                },
                {
                    "value": "4,42E-06",
                    "module": "A4",
                    "scenario": null
                },
                {
                    "value": "8,17E-03",
                    "module": "A5",
                    "scenario": null
                },
                {
                    "value": "0,00E+00",
                    "module": "C1",
                    "scenario": null
                },
                {
                    "value": "7,44E-08",
                    "module": "C2",
                    "scenario": null
                },
                {
                    "value": "3,10E-07",
                    "module": "C3",
                    "scenario": null
                },
                {
                    "value": "1,16E-07",
                    "module": "C4",
                    "scenario": null
                },
                {
                    "value": "-2,62E-04",
                    "module": "D",
                    "scenario": null
                },
                {
                    "value": "-3,07E-03",
                    "module": "A1A3",
                    "scenario": null
                }
            ]
        },
        {
            "parameter": "GWP-luluc",
            "values": [
                {
                    "value": "4,38E-04",
                    "module": "A1",
                    "scenario": null
                },
                {
                    "value": "2,11E-06",
                    "module": "A2",
                    "scenario": null
                },
                {
                    "value": "2,08E-04",
                    "module": "A3",
                    "scenario": null
                },
                {
                    "value": "8,84E-06",
                    "module": "A4",
                    "scenario": null
                },
                {
                    "value": "9,88E-06",
                    "module": "A5",
                    "scenario": null
                },
                {
                    "value": "0,00E+00",
                    "module": "C1",
                    "scenario": null
                },
                {
                    "value": "6,40E-08",
                    "module": "C2",
                    "scenario": null
                },
                {
                    "value": "4,96E-08",
                    "module": "C3",
                    "scenario": null
                },
                {
                    "value": "8,52E-08",
                    "module": "C4",
                    "scenario": null
                },
                {
                    "value": "-7,87E-04",
                    "module": "D",
                    "scenario": null
                },
                {
                    "value": "6,48E-04",
                    "module": "A1A3",
                    "scenario": null
                }
            ]
        },
        {
            "parameter": "ODP",
            "values": [
                {
                    "value": "1,51E-07",
                    "module": "A1",
                    "scenario": null
                },
                {
                    "value": "4,15E-10",
                    "module": "A2",
                    "scenario": null
                },
                {
                    "value": "3,38E-08",
                    "module": "A3",
                    "scenario": null
                },
                {
                    "value": "3,11E-09",
                    "module": "A4",
                    "scenario": null
                },
                {
                    "value": "2,85E-09",
                    "module": "A5",
                    "scenario": null
                },
                {
                    "value": "0,00E+00",
                    "module": "C1",
                    "scenario": null
                },
                {
                    "value": "4,10E-11",
                    "module": "C2",
                    "scenario": null
                },
                {
                    "value": "3,00E-11",
                    "module": "C3",
                    "scenario": null
                },
                {
                    "value": "7,80E-11",
                    "module": "C4",
                    "scenario": null
                },
                {
                    "value": "-1,25E-04",
                    "module": "D",
                    "scenario": null
                },
                {
                    "value": "1,85E-07",
                    "module": "A1A3",
                    "scenario": null
                }
            ]
        },
        {
            "parameter": "AP",
            "values": [
                {
                    "value": "1,96E-02",
                    "module": "A1",
                    "scenario": null
                },
                {
                    "value": "1,41E-05",
                    "module": "A2",
                    "scenario": null
                },
                {
                    "value": "7,39E-04",
                    "module": "A3",
                    "scenario": null
                },
                {
                    "value": "3,70E-04",
                    "module": "A4",
                    "scenario": null
                },
                {
                    "value": "3,13E-04",
                    "module": "A5",
                    "scenario": null
                },
                {
                    "value": "0,00E+00",
                    "module": "C1",
                    "scenario": null
                },
                {
                    "value": "5,16E-07",
                    "module": "C2",
                    "scenario": null
                },
                {
                    "value": "4,25E-06",
                    "module": "C3",
                    "scenario": null
                },
                {
                    "value": "2,05E-06",
                    "module": "C4",
                    "scenario": null
                },
                {
                    "value": "-3,41E-03",
                    "module": "D",
                    "scenario": null
                },
                {
                    "value": "2,04E-02",
                    "module": "A1A3",
                    "scenario": null
                }
            ]
        },
        {
            "parameter": "POCP",
            "values": [
                {
                    "value": "3,36E-03",
                    "module": "A1",
                    "scenario": null
                },
                {
                    "value": "1,60E-05",
                    "module": "A2",
                    "scenario": null
                },
                {
                    "value": "5,77E-04",
                    "module": "A3",
                    "scenario": null
                },
                {
                    "value": "2,64E-04",
                    "module": "A4",
                    "scenario": null
                },
                {
                    "value": "6,49E-05",
                    "module": "A5",
                    "scenario": null
                },
                {
                    "value": "0,00E+00",
                    "module": "C1",
                    "scenario": null
                },
                {
                    "value": "4,38E-07",
                    "module": "C2",
                    "scenario": null
                },
                {
                    "value": "5,22E-06",
                    "module": "C3",
                    "scenario": null
                },
                {
                    "value": "2,58E-06",
                    "module": "C4",
                    "scenario": null
                },
                {
                    "value": "-6,76E-04",
                    "module": "D",
                    "scenario": null
                },
                {
                    "value": "3,96E-03",
                    "module": "A1A3",
                    "scenario": null
                }
            ]
        },
        {
            "parameter": "ADPE",
            "values": [
                {
                    "value": "5,79E-05",
                    "module": "A1",
                    "scenario": null
                },
                {
                    "value": "3,90E-08",
                    "module": "A2",
                    "scenario": null
                },
                {
                    "value": "3,81E-06",
                    "module": "A3",
                    "scenario": null
                },
                {
                    "value": "1,74E-07",
                    "module": "A4",
                    "scenario": null
                },
                {
                    "value": "9,32E-07",
                    "module": "A5",
                    "scenario": null
                },
                {
                    "value": "0,00E+00",
                    "module": "C1",
                    "scenario": null
                },
                {
                    "value": "4,96E-09",
                    "module": "C2",
                    "scenario": null
                },
                {
                    "value": "1,41E-09",
                    "module": "C3",
                    "scenario": null
                },
                {
                    "value": "2,04E-09",
                    "module": "C4",
                    "scenario": null
                },
                {
                    "value": "-1,76E-05",
                    "module": "D",
                    "scenario": null
                },
                {
                    "value": "6,18E-05",
                    "module": "A1A3",
                    "scenario": null
                }
            ]
        },
        {
            "parameter": "ADPF",
            "values": [
                {
                    "value": "4,69E+00",
                    "module": "A1",
                    "scenario": null
                },
                {
                    "value": "2,93E-02",
                    "module": "A2",
                    "scenario": null
                },
                {
                    "value": "2,04E+00",
                    "module": "A3",
                    "scenario": null
                },
                {
                    "value": "1,92E-01",
                    "module": "A4",
                    "scenario": null
                },
                {
                    "value": "1,06E-01",
                    "module": "A5",
                    "scenario": null
                },
                {
                    "value": "0,00E+00",
                    "module": "C1",
                    "scenario": null
                },
                {
                    "value": "2,72E-03",
                    "module": "C2",
                    "scenario": null
                },
                {
                    "value": "2,33E-03",
                    "module": "C3",
                    "scenario": null
                },
                {
                    "value": "6,07E-03",
                    "module": "C4",
                    "scenario": null
                },
                {
                    "value": "-6,66E-01",
                    "module": "D",
                    "scenario": null
                },
                {
                    "value": "6,76E+00",
                    "module": "A1A3",
                    "scenario": null
                }
            ]
        },
        {
            "parameter": "WDP",
            "values": [
                {
                    "value": "5,82E+00",
                    "module": "A1",
                    "scenario": null
                },
                {
                    "value": "2,47E-02",
                    "module": "A2",
                    "scenario": null
                },
                {
                    "value": "4,40E+00",
                    "module": "A3",
                    "scenario": null
                },
                {
                    "value": "7,42E-02",
                    "module": "A4",
                    "scenario": null
                },
                {
                    "value": "1,60E-01",
                    "module": "A5",
                    "scenario": null
                },
                {
                    "value": "0,00E+00",
                    "module": "C1",
                    "scenario": null
                },
                {
                    "value": "2,63E-03",
                    "module": "C2",
                    "scenario": null
                },
                {
                    "value": "8,50E-03",
                    "module": "C3",
                    "scenario": null
                },
                {
                    "value": "1,13E-01",
                    "module": "C4",
                    "scenario": null
                },
                {
                    "value": "-2,07E+01",
                    "module": "D",
                    "scenario": null
                },
                {
                    "value": "1,02E+01",
                    "module": "A1A3",
                    "scenario": null
                }
            ]
        },
        {
            "parameter": "EP-freshwater",
            "values": [
                {
                    "value": "1,89E-04",
                    "module": "A1",
                    "scenario": null
                },
                {
                    "value": "2,25E-08",
                    "module": "A2",
                    "scenario": null
                },
                {
                    "value": "7,28E-06",
                    "module": "A3",
                    "scenario": null
                },
                {
                    "value": "7,29E-08",
                    "module": "A4",
                    "scenario": null
                },
                {
                    "value": "2,95E-06",
                    "module": "A5",
                    "scenario": null
                },
                {
                    "value": "0,00E+00",
                    "module": "C1",
                    "scenario": null
                },
                {
                    "value": "1,44E-09",
                    "module": "C2",
                    "scenario": null
                },
                {
                    "value": "2,88E-09",
                    "module": "C3",
                    "scenario": null
                },
                {
                    "value": "4,06E-09",
                    "module": "C4",
                    "scenario": null
                },
                {
                    "value": "-2,28E-05",
                    "module": "D",
                    "scenario": null
                },
                {
                    "value": "1,96E-04",
                    "module": "A1A3",
                    "scenario": null
                }
            ]
        },
        {
            "parameter": "EP-marine",
            "values": [
                {
                    "value": "7,55E-04",
                    "module": "A1",
                    "scenario": null
                },
                {
                    "value": "5,36E-06",
                    "module": "A2",
                    "scenario": null
                },
                {
                    "value": "1,28E-04",
                    "module": "A3",
                    "scenario": null
                },
                {
                    "value": "9,07E-05",
                    "module": "A4",
                    "scenario": null
                },
                {
                    "value": "1,53E-05",
                    "module": "A5",
                    "scenario": null
                },
                {
                    "value": "0,00E+00",
                    "module": "C1",
                    "scenario": null
                },
                {
                    "value": "1,02E-07",
                    "module": "C2",
                    "scenario": null
                },
                {
                    "value": "2,04E-06",
                    "module": "C3",
                    "scenario": null
                },
                {
                    "value": "1,98E-06",
                    "module": "C4",
                    "scenario": null
                },
                {
                    "value": "-1,66E-04",
                    "module": "D",
                    "scenario": null
                },
                {
                    "value": "8,87E-04",
                    "module": "A1A3",
                    "scenario": null
                }
            ]
        },
        {
            "parameter": "EP-terrestrial",
            "values": [
                {
                    "value": "1,05E-02",
                    "module": "A1",
                    "scenario": null
                },
                {
                    "value": "5,90E-05",
                    "module": "A2",
                    "scenario": null
                },
                {
                    "value": "1,42E-03",
                    "module": "A3",
                    "scenario": null
                },
                {
                    "value": "1,01E-03",
                    "module": "A4",
                    "scenario": null
                },
                {
                    "value": "2,00E-04",
                    "module": "A5",
                    "scenario": null
                },
                {
                    "value": "0,00E+00",
                    "module": "C1",
                    "scenario": null
                },
                {
                    "value": "1,14E-06",
                    "module": "C2",
                    "scenario": null
                },
                {
                    "value": "2,18E-05",
                    "module": "C3",
                    "scenario": null
                },
                {
                    "value": "8,21E-06",
                    "module": "C4",
                    "scenario": null
                },
                {
                    "value": "-2,40E-03",
                    "module": "D",
                    "scenario": null
                },
                {
                    "value": "1,19E-02",
                    "module": "A1A3",
                    "scenario": null
                }
            ]
        },
        {
            "parameter": "GWP-IOBC",
            "values": [
                {
                    "value": "3,34E-01",
                    "module": "A1",
                    "scenario": null
                },
                {
                    "value": "2,10E-03",
                    "module": "A2",
                    "scenario": null
                },
                {
                    "value": "1,41E-01",
                    "module": "A3",
                    "scenario": null
                },
                {
                    "value": "1,44E-02",
                    "module": "A4",
                    "scenario": null
                },
                {
                    "value": "8,04E-03",
                    "module": "A5",
                    "scenario": null
                },
                {
                    "value": "0,00E+00",
                    "module": "C1",
                    "scenario": null
                },
                {
                    "value": "1,80E-04",
                    "module": "C2",
                    "scenario": null
                },
                {
                    "value": "3,04E-02",
                    "module": "C3",
                    "scenario": null
                },
                {
                    "value": "1,41E-03",
                    "module": "C4",
                    "scenario": null
                },
                {
                    "value": "-4,71E-02",
                    "module": "D",
                    "scenario": null
                },
                {
                    "value": "4,77E-01",
                    "module": "A1A3",
                    "scenario": null
                }
            ]
        }
    ],
    "additional_environmental_impact": [
        {
            "parameter": "PM",
            "values": [
                {
                    "value": "4,18E-08",
                    "module": "A1",
                    "scenario": null
                },
                {
                    "value": "1,02E-10",
                    "module": "A2",
                    "scenario": null
                },
                {
                    "value": "7,57E-09",
                    "module": "A3",
                    "scenario": null
                },
                {
                    "value": "2,11E-10",
                    "module": "A4",
                    "scenario": null
                },
                {
                    "value": "7,62E-10",
                    "module": "A5",
                    "scenario": null
                },
                {
                    "value": "0,00E+00",
                    "module": "C1",
                    "scenario": null
                },
                {
                    "value": "1,10E-11",
                    "module": "C2",
                    "scenario": null
                },
                {
                    "value": "1,80E-11",
                    "module": "C3",
                    "scenario": null
                },
                {
                    "value": "3,70E-11",
                    "module": "C4",
                    "scenario": null
                },
                {
                    "value": "-9,74E-09",
                    "module": "D",
                    "scenario": null
                },
                {
                    "value": "4,94E-08",
                    "module": "A1A3",
                    "scenario": null
                }
            ]
        },
        {
            "parameter": "ETP-fw",
            "values": [
                {
                    "value": "1,47E+02",
                    "module": "A1",
                    "scenario": null
                },
                {
                    "value": "2,30E-02",
                    "module": "A2",
                    "scenario": null
                },
                {
                    "value": "3,02E+00",
                    "module": "A3",
                    "scenario": null
                },
                {
                    "value": "1,20E-01",
                    "module": "A4",
                    "scenario": null
                },
                {
                    "value": "2,36E+00",
                    "module": "A5",
                    "scenario": null
                },
                {
                    "value": "0,00E+00",
                    "module": "C1",
                    "scenario": null
                },
                {
                    "value": "2,01E-03",
                    "module": "C2",
                    "scenario": null
                },
                {
                    "value": "1,50E-02",
                    "module": "C3",
                    "scenario": null
                },
                {
                    "value": "6,57E+00",
                    "module": "C4",
                    "scenario": null
                },
                {
                    "value": "-2,96E+01",
                    "module": "D",
                    "scenario": null
                },
                {
                    "value": "1,50E+02",
                    "module": "A1A3",
                    "scenario": null
                }
            ]
        },
        {
            "parameter": "HTP-c",
            "values": [
                {
                    "value": "3,53E-09",
                    "module": "A1",
                    "scenario": null
                },
                {
                    "value": "0,00E+00",
                    "module": "A2",
                    "scenario": null
                },
                {
                    "value": "2,16E-10",
                    "module": "A3",
                    "scenario": null
                },
                {
                    "value": "0,00E+00",
                    "module": "A4",
                    "scenario": null
                },
                {
                    "value": "5,60E-11",
                    "module": "A5",
                    "scenario": null
                },
                {
                    "value": "0,00E+00",
                    "module": "C1",
                    "scenario": null
                },
                {
                    "value": "0,00E+00",
                    "module": "C2",
                    "scenario": null
                },
                {
                    "value": "1,00E-12",
                    "module": "C3",
                    "scenario": null
                },
                {
                    "value": "0,00E+00",
                    "module": "C4",
                    "scenario": null
                },
                {
                    "value": "-5,04E-10",
                    "module": "D",
                    "scenario": null
                },
                {
                    "value": "3,75E-09",
                    "module": "A1A3",
                    "scenario": null
                }
            ]
        },
        {
            "parameter": "HTP-nc",
            "values": [
                {
                    "value": "3,06E-07",
                    "module": "A1",
                    "scenario": null
                },
                {
                    "value": "1,40E-11",
                    "module": "A2",
                    "scenario": null
                },
                {
                    "value": "4,67E-09",
                    "module": "A3",
                    "scenario": null
                },
                {
                    "value": "4,00E-11",
                    "module": "A4",
                    "scenario": null
                },
                {
                    "value": "4,67E-09",
                    "module": "A5",
                    "scenario": null
                },
                {
                    "value": "0,00E+00",
                    "module": "C1",
                    "scenario": null
                },
                {
                    "value": "2,00E-12",
                    "module": "C2",
                    "scenario": null
                },
                {
                    "value": "3,30E-11",
                    "module": "C3",
                    "scenario": null
                },
                {
                    "value": "8,00E-12",
                    "module": "C4",
                    "scenario": null
                },
                {
                    "value": "-3,62E-08",
                    "module": "D",
                    "scenario": null
                },
                {
                    "value": "3,10E-07",
                    "module": "A1A3",
                    "scenario": null
                }
            ]
        },
        {
            "parameter": "SQP",
            "values": [
                {
                    "value": "2,59E+00",
                    "module": "A1",
                    "scenario": null
                },
                {
                    "value": "2,10E-02",
                    "module": "A2",
                    "scenario": null
                },
                {
                    "value": "4,11E-01",
                    "module": "A3",
                    "scenario": null
                },
                {
                    "value": "5,41E-02",
                    "module": "A4",
                    "scenario": null
                },
                {
                    "value": "4,76E-02",
                    "module": "A5",
                    "scenario": null
                },
                {
                    "value": "0,00E+00",
                    "module": "C1",
                    "scenario": null
                },
                {
                    "value": "1,90E-03",
                    "module": "C2",
                    "scenario": null
                },
                {
                    "value": "3,22E-04",
                    "module": "C3",
                    "scenario": null
                },
                {
                    "value": "1,56E-02",
                    "module": "C4",
                    "scenario": null
                },
                {
                    "value": "-5,35E-01",
                    "module": "D",
                    "scenario": null
                },
                {
                    "value": "3,02E+00",
                    "module": "A1A3",
                    "scenario": null
                }
            ]
        },
        {
            "parameter": "IRP",
            "values": [
                {
                    "value": "7,30E-03",
                    "module": "A1",
                    "scenario": null
                },
                {
                    "value": "1,27E-04",
                    "module": "A2",
                    "scenario": null
                },
                {
                    "value": "8,96E-03",
                    "module": "A3",
                    "scenario": null
                },
                {
                    "value": "8,26E-04",
                    "module": "A4",
                    "scenario": null
                },
                {
                    "value": "2,66E-04",
                    "module": "A5",
                    "scenario": null
                },
                {
                    "value": "0,00E+00",
                    "module": "C1",
                    "scenario": null
                },
                {
                    "value": "1,19E-05",
                    "module": "C2",
                    "scenario": null
                },
                {
                    "value": "4,47E-06",
                    "module": "C3",
                    "scenario": null
                },
                {
                    "value": "3,59E-05",
                    "module": "C4",
                    "scenario": null
                },
                {
                    "value": "-2,43E-03",
                    "module": "D",
                    "scenario": null
                },
                {
                    "value": "1,64E-02",
                    "module": "A1A3",
                    "scenario": null
                }
            ]
        }
    ],
    "resource_use": [
        {
            "parameter": "PERE",
            "values": [
                {
                    "value": "4,28E-01",
                    "module": "A1",
                    "scenario": null
                },
                {
                    "value": "4,97E-04",
                    "module": "A2",
                    "scenario": null
                },
                {
                    "value": "1,78E-01",
                    "module": "A3",
                    "scenario": null
                },
                {
                    "value": "1,66E-03",
                    "module": "A4",
                    "scenario": null
                },
                {
                    "value": "9,16E-03",
                    "module": "A5",
                    "scenario": null
                },
                {
                    "value": "0,00E+00",
                    "module": "C1",
                    "scenario": null
                },
                {
                    "value": "3,89E-05",
                    "module": "C2",
                    "scenario": null
                },
                {
                    "value": "8,55E-05",
                    "module": "C3",
                    "scenario": null
                },
                {
                    "value": "6,11E-04",
                    "module": "C4",
                    "scenario": null
                },
                {
                    "value": "-3,90E-01",
                    "module": "D",
                    "scenario": null
                },
                {
                    "value": "6,06E-01",
                    "module": "A1A3",
                    "scenario": null
                }
            ]
        },
        {
            "parameter": "PERM",
            "values": [
                {
                    "value": "7,93E-02",
                    "module": "A1",
                    "scenario": null
                },
                {
                    "value": "0,00E+00",
                    "module": "A2",
                    "scenario": null
                },
                {
                    "value": "0,00E+00",
                    "module": "A3",
                    "scenario": null
                },
                {
                    "value": "0,00E+00",
                    "module": "A4",
                    "scenario": null
                },
                {
                    "value": "-7,44E-02",
                    "module": "A5",
                    "scenario": null
                },
                {
                    "value": "0,00E+00",
                    "module": "C1",
                    "scenario": null
                },
                {
                    "value": "0,00E+00",
                    "module": "C2",
                    "scenario": null
                },
                {
                    "value": "0,00E+00",
                    "module": "C3",
                    "scenario": null
                },
                {
                    "value": "0,00E+00",
                    "module": "C4",
                    "scenario": null
                },
                {
                    "value": "0,00E+00",
                    "module": "D",
                    "scenario": null
                },
                {
                    "value": "7,93E-02",
                    "module": "A1A3",
                    "scenario": null
                }
            ]
        },
        {
            "parameter": "PERT",
            "values": [
                {
                    "value": "5,07E-01",
                    "module": "A1",
                    "scenario": null
                },
                {
                    "value": "4,97E-04",
                    "module": "A2",
                    "scenario": null
                },
                {
                    "value": "1,78E-01",
                    "module": "A3",
                    "scenario": null
                },
                {
                    "value": "1,66E-03",
                    "module": "A4",
                    "scenario": null
                },
                {
                    "value": "-6,52E-02",
                    "module": "A5",
                    "scenario": null
                },
                {
                    "value": "0,00E+00",
                    "module": "C1",
                    "scenario": null
                },
                {
                    "value": "3,89E-05",
                    "module": "C2",
                    "scenario": null
                },
                {
                    "value": "8,55E-05",
                    "module": "C3",
                    "scenario": null
                },
                {
                    "value": "6,11E-04",
                    "module": "C4",
                    "scenario": null
                },
                {
                    "value": "-3,90E-01",
                    "module": "D",
                    "scenario": null
                },
                {
                    "value": "6,85E-01",
                    "module": "A1A3",
                    "scenario": null
                }
            ]
        },
        {
            "parameter": "PENRE",
            "values": [
                {
                    "value": "3,75E+00",
                    "module": "A1",
                    "scenario": null
                },
                {
                    "value": "2,93E-02",
                    "module": "A2",
                    "scenario": null
                },
                {
                    "value": "2,04E+00",
                    "module": "A3",
                    "scenario": null
                },
                {
                    "value": "1,92E-01",
                    "module": "A4",
                    "scenario": null
                },
                {
                    "value": "9,21E-02",
                    "module": "A5",
                    "scenario": null
                },
                {
                    "value": "0,00E+00",
                    "module": "C1",
                    "scenario": null
                },
                {
                    "value": "2,72E-03",
                    "module": "C2",
                    "scenario": null
                },
                {
                    "value": "2,33E-03",
                    "module": "C3",
                    "scenario": null
                },
                {
                    "value": "6,07E-03",
                    "module": "C4",
                    "scenario": null
                },
                {
                    "value": "-6,66E-01",
                    "module": "D",
                    "scenario": null
                },
                {
                    "value": "5,82E+00",
                    "module": "A1A3",
                    "scenario": null
                }
            ]
        },
        {
            "parameter": "PENRM",
            "values": [
                {
                    "value": "9,41E-01",
                    "module": "A1",
                    "scenario": null
                },
                {
                    "value": "0,00E+00",
                    "module": "A2",
                    "scenario": null
                },
                {
                    "value": "0,00E+00",
                    "module": "A3",
                    "scenario": null
                },
                {
                    "value": "0,00E+00",
                    "module": "A4",
                    "scenario": null
                },
                {
                    "value": "-3,04E-02",
                    "module": "A5",
                    "scenario": null
                },
                {
                    "value": "0,00E+00",
                    "module": "C1",
                    "scenario": null
                },
                {
                    "value": "0,00E+00",
                    "module": "C2",
                    "scenario": null
                },
                {
                    "value": "-8,41E-01",
                    "module": "C3",
                    "scenario": null
                },
                {
                    "value": "0,00E+00",
                    "module": "C4",
                    "scenario": null
                },
                {
                    "value": "0,00E+00",
                    "module": "D",
                    "scenario": null
                },
                {
                    "value": "9,41E-01",
                    "module": "A1A3",
                    "scenario": null
                }
            ]
        },
        {
            "parameter": "PENRT",
            "values": [
                {
                    "value": "4,69E+00",
                    "module": "A1",
                    "scenario": null
                },
                {
                    "value": "2,93E-02",
                    "module": "A2",
                    "scenario": null
                },
                {
                    "value": "2,04E+00",
                    "module": "A3",
                    "scenario": null
                },
                {
                    "value": "1,92E-01",
                    "module": "A4",
                    "scenario": null
                },
                {
                    "value": "6,17E-02",
                    "module": "A5",
                    "scenario": null
                },
                {
                    "value": "0,00E+00",
                    "module": "C1",
                    "scenario": null
                },
                {
                    "value": "2,72E-03",
                    "module": "C2",
                    "scenario": null
                },
                {
                    "value": "-8,39E-01",
                    "module": "C3",
                    "scenario": null
                },
                {
                    "value": "6,07E-03",
                    "module": "C4",
                    "scenario": null
                },
                {
                    "value": "-6,66E-01",
                    "module": "D",
                    "scenario": null
                },
                {
                    "value": "6,76E+00",
                    "module": "A1A3",
                    "scenario": null
                }
            ]
        },
        {
            "parameter": "SM",
            "values": [
                {
                    "value": "5,41E-03",
                    "module": "A1",
                    "scenario": null
                },
                {
                    "value": "0,00E+00",
                    "module": "A2",
                    "scenario": null
                },
                {
                    "value": "8,40E-05",
                    "module": "A3",
                    "scenario": null
                },
                {
                    "value": "0,00E+00",
                    "module": "A4",
                    "scenario": null
                },
                {
                    "value": "8,25E-05",
                    "module": "A5",
                    "scenario": null
                },
                {
                    "value": "0,00E+00",
                    "module": "C1",
                    "scenario": null
                },
                {
                    "value": "0,00E+00",
                    "module": "C2",
                    "scenario": null
                },
                {
                    "value": "0,00E+00",
                    "module": "C3",
                    "scenario": null
                },
                {
                    "value": "0,00E+00",
                    "module": "C4",
                    "scenario": null
                },
                {
                    "value": "5,47E-03",
                    "module": "D",
                    "scenario": null
                },
                {
                    "value": "5,50E-03",
                    "module": "A1A3",
                    "scenario": null
                }
            ]
        },
        {
            "parameter": "RSF",
            "values": [
                {
                    "value": "1,78E-03",
                    "module": "A1",
                    "scenario": null
                },
                {
                    "value": "2,27E-05",
                    "module": "A2",
                    "scenario": null
                },
                {
                    "value": "2,40E-03",
                    "module": "A3",
                    "scenario": null
                },
                {
                    "value": "4,80E-05",
                    "module": "A4",
                    "scenario": null
                },
                {
                    "value": "6,49E-05",
                    "module": "A5",
                    "scenario": null
                },
                {
                    "value": "0,00E+00",
                    "module": "C1",
                    "scenario": null
                },
                {
                    "value": "1,39E-06",
                    "module": "C2",
                    "scenario": null
                },
                {
                    "value": "2,17E-06",
                    "module": "C3",
                    "scenario": null
                },
                {
                    "value": "1,27E-05",
                    "module": "C4",
                    "scenario": null
                },
                {
                    "value": "4,24E-04",
                    "module": "D",
                    "scenario": null
                },
                {
                    "value": "4,20E-03",
                    "module": "A1A3",
                    "scenario": null
                }
            ]
        },
        {
            "parameter": "NRSF",
            "values": [
                {
                    "value": "4,17E-03",
                    "module": "A1",
                    "scenario": null
                },
                {
                    "value": "7,64E-05",
                    "module": "A2",
                    "scenario": null
                },
                {
                    "value": "1,38E-02",
                    "module": "A3",
                    "scenario": null
                },
                {
                    "value": "4,15E-04",
                    "module": "A4",
                    "scenario": null
                },
                {
                    "value": "2,90E-04",
                    "module": "A5",
                    "scenario": null
                },
                {
                    "value": "0,00E+00",
                    "module": "C1",
                    "scenario": null
                },
                {
                    "value": "4,97E-06",
                    "module": "C2",
                    "scenario": null
                },
                {
                    "value": "0,00E+00",
                    "module": "C3",
                    "scenario": null
                },
                {
                    "value": "3,45E-05",
                    "module": "C4",
                    "scenario": null
                },
                {
                    "value": "-7,61E-03",
                    "module": "D",
                    "scenario": null
                },
                {
                    "value": "1,81E-02",
                    "module": "A1A3",
                    "scenario": null
                }
            ]
        },
        {
            "parameter": "FW",
            "values": [
                {
                    "value": "4,69E-03",
                    "module": "A1",
                    "scenario": null
                },
                {
                    "value": "4,10E-06",
                    "module": "A2",
                    "scenario": null
                },
                {
                    "value": "9,75E-02",
                    "module": "A3",
                    "scenario": null
                },
                {
                    "value": "1,28E-05",
                    "module": "A4",
                    "scenario": null
                },
                {
                    "value": "1,53E-03",
                    "module": "A5",
                    "scenario": null
                },
                {
                    "value": "0,00E+00",
                    "module": "C1",
                    "scenario": null
                },
                {
                    "value": "2,91E-07",
                    "module": "C2",
                    "scenario": null
                },
                {
                    "value": "1,02E-05",
                    "module": "C3",
                    "scenario": null
                },
                {
                    "value": "7,75E-06",
                    "module": "C4",
                    "scenario": null
                },
                {
                    "value": "-1,58E-03",
                    "module": "D",
                    "scenario": null
                },
                {
                    "value": "1,02E-01",
                    "module": "A1A3",
                    "scenario": null
                }
            ]
        }
    ],
    "end_of_life_waste": [
        {
            "parameter": "HWD",
            "values": [
                {
                    "value": "3,27E-03",
                    "module": "A1",
                    "scenario": null
                },
                {
                    "value": "2,33E-06",
                    "module": "A2",
                    "scenario": null
                },
                {
                    "value": "6,70E-04",
                    "module": "A3",
                    "scenario": null
                },
                {
                    "value": "8,77E-06",
                    "module": "A4",
                    "scenario": null
                },
                {
                    "value": "6,90E-05",
                    "module": "A5",
                    "scenario": null
                },
                {
                    "value": "0,00E+00",
                    "module": "C1",
                    "scenario": null
                },
                {
                    "value": "1,40E-07",
                    "module": "C2",
                    "scenario": null
                },
                {
                    "value": "0,00E+00",
                    "module": "C3",
                    "scenario": null
                },
                {
                    "value": "6,53E-04",
                    "module": "C4",
                    "scenario": null
                },
                {
                    "value": "-5,59E-05",
                    "module": "D",
                    "scenario": null
                },
                {
                    "value": "3,94E-03",
                    "module": "A1A3",
                    "scenario": null
                }
            ]
        },
        {
            "parameter": "NHWD",
            "values": [
                {
                    "value": "7,34E-02",
                    "module": "A1",
                    "scenario": null
                },
                {
                    "value": "8,82E-04",
                    "module": "A2",
                    "scenario": null
                },
                {
                    "value": "2,82E-02",
                    "module": "A3",
                    "scenario": null
                },
                {
                    "value": "2,77E-03",
                    "module": "A4",
                    "scenario": null
                },
                {
                    "value": "8,64E-03",
                    "module": "A5",
                    "scenario": null
                },
                {
                    "value": "0,00E+00",
                    "module": "C1",
                    "scenario": null
                },
                {
                    "value": "1,32E-04",
                    "module": "C2",
                    "scenario": null
                },
                {
                    "value": "0,00E+00",
                    "module": "C3",
                    "scenario": null
                },
                {
                    "value": "2,14E-02",
                    "module": "C4",
                    "scenario": null
                },
                {
                    "value": "-2,04E-02",
                    "module": "D",
                    "scenario": null
                },
                {
                    "value": "1,03E-01",
                    "module": "A1A3",
                    "scenario": null
                }
            ]
        },
        {
            "parameter": "RWD",
            "values": [
                {
                    "value": "6,94E-06",
                    "module": "A1",
                    "scenario": null
                },
                {
                    "value": "1,94E-07",
                    "module": "A2",
                    "scenario": null
                },
                {
                    "value": "7,30E-06",
                    "module": "A3",
                    "scenario": null
                },
                {
                    "value": "1,33E-06",
                    "module": "A4",
                    "scenario": null
                },
                {
                    "value": "2,35E-07",
                    "module": "A5",
                    "scenario": null
                },
                {
                    "value": "0,00E+00",
                    "module": "C1",
                    "scenario": null
                },
                {
                    "value": "1,85E-08",
                    "module": "C2",
                    "scenario": null
                },
                {
                    "value": "0,00E+00",
                    "module": "C3",
                    "scenario": null
                },
                {
                    "value": "4,13E-08",
                    "module": "C4",
                    "scenario": null
                },
                {
                    "value": "-2,26E-06",
                    "module": "D",
                    "scenario": null
                },
                {
                    "value": "1,44E-05",
                    "module": "A1A3",
                    "scenario": null
                }
            ]
        }
    ],
    "end_of_life_flow": [
        {
            "parameter": "CRU",
            "values": [
                {
                    "value": "0,00E+00",
                    "module": "A1",
                    "scenario": null
                },
                {
                    "value": "0,00E+00",
                    "module": "A2",
                    "scenario": null
                },
                {
                    "value": "0,00E+00",
                    "module": "A3",
                    "scenario": null
                },
                {
                    "value": "0,00E+00",
                    "module": "A4",
                    "scenario": null
                },
                {
                    "value": "0,00E+00",
                    "module": "A5",
                    "scenario": null
                },
                {
                    "value": "0,00E+00",
                    "module": "C1",
                    "scenario": null
                },
                {
                    "value": "0,00E+00",
                    "module": "C2",
                    "scenario": null
                },
                {
                    "value": "0,00E+00",
                    "module": "C3",
                    "scenario": null
                },
                {
                    "value": "0,00E+00",
                    "module": "C4",
                    "scenario": null
                },
                {
                    "value": "0,00E+00",
                    "module": "D",
                    "scenario": null
                },
                {
                    "value": "0,00E+00",
                    "module": "A1A3",
                    "scenario": null
                }
            ]
        },
        {
            "parameter": "MFR",
            "values": [
                {
                    "value": "0,00E+00",
                    "module": "A1",
                    "scenario": null
                },
                {
                    "value": "0,00E+00",
                    "module": "A2",
                    "scenario": null
                },
                {
                    "value": "1,39E-02",
                    "module": "A3",
                    "scenario": null
                },
                {
                    "value": "0,00E+00",
                    "module": "A4",
                    "scenario": null
                },
                {
                    "value": "8,53E-04",
                    "module": "A5",
                    "scenario": null
                },
                {
                    "value": "0,00E+00",
                    "module": "C1",
                    "scenario": null
                },
                {
                    "value": "0,00E+00",
                    "module": "C2",
                    "scenario": null
                },
                {
                    "value": "1,74E-02",
                    "module": "C3",
                    "scenario": null
                },
                {
                    "value": "9,42E-07",
                    "module": "C4",
                    "scenario": null
                },
                {
                    "value": "-2,14E-04",
                    "module": "D",
                    "scenario": null
                },
                {
                    "value": "1,39E-02",
                    "module": "A1A3",
                    "scenario": null
                }
            ]
        },
        {
            "parameter": "MER",
            "values": [
                {
                    "value": "0,00E+00",
                    "module": "A1",
                    "scenario": null
                },
                {
                    "value": "0,00E+00",
                    "module": "A2",
                    "scenario": null
                },
                {
                    "value": "1,06E-03",
                    "module": "A3",
                    "scenario": null
                },
                {
                    "value": "0,00E+00",
                    "module": "A4",
                    "scenario": null
                },
                {
                    "value": "6,17E-03",
                    "module": "A5",
                    "scenario": null
                },
                {
                    "value": "0,00E+00",
                    "module": "C1",
                    "scenario": null
                },
                {
                    "value": "0,00E+00",
                    "module": "C2",
                    "scenario": null
                },
                {
                    "value": "1,05E-02",
                    "module": "C3",
                    "scenario": null
                },
                {
                    "value": "2,30E-08",
                    "module": "C4",
                    "scenario": null
                },
                {
                    "value": "-2,82E-05",
                    "module": "D",
                    "scenario": null
                },
                {
                    "value": "1,06E-03",
                    "module": "A1A3",
                    "scenario": null
                }
            ]
        },
        {
            "parameter": "EEE",
            "values": [
                {
                    "value": "0,00E+00",
                    "module": "A1",
                    "scenario": null
                },
                {
                    "value": "0,00E+00",
                    "module": "A2",
                    "scenario": null
                },
                {
                    "value": "1,63E-03",
                    "module": "A3",
                    "scenario": null
                },
                {
                    "value": "0,00E+00",
                    "module": "A4",
                    "scenario": null
                },
                {
                    "value": "4,49E-03",
                    "module": "A5",
                    "scenario": null
                },
                {
                    "value": "0,00E+00",
                    "module": "C1",
                    "scenario": null
                },
                {
                    "value": "0,00E+00",
                    "module": "C2",
                    "scenario": null
                },
                {
                    "value": "1,96E-02",
                    "module": "C3",
                    "scenario": null
                },
                {
                    "value": "1,49E-06",
                    "module": "C4",
                    "scenario": null
                },
                {
                    "value": "-6,91E-05",
                    "module": "D",
                    "scenario": null
                },
                {
                    "value": "1,63E-03",
                    "module": "A1A3",
                    "scenario": null
                }
            ]
        },
        {
            "parameter": "EET",
            "values": [
                {
                    "value": "0,00E+00",
                    "module": "A1",
                    "scenario": null
                },
                {
                    "value": "0,00E+00",
                    "module": "A2",
                    "scenario": null
                },
                {
                    "value": "2,47E-02",
                    "module": "A3",
                    "scenario": null
                },
                {
                    "value": "0,00E+00",
                    "module": "A4",
                    "scenario": null
                },
                {
                    "value": "6,79E-02",
                    "module": "A5",
                    "scenario": null
                },
                {
                    "value": "0,00E+00",
                    "module": "C1",
                    "scenario": null
                },
                {
                    "value": "0,00E+00",
                    "module": "C2",
                    "scenario": null
                },
                {
                    "value": "2,96E-01",
                    "module": "C3",
                    "scenario": null
                },
                {
                    "value": "2,26E-05",
                    "module": "C4",
                    "scenario": null
                },
                {
                    "value": "-1,05E-03",
                    "module": "D",
                    "scenario": null
                },
                {
                    "value": "2,47E-02",
                    "module": "A1A3",
                    "scenario": null
                }
            ]
        }
    ]
}