{
    "product_name": "Aggressiv 35MPa max 16mm F\u00e6rdig Beton",
    "epd_id": "NEPD-6106-5368",
    "compliance": [
        "EN 15804+A2",
        "ISO 14025",
        "ISO 21930"
    ],
    "producer_name": "Skagen Cement St\u00f8beri A/S'",
    "environmental_impact": [
        {
            "parameter": "GWP-total",
            "values": [
                {
                    "value": "2,51E+02",
                    "module": "A1",
                    "scenario": null
                },
                {
                    "value": "1,36E+01",
                    "module": "A2",
                    "scenario": null
                },
                {
                    "value": "5,37E+00",
                    "module": "A3",
                    "scenario": null
                },
                {
                    "value": "8,70E+00",
                    "module": "A4",
                    "scenario": null
                },
                {
                    "value": "8,80E+00",
                    "module": "C1",
                    "scenario": null
                },
                {
                    "value": "9,92E+00",
                    "module": "C2",
                    "scenario": null
                },
                {
                    "value": "1,53E+00",
                    "module": "C3",
                    "scenario": null
                },
                {
                    "value": "3,05E-01",
                    "module": "C4",
                    "scenario": null
                },
                {
                    "value": "-4,97E+00",
                    "module": "D",
                    "scenario": null
                },
                {
                    "value": "2,70E+02",
                    "module": "A1A3",
                    "scenario": null
                }
            ]
        },
        {
            "parameter": "GWP-fossil",
            "values": [
                {
                    "value": "2,50E+02",
                    "module": "A1",
                    "scenario": null
                },
                {
                    "value": "1,36E+01",
                    "module": "A2",
                    "scenario": null
                },
                {
                    "value": "5,33E+00",
                    "module": "A3",
                    "scenario": null
                },
                {
                    "value": "8,69E+00",
                    "module": "A4",
                    "scenario": null
                },
                {
                    "value": "8,80E+00",
                    "module": "C1",
                    "scenario": null
                },
                {
                    "value": "9,92E+00",
                    "module": "C2",
                    "scenario": null
                },
                {
                    "value": "1,51E+00",
                    "module": "C3",
                    "scenario": null
                },
                {
                    "value": "3,05E-01",
                    "module": "C4",
                    "scenario": null
                },
                {
                    "value": "-4,87E+00",
                    "module": "D",
                    "scenario": null
                },
                {
                    "value": "2,69E+02",
                    "module": "A1A3",
                    "scenario": null
                }
            ]
        },
        {
            "parameter": "GWP-biogenic",
            "values": [
                {
                    "value": "8,53E-01",
                    "module": "A1",
                    "scenario": null
                },
                {
                    "value": "4,25E-03",
                    "module": "A2",
                    "scenario": null
                },
                {
                    "value": "3,17E-02",
                    "module": "A3",
                    "scenario": null
                },
                {
                    "value": "3,57E-03",
                    "module": "A4",
                    "scenario": null
                },
                {
                    "value": "1,65E-03",
                    "module": "C1",
                    "scenario": null
                },
                {
                    "value": "4,25E-03",
                    "module": "C2",
                    "scenario": null
                },
                {
                    "value": "1,31E-02",
                    "module": "C3",
                    "scenario": null
                },
                {
                    "value": "2,59E-04",
                    "module": "C4",
                    "scenario": null
                },
                {
                    "value": "-9,72E-02",
                    "module": "D",
                    "scenario": null
                },
                {
                    "value": "8,89E-01",
                    "module": "A1A3",
                    "scenario": null
                }
            ]
        },
        {
            "parameter": "GWP-luluc",
            "values": [
                {
                    "value": "7,00E-02",
                    "module": "A1",
                    "scenario": null
                },
                {
                    "value": "3,94E-03",
                    "module": "A2",
                    "scenario": null
                },
                {
                    "value": "4,74E-03",
                    "module": "A3",
                    "scenario": null
                },
                {
                    "value": "2,54E-03",
                    "module": "A4",
                    "scenario": null
                },
                {
                    "value": "6,94E-04",
                    "module": "C1",
                    "scenario": null
                },
                {
                    "value": "3,02E-03",
                    "module": "C2",
                    "scenario": null
                },
                {
                    "value": "2,09E-03",
                    "module": "C3",
                    "scenario": null
                },
                {
                    "value": "5,98E-05",
                    "module": "C4",
                    "scenario": null
                },
                {
                    "value": "-3,29E-03",
                    "module": "D",
                    "scenario": null
                },
                {
                    "value": "7,87E-02",
                    "module": "A1A3",
                    "scenario": null
                }
            ]
        },
        {
            "parameter": "ODP",
            "values": [
                {
                    "value": "4,52E-06",
                    "module": "A1",
                    "scenario": null
                },
                {
                    "value": "2,88E-06",
                    "module": "A2",
                    "scenario": null
                },
                {
                    "value": "6,33E-07",
                    "module": "A3",
                    "scenario": null
                },
                {
                    "value": "2,01E-06",
                    "module": "A4",
                    "scenario": null
                },
                {
                    "value": "1,90E-06",
                    "module": "C1",
                    "scenario": null
                },
                {
                    "value": "2,39E-06",
                    "module": "C2",
                    "scenario": null
                },
                {
                    "value": "2,98E-07",
                    "module": "C3",
                    "scenario": null
                },
                {
                    "value": "1,49E-07",
                    "module": "C4",
                    "scenario": null
                },
                {
                    "value": "-8,87E-07",
                    "module": "D",
                    "scenario": null
                },
                {
                    "value": "8,04E-06",
                    "module": "A1A3",
                    "scenario": null
                }
            ]
        },
        {
            "parameter": "AP",
            "values": [
                {
                    "value": "6,85E-01",
                    "module": "A1",
                    "scenario": null
                },
                {
                    "value": "2,07E-01",
                    "module": "A2",
                    "scenario": null
                },
                {
                    "value": "2,36E-02",
                    "module": "A3",
                    "scenario": null
                },
                {
                    "value": "3,65E-02",
                    "module": "A4",
                    "scenario": null
                },
                {
                    "value": "9,20E-02",
                    "module": "C1",
                    "scenario": null
                },
                {
                    "value": "3,19E-02",
                    "module": "C2",
                    "scenario": null
                },
                {
                    "value": "1,22E-02",
                    "module": "C3",
                    "scenario": null
                },
                {
                    "value": "2,98E-03",
                    "module": "C4",
                    "scenario": null
                },
                {
                    "value": "-4,38E-02",
                    "module": "D",
                    "scenario": null
                },
                {
                    "value": "9,15E-01",
                    "module": "A1A3",
                    "scenario": null
                }
            ]
        },
        {
            "parameter": "POCP",
            "values": [
                {
                    "value": "3,97E-01",
                    "module": "A1",
                    "scenario": null
                },
                {
                    "value": "1,48E-01",
                    "module": "A2",
                    "scenario": null
                },
                {
                    "value": "1,89E-02",
                    "module": "A3",
                    "scenario": null
                },
                {
                    "value": "3,91E-02",
                    "module": "A4",
                    "scenario": null
                },
                {
                    "value": "1,23E-01",
                    "module": "C1",
                    "scenario": null
                },
                {
                    "value": "3,06E-02",
                    "module": "C2",
                    "scenario": null
                },
                {
                    "value": "1,11E-02",
                    "module": "C3",
                    "scenario": null
                },
                {
                    "value": "3,52E-03",
                    "module": "C4",
                    "scenario": null
                },
                {
                    "value": "-4,72E-02",
                    "module": "D",
                    "scenario": null
                },
                {
                    "value": "5,64E-01",
                    "module": "A1A3",
                    "scenario": null
                }
            ]
        },
        {
            "parameter": "ADPE",
            "values": [
                {
                    "value": "8,86E-04",
                    "module": "A1",
                    "scenario": null
                },
                {
                    "value": "1,52E-04",
                    "module": "A2",
                    "scenario": null
                },
                {
                    "value": "8,22E-05",
                    "module": "A3",
                    "scenario": null
                },
                {
                    "value": "1,48E-04",
                    "module": "A4",
                    "scenario": null
                },
                {
                    "value": "1,35E-05",
                    "module": "C1",
                    "scenario": null
                },
                {
                    "value": "1,77E-04",
                    "module": "C2",
                    "scenario": null
                },
                {
                    "value": "1,92E-05",
                    "module": "C3",
                    "scenario": null
                },
                {
                    "value": "2,70E-06",
                    "module": "C4",
                    "scenario": null
                },
                {
                    "value": "-4,33E-04",
                    "module": "D",
                    "scenario": null
                },
                {
                    "value": "1,12E-03",
                    "module": "A1A3",
                    "scenario": null
                }
            ]
        },
        {
            "parameter": "ADPF",
            "values": [
                {
                    "value": "9,60E+02",
                    "module": "A1",
                    "scenario": null
                },
                {
                    "value": "1,96E+02",
                    "module": "A2",
                    "scenario": null
                },
                {
                    "value": "7,37E+01",
                    "module": "A3",
                    "scenario": null
                },
                {
                    "value": "1,35E+02",
                    "module": "A4",
                    "scenario": null
                },
                {
                    "value": "1,21E+02",
                    "module": "C1",
                    "scenario": null
                },
                {
                    "value": "1,61E+02",
                    "module": "C2",
                    "scenario": null
                },
                {
                    "value": "4,69E+01",
                    "module": "C3",
                    "scenario": null
                },
                {
                    "value": "9,84E+00",
                    "module": "C4",
                    "scenario": null
                },
                {
                    "value": "-8,24E+01",
                    "module": "D",
                    "scenario": null
                },
                {
                    "value": "1,23E+03",
                    "module": "A1A3",
                    "scenario": null
                }
            ]
        },
        {
            "parameter": "WDP",
            "values": [
                {
                    "value": "3,19E+03",
                    "module": "A1",
                    "scenario": null
                },
                {
                    "value": "1,09E+02",
                    "module": "A2",
                    "scenario": null
                },
                {
                    "value": "6,29E+02",
                    "module": "A3",
                    "scenario": null
                },
                {
                    "value": "1,04E+02",
                    "module": "A4",
                    "scenario": null
                },
                {
                    "value": "2,57E+01",
                    "module": "C1",
                    "scenario": null
                },
                {
                    "value": "1,23E+02",
                    "module": "C2",
                    "scenario": null
                },
                {
                    "value": "5,18E+03",
                    "module": "C3",
                    "scenario": null
                },
                {
                    "value": "2,07E+01",
                    "module": "C4",
                    "scenario": null
                },
                {
                    "value": "-3,86E+03",
                    "module": "D",
                    "scenario": null
                },
                {
                    "value": "3,93E+03",
                    "module": "A1A3",
                    "scenario": null
                }
            ]
        },
        {
            "parameter": "EP-freshwater",
            "values": [
                {
                    "value": "3,76E-03",
                    "module": "A1",
                    "scenario": null
                },
                {
                    "value": "7,34E-05",
                    "module": "A2",
                    "scenario": null
                },
                {
                    "value": "2,60E-04",
                    "module": "A3",
                    "scenario": null
                },
                {
                    "value": "6,63E-05",
                    "module": "A4",
                    "scenario": null
                },
                {
                    "value": "3,20E-05",
                    "module": "C1",
                    "scenario": null
                },
                {
                    "value": "7,89E-05",
                    "module": "C2",
                    "scenario": null
                },
                {
                    "value": "9,55E-05",
                    "module": "C3",
                    "scenario": null
                },
                {
                    "value": "2,28E-06",
                    "module": "C4",
                    "scenario": null
                },
                {
                    "value": "-1,29E-04",
                    "module": "D",
                    "scenario": null
                },
                {
                    "value": "4,09E-03",
                    "module": "A1A3",
                    "scenario": null
                }
            ]
        },
        {
            "parameter": "EP-marine",
            "values": [
                {
                    "value": "1,10E-01",
                    "module": "A1",
                    "scenario": null
                },
                {
                    "value": "4,90E-02",
                    "module": "A2",
                    "scenario": null
                },
                {
                    "value": "5,95E-03",
                    "module": "A3",
                    "scenario": null
                },
                {
                    "value": "1,10E-02",
                    "module": "A4",
                    "scenario": null
                },
                {
                    "value": "4,06E-02",
                    "module": "C1",
                    "scenario": null
                },
                {
                    "value": "6,99E-03",
                    "module": "C2",
                    "scenario": null
                },
                {
                    "value": "3,58E-03",
                    "module": "C3",
                    "scenario": null
                },
                {
                    "value": "1,12E-03",
                    "module": "C4",
                    "scenario": null
                },
                {
                    "value": "-1,52E-02",
                    "module": "D",
                    "scenario": null
                },
                {
                    "value": "1,65E-01",
                    "module": "A1A3",
                    "scenario": null
                }
            ]
        },
        {
            "parameter": "EP-terrestrial",
            "values": [
                {
                    "value": "1,21E+00",
                    "module": "A1",
                    "scenario": null
                },
                {
                    "value": "5,46E-01",
                    "module": "A2",
                    "scenario": null
                },
                {
                    "value": "7,21E-02",
                    "module": "A3",
                    "scenario": null
                },
                {
                    "value": "1,21E-01",
                    "module": "A4",
                    "scenario": null
                },
                {
                    "value": "4,40E-01",
                    "module": "C1",
                    "scenario": null
                },
                {
                    "value": "7,80E-02",
                    "module": "C2",
                    "scenario": null
                },
                {
                    "value": "4,13E-02",
                    "module": "C3",
                    "scenario": null
                },
                {
                    "value": "1,23E-02",
                    "module": "C4",
                    "scenario": null
                },
                {
                    "value": "-1,79E-01",
                    "module": "D",
                    "scenario": null
                },
                {
                    "value": "1,83E+00",
                    "module": "A1A3",
                    "scenario": null
                }
            ]
        },
        {
            "parameter": "GWP-IOBC",
            "values": [
                {
                    "value": "2,51E+02",
                    "module": "A1",
                    "scenario": null
                },
                {
                    "value": "1,36E+01",
                    "module": "A2",
                    "scenario": null
                },
                {
                    "value": "6,52E+00",
                    "module": "A3",
                    "scenario": null
                },
                {
                    "value": "8,70E+00",
                    "module": "A4",
                    "scenario": null
                },
                {
                    "value": "8,80E+00",
                    "module": "C1",
                    "scenario": null
                },
                {
                    "value": "9,92E+00",
                    "module": "C2",
                    "scenario": null
                },
                {
                    "value": "1,51E+00",
                    "module": "C3",
                    "scenario": null
                },
                {
                    "value": "3,05E-01",
                    "module": "C4",
                    "scenario": null
                },
                {
                    "value": "-5,21E+00",
                    "module": "D",
                    "scenario": null
                },
                {
                    "value": "2,71E+02",
                    "module": "A1A3",
                    "scenario": null
                }
            ]
        }
    ],
    "additional_environmental_impact": [
        {
            "parameter": "PM",
            "values": [
                {
                    "value": "7,56E-06",
                    "module": "A1",
                    "scenario": null
                },
                {
                    "value": "9,58E-07",
                    "module": "A2",
                    "scenario": null
                },
                {
                    "value": "2,88E-07",
                    "module": "A3",
                    "scenario": null
                },
                {
                    "value": "7,65E-07",
                    "module": "A4",
                    "scenario": null
                },
                {
                    "value": "1,11E-05",
                    "module": "C1",
                    "scenario": null
                },
                {
                    "value": "9,11E-07",
                    "module": "C2",
                    "scenario": null
                },
                {
                    "value": "1,96E-07",
                    "module": "C3",
                    "scenario": null
                },
                {
                    "value": "6,34E-08",
                    "module": "C4",
                    "scenario": null
                },
                {
                    "value": "-9,34E-07",
                    "module": "D",
                    "scenario": null
                },
                {
                    "value": "8,80E-06",
                    "module": "A1A3",
                    "scenario": null
                }
            ]
        },
        {
            "parameter": "ETP-fw",
            "values": [
                {
                    "value": "2,13E+03",
                    "module": "A1",
                    "scenario": null
                },
                {
                    "value": "1,26E+02",
                    "module": "A2",
                    "scenario": null
                },
                {
                    "value": "9,36E+01",
                    "module": "A3",
                    "scenario": null
                },
                {
                    "value": "9,89E+01",
                    "module": "A4",
                    "scenario": null
                },
                {
                    "value": "6,62E+01",
                    "module": "C1",
                    "scenario": null
                },
                {
                    "value": "1,18E+02",
                    "module": "C2",
                    "scenario": null
                },
                {
                    "value": "3,33E+01",
                    "module": "C3",
                    "scenario": null
                },
                {
                    "value": "4,87E+00",
                    "module": "C4",
                    "scenario": null
                },
                {
                    "value": "-8,48E+01",
                    "module": "D",
                    "scenario": null
                },
                {
                    "value": "2,35E+03",
                    "module": "A1A3",
                    "scenario": null
                }
            ]
        },
        {
            "parameter": "HTP-c",
            "values": [
                {
                    "value": "1,78E-07",
                    "module": "A1",
                    "scenario": null
                },
                {
                    "value": "0,00E+00",
                    "module": "A2",
                    "scenario": null
                },
                {
                    "value": "2,16E-09",
                    "module": "A3",
                    "scenario": null
                },
                {
                    "value": "0,00E+00",
                    "module": "A4",
                    "scenario": null
                },
                {
                    "value": "2,20E-09",
                    "module": "C1",
                    "scenario": null
                },
                {
                    "value": "0,00E+00",
                    "module": "C2",
                    "scenario": null
                },
                {
                    "value": "2,13E-09",
                    "module": "C3",
                    "scenario": null
                },
                {
                    "value": "1,42E-10",
                    "module": "C4",
                    "scenario": null
                },
                {
                    "value": "-4,26E-09",
                    "module": "D",
                    "scenario": null
                },
                {
                    "value": "1,80E-07",
                    "module": "A1A3",
                    "scenario": null
                }
            ]
        },
        {
            "parameter": "HTP-nc",
            "values": [
                {
                    "value": "9,01E-07",
                    "module": "A1",
                    "scenario": null
                },
                {
                    "value": "8,63E-08",
                    "module": "A2",
                    "scenario": null
                },
                {
                    "value": "7,33E-08",
                    "module": "A3",
                    "scenario": null
                },
                {
                    "value": "9,56E-08",
                    "module": "A4",
                    "scenario": null
                },
                {
                    "value": "6,16E-08",
                    "module": "C1",
                    "scenario": null
                },
                {
                    "value": "1,14E-07",
                    "module": "C2",
                    "scenario": null
                },
                {
                    "value": "2,98E-08",
                    "module": "C3",
                    "scenario": null
                },
                {
                    "value": "2,85E-09",
                    "module": "C4",
                    "scenario": null
                },
                {
                    "value": "-1,04E-07",
                    "module": "D",
                    "scenario": null
                },
                {
                    "value": "1,06E-06",
                    "module": "A1A3",
                    "scenario": null
                }
            ]
        },
        {
            "parameter": "SQP",
            "values": [
                {
                    "value": "3,58E-01",
                    "module": "A1",
                    "scenario": null
                },
                {
                    "value": "1,49E+02",
                    "module": "A2",
                    "scenario": null
                },
                {
                    "value": "8,51E+01",
                    "module": "A3",
                    "scenario": null
                },
                {
                    "value": "1,55E+02",
                    "module": "A4",
                    "scenario": null
                },
                {
                    "value": "1,47E+01",
                    "module": "C1",
                    "scenario": null
                },
                {
                    "value": "1,85E+02",
                    "module": "C2",
                    "scenario": null
                },
                {
                    "value": "2,65E+01",
                    "module": "C3",
                    "scenario": null
                },
                {
                    "value": "3,59E+01",
                    "module": "C4",
                    "scenario": null
                },
                {
                    "value": "1,87E+02",
                    "module": "D",
                    "scenario": null
                },
                {
                    "value": "2,35E+02",
                    "module": "A1A3",
                    "scenario": null
                }
            ]
        },
        {
            "parameter": "IRP",
            "values": [
                {
                    "value": "2,22E+00",
                    "module": "A1",
                    "scenario": null
                },
                {
                    "value": "8,57E-01",
                    "module": "A2",
                    "scenario": null
                },
                {
                    "value": "3,42E-01",
                    "module": "A3",
                    "scenario": null
                },
                {
                    "value": "5,91E-01",
                    "module": "A4",
                    "scenario": null
                },
                {
                    "value": "5,28E-01",
                    "module": "C1",
                    "scenario": null
                },
                {
                    "value": "7,04E-01",
                    "module": "C2",
                    "scenario": null
                },
                {
                    "value": "7,87E-01",
                    "module": "C3",
                    "scenario": null
                },
                {
                    "value": "4,27E-02",
                    "module": "C4",
                    "scenario": null
                },
                {
                    "value": "-7,56E-01",
                    "module": "D",
                    "scenario": null
                },
                {
                    "value": "3,42E+00",
                    "module": "A1A3",
                    "scenario": null
                }
            ]
        }
    ],
    "resource_use": [
        {
            "parameter": "PERE",
            "values": [
                {
                    "value": "1,52E+02",
                    "module": "A1",
                    "scenario": null
                },
                {
                    "value": "1,85E+00",
                    "module": "A2",
                    "scenario": null
                },
                {
                    "value": "3,35E+01",
                    "module": "A3",
                    "scenario": null
                },
                {
                    "value": "1,70E+00",
                    "module": "A4",
                    "scenario": null
                },
                {
                    "value": "6,60E-01",
                    "module": "C1",
                    "scenario": null
                },
                {
                    "value": "2,03E+00",
                    "module": "C2",
                    "scenario": null
                },
                {
                    "value": "2,41E+01",
                    "module": "C3",
                    "scenario": null
                },
                {
                    "value": "1,52E-01",
                    "module": "C4",
                    "scenario": null
                },
                {
                    "value": "-1,93E+01",
                    "module": "D",
                    "scenario": null
                },
                {
                    "value": "1,88E+02",
                    "module": "A1A3",
                    "scenario": null
                }
            ]
        },
        {
            "parameter": "PERM",
            "values": [
                {
                    "value": "2,81E-01",
                    "module": "A1",
                    "scenario": null
                },
                {
                    "value": "0,00E+00",
                    "module": "A2",
                    "scenario": null
                },
                {
                    "value": "0,00E+00",
                    "module": "A3",
                    "scenario": null
                },
                {
                    "value": "0,00E+00",
                    "module": "A4",
                    "scenario": null
                },
                {
                    "value": "0,00E+00",
                    "module": "C1",
                    "scenario": null
                },
                {
                    "value": "0,00E+00",
                    "module": "C2",
                    "scenario": null
                },
                {
                    "value": "0,00E+00",
                    "module": "C3",
                    "scenario": null
                },
                {
                    "value": "0,00E+00",
                    "module": "C4",
                    "scenario": null
                },
                {
                    "value": "0,00E+00",
                    "module": "D",
                    "scenario": null
                },
                {
                    "value": "2,81E-01",
                    "module": "A1A3",
                    "scenario": null
                }
            ]
        },
        {
            "parameter": "PERT",
            "values": [
                {
                    "value": "1,53E+02",
                    "module": "A1",
                    "scenario": null
                },
                {
                    "value": "1,85E+00",
                    "module": "A2",
                    "scenario": null
                },
                {
                    "value": "3,35E+01",
                    "module": "A3",
                    "scenario": null
                },
                {
                    "value": "1,70E+00",
                    "module": "A4",
                    "scenario": null
                },
                {
                    "value": "6,60E-01",
                    "module": "C1",
                    "scenario": null
                },
                {
                    "value": "2,03E+00",
                    "module": "C2",
                    "scenario": null
                },
                {
                    "value": "2,41E+01",
                    "module": "C3",
                    "scenario": null
                },
                {
                    "value": "1,52E-01",
                    "module": "C4",
                    "scenario": null
                },
                {
                    "value": "-1,93E+01",
                    "module": "D",
                    "scenario": null
                },
                {
                    "value": "1,88E+02",
                    "module": "A1A3",
                    "scenario": null
                }
            ]
        },
        {
            "parameter": "PENRE",
            "values": [
                {
                    "value": "9,43E+02",
                    "module": "A1",
                    "scenario": null
                },
                {
                    "value": "1,96E+02",
                    "module": "A2",
                    "scenario": null
                },
                {
                    "value": "7,37E+01",
                    "module": "A3",
                    "scenario": null
                },
                {
                    "value": "1,35E+02",
                    "module": "A4",
                    "scenario": null
                },
                {
                    "value": "1,21E+02",
                    "module": "C1",
                    "scenario": null
                },
                {
                    "value": "1,61E+02",
                    "module": "C2",
                    "scenario": null
                },
                {
                    "value": "4,69E+01",
                    "module": "C3",
                    "scenario": null
                },
                {
                    "value": "9,84E+00",
                    "module": "C4",
                    "scenario": null
                },
                {
                    "value": "-8,70E+01",
                    "module": "D",
                    "scenario": null
                },
                {
                    "value": "1,21E+03",
                    "module": "A1A3",
                    "scenario": null
                }
            ]
        },
        {
            "parameter": "PENRM",
            "values": [
                {
                    "value": "2,10E+01",
                    "module": "A1",
                    "scenario": null
                },
                {
                    "value": "0,00E+00",
                    "module": "A2",
                    "scenario": null
                },
                {
                    "value": "0,00E+00",
                    "module": "A3",
                    "scenario": null
                },
                {
                    "value": "0,00E+00",
                    "module": "A4",
                    "scenario": null
                },
                {
                    "value": "0,00E+00",
                    "module": "C1",
                    "scenario": null
                },
                {
                    "value": "0,00E+00",
                    "module": "C2",
                    "scenario": null
                },
                {
                    "value": "0,00E+00",
                    "module": "C3",
                    "scenario": null
                },
                {
                    "value": "0,00E+00",
                    "module": "C4",
                    "scenario": null
                },
                {
                    "value": "0,00E+00",
                    "module": "D",
                    "scenario": null
                },
                {
                    "value": "2,10E+01",
                    "module": "A1A3",
                    "scenario": null
                }
            ]
        },
        {
            "parameter": "PENRT",
            "values": [
                {
                    "value": "9,64E+02",
                    "module": "A1",
                    "scenario": null
                },
                {
                    "value": "1,96E+02",
                    "module": "A2",
                    "scenario": null
                },
                {
                    "value": "7,37E+01",
                    "module": "A3",
                    "scenario": null
                },
                {
                    "value": "1,35E+02",
                    "module": "A4",
                    "scenario": null
                },
                {
                    "value": "1,21E+02",
                    "module": "C1",
                    "scenario": null
                },
                {
                    "value": "1,61E+02",
                    "module": "C2",
                    "scenario": null
                },
                {
                    "value": "4,69E+01",
                    "module": "C3",
                    "scenario": null
                },
                {
                    "value": "9,84E+00",
                    "module": "C4",
                    "scenario": null
                },
                {
                    "value": "-8,70E+01",
                    "module": "D",
                    "scenario": null
                },
                {
                    "value": "1,23E+03",
                    "module": "A1A3",
                    "scenario": null
                }
            ]
        },
        {
            "parameter": "SM",
            "values": [
                {
                    "value": "1,51E-02",
                    "module": "A1",
                    "scenario": null
                },
                {
                    "value": "0,00E+00",
                    "module": "A2",
                    "scenario": null
                },
                {
                    "value": "0,00E+00",
                    "module": "A3",
                    "scenario": null
                },
                {
                    "value": "0,00E+00",
                    "module": "A4",
                    "scenario": null
                },
                {
                    "value": "0,00E+00",
                    "module": "C1",
                    "scenario": null
                },
                {
                    "value": "0,00E+00",
                    "module": "C2",
                    "scenario": null
                },
                {
                    "value": "0,00E+00",
                    "module": "C3",
                    "scenario": null
                },
                {
                    "value": "0,00E+00",
                    "module": "C4",
                    "scenario": null
                },
                {
                    "value": "0,00E+00",
                    "module": "D",
                    "scenario": null
                },
                {
                    "value": "1,51E-02",
                    "module": "A1A3",
                    "scenario": null
                }
            ]
        },
        {
            "parameter": "RSF",
            "values": [
                {
                    "value": "3,33E-01",
                    "module": "A1",
                    "scenario": null
                },
                {
                    "value": "6,71E-02",
                    "module": "A2",
                    "scenario": null
                },
                {
                    "value": "1,26E+00",
                    "module": "A3",
                    "scenario": null
                },
                {
                    "value": "5,95E-02",
                    "module": "A4",
                    "scenario": null
                },
                {
                    "value": "0,00E+00",
                    "module": "C1",
                    "scenario": null
                },
                {
                    "value": "7,09E-02",
                    "module": "C2",
                    "scenario": null
                },
                {
                    "value": "0,00E+00",
                    "module": "C3",
                    "scenario": null
                },
                {
                    "value": "3,13E-03",
                    "module": "C4",
                    "scenario": null
                },
                {
                    "value": "-3,95E-01",
                    "module": "D",
                    "scenario": null
                },
                {
                    "value": "1,66E+00",
                    "module": "A1A3",
                    "scenario": null
                }
            ]
        },
        {
            "parameter": "NRSF",
            "values": [
                {
                    "value": "3,41E-01",
                    "module": "A1",
                    "scenario": null
                },
                {
                    "value": "2,54E-01",
                    "module": "A2",
                    "scenario": null
                },
                {
                    "value": "7,06E-02",
                    "module": "A3",
                    "scenario": null
                },
                {
                    "value": "2,00E-01",
                    "module": "A4",
                    "scenario": null
                },
                {
                    "value": "0,00E+00",
                    "module": "C1",
                    "scenario": null
                },
                {
                    "value": "2,38E-01",
                    "module": "C2",
                    "scenario": null
                },
                {
                    "value": "0,00E+00",
                    "module": "C3",
                    "scenario": null
                },
                {
                    "value": "9,00E-03",
                    "module": "C4",
                    "scenario": null
                },
                {
                    "value": "-4,05E-01",
                    "module": "D",
                    "scenario": null
                },
                {
                    "value": "6,66E-01",
                    "module": "A1A3",
                    "scenario": null
                }
            ]
        },
        {
            "parameter": "FW",
            "values": [
                {
                    "value": "2,84E+00",
                    "module": "A1",
                    "scenario": null
                },
                {
                    "value": "1,56E-02",
                    "module": "A2",
                    "scenario": null
                },
                {
                    "value": "1,26E-01",
                    "module": "A3",
                    "scenario": null
                },
                {
                    "value": "1,54E-02",
                    "module": "A4",
                    "scenario": null
                },
                {
                    "value": "6,23E-03",
                    "module": "C1",
                    "scenario": null
                },
                {
                    "value": "1,83E-02",
                    "module": "C2",
                    "scenario": null
                },
                {
                    "value": "8,04E-02",
                    "module": "C3",
                    "scenario": null
                },
                {
                    "value": "1,17E-02",
                    "module": "C4",
                    "scenario": null
                },
                {
                    "value": "-3,03E+00",
                    "module": "D",
                    "scenario": null
                },
                {
                    "value": "2,98E+00",
                    "module": "A1A3",
                    "scenario": null
                }
            ]
        }
    ],
    "end_of_life_waste": [
        {
            "parameter": "HWD",
            "values": [
                {
                    "value": "6,53E+00",
                    "module": "A1",
                    "scenario": null
                },
                {
                    "value": "8,83E-03",
                    "module": "A2",
                    "scenario": null
                },
                {
                    "value": "6,79E-03",
                    "module": "A3",
                    "scenario": null
                },
                {
                    "value": "7,40E-03",
                    "module": "A4",
                    "scenario": null
                },
                {
                    "value": "3,56E-03",
                    "module": "C1",
                    "scenario": null
                },
                {
                    "value": "8,81E-03",
                    "module": "C2",
                    "scenario": null
                },
                {
                    "value": "4,69E-03",
                    "module": "C3",
                    "scenario": null
                },
                {
                    "value": "0,00E+00",
                    "module": "C4",
                    "scenario": null
                },
                {
                    "value": "-1,99E-02",
                    "module": "D",
                    "scenario": null
                },
                {
                    "value": "6,55E+00",
                    "module": "A1A3",
                    "scenario": null
                }
            ]
        },
        {
            "parameter": "NHWD",
            "values": [
                {
                    "value": "1,39E+02",
                    "module": "A1",
                    "scenario": null
                },
                {
                    "value": "1,07E+01",
                    "module": "A2",
                    "scenario": null
                },
                {
                    "value": "1,71E+00",
                    "module": "A3",
                    "scenario": null
                },
                {
                    "value": "1,18E+01",
                    "module": "A4",
                    "scenario": null
                },
                {
                    "value": "1,43E-01",
                    "module": "C1",
                    "scenario": null
                },
                {
                    "value": "1,40E+01",
                    "module": "C2",
                    "scenario": null
                },
                {
                    "value": "1,48E-01",
                    "module": "C3",
                    "scenario": null
                },
                {
                    "value": "7,12E+01",
                    "module": "C4",
                    "scenario": null
                },
                {
                    "value": "-6,02E-01",
                    "module": "D",
                    "scenario": null
                },
                {
                    "value": "1,52E+02",
                    "module": "A1A3",
                    "scenario": null
                }
            ]
        },
        {
            "parameter": "RWD",
            "values": [
                {
                    "value": "4,90E-03",
                    "module": "A1",
                    "scenario": null
                },
                {
                    "value": "1,36E-03",
                    "module": "A2",
                    "scenario": null
                },
                {
                    "value": "3,62E-04",
                    "module": "A3",
                    "scenario": null
                },
                {
                    "value": "9,23E-04",
                    "module": "A4",
                    "scenario": null
                },
                {
                    "value": "8,41E-04",
                    "module": "C1",
                    "scenario": null
                },
                {
                    "value": "1,10E-03",
                    "module": "C2",
                    "scenario": null
                },
                {
                    "value": "4,96E-04",
                    "module": "C3",
                    "scenario": null
                },
                {
                    "value": "0,00E+00",
                    "module": "C4",
                    "scenario": null
                },
                {
                    "value": "-6,54E-04",
                    "module": "D",
                    "scenario": null
                },
                {
                    "value": "6,62E-03",
                    "module": "A1A3",
                    "scenario": null
                }
            ]
        }
    ],
    "end_of_life_flow": [
        {
            "parameter": "CRU",
            "values": [
                {
                    "value": "6,22E+00",
                    "module": "A1",
                    "scenario": null
                },
                {
                    "value": "0,00E+00",
                    "module": "A2",
                    "scenario": null
                },
                {
                    "value": "0,00E+00",
                    "module": "A3",
                    "scenario": null
                },
                {
                    "value": "0,00E+00",
                    "module": "A4",
                    "scenario": null
                },
                {
                    "value": "0,00E+00",
                    "module": "C1",
                    "scenario": null
                },
                {
                    "value": "0,00E+00",
                    "module": "C2",
                    "scenario": null
                },
                {
                    "value": "0,00E+00",
                    "module": "C3",
                    "scenario": null
                },
                {
                    "value": "0,00E+00",
                    "module": "C4",
                    "scenario": null
                },
                {
                    "value": "0,00E+00",
                    "module": "D",
                    "scenario": null
                },
                {
                    "value": "6,22E+00",
                    "module": "A1A3",
                    "scenario": null
                }
            ]
        },
        {
            "parameter": "MFR",
            "values": [
                {
                    "value": "1,31E+00",
                    "module": "A1",
                    "scenario": null
                },
                {
                    "value": "0,00E+00",
                    "module": "A2",
                    "scenario": null
                },
                {
                    "value": "1,44E+02",
                    "module": "A3",
                    "scenario": null
                },
                {
                    "value": "0,00E+00",
                    "module": "A4",
                    "scenario": null
                },
                {
                    "value": "0,00E+00",
                    "module": "C1",
                    "scenario": null
                },
                {
                    "value": "0,00E+00",
                    "module": "C2",
                    "scenario": null
                },
                {
                    "value": "2,13E+03",
                    "module": "C3",
                    "scenario": null
                },
                {
                    "value": "0,00E+00",
                    "module": "C4",
                    "scenario": null
                },
                {
                    "value": "0,00E+00",
                    "module": "D",
                    "scenario": null
                },
                {
                    "value": "1,45E+02",
                    "module": "A1A3",
                    "scenario": null
                }
            ]
        },
        {
            "parameter": "MER",
            "values": [
                {
                    "value": "6,70E-01",
                    "module": "A1",
                    "scenario": null
                },
                {
                    "value": "0,00E+00",
                    "module": "A2",
                    "scenario": null
                },
                {
                    "value": "0,00E+00",
                    "module": "A3",
                    "scenario": null
                },
                {
                    "value": "0,00E+00",
                    "module": "A4",
                    "scenario": null
                },
                {
                    "value": "0,00E+00",
                    "module": "C1",
                    "scenario": null
                },
                {
                    "value": "0,00E+00",
                    "module": "C2",
                    "scenario": null
                },
                {
                    "value": "0,00E+00",
                    "module": "C3",
                    "scenario": null
                },
                {
                    "value": "0,00E+00",
                    "module": "C4",
                    "scenario": null
                },
                {
                    "value": "0,00E+00",
                    "module": "D",
                    "scenario": null
                },
                {
                    "value": "6,70E-01",
                    "module": "A1A3",
                    "scenario": null
                }
            ]
        },
        {
            "parameter": "EEE",
            "values": [
                {
                    "value": "0,00E+00",
                    "module": "A1",
                    "scenario": null
                },
                {
                    "value": "0,00E+00",
                    "module": "A2",
                    "scenario": null
                },
                {
                    "value": "0,00E+00",
                    "module": "A3",
                    "scenario": null
                },
                {
                    "value": "0,00E+00",
                    "module": "A4",
                    "scenario": null
                },
                {
                    "value": "0,00E+00",
                    "module": "C1",
                    "scenario": null
                },
                {
                    "value": "0,00E+00",
                    "module": "C2",
                    "scenario": null
                },
                {
                    "value": "0,00E+00",
                    "module": "C3",
                    "scenario": null
                },
                {
                    "value": "0,00E+00",
                    "module": "C4",
                    "scenario": null
                },
                {
                    "value": "0,00E+00",
                    "module": "D",
                    "scenario": null
                },
                {
                    "value": "0,00E+00",
                    "module": "A1A3",
                    "scenario": null
                }
            ]
        },
        {
            "parameter": "EET",
            "values": [
                {
                    "value": "0,00E+00",
                    "module": "A1",
                    "scenario": null
                },
                {
                    "value": "0,00E+00",
                    "module": "A2",
                    "scenario": null
                },
                {
                    "value": "0,00E+00",
                    "module": "A3",
                    "scenario": null
                },
                {
                    "value": "0,00E+00",
                    "module": "A4",
                    "scenario": null
                },
                {
                    "value": "0,00E+00",
                    "module": "C1",
                    "scenario": null
                },
                {
                    "value": "0,00E+00",
                    "module": "C2",
                    "scenario": null
                },
                {
                    "value": "0,00E+00",
                    "module": "C3",
                    "scenario": null
                },
                {
                    "value": "0,00E+00",
                    "module": "C4",
                    "scenario": null
                },
                {
                    "value": "0,00E+00",
                    "module": "D",
                    "scenario": null
                },
                {
                    "value": "0,00E+00",
                    "module": "A1A3",
                    "scenario": null
                }
            ]
        }
    ]
}