{
    "product_name": "Altanplade 300mm",
    "epd_id": "NEPD-5377-4686-DK",
    "compliance": [
        "EN 15804+A2",
        "ISO 14025",
        "ISO 21930"
    ],
    "producer_name": "F\u00e5rup Betonindustri A/S",
    "environmental_impact": [
        {
            "parameter": "GWP-total",
            "values": [
                {
                    "value": "1,44E+02",
                    "module": "A1",
                    "scenario": null
                },
                {
                    "value": "1,88E+01",
                    "module": "A2",
                    "scenario": null
                },
                {
                    "value": "6,26E+00",
                    "module": "A3",
                    "scenario": null
                },
                {
                    "value": "4,52E+00",
                    "module": "A4",
                    "scenario": null
                },
                {
                    "value": "-2,35E+03",
                    "module": "B1",
                    "scenario": null
                },
                {
                    "value": "9,10E+00",
                    "module": "C1",
                    "scenario": null
                },
                {
                    "value": "4,36E+00",
                    "module": "C2",
                    "scenario": null
                },
                {
                    "value": "1,65E+00",
                    "module": "C3",
                    "scenario": null
                },
                {
                    "value": "3,28E-01",
                    "module": "C4",
                    "scenario": null
                },
                {
                    "value": "-1,35E+01",
                    "module": "D",
                    "scenario": null
                },
                {
                    "value": "1,69E+02",
                    "module": "A1A3",
                    "scenario": null
                }
            ]
        },
        {
            "parameter": "GWP-fossil",
            "values": [
                {
                    "value": "1,44E+02",
                    "module": "A1",
                    "scenario": null
                },
                {
                    "value": "1,88E+01",
                    "module": "A2",
                    "scenario": null
                },
                {
                    "value": "6,06E+00",
                    "module": "A3",
                    "scenario": null
                },
                {
                    "value": "4,52E+00",
                    "module": "A4",
                    "scenario": null
                },
                {
                    "value": "-2,35E+03",
                    "module": "B1",
                    "scenario": null
                },
                {
                    "value": "9,10E+00",
                    "module": "C1",
                    "scenario": null
                },
                {
                    "value": "4,35E+00",
                    "module": "C2",
                    "scenario": null
                },
                {
                    "value": "1,62E+00",
                    "module": "C3",
                    "scenario": null
                },
                {
                    "value": "3,28E-01",
                    "module": "C4",
                    "scenario": null
                },
                {
                    "value": "-1,34E+01",
                    "module": "D",
                    "scenario": null
                },
                {
                    "value": "1,69E+02",
                    "module": "A1A3",
                    "scenario": null
                }
            ]
        },
        {
            "parameter": "GWP-biogenic",
            "values": [
                {
                    "value": "-9,90E-02",
                    "module": "A1",
                    "scenario": null
                },
                {
                    "value": "4,47E-03",
                    "module": "A2",
                    "scenario": null
                },
                {
                    "value": "1,94E-01",
                    "module": "A3",
                    "scenario": null
                },
                {
                    "value": "1,93E-03",
                    "module": "A4",
                    "scenario": null
                },
                {
                    "value": "0,00E+00",
                    "module": "B1",
                    "scenario": null
                },
                {
                    "value": "1,71E-03",
                    "module": "C1",
                    "scenario": null
                },
                {
                    "value": "1,87E-03",
                    "module": "C2",
                    "scenario": null
                },
                {
                    "value": "1,40E-02",
                    "module": "C3",
                    "scenario": null
                },
                {
                    "value": "2,79E-04",
                    "module": "C4",
                    "scenario": null
                },
                {
                    "value": "-1,08E-01",
                    "module": "D",
                    "scenario": null
                },
                {
                    "value": "9,99E-02",
                    "module": "A1A3",
                    "scenario": null
                }
            ]
        },
        {
            "parameter": "GWP-luluc",
            "values": [
                {
                    "value": "9,66E-02",
                    "module": "A1",
                    "scenario": null
                },
                {
                    "value": "3,54E-03",
                    "module": "A2",
                    "scenario": null
                },
                {
                    "value": "7,15E-04",
                    "module": "A3",
                    "scenario": null
                },
                {
                    "value": "1,38E-03",
                    "module": "A4",
                    "scenario": null
                },
                {
                    "value": "0,00E+00",
                    "module": "B1",
                    "scenario": null
                },
                {
                    "value": "7,17E-04",
                    "module": "C1",
                    "scenario": null
                },
                {
                    "value": "1,33E-03",
                    "module": "C2",
                    "scenario": null
                },
                {
                    "value": "2,25E-03",
                    "module": "C3",
                    "scenario": null
                },
                {
                    "value": "6,43E-05",
                    "module": "C4",
                    "scenario": null
                },
                {
                    "value": "-7,20E-03",
                    "module": "D",
                    "scenario": null
                },
                {
                    "value": "1,01E-01",
                    "module": "A1A3",
                    "scenario": null
                }
            ]
        },
        {
            "parameter": "ODP",
            "values": [
                {
                    "value": "2,99E-06",
                    "module": "A1",
                    "scenario": null
                },
                {
                    "value": "4,21E-06",
                    "module": "A2",
                    "scenario": null
                },
                {
                    "value": "1,23E-06",
                    "module": "A3",
                    "scenario": null
                },
                {
                    "value": "1,09E-06",
                    "module": "A4",
                    "scenario": null
                },
                {
                    "value": "0,00E+00",
                    "module": "B1",
                    "scenario": null
                },
                {
                    "value": "1,97E-06",
                    "module": "C1",
                    "scenario": null
                },
                {
                    "value": "1,05E-06",
                    "module": "C2",
                    "scenario": null
                },
                {
                    "value": "3,20E-07",
                    "module": "C3",
                    "scenario": null
                },
                {
                    "value": "1,60E-07",
                    "module": "C4",
                    "scenario": null
                },
                {
                    "value": "-1,21E-06",
                    "module": "D",
                    "scenario": null
                },
                {
                    "value": "8,43E-06",
                    "module": "A1A3",
                    "scenario": null
                }
            ]
        },
        {
            "parameter": "AP",
            "values": [
                {
                    "value": "4,59E-01",
                    "module": "A1",
                    "scenario": null
                },
                {
                    "value": "4,01E-01",
                    "module": "A2",
                    "scenario": null
                },
                {
                    "value": "4,83E-02",
                    "module": "A3",
                    "scenario": null
                },
                {
                    "value": "1,45E-02",
                    "module": "A4",
                    "scenario": null
                },
                {
                    "value": "0,00E+00",
                    "module": "B1",
                    "scenario": null
                },
                {
                    "value": "9,52E-02",
                    "module": "C1",
                    "scenario": null
                },
                {
                    "value": "1,40E-02",
                    "module": "C2",
                    "scenario": null
                },
                {
                    "value": "1,31E-02",
                    "module": "C3",
                    "scenario": null
                },
                {
                    "value": "3,20E-03",
                    "module": "C4",
                    "scenario": null
                },
                {
                    "value": "-8,77E-02",
                    "module": "D",
                    "scenario": null
                },
                {
                    "value": "9,08E-01",
                    "module": "A1A3",
                    "scenario": null
                }
            ]
        },
        {
            "parameter": "POCP",
            "values": [
                {
                    "value": "2,72E-01",
                    "module": "A1",
                    "scenario": null
                },
                {
                    "value": "2,66E-01",
                    "module": "A2",
                    "scenario": null
                },
                {
                    "value": "6,32E-02",
                    "module": "A3",
                    "scenario": null
                },
                {
                    "value": "1,39E-02",
                    "module": "A4",
                    "scenario": null
                },
                {
                    "value": "0,00E+00",
                    "module": "B1",
                    "scenario": null
                },
                {
                    "value": "1,27E-01",
                    "module": "C1",
                    "scenario": null
                },
                {
                    "value": "1,34E-02",
                    "module": "C2",
                    "scenario": null
                },
                {
                    "value": "1,19E-02",
                    "module": "C3",
                    "scenario": null
                },
                {
                    "value": "3,78E-03",
                    "module": "C4",
                    "scenario": null
                },
                {
                    "value": "-9,15E-02",
                    "module": "D",
                    "scenario": null
                },
                {
                    "value": "6,01E-01",
                    "module": "A1A3",
                    "scenario": null
                }
            ]
        },
        {
            "parameter": "ADPE",
            "values": [
                {
                    "value": "3,98E-04",
                    "module": "A1",
                    "scenario": null
                },
                {
                    "value": "1,31E-04",
                    "module": "A2",
                    "scenario": null
                },
                {
                    "value": "4,98E-05",
                    "module": "A3",
                    "scenario": null
                },
                {
                    "value": "8,05E-05",
                    "module": "A4",
                    "scenario": null
                },
                {
                    "value": "0,00E+00",
                    "module": "B1",
                    "scenario": null
                },
                {
                    "value": "1,40E-05",
                    "module": "C1",
                    "scenario": null
                },
                {
                    "value": "7,76E-05",
                    "module": "C2",
                    "scenario": null
                },
                {
                    "value": "2,06E-05",
                    "module": "C3",
                    "scenario": null
                },
                {
                    "value": "2,90E-06",
                    "module": "C4",
                    "scenario": null
                },
                {
                    "value": "-6,04E-04",
                    "module": "D",
                    "scenario": null
                },
                {
                    "value": "5,79E-04",
                    "module": "A1A3",
                    "scenario": null
                }
            ]
        },
        {
            "parameter": "ADPF",
            "values": [
                {
                    "value": "8,33E+02",
                    "module": "A1",
                    "scenario": null
                },
                {
                    "value": "2,63E+02",
                    "module": "A2",
                    "scenario": null
                },
                {
                    "value": "8,94E+01",
                    "module": "A3",
                    "scenario": null
                },
                {
                    "value": "7,33E+01",
                    "module": "A4",
                    "scenario": null
                },
                {
                    "value": "0,00E+00",
                    "module": "B1",
                    "scenario": null
                },
                {
                    "value": "1,25E+02",
                    "module": "C1",
                    "scenario": null
                },
                {
                    "value": "7,07E+01",
                    "module": "C2",
                    "scenario": null
                },
                {
                    "value": "5,04E+01",
                    "module": "C3",
                    "scenario": null
                },
                {
                    "value": "1,06E+01",
                    "module": "C4",
                    "scenario": null
                },
                {
                    "value": "-1,57E+02",
                    "module": "D",
                    "scenario": null
                },
                {
                    "value": "1,19E+03",
                    "module": "A1A3",
                    "scenario": null
                }
            ]
        },
        {
            "parameter": "WDP",
            "values": [
                {
                    "value": "3,20E+03",
                    "module": "A1",
                    "scenario": null
                },
                {
                    "value": "1,11E+02",
                    "module": "A2",
                    "scenario": null
                },
                {
                    "value": "3,98E+01",
                    "module": "A3",
                    "scenario": null
                },
                {
                    "value": "5,62E+01",
                    "module": "A4",
                    "scenario": null
                },
                {
                    "value": "0,00E+00",
                    "module": "B1",
                    "scenario": null
                },
                {
                    "value": "2,66E+01",
                    "module": "C1",
                    "scenario": null
                },
                {
                    "value": "5,42E+01",
                    "module": "C2",
                    "scenario": null
                },
                {
                    "value": "5,56E+03",
                    "module": "C3",
                    "scenario": null
                },
                {
                    "value": "2,23E+01",
                    "module": "C4",
                    "scenario": null
                },
                {
                    "value": "-3,70E+03",
                    "module": "D",
                    "scenario": null
                },
                {
                    "value": "3,35E+03",
                    "module": "A1A3",
                    "scenario": null
                }
            ]
        },
        {
            "parameter": "EP-freshwater",
            "values": [
                {
                    "value": "2,78E-03",
                    "module": "A1",
                    "scenario": null
                },
                {
                    "value": "7,17E-05",
                    "module": "A2",
                    "scenario": null
                },
                {
                    "value": "3,18E-05",
                    "module": "A3",
                    "scenario": null
                },
                {
                    "value": "3,59E-05",
                    "module": "A4",
                    "scenario": null
                },
                {
                    "value": "0,00E+00",
                    "module": "B1",
                    "scenario": null
                },
                {
                    "value": "3,31E-05",
                    "module": "C1",
                    "scenario": null
                },
                {
                    "value": "3,47E-05",
                    "module": "C2",
                    "scenario": null
                },
                {
                    "value": "1,03E-04",
                    "module": "C3",
                    "scenario": null
                },
                {
                    "value": "2,45E-06",
                    "module": "C4",
                    "scenario": null
                },
                {
                    "value": "-6,44E-04",
                    "module": "D",
                    "scenario": null
                },
                {
                    "value": "2,88E-03",
                    "module": "A1A3",
                    "scenario": null
                }
            ]
        },
        {
            "parameter": "EP-marine",
            "values": [
                {
                    "value": "7,77E-02",
                    "module": "A1",
                    "scenario": null
                },
                {
                    "value": "9,04E-02",
                    "module": "A2",
                    "scenario": null
                },
                {
                    "value": "2,06E-02",
                    "module": "A3",
                    "scenario": null
                },
                {
                    "value": "3,18E-03",
                    "module": "A4",
                    "scenario": null
                },
                {
                    "value": "0,00E+00",
                    "module": "B1",
                    "scenario": null
                },
                {
                    "value": "4,20E-02",
                    "module": "C1",
                    "scenario": null
                },
                {
                    "value": "3,07E-03",
                    "module": "C2",
                    "scenario": null
                },
                {
                    "value": "3,85E-03",
                    "module": "C3",
                    "scenario": null
                },
                {
                    "value": "1,20E-03",
                    "module": "C4",
                    "scenario": null
                },
                {
                    "value": "-2,47E-02",
                    "module": "D",
                    "scenario": null
                },
                {
                    "value": "1,89E-01",
                    "module": "A1A3",
                    "scenario": null
                }
            ]
        },
        {
            "parameter": "EP-terrestrial",
            "values": [
                {
                    "value": "9,16E-01",
                    "module": "A1",
                    "scenario": null
                },
                {
                    "value": "1,01E+00",
                    "module": "A2",
                    "scenario": null
                },
                {
                    "value": "2,24E-01",
                    "module": "A3",
                    "scenario": null
                },
                {
                    "value": "3,55E-02",
                    "module": "A4",
                    "scenario": null
                },
                {
                    "value": "0,00E+00",
                    "module": "B1",
                    "scenario": null
                },
                {
                    "value": "4,55E-01",
                    "module": "C1",
                    "scenario": null
                },
                {
                    "value": "3,42E-02",
                    "module": "C2",
                    "scenario": null
                },
                {
                    "value": "4,43E-02",
                    "module": "C3",
                    "scenario": null
                },
                {
                    "value": "1,32E-02",
                    "module": "C4",
                    "scenario": null
                },
                {
                    "value": "-2,77E-01",
                    "module": "D",
                    "scenario": null
                },
                {
                    "value": "2,15E+00",
                    "module": "A1A3",
                    "scenario": null
                }
            ]
        },
        {
            "parameter": "GWP-IOBC",
            "values": [
                {
                    "value": "1,53E+02",
                    "module": "A1",
                    "scenario": null
                },
                {
                    "value": "1,88E+01",
                    "module": "A2",
                    "scenario": null
                },
                {
                    "value": "5,31E+00",
                    "module": "A3",
                    "scenario": null
                },
                {
                    "value": "4,52E+00",
                    "module": "A4",
                    "scenario": null
                },
                {
                    "value": "0,00E+00",
                    "module": "B1",
                    "scenario": null
                },
                {
                    "value": "9,10E+00",
                    "module": "C1",
                    "scenario": null
                },
                {
                    "value": "4,36E+00",
                    "module": "C2",
                    "scenario": null
                },
                {
                    "value": "3,01E+00",
                    "module": "C3",
                    "scenario": null
                },
                {
                    "value": "0,00E+00",
                    "module": "C4",
                    "scenario": null
                },
                {
                    "value": "-1,79E+01",
                    "module": "D",
                    "scenario": null
                },
                {
                    "value": "1,77E+02",
                    "module": "A1A3",
                    "scenario": null
                }
            ]
        }
    ],
    "additional_environmental_impact": [
        {
            "parameter": "PM",
            "values": [
                {
                    "value": "4,18E-06",
                    "module": "A1",
                    "scenario": null
                },
                {
                    "value": "9,91E-07",
                    "module": "A2",
                    "scenario": null
                },
                {
                    "value": "1,17E-06",
                    "module": "A3",
                    "scenario": null
                },
                {
                    "value": "4,15E-07",
                    "module": "A4",
                    "scenario": null
                },
                {
                    "value": "0,00E+00",
                    "module": "B1",
                    "scenario": null
                },
                {
                    "value": "1,15E-05",
                    "module": "C1",
                    "scenario": null
                },
                {
                    "value": "4,00E-07",
                    "module": "C2",
                    "scenario": null
                },
                {
                    "value": "2,10E-07",
                    "module": "C3",
                    "scenario": null
                },
                {
                    "value": "6,81E-08",
                    "module": "C4",
                    "scenario": null
                },
                {
                    "value": "-1,68E-06",
                    "module": "D",
                    "scenario": null
                },
                {
                    "value": "6,34E-06",
                    "module": "A1A3",
                    "scenario": null
                }
            ]
        },
        {
            "parameter": "ETP-fw",
            "values": [
                {
                    "value": "2,49E+03",
                    "module": "A1",
                    "scenario": null
                },
                {
                    "value": "1,51E+02",
                    "module": "A2",
                    "scenario": null
                },
                {
                    "value": "4,88E+01",
                    "module": "A3",
                    "scenario": null
                },
                {
                    "value": "5,36E+01",
                    "module": "A4",
                    "scenario": null
                },
                {
                    "value": "0,00E+00",
                    "module": "B1",
                    "scenario": null
                },
                {
                    "value": "6,85E+01",
                    "module": "C1",
                    "scenario": null
                },
                {
                    "value": "5,17E+01",
                    "module": "C2",
                    "scenario": null
                },
                {
                    "value": "3,57E+01",
                    "module": "C3",
                    "scenario": null
                },
                {
                    "value": "5,23E+00",
                    "module": "C4",
                    "scenario": null
                },
                {
                    "value": "-5,48E+02",
                    "module": "D",
                    "scenario": null
                },
                {
                    "value": "2,69E+03",
                    "module": "A1A3",
                    "scenario": null
                }
            ]
        },
        {
            "parameter": "HTP-c",
            "values": [
                {
                    "value": "9,67E-08",
                    "module": "A1",
                    "scenario": null
                },
                {
                    "value": "0,00E+00",
                    "module": "A2",
                    "scenario": null
                },
                {
                    "value": "2,67E-09",
                    "module": "A3",
                    "scenario": null
                },
                {
                    "value": "0,00E+00",
                    "module": "A4",
                    "scenario": null
                },
                {
                    "value": "0,00E+00",
                    "module": "B1",
                    "scenario": null
                },
                {
                    "value": "2,28E-09",
                    "module": "C1",
                    "scenario": null
                },
                {
                    "value": "0,00E+00",
                    "module": "C2",
                    "scenario": null
                },
                {
                    "value": "2,29E-09",
                    "module": "C3",
                    "scenario": null
                },
                {
                    "value": "1,53E-10",
                    "module": "C4",
                    "scenario": null
                },
                {
                    "value": "-4,40E-08",
                    "module": "D",
                    "scenario": null
                },
                {
                    "value": "9,94E-08",
                    "module": "A1A3",
                    "scenario": null
                }
            ]
        },
        {
            "parameter": "HTP-nc",
            "values": [
                {
                    "value": "6,57E-07",
                    "module": "A1",
                    "scenario": null
                },
                {
                    "value": "7,28E-08",
                    "module": "A2",
                    "scenario": null
                },
                {
                    "value": "6,75E-08",
                    "module": "A3",
                    "scenario": null
                },
                {
                    "value": "5,18E-08",
                    "module": "A4",
                    "scenario": null
                },
                {
                    "value": "0,00E+00",
                    "module": "B1",
                    "scenario": null
                },
                {
                    "value": "6,37E-08",
                    "module": "C1",
                    "scenario": null
                },
                {
                    "value": "5,00E-08",
                    "module": "C2",
                    "scenario": null
                },
                {
                    "value": "3,20E-08",
                    "module": "C3",
                    "scenario": null
                },
                {
                    "value": "3,06E-09",
                    "module": "C4",
                    "scenario": null
                },
                {
                    "value": "7,47E-07",
                    "module": "D",
                    "scenario": null
                },
                {
                    "value": "7,97E-07",
                    "module": "A1A3",
                    "scenario": null
                }
            ]
        },
        {
            "parameter": "SQP",
            "values": [
                {
                    "value": "1,26E+02",
                    "module": "A1",
                    "scenario": null
                },
                {
                    "value": "1,37E+02",
                    "module": "A2",
                    "scenario": null
                },
                {
                    "value": "2,43E+01",
                    "module": "A3",
                    "scenario": null
                },
                {
                    "value": "8,41E+01",
                    "module": "A4",
                    "scenario": null
                },
                {
                    "value": "0,00E+00",
                    "module": "B1",
                    "scenario": null
                },
                {
                    "value": "1,52E+01",
                    "module": "C1",
                    "scenario": null
                },
                {
                    "value": "8,11E+01",
                    "module": "C2",
                    "scenario": null
                },
                {
                    "value": "2,85E+01",
                    "module": "C3",
                    "scenario": null
                },
                {
                    "value": "3,85E+01",
                    "module": "C4",
                    "scenario": null
                },
                {
                    "value": "1,95E+02",
                    "module": "D",
                    "scenario": null
                },
                {
                    "value": "2,87E+02",
                    "module": "A1A3",
                    "scenario": null
                }
            ]
        },
        {
            "parameter": "IRP",
            "values": [
                {
                    "value": "2,19E+00",
                    "module": "A1",
                    "scenario": null
                },
                {
                    "value": "1,15E+00",
                    "module": "A2",
                    "scenario": null
                },
                {
                    "value": "3,02E-01",
                    "module": "A3",
                    "scenario": null
                },
                {
                    "value": "3,21E-01",
                    "module": "A4",
                    "scenario": null
                },
                {
                    "value": "0,00E+00",
                    "module": "B1",
                    "scenario": null
                },
                {
                    "value": "5,46E-01",
                    "module": "C1",
                    "scenario": null
                },
                {
                    "value": "3,09E-01",
                    "module": "C2",
                    "scenario": null
                },
                {
                    "value": "8,46E-01",
                    "module": "C3",
                    "scenario": null
                },
                {
                    "value": "4,59E-02",
                    "module": "C4",
                    "scenario": null
                },
                {
                    "value": "-7,79E-01",
                    "module": "D",
                    "scenario": null
                },
                {
                    "value": "3,64E+00",
                    "module": "A1A3",
                    "scenario": null
                }
            ]
        }
    ],
    "resource_use": [
        {
            "parameter": "PERE",
            "values": [
                {
                    "value": "1,90E+02",
                    "module": "A1",
                    "scenario": null
                },
                {
                    "value": "1,82E+00",
                    "module": "A2",
                    "scenario": null
                },
                {
                    "value": "3,30E+01",
                    "module": "A3",
                    "scenario": null
                },
                {
                    "value": "9,23E-01",
                    "module": "A4",
                    "scenario": null
                },
                {
                    "value": "0,00E+00",
                    "module": "B1",
                    "scenario": null
                },
                {
                    "value": "6,82E-01",
                    "module": "C1",
                    "scenario": null
                },
                {
                    "value": "8,90E-01",
                    "module": "C2",
                    "scenario": null
                },
                {
                    "value": "2,59E+01",
                    "module": "C3",
                    "scenario": null
                },
                {
                    "value": "1,63E-01",
                    "module": "C4",
                    "scenario": null
                },
                {
                    "value": "-2,62E+01",
                    "module": "D",
                    "scenario": null
                },
                {
                    "value": "2,25E+02",
                    "module": "A1A3",
                    "scenario": null
                }
            ]
        },
        {
            "parameter": "PERM",
            "values": [
                {
                    "value": "1,16E+01",
                    "module": "A1",
                    "scenario": null
                },
                {
                    "value": "0,00E+00",
                    "module": "A2",
                    "scenario": null
                },
                {
                    "value": "0,00E+00",
                    "module": "A3",
                    "scenario": null
                },
                {
                    "value": "0,00E+00",
                    "module": "A4",
                    "scenario": null
                },
                {
                    "value": "0,00E+00",
                    "module": "B1",
                    "scenario": null
                },
                {
                    "value": "0,00E+00",
                    "module": "C1",
                    "scenario": null
                },
                {
                    "value": "0,00E+00",
                    "module": "C2",
                    "scenario": null
                },
                {
                    "value": "0,00E+00",
                    "module": "C3",
                    "scenario": null
                },
                {
                    "value": "0,00E+00",
                    "module": "C4",
                    "scenario": null
                },
                {
                    "value": "0,00E+00",
                    "module": "D",
                    "scenario": null
                },
                {
                    "value": "1,16E+01",
                    "module": "A1A3",
                    "scenario": null
                }
            ]
        },
        {
            "parameter": "PERT",
            "values": [
                {
                    "value": "2,02E+02",
                    "module": "A1",
                    "scenario": null
                },
                {
                    "value": "1,82E+00",
                    "module": "A2",
                    "scenario": null
                },
                {
                    "value": "3,30E+01",
                    "module": "A3",
                    "scenario": null
                },
                {
                    "value": "9,23E-01",
                    "module": "A4",
                    "scenario": null
                },
                {
                    "value": "0,00E+00",
                    "module": "B1",
                    "scenario": null
                },
                {
                    "value": "6,82E-01",
                    "module": "C1",
                    "scenario": null
                },
                {
                    "value": "8,90E-01",
                    "module": "C2",
                    "scenario": null
                },
                {
                    "value": "2,59E+01",
                    "module": "C3",
                    "scenario": null
                },
                {
                    "value": "1,63E-01",
                    "module": "C4",
                    "scenario": null
                },
                {
                    "value": "-2,62E+01",
                    "module": "D",
                    "scenario": null
                },
                {
                    "value": "2,37E+02",
                    "module": "A1A3",
                    "scenario": null
                }
            ]
        },
        {
            "parameter": "PENRE",
            "values": [
                {
                    "value": "8,10E+02",
                    "module": "A1",
                    "scenario": null
                },
                {
                    "value": "2,63E+02",
                    "module": "A2",
                    "scenario": null
                },
                {
                    "value": "8,94E+01",
                    "module": "A3",
                    "scenario": null
                },
                {
                    "value": "7,33E+01",
                    "module": "A4",
                    "scenario": null
                },
                {
                    "value": "0,00E+00",
                    "module": "B1",
                    "scenario": null
                },
                {
                    "value": "1,25E+02",
                    "module": "C1",
                    "scenario": null
                },
                {
                    "value": "7,07E+01",
                    "module": "C2",
                    "scenario": null
                },
                {
                    "value": "5,04E+01",
                    "module": "C3",
                    "scenario": null
                },
                {
                    "value": "1,06E+01",
                    "module": "C4",
                    "scenario": null
                },
                {
                    "value": "-1,62E+02",
                    "module": "D",
                    "scenario": null
                },
                {
                    "value": "1,16E+03",
                    "module": "A1A3",
                    "scenario": null
                }
            ]
        },
        {
            "parameter": "PENRM",
            "values": [
                {
                    "value": "5,91E+01",
                    "module": "A1",
                    "scenario": null
                },
                {
                    "value": "0,00E+00",
                    "module": "A2",
                    "scenario": null
                },
                {
                    "value": "0,00E+00",
                    "module": "A3",
                    "scenario": null
                },
                {
                    "value": "0,00E+00",
                    "module": "A4",
                    "scenario": null
                },
                {
                    "value": "0,00E+00",
                    "module": "B1",
                    "scenario": null
                },
                {
                    "value": "0,00E+00",
                    "module": "C1",
                    "scenario": null
                },
                {
                    "value": "0,00E+00",
                    "module": "C2",
                    "scenario": null
                },
                {
                    "value": "0,00E+00",
                    "module": "C3",
                    "scenario": null
                },
                {
                    "value": "0,00E+00",
                    "module": "C4",
                    "scenario": null
                },
                {
                    "value": "0,00E+00",
                    "module": "D",
                    "scenario": null
                },
                {
                    "value": "5,91E+01",
                    "module": "A1A3",
                    "scenario": null
                }
            ]
        },
        {
            "parameter": "PENRT",
            "values": [
                {
                    "value": "8,69E+02",
                    "module": "A1",
                    "scenario": null
                },
                {
                    "value": "2,63E+02",
                    "module": "A2",
                    "scenario": null
                },
                {
                    "value": "8,94E+01",
                    "module": "A3",
                    "scenario": null
                },
                {
                    "value": "7,33E+01",
                    "module": "A4",
                    "scenario": null
                },
                {
                    "value": "0,00E+00",
                    "module": "B1",
                    "scenario": null
                },
                {
                    "value": "1,25E+02",
                    "module": "C1",
                    "scenario": null
                },
                {
                    "value": "7,07E+01",
                    "module": "C2",
                    "scenario": null
                },
                {
                    "value": "5,04E+01",
                    "module": "C3",
                    "scenario": null
                },
                {
                    "value": "1,06E+01",
                    "module": "C4",
                    "scenario": null
                },
                {
                    "value": "-1,62E+02",
                    "module": "D",
                    "scenario": null
                },
                {
                    "value": "1,22E+03",
                    "module": "A1A3",
                    "scenario": null
                }
            ]
        },
        {
            "parameter": "SM",
            "values": [
                {
                    "value": "2,52E+01",
                    "module": "A1",
                    "scenario": null
                },
                {
                    "value": "0,00E+00",
                    "module": "A2",
                    "scenario": null
                },
                {
                    "value": "0,00E+00",
                    "module": "A3",
                    "scenario": null
                },
                {
                    "value": "0,00E+00",
                    "module": "A4",
                    "scenario": null
                },
                {
                    "value": "0,00E+00",
                    "module": "B1",
                    "scenario": null
                },
                {
                    "value": "0,00E+00",
                    "module": "C1",
                    "scenario": null
                },
                {
                    "value": "0,00E+00",
                    "module": "C2",
                    "scenario": null
                },
                {
                    "value": "0,00E+00",
                    "module": "C3",
                    "scenario": null
                },
                {
                    "value": "0,00E+00",
                    "module": "C4",
                    "scenario": null
                },
                {
                    "value": "3,89E+00",
                    "module": "D",
                    "scenario": null
                },
                {
                    "value": "2,52E+01",
                    "module": "A1A3",
                    "scenario": null
                }
            ]
        },
        {
            "parameter": "RSF",
            "values": [
                {
                    "value": "2,02E+00",
                    "module": "A1",
                    "scenario": null
                },
                {
                    "value": "7,19E-02",
                    "module": "A2",
                    "scenario": null
                },
                {
                    "value": "2,06E-02",
                    "module": "A3",
                    "scenario": null
                },
                {
                    "value": "3,23E-02",
                    "module": "A4",
                    "scenario": null
                },
                {
                    "value": "0,00E+00",
                    "module": "B1",
                    "scenario": null
                },
                {
                    "value": "0,00E+00",
                    "module": "C1",
                    "scenario": null
                },
                {
                    "value": "3,11E-02",
                    "module": "C2",
                    "scenario": null
                },
                {
                    "value": "0,00E+00",
                    "module": "C3",
                    "scenario": null
                },
                {
                    "value": "3,36E-03",
                    "module": "C4",
                    "scenario": null
                },
                {
                    "value": "-1,25E-01",
                    "module": "D",
                    "scenario": null
                },
                {
                    "value": "2,11E+00",
                    "module": "A1A3",
                    "scenario": null
                }
            ]
        },
        {
            "parameter": "NRSF",
            "values": [
                {
                    "value": "5,52E-01",
                    "module": "A1",
                    "scenario": null
                },
                {
                    "value": "2,30E-01",
                    "module": "A2",
                    "scenario": null
                },
                {
                    "value": "1,48E-01",
                    "module": "A3",
                    "scenario": null
                },
                {
                    "value": "1,08E-01",
                    "module": "A4",
                    "scenario": null
                },
                {
                    "value": "0,00E+00",
                    "module": "B1",
                    "scenario": null
                },
                {
                    "value": "0,00E+00",
                    "module": "C1",
                    "scenario": null
                },
                {
                    "value": "1,04E-01",
                    "module": "C2",
                    "scenario": null
                },
                {
                    "value": "0,00E+00",
                    "module": "C3",
                    "scenario": null
                },
                {
                    "value": "9,67E-03",
                    "module": "C4",
                    "scenario": null
                },
                {
                    "value": "8,20E+00",
                    "module": "D",
                    "scenario": null
                },
                {
                    "value": "9,31E-01",
                    "module": "A1A3",
                    "scenario": null
                }
            ]
        },
        {
            "parameter": "FW",
            "values": [
                {
                    "value": "9,32E-01",
                    "module": "A1",
                    "scenario": null
                },
                {
                    "value": "1,38E-02",
                    "module": "A2",
                    "scenario": null
                },
                {
                    "value": "2,59E-02",
                    "module": "A3",
                    "scenario": null
                },
                {
                    "value": "8,35E-03",
                    "module": "A4",
                    "scenario": null
                },
                {
                    "value": "0,00E+00",
                    "module": "B1",
                    "scenario": null
                },
                {
                    "value": "6,45E-03",
                    "module": "C1",
                    "scenario": null
                },
                {
                    "value": "8,05E-03",
                    "module": "C2",
                    "scenario": null
                },
                {
                    "value": "8,63E-02",
                    "module": "C3",
                    "scenario": null
                },
                {
                    "value": "1,26E-02",
                    "module": "C4",
                    "scenario": null
                },
                {
                    "value": "-3,25E+00",
                    "module": "D",
                    "scenario": null
                },
                {
                    "value": "9,71E-01",
                    "module": "A1A3",
                    "scenario": null
                }
            ]
        }
    ],
    "end_of_life_waste": [
        {
            "parameter": "HWD",
            "values": [
                {
                    "value": "3,43E+00",
                    "module": "A1",
                    "scenario": null
                },
                {
                    "value": "9,51E-03",
                    "module": "A2",
                    "scenario": null
                },
                {
                    "value": "1,35E-01",
                    "module": "A3",
                    "scenario": null
                },
                {
                    "value": "4,01E-03",
                    "module": "A4",
                    "scenario": null
                },
                {
                    "value": "0,00E+00",
                    "module": "B1",
                    "scenario": null
                },
                {
                    "value": "3,69E-03",
                    "module": "C1",
                    "scenario": null
                },
                {
                    "value": "3,87E-03",
                    "module": "C2",
                    "scenario": null
                },
                {
                    "value": "5,03E-03",
                    "module": "C3",
                    "scenario": null
                },
                {
                    "value": "0,00E+00",
                    "module": "C4",
                    "scenario": null
                },
                {
                    "value": "-6,39E-02",
                    "module": "D",
                    "scenario": null
                },
                {
                    "value": "3,58E+00",
                    "module": "A1A3",
                    "scenario": null
                }
            ]
        },
        {
            "parameter": "NHWD",
            "values": [
                {
                    "value": "7,09E+01",
                    "module": "A1",
                    "scenario": null
                },
                {
                    "value": "9,00E+00",
                    "module": "A2",
                    "scenario": null
                },
                {
                    "value": "2,20E+01",
                    "module": "A3",
                    "scenario": null
                },
                {
                    "value": "6,37E+00",
                    "module": "A4",
                    "scenario": null
                },
                {
                    "value": "0,00E+00",
                    "module": "B1",
                    "scenario": null
                },
                {
                    "value": "1,48E-01",
                    "module": "C1",
                    "scenario": null
                },
                {
                    "value": "6,15E+00",
                    "module": "C2",
                    "scenario": null
                },
                {
                    "value": "1,59E-01",
                    "module": "C3",
                    "scenario": null
                },
                {
                    "value": "7,65E+01",
                    "module": "C4",
                    "scenario": null
                },
                {
                    "value": "-4,00E+00",
                    "module": "D",
                    "scenario": null
                },
                {
                    "value": "1,02E+02",
                    "module": "A1A3",
                    "scenario": null
                }
            ]
        },
        {
            "parameter": "RWD",
            "values": [
                {
                    "value": "1,37E-02",
                    "module": "A1",
                    "scenario": null
                },
                {
                    "value": "1,85E-03",
                    "module": "A2",
                    "scenario": null
                },
                {
                    "value": "4,61E-04",
                    "module": "A3",
                    "scenario": null
                },
                {
                    "value": "5,01E-04",
                    "module": "A4",
                    "scenario": null
                },
                {
                    "value": "0,00E+00",
                    "module": "B1",
                    "scenario": null
                },
                {
                    "value": "8,70E-04",
                    "module": "C1",
                    "scenario": null
                },
                {
                    "value": "4,83E-04",
                    "module": "C2",
                    "scenario": null
                },
                {
                    "value": "5,33E-04",
                    "module": "C3",
                    "scenario": null
                },
                {
                    "value": "0,00E+00",
                    "module": "C4",
                    "scenario": null
                },
                {
                    "value": "-6,76E-04",
                    "module": "D",
                    "scenario": null
                },
                {
                    "value": "1,60E-02",
                    "module": "A1A3",
                    "scenario": null
                }
            ]
        }
    ],
    "end_of_life_flow": [
        {
            "parameter": "CRU",
            "values": [
                {
                    "value": "3,16E+00",
                    "module": "A1",
                    "scenario": null
                },
                {
                    "value": "0,00E+00",
                    "module": "A2",
                    "scenario": null
                },
                {
                    "value": "0,00E+00",
                    "module": "A3",
                    "scenario": null
                },
                {
                    "value": "0,00E+00",
                    "module": "A4",
                    "scenario": null
                },
                {
                    "value": "0,00E+00",
                    "module": "B1",
                    "scenario": null
                },
                {
                    "value": "0,00E+00",
                    "module": "C1",
                    "scenario": null
                },
                {
                    "value": "0,00E+00",
                    "module": "C2",
                    "scenario": null
                },
                {
                    "value": "0,00E+00",
                    "module": "C3",
                    "scenario": null
                },
                {
                    "value": "0,00E+00",
                    "module": "C4",
                    "scenario": null
                },
                {
                    "value": "0,00E+00",
                    "module": "D",
                    "scenario": null
                },
                {
                    "value": "3,16E+00",
                    "module": "A1A3",
                    "scenario": null
                }
            ]
        },
        {
            "parameter": "MFR",
            "values": [
                {
                    "value": "1,88E+00",
                    "module": "A1",
                    "scenario": null
                },
                {
                    "value": "0,00E+00",
                    "module": "A2",
                    "scenario": null
                },
                {
                    "value": "2,01E+01",
                    "module": "A3",
                    "scenario": null
                },
                {
                    "value": "0,00E+00",
                    "module": "A4",
                    "scenario": null
                },
                {
                    "value": "0,00E+00",
                    "module": "B1",
                    "scenario": null
                },
                {
                    "value": "0,00E+00",
                    "module": "C1",
                    "scenario": null
                },
                {
                    "value": "0,00E+00",
                    "module": "C2",
                    "scenario": null
                },
                {
                    "value": "2,29E+03",
                    "module": "C3",
                    "scenario": null
                },
                {
                    "value": "0,00E+00",
                    "module": "C4",
                    "scenario": null
                },
                {
                    "value": "3,89E+00",
                    "module": "D",
                    "scenario": null
                },
                {
                    "value": "2,20E+01",
                    "module": "A1A3",
                    "scenario": null
                }
            ]
        },
        {
            "parameter": "MER",
            "values": [
                {
                    "value": "5,76E-01",
                    "module": "A1",
                    "scenario": null
                },
                {
                    "value": "0,00E+00",
                    "module": "A2",
                    "scenario": null
                },
                {
                    "value": "4,47E-05",
                    "module": "A3",
                    "scenario": null
                },
                {
                    "value": "0,00E+00",
                    "module": "A4",
                    "scenario": null
                },
                {
                    "value": "0,00E+00",
                    "module": "B1",
                    "scenario": null
                },
                {
                    "value": "0,00E+00",
                    "module": "C1",
                    "scenario": null
                },
                {
                    "value": "0,00E+00",
                    "module": "C2",
                    "scenario": null
                },
                {
                    "value": "0,00E+00",
                    "module": "C3",
                    "scenario": null
                },
                {
                    "value": "0,00E+00",
                    "module": "C4",
                    "scenario": null
                },
                {
                    "value": "-1,53E-01",
                    "module": "D",
                    "scenario": null
                },
                {
                    "value": "5,76E-01",
                    "module": "A1A3",
                    "scenario": null
                }
            ]
        },
        {
            "parameter": "EEE",
            "values": [
                {
                    "value": "5,32E-03",
                    "module": "A1",
                    "scenario": null
                },
                {
                    "value": "0,00E+00",
                    "module": "A2",
                    "scenario": null
                },
                {
                    "value": "8,71E+00",
                    "module": "A3",
                    "scenario": null
                },
                {
                    "value": "0,00E+00",
                    "module": "A4",
                    "scenario": null
                },
                {
                    "value": "0,00E+00",
                    "module": "B1",
                    "scenario": null
                },
                {
                    "value": "0,00E+00",
                    "module": "C1",
                    "scenario": null
                },
                {
                    "value": "0,00E+00",
                    "module": "C2",
                    "scenario": null
                },
                {
                    "value": "0,00E+00",
                    "module": "C3",
                    "scenario": null
                },
                {
                    "value": "0,00E+00",
                    "module": "C4",
                    "scenario": null
                },
                {
                    "value": "-4,05E-02",
                    "module": "D",
                    "scenario": null
                },
                {
                    "value": "8,72E+00",
                    "module": "A1A3",
                    "scenario": null
                }
            ]
        },
        {
            "parameter": "EET",
            "values": [
                {
                    "value": "8,05E-02",
                    "module": "A1",
                    "scenario": null
                },
                {
                    "value": "0,00E+00",
                    "module": "A2",
                    "scenario": null
                },
                {
                    "value": "1,32E+02",
                    "module": "A3",
                    "scenario": null
                },
                {
                    "value": "0,00E+00",
                    "module": "A4",
                    "scenario": null
                },
                {
                    "value": "0,00E+00",
                    "module": "B1",
                    "scenario": null
                },
                {
                    "value": "0,00E+00",
                    "module": "C1",
                    "scenario": null
                },
                {
                    "value": "0,00E+00",
                    "module": "C2",
                    "scenario": null
                },
                {
                    "value": "0,00E+00",
                    "module": "C3",
                    "scenario": null
                },
                {
                    "value": "0,00E+00",
                    "module": "C4",
                    "scenario": null
                },
                {
                    "value": "-6,12E-01",
                    "module": "D",
                    "scenario": null
                },
                {
                    "value": "1,32E+02",
                    "module": "A1A3",
                    "scenario": null
                }
            ]
        }
    ]
}