{
    "product_name": "U17-83UH - L\u00e5ngbordet 180 cm and 2 frames with armrests",
    "epd_id": "NEPD-8264-7921",
    "compliance": [
        "EN 15804+A2",
        "ISO 14025",
        "ISO 21930"
    ],
    "producer_name": "Nola Industrier Aktiebolag",
    "environmental_impact": [
        {
            "parameter": "GWP-total",
            "values": [
                {
                    "value": "1,99E+02",
                    "module": "A1-A3",
                    "scenario": null
                },
                {
                    "value": "6,04E+00",
                    "module": "A4",
                    "scenario": null
                },
                {
                    "value": "2,82E+01",
                    "module": "A5",
                    "scenario": null
                },
                {
                    "value": "3,45E-03",
                    "module": "B2",
                    "scenario": null
                },
                {
                    "value": "0,00E+00",
                    "module": "B3",
                    "scenario": null
                },
                {
                    "value": "0,00E+00",
                    "module": "B4",
                    "scenario": null
                },
                {
                    "value": "0,00E+00",
                    "module": "C1",
                    "scenario": null
                },
                {
                    "value": "1,38E+00",
                    "module": "C2",
                    "scenario": null
                },
                {
                    "value": "7,48E+01",
                    "module": "C3",
                    "scenario": null
                },
                {
                    "value": "7,33E-01",
                    "module": "C4",
                    "scenario": null
                },
                {
                    "value": "-1,84E+01",
                    "module": "D",
                    "scenario": null
                }
            ]
        },
        {
            "parameter": "GWP-fossil",
            "values": [
                {
                    "value": "3,11E+02",
                    "module": "A1-A3",
                    "scenario": null
                },
                {
                    "value": "6,03E+00",
                    "module": "A4",
                    "scenario": null
                },
                {
                    "value": "4,45E-01",
                    "module": "A5",
                    "scenario": null
                },
                {
                    "value": "3,43E-03",
                    "module": "B2",
                    "scenario": null
                },
                {
                    "value": "0,00E+00",
                    "module": "B3",
                    "scenario": null
                },
                {
                    "value": "0,00E+00",
                    "module": "B4",
                    "scenario": null
                },
                {
                    "value": "0,00E+00",
                    "module": "C1",
                    "scenario": null
                },
                {
                    "value": "1,38E+00",
                    "module": "C2",
                    "scenario": null
                },
                {
                    "value": "5,74E+00",
                    "module": "C3",
                    "scenario": null
                },
                {
                    "value": "7,32E-01",
                    "module": "C4",
                    "scenario": null
                },
                {
                    "value": "-1,83E+01",
                    "module": "D",
                    "scenario": null
                }
            ]
        },
        {
            "parameter": "GWP-biogenic",
            "values": [
                {
                    "value": "-1,12E+02",
                    "module": "A1-A3",
                    "scenario": null
                },
                {
                    "value": "2,48E-03",
                    "module": "A4",
                    "scenario": null
                },
                {
                    "value": "2,78E+01",
                    "module": "A5",
                    "scenario": null
                },
                {
                    "value": "2,16E-05",
                    "module": "B2",
                    "scenario": null
                },
                {
                    "value": "0,00E+00",
                    "module": "B3",
                    "scenario": null
                },
                {
                    "value": "0,00E+00",
                    "module": "B4",
                    "scenario": null
                },
                {
                    "value": "0,00E+00",
                    "module": "C1",
                    "scenario": null
                },
                {
                    "value": "5,64E-04",
                    "module": "C2",
                    "scenario": null
                },
                {
                    "value": "6,91E+01",
                    "module": "C3",
                    "scenario": null
                },
                {
                    "value": "5,51E-04",
                    "module": "C4",
                    "scenario": null
                },
                {
                    "value": "-1,46E-02",
                    "module": "D",
                    "scenario": null
                }
            ]
        },
        {
            "parameter": "GWP-luluc",
            "values": [
                {
                    "value": "4,44E-01",
                    "module": "A1-A3",
                    "scenario": null
                },
                {
                    "value": "1,76E-03",
                    "module": "A4",
                    "scenario": null
                },
                {
                    "value": "1,18E-04",
                    "module": "A5",
                    "scenario": null
                },
                {
                    "value": "5,58E-06",
                    "module": "B2",
                    "scenario": null
                },
                {
                    "value": "0,00E+00",
                    "module": "B3",
                    "scenario": null
                },
                {
                    "value": "0,00E+00",
                    "module": "B4",
                    "scenario": null
                },
                {
                    "value": "0,00E+00",
                    "module": "C1",
                    "scenario": null
                },
                {
                    "value": "4,83E-04",
                    "module": "C2",
                    "scenario": null
                },
                {
                    "value": "2,83E-04",
                    "module": "C3",
                    "scenario": null
                },
                {
                    "value": "2,23E-04",
                    "module": "C4",
                    "scenario": null
                },
                {
                    "value": "-1,09E-01",
                    "module": "D",
                    "scenario": null
                }
            ]
        },
        {
            "parameter": "ODP",
            "values": [
                {
                    "value": "7,27E-06",
                    "module": "A1-A3",
                    "scenario": null
                },
                {
                    "value": "1,39E-06",
                    "module": "A4",
                    "scenario": null
                },
                {
                    "value": "7,39E-08",
                    "module": "A5",
                    "scenario": null
                },
                {
                    "value": "3,04E-10",
                    "module": "B2",
                    "scenario": null
                },
                {
                    "value": "0,00E+00",
                    "module": "B3",
                    "scenario": null
                },
                {
                    "value": "0,00E+00",
                    "module": "B4",
                    "scenario": null
                },
                {
                    "value": "0,00E+00",
                    "module": "C1",
                    "scenario": null
                },
                {
                    "value": "3,15E-07",
                    "module": "C2",
                    "scenario": null
                },
                {
                    "value": "1,16E-07",
                    "module": "C3",
                    "scenario": null
                },
                {
                    "value": "2,29E-07",
                    "module": "C4",
                    "scenario": null
                },
                {
                    "value": "-2,15E-01",
                    "module": "D",
                    "scenario": null
                }
            ]
        },
        {
            "parameter": "AP",
            "values": [
                {
                    "value": "8,91E-01",
                    "module": "A1-A3",
                    "scenario": null
                },
                {
                    "value": "2,54E-02",
                    "module": "A4",
                    "scenario": null
                },
                {
                    "value": "3,40E-03",
                    "module": "A5",
                    "scenario": null
                },
                {
                    "value": "2,00E-05",
                    "module": "B2",
                    "scenario": null
                },
                {
                    "value": "0,00E+00",
                    "module": "B3",
                    "scenario": null
                },
                {
                    "value": "0,00E+00",
                    "module": "B4",
                    "scenario": null
                },
                {
                    "value": "0,00E+00",
                    "module": "C1",
                    "scenario": null
                },
                {
                    "value": "5,65E-03",
                    "module": "C2",
                    "scenario": null
                },
                {
                    "value": "1,13E-02",
                    "module": "C3",
                    "scenario": null
                },
                {
                    "value": "5,23E-03",
                    "module": "C4",
                    "scenario": null
                },
                {
                    "value": "-1,01E-01",
                    "module": "D",
                    "scenario": null
                }
            ]
        },
        {
            "parameter": "POCP",
            "values": [
                {
                    "value": "6,62E-01",
                    "module": "A1-A3",
                    "scenario": null
                },
                {
                    "value": "2,71E-02",
                    "module": "A4",
                    "scenario": null
                },
                {
                    "value": "3,97E-03",
                    "module": "A5",
                    "scenario": null
                },
                {
                    "value": "1,16E-05",
                    "module": "B2",
                    "scenario": null
                },
                {
                    "value": "0,00E+00",
                    "module": "B3",
                    "scenario": null
                },
                {
                    "value": "0,00E+00",
                    "module": "B4",
                    "scenario": null
                },
                {
                    "value": "0,00E+00",
                    "module": "C1",
                    "scenario": null
                },
                {
                    "value": "5,68E-03",
                    "module": "C2",
                    "scenario": null
                },
                {
                    "value": "1,40E-02",
                    "module": "C3",
                    "scenario": null
                },
                {
                    "value": "5,94E-03",
                    "module": "C4",
                    "scenario": null
                },
                {
                    "value": "-1,01E-01",
                    "module": "D",
                    "scenario": null
                }
            ]
        },
        {
            "parameter": "ADPE",
            "values": [
                {
                    "value": "6,81E-02",
                    "module": "A1-A3",
                    "scenario": null
                },
                {
                    "value": "1,03E-04",
                    "module": "A4",
                    "scenario": null
                },
                {
                    "value": "7,67E-06",
                    "module": "A5",
                    "scenario": null
                },
                {
                    "value": "9,59E-08",
                    "module": "B2",
                    "scenario": null
                },
                {
                    "value": "0,00E+00",
                    "module": "B3",
                    "scenario": null
                },
                {
                    "value": "0,00E+00",
                    "module": "B4",
                    "scenario": null
                },
                {
                    "value": "0,00E+00",
                    "module": "C1",
                    "scenario": null
                },
                {
                    "value": "3,75E-05",
                    "module": "C2",
                    "scenario": null
                },
                {
                    "value": "6,44E-06",
                    "module": "C3",
                    "scenario": null
                },
                {
                    "value": "1,28E-05",
                    "module": "C4",
                    "scenario": null
                },
                {
                    "value": "-2,94E-04",
                    "module": "D",
                    "scenario": null
                }
            ]
        },
        {
            "parameter": "ADPF",
            "values": [
                {
                    "value": "4,09E+03",
                    "module": "A1-A3",
                    "scenario": null
                },
                {
                    "value": "9,38E+01",
                    "module": "A4",
                    "scenario": null
                },
                {
                    "value": "5,35E+00",
                    "module": "A5",
                    "scenario": null
                },
                {
                    "value": "5,86E-02",
                    "module": "B2",
                    "scenario": null
                },
                {
                    "value": "0,00E+00",
                    "module": "B3",
                    "scenario": null
                },
                {
                    "value": "0,00E+00",
                    "module": "B4",
                    "scenario": null
                },
                {
                    "value": "0,00E+00",
                    "module": "C1",
                    "scenario": null
                },
                {
                    "value": "2,09E+01",
                    "module": "C2",
                    "scenario": null
                },
                {
                    "value": "9,97E+00",
                    "module": "C3",
                    "scenario": null
                },
                {
                    "value": "1,69E+01",
                    "module": "C4",
                    "scenario": null
                },
                {
                    "value": "-1,71E+02",
                    "module": "D",
                    "scenario": null
                }
            ]
        },
        {
            "parameter": "WDP",
            "values": [
                {
                    "value": "5,38E+04",
                    "module": "A1-A3",
                    "scenario": null
                },
                {
                    "value": "7,20E+01",
                    "module": "A4",
                    "scenario": null
                },
                {
                    "value": "8,03E+00",
                    "module": "A5",
                    "scenario": null
                },
                {
                    "value": "1,05E+00",
                    "module": "B2",
                    "scenario": null
                },
                {
                    "value": "0,00E+00",
                    "module": "B3",
                    "scenario": null
                },
                {
                    "value": "0,00E+00",
                    "module": "B4",
                    "scenario": null
                },
                {
                    "value": "0,00E+00",
                    "module": "C1",
                    "scenario": null
                },
                {
                    "value": "1,99E+01",
                    "module": "C2",
                    "scenario": null
                },
                {
                    "value": "1,77E+01",
                    "module": "C3",
                    "scenario": null
                },
                {
                    "value": "3,25E+01",
                    "module": "C4",
                    "scenario": null
                },
                {
                    "value": "2,68E+02",
                    "module": "D",
                    "scenario": null
                }
            ]
        },
        {
            "parameter": "EP-freshwater",
            "values": [
                {
                    "value": "2,39E-03",
                    "module": "A1-A3",
                    "scenario": null
                },
                {
                    "value": "4,60E-05",
                    "module": "A4",
                    "scenario": null
                },
                {
                    "value": "5,13E-06",
                    "module": "A5",
                    "scenario": null
                },
                {
                    "value": "2,74E-07",
                    "module": "B2",
                    "scenario": null
                },
                {
                    "value": "0,00E+00",
                    "module": "B3",
                    "scenario": null
                },
                {
                    "value": "0,00E+00",
                    "module": "B4",
                    "scenario": null
                },
                {
                    "value": "0,00E+00",
                    "module": "C1",
                    "scenario": null
                },
                {
                    "value": "1,09E-05",
                    "module": "C2",
                    "scenario": null
                },
                {
                    "value": "2,76E-05",
                    "module": "C3",
                    "scenario": null
                },
                {
                    "value": "7,26E-06",
                    "module": "C4",
                    "scenario": null
                },
                {
                    "value": "-1,21E-03",
                    "module": "D",
                    "scenario": null
                }
            ]
        },
        {
            "parameter": "EP-marine",
            "values": [
                {
                    "value": "2,32E-01",
                    "module": "A1-A3",
                    "scenario": null
                },
                {
                    "value": "7,62E-03",
                    "module": "A4",
                    "scenario": null
                },
                {
                    "value": "1,43E-03",
                    "module": "A5",
                    "scenario": null
                },
                {
                    "value": "3,17E-06",
                    "module": "B2",
                    "scenario": null
                },
                {
                    "value": "0,00E+00",
                    "module": "B3",
                    "scenario": null
                },
                {
                    "value": "0,00E+00",
                    "module": "B4",
                    "scenario": null
                },
                {
                    "value": "0,00E+00",
                    "module": "C1",
                    "scenario": null
                },
                {
                    "value": "1,68E-03",
                    "module": "C2",
                    "scenario": null
                },
                {
                    "value": "5,01E-03",
                    "module": "C3",
                    "scenario": null
                },
                {
                    "value": "1,87E-03",
                    "module": "C4",
                    "scenario": null
                },
                {
                    "value": "-2,37E-02",
                    "module": "D",
                    "scenario": null
                }
            ]
        },
        {
            "parameter": "EP-terrestrial",
            "values": [
                {
                    "value": "2,45E+00",
                    "module": "A1-A3",
                    "scenario": null
                },
                {
                    "value": "8,43E-02",
                    "module": "A4",
                    "scenario": null
                },
                {
                    "value": "1,54E-02",
                    "module": "A5",
                    "scenario": null
                },
                {
                    "value": "3,69E-05",
                    "module": "B2",
                    "scenario": null
                },
                {
                    "value": "0,00E+00",
                    "module": "B3",
                    "scenario": null
                },
                {
                    "value": "0,00E+00",
                    "module": "B4",
                    "scenario": null
                },
                {
                    "value": "0,00E+00",
                    "module": "C1",
                    "scenario": null
                },
                {
                    "value": "1,85E-02",
                    "module": "C2",
                    "scenario": null
                },
                {
                    "value": "5,34E-02",
                    "module": "C3",
                    "scenario": null
                },
                {
                    "value": "2,07E-02",
                    "module": "C4",
                    "scenario": null
                },
                {
                    "value": "-2,47E-01",
                    "module": "D",
                    "scenario": null
                }
            ]
        },
        {
            "parameter": "GWP-IOBC",
            "values": [
                {
                    "value": "3,11E+02",
                    "module": "A1-A3",
                    "scenario": null
                },
                {
                    "value": "6,04E+00",
                    "module": "A4",
                    "scenario": null
                },
                {
                    "value": "4,45E-01",
                    "module": "A5",
                    "scenario": null
                },
                {
                    "value": "3,45E-03",
                    "module": "B2",
                    "scenario": null
                },
                {
                    "value": "0,00E+00",
                    "module": "B3",
                    "scenario": null
                },
                {
                    "value": "0,00E+00",
                    "module": "B4",
                    "scenario": null
                },
                {
                    "value": "0,00E+00",
                    "module": "C1",
                    "scenario": null
                },
                {
                    "value": "1,38E+00",
                    "module": "C2",
                    "scenario": null
                },
                {
                    "value": "4,11E+00",
                    "module": "C3",
                    "scenario": null
                },
                {
                    "value": "7,37E-01",
                    "module": "C4",
                    "scenario": null
                },
                {
                    "value": "-2,60E+01",
                    "module": "D",
                    "scenario": null
                }
            ]
        }
    ],
    "additional_environmental_impact": [
        {
            "parameter": "PM",
            "values": [
                {
                    "value": "9,35E-06",
                    "module": "A1-A3",
                    "scenario": null
                },
                {
                    "value": "5,31E-07",
                    "module": "A4",
                    "scenario": null
                },
                {
                    "value": "4,22E-08",
                    "module": "A5",
                    "scenario": null
                },
                {
                    "value": "1,68E-10",
                    "module": "B2",
                    "scenario": null
                },
                {
                    "value": "0,00E+00",
                    "module": "B3",
                    "scenario": null
                },
                {
                    "value": "0,00E+00",
                    "module": "B4",
                    "scenario": null
                },
                {
                    "value": "0,00E+00",
                    "module": "C1",
                    "scenario": null
                },
                {
                    "value": "9,96E-08",
                    "module": "C2",
                    "scenario": null
                },
                {
                    "value": "2,52E-07",
                    "module": "C3",
                    "scenario": null
                },
                {
                    "value": "9,59E-08",
                    "module": "C4",
                    "scenario": null
                },
                {
                    "value": "-2,75E-06",
                    "module": "D",
                    "scenario": null
                }
            ]
        },
        {
            "parameter": "ETP-fw",
            "values": [
                {
                    "value": "2,10E+03",
                    "module": "A1-A3",
                    "scenario": null
                },
                {
                    "value": "6,86E+01",
                    "module": "A4",
                    "scenario": null
                },
                {
                    "value": "6,25E+00",
                    "module": "A5",
                    "scenario": null
                },
                {
                    "value": "6,34E-02",
                    "module": "B2",
                    "scenario": null
                },
                {
                    "value": "0,00E+00",
                    "module": "B3",
                    "scenario": null
                },
                {
                    "value": "0,00E+00",
                    "module": "B4",
                    "scenario": null
                },
                {
                    "value": "0,00E+00",
                    "module": "C1",
                    "scenario": null
                },
                {
                    "value": "1,54E+01",
                    "module": "C2",
                    "scenario": null
                },
                {
                    "value": "5,68E+01",
                    "module": "C3",
                    "scenario": null
                },
                {
                    "value": "9,86E+00",
                    "module": "C4",
                    "scenario": null
                },
                {
                    "value": "-1,08E+03",
                    "module": "D",
                    "scenario": null
                }
            ]
        },
        {
            "parameter": "HTP-c",
            "values": [
                {
                    "value": "7,94E-08",
                    "module": "A1-A3",
                    "scenario": null
                },
                {
                    "value": "0,00E+00",
                    "module": "A4",
                    "scenario": null
                },
                {
                    "value": "6,11E-10",
                    "module": "A5",
                    "scenario": null
                },
                {
                    "value": "9,00E-12",
                    "module": "B2",
                    "scenario": null
                },
                {
                    "value": "0,00E+00",
                    "module": "B3",
                    "scenario": null
                },
                {
                    "value": "0,00E+00",
                    "module": "B4",
                    "scenario": null
                },
                {
                    "value": "0,00E+00",
                    "module": "C1",
                    "scenario": null
                },
                {
                    "value": "0,00E+00",
                    "module": "C2",
                    "scenario": null
                },
                {
                    "value": "6,63E-09",
                    "module": "C3",
                    "scenario": null
                },
                {
                    "value": "3,52E-10",
                    "module": "C4",
                    "scenario": null
                },
                {
                    "value": "-7,79E-08",
                    "module": "D",
                    "scenario": null
                }
            ]
        },
        {
            "parameter": "HTP-nc",
            "values": [
                {
                    "value": "3,02E-06",
                    "module": "A1-A3",
                    "scenario": null
                },
                {
                    "value": "6,64E-08",
                    "module": "A4",
                    "scenario": null
                },
                {
                    "value": "2,92E-08",
                    "module": "A5",
                    "scenario": null
                },
                {
                    "value": "2,11E-10",
                    "module": "B2",
                    "scenario": null
                },
                {
                    "value": "0,00E+00",
                    "module": "B3",
                    "scenario": null
                },
                {
                    "value": "0,00E+00",
                    "module": "B4",
                    "scenario": null
                },
                {
                    "value": "0,00E+00",
                    "module": "C1",
                    "scenario": null
                },
                {
                    "value": "1,66E-08",
                    "module": "C2",
                    "scenario": null
                },
                {
                    "value": "1,10E-07",
                    "module": "C3",
                    "scenario": null
                },
                {
                    "value": "9,21E-09",
                    "module": "C4",
                    "scenario": null
                },
                {
                    "value": "1,38E-06",
                    "module": "D",
                    "scenario": null
                }
            ]
        },
        {
            "parameter": "SQP",
            "values": [
                {
                    "value": "1,05E+04",
                    "module": "A1-A3",
                    "scenario": null
                },
                {
                    "value": "1,08E+02",
                    "module": "A4",
                    "scenario": null
                },
                {
                    "value": "3,09E+00",
                    "module": "A5",
                    "scenario": null
                },
                {
                    "value": "1,64E-02",
                    "module": "B2",
                    "scenario": null
                },
                {
                    "value": "0,00E+00",
                    "module": "B3",
                    "scenario": null
                },
                {
                    "value": "0,00E+00",
                    "module": "B4",
                    "scenario": null
                },
                {
                    "value": "0,00E+00",
                    "module": "C1",
                    "scenario": null
                },
                {
                    "value": "1,44E+01",
                    "module": "C2",
                    "scenario": null
                },
                {
                    "value": "2,00E+00",
                    "module": "C3",
                    "scenario": null
                },
                {
                    "value": "3,68E+01",
                    "module": "C4",
                    "scenario": null
                },
                {
                    "value": "-2,92E+02",
                    "module": "D",
                    "scenario": null
                }
            ]
        },
        {
            "parameter": "IRP",
            "values": [
                {
                    "value": "2,39E+01",
                    "module": "A1-A3",
                    "scenario": null
                },
                {
                    "value": "4,10E-01",
                    "module": "A4",
                    "scenario": null
                },
                {
                    "value": "1,99E-02",
                    "module": "A5",
                    "scenario": null
                },
                {
                    "value": "4,05E-04",
                    "module": "B2",
                    "scenario": null
                },
                {
                    "value": "0,00E+00",
                    "module": "B3",
                    "scenario": null
                },
                {
                    "value": "0,00E+00",
                    "module": "B4",
                    "scenario": null
                },
                {
                    "value": "0,00E+00",
                    "module": "C1",
                    "scenario": null
                },
                {
                    "value": "9,11E-02",
                    "module": "C2",
                    "scenario": null
                },
                {
                    "value": "2,53E-02",
                    "module": "C3",
                    "scenario": null
                },
                {
                    "value": "6,77E-02",
                    "module": "C4",
                    "scenario": null
                },
                {
                    "value": "-2,15E-01",
                    "module": "D",
                    "scenario": null
                }
            ]
        }
    ],
    "resource_use": [
        {
            "parameter": "PERE",
            "values": [
                {
                    "value": "8,13E+02",
                    "module": "A1-A3",
                    "scenario": null
                },
                {
                    "value": "1,18E+00",
                    "module": "A4",
                    "scenario": null
                },
                {
                    "value": "1,07E-01",
                    "module": "A5",
                    "scenario": null
                },
                {
                    "value": "7,96E-03",
                    "module": "B2",
                    "scenario": null
                },
                {
                    "value": "0,00E+00",
                    "module": "B3",
                    "scenario": null
                },
                {
                    "value": "0,00E+00",
                    "module": "B4",
                    "scenario": null
                },
                {
                    "value": "0,00E+00",
                    "module": "C1",
                    "scenario": null
                },
                {
                    "value": "2,94E-01",
                    "module": "C2",
                    "scenario": null
                },
                {
                    "value": "4,49E-01",
                    "module": "C3",
                    "scenario": null
                },
                {
                    "value": "3,10E-01",
                    "module": "C4",
                    "scenario": null
                },
                {
                    "value": "-2,72E+02",
                    "module": "D",
                    "scenario": null
                }
            ]
        },
        {
            "parameter": "PERM",
            "values": [
                {
                    "value": "1,15E+03",
                    "module": "A1-A3",
                    "scenario": null
                },
                {
                    "value": "0,00E+00",
                    "module": "A4",
                    "scenario": null
                },
                {
                    "value": "-2,55E+02",
                    "module": "A5",
                    "scenario": null
                },
                {
                    "value": "0,00E+00",
                    "module": "B2",
                    "scenario": null
                },
                {
                    "value": "0,00E+00",
                    "module": "B3",
                    "scenario": null
                },
                {
                    "value": "0,00E+00",
                    "module": "B4",
                    "scenario": null
                },
                {
                    "value": "0,00E+00",
                    "module": "C1",
                    "scenario": null
                },
                {
                    "value": "0,00E+00",
                    "module": "C2",
                    "scenario": null
                },
                {
                    "value": "-7,47E+02",
                    "module": "C3",
                    "scenario": null
                },
                {
                    "value": "0,00E+00",
                    "module": "C4",
                    "scenario": null
                },
                {
                    "value": "0,00E+00",
                    "module": "D",
                    "scenario": null
                }
            ]
        },
        {
            "parameter": "PERT",
            "values": [
                {
                    "value": "1,97E+03",
                    "module": "A1-A3",
                    "scenario": null
                },
                {
                    "value": "1,18E+00",
                    "module": "A4",
                    "scenario": null
                },
                {
                    "value": "-2,55E+02",
                    "module": "A5",
                    "scenario": null
                },
                {
                    "value": "7,96E-03",
                    "module": "B2",
                    "scenario": null
                },
                {
                    "value": "0,00E+00",
                    "module": "B3",
                    "scenario": null
                },
                {
                    "value": "0,00E+00",
                    "module": "B4",
                    "scenario": null
                },
                {
                    "value": "0,00E+00",
                    "module": "C1",
                    "scenario": null
                },
                {
                    "value": "2,94E-01",
                    "module": "C2",
                    "scenario": null
                },
                {
                    "value": "-7,47E+02",
                    "module": "C3",
                    "scenario": null
                },
                {
                    "value": "3,10E-01",
                    "module": "C4",
                    "scenario": null
                },
                {
                    "value": "-2,72E+02",
                    "module": "D",
                    "scenario": null
                }
            ]
        },
        {
            "parameter": "PENRE",
            "values": [
                {
                    "value": "4,08E+03",
                    "module": "A1-A3",
                    "scenario": null
                },
                {
                    "value": "9,38E+01",
                    "module": "A4",
                    "scenario": null
                },
                {
                    "value": "5,35E+00",
                    "module": "A5",
                    "scenario": null
                },
                {
                    "value": "5,86E-02",
                    "module": "B2",
                    "scenario": null
                },
                {
                    "value": "0,00E+00",
                    "module": "B3",
                    "scenario": null
                },
                {
                    "value": "0,00E+00",
                    "module": "B4",
                    "scenario": null
                },
                {
                    "value": "0,00E+00",
                    "module": "C1",
                    "scenario": null
                },
                {
                    "value": "2,09E+01",
                    "module": "C2",
                    "scenario": null
                },
                {
                    "value": "1,01E+01",
                    "module": "C3",
                    "scenario": null
                },
                {
                    "value": "1,69E+01",
                    "module": "C4",
                    "scenario": null
                },
                {
                    "value": "-1,71E+02",
                    "module": "D",
                    "scenario": null
                }
            ]
        },
        {
            "parameter": "PENRM",
            "values": [
                {
                    "value": "4,58E+01",
                    "module": "A1-A3",
                    "scenario": null
                },
                {
                    "value": "0,00E+00",
                    "module": "A4",
                    "scenario": null
                },
                {
                    "value": "0,00E+00",
                    "module": "A5",
                    "scenario": null
                },
                {
                    "value": "0,00E+00",
                    "module": "B2",
                    "scenario": null
                },
                {
                    "value": "0,00E+00",
                    "module": "B3",
                    "scenario": null
                },
                {
                    "value": "0,00E+00",
                    "module": "B4",
                    "scenario": null
                },
                {
                    "value": "0,00E+00",
                    "module": "C1",
                    "scenario": null
                },
                {
                    "value": "0,00E+00",
                    "module": "C2",
                    "scenario": null
                },
                {
                    "value": "-4,08E+01",
                    "module": "C3",
                    "scenario": null
                },
                {
                    "value": "0,00E+00",
                    "module": "C4",
                    "scenario": null
                },
                {
                    "value": "0,00E+00",
                    "module": "D",
                    "scenario": null
                }
            ]
        },
        {
            "parameter": "PENRT",
            "values": [
                {
                    "value": "4,13E+03",
                    "module": "A1-A3",
                    "scenario": null
                },
                {
                    "value": "9,38E+01",
                    "module": "A4",
                    "scenario": null
                },
                {
                    "value": "5,35E+00",
                    "module": "A5",
                    "scenario": null
                },
                {
                    "value": "5,86E-02",
                    "module": "B2",
                    "scenario": null
                },
                {
                    "value": "0,00E+00",
                    "module": "B3",
                    "scenario": null
                },
                {
                    "value": "0,00E+00",
                    "module": "B4",
                    "scenario": null
                },
                {
                    "value": "0,00E+00",
                    "module": "C1",
                    "scenario": null
                },
                {
                    "value": "2,09E+01",
                    "module": "C2",
                    "scenario": null
                },
                {
                    "value": "-3,07E+01",
                    "module": "C3",
                    "scenario": null
                },
                {
                    "value": "1,69E+01",
                    "module": "C4",
                    "scenario": null
                },
                {
                    "value": "-1,71E+02",
                    "module": "D",
                    "scenario": null
                }
            ]
        },
        {
            "parameter": "SM",
            "values": [
                {
                    "value": "2,40E+01",
                    "module": "A1-A3",
                    "scenario": null
                },
                {
                    "value": "0,00E+00",
                    "module": "A4",
                    "scenario": null
                },
                {
                    "value": "0,00E+00",
                    "module": "A5",
                    "scenario": null
                },
                {
                    "value": "0,00E+00",
                    "module": "B2",
                    "scenario": null
                },
                {
                    "value": "0,00E+00",
                    "module": "B3",
                    "scenario": null
                },
                {
                    "value": "0,00E+00",
                    "module": "B4",
                    "scenario": null
                },
                {
                    "value": "0,00E+00",
                    "module": "C1",
                    "scenario": null
                },
                {
                    "value": "0,00E+00",
                    "module": "C2",
                    "scenario": null
                },
                {
                    "value": "0,00E+00",
                    "module": "C3",
                    "scenario": null
                },
                {
                    "value": "0,00E+00",
                    "module": "C4",
                    "scenario": null
                },
                {
                    "value": "0,00E+00",
                    "module": "D",
                    "scenario": null
                }
            ]
        },
        {
            "parameter": "RSF",
            "values": [
                {
                    "value": "1,84E+00",
                    "module": "A1-A3",
                    "scenario": null
                },
                {
                    "value": "4,13E-02",
                    "module": "A4",
                    "scenario": null
                },
                {
                    "value": "3,17E-03",
                    "module": "A5",
                    "scenario": null
                },
                {
                    "value": "6,38E-04",
                    "module": "B2",
                    "scenario": null
                },
                {
                    "value": "0,00E+00",
                    "module": "B3",
                    "scenario": null
                },
                {
                    "value": "0,00E+00",
                    "module": "B4",
                    "scenario": null
                },
                {
                    "value": "0,00E+00",
                    "module": "C1",
                    "scenario": null
                },
                {
                    "value": "1,05E-02",
                    "module": "C2",
                    "scenario": null
                },
                {
                    "value": "9,60E-03",
                    "module": "C3",
                    "scenario": null
                },
                {
                    "value": "8,22E-03",
                    "module": "C4",
                    "scenario": null
                },
                {
                    "value": "5,08E-01",
                    "module": "D",
                    "scenario": null
                }
            ]
        },
        {
            "parameter": "NRSF",
            "values": [
                {
                    "value": "3,55E+00",
                    "module": "A1-A3",
                    "scenario": null
                },
                {
                    "value": "1,38E-01",
                    "module": "A4",
                    "scenario": null
                },
                {
                    "value": "3,30E-02",
                    "module": "A5",
                    "scenario": null
                },
                {
                    "value": "6,29E-04",
                    "module": "B2",
                    "scenario": null
                },
                {
                    "value": "0,00E+00",
                    "module": "B3",
                    "scenario": null
                },
                {
                    "value": "0,00E+00",
                    "module": "B4",
                    "scenario": null
                },
                {
                    "value": "0,00E+00",
                    "module": "C1",
                    "scenario": null
                },
                {
                    "value": "3,76E-02",
                    "module": "C2",
                    "scenario": null
                },
                {
                    "value": "0,00E+00",
                    "module": "C3",
                    "scenario": null
                },
                {
                    "value": "5,40E-01",
                    "module": "C4",
                    "scenario": null
                },
                {
                    "value": "6,30E-01",
                    "module": "D",
                    "scenario": null
                }
            ]
        },
        {
            "parameter": "FW",
            "values": [
                {
                    "value": "5,35E+00",
                    "module": "A1-A3",
                    "scenario": null
                },
                {
                    "value": "1,07E-02",
                    "module": "A4",
                    "scenario": null
                },
                {
                    "value": "3,70E-03",
                    "module": "A5",
                    "scenario": null
                },
                {
                    "value": "1,01E-02",
                    "module": "B2",
                    "scenario": null
                },
                {
                    "value": "0,00E+00",
                    "module": "B3",
                    "scenario": null
                },
                {
                    "value": "0,00E+00",
                    "module": "B4",
                    "scenario": null
                },
                {
                    "value": "0,00E+00",
                    "module": "C1",
                    "scenario": null
                },
                {
                    "value": "2,20E-03",
                    "module": "C2",
                    "scenario": null
                },
                {
                    "value": "1,56E-02",
                    "module": "C3",
                    "scenario": null
                },
                {
                    "value": "1,53E-02",
                    "module": "C4",
                    "scenario": null
                },
                {
                    "value": "-3,47E-01",
                    "module": "D",
                    "scenario": null
                }
            ]
        }
    ],
    "end_of_life_waste": [
        {
            "parameter": "HWD",
            "values": [
                {
                    "value": "5,28E-01",
                    "module": "A1-A3",
                    "scenario": null
                },
                {
                    "value": "5,14E-03",
                    "module": "A4",
                    "scenario": null
                },
                {
                    "value": "0,00E+00",
                    "module": "A5",
                    "scenario": null
                },
                {
                    "value": "1,11E-05",
                    "module": "B2",
                    "scenario": null
                },
                {
                    "value": "0,00E+00",
                    "module": "B3",
                    "scenario": null
                },
                {
                    "value": "0,00E+00",
                    "module": "B4",
                    "scenario": null
                },
                {
                    "value": "0,00E+00",
                    "module": "C1",
                    "scenario": null
                },
                {
                    "value": "1,06E-03",
                    "module": "C2",
                    "scenario": null
                },
                {
                    "value": "0,00E+00",
                    "module": "C3",
                    "scenario": null
                },
                {
                    "value": "6,64E+01",
                    "module": "C4",
                    "scenario": null
                },
                {
                    "value": "-8,17E-02",
                    "module": "D",
                    "scenario": null
                }
            ]
        },
        {
            "parameter": "NHWD",
            "values": [
                {
                    "value": "4,43E+01",
                    "module": "A1-A3",
                    "scenario": null
                },
                {
                    "value": "8,16E+00",
                    "module": "A4",
                    "scenario": null
                },
                {
                    "value": "1,79E+01",
                    "module": "A5",
                    "scenario": null
                },
                {
                    "value": "7,11E-04",
                    "module": "B2",
                    "scenario": null
                },
                {
                    "value": "0,00E+00",
                    "module": "B3",
                    "scenario": null
                },
                {
                    "value": "0,00E+00",
                    "module": "B4",
                    "scenario": null
                },
                {
                    "value": "0,00E+00",
                    "module": "C1",
                    "scenario": null
                },
                {
                    "value": "9,97E-01",
                    "module": "C2",
                    "scenario": null
                },
                {
                    "value": "1,52E+00",
                    "module": "C3",
                    "scenario": null
                },
                {
                    "value": "5,69E-01",
                    "module": "C4",
                    "scenario": null
                },
                {
                    "value": "-7,26E+00",
                    "module": "D",
                    "scenario": null
                }
            ]
        },
        {
            "parameter": "RWD",
            "values": [
                {
                    "value": "4,54E-02",
                    "module": "A1-A3",
                    "scenario": null
                },
                {
                    "value": "6,41E-04",
                    "module": "A4",
                    "scenario": null
                },
                {
                    "value": "0,00E+00",
                    "module": "A5",
                    "scenario": null
                },
                {
                    "value": "3,43E-07",
                    "module": "B2",
                    "scenario": null
                },
                {
                    "value": "0,00E+00",
                    "module": "B3",
                    "scenario": null
                },
                {
                    "value": "0,00E+00",
                    "module": "B4",
                    "scenario": null
                },
                {
                    "value": "0,00E+00",
                    "module": "C1",
                    "scenario": null
                },
                {
                    "value": "1,42E-04",
                    "module": "C2",
                    "scenario": null
                },
                {
                    "value": "0,00E+00",
                    "module": "C3",
                    "scenario": null
                },
                {
                    "value": "1,04E-04",
                    "module": "C4",
                    "scenario": null
                },
                {
                    "value": "-1,79E-04",
                    "module": "D",
                    "scenario": null
                }
            ]
        }
    ],
    "end_of_life_flow": [
        {
            "parameter": "CRU",
            "values": [
                {
                    "value": "0,00E+00",
                    "module": "A1-A3",
                    "scenario": null
                },
                {
                    "value": "0,00E+00",
                    "module": "A4",
                    "scenario": null
                },
                {
                    "value": "0,00E+00",
                    "module": "A5",
                    "scenario": null
                },
                {
                    "value": "0,00E+00",
                    "module": "B2",
                    "scenario": null
                },
                {
                    "value": "0,00E+00",
                    "module": "B3",
                    "scenario": null
                },
                {
                    "value": "0,00E+00",
                    "module": "B4",
                    "scenario": null
                },
                {
                    "value": "0,00E+00",
                    "module": "C1",
                    "scenario": null
                },
                {
                    "value": "0,00E+00",
                    "module": "C2",
                    "scenario": null
                },
                {
                    "value": "0,00E+00",
                    "module": "C3",
                    "scenario": null
                },
                {
                    "value": "0,00E+00",
                    "module": "C4",
                    "scenario": null
                },
                {
                    "value": "0,00E+00",
                    "module": "D",
                    "scenario": null
                }
            ]
        },
        {
            "parameter": "MFR",
            "values": [
                {
                    "value": "2,33E+01",
                    "module": "A1-A3",
                    "scenario": null
                },
                {
                    "value": "0,00E+00",
                    "module": "A4",
                    "scenario": null
                },
                {
                    "value": "3,16E+00",
                    "module": "A5",
                    "scenario": null
                },
                {
                    "value": "0,00E+00",
                    "module": "B2",
                    "scenario": null
                },
                {
                    "value": "0,00E+00",
                    "module": "B3",
                    "scenario": null
                },
                {
                    "value": "0,00E+00",
                    "module": "B4",
                    "scenario": null
                },
                {
                    "value": "0,00E+00",
                    "module": "C1",
                    "scenario": null
                },
                {
                    "value": "0,00E+00",
                    "module": "C2",
                    "scenario": null
                },
                {
                    "value": "3,39E+01",
                    "module": "C3",
                    "scenario": null
                },
                {
                    "value": "0,00E+00",
                    "module": "C4",
                    "scenario": null
                },
                {
                    "value": "0,00E+00",
                    "module": "D",
                    "scenario": null
                }
            ]
        },
        {
            "parameter": "MER",
            "values": [
                {
                    "value": "5,75E+00",
                    "module": "A1-A3",
                    "scenario": null
                },
                {
                    "value": "0,00E+00",
                    "module": "A4",
                    "scenario": null
                },
                {
                    "value": "1,44E+01",
                    "module": "A5",
                    "scenario": null
                },
                {
                    "value": "0,00E+00",
                    "module": "B2",
                    "scenario": null
                },
                {
                    "value": "0,00E+00",
                    "module": "B3",
                    "scenario": null
                },
                {
                    "value": "0,00E+00",
                    "module": "B4",
                    "scenario": null
                },
                {
                    "value": "0,00E+00",
                    "module": "C1",
                    "scenario": null
                },
                {
                    "value": "0,00E+00",
                    "module": "C2",
                    "scenario": null
                },
                {
                    "value": "1,48E+02",
                    "module": "C3",
                    "scenario": null
                },
                {
                    "value": "0,00E+00",
                    "module": "C4",
                    "scenario": null
                },
                {
                    "value": "0,00E+00",
                    "module": "D",
                    "scenario": null
                }
            ]
        },
        {
            "parameter": "EEE",
            "values": [
                {
                    "value": "4,00E+00",
                    "module": "A1-A3",
                    "scenario": null
                },
                {
                    "value": "0,00E+00",
                    "module": "A4",
                    "scenario": null
                },
                {
                    "value": "1,02E+01",
                    "module": "A5",
                    "scenario": null
                },
                {
                    "value": "0,00E+00",
                    "module": "B2",
                    "scenario": null
                },
                {
                    "value": "0,00E+00",
                    "module": "B3",
                    "scenario": null
                },
                {
                    "value": "0,00E+00",
                    "module": "B4",
                    "scenario": null
                },
                {
                    "value": "0,00E+00",
                    "module": "C1",
                    "scenario": null
                },
                {
                    "value": "0,00E+00",
                    "module": "C2",
                    "scenario": null
                },
                {
                    "value": "3,56E+01",
                    "module": "C3",
                    "scenario": null
                },
                {
                    "value": "0,00E+00",
                    "module": "C4",
                    "scenario": null
                },
                {
                    "value": "0,00E+00",
                    "module": "D",
                    "scenario": null
                }
            ]
        },
        {
            "parameter": "EET",
            "values": [
                {
                    "value": "6,05E+01",
                    "module": "A1-A3",
                    "scenario": null
                },
                {
                    "value": "0,00E+00",
                    "module": "A4",
                    "scenario": null
                },
                {
                    "value": "1,54E+02",
                    "module": "A5",
                    "scenario": null
                },
                {
                    "value": "0,00E+00",
                    "module": "B2",
                    "scenario": null
                },
                {
                    "value": "0,00E+00",
                    "module": "B3",
                    "scenario": null
                },
                {
                    "value": "0,00E+00",
                    "module": "B4",
                    "scenario": null
                },
                {
                    "value": "0,00E+00",
                    "module": "C1",
                    "scenario": null
                },
                {
                    "value": "0,00E+00",
                    "module": "C2",
                    "scenario": null
                },
                {
                    "value": "5,38E+02",
                    "module": "C3",
                    "scenario": null
                },
                {
                    "value": "0,00E+00",
                    "module": "C4",
                    "scenario": null
                },
                {
                    "value": "0,00E+00",
                    "module": "D",
                    "scenario": null
                }
            ]
        }
    ]
}