{
    "product_name": "MOTUS Pendant 180 C2",
    "epd_id": "NEPD-6743-6070-EN",
    "compliance": [
        "EN 15804+A2",
        "ISO 14025",
        "ISO 21930"
    ],
    "producer_name": "Glamox AS",
    "environmental_impact": [
        {
            "parameter": "GWP-total",
            "values": [
                {
                    "value": "1,40E+01",
                    "module": "A1",
                    "scenario": null
                },
                {
                    "value": "2,50E-01",
                    "module": "A2",
                    "scenario": null
                },
                {
                    "value": "1,38E+00",
                    "module": "A3",
                    "scenario": null
                },
                {
                    "value": "2,00E-01",
                    "module": "A4",
                    "scenario": null
                },
                {
                    "value": "1,24E+00",
                    "module": "A5",
                    "scenario": null
                },
                {
                    "value": "3,70E+01",
                    "module": "B6",
                    "scenario": null
                },
                {
                    "value": "0,00E+00",
                    "module": "C1",
                    "scenario": null
                },
                {
                    "value": "5,20E-02",
                    "module": "C2",
                    "scenario": null
                },
                {
                    "value": "4,87E-01",
                    "module": "C3",
                    "scenario": null
                },
                {
                    "value": "3,13E-02",
                    "module": "C4",
                    "scenario": null
                },
                {
                    "value": "-9,54E-01",
                    "module": "D",
                    "scenario": null
                },
                {
                    "value": "1,56E+01",
                    "module": "A1A3",
                    "scenario": null
                }
            ]
        },
        {
            "parameter": "GWP-fossil",
            "values": [
                {
                    "value": "1,50E+01",
                    "module": "A1",
                    "scenario": null
                },
                {
                    "value": "2,50E-01",
                    "module": "A2",
                    "scenario": null
                },
                {
                    "value": "1,12E+00",
                    "module": "A3",
                    "scenario": null
                },
                {
                    "value": "2,00E-01",
                    "module": "A4",
                    "scenario": null
                },
                {
                    "value": "1,15E-02",
                    "module": "A5",
                    "scenario": null
                },
                {
                    "value": "3,45E+01",
                    "module": "B6",
                    "scenario": null
                },
                {
                    "value": "0,00E+00",
                    "module": "C1",
                    "scenario": null
                },
                {
                    "value": "5,19E-02",
                    "module": "C2",
                    "scenario": null
                },
                {
                    "value": "4,87E-01",
                    "module": "C3",
                    "scenario": null
                },
                {
                    "value": "3,12E-02",
                    "module": "C4",
                    "scenario": null
                },
                {
                    "value": "-9,51E-01",
                    "module": "D",
                    "scenario": null
                },
                {
                    "value": "1,64E+01",
                    "module": "A1A3",
                    "scenario": null
                }
            ]
        },
        {
            "parameter": "GWP-biogenic",
            "values": [
                {
                    "value": "-1,06E+00",
                    "module": "A1",
                    "scenario": null
                },
                {
                    "value": "7,98E-05",
                    "module": "A2",
                    "scenario": null
                },
                {
                    "value": "2,49E-01",
                    "module": "A3",
                    "scenario": null
                },
                {
                    "value": "8,15E-05",
                    "module": "A4",
                    "scenario": null
                },
                {
                    "value": "1,22E+00",
                    "module": "A5",
                    "scenario": null
                },
                {
                    "value": "6,30E-01",
                    "module": "B6",
                    "scenario": null
                },
                {
                    "value": "0,00E+00",
                    "module": "C1",
                    "scenario": null
                },
                {
                    "value": "2,13E-05",
                    "module": "C2",
                    "scenario": null
                },
                {
                    "value": "3,86E-04",
                    "module": "C3",
                    "scenario": null
                },
                {
                    "value": "9,22E-06",
                    "module": "C4",
                    "scenario": null
                },
                {
                    "value": "-1,96E-03",
                    "module": "D",
                    "scenario": null
                },
                {
                    "value": "-8,09E-01",
                    "module": "A1A3",
                    "scenario": null
                }
            ]
        },
        {
            "parameter": "GWP-luluc",
            "values": [
                {
                    "value": "1,96E-02",
                    "module": "A1",
                    "scenario": null
                },
                {
                    "value": "1,44E-04",
                    "module": "A2",
                    "scenario": null
                },
                {
                    "value": "9,11E-03",
                    "module": "A3",
                    "scenario": null
                },
                {
                    "value": "6,99E-05",
                    "module": "A4",
                    "scenario": null
                },
                {
                    "value": "3,80E-06",
                    "module": "A5",
                    "scenario": null
                },
                {
                    "value": "1,89E+00",
                    "module": "B6",
                    "scenario": null
                },
                {
                    "value": "0,00E+00",
                    "module": "C1",
                    "scenario": null
                },
                {
                    "value": "1,52E-05",
                    "module": "C2",
                    "scenario": null
                },
                {
                    "value": "1,23E-04",
                    "module": "C3",
                    "scenario": null
                },
                {
                    "value": "6,45E-05",
                    "module": "C4",
                    "scenario": null
                },
                {
                    "value": "-9,20E-04",
                    "module": "D",
                    "scenario": null
                },
                {
                    "value": "2,88E-02",
                    "module": "A1A3",
                    "scenario": null
                }
            ]
        },
        {
            "parameter": "ODP",
            "values": [
                {
                    "value": "9,69E-07",
                    "module": "A1",
                    "scenario": null
                },
                {
                    "value": "5,44E-08",
                    "module": "A2",
                    "scenario": null
                },
                {
                    "value": "7,09E-08",
                    "module": "A3",
                    "scenario": null
                },
                {
                    "value": "4,56E-08",
                    "module": "A4",
                    "scenario": null
                },
                {
                    "value": "2,43E-09",
                    "module": "A5",
                    "scenario": null
                },
                {
                    "value": "3,73E-06",
                    "module": "B6",
                    "scenario": null
                },
                {
                    "value": "0,00E+00",
                    "module": "C1",
                    "scenario": null
                },
                {
                    "value": "1,20E-08",
                    "module": "C2",
                    "scenario": null
                },
                {
                    "value": "1,61E-08",
                    "module": "C3",
                    "scenario": null
                },
                {
                    "value": "2,16E-09",
                    "module": "C4",
                    "scenario": null
                },
                {
                    "value": "-1,38E-03",
                    "module": "D",
                    "scenario": null
                },
                {
                    "value": "1,09E-06",
                    "module": "A1A3",
                    "scenario": null
                }
            ]
        },
        {
            "parameter": "AP",
            "values": [
                {
                    "value": "1,30E-01",
                    "module": "A1",
                    "scenario": null
                },
                {
                    "value": "5,76E-03",
                    "module": "A2",
                    "scenario": null
                },
                {
                    "value": "5,17E-03",
                    "module": "A3",
                    "scenario": null
                },
                {
                    "value": "8,18E-04",
                    "module": "A4",
                    "scenario": null
                },
                {
                    "value": "5,45E-05",
                    "module": "A5",
                    "scenario": null
                },
                {
                    "value": "1,59E-01",
                    "module": "B6",
                    "scenario": null
                },
                {
                    "value": "0,00E+00",
                    "module": "C1",
                    "scenario": null
                },
                {
                    "value": "2,18E-04",
                    "module": "C2",
                    "scenario": null
                },
                {
                    "value": "4,34E-04",
                    "module": "C3",
                    "scenario": null
                },
                {
                    "value": "8,45E-05",
                    "module": "C4",
                    "scenario": null
                },
                {
                    "value": "-5,01E-02",
                    "module": "D",
                    "scenario": null
                },
                {
                    "value": "1,41E-01",
                    "module": "A1A3",
                    "scenario": null
                }
            ]
        },
        {
            "parameter": "POCP",
            "values": [
                {
                    "value": "6,08E-02",
                    "module": "A1",
                    "scenario": null
                },
                {
                    "value": "4,19E-03",
                    "module": "A2",
                    "scenario": null
                },
                {
                    "value": "3,47E-03",
                    "module": "A3",
                    "scenario": null
                },
                {
                    "value": "8,21E-04",
                    "module": "A4",
                    "scenario": null
                },
                {
                    "value": "5,61E-05",
                    "module": "A5",
                    "scenario": null
                },
                {
                    "value": "7,90E-02",
                    "module": "B6",
                    "scenario": null
                },
                {
                    "value": "0,00E+00",
                    "module": "C1",
                    "scenario": null
                },
                {
                    "value": "2,33E-04",
                    "module": "C2",
                    "scenario": null
                },
                {
                    "value": "3,02E-04",
                    "module": "C3",
                    "scenario": null
                },
                {
                    "value": "9,47E-05",
                    "module": "C4",
                    "scenario": null
                },
                {
                    "value": "-1,11E-02",
                    "module": "D",
                    "scenario": null
                },
                {
                    "value": "6,84E-02",
                    "module": "A1A3",
                    "scenario": null
                }
            ]
        },
        {
            "parameter": "ADPE",
            "values": [
                {
                    "value": "3,50E-03",
                    "module": "A1",
                    "scenario": null
                },
                {
                    "value": "3,49E-06",
                    "module": "A2",
                    "scenario": null
                },
                {
                    "value": "3,00E-05",
                    "module": "A3",
                    "scenario": null
                },
                {
                    "value": "5,42E-06",
                    "module": "A4",
                    "scenario": null
                },
                {
                    "value": "2,80E-07",
                    "module": "A5",
                    "scenario": null
                },
                {
                    "value": "5,36E-04",
                    "module": "B6",
                    "scenario": null
                },
                {
                    "value": "0,00E+00",
                    "module": "C1",
                    "scenario": null
                },
                {
                    "value": "8,87E-07",
                    "module": "C2",
                    "scenario": null
                },
                {
                    "value": "7,18E-07",
                    "module": "C3",
                    "scenario": null
                },
                {
                    "value": "9,01E-08",
                    "module": "C4",
                    "scenario": null
                },
                {
                    "value": "-9,19E-04",
                    "module": "D",
                    "scenario": null
                },
                {
                    "value": "3,53E-03",
                    "module": "A1A3",
                    "scenario": null
                }
            ]
        },
        {
            "parameter": "ADPF",
            "values": [
                {
                    "value": "1,89E+02",
                    "module": "A1",
                    "scenario": null
                },
                {
                    "value": "3,39E+00",
                    "module": "A2",
                    "scenario": null
                },
                {
                    "value": "9,30E+00",
                    "module": "A3",
                    "scenario": null
                },
                {
                    "value": "3,02E+00",
                    "module": "A4",
                    "scenario": null
                },
                {
                    "value": "1,61E-01",
                    "module": "A5",
                    "scenario": null
                },
                {
                    "value": "9,31E+02",
                    "module": "B6",
                    "scenario": null
                },
                {
                    "value": "0,00E+00",
                    "module": "C1",
                    "scenario": null
                },
                {
                    "value": "8,08E-01",
                    "module": "C2",
                    "scenario": null
                },
                {
                    "value": "1,01E+00",
                    "module": "C3",
                    "scenario": null
                },
                {
                    "value": "2,26E-01",
                    "module": "C4",
                    "scenario": null
                },
                {
                    "value": "-1,05E+01",
                    "module": "D",
                    "scenario": null
                },
                {
                    "value": "2,02E+02",
                    "module": "A1A3",
                    "scenario": null
                }
            ]
        },
        {
            "parameter": "WDP",
            "values": [
                {
                    "value": "3,24E+02",
                    "module": "A1",
                    "scenario": null
                },
                {
                    "value": "1,62E+00",
                    "module": "A2",
                    "scenario": null
                },
                {
                    "value": "8,75E+02",
                    "module": "A3",
                    "scenario": null
                },
                {
                    "value": "2,88E+00",
                    "module": "A4",
                    "scenario": null
                },
                {
                    "value": "2,04E-01",
                    "module": "A5",
                    "scenario": null
                },
                {
                    "value": "7,20E+04",
                    "module": "B6",
                    "scenario": null
                },
                {
                    "value": "0,00E+00",
                    "module": "C1",
                    "scenario": null
                },
                {
                    "value": "6,20E-01",
                    "module": "C2",
                    "scenario": null
                },
                {
                    "value": "5,87E+00",
                    "module": "C3",
                    "scenario": null
                },
                {
                    "value": "3,34E+00",
                    "module": "C4",
                    "scenario": null
                },
                {
                    "value": "2,62E+01",
                    "module": "D",
                    "scenario": null
                },
                {
                    "value": "1,20E+03",
                    "module": "A1A3",
                    "scenario": null
                }
            ]
        },
        {
            "parameter": "EP-freshwater",
            "values": [
                {
                    "value": "1,48E-03",
                    "module": "A1",
                    "scenario": null
                },
                {
                    "value": "1,34E-06",
                    "module": "A2",
                    "scenario": null
                },
                {
                    "value": "4,83E-05",
                    "module": "A3",
                    "scenario": null
                },
                {
                    "value": "1,57E-06",
                    "module": "A4",
                    "scenario": null
                },
                {
                    "value": "9,44E-08",
                    "module": "A5",
                    "scenario": null
                },
                {
                    "value": "2,28E-03",
                    "module": "B6",
                    "scenario": null
                },
                {
                    "value": "0,00E+00",
                    "module": "C1",
                    "scenario": null
                },
                {
                    "value": "3,96E-07",
                    "module": "C2",
                    "scenario": null
                },
                {
                    "value": "4,52E-06",
                    "module": "C3",
                    "scenario": null
                },
                {
                    "value": "4,44E-07",
                    "module": "C4",
                    "scenario": null
                },
                {
                    "value": "-3,06E-04",
                    "module": "D",
                    "scenario": null
                },
                {
                    "value": "1,53E-03",
                    "module": "A1A3",
                    "scenario": null
                }
            ]
        },
        {
            "parameter": "EP-marine",
            "values": [
                {
                    "value": "1,62E-02",
                    "module": "A1",
                    "scenario": null
                },
                {
                    "value": "1,43E-03",
                    "module": "A2",
                    "scenario": null
                },
                {
                    "value": "1,25E-03",
                    "module": "A3",
                    "scenario": null
                },
                {
                    "value": "2,42E-04",
                    "module": "A4",
                    "scenario": null
                },
                {
                    "value": "1,80E-05",
                    "module": "A5",
                    "scenario": null
                },
                {
                    "value": "2,51E-02",
                    "module": "B6",
                    "scenario": null
                },
                {
                    "value": "0,00E+00",
                    "module": "C1",
                    "scenario": null
                },
                {
                    "value": "6,56E-05",
                    "module": "C2",
                    "scenario": null
                },
                {
                    "value": "1,03E-04",
                    "module": "C3",
                    "scenario": null
                },
                {
                    "value": "4,08E-05",
                    "module": "C4",
                    "scenario": null
                },
                {
                    "value": "-2,70E-03",
                    "module": "D",
                    "scenario": null
                },
                {
                    "value": "1,89E-02",
                    "module": "A1A3",
                    "scenario": null
                }
            ]
        },
        {
            "parameter": "EP-terrestrial",
            "values": [
                {
                    "value": "1,84E-01",
                    "module": "A1",
                    "scenario": null
                },
                {
                    "value": "1,60E-02",
                    "module": "A2",
                    "scenario": null
                },
                {
                    "value": "1,25E-02",
                    "module": "A3",
                    "scenario": null
                },
                {
                    "value": "2,68E-03",
                    "module": "A4",
                    "scenario": null
                },
                {
                    "value": "1,95E-04",
                    "module": "A5",
                    "scenario": null
                },
                {
                    "value": "3,37E-01",
                    "module": "B6",
                    "scenario": null
                },
                {
                    "value": "0,00E+00",
                    "module": "C1",
                    "scenario": null
                },
                {
                    "value": "7,26E-04",
                    "module": "C2",
                    "scenario": null
                },
                {
                    "value": "1,13E-03",
                    "module": "C3",
                    "scenario": null
                },
                {
                    "value": "2,71E-04",
                    "module": "C4",
                    "scenario": null
                },
                {
                    "value": "-3,69E-02",
                    "module": "D",
                    "scenario": null
                },
                {
                    "value": "2,12E-01",
                    "module": "A1A3",
                    "scenario": null
                }
            ]
        },
        {
            "parameter": "GWP-IOBC",
            "values": [
                {
                    "value": "1,52E+01",
                    "module": "A1",
                    "scenario": null
                },
                {
                    "value": "2,50E-01",
                    "module": "A2",
                    "scenario": null
                },
                {
                    "value": "1,14E+00",
                    "module": "A3",
                    "scenario": null
                },
                {
                    "value": "2,00E-01",
                    "module": "A4",
                    "scenario": null
                },
                {
                    "value": "1,15E-02",
                    "module": "A5",
                    "scenario": null
                },
                {
                    "value": "5,01E+01",
                    "module": "B6",
                    "scenario": null
                },
                {
                    "value": "0,00E+00",
                    "module": "C1",
                    "scenario": null
                },
                {
                    "value": "5,20E-02",
                    "module": "C2",
                    "scenario": null
                },
                {
                    "value": "4,87E-01",
                    "module": "C3",
                    "scenario": null
                },
                {
                    "value": "9,61E-03",
                    "module": "C4",
                    "scenario": null
                },
                {
                    "value": "-1,09E+00",
                    "module": "D",
                    "scenario": null
                },
                {
                    "value": "1,66E+01",
                    "module": "A1A3",
                    "scenario": null
                }
            ]
        }
    ],
    "additional_environmental_impact": [
        {
            "parameter": "PM",
            "values": [
                {
                    "value": "9,36E-07",
                    "module": "A1",
                    "scenario": null
                },
                {
                    "value": "6,04E-09",
                    "module": "A2",
                    "scenario": null
                },
                {
                    "value": "1,37E-07",
                    "module": "A3",
                    "scenario": null
                },
                {
                    "value": "1,44E-08",
                    "module": "A4",
                    "scenario": null
                },
                {
                    "value": "8,03E-10",
                    "module": "A5",
                    "scenario": null
                },
                {
                    "value": "8,43E-07",
                    "module": "B6",
                    "scenario": null
                },
                {
                    "value": "0,00E+00",
                    "module": "C1",
                    "scenario": null
                },
                {
                    "value": "4,57E-09",
                    "module": "C2",
                    "scenario": null
                },
                {
                    "value": "4,21E-09",
                    "module": "C3",
                    "scenario": null
                },
                {
                    "value": "1,44E-09",
                    "module": "C4",
                    "scenario": null
                },
                {
                    "value": "-1,32E-07",
                    "module": "D",
                    "scenario": null
                },
                {
                    "value": "1,08E-06",
                    "module": "A1A3",
                    "scenario": null
                }
            ]
        },
        {
            "parameter": "ETP-fw",
            "values": [
                {
                    "value": "1,13E+03",
                    "module": "A1",
                    "scenario": null
                },
                {
                    "value": "2,16E+00",
                    "module": "A2",
                    "scenario": null
                },
                {
                    "value": "4,33E+01",
                    "module": "A3",
                    "scenario": null
                },
                {
                    "value": "2,22E+00",
                    "module": "A4",
                    "scenario": null
                },
                {
                    "value": "2,15E-01",
                    "module": "A5",
                    "scenario": null
                },
                {
                    "value": "1,17E+03",
                    "module": "B6",
                    "scenario": null
                },
                {
                    "value": "0,00E+00",
                    "module": "C1",
                    "scenario": null
                },
                {
                    "value": "5,91E-01",
                    "module": "C2",
                    "scenario": null
                },
                {
                    "value": "3,79E+00",
                    "module": "C3",
                    "scenario": null
                },
                {
                    "value": "1,82E+02",
                    "module": "C4",
                    "scenario": null
                },
                {
                    "value": "-3,94E+02",
                    "module": "D",
                    "scenario": null
                },
                {
                    "value": "1,17E+03",
                    "module": "A1A3",
                    "scenario": null
                }
            ]
        },
        {
            "parameter": "HTP-c",
            "values": [
                {
                    "value": "3,12E-08",
                    "module": "A1",
                    "scenario": null
                },
                {
                    "value": "0,00E+00",
                    "module": "A2",
                    "scenario": null
                },
                {
                    "value": "1,64E-09",
                    "module": "A3",
                    "scenario": null
                },
                {
                    "value": "0,00E+00",
                    "module": "A4",
                    "scenario": null
                },
                {
                    "value": "6,00E-12",
                    "module": "A5",
                    "scenario": null
                },
                {
                    "value": "2,72E-08",
                    "module": "B6",
                    "scenario": null
                },
                {
                    "value": "0,00E+00",
                    "module": "C1",
                    "scenario": null
                },
                {
                    "value": "0,00E+00",
                    "module": "C2",
                    "scenario": null
                },
                {
                    "value": "6,72E-10",
                    "module": "C3",
                    "scenario": null
                },
                {
                    "value": "4,40E-11",
                    "module": "C4",
                    "scenario": null
                },
                {
                    "value": "-4,61E-09",
                    "module": "D",
                    "scenario": null
                },
                {
                    "value": "3,28E-08",
                    "module": "A1A3",
                    "scenario": null
                }
            ]
        },
        {
            "parameter": "HTP-nc",
            "values": [
                {
                    "value": "1,17E-06",
                    "module": "A1",
                    "scenario": null
                },
                {
                    "value": "1,01E-09",
                    "module": "A2",
                    "scenario": null
                },
                {
                    "value": "4,67E-08",
                    "module": "A3",
                    "scenario": null
                },
                {
                    "value": "2,40E-09",
                    "module": "A4",
                    "scenario": null
                },
                {
                    "value": "2,69E-10",
                    "module": "A5",
                    "scenario": null
                },
                {
                    "value": "7,15E-07",
                    "module": "B6",
                    "scenario": null
                },
                {
                    "value": "0,00E+00",
                    "module": "C1",
                    "scenario": null
                },
                {
                    "value": "5,71E-10",
                    "module": "C2",
                    "scenario": null
                },
                {
                    "value": "3,37E-08",
                    "module": "C3",
                    "scenario": null
                },
                {
                    "value": "4,99E-10",
                    "module": "C4",
                    "scenario": null
                },
                {
                    "value": "-2,02E-07",
                    "module": "D",
                    "scenario": null
                },
                {
                    "value": "1,22E-06",
                    "module": "A1A3",
                    "scenario": null
                }
            ]
        },
        {
            "parameter": "SQP",
            "values": [
                {
                    "value": "8,11E+01",
                    "module": "A1",
                    "scenario": null
                },
                {
                    "value": "1,15E+00",
                    "module": "A2",
                    "scenario": null
                },
                {
                    "value": "2,45E+01",
                    "module": "A3",
                    "scenario": null
                },
                {
                    "value": "2,08E+00",
                    "module": "A4",
                    "scenario": null
                },
                {
                    "value": "1,08E-01",
                    "module": "A5",
                    "scenario": null
                },
                {
                    "value": "7,02E+02",
                    "module": "B6",
                    "scenario": null
                },
                {
                    "value": "0,00E+00",
                    "module": "C1",
                    "scenario": null
                },
                {
                    "value": "9,27E-01",
                    "module": "C2",
                    "scenario": null
                },
                {
                    "value": "3,00E-01",
                    "module": "C3",
                    "scenario": null
                },
                {
                    "value": "5,40E-01",
                    "module": "C4",
                    "scenario": null
                },
                {
                    "value": "-8,82E+00",
                    "module": "D",
                    "scenario": null
                },
                {
                    "value": "1,07E+02",
                    "module": "A1A3",
                    "scenario": null
                }
            ]
        },
        {
            "parameter": "IRP",
            "values": [
                {
                    "value": "4,65E-01",
                    "module": "A1",
                    "scenario": null
                },
                {
                    "value": "1,46E-02",
                    "module": "A2",
                    "scenario": null
                },
                {
                    "value": "1,12E-01",
                    "module": "A3",
                    "scenario": null
                },
                {
                    "value": "1,32E-02",
                    "module": "A4",
                    "scenario": null
                },
                {
                    "value": "6,88E-04",
                    "module": "A5",
                    "scenario": null
                },
                {
                    "value": "2,12E+01",
                    "module": "B6",
                    "scenario": null
                },
                {
                    "value": "0,00E+00",
                    "module": "C1",
                    "scenario": null
                },
                {
                    "value": "3,53E-03",
                    "module": "C2",
                    "scenario": null
                },
                {
                    "value": "4,70E-03",
                    "module": "C3",
                    "scenario": null
                },
                {
                    "value": "1,03E-03",
                    "module": "C4",
                    "scenario": null
                },
                {
                    "value": "-2,53E-02",
                    "module": "D",
                    "scenario": null
                },
                {
                    "value": "5,91E-01",
                    "module": "A1A3",
                    "scenario": null
                }
            ]
        }
    ],
    "resource_use": [
        {
            "parameter": "PERE",
            "values": [
                {
                    "value": "1,42E+01",
                    "module": "A1",
                    "scenario": null
                },
                {
                    "value": "3,20E-02",
                    "module": "A2",
                    "scenario": null
                },
                {
                    "value": "8,12E+01",
                    "module": "A3",
                    "scenario": null
                },
                {
                    "value": "4,26E-02",
                    "module": "A4",
                    "scenario": null
                },
                {
                    "value": "2,65E-03",
                    "module": "A5",
                    "scenario": null
                },
                {
                    "value": "9,16E+02",
                    "module": "B6",
                    "scenario": null
                },
                {
                    "value": "0,00E+00",
                    "module": "C1",
                    "scenario": null
                },
                {
                    "value": "1,02E-02",
                    "module": "C2",
                    "scenario": null
                },
                {
                    "value": "1,51E-01",
                    "module": "C3",
                    "scenario": null
                },
                {
                    "value": "4,46E-02",
                    "module": "C4",
                    "scenario": null
                },
                {
                    "value": "-2,69E+00",
                    "module": "D",
                    "scenario": null
                },
                {
                    "value": "9,54E+01",
                    "module": "A1A3",
                    "scenario": null
                }
            ]
        },
        {
            "parameter": "PERM",
            "values": [
                {
                    "value": "5,97E+00",
                    "module": "A1",
                    "scenario": null
                },
                {
                    "value": "0,00E+00",
                    "module": "A2",
                    "scenario": null
                },
                {
                    "value": "0,00E+00",
                    "module": "A3",
                    "scenario": null
                },
                {
                    "value": "0,00E+00",
                    "module": "A4",
                    "scenario": null
                },
                {
                    "value": "-6,21E+00",
                    "module": "A5",
                    "scenario": null
                },
                {
                    "value": "0,00E+00",
                    "module": "B6",
                    "scenario": null
                },
                {
                    "value": "0,00E+00",
                    "module": "C1",
                    "scenario": null
                },
                {
                    "value": "0,00E+00",
                    "module": "C2",
                    "scenario": null
                },
                {
                    "value": "0,00E+00",
                    "module": "C3",
                    "scenario": null
                },
                {
                    "value": "0,00E+00",
                    "module": "C4",
                    "scenario": null
                },
                {
                    "value": "0,00E+00",
                    "module": "D",
                    "scenario": null
                },
                {
                    "value": "5,97E+00",
                    "module": "A1A3",
                    "scenario": null
                }
            ]
        },
        {
            "parameter": "PERT",
            "values": [
                {
                    "value": "2,01E+01",
                    "module": "A1",
                    "scenario": null
                },
                {
                    "value": "3,20E-02",
                    "module": "A2",
                    "scenario": null
                },
                {
                    "value": "8,12E+01",
                    "module": "A3",
                    "scenario": null
                },
                {
                    "value": "4,26E-02",
                    "module": "A4",
                    "scenario": null
                },
                {
                    "value": "-6,21E+00",
                    "module": "A5",
                    "scenario": null
                },
                {
                    "value": "9,16E+02",
                    "module": "B6",
                    "scenario": null
                },
                {
                    "value": "0,00E+00",
                    "module": "C1",
                    "scenario": null
                },
                {
                    "value": "1,02E-02",
                    "module": "C2",
                    "scenario": null
                },
                {
                    "value": "1,51E-01",
                    "module": "C3",
                    "scenario": null
                },
                {
                    "value": "4,46E-02",
                    "module": "C4",
                    "scenario": null
                },
                {
                    "value": "-2,69E+00",
                    "module": "D",
                    "scenario": null
                },
                {
                    "value": "1,01E+02",
                    "module": "A1A3",
                    "scenario": null
                }
            ]
        },
        {
            "parameter": "PENRE",
            "values": [
                {
                    "value": "1,82E+02",
                    "module": "A1",
                    "scenario": null
                },
                {
                    "value": "3,39E+00",
                    "module": "A2",
                    "scenario": null
                },
                {
                    "value": "9,31E+00",
                    "module": "A3",
                    "scenario": null
                },
                {
                    "value": "3,02E+00",
                    "module": "A4",
                    "scenario": null
                },
                {
                    "value": "1,61E-01",
                    "module": "A5",
                    "scenario": null
                },
                {
                    "value": "9,46E+02",
                    "module": "B6",
                    "scenario": null
                },
                {
                    "value": "0,00E+00",
                    "module": "C1",
                    "scenario": null
                },
                {
                    "value": "8,08E-01",
                    "module": "C2",
                    "scenario": null
                },
                {
                    "value": "1,01E+00",
                    "module": "C3",
                    "scenario": null
                },
                {
                    "value": "2,26E-01",
                    "module": "C4",
                    "scenario": null
                },
                {
                    "value": "-1,05E+01",
                    "module": "D",
                    "scenario": null
                },
                {
                    "value": "1,95E+02",
                    "module": "A1A3",
                    "scenario": null
                }
            ]
        },
        {
            "parameter": "PENRM",
            "values": [
                {
                    "value": "7,50E+00",
                    "module": "A1",
                    "scenario": null
                },
                {
                    "value": "0,00E+00",
                    "module": "A2",
                    "scenario": null
                },
                {
                    "value": "0,00E+00",
                    "module": "A3",
                    "scenario": null
                },
                {
                    "value": "0,00E+00",
                    "module": "A4",
                    "scenario": null
                },
                {
                    "value": "0,00E+00",
                    "module": "A5",
                    "scenario": null
                },
                {
                    "value": "0,00E+00",
                    "module": "B6",
                    "scenario": null
                },
                {
                    "value": "0,00E+00",
                    "module": "C1",
                    "scenario": null
                },
                {
                    "value": "0,00E+00",
                    "module": "C2",
                    "scenario": null
                },
                {
                    "value": "-8,27E+00",
                    "module": "C3",
                    "scenario": null
                },
                {
                    "value": "0,00E+00",
                    "module": "C4",
                    "scenario": null
                },
                {
                    "value": "0,00E+00",
                    "module": "D",
                    "scenario": null
                },
                {
                    "value": "7,50E+00",
                    "module": "A1A3",
                    "scenario": null
                }
            ]
        },
        {
            "parameter": "PENRT",
            "values": [
                {
                    "value": "1,89E+02",
                    "module": "A1",
                    "scenario": null
                },
                {
                    "value": "3,39E+00",
                    "module": "A2",
                    "scenario": null
                },
                {
                    "value": "2,27E+01",
                    "module": "A3",
                    "scenario": null
                },
                {
                    "value": "3,02E+00",
                    "module": "A4",
                    "scenario": null
                },
                {
                    "value": "1,61E-01",
                    "module": "A5",
                    "scenario": null
                },
                {
                    "value": "9,46E+02",
                    "module": "B6",
                    "scenario": null
                },
                {
                    "value": "0,00E+00",
                    "module": "C1",
                    "scenario": null
                },
                {
                    "value": "8,08E-01",
                    "module": "C2",
                    "scenario": null
                },
                {
                    "value": "-7,26E+00",
                    "module": "C3",
                    "scenario": null
                },
                {
                    "value": "2,26E-01",
                    "module": "C4",
                    "scenario": null
                },
                {
                    "value": "-1,05E+01",
                    "module": "D",
                    "scenario": null
                },
                {
                    "value": "2,16E+02",
                    "module": "A1A3",
                    "scenario": null
                }
            ]
        },
        {
            "parameter": "SM",
            "values": [
                {
                    "value": "4,61E-01",
                    "module": "A1",
                    "scenario": null
                },
                {
                    "value": "0,00E+00",
                    "module": "A2",
                    "scenario": null
                },
                {
                    "value": "0,00E+00",
                    "module": "A3",
                    "scenario": null
                },
                {
                    "value": "0,00E+00",
                    "module": "A4",
                    "scenario": null
                },
                {
                    "value": "0,00E+00",
                    "module": "A5",
                    "scenario": null
                },
                {
                    "value": "0,00E+00",
                    "module": "B6",
                    "scenario": null
                },
                {
                    "value": "0,00E+00",
                    "module": "C1",
                    "scenario": null
                },
                {
                    "value": "0,00E+00",
                    "module": "C2",
                    "scenario": null
                },
                {
                    "value": "0,00E+00",
                    "module": "C3",
                    "scenario": null
                },
                {
                    "value": "2,19E-03",
                    "module": "C4",
                    "scenario": null
                },
                {
                    "value": "2,44E-02",
                    "module": "D",
                    "scenario": null
                },
                {
                    "value": "4,61E-01",
                    "module": "A1A3",
                    "scenario": null
                }
            ]
        },
        {
            "parameter": "RSF",
            "values": [
                {
                    "value": "2,45E-01",
                    "module": "A1",
                    "scenario": null
                },
                {
                    "value": "9,85E-04",
                    "module": "A2",
                    "scenario": null
                },
                {
                    "value": "5,40E-02",
                    "module": "A3",
                    "scenario": null
                },
                {
                    "value": "1,52E-03",
                    "module": "A4",
                    "scenario": null
                },
                {
                    "value": "8,79E-05",
                    "module": "A5",
                    "scenario": null
                },
                {
                    "value": "9,25E+00",
                    "module": "B6",
                    "scenario": null
                },
                {
                    "value": "0,00E+00",
                    "module": "C1",
                    "scenario": null
                },
                {
                    "value": "3,56E-04",
                    "module": "C2",
                    "scenario": null
                },
                {
                    "value": "3,16E-03",
                    "module": "C3",
                    "scenario": null
                },
                {
                    "value": "4,13E-04",
                    "module": "C4",
                    "scenario": null
                },
                {
                    "value": "1,47E-02",
                    "module": "D",
                    "scenario": null
                },
                {
                    "value": "3,00E-01",
                    "module": "A1A3",
                    "scenario": null
                }
            ]
        },
        {
            "parameter": "NRSF",
            "values": [
                {
                    "value": "2,30E-02",
                    "module": "A1",
                    "scenario": null
                },
                {
                    "value": "7,07E-03",
                    "module": "A2",
                    "scenario": null
                },
                {
                    "value": "1,28E+00",
                    "module": "A3",
                    "scenario": null
                },
                {
                    "value": "5,44E-03",
                    "module": "A4",
                    "scenario": null
                },
                {
                    "value": "3,62E-04",
                    "module": "A5",
                    "scenario": null
                },
                {
                    "value": "0,00E+00",
                    "module": "B6",
                    "scenario": null
                },
                {
                    "value": "0,00E+00",
                    "module": "C1",
                    "scenario": null
                },
                {
                    "value": "1,19E-03",
                    "module": "C2",
                    "scenario": null
                },
                {
                    "value": "-3,26E-05",
                    "module": "C3",
                    "scenario": null
                },
                {
                    "value": "6,52E-03",
                    "module": "C4",
                    "scenario": null
                },
                {
                    "value": "2,75E-01",
                    "module": "D",
                    "scenario": null
                },
                {
                    "value": "1,31E+00",
                    "module": "A1A3",
                    "scenario": null
                }
            ]
        },
        {
            "parameter": "FW",
            "values": [
                {
                    "value": "1,32E-01",
                    "module": "A1",
                    "scenario": null
                },
                {
                    "value": "2,43E-04",
                    "module": "A2",
                    "scenario": null
                },
                {
                    "value": "4,86E-01",
                    "module": "A3",
                    "scenario": null
                },
                {
                    "value": "3,18E-04",
                    "module": "A4",
                    "scenario": null
                },
                {
                    "value": "7,59E-05",
                    "module": "A5",
                    "scenario": null
                },
                {
                    "value": "4,17E+00",
                    "module": "B6",
                    "scenario": null
                },
                {
                    "value": "0,00E+00",
                    "module": "C1",
                    "scenario": null
                },
                {
                    "value": "9,20E-05",
                    "module": "C2",
                    "scenario": null
                },
                {
                    "value": "1,13E-03",
                    "module": "C3",
                    "scenario": null
                },
                {
                    "value": "2,43E-04",
                    "module": "C4",
                    "scenario": null
                },
                {
                    "value": "-8,91E-03",
                    "module": "D",
                    "scenario": null
                },
                {
                    "value": "6,19E-01",
                    "module": "A1A3",
                    "scenario": null
                }
            ]
        }
    ],
    "end_of_life_waste": [
        {
            "parameter": "HWD",
            "values": [
                {
                    "value": "9,40E-02",
                    "module": "A1",
                    "scenario": null
                },
                {
                    "value": "1,55E-04",
                    "module": "A2",
                    "scenario": null
                },
                {
                    "value": "2,49E-01",
                    "module": "A3",
                    "scenario": null
                },
                {
                    "value": "1,54E-04",
                    "module": "A4",
                    "scenario": null
                },
                {
                    "value": "0,00E+00",
                    "module": "A5",
                    "scenario": null
                },
                {
                    "value": "8,73E-02",
                    "module": "B6",
                    "scenario": null
                },
                {
                    "value": "0,00E+00",
                    "module": "C1",
                    "scenario": null
                },
                {
                    "value": "4,42E-05",
                    "module": "C2",
                    "scenario": null
                },
                {
                    "value": "1,61E-05",
                    "module": "C3",
                    "scenario": null
                },
                {
                    "value": "4,41E-02",
                    "module": "C4",
                    "scenario": null
                },
                {
                    "value": "-4,90E-03",
                    "module": "D",
                    "scenario": null
                },
                {
                    "value": "3,43E-01",
                    "module": "A1A3",
                    "scenario": null
                }
            ]
        },
        {
            "parameter": "NHWD",
            "values": [
                {
                    "value": "2,36E+00",
                    "module": "A1",
                    "scenario": null
                },
                {
                    "value": "6,48E-02",
                    "module": "A2",
                    "scenario": null
                },
                {
                    "value": "1,88E+00",
                    "module": "A3",
                    "scenario": null
                },
                {
                    "value": "1,44E-01",
                    "module": "A4",
                    "scenario": null
                },
                {
                    "value": "7,11E-01",
                    "module": "A5",
                    "scenario": null
                },
                {
                    "value": "5,78E+00",
                    "module": "B6",
                    "scenario": null
                },
                {
                    "value": "0,00E+00",
                    "module": "C1",
                    "scenario": null
                },
                {
                    "value": "7,03E-02",
                    "module": "C2",
                    "scenario": null
                },
                {
                    "value": "7,17E-02",
                    "module": "C3",
                    "scenario": null
                },
                {
                    "value": "4,46E-01",
                    "module": "C4",
                    "scenario": null
                },
                {
                    "value": "-2,69E-01",
                    "module": "D",
                    "scenario": null
                },
                {
                    "value": "4,31E+00",
                    "module": "A1A3",
                    "scenario": null
                }
            ]
        },
        {
            "parameter": "RWD",
            "values": [
                {
                    "value": "3,99E-04",
                    "module": "A1",
                    "scenario": null
                },
                {
                    "value": "2,34E-05",
                    "module": "A2",
                    "scenario": null
                },
                {
                    "value": "6,47E-05",
                    "module": "A3",
                    "scenario": null
                },
                {
                    "value": "2,06E-05",
                    "module": "A4",
                    "scenario": null
                },
                {
                    "value": "0,00E+00",
                    "module": "A5",
                    "scenario": null
                },
                {
                    "value": "9,76E-03",
                    "module": "B6",
                    "scenario": null
                },
                {
                    "value": "0,00E+00",
                    "module": "C1",
                    "scenario": null
                },
                {
                    "value": "5,51E-06",
                    "module": "C2",
                    "scenario": null
                },
                {
                    "value": "7,98E-07",
                    "module": "C3",
                    "scenario": null
                },
                {
                    "value": "8,90E-07",
                    "module": "C4",
                    "scenario": null
                },
                {
                    "value": "-2,17E-05",
                    "module": "D",
                    "scenario": null
                },
                {
                    "value": "4,87E-04",
                    "module": "A1A3",
                    "scenario": null
                }
            ]
        }
    ],
    "end_of_life_flow": [
        {
            "parameter": "CRU",
            "values": [
                {
                    "value": "0,00E+00",
                    "module": "A1",
                    "scenario": null
                },
                {
                    "value": "0,00E+00",
                    "module": "A2",
                    "scenario": null
                },
                {
                    "value": "0,00E+00",
                    "module": "A3",
                    "scenario": null
                },
                {
                    "value": "0,00E+00",
                    "module": "A4",
                    "scenario": null
                },
                {
                    "value": "0,00E+00",
                    "module": "A5",
                    "scenario": null
                },
                {
                    "value": "0,00E+00",
                    "module": "B6",
                    "scenario": null
                },
                {
                    "value": "0,00E+00",
                    "module": "C1",
                    "scenario": null
                },
                {
                    "value": "0,00E+00",
                    "module": "C2",
                    "scenario": null
                },
                {
                    "value": "0,00E+00",
                    "module": "C3",
                    "scenario": null
                },
                {
                    "value": "0,00E+00",
                    "module": "C4",
                    "scenario": null
                },
                {
                    "value": "0,00E+00",
                    "module": "D",
                    "scenario": null
                },
                {
                    "value": "0,00E+00",
                    "module": "A1A3",
                    "scenario": null
                }
            ]
        },
        {
            "parameter": "MFR",
            "values": [
                {
                    "value": "9,36E-04",
                    "module": "A1",
                    "scenario": null
                },
                {
                    "value": "0,00E+00",
                    "module": "A2",
                    "scenario": null
                },
                {
                    "value": "1,70E+00",
                    "module": "A3",
                    "scenario": null
                },
                {
                    "value": "0,00E+00",
                    "module": "A4",
                    "scenario": null
                },
                {
                    "value": "6,61E-01",
                    "module": "A5",
                    "scenario": null
                },
                {
                    "value": "0,00E+00",
                    "module": "B6",
                    "scenario": null
                },
                {
                    "value": "0,00E+00",
                    "module": "C1",
                    "scenario": null
                },
                {
                    "value": "0,00E+00",
                    "module": "C2",
                    "scenario": null
                },
                {
                    "value": "5,88E-01",
                    "module": "C3",
                    "scenario": null
                },
                {
                    "value": "1,52E-05",
                    "module": "C4",
                    "scenario": null
                },
                {
                    "value": "-1,01E-03",
                    "module": "D",
                    "scenario": null
                },
                {
                    "value": "1,70E+00",
                    "module": "A1A3",
                    "scenario": null
                }
            ]
        },
        {
            "parameter": "MER",
            "values": [
                {
                    "value": "3,53E-05",
                    "module": "A1",
                    "scenario": null
                },
                {
                    "value": "0,00E+00",
                    "module": "A2",
                    "scenario": null
                },
                {
                    "value": "1,85E-05",
                    "module": "A3",
                    "scenario": null
                },
                {
                    "value": "0,00E+00",
                    "module": "A4",
                    "scenario": null
                },
                {
                    "value": "4,97E-02",
                    "module": "A5",
                    "scenario": null
                },
                {
                    "value": "0,00E+00",
                    "module": "B6",
                    "scenario": null
                },
                {
                    "value": "0,00E+00",
                    "module": "C1",
                    "scenario": null
                },
                {
                    "value": "0,00E+00",
                    "module": "C2",
                    "scenario": null
                },
                {
                    "value": "1,89E-01",
                    "module": "C3",
                    "scenario": null
                },
                {
                    "value": "3,74E-05",
                    "module": "C4",
                    "scenario": null
                },
                {
                    "value": "-1,33E-04",
                    "module": "D",
                    "scenario": null
                },
                {
                    "value": "5,38E-05",
                    "module": "A1A3",
                    "scenario": null
                }
            ]
        },
        {
            "parameter": "EEE",
            "values": [
                {
                    "value": "2,56E-04",
                    "module": "A1",
                    "scenario": null
                },
                {
                    "value": "0,00E+00",
                    "module": "A2",
                    "scenario": null
                },
                {
                    "value": "6,35E-01",
                    "module": "A3",
                    "scenario": null
                },
                {
                    "value": "0,00E+00",
                    "module": "A4",
                    "scenario": null
                },
                {
                    "value": "4,07E-02",
                    "module": "A5",
                    "scenario": null
                },
                {
                    "value": "0,00E+00",
                    "module": "B6",
                    "scenario": null
                },
                {
                    "value": "0,00E+00",
                    "module": "C1",
                    "scenario": null
                },
                {
                    "value": "0,00E+00",
                    "module": "C2",
                    "scenario": null
                },
                {
                    "value": "2,13E-01",
                    "module": "C3",
                    "scenario": null
                },
                {
                    "value": "3,49E-04",
                    "module": "C4",
                    "scenario": null
                },
                {
                    "value": "-3,45E-04",
                    "module": "D",
                    "scenario": null
                },
                {
                    "value": "6,35E-01",
                    "module": "A1A3",
                    "scenario": null
                }
            ]
        },
        {
            "parameter": "EET",
            "values": [
                {
                    "value": "3,87E-03",
                    "module": "A1",
                    "scenario": null
                },
                {
                    "value": "0,00E+00",
                    "module": "A2",
                    "scenario": null
                },
                {
                    "value": "9,61E+00",
                    "module": "A3",
                    "scenario": null
                },
                {
                    "value": "0,00E+00",
                    "module": "A4",
                    "scenario": null
                },
                {
                    "value": "6,15E-01",
                    "module": "A5",
                    "scenario": null
                },
                {
                    "value": "0,00E+00",
                    "module": "B6",
                    "scenario": null
                },
                {
                    "value": "0,00E+00",
                    "module": "C1",
                    "scenario": null
                },
                {
                    "value": "0,00E+00",
                    "module": "C2",
                    "scenario": null
                },
                {
                    "value": "3,22E+00",
                    "module": "C3",
                    "scenario": null
                },
                {
                    "value": "5,28E-03",
                    "module": "C4",
                    "scenario": null
                },
                {
                    "value": "-5,22E-03",
                    "module": "D",
                    "scenario": null
                },
                {
                    "value": "9,61E+00",
                    "module": "A1A3",
                    "scenario": null
                }
            ]
        }
    ]
}