{
    "product_name": "TLK-Opus",
    "epd_id": "NEPD-5396-4712-EN",
    "compliance": [
        "EN 15804+A2",
        "ISO 14025",
        "ISO 21930"
    ],
    "producer_name": "TROX Auranor Norge AS",
    "environmental_impact": [
        {
            "parameter": "GWP-total",
            "values": [
                {
                    "value": "3,67E+00",
                    "module": "A1-A3",
                    "scenario": null
                },
                {
                    "value": "8,09E-02",
                    "module": "A4",
                    "scenario": null
                },
                {
                    "value": "1,20E-03",
                    "module": "C1",
                    "scenario": null
                },
                {
                    "value": "2,29E-02",
                    "module": "C2",
                    "scenario": null
                },
                {
                    "value": "1,82E-01",
                    "module": "C3",
                    "scenario": null
                },
                {
                    "value": "7,44E-03",
                    "module": "C4",
                    "scenario": null
                },
                {
                    "value": "-5,61E-01",
                    "module": "D",
                    "scenario": null
                }
            ]
        },
        {
            "parameter": "GWP-fossil",
            "values": [
                {
                    "value": "4,71E+00",
                    "module": "A1-A3",
                    "scenario": null
                },
                {
                    "value": "8,09E-02",
                    "module": "A4",
                    "scenario": null
                },
                {
                    "value": "1,20E-03",
                    "module": "C1",
                    "scenario": null
                },
                {
                    "value": "2,29E-02",
                    "module": "C2",
                    "scenario": null
                },
                {
                    "value": "1,82E-01",
                    "module": "C3",
                    "scenario": null
                },
                {
                    "value": "7,44E-03",
                    "module": "C4",
                    "scenario": null
                },
                {
                    "value": "-5,60E-01",
                    "module": "D",
                    "scenario": null
                }
            ]
        },
        {
            "parameter": "GWP-biogenic",
            "values": [
                {
                    "value": "-1,04E+00",
                    "module": "A1-A3",
                    "scenario": null
                },
                {
                    "value": "3,35E-05",
                    "module": "A4",
                    "scenario": null
                },
                {
                    "value": "2,25E-07",
                    "module": "C1",
                    "scenario": null
                },
                {
                    "value": "9,48E-06",
                    "module": "C2",
                    "scenario": null
                },
                {
                    "value": "3,24E-06",
                    "module": "C3",
                    "scenario": null
                },
                {
                    "value": "1,03E-06",
                    "module": "C4",
                    "scenario": null
                },
                {
                    "value": "-3,22E-04",
                    "module": "D",
                    "scenario": null
                }
            ]
        },
        {
            "parameter": "GWP-luluc",
            "values": [
                {
                    "value": "4,10E-03",
                    "module": "A1-A3",
                    "scenario": null
                },
                {
                    "value": "2,88E-05",
                    "module": "A4",
                    "scenario": null
                },
                {
                    "value": "9,46E-08",
                    "module": "C1",
                    "scenario": null
                },
                {
                    "value": "8,15E-06",
                    "module": "C2",
                    "scenario": null
                },
                {
                    "value": "4,10E-07",
                    "module": "C3",
                    "scenario": null
                },
                {
                    "value": "2,37E-07",
                    "module": "C4",
                    "scenario": null
                },
                {
                    "value": "-5,47E-04",
                    "module": "D",
                    "scenario": null
                }
            ]
        },
        {
            "parameter": "ODP",
            "values": [
                {
                    "value": "3,60E-07",
                    "module": "A1-A3",
                    "scenario": null
                },
                {
                    "value": "1,83E-08",
                    "module": "A4",
                    "scenario": null
                },
                {
                    "value": "2,59E-10",
                    "module": "C1",
                    "scenario": null
                },
                {
                    "value": "5,19E-09",
                    "module": "C2",
                    "scenario": null
                },
                {
                    "value": "2,84E-10",
                    "module": "C3",
                    "scenario": null
                },
                {
                    "value": "3,77E-10",
                    "module": "C4",
                    "scenario": null
                },
                {
                    "value": "-6,33E-04",
                    "module": "D",
                    "scenario": null
                }
            ]
        },
        {
            "parameter": "AP",
            "values": [
                {
                    "value": "4,39E-02",
                    "module": "A1-A3",
                    "scenario": null
                },
                {
                    "value": "2,32E-04",
                    "module": "A4",
                    "scenario": null
                },
                {
                    "value": "1,26E-05",
                    "module": "C1",
                    "scenario": null
                },
                {
                    "value": "6,58E-05",
                    "module": "C2",
                    "scenario": null
                },
                {
                    "value": "4,50E-05",
                    "module": "C3",
                    "scenario": null
                },
                {
                    "value": "8,78E-06",
                    "module": "C4",
                    "scenario": null
                },
                {
                    "value": "-2,81E-03",
                    "module": "D",
                    "scenario": null
                }
            ]
        },
        {
            "parameter": "POCP",
            "values": [
                {
                    "value": "1,79E-02",
                    "module": "A1-A3",
                    "scenario": null
                },
                {
                    "value": "1,97E-04",
                    "module": "A4",
                    "scenario": null
                },
                {
                    "value": "1,67E-05",
                    "module": "C1",
                    "scenario": null
                },
                {
                    "value": "5,58E-05",
                    "module": "C2",
                    "scenario": null
                },
                {
                    "value": "5,65E-05",
                    "module": "C3",
                    "scenario": null
                },
                {
                    "value": "1,14E-05",
                    "module": "C4",
                    "scenario": null
                },
                {
                    "value": "-2,83E-03",
                    "module": "D",
                    "scenario": null
                }
            ]
        },
        {
            "parameter": "ADPE",
            "values": [
                {
                    "value": "3,50E-03",
                    "module": "A1-A3",
                    "scenario": null
                },
                {
                    "value": "2,23E-06",
                    "module": "A4",
                    "scenario": null
                },
                {
                    "value": "1,84E-09",
                    "module": "C1",
                    "scenario": null
                },
                {
                    "value": "6,33E-07",
                    "module": "C2",
                    "scenario": null
                },
                {
                    "value": "1,22E-08",
                    "module": "C3",
                    "scenario": null
                },
                {
                    "value": "8,80E-09",
                    "module": "C4",
                    "scenario": null
                },
                {
                    "value": "-9,61E-06",
                    "module": "D",
                    "scenario": null
                }
            ]
        },
        {
            "parameter": "ADPF",
            "values": [
                {
                    "value": "6,47E+01",
                    "module": "A1-A3",
                    "scenario": null
                },
                {
                    "value": "1,22E+00",
                    "module": "A4",
                    "scenario": null
                },
                {
                    "value": "1,65E-02",
                    "module": "C1",
                    "scenario": null
                },
                {
                    "value": "3,46E-01",
                    "module": "C2",
                    "scenario": null
                },
                {
                    "value": "2,28E-02",
                    "module": "C3",
                    "scenario": null
                },
                {
                    "value": "2,68E-02",
                    "module": "C4",
                    "scenario": null
                },
                {
                    "value": "-4,77E+00",
                    "module": "D",
                    "scenario": null
                }
            ]
        },
        {
            "parameter": "WDP",
            "values": [
                {
                    "value": "2,94E+02",
                    "module": "A1-A3",
                    "scenario": null
                },
                {
                    "value": "1,18E+00",
                    "module": "A4",
                    "scenario": null
                },
                {
                    "value": "3,51E-03",
                    "module": "C1",
                    "scenario": null
                },
                {
                    "value": "3,35E-01",
                    "module": "C2",
                    "scenario": null
                },
                {
                    "value": "7,35E-02",
                    "module": "C3",
                    "scenario": null
                },
                {
                    "value": "1,63E-01",
                    "module": "C4",
                    "scenario": null
                },
                {
                    "value": "2,71E+01",
                    "module": "D",
                    "scenario": null
                }
            ]
        },
        {
            "parameter": "EP-freshwater",
            "values": [
                {
                    "value": "2,66E-04",
                    "module": "A1-A3",
                    "scenario": null
                },
                {
                    "value": "6,46E-07",
                    "module": "A4",
                    "scenario": null
                },
                {
                    "value": "4,37E-09",
                    "module": "C1",
                    "scenario": null
                },
                {
                    "value": "1,83E-07",
                    "module": "C2",
                    "scenario": null
                },
                {
                    "value": "3,43E-08",
                    "module": "C3",
                    "scenario": null
                },
                {
                    "value": "1,21E-08",
                    "module": "C4",
                    "scenario": null
                },
                {
                    "value": "-3,47E-05",
                    "module": "D",
                    "scenario": null
                }
            ]
        },
        {
            "parameter": "EP-marine",
            "values": [
                {
                    "value": "5,13E-03",
                    "module": "A1-A3",
                    "scenario": null
                },
                {
                    "value": "4,60E-05",
                    "module": "A4",
                    "scenario": null
                },
                {
                    "value": "5,54E-06",
                    "module": "C1",
                    "scenario": null
                },
                {
                    "value": "1,30E-05",
                    "module": "C2",
                    "scenario": null
                },
                {
                    "value": "2,38E-05",
                    "module": "C3",
                    "scenario": null
                },
                {
                    "value": "1,03E-05",
                    "module": "C4",
                    "scenario": null
                },
                {
                    "value": "-5,91E-04",
                    "module": "D",
                    "scenario": null
                }
            ]
        },
        {
            "parameter": "EP-terrestrial",
            "values": [
                {
                    "value": "1,43E-01",
                    "module": "A1-A3",
                    "scenario": null
                },
                {
                    "value": "5,14E-04",
                    "module": "A4",
                    "scenario": null
                },
                {
                    "value": "6,08E-05",
                    "module": "C1",
                    "scenario": null
                },
                {
                    "value": "1,46E-04",
                    "module": "C2",
                    "scenario": null
                },
                {
                    "value": "2,37E-04",
                    "module": "C3",
                    "scenario": null
                },
                {
                    "value": "3,51E-05",
                    "module": "C4",
                    "scenario": null
                },
                {
                    "value": "-6,05E-03",
                    "module": "D",
                    "scenario": null
                }
            ]
        },
        {
            "parameter": "GWP-IOBC",
            "values": [
                {
                    "value": "4,79E+00",
                    "module": "A1-A3",
                    "scenario": null
                },
                {
                    "value": "8,09E-02",
                    "module": "A4",
                    "scenario": null
                },
                {
                    "value": "1,20E-03",
                    "module": "C1",
                    "scenario": null
                },
                {
                    "value": "2,29E-02",
                    "module": "C2",
                    "scenario": null
                },
                {
                    "value": "1,82E-01",
                    "module": "C3",
                    "scenario": null
                },
                {
                    "value": "7,44E-03",
                    "module": "C4",
                    "scenario": null
                },
                {
                    "value": "-8,35E-01",
                    "module": "D",
                    "scenario": null
                }
            ]
        }
    ],
    "additional_environmental_impact": [
        {
            "parameter": "PM",
            "values": [
                {
                    "value": "4,38E-07",
                    "module": "A1-A3",
                    "scenario": null
                },
                {
                    "value": "4,95E-09",
                    "module": "A4",
                    "scenario": null
                },
                {
                    "value": "3,32E-10",
                    "module": "C1",
                    "scenario": null
                },
                {
                    "value": "1,40E-09",
                    "module": "C2",
                    "scenario": null
                },
                {
                    "value": "1,61E-10",
                    "module": "C3",
                    "scenario": null
                },
                {
                    "value": "1,74E-10",
                    "module": "C4",
                    "scenario": null
                },
                {
                    "value": "-5,01E-08",
                    "module": "D",
                    "scenario": null
                }
            ]
        },
        {
            "parameter": "ETP-fw",
            "values": [
                {
                    "value": "1,73E+02",
                    "module": "A1-A3",
                    "scenario": null
                },
                {
                    "value": "9,06E-01",
                    "module": "A4",
                    "scenario": null
                },
                {
                    "value": "9,03E-03",
                    "module": "C1",
                    "scenario": null
                },
                {
                    "value": "2,57E-01",
                    "module": "C2",
                    "scenario": null
                },
                {
                    "value": "1,26E-01",
                    "module": "C3",
                    "scenario": null
                },
                {
                    "value": "2,61E-02",
                    "module": "C4",
                    "scenario": null
                },
                {
                    "value": "-3,14E+01",
                    "module": "D",
                    "scenario": null
                }
            ]
        },
        {
            "parameter": "HTP-c",
            "values": [
                {
                    "value": "2,30E-08",
                    "module": "A1-A3",
                    "scenario": null
                },
                {
                    "value": "0,00E+00",
                    "module": "A4",
                    "scenario": null
                },
                {
                    "value": "0,00E+00",
                    "module": "C1",
                    "scenario": null
                },
                {
                    "value": "0,00E+00",
                    "module": "C2",
                    "scenario": null
                },
                {
                    "value": "1,40E-11",
                    "module": "C3",
                    "scenario": null
                },
                {
                    "value": "0,00E+00",
                    "module": "C4",
                    "scenario": null
                },
                {
                    "value": "-2,67E-09",
                    "module": "D",
                    "scenario": null
                }
            ]
        },
        {
            "parameter": "HTP-nc",
            "values": [
                {
                    "value": "2,17E-07",
                    "module": "A1-A3",
                    "scenario": null
                },
                {
                    "value": "9,90E-10",
                    "module": "A4",
                    "scenario": null
                },
                {
                    "value": "8,00E-12",
                    "module": "C1",
                    "scenario": null
                },
                {
                    "value": "2,81E-10",
                    "module": "C2",
                    "scenario": null
                },
                {
                    "value": "1,48E-09",
                    "module": "C3",
                    "scenario": null
                },
                {
                    "value": "2,00E-11",
                    "module": "C4",
                    "scenario": null
                },
                {
                    "value": "5,70E-08",
                    "module": "D",
                    "scenario": null
                }
            ]
        },
        {
            "parameter": "SQP",
            "values": [
                {
                    "value": "4,84E+01",
                    "module": "A1-A3",
                    "scenario": null
                },
                {
                    "value": "8,55E-01",
                    "module": "A4",
                    "scenario": null
                },
                {
                    "value": "2,10E-03",
                    "module": "C1",
                    "scenario": null
                },
                {
                    "value": "2,42E-01",
                    "module": "C2",
                    "scenario": null
                },
                {
                    "value": "2,72E-03",
                    "module": "C3",
                    "scenario": null
                },
                {
                    "value": "9,53E-02",
                    "module": "C4",
                    "scenario": null
                },
                {
                    "value": "-1,18E+00",
                    "module": "D",
                    "scenario": null
                }
            ]
        },
        {
            "parameter": "IRP",
            "values": [
                {
                    "value": "2,25E-01",
                    "module": "A1-A3",
                    "scenario": null
                },
                {
                    "value": "5,34E-03",
                    "module": "A4",
                    "scenario": null
                },
                {
                    "value": "7,08E-05",
                    "module": "C1",
                    "scenario": null
                },
                {
                    "value": "1,51E-03",
                    "module": "C2",
                    "scenario": null
                },
                {
                    "value": "3,89E-05",
                    "module": "C3",
                    "scenario": null
                },
                {
                    "value": "1,24E-04",
                    "module": "C4",
                    "scenario": null
                },
                {
                    "value": "1,19E-03",
                    "module": "D",
                    "scenario": null
                }
            ]
        }
    ],
    "resource_use": [
        {
            "parameter": "PERE",
            "values": [
                {
                    "value": "1,22E+01",
                    "module": "A1-A3",
                    "scenario": null
                },
                {
                    "value": "1,75E-02",
                    "module": "A4",
                    "scenario": null
                },
                {
                    "value": "8,93E-05",
                    "module": "C1",
                    "scenario": null
                },
                {
                    "value": "4,96E-03",
                    "module": "C2",
                    "scenario": null
                },
                {
                    "value": "7,20E-04",
                    "module": "C3",
                    "scenario": null
                },
                {
                    "value": "9,37E-04",
                    "module": "C4",
                    "scenario": null
                },
                {
                    "value": "-1,14E+00",
                    "module": "D",
                    "scenario": null
                }
            ]
        },
        {
            "parameter": "PERM",
            "values": [
                {
                    "value": "9,51E+00",
                    "module": "A1-A3",
                    "scenario": null
                },
                {
                    "value": "0,00E+00",
                    "module": "A4",
                    "scenario": null
                },
                {
                    "value": "0,00E+00",
                    "module": "C1",
                    "scenario": null
                },
                {
                    "value": "0,00E+00",
                    "module": "C2",
                    "scenario": null
                },
                {
                    "value": "0,00E+00",
                    "module": "C3",
                    "scenario": null
                },
                {
                    "value": "0,00E+00",
                    "module": "C4",
                    "scenario": null
                },
                {
                    "value": "0,00E+00",
                    "module": "D",
                    "scenario": null
                }
            ]
        },
        {
            "parameter": "PERT",
            "values": [
                {
                    "value": "2,17E+01",
                    "module": "A1-A3",
                    "scenario": null
                },
                {
                    "value": "1,75E-02",
                    "module": "A4",
                    "scenario": null
                },
                {
                    "value": "8,93E-05",
                    "module": "C1",
                    "scenario": null
                },
                {
                    "value": "4,96E-03",
                    "module": "C2",
                    "scenario": null
                },
                {
                    "value": "7,20E-04",
                    "module": "C3",
                    "scenario": null
                },
                {
                    "value": "9,37E-04",
                    "module": "C4",
                    "scenario": null
                },
                {
                    "value": "-1,14E+00",
                    "module": "D",
                    "scenario": null
                }
            ]
        },
        {
            "parameter": "PENRE",
            "values": [
                {
                    "value": "5,92E+01",
                    "module": "A1-A3",
                    "scenario": null
                },
                {
                    "value": "1,22E+00",
                    "module": "A4",
                    "scenario": null
                },
                {
                    "value": "1,65E-02",
                    "module": "C1",
                    "scenario": null
                },
                {
                    "value": "3,46E-01",
                    "module": "C2",
                    "scenario": null
                },
                {
                    "value": "2,28E-02",
                    "module": "C3",
                    "scenario": null
                },
                {
                    "value": "2,68E-02",
                    "module": "C4",
                    "scenario": null
                },
                {
                    "value": "-4,77E+00",
                    "module": "D",
                    "scenario": null
                }
            ]
        },
        {
            "parameter": "PENRM",
            "values": [
                {
                    "value": "5,55E+00",
                    "module": "A1-A3",
                    "scenario": null
                },
                {
                    "value": "0,00E+00",
                    "module": "A4",
                    "scenario": null
                },
                {
                    "value": "0,00E+00",
                    "module": "C1",
                    "scenario": null
                },
                {
                    "value": "0,00E+00",
                    "module": "C2",
                    "scenario": null
                },
                {
                    "value": "0,00E+00",
                    "module": "C3",
                    "scenario": null
                },
                {
                    "value": "0,00E+00",
                    "module": "C4",
                    "scenario": null
                },
                {
                    "value": "0,00E+00",
                    "module": "D",
                    "scenario": null
                }
            ]
        },
        {
            "parameter": "PENRT",
            "values": [
                {
                    "value": "6,48E+01",
                    "module": "A1-A3",
                    "scenario": null
                },
                {
                    "value": "1,22E+00",
                    "module": "A4",
                    "scenario": null
                },
                {
                    "value": "1,65E-02",
                    "module": "C1",
                    "scenario": null
                },
                {
                    "value": "3,46E-01",
                    "module": "C2",
                    "scenario": null
                },
                {
                    "value": "2,28E-02",
                    "module": "C3",
                    "scenario": null
                },
                {
                    "value": "2,68E-02",
                    "module": "C4",
                    "scenario": null
                },
                {
                    "value": "-4,77E+00",
                    "module": "D",
                    "scenario": null
                }
            ]
        },
        {
            "parameter": "SM",
            "values": [
                {
                    "value": "5,04E-01",
                    "module": "A1-A3",
                    "scenario": null
                },
                {
                    "value": "0,00E+00",
                    "module": "A4",
                    "scenario": null
                },
                {
                    "value": "8,11E-06",
                    "module": "C1",
                    "scenario": null
                },
                {
                    "value": "0,00E+00",
                    "module": "C2",
                    "scenario": null
                },
                {
                    "value": "0,00E+00",
                    "module": "C3",
                    "scenario": null
                },
                {
                    "value": "6,59E-06",
                    "module": "C4",
                    "scenario": null
                },
                {
                    "value": "0,00E+00",
                    "module": "D",
                    "scenario": null
                }
            ]
        },
        {
            "parameter": "RSF",
            "values": [
                {
                    "value": "2,71E-01",
                    "module": "A1-A3",
                    "scenario": null
                },
                {
                    "value": "6,26E-04",
                    "module": "A4",
                    "scenario": null
                },
                {
                    "value": "2,20E-06",
                    "module": "C1",
                    "scenario": null
                },
                {
                    "value": "1,77E-04",
                    "module": "C2",
                    "scenario": null
                },
                {
                    "value": "2,03E-05",
                    "module": "C3",
                    "scenario": null
                },
                {
                    "value": "1,99E-05",
                    "module": "C4",
                    "scenario": null
                },
                {
                    "value": "1,98E-02",
                    "module": "D",
                    "scenario": null
                }
            ]
        },
        {
            "parameter": "NRSF",
            "values": [
                {
                    "value": "-1,80E+00",
                    "module": "A1-A3",
                    "scenario": null
                },
                {
                    "value": "2,24E-03",
                    "module": "A4",
                    "scenario": null
                },
                {
                    "value": "3,23E-05",
                    "module": "C1",
                    "scenario": null
                },
                {
                    "value": "6,34E-04",
                    "module": "C2",
                    "scenario": null
                },
                {
                    "value": "0,00E+00",
                    "module": "C3",
                    "scenario": null
                },
                {
                    "value": "3,14E-05",
                    "module": "C4",
                    "scenario": null
                },
                {
                    "value": "5,34E-01",
                    "module": "D",
                    "scenario": null
                }
            ]
        },
        {
            "parameter": "FW",
            "values": [
                {
                    "value": "6,75E-02",
                    "module": "A1-A3",
                    "scenario": null
                },
                {
                    "value": "1,31E-04",
                    "module": "A4",
                    "scenario": null
                },
                {
                    "value": "8,50E-07",
                    "module": "C1",
                    "scenario": null
                },
                {
                    "value": "3,70E-05",
                    "module": "C2",
                    "scenario": null
                },
                {
                    "value": "9,44E-05",
                    "module": "C3",
                    "scenario": null
                },
                {
                    "value": "3,21E-05",
                    "module": "C4",
                    "scenario": null
                },
                {
                    "value": "-2,09E-03",
                    "module": "D",
                    "scenario": null
                }
            ]
        }
    ],
    "end_of_life_waste": [
        {
            "parameter": "HWD",
            "values": [
                {
                    "value": "3,38E-02",
                    "module": "A1-A3",
                    "scenario": null
                },
                {
                    "value": "6,31E-05",
                    "module": "A4",
                    "scenario": null
                },
                {
                    "value": "4,86E-07",
                    "module": "C1",
                    "scenario": null
                },
                {
                    "value": "1,79E-05",
                    "module": "C2",
                    "scenario": null
                },
                {
                    "value": "0,00E+00",
                    "module": "C3",
                    "scenario": null
                },
                {
                    "value": "3,37E-03",
                    "module": "C4",
                    "scenario": null
                },
                {
                    "value": "-2,87E-03",
                    "module": "D",
                    "scenario": null
                }
            ]
        },
        {
            "parameter": "NHWD",
            "values": [
                {
                    "value": "1,55E+00",
                    "module": "A1-A3",
                    "scenario": null
                },
                {
                    "value": "5,95E-02",
                    "module": "A4",
                    "scenario": null
                },
                {
                    "value": "1,96E-05",
                    "module": "C1",
                    "scenario": null
                },
                {
                    "value": "1,68E-02",
                    "module": "C2",
                    "scenario": null
                },
                {
                    "value": "0,00E+00",
                    "module": "C3",
                    "scenario": null
                },
                {
                    "value": "1,41E-01",
                    "module": "C4",
                    "scenario": null
                },
                {
                    "value": "-2,28E-01",
                    "module": "D",
                    "scenario": null
                }
            ]
        },
        {
            "parameter": "RWD",
            "values": [
                {
                    "value": "2,14E-04",
                    "module": "A1-A3",
                    "scenario": null
                },
                {
                    "value": "8,33E-06",
                    "module": "A4",
                    "scenario": null
                },
                {
                    "value": "1,15E-07",
                    "module": "C1",
                    "scenario": null
                },
                {
                    "value": "2,36E-06",
                    "module": "C2",
                    "scenario": null
                },
                {
                    "value": "0,00E+00",
                    "module": "C3",
                    "scenario": null
                },
                {
                    "value": "1,04E-07",
                    "module": "C4",
                    "scenario": null
                },
                {
                    "value": "8,71E-07",
                    "module": "D",
                    "scenario": null
                }
            ]
        }
    ],
    "end_of_life_flow": [
        {
            "parameter": "CRU",
            "values": [
                {
                    "value": "0,00E+00",
                    "module": "A1-A3",
                    "scenario": null
                },
                {
                    "value": "0,00E+00",
                    "module": "A4",
                    "scenario": null
                },
                {
                    "value": "0,00E+00",
                    "module": "C1",
                    "scenario": null
                },
                {
                    "value": "0,00E+00",
                    "module": "C2",
                    "scenario": null
                },
                {
                    "value": "0,00E+00",
                    "module": "C3",
                    "scenario": null
                },
                {
                    "value": "0,00E+00",
                    "module": "C4",
                    "scenario": null
                },
                {
                    "value": "0,00E+00",
                    "module": "D",
                    "scenario": null
                }
            ]
        },
        {
            "parameter": "MFR",
            "values": [
                {
                    "value": "2,10E-01",
                    "module": "A1-A3",
                    "scenario": null
                },
                {
                    "value": "0,00E+00",
                    "module": "A4",
                    "scenario": null
                },
                {
                    "value": "7,96E-06",
                    "module": "C1",
                    "scenario": null
                },
                {
                    "value": "0,00E+00",
                    "module": "C2",
                    "scenario": null
                },
                {
                    "value": "7,11E-01",
                    "module": "C3",
                    "scenario": null
                },
                {
                    "value": "5,38E-06",
                    "module": "C4",
                    "scenario": null
                },
                {
                    "value": "0,00E+00",
                    "module": "D",
                    "scenario": null
                }
            ]
        },
        {
            "parameter": "MER",
            "values": [
                {
                    "value": "0,00E+00",
                    "module": "A1-A3",
                    "scenario": null
                },
                {
                    "value": "0,00E+00",
                    "module": "A4",
                    "scenario": null
                },
                {
                    "value": "2,47E-08",
                    "module": "C1",
                    "scenario": null
                },
                {
                    "value": "0,00E+00",
                    "module": "C2",
                    "scenario": null
                },
                {
                    "value": "6,00E-02",
                    "module": "C3",
                    "scenario": null
                },
                {
                    "value": "1,32E-07",
                    "module": "C4",
                    "scenario": null
                },
                {
                    "value": "0,00E+00",
                    "module": "D",
                    "scenario": null
                }
            ]
        },
        {
            "parameter": "EEE",
            "values": [
                {
                    "value": "0,00E+00",
                    "module": "A1-A3",
                    "scenario": null
                },
                {
                    "value": "0,00E+00",
                    "module": "A4",
                    "scenario": null
                },
                {
                    "value": "8,46E-08",
                    "module": "C1",
                    "scenario": null
                },
                {
                    "value": "0,00E+00",
                    "module": "C2",
                    "scenario": null
                },
                {
                    "value": "9,91E-02",
                    "module": "C3",
                    "scenario": null
                },
                {
                    "value": "8,54E-06",
                    "module": "C4",
                    "scenario": null
                },
                {
                    "value": "0,00E+00",
                    "module": "D",
                    "scenario": null
                }
            ]
        },
        {
            "parameter": "EET",
            "values": [
                {
                    "value": "0,00E+00",
                    "module": "A1-A3",
                    "scenario": null
                },
                {
                    "value": "0,00E+00",
                    "module": "A4",
                    "scenario": null
                },
                {
                    "value": "1,28E-06",
                    "module": "C1",
                    "scenario": null
                },
                {
                    "value": "0,00E+00",
                    "module": "C2",
                    "scenario": null
                },
                {
                    "value": "1,50E+00",
                    "module": "C3",
                    "scenario": null
                },
                {
                    "value": "1,29E-04",
                    "module": "C4",
                    "scenario": null
                },
                {
                    "value": "0,00E+00",
                    "module": "D",
                    "scenario": null
                }
            ]
        }
    ]
}