{
    "product_name": "C95-R100x1200 LED 3500 DALI LI MP",
    "epd_id": "NEPD-8055-7730",
    "compliance": [
        "EN 15804+A2",
        "ISO 14025",
        "ISO 21930"
    ],
    "producer_name": "Glamox AS",
    "environmental_impact": [
        {
            "parameter": "GWP-total",
            "values": [
                {
                    "value": "3,10E+01",
                    "module": "A1",
                    "scenario": null
                },
                {
                    "value": "7,76E-01",
                    "module": "A2",
                    "scenario": null
                },
                {
                    "value": "2,79E-01",
                    "module": "A3",
                    "scenario": null
                },
                {
                    "value": "7,19E-01",
                    "module": "A4",
                    "scenario": null
                },
                {
                    "value": "6,08E-01",
                    "module": "A5",
                    "scenario": null
                },
                {
                    "value": "1,42E+02",
                    "module": "B6",
                    "scenario": null
                },
                {
                    "value": "0,00E+00",
                    "module": "C1",
                    "scenario": null
                },
                {
                    "value": "1,66E-01",
                    "module": "C2",
                    "scenario": null
                },
                {
                    "value": "1,49E+00",
                    "module": "C3",
                    "scenario": null
                },
                {
                    "value": "9,08E-02",
                    "module": "C4",
                    "scenario": null
                },
                {
                    "value": "-5,92E-01",
                    "module": "D",
                    "scenario": null
                },
                {
                    "value": "3,21E+01",
                    "module": "A1A3",
                    "scenario": null
                }
            ]
        },
        {
            "parameter": "GWP-fossil",
            "values": [
                {
                    "value": "3,14E+01",
                    "module": "A1",
                    "scenario": null
                },
                {
                    "value": "7,76E-01",
                    "module": "A2",
                    "scenario": null
                },
                {
                    "value": "2,73E-01",
                    "module": "A3",
                    "scenario": null
                },
                {
                    "value": "7,19E-01",
                    "module": "A4",
                    "scenario": null
                },
                {
                    "value": "5,51E-03",
                    "module": "A5",
                    "scenario": null
                },
                {
                    "value": "1,33E+02",
                    "module": "B6",
                    "scenario": null
                },
                {
                    "value": "0,00E+00",
                    "module": "C1",
                    "scenario": null
                },
                {
                    "value": "1,66E-01",
                    "module": "C2",
                    "scenario": null
                },
                {
                    "value": "1,49E+00",
                    "module": "C3",
                    "scenario": null
                },
                {
                    "value": "9,07E-02",
                    "module": "C4",
                    "scenario": null
                },
                {
                    "value": "-6,08E-01",
                    "module": "D",
                    "scenario": null
                },
                {
                    "value": "3,24E+01",
                    "module": "A1A3",
                    "scenario": null
                }
            ]
        },
        {
            "parameter": "GWP-biogenic",
            "values": [
                {
                    "value": "-3,58E-01",
                    "module": "A1",
                    "scenario": null
                },
                {
                    "value": "2,86E-04",
                    "module": "A2",
                    "scenario": null
                },
                {
                    "value": "5,26E-03",
                    "module": "A3",
                    "scenario": null
                },
                {
                    "value": "2,78E-04",
                    "module": "A4",
                    "scenario": null
                },
                {
                    "value": "6,03E-01",
                    "module": "A5",
                    "scenario": null
                },
                {
                    "value": "2,42E+00",
                    "module": "B6",
                    "scenario": null
                },
                {
                    "value": "0,00E+00",
                    "module": "C1",
                    "scenario": null
                },
                {
                    "value": "6,75E-05",
                    "module": "C2",
                    "scenario": null
                },
                {
                    "value": "1,63E-04",
                    "module": "C3",
                    "scenario": null
                },
                {
                    "value": "2,02E-05",
                    "module": "C4",
                    "scenario": null
                },
                {
                    "value": "1,54E-03",
                    "module": "D",
                    "scenario": null
                },
                {
                    "value": "-3,52E-01",
                    "module": "A1A3",
                    "scenario": null
                }
            ]
        },
        {
            "parameter": "GWP-luluc",
            "values": [
                {
                    "value": "4,45E-02",
                    "module": "A1",
                    "scenario": null
                },
                {
                    "value": "3,38E-04",
                    "module": "A2",
                    "scenario": null
                },
                {
                    "value": "8,18E-05",
                    "module": "A3",
                    "scenario": null
                },
                {
                    "value": "2,80E-04",
                    "module": "A4",
                    "scenario": null
                },
                {
                    "value": "1,68E-06",
                    "module": "A5",
                    "scenario": null
                },
                {
                    "value": "7,26E+00",
                    "module": "B6",
                    "scenario": null
                },
                {
                    "value": "0,00E+00",
                    "module": "C1",
                    "scenario": null
                },
                {
                    "value": "5,79E-05",
                    "module": "C2",
                    "scenario": null
                },
                {
                    "value": "1,58E-04",
                    "module": "C3",
                    "scenario": null
                },
                {
                    "value": "1,46E-04",
                    "module": "C4",
                    "scenario": null
                },
                {
                    "value": "1,50E-02",
                    "module": "D",
                    "scenario": null
                },
                {
                    "value": "4,49E-02",
                    "module": "A1A3",
                    "scenario": null
                }
            ]
        },
        {
            "parameter": "ODP",
            "values": [
                {
                    "value": "1,49E-06",
                    "module": "A1",
                    "scenario": null
                },
                {
                    "value": "1,72E-07",
                    "module": "A2",
                    "scenario": null
                },
                {
                    "value": "3,03E-08",
                    "module": "A3",
                    "scenario": null
                },
                {
                    "value": "1,61E-07",
                    "module": "A4",
                    "scenario": null
                },
                {
                    "value": "1,08E-09",
                    "module": "A5",
                    "scenario": null
                },
                {
                    "value": "1,43E-05",
                    "module": "B6",
                    "scenario": null
                },
                {
                    "value": "0,00E+00",
                    "module": "C1",
                    "scenario": null
                },
                {
                    "value": "3,77E-08",
                    "module": "C2",
                    "scenario": null
                },
                {
                    "value": "6,97E-09",
                    "module": "C3",
                    "scenario": null
                },
                {
                    "value": "4,42E-09",
                    "module": "C4",
                    "scenario": null
                },
                {
                    "value": "-5,99E-03",
                    "module": "D",
                    "scenario": null
                },
                {
                    "value": "1,70E-06",
                    "module": "A1A3",
                    "scenario": null
                }
            ]
        },
        {
            "parameter": "AP",
            "values": [
                {
                    "value": "2,28E-01",
                    "module": "A1",
                    "scenario": null
                },
                {
                    "value": "9,24E-03",
                    "module": "A2",
                    "scenario": null
                },
                {
                    "value": "7,20E-04",
                    "module": "A3",
                    "scenario": null
                },
                {
                    "value": "5,91E-03",
                    "module": "A4",
                    "scenario": null
                },
                {
                    "value": "2,41E-05",
                    "module": "A5",
                    "scenario": null
                },
                {
                    "value": "6,11E-01",
                    "module": "B6",
                    "scenario": null
                },
                {
                    "value": "0,00E+00",
                    "module": "C1",
                    "scenario": null
                },
                {
                    "value": "6,77E-04",
                    "module": "C2",
                    "scenario": null
                },
                {
                    "value": "5,78E-04",
                    "module": "C3",
                    "scenario": null
                },
                {
                    "value": "1,69E-04",
                    "module": "C4",
                    "scenario": null
                },
                {
                    "value": "-5,81E-02",
                    "module": "D",
                    "scenario": null
                },
                {
                    "value": "2,38E-01",
                    "module": "A1A3",
                    "scenario": null
                }
            ]
        },
        {
            "parameter": "POCP",
            "values": [
                {
                    "value": "1,23E-01",
                    "module": "A1",
                    "scenario": null
                },
                {
                    "value": "7,23E-03",
                    "module": "A2",
                    "scenario": null
                },
                {
                    "value": "4,63E-04",
                    "module": "A3",
                    "scenario": null
                },
                {
                    "value": "4,96E-03",
                    "module": "A4",
                    "scenario": null
                },
                {
                    "value": "2,49E-05",
                    "module": "A5",
                    "scenario": null
                },
                {
                    "value": "3,04E-01",
                    "module": "B6",
                    "scenario": null
                },
                {
                    "value": "0,00E+00",
                    "module": "C1",
                    "scenario": null
                },
                {
                    "value": "6,79E-04",
                    "module": "C2",
                    "scenario": null
                },
                {
                    "value": "5,20E-04",
                    "module": "C3",
                    "scenario": null
                },
                {
                    "value": "2,02E-04",
                    "module": "C4",
                    "scenario": null
                },
                {
                    "value": "-1,27E-02",
                    "module": "D",
                    "scenario": null
                },
                {
                    "value": "1,30E-01",
                    "module": "A1A3",
                    "scenario": null
                }
            ]
        },
        {
            "parameter": "ADPE",
            "values": [
                {
                    "value": "3,91E-03",
                    "module": "A1",
                    "scenario": null
                },
                {
                    "value": "1,67E-05",
                    "module": "A2",
                    "scenario": null
                },
                {
                    "value": "7,63E-06",
                    "module": "A3",
                    "scenario": null
                },
                {
                    "value": "1,74E-05",
                    "module": "A4",
                    "scenario": null
                },
                {
                    "value": "1,23E-07",
                    "module": "A5",
                    "scenario": null
                },
                {
                    "value": "2,06E-03",
                    "module": "B6",
                    "scenario": null
                },
                {
                    "value": "0,00E+00",
                    "module": "C1",
                    "scenario": null
                },
                {
                    "value": "4,48E-06",
                    "module": "C2",
                    "scenario": null
                },
                {
                    "value": "6,15E-07",
                    "module": "C3",
                    "scenario": null
                },
                {
                    "value": "1,85E-07",
                    "module": "C4",
                    "scenario": null
                },
                {
                    "value": "-1,38E-03",
                    "module": "D",
                    "scenario": null
                },
                {
                    "value": "3,93E-03",
                    "module": "A1A3",
                    "scenario": null
                }
            ]
        },
        {
            "parameter": "ADPF",
            "values": [
                {
                    "value": "4,38E+02",
                    "module": "A1",
                    "scenario": null
                },
                {
                    "value": "1,12E+01",
                    "module": "A2",
                    "scenario": null
                },
                {
                    "value": "3,41E+00",
                    "module": "A3",
                    "scenario": null
                },
                {
                    "value": "1,06E+01",
                    "module": "A4",
                    "scenario": null
                },
                {
                    "value": "7,16E-02",
                    "module": "A5",
                    "scenario": null
                },
                {
                    "value": "3,58E+03",
                    "module": "B6",
                    "scenario": null
                },
                {
                    "value": "0,00E+00",
                    "module": "C1",
                    "scenario": null
                },
                {
                    "value": "2,50E+00",
                    "module": "C2",
                    "scenario": null
                },
                {
                    "value": "8,65E-01",
                    "module": "C3",
                    "scenario": null
                },
                {
                    "value": "4,57E-01",
                    "module": "C4",
                    "scenario": null
                },
                {
                    "value": "-5,41E+00",
                    "module": "D",
                    "scenario": null
                },
                {
                    "value": "4,53E+02",
                    "module": "A1A3",
                    "scenario": null
                }
            ]
        },
        {
            "parameter": "WDP",
            "values": [
                {
                    "value": "7,15E+02",
                    "module": "A1",
                    "scenario": null
                },
                {
                    "value": "8,56E+00",
                    "module": "A2",
                    "scenario": null
                },
                {
                    "value": "1,62E+00",
                    "module": "A3",
                    "scenario": null
                },
                {
                    "value": "9,11E+00",
                    "module": "A4",
                    "scenario": null
                },
                {
                    "value": "9,59E-02",
                    "module": "A5",
                    "scenario": null
                },
                {
                    "value": "2,77E+05",
                    "module": "B6",
                    "scenario": null
                },
                {
                    "value": "0,00E+00",
                    "module": "C1",
                    "scenario": null
                },
                {
                    "value": "2,38E+00",
                    "module": "C2",
                    "scenario": null
                },
                {
                    "value": "7,30E+00",
                    "module": "C3",
                    "scenario": null
                },
                {
                    "value": "4,98E+00",
                    "module": "C4",
                    "scenario": null
                },
                {
                    "value": "5,78E+02",
                    "module": "D",
                    "scenario": null
                },
                {
                    "value": "7,26E+02",
                    "module": "A1A3",
                    "scenario": null
                }
            ]
        },
        {
            "parameter": "EP-freshwater",
            "values": [
                {
                    "value": "3,00E-03",
                    "module": "A1",
                    "scenario": null
                },
                {
                    "value": "5,28E-06",
                    "module": "A2",
                    "scenario": null
                },
                {
                    "value": "4,80E-06",
                    "module": "A3",
                    "scenario": null
                },
                {
                    "value": "5,23E-06",
                    "module": "A4",
                    "scenario": null
                },
                {
                    "value": "4,18E-08",
                    "module": "A5",
                    "scenario": null
                },
                {
                    "value": "8,77E-03",
                    "module": "B6",
                    "scenario": null
                },
                {
                    "value": "0,00E+00",
                    "module": "C1",
                    "scenario": null
                },
                {
                    "value": "1,30E-06",
                    "module": "C2",
                    "scenario": null
                },
                {
                    "value": "2,53E-06",
                    "module": "C3",
                    "scenario": null
                },
                {
                    "value": "8,90E-07",
                    "module": "C4",
                    "scenario": null
                },
                {
                    "value": "-3,50E-04",
                    "module": "D",
                    "scenario": null
                },
                {
                    "value": "3,01E-03",
                    "module": "A1A3",
                    "scenario": null
                }
            ]
        },
        {
            "parameter": "EP-marine",
            "values": [
                {
                    "value": "2,64E-02",
                    "module": "A1",
                    "scenario": null
                },
                {
                    "value": "2,39E-03",
                    "module": "A2",
                    "scenario": null
                },
                {
                    "value": "1,30E-04",
                    "module": "A3",
                    "scenario": null
                },
                {
                    "value": "1,59E-03",
                    "module": "A4",
                    "scenario": null
                },
                {
                    "value": "8,38E-06",
                    "module": "A5",
                    "scenario": null
                },
                {
                    "value": "9,66E-02",
                    "module": "B6",
                    "scenario": null
                },
                {
                    "value": "0,00E+00",
                    "module": "C1",
                    "scenario": null
                },
                {
                    "value": "2,01E-04",
                    "module": "C2",
                    "scenario": null
                },
                {
                    "value": "1,97E-04",
                    "module": "C3",
                    "scenario": null
                },
                {
                    "value": "1,20E-04",
                    "module": "C4",
                    "scenario": null
                },
                {
                    "value": "-3,06E-03",
                    "module": "D",
                    "scenario": null
                },
                {
                    "value": "2,89E-02",
                    "module": "A1A3",
                    "scenario": null
                }
            ]
        },
        {
            "parameter": "EP-terrestrial",
            "values": [
                {
                    "value": "3,59E-01",
                    "module": "A1",
                    "scenario": null
                },
                {
                    "value": "2,66E-02",
                    "module": "A2",
                    "scenario": null
                },
                {
                    "value": "1,38E-03",
                    "module": "A3",
                    "scenario": null
                },
                {
                    "value": "1,77E-02",
                    "module": "A4",
                    "scenario": null
                },
                {
                    "value": "8,64E-05",
                    "module": "A5",
                    "scenario": null
                },
                {
                    "value": "1,30E+00",
                    "module": "B6",
                    "scenario": null
                },
                {
                    "value": "0,00E+00",
                    "module": "C1",
                    "scenario": null
                },
                {
                    "value": "2,22E-03",
                    "module": "C2",
                    "scenario": null
                },
                {
                    "value": "2,06E-03",
                    "module": "C3",
                    "scenario": null
                },
                {
                    "value": "5,40E-04",
                    "module": "C4",
                    "scenario": null
                },
                {
                    "value": "-4,20E-02",
                    "module": "D",
                    "scenario": null
                },
                {
                    "value": "3,87E-01",
                    "module": "A1A3",
                    "scenario": null
                }
            ]
        },
        {
            "parameter": "GWP-IOBC",
            "values": [
                {
                    "value": "3,15E+01",
                    "module": "A1",
                    "scenario": null
                },
                {
                    "value": "7,76E-01",
                    "module": "A2",
                    "scenario": null
                },
                {
                    "value": "2,72E-01",
                    "module": "A3",
                    "scenario": null
                },
                {
                    "value": "7,19E-01",
                    "module": "A4",
                    "scenario": null
                },
                {
                    "value": "5,51E-03",
                    "module": "A5",
                    "scenario": null
                },
                {
                    "value": "1,93E+02",
                    "module": "B6",
                    "scenario": null
                },
                {
                    "value": "0,00E+00",
                    "module": "C1",
                    "scenario": null
                },
                {
                    "value": "1,66E-01",
                    "module": "C2",
                    "scenario": null
                },
                {
                    "value": "1,49E+00",
                    "module": "C3",
                    "scenario": null
                },
                {
                    "value": "9,38E-02",
                    "module": "C4",
                    "scenario": null
                },
                {
                    "value": "-9,39E-01",
                    "module": "D",
                    "scenario": null
                },
                {
                    "value": "3,25E+01",
                    "module": "A1A3",
                    "scenario": null
                }
            ]
        }
    ],
    "additional_environmental_impact": [
        {
            "parameter": "PM",
            "values": [
                {
                    "value": "1,20E-06",
                    "module": "A1",
                    "scenario": null
                },
                {
                    "value": "4,23E-08",
                    "module": "A2",
                    "scenario": null
                },
                {
                    "value": "5,89E-09",
                    "module": "A3",
                    "scenario": null
                },
                {
                    "value": "4,71E-08",
                    "module": "A4",
                    "scenario": null
                },
                {
                    "value": "3,58E-10",
                    "module": "A5",
                    "scenario": null
                },
                {
                    "value": "3,24E-06",
                    "module": "B6",
                    "scenario": null
                },
                {
                    "value": "0,00E+00",
                    "module": "C1",
                    "scenario": null
                },
                {
                    "value": "1,19E-08",
                    "module": "C2",
                    "scenario": null
                },
                {
                    "value": "3,22E-09",
                    "module": "C3",
                    "scenario": null
                },
                {
                    "value": "3,13E-09",
                    "module": "C4",
                    "scenario": null
                },
                {
                    "value": "-1,43E-07",
                    "module": "D",
                    "scenario": null
                },
                {
                    "value": "1,25E-06",
                    "module": "A1A3",
                    "scenario": null
                }
            ]
        },
        {
            "parameter": "ETP-fw",
            "values": [
                {
                    "value": "1,25E+03",
                    "module": "A1",
                    "scenario": null
                },
                {
                    "value": "7,82E+00",
                    "module": "A2",
                    "scenario": null
                },
                {
                    "value": "4,72E+00",
                    "module": "A3",
                    "scenario": null
                },
                {
                    "value": "7,59E+00",
                    "module": "A4",
                    "scenario": null
                },
                {
                    "value": "9,46E-02",
                    "module": "A5",
                    "scenario": null
                },
                {
                    "value": "4,48E+03",
                    "module": "B6",
                    "scenario": null
                },
                {
                    "value": "0,00E+00",
                    "module": "C1",
                    "scenario": null
                },
                {
                    "value": "1,84E+00",
                    "module": "C2",
                    "scenario": null
                },
                {
                    "value": "4,16E+00",
                    "module": "C3",
                    "scenario": null
                },
                {
                    "value": "2,66E+02",
                    "module": "C4",
                    "scenario": null
                },
                {
                    "value": "-4,71E+02",
                    "module": "D",
                    "scenario": null
                },
                {
                    "value": "1,26E+03",
                    "module": "A1A3",
                    "scenario": null
                }
            ]
        },
        {
            "parameter": "HTP-c",
            "values": [
                {
                    "value": "2,08E-08",
                    "module": "A1",
                    "scenario": null
                },
                {
                    "value": "0,00E+00",
                    "module": "A2",
                    "scenario": null
                },
                {
                    "value": "3,27E-10",
                    "module": "A3",
                    "scenario": null
                },
                {
                    "value": "0,00E+00",
                    "module": "A4",
                    "scenario": null
                },
                {
                    "value": "3,00E-12",
                    "module": "A5",
                    "scenario": null
                },
                {
                    "value": "1,04E-07",
                    "module": "B6",
                    "scenario": null
                },
                {
                    "value": "0,00E+00",
                    "module": "C1",
                    "scenario": null
                },
                {
                    "value": "0,00E+00",
                    "module": "C2",
                    "scenario": null
                },
                {
                    "value": "1,01E-09",
                    "module": "C3",
                    "scenario": null
                },
                {
                    "value": "8,70E-11",
                    "module": "C4",
                    "scenario": null
                },
                {
                    "value": "-3,05E-09",
                    "module": "D",
                    "scenario": null
                },
                {
                    "value": "2,11E-08",
                    "module": "A1A3",
                    "scenario": null
                }
            ]
        },
        {
            "parameter": "HTP-nc",
            "values": [
                {
                    "value": "9,50E-07",
                    "module": "A1",
                    "scenario": null
                },
                {
                    "value": "7,36E-09",
                    "module": "A2",
                    "scenario": null
                },
                {
                    "value": "6,03E-09",
                    "module": "A3",
                    "scenario": null
                },
                {
                    "value": "8,32E-09",
                    "module": "A4",
                    "scenario": null
                },
                {
                    "value": "1,18E-10",
                    "module": "A5",
                    "scenario": null
                },
                {
                    "value": "2,75E-06",
                    "module": "B6",
                    "scenario": null
                },
                {
                    "value": "0,00E+00",
                    "module": "C1",
                    "scenario": null
                },
                {
                    "value": "1,99E-09",
                    "module": "C2",
                    "scenario": null
                },
                {
                    "value": "5,84E-08",
                    "module": "C3",
                    "scenario": null
                },
                {
                    "value": "8,22E-10",
                    "module": "C4",
                    "scenario": null
                },
                {
                    "value": "-9,41E-08",
                    "module": "D",
                    "scenario": null
                },
                {
                    "value": "9,63E-07",
                    "module": "A1A3",
                    "scenario": null
                }
            ]
        },
        {
            "parameter": "SQP",
            "values": [
                {
                    "value": "7,69E+01",
                    "module": "A1",
                    "scenario": null
                },
                {
                    "value": "6,19E+00",
                    "module": "A2",
                    "scenario": null
                },
                {
                    "value": "1,07E+00",
                    "module": "A3",
                    "scenario": null
                },
                {
                    "value": "6,56E+00",
                    "module": "A4",
                    "scenario": null
                },
                {
                    "value": "5,05E-02",
                    "module": "A5",
                    "scenario": null
                },
                {
                    "value": "2,70E+03",
                    "module": "B6",
                    "scenario": null
                },
                {
                    "value": "0,00E+00",
                    "module": "C1",
                    "scenario": null
                },
                {
                    "value": "1,72E+00",
                    "module": "C2",
                    "scenario": null
                },
                {
                    "value": "1,89E-01",
                    "module": "C3",
                    "scenario": null
                },
                {
                    "value": "1,22E+00",
                    "module": "C4",
                    "scenario": null
                },
                {
                    "value": "-1,72E+01",
                    "module": "D",
                    "scenario": null
                },
                {
                    "value": "8,41E+01",
                    "module": "A1A3",
                    "scenario": null
                }
            ]
        },
        {
            "parameter": "IRP",
            "values": [
                {
                    "value": "8,11E-01",
                    "module": "A1",
                    "scenario": null
                },
                {
                    "value": "4,87E-02",
                    "module": "A2",
                    "scenario": null
                },
                {
                    "value": "3,36E-03",
                    "module": "A3",
                    "scenario": null
                },
                {
                    "value": "4,62E-02",
                    "module": "A4",
                    "scenario": null
                },
                {
                    "value": "3,07E-04",
                    "module": "A5",
                    "scenario": null
                },
                {
                    "value": "8,17E+01",
                    "module": "B6",
                    "scenario": null
                },
                {
                    "value": "0,00E+00",
                    "module": "C1",
                    "scenario": null
                },
                {
                    "value": "1,09E-02",
                    "module": "C2",
                    "scenario": null
                },
                {
                    "value": "3,87E-03",
                    "module": "C3",
                    "scenario": null
                },
                {
                    "value": "1,88E-03",
                    "module": "C4",
                    "scenario": null
                },
                {
                    "value": "7,73E-03",
                    "module": "D",
                    "scenario": null
                },
                {
                    "value": "8,63E-01",
                    "module": "A1A3",
                    "scenario": null
                }
            ]
        }
    ],
    "resource_use": [
        {
            "parameter": "PERE",
            "values": [
                {
                    "value": "5,45E+01",
                    "module": "A1",
                    "scenario": null
                },
                {
                    "value": "1,37E-01",
                    "module": "A2",
                    "scenario": null
                },
                {
                    "value": "7,89E+00",
                    "module": "A3",
                    "scenario": null
                },
                {
                    "value": "1,39E-01",
                    "module": "A4",
                    "scenario": null
                },
                {
                    "value": "1,20E-03",
                    "module": "A5",
                    "scenario": null
                },
                {
                    "value": "3,52E+03",
                    "module": "B6",
                    "scenario": null
                },
                {
                    "value": "0,00E+00",
                    "module": "C1",
                    "scenario": null
                },
                {
                    "value": "3,52E-02",
                    "module": "C2",
                    "scenario": null
                },
                {
                    "value": "1,05E-01",
                    "module": "C3",
                    "scenario": null
                },
                {
                    "value": "8,83E-02",
                    "module": "C4",
                    "scenario": null
                },
                {
                    "value": "-4,18E+00",
                    "module": "D",
                    "scenario": null
                },
                {
                    "value": "6,25E+01",
                    "module": "A1A3",
                    "scenario": null
                }
            ]
        },
        {
            "parameter": "PERM",
            "values": [
                {
                    "value": "1,84E+00",
                    "module": "A1",
                    "scenario": null
                },
                {
                    "value": "0,00E+00",
                    "module": "A2",
                    "scenario": null
                },
                {
                    "value": "0,00E+00",
                    "module": "A3",
                    "scenario": null
                },
                {
                    "value": "0,00E+00",
                    "module": "A4",
                    "scenario": null
                },
                {
                    "value": "-3,82E+00",
                    "module": "A5",
                    "scenario": null
                },
                {
                    "value": "0,00E+00",
                    "module": "B6",
                    "scenario": null
                },
                {
                    "value": "0,00E+00",
                    "module": "C1",
                    "scenario": null
                },
                {
                    "value": "0,00E+00",
                    "module": "C2",
                    "scenario": null
                },
                {
                    "value": "0,00E+00",
                    "module": "C3",
                    "scenario": null
                },
                {
                    "value": "0,00E+00",
                    "module": "C4",
                    "scenario": null
                },
                {
                    "value": "0,00E+00",
                    "module": "D",
                    "scenario": null
                },
                {
                    "value": "1,84E+00",
                    "module": "A1A3",
                    "scenario": null
                }
            ]
        },
        {
            "parameter": "PERT",
            "values": [
                {
                    "value": "5,63E+01",
                    "module": "A1",
                    "scenario": null
                },
                {
                    "value": "1,37E-01",
                    "module": "A2",
                    "scenario": null
                },
                {
                    "value": "7,89E+00",
                    "module": "A3",
                    "scenario": null
                },
                {
                    "value": "1,39E-01",
                    "module": "A4",
                    "scenario": null
                },
                {
                    "value": "-3,82E+00",
                    "module": "A5",
                    "scenario": null
                },
                {
                    "value": "3,52E+03",
                    "module": "B6",
                    "scenario": null
                },
                {
                    "value": "0,00E+00",
                    "module": "C1",
                    "scenario": null
                },
                {
                    "value": "3,52E-02",
                    "module": "C2",
                    "scenario": null
                },
                {
                    "value": "1,05E-01",
                    "module": "C3",
                    "scenario": null
                },
                {
                    "value": "8,83E-02",
                    "module": "C4",
                    "scenario": null
                },
                {
                    "value": "-4,18E+00",
                    "module": "D",
                    "scenario": null
                },
                {
                    "value": "6,44E+01",
                    "module": "A1A3",
                    "scenario": null
                }
            ]
        },
        {
            "parameter": "PENRE",
            "values": [
                {
                    "value": "3,86E+02",
                    "module": "A1",
                    "scenario": null
                },
                {
                    "value": "1,12E+01",
                    "module": "A2",
                    "scenario": null
                },
                {
                    "value": "3,41E+00",
                    "module": "A3",
                    "scenario": null
                },
                {
                    "value": "1,06E+01",
                    "module": "A4",
                    "scenario": null
                },
                {
                    "value": "7,16E-02",
                    "module": "A5",
                    "scenario": null
                },
                {
                    "value": "3,64E+03",
                    "module": "B6",
                    "scenario": null
                },
                {
                    "value": "0,00E+00",
                    "module": "C1",
                    "scenario": null
                },
                {
                    "value": "2,50E+00",
                    "module": "C2",
                    "scenario": null
                },
                {
                    "value": "8,66E-01",
                    "module": "C3",
                    "scenario": null
                },
                {
                    "value": "4,57E-01",
                    "module": "C4",
                    "scenario": null
                },
                {
                    "value": "-5,41E+00",
                    "module": "D",
                    "scenario": null
                },
                {
                    "value": "4,01E+02",
                    "module": "A1A3",
                    "scenario": null
                }
            ]
        },
        {
            "parameter": "PENRM",
            "values": [
                {
                    "value": "4,19E+01",
                    "module": "A1",
                    "scenario": null
                },
                {
                    "value": "0,00E+00",
                    "module": "A2",
                    "scenario": null
                },
                {
                    "value": "0,00E+00",
                    "module": "A3",
                    "scenario": null
                },
                {
                    "value": "0,00E+00",
                    "module": "A4",
                    "scenario": null
                },
                {
                    "value": "-2,97E-01",
                    "module": "A5",
                    "scenario": null
                },
                {
                    "value": "0,00E+00",
                    "module": "B6",
                    "scenario": null
                },
                {
                    "value": "0,00E+00",
                    "module": "C1",
                    "scenario": null
                },
                {
                    "value": "0,00E+00",
                    "module": "C2",
                    "scenario": null
                },
                {
                    "value": "-8,71E+01",
                    "module": "C3",
                    "scenario": null
                },
                {
                    "value": "0,00E+00",
                    "module": "C4",
                    "scenario": null
                },
                {
                    "value": "0,00E+00",
                    "module": "D",
                    "scenario": null
                },
                {
                    "value": "4,19E+01",
                    "module": "A1A3",
                    "scenario": null
                }
            ]
        },
        {
            "parameter": "PENRT",
            "values": [
                {
                    "value": "4,28E+02",
                    "module": "A1",
                    "scenario": null
                },
                {
                    "value": "1,12E+01",
                    "module": "A2",
                    "scenario": null
                },
                {
                    "value": "3,41E+00",
                    "module": "A3",
                    "scenario": null
                },
                {
                    "value": "1,06E+01",
                    "module": "A4",
                    "scenario": null
                },
                {
                    "value": "-2,26E-01",
                    "module": "A5",
                    "scenario": null
                },
                {
                    "value": "3,64E+03",
                    "module": "B6",
                    "scenario": null
                },
                {
                    "value": "0,00E+00",
                    "module": "C1",
                    "scenario": null
                },
                {
                    "value": "2,50E+00",
                    "module": "C2",
                    "scenario": null
                },
                {
                    "value": "-8,62E+01",
                    "module": "C3",
                    "scenario": null
                },
                {
                    "value": "4,57E-01",
                    "module": "C4",
                    "scenario": null
                },
                {
                    "value": "-5,41E+00",
                    "module": "D",
                    "scenario": null
                },
                {
                    "value": "4,42E+02",
                    "module": "A1A3",
                    "scenario": null
                }
            ]
        },
        {
            "parameter": "SM",
            "values": [
                {
                    "value": "1,21E+00",
                    "module": "A1",
                    "scenario": null
                },
                {
                    "value": "0,00E+00",
                    "module": "A2",
                    "scenario": null
                },
                {
                    "value": "0,00E+00",
                    "module": "A3",
                    "scenario": null
                },
                {
                    "value": "0,00E+00",
                    "module": "A4",
                    "scenario": null
                },
                {
                    "value": "0,00E+00",
                    "module": "A5",
                    "scenario": null
                },
                {
                    "value": "0,00E+00",
                    "module": "B6",
                    "scenario": null
                },
                {
                    "value": "0,00E+00",
                    "module": "C1",
                    "scenario": null
                },
                {
                    "value": "0,00E+00",
                    "module": "C2",
                    "scenario": null
                },
                {
                    "value": "0,00E+00",
                    "module": "C3",
                    "scenario": null
                },
                {
                    "value": "1,63E-03",
                    "module": "C4",
                    "scenario": null
                },
                {
                    "value": "7,07E-03",
                    "module": "D",
                    "scenario": null
                },
                {
                    "value": "1,21E+00",
                    "module": "A1A3",
                    "scenario": null
                }
            ]
        },
        {
            "parameter": "RSF",
            "values": [
                {
                    "value": "4,27E-01",
                    "module": "A1",
                    "scenario": null
                },
                {
                    "value": "4,70E-03",
                    "module": "A2",
                    "scenario": null
                },
                {
                    "value": "1,39E-03",
                    "module": "A3",
                    "scenario": null
                },
                {
                    "value": "4,90E-03",
                    "module": "A4",
                    "scenario": null
                },
                {
                    "value": "3,93E-05",
                    "module": "A5",
                    "scenario": null
                },
                {
                    "value": "3,56E+01",
                    "module": "B6",
                    "scenario": null
                },
                {
                    "value": "0,00E+00",
                    "module": "C1",
                    "scenario": null
                },
                {
                    "value": "1,26E-03",
                    "module": "C2",
                    "scenario": null
                },
                {
                    "value": "1,83E-03",
                    "module": "C3",
                    "scenario": null
                },
                {
                    "value": "6,76E-04",
                    "module": "C4",
                    "scenario": null
                },
                {
                    "value": "2,41E-02",
                    "module": "D",
                    "scenario": null
                },
                {
                    "value": "4,33E-01",
                    "module": "A1A3",
                    "scenario": null
                }
            ]
        },
        {
            "parameter": "NRSF",
            "values": [
                {
                    "value": "1,93E-01",
                    "module": "A1",
                    "scenario": null
                },
                {
                    "value": "1,94E-02",
                    "module": "A2",
                    "scenario": null
                },
                {
                    "value": "3,57E-03",
                    "module": "A3",
                    "scenario": null
                },
                {
                    "value": "1,67E-02",
                    "module": "A4",
                    "scenario": null
                },
                {
                    "value": "1,60E-04",
                    "module": "A5",
                    "scenario": null
                },
                {
                    "value": "0,00E+00",
                    "module": "B6",
                    "scenario": null
                },
                {
                    "value": "0,00E+00",
                    "module": "C1",
                    "scenario": null
                },
                {
                    "value": "4,50E-03",
                    "module": "C2",
                    "scenario": null
                },
                {
                    "value": "-5,62E-05",
                    "module": "C3",
                    "scenario": null
                },
                {
                    "value": "1,44E-02",
                    "module": "C4",
                    "scenario": null
                },
                {
                    "value": "2,27E-01",
                    "module": "D",
                    "scenario": null
                },
                {
                    "value": "2,16E-01",
                    "module": "A1A3",
                    "scenario": null
                }
            ]
        },
        {
            "parameter": "FW",
            "values": [
                {
                    "value": "7,00E-01",
                    "module": "A1",
                    "scenario": null
                },
                {
                    "value": "1,03E-03",
                    "module": "A2",
                    "scenario": null
                },
                {
                    "value": "6,77E-04",
                    "module": "A3",
                    "scenario": null
                },
                {
                    "value": "1,04E-03",
                    "module": "A4",
                    "scenario": null
                },
                {
                    "value": "3,39E-05",
                    "module": "A5",
                    "scenario": null
                },
                {
                    "value": "1,60E+01",
                    "module": "B6",
                    "scenario": null
                },
                {
                    "value": "0,00E+00",
                    "module": "C1",
                    "scenario": null
                },
                {
                    "value": "2,63E-04",
                    "module": "C2",
                    "scenario": null
                },
                {
                    "value": "2,12E-03",
                    "module": "C3",
                    "scenario": null
                },
                {
                    "value": "4,53E-04",
                    "module": "C4",
                    "scenario": null
                },
                {
                    "value": "6,53E-03",
                    "module": "D",
                    "scenario": null
                },
                {
                    "value": "7,01E-01",
                    "module": "A1A3",
                    "scenario": null
                }
            ]
        }
    ],
    "end_of_life_waste": [
        {
            "parameter": "HWD",
            "values": [
                {
                    "value": "8,76E-02",
                    "module": "A1",
                    "scenario": null
                },
                {
                    "value": "5,49E-04",
                    "module": "A2",
                    "scenario": null
                },
                {
                    "value": "2,14E-02",
                    "module": "A3",
                    "scenario": null
                },
                {
                    "value": "5,27E-04",
                    "module": "A4",
                    "scenario": null
                },
                {
                    "value": "0,00E+00",
                    "module": "A5",
                    "scenario": null
                },
                {
                    "value": "3,36E-01",
                    "module": "B6",
                    "scenario": null
                },
                {
                    "value": "0,00E+00",
                    "module": "C1",
                    "scenario": null
                },
                {
                    "value": "1,27E-04",
                    "module": "C2",
                    "scenario": null
                },
                {
                    "value": "2,73E-05",
                    "module": "C3",
                    "scenario": null
                },
                {
                    "value": "9,19E-02",
                    "module": "C4",
                    "scenario": null
                },
                {
                    "value": "-1,11E-02",
                    "module": "D",
                    "scenario": null
                },
                {
                    "value": "1,10E-01",
                    "module": "A1A3",
                    "scenario": null
                }
            ]
        },
        {
            "parameter": "NHWD",
            "values": [
                {
                    "value": "5,22E+00",
                    "module": "A1",
                    "scenario": null
                },
                {
                    "value": "4,11E-01",
                    "module": "A2",
                    "scenario": null
                },
                {
                    "value": "2,30E-01",
                    "module": "A3",
                    "scenario": null
                },
                {
                    "value": "4,46E-01",
                    "module": "A4",
                    "scenario": null
                },
                {
                    "value": "3,13E-01",
                    "module": "A5",
                    "scenario": null
                },
                {
                    "value": "2,22E+01",
                    "module": "B6",
                    "scenario": null
                },
                {
                    "value": "0,00E+00",
                    "module": "C1",
                    "scenario": null
                },
                {
                    "value": "1,19E-01",
                    "module": "C2",
                    "scenario": null
                },
                {
                    "value": "3,70E-02",
                    "module": "C3",
                    "scenario": null
                },
                {
                    "value": "1,04E+00",
                    "module": "C4",
                    "scenario": null
                },
                {
                    "value": "-1,51E-01",
                    "module": "D",
                    "scenario": null
                },
                {
                    "value": "5,86E+00",
                    "module": "A1A3",
                    "scenario": null
                }
            ]
        },
        {
            "parameter": "RWD",
            "values": [
                {
                    "value": "1,55E-02",
                    "module": "A1",
                    "scenario": null
                },
                {
                    "value": "7,68E-05",
                    "module": "A2",
                    "scenario": null
                },
                {
                    "value": "4,09E-06",
                    "module": "A3",
                    "scenario": null
                },
                {
                    "value": "7,25E-05",
                    "module": "A4",
                    "scenario": null
                },
                {
                    "value": "0,00E+00",
                    "module": "A5",
                    "scenario": null
                },
                {
                    "value": "3,75E-02",
                    "module": "B6",
                    "scenario": null
                },
                {
                    "value": "0,00E+00",
                    "module": "C1",
                    "scenario": null
                },
                {
                    "value": "1,70E-05",
                    "module": "C2",
                    "scenario": null
                },
                {
                    "value": "1,37E-06",
                    "module": "C3",
                    "scenario": null
                },
                {
                    "value": "1,90E-06",
                    "module": "C4",
                    "scenario": null
                },
                {
                    "value": "1,11E-05",
                    "module": "D",
                    "scenario": null
                },
                {
                    "value": "1,55E-02",
                    "module": "A1A3",
                    "scenario": null
                }
            ]
        }
    ],
    "end_of_life_flow": [
        {
            "parameter": "CRU",
            "values": [
                {
                    "value": "0,00E+00",
                    "module": "A1",
                    "scenario": null
                },
                {
                    "value": "0,00E+00",
                    "module": "A2",
                    "scenario": null
                },
                {
                    "value": "0,00E+00",
                    "module": "A3",
                    "scenario": null
                },
                {
                    "value": "0,00E+00",
                    "module": "A4",
                    "scenario": null
                },
                {
                    "value": "0,00E+00",
                    "module": "A5",
                    "scenario": null
                },
                {
                    "value": "0,00E+00",
                    "module": "B6",
                    "scenario": null
                },
                {
                    "value": "0,00E+00",
                    "module": "C1",
                    "scenario": null
                },
                {
                    "value": "0,00E+00",
                    "module": "C2",
                    "scenario": null
                },
                {
                    "value": "0,00E+00",
                    "module": "C3",
                    "scenario": null
                },
                {
                    "value": "0,00E+00",
                    "module": "C4",
                    "scenario": null
                },
                {
                    "value": "0,00E+00",
                    "module": "D",
                    "scenario": null
                },
                {
                    "value": "0,00E+00",
                    "module": "A1A3",
                    "scenario": null
                }
            ]
        },
        {
            "parameter": "MFR",
            "values": [
                {
                    "value": "1,44E+00",
                    "module": "A1",
                    "scenario": null
                },
                {
                    "value": "0,00E+00",
                    "module": "A2",
                    "scenario": null
                },
                {
                    "value": "3,02E-01",
                    "module": "A3",
                    "scenario": null
                },
                {
                    "value": "0,00E+00",
                    "module": "A4",
                    "scenario": null
                },
                {
                    "value": "2,88E-01",
                    "module": "A5",
                    "scenario": null
                },
                {
                    "value": "0,00E+00",
                    "module": "B6",
                    "scenario": null
                },
                {
                    "value": "0,00E+00",
                    "module": "C1",
                    "scenario": null
                },
                {
                    "value": "0,00E+00",
                    "module": "C2",
                    "scenario": null
                },
                {
                    "value": "1,22E+00",
                    "module": "C3",
                    "scenario": null
                },
                {
                    "value": "5,38E-05",
                    "module": "C4",
                    "scenario": null
                },
                {
                    "value": "-2,77E-04",
                    "module": "D",
                    "scenario": null
                },
                {
                    "value": "1,75E+00",
                    "module": "A1A3",
                    "scenario": null
                }
            ]
        },
        {
            "parameter": "MER",
            "values": [
                {
                    "value": "3,39E-02",
                    "module": "A1",
                    "scenario": null
                },
                {
                    "value": "0,00E+00",
                    "module": "A2",
                    "scenario": null
                },
                {
                    "value": "8,96E-02",
                    "module": "A3",
                    "scenario": null
                },
                {
                    "value": "0,00E+00",
                    "module": "A4",
                    "scenario": null
                },
                {
                    "value": "4,27E-04",
                    "module": "A5",
                    "scenario": null
                },
                {
                    "value": "0,00E+00",
                    "module": "B6",
                    "scenario": null
                },
                {
                    "value": "0,00E+00",
                    "module": "C1",
                    "scenario": null
                },
                {
                    "value": "0,00E+00",
                    "module": "C2",
                    "scenario": null
                },
                {
                    "value": "5,99E-01",
                    "module": "C3",
                    "scenario": null
                },
                {
                    "value": "1,31E-06",
                    "module": "C4",
                    "scenario": null
                },
                {
                    "value": "-3,64E-05",
                    "module": "D",
                    "scenario": null
                },
                {
                    "value": "1,24E-01",
                    "module": "A1A3",
                    "scenario": null
                }
            ]
        },
        {
            "parameter": "EEE",
            "values": [
                {
                    "value": "3,30E-02",
                    "module": "A1",
                    "scenario": null
                },
                {
                    "value": "0,00E+00",
                    "module": "A2",
                    "scenario": null
                },
                {
                    "value": "6,66E-02",
                    "module": "A3",
                    "scenario": null
                },
                {
                    "value": "0,00E+00",
                    "module": "A4",
                    "scenario": null
                },
                {
                    "value": "1,75E-02",
                    "module": "A5",
                    "scenario": null
                },
                {
                    "value": "0,00E+00",
                    "module": "B6",
                    "scenario": null
                },
                {
                    "value": "0,00E+00",
                    "module": "C1",
                    "scenario": null
                },
                {
                    "value": "0,00E+00",
                    "module": "C2",
                    "scenario": null
                },
                {
                    "value": "9,21E-01",
                    "module": "C3",
                    "scenario": null
                },
                {
                    "value": "8,53E-05",
                    "module": "C4",
                    "scenario": null
                },
                {
                    "value": "-8,92E-05",
                    "module": "D",
                    "scenario": null
                },
                {
                    "value": "9,96E-02",
                    "module": "A1A3",
                    "scenario": null
                }
            ]
        },
        {
            "parameter": "EET",
            "values": [
                {
                    "value": "5,96E-02",
                    "module": "A1",
                    "scenario": null
                },
                {
                    "value": "0,00E+00",
                    "module": "A2",
                    "scenario": null
                },
                {
                    "value": "1,01E+00",
                    "module": "A3",
                    "scenario": null
                },
                {
                    "value": "0,00E+00",
                    "module": "A4",
                    "scenario": null
                },
                {
                    "value": "2,65E-01",
                    "module": "A5",
                    "scenario": null
                },
                {
                    "value": "0,00E+00",
                    "module": "B6",
                    "scenario": null
                },
                {
                    "value": "0,00E+00",
                    "module": "C1",
                    "scenario": null
                },
                {
                    "value": "0,00E+00",
                    "module": "C2",
                    "scenario": null
                },
                {
                    "value": "1,39E+01",
                    "module": "C3",
                    "scenario": null
                },
                {
                    "value": "1,29E-03",
                    "module": "C4",
                    "scenario": null
                },
                {
                    "value": "-1,35E-03",
                    "module": "D",
                    "scenario": null
                },
                {
                    "value": "1,07E+00",
                    "module": "A1A3",
                    "scenario": null
                }
            ]
        }
    ]
}