{
    "product_name": "Envistar Flex 190 with counter-flow heat exchanger and controls",
    "epd_id": "NEPD-9162-8732",
    "compliance": [
        "EN 15804+A2",
        "ISO 14025",
        "ISO 21930"
    ],
    "producer_name": "IV Produkt AB",
    "environmental_impact": [
        {
            "parameter": "GWP-total",
            "values": [
                {
                    "value": "4,07E+03",
                    "module": "A1-A3",
                    "scenario": null
                },
                {
                    "value": "3,10E+01",
                    "module": "A4",
                    "scenario": null
                },
                {
                    "value": "0,00E+00",
                    "module": "C1",
                    "scenario": null
                },
                {
                    "value": "9,69E+00",
                    "module": "C2",
                    "scenario": null
                },
                {
                    "value": "1,25E+02",
                    "module": "C3",
                    "scenario": null
                },
                {
                    "value": "4,30E+00",
                    "module": "C4",
                    "scenario": null
                },
                {
                    "value": "-1,93E+03",
                    "module": "D",
                    "scenario": null
                }
            ]
        },
        {
            "parameter": "GWP-fossil",
            "values": [
                {
                    "value": "4,02E+03",
                    "module": "A1-A3",
                    "scenario": null
                },
                {
                    "value": "3,10E+01",
                    "module": "A4",
                    "scenario": null
                },
                {
                    "value": "0,00E+00",
                    "module": "C1",
                    "scenario": null
                },
                {
                    "value": "9,68E+00",
                    "module": "C2",
                    "scenario": null
                },
                {
                    "value": "1,25E+02",
                    "module": "C3",
                    "scenario": null
                },
                {
                    "value": "4,30E+00",
                    "module": "C4",
                    "scenario": null
                },
                {
                    "value": "-1,90E+03",
                    "module": "D",
                    "scenario": null
                }
            ]
        },
        {
            "parameter": "GWP-biogenic",
            "values": [
                {
                    "value": "3,01E+01",
                    "module": "A1-A3",
                    "scenario": null
                },
                {
                    "value": "1,31E-02",
                    "module": "A4",
                    "scenario": null
                },
                {
                    "value": "0,00E+00",
                    "module": "C1",
                    "scenario": null
                },
                {
                    "value": "4,01E-03",
                    "module": "C2",
                    "scenario": null
                },
                {
                    "value": "2,16E-01",
                    "module": "C3",
                    "scenario": null
                },
                {
                    "value": "2,99E-03",
                    "module": "C4",
                    "scenario": null
                },
                {
                    "value": "-7,57E+00",
                    "module": "D",
                    "scenario": null
                }
            ]
        },
        {
            "parameter": "GWP-luluc",
            "values": [
                {
                    "value": "2,00E+01",
                    "module": "A1-A3",
                    "scenario": null
                },
                {
                    "value": "1,02E-02",
                    "module": "A4",
                    "scenario": null
                },
                {
                    "value": "0,00E+00",
                    "module": "C1",
                    "scenario": null
                },
                {
                    "value": "3,45E-03",
                    "module": "C2",
                    "scenario": null
                },
                {
                    "value": "2,56E-02",
                    "module": "C3",
                    "scenario": null
                },
                {
                    "value": "5,62E-03",
                    "module": "C4",
                    "scenario": null
                },
                {
                    "value": "-3,03E+01",
                    "module": "D",
                    "scenario": null
                }
            ]
        },
        {
            "parameter": "ODP",
            "values": [
                {
                    "value": "3,30E-04",
                    "module": "A1-A3",
                    "scenario": null
                },
                {
                    "value": "7,27E-06",
                    "module": "A4",
                    "scenario": null
                },
                {
                    "value": "0,00E+00",
                    "module": "C1",
                    "scenario": null
                },
                {
                    "value": "2,19E-06",
                    "module": "C2",
                    "scenario": null
                },
                {
                    "value": "1,01E-05",
                    "module": "C3",
                    "scenario": null
                },
                {
                    "value": "3,40E-07",
                    "module": "C4",
                    "scenario": null
                },
                {
                    "value": "-6,55E-02",
                    "module": "D",
                    "scenario": null
                }
            ]
        },
        {
            "parameter": "AP",
            "values": [
                {
                    "value": "3,41E+01",
                    "module": "A1-A3",
                    "scenario": null
                },
                {
                    "value": "9,50E-02",
                    "module": "A4",
                    "scenario": null
                },
                {
                    "value": "0,00E+00",
                    "module": "C1",
                    "scenario": null
                },
                {
                    "value": "2,78E-02",
                    "module": "C2",
                    "scenario": null
                },
                {
                    "value": "1,35E-01",
                    "module": "C3",
                    "scenario": null
                },
                {
                    "value": "1,27E-02",
                    "module": "C4",
                    "scenario": null
                },
                {
                    "value": "-1,57E+01",
                    "module": "D",
                    "scenario": null
                }
            ]
        },
        {
            "parameter": "POCP",
            "values": [
                {
                    "value": "1,62E+01",
                    "module": "A1-A3",
                    "scenario": null
                },
                {
                    "value": "8,65E-02",
                    "module": "A4",
                    "scenario": null
                },
                {
                    "value": "0,00E+00",
                    "module": "C1",
                    "scenario": null
                },
                {
                    "value": "2,36E-02",
                    "module": "C2",
                    "scenario": null
                },
                {
                    "value": "8,98E-02",
                    "module": "C3",
                    "scenario": null
                },
                {
                    "value": "1,25E-02",
                    "module": "C4",
                    "scenario": null
                },
                {
                    "value": "-7,05E+00",
                    "module": "D",
                    "scenario": null
                }
            ]
        },
        {
            "parameter": "ADPE",
            "values": [
                {
                    "value": "9,94E-01",
                    "module": "A1-A3",
                    "scenario": null
                },
                {
                    "value": "6,92E-04",
                    "module": "A4",
                    "scenario": null
                },
                {
                    "value": "0,00E+00",
                    "module": "C1",
                    "scenario": null
                },
                {
                    "value": "2,67E-04",
                    "module": "C2",
                    "scenario": null
                },
                {
                    "value": "3,25E-04",
                    "module": "C3",
                    "scenario": null
                },
                {
                    "value": "1,30E-05",
                    "module": "C4",
                    "scenario": null
                },
                {
                    "value": "-8,19E-02",
                    "module": "D",
                    "scenario": null
                }
            ]
        },
        {
            "parameter": "ADPF",
            "values": [
                {
                    "value": "5,03E+04",
                    "module": "A1-A3",
                    "scenario": null
                },
                {
                    "value": "4,88E+02",
                    "module": "A4",
                    "scenario": null
                },
                {
                    "value": "0,00E+00",
                    "module": "C1",
                    "scenario": null
                },
                {
                    "value": "1,46E+02",
                    "module": "C2",
                    "scenario": null
                },
                {
                    "value": "3,74E+02",
                    "module": "C3",
                    "scenario": null
                },
                {
                    "value": "3,26E+01",
                    "module": "C4",
                    "scenario": null
                },
                {
                    "value": "-2,30E+04",
                    "module": "D",
                    "scenario": null
                }
            ]
        },
        {
            "parameter": "WDP",
            "values": [
                {
                    "value": "6,08E+05",
                    "module": "A1-A3",
                    "scenario": null
                },
                {
                    "value": "4,17E+02",
                    "module": "A4",
                    "scenario": null
                },
                {
                    "value": "0,00E+00",
                    "module": "C1",
                    "scenario": null
                },
                {
                    "value": "1,42E+02",
                    "module": "C2",
                    "scenario": null
                },
                {
                    "value": "1,45E+03",
                    "module": "C3",
                    "scenario": null
                },
                {
                    "value": "5,14E+02",
                    "module": "C4",
                    "scenario": null
                },
                {
                    "value": "-8,95E+05",
                    "module": "D",
                    "scenario": null
                }
            ]
        },
        {
            "parameter": "EP-freshwater",
            "values": [
                {
                    "value": "2,45E-01",
                    "module": "A1-A3",
                    "scenario": null
                },
                {
                    "value": "2,47E-04",
                    "module": "A4",
                    "scenario": null
                },
                {
                    "value": "0,00E+00",
                    "module": "C1",
                    "scenario": null
                },
                {
                    "value": "7,74E-05",
                    "module": "C2",
                    "scenario": null
                },
                {
                    "value": "2,08E-03",
                    "module": "C3",
                    "scenario": null
                },
                {
                    "value": "6,25E-05",
                    "module": "C4",
                    "scenario": null
                },
                {
                    "value": "-9,86E-02",
                    "module": "D",
                    "scenario": null
                }
            ]
        },
        {
            "parameter": "EP-marine",
            "values": [
                {
                    "value": "4,38E+00",
                    "module": "A1-A3",
                    "scenario": null
                },
                {
                    "value": "1,99E-02",
                    "module": "A4",
                    "scenario": null
                },
                {
                    "value": "0,00E+00",
                    "module": "C1",
                    "scenario": null
                },
                {
                    "value": "5,51E-03",
                    "module": "C2",
                    "scenario": null
                },
                {
                    "value": "2,88E-02",
                    "module": "C3",
                    "scenario": null
                },
                {
                    "value": "3,62E-03",
                    "module": "C4",
                    "scenario": null
                },
                {
                    "value": "-1,80E+00",
                    "module": "D",
                    "scenario": null
                }
            ]
        },
        {
            "parameter": "EP-terrestrial",
            "values": [
                {
                    "value": "7,39E+01",
                    "module": "A1-A3",
                    "scenario": null
                },
                {
                    "value": "2,23E-01",
                    "module": "A4",
                    "scenario": null
                },
                {
                    "value": "0,00E+00",
                    "module": "C1",
                    "scenario": null
                },
                {
                    "value": "6,16E-02",
                    "module": "C2",
                    "scenario": null
                },
                {
                    "value": "3,22E-01",
                    "module": "C3",
                    "scenario": null
                },
                {
                    "value": "3,98E-02",
                    "module": "C4",
                    "scenario": null
                },
                {
                    "value": "-2,02E+01",
                    "module": "D",
                    "scenario": null
                }
            ]
        },
        {
            "parameter": "GWP-IOBC",
            "values": [
                {
                    "value": "4,06E+03",
                    "module": "A1-A3",
                    "scenario": null
                },
                {
                    "value": "3,10E+01",
                    "module": "A4",
                    "scenario": null
                },
                {
                    "value": "0,00E+00",
                    "module": "C1",
                    "scenario": null
                },
                {
                    "value": "9,69E+00",
                    "module": "C2",
                    "scenario": null
                },
                {
                    "value": "1,08E+02",
                    "module": "C3",
                    "scenario": null
                },
                {
                    "value": "4,43E+00",
                    "module": "C4",
                    "scenario": null
                },
                {
                    "value": "-1,99E+03",
                    "module": "D",
                    "scenario": null
                }
            ]
        }
    ],
    "additional_environmental_impact": [
        {
            "parameter": "PM",
            "values": [
                {
                    "value": "3,43E-04",
                    "module": "A1-A3",
                    "scenario": null
                },
                {
                    "value": "2,41E-06",
                    "module": "A4",
                    "scenario": null
                },
                {
                    "value": "0,00E+00",
                    "module": "C1",
                    "scenario": null
                },
                {
                    "value": "5,93E-07",
                    "module": "C2",
                    "scenario": null
                },
                {
                    "value": "1,98E-06",
                    "module": "C3",
                    "scenario": null
                },
                {
                    "value": "1,62E-07",
                    "module": "C4",
                    "scenario": null
                },
                {
                    "value": "-1,40E-04",
                    "module": "D",
                    "scenario": null
                }
            ]
        },
        {
            "parameter": "ETP-fw",
            "values": [
                {
                    "value": "1,81E+05",
                    "module": "A1-A3",
                    "scenario": null
                },
                {
                    "value": "3,59E+02",
                    "module": "A4",
                    "scenario": null
                },
                {
                    "value": "0,00E+00",
                    "module": "C1",
                    "scenario": null
                },
                {
                    "value": "1,09E+02",
                    "module": "C2",
                    "scenario": null
                },
                {
                    "value": "1,87E+03",
                    "module": "C3",
                    "scenario": null
                },
                {
                    "value": "8,42E+03",
                    "module": "C4",
                    "scenario": null
                },
                {
                    "value": "-6,63E+04",
                    "module": "D",
                    "scenario": null
                }
            ]
        },
        {
            "parameter": "HTP-c",
            "values": [
                {
                    "value": "1,49E-05",
                    "module": "A1-A3",
                    "scenario": null
                },
                {
                    "value": "0,00E+00",
                    "module": "A4",
                    "scenario": null
                },
                {
                    "value": "0,00E+00",
                    "module": "C1",
                    "scenario": null
                },
                {
                    "value": "0,00E+00",
                    "module": "C2",
                    "scenario": null
                },
                {
                    "value": "1,31E-07",
                    "module": "C3",
                    "scenario": null
                },
                {
                    "value": "1,35E-08",
                    "module": "C4",
                    "scenario": null
                },
                {
                    "value": "-5,46E-06",
                    "module": "D",
                    "scenario": null
                }
            ]
        },
        {
            "parameter": "HTP-nc",
            "values": [
                {
                    "value": "2,28E-04",
                    "module": "A1-A3",
                    "scenario": null
                },
                {
                    "value": "3,67E-07",
                    "module": "A4",
                    "scenario": null
                },
                {
                    "value": "0,00E+00",
                    "module": "C1",
                    "scenario": null
                },
                {
                    "value": "1,19E-07",
                    "module": "C2",
                    "scenario": null
                },
                {
                    "value": "3,30E-06",
                    "module": "C3",
                    "scenario": null
                },
                {
                    "value": "6,63E-07",
                    "module": "C4",
                    "scenario": null
                },
                {
                    "value": "-3,46E-05",
                    "module": "D",
                    "scenario": null
                }
            ]
        },
        {
            "parameter": "SQP",
            "values": [
                {
                    "value": "1,88E+04",
                    "module": "A1-A3",
                    "scenario": null
                },
                {
                    "value": "4,63E+02",
                    "module": "A4",
                    "scenario": null
                },
                {
                    "value": "0,00E+00",
                    "module": "C1",
                    "scenario": null
                },
                {
                    "value": "1,02E+02",
                    "module": "C2",
                    "scenario": null
                },
                {
                    "value": "1,46E+02",
                    "module": "C3",
                    "scenario": null
                },
                {
                    "value": "9,49E+01",
                    "module": "C4",
                    "scenario": null
                },
                {
                    "value": "-9,49E+02",
                    "module": "D",
                    "scenario": null
                }
            ]
        },
        {
            "parameter": "IRP",
            "values": [
                {
                    "value": "2,09E+02",
                    "module": "A1-A3",
                    "scenario": null
                },
                {
                    "value": "2,13E+00",
                    "module": "A4",
                    "scenario": null
                },
                {
                    "value": "0,00E+00",
                    "module": "C1",
                    "scenario": null
                },
                {
                    "value": "6,40E-01",
                    "module": "C2",
                    "scenario": null
                },
                {
                    "value": "1,72E+00",
                    "module": "C3",
                    "scenario": null
                },
                {
                    "value": "1,52E-01",
                    "module": "C4",
                    "scenario": null
                },
                {
                    "value": "-8,90E+01",
                    "module": "D",
                    "scenario": null
                }
            ]
        }
    ],
    "resource_use": [
        {
            "parameter": "PERE",
            "values": [
                {
                    "value": "1,51E+04",
                    "module": "A1-A3",
                    "scenario": null
                },
                {
                    "value": "6,51E+00",
                    "module": "A4",
                    "scenario": null
                },
                {
                    "value": "0,00E+00",
                    "module": "C1",
                    "scenario": null
                },
                {
                    "value": "2,10E+00",
                    "module": "C2",
                    "scenario": null
                },
                {
                    "value": "6,70E+01",
                    "module": "C3",
                    "scenario": null
                },
                {
                    "value": "4,83E+00",
                    "module": "C4",
                    "scenario": null
                },
                {
                    "value": "-7,62E+03",
                    "module": "D",
                    "scenario": null
                }
            ]
        },
        {
            "parameter": "PERM",
            "values": [
                {
                    "value": "1,43E+01",
                    "module": "A1-A3",
                    "scenario": null
                },
                {
                    "value": "0,00E+00",
                    "module": "A4",
                    "scenario": null
                },
                {
                    "value": "0,00E+00",
                    "module": "C1",
                    "scenario": null
                },
                {
                    "value": "0,00E+00",
                    "module": "C2",
                    "scenario": null
                },
                {
                    "value": "0,00E+00",
                    "module": "C3",
                    "scenario": null
                },
                {
                    "value": "0,00E+00",
                    "module": "C4",
                    "scenario": null
                },
                {
                    "value": "0,00E+00",
                    "module": "D",
                    "scenario": null
                }
            ]
        },
        {
            "parameter": "PERT",
            "values": [
                {
                    "value": "1,51E+04",
                    "module": "A1-A3",
                    "scenario": null
                },
                {
                    "value": "6,51E+00",
                    "module": "A4",
                    "scenario": null
                },
                {
                    "value": "0,00E+00",
                    "module": "C1",
                    "scenario": null
                },
                {
                    "value": "2,10E+00",
                    "module": "C2",
                    "scenario": null
                },
                {
                    "value": "6,70E+01",
                    "module": "C3",
                    "scenario": null
                },
                {
                    "value": "4,83E+00",
                    "module": "C4",
                    "scenario": null
                },
                {
                    "value": "-7,62E+03",
                    "module": "D",
                    "scenario": null
                }
            ]
        },
        {
            "parameter": "PENRE",
            "values": [
                {
                    "value": "5,03E+04",
                    "module": "A1-A3",
                    "scenario": null
                },
                {
                    "value": "4,88E+02",
                    "module": "A4",
                    "scenario": null
                },
                {
                    "value": "0,00E+00",
                    "module": "C1",
                    "scenario": null
                },
                {
                    "value": "1,46E+02",
                    "module": "C2",
                    "scenario": null
                },
                {
                    "value": "3,76E+02",
                    "module": "C3",
                    "scenario": null
                },
                {
                    "value": "3,26E+01",
                    "module": "C4",
                    "scenario": null
                },
                {
                    "value": "-2,30E+04",
                    "module": "D",
                    "scenario": null
                }
            ]
        },
        {
            "parameter": "PENRM",
            "values": [
                {
                    "value": "8,84E+02",
                    "module": "A1-A3",
                    "scenario": null
                },
                {
                    "value": "0,00E+00",
                    "module": "A4",
                    "scenario": null
                },
                {
                    "value": "0,00E+00",
                    "module": "C1",
                    "scenario": null
                },
                {
                    "value": "0,00E+00",
                    "module": "C2",
                    "scenario": null
                },
                {
                    "value": "-4,79E+02",
                    "module": "C3",
                    "scenario": null
                },
                {
                    "value": "0,00E+00",
                    "module": "C4",
                    "scenario": null
                },
                {
                    "value": "0,00E+00",
                    "module": "D",
                    "scenario": null
                }
            ]
        },
        {
            "parameter": "PENRT",
            "values": [
                {
                    "value": "5,11E+04",
                    "module": "A1-A3",
                    "scenario": null
                },
                {
                    "value": "4,88E+02",
                    "module": "A4",
                    "scenario": null
                },
                {
                    "value": "0,00E+00",
                    "module": "C1",
                    "scenario": null
                },
                {
                    "value": "1,46E+02",
                    "module": "C2",
                    "scenario": null
                },
                {
                    "value": "-1,04E+02",
                    "module": "C3",
                    "scenario": null
                },
                {
                    "value": "3,26E+01",
                    "module": "C4",
                    "scenario": null
                },
                {
                    "value": "-2,30E+04",
                    "module": "D",
                    "scenario": null
                }
            ]
        },
        {
            "parameter": "SM",
            "values": [
                {
                    "value": "2,30E+02",
                    "module": "A1-A3",
                    "scenario": null
                },
                {
                    "value": "0,00E+00",
                    "module": "A4",
                    "scenario": null
                },
                {
                    "value": "0,00E+00",
                    "module": "C1",
                    "scenario": null
                },
                {
                    "value": "0,00E+00",
                    "module": "C2",
                    "scenario": null
                },
                {
                    "value": "1,36E-04",
                    "module": "C3",
                    "scenario": null
                },
                {
                    "value": "5,95E-02",
                    "module": "C4",
                    "scenario": null
                },
                {
                    "value": "1,08E+00",
                    "module": "D",
                    "scenario": null
                }
            ]
        },
        {
            "parameter": "RSF",
            "values": [
                {
                    "value": "7,83E+01",
                    "module": "A1-A3",
                    "scenario": null
                },
                {
                    "value": "2,30E-01",
                    "module": "A4",
                    "scenario": null
                },
                {
                    "value": "0,00E+00",
                    "module": "C1",
                    "scenario": null
                },
                {
                    "value": "7,50E-02",
                    "module": "C2",
                    "scenario": null
                },
                {
                    "value": "1,45E+00",
                    "module": "C3",
                    "scenario": null
                },
                {
                    "value": "5,36E-02",
                    "module": "C4",
                    "scenario": null
                },
                {
                    "value": "6,55E+00",
                    "module": "D",
                    "scenario": null
                }
            ]
        },
        {
            "parameter": "NRSF",
            "values": [
                {
                    "value": "7,35E+02",
                    "module": "A1-A3",
                    "scenario": null
                },
                {
                    "value": "7,96E-01",
                    "module": "A4",
                    "scenario": null
                },
                {
                    "value": "0,00E+00",
                    "module": "C1",
                    "scenario": null
                },
                {
                    "value": "2,68E-01",
                    "module": "C2",
                    "scenario": null
                },
                {
                    "value": "-2,64E-03",
                    "module": "C3",
                    "scenario": null
                },
                {
                    "value": "8,52E-01",
                    "module": "C4",
                    "scenario": null
                },
                {
                    "value": "2,81E+02",
                    "module": "D",
                    "scenario": null
                }
            ]
        },
        {
            "parameter": "FW",
            "values": [
                {
                    "value": "1,10E+02",
                    "module": "A1-A3",
                    "scenario": null
                },
                {
                    "value": "5,40E-02",
                    "module": "A4",
                    "scenario": null
                },
                {
                    "value": "0,00E+00",
                    "module": "C1",
                    "scenario": null
                },
                {
                    "value": "1,57E-02",
                    "module": "C2",
                    "scenario": null
                },
                {
                    "value": "3,69E-01",
                    "module": "C3",
                    "scenario": null
                },
                {
                    "value": "4,36E-02",
                    "module": "C4",
                    "scenario": null
                },
                {
                    "value": "-4,10E+01",
                    "module": "D",
                    "scenario": null
                }
            ]
        }
    ],
    "end_of_life_waste": [
        {
            "parameter": "HWD",
            "values": [
                {
                    "value": "2,94E+01",
                    "module": "A1-A3",
                    "scenario": null
                },
                {
                    "value": "2,60E-02",
                    "module": "A4",
                    "scenario": null
                },
                {
                    "value": "0,00E+00",
                    "module": "C1",
                    "scenario": null
                },
                {
                    "value": "7,55E-03",
                    "module": "C2",
                    "scenario": null
                },
                {
                    "value": "1,39E-03",
                    "module": "C3",
                    "scenario": null
                },
                {
                    "value": "3,57E+00",
                    "module": "C4",
                    "scenario": null
                },
                {
                    "value": "5,09E+00",
                    "module": "D",
                    "scenario": null
                }
            ]
        },
        {
            "parameter": "NHWD",
            "values": [
                {
                    "value": "1,19E+03",
                    "module": "A1-A3",
                    "scenario": null
                },
                {
                    "value": "3,42E+01",
                    "module": "A4",
                    "scenario": null
                },
                {
                    "value": "0,00E+00",
                    "module": "C1",
                    "scenario": null
                },
                {
                    "value": "7,12E+00",
                    "module": "C2",
                    "scenario": null
                },
                {
                    "value": "5,54E+01",
                    "module": "C3",
                    "scenario": null
                },
                {
                    "value": "6,71E+01",
                    "module": "C4",
                    "scenario": null
                },
                {
                    "value": "-5,77E+02",
                    "module": "D",
                    "scenario": null
                }
            ]
        },
        {
            "parameter": "RWD",
            "values": [
                {
                    "value": "1,94E-01",
                    "module": "A1-A3",
                    "scenario": null
                },
                {
                    "value": "3,33E-03",
                    "module": "A4",
                    "scenario": null
                },
                {
                    "value": "0,00E+00",
                    "module": "C1",
                    "scenario": null
                },
                {
                    "value": "9,97E-04",
                    "module": "C2",
                    "scenario": null
                },
                {
                    "value": "6,99E-05",
                    "module": "C3",
                    "scenario": null
                },
                {
                    "value": "4,53E-06",
                    "module": "C4",
                    "scenario": null
                },
                {
                    "value": "-8,36E-02",
                    "module": "D",
                    "scenario": null
                }
            ]
        }
    ],
    "end_of_life_flow": [
        {
            "parameter": "CRU",
            "values": [
                {
                    "value": "0,00E+00",
                    "module": "A1-A3",
                    "scenario": null
                },
                {
                    "value": "0,00E+00",
                    "module": "A4",
                    "scenario": null
                },
                {
                    "value": "0,00E+00",
                    "module": "C1",
                    "scenario": null
                },
                {
                    "value": "0,00E+00",
                    "module": "C2",
                    "scenario": null
                },
                {
                    "value": "0,00E+00",
                    "module": "C3",
                    "scenario": null
                },
                {
                    "value": "0,00E+00",
                    "module": "C4",
                    "scenario": null
                },
                {
                    "value": "0,00E+00",
                    "module": "D",
                    "scenario": null
                }
            ]
        },
        {
            "parameter": "MFR",
            "values": [
                {
                    "value": "6,44E+01",
                    "module": "A1-A3",
                    "scenario": null
                },
                {
                    "value": "0,00E+00",
                    "module": "A4",
                    "scenario": null
                },
                {
                    "value": "0,00E+00",
                    "module": "C1",
                    "scenario": null
                },
                {
                    "value": "0,00E+00",
                    "module": "C2",
                    "scenario": null
                },
                {
                    "value": "5,87E+02",
                    "module": "C3",
                    "scenario": null
                },
                {
                    "value": "1,19E-04",
                    "module": "C4",
                    "scenario": null
                },
                {
                    "value": "-5,75E-02",
                    "module": "D",
                    "scenario": null
                }
            ]
        },
        {
            "parameter": "MER",
            "values": [
                {
                    "value": "2,10E+01",
                    "module": "A1-A3",
                    "scenario": null
                },
                {
                    "value": "0,00E+00",
                    "module": "A4",
                    "scenario": null
                },
                {
                    "value": "0,00E+00",
                    "module": "C1",
                    "scenario": null
                },
                {
                    "value": "0,00E+00",
                    "module": "C2",
                    "scenario": null
                },
                {
                    "value": "5,44E+01",
                    "module": "C3",
                    "scenario": null
                },
                {
                    "value": "3,30E-06",
                    "module": "C4",
                    "scenario": null
                },
                {
                    "value": "-7,44E-03",
                    "module": "D",
                    "scenario": null
                }
            ]
        },
        {
            "parameter": "EEE",
            "values": [
                {
                    "value": "1,24E+01",
                    "module": "A1-A3",
                    "scenario": null
                },
                {
                    "value": "0,00E+00",
                    "module": "A4",
                    "scenario": null
                },
                {
                    "value": "0,00E+00",
                    "module": "C1",
                    "scenario": null
                },
                {
                    "value": "0,00E+00",
                    "module": "C2",
                    "scenario": null
                },
                {
                    "value": "1,16E+00",
                    "module": "C3",
                    "scenario": null
                },
                {
                    "value": "1,37E-04",
                    "module": "C4",
                    "scenario": null
                },
                {
                    "value": "-2,37E-02",
                    "module": "D",
                    "scenario": null
                }
            ]
        },
        {
            "parameter": "EET",
            "values": [
                {
                    "value": "1,87E+02",
                    "module": "A1-A3",
                    "scenario": null
                },
                {
                    "value": "0,00E+00",
                    "module": "A4",
                    "scenario": null
                },
                {
                    "value": "0,00E+00",
                    "module": "C1",
                    "scenario": null
                },
                {
                    "value": "0,00E+00",
                    "module": "C2",
                    "scenario": null
                },
                {
                    "value": "1,75E+01",
                    "module": "C3",
                    "scenario": null
                },
                {
                    "value": "2,08E-03",
                    "module": "C4",
                    "scenario": null
                },
                {
                    "value": "-3,59E-01",
                    "module": "D",
                    "scenario": null
                }
            ]
        }
    ]
}