{
    "product_name": "Medium-voltage air-insulated switchgear UniGear ZS1",
    "epd_id": "NEPD-4097-3117-EN",
    "compliance": [
        "EN 15804+A2",
        "ISO 14025",
        "ISO 21930"
    ],
    "producer_name": "ABB Switzerland Ltd, Group Technology Management",
    "environmental_impact": [
        {
            "parameter": "GWP-total",
            "values": [
                {
                    "value": "3,75E+03",
                    "module": "A1",
                    "scenario": null
                },
                {
                    "value": "3,70E+02",
                    "module": "A3",
                    "scenario": null
                },
                {
                    "value": "1,70E+02",
                    "module": "A4",
                    "scenario": null
                },
                {
                    "value": "8,07E+01",
                    "module": "A5",
                    "scenario": null
                },
                {
                    "value": "2,08E+04",
                    "module": "B1",
                    "scenario": null
                },
                {
                    "value": "1,58E+02",
                    "module": "C3",
                    "scenario": null
                }
            ]
        },
        {
            "parameter": "GWP-fossil",
            "values": [
                {
                    "value": "3,71E+03",
                    "module": "A1",
                    "scenario": null
                },
                {
                    "value": "6,07E+02",
                    "module": "A3",
                    "scenario": null
                },
                {
                    "value": "1,70E+02",
                    "module": "A4",
                    "scenario": null
                },
                {
                    "value": "5,55E+00",
                    "module": "A5",
                    "scenario": null
                },
                {
                    "value": "2,01E+04",
                    "module": "B1",
                    "scenario": null
                },
                {
                    "value": "8,66E+01",
                    "module": "C3",
                    "scenario": null
                }
            ]
        },
        {
            "parameter": "GWP-biogenic",
            "values": [
                {
                    "value": "3,87E+01",
                    "module": "A1",
                    "scenario": null
                },
                {
                    "value": "-2,38E+02",
                    "module": "A3",
                    "scenario": null
                },
                {
                    "value": "1,54E-01",
                    "module": "A4",
                    "scenario": null
                },
                {
                    "value": "7,52E+01",
                    "module": "A5",
                    "scenario": null
                },
                {
                    "value": "6,54E+02",
                    "module": "B1",
                    "scenario": null
                },
                {
                    "value": "7,16E+01",
                    "module": "C3",
                    "scenario": null
                }
            ]
        },
        {
            "parameter": "GWP-luluc",
            "values": [
                {
                    "value": "4,88E+00",
                    "module": "A1",
                    "scenario": null
                },
                {
                    "value": "7,43E-01",
                    "module": "A3",
                    "scenario": null
                },
                {
                    "value": "6,72E-02",
                    "module": "A4",
                    "scenario": null
                },
                {
                    "value": "2,13E-03",
                    "module": "A5",
                    "scenario": null
                },
                {
                    "value": "4,74E+01",
                    "module": "B1",
                    "scenario": null
                },
                {
                    "value": "7,92E-02",
                    "module": "C3",
                    "scenario": null
                }
            ]
        },
        {
            "parameter": "ODP",
            "values": [
                {
                    "value": "2,03E-04",
                    "module": "A1",
                    "scenario": null
                },
                {
                    "value": "4,44E-05",
                    "module": "A3",
                    "scenario": null
                },
                {
                    "value": "3,96E-05",
                    "module": "A4",
                    "scenario": null
                },
                {
                    "value": "8,91E-07",
                    "module": "A5",
                    "scenario": null
                },
                {
                    "value": "9,94E-04",
                    "module": "B1",
                    "scenario": null
                },
                {
                    "value": "6,99E-06",
                    "module": "C3",
                    "scenario": null
                }
            ]
        },
        {
            "parameter": "AP",
            "values": [
                {
                    "value": "6,73E+01",
                    "module": "A1",
                    "scenario": null
                },
                {
                    "value": "2,38E+00",
                    "module": "A3",
                    "scenario": null
                },
                {
                    "value": "8,59E-01",
                    "module": "A4",
                    "scenario": null
                },
                {
                    "value": "2,78E-02",
                    "module": "A5",
                    "scenario": null
                },
                {
                    "value": "1,08E+02",
                    "module": "B1",
                    "scenario": null
                },
                {
                    "value": "3,64E-01",
                    "module": "C3",
                    "scenario": null
                }
            ]
        },
        {
            "parameter": "POCP",
            "values": [
                {
                    "value": "1,79E+01",
                    "module": "A1",
                    "scenario": null
                },
                {
                    "value": "1,69E+00",
                    "module": "A3",
                    "scenario": null
                },
                {
                    "value": "9,23E-01",
                    "module": "A4",
                    "scenario": null
                },
                {
                    "value": "3,26E-02",
                    "module": "A5",
                    "scenario": null
                },
                {
                    "value": "4,45E+01",
                    "module": "B1",
                    "scenario": null
                },
                {
                    "value": "2,80E-01",
                    "module": "C3",
                    "scenario": null
                }
            ]
        },
        {
            "parameter": "ADPE",
            "values": [
                {
                    "value": "1,43E+00",
                    "module": "A1",
                    "scenario": null
                },
                {
                    "value": "1,76E-03",
                    "module": "A3",
                    "scenario": null
                },
                {
                    "value": "5,95E-04",
                    "module": "A4",
                    "scenario": null
                },
                {
                    "value": "1,49E-05",
                    "module": "A5",
                    "scenario": null
                },
                {
                    "value": "4,71E-02",
                    "module": "B1",
                    "scenario": null
                },
                {
                    "value": "9,77E-04",
                    "module": "C3",
                    "scenario": null
                }
            ]
        },
        {
            "parameter": "ADPF",
            "values": [
                {
                    "value": "4,47E+04",
                    "module": "A1",
                    "scenario": null
                },
                {
                    "value": "9,19E+03",
                    "module": "A3",
                    "scenario": null
                },
                {
                    "value": "2,58E+03",
                    "module": "A4",
                    "scenario": null
                },
                {
                    "value": "6,48E+01",
                    "module": "A5",
                    "scenario": null
                },
                {
                    "value": "4,27E+05",
                    "module": "B1",
                    "scenario": null
                },
                {
                    "value": "8,67E+02",
                    "module": "C3",
                    "scenario": null
                }
            ]
        },
        {
            "parameter": "WDP",
            "values": [
                {
                    "value": "1,73E+03",
                    "module": "A1",
                    "scenario": null
                },
                {
                    "value": "2,05E+02",
                    "module": "A3",
                    "scenario": null
                },
                {
                    "value": "7,79E+00",
                    "module": "A4",
                    "scenario": null
                },
                {
                    "value": "3,68E-01",
                    "module": "A5",
                    "scenario": null
                },
                {
                    "value": "4,64E+03",
                    "module": "B1",
                    "scenario": null
                },
                {
                    "value": "1,27E+01",
                    "module": "C3",
                    "scenario": null
                }
            ]
        },
        {
            "parameter": "EP-freshwater",
            "values": [
                {
                    "value": "5,59E+00",
                    "module": "A1",
                    "scenario": null
                },
                {
                    "value": "5,25E-01",
                    "module": "A3",
                    "scenario": null
                },
                {
                    "value": "1,10E-02",
                    "module": "A4",
                    "scenario": null
                },
                {
                    "value": "6,70E-04",
                    "module": "A5",
                    "scenario": null
                },
                {
                    "value": "2,01E+01",
                    "module": "B1",
                    "scenario": null
                },
                {
                    "value": "2,34E-02",
                    "module": "C3",
                    "scenario": null
                }
            ]
        },
        {
            "parameter": "EP-marine",
            "values": [
                {
                    "value": "0,00E+00",
                    "module": "A1",
                    "scenario": null
                },
                {
                    "value": "0,00E+00",
                    "module": "A3",
                    "scenario": null
                },
                {
                    "value": "0,00E+00",
                    "module": "A4",
                    "scenario": null
                },
                {
                    "value": "0,00E+00",
                    "module": "A5",
                    "scenario": null
                },
                {
                    "value": "0,00E+00",
                    "module": "B1",
                    "scenario": null
                },
                {
                    "value": "0,00E+00",
                    "module": "C3",
                    "scenario": null
                }
            ]
        },
        {
            "parameter": "EP-terrestrial",
            "values": [
                {
                    "value": "0,00E+00",
                    "module": "A1",
                    "scenario": null
                },
                {
                    "value": "0,00E+00",
                    "module": "A3",
                    "scenario": null
                },
                {
                    "value": "0,00E+00",
                    "module": "A4",
                    "scenario": null
                },
                {
                    "value": "0,00E+00",
                    "module": "A5",
                    "scenario": null
                },
                {
                    "value": "0,00E+00",
                    "module": "B1",
                    "scenario": null
                },
                {
                    "value": "0,00E+00",
                    "module": "C3",
                    "scenario": null
                }
            ]
        },
        {
            "parameter": "GWP-IOBC",
            "values": []
        }
    ],
    "additional_environmental_impact": [
        {
            "parameter": "PM",
            "values": [
                {
                    "value": "1,70E-06",
                    "module": "A1",
                    "scenario": null
                },
                {
                    "value": "2,60E-10",
                    "module": "A3",
                    "scenario": null
                },
                {
                    "value": "2,74E-08",
                    "module": "A4",
                    "scenario": null
                },
                {
                    "value": "3,34E-09",
                    "module": "A5",
                    "scenario": null
                },
                {
                    "value": "4,86E-06",
                    "module": "B1",
                    "scenario": null
                },
                {
                    "value": "7,41E-09",
                    "module": "C3",
                    "scenario": null
                }
            ]
        },
        {
            "parameter": "ETP-fw",
            "values": [
                {
                    "value": "2,75E+03",
                    "module": "A1",
                    "scenario": null
                },
                {
                    "value": "1,31E-01",
                    "module": "A3",
                    "scenario": null
                },
                {
                    "value": "3,12E+00",
                    "module": "A4",
                    "scenario": null
                },
                {
                    "value": "7,38E-01",
                    "module": "A5",
                    "scenario": null
                },
                {
                    "value": "3,36E+03",
                    "module": "B1",
                    "scenario": null
                },
                {
                    "value": "2,19E+01",
                    "module": "C3",
                    "scenario": null
                }
            ]
        },
        {
            "parameter": "HTP-c",
            "values": [
                {
                    "value": "2,70E-08",
                    "module": "A1",
                    "scenario": null
                },
                {
                    "value": "9,00E-12",
                    "module": "A3",
                    "scenario": null
                },
                {
                    "value": "1,13E-10",
                    "module": "A4",
                    "scenario": null
                },
                {
                    "value": "4,00E-11",
                    "module": "A5",
                    "scenario": null
                },
                {
                    "value": "8,55E-08",
                    "module": "B1",
                    "scenario": null
                },
                {
                    "value": "4,35E-10",
                    "module": "C3",
                    "scenario": null
                }
            ]
        },
        {
            "parameter": "HTP-nc",
            "values": [
                {
                    "value": "1,23E-06",
                    "module": "A1",
                    "scenario": null
                },
                {
                    "value": "1,56E-10",
                    "module": "A3",
                    "scenario": null
                },
                {
                    "value": "3,17E-09",
                    "module": "A4",
                    "scenario": null
                },
                {
                    "value": "7,10E-10",
                    "module": "A5",
                    "scenario": null
                },
                {
                    "value": "2,83E-06",
                    "module": "B1",
                    "scenario": null
                },
                {
                    "value": "2,57E-08",
                    "module": "C3",
                    "scenario": null
                }
            ]
        },
        {
            "parameter": "SQP",
            "values": [
                {
                    "value": "1,44E+02",
                    "module": "A1",
                    "scenario": null
                },
                {
                    "value": "5,81E-02",
                    "module": "A3",
                    "scenario": null
                },
                {
                    "value": "3,89E+00",
                    "module": "A4",
                    "scenario": null
                },
                {
                    "value": "4,85E-01",
                    "module": "A5",
                    "scenario": null
                },
                {
                    "value": "9,47E+02",
                    "module": "B1",
                    "scenario": null
                },
                {
                    "value": "1,13E+00",
                    "module": "C3",
                    "scenario": null
                }
            ]
        },
        {
            "parameter": "IRP",
            "values": [
                {
                    "value": "3,55E+00",
                    "module": "A1",
                    "scenario": null
                },
                {
                    "value": "5,68E-04",
                    "module": "A3",
                    "scenario": null
                },
                {
                    "value": "2,06E-02",
                    "module": "A4",
                    "scenario": null
                },
                {
                    "value": "2,30E-03",
                    "module": "A5",
                    "scenario": null
                },
                {
                    "value": "1,79E+02",
                    "module": "B1",
                    "scenario": null
                },
                {
                    "value": "5,97E-03",
                    "module": "C3",
                    "scenario": null
                }
            ]
        }
    ],
    "resource_use": [
        {
            "parameter": "PERE",
            "values": [
                {
                    "value": "4,23E+04",
                    "module": "A1",
                    "scenario": null
                },
                {
                    "value": "4,48E+04",
                    "module": "A3",
                    "scenario": null
                },
                {
                    "value": "0,00E+00",
                    "module": "A4",
                    "scenario": null
                },
                {
                    "value": "0,00E+00",
                    "module": "A5",
                    "scenario": null
                },
                {
                    "value": "0,00E+00",
                    "module": "B1",
                    "scenario": null
                },
                {
                    "value": "0,00E+00",
                    "module": "C3",
                    "scenario": null
                }
            ]
        },
        {
            "parameter": "PERM",
            "values": [
                {
                    "value": "5,10E+03",
                    "module": "A1",
                    "scenario": null
                },
                {
                    "value": "2,78E+03",
                    "module": "A3",
                    "scenario": null
                },
                {
                    "value": "0,00E+00",
                    "module": "A4",
                    "scenario": null
                },
                {
                    "value": "0,00E+00",
                    "module": "A5",
                    "scenario": null
                },
                {
                    "value": "0,00E+00",
                    "module": "B1",
                    "scenario": null
                },
                {
                    "value": "0,00E+00",
                    "module": "C3",
                    "scenario": null
                }
            ]
        },
        {
            "parameter": "PERT",
            "values": [
                {
                    "value": "2,53E+03",
                    "module": "A1",
                    "scenario": null
                },
                {
                    "value": "6,22E+01",
                    "module": "A3",
                    "scenario": null
                },
                {
                    "value": "0,00E+00",
                    "module": "A4",
                    "scenario": null
                },
                {
                    "value": "0,00E+00",
                    "module": "A5",
                    "scenario": null
                },
                {
                    "value": "0,00E+00",
                    "module": "B1",
                    "scenario": null
                },
                {
                    "value": "0,00E+00",
                    "module": "C3",
                    "scenario": null
                }
            ]
        },
        {
            "parameter": "PENRE",
            "values": [
                {
                    "value": "6,48E+01",
                    "module": "A1",
                    "scenario": null
                },
                {
                    "value": "2,39E+03",
                    "module": "A3",
                    "scenario": null
                },
                {
                    "value": "0,00E+00",
                    "module": "A4",
                    "scenario": null
                },
                {
                    "value": "0,00E+00",
                    "module": "A5",
                    "scenario": null
                },
                {
                    "value": "0,00E+00",
                    "module": "B1",
                    "scenario": null
                },
                {
                    "value": "0,00E+00",
                    "module": "C3",
                    "scenario": null
                }
            ]
        },
        {
            "parameter": "PENRM",
            "values": [
                {
                    "value": "4,48E+04",
                    "module": "A1",
                    "scenario": null
                },
                {
                    "value": "9,19E+03",
                    "module": "A3",
                    "scenario": null
                },
                {
                    "value": "2,58E+03",
                    "module": "A4",
                    "scenario": null
                },
                {
                    "value": "4,50E+00",
                    "module": "A5",
                    "scenario": null
                },
                {
                    "value": "8,35E+03",
                    "module": "B1",
                    "scenario": null
                },
                {
                    "value": "3,23E+01",
                    "module": "C3",
                    "scenario": null
                }
            ]
        },
        {
            "parameter": "PENRT",
            "values": [
                {
                    "value": "5,17E+03",
                    "module": "A1",
                    "scenario": null
                },
                {
                    "value": "5,79E+03",
                    "module": "A3",
                    "scenario": null
                },
                {
                    "value": "3,64E+04",
                    "module": "A4",
                    "scenario": null
                },
                {
                    "value": "1,13E+04",
                    "module": "A5",
                    "scenario": null
                },
                {
                    "value": "7,38E+04",
                    "module": "B1",
                    "scenario": null
                },
                {
                    "value": "7,31E+04",
                    "module": "C3",
                    "scenario": null
                }
            ]
        },
        {
            "parameter": "SM",
            "values": [
                {
                    "value": "1,26E+02",
                    "module": "A1",
                    "scenario": null
                },
                {
                    "value": "1,75E+00",
                    "module": "A3",
                    "scenario": null
                },
                {
                    "value": "0,00E+00",
                    "module": "A4",
                    "scenario": null
                },
                {
                    "value": "0,00E+00",
                    "module": "A5",
                    "scenario": null
                },
                {
                    "value": "0,00E+00",
                    "module": "B1",
                    "scenario": null
                },
                {
                    "value": "0,00E+00",
                    "module": "C3",
                    "scenario": null
                }
            ]
        },
        {
            "parameter": "RSF",
            "values": [
                {
                    "value": "0,00E+00",
                    "module": "A1",
                    "scenario": null
                },
                {
                    "value": "0,00E+00",
                    "module": "A3",
                    "scenario": null
                },
                {
                    "value": "0,00E+00",
                    "module": "A4",
                    "scenario": null
                },
                {
                    "value": "0,00E+00",
                    "module": "A5",
                    "scenario": null
                },
                {
                    "value": "0,00E+00",
                    "module": "B1",
                    "scenario": null
                },
                {
                    "value": "0,00E+00",
                    "module": "C3",
                    "scenario": null
                }
            ]
        },
        {
            "parameter": "NRSF",
            "values": [
                {
                    "value": "0,00E+00",
                    "module": "A1",
                    "scenario": null
                },
                {
                    "value": "0,00E+00",
                    "module": "A3",
                    "scenario": null
                },
                {
                    "value": "0,00E+00",
                    "module": "A4",
                    "scenario": null
                },
                {
                    "value": "0,00E+00",
                    "module": "A5",
                    "scenario": null
                },
                {
                    "value": "0,00E+00",
                    "module": "B1",
                    "scenario": null
                },
                {
                    "value": "0,00E+00",
                    "module": "C3",
                    "scenario": null
                }
            ]
        },
        {
            "parameter": "FW",
            "values": [
                {
                    "value": "5,41E+01",
                    "module": "A1",
                    "scenario": null
                },
                {
                    "value": "1,12E+01",
                    "module": "A3",
                    "scenario": null
                },
                {
                    "value": "2,88E-01",
                    "module": "A4",
                    "scenario": null
                },
                {
                    "value": "1,42E-02",
                    "module": "A5",
                    "scenario": null
                },
                {
                    "value": "3,56E+02",
                    "module": "B1",
                    "scenario": null
                },
                {
                    "value": "4,67E-01",
                    "module": "C3",
                    "scenario": null
                }
            ]
        }
    ],
    "end_of_life_waste": [
        {
            "parameter": "HWD",
            "values": [
                {
                    "value": "6,95E-01",
                    "module": "A1",
                    "scenario": null
                },
                {
                    "value": "7,29E-03",
                    "module": "A3",
                    "scenario": null
                },
                {
                    "value": "6,75E-03",
                    "module": "A4",
                    "scenario": null
                },
                {
                    "value": "1,49E-04",
                    "module": "A5",
                    "scenario": null
                },
                {
                    "value": "1,52E-01",
                    "module": "B1",
                    "scenario": null
                },
                {
                    "value": "1,50E-03",
                    "module": "C3",
                    "scenario": null
                }
            ]
        },
        {
            "parameter": "NHWD",
            "values": [
                {
                    "value": "7,58E+02",
                    "module": "A1",
                    "scenario": null
                },
                {
                    "value": "5,64E+01",
                    "module": "A3",
                    "scenario": null
                },
                {
                    "value": "1,33E+02",
                    "module": "A4",
                    "scenario": null
                },
                {
                    "value": "6,44E+01",
                    "module": "A5",
                    "scenario": null
                },
                {
                    "value": "1,42E+03",
                    "module": "B1",
                    "scenario": null
                },
                {
                    "value": "2,28E+02",
                    "module": "C3",
                    "scenario": null
                }
            ]
        },
        {
            "parameter": "RWD",
            "values": [
                {
                    "value": "1,69E-01",
                    "module": "A1",
                    "scenario": null
                },
                {
                    "value": "3,27E-02",
                    "module": "A3",
                    "scenario": null
                },
                {
                    "value": "1,75E-02",
                    "module": "A4",
                    "scenario": null
                },
                {
                    "value": "3,88E-04",
                    "module": "A5",
                    "scenario": null
                },
                {
                    "value": "3,13E+00",
                    "module": "B1",
                    "scenario": null
                },
                {
                    "value": "4,16E-03",
                    "module": "C3",
                    "scenario": null
                }
            ]
        }
    ],
    "end_of_life_flow": [
        {
            "parameter": "CRU",
            "values": [
                {
                    "value": "0,00E+00",
                    "module": "A1",
                    "scenario": null
                },
                {
                    "value": "0,00E+00",
                    "module": "A3",
                    "scenario": null
                },
                {
                    "value": "0,00E+00",
                    "module": "A4",
                    "scenario": null
                },
                {
                    "value": "0,00E+00",
                    "module": "A5",
                    "scenario": null
                },
                {
                    "value": "0,00E+00",
                    "module": "B1",
                    "scenario": null
                },
                {
                    "value": "0,00E+00",
                    "module": "C3",
                    "scenario": null
                }
            ]
        },
        {
            "parameter": "MFR",
            "values": [
                {
                    "value": "1,39E+02",
                    "module": "A1",
                    "scenario": null
                },
                {
                    "value": "1,75E+02",
                    "module": "A3",
                    "scenario": null
                },
                {
                    "value": "0,00E+00",
                    "module": "A4",
                    "scenario": null
                },
                {
                    "value": "5,39E+01",
                    "module": "A5",
                    "scenario": null
                },
                {
                    "value": "0,00E+00",
                    "module": "B1",
                    "scenario": null
                },
                {
                    "value": "5,73E+02",
                    "module": "C3",
                    "scenario": null
                }
            ]
        },
        {
            "parameter": "MER",
            "values": [
                {
                    "value": "4,24E+00",
                    "module": "A1",
                    "scenario": null
                },
                {
                    "value": "7,25E+00",
                    "module": "A3",
                    "scenario": null
                },
                {
                    "value": "0,00E+00",
                    "module": "A4",
                    "scenario": null
                },
                {
                    "value": "4,74E+01",
                    "module": "A5",
                    "scenario": null
                },
                {
                    "value": "0,00E+00",
                    "module": "B1",
                    "scenario": null
                },
                {
                    "value": "1,55E+01",
                    "module": "C3",
                    "scenario": null
                }
            ]
        },
        {
            "parameter": "EEE",
            "values": [
                {
                    "value": "8,88E+00",
                    "module": "A1",
                    "scenario": null
                },
                {
                    "value": "2,55E+01",
                    "module": "A3",
                    "scenario": null
                },
                {
                    "value": "0,00E+00",
                    "module": "A4",
                    "scenario": null
                },
                {
                    "value": "8,37E+01",
                    "module": "A5",
                    "scenario": null
                },
                {
                    "value": "0,00E+00",
                    "module": "B1",
                    "scenario": null
                },
                {
                    "value": "2,41E+01",
                    "module": "C3",
                    "scenario": null
                }
            ]
        },
        {
            "parameter": "EET",
            "values": [
                {
                    "value": "1,77E+01",
                    "module": "A1",
                    "scenario": null
                },
                {
                    "value": "5,01E+01",
                    "module": "A3",
                    "scenario": null
                },
                {
                    "value": "0,00E+00",
                    "module": "A4",
                    "scenario": null
                },
                {
                    "value": "1,68E+02",
                    "module": "A5",
                    "scenario": null
                },
                {
                    "value": "0,00E+00",
                    "module": "B1",
                    "scenario": null
                },
                {
                    "value": "4,94E+01",
                    "module": "C3",
                    "scenario": null
                }
            ]
        }
    ]
}