{
    "product_name": "ABB Type 11 med fornybar elektricitet, baseret p\u00e5 100 % vindkraft",
    "epd_id": "NEPD-6010-5281",
    "compliance": [
        "EN 15804+A2",
        "ISO 14025",
        "ISO 21930"
    ],
    "producer_name": "Colas Danmark A/S",
    "environmental_impact": [
        {
            "parameter": "GWP-total",
            "values": [
                {
                    "value": "1,49E+01",
                    "module": "A1",
                    "scenario": null
                },
                {
                    "value": "1,42E+01",
                    "module": "A2",
                    "scenario": null
                },
                {
                    "value": "2,02E+01",
                    "module": "A3",
                    "scenario": null
                },
                {
                    "value": "4,36E+00",
                    "module": "A4",
                    "scenario": null
                },
                {
                    "value": "0,00E+00",
                    "module": "C1",
                    "scenario": null
                },
                {
                    "value": "0,00E+00",
                    "module": "C2",
                    "scenario": null
                },
                {
                    "value": "2,12E+00",
                    "module": "C3",
                    "scenario": null
                },
                {
                    "value": "0,00E+00",
                    "module": "C4",
                    "scenario": null
                },
                {
                    "value": "-2,89E+01",
                    "module": "D",
                    "scenario": null
                },
                {
                    "value": "4,92E+01",
                    "module": "A1A3",
                    "scenario": null
                }
            ]
        },
        {
            "parameter": "GWP-fossil",
            "values": [
                {
                    "value": "1,48E+01",
                    "module": "A1",
                    "scenario": null
                },
                {
                    "value": "1,42E+01",
                    "module": "A2",
                    "scenario": null
                },
                {
                    "value": "2,02E+01",
                    "module": "A3",
                    "scenario": null
                },
                {
                    "value": "4,36E+00",
                    "module": "A4",
                    "scenario": null
                },
                {
                    "value": "0,00E+00",
                    "module": "C1",
                    "scenario": null
                },
                {
                    "value": "0,00E+00",
                    "module": "C2",
                    "scenario": null
                },
                {
                    "value": "2,12E+00",
                    "module": "C3",
                    "scenario": null
                },
                {
                    "value": "0,00E+00",
                    "module": "C4",
                    "scenario": null
                },
                {
                    "value": "-2,89E+01",
                    "module": "D",
                    "scenario": null
                },
                {
                    "value": "4,91E+01",
                    "module": "A1A3",
                    "scenario": null
                }
            ]
        },
        {
            "parameter": "GWP-biogenic",
            "values": [
                {
                    "value": "3,71E-02",
                    "module": "A1",
                    "scenario": null
                },
                {
                    "value": "3,52E-03",
                    "module": "A2",
                    "scenario": null
                },
                {
                    "value": "5,45E-02",
                    "module": "A3",
                    "scenario": null
                },
                {
                    "value": "3,30E-03",
                    "module": "A4",
                    "scenario": null
                },
                {
                    "value": "0,00E+00",
                    "module": "C1",
                    "scenario": null
                },
                {
                    "value": "0,00E+00",
                    "module": "C2",
                    "scenario": null
                },
                {
                    "value": "5,90E-04",
                    "module": "C3",
                    "scenario": null
                },
                {
                    "value": "0,00E+00",
                    "module": "C4",
                    "scenario": null
                },
                {
                    "value": "0,00E+00",
                    "module": "D",
                    "scenario": null
                },
                {
                    "value": "9,51E-02",
                    "module": "A1A3",
                    "scenario": null
                }
            ]
        },
        {
            "parameter": "GWP-luluc",
            "values": [
                {
                    "value": "5,80E-03",
                    "module": "A1",
                    "scenario": null
                },
                {
                    "value": "2,67E-03",
                    "module": "A2",
                    "scenario": null
                },
                {
                    "value": "1,01E-03",
                    "module": "A3",
                    "scenario": null
                },
                {
                    "value": "1,33E-03",
                    "module": "A4",
                    "scenario": null
                },
                {
                    "value": "0,00E+00",
                    "module": "C1",
                    "scenario": null
                },
                {
                    "value": "0,00E+00",
                    "module": "C2",
                    "scenario": null
                },
                {
                    "value": "1,67E-04",
                    "module": "C3",
                    "scenario": null
                },
                {
                    "value": "0,00E+00",
                    "module": "C4",
                    "scenario": null
                },
                {
                    "value": "-2,31E-02",
                    "module": "D",
                    "scenario": null
                },
                {
                    "value": "9,48E-03",
                    "module": "A1A3",
                    "scenario": null
                }
            ]
        },
        {
            "parameter": "ODP",
            "values": [
                {
                    "value": "1,09E-06",
                    "module": "A1",
                    "scenario": null
                },
                {
                    "value": "3,13E-06",
                    "module": "A2",
                    "scenario": null
                },
                {
                    "value": "2,87E-06",
                    "module": "A3",
                    "scenario": null
                },
                {
                    "value": "1,05E-06",
                    "module": "A4",
                    "scenario": null
                },
                {
                    "value": "0,00E+00",
                    "module": "C1",
                    "scenario": null
                },
                {
                    "value": "0,00E+00",
                    "module": "C2",
                    "scenario": null
                },
                {
                    "value": "4,58E-07",
                    "module": "C3",
                    "scenario": null
                },
                {
                    "value": "0,00E+00",
                    "module": "C4",
                    "scenario": null
                },
                {
                    "value": "-4,26E-05",
                    "module": "D",
                    "scenario": null
                },
                {
                    "value": "7,10E-06",
                    "module": "A1A3",
                    "scenario": null
                }
            ]
        },
        {
            "parameter": "AP",
            "values": [
                {
                    "value": "1,16E-01",
                    "module": "A1",
                    "scenario": null
                },
                {
                    "value": "3,12E-01",
                    "module": "A2",
                    "scenario": null
                },
                {
                    "value": "2,22E-02",
                    "module": "A3",
                    "scenario": null
                },
                {
                    "value": "1,40E-02",
                    "module": "A4",
                    "scenario": null
                },
                {
                    "value": "0,00E+00",
                    "module": "C1",
                    "scenario": null
                },
                {
                    "value": "0,00E+00",
                    "module": "C2",
                    "scenario": null
                },
                {
                    "value": "2,22E-02",
                    "module": "C3",
                    "scenario": null
                },
                {
                    "value": "0,00E+00",
                    "module": "C4",
                    "scenario": null
                },
                {
                    "value": "-2,91E-01",
                    "module": "D",
                    "scenario": null
                },
                {
                    "value": "4,50E-01",
                    "module": "A1A3",
                    "scenario": null
                }
            ]
        },
        {
            "parameter": "POCP",
            "values": [
                {
                    "value": "1,02E-01",
                    "module": "A1",
                    "scenario": null
                },
                {
                    "value": "2,07E-01",
                    "module": "A2",
                    "scenario": null
                },
                {
                    "value": "2,33E-02",
                    "module": "A3",
                    "scenario": null
                },
                {
                    "value": "1,35E-02",
                    "module": "A4",
                    "scenario": null
                },
                {
                    "value": "0,00E+00",
                    "module": "C1",
                    "scenario": null
                },
                {
                    "value": "0,00E+00",
                    "module": "C2",
                    "scenario": null
                },
                {
                    "value": "2,95E-02",
                    "module": "C3",
                    "scenario": null
                },
                {
                    "value": "0,00E+00",
                    "module": "C4",
                    "scenario": null
                },
                {
                    "value": "-3,45E-01",
                    "module": "D",
                    "scenario": null
                },
                {
                    "value": "3,33E-01",
                    "module": "A1A3",
                    "scenario": null
                }
            ]
        },
        {
            "parameter": "ADPE",
            "values": [
                {
                    "value": "5,67E-04",
                    "module": "A1",
                    "scenario": null
                },
                {
                    "value": "1,09E-04",
                    "module": "A2",
                    "scenario": null
                },
                {
                    "value": "3,49E-05",
                    "module": "A3",
                    "scenario": null
                },
                {
                    "value": "7,75E-05",
                    "module": "A4",
                    "scenario": null
                },
                {
                    "value": "0,00E+00",
                    "module": "C1",
                    "scenario": null
                },
                {
                    "value": "0,00E+00",
                    "module": "C2",
                    "scenario": null
                },
                {
                    "value": "3,25E-06",
                    "module": "C3",
                    "scenario": null
                },
                {
                    "value": "0,00E+00",
                    "module": "C4",
                    "scenario": null
                },
                {
                    "value": "-2,56E-04",
                    "module": "D",
                    "scenario": null
                },
                {
                    "value": "7,11E-04",
                    "module": "A1A3",
                    "scenario": null
                }
            ]
        },
        {
            "parameter": "ADPF",
            "values": [
                {
                    "value": "1,69E+03",
                    "module": "A1",
                    "scenario": null
                },
                {
                    "value": "1,96E+02",
                    "module": "A2",
                    "scenario": null
                },
                {
                    "value": "3,17E+02",
                    "module": "A3",
                    "scenario": null
                },
                {
                    "value": "7,07E+01",
                    "module": "A4",
                    "scenario": null
                },
                {
                    "value": "0,00E+00",
                    "module": "C1",
                    "scenario": null
                },
                {
                    "value": "0,00E+00",
                    "module": "C2",
                    "scenario": null
                },
                {
                    "value": "2,92E+01",
                    "module": "C3",
                    "scenario": null
                },
                {
                    "value": "0,00E+00",
                    "module": "C4",
                    "scenario": null
                },
                {
                    "value": "-2,71E+03",
                    "module": "D",
                    "scenario": null
                },
                {
                    "value": "2,21E+03",
                    "module": "A1A3",
                    "scenario": null
                }
            ]
        },
        {
            "parameter": "WDP",
            "values": [
                {
                    "value": "2,33E+03",
                    "module": "A1",
                    "scenario": null
                },
                {
                    "value": "8,40E+01",
                    "module": "A2",
                    "scenario": null
                },
                {
                    "value": "5,69E+01",
                    "module": "A3",
                    "scenario": null
                },
                {
                    "value": "5,42E+01",
                    "module": "A4",
                    "scenario": null
                },
                {
                    "value": "0,00E+00",
                    "module": "C1",
                    "scenario": null
                },
                {
                    "value": "0,00E+00",
                    "module": "C2",
                    "scenario": null
                },
                {
                    "value": "6,19E+00",
                    "module": "C3",
                    "scenario": null
                },
                {
                    "value": "0,00E+00",
                    "module": "C4",
                    "scenario": null
                },
                {
                    "value": "-2,20E+04",
                    "module": "D",
                    "scenario": null
                },
                {
                    "value": "2,47E+03",
                    "module": "A1A3",
                    "scenario": null
                }
            ]
        },
        {
            "parameter": "EP-freshwater",
            "values": [
                {
                    "value": "2,13E-04",
                    "module": "A1",
                    "scenario": null
                },
                {
                    "value": "5,21E-05",
                    "module": "A2",
                    "scenario": null
                },
                {
                    "value": "3,82E-05",
                    "module": "A3",
                    "scenario": null
                },
                {
                    "value": "3,47E-05",
                    "module": "A4",
                    "scenario": null
                },
                {
                    "value": "0,00E+00",
                    "module": "C1",
                    "scenario": null
                },
                {
                    "value": "0,00E+00",
                    "module": "C2",
                    "scenario": null
                },
                {
                    "value": "7,72E-06",
                    "module": "C3",
                    "scenario": null
                },
                {
                    "value": "0,00E+00",
                    "module": "C4",
                    "scenario": null
                },
                {
                    "value": "-6,04E-04",
                    "module": "D",
                    "scenario": null
                },
                {
                    "value": "3,03E-04",
                    "module": "A1A3",
                    "scenario": null
                }
            ]
        },
        {
            "parameter": "EP-marine",
            "values": [
                {
                    "value": "2,94E-02",
                    "module": "A1",
                    "scenario": null
                },
                {
                    "value": "7,07E-02",
                    "module": "A2",
                    "scenario": null
                },
                {
                    "value": "6,64E-03",
                    "module": "A3",
                    "scenario": null
                },
                {
                    "value": "3,07E-03",
                    "module": "A4",
                    "scenario": null
                },
                {
                    "value": "0,00E+00",
                    "module": "C1",
                    "scenario": null
                },
                {
                    "value": "0,00E+00",
                    "module": "C2",
                    "scenario": null
                },
                {
                    "value": "9,79E-03",
                    "module": "C3",
                    "scenario": null
                },
                {
                    "value": "0,00E+00",
                    "module": "C4",
                    "scenario": null
                },
                {
                    "value": "-5,55E-02",
                    "module": "D",
                    "scenario": null
                },
                {
                    "value": "1,07E-01",
                    "module": "A1A3",
                    "scenario": null
                }
            ]
        },
        {
            "parameter": "EP-terrestrial",
            "values": [
                {
                    "value": "3,36E-01",
                    "module": "A1",
                    "scenario": null
                },
                {
                    "value": "7,88E-01",
                    "module": "A2",
                    "scenario": null
                },
                {
                    "value": "7,19E-02",
                    "module": "A3",
                    "scenario": null
                },
                {
                    "value": "3,43E-02",
                    "module": "A4",
                    "scenario": null
                },
                {
                    "value": "0,00E+00",
                    "module": "C1",
                    "scenario": null
                },
                {
                    "value": "0,00E+00",
                    "module": "C2",
                    "scenario": null
                },
                {
                    "value": "1,07E-01",
                    "module": "C3",
                    "scenario": null
                },
                {
                    "value": "0,00E+00",
                    "module": "C4",
                    "scenario": null
                },
                {
                    "value": "-6,29E-01",
                    "module": "D",
                    "scenario": null
                },
                {
                    "value": "1,20E+00",
                    "module": "A1A3",
                    "scenario": null
                }
            ]
        },
        {
            "parameter": "GWP-IOBC",
            "values": [
                {
                    "value": "1,50E+01",
                    "module": "A1",
                    "scenario": null
                },
                {
                    "value": "1,41E+01",
                    "module": "A2",
                    "scenario": null
                },
                {
                    "value": "1,95E+01",
                    "module": "A3",
                    "scenario": null
                },
                {
                    "value": "4,33E+00",
                    "module": "A4",
                    "scenario": null
                },
                {
                    "value": "0,00E+00",
                    "module": "C1",
                    "scenario": null
                },
                {
                    "value": "0,00E+00",
                    "module": "C2",
                    "scenario": null
                },
                {
                    "value": "2,00E+00",
                    "module": "C3",
                    "scenario": null
                },
                {
                    "value": "0,00E+00",
                    "module": "C4",
                    "scenario": null
                },
                {
                    "value": "-2,81E+01",
                    "module": "D",
                    "scenario": null
                },
                {
                    "value": "4,86E+01",
                    "module": "A1A3",
                    "scenario": null
                }
            ]
        }
    ],
    "additional_environmental_impact": [
        {
            "parameter": "PM",
            "values": [
                {
                    "value": "9,51E-07",
                    "module": "A1",
                    "scenario": null
                },
                {
                    "value": "6,57E-07",
                    "module": "A2",
                    "scenario": null
                },
                {
                    "value": "1,83E-07",
                    "module": "A3",
                    "scenario": null
                },
                {
                    "value": "3,50E-07",
                    "module": "A4",
                    "scenario": null
                },
                {
                    "value": "0,00E+00",
                    "module": "C1",
                    "scenario": null
                },
                {
                    "value": "0,00E+00",
                    "module": "C2",
                    "scenario": null
                },
                {
                    "value": "5,87E-07",
                    "module": "C3",
                    "scenario": null
                },
                {
                    "value": "0,00E+00",
                    "module": "C4",
                    "scenario": null
                },
                {
                    "value": "-1,84E-06",
                    "module": "D",
                    "scenario": null
                },
                {
                    "value": "1,79E-06",
                    "module": "A1A3",
                    "scenario": null
                }
            ]
        },
        {
            "parameter": "ETP-fw",
            "values": [
                {
                    "value": "4,89E+02",
                    "module": "A1",
                    "scenario": null
                },
                {
                    "value": "1,11E+02",
                    "module": "A2",
                    "scenario": null
                },
                {
                    "value": "2,92E+01",
                    "module": "A3",
                    "scenario": null
                },
                {
                    "value": "5,17E+01",
                    "module": "A4",
                    "scenario": null
                },
                {
                    "value": "0,00E+00",
                    "module": "C1",
                    "scenario": null
                },
                {
                    "value": "0,00E+00",
                    "module": "C2",
                    "scenario": null
                },
                {
                    "value": "1,60E+01",
                    "module": "C3",
                    "scenario": null
                },
                {
                    "value": "0,00E+00",
                    "module": "C4",
                    "scenario": null
                },
                {
                    "value": "-1,72E+03",
                    "module": "D",
                    "scenario": null
                },
                {
                    "value": "6,29E+02",
                    "module": "A1A3",
                    "scenario": null
                }
            ]
        },
        {
            "parameter": "HTP-c",
            "values": [
                {
                    "value": "1,01E-08",
                    "module": "A1",
                    "scenario": null
                },
                {
                    "value": "0,00E+00",
                    "module": "A2",
                    "scenario": null
                },
                {
                    "value": "2,74E-09",
                    "module": "A3",
                    "scenario": null
                },
                {
                    "value": "0,00E+00",
                    "module": "A4",
                    "scenario": null
                },
                {
                    "value": "0,00E+00",
                    "module": "C1",
                    "scenario": null
                },
                {
                    "value": "0,00E+00",
                    "module": "C2",
                    "scenario": null
                },
                {
                    "value": "1,00E-09",
                    "module": "C3",
                    "scenario": null
                },
                {
                    "value": "0,00E+00",
                    "module": "C4",
                    "scenario": null
                },
                {
                    "value": "-1,69E-08",
                    "module": "D",
                    "scenario": null
                },
                {
                    "value": "1,28E-08",
                    "module": "A1A3",
                    "scenario": null
                }
            ]
        },
        {
            "parameter": "HTP-nc",
            "values": [
                {
                    "value": "2,62E-07",
                    "module": "A1",
                    "scenario": null
                },
                {
                    "value": "5,21E-08",
                    "module": "A2",
                    "scenario": null
                },
                {
                    "value": "3,30E-08",
                    "module": "A3",
                    "scenario": null
                },
                {
                    "value": "5,00E-08",
                    "module": "A4",
                    "scenario": null
                },
                {
                    "value": "0,00E+00",
                    "module": "C1",
                    "scenario": null
                },
                {
                    "value": "0,00E+00",
                    "module": "C2",
                    "scenario": null
                },
                {
                    "value": "1,50E-08",
                    "module": "C3",
                    "scenario": null
                },
                {
                    "value": "0,00E+00",
                    "module": "C4",
                    "scenario": null
                },
                {
                    "value": "-4,24E-07",
                    "module": "D",
                    "scenario": null
                },
                {
                    "value": "3,47E-07",
                    "module": "A1A3",
                    "scenario": null
                }
            ]
        },
        {
            "parameter": "SQP",
            "values": [
                {
                    "value": "2,21E+02",
                    "module": "A1",
                    "scenario": null
                },
                {
                    "value": "8,50E+01",
                    "module": "A2",
                    "scenario": null
                },
                {
                    "value": "7,06E+00",
                    "module": "A3",
                    "scenario": null
                },
                {
                    "value": "8,11E+01",
                    "module": "A4",
                    "scenario": null
                },
                {
                    "value": "0,00E+00",
                    "module": "C1",
                    "scenario": null
                },
                {
                    "value": "0,00E+00",
                    "module": "C2",
                    "scenario": null
                },
                {
                    "value": "3,70E+00",
                    "module": "C3",
                    "scenario": null
                },
                {
                    "value": "0,00E+00",
                    "module": "C4",
                    "scenario": null
                },
                {
                    "value": "-6,11E+02",
                    "module": "D",
                    "scenario": null
                },
                {
                    "value": "3,13E+02",
                    "module": "A1A3",
                    "scenario": null
                }
            ]
        },
        {
            "parameter": "IRP",
            "values": [
                {
                    "value": "4,02E-01",
                    "module": "A1",
                    "scenario": null
                },
                {
                    "value": "8,56E-01",
                    "module": "A2",
                    "scenario": null
                },
                {
                    "value": "1,87E-01",
                    "module": "A3",
                    "scenario": null
                },
                {
                    "value": "3,09E-01",
                    "module": "A4",
                    "scenario": null
                },
                {
                    "value": "0,00E+00",
                    "module": "C1",
                    "scenario": null
                },
                {
                    "value": "0,00E+00",
                    "module": "C2",
                    "scenario": null
                },
                {
                    "value": "1,25E-01",
                    "module": "C3",
                    "scenario": null
                },
                {
                    "value": "0,00E+00",
                    "module": "C4",
                    "scenario": null
                },
                {
                    "value": "-1,36E+01",
                    "module": "D",
                    "scenario": null
                },
                {
                    "value": "1,44E+00",
                    "module": "A1A3",
                    "scenario": null
                }
            ]
        }
    ],
    "resource_use": [
        {
            "parameter": "PERE",
            "values": [
                {
                    "value": "1,43E+01",
                    "module": "A1",
                    "scenario": null
                },
                {
                    "value": "1,34E+00",
                    "module": "A2",
                    "scenario": null
                },
                {
                    "value": "3,82E+01",
                    "module": "A3",
                    "scenario": null
                },
                {
                    "value": "8,90E-01",
                    "module": "A4",
                    "scenario": null
                },
                {
                    "value": "0,00E+00",
                    "module": "C1",
                    "scenario": null
                },
                {
                    "value": "0,00E+00",
                    "module": "C2",
                    "scenario": null
                },
                {
                    "value": "1,58E-01",
                    "module": "C3",
                    "scenario": null
                },
                {
                    "value": "0,00E+00",
                    "module": "C4",
                    "scenario": null
                },
                {
                    "value": "-1,50E+02",
                    "module": "D",
                    "scenario": null
                },
                {
                    "value": "5,39E+01",
                    "module": "A1A3",
                    "scenario": null
                }
            ]
        },
        {
            "parameter": "PERM",
            "values": [
                {
                    "value": "0,00E+00",
                    "module": "A1",
                    "scenario": null
                },
                {
                    "value": "0,00E+00",
                    "module": "A2",
                    "scenario": null
                },
                {
                    "value": "0,00E+00",
                    "module": "A3",
                    "scenario": null
                },
                {
                    "value": "0,00E+00",
                    "module": "A4",
                    "scenario": null
                },
                {
                    "value": "0,00E+00",
                    "module": "C1",
                    "scenario": null
                },
                {
                    "value": "0,00E+00",
                    "module": "C2",
                    "scenario": null
                },
                {
                    "value": "0,00E+00",
                    "module": "C3",
                    "scenario": null
                },
                {
                    "value": "0,00E+00",
                    "module": "C4",
                    "scenario": null
                },
                {
                    "value": "0,00E+00",
                    "module": "D",
                    "scenario": null
                },
                {
                    "value": "0,00E+00",
                    "module": "A1A3",
                    "scenario": null
                }
            ]
        },
        {
            "parameter": "PERT",
            "values": [
                {
                    "value": "1,43E+01",
                    "module": "A1",
                    "scenario": null
                },
                {
                    "value": "1,34E+00",
                    "module": "A2",
                    "scenario": null
                },
                {
                    "value": "3,82E+01",
                    "module": "A3",
                    "scenario": null
                },
                {
                    "value": "8,90E-01",
                    "module": "A4",
                    "scenario": null
                },
                {
                    "value": "0,00E+00",
                    "module": "C1",
                    "scenario": null
                },
                {
                    "value": "0,00E+00",
                    "module": "C2",
                    "scenario": null
                },
                {
                    "value": "1,58E-01",
                    "module": "C3",
                    "scenario": null
                },
                {
                    "value": "0,00E+00",
                    "module": "C4",
                    "scenario": null
                },
                {
                    "value": "-1,50E+02",
                    "module": "D",
                    "scenario": null
                },
                {
                    "value": "5,39E+01",
                    "module": "A1A3",
                    "scenario": null
                }
            ]
        },
        {
            "parameter": "PENRE",
            "values": [
                {
                    "value": "3,84E+02",
                    "module": "A1",
                    "scenario": null
                },
                {
                    "value": "1,96E+02",
                    "module": "A2",
                    "scenario": null
                },
                {
                    "value": "3,55E+02",
                    "module": "A3",
                    "scenario": null
                },
                {
                    "value": "7,13E+01",
                    "module": "A4",
                    "scenario": null
                },
                {
                    "value": "0,00E+00",
                    "module": "C1",
                    "scenario": null
                },
                {
                    "value": "0,00E+00",
                    "module": "C2",
                    "scenario": null
                },
                {
                    "value": "2,90E+01",
                    "module": "C3",
                    "scenario": null
                },
                {
                    "value": "0,00E+00",
                    "module": "C4",
                    "scenario": null
                },
                {
                    "value": "-2,71E+03",
                    "module": "D",
                    "scenario": null
                },
                {
                    "value": "9,36E+02",
                    "module": "A1A3",
                    "scenario": null
                }
            ]
        },
        {
            "parameter": "PENRM",
            "values": [
                {
                    "value": "1,90E+03",
                    "module": "A1",
                    "scenario": null
                },
                {
                    "value": "0,00E+00",
                    "module": "A2",
                    "scenario": null
                },
                {
                    "value": "0,00E+00",
                    "module": "A3",
                    "scenario": null
                },
                {
                    "value": "0,00E+00",
                    "module": "A4",
                    "scenario": null
                },
                {
                    "value": "0,00E+00",
                    "module": "C1",
                    "scenario": null
                },
                {
                    "value": "0,00E+00",
                    "module": "C2",
                    "scenario": null
                },
                {
                    "value": "0,00E+00",
                    "module": "C3",
                    "scenario": null
                },
                {
                    "value": "0,00E+00",
                    "module": "C4",
                    "scenario": null
                },
                {
                    "value": "0,00E+00",
                    "module": "D",
                    "scenario": null
                },
                {
                    "value": "1,90E+03",
                    "module": "A1A3",
                    "scenario": null
                }
            ]
        },
        {
            "parameter": "PENRT",
            "values": [
                {
                    "value": "1,69E+03",
                    "module": "A1",
                    "scenario": null
                },
                {
                    "value": "1,96E+02",
                    "module": "A2",
                    "scenario": null
                },
                {
                    "value": "3,55E+02",
                    "module": "A3",
                    "scenario": null
                },
                {
                    "value": "7,13E+01",
                    "module": "A4",
                    "scenario": null
                },
                {
                    "value": "0,00E+00",
                    "module": "C1",
                    "scenario": null
                },
                {
                    "value": "0,00E+00",
                    "module": "C2",
                    "scenario": null
                },
                {
                    "value": "2,90E+01",
                    "module": "C3",
                    "scenario": null
                },
                {
                    "value": "0,00E+00",
                    "module": "C4",
                    "scenario": null
                },
                {
                    "value": "-2,71E+03",
                    "module": "D",
                    "scenario": null
                },
                {
                    "value": "2,25E+03",
                    "module": "A1A3",
                    "scenario": null
                }
            ]
        },
        {
            "parameter": "SM",
            "values": [
                {
                    "value": "3,23E+02",
                    "module": "A1",
                    "scenario": null
                },
                {
                    "value": "3,93E-02",
                    "module": "A2",
                    "scenario": null
                },
                {
                    "value": "2,69E-02",
                    "module": "A3",
                    "scenario": null
                },
                {
                    "value": "2,44E-02",
                    "module": "A4",
                    "scenario": null
                },
                {
                    "value": "0,00E+00",
                    "module": "C1",
                    "scenario": null
                },
                {
                    "value": "0,00E+00",
                    "module": "C2",
                    "scenario": null
                },
                {
                    "value": "1,43E-02",
                    "module": "C3",
                    "scenario": null
                },
                {
                    "value": "0,00E+00",
                    "module": "C4",
                    "scenario": null
                },
                {
                    "value": "-5,72E+01",
                    "module": "D",
                    "scenario": null
                },
                {
                    "value": "3,23E+02",
                    "module": "A1A3",
                    "scenario": null
                }
            ]
        },
        {
            "parameter": "RSF",
            "values": [
                {
                    "value": "2,81E-01",
                    "module": "A1",
                    "scenario": null
                },
                {
                    "value": "5,36E-02",
                    "module": "A2",
                    "scenario": null
                },
                {
                    "value": "5,26E-02",
                    "module": "A3",
                    "scenario": null
                },
                {
                    "value": "3,12E-02",
                    "module": "A4",
                    "scenario": null
                },
                {
                    "value": "0,00E+00",
                    "module": "C1",
                    "scenario": null
                },
                {
                    "value": "0,00E+00",
                    "module": "C2",
                    "scenario": null
                },
                {
                    "value": "3,88E-03",
                    "module": "C3",
                    "scenario": null
                },
                {
                    "value": "0,00E+00",
                    "module": "C4",
                    "scenario": null
                },
                {
                    "value": "-1,64E+00",
                    "module": "D",
                    "scenario": null
                },
                {
                    "value": "3,87E-01",
                    "module": "A1A3",
                    "scenario": null
                }
            ]
        },
        {
            "parameter": "NRSF",
            "values": [
                {
                    "value": "3,04E-01",
                    "module": "A1",
                    "scenario": null
                },
                {
                    "value": "1,75E-01",
                    "module": "A2",
                    "scenario": null
                },
                {
                    "value": "9,02E-02",
                    "module": "A3",
                    "scenario": null
                },
                {
                    "value": "1,04E-01",
                    "module": "A4",
                    "scenario": null
                },
                {
                    "value": "0,00E+00",
                    "module": "C1",
                    "scenario": null
                },
                {
                    "value": "0,00E+00",
                    "module": "C2",
                    "scenario": null
                },
                {
                    "value": "5,72E-02",
                    "module": "C3",
                    "scenario": null
                },
                {
                    "value": "0,00E+00",
                    "module": "C4",
                    "scenario": null
                },
                {
                    "value": "-6,84E-01",
                    "module": "D",
                    "scenario": null
                },
                {
                    "value": "5,68E-01",
                    "module": "A1A3",
                    "scenario": null
                }
            ]
        },
        {
            "parameter": "FW",
            "values": [
                {
                    "value": "4,53E-01",
                    "module": "A1",
                    "scenario": null
                },
                {
                    "value": "9,51E-03",
                    "module": "A2",
                    "scenario": null
                },
                {
                    "value": "9,11E-03",
                    "module": "A3",
                    "scenario": null
                },
                {
                    "value": "8,05E-03",
                    "module": "A4",
                    "scenario": null
                },
                {
                    "value": "0,00E+00",
                    "module": "C1",
                    "scenario": null
                },
                {
                    "value": "0,00E+00",
                    "module": "C2",
                    "scenario": null
                },
                {
                    "value": "1,50E-03",
                    "module": "C3",
                    "scenario": null
                },
                {
                    "value": "0,00E+00",
                    "module": "C4",
                    "scenario": null
                },
                {
                    "value": "-1,33E+00",
                    "module": "D",
                    "scenario": null
                },
                {
                    "value": "4,71E-01",
                    "module": "A1A3",
                    "scenario": null
                }
            ]
        }
    ],
    "end_of_life_waste": [
        {
            "parameter": "HWD",
            "values": [
                {
                    "value": "3,10E-02",
                    "module": "A1",
                    "scenario": null
                },
                {
                    "value": "6,80E-03",
                    "module": "A2",
                    "scenario": null
                },
                {
                    "value": "1,57E-01",
                    "module": "A3",
                    "scenario": null
                },
                {
                    "value": "3,87E-03",
                    "module": "A4",
                    "scenario": null
                },
                {
                    "value": "0,00E+00",
                    "module": "C1",
                    "scenario": null
                },
                {
                    "value": "0,00E+00",
                    "module": "C2",
                    "scenario": null
                },
                {
                    "value": "8,59E-04",
                    "module": "C3",
                    "scenario": null
                },
                {
                    "value": "0,00E+00",
                    "module": "C4",
                    "scenario": null
                },
                {
                    "value": "-1,09E+00",
                    "module": "D",
                    "scenario": null
                },
                {
                    "value": "1,94E-01",
                    "module": "A1A3",
                    "scenario": null
                }
            ]
        },
        {
            "parameter": "NHWD",
            "values": [
                {
                    "value": "9,92E-01",
                    "module": "A1",
                    "scenario": null
                },
                {
                    "value": "5,26E+00",
                    "module": "A2",
                    "scenario": null
                },
                {
                    "value": "2,91E-01",
                    "module": "A3",
                    "scenario": null
                },
                {
                    "value": "6,15E+00",
                    "module": "A4",
                    "scenario": null
                },
                {
                    "value": "0,00E+00",
                    "module": "C1",
                    "scenario": null
                },
                {
                    "value": "0,00E+00",
                    "module": "C2",
                    "scenario": null
                },
                {
                    "value": "3,46E-02",
                    "module": "C3",
                    "scenario": null
                },
                {
                    "value": "0,00E+00",
                    "module": "C4",
                    "scenario": null
                },
                {
                    "value": "-3,52E+00",
                    "module": "D",
                    "scenario": null
                },
                {
                    "value": "6,54E+00",
                    "module": "A1A3",
                    "scenario": null
                }
            ]
        },
        {
            "parameter": "RWD",
            "values": [
                {
                    "value": "1,71E-02",
                    "module": "A1",
                    "scenario": null
                },
                {
                    "value": "1,38E-03",
                    "module": "A2",
                    "scenario": null
                },
                {
                    "value": "2,78E-04",
                    "module": "A3",
                    "scenario": null
                },
                {
                    "value": "4,83E-04",
                    "module": "A4",
                    "scenario": null
                },
                {
                    "value": "0,00E+00",
                    "module": "C1",
                    "scenario": null
                },
                {
                    "value": "0,00E+00",
                    "module": "C2",
                    "scenario": null
                },
                {
                    "value": "2,03E-04",
                    "module": "C3",
                    "scenario": null
                },
                {
                    "value": "0,00E+00",
                    "module": "C4",
                    "scenario": null
                },
                {
                    "value": "-1,99E-02",
                    "module": "D",
                    "scenario": null
                },
                {
                    "value": "1,87E-02",
                    "module": "A1A3",
                    "scenario": null
                }
            ]
        }
    ],
    "end_of_life_flow": [
        {
            "parameter": "CRU",
            "values": [
                {
                    "value": "0,00E+00",
                    "module": "A1",
                    "scenario": null
                },
                {
                    "value": "0,00E+00",
                    "module": "A2",
                    "scenario": null
                },
                {
                    "value": "0,00E+00",
                    "module": "A3",
                    "scenario": null
                },
                {
                    "value": "0,00E+00",
                    "module": "A4",
                    "scenario": null
                },
                {
                    "value": "0,00E+00",
                    "module": "C1",
                    "scenario": null
                },
                {
                    "value": "0,00E+00",
                    "module": "C2",
                    "scenario": null
                },
                {
                    "value": "0,00E+00",
                    "module": "C3",
                    "scenario": null
                },
                {
                    "value": "0,00E+00",
                    "module": "C4",
                    "scenario": null
                },
                {
                    "value": "0,00E+00",
                    "module": "D",
                    "scenario": null
                },
                {
                    "value": "0,00E+00",
                    "module": "A1A3",
                    "scenario": null
                }
            ]
        },
        {
            "parameter": "MFR",
            "values": [
                {
                    "value": "9,40E-02",
                    "module": "A1",
                    "scenario": null
                },
                {
                    "value": "1,51E-02",
                    "module": "A2",
                    "scenario": null
                },
                {
                    "value": "3,01E-02",
                    "module": "A3",
                    "scenario": null
                },
                {
                    "value": "3,42E-04",
                    "module": "A4",
                    "scenario": null
                },
                {
                    "value": "0,00E+00",
                    "module": "C1",
                    "scenario": null
                },
                {
                    "value": "0,00E+00",
                    "module": "C2",
                    "scenario": null
                },
                {
                    "value": "4,36E-05",
                    "module": "C3",
                    "scenario": null
                },
                {
                    "value": "0,00E+00",
                    "module": "C4",
                    "scenario": null
                },
                {
                    "value": "-2,44E-01",
                    "module": "D",
                    "scenario": null
                },
                {
                    "value": "1,39E-01",
                    "module": "A1A3",
                    "scenario": null
                }
            ]
        },
        {
            "parameter": "MER",
            "values": [
                {
                    "value": "8,04E-03",
                    "module": "A1",
                    "scenario": null
                },
                {
                    "value": "2,22E-02",
                    "module": "A2",
                    "scenario": null
                },
                {
                    "value": "1,97E-02",
                    "module": "A3",
                    "scenario": null
                },
                {
                    "value": "2,11E-02",
                    "module": "A4",
                    "scenario": null
                },
                {
                    "value": "0,00E+00",
                    "module": "C1",
                    "scenario": null
                },
                {
                    "value": "0,00E+00",
                    "module": "C2",
                    "scenario": null
                },
                {
                    "value": "1,41E-02",
                    "module": "C3",
                    "scenario": null
                },
                {
                    "value": "0,00E+00",
                    "module": "C4",
                    "scenario": null
                },
                {
                    "value": "-1,72E-02",
                    "module": "D",
                    "scenario": null
                },
                {
                    "value": "5,00E-02",
                    "module": "A1A3",
                    "scenario": null
                }
            ]
        },
        {
            "parameter": "EEE",
            "values": [
                {
                    "value": "4,33E-02",
                    "module": "A1",
                    "scenario": null
                },
                {
                    "value": "3,87E-03",
                    "module": "A2",
                    "scenario": null
                },
                {
                    "value": "2,42E-01",
                    "module": "A3",
                    "scenario": null
                },
                {
                    "value": "3,68E-03",
                    "module": "A4",
                    "scenario": null
                },
                {
                    "value": "0,00E+00",
                    "module": "C1",
                    "scenario": null
                },
                {
                    "value": "0,00E+00",
                    "module": "C2",
                    "scenario": null
                },
                {
                    "value": "1,50E-04",
                    "module": "C3",
                    "scenario": null
                },
                {
                    "value": "0,00E+00",
                    "module": "C4",
                    "scenario": null
                },
                {
                    "value": "-5,48E+00",
                    "module": "D",
                    "scenario": null
                },
                {
                    "value": "2,90E-01",
                    "module": "A1A3",
                    "scenario": null
                }
            ]
        },
        {
            "parameter": "EET",
            "values": [
                {
                    "value": "6,58E-01",
                    "module": "A1",
                    "scenario": null
                },
                {
                    "value": "5,86E-02",
                    "module": "A2",
                    "scenario": null
                },
                {
                    "value": "3,67E+00",
                    "module": "A3",
                    "scenario": null
                },
                {
                    "value": "5,60E-02",
                    "module": "A4",
                    "scenario": null
                },
                {
                    "value": "0,00E+00",
                    "module": "C1",
                    "scenario": null
                },
                {
                    "value": "0,00E+00",
                    "module": "C2",
                    "scenario": null
                },
                {
                    "value": "2,26E-03",
                    "module": "C3",
                    "scenario": null
                },
                {
                    "value": "0,00E+00",
                    "module": "C4",
                    "scenario": null
                },
                {
                    "value": "-8,30E+01",
                    "module": "D",
                    "scenario": null
                },
                {
                    "value": "4,38E+00",
                    "module": "A1A3",
                    "scenario": null
                }
            ]
        }
    ]
}