{
    "product_name": "XGM",
    "epd_id": "NEPD-8980-8641",
    "compliance": [
        "EN 15804+A2",
        "ISO 14025",
        "ISO 21930"
    ],
    "producer_name": "TROX Espa\u00f1a",
    "environmental_impact": [
        {
            "parameter": "GWP-total",
            "values": [
                {
                    "value": "1,49E+01",
                    "module": "A1-A3",
                    "scenario": null
                },
                {
                    "value": "4,09E-01",
                    "module": "A4",
                    "scenario": null
                },
                {
                    "value": "1,76E-03",
                    "module": "C1",
                    "scenario": null
                },
                {
                    "value": "1,23E-02",
                    "module": "C2",
                    "scenario": null
                },
                {
                    "value": "1,31E-01",
                    "module": "C3",
                    "scenario": null
                },
                {
                    "value": "1,82E-02",
                    "module": "C4",
                    "scenario": null
                },
                {
                    "value": "-8,80E+00",
                    "module": "D",
                    "scenario": null
                }
            ]
        },
        {
            "parameter": "GWP-fossil",
            "values": [
                {
                    "value": "1,47E+01",
                    "module": "A1-A3",
                    "scenario": null
                },
                {
                    "value": "4,09E-01",
                    "module": "A4",
                    "scenario": null
                },
                {
                    "value": "1,76E-03",
                    "module": "C1",
                    "scenario": null
                },
                {
                    "value": "1,23E-02",
                    "module": "C2",
                    "scenario": null
                },
                {
                    "value": "1,30E-01",
                    "module": "C3",
                    "scenario": null
                },
                {
                    "value": "1,81E-02",
                    "module": "C4",
                    "scenario": null
                },
                {
                    "value": "-8,60E+00",
                    "module": "D",
                    "scenario": null
                }
            ]
        },
        {
            "parameter": "GWP-biogenic",
            "values": [
                {
                    "value": "8,97E-02",
                    "module": "A1-A3",
                    "scenario": null
                },
                {
                    "value": "1,68E-04",
                    "module": "A4",
                    "scenario": null
                },
                {
                    "value": "3,31E-07",
                    "module": "C1",
                    "scenario": null
                },
                {
                    "value": "5,10E-06",
                    "module": "C2",
                    "scenario": null
                },
                {
                    "value": "3,13E-04",
                    "module": "C3",
                    "scenario": null
                },
                {
                    "value": "1,59E-05",
                    "module": "C4",
                    "scenario": null
                },
                {
                    "value": "-3,94E-02",
                    "module": "D",
                    "scenario": null
                }
            ]
        },
        {
            "parameter": "GWP-luluc",
            "values": [
                {
                    "value": "1,93E-01",
                    "module": "A1-A3",
                    "scenario": null
                },
                {
                    "value": "1,47E-04",
                    "module": "A4",
                    "scenario": null
                },
                {
                    "value": "1,39E-07",
                    "module": "C1",
                    "scenario": null
                },
                {
                    "value": "4,39E-06",
                    "module": "C2",
                    "scenario": null
                },
                {
                    "value": "3,17E-05",
                    "module": "C3",
                    "scenario": null
                },
                {
                    "value": "1,06E-04",
                    "module": "C4",
                    "scenario": null
                },
                {
                    "value": "-1,63E-01",
                    "module": "D",
                    "scenario": null
                }
            ]
        },
        {
            "parameter": "ODP",
            "values": [
                {
                    "value": "1,98E-06",
                    "module": "A1-A3",
                    "scenario": null
                },
                {
                    "value": "9,24E-08",
                    "module": "A4",
                    "scenario": null
                },
                {
                    "value": "3,81E-10",
                    "module": "C1",
                    "scenario": null
                },
                {
                    "value": "2,79E-09",
                    "module": "C2",
                    "scenario": null
                },
                {
                    "value": "1,44E-08",
                    "module": "C3",
                    "scenario": null
                },
                {
                    "value": "1,18E-09",
                    "module": "C4",
                    "scenario": null
                },
                {
                    "value": "-2,24E-05",
                    "module": "D",
                    "scenario": null
                }
            ]
        },
        {
            "parameter": "AP",
            "values": [
                {
                    "value": "8,29E-02",
                    "module": "A1-A3",
                    "scenario": null
                },
                {
                    "value": "1,36E-03",
                    "module": "A4",
                    "scenario": null
                },
                {
                    "value": "1,85E-05",
                    "module": "C1",
                    "scenario": null
                },
                {
                    "value": "3,54E-05",
                    "module": "C2",
                    "scenario": null
                },
                {
                    "value": "1,86E-04",
                    "module": "C3",
                    "scenario": null
                },
                {
                    "value": "7,43E-05",
                    "module": "C4",
                    "scenario": null
                },
                {
                    "value": "-5,82E-02",
                    "module": "D",
                    "scenario": null
                }
            ]
        },
        {
            "parameter": "POCP",
            "values": [
                {
                    "value": "4,01E-02",
                    "module": "A1-A3",
                    "scenario": null
                },
                {
                    "value": "1,13E-03",
                    "module": "A4",
                    "scenario": null
                },
                {
                    "value": "2,46E-05",
                    "module": "C1",
                    "scenario": null
                },
                {
                    "value": "3,00E-05",
                    "module": "C2",
                    "scenario": null
                },
                {
                    "value": "1,21E-04",
                    "module": "C3",
                    "scenario": null
                },
                {
                    "value": "7,77E-05",
                    "module": "C4",
                    "scenario": null
                },
                {
                    "value": "-2,73E-02",
                    "module": "D",
                    "scenario": null
                }
            ]
        },
        {
            "parameter": "ADPE",
            "values": [
                {
                    "value": "6,04E-04",
                    "module": "A1-A3",
                    "scenario": null
                },
                {
                    "value": "1,12E-05",
                    "module": "A4",
                    "scenario": null
                },
                {
                    "value": "2,71E-09",
                    "module": "C1",
                    "scenario": null
                },
                {
                    "value": "3,41E-07",
                    "module": "C2",
                    "scenario": null
                },
                {
                    "value": "4,46E-07",
                    "module": "C3",
                    "scenario": null
                },
                {
                    "value": "8,58E-08",
                    "module": "C4",
                    "scenario": null
                },
                {
                    "value": "1,26E-05",
                    "module": "D",
                    "scenario": null
                }
            ]
        },
        {
            "parameter": "ADPF",
            "values": [
                {
                    "value": "2,30E+02",
                    "module": "A1-A3",
                    "scenario": null
                },
                {
                    "value": "6,16E+00",
                    "module": "A4",
                    "scenario": null
                },
                {
                    "value": "2,43E-02",
                    "module": "C1",
                    "scenario": null
                },
                {
                    "value": "1,86E-01",
                    "module": "C2",
                    "scenario": null
                },
                {
                    "value": "5,27E-01",
                    "module": "C3",
                    "scenario": null
                },
                {
                    "value": "1,81E-01",
                    "module": "C4",
                    "scenario": null
                },
                {
                    "value": "-1,09E+02",
                    "module": "D",
                    "scenario": null
                }
            ]
        },
        {
            "parameter": "WDP",
            "values": [
                {
                    "value": "4,04E+03",
                    "module": "A1-A3",
                    "scenario": null
                },
                {
                    "value": "5,90E+00",
                    "module": "A4",
                    "scenario": null
                },
                {
                    "value": "5,16E-03",
                    "module": "C1",
                    "scenario": null
                },
                {
                    "value": "1,80E-01",
                    "module": "C2",
                    "scenario": null
                },
                {
                    "value": "2,10E+00",
                    "module": "C3",
                    "scenario": null
                },
                {
                    "value": "1,32E+00",
                    "module": "C4",
                    "scenario": null
                },
                {
                    "value": "-4,91E+03",
                    "module": "D",
                    "scenario": null
                }
            ]
        },
        {
            "parameter": "EP-freshwater",
            "values": [
                {
                    "value": "7,02E-04",
                    "module": "A1-A3",
                    "scenario": null
                },
                {
                    "value": "3,24E-06",
                    "module": "A4",
                    "scenario": null
                },
                {
                    "value": "6,42E-09",
                    "module": "C1",
                    "scenario": null
                },
                {
                    "value": "9,85E-08",
                    "module": "C2",
                    "scenario": null
                },
                {
                    "value": "2,99E-06",
                    "module": "C3",
                    "scenario": null
                },
                {
                    "value": "5,97E-07",
                    "module": "C4",
                    "scenario": null
                },
                {
                    "value": "-3,33E-04",
                    "module": "D",
                    "scenario": null
                }
            ]
        },
        {
            "parameter": "EP-marine",
            "values": [
                {
                    "value": "1,00E-02",
                    "module": "A1-A3",
                    "scenario": null
                },
                {
                    "value": "2,80E-04",
                    "module": "A4",
                    "scenario": null
                },
                {
                    "value": "8,15E-06",
                    "module": "C1",
                    "scenario": null
                },
                {
                    "value": "7,01E-06",
                    "module": "C2",
                    "scenario": null
                },
                {
                    "value": "3,85E-05",
                    "module": "C3",
                    "scenario": null
                },
                {
                    "value": "1,74E-05",
                    "module": "C4",
                    "scenario": null
                },
                {
                    "value": "-7,36E-03",
                    "module": "D",
                    "scenario": null
                }
            ]
        },
        {
            "parameter": "EP-terrestrial",
            "values": [
                {
                    "value": "1,25E-01",
                    "module": "A1-A3",
                    "scenario": null
                },
                {
                    "value": "3,13E-03",
                    "module": "A4",
                    "scenario": null
                },
                {
                    "value": "8,94E-05",
                    "module": "C1",
                    "scenario": null
                },
                {
                    "value": "7,84E-05",
                    "module": "C2",
                    "scenario": null
                },
                {
                    "value": "4,33E-04",
                    "module": "C3",
                    "scenario": null
                },
                {
                    "value": "1,86E-04",
                    "module": "C4",
                    "scenario": null
                },
                {
                    "value": "-8,09E-02",
                    "module": "D",
                    "scenario": null
                }
            ]
        },
        {
            "parameter": "GWP-IOBC",
            "values": [
                {
                    "value": "1,49E+01",
                    "module": "A1-A3",
                    "scenario": null
                },
                {
                    "value": "4,09E-01",
                    "module": "A4",
                    "scenario": null
                },
                {
                    "value": "1,76E-03",
                    "module": "C1",
                    "scenario": null
                },
                {
                    "value": "1,23E-02",
                    "module": "C2",
                    "scenario": null
                },
                {
                    "value": "1,31E-01",
                    "module": "C3",
                    "scenario": null
                },
                {
                    "value": "1,83E-02",
                    "module": "C4",
                    "scenario": null
                },
                {
                    "value": "-8,42E+00",
                    "module": "D",
                    "scenario": null
                }
            ]
        }
    ],
    "additional_environmental_impact": [
        {
            "parameter": "PM",
            "values": [
                {
                    "value": "7,33E-07",
                    "module": "A1-A3",
                    "scenario": null
                },
                {
                    "value": "2,48E-08",
                    "module": "A4",
                    "scenario": null
                },
                {
                    "value": "4,88E-10",
                    "module": "C1",
                    "scenario": null
                },
                {
                    "value": "7,55E-10",
                    "module": "C2",
                    "scenario": null
                },
                {
                    "value": "2,81E-09",
                    "module": "C3",
                    "scenario": null
                },
                {
                    "value": "1,24E-09",
                    "module": "C4",
                    "scenario": null
                },
                {
                    "value": "-6,01E-07",
                    "module": "D",
                    "scenario": null
                }
            ]
        },
        {
            "parameter": "ETP-fw",
            "values": [
                {
                    "value": "2,49E+02",
                    "module": "A1-A3",
                    "scenario": null
                },
                {
                    "value": "4,56E+00",
                    "module": "A4",
                    "scenario": null
                },
                {
                    "value": "1,33E-02",
                    "module": "C1",
                    "scenario": null
                },
                {
                    "value": "1,38E-01",
                    "module": "C2",
                    "scenario": null
                },
                {
                    "value": "2,93E+00",
                    "module": "C3",
                    "scenario": null
                },
                {
                    "value": "4,71E+01",
                    "module": "C4",
                    "scenario": null
                },
                {
                    "value": "-1,31E+02",
                    "module": "D",
                    "scenario": null
                }
            ]
        },
        {
            "parameter": "HTP-c",
            "values": [
                {
                    "value": "3,26E-08",
                    "module": "A1-A3",
                    "scenario": null
                },
                {
                    "value": "0,00E+00",
                    "module": "A4",
                    "scenario": null
                },
                {
                    "value": "0,00E+00",
                    "module": "C1",
                    "scenario": null
                },
                {
                    "value": "0,00E+00",
                    "module": "C2",
                    "scenario": null
                },
                {
                    "value": "1,20E-10",
                    "module": "C3",
                    "scenario": null
                },
                {
                    "value": "5,80E-11",
                    "module": "C4",
                    "scenario": null
                },
                {
                    "value": "-2,19E-08",
                    "module": "D",
                    "scenario": null
                }
            ]
        },
        {
            "parameter": "HTP-nc",
            "values": [
                {
                    "value": "4,53E-07",
                    "module": "A1-A3",
                    "scenario": null
                },
                {
                    "value": "4,98E-09",
                    "module": "A4",
                    "scenario": null
                },
                {
                    "value": "1,20E-11",
                    "module": "C1",
                    "scenario": null
                },
                {
                    "value": "1,51E-10",
                    "module": "C2",
                    "scenario": null
                },
                {
                    "value": "8,22E-10",
                    "module": "C3",
                    "scenario": null
                },
                {
                    "value": "5,35E-10",
                    "module": "C4",
                    "scenario": null
                },
                {
                    "value": "-2,49E-07",
                    "module": "D",
                    "scenario": null
                }
            ]
        },
        {
            "parameter": "SQP",
            "values": [
                {
                    "value": "6,41E+01",
                    "module": "A1-A3",
                    "scenario": null
                },
                {
                    "value": "4,27E+00",
                    "module": "A4",
                    "scenario": null
                },
                {
                    "value": "3,08E-03",
                    "module": "C1",
                    "scenario": null
                },
                {
                    "value": "1,30E-01",
                    "module": "C2",
                    "scenario": null
                },
                {
                    "value": "2,08E-01",
                    "module": "C3",
                    "scenario": null
                },
                {
                    "value": "4,76E-01",
                    "module": "C4",
                    "scenario": null
                },
                {
                    "value": "-9,80E-01",
                    "module": "D",
                    "scenario": null
                }
            ]
        },
        {
            "parameter": "IRP",
            "values": [
                {
                    "value": "1,24E+00",
                    "module": "A1-A3",
                    "scenario": null
                },
                {
                    "value": "2,69E-02",
                    "module": "A4",
                    "scenario": null
                },
                {
                    "value": "1,04E-04",
                    "module": "C1",
                    "scenario": null
                },
                {
                    "value": "8,15E-04",
                    "module": "C2",
                    "scenario": null
                },
                {
                    "value": "2,40E-03",
                    "module": "C3",
                    "scenario": null
                },
                {
                    "value": "4,96E-04",
                    "module": "C4",
                    "scenario": null
                },
                {
                    "value": "-4,74E-01",
                    "module": "D",
                    "scenario": null
                }
            ]
        }
    ],
    "resource_use": [
        {
            "parameter": "PERE",
            "values": [
                {
                    "value": "5,96E+01",
                    "module": "A1-A3",
                    "scenario": null
                },
                {
                    "value": "8,76E-02",
                    "module": "A4",
                    "scenario": null
                },
                {
                    "value": "1,31E-04",
                    "module": "C1",
                    "scenario": null
                },
                {
                    "value": "2,67E-03",
                    "module": "C2",
                    "scenario": null
                },
                {
                    "value": "9,48E-02",
                    "module": "C3",
                    "scenario": null
                },
                {
                    "value": "5,23E-02",
                    "module": "C4",
                    "scenario": null
                },
                {
                    "value": "-3,95E+01",
                    "module": "D",
                    "scenario": null
                }
            ]
        },
        {
            "parameter": "PERM",
            "values": [
                {
                    "value": "0,00E+00",
                    "module": "A1-A3",
                    "scenario": null
                },
                {
                    "value": "0,00E+00",
                    "module": "A4",
                    "scenario": null
                },
                {
                    "value": "0,00E+00",
                    "module": "C1",
                    "scenario": null
                },
                {
                    "value": "0,00E+00",
                    "module": "C2",
                    "scenario": null
                },
                {
                    "value": "0,00E+00",
                    "module": "C3",
                    "scenario": null
                },
                {
                    "value": "0,00E+00",
                    "module": "C4",
                    "scenario": null
                },
                {
                    "value": "0,00E+00",
                    "module": "D",
                    "scenario": null
                }
            ]
        },
        {
            "parameter": "PERT",
            "values": [
                {
                    "value": "5,96E+01",
                    "module": "A1-A3",
                    "scenario": null
                },
                {
                    "value": "8,76E-02",
                    "module": "A4",
                    "scenario": null
                },
                {
                    "value": "1,31E-04",
                    "module": "C1",
                    "scenario": null
                },
                {
                    "value": "2,67E-03",
                    "module": "C2",
                    "scenario": null
                },
                {
                    "value": "9,48E-02",
                    "module": "C3",
                    "scenario": null
                },
                {
                    "value": "5,23E-02",
                    "module": "C4",
                    "scenario": null
                },
                {
                    "value": "-3,95E+01",
                    "module": "D",
                    "scenario": null
                }
            ]
        },
        {
            "parameter": "PENRE",
            "values": [
                {
                    "value": "2,30E+02",
                    "module": "A1-A3",
                    "scenario": null
                },
                {
                    "value": "6,17E+00",
                    "module": "A4",
                    "scenario": null
                },
                {
                    "value": "2,43E-02",
                    "module": "C1",
                    "scenario": null
                },
                {
                    "value": "1,86E-01",
                    "module": "C2",
                    "scenario": null
                },
                {
                    "value": "5,28E-01",
                    "module": "C3",
                    "scenario": null
                },
                {
                    "value": "1,81E-01",
                    "module": "C4",
                    "scenario": null
                },
                {
                    "value": "-1,09E+02",
                    "module": "D",
                    "scenario": null
                }
            ]
        },
        {
            "parameter": "PENRM",
            "values": [
                {
                    "value": "1,40E-01",
                    "module": "A1-A3",
                    "scenario": null
                },
                {
                    "value": "0,00E+00",
                    "module": "A4",
                    "scenario": null
                },
                {
                    "value": "0,00E+00",
                    "module": "C1",
                    "scenario": null
                },
                {
                    "value": "0,00E+00",
                    "module": "C2",
                    "scenario": null
                },
                {
                    "value": "-1,48E-01",
                    "module": "C3",
                    "scenario": null
                },
                {
                    "value": "0,00E+00",
                    "module": "C4",
                    "scenario": null
                },
                {
                    "value": "0,00E+00",
                    "module": "D",
                    "scenario": null
                }
            ]
        },
        {
            "parameter": "PENRT",
            "values": [
                {
                    "value": "2,30E+02",
                    "module": "A1-A3",
                    "scenario": null
                },
                {
                    "value": "6,17E+00",
                    "module": "A4",
                    "scenario": null
                },
                {
                    "value": "2,43E-02",
                    "module": "C1",
                    "scenario": null
                },
                {
                    "value": "1,86E-01",
                    "module": "C2",
                    "scenario": null
                },
                {
                    "value": "3,80E-01",
                    "module": "C3",
                    "scenario": null
                },
                {
                    "value": "1,81E-01",
                    "module": "C4",
                    "scenario": null
                },
                {
                    "value": "-1,09E+02",
                    "module": "D",
                    "scenario": null
                }
            ]
        },
        {
            "parameter": "SM",
            "values": [
                {
                    "value": "1,12E-01",
                    "module": "A1-A3",
                    "scenario": null
                },
                {
                    "value": "0,00E+00",
                    "module": "A4",
                    "scenario": null
                },
                {
                    "value": "1,19E-05",
                    "module": "C1",
                    "scenario": null
                },
                {
                    "value": "0,00E+00",
                    "module": "C2",
                    "scenario": null
                },
                {
                    "value": "0,00E+00",
                    "module": "C3",
                    "scenario": null
                },
                {
                    "value": "1,20E-03",
                    "module": "C4",
                    "scenario": null
                },
                {
                    "value": "0,00E+00",
                    "module": "D",
                    "scenario": null
                }
            ]
        },
        {
            "parameter": "RSF",
            "values": [
                {
                    "value": "6,35E-01",
                    "module": "A1-A3",
                    "scenario": null
                },
                {
                    "value": "3,13E-03",
                    "module": "A4",
                    "scenario": null
                },
                {
                    "value": "3,23E-06",
                    "module": "C1",
                    "scenario": null
                },
                {
                    "value": "9,55E-05",
                    "module": "C2",
                    "scenario": null
                },
                {
                    "value": "2,09E-03",
                    "module": "C3",
                    "scenario": null
                },
                {
                    "value": "2,21E-04",
                    "module": "C4",
                    "scenario": null
                },
                {
                    "value": "-1,49E-02",
                    "module": "D",
                    "scenario": null
                }
            ]
        },
        {
            "parameter": "NRSF",
            "values": [
                {
                    "value": "3,70E-01",
                    "module": "A1-A3",
                    "scenario": null
                },
                {
                    "value": "1,11E-02",
                    "module": "A4",
                    "scenario": null
                },
                {
                    "value": "4,75E-05",
                    "module": "C1",
                    "scenario": null
                },
                {
                    "value": "3,41E-04",
                    "module": "C2",
                    "scenario": null
                },
                {
                    "value": "0,00E+00",
                    "module": "C3",
                    "scenario": null
                },
                {
                    "value": "1,09E-02",
                    "module": "C4",
                    "scenario": null
                },
                {
                    "value": "9,05E-02",
                    "module": "D",
                    "scenario": null
                }
            ]
        },
        {
            "parameter": "FW",
            "values": [
                {
                    "value": "4,18E-01",
                    "module": "A1-A3",
                    "scenario": null
                },
                {
                    "value": "6,55E-04",
                    "module": "A4",
                    "scenario": null
                },
                {
                    "value": "1,25E-06",
                    "module": "C1",
                    "scenario": null
                },
                {
                    "value": "1,99E-05",
                    "module": "C2",
                    "scenario": null
                },
                {
                    "value": "6,86E-04",
                    "module": "C3",
                    "scenario": null
                },
                {
                    "value": "1,45E-04",
                    "module": "C4",
                    "scenario": null
                },
                {
                    "value": "-2,16E-01",
                    "module": "D",
                    "scenario": null
                }
            ]
        }
    ],
    "end_of_life_waste": [
        {
            "parameter": "HWD",
            "values": [
                {
                    "value": "2,77E-01",
                    "module": "A1-A3",
                    "scenario": null
                },
                {
                    "value": "3,17E-04",
                    "module": "A4",
                    "scenario": null
                },
                {
                    "value": "7,15E-07",
                    "module": "C1",
                    "scenario": null
                },
                {
                    "value": "9,62E-06",
                    "module": "C2",
                    "scenario": null
                },
                {
                    "value": "0,00E+00",
                    "module": "C3",
                    "scenario": null
                },
                {
                    "value": "5,58E-02",
                    "module": "C4",
                    "scenario": null
                },
                {
                    "value": "3,60E-02",
                    "module": "D",
                    "scenario": null
                }
            ]
        },
        {
            "parameter": "NHWD",
            "values": [
                {
                    "value": "3,60E+00",
                    "module": "A1-A3",
                    "scenario": null
                },
                {
                    "value": "2,96E-01",
                    "module": "A4",
                    "scenario": null
                },
                {
                    "value": "2,87E-05",
                    "module": "C1",
                    "scenario": null
                },
                {
                    "value": "9,07E-03",
                    "module": "C2",
                    "scenario": null
                },
                {
                    "value": "5,58E-02",
                    "module": "C3",
                    "scenario": null
                },
                {
                    "value": "1,04E-01",
                    "module": "C4",
                    "scenario": null
                },
                {
                    "value": "-2,50E+00",
                    "module": "D",
                    "scenario": null
                }
            ]
        },
        {
            "parameter": "RWD",
            "values": [
                {
                    "value": "1,15E-03",
                    "module": "A1-A3",
                    "scenario": null
                },
                {
                    "value": "4,20E-05",
                    "module": "A4",
                    "scenario": null
                },
                {
                    "value": "1,69E-07",
                    "module": "C1",
                    "scenario": null
                },
                {
                    "value": "1,27E-06",
                    "module": "C2",
                    "scenario": null
                },
                {
                    "value": "0,00E+00",
                    "module": "C3",
                    "scenario": null
                },
                {
                    "value": "6,68E-09",
                    "module": "C4",
                    "scenario": null
                },
                {
                    "value": "-4,45E-04",
                    "module": "D",
                    "scenario": null
                }
            ]
        }
    ],
    "end_of_life_flow": [
        {
            "parameter": "CRU",
            "values": [
                {
                    "value": "0,00E+00",
                    "module": "A1-A3",
                    "scenario": null
                },
                {
                    "value": "0,00E+00",
                    "module": "A4",
                    "scenario": null
                },
                {
                    "value": "0,00E+00",
                    "module": "C1",
                    "scenario": null
                },
                {
                    "value": "0,00E+00",
                    "module": "C2",
                    "scenario": null
                },
                {
                    "value": "0,00E+00",
                    "module": "C3",
                    "scenario": null
                },
                {
                    "value": "0,00E+00",
                    "module": "C4",
                    "scenario": null
                },
                {
                    "value": "0,00E+00",
                    "module": "D",
                    "scenario": null
                }
            ]
        },
        {
            "parameter": "MFR",
            "values": [
                {
                    "value": "2,71E-01",
                    "module": "A1-A3",
                    "scenario": null
                },
                {
                    "value": "0,00E+00",
                    "module": "A4",
                    "scenario": null
                },
                {
                    "value": "1,17E-05",
                    "module": "C1",
                    "scenario": null
                },
                {
                    "value": "0,00E+00",
                    "module": "C2",
                    "scenario": null
                },
                {
                    "value": "1,13E+00",
                    "module": "C3",
                    "scenario": null
                },
                {
                    "value": "2,92E-07",
                    "module": "C4",
                    "scenario": null
                },
                {
                    "value": "0,00E+00",
                    "module": "D",
                    "scenario": null
                }
            ]
        },
        {
            "parameter": "MER",
            "values": [
                {
                    "value": "1,16E-01",
                    "module": "A1-A3",
                    "scenario": null
                },
                {
                    "value": "0,00E+00",
                    "module": "A4",
                    "scenario": null
                },
                {
                    "value": "3,63E-08",
                    "module": "C1",
                    "scenario": null
                },
                {
                    "value": "0,00E+00",
                    "module": "C2",
                    "scenario": null
                },
                {
                    "value": "5,90E-02",
                    "module": "C3",
                    "scenario": null
                },
                {
                    "value": "7,13E-09",
                    "module": "C4",
                    "scenario": null
                },
                {
                    "value": "0,00E+00",
                    "module": "D",
                    "scenario": null
                }
            ]
        },
        {
            "parameter": "EEE",
            "values": [
                {
                    "value": "1,54E-02",
                    "module": "A1-A3",
                    "scenario": null
                },
                {
                    "value": "0,00E+00",
                    "module": "A4",
                    "scenario": null
                },
                {
                    "value": "1,24E-07",
                    "module": "C1",
                    "scenario": null
                },
                {
                    "value": "0,00E+00",
                    "module": "C2",
                    "scenario": null
                },
                {
                    "value": "3,38E-03",
                    "module": "C3",
                    "scenario": null
                },
                {
                    "value": "4,63E-07",
                    "module": "C4",
                    "scenario": null
                },
                {
                    "value": "0,00E+00",
                    "module": "D",
                    "scenario": null
                }
            ]
        },
        {
            "parameter": "EET",
            "values": [
                {
                    "value": "2,34E-01",
                    "module": "A1-A3",
                    "scenario": null
                },
                {
                    "value": "0,00E+00",
                    "module": "A4",
                    "scenario": null
                },
                {
                    "value": "1,88E-06",
                    "module": "C1",
                    "scenario": null
                },
                {
                    "value": "0,00E+00",
                    "module": "C2",
                    "scenario": null
                },
                {
                    "value": "5,11E-02",
                    "module": "C3",
                    "scenario": null
                },
                {
                    "value": "7,00E-06",
                    "module": "C4",
                    "scenario": null
                },
                {
                    "value": "0,00E+00",
                    "module": "D",
                    "scenario": null
                }
            ]
        }
    ]
}