{
    "product_name": "EXRQ 5G1,5",
    "epd_id": "NEPD-9107-8675",
    "compliance": [
        "EN 15804+A2",
        "ISO 14025",
        "ISO 21930"
    ],
    "producer_name": "Amokabel AB",
    "environmental_impact": [
        {
            "parameter": "GWP-total",
            "values": [
                {
                    "value": "6,33E-01",
                    "module": "A1",
                    "scenario": null
                },
                {
                    "value": "1,82E-02",
                    "module": "A2",
                    "scenario": null
                },
                {
                    "value": "2,37E-03",
                    "module": "A3",
                    "scenario": null
                },
                {
                    "value": "5,44E-03",
                    "module": "A4",
                    "scenario": null
                },
                {
                    "value": "2,03E-02",
                    "module": "A5",
                    "scenario": null
                },
                {
                    "value": "2,45E-01",
                    "module": "B6",
                    "scenario": null
                },
                {
                    "value": "0,00E+00",
                    "module": "C1",
                    "scenario": null
                },
                {
                    "value": "2,50E-03",
                    "module": "C2",
                    "scenario": null
                },
                {
                    "value": "1,47E-01",
                    "module": "C3",
                    "scenario": null
                },
                {
                    "value": "6,08E-03",
                    "module": "C4",
                    "scenario": null
                },
                {
                    "value": "-1,07E-01",
                    "module": "D",
                    "scenario": null
                },
                {
                    "value": "6,54E-01",
                    "module": "A1A3",
                    "scenario": null
                }
            ]
        },
        {
            "parameter": "GWP-fossil",
            "values": [
                {
                    "value": "6,34E-01",
                    "module": "A1",
                    "scenario": null
                },
                {
                    "value": "1,82E-02",
                    "module": "A2",
                    "scenario": null
                },
                {
                    "value": "2,25E-03",
                    "module": "A3",
                    "scenario": null
                },
                {
                    "value": "5,43E-03",
                    "module": "A4",
                    "scenario": null
                },
                {
                    "value": "1,03E-02",
                    "module": "A5",
                    "scenario": null
                },
                {
                    "value": "2,25E-01",
                    "module": "B6",
                    "scenario": null
                },
                {
                    "value": "0,00E+00",
                    "module": "C1",
                    "scenario": null
                },
                {
                    "value": "2,50E-03",
                    "module": "C2",
                    "scenario": null
                },
                {
                    "value": "1,47E-01",
                    "module": "C3",
                    "scenario": null
                },
                {
                    "value": "6,07E-03",
                    "module": "C4",
                    "scenario": null
                },
                {
                    "value": "-1,06E-01",
                    "module": "D",
                    "scenario": null
                },
                {
                    "value": "6,54E-01",
                    "module": "A1A3",
                    "scenario": null
                }
            ]
        },
        {
            "parameter": "GWP-biogenic",
            "values": [
                {
                    "value": "-1,70E-03",
                    "module": "A1",
                    "scenario": null
                },
                {
                    "value": "7,08E-06",
                    "module": "A2",
                    "scenario": null
                },
                {
                    "value": "4,61E-05",
                    "module": "A3",
                    "scenario": null
                },
                {
                    "value": "2,25E-06",
                    "module": "A4",
                    "scenario": null
                },
                {
                    "value": "1,00E-02",
                    "module": "A5",
                    "scenario": null
                },
                {
                    "value": "4,58E-03",
                    "module": "B6",
                    "scenario": null
                },
                {
                    "value": "0,00E+00",
                    "module": "C1",
                    "scenario": null
                },
                {
                    "value": "1,03E-06",
                    "module": "C2",
                    "scenario": null
                },
                {
                    "value": "1,20E-06",
                    "module": "C3",
                    "scenario": null
                },
                {
                    "value": "5,46E-07",
                    "module": "C4",
                    "scenario": null
                },
                {
                    "value": "-4,68E-04",
                    "module": "D",
                    "scenario": null
                },
                {
                    "value": "-1,64E-03",
                    "module": "A1A3",
                    "scenario": null
                }
            ]
        },
        {
            "parameter": "GWP-luluc",
            "values": [
                {
                    "value": "8,26E-04",
                    "module": "A1",
                    "scenario": null
                },
                {
                    "value": "7,23E-06",
                    "module": "A2",
                    "scenario": null
                },
                {
                    "value": "7,39E-05",
                    "module": "A3",
                    "scenario": null
                },
                {
                    "value": "1,93E-06",
                    "module": "A4",
                    "scenario": null
                },
                {
                    "value": "7,04E-06",
                    "module": "A5",
                    "scenario": null
                },
                {
                    "value": "1,46E-02",
                    "module": "B6",
                    "scenario": null
                },
                {
                    "value": "0,00E+00",
                    "module": "C1",
                    "scenario": null
                },
                {
                    "value": "8,89E-07",
                    "module": "C2",
                    "scenario": null
                },
                {
                    "value": "1,78E-07",
                    "module": "C3",
                    "scenario": null
                },
                {
                    "value": "2,85E-07",
                    "module": "C4",
                    "scenario": null
                },
                {
                    "value": "-9,95E-04",
                    "module": "D",
                    "scenario": null
                },
                {
                    "value": "9,07E-04",
                    "module": "A1A3",
                    "scenario": null
                }
            ]
        },
        {
            "parameter": "ODP",
            "values": [
                {
                    "value": "3,73E-08",
                    "module": "A1",
                    "scenario": null
                },
                {
                    "value": "4,04E-09",
                    "module": "A2",
                    "scenario": null
                },
                {
                    "value": "6,19E-10",
                    "module": "A3",
                    "scenario": null
                },
                {
                    "value": "1,23E-09",
                    "module": "A4",
                    "scenario": null
                },
                {
                    "value": "5,65E-10",
                    "module": "A5",
                    "scenario": null
                },
                {
                    "value": "1,10E-07",
                    "module": "B6",
                    "scenario": null
                },
                {
                    "value": "0,00E+00",
                    "module": "C1",
                    "scenario": null
                },
                {
                    "value": "5,65E-10",
                    "module": "C2",
                    "scenario": null
                },
                {
                    "value": "1,13E-10",
                    "module": "C3",
                    "scenario": null
                },
                {
                    "value": "2,79E-10",
                    "module": "C4",
                    "scenario": null
                },
                {
                    "value": "-6,02E-04",
                    "module": "D",
                    "scenario": null
                },
                {
                    "value": "4,19E-08",
                    "module": "A1A3",
                    "scenario": null
                }
            ]
        },
        {
            "parameter": "AP",
            "values": [
                {
                    "value": "1,80E-02",
                    "module": "A1",
                    "scenario": null
                },
                {
                    "value": "1,37E-04",
                    "module": "A2",
                    "scenario": null
                },
                {
                    "value": "8,69E-06",
                    "module": "A3",
                    "scenario": null
                },
                {
                    "value": "1,56E-05",
                    "module": "A4",
                    "scenario": null
                },
                {
                    "value": "2,15E-04",
                    "module": "A5",
                    "scenario": null
                },
                {
                    "value": "1,47E-03",
                    "module": "B6",
                    "scenario": null
                },
                {
                    "value": "0,00E+00",
                    "module": "C1",
                    "scenario": null
                },
                {
                    "value": "7,17E-06",
                    "module": "C2",
                    "scenario": null
                },
                {
                    "value": "1,85E-05",
                    "module": "C3",
                    "scenario": null
                },
                {
                    "value": "7,33E-06",
                    "module": "C4",
                    "scenario": null
                },
                {
                    "value": "-1,10E-02",
                    "module": "D",
                    "scenario": null
                },
                {
                    "value": "1,82E-02",
                    "module": "A1A3",
                    "scenario": null
                }
            ]
        },
        {
            "parameter": "POCP",
            "values": [
                {
                    "value": "5,09E-03",
                    "module": "A1",
                    "scenario": null
                },
                {
                    "value": "1,04E-04",
                    "module": "A2",
                    "scenario": null
                },
                {
                    "value": "5,12E-06",
                    "module": "A3",
                    "scenario": null
                },
                {
                    "value": "1,32E-05",
                    "module": "A4",
                    "scenario": null
                },
                {
                    "value": "6,41E-05",
                    "module": "A5",
                    "scenario": null
                },
                {
                    "value": "7,49E-04",
                    "module": "B6",
                    "scenario": null
                },
                {
                    "value": "0,00E+00",
                    "module": "C1",
                    "scenario": null
                },
                {
                    "value": "6,08E-06",
                    "module": "C2",
                    "scenario": null
                },
                {
                    "value": "2,30E-05",
                    "module": "C3",
                    "scenario": null
                },
                {
                    "value": "9,47E-06",
                    "module": "C4",
                    "scenario": null
                },
                {
                    "value": "-2,02E-03",
                    "module": "D",
                    "scenario": null
                },
                {
                    "value": "5,20E-03",
                    "module": "A1A3",
                    "scenario": null
                }
            ]
        },
        {
            "parameter": "ADPE",
            "values": [
                {
                    "value": "1,49E-04",
                    "module": "A1",
                    "scenario": null
                },
                {
                    "value": "4,43E-07",
                    "module": "A2",
                    "scenario": null
                },
                {
                    "value": "5,26E-08",
                    "module": "A3",
                    "scenario": null
                },
                {
                    "value": "1,50E-07",
                    "module": "A4",
                    "scenario": null
                },
                {
                    "value": "1,81E-06",
                    "module": "A5",
                    "scenario": null
                },
                {
                    "value": "9,02E-06",
                    "module": "B6",
                    "scenario": null
                },
                {
                    "value": "0,00E+00",
                    "module": "C1",
                    "scenario": null
                },
                {
                    "value": "6,90E-08",
                    "module": "C2",
                    "scenario": null
                },
                {
                    "value": "5,24E-09",
                    "module": "C3",
                    "scenario": null
                },
                {
                    "value": "7,37E-09",
                    "module": "C4",
                    "scenario": null
                },
                {
                    "value": "-5,98E-05",
                    "module": "D",
                    "scenario": null
                },
                {
                    "value": "1,50E-04",
                    "module": "A1A3",
                    "scenario": null
                }
            ]
        },
        {
            "parameter": "ADPF",
            "values": [
                {
                    "value": "1,26E+01",
                    "module": "A1",
                    "scenario": null
                },
                {
                    "value": "2,68E-01",
                    "module": "A2",
                    "scenario": null
                },
                {
                    "value": "1,37E-01",
                    "module": "A3",
                    "scenario": null
                },
                {
                    "value": "8,21E-02",
                    "module": "A4",
                    "scenario": null
                },
                {
                    "value": "1,79E-01",
                    "module": "A5",
                    "scenario": null
                },
                {
                    "value": "2,64E+01",
                    "module": "B6",
                    "scenario": null
                },
                {
                    "value": "0,00E+00",
                    "module": "C1",
                    "scenario": null
                },
                {
                    "value": "3,77E-02",
                    "module": "C2",
                    "scenario": null
                },
                {
                    "value": "9,69E-03",
                    "module": "C3",
                    "scenario": null
                },
                {
                    "value": "2,16E-02",
                    "module": "C4",
                    "scenario": null
                },
                {
                    "value": "-1,12E+00",
                    "module": "D",
                    "scenario": null
                },
                {
                    "value": "1,30E+01",
                    "module": "A1A3",
                    "scenario": null
                }
            ]
        },
        {
            "parameter": "WDP",
            "values": [
                {
                    "value": "4,60E+01",
                    "module": "A1",
                    "scenario": null
                },
                {
                    "value": "2,31E-01",
                    "module": "A2",
                    "scenario": null
                },
                {
                    "value": "1,35E+01",
                    "module": "A3",
                    "scenario": null
                },
                {
                    "value": "7,95E-02",
                    "module": "A4",
                    "scenario": null
                },
                {
                    "value": "6,92E-01",
                    "module": "A5",
                    "scenario": null
                },
                {
                    "value": "2,68E+03",
                    "module": "B6",
                    "scenario": null
                },
                {
                    "value": "0,00E+00",
                    "module": "C1",
                    "scenario": null
                },
                {
                    "value": "3,65E-02",
                    "module": "C2",
                    "scenario": null
                },
                {
                    "value": "2,29E-02",
                    "module": "C3",
                    "scenario": null
                },
                {
                    "value": "3,52E-01",
                    "module": "C4",
                    "scenario": null
                },
                {
                    "value": "-1,74E+01",
                    "module": "D",
                    "scenario": null
                },
                {
                    "value": "5,97E+01",
                    "module": "A1A3",
                    "scenario": null
                }
            ]
        },
        {
            "parameter": "EP-freshwater",
            "values": [
                {
                    "value": "1,44E-04",
                    "module": "A1",
                    "scenario": null
                },
                {
                    "value": "1,33E-07",
                    "module": "A2",
                    "scenario": null
                },
                {
                    "value": "7,93E-08",
                    "module": "A3",
                    "scenario": null
                },
                {
                    "value": "4,34E-08",
                    "module": "A4",
                    "scenario": null
                },
                {
                    "value": "1,70E-06",
                    "module": "A5",
                    "scenario": null
                },
                {
                    "value": "1,52E-05",
                    "module": "B6",
                    "scenario": null
                },
                {
                    "value": "0,00E+00",
                    "module": "C1",
                    "scenario": null
                },
                {
                    "value": "1,99E-08",
                    "module": "C2",
                    "scenario": null
                },
                {
                    "value": "1,14E-08",
                    "module": "C3",
                    "scenario": null
                },
                {
                    "value": "1,38E-08",
                    "module": "C4",
                    "scenario": null
                },
                {
                    "value": "-7,40E-05",
                    "module": "D",
                    "scenario": null
                },
                {
                    "value": "1,44E-04",
                    "module": "A1A3",
                    "scenario": null
                }
            ]
        },
        {
            "parameter": "EP-marine",
            "values": [
                {
                    "value": "1,29E-03",
                    "module": "A1",
                    "scenario": null
                },
                {
                    "value": "3,20E-05",
                    "module": "A2",
                    "scenario": null
                },
                {
                    "value": "1,72E-06",
                    "module": "A3",
                    "scenario": null
                },
                {
                    "value": "3,09E-06",
                    "module": "A4",
                    "scenario": null
                },
                {
                    "value": "1,64E-05",
                    "module": "A5",
                    "scenario": null
                },
                {
                    "value": "2,50E-04",
                    "module": "B6",
                    "scenario": null
                },
                {
                    "value": "0,00E+00",
                    "module": "C1",
                    "scenario": null
                },
                {
                    "value": "1,42E-06",
                    "module": "C2",
                    "scenario": null
                },
                {
                    "value": "8,87E-06",
                    "module": "C3",
                    "scenario": null
                },
                {
                    "value": "8,40E-06",
                    "module": "C4",
                    "scenario": null
                },
                {
                    "value": "-4,90E-04",
                    "module": "D",
                    "scenario": null
                },
                {
                    "value": "1,33E-03",
                    "module": "A1A3",
                    "scenario": null
                }
            ]
        },
        {
            "parameter": "EP-terrestrial",
            "values": [
                {
                    "value": "1,83E-02",
                    "module": "A1",
                    "scenario": null
                },
                {
                    "value": "3,56E-04",
                    "module": "A2",
                    "scenario": null
                },
                {
                    "value": "2,12E-05",
                    "module": "A3",
                    "scenario": null
                },
                {
                    "value": "3,46E-05",
                    "module": "A4",
                    "scenario": null
                },
                {
                    "value": "2,27E-04",
                    "module": "A5",
                    "scenario": null
                },
                {
                    "value": "3,29E-03",
                    "module": "B6",
                    "scenario": null
                },
                {
                    "value": "0,00E+00",
                    "module": "C1",
                    "scenario": null
                },
                {
                    "value": "1,59E-05",
                    "module": "C2",
                    "scenario": null
                },
                {
                    "value": "9,59E-05",
                    "module": "C3",
                    "scenario": null
                },
                {
                    "value": "2,92E-05",
                    "module": "C4",
                    "scenario": null
                },
                {
                    "value": "-7,36E-03",
                    "module": "D",
                    "scenario": null
                },
                {
                    "value": "1,87E-02",
                    "module": "A1A3",
                    "scenario": null
                }
            ]
        },
        {
            "parameter": "GWP-IOBC",
            "values": [
                {
                    "value": "6,37E-01",
                    "module": "A1",
                    "scenario": null
                },
                {
                    "value": "1,82E-02",
                    "module": "A2",
                    "scenario": null
                },
                {
                    "value": "2,36E-03",
                    "module": "A3",
                    "scenario": null
                },
                {
                    "value": "5,44E-03",
                    "module": "A4",
                    "scenario": null
                },
                {
                    "value": "1,03E-02",
                    "module": "A5",
                    "scenario": null
                },
                {
                    "value": "2,44E-01",
                    "module": "B6",
                    "scenario": null
                },
                {
                    "value": "0,00E+00",
                    "module": "C1",
                    "scenario": null
                },
                {
                    "value": "2,50E-03",
                    "module": "C2",
                    "scenario": null
                },
                {
                    "value": "1,47E-01",
                    "module": "C3",
                    "scenario": null
                },
                {
                    "value": "6,16E-03",
                    "module": "C4",
                    "scenario": null
                },
                {
                    "value": "-7,17E-02",
                    "module": "D",
                    "scenario": null
                },
                {
                    "value": "6,58E-01",
                    "module": "A1A3",
                    "scenario": null
                }
            ]
        }
    ],
    "additional_environmental_impact": [
        {
            "parameter": "PM",
            "values": [
                {
                    "value": "5,78E-08",
                    "module": "A1",
                    "scenario": null
                },
                {
                    "value": "1,02E-09",
                    "module": "A2",
                    "scenario": null
                },
                {
                    "value": "7,20E-11",
                    "module": "A3",
                    "scenario": null
                },
                {
                    "value": "3,33E-10",
                    "module": "A4",
                    "scenario": null
                },
                {
                    "value": "6,73E-10",
                    "module": "A5",
                    "scenario": null
                },
                {
                    "value": "1,06E-08",
                    "module": "B6",
                    "scenario": null
                },
                {
                    "value": "0,00E+00",
                    "module": "C1",
                    "scenario": null
                },
                {
                    "value": "1,53E-10",
                    "module": "C2",
                    "scenario": null
                },
                {
                    "value": "7,20E-11",
                    "module": "C3",
                    "scenario": null
                },
                {
                    "value": "1,36E-10",
                    "module": "C4",
                    "scenario": null
                },
                {
                    "value": "-2,78E-08",
                    "module": "D",
                    "scenario": null
                },
                {
                    "value": "5,89E-08",
                    "module": "A1A3",
                    "scenario": null
                }
            ]
        },
        {
            "parameter": "ETP-fw",
            "values": [
                {
                    "value": "2,02E+02",
                    "module": "A1",
                    "scenario": null
                },
                {
                    "value": "1,93E-01",
                    "module": "A2",
                    "scenario": null
                },
                {
                    "value": "7,53E-02",
                    "module": "A3",
                    "scenario": null
                },
                {
                    "value": "6,09E-02",
                    "module": "A4",
                    "scenario": null
                },
                {
                    "value": "2,59E+00",
                    "module": "A5",
                    "scenario": null
                },
                {
                    "value": "1,39E+01",
                    "module": "B6",
                    "scenario": null
                },
                {
                    "value": "0,00E+00",
                    "module": "C1",
                    "scenario": null
                },
                {
                    "value": "2,80E-02",
                    "module": "C2",
                    "scenario": null
                },
                {
                    "value": "3,13E-02",
                    "module": "C3",
                    "scenario": null
                },
                {
                    "value": "1,80E+01",
                    "module": "C4",
                    "scenario": null
                },
                {
                    "value": "-9,94E+01",
                    "module": "D",
                    "scenario": null
                },
                {
                    "value": "2,02E+02",
                    "module": "A1A3",
                    "scenario": null
                }
            ]
        },
        {
            "parameter": "HTP-c",
            "values": [
                {
                    "value": "3,68E-09",
                    "module": "A1",
                    "scenario": null
                },
                {
                    "value": "0,00E+00",
                    "module": "A2",
                    "scenario": null
                },
                {
                    "value": "2,00E-12",
                    "module": "A3",
                    "scenario": null
                },
                {
                    "value": "0,00E+00",
                    "module": "A4",
                    "scenario": null
                },
                {
                    "value": "4,30E-11",
                    "module": "A5",
                    "scenario": null
                },
                {
                    "value": "4,01E-10",
                    "module": "B6",
                    "scenario": null
                },
                {
                    "value": "0,00E+00",
                    "module": "C1",
                    "scenario": null
                },
                {
                    "value": "0,00E+00",
                    "module": "C2",
                    "scenario": null
                },
                {
                    "value": "4,00E-12",
                    "module": "C3",
                    "scenario": null
                },
                {
                    "value": "1,00E-12",
                    "module": "C4",
                    "scenario": null
                },
                {
                    "value": "-1,48E-09",
                    "module": "D",
                    "scenario": null
                },
                {
                    "value": "3,69E-09",
                    "module": "A1A3",
                    "scenario": null
                }
            ]
        },
        {
            "parameter": "HTP-nc",
            "values": [
                {
                    "value": "2,71E-07",
                    "module": "A1",
                    "scenario": null
                },
                {
                    "value": "2,14E-10",
                    "module": "A2",
                    "scenario": null
                },
                {
                    "value": "5,50E-11",
                    "module": "A3",
                    "scenario": null
                },
                {
                    "value": "6,70E-11",
                    "module": "A4",
                    "scenario": null
                },
                {
                    "value": "3,24E-09",
                    "module": "A5",
                    "scenario": null
                },
                {
                    "value": "9,65E-09",
                    "module": "B6",
                    "scenario": null
                },
                {
                    "value": "0,00E+00",
                    "module": "C1",
                    "scenario": null
                },
                {
                    "value": "3,10E-11",
                    "module": "C2",
                    "scenario": null
                },
                {
                    "value": "1,25E-10",
                    "module": "C3",
                    "scenario": null
                },
                {
                    "value": "2,60E-11",
                    "module": "C4",
                    "scenario": null
                },
                {
                    "value": "-1,20E-07",
                    "module": "D",
                    "scenario": null
                },
                {
                    "value": "2,71E-07",
                    "module": "A1A3",
                    "scenario": null
                }
            ]
        },
        {
            "parameter": "SQP",
            "values": [
                {
                    "value": "4,38E+00",
                    "module": "A1",
                    "scenario": null
                },
                {
                    "value": "1,67E-01",
                    "module": "A2",
                    "scenario": null
                },
                {
                    "value": "6,18E-02",
                    "module": "A3",
                    "scenario": null
                },
                {
                    "value": "5,75E-02",
                    "module": "A4",
                    "scenario": null
                },
                {
                    "value": "6,19E-02",
                    "module": "A5",
                    "scenario": null
                },
                {
                    "value": "1,17E+01",
                    "module": "B6",
                    "scenario": null
                },
                {
                    "value": "0,00E+00",
                    "module": "C1",
                    "scenario": null
                },
                {
                    "value": "2,64E-02",
                    "module": "C2",
                    "scenario": null
                },
                {
                    "value": "1,19E-03",
                    "module": "C3",
                    "scenario": null
                },
                {
                    "value": "6,13E-02",
                    "module": "C4",
                    "scenario": null
                },
                {
                    "value": "-2,04E+00",
                    "module": "D",
                    "scenario": null
                },
                {
                    "value": "4,61E+00",
                    "module": "A1A3",
                    "scenario": null
                }
            ]
        },
        {
            "parameter": "IRP",
            "values": [
                {
                    "value": "3,04E-02",
                    "module": "A1",
                    "scenario": null
                },
                {
                    "value": "1,17E-03",
                    "module": "A2",
                    "scenario": null
                },
                {
                    "value": "4,58E-03",
                    "module": "A3",
                    "scenario": null
                },
                {
                    "value": "3,59E-04",
                    "module": "A4",
                    "scenario": null
                },
                {
                    "value": "4,75E-04",
                    "module": "A5",
                    "scenario": null
                },
                {
                    "value": "9,05E-01",
                    "module": "B6",
                    "scenario": null
                },
                {
                    "value": "0,00E+00",
                    "module": "C1",
                    "scenario": null
                },
                {
                    "value": "1,65E-04",
                    "module": "C2",
                    "scenario": null
                },
                {
                    "value": "1,65E-05",
                    "module": "C3",
                    "scenario": null
                },
                {
                    "value": "1,22E-04",
                    "module": "C4",
                    "scenario": null
                },
                {
                    "value": "-3,33E-03",
                    "module": "D",
                    "scenario": null
                },
                {
                    "value": "3,61E-02",
                    "module": "A1A3",
                    "scenario": null
                }
            ]
        }
    ],
    "resource_use": [
        {
            "parameter": "PERE",
            "values": [
                {
                    "value": "1,36E+00",
                    "module": "A1",
                    "scenario": null
                },
                {
                    "value": "3,55E-03",
                    "module": "A2",
                    "scenario": null
                },
                {
                    "value": "6,41E-02",
                    "module": "A3",
                    "scenario": null
                },
                {
                    "value": "1,18E-03",
                    "module": "A4",
                    "scenario": null
                },
                {
                    "value": "1,67E-02",
                    "module": "A5",
                    "scenario": null
                },
                {
                    "value": "1,27E+01",
                    "module": "B6",
                    "scenario": null
                },
                {
                    "value": "0,00E+00",
                    "module": "C1",
                    "scenario": null
                },
                {
                    "value": "5,40E-04",
                    "module": "C2",
                    "scenario": null
                },
                {
                    "value": "2,90E-04",
                    "module": "C3",
                    "scenario": null
                },
                {
                    "value": "1,91E-03",
                    "module": "C4",
                    "scenario": null
                },
                {
                    "value": "-1,11E+00",
                    "module": "D",
                    "scenario": null
                },
                {
                    "value": "1,43E+00",
                    "module": "A1A3",
                    "scenario": null
                }
            ]
        },
        {
            "parameter": "PERM",
            "values": [
                {
                    "value": "9,25E-02",
                    "module": "A1",
                    "scenario": null
                },
                {
                    "value": "0,00E+00",
                    "module": "A2",
                    "scenario": null
                },
                {
                    "value": "0,00E+00",
                    "module": "A3",
                    "scenario": null
                },
                {
                    "value": "0,00E+00",
                    "module": "A4",
                    "scenario": null
                },
                {
                    "value": "-9,07E-02",
                    "module": "A5",
                    "scenario": null
                },
                {
                    "value": "0,00E+00",
                    "module": "B6",
                    "scenario": null
                },
                {
                    "value": "0,00E+00",
                    "module": "C1",
                    "scenario": null
                },
                {
                    "value": "0,00E+00",
                    "module": "C2",
                    "scenario": null
                },
                {
                    "value": "0,00E+00",
                    "module": "C3",
                    "scenario": null
                },
                {
                    "value": "0,00E+00",
                    "module": "C4",
                    "scenario": null
                },
                {
                    "value": "0,00E+00",
                    "module": "D",
                    "scenario": null
                },
                {
                    "value": "9,25E-02",
                    "module": "A1A3",
                    "scenario": null
                }
            ]
        },
        {
            "parameter": "PERT",
            "values": [
                {
                    "value": "1,45E+00",
                    "module": "A1",
                    "scenario": null
                },
                {
                    "value": "3,55E-03",
                    "module": "A2",
                    "scenario": null
                },
                {
                    "value": "6,41E-02",
                    "module": "A3",
                    "scenario": null
                },
                {
                    "value": "1,18E-03",
                    "module": "A4",
                    "scenario": null
                },
                {
                    "value": "-7,40E-02",
                    "module": "A5",
                    "scenario": null
                },
                {
                    "value": "1,27E+01",
                    "module": "B6",
                    "scenario": null
                },
                {
                    "value": "0,00E+00",
                    "module": "C1",
                    "scenario": null
                },
                {
                    "value": "5,40E-04",
                    "module": "C2",
                    "scenario": null
                },
                {
                    "value": "2,90E-04",
                    "module": "C3",
                    "scenario": null
                },
                {
                    "value": "1,91E-03",
                    "module": "C4",
                    "scenario": null
                },
                {
                    "value": "-1,11E+00",
                    "module": "D",
                    "scenario": null
                },
                {
                    "value": "1,52E+00",
                    "module": "A1A3",
                    "scenario": null
                }
            ]
        },
        {
            "parameter": "PENRE",
            "values": [
                {
                    "value": "8,55E+00",
                    "module": "A1",
                    "scenario": null
                },
                {
                    "value": "2,68E-01",
                    "module": "A2",
                    "scenario": null
                },
                {
                    "value": "1,38E-01",
                    "module": "A3",
                    "scenario": null
                },
                {
                    "value": "8,22E-02",
                    "module": "A4",
                    "scenario": null
                },
                {
                    "value": "1,15E-01",
                    "module": "A5",
                    "scenario": null
                },
                {
                    "value": "2,65E+01",
                    "module": "B6",
                    "scenario": null
                },
                {
                    "value": "0,00E+00",
                    "module": "C1",
                    "scenario": null
                },
                {
                    "value": "3,77E-02",
                    "module": "C2",
                    "scenario": null
                },
                {
                    "value": "9,69E-03",
                    "module": "C3",
                    "scenario": null
                },
                {
                    "value": "2,16E-02",
                    "module": "C4",
                    "scenario": null
                },
                {
                    "value": "-1,12E+00",
                    "module": "D",
                    "scenario": null
                },
                {
                    "value": "8,95E+00",
                    "module": "A1A3",
                    "scenario": null
                }
            ]
        },
        {
            "parameter": "PENRM",
            "values": [
                {
                    "value": "4,23E+00",
                    "module": "A1",
                    "scenario": null
                },
                {
                    "value": "0,00E+00",
                    "module": "A2",
                    "scenario": null
                },
                {
                    "value": "0,00E+00",
                    "module": "A3",
                    "scenario": null
                },
                {
                    "value": "0,00E+00",
                    "module": "A4",
                    "scenario": null
                },
                {
                    "value": "-1,95E-02",
                    "module": "A5",
                    "scenario": null
                },
                {
                    "value": "0,00E+00",
                    "module": "B6",
                    "scenario": null
                },
                {
                    "value": "0,00E+00",
                    "module": "C1",
                    "scenario": null
                },
                {
                    "value": "0,00E+00",
                    "module": "C2",
                    "scenario": null
                },
                {
                    "value": "-4,13E+00",
                    "module": "C3",
                    "scenario": null
                },
                {
                    "value": "0,00E+00",
                    "module": "C4",
                    "scenario": null
                },
                {
                    "value": "0,00E+00",
                    "module": "D",
                    "scenario": null
                },
                {
                    "value": "4,23E+00",
                    "module": "A1A3",
                    "scenario": null
                }
            ]
        },
        {
            "parameter": "PENRT",
            "values": [
                {
                    "value": "1,28E+01",
                    "module": "A1",
                    "scenario": null
                },
                {
                    "value": "2,68E-01",
                    "module": "A2",
                    "scenario": null
                },
                {
                    "value": "1,38E-01",
                    "module": "A3",
                    "scenario": null
                },
                {
                    "value": "8,22E-02",
                    "module": "A4",
                    "scenario": null
                },
                {
                    "value": "9,50E-02",
                    "module": "A5",
                    "scenario": null
                },
                {
                    "value": "2,65E+01",
                    "module": "B6",
                    "scenario": null
                },
                {
                    "value": "0,00E+00",
                    "module": "C1",
                    "scenario": null
                },
                {
                    "value": "3,77E-02",
                    "module": "C2",
                    "scenario": null
                },
                {
                    "value": "-4,12E+00",
                    "module": "C3",
                    "scenario": null
                },
                {
                    "value": "2,16E-02",
                    "module": "C4",
                    "scenario": null
                },
                {
                    "value": "-1,12E+00",
                    "module": "D",
                    "scenario": null
                },
                {
                    "value": "1,32E+01",
                    "module": "A1A3",
                    "scenario": null
                }
            ]
        },
        {
            "parameter": "SM",
            "values": [
                {
                    "value": "1,84E-02",
                    "module": "A1",
                    "scenario": null
                },
                {
                    "value": "0,00E+00",
                    "module": "A2",
                    "scenario": null
                },
                {
                    "value": "2,87E-07",
                    "module": "A3",
                    "scenario": null
                },
                {
                    "value": "0,00E+00",
                    "module": "A4",
                    "scenario": null
                },
                {
                    "value": "1,49E-04",
                    "module": "A5",
                    "scenario": null
                },
                {
                    "value": "0,00E+00",
                    "module": "B6",
                    "scenario": null
                },
                {
                    "value": "0,00E+00",
                    "module": "C1",
                    "scenario": null
                },
                {
                    "value": "0,00E+00",
                    "module": "C2",
                    "scenario": null
                },
                {
                    "value": "0,00E+00",
                    "module": "C3",
                    "scenario": null
                },
                {
                    "value": "0,00E+00",
                    "module": "C4",
                    "scenario": null
                },
                {
                    "value": "1,86E-02",
                    "module": "D",
                    "scenario": null
                },
                {
                    "value": "1,84E-02",
                    "module": "A1A3",
                    "scenario": null
                }
            ]
        },
        {
            "parameter": "RSF",
            "values": [
                {
                    "value": "3,97E-02",
                    "module": "A1",
                    "scenario": null
                },
                {
                    "value": "1,24E-04",
                    "module": "A2",
                    "scenario": null
                },
                {
                    "value": "2,50E-04",
                    "module": "A3",
                    "scenario": null
                },
                {
                    "value": "4,21E-05",
                    "module": "A4",
                    "scenario": null
                },
                {
                    "value": "5,01E-04",
                    "module": "A5",
                    "scenario": null
                },
                {
                    "value": "4,92E-02",
                    "module": "B6",
                    "scenario": null
                },
                {
                    "value": "0,00E+00",
                    "module": "C1",
                    "scenario": null
                },
                {
                    "value": "1,93E-05",
                    "module": "C2",
                    "scenario": null
                },
                {
                    "value": "8,10E-06",
                    "module": "C3",
                    "scenario": null
                },
                {
                    "value": "3,98E-05",
                    "module": "C4",
                    "scenario": null
                },
                {
                    "value": "1,58E-03",
                    "module": "D",
                    "scenario": null
                },
                {
                    "value": "4,01E-02",
                    "module": "A1A3",
                    "scenario": null
                }
            ]
        },
        {
            "parameter": "NRSF",
            "values": [
                {
                    "value": "2,30E-03",
                    "module": "A1",
                    "scenario": null
                },
                {
                    "value": "4,24E-04",
                    "module": "A2",
                    "scenario": null
                },
                {
                    "value": "7,92E-04",
                    "module": "A3",
                    "scenario": null
                },
                {
                    "value": "1,50E-04",
                    "module": "A4",
                    "scenario": null
                },
                {
                    "value": "7,36E-05",
                    "module": "A5",
                    "scenario": null
                },
                {
                    "value": "1,55E-01",
                    "module": "B6",
                    "scenario": null
                },
                {
                    "value": "0,00E+00",
                    "module": "C1",
                    "scenario": null
                },
                {
                    "value": "6,91E-05",
                    "module": "C2",
                    "scenario": null
                },
                {
                    "value": "0,00E+00",
                    "module": "C3",
                    "scenario": null
                },
                {
                    "value": "1,90E-04",
                    "module": "C4",
                    "scenario": null
                },
                {
                    "value": "-3,92E-02",
                    "module": "D",
                    "scenario": null
                },
                {
                    "value": "3,51E-03",
                    "module": "A1A3",
                    "scenario": null
                }
            ]
        },
        {
            "parameter": "FW",
            "values": [
                {
                    "value": "9,97E-03",
                    "module": "A1",
                    "scenario": null
                },
                {
                    "value": "2,65E-05",
                    "module": "A2",
                    "scenario": null
                },
                {
                    "value": "1,47E-04",
                    "module": "A3",
                    "scenario": null
                },
                {
                    "value": "8,79E-06",
                    "module": "A4",
                    "scenario": null
                },
                {
                    "value": "1,25E-04",
                    "module": "A5",
                    "scenario": null
                },
                {
                    "value": "2,88E-02",
                    "module": "B6",
                    "scenario": null
                },
                {
                    "value": "0,00E+00",
                    "module": "C1",
                    "scenario": null
                },
                {
                    "value": "4,04E-06",
                    "module": "C2",
                    "scenario": null
                },
                {
                    "value": "2,84E-05",
                    "module": "C3",
                    "scenario": null
                },
                {
                    "value": "2,73E-05",
                    "module": "C4",
                    "scenario": null
                },
                {
                    "value": "-3,29E-03",
                    "module": "D",
                    "scenario": null
                },
                {
                    "value": "1,01E-02",
                    "module": "A1A3",
                    "scenario": null
                }
            ]
        }
    ],
    "end_of_life_waste": [
        {
            "parameter": "HWD",
            "values": [
                {
                    "value": "6,10E-03",
                    "module": "A1",
                    "scenario": null
                },
                {
                    "value": "1,34E-05",
                    "module": "A2",
                    "scenario": null
                },
                {
                    "value": "5,92E-05",
                    "module": "A3",
                    "scenario": null
                },
                {
                    "value": "4,24E-06",
                    "module": "A4",
                    "scenario": null
                },
                {
                    "value": "9,83E-05",
                    "module": "A5",
                    "scenario": null
                },
                {
                    "value": "1,38E-03",
                    "module": "B6",
                    "scenario": null
                },
                {
                    "value": "0,00E+00",
                    "module": "C1",
                    "scenario": null
                },
                {
                    "value": "1,95E-06",
                    "module": "C2",
                    "scenario": null
                },
                {
                    "value": "0,00E+00",
                    "module": "C3",
                    "scenario": null
                },
                {
                    "value": "2,52E-03",
                    "module": "C4",
                    "scenario": null
                },
                {
                    "value": "-5,83E-04",
                    "module": "D",
                    "scenario": null
                },
                {
                    "value": "6,17E-03",
                    "module": "A1A3",
                    "scenario": null
                }
            ]
        },
        {
            "parameter": "NHWD",
            "values": [
                {
                    "value": "1,65E-01",
                    "module": "A1",
                    "scenario": null
                },
                {
                    "value": "1,13E-02",
                    "module": "A2",
                    "scenario": null
                },
                {
                    "value": "1,72E-02",
                    "module": "A3",
                    "scenario": null
                },
                {
                    "value": "4,00E-03",
                    "module": "A4",
                    "scenario": null
                },
                {
                    "value": "1,06E-02",
                    "module": "A5",
                    "scenario": null
                },
                {
                    "value": "8,72E-02",
                    "module": "B6",
                    "scenario": null
                },
                {
                    "value": "0,00E+00",
                    "module": "C1",
                    "scenario": null
                },
                {
                    "value": "1,84E-03",
                    "module": "C2",
                    "scenario": null
                },
                {
                    "value": "0,00E+00",
                    "module": "C3",
                    "scenario": null
                },
                {
                    "value": "7,90E-02",
                    "module": "C4",
                    "scenario": null
                },
                {
                    "value": "-4,33E-02",
                    "module": "D",
                    "scenario": null
                },
                {
                    "value": "1,93E-01",
                    "module": "A1A3",
                    "scenario": null
                }
            ]
        },
        {
            "parameter": "RWD",
            "values": [
                {
                    "value": "2,78E-05",
                    "module": "A1",
                    "scenario": null
                },
                {
                    "value": "1,83E-06",
                    "module": "A2",
                    "scenario": null
                },
                {
                    "value": "2,01E-06",
                    "module": "A3",
                    "scenario": null
                },
                {
                    "value": "5,60E-07",
                    "module": "A4",
                    "scenario": null
                },
                {
                    "value": "4,08E-07",
                    "module": "A5",
                    "scenario": null
                },
                {
                    "value": "3,98E-04",
                    "module": "B6",
                    "scenario": null
                },
                {
                    "value": "0,00E+00",
                    "module": "C1",
                    "scenario": null
                },
                {
                    "value": "2,57E-07",
                    "module": "C2",
                    "scenario": null
                },
                {
                    "value": "0,00E+00",
                    "module": "C3",
                    "scenario": null
                },
                {
                    "value": "1,46E-07",
                    "module": "C4",
                    "scenario": null
                },
                {
                    "value": "-3,02E-06",
                    "module": "D",
                    "scenario": null
                },
                {
                    "value": "3,16E-05",
                    "module": "A1A3",
                    "scenario": null
                }
            ]
        }
    ],
    "end_of_life_flow": [
        {
            "parameter": "CRU",
            "values": [
                {
                    "value": "0,00E+00",
                    "module": "A1",
                    "scenario": null
                },
                {
                    "value": "0,00E+00",
                    "module": "A2",
                    "scenario": null
                },
                {
                    "value": "0,00E+00",
                    "module": "A3",
                    "scenario": null
                },
                {
                    "value": "0,00E+00",
                    "module": "A4",
                    "scenario": null
                },
                {
                    "value": "0,00E+00",
                    "module": "A5",
                    "scenario": null
                },
                {
                    "value": "0,00E+00",
                    "module": "B6",
                    "scenario": null
                },
                {
                    "value": "0,00E+00",
                    "module": "C1",
                    "scenario": null
                },
                {
                    "value": "0,00E+00",
                    "module": "C2",
                    "scenario": null
                },
                {
                    "value": "0,00E+00",
                    "module": "C3",
                    "scenario": null
                },
                {
                    "value": "0,00E+00",
                    "module": "C4",
                    "scenario": null
                },
                {
                    "value": "0,00E+00",
                    "module": "D",
                    "scenario": null
                },
                {
                    "value": "0,00E+00",
                    "module": "A1A3",
                    "scenario": null
                }
            ]
        },
        {
            "parameter": "MFR",
            "values": [
                {
                    "value": "0,00E+00",
                    "module": "A1",
                    "scenario": null
                },
                {
                    "value": "0,00E+00",
                    "module": "A2",
                    "scenario": null
                },
                {
                    "value": "1,78E-02",
                    "module": "A3",
                    "scenario": null
                },
                {
                    "value": "0,00E+00",
                    "module": "A4",
                    "scenario": null
                },
                {
                    "value": "9,77E-04",
                    "module": "A5",
                    "scenario": null
                },
                {
                    "value": "0,00E+00",
                    "module": "B6",
                    "scenario": null
                },
                {
                    "value": "0,00E+00",
                    "module": "C1",
                    "scenario": null
                },
                {
                    "value": "0,00E+00",
                    "module": "C2",
                    "scenario": null
                },
                {
                    "value": "4,62E-02",
                    "module": "C3",
                    "scenario": null
                },
                {
                    "value": "4,37E-06",
                    "module": "C4",
                    "scenario": null
                },
                {
                    "value": "-7,28E-04",
                    "module": "D",
                    "scenario": null
                },
                {
                    "value": "1,78E-02",
                    "module": "A1A3",
                    "scenario": null
                }
            ]
        },
        {
            "parameter": "MER",
            "values": [
                {
                    "value": "0,00E+00",
                    "module": "A1",
                    "scenario": null
                },
                {
                    "value": "0,00E+00",
                    "module": "A2",
                    "scenario": null
                },
                {
                    "value": "4,43E-04",
                    "module": "A3",
                    "scenario": null
                },
                {
                    "value": "0,00E+00",
                    "module": "A4",
                    "scenario": null
                },
                {
                    "value": "7,45E-03",
                    "module": "A5",
                    "scenario": null
                },
                {
                    "value": "0,00E+00",
                    "module": "B6",
                    "scenario": null
                },
                {
                    "value": "0,00E+00",
                    "module": "C1",
                    "scenario": null
                },
                {
                    "value": "0,00E+00",
                    "module": "C2",
                    "scenario": null
                },
                {
                    "value": "4,87E-02",
                    "module": "C3",
                    "scenario": null
                },
                {
                    "value": "1,07E-07",
                    "module": "C4",
                    "scenario": null
                },
                {
                    "value": "-9,59E-05",
                    "module": "D",
                    "scenario": null
                },
                {
                    "value": "4,43E-04",
                    "module": "A1A3",
                    "scenario": null
                }
            ]
        },
        {
            "parameter": "EEE",
            "values": [
                {
                    "value": "0,00E+00",
                    "module": "A1",
                    "scenario": null
                },
                {
                    "value": "0,00E+00",
                    "module": "A2",
                    "scenario": null
                },
                {
                    "value": "6,01E-04",
                    "module": "A3",
                    "scenario": null
                },
                {
                    "value": "0,00E+00",
                    "module": "A4",
                    "scenario": null
                },
                {
                    "value": "6,15E-03",
                    "module": "A5",
                    "scenario": null
                },
                {
                    "value": "0,00E+00",
                    "module": "B6",
                    "scenario": null
                },
                {
                    "value": "0,00E+00",
                    "module": "C1",
                    "scenario": null
                },
                {
                    "value": "0,00E+00",
                    "module": "C2",
                    "scenario": null
                },
                {
                    "value": "9,42E-02",
                    "module": "C3",
                    "scenario": null
                },
                {
                    "value": "6,93E-06",
                    "module": "C4",
                    "scenario": null
                },
                {
                    "value": "-2,35E-04",
                    "module": "D",
                    "scenario": null
                },
                {
                    "value": "6,01E-04",
                    "module": "A1A3",
                    "scenario": null
                }
            ]
        },
        {
            "parameter": "EET",
            "values": [
                {
                    "value": "0,00E+00",
                    "module": "A1",
                    "scenario": null
                },
                {
                    "value": "0,00E+00",
                    "module": "A2",
                    "scenario": null
                },
                {
                    "value": "9,10E-03",
                    "module": "A3",
                    "scenario": null
                },
                {
                    "value": "0,00E+00",
                    "module": "A4",
                    "scenario": null
                },
                {
                    "value": "9,31E-02",
                    "module": "A5",
                    "scenario": null
                },
                {
                    "value": "0,00E+00",
                    "module": "B6",
                    "scenario": null
                },
                {
                    "value": "0,00E+00",
                    "module": "C1",
                    "scenario": null
                },
                {
                    "value": "0,00E+00",
                    "module": "C2",
                    "scenario": null
                },
                {
                    "value": "1,43E+00",
                    "module": "C3",
                    "scenario": null
                },
                {
                    "value": "1,05E-04",
                    "module": "C4",
                    "scenario": null
                },
                {
                    "value": "-3,55E-03",
                    "module": "D",
                    "scenario": null
                },
                {
                    "value": "9,10E-03",
                    "module": "A1A3",
                    "scenario": null
                }
            ]
        }
    ]
}