{
    "product_name": "Prelude Square Outlet Pir",
    "epd_id": "NEPD-8272-7940",
    "compliance": [
        "EN 15804+A2",
        "ISO 14025",
        "ISO 21930"
    ],
    "producer_name": "SG Armaturen AS",
    "environmental_impact": [
        {
            "parameter": "GWP-total",
            "values": [
                {
                    "value": "2,84E+01",
                    "module": "A1",
                    "scenario": null
                },
                {
                    "value": "4,38E-02",
                    "module": "A2",
                    "scenario": null
                },
                {
                    "value": "5,60E-01",
                    "module": "A3",
                    "scenario": null
                },
                {
                    "value": "6,13E-01",
                    "module": "A4",
                    "scenario": null
                },
                {
                    "value": "3,67E-01",
                    "module": "A5",
                    "scenario": null
                },
                {
                    "value": "1,23E+01",
                    "module": "B6",
                    "scenario": null
                },
                {
                    "value": "0,00E+00",
                    "module": "C1",
                    "scenario": null
                },
                {
                    "value": "7,40E-02",
                    "module": "C2",
                    "scenario": null
                },
                {
                    "value": "3,67E-01",
                    "module": "C3",
                    "scenario": null
                },
                {
                    "value": "3,49E-02",
                    "module": "C4",
                    "scenario": null
                },
                {
                    "value": "-2,80E+00",
                    "module": "D",
                    "scenario": null
                },
                {
                    "value": "2,90E+01",
                    "module": "A1A3",
                    "scenario": null
                }
            ]
        },
        {
            "parameter": "GWP-fossil",
            "values": [
                {
                    "value": "2,85E+01",
                    "module": "A1",
                    "scenario": null
                },
                {
                    "value": "4,37E-02",
                    "module": "A2",
                    "scenario": null
                },
                {
                    "value": "5,60E-01",
                    "module": "A3",
                    "scenario": null
                },
                {
                    "value": "6,12E-01",
                    "module": "A4",
                    "scenario": null
                },
                {
                    "value": "3,47E-03",
                    "module": "A5",
                    "scenario": null
                },
                {
                    "value": "1,19E+01",
                    "module": "B6",
                    "scenario": null
                },
                {
                    "value": "0,00E+00",
                    "module": "C1",
                    "scenario": null
                },
                {
                    "value": "7,40E-02",
                    "module": "C2",
                    "scenario": null
                },
                {
                    "value": "3,67E-01",
                    "module": "C3",
                    "scenario": null
                },
                {
                    "value": "3,47E-02",
                    "module": "C4",
                    "scenario": null
                },
                {
                    "value": "-2,75E+00",
                    "module": "D",
                    "scenario": null
                },
                {
                    "value": "2,91E+01",
                    "module": "A1A3",
                    "scenario": null
                }
            ]
        },
        {
            "parameter": "GWP-biogenic",
            "values": [
                {
                    "value": "-1,76E-01",
                    "module": "A1",
                    "scenario": null
                },
                {
                    "value": "1,70E-05",
                    "module": "A2",
                    "scenario": null
                },
                {
                    "value": "1,39E-04",
                    "module": "A3",
                    "scenario": null
                },
                {
                    "value": "2,17E-04",
                    "module": "A4",
                    "scenario": null
                },
                {
                    "value": "3,64E-01",
                    "module": "A5",
                    "scenario": null
                },
                {
                    "value": "3,29E-01",
                    "module": "B6",
                    "scenario": null
                },
                {
                    "value": "0,00E+00",
                    "module": "C1",
                    "scenario": null
                },
                {
                    "value": "2,88E-05",
                    "module": "C2",
                    "scenario": null
                },
                {
                    "value": "1,26E-04",
                    "module": "C3",
                    "scenario": null
                },
                {
                    "value": "1,58E-05",
                    "module": "C4",
                    "scenario": null
                },
                {
                    "value": "-1,14E-02",
                    "module": "D",
                    "scenario": null
                },
                {
                    "value": "-1,76E-01",
                    "module": "A1A3",
                    "scenario": null
                }
            ]
        },
        {
            "parameter": "GWP-luluc",
            "values": [
                {
                    "value": "6,56E-02",
                    "module": "A1",
                    "scenario": null
                },
                {
                    "value": "1,60E-05",
                    "module": "A2",
                    "scenario": null
                },
                {
                    "value": "8,82E-05",
                    "module": "A3",
                    "scenario": null
                },
                {
                    "value": "3,05E-04",
                    "module": "A4",
                    "scenario": null
                },
                {
                    "value": "1,15E-06",
                    "module": "A5",
                    "scenario": null
                },
                {
                    "value": "4,91E-02",
                    "module": "B6",
                    "scenario": null
                },
                {
                    "value": "0,00E+00",
                    "module": "C1",
                    "scenario": null
                },
                {
                    "value": "2,70E-05",
                    "module": "C2",
                    "scenario": null
                },
                {
                    "value": "1,48E-04",
                    "module": "C3",
                    "scenario": null
                },
                {
                    "value": "1,47E-04",
                    "module": "C4",
                    "scenario": null
                },
                {
                    "value": "-3,89E-02",
                    "module": "D",
                    "scenario": null
                },
                {
                    "value": "6,57E-02",
                    "module": "A1A3",
                    "scenario": null
                }
            ]
        },
        {
            "parameter": "ODP",
            "values": [
                {
                    "value": "6,74E-06",
                    "module": "A1",
                    "scenario": null
                },
                {
                    "value": "9,52E-09",
                    "module": "A2",
                    "scenario": null
                },
                {
                    "value": "8,21E-09",
                    "module": "A3",
                    "scenario": null
                },
                {
                    "value": "1,35E-07",
                    "module": "A4",
                    "scenario": null
                },
                {
                    "value": "7,34E-10",
                    "module": "A5",
                    "scenario": null
                },
                {
                    "value": "8,16E-07",
                    "module": "B6",
                    "scenario": null
                },
                {
                    "value": "0,00E+00",
                    "module": "C1",
                    "scenario": null
                },
                {
                    "value": "1,61E-08",
                    "module": "C2",
                    "scenario": null
                },
                {
                    "value": "4,01E-09",
                    "module": "C3",
                    "scenario": null
                },
                {
                    "value": "2,18E-09",
                    "module": "C4",
                    "scenario": null
                },
                {
                    "value": "-1,36E-03",
                    "module": "D",
                    "scenario": null
                },
                {
                    "value": "6,76E-06",
                    "module": "A1A3",
                    "scenario": null
                }
            ]
        },
        {
            "parameter": "AP",
            "values": [
                {
                    "value": "2,49E-01",
                    "module": "A1",
                    "scenario": null
                },
                {
                    "value": "1,31E-04",
                    "module": "A2",
                    "scenario": null
                },
                {
                    "value": "2,92E-03",
                    "module": "A3",
                    "scenario": null
                },
                {
                    "value": "9,44E-03",
                    "module": "A4",
                    "scenario": null
                },
                {
                    "value": "1,65E-05",
                    "module": "A5",
                    "scenario": null
                },
                {
                    "value": "9,29E-02",
                    "module": "B6",
                    "scenario": null
                },
                {
                    "value": "0,00E+00",
                    "module": "C1",
                    "scenario": null
                },
                {
                    "value": "2,21E-04",
                    "module": "C2",
                    "scenario": null
                },
                {
                    "value": "3,02E-04",
                    "module": "C3",
                    "scenario": null
                },
                {
                    "value": "1,13E-04",
                    "module": "C4",
                    "scenario": null
                },
                {
                    "value": "-7,22E-02",
                    "module": "D",
                    "scenario": null
                },
                {
                    "value": "2,52E-01",
                    "module": "A1A3",
                    "scenario": null
                }
            ]
        },
        {
            "parameter": "POCP",
            "values": [
                {
                    "value": "1,13E-01",
                    "module": "A1",
                    "scenario": null
                },
                {
                    "value": "1,08E-04",
                    "module": "A2",
                    "scenario": null
                },
                {
                    "value": "1,75E-03",
                    "module": "A3",
                    "scenario": null
                },
                {
                    "value": "6,83E-03",
                    "module": "A4",
                    "scenario": null
                },
                {
                    "value": "1,69E-05",
                    "module": "A5",
                    "scenario": null
                },
                {
                    "value": "3,58E-02",
                    "module": "B6",
                    "scenario": null
                },
                {
                    "value": "0,00E+00",
                    "module": "C1",
                    "scenario": null
                },
                {
                    "value": "1,82E-04",
                    "module": "C2",
                    "scenario": null
                },
                {
                    "value": "2,13E-04",
                    "module": "C3",
                    "scenario": null
                },
                {
                    "value": "1,26E-04",
                    "module": "C4",
                    "scenario": null
                },
                {
                    "value": "-1,76E-02",
                    "module": "D",
                    "scenario": null
                },
                {
                    "value": "1,15E-01",
                    "module": "A1A3",
                    "scenario": null
                }
            ]
        },
        {
            "parameter": "ADPE",
            "values": [
                {
                    "value": "8,78E-03",
                    "module": "A1",
                    "scenario": null
                },
                {
                    "value": "1,17E-06",
                    "module": "A2",
                    "scenario": null
                },
                {
                    "value": "1,73E-06",
                    "module": "A3",
                    "scenario": null
                },
                {
                    "value": "1,17E-05",
                    "module": "A4",
                    "scenario": null
                },
                {
                    "value": "8,46E-08",
                    "module": "A5",
                    "scenario": null
                },
                {
                    "value": "8,87E-04",
                    "module": "B6",
                    "scenario": null
                },
                {
                    "value": "0,00E+00",
                    "module": "C1",
                    "scenario": null
                },
                {
                    "value": "1,98E-06",
                    "module": "C2",
                    "scenario": null
                },
                {
                    "value": "4,25E-07",
                    "module": "C3",
                    "scenario": null
                },
                {
                    "value": "1,30E-07",
                    "module": "C4",
                    "scenario": null
                },
                {
                    "value": "-1,16E-03",
                    "module": "D",
                    "scenario": null
                },
                {
                    "value": "8,78E-03",
                    "module": "A1A3",
                    "scenario": null
                }
            ]
        },
        {
            "parameter": "ADPF",
            "values": [
                {
                    "value": "3,29E+02",
                    "module": "A1",
                    "scenario": null
                },
                {
                    "value": "6,46E-01",
                    "module": "A2",
                    "scenario": null
                },
                {
                    "value": "4,96E+00",
                    "module": "A3",
                    "scenario": null
                },
                {
                    "value": "8,65E+00",
                    "module": "A4",
                    "scenario": null
                },
                {
                    "value": "4,86E-02",
                    "module": "A5",
                    "scenario": null
                },
                {
                    "value": "1,62E+02",
                    "module": "B6",
                    "scenario": null
                },
                {
                    "value": "0,00E+00",
                    "module": "C1",
                    "scenario": null
                },
                {
                    "value": "1,09E+00",
                    "module": "C2",
                    "scenario": null
                },
                {
                    "value": "6,31E-01",
                    "module": "C3",
                    "scenario": null
                },
                {
                    "value": "2,88E-01",
                    "module": "C4",
                    "scenario": null
                },
                {
                    "value": "-3,51E+01",
                    "module": "D",
                    "scenario": null
                },
                {
                    "value": "3,35E+02",
                    "module": "A1A3",
                    "scenario": null
                }
            ]
        },
        {
            "parameter": "WDP",
            "values": [
                {
                    "value": "1,34E+03",
                    "module": "A1",
                    "scenario": null
                },
                {
                    "value": "2,11E-01",
                    "module": "A2",
                    "scenario": null
                },
                {
                    "value": "8,08E-01",
                    "module": "A3",
                    "scenario": null
                },
                {
                    "value": "5,73E+00",
                    "module": "A4",
                    "scenario": null
                },
                {
                    "value": "6,16E-02",
                    "module": "A5",
                    "scenario": null
                },
                {
                    "value": "2,83E+04",
                    "module": "B6",
                    "scenario": null
                },
                {
                    "value": "0,00E+00",
                    "module": "C1",
                    "scenario": null
                },
                {
                    "value": "3,56E-01",
                    "module": "C2",
                    "scenario": null
                },
                {
                    "value": "5,35E+00",
                    "module": "C3",
                    "scenario": null
                },
                {
                    "value": "2,39E+00",
                    "module": "C4",
                    "scenario": null
                },
                {
                    "value": "-1,14E+03",
                    "module": "D",
                    "scenario": null
                },
                {
                    "value": "1,34E+03",
                    "module": "A1A3",
                    "scenario": null
                }
            ]
        },
        {
            "parameter": "EP-freshwater",
            "values": [
                {
                    "value": "3,62E-03",
                    "module": "A1",
                    "scenario": null
                },
                {
                    "value": "4,10E-07",
                    "module": "A2",
                    "scenario": null
                },
                {
                    "value": "1,24E-05",
                    "module": "A3",
                    "scenario": null
                },
                {
                    "value": "3,91E-06",
                    "module": "A4",
                    "scenario": null
                },
                {
                    "value": "2,85E-08",
                    "module": "A5",
                    "scenario": null
                },
                {
                    "value": "8,56E-04",
                    "module": "B6",
                    "scenario": null
                },
                {
                    "value": "0,00E+00",
                    "module": "C1",
                    "scenario": null
                },
                {
                    "value": "6,94E-07",
                    "module": "C2",
                    "scenario": null
                },
                {
                    "value": "2,07E-06",
                    "module": "C3",
                    "scenario": null
                },
                {
                    "value": "8,09E-07",
                    "module": "C4",
                    "scenario": null
                },
                {
                    "value": "-4,18E-04",
                    "module": "D",
                    "scenario": null
                },
                {
                    "value": "3,63E-03",
                    "module": "A1A3",
                    "scenario": null
                }
            ]
        },
        {
            "parameter": "EP-marine",
            "values": [
                {
                    "value": "3,17E-02",
                    "module": "A1",
                    "scenario": null
                },
                {
                    "value": "2,58E-05",
                    "module": "A2",
                    "scenario": null
                },
                {
                    "value": "6,04E-04",
                    "module": "A3",
                    "scenario": null
                },
                {
                    "value": "2,27E-03",
                    "module": "A4",
                    "scenario": null
                },
                {
                    "value": "5,44E-06",
                    "module": "A5",
                    "scenario": null
                },
                {
                    "value": "1,02E-02",
                    "module": "B6",
                    "scenario": null
                },
                {
                    "value": "0,00E+00",
                    "module": "C1",
                    "scenario": null
                },
                {
                    "value": "4,36E-05",
                    "module": "C2",
                    "scenario": null
                },
                {
                    "value": "7,41E-05",
                    "module": "C3",
                    "scenario": null
                },
                {
                    "value": "4,40E-05",
                    "module": "C4",
                    "scenario": null
                },
                {
                    "value": "-4,56E-03",
                    "module": "D",
                    "scenario": null
                },
                {
                    "value": "3,23E-02",
                    "module": "A1A3",
                    "scenario": null
                }
            ]
        },
        {
            "parameter": "EP-terrestrial",
            "values": [
                {
                    "value": "3,63E-01",
                    "module": "A1",
                    "scenario": null
                },
                {
                    "value": "2,88E-04",
                    "module": "A2",
                    "scenario": null
                },
                {
                    "value": "6,66E-03",
                    "module": "A3",
                    "scenario": null
                },
                {
                    "value": "2,53E-02",
                    "module": "A4",
                    "scenario": null
                },
                {
                    "value": "5,89E-05",
                    "module": "A5",
                    "scenario": null
                },
                {
                    "value": "1,33E-01",
                    "module": "B6",
                    "scenario": null
                },
                {
                    "value": "0,00E+00",
                    "module": "C1",
                    "scenario": null
                },
                {
                    "value": "4,87E-04",
                    "module": "C2",
                    "scenario": null
                },
                {
                    "value": "8,05E-04",
                    "module": "C3",
                    "scenario": null
                },
                {
                    "value": "3,12E-04",
                    "module": "C4",
                    "scenario": null
                },
                {
                    "value": "-5,91E-02",
                    "module": "D",
                    "scenario": null
                },
                {
                    "value": "3,70E-01",
                    "module": "A1A3",
                    "scenario": null
                }
            ]
        },
        {
            "parameter": "GWP-IOBC",
            "values": [
                {
                    "value": "2,87E+01",
                    "module": "A1",
                    "scenario": null
                },
                {
                    "value": "4,38E-02",
                    "module": "A2",
                    "scenario": null
                },
                {
                    "value": "5,29E-01",
                    "module": "A3",
                    "scenario": null
                },
                {
                    "value": "6,13E-01",
                    "module": "A4",
                    "scenario": null
                },
                {
                    "value": "3,48E-03",
                    "module": "A5",
                    "scenario": null
                },
                {
                    "value": "1,22E+01",
                    "module": "B6",
                    "scenario": null
                },
                {
                    "value": "0,00E+00",
                    "module": "C1",
                    "scenario": null
                },
                {
                    "value": "7,40E-02",
                    "module": "C2",
                    "scenario": null
                },
                {
                    "value": "3,67E-01",
                    "module": "C3",
                    "scenario": null
                },
                {
                    "value": "3,59E-02",
                    "module": "C4",
                    "scenario": null
                },
                {
                    "value": "-2,66E+00",
                    "module": "D",
                    "scenario": null
                },
                {
                    "value": "2,93E+01",
                    "module": "A1A3",
                    "scenario": null
                }
            ]
        }
    ],
    "additional_environmental_impact": [
        {
            "parameter": "PM",
            "values": [
                {
                    "value": "1,74E-06",
                    "module": "A1",
                    "scenario": null
                },
                {
                    "value": "2,83E-09",
                    "module": "A2",
                    "scenario": null
                },
                {
                    "value": "3,95E-08",
                    "module": "A3",
                    "scenario": null
                },
                {
                    "value": "2,16E-08",
                    "module": "A4",
                    "scenario": null
                },
                {
                    "value": "2,43E-10",
                    "module": "A5",
                    "scenario": null
                },
                {
                    "value": "6,66E-07",
                    "module": "B6",
                    "scenario": null
                },
                {
                    "value": "0,00E+00",
                    "module": "C1",
                    "scenario": null
                },
                {
                    "value": "4,78E-09",
                    "module": "C2",
                    "scenario": null
                },
                {
                    "value": "1,92E-09",
                    "module": "C3",
                    "scenario": null
                },
                {
                    "value": "2,05E-09",
                    "module": "C4",
                    "scenario": null
                },
                {
                    "value": "-2,61E-07",
                    "module": "D",
                    "scenario": null
                },
                {
                    "value": "1,79E-06",
                    "module": "A1A3",
                    "scenario": null
                }
            ]
        },
        {
            "parameter": "ETP-fw",
            "values": [
                {
                    "value": "1,92E+03",
                    "module": "A1",
                    "scenario": null
                },
                {
                    "value": "5,24E-01",
                    "module": "A2",
                    "scenario": null
                },
                {
                    "value": "1,45E+01",
                    "module": "A3",
                    "scenario": null
                },
                {
                    "value": "5,89E+00",
                    "module": "A4",
                    "scenario": null
                },
                {
                    "value": "6,48E-02",
                    "module": "A5",
                    "scenario": null
                },
                {
                    "value": "7,40E+02",
                    "module": "B6",
                    "scenario": null
                },
                {
                    "value": "0,00E+00",
                    "module": "C1",
                    "scenario": null
                },
                {
                    "value": "8,86E-01",
                    "module": "C2",
                    "scenario": null
                },
                {
                    "value": "1,66E+00",
                    "module": "C3",
                    "scenario": null
                },
                {
                    "value": "1,46E+02",
                    "module": "C4",
                    "scenario": null
                },
                {
                    "value": "-4,77E+02",
                    "module": "D",
                    "scenario": null
                },
                {
                    "value": "1,94E+03",
                    "module": "A1A3",
                    "scenario": null
                }
            ]
        },
        {
            "parameter": "HTP-c",
            "values": [
                {
                    "value": "4,04E-08",
                    "module": "A1",
                    "scenario": null
                },
                {
                    "value": "0,00E+00",
                    "module": "A2",
                    "scenario": null
                },
                {
                    "value": "1,57E-10",
                    "module": "A3",
                    "scenario": null
                },
                {
                    "value": "0,00E+00",
                    "module": "A4",
                    "scenario": null
                },
                {
                    "value": "2,00E-12",
                    "module": "A5",
                    "scenario": null
                },
                {
                    "value": "3,53E-08",
                    "module": "B6",
                    "scenario": null
                },
                {
                    "value": "0,00E+00",
                    "module": "C1",
                    "scenario": null
                },
                {
                    "value": "0,00E+00",
                    "module": "C2",
                    "scenario": null
                },
                {
                    "value": "7,85E-10",
                    "module": "C3",
                    "scenario": null
                },
                {
                    "value": "8,10E-11",
                    "module": "C4",
                    "scenario": null
                },
                {
                    "value": "-8,14E-09",
                    "module": "D",
                    "scenario": null
                },
                {
                    "value": "4,06E-08",
                    "module": "A1A3",
                    "scenario": null
                }
            ]
        },
        {
            "parameter": "HTP-nc",
            "values": [
                {
                    "value": "1,70E-06",
                    "module": "A1",
                    "scenario": null
                },
                {
                    "value": "5,09E-10",
                    "module": "A2",
                    "scenario": null
                },
                {
                    "value": "6,87E-09",
                    "module": "A3",
                    "scenario": null
                },
                {
                    "value": "4,32E-09",
                    "module": "A4",
                    "scenario": null
                },
                {
                    "value": "8,10E-11",
                    "module": "A5",
                    "scenario": null
                },
                {
                    "value": "8,32E-07",
                    "module": "B6",
                    "scenario": null
                },
                {
                    "value": "0,00E+00",
                    "module": "C1",
                    "scenario": null
                },
                {
                    "value": "8,69E-10",
                    "module": "C2",
                    "scenario": null
                },
                {
                    "value": "4,62E-08",
                    "module": "C3",
                    "scenario": null
                },
                {
                    "value": "6,47E-10",
                    "module": "C4",
                    "scenario": null
                },
                {
                    "value": "-3,17E-07",
                    "module": "D",
                    "scenario": null
                },
                {
                    "value": "1,70E-06",
                    "module": "A1A3",
                    "scenario": null
                }
            ]
        },
        {
            "parameter": "SQP",
            "values": [
                {
                    "value": "8,58E+01",
                    "module": "A1",
                    "scenario": null
                },
                {
                    "value": "4,43E-01",
                    "module": "A2",
                    "scenario": null
                },
                {
                    "value": "1,05E+00",
                    "module": "A3",
                    "scenario": null
                },
                {
                    "value": "4,17E+00",
                    "module": "A4",
                    "scenario": null
                },
                {
                    "value": "3,26E-02",
                    "module": "A5",
                    "scenario": null
                },
                {
                    "value": "8,18E+01",
                    "module": "B6",
                    "scenario": null
                },
                {
                    "value": "0,00E+00",
                    "module": "C1",
                    "scenario": null
                },
                {
                    "value": "7,49E-01",
                    "module": "C2",
                    "scenario": null
                },
                {
                    "value": "1,37E-01",
                    "module": "C3",
                    "scenario": null
                },
                {
                    "value": "7,08E-01",
                    "module": "C4",
                    "scenario": null
                },
                {
                    "value": "-1,04E+01",
                    "module": "D",
                    "scenario": null
                },
                {
                    "value": "8,73E+01",
                    "module": "A1A3",
                    "scenario": null
                }
            ]
        },
        {
            "parameter": "IRP",
            "values": [
                {
                    "value": "9,65E-01",
                    "module": "A1",
                    "scenario": null
                },
                {
                    "value": "2,69E-03",
                    "module": "A2",
                    "scenario": null
                },
                {
                    "value": "4,29E-03",
                    "module": "A3",
                    "scenario": null
                },
                {
                    "value": "3,75E-02",
                    "module": "A4",
                    "scenario": null
                },
                {
                    "value": "2,08E-04",
                    "module": "A5",
                    "scenario": null
                },
                {
                    "value": "2,95E+00",
                    "module": "B6",
                    "scenario": null
                },
                {
                    "value": "0,00E+00",
                    "module": "C1",
                    "scenario": null
                },
                {
                    "value": "4,54E-03",
                    "module": "C2",
                    "scenario": null
                },
                {
                    "value": "3,08E-03",
                    "module": "C3",
                    "scenario": null
                },
                {
                    "value": "9,32E-04",
                    "module": "C4",
                    "scenario": null
                },
                {
                    "value": "-1,46E-01",
                    "module": "D",
                    "scenario": null
                },
                {
                    "value": "9,72E-01",
                    "module": "A1A3",
                    "scenario": null
                }
            ]
        }
    ],
    "resource_use": [
        {
            "parameter": "PERE",
            "values": [
                {
                    "value": "3,87E+01",
                    "module": "A1",
                    "scenario": null
                },
                {
                    "value": "7,31E-03",
                    "module": "A2",
                    "scenario": null
                },
                {
                    "value": "4,99E-01",
                    "module": "A3",
                    "scenario": null
                },
                {
                    "value": "9,83E-02",
                    "module": "A4",
                    "scenario": null
                },
                {
                    "value": "8,00E-04",
                    "module": "A5",
                    "scenario": null
                },
                {
                    "value": "2,10E+03",
                    "module": "B6",
                    "scenario": null
                },
                {
                    "value": "0,00E+00",
                    "module": "C1",
                    "scenario": null
                },
                {
                    "value": "1,24E-02",
                    "module": "C2",
                    "scenario": null
                },
                {
                    "value": "8,95E-02",
                    "module": "C3",
                    "scenario": null
                },
                {
                    "value": "7,59E-02",
                    "module": "C4",
                    "scenario": null
                },
                {
                    "value": "-1,18E+01",
                    "module": "D",
                    "scenario": null
                },
                {
                    "value": "3,92E+01",
                    "module": "A1A3",
                    "scenario": null
                }
            ]
        },
        {
            "parameter": "PERM",
            "values": [
                {
                    "value": "1,30E+00",
                    "module": "A1",
                    "scenario": null
                },
                {
                    "value": "0,00E+00",
                    "module": "A2",
                    "scenario": null
                },
                {
                    "value": "0,00E+00",
                    "module": "A3",
                    "scenario": null
                },
                {
                    "value": "0,00E+00",
                    "module": "A4",
                    "scenario": null
                },
                {
                    "value": "-1,30E+00",
                    "module": "A5",
                    "scenario": null
                },
                {
                    "value": "0,00E+00",
                    "module": "B6",
                    "scenario": null
                },
                {
                    "value": "0,00E+00",
                    "module": "C1",
                    "scenario": null
                },
                {
                    "value": "0,00E+00",
                    "module": "C2",
                    "scenario": null
                },
                {
                    "value": "0,00E+00",
                    "module": "C3",
                    "scenario": null
                },
                {
                    "value": "0,00E+00",
                    "module": "C4",
                    "scenario": null
                },
                {
                    "value": "0,00E+00",
                    "module": "D",
                    "scenario": null
                },
                {
                    "value": "1,30E+00",
                    "module": "A1A3",
                    "scenario": null
                }
            ]
        },
        {
            "parameter": "PERT",
            "values": [
                {
                    "value": "4,00E+01",
                    "module": "A1",
                    "scenario": null
                },
                {
                    "value": "7,31E-03",
                    "module": "A2",
                    "scenario": null
                },
                {
                    "value": "4,99E-01",
                    "module": "A3",
                    "scenario": null
                },
                {
                    "value": "9,83E-02",
                    "module": "A4",
                    "scenario": null
                },
                {
                    "value": "-1,30E+00",
                    "module": "A5",
                    "scenario": null
                },
                {
                    "value": "2,10E+03",
                    "module": "B6",
                    "scenario": null
                },
                {
                    "value": "0,00E+00",
                    "module": "C1",
                    "scenario": null
                },
                {
                    "value": "1,24E-02",
                    "module": "C2",
                    "scenario": null
                },
                {
                    "value": "8,95E-02",
                    "module": "C3",
                    "scenario": null
                },
                {
                    "value": "7,59E-02",
                    "module": "C4",
                    "scenario": null
                },
                {
                    "value": "-1,18E+01",
                    "module": "D",
                    "scenario": null
                },
                {
                    "value": "4,05E+01",
                    "module": "A1A3",
                    "scenario": null
                }
            ]
        },
        {
            "parameter": "PENRE",
            "values": [
                {
                    "value": "3,22E+02",
                    "module": "A1",
                    "scenario": null
                },
                {
                    "value": "6,46E-01",
                    "module": "A2",
                    "scenario": null
                },
                {
                    "value": "4,96E+00",
                    "module": "A3",
                    "scenario": null
                },
                {
                    "value": "8,65E+00",
                    "module": "A4",
                    "scenario": null
                },
                {
                    "value": "4,86E-02",
                    "module": "A5",
                    "scenario": null
                },
                {
                    "value": "1,63E+02",
                    "module": "B6",
                    "scenario": null
                },
                {
                    "value": "0,00E+00",
                    "module": "C1",
                    "scenario": null
                },
                {
                    "value": "1,09E+00",
                    "module": "C2",
                    "scenario": null
                },
                {
                    "value": "6,32E-01",
                    "module": "C3",
                    "scenario": null
                },
                {
                    "value": "2,89E-01",
                    "module": "C4",
                    "scenario": null
                },
                {
                    "value": "-3,51E+01",
                    "module": "D",
                    "scenario": null
                },
                {
                    "value": "3,28E+02",
                    "module": "A1A3",
                    "scenario": null
                }
            ]
        },
        {
            "parameter": "PENRM",
            "values": [
                {
                    "value": "7,65E+00",
                    "module": "A1",
                    "scenario": null
                },
                {
                    "value": "0,00E+00",
                    "module": "A2",
                    "scenario": null
                },
                {
                    "value": "0,00E+00",
                    "module": "A3",
                    "scenario": null
                },
                {
                    "value": "0,00E+00",
                    "module": "A4",
                    "scenario": null
                },
                {
                    "value": "0,00E+00",
                    "module": "A5",
                    "scenario": null
                },
                {
                    "value": "0,00E+00",
                    "module": "B6",
                    "scenario": null
                },
                {
                    "value": "0,00E+00",
                    "module": "C1",
                    "scenario": null
                },
                {
                    "value": "0,00E+00",
                    "module": "C2",
                    "scenario": null
                },
                {
                    "value": "-8,68E+00",
                    "module": "C3",
                    "scenario": null
                },
                {
                    "value": "0,00E+00",
                    "module": "C4",
                    "scenario": null
                },
                {
                    "value": "0,00E+00",
                    "module": "D",
                    "scenario": null
                },
                {
                    "value": "7,65E+00",
                    "module": "A1A3",
                    "scenario": null
                }
            ]
        },
        {
            "parameter": "PENRT",
            "values": [
                {
                    "value": "3,30E+02",
                    "module": "A1",
                    "scenario": null
                },
                {
                    "value": "6,46E-01",
                    "module": "A2",
                    "scenario": null
                },
                {
                    "value": "4,96E+00",
                    "module": "A3",
                    "scenario": null
                },
                {
                    "value": "8,65E+00",
                    "module": "A4",
                    "scenario": null
                },
                {
                    "value": "4,86E-02",
                    "module": "A5",
                    "scenario": null
                },
                {
                    "value": "1,63E+02",
                    "module": "B6",
                    "scenario": null
                },
                {
                    "value": "0,00E+00",
                    "module": "C1",
                    "scenario": null
                },
                {
                    "value": "1,09E+00",
                    "module": "C2",
                    "scenario": null
                },
                {
                    "value": "-8,05E+00",
                    "module": "C3",
                    "scenario": null
                },
                {
                    "value": "2,89E-01",
                    "module": "C4",
                    "scenario": null
                },
                {
                    "value": "-3,51E+01",
                    "module": "D",
                    "scenario": null
                },
                {
                    "value": "3,35E+02",
                    "module": "A1A3",
                    "scenario": null
                }
            ]
        },
        {
            "parameter": "SM",
            "values": [
                {
                    "value": "6,68E-01",
                    "module": "A1",
                    "scenario": null
                },
                {
                    "value": "0,00E+00",
                    "module": "A2",
                    "scenario": null
                },
                {
                    "value": "0,00E+00",
                    "module": "A3",
                    "scenario": null
                },
                {
                    "value": "0,00E+00",
                    "module": "A4",
                    "scenario": null
                },
                {
                    "value": "0,00E+00",
                    "module": "A5",
                    "scenario": null
                },
                {
                    "value": "0,00E+00",
                    "module": "B6",
                    "scenario": null
                },
                {
                    "value": "0,00E+00",
                    "module": "C1",
                    "scenario": null
                },
                {
                    "value": "0,00E+00",
                    "module": "C2",
                    "scenario": null
                },
                {
                    "value": "0,00E+00",
                    "module": "C3",
                    "scenario": null
                },
                {
                    "value": "1,67E-03",
                    "module": "C4",
                    "scenario": null
                },
                {
                    "value": "2,04E-02",
                    "module": "D",
                    "scenario": null
                },
                {
                    "value": "6,68E-01",
                    "module": "A1A3",
                    "scenario": null
                }
            ]
        },
        {
            "parameter": "RSF",
            "values": [
                {
                    "value": "1,60E-01",
                    "module": "A1",
                    "scenario": null
                },
                {
                    "value": "1,43E-04",
                    "module": "A2",
                    "scenario": null
                },
                {
                    "value": "4,38E-04",
                    "module": "A3",
                    "scenario": null
                },
                {
                    "value": "3,24E-03",
                    "module": "A4",
                    "scenario": null
                },
                {
                    "value": "2,65E-05",
                    "module": "A5",
                    "scenario": null
                },
                {
                    "value": "1,65E+00",
                    "module": "B6",
                    "scenario": null
                },
                {
                    "value": "0,00E+00",
                    "module": "C1",
                    "scenario": null
                },
                {
                    "value": "2,42E-04",
                    "module": "C2",
                    "scenario": null
                },
                {
                    "value": "1,47E-03",
                    "module": "C3",
                    "scenario": null
                },
                {
                    "value": "3,88E-04",
                    "module": "C4",
                    "scenario": null
                },
                {
                    "value": "-2,75E-03",
                    "module": "D",
                    "scenario": null
                },
                {
                    "value": "1,60E-01",
                    "module": "A1A3",
                    "scenario": null
                }
            ]
        },
        {
            "parameter": "NRSF",
            "values": [
                {
                    "value": "3,05E-02",
                    "module": "A1",
                    "scenario": null
                },
                {
                    "value": "1,21E-03",
                    "module": "A2",
                    "scenario": null
                },
                {
                    "value": "4,13E-03",
                    "module": "A3",
                    "scenario": null
                },
                {
                    "value": "1,73E-02",
                    "module": "A4",
                    "scenario": null
                },
                {
                    "value": "1,09E-04",
                    "module": "A5",
                    "scenario": null
                },
                {
                    "value": "4,11E+00",
                    "module": "B6",
                    "scenario": null
                },
                {
                    "value": "0,00E+00",
                    "module": "C1",
                    "scenario": null
                },
                {
                    "value": "2,05E-03",
                    "module": "C2",
                    "scenario": null
                },
                {
                    "value": "-4,74E-05",
                    "module": "C3",
                    "scenario": null
                },
                {
                    "value": "1,45E-02",
                    "module": "C4",
                    "scenario": null
                },
                {
                    "value": "-1,01E-01",
                    "module": "D",
                    "scenario": null
                },
                {
                    "value": "3,59E-02",
                    "module": "A1A3",
                    "scenario": null
                }
            ]
        },
        {
            "parameter": "FW",
            "values": [
                {
                    "value": "2,56E-01",
                    "module": "A1",
                    "scenario": null
                },
                {
                    "value": "7,23E-05",
                    "module": "A2",
                    "scenario": null
                },
                {
                    "value": "1,35E-02",
                    "module": "A3",
                    "scenario": null
                },
                {
                    "value": "7,44E-04",
                    "module": "A4",
                    "scenario": null
                },
                {
                    "value": "2,29E-05",
                    "module": "A5",
                    "scenario": null
                },
                {
                    "value": "1,57E+01",
                    "module": "B6",
                    "scenario": null
                },
                {
                    "value": "0,00E+00",
                    "module": "C1",
                    "scenario": null
                },
                {
                    "value": "1,22E-04",
                    "module": "C2",
                    "scenario": null
                },
                {
                    "value": "7,91E-04",
                    "module": "C3",
                    "scenario": null
                },
                {
                    "value": "2,36E-04",
                    "module": "C4",
                    "scenario": null
                },
                {
                    "value": "-5,98E-02",
                    "module": "D",
                    "scenario": null
                },
                {
                    "value": "2,69E-01",
                    "module": "A1A3",
                    "scenario": null
                }
            ]
        }
    ],
    "end_of_life_waste": [
        {
            "parameter": "HWD",
            "values": [
                {
                    "value": "1,58E-01",
                    "module": "A1",
                    "scenario": null
                },
                {
                    "value": "5,84E-05",
                    "module": "A2",
                    "scenario": null
                },
                {
                    "value": "6,85E-04",
                    "module": "A3",
                    "scenario": null
                },
                {
                    "value": "4,22E-04",
                    "module": "A4",
                    "scenario": null
                },
                {
                    "value": "0,00E+00",
                    "module": "A5",
                    "scenario": null
                },
                {
                    "value": "1,04E-01",
                    "module": "B6",
                    "scenario": null
                },
                {
                    "value": "0,00E+00",
                    "module": "C1",
                    "scenario": null
                },
                {
                    "value": "9,88E-05",
                    "module": "C2",
                    "scenario": null
                },
                {
                    "value": "2,26E-05",
                    "module": "C3",
                    "scenario": null
                },
                {
                    "value": "8,61E-02",
                    "module": "C4",
                    "scenario": null
                },
                {
                    "value": "4,85E-03",
                    "module": "D",
                    "scenario": null
                },
                {
                    "value": "1,58E-01",
                    "module": "A1A3",
                    "scenario": null
                }
            ]
        },
        {
            "parameter": "NHWD",
            "values": [
                {
                    "value": "4,03E+00",
                    "module": "A1",
                    "scenario": null
                },
                {
                    "value": "3,10E-02",
                    "module": "A2",
                    "scenario": null
                },
                {
                    "value": "4,63E-02",
                    "module": "A3",
                    "scenario": null
                },
                {
                    "value": "2,67E-01",
                    "module": "A4",
                    "scenario": null
                },
                {
                    "value": "2,15E-01",
                    "module": "A5",
                    "scenario": null
                },
                {
                    "value": "1,25E+01",
                    "module": "B6",
                    "scenario": null
                },
                {
                    "value": "0,00E+00",
                    "module": "C1",
                    "scenario": null
                },
                {
                    "value": "5,25E-02",
                    "module": "C2",
                    "scenario": null
                },
                {
                    "value": "3,07E-02",
                    "module": "C3",
                    "scenario": null
                },
                {
                    "value": "3,68E-01",
                    "module": "C4",
                    "scenario": null
                },
                {
                    "value": "-7,24E-01",
                    "module": "D",
                    "scenario": null
                },
                {
                    "value": "4,11E+00",
                    "module": "A1A3",
                    "scenario": null
                }
            ]
        },
        {
            "parameter": "RWD",
            "values": [
                {
                    "value": "7,82E-04",
                    "module": "A1",
                    "scenario": null
                },
                {
                    "value": "4,24E-06",
                    "module": "A2",
                    "scenario": null
                },
                {
                    "value": "3,79E-06",
                    "module": "A3",
                    "scenario": null
                },
                {
                    "value": "5,93E-05",
                    "module": "A4",
                    "scenario": null
                },
                {
                    "value": "0,00E+00",
                    "module": "A5",
                    "scenario": null
                },
                {
                    "value": "1,45E-03",
                    "module": "B6",
                    "scenario": null
                },
                {
                    "value": "0,00E+00",
                    "module": "C1",
                    "scenario": null
                },
                {
                    "value": "7,17E-06",
                    "module": "C2",
                    "scenario": null
                },
                {
                    "value": "1,15E-06",
                    "module": "C3",
                    "scenario": null
                },
                {
                    "value": "7,40E-07",
                    "module": "C4",
                    "scenario": null
                },
                {
                    "value": "-1,34E-04",
                    "module": "D",
                    "scenario": null
                },
                {
                    "value": "7,90E-04",
                    "module": "A1A3",
                    "scenario": null
                }
            ]
        }
    ],
    "end_of_life_flow": [
        {
            "parameter": "CRU",
            "values": [
                {
                    "value": "0,00E+00",
                    "module": "A1",
                    "scenario": null
                },
                {
                    "value": "0,00E+00",
                    "module": "A2",
                    "scenario": null
                },
                {
                    "value": "0,00E+00",
                    "module": "A3",
                    "scenario": null
                },
                {
                    "value": "0,00E+00",
                    "module": "A4",
                    "scenario": null
                },
                {
                    "value": "0,00E+00",
                    "module": "A5",
                    "scenario": null
                },
                {
                    "value": "0,00E+00",
                    "module": "B6",
                    "scenario": null
                },
                {
                    "value": "0,00E+00",
                    "module": "C1",
                    "scenario": null
                },
                {
                    "value": "0,00E+00",
                    "module": "C2",
                    "scenario": null
                },
                {
                    "value": "0,00E+00",
                    "module": "C3",
                    "scenario": null
                },
                {
                    "value": "0,00E+00",
                    "module": "C4",
                    "scenario": null
                },
                {
                    "value": "0,00E+00",
                    "module": "D",
                    "scenario": null
                },
                {
                    "value": "0,00E+00",
                    "module": "A1A3",
                    "scenario": null
                }
            ]
        },
        {
            "parameter": "MFR",
            "values": [
                {
                    "value": "0,00E+00",
                    "module": "A1",
                    "scenario": null
                },
                {
                    "value": "0,00E+00",
                    "module": "A2",
                    "scenario": null
                },
                {
                    "value": "1,48E-02",
                    "module": "A3",
                    "scenario": null
                },
                {
                    "value": "0,00E+00",
                    "module": "A4",
                    "scenario": null
                },
                {
                    "value": "2,00E-01",
                    "module": "A5",
                    "scenario": null
                },
                {
                    "value": "0,00E+00",
                    "module": "B6",
                    "scenario": null
                },
                {
                    "value": "0,00E+00",
                    "module": "C1",
                    "scenario": null
                },
                {
                    "value": "0,00E+00",
                    "module": "C2",
                    "scenario": null
                },
                {
                    "value": "5,84E-01",
                    "module": "C3",
                    "scenario": null
                },
                {
                    "value": "1,17E-05",
                    "module": "C4",
                    "scenario": null
                },
                {
                    "value": "-8,19E-04",
                    "module": "D",
                    "scenario": null
                },
                {
                    "value": "1,48E-02",
                    "module": "A1A3",
                    "scenario": null
                }
            ]
        },
        {
            "parameter": "MER",
            "values": [
                {
                    "value": "0,00E+00",
                    "module": "A1",
                    "scenario": null
                },
                {
                    "value": "0,00E+00",
                    "module": "A2",
                    "scenario": null
                },
                {
                    "value": "3,18E-03",
                    "module": "A3",
                    "scenario": null
                },
                {
                    "value": "0,00E+00",
                    "module": "A4",
                    "scenario": null
                },
                {
                    "value": "3,71E-04",
                    "module": "A5",
                    "scenario": null
                },
                {
                    "value": "0,00E+00",
                    "module": "B6",
                    "scenario": null
                },
                {
                    "value": "0,00E+00",
                    "module": "C1",
                    "scenario": null
                },
                {
                    "value": "0,00E+00",
                    "module": "C2",
                    "scenario": null
                },
                {
                    "value": "1,30E-01",
                    "module": "C3",
                    "scenario": null
                },
                {
                    "value": "2,86E-07",
                    "module": "C4",
                    "scenario": null
                },
                {
                    "value": "-1,08E-04",
                    "module": "D",
                    "scenario": null
                },
                {
                    "value": "3,18E-03",
                    "module": "A1A3",
                    "scenario": null
                }
            ]
        },
        {
            "parameter": "EEE",
            "values": [
                {
                    "value": "0,00E+00",
                    "module": "A1",
                    "scenario": null
                },
                {
                    "value": "0,00E+00",
                    "module": "A2",
                    "scenario": null
                },
                {
                    "value": "4,80E-03",
                    "module": "A3",
                    "scenario": null
                },
                {
                    "value": "0,00E+00",
                    "module": "A4",
                    "scenario": null
                },
                {
                    "value": "1,23E-02",
                    "module": "A5",
                    "scenario": null
                },
                {
                    "value": "0,00E+00",
                    "module": "B6",
                    "scenario": null
                },
                {
                    "value": "0,00E+00",
                    "module": "C1",
                    "scenario": null
                },
                {
                    "value": "0,00E+00",
                    "module": "C2",
                    "scenario": null
                },
                {
                    "value": "2,01E-01",
                    "module": "C3",
                    "scenario": null
                },
                {
                    "value": "1,86E-05",
                    "module": "C4",
                    "scenario": null
                },
                {
                    "value": "-2,71E-04",
                    "module": "D",
                    "scenario": null
                },
                {
                    "value": "4,80E-03",
                    "module": "A1A3",
                    "scenario": null
                }
            ]
        },
        {
            "parameter": "EET",
            "values": [
                {
                    "value": "0,00E+00",
                    "module": "A1",
                    "scenario": null
                },
                {
                    "value": "0,00E+00",
                    "module": "A2",
                    "scenario": null
                },
                {
                    "value": "7,26E-02",
                    "module": "A3",
                    "scenario": null
                },
                {
                    "value": "0,00E+00",
                    "module": "A4",
                    "scenario": null
                },
                {
                    "value": "1,86E-01",
                    "module": "A5",
                    "scenario": null
                },
                {
                    "value": "0,00E+00",
                    "module": "B6",
                    "scenario": null
                },
                {
                    "value": "0,00E+00",
                    "module": "C1",
                    "scenario": null
                },
                {
                    "value": "0,00E+00",
                    "module": "C2",
                    "scenario": null
                },
                {
                    "value": "3,03E+00",
                    "module": "C3",
                    "scenario": null
                },
                {
                    "value": "2,81E-04",
                    "module": "C4",
                    "scenario": null
                },
                {
                    "value": "-4,09E-03",
                    "module": "D",
                    "scenario": null
                },
                {
                    "value": "7,26E-02",
                    "module": "A1A3",
                    "scenario": null
                }
            ]
        }
    ]
}