{
    "product_name": "EX 4 x 25mm\u00b2 1kV",
    "epd_id": "NEPD-8395-8078",
    "compliance": [
        "EN 15804+A2",
        "ISO 14025",
        "ISO 21930"
    ],
    "producer_name": "Prysmian Group Norge AS",
    "environmental_impact": [
        {
            "parameter": "GWP-total",
            "values": [
                {
                    "value": "3,86E+00",
                    "module": "A1",
                    "scenario": null
                },
                {
                    "value": "1,03E-01",
                    "module": "A2",
                    "scenario": null
                },
                {
                    "value": "1,00E-02",
                    "module": "A3",
                    "scenario": null
                },
                {
                    "value": "5,84E-02",
                    "module": "A4",
                    "scenario": null
                },
                {
                    "value": "2,39E-01",
                    "module": "A5",
                    "scenario": null
                },
                {
                    "value": "0,00E+00",
                    "module": "B1",
                    "scenario": null
                },
                {
                    "value": "0,00E+00",
                    "module": "B2",
                    "scenario": null
                },
                {
                    "value": "0,00E+00",
                    "module": "B3",
                    "scenario": null
                },
                {
                    "value": "0,00E+00",
                    "module": "B4",
                    "scenario": null
                },
                {
                    "value": "0,00E+00",
                    "module": "B5",
                    "scenario": null
                },
                {
                    "value": "3,07E-02",
                    "module": "B6",
                    "scenario": null
                },
                {
                    "value": "0,00E+00",
                    "module": "B7",
                    "scenario": null
                },
                {
                    "value": "0,00E+00",
                    "module": "C1",
                    "scenario": null
                },
                {
                    "value": "2,50E-02",
                    "module": "C2",
                    "scenario": null
                },
                {
                    "value": "1,96E-01",
                    "module": "C3",
                    "scenario": null
                },
                {
                    "value": "8,65E-03",
                    "module": "C4",
                    "scenario": null
                },
                {
                    "value": "-1,33E+00",
                    "module": "D",
                    "scenario": null
                },
                {
                    "value": "3,97E+00",
                    "module": "A1A3",
                    "scenario": null
                }
            ]
        },
        {
            "parameter": "GWP-fossil",
            "values": [
                {
                    "value": "3,93E+00",
                    "module": "A1",
                    "scenario": null
                },
                {
                    "value": "1,02E-01",
                    "module": "A2",
                    "scenario": null
                },
                {
                    "value": "9,74E-03",
                    "module": "A3",
                    "scenario": null
                },
                {
                    "value": "5,84E-02",
                    "module": "A4",
                    "scenario": null
                },
                {
                    "value": "8,80E-02",
                    "module": "A5",
                    "scenario": null
                },
                {
                    "value": "0,00E+00",
                    "module": "B1",
                    "scenario": null
                },
                {
                    "value": "0,00E+00",
                    "module": "B2",
                    "scenario": null
                },
                {
                    "value": "0,00E+00",
                    "module": "B3",
                    "scenario": null
                },
                {
                    "value": "0,00E+00",
                    "module": "B4",
                    "scenario": null
                },
                {
                    "value": "0,00E+00",
                    "module": "B5",
                    "scenario": null
                },
                {
                    "value": "2,97E-02",
                    "module": "B6",
                    "scenario": null
                },
                {
                    "value": "0,00E+00",
                    "module": "B7",
                    "scenario": null
                },
                {
                    "value": "0,00E+00",
                    "module": "C1",
                    "scenario": null
                },
                {
                    "value": "2,50E-02",
                    "module": "C2",
                    "scenario": null
                },
                {
                    "value": "1,96E-01",
                    "module": "C3",
                    "scenario": null
                },
                {
                    "value": "8,65E-03",
                    "module": "C4",
                    "scenario": null
                },
                {
                    "value": "-1,30E+00",
                    "module": "D",
                    "scenario": null
                },
                {
                    "value": "4,04E+00",
                    "module": "A1A3",
                    "scenario": null
                }
            ]
        },
        {
            "parameter": "GWP-biogenic",
            "values": [
                {
                    "value": "-1,15E-01",
                    "module": "A1",
                    "scenario": null
                },
                {
                    "value": "3,62E-05",
                    "module": "A2",
                    "scenario": null
                },
                {
                    "value": "2,56E-04",
                    "module": "A3",
                    "scenario": null
                },
                {
                    "value": "2,15E-05",
                    "module": "A4",
                    "scenario": null
                },
                {
                    "value": "1,50E-01",
                    "module": "A5",
                    "scenario": null
                },
                {
                    "value": "0,00E+00",
                    "module": "B1",
                    "scenario": null
                },
                {
                    "value": "0,00E+00",
                    "module": "B2",
                    "scenario": null
                },
                {
                    "value": "0,00E+00",
                    "module": "B3",
                    "scenario": null
                },
                {
                    "value": "0,00E+00",
                    "module": "B4",
                    "scenario": null
                },
                {
                    "value": "0,00E+00",
                    "module": "B5",
                    "scenario": null
                },
                {
                    "value": "8,22E-04",
                    "module": "B6",
                    "scenario": null
                },
                {
                    "value": "0,00E+00",
                    "module": "B7",
                    "scenario": null
                },
                {
                    "value": "0,00E+00",
                    "module": "C1",
                    "scenario": null
                },
                {
                    "value": "1,02E-05",
                    "module": "C2",
                    "scenario": null
                },
                {
                    "value": "1,58E-06",
                    "module": "C3",
                    "scenario": null
                },
                {
                    "value": "7,27E-07",
                    "module": "C4",
                    "scenario": null
                },
                {
                    "value": "-5,93E-03",
                    "module": "D",
                    "scenario": null
                },
                {
                    "value": "-1,15E-01",
                    "module": "A1A3",
                    "scenario": null
                }
            ]
        },
        {
            "parameter": "GWP-luluc",
            "values": [
                {
                    "value": "4,93E-02",
                    "module": "A1",
                    "scenario": null
                },
                {
                    "value": "4,71E-05",
                    "module": "A2",
                    "scenario": null
                },
                {
                    "value": "6,14E-06",
                    "module": "A3",
                    "scenario": null
                },
                {
                    "value": "2,24E-05",
                    "module": "A4",
                    "scenario": null
                },
                {
                    "value": "9,88E-04",
                    "module": "A5",
                    "scenario": null
                },
                {
                    "value": "0,00E+00",
                    "module": "B1",
                    "scenario": null
                },
                {
                    "value": "0,00E+00",
                    "module": "B2",
                    "scenario": null
                },
                {
                    "value": "0,00E+00",
                    "module": "B3",
                    "scenario": null
                },
                {
                    "value": "0,00E+00",
                    "module": "B4",
                    "scenario": null
                },
                {
                    "value": "0,00E+00",
                    "module": "B5",
                    "scenario": null
                },
                {
                    "value": "1,23E-04",
                    "module": "B6",
                    "scenario": null
                },
                {
                    "value": "0,00E+00",
                    "module": "B7",
                    "scenario": null
                },
                {
                    "value": "0,00E+00",
                    "module": "C1",
                    "scenario": null
                },
                {
                    "value": "8,73E-06",
                    "module": "C2",
                    "scenario": null
                },
                {
                    "value": "2,32E-07",
                    "module": "C3",
                    "scenario": null
                },
                {
                    "value": "5,99E-07",
                    "module": "C4",
                    "scenario": null
                },
                {
                    "value": "-2,48E-02",
                    "module": "D",
                    "scenario": null
                },
                {
                    "value": "4,94E-02",
                    "module": "A1A3",
                    "scenario": null
                }
            ]
        },
        {
            "parameter": "ODP",
            "values": [
                {
                    "value": "2,97E-07",
                    "module": "A1",
                    "scenario": null
                },
                {
                    "value": "2,22E-08",
                    "module": "A2",
                    "scenario": null
                },
                {
                    "value": "8,26E-09",
                    "module": "A3",
                    "scenario": null
                },
                {
                    "value": "1,30E-08",
                    "module": "A4",
                    "scenario": null
                },
                {
                    "value": "7,11E-09",
                    "module": "A5",
                    "scenario": null
                },
                {
                    "value": "0,00E+00",
                    "module": "B1",
                    "scenario": null
                },
                {
                    "value": "0,00E+00",
                    "module": "B2",
                    "scenario": null
                },
                {
                    "value": "0,00E+00",
                    "module": "B3",
                    "scenario": null
                },
                {
                    "value": "0,00E+00",
                    "module": "B4",
                    "scenario": null
                },
                {
                    "value": "0,00E+00",
                    "module": "B5",
                    "scenario": null
                },
                {
                    "value": "2,04E-09",
                    "module": "B6",
                    "scenario": null
                },
                {
                    "value": "0,00E+00",
                    "module": "B7",
                    "scenario": null
                },
                {
                    "value": "0,00E+00",
                    "module": "C1",
                    "scenario": null
                },
                {
                    "value": "5,69E-09",
                    "module": "C2",
                    "scenario": null
                },
                {
                    "value": "1,50E-10",
                    "module": "C3",
                    "scenario": null
                },
                {
                    "value": "5,29E-10",
                    "module": "C4",
                    "scenario": null
                },
                {
                    "value": "-8,04E-04",
                    "module": "D",
                    "scenario": null
                },
                {
                    "value": "3,28E-07",
                    "module": "A1A3",
                    "scenario": null
                }
            ]
        },
        {
            "parameter": "AP",
            "values": [
                {
                    "value": "2,65E-02",
                    "module": "A1",
                    "scenario": null
                },
                {
                    "value": "1,49E-03",
                    "module": "A2",
                    "scenario": null
                },
                {
                    "value": "4,95E-05",
                    "module": "A3",
                    "scenario": null
                },
                {
                    "value": "7,08E-04",
                    "module": "A4",
                    "scenario": null
                },
                {
                    "value": "5,86E-04",
                    "module": "A5",
                    "scenario": null
                },
                {
                    "value": "0,00E+00",
                    "module": "B1",
                    "scenario": null
                },
                {
                    "value": "0,00E+00",
                    "module": "B2",
                    "scenario": null
                },
                {
                    "value": "0,00E+00",
                    "module": "B3",
                    "scenario": null
                },
                {
                    "value": "0,00E+00",
                    "module": "B4",
                    "scenario": null
                },
                {
                    "value": "0,00E+00",
                    "module": "B5",
                    "scenario": null
                },
                {
                    "value": "2,32E-04",
                    "module": "B6",
                    "scenario": null
                },
                {
                    "value": "0,00E+00",
                    "module": "B7",
                    "scenario": null
                },
                {
                    "value": "0,00E+00",
                    "module": "C1",
                    "scenario": null
                },
                {
                    "value": "1,02E-04",
                    "module": "C2",
                    "scenario": null
                },
                {
                    "value": "2,45E-05",
                    "module": "C3",
                    "scenario": null
                },
                {
                    "value": "1,41E-05",
                    "module": "C4",
                    "scenario": null
                },
                {
                    "value": "-8,79E-03",
                    "module": "D",
                    "scenario": null
                },
                {
                    "value": "2,80E-02",
                    "module": "A1A3",
                    "scenario": null
                }
            ]
        },
        {
            "parameter": "POCP",
            "values": [
                {
                    "value": "1,29E-02",
                    "module": "A1",
                    "scenario": null
                },
                {
                    "value": "1,09E-03",
                    "module": "A2",
                    "scenario": null
                },
                {
                    "value": "5,19E-05",
                    "module": "A3",
                    "scenario": null
                },
                {
                    "value": "5,70E-04",
                    "module": "A4",
                    "scenario": null
                },
                {
                    "value": "3,10E-04",
                    "module": "A5",
                    "scenario": null
                },
                {
                    "value": "0,00E+00",
                    "module": "B1",
                    "scenario": null
                },
                {
                    "value": "0,00E+00",
                    "module": "B2",
                    "scenario": null
                },
                {
                    "value": "0,00E+00",
                    "module": "B3",
                    "scenario": null
                },
                {
                    "value": "0,00E+00",
                    "module": "B4",
                    "scenario": null
                },
                {
                    "value": "0,00E+00",
                    "module": "B5",
                    "scenario": null
                },
                {
                    "value": "8,94E-05",
                    "module": "B6",
                    "scenario": null
                },
                {
                    "value": "0,00E+00",
                    "module": "B7",
                    "scenario": null
                },
                {
                    "value": "0,00E+00",
                    "module": "C1",
                    "scenario": null
                },
                {
                    "value": "1,03E-04",
                    "module": "C2",
                    "scenario": null
                },
                {
                    "value": "3,05E-05",
                    "module": "C3",
                    "scenario": null
                },
                {
                    "value": "1,76E-05",
                    "module": "C4",
                    "scenario": null
                },
                {
                    "value": "-4,16E-03",
                    "module": "D",
                    "scenario": null
                },
                {
                    "value": "1,40E-02",
                    "module": "A1A3",
                    "scenario": null
                }
            ]
        },
        {
            "parameter": "ADPE",
            "values": [
                {
                    "value": "8,61E-05",
                    "module": "A1",
                    "scenario": null
                },
                {
                    "value": "2,00E-06",
                    "module": "A2",
                    "scenario": null
                },
                {
                    "value": "5,30E-08",
                    "module": "A3",
                    "scenario": null
                },
                {
                    "value": "8,29E-07",
                    "module": "A4",
                    "scenario": null
                },
                {
                    "value": "1,82E-06",
                    "module": "A5",
                    "scenario": null
                },
                {
                    "value": "0,00E+00",
                    "module": "B1",
                    "scenario": null
                },
                {
                    "value": "0,00E+00",
                    "module": "B2",
                    "scenario": null
                },
                {
                    "value": "0,00E+00",
                    "module": "B3",
                    "scenario": null
                },
                {
                    "value": "0,00E+00",
                    "module": "B4",
                    "scenario": null
                },
                {
                    "value": "0,00E+00",
                    "module": "B5",
                    "scenario": null
                },
                {
                    "value": "2,22E-06",
                    "module": "B6",
                    "scenario": null
                },
                {
                    "value": "0,00E+00",
                    "module": "B7",
                    "scenario": null
                },
                {
                    "value": "0,00E+00",
                    "module": "C1",
                    "scenario": null
                },
                {
                    "value": "6,76E-07",
                    "module": "C2",
                    "scenario": null
                },
                {
                    "value": "6,85E-09",
                    "module": "C3",
                    "scenario": null
                },
                {
                    "value": "1,41E-08",
                    "module": "C4",
                    "scenario": null
                },
                {
                    "value": "1,86E-06",
                    "module": "D",
                    "scenario": null
                },
                {
                    "value": "8,81E-05",
                    "module": "A1A3",
                    "scenario": null
                }
            ]
        },
        {
            "parameter": "ADPF",
            "values": [
                {
                    "value": "5,50E+01",
                    "module": "A1",
                    "scenario": null
                },
                {
                    "value": "1,46E+00",
                    "module": "A2",
                    "scenario": null
                },
                {
                    "value": "1,93E+00",
                    "module": "A3",
                    "scenario": null
                },
                {
                    "value": "8,63E-01",
                    "module": "A4",
                    "scenario": null
                },
                {
                    "value": "1,21E+00",
                    "module": "A5",
                    "scenario": null
                },
                {
                    "value": "0,00E+00",
                    "module": "B1",
                    "scenario": null
                },
                {
                    "value": "0,00E+00",
                    "module": "B2",
                    "scenario": null
                },
                {
                    "value": "0,00E+00",
                    "module": "B3",
                    "scenario": null
                },
                {
                    "value": "0,00E+00",
                    "module": "B4",
                    "scenario": null
                },
                {
                    "value": "0,00E+00",
                    "module": "B5",
                    "scenario": null
                },
                {
                    "value": "4,06E-01",
                    "module": "B6",
                    "scenario": null
                },
                {
                    "value": "0,00E+00",
                    "module": "B7",
                    "scenario": null
                },
                {
                    "value": "0,00E+00",
                    "module": "C1",
                    "scenario": null
                },
                {
                    "value": "3,77E-01",
                    "module": "C2",
                    "scenario": null
                },
                {
                    "value": "1,28E-02",
                    "module": "C3",
                    "scenario": null
                },
                {
                    "value": "4,18E-02",
                    "module": "C4",
                    "scenario": null
                },
                {
                    "value": "-1,65E+01",
                    "module": "D",
                    "scenario": null
                },
                {
                    "value": "5,84E+01",
                    "module": "A1A3",
                    "scenario": null
                }
            ]
        },
        {
            "parameter": "WDP",
            "values": [
                {
                    "value": "1,53E+03",
                    "module": "A1",
                    "scenario": null
                },
                {
                    "value": "1,01E+00",
                    "module": "A2",
                    "scenario": null
                },
                {
                    "value": "8,40E-01",
                    "module": "A3",
                    "scenario": null
                },
                {
                    "value": "5,44E-01",
                    "module": "A4",
                    "scenario": null
                },
                {
                    "value": "3,07E+01",
                    "module": "A5",
                    "scenario": null
                },
                {
                    "value": "0,00E+00",
                    "module": "B1",
                    "scenario": null
                },
                {
                    "value": "0,00E+00",
                    "module": "B2",
                    "scenario": null
                },
                {
                    "value": "0,00E+00",
                    "module": "B3",
                    "scenario": null
                },
                {
                    "value": "0,00E+00",
                    "module": "B4",
                    "scenario": null
                },
                {
                    "value": "0,00E+00",
                    "module": "B5",
                    "scenario": null
                },
                {
                    "value": "7,08E+01",
                    "module": "B6",
                    "scenario": null
                },
                {
                    "value": "0,00E+00",
                    "module": "B7",
                    "scenario": null
                },
                {
                    "value": "0,00E+00",
                    "module": "C1",
                    "scenario": null
                },
                {
                    "value": "3,59E-01",
                    "module": "C2",
                    "scenario": null
                },
                {
                    "value": "2,90E-02",
                    "module": "C3",
                    "scenario": null
                },
                {
                    "value": "8,06E-01",
                    "module": "C4",
                    "scenario": null
                },
                {
                    "value": "-7,38E+02",
                    "module": "D",
                    "scenario": null
                },
                {
                    "value": "1,53E+03",
                    "module": "A1A3",
                    "scenario": null
                }
            ]
        },
        {
            "parameter": "EP-freshwater",
            "values": [
                {
                    "value": "1,68E-04",
                    "module": "A1",
                    "scenario": null
                },
                {
                    "value": "6,52E-07",
                    "module": "A2",
                    "scenario": null
                },
                {
                    "value": "1,22E-07",
                    "module": "A3",
                    "scenario": null
                },
                {
                    "value": "3,84E-07",
                    "module": "A4",
                    "scenario": null
                },
                {
                    "value": "3,41E-06",
                    "module": "A5",
                    "scenario": null
                },
                {
                    "value": "0,00E+00",
                    "module": "B1",
                    "scenario": null
                },
                {
                    "value": "0,00E+00",
                    "module": "B2",
                    "scenario": null
                },
                {
                    "value": "0,00E+00",
                    "module": "B3",
                    "scenario": null
                },
                {
                    "value": "0,00E+00",
                    "module": "B4",
                    "scenario": null
                },
                {
                    "value": "0,00E+00",
                    "module": "B5",
                    "scenario": null
                },
                {
                    "value": "2,14E-06",
                    "module": "B6",
                    "scenario": null
                },
                {
                    "value": "0,00E+00",
                    "module": "B7",
                    "scenario": null
                },
                {
                    "value": "0,00E+00",
                    "module": "C1",
                    "scenario": null
                },
                {
                    "value": "1,96E-07",
                    "module": "C2",
                    "scenario": null
                },
                {
                    "value": "1,50E-08",
                    "module": "C3",
                    "scenario": null
                },
                {
                    "value": "2,87E-08",
                    "module": "C4",
                    "scenario": null
                },
                {
                    "value": "-5,07E-05",
                    "module": "D",
                    "scenario": null
                },
                {
                    "value": "1,69E-04",
                    "module": "A1A3",
                    "scenario": null
                }
            ]
        },
        {
            "parameter": "EP-marine",
            "values": [
                {
                    "value": "3,51E-03",
                    "module": "A1",
                    "scenario": null
                },
                {
                    "value": "3,61E-04",
                    "module": "A2",
                    "scenario": null
                },
                {
                    "value": "1,89E-05",
                    "module": "A3",
                    "scenario": null
                },
                {
                    "value": "1,86E-04",
                    "module": "A4",
                    "scenario": null
                },
                {
                    "value": "8,89E-05",
                    "module": "A5",
                    "scenario": null
                },
                {
                    "value": "0,00E+00",
                    "module": "B1",
                    "scenario": null
                },
                {
                    "value": "0,00E+00",
                    "module": "B2",
                    "scenario": null
                },
                {
                    "value": "0,00E+00",
                    "module": "B3",
                    "scenario": null
                },
                {
                    "value": "0,00E+00",
                    "module": "B4",
                    "scenario": null
                },
                {
                    "value": "0,00E+00",
                    "module": "B5",
                    "scenario": null
                },
                {
                    "value": "2,55E-05",
                    "module": "B6",
                    "scenario": null
                },
                {
                    "value": "0,00E+00",
                    "module": "B7",
                    "scenario": null
                },
                {
                    "value": "0,00E+00",
                    "module": "C1",
                    "scenario": null
                },
                {
                    "value": "3,03E-05",
                    "module": "C2",
                    "scenario": null
                },
                {
                    "value": "1,18E-05",
                    "module": "C3",
                    "scenario": null
                },
                {
                    "value": "1,28E-05",
                    "module": "C4",
                    "scenario": null
                },
                {
                    "value": "-1,13E-03",
                    "module": "D",
                    "scenario": null
                },
                {
                    "value": "3,89E-03",
                    "module": "A1A3",
                    "scenario": null
                }
            ]
        },
        {
            "parameter": "EP-terrestrial",
            "values": [
                {
                    "value": "3,87E-02",
                    "module": "A1",
                    "scenario": null
                },
                {
                    "value": "4,02E-03",
                    "module": "A2",
                    "scenario": null
                },
                {
                    "value": "1,91E-04",
                    "module": "A3",
                    "scenario": null
                },
                {
                    "value": "2,06E-03",
                    "module": "A4",
                    "scenario": null
                },
                {
                    "value": "9,76E-04",
                    "module": "A5",
                    "scenario": null
                },
                {
                    "value": "0,00E+00",
                    "module": "B1",
                    "scenario": null
                },
                {
                    "value": "0,00E+00",
                    "module": "B2",
                    "scenario": null
                },
                {
                    "value": "0,00E+00",
                    "module": "B3",
                    "scenario": null
                },
                {
                    "value": "0,00E+00",
                    "module": "B4",
                    "scenario": null
                },
                {
                    "value": "0,00E+00",
                    "module": "B5",
                    "scenario": null
                },
                {
                    "value": "3,33E-04",
                    "module": "B6",
                    "scenario": null
                },
                {
                    "value": "0,00E+00",
                    "module": "B7",
                    "scenario": null
                },
                {
                    "value": "0,00E+00",
                    "module": "C1",
                    "scenario": null
                },
                {
                    "value": "3,35E-04",
                    "module": "C2",
                    "scenario": null
                },
                {
                    "value": "1,27E-04",
                    "module": "C3",
                    "scenario": null
                },
                {
                    "value": "5,66E-05",
                    "module": "C4",
                    "scenario": null
                },
                {
                    "value": "-1,24E-02",
                    "module": "D",
                    "scenario": null
                },
                {
                    "value": "4,29E-02",
                    "module": "A1A3",
                    "scenario": null
                }
            ]
        },
        {
            "parameter": "GWP-IOBC",
            "values": [
                {
                    "value": "4,00E+00",
                    "module": "A1",
                    "scenario": null
                },
                {
                    "value": "1,03E-01",
                    "module": "A2",
                    "scenario": null
                },
                {
                    "value": "9,96E-03",
                    "module": "A3",
                    "scenario": null
                },
                {
                    "value": "5,84E-02",
                    "module": "A4",
                    "scenario": null
                },
                {
                    "value": "8,94E-02",
                    "module": "A5",
                    "scenario": null
                },
                {
                    "value": "0,00E+00",
                    "module": "B1",
                    "scenario": null
                },
                {
                    "value": "0,00E+00",
                    "module": "B2",
                    "scenario": null
                },
                {
                    "value": "0,00E+00",
                    "module": "B3",
                    "scenario": null
                },
                {
                    "value": "0,00E+00",
                    "module": "B4",
                    "scenario": null
                },
                {
                    "value": "0,00E+00",
                    "module": "B5",
                    "scenario": null
                },
                {
                    "value": "3,06E-02",
                    "module": "B6",
                    "scenario": null
                },
                {
                    "value": "0,00E+00",
                    "module": "B7",
                    "scenario": null
                },
                {
                    "value": "0,00E+00",
                    "module": "C1",
                    "scenario": null
                },
                {
                    "value": "2,50E-02",
                    "module": "C2",
                    "scenario": null
                },
                {
                    "value": "1,96E-01",
                    "module": "C3",
                    "scenario": null
                },
                {
                    "value": "8,88E-03",
                    "module": "C4",
                    "scenario": null
                },
                {
                    "value": "-1,27E+00",
                    "module": "D",
                    "scenario": null
                },
                {
                    "value": "4,11E+00",
                    "module": "A1A3",
                    "scenario": null
                }
            ]
        }
    ],
    "additional_environmental_impact": [
        {
            "parameter": "PM",
            "values": [
                {
                    "value": "2,50E-07",
                    "module": "A1",
                    "scenario": null
                },
                {
                    "value": "4,92E-09",
                    "module": "A2",
                    "scenario": null
                },
                {
                    "value": "9,84E-10",
                    "module": "A3",
                    "scenario": null
                },
                {
                    "value": "4,16E-09",
                    "module": "A4",
                    "scenario": null
                },
                {
                    "value": "5,42E-09",
                    "module": "A5",
                    "scenario": null
                },
                {
                    "value": "0,00E+00",
                    "module": "B1",
                    "scenario": null
                },
                {
                    "value": "0,00E+00",
                    "module": "B2",
                    "scenario": null
                },
                {
                    "value": "0,00E+00",
                    "module": "B3",
                    "scenario": null
                },
                {
                    "value": "0,00E+00",
                    "module": "B4",
                    "scenario": null
                },
                {
                    "value": "0,00E+00",
                    "module": "B5",
                    "scenario": null
                },
                {
                    "value": "1,67E-09",
                    "module": "B6",
                    "scenario": null
                },
                {
                    "value": "0,00E+00",
                    "module": "B7",
                    "scenario": null
                },
                {
                    "value": "0,00E+00",
                    "module": "C1",
                    "scenario": null
                },
                {
                    "value": "1,80E-09",
                    "module": "C2",
                    "scenario": null
                },
                {
                    "value": "9,60E-11",
                    "module": "C3",
                    "scenario": null
                },
                {
                    "value": "2,57E-10",
                    "module": "C4",
                    "scenario": null
                },
                {
                    "value": "-9,52E-08",
                    "module": "D",
                    "scenario": null
                },
                {
                    "value": "2,55E-07",
                    "module": "A1A3",
                    "scenario": null
                }
            ]
        },
        {
            "parameter": "ETP-fw",
            "values": [
                {
                    "value": "8,79E+01",
                    "module": "A1",
                    "scenario": null
                },
                {
                    "value": "9,92E-01",
                    "module": "A2",
                    "scenario": null
                },
                {
                    "value": "3,85E-01",
                    "module": "A3",
                    "scenario": null
                },
                {
                    "value": "5,98E-01",
                    "module": "A4",
                    "scenario": null
                },
                {
                    "value": "2,79E+00",
                    "module": "A5",
                    "scenario": null
                },
                {
                    "value": "0,00E+00",
                    "module": "B1",
                    "scenario": null
                },
                {
                    "value": "0,00E+00",
                    "module": "B2",
                    "scenario": null
                },
                {
                    "value": "0,00E+00",
                    "module": "B3",
                    "scenario": null
                },
                {
                    "value": "0,00E+00",
                    "module": "B4",
                    "scenario": null
                },
                {
                    "value": "0,00E+00",
                    "module": "B5",
                    "scenario": null
                },
                {
                    "value": "1,85E+00",
                    "module": "B6",
                    "scenario": null
                },
                {
                    "value": "0,00E+00",
                    "module": "B7",
                    "scenario": null
                },
                {
                    "value": "0,00E+00",
                    "module": "C1",
                    "scenario": null
                },
                {
                    "value": "2,77E-01",
                    "module": "C2",
                    "scenario": null
                },
                {
                    "value": "3,82E-02",
                    "module": "C3",
                    "scenario": null
                },
                {
                    "value": "4,82E+01",
                    "module": "C4",
                    "scenario": null
                },
                {
                    "value": "-2,02E+01",
                    "module": "D",
                    "scenario": null
                },
                {
                    "value": "8,93E+01",
                    "module": "A1A3",
                    "scenario": null
                }
            ]
        },
        {
            "parameter": "HTP-c",
            "values": [
                {
                    "value": "7,87E-09",
                    "module": "A1",
                    "scenario": null
                },
                {
                    "value": "0,00E+00",
                    "module": "A2",
                    "scenario": null
                },
                {
                    "value": "5,00E-12",
                    "module": "A3",
                    "scenario": null
                },
                {
                    "value": "0,00E+00",
                    "module": "A4",
                    "scenario": null
                },
                {
                    "value": "1,61E-10",
                    "module": "A5",
                    "scenario": null
                },
                {
                    "value": "0,00E+00",
                    "module": "B1",
                    "scenario": null
                },
                {
                    "value": "0,00E+00",
                    "module": "B2",
                    "scenario": null
                },
                {
                    "value": "0,00E+00",
                    "module": "B3",
                    "scenario": null
                },
                {
                    "value": "0,00E+00",
                    "module": "B4",
                    "scenario": null
                },
                {
                    "value": "0,00E+00",
                    "module": "B5",
                    "scenario": null
                },
                {
                    "value": "8,80E-11",
                    "module": "B6",
                    "scenario": null
                },
                {
                    "value": "0,00E+00",
                    "module": "B7",
                    "scenario": null
                },
                {
                    "value": "0,00E+00",
                    "module": "C1",
                    "scenario": null
                },
                {
                    "value": "0,00E+00",
                    "module": "C2",
                    "scenario": null
                },
                {
                    "value": "4,00E-12",
                    "module": "C3",
                    "scenario": null
                },
                {
                    "value": "2,00E-12",
                    "module": "C4",
                    "scenario": null
                },
                {
                    "value": "-3,27E-09",
                    "module": "D",
                    "scenario": null
                },
                {
                    "value": "7,88E-09",
                    "module": "A1A3",
                    "scenario": null
                }
            ]
        },
        {
            "parameter": "HTP-nc",
            "values": [
                {
                    "value": "1,23E-07",
                    "module": "A1",
                    "scenario": null
                },
                {
                    "value": "1,13E-09",
                    "module": "A2",
                    "scenario": null
                },
                {
                    "value": "1,22E-10",
                    "module": "A3",
                    "scenario": null
                },
                {
                    "value": "6,11E-10",
                    "module": "A4",
                    "scenario": null
                },
                {
                    "value": "2,69E-09",
                    "module": "A5",
                    "scenario": null
                },
                {
                    "value": "0,00E+00",
                    "module": "B1",
                    "scenario": null
                },
                {
                    "value": "0,00E+00",
                    "module": "B2",
                    "scenario": null
                },
                {
                    "value": "0,00E+00",
                    "module": "B3",
                    "scenario": null
                },
                {
                    "value": "0,00E+00",
                    "module": "B4",
                    "scenario": null
                },
                {
                    "value": "0,00E+00",
                    "module": "B5",
                    "scenario": null
                },
                {
                    "value": "2,08E-09",
                    "module": "B6",
                    "scenario": null
                },
                {
                    "value": "0,00E+00",
                    "module": "B7",
                    "scenario": null
                },
                {
                    "value": "0,00E+00",
                    "module": "C1",
                    "scenario": null
                },
                {
                    "value": "3,00E-10",
                    "module": "C2",
                    "scenario": null
                },
                {
                    "value": "1,64E-10",
                    "module": "C3",
                    "scenario": null
                },
                {
                    "value": "5,40E-11",
                    "module": "C4",
                    "scenario": null
                },
                {
                    "value": "-3,87E-08",
                    "module": "D",
                    "scenario": null
                },
                {
                    "value": "1,24E-07",
                    "module": "A1A3",
                    "scenario": null
                }
            ]
        },
        {
            "parameter": "SQP",
            "values": [
                {
                    "value": "1,47E+01",
                    "module": "A1",
                    "scenario": null
                },
                {
                    "value": "7,26E-01",
                    "module": "A2",
                    "scenario": null
                },
                {
                    "value": "1,69E-01",
                    "module": "A3",
                    "scenario": null
                },
                {
                    "value": "7,79E-01",
                    "module": "A4",
                    "scenario": null
                },
                {
                    "value": "2,86E-01",
                    "module": "A5",
                    "scenario": null
                },
                {
                    "value": "0,00E+00",
                    "module": "B1",
                    "scenario": null
                },
                {
                    "value": "0,00E+00",
                    "module": "B2",
                    "scenario": null
                },
                {
                    "value": "0,00E+00",
                    "module": "B3",
                    "scenario": null
                },
                {
                    "value": "0,00E+00",
                    "module": "B4",
                    "scenario": null
                },
                {
                    "value": "0,00E+00",
                    "module": "B5",
                    "scenario": null
                },
                {
                    "value": "2,04E-01",
                    "module": "B6",
                    "scenario": null
                },
                {
                    "value": "0,00E+00",
                    "module": "B7",
                    "scenario": null
                },
                {
                    "value": "0,00E+00",
                    "module": "C1",
                    "scenario": null
                },
                {
                    "value": "2,60E-01",
                    "module": "C2",
                    "scenario": null
                },
                {
                    "value": "1,55E-03",
                    "module": "C3",
                    "scenario": null
                },
                {
                    "value": "1,04E-01",
                    "module": "C4",
                    "scenario": null
                },
                {
                    "value": "-1,19E+00",
                    "module": "D",
                    "scenario": null
                },
                {
                    "value": "1,56E+01",
                    "module": "A1A3",
                    "scenario": null
                }
            ]
        },
        {
            "parameter": "IRP",
            "values": [
                {
                    "value": "1,96E-01",
                    "module": "A1",
                    "scenario": null
                },
                {
                    "value": "6,33E-03",
                    "module": "A2",
                    "scenario": null
                },
                {
                    "value": "8,43E-02",
                    "module": "A3",
                    "scenario": null
                },
                {
                    "value": "3,76E-03",
                    "module": "A4",
                    "scenario": null
                },
                {
                    "value": "5,88E-03",
                    "module": "A5",
                    "scenario": null
                },
                {
                    "value": "0,00E+00",
                    "module": "B1",
                    "scenario": null
                },
                {
                    "value": "0,00E+00",
                    "module": "B2",
                    "scenario": null
                },
                {
                    "value": "0,00E+00",
                    "module": "B3",
                    "scenario": null
                },
                {
                    "value": "0,00E+00",
                    "module": "B4",
                    "scenario": null
                },
                {
                    "value": "0,00E+00",
                    "module": "B5",
                    "scenario": null
                },
                {
                    "value": "7,37E-03",
                    "module": "B6",
                    "scenario": null
                },
                {
                    "value": "0,00E+00",
                    "module": "B7",
                    "scenario": null
                },
                {
                    "value": "0,00E+00",
                    "module": "C1",
                    "scenario": null
                },
                {
                    "value": "1,65E-03",
                    "module": "C2",
                    "scenario": null
                },
                {
                    "value": "2,16E-05",
                    "module": "C3",
                    "scenario": null
                },
                {
                    "value": "2,50E-04",
                    "module": "C4",
                    "scenario": null
                },
                {
                    "value": "-7,21E-02",
                    "module": "D",
                    "scenario": null
                },
                {
                    "value": "2,87E-01",
                    "module": "A1A3",
                    "scenario": null
                }
            ]
        }
    ],
    "resource_use": [
        {
            "parameter": "PERE",
            "values": [
                {
                    "value": "1,42E+01",
                    "module": "A1",
                    "scenario": null
                },
                {
                    "value": "1,68E-02",
                    "module": "A2",
                    "scenario": null
                },
                {
                    "value": "3,64E-02",
                    "module": "A3",
                    "scenario": null
                },
                {
                    "value": "9,57E-03",
                    "module": "A4",
                    "scenario": null
                },
                {
                    "value": "2,62E-01",
                    "module": "A5",
                    "scenario": null
                },
                {
                    "value": "0,00E+00",
                    "module": "B1",
                    "scenario": null
                },
                {
                    "value": "0,00E+00",
                    "module": "B2",
                    "scenario": null
                },
                {
                    "value": "0,00E+00",
                    "module": "B3",
                    "scenario": null
                },
                {
                    "value": "0,00E+00",
                    "module": "B4",
                    "scenario": null
                },
                {
                    "value": "0,00E+00",
                    "module": "B5",
                    "scenario": null
                },
                {
                    "value": "5,26E+00",
                    "module": "B6",
                    "scenario": null
                },
                {
                    "value": "0,00E+00",
                    "module": "B7",
                    "scenario": null
                },
                {
                    "value": "0,00E+00",
                    "module": "C1",
                    "scenario": null
                },
                {
                    "value": "5,31E-03",
                    "module": "C2",
                    "scenario": null
                },
                {
                    "value": "3,76E-04",
                    "module": "C3",
                    "scenario": null
                },
                {
                    "value": "4,36E-03",
                    "module": "C4",
                    "scenario": null
                },
                {
                    "value": "-6,89E+00",
                    "module": "D",
                    "scenario": null
                },
                {
                    "value": "1,42E+01",
                    "module": "A1A3",
                    "scenario": null
                }
            ]
        },
        {
            "parameter": "PERM",
            "values": [
                {
                    "value": "1,39E+00",
                    "module": "A1",
                    "scenario": null
                },
                {
                    "value": "0,00E+00",
                    "module": "A2",
                    "scenario": null
                },
                {
                    "value": "0,00E+00",
                    "module": "A3",
                    "scenario": null
                },
                {
                    "value": "0,00E+00",
                    "module": "A4",
                    "scenario": null
                },
                {
                    "value": "-1,37E+00",
                    "module": "A5",
                    "scenario": null
                },
                {
                    "value": "0,00E+00",
                    "module": "B1",
                    "scenario": null
                },
                {
                    "value": "0,00E+00",
                    "module": "B2",
                    "scenario": null
                },
                {
                    "value": "0,00E+00",
                    "module": "B3",
                    "scenario": null
                },
                {
                    "value": "0,00E+00",
                    "module": "B4",
                    "scenario": null
                },
                {
                    "value": "0,00E+00",
                    "module": "B5",
                    "scenario": null
                },
                {
                    "value": "0,00E+00",
                    "module": "B6",
                    "scenario": null
                },
                {
                    "value": "0,00E+00",
                    "module": "B7",
                    "scenario": null
                },
                {
                    "value": "0,00E+00",
                    "module": "C1",
                    "scenario": null
                },
                {
                    "value": "0,00E+00",
                    "module": "C2",
                    "scenario": null
                },
                {
                    "value": "0,00E+00",
                    "module": "C3",
                    "scenario": null
                },
                {
                    "value": "0,00E+00",
                    "module": "C4",
                    "scenario": null
                },
                {
                    "value": "0,00E+00",
                    "module": "D",
                    "scenario": null
                },
                {
                    "value": "1,39E+00",
                    "module": "A1A3",
                    "scenario": null
                }
            ]
        },
        {
            "parameter": "PERT",
            "values": [
                {
                    "value": "1,56E+01",
                    "module": "A1",
                    "scenario": null
                },
                {
                    "value": "1,68E-02",
                    "module": "A2",
                    "scenario": null
                },
                {
                    "value": "3,64E-02",
                    "module": "A3",
                    "scenario": null
                },
                {
                    "value": "9,57E-03",
                    "module": "A4",
                    "scenario": null
                },
                {
                    "value": "-1,11E+00",
                    "module": "A5",
                    "scenario": null
                },
                {
                    "value": "0,00E+00",
                    "module": "B1",
                    "scenario": null
                },
                {
                    "value": "0,00E+00",
                    "module": "B2",
                    "scenario": null
                },
                {
                    "value": "0,00E+00",
                    "module": "B3",
                    "scenario": null
                },
                {
                    "value": "0,00E+00",
                    "module": "B4",
                    "scenario": null
                },
                {
                    "value": "0,00E+00",
                    "module": "B5",
                    "scenario": null
                },
                {
                    "value": "5,26E+00",
                    "module": "B6",
                    "scenario": null
                },
                {
                    "value": "0,00E+00",
                    "module": "B7",
                    "scenario": null
                },
                {
                    "value": "0,00E+00",
                    "module": "C1",
                    "scenario": null
                },
                {
                    "value": "5,31E-03",
                    "module": "C2",
                    "scenario": null
                },
                {
                    "value": "3,76E-04",
                    "module": "C3",
                    "scenario": null
                },
                {
                    "value": "4,36E-03",
                    "module": "C4",
                    "scenario": null
                },
                {
                    "value": "-6,89E+00",
                    "module": "D",
                    "scenario": null
                },
                {
                    "value": "1,56E+01",
                    "module": "A1A3",
                    "scenario": null
                }
            ]
        },
        {
            "parameter": "PENRE",
            "values": [
                {
                    "value": "4,96E+01",
                    "module": "A1",
                    "scenario": null
                },
                {
                    "value": "1,46E+00",
                    "module": "A2",
                    "scenario": null
                },
                {
                    "value": "1,94E+00",
                    "module": "A3",
                    "scenario": null
                },
                {
                    "value": "8,64E-01",
                    "module": "A4",
                    "scenario": null
                },
                {
                    "value": "1,10E+00",
                    "module": "A5",
                    "scenario": null
                },
                {
                    "value": "0,00E+00",
                    "module": "B1",
                    "scenario": null
                },
                {
                    "value": "0,00E+00",
                    "module": "B2",
                    "scenario": null
                },
                {
                    "value": "0,00E+00",
                    "module": "B3",
                    "scenario": null
                },
                {
                    "value": "0,00E+00",
                    "module": "B4",
                    "scenario": null
                },
                {
                    "value": "0,00E+00",
                    "module": "B5",
                    "scenario": null
                },
                {
                    "value": "4,07E-01",
                    "module": "B6",
                    "scenario": null
                },
                {
                    "value": "0,00E+00",
                    "module": "B7",
                    "scenario": null
                },
                {
                    "value": "0,00E+00",
                    "module": "C1",
                    "scenario": null
                },
                {
                    "value": "3,77E-01",
                    "module": "C2",
                    "scenario": null
                },
                {
                    "value": "1,28E-02",
                    "module": "C3",
                    "scenario": null
                },
                {
                    "value": "4,18E-02",
                    "module": "C4",
                    "scenario": null
                },
                {
                    "value": "-1,65E+01",
                    "module": "D",
                    "scenario": null
                },
                {
                    "value": "5,30E+01",
                    "module": "A1A3",
                    "scenario": null
                }
            ]
        },
        {
            "parameter": "PENRM",
            "values": [
                {
                    "value": "5,84E+00",
                    "module": "A1",
                    "scenario": null
                },
                {
                    "value": "0,00E+00",
                    "module": "A2",
                    "scenario": null
                },
                {
                    "value": "0,00E+00",
                    "module": "A3",
                    "scenario": null
                },
                {
                    "value": "0,00E+00",
                    "module": "A4",
                    "scenario": null
                },
                {
                    "value": "6,58E-03",
                    "module": "A5",
                    "scenario": null
                },
                {
                    "value": "0,00E+00",
                    "module": "B1",
                    "scenario": null
                },
                {
                    "value": "0,00E+00",
                    "module": "B2",
                    "scenario": null
                },
                {
                    "value": "0,00E+00",
                    "module": "B3",
                    "scenario": null
                },
                {
                    "value": "0,00E+00",
                    "module": "B4",
                    "scenario": null
                },
                {
                    "value": "0,00E+00",
                    "module": "B5",
                    "scenario": null
                },
                {
                    "value": "0,00E+00",
                    "module": "B6",
                    "scenario": null
                },
                {
                    "value": "0,00E+00",
                    "module": "B7",
                    "scenario": null
                },
                {
                    "value": "0,00E+00",
                    "module": "C1",
                    "scenario": null
                },
                {
                    "value": "0,00E+00",
                    "module": "C2",
                    "scenario": null
                },
                {
                    "value": "-5,51E+00",
                    "module": "C3",
                    "scenario": null
                },
                {
                    "value": "0,00E+00",
                    "module": "C4",
                    "scenario": null
                },
                {
                    "value": "0,00E+00",
                    "module": "D",
                    "scenario": null
                },
                {
                    "value": "5,84E+00",
                    "module": "A1A3",
                    "scenario": null
                }
            ]
        },
        {
            "parameter": "PENRT",
            "values": [
                {
                    "value": "5,55E+01",
                    "module": "A1",
                    "scenario": null
                },
                {
                    "value": "1,46E+00",
                    "module": "A2",
                    "scenario": null
                },
                {
                    "value": "1,94E+00",
                    "module": "A3",
                    "scenario": null
                },
                {
                    "value": "8,64E-01",
                    "module": "A4",
                    "scenario": null
                },
                {
                    "value": "1,11E+00",
                    "module": "A5",
                    "scenario": null
                },
                {
                    "value": "0,00E+00",
                    "module": "B1",
                    "scenario": null
                },
                {
                    "value": "0,00E+00",
                    "module": "B2",
                    "scenario": null
                },
                {
                    "value": "0,00E+00",
                    "module": "B3",
                    "scenario": null
                },
                {
                    "value": "0,00E+00",
                    "module": "B4",
                    "scenario": null
                },
                {
                    "value": "0,00E+00",
                    "module": "B5",
                    "scenario": null
                },
                {
                    "value": "4,07E-01",
                    "module": "B6",
                    "scenario": null
                },
                {
                    "value": "0,00E+00",
                    "module": "B7",
                    "scenario": null
                },
                {
                    "value": "0,00E+00",
                    "module": "C1",
                    "scenario": null
                },
                {
                    "value": "3,77E-01",
                    "module": "C2",
                    "scenario": null
                },
                {
                    "value": "-5,50E+00",
                    "module": "C3",
                    "scenario": null
                },
                {
                    "value": "4,18E-02",
                    "module": "C4",
                    "scenario": null
                },
                {
                    "value": "-1,65E+01",
                    "module": "D",
                    "scenario": null
                },
                {
                    "value": "5,89E+01",
                    "module": "A1A3",
                    "scenario": null
                }
            ]
        },
        {
            "parameter": "SM",
            "values": [
                {
                    "value": "3,88E-02",
                    "module": "A1",
                    "scenario": null
                },
                {
                    "value": "0,00E+00",
                    "module": "A2",
                    "scenario": null
                },
                {
                    "value": "0,00E+00",
                    "module": "A3",
                    "scenario": null
                },
                {
                    "value": "0,00E+00",
                    "module": "A4",
                    "scenario": null
                },
                {
                    "value": "7,76E-04",
                    "module": "A5",
                    "scenario": null
                },
                {
                    "value": "0,00E+00",
                    "module": "B1",
                    "scenario": null
                },
                {
                    "value": "0,00E+00",
                    "module": "B2",
                    "scenario": null
                },
                {
                    "value": "0,00E+00",
                    "module": "B3",
                    "scenario": null
                },
                {
                    "value": "0,00E+00",
                    "module": "B4",
                    "scenario": null
                },
                {
                    "value": "0,00E+00",
                    "module": "B5",
                    "scenario": null
                },
                {
                    "value": "0,00E+00",
                    "module": "B6",
                    "scenario": null
                },
                {
                    "value": "0,00E+00",
                    "module": "B7",
                    "scenario": null
                },
                {
                    "value": "0,00E+00",
                    "module": "C1",
                    "scenario": null
                },
                {
                    "value": "0,00E+00",
                    "module": "C2",
                    "scenario": null
                },
                {
                    "value": "0,00E+00",
                    "module": "C3",
                    "scenario": null
                },
                {
                    "value": "0,00E+00",
                    "module": "C4",
                    "scenario": null
                },
                {
                    "value": "0,00E+00",
                    "module": "D",
                    "scenario": null
                },
                {
                    "value": "3,88E-02",
                    "module": "A1A3",
                    "scenario": null
                }
            ]
        },
        {
            "parameter": "RSF",
            "values": [
                {
                    "value": "7,66E-02",
                    "module": "A1",
                    "scenario": null
                },
                {
                    "value": "5,66E-04",
                    "module": "A2",
                    "scenario": null
                },
                {
                    "value": "1,04E-03",
                    "module": "A3",
                    "scenario": null
                },
                {
                    "value": "3,22E-04",
                    "module": "A4",
                    "scenario": null
                },
                {
                    "value": "1,58E-03",
                    "module": "A5",
                    "scenario": null
                },
                {
                    "value": "0,00E+00",
                    "module": "B1",
                    "scenario": null
                },
                {
                    "value": "0,00E+00",
                    "module": "B2",
                    "scenario": null
                },
                {
                    "value": "0,00E+00",
                    "module": "B3",
                    "scenario": null
                },
                {
                    "value": "0,00E+00",
                    "module": "B4",
                    "scenario": null
                },
                {
                    "value": "0,00E+00",
                    "module": "B5",
                    "scenario": null
                },
                {
                    "value": "4,13E-03",
                    "module": "B6",
                    "scenario": null
                },
                {
                    "value": "0,00E+00",
                    "module": "B7",
                    "scenario": null
                },
                {
                    "value": "0,00E+00",
                    "module": "C1",
                    "scenario": null
                },
                {
                    "value": "1,90E-04",
                    "module": "C2",
                    "scenario": null
                },
                {
                    "value": "1,06E-05",
                    "module": "C3",
                    "scenario": null
                },
                {
                    "value": "9,08E-05",
                    "module": "C4",
                    "scenario": null
                },
                {
                    "value": "-2,59E-03",
                    "module": "D",
                    "scenario": null
                },
                {
                    "value": "7,82E-02",
                    "module": "A1A3",
                    "scenario": null
                }
            ]
        },
        {
            "parameter": "NRSF",
            "values": [
                {
                    "value": "2,17E-02",
                    "module": "A1",
                    "scenario": null
                },
                {
                    "value": "1,73E-03",
                    "module": "A2",
                    "scenario": null
                },
                {
                    "value": "1,03E-04",
                    "module": "A3",
                    "scenario": null
                },
                {
                    "value": "9,69E-04",
                    "module": "A4",
                    "scenario": null
                },
                {
                    "value": "6,70E-04",
                    "module": "A5",
                    "scenario": null
                },
                {
                    "value": "0,00E+00",
                    "module": "B1",
                    "scenario": null
                },
                {
                    "value": "0,00E+00",
                    "module": "B2",
                    "scenario": null
                },
                {
                    "value": "0,00E+00",
                    "module": "B3",
                    "scenario": null
                },
                {
                    "value": "0,00E+00",
                    "module": "B4",
                    "scenario": null
                },
                {
                    "value": "0,00E+00",
                    "module": "B5",
                    "scenario": null
                },
                {
                    "value": "1,03E-02",
                    "module": "B6",
                    "scenario": null
                },
                {
                    "value": "0,00E+00",
                    "module": "B7",
                    "scenario": null
                },
                {
                    "value": "0,00E+00",
                    "module": "C1",
                    "scenario": null
                },
                {
                    "value": "6,79E-04",
                    "module": "C2",
                    "scenario": null
                },
                {
                    "value": "0,00E+00",
                    "module": "C3",
                    "scenario": null
                },
                {
                    "value": "2,56E-04",
                    "module": "C4",
                    "scenario": null
                },
                {
                    "value": "-4,91E-02",
                    "module": "D",
                    "scenario": null
                },
                {
                    "value": "2,36E-02",
                    "module": "A1A3",
                    "scenario": null
                }
            ]
        },
        {
            "parameter": "FW",
            "values": [
                {
                    "value": "7,83E-02",
                    "module": "A1",
                    "scenario": null
                },
                {
                    "value": "1,26E-04",
                    "module": "A2",
                    "scenario": null
                },
                {
                    "value": "5,46E-04",
                    "module": "A3",
                    "scenario": null
                },
                {
                    "value": "8,47E-05",
                    "module": "A4",
                    "scenario": null
                },
                {
                    "value": "1,61E-03",
                    "module": "A5",
                    "scenario": null
                },
                {
                    "value": "0,00E+00",
                    "module": "B1",
                    "scenario": null
                },
                {
                    "value": "0,00E+00",
                    "module": "B2",
                    "scenario": null
                },
                {
                    "value": "0,00E+00",
                    "module": "B3",
                    "scenario": null
                },
                {
                    "value": "0,00E+00",
                    "module": "B4",
                    "scenario": null
                },
                {
                    "value": "0,00E+00",
                    "module": "B5",
                    "scenario": null
                },
                {
                    "value": "3,93E-02",
                    "module": "B6",
                    "scenario": null
                },
                {
                    "value": "0,00E+00",
                    "module": "B7",
                    "scenario": null
                },
                {
                    "value": "0,00E+00",
                    "module": "C1",
                    "scenario": null
                },
                {
                    "value": "3,97E-05",
                    "module": "C2",
                    "scenario": null
                },
                {
                    "value": "3,61E-05",
                    "module": "C3",
                    "scenario": null
                },
                {
                    "value": "5,34E-05",
                    "module": "C4",
                    "scenario": null
                },
                {
                    "value": "-3,35E-02",
                    "module": "D",
                    "scenario": null
                },
                {
                    "value": "7,89E-02",
                    "module": "A1A3",
                    "scenario": null
                }
            ]
        }
    ],
    "end_of_life_waste": [
        {
            "parameter": "HWD",
            "values": [
                {
                    "value": "3,02E-02",
                    "module": "A1",
                    "scenario": null
                },
                {
                    "value": "6,94E-05",
                    "module": "A2",
                    "scenario": null
                },
                {
                    "value": "5,03E-04",
                    "module": "A3",
                    "scenario": null
                },
                {
                    "value": "4,43E-05",
                    "module": "A4",
                    "scenario": null
                },
                {
                    "value": "7,11E-04",
                    "module": "A5",
                    "scenario": null
                },
                {
                    "value": "0,00E+00",
                    "module": "B1",
                    "scenario": null
                },
                {
                    "value": "0,00E+00",
                    "module": "B2",
                    "scenario": null
                },
                {
                    "value": "0,00E+00",
                    "module": "B3",
                    "scenario": null
                },
                {
                    "value": "0,00E+00",
                    "module": "B4",
                    "scenario": null
                },
                {
                    "value": "0,00E+00",
                    "module": "B5",
                    "scenario": null
                },
                {
                    "value": "2,61E-04",
                    "module": "B6",
                    "scenario": null
                },
                {
                    "value": "0,00E+00",
                    "module": "B7",
                    "scenario": null
                },
                {
                    "value": "0,00E+00",
                    "module": "C1",
                    "scenario": null
                },
                {
                    "value": "1,92E-05",
                    "module": "C2",
                    "scenario": null
                },
                {
                    "value": "0,00E+00",
                    "module": "C3",
                    "scenario": null
                },
                {
                    "value": "4,86E-03",
                    "module": "C4",
                    "scenario": null
                },
                {
                    "value": "5,41E-03",
                    "module": "D",
                    "scenario": null
                },
                {
                    "value": "3,07E-02",
                    "module": "A1A3",
                    "scenario": null
                }
            ]
        },
        {
            "parameter": "NHWD",
            "values": [
                {
                    "value": "9,32E-01",
                    "module": "A1",
                    "scenario": null
                },
                {
                    "value": "4,71E-02",
                    "module": "A2",
                    "scenario": null
                },
                {
                    "value": "1,12E-02",
                    "module": "A3",
                    "scenario": null
                },
                {
                    "value": "5,76E-02",
                    "module": "A4",
                    "scenario": null
                },
                {
                    "value": "1,33E-01",
                    "module": "A5",
                    "scenario": null
                },
                {
                    "value": "0,00E+00",
                    "module": "B1",
                    "scenario": null
                },
                {
                    "value": "0,00E+00",
                    "module": "B2",
                    "scenario": null
                },
                {
                    "value": "0,00E+00",
                    "module": "B3",
                    "scenario": null
                },
                {
                    "value": "0,00E+00",
                    "module": "B4",
                    "scenario": null
                },
                {
                    "value": "0,00E+00",
                    "module": "B5",
                    "scenario": null
                },
                {
                    "value": "3,13E-02",
                    "module": "B6",
                    "scenario": null
                },
                {
                    "value": "0,00E+00",
                    "module": "B7",
                    "scenario": null
                },
                {
                    "value": "0,00E+00",
                    "module": "C1",
                    "scenario": null
                },
                {
                    "value": "1,80E-02",
                    "module": "C2",
                    "scenario": null
                },
                {
                    "value": "0,00E+00",
                    "module": "C3",
                    "scenario": null
                },
                {
                    "value": "1,45E-01",
                    "module": "C4",
                    "scenario": null
                },
                {
                    "value": "-3,77E-01",
                    "module": "D",
                    "scenario": null
                },
                {
                    "value": "9,90E-01",
                    "module": "A1A3",
                    "scenario": null
                }
            ]
        },
        {
            "parameter": "RWD",
            "values": [
                {
                    "value": "1,85E-04",
                    "module": "A1",
                    "scenario": null
                },
                {
                    "value": "1,00E-05",
                    "module": "A2",
                    "scenario": null
                },
                {
                    "value": "3,26E-05",
                    "module": "A3",
                    "scenario": null
                },
                {
                    "value": "5,93E-06",
                    "module": "A4",
                    "scenario": null
                },
                {
                    "value": "4,59E-06",
                    "module": "A5",
                    "scenario": null
                },
                {
                    "value": "0,00E+00",
                    "module": "B1",
                    "scenario": null
                },
                {
                    "value": "0,00E+00",
                    "module": "B2",
                    "scenario": null
                },
                {
                    "value": "0,00E+00",
                    "module": "B3",
                    "scenario": null
                },
                {
                    "value": "0,00E+00",
                    "module": "B4",
                    "scenario": null
                },
                {
                    "value": "0,00E+00",
                    "module": "B5",
                    "scenario": null
                },
                {
                    "value": "3,64E-06",
                    "module": "B6",
                    "scenario": null
                },
                {
                    "value": "0,00E+00",
                    "module": "B7",
                    "scenario": null
                },
                {
                    "value": "0,00E+00",
                    "module": "C1",
                    "scenario": null
                },
                {
                    "value": "2,57E-06",
                    "module": "C2",
                    "scenario": null
                },
                {
                    "value": "0,00E+00",
                    "module": "C3",
                    "scenario": null
                },
                {
                    "value": "2,85E-07",
                    "module": "C4",
                    "scenario": null
                },
                {
                    "value": "-6,76E-05",
                    "module": "D",
                    "scenario": null
                },
                {
                    "value": "2,28E-04",
                    "module": "A1A3",
                    "scenario": null
                }
            ]
        }
    ],
    "end_of_life_flow": [
        {
            "parameter": "CRU",
            "values": [
                {
                    "value": "0,00E+00",
                    "module": "A1",
                    "scenario": null
                },
                {
                    "value": "0,00E+00",
                    "module": "A2",
                    "scenario": null
                },
                {
                    "value": "0,00E+00",
                    "module": "A3",
                    "scenario": null
                },
                {
                    "value": "0,00E+00",
                    "module": "A4",
                    "scenario": null
                },
                {
                    "value": "0,00E+00",
                    "module": "A5",
                    "scenario": null
                },
                {
                    "value": "0,00E+00",
                    "module": "B1",
                    "scenario": null
                },
                {
                    "value": "0,00E+00",
                    "module": "B2",
                    "scenario": null
                },
                {
                    "value": "0,00E+00",
                    "module": "B3",
                    "scenario": null
                },
                {
                    "value": "0,00E+00",
                    "module": "B4",
                    "scenario": null
                },
                {
                    "value": "0,00E+00",
                    "module": "B5",
                    "scenario": null
                },
                {
                    "value": "0,00E+00",
                    "module": "B6",
                    "scenario": null
                },
                {
                    "value": "0,00E+00",
                    "module": "B7",
                    "scenario": null
                },
                {
                    "value": "0,00E+00",
                    "module": "C1",
                    "scenario": null
                },
                {
                    "value": "0,00E+00",
                    "module": "C2",
                    "scenario": null
                },
                {
                    "value": "0,00E+00",
                    "module": "C3",
                    "scenario": null
                },
                {
                    "value": "0,00E+00",
                    "module": "C4",
                    "scenario": null
                },
                {
                    "value": "0,00E+00",
                    "module": "D",
                    "scenario": null
                },
                {
                    "value": "0,00E+00",
                    "module": "A1A3",
                    "scenario": null
                }
            ]
        },
        {
            "parameter": "MFR",
            "values": [
                {
                    "value": "0,00E+00",
                    "module": "A1",
                    "scenario": null
                },
                {
                    "value": "0,00E+00",
                    "module": "A2",
                    "scenario": null
                },
                {
                    "value": "1,33E-02",
                    "module": "A3",
                    "scenario": null
                },
                {
                    "value": "0,00E+00",
                    "module": "A4",
                    "scenario": null
                },
                {
                    "value": "3,90E-03",
                    "module": "A5",
                    "scenario": null
                },
                {
                    "value": "0,00E+00",
                    "module": "B1",
                    "scenario": null
                },
                {
                    "value": "0,00E+00",
                    "module": "B2",
                    "scenario": null
                },
                {
                    "value": "0,00E+00",
                    "module": "B3",
                    "scenario": null
                },
                {
                    "value": "0,00E+00",
                    "module": "B4",
                    "scenario": null
                },
                {
                    "value": "0,00E+00",
                    "module": "B5",
                    "scenario": null
                },
                {
                    "value": "0,00E+00",
                    "module": "B6",
                    "scenario": null
                },
                {
                    "value": "0,00E+00",
                    "module": "B7",
                    "scenario": null
                },
                {
                    "value": "0,00E+00",
                    "module": "C1",
                    "scenario": null
                },
                {
                    "value": "0,00E+00",
                    "module": "C2",
                    "scenario": null
                },
                {
                    "value": "1,82E-01",
                    "module": "C3",
                    "scenario": null
                },
                {
                    "value": "5,82E-06",
                    "module": "C4",
                    "scenario": null
                },
                {
                    "value": "0,00E+00",
                    "module": "D",
                    "scenario": null
                },
                {
                    "value": "1,33E-02",
                    "module": "A1A3",
                    "scenario": null
                }
            ]
        },
        {
            "parameter": "MER",
            "values": [
                {
                    "value": "0,00E+00",
                    "module": "A1",
                    "scenario": null
                },
                {
                    "value": "0,00E+00",
                    "module": "A2",
                    "scenario": null
                },
                {
                    "value": "2,81E-03",
                    "module": "A3",
                    "scenario": null
                },
                {
                    "value": "0,00E+00",
                    "module": "A4",
                    "scenario": null
                },
                {
                    "value": "1,11E-01",
                    "module": "A5",
                    "scenario": null
                },
                {
                    "value": "0,00E+00",
                    "module": "B1",
                    "scenario": null
                },
                {
                    "value": "0,00E+00",
                    "module": "B2",
                    "scenario": null
                },
                {
                    "value": "0,00E+00",
                    "module": "B3",
                    "scenario": null
                },
                {
                    "value": "0,00E+00",
                    "module": "B4",
                    "scenario": null
                },
                {
                    "value": "0,00E+00",
                    "module": "B5",
                    "scenario": null
                },
                {
                    "value": "0,00E+00",
                    "module": "B6",
                    "scenario": null
                },
                {
                    "value": "0,00E+00",
                    "module": "B7",
                    "scenario": null
                },
                {
                    "value": "0,00E+00",
                    "module": "C1",
                    "scenario": null
                },
                {
                    "value": "0,00E+00",
                    "module": "C2",
                    "scenario": null
                },
                {
                    "value": "6,49E-02",
                    "module": "C3",
                    "scenario": null
                },
                {
                    "value": "1,42E-07",
                    "module": "C4",
                    "scenario": null
                },
                {
                    "value": "0,00E+00",
                    "module": "D",
                    "scenario": null
                },
                {
                    "value": "2,81E-03",
                    "module": "A1A3",
                    "scenario": null
                }
            ]
        },
        {
            "parameter": "EEE",
            "values": [
                {
                    "value": "0,00E+00",
                    "module": "A1",
                    "scenario": null
                },
                {
                    "value": "0,00E+00",
                    "module": "A2",
                    "scenario": null
                },
                {
                    "value": "2,52E-03",
                    "module": "A3",
                    "scenario": null
                },
                {
                    "value": "0,00E+00",
                    "module": "A4",
                    "scenario": null
                },
                {
                    "value": "7,91E-02",
                    "module": "A5",
                    "scenario": null
                },
                {
                    "value": "0,00E+00",
                    "module": "B1",
                    "scenario": null
                },
                {
                    "value": "0,00E+00",
                    "module": "B2",
                    "scenario": null
                },
                {
                    "value": "0,00E+00",
                    "module": "B3",
                    "scenario": null
                },
                {
                    "value": "0,00E+00",
                    "module": "B4",
                    "scenario": null
                },
                {
                    "value": "0,00E+00",
                    "module": "B5",
                    "scenario": null
                },
                {
                    "value": "0,00E+00",
                    "module": "B6",
                    "scenario": null
                },
                {
                    "value": "0,00E+00",
                    "module": "B7",
                    "scenario": null
                },
                {
                    "value": "0,00E+00",
                    "module": "C1",
                    "scenario": null
                },
                {
                    "value": "0,00E+00",
                    "module": "C2",
                    "scenario": null
                },
                {
                    "value": "1,26E-01",
                    "module": "C3",
                    "scenario": null
                },
                {
                    "value": "9,23E-06",
                    "module": "C4",
                    "scenario": null
                },
                {
                    "value": "0,00E+00",
                    "module": "D",
                    "scenario": null
                },
                {
                    "value": "2,52E-03",
                    "module": "A1A3",
                    "scenario": null
                }
            ]
        },
        {
            "parameter": "EET",
            "values": [
                {
                    "value": "0,00E+00",
                    "module": "A1",
                    "scenario": null
                },
                {
                    "value": "0,00E+00",
                    "module": "A2",
                    "scenario": null
                },
                {
                    "value": "3,82E-02",
                    "module": "A3",
                    "scenario": null
                },
                {
                    "value": "0,00E+00",
                    "module": "A4",
                    "scenario": null
                },
                {
                    "value": "1,20E+00",
                    "module": "A5",
                    "scenario": null
                },
                {
                    "value": "0,00E+00",
                    "module": "B1",
                    "scenario": null
                },
                {
                    "value": "0,00E+00",
                    "module": "B2",
                    "scenario": null
                },
                {
                    "value": "0,00E+00",
                    "module": "B3",
                    "scenario": null
                },
                {
                    "value": "0,00E+00",
                    "module": "B4",
                    "scenario": null
                },
                {
                    "value": "0,00E+00",
                    "module": "B5",
                    "scenario": null
                },
                {
                    "value": "0,00E+00",
                    "module": "B6",
                    "scenario": null
                },
                {
                    "value": "0,00E+00",
                    "module": "B7",
                    "scenario": null
                },
                {
                    "value": "0,00E+00",
                    "module": "C1",
                    "scenario": null
                },
                {
                    "value": "0,00E+00",
                    "module": "C2",
                    "scenario": null
                },
                {
                    "value": "1,90E+00",
                    "module": "C3",
                    "scenario": null
                },
                {
                    "value": "1,40E-04",
                    "module": "C4",
                    "scenario": null
                },
                {
                    "value": "0,00E+00",
                    "module": "D",
                    "scenario": null
                },
                {
                    "value": "3,82E-02",
                    "module": "A1A3",
                    "scenario": null
                }
            ]
        }
    ]
}