{
    "product_name": "Envistar Top 09 with thermal wheel and controls",
    "epd_id": "NEPD-8881-8551",
    "compliance": [
        "EN 15804+A2",
        "ISO 14025",
        "ISO 21930"
    ],
    "producer_name": "IV Produkt AB",
    "environmental_impact": [
        {
            "parameter": "GWP-total",
            "values": [
                {
                    "value": "2,22E+03",
                    "module": "A1-A3",
                    "scenario": null
                },
                {
                    "value": "1,67E+01",
                    "module": "A4",
                    "scenario": null
                },
                {
                    "value": "0,00E+00",
                    "module": "C1",
                    "scenario": null
                },
                {
                    "value": "5,22E+00",
                    "module": "C2",
                    "scenario": null
                },
                {
                    "value": "7,98E+01",
                    "module": "C3",
                    "scenario": null
                },
                {
                    "value": "2,83E+00",
                    "module": "C4",
                    "scenario": null
                },
                {
                    "value": "-8,22E+02",
                    "module": "D",
                    "scenario": null
                }
            ]
        },
        {
            "parameter": "GWP-fossil",
            "values": [
                {
                    "value": "2,21E+03",
                    "module": "A1-A3",
                    "scenario": null
                },
                {
                    "value": "1,67E+01",
                    "module": "A4",
                    "scenario": null
                },
                {
                    "value": "0,00E+00",
                    "module": "C1",
                    "scenario": null
                },
                {
                    "value": "5,21E+00",
                    "module": "C2",
                    "scenario": null
                },
                {
                    "value": "7,97E+01",
                    "module": "C3",
                    "scenario": null
                },
                {
                    "value": "2,82E+00",
                    "module": "C4",
                    "scenario": null
                },
                {
                    "value": "-8,08E+02",
                    "module": "D",
                    "scenario": null
                }
            ]
        },
        {
            "parameter": "GWP-biogenic",
            "values": [
                {
                    "value": "1,05E+01",
                    "module": "A1-A3",
                    "scenario": null
                },
                {
                    "value": "7,04E-03",
                    "module": "A4",
                    "scenario": null
                },
                {
                    "value": "0,00E+00",
                    "module": "C1",
                    "scenario": null
                },
                {
                    "value": "2,16E-03",
                    "module": "C2",
                    "scenario": null
                },
                {
                    "value": "1,12E-01",
                    "module": "C3",
                    "scenario": null
                },
                {
                    "value": "2,16E-03",
                    "module": "C4",
                    "scenario": null
                },
                {
                    "value": "-2,96E+00",
                    "module": "D",
                    "scenario": null
                }
            ]
        },
        {
            "parameter": "GWP-luluc",
            "values": [
                {
                    "value": "6,06E+00",
                    "module": "A1-A3",
                    "scenario": null
                },
                {
                    "value": "5,48E-03",
                    "module": "A4",
                    "scenario": null
                },
                {
                    "value": "0,00E+00",
                    "module": "C1",
                    "scenario": null
                },
                {
                    "value": "1,86E-03",
                    "module": "C2",
                    "scenario": null
                },
                {
                    "value": "1,68E-02",
                    "module": "C3",
                    "scenario": null
                },
                {
                    "value": "8,10E-03",
                    "module": "C4",
                    "scenario": null
                },
                {
                    "value": "-1,12E+01",
                    "module": "D",
                    "scenario": null
                }
            ]
        },
        {
            "parameter": "ODP",
            "values": [
                {
                    "value": "1,71E-04",
                    "module": "A1-A3",
                    "scenario": null
                },
                {
                    "value": "3,92E-06",
                    "module": "A4",
                    "scenario": null
                },
                {
                    "value": "0,00E+00",
                    "module": "C1",
                    "scenario": null
                },
                {
                    "value": "1,18E-06",
                    "module": "C2",
                    "scenario": null
                },
                {
                    "value": "5,40E-06",
                    "module": "C3",
                    "scenario": null
                },
                {
                    "value": "2,10E-07",
                    "module": "C4",
                    "scenario": null
                },
                {
                    "value": "-5,84E-02",
                    "module": "D",
                    "scenario": null
                }
            ]
        },
        {
            "parameter": "AP",
            "values": [
                {
                    "value": "2,14E+01",
                    "module": "A1-A3",
                    "scenario": null
                },
                {
                    "value": "5,11E-02",
                    "module": "A4",
                    "scenario": null
                },
                {
                    "value": "0,00E+00",
                    "module": "C1",
                    "scenario": null
                },
                {
                    "value": "1,50E-02",
                    "module": "C2",
                    "scenario": null
                },
                {
                    "value": "7,58E-02",
                    "module": "C3",
                    "scenario": null
                },
                {
                    "value": "9,36E-03",
                    "module": "C4",
                    "scenario": null
                },
                {
                    "value": "-9,76E+00",
                    "module": "D",
                    "scenario": null
                }
            ]
        },
        {
            "parameter": "POCP",
            "values": [
                {
                    "value": "1,06E+01",
                    "module": "A1-A3",
                    "scenario": null
                },
                {
                    "value": "4,66E-02",
                    "module": "A4",
                    "scenario": null
                },
                {
                    "value": "0,00E+00",
                    "module": "C1",
                    "scenario": null
                },
                {
                    "value": "1,27E-02",
                    "module": "C2",
                    "scenario": null
                },
                {
                    "value": "5,10E-02",
                    "module": "C3",
                    "scenario": null
                },
                {
                    "value": "9,42E-03",
                    "module": "C4",
                    "scenario": null
                },
                {
                    "value": "-3,61E+00",
                    "module": "D",
                    "scenario": null
                }
            ]
        },
        {
            "parameter": "ADPE",
            "values": [
                {
                    "value": "9,46E-01",
                    "module": "A1-A3",
                    "scenario": null
                },
                {
                    "value": "3,72E-04",
                    "module": "A4",
                    "scenario": null
                },
                {
                    "value": "0,00E+00",
                    "module": "C1",
                    "scenario": null
                },
                {
                    "value": "1,44E-04",
                    "module": "C2",
                    "scenario": null
                },
                {
                    "value": "1,88E-04",
                    "module": "C3",
                    "scenario": null
                },
                {
                    "value": "1,04E-05",
                    "module": "C4",
                    "scenario": null
                },
                {
                    "value": "-1,20E-01",
                    "module": "D",
                    "scenario": null
                }
            ]
        },
        {
            "parameter": "ADPF",
            "values": [
                {
                    "value": "2,78E+04",
                    "module": "A1-A3",
                    "scenario": null
                },
                {
                    "value": "2,63E+02",
                    "module": "A4",
                    "scenario": null
                },
                {
                    "value": "0,00E+00",
                    "module": "C1",
                    "scenario": null
                },
                {
                    "value": "7,88E+01",
                    "module": "C2",
                    "scenario": null
                },
                {
                    "value": "2,05E+02",
                    "module": "C3",
                    "scenario": null
                },
                {
                    "value": "2,35E+01",
                    "module": "C4",
                    "scenario": null
                },
                {
                    "value": "-9,62E+03",
                    "module": "D",
                    "scenario": null
                }
            ]
        },
        {
            "parameter": "WDP",
            "values": [
                {
                    "value": "2,46E+05",
                    "module": "A1-A3",
                    "scenario": null
                },
                {
                    "value": "2,25E+02",
                    "module": "A4",
                    "scenario": null
                },
                {
                    "value": "0,00E+00",
                    "module": "C1",
                    "scenario": null
                },
                {
                    "value": "7,63E+01",
                    "module": "C2",
                    "scenario": null
                },
                {
                    "value": "9,20E+02",
                    "module": "C3",
                    "scenario": null
                },
                {
                    "value": "2,56E+02",
                    "module": "C4",
                    "scenario": null
                },
                {
                    "value": "-3,25E+05",
                    "module": "D",
                    "scenario": null
                }
            ]
        },
        {
            "parameter": "EP-freshwater",
            "values": [
                {
                    "value": "1,96E-01",
                    "module": "A1-A3",
                    "scenario": null
                },
                {
                    "value": "1,33E-04",
                    "module": "A4",
                    "scenario": null
                },
                {
                    "value": "0,00E+00",
                    "module": "C1",
                    "scenario": null
                },
                {
                    "value": "4,17E-05",
                    "module": "C2",
                    "scenario": null
                },
                {
                    "value": "1,09E-03",
                    "module": "C3",
                    "scenario": null
                },
                {
                    "value": "5,84E-05",
                    "module": "C4",
                    "scenario": null
                },
                {
                    "value": "-6,07E-02",
                    "module": "D",
                    "scenario": null
                }
            ]
        },
        {
            "parameter": "EP-marine",
            "values": [
                {
                    "value": "2,80E+00",
                    "module": "A1-A3",
                    "scenario": null
                },
                {
                    "value": "1,07E-02",
                    "module": "A4",
                    "scenario": null
                },
                {
                    "value": "0,00E+00",
                    "module": "C1",
                    "scenario": null
                },
                {
                    "value": "2,96E-03",
                    "module": "C2",
                    "scenario": null
                },
                {
                    "value": "1,64E-02",
                    "module": "C3",
                    "scenario": null
                },
                {
                    "value": "2,47E-03",
                    "module": "C4",
                    "scenario": null
                },
                {
                    "value": "-9,08E-01",
                    "module": "D",
                    "scenario": null
                }
            ]
        },
        {
            "parameter": "EP-terrestrial",
            "values": [
                {
                    "value": "4,74E+01",
                    "module": "A1-A3",
                    "scenario": null
                },
                {
                    "value": "1,20E-01",
                    "module": "A4",
                    "scenario": null
                },
                {
                    "value": "0,00E+00",
                    "module": "C1",
                    "scenario": null
                },
                {
                    "value": "3,32E-02",
                    "module": "C2",
                    "scenario": null
                },
                {
                    "value": "1,83E-01",
                    "module": "C3",
                    "scenario": null
                },
                {
                    "value": "2,67E-02",
                    "module": "C4",
                    "scenario": null
                },
                {
                    "value": "-1,06E+01",
                    "module": "D",
                    "scenario": null
                }
            ]
        },
        {
            "parameter": "GWP-IOBC",
            "values": [
                {
                    "value": "2,22E+03",
                    "module": "A1-A3",
                    "scenario": null
                },
                {
                    "value": "1,67E+01",
                    "module": "A4",
                    "scenario": null
                },
                {
                    "value": "0,00E+00",
                    "module": "C1",
                    "scenario": null
                },
                {
                    "value": "5,22E+00",
                    "module": "C2",
                    "scenario": null
                },
                {
                    "value": "6,50E+01",
                    "module": "C3",
                    "scenario": null
                },
                {
                    "value": "2,94E+00",
                    "module": "C4",
                    "scenario": null
                },
                {
                    "value": "-8,71E+02",
                    "module": "D",
                    "scenario": null
                }
            ]
        }
    ],
    "additional_environmental_impact": [
        {
            "parameter": "PM",
            "values": [
                {
                    "value": "1,91E-04",
                    "module": "A1-A3",
                    "scenario": null
                },
                {
                    "value": "1,30E-06",
                    "module": "A4",
                    "scenario": null
                },
                {
                    "value": "0,00E+00",
                    "module": "C1",
                    "scenario": null
                },
                {
                    "value": "3,19E-07",
                    "module": "C2",
                    "scenario": null
                },
                {
                    "value": "1,05E-06",
                    "module": "C3",
                    "scenario": null
                },
                {
                    "value": "1,36E-07",
                    "module": "C4",
                    "scenario": null
                },
                {
                    "value": "-6,37E-05",
                    "module": "D",
                    "scenario": null
                }
            ]
        },
        {
            "parameter": "ETP-fw",
            "values": [
                {
                    "value": "1,53E+05",
                    "module": "A1-A3",
                    "scenario": null
                },
                {
                    "value": "1,93E+02",
                    "module": "A4",
                    "scenario": null
                },
                {
                    "value": "0,00E+00",
                    "module": "C1",
                    "scenario": null
                },
                {
                    "value": "5,84E+01",
                    "module": "C2",
                    "scenario": null
                },
                {
                    "value": "1,03E+03",
                    "module": "C3",
                    "scenario": null
                },
                {
                    "value": "3,31E+03",
                    "module": "C4",
                    "scenario": null
                },
                {
                    "value": "-5,47E+04",
                    "module": "D",
                    "scenario": null
                }
            ]
        },
        {
            "parameter": "HTP-c",
            "values": [
                {
                    "value": "8,20E-06",
                    "module": "A1-A3",
                    "scenario": null
                },
                {
                    "value": "0,00E+00",
                    "module": "A4",
                    "scenario": null
                },
                {
                    "value": "0,00E+00",
                    "module": "C1",
                    "scenario": null
                },
                {
                    "value": "0,00E+00",
                    "module": "C2",
                    "scenario": null
                },
                {
                    "value": "1,15E-07",
                    "module": "C3",
                    "scenario": null
                },
                {
                    "value": "1,17E-08",
                    "module": "C4",
                    "scenario": null
                },
                {
                    "value": "-2,44E-06",
                    "module": "D",
                    "scenario": null
                }
            ]
        },
        {
            "parameter": "HTP-nc",
            "values": [
                {
                    "value": "1,41E-04",
                    "module": "A1-A3",
                    "scenario": null
                },
                {
                    "value": "1,98E-07",
                    "module": "A4",
                    "scenario": null
                },
                {
                    "value": "0,00E+00",
                    "module": "C1",
                    "scenario": null
                },
                {
                    "value": "6,38E-08",
                    "module": "C2",
                    "scenario": null
                },
                {
                    "value": "4,46E-06",
                    "module": "C3",
                    "scenario": null
                },
                {
                    "value": "5,06E-07",
                    "module": "C4",
                    "scenario": null
                },
                {
                    "value": "-1,82E-05",
                    "module": "D",
                    "scenario": null
                }
            ]
        },
        {
            "parameter": "SQP",
            "values": [
                {
                    "value": "9,93E+03",
                    "module": "A1-A3",
                    "scenario": null
                },
                {
                    "value": "2,50E+02",
                    "module": "A4",
                    "scenario": null
                },
                {
                    "value": "0,00E+00",
                    "module": "C1",
                    "scenario": null
                },
                {
                    "value": "5,51E+01",
                    "module": "C2",
                    "scenario": null
                },
                {
                    "value": "7,99E+01",
                    "module": "C3",
                    "scenario": null
                },
                {
                    "value": "6,62E+01",
                    "module": "C4",
                    "scenario": null
                },
                {
                    "value": "-9,76E+02",
                    "module": "D",
                    "scenario": null
                }
            ]
        },
        {
            "parameter": "IRP",
            "values": [
                {
                    "value": "1,13E+02",
                    "module": "A1-A3",
                    "scenario": null
                },
                {
                    "value": "1,15E+00",
                    "module": "A4",
                    "scenario": null
                },
                {
                    "value": "0,00E+00",
                    "module": "C1",
                    "scenario": null
                },
                {
                    "value": "3,45E-01",
                    "module": "C2",
                    "scenario": null
                },
                {
                    "value": "9,55E-01",
                    "module": "C3",
                    "scenario": null
                },
                {
                    "value": "8,74E-02",
                    "module": "C4",
                    "scenario": null
                },
                {
                    "value": "-3,50E+01",
                    "module": "D",
                    "scenario": null
                }
            ]
        }
    ],
    "resource_use": [
        {
            "parameter": "PERE",
            "values": [
                {
                    "value": "6,78E+03",
                    "module": "A1-A3",
                    "scenario": null
                },
                {
                    "value": "3,51E+00",
                    "module": "A4",
                    "scenario": null
                },
                {
                    "value": "0,00E+00",
                    "module": "C1",
                    "scenario": null
                },
                {
                    "value": "1,13E+00",
                    "module": "C2",
                    "scenario": null
                },
                {
                    "value": "3,65E+01",
                    "module": "C3",
                    "scenario": null
                },
                {
                    "value": "4,70E+00",
                    "module": "C4",
                    "scenario": null
                },
                {
                    "value": "-2,94E+03",
                    "module": "D",
                    "scenario": null
                }
            ]
        },
        {
            "parameter": "PERM",
            "values": [
                {
                    "value": "4,55E+00",
                    "module": "A1-A3",
                    "scenario": null
                },
                {
                    "value": "0,00E+00",
                    "module": "A4",
                    "scenario": null
                },
                {
                    "value": "0,00E+00",
                    "module": "C1",
                    "scenario": null
                },
                {
                    "value": "0,00E+00",
                    "module": "C2",
                    "scenario": null
                },
                {
                    "value": "0,00E+00",
                    "module": "C3",
                    "scenario": null
                },
                {
                    "value": "0,00E+00",
                    "module": "C4",
                    "scenario": null
                },
                {
                    "value": "0,00E+00",
                    "module": "D",
                    "scenario": null
                }
            ]
        },
        {
            "parameter": "PERT",
            "values": [
                {
                    "value": "6,78E+03",
                    "module": "A1-A3",
                    "scenario": null
                },
                {
                    "value": "3,51E+00",
                    "module": "A4",
                    "scenario": null
                },
                {
                    "value": "0,00E+00",
                    "module": "C1",
                    "scenario": null
                },
                {
                    "value": "1,13E+00",
                    "module": "C2",
                    "scenario": null
                },
                {
                    "value": "3,65E+01",
                    "module": "C3",
                    "scenario": null
                },
                {
                    "value": "4,70E+00",
                    "module": "C4",
                    "scenario": null
                },
                {
                    "value": "-2,94E+03",
                    "module": "D",
                    "scenario": null
                }
            ]
        },
        {
            "parameter": "PENRE",
            "values": [
                {
                    "value": "2,72E+04",
                    "module": "A1-A3",
                    "scenario": null
                },
                {
                    "value": "2,63E+02",
                    "module": "A4",
                    "scenario": null
                },
                {
                    "value": "0,00E+00",
                    "module": "C1",
                    "scenario": null
                },
                {
                    "value": "7,88E+01",
                    "module": "C2",
                    "scenario": null
                },
                {
                    "value": "2,06E+02",
                    "module": "C3",
                    "scenario": null
                },
                {
                    "value": "2,36E+01",
                    "module": "C4",
                    "scenario": null
                },
                {
                    "value": "-9,62E+03",
                    "module": "D",
                    "scenario": null
                }
            ]
        },
        {
            "parameter": "PENRM",
            "values": [
                {
                    "value": "6,39E+02",
                    "module": "A1-A3",
                    "scenario": null
                },
                {
                    "value": "0,00E+00",
                    "module": "A4",
                    "scenario": null
                },
                {
                    "value": "0,00E+00",
                    "module": "C1",
                    "scenario": null
                },
                {
                    "value": "0,00E+00",
                    "module": "C2",
                    "scenario": null
                },
                {
                    "value": "-4,65E+02",
                    "module": "C3",
                    "scenario": null
                },
                {
                    "value": "0,00E+00",
                    "module": "C4",
                    "scenario": null
                },
                {
                    "value": "0,00E+00",
                    "module": "D",
                    "scenario": null
                }
            ]
        },
        {
            "parameter": "PENRT",
            "values": [
                {
                    "value": "2,78E+04",
                    "module": "A1-A3",
                    "scenario": null
                },
                {
                    "value": "2,63E+02",
                    "module": "A4",
                    "scenario": null
                },
                {
                    "value": "0,00E+00",
                    "module": "C1",
                    "scenario": null
                },
                {
                    "value": "7,88E+01",
                    "module": "C2",
                    "scenario": null
                },
                {
                    "value": "-2,59E+02",
                    "module": "C3",
                    "scenario": null
                },
                {
                    "value": "2,36E+01",
                    "module": "C4",
                    "scenario": null
                },
                {
                    "value": "-9,62E+03",
                    "module": "D",
                    "scenario": null
                }
            ]
        },
        {
            "parameter": "SM",
            "values": [
                {
                    "value": "1,49E+02",
                    "module": "A1-A3",
                    "scenario": null
                },
                {
                    "value": "0,00E+00",
                    "module": "A4",
                    "scenario": null
                },
                {
                    "value": "0,00E+00",
                    "module": "C1",
                    "scenario": null
                },
                {
                    "value": "0,00E+00",
                    "module": "C2",
                    "scenario": null
                },
                {
                    "value": "8,78E-05",
                    "module": "C3",
                    "scenario": null
                },
                {
                    "value": "9,04E-02",
                    "module": "C4",
                    "scenario": null
                },
                {
                    "value": "7,57E-01",
                    "module": "D",
                    "scenario": null
                }
            ]
        },
        {
            "parameter": "RSF",
            "values": [
                {
                    "value": "4,23E+01",
                    "module": "A1-A3",
                    "scenario": null
                },
                {
                    "value": "1,24E-01",
                    "module": "A4",
                    "scenario": null
                },
                {
                    "value": "0,00E+00",
                    "module": "C1",
                    "scenario": null
                },
                {
                    "value": "4,04E-02",
                    "module": "C2",
                    "scenario": null
                },
                {
                    "value": "7,65E-01",
                    "module": "C3",
                    "scenario": null
                },
                {
                    "value": "3,13E-02",
                    "module": "C4",
                    "scenario": null
                },
                {
                    "value": "4,57E+00",
                    "module": "D",
                    "scenario": null
                }
            ]
        },
        {
            "parameter": "NRSF",
            "values": [
                {
                    "value": "4,61E+02",
                    "module": "A1-A3",
                    "scenario": null
                },
                {
                    "value": "4,29E-01",
                    "module": "A4",
                    "scenario": null
                },
                {
                    "value": "0,00E+00",
                    "module": "C1",
                    "scenario": null
                },
                {
                    "value": "1,44E-01",
                    "module": "C2",
                    "scenario": null
                },
                {
                    "value": "-4,14E-03",
                    "module": "C3",
                    "scenario": null
                },
                {
                    "value": "9,55E-01",
                    "module": "C4",
                    "scenario": null
                },
                {
                    "value": "1,64E+02",
                    "module": "D",
                    "scenario": null
                }
            ]
        },
        {
            "parameter": "FW",
            "values": [
                {
                    "value": "5,25E+01",
                    "module": "A1-A3",
                    "scenario": null
                },
                {
                    "value": "2,91E-02",
                    "module": "A4",
                    "scenario": null
                },
                {
                    "value": "0,00E+00",
                    "module": "C1",
                    "scenario": null
                },
                {
                    "value": "8,43E-03",
                    "module": "C2",
                    "scenario": null
                },
                {
                    "value": "2,08E-01",
                    "module": "C3",
                    "scenario": null
                },
                {
                    "value": "2,61E-02",
                    "module": "C4",
                    "scenario": null
                },
                {
                    "value": "-1,57E+01",
                    "module": "D",
                    "scenario": null
                }
            ]
        }
    ],
    "end_of_life_waste": [
        {
            "parameter": "HWD",
            "values": [
                {
                    "value": "1,72E+01",
                    "module": "A1-A3",
                    "scenario": null
                },
                {
                    "value": "1,40E-02",
                    "module": "A4",
                    "scenario": null
                },
                {
                    "value": "0,00E+00",
                    "module": "C1",
                    "scenario": null
                },
                {
                    "value": "4,07E-03",
                    "module": "C2",
                    "scenario": null
                },
                {
                    "value": "2,10E-03",
                    "module": "C3",
                    "scenario": null
                },
                {
                    "value": "4,92E+00",
                    "module": "C4",
                    "scenario": null
                },
                {
                    "value": "1,33E+00",
                    "module": "D",
                    "scenario": null
                }
            ]
        },
        {
            "parameter": "NHWD",
            "values": [
                {
                    "value": "6,34E+02",
                    "module": "A1-A3",
                    "scenario": null
                },
                {
                    "value": "1,84E+01",
                    "module": "A4",
                    "scenario": null
                },
                {
                    "value": "0,00E+00",
                    "module": "C1",
                    "scenario": null
                },
                {
                    "value": "3,83E+00",
                    "module": "C2",
                    "scenario": null
                },
                {
                    "value": "3,61E+01",
                    "module": "C3",
                    "scenario": null
                },
                {
                    "value": "3,77E+01",
                    "module": "C4",
                    "scenario": null
                },
                {
                    "value": "-2,45E+02",
                    "module": "D",
                    "scenario": null
                }
            ]
        },
        {
            "parameter": "RWD",
            "values": [
                {
                    "value": "9,59E-02",
                    "module": "A1-A3",
                    "scenario": null
                },
                {
                    "value": "1,79E-03",
                    "module": "A4",
                    "scenario": null
                },
                {
                    "value": "0,00E+00",
                    "module": "C1",
                    "scenario": null
                },
                {
                    "value": "5,37E-04",
                    "module": "C2",
                    "scenario": null
                },
                {
                    "value": "1,05E-04",
                    "module": "C3",
                    "scenario": null
                },
                {
                    "value": "3,71E-06",
                    "module": "C4",
                    "scenario": null
                },
                {
                    "value": "-3,27E-02",
                    "module": "D",
                    "scenario": null
                }
            ]
        }
    ],
    "end_of_life_flow": [
        {
            "parameter": "CRU",
            "values": [
                {
                    "value": "0,00E+00",
                    "module": "A1-A3",
                    "scenario": null
                },
                {
                    "value": "0,00E+00",
                    "module": "A4",
                    "scenario": null
                },
                {
                    "value": "0,00E+00",
                    "module": "C1",
                    "scenario": null
                },
                {
                    "value": "0,00E+00",
                    "module": "C2",
                    "scenario": null
                },
                {
                    "value": "0,00E+00",
                    "module": "C3",
                    "scenario": null
                },
                {
                    "value": "0,00E+00",
                    "module": "C4",
                    "scenario": null
                },
                {
                    "value": "0,00E+00",
                    "module": "D",
                    "scenario": null
                }
            ]
        },
        {
            "parameter": "MFR",
            "values": [
                {
                    "value": "5,81E+01",
                    "module": "A1-A3",
                    "scenario": null
                },
                {
                    "value": "0,00E+00",
                    "module": "A4",
                    "scenario": null
                },
                {
                    "value": "0,00E+00",
                    "module": "C1",
                    "scenario": null
                },
                {
                    "value": "0,00E+00",
                    "module": "C2",
                    "scenario": null
                },
                {
                    "value": "3,22E+02",
                    "module": "C3",
                    "scenario": null
                },
                {
                    "value": "8,58E-05",
                    "module": "C4",
                    "scenario": null
                },
                {
                    "value": "-5,13E-02",
                    "module": "D",
                    "scenario": null
                }
            ]
        },
        {
            "parameter": "MER",
            "values": [
                {
                    "value": "1,90E+01",
                    "module": "A1-A3",
                    "scenario": null
                },
                {
                    "value": "0,00E+00",
                    "module": "A4",
                    "scenario": null
                },
                {
                    "value": "0,00E+00",
                    "module": "C1",
                    "scenario": null
                },
                {
                    "value": "0,00E+00",
                    "module": "C2",
                    "scenario": null
                },
                {
                    "value": "3,40E+01",
                    "module": "C3",
                    "scenario": null
                },
                {
                    "value": "2,43E-06",
                    "module": "C4",
                    "scenario": null
                },
                {
                    "value": "-6,57E-03",
                    "module": "D",
                    "scenario": null
                }
            ]
        },
        {
            "parameter": "EEE",
            "values": [
                {
                    "value": "1,12E+01",
                    "module": "A1-A3",
                    "scenario": null
                },
                {
                    "value": "0,00E+00",
                    "module": "A4",
                    "scenario": null
                },
                {
                    "value": "0,00E+00",
                    "module": "C1",
                    "scenario": null
                },
                {
                    "value": "0,00E+00",
                    "module": "C2",
                    "scenario": null
                },
                {
                    "value": "9,92E-01",
                    "module": "C3",
                    "scenario": null
                },
                {
                    "value": "9,50E-05",
                    "module": "C4",
                    "scenario": null
                },
                {
                    "value": "-2,39E-02",
                    "module": "D",
                    "scenario": null
                }
            ]
        },
        {
            "parameter": "EET",
            "values": [
                {
                    "value": "1,69E+02",
                    "module": "A1-A3",
                    "scenario": null
                },
                {
                    "value": "0,00E+00",
                    "module": "A4",
                    "scenario": null
                },
                {
                    "value": "0,00E+00",
                    "module": "C1",
                    "scenario": null
                },
                {
                    "value": "0,00E+00",
                    "module": "C2",
                    "scenario": null
                },
                {
                    "value": "1,50E+01",
                    "module": "C3",
                    "scenario": null
                },
                {
                    "value": "1,44E-03",
                    "module": "C4",
                    "scenario": null
                },
                {
                    "value": "-3,62E-01",
                    "module": "D",
                    "scenario": null
                }
            ]
        }
    ]
}