{
    "product_name": "Uno 1100",
    "epd_id": "NEPD-8197-7872",
    "compliance": [
        "EN 15804+A2",
        "ISO 14025",
        "ISO 21930"
    ],
    "producer_name": "SG Armaturen AS",
    "environmental_impact": [
        {
            "parameter": "GWP-total",
            "values": [
                {
                    "value": "1,53E+01",
                    "module": "A1",
                    "scenario": null
                },
                {
                    "value": "7,72E-03",
                    "module": "A2",
                    "scenario": null
                },
                {
                    "value": "1,42E+00",
                    "module": "A3",
                    "scenario": null
                },
                {
                    "value": "7,74E-01",
                    "module": "A4",
                    "scenario": null
                },
                {
                    "value": "6,15E-01",
                    "module": "A5",
                    "scenario": null
                },
                {
                    "value": "4,00E+00",
                    "module": "B6",
                    "scenario": null
                },
                {
                    "value": "0,00E+00",
                    "module": "C1",
                    "scenario": null
                },
                {
                    "value": "9,35E-02",
                    "module": "C2",
                    "scenario": null
                },
                {
                    "value": "3,52E-01",
                    "module": "C3",
                    "scenario": null
                },
                {
                    "value": "2,45E-02",
                    "module": "C4",
                    "scenario": null
                },
                {
                    "value": "-5,24E-02",
                    "module": "D",
                    "scenario": null
                },
                {
                    "value": "1,67E+01",
                    "module": "A1A3",
                    "scenario": null
                }
            ]
        },
        {
            "parameter": "GWP-fossil",
            "values": [
                {
                    "value": "1,58E+01",
                    "module": "A1",
                    "scenario": null
                },
                {
                    "value": "7,72E-03",
                    "module": "A2",
                    "scenario": null
                },
                {
                    "value": "1,41E+00",
                    "module": "A3",
                    "scenario": null
                },
                {
                    "value": "7,74E-01",
                    "module": "A4",
                    "scenario": null
                },
                {
                    "value": "5,82E-03",
                    "module": "A5",
                    "scenario": null
                },
                {
                    "value": "3,87E+00",
                    "module": "B6",
                    "scenario": null
                },
                {
                    "value": "0,00E+00",
                    "module": "C1",
                    "scenario": null
                },
                {
                    "value": "9,35E-02",
                    "module": "C2",
                    "scenario": null
                },
                {
                    "value": "3,52E-01",
                    "module": "C3",
                    "scenario": null
                },
                {
                    "value": "2,44E-02",
                    "module": "C4",
                    "scenario": null
                },
                {
                    "value": "-5,65E-02",
                    "module": "D",
                    "scenario": null
                },
                {
                    "value": "1,72E+01",
                    "module": "A1A3",
                    "scenario": null
                }
            ]
        },
        {
            "parameter": "GWP-biogenic",
            "values": [
                {
                    "value": "-4,99E-01",
                    "module": "A1",
                    "scenario": null
                },
                {
                    "value": "3,01E-06",
                    "module": "A2",
                    "scenario": null
                },
                {
                    "value": "3,52E-04",
                    "module": "A3",
                    "scenario": null
                },
                {
                    "value": "2,74E-04",
                    "module": "A4",
                    "scenario": null
                },
                {
                    "value": "6,09E-01",
                    "module": "A5",
                    "scenario": null
                },
                {
                    "value": "1,07E-01",
                    "module": "B6",
                    "scenario": null
                },
                {
                    "value": "0,00E+00",
                    "module": "C1",
                    "scenario": null
                },
                {
                    "value": "3,64E-05",
                    "module": "C2",
                    "scenario": null
                },
                {
                    "value": "3,75E-05",
                    "module": "C3",
                    "scenario": null
                },
                {
                    "value": "4,37E-06",
                    "module": "C4",
                    "scenario": null
                },
                {
                    "value": "3,69E-04",
                    "module": "D",
                    "scenario": null
                },
                {
                    "value": "-4,99E-01",
                    "module": "A1A3",
                    "scenario": null
                }
            ]
        },
        {
            "parameter": "GWP-luluc",
            "values": [
                {
                    "value": "3,31E-02",
                    "module": "A1",
                    "scenario": null
                },
                {
                    "value": "2,82E-06",
                    "module": "A2",
                    "scenario": null
                },
                {
                    "value": "2,23E-04",
                    "module": "A3",
                    "scenario": null
                },
                {
                    "value": "3,85E-04",
                    "module": "A4",
                    "scenario": null
                },
                {
                    "value": "1,92E-06",
                    "module": "A5",
                    "scenario": null
                },
                {
                    "value": "1,60E-02",
                    "module": "B6",
                    "scenario": null
                },
                {
                    "value": "0,00E+00",
                    "module": "C1",
                    "scenario": null
                },
                {
                    "value": "3,42E-05",
                    "module": "C2",
                    "scenario": null
                },
                {
                    "value": "3,52E-05",
                    "module": "C3",
                    "scenario": null
                },
                {
                    "value": "3,18E-05",
                    "module": "C4",
                    "scenario": null
                },
                {
                    "value": "3,78E-03",
                    "module": "D",
                    "scenario": null
                },
                {
                    "value": "3,34E-02",
                    "module": "A1A3",
                    "scenario": null
                }
            ]
        },
        {
            "parameter": "ODP",
            "values": [
                {
                    "value": "3,21E-06",
                    "module": "A1",
                    "scenario": null
                },
                {
                    "value": "1,68E-09",
                    "module": "A2",
                    "scenario": null
                },
                {
                    "value": "2,07E-08",
                    "module": "A3",
                    "scenario": null
                },
                {
                    "value": "1,71E-07",
                    "module": "A4",
                    "scenario": null
                },
                {
                    "value": "1,23E-09",
                    "module": "A5",
                    "scenario": null
                },
                {
                    "value": "2,66E-07",
                    "module": "B6",
                    "scenario": null
                },
                {
                    "value": "0,00E+00",
                    "module": "C1",
                    "scenario": null
                },
                {
                    "value": "2,03E-08",
                    "module": "C2",
                    "scenario": null
                },
                {
                    "value": "1,74E-09",
                    "module": "C3",
                    "scenario": null
                },
                {
                    "value": "1,99E-09",
                    "module": "C4",
                    "scenario": null
                },
                {
                    "value": "-1,52E-03",
                    "module": "D",
                    "scenario": null
                },
                {
                    "value": "3,23E-06",
                    "module": "A1A3",
                    "scenario": null
                }
            ]
        },
        {
            "parameter": "AP",
            "values": [
                {
                    "value": "1,16E-01",
                    "module": "A1",
                    "scenario": null
                },
                {
                    "value": "2,31E-05",
                    "module": "A2",
                    "scenario": null
                },
                {
                    "value": "7,39E-03",
                    "module": "A3",
                    "scenario": null
                },
                {
                    "value": "1,19E-02",
                    "module": "A4",
                    "scenario": null
                },
                {
                    "value": "2,75E-05",
                    "module": "A5",
                    "scenario": null
                },
                {
                    "value": "3,03E-02",
                    "module": "B6",
                    "scenario": null
                },
                {
                    "value": "0,00E+00",
                    "module": "C1",
                    "scenario": null
                },
                {
                    "value": "2,80E-04",
                    "module": "C2",
                    "scenario": null
                },
                {
                    "value": "1,38E-04",
                    "module": "C3",
                    "scenario": null
                },
                {
                    "value": "6,50E-05",
                    "module": "C4",
                    "scenario": null
                },
                {
                    "value": "-1,61E-02",
                    "module": "D",
                    "scenario": null
                },
                {
                    "value": "1,23E-01",
                    "module": "A1A3",
                    "scenario": null
                }
            ]
        },
        {
            "parameter": "POCP",
            "values": [
                {
                    "value": "5,98E-02",
                    "module": "A1",
                    "scenario": null
                },
                {
                    "value": "1,90E-05",
                    "module": "A2",
                    "scenario": null
                },
                {
                    "value": "4,43E-03",
                    "module": "A3",
                    "scenario": null
                },
                {
                    "value": "8,64E-03",
                    "module": "A4",
                    "scenario": null
                },
                {
                    "value": "2,83E-05",
                    "module": "A5",
                    "scenario": null
                },
                {
                    "value": "1,16E-02",
                    "module": "B6",
                    "scenario": null
                },
                {
                    "value": "0,00E+00",
                    "module": "C1",
                    "scenario": null
                },
                {
                    "value": "2,30E-04",
                    "module": "C2",
                    "scenario": null
                },
                {
                    "value": "1,24E-04",
                    "module": "C3",
                    "scenario": null
                },
                {
                    "value": "7,63E-05",
                    "module": "C4",
                    "scenario": null
                },
                {
                    "value": "-2,96E-03",
                    "module": "D",
                    "scenario": null
                },
                {
                    "value": "6,43E-02",
                    "module": "A1A3",
                    "scenario": null
                }
            ]
        },
        {
            "parameter": "ADPE",
            "values": [
                {
                    "value": "6,61E-03",
                    "module": "A1",
                    "scenario": null
                },
                {
                    "value": "2,07E-07",
                    "module": "A2",
                    "scenario": null
                },
                {
                    "value": "4,37E-06",
                    "module": "A3",
                    "scenario": null
                },
                {
                    "value": "1,47E-05",
                    "module": "A4",
                    "scenario": null
                },
                {
                    "value": "1,42E-07",
                    "module": "A5",
                    "scenario": null
                },
                {
                    "value": "2,89E-04",
                    "module": "B6",
                    "scenario": null
                },
                {
                    "value": "0,00E+00",
                    "module": "C1",
                    "scenario": null
                },
                {
                    "value": "2,51E-06",
                    "module": "C2",
                    "scenario": null
                },
                {
                    "value": "1,60E-07",
                    "module": "C3",
                    "scenario": null
                },
                {
                    "value": "6,77E-08",
                    "module": "C4",
                    "scenario": null
                },
                {
                    "value": "-4,00E-04",
                    "module": "D",
                    "scenario": null
                },
                {
                    "value": "6,61E-03",
                    "module": "A1A3",
                    "scenario": null
                }
            ]
        },
        {
            "parameter": "ADPF",
            "values": [
                {
                    "value": "1,78E+02",
                    "module": "A1",
                    "scenario": null
                },
                {
                    "value": "1,14E-01",
                    "module": "A2",
                    "scenario": null
                },
                {
                    "value": "1,25E+01",
                    "module": "A3",
                    "scenario": null
                },
                {
                    "value": "1,09E+01",
                    "module": "A4",
                    "scenario": null
                },
                {
                    "value": "8,14E-02",
                    "module": "A5",
                    "scenario": null
                },
                {
                    "value": "5,29E+01",
                    "module": "B6",
                    "scenario": null
                },
                {
                    "value": "0,00E+00",
                    "module": "C1",
                    "scenario": null
                },
                {
                    "value": "1,38E+00",
                    "module": "C2",
                    "scenario": null
                },
                {
                    "value": "2,06E-01",
                    "module": "C3",
                    "scenario": null
                },
                {
                    "value": "1,83E-01",
                    "module": "C4",
                    "scenario": null
                },
                {
                    "value": "-7,17E-01",
                    "module": "D",
                    "scenario": null
                },
                {
                    "value": "1,90E+02",
                    "module": "A1A3",
                    "scenario": null
                }
            ]
        },
        {
            "parameter": "WDP",
            "values": [
                {
                    "value": "6,68E+02",
                    "module": "A1",
                    "scenario": null
                },
                {
                    "value": "3,72E-02",
                    "module": "A2",
                    "scenario": null
                },
                {
                    "value": "2,04E+00",
                    "module": "A3",
                    "scenario": null
                },
                {
                    "value": "7,24E+00",
                    "module": "A4",
                    "scenario": null
                },
                {
                    "value": "1,03E-01",
                    "module": "A5",
                    "scenario": null
                },
                {
                    "value": "9,22E+03",
                    "module": "B6",
                    "scenario": null
                },
                {
                    "value": "0,00E+00",
                    "module": "C1",
                    "scenario": null
                },
                {
                    "value": "4,50E-01",
                    "module": "C2",
                    "scenario": null
                },
                {
                    "value": "1,89E+00",
                    "module": "C3",
                    "scenario": null
                },
                {
                    "value": "3,26E+00",
                    "module": "C4",
                    "scenario": null
                },
                {
                    "value": "1,38E+02",
                    "module": "D",
                    "scenario": null
                },
                {
                    "value": "6,70E+02",
                    "module": "A1A3",
                    "scenario": null
                }
            ]
        },
        {
            "parameter": "EP-freshwater",
            "values": [
                {
                    "value": "1,15E-03",
                    "module": "A1",
                    "scenario": null
                },
                {
                    "value": "7,24E-08",
                    "module": "A2",
                    "scenario": null
                },
                {
                    "value": "3,14E-05",
                    "module": "A3",
                    "scenario": null
                },
                {
                    "value": "4,94E-06",
                    "module": "A4",
                    "scenario": null
                },
                {
                    "value": "4,78E-08",
                    "module": "A5",
                    "scenario": null
                },
                {
                    "value": "2,79E-04",
                    "module": "B6",
                    "scenario": null
                },
                {
                    "value": "0,00E+00",
                    "module": "C1",
                    "scenario": null
                },
                {
                    "value": "8,77E-07",
                    "module": "C2",
                    "scenario": null
                },
                {
                    "value": "5,77E-07",
                    "module": "C3",
                    "scenario": null
                },
                {
                    "value": "2,53E-07",
                    "module": "C4",
                    "scenario": null
                },
                {
                    "value": "-9,10E-05",
                    "module": "D",
                    "scenario": null
                },
                {
                    "value": "1,18E-03",
                    "module": "A1A3",
                    "scenario": null
                }
            ]
        },
        {
            "parameter": "EP-marine",
            "values": [
                {
                    "value": "1,75E-02",
                    "module": "A1",
                    "scenario": null
                },
                {
                    "value": "4,55E-06",
                    "module": "A2",
                    "scenario": null
                },
                {
                    "value": "1,53E-03",
                    "module": "A3",
                    "scenario": null
                },
                {
                    "value": "2,87E-03",
                    "module": "A4",
                    "scenario": null
                },
                {
                    "value": "9,11E-06",
                    "module": "A5",
                    "scenario": null
                },
                {
                    "value": "3,33E-03",
                    "module": "B6",
                    "scenario": null
                },
                {
                    "value": "0,00E+00",
                    "module": "C1",
                    "scenario": null
                },
                {
                    "value": "5,50E-05",
                    "module": "C2",
                    "scenario": null
                },
                {
                    "value": "4,67E-05",
                    "module": "C3",
                    "scenario": null
                },
                {
                    "value": "3,76E-05",
                    "module": "C4",
                    "scenario": null
                },
                {
                    "value": "-7,45E-04",
                    "module": "D",
                    "scenario": null
                },
                {
                    "value": "1,91E-02",
                    "module": "A1A3",
                    "scenario": null
                }
            ]
        },
        {
            "parameter": "EP-terrestrial",
            "values": [
                {
                    "value": "1,99E-01",
                    "module": "A1",
                    "scenario": null
                },
                {
                    "value": "5,08E-05",
                    "module": "A2",
                    "scenario": null
                },
                {
                    "value": "1,68E-02",
                    "module": "A3",
                    "scenario": null
                },
                {
                    "value": "3,20E-02",
                    "module": "A4",
                    "scenario": null
                },
                {
                    "value": "9,86E-05",
                    "module": "A5",
                    "scenario": null
                },
                {
                    "value": "4,33E-02",
                    "module": "B6",
                    "scenario": null
                },
                {
                    "value": "0,00E+00",
                    "module": "C1",
                    "scenario": null
                },
                {
                    "value": "6,16E-04",
                    "module": "C2",
                    "scenario": null
                },
                {
                    "value": "4,91E-04",
                    "module": "C3",
                    "scenario": null
                },
                {
                    "value": "2,32E-04",
                    "module": "C4",
                    "scenario": null
                },
                {
                    "value": "-1,07E-02",
                    "module": "D",
                    "scenario": null
                },
                {
                    "value": "2,15E-01",
                    "module": "A1A3",
                    "scenario": null
                }
            ]
        },
        {
            "parameter": "GWP-IOBC",
            "values": [
                {
                    "value": "1,59E+01",
                    "module": "A1",
                    "scenario": null
                },
                {
                    "value": "7,72E-03",
                    "module": "A2",
                    "scenario": null
                },
                {
                    "value": "1,34E+00",
                    "module": "A3",
                    "scenario": null
                },
                {
                    "value": "7,74E-01",
                    "module": "A4",
                    "scenario": null
                },
                {
                    "value": "5,82E-03",
                    "module": "A5",
                    "scenario": null
                },
                {
                    "value": "3,99E+00",
                    "module": "B6",
                    "scenario": null
                },
                {
                    "value": "0,00E+00",
                    "module": "C1",
                    "scenario": null
                },
                {
                    "value": "9,35E-02",
                    "module": "C2",
                    "scenario": null
                },
                {
                    "value": "3,52E-01",
                    "module": "C3",
                    "scenario": null
                },
                {
                    "value": "2,59E-02",
                    "module": "C4",
                    "scenario": null
                },
                {
                    "value": "-7,46E-02",
                    "module": "D",
                    "scenario": null
                },
                {
                    "value": "1,72E+01",
                    "module": "A1A3",
                    "scenario": null
                }
            ]
        }
    ],
    "additional_environmental_impact": [
        {
            "parameter": "PM",
            "values": [
                {
                    "value": "1,01E-06",
                    "module": "A1",
                    "scenario": null
                },
                {
                    "value": "4,97E-10",
                    "module": "A2",
                    "scenario": null
                },
                {
                    "value": "9,98E-08",
                    "module": "A3",
                    "scenario": null
                },
                {
                    "value": "2,74E-08",
                    "module": "A4",
                    "scenario": null
                },
                {
                    "value": "4,06E-10",
                    "module": "A5",
                    "scenario": null
                },
                {
                    "value": "2,17E-07",
                    "module": "B6",
                    "scenario": null
                },
                {
                    "value": "0,00E+00",
                    "module": "C1",
                    "scenario": null
                },
                {
                    "value": "6,04E-09",
                    "module": "C2",
                    "scenario": null
                },
                {
                    "value": "7,64E-10",
                    "module": "C3",
                    "scenario": null
                },
                {
                    "value": "1,17E-09",
                    "module": "C4",
                    "scenario": null
                },
                {
                    "value": "-2,93E-08",
                    "module": "D",
                    "scenario": null
                },
                {
                    "value": "1,11E-06",
                    "module": "A1A3",
                    "scenario": null
                }
            ]
        },
        {
            "parameter": "ETP-fw",
            "values": [
                {
                    "value": "9,11E+02",
                    "module": "A1",
                    "scenario": null
                },
                {
                    "value": "9,24E-02",
                    "module": "A2",
                    "scenario": null
                },
                {
                    "value": "3,67E+01",
                    "module": "A3",
                    "scenario": null
                },
                {
                    "value": "7,45E+00",
                    "module": "A4",
                    "scenario": null
                },
                {
                    "value": "1,09E-01",
                    "module": "A5",
                    "scenario": null
                },
                {
                    "value": "2,41E+02",
                    "module": "B6",
                    "scenario": null
                },
                {
                    "value": "0,00E+00",
                    "module": "C1",
                    "scenario": null
                },
                {
                    "value": "1,12E+00",
                    "module": "C2",
                    "scenario": null
                },
                {
                    "value": "9,92E-01",
                    "module": "C3",
                    "scenario": null
                },
                {
                    "value": "2,13E+02",
                    "module": "C4",
                    "scenario": null
                },
                {
                    "value": "-1,26E+02",
                    "module": "D",
                    "scenario": null
                },
                {
                    "value": "9,47E+02",
                    "module": "A1A3",
                    "scenario": null
                }
            ]
        },
        {
            "parameter": "HTP-c",
            "values": [
                {
                    "value": "2,16E-08",
                    "module": "A1",
                    "scenario": null
                },
                {
                    "value": "0,00E+00",
                    "module": "A2",
                    "scenario": null
                },
                {
                    "value": "3,94E-10",
                    "module": "A3",
                    "scenario": null
                },
                {
                    "value": "0,00E+00",
                    "module": "A4",
                    "scenario": null
                },
                {
                    "value": "3,00E-12",
                    "module": "A5",
                    "scenario": null
                },
                {
                    "value": "1,15E-08",
                    "module": "B6",
                    "scenario": null
                },
                {
                    "value": "0,00E+00",
                    "module": "C1",
                    "scenario": null
                },
                {
                    "value": "0,00E+00",
                    "module": "C2",
                    "scenario": null
                },
                {
                    "value": "2,83E-10",
                    "module": "C3",
                    "scenario": null
                },
                {
                    "value": "2,60E-11",
                    "module": "C4",
                    "scenario": null
                },
                {
                    "value": "-1,79E-10",
                    "module": "D",
                    "scenario": null
                },
                {
                    "value": "2,20E-08",
                    "module": "A1A3",
                    "scenario": null
                }
            ]
        },
        {
            "parameter": "HTP-nc",
            "values": [
                {
                    "value": "5,60E-07",
                    "module": "A1",
                    "scenario": null
                },
                {
                    "value": "8,90E-11",
                    "module": "A2",
                    "scenario": null
                },
                {
                    "value": "1,74E-08",
                    "module": "A3",
                    "scenario": null
                },
                {
                    "value": "5,46E-09",
                    "module": "A4",
                    "scenario": null
                },
                {
                    "value": "1,37E-10",
                    "module": "A5",
                    "scenario": null
                },
                {
                    "value": "2,71E-07",
                    "module": "B6",
                    "scenario": null
                },
                {
                    "value": "0,00E+00",
                    "module": "C1",
                    "scenario": null
                },
                {
                    "value": "1,10E-09",
                    "module": "C2",
                    "scenario": null
                },
                {
                    "value": "1,65E-08",
                    "module": "C3",
                    "scenario": null
                },
                {
                    "value": "2,99E-10",
                    "module": "C4",
                    "scenario": null
                },
                {
                    "value": "-4,00E-08",
                    "module": "D",
                    "scenario": null
                },
                {
                    "value": "5,77E-07",
                    "module": "A1A3",
                    "scenario": null
                }
            ]
        },
        {
            "parameter": "SQP",
            "values": [
                {
                    "value": "5,80E+01",
                    "module": "A1",
                    "scenario": null
                },
                {
                    "value": "7,81E-02",
                    "module": "A2",
                    "scenario": null
                },
                {
                    "value": "2,65E+00",
                    "module": "A3",
                    "scenario": null
                },
                {
                    "value": "5,27E+00",
                    "module": "A4",
                    "scenario": null
                },
                {
                    "value": "5,46E-02",
                    "module": "A5",
                    "scenario": null
                },
                {
                    "value": "2,66E+01",
                    "module": "B6",
                    "scenario": null
                },
                {
                    "value": "0,00E+00",
                    "module": "C1",
                    "scenario": null
                },
                {
                    "value": "9,46E-01",
                    "module": "C2",
                    "scenario": null
                },
                {
                    "value": "4,82E-02",
                    "module": "C3",
                    "scenario": null
                },
                {
                    "value": "4,14E-01",
                    "module": "C4",
                    "scenario": null
                },
                {
                    "value": "-4,59E+00",
                    "module": "D",
                    "scenario": null
                },
                {
                    "value": "6,07E+01",
                    "module": "A1A3",
                    "scenario": null
                }
            ]
        },
        {
            "parameter": "IRP",
            "values": [
                {
                    "value": "4,32E-01",
                    "module": "A1",
                    "scenario": null
                },
                {
                    "value": "4,74E-04",
                    "module": "A2",
                    "scenario": null
                },
                {
                    "value": "1,08E-02",
                    "module": "A3",
                    "scenario": null
                },
                {
                    "value": "4,74E-02",
                    "module": "A4",
                    "scenario": null
                },
                {
                    "value": "3,48E-04",
                    "module": "A5",
                    "scenario": null
                },
                {
                    "value": "9,59E-01",
                    "module": "B6",
                    "scenario": null
                },
                {
                    "value": "0,00E+00",
                    "module": "C1",
                    "scenario": null
                },
                {
                    "value": "5,74E-03",
                    "module": "C2",
                    "scenario": null
                },
                {
                    "value": "9,35E-04",
                    "module": "C3",
                    "scenario": null
                },
                {
                    "value": "9,77E-04",
                    "module": "C4",
                    "scenario": null
                },
                {
                    "value": "-2,32E-04",
                    "module": "D",
                    "scenario": null
                },
                {
                    "value": "4,43E-01",
                    "module": "A1A3",
                    "scenario": null
                }
            ]
        }
    ],
    "resource_use": [
        {
            "parameter": "PERE",
            "values": [
                {
                    "value": "2,51E+01",
                    "module": "A1",
                    "scenario": null
                },
                {
                    "value": "1,29E-03",
                    "module": "A2",
                    "scenario": null
                },
                {
                    "value": "1,26E+00",
                    "module": "A3",
                    "scenario": null
                },
                {
                    "value": "1,24E-01",
                    "module": "A4",
                    "scenario": null
                },
                {
                    "value": "1,34E-03",
                    "module": "A5",
                    "scenario": null
                },
                {
                    "value": "6,85E+02",
                    "module": "B6",
                    "scenario": null
                },
                {
                    "value": "0,00E+00",
                    "module": "C1",
                    "scenario": null
                },
                {
                    "value": "1,56E-02",
                    "module": "C2",
                    "scenario": null
                },
                {
                    "value": "2,43E-02",
                    "module": "C3",
                    "scenario": null
                },
                {
                    "value": "3,04E-02",
                    "module": "C4",
                    "scenario": null
                },
                {
                    "value": "-1,01E+00",
                    "module": "D",
                    "scenario": null
                },
                {
                    "value": "2,64E+01",
                    "module": "A1A3",
                    "scenario": null
                }
            ]
        },
        {
            "parameter": "PERM",
            "values": [
                {
                    "value": "2,16E+00",
                    "module": "A1",
                    "scenario": null
                },
                {
                    "value": "0,00E+00",
                    "module": "A2",
                    "scenario": null
                },
                {
                    "value": "0,00E+00",
                    "module": "A3",
                    "scenario": null
                },
                {
                    "value": "0,00E+00",
                    "module": "A4",
                    "scenario": null
                },
                {
                    "value": "-2,16E+00",
                    "module": "A5",
                    "scenario": null
                },
                {
                    "value": "0,00E+00",
                    "module": "B6",
                    "scenario": null
                },
                {
                    "value": "0,00E+00",
                    "module": "C1",
                    "scenario": null
                },
                {
                    "value": "0,00E+00",
                    "module": "C2",
                    "scenario": null
                },
                {
                    "value": "0,00E+00",
                    "module": "C3",
                    "scenario": null
                },
                {
                    "value": "0,00E+00",
                    "module": "C4",
                    "scenario": null
                },
                {
                    "value": "0,00E+00",
                    "module": "D",
                    "scenario": null
                },
                {
                    "value": "2,16E+00",
                    "module": "A1A3",
                    "scenario": null
                }
            ]
        },
        {
            "parameter": "PERT",
            "values": [
                {
                    "value": "2,73E+01",
                    "module": "A1",
                    "scenario": null
                },
                {
                    "value": "1,29E-03",
                    "module": "A2",
                    "scenario": null
                },
                {
                    "value": "1,26E+00",
                    "module": "A3",
                    "scenario": null
                },
                {
                    "value": "1,24E-01",
                    "module": "A4",
                    "scenario": null
                },
                {
                    "value": "-2,15E+00",
                    "module": "A5",
                    "scenario": null
                },
                {
                    "value": "6,85E+02",
                    "module": "B6",
                    "scenario": null
                },
                {
                    "value": "0,00E+00",
                    "module": "C1",
                    "scenario": null
                },
                {
                    "value": "1,56E-02",
                    "module": "C2",
                    "scenario": null
                },
                {
                    "value": "2,43E-02",
                    "module": "C3",
                    "scenario": null
                },
                {
                    "value": "3,04E-02",
                    "module": "C4",
                    "scenario": null
                },
                {
                    "value": "-1,01E+00",
                    "module": "D",
                    "scenario": null
                },
                {
                    "value": "2,85E+01",
                    "module": "A1A3",
                    "scenario": null
                }
            ]
        },
        {
            "parameter": "PENRE",
            "values": [
                {
                    "value": "1,70E+02",
                    "module": "A1",
                    "scenario": null
                },
                {
                    "value": "1,14E-01",
                    "module": "A2",
                    "scenario": null
                },
                {
                    "value": "1,25E+01",
                    "module": "A3",
                    "scenario": null
                },
                {
                    "value": "1,09E+01",
                    "module": "A4",
                    "scenario": null
                },
                {
                    "value": "8,14E-02",
                    "module": "A5",
                    "scenario": null
                },
                {
                    "value": "5,30E+01",
                    "module": "B6",
                    "scenario": null
                },
                {
                    "value": "0,00E+00",
                    "module": "C1",
                    "scenario": null
                },
                {
                    "value": "1,38E+00",
                    "module": "C2",
                    "scenario": null
                },
                {
                    "value": "2,06E-01",
                    "module": "C3",
                    "scenario": null
                },
                {
                    "value": "1,83E-01",
                    "module": "C4",
                    "scenario": null
                },
                {
                    "value": "-7,17E-01",
                    "module": "D",
                    "scenario": null
                },
                {
                    "value": "1,83E+02",
                    "module": "A1A3",
                    "scenario": null
                }
            ]
        },
        {
            "parameter": "PENRM",
            "values": [
                {
                    "value": "7,41E+00",
                    "module": "A1",
                    "scenario": null
                },
                {
                    "value": "0,00E+00",
                    "module": "A2",
                    "scenario": null
                },
                {
                    "value": "0,00E+00",
                    "module": "A3",
                    "scenario": null
                },
                {
                    "value": "0,00E+00",
                    "module": "A4",
                    "scenario": null
                },
                {
                    "value": "0,00E+00",
                    "module": "A5",
                    "scenario": null
                },
                {
                    "value": "0,00E+00",
                    "module": "B6",
                    "scenario": null
                },
                {
                    "value": "0,00E+00",
                    "module": "C1",
                    "scenario": null
                },
                {
                    "value": "0,00E+00",
                    "module": "C2",
                    "scenario": null
                },
                {
                    "value": "-7,78E+00",
                    "module": "C3",
                    "scenario": null
                },
                {
                    "value": "0,00E+00",
                    "module": "C4",
                    "scenario": null
                },
                {
                    "value": "0,00E+00",
                    "module": "D",
                    "scenario": null
                },
                {
                    "value": "7,41E+00",
                    "module": "A1A3",
                    "scenario": null
                }
            ]
        },
        {
            "parameter": "PENRT",
            "values": [
                {
                    "value": "1,78E+02",
                    "module": "A1",
                    "scenario": null
                },
                {
                    "value": "1,14E-01",
                    "module": "A2",
                    "scenario": null
                },
                {
                    "value": "1,25E+01",
                    "module": "A3",
                    "scenario": null
                },
                {
                    "value": "1,09E+01",
                    "module": "A4",
                    "scenario": null
                },
                {
                    "value": "8,14E-02",
                    "module": "A5",
                    "scenario": null
                },
                {
                    "value": "5,30E+01",
                    "module": "B6",
                    "scenario": null
                },
                {
                    "value": "0,00E+00",
                    "module": "C1",
                    "scenario": null
                },
                {
                    "value": "1,38E+00",
                    "module": "C2",
                    "scenario": null
                },
                {
                    "value": "-7,57E+00",
                    "module": "C3",
                    "scenario": null
                },
                {
                    "value": "1,83E-01",
                    "module": "C4",
                    "scenario": null
                },
                {
                    "value": "-7,17E-01",
                    "module": "D",
                    "scenario": null
                },
                {
                    "value": "1,90E+02",
                    "module": "A1A3",
                    "scenario": null
                }
            ]
        },
        {
            "parameter": "SM",
            "values": [
                {
                    "value": "1,17E+00",
                    "module": "A1",
                    "scenario": null
                },
                {
                    "value": "0,00E+00",
                    "module": "A2",
                    "scenario": null
                },
                {
                    "value": "0,00E+00",
                    "module": "A3",
                    "scenario": null
                },
                {
                    "value": "0,00E+00",
                    "module": "A4",
                    "scenario": null
                },
                {
                    "value": "0,00E+00",
                    "module": "A5",
                    "scenario": null
                },
                {
                    "value": "0,00E+00",
                    "module": "B6",
                    "scenario": null
                },
                {
                    "value": "0,00E+00",
                    "module": "C1",
                    "scenario": null
                },
                {
                    "value": "0,00E+00",
                    "module": "C2",
                    "scenario": null
                },
                {
                    "value": "0,00E+00",
                    "module": "C3",
                    "scenario": null
                },
                {
                    "value": "3,38E-04",
                    "module": "C4",
                    "scenario": null
                },
                {
                    "value": "1,86E-03",
                    "module": "D",
                    "scenario": null
                },
                {
                    "value": "1,17E+00",
                    "module": "A1A3",
                    "scenario": null
                }
            ]
        },
        {
            "parameter": "RSF",
            "values": [
                {
                    "value": "1,26E-01",
                    "module": "A1",
                    "scenario": null
                },
                {
                    "value": "2,52E-05",
                    "module": "A2",
                    "scenario": null
                },
                {
                    "value": "1,11E-03",
                    "module": "A3",
                    "scenario": null
                },
                {
                    "value": "4,09E-03",
                    "module": "A4",
                    "scenario": null
                },
                {
                    "value": "4,44E-05",
                    "module": "A5",
                    "scenario": null
                },
                {
                    "value": "5,38E-01",
                    "module": "B6",
                    "scenario": null
                },
                {
                    "value": "0,00E+00",
                    "module": "C1",
                    "scenario": null
                },
                {
                    "value": "3,06E-04",
                    "module": "C2",
                    "scenario": null
                },
                {
                    "value": "4,23E-04",
                    "module": "C3",
                    "scenario": null
                },
                {
                    "value": "3,90E-04",
                    "module": "C4",
                    "scenario": null
                },
                {
                    "value": "1,35E-03",
                    "module": "D",
                    "scenario": null
                },
                {
                    "value": "1,27E-01",
                    "module": "A1A3",
                    "scenario": null
                }
            ]
        },
        {
            "parameter": "NRSF",
            "values": [
                {
                    "value": "5,35E-02",
                    "module": "A1",
                    "scenario": null
                },
                {
                    "value": "2,14E-04",
                    "module": "A2",
                    "scenario": null
                },
                {
                    "value": "1,04E-02",
                    "module": "A3",
                    "scenario": null
                },
                {
                    "value": "2,19E-02",
                    "module": "A4",
                    "scenario": null
                },
                {
                    "value": "1,83E-04",
                    "module": "A5",
                    "scenario": null
                },
                {
                    "value": "1,34E+00",
                    "module": "B6",
                    "scenario": null
                },
                {
                    "value": "0,00E+00",
                    "module": "C1",
                    "scenario": null
                },
                {
                    "value": "2,60E-03",
                    "module": "C2",
                    "scenario": null
                },
                {
                    "value": "-1,58E-05",
                    "module": "C3",
                    "scenario": null
                },
                {
                    "value": "3,00E-03",
                    "module": "C4",
                    "scenario": null
                },
                {
                    "value": "-8,14E-02",
                    "module": "D",
                    "scenario": null
                },
                {
                    "value": "6,42E-02",
                    "module": "A1A3",
                    "scenario": null
                }
            ]
        },
        {
            "parameter": "FW",
            "values": [
                {
                    "value": "1,45E-01",
                    "module": "A1",
                    "scenario": null
                },
                {
                    "value": "1,28E-05",
                    "module": "A2",
                    "scenario": null
                },
                {
                    "value": "3,42E-02",
                    "module": "A3",
                    "scenario": null
                },
                {
                    "value": "9,40E-04",
                    "module": "A4",
                    "scenario": null
                },
                {
                    "value": "3,84E-05",
                    "module": "A5",
                    "scenario": null
                },
                {
                    "value": "5,11E+00",
                    "module": "B6",
                    "scenario": null
                },
                {
                    "value": "0,00E+00",
                    "module": "C1",
                    "scenario": null
                },
                {
                    "value": "1,54E-04",
                    "module": "C2",
                    "scenario": null
                },
                {
                    "value": "4,95E-04",
                    "module": "C3",
                    "scenario": null
                },
                {
                    "value": "2,10E-04",
                    "module": "C4",
                    "scenario": null
                },
                {
                    "value": "1,62E-03",
                    "module": "D",
                    "scenario": null
                },
                {
                    "value": "1,79E-01",
                    "module": "A1A3",
                    "scenario": null
                }
            ]
        }
    ],
    "end_of_life_waste": [
        {
            "parameter": "HWD",
            "values": [
                {
                    "value": "1,13E-01",
                    "module": "A1",
                    "scenario": null
                },
                {
                    "value": "1,03E-05",
                    "module": "A2",
                    "scenario": null
                },
                {
                    "value": "1,73E-03",
                    "module": "A3",
                    "scenario": null
                },
                {
                    "value": "5,33E-04",
                    "module": "A4",
                    "scenario": null
                },
                {
                    "value": "0,00E+00",
                    "module": "A5",
                    "scenario": null
                },
                {
                    "value": "3,40E-02",
                    "module": "B6",
                    "scenario": null
                },
                {
                    "value": "0,00E+00",
                    "module": "C1",
                    "scenario": null
                },
                {
                    "value": "1,25E-04",
                    "module": "C2",
                    "scenario": null
                },
                {
                    "value": "7,81E-06",
                    "module": "C3",
                    "scenario": null
                },
                {
                    "value": "2,87E-02",
                    "module": "C4",
                    "scenario": null
                },
                {
                    "value": "-2,24E-03",
                    "module": "D",
                    "scenario": null
                },
                {
                    "value": "1,15E-01",
                    "module": "A1A3",
                    "scenario": null
                }
            ]
        },
        {
            "parameter": "NHWD",
            "values": [
                {
                    "value": "2,10E+00",
                    "module": "A1",
                    "scenario": null
                },
                {
                    "value": "5,47E-03",
                    "module": "A2",
                    "scenario": null
                },
                {
                    "value": "1,17E-01",
                    "module": "A3",
                    "scenario": null
                },
                {
                    "value": "3,37E-01",
                    "module": "A4",
                    "scenario": null
                },
                {
                    "value": "3,60E-01",
                    "module": "A5",
                    "scenario": null
                },
                {
                    "value": "4,07E+00",
                    "module": "B6",
                    "scenario": null
                },
                {
                    "value": "0,00E+00",
                    "module": "C1",
                    "scenario": null
                },
                {
                    "value": "6,63E-02",
                    "module": "C2",
                    "scenario": null
                },
                {
                    "value": "1,05E-02",
                    "module": "C3",
                    "scenario": null
                },
                {
                    "value": "4,91E-01",
                    "module": "C4",
                    "scenario": null
                },
                {
                    "value": "1,03E-02",
                    "module": "D",
                    "scenario": null
                },
                {
                    "value": "2,22E+00",
                    "module": "A1A3",
                    "scenario": null
                }
            ]
        },
        {
            "parameter": "RWD",
            "values": [
                {
                    "value": "3,72E-04",
                    "module": "A1",
                    "scenario": null
                },
                {
                    "value": "7,48E-07",
                    "module": "A2",
                    "scenario": null
                },
                {
                    "value": "9,58E-06",
                    "module": "A3",
                    "scenario": null
                },
                {
                    "value": "7,50E-05",
                    "module": "A4",
                    "scenario": null
                },
                {
                    "value": "0,00E+00",
                    "module": "A5",
                    "scenario": null
                },
                {
                    "value": "4,73E-04",
                    "module": "B6",
                    "scenario": null
                },
                {
                    "value": "0,00E+00",
                    "module": "C1",
                    "scenario": null
                },
                {
                    "value": "9,06E-06",
                    "module": "C2",
                    "scenario": null
                },
                {
                    "value": "3,88E-07",
                    "module": "C3",
                    "scenario": null
                },
                {
                    "value": "1,01E-06",
                    "module": "C4",
                    "scenario": null
                },
                {
                    "value": "9,79E-07",
                    "module": "D",
                    "scenario": null
                },
                {
                    "value": "3,82E-04",
                    "module": "A1A3",
                    "scenario": null
                }
            ]
        }
    ],
    "end_of_life_flow": [
        {
            "parameter": "CRU",
            "values": [
                {
                    "value": "0,00E+00",
                    "module": "A1",
                    "scenario": null
                },
                {
                    "value": "0,00E+00",
                    "module": "A2",
                    "scenario": null
                },
                {
                    "value": "0,00E+00",
                    "module": "A3",
                    "scenario": null
                },
                {
                    "value": "0,00E+00",
                    "module": "A4",
                    "scenario": null
                },
                {
                    "value": "0,00E+00",
                    "module": "A5",
                    "scenario": null
                },
                {
                    "value": "0,00E+00",
                    "module": "B6",
                    "scenario": null
                },
                {
                    "value": "0,00E+00",
                    "module": "C1",
                    "scenario": null
                },
                {
                    "value": "0,00E+00",
                    "module": "C2",
                    "scenario": null
                },
                {
                    "value": "0,00E+00",
                    "module": "C3",
                    "scenario": null
                },
                {
                    "value": "0,00E+00",
                    "module": "C4",
                    "scenario": null
                },
                {
                    "value": "0,00E+00",
                    "module": "D",
                    "scenario": null
                },
                {
                    "value": "0,00E+00",
                    "module": "A1A3",
                    "scenario": null
                }
            ]
        },
        {
            "parameter": "MFR",
            "values": [
                {
                    "value": "0,00E+00",
                    "module": "A1",
                    "scenario": null
                },
                {
                    "value": "0,00E+00",
                    "module": "A2",
                    "scenario": null
                },
                {
                    "value": "3,73E-02",
                    "module": "A3",
                    "scenario": null
                },
                {
                    "value": "0,00E+00",
                    "module": "A4",
                    "scenario": null
                },
                {
                    "value": "3,34E-01",
                    "module": "A5",
                    "scenario": null
                },
                {
                    "value": "0,00E+00",
                    "module": "B6",
                    "scenario": null
                },
                {
                    "value": "0,00E+00",
                    "module": "C1",
                    "scenario": null
                },
                {
                    "value": "0,00E+00",
                    "module": "C2",
                    "scenario": null
                },
                {
                    "value": "8,13E-01",
                    "module": "C3",
                    "scenario": null
                },
                {
                    "value": "1,27E-05",
                    "module": "C4",
                    "scenario": null
                },
                {
                    "value": "-7,26E-05",
                    "module": "D",
                    "scenario": null
                },
                {
                    "value": "3,73E-02",
                    "module": "A1A3",
                    "scenario": null
                }
            ]
        },
        {
            "parameter": "MER",
            "values": [
                {
                    "value": "0,00E+00",
                    "module": "A1",
                    "scenario": null
                },
                {
                    "value": "0,00E+00",
                    "module": "A2",
                    "scenario": null
                },
                {
                    "value": "8,05E-03",
                    "module": "A3",
                    "scenario": null
                },
                {
                    "value": "0,00E+00",
                    "module": "A4",
                    "scenario": null
                },
                {
                    "value": "4,41E-04",
                    "module": "A5",
                    "scenario": null
                },
                {
                    "value": "0,00E+00",
                    "module": "B6",
                    "scenario": null
                },
                {
                    "value": "0,00E+00",
                    "module": "C1",
                    "scenario": null
                },
                {
                    "value": "0,00E+00",
                    "module": "C2",
                    "scenario": null
                },
                {
                    "value": "1,41E-01",
                    "module": "C3",
                    "scenario": null
                },
                {
                    "value": "3,10E-07",
                    "module": "C4",
                    "scenario": null
                },
                {
                    "value": "-9,56E-06",
                    "module": "D",
                    "scenario": null
                },
                {
                    "value": "8,05E-03",
                    "module": "A1A3",
                    "scenario": null
                }
            ]
        },
        {
            "parameter": "EEE",
            "values": [
                {
                    "value": "0,00E+00",
                    "module": "A1",
                    "scenario": null
                },
                {
                    "value": "0,00E+00",
                    "module": "A2",
                    "scenario": null
                },
                {
                    "value": "1,21E-02",
                    "module": "A3",
                    "scenario": null
                },
                {
                    "value": "0,00E+00",
                    "module": "A4",
                    "scenario": null
                },
                {
                    "value": "2,06E-02",
                    "module": "A5",
                    "scenario": null
                },
                {
                    "value": "0,00E+00",
                    "module": "B6",
                    "scenario": null
                },
                {
                    "value": "0,00E+00",
                    "module": "C1",
                    "scenario": null
                },
                {
                    "value": "0,00E+00",
                    "module": "C2",
                    "scenario": null
                },
                {
                    "value": "2,18E-01",
                    "module": "C3",
                    "scenario": null
                },
                {
                    "value": "2,01E-05",
                    "module": "C4",
                    "scenario": null
                },
                {
                    "value": "-2,34E-05",
                    "module": "D",
                    "scenario": null
                },
                {
                    "value": "1,21E-02",
                    "module": "A1A3",
                    "scenario": null
                }
            ]
        },
        {
            "parameter": "EET",
            "values": [
                {
                    "value": "0,00E+00",
                    "module": "A1",
                    "scenario": null
                },
                {
                    "value": "0,00E+00",
                    "module": "A2",
                    "scenario": null
                },
                {
                    "value": "1,83E-01",
                    "module": "A3",
                    "scenario": null
                },
                {
                    "value": "0,00E+00",
                    "module": "A4",
                    "scenario": null
                },
                {
                    "value": "3,11E-01",
                    "module": "A5",
                    "scenario": null
                },
                {
                    "value": "0,00E+00",
                    "module": "B6",
                    "scenario": null
                },
                {
                    "value": "0,00E+00",
                    "module": "C1",
                    "scenario": null
                },
                {
                    "value": "0,00E+00",
                    "module": "C2",
                    "scenario": null
                },
                {
                    "value": "3,29E+00",
                    "module": "C3",
                    "scenario": null
                },
                {
                    "value": "3,04E-04",
                    "module": "C4",
                    "scenario": null
                },
                {
                    "value": "-3,54E-04",
                    "module": "D",
                    "scenario": null
                },
                {
                    "value": "1,83E-01",
                    "module": "A1A3",
                    "scenario": null
                }
            ]
        }
    ]
}