{
    "product_name": "Microdol 5",
    "epd_id": "NEPD-7287-6687-EN",
    "compliance": [
        "EN 15804+A2",
        "ISO 14025",
        "ISO 21930"
    ],
    "producer_name": "Omya Hustadmarmor AS",
    "environmental_impact": [
        {
            "parameter": "GWP-total",
            "values": [
                {
                    "value": "4,86E+00",
                    "module": "A1",
                    "scenario": null
                },
                {
                    "value": "3,03E+01",
                    "module": "A2",
                    "scenario": null
                },
                {
                    "value": "4,97E+00",
                    "module": "A3",
                    "scenario": null
                },
                {
                    "value": "8,72E+00",
                    "module": "A4",
                    "scenario": null
                },
                {
                    "value": "4,01E+01",
                    "module": "A1A3",
                    "scenario": null
                }
            ]
        },
        {
            "parameter": "GWP-fossil",
            "values": [
                {
                    "value": "4,84E+00",
                    "module": "A1",
                    "scenario": null
                },
                {
                    "value": "3,03E+01",
                    "module": "A2",
                    "scenario": null
                },
                {
                    "value": "4,78E+00",
                    "module": "A3",
                    "scenario": null
                },
                {
                    "value": "8,71E+00",
                    "module": "A4",
                    "scenario": null
                },
                {
                    "value": "3,99E+01",
                    "module": "A1A3",
                    "scenario": null
                }
            ]
        },
        {
            "parameter": "GWP-biogenic",
            "values": [
                {
                    "value": "1,24E-02",
                    "module": "A1",
                    "scenario": null
                },
                {
                    "value": "4,90E-03",
                    "module": "A2",
                    "scenario": null
                },
                {
                    "value": "1,66E-01",
                    "module": "A3",
                    "scenario": null
                },
                {
                    "value": "3,73E-03",
                    "module": "A4",
                    "scenario": null
                },
                {
                    "value": "1,83E-01",
                    "module": "A1A3",
                    "scenario": null
                }
            ]
        },
        {
            "parameter": "GWP-luluc",
            "values": [
                {
                    "value": "3,27E-03",
                    "module": "A1",
                    "scenario": null
                },
                {
                    "value": "6,40E-03",
                    "module": "A2",
                    "scenario": null
                },
                {
                    "value": "1,89E-02",
                    "module": "A3",
                    "scenario": null
                },
                {
                    "value": "2,65E-03",
                    "module": "A4",
                    "scenario": null
                },
                {
                    "value": "2,85E-02",
                    "module": "A1A3",
                    "scenario": null
                }
            ]
        },
        {
            "parameter": "ODP",
            "values": [
                {
                    "value": "7,90E-07",
                    "module": "A1",
                    "scenario": null
                },
                {
                    "value": "5,86E-06",
                    "module": "A2",
                    "scenario": null
                },
                {
                    "value": "3,19E-07",
                    "module": "A3",
                    "scenario": null
                },
                {
                    "value": "2,10E-06",
                    "module": "A4",
                    "scenario": null
                },
                {
                    "value": "6,97E-06",
                    "module": "A1A3",
                    "scenario": null
                }
            ]
        },
        {
            "parameter": "AP",
            "values": [
                {
                    "value": "5,53E-02",
                    "module": "A1",
                    "scenario": null
                },
                {
                    "value": "9,21E-01",
                    "module": "A2",
                    "scenario": null
                },
                {
                    "value": "3,58E-02",
                    "module": "A3",
                    "scenario": null
                },
                {
                    "value": "2,80E-02",
                    "module": "A4",
                    "scenario": null
                },
                {
                    "value": "1,01E+00",
                    "module": "A1A3",
                    "scenario": null
                }
            ]
        },
        {
            "parameter": "POCP",
            "values": [
                {
                    "value": "6,96E-02",
                    "module": "A1",
                    "scenario": null
                },
                {
                    "value": "5,98E-01",
                    "module": "A2",
                    "scenario": null
                },
                {
                    "value": "1,39E-02",
                    "module": "A3",
                    "scenario": null
                },
                {
                    "value": "2,69E-02",
                    "module": "A4",
                    "scenario": null
                },
                {
                    "value": "6,81E-01",
                    "module": "A1A3",
                    "scenario": null
                }
            ]
        },
        {
            "parameter": "ADPE",
            "values": [
                {
                    "value": "4,43E-05",
                    "module": "A1",
                    "scenario": null
                },
                {
                    "value": "7,13E-05",
                    "module": "A2",
                    "scenario": null
                },
                {
                    "value": "3,40E-04",
                    "module": "A3",
                    "scenario": null
                },
                {
                    "value": "1,55E-04",
                    "module": "A4",
                    "scenario": null
                },
                {
                    "value": "4,55E-04",
                    "module": "A1A3",
                    "scenario": null
                }
            ]
        },
        {
            "parameter": "ADPF",
            "values": [
                {
                    "value": "6,61E+01",
                    "module": "A1",
                    "scenario": null
                },
                {
                    "value": "3,90E+02",
                    "module": "A2",
                    "scenario": null
                },
                {
                    "value": "6,26E+01",
                    "module": "A3",
                    "scenario": null
                },
                {
                    "value": "1,41E+02",
                    "module": "A4",
                    "scenario": null
                },
                {
                    "value": "5,19E+02",
                    "module": "A1A3",
                    "scenario": null
                }
            ]
        },
        {
            "parameter": "WDP",
            "values": [
                {
                    "value": "9,72E+02",
                    "module": "A1",
                    "scenario": null
                },
                {
                    "value": "8,14E+01",
                    "module": "A2",
                    "scenario": null
                },
                {
                    "value": "1,08E+04",
                    "module": "A3",
                    "scenario": null
                },
                {
                    "value": "1,08E+02",
                    "module": "A4",
                    "scenario": null
                },
                {
                    "value": "1,19E+04",
                    "module": "A1A3",
                    "scenario": null
                }
            ]
        },
        {
            "parameter": "EP-freshwater",
            "values": [
                {
                    "value": "6,04E-05",
                    "module": "A1",
                    "scenario": null
                },
                {
                    "value": "6,25E-05",
                    "module": "A2",
                    "scenario": null
                },
                {
                    "value": "3,29E-04",
                    "module": "A3",
                    "scenario": null
                },
                {
                    "value": "6,93E-05",
                    "module": "A4",
                    "scenario": null
                },
                {
                    "value": "4,52E-04",
                    "module": "A1A3",
                    "scenario": null
                }
            ]
        },
        {
            "parameter": "EP-marine",
            "values": [
                {
                    "value": "2,44E-02",
                    "module": "A1",
                    "scenario": null
                },
                {
                    "value": "2,07E-01",
                    "module": "A2",
                    "scenario": null
                },
                {
                    "value": "4,05E-03",
                    "module": "A3",
                    "scenario": null
                },
                {
                    "value": "6,14E-03",
                    "module": "A4",
                    "scenario": null
                },
                {
                    "value": "2,35E-01",
                    "module": "A1A3",
                    "scenario": null
                }
            ]
        },
        {
            "parameter": "EP-terrestrial",
            "values": [
                {
                    "value": "2,68E-01",
                    "module": "A1",
                    "scenario": null
                },
                {
                    "value": "2,31E+00",
                    "module": "A2",
                    "scenario": null
                },
                {
                    "value": "5,16E-02",
                    "module": "A3",
                    "scenario": null
                },
                {
                    "value": "6,85E-02",
                    "module": "A4",
                    "scenario": null
                },
                {
                    "value": "2,63E+00",
                    "module": "A1A3",
                    "scenario": null
                }
            ]
        },
        {
            "parameter": "GWP-IOBC",
            "values": []
        }
    ],
    "additional_environmental_impact": [
        {
            "parameter": "PM",
            "values": []
        },
        {
            "parameter": "ETP-fw",
            "values": []
        },
        {
            "parameter": "HTP-c",
            "values": []
        },
        {
            "parameter": "HTP-nc",
            "values": []
        },
        {
            "parameter": "SQP",
            "values": []
        },
        {
            "parameter": "IRP",
            "values": []
        }
    ],
    "resource_use": [
        {
            "parameter": "PERE",
            "values": [
                {
                    "value": "7,21E+01",
                    "module": "A1",
                    "scenario": null
                },
                {
                    "value": "1,49E+00",
                    "module": "A2",
                    "scenario": null
                },
                {
                    "value": "8,05E+02",
                    "module": "A3",
                    "scenario": null
                },
                {
                    "value": "1,78E+00",
                    "module": "A4",
                    "scenario": null
                },
                {
                    "value": "8,78E+02",
                    "module": "A1A3",
                    "scenario": null
                }
            ]
        },
        {
            "parameter": "PERM",
            "values": [
                {
                    "value": "3,20E-03",
                    "module": "A1",
                    "scenario": null
                },
                {
                    "value": "0,00E+00",
                    "module": "A2",
                    "scenario": null
                },
                {
                    "value": "0,00E+00",
                    "module": "A3",
                    "scenario": null
                },
                {
                    "value": "0,00E+00",
                    "module": "A4",
                    "scenario": null
                },
                {
                    "value": "3,20E-03",
                    "module": "A1A3",
                    "scenario": null
                }
            ]
        },
        {
            "parameter": "PERT",
            "values": [
                {
                    "value": "7,21E+01",
                    "module": "A1",
                    "scenario": null
                },
                {
                    "value": "1,49E+00",
                    "module": "A2",
                    "scenario": null
                },
                {
                    "value": "8,05E+02",
                    "module": "A3",
                    "scenario": null
                },
                {
                    "value": "1,78E+00",
                    "module": "A4",
                    "scenario": null
                },
                {
                    "value": "8,78E+02",
                    "module": "A1A3",
                    "scenario": null
                }
            ]
        },
        {
            "parameter": "PENRE",
            "values": [
                {
                    "value": "6,55E+01",
                    "module": "A1",
                    "scenario": null
                },
                {
                    "value": "3,90E+02",
                    "module": "A2",
                    "scenario": null
                },
                {
                    "value": "6,27E+01",
                    "module": "A3",
                    "scenario": null
                },
                {
                    "value": "1,41E+02",
                    "module": "A4",
                    "scenario": null
                },
                {
                    "value": "5,18E+02",
                    "module": "A1A3",
                    "scenario": null
                }
            ]
        },
        {
            "parameter": "PENRM",
            "values": [
                {
                    "value": "1,23E+00",
                    "module": "A1",
                    "scenario": null
                },
                {
                    "value": "0,00E+00",
                    "module": "A2",
                    "scenario": null
                },
                {
                    "value": "0,00E+00",
                    "module": "A3",
                    "scenario": null
                },
                {
                    "value": "0,00E+00",
                    "module": "A4",
                    "scenario": null
                },
                {
                    "value": "1,23E+00",
                    "module": "A1A3",
                    "scenario": null
                }
            ]
        },
        {
            "parameter": "PENRT",
            "values": [
                {
                    "value": "6,67E+01",
                    "module": "A1",
                    "scenario": null
                },
                {
                    "value": "3,90E+02",
                    "module": "A2",
                    "scenario": null
                },
                {
                    "value": "6,27E+01",
                    "module": "A3",
                    "scenario": null
                },
                {
                    "value": "1,41E+02",
                    "module": "A4",
                    "scenario": null
                },
                {
                    "value": "5,20E+02",
                    "module": "A1A3",
                    "scenario": null
                }
            ]
        },
        {
            "parameter": "SM",
            "values": [
                {
                    "value": "0,00E+00",
                    "module": "A1",
                    "scenario": null
                },
                {
                    "value": "0,00E+00",
                    "module": "A2",
                    "scenario": null
                },
                {
                    "value": "0,00E+00",
                    "module": "A3",
                    "scenario": null
                },
                {
                    "value": "0,00E+00",
                    "module": "A4",
                    "scenario": null
                },
                {
                    "value": "0,00E+00",
                    "module": "A1A3",
                    "scenario": null
                }
            ]
        },
        {
            "parameter": "RSF",
            "values": [
                {
                    "value": "6,80E-02",
                    "module": "A1",
                    "scenario": null
                },
                {
                    "value": "6,81E-02",
                    "module": "A2",
                    "scenario": null
                },
                {
                    "value": "6,33E-01",
                    "module": "A3",
                    "scenario": null
                },
                {
                    "value": "6,23E-02",
                    "module": "A4",
                    "scenario": null
                },
                {
                    "value": "7,69E-01",
                    "module": "A1A3",
                    "scenario": null
                }
            ]
        },
        {
            "parameter": "NRSF",
            "values": [
                {
                    "value": "2,51E-01",
                    "module": "A1",
                    "scenario": null
                },
                {
                    "value": "2,95E-01",
                    "module": "A2",
                    "scenario": null
                },
                {
                    "value": "1,58E+00",
                    "module": "A3",
                    "scenario": null
                },
                {
                    "value": "2,09E-01",
                    "module": "A4",
                    "scenario": null
                },
                {
                    "value": "2,13E+00",
                    "module": "A1A3",
                    "scenario": null
                }
            ]
        },
        {
            "parameter": "FW",
            "values": [
                {
                    "value": "5,64E-01",
                    "module": "A1",
                    "scenario": null
                },
                {
                    "value": "7,11E-03",
                    "module": "A2",
                    "scenario": null
                },
                {
                    "value": "6,01E+00",
                    "module": "A3",
                    "scenario": null
                },
                {
                    "value": "1,61E-02",
                    "module": "A4",
                    "scenario": null
                },
                {
                    "value": "6,58E+00",
                    "module": "A1A3",
                    "scenario": null
                }
            ]
        }
    ],
    "end_of_life_waste": [
        {
            "parameter": "HWD",
            "values": [
                {
                    "value": "1,07E-01",
                    "module": "A1",
                    "scenario": null
                },
                {
                    "value": "1,04E-02",
                    "module": "A2",
                    "scenario": null
                },
                {
                    "value": "1,50E-01",
                    "module": "A3",
                    "scenario": null
                },
                {
                    "value": "7,74E-03",
                    "module": "A4",
                    "scenario": null
                },
                {
                    "value": "2,67E-01",
                    "module": "A1A3",
                    "scenario": null
                }
            ]
        },
        {
            "parameter": "NHWD",
            "values": [
                {
                    "value": "7,29E-01",
                    "module": "A1",
                    "scenario": null
                },
                {
                    "value": "3,61E-01",
                    "module": "A2",
                    "scenario": null
                },
                {
                    "value": "4,87E+00",
                    "module": "A3",
                    "scenario": null
                },
                {
                    "value": "1,23E+01",
                    "module": "A4",
                    "scenario": null
                },
                {
                    "value": "5,96E+00",
                    "module": "A1A3",
                    "scenario": null
                }
            ]
        },
        {
            "parameter": "RWD",
            "values": [
                {
                    "value": "5,03E-04",
                    "module": "A1",
                    "scenario": null
                },
                {
                    "value": "2,78E-03",
                    "module": "A2",
                    "scenario": null
                },
                {
                    "value": "5,58E-04",
                    "module": "A3",
                    "scenario": null
                },
                {
                    "value": "9,66E-04",
                    "module": "A4",
                    "scenario": null
                },
                {
                    "value": "3,84E-03",
                    "module": "A1A3",
                    "scenario": null
                }
            ]
        }
    ],
    "end_of_life_flow": [
        {
            "parameter": "CRU",
            "values": [
                {
                    "value": "0,00E+00",
                    "module": "A1",
                    "scenario": null
                },
                {
                    "value": "0,00E+00",
                    "module": "A2",
                    "scenario": null
                },
                {
                    "value": "0,00E+00",
                    "module": "A3",
                    "scenario": null
                },
                {
                    "value": "0,00E+00",
                    "module": "A4",
                    "scenario": null
                },
                {
                    "value": "0,00E+00",
                    "module": "A1A3",
                    "scenario": null
                }
            ]
        },
        {
            "parameter": "MFR",
            "values": [
                {
                    "value": "0,00E+00",
                    "module": "A1",
                    "scenario": null
                },
                {
                    "value": "0,00E+00",
                    "module": "A2",
                    "scenario": null
                },
                {
                    "value": "1,23E-02",
                    "module": "A3",
                    "scenario": null
                },
                {
                    "value": "0,00E+00",
                    "module": "A4",
                    "scenario": null
                },
                {
                    "value": "1,23E-02",
                    "module": "A1A3",
                    "scenario": null
                }
            ]
        },
        {
            "parameter": "MER",
            "values": [
                {
                    "value": "0,00E+00",
                    "module": "A1",
                    "scenario": null
                },
                {
                    "value": "0,00E+00",
                    "module": "A2",
                    "scenario": null
                },
                {
                    "value": "3,62E-01",
                    "module": "A3",
                    "scenario": null
                },
                {
                    "value": "0,00E+00",
                    "module": "A4",
                    "scenario": null
                },
                {
                    "value": "3,62E-01",
                    "module": "A1A3",
                    "scenario": null
                }
            ]
        },
        {
            "parameter": "EEE",
            "values": [
                {
                    "value": "0,00E+00",
                    "module": "A1",
                    "scenario": null
                },
                {
                    "value": "0,00E+00",
                    "module": "A2",
                    "scenario": null
                },
                {
                    "value": "2,06E-01",
                    "module": "A3",
                    "scenario": null
                },
                {
                    "value": "0,00E+00",
                    "module": "A4",
                    "scenario": null
                },
                {
                    "value": "2,06E-01",
                    "module": "A1A3",
                    "scenario": null
                }
            ]
        },
        {
            "parameter": "EET",
            "values": [
                {
                    "value": "0,00E+00",
                    "module": "A1",
                    "scenario": null
                },
                {
                    "value": "0,00E+00",
                    "module": "A2",
                    "scenario": null
                },
                {
                    "value": "3,12E+00",
                    "module": "A3",
                    "scenario": null
                },
                {
                    "value": "0,00E+00",
                    "module": "A4",
                    "scenario": null
                },
                {
                    "value": "3,12E+00",
                    "module": "A1A3",
                    "scenario": null
                }
            ]
        }
    ]
}