{
    "product_name": "ABS PMB kkv<7, Skanska Industrial Solutions, Vikans Asfaltverk",
    "epd_id": "NEPD-5744-5014-EN",
    "compliance": [
        "EN 15804+A2",
        "ISO 14025",
        "ISO 21930"
    ],
    "producer_name": "Skanska Industrial Solutions AB",
    "environmental_impact": [
        {
            "parameter": "GWP-total",
            "values": [
                {
                    "value": "2,80E+01",
                    "module": "A1",
                    "scenario": null
                },
                {
                    "value": "1,02E+01",
                    "module": "A2",
                    "scenario": null
                },
                {
                    "value": "9,28E+00",
                    "module": "A3",
                    "scenario": null
                },
                {
                    "value": "1,43E+00",
                    "module": "C1",
                    "scenario": null
                },
                {
                    "value": "5,72E+00",
                    "module": "C2",
                    "scenario": null
                },
                {
                    "value": "6,44E-02",
                    "module": "C3",
                    "scenario": null
                },
                {
                    "value": "0,00E+00",
                    "module": "C4",
                    "scenario": null
                },
                {
                    "value": "-2,93E+00",
                    "module": "D",
                    "scenario": null
                },
                {
                    "value": "4,75E+01",
                    "module": "A1A3",
                    "scenario": null
                }
            ]
        },
        {
            "parameter": "GWP-fossil",
            "values": [
                {
                    "value": "2,82E+01",
                    "module": "A1",
                    "scenario": null
                },
                {
                    "value": "1,02E+01",
                    "module": "A2",
                    "scenario": null
                },
                {
                    "value": "9,27E+00",
                    "module": "A3",
                    "scenario": null
                },
                {
                    "value": "1,43E+00",
                    "module": "C1",
                    "scenario": null
                },
                {
                    "value": "5,72E+00",
                    "module": "C2",
                    "scenario": null
                },
                {
                    "value": "6,44E-02",
                    "module": "C3",
                    "scenario": null
                },
                {
                    "value": "0,00E+00",
                    "module": "C4",
                    "scenario": null
                },
                {
                    "value": "-2,92E+00",
                    "module": "D",
                    "scenario": null
                },
                {
                    "value": "4,76E+01",
                    "module": "A1A3",
                    "scenario": null
                }
            ]
        },
        {
            "parameter": "GWP-biogenic",
            "values": [
                {
                    "value": "-1,75E-01",
                    "module": "A1",
                    "scenario": null
                },
                {
                    "value": "7,72E-03",
                    "module": "A2",
                    "scenario": null
                },
                {
                    "value": "6,97E-03",
                    "module": "A3",
                    "scenario": null
                },
                {
                    "value": "4,81E-04",
                    "module": "C1",
                    "scenario": null
                },
                {
                    "value": "3,07E-03",
                    "module": "C2",
                    "scenario": null
                },
                {
                    "value": "1,21E-05",
                    "module": "C3",
                    "scenario": null
                },
                {
                    "value": "0,00E+00",
                    "module": "C4",
                    "scenario": null
                },
                {
                    "value": "0,00E+00",
                    "module": "D",
                    "scenario": null
                },
                {
                    "value": "-1,61E-01",
                    "module": "A1A3",
                    "scenario": null
                }
            ]
        },
        {
            "parameter": "GWP-luluc",
            "values": [
                {
                    "value": "2,96E-02",
                    "module": "A1",
                    "scenario": null
                },
                {
                    "value": "3,10E-03",
                    "module": "A2",
                    "scenario": null
                },
                {
                    "value": "6,81E-03",
                    "module": "A3",
                    "scenario": null
                },
                {
                    "value": "1,19E-04",
                    "module": "C1",
                    "scenario": null
                },
                {
                    "value": "2,03E-03",
                    "module": "C2",
                    "scenario": null
                },
                {
                    "value": "5,10E-06",
                    "module": "C3",
                    "scenario": null
                },
                {
                    "value": "0,00E+00",
                    "module": "C4",
                    "scenario": null
                },
                {
                    "value": "-2,33E-03",
                    "module": "D",
                    "scenario": null
                },
                {
                    "value": "3,95E-02",
                    "module": "A1A3",
                    "scenario": null
                }
            ]
        },
        {
            "parameter": "ODP",
            "values": [
                {
                    "value": "1,61E-06",
                    "module": "A1",
                    "scenario": null
                },
                {
                    "value": "2,46E-06",
                    "module": "A2",
                    "scenario": null
                },
                {
                    "value": "8,11E-07",
                    "module": "A3",
                    "scenario": null
                },
                {
                    "value": "3,09E-07",
                    "module": "C1",
                    "scenario": null
                },
                {
                    "value": "1,30E-06",
                    "module": "C2",
                    "scenario": null
                },
                {
                    "value": "1,40E-08",
                    "module": "C3",
                    "scenario": null
                },
                {
                    "value": "0,00E+00",
                    "module": "C4",
                    "scenario": null
                },
                {
                    "value": "-4,31E-06",
                    "module": "D",
                    "scenario": null
                },
                {
                    "value": "4,88E-06",
                    "module": "A1A3",
                    "scenario": null
                }
            ]
        },
        {
            "parameter": "AP",
            "values": [
                {
                    "value": "3,16E-01",
                    "module": "A1",
                    "scenario": null
                },
                {
                    "value": "3,28E-02",
                    "module": "A2",
                    "scenario": null
                },
                {
                    "value": "1,71E-01",
                    "module": "A3",
                    "scenario": null
                },
                {
                    "value": "1,50E-02",
                    "module": "C1",
                    "scenario": null
                },
                {
                    "value": "1,64E-02",
                    "module": "C2",
                    "scenario": null
                },
                {
                    "value": "6,76E-04",
                    "module": "C3",
                    "scenario": null
                },
                {
                    "value": "0,00E+00",
                    "module": "C4",
                    "scenario": null
                },
                {
                    "value": "-2,95E-02",
                    "module": "D",
                    "scenario": null
                },
                {
                    "value": "5,20E-01",
                    "module": "A1A3",
                    "scenario": null
                }
            ]
        },
        {
            "parameter": "POCP",
            "values": [
                {
                    "value": "2,88E-01",
                    "module": "A1",
                    "scenario": null
                },
                {
                    "value": "3,15E-02",
                    "module": "A2",
                    "scenario": null
                },
                {
                    "value": "2,76E-02",
                    "module": "A3",
                    "scenario": null
                },
                {
                    "value": "1,99E-02",
                    "module": "C1",
                    "scenario": null
                },
                {
                    "value": "1,39E-02",
                    "module": "C2",
                    "scenario": null
                },
                {
                    "value": "9,01E-04",
                    "module": "C3",
                    "scenario": null
                },
                {
                    "value": "0,00E+00",
                    "module": "C4",
                    "scenario": null
                },
                {
                    "value": "-3,49E-02",
                    "module": "D",
                    "scenario": null
                },
                {
                    "value": "3,47E-01",
                    "module": "A1A3",
                    "scenario": null
                }
            ]
        },
        {
            "parameter": "ADPE",
            "values": [
                {
                    "value": "2,57E-04",
                    "module": "A1",
                    "scenario": null
                },
                {
                    "value": "1,81E-04",
                    "module": "A2",
                    "scenario": null
                },
                {
                    "value": "1,34E-04",
                    "module": "A3",
                    "scenario": null
                },
                {
                    "value": "2,31E-06",
                    "module": "C1",
                    "scenario": null
                },
                {
                    "value": "1,58E-04",
                    "module": "C2",
                    "scenario": null
                },
                {
                    "value": "9,92E-08",
                    "module": "C3",
                    "scenario": null
                },
                {
                    "value": "0,00E+00",
                    "module": "C4",
                    "scenario": null
                },
                {
                    "value": "-2,59E-05",
                    "module": "D",
                    "scenario": null
                },
                {
                    "value": "5,73E-04",
                    "module": "A1A3",
                    "scenario": null
                }
            ]
        },
        {
            "parameter": "ADPF",
            "values": [
                {
                    "value": "3,20E+03",
                    "module": "A1",
                    "scenario": null
                },
                {
                    "value": "1,66E+02",
                    "module": "A2",
                    "scenario": null
                },
                {
                    "value": "9,15E+01",
                    "module": "A3",
                    "scenario": null
                },
                {
                    "value": "1,97E+01",
                    "module": "C1",
                    "scenario": null
                },
                {
                    "value": "8,64E+01",
                    "module": "C2",
                    "scenario": null
                },
                {
                    "value": "8,90E-01",
                    "module": "C3",
                    "scenario": null
                },
                {
                    "value": "0,00E+00",
                    "module": "C4",
                    "scenario": null
                },
                {
                    "value": "-2,75E+02",
                    "module": "D",
                    "scenario": null
                },
                {
                    "value": "3,45E+03",
                    "module": "A1A3",
                    "scenario": null
                }
            ]
        },
        {
            "parameter": "WDP",
            "values": [
                {
                    "value": "2,51E+02",
                    "module": "A1",
                    "scenario": null
                },
                {
                    "value": "1,27E+02",
                    "module": "A2",
                    "scenario": null
                },
                {
                    "value": "7,60E+02",
                    "module": "A3",
                    "scenario": null
                },
                {
                    "value": "5,42E+00",
                    "module": "C1",
                    "scenario": null
                },
                {
                    "value": "8,36E+01",
                    "module": "C2",
                    "scenario": null
                },
                {
                    "value": "1,89E-01",
                    "module": "C3",
                    "scenario": null
                },
                {
                    "value": "0,00E+00",
                    "module": "C4",
                    "scenario": null
                },
                {
                    "value": "-2,23E+03",
                    "module": "D",
                    "scenario": null
                },
                {
                    "value": "1,14E+03",
                    "module": "A1A3",
                    "scenario": null
                }
            ]
        },
        {
            "parameter": "EP-freshwater",
            "values": [
                {
                    "value": "5,06E-04",
                    "module": "A1",
                    "scenario": null
                },
                {
                    "value": "8,11E-05",
                    "module": "A2",
                    "scenario": null
                },
                {
                    "value": "2,64E-04",
                    "module": "A3",
                    "scenario": null
                },
                {
                    "value": "5,53E-06",
                    "module": "C1",
                    "scenario": null
                },
                {
                    "value": "4,55E-05",
                    "module": "C2",
                    "scenario": null
                },
                {
                    "value": "2,35E-07",
                    "module": "C3",
                    "scenario": null
                },
                {
                    "value": "0,00E+00",
                    "module": "C4",
                    "scenario": null
                },
                {
                    "value": "-6,11E-05",
                    "module": "D",
                    "scenario": null
                },
                {
                    "value": "8,52E-04",
                    "module": "A1A3",
                    "scenario": null
                }
            ]
        },
        {
            "parameter": "EP-marine",
            "values": [
                {
                    "value": "8,96E-02",
                    "module": "A1",
                    "scenario": null
                },
                {
                    "value": "7,19E-03",
                    "module": "A2",
                    "scenario": null
                },
                {
                    "value": "1,02E-02",
                    "module": "A3",
                    "scenario": null
                },
                {
                    "value": "6,60E-03",
                    "module": "C1",
                    "scenario": null
                },
                {
                    "value": "3,25E-03",
                    "module": "C2",
                    "scenario": null
                },
                {
                    "value": "2,99E-04",
                    "module": "C3",
                    "scenario": null
                },
                {
                    "value": "0,00E+00",
                    "module": "C4",
                    "scenario": null
                },
                {
                    "value": "-5,62E-03",
                    "module": "D",
                    "scenario": null
                },
                {
                    "value": "1,07E-01",
                    "module": "A1A3",
                    "scenario": null
                }
            ]
        },
        {
            "parameter": "EP-terrestrial",
            "values": [
                {
                    "value": "1,14E+00",
                    "module": "A1",
                    "scenario": null
                },
                {
                    "value": "8,02E-02",
                    "module": "A2",
                    "scenario": null
                },
                {
                    "value": "6,45E-01",
                    "module": "A3",
                    "scenario": null
                },
                {
                    "value": "7,24E-02",
                    "module": "C1",
                    "scenario": null
                },
                {
                    "value": "3,64E-02",
                    "module": "C2",
                    "scenario": null
                },
                {
                    "value": "3,28E-03",
                    "module": "C3",
                    "scenario": null
                },
                {
                    "value": "0,00E+00",
                    "module": "C4",
                    "scenario": null
                },
                {
                    "value": "-6,37E-02",
                    "module": "D",
                    "scenario": null
                },
                {
                    "value": "1,87E+00",
                    "module": "A1A3",
                    "scenario": null
                }
            ]
        },
        {
            "parameter": "GWP-IOBC",
            "values": [
                {
                    "value": "2,84E+01",
                    "module": "A1",
                    "scenario": null
                },
                {
                    "value": "1,01E+01",
                    "module": "A2",
                    "scenario": null
                },
                {
                    "value": "1,78E+01",
                    "module": "A3",
                    "scenario": null
                },
                {
                    "value": "1,35E+00",
                    "module": "C1",
                    "scenario": null
                },
                {
                    "value": "5,70E+00",
                    "module": "C2",
                    "scenario": null
                },
                {
                    "value": "6,10E-02",
                    "module": "C3",
                    "scenario": null
                },
                {
                    "value": "0,00E+00",
                    "module": "C4",
                    "scenario": null
                },
                {
                    "value": "-2,85E+00",
                    "module": "D",
                    "scenario": null
                },
                {
                    "value": "5,63E+01",
                    "module": "A1A3",
                    "scenario": null
                }
            ]
        }
    ],
    "additional_environmental_impact": [
        {
            "parameter": "PM",
            "values": [
                {
                    "value": "2,61E-06",
                    "module": "A1",
                    "scenario": null
                },
                {
                    "value": "8,19E-07",
                    "module": "A2",
                    "scenario": null
                },
                {
                    "value": "1,29E-06",
                    "module": "A3",
                    "scenario": null
                },
                {
                    "value": "3,95E-07",
                    "module": "C1",
                    "scenario": null
                },
                {
                    "value": "3,50E-07",
                    "module": "C2",
                    "scenario": null
                },
                {
                    "value": "1,79E-08",
                    "module": "C3",
                    "scenario": null
                },
                {
                    "value": "0,00E+00",
                    "module": "C4",
                    "scenario": null
                },
                {
                    "value": "-1,87E-07",
                    "module": "D",
                    "scenario": null
                },
                {
                    "value": "4,71E-06",
                    "module": "A1A3",
                    "scenario": null
                }
            ]
        },
        {
            "parameter": "ETP-fw",
            "values": [
                {
                    "value": "7,37E+03",
                    "module": "A1",
                    "scenario": null
                },
                {
                    "value": "1,21E+02",
                    "module": "A2",
                    "scenario": null
                },
                {
                    "value": "1,73E+02",
                    "module": "A3",
                    "scenario": null
                },
                {
                    "value": "1,08E+01",
                    "module": "C1",
                    "scenario": null
                },
                {
                    "value": "6,41E+01",
                    "module": "C2",
                    "scenario": null
                },
                {
                    "value": "4,86E-01",
                    "module": "C3",
                    "scenario": null
                },
                {
                    "value": "0,00E+00",
                    "module": "C4",
                    "scenario": null
                },
                {
                    "value": "-1,74E+02",
                    "module": "D",
                    "scenario": null
                },
                {
                    "value": "7,66E+03",
                    "module": "A1A3",
                    "scenario": null
                }
            ]
        },
        {
            "parameter": "HTP-c",
            "values": [
                {
                    "value": "1,59E-08",
                    "module": "A1",
                    "scenario": null
                },
                {
                    "value": "0,00E+00",
                    "module": "A2",
                    "scenario": null
                },
                {
                    "value": "4,67E-09",
                    "module": "A3",
                    "scenario": null
                },
                {
                    "value": "4,17E-10",
                    "module": "C1",
                    "scenario": null
                },
                {
                    "value": "0,00E+00",
                    "module": "C2",
                    "scenario": null
                },
                {
                    "value": "0,00E+00",
                    "module": "C3",
                    "scenario": null
                },
                {
                    "value": "0,00E+00",
                    "module": "C4",
                    "scenario": null
                },
                {
                    "value": "-1,71E-09",
                    "module": "D",
                    "scenario": null
                },
                {
                    "value": "2,06E-08",
                    "module": "A1A3",
                    "scenario": null
                }
            ]
        },
        {
            "parameter": "HTP-nc",
            "values": [
                {
                    "value": "4,82E-07",
                    "module": "A1",
                    "scenario": null
                },
                {
                    "value": "1,17E-07",
                    "module": "A2",
                    "scenario": null
                },
                {
                    "value": "2,01E-07",
                    "module": "A3",
                    "scenario": null
                },
                {
                    "value": "1,01E-08",
                    "module": "C1",
                    "scenario": null
                },
                {
                    "value": "7,00E-08",
                    "module": "C2",
                    "scenario": null
                },
                {
                    "value": "4,79E-10",
                    "module": "C3",
                    "scenario": null
                },
                {
                    "value": "0,00E+00",
                    "module": "C4",
                    "scenario": null
                },
                {
                    "value": "-4,29E-08",
                    "module": "D",
                    "scenario": null
                },
                {
                    "value": "7,99E-07",
                    "module": "A1A3",
                    "scenario": null
                }
            ]
        },
        {
            "parameter": "SQP",
            "values": [
                {
                    "value": "5,56E+02",
                    "module": "A1",
                    "scenario": null
                },
                {
                    "value": "1,90E+02",
                    "module": "A2",
                    "scenario": null
                },
                {
                    "value": "4,30E+01",
                    "module": "A3",
                    "scenario": null
                },
                {
                    "value": "2,51E+00",
                    "module": "C1",
                    "scenario": null
                },
                {
                    "value": "6,05E+01",
                    "module": "C2",
                    "scenario": null
                },
                {
                    "value": "1,13E-01",
                    "module": "C3",
                    "scenario": null
                },
                {
                    "value": "0,00E+00",
                    "module": "C4",
                    "scenario": null
                },
                {
                    "value": "-6,19E+01",
                    "module": "D",
                    "scenario": null
                },
                {
                    "value": "7,88E+02",
                    "module": "A1A3",
                    "scenario": null
                }
            ]
        },
        {
            "parameter": "IRP",
            "values": [
                {
                    "value": "5,34E-01",
                    "module": "A1",
                    "scenario": null
                },
                {
                    "value": "7,23E-01",
                    "module": "A2",
                    "scenario": null
                },
                {
                    "value": "4,11E-01",
                    "module": "A3",
                    "scenario": null
                },
                {
                    "value": "8,47E-02",
                    "module": "C1",
                    "scenario": null
                },
                {
                    "value": "3,78E-01",
                    "module": "C2",
                    "scenario": null
                },
                {
                    "value": "3,81E-03",
                    "module": "C3",
                    "scenario": null
                },
                {
                    "value": "0,00E+00",
                    "module": "C4",
                    "scenario": null
                },
                {
                    "value": "-1,38E+00",
                    "module": "D",
                    "scenario": null
                },
                {
                    "value": "1,67E+00",
                    "module": "A1A3",
                    "scenario": null
                }
            ]
        }
    ],
    "resource_use": [
        {
            "parameter": "PERE",
            "values": [
                {
                    "value": "-2,49E+01",
                    "module": "A1",
                    "scenario": null
                },
                {
                    "value": "2,08E+00",
                    "module": "A2",
                    "scenario": null
                },
                {
                    "value": "5,46E+01",
                    "module": "A3",
                    "scenario": null
                },
                {
                    "value": "1,16E-01",
                    "module": "C1",
                    "scenario": null
                },
                {
                    "value": "1,24E+00",
                    "module": "C2",
                    "scenario": null
                },
                {
                    "value": "4,81E-03",
                    "module": "C3",
                    "scenario": null
                },
                {
                    "value": "0,00E+00",
                    "module": "C4",
                    "scenario": null
                },
                {
                    "value": "-1,52E+01",
                    "module": "D",
                    "scenario": null
                },
                {
                    "value": "3,17E+01",
                    "module": "A1A3",
                    "scenario": null
                }
            ]
        },
        {
            "parameter": "PERM",
            "values": [
                {
                    "value": "5,10E+01",
                    "module": "A1",
                    "scenario": null
                },
                {
                    "value": "0,00E+00",
                    "module": "A2",
                    "scenario": null
                },
                {
                    "value": "0,00E+00",
                    "module": "A3",
                    "scenario": null
                },
                {
                    "value": "0,00E+00",
                    "module": "C1",
                    "scenario": null
                },
                {
                    "value": "0,00E+00",
                    "module": "C2",
                    "scenario": null
                },
                {
                    "value": "0,00E+00",
                    "module": "C3",
                    "scenario": null
                },
                {
                    "value": "0,00E+00",
                    "module": "C4",
                    "scenario": null
                },
                {
                    "value": "0,00E+00",
                    "module": "D",
                    "scenario": null
                },
                {
                    "value": "5,10E+01",
                    "module": "A1A3",
                    "scenario": null
                }
            ]
        },
        {
            "parameter": "PERT",
            "values": [
                {
                    "value": "2,61E+01",
                    "module": "A1",
                    "scenario": null
                },
                {
                    "value": "2,08E+00",
                    "module": "A2",
                    "scenario": null
                },
                {
                    "value": "5,46E+01",
                    "module": "A3",
                    "scenario": null
                },
                {
                    "value": "1,16E-01",
                    "module": "C1",
                    "scenario": null
                },
                {
                    "value": "1,24E+00",
                    "module": "C2",
                    "scenario": null
                },
                {
                    "value": "4,81E-03",
                    "module": "C3",
                    "scenario": null
                },
                {
                    "value": "0,00E+00",
                    "module": "C4",
                    "scenario": null
                },
                {
                    "value": "-1,52E+01",
                    "module": "D",
                    "scenario": null
                },
                {
                    "value": "8,27E+01",
                    "module": "A1A3",
                    "scenario": null
                }
            ]
        },
        {
            "parameter": "PENRE",
            "values": [
                {
                    "value": "7,24E+02",
                    "module": "A1",
                    "scenario": null
                },
                {
                    "value": "1,67E+02",
                    "module": "A2",
                    "scenario": null
                },
                {
                    "value": "9,14E+01",
                    "module": "A3",
                    "scenario": null
                },
                {
                    "value": "1,96E+01",
                    "module": "C1",
                    "scenario": null
                },
                {
                    "value": "8,71E+01",
                    "module": "C2",
                    "scenario": null
                },
                {
                    "value": "8,90E-01",
                    "module": "C3",
                    "scenario": null
                },
                {
                    "value": "0,00E+00",
                    "module": "C4",
                    "scenario": null
                },
                {
                    "value": "-2,75E+02",
                    "module": "D",
                    "scenario": null
                },
                {
                    "value": "9,83E+02",
                    "module": "A1A3",
                    "scenario": null
                }
            ]
        },
        {
            "parameter": "PENRM",
            "values": [
                {
                    "value": "2,47E+03",
                    "module": "A1",
                    "scenario": null
                },
                {
                    "value": "0,00E+00",
                    "module": "A2",
                    "scenario": null
                },
                {
                    "value": "0,00E+00",
                    "module": "A3",
                    "scenario": null
                },
                {
                    "value": "0,00E+00",
                    "module": "C1",
                    "scenario": null
                },
                {
                    "value": "0,00E+00",
                    "module": "C2",
                    "scenario": null
                },
                {
                    "value": "0,00E+00",
                    "module": "C3",
                    "scenario": null
                },
                {
                    "value": "0,00E+00",
                    "module": "C4",
                    "scenario": null
                },
                {
                    "value": "0,00E+00",
                    "module": "D",
                    "scenario": null
                },
                {
                    "value": "2,47E+03",
                    "module": "A1A3",
                    "scenario": null
                }
            ]
        },
        {
            "parameter": "PENRT",
            "values": [
                {
                    "value": "3,19E+03",
                    "module": "A1",
                    "scenario": null
                },
                {
                    "value": "1,67E+02",
                    "module": "A2",
                    "scenario": null
                },
                {
                    "value": "9,14E+01",
                    "module": "A3",
                    "scenario": null
                },
                {
                    "value": "1,96E+01",
                    "module": "C1",
                    "scenario": null
                },
                {
                    "value": "8,71E+01",
                    "module": "C2",
                    "scenario": null
                },
                {
                    "value": "8,90E-01",
                    "module": "C3",
                    "scenario": null
                },
                {
                    "value": "0,00E+00",
                    "module": "C4",
                    "scenario": null
                },
                {
                    "value": "-2,75E+02",
                    "module": "D",
                    "scenario": null
                },
                {
                    "value": "3,45E+03",
                    "module": "A1A3",
                    "scenario": null
                }
            ]
        },
        {
            "parameter": "SM",
            "values": [
                {
                    "value": "2,43E+00",
                    "module": "A1",
                    "scenario": null
                },
                {
                    "value": "5,71E-02",
                    "module": "A2",
                    "scenario": null
                },
                {
                    "value": "3,52E+00",
                    "module": "A3",
                    "scenario": null
                },
                {
                    "value": "9,91E-03",
                    "module": "C1",
                    "scenario": null
                },
                {
                    "value": "3,53E-02",
                    "module": "C2",
                    "scenario": null
                },
                {
                    "value": "2,97E+00",
                    "module": "C3",
                    "scenario": null
                },
                {
                    "value": "0,00E+00",
                    "module": "C4",
                    "scenario": null
                },
                {
                    "value": "-5,79E+00",
                    "module": "D",
                    "scenario": null
                },
                {
                    "value": "6,01E+00",
                    "module": "A1A3",
                    "scenario": null
                }
            ]
        },
        {
            "parameter": "RSF",
            "values": [
                {
                    "value": "2,28E-01",
                    "module": "A1",
                    "scenario": null
                },
                {
                    "value": "7,29E-02",
                    "module": "A2",
                    "scenario": null
                },
                {
                    "value": "1,21E+01",
                    "module": "A3",
                    "scenario": null
                },
                {
                    "value": "3,38E-03",
                    "module": "C1",
                    "scenario": null
                },
                {
                    "value": "4,41E-02",
                    "module": "C2",
                    "scenario": null
                },
                {
                    "value": "1,18E-04",
                    "module": "C3",
                    "scenario": null
                },
                {
                    "value": "0,00E+00",
                    "module": "C4",
                    "scenario": null
                },
                {
                    "value": "-1,66E-01",
                    "module": "D",
                    "scenario": null
                },
                {
                    "value": "1,24E+01",
                    "module": "A1A3",
                    "scenario": null
                }
            ]
        },
        {
            "parameter": "NRSF",
            "values": [
                {
                    "value": "4,02E-02",
                    "module": "A1",
                    "scenario": null
                },
                {
                    "value": "2,45E-01",
                    "module": "A2",
                    "scenario": null
                },
                {
                    "value": "1,34E-01",
                    "module": "A3",
                    "scenario": null
                },
                {
                    "value": "3,92E-02",
                    "module": "C1",
                    "scenario": null
                },
                {
                    "value": "1,58E-01",
                    "module": "C2",
                    "scenario": null
                },
                {
                    "value": "1,74E-03",
                    "module": "C3",
                    "scenario": null
                },
                {
                    "value": "0,00E+00",
                    "module": "C4",
                    "scenario": null
                },
                {
                    "value": "-6,92E-02",
                    "module": "D",
                    "scenario": null
                },
                {
                    "value": "4,19E-01",
                    "module": "A1A3",
                    "scenario": null
                }
            ]
        },
        {
            "parameter": "FW",
            "values": [
                {
                    "value": "3,61E-01",
                    "module": "A1",
                    "scenario": null
                },
                {
                    "value": "1,88E-02",
                    "module": "A2",
                    "scenario": null
                },
                {
                    "value": "3,67E-01",
                    "module": "A3",
                    "scenario": null
                },
                {
                    "value": "1,31E-02",
                    "module": "C1",
                    "scenario": null
                },
                {
                    "value": "9,24E-03",
                    "module": "C2",
                    "scenario": null
                },
                {
                    "value": "4,58E-05",
                    "module": "C3",
                    "scenario": null
                },
                {
                    "value": "0,00E+00",
                    "module": "C4",
                    "scenario": null
                },
                {
                    "value": "-1,35E-01",
                    "module": "D",
                    "scenario": null
                },
                {
                    "value": "7,47E-01",
                    "module": "A1A3",
                    "scenario": null
                }
            ]
        }
    ],
    "end_of_life_waste": [
        {
            "parameter": "HWD",
            "values": [
                {
                    "value": "3,01E-02",
                    "module": "A1",
                    "scenario": null
                },
                {
                    "value": "9,06E-03",
                    "module": "A2",
                    "scenario": null
                },
                {
                    "value": "7,64E-02",
                    "module": "A3",
                    "scenario": null
                },
                {
                    "value": "5,92E-04",
                    "module": "C1",
                    "scenario": null
                },
                {
                    "value": "4,45E-03",
                    "module": "C2",
                    "scenario": null
                },
                {
                    "value": "2,62E-05",
                    "module": "C3",
                    "scenario": null
                },
                {
                    "value": "0,00E+00",
                    "module": "C4",
                    "scenario": null
                },
                {
                    "value": "-1,10E-01",
                    "module": "D",
                    "scenario": null
                },
                {
                    "value": "1,16E-01",
                    "module": "A1A3",
                    "scenario": null
                }
            ]
        },
        {
            "parameter": "NHWD",
            "values": [
                {
                    "value": "1,27E+00",
                    "module": "A1",
                    "scenario": null
                },
                {
                    "value": "1,44E+01",
                    "module": "A2",
                    "scenario": null
                },
                {
                    "value": "8,56E-01",
                    "module": "A3",
                    "scenario": null
                },
                {
                    "value": "2,41E-02",
                    "module": "C1",
                    "scenario": null
                },
                {
                    "value": "4,20E+00",
                    "module": "C2",
                    "scenario": null
                },
                {
                    "value": "1,05E-03",
                    "module": "C3",
                    "scenario": null
                },
                {
                    "value": "0,00E+00",
                    "module": "C4",
                    "scenario": null
                },
                {
                    "value": "-3,56E-01",
                    "module": "D",
                    "scenario": null
                },
                {
                    "value": "1,65E+01",
                    "module": "A1A3",
                    "scenario": null
                }
            ]
        },
        {
            "parameter": "RWD",
            "values": [
                {
                    "value": "3,18E-02",
                    "module": "A1",
                    "scenario": null
                },
                {
                    "value": "1,13E-03",
                    "module": "A2",
                    "scenario": null
                },
                {
                    "value": "4,44E-04",
                    "module": "A3",
                    "scenario": null
                },
                {
                    "value": "1,37E-04",
                    "module": "C1",
                    "scenario": null
                },
                {
                    "value": "5,88E-04",
                    "module": "C2",
                    "scenario": null
                },
                {
                    "value": "6,18E-06",
                    "module": "C3",
                    "scenario": null
                },
                {
                    "value": "0,00E+00",
                    "module": "C4",
                    "scenario": null
                },
                {
                    "value": "-2,02E-03",
                    "module": "D",
                    "scenario": null
                },
                {
                    "value": "3,34E-02",
                    "module": "A1A3",
                    "scenario": null
                }
            ]
        }
    ],
    "end_of_life_flow": [
        {
            "parameter": "CRU",
            "values": [
                {
                    "value": "0,00E+00",
                    "module": "A1",
                    "scenario": null
                },
                {
                    "value": "0,00E+00",
                    "module": "A2",
                    "scenario": null
                },
                {
                    "value": "0,00E+00",
                    "module": "A3",
                    "scenario": null
                },
                {
                    "value": "0,00E+00",
                    "module": "C1",
                    "scenario": null
                },
                {
                    "value": "0,00E+00",
                    "module": "C2",
                    "scenario": null
                },
                {
                    "value": "0,00E+00",
                    "module": "C3",
                    "scenario": null
                },
                {
                    "value": "0,00E+00",
                    "module": "C4",
                    "scenario": null
                },
                {
                    "value": "0,00E+00",
                    "module": "D",
                    "scenario": null
                },
                {
                    "value": "0,00E+00",
                    "module": "A1A3",
                    "scenario": null
                }
            ]
        },
        {
            "parameter": "MFR",
            "values": [
                {
                    "value": "2,51E-03",
                    "module": "A1",
                    "scenario": null
                },
                {
                    "value": "8,02E-04",
                    "module": "A2",
                    "scenario": null
                },
                {
                    "value": "2,05E+00",
                    "module": "A3",
                    "scenario": null
                },
                {
                    "value": "3,70E-05",
                    "module": "C1",
                    "scenario": null
                },
                {
                    "value": "4,90E-04",
                    "module": "C2",
                    "scenario": null
                },
                {
                    "value": "6,85E+01",
                    "module": "C3",
                    "scenario": null
                },
                {
                    "value": "0,00E+00",
                    "module": "C4",
                    "scenario": null
                },
                {
                    "value": "-2,47E-02",
                    "module": "D",
                    "scenario": null
                },
                {
                    "value": "2,05E+00",
                    "module": "A1A3",
                    "scenario": null
                }
            ]
        },
        {
            "parameter": "MER",
            "values": [
                {
                    "value": "1,55E-02",
                    "module": "A1",
                    "scenario": null
                },
                {
                    "value": "4,95E-02",
                    "module": "A2",
                    "scenario": null
                },
                {
                    "value": "2,93E-02",
                    "module": "A3",
                    "scenario": null
                },
                {
                    "value": "9,72E-03",
                    "module": "C1",
                    "scenario": null
                },
                {
                    "value": "2,93E-02",
                    "module": "C2",
                    "scenario": null
                },
                {
                    "value": "1,33E-06",
                    "module": "C3",
                    "scenario": null
                },
                {
                    "value": "0,00E+00",
                    "module": "C4",
                    "scenario": null
                },
                {
                    "value": "-1,74E-03",
                    "module": "D",
                    "scenario": null
                },
                {
                    "value": "9,43E-02",
                    "module": "A1A3",
                    "scenario": null
                }
            ]
        },
        {
            "parameter": "EEE",
            "values": [
                {
                    "value": "2,99E-02",
                    "module": "A1",
                    "scenario": null
                },
                {
                    "value": "8,63E-03",
                    "module": "A2",
                    "scenario": null
                },
                {
                    "value": "3,90E-02",
                    "module": "A3",
                    "scenario": null
                },
                {
                    "value": "1,16E-04",
                    "module": "C1",
                    "scenario": null
                },
                {
                    "value": "3,40E-03",
                    "module": "C2",
                    "scenario": null
                },
                {
                    "value": "4,56E-06",
                    "module": "C3",
                    "scenario": null
                },
                {
                    "value": "0,00E+00",
                    "module": "C4",
                    "scenario": null
                },
                {
                    "value": "-5,55E-01",
                    "module": "D",
                    "scenario": null
                },
                {
                    "value": "7,76E-02",
                    "module": "A1A3",
                    "scenario": null
                }
            ]
        },
        {
            "parameter": "EET",
            "values": [
                {
                    "value": "4,56E-01",
                    "module": "A1",
                    "scenario": null
                },
                {
                    "value": "1,31E-01",
                    "module": "A2",
                    "scenario": null
                },
                {
                    "value": "5,90E-01",
                    "module": "A3",
                    "scenario": null
                },
                {
                    "value": "1,75E-03",
                    "module": "C1",
                    "scenario": null
                },
                {
                    "value": "5,15E-02",
                    "module": "C2",
                    "scenario": null
                },
                {
                    "value": "6,90E-05",
                    "module": "C3",
                    "scenario": null
                },
                {
                    "value": "0,00E+00",
                    "module": "C4",
                    "scenario": null
                },
                {
                    "value": "-8,40E+00",
                    "module": "D",
                    "scenario": null
                },
                {
                    "value": "1,18E+00",
                    "module": "A1A3",
                    "scenario": null
                }
            ]
        }
    ]
}