{
    "product_name": "Lavkarbonbetong B30 M60 D22",
    "epd_id": "NEPD-4137-3361",
    "compliance": [
        "EN 15804+A2",
        "ISO 14025",
        "ISO 21930"
    ],
    "producer_name": "Ribe Betong AS",
    "environmental_impact": [
        {
            "parameter": "GWP-total",
            "values": [
                {
                    "value": "1,83E+02",
                    "module": "A1",
                    "scenario": null
                },
                {
                    "value": "8,86E+00",
                    "module": "A2",
                    "scenario": null
                },
                {
                    "value": "5,71E-01",
                    "module": "A3",
                    "scenario": null
                },
                {
                    "value": "3,13E+00",
                    "module": "A4",
                    "scenario": null
                },
                {
                    "value": "9,58E+00",
                    "module": "C1",
                    "scenario": null
                },
                {
                    "value": "1,77E+01",
                    "module": "C2",
                    "scenario": null
                },
                {
                    "value": "1,17E+00",
                    "module": "C3",
                    "scenario": null
                },
                {
                    "value": "3,28E+00",
                    "module": "C4",
                    "scenario": null
                },
                {
                    "value": "-3,80E+00",
                    "module": "D",
                    "scenario": null
                },
                {
                    "value": "1,93E+02",
                    "module": "A1A3",
                    "scenario": null
                }
            ]
        },
        {
            "parameter": "GWP-fossil",
            "values": [
                {
                    "value": "1,82E+02",
                    "module": "A1",
                    "scenario": null
                },
                {
                    "value": "8,85E+00",
                    "module": "A2",
                    "scenario": null
                },
                {
                    "value": "5,54E-01",
                    "module": "A3",
                    "scenario": null
                },
                {
                    "value": "3,13E+00",
                    "module": "A4",
                    "scenario": null
                },
                {
                    "value": "9,58E+00",
                    "module": "C1",
                    "scenario": null
                },
                {
                    "value": "1,77E+01",
                    "module": "C2",
                    "scenario": null
                },
                {
                    "value": "1,16E+00",
                    "module": "C3",
                    "scenario": null
                },
                {
                    "value": "3,28E+00",
                    "module": "C4",
                    "scenario": null
                },
                {
                    "value": "-3,73E+00",
                    "module": "D",
                    "scenario": null
                },
                {
                    "value": "1,92E+02",
                    "module": "A1A3",
                    "scenario": null
                }
            ]
        },
        {
            "parameter": "GWP-biogenic",
            "values": [
                {
                    "value": "1,14E-01",
                    "module": "A1",
                    "scenario": null
                },
                {
                    "value": "3,47E-03",
                    "module": "A2",
                    "scenario": null
                },
                {
                    "value": "1,57E-02",
                    "module": "A3",
                    "scenario": null
                },
                {
                    "value": "1,34E-03",
                    "module": "A4",
                    "scenario": null
                },
                {
                    "value": "1,80E-03",
                    "module": "C1",
                    "scenario": null
                },
                {
                    "value": "7,59E-03",
                    "module": "C2",
                    "scenario": null
                },
                {
                    "value": "9,99E-03",
                    "module": "C3",
                    "scenario": null
                },
                {
                    "value": "2,79E-03",
                    "module": "C4",
                    "scenario": null
                },
                {
                    "value": "-7,44E-02",
                    "module": "D",
                    "scenario": null
                },
                {
                    "value": "1,33E-01",
                    "module": "A1A3",
                    "scenario": null
                }
            ]
        },
        {
            "parameter": "GWP-luluc",
            "values": [
                {
                    "value": "1,46E-02",
                    "module": "A1",
                    "scenario": null
                },
                {
                    "value": "2,81E-03",
                    "module": "A2",
                    "scenario": null
                },
                {
                    "value": "6,75E-04",
                    "module": "A3",
                    "scenario": null
                },
                {
                    "value": "9,53E-04",
                    "module": "A4",
                    "scenario": null
                },
                {
                    "value": "7,55E-04",
                    "module": "C1",
                    "scenario": null
                },
                {
                    "value": "5,40E-03",
                    "module": "C2",
                    "scenario": null
                },
                {
                    "value": "1,60E-03",
                    "module": "C3",
                    "scenario": null
                },
                {
                    "value": "6,43E-04",
                    "module": "C4",
                    "scenario": null
                },
                {
                    "value": "-2,52E-03",
                    "module": "D",
                    "scenario": null
                },
                {
                    "value": "1,81E-02",
                    "module": "A1A3",
                    "scenario": null
                }
            ]
        },
        {
            "parameter": "ODP",
            "values": [
                {
                    "value": "2,15E-06",
                    "module": "A1",
                    "scenario": null
                },
                {
                    "value": "2,07E-06",
                    "module": "A2",
                    "scenario": null
                },
                {
                    "value": "1,61E-07",
                    "module": "A3",
                    "scenario": null
                },
                {
                    "value": "7,54E-07",
                    "module": "A4",
                    "scenario": null
                },
                {
                    "value": "2,07E-06",
                    "module": "C1",
                    "scenario": null
                },
                {
                    "value": "4,27E-06",
                    "module": "C2",
                    "scenario": null
                },
                {
                    "value": "2,28E-07",
                    "module": "C3",
                    "scenario": null
                },
                {
                    "value": "1,60E-06",
                    "module": "C4",
                    "scenario": null
                },
                {
                    "value": "-6,79E-07",
                    "module": "D",
                    "scenario": null
                },
                {
                    "value": "4,38E-06",
                    "module": "A1A3",
                    "scenario": null
                }
            ]
        },
        {
            "parameter": "AP",
            "values": [
                {
                    "value": "2,69E-01",
                    "module": "A1",
                    "scenario": null
                },
                {
                    "value": "6,72E-02",
                    "module": "A2",
                    "scenario": null
                },
                {
                    "value": "4,34E-03",
                    "module": "A3",
                    "scenario": null
                },
                {
                    "value": "1,01E-02",
                    "module": "A4",
                    "scenario": null
                },
                {
                    "value": "1,00E-01",
                    "module": "C1",
                    "scenario": null
                },
                {
                    "value": "5,71E-02",
                    "module": "C2",
                    "scenario": null
                },
                {
                    "value": "9,36E-03",
                    "module": "C3",
                    "scenario": null
                },
                {
                    "value": "3,20E-02",
                    "module": "C4",
                    "scenario": null
                },
                {
                    "value": "-3,36E-02",
                    "module": "D",
                    "scenario": null
                },
                {
                    "value": "3,40E-01",
                    "module": "A1A3",
                    "scenario": null
                }
            ]
        },
        {
            "parameter": "POCP",
            "values": [
                {
                    "value": "2,21E-01",
                    "module": "A1",
                    "scenario": null
                },
                {
                    "value": "5,12E-02",
                    "module": "A2",
                    "scenario": null
                },
                {
                    "value": "4,11E-03",
                    "module": "A3",
                    "scenario": null
                },
                {
                    "value": "9,66E-03",
                    "module": "A4",
                    "scenario": null
                },
                {
                    "value": "1,33E-01",
                    "module": "C1",
                    "scenario": null
                },
                {
                    "value": "5,47E-02",
                    "module": "C2",
                    "scenario": null
                },
                {
                    "value": "8,46E-03",
                    "module": "C3",
                    "scenario": null
                },
                {
                    "value": "3,78E-02",
                    "module": "C4",
                    "scenario": null
                },
                {
                    "value": "-3,61E-02",
                    "module": "D",
                    "scenario": null
                },
                {
                    "value": "2,76E-01",
                    "module": "A1A3",
                    "scenario": null
                }
            ]
        },
        {
            "parameter": "ADPE",
            "values": [
                {
                    "value": "5,10E-04",
                    "module": "A1",
                    "scenario": null
                },
                {
                    "value": "1,38E-04",
                    "module": "A2",
                    "scenario": null
                },
                {
                    "value": "1,37E-05",
                    "module": "A3",
                    "scenario": null
                },
                {
                    "value": "5,57E-05",
                    "module": "A4",
                    "scenario": null
                },
                {
                    "value": "1,47E-05",
                    "module": "C1",
                    "scenario": null
                },
                {
                    "value": "3,16E-04",
                    "module": "C2",
                    "scenario": null
                },
                {
                    "value": "1,47E-05",
                    "module": "C3",
                    "scenario": null
                },
                {
                    "value": "2,90E-05",
                    "module": "C4",
                    "scenario": null
                },
                {
                    "value": "-3,31E-04",
                    "module": "D",
                    "scenario": null
                },
                {
                    "value": "6,62E-04",
                    "module": "A1A3",
                    "scenario": null
                }
            ]
        },
        {
            "parameter": "ADPF",
            "values": [
                {
                    "value": "4,38E+02",
                    "module": "A1",
                    "scenario": null
                },
                {
                    "value": "1,39E+02",
                    "module": "A2",
                    "scenario": null
                },
                {
                    "value": "1,27E+01",
                    "module": "A3",
                    "scenario": null
                },
                {
                    "value": "5,08E+01",
                    "module": "A4",
                    "scenario": null
                },
                {
                    "value": "1,32E+02",
                    "module": "C1",
                    "scenario": null
                },
                {
                    "value": "2,88E+02",
                    "module": "C2",
                    "scenario": null
                },
                {
                    "value": "3,59E+01",
                    "module": "C3",
                    "scenario": null
                },
                {
                    "value": "1,06E+02",
                    "module": "C4",
                    "scenario": null
                },
                {
                    "value": "-6,31E+01",
                    "module": "D",
                    "scenario": null
                },
                {
                    "value": "5,90E+02",
                    "module": "A1A3",
                    "scenario": null
                }
            ]
        },
        {
            "parameter": "WDP",
            "values": [
                {
                    "value": "5,84E+03",
                    "module": "A1",
                    "scenario": null
                },
                {
                    "value": "9,65E+01",
                    "module": "A2",
                    "scenario": null
                },
                {
                    "value": "3,18E+02",
                    "module": "A3",
                    "scenario": null
                },
                {
                    "value": "3,90E+01",
                    "module": "A4",
                    "scenario": null
                },
                {
                    "value": "2,80E+01",
                    "module": "C1",
                    "scenario": null
                },
                {
                    "value": "2,21E+02",
                    "module": "C2",
                    "scenario": null
                },
                {
                    "value": "3,96E+03",
                    "module": "C3",
                    "scenario": null
                },
                {
                    "value": "2,23E+02",
                    "module": "C4",
                    "scenario": null
                },
                {
                    "value": "-2,96E+03",
                    "module": "D",
                    "scenario": null
                },
                {
                    "value": "6,25E+03",
                    "module": "A1A3",
                    "scenario": null
                }
            ]
        },
        {
            "parameter": "EP-freshwater",
            "values": [
                {
                    "value": "3,67E-01",
                    "module": "A1",
                    "scenario": null
                },
                {
                    "value": "6,30E-05",
                    "module": "A2",
                    "scenario": null
                },
                {
                    "value": "1,76E-05",
                    "module": "A3",
                    "scenario": null
                },
                {
                    "value": "2,49E-05",
                    "module": "A4",
                    "scenario": null
                },
                {
                    "value": "3,49E-05",
                    "module": "C1",
                    "scenario": null
                },
                {
                    "value": "1,41E-04",
                    "module": "C2",
                    "scenario": null
                },
                {
                    "value": "7,31E-05",
                    "module": "C3",
                    "scenario": null
                },
                {
                    "value": "2,45E-05",
                    "module": "C4",
                    "scenario": null
                },
                {
                    "value": "-9,91E-05",
                    "module": "D",
                    "scenario": null
                },
                {
                    "value": "3,67E-01",
                    "module": "A1A3",
                    "scenario": null
                }
            ]
        },
        {
            "parameter": "EP-marine",
            "values": [
                {
                    "value": "7,43E-02",
                    "module": "A1",
                    "scenario": null
                },
                {
                    "value": "1,49E-02",
                    "module": "A2",
                    "scenario": null
                },
                {
                    "value": "1,30E-03",
                    "module": "A3",
                    "scenario": null
                },
                {
                    "value": "2,21E-03",
                    "module": "A4",
                    "scenario": null
                },
                {
                    "value": "4,42E-02",
                    "module": "C1",
                    "scenario": null
                },
                {
                    "value": "1,25E-02",
                    "module": "C2",
                    "scenario": null
                },
                {
                    "value": "2,74E-03",
                    "module": "C3",
                    "scenario": null
                },
                {
                    "value": "1,20E-02",
                    "module": "C4",
                    "scenario": null
                },
                {
                    "value": "-1,16E-02",
                    "module": "D",
                    "scenario": null
                },
                {
                    "value": "9,06E-02",
                    "module": "A1A3",
                    "scenario": null
                }
            ]
        },
        {
            "parameter": "EP-terrestrial",
            "values": [
                {
                    "value": "9,39E-01",
                    "module": "A1",
                    "scenario": null
                },
                {
                    "value": "1,68E-01",
                    "module": "A2",
                    "scenario": null
                },
                {
                    "value": "1,43E-02",
                    "module": "A3",
                    "scenario": null
                },
                {
                    "value": "2,46E-02",
                    "module": "A4",
                    "scenario": null
                },
                {
                    "value": "4,79E-01",
                    "module": "C1",
                    "scenario": null
                },
                {
                    "value": "1,39E-01",
                    "module": "C2",
                    "scenario": null
                },
                {
                    "value": "3,16E-02",
                    "module": "C3",
                    "scenario": null
                },
                {
                    "value": "1,32E-01",
                    "module": "C4",
                    "scenario": null
                },
                {
                    "value": "-1,37E-01",
                    "module": "D",
                    "scenario": null
                },
                {
                    "value": "1,12E+00",
                    "module": "A1A3",
                    "scenario": null
                }
            ]
        },
        {
            "parameter": "GWP-IOBC",
            "values": [
                {
                    "value": "1,81E+02",
                    "module": "A1",
                    "scenario": null
                },
                {
                    "value": "8,86E+00",
                    "module": "A2",
                    "scenario": null
                },
                {
                    "value": "2,06E-01",
                    "module": "A3",
                    "scenario": null
                },
                {
                    "value": "3,13E+00",
                    "module": "A4",
                    "scenario": null
                },
                {
                    "value": "1,29E+04",
                    "module": "C1",
                    "scenario": null
                },
                {
                    "value": "1,77E+01",
                    "module": "C2",
                    "scenario": null
                },
                {
                    "value": "0,00E+00",
                    "module": "C3",
                    "scenario": null
                },
                {
                    "value": "0,00E+00",
                    "module": "C4",
                    "scenario": null
                },
                {
                    "value": "-3,99E+00",
                    "module": "D",
                    "scenario": null
                },
                {
                    "value": "1,90E+02",
                    "module": "A1A3",
                    "scenario": null
                }
            ]
        }
    ],
    "additional_environmental_impact": [
        {
            "parameter": "PM",
            "values": [
                {
                    "value": "1,76E-06",
                    "module": "A1",
                    "scenario": null
                },
                {
                    "value": "6,81E-07",
                    "module": "A2",
                    "scenario": null
                },
                {
                    "value": "7,28E-08",
                    "module": "A3",
                    "scenario": null
                },
                {
                    "value": "2,87E-07",
                    "module": "A4",
                    "scenario": null
                },
                {
                    "value": "1,21E-05",
                    "module": "C1",
                    "scenario": null
                },
                {
                    "value": "1,63E-06",
                    "module": "C2",
                    "scenario": null
                },
                {
                    "value": "1,50E-07",
                    "module": "C3",
                    "scenario": null
                },
                {
                    "value": "6,82E-07",
                    "module": "C4",
                    "scenario": null
                },
                {
                    "value": "-7,15E-07",
                    "module": "D",
                    "scenario": null
                },
                {
                    "value": "2,51E-06",
                    "module": "A1A3",
                    "scenario": null
                }
            ]
        },
        {
            "parameter": "ETP-fw",
            "values": [
                {
                    "value": "4,29E+03",
                    "module": "A1",
                    "scenario": null
                },
                {
                    "value": "9,77E+01",
                    "module": "A2",
                    "scenario": null
                },
                {
                    "value": "1,38E+01",
                    "module": "A3",
                    "scenario": null
                },
                {
                    "value": "3,72E+01",
                    "module": "A4",
                    "scenario": null
                },
                {
                    "value": "7,21E+01",
                    "module": "C1",
                    "scenario": null
                },
                {
                    "value": "2,11E+02",
                    "module": "C2",
                    "scenario": null
                },
                {
                    "value": "2,54E+01",
                    "module": "C3",
                    "scenario": null
                },
                {
                    "value": "5,24E+01",
                    "module": "C4",
                    "scenario": null
                },
                {
                    "value": "-6,49E+01",
                    "module": "D",
                    "scenario": null
                },
                {
                    "value": "4,40E+03",
                    "module": "A1A3",
                    "scenario": null
                }
            ]
        },
        {
            "parameter": "HTP-c",
            "values": [
                {
                    "value": "7,92E-09",
                    "module": "A1",
                    "scenario": null
                },
                {
                    "value": "0,00E+00",
                    "module": "A2",
                    "scenario": null
                },
                {
                    "value": "7,51E-10",
                    "module": "A3",
                    "scenario": null
                },
                {
                    "value": "0,00E+00",
                    "module": "A4",
                    "scenario": null
                },
                {
                    "value": "2,39E-09",
                    "module": "C1",
                    "scenario": null
                },
                {
                    "value": "0,00E+00",
                    "module": "C2",
                    "scenario": null
                },
                {
                    "value": "1,63E-09",
                    "module": "C3",
                    "scenario": null
                },
                {
                    "value": "1,53E-09",
                    "module": "C4",
                    "scenario": null
                },
                {
                    "value": "-3,26E-09",
                    "module": "D",
                    "scenario": null
                },
                {
                    "value": "8,67E-09",
                    "module": "A1A3",
                    "scenario": null
                }
            ]
        },
        {
            "parameter": "HTP-nc",
            "values": [
                {
                    "value": "2,06E-07",
                    "module": "A1",
                    "scenario": null
                },
                {
                    "value": "8,51E-08",
                    "module": "A2",
                    "scenario": null
                },
                {
                    "value": "1,67E-08",
                    "module": "A3",
                    "scenario": null
                },
                {
                    "value": "3,59E-08",
                    "module": "A4",
                    "scenario": null
                },
                {
                    "value": "6,70E-08",
                    "module": "C1",
                    "scenario": null
                },
                {
                    "value": "2,04E-07",
                    "module": "C2",
                    "scenario": null
                },
                {
                    "value": "2,28E-08",
                    "module": "C3",
                    "scenario": null
                },
                {
                    "value": "3,06E-08",
                    "module": "C4",
                    "scenario": null
                },
                {
                    "value": "-7,98E-08",
                    "module": "D",
                    "scenario": null
                },
                {
                    "value": "3,07E-07",
                    "module": "A1A3",
                    "scenario": null
                }
            ]
        },
        {
            "parameter": "SQP",
            "values": [
                {
                    "value": "-9,94E+01",
                    "module": "A1",
                    "scenario": null
                },
                {
                    "value": "1,40E+02",
                    "module": "A2",
                    "scenario": null
                },
                {
                    "value": "3,61E+01",
                    "module": "A3",
                    "scenario": null
                },
                {
                    "value": "5,82E+01",
                    "module": "A4",
                    "scenario": null
                },
                {
                    "value": "1,60E+01",
                    "module": "C1",
                    "scenario": null
                },
                {
                    "value": "3,30E+02",
                    "module": "C2",
                    "scenario": null
                },
                {
                    "value": "2,03E+01",
                    "module": "C3",
                    "scenario": null
                },
                {
                    "value": "3,86E+02",
                    "module": "C4",
                    "scenario": null
                },
                {
                    "value": "1,43E+02",
                    "module": "D",
                    "scenario": null
                },
                {
                    "value": "7,71E+01",
                    "module": "A1A3",
                    "scenario": null
                }
            ]
        },
        {
            "parameter": "IRP",
            "values": [
                {
                    "value": "1,29E+00",
                    "module": "A1",
                    "scenario": null
                },
                {
                    "value": "6,07E-01",
                    "module": "A2",
                    "scenario": null
                },
                {
                    "value": "8,03E-02",
                    "module": "A3",
                    "scenario": null
                },
                {
                    "value": "2,22E-01",
                    "module": "A4",
                    "scenario": null
                },
                {
                    "value": "5,75E-01",
                    "module": "C1",
                    "scenario": null
                },
                {
                    "value": "1,26E+00",
                    "module": "C2",
                    "scenario": null
                },
                {
                    "value": "6,02E-01",
                    "module": "C3",
                    "scenario": null
                },
                {
                    "value": "4,60E-01",
                    "module": "C4",
                    "scenario": null
                },
                {
                    "value": "-5,79E-01",
                    "module": "D",
                    "scenario": null
                },
                {
                    "value": "1,98E+00",
                    "module": "A1A3",
                    "scenario": null
                }
            ]
        }
    ],
    "resource_use": [
        {
            "parameter": "PERE",
            "values": [
                {
                    "value": "1,94E+02",
                    "module": "A1",
                    "scenario": null
                },
                {
                    "value": "1,61E+00",
                    "module": "A2",
                    "scenario": null
                },
                {
                    "value": "2,05E+01",
                    "module": "A3",
                    "scenario": null
                },
                {
                    "value": "6,39E-01",
                    "module": "A4",
                    "scenario": null
                },
                {
                    "value": "7,18E-01",
                    "module": "C1",
                    "scenario": null
                },
                {
                    "value": "3,62E+00",
                    "module": "C2",
                    "scenario": null
                },
                {
                    "value": "1,85E+01",
                    "module": "C3",
                    "scenario": null
                },
                {
                    "value": "1,63E+00",
                    "module": "C4",
                    "scenario": null
                },
                {
                    "value": "-1,48E+01",
                    "module": "D",
                    "scenario": null
                },
                {
                    "value": "2,16E+02",
                    "module": "A1A3",
                    "scenario": null
                }
            ]
        },
        {
            "parameter": "PERM",
            "values": [
                {
                    "value": "8,72E-02",
                    "module": "A1",
                    "scenario": null
                },
                {
                    "value": "0,00E+00",
                    "module": "A2",
                    "scenario": null
                },
                {
                    "value": "0,00E+00",
                    "module": "A3",
                    "scenario": null
                },
                {
                    "value": "0,00E+00",
                    "module": "A4",
                    "scenario": null
                },
                {
                    "value": "0,00E+00",
                    "module": "C1",
                    "scenario": null
                },
                {
                    "value": "0,00E+00",
                    "module": "C2",
                    "scenario": null
                },
                {
                    "value": "0,00E+00",
                    "module": "C3",
                    "scenario": null
                },
                {
                    "value": "0,00E+00",
                    "module": "C4",
                    "scenario": null
                },
                {
                    "value": "0,00E+00",
                    "module": "D",
                    "scenario": null
                },
                {
                    "value": "8,72E-02",
                    "module": "A1A3",
                    "scenario": null
                }
            ]
        },
        {
            "parameter": "PERT",
            "values": [
                {
                    "value": "1,94E+02",
                    "module": "A1",
                    "scenario": null
                },
                {
                    "value": "1,61E+00",
                    "module": "A2",
                    "scenario": null
                },
                {
                    "value": "2,05E+01",
                    "module": "A3",
                    "scenario": null
                },
                {
                    "value": "6,39E-01",
                    "module": "A4",
                    "scenario": null
                },
                {
                    "value": "7,18E-01",
                    "module": "C1",
                    "scenario": null
                },
                {
                    "value": "3,62E+00",
                    "module": "C2",
                    "scenario": null
                },
                {
                    "value": "1,85E+01",
                    "module": "C3",
                    "scenario": null
                },
                {
                    "value": "1,63E+00",
                    "module": "C4",
                    "scenario": null
                },
                {
                    "value": "-1,48E+01",
                    "module": "D",
                    "scenario": null
                },
                {
                    "value": "2,17E+02",
                    "module": "A1A3",
                    "scenario": null
                }
            ]
        },
        {
            "parameter": "PENRE",
            "values": [
                {
                    "value": "4,18E+02",
                    "module": "A1",
                    "scenario": null
                },
                {
                    "value": "1,39E+02",
                    "module": "A2",
                    "scenario": null
                },
                {
                    "value": "1,27E+01",
                    "module": "A3",
                    "scenario": null
                },
                {
                    "value": "5,08E+01",
                    "module": "A4",
                    "scenario": null
                },
                {
                    "value": "1,32E+02",
                    "module": "C1",
                    "scenario": null
                },
                {
                    "value": "2,88E+02",
                    "module": "C2",
                    "scenario": null
                },
                {
                    "value": "3,59E+01",
                    "module": "C3",
                    "scenario": null
                },
                {
                    "value": "1,06E+02",
                    "module": "C4",
                    "scenario": null
                },
                {
                    "value": "-6,66E+01",
                    "module": "D",
                    "scenario": null
                },
                {
                    "value": "5,69E+02",
                    "module": "A1A3",
                    "scenario": null
                }
            ]
        },
        {
            "parameter": "PENRM",
            "values": [
                {
                    "value": "1,27E-01",
                    "module": "A1",
                    "scenario": null
                },
                {
                    "value": "0,00E+00",
                    "module": "A2",
                    "scenario": null
                },
                {
                    "value": "0,00E+00",
                    "module": "A3",
                    "scenario": null
                },
                {
                    "value": "0,00E+00",
                    "module": "A4",
                    "scenario": null
                },
                {
                    "value": "0,00E+00",
                    "module": "C1",
                    "scenario": null
                },
                {
                    "value": "0,00E+00",
                    "module": "C2",
                    "scenario": null
                },
                {
                    "value": "0,00E+00",
                    "module": "C3",
                    "scenario": null
                },
                {
                    "value": "0,00E+00",
                    "module": "C4",
                    "scenario": null
                },
                {
                    "value": "0,00E+00",
                    "module": "D",
                    "scenario": null
                },
                {
                    "value": "1,27E-01",
                    "module": "A1A3",
                    "scenario": null
                }
            ]
        },
        {
            "parameter": "PENRT",
            "values": [
                {
                    "value": "4,18E+02",
                    "module": "A1",
                    "scenario": null
                },
                {
                    "value": "1,39E+02",
                    "module": "A2",
                    "scenario": null
                },
                {
                    "value": "1,27E+01",
                    "module": "A3",
                    "scenario": null
                },
                {
                    "value": "5,08E+01",
                    "module": "A4",
                    "scenario": null
                },
                {
                    "value": "1,32E+02",
                    "module": "C1",
                    "scenario": null
                },
                {
                    "value": "2,88E+02",
                    "module": "C2",
                    "scenario": null
                },
                {
                    "value": "3,59E+01",
                    "module": "C3",
                    "scenario": null
                },
                {
                    "value": "1,06E+02",
                    "module": "C4",
                    "scenario": null
                },
                {
                    "value": "-6,66E+01",
                    "module": "D",
                    "scenario": null
                },
                {
                    "value": "5,70E+02",
                    "module": "A1A3",
                    "scenario": null
                }
            ]
        },
        {
            "parameter": "SM",
            "values": [
                {
                    "value": "5,43E+00",
                    "module": "A1",
                    "scenario": null
                },
                {
                    "value": "0,00E+00",
                    "module": "A2",
                    "scenario": null
                },
                {
                    "value": "3,63E-03",
                    "module": "A3",
                    "scenario": null
                },
                {
                    "value": "0,00E+00",
                    "module": "A4",
                    "scenario": null
                },
                {
                    "value": "6,48E-02",
                    "module": "C1",
                    "scenario": null
                },
                {
                    "value": "0,00E+00",
                    "module": "C2",
                    "scenario": null
                },
                {
                    "value": "3,09E-02",
                    "module": "C3",
                    "scenario": null
                },
                {
                    "value": "2,79E-02",
                    "module": "C4",
                    "scenario": null
                },
                {
                    "value": "-1,28E-01",
                    "module": "D",
                    "scenario": null
                },
                {
                    "value": "5,44E+00",
                    "module": "A1A3",
                    "scenario": null
                }
            ]
        },
        {
            "parameter": "RSF",
            "values": [
                {
                    "value": "2,76E+02",
                    "module": "A1",
                    "scenario": null
                },
                {
                    "value": "5,65E-02",
                    "module": "A2",
                    "scenario": null
                },
                {
                    "value": "3,53E-02",
                    "module": "A3",
                    "scenario": null
                },
                {
                    "value": "2,24E-02",
                    "module": "A4",
                    "scenario": null
                },
                {
                    "value": "1,75E-02",
                    "module": "C1",
                    "scenario": null
                },
                {
                    "value": "1,27E-01",
                    "module": "C2",
                    "scenario": null
                },
                {
                    "value": "3,74E-01",
                    "module": "C3",
                    "scenario": null
                },
                {
                    "value": "3,37E-02",
                    "module": "C4",
                    "scenario": null
                },
                {
                    "value": "-3,02E-01",
                    "module": "D",
                    "scenario": null
                },
                {
                    "value": "2,76E+02",
                    "module": "A1A3",
                    "scenario": null
                }
            ]
        },
        {
            "parameter": "NRSF",
            "values": [
                {
                    "value": "3,93E+02",
                    "module": "A1",
                    "scenario": null
                },
                {
                    "value": "2,02E-01",
                    "module": "A2",
                    "scenario": null
                },
                {
                    "value": "6,47E-02",
                    "module": "A3",
                    "scenario": null
                },
                {
                    "value": "7,49E-02",
                    "module": "A4",
                    "scenario": null
                },
                {
                    "value": "-2,63E-01",
                    "module": "C1",
                    "scenario": null
                },
                {
                    "value": "4,25E-01",
                    "module": "C2",
                    "scenario": null
                },
                {
                    "value": "-2,32E-02",
                    "module": "C3",
                    "scenario": null
                },
                {
                    "value": "9,68E-02",
                    "module": "C4",
                    "scenario": null
                },
                {
                    "value": "-3,10E-01",
                    "module": "D",
                    "scenario": null
                },
                {
                    "value": "3,93E+02",
                    "module": "A1A3",
                    "scenario": null
                }
            ]
        },
        {
            "parameter": "FW",
            "values": [
                {
                    "value": "4,12E+00",
                    "module": "A1",
                    "scenario": null
                },
                {
                    "value": "1,42E-02",
                    "module": "A2",
                    "scenario": null
                },
                {
                    "value": "4,19E-01",
                    "module": "A3",
                    "scenario": null
                },
                {
                    "value": "5,78E-03",
                    "module": "A4",
                    "scenario": null
                },
                {
                    "value": "6,79E-03",
                    "module": "C1",
                    "scenario": null
                },
                {
                    "value": "3,28E-02",
                    "module": "C2",
                    "scenario": null
                },
                {
                    "value": "6,15E-02",
                    "module": "C3",
                    "scenario": null
                },
                {
                    "value": "1,26E-01",
                    "module": "C4",
                    "scenario": null
                },
                {
                    "value": "-2,32E+00",
                    "module": "D",
                    "scenario": null
                },
                {
                    "value": "4,56E+00",
                    "module": "A1A3",
                    "scenario": null
                }
            ]
        }
    ],
    "end_of_life_waste": [
        {
            "parameter": "HWD",
            "values": [
                {
                    "value": "4,05E-02",
                    "module": "A1",
                    "scenario": null
                },
                {
                    "value": "7,18E-03",
                    "module": "A2",
                    "scenario": null
                },
                {
                    "value": "2,49E-02",
                    "module": "A3",
                    "scenario": null
                },
                {
                    "value": "2,78E-03",
                    "module": "A4",
                    "scenario": null
                },
                {
                    "value": "3,88E-03",
                    "module": "C1",
                    "scenario": null
                },
                {
                    "value": "1,58E-02",
                    "module": "C2",
                    "scenario": null
                },
                {
                    "value": "3,59E-03",
                    "module": "C3",
                    "scenario": null
                },
                {
                    "value": "3,20E-03",
                    "module": "C4",
                    "scenario": null
                },
                {
                    "value": "-1,52E-02",
                    "module": "D",
                    "scenario": null
                },
                {
                    "value": "7,25E-02",
                    "module": "A1A3",
                    "scenario": null
                }
            ]
        },
        {
            "parameter": "NHWD",
            "values": [
                {
                    "value": "1,95E+00",
                    "module": "A1",
                    "scenario": null
                },
                {
                    "value": "1,05E+01",
                    "module": "A2",
                    "scenario": null
                },
                {
                    "value": "6,92E+01",
                    "module": "A3",
                    "scenario": null
                },
                {
                    "value": "4,42E+00",
                    "module": "A4",
                    "scenario": null
                },
                {
                    "value": "1,56E-01",
                    "module": "C1",
                    "scenario": null
                },
                {
                    "value": "2,50E+01",
                    "module": "C2",
                    "scenario": null
                },
                {
                    "value": "1,13E-01",
                    "module": "C3",
                    "scenario": null
                },
                {
                    "value": "7,66E+02",
                    "module": "C4",
                    "scenario": null
                },
                {
                    "value": "-4,61E-01",
                    "module": "D",
                    "scenario": null
                },
                {
                    "value": "8,17E+01",
                    "module": "A1A3",
                    "scenario": null
                }
            ]
        },
        {
            "parameter": "RWD",
            "values": [
                {
                    "value": "1,92E-03",
                    "module": "A1",
                    "scenario": null
                },
                {
                    "value": "9,53E-04",
                    "module": "A2",
                    "scenario": null
                },
                {
                    "value": "8,82E-05",
                    "module": "A3",
                    "scenario": null
                },
                {
                    "value": "3,47E-04",
                    "module": "A4",
                    "scenario": null
                },
                {
                    "value": "9,16E-04",
                    "module": "C1",
                    "scenario": null
                },
                {
                    "value": "1,97E-03",
                    "module": "C2",
                    "scenario": null
                },
                {
                    "value": "3,80E-04",
                    "module": "C3",
                    "scenario": null
                },
                {
                    "value": "7,21E-04",
                    "module": "C4",
                    "scenario": null
                },
                {
                    "value": "-5,00E-04",
                    "module": "D",
                    "scenario": null
                },
                {
                    "value": "2,96E-03",
                    "module": "A1A3",
                    "scenario": null
                }
            ]
        }
    ],
    "end_of_life_flow": [
        {
            "parameter": "CRU",
            "values": [
                {
                    "value": "0,00E+00",
                    "module": "A1",
                    "scenario": null
                },
                {
                    "value": "0,00E+00",
                    "module": "A2",
                    "scenario": null
                },
                {
                    "value": "0,00E+00",
                    "module": "A3",
                    "scenario": null
                },
                {
                    "value": "0,00E+00",
                    "module": "A4",
                    "scenario": null
                },
                {
                    "value": "0,00E+00",
                    "module": "C1",
                    "scenario": null
                },
                {
                    "value": "0,00E+00",
                    "module": "C2",
                    "scenario": null
                },
                {
                    "value": "0,00E+00",
                    "module": "C3",
                    "scenario": null
                },
                {
                    "value": "0,00E+00",
                    "module": "C4",
                    "scenario": null
                },
                {
                    "value": "0,00E+00",
                    "module": "D",
                    "scenario": null
                },
                {
                    "value": "0,00E+00",
                    "module": "A1A3",
                    "scenario": null
                }
            ]
        },
        {
            "parameter": "MFR",
            "values": [
                {
                    "value": "1,52E-02",
                    "module": "A1",
                    "scenario": null
                },
                {
                    "value": "0,00E+00",
                    "module": "A2",
                    "scenario": null
                },
                {
                    "value": "3,88E-02",
                    "module": "A3",
                    "scenario": null
                },
                {
                    "value": "0,00E+00",
                    "module": "A4",
                    "scenario": null
                },
                {
                    "value": "6,36E-02",
                    "module": "C1",
                    "scenario": null
                },
                {
                    "value": "0,00E+00",
                    "module": "C2",
                    "scenario": null
                },
                {
                    "value": "1,63E+03",
                    "module": "C3",
                    "scenario": null
                },
                {
                    "value": "2,59E-02",
                    "module": "C4",
                    "scenario": null
                },
                {
                    "value": "-2,99E-03",
                    "module": "D",
                    "scenario": null
                },
                {
                    "value": "5,41E-02",
                    "module": "A1A3",
                    "scenario": null
                }
            ]
        },
        {
            "parameter": "MER",
            "values": [
                {
                    "value": "1,30E-01",
                    "module": "A1",
                    "scenario": null
                },
                {
                    "value": "0,00E+00",
                    "module": "A2",
                    "scenario": null
                },
                {
                    "value": "3,11E-05",
                    "module": "A3",
                    "scenario": null
                },
                {
                    "value": "0,00E+00",
                    "module": "A4",
                    "scenario": null
                },
                {
                    "value": "1,97E-04",
                    "module": "C1",
                    "scenario": null
                },
                {
                    "value": "0,00E+00",
                    "module": "C2",
                    "scenario": null
                },
                {
                    "value": "3,75E-03",
                    "module": "C3",
                    "scenario": null
                },
                {
                    "value": "3,35E-04",
                    "module": "C4",
                    "scenario": null
                },
                {
                    "value": "-1,12E-01",
                    "module": "D",
                    "scenario": null
                },
                {
                    "value": "1,30E-01",
                    "module": "A1A3",
                    "scenario": null
                }
            ]
        },
        {
            "parameter": "EEE",
            "values": [
                {
                    "value": "3,28E-02",
                    "module": "A1",
                    "scenario": null
                },
                {
                    "value": "0,00E+00",
                    "module": "A2",
                    "scenario": null
                },
                {
                    "value": "7,26E-02",
                    "module": "A3",
                    "scenario": null
                },
                {
                    "value": "0,00E+00",
                    "module": "A4",
                    "scenario": null
                },
                {
                    "value": "6,76E-04",
                    "module": "C1",
                    "scenario": null
                },
                {
                    "value": "0,00E+00",
                    "module": "C2",
                    "scenario": null
                },
                {
                    "value": "6,43E-03",
                    "module": "C3",
                    "scenario": null
                },
                {
                    "value": "2,45E-03",
                    "module": "C4",
                    "scenario": null
                },
                {
                    "value": "-2,70E-02",
                    "module": "D",
                    "scenario": null
                },
                {
                    "value": "1,05E-01",
                    "module": "A1A3",
                    "scenario": null
                }
            ]
        },
        {
            "parameter": "EET",
            "values": [
                {
                    "value": "4,97E-01",
                    "module": "A1",
                    "scenario": null
                },
                {
                    "value": "0,00E+00",
                    "module": "A2",
                    "scenario": null
                },
                {
                    "value": "1,10E+00",
                    "module": "A3",
                    "scenario": null
                },
                {
                    "value": "0,00E+00",
                    "module": "A4",
                    "scenario": null
                },
                {
                    "value": "1,02E-02",
                    "module": "C1",
                    "scenario": null
                },
                {
                    "value": "0,00E+00",
                    "module": "C2",
                    "scenario": null
                },
                {
                    "value": "9,72E-02",
                    "module": "C3",
                    "scenario": null
                },
                {
                    "value": "3,70E-02",
                    "module": "C4",
                    "scenario": null
                },
                {
                    "value": "-4,08E-01",
                    "module": "D",
                    "scenario": null
                },
                {
                    "value": "1,59E+00",
                    "module": "A1A3",
                    "scenario": null
                }
            ]
        }
    ]
}