{
    "product_name": "Blue Pearl",
    "epd_id": "NEPD-7071-6461",
    "compliance": [
        "EN 15804+A2",
        "ISO 14025",
        "ISO 21930"
    ],
    "producer_name": "Larvik Granite AS",
    "environmental_impact": [
        {
            "parameter": "GWP-total",
            "values": [
                {
                    "value": "6,23E+01",
                    "module": "A1-A3",
                    "scenario": null
                },
                {
                    "value": "3,22E+00",
                    "module": "A4",
                    "scenario": null
                },
                {
                    "value": "4,00E+00",
                    "module": "C1",
                    "scenario": null
                },
                {
                    "value": "4,36E+00",
                    "module": "C2",
                    "scenario": null
                },
                {
                    "value": "5,04E-01",
                    "module": "C3",
                    "scenario": null
                },
                {
                    "value": "1,29E+00",
                    "module": "C4",
                    "scenario": null
                },
                {
                    "value": "-1,64E+00",
                    "module": "D",
                    "scenario": null
                }
            ]
        },
        {
            "parameter": "GWP-fossil",
            "values": [
                {
                    "value": "6,22E+01",
                    "module": "A1-A3",
                    "scenario": null
                },
                {
                    "value": "3,22E+00",
                    "module": "A4",
                    "scenario": null
                },
                {
                    "value": "4,00E+00",
                    "module": "C1",
                    "scenario": null
                },
                {
                    "value": "4,35E+00",
                    "module": "C2",
                    "scenario": null
                },
                {
                    "value": "4,97E-01",
                    "module": "C3",
                    "scenario": null
                },
                {
                    "value": "1,28E+00",
                    "module": "C4",
                    "scenario": null
                },
                {
                    "value": "-1,60E+00",
                    "module": "D",
                    "scenario": null
                }
            ]
        },
        {
            "parameter": "GWP-biogenic",
            "values": [
                {
                    "value": "9,75E-02",
                    "module": "A1-A3",
                    "scenario": null
                },
                {
                    "value": "1,33E-03",
                    "module": "A4",
                    "scenario": null
                },
                {
                    "value": "7,50E-04",
                    "module": "C1",
                    "scenario": null
                },
                {
                    "value": "1,87E-03",
                    "module": "C2",
                    "scenario": null
                },
                {
                    "value": "4,29E-03",
                    "module": "C3",
                    "scenario": null
                },
                {
                    "value": "1,09E-03",
                    "module": "C4",
                    "scenario": null
                },
                {
                    "value": "-3,20E-02",
                    "module": "D",
                    "scenario": null
                }
            ]
        },
        {
            "parameter": "GWP-luluc",
            "values": [
                {
                    "value": "1,18E-02",
                    "module": "A1-A3",
                    "scenario": null
                },
                {
                    "value": "1,15E-03",
                    "module": "A4",
                    "scenario": null
                },
                {
                    "value": "3,15E-04",
                    "module": "C1",
                    "scenario": null
                },
                {
                    "value": "1,33E-03",
                    "module": "C2",
                    "scenario": null
                },
                {
                    "value": "6,88E-04",
                    "module": "C3",
                    "scenario": null
                },
                {
                    "value": "2,52E-04",
                    "module": "C4",
                    "scenario": null
                },
                {
                    "value": "-1,08E-03",
                    "module": "D",
                    "scenario": null
                }
            ]
        },
        {
            "parameter": "ODP",
            "values": [
                {
                    "value": "1,27E-05",
                    "module": "A1-A3",
                    "scenario": null
                },
                {
                    "value": "7,29E-07",
                    "module": "A4",
                    "scenario": null
                },
                {
                    "value": "8,64E-07",
                    "module": "C1",
                    "scenario": null
                },
                {
                    "value": "1,05E-06",
                    "module": "C2",
                    "scenario": null
                },
                {
                    "value": "9,80E-08",
                    "module": "C3",
                    "scenario": null
                },
                {
                    "value": "6,25E-07",
                    "module": "C4",
                    "scenario": null
                },
                {
                    "value": "-2,92E-07",
                    "module": "D",
                    "scenario": null
                }
            ]
        },
        {
            "parameter": "AP",
            "values": [
                {
                    "value": "1,12E+00",
                    "module": "A1-A3",
                    "scenario": null
                },
                {
                    "value": "9,25E-03",
                    "module": "A4",
                    "scenario": null
                },
                {
                    "value": "4,19E-02",
                    "module": "C1",
                    "scenario": null
                },
                {
                    "value": "1,40E-02",
                    "module": "C2",
                    "scenario": null
                },
                {
                    "value": "4,02E-03",
                    "module": "C3",
                    "scenario": null
                },
                {
                    "value": "1,25E-02",
                    "module": "C4",
                    "scenario": null
                },
                {
                    "value": "-1,44E-02",
                    "module": "D",
                    "scenario": null
                }
            ]
        },
        {
            "parameter": "POCP",
            "values": [
                {
                    "value": "1,26E+00",
                    "module": "A1-A3",
                    "scenario": null
                },
                {
                    "value": "7,84E-03",
                    "module": "A4",
                    "scenario": null
                },
                {
                    "value": "5,57E-02",
                    "module": "C1",
                    "scenario": null
                },
                {
                    "value": "1,34E-02",
                    "module": "C2",
                    "scenario": null
                },
                {
                    "value": "3,64E-03",
                    "module": "C3",
                    "scenario": null
                },
                {
                    "value": "1,48E-02",
                    "module": "C4",
                    "scenario": null
                },
                {
                    "value": "-1,55E-02",
                    "module": "D",
                    "scenario": null
                }
            ]
        },
        {
            "parameter": "ADPE",
            "values": [
                {
                    "value": "2,49E-04",
                    "module": "A1-A3",
                    "scenario": null
                },
                {
                    "value": "8,89E-05",
                    "module": "A4",
                    "scenario": null
                },
                {
                    "value": "6,14E-06",
                    "module": "C1",
                    "scenario": null
                },
                {
                    "value": "7,76E-05",
                    "module": "C2",
                    "scenario": null
                },
                {
                    "value": "6,31E-06",
                    "module": "C3",
                    "scenario": null
                },
                {
                    "value": "1,14E-05",
                    "module": "C4",
                    "scenario": null
                },
                {
                    "value": "-1,42E-04",
                    "module": "D",
                    "scenario": null
                }
            ]
        },
        {
            "parameter": "ADPF",
            "values": [
                {
                    "value": "8,40E+02",
                    "module": "A1-A3",
                    "scenario": null
                },
                {
                    "value": "4,87E+01",
                    "module": "A4",
                    "scenario": null
                },
                {
                    "value": "5,51E+01",
                    "module": "C1",
                    "scenario": null
                },
                {
                    "value": "7,07E+01",
                    "module": "C2",
                    "scenario": null
                },
                {
                    "value": "1,54E+01",
                    "module": "C3",
                    "scenario": null
                },
                {
                    "value": "4,15E+01",
                    "module": "C4",
                    "scenario": null
                },
                {
                    "value": "-2,71E+01",
                    "module": "D",
                    "scenario": null
                }
            ]
        },
        {
            "parameter": "WDP",
            "values": [
                {
                    "value": "3,60E+03",
                    "module": "A1-A3",
                    "scenario": null
                },
                {
                    "value": "4,71E+01",
                    "module": "A4",
                    "scenario": null
                },
                {
                    "value": "1,17E+01",
                    "module": "C1",
                    "scenario": null
                },
                {
                    "value": "5,42E+01",
                    "module": "C2",
                    "scenario": null
                },
                {
                    "value": "1,70E+03",
                    "module": "C3",
                    "scenario": null
                },
                {
                    "value": "8,73E+01",
                    "module": "C4",
                    "scenario": null
                },
                {
                    "value": "-1,27E+03",
                    "module": "D",
                    "scenario": null
                }
            ]
        },
        {
            "parameter": "EP-freshwater",
            "values": [
                {
                    "value": "3,86E-04",
                    "module": "A1-A3",
                    "scenario": null
                },
                {
                    "value": "2,57E-05",
                    "module": "A4",
                    "scenario": null
                },
                {
                    "value": "1,46E-05",
                    "module": "C1",
                    "scenario": null
                },
                {
                    "value": "3,47E-05",
                    "module": "C2",
                    "scenario": null
                },
                {
                    "value": "3,14E-05",
                    "module": "C3",
                    "scenario": null
                },
                {
                    "value": "9,59E-06",
                    "module": "C4",
                    "scenario": null
                },
                {
                    "value": "-4,26E-05",
                    "module": "D",
                    "scenario": null
                }
            ]
        },
        {
            "parameter": "EP-marine",
            "values": [
                {
                    "value": "4,22E-01",
                    "module": "A1-A3",
                    "scenario": null
                },
                {
                    "value": "1,83E-03",
                    "module": "A4",
                    "scenario": null
                },
                {
                    "value": "1,85E-02",
                    "module": "C1",
                    "scenario": null
                },
                {
                    "value": "3,07E-03",
                    "module": "C2",
                    "scenario": null
                },
                {
                    "value": "1,18E-03",
                    "module": "C3",
                    "scenario": null
                },
                {
                    "value": "4,70E-03",
                    "module": "C4",
                    "scenario": null
                },
                {
                    "value": "-5,00E-03",
                    "module": "D",
                    "scenario": null
                }
            ]
        },
        {
            "parameter": "EP-terrestrial",
            "values": [
                {
                    "value": "5,52E+00",
                    "module": "A1-A3",
                    "scenario": null
                },
                {
                    "value": "2,05E-02",
                    "module": "A4",
                    "scenario": null
                },
                {
                    "value": "2,00E-01",
                    "module": "C1",
                    "scenario": null
                },
                {
                    "value": "3,42E-02",
                    "module": "C2",
                    "scenario": null
                },
                {
                    "value": "1,36E-02",
                    "module": "C3",
                    "scenario": null
                },
                {
                    "value": "5,18E-02",
                    "module": "C4",
                    "scenario": null
                },
                {
                    "value": "-5,88E-02",
                    "module": "D",
                    "scenario": null
                }
            ]
        },
        {
            "parameter": "GWP-IOBC",
            "values": [
                {
                    "value": "6,22E+01",
                    "module": "A1-A3",
                    "scenario": null
                },
                {
                    "value": "3,22E+00",
                    "module": "A4",
                    "scenario": null
                },
                {
                    "value": "4,00E+00",
                    "module": "C1",
                    "scenario": null
                },
                {
                    "value": "4,36E+00",
                    "module": "C2",
                    "scenario": null
                },
                {
                    "value": "4,98E-01",
                    "module": "C3",
                    "scenario": null
                },
                {
                    "value": "1,29E+00",
                    "module": "C4",
                    "scenario": null
                },
                {
                    "value": "-1,71E+00",
                    "module": "D",
                    "scenario": null
                }
            ]
        }
    ],
    "additional_environmental_impact": [
        {
            "parameter": "PM",
            "values": [
                {
                    "value": "1,93E-05",
                    "module": "A1-A3",
                    "scenario": null
                },
                {
                    "value": "1,97E-07",
                    "module": "A4",
                    "scenario": null
                },
                {
                    "value": "5,07E-06",
                    "module": "C1",
                    "scenario": null
                },
                {
                    "value": "4,00E-07",
                    "module": "C2",
                    "scenario": null
                },
                {
                    "value": "6,44E-08",
                    "module": "C3",
                    "scenario": null
                },
                {
                    "value": "2,67E-07",
                    "module": "C4",
                    "scenario": null
                },
                {
                    "value": "-3,07E-07",
                    "module": "D",
                    "scenario": null
                }
            ]
        },
        {
            "parameter": "ETP-fw",
            "values": [
                {
                    "value": "3,43E+04",
                    "module": "A1-A3",
                    "scenario": null
                },
                {
                    "value": "3,61E+01",
                    "module": "A4",
                    "scenario": null
                },
                {
                    "value": "3,01E+01",
                    "module": "C1",
                    "scenario": null
                },
                {
                    "value": "5,17E+01",
                    "module": "C2",
                    "scenario": null
                },
                {
                    "value": "1,09E+01",
                    "module": "C3",
                    "scenario": null
                },
                {
                    "value": "2,05E+01",
                    "module": "C4",
                    "scenario": null
                },
                {
                    "value": "-2,79E+01",
                    "module": "D",
                    "scenario": null
                }
            ]
        },
        {
            "parameter": "HTP-c",
            "values": [
                {
                    "value": "2,70E-08",
                    "module": "A1-A3",
                    "scenario": null
                },
                {
                    "value": "0,00E+00",
                    "module": "A4",
                    "scenario": null
                },
                {
                    "value": "1,00E-09",
                    "module": "C1",
                    "scenario": null
                },
                {
                    "value": "0,00E+00",
                    "module": "C2",
                    "scenario": null
                },
                {
                    "value": "7,00E-10",
                    "module": "C3",
                    "scenario": null
                },
                {
                    "value": "6,00E-10",
                    "module": "C4",
                    "scenario": null
                },
                {
                    "value": "-1,40E-09",
                    "module": "D",
                    "scenario": null
                }
            ]
        },
        {
            "parameter": "HTP-nc",
            "values": [
                {
                    "value": "6,19E-07",
                    "module": "A1-A3",
                    "scenario": null
                },
                {
                    "value": "3,94E-08",
                    "module": "A4",
                    "scenario": null
                },
                {
                    "value": "2,80E-08",
                    "module": "C1",
                    "scenario": null
                },
                {
                    "value": "5,00E-08",
                    "module": "C2",
                    "scenario": null
                },
                {
                    "value": "9,80E-09",
                    "module": "C3",
                    "scenario": null
                },
                {
                    "value": "1,20E-08",
                    "module": "C4",
                    "scenario": null
                },
                {
                    "value": "-3,43E-08",
                    "module": "D",
                    "scenario": null
                }
            ]
        },
        {
            "parameter": "SQP",
            "values": [
                {
                    "value": "1,15E+02",
                    "module": "A1-A3",
                    "scenario": null
                },
                {
                    "value": "3,40E+01",
                    "module": "A4",
                    "scenario": null
                },
                {
                    "value": "6,69E+00",
                    "module": "C1",
                    "scenario": null
                },
                {
                    "value": "8,11E+01",
                    "module": "C2",
                    "scenario": null
                },
                {
                    "value": "8,73E+00",
                    "module": "C3",
                    "scenario": null
                },
                {
                    "value": "1,51E+02",
                    "module": "C4",
                    "scenario": null
                },
                {
                    "value": "6,15E+01",
                    "module": "D",
                    "scenario": null
                }
            ]
        },
        {
            "parameter": "IRP",
            "values": [
                {
                    "value": "3,72E+00",
                    "module": "A1-A3",
                    "scenario": null
                },
                {
                    "value": "2,13E-01",
                    "module": "A4",
                    "scenario": null
                },
                {
                    "value": "2,40E-01",
                    "module": "C1",
                    "scenario": null
                },
                {
                    "value": "3,09E-01",
                    "module": "C2",
                    "scenario": null
                },
                {
                    "value": "2,59E-01",
                    "module": "C3",
                    "scenario": null
                },
                {
                    "value": "1,80E-01",
                    "module": "C4",
                    "scenario": null
                },
                {
                    "value": "-2,49E-01",
                    "module": "D",
                    "scenario": null
                }
            ]
        }
    ],
    "resource_use": [
        {
            "parameter": "PERE",
            "values": [
                {
                    "value": "2,59E+02",
                    "module": "A1-A3",
                    "scenario": null
                },
                {
                    "value": "6,96E-01",
                    "module": "A4",
                    "scenario": null
                },
                {
                    "value": "3,00E-01",
                    "module": "C1",
                    "scenario": null
                },
                {
                    "value": "8,90E-01",
                    "module": "C2",
                    "scenario": null
                },
                {
                    "value": "7,95E+00",
                    "module": "C3",
                    "scenario": null
                },
                {
                    "value": "6,38E-01",
                    "module": "C4",
                    "scenario": null
                },
                {
                    "value": "-6,35E+00",
                    "module": "D",
                    "scenario": null
                }
            ]
        },
        {
            "parameter": "PERM",
            "values": [
                {
                    "value": "7,30E-02",
                    "module": "A1-A3",
                    "scenario": null
                },
                {
                    "value": "0,00E+00",
                    "module": "A4",
                    "scenario": null
                },
                {
                    "value": "0,00E+00",
                    "module": "C1",
                    "scenario": null
                },
                {
                    "value": "0,00E+00",
                    "module": "C2",
                    "scenario": null
                },
                {
                    "value": "0,00E+00",
                    "module": "C3",
                    "scenario": null
                },
                {
                    "value": "0,00E+00",
                    "module": "C4",
                    "scenario": null
                },
                {
                    "value": "0,00E+00",
                    "module": "D",
                    "scenario": null
                }
            ]
        },
        {
            "parameter": "PERT",
            "values": [
                {
                    "value": "2,59E+02",
                    "module": "A1-A3",
                    "scenario": null
                },
                {
                    "value": "6,96E-01",
                    "module": "A4",
                    "scenario": null
                },
                {
                    "value": "3,00E-01",
                    "module": "C1",
                    "scenario": null
                },
                {
                    "value": "8,90E-01",
                    "module": "C2",
                    "scenario": null
                },
                {
                    "value": "7,95E+00",
                    "module": "C3",
                    "scenario": null
                },
                {
                    "value": "6,38E-01",
                    "module": "C4",
                    "scenario": null
                },
                {
                    "value": "-6,35E+00",
                    "module": "D",
                    "scenario": null
                }
            ]
        },
        {
            "parameter": "PENRE",
            "values": [
                {
                    "value": "8,40E+02",
                    "module": "A1-A3",
                    "scenario": null
                },
                {
                    "value": "4,87E+01",
                    "module": "A4",
                    "scenario": null
                },
                {
                    "value": "5,51E+01",
                    "module": "C1",
                    "scenario": null
                },
                {
                    "value": "7,07E+01",
                    "module": "C2",
                    "scenario": null
                },
                {
                    "value": "1,54E+01",
                    "module": "C3",
                    "scenario": null
                },
                {
                    "value": "4,15E+01",
                    "module": "C4",
                    "scenario": null
                },
                {
                    "value": "-2,86E+01",
                    "module": "D",
                    "scenario": null
                }
            ]
        },
        {
            "parameter": "PENRM",
            "values": [
                {
                    "value": "2,95E-01",
                    "module": "A1-A3",
                    "scenario": null
                },
                {
                    "value": "0,00E+00",
                    "module": "A4",
                    "scenario": null
                },
                {
                    "value": "0,00E+00",
                    "module": "C1",
                    "scenario": null
                },
                {
                    "value": "0,00E+00",
                    "module": "C2",
                    "scenario": null
                },
                {
                    "value": "0,00E+00",
                    "module": "C3",
                    "scenario": null
                },
                {
                    "value": "0,00E+00",
                    "module": "C4",
                    "scenario": null
                },
                {
                    "value": "0,00E+00",
                    "module": "D",
                    "scenario": null
                }
            ]
        },
        {
            "parameter": "PENRT",
            "values": [
                {
                    "value": "8,40E+02",
                    "module": "A1-A3",
                    "scenario": null
                },
                {
                    "value": "4,87E+01",
                    "module": "A4",
                    "scenario": null
                },
                {
                    "value": "5,51E+01",
                    "module": "C1",
                    "scenario": null
                },
                {
                    "value": "7,07E+01",
                    "module": "C2",
                    "scenario": null
                },
                {
                    "value": "1,54E+01",
                    "module": "C3",
                    "scenario": null
                },
                {
                    "value": "4,15E+01",
                    "module": "C4",
                    "scenario": null
                },
                {
                    "value": "-2,86E+01",
                    "module": "D",
                    "scenario": null
                }
            ]
        },
        {
            "parameter": "SM",
            "values": [
                {
                    "value": "6,58E-03",
                    "module": "A1-A3",
                    "scenario": null
                },
                {
                    "value": "0,00E+00",
                    "module": "A4",
                    "scenario": null
                },
                {
                    "value": "0,00E+00",
                    "module": "C1",
                    "scenario": null
                },
                {
                    "value": "0,00E+00",
                    "module": "C2",
                    "scenario": null
                },
                {
                    "value": "0,00E+00",
                    "module": "C3",
                    "scenario": null
                },
                {
                    "value": "0,00E+00",
                    "module": "C4",
                    "scenario": null
                },
                {
                    "value": "0,00E+00",
                    "module": "D",
                    "scenario": null
                }
            ]
        },
        {
            "parameter": "RSF",
            "values": [
                {
                    "value": "3,35E-01",
                    "module": "A1-A3",
                    "scenario": null
                },
                {
                    "value": "2,49E-02",
                    "module": "A4",
                    "scenario": null
                },
                {
                    "value": "0,00E+00",
                    "module": "C1",
                    "scenario": null
                },
                {
                    "value": "3,11E-02",
                    "module": "C2",
                    "scenario": null
                },
                {
                    "value": "0,00E+00",
                    "module": "C3",
                    "scenario": null
                },
                {
                    "value": "1,32E-02",
                    "module": "C4",
                    "scenario": null
                },
                {
                    "value": "-1,30E-01",
                    "module": "D",
                    "scenario": null
                }
            ]
        },
        {
            "parameter": "NRSF",
            "values": [
                {
                    "value": "2,00E+00",
                    "module": "A1-A3",
                    "scenario": null
                },
                {
                    "value": "8,91E-02",
                    "module": "A4",
                    "scenario": null
                },
                {
                    "value": "0,00E+00",
                    "module": "C1",
                    "scenario": null
                },
                {
                    "value": "1,04E-01",
                    "module": "C2",
                    "scenario": null
                },
                {
                    "value": "0,00E+00",
                    "module": "C3",
                    "scenario": null
                },
                {
                    "value": "3,79E-02",
                    "module": "C4",
                    "scenario": null
                },
                {
                    "value": "-1,33E-01",
                    "module": "D",
                    "scenario": null
                }
            ]
        },
        {
            "parameter": "FW",
            "values": [
                {
                    "value": "2,03E+00",
                    "module": "A1-A3",
                    "scenario": null
                },
                {
                    "value": "5,20E-03",
                    "module": "A4",
                    "scenario": null
                },
                {
                    "value": "2,83E-03",
                    "module": "C1",
                    "scenario": null
                },
                {
                    "value": "8,05E-03",
                    "module": "C2",
                    "scenario": null
                },
                {
                    "value": "2,64E-02",
                    "module": "C3",
                    "scenario": null
                },
                {
                    "value": "4,94E-02",
                    "module": "C4",
                    "scenario": null
                },
                {
                    "value": "-9,96E-01",
                    "module": "D",
                    "scenario": null
                }
            ]
        }
    ],
    "end_of_life_waste": [
        {
            "parameter": "HWD",
            "values": [
                {
                    "value": "1,34E-01",
                    "module": "A1-A3",
                    "scenario": null
                },
                {
                    "value": "2,51E-03",
                    "module": "A4",
                    "scenario": null
                },
                {
                    "value": "1,62E-03",
                    "module": "C1",
                    "scenario": null
                },
                {
                    "value": "3,87E-03",
                    "module": "C2",
                    "scenario": null
                },
                {
                    "value": "1,54E-03",
                    "module": "C3",
                    "scenario": null
                },
                {
                    "value": "0,00E+00",
                    "module": "C4",
                    "scenario": null
                },
                {
                    "value": "-6,54E-03",
                    "module": "D",
                    "scenario": null
                }
            ]
        },
        {
            "parameter": "NHWD",
            "values": [
                {
                    "value": "2,91E+00",
                    "module": "A1-A3",
                    "scenario": null
                },
                {
                    "value": "2,37E+00",
                    "module": "A4",
                    "scenario": null
                },
                {
                    "value": "6,52E-02",
                    "module": "C1",
                    "scenario": null
                },
                {
                    "value": "6,15E+00",
                    "module": "C2",
                    "scenario": null
                },
                {
                    "value": "4,87E-02",
                    "module": "C3",
                    "scenario": null
                },
                {
                    "value": "3,00E+02",
                    "module": "C4",
                    "scenario": null
                },
                {
                    "value": "-1,98E-01",
                    "module": "D",
                    "scenario": null
                }
            ]
        },
        {
            "parameter": "RWD",
            "values": [
                {
                    "value": "5,61E-03",
                    "module": "A1-A3",
                    "scenario": null
                },
                {
                    "value": "3,31E-04",
                    "module": "A4",
                    "scenario": null
                },
                {
                    "value": "3,82E-04",
                    "module": "C1",
                    "scenario": null
                },
                {
                    "value": "4,83E-04",
                    "module": "C2",
                    "scenario": null
                },
                {
                    "value": "1,63E-04",
                    "module": "C3",
                    "scenario": null
                },
                {
                    "value": "0,00E+00",
                    "module": "C4",
                    "scenario": null
                },
                {
                    "value": "-2,15E-04",
                    "module": "D",
                    "scenario": null
                }
            ]
        }
    ],
    "end_of_life_flow": [
        {
            "parameter": "CRU",
            "values": [
                {
                    "value": "0,00E+00",
                    "module": "A1-A3",
                    "scenario": null
                },
                {
                    "value": "0,00E+00",
                    "module": "A4",
                    "scenario": null
                },
                {
                    "value": "0,00E+00",
                    "module": "C1",
                    "scenario": null
                },
                {
                    "value": "0,00E+00",
                    "module": "C2",
                    "scenario": null
                },
                {
                    "value": "0,00E+00",
                    "module": "C3",
                    "scenario": null
                },
                {
                    "value": "0,00E+00",
                    "module": "C4",
                    "scenario": null
                },
                {
                    "value": "0,00E+00",
                    "module": "D",
                    "scenario": null
                }
            ]
        },
        {
            "parameter": "MFR",
            "values": [
                {
                    "value": "2,33E-01",
                    "module": "A1-A3",
                    "scenario": null
                },
                {
                    "value": "0,00E+00",
                    "module": "A4",
                    "scenario": null
                },
                {
                    "value": "0,00E+00",
                    "module": "C1",
                    "scenario": null
                },
                {
                    "value": "0,00E+00",
                    "module": "C2",
                    "scenario": null
                },
                {
                    "value": "7,00E+02",
                    "module": "C3",
                    "scenario": null
                },
                {
                    "value": "0,00E+00",
                    "module": "C4",
                    "scenario": null
                },
                {
                    "value": "0,00E+00",
                    "module": "D",
                    "scenario": null
                }
            ]
        },
        {
            "parameter": "MER",
            "values": [
                {
                    "value": "5,25E-01",
                    "module": "A1-A3",
                    "scenario": null
                },
                {
                    "value": "0,00E+00",
                    "module": "A4",
                    "scenario": null
                },
                {
                    "value": "0,00E+00",
                    "module": "C1",
                    "scenario": null
                },
                {
                    "value": "0,00E+00",
                    "module": "C2",
                    "scenario": null
                },
                {
                    "value": "0,00E+00",
                    "module": "C3",
                    "scenario": null
                },
                {
                    "value": "0,00E+00",
                    "module": "C4",
                    "scenario": null
                },
                {
                    "value": "0,00E+00",
                    "module": "D",
                    "scenario": null
                }
            ]
        },
        {
            "parameter": "EEE",
            "values": [
                {
                    "value": "3,25E-01",
                    "module": "A1-A3",
                    "scenario": null
                },
                {
                    "value": "0,00E+00",
                    "module": "A4",
                    "scenario": null
                },
                {
                    "value": "0,00E+00",
                    "module": "C1",
                    "scenario": null
                },
                {
                    "value": "0,00E+00",
                    "module": "C2",
                    "scenario": null
                },
                {
                    "value": "0,00E+00",
                    "module": "C3",
                    "scenario": null
                },
                {
                    "value": "0,00E+00",
                    "module": "C4",
                    "scenario": null
                },
                {
                    "value": "0,00E+00",
                    "module": "D",
                    "scenario": null
                }
            ]
        },
        {
            "parameter": "EET",
            "values": [
                {
                    "value": "4,92E+00",
                    "module": "A1-A3",
                    "scenario": null
                },
                {
                    "value": "0,00E+00",
                    "module": "A4",
                    "scenario": null
                },
                {
                    "value": "0,00E+00",
                    "module": "C1",
                    "scenario": null
                },
                {
                    "value": "0,00E+00",
                    "module": "C2",
                    "scenario": null
                },
                {
                    "value": "0,00E+00",
                    "module": "C3",
                    "scenario": null
                },
                {
                    "value": "0,00E+00",
                    "module": "C4",
                    "scenario": null
                },
                {
                    "value": "0,00E+00",
                    "module": "D",
                    "scenario": null
                }
            ]
        }
    ]
}