{
    "product_name": "ABS PMB kkv<7, Skanska Industrial Solutions, Borl\u00e4nge asfaltverk",
    "epd_id": "NEPD-8093-7760",
    "compliance": [
        "EN 15804+A2",
        "ISO 14025",
        "ISO 21930"
    ],
    "producer_name": "Skanska Industrial Solutions AB",
    "environmental_impact": [
        {
            "parameter": "GWP-total",
            "values": [
                {
                    "value": "2,21E+01",
                    "module": "A1",
                    "scenario": null
                },
                {
                    "value": "4,91E+00",
                    "module": "A2",
                    "scenario": null
                },
                {
                    "value": "5,08E+00",
                    "module": "A3",
                    "scenario": null
                },
                {
                    "value": "3,05E+00",
                    "module": "A4",
                    "scenario": null
                },
                {
                    "value": "1,43E+00",
                    "module": "C1",
                    "scenario": null
                },
                {
                    "value": "3,05E+00",
                    "module": "C2",
                    "scenario": null
                },
                {
                    "value": "4,33E+00",
                    "module": "C3",
                    "scenario": null
                },
                {
                    "value": "0,00E+00",
                    "module": "C4",
                    "scenario": null
                },
                {
                    "value": "-3,84E+01",
                    "module": "D",
                    "scenario": null
                },
                {
                    "value": "3,21E+01",
                    "module": "A1A3",
                    "scenario": null
                }
            ]
        },
        {
            "parameter": "GWP-fossil",
            "values": [
                {
                    "value": "2,58E+01",
                    "module": "A1",
                    "scenario": null
                },
                {
                    "value": "4,91E+00",
                    "module": "A2",
                    "scenario": null
                },
                {
                    "value": "5,04E+00",
                    "module": "A3",
                    "scenario": null
                },
                {
                    "value": "3,05E+00",
                    "module": "A4",
                    "scenario": null
                },
                {
                    "value": "1,43E+00",
                    "module": "C1",
                    "scenario": null
                },
                {
                    "value": "3,05E+00",
                    "module": "C2",
                    "scenario": null
                },
                {
                    "value": "8,46E-01",
                    "module": "C3",
                    "scenario": null
                },
                {
                    "value": "0,00E+00",
                    "module": "C4",
                    "scenario": null
                },
                {
                    "value": "-3,84E+01",
                    "module": "D",
                    "scenario": null
                },
                {
                    "value": "3,57E+01",
                    "module": "A1A3",
                    "scenario": null
                }
            ]
        },
        {
            "parameter": "GWP-biogenic",
            "values": [
                {
                    "value": "-3,67E+00",
                    "module": "A1",
                    "scenario": null
                },
                {
                    "value": "3,72E-03",
                    "module": "A2",
                    "scenario": null
                },
                {
                    "value": "2,91E-02",
                    "module": "A3",
                    "scenario": null
                },
                {
                    "value": "2,31E-03",
                    "module": "A4",
                    "scenario": null
                },
                {
                    "value": "4,81E-04",
                    "module": "C1",
                    "scenario": null
                },
                {
                    "value": "2,31E-03",
                    "module": "C2",
                    "scenario": null
                },
                {
                    "value": "3,48E+00",
                    "module": "C3",
                    "scenario": null
                },
                {
                    "value": "0,00E+00",
                    "module": "C4",
                    "scenario": null
                },
                {
                    "value": "0,00E+00",
                    "module": "D",
                    "scenario": null
                },
                {
                    "value": "-3,64E+00",
                    "module": "A1A3",
                    "scenario": null
                }
            ]
        },
        {
            "parameter": "GWP-luluc",
            "values": [
                {
                    "value": "2,51E-02",
                    "module": "A1",
                    "scenario": null
                },
                {
                    "value": "1,49E-03",
                    "module": "A2",
                    "scenario": null
                },
                {
                    "value": "3,94E-03",
                    "module": "A3",
                    "scenario": null
                },
                {
                    "value": "9,28E-04",
                    "module": "A4",
                    "scenario": null
                },
                {
                    "value": "1,19E-04",
                    "module": "C1",
                    "scenario": null
                },
                {
                    "value": "9,28E-04",
                    "module": "C2",
                    "scenario": null
                },
                {
                    "value": "6,69E-05",
                    "module": "C3",
                    "scenario": null
                },
                {
                    "value": "0,00E+00",
                    "module": "C4",
                    "scenario": null
                },
                {
                    "value": "-3,07E-02",
                    "module": "D",
                    "scenario": null
                },
                {
                    "value": "3,06E-02",
                    "module": "A1A3",
                    "scenario": null
                }
            ]
        },
        {
            "parameter": "ODP",
            "values": [
                {
                    "value": "1,63E-06",
                    "module": "A1",
                    "scenario": null
                },
                {
                    "value": "1,18E-06",
                    "module": "A2",
                    "scenario": null
                },
                {
                    "value": "6,86E-07",
                    "module": "A3",
                    "scenario": null
                },
                {
                    "value": "7,35E-07",
                    "module": "A4",
                    "scenario": null
                },
                {
                    "value": "3,09E-07",
                    "module": "C1",
                    "scenario": null
                },
                {
                    "value": "7,35E-07",
                    "module": "C2",
                    "scenario": null
                },
                {
                    "value": "1,84E-07",
                    "module": "C3",
                    "scenario": null
                },
                {
                    "value": "0,00E+00",
                    "module": "C4",
                    "scenario": null
                },
                {
                    "value": "-5,66E-05",
                    "module": "D",
                    "scenario": null
                },
                {
                    "value": "3,50E-06",
                    "module": "A1A3",
                    "scenario": null
                }
            ]
        },
        {
            "parameter": "AP",
            "values": [
                {
                    "value": "3,08E-01",
                    "module": "A1",
                    "scenario": null
                },
                {
                    "value": "1,58E-02",
                    "module": "A2",
                    "scenario": null
                },
                {
                    "value": "2,87E-01",
                    "module": "A3",
                    "scenario": null
                },
                {
                    "value": "9,80E-03",
                    "module": "A4",
                    "scenario": null
                },
                {
                    "value": "1,50E-02",
                    "module": "C1",
                    "scenario": null
                },
                {
                    "value": "9,80E-03",
                    "module": "C2",
                    "scenario": null
                },
                {
                    "value": "8,88E-03",
                    "module": "C3",
                    "scenario": null
                },
                {
                    "value": "0,00E+00",
                    "module": "C4",
                    "scenario": null
                },
                {
                    "value": "-3,87E-01",
                    "module": "D",
                    "scenario": null
                },
                {
                    "value": "6,12E-01",
                    "module": "A1A3",
                    "scenario": null
                }
            ]
        },
        {
            "parameter": "POCP",
            "values": [
                {
                    "value": "2,96E-01",
                    "module": "A1",
                    "scenario": null
                },
                {
                    "value": "1,52E-02",
                    "module": "A2",
                    "scenario": null
                },
                {
                    "value": "4,10E-01",
                    "module": "A3",
                    "scenario": null
                },
                {
                    "value": "9,41E-03",
                    "module": "A4",
                    "scenario": null
                },
                {
                    "value": "1,99E-02",
                    "module": "C1",
                    "scenario": null
                },
                {
                    "value": "9,41E-03",
                    "module": "C2",
                    "scenario": null
                },
                {
                    "value": "1,18E-02",
                    "module": "C3",
                    "scenario": null
                },
                {
                    "value": "0,00E+00",
                    "module": "C4",
                    "scenario": null
                },
                {
                    "value": "-4,59E-01",
                    "module": "D",
                    "scenario": null
                },
                {
                    "value": "7,20E-01",
                    "module": "A1A3",
                    "scenario": null
                }
            ]
        },
        {
            "parameter": "ADPE",
            "values": [
                {
                    "value": "8,91E-05",
                    "module": "A1",
                    "scenario": null
                },
                {
                    "value": "8,74E-05",
                    "module": "A2",
                    "scenario": null
                },
                {
                    "value": "1,05E-04",
                    "module": "A3",
                    "scenario": null
                },
                {
                    "value": "5,42E-05",
                    "module": "A4",
                    "scenario": null
                },
                {
                    "value": "2,31E-06",
                    "module": "C1",
                    "scenario": null
                },
                {
                    "value": "5,42E-05",
                    "module": "C2",
                    "scenario": null
                },
                {
                    "value": "1,30E-06",
                    "module": "C3",
                    "scenario": null
                },
                {
                    "value": "0,00E+00",
                    "module": "C4",
                    "scenario": null
                },
                {
                    "value": "-3,40E-04",
                    "module": "D",
                    "scenario": null
                },
                {
                    "value": "2,81E-04",
                    "module": "A1A3",
                    "scenario": null
                }
            ]
        },
        {
            "parameter": "ADPF",
            "values": [
                {
                    "value": "2,92E+03",
                    "module": "A1",
                    "scenario": null
                },
                {
                    "value": "7,97E+01",
                    "module": "A2",
                    "scenario": null
                },
                {
                    "value": "9,05E+01",
                    "module": "A3",
                    "scenario": null
                },
                {
                    "value": "4,95E+01",
                    "module": "A4",
                    "scenario": null
                },
                {
                    "value": "1,97E+01",
                    "module": "C1",
                    "scenario": null
                },
                {
                    "value": "4,95E+01",
                    "module": "C2",
                    "scenario": null
                },
                {
                    "value": "1,17E+01",
                    "module": "C3",
                    "scenario": null
                },
                {
                    "value": "0,00E+00",
                    "module": "C4",
                    "scenario": null
                },
                {
                    "value": "-3,61E+03",
                    "module": "D",
                    "scenario": null
                },
                {
                    "value": "3,09E+03",
                    "module": "A1A3",
                    "scenario": null
                }
            ]
        },
        {
            "parameter": "WDP",
            "values": [
                {
                    "value": "1,72E+02",
                    "module": "A1",
                    "scenario": null
                },
                {
                    "value": "6,11E+01",
                    "module": "A2",
                    "scenario": null
                },
                {
                    "value": "8,44E+02",
                    "module": "A3",
                    "scenario": null
                },
                {
                    "value": "3,79E+01",
                    "module": "A4",
                    "scenario": null
                },
                {
                    "value": "5,42E+00",
                    "module": "C1",
                    "scenario": null
                },
                {
                    "value": "3,79E+01",
                    "module": "C2",
                    "scenario": null
                },
                {
                    "value": "2,48E+00",
                    "module": "C3",
                    "scenario": null
                },
                {
                    "value": "0,00E+00",
                    "module": "C4",
                    "scenario": null
                },
                {
                    "value": "-2,93E+04",
                    "module": "D",
                    "scenario": null
                },
                {
                    "value": "1,08E+03",
                    "module": "A1A3",
                    "scenario": null
                }
            ]
        },
        {
            "parameter": "EP-freshwater",
            "values": [
                {
                    "value": "1,51E-03",
                    "module": "A1",
                    "scenario": null
                },
                {
                    "value": "3,91E-05",
                    "module": "A2",
                    "scenario": null
                },
                {
                    "value": "1,50E-04",
                    "module": "A3",
                    "scenario": null
                },
                {
                    "value": "2,43E-05",
                    "module": "A4",
                    "scenario": null
                },
                {
                    "value": "5,53E-06",
                    "module": "C1",
                    "scenario": null
                },
                {
                    "value": "2,43E-05",
                    "module": "C2",
                    "scenario": null
                },
                {
                    "value": "3,09E-06",
                    "module": "C3",
                    "scenario": null
                },
                {
                    "value": "0,00E+00",
                    "module": "C4",
                    "scenario": null
                },
                {
                    "value": "-8,03E-04",
                    "module": "D",
                    "scenario": null
                },
                {
                    "value": "1,70E-03",
                    "module": "A1A3",
                    "scenario": null
                }
            ]
        },
        {
            "parameter": "EP-marine",
            "values": [
                {
                    "value": "8,96E-02",
                    "module": "A1",
                    "scenario": null
                },
                {
                    "value": "3,46E-03",
                    "module": "A2",
                    "scenario": null
                },
                {
                    "value": "1,39E-01",
                    "module": "A3",
                    "scenario": null
                },
                {
                    "value": "2,15E-03",
                    "module": "A4",
                    "scenario": null
                },
                {
                    "value": "6,60E-03",
                    "module": "C1",
                    "scenario": null
                },
                {
                    "value": "2,15E-03",
                    "module": "C2",
                    "scenario": null
                },
                {
                    "value": "3,92E-03",
                    "module": "C3",
                    "scenario": null
                },
                {
                    "value": "0,00E+00",
                    "module": "C4",
                    "scenario": null
                },
                {
                    "value": "-7,38E-02",
                    "module": "D",
                    "scenario": null
                },
                {
                    "value": "2,32E-01",
                    "module": "A1A3",
                    "scenario": null
                }
            ]
        },
        {
            "parameter": "EP-terrestrial",
            "values": [
                {
                    "value": "1,16E+00",
                    "module": "A1",
                    "scenario": null
                },
                {
                    "value": "3,86E-02",
                    "module": "A2",
                    "scenario": null
                },
                {
                    "value": "1,52E+00",
                    "module": "A3",
                    "scenario": null
                },
                {
                    "value": "2,40E-02",
                    "module": "A4",
                    "scenario": null
                },
                {
                    "value": "7,24E-02",
                    "module": "C1",
                    "scenario": null
                },
                {
                    "value": "2,40E-02",
                    "module": "C2",
                    "scenario": null
                },
                {
                    "value": "4,30E-02",
                    "module": "C3",
                    "scenario": null
                },
                {
                    "value": "0,00E+00",
                    "module": "C4",
                    "scenario": null
                },
                {
                    "value": "-8,37E-01",
                    "module": "D",
                    "scenario": null
                },
                {
                    "value": "2,72E+00",
                    "module": "A1A3",
                    "scenario": null
                }
            ]
        },
        {
            "parameter": "GWP-IOBC",
            "values": [
                {
                    "value": "2,57E+01",
                    "module": "A1",
                    "scenario": null
                },
                {
                    "value": "4,89E+00",
                    "module": "A2",
                    "scenario": null
                },
                {
                    "value": "4,94E+00",
                    "module": "A3",
                    "scenario": null
                },
                {
                    "value": "3,03E+00",
                    "module": "A4",
                    "scenario": null
                },
                {
                    "value": "1,35E+00",
                    "module": "C1",
                    "scenario": null
                },
                {
                    "value": "3,03E+00",
                    "module": "C2",
                    "scenario": null
                },
                {
                    "value": "8,02E-01",
                    "module": "C3",
                    "scenario": null
                },
                {
                    "value": "0,00E+00",
                    "module": "C4",
                    "scenario": null
                },
                {
                    "value": "-3,74E+01",
                    "module": "D",
                    "scenario": null
                },
                {
                    "value": "3,55E+01",
                    "module": "A1A3",
                    "scenario": null
                }
            ]
        }
    ],
    "additional_environmental_impact": [
        {
            "parameter": "PM",
            "values": [
                {
                    "value": "2,47E-06",
                    "module": "A1",
                    "scenario": null
                },
                {
                    "value": "3,94E-07",
                    "module": "A2",
                    "scenario": null
                },
                {
                    "value": "8,39E-06",
                    "module": "A3",
                    "scenario": null
                },
                {
                    "value": "2,45E-07",
                    "module": "A4",
                    "scenario": null
                },
                {
                    "value": "3,95E-07",
                    "module": "C1",
                    "scenario": null
                },
                {
                    "value": "2,45E-07",
                    "module": "C2",
                    "scenario": null
                },
                {
                    "value": "2,35E-07",
                    "module": "C3",
                    "scenario": null
                },
                {
                    "value": "0,00E+00",
                    "module": "C4",
                    "scenario": null
                },
                {
                    "value": "-2,45E-06",
                    "module": "D",
                    "scenario": null
                },
                {
                    "value": "1,13E-05",
                    "module": "A1A3",
                    "scenario": null
                }
            ]
        },
        {
            "parameter": "ETP-fw",
            "values": [
                {
                    "value": "8,40E+03",
                    "module": "A1",
                    "scenario": null
                },
                {
                    "value": "5,83E+01",
                    "module": "A2",
                    "scenario": null
                },
                {
                    "value": "1,16E+02",
                    "module": "A3",
                    "scenario": null
                },
                {
                    "value": "3,62E+01",
                    "module": "A4",
                    "scenario": null
                },
                {
                    "value": "1,08E+01",
                    "module": "C1",
                    "scenario": null
                },
                {
                    "value": "3,62E+01",
                    "module": "C2",
                    "scenario": null
                },
                {
                    "value": "6,39E+00",
                    "module": "C3",
                    "scenario": null
                },
                {
                    "value": "0,00E+00",
                    "module": "C4",
                    "scenario": null
                },
                {
                    "value": "-2,29E+03",
                    "module": "D",
                    "scenario": null
                },
                {
                    "value": "8,57E+03",
                    "module": "A1A3",
                    "scenario": null
                }
            ]
        },
        {
            "parameter": "HTP-c",
            "values": [
                {
                    "value": "1,46E-08",
                    "module": "A1",
                    "scenario": null
                },
                {
                    "value": "0,00E+00",
                    "module": "A2",
                    "scenario": null
                },
                {
                    "value": "8,77E-09",
                    "module": "A3",
                    "scenario": null
                },
                {
                    "value": "0,00E+00",
                    "module": "A4",
                    "scenario": null
                },
                {
                    "value": "4,17E-10",
                    "module": "C1",
                    "scenario": null
                },
                {
                    "value": "0,00E+00",
                    "module": "C2",
                    "scenario": null
                },
                {
                    "value": "0,00E+00",
                    "module": "C3",
                    "scenario": null
                },
                {
                    "value": "0,00E+00",
                    "module": "C4",
                    "scenario": null
                },
                {
                    "value": "-2,25E-08",
                    "module": "D",
                    "scenario": null
                },
                {
                    "value": "2,33E-08",
                    "module": "A1A3",
                    "scenario": null
                }
            ]
        },
        {
            "parameter": "HTP-nc",
            "values": [
                {
                    "value": "4,56E-07",
                    "module": "A1",
                    "scenario": null
                },
                {
                    "value": "5,64E-08",
                    "module": "A2",
                    "scenario": null
                },
                {
                    "value": "2,01E-07",
                    "module": "A3",
                    "scenario": null
                },
                {
                    "value": "3,50E-08",
                    "module": "A4",
                    "scenario": null
                },
                {
                    "value": "1,01E-08",
                    "module": "C1",
                    "scenario": null
                },
                {
                    "value": "3,50E-08",
                    "module": "C2",
                    "scenario": null
                },
                {
                    "value": "6,30E-09",
                    "module": "C3",
                    "scenario": null
                },
                {
                    "value": "0,00E+00",
                    "module": "C4",
                    "scenario": null
                },
                {
                    "value": "-5,63E-07",
                    "module": "D",
                    "scenario": null
                },
                {
                    "value": "7,12E-07",
                    "module": "A1A3",
                    "scenario": null
                }
            ]
        },
        {
            "parameter": "SQP",
            "values": [
                {
                    "value": "4,61E+02",
                    "module": "A1",
                    "scenario": null
                },
                {
                    "value": "9,14E+01",
                    "module": "A2",
                    "scenario": null
                },
                {
                    "value": "1,91E+01",
                    "module": "A3",
                    "scenario": null
                },
                {
                    "value": "5,68E+01",
                    "module": "A4",
                    "scenario": null
                },
                {
                    "value": "2,51E+00",
                    "module": "C1",
                    "scenario": null
                },
                {
                    "value": "5,68E+01",
                    "module": "C2",
                    "scenario": null
                },
                {
                    "value": "1,49E+00",
                    "module": "C3",
                    "scenario": null
                },
                {
                    "value": "0,00E+00",
                    "module": "C4",
                    "scenario": null
                },
                {
                    "value": "-8,13E+02",
                    "module": "D",
                    "scenario": null
                },
                {
                    "value": "5,72E+02",
                    "module": "A1A3",
                    "scenario": null
                }
            ]
        },
        {
            "parameter": "IRP",
            "values": [
                {
                    "value": "5,10E-01",
                    "module": "A1",
                    "scenario": null
                },
                {
                    "value": "3,48E-01",
                    "module": "A2",
                    "scenario": null
                },
                {
                    "value": "2,53E-01",
                    "module": "A3",
                    "scenario": null
                },
                {
                    "value": "2,16E-01",
                    "module": "A4",
                    "scenario": null
                },
                {
                    "value": "8,47E-02",
                    "module": "C1",
                    "scenario": null
                },
                {
                    "value": "2,16E-01",
                    "module": "C2",
                    "scenario": null
                },
                {
                    "value": "5,01E-02",
                    "module": "C3",
                    "scenario": null
                },
                {
                    "value": "0,00E+00",
                    "module": "C4",
                    "scenario": null
                },
                {
                    "value": "-1,81E+01",
                    "module": "D",
                    "scenario": null
                },
                {
                    "value": "1,11E+00",
                    "module": "A1A3",
                    "scenario": null
                }
            ]
        }
    ],
    "resource_use": [
        {
            "parameter": "PERE",
            "values": [
                {
                    "value": "1,75E+01",
                    "module": "A1",
                    "scenario": null
                },
                {
                    "value": "1,00E+00",
                    "module": "A2",
                    "scenario": null
                },
                {
                    "value": "5,68E+01",
                    "module": "A3",
                    "scenario": null
                },
                {
                    "value": "6,23E-01",
                    "module": "A4",
                    "scenario": null
                },
                {
                    "value": "1,16E-01",
                    "module": "C1",
                    "scenario": null
                },
                {
                    "value": "6,23E-01",
                    "module": "C2",
                    "scenario": null
                },
                {
                    "value": "6,32E-02",
                    "module": "C3",
                    "scenario": null
                },
                {
                    "value": "0,00E+00",
                    "module": "C4",
                    "scenario": null
                },
                {
                    "value": "-2,00E+02",
                    "module": "D",
                    "scenario": null
                },
                {
                    "value": "7,53E+01",
                    "module": "A1A3",
                    "scenario": null
                }
            ]
        },
        {
            "parameter": "PERM",
            "values": [
                {
                    "value": "3,84E-02",
                    "module": "A1",
                    "scenario": null
                },
                {
                    "value": "0,00E+00",
                    "module": "A2",
                    "scenario": null
                },
                {
                    "value": "0,00E+00",
                    "module": "A3",
                    "scenario": null
                },
                {
                    "value": "0,00E+00",
                    "module": "A4",
                    "scenario": null
                },
                {
                    "value": "0,00E+00",
                    "module": "C1",
                    "scenario": null
                },
                {
                    "value": "0,00E+00",
                    "module": "C2",
                    "scenario": null
                },
                {
                    "value": "-3,84E-02",
                    "module": "C3",
                    "scenario": null
                },
                {
                    "value": "0,00E+00",
                    "module": "C4",
                    "scenario": null
                },
                {
                    "value": "0,00E+00",
                    "module": "D",
                    "scenario": null
                },
                {
                    "value": "3,84E-02",
                    "module": "A1A3",
                    "scenario": null
                }
            ]
        },
        {
            "parameter": "PERT",
            "values": [
                {
                    "value": "1,75E+01",
                    "module": "A1",
                    "scenario": null
                },
                {
                    "value": "1,00E+00",
                    "module": "A2",
                    "scenario": null
                },
                {
                    "value": "5,68E+01",
                    "module": "A3",
                    "scenario": null
                },
                {
                    "value": "6,23E-01",
                    "module": "A4",
                    "scenario": null
                },
                {
                    "value": "1,16E-01",
                    "module": "C1",
                    "scenario": null
                },
                {
                    "value": "6,23E-01",
                    "module": "C2",
                    "scenario": null
                },
                {
                    "value": "-9,03E-01",
                    "module": "C3",
                    "scenario": null
                },
                {
                    "value": "0,00E+00",
                    "module": "C4",
                    "scenario": null
                },
                {
                    "value": "-2,00E+02",
                    "module": "D",
                    "scenario": null
                },
                {
                    "value": "7,53E+01",
                    "module": "A1A3",
                    "scenario": null
                }
            ]
        },
        {
            "parameter": "PENRE",
            "values": [
                {
                    "value": "6,53E+02",
                    "module": "A1",
                    "scenario": null
                },
                {
                    "value": "8,03E+01",
                    "module": "A2",
                    "scenario": null
                },
                {
                    "value": "9,11E+01",
                    "module": "A3",
                    "scenario": null
                },
                {
                    "value": "4,99E+01",
                    "module": "A4",
                    "scenario": null
                },
                {
                    "value": "1,96E+01",
                    "module": "C1",
                    "scenario": null
                },
                {
                    "value": "4,99E+01",
                    "module": "C2",
                    "scenario": null
                },
                {
                    "value": "1,17E+01",
                    "module": "C3",
                    "scenario": null
                },
                {
                    "value": "0,00E+00",
                    "module": "C4",
                    "scenario": null
                },
                {
                    "value": "-3,61E+03",
                    "module": "D",
                    "scenario": null
                },
                {
                    "value": "8,25E+02",
                    "module": "A1A3",
                    "scenario": null
                }
            ]
        },
        {
            "parameter": "PENRM",
            "values": [
                {
                    "value": "2,26E+03",
                    "module": "A1",
                    "scenario": null
                },
                {
                    "value": "0,00E+00",
                    "module": "A2",
                    "scenario": null
                },
                {
                    "value": "0,00E+00",
                    "module": "A3",
                    "scenario": null
                },
                {
                    "value": "0,00E+00",
                    "module": "A4",
                    "scenario": null
                },
                {
                    "value": "0,00E+00",
                    "module": "C1",
                    "scenario": null
                },
                {
                    "value": "0,00E+00",
                    "module": "C2",
                    "scenario": null
                },
                {
                    "value": "-1,18E+01",
                    "module": "C3",
                    "scenario": null
                },
                {
                    "value": "0,00E+00",
                    "module": "C4",
                    "scenario": null
                },
                {
                    "value": "0,00E+00",
                    "module": "D",
                    "scenario": null
                },
                {
                    "value": "2,26E+03",
                    "module": "A1A3",
                    "scenario": null
                }
            ]
        },
        {
            "parameter": "PENRT",
            "values": [
                {
                    "value": "2,91E+03",
                    "module": "A1",
                    "scenario": null
                },
                {
                    "value": "8,03E+01",
                    "module": "A2",
                    "scenario": null
                },
                {
                    "value": "9,11E+01",
                    "module": "A3",
                    "scenario": null
                },
                {
                    "value": "4,99E+01",
                    "module": "A4",
                    "scenario": null
                },
                {
                    "value": "1,96E+01",
                    "module": "C1",
                    "scenario": null
                },
                {
                    "value": "4,99E+01",
                    "module": "C2",
                    "scenario": null
                },
                {
                    "value": "-2,52E+01",
                    "module": "C3",
                    "scenario": null
                },
                {
                    "value": "0,00E+00",
                    "module": "C4",
                    "scenario": null
                },
                {
                    "value": "-3,61E+03",
                    "module": "D",
                    "scenario": null
                },
                {
                    "value": "3,08E+03",
                    "module": "A1A3",
                    "scenario": null
                }
            ]
        },
        {
            "parameter": "SM",
            "values": [
                {
                    "value": "2,99E+00",
                    "module": "A1",
                    "scenario": null
                },
                {
                    "value": "2,75E-02",
                    "module": "A2",
                    "scenario": null
                },
                {
                    "value": "8,29E+00",
                    "module": "A3",
                    "scenario": null
                },
                {
                    "value": "1,71E-02",
                    "module": "A4",
                    "scenario": null
                },
                {
                    "value": "9,91E-03",
                    "module": "C1",
                    "scenario": null
                },
                {
                    "value": "1,71E-02",
                    "module": "C2",
                    "scenario": null
                },
                {
                    "value": "5,74E-03",
                    "module": "C3",
                    "scenario": null
                },
                {
                    "value": "0,00E+00",
                    "module": "C4",
                    "scenario": null
                },
                {
                    "value": "-7,61E+01",
                    "module": "D",
                    "scenario": null
                },
                {
                    "value": "1,13E+01",
                    "module": "A1A3",
                    "scenario": null
                }
            ]
        },
        {
            "parameter": "RSF",
            "values": [
                {
                    "value": "1,53E-01",
                    "module": "A1",
                    "scenario": null
                },
                {
                    "value": "3,51E-02",
                    "module": "A2",
                    "scenario": null
                },
                {
                    "value": "1,04E-01",
                    "module": "A3",
                    "scenario": null
                },
                {
                    "value": "2,18E-02",
                    "module": "A4",
                    "scenario": null
                },
                {
                    "value": "3,38E-03",
                    "module": "C1",
                    "scenario": null
                },
                {
                    "value": "2,18E-02",
                    "module": "C2",
                    "scenario": null
                },
                {
                    "value": "1,56E-03",
                    "module": "C3",
                    "scenario": null
                },
                {
                    "value": "0,00E+00",
                    "module": "C4",
                    "scenario": null
                },
                {
                    "value": "-2,19E+00",
                    "module": "D",
                    "scenario": null
                },
                {
                    "value": "2,92E-01",
                    "module": "A1A3",
                    "scenario": null
                }
            ]
        },
        {
            "parameter": "NRSF",
            "values": [
                {
                    "value": "0,00E+00",
                    "module": "A1",
                    "scenario": null
                },
                {
                    "value": "1,18E-01",
                    "module": "A2",
                    "scenario": null
                },
                {
                    "value": "8,11E-01",
                    "module": "A3",
                    "scenario": null
                },
                {
                    "value": "7,32E-02",
                    "module": "A4",
                    "scenario": null
                },
                {
                    "value": "3,92E-02",
                    "module": "C1",
                    "scenario": null
                },
                {
                    "value": "7,32E-02",
                    "module": "C2",
                    "scenario": null
                },
                {
                    "value": "2,29E-02",
                    "module": "C3",
                    "scenario": null
                },
                {
                    "value": "0,00E+00",
                    "module": "C4",
                    "scenario": null
                },
                {
                    "value": "-9,09E-01",
                    "module": "D",
                    "scenario": null
                },
                {
                    "value": "9,29E-01",
                    "module": "A1A3",
                    "scenario": null
                }
            ]
        },
        {
            "parameter": "FW",
            "values": [
                {
                    "value": "3,11E-01",
                    "module": "A1",
                    "scenario": null
                },
                {
                    "value": "9,07E-03",
                    "module": "A2",
                    "scenario": null
                },
                {
                    "value": "4,35E-01",
                    "module": "A3",
                    "scenario": null
                },
                {
                    "value": "5,64E-03",
                    "module": "A4",
                    "scenario": null
                },
                {
                    "value": "1,31E-02",
                    "module": "C1",
                    "scenario": null
                },
                {
                    "value": "5,64E-03",
                    "module": "C2",
                    "scenario": null
                },
                {
                    "value": "6,02E-04",
                    "module": "C3",
                    "scenario": null
                },
                {
                    "value": "0,00E+00",
                    "module": "C4",
                    "scenario": null
                },
                {
                    "value": "-1,77E+00",
                    "module": "D",
                    "scenario": null
                },
                {
                    "value": "7,56E-01",
                    "module": "A1A3",
                    "scenario": null
                }
            ]
        }
    ],
    "end_of_life_waste": [
        {
            "parameter": "HWD",
            "values": [
                {
                    "value": "4,69E-02",
                    "module": "A1",
                    "scenario": null
                },
                {
                    "value": "4,36E-03",
                    "module": "A2",
                    "scenario": null
                },
                {
                    "value": "7,83E-02",
                    "module": "A3",
                    "scenario": null
                },
                {
                    "value": "2,71E-03",
                    "module": "A4",
                    "scenario": null
                },
                {
                    "value": "5,92E-04",
                    "module": "C1",
                    "scenario": null
                },
                {
                    "value": "2,71E-03",
                    "module": "C2",
                    "scenario": null
                },
                {
                    "value": "3,44E-04",
                    "module": "C3",
                    "scenario": null
                },
                {
                    "value": "0,00E+00",
                    "module": "C4",
                    "scenario": null
                },
                {
                    "value": "-1,45E+00",
                    "module": "D",
                    "scenario": null
                },
                {
                    "value": "1,30E-01",
                    "module": "A1A3",
                    "scenario": null
                }
            ]
        },
        {
            "parameter": "NHWD",
            "values": [
                {
                    "value": "6,03E+00",
                    "module": "A1",
                    "scenario": null
                },
                {
                    "value": "6,93E+00",
                    "module": "A2",
                    "scenario": null
                },
                {
                    "value": "1,22E+00",
                    "module": "A3",
                    "scenario": null
                },
                {
                    "value": "4,30E+00",
                    "module": "A4",
                    "scenario": null
                },
                {
                    "value": "2,41E-02",
                    "module": "C1",
                    "scenario": null
                },
                {
                    "value": "4,30E+00",
                    "module": "C2",
                    "scenario": null
                },
                {
                    "value": "1,38E-02",
                    "module": "C3",
                    "scenario": null
                },
                {
                    "value": "0,00E+00",
                    "module": "C4",
                    "scenario": null
                },
                {
                    "value": "-4,68E+00",
                    "module": "D",
                    "scenario": null
                },
                {
                    "value": "1,42E+01",
                    "module": "A1A3",
                    "scenario": null
                }
            ]
        },
        {
            "parameter": "RWD",
            "values": [
                {
                    "value": "2,89E-02",
                    "module": "A1",
                    "scenario": null
                },
                {
                    "value": "5,44E-04",
                    "module": "A2",
                    "scenario": null
                },
                {
                    "value": "2,48E-04",
                    "module": "A3",
                    "scenario": null
                },
                {
                    "value": "3,38E-04",
                    "module": "A4",
                    "scenario": null
                },
                {
                    "value": "1,37E-04",
                    "module": "C1",
                    "scenario": null
                },
                {
                    "value": "3,38E-04",
                    "module": "C2",
                    "scenario": null
                },
                {
                    "value": "8,12E-05",
                    "module": "C3",
                    "scenario": null
                },
                {
                    "value": "0,00E+00",
                    "module": "C4",
                    "scenario": null
                },
                {
                    "value": "-2,65E-02",
                    "module": "D",
                    "scenario": null
                },
                {
                    "value": "2,97E-02",
                    "module": "A1A3",
                    "scenario": null
                }
            ]
        }
    ],
    "end_of_life_flow": [
        {
            "parameter": "CRU",
            "values": [
                {
                    "value": "0,00E+00",
                    "module": "A1",
                    "scenario": null
                },
                {
                    "value": "0,00E+00",
                    "module": "A2",
                    "scenario": null
                },
                {
                    "value": "0,00E+00",
                    "module": "A3",
                    "scenario": null
                },
                {
                    "value": "0,00E+00",
                    "module": "A4",
                    "scenario": null
                },
                {
                    "value": "0,00E+00",
                    "module": "C1",
                    "scenario": null
                },
                {
                    "value": "0,00E+00",
                    "module": "C2",
                    "scenario": null
                },
                {
                    "value": "0,00E+00",
                    "module": "C3",
                    "scenario": null
                },
                {
                    "value": "0,00E+00",
                    "module": "C4",
                    "scenario": null
                },
                {
                    "value": "0,00E+00",
                    "module": "D",
                    "scenario": null
                },
                {
                    "value": "0,00E+00",
                    "module": "A1A3",
                    "scenario": null
                }
            ]
        },
        {
            "parameter": "MFR",
            "values": [
                {
                    "value": "2,02E-01",
                    "module": "A1",
                    "scenario": null
                },
                {
                    "value": "3,86E-04",
                    "module": "A2",
                    "scenario": null
                },
                {
                    "value": "1,87E-01",
                    "module": "A3",
                    "scenario": null
                },
                {
                    "value": "2,40E-04",
                    "module": "A4",
                    "scenario": null
                },
                {
                    "value": "3,70E-05",
                    "module": "C1",
                    "scenario": null
                },
                {
                    "value": "2,40E-04",
                    "module": "C2",
                    "scenario": null
                },
                {
                    "value": "9,00E+02",
                    "module": "C3",
                    "scenario": null
                },
                {
                    "value": "0,00E+00",
                    "module": "C4",
                    "scenario": null
                },
                {
                    "value": "-3,24E-01",
                    "module": "D",
                    "scenario": null
                },
                {
                    "value": "3,89E-01",
                    "module": "A1A3",
                    "scenario": null
                }
            ]
        },
        {
            "parameter": "MER",
            "values": [
                {
                    "value": "1,50E-03",
                    "module": "A1",
                    "scenario": null
                },
                {
                    "value": "2,38E-02",
                    "module": "A2",
                    "scenario": null
                },
                {
                    "value": "8,74E-03",
                    "module": "A3",
                    "scenario": null
                },
                {
                    "value": "1,48E-02",
                    "module": "A4",
                    "scenario": null
                },
                {
                    "value": "9,72E-03",
                    "module": "C1",
                    "scenario": null
                },
                {
                    "value": "1,48E-02",
                    "module": "C2",
                    "scenario": null
                },
                {
                    "value": "1,75E-05",
                    "module": "C3",
                    "scenario": null
                },
                {
                    "value": "0,00E+00",
                    "module": "C4",
                    "scenario": null
                },
                {
                    "value": "-2,28E-02",
                    "module": "D",
                    "scenario": null
                },
                {
                    "value": "3,41E-02",
                    "module": "A1A3",
                    "scenario": null
                }
            ]
        },
        {
            "parameter": "EEE",
            "values": [
                {
                    "value": "1,62E-02",
                    "module": "A1",
                    "scenario": null
                },
                {
                    "value": "4,15E-03",
                    "module": "A2",
                    "scenario": null
                },
                {
                    "value": "1,54E-01",
                    "module": "A3",
                    "scenario": null
                },
                {
                    "value": "2,58E-03",
                    "module": "A4",
                    "scenario": null
                },
                {
                    "value": "1,16E-04",
                    "module": "C1",
                    "scenario": null
                },
                {
                    "value": "2,58E-03",
                    "module": "C2",
                    "scenario": null
                },
                {
                    "value": "5,99E-05",
                    "module": "C3",
                    "scenario": null
                },
                {
                    "value": "0,00E+00",
                    "module": "C4",
                    "scenario": null
                },
                {
                    "value": "-7,29E+00",
                    "module": "D",
                    "scenario": null
                },
                {
                    "value": "1,75E-01",
                    "module": "A1A3",
                    "scenario": null
                }
            ]
        },
        {
            "parameter": "EET",
            "values": [
                {
                    "value": "2,48E-01",
                    "module": "A1",
                    "scenario": null
                },
                {
                    "value": "6,31E-02",
                    "module": "A2",
                    "scenario": null
                },
                {
                    "value": "2,33E+00",
                    "module": "A3",
                    "scenario": null
                },
                {
                    "value": "3,92E-02",
                    "module": "A4",
                    "scenario": null
                },
                {
                    "value": "1,75E-03",
                    "module": "C1",
                    "scenario": null
                },
                {
                    "value": "3,92E-02",
                    "module": "C2",
                    "scenario": null
                },
                {
                    "value": "9,07E-04",
                    "module": "C3",
                    "scenario": null
                },
                {
                    "value": "0,00E+00",
                    "module": "C4",
                    "scenario": null
                },
                {
                    "value": "-1,10E+02",
                    "module": "D",
                    "scenario": null
                },
                {
                    "value": "2,64E+00",
                    "module": "A1A3",
                    "scenario": null
                }
            ]
        }
    ]
}