{
    "product_name": "Popcorn chair fully upolsthered",
    "epd_id": "NEPD-3088-1751-EN",
    "compliance": [
        "EN 15804",
        "ISO 14025",
        "ISO 21930"
    ],
    "producer_name": "Fora Form AS",
    "environmental_impact": [
        {
            "parameter": "GWP-total",
            "values": [
                {
                    "value": "3,07E+01",
                    "module": "A1-A3",
                    "scenario": null
                },
                {
                    "value": "5,97E-02",
                    "module": "A4",
                    "scenario": null
                }
            ]
        },
        {
            "parameter": "ODP",
            "values": [
                {
                    "value": "2,01E-06",
                    "module": "A1-A3",
                    "scenario": null
                },
                {
                    "value": "1,10E-08",
                    "module": "A4",
                    "scenario": null
                }
            ]
        },
        {
            "parameter": "AP",
            "values": [
                {
                    "value": "1,29E-01",
                    "module": "A1-A3",
                    "scenario": null
                },
                {
                    "value": "1,90E-04",
                    "module": "A4",
                    "scenario": null
                }
            ]
        },
        {
            "parameter": "EP",
            "values": [
                {
                    "value": "2,14E-02",
                    "module": "A1-A3",
                    "scenario": null
                },
                {
                    "value": "3,16E-05",
                    "module": "A4",
                    "scenario": null
                }
            ]
        },
        {
            "parameter": "POCP",
            "values": [
                {
                    "value": "9,02E-03",
                    "module": "A1-A3",
                    "scenario": null
                },
                {
                    "value": "9,73E-06",
                    "module": "A4",
                    "scenario": null
                }
            ]
        },
        {
            "parameter": "ADPE",
            "values": [
                {
                    "value": "1,43E-04",
                    "module": "A1-A3",
                    "scenario": null
                },
                {
                    "value": "1,82E-07",
                    "module": "A4",
                    "scenario": null
                }
            ]
        },
        {
            "parameter": "ADPF",
            "values": [
                {
                    "value": "3,69E+02",
                    "module": "A1-A3",
                    "scenario": null
                },
                {
                    "value": "8,99E-01",
                    "module": "A4",
                    "scenario": null
                }
            ]
        }
    ],
    "additional_environmental_impact": [],
    "resource_use": [
        {
            "parameter": "PERE",
            "values": [
                {
                    "value": "7,51E+01",
                    "module": "A1-A3",
                    "scenario": null
                },
                {
                    "value": "1,31E-02",
                    "module": "A4",
                    "scenario": null
                }
            ]
        },
        {
            "parameter": "PERM",
            "values": [
                {
                    "value": "1,37E+01",
                    "module": "A1-A3",
                    "scenario": null
                },
                {
                    "value": "0,00E+00",
                    "module": "A4",
                    "scenario": null
                }
            ]
        },
        {
            "parameter": "PERT",
            "values": [
                {
                    "value": "8,89E+01",
                    "module": "A1-A3",
                    "scenario": null
                },
                {
                    "value": "1,31E-02",
                    "module": "A4",
                    "scenario": null
                }
            ]
        },
        {
            "parameter": "PENRE",
            "values": [
                {
                    "value": "4,59E+02",
                    "module": "A1-A3",
                    "scenario": null
                },
                {
                    "value": "9,21E-01",
                    "module": "A4",
                    "scenario": null
                }
            ]
        },
        {
            "parameter": "PENRM",
            "values": [
                {
                    "value": "1,76E+01",
                    "module": "A1-A3",
                    "scenario": null
                },
                {
                    "value": "0,00E+00",
                    "module": "A4",
                    "scenario": null
                }
            ]
        },
        {
            "parameter": "PENRT",
            "values": [
                {
                    "value": "4,76E+02",
                    "module": "A1-A3",
                    "scenario": null
                },
                {
                    "value": "9,21E-01",
                    "module": "A4",
                    "scenario": null
                }
            ]
        },
        {
            "parameter": "SM",
            "values": [
                {
                    "value": "4,96E+00",
                    "module": "A1-A3",
                    "scenario": null
                },
                {
                    "value": "0,00E+00",
                    "module": "A4",
                    "scenario": null
                }
            ]
        },
        {
            "parameter": "RSF",
            "values": [
                {
                    "value": "2,13E-04",
                    "module": "A1-A3",
                    "scenario": null
                },
                {
                    "value": "0,00E+00",
                    "module": "A4",
                    "scenario": null
                }
            ]
        },
        {
            "parameter": "NRSF",
            "values": [
                {
                    "value": "0,00E+00",
                    "module": "A1-A3",
                    "scenario": null
                },
                {
                    "value": "0,00E+00",
                    "module": "A4",
                    "scenario": null
                }
            ]
        },
        {
            "parameter": "FW",
            "values": [
                {
                    "value": "2,89E-01",
                    "module": "A1-A3",
                    "scenario": null
                },
                {
                    "value": "1,72E-04",
                    "module": "A4",
                    "scenario": null
                }
            ]
        }
    ],
    "end_of_life_waste": [
        {
            "parameter": "HWD",
            "values": [
                {
                    "value": "1,48E-03",
                    "module": "A1-A3",
                    "scenario": null
                },
                {
                    "value": "5,38E-07",
                    "module": "A4",
                    "scenario": null
                }
            ]
        },
        {
            "parameter": "NHWD",
            "values": [
                {
                    "value": "1,77E+01",
                    "module": "A1-A3",
                    "scenario": null
                },
                {
                    "value": "4,85E-02",
                    "module": "A4",
                    "scenario": null
                }
            ]
        },
        {
            "parameter": "RWD",
            "values": [
                {
                    "value": "1,49E-03",
                    "module": "A1-A3",
                    "scenario": null
                },
                {
                    "value": "6,32E-06",
                    "module": "A4",
                    "scenario": null
                }
            ]
        }
    ],
    "end_of_life_flow": [
        {
            "parameter": "CRU",
            "values": [
                {
                    "value": "0,00E+00",
                    "module": "A1-A3",
                    "scenario": null
                },
                {
                    "value": "0,00E+00",
                    "module": "A4",
                    "scenario": null
                }
            ]
        },
        {
            "parameter": "MFR",
            "values": [
                {
                    "value": "0,00E+00",
                    "module": "A1-A3",
                    "scenario": null
                },
                {
                    "value": "0,00E+00",
                    "module": "A4",
                    "scenario": null
                }
            ]
        },
        {
            "parameter": "MER",
            "values": [
                {
                    "value": "0,00E+00",
                    "module": "A1-A3",
                    "scenario": null
                },
                {
                    "value": "0,00E+00",
                    "module": "A4",
                    "scenario": null
                }
            ]
        },
        {
            "parameter": "EEE",
            "values": [
                {
                    "value": "0,00E+00",
                    "module": "A1-A3",
                    "scenario": null
                },
                {
                    "value": "0,00E+00",
                    "module": "A4",
                    "scenario": null
                }
            ]
        },
        {
            "parameter": "EET",
            "values": [
                {
                    "value": "0,00E+00",
                    "module": "A1-A3",
                    "scenario": null
                },
                {
                    "value": "0,00E+00",
                    "module": "A4",
                    "scenario": null
                }
            ]
        }
    ]
}