{
    "product_name": "ZLW",
    "epd_id": "NEPD-8383-7700-EN",
    "compliance": [
        "EN 15804+A2",
        "ISO 14025",
        "ISO 21930"
    ],
    "producer_name": "TROX Group",
    "environmental_impact": [
        {
            "parameter": "GWP-total",
            "values": [
                {
                    "value": "2,15E+00",
                    "module": "A1-A3",
                    "scenario": null
                },
                {
                    "value": "1,18E-01",
                    "module": "A4",
                    "scenario": null
                },
                {
                    "value": "1,06E-03",
                    "module": "C1",
                    "scenario": null
                },
                {
                    "value": "7,36E-03",
                    "module": "C2",
                    "scenario": null
                },
                {
                    "value": "1,16E+00",
                    "module": "C3",
                    "scenario": null
                },
                {
                    "value": "2,62E-02",
                    "module": "C4",
                    "scenario": null
                },
                {
                    "value": "-4,46E-02",
                    "module": "D",
                    "scenario": null
                }
            ]
        },
        {
            "parameter": "GWP-fossil",
            "values": [
                {
                    "value": "2,75E+00",
                    "module": "A1-A3",
                    "scenario": null
                },
                {
                    "value": "1,18E-01",
                    "module": "A4",
                    "scenario": null
                },
                {
                    "value": "1,05E-03",
                    "module": "C1",
                    "scenario": null
                },
                {
                    "value": "7,35E-03",
                    "module": "C2",
                    "scenario": null
                },
                {
                    "value": "5,59E-01",
                    "module": "C3",
                    "scenario": null
                },
                {
                    "value": "2,62E-02",
                    "module": "C4",
                    "scenario": null
                },
                {
                    "value": "-4,30E-02",
                    "module": "D",
                    "scenario": null
                }
            ]
        },
        {
            "parameter": "GWP-biogenic",
            "values": [
                {
                    "value": "-6,04E-01",
                    "module": "A1-A3",
                    "scenario": null
                },
                {
                    "value": "4,87E-05",
                    "module": "A4",
                    "scenario": null
                },
                {
                    "value": "1,98E-07",
                    "module": "C1",
                    "scenario": null
                },
                {
                    "value": "3,04E-06",
                    "module": "C2",
                    "scenario": null
                },
                {
                    "value": "5,98E-01",
                    "module": "C3",
                    "scenario": null
                },
                {
                    "value": "2,63E-06",
                    "module": "C4",
                    "scenario": null
                },
                {
                    "value": "-8,89E-05",
                    "module": "D",
                    "scenario": null
                }
            ]
        },
        {
            "parameter": "GWP-luluc",
            "values": [
                {
                    "value": "5,16E-03",
                    "module": "A1-A3",
                    "scenario": null
                },
                {
                    "value": "4,19E-05",
                    "module": "A4",
                    "scenario": null
                },
                {
                    "value": "8,31E-08",
                    "module": "C1",
                    "scenario": null
                },
                {
                    "value": "2,62E-06",
                    "module": "C2",
                    "scenario": null
                },
                {
                    "value": "6,23E-06",
                    "module": "C3",
                    "scenario": null
                },
                {
                    "value": "5,96E-07",
                    "module": "C4",
                    "scenario": null
                },
                {
                    "value": "-1,48E-03",
                    "module": "D",
                    "scenario": null
                }
            ]
        },
        {
            "parameter": "ODP",
            "values": [
                {
                    "value": "1,92E-07",
                    "module": "A1-A3",
                    "scenario": null
                },
                {
                    "value": "2,66E-08",
                    "module": "A4",
                    "scenario": null
                },
                {
                    "value": "2,28E-10",
                    "module": "C1",
                    "scenario": null
                },
                {
                    "value": "1,66E-09",
                    "module": "C2",
                    "scenario": null
                },
                {
                    "value": "2,73E-09",
                    "module": "C3",
                    "scenario": null
                },
                {
                    "value": "7,62E-10",
                    "module": "C4",
                    "scenario": null
                },
                {
                    "value": "-3,14E-03",
                    "module": "D",
                    "scenario": null
                }
            ]
        },
        {
            "parameter": "AP",
            "values": [
                {
                    "value": "1,30E-02",
                    "module": "A1-A3",
                    "scenario": null
                },
                {
                    "value": "3,38E-04",
                    "module": "A4",
                    "scenario": null
                },
                {
                    "value": "1,10E-05",
                    "module": "C1",
                    "scenario": null
                },
                {
                    "value": "2,11E-05",
                    "module": "C2",
                    "scenario": null
                },
                {
                    "value": "1,66E-04",
                    "module": "C3",
                    "scenario": null
                },
                {
                    "value": "2,01E-05",
                    "module": "C4",
                    "scenario": null
                },
                {
                    "value": "-3,55E-04",
                    "module": "D",
                    "scenario": null
                }
            ]
        },
        {
            "parameter": "POCP",
            "values": [
                {
                    "value": "1,16E-02",
                    "module": "A1-A3",
                    "scenario": null
                },
                {
                    "value": "2,87E-04",
                    "module": "A4",
                    "scenario": null
                },
                {
                    "value": "1,47E-05",
                    "module": "C1",
                    "scenario": null
                },
                {
                    "value": "1,79E-05",
                    "module": "C2",
                    "scenario": null
                },
                {
                    "value": "1,83E-04",
                    "module": "C3",
                    "scenario": null
                },
                {
                    "value": "2,81E-05",
                    "module": "C4",
                    "scenario": null
                },
                {
                    "value": "-3,46E-04",
                    "module": "D",
                    "scenario": null
                }
            ]
        },
        {
            "parameter": "ADPE",
            "values": [
                {
                    "value": "2,92E-05",
                    "module": "A1-A3",
                    "scenario": null
                },
                {
                    "value": "3,25E-06",
                    "module": "A4",
                    "scenario": null
                },
                {
                    "value": "1,62E-09",
                    "module": "C1",
                    "scenario": null
                },
                {
                    "value": "2,03E-07",
                    "module": "C2",
                    "scenario": null
                },
                {
                    "value": "1,21E-07",
                    "module": "C3",
                    "scenario": null
                },
                {
                    "value": "2,02E-08",
                    "module": "C4",
                    "scenario": null
                },
                {
                    "value": "-4,28E-07",
                    "module": "D",
                    "scenario": null
                }
            ]
        },
        {
            "parameter": "ADPF",
            "values": [
                {
                    "value": "5,65E+01",
                    "module": "A1-A3",
                    "scenario": null
                },
                {
                    "value": "1,78E+00",
                    "module": "A4",
                    "scenario": null
                },
                {
                    "value": "1,45E-02",
                    "module": "C1",
                    "scenario": null
                },
                {
                    "value": "1,11E-01",
                    "module": "C2",
                    "scenario": null
                },
                {
                    "value": "1,21E-01",
                    "module": "C3",
                    "scenario": null
                },
                {
                    "value": "5,70E-02",
                    "module": "C4",
                    "scenario": null
                },
                {
                    "value": "-6,15E-01",
                    "module": "D",
                    "scenario": null
                }
            ]
        },
        {
            "parameter": "WDP",
            "values": [
                {
                    "value": "1,26E+02",
                    "module": "A1-A3",
                    "scenario": null
                },
                {
                    "value": "1,72E+00",
                    "module": "A4",
                    "scenario": null
                },
                {
                    "value": "3,08E-03",
                    "module": "C1",
                    "scenario": null
                },
                {
                    "value": "1,07E-01",
                    "module": "C2",
                    "scenario": null
                },
                {
                    "value": "5,73E-01",
                    "module": "C3",
                    "scenario": null
                },
                {
                    "value": "4,99E-01",
                    "module": "C4",
                    "scenario": null
                },
                {
                    "value": "-7,66E+00",
                    "module": "D",
                    "scenario": null
                }
            ]
        },
        {
            "parameter": "EP-freshwater",
            "values": [
                {
                    "value": "1,89E-04",
                    "module": "A1-A3",
                    "scenario": null
                },
                {
                    "value": "9,40E-07",
                    "module": "A4",
                    "scenario": null
                },
                {
                    "value": "3,84E-09",
                    "module": "C1",
                    "scenario": null
                },
                {
                    "value": "5,87E-08",
                    "module": "C2",
                    "scenario": null
                },
                {
                    "value": "2,82E-07",
                    "module": "C3",
                    "scenario": null
                },
                {
                    "value": "3,22E-08",
                    "module": "C4",
                    "scenario": null
                },
                {
                    "value": "-3,82E-06",
                    "module": "D",
                    "scenario": null
                }
            ]
        },
        {
            "parameter": "EP-marine",
            "values": [
                {
                    "value": "2,95E-03",
                    "module": "A1-A3",
                    "scenario": null
                },
                {
                    "value": "6,69E-05",
                    "module": "A4",
                    "scenario": null
                },
                {
                    "value": "4,87E-06",
                    "module": "C1",
                    "scenario": null
                },
                {
                    "value": "4,18E-06",
                    "module": "C2",
                    "scenario": null
                },
                {
                    "value": "7,21E-05",
                    "module": "C3",
                    "scenario": null
                },
                {
                    "value": "3,37E-05",
                    "module": "C4",
                    "scenario": null
                },
                {
                    "value": "-1,16E-04",
                    "module": "D",
                    "scenario": null
                }
            ]
        },
        {
            "parameter": "EP-terrestrial",
            "values": [
                {
                    "value": "3,17E-02",
                    "module": "A1-A3",
                    "scenario": null
                },
                {
                    "value": "7,48E-04",
                    "module": "A4",
                    "scenario": null
                },
                {
                    "value": "5,34E-05",
                    "module": "C1",
                    "scenario": null
                },
                {
                    "value": "4,68E-05",
                    "module": "C2",
                    "scenario": null
                },
                {
                    "value": "7,49E-04",
                    "module": "C3",
                    "scenario": null
                },
                {
                    "value": "8,01E-05",
                    "module": "C4",
                    "scenario": null
                },
                {
                    "value": "-1,25E-03",
                    "module": "D",
                    "scenario": null
                }
            ]
        },
        {
            "parameter": "GWP-IOBC",
            "values": [
                {
                    "value": "2,79E+00",
                    "module": "A1-A3",
                    "scenario": null
                },
                {
                    "value": "1,18E-01",
                    "module": "A4",
                    "scenario": null
                },
                {
                    "value": "1,06E-03",
                    "module": "C1",
                    "scenario": null
                },
                {
                    "value": "7,36E-03",
                    "module": "C2",
                    "scenario": null
                },
                {
                    "value": "1,11E+00",
                    "module": "C3",
                    "scenario": null
                },
                {
                    "value": "2,65E-02",
                    "module": "C4",
                    "scenario": null
                },
                {
                    "value": "-4,40E-02",
                    "module": "D",
                    "scenario": null
                }
            ]
        }
    ],
    "additional_environmental_impact": [
        {
            "parameter": "PM",
            "values": [
                {
                    "value": "1,71E-07",
                    "module": "A1-A3",
                    "scenario": null
                },
                {
                    "value": "7,20E-09",
                    "module": "A4",
                    "scenario": null
                },
                {
                    "value": "2,92E-10",
                    "module": "C1",
                    "scenario": null
                },
                {
                    "value": "4,50E-10",
                    "module": "C2",
                    "scenario": null
                },
                {
                    "value": "1,08E-09",
                    "module": "C3",
                    "scenario": null
                },
                {
                    "value": "3,81E-10",
                    "module": "C4",
                    "scenario": null
                },
                {
                    "value": "-2,15E-08",
                    "module": "D",
                    "scenario": null
                }
            ]
        },
        {
            "parameter": "ETP-fw",
            "values": [
                {
                    "value": "7,53E+01",
                    "module": "A1-A3",
                    "scenario": null
                },
                {
                    "value": "1,32E+00",
                    "module": "A4",
                    "scenario": null
                },
                {
                    "value": "7,93E-03",
                    "module": "C1",
                    "scenario": null
                },
                {
                    "value": "8,24E-02",
                    "module": "C2",
                    "scenario": null
                },
                {
                    "value": "1,39E+00",
                    "module": "C3",
                    "scenario": null
                },
                {
                    "value": "7,31E-02",
                    "module": "C4",
                    "scenario": null
                },
                {
                    "value": "-3,35E+00",
                    "module": "D",
                    "scenario": null
                }
            ]
        },
        {
            "parameter": "HTP-c",
            "values": [
                {
                    "value": "9,63E-10",
                    "module": "A1-A3",
                    "scenario": null
                },
                {
                    "value": "0,00E+00",
                    "module": "A4",
                    "scenario": null
                },
                {
                    "value": "0,00E+00",
                    "module": "C1",
                    "scenario": null
                },
                {
                    "value": "0,00E+00",
                    "module": "C2",
                    "scenario": null
                },
                {
                    "value": "4,70E-11",
                    "module": "C3",
                    "scenario": null
                },
                {
                    "value": "3,00E-12",
                    "module": "C4",
                    "scenario": null
                },
                {
                    "value": "-6,00E-11",
                    "module": "D",
                    "scenario": null
                }
            ]
        },
        {
            "parameter": "HTP-nc",
            "values": [
                {
                    "value": "2,71E-08",
                    "module": "A1-A3",
                    "scenario": null
                },
                {
                    "value": "1,44E-09",
                    "module": "A4",
                    "scenario": null
                },
                {
                    "value": "7,00E-12",
                    "module": "C1",
                    "scenario": null
                },
                {
                    "value": "9,00E-11",
                    "module": "C2",
                    "scenario": null
                },
                {
                    "value": "1,65E-09",
                    "module": "C3",
                    "scenario": null
                },
                {
                    "value": "6,00E-11",
                    "module": "C4",
                    "scenario": null
                },
                {
                    "value": "-3,21E-09",
                    "module": "D",
                    "scenario": null
                }
            ]
        },
        {
            "parameter": "SQP",
            "values": [
                {
                    "value": "7,28E+01",
                    "module": "A1-A3",
                    "scenario": null
                },
                {
                    "value": "1,24E+00",
                    "module": "A4",
                    "scenario": null
                },
                {
                    "value": "1,84E-03",
                    "module": "C1",
                    "scenario": null
                },
                {
                    "value": "7,77E-02",
                    "module": "C2",
                    "scenario": null
                },
                {
                    "value": "2,19E-02",
                    "module": "C3",
                    "scenario": null
                },
                {
                    "value": "2,11E-01",
                    "module": "C4",
                    "scenario": null
                },
                {
                    "value": "-4,11E+00",
                    "module": "D",
                    "scenario": null
                }
            ]
        },
        {
            "parameter": "IRP",
            "values": [
                {
                    "value": "1,28E-01",
                    "module": "A1-A3",
                    "scenario": null
                },
                {
                    "value": "7,77E-03",
                    "module": "A4",
                    "scenario": null
                },
                {
                    "value": "6,22E-05",
                    "module": "C1",
                    "scenario": null
                },
                {
                    "value": "4,86E-04",
                    "module": "C2",
                    "scenario": null
                },
                {
                    "value": "3,48E-04",
                    "module": "C3",
                    "scenario": null
                },
                {
                    "value": "2,75E-04",
                    "module": "C4",
                    "scenario": null
                },
                {
                    "value": "-3,93E-03",
                    "module": "D",
                    "scenario": null
                }
            ]
        }
    ],
    "resource_use": [
        {
            "parameter": "PERE",
            "values": [
                {
                    "value": "8,89E+00",
                    "module": "A1-A3",
                    "scenario": null
                },
                {
                    "value": "2,55E-02",
                    "module": "A4",
                    "scenario": null
                },
                {
                    "value": "7,85E-05",
                    "module": "C1",
                    "scenario": null
                },
                {
                    "value": "1,59E-03",
                    "module": "C2",
                    "scenario": null
                },
                {
                    "value": "7,86E-03",
                    "module": "C3",
                    "scenario": null
                },
                {
                    "value": "2,74E-03",
                    "module": "C4",
                    "scenario": null
                },
                {
                    "value": "-3,80E+00",
                    "module": "D",
                    "scenario": null
                }
            ]
        },
        {
            "parameter": "PERM",
            "values": [
                {
                    "value": "5,88E+00",
                    "module": "A1-A3",
                    "scenario": null
                },
                {
                    "value": "0,00E+00",
                    "module": "A4",
                    "scenario": null
                },
                {
                    "value": "0,00E+00",
                    "module": "C1",
                    "scenario": null
                },
                {
                    "value": "0,00E+00",
                    "module": "C2",
                    "scenario": null
                },
                {
                    "value": "-5,60E+00",
                    "module": "C3",
                    "scenario": null
                },
                {
                    "value": "0,00E+00",
                    "module": "C4",
                    "scenario": null
                },
                {
                    "value": "0,00E+00",
                    "module": "D",
                    "scenario": null
                }
            ]
        },
        {
            "parameter": "PERT",
            "values": [
                {
                    "value": "1,48E+01",
                    "module": "A1-A3",
                    "scenario": null
                },
                {
                    "value": "2,55E-02",
                    "module": "A4",
                    "scenario": null
                },
                {
                    "value": "7,85E-05",
                    "module": "C1",
                    "scenario": null
                },
                {
                    "value": "1,59E-03",
                    "module": "C2",
                    "scenario": null
                },
                {
                    "value": "-5,60E+00",
                    "module": "C3",
                    "scenario": null
                },
                {
                    "value": "2,74E-03",
                    "module": "C4",
                    "scenario": null
                },
                {
                    "value": "-3,80E+00",
                    "module": "D",
                    "scenario": null
                }
            ]
        },
        {
            "parameter": "PENRE",
            "values": [
                {
                    "value": "4,78E+01",
                    "module": "A1-A3",
                    "scenario": null
                },
                {
                    "value": "1,78E+00",
                    "module": "A4",
                    "scenario": null
                },
                {
                    "value": "1,45E-02",
                    "module": "C1",
                    "scenario": null
                },
                {
                    "value": "1,11E-01",
                    "module": "C2",
                    "scenario": null
                },
                {
                    "value": "1,21E-01",
                    "module": "C3",
                    "scenario": null
                },
                {
                    "value": "5,70E-02",
                    "module": "C4",
                    "scenario": null
                },
                {
                    "value": "-6,15E-01",
                    "module": "D",
                    "scenario": null
                }
            ]
        },
        {
            "parameter": "PENRM",
            "values": [
                {
                    "value": "2,06E+01",
                    "module": "A1-A3",
                    "scenario": null
                },
                {
                    "value": "0,00E+00",
                    "module": "A4",
                    "scenario": null
                },
                {
                    "value": "0,00E+00",
                    "module": "C1",
                    "scenario": null
                },
                {
                    "value": "0,00E+00",
                    "module": "C2",
                    "scenario": null
                },
                {
                    "value": "-2,01E+01",
                    "module": "C3",
                    "scenario": null
                },
                {
                    "value": "0,00E+00",
                    "module": "C4",
                    "scenario": null
                },
                {
                    "value": "0,00E+00",
                    "module": "D",
                    "scenario": null
                }
            ]
        },
        {
            "parameter": "PENRT",
            "values": [
                {
                    "value": "6,84E+01",
                    "module": "A1-A3",
                    "scenario": null
                },
                {
                    "value": "1,78E+00",
                    "module": "A4",
                    "scenario": null
                },
                {
                    "value": "1,45E-02",
                    "module": "C1",
                    "scenario": null
                },
                {
                    "value": "1,11E-01",
                    "module": "C2",
                    "scenario": null
                },
                {
                    "value": "-1,99E+01",
                    "module": "C3",
                    "scenario": null
                },
                {
                    "value": "5,70E-02",
                    "module": "C4",
                    "scenario": null
                },
                {
                    "value": "-6,15E-01",
                    "module": "D",
                    "scenario": null
                }
            ]
        },
        {
            "parameter": "SM",
            "values": [
                {
                    "value": "3,83E-02",
                    "module": "A1-A3",
                    "scenario": null
                },
                {
                    "value": "0,00E+00",
                    "module": "A4",
                    "scenario": null
                },
                {
                    "value": "7,13E-06",
                    "module": "C1",
                    "scenario": null
                },
                {
                    "value": "0,00E+00",
                    "module": "C2",
                    "scenario": null
                },
                {
                    "value": "0,00E+00",
                    "module": "C3",
                    "scenario": null
                },
                {
                    "value": "0,00E+00",
                    "module": "C4",
                    "scenario": null
                },
                {
                    "value": "0,00E+00",
                    "module": "D",
                    "scenario": null
                }
            ]
        },
        {
            "parameter": "RSF",
            "values": [
                {
                    "value": "7,96E-02",
                    "module": "A1-A3",
                    "scenario": null
                },
                {
                    "value": "9,11E-04",
                    "module": "A4",
                    "scenario": null
                },
                {
                    "value": "1,93E-06",
                    "module": "C1",
                    "scenario": null
                },
                {
                    "value": "5,69E-05",
                    "module": "C2",
                    "scenario": null
                },
                {
                    "value": "1,88E-04",
                    "module": "C3",
                    "scenario": null
                },
                {
                    "value": "5,82E-05",
                    "module": "C4",
                    "scenario": null
                },
                {
                    "value": "-6,66E-04",
                    "module": "D",
                    "scenario": null
                }
            ]
        },
        {
            "parameter": "NRSF",
            "values": [
                {
                    "value": "5,04E-02",
                    "module": "A1-A3",
                    "scenario": null
                },
                {
                    "value": "3,26E-03",
                    "module": "A4",
                    "scenario": null
                },
                {
                    "value": "2,84E-05",
                    "module": "C1",
                    "scenario": null
                },
                {
                    "value": "2,04E-04",
                    "module": "C2",
                    "scenario": null
                },
                {
                    "value": "0,00E+00",
                    "module": "C3",
                    "scenario": null
                },
                {
                    "value": "1,78E-03",
                    "module": "C4",
                    "scenario": null
                },
                {
                    "value": "-2,25E-01",
                    "module": "D",
                    "scenario": null
                }
            ]
        },
        {
            "parameter": "FW",
            "values": [
                {
                    "value": "4,10E-02",
                    "module": "A1-A3",
                    "scenario": null
                },
                {
                    "value": "1,90E-04",
                    "module": "A4",
                    "scenario": null
                },
                {
                    "value": "7,47E-07",
                    "module": "C1",
                    "scenario": null
                },
                {
                    "value": "1,19E-05",
                    "module": "C2",
                    "scenario": null
                },
                {
                    "value": "5,50E-04",
                    "module": "C3",
                    "scenario": null
                },
                {
                    "value": "7,01E-05",
                    "module": "C4",
                    "scenario": null
                },
                {
                    "value": "-4,58E-03",
                    "module": "D",
                    "scenario": null
                }
            ]
        }
    ],
    "end_of_life_waste": [
        {
            "parameter": "HWD",
            "values": [
                {
                    "value": "2,29E-02",
                    "module": "A1-A3",
                    "scenario": null
                },
                {
                    "value": "9,17E-05",
                    "module": "A4",
                    "scenario": null
                },
                {
                    "value": "4,27E-07",
                    "module": "C1",
                    "scenario": null
                },
                {
                    "value": "5,73E-06",
                    "module": "C2",
                    "scenario": null
                },
                {
                    "value": "0,00E+00",
                    "module": "C3",
                    "scenario": null
                },
                {
                    "value": "8,12E-03",
                    "module": "C4",
                    "scenario": null
                },
                {
                    "value": "-2,89E-05",
                    "module": "D",
                    "scenario": null
                }
            ]
        },
        {
            "parameter": "NHWD",
            "values": [
                {
                    "value": "3,99E-01",
                    "module": "A1-A3",
                    "scenario": null
                },
                {
                    "value": "8,65E-02",
                    "module": "A4",
                    "scenario": null
                },
                {
                    "value": "1,72E-05",
                    "module": "C1",
                    "scenario": null
                },
                {
                    "value": "5,40E-03",
                    "module": "C2",
                    "scenario": null
                },
                {
                    "value": "0,00E+00",
                    "module": "C3",
                    "scenario": null
                },
                {
                    "value": "2,30E-01",
                    "module": "C4",
                    "scenario": null
                },
                {
                    "value": "-1,45E-02",
                    "module": "D",
                    "scenario": null
                }
            ]
        },
        {
            "parameter": "RWD",
            "values": [
                {
                    "value": "1,22E-04",
                    "module": "A1-A3",
                    "scenario": null
                },
                {
                    "value": "1,21E-05",
                    "module": "A4",
                    "scenario": null
                },
                {
                    "value": "1,01E-07",
                    "module": "C1",
                    "scenario": null
                },
                {
                    "value": "7,57E-07",
                    "module": "C2",
                    "scenario": null
                },
                {
                    "value": "0,00E+00",
                    "module": "C3",
                    "scenario": null
                },
                {
                    "value": "3,72E-07",
                    "module": "C4",
                    "scenario": null
                },
                {
                    "value": "-3,22E-06",
                    "module": "D",
                    "scenario": null
                }
            ]
        }
    ],
    "end_of_life_flow": [
        {
            "parameter": "CRU",
            "values": [
                {
                    "value": "0,00E+00",
                    "module": "A1-A3",
                    "scenario": null
                },
                {
                    "value": "0,00E+00",
                    "module": "A4",
                    "scenario": null
                },
                {
                    "value": "0,00E+00",
                    "module": "C1",
                    "scenario": null
                },
                {
                    "value": "0,00E+00",
                    "module": "C2",
                    "scenario": null
                },
                {
                    "value": "0,00E+00",
                    "module": "C3",
                    "scenario": null
                },
                {
                    "value": "0,00E+00",
                    "module": "C4",
                    "scenario": null
                },
                {
                    "value": "0,00E+00",
                    "module": "D",
                    "scenario": null
                }
            ]
        },
        {
            "parameter": "MFR",
            "values": [
                {
                    "value": "1,82E-02",
                    "module": "A1-A3",
                    "scenario": null
                },
                {
                    "value": "0,00E+00",
                    "module": "A4",
                    "scenario": null
                },
                {
                    "value": "7,00E-06",
                    "module": "C1",
                    "scenario": null
                },
                {
                    "value": "0,00E+00",
                    "module": "C2",
                    "scenario": null
                },
                {
                    "value": "0,00E+00",
                    "module": "C3",
                    "scenario": null
                },
                {
                    "value": "2,00E-05",
                    "module": "C4",
                    "scenario": null
                },
                {
                    "value": "0,00E+00",
                    "module": "D",
                    "scenario": null
                }
            ]
        },
        {
            "parameter": "MER",
            "values": [
                {
                    "value": "6,37E-02",
                    "module": "A1-A3",
                    "scenario": null
                },
                {
                    "value": "0,00E+00",
                    "module": "A4",
                    "scenario": null
                },
                {
                    "value": "2,17E-08",
                    "module": "C1",
                    "scenario": null
                },
                {
                    "value": "0,00E+00",
                    "module": "C2",
                    "scenario": null
                },
                {
                    "value": "4,76E-01",
                    "module": "C3",
                    "scenario": null
                },
                {
                    "value": "4,90E-07",
                    "module": "C4",
                    "scenario": null
                },
                {
                    "value": "0,00E+00",
                    "module": "D",
                    "scenario": null
                }
            ]
        },
        {
            "parameter": "EEE",
            "values": [
                {
                    "value": "3,81E-02",
                    "module": "A1-A3",
                    "scenario": null
                },
                {
                    "value": "0,00E+00",
                    "module": "A4",
                    "scenario": null
                },
                {
                    "value": "7,44E-08",
                    "module": "C1",
                    "scenario": null
                },
                {
                    "value": "0,00E+00",
                    "module": "C2",
                    "scenario": null
                },
                {
                    "value": "4,91E-01",
                    "module": "C3",
                    "scenario": null
                },
                {
                    "value": "3,18E-05",
                    "module": "C4",
                    "scenario": null
                },
                {
                    "value": "0,00E+00",
                    "module": "D",
                    "scenario": null
                }
            ]
        },
        {
            "parameter": "EET",
            "values": [
                {
                    "value": "5,77E-01",
                    "module": "A1-A3",
                    "scenario": null
                },
                {
                    "value": "0,00E+00",
                    "module": "A4",
                    "scenario": null
                },
                {
                    "value": "1,13E-06",
                    "module": "C1",
                    "scenario": null
                },
                {
                    "value": "0,00E+00",
                    "module": "C2",
                    "scenario": null
                },
                {
                    "value": "7,42E+00",
                    "module": "C3",
                    "scenario": null
                },
                {
                    "value": "4,81E-04",
                    "module": "C4",
                    "scenario": null
                },
                {
                    "value": "0,00E+00",
                    "module": "D",
                    "scenario": null
                }
            ]
        }
    ]
}