{
    "product_name": "\u00a0i40-1500 LED 5500 DALI E3/DALI PC",
    "epd_id": "NEPD-5599-4900-EN",
    "compliance": [
        "EN 15804+A2",
        "ISO 14025",
        "ISO 21930"
    ],
    "producer_name": "Glamox AS",
    "environmental_impact": [
        {
            "parameter": "GWP-total",
            "values": [
                {
                    "value": "4,62E+01",
                    "module": "A1",
                    "scenario": null
                },
                {
                    "value": "8,57E-01",
                    "module": "A2",
                    "scenario": null
                },
                {
                    "value": "2,68E-01",
                    "module": "A3",
                    "scenario": null
                },
                {
                    "value": "5,81E-01",
                    "module": "A4",
                    "scenario": null
                },
                {
                    "value": "1,81E-01",
                    "module": "A5",
                    "scenario": null
                },
                {
                    "value": "4,93E+02",
                    "module": "B6",
                    "scenario": null
                },
                {
                    "value": "0,00E+00",
                    "module": "C1",
                    "scenario": null
                },
                {
                    "value": "1,58E-01",
                    "module": "C2",
                    "scenario": null
                },
                {
                    "value": "1,66E+00",
                    "module": "C3",
                    "scenario": null
                },
                {
                    "value": "1,79E-01",
                    "module": "C4",
                    "scenario": null
                },
                {
                    "value": "-1,85E+00",
                    "module": "D",
                    "scenario": null
                },
                {
                    "value": "4,73E+01",
                    "module": "A1A3",
                    "scenario": null
                }
            ]
        },
        {
            "parameter": "GWP-fossil",
            "values": [
                {
                    "value": "4,61E+01",
                    "module": "A1",
                    "scenario": null
                },
                {
                    "value": "8,56E-01",
                    "module": "A2",
                    "scenario": null
                },
                {
                    "value": "2,59E-01",
                    "module": "A3",
                    "scenario": null
                },
                {
                    "value": "5,81E-01",
                    "module": "A4",
                    "scenario": null
                },
                {
                    "value": "4,45E-03",
                    "module": "A5",
                    "scenario": null
                },
                {
                    "value": "4,59E+02",
                    "module": "B6",
                    "scenario": null
                },
                {
                    "value": "0,00E+00",
                    "module": "C1",
                    "scenario": null
                },
                {
                    "value": "1,58E-01",
                    "module": "C2",
                    "scenario": null
                },
                {
                    "value": "1,66E+00",
                    "module": "C3",
                    "scenario": null
                },
                {
                    "value": "1,78E-01",
                    "module": "C4",
                    "scenario": null
                },
                {
                    "value": "-1,84E+00",
                    "module": "D",
                    "scenario": null
                },
                {
                    "value": "4,72E+01",
                    "module": "A1A3",
                    "scenario": null
                }
            ]
        },
        {
            "parameter": "GWP-biogenic",
            "values": [
                {
                    "value": "1,87E-02",
                    "module": "A1",
                    "scenario": null
                },
                {
                    "value": "3,41E-04",
                    "module": "A2",
                    "scenario": null
                },
                {
                    "value": "8,23E-03",
                    "module": "A3",
                    "scenario": null
                },
                {
                    "value": "2,22E-04",
                    "module": "A4",
                    "scenario": null
                },
                {
                    "value": "1,77E-01",
                    "module": "A5",
                    "scenario": null
                },
                {
                    "value": "8,39E+00",
                    "module": "B6",
                    "scenario": null
                },
                {
                    "value": "0,00E+00",
                    "module": "C1",
                    "scenario": null
                },
                {
                    "value": "6,44E-05",
                    "module": "C2",
                    "scenario": null
                },
                {
                    "value": "2,36E-04",
                    "module": "C3",
                    "scenario": null
                },
                {
                    "value": "9,42E-05",
                    "module": "C4",
                    "scenario": null
                },
                {
                    "value": "-4,42E-03",
                    "module": "D",
                    "scenario": null
                },
                {
                    "value": "2,73E-02",
                    "module": "A1A3",
                    "scenario": null
                }
            ]
        },
        {
            "parameter": "GWP-luluc",
            "values": [
                {
                    "value": "9,50E-02",
                    "module": "A1",
                    "scenario": null
                },
                {
                    "value": "3,11E-04",
                    "module": "A2",
                    "scenario": null
                },
                {
                    "value": "7,19E-04",
                    "module": "A3",
                    "scenario": null
                },
                {
                    "value": "2,30E-04",
                    "module": "A4",
                    "scenario": null
                },
                {
                    "value": "7,69E-07",
                    "module": "A5",
                    "scenario": null
                },
                {
                    "value": "2,52E+01",
                    "module": "B6",
                    "scenario": null
                },
                {
                    "value": "0,00E+00",
                    "module": "C1",
                    "scenario": null
                },
                {
                    "value": "5,52E-05",
                    "module": "C2",
                    "scenario": null
                },
                {
                    "value": "2,39E-04",
                    "module": "C3",
                    "scenario": null
                },
                {
                    "value": "8,84E-04",
                    "module": "C4",
                    "scenario": null
                },
                {
                    "value": "-5,20E-03",
                    "module": "D",
                    "scenario": null
                },
                {
                    "value": "9,60E-02",
                    "module": "A1A3",
                    "scenario": null
                }
            ]
        },
        {
            "parameter": "ODP",
            "values": [
                {
                    "value": "1,51E-05",
                    "module": "A1",
                    "scenario": null
                },
                {
                    "value": "1,93E-07",
                    "module": "A2",
                    "scenario": null
                },
                {
                    "value": "4,00E-08",
                    "module": "A3",
                    "scenario": null
                },
                {
                    "value": "1,30E-07",
                    "module": "A4",
                    "scenario": null
                },
                {
                    "value": "5,21E-10",
                    "module": "A5",
                    "scenario": null
                },
                {
                    "value": "4,97E-05",
                    "module": "B6",
                    "scenario": null
                },
                {
                    "value": "0,00E+00",
                    "module": "C1",
                    "scenario": null
                },
                {
                    "value": "3,60E-08",
                    "module": "C2",
                    "scenario": null
                },
                {
                    "value": "9,24E-09",
                    "module": "C3",
                    "scenario": null
                },
                {
                    "value": "8,06E-09",
                    "module": "C4",
                    "scenario": null
                },
                {
                    "value": "-6,46E-03",
                    "module": "D",
                    "scenario": null
                },
                {
                    "value": "1,53E-05",
                    "module": "A1A3",
                    "scenario": null
                }
            ]
        },
        {
            "parameter": "AP",
            "values": [
                {
                    "value": "8,28E-01",
                    "module": "A1",
                    "scenario": null
                },
                {
                    "value": "4,90E-03",
                    "module": "A2",
                    "scenario": null
                },
                {
                    "value": "2,21E-03",
                    "module": "A3",
                    "scenario": null
                },
                {
                    "value": "5,21E-03",
                    "module": "A4",
                    "scenario": null
                },
                {
                    "value": "1,14E-05",
                    "module": "A5",
                    "scenario": null
                },
                {
                    "value": "2,12E+00",
                    "module": "B6",
                    "scenario": null
                },
                {
                    "value": "0,00E+00",
                    "module": "C1",
                    "scenario": null
                },
                {
                    "value": "6,46E-04",
                    "module": "C2",
                    "scenario": null
                },
                {
                    "value": "7,47E-04",
                    "module": "C3",
                    "scenario": null
                },
                {
                    "value": "5,44E-04",
                    "module": "C4",
                    "scenario": null
                },
                {
                    "value": "-9,80E-02",
                    "module": "D",
                    "scenario": null
                },
                {
                    "value": "8,35E-01",
                    "module": "A1A3",
                    "scenario": null
                }
            ]
        },
        {
            "parameter": "POCP",
            "values": [
                {
                    "value": "2,08E-01",
                    "module": "A1",
                    "scenario": null
                },
                {
                    "value": "4,39E-03",
                    "module": "A2",
                    "scenario": null
                },
                {
                    "value": "1,87E-03",
                    "module": "A3",
                    "scenario": null
                },
                {
                    "value": "4,30E-03",
                    "module": "A4",
                    "scenario": null
                },
                {
                    "value": "1,22E-05",
                    "module": "A5",
                    "scenario": null
                },
                {
                    "value": "1,05E+00",
                    "module": "B6",
                    "scenario": null
                },
                {
                    "value": "0,00E+00",
                    "module": "C1",
                    "scenario": null
                },
                {
                    "value": "6,49E-04",
                    "module": "C2",
                    "scenario": null
                },
                {
                    "value": "6,34E-04",
                    "module": "C3",
                    "scenario": null
                },
                {
                    "value": "5,98E-04",
                    "module": "C4",
                    "scenario": null
                },
                {
                    "value": "-2,13E-02",
                    "module": "D",
                    "scenario": null
                },
                {
                    "value": "2,14E-01",
                    "module": "A1A3",
                    "scenario": null
                }
            ]
        },
        {
            "parameter": "ADPE",
            "values": [
                {
                    "value": "9,74E-03",
                    "module": "A1",
                    "scenario": null
                },
                {
                    "value": "2,21E-05",
                    "module": "A2",
                    "scenario": null
                },
                {
                    "value": "1,98E-06",
                    "module": "A3",
                    "scenario": null
                },
                {
                    "value": "1,37E-05",
                    "module": "A4",
                    "scenario": null
                },
                {
                    "value": "5,57E-08",
                    "module": "A5",
                    "scenario": null
                },
                {
                    "value": "7,14E-03",
                    "module": "B6",
                    "scenario": null
                },
                {
                    "value": "0,00E+00",
                    "module": "C1",
                    "scenario": null
                },
                {
                    "value": "4,28E-06",
                    "module": "C2",
                    "scenario": null
                },
                {
                    "value": "8,60E-07",
                    "module": "C3",
                    "scenario": null
                },
                {
                    "value": "6,51E-07",
                    "module": "C4",
                    "scenario": null
                },
                {
                    "value": "-2,06E-03",
                    "module": "D",
                    "scenario": null
                },
                {
                    "value": "9,76E-03",
                    "module": "A1A3",
                    "scenario": null
                }
            ]
        },
        {
            "parameter": "ADPF",
            "values": [
                {
                    "value": "5,75E+02",
                    "module": "A1",
                    "scenario": null
                },
                {
                    "value": "1,28E+01",
                    "module": "A2",
                    "scenario": null
                },
                {
                    "value": "3,19E+00",
                    "module": "A3",
                    "scenario": null
                },
                {
                    "value": "8,53E+00",
                    "module": "A4",
                    "scenario": null
                },
                {
                    "value": "3,50E-02",
                    "module": "A5",
                    "scenario": null
                },
                {
                    "value": "1,24E+04",
                    "module": "B6",
                    "scenario": null
                },
                {
                    "value": "0,00E+00",
                    "module": "C1",
                    "scenario": null
                },
                {
                    "value": "2,38E+00",
                    "module": "C2",
                    "scenario": null
                },
                {
                    "value": "1,23E+00",
                    "module": "C3",
                    "scenario": null
                },
                {
                    "value": "1,33E+00",
                    "module": "C4",
                    "scenario": null
                },
                {
                    "value": "-2,23E+01",
                    "module": "D",
                    "scenario": null
                },
                {
                    "value": "5,91E+02",
                    "module": "A1A3",
                    "scenario": null
                }
            ]
        },
        {
            "parameter": "WDP",
            "values": [
                {
                    "value": "1,51E+03",
                    "module": "A1",
                    "scenario": null
                },
                {
                    "value": "1,17E+01",
                    "module": "A2",
                    "scenario": null
                },
                {
                    "value": "7,77E+02",
                    "module": "A3",
                    "scenario": null
                },
                {
                    "value": "7,18E+00",
                    "module": "A4",
                    "scenario": null
                },
                {
                    "value": "7,02E-02",
                    "module": "A5",
                    "scenario": null
                },
                {
                    "value": "9,60E+05",
                    "module": "B6",
                    "scenario": null
                },
                {
                    "value": "0,00E+00",
                    "module": "C1",
                    "scenario": null
                },
                {
                    "value": "2,27E+00",
                    "module": "C2",
                    "scenario": null
                },
                {
                    "value": "1,04E+01",
                    "module": "C3",
                    "scenario": null
                },
                {
                    "value": "4,11E+00",
                    "module": "C4",
                    "scenario": null
                },
                {
                    "value": "-3,28E+01",
                    "module": "D",
                    "scenario": null
                },
                {
                    "value": "2,29E+03",
                    "module": "A1A3",
                    "scenario": null
                }
            ]
        },
        {
            "parameter": "EP-freshwater",
            "values": [
                {
                    "value": "4,66E-03",
                    "module": "A1",
                    "scenario": null
                },
                {
                    "value": "6,50E-06",
                    "module": "A2",
                    "scenario": null
                },
                {
                    "value": "7,11E-06",
                    "module": "A3",
                    "scenario": null
                },
                {
                    "value": "4,16E-06",
                    "module": "A4",
                    "scenario": null
                },
                {
                    "value": "1,95E-08",
                    "module": "A5",
                    "scenario": null
                },
                {
                    "value": "3,04E-02",
                    "module": "B6",
                    "scenario": null
                },
                {
                    "value": "0,00E+00",
                    "module": "C1",
                    "scenario": null
                },
                {
                    "value": "1,24E-06",
                    "module": "C2",
                    "scenario": null
                },
                {
                    "value": "3,75E-06",
                    "module": "C3",
                    "scenario": null
                },
                {
                    "value": "4,58E-06",
                    "module": "C4",
                    "scenario": null
                },
                {
                    "value": "-5,71E-04",
                    "module": "D",
                    "scenario": null
                },
                {
                    "value": "4,67E-03",
                    "module": "A1A3",
                    "scenario": null
                }
            ]
        },
        {
            "parameter": "EP-marine",
            "values": [
                {
                    "value": "4,87E-02",
                    "module": "A1",
                    "scenario": null
                },
                {
                    "value": "1,35E-03",
                    "module": "A2",
                    "scenario": null
                },
                {
                    "value": "6,39E-04",
                    "module": "A3",
                    "scenario": null
                },
                {
                    "value": "1,39E-03",
                    "module": "A4",
                    "scenario": null
                },
                {
                    "value": "5,76E-06",
                    "module": "A5",
                    "scenario": null
                },
                {
                    "value": "3,35E-01",
                    "module": "B6",
                    "scenario": null
                },
                {
                    "value": "0,00E+00",
                    "module": "C1",
                    "scenario": null
                },
                {
                    "value": "1,92E-04",
                    "module": "C2",
                    "scenario": null
                },
                {
                    "value": "2,36E-04",
                    "module": "C3",
                    "scenario": null
                },
                {
                    "value": "2,00E-04",
                    "module": "C4",
                    "scenario": null
                },
                {
                    "value": "-5,35E-03",
                    "module": "D",
                    "scenario": null
                },
                {
                    "value": "5,07E-02",
                    "module": "A1A3",
                    "scenario": null
                }
            ]
        },
        {
            "parameter": "EP-terrestrial",
            "values": [
                {
                    "value": "6,49E-01",
                    "module": "A1",
                    "scenario": null
                },
                {
                    "value": "1,50E-02",
                    "module": "A2",
                    "scenario": null
                },
                {
                    "value": "1,02E-02",
                    "module": "A3",
                    "scenario": null
                },
                {
                    "value": "1,54E-02",
                    "module": "A4",
                    "scenario": null
                },
                {
                    "value": "4,08E-05",
                    "module": "A5",
                    "scenario": null
                },
                {
                    "value": "4,49E+00",
                    "module": "B6",
                    "scenario": null
                },
                {
                    "value": "0,00E+00",
                    "module": "C1",
                    "scenario": null
                },
                {
                    "value": "2,12E-03",
                    "module": "C2",
                    "scenario": null
                },
                {
                    "value": "2,49E-03",
                    "module": "C3",
                    "scenario": null
                },
                {
                    "value": "1,32E-03",
                    "module": "C4",
                    "scenario": null
                },
                {
                    "value": "-7,25E-02",
                    "module": "D",
                    "scenario": null
                },
                {
                    "value": "6,74E-01",
                    "module": "A1A3",
                    "scenario": null
                }
            ]
        },
        {
            "parameter": "GWP-IOBC",
            "values": [
                {
                    "value": "4,64E+01",
                    "module": "A1",
                    "scenario": null
                },
                {
                    "value": "8,57E-01",
                    "module": "A2",
                    "scenario": null
                },
                {
                    "value": "2,63E-01",
                    "module": "A3",
                    "scenario": null
                },
                {
                    "value": "5,81E-01",
                    "module": "A4",
                    "scenario": null
                },
                {
                    "value": "3,24E-05",
                    "module": "A5",
                    "scenario": null
                },
                {
                    "value": "6,68E+02",
                    "module": "B6",
                    "scenario": null
                },
                {
                    "value": "0,00E+00",
                    "module": "C1",
                    "scenario": null
                },
                {
                    "value": "1,58E-01",
                    "module": "C2",
                    "scenario": null
                },
                {
                    "value": "1,66E+00",
                    "module": "C3",
                    "scenario": null
                },
                {
                    "value": "7,98E-03",
                    "module": "C4",
                    "scenario": null
                },
                {
                    "value": "-2,00E+00",
                    "module": "D",
                    "scenario": null
                },
                {
                    "value": "4,75E+01",
                    "module": "A1A3",
                    "scenario": null
                }
            ]
        }
    ],
    "additional_environmental_impact": [
        {
            "parameter": "PM",
            "values": [
                {
                    "value": "3,18E-06",
                    "module": "A1",
                    "scenario": null
                },
                {
                    "value": "5,82E-08",
                    "module": "A2",
                    "scenario": null
                },
                {
                    "value": "2,86E-08",
                    "module": "A3",
                    "scenario": null
                },
                {
                    "value": "3,74E-08",
                    "module": "A4",
                    "scenario": null
                },
                {
                    "value": "1,78E-10",
                    "module": "A5",
                    "scenario": null
                },
                {
                    "value": "1,12E-05",
                    "module": "B6",
                    "scenario": null
                },
                {
                    "value": "0,00E+00",
                    "module": "C1",
                    "scenario": null
                },
                {
                    "value": "1,14E-08",
                    "module": "C2",
                    "scenario": null
                },
                {
                    "value": "4,32E-09",
                    "module": "C3",
                    "scenario": null
                },
                {
                    "value": "9,99E-09",
                    "module": "C4",
                    "scenario": null
                },
                {
                    "value": "-2,64E-07",
                    "module": "D",
                    "scenario": null
                },
                {
                    "value": "3,27E-06",
                    "module": "A1A3",
                    "scenario": null
                }
            ]
        },
        {
            "parameter": "ETP-fw",
            "values": [
                {
                    "value": "3,18E+03",
                    "module": "A1",
                    "scenario": null
                },
                {
                    "value": "9,30E+00",
                    "module": "A2",
                    "scenario": null
                },
                {
                    "value": "1,91E+01",
                    "module": "A3",
                    "scenario": null
                },
                {
                    "value": "6,07E+00",
                    "module": "A4",
                    "scenario": null
                },
                {
                    "value": "4,23E-02",
                    "module": "A5",
                    "scenario": null
                },
                {
                    "value": "1,55E+04",
                    "module": "B6",
                    "scenario": null
                },
                {
                    "value": "0,00E+00",
                    "module": "C1",
                    "scenario": null
                },
                {
                    "value": "1,75E+00",
                    "module": "C2",
                    "scenario": null
                },
                {
                    "value": "5,05E+00",
                    "module": "C3",
                    "scenario": null
                },
                {
                    "value": "1,50E+02",
                    "module": "C4",
                    "scenario": null
                },
                {
                    "value": "-7,30E+02",
                    "module": "D",
                    "scenario": null
                },
                {
                    "value": "3,20E+03",
                    "module": "A1A3",
                    "scenario": null
                }
            ]
        },
        {
            "parameter": "HTP-c",
            "values": [
                {
                    "value": "6,26E-08",
                    "module": "A1",
                    "scenario": null
                },
                {
                    "value": "0,00E+00",
                    "module": "A2",
                    "scenario": null
                },
                {
                    "value": "2,89E-10",
                    "module": "A3",
                    "scenario": null
                },
                {
                    "value": "0,00E+00",
                    "module": "A4",
                    "scenario": null
                },
                {
                    "value": "1,00E-12",
                    "module": "A5",
                    "scenario": null
                },
                {
                    "value": "3,62E-07",
                    "module": "B6",
                    "scenario": null
                },
                {
                    "value": "0,00E+00",
                    "module": "C1",
                    "scenario": null
                },
                {
                    "value": "0,00E+00",
                    "module": "C2",
                    "scenario": null
                },
                {
                    "value": "1,47E-09",
                    "module": "C3",
                    "scenario": null
                },
                {
                    "value": "4,57E-10",
                    "module": "C4",
                    "scenario": null
                },
                {
                    "value": "-6,22E-09",
                    "module": "D",
                    "scenario": null
                },
                {
                    "value": "6,29E-08",
                    "module": "A1A3",
                    "scenario": null
                }
            ]
        },
        {
            "parameter": "HTP-nc",
            "values": [
                {
                    "value": "2,04E-06",
                    "module": "A1",
                    "scenario": null
                },
                {
                    "value": "9,77E-09",
                    "module": "A2",
                    "scenario": null
                },
                {
                    "value": "7,02E-09",
                    "module": "A3",
                    "scenario": null
                },
                {
                    "value": "6,68E-09",
                    "module": "A4",
                    "scenario": null
                },
                {
                    "value": "5,00E-11",
                    "module": "A5",
                    "scenario": null
                },
                {
                    "value": "9,53E-06",
                    "module": "B6",
                    "scenario": null
                },
                {
                    "value": "0,00E+00",
                    "module": "C1",
                    "scenario": null
                },
                {
                    "value": "1,90E-09",
                    "module": "C2",
                    "scenario": null
                },
                {
                    "value": "8,53E-08",
                    "module": "C3",
                    "scenario": null
                },
                {
                    "value": "3,36E-09",
                    "module": "C4",
                    "scenario": null
                },
                {
                    "value": "-2,95E-07",
                    "module": "D",
                    "scenario": null
                },
                {
                    "value": "2,06E-06",
                    "module": "A1A3",
                    "scenario": null
                }
            ]
        },
        {
            "parameter": "SQP",
            "values": [
                {
                    "value": "1,60E+02",
                    "module": "A1",
                    "scenario": null
                },
                {
                    "value": "8,44E+00",
                    "module": "A2",
                    "scenario": null
                },
                {
                    "value": "7,48E+01",
                    "module": "A3",
                    "scenario": null
                },
                {
                    "value": "5,17E+00",
                    "module": "A4",
                    "scenario": null
                },
                {
                    "value": "3,57E-02",
                    "module": "A5",
                    "scenario": null
                },
                {
                    "value": "9,35E+03",
                    "module": "B6",
                    "scenario": null
                },
                {
                    "value": "0,00E+00",
                    "module": "C1",
                    "scenario": null
                },
                {
                    "value": "1,64E+00",
                    "module": "C2",
                    "scenario": null
                },
                {
                    "value": "2,70E-01",
                    "module": "C3",
                    "scenario": null
                },
                {
                    "value": "3,49E+00",
                    "module": "C4",
                    "scenario": null
                },
                {
                    "value": "-2,27E+01",
                    "module": "D",
                    "scenario": null
                },
                {
                    "value": "2,43E+02",
                    "module": "A1A3",
                    "scenario": null
                }
            ]
        },
        {
            "parameter": "IRP",
            "values": [
                {
                    "value": "1,71E+00",
                    "module": "A1",
                    "scenario": null
                },
                {
                    "value": "5,59E-02",
                    "module": "A2",
                    "scenario": null
                },
                {
                    "value": "4,83E-03",
                    "module": "A3",
                    "scenario": null
                },
                {
                    "value": "3,72E-02",
                    "module": "A4",
                    "scenario": null
                },
                {
                    "value": "1,52E-04",
                    "module": "A5",
                    "scenario": null
                },
                {
                    "value": "2,83E+02",
                    "module": "B6",
                    "scenario": null
                },
                {
                    "value": "0,00E+00",
                    "module": "C1",
                    "scenario": null
                },
                {
                    "value": "1,04E-02",
                    "module": "C2",
                    "scenario": null
                },
                {
                    "value": "5,68E-03",
                    "module": "C3",
                    "scenario": null
                },
                {
                    "value": "2,87E-03",
                    "module": "C4",
                    "scenario": null
                },
                {
                    "value": "-7,15E-02",
                    "module": "D",
                    "scenario": null
                },
                {
                    "value": "1,77E+00",
                    "module": "A1A3",
                    "scenario": null
                }
            ]
        }
    ],
    "resource_use": [
        {
            "parameter": "PERE",
            "values": [
                {
                    "value": "5,04E+01",
                    "module": "A1",
                    "scenario": null
                },
                {
                    "value": "1,75E-01",
                    "module": "A2",
                    "scenario": null
                },
                {
                    "value": "1,87E+01",
                    "module": "A3",
                    "scenario": null
                },
                {
                    "value": "1,11E-01",
                    "module": "A4",
                    "scenario": null
                },
                {
                    "value": "6,76E-04",
                    "module": "A5",
                    "scenario": null
                },
                {
                    "value": "1,22E+04",
                    "module": "B6",
                    "scenario": null
                },
                {
                    "value": "0,00E+00",
                    "module": "C1",
                    "scenario": null
                },
                {
                    "value": "3,36E-02",
                    "module": "C2",
                    "scenario": null
                },
                {
                    "value": "1,56E-01",
                    "module": "C3",
                    "scenario": null
                },
                {
                    "value": "4,04E-01",
                    "module": "C4",
                    "scenario": null
                },
                {
                    "value": "-9,94E+00",
                    "module": "D",
                    "scenario": null
                },
                {
                    "value": "6,92E+01",
                    "module": "A1A3",
                    "scenario": null
                }
            ]
        },
        {
            "parameter": "PERM",
            "values": [
                {
                    "value": "9,24E-01",
                    "module": "A1",
                    "scenario": null
                },
                {
                    "value": "0,00E+00",
                    "module": "A2",
                    "scenario": null
                },
                {
                    "value": "0,00E+00",
                    "module": "A3",
                    "scenario": null
                },
                {
                    "value": "0,00E+00",
                    "module": "A4",
                    "scenario": null
                },
                {
                    "value": "-1,21E+00",
                    "module": "A5",
                    "scenario": null
                },
                {
                    "value": "0,00E+00",
                    "module": "B6",
                    "scenario": null
                },
                {
                    "value": "0,00E+00",
                    "module": "C1",
                    "scenario": null
                },
                {
                    "value": "0,00E+00",
                    "module": "C2",
                    "scenario": null
                },
                {
                    "value": "0,00E+00",
                    "module": "C3",
                    "scenario": null
                },
                {
                    "value": "0,00E+00",
                    "module": "C4",
                    "scenario": null
                },
                {
                    "value": "0,00E+00",
                    "module": "D",
                    "scenario": null
                },
                {
                    "value": "9,24E-01",
                    "module": "A1A3",
                    "scenario": null
                }
            ]
        },
        {
            "parameter": "PERT",
            "values": [
                {
                    "value": "5,13E+01",
                    "module": "A1",
                    "scenario": null
                },
                {
                    "value": "1,75E-01",
                    "module": "A2",
                    "scenario": null
                },
                {
                    "value": "1,87E+01",
                    "module": "A3",
                    "scenario": null
                },
                {
                    "value": "1,11E-01",
                    "module": "A4",
                    "scenario": null
                },
                {
                    "value": "-1,21E+00",
                    "module": "A5",
                    "scenario": null
                },
                {
                    "value": "1,22E+04",
                    "module": "B6",
                    "scenario": null
                },
                {
                    "value": "0,00E+00",
                    "module": "C1",
                    "scenario": null
                },
                {
                    "value": "3,36E-02",
                    "module": "C2",
                    "scenario": null
                },
                {
                    "value": "1,56E-01",
                    "module": "C3",
                    "scenario": null
                },
                {
                    "value": "4,04E-01",
                    "module": "C4",
                    "scenario": null
                },
                {
                    "value": "-9,94E+00",
                    "module": "D",
                    "scenario": null
                },
                {
                    "value": "7,02E+01",
                    "module": "A1A3",
                    "scenario": null
                }
            ]
        },
        {
            "parameter": "PENRE",
            "values": [
                {
                    "value": "5,65E+02",
                    "module": "A1",
                    "scenario": null
                },
                {
                    "value": "1,28E+01",
                    "module": "A2",
                    "scenario": null
                },
                {
                    "value": "3,20E+00",
                    "module": "A3",
                    "scenario": null
                },
                {
                    "value": "8,53E+00",
                    "module": "A4",
                    "scenario": null
                },
                {
                    "value": "3,50E-02",
                    "module": "A5",
                    "scenario": null
                },
                {
                    "value": "1,26E+04",
                    "module": "B6",
                    "scenario": null
                },
                {
                    "value": "0,00E+00",
                    "module": "C1",
                    "scenario": null
                },
                {
                    "value": "2,38E+00",
                    "module": "C2",
                    "scenario": null
                },
                {
                    "value": "1,23E+00",
                    "module": "C3",
                    "scenario": null
                },
                {
                    "value": "1,33E+00",
                    "module": "C4",
                    "scenario": null
                },
                {
                    "value": "-2,23E+01",
                    "module": "D",
                    "scenario": null
                },
                {
                    "value": "5,81E+02",
                    "module": "A1A3",
                    "scenario": null
                }
            ]
        },
        {
            "parameter": "PENRM",
            "values": [
                {
                    "value": "3,91E+01",
                    "module": "A1",
                    "scenario": null
                },
                {
                    "value": "0,00E+00",
                    "module": "A2",
                    "scenario": null
                },
                {
                    "value": "0,00E+00",
                    "module": "A3",
                    "scenario": null
                },
                {
                    "value": "0,00E+00",
                    "module": "A4",
                    "scenario": null
                },
                {
                    "value": "-1,49E+00",
                    "module": "A5",
                    "scenario": null
                },
                {
                    "value": "0,00E+00",
                    "module": "B6",
                    "scenario": null
                },
                {
                    "value": "0,00E+00",
                    "module": "C1",
                    "scenario": null
                },
                {
                    "value": "0,00E+00",
                    "module": "C2",
                    "scenario": null
                },
                {
                    "value": "-3,95E+01",
                    "module": "C3",
                    "scenario": null
                },
                {
                    "value": "0,00E+00",
                    "module": "C4",
                    "scenario": null
                },
                {
                    "value": "0,00E+00",
                    "module": "D",
                    "scenario": null
                },
                {
                    "value": "3,91E+01",
                    "module": "A1A3",
                    "scenario": null
                }
            ]
        },
        {
            "parameter": "PENRT",
            "values": [
                {
                    "value": "5,75E+02",
                    "module": "A1",
                    "scenario": null
                },
                {
                    "value": "1,28E+01",
                    "module": "A2",
                    "scenario": null
                },
                {
                    "value": "3,20E+00",
                    "module": "A3",
                    "scenario": null
                },
                {
                    "value": "8,53E+00",
                    "module": "A4",
                    "scenario": null
                },
                {
                    "value": "-1,45E+00",
                    "module": "A5",
                    "scenario": null
                },
                {
                    "value": "1,26E+04",
                    "module": "B6",
                    "scenario": null
                },
                {
                    "value": "0,00E+00",
                    "module": "C1",
                    "scenario": null
                },
                {
                    "value": "2,38E+00",
                    "module": "C2",
                    "scenario": null
                },
                {
                    "value": "-3,83E+01",
                    "module": "C3",
                    "scenario": null
                },
                {
                    "value": "1,33E+00",
                    "module": "C4",
                    "scenario": null
                },
                {
                    "value": "-2,23E+01",
                    "module": "D",
                    "scenario": null
                },
                {
                    "value": "5,91E+02",
                    "module": "A1A3",
                    "scenario": null
                }
            ]
        },
        {
            "parameter": "SM",
            "values": [
                {
                    "value": "4,33E-01",
                    "module": "A1",
                    "scenario": null
                },
                {
                    "value": "0,00E+00",
                    "module": "A2",
                    "scenario": null
                },
                {
                    "value": "3,52E-06",
                    "module": "A3",
                    "scenario": null
                },
                {
                    "value": "0,00E+00",
                    "module": "A4",
                    "scenario": null
                },
                {
                    "value": "0,00E+00",
                    "module": "A5",
                    "scenario": null
                },
                {
                    "value": "0,00E+00",
                    "module": "B6",
                    "scenario": null
                },
                {
                    "value": "0,00E+00",
                    "module": "C1",
                    "scenario": null
                },
                {
                    "value": "0,00E+00",
                    "module": "C2",
                    "scenario": null
                },
                {
                    "value": "0,00E+00",
                    "module": "C3",
                    "scenario": null
                },
                {
                    "value": "1,14E-02",
                    "module": "C4",
                    "scenario": null
                },
                {
                    "value": "1,86E-02",
                    "module": "D",
                    "scenario": null
                },
                {
                    "value": "4,33E-01",
                    "module": "A1A3",
                    "scenario": null
                }
            ]
        },
        {
            "parameter": "RSF",
            "values": [
                {
                    "value": "8,31E-01",
                    "module": "A1",
                    "scenario": null
                },
                {
                    "value": "6,25E-03",
                    "module": "A2",
                    "scenario": null
                },
                {
                    "value": "4,66E-02",
                    "module": "A3",
                    "scenario": null
                },
                {
                    "value": "3,87E-03",
                    "module": "A4",
                    "scenario": null
                },
                {
                    "value": "2,04E-05",
                    "module": "A5",
                    "scenario": null
                },
                {
                    "value": "1,23E+02",
                    "module": "B6",
                    "scenario": null
                },
                {
                    "value": "0,00E+00",
                    "module": "C1",
                    "scenario": null
                },
                {
                    "value": "1,20E-03",
                    "module": "C2",
                    "scenario": null
                },
                {
                    "value": "2,70E-03",
                    "module": "C3",
                    "scenario": null
                },
                {
                    "value": "1,19E-03",
                    "module": "C4",
                    "scenario": null
                },
                {
                    "value": "1,38E-02",
                    "module": "D",
                    "scenario": null
                },
                {
                    "value": "8,84E-01",
                    "module": "A1A3",
                    "scenario": null
                }
            ]
        },
        {
            "parameter": "NRSF",
            "values": [
                {
                    "value": "-5,38E-01",
                    "module": "A1",
                    "scenario": null
                },
                {
                    "value": "2,27E-02",
                    "module": "A2",
                    "scenario": null
                },
                {
                    "value": "7,56E-03",
                    "module": "A3",
                    "scenario": null
                },
                {
                    "value": "1,31E-02",
                    "module": "A4",
                    "scenario": null
                },
                {
                    "value": "7,28E-05",
                    "module": "A5",
                    "scenario": null
                },
                {
                    "value": "0,00E+00",
                    "module": "B6",
                    "scenario": null
                },
                {
                    "value": "0,00E+00",
                    "module": "C1",
                    "scenario": null
                },
                {
                    "value": "4,30E-03",
                    "module": "C2",
                    "scenario": null
                },
                {
                    "value": "-8,37E-05",
                    "module": "C3",
                    "scenario": null
                },
                {
                    "value": "8,76E-02",
                    "module": "C4",
                    "scenario": null
                },
                {
                    "value": "-7,13E-02",
                    "module": "D",
                    "scenario": null
                },
                {
                    "value": "-5,08E-01",
                    "module": "A1A3",
                    "scenario": null
                }
            ]
        },
        {
            "parameter": "FW",
            "values": [
                {
                    "value": "4,69E-01",
                    "module": "A1",
                    "scenario": null
                },
                {
                    "value": "1,30E-03",
                    "module": "A2",
                    "scenario": null
                },
                {
                    "value": "4,59E-04",
                    "module": "A3",
                    "scenario": null
                },
                {
                    "value": "8,26E-04",
                    "module": "A4",
                    "scenario": null
                },
                {
                    "value": "1,71E-05",
                    "module": "A5",
                    "scenario": null
                },
                {
                    "value": "5,55E+01",
                    "module": "B6",
                    "scenario": null
                },
                {
                    "value": "0,00E+00",
                    "module": "C1",
                    "scenario": null
                },
                {
                    "value": "2,51E-04",
                    "module": "C2",
                    "scenario": null
                },
                {
                    "value": "2,52E-03",
                    "module": "C3",
                    "scenario": null
                },
                {
                    "value": "8,80E-04",
                    "module": "C4",
                    "scenario": null
                },
                {
                    "value": "-2,43E-02",
                    "module": "D",
                    "scenario": null
                },
                {
                    "value": "4,70E-01",
                    "module": "A1A3",
                    "scenario": null
                }
            ]
        }
    ],
    "end_of_life_waste": [
        {
            "parameter": "HWD",
            "values": [
                {
                    "value": "1,91E-01",
                    "module": "A1",
                    "scenario": null
                },
                {
                    "value": "6,44E-04",
                    "module": "A2",
                    "scenario": null
                },
                {
                    "value": "1,38E-02",
                    "module": "A3",
                    "scenario": null
                },
                {
                    "value": "4,22E-04",
                    "module": "A4",
                    "scenario": null
                },
                {
                    "value": "0,00E+00",
                    "module": "A5",
                    "scenario": null
                },
                {
                    "value": "1,16E+00",
                    "module": "B6",
                    "scenario": null
                },
                {
                    "value": "0,00E+00",
                    "module": "C1",
                    "scenario": null
                },
                {
                    "value": "1,22E-04",
                    "module": "C2",
                    "scenario": null
                },
                {
                    "value": "4,05E-05",
                    "module": "C3",
                    "scenario": null
                },
                {
                    "value": "4,77E-01",
                    "module": "C4",
                    "scenario": null
                },
                {
                    "value": "-7,49E-03",
                    "module": "D",
                    "scenario": null
                },
                {
                    "value": "2,05E-01",
                    "module": "A1A3",
                    "scenario": null
                }
            ]
        },
        {
            "parameter": "NHWD",
            "values": [
                {
                    "value": "6,68E+00",
                    "module": "A1",
                    "scenario": null
                },
                {
                    "value": "5,80E-01",
                    "module": "A2",
                    "scenario": null
                },
                {
                    "value": "1,61E-01",
                    "module": "A3",
                    "scenario": null
                },
                {
                    "value": "3,50E-01",
                    "module": "A4",
                    "scenario": null
                },
                {
                    "value": "1,39E-01",
                    "module": "A5",
                    "scenario": null
                },
                {
                    "value": "7,71E+01",
                    "module": "B6",
                    "scenario": null
                },
                {
                    "value": "0,00E+00",
                    "module": "C1",
                    "scenario": null
                },
                {
                    "value": "1,14E-01",
                    "module": "C2",
                    "scenario": null
                },
                {
                    "value": "5,49E-02",
                    "module": "C3",
                    "scenario": null
                },
                {
                    "value": "9,00E-01",
                    "module": "C4",
                    "scenario": null
                },
                {
                    "value": "-4,35E-01",
                    "module": "D",
                    "scenario": null
                },
                {
                    "value": "7,42E+00",
                    "module": "A1A3",
                    "scenario": null
                }
            ]
        },
        {
            "parameter": "RWD",
            "values": [
                {
                    "value": "1,42E-03",
                    "module": "A1",
                    "scenario": null
                },
                {
                    "value": "8,74E-05",
                    "module": "A2",
                    "scenario": null
                },
                {
                    "value": "6,97E-06",
                    "module": "A3",
                    "scenario": null
                },
                {
                    "value": "5,84E-05",
                    "module": "A4",
                    "scenario": null
                },
                {
                    "value": "0,00E+00",
                    "module": "A5",
                    "scenario": null
                },
                {
                    "value": "1,30E-01",
                    "module": "B6",
                    "scenario": null
                },
                {
                    "value": "0,00E+00",
                    "module": "C1",
                    "scenario": null
                },
                {
                    "value": "1,62E-05",
                    "module": "C2",
                    "scenario": null
                },
                {
                    "value": "2,04E-06",
                    "module": "C3",
                    "scenario": null
                },
                {
                    "value": "1,55E-06",
                    "module": "C4",
                    "scenario": null
                },
                {
                    "value": "-6,14E-05",
                    "module": "D",
                    "scenario": null
                },
                {
                    "value": "1,51E-03",
                    "module": "A1A3",
                    "scenario": null
                }
            ]
        }
    ],
    "end_of_life_flow": [
        {
            "parameter": "CRU",
            "values": [
                {
                    "value": "0,00E+00",
                    "module": "A1",
                    "scenario": null
                },
                {
                    "value": "0,00E+00",
                    "module": "A2",
                    "scenario": null
                },
                {
                    "value": "0,00E+00",
                    "module": "A3",
                    "scenario": null
                },
                {
                    "value": "0,00E+00",
                    "module": "A4",
                    "scenario": null
                },
                {
                    "value": "0,00E+00",
                    "module": "A5",
                    "scenario": null
                },
                {
                    "value": "0,00E+00",
                    "module": "B6",
                    "scenario": null
                },
                {
                    "value": "0,00E+00",
                    "module": "C1",
                    "scenario": null
                },
                {
                    "value": "0,00E+00",
                    "module": "C2",
                    "scenario": null
                },
                {
                    "value": "0,00E+00",
                    "module": "C3",
                    "scenario": null
                },
                {
                    "value": "0,00E+00",
                    "module": "C4",
                    "scenario": null
                },
                {
                    "value": "0,00E+00",
                    "module": "D",
                    "scenario": null
                },
                {
                    "value": "0,00E+00",
                    "module": "A1A3",
                    "scenario": null
                }
            ]
        },
        {
            "parameter": "MFR",
            "values": [
                {
                    "value": "0,00E+00",
                    "module": "A1",
                    "scenario": null
                },
                {
                    "value": "0,00E+00",
                    "module": "A2",
                    "scenario": null
                },
                {
                    "value": "2,52E-01",
                    "module": "A3",
                    "scenario": null
                },
                {
                    "value": "0,00E+00",
                    "module": "A4",
                    "scenario": null
                },
                {
                    "value": "1,15E-01",
                    "module": "A5",
                    "scenario": null
                },
                {
                    "value": "0,00E+00",
                    "module": "B6",
                    "scenario": null
                },
                {
                    "value": "0,00E+00",
                    "module": "C1",
                    "scenario": null
                },
                {
                    "value": "0,00E+00",
                    "module": "C2",
                    "scenario": null
                },
                {
                    "value": "8,88E-01",
                    "module": "C3",
                    "scenario": null
                },
                {
                    "value": "6,12E-05",
                    "module": "C4",
                    "scenario": null
                },
                {
                    "value": "-7,26E-04",
                    "module": "D",
                    "scenario": null
                },
                {
                    "value": "2,52E-01",
                    "module": "A1A3",
                    "scenario": null
                }
            ]
        },
        {
            "parameter": "MER",
            "values": [
                {
                    "value": "0,00E+00",
                    "module": "A1",
                    "scenario": null
                },
                {
                    "value": "0,00E+00",
                    "module": "A2",
                    "scenario": null
                },
                {
                    "value": "7,71E-02",
                    "module": "A3",
                    "scenario": null
                },
                {
                    "value": "0,00E+00",
                    "module": "A4",
                    "scenario": null
                },
                {
                    "value": "7,27E-03",
                    "module": "A5",
                    "scenario": null
                },
                {
                    "value": "0,00E+00",
                    "module": "B6",
                    "scenario": null
                },
                {
                    "value": "0,00E+00",
                    "module": "C1",
                    "scenario": null
                },
                {
                    "value": "0,00E+00",
                    "module": "C2",
                    "scenario": null
                },
                {
                    "value": "6,58E-01",
                    "module": "C3",
                    "scenario": null
                },
                {
                    "value": "3,14E-05",
                    "module": "C4",
                    "scenario": null
                },
                {
                    "value": "-9,56E-05",
                    "module": "D",
                    "scenario": null
                },
                {
                    "value": "7,71E-02",
                    "module": "A1A3",
                    "scenario": null
                }
            ]
        },
        {
            "parameter": "EEE",
            "values": [
                {
                    "value": "0,00E+00",
                    "module": "A1",
                    "scenario": null
                },
                {
                    "value": "0,00E+00",
                    "module": "A2",
                    "scenario": null
                },
                {
                    "value": "6,06E-02",
                    "module": "A3",
                    "scenario": null
                },
                {
                    "value": "0,00E+00",
                    "module": "A4",
                    "scenario": null
                },
                {
                    "value": "5,95E-03",
                    "module": "A5",
                    "scenario": null
                },
                {
                    "value": "0,00E+00",
                    "module": "B6",
                    "scenario": null
                },
                {
                    "value": "0,00E+00",
                    "module": "C1",
                    "scenario": null
                },
                {
                    "value": "0,00E+00",
                    "module": "C2",
                    "scenario": null
                },
                {
                    "value": "1,01E+00",
                    "module": "C3",
                    "scenario": null
                },
                {
                    "value": "3,60E-04",
                    "module": "C4",
                    "scenario": null
                },
                {
                    "value": "-2,34E-04",
                    "module": "D",
                    "scenario": null
                },
                {
                    "value": "6,06E-02",
                    "module": "A1A3",
                    "scenario": null
                }
            ]
        },
        {
            "parameter": "EET",
            "values": [
                {
                    "value": "0,00E+00",
                    "module": "A1",
                    "scenario": null
                },
                {
                    "value": "0,00E+00",
                    "module": "A2",
                    "scenario": null
                },
                {
                    "value": "9,17E-01",
                    "module": "A3",
                    "scenario": null
                },
                {
                    "value": "0,00E+00",
                    "module": "A4",
                    "scenario": null
                },
                {
                    "value": "9,00E-02",
                    "module": "A5",
                    "scenario": null
                },
                {
                    "value": "0,00E+00",
                    "module": "B6",
                    "scenario": null
                },
                {
                    "value": "0,00E+00",
                    "module": "C1",
                    "scenario": null
                },
                {
                    "value": "0,00E+00",
                    "module": "C2",
                    "scenario": null
                },
                {
                    "value": "1,53E+01",
                    "module": "C3",
                    "scenario": null
                },
                {
                    "value": "5,44E-03",
                    "module": "C4",
                    "scenario": null
                },
                {
                    "value": "-3,54E-03",
                    "module": "D",
                    "scenario": null
                },
                {
                    "value": "9,17E-01",
                    "module": "A1A3",
                    "scenario": null
                }
            ]
        }
    ]
}