{
    "product_name": "Pan Highback chair w/ open armrest",
    "epd_id": "NEPD-5367-4676-EN",
    "compliance": [
        "EN 15804+A2",
        "ISO 14025",
        "ISO 21930"
    ],
    "producer_name": "Helland M\u00f8bler AS",
    "environmental_impact": [
        {
            "parameter": "GWP-total",
            "values": [
                {
                    "value": "3,47E+01",
                    "module": "A1-A3",
                    "scenario": null
                },
                {
                    "value": "1,93E+00",
                    "module": "A4",
                    "scenario": null
                },
                {
                    "value": "8,58E+00",
                    "module": "A5",
                    "scenario": null
                },
                {
                    "value": "5,28E+00",
                    "module": "B2",
                    "scenario": null
                },
                {
                    "value": "0,00E+00",
                    "module": "B3",
                    "scenario": null
                },
                {
                    "value": "0,00E+00",
                    "module": "B4",
                    "scenario": null
                },
                {
                    "value": "0,00E+00",
                    "module": "C1",
                    "scenario": null
                },
                {
                    "value": "2,61E-01",
                    "module": "C2",
                    "scenario": null
                },
                {
                    "value": "1,77E+01",
                    "module": "C3",
                    "scenario": null
                },
                {
                    "value": "3,47E-02",
                    "module": "C4",
                    "scenario": null
                },
                {
                    "value": "-1,96E+00",
                    "module": "D",
                    "scenario": null
                }
            ]
        },
        {
            "parameter": "GWP-fossil",
            "values": [
                {
                    "value": "5,29E+01",
                    "module": "A1-A3",
                    "scenario": null
                },
                {
                    "value": "1,93E+00",
                    "module": "A4",
                    "scenario": null
                },
                {
                    "value": "8,80E-02",
                    "module": "A5",
                    "scenario": null
                },
                {
                    "value": "5,23E+00",
                    "module": "B2",
                    "scenario": null
                },
                {
                    "value": "0,00E+00",
                    "module": "B3",
                    "scenario": null
                },
                {
                    "value": "0,00E+00",
                    "module": "B4",
                    "scenario": null
                },
                {
                    "value": "0,00E+00",
                    "module": "C1",
                    "scenario": null
                },
                {
                    "value": "2,61E-01",
                    "module": "C2",
                    "scenario": null
                },
                {
                    "value": "5,78E+00",
                    "module": "C3",
                    "scenario": null
                },
                {
                    "value": "3,46E-02",
                    "module": "C4",
                    "scenario": null
                },
                {
                    "value": "-1,93E+00",
                    "module": "D",
                    "scenario": null
                }
            ]
        },
        {
            "parameter": "GWP-biogenic",
            "values": [
                {
                    "value": "-1,87E+01",
                    "module": "A1-A3",
                    "scenario": null
                },
                {
                    "value": "1,25E-03",
                    "module": "A4",
                    "scenario": null
                },
                {
                    "value": "8,49E+00",
                    "module": "A5",
                    "scenario": null
                },
                {
                    "value": "3,66E-02",
                    "module": "B2",
                    "scenario": null
                },
                {
                    "value": "0,00E+00",
                    "module": "B3",
                    "scenario": null
                },
                {
                    "value": "0,00E+00",
                    "module": "B4",
                    "scenario": null
                },
                {
                    "value": "0,00E+00",
                    "module": "C1",
                    "scenario": null
                },
                {
                    "value": "1,08E-04",
                    "module": "C2",
                    "scenario": null
                },
                {
                    "value": "1,19E+01",
                    "module": "C3",
                    "scenario": null
                },
                {
                    "value": "2,86E-05",
                    "module": "C4",
                    "scenario": null
                },
                {
                    "value": "-2,23E-03",
                    "module": "D",
                    "scenario": null
                }
            ]
        },
        {
            "parameter": "GWP-luluc",
            "values": [
                {
                    "value": "5,24E-01",
                    "module": "A1-A3",
                    "scenario": null
                },
                {
                    "value": "1,04E-03",
                    "module": "A4",
                    "scenario": null
                },
                {
                    "value": "2,73E-05",
                    "module": "A5",
                    "scenario": null
                },
                {
                    "value": "1,20E-02",
                    "module": "B2",
                    "scenario": null
                },
                {
                    "value": "0,00E+00",
                    "module": "B3",
                    "scenario": null
                },
                {
                    "value": "0,00E+00",
                    "module": "B4",
                    "scenario": null
                },
                {
                    "value": "0,00E+00",
                    "module": "C1",
                    "scenario": null
                },
                {
                    "value": "9,28E-05",
                    "module": "C2",
                    "scenario": null
                },
                {
                    "value": "2,72E-05",
                    "module": "C3",
                    "scenario": null
                },
                {
                    "value": "9,60E-06",
                    "module": "C4",
                    "scenario": null
                },
                {
                    "value": "-2,70E-02",
                    "module": "D",
                    "scenario": null
                }
            ]
        },
        {
            "parameter": "ODP",
            "values": [
                {
                    "value": "6,36E-06",
                    "module": "A1-A3",
                    "scenario": null
                },
                {
                    "value": "4,45E-07",
                    "module": "A4",
                    "scenario": null
                },
                {
                    "value": "1,75E-08",
                    "module": "A5",
                    "scenario": null
                },
                {
                    "value": "4,44E-07",
                    "module": "B2",
                    "scenario": null
                },
                {
                    "value": "0,00E+00",
                    "module": "B3",
                    "scenario": null
                },
                {
                    "value": "0,00E+00",
                    "module": "B4",
                    "scenario": null
                },
                {
                    "value": "0,00E+00",
                    "module": "C1",
                    "scenario": null
                },
                {
                    "value": "5,91E-08",
                    "module": "C2",
                    "scenario": null
                },
                {
                    "value": "1,47E-08",
                    "module": "C3",
                    "scenario": null
                },
                {
                    "value": "9,56E-09",
                    "module": "C4",
                    "scenario": null
                },
                {
                    "value": "-5,59E-02",
                    "module": "D",
                    "scenario": null
                }
            ]
        },
        {
            "parameter": "AP",
            "values": [
                {
                    "value": "3,63E-01",
                    "module": "A1-A3",
                    "scenario": null
                },
                {
                    "value": "7,30E-03",
                    "module": "A4",
                    "scenario": null
                },
                {
                    "value": "3,92E-04",
                    "module": "A5",
                    "scenario": null
                },
                {
                    "value": "3,05E-02",
                    "module": "B2",
                    "scenario": null
                },
                {
                    "value": "0,00E+00",
                    "module": "B3",
                    "scenario": null
                },
                {
                    "value": "0,00E+00",
                    "module": "B4",
                    "scenario": null
                },
                {
                    "value": "0,00E+00",
                    "module": "C1",
                    "scenario": null
                },
                {
                    "value": "7,50E-04",
                    "module": "C2",
                    "scenario": null
                },
                {
                    "value": "2,18E-03",
                    "module": "C3",
                    "scenario": null
                },
                {
                    "value": "2,25E-04",
                    "module": "C4",
                    "scenario": null
                },
                {
                    "value": "-1,21E-02",
                    "module": "D",
                    "scenario": null
                }
            ]
        },
        {
            "parameter": "POCP",
            "values": [
                {
                    "value": "2,28E-01",
                    "module": "A1-A3",
                    "scenario": null
                },
                {
                    "value": "7,12E-03",
                    "module": "A4",
                    "scenario": null
                },
                {
                    "value": "4,05E-04",
                    "module": "A5",
                    "scenario": null
                },
                {
                    "value": "1,24E-02",
                    "module": "B2",
                    "scenario": null
                },
                {
                    "value": "0,00E+00",
                    "module": "B3",
                    "scenario": null
                },
                {
                    "value": "0,00E+00",
                    "module": "B4",
                    "scenario": null
                },
                {
                    "value": "0,00E+00",
                    "module": "C1",
                    "scenario": null
                },
                {
                    "value": "6,36E-04",
                    "module": "C2",
                    "scenario": null
                },
                {
                    "value": "2,73E-03",
                    "module": "C3",
                    "scenario": null
                },
                {
                    "value": "2,52E-04",
                    "module": "C4",
                    "scenario": null
                },
                {
                    "value": "-1,20E-02",
                    "module": "D",
                    "scenario": null
                }
            ]
        },
        {
            "parameter": "ADPE",
            "values": [
                {
                    "value": "1,13E-03",
                    "module": "A1-A3",
                    "scenario": null
                },
                {
                    "value": "7,42E-05",
                    "module": "A4",
                    "scenario": null
                },
                {
                    "value": "2,01E-06",
                    "module": "A5",
                    "scenario": null
                },
                {
                    "value": "4,39E-05",
                    "module": "B2",
                    "scenario": null
                },
                {
                    "value": "0,00E+00",
                    "module": "B3",
                    "scenario": null
                },
                {
                    "value": "0,00E+00",
                    "module": "B4",
                    "scenario": null
                },
                {
                    "value": "0,00E+00",
                    "module": "C1",
                    "scenario": null
                },
                {
                    "value": "7,20E-06",
                    "module": "C2",
                    "scenario": null
                },
                {
                    "value": "7,29E-07",
                    "module": "C3",
                    "scenario": null
                },
                {
                    "value": "5,32E-07",
                    "module": "C4",
                    "scenario": null
                },
                {
                    "value": "-2,77E-05",
                    "module": "D",
                    "scenario": null
                }
            ]
        },
        {
            "parameter": "ADPF",
            "values": [
                {
                    "value": "8,64E+02",
                    "module": "A1-A3",
                    "scenario": null
                },
                {
                    "value": "3,26E+01",
                    "module": "A4",
                    "scenario": null
                },
                {
                    "value": "1,16E+00",
                    "module": "A5",
                    "scenario": null
                },
                {
                    "value": "1,07E+02",
                    "module": "B2",
                    "scenario": null
                },
                {
                    "value": "0,00E+00",
                    "module": "B3",
                    "scenario": null
                },
                {
                    "value": "0,00E+00",
                    "module": "B4",
                    "scenario": null
                },
                {
                    "value": "0,00E+00",
                    "module": "C1",
                    "scenario": null
                },
                {
                    "value": "3,94E+00",
                    "module": "C2",
                    "scenario": null
                },
                {
                    "value": "1,37E+00",
                    "module": "C3",
                    "scenario": null
                },
                {
                    "value": "7,14E-01",
                    "module": "C4",
                    "scenario": null
                },
                {
                    "value": "-2,08E+01",
                    "module": "D",
                    "scenario": null
                }
            ]
        },
        {
            "parameter": "WDP",
            "values": [
                {
                    "value": "4,72E+03",
                    "module": "A1-A3",
                    "scenario": null
                },
                {
                    "value": "4,22E+01",
                    "module": "A4",
                    "scenario": null
                },
                {
                    "value": "1,54E+00",
                    "module": "A5",
                    "scenario": null
                },
                {
                    "value": "1,62E+03",
                    "module": "B2",
                    "scenario": null
                },
                {
                    "value": "0,00E+00",
                    "module": "B3",
                    "scenario": null
                },
                {
                    "value": "0,00E+00",
                    "module": "B4",
                    "scenario": null
                },
                {
                    "value": "0,00E+00",
                    "module": "C1",
                    "scenario": null
                },
                {
                    "value": "3,81E+00",
                    "module": "C2",
                    "scenario": null
                },
                {
                    "value": "3,13E+00",
                    "module": "C3",
                    "scenario": null
                },
                {
                    "value": "1,84E+00",
                    "module": "C4",
                    "scenario": null
                },
                {
                    "value": "-7,65E+01",
                    "module": "D",
                    "scenario": null
                }
            ]
        },
        {
            "parameter": "EP-freshwater",
            "values": [
                {
                    "value": "2,25E-03",
                    "module": "A1-A3",
                    "scenario": null
                },
                {
                    "value": "2,49E-05",
                    "module": "A4",
                    "scenario": null
                },
                {
                    "value": "6,79E-07",
                    "module": "A5",
                    "scenario": null
                },
                {
                    "value": "5,51E-04",
                    "module": "B2",
                    "scenario": null
                },
                {
                    "value": "0,00E+00",
                    "module": "B3",
                    "scenario": null
                },
                {
                    "value": "0,00E+00",
                    "module": "B4",
                    "scenario": null
                },
                {
                    "value": "0,00E+00",
                    "module": "C1",
                    "scenario": null
                },
                {
                    "value": "2,08E-06",
                    "module": "C2",
                    "scenario": null
                },
                {
                    "value": "2,62E-06",
                    "module": "C3",
                    "scenario": null
                },
                {
                    "value": "3,65E-07",
                    "module": "C4",
                    "scenario": null
                },
                {
                    "value": "-1,40E-04",
                    "module": "D",
                    "scenario": null
                }
            ]
        },
        {
            "parameter": "EP-marine",
            "values": [
                {
                    "value": "6,48E-02",
                    "module": "A1-A3",
                    "scenario": null
                },
                {
                    "value": "1,66E-03",
                    "module": "A4",
                    "scenario": null
                },
                {
                    "value": "1,35E-04",
                    "module": "A5",
                    "scenario": null
                },
                {
                    "value": "3,92E-03",
                    "module": "B2",
                    "scenario": null
                },
                {
                    "value": "0,00E+00",
                    "module": "B3",
                    "scenario": null
                },
                {
                    "value": "0,00E+00",
                    "module": "B4",
                    "scenario": null
                },
                {
                    "value": "0,00E+00",
                    "module": "C1",
                    "scenario": null
                },
                {
                    "value": "1,48E-04",
                    "module": "C2",
                    "scenario": null
                },
                {
                    "value": "1,05E-03",
                    "module": "C3",
                    "scenario": null
                },
                {
                    "value": "7,92E-05",
                    "module": "C4",
                    "scenario": null
                },
                {
                    "value": "-3,26E-03",
                    "module": "D",
                    "scenario": null
                }
            ]
        },
        {
            "parameter": "EP-terrestrial",
            "values": [
                {
                    "value": "7,09E-01",
                    "module": "A1-A3",
                    "scenario": null
                },
                {
                    "value": "1,85E-02",
                    "module": "A4",
                    "scenario": null
                },
                {
                    "value": "1,40E-03",
                    "module": "A5",
                    "scenario": null
                },
                {
                    "value": "4,82E-02",
                    "module": "B2",
                    "scenario": null
                },
                {
                    "value": "0,00E+00",
                    "module": "B3",
                    "scenario": null
                },
                {
                    "value": "0,00E+00",
                    "module": "B4",
                    "scenario": null
                },
                {
                    "value": "0,00E+00",
                    "module": "C1",
                    "scenario": null
                },
                {
                    "value": "1,66E-03",
                    "module": "C2",
                    "scenario": null
                },
                {
                    "value": "1,11E-02",
                    "module": "C3",
                    "scenario": null
                },
                {
                    "value": "8,79E-04",
                    "module": "C4",
                    "scenario": null
                },
                {
                    "value": "-3,46E-02",
                    "module": "D",
                    "scenario": null
                }
            ]
        },
        {
            "parameter": "GWP-IOBC",
            "values": [
                {
                    "value": "5,70E+01",
                    "module": "A1-A3",
                    "scenario": null
                },
                {
                    "value": "1,93E+00",
                    "module": "A4",
                    "scenario": null
                },
                {
                    "value": "0,00E+00",
                    "module": "A5",
                    "scenario": null
                },
                {
                    "value": "5,64E+00",
                    "module": "B2",
                    "scenario": null
                },
                {
                    "value": "0,00E+00",
                    "module": "B3",
                    "scenario": null
                },
                {
                    "value": "0,00E+00",
                    "module": "B4",
                    "scenario": null
                },
                {
                    "value": "0,00E+00",
                    "module": "C1",
                    "scenario": null
                },
                {
                    "value": "2,61E-01",
                    "module": "C2",
                    "scenario": null
                },
                {
                    "value": "6,79E+00",
                    "module": "C3",
                    "scenario": null
                },
                {
                    "value": "3,69E-02",
                    "module": "C4",
                    "scenario": null
                },
                {
                    "value": "-2,52E+00",
                    "module": "D",
                    "scenario": null
                }
            ]
        }
    ],
    "additional_environmental_impact": [
        {
            "parameter": "PM",
            "values": [
                {
                    "value": "5,32E-06",
                    "module": "A1-A3",
                    "scenario": null
                },
                {
                    "value": "2,07E-07",
                    "module": "A4",
                    "scenario": null
                },
                {
                    "value": "5,81E-09",
                    "module": "A5",
                    "scenario": null
                },
                {
                    "value": "8,90E-08",
                    "module": "B2",
                    "scenario": null
                },
                {
                    "value": "0,00E+00",
                    "module": "B3",
                    "scenario": null
                },
                {
                    "value": "0,00E+00",
                    "module": "B4",
                    "scenario": null
                },
                {
                    "value": "0,00E+00",
                    "module": "C1",
                    "scenario": null
                },
                {
                    "value": "1,60E-08",
                    "module": "C2",
                    "scenario": null
                },
                {
                    "value": "2,24E-08",
                    "module": "C3",
                    "scenario": null
                },
                {
                    "value": "3,99E-09",
                    "module": "C4",
                    "scenario": null
                },
                {
                    "value": "-4,80E-07",
                    "module": "D",
                    "scenario": null
                }
            ]
        },
        {
            "parameter": "ETP-fw",
            "values": [
                {
                    "value": "1,76E+03",
                    "module": "A1-A3",
                    "scenario": null
                },
                {
                    "value": "2,89E+01",
                    "module": "A4",
                    "scenario": null
                },
                {
                    "value": "1,54E+00",
                    "module": "A5",
                    "scenario": null
                },
                {
                    "value": "7,67E+01",
                    "module": "B2",
                    "scenario": null
                },
                {
                    "value": "0,00E+00",
                    "module": "B3",
                    "scenario": null
                },
                {
                    "value": "0,00E+00",
                    "module": "B4",
                    "scenario": null
                },
                {
                    "value": "0,00E+00",
                    "module": "C1",
                    "scenario": null
                },
                {
                    "value": "2,92E+00",
                    "module": "C2",
                    "scenario": null
                },
                {
                    "value": "4,76E+00",
                    "module": "C3",
                    "scenario": null
                },
                {
                    "value": "4,86E-01",
                    "module": "C4",
                    "scenario": null
                },
                {
                    "value": "-1,24E+02",
                    "module": "D",
                    "scenario": null
                }
            ]
        },
        {
            "parameter": "HTP-c",
            "values": [
                {
                    "value": "1,53E-07",
                    "module": "A1-A3",
                    "scenario": null
                },
                {
                    "value": "0,00E+00",
                    "module": "A4",
                    "scenario": null
                },
                {
                    "value": "4,60E-11",
                    "module": "A5",
                    "scenario": null
                },
                {
                    "value": "2,74E-09",
                    "module": "B2",
                    "scenario": null
                },
                {
                    "value": "0,00E+00",
                    "module": "B3",
                    "scenario": null
                },
                {
                    "value": "0,00E+00",
                    "module": "B4",
                    "scenario": null
                },
                {
                    "value": "0,00E+00",
                    "module": "C1",
                    "scenario": null
                },
                {
                    "value": "0,00E+00",
                    "module": "C2",
                    "scenario": null
                },
                {
                    "value": "5,79E-10",
                    "module": "C3",
                    "scenario": null
                },
                {
                    "value": "1,80E-11",
                    "module": "C4",
                    "scenario": null
                },
                {
                    "value": "-6,68E-09",
                    "module": "D",
                    "scenario": null
                }
            ]
        },
        {
            "parameter": "HTP-nc",
            "values": [
                {
                    "value": "1,14E-06",
                    "module": "A1-A3",
                    "scenario": null
                },
                {
                    "value": "3,57E-08",
                    "module": "A4",
                    "scenario": null
                },
                {
                    "value": "1,92E-09",
                    "module": "A5",
                    "scenario": null
                },
                {
                    "value": "8,55E-08",
                    "module": "B2",
                    "scenario": null
                },
                {
                    "value": "0,00E+00",
                    "module": "B3",
                    "scenario": null
                },
                {
                    "value": "0,00E+00",
                    "module": "B4",
                    "scenario": null
                },
                {
                    "value": "0,00E+00",
                    "module": "C1",
                    "scenario": null
                },
                {
                    "value": "3,19E-09",
                    "module": "C2",
                    "scenario": null
                },
                {
                    "value": "1,88E-08",
                    "module": "C3",
                    "scenario": null
                },
                {
                    "value": "5,48E-10",
                    "module": "C4",
                    "scenario": null
                },
                {
                    "value": "6,42E-08",
                    "module": "D",
                    "scenario": null
                }
            ]
        },
        {
            "parameter": "SQP",
            "values": [
                {
                    "value": "2,03E+03",
                    "module": "A1-A3",
                    "scenario": null
                },
                {
                    "value": "3,98E+01",
                    "module": "A4",
                    "scenario": null
                },
                {
                    "value": "8,10E-01",
                    "module": "A5",
                    "scenario": null
                },
                {
                    "value": "2,60E+01",
                    "module": "B2",
                    "scenario": null
                },
                {
                    "value": "0,00E+00",
                    "module": "B3",
                    "scenario": null
                },
                {
                    "value": "0,00E+00",
                    "module": "B4",
                    "scenario": null
                },
                {
                    "value": "0,00E+00",
                    "module": "C1",
                    "scenario": null
                },
                {
                    "value": "2,76E+00",
                    "module": "C2",
                    "scenario": null
                },
                {
                    "value": "2,10E-01",
                    "module": "C3",
                    "scenario": null
                },
                {
                    "value": "1,60E+00",
                    "module": "C4",
                    "scenario": null
                },
                {
                    "value": "-7,42E+01",
                    "module": "D",
                    "scenario": null
                }
            ]
        },
        {
            "parameter": "IRP",
            "values": [
                {
                    "value": "3,54E+00",
                    "module": "A1-A3",
                    "scenario": null
                },
                {
                    "value": "1,36E-01",
                    "module": "A4",
                    "scenario": null
                },
                {
                    "value": "4,97E-03",
                    "module": "A5",
                    "scenario": null
                },
                {
                    "value": "9,28E-01",
                    "module": "B2",
                    "scenario": null
                },
                {
                    "value": "0,00E+00",
                    "module": "B3",
                    "scenario": null
                },
                {
                    "value": "0,00E+00",
                    "module": "B4",
                    "scenario": null
                },
                {
                    "value": "0,00E+00",
                    "module": "C1",
                    "scenario": null
                },
                {
                    "value": "1,72E-02",
                    "module": "C2",
                    "scenario": null
                },
                {
                    "value": "2,72E-03",
                    "module": "C3",
                    "scenario": null
                },
                {
                    "value": "2,89E-03",
                    "module": "C4",
                    "scenario": null
                },
                {
                    "value": "-6,60E-02",
                    "module": "D",
                    "scenario": null
                }
            ]
        }
    ],
    "resource_use": [
        {
            "parameter": "PERE",
            "values": [
                {
                    "value": "3,55E+02",
                    "module": "A1-A3",
                    "scenario": null
                },
                {
                    "value": "6,54E-01",
                    "module": "A4",
                    "scenario": null
                },
                {
                    "value": "1,94E-02",
                    "module": "A5",
                    "scenario": null
                },
                {
                    "value": "2,05E+01",
                    "module": "B2",
                    "scenario": null
                },
                {
                    "value": "0,00E+00",
                    "module": "B3",
                    "scenario": null
                },
                {
                    "value": "0,00E+00",
                    "module": "B4",
                    "scenario": null
                },
                {
                    "value": "0,00E+00",
                    "module": "C1",
                    "scenario": null
                },
                {
                    "value": "5,65E-02",
                    "module": "C2",
                    "scenario": null
                },
                {
                    "value": "4,68E-02",
                    "module": "C3",
                    "scenario": null
                },
                {
                    "value": "1,53E-02",
                    "module": "C4",
                    "scenario": null
                },
                {
                    "value": "-6,86E+01",
                    "module": "D",
                    "scenario": null
                }
            ]
        },
        {
            "parameter": "PERM",
            "values": [
                {
                    "value": "1,33E+02",
                    "module": "A1-A3",
                    "scenario": null
                },
                {
                    "value": "0,00E+00",
                    "module": "A4",
                    "scenario": null
                },
                {
                    "value": "-4,10E+01",
                    "module": "A5",
                    "scenario": null
                },
                {
                    "value": "0,00E+00",
                    "module": "B2",
                    "scenario": null
                },
                {
                    "value": "0,00E+00",
                    "module": "B3",
                    "scenario": null
                },
                {
                    "value": "0,00E+00",
                    "module": "B4",
                    "scenario": null
                },
                {
                    "value": "0,00E+00",
                    "module": "C1",
                    "scenario": null
                },
                {
                    "value": "0,00E+00",
                    "module": "C2",
                    "scenario": null
                },
                {
                    "value": "-9,23E+01",
                    "module": "C3",
                    "scenario": null
                },
                {
                    "value": "0,00E+00",
                    "module": "C4",
                    "scenario": null
                },
                {
                    "value": "0,00E+00",
                    "module": "D",
                    "scenario": null
                }
            ]
        },
        {
            "parameter": "PERT",
            "values": [
                {
                    "value": "4,88E+02",
                    "module": "A1-A3",
                    "scenario": null
                },
                {
                    "value": "6,54E-01",
                    "module": "A4",
                    "scenario": null
                },
                {
                    "value": "-4,10E+01",
                    "module": "A5",
                    "scenario": null
                },
                {
                    "value": "2,05E+01",
                    "module": "B2",
                    "scenario": null
                },
                {
                    "value": "0,00E+00",
                    "module": "B3",
                    "scenario": null
                },
                {
                    "value": "0,00E+00",
                    "module": "B4",
                    "scenario": null
                },
                {
                    "value": "0,00E+00",
                    "module": "C1",
                    "scenario": null
                },
                {
                    "value": "5,65E-02",
                    "module": "C2",
                    "scenario": null
                },
                {
                    "value": "-9,23E+01",
                    "module": "C3",
                    "scenario": null
                },
                {
                    "value": "1,53E-02",
                    "module": "C4",
                    "scenario": null
                },
                {
                    "value": "-6,86E+01",
                    "module": "D",
                    "scenario": null
                }
            ]
        },
        {
            "parameter": "PENRE",
            "values": [
                {
                    "value": "7,76E+02",
                    "module": "A1-A3",
                    "scenario": null
                },
                {
                    "value": "3,26E+01",
                    "module": "A4",
                    "scenario": null
                },
                {
                    "value": "1,16E+00",
                    "module": "A5",
                    "scenario": null
                },
                {
                    "value": "1,07E+02",
                    "module": "B2",
                    "scenario": null
                },
                {
                    "value": "0,00E+00",
                    "module": "B3",
                    "scenario": null
                },
                {
                    "value": "0,00E+00",
                    "module": "B4",
                    "scenario": null
                },
                {
                    "value": "0,00E+00",
                    "module": "C1",
                    "scenario": null
                },
                {
                    "value": "3,94E+00",
                    "module": "C2",
                    "scenario": null
                },
                {
                    "value": "1,38E+00",
                    "module": "C3",
                    "scenario": null
                },
                {
                    "value": "7,14E-01",
                    "module": "C4",
                    "scenario": null
                },
                {
                    "value": "-2,08E+01",
                    "module": "D",
                    "scenario": null
                }
            ]
        },
        {
            "parameter": "PENRM",
            "values": [
                {
                    "value": "9,17E+01",
                    "module": "A1-A3",
                    "scenario": null
                },
                {
                    "value": "0,00E+00",
                    "module": "A4",
                    "scenario": null
                },
                {
                    "value": "-3,82E+00",
                    "module": "A5",
                    "scenario": null
                },
                {
                    "value": "0,00E+00",
                    "module": "B2",
                    "scenario": null
                },
                {
                    "value": "0,00E+00",
                    "module": "B3",
                    "scenario": null
                },
                {
                    "value": "0,00E+00",
                    "module": "B4",
                    "scenario": null
                },
                {
                    "value": "0,00E+00",
                    "module": "C1",
                    "scenario": null
                },
                {
                    "value": "0,00E+00",
                    "module": "C2",
                    "scenario": null
                },
                {
                    "value": "-8,79E+01",
                    "module": "C3",
                    "scenario": null
                },
                {
                    "value": "0,00E+00",
                    "module": "C4",
                    "scenario": null
                },
                {
                    "value": "0,00E+00",
                    "module": "D",
                    "scenario": null
                }
            ]
        },
        {
            "parameter": "PENRT",
            "values": [
                {
                    "value": "8,68E+02",
                    "module": "A1-A3",
                    "scenario": null
                },
                {
                    "value": "3,26E+01",
                    "module": "A4",
                    "scenario": null
                },
                {
                    "value": "-2,66E+00",
                    "module": "A5",
                    "scenario": null
                },
                {
                    "value": "1,07E+02",
                    "module": "B2",
                    "scenario": null
                },
                {
                    "value": "0,00E+00",
                    "module": "B3",
                    "scenario": null
                },
                {
                    "value": "0,00E+00",
                    "module": "B4",
                    "scenario": null
                },
                {
                    "value": "0,00E+00",
                    "module": "C1",
                    "scenario": null
                },
                {
                    "value": "3,94E+00",
                    "module": "C2",
                    "scenario": null
                },
                {
                    "value": "-8,65E+01",
                    "module": "C3",
                    "scenario": null
                },
                {
                    "value": "7,14E-01",
                    "module": "C4",
                    "scenario": null
                },
                {
                    "value": "-2,08E+01",
                    "module": "D",
                    "scenario": null
                }
            ]
        },
        {
            "parameter": "SM",
            "values": [
                {
                    "value": "2,57E+00",
                    "module": "A1-A3",
                    "scenario": null
                },
                {
                    "value": "0,00E+00",
                    "module": "A4",
                    "scenario": null
                },
                {
                    "value": "0,00E+00",
                    "module": "A5",
                    "scenario": null
                },
                {
                    "value": "0,00E+00",
                    "module": "B2",
                    "scenario": null
                },
                {
                    "value": "0,00E+00",
                    "module": "B3",
                    "scenario": null
                },
                {
                    "value": "0,00E+00",
                    "module": "B4",
                    "scenario": null
                },
                {
                    "value": "0,00E+00",
                    "module": "C1",
                    "scenario": null
                },
                {
                    "value": "0,00E+00",
                    "module": "C2",
                    "scenario": null
                },
                {
                    "value": "0,00E+00",
                    "module": "C3",
                    "scenario": null
                },
                {
                    "value": "0,00E+00",
                    "module": "C4",
                    "scenario": null
                },
                {
                    "value": "0,00E+00",
                    "module": "D",
                    "scenario": null
                }
            ]
        },
        {
            "parameter": "RSF",
            "values": [
                {
                    "value": "1,52E+00",
                    "module": "A1-A3",
                    "scenario": null
                },
                {
                    "value": "2,24E-02",
                    "module": "A4",
                    "scenario": null
                },
                {
                    "value": "6,37E-04",
                    "module": "A5",
                    "scenario": null
                },
                {
                    "value": "1,50E+00",
                    "module": "B2",
                    "scenario": null
                },
                {
                    "value": "0,00E+00",
                    "module": "B3",
                    "scenario": null
                },
                {
                    "value": "0,00E+00",
                    "module": "B4",
                    "scenario": null
                },
                {
                    "value": "0,00E+00",
                    "module": "C1",
                    "scenario": null
                },
                {
                    "value": "2,02E-03",
                    "module": "C2",
                    "scenario": null
                },
                {
                    "value": "1,10E-03",
                    "module": "C3",
                    "scenario": null
                },
                {
                    "value": "4,01E-04",
                    "module": "C4",
                    "scenario": null
                },
                {
                    "value": "3,01E-02",
                    "module": "D",
                    "scenario": null
                }
            ]
        },
        {
            "parameter": "NRSF",
            "values": [
                {
                    "value": "6,29E-01",
                    "module": "A1-A3",
                    "scenario": null
                },
                {
                    "value": "7,68E-02",
                    "module": "A4",
                    "scenario": null
                },
                {
                    "value": "2,60E-03",
                    "module": "A5",
                    "scenario": null
                },
                {
                    "value": "3,93E-01",
                    "module": "B2",
                    "scenario": null
                },
                {
                    "value": "0,00E+00",
                    "module": "B3",
                    "scenario": null
                },
                {
                    "value": "0,00E+00",
                    "module": "B4",
                    "scenario": null
                },
                {
                    "value": "0,00E+00",
                    "module": "C1",
                    "scenario": null
                },
                {
                    "value": "7,22E-03",
                    "module": "C2",
                    "scenario": null
                },
                {
                    "value": "0,00E+00",
                    "module": "C3",
                    "scenario": null
                },
                {
                    "value": "4,59E-02",
                    "module": "C4",
                    "scenario": null
                },
                {
                    "value": "-2,80E+00",
                    "module": "D",
                    "scenario": null
                }
            ]
        },
        {
            "parameter": "FW",
            "values": [
                {
                    "value": "5,37E-01",
                    "module": "A1-A3",
                    "scenario": null
                },
                {
                    "value": "5,69E-03",
                    "module": "A4",
                    "scenario": null
                },
                {
                    "value": "5,49E-04",
                    "module": "A5",
                    "scenario": null
                },
                {
                    "value": "8,71E-01",
                    "module": "B2",
                    "scenario": null
                },
                {
                    "value": "0,00E+00",
                    "module": "B3",
                    "scenario": null
                },
                {
                    "value": "0,00E+00",
                    "module": "B4",
                    "scenario": null
                },
                {
                    "value": "0,00E+00",
                    "module": "C1",
                    "scenario": null
                },
                {
                    "value": "4,22E-04",
                    "module": "C2",
                    "scenario": null
                },
                {
                    "value": "3,12E-03",
                    "module": "C3",
                    "scenario": null
                },
                {
                    "value": "6,44E-04",
                    "module": "C4",
                    "scenario": null
                },
                {
                    "value": "-8,41E-02",
                    "module": "D",
                    "scenario": null
                }
            ]
        }
    ],
    "end_of_life_waste": [
        {
            "parameter": "HWD",
            "values": [
                {
                    "value": "4,10E-01",
                    "module": "A1-A3",
                    "scenario": null
                },
                {
                    "value": "2,36E-03",
                    "module": "A4",
                    "scenario": null
                },
                {
                    "value": "0,00E+00",
                    "module": "A5",
                    "scenario": null
                },
                {
                    "value": "1,63E-02",
                    "module": "B2",
                    "scenario": null
                },
                {
                    "value": "0,00E+00",
                    "module": "B3",
                    "scenario": null
                },
                {
                    "value": "0,00E+00",
                    "module": "B4",
                    "scenario": null
                },
                {
                    "value": "0,00E+00",
                    "module": "C1",
                    "scenario": null
                },
                {
                    "value": "2,03E-04",
                    "module": "C2",
                    "scenario": null
                },
                {
                    "value": "0,00E+00",
                    "module": "C3",
                    "scenario": null
                },
                {
                    "value": "2,66E+00",
                    "module": "C4",
                    "scenario": null
                },
                {
                    "value": "-6,55E-03",
                    "module": "D",
                    "scenario": null
                }
            ]
        },
        {
            "parameter": "NHWD",
            "values": [
                {
                    "value": "9,84E+00",
                    "module": "A1-A3",
                    "scenario": null
                },
                {
                    "value": "3,04E+00",
                    "module": "A4",
                    "scenario": null
                },
                {
                    "value": "5,09E+00",
                    "module": "A5",
                    "scenario": null
                },
                {
                    "value": "4,02E-01",
                    "module": "B2",
                    "scenario": null
                },
                {
                    "value": "0,00E+00",
                    "module": "B3",
                    "scenario": null
                },
                {
                    "value": "0,00E+00",
                    "module": "B4",
                    "scenario": null
                },
                {
                    "value": "0,00E+00",
                    "module": "C1",
                    "scenario": null
                },
                {
                    "value": "1,92E-01",
                    "module": "C2",
                    "scenario": null
                },
                {
                    "value": "0,00E+00",
                    "module": "C3",
                    "scenario": null
                },
                {
                    "value": "6,78E-02",
                    "module": "C4",
                    "scenario": null
                },
                {
                    "value": "-7,34E-01",
                    "module": "D",
                    "scenario": null
                }
            ]
        },
        {
            "parameter": "RWD",
            "values": [
                {
                    "value": "3,51E-03",
                    "module": "A1-A3",
                    "scenario": null
                },
                {
                    "value": "2,05E-04",
                    "module": "A4",
                    "scenario": null
                },
                {
                    "value": "0,00E+00",
                    "module": "A5",
                    "scenario": null
                },
                {
                    "value": "7,59E-04",
                    "module": "B2",
                    "scenario": null
                },
                {
                    "value": "0,00E+00",
                    "module": "B3",
                    "scenario": null
                },
                {
                    "value": "0,00E+00",
                    "module": "B4",
                    "scenario": null
                },
                {
                    "value": "0,00E+00",
                    "module": "C1",
                    "scenario": null
                },
                {
                    "value": "2,69E-05",
                    "module": "C2",
                    "scenario": null
                },
                {
                    "value": "0,00E+00",
                    "module": "C3",
                    "scenario": null
                },
                {
                    "value": "4,34E-06",
                    "module": "C4",
                    "scenario": null
                },
                {
                    "value": "-5,43E-05",
                    "module": "D",
                    "scenario": null
                }
            ]
        }
    ],
    "end_of_life_flow": [
        {
            "parameter": "CRU",
            "values": [
                {
                    "value": "0,00E+00",
                    "module": "A1-A3",
                    "scenario": null
                },
                {
                    "value": "0,00E+00",
                    "module": "A4",
                    "scenario": null
                },
                {
                    "value": "0,00E+00",
                    "module": "A5",
                    "scenario": null
                },
                {
                    "value": "0,00E+00",
                    "module": "B2",
                    "scenario": null
                },
                {
                    "value": "0,00E+00",
                    "module": "B3",
                    "scenario": null
                },
                {
                    "value": "0,00E+00",
                    "module": "B4",
                    "scenario": null
                },
                {
                    "value": "0,00E+00",
                    "module": "C1",
                    "scenario": null
                },
                {
                    "value": "0,00E+00",
                    "module": "C2",
                    "scenario": null
                },
                {
                    "value": "0,00E+00",
                    "module": "C3",
                    "scenario": null
                },
                {
                    "value": "0,00E+00",
                    "module": "C4",
                    "scenario": null
                },
                {
                    "value": "0,00E+00",
                    "module": "D",
                    "scenario": null
                }
            ]
        },
        {
            "parameter": "MFR",
            "values": [
                {
                    "value": "6,30E-02",
                    "module": "A1-A3",
                    "scenario": null
                },
                {
                    "value": "0,00E+00",
                    "module": "A4",
                    "scenario": null
                },
                {
                    "value": "4,70E+00",
                    "module": "A5",
                    "scenario": null
                },
                {
                    "value": "0,00E+00",
                    "module": "B2",
                    "scenario": null
                },
                {
                    "value": "0,00E+00",
                    "module": "B3",
                    "scenario": null
                },
                {
                    "value": "0,00E+00",
                    "module": "B4",
                    "scenario": null
                },
                {
                    "value": "0,00E+00",
                    "module": "C1",
                    "scenario": null
                },
                {
                    "value": "0,00E+00",
                    "module": "C2",
                    "scenario": null
                },
                {
                    "value": "1,32E+00",
                    "module": "C3",
                    "scenario": null
                },
                {
                    "value": "0,00E+00",
                    "module": "C4",
                    "scenario": null
                },
                {
                    "value": "0,00E+00",
                    "module": "D",
                    "scenario": null
                }
            ]
        },
        {
            "parameter": "MER",
            "values": [
                {
                    "value": "7,99E-06",
                    "module": "A1-A3",
                    "scenario": null
                },
                {
                    "value": "0,00E+00",
                    "module": "A4",
                    "scenario": null
                },
                {
                    "value": "3,50E-01",
                    "module": "A5",
                    "scenario": null
                },
                {
                    "value": "0,00E+00",
                    "module": "B2",
                    "scenario": null
                },
                {
                    "value": "0,00E+00",
                    "module": "B3",
                    "scenario": null
                },
                {
                    "value": "0,00E+00",
                    "module": "B4",
                    "scenario": null
                },
                {
                    "value": "0,00E+00",
                    "module": "C1",
                    "scenario": null
                },
                {
                    "value": "0,00E+00",
                    "module": "C2",
                    "scenario": null
                },
                {
                    "value": "1,33E+01",
                    "module": "C3",
                    "scenario": null
                },
                {
                    "value": "0,00E+00",
                    "module": "C4",
                    "scenario": null
                },
                {
                    "value": "0,00E+00",
                    "module": "D",
                    "scenario": null
                }
            ]
        },
        {
            "parameter": "EEE",
            "values": [
                {
                    "value": "3,53E-01",
                    "module": "A1-A3",
                    "scenario": null
                },
                {
                    "value": "0,00E+00",
                    "module": "A4",
                    "scenario": null
                },
                {
                    "value": "2,86E-01",
                    "module": "A5",
                    "scenario": null
                },
                {
                    "value": "0,00E+00",
                    "module": "B2",
                    "scenario": null
                },
                {
                    "value": "0,00E+00",
                    "module": "B3",
                    "scenario": null
                },
                {
                    "value": "0,00E+00",
                    "module": "B4",
                    "scenario": null
                },
                {
                    "value": "0,00E+00",
                    "module": "C1",
                    "scenario": null
                },
                {
                    "value": "0,00E+00",
                    "module": "C2",
                    "scenario": null
                },
                {
                    "value": "8,73E+00",
                    "module": "C3",
                    "scenario": null
                },
                {
                    "value": "0,00E+00",
                    "module": "C4",
                    "scenario": null
                },
                {
                    "value": "0,00E+00",
                    "module": "D",
                    "scenario": null
                }
            ]
        },
        {
            "parameter": "EET",
            "values": [
                {
                    "value": "5,34E+00",
                    "module": "A1-A3",
                    "scenario": null
                },
                {
                    "value": "0,00E+00",
                    "module": "A4",
                    "scenario": null
                },
                {
                    "value": "4,33E+00",
                    "module": "A5",
                    "scenario": null
                },
                {
                    "value": "0,00E+00",
                    "module": "B2",
                    "scenario": null
                },
                {
                    "value": "0,00E+00",
                    "module": "B3",
                    "scenario": null
                },
                {
                    "value": "0,00E+00",
                    "module": "B4",
                    "scenario": null
                },
                {
                    "value": "0,00E+00",
                    "module": "C1",
                    "scenario": null
                },
                {
                    "value": "0,00E+00",
                    "module": "C2",
                    "scenario": null
                },
                {
                    "value": "1,32E+02",
                    "module": "C3",
                    "scenario": null
                },
                {
                    "value": "0,00E+00",
                    "module": "C4",
                    "scenario": null
                },
                {
                    "value": "0,00E+00",
                    "module": "D",
                    "scenario": null
                }
            ]
        }
    ]
}