{
    "product_name": "Archal chair",
    "epd_id": "NEPD-6990-6392",
    "compliance": [
        "EN 15804+A2",
        "ISO 14025",
        "ISO 21930"
    ],
    "producer_name": "Lammhults M\u00f6bel AB",
    "environmental_impact": [
        {
            "parameter": "GWP-total",
            "values": [
                {
                    "value": "6,25E+01",
                    "module": "A1-A3",
                    "scenario": null
                },
                {
                    "value": "1,16E+00",
                    "module": "A4",
                    "scenario": null
                },
                {
                    "value": "3,22E+00",
                    "module": "A5",
                    "scenario": null
                },
                {
                    "value": "5,10E-02",
                    "module": "B2",
                    "scenario": null
                },
                {
                    "value": "0,00E+00",
                    "module": "B3",
                    "scenario": null
                },
                {
                    "value": "0,00E+00",
                    "module": "B4",
                    "scenario": null
                },
                {
                    "value": "0,00E+00",
                    "module": "C1",
                    "scenario": null
                },
                {
                    "value": "1,06E-01",
                    "module": "C2",
                    "scenario": null
                },
                {
                    "value": "8,56E+00",
                    "module": "C3",
                    "scenario": null
                },
                {
                    "value": "6,41E-02",
                    "module": "C4",
                    "scenario": null
                },
                {
                    "value": "-6,19E-01",
                    "module": "D",
                    "scenario": null
                }
            ]
        },
        {
            "parameter": "GWP-fossil",
            "values": [
                {
                    "value": "4,77E+01",
                    "module": "A1-A3",
                    "scenario": null
                },
                {
                    "value": "1,16E+00",
                    "module": "A4",
                    "scenario": null
                },
                {
                    "value": "4,40E-02",
                    "module": "A5",
                    "scenario": null
                },
                {
                    "value": "4,75E-02",
                    "module": "B2",
                    "scenario": null
                },
                {
                    "value": "0,00E+00",
                    "module": "B3",
                    "scenario": null
                },
                {
                    "value": "0,00E+00",
                    "module": "B4",
                    "scenario": null
                },
                {
                    "value": "0,00E+00",
                    "module": "C1",
                    "scenario": null
                },
                {
                    "value": "1,06E-01",
                    "module": "C2",
                    "scenario": null
                },
                {
                    "value": "2,88E+00",
                    "module": "C3",
                    "scenario": null
                },
                {
                    "value": "6,40E-02",
                    "module": "C4",
                    "scenario": null
                },
                {
                    "value": "-6,06E-01",
                    "module": "D",
                    "scenario": null
                }
            ]
        },
        {
            "parameter": "GWP-biogenic",
            "values": [
                {
                    "value": "1,18E+01",
                    "module": "A1-A3",
                    "scenario": null
                },
                {
                    "value": "4,82E-04",
                    "module": "A4",
                    "scenario": null
                },
                {
                    "value": "3,17E+00",
                    "module": "A5",
                    "scenario": null
                },
                {
                    "value": "8,68E-04",
                    "module": "B2",
                    "scenario": null
                },
                {
                    "value": "0,00E+00",
                    "module": "B3",
                    "scenario": null
                },
                {
                    "value": "0,00E+00",
                    "module": "B4",
                    "scenario": null
                },
                {
                    "value": "0,00E+00",
                    "module": "C1",
                    "scenario": null
                },
                {
                    "value": "4,39E-05",
                    "module": "C2",
                    "scenario": null
                },
                {
                    "value": "5,68E+00",
                    "module": "C3",
                    "scenario": null
                },
                {
                    "value": "5,14E-05",
                    "module": "C4",
                    "scenario": null
                },
                {
                    "value": "-8,69E-04",
                    "module": "D",
                    "scenario": null
                }
            ]
        },
        {
            "parameter": "GWP-luluc",
            "values": [
                {
                    "value": "2,97E+00",
                    "module": "A1-A3",
                    "scenario": null
                },
                {
                    "value": "4,14E-04",
                    "module": "A4",
                    "scenario": null
                },
                {
                    "value": "1,11E-05",
                    "module": "A5",
                    "scenario": null
                },
                {
                    "value": "2,60E-03",
                    "module": "B2",
                    "scenario": null
                },
                {
                    "value": "0,00E+00",
                    "module": "B3",
                    "scenario": null
                },
                {
                    "value": "0,00E+00",
                    "module": "B4",
                    "scenario": null
                },
                {
                    "value": "0,00E+00",
                    "module": "C1",
                    "scenario": null
                },
                {
                    "value": "3,78E-05",
                    "module": "C2",
                    "scenario": null
                },
                {
                    "value": "3,27E-05",
                    "module": "C3",
                    "scenario": null
                },
                {
                    "value": "1,90E-05",
                    "module": "C4",
                    "scenario": null
                },
                {
                    "value": "-1,23E-02",
                    "module": "D",
                    "scenario": null
                }
            ]
        },
        {
            "parameter": "ODP",
            "values": [
                {
                    "value": "3,57E-06",
                    "module": "A1-A3",
                    "scenario": null
                },
                {
                    "value": "2,64E-07",
                    "module": "A4",
                    "scenario": null
                },
                {
                    "value": "7,21E-09",
                    "module": "A5",
                    "scenario": null
                },
                {
                    "value": "5,14E-09",
                    "module": "B2",
                    "scenario": null
                },
                {
                    "value": "0,00E+00",
                    "module": "B3",
                    "scenario": null
                },
                {
                    "value": "0,00E+00",
                    "module": "B4",
                    "scenario": null
                },
                {
                    "value": "0,00E+00",
                    "module": "C1",
                    "scenario": null
                },
                {
                    "value": "2,41E-08",
                    "module": "C2",
                    "scenario": null
                },
                {
                    "value": "2,16E-08",
                    "module": "C3",
                    "scenario": null
                },
                {
                    "value": "1,94E-08",
                    "module": "C4",
                    "scenario": null
                },
                {
                    "value": "-2,57E-02",
                    "module": "D",
                    "scenario": null
                }
            ]
        },
        {
            "parameter": "AP",
            "values": [
                {
                    "value": "9,53E-01",
                    "module": "A1-A3",
                    "scenario": null
                },
                {
                    "value": "3,34E-03",
                    "module": "A4",
                    "scenario": null
                },
                {
                    "value": "1,60E-04",
                    "module": "A5",
                    "scenario": null
                },
                {
                    "value": "2,19E-04",
                    "module": "B2",
                    "scenario": null
                },
                {
                    "value": "0,00E+00",
                    "module": "B3",
                    "scenario": null
                },
                {
                    "value": "0,00E+00",
                    "module": "B4",
                    "scenario": null
                },
                {
                    "value": "0,00E+00",
                    "module": "C1",
                    "scenario": null
                },
                {
                    "value": "3,05E-04",
                    "module": "C2",
                    "scenario": null
                },
                {
                    "value": "3,39E-03",
                    "module": "C3",
                    "scenario": null
                },
                {
                    "value": "4,46E-04",
                    "module": "C4",
                    "scenario": null
                },
                {
                    "value": "-4,17E-03",
                    "module": "D",
                    "scenario": null
                }
            ]
        },
        {
            "parameter": "POCP",
            "values": [
                {
                    "value": "1,89E-01",
                    "module": "A1-A3",
                    "scenario": null
                },
                {
                    "value": "2,84E-03",
                    "module": "A4",
                    "scenario": null
                },
                {
                    "value": "1,67E-04",
                    "module": "A5",
                    "scenario": null
                },
                {
                    "value": "1,09E-04",
                    "module": "B2",
                    "scenario": null
                },
                {
                    "value": "0,00E+00",
                    "module": "B3",
                    "scenario": null
                },
                {
                    "value": "0,00E+00",
                    "module": "B4",
                    "scenario": null
                },
                {
                    "value": "0,00E+00",
                    "module": "C1",
                    "scenario": null
                },
                {
                    "value": "2,59E-04",
                    "module": "C2",
                    "scenario": null
                },
                {
                    "value": "4,29E-03",
                    "module": "C3",
                    "scenario": null
                },
                {
                    "value": "5,05E-04",
                    "module": "C4",
                    "scenario": null
                },
                {
                    "value": "-4,11E-03",
                    "module": "D",
                    "scenario": null
                }
            ]
        },
        {
            "parameter": "ADPE",
            "values": [
                {
                    "value": "2,37E-02",
                    "module": "A1-A3",
                    "scenario": null
                },
                {
                    "value": "3,21E-05",
                    "module": "A4",
                    "scenario": null
                },
                {
                    "value": "8,09E-07",
                    "module": "A5",
                    "scenario": null
                },
                {
                    "value": "7,39E-07",
                    "module": "B2",
                    "scenario": null
                },
                {
                    "value": "0,00E+00",
                    "module": "B3",
                    "scenario": null
                },
                {
                    "value": "0,00E+00",
                    "module": "B4",
                    "scenario": null
                },
                {
                    "value": "0,00E+00",
                    "module": "C1",
                    "scenario": null
                },
                {
                    "value": "2,93E-06",
                    "module": "C2",
                    "scenario": null
                },
                {
                    "value": "8,95E-07",
                    "module": "C3",
                    "scenario": null
                },
                {
                    "value": "1,08E-06",
                    "module": "C4",
                    "scenario": null
                },
                {
                    "value": "-7,88E-06",
                    "module": "D",
                    "scenario": null
                }
            ]
        },
        {
            "parameter": "ADPF",
            "values": [
                {
                    "value": "6,39E+02",
                    "module": "A1-A3",
                    "scenario": null
                },
                {
                    "value": "1,76E+01",
                    "module": "A4",
                    "scenario": null
                },
                {
                    "value": "4,80E-01",
                    "module": "A5",
                    "scenario": null
                },
                {
                    "value": "1,28E+00",
                    "module": "B2",
                    "scenario": null
                },
                {
                    "value": "0,00E+00",
                    "module": "B3",
                    "scenario": null
                },
                {
                    "value": "0,00E+00",
                    "module": "B4",
                    "scenario": null
                },
                {
                    "value": "0,00E+00",
                    "module": "C1",
                    "scenario": null
                },
                {
                    "value": "1,61E+00",
                    "module": "C2",
                    "scenario": null
                },
                {
                    "value": "1,85E+00",
                    "module": "C3",
                    "scenario": null
                },
                {
                    "value": "1,44E+00",
                    "module": "C4",
                    "scenario": null
                },
                {
                    "value": "-7,18E+00",
                    "module": "D",
                    "scenario": null
                }
            ]
        },
        {
            "parameter": "WDP",
            "values": [
                {
                    "value": "1,27E+04",
                    "module": "A1-A3",
                    "scenario": null
                },
                {
                    "value": "1,70E+01",
                    "module": "A4",
                    "scenario": null
                },
                {
                    "value": "7,37E-01",
                    "module": "A5",
                    "scenario": null
                },
                {
                    "value": "9,93E+01",
                    "module": "B2",
                    "scenario": null
                },
                {
                    "value": "0,00E+00",
                    "module": "B3",
                    "scenario": null
                },
                {
                    "value": "0,00E+00",
                    "module": "B4",
                    "scenario": null
                },
                {
                    "value": "0,00E+00",
                    "module": "C1",
                    "scenario": null
                },
                {
                    "value": "1,55E+00",
                    "module": "C2",
                    "scenario": null
                },
                {
                    "value": "4,32E+00",
                    "module": "C3",
                    "scenario": null
                },
                {
                    "value": "2,99E+00",
                    "module": "C4",
                    "scenario": null
                },
                {
                    "value": "-4,98E+01",
                    "module": "D",
                    "scenario": null
                }
            ]
        },
        {
            "parameter": "EP-freshwater",
            "values": [
                {
                    "value": "9,30E-03",
                    "module": "A1-A3",
                    "scenario": null
                },
                {
                    "value": "9,30E-06",
                    "module": "A4",
                    "scenario": null
                },
                {
                    "value": "2,76E-07",
                    "module": "A5",
                    "scenario": null
                },
                {
                    "value": "3,14E-06",
                    "module": "B2",
                    "scenario": null
                },
                {
                    "value": "0,00E+00",
                    "module": "B3",
                    "scenario": null
                },
                {
                    "value": "0,00E+00",
                    "module": "B4",
                    "scenario": null
                },
                {
                    "value": "0,00E+00",
                    "module": "C1",
                    "scenario": null
                },
                {
                    "value": "8,48E-07",
                    "module": "C2",
                    "scenario": null
                },
                {
                    "value": "2,50E-06",
                    "module": "C3",
                    "scenario": null
                },
                {
                    "value": "6,45E-07",
                    "module": "C4",
                    "scenario": null
                },
                {
                    "value": "-4,70E-05",
                    "module": "D",
                    "scenario": null
                }
            ]
        },
        {
            "parameter": "EP-marine",
            "values": [
                {
                    "value": "1,64E-01",
                    "module": "A1-A3",
                    "scenario": null
                },
                {
                    "value": "6,62E-04",
                    "module": "A4",
                    "scenario": null
                },
                {
                    "value": "6,29E-05",
                    "module": "A5",
                    "scenario": null
                },
                {
                    "value": "3,46E-05",
                    "module": "B2",
                    "scenario": null
                },
                {
                    "value": "0,00E+00",
                    "module": "B3",
                    "scenario": null
                },
                {
                    "value": "0,00E+00",
                    "module": "B4",
                    "scenario": null
                },
                {
                    "value": "0,00E+00",
                    "module": "C1",
                    "scenario": null
                },
                {
                    "value": "6,04E-05",
                    "module": "C2",
                    "scenario": null
                },
                {
                    "value": "1,79E-03",
                    "module": "C3",
                    "scenario": null
                },
                {
                    "value": "1,59E-04",
                    "module": "C4",
                    "scenario": null
                },
                {
                    "value": "-1,21E-03",
                    "module": "D",
                    "scenario": null
                }
            ]
        },
        {
            "parameter": "EP-terrestrial",
            "values": [
                {
                    "value": "3,46E+00",
                    "module": "A1-A3",
                    "scenario": null
                },
                {
                    "value": "7,40E-03",
                    "module": "A4",
                    "scenario": null
                },
                {
                    "value": "5,73E-04",
                    "module": "A5",
                    "scenario": null
                },
                {
                    "value": "4,65E-04",
                    "module": "B2",
                    "scenario": null
                },
                {
                    "value": "0,00E+00",
                    "module": "B3",
                    "scenario": null
                },
                {
                    "value": "0,00E+00",
                    "module": "B4",
                    "scenario": null
                },
                {
                    "value": "0,00E+00",
                    "module": "C1",
                    "scenario": null
                },
                {
                    "value": "6,75E-04",
                    "module": "C2",
                    "scenario": null
                },
                {
                    "value": "1,78E-02",
                    "module": "C3",
                    "scenario": null
                },
                {
                    "value": "1,75E-03",
                    "module": "C4",
                    "scenario": null
                },
                {
                    "value": "-1,29E-02",
                    "module": "D",
                    "scenario": null
                }
            ]
        },
        {
            "parameter": "GWP-IOBC",
            "values": [
                {
                    "value": "8,74E+01",
                    "module": "A1-A3",
                    "scenario": null
                },
                {
                    "value": "1,16E+00",
                    "module": "A4",
                    "scenario": null
                },
                {
                    "value": "4,40E-02",
                    "module": "A5",
                    "scenario": null
                },
                {
                    "value": "6,91E-02",
                    "module": "B2",
                    "scenario": null
                },
                {
                    "value": "0,00E+00",
                    "module": "B3",
                    "scenario": null
                },
                {
                    "value": "0,00E+00",
                    "module": "B4",
                    "scenario": null
                },
                {
                    "value": "0,00E+00",
                    "module": "C1",
                    "scenario": null
                },
                {
                    "value": "1,06E-01",
                    "module": "C2",
                    "scenario": null
                },
                {
                    "value": "3,86E+00",
                    "module": "C3",
                    "scenario": null
                },
                {
                    "value": "6,63E-02",
                    "module": "C4",
                    "scenario": null
                },
                {
                    "value": "-7,40E-01",
                    "module": "D",
                    "scenario": null
                }
            ]
        }
    ],
    "additional_environmental_impact": [
        {
            "parameter": "PM",
            "values": [
                {
                    "value": "8,82E-06",
                    "module": "A1-A3",
                    "scenario": null
                },
                {
                    "value": "7,12E-08",
                    "module": "A4",
                    "scenario": null
                },
                {
                    "value": "2,42E-09",
                    "module": "A5",
                    "scenario": null
                },
                {
                    "value": "1,16E-09",
                    "module": "B2",
                    "scenario": null
                },
                {
                    "value": "0,00E+00",
                    "module": "B3",
                    "scenario": null
                },
                {
                    "value": "0,00E+00",
                    "module": "B4",
                    "scenario": null
                },
                {
                    "value": "0,00E+00",
                    "module": "C1",
                    "scenario": null
                },
                {
                    "value": "6,50E-09",
                    "module": "C2",
                    "scenario": null
                },
                {
                    "value": "2,34E-08",
                    "module": "C3",
                    "scenario": null
                },
                {
                    "value": "8,12E-09",
                    "module": "C4",
                    "scenario": null
                },
                {
                    "value": "-1,97E-07",
                    "module": "D",
                    "scenario": null
                }
            ]
        },
        {
            "parameter": "ETP-fw",
            "values": [
                {
                    "value": "3,15E+03",
                    "module": "A1-A3",
                    "scenario": null
                },
                {
                    "value": "1,30E+01",
                    "module": "A4",
                    "scenario": null
                },
                {
                    "value": "6,18E-01",
                    "module": "A5",
                    "scenario": null
                },
                {
                    "value": "1,61E+00",
                    "module": "B2",
                    "scenario": null
                },
                {
                    "value": "0,00E+00",
                    "module": "B3",
                    "scenario": null
                },
                {
                    "value": "0,00E+00",
                    "module": "B4",
                    "scenario": null
                },
                {
                    "value": "0,00E+00",
                    "module": "C1",
                    "scenario": null
                },
                {
                    "value": "1,19E+00",
                    "module": "C2",
                    "scenario": null
                },
                {
                    "value": "3,59E+01",
                    "module": "C3",
                    "scenario": null
                },
                {
                    "value": "8,71E-01",
                    "module": "C4",
                    "scenario": null
                },
                {
                    "value": "-4,16E+01",
                    "module": "D",
                    "scenario": null
                }
            ]
        },
        {
            "parameter": "HTP-c",
            "values": [
                {
                    "value": "1,01E-07",
                    "module": "A1-A3",
                    "scenario": null
                },
                {
                    "value": "0,00E+00",
                    "module": "A4",
                    "scenario": null
                },
                {
                    "value": "1,80E-11",
                    "module": "A5",
                    "scenario": null
                },
                {
                    "value": "3,70E-11",
                    "module": "B2",
                    "scenario": null
                },
                {
                    "value": "0,00E+00",
                    "module": "B3",
                    "scenario": null
                },
                {
                    "value": "0,00E+00",
                    "module": "B4",
                    "scenario": null
                },
                {
                    "value": "0,00E+00",
                    "module": "C1",
                    "scenario": null
                },
                {
                    "value": "0,00E+00",
                    "module": "C2",
                    "scenario": null
                },
                {
                    "value": "4,42E-10",
                    "module": "C3",
                    "scenario": null
                },
                {
                    "value": "3,10E-11",
                    "module": "C4",
                    "scenario": null
                },
                {
                    "value": "-1,72E-09",
                    "module": "D",
                    "scenario": null
                }
            ]
        },
        {
            "parameter": "HTP-nc",
            "values": [
                {
                    "value": "2,20E-06",
                    "module": "A1-A3",
                    "scenario": null
                },
                {
                    "value": "1,42E-08",
                    "module": "A4",
                    "scenario": null
                },
                {
                    "value": "7,59E-10",
                    "module": "A5",
                    "scenario": null
                },
                {
                    "value": "9,86E-10",
                    "module": "B2",
                    "scenario": null
                },
                {
                    "value": "0,00E+00",
                    "module": "B3",
                    "scenario": null
                },
                {
                    "value": "0,00E+00",
                    "module": "B4",
                    "scenario": null
                },
                {
                    "value": "0,00E+00",
                    "module": "C1",
                    "scenario": null
                },
                {
                    "value": "1,30E-09",
                    "module": "C2",
                    "scenario": null
                },
                {
                    "value": "1,57E-08",
                    "module": "C3",
                    "scenario": null
                },
                {
                    "value": "8,58E-10",
                    "module": "C4",
                    "scenario": null
                },
                {
                    "value": "8,40E-11",
                    "module": "D",
                    "scenario": null
                }
            ]
        },
        {
            "parameter": "SQP",
            "values": [
                {
                    "value": "-2,48E+04",
                    "module": "A1-A3",
                    "scenario": null
                },
                {
                    "value": "1,23E+01",
                    "module": "A4",
                    "scenario": null
                },
                {
                    "value": "3,83E-01",
                    "module": "A5",
                    "scenario": null
                },
                {
                    "value": "9,68E-01",
                    "module": "B2",
                    "scenario": null
                },
                {
                    "value": "0,00E+00",
                    "module": "B3",
                    "scenario": null
                },
                {
                    "value": "0,00E+00",
                    "module": "B4",
                    "scenario": null
                },
                {
                    "value": "0,00E+00",
                    "module": "C1",
                    "scenario": null
                },
                {
                    "value": "1,12E+00",
                    "module": "C2",
                    "scenario": null
                },
                {
                    "value": "2,51E-01",
                    "module": "C3",
                    "scenario": null
                },
                {
                    "value": "3,14E+00",
                    "module": "C4",
                    "scenario": null
                },
                {
                    "value": "-3,39E+01",
                    "module": "D",
                    "scenario": null
                }
            ]
        },
        {
            "parameter": "IRP",
            "values": [
                {
                    "value": "5,42E+00",
                    "module": "A1-A3",
                    "scenario": null
                },
                {
                    "value": "7,69E-02",
                    "module": "A4",
                    "scenario": null
                },
                {
                    "value": "2,07E-03",
                    "module": "A5",
                    "scenario": null
                },
                {
                    "value": "2,93E-02",
                    "module": "B2",
                    "scenario": null
                },
                {
                    "value": "0,00E+00",
                    "module": "B3",
                    "scenario": null
                },
                {
                    "value": "0,00E+00",
                    "module": "B4",
                    "scenario": null
                },
                {
                    "value": "0,00E+00",
                    "module": "C1",
                    "scenario": null
                },
                {
                    "value": "7,02E-03",
                    "module": "C2",
                    "scenario": null
                },
                {
                    "value": "3,29E-03",
                    "module": "C3",
                    "scenario": null
                },
                {
                    "value": "5,79E-03",
                    "module": "C4",
                    "scenario": null
                },
                {
                    "value": "-3,14E-02",
                    "module": "D",
                    "scenario": null
                }
            ]
        }
    ],
    "resource_use": [
        {
            "parameter": "PERE",
            "values": [
                {
                    "value": "4,38E+02",
                    "module": "A1-A3",
                    "scenario": null
                },
                {
                    "value": "2,52E-01",
                    "module": "A4",
                    "scenario": null
                },
                {
                    "value": "8,39E-03",
                    "module": "A5",
                    "scenario": null
                },
                {
                    "value": "1,26E+00",
                    "module": "B2",
                    "scenario": null
                },
                {
                    "value": "0,00E+00",
                    "module": "B3",
                    "scenario": null
                },
                {
                    "value": "0,00E+00",
                    "module": "B4",
                    "scenario": null
                },
                {
                    "value": "0,00E+00",
                    "module": "C1",
                    "scenario": null
                },
                {
                    "value": "2,30E-02",
                    "module": "C2",
                    "scenario": null
                },
                {
                    "value": "5,77E-02",
                    "module": "C3",
                    "scenario": null
                },
                {
                    "value": "2,74E-02",
                    "module": "C4",
                    "scenario": null
                },
                {
                    "value": "-3,14E+01",
                    "module": "D",
                    "scenario": null
                }
            ]
        },
        {
            "parameter": "PERM",
            "values": [
                {
                    "value": "7,12E+01",
                    "module": "A1-A3",
                    "scenario": null
                },
                {
                    "value": "0,00E+00",
                    "module": "A4",
                    "scenario": null
                },
                {
                    "value": "-1,66E+01",
                    "module": "A5",
                    "scenario": null
                },
                {
                    "value": "0,00E+00",
                    "module": "B2",
                    "scenario": null
                },
                {
                    "value": "0,00E+00",
                    "module": "B3",
                    "scenario": null
                },
                {
                    "value": "0,00E+00",
                    "module": "B4",
                    "scenario": null
                },
                {
                    "value": "0,00E+00",
                    "module": "C1",
                    "scenario": null
                },
                {
                    "value": "0,00E+00",
                    "module": "C2",
                    "scenario": null
                },
                {
                    "value": "-5,46E+01",
                    "module": "C3",
                    "scenario": null
                },
                {
                    "value": "0,00E+00",
                    "module": "C4",
                    "scenario": null
                },
                {
                    "value": "0,00E+00",
                    "module": "D",
                    "scenario": null
                }
            ]
        },
        {
            "parameter": "PERT",
            "values": [
                {
                    "value": "5,10E+02",
                    "module": "A1-A3",
                    "scenario": null
                },
                {
                    "value": "2,52E-01",
                    "module": "A4",
                    "scenario": null
                },
                {
                    "value": "-1,66E+01",
                    "module": "A5",
                    "scenario": null
                },
                {
                    "value": "1,26E+00",
                    "module": "B2",
                    "scenario": null
                },
                {
                    "value": "0,00E+00",
                    "module": "B3",
                    "scenario": null
                },
                {
                    "value": "0,00E+00",
                    "module": "B4",
                    "scenario": null
                },
                {
                    "value": "0,00E+00",
                    "module": "C1",
                    "scenario": null
                },
                {
                    "value": "2,30E-02",
                    "module": "C2",
                    "scenario": null
                },
                {
                    "value": "-5,45E+01",
                    "module": "C3",
                    "scenario": null
                },
                {
                    "value": "2,74E-02",
                    "module": "C4",
                    "scenario": null
                },
                {
                    "value": "-3,14E+01",
                    "module": "D",
                    "scenario": null
                }
            ]
        },
        {
            "parameter": "PENRE",
            "values": [
                {
                    "value": "6,23E+02",
                    "module": "A1-A3",
                    "scenario": null
                },
                {
                    "value": "1,76E+01",
                    "module": "A4",
                    "scenario": null
                },
                {
                    "value": "4,80E-01",
                    "module": "A5",
                    "scenario": null
                },
                {
                    "value": "1,30E+00",
                    "module": "B2",
                    "scenario": null
                },
                {
                    "value": "0,00E+00",
                    "module": "B3",
                    "scenario": null
                },
                {
                    "value": "0,00E+00",
                    "module": "B4",
                    "scenario": null
                },
                {
                    "value": "0,00E+00",
                    "module": "C1",
                    "scenario": null
                },
                {
                    "value": "1,61E+00",
                    "module": "C2",
                    "scenario": null
                },
                {
                    "value": "1,86E+00",
                    "module": "C3",
                    "scenario": null
                },
                {
                    "value": "1,44E+00",
                    "module": "C4",
                    "scenario": null
                },
                {
                    "value": "-7,18E+00",
                    "module": "D",
                    "scenario": null
                }
            ]
        },
        {
            "parameter": "PENRM",
            "values": [
                {
                    "value": "3,68E+01",
                    "module": "A1-A3",
                    "scenario": null
                },
                {
                    "value": "0,00E+00",
                    "module": "A4",
                    "scenario": null
                },
                {
                    "value": "-6,41E+00",
                    "module": "A5",
                    "scenario": null
                },
                {
                    "value": "0,00E+00",
                    "module": "B2",
                    "scenario": null
                },
                {
                    "value": "0,00E+00",
                    "module": "B3",
                    "scenario": null
                },
                {
                    "value": "0,00E+00",
                    "module": "B4",
                    "scenario": null
                },
                {
                    "value": "0,00E+00",
                    "module": "C1",
                    "scenario": null
                },
                {
                    "value": "0,00E+00",
                    "module": "C2",
                    "scenario": null
                },
                {
                    "value": "-3,04E+01",
                    "module": "C3",
                    "scenario": null
                },
                {
                    "value": "0,00E+00",
                    "module": "C4",
                    "scenario": null
                },
                {
                    "value": "0,00E+00",
                    "module": "D",
                    "scenario": null
                }
            ]
        },
        {
            "parameter": "PENRT",
            "values": [
                {
                    "value": "6,59E+02",
                    "module": "A1-A3",
                    "scenario": null
                },
                {
                    "value": "1,76E+01",
                    "module": "A4",
                    "scenario": null
                },
                {
                    "value": "-5,93E+00",
                    "module": "A5",
                    "scenario": null
                },
                {
                    "value": "1,30E+00",
                    "module": "B2",
                    "scenario": null
                },
                {
                    "value": "0,00E+00",
                    "module": "B3",
                    "scenario": null
                },
                {
                    "value": "0,00E+00",
                    "module": "B4",
                    "scenario": null
                },
                {
                    "value": "0,00E+00",
                    "module": "C1",
                    "scenario": null
                },
                {
                    "value": "1,61E+00",
                    "module": "C2",
                    "scenario": null
                },
                {
                    "value": "-2,85E+01",
                    "module": "C3",
                    "scenario": null
                },
                {
                    "value": "1,44E+00",
                    "module": "C4",
                    "scenario": null
                },
                {
                    "value": "-7,18E+00",
                    "module": "D",
                    "scenario": null
                }
            ]
        },
        {
            "parameter": "SM",
            "values": [
                {
                    "value": "6,84E+00",
                    "module": "A1-A3",
                    "scenario": null
                },
                {
                    "value": "0,00E+00",
                    "module": "A4",
                    "scenario": null
                },
                {
                    "value": "0,00E+00",
                    "module": "A5",
                    "scenario": null
                },
                {
                    "value": "0,00E+00",
                    "module": "B2",
                    "scenario": null
                },
                {
                    "value": "0,00E+00",
                    "module": "B3",
                    "scenario": null
                },
                {
                    "value": "0,00E+00",
                    "module": "B4",
                    "scenario": null
                },
                {
                    "value": "0,00E+00",
                    "module": "C1",
                    "scenario": null
                },
                {
                    "value": "0,00E+00",
                    "module": "C2",
                    "scenario": null
                },
                {
                    "value": "0,00E+00",
                    "module": "C3",
                    "scenario": null
                },
                {
                    "value": "0,00E+00",
                    "module": "C4",
                    "scenario": null
                },
                {
                    "value": "0,00E+00",
                    "module": "D",
                    "scenario": null
                }
            ]
        },
        {
            "parameter": "RSF",
            "values": [
                {
                    "value": "6,90E-01",
                    "module": "A1-A3",
                    "scenario": null
                },
                {
                    "value": "9,01E-03",
                    "module": "A4",
                    "scenario": null
                },
                {
                    "value": "2,68E-04",
                    "module": "A5",
                    "scenario": null
                },
                {
                    "value": "1,28E-02",
                    "module": "B2",
                    "scenario": null
                },
                {
                    "value": "0,00E+00",
                    "module": "B3",
                    "scenario": null
                },
                {
                    "value": "0,00E+00",
                    "module": "B4",
                    "scenario": null
                },
                {
                    "value": "0,00E+00",
                    "module": "C1",
                    "scenario": null
                },
                {
                    "value": "8,22E-04",
                    "module": "C2",
                    "scenario": null
                },
                {
                    "value": "1,33E-03",
                    "module": "C3",
                    "scenario": null
                },
                {
                    "value": "7,24E-04",
                    "module": "C4",
                    "scenario": null
                },
                {
                    "value": "3,66E-03",
                    "module": "D",
                    "scenario": null
                }
            ]
        },
        {
            "parameter": "NRSF",
            "values": [
                {
                    "value": "4,23E+00",
                    "module": "A1-A3",
                    "scenario": null
                },
                {
                    "value": "3,22E-02",
                    "module": "A4",
                    "scenario": null
                },
                {
                    "value": "1,05E-03",
                    "module": "A5",
                    "scenario": null
                },
                {
                    "value": "0,00E+00",
                    "module": "B2",
                    "scenario": null
                },
                {
                    "value": "0,00E+00",
                    "module": "B3",
                    "scenario": null
                },
                {
                    "value": "0,00E+00",
                    "module": "B4",
                    "scenario": null
                },
                {
                    "value": "0,00E+00",
                    "module": "C1",
                    "scenario": null
                },
                {
                    "value": "2,94E-03",
                    "module": "C2",
                    "scenario": null
                },
                {
                    "value": "0,00E+00",
                    "module": "C3",
                    "scenario": null
                },
                {
                    "value": "3,88E-02",
                    "module": "C4",
                    "scenario": null
                },
                {
                    "value": "-1,58E+00",
                    "module": "D",
                    "scenario": null
                }
            ]
        },
        {
            "parameter": "FW",
            "values": [
                {
                    "value": "8,27E-01",
                    "module": "A1-A3",
                    "scenario": null
                },
                {
                    "value": "1,88E-03",
                    "module": "A4",
                    "scenario": null
                },
                {
                    "value": "2,30E-04",
                    "module": "A5",
                    "scenario": null
                },
                {
                    "value": "5,74E-03",
                    "module": "B2",
                    "scenario": null
                },
                {
                    "value": "0,00E+00",
                    "module": "B3",
                    "scenario": null
                },
                {
                    "value": "0,00E+00",
                    "module": "B4",
                    "scenario": null
                },
                {
                    "value": "0,00E+00",
                    "module": "C1",
                    "scenario": null
                },
                {
                    "value": "1,72E-04",
                    "module": "C2",
                    "scenario": null
                },
                {
                    "value": "4,96E-03",
                    "module": "C3",
                    "scenario": null
                },
                {
                    "value": "1,30E-03",
                    "module": "C4",
                    "scenario": null
                },
                {
                    "value": "-3,81E-02",
                    "module": "D",
                    "scenario": null
                }
            ]
        }
    ],
    "end_of_life_waste": [
        {
            "parameter": "HWD",
            "values": [
                {
                    "value": "1,55E+00",
                    "module": "A1-A3",
                    "scenario": null
                },
                {
                    "value": "9,07E-04",
                    "module": "A4",
                    "scenario": null
                },
                {
                    "value": "0,00E+00",
                    "module": "A5",
                    "scenario": null
                },
                {
                    "value": "1,20E-04",
                    "module": "B2",
                    "scenario": null
                },
                {
                    "value": "0,00E+00",
                    "module": "B3",
                    "scenario": null
                },
                {
                    "value": "0,00E+00",
                    "module": "B4",
                    "scenario": null
                },
                {
                    "value": "0,00E+00",
                    "module": "C1",
                    "scenario": null
                },
                {
                    "value": "8,28E-05",
                    "module": "C2",
                    "scenario": null
                },
                {
                    "value": "0,00E+00",
                    "module": "C3",
                    "scenario": null
                },
                {
                    "value": "5,59E+00",
                    "module": "C4",
                    "scenario": null
                },
                {
                    "value": "-1,55E-03",
                    "module": "D",
                    "scenario": null
                }
            ]
        },
        {
            "parameter": "NHWD",
            "values": [
                {
                    "value": "8,82E+00",
                    "module": "A1-A3",
                    "scenario": null
                },
                {
                    "value": "8,56E-01",
                    "module": "A4",
                    "scenario": null
                },
                {
                    "value": "2,04E+00",
                    "module": "A5",
                    "scenario": null
                },
                {
                    "value": "7,97E-03",
                    "module": "B2",
                    "scenario": null
                },
                {
                    "value": "0,00E+00",
                    "module": "B3",
                    "scenario": null
                },
                {
                    "value": "0,00E+00",
                    "module": "B4",
                    "scenario": null
                },
                {
                    "value": "0,00E+00",
                    "module": "C1",
                    "scenario": null
                },
                {
                    "value": "7,81E-02",
                    "module": "C2",
                    "scenario": null
                },
                {
                    "value": "6,00E-02",
                    "module": "C3",
                    "scenario": null
                },
                {
                    "value": "7,08E-02",
                    "module": "C4",
                    "scenario": null
                },
                {
                    "value": "-2,23E-01",
                    "module": "D",
                    "scenario": null
                }
            ]
        },
        {
            "parameter": "RWD",
            "values": [
                {
                    "value": "3,22E-03",
                    "module": "A1-A3",
                    "scenario": null
                },
                {
                    "value": "1,20E-04",
                    "module": "A4",
                    "scenario": null
                },
                {
                    "value": "0,00E+00",
                    "module": "A5",
                    "scenario": null
                },
                {
                    "value": "1,35E-05",
                    "module": "B2",
                    "scenario": null
                },
                {
                    "value": "0,00E+00",
                    "module": "B3",
                    "scenario": null
                },
                {
                    "value": "0,00E+00",
                    "module": "B4",
                    "scenario": null
                },
                {
                    "value": "0,00E+00",
                    "module": "C1",
                    "scenario": null
                },
                {
                    "value": "1,09E-05",
                    "module": "C2",
                    "scenario": null
                },
                {
                    "value": "0,00E+00",
                    "module": "C3",
                    "scenario": null
                },
                {
                    "value": "8,86E-06",
                    "module": "C4",
                    "scenario": null
                },
                {
                    "value": "-2,58E-05",
                    "module": "D",
                    "scenario": null
                }
            ]
        }
    ],
    "end_of_life_flow": [
        {
            "parameter": "CRU",
            "values": [
                {
                    "value": "0,00E+00",
                    "module": "A1-A3",
                    "scenario": null
                },
                {
                    "value": "0,00E+00",
                    "module": "A4",
                    "scenario": null
                },
                {
                    "value": "0,00E+00",
                    "module": "A5",
                    "scenario": null
                },
                {
                    "value": "0,00E+00",
                    "module": "B2",
                    "scenario": null
                },
                {
                    "value": "0,00E+00",
                    "module": "B3",
                    "scenario": null
                },
                {
                    "value": "0,00E+00",
                    "module": "B4",
                    "scenario": null
                },
                {
                    "value": "0,00E+00",
                    "module": "C1",
                    "scenario": null
                },
                {
                    "value": "0,00E+00",
                    "module": "C2",
                    "scenario": null
                },
                {
                    "value": "0,00E+00",
                    "module": "C3",
                    "scenario": null
                },
                {
                    "value": "0,00E+00",
                    "module": "C4",
                    "scenario": null
                },
                {
                    "value": "0,00E+00",
                    "module": "D",
                    "scenario": null
                }
            ]
        },
        {
            "parameter": "MFR",
            "values": [
                {
                    "value": "7,25E-01",
                    "module": "A1-A3",
                    "scenario": null
                },
                {
                    "value": "0,00E+00",
                    "module": "A4",
                    "scenario": null
                },
                {
                    "value": "1,83E+00",
                    "module": "A5",
                    "scenario": null
                },
                {
                    "value": "0,00E+00",
                    "module": "B2",
                    "scenario": null
                },
                {
                    "value": "0,00E+00",
                    "module": "B3",
                    "scenario": null
                },
                {
                    "value": "0,00E+00",
                    "module": "B4",
                    "scenario": null
                },
                {
                    "value": "0,00E+00",
                    "module": "C1",
                    "scenario": null
                },
                {
                    "value": "0,00E+00",
                    "module": "C2",
                    "scenario": null
                },
                {
                    "value": "8,69E-01",
                    "module": "C3",
                    "scenario": null
                },
                {
                    "value": "0,00E+00",
                    "module": "C4",
                    "scenario": null
                },
                {
                    "value": "0,00E+00",
                    "module": "D",
                    "scenario": null
                }
            ]
        },
        {
            "parameter": "MER",
            "values": [
                {
                    "value": "1,07E+00",
                    "module": "A1-A3",
                    "scenario": null
                },
                {
                    "value": "0,00E+00",
                    "module": "A4",
                    "scenario": null
                },
                {
                    "value": "1,12E-05",
                    "module": "A5",
                    "scenario": null
                },
                {
                    "value": "0,00E+00",
                    "module": "B2",
                    "scenario": null
                },
                {
                    "value": "0,00E+00",
                    "module": "B3",
                    "scenario": null
                },
                {
                    "value": "0,00E+00",
                    "module": "B4",
                    "scenario": null
                },
                {
                    "value": "0,00E+00",
                    "module": "C1",
                    "scenario": null
                },
                {
                    "value": "0,00E+00",
                    "module": "C2",
                    "scenario": null
                },
                {
                    "value": "1,10E+01",
                    "module": "C3",
                    "scenario": null
                },
                {
                    "value": "0,00E+00",
                    "module": "C4",
                    "scenario": null
                },
                {
                    "value": "0,00E+00",
                    "module": "D",
                    "scenario": null
                }
            ]
        },
        {
            "parameter": "EEE",
            "values": [
                {
                    "value": "5,28E-01",
                    "module": "A1-A3",
                    "scenario": null
                },
                {
                    "value": "0,00E+00",
                    "module": "A4",
                    "scenario": null
                },
                {
                    "value": "1,07E-01",
                    "module": "A5",
                    "scenario": null
                },
                {
                    "value": "0,00E+00",
                    "module": "B2",
                    "scenario": null
                },
                {
                    "value": "0,00E+00",
                    "module": "B3",
                    "scenario": null
                },
                {
                    "value": "0,00E+00",
                    "module": "B4",
                    "scenario": null
                },
                {
                    "value": "0,00E+00",
                    "module": "C1",
                    "scenario": null
                },
                {
                    "value": "0,00E+00",
                    "module": "C2",
                    "scenario": null
                },
                {
                    "value": "4,07E+00",
                    "module": "C3",
                    "scenario": null
                },
                {
                    "value": "0,00E+00",
                    "module": "C4",
                    "scenario": null
                },
                {
                    "value": "0,00E+00",
                    "module": "D",
                    "scenario": null
                }
            ]
        },
        {
            "parameter": "EET",
            "values": [
                {
                    "value": "7,99E+00",
                    "module": "A1-A3",
                    "scenario": null
                },
                {
                    "value": "0,00E+00",
                    "module": "A4",
                    "scenario": null
                },
                {
                    "value": "1,62E+00",
                    "module": "A5",
                    "scenario": null
                },
                {
                    "value": "0,00E+00",
                    "module": "B2",
                    "scenario": null
                },
                {
                    "value": "0,00E+00",
                    "module": "B3",
                    "scenario": null
                },
                {
                    "value": "0,00E+00",
                    "module": "B4",
                    "scenario": null
                },
                {
                    "value": "0,00E+00",
                    "module": "C1",
                    "scenario": null
                },
                {
                    "value": "0,00E+00",
                    "module": "C2",
                    "scenario": null
                },
                {
                    "value": "6,16E+01",
                    "module": "C3",
                    "scenario": null
                },
                {
                    "value": "0,00E+00",
                    "module": "C4",
                    "scenario": null
                },
                {
                    "value": "0,00E+00",
                    "module": "D",
                    "scenario": null
                }
            ]
        }
    ]
}