{
    "product_name": "Falcon A90\u00b0  30W",
    "epd_id": "NEPD-9295-8878",
    "compliance": [
        "EN 15804+A2",
        "ISO 14025",
        "ISO 21930"
    ],
    "producer_name": "Betek Norge AS",
    "environmental_impact": [
        {
            "parameter": "GWP-total",
            "values": [
                {
                    "value": "3,58E+01",
                    "module": "A1",
                    "scenario": null
                },
                {
                    "value": "1,48E-02",
                    "module": "A2",
                    "scenario": null
                },
                {
                    "value": "2,54E+00",
                    "module": "A3",
                    "scenario": null
                },
                {
                    "value": "2,55E-01",
                    "module": "A4",
                    "scenario": null
                },
                {
                    "value": "2,65E-01",
                    "module": "A5",
                    "scenario": null
                },
                {
                    "value": "1,33E+01",
                    "module": "B6",
                    "scenario": null
                },
                {
                    "value": "0,00E+00",
                    "module": "C1",
                    "scenario": null
                },
                {
                    "value": "2,12E-02",
                    "module": "C2",
                    "scenario": null
                },
                {
                    "value": "2,77E-01",
                    "module": "C3",
                    "scenario": null
                },
                {
                    "value": "3,37E-02",
                    "module": "C4",
                    "scenario": null
                },
                {
                    "value": "-4,91E+00",
                    "module": "D",
                    "scenario": null
                },
                {
                    "value": "3,84E+01",
                    "module": "A1A3",
                    "scenario": null
                }
            ]
        },
        {
            "parameter": "GWP-fossil",
            "values": [
                {
                    "value": "3,58E+01",
                    "module": "A1",
                    "scenario": null
                },
                {
                    "value": "1,48E-02",
                    "module": "A2",
                    "scenario": null
                },
                {
                    "value": "2,54E+00",
                    "module": "A3",
                    "scenario": null
                },
                {
                    "value": "2,55E-01",
                    "module": "A4",
                    "scenario": null
                },
                {
                    "value": "2,93E-03",
                    "module": "A5",
                    "scenario": null
                },
                {
                    "value": "1,29E+01",
                    "module": "B6",
                    "scenario": null
                },
                {
                    "value": "0,00E+00",
                    "module": "C1",
                    "scenario": null
                },
                {
                    "value": "2,11E-02",
                    "module": "C2",
                    "scenario": null
                },
                {
                    "value": "2,77E-01",
                    "module": "C3",
                    "scenario": null
                },
                {
                    "value": "3,35E-02",
                    "module": "C4",
                    "scenario": null
                },
                {
                    "value": "-4,82E+00",
                    "module": "D",
                    "scenario": null
                },
                {
                    "value": "3,84E+01",
                    "module": "A1A3",
                    "scenario": null
                }
            ]
        },
        {
            "parameter": "GWP-biogenic",
            "values": [
                {
                    "value": "-8,82E-02",
                    "module": "A1",
                    "scenario": null
                },
                {
                    "value": "5,77E-06",
                    "module": "A2",
                    "scenario": null
                },
                {
                    "value": "2,58E-03",
                    "module": "A3",
                    "scenario": null
                },
                {
                    "value": "8,24E-05",
                    "module": "A4",
                    "scenario": null
                },
                {
                    "value": "2,32E-01",
                    "module": "A5",
                    "scenario": null
                },
                {
                    "value": "3,57E-01",
                    "module": "B6",
                    "scenario": null
                },
                {
                    "value": "0,00E+00",
                    "module": "C1",
                    "scenario": null
                },
                {
                    "value": "8,75E-06",
                    "module": "C2",
                    "scenario": null
                },
                {
                    "value": "1,52E-04",
                    "module": "C3",
                    "scenario": null
                },
                {
                    "value": "1,90E-05",
                    "module": "C4",
                    "scenario": null
                },
                {
                    "value": "-2,05E-02",
                    "module": "D",
                    "scenario": null
                },
                {
                    "value": "-8,56E-02",
                    "module": "A1A3",
                    "scenario": null
                }
            ]
        },
        {
            "parameter": "GWP-luluc",
            "values": [
                {
                    "value": "7,60E-02",
                    "module": "A1",
                    "scenario": null
                },
                {
                    "value": "5,42E-06",
                    "module": "A2",
                    "scenario": null
                },
                {
                    "value": "4,35E-04",
                    "module": "A3",
                    "scenario": null
                },
                {
                    "value": "1,46E-04",
                    "module": "A4",
                    "scenario": null
                },
                {
                    "value": "9,62E-07",
                    "module": "A5",
                    "scenario": null
                },
                {
                    "value": "5,33E-02",
                    "module": "B6",
                    "scenario": null
                },
                {
                    "value": "0,00E+00",
                    "module": "C1",
                    "scenario": null
                },
                {
                    "value": "7,53E-06",
                    "module": "C2",
                    "scenario": null
                },
                {
                    "value": "1,83E-04",
                    "module": "C3",
                    "scenario": null
                },
                {
                    "value": "1,81E-04",
                    "module": "C4",
                    "scenario": null
                },
                {
                    "value": "-6,60E-02",
                    "module": "D",
                    "scenario": null
                },
                {
                    "value": "7,65E-02",
                    "module": "A1A3",
                    "scenario": null
                }
            ]
        },
        {
            "parameter": "ODP",
            "values": [
                {
                    "value": "2,13E-06",
                    "module": "A1",
                    "scenario": null
                },
                {
                    "value": "3,22E-09",
                    "module": "A2",
                    "scenario": null
                },
                {
                    "value": "2,27E-08",
                    "module": "A3",
                    "scenario": null
                },
                {
                    "value": "5,54E-08",
                    "module": "A4",
                    "scenario": null
                },
                {
                    "value": "6,14E-10",
                    "module": "A5",
                    "scenario": null
                },
                {
                    "value": "8,85E-07",
                    "module": "B6",
                    "scenario": null
                },
                {
                    "value": "0,00E+00",
                    "module": "C1",
                    "scenario": null
                },
                {
                    "value": "4,79E-09",
                    "module": "C2",
                    "scenario": null
                },
                {
                    "value": "4,90E-09",
                    "module": "C3",
                    "scenario": null
                },
                {
                    "value": "2,35E-09",
                    "module": "C4",
                    "scenario": null
                },
                {
                    "value": "-9,00E-04",
                    "module": "D",
                    "scenario": null
                },
                {
                    "value": "2,16E-06",
                    "module": "A1A3",
                    "scenario": null
                }
            ]
        },
        {
            "parameter": "AP",
            "values": [
                {
                    "value": "3,18E-01",
                    "module": "A1",
                    "scenario": null
                },
                {
                    "value": "4,43E-05",
                    "module": "A2",
                    "scenario": null
                },
                {
                    "value": "1,33E-02",
                    "module": "A3",
                    "scenario": null
                },
                {
                    "value": "5,63E-03",
                    "module": "A4",
                    "scenario": null
                },
                {
                    "value": "1,42E-05",
                    "module": "A5",
                    "scenario": null
                },
                {
                    "value": "1,01E-01",
                    "module": "B6",
                    "scenario": null
                },
                {
                    "value": "0,00E+00",
                    "module": "C1",
                    "scenario": null
                },
                {
                    "value": "6,08E-05",
                    "module": "C2",
                    "scenario": null
                },
                {
                    "value": "3,43E-04",
                    "module": "C3",
                    "scenario": null
                },
                {
                    "value": "1,30E-04",
                    "module": "C4",
                    "scenario": null
                },
                {
                    "value": "-1,12E-01",
                    "module": "D",
                    "scenario": null
                },
                {
                    "value": "3,31E-01",
                    "module": "A1A3",
                    "scenario": null
                }
            ]
        },
        {
            "parameter": "POCP",
            "values": [
                {
                    "value": "1,43E-01",
                    "module": "A1",
                    "scenario": null
                },
                {
                    "value": "3,66E-05",
                    "module": "A2",
                    "scenario": null
                },
                {
                    "value": "7,75E-03",
                    "module": "A3",
                    "scenario": null
                },
                {
                    "value": "4,04E-03",
                    "module": "A4",
                    "scenario": null
                },
                {
                    "value": "1,48E-05",
                    "module": "A5",
                    "scenario": null
                },
                {
                    "value": "3,88E-02",
                    "module": "B6",
                    "scenario": null
                },
                {
                    "value": "0,00E+00",
                    "module": "C1",
                    "scenario": null
                },
                {
                    "value": "5,15E-05",
                    "module": "C2",
                    "scenario": null
                },
                {
                    "value": "2,23E-04",
                    "module": "C3",
                    "scenario": null
                },
                {
                    "value": "1,43E-04",
                    "module": "C4",
                    "scenario": null
                },
                {
                    "value": "-2,90E-02",
                    "module": "D",
                    "scenario": null
                },
                {
                    "value": "1,51E-01",
                    "module": "A1A3",
                    "scenario": null
                }
            ]
        },
        {
            "parameter": "ADPE",
            "values": [
                {
                    "value": "4,78E-03",
                    "module": "A1",
                    "scenario": null
                },
                {
                    "value": "3,97E-07",
                    "module": "A2",
                    "scenario": null
                },
                {
                    "value": "8,43E-06",
                    "module": "A3",
                    "scenario": null
                },
                {
                    "value": "3,70E-06",
                    "module": "A4",
                    "scenario": null
                },
                {
                    "value": "7,06E-08",
                    "module": "A5",
                    "scenario": null
                },
                {
                    "value": "9,63E-04",
                    "module": "B6",
                    "scenario": null
                },
                {
                    "value": "0,00E+00",
                    "module": "C1",
                    "scenario": null
                },
                {
                    "value": "5,84E-07",
                    "module": "C2",
                    "scenario": null
                },
                {
                    "value": "5,56E-07",
                    "module": "C3",
                    "scenario": null
                },
                {
                    "value": "1,51E-07",
                    "module": "C4",
                    "scenario": null
                },
                {
                    "value": "-1,69E-03",
                    "module": "D",
                    "scenario": null
                },
                {
                    "value": "4,79E-03",
                    "module": "A1A3",
                    "scenario": null
                }
            ]
        },
        {
            "parameter": "ADPF",
            "values": [
                {
                    "value": "4,06E+02",
                    "module": "A1",
                    "scenario": null
                },
                {
                    "value": "2,19E-01",
                    "module": "A2",
                    "scenario": null
                },
                {
                    "value": "2,24E+01",
                    "module": "A3",
                    "scenario": null
                },
                {
                    "value": "3,47E+00",
                    "module": "A4",
                    "scenario": null
                },
                {
                    "value": "4,08E-02",
                    "module": "A5",
                    "scenario": null
                },
                {
                    "value": "1,76E+02",
                    "module": "B6",
                    "scenario": null
                },
                {
                    "value": "0,00E+00",
                    "module": "C1",
                    "scenario": null
                },
                {
                    "value": "3,20E-01",
                    "module": "C2",
                    "scenario": null
                },
                {
                    "value": "7,77E-01",
                    "module": "C3",
                    "scenario": null
                },
                {
                    "value": "3,27E-01",
                    "module": "C4",
                    "scenario": null
                },
                {
                    "value": "-6,06E+01",
                    "module": "D",
                    "scenario": null
                },
                {
                    "value": "4,28E+02",
                    "module": "A1A3",
                    "scenario": null
                }
            ]
        },
        {
            "parameter": "WDP",
            "values": [
                {
                    "value": "1,54E+03",
                    "module": "A1",
                    "scenario": null
                },
                {
                    "value": "7,14E-02",
                    "module": "A2",
                    "scenario": null
                },
                {
                    "value": "6,27E+01",
                    "module": "A3",
                    "scenario": null
                },
                {
                    "value": "1,63E+00",
                    "module": "A4",
                    "scenario": null
                },
                {
                    "value": "5,20E-02",
                    "module": "A5",
                    "scenario": null
                },
                {
                    "value": "3,07E+04",
                    "module": "B6",
                    "scenario": null
                },
                {
                    "value": "0,00E+00",
                    "module": "C1",
                    "scenario": null
                },
                {
                    "value": "3,09E-01",
                    "module": "C2",
                    "scenario": null
                },
                {
                    "value": "7,04E+00",
                    "module": "C3",
                    "scenario": null
                },
                {
                    "value": "2,23E+00",
                    "module": "C4",
                    "scenario": null
                },
                {
                    "value": "-1,95E+03",
                    "module": "D",
                    "scenario": null
                },
                {
                    "value": "1,61E+03",
                    "module": "A1A3",
                    "scenario": null
                }
            ]
        },
        {
            "parameter": "EP-freshwater",
            "values": [
                {
                    "value": "4,33E-03",
                    "module": "A1",
                    "scenario": null
                },
                {
                    "value": "1,39E-07",
                    "module": "A2",
                    "scenario": null
                },
                {
                    "value": "5,66E-05",
                    "module": "A3",
                    "scenario": null
                },
                {
                    "value": "1,42E-06",
                    "module": "A4",
                    "scenario": null
                },
                {
                    "value": "2,45E-08",
                    "module": "A5",
                    "scenario": null
                },
                {
                    "value": "9,29E-04",
                    "module": "B6",
                    "scenario": null
                },
                {
                    "value": "0,00E+00",
                    "module": "C1",
                    "scenario": null
                },
                {
                    "value": "1,69E-07",
                    "module": "C2",
                    "scenario": null
                },
                {
                    "value": "2,52E-06",
                    "module": "C3",
                    "scenario": null
                },
                {
                    "value": "9,76E-07",
                    "module": "C4",
                    "scenario": null
                },
                {
                    "value": "-6,70E-04",
                    "module": "D",
                    "scenario": null
                },
                {
                    "value": "4,39E-03",
                    "module": "A1A3",
                    "scenario": null
                }
            ]
        },
        {
            "parameter": "EP-marine",
            "values": [
                {
                    "value": "4,03E-02",
                    "module": "A1",
                    "scenario": null
                },
                {
                    "value": "8,74E-06",
                    "module": "A2",
                    "scenario": null
                },
                {
                    "value": "2,71E-03",
                    "module": "A3",
                    "scenario": null
                },
                {
                    "value": "1,38E-03",
                    "module": "A4",
                    "scenario": null
                },
                {
                    "value": "4,79E-06",
                    "module": "A5",
                    "scenario": null
                },
                {
                    "value": "1,11E-02",
                    "module": "B6",
                    "scenario": null
                },
                {
                    "value": "0,00E+00",
                    "module": "C1",
                    "scenario": null
                },
                {
                    "value": "1,20E-05",
                    "module": "C2",
                    "scenario": null
                },
                {
                    "value": "7,48E-05",
                    "module": "C3",
                    "scenario": null
                },
                {
                    "value": "4,17E-05",
                    "module": "C4",
                    "scenario": null
                },
                {
                    "value": "-7,54E-03",
                    "module": "D",
                    "scenario": null
                },
                {
                    "value": "4,30E-02",
                    "module": "A1A3",
                    "scenario": null
                }
            ]
        },
        {
            "parameter": "EP-terrestrial",
            "values": [
                {
                    "value": "4,60E-01",
                    "module": "A1",
                    "scenario": null
                },
                {
                    "value": "9,77E-05",
                    "module": "A2",
                    "scenario": null
                },
                {
                    "value": "2,99E-02",
                    "module": "A3",
                    "scenario": null
                },
                {
                    "value": "1,53E-02",
                    "module": "A4",
                    "scenario": null
                },
                {
                    "value": "5,18E-05",
                    "module": "A5",
                    "scenario": null
                },
                {
                    "value": "1,44E-01",
                    "module": "B6",
                    "scenario": null
                },
                {
                    "value": "0,00E+00",
                    "module": "C1",
                    "scenario": null
                },
                {
                    "value": "1,35E-04",
                    "module": "C2",
                    "scenario": null
                },
                {
                    "value": "8,24E-04",
                    "module": "C3",
                    "scenario": null
                },
                {
                    "value": "3,45E-04",
                    "module": "C4",
                    "scenario": null
                },
                {
                    "value": "-9,64E-02",
                    "module": "D",
                    "scenario": null
                },
                {
                    "value": "4,90E-01",
                    "module": "A1A3",
                    "scenario": null
                }
            ]
        },
        {
            "parameter": "GWP-IOBC",
            "values": [
                {
                    "value": "3,61E+01",
                    "module": "A1",
                    "scenario": null
                },
                {
                    "value": "1,48E-02",
                    "module": "A2",
                    "scenario": null
                },
                {
                    "value": "2,39E+00",
                    "module": "A3",
                    "scenario": null
                },
                {
                    "value": "2,55E-01",
                    "module": "A4",
                    "scenario": null
                },
                {
                    "value": "2,93E-03",
                    "module": "A5",
                    "scenario": null
                },
                {
                    "value": "1,33E+01",
                    "module": "B6",
                    "scenario": null
                },
                {
                    "value": "0,00E+00",
                    "module": "C1",
                    "scenario": null
                },
                {
                    "value": "2,12E-02",
                    "module": "C2",
                    "scenario": null
                },
                {
                    "value": "2,77E-01",
                    "module": "C3",
                    "scenario": null
                },
                {
                    "value": "3,46E-02",
                    "module": "C4",
                    "scenario": null
                },
                {
                    "value": "-4,81E+00",
                    "module": "D",
                    "scenario": null
                },
                {
                    "value": "3,85E+01",
                    "module": "A1A3",
                    "scenario": null
                }
            ]
        }
    ],
    "additional_environmental_impact": [
        {
            "parameter": "PM",
            "values": [
                {
                    "value": "2,28E-06",
                    "module": "A1",
                    "scenario": null
                },
                {
                    "value": "9,58E-10",
                    "module": "A2",
                    "scenario": null
                },
                {
                    "value": "1,79E-07",
                    "module": "A3",
                    "scenario": null
                },
                {
                    "value": "5,61E-09",
                    "module": "A4",
                    "scenario": null
                },
                {
                    "value": "2,07E-10",
                    "module": "A5",
                    "scenario": null
                },
                {
                    "value": "7,23E-07",
                    "module": "B6",
                    "scenario": null
                },
                {
                    "value": "0,00E+00",
                    "module": "C1",
                    "scenario": null
                },
                {
                    "value": "1,29E-09",
                    "module": "C2",
                    "scenario": null
                },
                {
                    "value": "2,26E-09",
                    "module": "C3",
                    "scenario": null
                },
                {
                    "value": "2,37E-09",
                    "module": "C4",
                    "scenario": null
                },
                {
                    "value": "-4,39E-07",
                    "module": "D",
                    "scenario": null
                },
                {
                    "value": "2,46E-06",
                    "module": "A1A3",
                    "scenario": null
                }
            ]
        },
        {
            "parameter": "ETP-fw",
            "values": [
                {
                    "value": "2,35E+03",
                    "module": "A1",
                    "scenario": null
                },
                {
                    "value": "1,77E-01",
                    "module": "A2",
                    "scenario": null
                },
                {
                    "value": "6,80E+01",
                    "module": "A3",
                    "scenario": null
                },
                {
                    "value": "2,24E+00",
                    "module": "A4",
                    "scenario": null
                },
                {
                    "value": "5,42E-02",
                    "module": "A5",
                    "scenario": null
                },
                {
                    "value": "8,03E+02",
                    "module": "B6",
                    "scenario": null
                },
                {
                    "value": "0,00E+00",
                    "module": "C1",
                    "scenario": null
                },
                {
                    "value": "2,37E-01",
                    "module": "C2",
                    "scenario": null
                },
                {
                    "value": "1,74E+00",
                    "module": "C3",
                    "scenario": null
                },
                {
                    "value": "1,36E+02",
                    "module": "C4",
                    "scenario": null
                },
                {
                    "value": "-7,34E+02",
                    "module": "D",
                    "scenario": null
                },
                {
                    "value": "2,42E+03",
                    "module": "A1A3",
                    "scenario": null
                }
            ]
        },
        {
            "parameter": "HTP-c",
            "values": [
                {
                    "value": "6,71E-08",
                    "module": "A1",
                    "scenario": null
                },
                {
                    "value": "0,00E+00",
                    "module": "A2",
                    "scenario": null
                },
                {
                    "value": "7,14E-10",
                    "module": "A3",
                    "scenario": null
                },
                {
                    "value": "0,00E+00",
                    "module": "A4",
                    "scenario": null
                },
                {
                    "value": "1,00E-12",
                    "module": "A5",
                    "scenario": null
                },
                {
                    "value": "3,83E-08",
                    "module": "B6",
                    "scenario": null
                },
                {
                    "value": "0,00E+00",
                    "module": "C1",
                    "scenario": null
                },
                {
                    "value": "0,00E+00",
                    "module": "C2",
                    "scenario": null
                },
                {
                    "value": "1,11E-09",
                    "module": "C3",
                    "scenario": null
                },
                {
                    "value": "9,90E-11",
                    "module": "C4",
                    "scenario": null
                },
                {
                    "value": "-1,41E-08",
                    "module": "D",
                    "scenario": null
                },
                {
                    "value": "6,78E-08",
                    "module": "A1A3",
                    "scenario": null
                }
            ]
        },
        {
            "parameter": "HTP-nc",
            "values": [
                {
                    "value": "2,37E-06",
                    "module": "A1",
                    "scenario": null
                },
                {
                    "value": "1,72E-10",
                    "module": "A2",
                    "scenario": null
                },
                {
                    "value": "2,96E-08",
                    "module": "A3",
                    "scenario": null
                },
                {
                    "value": "1,10E-09",
                    "module": "A4",
                    "scenario": null
                },
                {
                    "value": "7,30E-11",
                    "module": "A5",
                    "scenario": null
                },
                {
                    "value": "9,03E-07",
                    "module": "B6",
                    "scenario": null
                },
                {
                    "value": "0,00E+00",
                    "module": "C1",
                    "scenario": null
                },
                {
                    "value": "2,59E-10",
                    "module": "C2",
                    "scenario": null
                },
                {
                    "value": "6,51E-08",
                    "module": "C3",
                    "scenario": null
                },
                {
                    "value": "7,66E-10",
                    "module": "C4",
                    "scenario": null
                },
                {
                    "value": "-4,84E-07",
                    "module": "D",
                    "scenario": null
                },
                {
                    "value": "2,40E-06",
                    "module": "A1A3",
                    "scenario": null
                }
            ]
        },
        {
            "parameter": "SQP",
            "values": [
                {
                    "value": "1,39E+02",
                    "module": "A1",
                    "scenario": null
                },
                {
                    "value": "1,50E-01",
                    "module": "A2",
                    "scenario": null
                },
                {
                    "value": "4,93E+00",
                    "module": "A3",
                    "scenario": null
                },
                {
                    "value": "1,23E+00",
                    "module": "A4",
                    "scenario": null
                },
                {
                    "value": "2,72E-02",
                    "module": "A5",
                    "scenario": null
                },
                {
                    "value": "8,88E+01",
                    "module": "B6",
                    "scenario": null
                },
                {
                    "value": "0,00E+00",
                    "module": "C1",
                    "scenario": null
                },
                {
                    "value": "2,24E-01",
                    "module": "C2",
                    "scenario": null
                },
                {
                    "value": "1,78E-01",
                    "module": "C3",
                    "scenario": null
                },
                {
                    "value": "8,11E-01",
                    "module": "C4",
                    "scenario": null
                },
                {
                    "value": "-1,52E+01",
                    "module": "D",
                    "scenario": null
                },
                {
                    "value": "1,44E+02",
                    "module": "A1A3",
                    "scenario": null
                }
            ]
        },
        {
            "parameter": "IRP",
            "values": [
                {
                    "value": "1,16E+00",
                    "module": "A1",
                    "scenario": null
                },
                {
                    "value": "9,10E-04",
                    "module": "A2",
                    "scenario": null
                },
                {
                    "value": "2,17E-02",
                    "module": "A3",
                    "scenario": null
                },
                {
                    "value": "1,49E-02",
                    "module": "A4",
                    "scenario": null
                },
                {
                    "value": "1,74E-04",
                    "module": "A5",
                    "scenario": null
                },
                {
                    "value": "3,20E+00",
                    "module": "B6",
                    "scenario": null
                },
                {
                    "value": "0,00E+00",
                    "module": "C1",
                    "scenario": null
                },
                {
                    "value": "1,40E-03",
                    "module": "C2",
                    "scenario": null
                },
                {
                    "value": "3,89E-03",
                    "module": "C3",
                    "scenario": null
                },
                {
                    "value": "9,61E-04",
                    "module": "C4",
                    "scenario": null
                },
                {
                    "value": "-2,46E-01",
                    "module": "D",
                    "scenario": null
                },
                {
                    "value": "1,18E+00",
                    "module": "A1A3",
                    "scenario": null
                }
            ]
        }
    ],
    "resource_use": [
        {
            "parameter": "PERE",
            "values": [
                {
                    "value": "4,84E+01",
                    "module": "A1",
                    "scenario": null
                },
                {
                    "value": "2,48E-03",
                    "module": "A2",
                    "scenario": null
                },
                {
                    "value": "6,78E+00",
                    "module": "A3",
                    "scenario": null
                },
                {
                    "value": "3,32E-02",
                    "module": "A4",
                    "scenario": null
                },
                {
                    "value": "6,77E-04",
                    "module": "A5",
                    "scenario": null
                },
                {
                    "value": "2,28E+03",
                    "module": "B6",
                    "scenario": null
                },
                {
                    "value": "0,00E+00",
                    "module": "C1",
                    "scenario": null
                },
                {
                    "value": "4,58E-03",
                    "module": "C2",
                    "scenario": null
                },
                {
                    "value": "1,11E-01",
                    "module": "C3",
                    "scenario": null
                },
                {
                    "value": "8,99E-02",
                    "module": "C4",
                    "scenario": null
                },
                {
                    "value": "-1,85E+01",
                    "module": "D",
                    "scenario": null
                },
                {
                    "value": "5,52E+01",
                    "module": "A1A3",
                    "scenario": null
                }
            ]
        },
        {
            "parameter": "PERM",
            "values": [
                {
                    "value": "2,81E+00",
                    "module": "A1",
                    "scenario": null
                },
                {
                    "value": "0,00E+00",
                    "module": "A2",
                    "scenario": null
                },
                {
                    "value": "0,00E+00",
                    "module": "A3",
                    "scenario": null
                },
                {
                    "value": "0,00E+00",
                    "module": "A4",
                    "scenario": null
                },
                {
                    "value": "-2,81E+00",
                    "module": "A5",
                    "scenario": null
                },
                {
                    "value": "0,00E+00",
                    "module": "B6",
                    "scenario": null
                },
                {
                    "value": "0,00E+00",
                    "module": "C1",
                    "scenario": null
                },
                {
                    "value": "0,00E+00",
                    "module": "C2",
                    "scenario": null
                },
                {
                    "value": "0,00E+00",
                    "module": "C3",
                    "scenario": null
                },
                {
                    "value": "0,00E+00",
                    "module": "C4",
                    "scenario": null
                },
                {
                    "value": "0,00E+00",
                    "module": "D",
                    "scenario": null
                },
                {
                    "value": "2,81E+00",
                    "module": "A1A3",
                    "scenario": null
                }
            ]
        },
        {
            "parameter": "PERT",
            "values": [
                {
                    "value": "5,12E+01",
                    "module": "A1",
                    "scenario": null
                },
                {
                    "value": "2,48E-03",
                    "module": "A2",
                    "scenario": null
                },
                {
                    "value": "6,78E+00",
                    "module": "A3",
                    "scenario": null
                },
                {
                    "value": "3,32E-02",
                    "module": "A4",
                    "scenario": null
                },
                {
                    "value": "-2,81E+00",
                    "module": "A5",
                    "scenario": null
                },
                {
                    "value": "2,28E+03",
                    "module": "B6",
                    "scenario": null
                },
                {
                    "value": "0,00E+00",
                    "module": "C1",
                    "scenario": null
                },
                {
                    "value": "4,58E-03",
                    "module": "C2",
                    "scenario": null
                },
                {
                    "value": "1,11E-01",
                    "module": "C3",
                    "scenario": null
                },
                {
                    "value": "8,99E-02",
                    "module": "C4",
                    "scenario": null
                },
                {
                    "value": "-1,85E+01",
                    "module": "D",
                    "scenario": null
                },
                {
                    "value": "5,80E+01",
                    "module": "A1A3",
                    "scenario": null
                }
            ]
        },
        {
            "parameter": "PENRE",
            "values": [
                {
                    "value": "3,99E+02",
                    "module": "A1",
                    "scenario": null
                },
                {
                    "value": "2,19E-01",
                    "module": "A2",
                    "scenario": null
                },
                {
                    "value": "2,24E+01",
                    "module": "A3",
                    "scenario": null
                },
                {
                    "value": "3,47E+00",
                    "module": "A4",
                    "scenario": null
                },
                {
                    "value": "4,08E-02",
                    "module": "A5",
                    "scenario": null
                },
                {
                    "value": "1,77E+02",
                    "module": "B6",
                    "scenario": null
                },
                {
                    "value": "0,00E+00",
                    "module": "C1",
                    "scenario": null
                },
                {
                    "value": "3,20E-01",
                    "module": "C2",
                    "scenario": null
                },
                {
                    "value": "7,77E-01",
                    "module": "C3",
                    "scenario": null
                },
                {
                    "value": "3,28E-01",
                    "module": "C4",
                    "scenario": null
                },
                {
                    "value": "-6,06E+01",
                    "module": "D",
                    "scenario": null
                },
                {
                    "value": "4,22E+02",
                    "module": "A1A3",
                    "scenario": null
                }
            ]
        },
        {
            "parameter": "PENRM",
            "values": [
                {
                    "value": "7,96E+00",
                    "module": "A1",
                    "scenario": null
                },
                {
                    "value": "0,00E+00",
                    "module": "A2",
                    "scenario": null
                },
                {
                    "value": "0,00E+00",
                    "module": "A3",
                    "scenario": null
                },
                {
                    "value": "0,00E+00",
                    "module": "A4",
                    "scenario": null
                },
                {
                    "value": "0,00E+00",
                    "module": "A5",
                    "scenario": null
                },
                {
                    "value": "0,00E+00",
                    "module": "B6",
                    "scenario": null
                },
                {
                    "value": "0,00E+00",
                    "module": "C1",
                    "scenario": null
                },
                {
                    "value": "0,00E+00",
                    "module": "C2",
                    "scenario": null
                },
                {
                    "value": "-7,96E+00",
                    "module": "C3",
                    "scenario": null
                },
                {
                    "value": "0,00E+00",
                    "module": "C4",
                    "scenario": null
                },
                {
                    "value": "0,00E+00",
                    "module": "D",
                    "scenario": null
                },
                {
                    "value": "7,96E+00",
                    "module": "A1A3",
                    "scenario": null
                }
            ]
        },
        {
            "parameter": "PENRT",
            "values": [
                {
                    "value": "4,06E+02",
                    "module": "A1",
                    "scenario": null
                },
                {
                    "value": "2,19E-01",
                    "module": "A2",
                    "scenario": null
                },
                {
                    "value": "2,24E+01",
                    "module": "A3",
                    "scenario": null
                },
                {
                    "value": "3,47E+00",
                    "module": "A4",
                    "scenario": null
                },
                {
                    "value": "4,08E-02",
                    "module": "A5",
                    "scenario": null
                },
                {
                    "value": "1,77E+02",
                    "module": "B6",
                    "scenario": null
                },
                {
                    "value": "0,00E+00",
                    "module": "C1",
                    "scenario": null
                },
                {
                    "value": "3,20E-01",
                    "module": "C2",
                    "scenario": null
                },
                {
                    "value": "-7,18E+00",
                    "module": "C3",
                    "scenario": null
                },
                {
                    "value": "3,28E-01",
                    "module": "C4",
                    "scenario": null
                },
                {
                    "value": "-6,06E+01",
                    "module": "D",
                    "scenario": null
                },
                {
                    "value": "4,28E+02",
                    "module": "A1A3",
                    "scenario": null
                }
            ]
        },
        {
            "parameter": "SM",
            "values": [
                {
                    "value": "1,04E-01",
                    "module": "A1",
                    "scenario": null
                },
                {
                    "value": "0,00E+00",
                    "module": "A2",
                    "scenario": null
                },
                {
                    "value": "0,00E+00",
                    "module": "A3",
                    "scenario": null
                },
                {
                    "value": "0,00E+00",
                    "module": "A4",
                    "scenario": null
                },
                {
                    "value": "0,00E+00",
                    "module": "A5",
                    "scenario": null
                },
                {
                    "value": "0,00E+00",
                    "module": "B6",
                    "scenario": null
                },
                {
                    "value": "0,00E+00",
                    "module": "C1",
                    "scenario": null
                },
                {
                    "value": "0,00E+00",
                    "module": "C2",
                    "scenario": null
                },
                {
                    "value": "0,00E+00",
                    "module": "C3",
                    "scenario": null
                },
                {
                    "value": "2,06E-03",
                    "module": "C4",
                    "scenario": null
                },
                {
                    "value": "0,00E+00",
                    "module": "D",
                    "scenario": null
                },
                {
                    "value": "1,04E-01",
                    "module": "A1A3",
                    "scenario": null
                }
            ]
        },
        {
            "parameter": "RSF",
            "values": [
                {
                    "value": "3,76E-01",
                    "module": "A1",
                    "scenario": null
                },
                {
                    "value": "4,85E-05",
                    "module": "A2",
                    "scenario": null
                },
                {
                    "value": "4,60E-03",
                    "module": "A3",
                    "scenario": null
                },
                {
                    "value": "9,99E-04",
                    "module": "A4",
                    "scenario": null
                },
                {
                    "value": "2,23E-05",
                    "module": "A5",
                    "scenario": null
                },
                {
                    "value": "1,79E+00",
                    "module": "B6",
                    "scenario": null
                },
                {
                    "value": "0,00E+00",
                    "module": "C1",
                    "scenario": null
                },
                {
                    "value": "1,64E-04",
                    "module": "C2",
                    "scenario": null
                },
                {
                    "value": "1,80E-03",
                    "module": "C3",
                    "scenario": null
                },
                {
                    "value": "3,99E-04",
                    "module": "C4",
                    "scenario": null
                },
                {
                    "value": "-2,42E-03",
                    "module": "D",
                    "scenario": null
                },
                {
                    "value": "3,81E-01",
                    "module": "A1A3",
                    "scenario": null
                }
            ]
        },
        {
            "parameter": "NRSF",
            "values": [
                {
                    "value": "1,88E-01",
                    "module": "A1",
                    "scenario": null
                },
                {
                    "value": "4,11E-04",
                    "module": "A2",
                    "scenario": null
                },
                {
                    "value": "2,25E-02",
                    "module": "A3",
                    "scenario": null
                },
                {
                    "value": "7,31E-03",
                    "module": "A4",
                    "scenario": null
                },
                {
                    "value": "9,74E-05",
                    "module": "A5",
                    "scenario": null
                },
                {
                    "value": "4,47E+00",
                    "module": "B6",
                    "scenario": null
                },
                {
                    "value": "0,00E+00",
                    "module": "C1",
                    "scenario": null
                },
                {
                    "value": "5,85E-04",
                    "module": "C2",
                    "scenario": null
                },
                {
                    "value": "-6,69E-05",
                    "module": "C3",
                    "scenario": null
                },
                {
                    "value": "1,79E-02",
                    "module": "C4",
                    "scenario": null
                },
                {
                    "value": "7,68E-02",
                    "module": "D",
                    "scenario": null
                },
                {
                    "value": "2,10E-01",
                    "module": "A1A3",
                    "scenario": null
                }
            ]
        },
        {
            "parameter": "FW",
            "values": [
                {
                    "value": "3,03E-01",
                    "module": "A1",
                    "scenario": null
                },
                {
                    "value": "2,45E-05",
                    "module": "A2",
                    "scenario": null
                },
                {
                    "value": "4,94E-02",
                    "module": "A3",
                    "scenario": null
                },
                {
                    "value": "2,56E-04",
                    "module": "A4",
                    "scenario": null
                },
                {
                    "value": "1,96E-05",
                    "module": "A5",
                    "scenario": null
                },
                {
                    "value": "1,70E+01",
                    "module": "B6",
                    "scenario": null
                },
                {
                    "value": "0,00E+00",
                    "module": "C1",
                    "scenario": null
                },
                {
                    "value": "3,42E-05",
                    "module": "C2",
                    "scenario": null
                },
                {
                    "value": "7,77E-04",
                    "module": "C3",
                    "scenario": null
                },
                {
                    "value": "2,53E-04",
                    "module": "C4",
                    "scenario": null
                },
                {
                    "value": "-1,00E-01",
                    "module": "D",
                    "scenario": null
                },
                {
                    "value": "3,53E-01",
                    "module": "A1A3",
                    "scenario": null
                }
            ]
        }
    ],
    "end_of_life_waste": [
        {
            "parameter": "HWD",
            "values": [
                {
                    "value": "2,17E-01",
                    "module": "A1",
                    "scenario": null
                },
                {
                    "value": "1,98E-05",
                    "module": "A2",
                    "scenario": null
                },
                {
                    "value": "1,34E-02",
                    "module": "A3",
                    "scenario": null
                },
                {
                    "value": "1,66E-04",
                    "module": "A4",
                    "scenario": null
                },
                {
                    "value": "0,00E+00",
                    "module": "A5",
                    "scenario": null
                },
                {
                    "value": "1,13E-01",
                    "module": "B6",
                    "scenario": null
                },
                {
                    "value": "0,00E+00",
                    "module": "C1",
                    "scenario": null
                },
                {
                    "value": "1,65E-05",
                    "module": "C2",
                    "scenario": null
                },
                {
                    "value": "3,22E-05",
                    "module": "C3",
                    "scenario": null
                },
                {
                    "value": "1,04E-01",
                    "module": "C4",
                    "scenario": null
                },
                {
                    "value": "7,77E-03",
                    "module": "D",
                    "scenario": null
                },
                {
                    "value": "2,30E-01",
                    "module": "A1A3",
                    "scenario": null
                }
            ]
        },
        {
            "parameter": "NHWD",
            "values": [
                {
                    "value": "6,44E+00",
                    "module": "A1",
                    "scenario": null
                },
                {
                    "value": "1,05E-02",
                    "module": "A2",
                    "scenario": null
                },
                {
                    "value": "2,89E-01",
                    "module": "A3",
                    "scenario": null
                },
                {
                    "value": "7,08E-02",
                    "module": "A4",
                    "scenario": null
                },
                {
                    "value": "1,79E-01",
                    "module": "A5",
                    "scenario": null
                },
                {
                    "value": "1,36E+01",
                    "module": "B6",
                    "scenario": null
                },
                {
                    "value": "0,00E+00",
                    "module": "C1",
                    "scenario": null
                },
                {
                    "value": "1,55E-02",
                    "module": "C2",
                    "scenario": null
                },
                {
                    "value": "4,37E-02",
                    "module": "C3",
                    "scenario": null
                },
                {
                    "value": "3,93E-01",
                    "module": "C4",
                    "scenario": null
                },
                {
                    "value": "-1,28E+00",
                    "module": "D",
                    "scenario": null
                },
                {
                    "value": "6,74E+00",
                    "module": "A1A3",
                    "scenario": null
                }
            ]
        },
        {
            "parameter": "RWD",
            "values": [
                {
                    "value": "9,56E-04",
                    "module": "A1",
                    "scenario": null
                },
                {
                    "value": "1,44E-06",
                    "module": "A2",
                    "scenario": null
                },
                {
                    "value": "1,66E-05",
                    "module": "A3",
                    "scenario": null
                },
                {
                    "value": "2,39E-05",
                    "module": "A4",
                    "scenario": null
                },
                {
                    "value": "0,00E+00",
                    "module": "A5",
                    "scenario": null
                },
                {
                    "value": "1,58E-03",
                    "module": "B6",
                    "scenario": null
                },
                {
                    "value": "0,00E+00",
                    "module": "C1",
                    "scenario": null
                },
                {
                    "value": "2,18E-06",
                    "module": "C2",
                    "scenario": null
                },
                {
                    "value": "1,63E-06",
                    "module": "C3",
                    "scenario": null
                },
                {
                    "value": "6,35E-07",
                    "module": "C4",
                    "scenario": null
                },
                {
                    "value": "-2,28E-04",
                    "module": "D",
                    "scenario": null
                },
                {
                    "value": "9,74E-04",
                    "module": "A1A3",
                    "scenario": null
                }
            ]
        }
    ],
    "end_of_life_flow": [
        {
            "parameter": "CRU",
            "values": [
                {
                    "value": "0,00E+00",
                    "module": "A1",
                    "scenario": null
                },
                {
                    "value": "0,00E+00",
                    "module": "A2",
                    "scenario": null
                },
                {
                    "value": "0,00E+00",
                    "module": "A3",
                    "scenario": null
                },
                {
                    "value": "0,00E+00",
                    "module": "A4",
                    "scenario": null
                },
                {
                    "value": "0,00E+00",
                    "module": "A5",
                    "scenario": null
                },
                {
                    "value": "0,00E+00",
                    "module": "B6",
                    "scenario": null
                },
                {
                    "value": "0,00E+00",
                    "module": "C1",
                    "scenario": null
                },
                {
                    "value": "0,00E+00",
                    "module": "C2",
                    "scenario": null
                },
                {
                    "value": "0,00E+00",
                    "module": "C3",
                    "scenario": null
                },
                {
                    "value": "0,00E+00",
                    "module": "C4",
                    "scenario": null
                },
                {
                    "value": "0,00E+00",
                    "module": "D",
                    "scenario": null
                },
                {
                    "value": "0,00E+00",
                    "module": "A1A3",
                    "scenario": null
                }
            ]
        },
        {
            "parameter": "MFR",
            "values": [
                {
                    "value": "0,00E+00",
                    "module": "A1",
                    "scenario": null
                },
                {
                    "value": "0,00E+00",
                    "module": "A2",
                    "scenario": null
                },
                {
                    "value": "7,08E-02",
                    "module": "A3",
                    "scenario": null
                },
                {
                    "value": "0,00E+00",
                    "module": "A4",
                    "scenario": null
                },
                {
                    "value": "1,63E-01",
                    "module": "A5",
                    "scenario": null
                },
                {
                    "value": "0,00E+00",
                    "module": "B6",
                    "scenario": null
                },
                {
                    "value": "0,00E+00",
                    "module": "C1",
                    "scenario": null
                },
                {
                    "value": "0,00E+00",
                    "module": "C2",
                    "scenario": null
                },
                {
                    "value": "6,78E-01",
                    "module": "C3",
                    "scenario": null
                },
                {
                    "value": "7,62E-06",
                    "module": "C4",
                    "scenario": null
                },
                {
                    "value": "0,00E+00",
                    "module": "D",
                    "scenario": null
                },
                {
                    "value": "7,08E-02",
                    "module": "A1A3",
                    "scenario": null
                }
            ]
        },
        {
            "parameter": "MER",
            "values": [
                {
                    "value": "0,00E+00",
                    "module": "A1",
                    "scenario": null
                },
                {
                    "value": "0,00E+00",
                    "module": "A2",
                    "scenario": null
                },
                {
                    "value": "1,90E-02",
                    "module": "A3",
                    "scenario": null
                },
                {
                    "value": "0,00E+00",
                    "module": "A4",
                    "scenario": null
                },
                {
                    "value": "4,99E-03",
                    "module": "A5",
                    "scenario": null
                },
                {
                    "value": "0,00E+00",
                    "module": "B6",
                    "scenario": null
                },
                {
                    "value": "0,00E+00",
                    "module": "C1",
                    "scenario": null
                },
                {
                    "value": "0,00E+00",
                    "module": "C2",
                    "scenario": null
                },
                {
                    "value": "8,50E-02",
                    "module": "C3",
                    "scenario": null
                },
                {
                    "value": "1,86E-07",
                    "module": "C4",
                    "scenario": null
                },
                {
                    "value": "0,00E+00",
                    "module": "D",
                    "scenario": null
                },
                {
                    "value": "1,90E-02",
                    "module": "A1A3",
                    "scenario": null
                }
            ]
        },
        {
            "parameter": "EEE",
            "values": [
                {
                    "value": "0,00E+00",
                    "module": "A1",
                    "scenario": null
                },
                {
                    "value": "0,00E+00",
                    "module": "A2",
                    "scenario": null
                },
                {
                    "value": "1,19E-02",
                    "module": "A3",
                    "scenario": null
                },
                {
                    "value": "0,00E+00",
                    "module": "A4",
                    "scenario": null
                },
                {
                    "value": "1,27E-02",
                    "module": "A5",
                    "scenario": null
                },
                {
                    "value": "0,00E+00",
                    "module": "B6",
                    "scenario": null
                },
                {
                    "value": "0,00E+00",
                    "module": "C1",
                    "scenario": null
                },
                {
                    "value": "0,00E+00",
                    "module": "C2",
                    "scenario": null
                },
                {
                    "value": "1,31E-01",
                    "module": "C3",
                    "scenario": null
                },
                {
                    "value": "1,21E-05",
                    "module": "C4",
                    "scenario": null
                },
                {
                    "value": "0,00E+00",
                    "module": "D",
                    "scenario": null
                },
                {
                    "value": "1,19E-02",
                    "module": "A1A3",
                    "scenario": null
                }
            ]
        },
        {
            "parameter": "EET",
            "values": [
                {
                    "value": "0,00E+00",
                    "module": "A1",
                    "scenario": null
                },
                {
                    "value": "0,00E+00",
                    "module": "A2",
                    "scenario": null
                },
                {
                    "value": "1,80E-01",
                    "module": "A3",
                    "scenario": null
                },
                {
                    "value": "0,00E+00",
                    "module": "A4",
                    "scenario": null
                },
                {
                    "value": "1,91E-01",
                    "module": "A5",
                    "scenario": null
                },
                {
                    "value": "0,00E+00",
                    "module": "B6",
                    "scenario": null
                },
                {
                    "value": "0,00E+00",
                    "module": "C1",
                    "scenario": null
                },
                {
                    "value": "0,00E+00",
                    "module": "C2",
                    "scenario": null
                },
                {
                    "value": "1,98E+00",
                    "module": "C3",
                    "scenario": null
                },
                {
                    "value": "1,83E-04",
                    "module": "C4",
                    "scenario": null
                },
                {
                    "value": "0,00E+00",
                    "module": "D",
                    "scenario": null
                },
                {
                    "value": "1,80E-01",
                    "module": "A1A3",
                    "scenario": null
                }
            ]
        }
    ]
}