{
    "product_name": "RMC C35/45 A Vibfri CEM I 52,5 (XC4, XD1, XS2, XF2/XF3, XA2)",
    "epd_id": "NEPD-6972-6358",
    "compliance": [
        "EN 15804+A2",
        "ISO 14025",
        "ISO 21930"
    ],
    "producer_name": "Heidelberg Materials Beton Danmark A/S",
    "environmental_impact": [
        {
            "parameter": "GWP-total",
            "values": [
                {
                    "value": "3,12E+02",
                    "module": "A1",
                    "scenario": null
                },
                {
                    "value": "1,98E+01",
                    "module": "A2",
                    "scenario": null
                },
                {
                    "value": "3,93E+00",
                    "module": "A3",
                    "scenario": null
                },
                {
                    "value": "4,94E+00",
                    "module": "A4",
                    "scenario": null
                },
                {
                    "value": "9,06E+00",
                    "module": "C1",
                    "scenario": null
                },
                {
                    "value": "4,94E+00",
                    "module": "C2",
                    "scenario": null
                },
                {
                    "value": "1,58E+00",
                    "module": "C3",
                    "scenario": null
                },
                {
                    "value": "3,15E-01",
                    "module": "C4",
                    "scenario": null
                },
                {
                    "value": "-5,12E+00",
                    "module": "D",
                    "scenario": null
                },
                {
                    "value": "3,36E+02",
                    "module": "A1A3",
                    "scenario": null
                }
            ]
        },
        {
            "parameter": "GWP-fossil",
            "values": [
                {
                    "value": "3,12E+02",
                    "module": "A1",
                    "scenario": null
                },
                {
                    "value": "1,98E+01",
                    "module": "A2",
                    "scenario": null
                },
                {
                    "value": "3,92E+00",
                    "module": "A3",
                    "scenario": null
                },
                {
                    "value": "4,93E+00",
                    "module": "A4",
                    "scenario": null
                },
                {
                    "value": "9,06E+00",
                    "module": "C1",
                    "scenario": null
                },
                {
                    "value": "4,93E+00",
                    "module": "C2",
                    "scenario": null
                },
                {
                    "value": "1,56E+00",
                    "module": "C3",
                    "scenario": null
                },
                {
                    "value": "3,14E-01",
                    "module": "C4",
                    "scenario": null
                },
                {
                    "value": "-5,02E+00",
                    "module": "D",
                    "scenario": null
                },
                {
                    "value": "3,35E+02",
                    "module": "A1A3",
                    "scenario": null
                }
            ]
        },
        {
            "parameter": "GWP-biogenic",
            "values": [
                {
                    "value": "3,61E-01",
                    "module": "A1",
                    "scenario": null
                },
                {
                    "value": "5,97E-03",
                    "module": "A2",
                    "scenario": null
                },
                {
                    "value": "-8,18E-03",
                    "module": "A3",
                    "scenario": null
                },
                {
                    "value": "2,11E-03",
                    "module": "A4",
                    "scenario": null
                },
                {
                    "value": "1,70E-03",
                    "module": "C1",
                    "scenario": null
                },
                {
                    "value": "2,11E-03",
                    "module": "C2",
                    "scenario": null
                },
                {
                    "value": "1,34E-02",
                    "module": "C3",
                    "scenario": null
                },
                {
                    "value": "2,67E-04",
                    "module": "C4",
                    "scenario": null
                },
                {
                    "value": "-1,00E-01",
                    "module": "D",
                    "scenario": null
                },
                {
                    "value": "3,59E-01",
                    "module": "A1A3",
                    "scenario": null
                }
            ]
        },
        {
            "parameter": "GWP-luluc",
            "values": [
                {
                    "value": "4,56E-02",
                    "module": "A1",
                    "scenario": null
                },
                {
                    "value": "6,20E-03",
                    "module": "A2",
                    "scenario": null
                },
                {
                    "value": "1,69E-02",
                    "module": "A3",
                    "scenario": null
                },
                {
                    "value": "1,50E-03",
                    "module": "A4",
                    "scenario": null
                },
                {
                    "value": "7,14E-04",
                    "module": "C1",
                    "scenario": null
                },
                {
                    "value": "1,50E-03",
                    "module": "C2",
                    "scenario": null
                },
                {
                    "value": "2,15E-03",
                    "module": "C3",
                    "scenario": null
                },
                {
                    "value": "6,16E-05",
                    "module": "C4",
                    "scenario": null
                },
                {
                    "value": "-3,39E-03",
                    "module": "D",
                    "scenario": null
                },
                {
                    "value": "6,86E-02",
                    "module": "A1A3",
                    "scenario": null
                }
            ]
        },
        {
            "parameter": "ODP",
            "values": [
                {
                    "value": "5,82E-06",
                    "module": "A1",
                    "scenario": null
                },
                {
                    "value": "4,26E-06",
                    "module": "A2",
                    "scenario": null
                },
                {
                    "value": "5,97E-07",
                    "module": "A3",
                    "scenario": null
                },
                {
                    "value": "1,19E-06",
                    "module": "A4",
                    "scenario": null
                },
                {
                    "value": "1,96E-06",
                    "module": "C1",
                    "scenario": null
                },
                {
                    "value": "1,19E-06",
                    "module": "C2",
                    "scenario": null
                },
                {
                    "value": "3,07E-07",
                    "module": "C3",
                    "scenario": null
                },
                {
                    "value": "1,53E-07",
                    "module": "C4",
                    "scenario": null
                },
                {
                    "value": "-9,14E-07",
                    "module": "D",
                    "scenario": null
                },
                {
                    "value": "1,07E-05",
                    "module": "A1A3",
                    "scenario": null
                }
            ]
        },
        {
            "parameter": "AP",
            "values": [
                {
                    "value": "7,86E-01",
                    "module": "A1",
                    "scenario": null
                },
                {
                    "value": "3,39E-01",
                    "module": "A2",
                    "scenario": null
                },
                {
                    "value": "1,72E-02",
                    "module": "A3",
                    "scenario": null
                },
                {
                    "value": "1,59E-02",
                    "module": "A4",
                    "scenario": null
                },
                {
                    "value": "9,48E-02",
                    "module": "C1",
                    "scenario": null
                },
                {
                    "value": "1,59E-02",
                    "module": "C2",
                    "scenario": null
                },
                {
                    "value": "1,26E-02",
                    "module": "C3",
                    "scenario": null
                },
                {
                    "value": "3,07E-03",
                    "module": "C4",
                    "scenario": null
                },
                {
                    "value": "-4,52E-02",
                    "module": "D",
                    "scenario": null
                },
                {
                    "value": "1,14E+00",
                    "module": "A1A3",
                    "scenario": null
                }
            ]
        },
        {
            "parameter": "POCP",
            "values": [
                {
                    "value": "5,21E-01",
                    "module": "A1",
                    "scenario": null
                },
                {
                    "value": "2,38E-01",
                    "module": "A2",
                    "scenario": null
                },
                {
                    "value": "1,56E-02",
                    "module": "A3",
                    "scenario": null
                },
                {
                    "value": "1,52E-02",
                    "module": "A4",
                    "scenario": null
                },
                {
                    "value": "1,26E-01",
                    "module": "C1",
                    "scenario": null
                },
                {
                    "value": "1,52E-02",
                    "module": "C2",
                    "scenario": null
                },
                {
                    "value": "1,14E-02",
                    "module": "C3",
                    "scenario": null
                },
                {
                    "value": "3,63E-03",
                    "module": "C4",
                    "scenario": null
                },
                {
                    "value": "-4,86E-02",
                    "module": "D",
                    "scenario": null
                },
                {
                    "value": "7,74E-01",
                    "module": "A1A3",
                    "scenario": null
                }
            ]
        },
        {
            "parameter": "ADPE",
            "values": [
                {
                    "value": "2,49E-03",
                    "module": "A1",
                    "scenario": null
                },
                {
                    "value": "2,06E-04",
                    "module": "A2",
                    "scenario": null
                },
                {
                    "value": "4,57E-05",
                    "module": "A3",
                    "scenario": null
                },
                {
                    "value": "8,79E-05",
                    "module": "A4",
                    "scenario": null
                },
                {
                    "value": "1,39E-05",
                    "module": "C1",
                    "scenario": null
                },
                {
                    "value": "8,79E-05",
                    "module": "C2",
                    "scenario": null
                },
                {
                    "value": "1,97E-05",
                    "module": "C3",
                    "scenario": null
                },
                {
                    "value": "2,78E-06",
                    "module": "C4",
                    "scenario": null
                },
                {
                    "value": "-4,46E-04",
                    "module": "D",
                    "scenario": null
                },
                {
                    "value": "2,74E-03",
                    "module": "A1A3",
                    "scenario": null
                }
            ]
        },
        {
            "parameter": "ADPF",
            "values": [
                {
                    "value": "1,06E+03",
                    "module": "A1",
                    "scenario": null
                },
                {
                    "value": "2,81E+02",
                    "module": "A2",
                    "scenario": null
                },
                {
                    "value": "5,47E+01",
                    "module": "A3",
                    "scenario": null
                },
                {
                    "value": "8,01E+01",
                    "module": "A4",
                    "scenario": null
                },
                {
                    "value": "1,25E+02",
                    "module": "C1",
                    "scenario": null
                },
                {
                    "value": "8,01E+01",
                    "module": "C2",
                    "scenario": null
                },
                {
                    "value": "4,83E+01",
                    "module": "C3",
                    "scenario": null
                },
                {
                    "value": "1,01E+01",
                    "module": "C4",
                    "scenario": null
                },
                {
                    "value": "-8,49E+01",
                    "module": "D",
                    "scenario": null
                },
                {
                    "value": "1,40E+03",
                    "module": "A1A3",
                    "scenario": null
                }
            ]
        },
        {
            "parameter": "WDP",
            "values": [
                {
                    "value": "8,82E+03",
                    "module": "A1",
                    "scenario": null
                },
                {
                    "value": "1,46E+02",
                    "module": "A2",
                    "scenario": null
                },
                {
                    "value": "2,77E+02",
                    "module": "A3",
                    "scenario": null
                },
                {
                    "value": "6,14E+01",
                    "module": "A4",
                    "scenario": null
                },
                {
                    "value": "2,65E+01",
                    "module": "C1",
                    "scenario": null
                },
                {
                    "value": "6,14E+01",
                    "module": "C2",
                    "scenario": null
                },
                {
                    "value": "5,33E+03",
                    "module": "C3",
                    "scenario": null
                },
                {
                    "value": "2,13E+01",
                    "module": "C4",
                    "scenario": null
                },
                {
                    "value": "-3,98E+03",
                    "module": "D",
                    "scenario": null
                },
                {
                    "value": "9,25E+03",
                    "module": "A1A3",
                    "scenario": null
                }
            ]
        },
        {
            "parameter": "EP-freshwater",
            "values": [
                {
                    "value": "4,21E-03",
                    "module": "A1",
                    "scenario": null
                },
                {
                    "value": "1,01E-04",
                    "module": "A2",
                    "scenario": null
                },
                {
                    "value": "1,19E-04",
                    "module": "A3",
                    "scenario": null
                },
                {
                    "value": "3,92E-05",
                    "module": "A4",
                    "scenario": null
                },
                {
                    "value": "3,30E-05",
                    "module": "C1",
                    "scenario": null
                },
                {
                    "value": "3,92E-05",
                    "module": "C2",
                    "scenario": null
                },
                {
                    "value": "9,83E-05",
                    "module": "C3",
                    "scenario": null
                },
                {
                    "value": "2,35E-06",
                    "module": "C4",
                    "scenario": null
                },
                {
                    "value": "-1,33E-04",
                    "module": "D",
                    "scenario": null
                },
                {
                    "value": "4,43E-03",
                    "module": "A1A3",
                    "scenario": null
                }
            ]
        },
        {
            "parameter": "EP-marine",
            "values": [
                {
                    "value": "1,54E-01",
                    "module": "A1",
                    "scenario": null
                },
                {
                    "value": "7,95E-02",
                    "module": "A2",
                    "scenario": null
                },
                {
                    "value": "5,08E-03",
                    "module": "A3",
                    "scenario": null
                },
                {
                    "value": "3,48E-03",
                    "module": "A4",
                    "scenario": null
                },
                {
                    "value": "4,18E-02",
                    "module": "C1",
                    "scenario": null
                },
                {
                    "value": "3,48E-03",
                    "module": "C2",
                    "scenario": null
                },
                {
                    "value": "3,69E-03",
                    "module": "C3",
                    "scenario": null
                },
                {
                    "value": "1,15E-03",
                    "module": "C4",
                    "scenario": null
                },
                {
                    "value": "-1,57E-02",
                    "module": "D",
                    "scenario": null
                },
                {
                    "value": "2,38E-01",
                    "module": "A1A3",
                    "scenario": null
                }
            ]
        },
        {
            "parameter": "EP-terrestrial",
            "values": [
                {
                    "value": "1,96E+00",
                    "module": "A1",
                    "scenario": null
                },
                {
                    "value": "8,87E-01",
                    "module": "A2",
                    "scenario": null
                },
                {
                    "value": "5,71E-02",
                    "module": "A3",
                    "scenario": null
                },
                {
                    "value": "3,88E-02",
                    "module": "A4",
                    "scenario": null
                },
                {
                    "value": "4,53E-01",
                    "module": "C1",
                    "scenario": null
                },
                {
                    "value": "3,88E-02",
                    "module": "C2",
                    "scenario": null
                },
                {
                    "value": "4,25E-02",
                    "module": "C3",
                    "scenario": null
                },
                {
                    "value": "1,27E-02",
                    "module": "C4",
                    "scenario": null
                },
                {
                    "value": "-1,84E-01",
                    "module": "D",
                    "scenario": null
                },
                {
                    "value": "2,90E+00",
                    "module": "A1A3",
                    "scenario": null
                }
            ]
        },
        {
            "parameter": "GWP-IOBC",
            "values": [
                {
                    "value": "3,12E+02",
                    "module": "A1",
                    "scenario": null
                },
                {
                    "value": "1,98E+01",
                    "module": "A2",
                    "scenario": null
                },
                {
                    "value": "4,42E+00",
                    "module": "A3",
                    "scenario": null
                },
                {
                    "value": "4,94E+00",
                    "module": "A4",
                    "scenario": null
                },
                {
                    "value": "9,06E+00",
                    "module": "C1",
                    "scenario": null
                },
                {
                    "value": "4,94E+00",
                    "module": "C2",
                    "scenario": null
                },
                {
                    "value": "1,56E+00",
                    "module": "C3",
                    "scenario": null
                },
                {
                    "value": "3,15E-01",
                    "module": "C4",
                    "scenario": null
                },
                {
                    "value": "-5,37E+00",
                    "module": "D",
                    "scenario": null
                },
                {
                    "value": "3,36E+02",
                    "module": "A1A3",
                    "scenario": null
                }
            ]
        }
    ],
    "additional_environmental_impact": [
        {
            "parameter": "PM",
            "values": [
                {
                    "value": "8,23E-06",
                    "module": "A1",
                    "scenario": null
                },
                {
                    "value": "1,01E-06",
                    "module": "A2",
                    "scenario": null
                },
                {
                    "value": "2,53E-07",
                    "module": "A3",
                    "scenario": null
                },
                {
                    "value": "4,53E-07",
                    "module": "A4",
                    "scenario": null
                },
                {
                    "value": "1,15E-05",
                    "module": "C1",
                    "scenario": null
                },
                {
                    "value": "4,53E-07",
                    "module": "C2",
                    "scenario": null
                },
                {
                    "value": "2,02E-07",
                    "module": "C3",
                    "scenario": null
                },
                {
                    "value": "6,53E-08",
                    "module": "C4",
                    "scenario": null
                },
                {
                    "value": "-9,62E-07",
                    "module": "D",
                    "scenario": null
                },
                {
                    "value": "9,49E-06",
                    "module": "A1A3",
                    "scenario": null
                }
            ]
        },
        {
            "parameter": "ETP-fw",
            "values": [
                {
                    "value": "9,24E+03",
                    "module": "A1",
                    "scenario": null
                },
                {
                    "value": "1,78E+02",
                    "module": "A2",
                    "scenario": null
                },
                {
                    "value": "5,11E+01",
                    "module": "A3",
                    "scenario": null
                },
                {
                    "value": "5,86E+01",
                    "module": "A4",
                    "scenario": null
                },
                {
                    "value": "6,82E+01",
                    "module": "C1",
                    "scenario": null
                },
                {
                    "value": "5,86E+01",
                    "module": "C2",
                    "scenario": null
                },
                {
                    "value": "3,43E+01",
                    "module": "C3",
                    "scenario": null
                },
                {
                    "value": "5,02E+00",
                    "module": "C4",
                    "scenario": null
                },
                {
                    "value": "-8,74E+01",
                    "module": "D",
                    "scenario": null
                },
                {
                    "value": "9,47E+03",
                    "module": "A1A3",
                    "scenario": null
                }
            ]
        },
        {
            "parameter": "HTP-c",
            "values": [
                {
                    "value": "1,51E-07",
                    "module": "A1",
                    "scenario": null
                },
                {
                    "value": "0,00E+00",
                    "module": "A2",
                    "scenario": null
                },
                {
                    "value": "1,47E-09",
                    "module": "A3",
                    "scenario": null
                },
                {
                    "value": "0,00E+00",
                    "module": "A4",
                    "scenario": null
                },
                {
                    "value": "2,26E-09",
                    "module": "C1",
                    "scenario": null
                },
                {
                    "value": "0,00E+00",
                    "module": "C2",
                    "scenario": null
                },
                {
                    "value": "2,19E-09",
                    "module": "C3",
                    "scenario": null
                },
                {
                    "value": "1,47E-10",
                    "module": "C4",
                    "scenario": null
                },
                {
                    "value": "-4,38E-09",
                    "module": "D",
                    "scenario": null
                },
                {
                    "value": "1,53E-07",
                    "module": "A1A3",
                    "scenario": null
                }
            ]
        },
        {
            "parameter": "HTP-nc",
            "values": [
                {
                    "value": "1,04E-06",
                    "module": "A1",
                    "scenario": null
                },
                {
                    "value": "1,09E-07",
                    "module": "A2",
                    "scenario": null
                },
                {
                    "value": "4,28E-08",
                    "module": "A3",
                    "scenario": null
                },
                {
                    "value": "5,66E-08",
                    "module": "A4",
                    "scenario": null
                },
                {
                    "value": "6,34E-08",
                    "module": "C1",
                    "scenario": null
                },
                {
                    "value": "5,66E-08",
                    "module": "C2",
                    "scenario": null
                },
                {
                    "value": "3,07E-08",
                    "module": "C3",
                    "scenario": null
                },
                {
                    "value": "2,93E-09",
                    "module": "C4",
                    "scenario": null
                },
                {
                    "value": "-1,07E-07",
                    "module": "D",
                    "scenario": null
                },
                {
                    "value": "1,19E-06",
                    "module": "A1A3",
                    "scenario": null
                }
            ]
        },
        {
            "parameter": "SQP",
            "values": [
                {
                    "value": "5,54E+01",
                    "module": "A1",
                    "scenario": null
                },
                {
                    "value": "1,93E+02",
                    "module": "A2",
                    "scenario": null
                },
                {
                    "value": "4,93E+01",
                    "module": "A3",
                    "scenario": null
                },
                {
                    "value": "9,18E+01",
                    "module": "A4",
                    "scenario": null
                },
                {
                    "value": "1,52E+01",
                    "module": "C1",
                    "scenario": null
                },
                {
                    "value": "9,18E+01",
                    "module": "C2",
                    "scenario": null
                },
                {
                    "value": "2,73E+01",
                    "module": "C3",
                    "scenario": null
                },
                {
                    "value": "3,70E+01",
                    "module": "C4",
                    "scenario": null
                },
                {
                    "value": "1,93E+02",
                    "module": "D",
                    "scenario": null
                },
                {
                    "value": "2,98E+02",
                    "module": "A1A3",
                    "scenario": null
                }
            ]
        },
        {
            "parameter": "IRP",
            "values": [
                {
                    "value": "3,49E+00",
                    "module": "A1",
                    "scenario": null
                },
                {
                    "value": "1,23E+00",
                    "module": "A2",
                    "scenario": null
                },
                {
                    "value": "2,25E-01",
                    "module": "A3",
                    "scenario": null
                },
                {
                    "value": "3,50E-01",
                    "module": "A4",
                    "scenario": null
                },
                {
                    "value": "5,44E-01",
                    "module": "C1",
                    "scenario": null
                },
                {
                    "value": "3,50E-01",
                    "module": "C2",
                    "scenario": null
                },
                {
                    "value": "8,11E-01",
                    "module": "C3",
                    "scenario": null
                },
                {
                    "value": "4,40E-02",
                    "module": "C4",
                    "scenario": null
                },
                {
                    "value": "-7,79E-01",
                    "module": "D",
                    "scenario": null
                },
                {
                    "value": "4,94E+00",
                    "module": "A1A3",
                    "scenario": null
                }
            ]
        }
    ],
    "resource_use": [
        {
            "parameter": "PERE",
            "values": [
                {
                    "value": "2,57E+02",
                    "module": "A1",
                    "scenario": null
                },
                {
                    "value": "2,53E+00",
                    "module": "A2",
                    "scenario": null
                },
                {
                    "value": "1,47E+01",
                    "module": "A3",
                    "scenario": null
                },
                {
                    "value": "1,01E+00",
                    "module": "A4",
                    "scenario": null
                },
                {
                    "value": "6,79E-01",
                    "module": "C1",
                    "scenario": null
                },
                {
                    "value": "1,01E+00",
                    "module": "C2",
                    "scenario": null
                },
                {
                    "value": "2,49E+01",
                    "module": "C3",
                    "scenario": null
                },
                {
                    "value": "1,56E-01",
                    "module": "C4",
                    "scenario": null
                },
                {
                    "value": "-1,99E+01",
                    "module": "D",
                    "scenario": null
                },
                {
                    "value": "2,74E+02",
                    "module": "A1A3",
                    "scenario": null
                }
            ]
        },
        {
            "parameter": "PERM",
            "values": [
                {
                    "value": "2,33E+00",
                    "module": "A1",
                    "scenario": null
                },
                {
                    "value": "0,00E+00",
                    "module": "A2",
                    "scenario": null
                },
                {
                    "value": "0,00E+00",
                    "module": "A3",
                    "scenario": null
                },
                {
                    "value": "0,00E+00",
                    "module": "A4",
                    "scenario": null
                },
                {
                    "value": "0,00E+00",
                    "module": "C1",
                    "scenario": null
                },
                {
                    "value": "0,00E+00",
                    "module": "C2",
                    "scenario": null
                },
                {
                    "value": "0,00E+00",
                    "module": "C3",
                    "scenario": null
                },
                {
                    "value": "0,00E+00",
                    "module": "C4",
                    "scenario": null
                },
                {
                    "value": "0,00E+00",
                    "module": "D",
                    "scenario": null
                },
                {
                    "value": "2,33E+00",
                    "module": "A1A3",
                    "scenario": null
                }
            ]
        },
        {
            "parameter": "PERT",
            "values": [
                {
                    "value": "2,59E+02",
                    "module": "A1",
                    "scenario": null
                },
                {
                    "value": "2,53E+00",
                    "module": "A2",
                    "scenario": null
                },
                {
                    "value": "1,47E+01",
                    "module": "A3",
                    "scenario": null
                },
                {
                    "value": "1,01E+00",
                    "module": "A4",
                    "scenario": null
                },
                {
                    "value": "6,79E-01",
                    "module": "C1",
                    "scenario": null
                },
                {
                    "value": "1,01E+00",
                    "module": "C2",
                    "scenario": null
                },
                {
                    "value": "2,49E+01",
                    "module": "C3",
                    "scenario": null
                },
                {
                    "value": "1,56E-01",
                    "module": "C4",
                    "scenario": null
                },
                {
                    "value": "-1,99E+01",
                    "module": "D",
                    "scenario": null
                },
                {
                    "value": "2,77E+02",
                    "module": "A1A3",
                    "scenario": null
                }
            ]
        },
        {
            "parameter": "PENRE",
            "values": [
                {
                    "value": "1,07E+03",
                    "module": "A1",
                    "scenario": null
                },
                {
                    "value": "2,81E+02",
                    "module": "A2",
                    "scenario": null
                },
                {
                    "value": "5,48E+01",
                    "module": "A3",
                    "scenario": null
                },
                {
                    "value": "8,01E+01",
                    "module": "A4",
                    "scenario": null
                },
                {
                    "value": "1,25E+02",
                    "module": "C1",
                    "scenario": null
                },
                {
                    "value": "8,01E+01",
                    "module": "C2",
                    "scenario": null
                },
                {
                    "value": "4,83E+01",
                    "module": "C3",
                    "scenario": null
                },
                {
                    "value": "1,01E+01",
                    "module": "C4",
                    "scenario": null
                },
                {
                    "value": "-8,96E+01",
                    "module": "D",
                    "scenario": null
                },
                {
                    "value": "1,40E+03",
                    "module": "A1A3",
                    "scenario": null
                }
            ]
        },
        {
            "parameter": "PENRM",
            "values": [
                {
                    "value": "5,76E+00",
                    "module": "A1",
                    "scenario": null
                },
                {
                    "value": "0,00E+00",
                    "module": "A2",
                    "scenario": null
                },
                {
                    "value": "0,00E+00",
                    "module": "A3",
                    "scenario": null
                },
                {
                    "value": "0,00E+00",
                    "module": "A4",
                    "scenario": null
                },
                {
                    "value": "0,00E+00",
                    "module": "C1",
                    "scenario": null
                },
                {
                    "value": "0,00E+00",
                    "module": "C2",
                    "scenario": null
                },
                {
                    "value": "0,00E+00",
                    "module": "C3",
                    "scenario": null
                },
                {
                    "value": "0,00E+00",
                    "module": "C4",
                    "scenario": null
                },
                {
                    "value": "0,00E+00",
                    "module": "D",
                    "scenario": null
                },
                {
                    "value": "5,76E+00",
                    "module": "A1A3",
                    "scenario": null
                }
            ]
        },
        {
            "parameter": "PENRT",
            "values": [
                {
                    "value": "1,07E+03",
                    "module": "A1",
                    "scenario": null
                },
                {
                    "value": "2,81E+02",
                    "module": "A2",
                    "scenario": null
                },
                {
                    "value": "5,48E+01",
                    "module": "A3",
                    "scenario": null
                },
                {
                    "value": "8,01E+01",
                    "module": "A4",
                    "scenario": null
                },
                {
                    "value": "1,25E+02",
                    "module": "C1",
                    "scenario": null
                },
                {
                    "value": "8,01E+01",
                    "module": "C2",
                    "scenario": null
                },
                {
                    "value": "4,83E+01",
                    "module": "C3",
                    "scenario": null
                },
                {
                    "value": "1,01E+01",
                    "module": "C4",
                    "scenario": null
                },
                {
                    "value": "-8,96E+01",
                    "module": "D",
                    "scenario": null
                },
                {
                    "value": "1,41E+03",
                    "module": "A1A3",
                    "scenario": null
                }
            ]
        },
        {
            "parameter": "SM",
            "values": [
                {
                    "value": "1,68E+01",
                    "module": "A1",
                    "scenario": null
                },
                {
                    "value": "0,00E+00",
                    "module": "A2",
                    "scenario": null
                },
                {
                    "value": "4,10E-03",
                    "module": "A3",
                    "scenario": null
                },
                {
                    "value": "0,00E+00",
                    "module": "A4",
                    "scenario": null
                },
                {
                    "value": "0,00E+00",
                    "module": "C1",
                    "scenario": null
                },
                {
                    "value": "0,00E+00",
                    "module": "C2",
                    "scenario": null
                },
                {
                    "value": "0,00E+00",
                    "module": "C3",
                    "scenario": null
                },
                {
                    "value": "0,00E+00",
                    "module": "C4",
                    "scenario": null
                },
                {
                    "value": "0,00E+00",
                    "module": "D",
                    "scenario": null
                },
                {
                    "value": "1,68E+01",
                    "module": "A1A3",
                    "scenario": null
                }
            ]
        },
        {
            "parameter": "RSF",
            "values": [
                {
                    "value": "1,64E+02",
                    "module": "A1",
                    "scenario": null
                },
                {
                    "value": "9,15E-02",
                    "module": "A2",
                    "scenario": null
                },
                {
                    "value": "5,30E-01",
                    "module": "A3",
                    "scenario": null
                },
                {
                    "value": "3,52E-02",
                    "module": "A4",
                    "scenario": null
                },
                {
                    "value": "0,00E+00",
                    "module": "C1",
                    "scenario": null
                },
                {
                    "value": "3,52E-02",
                    "module": "C2",
                    "scenario": null
                },
                {
                    "value": "0,00E+00",
                    "module": "C3",
                    "scenario": null
                },
                {
                    "value": "3,22E-03",
                    "module": "C4",
                    "scenario": null
                },
                {
                    "value": "-4,06E-01",
                    "module": "D",
                    "scenario": null
                },
                {
                    "value": "1,65E+02",
                    "module": "A1A3",
                    "scenario": null
                }
            ]
        },
        {
            "parameter": "NRSF",
            "values": [
                {
                    "value": "2,32E+02",
                    "module": "A1",
                    "scenario": null
                },
                {
                    "value": "3,72E-01",
                    "module": "A2",
                    "scenario": null
                },
                {
                    "value": "5,96E-02",
                    "module": "A3",
                    "scenario": null
                },
                {
                    "value": "1,18E-01",
                    "module": "A4",
                    "scenario": null
                },
                {
                    "value": "0,00E+00",
                    "module": "C1",
                    "scenario": null
                },
                {
                    "value": "1,18E-01",
                    "module": "C2",
                    "scenario": null
                },
                {
                    "value": "0,00E+00",
                    "module": "C3",
                    "scenario": null
                },
                {
                    "value": "9,27E-03",
                    "module": "C4",
                    "scenario": null
                },
                {
                    "value": "-4,18E-01",
                    "module": "D",
                    "scenario": null
                },
                {
                    "value": "2,32E+02",
                    "module": "A1A3",
                    "scenario": null
                }
            ]
        },
        {
            "parameter": "FW",
            "values": [
                {
                    "value": "3,11E+00",
                    "module": "A1",
                    "scenario": null
                },
                {
                    "value": "2,08E-02",
                    "module": "A2",
                    "scenario": null
                },
                {
                    "value": "1,28E-01",
                    "module": "A3",
                    "scenario": null
                },
                {
                    "value": "9,12E-03",
                    "module": "A4",
                    "scenario": null
                },
                {
                    "value": "6,42E-03",
                    "module": "C1",
                    "scenario": null
                },
                {
                    "value": "9,12E-03",
                    "module": "C2",
                    "scenario": null
                },
                {
                    "value": "8,28E-02",
                    "module": "C3",
                    "scenario": null
                },
                {
                    "value": "1,21E-02",
                    "module": "C4",
                    "scenario": null
                },
                {
                    "value": "-3,12E+00",
                    "module": "D",
                    "scenario": null
                },
                {
                    "value": "3,26E+00",
                    "module": "A1A3",
                    "scenario": null
                }
            ]
        }
    ],
    "end_of_life_waste": [
        {
            "parameter": "HWD",
            "values": [
                {
                    "value": "5,15E+00",
                    "module": "A1",
                    "scenario": null
                },
                {
                    "value": "1,23E-02",
                    "module": "A2",
                    "scenario": null
                },
                {
                    "value": "2,61E-02",
                    "module": "A3",
                    "scenario": null
                },
                {
                    "value": "4,38E-03",
                    "module": "A4",
                    "scenario": null
                },
                {
                    "value": "3,67E-03",
                    "module": "C1",
                    "scenario": null
                },
                {
                    "value": "4,38E-03",
                    "module": "C2",
                    "scenario": null
                },
                {
                    "value": "4,83E-03",
                    "module": "C3",
                    "scenario": null
                },
                {
                    "value": "0,00E+00",
                    "module": "C4",
                    "scenario": null
                },
                {
                    "value": "-2,05E-02",
                    "module": "D",
                    "scenario": null
                },
                {
                    "value": "5,19E+00",
                    "module": "A1A3",
                    "scenario": null
                }
            ]
        },
        {
            "parameter": "NHWD",
            "values": [
                {
                    "value": "1,11E+02",
                    "module": "A1",
                    "scenario": null
                },
                {
                    "value": "1,36E+01",
                    "module": "A2",
                    "scenario": null
                },
                {
                    "value": "9,93E-01",
                    "module": "A3",
                    "scenario": null
                },
                {
                    "value": "6,96E+00",
                    "module": "A4",
                    "scenario": null
                },
                {
                    "value": "1,48E-01",
                    "module": "C1",
                    "scenario": null
                },
                {
                    "value": "6,96E+00",
                    "module": "C2",
                    "scenario": null
                },
                {
                    "value": "1,53E-01",
                    "module": "C3",
                    "scenario": null
                },
                {
                    "value": "7,34E+01",
                    "module": "C4",
                    "scenario": null
                },
                {
                    "value": "-6,21E-01",
                    "module": "D",
                    "scenario": null
                },
                {
                    "value": "1,25E+02",
                    "module": "A1A3",
                    "scenario": null
                }
            ]
        },
        {
            "parameter": "RWD",
            "values": [
                {
                    "value": "3,58E-03",
                    "module": "A1",
                    "scenario": null
                },
                {
                    "value": "1,95E-03",
                    "module": "A2",
                    "scenario": null
                },
                {
                    "value": "2,80E-04",
                    "module": "A3",
                    "scenario": null
                },
                {
                    "value": "5,47E-04",
                    "module": "A4",
                    "scenario": null
                },
                {
                    "value": "8,66E-04",
                    "module": "C1",
                    "scenario": null
                },
                {
                    "value": "5,47E-04",
                    "module": "C2",
                    "scenario": null
                },
                {
                    "value": "5,11E-04",
                    "module": "C3",
                    "scenario": null
                },
                {
                    "value": "0,00E+00",
                    "module": "C4",
                    "scenario": null
                },
                {
                    "value": "-6,73E-04",
                    "module": "D",
                    "scenario": null
                },
                {
                    "value": "5,82E-03",
                    "module": "A1A3",
                    "scenario": null
                }
            ]
        }
    ],
    "end_of_life_flow": [
        {
            "parameter": "CRU",
            "values": [
                {
                    "value": "4,66E+00",
                    "module": "A1",
                    "scenario": null
                },
                {
                    "value": "0,00E+00",
                    "module": "A2",
                    "scenario": null
                },
                {
                    "value": "0,00E+00",
                    "module": "A3",
                    "scenario": null
                },
                {
                    "value": "0,00E+00",
                    "module": "A4",
                    "scenario": null
                },
                {
                    "value": "0,00E+00",
                    "module": "C1",
                    "scenario": null
                },
                {
                    "value": "0,00E+00",
                    "module": "C2",
                    "scenario": null
                },
                {
                    "value": "0,00E+00",
                    "module": "C3",
                    "scenario": null
                },
                {
                    "value": "0,00E+00",
                    "module": "C4",
                    "scenario": null
                },
                {
                    "value": "0,00E+00",
                    "module": "D",
                    "scenario": null
                },
                {
                    "value": "4,66E+00",
                    "module": "A1A3",
                    "scenario": null
                }
            ]
        },
        {
            "parameter": "MFR",
            "values": [
                {
                    "value": "9,92E-01",
                    "module": "A1",
                    "scenario": null
                },
                {
                    "value": "0,00E+00",
                    "module": "A2",
                    "scenario": null
                },
                {
                    "value": "8,40E+01",
                    "module": "A3",
                    "scenario": null
                },
                {
                    "value": "0,00E+00",
                    "module": "A4",
                    "scenario": null
                },
                {
                    "value": "0,00E+00",
                    "module": "C1",
                    "scenario": null
                },
                {
                    "value": "0,00E+00",
                    "module": "C2",
                    "scenario": null
                },
                {
                    "value": "2,19E+03",
                    "module": "C3",
                    "scenario": null
                },
                {
                    "value": "0,00E+00",
                    "module": "C4",
                    "scenario": null
                },
                {
                    "value": "0,00E+00",
                    "module": "D",
                    "scenario": null
                },
                {
                    "value": "8,49E+01",
                    "module": "A1A3",
                    "scenario": null
                }
            ]
        },
        {
            "parameter": "MER",
            "values": [
                {
                    "value": "5,05E-01",
                    "module": "A1",
                    "scenario": null
                },
                {
                    "value": "0,00E+00",
                    "module": "A2",
                    "scenario": null
                },
                {
                    "value": "6,78E-02",
                    "module": "A3",
                    "scenario": null
                },
                {
                    "value": "0,00E+00",
                    "module": "A4",
                    "scenario": null
                },
                {
                    "value": "0,00E+00",
                    "module": "C1",
                    "scenario": null
                },
                {
                    "value": "0,00E+00",
                    "module": "C2",
                    "scenario": null
                },
                {
                    "value": "0,00E+00",
                    "module": "C3",
                    "scenario": null
                },
                {
                    "value": "0,00E+00",
                    "module": "C4",
                    "scenario": null
                },
                {
                    "value": "0,00E+00",
                    "module": "D",
                    "scenario": null
                },
                {
                    "value": "5,73E-01",
                    "module": "A1A3",
                    "scenario": null
                }
            ]
        },
        {
            "parameter": "EEE",
            "values": [
                {
                    "value": "1,81E-03",
                    "module": "A1",
                    "scenario": null
                },
                {
                    "value": "0,00E+00",
                    "module": "A2",
                    "scenario": null
                },
                {
                    "value": "3,82E-02",
                    "module": "A3",
                    "scenario": null
                },
                {
                    "value": "0,00E+00",
                    "module": "A4",
                    "scenario": null
                },
                {
                    "value": "0,00E+00",
                    "module": "C1",
                    "scenario": null
                },
                {
                    "value": "0,00E+00",
                    "module": "C2",
                    "scenario": null
                },
                {
                    "value": "0,00E+00",
                    "module": "C3",
                    "scenario": null
                },
                {
                    "value": "0,00E+00",
                    "module": "C4",
                    "scenario": null
                },
                {
                    "value": "0,00E+00",
                    "module": "D",
                    "scenario": null
                },
                {
                    "value": "4,00E-02",
                    "module": "A1A3",
                    "scenario": null
                }
            ]
        },
        {
            "parameter": "EET",
            "values": [
                {
                    "value": "2,73E-02",
                    "module": "A1",
                    "scenario": null
                },
                {
                    "value": "0,00E+00",
                    "module": "A2",
                    "scenario": null
                },
                {
                    "value": "5,78E-01",
                    "module": "A3",
                    "scenario": null
                },
                {
                    "value": "0,00E+00",
                    "module": "A4",
                    "scenario": null
                },
                {
                    "value": "0,00E+00",
                    "module": "C1",
                    "scenario": null
                },
                {
                    "value": "0,00E+00",
                    "module": "C2",
                    "scenario": null
                },
                {
                    "value": "0,00E+00",
                    "module": "C3",
                    "scenario": null
                },
                {
                    "value": "0,00E+00",
                    "module": "C4",
                    "scenario": null
                },
                {
                    "value": "0,00E+00",
                    "module": "D",
                    "scenario": null
                },
                {
                    "value": "6,05E-01",
                    "module": "A1A3",
                    "scenario": null
                }
            ]
        }
    ]
}