{
    "product_name": "Geniox Tera IFC",
    "epd_id": "NEPD-8249-7918-EN",
    "compliance": [
        "EN 15804+A2",
        "ISO 14025",
        "ISO 21930"
    ],
    "producer_name": "Systemair HSK",
    "environmental_impact": [
        {
            "parameter": "GWP-total",
            "values": [
                {
                    "value": "4,75E+04",
                    "module": "A1-A3",
                    "scenario": null
                },
                {
                    "value": "2,08E+02",
                    "module": "A4",
                    "scenario": null
                },
                {
                    "value": "1,05E+01",
                    "module": "C1",
                    "scenario": null
                },
                {
                    "value": "6,94E+01",
                    "module": "C2",
                    "scenario": null
                },
                {
                    "value": "1,01E+03",
                    "module": "C3",
                    "scenario": null
                },
                {
                    "value": "1,60E+01",
                    "module": "C4",
                    "scenario": null
                },
                {
                    "value": "-5,58E+03",
                    "module": "D",
                    "scenario": null
                }
            ]
        },
        {
            "parameter": "GWP-fossil",
            "values": [
                {
                    "value": "4,69E+04",
                    "module": "A1-A3",
                    "scenario": null
                },
                {
                    "value": "2,08E+02",
                    "module": "A4",
                    "scenario": null
                },
                {
                    "value": "1,05E+01",
                    "module": "C1",
                    "scenario": null
                },
                {
                    "value": "6,94E+01",
                    "module": "C2",
                    "scenario": null
                },
                {
                    "value": "1,01E+03",
                    "module": "C3",
                    "scenario": null
                },
                {
                    "value": "1,60E+01",
                    "module": "C4",
                    "scenario": null
                },
                {
                    "value": "-5,49E+03",
                    "module": "D",
                    "scenario": null
                }
            ]
        },
        {
            "parameter": "GWP-biogenic",
            "values": [
                {
                    "value": "3,43E+02",
                    "module": "A1-A3",
                    "scenario": null
                },
                {
                    "value": "8,92E-02",
                    "module": "A4",
                    "scenario": null
                },
                {
                    "value": "1,96E-03",
                    "module": "C1",
                    "scenario": null
                },
                {
                    "value": "2,97E-02",
                    "module": "C2",
                    "scenario": null
                },
                {
                    "value": "4,82E-02",
                    "module": "C3",
                    "scenario": null
                },
                {
                    "value": "1,12E-02",
                    "module": "C4",
                    "scenario": null
                },
                {
                    "value": "-1,89E+01",
                    "module": "D",
                    "scenario": null
                }
            ]
        },
        {
            "parameter": "GWP-luluc",
            "values": [
                {
                    "value": "1,94E+02",
                    "module": "A1-A3",
                    "scenario": null
                },
                {
                    "value": "6,34E-02",
                    "module": "A4",
                    "scenario": null
                },
                {
                    "value": "8,24E-04",
                    "module": "C1",
                    "scenario": null
                },
                {
                    "value": "2,11E-02",
                    "module": "C2",
                    "scenario": null
                },
                {
                    "value": "4,94E-03",
                    "module": "C3",
                    "scenario": null
                },
                {
                    "value": "2,38E-03",
                    "module": "C4",
                    "scenario": null
                },
                {
                    "value": "-6,43E+01",
                    "module": "D",
                    "scenario": null
                }
            ]
        },
        {
            "parameter": "ODP",
            "values": [
                {
                    "value": "4,21E-03",
                    "module": "A1-A3",
                    "scenario": null
                },
                {
                    "value": "5,02E-05",
                    "module": "A4",
                    "scenario": null
                },
                {
                    "value": "2,26E-06",
                    "module": "C1",
                    "scenario": null
                },
                {
                    "value": "1,67E-05",
                    "module": "C2",
                    "scenario": null
                },
                {
                    "value": "2,05E-06",
                    "module": "C3",
                    "scenario": null
                },
                {
                    "value": "3,12E-06",
                    "module": "C4",
                    "scenario": null
                },
                {
                    "value": "-3,02E+00",
                    "module": "D",
                    "scenario": null
                }
            ]
        },
        {
            "parameter": "AP",
            "values": [
                {
                    "value": "6,12E+02",
                    "module": "A1-A3",
                    "scenario": null
                },
                {
                    "value": "6,70E-01",
                    "module": "A4",
                    "scenario": null
                },
                {
                    "value": "1,09E-01",
                    "module": "C1",
                    "scenario": null
                },
                {
                    "value": "2,23E-01",
                    "module": "C2",
                    "scenario": null
                },
                {
                    "value": "1,44E-01",
                    "module": "C3",
                    "scenario": null
                },
                {
                    "value": "7,32E-02",
                    "module": "C4",
                    "scenario": null
                },
                {
                    "value": "-1,34E+02",
                    "module": "D",
                    "scenario": null
                }
            ]
        },
        {
            "parameter": "POCP",
            "values": [
                {
                    "value": "1,94E+02",
                    "module": "A1-A3",
                    "scenario": null
                },
                {
                    "value": "6,43E-01",
                    "module": "A4",
                    "scenario": null
                },
                {
                    "value": "1,46E-01",
                    "module": "C1",
                    "scenario": null
                },
                {
                    "value": "2,14E-01",
                    "module": "C2",
                    "scenario": null
                },
                {
                    "value": "1,51E-01",
                    "module": "C3",
                    "scenario": null
                },
                {
                    "value": "8,32E-02",
                    "module": "C4",
                    "scenario": null
                },
                {
                    "value": "-3,66E+01",
                    "module": "D",
                    "scenario": null
                }
            ]
        },
        {
            "parameter": "ADPE",
            "values": [
                {
                    "value": "1,31E+01",
                    "module": "A1-A3",
                    "scenario": null
                },
                {
                    "value": "3,71E-03",
                    "module": "A4",
                    "scenario": null
                },
                {
                    "value": "1,60E-05",
                    "module": "C1",
                    "scenario": null
                },
                {
                    "value": "1,24E-03",
                    "module": "C2",
                    "scenario": null
                },
                {
                    "value": "1,26E-04",
                    "module": "C3",
                    "scenario": null
                },
                {
                    "value": "9,00E-05",
                    "module": "C4",
                    "scenario": null
                },
                {
                    "value": "-8,42E-01",
                    "module": "D",
                    "scenario": null
                }
            ]
        },
        {
            "parameter": "ADPF",
            "values": [
                {
                    "value": "5,74E+05",
                    "module": "A1-A3",
                    "scenario": null
                },
                {
                    "value": "3,38E+03",
                    "module": "A4",
                    "scenario": null
                },
                {
                    "value": "1,44E+02",
                    "module": "C1",
                    "scenario": null
                },
                {
                    "value": "1,13E+03",
                    "module": "C2",
                    "scenario": null
                },
                {
                    "value": "1,16E+02",
                    "module": "C3",
                    "scenario": null
                },
                {
                    "value": "2,22E+02",
                    "module": "C4",
                    "scenario": null
                },
                {
                    "value": "-6,08E+04",
                    "module": "D",
                    "scenario": null
                }
            ]
        },
        {
            "parameter": "WDP",
            "values": [
                {
                    "value": "1,55E+06",
                    "module": "A1-A3",
                    "scenario": null
                },
                {
                    "value": "2,59E+03",
                    "module": "A4",
                    "scenario": null
                },
                {
                    "value": "3,06E+01",
                    "module": "C1",
                    "scenario": null
                },
                {
                    "value": "8,64E+02",
                    "module": "C2",
                    "scenario": null
                },
                {
                    "value": "1,76E+03",
                    "module": "C3",
                    "scenario": null
                },
                {
                    "value": "1,45E+03",
                    "module": "C4",
                    "scenario": null
                },
                {
                    "value": "-1,75E+06",
                    "module": "D",
                    "scenario": null
                }
            ]
        },
        {
            "parameter": "EP-freshwater",
            "values": [
                {
                    "value": "4,55E+00",
                    "module": "A1-A3",
                    "scenario": null
                },
                {
                    "value": "1,66E-03",
                    "module": "A4",
                    "scenario": null
                },
                {
                    "value": "3,81E-05",
                    "module": "C1",
                    "scenario": null
                },
                {
                    "value": "5,52E-04",
                    "module": "C2",
                    "scenario": null
                },
                {
                    "value": "2,20E-04",
                    "module": "C3",
                    "scenario": null
                },
                {
                    "value": "1,14E-04",
                    "module": "C4",
                    "scenario": null
                },
                {
                    "value": "-9,34E-01",
                    "module": "D",
                    "scenario": null
                }
            ]
        },
        {
            "parameter": "EP-marine",
            "values": [
                {
                    "value": "5,08E+01",
                    "module": "A1-A3",
                    "scenario": null
                },
                {
                    "value": "1,47E-01",
                    "module": "A4",
                    "scenario": null
                },
                {
                    "value": "4,83E-02",
                    "module": "C1",
                    "scenario": null
                },
                {
                    "value": "4,89E-02",
                    "module": "C2",
                    "scenario": null
                },
                {
                    "value": "5,60E-02",
                    "module": "C3",
                    "scenario": null
                },
                {
                    "value": "3,32E-02",
                    "module": "C4",
                    "scenario": null
                },
                {
                    "value": "-8,82E+00",
                    "module": "D",
                    "scenario": null
                }
            ]
        },
        {
            "parameter": "EP-terrestrial",
            "values": [
                {
                    "value": "9,00E+02",
                    "module": "A1-A3",
                    "scenario": null
                },
                {
                    "value": "1,64E+00",
                    "module": "A4",
                    "scenario": null
                },
                {
                    "value": "5,30E-01",
                    "module": "C1",
                    "scenario": null
                },
                {
                    "value": "5,46E-01",
                    "module": "C2",
                    "scenario": null
                },
                {
                    "value": "6,16E-01",
                    "module": "C3",
                    "scenario": null
                },
                {
                    "value": "2,85E-01",
                    "module": "C4",
                    "scenario": null
                },
                {
                    "value": "-1,15E+02",
                    "module": "D",
                    "scenario": null
                }
            ]
        },
        {
            "parameter": "GWP-IOBC",
            "values": [
                {
                    "value": "4,74E+04",
                    "module": "A1-A3",
                    "scenario": null
                },
                {
                    "value": "2,08E+02",
                    "module": "A4",
                    "scenario": null
                },
                {
                    "value": "1,05E+01",
                    "module": "C1",
                    "scenario": null
                },
                {
                    "value": "6,94E+01",
                    "module": "C2",
                    "scenario": null
                },
                {
                    "value": "1,01E+03",
                    "module": "C3",
                    "scenario": null
                },
                {
                    "value": "1,60E+01",
                    "module": "C4",
                    "scenario": null
                },
                {
                    "value": "-5,89E+03",
                    "module": "D",
                    "scenario": null
                }
            ]
        }
    ],
    "additional_environmental_impact": [
        {
            "parameter": "PM",
            "values": [
                {
                    "value": "3,78E-03",
                    "module": "A1-A3",
                    "scenario": null
                },
                {
                    "value": "1,91E-05",
                    "module": "A4",
                    "scenario": null
                },
                {
                    "value": "2,89E-06",
                    "module": "C1",
                    "scenario": null
                },
                {
                    "value": "6,37E-06",
                    "module": "C2",
                    "scenario": null
                },
                {
                    "value": "6,89E-07",
                    "module": "C3",
                    "scenario": null
                },
                {
                    "value": "1,38E-06",
                    "module": "C4",
                    "scenario": null
                },
                {
                    "value": "-5,87E-04",
                    "module": "D",
                    "scenario": null
                }
            ]
        },
        {
            "parameter": "ETP-fw",
            "values": [
                {
                    "value": "3,24E+06",
                    "module": "A1-A3",
                    "scenario": null
                },
                {
                    "value": "2,47E+03",
                    "module": "A4",
                    "scenario": null
                },
                {
                    "value": "7,86E+01",
                    "module": "C1",
                    "scenario": null
                },
                {
                    "value": "8,24E+02",
                    "module": "C2",
                    "scenario": null
                },
                {
                    "value": "2,12E+03",
                    "module": "C3",
                    "scenario": null
                },
                {
                    "value": "7,28E+04",
                    "module": "C4",
                    "scenario": null
                },
                {
                    "value": "-1,10E+06",
                    "module": "D",
                    "scenario": null
                }
            ]
        },
        {
            "parameter": "HTP-c",
            "values": [
                {
                    "value": "2,32E-04",
                    "module": "A1-A3",
                    "scenario": null
                },
                {
                    "value": "0,00E+00",
                    "module": "A4",
                    "scenario": null
                },
                {
                    "value": "0,00E+00",
                    "module": "C1",
                    "scenario": null
                },
                {
                    "value": "0,00E+00",
                    "module": "C2",
                    "scenario": null
                },
                {
                    "value": "1,34E-08",
                    "module": "C3",
                    "scenario": null
                },
                {
                    "value": "9,97E-07",
                    "module": "C4",
                    "scenario": null
                },
                {
                    "value": "-2,94E-05",
                    "module": "D",
                    "scenario": null
                }
            ]
        },
        {
            "parameter": "HTP-nc",
            "values": [
                {
                    "value": "6,70E-03",
                    "module": "A1-A3",
                    "scenario": null
                },
                {
                    "value": "2,39E-06",
                    "module": "A4",
                    "scenario": null
                },
                {
                    "value": "7,14E-08",
                    "module": "C1",
                    "scenario": null
                },
                {
                    "value": "7,97E-07",
                    "module": "C2",
                    "scenario": null
                },
                {
                    "value": "8,31E-07",
                    "module": "C3",
                    "scenario": null
                },
                {
                    "value": "6,81E-05",
                    "module": "C4",
                    "scenario": null
                },
                {
                    "value": "-1,10E-03",
                    "module": "D",
                    "scenario": null
                }
            ]
        },
        {
            "parameter": "SQP",
            "values": [
                {
                    "value": "1,67E+05",
                    "module": "A1-A3",
                    "scenario": null
                },
                {
                    "value": "3,88E+03",
                    "module": "A4",
                    "scenario": null
                },
                {
                    "value": "1,83E+01",
                    "module": "C1",
                    "scenario": null
                },
                {
                    "value": "1,29E+03",
                    "module": "C2",
                    "scenario": null
                },
                {
                    "value": "3,16E+01",
                    "module": "C3",
                    "scenario": null
                },
                {
                    "value": "6,43E+02",
                    "module": "C4",
                    "scenario": null
                },
                {
                    "value": "-1,75E+04",
                    "module": "D",
                    "scenario": null
                }
            ]
        },
        {
            "parameter": "IRP",
            "values": [
                {
                    "value": "1,27E+03",
                    "module": "A1-A3",
                    "scenario": null
                },
                {
                    "value": "1,48E+01",
                    "module": "A4",
                    "scenario": null
                },
                {
                    "value": "6,17E-01",
                    "module": "C1",
                    "scenario": null
                },
                {
                    "value": "4,93E+00",
                    "module": "C2",
                    "scenario": null
                },
                {
                    "value": "4,77E-01",
                    "module": "C3",
                    "scenario": null
                },
                {
                    "value": "1,04E+00",
                    "module": "C4",
                    "scenario": null
                },
                {
                    "value": "-1,86E+02",
                    "module": "D",
                    "scenario": null
                }
            ]
        }
    ],
    "resource_use": [
        {
            "parameter": "PERE",
            "values": [
                {
                    "value": "9,57E+04",
                    "module": "A1-A3",
                    "scenario": null
                },
                {
                    "value": "4,25E+01",
                    "module": "A4",
                    "scenario": null
                },
                {
                    "value": "7,78E-01",
                    "module": "C1",
                    "scenario": null
                },
                {
                    "value": "1,42E+01",
                    "module": "C2",
                    "scenario": null
                },
                {
                    "value": "1,22E+01",
                    "module": "C3",
                    "scenario": null
                },
                {
                    "value": "8,77E+00",
                    "module": "C4",
                    "scenario": null
                },
                {
                    "value": "-2,19E+04",
                    "module": "D",
                    "scenario": null
                }
            ]
        },
        {
            "parameter": "PERM",
            "values": [
                {
                    "value": "0,00E+00",
                    "module": "A1-A3",
                    "scenario": null
                },
                {
                    "value": "0,00E+00",
                    "module": "A4",
                    "scenario": null
                },
                {
                    "value": "0,00E+00",
                    "module": "C1",
                    "scenario": null
                },
                {
                    "value": "0,00E+00",
                    "module": "C2",
                    "scenario": null
                },
                {
                    "value": "0,00E+00",
                    "module": "C3",
                    "scenario": null
                },
                {
                    "value": "0,00E+00",
                    "module": "C4",
                    "scenario": null
                },
                {
                    "value": "0,00E+00",
                    "module": "D",
                    "scenario": null
                }
            ]
        },
        {
            "parameter": "PERT",
            "values": [
                {
                    "value": "9,57E+04",
                    "module": "A1-A3",
                    "scenario": null
                },
                {
                    "value": "4,25E+01",
                    "module": "A4",
                    "scenario": null
                },
                {
                    "value": "7,78E-01",
                    "module": "C1",
                    "scenario": null
                },
                {
                    "value": "1,42E+01",
                    "module": "C2",
                    "scenario": null
                },
                {
                    "value": "1,22E+01",
                    "module": "C3",
                    "scenario": null
                },
                {
                    "value": "8,77E+00",
                    "module": "C4",
                    "scenario": null
                },
                {
                    "value": "-2,19E+04",
                    "module": "D",
                    "scenario": null
                }
            ]
        },
        {
            "parameter": "PENRE",
            "values": [
                {
                    "value": "5,61E+05",
                    "module": "A1-A3",
                    "scenario": null
                },
                {
                    "value": "3,38E+03",
                    "module": "A4",
                    "scenario": null
                },
                {
                    "value": "1,44E+02",
                    "module": "C1",
                    "scenario": null
                },
                {
                    "value": "1,13E+03",
                    "module": "C2",
                    "scenario": null
                },
                {
                    "value": "1,16E+02",
                    "module": "C3",
                    "scenario": null
                },
                {
                    "value": "2,22E+02",
                    "module": "C4",
                    "scenario": null
                },
                {
                    "value": "-6,08E+04",
                    "module": "D",
                    "scenario": null
                }
            ]
        },
        {
            "parameter": "PENRM",
            "values": [
                {
                    "value": "1,15E+04",
                    "module": "A1-A3",
                    "scenario": null
                },
                {
                    "value": "0,00E+00",
                    "module": "A4",
                    "scenario": null
                },
                {
                    "value": "0,00E+00",
                    "module": "C1",
                    "scenario": null
                },
                {
                    "value": "0,00E+00",
                    "module": "C2",
                    "scenario": null
                },
                {
                    "value": "-1,11E+04",
                    "module": "C3",
                    "scenario": null
                },
                {
                    "value": "0,00E+00",
                    "module": "C4",
                    "scenario": null
                },
                {
                    "value": "0,00E+00",
                    "module": "D",
                    "scenario": null
                }
            ]
        },
        {
            "parameter": "PENRT",
            "values": [
                {
                    "value": "5,73E+05",
                    "module": "A1-A3",
                    "scenario": null
                },
                {
                    "value": "3,38E+03",
                    "module": "A4",
                    "scenario": null
                },
                {
                    "value": "1,44E+02",
                    "module": "C1",
                    "scenario": null
                },
                {
                    "value": "1,13E+03",
                    "module": "C2",
                    "scenario": null
                },
                {
                    "value": "-1,09E+04",
                    "module": "C3",
                    "scenario": null
                },
                {
                    "value": "2,22E+02",
                    "module": "C4",
                    "scenario": null
                },
                {
                    "value": "-6,08E+04",
                    "module": "D",
                    "scenario": null
                }
            ]
        },
        {
            "parameter": "SM",
            "values": [
                {
                    "value": "4,02E+03",
                    "module": "A1-A3",
                    "scenario": null
                },
                {
                    "value": "0,00E+00",
                    "module": "A4",
                    "scenario": null
                },
                {
                    "value": "7,07E-02",
                    "module": "C1",
                    "scenario": null
                },
                {
                    "value": "0,00E+00",
                    "module": "C2",
                    "scenario": null
                },
                {
                    "value": "7,55E-03",
                    "module": "C3",
                    "scenario": null
                },
                {
                    "value": "3,21E-03",
                    "module": "C4",
                    "scenario": null
                },
                {
                    "value": "1,72E+02",
                    "module": "D",
                    "scenario": null
                }
            ]
        },
        {
            "parameter": "RSF",
            "values": [
                {
                    "value": "8,03E+03",
                    "module": "A1-A3",
                    "scenario": null
                },
                {
                    "value": "1,49E+00",
                    "module": "A4",
                    "scenario": null
                },
                {
                    "value": "1,91E-02",
                    "module": "C1",
                    "scenario": null
                },
                {
                    "value": "4,96E-01",
                    "module": "C2",
                    "scenario": null
                },
                {
                    "value": "2,65E-01",
                    "module": "C3",
                    "scenario": null
                },
                {
                    "value": "1,92E-01",
                    "module": "C4",
                    "scenario": null
                },
                {
                    "value": "6,58E+01",
                    "module": "D",
                    "scenario": null
                }
            ]
        },
        {
            "parameter": "NRSF",
            "values": [
                {
                    "value": "3,56E+03",
                    "module": "A1-A3",
                    "scenario": null
                },
                {
                    "value": "4,99E+00",
                    "module": "A4",
                    "scenario": null
                },
                {
                    "value": "2,82E-01",
                    "module": "C1",
                    "scenario": null
                },
                {
                    "value": "1,66E+00",
                    "module": "C2",
                    "scenario": null
                },
                {
                    "value": "8,03E-03",
                    "module": "C3",
                    "scenario": null
                },
                {
                    "value": "1,38E+00",
                    "module": "C4",
                    "scenario": null
                },
                {
                    "value": "1,50E+03",
                    "module": "D",
                    "scenario": null
                }
            ]
        },
        {
            "parameter": "FW",
            "values": [
                {
                    "value": "4,73E+02",
                    "module": "A1-A3",
                    "scenario": null
                },
                {
                    "value": "3,85E-01",
                    "module": "A4",
                    "scenario": null
                },
                {
                    "value": "7,40E-03",
                    "module": "C1",
                    "scenario": null
                },
                {
                    "value": "1,28E-01",
                    "module": "C2",
                    "scenario": null
                },
                {
                    "value": "1,36E+00",
                    "module": "C3",
                    "scenario": null
                },
                {
                    "value": "2,55E-01",
                    "module": "C4",
                    "scenario": null
                },
                {
                    "value": "-1,05E+02",
                    "module": "D",
                    "scenario": null
                }
            ]
        }
    ],
    "end_of_life_waste": [
        {
            "parameter": "HWD",
            "values": [
                {
                    "value": "2,65E+02",
                    "module": "A1-A3",
                    "scenario": null
                },
                {
                    "value": "1,85E-01",
                    "module": "A4",
                    "scenario": null
                },
                {
                    "value": "4,24E-03",
                    "module": "C1",
                    "scenario": null
                },
                {
                    "value": "6,17E-02",
                    "module": "C2",
                    "scenario": null
                },
                {
                    "value": "8,75E-04",
                    "module": "C3",
                    "scenario": null
                },
                {
                    "value": "1,14E+01",
                    "module": "C4",
                    "scenario": null
                },
                {
                    "value": "-1,76E+00",
                    "module": "D",
                    "scenario": null
                }
            ]
        },
        {
            "parameter": "NHWD",
            "values": [
                {
                    "value": "1,47E+04",
                    "module": "A1-A3",
                    "scenario": null
                },
                {
                    "value": "2,94E+02",
                    "module": "A4",
                    "scenario": null
                },
                {
                    "value": "1,70E-01",
                    "module": "C1",
                    "scenario": null
                },
                {
                    "value": "9,80E+01",
                    "module": "C2",
                    "scenario": null
                },
                {
                    "value": "2,84E-02",
                    "module": "C3",
                    "scenario": null
                },
                {
                    "value": "1,25E+03",
                    "module": "C4",
                    "scenario": null
                },
                {
                    "value": "-1,90E+03",
                    "module": "D",
                    "scenario": null
                }
            ]
        },
        {
            "parameter": "RWD",
            "values": [
                {
                    "value": "1,41E+00",
                    "module": "A1-A3",
                    "scenario": null
                },
                {
                    "value": "2,31E-02",
                    "module": "A4",
                    "scenario": null
                },
                {
                    "value": "9,99E-04",
                    "module": "C1",
                    "scenario": null
                },
                {
                    "value": "7,70E-03",
                    "module": "C2",
                    "scenario": null
                },
                {
                    "value": "8,87E-05",
                    "module": "C3",
                    "scenario": null
                },
                {
                    "value": "7,43E-04",
                    "module": "C4",
                    "scenario": null
                },
                {
                    "value": "-1,75E-01",
                    "module": "D",
                    "scenario": null
                }
            ]
        }
    ],
    "end_of_life_flow": [
        {
            "parameter": "CRU",
            "values": [
                {
                    "value": "0,00E+00",
                    "module": "A1-A3",
                    "scenario": null
                },
                {
                    "value": "0,00E+00",
                    "module": "A4",
                    "scenario": null
                },
                {
                    "value": "0,00E+00",
                    "module": "C1",
                    "scenario": null
                },
                {
                    "value": "0,00E+00",
                    "module": "C2",
                    "scenario": null
                },
                {
                    "value": "0,00E+00",
                    "module": "C3",
                    "scenario": null
                },
                {
                    "value": "0,00E+00",
                    "module": "C4",
                    "scenario": null
                },
                {
                    "value": "0,00E+00",
                    "module": "D",
                    "scenario": null
                }
            ]
        },
        {
            "parameter": "MFR",
            "values": [
                {
                    "value": "1,63E+03",
                    "module": "A1-A3",
                    "scenario": null
                },
                {
                    "value": "0,00E+00",
                    "module": "A4",
                    "scenario": null
                },
                {
                    "value": "6,94E-02",
                    "module": "C1",
                    "scenario": null
                },
                {
                    "value": "0,00E+00",
                    "module": "C2",
                    "scenario": null
                },
                {
                    "value": "6,36E+03",
                    "module": "C3",
                    "scenario": null
                },
                {
                    "value": "2,79E-02",
                    "module": "C4",
                    "scenario": null
                },
                {
                    "value": "-7,28E+00",
                    "module": "D",
                    "scenario": null
                }
            ]
        },
        {
            "parameter": "MER",
            "values": [
                {
                    "value": "5,14E+01",
                    "module": "A1-A3",
                    "scenario": null
                },
                {
                    "value": "0,00E+00",
                    "module": "A4",
                    "scenario": null
                },
                {
                    "value": "2,15E-04",
                    "module": "C1",
                    "scenario": null
                },
                {
                    "value": "0,00E+00",
                    "module": "C2",
                    "scenario": null
                },
                {
                    "value": "3,35E+02",
                    "module": "C3",
                    "scenario": null
                },
                {
                    "value": "3,86E-04",
                    "module": "C4",
                    "scenario": null
                },
                {
                    "value": "-9,54E-01",
                    "module": "D",
                    "scenario": null
                }
            ]
        },
        {
            "parameter": "EEE",
            "values": [
                {
                    "value": "6,07E+01",
                    "module": "A1-A3",
                    "scenario": null
                },
                {
                    "value": "0,00E+00",
                    "module": "A4",
                    "scenario": null
                },
                {
                    "value": "7,37E-04",
                    "module": "C1",
                    "scenario": null
                },
                {
                    "value": "0,00E+00",
                    "module": "C2",
                    "scenario": null
                },
                {
                    "value": "4,72E+02",
                    "module": "C3",
                    "scenario": null
                },
                {
                    "value": "1,07E-02",
                    "module": "C4",
                    "scenario": null
                },
                {
                    "value": "-2,54E+00",
                    "module": "D",
                    "scenario": null
                }
            ]
        },
        {
            "parameter": "EET",
            "values": [
                {
                    "value": "9,18E+02",
                    "module": "A1-A3",
                    "scenario": null
                },
                {
                    "value": "0,00E+00",
                    "module": "A4",
                    "scenario": null
                },
                {
                    "value": "1,12E-02",
                    "module": "C1",
                    "scenario": null
                },
                {
                    "value": "0,00E+00",
                    "module": "C2",
                    "scenario": null
                },
                {
                    "value": "7,15E+03",
                    "module": "C3",
                    "scenario": null
                },
                {
                    "value": "1,62E-01",
                    "module": "C4",
                    "scenario": null
                },
                {
                    "value": "-3,84E+01",
                    "module": "D",
                    "scenario": null
                }
            ]
        }
    ]
}