{
    "product_name": "YDY(zo) 450/750 3x2.5 white",
    "epd_id": "NEPD-4757-4012-EN",
    "compliance": [
        "EN 15804+A2",
        "ISO 14025",
        "ISO 21930"
    ],
    "producer_name": "NKT headquarter Denmark A/S",
    "environmental_impact": [
        {
            "parameter": "GWP-total",
            "values": [
                {
                    "value": "5,07E-01",
                    "module": "A1",
                    "scenario": null
                },
                {
                    "value": "1,36E-02",
                    "module": "A2",
                    "scenario": null
                },
                {
                    "value": "6,43E-03",
                    "module": "A3",
                    "scenario": null
                },
                {
                    "value": "8,11E-03",
                    "module": "A4",
                    "scenario": null
                },
                {
                    "value": "1,31E-02",
                    "module": "A5",
                    "scenario": null
                },
                {
                    "value": "0,00E+00",
                    "module": "C1",
                    "scenario": null
                },
                {
                    "value": "7,60E-03",
                    "module": "C2",
                    "scenario": null
                },
                {
                    "value": "1,21E-01",
                    "module": "C3",
                    "scenario": null
                },
                {
                    "value": "5,95E-03",
                    "module": "C4",
                    "scenario": null
                },
                {
                    "value": "-7,09E-02",
                    "module": "D",
                    "scenario": null
                },
                {
                    "value": "5,27E-01",
                    "module": "A1A3",
                    "scenario": null
                }
            ]
        },
        {
            "parameter": "GWP-fossil",
            "values": [
                {
                    "value": "5,00E-01",
                    "module": "A1",
                    "scenario": null
                },
                {
                    "value": "1,36E-02",
                    "module": "A2",
                    "scenario": null
                },
                {
                    "value": "5,87E-03",
                    "module": "A3",
                    "scenario": null
                },
                {
                    "value": "8,10E-03",
                    "module": "A4",
                    "scenario": null
                },
                {
                    "value": "1,20E-02",
                    "module": "A5",
                    "scenario": null
                },
                {
                    "value": "0,00E+00",
                    "module": "C1",
                    "scenario": null
                },
                {
                    "value": "7,60E-03",
                    "module": "C2",
                    "scenario": null
                },
                {
                    "value": "7,42E-02",
                    "module": "C3",
                    "scenario": null
                },
                {
                    "value": "5,95E-03",
                    "module": "C4",
                    "scenario": null
                },
                {
                    "value": "-7,04E-02",
                    "module": "D",
                    "scenario": null
                },
                {
                    "value": "5,20E-01",
                    "module": "A1A3",
                    "scenario": null
                }
            ]
        },
        {
            "parameter": "GWP-biogenic",
            "values": [
                {
                    "value": "6,32E-03",
                    "module": "A1",
                    "scenario": null
                },
                {
                    "value": "5,38E-06",
                    "module": "A2",
                    "scenario": null
                },
                {
                    "value": "5,26E-04",
                    "module": "A3",
                    "scenario": null
                },
                {
                    "value": "3,35E-06",
                    "module": "A4",
                    "scenario": null
                },
                {
                    "value": "1,08E-03",
                    "module": "A5",
                    "scenario": null
                },
                {
                    "value": "0,00E+00",
                    "module": "C1",
                    "scenario": null
                },
                {
                    "value": "3,14E-06",
                    "module": "C2",
                    "scenario": null
                },
                {
                    "value": "4,69E-02",
                    "module": "C3",
                    "scenario": null
                },
                {
                    "value": "1,04E-06",
                    "module": "C4",
                    "scenario": null
                },
                {
                    "value": "-3,19E-04",
                    "module": "D",
                    "scenario": null
                },
                {
                    "value": "6,85E-03",
                    "module": "A1A3",
                    "scenario": null
                }
            ]
        },
        {
            "parameter": "GWP-luluc",
            "values": [
                {
                    "value": "4,47E-04",
                    "module": "A1",
                    "scenario": null
                },
                {
                    "value": "5,65E-06",
                    "module": "A2",
                    "scenario": null
                },
                {
                    "value": "3,87E-05",
                    "module": "A3",
                    "scenario": null
                },
                {
                    "value": "2,88E-06",
                    "module": "A4",
                    "scenario": null
                },
                {
                    "value": "9,93E-06",
                    "module": "A5",
                    "scenario": null
                },
                {
                    "value": "0,00E+00",
                    "module": "C1",
                    "scenario": null
                },
                {
                    "value": "2,70E-06",
                    "module": "C2",
                    "scenario": null
                },
                {
                    "value": "5,90E-06",
                    "module": "C3",
                    "scenario": null
                },
                {
                    "value": "3,96E-07",
                    "module": "C4",
                    "scenario": null
                },
                {
                    "value": "-1,84E-04",
                    "module": "D",
                    "scenario": null
                },
                {
                    "value": "4,91E-04",
                    "module": "A1A3",
                    "scenario": null
                }
            ]
        },
        {
            "parameter": "ODP",
            "values": [
                {
                    "value": "1,16E-07",
                    "module": "A1",
                    "scenario": null
                },
                {
                    "value": "3,15E-09",
                    "module": "A2",
                    "scenario": null
                },
                {
                    "value": "1,15E-09",
                    "module": "A3",
                    "scenario": null
                },
                {
                    "value": "1,83E-09",
                    "module": "A4",
                    "scenario": null
                },
                {
                    "value": "2,47E-09",
                    "module": "A5",
                    "scenario": null
                },
                {
                    "value": "0,00E+00",
                    "module": "C1",
                    "scenario": null
                },
                {
                    "value": "1,72E-09",
                    "module": "C2",
                    "scenario": null
                },
                {
                    "value": "2,49E-09",
                    "module": "C3",
                    "scenario": null
                },
                {
                    "value": "3,11E-10",
                    "module": "C4",
                    "scenario": null
                },
                {
                    "value": "-2,40E-04",
                    "module": "D",
                    "scenario": null
                },
                {
                    "value": "1,21E-07",
                    "module": "A1A3",
                    "scenario": null
                }
            ]
        },
        {
            "parameter": "AP",
            "values": [
                {
                    "value": "1,44E-02",
                    "module": "A1",
                    "scenario": null
                },
                {
                    "value": "9,20E-05",
                    "module": "A2",
                    "scenario": null
                },
                {
                    "value": "1,14E-04",
                    "module": "A3",
                    "scenario": null
                },
                {
                    "value": "2,33E-05",
                    "module": "A4",
                    "scenario": null
                },
                {
                    "value": "2,94E-04",
                    "module": "A5",
                    "scenario": null
                },
                {
                    "value": "0,00E+00",
                    "module": "C1",
                    "scenario": null
                },
                {
                    "value": "2,18E-05",
                    "module": "C2",
                    "scenario": null
                },
                {
                    "value": "5,03E-05",
                    "module": "C3",
                    "scenario": null
                },
                {
                    "value": "9,60E-06",
                    "module": "C4",
                    "scenario": null
                },
                {
                    "value": "-1,13E-02",
                    "module": "D",
                    "scenario": null
                },
                {
                    "value": "1,46E-02",
                    "module": "A1A3",
                    "scenario": null
                }
            ]
        },
        {
            "parameter": "POCP",
            "values": [
                {
                    "value": "3,88E-03",
                    "module": "A1",
                    "scenario": null
                },
                {
                    "value": "6,81E-05",
                    "module": "A2",
                    "scenario": null
                },
                {
                    "value": "9,86E-05",
                    "module": "A3",
                    "scenario": null
                },
                {
                    "value": "1,97E-05",
                    "module": "A4",
                    "scenario": null
                },
                {
                    "value": "8,21E-05",
                    "module": "A5",
                    "scenario": null
                },
                {
                    "value": "0,00E+00",
                    "module": "C1",
                    "scenario": null
                },
                {
                    "value": "1,85E-05",
                    "module": "C2",
                    "scenario": null
                },
                {
                    "value": "4,01E-05",
                    "module": "C3",
                    "scenario": null
                },
                {
                    "value": "1,09E-05",
                    "module": "C4",
                    "scenario": null
                },
                {
                    "value": "-1,98E-03",
                    "module": "D",
                    "scenario": null
                },
                {
                    "value": "4,05E-03",
                    "module": "A1A3",
                    "scenario": null
                }
            ]
        },
        {
            "parameter": "ADPE",
            "values": [
                {
                    "value": "1,36E-04",
                    "module": "A1",
                    "scenario": null
                },
                {
                    "value": "3,36E-07",
                    "module": "A2",
                    "scenario": null
                },
                {
                    "value": "5,25E-08",
                    "module": "A3",
                    "scenario": null
                },
                {
                    "value": "2,24E-07",
                    "module": "A4",
                    "scenario": null
                },
                {
                    "value": "2,73E-06",
                    "module": "A5",
                    "scenario": null
                },
                {
                    "value": "0,00E+00",
                    "module": "C1",
                    "scenario": null
                },
                {
                    "value": "2,10E-07",
                    "module": "C2",
                    "scenario": null
                },
                {
                    "value": "1,59E-07",
                    "module": "C3",
                    "scenario": null
                },
                {
                    "value": "1,02E-08",
                    "module": "C4",
                    "scenario": null
                },
                {
                    "value": "-6,32E-05",
                    "module": "D",
                    "scenario": null
                },
                {
                    "value": "1,36E-04",
                    "module": "A1A3",
                    "scenario": null
                }
            ]
        },
        {
            "parameter": "ADPF",
            "values": [
                {
                    "value": "8,09E+00",
                    "module": "A1",
                    "scenario": null
                },
                {
                    "value": "2,00E-01",
                    "module": "A2",
                    "scenario": null
                },
                {
                    "value": "5,44E-02",
                    "module": "A3",
                    "scenario": null
                },
                {
                    "value": "1,22E-01",
                    "module": "A4",
                    "scenario": null
                },
                {
                    "value": "1,69E-01",
                    "module": "A5",
                    "scenario": null
                },
                {
                    "value": "0,00E+00",
                    "module": "C1",
                    "scenario": null
                },
                {
                    "value": "1,15E-01",
                    "module": "C2",
                    "scenario": null
                },
                {
                    "value": "1,02E-01",
                    "module": "C3",
                    "scenario": null
                },
                {
                    "value": "2,57E-02",
                    "module": "C4",
                    "scenario": null
                },
                {
                    "value": "-6,46E-01",
                    "module": "D",
                    "scenario": null
                },
                {
                    "value": "8,34E+00",
                    "module": "A1A3",
                    "scenario": null
                }
            ]
        },
        {
            "parameter": "WDP",
            "values": [
                {
                    "value": "2,67E+01",
                    "module": "A1",
                    "scenario": null
                },
                {
                    "value": "1,75E-01",
                    "module": "A2",
                    "scenario": null
                },
                {
                    "value": "4,18E-02",
                    "module": "A3",
                    "scenario": null
                },
                {
                    "value": "1,18E-01",
                    "module": "A4",
                    "scenario": null
                },
                {
                    "value": "5,86E-01",
                    "module": "A5",
                    "scenario": null
                },
                {
                    "value": "0,00E+00",
                    "module": "C1",
                    "scenario": null
                },
                {
                    "value": "1,11E-01",
                    "module": "C2",
                    "scenario": null
                },
                {
                    "value": "1,94E+00",
                    "module": "C3",
                    "scenario": null
                },
                {
                    "value": "4,31E-01",
                    "module": "C4",
                    "scenario": null
                },
                {
                    "value": "3,09E+00",
                    "module": "D",
                    "scenario": null
                },
                {
                    "value": "2,70E+01",
                    "module": "A1A3",
                    "scenario": null
                }
            ]
        },
        {
            "parameter": "EP-freshwater",
            "values": [
                {
                    "value": "1,17E-04",
                    "module": "A1",
                    "scenario": null
                },
                {
                    "value": "1,01E-07",
                    "module": "A2",
                    "scenario": null
                },
                {
                    "value": "3,51E-07",
                    "module": "A3",
                    "scenario": null
                },
                {
                    "value": "6,47E-08",
                    "module": "A4",
                    "scenario": null
                },
                {
                    "value": "2,36E-06",
                    "module": "A5",
                    "scenario": null
                },
                {
                    "value": "0,00E+00",
                    "module": "C1",
                    "scenario": null
                },
                {
                    "value": "6,07E-08",
                    "module": "C2",
                    "scenario": null
                },
                {
                    "value": "2,25E-07",
                    "module": "C3",
                    "scenario": null
                },
                {
                    "value": "3,02E-08",
                    "module": "C4",
                    "scenario": null
                },
                {
                    "value": "-7,62E-05",
                    "module": "D",
                    "scenario": null
                },
                {
                    "value": "1,18E-04",
                    "module": "A1A3",
                    "scenario": null
                }
            ]
        },
        {
            "parameter": "EP-marine",
            "values": [
                {
                    "value": "1,08E-03",
                    "module": "A1",
                    "scenario": null
                },
                {
                    "value": "2,02E-05",
                    "module": "A2",
                    "scenario": null
                },
                {
                    "value": "3,47E-05",
                    "module": "A3",
                    "scenario": null
                },
                {
                    "value": "4,61E-06",
                    "module": "A4",
                    "scenario": null
                },
                {
                    "value": "2,32E-05",
                    "module": "A5",
                    "scenario": null
                },
                {
                    "value": "0,00E+00",
                    "module": "C1",
                    "scenario": null
                },
                {
                    "value": "4,32E-06",
                    "module": "C2",
                    "scenario": null
                },
                {
                    "value": "1,38E-05",
                    "module": "C3",
                    "scenario": null
                },
                {
                    "value": "7,52E-06",
                    "module": "C4",
                    "scenario": null
                },
                {
                    "value": "-4,72E-04",
                    "module": "D",
                    "scenario": null
                },
                {
                    "value": "1,14E-03",
                    "module": "A1A3",
                    "scenario": null
                }
            ]
        },
        {
            "parameter": "EP-terrestrial",
            "values": [
                {
                    "value": "1,54E-02",
                    "module": "A1",
                    "scenario": null
                },
                {
                    "value": "2,26E-04",
                    "module": "A2",
                    "scenario": null
                },
                {
                    "value": "5,49E-04",
                    "module": "A3",
                    "scenario": null
                },
                {
                    "value": "5,15E-05",
                    "module": "A4",
                    "scenario": null
                },
                {
                    "value": "3,26E-04",
                    "module": "A5",
                    "scenario": null
                },
                {
                    "value": "0,00E+00",
                    "module": "C1",
                    "scenario": null
                },
                {
                    "value": "4,83E-05",
                    "module": "C2",
                    "scenario": null
                },
                {
                    "value": "1,47E-04",
                    "module": "C3",
                    "scenario": null
                },
                {
                    "value": "3,59E-05",
                    "module": "C4",
                    "scenario": null
                },
                {
                    "value": "-7,27E-03",
                    "module": "D",
                    "scenario": null
                },
                {
                    "value": "1,61E-02",
                    "module": "A1A3",
                    "scenario": null
                }
            ]
        },
        {
            "parameter": "GWP-IOBC",
            "values": [
                {
                    "value": "5,07E-01",
                    "module": "A1",
                    "scenario": null
                },
                {
                    "value": "1,36E-02",
                    "module": "A2",
                    "scenario": null
                },
                {
                    "value": "4,35E-03",
                    "module": "A3",
                    "scenario": null
                },
                {
                    "value": "8,11E-03",
                    "module": "A4",
                    "scenario": null
                },
                {
                    "value": "1,27E-02",
                    "module": "A5",
                    "scenario": null
                },
                {
                    "value": "0,00E+00",
                    "module": "C1",
                    "scenario": null
                },
                {
                    "value": "7,60E-03",
                    "module": "C2",
                    "scenario": null
                },
                {
                    "value": "1,11E-01",
                    "module": "C3",
                    "scenario": null
                },
                {
                    "value": "1,96E-03",
                    "module": "C4",
                    "scenario": null
                },
                {
                    "value": "-3,52E-02",
                    "module": "D",
                    "scenario": null
                },
                {
                    "value": "5,24E-01",
                    "module": "A1A3",
                    "scenario": null
                }
            ]
        }
    ],
    "additional_environmental_impact": [
        {
            "parameter": "PM",
            "values": [
                {
                    "value": "4,47E-08",
                    "module": "A1",
                    "scenario": null
                },
                {
                    "value": "7,09E-10",
                    "module": "A2",
                    "scenario": null
                },
                {
                    "value": "1,59E-09",
                    "module": "A3",
                    "scenario": null
                },
                {
                    "value": "4,96E-10",
                    "module": "A4",
                    "scenario": null
                },
                {
                    "value": "9,55E-10",
                    "module": "A5",
                    "scenario": null
                },
                {
                    "value": "0,00E+00",
                    "module": "C1",
                    "scenario": null
                },
                {
                    "value": "4,65E-10",
                    "module": "C2",
                    "scenario": null
                },
                {
                    "value": "3,36E-10",
                    "module": "C3",
                    "scenario": null
                },
                {
                    "value": "1,44E-10",
                    "module": "C4",
                    "scenario": null
                },
                {
                    "value": "-2,42E-08",
                    "module": "D",
                    "scenario": null
                },
                {
                    "value": "4,70E-08",
                    "module": "A1A3",
                    "scenario": null
                }
            ]
        },
        {
            "parameter": "ETP-fw",
            "values": [
                {
                    "value": "1,72E+02",
                    "module": "A1",
                    "scenario": null
                },
                {
                    "value": "1,45E-01",
                    "module": "A2",
                    "scenario": null
                },
                {
                    "value": "1,03E+00",
                    "module": "A3",
                    "scenario": null
                },
                {
                    "value": "9,08E-02",
                    "module": "A4",
                    "scenario": null
                },
                {
                    "value": "3,86E+00",
                    "module": "A5",
                    "scenario": null
                },
                {
                    "value": "0,00E+00",
                    "module": "C1",
                    "scenario": null
                },
                {
                    "value": "8,51E-02",
                    "module": "C2",
                    "scenario": null
                },
                {
                    "value": "4,69E+00",
                    "module": "C3",
                    "scenario": null
                },
                {
                    "value": "1,55E+01",
                    "module": "C4",
                    "scenario": null
                },
                {
                    "value": "-1,04E+02",
                    "module": "D",
                    "scenario": null
                },
                {
                    "value": "1,73E+02",
                    "module": "A1A3",
                    "scenario": null
                }
            ]
        },
        {
            "parameter": "HTP-c",
            "values": [
                {
                    "value": "3,18E-09",
                    "module": "A1",
                    "scenario": null
                },
                {
                    "value": "0,00E+00",
                    "module": "A2",
                    "scenario": null
                },
                {
                    "value": "1,20E-11",
                    "module": "A3",
                    "scenario": null
                },
                {
                    "value": "0,00E+00",
                    "module": "A4",
                    "scenario": null
                },
                {
                    "value": "6,40E-11",
                    "module": "A5",
                    "scenario": null
                },
                {
                    "value": "0,00E+00",
                    "module": "C1",
                    "scenario": null
                },
                {
                    "value": "0,00E+00",
                    "module": "C2",
                    "scenario": null
                },
                {
                    "value": "1,20E-11",
                    "module": "C3",
                    "scenario": null
                },
                {
                    "value": "2,00E-12",
                    "module": "C4",
                    "scenario": null
                },
                {
                    "value": "-1,47E-09",
                    "module": "D",
                    "scenario": null
                },
                {
                    "value": "3,19E-09",
                    "module": "A1A3",
                    "scenario": null
                }
            ]
        },
        {
            "parameter": "HTP-nc",
            "values": [
                {
                    "value": "2,35E-07",
                    "module": "A1",
                    "scenario": null
                },
                {
                    "value": "1,41E-10",
                    "module": "A2",
                    "scenario": null
                },
                {
                    "value": "3,51E-10",
                    "module": "A3",
                    "scenario": null
                },
                {
                    "value": "9,90E-11",
                    "module": "A4",
                    "scenario": null
                },
                {
                    "value": "4,73E-09",
                    "module": "A5",
                    "scenario": null
                },
                {
                    "value": "0,00E+00",
                    "module": "C1",
                    "scenario": null
                },
                {
                    "value": "9,30E-11",
                    "module": "C2",
                    "scenario": null
                },
                {
                    "value": "1,17E-09",
                    "module": "C3",
                    "scenario": null
                },
                {
                    "value": "6,70E-11",
                    "module": "C4",
                    "scenario": null
                },
                {
                    "value": "-1,26E-07",
                    "module": "D",
                    "scenario": null
                },
                {
                    "value": "2,35E-07",
                    "module": "A1A3",
                    "scenario": null
                }
            ]
        },
        {
            "parameter": "SQP",
            "values": [
                {
                    "value": "3,82E+00",
                    "module": "A1",
                    "scenario": null
                },
                {
                    "value": "1,26E-01",
                    "module": "A2",
                    "scenario": null
                },
                {
                    "value": "4,16E+00",
                    "module": "A3",
                    "scenario": null
                },
                {
                    "value": "8,57E-02",
                    "module": "A4",
                    "scenario": null
                },
                {
                    "value": "1,66E-01",
                    "module": "A5",
                    "scenario": null
                },
                {
                    "value": "0,00E+00",
                    "module": "C1",
                    "scenario": null
                },
                {
                    "value": "8,03E-02",
                    "module": "C2",
                    "scenario": null
                },
                {
                    "value": "3,61E-02",
                    "module": "C3",
                    "scenario": null
                },
                {
                    "value": "7,47E-02",
                    "module": "C4",
                    "scenario": null
                },
                {
                    "value": "-1,63E+00",
                    "module": "D",
                    "scenario": null
                },
                {
                    "value": "8,10E+00",
                    "module": "A1A3",
                    "scenario": null
                }
            ]
        },
        {
            "parameter": "IRP",
            "values": [
                {
                    "value": "2,49E-02",
                    "module": "A1",
                    "scenario": null
                },
                {
                    "value": "8,74E-04",
                    "module": "A2",
                    "scenario": null
                },
                {
                    "value": "2,01E-04",
                    "module": "A3",
                    "scenario": null
                },
                {
                    "value": "5,35E-04",
                    "module": "A4",
                    "scenario": null
                },
                {
                    "value": "5,32E-04",
                    "module": "A5",
                    "scenario": null
                },
                {
                    "value": "0,00E+00",
                    "module": "C1",
                    "scenario": null
                },
                {
                    "value": "5,02E-04",
                    "module": "C2",
                    "scenario": null
                },
                {
                    "value": "4,83E-04",
                    "module": "C3",
                    "scenario": null
                },
                {
                    "value": "1,44E-04",
                    "module": "C4",
                    "scenario": null
                },
                {
                    "value": "-1,05E-03",
                    "module": "D",
                    "scenario": null
                },
                {
                    "value": "2,60E-02",
                    "module": "A1A3",
                    "scenario": null
                }
            ]
        }
    ],
    "resource_use": [
        {
            "parameter": "PERE",
            "values": [
                {
                    "value": "1,05E+00",
                    "module": "A1",
                    "scenario": null
                },
                {
                    "value": "2,69E-03",
                    "module": "A2",
                    "scenario": null
                },
                {
                    "value": "8,70E-01",
                    "module": "A3",
                    "scenario": null
                },
                {
                    "value": "1,75E-03",
                    "module": "A4",
                    "scenario": null
                },
                {
                    "value": "3,88E-02",
                    "module": "A5",
                    "scenario": null
                },
                {
                    "value": "0,00E+00",
                    "module": "C1",
                    "scenario": null
                },
                {
                    "value": "1,64E-03",
                    "module": "C2",
                    "scenario": null
                },
                {
                    "value": "1,26E-02",
                    "module": "C3",
                    "scenario": null
                },
                {
                    "value": "2,32E-03",
                    "module": "C4",
                    "scenario": null
                },
                {
                    "value": "-5,31E-01",
                    "module": "D",
                    "scenario": null
                },
                {
                    "value": "1,93E+00",
                    "module": "A1A3",
                    "scenario": null
                }
            ]
        },
        {
            "parameter": "PERM",
            "values": [
                {
                    "value": "0,00E+00",
                    "module": "A1",
                    "scenario": null
                },
                {
                    "value": "0,00E+00",
                    "module": "A2",
                    "scenario": null
                },
                {
                    "value": "0,00E+00",
                    "module": "A3",
                    "scenario": null
                },
                {
                    "value": "0,00E+00",
                    "module": "A4",
                    "scenario": null
                },
                {
                    "value": "0,00E+00",
                    "module": "A5",
                    "scenario": null
                },
                {
                    "value": "0,00E+00",
                    "module": "C1",
                    "scenario": null
                },
                {
                    "value": "0,00E+00",
                    "module": "C2",
                    "scenario": null
                },
                {
                    "value": "0,00E+00",
                    "module": "C3",
                    "scenario": null
                },
                {
                    "value": "0,00E+00",
                    "module": "C4",
                    "scenario": null
                },
                {
                    "value": "0,00E+00",
                    "module": "D",
                    "scenario": null
                },
                {
                    "value": "0,00E+00",
                    "module": "A1A3",
                    "scenario": null
                }
            ]
        },
        {
            "parameter": "PERT",
            "values": [
                {
                    "value": "1,05E+00",
                    "module": "A1",
                    "scenario": null
                },
                {
                    "value": "2,69E-03",
                    "module": "A2",
                    "scenario": null
                },
                {
                    "value": "8,70E-01",
                    "module": "A3",
                    "scenario": null
                },
                {
                    "value": "1,75E-03",
                    "module": "A4",
                    "scenario": null
                },
                {
                    "value": "3,88E-02",
                    "module": "A5",
                    "scenario": null
                },
                {
                    "value": "0,00E+00",
                    "module": "C1",
                    "scenario": null
                },
                {
                    "value": "1,64E-03",
                    "module": "C2",
                    "scenario": null
                },
                {
                    "value": "1,26E-02",
                    "module": "C3",
                    "scenario": null
                },
                {
                    "value": "2,32E-03",
                    "module": "C4",
                    "scenario": null
                },
                {
                    "value": "-5,31E-01",
                    "module": "D",
                    "scenario": null
                },
                {
                    "value": "1,93E+00",
                    "module": "A1A3",
                    "scenario": null
                }
            ]
        },
        {
            "parameter": "PENRE",
            "values": [
                {
                    "value": "6,44E+00",
                    "module": "A1",
                    "scenario": null
                },
                {
                    "value": "2,00E-01",
                    "module": "A2",
                    "scenario": null
                },
                {
                    "value": "5,45E-02",
                    "module": "A3",
                    "scenario": null
                },
                {
                    "value": "1,23E-01",
                    "module": "A4",
                    "scenario": null
                },
                {
                    "value": "1,36E-01",
                    "module": "A5",
                    "scenario": null
                },
                {
                    "value": "0,00E+00",
                    "module": "C1",
                    "scenario": null
                },
                {
                    "value": "1,15E-01",
                    "module": "C2",
                    "scenario": null
                },
                {
                    "value": "1,02E-01",
                    "module": "C3",
                    "scenario": null
                },
                {
                    "value": "2,57E-02",
                    "module": "C4",
                    "scenario": null
                },
                {
                    "value": "-6,46E-01",
                    "module": "D",
                    "scenario": null
                },
                {
                    "value": "6,69E+00",
                    "module": "A1A3",
                    "scenario": null
                }
            ]
        },
        {
            "parameter": "PENRM",
            "values": [
                {
                    "value": "1,66E+00",
                    "module": "A1",
                    "scenario": null
                },
                {
                    "value": "0,00E+00",
                    "module": "A2",
                    "scenario": null
                },
                {
                    "value": "0,00E+00",
                    "module": "A3",
                    "scenario": null
                },
                {
                    "value": "0,00E+00",
                    "module": "A4",
                    "scenario": null
                },
                {
                    "value": "1,58E-03",
                    "module": "A5",
                    "scenario": null
                },
                {
                    "value": "0,00E+00",
                    "module": "C1",
                    "scenario": null
                },
                {
                    "value": "0,00E+00",
                    "module": "C2",
                    "scenario": null
                },
                {
                    "value": "-1,58E+00",
                    "module": "C3",
                    "scenario": null
                },
                {
                    "value": "0,00E+00",
                    "module": "C4",
                    "scenario": null
                },
                {
                    "value": "0,00E+00",
                    "module": "D",
                    "scenario": null
                },
                {
                    "value": "1,66E+00",
                    "module": "A1A3",
                    "scenario": null
                }
            ]
        },
        {
            "parameter": "PENRT",
            "values": [
                {
                    "value": "8,09E+00",
                    "module": "A1",
                    "scenario": null
                },
                {
                    "value": "2,00E-01",
                    "module": "A2",
                    "scenario": null
                },
                {
                    "value": "5,45E-02",
                    "module": "A3",
                    "scenario": null
                },
                {
                    "value": "1,23E-01",
                    "module": "A4",
                    "scenario": null
                },
                {
                    "value": "1,38E-01",
                    "module": "A5",
                    "scenario": null
                },
                {
                    "value": "0,00E+00",
                    "module": "C1",
                    "scenario": null
                },
                {
                    "value": "1,15E-01",
                    "module": "C2",
                    "scenario": null
                },
                {
                    "value": "-1,47E+00",
                    "module": "C3",
                    "scenario": null
                },
                {
                    "value": "2,57E-02",
                    "module": "C4",
                    "scenario": null
                },
                {
                    "value": "-6,46E-01",
                    "module": "D",
                    "scenario": null
                },
                {
                    "value": "8,35E+00",
                    "module": "A1A3",
                    "scenario": null
                }
            ]
        },
        {
            "parameter": "SM",
            "values": [
                {
                    "value": "1,20E-02",
                    "module": "A1",
                    "scenario": null
                },
                {
                    "value": "0,00E+00",
                    "module": "A2",
                    "scenario": null
                },
                {
                    "value": "1,32E-06",
                    "module": "A3",
                    "scenario": null
                },
                {
                    "value": "0,00E+00",
                    "module": "A4",
                    "scenario": null
                },
                {
                    "value": "2,43E-04",
                    "module": "A5",
                    "scenario": null
                },
                {
                    "value": "0,00E+00",
                    "module": "C1",
                    "scenario": null
                },
                {
                    "value": "0,00E+00",
                    "module": "C2",
                    "scenario": null
                },
                {
                    "value": "0,00E+00",
                    "module": "C3",
                    "scenario": null
                },
                {
                    "value": "1,29E-04",
                    "module": "C4",
                    "scenario": null
                },
                {
                    "value": "1,96E-02",
                    "module": "D",
                    "scenario": null
                },
                {
                    "value": "1,20E-02",
                    "module": "A1A3",
                    "scenario": null
                }
            ]
        },
        {
            "parameter": "RSF",
            "values": [
                {
                    "value": "2,78E-02",
                    "module": "A1",
                    "scenario": null
                },
                {
                    "value": "9,41E-05",
                    "module": "A2",
                    "scenario": null
                },
                {
                    "value": "3,18E-05",
                    "module": "A3",
                    "scenario": null
                },
                {
                    "value": "6,27E-05",
                    "module": "A4",
                    "scenario": null
                },
                {
                    "value": "5,65E-04",
                    "module": "A5",
                    "scenario": null
                },
                {
                    "value": "0,00E+00",
                    "module": "C1",
                    "scenario": null
                },
                {
                    "value": "5,88E-05",
                    "module": "C2",
                    "scenario": null
                },
                {
                    "value": "2,29E-04",
                    "module": "C3",
                    "scenario": null
                },
                {
                    "value": "5,11E-05",
                    "module": "C4",
                    "scenario": null
                },
                {
                    "value": "1,82E-03",
                    "module": "D",
                    "scenario": null
                },
                {
                    "value": "2,80E-02",
                    "module": "A1A3",
                    "scenario": null
                }
            ]
        },
        {
            "parameter": "NRSF",
            "values": [
                {
                    "value": "8,39E-04",
                    "module": "A1",
                    "scenario": null
                },
                {
                    "value": "3,83E-04",
                    "module": "A2",
                    "scenario": null
                },
                {
                    "value": "1,88E-04",
                    "module": "A3",
                    "scenario": null
                },
                {
                    "value": "2,24E-04",
                    "module": "A4",
                    "scenario": null
                },
                {
                    "value": "2,93E-05",
                    "module": "A5",
                    "scenario": null
                },
                {
                    "value": "0,00E+00",
                    "module": "C1",
                    "scenario": null
                },
                {
                    "value": "2,10E-04",
                    "module": "C2",
                    "scenario": null
                },
                {
                    "value": "0,00E+00",
                    "module": "C3",
                    "scenario": null
                },
                {
                    "value": "1,27E-04",
                    "module": "C4",
                    "scenario": null
                },
                {
                    "value": "-1,32E-02",
                    "module": "D",
                    "scenario": null
                },
                {
                    "value": "1,41E-03",
                    "module": "A1A3",
                    "scenario": null
                }
            ]
        },
        {
            "parameter": "FW",
            "values": [
                {
                    "value": "7,73E-03",
                    "module": "A1",
                    "scenario": null
                },
                {
                    "value": "2,01E-05",
                    "module": "A2",
                    "scenario": null
                },
                {
                    "value": "1,51E-05",
                    "module": "A3",
                    "scenario": null
                },
                {
                    "value": "1,31E-05",
                    "module": "A4",
                    "scenario": null
                },
                {
                    "value": "2,03E-04",
                    "module": "A5",
                    "scenario": null
                },
                {
                    "value": "0,00E+00",
                    "module": "C1",
                    "scenario": null
                },
                {
                    "value": "1,23E-05",
                    "module": "C2",
                    "scenario": null
                },
                {
                    "value": "2,35E-03",
                    "module": "C3",
                    "scenario": null
                },
                {
                    "value": "2,97E-05",
                    "module": "C4",
                    "scenario": null
                },
                {
                    "value": "-1,99E-03",
                    "module": "D",
                    "scenario": null
                },
                {
                    "value": "7,77E-03",
                    "module": "A1A3",
                    "scenario": null
                }
            ]
        }
    ],
    "end_of_life_waste": [
        {
            "parameter": "HWD",
            "values": [
                {
                    "value": "3,04E-03",
                    "module": "A1",
                    "scenario": null
                },
                {
                    "value": "1,02E-05",
                    "module": "A2",
                    "scenario": null
                },
                {
                    "value": "8,34E-04",
                    "module": "A3",
                    "scenario": null
                },
                {
                    "value": "6,32E-06",
                    "module": "A4",
                    "scenario": null
                },
                {
                    "value": "2,32E-04",
                    "module": "A5",
                    "scenario": null
                },
                {
                    "value": "0,00E+00",
                    "module": "C1",
                    "scenario": null
                },
                {
                    "value": "5,92E-06",
                    "module": "C2",
                    "scenario": null
                },
                {
                    "value": "0,00E+00",
                    "module": "C3",
                    "scenario": null
                },
                {
                    "value": "7,69E-03",
                    "module": "C4",
                    "scenario": null
                },
                {
                    "value": "-7,62E-04",
                    "module": "D",
                    "scenario": null
                },
                {
                    "value": "3,89E-03",
                    "module": "A1A3",
                    "scenario": null
                }
            ]
        },
        {
            "parameter": "NHWD",
            "values": [
                {
                    "value": "1,50E-01",
                    "module": "A1",
                    "scenario": null
                },
                {
                    "value": "8,58E-03",
                    "module": "A2",
                    "scenario": null
                },
                {
                    "value": "2,25E-03",
                    "module": "A3",
                    "scenario": null
                },
                {
                    "value": "5,96E-03",
                    "module": "A4",
                    "scenario": null
                },
                {
                    "value": "4,71E-03",
                    "module": "A5",
                    "scenario": null
                },
                {
                    "value": "0,00E+00",
                    "module": "C1",
                    "scenario": null
                },
                {
                    "value": "5,59E-03",
                    "module": "C2",
                    "scenario": null
                },
                {
                    "value": "0,00E+00",
                    "module": "C3",
                    "scenario": null
                },
                {
                    "value": "6,84E-02",
                    "module": "C4",
                    "scenario": null
                },
                {
                    "value": "-3,35E-02",
                    "module": "D",
                    "scenario": null
                },
                {
                    "value": "1,61E-01",
                    "module": "A1A3",
                    "scenario": null
                }
            ]
        },
        {
            "parameter": "RWD",
            "values": [
                {
                    "value": "2,32E-05",
                    "module": "A1",
                    "scenario": null
                },
                {
                    "value": "1,37E-06",
                    "module": "A2",
                    "scenario": null
                },
                {
                    "value": "3,08E-07",
                    "module": "A3",
                    "scenario": null
                },
                {
                    "value": "8,34E-07",
                    "module": "A4",
                    "scenario": null
                },
                {
                    "value": "5,01E-07",
                    "module": "A5",
                    "scenario": null
                },
                {
                    "value": "0,00E+00",
                    "module": "C1",
                    "scenario": null
                },
                {
                    "value": "7,82E-07",
                    "module": "C2",
                    "scenario": null
                },
                {
                    "value": "0,00E+00",
                    "module": "C3",
                    "scenario": null
                },
                {
                    "value": "1,45E-07",
                    "module": "C4",
                    "scenario": null
                },
                {
                    "value": "-9,20E-07",
                    "module": "D",
                    "scenario": null
                },
                {
                    "value": "2,49E-05",
                    "module": "A1A3",
                    "scenario": null
                }
            ]
        }
    ],
    "end_of_life_flow": [
        {
            "parameter": "CRU",
            "values": [
                {
                    "value": "0,00E+00",
                    "module": "A1",
                    "scenario": null
                },
                {
                    "value": "0,00E+00",
                    "module": "A2",
                    "scenario": null
                },
                {
                    "value": "0,00E+00",
                    "module": "A3",
                    "scenario": null
                },
                {
                    "value": "0,00E+00",
                    "module": "A4",
                    "scenario": null
                },
                {
                    "value": "0,00E+00",
                    "module": "A5",
                    "scenario": null
                },
                {
                    "value": "0,00E+00",
                    "module": "C1",
                    "scenario": null
                },
                {
                    "value": "0,00E+00",
                    "module": "C2",
                    "scenario": null
                },
                {
                    "value": "0,00E+00",
                    "module": "C3",
                    "scenario": null
                },
                {
                    "value": "0,00E+00",
                    "module": "C4",
                    "scenario": null
                },
                {
                    "value": "0,00E+00",
                    "module": "D",
                    "scenario": null
                },
                {
                    "value": "0,00E+00",
                    "module": "A1A3",
                    "scenario": null
                }
            ]
        },
        {
            "parameter": "MFR",
            "values": [
                {
                    "value": "0,00E+00",
                    "module": "A1",
                    "scenario": null
                },
                {
                    "value": "0,00E+00",
                    "module": "A2",
                    "scenario": null
                },
                {
                    "value": "5,72E-05",
                    "module": "A3",
                    "scenario": null
                },
                {
                    "value": "0,00E+00",
                    "module": "A4",
                    "scenario": null
                },
                {
                    "value": "7,50E-04",
                    "module": "A5",
                    "scenario": null
                },
                {
                    "value": "0,00E+00",
                    "module": "C1",
                    "scenario": null
                },
                {
                    "value": "0,00E+00",
                    "module": "C2",
                    "scenario": null
                },
                {
                    "value": "3,74E-02",
                    "module": "C3",
                    "scenario": null
                },
                {
                    "value": "3,52E-06",
                    "module": "C4",
                    "scenario": null
                },
                {
                    "value": "-7,68E-04",
                    "module": "D",
                    "scenario": null
                },
                {
                    "value": "5,72E-05",
                    "module": "A1A3",
                    "scenario": null
                }
            ]
        },
        {
            "parameter": "MER",
            "values": [
                {
                    "value": "0,00E+00",
                    "module": "A1",
                    "scenario": null
                },
                {
                    "value": "0,00E+00",
                    "module": "A2",
                    "scenario": null
                },
                {
                    "value": "2,81E-08",
                    "module": "A3",
                    "scenario": null
                },
                {
                    "value": "0,00E+00",
                    "module": "A4",
                    "scenario": null
                },
                {
                    "value": "1,33E-03",
                    "module": "A5",
                    "scenario": null
                },
                {
                    "value": "0,00E+00",
                    "module": "C1",
                    "scenario": null
                },
                {
                    "value": "0,00E+00",
                    "module": "C2",
                    "scenario": null
                },
                {
                    "value": "6,64E-02",
                    "module": "C3",
                    "scenario": null
                },
                {
                    "value": "3,23E-06",
                    "module": "C4",
                    "scenario": null
                },
                {
                    "value": "-1,01E-04",
                    "module": "D",
                    "scenario": null
                },
                {
                    "value": "2,81E-08",
                    "module": "A1A3",
                    "scenario": null
                }
            ]
        },
        {
            "parameter": "EEE",
            "values": [
                {
                    "value": "0,00E+00",
                    "module": "A1",
                    "scenario": null
                },
                {
                    "value": "0,00E+00",
                    "module": "A2",
                    "scenario": null
                },
                {
                    "value": "1,81E-03",
                    "module": "A3",
                    "scenario": null
                },
                {
                    "value": "0,00E+00",
                    "module": "A4",
                    "scenario": null
                },
                {
                    "value": "1,27E-03",
                    "module": "A5",
                    "scenario": null
                },
                {
                    "value": "0,00E+00",
                    "module": "C1",
                    "scenario": null
                },
                {
                    "value": "0,00E+00",
                    "module": "C2",
                    "scenario": null
                },
                {
                    "value": "6,18E-02",
                    "module": "C3",
                    "scenario": null
                },
                {
                    "value": "3,32E-05",
                    "module": "C4",
                    "scenario": null
                },
                {
                    "value": "-2,48E-04",
                    "module": "D",
                    "scenario": null
                },
                {
                    "value": "1,81E-03",
                    "module": "A1A3",
                    "scenario": null
                }
            ]
        },
        {
            "parameter": "EET",
            "values": [
                {
                    "value": "0,00E+00",
                    "module": "A1",
                    "scenario": null
                },
                {
                    "value": "0,00E+00",
                    "module": "A2",
                    "scenario": null
                },
                {
                    "value": "2,73E-02",
                    "module": "A3",
                    "scenario": null
                },
                {
                    "value": "0,00E+00",
                    "module": "A4",
                    "scenario": null
                },
                {
                    "value": "1,93E-02",
                    "module": "A5",
                    "scenario": null
                },
                {
                    "value": "0,00E+00",
                    "module": "C1",
                    "scenario": null
                },
                {
                    "value": "0,00E+00",
                    "module": "C2",
                    "scenario": null
                },
                {
                    "value": "9,35E-01",
                    "module": "C3",
                    "scenario": null
                },
                {
                    "value": "5,02E-04",
                    "module": "C4",
                    "scenario": null
                },
                {
                    "value": "-3,75E-03",
                    "module": "D",
                    "scenario": null
                },
                {
                    "value": "2,73E-02",
                    "module": "A1A3",
                    "scenario": null
                }
            ]
        }
    ]
}