{
    "product_name": "Self-levelling compounds StoCrete CS 730 and StoCrete CS 735",
    "epd_id": "NEPD-8924-8584",
    "compliance": [
        "EN 15804+A2",
        "ISO 14025",
        "ISO 21930"
    ],
    "producer_name": "Sto SE & Co. KGaA",
    "environmental_impact": [
        {
            "parameter": "GWP-total",
            "values": [
                {
                    "value": "2,73E-01",
                    "module": "A1",
                    "scenario": null
                },
                {
                    "value": "1,13E-01",
                    "module": "A2",
                    "scenario": null
                },
                {
                    "value": "3,94E-04",
                    "module": "A3",
                    "scenario": null
                },
                {
                    "value": "3,29E-02",
                    "module": "A4",
                    "scenario": null
                },
                {
                    "value": "3,97E-02",
                    "module": "A5",
                    "scenario": null
                },
                {
                    "value": "0,00E+00",
                    "module": "C1",
                    "scenario": null
                },
                {
                    "value": "1,65E-02",
                    "module": "C2",
                    "scenario": null
                },
                {
                    "value": "7,20E-05",
                    "module": "C3",
                    "scenario": null
                },
                {
                    "value": "7,39E-03",
                    "module": "C4",
                    "scenario": null
                },
                {
                    "value": "-2,67E-04",
                    "module": "D",
                    "scenario": null
                },
                {
                    "value": "3,87E-01",
                    "module": "A1A3",
                    "scenario": null
                }
            ]
        },
        {
            "parameter": "GWP-fossil",
            "values": [
                {
                    "value": "2,91E-01",
                    "module": "A1",
                    "scenario": null
                },
                {
                    "value": "1,13E-01",
                    "module": "A2",
                    "scenario": null
                },
                {
                    "value": "3,63E-04",
                    "module": "A3",
                    "scenario": null
                },
                {
                    "value": "3,29E-02",
                    "module": "A4",
                    "scenario": null
                },
                {
                    "value": "2,41E-02",
                    "module": "A5",
                    "scenario": null
                },
                {
                    "value": "0,00E+00",
                    "module": "C1",
                    "scenario": null
                },
                {
                    "value": "1,64E-02",
                    "module": "C2",
                    "scenario": null
                },
                {
                    "value": "7,10E-05",
                    "module": "C3",
                    "scenario": null
                },
                {
                    "value": "7,38E-03",
                    "module": "C4",
                    "scenario": null
                },
                {
                    "value": "-2,61E-04",
                    "module": "D",
                    "scenario": null
                },
                {
                    "value": "4,05E-01",
                    "module": "A1A3",
                    "scenario": null
                }
            ]
        },
        {
            "parameter": "GWP-biogenic",
            "values": [
                {
                    "value": "-1,84E-02",
                    "module": "A1",
                    "scenario": null
                },
                {
                    "value": "3,67E-05",
                    "module": "A2",
                    "scenario": null
                },
                {
                    "value": "2,44E-05",
                    "module": "A3",
                    "scenario": null
                },
                {
                    "value": "1,36E-05",
                    "module": "A4",
                    "scenario": null
                },
                {
                    "value": "1,55E-02",
                    "module": "A5",
                    "scenario": null
                },
                {
                    "value": "0,00E+00",
                    "module": "C1",
                    "scenario": null
                },
                {
                    "value": "6,81E-06",
                    "module": "C2",
                    "scenario": null
                },
                {
                    "value": "6,13E-07",
                    "module": "C3",
                    "scenario": null
                },
                {
                    "value": "8,62E-06",
                    "module": "C4",
                    "scenario": null
                },
                {
                    "value": "-4,63E-06",
                    "module": "D",
                    "scenario": null
                },
                {
                    "value": "-1,84E-02",
                    "module": "A1A3",
                    "scenario": null
                }
            ]
        },
        {
            "parameter": "GWP-luluc",
            "values": [
                {
                    "value": "1,11E-04",
                    "module": "A1",
                    "scenario": null
                },
                {
                    "value": "5,71E-05",
                    "module": "A2",
                    "scenario": null
                },
                {
                    "value": "6,13E-06",
                    "module": "A3",
                    "scenario": null
                },
                {
                    "value": "1,17E-05",
                    "module": "A4",
                    "scenario": null
                },
                {
                    "value": "2,97E-05",
                    "module": "A5",
                    "scenario": null
                },
                {
                    "value": "0,00E+00",
                    "module": "C1",
                    "scenario": null
                },
                {
                    "value": "5,85E-06",
                    "module": "C2",
                    "scenario": null
                },
                {
                    "value": "9,83E-08",
                    "module": "C3",
                    "scenario": null
                },
                {
                    "value": "1,81E-06",
                    "module": "C4",
                    "scenario": null
                },
                {
                    "value": "-1,26E-06",
                    "module": "D",
                    "scenario": null
                },
                {
                    "value": "1,74E-04",
                    "module": "A1A3",
                    "scenario": null
                }
            ]
        },
        {
            "parameter": "ODP",
            "values": [
                {
                    "value": "8,22E-09",
                    "module": "A1",
                    "scenario": null
                },
                {
                    "value": "2,44E-08",
                    "module": "A2",
                    "scenario": null
                },
                {
                    "value": "6,80E-11",
                    "module": "A3",
                    "scenario": null
                },
                {
                    "value": "7,45E-09",
                    "module": "A4",
                    "scenario": null
                },
                {
                    "value": "2,37E-09",
                    "module": "A5",
                    "scenario": null
                },
                {
                    "value": "0,00E+00",
                    "module": "C1",
                    "scenario": null
                },
                {
                    "value": "3,73E-09",
                    "module": "C2",
                    "scenario": null
                },
                {
                    "value": "1,40E-11",
                    "module": "C3",
                    "scenario": null
                },
                {
                    "value": "2,79E-09",
                    "module": "C4",
                    "scenario": null
                },
                {
                    "value": "-2,34E-06",
                    "module": "D",
                    "scenario": null
                },
                {
                    "value": "3,27E-08",
                    "module": "A1A3",
                    "scenario": null
                }
            ]
        },
        {
            "parameter": "AP",
            "values": [
                {
                    "value": "8,39E-04",
                    "module": "A1",
                    "scenario": null
                },
                {
                    "value": "2,45E-03",
                    "module": "A2",
                    "scenario": null
                },
                {
                    "value": "2,01E-06",
                    "module": "A3",
                    "scenario": null
                },
                {
                    "value": "9,45E-05",
                    "module": "A4",
                    "scenario": null
                },
                {
                    "value": "1,70E-04",
                    "module": "A5",
                    "scenario": null
                },
                {
                    "value": "0,00E+00",
                    "module": "C1",
                    "scenario": null
                },
                {
                    "value": "4,73E-05",
                    "module": "C2",
                    "scenario": null
                },
                {
                    "value": "5,75E-07",
                    "module": "C3",
                    "scenario": null
                },
                {
                    "value": "6,57E-05",
                    "module": "C4",
                    "scenario": null
                },
                {
                    "value": "-2,32E-06",
                    "module": "D",
                    "scenario": null
                },
                {
                    "value": "3,29E-03",
                    "module": "A1A3",
                    "scenario": null
                }
            ]
        },
        {
            "parameter": "POCP",
            "values": [
                {
                    "value": "5,35E-04",
                    "module": "A1",
                    "scenario": null
                },
                {
                    "value": "1,79E-03",
                    "module": "A2",
                    "scenario": null
                },
                {
                    "value": "1,64E-06",
                    "module": "A3",
                    "scenario": null
                },
                {
                    "value": "8,01E-05",
                    "module": "A4",
                    "scenario": null
                },
                {
                    "value": "1,23E-04",
                    "module": "A5",
                    "scenario": null
                },
                {
                    "value": "0,00E+00",
                    "module": "C1",
                    "scenario": null
                },
                {
                    "value": "4,01E-05",
                    "module": "C2",
                    "scenario": null
                },
                {
                    "value": "5,20E-07",
                    "module": "C3",
                    "scenario": null
                },
                {
                    "value": "7,71E-05",
                    "module": "C4",
                    "scenario": null
                },
                {
                    "value": "-2,47E-06",
                    "module": "D",
                    "scenario": null
                },
                {
                    "value": "2,33E-03",
                    "module": "A1A3",
                    "scenario": null
                }
            ]
        },
        {
            "parameter": "ADPE",
            "values": [
                {
                    "value": "2,00E-06",
                    "module": "A1",
                    "scenario": null
                },
                {
                    "value": "1,25E-06",
                    "module": "A2",
                    "scenario": null
                },
                {
                    "value": "7,53E-09",
                    "module": "A3",
                    "scenario": null
                },
                {
                    "value": "9,09E-07",
                    "module": "A4",
                    "scenario": null
                },
                {
                    "value": "1,89E-07",
                    "module": "A5",
                    "scenario": null
                },
                {
                    "value": "0,00E+00",
                    "module": "C1",
                    "scenario": null
                },
                {
                    "value": "4,54E-07",
                    "module": "C2",
                    "scenario": null
                },
                {
                    "value": "9,01E-10",
                    "module": "C3",
                    "scenario": null
                },
                {
                    "value": "6,65E-08",
                    "module": "C4",
                    "scenario": null
                },
                {
                    "value": "-2,06E-08",
                    "module": "D",
                    "scenario": null
                },
                {
                    "value": "3,26E-06",
                    "module": "A1A3",
                    "scenario": null
                }
            ]
        },
        {
            "parameter": "ADPF",
            "values": [
                {
                    "value": "3,03E+00",
                    "module": "A1",
                    "scenario": null
                },
                {
                    "value": "1,60E+00",
                    "module": "A2",
                    "scenario": null
                },
                {
                    "value": "1,28E-02",
                    "module": "A3",
                    "scenario": null
                },
                {
                    "value": "4,97E-01",
                    "module": "A4",
                    "scenario": null
                },
                {
                    "value": "2,90E-01",
                    "module": "A5",
                    "scenario": null
                },
                {
                    "value": "0,00E+00",
                    "module": "C1",
                    "scenario": null
                },
                {
                    "value": "2,49E-01",
                    "module": "C2",
                    "scenario": null
                },
                {
                    "value": "2,20E-03",
                    "module": "C3",
                    "scenario": null
                },
                {
                    "value": "2,03E-01",
                    "module": "C4",
                    "scenario": null
                },
                {
                    "value": "-4,33E-03",
                    "module": "D",
                    "scenario": null
                },
                {
                    "value": "4,64E+00",
                    "module": "A1A3",
                    "scenario": null
                }
            ]
        },
        {
            "parameter": "WDP",
            "values": [
                {
                    "value": "1,60E+01",
                    "module": "A1",
                    "scenario": null
                },
                {
                    "value": "7,15E-01",
                    "module": "A2",
                    "scenario": null
                },
                {
                    "value": "1,08E+00",
                    "module": "A3",
                    "scenario": null
                },
                {
                    "value": "4,81E-01",
                    "module": "A4",
                    "scenario": null
                },
                {
                    "value": "1,79E+00",
                    "module": "A5",
                    "scenario": null
                },
                {
                    "value": "0,00E+00",
                    "module": "C1",
                    "scenario": null
                },
                {
                    "value": "2,41E-01",
                    "module": "C2",
                    "scenario": null
                },
                {
                    "value": "2,43E-01",
                    "module": "C3",
                    "scenario": null
                },
                {
                    "value": "1,25E+00",
                    "module": "C4",
                    "scenario": null
                },
                {
                    "value": "-1,87E-01",
                    "module": "D",
                    "scenario": null
                },
                {
                    "value": "1,78E+01",
                    "module": "A1A3",
                    "scenario": null
                }
            ]
        },
        {
            "parameter": "EP-freshwater",
            "values": [
                {
                    "value": "9,32E-06",
                    "module": "A1",
                    "scenario": null
                },
                {
                    "value": "6,13E-07",
                    "module": "A2",
                    "scenario": null
                },
                {
                    "value": "3,16E-08",
                    "module": "A3",
                    "scenario": null
                },
                {
                    "value": "2,63E-07",
                    "module": "A4",
                    "scenario": null
                },
                {
                    "value": "5,44E-07",
                    "module": "A5",
                    "scenario": null
                },
                {
                    "value": "0,00E+00",
                    "module": "C1",
                    "scenario": null
                },
                {
                    "value": "1,31E-07",
                    "module": "C2",
                    "scenario": null
                },
                {
                    "value": "4,49E-09",
                    "module": "C3",
                    "scenario": null
                },
                {
                    "value": "8,37E-08",
                    "module": "C4",
                    "scenario": null
                },
                {
                    "value": "-8,94E-09",
                    "module": "D",
                    "scenario": null
                },
                {
                    "value": "9,96E-06",
                    "module": "A1A3",
                    "scenario": null
                }
            ]
        },
        {
            "parameter": "EP-marine",
            "values": [
                {
                    "value": "1,75E-04",
                    "module": "A1",
                    "scenario": null
                },
                {
                    "value": "6,07E-04",
                    "module": "A2",
                    "scenario": null
                },
                {
                    "value": "6,06E-07",
                    "module": "A3",
                    "scenario": null
                },
                {
                    "value": "1,87E-05",
                    "module": "A4",
                    "scenario": null
                },
                {
                    "value": "4,12E-05",
                    "module": "A5",
                    "scenario": null
                },
                {
                    "value": "0,00E+00",
                    "module": "C1",
                    "scenario": null
                },
                {
                    "value": "9,35E-06",
                    "module": "C2",
                    "scenario": null
                },
                {
                    "value": "1,68E-07",
                    "module": "C3",
                    "scenario": null
                },
                {
                    "value": "2,44E-05",
                    "module": "C4",
                    "scenario": null
                },
                {
                    "value": "-8,01E-07",
                    "module": "D",
                    "scenario": null
                },
                {
                    "value": "7,83E-04",
                    "module": "A1A3",
                    "scenario": null
                }
            ]
        },
        {
            "parameter": "EP-terrestrial",
            "values": [
                {
                    "value": "1,93E-03",
                    "module": "A1",
                    "scenario": null
                },
                {
                    "value": "6,75E-03",
                    "module": "A2",
                    "scenario": null
                },
                {
                    "value": "7,35E-06",
                    "module": "A3",
                    "scenario": null
                },
                {
                    "value": "2,09E-04",
                    "module": "A4",
                    "scenario": null
                },
                {
                    "value": "4,50E-04",
                    "module": "A5",
                    "scenario": null
                },
                {
                    "value": "0,00E+00",
                    "module": "C1",
                    "scenario": null
                },
                {
                    "value": "1,05E-04",
                    "module": "C2",
                    "scenario": null
                },
                {
                    "value": "1,94E-06",
                    "module": "C3",
                    "scenario": null
                },
                {
                    "value": "2,69E-04",
                    "module": "C4",
                    "scenario": null
                },
                {
                    "value": "-9,33E-06",
                    "module": "D",
                    "scenario": null
                },
                {
                    "value": "8,69E-03",
                    "module": "A1A3",
                    "scenario": null
                }
            ]
        },
        {
            "parameter": "GWP-IOBC",
            "values": [
                {
                    "value": "2,91E-01",
                    "module": "A1",
                    "scenario": null
                },
                {
                    "value": "1,13E-01",
                    "module": "A2",
                    "scenario": null
                },
                {
                    "value": "3,71E-04",
                    "module": "A3",
                    "scenario": null
                },
                {
                    "value": "3,29E-02",
                    "module": "A4",
                    "scenario": null
                },
                {
                    "value": "2,43E-02",
                    "module": "A5",
                    "scenario": null
                },
                {
                    "value": "0,00E+00",
                    "module": "C1",
                    "scenario": null
                },
                {
                    "value": "1,65E-02",
                    "module": "C2",
                    "scenario": null
                },
                {
                    "value": "7,11E-05",
                    "module": "C3",
                    "scenario": null
                },
                {
                    "value": "7,39E-03",
                    "module": "C4",
                    "scenario": null
                },
                {
                    "value": "-2,78E-04",
                    "module": "D",
                    "scenario": null
                },
                {
                    "value": "4,05E-01",
                    "module": "A1A3",
                    "scenario": null
                }
            ]
        }
    ],
    "additional_environmental_impact": [
        {
            "parameter": "PM",
            "values": [
                {
                    "value": "1,21E-06",
                    "module": "A1",
                    "scenario": null
                },
                {
                    "value": "5,84E-09",
                    "module": "A2",
                    "scenario": null
                },
                {
                    "value": "1,25E-07",
                    "module": "A3",
                    "scenario": null
                },
                {
                    "value": "2,01E-09",
                    "module": "A4",
                    "scenario": null
                },
                {
                    "value": "6,72E-08",
                    "module": "A5",
                    "scenario": null
                },
                {
                    "value": "0,00E+00",
                    "module": "C1",
                    "scenario": null
                },
                {
                    "value": "1,01E-09",
                    "module": "C2",
                    "scenario": null
                },
                {
                    "value": "9,00E-12",
                    "module": "C3",
                    "scenario": null
                },
                {
                    "value": "1,40E-09",
                    "module": "C4",
                    "scenario": null
                },
                {
                    "value": "-6,00E-11",
                    "module": "D",
                    "scenario": null
                },
                {
                    "value": "1,34E-06",
                    "module": "A1A3",
                    "scenario": null
                }
            ]
        },
        {
            "parameter": "ETP-fw",
            "values": [
                {
                    "value": "1,29E+00",
                    "module": "A1",
                    "scenario": null
                },
                {
                    "value": "1,02E+00",
                    "module": "A2",
                    "scenario": null
                },
                {
                    "value": "5,91E-03",
                    "module": "A3",
                    "scenario": null
                },
                {
                    "value": "3,69E-01",
                    "module": "A4",
                    "scenario": null
                },
                {
                    "value": "1,60E-01",
                    "module": "A5",
                    "scenario": null
                },
                {
                    "value": "0,00E+00",
                    "module": "C1",
                    "scenario": null
                },
                {
                    "value": "1,84E-01",
                    "module": "C2",
                    "scenario": null
                },
                {
                    "value": "1,56E-03",
                    "module": "C3",
                    "scenario": null
                },
                {
                    "value": "1,11E-01",
                    "module": "C4",
                    "scenario": null
                },
                {
                    "value": "-6,48E-03",
                    "module": "D",
                    "scenario": null
                },
                {
                    "value": "2,32E+00",
                    "module": "A1A3",
                    "scenario": null
                }
            ]
        },
        {
            "parameter": "HTP-c",
            "values": [
                {
                    "value": "1,30E-10",
                    "module": "A1",
                    "scenario": null
                },
                {
                    "value": "0,00E+00",
                    "module": "A2",
                    "scenario": null
                },
                {
                    "value": "0,00E+00",
                    "module": "A3",
                    "scenario": null
                },
                {
                    "value": "0,00E+00",
                    "module": "A4",
                    "scenario": null
                },
                {
                    "value": "7,00E-12",
                    "module": "A5",
                    "scenario": null
                },
                {
                    "value": "0,00E+00",
                    "module": "C1",
                    "scenario": null
                },
                {
                    "value": "0,00E+00",
                    "module": "C2",
                    "scenario": null
                },
                {
                    "value": "0,00E+00",
                    "module": "C3",
                    "scenario": null
                },
                {
                    "value": "5,00E-12",
                    "module": "C4",
                    "scenario": null
                },
                {
                    "value": "0,00E+00",
                    "module": "D",
                    "scenario": null
                },
                {
                    "value": "1,30E-10",
                    "module": "A1A3",
                    "scenario": null
                }
            ]
        },
        {
            "parameter": "HTP-nc",
            "values": [
                {
                    "value": "6,07E-09",
                    "module": "A1",
                    "scenario": null
                },
                {
                    "value": "1,13E-09",
                    "module": "A2",
                    "scenario": null
                },
                {
                    "value": "4,00E-12",
                    "module": "A3",
                    "scenario": null
                },
                {
                    "value": "4,03E-10",
                    "module": "A4",
                    "scenario": null
                },
                {
                    "value": "4,11E-10",
                    "module": "A5",
                    "scenario": null
                },
                {
                    "value": "0,00E+00",
                    "module": "C1",
                    "scenario": null
                },
                {
                    "value": "2,01E-10",
                    "module": "C2",
                    "scenario": null
                },
                {
                    "value": "1,00E-12",
                    "module": "C3",
                    "scenario": null
                },
                {
                    "value": "8,00E-11",
                    "module": "C4",
                    "scenario": null
                },
                {
                    "value": "-7,00E-12",
                    "module": "D",
                    "scenario": null
                },
                {
                    "value": "7,21E-09",
                    "module": "A1A3",
                    "scenario": null
                }
            ]
        },
        {
            "parameter": "SQP",
            "values": [
                {
                    "value": "6,12E-01",
                    "module": "A1",
                    "scenario": null
                },
                {
                    "value": "9,05E-01",
                    "module": "A2",
                    "scenario": null
                },
                {
                    "value": "4,94E-03",
                    "module": "A3",
                    "scenario": null
                },
                {
                    "value": "3,48E-01",
                    "module": "A4",
                    "scenario": null
                },
                {
                    "value": "1,51E-01",
                    "module": "A5",
                    "scenario": null
                },
                {
                    "value": "0,00E+00",
                    "module": "C1",
                    "scenario": null
                },
                {
                    "value": "1,74E-01",
                    "module": "C2",
                    "scenario": null
                },
                {
                    "value": "1,25E-03",
                    "module": "C3",
                    "scenario": null
                },
                {
                    "value": "7,82E-01",
                    "module": "C4",
                    "scenario": null
                },
                {
                    "value": "5,72E-03",
                    "module": "D",
                    "scenario": null
                },
                {
                    "value": "1,52E+00",
                    "module": "A1A3",
                    "scenario": null
                }
            ]
        },
        {
            "parameter": "IRP",
            "values": [
                {
                    "value": "1,59E+01",
                    "module": "A1",
                    "scenario": null
                },
                {
                    "value": "6,92E-03",
                    "module": "A2",
                    "scenario": null
                },
                {
                    "value": "3,67E-04",
                    "module": "A3",
                    "scenario": null
                },
                {
                    "value": "2,17E-03",
                    "module": "A4",
                    "scenario": null
                },
                {
                    "value": "7,90E-01",
                    "module": "A5",
                    "scenario": null
                },
                {
                    "value": "0,00E+00",
                    "module": "C1",
                    "scenario": null
                },
                {
                    "value": "1,09E-03",
                    "module": "C2",
                    "scenario": null
                },
                {
                    "value": "3,70E-05",
                    "module": "C3",
                    "scenario": null
                },
                {
                    "value": "9,27E-04",
                    "module": "C4",
                    "scenario": null
                },
                {
                    "value": "-3,85E-05",
                    "module": "D",
                    "scenario": null
                },
                {
                    "value": "1,59E+01",
                    "module": "A1A3",
                    "scenario": null
                }
            ]
        }
    ],
    "resource_use": [
        {
            "parameter": "PERE",
            "values": [
                {
                    "value": "6,01E-01",
                    "module": "A1",
                    "scenario": null
                },
                {
                    "value": "1,45E-02",
                    "module": "A2",
                    "scenario": null
                },
                {
                    "value": "6,58E-03",
                    "module": "A3",
                    "scenario": null
                },
                {
                    "value": "7,12E-03",
                    "module": "A4",
                    "scenario": null
                },
                {
                    "value": "4,19E-02",
                    "module": "A5",
                    "scenario": null
                },
                {
                    "value": "0,00E+00",
                    "module": "C1",
                    "scenario": null
                },
                {
                    "value": "3,56E-03",
                    "module": "C2",
                    "scenario": null
                },
                {
                    "value": "1,13E-03",
                    "module": "C3",
                    "scenario": null
                },
                {
                    "value": "7,27E-03",
                    "module": "C4",
                    "scenario": null
                },
                {
                    "value": "-3,74E-03",
                    "module": "D",
                    "scenario": null
                },
                {
                    "value": "6,22E-01",
                    "module": "A1A3",
                    "scenario": null
                }
            ]
        },
        {
            "parameter": "PERM",
            "values": [
                {
                    "value": "1,70E-01",
                    "module": "A1",
                    "scenario": null
                },
                {
                    "value": "0,00E+00",
                    "module": "A2",
                    "scenario": null
                },
                {
                    "value": "0,00E+00",
                    "module": "A3",
                    "scenario": null
                },
                {
                    "value": "0,00E+00",
                    "module": "A4",
                    "scenario": null
                },
                {
                    "value": "-1,61E-01",
                    "module": "A5",
                    "scenario": null
                },
                {
                    "value": "0,00E+00",
                    "module": "C1",
                    "scenario": null
                },
                {
                    "value": "0,00E+00",
                    "module": "C2",
                    "scenario": null
                },
                {
                    "value": "0,00E+00",
                    "module": "C3",
                    "scenario": null
                },
                {
                    "value": "0,00E+00",
                    "module": "C4",
                    "scenario": null
                },
                {
                    "value": "0,00E+00",
                    "module": "D",
                    "scenario": null
                },
                {
                    "value": "1,70E-01",
                    "module": "A1A3",
                    "scenario": null
                }
            ]
        },
        {
            "parameter": "PERT",
            "values": [
                {
                    "value": "7,71E-01",
                    "module": "A1",
                    "scenario": null
                },
                {
                    "value": "1,45E-02",
                    "module": "A2",
                    "scenario": null
                },
                {
                    "value": "6,58E-03",
                    "module": "A3",
                    "scenario": null
                },
                {
                    "value": "7,12E-03",
                    "module": "A4",
                    "scenario": null
                },
                {
                    "value": "-1,19E-01",
                    "module": "A5",
                    "scenario": null
                },
                {
                    "value": "0,00E+00",
                    "module": "C1",
                    "scenario": null
                },
                {
                    "value": "3,56E-03",
                    "module": "C2",
                    "scenario": null
                },
                {
                    "value": "1,13E-03",
                    "module": "C3",
                    "scenario": null
                },
                {
                    "value": "7,27E-03",
                    "module": "C4",
                    "scenario": null
                },
                {
                    "value": "-3,74E-03",
                    "module": "D",
                    "scenario": null
                },
                {
                    "value": "7,92E-01",
                    "module": "A1A3",
                    "scenario": null
                }
            ]
        },
        {
            "parameter": "PENRE",
            "values": [
                {
                    "value": "3,16E+00",
                    "module": "A1",
                    "scenario": null
                },
                {
                    "value": "1,60E+00",
                    "module": "A2",
                    "scenario": null
                },
                {
                    "value": "1,30E-02",
                    "module": "A3",
                    "scenario": null
                },
                {
                    "value": "4,97E-01",
                    "module": "A4",
                    "scenario": null
                },
                {
                    "value": "2,97E-01",
                    "module": "A5",
                    "scenario": null
                },
                {
                    "value": "0,00E+00",
                    "module": "C1",
                    "scenario": null
                },
                {
                    "value": "2,49E-01",
                    "module": "C2",
                    "scenario": null
                },
                {
                    "value": "2,21E-03",
                    "module": "C3",
                    "scenario": null
                },
                {
                    "value": "2,03E-01",
                    "module": "C4",
                    "scenario": null
                },
                {
                    "value": "-4,55E-03",
                    "module": "D",
                    "scenario": null
                },
                {
                    "value": "4,77E+00",
                    "module": "A1A3",
                    "scenario": null
                }
            ]
        },
        {
            "parameter": "PENRM",
            "values": [
                {
                    "value": "3,84E-01",
                    "module": "A1",
                    "scenario": null
                },
                {
                    "value": "0,00E+00",
                    "module": "A2",
                    "scenario": null
                },
                {
                    "value": "0,00E+00",
                    "module": "A3",
                    "scenario": null
                },
                {
                    "value": "0,00E+00",
                    "module": "A4",
                    "scenario": null
                },
                {
                    "value": "-1,52E-02",
                    "module": "A5",
                    "scenario": null
                },
                {
                    "value": "0,00E+00",
                    "module": "C1",
                    "scenario": null
                },
                {
                    "value": "0,00E+00",
                    "module": "C2",
                    "scenario": null
                },
                {
                    "value": "-3,68E-01",
                    "module": "C3",
                    "scenario": null
                },
                {
                    "value": "0,00E+00",
                    "module": "C4",
                    "scenario": null
                },
                {
                    "value": "0,00E+00",
                    "module": "D",
                    "scenario": null
                },
                {
                    "value": "3,84E-01",
                    "module": "A1A3",
                    "scenario": null
                }
            ]
        },
        {
            "parameter": "PENRT",
            "values": [
                {
                    "value": "3,54E+00",
                    "module": "A1",
                    "scenario": null
                },
                {
                    "value": "1,60E+00",
                    "module": "A2",
                    "scenario": null
                },
                {
                    "value": "1,30E-02",
                    "module": "A3",
                    "scenario": null
                },
                {
                    "value": "4,97E-01",
                    "module": "A4",
                    "scenario": null
                },
                {
                    "value": "2,81E-01",
                    "module": "A5",
                    "scenario": null
                },
                {
                    "value": "0,00E+00",
                    "module": "C1",
                    "scenario": null
                },
                {
                    "value": "2,49E-01",
                    "module": "C2",
                    "scenario": null
                },
                {
                    "value": "-3,66E-01",
                    "module": "C3",
                    "scenario": null
                },
                {
                    "value": "2,03E-01",
                    "module": "C4",
                    "scenario": null
                },
                {
                    "value": "-4,55E-03",
                    "module": "D",
                    "scenario": null
                },
                {
                    "value": "5,15E+00",
                    "module": "A1A3",
                    "scenario": null
                }
            ]
        },
        {
            "parameter": "SM",
            "values": [
                {
                    "value": "0,00E+00",
                    "module": "A1",
                    "scenario": null
                },
                {
                    "value": "0,00E+00",
                    "module": "A2",
                    "scenario": null
                },
                {
                    "value": "0,00E+00",
                    "module": "A3",
                    "scenario": null
                },
                {
                    "value": "0,00E+00",
                    "module": "A4",
                    "scenario": null
                },
                {
                    "value": "0,00E+00",
                    "module": "A5",
                    "scenario": null
                },
                {
                    "value": "0,00E+00",
                    "module": "C1",
                    "scenario": null
                },
                {
                    "value": "0,00E+00",
                    "module": "C2",
                    "scenario": null
                },
                {
                    "value": "0,00E+00",
                    "module": "C3",
                    "scenario": null
                },
                {
                    "value": "0,00E+00",
                    "module": "C4",
                    "scenario": null
                },
                {
                    "value": "0,00E+00",
                    "module": "D",
                    "scenario": null
                },
                {
                    "value": "0,00E+00",
                    "module": "A1A3",
                    "scenario": null
                }
            ]
        },
        {
            "parameter": "RSF",
            "values": [
                {
                    "value": "3,33E-03",
                    "module": "A1",
                    "scenario": null
                },
                {
                    "value": "4,54E-04",
                    "module": "A2",
                    "scenario": null
                },
                {
                    "value": "2,01E-05",
                    "module": "A3",
                    "scenario": null
                },
                {
                    "value": "2,55E-04",
                    "module": "A4",
                    "scenario": null
                },
                {
                    "value": "3,28E-04",
                    "module": "A5",
                    "scenario": null
                },
                {
                    "value": "0,00E+00",
                    "module": "C1",
                    "scenario": null
                },
                {
                    "value": "1,27E-04",
                    "module": "C2",
                    "scenario": null
                },
                {
                    "value": "0,00E+00",
                    "module": "C3",
                    "scenario": null
                },
                {
                    "value": "1,51E-04",
                    "module": "C4",
                    "scenario": null
                },
                {
                    "value": "-1,90E-05",
                    "module": "D",
                    "scenario": null
                },
                {
                    "value": "3,80E-03",
                    "module": "A1A3",
                    "scenario": null
                }
            ]
        },
        {
            "parameter": "NRSF",
            "values": [
                {
                    "value": "2,39E-04",
                    "module": "A1",
                    "scenario": null
                },
                {
                    "value": "1,03E-03",
                    "module": "A2",
                    "scenario": null
                },
                {
                    "value": "6,34E-05",
                    "module": "A3",
                    "scenario": null
                },
                {
                    "value": "9,11E-04",
                    "module": "A4",
                    "scenario": null
                },
                {
                    "value": "1,70E-04",
                    "module": "A5",
                    "scenario": null
                },
                {
                    "value": "0,00E+00",
                    "module": "C1",
                    "scenario": null
                },
                {
                    "value": "4,55E-04",
                    "module": "C2",
                    "scenario": null
                },
                {
                    "value": "0,00E+00",
                    "module": "C3",
                    "scenario": null
                },
                {
                    "value": "3,26E-04",
                    "module": "C4",
                    "scenario": null
                },
                {
                    "value": "-1,87E-04",
                    "module": "D",
                    "scenario": null
                },
                {
                    "value": "1,34E-03",
                    "module": "A1A3",
                    "scenario": null
                }
            ]
        },
        {
            "parameter": "FW",
            "values": [
                {
                    "value": "2,57E-01",
                    "module": "A1",
                    "scenario": null
                },
                {
                    "value": "1,23E-04",
                    "module": "A2",
                    "scenario": null
                },
                {
                    "value": "1,21E-05",
                    "module": "A3",
                    "scenario": null
                },
                {
                    "value": "5,32E-05",
                    "module": "A4",
                    "scenario": null
                },
                {
                    "value": "1,31E-02",
                    "module": "A5",
                    "scenario": null
                },
                {
                    "value": "0,00E+00",
                    "module": "C1",
                    "scenario": null
                },
                {
                    "value": "2,66E-05",
                    "module": "C2",
                    "scenario": null
                },
                {
                    "value": "3,78E-06",
                    "module": "C3",
                    "scenario": null
                },
                {
                    "value": "2,50E-04",
                    "module": "C4",
                    "scenario": null
                },
                {
                    "value": "-1,46E-04",
                    "module": "D",
                    "scenario": null
                },
                {
                    "value": "2,58E-01",
                    "module": "A1A3",
                    "scenario": null
                }
            ]
        }
    ],
    "end_of_life_waste": [
        {
            "parameter": "HWD",
            "values": [
                {
                    "value": "4,51E-04",
                    "module": "A1",
                    "scenario": null
                },
                {
                    "value": "7,46E-05",
                    "module": "A2",
                    "scenario": null
                },
                {
                    "value": "5,32E-05",
                    "module": "A3",
                    "scenario": null
                },
                {
                    "value": "2,57E-05",
                    "module": "A4",
                    "scenario": null
                },
                {
                    "value": "3,13E-05",
                    "module": "A5",
                    "scenario": null
                },
                {
                    "value": "0,00E+00",
                    "module": "C1",
                    "scenario": null
                },
                {
                    "value": "1,28E-05",
                    "module": "C2",
                    "scenario": null
                },
                {
                    "value": "2,20E-07",
                    "module": "C3",
                    "scenario": null
                },
                {
                    "value": "0,00E+00",
                    "module": "C4",
                    "scenario": null
                },
                {
                    "value": "-9,55E-07",
                    "module": "D",
                    "scenario": null
                },
                {
                    "value": "5,79E-04",
                    "module": "A1A3",
                    "scenario": null
                }
            ]
        },
        {
            "parameter": "NHWD",
            "values": [
                {
                    "value": "8,09E-01",
                    "module": "A1",
                    "scenario": null
                },
                {
                    "value": "6,18E-02",
                    "module": "A2",
                    "scenario": null
                },
                {
                    "value": "6,19E-05",
                    "module": "A3",
                    "scenario": null
                },
                {
                    "value": "2,42E-02",
                    "module": "A4",
                    "scenario": null
                },
                {
                    "value": "9,30E-02",
                    "module": "A5",
                    "scenario": null
                },
                {
                    "value": "0,00E+00",
                    "module": "C1",
                    "scenario": null
                },
                {
                    "value": "1,21E-02",
                    "module": "C2",
                    "scenario": null
                },
                {
                    "value": "6,96E-06",
                    "module": "C3",
                    "scenario": null
                },
                {
                    "value": "9,00E-01",
                    "module": "C4",
                    "scenario": null
                },
                {
                    "value": "-3,92E-05",
                    "module": "D",
                    "scenario": null
                },
                {
                    "value": "8,71E-01",
                    "module": "A1A3",
                    "scenario": null
                }
            ]
        },
        {
            "parameter": "RWD",
            "values": [
                {
                    "value": "9,53E-06",
                    "module": "A1",
                    "scenario": null
                },
                {
                    "value": "1,10E-05",
                    "module": "A2",
                    "scenario": null
                },
                {
                    "value": "8,39E-07",
                    "module": "A3",
                    "scenario": null
                },
                {
                    "value": "3,39E-06",
                    "module": "A4",
                    "scenario": null
                },
                {
                    "value": "1,42E-06",
                    "module": "A5",
                    "scenario": null
                },
                {
                    "value": "0,00E+00",
                    "module": "C1",
                    "scenario": null
                },
                {
                    "value": "1,69E-06",
                    "module": "C2",
                    "scenario": null
                },
                {
                    "value": "2,33E-08",
                    "module": "C3",
                    "scenario": null
                },
                {
                    "value": "0,00E+00",
                    "module": "C4",
                    "scenario": null
                },
                {
                    "value": "-3,31E-08",
                    "module": "D",
                    "scenario": null
                },
                {
                    "value": "2,14E-05",
                    "module": "A1A3",
                    "scenario": null
                }
            ]
        }
    ],
    "end_of_life_flow": [
        {
            "parameter": "CRU",
            "values": [
                {
                    "value": "0,00E+00",
                    "module": "A1",
                    "scenario": null
                },
                {
                    "value": "0,00E+00",
                    "module": "A2",
                    "scenario": null
                },
                {
                    "value": "0,00E+00",
                    "module": "A3",
                    "scenario": null
                },
                {
                    "value": "0,00E+00",
                    "module": "A4",
                    "scenario": null
                },
                {
                    "value": "1,01E-02",
                    "module": "A5",
                    "scenario": null
                },
                {
                    "value": "0,00E+00",
                    "module": "C1",
                    "scenario": null
                },
                {
                    "value": "0,00E+00",
                    "module": "C2",
                    "scenario": null
                },
                {
                    "value": "0,00E+00",
                    "module": "C3",
                    "scenario": null
                },
                {
                    "value": "0,00E+00",
                    "module": "C4",
                    "scenario": null
                },
                {
                    "value": "0,00E+00",
                    "module": "D",
                    "scenario": null
                },
                {
                    "value": "0,00E+00",
                    "module": "A1A3",
                    "scenario": null
                }
            ]
        },
        {
            "parameter": "MFR",
            "values": [
                {
                    "value": "0,00E+00",
                    "module": "A1",
                    "scenario": null
                },
                {
                    "value": "0,00E+00",
                    "module": "A2",
                    "scenario": null
                },
                {
                    "value": "1,66E-02",
                    "module": "A3",
                    "scenario": null
                },
                {
                    "value": "0,00E+00",
                    "module": "A4",
                    "scenario": null
                },
                {
                    "value": "5,88E-03",
                    "module": "A5",
                    "scenario": null
                },
                {
                    "value": "0,00E+00",
                    "module": "C1",
                    "scenario": null
                },
                {
                    "value": "0,00E+00",
                    "module": "C2",
                    "scenario": null
                },
                {
                    "value": "1,00E-01",
                    "module": "C3",
                    "scenario": null
                },
                {
                    "value": "0,00E+00",
                    "module": "C4",
                    "scenario": null
                },
                {
                    "value": "0,00E+00",
                    "module": "D",
                    "scenario": null
                },
                {
                    "value": "1,66E-02",
                    "module": "A1A3",
                    "scenario": null
                }
            ]
        },
        {
            "parameter": "MER",
            "values": [
                {
                    "value": "0,00E+00",
                    "module": "A1",
                    "scenario": null
                },
                {
                    "value": "0,00E+00",
                    "module": "A2",
                    "scenario": null
                },
                {
                    "value": "1,00E-05",
                    "module": "A3",
                    "scenario": null
                },
                {
                    "value": "0,00E+00",
                    "module": "A4",
                    "scenario": null
                },
                {
                    "value": "1,91E-03",
                    "module": "A5",
                    "scenario": null
                },
                {
                    "value": "0,00E+00",
                    "module": "C1",
                    "scenario": null
                },
                {
                    "value": "0,00E+00",
                    "module": "C2",
                    "scenario": null
                },
                {
                    "value": "0,00E+00",
                    "module": "C3",
                    "scenario": null
                },
                {
                    "value": "0,00E+00",
                    "module": "C4",
                    "scenario": null
                },
                {
                    "value": "0,00E+00",
                    "module": "D",
                    "scenario": null
                },
                {
                    "value": "1,00E-05",
                    "module": "A1A3",
                    "scenario": null
                }
            ]
        },
        {
            "parameter": "EEE",
            "values": [
                {
                    "value": "0,00E+00",
                    "module": "A1",
                    "scenario": null
                },
                {
                    "value": "0,00E+00",
                    "module": "A2",
                    "scenario": null
                },
                {
                    "value": "1,47E-05",
                    "module": "A3",
                    "scenario": null
                },
                {
                    "value": "0,00E+00",
                    "module": "A4",
                    "scenario": null
                },
                {
                    "value": "1,19E-03",
                    "module": "A5",
                    "scenario": null
                },
                {
                    "value": "0,00E+00",
                    "module": "C1",
                    "scenario": null
                },
                {
                    "value": "0,00E+00",
                    "module": "C2",
                    "scenario": null
                },
                {
                    "value": "0,00E+00",
                    "module": "C3",
                    "scenario": null
                },
                {
                    "value": "0,00E+00",
                    "module": "C4",
                    "scenario": null
                },
                {
                    "value": "0,00E+00",
                    "module": "D",
                    "scenario": null
                },
                {
                    "value": "1,47E-05",
                    "module": "A1A3",
                    "scenario": null
                }
            ]
        },
        {
            "parameter": "EET",
            "values": [
                {
                    "value": "0,00E+00",
                    "module": "A1",
                    "scenario": null
                },
                {
                    "value": "0,00E+00",
                    "module": "A2",
                    "scenario": null
                },
                {
                    "value": "2,23E-04",
                    "module": "A3",
                    "scenario": null
                },
                {
                    "value": "0,00E+00",
                    "module": "A4",
                    "scenario": null
                },
                {
                    "value": "1,80E-02",
                    "module": "A5",
                    "scenario": null
                },
                {
                    "value": "0,00E+00",
                    "module": "C1",
                    "scenario": null
                },
                {
                    "value": "0,00E+00",
                    "module": "C2",
                    "scenario": null
                },
                {
                    "value": "0,00E+00",
                    "module": "C3",
                    "scenario": null
                },
                {
                    "value": "0,00E+00",
                    "module": "C4",
                    "scenario": null
                },
                {
                    "value": "0,00E+00",
                    "module": "D",
                    "scenario": null
                },
                {
                    "value": "2,23E-04",
                    "module": "A1A3",
                    "scenario": null
                }
            ]
        }
    ]
}