{
    "product_name": "U16-46 - Hjorthagen Park bench with armrests",
    "epd_id": "NEPD-7330-6716",
    "compliance": [
        "EN 15804+A2",
        "ISO 14025",
        "ISO 21930"
    ],
    "producer_name": "Nola Industrier Aktiebolag",
    "environmental_impact": [
        {
            "parameter": "GWP-total",
            "values": [
                {
                    "value": "-4,54E+01",
                    "module": "A1-A3",
                    "scenario": null
                },
                {
                    "value": "1,52E+00",
                    "module": "A4",
                    "scenario": null
                },
                {
                    "value": "1,48E+01",
                    "module": "A5",
                    "scenario": null
                },
                {
                    "value": "0,00E+00",
                    "module": "B2",
                    "scenario": null
                },
                {
                    "value": "0,00E+00",
                    "module": "B3",
                    "scenario": null
                },
                {
                    "value": "0,00E+00",
                    "module": "B4",
                    "scenario": null
                },
                {
                    "value": "0,00E+00",
                    "module": "C1",
                    "scenario": null
                },
                {
                    "value": "3,48E-01",
                    "module": "C2",
                    "scenario": null
                },
                {
                    "value": "5,36E+01",
                    "module": "C3",
                    "scenario": null
                },
                {
                    "value": "9,97E-02",
                    "module": "C4",
                    "scenario": null
                },
                {
                    "value": "-2,01E+00",
                    "module": "D",
                    "scenario": null
                }
            ]
        },
        {
            "parameter": "GWP-fossil",
            "values": [
                {
                    "value": "1,94E+01",
                    "module": "A1-A3",
                    "scenario": null
                },
                {
                    "value": "1,52E+00",
                    "module": "A4",
                    "scenario": null
                },
                {
                    "value": "2,47E-01",
                    "module": "A5",
                    "scenario": null
                },
                {
                    "value": "0,00E+00",
                    "module": "B2",
                    "scenario": null
                },
                {
                    "value": "0,00E+00",
                    "module": "B3",
                    "scenario": null
                },
                {
                    "value": "0,00E+00",
                    "module": "B4",
                    "scenario": null
                },
                {
                    "value": "0,00E+00",
                    "module": "C1",
                    "scenario": null
                },
                {
                    "value": "3,48E-01",
                    "module": "C2",
                    "scenario": null
                },
                {
                    "value": "2,59E+00",
                    "module": "C3",
                    "scenario": null
                },
                {
                    "value": "9,96E-02",
                    "module": "C4",
                    "scenario": null
                },
                {
                    "value": "-1,95E+00",
                    "module": "D",
                    "scenario": null
                }
            ]
        },
        {
            "parameter": "GWP-biogenic",
            "values": [
                {
                    "value": "-6,53E+01",
                    "module": "A1-A3",
                    "scenario": null
                },
                {
                    "value": "6,23E-04",
                    "module": "A4",
                    "scenario": null
                },
                {
                    "value": "1,45E+01",
                    "module": "A5",
                    "scenario": null
                },
                {
                    "value": "0,00E+00",
                    "module": "B2",
                    "scenario": null
                },
                {
                    "value": "0,00E+00",
                    "module": "B3",
                    "scenario": null
                },
                {
                    "value": "0,00E+00",
                    "module": "B4",
                    "scenario": null
                },
                {
                    "value": "0,00E+00",
                    "module": "C1",
                    "scenario": null
                },
                {
                    "value": "1,42E-04",
                    "module": "C2",
                    "scenario": null
                },
                {
                    "value": "5,10E+01",
                    "module": "C3",
                    "scenario": null
                },
                {
                    "value": "4,24E-05",
                    "module": "C4",
                    "scenario": null
                },
                {
                    "value": "-3,90E-03",
                    "module": "D",
                    "scenario": null
                }
            ]
        },
        {
            "parameter": "GWP-luluc",
            "values": [
                {
                    "value": "4,93E-01",
                    "module": "A1-A3",
                    "scenario": null
                },
                {
                    "value": "4,43E-04",
                    "module": "A4",
                    "scenario": null
                },
                {
                    "value": "6,29E-05",
                    "module": "A5",
                    "scenario": null
                },
                {
                    "value": "0,00E+00",
                    "module": "B2",
                    "scenario": null
                },
                {
                    "value": "0,00E+00",
                    "module": "B3",
                    "scenario": null
                },
                {
                    "value": "0,00E+00",
                    "module": "B4",
                    "scenario": null
                },
                {
                    "value": "0,00E+00",
                    "module": "C1",
                    "scenario": null
                },
                {
                    "value": "1,22E-04",
                    "module": "C2",
                    "scenario": null
                },
                {
                    "value": "6,17E-04",
                    "module": "C3",
                    "scenario": null
                },
                {
                    "value": "1,10E-05",
                    "module": "C4",
                    "scenario": null
                },
                {
                    "value": "-6,43E-02",
                    "module": "D",
                    "scenario": null
                }
            ]
        },
        {
            "parameter": "ODP",
            "values": [
                {
                    "value": "4,70E-06",
                    "module": "A1-A3",
                    "scenario": null
                },
                {
                    "value": "3,51E-07",
                    "module": "A4",
                    "scenario": null
                },
                {
                    "value": "3,95E-08",
                    "module": "A5",
                    "scenario": null
                },
                {
                    "value": "0,00E+00",
                    "module": "B2",
                    "scenario": null
                },
                {
                    "value": "0,00E+00",
                    "module": "B3",
                    "scenario": null
                },
                {
                    "value": "0,00E+00",
                    "module": "B4",
                    "scenario": null
                },
                {
                    "value": "0,00E+00",
                    "module": "C1",
                    "scenario": null
                },
                {
                    "value": "7,93E-08",
                    "module": "C2",
                    "scenario": null
                },
                {
                    "value": "2,85E-07",
                    "module": "C3",
                    "scenario": null
                },
                {
                    "value": "6,40E-09",
                    "module": "C4",
                    "scenario": null
                },
                {
                    "value": "-1,36E-01",
                    "module": "D",
                    "scenario": null
                }
            ]
        },
        {
            "parameter": "AP",
            "values": [
                {
                    "value": "1,87E-01",
                    "module": "A1-A3",
                    "scenario": null
                },
                {
                    "value": "6,38E-03",
                    "module": "A4",
                    "scenario": null
                },
                {
                    "value": "1,78E-03",
                    "module": "A5",
                    "scenario": null
                },
                {
                    "value": "0,00E+00",
                    "module": "B2",
                    "scenario": null
                },
                {
                    "value": "0,00E+00",
                    "module": "B3",
                    "scenario": null
                },
                {
                    "value": "0,00E+00",
                    "module": "B4",
                    "scenario": null
                },
                {
                    "value": "0,00E+00",
                    "module": "C1",
                    "scenario": null
                },
                {
                    "value": "1,42E-03",
                    "module": "C2",
                    "scenario": null
                },
                {
                    "value": "8,06E-03",
                    "module": "C3",
                    "scenario": null
                },
                {
                    "value": "2,34E-04",
                    "module": "C4",
                    "scenario": null
                },
                {
                    "value": "-1,58E-02",
                    "module": "D",
                    "scenario": null
                }
            ]
        },
        {
            "parameter": "POCP",
            "values": [
                {
                    "value": "1,59E-01",
                    "module": "A1-A3",
                    "scenario": null
                },
                {
                    "value": "6,82E-03",
                    "module": "A4",
                    "scenario": null
                },
                {
                    "value": "2,09E-03",
                    "module": "A5",
                    "scenario": null
                },
                {
                    "value": "0,00E+00",
                    "module": "B2",
                    "scenario": null
                },
                {
                    "value": "0,00E+00",
                    "module": "B3",
                    "scenario": null
                },
                {
                    "value": "0,00E+00",
                    "module": "B4",
                    "scenario": null
                },
                {
                    "value": "0,00E+00",
                    "module": "C1",
                    "scenario": null
                },
                {
                    "value": "1,43E-03",
                    "module": "C2",
                    "scenario": null
                },
                {
                    "value": "8,12E-03",
                    "module": "C3",
                    "scenario": null
                },
                {
                    "value": "2,10E-04",
                    "module": "C4",
                    "scenario": null
                },
                {
                    "value": "-1,54E-02",
                    "module": "D",
                    "scenario": null
                }
            ]
        },
        {
            "parameter": "ADPE",
            "values": [
                {
                    "value": "6,00E-04",
                    "module": "A1-A3",
                    "scenario": null
                },
                {
                    "value": "2,59E-05",
                    "module": "A4",
                    "scenario": null
                },
                {
                    "value": "4,09E-06",
                    "module": "A5",
                    "scenario": null
                },
                {
                    "value": "0,00E+00",
                    "module": "B2",
                    "scenario": null
                },
                {
                    "value": "0,00E+00",
                    "module": "B3",
                    "scenario": null
                },
                {
                    "value": "0,00E+00",
                    "module": "B4",
                    "scenario": null
                },
                {
                    "value": "0,00E+00",
                    "module": "C1",
                    "scenario": null
                },
                {
                    "value": "9,42E-06",
                    "module": "C2",
                    "scenario": null
                },
                {
                    "value": "9,26E-06",
                    "module": "C3",
                    "scenario": null
                },
                {
                    "value": "2,69E-07",
                    "module": "C4",
                    "scenario": null
                },
                {
                    "value": "-1,99E-05",
                    "module": "D",
                    "scenario": null
                }
            ]
        },
        {
            "parameter": "ADPF",
            "values": [
                {
                    "value": "8,41E+02",
                    "module": "A1-A3",
                    "scenario": null
                },
                {
                    "value": "2,36E+01",
                    "module": "A4",
                    "scenario": null
                },
                {
                    "value": "2,85E+00",
                    "module": "A5",
                    "scenario": null
                },
                {
                    "value": "0,00E+00",
                    "module": "B2",
                    "scenario": null
                },
                {
                    "value": "0,00E+00",
                    "module": "B3",
                    "scenario": null
                },
                {
                    "value": "0,00E+00",
                    "module": "B4",
                    "scenario": null
                },
                {
                    "value": "0,00E+00",
                    "module": "C1",
                    "scenario": null
                },
                {
                    "value": "5,24E+00",
                    "module": "C2",
                    "scenario": null
                },
                {
                    "value": "1,23E+01",
                    "module": "C3",
                    "scenario": null
                },
                {
                    "value": "5,79E-01",
                    "module": "C4",
                    "scenario": null
                },
                {
                    "value": "-2,74E+01",
                    "module": "D",
                    "scenario": null
                }
            ]
        },
        {
            "parameter": "WDP",
            "values": [
                {
                    "value": "6,44E+04",
                    "module": "A1-A3",
                    "scenario": null
                },
                {
                    "value": "1,81E+01",
                    "module": "A4",
                    "scenario": null
                },
                {
                    "value": "4,40E+00",
                    "module": "A5",
                    "scenario": null
                },
                {
                    "value": "0,00E+00",
                    "module": "B2",
                    "scenario": null
                },
                {
                    "value": "0,00E+00",
                    "module": "B3",
                    "scenario": null
                },
                {
                    "value": "0,00E+00",
                    "module": "B4",
                    "scenario": null
                },
                {
                    "value": "0,00E+00",
                    "module": "C1",
                    "scenario": null
                },
                {
                    "value": "5,00E+00",
                    "module": "C2",
                    "scenario": null
                },
                {
                    "value": "4,18E+01",
                    "module": "C3",
                    "scenario": null
                },
                {
                    "value": "1,13E+01",
                    "module": "C4",
                    "scenario": null
                },
                {
                    "value": "-3,28E+02",
                    "module": "D",
                    "scenario": null
                }
            ]
        },
        {
            "parameter": "EP-freshwater",
            "values": [
                {
                    "value": "2,34E-03",
                    "module": "A1-A3",
                    "scenario": null
                },
                {
                    "value": "1,16E-05",
                    "module": "A4",
                    "scenario": null
                },
                {
                    "value": "2,70E-06",
                    "module": "A5",
                    "scenario": null
                },
                {
                    "value": "0,00E+00",
                    "module": "B2",
                    "scenario": null
                },
                {
                    "value": "0,00E+00",
                    "module": "B3",
                    "scenario": null
                },
                {
                    "value": "0,00E+00",
                    "module": "B4",
                    "scenario": null
                },
                {
                    "value": "0,00E+00",
                    "module": "C1",
                    "scenario": null
                },
                {
                    "value": "2,73E-06",
                    "module": "C2",
                    "scenario": null
                },
                {
                    "value": "5,95E-05",
                    "module": "C3",
                    "scenario": null
                },
                {
                    "value": "1,02E-06",
                    "module": "C4",
                    "scenario": null
                },
                {
                    "value": "-1,71E-04",
                    "module": "D",
                    "scenario": null
                }
            ]
        },
        {
            "parameter": "EP-marine",
            "values": [
                {
                    "value": "4,67E-02",
                    "module": "A1-A3",
                    "scenario": null
                },
                {
                    "value": "1,92E-03",
                    "module": "A4",
                    "scenario": null
                },
                {
                    "value": "7,60E-04",
                    "module": "A5",
                    "scenario": null
                },
                {
                    "value": "0,00E+00",
                    "module": "B2",
                    "scenario": null
                },
                {
                    "value": "0,00E+00",
                    "module": "B3",
                    "scenario": null
                },
                {
                    "value": "0,00E+00",
                    "module": "B4",
                    "scenario": null
                },
                {
                    "value": "0,00E+00",
                    "module": "C1",
                    "scenario": null
                },
                {
                    "value": "4,22E-04",
                    "module": "C2",
                    "scenario": null
                },
                {
                    "value": "2,97E-03",
                    "module": "C3",
                    "scenario": null
                },
                {
                    "value": "6,52E-05",
                    "module": "C4",
                    "scenario": null
                },
                {
                    "value": "-5,11E-03",
                    "module": "D",
                    "scenario": null
                }
            ]
        },
        {
            "parameter": "EP-terrestrial",
            "values": [
                {
                    "value": "5,28E-01",
                    "module": "A1-A3",
                    "scenario": null
                },
                {
                    "value": "2,12E-02",
                    "module": "A4",
                    "scenario": null
                },
                {
                    "value": "8,03E-03",
                    "module": "A5",
                    "scenario": null
                },
                {
                    "value": "0,00E+00",
                    "module": "B2",
                    "scenario": null
                },
                {
                    "value": "0,00E+00",
                    "module": "B3",
                    "scenario": null
                },
                {
                    "value": "0,00E+00",
                    "module": "B4",
                    "scenario": null
                },
                {
                    "value": "0,00E+00",
                    "module": "C1",
                    "scenario": null
                },
                {
                    "value": "4,66E-03",
                    "module": "C2",
                    "scenario": null
                },
                {
                    "value": "3,20E-02",
                    "module": "C3",
                    "scenario": null
                },
                {
                    "value": "7,54E-04",
                    "module": "C4",
                    "scenario": null
                },
                {
                    "value": "-5,52E-02",
                    "module": "D",
                    "scenario": null
                }
            ]
        },
        {
            "parameter": "GWP-IOBC",
            "values": [
                {
                    "value": "2,01E+01",
                    "module": "A1-A3",
                    "scenario": null
                },
                {
                    "value": "1,52E+00",
                    "module": "A4",
                    "scenario": null
                },
                {
                    "value": "2,47E-01",
                    "module": "A5",
                    "scenario": null
                },
                {
                    "value": "0,00E+00",
                    "module": "B2",
                    "scenario": null
                },
                {
                    "value": "0,00E+00",
                    "module": "B3",
                    "scenario": null
                },
                {
                    "value": "0,00E+00",
                    "module": "B4",
                    "scenario": null
                },
                {
                    "value": "0,00E+00",
                    "module": "C1",
                    "scenario": null
                },
                {
                    "value": "3,48E-01",
                    "module": "C2",
                    "scenario": null
                },
                {
                    "value": "2,60E+00",
                    "module": "C3",
                    "scenario": null
                },
                {
                    "value": "1,00E-01",
                    "module": "C4",
                    "scenario": null
                },
                {
                    "value": "-2,02E+00",
                    "module": "D",
                    "scenario": null
                }
            ]
        }
    ],
    "additional_environmental_impact": [
        {
            "parameter": "PM",
            "values": [
                {
                    "value": "3,12E-06",
                    "module": "A1-A3",
                    "scenario": null
                },
                {
                    "value": "1,34E-07",
                    "module": "A4",
                    "scenario": null
                },
                {
                    "value": "2,23E-08",
                    "module": "A5",
                    "scenario": null
                },
                {
                    "value": "0,00E+00",
                    "module": "B2",
                    "scenario": null
                },
                {
                    "value": "0,00E+00",
                    "module": "B3",
                    "scenario": null
                },
                {
                    "value": "0,00E+00",
                    "module": "B4",
                    "scenario": null
                },
                {
                    "value": "0,00E+00",
                    "module": "C1",
                    "scenario": null
                },
                {
                    "value": "2,50E-08",
                    "module": "C2",
                    "scenario": null
                },
                {
                    "value": "1,00E-07",
                    "module": "C3",
                    "scenario": null
                },
                {
                    "value": "2,09E-09",
                    "module": "C4",
                    "scenario": null
                },
                {
                    "value": "-9,38E-07",
                    "module": "D",
                    "scenario": null
                }
            ]
        },
        {
            "parameter": "ETP-fw",
            "values": [
                {
                    "value": "8,44E+02",
                    "module": "A1-A3",
                    "scenario": null
                },
                {
                    "value": "1,73E+01",
                    "module": "A4",
                    "scenario": null
                },
                {
                    "value": "3,32E+00",
                    "module": "A5",
                    "scenario": null
                },
                {
                    "value": "0,00E+00",
                    "module": "B2",
                    "scenario": null
                },
                {
                    "value": "0,00E+00",
                    "module": "B3",
                    "scenario": null
                },
                {
                    "value": "0,00E+00",
                    "module": "B4",
                    "scenario": null
                },
                {
                    "value": "0,00E+00",
                    "module": "C1",
                    "scenario": null
                },
                {
                    "value": "3,86E+00",
                    "module": "C2",
                    "scenario": null
                },
                {
                    "value": "5,12E+01",
                    "module": "C3",
                    "scenario": null
                },
                {
                    "value": "1,40E+00",
                    "module": "C4",
                    "scenario": null
                },
                {
                    "value": "-1,50E+02",
                    "module": "D",
                    "scenario": null
                }
            ]
        },
        {
            "parameter": "HTP-c",
            "values": [
                {
                    "value": "4,87E-08",
                    "module": "A1-A3",
                    "scenario": null
                },
                {
                    "value": "0,00E+00",
                    "module": "A4",
                    "scenario": null
                },
                {
                    "value": "3,19E-10",
                    "module": "A5",
                    "scenario": null
                },
                {
                    "value": "0,00E+00",
                    "module": "B2",
                    "scenario": null
                },
                {
                    "value": "0,00E+00",
                    "module": "B3",
                    "scenario": null
                },
                {
                    "value": "0,00E+00",
                    "module": "B4",
                    "scenario": null
                },
                {
                    "value": "0,00E+00",
                    "module": "C1",
                    "scenario": null
                },
                {
                    "value": "0,00E+00",
                    "module": "C2",
                    "scenario": null
                },
                {
                    "value": "3,21E-09",
                    "module": "C3",
                    "scenario": null
                },
                {
                    "value": "7,30E-11",
                    "module": "C4",
                    "scenario": null
                },
                {
                    "value": "-3,04E-09",
                    "module": "D",
                    "scenario": null
                }
            ]
        },
        {
            "parameter": "HTP-nc",
            "values": [
                {
                    "value": "5,20E-07",
                    "module": "A1-A3",
                    "scenario": null
                },
                {
                    "value": "1,67E-08",
                    "module": "A4",
                    "scenario": null
                },
                {
                    "value": "1,52E-08",
                    "module": "A5",
                    "scenario": null
                },
                {
                    "value": "0,00E+00",
                    "module": "B2",
                    "scenario": null
                },
                {
                    "value": "0,00E+00",
                    "module": "B3",
                    "scenario": null
                },
                {
                    "value": "0,00E+00",
                    "module": "B4",
                    "scenario": null
                },
                {
                    "value": "0,00E+00",
                    "module": "C1",
                    "scenario": null
                },
                {
                    "value": "4,17E-09",
                    "module": "C2",
                    "scenario": null
                },
                {
                    "value": "6,58E-08",
                    "module": "C3",
                    "scenario": null
                },
                {
                    "value": "2,67E-09",
                    "module": "C4",
                    "scenario": null
                },
                {
                    "value": "-1,31E-07",
                    "module": "D",
                    "scenario": null
                }
            ]
        },
        {
            "parameter": "SQP",
            "values": [
                {
                    "value": "6,95E+03",
                    "module": "A1-A3",
                    "scenario": null
                },
                {
                    "value": "2,71E+01",
                    "module": "A4",
                    "scenario": null
                },
                {
                    "value": "1,72E+00",
                    "module": "A5",
                    "scenario": null
                },
                {
                    "value": "0,00E+00",
                    "module": "B2",
                    "scenario": null
                },
                {
                    "value": "0,00E+00",
                    "module": "B3",
                    "scenario": null
                },
                {
                    "value": "0,00E+00",
                    "module": "B4",
                    "scenario": null
                },
                {
                    "value": "0,00E+00",
                    "module": "C1",
                    "scenario": null
                },
                {
                    "value": "3,62E+00",
                    "module": "C2",
                    "scenario": null
                },
                {
                    "value": "4,11E+00",
                    "module": "C3",
                    "scenario": null
                },
                {
                    "value": "1,66E+00",
                    "module": "C4",
                    "scenario": null
                },
                {
                    "value": "-1,79E+02",
                    "module": "D",
                    "scenario": null
                }
            ]
        },
        {
            "parameter": "IRP",
            "values": [
                {
                    "value": "2,23E+01",
                    "module": "A1-A3",
                    "scenario": null
                },
                {
                    "value": "1,03E-01",
                    "module": "A4",
                    "scenario": null
                },
                {
                    "value": "1,07E-02",
                    "module": "A5",
                    "scenario": null
                },
                {
                    "value": "0,00E+00",
                    "module": "B2",
                    "scenario": null
                },
                {
                    "value": "0,00E+00",
                    "module": "B3",
                    "scenario": null
                },
                {
                    "value": "0,00E+00",
                    "module": "B4",
                    "scenario": null
                },
                {
                    "value": "0,00E+00",
                    "module": "C1",
                    "scenario": null
                },
                {
                    "value": "2,29E-02",
                    "module": "C2",
                    "scenario": null
                },
                {
                    "value": "4,82E-02",
                    "module": "C3",
                    "scenario": null
                },
                {
                    "value": "3,02E-03",
                    "module": "C4",
                    "scenario": null
                },
                {
                    "value": "-1,70E-01",
                    "module": "D",
                    "scenario": null
                }
            ]
        }
    ],
    "resource_use": [
        {
            "parameter": "PERE",
            "values": [
                {
                    "value": "1,02E+03",
                    "module": "A1-A3",
                    "scenario": null
                },
                {
                    "value": "2,97E-01",
                    "module": "A4",
                    "scenario": null
                },
                {
                    "value": "5,72E-02",
                    "module": "A5",
                    "scenario": null
                },
                {
                    "value": "0,00E+00",
                    "module": "B2",
                    "scenario": null
                },
                {
                    "value": "0,00E+00",
                    "module": "B3",
                    "scenario": null
                },
                {
                    "value": "0,00E+00",
                    "module": "B4",
                    "scenario": null
                },
                {
                    "value": "0,00E+00",
                    "module": "C1",
                    "scenario": null
                },
                {
                    "value": "7,40E-02",
                    "module": "C2",
                    "scenario": null
                },
                {
                    "value": "1,78E+00",
                    "module": "C3",
                    "scenario": null
                },
                {
                    "value": "5,60E-02",
                    "module": "C4",
                    "scenario": null
                },
                {
                    "value": "-1,65E+02",
                    "module": "D",
                    "scenario": null
                }
            ]
        },
        {
            "parameter": "PERM",
            "values": [
                {
                    "value": "5,62E+02",
                    "module": "A1-A3",
                    "scenario": null
                },
                {
                    "value": "0,00E+00",
                    "module": "A4",
                    "scenario": null
                },
                {
                    "value": "-1,34E+02",
                    "module": "A5",
                    "scenario": null
                },
                {
                    "value": "0,00E+00",
                    "module": "B2",
                    "scenario": null
                },
                {
                    "value": "0,00E+00",
                    "module": "B3",
                    "scenario": null
                },
                {
                    "value": "0,00E+00",
                    "module": "B4",
                    "scenario": null
                },
                {
                    "value": "0,00E+00",
                    "module": "C1",
                    "scenario": null
                },
                {
                    "value": "0,00E+00",
                    "module": "C2",
                    "scenario": null
                },
                {
                    "value": "-4,28E+02",
                    "module": "C3",
                    "scenario": null
                },
                {
                    "value": "0,00E+00",
                    "module": "C4",
                    "scenario": null
                },
                {
                    "value": "0,00E+00",
                    "module": "D",
                    "scenario": null
                }
            ]
        },
        {
            "parameter": "PERT",
            "values": [
                {
                    "value": "1,58E+03",
                    "module": "A1-A3",
                    "scenario": null
                },
                {
                    "value": "2,97E-01",
                    "module": "A4",
                    "scenario": null
                },
                {
                    "value": "-1,34E+02",
                    "module": "A5",
                    "scenario": null
                },
                {
                    "value": "0,00E+00",
                    "module": "B2",
                    "scenario": null
                },
                {
                    "value": "0,00E+00",
                    "module": "B3",
                    "scenario": null
                },
                {
                    "value": "0,00E+00",
                    "module": "B4",
                    "scenario": null
                },
                {
                    "value": "0,00E+00",
                    "module": "C1",
                    "scenario": null
                },
                {
                    "value": "7,40E-02",
                    "module": "C2",
                    "scenario": null
                },
                {
                    "value": "-4,26E+02",
                    "module": "C3",
                    "scenario": null
                },
                {
                    "value": "5,60E-02",
                    "module": "C4",
                    "scenario": null
                },
                {
                    "value": "-1,65E+02",
                    "module": "D",
                    "scenario": null
                }
            ]
        },
        {
            "parameter": "PENRE",
            "values": [
                {
                    "value": "8,38E+02",
                    "module": "A1-A3",
                    "scenario": null
                },
                {
                    "value": "2,36E+01",
                    "module": "A4",
                    "scenario": null
                },
                {
                    "value": "2,85E+00",
                    "module": "A5",
                    "scenario": null
                },
                {
                    "value": "0,00E+00",
                    "module": "B2",
                    "scenario": null
                },
                {
                    "value": "0,00E+00",
                    "module": "B3",
                    "scenario": null
                },
                {
                    "value": "0,00E+00",
                    "module": "B4",
                    "scenario": null
                },
                {
                    "value": "0,00E+00",
                    "module": "C1",
                    "scenario": null
                },
                {
                    "value": "5,24E+00",
                    "module": "C2",
                    "scenario": null
                },
                {
                    "value": "1,23E+01",
                    "module": "C3",
                    "scenario": null
                },
                {
                    "value": "5,79E-01",
                    "module": "C4",
                    "scenario": null
                },
                {
                    "value": "-2,74E+01",
                    "module": "D",
                    "scenario": null
                }
            ]
        },
        {
            "parameter": "PENRM",
            "values": [
                {
                    "value": "1,17E+01",
                    "module": "A1-A3",
                    "scenario": null
                },
                {
                    "value": "0,00E+00",
                    "module": "A4",
                    "scenario": null
                },
                {
                    "value": "-8,07E+00",
                    "module": "A5",
                    "scenario": null
                },
                {
                    "value": "0,00E+00",
                    "module": "B2",
                    "scenario": null
                },
                {
                    "value": "0,00E+00",
                    "module": "B3",
                    "scenario": null
                },
                {
                    "value": "0,00E+00",
                    "module": "B4",
                    "scenario": null
                },
                {
                    "value": "0,00E+00",
                    "module": "C1",
                    "scenario": null
                },
                {
                    "value": "0,00E+00",
                    "module": "C2",
                    "scenario": null
                },
                {
                    "value": "0,00E+00",
                    "module": "C3",
                    "scenario": null
                },
                {
                    "value": "0,00E+00",
                    "module": "C4",
                    "scenario": null
                },
                {
                    "value": "0,00E+00",
                    "module": "D",
                    "scenario": null
                }
            ]
        },
        {
            "parameter": "PENRT",
            "values": [
                {
                    "value": "8,50E+02",
                    "module": "A1-A3",
                    "scenario": null
                },
                {
                    "value": "2,36E+01",
                    "module": "A4",
                    "scenario": null
                },
                {
                    "value": "-5,21E+00",
                    "module": "A5",
                    "scenario": null
                },
                {
                    "value": "0,00E+00",
                    "module": "B2",
                    "scenario": null
                },
                {
                    "value": "0,00E+00",
                    "module": "B3",
                    "scenario": null
                },
                {
                    "value": "0,00E+00",
                    "module": "B4",
                    "scenario": null
                },
                {
                    "value": "0,00E+00",
                    "module": "C1",
                    "scenario": null
                },
                {
                    "value": "5,24E+00",
                    "module": "C2",
                    "scenario": null
                },
                {
                    "value": "1,23E+01",
                    "module": "C3",
                    "scenario": null
                },
                {
                    "value": "5,79E-01",
                    "module": "C4",
                    "scenario": null
                },
                {
                    "value": "-2,74E+01",
                    "module": "D",
                    "scenario": null
                }
            ]
        },
        {
            "parameter": "SM",
            "values": [
                {
                    "value": "5,90E-02",
                    "module": "A1-A3",
                    "scenario": null
                },
                {
                    "value": "0,00E+00",
                    "module": "A4",
                    "scenario": null
                },
                {
                    "value": "0,00E+00",
                    "module": "A5",
                    "scenario": null
                },
                {
                    "value": "0,00E+00",
                    "module": "B2",
                    "scenario": null
                },
                {
                    "value": "0,00E+00",
                    "module": "B3",
                    "scenario": null
                },
                {
                    "value": "0,00E+00",
                    "module": "B4",
                    "scenario": null
                },
                {
                    "value": "0,00E+00",
                    "module": "C1",
                    "scenario": null
                },
                {
                    "value": "0,00E+00",
                    "module": "C2",
                    "scenario": null
                },
                {
                    "value": "0,00E+00",
                    "module": "C3",
                    "scenario": null
                },
                {
                    "value": "0,00E+00",
                    "module": "C4",
                    "scenario": null
                },
                {
                    "value": "0,00E+00",
                    "module": "D",
                    "scenario": null
                }
            ]
        },
        {
            "parameter": "RSF",
            "values": [
                {
                    "value": "1,37E+00",
                    "module": "A1-A3",
                    "scenario": null
                },
                {
                    "value": "1,04E-02",
                    "module": "A4",
                    "scenario": null
                },
                {
                    "value": "1,69E-03",
                    "module": "A5",
                    "scenario": null
                },
                {
                    "value": "0,00E+00",
                    "module": "B2",
                    "scenario": null
                },
                {
                    "value": "0,00E+00",
                    "module": "B3",
                    "scenario": null
                },
                {
                    "value": "0,00E+00",
                    "module": "B4",
                    "scenario": null
                },
                {
                    "value": "0,00E+00",
                    "module": "C1",
                    "scenario": null
                },
                {
                    "value": "2,65E-03",
                    "module": "C2",
                    "scenario": null
                },
                {
                    "value": "3,93E-02",
                    "module": "C3",
                    "scenario": null
                },
                {
                    "value": "1,08E-03",
                    "module": "C4",
                    "scenario": null
                },
                {
                    "value": "-2,60E-02",
                    "module": "D",
                    "scenario": null
                }
            ]
        },
        {
            "parameter": "NRSF",
            "values": [
                {
                    "value": "4,03E+00",
                    "module": "A1-A3",
                    "scenario": null
                },
                {
                    "value": "3,48E-02",
                    "module": "A4",
                    "scenario": null
                },
                {
                    "value": "1,72E-02",
                    "module": "A5",
                    "scenario": null
                },
                {
                    "value": "0,00E+00",
                    "module": "B2",
                    "scenario": null
                },
                {
                    "value": "0,00E+00",
                    "module": "B3",
                    "scenario": null
                },
                {
                    "value": "0,00E+00",
                    "module": "B4",
                    "scenario": null
                },
                {
                    "value": "0,00E+00",
                    "module": "C1",
                    "scenario": null
                },
                {
                    "value": "9,46E-03",
                    "module": "C2",
                    "scenario": null
                },
                {
                    "value": "0,00E+00",
                    "module": "C3",
                    "scenario": null
                },
                {
                    "value": "1,18E-01",
                    "module": "C4",
                    "scenario": null
                },
                {
                    "value": "-9,69E+00",
                    "module": "D",
                    "scenario": null
                }
            ]
        },
        {
            "parameter": "FW",
            "values": [
                {
                    "value": "8,57E-01",
                    "module": "A1-A3",
                    "scenario": null
                },
                {
                    "value": "2,69E-03",
                    "module": "A4",
                    "scenario": null
                },
                {
                    "value": "1,96E-03",
                    "module": "A5",
                    "scenario": null
                },
                {
                    "value": "0,00E+00",
                    "module": "B2",
                    "scenario": null
                },
                {
                    "value": "0,00E+00",
                    "module": "B3",
                    "scenario": null
                },
                {
                    "value": "0,00E+00",
                    "module": "B4",
                    "scenario": null
                },
                {
                    "value": "0,00E+00",
                    "module": "C1",
                    "scenario": null
                },
                {
                    "value": "5,52E-04",
                    "module": "C2",
                    "scenario": null
                },
                {
                    "value": "1,48E-02",
                    "module": "C3",
                    "scenario": null
                },
                {
                    "value": "8,62E-04",
                    "module": "C4",
                    "scenario": null
                },
                {
                    "value": "-1,99E-01",
                    "module": "D",
                    "scenario": null
                }
            ]
        }
    ],
    "end_of_life_waste": [
        {
            "parameter": "HWD",
            "values": [
                {
                    "value": "1,52E-01",
                    "module": "A1-A3",
                    "scenario": null
                },
                {
                    "value": "1,29E-03",
                    "module": "A4",
                    "scenario": null
                },
                {
                    "value": "0,00E+00",
                    "module": "A5",
                    "scenario": null
                },
                {
                    "value": "0,00E+00",
                    "module": "B2",
                    "scenario": null
                },
                {
                    "value": "0,00E+00",
                    "module": "B3",
                    "scenario": null
                },
                {
                    "value": "0,00E+00",
                    "module": "B4",
                    "scenario": null
                },
                {
                    "value": "0,00E+00",
                    "module": "C1",
                    "scenario": null
                },
                {
                    "value": "2,67E-04",
                    "module": "C2",
                    "scenario": null
                },
                {
                    "value": "0,00E+00",
                    "module": "C3",
                    "scenario": null
                },
                {
                    "value": "4,33E-01",
                    "module": "C4",
                    "scenario": null
                },
                {
                    "value": "-1,66E-03",
                    "module": "D",
                    "scenario": null
                }
            ]
        },
        {
            "parameter": "NHWD",
            "values": [
                {
                    "value": "9,06E+00",
                    "module": "A1-A3",
                    "scenario": null
                },
                {
                    "value": "2,05E+00",
                    "module": "A4",
                    "scenario": null
                },
                {
                    "value": "9,55E+00",
                    "module": "A5",
                    "scenario": null
                },
                {
                    "value": "0,00E+00",
                    "module": "B2",
                    "scenario": null
                },
                {
                    "value": "0,00E+00",
                    "module": "B3",
                    "scenario": null
                },
                {
                    "value": "0,00E+00",
                    "module": "B4",
                    "scenario": null
                },
                {
                    "value": "0,00E+00",
                    "module": "C1",
                    "scenario": null
                },
                {
                    "value": "2,51E-01",
                    "module": "C2",
                    "scenario": null
                },
                {
                    "value": "1,00E+00",
                    "module": "C3",
                    "scenario": null
                },
                {
                    "value": "2,86E-01",
                    "module": "C4",
                    "scenario": null
                },
                {
                    "value": "-6,63E-01",
                    "module": "D",
                    "scenario": null
                }
            ]
        },
        {
            "parameter": "RWD",
            "values": [
                {
                    "value": "1,05E-02",
                    "module": "A1-A3",
                    "scenario": null
                },
                {
                    "value": "1,61E-04",
                    "module": "A4",
                    "scenario": null
                },
                {
                    "value": "0,00E+00",
                    "module": "A5",
                    "scenario": null
                },
                {
                    "value": "0,00E+00",
                    "module": "B2",
                    "scenario": null
                },
                {
                    "value": "0,00E+00",
                    "module": "B3",
                    "scenario": null
                },
                {
                    "value": "0,00E+00",
                    "module": "B4",
                    "scenario": null
                },
                {
                    "value": "0,00E+00",
                    "module": "C1",
                    "scenario": null
                },
                {
                    "value": "3,58E-05",
                    "module": "C2",
                    "scenario": null
                },
                {
                    "value": "0,00E+00",
                    "module": "C3",
                    "scenario": null
                },
                {
                    "value": "1,01E-06",
                    "module": "C4",
                    "scenario": null
                },
                {
                    "value": "-1,40E-04",
                    "module": "D",
                    "scenario": null
                }
            ]
        }
    ],
    "end_of_life_flow": [
        {
            "parameter": "CRU",
            "values": [
                {
                    "value": "0,00E+00",
                    "module": "A1-A3",
                    "scenario": null
                },
                {
                    "value": "0,00E+00",
                    "module": "A4",
                    "scenario": null
                },
                {
                    "value": "0,00E+00",
                    "module": "A5",
                    "scenario": null
                },
                {
                    "value": "0,00E+00",
                    "module": "B2",
                    "scenario": null
                },
                {
                    "value": "0,00E+00",
                    "module": "B3",
                    "scenario": null
                },
                {
                    "value": "0,00E+00",
                    "module": "B4",
                    "scenario": null
                },
                {
                    "value": "0,00E+00",
                    "module": "C1",
                    "scenario": null
                },
                {
                    "value": "0,00E+00",
                    "module": "C2",
                    "scenario": null
                },
                {
                    "value": "0,00E+00",
                    "module": "C3",
                    "scenario": null
                },
                {
                    "value": "0,00E+00",
                    "module": "C4",
                    "scenario": null
                },
                {
                    "value": "0,00E+00",
                    "module": "D",
                    "scenario": null
                }
            ]
        },
        {
            "parameter": "MFR",
            "values": [
                {
                    "value": "2,22E+00",
                    "module": "A1-A3",
                    "scenario": null
                },
                {
                    "value": "0,00E+00",
                    "module": "A4",
                    "scenario": null
                },
                {
                    "value": "1,83E+00",
                    "module": "A5",
                    "scenario": null
                },
                {
                    "value": "0,00E+00",
                    "module": "B2",
                    "scenario": null
                },
                {
                    "value": "0,00E+00",
                    "module": "B3",
                    "scenario": null
                },
                {
                    "value": "0,00E+00",
                    "module": "B4",
                    "scenario": null
                },
                {
                    "value": "0,00E+00",
                    "module": "C1",
                    "scenario": null
                },
                {
                    "value": "0,00E+00",
                    "module": "C2",
                    "scenario": null
                },
                {
                    "value": "9,16E-02",
                    "module": "C3",
                    "scenario": null
                },
                {
                    "value": "0,00E+00",
                    "module": "C4",
                    "scenario": null
                },
                {
                    "value": "0,00E+00",
                    "module": "D",
                    "scenario": null
                }
            ]
        },
        {
            "parameter": "MER",
            "values": [
                {
                    "value": "3,81E+00",
                    "module": "A1-A3",
                    "scenario": null
                },
                {
                    "value": "0,00E+00",
                    "module": "A4",
                    "scenario": null
                },
                {
                    "value": "7,44E+00",
                    "module": "A5",
                    "scenario": null
                },
                {
                    "value": "0,00E+00",
                    "module": "B2",
                    "scenario": null
                },
                {
                    "value": "0,00E+00",
                    "module": "B3",
                    "scenario": null
                },
                {
                    "value": "0,00E+00",
                    "module": "B4",
                    "scenario": null
                },
                {
                    "value": "0,00E+00",
                    "module": "C1",
                    "scenario": null
                },
                {
                    "value": "0,00E+00",
                    "module": "C2",
                    "scenario": null
                },
                {
                    "value": "3,19E+01",
                    "module": "C3",
                    "scenario": null
                },
                {
                    "value": "0,00E+00",
                    "module": "C4",
                    "scenario": null
                },
                {
                    "value": "0,00E+00",
                    "module": "D",
                    "scenario": null
                }
            ]
        },
        {
            "parameter": "EEE",
            "values": [
                {
                    "value": "2,65E+00",
                    "module": "A1-A3",
                    "scenario": null
                },
                {
                    "value": "0,00E+00",
                    "module": "A4",
                    "scenario": null
                },
                {
                    "value": "5,28E+00",
                    "module": "A5",
                    "scenario": null
                },
                {
                    "value": "0,00E+00",
                    "module": "B2",
                    "scenario": null
                },
                {
                    "value": "0,00E+00",
                    "module": "B3",
                    "scenario": null
                },
                {
                    "value": "0,00E+00",
                    "module": "B4",
                    "scenario": null
                },
                {
                    "value": "0,00E+00",
                    "module": "C1",
                    "scenario": null
                },
                {
                    "value": "0,00E+00",
                    "module": "C2",
                    "scenario": null
                },
                {
                    "value": "2,13E+01",
                    "module": "C3",
                    "scenario": null
                },
                {
                    "value": "0,00E+00",
                    "module": "C4",
                    "scenario": null
                },
                {
                    "value": "0,00E+00",
                    "module": "D",
                    "scenario": null
                }
            ]
        },
        {
            "parameter": "EET",
            "values": [
                {
                    "value": "4,01E+01",
                    "module": "A1-A3",
                    "scenario": null
                },
                {
                    "value": "0,00E+00",
                    "module": "A4",
                    "scenario": null
                },
                {
                    "value": "7,99E+01",
                    "module": "A5",
                    "scenario": null
                },
                {
                    "value": "0,00E+00",
                    "module": "B2",
                    "scenario": null
                },
                {
                    "value": "0,00E+00",
                    "module": "B3",
                    "scenario": null
                },
                {
                    "value": "0,00E+00",
                    "module": "B4",
                    "scenario": null
                },
                {
                    "value": "0,00E+00",
                    "module": "C1",
                    "scenario": null
                },
                {
                    "value": "0,00E+00",
                    "module": "C2",
                    "scenario": null
                },
                {
                    "value": "3,22E+02",
                    "module": "C3",
                    "scenario": null
                },
                {
                    "value": "0,00E+00",
                    "module": "C4",
                    "scenario": null
                },
                {
                    "value": "0,00E+00",
                    "module": "D",
                    "scenario": null
                }
            ]
        }
    ]
}