{
    "product_name": "Loftg\u00e5ng Uddevalla Biobetong 2",
    "epd_id": "NEPD-6507-5765-EN",
    "compliance": [
        "EN 15804+A2",
        "ISO 14025",
        "ISO 21930"
    ],
    "producer_name": "Kynningsrud Prefab AB",
    "environmental_impact": [
        {
            "parameter": "GWP-total",
            "values": [
                {
                    "value": "1,71E+02",
                    "module": "A1",
                    "scenario": null
                },
                {
                    "value": "2,57E+00",
                    "module": "A2",
                    "scenario": null
                },
                {
                    "value": "1,40E+00",
                    "module": "A3",
                    "scenario": null
                },
                {
                    "value": "7,41E+00",
                    "module": "A4",
                    "scenario": null
                },
                {
                    "value": "3,08E+00",
                    "module": "A5",
                    "scenario": null
                },
                {
                    "value": "7,08E+00",
                    "module": "C1",
                    "scenario": null
                },
                {
                    "value": "7,41E+00",
                    "module": "C2",
                    "scenario": null
                },
                {
                    "value": "4,77E-01",
                    "module": "C3",
                    "scenario": null
                },
                {
                    "value": "1,37E+00",
                    "module": "C4",
                    "scenario": null
                },
                {
                    "value": "-1,07E+01",
                    "module": "D",
                    "scenario": null
                },
                {
                    "value": "1,75E+02",
                    "module": "A1A3",
                    "scenario": null
                }
            ]
        },
        {
            "parameter": "GWP-fossil",
            "values": [
                {
                    "value": "1,70E+02",
                    "module": "A1",
                    "scenario": null
                },
                {
                    "value": "2,57E+00",
                    "module": "A2",
                    "scenario": null
                },
                {
                    "value": "1,39E+00",
                    "module": "A3",
                    "scenario": null
                },
                {
                    "value": "7,40E+00",
                    "module": "A4",
                    "scenario": null
                },
                {
                    "value": "3,08E+00",
                    "module": "A5",
                    "scenario": null
                },
                {
                    "value": "7,08E+00",
                    "module": "C1",
                    "scenario": null
                },
                {
                    "value": "7,40E+00",
                    "module": "C2",
                    "scenario": null
                },
                {
                    "value": "4,70E-01",
                    "module": "C3",
                    "scenario": null
                },
                {
                    "value": "1,37E+00",
                    "module": "C4",
                    "scenario": null
                },
                {
                    "value": "-1,07E+01",
                    "module": "D",
                    "scenario": null
                },
                {
                    "value": "1,74E+02",
                    "module": "A1A3",
                    "scenario": null
                }
            ]
        },
        {
            "parameter": "GWP-biogenic",
            "values": [
                {
                    "value": "5,27E-01",
                    "module": "A1",
                    "scenario": null
                },
                {
                    "value": "1,09E-03",
                    "module": "A2",
                    "scenario": null
                },
                {
                    "value": "1,27E-02",
                    "module": "A3",
                    "scenario": null
                },
                {
                    "value": "3,17E-03",
                    "module": "A4",
                    "scenario": null
                },
                {
                    "value": "5,76E-04",
                    "module": "A5",
                    "scenario": null
                },
                {
                    "value": "1,33E-03",
                    "module": "C1",
                    "scenario": null
                },
                {
                    "value": "3,17E-03",
                    "module": "C2",
                    "scenario": null
                },
                {
                    "value": "4,06E-03",
                    "module": "C3",
                    "scenario": null
                },
                {
                    "value": "1,17E-03",
                    "module": "C4",
                    "scenario": null
                },
                {
                    "value": "-3,53E-02",
                    "module": "D",
                    "scenario": null
                },
                {
                    "value": "5,41E-01",
                    "module": "A1A3",
                    "scenario": null
                }
            ]
        },
        {
            "parameter": "GWP-luluc",
            "values": [
                {
                    "value": "1,62E-01",
                    "module": "A1",
                    "scenario": null
                },
                {
                    "value": "7,98E-04",
                    "module": "A2",
                    "scenario": null
                },
                {
                    "value": "1,81E-03",
                    "module": "A3",
                    "scenario": null
                },
                {
                    "value": "2,26E-03",
                    "module": "A4",
                    "scenario": null
                },
                {
                    "value": "2,42E-04",
                    "module": "A5",
                    "scenario": null
                },
                {
                    "value": "5,58E-04",
                    "module": "C1",
                    "scenario": null
                },
                {
                    "value": "2,26E-03",
                    "module": "C2",
                    "scenario": null
                },
                {
                    "value": "6,51E-04",
                    "module": "C3",
                    "scenario": null
                },
                {
                    "value": "2,69E-04",
                    "module": "C4",
                    "scenario": null
                },
                {
                    "value": "-5,13E-03",
                    "module": "D",
                    "scenario": null
                },
                {
                    "value": "1,64E-01",
                    "module": "A1A3",
                    "scenario": null
                }
            ]
        },
        {
            "parameter": "ODP",
            "values": [
                {
                    "value": "5,05E-06",
                    "module": "A1",
                    "scenario": null
                },
                {
                    "value": "6,17E-07",
                    "module": "A2",
                    "scenario": null
                },
                {
                    "value": "2,38E-07",
                    "module": "A3",
                    "scenario": null
                },
                {
                    "value": "1,79E-06",
                    "module": "A4",
                    "scenario": null
                },
                {
                    "value": "6,64E-07",
                    "module": "A5",
                    "scenario": null
                },
                {
                    "value": "1,53E-06",
                    "module": "C1",
                    "scenario": null
                },
                {
                    "value": "1,79E-06",
                    "module": "C2",
                    "scenario": null
                },
                {
                    "value": "9,28E-08",
                    "module": "C3",
                    "scenario": null
                },
                {
                    "value": "6,68E-07",
                    "module": "C4",
                    "scenario": null
                },
                {
                    "value": "-5,67E-07",
                    "module": "D",
                    "scenario": null
                },
                {
                    "value": "5,90E-06",
                    "module": "A1A3",
                    "scenario": null
                }
            ]
        },
        {
            "parameter": "AP",
            "values": [
                {
                    "value": "4,73E-01",
                    "module": "A1",
                    "scenario": null
                },
                {
                    "value": "9,73E-03",
                    "module": "A2",
                    "scenario": null
                },
                {
                    "value": "1,28E-02",
                    "module": "A3",
                    "scenario": null
                },
                {
                    "value": "2,38E-02",
                    "module": "A4",
                    "scenario": null
                },
                {
                    "value": "3,22E-02",
                    "module": "A5",
                    "scenario": null
                },
                {
                    "value": "7,40E-02",
                    "module": "C1",
                    "scenario": null
                },
                {
                    "value": "2,38E-02",
                    "module": "C2",
                    "scenario": null
                },
                {
                    "value": "3,81E-03",
                    "module": "C3",
                    "scenario": null
                },
                {
                    "value": "1,34E-02",
                    "module": "C4",
                    "scenario": null
                },
                {
                    "value": "-5,92E-02",
                    "module": "D",
                    "scenario": null
                },
                {
                    "value": "4,95E-01",
                    "module": "A1A3",
                    "scenario": null
                }
            ]
        },
        {
            "parameter": "POCP",
            "values": [
                {
                    "value": "4,57E-01",
                    "module": "A1",
                    "scenario": null
                },
                {
                    "value": "8,94E-03",
                    "module": "A2",
                    "scenario": null
                },
                {
                    "value": "1,38E-02",
                    "module": "A3",
                    "scenario": null
                },
                {
                    "value": "2,29E-02",
                    "module": "A4",
                    "scenario": null
                },
                {
                    "value": "4,28E-02",
                    "module": "A5",
                    "scenario": null
                },
                {
                    "value": "9,86E-02",
                    "module": "C1",
                    "scenario": null
                },
                {
                    "value": "2,29E-02",
                    "module": "C2",
                    "scenario": null
                },
                {
                    "value": "3,44E-03",
                    "module": "C3",
                    "scenario": null
                },
                {
                    "value": "1,58E-02",
                    "module": "C4",
                    "scenario": null
                },
                {
                    "value": "-6,06E-02",
                    "module": "D",
                    "scenario": null
                },
                {
                    "value": "4,80E-01",
                    "module": "A1A3",
                    "scenario": null
                }
            ]
        },
        {
            "parameter": "ADPE",
            "values": [
                {
                    "value": "1,41E-03",
                    "module": "A1",
                    "scenario": null
                },
                {
                    "value": "4,52E-05",
                    "module": "A2",
                    "scenario": null
                },
                {
                    "value": "3,43E-05",
                    "module": "A3",
                    "scenario": null
                },
                {
                    "value": "1,32E-04",
                    "module": "A4",
                    "scenario": null
                },
                {
                    "value": "4,72E-06",
                    "module": "A5",
                    "scenario": null
                },
                {
                    "value": "1,09E-05",
                    "module": "C1",
                    "scenario": null
                },
                {
                    "value": "1,32E-04",
                    "module": "C2",
                    "scenario": null
                },
                {
                    "value": "5,97E-06",
                    "module": "C3",
                    "scenario": null
                },
                {
                    "value": "1,21E-05",
                    "module": "C4",
                    "scenario": null
                },
                {
                    "value": "-2,93E-04",
                    "module": "D",
                    "scenario": null
                },
                {
                    "value": "1,49E-03",
                    "module": "A1A3",
                    "scenario": null
                }
            ]
        },
        {
            "parameter": "ADPF",
            "values": [
                {
                    "value": "1,00E+03",
                    "module": "A1",
                    "scenario": null
                },
                {
                    "value": "4,15E+01",
                    "module": "A2",
                    "scenario": null
                },
                {
                    "value": "1,92E+01",
                    "module": "A3",
                    "scenario": null
                },
                {
                    "value": "1,20E+02",
                    "module": "A4",
                    "scenario": null
                },
                {
                    "value": "4,23E+01",
                    "module": "A5",
                    "scenario": null
                },
                {
                    "value": "9,74E+01",
                    "module": "C1",
                    "scenario": null
                },
                {
                    "value": "1,20E+02",
                    "module": "C2",
                    "scenario": null
                },
                {
                    "value": "1,46E+01",
                    "module": "C3",
                    "scenario": null
                },
                {
                    "value": "4,43E+01",
                    "module": "C4",
                    "scenario": null
                },
                {
                    "value": "-1,03E+02",
                    "module": "D",
                    "scenario": null
                },
                {
                    "value": "1,06E+03",
                    "module": "A1A3",
                    "scenario": null
                }
            ]
        },
        {
            "parameter": "WDP",
            "values": [
                {
                    "value": "2,42E+03",
                    "module": "A1",
                    "scenario": null
                },
                {
                    "value": "3,15E+01",
                    "module": "A2",
                    "scenario": null
                },
                {
                    "value": "9,72E+02",
                    "module": "A3",
                    "scenario": null
                },
                {
                    "value": "9,22E+01",
                    "module": "A4",
                    "scenario": null
                },
                {
                    "value": "8,99E+00",
                    "module": "A5",
                    "scenario": null
                },
                {
                    "value": "2,07E+01",
                    "module": "C1",
                    "scenario": null
                },
                {
                    "value": "9,22E+01",
                    "module": "C2",
                    "scenario": null
                },
                {
                    "value": "1,61E+03",
                    "module": "C3",
                    "scenario": null
                },
                {
                    "value": "9,32E+01",
                    "module": "C4",
                    "scenario": null
                },
                {
                    "value": "-7,28E+02",
                    "module": "D",
                    "scenario": null
                },
                {
                    "value": "3,42E+03",
                    "module": "A1A3",
                    "scenario": null
                }
            ]
        },
        {
            "parameter": "EP-freshwater",
            "values": [
                {
                    "value": "1,85E-02",
                    "module": "A1",
                    "scenario": null
                },
                {
                    "value": "2,02E-05",
                    "module": "A2",
                    "scenario": null
                },
                {
                    "value": "3,45E-05",
                    "module": "A3",
                    "scenario": null
                },
                {
                    "value": "5,89E-05",
                    "module": "A4",
                    "scenario": null
                },
                {
                    "value": "1,12E-05",
                    "module": "A5",
                    "scenario": null
                },
                {
                    "value": "2,58E-05",
                    "module": "C1",
                    "scenario": null
                },
                {
                    "value": "5,89E-05",
                    "module": "C2",
                    "scenario": null
                },
                {
                    "value": "2,97E-05",
                    "module": "C3",
                    "scenario": null
                },
                {
                    "value": "1,02E-05",
                    "module": "C4",
                    "scenario": null
                },
                {
                    "value": "-6,04E-04",
                    "module": "D",
                    "scenario": null
                },
                {
                    "value": "1,85E-02",
                    "module": "A1A3",
                    "scenario": null
                }
            ]
        },
        {
            "parameter": "EP-marine",
            "values": [
                {
                    "value": "7,02E-02",
                    "module": "A1",
                    "scenario": null
                },
                {
                    "value": "2,18E-03",
                    "module": "A2",
                    "scenario": null
                },
                {
                    "value": "4,50E-03",
                    "module": "A3",
                    "scenario": null
                },
                {
                    "value": "5,22E-03",
                    "module": "A4",
                    "scenario": null
                },
                {
                    "value": "1,42E-02",
                    "module": "A5",
                    "scenario": null
                },
                {
                    "value": "3,27E-02",
                    "module": "C1",
                    "scenario": null
                },
                {
                    "value": "5,22E-03",
                    "module": "C2",
                    "scenario": null
                },
                {
                    "value": "1,12E-03",
                    "module": "C3",
                    "scenario": null
                },
                {
                    "value": "5,02E-03",
                    "module": "C4",
                    "scenario": null
                },
                {
                    "value": "-1,42E-02",
                    "module": "D",
                    "scenario": null
                },
                {
                    "value": "7,69E-02",
                    "module": "A1A3",
                    "scenario": null
                }
            ]
        },
        {
            "parameter": "EP-terrestrial",
            "values": [
                {
                    "value": "1,30E+00",
                    "module": "A1",
                    "scenario": null
                },
                {
                    "value": "2,43E-02",
                    "module": "A2",
                    "scenario": null
                },
                {
                    "value": "5,01E-02",
                    "module": "A3",
                    "scenario": null
                },
                {
                    "value": "5,82E-02",
                    "module": "A4",
                    "scenario": null
                },
                {
                    "value": "1,56E-01",
                    "module": "A5",
                    "scenario": null
                },
                {
                    "value": "3,56E-01",
                    "module": "C1",
                    "scenario": null
                },
                {
                    "value": "5,82E-02",
                    "module": "C2",
                    "scenario": null
                },
                {
                    "value": "1,29E-02",
                    "module": "C3",
                    "scenario": null
                },
                {
                    "value": "5,53E-02",
                    "module": "C4",
                    "scenario": null
                },
                {
                    "value": "-1,52E-01",
                    "module": "D",
                    "scenario": null
                },
                {
                    "value": "1,38E+00",
                    "module": "A1A3",
                    "scenario": null
                }
            ]
        },
        {
            "parameter": "GWP-IOBC",
            "values": [
                {
                    "value": "1,70E+02",
                    "module": "A1",
                    "scenario": null
                },
                {
                    "value": "2,57E+00",
                    "module": "A2",
                    "scenario": null
                },
                {
                    "value": "1,40E+00",
                    "module": "A3",
                    "scenario": null
                },
                {
                    "value": "7,41E+00",
                    "module": "A4",
                    "scenario": null
                },
                {
                    "value": "3,08E+00",
                    "module": "A5",
                    "scenario": null
                },
                {
                    "value": "7,08E+00",
                    "module": "C1",
                    "scenario": null
                },
                {
                    "value": "7,41E+00",
                    "module": "C2",
                    "scenario": null
                },
                {
                    "value": "4,71E-01",
                    "module": "C3",
                    "scenario": null
                },
                {
                    "value": "1,37E+00",
                    "module": "C4",
                    "scenario": null
                },
                {
                    "value": "-1,53E+01",
                    "module": "D",
                    "scenario": null
                },
                {
                    "value": "1,74E+02",
                    "module": "A1A3",
                    "scenario": null
                }
            ]
        }
    ],
    "additional_environmental_impact": [
        {
            "parameter": "PM",
            "values": [
                {
                    "value": "1,47E-02",
                    "module": "A1",
                    "scenario": null
                },
                {
                    "value": "2,33E-07",
                    "module": "A2",
                    "scenario": null
                },
                {
                    "value": "2,71E-07",
                    "module": "A3",
                    "scenario": null
                },
                {
                    "value": "6,80E-07",
                    "module": "A4",
                    "scenario": null
                },
                {
                    "value": "8,51E-07",
                    "module": "A5",
                    "scenario": null
                },
                {
                    "value": "5,92E-06",
                    "module": "C1",
                    "scenario": null
                },
                {
                    "value": "6,80E-07",
                    "module": "C2",
                    "scenario": null
                },
                {
                    "value": "6,10E-08",
                    "module": "C3",
                    "scenario": null
                },
                {
                    "value": "2,85E-07",
                    "module": "C4",
                    "scenario": null
                },
                {
                    "value": "-1,05E-06",
                    "module": "D",
                    "scenario": null
                },
                {
                    "value": "1,47E-02",
                    "module": "A1A3",
                    "scenario": null
                }
            ]
        },
        {
            "parameter": "ETP-fw",
            "values": [
                {
                    "value": "1,89E+03",
                    "module": "A1",
                    "scenario": null
                },
                {
                    "value": "3,02E+01",
                    "module": "A2",
                    "scenario": null
                },
                {
                    "value": "3,32E+01",
                    "module": "A3",
                    "scenario": null
                },
                {
                    "value": "8,79E+01",
                    "module": "A4",
                    "scenario": null
                },
                {
                    "value": "2,31E+01",
                    "module": "A5",
                    "scenario": null
                },
                {
                    "value": "5,32E+01",
                    "module": "C1",
                    "scenario": null
                },
                {
                    "value": "8,79E+01",
                    "module": "C2",
                    "scenario": null
                },
                {
                    "value": "1,04E+01",
                    "module": "C3",
                    "scenario": null
                },
                {
                    "value": "2,19E+01",
                    "module": "C4",
                    "scenario": null
                },
                {
                    "value": "-5,37E+02",
                    "module": "D",
                    "scenario": null
                },
                {
                    "value": "1,96E+03",
                    "module": "A1A3",
                    "scenario": null
                }
            ]
        },
        {
            "parameter": "HTP-c",
            "values": [
                {
                    "value": "6,71E-07",
                    "module": "A1",
                    "scenario": null
                },
                {
                    "value": "0,00E+00",
                    "module": "A2",
                    "scenario": null
                },
                {
                    "value": "1,55E-09",
                    "module": "A3",
                    "scenario": null
                },
                {
                    "value": "0,00E+00",
                    "module": "A4",
                    "scenario": null
                },
                {
                    "value": "8,98E-10",
                    "module": "A5",
                    "scenario": null
                },
                {
                    "value": "1,90E-09",
                    "module": "C1",
                    "scenario": null
                },
                {
                    "value": "0,00E+00",
                    "module": "C2",
                    "scenario": null
                },
                {
                    "value": "6,63E-10",
                    "module": "C3",
                    "scenario": null
                },
                {
                    "value": "6,41E-10",
                    "module": "C4",
                    "scenario": null
                },
                {
                    "value": "-4,54E-08",
                    "module": "D",
                    "scenario": null
                },
                {
                    "value": "6,73E-07",
                    "module": "A1A3",
                    "scenario": null
                }
            ]
        },
        {
            "parameter": "HTP-nc",
            "values": [
                {
                    "value": "5,71E-06",
                    "module": "A1",
                    "scenario": null
                },
                {
                    "value": "2,93E-08",
                    "module": "A2",
                    "scenario": null
                },
                {
                    "value": "3,65E-08",
                    "module": "A3",
                    "scenario": null
                },
                {
                    "value": "8,50E-08",
                    "module": "A4",
                    "scenario": null
                },
                {
                    "value": "2,13E-08",
                    "module": "A5",
                    "scenario": null
                },
                {
                    "value": "4,93E-08",
                    "module": "C1",
                    "scenario": null
                },
                {
                    "value": "8,50E-08",
                    "module": "C2",
                    "scenario": null
                },
                {
                    "value": "9,28E-09",
                    "module": "C3",
                    "scenario": null
                },
                {
                    "value": "1,28E-08",
                    "module": "C4",
                    "scenario": null
                },
                {
                    "value": "9,25E-07",
                    "module": "D",
                    "scenario": null
                },
                {
                    "value": "5,77E-06",
                    "module": "A1A3",
                    "scenario": null
                }
            ]
        },
        {
            "parameter": "SQP",
            "values": [
                {
                    "value": "3,87E+02",
                    "module": "A1",
                    "scenario": null
                },
                {
                    "value": "4,69E+01",
                    "module": "A2",
                    "scenario": null
                },
                {
                    "value": "5,34E+00",
                    "module": "A3",
                    "scenario": null
                },
                {
                    "value": "1,38E+02",
                    "module": "A4",
                    "scenario": null
                },
                {
                    "value": "5,37E+00",
                    "module": "A5",
                    "scenario": null
                },
                {
                    "value": "1,21E+01",
                    "module": "C1",
                    "scenario": null
                },
                {
                    "value": "1,38E+02",
                    "module": "C2",
                    "scenario": null
                },
                {
                    "value": "8,26E+00",
                    "module": "C3",
                    "scenario": null
                },
                {
                    "value": "1,61E+02",
                    "module": "C4",
                    "scenario": null
                },
                {
                    "value": "5,25E+01",
                    "module": "D",
                    "scenario": null
                },
                {
                    "value": "4,40E+02",
                    "module": "A1A3",
                    "scenario": null
                }
            ]
        },
        {
            "parameter": "IRP",
            "values": [
                {
                    "value": "6,56E+03",
                    "module": "A1",
                    "scenario": null
                },
                {
                    "value": "1,81E-01",
                    "module": "A2",
                    "scenario": null
                },
                {
                    "value": "1,59E-01",
                    "module": "A3",
                    "scenario": null
                },
                {
                    "value": "5,26E-01",
                    "module": "A4",
                    "scenario": null
                },
                {
                    "value": "1,81E-01",
                    "module": "A5",
                    "scenario": null
                },
                {
                    "value": "4,21E-01",
                    "module": "C1",
                    "scenario": null
                },
                {
                    "value": "5,26E-01",
                    "module": "C2",
                    "scenario": null
                },
                {
                    "value": "2,45E-01",
                    "module": "C3",
                    "scenario": null
                },
                {
                    "value": "1,92E-01",
                    "module": "C4",
                    "scenario": null
                },
                {
                    "value": "-2,03E-01",
                    "module": "D",
                    "scenario": null
                },
                {
                    "value": "6,56E+03",
                    "module": "A1A3",
                    "scenario": null
                }
            ]
        }
    ],
    "resource_use": [
        {
            "parameter": "PERE",
            "values": [
                {
                    "value": "1,41E+02",
                    "module": "A1",
                    "scenario": null
                },
                {
                    "value": "5,18E-01",
                    "module": "A2",
                    "scenario": null
                },
                {
                    "value": "7,17E+01",
                    "module": "A3",
                    "scenario": null
                },
                {
                    "value": "1,51E+00",
                    "module": "A4",
                    "scenario": null
                },
                {
                    "value": "2,29E-01",
                    "module": "A5",
                    "scenario": null
                },
                {
                    "value": "5,29E-01",
                    "module": "C1",
                    "scenario": null
                },
                {
                    "value": "1,51E+00",
                    "module": "C2",
                    "scenario": null
                },
                {
                    "value": "7,52E+00",
                    "module": "C3",
                    "scenario": null
                },
                {
                    "value": "6,81E-01",
                    "module": "C4",
                    "scenario": null
                },
                {
                    "value": "-1,23E+01",
                    "module": "D",
                    "scenario": null
                },
                {
                    "value": "2,13E+02",
                    "module": "A1A3",
                    "scenario": null
                }
            ]
        },
        {
            "parameter": "PERM",
            "values": [
                {
                    "value": "3,43E-01",
                    "module": "A1",
                    "scenario": null
                },
                {
                    "value": "0,00E+00",
                    "module": "A2",
                    "scenario": null
                },
                {
                    "value": "0,00E+00",
                    "module": "A3",
                    "scenario": null
                },
                {
                    "value": "0,00E+00",
                    "module": "A4",
                    "scenario": null
                },
                {
                    "value": "0,00E+00",
                    "module": "A5",
                    "scenario": null
                },
                {
                    "value": "0,00E+00",
                    "module": "C1",
                    "scenario": null
                },
                {
                    "value": "0,00E+00",
                    "module": "C2",
                    "scenario": null
                },
                {
                    "value": "0,00E+00",
                    "module": "C3",
                    "scenario": null
                },
                {
                    "value": "0,00E+00",
                    "module": "C4",
                    "scenario": null
                },
                {
                    "value": "0,00E+00",
                    "module": "D",
                    "scenario": null
                },
                {
                    "value": "3,43E-01",
                    "module": "A1A3",
                    "scenario": null
                }
            ]
        },
        {
            "parameter": "PERT",
            "values": [
                {
                    "value": "1,41E+02",
                    "module": "A1",
                    "scenario": null
                },
                {
                    "value": "5,18E-01",
                    "module": "A2",
                    "scenario": null
                },
                {
                    "value": "7,17E+01",
                    "module": "A3",
                    "scenario": null
                },
                {
                    "value": "1,51E+00",
                    "module": "A4",
                    "scenario": null
                },
                {
                    "value": "2,29E-01",
                    "module": "A5",
                    "scenario": null
                },
                {
                    "value": "5,29E-01",
                    "module": "C1",
                    "scenario": null
                },
                {
                    "value": "1,51E+00",
                    "module": "C2",
                    "scenario": null
                },
                {
                    "value": "7,52E+00",
                    "module": "C3",
                    "scenario": null
                },
                {
                    "value": "6,81E-01",
                    "module": "C4",
                    "scenario": null
                },
                {
                    "value": "-1,23E+01",
                    "module": "D",
                    "scenario": null
                },
                {
                    "value": "2,14E+02",
                    "module": "A1A3",
                    "scenario": null
                }
            ]
        },
        {
            "parameter": "PENRE",
            "values": [
                {
                    "value": "1,11E+03",
                    "module": "A1",
                    "scenario": null
                },
                {
                    "value": "4,15E+01",
                    "module": "A2",
                    "scenario": null
                },
                {
                    "value": "1,92E+01",
                    "module": "A3",
                    "scenario": null
                },
                {
                    "value": "1,20E+02",
                    "module": "A4",
                    "scenario": null
                },
                {
                    "value": "4,23E+01",
                    "module": "A5",
                    "scenario": null
                },
                {
                    "value": "9,74E+01",
                    "module": "C1",
                    "scenario": null
                },
                {
                    "value": "1,20E+02",
                    "module": "C2",
                    "scenario": null
                },
                {
                    "value": "1,46E+01",
                    "module": "C3",
                    "scenario": null
                },
                {
                    "value": "4,43E+01",
                    "module": "C4",
                    "scenario": null
                },
                {
                    "value": "-1,04E+02",
                    "module": "D",
                    "scenario": null
                },
                {
                    "value": "1,17E+03",
                    "module": "A1A3",
                    "scenario": null
                }
            ]
        },
        {
            "parameter": "PENRM",
            "values": [
                {
                    "value": "1,82E+01",
                    "module": "A1",
                    "scenario": null
                },
                {
                    "value": "0,00E+00",
                    "module": "A2",
                    "scenario": null
                },
                {
                    "value": "0,00E+00",
                    "module": "A3",
                    "scenario": null
                },
                {
                    "value": "0,00E+00",
                    "module": "A4",
                    "scenario": null
                },
                {
                    "value": "0,00E+00",
                    "module": "A5",
                    "scenario": null
                },
                {
                    "value": "0,00E+00",
                    "module": "C1",
                    "scenario": null
                },
                {
                    "value": "0,00E+00",
                    "module": "C2",
                    "scenario": null
                },
                {
                    "value": "0,00E+00",
                    "module": "C3",
                    "scenario": null
                },
                {
                    "value": "0,00E+00",
                    "module": "C4",
                    "scenario": null
                },
                {
                    "value": "0,00E+00",
                    "module": "D",
                    "scenario": null
                },
                {
                    "value": "1,82E+01",
                    "module": "A1A3",
                    "scenario": null
                }
            ]
        },
        {
            "parameter": "PENRT",
            "values": [
                {
                    "value": "1,13E+03",
                    "module": "A1",
                    "scenario": null
                },
                {
                    "value": "4,15E+01",
                    "module": "A2",
                    "scenario": null
                },
                {
                    "value": "1,92E+01",
                    "module": "A3",
                    "scenario": null
                },
                {
                    "value": "1,20E+02",
                    "module": "A4",
                    "scenario": null
                },
                {
                    "value": "4,23E+01",
                    "module": "A5",
                    "scenario": null
                },
                {
                    "value": "9,74E+01",
                    "module": "C1",
                    "scenario": null
                },
                {
                    "value": "1,20E+02",
                    "module": "C2",
                    "scenario": null
                },
                {
                    "value": "1,46E+01",
                    "module": "C3",
                    "scenario": null
                },
                {
                    "value": "4,43E+01",
                    "module": "C4",
                    "scenario": null
                },
                {
                    "value": "-1,04E+02",
                    "module": "D",
                    "scenario": null
                },
                {
                    "value": "1,19E+03",
                    "module": "A1A3",
                    "scenario": null
                }
            ]
        },
        {
            "parameter": "SM",
            "values": [
                {
                    "value": "6,37E+01",
                    "module": "A1",
                    "scenario": null
                },
                {
                    "value": "0,00E+00",
                    "module": "A2",
                    "scenario": null
                },
                {
                    "value": "0,00E+00",
                    "module": "A3",
                    "scenario": null
                },
                {
                    "value": "0,00E+00",
                    "module": "A4",
                    "scenario": null
                },
                {
                    "value": "0,00E+00",
                    "module": "A5",
                    "scenario": null
                },
                {
                    "value": "0,00E+00",
                    "module": "C1",
                    "scenario": null
                },
                {
                    "value": "0,00E+00",
                    "module": "C2",
                    "scenario": null
                },
                {
                    "value": "0,00E+00",
                    "module": "C3",
                    "scenario": null
                },
                {
                    "value": "0,00E+00",
                    "module": "C4",
                    "scenario": null
                },
                {
                    "value": "0,00E+00",
                    "module": "D",
                    "scenario": null
                },
                {
                    "value": "6,37E+01",
                    "module": "A1A3",
                    "scenario": null
                }
            ]
        },
        {
            "parameter": "RSF",
            "values": [
                {
                    "value": "1,01E+02",
                    "module": "A1",
                    "scenario": null
                },
                {
                    "value": "1,81E-02",
                    "module": "A2",
                    "scenario": null
                },
                {
                    "value": "6,16E-02",
                    "module": "A3",
                    "scenario": null
                },
                {
                    "value": "5,29E-02",
                    "module": "A4",
                    "scenario": null
                },
                {
                    "value": "5,63E-03",
                    "module": "A5",
                    "scenario": null
                },
                {
                    "value": "5,63E-03",
                    "module": "C1",
                    "scenario": null
                },
                {
                    "value": "5,29E-02",
                    "module": "C2",
                    "scenario": null
                },
                {
                    "value": "0,00E+00",
                    "module": "C3",
                    "scenario": null
                },
                {
                    "value": "1,41E-02",
                    "module": "C4",
                    "scenario": null
                },
                {
                    "value": "2,08E-01",
                    "module": "D",
                    "scenario": null
                },
                {
                    "value": "1,01E+02",
                    "module": "A1A3",
                    "scenario": null
                }
            ]
        },
        {
            "parameter": "NRSF",
            "values": [
                {
                    "value": "1,93E+02",
                    "module": "A1",
                    "scenario": null
                },
                {
                    "value": "6,03E-02",
                    "module": "A2",
                    "scenario": null
                },
                {
                    "value": "1,70E-01",
                    "module": "A3",
                    "scenario": null
                },
                {
                    "value": "1,77E-01",
                    "module": "A4",
                    "scenario": null
                },
                {
                    "value": "8,29E-02",
                    "module": "A5",
                    "scenario": null
                },
                {
                    "value": "8,29E-02",
                    "module": "C1",
                    "scenario": null
                },
                {
                    "value": "1,77E-01",
                    "module": "C2",
                    "scenario": null
                },
                {
                    "value": "0,00E+00",
                    "module": "C3",
                    "scenario": null
                },
                {
                    "value": "4,05E-02",
                    "module": "C4",
                    "scenario": null
                },
                {
                    "value": "9,51E+00",
                    "module": "D",
                    "scenario": null
                },
                {
                    "value": "1,93E+02",
                    "module": "A1A3",
                    "scenario": null
                }
            ]
        },
        {
            "parameter": "FW",
            "values": [
                {
                    "value": "9,23E-01",
                    "module": "A1",
                    "scenario": null
                },
                {
                    "value": "4,68E-03",
                    "module": "A2",
                    "scenario": null
                },
                {
                    "value": "5,83E-01",
                    "module": "A3",
                    "scenario": null
                },
                {
                    "value": "1,37E-02",
                    "module": "A4",
                    "scenario": null
                },
                {
                    "value": "2,18E-03",
                    "module": "A5",
                    "scenario": null
                },
                {
                    "value": "5,01E-03",
                    "module": "C1",
                    "scenario": null
                },
                {
                    "value": "1,37E-02",
                    "module": "C2",
                    "scenario": null
                },
                {
                    "value": "2,50E-02",
                    "module": "C3",
                    "scenario": null
                },
                {
                    "value": "5,27E-02",
                    "module": "C4",
                    "scenario": null
                },
                {
                    "value": "-9,62E-01",
                    "module": "D",
                    "scenario": null
                },
                {
                    "value": "1,51E+00",
                    "module": "A1A3",
                    "scenario": null
                }
            ]
        }
    ],
    "end_of_life_waste": [
        {
            "parameter": "HWD",
            "values": [
                {
                    "value": "2,28E-01",
                    "module": "A1",
                    "scenario": null
                },
                {
                    "value": "2,26E-03",
                    "module": "A2",
                    "scenario": null
                },
                {
                    "value": "1,24E-02",
                    "module": "A3",
                    "scenario": null
                },
                {
                    "value": "6,58E-03",
                    "module": "A4",
                    "scenario": null
                },
                {
                    "value": "1,25E-03",
                    "module": "A5",
                    "scenario": null
                },
                {
                    "value": "2,87E-03",
                    "module": "C1",
                    "scenario": null
                },
                {
                    "value": "6,58E-03",
                    "module": "C2",
                    "scenario": null
                },
                {
                    "value": "1,46E-03",
                    "module": "C3",
                    "scenario": null
                },
                {
                    "value": "0,00E+00",
                    "module": "C4",
                    "scenario": null
                },
                {
                    "value": "-5,38E-02",
                    "module": "D",
                    "scenario": null
                },
                {
                    "value": "2,43E-01",
                    "module": "A1A3",
                    "scenario": null
                }
            ]
        },
        {
            "parameter": "NHWD",
            "values": [
                {
                    "value": "6,69E+02",
                    "module": "A1",
                    "scenario": null
                },
                {
                    "value": "3,55E+00",
                    "module": "A2",
                    "scenario": null
                },
                {
                    "value": "6,38E+00",
                    "module": "A3",
                    "scenario": null
                },
                {
                    "value": "1,05E+01",
                    "module": "A4",
                    "scenario": null
                },
                {
                    "value": "5,01E-02",
                    "module": "A5",
                    "scenario": null
                },
                {
                    "value": "1,15E-01",
                    "module": "C1",
                    "scenario": null
                },
                {
                    "value": "1,05E+01",
                    "module": "C2",
                    "scenario": null
                },
                {
                    "value": "4,61E-02",
                    "module": "C3",
                    "scenario": null
                },
                {
                    "value": "3,20E+02",
                    "module": "C4",
                    "scenario": null
                },
                {
                    "value": "-3,93E+00",
                    "module": "D",
                    "scenario": null
                },
                {
                    "value": "6,79E+02",
                    "module": "A1A3",
                    "scenario": null
                }
            ]
        },
        {
            "parameter": "RWD",
            "values": [
                {
                    "value": "7,27E-03",
                    "module": "A1",
                    "scenario": null
                },
                {
                    "value": "2,84E-04",
                    "module": "A2",
                    "scenario": null
                },
                {
                    "value": "1,35E-04",
                    "module": "A3",
                    "scenario": null
                },
                {
                    "value": "8,21E-04",
                    "module": "A4",
                    "scenario": null
                },
                {
                    "value": "2,94E-04",
                    "module": "A5",
                    "scenario": null
                },
                {
                    "value": "6,76E-04",
                    "module": "C1",
                    "scenario": null
                },
                {
                    "value": "8,21E-04",
                    "module": "C2",
                    "scenario": null
                },
                {
                    "value": "1,54E-04",
                    "module": "C3",
                    "scenario": null
                },
                {
                    "value": "0,00E+00",
                    "module": "C4",
                    "scenario": null
                },
                {
                    "value": "-1,78E-04",
                    "module": "D",
                    "scenario": null
                },
                {
                    "value": "7,69E-03",
                    "module": "A1A3",
                    "scenario": null
                }
            ]
        }
    ],
    "end_of_life_flow": [
        {
            "parameter": "CRU",
            "values": [
                {
                    "value": "1,39E-03",
                    "module": "A1",
                    "scenario": null
                },
                {
                    "value": "0,00E+00",
                    "module": "A2",
                    "scenario": null
                },
                {
                    "value": "0,00E+00",
                    "module": "A3",
                    "scenario": null
                },
                {
                    "value": "0,00E+00",
                    "module": "A4",
                    "scenario": null
                },
                {
                    "value": "0,00E+00",
                    "module": "A5",
                    "scenario": null
                },
                {
                    "value": "0,00E+00",
                    "module": "C1",
                    "scenario": null
                },
                {
                    "value": "0,00E+00",
                    "module": "C2",
                    "scenario": null
                },
                {
                    "value": "0,00E+00",
                    "module": "C3",
                    "scenario": null
                },
                {
                    "value": "0,00E+00",
                    "module": "C4",
                    "scenario": null
                },
                {
                    "value": "0,00E+00",
                    "module": "D",
                    "scenario": null
                },
                {
                    "value": "1,39E-03",
                    "module": "A1A3",
                    "scenario": null
                }
            ]
        },
        {
            "parameter": "MFR",
            "values": [
                {
                    "value": "0,00E+00",
                    "module": "A1",
                    "scenario": null
                },
                {
                    "value": "0,00E+00",
                    "module": "A2",
                    "scenario": null
                },
                {
                    "value": "5,98E+00",
                    "module": "A3",
                    "scenario": null
                },
                {
                    "value": "0,00E+00",
                    "module": "A4",
                    "scenario": null
                },
                {
                    "value": "0,00E+00",
                    "module": "A5",
                    "scenario": null
                },
                {
                    "value": "0,00E+00",
                    "module": "C1",
                    "scenario": null
                },
                {
                    "value": "0,00E+00",
                    "module": "C2",
                    "scenario": null
                },
                {
                    "value": "6,80E+02",
                    "module": "C3",
                    "scenario": null
                },
                {
                    "value": "0,00E+00",
                    "module": "C4",
                    "scenario": null
                },
                {
                    "value": "0,00E+00",
                    "module": "D",
                    "scenario": null
                },
                {
                    "value": "5,98E+00",
                    "module": "A1A3",
                    "scenario": null
                }
            ]
        },
        {
            "parameter": "MER",
            "values": [
                {
                    "value": "0,00E+00",
                    "module": "A1",
                    "scenario": null
                },
                {
                    "value": "0,00E+00",
                    "module": "A2",
                    "scenario": null
                },
                {
                    "value": "1,05E-02",
                    "module": "A3",
                    "scenario": null
                },
                {
                    "value": "0,00E+00",
                    "module": "A4",
                    "scenario": null
                },
                {
                    "value": "0,00E+00",
                    "module": "A5",
                    "scenario": null
                },
                {
                    "value": "0,00E+00",
                    "module": "C1",
                    "scenario": null
                },
                {
                    "value": "0,00E+00",
                    "module": "C2",
                    "scenario": null
                },
                {
                    "value": "0,00E+00",
                    "module": "C3",
                    "scenario": null
                },
                {
                    "value": "0,00E+00",
                    "module": "C4",
                    "scenario": null
                },
                {
                    "value": "0,00E+00",
                    "module": "D",
                    "scenario": null
                },
                {
                    "value": "1,05E-02",
                    "module": "A1A3",
                    "scenario": null
                }
            ]
        },
        {
            "parameter": "EEE",
            "values": [
                {
                    "value": "0,00E+00",
                    "module": "A1",
                    "scenario": null
                },
                {
                    "value": "0,00E+00",
                    "module": "A2",
                    "scenario": null
                },
                {
                    "value": "5,68E-03",
                    "module": "A3",
                    "scenario": null
                },
                {
                    "value": "0,00E+00",
                    "module": "A4",
                    "scenario": null
                },
                {
                    "value": "0,00E+00",
                    "module": "A5",
                    "scenario": null
                },
                {
                    "value": "0,00E+00",
                    "module": "C1",
                    "scenario": null
                },
                {
                    "value": "0,00E+00",
                    "module": "C2",
                    "scenario": null
                },
                {
                    "value": "0,00E+00",
                    "module": "C3",
                    "scenario": null
                },
                {
                    "value": "0,00E+00",
                    "module": "C4",
                    "scenario": null
                },
                {
                    "value": "0,00E+00",
                    "module": "D",
                    "scenario": null
                },
                {
                    "value": "5,68E-03",
                    "module": "A1A3",
                    "scenario": null
                }
            ]
        },
        {
            "parameter": "EET",
            "values": [
                {
                    "value": "0,00E+00",
                    "module": "A1",
                    "scenario": null
                },
                {
                    "value": "0,00E+00",
                    "module": "A2",
                    "scenario": null
                },
                {
                    "value": "8,59E-02",
                    "module": "A3",
                    "scenario": null
                },
                {
                    "value": "0,00E+00",
                    "module": "A4",
                    "scenario": null
                },
                {
                    "value": "0,00E+00",
                    "module": "A5",
                    "scenario": null
                },
                {
                    "value": "0,00E+00",
                    "module": "C1",
                    "scenario": null
                },
                {
                    "value": "0,00E+00",
                    "module": "C2",
                    "scenario": null
                },
                {
                    "value": "0,00E+00",
                    "module": "C3",
                    "scenario": null
                },
                {
                    "value": "0,00E+00",
                    "module": "C4",
                    "scenario": null
                },
                {
                    "value": "0,00E+00",
                    "module": "D",
                    "scenario": null
                },
                {
                    "value": "8,59E-02",
                    "module": "A1A3",
                    "scenario": null
                }
            ]
        }
    ]
}