{
    "product_name": "RXAQ 2x25mm\u00b2",
    "epd_id": "NEPD-7928-7599",
    "compliance": [
        "EN 15804+A2",
        "ISO 14025",
        "ISO 21930"
    ],
    "producer_name": "NKT headquarter Denmark A/S",
    "environmental_impact": [
        {
            "parameter": "GWP-total",
            "values": [
                {
                    "value": "3,46E+00",
                    "module": "A1",
                    "scenario": null
                },
                {
                    "value": "9,48E-02",
                    "module": "A2",
                    "scenario": null
                },
                {
                    "value": "9,08E-02",
                    "module": "A3",
                    "scenario": null
                },
                {
                    "value": "6,25E-02",
                    "module": "A4",
                    "scenario": null
                },
                {
                    "value": "7,79E-02",
                    "module": "A5",
                    "scenario": null
                },
                {
                    "value": "0,00E+00",
                    "module": "B1",
                    "scenario": null
                },
                {
                    "value": "0,00E+00",
                    "module": "B2",
                    "scenario": null
                },
                {
                    "value": "0,00E+00",
                    "module": "B3",
                    "scenario": null
                },
                {
                    "value": "0,00E+00",
                    "module": "B4",
                    "scenario": null
                },
                {
                    "value": "0,00E+00",
                    "module": "B5",
                    "scenario": null
                },
                {
                    "value": "1,09E-01",
                    "module": "B6",
                    "scenario": null
                },
                {
                    "value": "0,00E+00",
                    "module": "B7",
                    "scenario": null
                },
                {
                    "value": "0,00E+00",
                    "module": "C1",
                    "scenario": null
                },
                {
                    "value": "2,68E-02",
                    "module": "C2",
                    "scenario": null
                },
                {
                    "value": "1,76E-01",
                    "module": "C3",
                    "scenario": null
                },
                {
                    "value": "1,04E-02",
                    "module": "C4",
                    "scenario": null
                },
                {
                    "value": "-4,03E-01",
                    "module": "D",
                    "scenario": null
                },
                {
                    "value": "3,65E+00",
                    "module": "A1A3",
                    "scenario": null
                }
            ]
        },
        {
            "parameter": "GWP-fossil",
            "values": [
                {
                    "value": "3,39E+00",
                    "module": "A1",
                    "scenario": null
                },
                {
                    "value": "9,47E-02",
                    "module": "A2",
                    "scenario": null
                },
                {
                    "value": "6,29E-02",
                    "module": "A3",
                    "scenario": null
                },
                {
                    "value": "6,25E-02",
                    "module": "A4",
                    "scenario": null
                },
                {
                    "value": "7,58E-02",
                    "module": "A5",
                    "scenario": null
                },
                {
                    "value": "0,00E+00",
                    "module": "B1",
                    "scenario": null
                },
                {
                    "value": "0,00E+00",
                    "module": "B2",
                    "scenario": null
                },
                {
                    "value": "0,00E+00",
                    "module": "B3",
                    "scenario": null
                },
                {
                    "value": "0,00E+00",
                    "module": "B4",
                    "scenario": null
                },
                {
                    "value": "0,00E+00",
                    "module": "B5",
                    "scenario": null
                },
                {
                    "value": "1,08E-01",
                    "module": "B6",
                    "scenario": null
                },
                {
                    "value": "0,00E+00",
                    "module": "B7",
                    "scenario": null
                },
                {
                    "value": "0,00E+00",
                    "module": "C1",
                    "scenario": null
                },
                {
                    "value": "2,68E-02",
                    "module": "C2",
                    "scenario": null
                },
                {
                    "value": "1,76E-01",
                    "module": "C3",
                    "scenario": null
                },
                {
                    "value": "1,04E-02",
                    "module": "C4",
                    "scenario": null
                },
                {
                    "value": "-4,00E-01",
                    "module": "D",
                    "scenario": null
                },
                {
                    "value": "3,54E+00",
                    "module": "A1A3",
                    "scenario": null
                }
            ]
        },
        {
            "parameter": "GWP-biogenic",
            "values": [
                {
                    "value": "7,15E-02",
                    "module": "A1",
                    "scenario": null
                },
                {
                    "value": "3,91E-05",
                    "module": "A2",
                    "scenario": null
                },
                {
                    "value": "1,09E-02",
                    "module": "A3",
                    "scenario": null
                },
                {
                    "value": "2,58E-05",
                    "module": "A4",
                    "scenario": null
                },
                {
                    "value": "1,65E-03",
                    "module": "A5",
                    "scenario": null
                },
                {
                    "value": "0,00E+00",
                    "module": "B1",
                    "scenario": null
                },
                {
                    "value": "0,00E+00",
                    "module": "B2",
                    "scenario": null
                },
                {
                    "value": "0,00E+00",
                    "module": "B3",
                    "scenario": null
                },
                {
                    "value": "0,00E+00",
                    "module": "B4",
                    "scenario": null
                },
                {
                    "value": "0,00E+00",
                    "module": "B5",
                    "scenario": null
                },
                {
                    "value": "7,60E-04",
                    "module": "B6",
                    "scenario": null
                },
                {
                    "value": "0,00E+00",
                    "module": "B7",
                    "scenario": null
                },
                {
                    "value": "0,00E+00",
                    "module": "C1",
                    "scenario": null
                },
                {
                    "value": "1,11E-05",
                    "module": "C2",
                    "scenario": null
                },
                {
                    "value": "3,26E-06",
                    "module": "C3",
                    "scenario": null
                },
                {
                    "value": "7,34E-07",
                    "module": "C4",
                    "scenario": null
                },
                {
                    "value": "-1,83E-03",
                    "module": "D",
                    "scenario": null
                },
                {
                    "value": "8,24E-02",
                    "module": "A1A3",
                    "scenario": null
                }
            ]
        },
        {
            "parameter": "GWP-luluc",
            "values": [
                {
                    "value": "2,92E-03",
                    "module": "A1",
                    "scenario": null
                },
                {
                    "value": "3,39E-05",
                    "module": "A2",
                    "scenario": null
                },
                {
                    "value": "1,71E-02",
                    "module": "A3",
                    "scenario": null
                },
                {
                    "value": "2,22E-05",
                    "module": "A4",
                    "scenario": null
                },
                {
                    "value": "4,02E-04",
                    "module": "A5",
                    "scenario": null
                },
                {
                    "value": "0,00E+00",
                    "module": "B1",
                    "scenario": null
                },
                {
                    "value": "0,00E+00",
                    "module": "B2",
                    "scenario": null
                },
                {
                    "value": "0,00E+00",
                    "module": "B3",
                    "scenario": null
                },
                {
                    "value": "0,00E+00",
                    "module": "B4",
                    "scenario": null
                },
                {
                    "value": "0,00E+00",
                    "module": "B5",
                    "scenario": null
                },
                {
                    "value": "2,51E-04",
                    "module": "B6",
                    "scenario": null
                },
                {
                    "value": "0,00E+00",
                    "module": "B7",
                    "scenario": null
                },
                {
                    "value": "0,00E+00",
                    "module": "C1",
                    "scenario": null
                },
                {
                    "value": "9,53E-06",
                    "module": "C2",
                    "scenario": null
                },
                {
                    "value": "5,96E-07",
                    "module": "C3",
                    "scenario": null
                },
                {
                    "value": "1,06E-06",
                    "module": "C4",
                    "scenario": null
                },
                {
                    "value": "-1,06E-03",
                    "module": "D",
                    "scenario": null
                },
                {
                    "value": "2,01E-02",
                    "module": "A1A3",
                    "scenario": null
                }
            ]
        },
        {
            "parameter": "ODP",
            "values": [
                {
                    "value": "1,99E-07",
                    "module": "A1",
                    "scenario": null
                },
                {
                    "value": "2,14E-08",
                    "module": "A2",
                    "scenario": null
                },
                {
                    "value": "1,50E-08",
                    "module": "A3",
                    "scenario": null
                },
                {
                    "value": "1,41E-08",
                    "module": "A4",
                    "scenario": null
                },
                {
                    "value": "5,01E-09",
                    "module": "A5",
                    "scenario": null
                },
                {
                    "value": "0,00E+00",
                    "module": "B1",
                    "scenario": null
                },
                {
                    "value": "0,00E+00",
                    "module": "B2",
                    "scenario": null
                },
                {
                    "value": "0,00E+00",
                    "module": "B3",
                    "scenario": null
                },
                {
                    "value": "0,00E+00",
                    "module": "B4",
                    "scenario": null
                },
                {
                    "value": "0,00E+00",
                    "module": "B5",
                    "scenario": null
                },
                {
                    "value": "9,15E-09",
                    "module": "B6",
                    "scenario": null
                },
                {
                    "value": "0,00E+00",
                    "module": "B7",
                    "scenario": null
                },
                {
                    "value": "0,00E+00",
                    "module": "C1",
                    "scenario": null
                },
                {
                    "value": "6,06E-09",
                    "module": "C2",
                    "scenario": null
                },
                {
                    "value": "3,24E-10",
                    "module": "C3",
                    "scenario": null
                },
                {
                    "value": "8,72E-10",
                    "module": "C4",
                    "scenario": null
                },
                {
                    "value": "-7,26E-04",
                    "module": "D",
                    "scenario": null
                },
                {
                    "value": "2,35E-07",
                    "module": "A1A3",
                    "scenario": null
                }
            ]
        },
        {
            "parameter": "AP",
            "values": [
                {
                    "value": "3,41E-01",
                    "module": "A1",
                    "scenario": null
                },
                {
                    "value": "2,94E-04",
                    "module": "A2",
                    "scenario": null
                },
                {
                    "value": "1,93E-04",
                    "module": "A3",
                    "scenario": null
                },
                {
                    "value": "1,79E-04",
                    "module": "A4",
                    "scenario": null
                },
                {
                    "value": "6,84E-03",
                    "module": "A5",
                    "scenario": null
                },
                {
                    "value": "0,00E+00",
                    "module": "B1",
                    "scenario": null
                },
                {
                    "value": "0,00E+00",
                    "module": "B2",
                    "scenario": null
                },
                {
                    "value": "0,00E+00",
                    "module": "B3",
                    "scenario": null
                },
                {
                    "value": "0,00E+00",
                    "module": "B4",
                    "scenario": null
                },
                {
                    "value": "0,00E+00",
                    "module": "B5",
                    "scenario": null
                },
                {
                    "value": "6,31E-04",
                    "module": "B6",
                    "scenario": null
                },
                {
                    "value": "0,00E+00",
                    "module": "B7",
                    "scenario": null
                },
                {
                    "value": "0,00E+00",
                    "module": "C1",
                    "scenario": null
                },
                {
                    "value": "7,69E-05",
                    "module": "C2",
                    "scenario": null
                },
                {
                    "value": "3,47E-05",
                    "module": "C3",
                    "scenario": null
                },
                {
                    "value": "2,36E-05",
                    "module": "C4",
                    "scenario": null
                },
                {
                    "value": "-6,29E-02",
                    "module": "D",
                    "scenario": null
                },
                {
                    "value": "3,42E-01",
                    "module": "A1A3",
                    "scenario": null
                }
            ]
        },
        {
            "parameter": "POCP",
            "values": [
                {
                    "value": "5,06E-02",
                    "module": "A1",
                    "scenario": null
                },
                {
                    "value": "2,46E-04",
                    "module": "A2",
                    "scenario": null
                },
                {
                    "value": "1,70E-04",
                    "module": "A3",
                    "scenario": null
                },
                {
                    "value": "1,52E-04",
                    "module": "A4",
                    "scenario": null
                },
                {
                    "value": "1,02E-03",
                    "module": "A5",
                    "scenario": null
                },
                {
                    "value": "0,00E+00",
                    "module": "B1",
                    "scenario": null
                },
                {
                    "value": "0,00E+00",
                    "module": "B2",
                    "scenario": null
                },
                {
                    "value": "0,00E+00",
                    "module": "B3",
                    "scenario": null
                },
                {
                    "value": "0,00E+00",
                    "module": "B4",
                    "scenario": null
                },
                {
                    "value": "0,00E+00",
                    "module": "B5",
                    "scenario": null
                },
                {
                    "value": "2,50E-04",
                    "module": "B6",
                    "scenario": null
                },
                {
                    "value": "0,00E+00",
                    "module": "B7",
                    "scenario": null
                },
                {
                    "value": "0,00E+00",
                    "module": "C1",
                    "scenario": null
                },
                {
                    "value": "6,52E-05",
                    "module": "C2",
                    "scenario": null
                },
                {
                    "value": "4,13E-05",
                    "module": "C3",
                    "scenario": null
                },
                {
                    "value": "2,86E-05",
                    "module": "C4",
                    "scenario": null
                },
                {
                    "value": "-1,10E-02",
                    "module": "D",
                    "scenario": null
                },
                {
                    "value": "5,10E-02",
                    "module": "A1A3",
                    "scenario": null
                }
            ]
        },
        {
            "parameter": "ADPE",
            "values": [
                {
                    "value": "9,39E-04",
                    "module": "A1",
                    "scenario": null
                },
                {
                    "value": "2,60E-06",
                    "module": "A2",
                    "scenario": null
                },
                {
                    "value": "3,19E-07",
                    "module": "A3",
                    "scenario": null
                },
                {
                    "value": "1,73E-06",
                    "module": "A4",
                    "scenario": null
                },
                {
                    "value": "1,89E-05",
                    "module": "A5",
                    "scenario": null
                },
                {
                    "value": "0,00E+00",
                    "module": "B1",
                    "scenario": null
                },
                {
                    "value": "0,00E+00",
                    "module": "B2",
                    "scenario": null
                },
                {
                    "value": "0,00E+00",
                    "module": "B3",
                    "scenario": null
                },
                {
                    "value": "0,00E+00",
                    "module": "B4",
                    "scenario": null
                },
                {
                    "value": "0,00E+00",
                    "module": "B5",
                    "scenario": null
                },
                {
                    "value": "7,92E-07",
                    "module": "B6",
                    "scenario": null
                },
                {
                    "value": "0,00E+00",
                    "module": "B7",
                    "scenario": null
                },
                {
                    "value": "0,00E+00",
                    "module": "C1",
                    "scenario": null
                },
                {
                    "value": "7,39E-07",
                    "module": "C2",
                    "scenario": null
                },
                {
                    "value": "1,62E-08",
                    "module": "C3",
                    "scenario": null
                },
                {
                    "value": "2,32E-08",
                    "module": "C4",
                    "scenario": null
                },
                {
                    "value": "-3,51E-04",
                    "module": "D",
                    "scenario": null
                },
                {
                    "value": "9,42E-04",
                    "module": "A1A3",
                    "scenario": null
                }
            ]
        },
        {
            "parameter": "ADPF",
            "values": [
                {
                    "value": "4,23E+01",
                    "module": "A1",
                    "scenario": null
                },
                {
                    "value": "1,43E+00",
                    "module": "A2",
                    "scenario": null
                },
                {
                    "value": "3,33E+00",
                    "module": "A3",
                    "scenario": null
                },
                {
                    "value": "9,44E-01",
                    "module": "A4",
                    "scenario": null
                },
                {
                    "value": "9,63E-01",
                    "module": "A5",
                    "scenario": null
                },
                {
                    "value": "0,00E+00",
                    "module": "B1",
                    "scenario": null
                },
                {
                    "value": "0,00E+00",
                    "module": "B2",
                    "scenario": null
                },
                {
                    "value": "0,00E+00",
                    "module": "B3",
                    "scenario": null
                },
                {
                    "value": "0,00E+00",
                    "module": "B4",
                    "scenario": null
                },
                {
                    "value": "0,00E+00",
                    "module": "B5",
                    "scenario": null
                },
                {
                    "value": "2,23E+00",
                    "module": "B6",
                    "scenario": null
                },
                {
                    "value": "0,00E+00",
                    "module": "B7",
                    "scenario": null
                },
                {
                    "value": "0,00E+00",
                    "module": "C1",
                    "scenario": null
                },
                {
                    "value": "4,05E-01",
                    "module": "C2",
                    "scenario": null
                },
                {
                    "value": "2,12E-02",
                    "module": "C3",
                    "scenario": null
                },
                {
                    "value": "7,00E-02",
                    "module": "C4",
                    "scenario": null
                },
                {
                    "value": "-3,69E+00",
                    "module": "D",
                    "scenario": null
                },
                {
                    "value": "4,71E+01",
                    "module": "A1A3",
                    "scenario": null
                }
            ]
        },
        {
            "parameter": "WDP",
            "values": [
                {
                    "value": "1,10E+01",
                    "module": "A1",
                    "scenario": null
                },
                {
                    "value": "1,38E+00",
                    "module": "A2",
                    "scenario": null
                },
                {
                    "value": "5,10E+02",
                    "module": "A3",
                    "scenario": null
                },
                {
                    "value": "9,13E-01",
                    "module": "A4",
                    "scenario": null
                },
                {
                    "value": "1,05E+01",
                    "module": "A5",
                    "scenario": null
                },
                {
                    "value": "0,00E+00",
                    "module": "B1",
                    "scenario": null
                },
                {
                    "value": "0,00E+00",
                    "module": "B2",
                    "scenario": null
                },
                {
                    "value": "0,00E+00",
                    "module": "B3",
                    "scenario": null
                },
                {
                    "value": "0,00E+00",
                    "module": "B4",
                    "scenario": null
                },
                {
                    "value": "0,00E+00",
                    "module": "B5",
                    "scenario": null
                },
                {
                    "value": "3,35E+01",
                    "module": "B6",
                    "scenario": null
                },
                {
                    "value": "0,00E+00",
                    "module": "B7",
                    "scenario": null
                },
                {
                    "value": "0,00E+00",
                    "module": "C1",
                    "scenario": null
                },
                {
                    "value": "3,91E-01",
                    "module": "C2",
                    "scenario": null
                },
                {
                    "value": "1,40E-01",
                    "module": "C3",
                    "scenario": null
                },
                {
                    "value": "1,53E+00",
                    "module": "C4",
                    "scenario": null
                },
                {
                    "value": "9,02E+00",
                    "module": "D",
                    "scenario": null
                },
                {
                    "value": "5,22E+02",
                    "module": "A1A3",
                    "scenario": null
                }
            ]
        },
        {
            "parameter": "EP-freshwater",
            "values": [
                {
                    "value": "3,36E-03",
                    "module": "A1",
                    "scenario": null
                },
                {
                    "value": "7,53E-07",
                    "module": "A2",
                    "scenario": null
                },
                {
                    "value": "1,70E-06",
                    "module": "A3",
                    "scenario": null
                },
                {
                    "value": "4,99E-07",
                    "module": "A4",
                    "scenario": null
                },
                {
                    "value": "6,72E-05",
                    "module": "A5",
                    "scenario": null
                },
                {
                    "value": "0,00E+00",
                    "module": "B1",
                    "scenario": null
                },
                {
                    "value": "0,00E+00",
                    "module": "B2",
                    "scenario": null
                },
                {
                    "value": "0,00E+00",
                    "module": "B3",
                    "scenario": null
                },
                {
                    "value": "0,00E+00",
                    "module": "B4",
                    "scenario": null
                },
                {
                    "value": "0,00E+00",
                    "module": "B5",
                    "scenario": null
                },
                {
                    "value": "1,15E-05",
                    "module": "B6",
                    "scenario": null
                },
                {
                    "value": "0,00E+00",
                    "module": "B7",
                    "scenario": null
                },
                {
                    "value": "0,00E+00",
                    "module": "C1",
                    "scenario": null
                },
                {
                    "value": "2,14E-07",
                    "module": "C2",
                    "scenario": null
                },
                {
                    "value": "2,92E-08",
                    "module": "C3",
                    "scenario": null
                },
                {
                    "value": "4,97E-08",
                    "module": "C4",
                    "scenario": null
                },
                {
                    "value": "-4,24E-04",
                    "module": "D",
                    "scenario": null
                },
                {
                    "value": "3,36E-03",
                    "module": "A1A3",
                    "scenario": null
                }
            ]
        },
        {
            "parameter": "EP-marine",
            "values": [
                {
                    "value": "1,11E-02",
                    "module": "A1",
                    "scenario": null
                },
                {
                    "value": "5,95E-05",
                    "module": "A2",
                    "scenario": null
                },
                {
                    "value": "6,73E-05",
                    "module": "A3",
                    "scenario": null
                },
                {
                    "value": "3,55E-05",
                    "module": "A4",
                    "scenario": null
                },
                {
                    "value": "2,26E-04",
                    "module": "A5",
                    "scenario": null
                },
                {
                    "value": "0,00E+00",
                    "module": "B1",
                    "scenario": null
                },
                {
                    "value": "0,00E+00",
                    "module": "B2",
                    "scenario": null
                },
                {
                    "value": "0,00E+00",
                    "module": "B3",
                    "scenario": null
                },
                {
                    "value": "0,00E+00",
                    "module": "B4",
                    "scenario": null
                },
                {
                    "value": "0,00E+00",
                    "module": "B5",
                    "scenario": null
                },
                {
                    "value": "8,00E-05",
                    "module": "B6",
                    "scenario": null
                },
                {
                    "value": "0,00E+00",
                    "module": "B7",
                    "scenario": null
                },
                {
                    "value": "0,00E+00",
                    "module": "C1",
                    "scenario": null
                },
                {
                    "value": "1,52E-05",
                    "module": "C2",
                    "scenario": null
                },
                {
                    "value": "1,66E-05",
                    "module": "C3",
                    "scenario": null
                },
                {
                    "value": "1,68E-05",
                    "module": "C4",
                    "scenario": null
                },
                {
                    "value": "-2,62E-03",
                    "module": "D",
                    "scenario": null
                },
                {
                    "value": "1,12E-02",
                    "module": "A1A3",
                    "scenario": null
                }
            ]
        },
        {
            "parameter": "EP-terrestrial",
            "values": [
                {
                    "value": "1,60E-01",
                    "module": "A1",
                    "scenario": null
                },
                {
                    "value": "6,65E-04",
                    "module": "A2",
                    "scenario": null
                },
                {
                    "value": "6,79E-04",
                    "module": "A3",
                    "scenario": null
                },
                {
                    "value": "3,97E-04",
                    "module": "A4",
                    "scenario": null
                },
                {
                    "value": "3,23E-03",
                    "module": "A5",
                    "scenario": null
                },
                {
                    "value": "0,00E+00",
                    "module": "B1",
                    "scenario": null
                },
                {
                    "value": "0,00E+00",
                    "module": "B2",
                    "scenario": null
                },
                {
                    "value": "0,00E+00",
                    "module": "B3",
                    "scenario": null
                },
                {
                    "value": "0,00E+00",
                    "module": "B4",
                    "scenario": null
                },
                {
                    "value": "0,00E+00",
                    "module": "B5",
                    "scenario": null
                },
                {
                    "value": "9,87E-04",
                    "module": "B6",
                    "scenario": null
                },
                {
                    "value": "0,00E+00",
                    "module": "B7",
                    "scenario": null
                },
                {
                    "value": "0,00E+00",
                    "module": "C1",
                    "scenario": null
                },
                {
                    "value": "1,70E-04",
                    "module": "C2",
                    "scenario": null
                },
                {
                    "value": "1,71E-04",
                    "module": "C3",
                    "scenario": null
                },
                {
                    "value": "9,48E-05",
                    "module": "C4",
                    "scenario": null
                },
                {
                    "value": "-4,04E-02",
                    "module": "D",
                    "scenario": null
                },
                {
                    "value": "1,61E-01",
                    "module": "A1A3",
                    "scenario": null
                }
            ]
        },
        {
            "parameter": "GWP-IOBC",
            "values": [
                {
                    "value": "3,45E+00",
                    "module": "A1",
                    "scenario": null
                },
                {
                    "value": "9,48E-02",
                    "module": "A2",
                    "scenario": null
                },
                {
                    "value": "8,82E-02",
                    "module": "A3",
                    "scenario": null
                },
                {
                    "value": "6,25E-02",
                    "module": "A4",
                    "scenario": null
                },
                {
                    "value": "7,77E-02",
                    "module": "A5",
                    "scenario": null
                },
                {
                    "value": "0,00E+00",
                    "module": "B1",
                    "scenario": null
                },
                {
                    "value": "0,00E+00",
                    "module": "B2",
                    "scenario": null
                },
                {
                    "value": "0,00E+00",
                    "module": "B3",
                    "scenario": null
                },
                {
                    "value": "0,00E+00",
                    "module": "B4",
                    "scenario": null
                },
                {
                    "value": "0,00E+00",
                    "module": "B5",
                    "scenario": null
                },
                {
                    "value": "1,17E-01",
                    "module": "B6",
                    "scenario": null
                },
                {
                    "value": "0,00E+00",
                    "module": "B7",
                    "scenario": null
                },
                {
                    "value": "0,00E+00",
                    "module": "C1",
                    "scenario": null
                },
                {
                    "value": "2,68E-02",
                    "module": "C2",
                    "scenario": null
                },
                {
                    "value": "1,76E-01",
                    "module": "C3",
                    "scenario": null
                },
                {
                    "value": "1,10E-02",
                    "module": "C4",
                    "scenario": null
                },
                {
                    "value": "-2,04E-01",
                    "module": "D",
                    "scenario": null
                },
                {
                    "value": "3,63E+00",
                    "module": "A1A3",
                    "scenario": null
                }
            ]
        }
    ],
    "additional_environmental_impact": [
        {
            "parameter": "PM",
            "values": [
                {
                    "value": "6,01E-07",
                    "module": "A1",
                    "scenario": null
                },
                {
                    "value": "5,77E-09",
                    "module": "A2",
                    "scenario": null
                },
                {
                    "value": "3,13E-09",
                    "module": "A3",
                    "scenario": null
                },
                {
                    "value": "3,82E-09",
                    "module": "A4",
                    "scenario": null
                },
                {
                    "value": "1,23E-08",
                    "module": "A5",
                    "scenario": null
                },
                {
                    "value": "0,00E+00",
                    "module": "B1",
                    "scenario": null
                },
                {
                    "value": "0,00E+00",
                    "module": "B2",
                    "scenario": null
                },
                {
                    "value": "0,00E+00",
                    "module": "B3",
                    "scenario": null
                },
                {
                    "value": "0,00E+00",
                    "module": "B4",
                    "scenario": null
                },
                {
                    "value": "0,00E+00",
                    "module": "B5",
                    "scenario": null
                },
                {
                    "value": "1,65E-09",
                    "module": "B6",
                    "scenario": null
                },
                {
                    "value": "0,00E+00",
                    "module": "B7",
                    "scenario": null
                },
                {
                    "value": "0,00E+00",
                    "module": "C1",
                    "scenario": null
                },
                {
                    "value": "1,64E-09",
                    "module": "C2",
                    "scenario": null
                },
                {
                    "value": "1,50E-10",
                    "module": "C3",
                    "scenario": null
                },
                {
                    "value": "4,22E-10",
                    "module": "C4",
                    "scenario": null
                },
                {
                    "value": "-1,31E-07",
                    "module": "D",
                    "scenario": null
                },
                {
                    "value": "6,10E-07",
                    "module": "A1A3",
                    "scenario": null
                }
            ]
        },
        {
            "parameter": "ETP-fw",
            "values": [
                {
                    "value": "2,56E+03",
                    "module": "A1",
                    "scenario": null
                },
                {
                    "value": "1,06E+00",
                    "module": "A2",
                    "scenario": null
                },
                {
                    "value": "1,45E+00",
                    "module": "A3",
                    "scenario": null
                },
                {
                    "value": "7,00E-01",
                    "module": "A4",
                    "scenario": null
                },
                {
                    "value": "5,33E+01",
                    "module": "A5",
                    "scenario": null
                },
                {
                    "value": "0,00E+00",
                    "module": "B1",
                    "scenario": null
                },
                {
                    "value": "0,00E+00",
                    "module": "B2",
                    "scenario": null
                },
                {
                    "value": "0,00E+00",
                    "module": "B3",
                    "scenario": null
                },
                {
                    "value": "0,00E+00",
                    "module": "B4",
                    "scenario": null
                },
                {
                    "value": "0,00E+00",
                    "module": "B5",
                    "scenario": null
                },
                {
                    "value": "1,56E+00",
                    "module": "B6",
                    "scenario": null
                },
                {
                    "value": "0,00E+00",
                    "module": "B7",
                    "scenario": null
                },
                {
                    "value": "0,00E+00",
                    "module": "C1",
                    "scenario": null
                },
                {
                    "value": "3,00E-01",
                    "module": "C2",
                    "scenario": null
                },
                {
                    "value": "2,94E-01",
                    "module": "C3",
                    "scenario": null
                },
                {
                    "value": "1,00E+02",
                    "module": "C4",
                    "scenario": null
                },
                {
                    "value": "-5,78E+02",
                    "module": "D",
                    "scenario": null
                },
                {
                    "value": "2,56E+03",
                    "module": "A1A3",
                    "scenario": null
                }
            ]
        },
        {
            "parameter": "HTP-c",
            "values": [
                {
                    "value": "6,27E-08",
                    "module": "A1",
                    "scenario": null
                },
                {
                    "value": "0,00E+00",
                    "module": "A2",
                    "scenario": null
                },
                {
                    "value": "4,20E-11",
                    "module": "A3",
                    "scenario": null
                },
                {
                    "value": "0,00E+00",
                    "module": "A4",
                    "scenario": null
                },
                {
                    "value": "1,25E-09",
                    "module": "A5",
                    "scenario": null
                },
                {
                    "value": "0,00E+00",
                    "module": "B1",
                    "scenario": null
                },
                {
                    "value": "0,00E+00",
                    "module": "B2",
                    "scenario": null
                },
                {
                    "value": "0,00E+00",
                    "module": "B3",
                    "scenario": null
                },
                {
                    "value": "0,00E+00",
                    "module": "B4",
                    "scenario": null
                },
                {
                    "value": "0,00E+00",
                    "module": "B5",
                    "scenario": null
                },
                {
                    "value": "4,40E-11",
                    "module": "B6",
                    "scenario": null
                },
                {
                    "value": "0,00E+00",
                    "module": "B7",
                    "scenario": null
                },
                {
                    "value": "0,00E+00",
                    "module": "C1",
                    "scenario": null
                },
                {
                    "value": "0,00E+00",
                    "module": "C2",
                    "scenario": null
                },
                {
                    "value": "9,00E-12",
                    "module": "C3",
                    "scenario": null
                },
                {
                    "value": "4,00E-12",
                    "module": "C4",
                    "scenario": null
                },
                {
                    "value": "-8,19E-09",
                    "module": "D",
                    "scenario": null
                },
                {
                    "value": "6,27E-08",
                    "module": "A1A3",
                    "scenario": null
                }
            ]
        },
        {
            "parameter": "HTP-nc",
            "values": [
                {
                    "value": "5,57E-06",
                    "module": "A1",
                    "scenario": null
                },
                {
                    "value": "1,16E-09",
                    "module": "A2",
                    "scenario": null
                },
                {
                    "value": "9,54E-10",
                    "module": "A3",
                    "scenario": null
                },
                {
                    "value": "7,65E-10",
                    "module": "A4",
                    "scenario": null
                },
                {
                    "value": "1,11E-07",
                    "module": "A5",
                    "scenario": null
                },
                {
                    "value": "0,00E+00",
                    "module": "B1",
                    "scenario": null
                },
                {
                    "value": "0,00E+00",
                    "module": "B2",
                    "scenario": null
                },
                {
                    "value": "0,00E+00",
                    "module": "B3",
                    "scenario": null
                },
                {
                    "value": "0,00E+00",
                    "module": "B4",
                    "scenario": null
                },
                {
                    "value": "0,00E+00",
                    "module": "B5",
                    "scenario": null
                },
                {
                    "value": "1,50E-09",
                    "module": "B6",
                    "scenario": null
                },
                {
                    "value": "0,00E+00",
                    "module": "B7",
                    "scenario": null
                },
                {
                    "value": "0,00E+00",
                    "module": "C1",
                    "scenario": null
                },
                {
                    "value": "3,28E-10",
                    "module": "C2",
                    "scenario": null
                },
                {
                    "value": "3,91E-10",
                    "module": "C3",
                    "scenario": null
                },
                {
                    "value": "9,40E-11",
                    "module": "C4",
                    "scenario": null
                },
                {
                    "value": "-6,99E-07",
                    "module": "D",
                    "scenario": null
                },
                {
                    "value": "5,57E-06",
                    "module": "A1A3",
                    "scenario": null
                }
            ]
        },
        {
            "parameter": "SQP",
            "values": [
                {
                    "value": "3,27E+01",
                    "module": "A1",
                    "scenario": null
                },
                {
                    "value": "9,95E-01",
                    "module": "A2",
                    "scenario": null
                },
                {
                    "value": "1,34E+00",
                    "module": "A3",
                    "scenario": null
                },
                {
                    "value": "6,61E-01",
                    "module": "A4",
                    "scenario": null
                },
                {
                    "value": "7,16E-01",
                    "module": "A5",
                    "scenario": null
                },
                {
                    "value": "0,00E+00",
                    "module": "B1",
                    "scenario": null
                },
                {
                    "value": "0,00E+00",
                    "module": "B2",
                    "scenario": null
                },
                {
                    "value": "0,00E+00",
                    "module": "B3",
                    "scenario": null
                },
                {
                    "value": "0,00E+00",
                    "module": "B4",
                    "scenario": null
                },
                {
                    "value": "0,00E+00",
                    "module": "B5",
                    "scenario": null
                },
                {
                    "value": "5,38E-01",
                    "module": "B6",
                    "scenario": null
                },
                {
                    "value": "0,00E+00",
                    "module": "B7",
                    "scenario": null
                },
                {
                    "value": "0,00E+00",
                    "module": "C1",
                    "scenario": null
                },
                {
                    "value": "2,83E-01",
                    "module": "C2",
                    "scenario": null
                },
                {
                    "value": "3,71E-03",
                    "module": "C3",
                    "scenario": null
                },
                {
                    "value": "1,55E-01",
                    "module": "C4",
                    "scenario": null
                },
                {
                    "value": "-8,27E+00",
                    "module": "D",
                    "scenario": null
                },
                {
                    "value": "3,50E+01",
                    "module": "A1A3",
                    "scenario": null
                }
            ]
        },
        {
            "parameter": "IRP",
            "values": [
                {
                    "value": "8,22E-02",
                    "module": "A1",
                    "scenario": null
                },
                {
                    "value": "6,25E-03",
                    "module": "A2",
                    "scenario": null
                },
                {
                    "value": "1,11E-01",
                    "module": "A3",
                    "scenario": null
                },
                {
                    "value": "4,13E-03",
                    "module": "A4",
                    "scenario": null
                },
                {
                    "value": "4,07E-03",
                    "module": "A5",
                    "scenario": null
                },
                {
                    "value": "0,00E+00",
                    "module": "B1",
                    "scenario": null
                },
                {
                    "value": "0,00E+00",
                    "module": "B2",
                    "scenario": null
                },
                {
                    "value": "0,00E+00",
                    "module": "B3",
                    "scenario": null
                },
                {
                    "value": "0,00E+00",
                    "module": "B4",
                    "scenario": null
                },
                {
                    "value": "0,00E+00",
                    "module": "B5",
                    "scenario": null
                },
                {
                    "value": "1,95E-02",
                    "module": "B6",
                    "scenario": null
                },
                {
                    "value": "0,00E+00",
                    "module": "B7",
                    "scenario": null
                },
                {
                    "value": "0,00E+00",
                    "module": "C1",
                    "scenario": null
                },
                {
                    "value": "1,77E-03",
                    "module": "C2",
                    "scenario": null
                },
                {
                    "value": "5,12E-05",
                    "module": "C3",
                    "scenario": null
                },
                {
                    "value": "4,38E-04",
                    "module": "C4",
                    "scenario": null
                },
                {
                    "value": "-5,98E-03",
                    "module": "D",
                    "scenario": null
                },
                {
                    "value": "1,99E-01",
                    "module": "A1A3",
                    "scenario": null
                }
            ]
        }
    ],
    "resource_use": [
        {
            "parameter": "PERE",
            "values": [
                {
                    "value": "5,34E+00",
                    "module": "A1",
                    "scenario": null
                },
                {
                    "value": "2,04E-02",
                    "module": "A2",
                    "scenario": null
                },
                {
                    "value": "1,81E+00",
                    "module": "A3",
                    "scenario": null
                },
                {
                    "value": "1,35E-02",
                    "module": "A4",
                    "scenario": null
                },
                {
                    "value": "1,44E-01",
                    "module": "A5",
                    "scenario": null
                },
                {
                    "value": "0,00E+00",
                    "module": "B1",
                    "scenario": null
                },
                {
                    "value": "0,00E+00",
                    "module": "B2",
                    "scenario": null
                },
                {
                    "value": "0,00E+00",
                    "module": "B3",
                    "scenario": null
                },
                {
                    "value": "0,00E+00",
                    "module": "B4",
                    "scenario": null
                },
                {
                    "value": "0,00E+00",
                    "module": "B5",
                    "scenario": null
                },
                {
                    "value": "4,32E-01",
                    "module": "B6",
                    "scenario": null
                },
                {
                    "value": "0,00E+00",
                    "module": "B7",
                    "scenario": null
                },
                {
                    "value": "0,00E+00",
                    "module": "C1",
                    "scenario": null
                },
                {
                    "value": "5,79E-03",
                    "module": "C2",
                    "scenario": null
                },
                {
                    "value": "1,11E-03",
                    "module": "C3",
                    "scenario": null
                },
                {
                    "value": "8,25E-03",
                    "module": "C4",
                    "scenario": null
                },
                {
                    "value": "-2,29E+00",
                    "module": "D",
                    "scenario": null
                },
                {
                    "value": "7,17E+00",
                    "module": "A1A3",
                    "scenario": null
                }
            ]
        },
        {
            "parameter": "PERM",
            "values": [
                {
                    "value": "0,00E+00",
                    "module": "A1",
                    "scenario": null
                },
                {
                    "value": "0,00E+00",
                    "module": "A2",
                    "scenario": null
                },
                {
                    "value": "0,00E+00",
                    "module": "A3",
                    "scenario": null
                },
                {
                    "value": "0,00E+00",
                    "module": "A4",
                    "scenario": null
                },
                {
                    "value": "0,00E+00",
                    "module": "A5",
                    "scenario": null
                },
                {
                    "value": "0,00E+00",
                    "module": "B1",
                    "scenario": null
                },
                {
                    "value": "0,00E+00",
                    "module": "B2",
                    "scenario": null
                },
                {
                    "value": "0,00E+00",
                    "module": "B3",
                    "scenario": null
                },
                {
                    "value": "0,00E+00",
                    "module": "B4",
                    "scenario": null
                },
                {
                    "value": "0,00E+00",
                    "module": "B5",
                    "scenario": null
                },
                {
                    "value": "0,00E+00",
                    "module": "B6",
                    "scenario": null
                },
                {
                    "value": "0,00E+00",
                    "module": "B7",
                    "scenario": null
                },
                {
                    "value": "0,00E+00",
                    "module": "C1",
                    "scenario": null
                },
                {
                    "value": "0,00E+00",
                    "module": "C2",
                    "scenario": null
                },
                {
                    "value": "0,00E+00",
                    "module": "C3",
                    "scenario": null
                },
                {
                    "value": "0,00E+00",
                    "module": "C4",
                    "scenario": null
                },
                {
                    "value": "0,00E+00",
                    "module": "D",
                    "scenario": null
                },
                {
                    "value": "0,00E+00",
                    "module": "A1A3",
                    "scenario": null
                }
            ]
        },
        {
            "parameter": "PERT",
            "values": [
                {
                    "value": "5,34E+00",
                    "module": "A1",
                    "scenario": null
                },
                {
                    "value": "2,04E-02",
                    "module": "A2",
                    "scenario": null
                },
                {
                    "value": "1,81E+00",
                    "module": "A3",
                    "scenario": null
                },
                {
                    "value": "1,35E-02",
                    "module": "A4",
                    "scenario": null
                },
                {
                    "value": "1,44E-01",
                    "module": "A5",
                    "scenario": null
                },
                {
                    "value": "0,00E+00",
                    "module": "B1",
                    "scenario": null
                },
                {
                    "value": "0,00E+00",
                    "module": "B2",
                    "scenario": null
                },
                {
                    "value": "0,00E+00",
                    "module": "B3",
                    "scenario": null
                },
                {
                    "value": "0,00E+00",
                    "module": "B4",
                    "scenario": null
                },
                {
                    "value": "0,00E+00",
                    "module": "B5",
                    "scenario": null
                },
                {
                    "value": "4,32E-01",
                    "module": "B6",
                    "scenario": null
                },
                {
                    "value": "0,00E+00",
                    "module": "B7",
                    "scenario": null
                },
                {
                    "value": "0,00E+00",
                    "module": "C1",
                    "scenario": null
                },
                {
                    "value": "5,79E-03",
                    "module": "C2",
                    "scenario": null
                },
                {
                    "value": "1,11E-03",
                    "module": "C3",
                    "scenario": null
                },
                {
                    "value": "8,25E-03",
                    "module": "C4",
                    "scenario": null
                },
                {
                    "value": "-2,29E+00",
                    "module": "D",
                    "scenario": null
                },
                {
                    "value": "7,17E+00",
                    "module": "A1A3",
                    "scenario": null
                }
            ]
        },
        {
            "parameter": "PENRE",
            "values": [
                {
                    "value": "3,93E+01",
                    "module": "A1",
                    "scenario": null
                },
                {
                    "value": "1,43E+00",
                    "module": "A2",
                    "scenario": null
                },
                {
                    "value": "3,34E+00",
                    "module": "A3",
                    "scenario": null
                },
                {
                    "value": "9,44E-01",
                    "module": "A4",
                    "scenario": null
                },
                {
                    "value": "9,02E-01",
                    "module": "A5",
                    "scenario": null
                },
                {
                    "value": "0,00E+00",
                    "module": "B1",
                    "scenario": null
                },
                {
                    "value": "0,00E+00",
                    "module": "B2",
                    "scenario": null
                },
                {
                    "value": "0,00E+00",
                    "module": "B3",
                    "scenario": null
                },
                {
                    "value": "0,00E+00",
                    "module": "B4",
                    "scenario": null
                },
                {
                    "value": "0,00E+00",
                    "module": "B5",
                    "scenario": null
                },
                {
                    "value": "2,23E+00",
                    "module": "B6",
                    "scenario": null
                },
                {
                    "value": "0,00E+00",
                    "module": "B7",
                    "scenario": null
                },
                {
                    "value": "0,00E+00",
                    "module": "C1",
                    "scenario": null
                },
                {
                    "value": "4,05E-01",
                    "module": "C2",
                    "scenario": null
                },
                {
                    "value": "2,12E-02",
                    "module": "C3",
                    "scenario": null
                },
                {
                    "value": "7,00E-02",
                    "module": "C4",
                    "scenario": null
                },
                {
                    "value": "-3,69E+00",
                    "module": "D",
                    "scenario": null
                },
                {
                    "value": "4,41E+01",
                    "module": "A1A3",
                    "scenario": null
                }
            ]
        },
        {
            "parameter": "PENRM",
            "values": [
                {
                    "value": "3,15E+00",
                    "module": "A1",
                    "scenario": null
                },
                {
                    "value": "0,00E+00",
                    "module": "A2",
                    "scenario": null
                },
                {
                    "value": "0,00E+00",
                    "module": "A3",
                    "scenario": null
                },
                {
                    "value": "0,00E+00",
                    "module": "A4",
                    "scenario": null
                },
                {
                    "value": "3,00E-03",
                    "module": "A5",
                    "scenario": null
                },
                {
                    "value": "0,00E+00",
                    "module": "B1",
                    "scenario": null
                },
                {
                    "value": "0,00E+00",
                    "module": "B2",
                    "scenario": null
                },
                {
                    "value": "0,00E+00",
                    "module": "B3",
                    "scenario": null
                },
                {
                    "value": "0,00E+00",
                    "module": "B4",
                    "scenario": null
                },
                {
                    "value": "0,00E+00",
                    "module": "B5",
                    "scenario": null
                },
                {
                    "value": "0,00E+00",
                    "module": "B6",
                    "scenario": null
                },
                {
                    "value": "0,00E+00",
                    "module": "B7",
                    "scenario": null
                },
                {
                    "value": "0,00E+00",
                    "module": "C1",
                    "scenario": null
                },
                {
                    "value": "0,00E+00",
                    "module": "C2",
                    "scenario": null
                },
                {
                    "value": "-3,00E+00",
                    "module": "C3",
                    "scenario": null
                },
                {
                    "value": "0,00E+00",
                    "module": "C4",
                    "scenario": null
                },
                {
                    "value": "0,00E+00",
                    "module": "D",
                    "scenario": null
                },
                {
                    "value": "3,15E+00",
                    "module": "A1A3",
                    "scenario": null
                }
            ]
        },
        {
            "parameter": "PENRT",
            "values": [
                {
                    "value": "4,24E+01",
                    "module": "A1",
                    "scenario": null
                },
                {
                    "value": "1,43E+00",
                    "module": "A2",
                    "scenario": null
                },
                {
                    "value": "3,34E+00",
                    "module": "A3",
                    "scenario": null
                },
                {
                    "value": "9,44E-01",
                    "module": "A4",
                    "scenario": null
                },
                {
                    "value": "9,05E-01",
                    "module": "A5",
                    "scenario": null
                },
                {
                    "value": "0,00E+00",
                    "module": "B1",
                    "scenario": null
                },
                {
                    "value": "0,00E+00",
                    "module": "B2",
                    "scenario": null
                },
                {
                    "value": "0,00E+00",
                    "module": "B3",
                    "scenario": null
                },
                {
                    "value": "0,00E+00",
                    "module": "B4",
                    "scenario": null
                },
                {
                    "value": "0,00E+00",
                    "module": "B5",
                    "scenario": null
                },
                {
                    "value": "2,23E+00",
                    "module": "B6",
                    "scenario": null
                },
                {
                    "value": "0,00E+00",
                    "module": "B7",
                    "scenario": null
                },
                {
                    "value": "0,00E+00",
                    "module": "C1",
                    "scenario": null
                },
                {
                    "value": "4,05E-01",
                    "module": "C2",
                    "scenario": null
                },
                {
                    "value": "-2,98E+00",
                    "module": "C3",
                    "scenario": null
                },
                {
                    "value": "7,00E-02",
                    "module": "C4",
                    "scenario": null
                },
                {
                    "value": "-3,69E+00",
                    "module": "D",
                    "scenario": null
                },
                {
                    "value": "4,72E+01",
                    "module": "A1A3",
                    "scenario": null
                }
            ]
        },
        {
            "parameter": "SM",
            "values": [
                {
                    "value": "9,15E-02",
                    "module": "A1",
                    "scenario": null
                },
                {
                    "value": "0,00E+00",
                    "module": "A2",
                    "scenario": null
                },
                {
                    "value": "0,00E+00",
                    "module": "A3",
                    "scenario": null
                },
                {
                    "value": "0,00E+00",
                    "module": "A4",
                    "scenario": null
                },
                {
                    "value": "1,83E-03",
                    "module": "A5",
                    "scenario": null
                },
                {
                    "value": "0,00E+00",
                    "module": "B1",
                    "scenario": null
                },
                {
                    "value": "0,00E+00",
                    "module": "B2",
                    "scenario": null
                },
                {
                    "value": "0,00E+00",
                    "module": "B3",
                    "scenario": null
                },
                {
                    "value": "0,00E+00",
                    "module": "B4",
                    "scenario": null
                },
                {
                    "value": "0,00E+00",
                    "module": "B5",
                    "scenario": null
                },
                {
                    "value": "0,00E+00",
                    "module": "B6",
                    "scenario": null
                },
                {
                    "value": "0,00E+00",
                    "module": "B7",
                    "scenario": null
                },
                {
                    "value": "0,00E+00",
                    "module": "C1",
                    "scenario": null
                },
                {
                    "value": "0,00E+00",
                    "module": "C2",
                    "scenario": null
                },
                {
                    "value": "0,00E+00",
                    "module": "C3",
                    "scenario": null
                },
                {
                    "value": "0,00E+00",
                    "module": "C4",
                    "scenario": null
                },
                {
                    "value": "1,09E-01",
                    "module": "D",
                    "scenario": null
                },
                {
                    "value": "9,15E-02",
                    "module": "A1A3",
                    "scenario": null
                }
            ]
        },
        {
            "parameter": "RSF",
            "values": [
                {
                    "value": "2,92E-02",
                    "module": "A1",
                    "scenario": null
                },
                {
                    "value": "7,29E-04",
                    "module": "A2",
                    "scenario": null
                },
                {
                    "value": "6,18E-03",
                    "module": "A3",
                    "scenario": null
                },
                {
                    "value": "4,84E-04",
                    "module": "A4",
                    "scenario": null
                },
                {
                    "value": "7,35E-04",
                    "module": "A5",
                    "scenario": null
                },
                {
                    "value": "0,00E+00",
                    "module": "B1",
                    "scenario": null
                },
                {
                    "value": "0,00E+00",
                    "module": "B2",
                    "scenario": null
                },
                {
                    "value": "0,00E+00",
                    "module": "B3",
                    "scenario": null
                },
                {
                    "value": "0,00E+00",
                    "module": "B4",
                    "scenario": null
                },
                {
                    "value": "0,00E+00",
                    "module": "B5",
                    "scenario": null
                },
                {
                    "value": "3,15E-02",
                    "module": "B6",
                    "scenario": null
                },
                {
                    "value": "0,00E+00",
                    "module": "B7",
                    "scenario": null
                },
                {
                    "value": "0,00E+00",
                    "module": "C1",
                    "scenario": null
                },
                {
                    "value": "2,07E-04",
                    "module": "C2",
                    "scenario": null
                },
                {
                    "value": "2,44E-05",
                    "module": "C3",
                    "scenario": null
                },
                {
                    "value": "1,71E-04",
                    "module": "C4",
                    "scenario": null
                },
                {
                    "value": "1,02E-02",
                    "module": "D",
                    "scenario": null
                },
                {
                    "value": "3,61E-02",
                    "module": "A1A3",
                    "scenario": null
                }
            ]
        },
        {
            "parameter": "NRSF",
            "values": [
                {
                    "value": "5,98E-02",
                    "module": "A1",
                    "scenario": null
                },
                {
                    "value": "2,60E-03",
                    "module": "A2",
                    "scenario": null
                },
                {
                    "value": "-9,11E-03",
                    "module": "A3",
                    "scenario": null
                },
                {
                    "value": "1,73E-03",
                    "module": "A4",
                    "scenario": null
                },
                {
                    "value": "1,10E-03",
                    "module": "A5",
                    "scenario": null
                },
                {
                    "value": "0,00E+00",
                    "module": "B1",
                    "scenario": null
                },
                {
                    "value": "0,00E+00",
                    "module": "B2",
                    "scenario": null
                },
                {
                    "value": "0,00E+00",
                    "module": "B3",
                    "scenario": null
                },
                {
                    "value": "0,00E+00",
                    "module": "B4",
                    "scenario": null
                },
                {
                    "value": "0,00E+00",
                    "module": "B5",
                    "scenario": null
                },
                {
                    "value": "7,48E-03",
                    "module": "B6",
                    "scenario": null
                },
                {
                    "value": "0,00E+00",
                    "module": "B7",
                    "scenario": null
                },
                {
                    "value": "0,00E+00",
                    "module": "C1",
                    "scenario": null
                },
                {
                    "value": "7,41E-04",
                    "module": "C2",
                    "scenario": null
                },
                {
                    "value": "0,00E+00",
                    "module": "C3",
                    "scenario": null
                },
                {
                    "value": "8,03E-05",
                    "module": "C4",
                    "scenario": null
                },
                {
                    "value": "-2,97E-02",
                    "module": "D",
                    "scenario": null
                },
                {
                    "value": "5,33E-02",
                    "module": "A1A3",
                    "scenario": null
                }
            ]
        },
        {
            "parameter": "FW",
            "values": [
                {
                    "value": "5,71E-02",
                    "module": "A1",
                    "scenario": null
                },
                {
                    "value": "1,52E-04",
                    "module": "A2",
                    "scenario": null
                },
                {
                    "value": "4,38E-03",
                    "module": "A3",
                    "scenario": null
                },
                {
                    "value": "1,01E-04",
                    "module": "A4",
                    "scenario": null
                },
                {
                    "value": "1,24E-03",
                    "module": "A5",
                    "scenario": null
                },
                {
                    "value": "0,00E+00",
                    "module": "B1",
                    "scenario": null
                },
                {
                    "value": "0,00E+00",
                    "module": "B2",
                    "scenario": null
                },
                {
                    "value": "0,00E+00",
                    "module": "B3",
                    "scenario": null
                },
                {
                    "value": "0,00E+00",
                    "module": "B4",
                    "scenario": null
                },
                {
                    "value": "0,00E+00",
                    "module": "B5",
                    "scenario": null
                },
                {
                    "value": "1,89E-03",
                    "module": "B6",
                    "scenario": null
                },
                {
                    "value": "0,00E+00",
                    "module": "B7",
                    "scenario": null
                },
                {
                    "value": "0,00E+00",
                    "module": "C1",
                    "scenario": null
                },
                {
                    "value": "4,33E-05",
                    "module": "C2",
                    "scenario": null
                },
                {
                    "value": "1,65E-04",
                    "module": "C3",
                    "scenario": null
                },
                {
                    "value": "9,06E-05",
                    "module": "C4",
                    "scenario": null
                },
                {
                    "value": "-1,06E-02",
                    "module": "D",
                    "scenario": null
                },
                {
                    "value": "6,16E-02",
                    "module": "A1A3",
                    "scenario": null
                }
            ]
        }
    ],
    "end_of_life_waste": [
        {
            "parameter": "HWD",
            "values": [
                {
                    "value": "3,11E-02",
                    "module": "A1",
                    "scenario": null
                },
                {
                    "value": "7,36E-05",
                    "module": "A2",
                    "scenario": null
                },
                {
                    "value": "1,36E-02",
                    "module": "A3",
                    "scenario": null
                },
                {
                    "value": "4,87E-05",
                    "module": "A4",
                    "scenario": null
                },
                {
                    "value": "1,03E-03",
                    "module": "A5",
                    "scenario": null
                },
                {
                    "value": "0,00E+00",
                    "module": "B1",
                    "scenario": null
                },
                {
                    "value": "0,00E+00",
                    "module": "B2",
                    "scenario": null
                },
                {
                    "value": "0,00E+00",
                    "module": "B3",
                    "scenario": null
                },
                {
                    "value": "0,00E+00",
                    "module": "B4",
                    "scenario": null
                },
                {
                    "value": "0,00E+00",
                    "module": "B5",
                    "scenario": null
                },
                {
                    "value": "3,36E-04",
                    "module": "B6",
                    "scenario": null
                },
                {
                    "value": "0,00E+00",
                    "module": "B7",
                    "scenario": null
                },
                {
                    "value": "0,00E+00",
                    "module": "C1",
                    "scenario": null
                },
                {
                    "value": "2,09E-05",
                    "module": "C2",
                    "scenario": null
                },
                {
                    "value": "0,00E+00",
                    "module": "C3",
                    "scenario": null
                },
                {
                    "value": "6,51E-03",
                    "module": "C4",
                    "scenario": null
                },
                {
                    "value": "-4,16E-03",
                    "module": "D",
                    "scenario": null
                },
                {
                    "value": "4,47E-02",
                    "module": "A1A3",
                    "scenario": null
                }
            ]
        },
        {
            "parameter": "NHWD",
            "values": [
                {
                    "value": "1,05E+00",
                    "module": "A1",
                    "scenario": null
                },
                {
                    "value": "6,91E-02",
                    "module": "A2",
                    "scenario": null
                },
                {
                    "value": "2,88E-02",
                    "module": "A3",
                    "scenario": null
                },
                {
                    "value": "4,59E-02",
                    "module": "A4",
                    "scenario": null
                },
                {
                    "value": "2,86E-02",
                    "module": "A5",
                    "scenario": null
                },
                {
                    "value": "0,00E+00",
                    "module": "B1",
                    "scenario": null
                },
                {
                    "value": "0,00E+00",
                    "module": "B2",
                    "scenario": null
                },
                {
                    "value": "0,00E+00",
                    "module": "B3",
                    "scenario": null
                },
                {
                    "value": "0,00E+00",
                    "module": "B4",
                    "scenario": null
                },
                {
                    "value": "0,00E+00",
                    "module": "B5",
                    "scenario": null
                },
                {
                    "value": "7,55E-03",
                    "module": "B6",
                    "scenario": null
                },
                {
                    "value": "0,00E+00",
                    "module": "B7",
                    "scenario": null
                },
                {
                    "value": "0,00E+00",
                    "module": "C1",
                    "scenario": null
                },
                {
                    "value": "1,97E-02",
                    "module": "C2",
                    "scenario": null
                },
                {
                    "value": "0,00E+00",
                    "module": "C3",
                    "scenario": null
                },
                {
                    "value": "2,35E-01",
                    "module": "C4",
                    "scenario": null
                },
                {
                    "value": "-1,88E-01",
                    "module": "D",
                    "scenario": null
                },
                {
                    "value": "1,15E+00",
                    "module": "A1A3",
                    "scenario": null
                }
            ]
        },
        {
            "parameter": "RWD",
            "values": [
                {
                    "value": "8,37E-05",
                    "module": "A1",
                    "scenario": null
                },
                {
                    "value": "9,74E-06",
                    "module": "A2",
                    "scenario": null
                },
                {
                    "value": "4,91E-05",
                    "module": "A3",
                    "scenario": null
                },
                {
                    "value": "6,43E-06",
                    "module": "A4",
                    "scenario": null
                },
                {
                    "value": "2,99E-06",
                    "module": "A5",
                    "scenario": null
                },
                {
                    "value": "0,00E+00",
                    "module": "B1",
                    "scenario": null
                },
                {
                    "value": "0,00E+00",
                    "module": "B2",
                    "scenario": null
                },
                {
                    "value": "0,00E+00",
                    "module": "B3",
                    "scenario": null
                },
                {
                    "value": "0,00E+00",
                    "module": "B4",
                    "scenario": null
                },
                {
                    "value": "0,00E+00",
                    "module": "B5",
                    "scenario": null
                },
                {
                    "value": "1,59E-05",
                    "module": "B6",
                    "scenario": null
                },
                {
                    "value": "0,00E+00",
                    "module": "B7",
                    "scenario": null
                },
                {
                    "value": "0,00E+00",
                    "module": "C1",
                    "scenario": null
                },
                {
                    "value": "2,76E-06",
                    "module": "C2",
                    "scenario": null
                },
                {
                    "value": "0,00E+00",
                    "module": "C3",
                    "scenario": null
                },
                {
                    "value": "4,82E-07",
                    "module": "C4",
                    "scenario": null
                },
                {
                    "value": "-5,37E-06",
                    "module": "D",
                    "scenario": null
                },
                {
                    "value": "1,43E-04",
                    "module": "A1A3",
                    "scenario": null
                }
            ]
        }
    ],
    "end_of_life_flow": [
        {
            "parameter": "CRU",
            "values": [
                {
                    "value": "0,00E+00",
                    "module": "A1",
                    "scenario": null
                },
                {
                    "value": "0,00E+00",
                    "module": "A2",
                    "scenario": null
                },
                {
                    "value": "0,00E+00",
                    "module": "A3",
                    "scenario": null
                },
                {
                    "value": "0,00E+00",
                    "module": "A4",
                    "scenario": null
                },
                {
                    "value": "0,00E+00",
                    "module": "A5",
                    "scenario": null
                },
                {
                    "value": "0,00E+00",
                    "module": "B1",
                    "scenario": null
                },
                {
                    "value": "0,00E+00",
                    "module": "B2",
                    "scenario": null
                },
                {
                    "value": "0,00E+00",
                    "module": "B3",
                    "scenario": null
                },
                {
                    "value": "0,00E+00",
                    "module": "B4",
                    "scenario": null
                },
                {
                    "value": "0,00E+00",
                    "module": "B5",
                    "scenario": null
                },
                {
                    "value": "0,00E+00",
                    "module": "B6",
                    "scenario": null
                },
                {
                    "value": "0,00E+00",
                    "module": "B7",
                    "scenario": null
                },
                {
                    "value": "0,00E+00",
                    "module": "C1",
                    "scenario": null
                },
                {
                    "value": "0,00E+00",
                    "module": "C2",
                    "scenario": null
                },
                {
                    "value": "0,00E+00",
                    "module": "C3",
                    "scenario": null
                },
                {
                    "value": "0,00E+00",
                    "module": "C4",
                    "scenario": null
                },
                {
                    "value": "0,00E+00",
                    "module": "D",
                    "scenario": null
                },
                {
                    "value": "0,00E+00",
                    "module": "A1A3",
                    "scenario": null
                }
            ]
        },
        {
            "parameter": "MFR",
            "values": [
                {
                    "value": "0,00E+00",
                    "module": "A1",
                    "scenario": null
                },
                {
                    "value": "0,00E+00",
                    "module": "A2",
                    "scenario": null
                },
                {
                    "value": "5,94E-04",
                    "module": "A3",
                    "scenario": null
                },
                {
                    "value": "0,00E+00",
                    "module": "A4",
                    "scenario": null
                },
                {
                    "value": "4,89E-03",
                    "module": "A5",
                    "scenario": null
                },
                {
                    "value": "0,00E+00",
                    "module": "B1",
                    "scenario": null
                },
                {
                    "value": "0,00E+00",
                    "module": "B2",
                    "scenario": null
                },
                {
                    "value": "0,00E+00",
                    "module": "B3",
                    "scenario": null
                },
                {
                    "value": "0,00E+00",
                    "module": "B4",
                    "scenario": null
                },
                {
                    "value": "0,00E+00",
                    "module": "B5",
                    "scenario": null
                },
                {
                    "value": "0,00E+00",
                    "module": "B6",
                    "scenario": null
                },
                {
                    "value": "0,00E+00",
                    "module": "B7",
                    "scenario": null
                },
                {
                    "value": "0,00E+00",
                    "module": "C1",
                    "scenario": null
                },
                {
                    "value": "0,00E+00",
                    "module": "C2",
                    "scenario": null
                },
                {
                    "value": "2,44E-01",
                    "module": "C3",
                    "scenario": null
                },
                {
                    "value": "6,32E-06",
                    "module": "C4",
                    "scenario": null
                },
                {
                    "value": "-4,27E-03",
                    "module": "D",
                    "scenario": null
                },
                {
                    "value": "5,94E-04",
                    "module": "A1A3",
                    "scenario": null
                }
            ]
        },
        {
            "parameter": "MER",
            "values": [
                {
                    "value": "0,00E+00",
                    "module": "A1",
                    "scenario": null
                },
                {
                    "value": "0,00E+00",
                    "module": "A2",
                    "scenario": null
                },
                {
                    "value": "5,46E-02",
                    "module": "A3",
                    "scenario": null
                },
                {
                    "value": "0,00E+00",
                    "module": "A4",
                    "scenario": null
                },
                {
                    "value": "2,50E-03",
                    "module": "A5",
                    "scenario": null
                },
                {
                    "value": "0,00E+00",
                    "module": "B1",
                    "scenario": null
                },
                {
                    "value": "0,00E+00",
                    "module": "B2",
                    "scenario": null
                },
                {
                    "value": "0,00E+00",
                    "module": "B3",
                    "scenario": null
                },
                {
                    "value": "0,00E+00",
                    "module": "B4",
                    "scenario": null
                },
                {
                    "value": "0,00E+00",
                    "module": "B5",
                    "scenario": null
                },
                {
                    "value": "0,00E+00",
                    "module": "B6",
                    "scenario": null
                },
                {
                    "value": "0,00E+00",
                    "module": "B7",
                    "scenario": null
                },
                {
                    "value": "0,00E+00",
                    "module": "C1",
                    "scenario": null
                },
                {
                    "value": "0,00E+00",
                    "module": "C2",
                    "scenario": null
                },
                {
                    "value": "7,05E-02",
                    "module": "C3",
                    "scenario": null
                },
                {
                    "value": "1,55E-07",
                    "module": "C4",
                    "scenario": null
                },
                {
                    "value": "-5,63E-04",
                    "module": "D",
                    "scenario": null
                },
                {
                    "value": "5,46E-02",
                    "module": "A1A3",
                    "scenario": null
                }
            ]
        },
        {
            "parameter": "EEE",
            "values": [
                {
                    "value": "0,00E+00",
                    "module": "A1",
                    "scenario": null
                },
                {
                    "value": "0,00E+00",
                    "module": "A2",
                    "scenario": null
                },
                {
                    "value": "3,20E-02",
                    "module": "A3",
                    "scenario": null
                },
                {
                    "value": "0,00E+00",
                    "module": "A4",
                    "scenario": null
                },
                {
                    "value": "2,91E-03",
                    "module": "A5",
                    "scenario": null
                },
                {
                    "value": "0,00E+00",
                    "module": "B1",
                    "scenario": null
                },
                {
                    "value": "0,00E+00",
                    "module": "B2",
                    "scenario": null
                },
                {
                    "value": "0,00E+00",
                    "module": "B3",
                    "scenario": null
                },
                {
                    "value": "0,00E+00",
                    "module": "B4",
                    "scenario": null
                },
                {
                    "value": "0,00E+00",
                    "module": "B5",
                    "scenario": null
                },
                {
                    "value": "0,00E+00",
                    "module": "B6",
                    "scenario": null
                },
                {
                    "value": "0,00E+00",
                    "module": "B7",
                    "scenario": null
                },
                {
                    "value": "0,00E+00",
                    "module": "C1",
                    "scenario": null
                },
                {
                    "value": "0,00E+00",
                    "module": "C2",
                    "scenario": null
                },
                {
                    "value": "1,14E-01",
                    "module": "C3",
                    "scenario": null
                },
                {
                    "value": "1,00E-05",
                    "module": "C4",
                    "scenario": null
                },
                {
                    "value": "-1,38E-03",
                    "module": "D",
                    "scenario": null
                },
                {
                    "value": "3,20E-02",
                    "module": "A1A3",
                    "scenario": null
                }
            ]
        },
        {
            "parameter": "EET",
            "values": [
                {
                    "value": "0,00E+00",
                    "module": "A1",
                    "scenario": null
                },
                {
                    "value": "0,00E+00",
                    "module": "A2",
                    "scenario": null
                },
                {
                    "value": "4,85E-01",
                    "module": "A3",
                    "scenario": null
                },
                {
                    "value": "0,00E+00",
                    "module": "A4",
                    "scenario": null
                },
                {
                    "value": "4,41E-02",
                    "module": "A5",
                    "scenario": null
                },
                {
                    "value": "0,00E+00",
                    "module": "B1",
                    "scenario": null
                },
                {
                    "value": "0,00E+00",
                    "module": "B2",
                    "scenario": null
                },
                {
                    "value": "0,00E+00",
                    "module": "B3",
                    "scenario": null
                },
                {
                    "value": "0,00E+00",
                    "module": "B4",
                    "scenario": null
                },
                {
                    "value": "0,00E+00",
                    "module": "B5",
                    "scenario": null
                },
                {
                    "value": "0,00E+00",
                    "module": "B6",
                    "scenario": null
                },
                {
                    "value": "0,00E+00",
                    "module": "B7",
                    "scenario": null
                },
                {
                    "value": "0,00E+00",
                    "module": "C1",
                    "scenario": null
                },
                {
                    "value": "0,00E+00",
                    "module": "C2",
                    "scenario": null
                },
                {
                    "value": "1,72E+00",
                    "module": "C3",
                    "scenario": null
                },
                {
                    "value": "1,52E-04",
                    "module": "C4",
                    "scenario": null
                },
                {
                    "value": "-2,09E-02",
                    "module": "D",
                    "scenario": null
                },
                {
                    "value": "4,85E-01",
                    "module": "A1A3",
                    "scenario": null
                }
            ]
        }
    ]
}