{
    "product_name": "OLDROYD\u00ae DrainX 10",
    "epd_id": "NEPD-5384-4695-EN",
    "compliance": [
        "EN 15804+A2",
        "ISO 14025",
        "ISO 21930"
    ],
    "producer_name": "Oldroyd AS",
    "environmental_impact": [
        {
            "parameter": "GWP-total",
            "values": [
                {
                    "value": "2,04E+00",
                    "module": "A1-A3",
                    "scenario": null
                },
                {
                    "value": "5,36E-02",
                    "module": "A4",
                    "scenario": null
                },
                {
                    "value": "3,22E-01",
                    "module": "A5",
                    "scenario": null
                },
                {
                    "value": "0,00E+00",
                    "module": "C1",
                    "scenario": null
                },
                {
                    "value": "1,52E-02",
                    "module": "C2",
                    "scenario": null
                },
                {
                    "value": "2,44E+00",
                    "module": "C3",
                    "scenario": null
                },
                {
                    "value": "3,96E-03",
                    "module": "C4",
                    "scenario": null
                },
                {
                    "value": "-1,42E-01",
                    "module": "D",
                    "scenario": null
                }
            ]
        },
        {
            "parameter": "GWP-fossil",
            "values": [
                {
                    "value": "2,24E+00",
                    "module": "A1-A3",
                    "scenario": null
                },
                {
                    "value": "5,35E-02",
                    "module": "A4",
                    "scenario": null
                },
                {
                    "value": "1,20E-01",
                    "module": "A5",
                    "scenario": null
                },
                {
                    "value": "0,00E+00",
                    "module": "C1",
                    "scenario": null
                },
                {
                    "value": "1,52E-02",
                    "module": "C2",
                    "scenario": null
                },
                {
                    "value": "2,44E+00",
                    "module": "C3",
                    "scenario": null
                },
                {
                    "value": "3,96E-03",
                    "module": "C4",
                    "scenario": null
                },
                {
                    "value": "-1,37E-01",
                    "module": "D",
                    "scenario": null
                }
            ]
        },
        {
            "parameter": "GWP-biogenic",
            "values": [
                {
                    "value": "-2,03E-01",
                    "module": "A1-A3",
                    "scenario": null
                },
                {
                    "value": "2,21E-05",
                    "module": "A4",
                    "scenario": null
                },
                {
                    "value": "2,02E-01",
                    "module": "A5",
                    "scenario": null
                },
                {
                    "value": "0,00E+00",
                    "module": "C1",
                    "scenario": null
                },
                {
                    "value": "6,28E-06",
                    "module": "C2",
                    "scenario": null
                },
                {
                    "value": "2,70E-05",
                    "module": "C3",
                    "scenario": null
                },
                {
                    "value": "2,46E-06",
                    "module": "C4",
                    "scenario": null
                },
                {
                    "value": "-2,84E-04",
                    "module": "D",
                    "scenario": null
                }
            ]
        },
        {
            "parameter": "GWP-luluc",
            "values": [
                {
                    "value": "6,60E-04",
                    "module": "A1-A3",
                    "scenario": null
                },
                {
                    "value": "1,90E-05",
                    "module": "A4",
                    "scenario": null
                },
                {
                    "value": "4,17E-05",
                    "module": "A5",
                    "scenario": null
                },
                {
                    "value": "0,00E+00",
                    "module": "C1",
                    "scenario": null
                },
                {
                    "value": "5,40E-06",
                    "module": "C2",
                    "scenario": null
                },
                {
                    "value": "3,37E-06",
                    "module": "C3",
                    "scenario": null
                },
                {
                    "value": "8,49E-07",
                    "module": "C4",
                    "scenario": null
                },
                {
                    "value": "-4,73E-03",
                    "module": "D",
                    "scenario": null
                }
            ]
        },
        {
            "parameter": "ODP",
            "values": [
                {
                    "value": "1,26E-07",
                    "module": "A1-A3",
                    "scenario": null
                },
                {
                    "value": "1,21E-08",
                    "module": "A4",
                    "scenario": null
                },
                {
                    "value": "7,60E-09",
                    "module": "A5",
                    "scenario": null
                },
                {
                    "value": "0,00E+00",
                    "module": "C1",
                    "scenario": null
                },
                {
                    "value": "3,43E-09",
                    "module": "C2",
                    "scenario": null
                },
                {
                    "value": "1,97E-09",
                    "module": "C3",
                    "scenario": null
                },
                {
                    "value": "7,55E-10",
                    "module": "C4",
                    "scenario": null
                },
                {
                    "value": "-1,00E-02",
                    "module": "D",
                    "scenario": null
                }
            ]
        },
        {
            "parameter": "AP",
            "values": [
                {
                    "value": "1,22E-02",
                    "module": "A1-A3",
                    "scenario": null
                },
                {
                    "value": "1,54E-04",
                    "module": "A4",
                    "scenario": null
                },
                {
                    "value": "6,63E-04",
                    "module": "A5",
                    "scenario": null
                },
                {
                    "value": "0,00E+00",
                    "module": "C1",
                    "scenario": null
                },
                {
                    "value": "4,36E-05",
                    "module": "C2",
                    "scenario": null
                },
                {
                    "value": "3,01E-04",
                    "module": "C3",
                    "scenario": null
                },
                {
                    "value": "1,97E-05",
                    "module": "C4",
                    "scenario": null
                },
                {
                    "value": "-1,13E-03",
                    "module": "D",
                    "scenario": null
                }
            ]
        },
        {
            "parameter": "POCP",
            "values": [
                {
                    "value": "9,46E-03",
                    "module": "A1-A3",
                    "scenario": null
                },
                {
                    "value": "1,30E-04",
                    "module": "A4",
                    "scenario": null
                },
                {
                    "value": "5,20E-04",
                    "module": "A5",
                    "scenario": null
                },
                {
                    "value": "0,00E+00",
                    "module": "C1",
                    "scenario": null
                },
                {
                    "value": "3,69E-05",
                    "module": "C2",
                    "scenario": null
                },
                {
                    "value": "3,73E-04",
                    "module": "C3",
                    "scenario": null
                },
                {
                    "value": "2,11E-05",
                    "module": "C4",
                    "scenario": null
                },
                {
                    "value": "-1,10E-03",
                    "module": "D",
                    "scenario": null
                }
            ]
        },
        {
            "parameter": "ADPE",
            "values": [
                {
                    "value": "2,27E-05",
                    "module": "A1-A3",
                    "scenario": null
                },
                {
                    "value": "1,48E-06",
                    "module": "A4",
                    "scenario": null
                },
                {
                    "value": "1,40E-06",
                    "module": "A5",
                    "scenario": null
                },
                {
                    "value": "0,00E+00",
                    "module": "C1",
                    "scenario": null
                },
                {
                    "value": "4,19E-07",
                    "module": "C2",
                    "scenario": null
                },
                {
                    "value": "9,71E-08",
                    "module": "C3",
                    "scenario": null
                },
                {
                    "value": "4,13E-08",
                    "module": "C4",
                    "scenario": null
                },
                {
                    "value": "-1,37E-06",
                    "module": "D",
                    "scenario": null
                }
            ]
        },
        {
            "parameter": "ADPF",
            "values": [
                {
                    "value": "7,34E+01",
                    "module": "A1-A3",
                    "scenario": null
                },
                {
                    "value": "8,09E-01",
                    "module": "A4",
                    "scenario": null
                },
                {
                    "value": "3,78E+00",
                    "module": "A5",
                    "scenario": null
                },
                {
                    "value": "0,00E+00",
                    "module": "C1",
                    "scenario": null
                },
                {
                    "value": "2,29E-01",
                    "module": "C2",
                    "scenario": null
                },
                {
                    "value": "1,66E-01",
                    "module": "C3",
                    "scenario": null
                },
                {
                    "value": "5,85E-02",
                    "module": "C4",
                    "scenario": null
                },
                {
                    "value": "-1,96E+00",
                    "module": "D",
                    "scenario": null
                }
            ]
        },
        {
            "parameter": "WDP",
            "values": [
                {
                    "value": "1,12E+02",
                    "module": "A1-A3",
                    "scenario": null
                },
                {
                    "value": "7,83E-01",
                    "module": "A4",
                    "scenario": null
                },
                {
                    "value": "9,63E+00",
                    "module": "A5",
                    "scenario": null
                },
                {
                    "value": "0,00E+00",
                    "module": "C1",
                    "scenario": null
                },
                {
                    "value": "2,22E-01",
                    "module": "C2",
                    "scenario": null
                },
                {
                    "value": "3,95E-01",
                    "module": "C3",
                    "scenario": null
                },
                {
                    "value": "2,93E-01",
                    "module": "C4",
                    "scenario": null
                },
                {
                    "value": "-2,45E+01",
                    "module": "D",
                    "scenario": null
                }
            ]
        },
        {
            "parameter": "EP-freshwater",
            "values": [
                {
                    "value": "3,00E-05",
                    "module": "A1-A3",
                    "scenario": null
                },
                {
                    "value": "4,28E-07",
                    "module": "A4",
                    "scenario": null
                },
                {
                    "value": "1,69E-06",
                    "module": "A5",
                    "scenario": null
                },
                {
                    "value": "0,00E+00",
                    "module": "C1",
                    "scenario": null
                },
                {
                    "value": "1,21E-07",
                    "module": "C2",
                    "scenario": null
                },
                {
                    "value": "2,19E-07",
                    "module": "C3",
                    "scenario": null
                },
                {
                    "value": "4,77E-08",
                    "module": "C4",
                    "scenario": null
                },
                {
                    "value": "-1,22E-05",
                    "module": "D",
                    "scenario": null
                }
            ]
        },
        {
            "parameter": "EP-marine",
            "values": [
                {
                    "value": "2,33E-03",
                    "module": "A1-A3",
                    "scenario": null
                },
                {
                    "value": "3,04E-05",
                    "module": "A4",
                    "scenario": null
                },
                {
                    "value": "1,32E-04",
                    "module": "A5",
                    "scenario": null
                },
                {
                    "value": "0,00E+00",
                    "module": "C1",
                    "scenario": null
                },
                {
                    "value": "8,62E-06",
                    "module": "C2",
                    "scenario": null
                },
                {
                    "value": "1,43E-04",
                    "module": "C3",
                    "scenario": null
                },
                {
                    "value": "6,67E-06",
                    "module": "C4",
                    "scenario": null
                },
                {
                    "value": "-3,70E-04",
                    "module": "D",
                    "scenario": null
                }
            ]
        },
        {
            "parameter": "EP-terrestrial",
            "values": [
                {
                    "value": "2,59E-02",
                    "module": "A1-A3",
                    "scenario": null
                },
                {
                    "value": "3,40E-04",
                    "module": "A4",
                    "scenario": null
                },
                {
                    "value": "1,47E-03",
                    "module": "A5",
                    "scenario": null
                },
                {
                    "value": "0,00E+00",
                    "module": "C1",
                    "scenario": null
                },
                {
                    "value": "9,64E-05",
                    "module": "C2",
                    "scenario": null
                },
                {
                    "value": "1,55E-03",
                    "module": "C3",
                    "scenario": null
                },
                {
                    "value": "7,45E-05",
                    "module": "C4",
                    "scenario": null
                },
                {
                    "value": "-4,00E-03",
                    "module": "D",
                    "scenario": null
                }
            ]
        },
        {
            "parameter": "GWP-IOBC",
            "values": [
                {
                    "value": "2,13E+00",
                    "module": "A1-A3",
                    "scenario": null
                },
                {
                    "value": "5,36E-02",
                    "module": "A4",
                    "scenario": null
                },
                {
                    "value": "1,11E-01",
                    "module": "A5",
                    "scenario": null
                },
                {
                    "value": "0,00E+00",
                    "module": "C1",
                    "scenario": null
                },
                {
                    "value": "1,52E-02",
                    "module": "C2",
                    "scenario": null
                },
                {
                    "value": "0,00E+00",
                    "module": "C3",
                    "scenario": null
                },
                {
                    "value": "0,00E+00",
                    "module": "C4",
                    "scenario": null
                },
                {
                    "value": "-1,40E-01",
                    "module": "D",
                    "scenario": null
                }
            ]
        }
    ],
    "additional_environmental_impact": [
        {
            "parameter": "PM",
            "values": [
                {
                    "value": "7,82E-08",
                    "module": "A1-A3",
                    "scenario": null
                },
                {
                    "value": "3,28E-09",
                    "module": "A4",
                    "scenario": null
                },
                {
                    "value": "4,53E-09",
                    "module": "A5",
                    "scenario": null
                },
                {
                    "value": "0,00E+00",
                    "module": "C1",
                    "scenario": null
                },
                {
                    "value": "9,28E-10",
                    "module": "C2",
                    "scenario": null
                },
                {
                    "value": "1,46E-09",
                    "module": "C3",
                    "scenario": null
                },
                {
                    "value": "3,13E-10",
                    "module": "C4",
                    "scenario": null
                },
                {
                    "value": "-6,86E-08",
                    "module": "D",
                    "scenario": null
                }
            ]
        },
        {
            "parameter": "ETP-fw",
            "values": [
                {
                    "value": "1,37E+01",
                    "module": "A1-A3",
                    "scenario": null
                },
                {
                    "value": "6,00E-01",
                    "module": "A4",
                    "scenario": null
                },
                {
                    "value": "8,68E-01",
                    "module": "A5",
                    "scenario": null
                },
                {
                    "value": "0,00E+00",
                    "module": "C1",
                    "scenario": null
                },
                {
                    "value": "1,70E-01",
                    "module": "C2",
                    "scenario": null
                },
                {
                    "value": "5,01E-01",
                    "module": "C3",
                    "scenario": null
                },
                {
                    "value": "6,09E-02",
                    "module": "C4",
                    "scenario": null
                },
                {
                    "value": "-1,07E+01",
                    "module": "D",
                    "scenario": null
                }
            ]
        },
        {
            "parameter": "HTP-c",
            "values": [
                {
                    "value": "4,74E-10",
                    "module": "A1-A3",
                    "scenario": null
                },
                {
                    "value": "0,00E+00",
                    "module": "A4",
                    "scenario": null
                },
                {
                    "value": "3,50E-11",
                    "module": "A5",
                    "scenario": null
                },
                {
                    "value": "0,00E+00",
                    "module": "C1",
                    "scenario": null
                },
                {
                    "value": "0,00E+00",
                    "module": "C2",
                    "scenario": null
                },
                {
                    "value": "5,70E-11",
                    "module": "C3",
                    "scenario": null
                },
                {
                    "value": "3,00E-12",
                    "module": "C4",
                    "scenario": null
                },
                {
                    "value": "-1,96E-10",
                    "module": "D",
                    "scenario": null
                }
            ]
        },
        {
            "parameter": "HTP-nc",
            "values": [
                {
                    "value": "1,48E-08",
                    "module": "A1-A3",
                    "scenario": null
                },
                {
                    "value": "6,55E-10",
                    "module": "A4",
                    "scenario": null
                },
                {
                    "value": "1,16E-09",
                    "module": "A5",
                    "scenario": null
                },
                {
                    "value": "0,00E+00",
                    "module": "C1",
                    "scenario": null
                },
                {
                    "value": "1,86E-10",
                    "module": "C2",
                    "scenario": null
                },
                {
                    "value": "2,27E-09",
                    "module": "C3",
                    "scenario": null
                },
                {
                    "value": "9,30E-11",
                    "module": "C4",
                    "scenario": null
                },
                {
                    "value": "-1,02E-08",
                    "module": "D",
                    "scenario": null
                }
            ]
        },
        {
            "parameter": "SQP",
            "values": [
                {
                    "value": "9,13E+00",
                    "module": "A1-A3",
                    "scenario": null
                },
                {
                    "value": "5,66E-01",
                    "module": "A4",
                    "scenario": null
                },
                {
                    "value": "5,21E-01",
                    "module": "A5",
                    "scenario": null
                },
                {
                    "value": "0,00E+00",
                    "module": "C1",
                    "scenario": null
                },
                {
                    "value": "1,60E-01",
                    "module": "C2",
                    "scenario": null
                },
                {
                    "value": "2,14E-02",
                    "module": "C3",
                    "scenario": null
                },
                {
                    "value": "1,36E-01",
                    "module": "C4",
                    "scenario": null
                },
                {
                    "value": "-1,31E+01",
                    "module": "D",
                    "scenario": null
                }
            ]
        },
        {
            "parameter": "IRP",
            "values": [
                {
                    "value": "6,49E-02",
                    "module": "A1-A3",
                    "scenario": null
                },
                {
                    "value": "3,54E-03",
                    "module": "A4",
                    "scenario": null
                },
                {
                    "value": "3,99E-03",
                    "module": "A5",
                    "scenario": null
                },
                {
                    "value": "0,00E+00",
                    "module": "C1",
                    "scenario": null
                },
                {
                    "value": "1,00E-03",
                    "module": "C2",
                    "scenario": null
                },
                {
                    "value": "3,02E-04",
                    "module": "C3",
                    "scenario": null
                },
                {
                    "value": "2,51E-04",
                    "module": "C4",
                    "scenario": null
                },
                {
                    "value": "-1,25E-02",
                    "module": "D",
                    "scenario": null
                }
            ]
        }
    ],
    "resource_use": [
        {
            "parameter": "PERE",
            "values": [
                {
                    "value": "3,76E+00",
                    "module": "A1-A3",
                    "scenario": null
                },
                {
                    "value": "1,16E-02",
                    "module": "A4",
                    "scenario": null
                },
                {
                    "value": "4,81E-01",
                    "module": "A5",
                    "scenario": null
                },
                {
                    "value": "0,00E+00",
                    "module": "C1",
                    "scenario": null
                },
                {
                    "value": "3,28E-03",
                    "module": "C2",
                    "scenario": null
                },
                {
                    "value": "5,36E-03",
                    "module": "C3",
                    "scenario": null
                },
                {
                    "value": "1,92E-03",
                    "module": "C4",
                    "scenario": null
                },
                {
                    "value": "-1,21E+01",
                    "module": "D",
                    "scenario": null
                }
            ]
        },
        {
            "parameter": "PERM",
            "values": [
                {
                    "value": "1,94E+00",
                    "module": "A1-A3",
                    "scenario": null
                },
                {
                    "value": "0,00E+00",
                    "module": "A4",
                    "scenario": null
                },
                {
                    "value": "-1,85E+00",
                    "module": "A5",
                    "scenario": null
                },
                {
                    "value": "0,00E+00",
                    "module": "C1",
                    "scenario": null
                },
                {
                    "value": "0,00E+00",
                    "module": "C2",
                    "scenario": null
                },
                {
                    "value": "0,00E+00",
                    "module": "C3",
                    "scenario": null
                },
                {
                    "value": "0,00E+00",
                    "module": "C4",
                    "scenario": null
                },
                {
                    "value": "0,00E+00",
                    "module": "D",
                    "scenario": null
                }
            ]
        },
        {
            "parameter": "PERT",
            "values": [
                {
                    "value": "5,71E+00",
                    "module": "A1-A3",
                    "scenario": null
                },
                {
                    "value": "1,16E-02",
                    "module": "A4",
                    "scenario": null
                },
                {
                    "value": "-1,36E+00",
                    "module": "A5",
                    "scenario": null
                },
                {
                    "value": "0,00E+00",
                    "module": "C1",
                    "scenario": null
                },
                {
                    "value": "3,28E-03",
                    "module": "C2",
                    "scenario": null
                },
                {
                    "value": "5,36E-03",
                    "module": "C3",
                    "scenario": null
                },
                {
                    "value": "1,92E-03",
                    "module": "C4",
                    "scenario": null
                },
                {
                    "value": "-1,21E+01",
                    "module": "D",
                    "scenario": null
                }
            ]
        },
        {
            "parameter": "PENRE",
            "values": [
                {
                    "value": "4,54E+01",
                    "module": "A1-A3",
                    "scenario": null
                },
                {
                    "value": "8,09E-01",
                    "module": "A4",
                    "scenario": null
                },
                {
                    "value": "2,38E+00",
                    "module": "A5",
                    "scenario": null
                },
                {
                    "value": "0,00E+00",
                    "module": "C1",
                    "scenario": null
                },
                {
                    "value": "2,29E-01",
                    "module": "C2",
                    "scenario": null
                },
                {
                    "value": "1,66E-01",
                    "module": "C3",
                    "scenario": null
                },
                {
                    "value": "5,85E-02",
                    "module": "C4",
                    "scenario": null
                },
                {
                    "value": "-1,96E+00",
                    "module": "D",
                    "scenario": null
                }
            ]
        },
        {
            "parameter": "PENRM",
            "values": [
                {
                    "value": "3,06E+01",
                    "module": "A1-A3",
                    "scenario": null
                },
                {
                    "value": "0,00E+00",
                    "module": "A4",
                    "scenario": null
                },
                {
                    "value": "1,53E+00",
                    "module": "A5",
                    "scenario": null
                },
                {
                    "value": "0,00E+00",
                    "module": "C1",
                    "scenario": null
                },
                {
                    "value": "0,00E+00",
                    "module": "C2",
                    "scenario": null
                },
                {
                    "value": "-3,06E+01",
                    "module": "C3",
                    "scenario": null
                },
                {
                    "value": "0,00E+00",
                    "module": "C4",
                    "scenario": null
                },
                {
                    "value": "0,00E+00",
                    "module": "D",
                    "scenario": null
                }
            ]
        },
        {
            "parameter": "PENRT",
            "values": [
                {
                    "value": "7,60E+01",
                    "module": "A1-A3",
                    "scenario": null
                },
                {
                    "value": "8,09E-01",
                    "module": "A4",
                    "scenario": null
                },
                {
                    "value": "3,91E+00",
                    "module": "A5",
                    "scenario": null
                },
                {
                    "value": "0,00E+00",
                    "module": "C1",
                    "scenario": null
                },
                {
                    "value": "2,29E-01",
                    "module": "C2",
                    "scenario": null
                },
                {
                    "value": "-3,04E+01",
                    "module": "C3",
                    "scenario": null
                },
                {
                    "value": "5,85E-02",
                    "module": "C4",
                    "scenario": null
                },
                {
                    "value": "-1,96E+00",
                    "module": "D",
                    "scenario": null
                }
            ]
        },
        {
            "parameter": "SM",
            "values": [
                {
                    "value": "4,28E-03",
                    "module": "A1-A3",
                    "scenario": null
                },
                {
                    "value": "0,00E+00",
                    "module": "A4",
                    "scenario": null
                },
                {
                    "value": "2,14E-04",
                    "module": "A5",
                    "scenario": null
                },
                {
                    "value": "0,00E+00",
                    "module": "C1",
                    "scenario": null
                },
                {
                    "value": "0,00E+00",
                    "module": "C2",
                    "scenario": null
                },
                {
                    "value": "0,00E+00",
                    "module": "C3",
                    "scenario": null
                },
                {
                    "value": "0,00E+00",
                    "module": "C4",
                    "scenario": null
                },
                {
                    "value": "0,00E+00",
                    "module": "D",
                    "scenario": null
                }
            ]
        },
        {
            "parameter": "RSF",
            "values": [
                {
                    "value": "5,75E-02",
                    "module": "A1-A3",
                    "scenario": null
                },
                {
                    "value": "4,14E-04",
                    "module": "A4",
                    "scenario": null
                },
                {
                    "value": "3,15E-03",
                    "module": "A5",
                    "scenario": null
                },
                {
                    "value": "0,00E+00",
                    "module": "C1",
                    "scenario": null
                },
                {
                    "value": "1,17E-04",
                    "module": "C2",
                    "scenario": null
                },
                {
                    "value": "1,60E-04",
                    "module": "C3",
                    "scenario": null
                },
                {
                    "value": "4,90E-05",
                    "module": "C4",
                    "scenario": null
                },
                {
                    "value": "-2,12E-03",
                    "module": "D",
                    "scenario": null
                }
            ]
        },
        {
            "parameter": "NRSF",
            "values": [
                {
                    "value": "2,02E-02",
                    "module": "A1-A3",
                    "scenario": null
                },
                {
                    "value": "1,48E-03",
                    "module": "A4",
                    "scenario": null
                },
                {
                    "value": "1,96E-03",
                    "module": "A5",
                    "scenario": null
                },
                {
                    "value": "0,00E+00",
                    "module": "C1",
                    "scenario": null
                },
                {
                    "value": "4,20E-04",
                    "module": "C2",
                    "scenario": null
                },
                {
                    "value": "0,00E+00",
                    "module": "C3",
                    "scenario": null
                },
                {
                    "value": "3,44E-03",
                    "module": "C4",
                    "scenario": null
                },
                {
                    "value": "-7,19E-01",
                    "module": "D",
                    "scenario": null
                }
            ]
        },
        {
            "parameter": "FW",
            "values": [
                {
                    "value": "4,96E-02",
                    "module": "A1-A3",
                    "scenario": null
                },
                {
                    "value": "8,65E-05",
                    "module": "A4",
                    "scenario": null
                },
                {
                    "value": "4,70E-03",
                    "module": "A5",
                    "scenario": null
                },
                {
                    "value": "0,00E+00",
                    "module": "C1",
                    "scenario": null
                },
                {
                    "value": "2,45E-05",
                    "module": "C2",
                    "scenario": null
                },
                {
                    "value": "4,85E-04",
                    "module": "C3",
                    "scenario": null
                },
                {
                    "value": "5,31E-05",
                    "module": "C4",
                    "scenario": null
                },
                {
                    "value": "-1,46E-02",
                    "module": "D",
                    "scenario": null
                }
            ]
        }
    ],
    "end_of_life_waste": [
        {
            "parameter": "HWD",
            "values": [
                {
                    "value": "2,18E-03",
                    "module": "A1-A3",
                    "scenario": null
                },
                {
                    "value": "4,17E-05",
                    "module": "A4",
                    "scenario": null
                },
                {
                    "value": "1,57E-03",
                    "module": "A5",
                    "scenario": null
                },
                {
                    "value": "0,00E+00",
                    "module": "C1",
                    "scenario": null
                },
                {
                    "value": "1,18E-05",
                    "module": "C2",
                    "scenario": null
                },
                {
                    "value": "0,00E+00",
                    "module": "C3",
                    "scenario": null
                },
                {
                    "value": "1,85E-01",
                    "module": "C4",
                    "scenario": null
                },
                {
                    "value": "-9,23E-05",
                    "module": "D",
                    "scenario": null
                }
            ]
        },
        {
            "parameter": "NHWD",
            "values": [
                {
                    "value": "2,01E-01",
                    "module": "A1-A3",
                    "scenario": null
                },
                {
                    "value": "3,93E-02",
                    "module": "A4",
                    "scenario": null
                },
                {
                    "value": "1,61E-02",
                    "module": "A5",
                    "scenario": null
                },
                {
                    "value": "0,00E+00",
                    "module": "C1",
                    "scenario": null
                },
                {
                    "value": "1,11E-02",
                    "module": "C2",
                    "scenario": null
                },
                {
                    "value": "0,00E+00",
                    "module": "C3",
                    "scenario": null
                },
                {
                    "value": "2,05E-02",
                    "module": "C4",
                    "scenario": null
                },
                {
                    "value": "-4,64E-02",
                    "module": "D",
                    "scenario": null
                }
            ]
        },
        {
            "parameter": "RWD",
            "values": [
                {
                    "value": "7,29E-05",
                    "module": "A1-A3",
                    "scenario": null
                },
                {
                    "value": "5,51E-06",
                    "module": "A4",
                    "scenario": null
                },
                {
                    "value": "4,37E-06",
                    "module": "A5",
                    "scenario": null
                },
                {
                    "value": "0,00E+00",
                    "module": "C1",
                    "scenario": null
                },
                {
                    "value": "1,56E-06",
                    "module": "C2",
                    "scenario": null
                },
                {
                    "value": "0,00E+00",
                    "module": "C3",
                    "scenario": null
                },
                {
                    "value": "3,58E-07",
                    "module": "C4",
                    "scenario": null
                },
                {
                    "value": "-1,03E-05",
                    "module": "D",
                    "scenario": null
                }
            ]
        }
    ],
    "end_of_life_flow": [
        {
            "parameter": "CRU",
            "values": [
                {
                    "value": "0,00E+00",
                    "module": "A1-A3",
                    "scenario": null
                },
                {
                    "value": "0,00E+00",
                    "module": "A4",
                    "scenario": null
                },
                {
                    "value": "0,00E+00",
                    "module": "A5",
                    "scenario": null
                },
                {
                    "value": "0,00E+00",
                    "module": "C1",
                    "scenario": null
                },
                {
                    "value": "0,00E+00",
                    "module": "C2",
                    "scenario": null
                },
                {
                    "value": "0,00E+00",
                    "module": "C3",
                    "scenario": null
                },
                {
                    "value": "0,00E+00",
                    "module": "C4",
                    "scenario": null
                },
                {
                    "value": "0,00E+00",
                    "module": "D",
                    "scenario": null
                }
            ]
        },
        {
            "parameter": "MFR",
            "values": [
                {
                    "value": "9,43E-03",
                    "module": "A1-A3",
                    "scenario": null
                },
                {
                    "value": "0,00E+00",
                    "module": "A4",
                    "scenario": null
                },
                {
                    "value": "5,55E-04",
                    "module": "A5",
                    "scenario": null
                },
                {
                    "value": "0,00E+00",
                    "module": "C1",
                    "scenario": null
                },
                {
                    "value": "0,00E+00",
                    "module": "C2",
                    "scenario": null
                },
                {
                    "value": "0,00E+00",
                    "module": "C3",
                    "scenario": null
                },
                {
                    "value": "0,00E+00",
                    "module": "C4",
                    "scenario": null
                },
                {
                    "value": "0,00E+00",
                    "module": "D",
                    "scenario": null
                }
            ]
        },
        {
            "parameter": "MER",
            "values": [
                {
                    "value": "3,99E-08",
                    "module": "A1-A3",
                    "scenario": null
                },
                {
                    "value": "0,00E+00",
                    "module": "A4",
                    "scenario": null
                },
                {
                    "value": "2,95E-07",
                    "module": "A5",
                    "scenario": null
                },
                {
                    "value": "0,00E+00",
                    "module": "C1",
                    "scenario": null
                },
                {
                    "value": "0,00E+00",
                    "module": "C2",
                    "scenario": null
                },
                {
                    "value": "9,52E-01",
                    "module": "C3",
                    "scenario": null
                },
                {
                    "value": "0,00E+00",
                    "module": "C4",
                    "scenario": null
                },
                {
                    "value": "0,00E+00",
                    "module": "D",
                    "scenario": null
                }
            ]
        },
        {
            "parameter": "EEE",
            "values": [
                {
                    "value": "5,53E-03",
                    "module": "A1-A3",
                    "scenario": null
                },
                {
                    "value": "0,00E+00",
                    "module": "A4",
                    "scenario": null
                },
                {
                    "value": "9,76E-02",
                    "module": "A5",
                    "scenario": null
                },
                {
                    "value": "0,00E+00",
                    "module": "C1",
                    "scenario": null
                },
                {
                    "value": "0,00E+00",
                    "module": "C2",
                    "scenario": null
                },
                {
                    "value": "1,57E+00",
                    "module": "C3",
                    "scenario": null
                },
                {
                    "value": "0,00E+00",
                    "module": "C4",
                    "scenario": null
                },
                {
                    "value": "0,00E+00",
                    "module": "D",
                    "scenario": null
                }
            ]
        },
        {
            "parameter": "EET",
            "values": [
                {
                    "value": "8,37E-02",
                    "module": "A1-A3",
                    "scenario": null
                },
                {
                    "value": "0,00E+00",
                    "module": "A4",
                    "scenario": null
                },
                {
                    "value": "1,48E+00",
                    "module": "A5",
                    "scenario": null
                },
                {
                    "value": "0,00E+00",
                    "module": "C1",
                    "scenario": null
                },
                {
                    "value": "0,00E+00",
                    "module": "C2",
                    "scenario": null
                },
                {
                    "value": "2,37E+01",
                    "module": "C3",
                    "scenario": null
                },
                {
                    "value": "0,00E+00",
                    "module": "C4",
                    "scenario": null
                },
                {
                    "value": "0,00E+00",
                    "module": "D",
                    "scenario": null
                }
            ]
        }
    ]
}