{
    "product_name": "Balkonger i lavkarbonbetong klasse A - LKB-A B35 MF45 STD FA",
    "epd_id": "NEPD-6178-5456-NO",
    "compliance": [
        "EN 15804+A2",
        "ISO 14025",
        "ISO 21930"
    ],
    "producer_name": "Elements\u00f8r AS",
    "environmental_impact": [
        {
            "parameter": "GWP-total",
            "values": [
                {
                    "value": "9,86E+01",
                    "module": "A1",
                    "scenario": null
                },
                {
                    "value": "2,56E+00",
                    "module": "A2",
                    "scenario": null
                },
                {
                    "value": "3,56E+00",
                    "module": "A3",
                    "scenario": null
                },
                {
                    "value": "1,49E+01",
                    "module": "A4",
                    "scenario": null
                },
                {
                    "value": "6,47E+00",
                    "module": "C1",
                    "scenario": null
                },
                {
                    "value": "6,36E+00",
                    "module": "C2",
                    "scenario": null
                },
                {
                    "value": "4,66E-01",
                    "module": "C3",
                    "scenario": null
                },
                {
                    "value": "1,37E+00",
                    "module": "C4",
                    "scenario": null
                },
                {
                    "value": "-3,79E+01",
                    "module": "D",
                    "scenario": null
                },
                {
                    "value": "1,05E+02",
                    "module": "A1A3",
                    "scenario": null
                }
            ]
        },
        {
            "parameter": "GWP-fossil",
            "values": [
                {
                    "value": "9,72E+01",
                    "module": "A1",
                    "scenario": null
                },
                {
                    "value": "2,55E+00",
                    "module": "A2",
                    "scenario": null
                },
                {
                    "value": "3,40E+00",
                    "module": "A3",
                    "scenario": null
                },
                {
                    "value": "1,49E+01",
                    "module": "A4",
                    "scenario": null
                },
                {
                    "value": "6,47E+00",
                    "module": "C1",
                    "scenario": null
                },
                {
                    "value": "6,36E+00",
                    "module": "C2",
                    "scenario": null
                },
                {
                    "value": "4,59E-01",
                    "module": "C3",
                    "scenario": null
                },
                {
                    "value": "1,37E+00",
                    "module": "C4",
                    "scenario": null
                },
                {
                    "value": "-3,78E+01",
                    "module": "D",
                    "scenario": null
                },
                {
                    "value": "1,03E+02",
                    "module": "A1A3",
                    "scenario": null
                }
            ]
        },
        {
            "parameter": "GWP-biogenic",
            "values": [
                {
                    "value": "9,29E-01",
                    "module": "A1",
                    "scenario": null
                },
                {
                    "value": "1,06E-03",
                    "module": "A2",
                    "scenario": null
                },
                {
                    "value": "1,60E-01",
                    "module": "A3",
                    "scenario": null
                },
                {
                    "value": "6,38E-03",
                    "module": "A4",
                    "scenario": null
                },
                {
                    "value": "1,21E-03",
                    "module": "C1",
                    "scenario": null
                },
                {
                    "value": "2,72E-03",
                    "module": "C2",
                    "scenario": null
                },
                {
                    "value": "3,97E-03",
                    "module": "C3",
                    "scenario": null
                },
                {
                    "value": "1,17E-03",
                    "module": "C4",
                    "scenario": null
                },
                {
                    "value": "-4,96E-02",
                    "module": "D",
                    "scenario": null
                },
                {
                    "value": "1,09E+00",
                    "module": "A1A3",
                    "scenario": null
                }
            ]
        },
        {
            "parameter": "GWP-luluc",
            "values": [
                {
                    "value": "8,98E-02",
                    "module": "A1",
                    "scenario": null
                },
                {
                    "value": "9,06E-04",
                    "module": "A2",
                    "scenario": null
                },
                {
                    "value": "2,80E-03",
                    "module": "A3",
                    "scenario": null
                },
                {
                    "value": "4,54E-03",
                    "module": "A4",
                    "scenario": null
                },
                {
                    "value": "5,10E-04",
                    "module": "C1",
                    "scenario": null
                },
                {
                    "value": "1,94E-03",
                    "module": "C2",
                    "scenario": null
                },
                {
                    "value": "6,36E-04",
                    "module": "C3",
                    "scenario": null
                },
                {
                    "value": "2,69E-04",
                    "module": "C4",
                    "scenario": null
                },
                {
                    "value": "-1,73E-02",
                    "module": "D",
                    "scenario": null
                },
                {
                    "value": "9,35E-02",
                    "module": "A1A3",
                    "scenario": null
                }
            ]
        },
        {
            "parameter": "ODP",
            "values": [
                {
                    "value": "1,83E-06",
                    "module": "A1",
                    "scenario": null
                },
                {
                    "value": "5,80E-07",
                    "module": "A2",
                    "scenario": null
                },
                {
                    "value": "5,23E-07",
                    "module": "A3",
                    "scenario": null
                },
                {
                    "value": "3,59E-06",
                    "module": "A4",
                    "scenario": null
                },
                {
                    "value": "1,40E-06",
                    "module": "C1",
                    "scenario": null
                },
                {
                    "value": "1,53E-06",
                    "module": "C2",
                    "scenario": null
                },
                {
                    "value": "9,06E-08",
                    "module": "C3",
                    "scenario": null
                },
                {
                    "value": "6,67E-07",
                    "module": "C4",
                    "scenario": null
                },
                {
                    "value": "-1,42E-06",
                    "module": "D",
                    "scenario": null
                },
                {
                    "value": "2,94E-06",
                    "module": "A1A3",
                    "scenario": null
                }
            ]
        },
        {
            "parameter": "AP",
            "values": [
                {
                    "value": "2,13E-01",
                    "module": "A1",
                    "scenario": null
                },
                {
                    "value": "7,36E-03",
                    "module": "A2",
                    "scenario": null
                },
                {
                    "value": "2,67E-02",
                    "module": "A3",
                    "scenario": null
                },
                {
                    "value": "4,80E-02",
                    "module": "A4",
                    "scenario": null
                },
                {
                    "value": "6,77E-02",
                    "module": "C1",
                    "scenario": null
                },
                {
                    "value": "2,05E-02",
                    "module": "C2",
                    "scenario": null
                },
                {
                    "value": "3,72E-03",
                    "module": "C3",
                    "scenario": null
                },
                {
                    "value": "1,34E-02",
                    "module": "C4",
                    "scenario": null
                },
                {
                    "value": "-1,94E-01",
                    "module": "D",
                    "scenario": null
                },
                {
                    "value": "2,47E-01",
                    "module": "A1A3",
                    "scenario": null
                }
            ]
        },
        {
            "parameter": "POCP",
            "values": [
                {
                    "value": "1,97E-01",
                    "module": "A1",
                    "scenario": null
                },
                {
                    "value": "6,27E-03",
                    "module": "A2",
                    "scenario": null
                },
                {
                    "value": "3,04E-02",
                    "module": "A3",
                    "scenario": null
                },
                {
                    "value": "4,60E-02",
                    "module": "A4",
                    "scenario": null
                },
                {
                    "value": "9,02E-02",
                    "module": "C1",
                    "scenario": null
                },
                {
                    "value": "1,96E-02",
                    "module": "C2",
                    "scenario": null
                },
                {
                    "value": "3,36E-03",
                    "module": "C3",
                    "scenario": null
                },
                {
                    "value": "1,58E-02",
                    "module": "C4",
                    "scenario": null
                },
                {
                    "value": "-1,97E-01",
                    "module": "D",
                    "scenario": null
                },
                {
                    "value": "2,34E-01",
                    "module": "A1A3",
                    "scenario": null
                }
            ]
        },
        {
            "parameter": "ADPE",
            "values": [
                {
                    "value": "2,64E-04",
                    "module": "A1",
                    "scenario": null
                },
                {
                    "value": "6,99E-05",
                    "module": "A2",
                    "scenario": null
                },
                {
                    "value": "5,74E-05",
                    "module": "A3",
                    "scenario": null
                },
                {
                    "value": "2,65E-04",
                    "module": "A4",
                    "scenario": null
                },
                {
                    "value": "9,94E-06",
                    "module": "C1",
                    "scenario": null
                },
                {
                    "value": "1,13E-04",
                    "module": "C2",
                    "scenario": null
                },
                {
                    "value": "5,83E-06",
                    "module": "C3",
                    "scenario": null
                },
                {
                    "value": "1,21E-05",
                    "module": "C4",
                    "scenario": null
                },
                {
                    "value": "-7,59E-04",
                    "module": "D",
                    "scenario": null
                },
                {
                    "value": "3,91E-04",
                    "module": "A1A3",
                    "scenario": null
                }
            ]
        },
        {
            "parameter": "ADPF",
            "values": [
                {
                    "value": "3,73E+02",
                    "module": "A1",
                    "scenario": null
                },
                {
                    "value": "3,87E+01",
                    "module": "A2",
                    "scenario": null
                },
                {
                    "value": "3,96E+01",
                    "module": "A3",
                    "scenario": null
                },
                {
                    "value": "2,42E+02",
                    "module": "A4",
                    "scenario": null
                },
                {
                    "value": "8,91E+01",
                    "module": "C1",
                    "scenario": null
                },
                {
                    "value": "1,03E+02",
                    "module": "C2",
                    "scenario": null
                },
                {
                    "value": "1,43E+01",
                    "module": "C3",
                    "scenario": null
                },
                {
                    "value": "4,42E+01",
                    "module": "C4",
                    "scenario": null
                },
                {
                    "value": "-3,31E+02",
                    "module": "D",
                    "scenario": null
                },
                {
                    "value": "4,51E+02",
                    "module": "A1A3",
                    "scenario": null
                }
            ]
        },
        {
            "parameter": "WDP",
            "values": [
                {
                    "value": "2,44E+03",
                    "module": "A1",
                    "scenario": null
                },
                {
                    "value": "3,72E+01",
                    "module": "A2",
                    "scenario": null
                },
                {
                    "value": "1,47E+03",
                    "module": "A3",
                    "scenario": null
                },
                {
                    "value": "1,85E+02",
                    "module": "A4",
                    "scenario": null
                },
                {
                    "value": "1,89E+01",
                    "module": "C1",
                    "scenario": null
                },
                {
                    "value": "7,92E+01",
                    "module": "C2",
                    "scenario": null
                },
                {
                    "value": "1,57E+03",
                    "module": "C3",
                    "scenario": null
                },
                {
                    "value": "9,31E+01",
                    "module": "C4",
                    "scenario": null
                },
                {
                    "value": "7,11E+02",
                    "module": "D",
                    "scenario": null
                },
                {
                    "value": "3,95E+03",
                    "module": "A1A3",
                    "scenario": null
                }
            ]
        },
        {
            "parameter": "EP-freshwater",
            "values": [
                {
                    "value": "2,31E-01",
                    "module": "A1",
                    "scenario": null
                },
                {
                    "value": "2,04E-05",
                    "module": "A2",
                    "scenario": null
                },
                {
                    "value": "5,63E-05",
                    "module": "A3",
                    "scenario": null
                },
                {
                    "value": "1,19E-04",
                    "module": "A4",
                    "scenario": null
                },
                {
                    "value": "2,36E-05",
                    "module": "C1",
                    "scenario": null
                },
                {
                    "value": "5,06E-05",
                    "module": "C2",
                    "scenario": null
                },
                {
                    "value": "2,90E-05",
                    "module": "C3",
                    "scenario": null
                },
                {
                    "value": "1,02E-05",
                    "module": "C4",
                    "scenario": null
                },
                {
                    "value": "-2,28E-03",
                    "module": "D",
                    "scenario": null
                },
                {
                    "value": "2,31E-01",
                    "module": "A1A3",
                    "scenario": null
                }
            ]
        },
        {
            "parameter": "EP-marine",
            "values": [
                {
                    "value": "6,83E-02",
                    "module": "A1",
                    "scenario": null
                },
                {
                    "value": "1,46E-03",
                    "module": "A2",
                    "scenario": null
                },
                {
                    "value": "1,03E-02",
                    "module": "A3",
                    "scenario": null
                },
                {
                    "value": "1,05E-02",
                    "module": "A4",
                    "scenario": null
                },
                {
                    "value": "2,99E-02",
                    "module": "C1",
                    "scenario": null
                },
                {
                    "value": "4,48E-03",
                    "module": "C2",
                    "scenario": null
                },
                {
                    "value": "1,09E-03",
                    "module": "C3",
                    "scenario": null
                },
                {
                    "value": "5,01E-03",
                    "module": "C4",
                    "scenario": null
                },
                {
                    "value": "-4,20E-02",
                    "module": "D",
                    "scenario": null
                },
                {
                    "value": "8,00E-02",
                    "module": "A1A3",
                    "scenario": null
                }
            ]
        },
        {
            "parameter": "EP-terrestrial",
            "values": [
                {
                    "value": "8,05E-01",
                    "module": "A1",
                    "scenario": null
                },
                {
                    "value": "1,63E-02",
                    "module": "A2",
                    "scenario": null
                },
                {
                    "value": "1,11E-01",
                    "module": "A3",
                    "scenario": null
                },
                {
                    "value": "1,17E-01",
                    "module": "A4",
                    "scenario": null
                },
                {
                    "value": "3,25E-01",
                    "module": "C1",
                    "scenario": null
                },
                {
                    "value": "5,00E-02",
                    "module": "C2",
                    "scenario": null
                },
                {
                    "value": "1,26E-02",
                    "module": "C3",
                    "scenario": null
                },
                {
                    "value": "5,53E-02",
                    "module": "C4",
                    "scenario": null
                },
                {
                    "value": "-4,37E-01",
                    "module": "D",
                    "scenario": null
                },
                {
                    "value": "9,33E-01",
                    "module": "A1A3",
                    "scenario": null
                }
            ]
        },
        {
            "parameter": "GWP-IOBC",
            "values": [
                {
                    "value": "9,61E+01",
                    "module": "A1",
                    "scenario": null
                },
                {
                    "value": "2,56E+00",
                    "module": "A2",
                    "scenario": null
                },
                {
                    "value": "3,54E+00",
                    "module": "A3",
                    "scenario": null
                },
                {
                    "value": "1,49E+01",
                    "module": "A4",
                    "scenario": null
                },
                {
                    "value": "6,47E+00",
                    "module": "C1",
                    "scenario": null
                },
                {
                    "value": "6,36E+00",
                    "module": "C2",
                    "scenario": null
                },
                {
                    "value": "4,60E-01",
                    "module": "C3",
                    "scenario": null
                },
                {
                    "value": "1,37E+00",
                    "module": "C4",
                    "scenario": null
                },
                {
                    "value": "-5,61E+01",
                    "module": "D",
                    "scenario": null
                },
                {
                    "value": "1,02E+02",
                    "module": "A1A3",
                    "scenario": null
                }
            ]
        }
    ],
    "additional_environmental_impact": [
        {
            "parameter": "PM",
            "values": [
                {
                    "value": "9,96E-07",
                    "module": "A1",
                    "scenario": null
                },
                {
                    "value": "1,58E-07",
                    "module": "A2",
                    "scenario": null
                },
                {
                    "value": "5,72E-07",
                    "module": "A3",
                    "scenario": null
                },
                {
                    "value": "1,37E-06",
                    "module": "A4",
                    "scenario": null
                },
                {
                    "value": "5,75E-06",
                    "module": "C1",
                    "scenario": null
                },
                {
                    "value": "5,84E-07",
                    "module": "C2",
                    "scenario": null
                },
                {
                    "value": "5,95E-08",
                    "module": "C3",
                    "scenario": null
                },
                {
                    "value": "2,85E-07",
                    "module": "C4",
                    "scenario": null
                },
                {
                    "value": "-3,30E-06",
                    "module": "D",
                    "scenario": null
                },
                {
                    "value": "1,73E-06",
                    "module": "A1A3",
                    "scenario": null
                }
            ]
        },
        {
            "parameter": "ETP-fw",
            "values": [
                {
                    "value": "1,85E+03",
                    "module": "A1",
                    "scenario": null
                },
                {
                    "value": "2,87E+01",
                    "module": "A2",
                    "scenario": null
                },
                {
                    "value": "5,98E+01",
                    "module": "A3",
                    "scenario": null
                },
                {
                    "value": "1,77E+02",
                    "module": "A4",
                    "scenario": null
                },
                {
                    "value": "4,87E+01",
                    "module": "C1",
                    "scenario": null
                },
                {
                    "value": "7,55E+01",
                    "module": "C2",
                    "scenario": null
                },
                {
                    "value": "1,01E+01",
                    "module": "C3",
                    "scenario": null
                },
                {
                    "value": "2,19E+01",
                    "module": "C4",
                    "scenario": null
                },
                {
                    "value": "-2,05E+03",
                    "module": "D",
                    "scenario": null
                },
                {
                    "value": "1,94E+03",
                    "module": "A1A3",
                    "scenario": null
                }
            ]
        },
        {
            "parameter": "HTP-c",
            "values": [
                {
                    "value": "3,81E-09",
                    "module": "A1",
                    "scenario": null
                },
                {
                    "value": "0,00E+00",
                    "module": "A2",
                    "scenario": null
                },
                {
                    "value": "2,93E-09",
                    "module": "A3",
                    "scenario": null
                },
                {
                    "value": "0,00E+00",
                    "module": "A4",
                    "scenario": null
                },
                {
                    "value": "1,72E-09",
                    "module": "C1",
                    "scenario": null
                },
                {
                    "value": "0,00E+00",
                    "module": "C2",
                    "scenario": null
                },
                {
                    "value": "6,47E-10",
                    "module": "C3",
                    "scenario": null
                },
                {
                    "value": "6,40E-10",
                    "module": "C4",
                    "scenario": null
                },
                {
                    "value": "-1,76E-07",
                    "module": "D",
                    "scenario": null
                },
                {
                    "value": "6,74E-09",
                    "module": "A1A3",
                    "scenario": null
                }
            ]
        },
        {
            "parameter": "HTP-nc",
            "values": [
                {
                    "value": "1,22E-07",
                    "module": "A1",
                    "scenario": null
                },
                {
                    "value": "3,12E-08",
                    "module": "A2",
                    "scenario": null
                },
                {
                    "value": "8,04E-08",
                    "module": "A3",
                    "scenario": null
                },
                {
                    "value": "1,71E-07",
                    "module": "A4",
                    "scenario": null
                },
                {
                    "value": "4,51E-08",
                    "module": "C1",
                    "scenario": null
                },
                {
                    "value": "7,30E-08",
                    "module": "C2",
                    "scenario": null
                },
                {
                    "value": "9,06E-09",
                    "module": "C3",
                    "scenario": null
                },
                {
                    "value": "1,28E-08",
                    "module": "C4",
                    "scenario": null
                },
                {
                    "value": "3,77E-06",
                    "module": "D",
                    "scenario": null
                },
                {
                    "value": "2,33E-07",
                    "module": "A1A3",
                    "scenario": null
                }
            ]
        },
        {
            "parameter": "SQP",
            "values": [
                {
                    "value": "3,73E+01",
                    "module": "A1",
                    "scenario": null
                },
                {
                    "value": "2,76E+01",
                    "module": "A2",
                    "scenario": null
                },
                {
                    "value": "1,40E+01",
                    "module": "A3",
                    "scenario": null
                },
                {
                    "value": "2,77E+02",
                    "module": "A4",
                    "scenario": null
                },
                {
                    "value": "1,10E+01",
                    "module": "C1",
                    "scenario": null
                },
                {
                    "value": "1,18E+02",
                    "module": "C2",
                    "scenario": null
                },
                {
                    "value": "8,07E+00",
                    "module": "C3",
                    "scenario": null
                },
                {
                    "value": "1,61E+02",
                    "module": "C4",
                    "scenario": null
                },
                {
                    "value": "3,40E+01",
                    "module": "D",
                    "scenario": null
                },
                {
                    "value": "7,89E+01",
                    "module": "A1A3",
                    "scenario": null
                }
            ]
        },
        {
            "parameter": "IRP",
            "values": [
                {
                    "value": "7,79E-01",
                    "module": "A1",
                    "scenario": null
                },
                {
                    "value": "1,69E-01",
                    "module": "A2",
                    "scenario": null
                },
                {
                    "value": "2,83E-01",
                    "module": "A3",
                    "scenario": null
                },
                {
                    "value": "1,06E+00",
                    "module": "A4",
                    "scenario": null
                },
                {
                    "value": "3,86E-01",
                    "module": "C1",
                    "scenario": null
                },
                {
                    "value": "4,51E-01",
                    "module": "C2",
                    "scenario": null
                },
                {
                    "value": "2,39E-01",
                    "module": "C3",
                    "scenario": null
                },
                {
                    "value": "1,92E-01",
                    "module": "C4",
                    "scenario": null
                },
                {
                    "value": "-9,94E-02",
                    "module": "D",
                    "scenario": null
                },
                {
                    "value": "1,23E+00",
                    "module": "A1A3",
                    "scenario": null
                }
            ]
        }
    ],
    "resource_use": [
        {
            "parameter": "PERE",
            "values": [
                {
                    "value": "2,89E+02",
                    "module": "A1",
                    "scenario": null
                },
                {
                    "value": "5,52E-01",
                    "module": "A2",
                    "scenario": null
                },
                {
                    "value": "1,08E+02",
                    "module": "A3",
                    "scenario": null
                },
                {
                    "value": "3,04E+00",
                    "module": "A4",
                    "scenario": null
                },
                {
                    "value": "4,84E-01",
                    "module": "C1",
                    "scenario": null
                },
                {
                    "value": "1,30E+00",
                    "module": "C2",
                    "scenario": null
                },
                {
                    "value": "7,34E+00",
                    "module": "C3",
                    "scenario": null
                },
                {
                    "value": "6,80E-01",
                    "module": "C4",
                    "scenario": null
                },
                {
                    "value": "-3,07E+01",
                    "module": "D",
                    "scenario": null
                },
                {
                    "value": "3,97E+02",
                    "module": "A1A3",
                    "scenario": null
                }
            ]
        },
        {
            "parameter": "PERM",
            "values": [
                {
                    "value": "4,92E-01",
                    "module": "A1",
                    "scenario": null
                },
                {
                    "value": "0,00E+00",
                    "module": "A2",
                    "scenario": null
                },
                {
                    "value": "0,00E+00",
                    "module": "A3",
                    "scenario": null
                },
                {
                    "value": "0,00E+00",
                    "module": "A4",
                    "scenario": null
                },
                {
                    "value": "0,00E+00",
                    "module": "C1",
                    "scenario": null
                },
                {
                    "value": "0,00E+00",
                    "module": "C2",
                    "scenario": null
                },
                {
                    "value": "0,00E+00",
                    "module": "C3",
                    "scenario": null
                },
                {
                    "value": "0,00E+00",
                    "module": "C4",
                    "scenario": null
                },
                {
                    "value": "0,00E+00",
                    "module": "D",
                    "scenario": null
                },
                {
                    "value": "4,92E-01",
                    "module": "A1A3",
                    "scenario": null
                }
            ]
        },
        {
            "parameter": "PERT",
            "values": [
                {
                    "value": "2,89E+02",
                    "module": "A1",
                    "scenario": null
                },
                {
                    "value": "5,52E-01",
                    "module": "A2",
                    "scenario": null
                },
                {
                    "value": "1,08E+02",
                    "module": "A3",
                    "scenario": null
                },
                {
                    "value": "3,04E+00",
                    "module": "A4",
                    "scenario": null
                },
                {
                    "value": "4,84E-01",
                    "module": "C1",
                    "scenario": null
                },
                {
                    "value": "1,30E+00",
                    "module": "C2",
                    "scenario": null
                },
                {
                    "value": "7,34E+00",
                    "module": "C3",
                    "scenario": null
                },
                {
                    "value": "6,80E-01",
                    "module": "C4",
                    "scenario": null
                },
                {
                    "value": "-3,07E+01",
                    "module": "D",
                    "scenario": null
                },
                {
                    "value": "3,98E+02",
                    "module": "A1A3",
                    "scenario": null
                }
            ]
        },
        {
            "parameter": "PENRE",
            "values": [
                {
                    "value": "3,59E+02",
                    "module": "A1",
                    "scenario": null
                },
                {
                    "value": "3,87E+01",
                    "module": "A2",
                    "scenario": null
                },
                {
                    "value": "3,96E+01",
                    "module": "A3",
                    "scenario": null
                },
                {
                    "value": "2,42E+02",
                    "module": "A4",
                    "scenario": null
                },
                {
                    "value": "8,91E+01",
                    "module": "C1",
                    "scenario": null
                },
                {
                    "value": "1,03E+02",
                    "module": "C2",
                    "scenario": null
                },
                {
                    "value": "1,43E+01",
                    "module": "C3",
                    "scenario": null
                },
                {
                    "value": "4,42E+01",
                    "module": "C4",
                    "scenario": null
                },
                {
                    "value": "-3,32E+02",
                    "module": "D",
                    "scenario": null
                },
                {
                    "value": "4,37E+02",
                    "module": "A1A3",
                    "scenario": null
                }
            ]
        },
        {
            "parameter": "PENRM",
            "values": [
                {
                    "value": "1,12E-01",
                    "module": "A1",
                    "scenario": null
                },
                {
                    "value": "0,00E+00",
                    "module": "A2",
                    "scenario": null
                },
                {
                    "value": "0,00E+00",
                    "module": "A3",
                    "scenario": null
                },
                {
                    "value": "0,00E+00",
                    "module": "A4",
                    "scenario": null
                },
                {
                    "value": "0,00E+00",
                    "module": "C1",
                    "scenario": null
                },
                {
                    "value": "0,00E+00",
                    "module": "C2",
                    "scenario": null
                },
                {
                    "value": "0,00E+00",
                    "module": "C3",
                    "scenario": null
                },
                {
                    "value": "0,00E+00",
                    "module": "C4",
                    "scenario": null
                },
                {
                    "value": "0,00E+00",
                    "module": "D",
                    "scenario": null
                },
                {
                    "value": "1,12E-01",
                    "module": "A1A3",
                    "scenario": null
                }
            ]
        },
        {
            "parameter": "PENRT",
            "values": [
                {
                    "value": "3,59E+02",
                    "module": "A1",
                    "scenario": null
                },
                {
                    "value": "3,87E+01",
                    "module": "A2",
                    "scenario": null
                },
                {
                    "value": "3,96E+01",
                    "module": "A3",
                    "scenario": null
                },
                {
                    "value": "2,42E+02",
                    "module": "A4",
                    "scenario": null
                },
                {
                    "value": "8,91E+01",
                    "module": "C1",
                    "scenario": null
                },
                {
                    "value": "1,03E+02",
                    "module": "C2",
                    "scenario": null
                },
                {
                    "value": "1,43E+01",
                    "module": "C3",
                    "scenario": null
                },
                {
                    "value": "4,42E+01",
                    "module": "C4",
                    "scenario": null
                },
                {
                    "value": "-3,32E+02",
                    "module": "D",
                    "scenario": null
                },
                {
                    "value": "4,37E+02",
                    "module": "A1A3",
                    "scenario": null
                }
            ]
        },
        {
            "parameter": "SM",
            "values": [
                {
                    "value": "6,24E+01",
                    "module": "A1",
                    "scenario": null
                },
                {
                    "value": "0,00E+00",
                    "module": "A2",
                    "scenario": null
                },
                {
                    "value": "0,00E+00",
                    "module": "A3",
                    "scenario": null
                },
                {
                    "value": "0,00E+00",
                    "module": "A4",
                    "scenario": null
                },
                {
                    "value": "0,00E+00",
                    "module": "C1",
                    "scenario": null
                },
                {
                    "value": "0,00E+00",
                    "module": "C2",
                    "scenario": null
                },
                {
                    "value": "0,00E+00",
                    "module": "C3",
                    "scenario": null
                },
                {
                    "value": "0,00E+00",
                    "module": "C4",
                    "scenario": null
                },
                {
                    "value": "0,00E+00",
                    "module": "D",
                    "scenario": null
                },
                {
                    "value": "6,24E+01",
                    "module": "A1A3",
                    "scenario": null
                }
            ]
        },
        {
            "parameter": "RSF",
            "values": [
                {
                    "value": "1,17E+02",
                    "module": "A1",
                    "scenario": null
                },
                {
                    "value": "1,97E-02",
                    "module": "A2",
                    "scenario": null
                },
                {
                    "value": "9,18E-02",
                    "module": "A3",
                    "scenario": null
                },
                {
                    "value": "1,06E-01",
                    "module": "A4",
                    "scenario": null
                },
                {
                    "value": "4,53E-03",
                    "module": "C1",
                    "scenario": null
                },
                {
                    "value": "4,54E-02",
                    "module": "C2",
                    "scenario": null
                },
                {
                    "value": "0,00E+00",
                    "module": "C3",
                    "scenario": null
                },
                {
                    "value": "1,41E-02",
                    "module": "C4",
                    "scenario": null
                },
                {
                    "value": "1,19E+00",
                    "module": "D",
                    "scenario": null
                },
                {
                    "value": "1,17E+02",
                    "module": "A1A3",
                    "scenario": null
                }
            ]
        },
        {
            "parameter": "NRSF",
            "values": [
                {
                    "value": "1,98E+02",
                    "module": "A1",
                    "scenario": null
                },
                {
                    "value": "7,05E-02",
                    "module": "A2",
                    "scenario": null
                },
                {
                    "value": "2,86E-01",
                    "module": "A3",
                    "scenario": null
                },
                {
                    "value": "3,57E-01",
                    "module": "A4",
                    "scenario": null
                },
                {
                    "value": "6,67E-02",
                    "module": "C1",
                    "scenario": null
                },
                {
                    "value": "1,52E-01",
                    "module": "C2",
                    "scenario": null
                },
                {
                    "value": "0,00E+00",
                    "module": "C3",
                    "scenario": null
                },
                {
                    "value": "4,04E-02",
                    "module": "C4",
                    "scenario": null
                },
                {
                    "value": "3,81E+01",
                    "module": "D",
                    "scenario": null
                },
                {
                    "value": "1,99E+02",
                    "module": "A1A3",
                    "scenario": null
                }
            ]
        },
        {
            "parameter": "FW",
            "values": [
                {
                    "value": "4,19E+00",
                    "module": "A1",
                    "scenario": null
                },
                {
                    "value": "4,15E-03",
                    "module": "A2",
                    "scenario": null
                },
                {
                    "value": "8,12E-01",
                    "module": "A3",
                    "scenario": null
                },
                {
                    "value": "2,75E-02",
                    "module": "A4",
                    "scenario": null
                },
                {
                    "value": "4,59E-03",
                    "module": "C1",
                    "scenario": null
                },
                {
                    "value": "1,18E-02",
                    "module": "C2",
                    "scenario": null
                },
                {
                    "value": "2,44E-02",
                    "module": "C3",
                    "scenario": null
                },
                {
                    "value": "5,27E-02",
                    "module": "C4",
                    "scenario": null
                },
                {
                    "value": "-9,97E-01",
                    "module": "D",
                    "scenario": null
                },
                {
                    "value": "5,01E+00",
                    "module": "A1A3",
                    "scenario": null
                }
            ]
        }
    ],
    "end_of_life_waste": [
        {
            "parameter": "HWD",
            "values": [
                {
                    "value": "3,90E-02",
                    "module": "A1",
                    "scenario": null
                },
                {
                    "value": "2,00E-03",
                    "module": "A2",
                    "scenario": null
                },
                {
                    "value": "3,34E-01",
                    "module": "A3",
                    "scenario": null
                },
                {
                    "value": "1,32E-02",
                    "module": "A4",
                    "scenario": null
                },
                {
                    "value": "2,62E-03",
                    "module": "C1",
                    "scenario": null
                },
                {
                    "value": "5,65E-03",
                    "module": "C2",
                    "scenario": null
                },
                {
                    "value": "1,43E-03",
                    "module": "C3",
                    "scenario": null
                },
                {
                    "value": "0,00E+00",
                    "module": "C4",
                    "scenario": null
                },
                {
                    "value": "-1,95E-01",
                    "module": "D",
                    "scenario": null
                },
                {
                    "value": "3,75E-01",
                    "module": "A1A3",
                    "scenario": null
                }
            ]
        },
        {
            "parameter": "NHWD",
            "values": [
                {
                    "value": "4,36E+01",
                    "module": "A1",
                    "scenario": null
                },
                {
                    "value": "1,92E+00",
                    "module": "A2",
                    "scenario": null
                },
                {
                    "value": "1,23E+01",
                    "module": "A3",
                    "scenario": null
                },
                {
                    "value": "2,10E+01",
                    "module": "A4",
                    "scenario": null
                },
                {
                    "value": "1,06E-01",
                    "module": "C1",
                    "scenario": null
                },
                {
                    "value": "8,98E+00",
                    "module": "C2",
                    "scenario": null
                },
                {
                    "value": "4,50E-02",
                    "module": "C3",
                    "scenario": null
                },
                {
                    "value": "3,20E+02",
                    "module": "C4",
                    "scenario": null
                },
                {
                    "value": "-1,50E+01",
                    "module": "D",
                    "scenario": null
                },
                {
                    "value": "5,78E+01",
                    "module": "A1A3",
                    "scenario": null
                }
            ]
        },
        {
            "parameter": "RWD",
            "values": [
                {
                    "value": "3,64E-03",
                    "module": "A1",
                    "scenario": null
                },
                {
                    "value": "2,64E-04",
                    "module": "A2",
                    "scenario": null
                },
                {
                    "value": "2,72E-04",
                    "module": "A3",
                    "scenario": null
                },
                {
                    "value": "1,65E-03",
                    "module": "A4",
                    "scenario": null
                },
                {
                    "value": "6,19E-04",
                    "module": "C1",
                    "scenario": null
                },
                {
                    "value": "7,05E-04",
                    "module": "C2",
                    "scenario": null
                },
                {
                    "value": "1,51E-04",
                    "module": "C3",
                    "scenario": null
                },
                {
                    "value": "0,00E+00",
                    "module": "C4",
                    "scenario": null
                },
                {
                    "value": "-9,85E-05",
                    "module": "D",
                    "scenario": null
                },
                {
                    "value": "4,18E-03",
                    "module": "A1A3",
                    "scenario": null
                }
            ]
        }
    ],
    "end_of_life_flow": [
        {
            "parameter": "CRU",
            "values": [
                {
                    "value": "0,00E+00",
                    "module": "A1",
                    "scenario": null
                },
                {
                    "value": "0,00E+00",
                    "module": "A2",
                    "scenario": null
                },
                {
                    "value": "0,00E+00",
                    "module": "A3",
                    "scenario": null
                },
                {
                    "value": "0,00E+00",
                    "module": "A4",
                    "scenario": null
                },
                {
                    "value": "0,00E+00",
                    "module": "C1",
                    "scenario": null
                },
                {
                    "value": "0,00E+00",
                    "module": "C2",
                    "scenario": null
                },
                {
                    "value": "0,00E+00",
                    "module": "C3",
                    "scenario": null
                },
                {
                    "value": "0,00E+00",
                    "module": "C4",
                    "scenario": null
                },
                {
                    "value": "0,00E+00",
                    "module": "D",
                    "scenario": null
                },
                {
                    "value": "0,00E+00",
                    "module": "A1A3",
                    "scenario": null
                }
            ]
        },
        {
            "parameter": "MFR",
            "values": [
                {
                    "value": "9,02E+00",
                    "module": "A1",
                    "scenario": null
                },
                {
                    "value": "0,00E+00",
                    "module": "A2",
                    "scenario": null
                },
                {
                    "value": "1,07E+01",
                    "module": "A3",
                    "scenario": null
                },
                {
                    "value": "0,00E+00",
                    "module": "A4",
                    "scenario": null
                },
                {
                    "value": "0,00E+00",
                    "module": "C1",
                    "scenario": null
                },
                {
                    "value": "0,00E+00",
                    "module": "C2",
                    "scenario": null
                },
                {
                    "value": "6,80E+02",
                    "module": "C3",
                    "scenario": null
                },
                {
                    "value": "0,00E+00",
                    "module": "C4",
                    "scenario": null
                },
                {
                    "value": "0,00E+00",
                    "module": "D",
                    "scenario": null
                },
                {
                    "value": "1,97E+01",
                    "module": "A1A3",
                    "scenario": null
                }
            ]
        },
        {
            "parameter": "MER",
            "values": [
                {
                    "value": "5,83E-02",
                    "module": "A1",
                    "scenario": null
                },
                {
                    "value": "0,00E+00",
                    "module": "A2",
                    "scenario": null
                },
                {
                    "value": "1,01E+01",
                    "module": "A3",
                    "scenario": null
                },
                {
                    "value": "0,00E+00",
                    "module": "A4",
                    "scenario": null
                },
                {
                    "value": "0,00E+00",
                    "module": "C1",
                    "scenario": null
                },
                {
                    "value": "0,00E+00",
                    "module": "C2",
                    "scenario": null
                },
                {
                    "value": "0,00E+00",
                    "module": "C3",
                    "scenario": null
                },
                {
                    "value": "0,00E+00",
                    "module": "C4",
                    "scenario": null
                },
                {
                    "value": "0,00E+00",
                    "module": "D",
                    "scenario": null
                },
                {
                    "value": "1,02E+01",
                    "module": "A1A3",
                    "scenario": null
                }
            ]
        },
        {
            "parameter": "EEE",
            "values": [
                {
                    "value": "0,00E+00",
                    "module": "A1",
                    "scenario": null
                },
                {
                    "value": "0,00E+00",
                    "module": "A2",
                    "scenario": null
                },
                {
                    "value": "6,92E+00",
                    "module": "A3",
                    "scenario": null
                },
                {
                    "value": "0,00E+00",
                    "module": "A4",
                    "scenario": null
                },
                {
                    "value": "0,00E+00",
                    "module": "C1",
                    "scenario": null
                },
                {
                    "value": "0,00E+00",
                    "module": "C2",
                    "scenario": null
                },
                {
                    "value": "0,00E+00",
                    "module": "C3",
                    "scenario": null
                },
                {
                    "value": "0,00E+00",
                    "module": "C4",
                    "scenario": null
                },
                {
                    "value": "0,00E+00",
                    "module": "D",
                    "scenario": null
                },
                {
                    "value": "6,92E+00",
                    "module": "A1A3",
                    "scenario": null
                }
            ]
        },
        {
            "parameter": "EET",
            "values": [
                {
                    "value": "0,00E+00",
                    "module": "A1",
                    "scenario": null
                },
                {
                    "value": "0,00E+00",
                    "module": "A2",
                    "scenario": null
                },
                {
                    "value": "1,05E+02",
                    "module": "A3",
                    "scenario": null
                },
                {
                    "value": "0,00E+00",
                    "module": "A4",
                    "scenario": null
                },
                {
                    "value": "0,00E+00",
                    "module": "C1",
                    "scenario": null
                },
                {
                    "value": "0,00E+00",
                    "module": "C2",
                    "scenario": null
                },
                {
                    "value": "0,00E+00",
                    "module": "C3",
                    "scenario": null
                },
                {
                    "value": "0,00E+00",
                    "module": "C4",
                    "scenario": null
                },
                {
                    "value": "0,00E+00",
                    "module": "D",
                    "scenario": null
                },
                {
                    "value": "1,05E+02",
                    "module": "A1A3",
                    "scenario": null
                }
            ]
        }
    ]
}