{
    "product_name": "B30 M60 22mm  - Sotra",
    "epd_id": "NEPD-2793-1491-NO",
    "compliance": [
        "EN 15804",
        "ISO 14025",
        "ISO 21930"
    ],
    "producer_name": "Betong Vest AS",
    "environmental_impact": [
        {
            "parameter": "GWP-total",
            "values": [
                {
                    "value": "2,13E+02",
                    "module": "A1",
                    "scenario": null
                },
                {
                    "value": "2,49E+01",
                    "module": "A2",
                    "scenario": null
                },
                {
                    "value": "4,00E+00",
                    "module": "A3",
                    "scenario": null
                },
                {
                    "value": "4,97E+00",
                    "module": "A4",
                    "scenario": null
                },
                {
                    "value": "2,42E+02",
                    "module": "A1A3",
                    "scenario": null
                }
            ]
        },
        {
            "parameter": "ODP",
            "values": [
                {
                    "value": "2,72E-06",
                    "module": "A1",
                    "scenario": null
                },
                {
                    "value": "3,91E-06",
                    "module": "A2",
                    "scenario": null
                },
                {
                    "value": "6,42E-07",
                    "module": "A3",
                    "scenario": null
                },
                {
                    "value": "9,40E-07",
                    "module": "A4",
                    "scenario": null
                },
                {
                    "value": "7,27E-06",
                    "module": "A1A3",
                    "scenario": null
                }
            ]
        },
        {
            "parameter": "AP",
            "values": [
                {
                    "value": "5,63E-01",
                    "module": "A1",
                    "scenario": null
                },
                {
                    "value": "1,77E-01",
                    "module": "A2",
                    "scenario": null
                },
                {
                    "value": "1,28E-02",
                    "module": "A3",
                    "scenario": null
                },
                {
                    "value": "1,75E-02",
                    "module": "A4",
                    "scenario": null
                },
                {
                    "value": "7,53E-01",
                    "module": "A1A3",
                    "scenario": null
                }
            ]
        },
        {
            "parameter": "EP",
            "values": [
                {
                    "value": "6,64E-02",
                    "module": "A1",
                    "scenario": null
                },
                {
                    "value": "3,74E-02",
                    "module": "A2",
                    "scenario": null
                },
                {
                    "value": "1,59E-03",
                    "module": "A3",
                    "scenario": null
                },
                {
                    "value": "3,64E-03",
                    "module": "A4",
                    "scenario": null
                },
                {
                    "value": "1,05E-01",
                    "module": "A1A3",
                    "scenario": null
                }
            ]
        },
        {
            "parameter": "POCP",
            "values": [
                {
                    "value": "3,12E-02",
                    "module": "A1",
                    "scenario": null
                },
                {
                    "value": "4,23E-03",
                    "module": "A2",
                    "scenario": null
                },
                {
                    "value": "6,97E-04",
                    "module": "A3",
                    "scenario": null
                },
                {
                    "value": "8,81E-04",
                    "module": "A4",
                    "scenario": null
                },
                {
                    "value": "3,61E-02",
                    "module": "A1A3",
                    "scenario": null
                }
            ]
        },
        {
            "parameter": "ADPE",
            "values": [
                {
                    "value": "1,54E-04",
                    "module": "A1",
                    "scenario": null
                },
                {
                    "value": "1,55E-05",
                    "module": "A2",
                    "scenario": null
                },
                {
                    "value": "6,26E-06",
                    "module": "A3",
                    "scenario": null
                },
                {
                    "value": "1,10E-05",
                    "module": "A4",
                    "scenario": null
                },
                {
                    "value": "1,76E-04",
                    "module": "A1A3",
                    "scenario": null
                }
            ]
        },
        {
            "parameter": "ADPF",
            "values": [
                {
                    "value": "1,10E+03",
                    "module": "A1",
                    "scenario": null
                },
                {
                    "value": "3,27E+02",
                    "module": "A2",
                    "scenario": null
                },
                {
                    "value": "5,28E+01",
                    "module": "A3",
                    "scenario": null
                },
                {
                    "value": "7,59E+01",
                    "module": "A4",
                    "scenario": null
                },
                {
                    "value": "1,48E+03",
                    "module": "A1A3",
                    "scenario": null
                }
            ]
        }
    ],
    "additional_environmental_impact": [],
    "resource_use": [
        {
            "parameter": "PERE",
            "values": [
                {
                    "value": "2,16E+02",
                    "module": "A1",
                    "scenario": null
                },
                {
                    "value": "5,93E+00",
                    "module": "A2",
                    "scenario": null
                },
                {
                    "value": "2,33E+01",
                    "module": "A3",
                    "scenario": null
                },
                {
                    "value": "1,17E+00",
                    "module": "A4",
                    "scenario": null
                },
                {
                    "value": "2,45E+02",
                    "module": "A1A3",
                    "scenario": null
                }
            ]
        },
        {
            "parameter": "PERM",
            "values": [
                {
                    "value": "1,79E+01",
                    "module": "A1",
                    "scenario": null
                },
                {
                    "value": "0,00E+00",
                    "module": "A2",
                    "scenario": null
                },
                {
                    "value": "0,00E+00",
                    "module": "A3",
                    "scenario": null
                },
                {
                    "value": "3,57E-01",
                    "module": "A4",
                    "scenario": null
                },
                {
                    "value": "1,79E+01",
                    "module": "A1A3",
                    "scenario": null
                }
            ]
        },
        {
            "parameter": "PERT",
            "values": [
                {
                    "value": "2,34E+02",
                    "module": "A1",
                    "scenario": null
                },
                {
                    "value": "5,93E+00",
                    "module": "A2",
                    "scenario": null
                },
                {
                    "value": "2,33E+01",
                    "module": "A3",
                    "scenario": null
                },
                {
                    "value": "1,52E+00",
                    "module": "A4",
                    "scenario": null
                },
                {
                    "value": "2,63E+02",
                    "module": "A1A3",
                    "scenario": null
                }
            ]
        },
        {
            "parameter": "PENRE",
            "values": [
                {
                    "value": "1,14E+03",
                    "module": "A1",
                    "scenario": null
                },
                {
                    "value": "3,37E+02",
                    "module": "A2",
                    "scenario": null
                },
                {
                    "value": "5,97E+01",
                    "module": "A3",
                    "scenario": null
                },
                {
                    "value": "7,74E+01",
                    "module": "A4",
                    "scenario": null
                },
                {
                    "value": "1,53E+03",
                    "module": "A1A3",
                    "scenario": null
                }
            ]
        },
        {
            "parameter": "PENRM",
            "values": [
                {
                    "value": "8,29E+00",
                    "module": "A1",
                    "scenario": null
                },
                {
                    "value": "0,00E+00",
                    "module": "A2",
                    "scenario": null
                },
                {
                    "value": "0,00E+00",
                    "module": "A3",
                    "scenario": null
                },
                {
                    "value": "0,00E+00",
                    "module": "A4",
                    "scenario": null
                },
                {
                    "value": "8,29E+00",
                    "module": "A1A3",
                    "scenario": null
                }
            ]
        },
        {
            "parameter": "PENRT",
            "values": [
                {
                    "value": "1,15E+03",
                    "module": "A1",
                    "scenario": null
                },
                {
                    "value": "3,37E+02",
                    "module": "A2",
                    "scenario": null
                },
                {
                    "value": "5,97E+01",
                    "module": "A3",
                    "scenario": null
                },
                {
                    "value": "7,74E+01",
                    "module": "A4",
                    "scenario": null
                },
                {
                    "value": "1,54E+03",
                    "module": "A1A3",
                    "scenario": null
                }
            ]
        },
        {
            "parameter": "SM",
            "values": [
                {
                    "value": "5,86E+01",
                    "module": "A1",
                    "scenario": null
                },
                {
                    "value": "0,00E+00",
                    "module": "A2",
                    "scenario": null
                },
                {
                    "value": "0,00E+00",
                    "module": "A3",
                    "scenario": null
                },
                {
                    "value": "0,00E+00",
                    "module": "A4",
                    "scenario": null
                },
                {
                    "value": "5,86E+01",
                    "module": "A1A3",
                    "scenario": null
                }
            ]
        },
        {
            "parameter": "RSF",
            "values": [
                {
                    "value": "2,47E+01",
                    "module": "A1",
                    "scenario": null
                },
                {
                    "value": "0,00E+00",
                    "module": "A2",
                    "scenario": null
                },
                {
                    "value": "3,69E-03",
                    "module": "A3",
                    "scenario": null
                },
                {
                    "value": "0,00E+00",
                    "module": "A4",
                    "scenario": null
                },
                {
                    "value": "2,47E+01",
                    "module": "A1A3",
                    "scenario": null
                }
            ]
        },
        {
            "parameter": "NRSF",
            "values": [
                {
                    "value": "2,12E+02",
                    "module": "A1",
                    "scenario": null
                },
                {
                    "value": "0,00E+00",
                    "module": "A2",
                    "scenario": null
                },
                {
                    "value": "0,00E+00",
                    "module": "A3",
                    "scenario": null
                },
                {
                    "value": "0,00E+00",
                    "module": "A4",
                    "scenario": null
                },
                {
                    "value": "2,12E+02",
                    "module": "A1A3",
                    "scenario": null
                }
            ]
        },
        {
            "parameter": "FW",
            "values": [
                {
                    "value": "1,90E+00",
                    "module": "A1",
                    "scenario": null
                },
                {
                    "value": "6,85E-02",
                    "module": "A2",
                    "scenario": null
                },
                {
                    "value": "2,90E+00",
                    "module": "A3",
                    "scenario": null
                },
                {
                    "value": "6,91E-02",
                    "module": "A4",
                    "scenario": null
                },
                {
                    "value": "4,87E+00",
                    "module": "A1A3",
                    "scenario": null
                }
            ]
        }
    ],
    "end_of_life_waste": [
        {
            "parameter": "HWD",
            "values": [
                {
                    "value": "3,62E-04",
                    "module": "A1",
                    "scenario": null
                },
                {
                    "value": "2,38E-04",
                    "module": "A2",
                    "scenario": null
                },
                {
                    "value": "5,43E-05",
                    "module": "A3",
                    "scenario": null
                },
                {
                    "value": "5,87E-05",
                    "module": "A4",
                    "scenario": null
                },
                {
                    "value": "6,54E-04",
                    "module": "A1A3",
                    "scenario": null
                }
            ]
        },
        {
            "parameter": "NHWD",
            "values": [
                {
                    "value": "4,01E+01",
                    "module": "A1",
                    "scenario": null
                },
                {
                    "value": "4,54E+00",
                    "module": "A2",
                    "scenario": null
                },
                {
                    "value": "1,10E+00",
                    "module": "A3",
                    "scenario": null
                },
                {
                    "value": "7,67E+00",
                    "module": "A4",
                    "scenario": null
                },
                {
                    "value": "4,57E+01",
                    "module": "A1A3",
                    "scenario": null
                }
            ]
        },
        {
            "parameter": "RWD",
            "values": [
                {
                    "value": "5,80E-06",
                    "module": "A1",
                    "scenario": null
                },
                {
                    "value": "2,22E-03",
                    "module": "A2",
                    "scenario": null
                },
                {
                    "value": "1,04E-04",
                    "module": "A3",
                    "scenario": null
                },
                {
                    "value": "0,00E+00",
                    "module": "A4",
                    "scenario": null
                },
                {
                    "value": "2,33E-03",
                    "module": "A1A3",
                    "scenario": null
                }
            ]
        }
    ],
    "end_of_life_flow": [
        {
            "parameter": "CRU",
            "values": [
                {
                    "value": "0,00E+00",
                    "module": "A1",
                    "scenario": null
                },
                {
                    "value": "0,00E+00",
                    "module": "A2",
                    "scenario": null
                },
                {
                    "value": "0,00E+00",
                    "module": "A3",
                    "scenario": null
                },
                {
                    "value": "0,00E+00",
                    "module": "A4",
                    "scenario": null
                },
                {
                    "value": "0,00E+00",
                    "module": "A1A3",
                    "scenario": null
                }
            ]
        },
        {
            "parameter": "MFR",
            "values": [
                {
                    "value": "3,67E-01",
                    "module": "A1",
                    "scenario": null
                },
                {
                    "value": "0,00E+00",
                    "module": "A2",
                    "scenario": null
                },
                {
                    "value": "0,00E+00",
                    "module": "A3",
                    "scenario": null
                },
                {
                    "value": "0,00E+00",
                    "module": "A4",
                    "scenario": null
                },
                {
                    "value": "3,67E-01",
                    "module": "A1A3",
                    "scenario": null
                }
            ]
        },
        {
            "parameter": "MER",
            "values": [
                {
                    "value": "8,31E-02",
                    "module": "A1",
                    "scenario": null
                },
                {
                    "value": "0,00E+00",
                    "module": "A2",
                    "scenario": null
                },
                {
                    "value": "0,00E+00",
                    "module": "A3",
                    "scenario": null
                },
                {
                    "value": "0,00E+00",
                    "module": "A4",
                    "scenario": null
                },
                {
                    "value": "8,31E-02",
                    "module": "A1A3",
                    "scenario": null
                }
            ]
        },
        {
            "parameter": "EEE",
            "values": [
                {
                    "value": "0,00E+00",
                    "module": "A1",
                    "scenario": null
                },
                {
                    "value": "0,00E+00",
                    "module": "A2",
                    "scenario": null
                },
                {
                    "value": "0,00E+00",
                    "module": "A3",
                    "scenario": null
                },
                {
                    "value": "0,00E+00",
                    "module": "A4",
                    "scenario": null
                },
                {
                    "value": "0,00E+00",
                    "module": "A1A3",
                    "scenario": null
                }
            ]
        },
        {
            "parameter": "EET",
            "values": [
                {
                    "value": "0,00E+00",
                    "module": "A1",
                    "scenario": null
                },
                {
                    "value": "0,00E+00",
                    "module": "A2",
                    "scenario": null
                },
                {
                    "value": "0,00E+00",
                    "module": "A3",
                    "scenario": null
                },
                {
                    "value": "0,00E+00",
                    "module": "A4",
                    "scenario": null
                },
                {
                    "value": "0,00E+00",
                    "module": "A1A3",
                    "scenario": null
                }
            ]
        }
    ]
}