{
    "product_name": "Soft Slim Dali",
    "epd_id": "NEPD-9184-8762",
    "compliance": [
        "EN 15804+A2",
        "ISO 14025",
        "ISO 21930"
    ],
    "producer_name": "SG Armaturen AS",
    "environmental_impact": [
        {
            "parameter": "GWP-total",
            "values": [
                {
                    "value": "9,95E+00",
                    "module": "A1",
                    "scenario": null
                },
                {
                    "value": "4,97E-03",
                    "module": "A2",
                    "scenario": null
                },
                {
                    "value": "2,00E-01",
                    "module": "A3",
                    "scenario": null
                },
                {
                    "value": "2,19E-01",
                    "module": "A4",
                    "scenario": null
                },
                {
                    "value": "1,27E-01",
                    "module": "A5",
                    "scenario": null
                },
                {
                    "value": "1,07E+01",
                    "module": "B6",
                    "scenario": null
                },
                {
                    "value": "0,00E+00",
                    "module": "C1",
                    "scenario": null
                },
                {
                    "value": "2,65E-02",
                    "module": "C2",
                    "scenario": null
                },
                {
                    "value": "1,61E-01",
                    "module": "C3",
                    "scenario": null
                },
                {
                    "value": "1,51E-02",
                    "module": "C4",
                    "scenario": null
                },
                {
                    "value": "-6,20E-01",
                    "module": "D",
                    "scenario": null
                },
                {
                    "value": "1,02E+01",
                    "module": "A1A3",
                    "scenario": null
                }
            ]
        },
        {
            "parameter": "GWP-fossil",
            "values": [
                {
                    "value": "1,00E+01",
                    "module": "A1",
                    "scenario": null
                },
                {
                    "value": "4,96E-03",
                    "module": "A2",
                    "scenario": null
                },
                {
                    "value": "2,00E-01",
                    "module": "A3",
                    "scenario": null
                },
                {
                    "value": "2,19E-01",
                    "module": "A4",
                    "scenario": null
                },
                {
                    "value": "1,21E-03",
                    "module": "A5",
                    "scenario": null
                },
                {
                    "value": "1,04E+01",
                    "module": "B6",
                    "scenario": null
                },
                {
                    "value": "0,00E+00",
                    "module": "C1",
                    "scenario": null
                },
                {
                    "value": "2,64E-02",
                    "module": "C2",
                    "scenario": null
                },
                {
                    "value": "1,60E-01",
                    "module": "C3",
                    "scenario": null
                },
                {
                    "value": "1,50E-02",
                    "module": "C4",
                    "scenario": null
                },
                {
                    "value": "-6,18E-01",
                    "module": "D",
                    "scenario": null
                },
                {
                    "value": "1,02E+01",
                    "module": "A1A3",
                    "scenario": null
                }
            ]
        },
        {
            "parameter": "GWP-biogenic",
            "values": [
                {
                    "value": "-8,26E-02",
                    "module": "A1",
                    "scenario": null
                },
                {
                    "value": "1,93E-06",
                    "module": "A2",
                    "scenario": null
                },
                {
                    "value": "4,98E-05",
                    "module": "A3",
                    "scenario": null
                },
                {
                    "value": "7,76E-05",
                    "module": "A4",
                    "scenario": null
                },
                {
                    "value": "1,26E-01",
                    "module": "A5",
                    "scenario": null
                },
                {
                    "value": "2,88E-01",
                    "module": "B6",
                    "scenario": null
                },
                {
                    "value": "0,00E+00",
                    "module": "C1",
                    "scenario": null
                },
                {
                    "value": "1,03E-05",
                    "module": "C2",
                    "scenario": null
                },
                {
                    "value": "7,46E-05",
                    "module": "C3",
                    "scenario": null
                },
                {
                    "value": "7,84E-06",
                    "module": "C4",
                    "scenario": null
                },
                {
                    "value": "-1,67E-03",
                    "module": "D",
                    "scenario": null
                },
                {
                    "value": "-8,25E-02",
                    "module": "A1A3",
                    "scenario": null
                }
            ]
        },
        {
            "parameter": "GWP-luluc",
            "values": [
                {
                    "value": "1,79E-02",
                    "module": "A1",
                    "scenario": null
                },
                {
                    "value": "1,81E-06",
                    "module": "A2",
                    "scenario": null
                },
                {
                    "value": "3,15E-05",
                    "module": "A3",
                    "scenario": null
                },
                {
                    "value": "1,09E-04",
                    "module": "A4",
                    "scenario": null
                },
                {
                    "value": "3,99E-07",
                    "module": "A5",
                    "scenario": null
                },
                {
                    "value": "4,29E-02",
                    "module": "B6",
                    "scenario": null
                },
                {
                    "value": "0,00E+00",
                    "module": "C1",
                    "scenario": null
                },
                {
                    "value": "9,67E-06",
                    "module": "C2",
                    "scenario": null
                },
                {
                    "value": "8,18E-05",
                    "module": "C3",
                    "scenario": null
                },
                {
                    "value": "7,23E-05",
                    "module": "C4",
                    "scenario": null
                },
                {
                    "value": "-1,76E-04",
                    "module": "D",
                    "scenario": null
                },
                {
                    "value": "1,80E-02",
                    "module": "A1A3",
                    "scenario": null
                }
            ]
        },
        {
            "parameter": "ODP",
            "values": [
                {
                    "value": "9,97E-06",
                    "module": "A1",
                    "scenario": null
                },
                {
                    "value": "1,08E-09",
                    "module": "A2",
                    "scenario": null
                },
                {
                    "value": "2,93E-09",
                    "module": "A3",
                    "scenario": null
                },
                {
                    "value": "4,82E-08",
                    "module": "A4",
                    "scenario": null
                },
                {
                    "value": "2,54E-10",
                    "module": "A5",
                    "scenario": null
                },
                {
                    "value": "7,13E-07",
                    "module": "B6",
                    "scenario": null
                },
                {
                    "value": "0,00E+00",
                    "module": "C1",
                    "scenario": null
                },
                {
                    "value": "5,75E-09",
                    "module": "C2",
                    "scenario": null
                },
                {
                    "value": "2,70E-09",
                    "module": "C3",
                    "scenario": null
                },
                {
                    "value": "8,87E-10",
                    "module": "C4",
                    "scenario": null
                },
                {
                    "value": "-5,27E-04",
                    "module": "D",
                    "scenario": null
                },
                {
                    "value": "9,98E-06",
                    "module": "A1A3",
                    "scenario": null
                }
            ]
        },
        {
            "parameter": "AP",
            "values": [
                {
                    "value": "7,80E-02",
                    "module": "A1",
                    "scenario": null
                },
                {
                    "value": "1,48E-05",
                    "module": "A2",
                    "scenario": null
                },
                {
                    "value": "1,05E-03",
                    "module": "A3",
                    "scenario": null
                },
                {
                    "value": "3,37E-03",
                    "module": "A4",
                    "scenario": null
                },
                {
                    "value": "5,71E-06",
                    "module": "A5",
                    "scenario": null
                },
                {
                    "value": "8,13E-02",
                    "module": "B6",
                    "scenario": null
                },
                {
                    "value": "0,00E+00",
                    "module": "C1",
                    "scenario": null
                },
                {
                    "value": "7,91E-05",
                    "module": "C2",
                    "scenario": null
                },
                {
                    "value": "1,80E-04",
                    "module": "C3",
                    "scenario": null
                },
                {
                    "value": "5,08E-05",
                    "module": "C4",
                    "scenario": null
                },
                {
                    "value": "-4,28E-02",
                    "module": "D",
                    "scenario": null
                },
                {
                    "value": "7,91E-02",
                    "module": "A1A3",
                    "scenario": null
                }
            ]
        },
        {
            "parameter": "POCP",
            "values": [
                {
                    "value": "4,39E-02",
                    "module": "A1",
                    "scenario": null
                },
                {
                    "value": "1,22E-05",
                    "module": "A2",
                    "scenario": null
                },
                {
                    "value": "6,27E-04",
                    "module": "A3",
                    "scenario": null
                },
                {
                    "value": "2,44E-03",
                    "module": "A4",
                    "scenario": null
                },
                {
                    "value": "5,88E-06",
                    "module": "A5",
                    "scenario": null
                },
                {
                    "value": "3,13E-02",
                    "module": "B6",
                    "scenario": null
                },
                {
                    "value": "0,00E+00",
                    "module": "C1",
                    "scenario": null
                },
                {
                    "value": "6,52E-05",
                    "module": "C2",
                    "scenario": null
                },
                {
                    "value": "1,20E-04",
                    "module": "C3",
                    "scenario": null
                },
                {
                    "value": "5,61E-05",
                    "module": "C4",
                    "scenario": null
                },
                {
                    "value": "-8,45E-03",
                    "module": "D",
                    "scenario": null
                },
                {
                    "value": "4,45E-02",
                    "module": "A1A3",
                    "scenario": null
                }
            ]
        },
        {
            "parameter": "ADPE",
            "values": [
                {
                    "value": "3,17E-03",
                    "module": "A1",
                    "scenario": null
                },
                {
                    "value": "1,33E-07",
                    "module": "A2",
                    "scenario": null
                },
                {
                    "value": "6,19E-07",
                    "module": "A3",
                    "scenario": null
                },
                {
                    "value": "4,17E-06",
                    "module": "A4",
                    "scenario": null
                },
                {
                    "value": "2,94E-08",
                    "module": "A5",
                    "scenario": null
                },
                {
                    "value": "7,76E-04",
                    "module": "B6",
                    "scenario": null
                },
                {
                    "value": "0,00E+00",
                    "module": "C1",
                    "scenario": null
                },
                {
                    "value": "7,09E-07",
                    "module": "C2",
                    "scenario": null
                },
                {
                    "value": "3,12E-07",
                    "module": "C3",
                    "scenario": null
                },
                {
                    "value": "5,94E-08",
                    "module": "C4",
                    "scenario": null
                },
                {
                    "value": "-9,75E-04",
                    "module": "D",
                    "scenario": null
                },
                {
                    "value": "3,17E-03",
                    "module": "A1A3",
                    "scenario": null
                }
            ]
        },
        {
            "parameter": "ADPF",
            "values": [
                {
                    "value": "1,19E+02",
                    "module": "A1",
                    "scenario": null
                },
                {
                    "value": "7,33E-02",
                    "module": "A2",
                    "scenario": null
                },
                {
                    "value": "1,77E+00",
                    "module": "A3",
                    "scenario": null
                },
                {
                    "value": "3,09E+00",
                    "module": "A4",
                    "scenario": null
                },
                {
                    "value": "1,69E-02",
                    "module": "A5",
                    "scenario": null
                },
                {
                    "value": "1,42E+02",
                    "module": "B6",
                    "scenario": null
                },
                {
                    "value": "0,00E+00",
                    "module": "C1",
                    "scenario": null
                },
                {
                    "value": "3,91E-01",
                    "module": "C2",
                    "scenario": null
                },
                {
                    "value": "4,00E-01",
                    "module": "C3",
                    "scenario": null
                },
                {
                    "value": "1,27E-01",
                    "module": "C4",
                    "scenario": null
                },
                {
                    "value": "-8,01E+00",
                    "module": "D",
                    "scenario": null
                },
                {
                    "value": "1,21E+02",
                    "module": "A1A3",
                    "scenario": null
                }
            ]
        },
        {
            "parameter": "WDP",
            "values": [
                {
                    "value": "3,68E+02",
                    "module": "A1",
                    "scenario": null
                },
                {
                    "value": "2,39E-02",
                    "module": "A2",
                    "scenario": null
                },
                {
                    "value": "2,89E-01",
                    "module": "A3",
                    "scenario": null
                },
                {
                    "value": "2,05E+00",
                    "module": "A4",
                    "scenario": null
                },
                {
                    "value": "2,14E-02",
                    "module": "A5",
                    "scenario": null
                },
                {
                    "value": "2,48E+04",
                    "module": "B6",
                    "scenario": null
                },
                {
                    "value": "0,00E+00",
                    "module": "C1",
                    "scenario": null
                },
                {
                    "value": "1,27E-01",
                    "module": "C2",
                    "scenario": null
                },
                {
                    "value": "3,90E+00",
                    "module": "C3",
                    "scenario": null
                },
                {
                    "value": "8,27E-01",
                    "module": "C4",
                    "scenario": null
                },
                {
                    "value": "1,16E+01",
                    "module": "D",
                    "scenario": null
                },
                {
                    "value": "3,68E+02",
                    "module": "A1A3",
                    "scenario": null
                }
            ]
        },
        {
            "parameter": "EP-freshwater",
            "values": [
                {
                    "value": "1,08E-03",
                    "module": "A1",
                    "scenario": null
                },
                {
                    "value": "4,65E-08",
                    "module": "A2",
                    "scenario": null
                },
                {
                    "value": "4,44E-06",
                    "module": "A3",
                    "scenario": null
                },
                {
                    "value": "1,40E-06",
                    "module": "A4",
                    "scenario": null
                },
                {
                    "value": "9,91E-09",
                    "module": "A5",
                    "scenario": null
                },
                {
                    "value": "7,48E-04",
                    "module": "B6",
                    "scenario": null
                },
                {
                    "value": "0,00E+00",
                    "module": "C1",
                    "scenario": null
                },
                {
                    "value": "2,48E-07",
                    "module": "C2",
                    "scenario": null
                },
                {
                    "value": "1,24E-06",
                    "module": "C3",
                    "scenario": null
                },
                {
                    "value": "3,88E-07",
                    "module": "C4",
                    "scenario": null
                },
                {
                    "value": "-2,38E-04",
                    "module": "D",
                    "scenario": null
                },
                {
                    "value": "1,09E-03",
                    "module": "A1A3",
                    "scenario": null
                }
            ]
        },
        {
            "parameter": "EP-marine",
            "values": [
                {
                    "value": "1,18E-02",
                    "module": "A1",
                    "scenario": null
                },
                {
                    "value": "2,92E-06",
                    "module": "A2",
                    "scenario": null
                },
                {
                    "value": "2,16E-04",
                    "module": "A3",
                    "scenario": null
                },
                {
                    "value": "8,12E-04",
                    "module": "A4",
                    "scenario": null
                },
                {
                    "value": "1,89E-06",
                    "module": "A5",
                    "scenario": null
                },
                {
                    "value": "8,93E-03",
                    "module": "B6",
                    "scenario": null
                },
                {
                    "value": "0,00E+00",
                    "module": "C1",
                    "scenario": null
                },
                {
                    "value": "1,56E-05",
                    "module": "C2",
                    "scenario": null
                },
                {
                    "value": "4,04E-05",
                    "module": "C3",
                    "scenario": null
                },
                {
                    "value": "1,83E-05",
                    "module": "C4",
                    "scenario": null
                },
                {
                    "value": "-2,15E-03",
                    "module": "D",
                    "scenario": null
                },
                {
                    "value": "1,20E-02",
                    "module": "A1A3",
                    "scenario": null
                }
            ]
        },
        {
            "parameter": "EP-terrestrial",
            "values": [
                {
                    "value": "1,32E-01",
                    "module": "A1",
                    "scenario": null
                },
                {
                    "value": "3,27E-05",
                    "module": "A2",
                    "scenario": null
                },
                {
                    "value": "2,38E-03",
                    "module": "A3",
                    "scenario": null
                },
                {
                    "value": "9,04E-03",
                    "module": "A4",
                    "scenario": null
                },
                {
                    "value": "2,05E-05",
                    "module": "A5",
                    "scenario": null
                },
                {
                    "value": "1,16E-01",
                    "module": "B6",
                    "scenario": null
                },
                {
                    "value": "0,00E+00",
                    "module": "C1",
                    "scenario": null
                },
                {
                    "value": "1,74E-04",
                    "module": "C2",
                    "scenario": null
                },
                {
                    "value": "4,43E-04",
                    "module": "C3",
                    "scenario": null
                },
                {
                    "value": "1,33E-04",
                    "module": "C4",
                    "scenario": null
                },
                {
                    "value": "-2,98E-02",
                    "module": "D",
                    "scenario": null
                },
                {
                    "value": "1,35E-01",
                    "module": "A1A3",
                    "scenario": null
                }
            ]
        },
        {
            "parameter": "GWP-IOBC",
            "values": [
                {
                    "value": "1,01E+01",
                    "module": "A1",
                    "scenario": null
                },
                {
                    "value": "4,97E-03",
                    "module": "A2",
                    "scenario": null
                },
                {
                    "value": "1,89E-01",
                    "module": "A3",
                    "scenario": null
                },
                {
                    "value": "2,19E-01",
                    "module": "A4",
                    "scenario": null
                },
                {
                    "value": "1,21E-03",
                    "module": "A5",
                    "scenario": null
                },
                {
                    "value": "1,07E+01",
                    "module": "B6",
                    "scenario": null
                },
                {
                    "value": "0,00E+00",
                    "module": "C1",
                    "scenario": null
                },
                {
                    "value": "2,65E-02",
                    "module": "C2",
                    "scenario": null
                },
                {
                    "value": "1,61E-01",
                    "module": "C3",
                    "scenario": null
                },
                {
                    "value": "1,55E-02",
                    "module": "C4",
                    "scenario": null
                },
                {
                    "value": "-6,18E-01",
                    "module": "D",
                    "scenario": null
                },
                {
                    "value": "1,03E+01",
                    "module": "A1A3",
                    "scenario": null
                }
            ]
        }
    ],
    "additional_environmental_impact": [
        {
            "parameter": "PM",
            "values": [
                {
                    "value": "5,50E-07",
                    "module": "A1",
                    "scenario": null
                },
                {
                    "value": "3,22E-10",
                    "module": "A2",
                    "scenario": null
                },
                {
                    "value": "1,41E-08",
                    "module": "A3",
                    "scenario": null
                },
                {
                    "value": "7,74E-09",
                    "module": "A4",
                    "scenario": null
                },
                {
                    "value": "8,50E-11",
                    "module": "A5",
                    "scenario": null
                },
                {
                    "value": "5,83E-07",
                    "module": "B6",
                    "scenario": null
                },
                {
                    "value": "0,00E+00",
                    "module": "C1",
                    "scenario": null
                },
                {
                    "value": "1,71E-09",
                    "module": "C2",
                    "scenario": null
                },
                {
                    "value": "1,17E-09",
                    "module": "C3",
                    "scenario": null
                },
                {
                    "value": "9,22E-10",
                    "module": "C4",
                    "scenario": null
                },
                {
                    "value": "-8,61E-08",
                    "module": "D",
                    "scenario": null
                },
                {
                    "value": "5,64E-07",
                    "module": "A1A3",
                    "scenario": null
                }
            ]
        },
        {
            "parameter": "ETP-fw",
            "values": [
                {
                    "value": "6,87E+02",
                    "module": "A1",
                    "scenario": null
                },
                {
                    "value": "5,94E-02",
                    "module": "A2",
                    "scenario": null
                },
                {
                    "value": "5,19E+00",
                    "module": "A3",
                    "scenario": null
                },
                {
                    "value": "2,11E+00",
                    "module": "A4",
                    "scenario": null
                },
                {
                    "value": "2,25E-02",
                    "module": "A5",
                    "scenario": null
                },
                {
                    "value": "6,47E+02",
                    "module": "B6",
                    "scenario": null
                },
                {
                    "value": "0,00E+00",
                    "module": "C1",
                    "scenario": null
                },
                {
                    "value": "3,17E-01",
                    "module": "C2",
                    "scenario": null
                },
                {
                    "value": "9,42E-01",
                    "module": "C3",
                    "scenario": null
                },
                {
                    "value": "4,81E+01",
                    "module": "C4",
                    "scenario": null
                },
                {
                    "value": "-3,11E+02",
                    "module": "D",
                    "scenario": null
                },
                {
                    "value": "6,92E+02",
                    "module": "A1A3",
                    "scenario": null
                }
            ]
        },
        {
            "parameter": "HTP-c",
            "values": [
                {
                    "value": "1,27E-08",
                    "module": "A1",
                    "scenario": null
                },
                {
                    "value": "0,00E+00",
                    "module": "A2",
                    "scenario": null
                },
                {
                    "value": "5,50E-11",
                    "module": "A3",
                    "scenario": null
                },
                {
                    "value": "0,00E+00",
                    "module": "A4",
                    "scenario": null
                },
                {
                    "value": "0,00E+00",
                    "module": "A5",
                    "scenario": null
                },
                {
                    "value": "3,09E-08",
                    "module": "B6",
                    "scenario": null
                },
                {
                    "value": "0,00E+00",
                    "module": "C1",
                    "scenario": null
                },
                {
                    "value": "0,00E+00",
                    "module": "C2",
                    "scenario": null
                },
                {
                    "value": "6,50E-10",
                    "module": "C3",
                    "scenario": null
                },
                {
                    "value": "3,80E-11",
                    "module": "C4",
                    "scenario": null
                },
                {
                    "value": "-1,60E-09",
                    "module": "D",
                    "scenario": null
                },
                {
                    "value": "1,28E-08",
                    "module": "A1A3",
                    "scenario": null
                }
            ]
        },
        {
            "parameter": "HTP-nc",
            "values": [
                {
                    "value": "4,77E-07",
                    "module": "A1",
                    "scenario": null
                },
                {
                    "value": "5,60E-11",
                    "module": "A2",
                    "scenario": null
                },
                {
                    "value": "2,45E-09",
                    "module": "A3",
                    "scenario": null
                },
                {
                    "value": "1,54E-09",
                    "module": "A4",
                    "scenario": null
                },
                {
                    "value": "2,90E-11",
                    "module": "A5",
                    "scenario": null
                },
                {
                    "value": "7,27E-07",
                    "module": "B6",
                    "scenario": null
                },
                {
                    "value": "0,00E+00",
                    "module": "C1",
                    "scenario": null
                },
                {
                    "value": "3,11E-10",
                    "module": "C2",
                    "scenario": null
                },
                {
                    "value": "3,82E-08",
                    "module": "C3",
                    "scenario": null
                },
                {
                    "value": "2,98E-10",
                    "module": "C4",
                    "scenario": null
                },
                {
                    "value": "-1,20E-07",
                    "module": "D",
                    "scenario": null
                },
                {
                    "value": "4,79E-07",
                    "module": "A1A3",
                    "scenario": null
                }
            ]
        },
        {
            "parameter": "SQP",
            "values": [
                {
                    "value": "3,65E+01",
                    "module": "A1",
                    "scenario": null
                },
                {
                    "value": "5,02E-02",
                    "module": "A2",
                    "scenario": null
                },
                {
                    "value": "3,75E-01",
                    "module": "A3",
                    "scenario": null
                },
                {
                    "value": "1,49E+00",
                    "module": "A4",
                    "scenario": null
                },
                {
                    "value": "1,13E-02",
                    "module": "A5",
                    "scenario": null
                },
                {
                    "value": "7,15E+01",
                    "module": "B6",
                    "scenario": null
                },
                {
                    "value": "0,00E+00",
                    "module": "C1",
                    "scenario": null
                },
                {
                    "value": "2,68E-01",
                    "module": "C2",
                    "scenario": null
                },
                {
                    "value": "9,89E-02",
                    "module": "C3",
                    "scenario": null
                },
                {
                    "value": "3,17E-01",
                    "module": "C4",
                    "scenario": null
                },
                {
                    "value": "-7,08E+00",
                    "module": "D",
                    "scenario": null
                },
                {
                    "value": "3,69E+01",
                    "module": "A1A3",
                    "scenario": null
                }
            ]
        },
        {
            "parameter": "IRP",
            "values": [
                {
                    "value": "3,80E-01",
                    "module": "A1",
                    "scenario": null
                },
                {
                    "value": "3,05E-04",
                    "module": "A2",
                    "scenario": null
                },
                {
                    "value": "1,53E-03",
                    "module": "A3",
                    "scenario": null
                },
                {
                    "value": "1,34E-02",
                    "module": "A4",
                    "scenario": null
                },
                {
                    "value": "7,22E-05",
                    "module": "A5",
                    "scenario": null
                },
                {
                    "value": "2,58E+00",
                    "module": "B6",
                    "scenario": null
                },
                {
                    "value": "0,00E+00",
                    "module": "C1",
                    "scenario": null
                },
                {
                    "value": "1,62E-03",
                    "module": "C2",
                    "scenario": null
                },
                {
                    "value": "2,01E-03",
                    "module": "C3",
                    "scenario": null
                },
                {
                    "value": "3,62E-04",
                    "module": "C4",
                    "scenario": null
                },
                {
                    "value": "-2,87E-02",
                    "module": "D",
                    "scenario": null
                },
                {
                    "value": "3,82E-01",
                    "module": "A1A3",
                    "scenario": null
                }
            ]
        }
    ],
    "resource_use": [
        {
            "parameter": "PERE",
            "values": [
                {
                    "value": "1,36E+01",
                    "module": "A1",
                    "scenario": null
                },
                {
                    "value": "8,30E-04",
                    "module": "A2",
                    "scenario": null
                },
                {
                    "value": "1,78E-01",
                    "module": "A3",
                    "scenario": null
                },
                {
                    "value": "3,51E-02",
                    "module": "A4",
                    "scenario": null
                },
                {
                    "value": "2,78E-04",
                    "module": "A5",
                    "scenario": null
                },
                {
                    "value": "1,84E+03",
                    "module": "B6",
                    "scenario": null
                },
                {
                    "value": "0,00E+00",
                    "module": "C1",
                    "scenario": null
                },
                {
                    "value": "4,42E-03",
                    "module": "C2",
                    "scenario": null
                },
                {
                    "value": "5,31E-02",
                    "module": "C3",
                    "scenario": null
                },
                {
                    "value": "3,55E-02",
                    "module": "C4",
                    "scenario": null
                },
                {
                    "value": "-1,23E+00",
                    "module": "D",
                    "scenario": null
                },
                {
                    "value": "1,37E+01",
                    "module": "A1A3",
                    "scenario": null
                }
            ]
        },
        {
            "parameter": "PERM",
            "values": [
                {
                    "value": "4,74E-01",
                    "module": "A1",
                    "scenario": null
                },
                {
                    "value": "0,00E+00",
                    "module": "A2",
                    "scenario": null
                },
                {
                    "value": "0,00E+00",
                    "module": "A3",
                    "scenario": null
                },
                {
                    "value": "0,00E+00",
                    "module": "A4",
                    "scenario": null
                },
                {
                    "value": "-4,74E-01",
                    "module": "A5",
                    "scenario": null
                },
                {
                    "value": "0,00E+00",
                    "module": "B6",
                    "scenario": null
                },
                {
                    "value": "0,00E+00",
                    "module": "C1",
                    "scenario": null
                },
                {
                    "value": "0,00E+00",
                    "module": "C2",
                    "scenario": null
                },
                {
                    "value": "0,00E+00",
                    "module": "C3",
                    "scenario": null
                },
                {
                    "value": "0,00E+00",
                    "module": "C4",
                    "scenario": null
                },
                {
                    "value": "0,00E+00",
                    "module": "D",
                    "scenario": null
                },
                {
                    "value": "4,74E-01",
                    "module": "A1A3",
                    "scenario": null
                }
            ]
        },
        {
            "parameter": "PERT",
            "values": [
                {
                    "value": "1,40E+01",
                    "module": "A1",
                    "scenario": null
                },
                {
                    "value": "8,30E-04",
                    "module": "A2",
                    "scenario": null
                },
                {
                    "value": "1,78E-01",
                    "module": "A3",
                    "scenario": null
                },
                {
                    "value": "3,51E-02",
                    "module": "A4",
                    "scenario": null
                },
                {
                    "value": "-4,73E-01",
                    "module": "A5",
                    "scenario": null
                },
                {
                    "value": "1,84E+03",
                    "module": "B6",
                    "scenario": null
                },
                {
                    "value": "0,00E+00",
                    "module": "C1",
                    "scenario": null
                },
                {
                    "value": "4,42E-03",
                    "module": "C2",
                    "scenario": null
                },
                {
                    "value": "5,31E-02",
                    "module": "C3",
                    "scenario": null
                },
                {
                    "value": "3,55E-02",
                    "module": "C4",
                    "scenario": null
                },
                {
                    "value": "-1,23E+00",
                    "module": "D",
                    "scenario": null
                },
                {
                    "value": "1,42E+01",
                    "module": "A1A3",
                    "scenario": null
                }
            ]
        },
        {
            "parameter": "PENRE",
            "values": [
                {
                    "value": "1,16E+02",
                    "module": "A1",
                    "scenario": null
                },
                {
                    "value": "7,33E-02",
                    "module": "A2",
                    "scenario": null
                },
                {
                    "value": "1,77E+00",
                    "module": "A3",
                    "scenario": null
                },
                {
                    "value": "3,09E+00",
                    "module": "A4",
                    "scenario": null
                },
                {
                    "value": "1,69E-02",
                    "module": "A5",
                    "scenario": null
                },
                {
                    "value": "1,42E+02",
                    "module": "B6",
                    "scenario": null
                },
                {
                    "value": "0,00E+00",
                    "module": "C1",
                    "scenario": null
                },
                {
                    "value": "3,91E-01",
                    "module": "C2",
                    "scenario": null
                },
                {
                    "value": "4,00E-01",
                    "module": "C3",
                    "scenario": null
                },
                {
                    "value": "1,27E-01",
                    "module": "C4",
                    "scenario": null
                },
                {
                    "value": "-8,01E+00",
                    "module": "D",
                    "scenario": null
                },
                {
                    "value": "1,18E+02",
                    "module": "A1A3",
                    "scenario": null
                }
            ]
        },
        {
            "parameter": "PENRM",
            "values": [
                {
                    "value": "3,26E+00",
                    "module": "A1",
                    "scenario": null
                },
                {
                    "value": "0,00E+00",
                    "module": "A2",
                    "scenario": null
                },
                {
                    "value": "0,00E+00",
                    "module": "A3",
                    "scenario": null
                },
                {
                    "value": "0,00E+00",
                    "module": "A4",
                    "scenario": null
                },
                {
                    "value": "0,00E+00",
                    "module": "A5",
                    "scenario": null
                },
                {
                    "value": "0,00E+00",
                    "module": "B6",
                    "scenario": null
                },
                {
                    "value": "0,00E+00",
                    "module": "C1",
                    "scenario": null
                },
                {
                    "value": "0,00E+00",
                    "module": "C2",
                    "scenario": null
                },
                {
                    "value": "-4,17E+00",
                    "module": "C3",
                    "scenario": null
                },
                {
                    "value": "0,00E+00",
                    "module": "C4",
                    "scenario": null
                },
                {
                    "value": "0,00E+00",
                    "module": "D",
                    "scenario": null
                },
                {
                    "value": "3,26E+00",
                    "module": "A1A3",
                    "scenario": null
                }
            ]
        },
        {
            "parameter": "PENRT",
            "values": [
                {
                    "value": "1,19E+02",
                    "module": "A1",
                    "scenario": null
                },
                {
                    "value": "7,33E-02",
                    "module": "A2",
                    "scenario": null
                },
                {
                    "value": "1,77E+00",
                    "module": "A3",
                    "scenario": null
                },
                {
                    "value": "3,09E+00",
                    "module": "A4",
                    "scenario": null
                },
                {
                    "value": "1,69E-02",
                    "module": "A5",
                    "scenario": null
                },
                {
                    "value": "1,42E+02",
                    "module": "B6",
                    "scenario": null
                },
                {
                    "value": "0,00E+00",
                    "module": "C1",
                    "scenario": null
                },
                {
                    "value": "3,91E-01",
                    "module": "C2",
                    "scenario": null
                },
                {
                    "value": "-3,77E+00",
                    "module": "C3",
                    "scenario": null
                },
                {
                    "value": "1,27E-01",
                    "module": "C4",
                    "scenario": null
                },
                {
                    "value": "-8,01E+00",
                    "module": "D",
                    "scenario": null
                },
                {
                    "value": "1,21E+02",
                    "module": "A1A3",
                    "scenario": null
                }
            ]
        },
        {
            "parameter": "SM",
            "values": [
                {
                    "value": "2,98E-01",
                    "module": "A1",
                    "scenario": null
                },
                {
                    "value": "0,00E+00",
                    "module": "A2",
                    "scenario": null
                },
                {
                    "value": "0,00E+00",
                    "module": "A3",
                    "scenario": null
                },
                {
                    "value": "0,00E+00",
                    "module": "A4",
                    "scenario": null
                },
                {
                    "value": "0,00E+00",
                    "module": "A5",
                    "scenario": null
                },
                {
                    "value": "0,00E+00",
                    "module": "B6",
                    "scenario": null
                },
                {
                    "value": "0,00E+00",
                    "module": "C1",
                    "scenario": null
                },
                {
                    "value": "0,00E+00",
                    "module": "C2",
                    "scenario": null
                },
                {
                    "value": "0,00E+00",
                    "module": "C3",
                    "scenario": null
                },
                {
                    "value": "8,23E-04",
                    "module": "C4",
                    "scenario": null
                },
                {
                    "value": "4,94E-03",
                    "module": "D",
                    "scenario": null
                },
                {
                    "value": "2,98E-01",
                    "module": "A1A3",
                    "scenario": null
                }
            ]
        },
        {
            "parameter": "RSF",
            "values": [
                {
                    "value": "2,15E-01",
                    "module": "A1",
                    "scenario": null
                },
                {
                    "value": "1,62E-05",
                    "module": "A2",
                    "scenario": null
                },
                {
                    "value": "1,57E-04",
                    "module": "A3",
                    "scenario": null
                },
                {
                    "value": "1,16E-03",
                    "module": "A4",
                    "scenario": null
                },
                {
                    "value": "9,22E-06",
                    "module": "A5",
                    "scenario": null
                },
                {
                    "value": "1,44E+00",
                    "module": "B6",
                    "scenario": null
                },
                {
                    "value": "0,00E+00",
                    "module": "C1",
                    "scenario": null
                },
                {
                    "value": "8,65E-05",
                    "module": "C2",
                    "scenario": null
                },
                {
                    "value": "8,96E-04",
                    "module": "C3",
                    "scenario": null
                },
                {
                    "value": "1,52E-04",
                    "module": "C4",
                    "scenario": null
                },
                {
                    "value": "8,69E-04",
                    "module": "D",
                    "scenario": null
                },
                {
                    "value": "2,15E-01",
                    "module": "A1A3",
                    "scenario": null
                }
            ]
        },
        {
            "parameter": "NRSF",
            "values": [
                {
                    "value": "3,28E-02",
                    "module": "A1",
                    "scenario": null
                },
                {
                    "value": "1,38E-04",
                    "module": "A2",
                    "scenario": null
                },
                {
                    "value": "1,48E-03",
                    "module": "A3",
                    "scenario": null
                },
                {
                    "value": "6,20E-03",
                    "module": "A4",
                    "scenario": null
                },
                {
                    "value": "3,80E-05",
                    "module": "A5",
                    "scenario": null
                },
                {
                    "value": "3,60E+00",
                    "module": "B6",
                    "scenario": null
                },
                {
                    "value": "0,00E+00",
                    "module": "C1",
                    "scenario": null
                },
                {
                    "value": "7,34E-04",
                    "module": "C2",
                    "scenario": null
                },
                {
                    "value": "-3,85E-05",
                    "module": "C3",
                    "scenario": null
                },
                {
                    "value": "7,14E-03",
                    "module": "C4",
                    "scenario": null
                },
                {
                    "value": "-2,51E-02",
                    "module": "D",
                    "scenario": null
                },
                {
                    "value": "3,44E-02",
                    "module": "A1A3",
                    "scenario": null
                }
            ]
        },
        {
            "parameter": "FW",
            "values": [
                {
                    "value": "1,01E-01",
                    "module": "A1",
                    "scenario": null
                },
                {
                    "value": "8,20E-06",
                    "module": "A2",
                    "scenario": null
                },
                {
                    "value": "4,83E-03",
                    "module": "A3",
                    "scenario": null
                },
                {
                    "value": "2,66E-04",
                    "module": "A4",
                    "scenario": null
                },
                {
                    "value": "7,97E-06",
                    "module": "A5",
                    "scenario": null
                },
                {
                    "value": "1,37E+01",
                    "module": "B6",
                    "scenario": null
                },
                {
                    "value": "0,00E+00",
                    "module": "C1",
                    "scenario": null
                },
                {
                    "value": "4,37E-05",
                    "module": "C2",
                    "scenario": null
                },
                {
                    "value": "3,95E-04",
                    "module": "C3",
                    "scenario": null
                },
                {
                    "value": "9,67E-05",
                    "module": "C4",
                    "scenario": null
                },
                {
                    "value": "-5,81E-03",
                    "module": "D",
                    "scenario": null
                },
                {
                    "value": "1,06E-01",
                    "module": "A1A3",
                    "scenario": null
                }
            ]
        }
    ],
    "end_of_life_waste": [
        {
            "parameter": "HWD",
            "values": [
                {
                    "value": "5,42E-02",
                    "module": "A1",
                    "scenario": null
                },
                {
                    "value": "6,63E-06",
                    "module": "A2",
                    "scenario": null
                },
                {
                    "value": "2,45E-04",
                    "module": "A3",
                    "scenario": null
                },
                {
                    "value": "1,51E-04",
                    "module": "A4",
                    "scenario": null
                },
                {
                    "value": "0,00E+00",
                    "module": "A5",
                    "scenario": null
                },
                {
                    "value": "9,12E-02",
                    "module": "B6",
                    "scenario": null
                },
                {
                    "value": "0,00E+00",
                    "module": "C1",
                    "scenario": null
                },
                {
                    "value": "3,53E-05",
                    "module": "C2",
                    "scenario": null
                },
                {
                    "value": "1,90E-05",
                    "module": "C3",
                    "scenario": null
                },
                {
                    "value": "4,11E-02",
                    "module": "C4",
                    "scenario": null
                },
                {
                    "value": "-2,75E-03",
                    "module": "D",
                    "scenario": null
                },
                {
                    "value": "5,44E-02",
                    "module": "A1A3",
                    "scenario": null
                }
            ]
        },
        {
            "parameter": "NHWD",
            "values": [
                {
                    "value": "1,23E+00",
                    "module": "A1",
                    "scenario": null
                },
                {
                    "value": "3,52E-03",
                    "module": "A2",
                    "scenario": null
                },
                {
                    "value": "1,65E-02",
                    "module": "A3",
                    "scenario": null
                },
                {
                    "value": "9,55E-02",
                    "module": "A4",
                    "scenario": null
                },
                {
                    "value": "7,46E-02",
                    "module": "A5",
                    "scenario": null
                },
                {
                    "value": "1,09E+01",
                    "module": "B6",
                    "scenario": null
                },
                {
                    "value": "0,00E+00",
                    "module": "C1",
                    "scenario": null
                },
                {
                    "value": "1,88E-02",
                    "module": "C2",
                    "scenario": null
                },
                {
                    "value": "2,57E-02",
                    "module": "C3",
                    "scenario": null
                },
                {
                    "value": "1,32E-01",
                    "module": "C4",
                    "scenario": null
                },
                {
                    "value": "-1,05E-01",
                    "module": "D",
                    "scenario": null
                },
                {
                    "value": "1,25E+00",
                    "module": "A1A3",
                    "scenario": null
                }
            ]
        },
        {
            "parameter": "RWD",
            "values": [
                {
                    "value": "3,00E-04",
                    "module": "A1",
                    "scenario": null
                },
                {
                    "value": "4,81E-07",
                    "module": "A2",
                    "scenario": null
                },
                {
                    "value": "1,35E-06",
                    "module": "A3",
                    "scenario": null
                },
                {
                    "value": "2,12E-05",
                    "module": "A4",
                    "scenario": null
                },
                {
                    "value": "0,00E+00",
                    "module": "A5",
                    "scenario": null
                },
                {
                    "value": "1,27E-03",
                    "module": "B6",
                    "scenario": null
                },
                {
                    "value": "0,00E+00",
                    "module": "C1",
                    "scenario": null
                },
                {
                    "value": "2,56E-06",
                    "module": "C2",
                    "scenario": null
                },
                {
                    "value": "9,44E-07",
                    "module": "C3",
                    "scenario": null
                },
                {
                    "value": "2,56E-07",
                    "module": "C4",
                    "scenario": null
                },
                {
                    "value": "-2,45E-05",
                    "module": "D",
                    "scenario": null
                },
                {
                    "value": "3,02E-04",
                    "module": "A1A3",
                    "scenario": null
                }
            ]
        }
    ],
    "end_of_life_flow": [
        {
            "parameter": "CRU",
            "values": [
                {
                    "value": "0,00E+00",
                    "module": "A1",
                    "scenario": null
                },
                {
                    "value": "0,00E+00",
                    "module": "A2",
                    "scenario": null
                },
                {
                    "value": "0,00E+00",
                    "module": "A3",
                    "scenario": null
                },
                {
                    "value": "0,00E+00",
                    "module": "A4",
                    "scenario": null
                },
                {
                    "value": "0,00E+00",
                    "module": "A5",
                    "scenario": null
                },
                {
                    "value": "0,00E+00",
                    "module": "B6",
                    "scenario": null
                },
                {
                    "value": "0,00E+00",
                    "module": "C1",
                    "scenario": null
                },
                {
                    "value": "0,00E+00",
                    "module": "C2",
                    "scenario": null
                },
                {
                    "value": "0,00E+00",
                    "module": "C3",
                    "scenario": null
                },
                {
                    "value": "0,00E+00",
                    "module": "C4",
                    "scenario": null
                },
                {
                    "value": "0,00E+00",
                    "module": "D",
                    "scenario": null
                },
                {
                    "value": "0,00E+00",
                    "module": "A1A3",
                    "scenario": null
                }
            ]
        },
        {
            "parameter": "MFR",
            "values": [
                {
                    "value": "0,00E+00",
                    "module": "A1",
                    "scenario": null
                },
                {
                    "value": "0,00E+00",
                    "module": "A2",
                    "scenario": null
                },
                {
                    "value": "5,28E-03",
                    "module": "A3",
                    "scenario": null
                },
                {
                    "value": "0,00E+00",
                    "module": "A4",
                    "scenario": null
                },
                {
                    "value": "6,94E-02",
                    "module": "A5",
                    "scenario": null
                },
                {
                    "value": "0,00E+00",
                    "module": "B6",
                    "scenario": null
                },
                {
                    "value": "0,00E+00",
                    "module": "C1",
                    "scenario": null
                },
                {
                    "value": "0,00E+00",
                    "module": "C2",
                    "scenario": null
                },
                {
                    "value": "1,85E-01",
                    "module": "C3",
                    "scenario": null
                },
                {
                    "value": "4,54E-06",
                    "module": "C4",
                    "scenario": null
                },
                {
                    "value": "-1,99E-04",
                    "module": "D",
                    "scenario": null
                },
                {
                    "value": "5,28E-03",
                    "module": "A1A3",
                    "scenario": null
                }
            ]
        },
        {
            "parameter": "MER",
            "values": [
                {
                    "value": "0,00E+00",
                    "module": "A1",
                    "scenario": null
                },
                {
                    "value": "0,00E+00",
                    "module": "A2",
                    "scenario": null
                },
                {
                    "value": "1,14E-03",
                    "module": "A3",
                    "scenario": null
                },
                {
                    "value": "0,00E+00",
                    "module": "A4",
                    "scenario": null
                },
                {
                    "value": "3,15E-04",
                    "module": "A5",
                    "scenario": null
                },
                {
                    "value": "0,00E+00",
                    "module": "B6",
                    "scenario": null
                },
                {
                    "value": "0,00E+00",
                    "module": "C1",
                    "scenario": null
                },
                {
                    "value": "0,00E+00",
                    "module": "C2",
                    "scenario": null
                },
                {
                    "value": "5,06E-02",
                    "module": "C3",
                    "scenario": null
                },
                {
                    "value": "1,11E-07",
                    "module": "C4",
                    "scenario": null
                },
                {
                    "value": "-2,62E-05",
                    "module": "D",
                    "scenario": null
                },
                {
                    "value": "1,14E-03",
                    "module": "A1A3",
                    "scenario": null
                }
            ]
        },
        {
            "parameter": "EEE",
            "values": [
                {
                    "value": "0,00E+00",
                    "module": "A1",
                    "scenario": null
                },
                {
                    "value": "0,00E+00",
                    "module": "A2",
                    "scenario": null
                },
                {
                    "value": "1,71E-03",
                    "module": "A3",
                    "scenario": null
                },
                {
                    "value": "0,00E+00",
                    "module": "A4",
                    "scenario": null
                },
                {
                    "value": "4,27E-03",
                    "module": "A5",
                    "scenario": null
                },
                {
                    "value": "0,00E+00",
                    "module": "B6",
                    "scenario": null
                },
                {
                    "value": "0,00E+00",
                    "module": "C1",
                    "scenario": null
                },
                {
                    "value": "0,00E+00",
                    "module": "C2",
                    "scenario": null
                },
                {
                    "value": "7,82E-02",
                    "module": "C3",
                    "scenario": null
                },
                {
                    "value": "7,20E-06",
                    "module": "C4",
                    "scenario": null
                },
                {
                    "value": "-6,61E-05",
                    "module": "D",
                    "scenario": null
                },
                {
                    "value": "1,71E-03",
                    "module": "A1A3",
                    "scenario": null
                }
            ]
        },
        {
            "parameter": "EET",
            "values": [
                {
                    "value": "0,00E+00",
                    "module": "A1",
                    "scenario": null
                },
                {
                    "value": "0,00E+00",
                    "module": "A2",
                    "scenario": null
                },
                {
                    "value": "2,59E-02",
                    "module": "A3",
                    "scenario": null
                },
                {
                    "value": "0,00E+00",
                    "module": "A4",
                    "scenario": null
                },
                {
                    "value": "6,46E-02",
                    "module": "A5",
                    "scenario": null
                },
                {
                    "value": "0,00E+00",
                    "module": "B6",
                    "scenario": null
                },
                {
                    "value": "0,00E+00",
                    "module": "C1",
                    "scenario": null
                },
                {
                    "value": "0,00E+00",
                    "module": "C2",
                    "scenario": null
                },
                {
                    "value": "1,18E+00",
                    "module": "C3",
                    "scenario": null
                },
                {
                    "value": "1,09E-04",
                    "module": "C4",
                    "scenario": null
                },
                {
                    "value": "-1,00E-03",
                    "module": "D",
                    "scenario": null
                },
                {
                    "value": "2,59E-02",
                    "module": "A1A3",
                    "scenario": null
                }
            ]
        }
    ]
}