{
    "product_name": "Urbanus 25L",
    "epd_id": "NEPD-6583-5844-EN",
    "compliance": [
        "EN 15804+A2",
        "ISO 14025",
        "ISO 21930"
    ],
    "producer_name": "R\u00f8ros Produkter AS",
    "environmental_impact": [
        {
            "parameter": "GWP-total",
            "values": [
                {
                    "value": "1,70E+01",
                    "module": "A1-A3",
                    "scenario": null
                },
                {
                    "value": "2,45E-01",
                    "module": "A4",
                    "scenario": null
                },
                {
                    "value": "1,03E+00",
                    "module": "A5",
                    "scenario": null
                },
                {
                    "value": "0,00E+00",
                    "module": "B2",
                    "scenario": null
                },
                {
                    "value": "0,00E+00",
                    "module": "B3",
                    "scenario": null
                },
                {
                    "value": "0,00E+00",
                    "module": "B4",
                    "scenario": null
                },
                {
                    "value": "0,00E+00",
                    "module": "C1",
                    "scenario": null
                },
                {
                    "value": "6,95E-02",
                    "module": "C2",
                    "scenario": null
                },
                {
                    "value": "4,43E-01",
                    "module": "C3",
                    "scenario": null
                },
                {
                    "value": "2,78E-02",
                    "module": "C4",
                    "scenario": null
                },
                {
                    "value": "-1,43E+00",
                    "module": "D",
                    "scenario": null
                }
            ]
        },
        {
            "parameter": "GWP-fossil",
            "values": [
                {
                    "value": "1,79E+01",
                    "module": "A1-A3",
                    "scenario": null
                },
                {
                    "value": "2,45E-01",
                    "module": "A4",
                    "scenario": null
                },
                {
                    "value": "1,01E-02",
                    "module": "A5",
                    "scenario": null
                },
                {
                    "value": "0,00E+00",
                    "module": "B2",
                    "scenario": null
                },
                {
                    "value": "0,00E+00",
                    "module": "B3",
                    "scenario": null
                },
                {
                    "value": "0,00E+00",
                    "module": "B4",
                    "scenario": null
                },
                {
                    "value": "0,00E+00",
                    "module": "C1",
                    "scenario": null
                },
                {
                    "value": "6,94E-02",
                    "module": "C2",
                    "scenario": null
                },
                {
                    "value": "4,42E-01",
                    "module": "C3",
                    "scenario": null
                },
                {
                    "value": "2,77E-02",
                    "module": "C4",
                    "scenario": null
                },
                {
                    "value": "-1,43E+00",
                    "module": "D",
                    "scenario": null
                }
            ]
        },
        {
            "parameter": "GWP-biogenic",
            "values": [
                {
                    "value": "-9,84E-01",
                    "module": "A1-A3",
                    "scenario": null
                },
                {
                    "value": "1,01E-04",
                    "module": "A4",
                    "scenario": null
                },
                {
                    "value": "1,02E+00",
                    "module": "A5",
                    "scenario": null
                },
                {
                    "value": "0,00E+00",
                    "module": "B2",
                    "scenario": null
                },
                {
                    "value": "0,00E+00",
                    "module": "B3",
                    "scenario": null
                },
                {
                    "value": "0,00E+00",
                    "module": "B4",
                    "scenario": null
                },
                {
                    "value": "0,00E+00",
                    "module": "C1",
                    "scenario": null
                },
                {
                    "value": "2,87E-05",
                    "module": "C2",
                    "scenario": null
                },
                {
                    "value": "3,84E-04",
                    "module": "C3",
                    "scenario": null
                },
                {
                    "value": "2,10E-05",
                    "module": "C4",
                    "scenario": null
                },
                {
                    "value": "-8,01E-04",
                    "module": "D",
                    "scenario": null
                }
            ]
        },
        {
            "parameter": "GWP-luluc",
            "values": [
                {
                    "value": "1,28E-02",
                    "module": "A1-A3",
                    "scenario": null
                },
                {
                    "value": "8,72E-05",
                    "module": "A4",
                    "scenario": null
                },
                {
                    "value": "3,17E-06",
                    "module": "A5",
                    "scenario": null
                },
                {
                    "value": "0,00E+00",
                    "module": "B2",
                    "scenario": null
                },
                {
                    "value": "0,00E+00",
                    "module": "B3",
                    "scenario": null
                },
                {
                    "value": "0,00E+00",
                    "module": "B4",
                    "scenario": null
                },
                {
                    "value": "0,00E+00",
                    "module": "C1",
                    "scenario": null
                },
                {
                    "value": "2,47E-05",
                    "module": "C2",
                    "scenario": null
                },
                {
                    "value": "1,24E-05",
                    "module": "C3",
                    "scenario": null
                },
                {
                    "value": "8,58E-06",
                    "module": "C4",
                    "scenario": null
                },
                {
                    "value": "-9,60E-04",
                    "module": "D",
                    "scenario": null
                }
            ]
        },
        {
            "parameter": "ODP",
            "values": [
                {
                    "value": "1,34E-06",
                    "module": "A1-A3",
                    "scenario": null
                },
                {
                    "value": "5,55E-08",
                    "module": "A4",
                    "scenario": null
                },
                {
                    "value": "2,03E-09",
                    "module": "A5",
                    "scenario": null
                },
                {
                    "value": "0,00E+00",
                    "module": "B2",
                    "scenario": null
                },
                {
                    "value": "0,00E+00",
                    "module": "B3",
                    "scenario": null
                },
                {
                    "value": "0,00E+00",
                    "module": "B4",
                    "scenario": null
                },
                {
                    "value": "0,00E+00",
                    "module": "C1",
                    "scenario": null
                },
                {
                    "value": "1,57E-08",
                    "module": "C2",
                    "scenario": null
                },
                {
                    "value": "4,55E-09",
                    "module": "C3",
                    "scenario": null
                },
                {
                    "value": "8,86E-09",
                    "module": "C4",
                    "scenario": null
                },
                {
                    "value": "-6,87E-04",
                    "module": "D",
                    "scenario": null
                }
            ]
        },
        {
            "parameter": "AP",
            "values": [
                {
                    "value": "2,61E-01",
                    "module": "A1-A3",
                    "scenario": null
                },
                {
                    "value": "7,04E-04",
                    "module": "A4",
                    "scenario": null
                },
                {
                    "value": "4,56E-05",
                    "module": "A5",
                    "scenario": null
                },
                {
                    "value": "0,00E+00",
                    "module": "B2",
                    "scenario": null
                },
                {
                    "value": "0,00E+00",
                    "module": "B3",
                    "scenario": null
                },
                {
                    "value": "0,00E+00",
                    "module": "B4",
                    "scenario": null
                },
                {
                    "value": "0,00E+00",
                    "module": "C1",
                    "scenario": null
                },
                {
                    "value": "2,00E-04",
                    "module": "C2",
                    "scenario": null
                },
                {
                    "value": "1,95E-04",
                    "module": "C3",
                    "scenario": null
                },
                {
                    "value": "2,01E-04",
                    "module": "C4",
                    "scenario": null
                },
                {
                    "value": "-7,12E-03",
                    "module": "D",
                    "scenario": null
                }
            ]
        },
        {
            "parameter": "POCP",
            "values": [
                {
                    "value": "8,16E-02",
                    "module": "A1-A3",
                    "scenario": null
                },
                {
                    "value": "5,97E-04",
                    "module": "A4",
                    "scenario": null
                },
                {
                    "value": "4,71E-05",
                    "module": "A5",
                    "scenario": null
                },
                {
                    "value": "0,00E+00",
                    "module": "B2",
                    "scenario": null
                },
                {
                    "value": "0,00E+00",
                    "module": "B3",
                    "scenario": null
                },
                {
                    "value": "0,00E+00",
                    "module": "B4",
                    "scenario": null
                },
                {
                    "value": "0,00E+00",
                    "module": "C1",
                    "scenario": null
                },
                {
                    "value": "1,69E-04",
                    "module": "C2",
                    "scenario": null
                },
                {
                    "value": "2,23E-04",
                    "module": "C3",
                    "scenario": null
                },
                {
                    "value": "2,29E-04",
                    "module": "C4",
                    "scenario": null
                },
                {
                    "value": "-7,17E-03",
                    "module": "D",
                    "scenario": null
                }
            ]
        },
        {
            "parameter": "ADPE",
            "values": [
                {
                    "value": "8,04E-03",
                    "module": "A1-A3",
                    "scenario": null
                },
                {
                    "value": "6,77E-06",
                    "module": "A4",
                    "scenario": null
                },
                {
                    "value": "2,33E-07",
                    "module": "A5",
                    "scenario": null
                },
                {
                    "value": "0,00E+00",
                    "module": "B2",
                    "scenario": null
                },
                {
                    "value": "0,00E+00",
                    "module": "B3",
                    "scenario": null
                },
                {
                    "value": "0,00E+00",
                    "module": "B4",
                    "scenario": null
                },
                {
                    "value": "0,00E+00",
                    "module": "C1",
                    "scenario": null
                },
                {
                    "value": "1,92E-06",
                    "module": "C2",
                    "scenario": null
                },
                {
                    "value": "2,36E-07",
                    "module": "C3",
                    "scenario": null
                },
                {
                    "value": "4,96E-07",
                    "module": "C4",
                    "scenario": null
                },
                {
                    "value": "-2,45E-05",
                    "module": "D",
                    "scenario": null
                }
            ]
        },
        {
            "parameter": "ADPF",
            "values": [
                {
                    "value": "2,09E+02",
                    "module": "A1-A3",
                    "scenario": null
                },
                {
                    "value": "3,70E+00",
                    "module": "A4",
                    "scenario": null
                },
                {
                    "value": "1,35E-01",
                    "module": "A5",
                    "scenario": null
                },
                {
                    "value": "0,00E+00",
                    "module": "B2",
                    "scenario": null
                },
                {
                    "value": "0,00E+00",
                    "module": "B3",
                    "scenario": null
                },
                {
                    "value": "0,00E+00",
                    "module": "B4",
                    "scenario": null
                },
                {
                    "value": "0,00E+00",
                    "module": "C1",
                    "scenario": null
                },
                {
                    "value": "1,05E+00",
                    "module": "C2",
                    "scenario": null
                },
                {
                    "value": "2,59E-01",
                    "module": "C3",
                    "scenario": null
                },
                {
                    "value": "6,54E-01",
                    "module": "C4",
                    "scenario": null
                },
                {
                    "value": "-1,21E+01",
                    "module": "D",
                    "scenario": null
                }
            ]
        },
        {
            "parameter": "WDP",
            "values": [
                {
                    "value": "8,30E+02",
                    "module": "A1-A3",
                    "scenario": null
                },
                {
                    "value": "3,58E+00",
                    "module": "A4",
                    "scenario": null
                },
                {
                    "value": "1,78E-01",
                    "module": "A5",
                    "scenario": null
                },
                {
                    "value": "0,00E+00",
                    "module": "B2",
                    "scenario": null
                },
                {
                    "value": "0,00E+00",
                    "module": "B3",
                    "scenario": null
                },
                {
                    "value": "0,00E+00",
                    "module": "B4",
                    "scenario": null
                },
                {
                    "value": "0,00E+00",
                    "module": "C1",
                    "scenario": null
                },
                {
                    "value": "1,02E+00",
                    "module": "C2",
                    "scenario": null
                },
                {
                    "value": "-5,77E-01",
                    "module": "C3",
                    "scenario": null
                },
                {
                    "value": "1,19E+00",
                    "module": "C4",
                    "scenario": null
                },
                {
                    "value": "7,17E+01",
                    "module": "D",
                    "scenario": null
                }
            ]
        },
        {
            "parameter": "EP-freshwater",
            "values": [
                {
                    "value": "1,01E-03",
                    "module": "A1-A3",
                    "scenario": null
                },
                {
                    "value": "1,96E-06",
                    "module": "A4",
                    "scenario": null
                },
                {
                    "value": "7,90E-08",
                    "module": "A5",
                    "scenario": null
                },
                {
                    "value": "0,00E+00",
                    "module": "B2",
                    "scenario": null
                },
                {
                    "value": "0,00E+00",
                    "module": "B3",
                    "scenario": null
                },
                {
                    "value": "0,00E+00",
                    "module": "B4",
                    "scenario": null
                },
                {
                    "value": "0,00E+00",
                    "module": "C1",
                    "scenario": null
                },
                {
                    "value": "5,55E-07",
                    "module": "C2",
                    "scenario": null
                },
                {
                    "value": "8,93E-07",
                    "module": "C3",
                    "scenario": null
                },
                {
                    "value": "2,72E-07",
                    "module": "C4",
                    "scenario": null
                },
                {
                    "value": "-8,80E-05",
                    "module": "D",
                    "scenario": null
                }
            ]
        },
        {
            "parameter": "EP-marine",
            "values": [
                {
                    "value": "2,28E-02",
                    "module": "A1-A3",
                    "scenario": null
                },
                {
                    "value": "1,39E-04",
                    "module": "A4",
                    "scenario": null
                },
                {
                    "value": "1,56E-05",
                    "module": "A5",
                    "scenario": null
                },
                {
                    "value": "0,00E+00",
                    "module": "B2",
                    "scenario": null
                },
                {
                    "value": "0,00E+00",
                    "module": "B3",
                    "scenario": null
                },
                {
                    "value": "0,00E+00",
                    "module": "B4",
                    "scenario": null
                },
                {
                    "value": "0,00E+00",
                    "module": "C1",
                    "scenario": null
                },
                {
                    "value": "3,95E-05",
                    "module": "C2",
                    "scenario": null
                },
                {
                    "value": "7,27E-05",
                    "module": "C3",
                    "scenario": null
                },
                {
                    "value": "7,19E-05",
                    "module": "C4",
                    "scenario": null
                },
                {
                    "value": "-1,48E-03",
                    "module": "D",
                    "scenario": null
                }
            ]
        },
        {
            "parameter": "EP-terrestrial",
            "values": [
                {
                    "value": "9,56E-01",
                    "module": "A1-A3",
                    "scenario": null
                },
                {
                    "value": "1,56E-03",
                    "module": "A4",
                    "scenario": null
                },
                {
                    "value": "1,64E-04",
                    "module": "A5",
                    "scenario": null
                },
                {
                    "value": "0,00E+00",
                    "module": "B2",
                    "scenario": null
                },
                {
                    "value": "0,00E+00",
                    "module": "B3",
                    "scenario": null
                },
                {
                    "value": "0,00E+00",
                    "module": "B4",
                    "scenario": null
                },
                {
                    "value": "0,00E+00",
                    "module": "C1",
                    "scenario": null
                },
                {
                    "value": "4,42E-04",
                    "module": "C2",
                    "scenario": null
                },
                {
                    "value": "7,70E-04",
                    "module": "C3",
                    "scenario": null
                },
                {
                    "value": "7,96E-04",
                    "module": "C4",
                    "scenario": null
                },
                {
                    "value": "-1,52E-02",
                    "module": "D",
                    "scenario": null
                }
            ]
        },
        {
            "parameter": "GWP-IOBC",
            "values": [
                {
                    "value": "1,80E+01",
                    "module": "A1-A3",
                    "scenario": null
                },
                {
                    "value": "2,45E-01",
                    "module": "A4",
                    "scenario": null
                },
                {
                    "value": "1,01E-02",
                    "module": "A5",
                    "scenario": null
                },
                {
                    "value": "0,00E+00",
                    "module": "B2",
                    "scenario": null
                },
                {
                    "value": "0,00E+00",
                    "module": "B3",
                    "scenario": null
                },
                {
                    "value": "0,00E+00",
                    "module": "B4",
                    "scenario": null
                },
                {
                    "value": "0,00E+00",
                    "module": "C1",
                    "scenario": null
                },
                {
                    "value": "6,95E-02",
                    "module": "C2",
                    "scenario": null
                },
                {
                    "value": "2,47E-01",
                    "module": "C3",
                    "scenario": null
                },
                {
                    "value": "2,81E-02",
                    "module": "C4",
                    "scenario": null
                },
                {
                    "value": "-2,13E+00",
                    "module": "D",
                    "scenario": null
                }
            ]
        }
    ],
    "additional_environmental_impact": [
        {
            "parameter": "PM",
            "values": [
                {
                    "value": "2,54E-06",
                    "module": "A1-A3",
                    "scenario": null
                },
                {
                    "value": "1,50E-08",
                    "module": "A4",
                    "scenario": null
                },
                {
                    "value": "6,76E-10",
                    "module": "A5",
                    "scenario": null
                },
                {
                    "value": "0,00E+00",
                    "module": "B2",
                    "scenario": null
                },
                {
                    "value": "0,00E+00",
                    "module": "B3",
                    "scenario": null
                },
                {
                    "value": "0,00E+00",
                    "module": "B4",
                    "scenario": null
                },
                {
                    "value": "0,00E+00",
                    "module": "C1",
                    "scenario": null
                },
                {
                    "value": "4,25E-09",
                    "module": "C2",
                    "scenario": null
                },
                {
                    "value": "7,07E-09",
                    "module": "C3",
                    "scenario": null
                },
                {
                    "value": "3,71E-09",
                    "module": "C4",
                    "scenario": null
                },
                {
                    "value": "-1,22E-07",
                    "module": "D",
                    "scenario": null
                }
            ]
        },
        {
            "parameter": "ETP-fw",
            "values": [
                {
                    "value": "8,18E+02",
                    "module": "A1-A3",
                    "scenario": null
                },
                {
                    "value": "2,75E+00",
                    "module": "A4",
                    "scenario": null
                },
                {
                    "value": "1,79E-01",
                    "module": "A5",
                    "scenario": null
                },
                {
                    "value": "0,00E+00",
                    "module": "B2",
                    "scenario": null
                },
                {
                    "value": "0,00E+00",
                    "module": "B3",
                    "scenario": null
                },
                {
                    "value": "0,00E+00",
                    "module": "B4",
                    "scenario": null
                },
                {
                    "value": "0,00E+00",
                    "module": "C1",
                    "scenario": null
                },
                {
                    "value": "7,78E-01",
                    "module": "C2",
                    "scenario": null
                },
                {
                    "value": "2,61E+00",
                    "module": "C3",
                    "scenario": null
                },
                {
                    "value": "3,71E-01",
                    "module": "C4",
                    "scenario": null
                },
                {
                    "value": "-7,97E+01",
                    "module": "D",
                    "scenario": null
                }
            ]
        },
        {
            "parameter": "HTP-c",
            "values": [
                {
                    "value": "1,18E-07",
                    "module": "A1-A3",
                    "scenario": null
                },
                {
                    "value": "0,00E+00",
                    "module": "A4",
                    "scenario": null
                },
                {
                    "value": "5,00E-12",
                    "module": "A5",
                    "scenario": null
                },
                {
                    "value": "0,00E+00",
                    "module": "B2",
                    "scenario": null
                },
                {
                    "value": "0,00E+00",
                    "module": "B3",
                    "scenario": null
                },
                {
                    "value": "0,00E+00",
                    "module": "B4",
                    "scenario": null
                },
                {
                    "value": "0,00E+00",
                    "module": "C1",
                    "scenario": null
                },
                {
                    "value": "0,00E+00",
                    "module": "C2",
                    "scenario": null
                },
                {
                    "value": "2,18E-10",
                    "module": "C3",
                    "scenario": null
                },
                {
                    "value": "1,30E-11",
                    "module": "C4",
                    "scenario": null
                },
                {
                    "value": "-6,82E-09",
                    "module": "D",
                    "scenario": null
                }
            ]
        },
        {
            "parameter": "HTP-nc",
            "values": [
                {
                    "value": "5,86E-07",
                    "module": "A1-A3",
                    "scenario": null
                },
                {
                    "value": "3,00E-09",
                    "module": "A4",
                    "scenario": null
                },
                {
                    "value": "2,25E-10",
                    "module": "A5",
                    "scenario": null
                },
                {
                    "value": "0,00E+00",
                    "module": "B2",
                    "scenario": null
                },
                {
                    "value": "0,00E+00",
                    "module": "B3",
                    "scenario": null
                },
                {
                    "value": "0,00E+00",
                    "module": "B4",
                    "scenario": null
                },
                {
                    "value": "0,00E+00",
                    "module": "C1",
                    "scenario": null
                },
                {
                    "value": "8,50E-10",
                    "module": "C2",
                    "scenario": null
                },
                {
                    "value": "1,64E-09",
                    "module": "C3",
                    "scenario": null
                },
                {
                    "value": "3,36E-10",
                    "module": "C4",
                    "scenario": null
                },
                {
                    "value": "1,47E-07",
                    "module": "D",
                    "scenario": null
                }
            ]
        },
        {
            "parameter": "SQP",
            "values": [
                {
                    "value": "9,05E+01",
                    "module": "A1-A3",
                    "scenario": null
                },
                {
                    "value": "2,59E+00",
                    "module": "A4",
                    "scenario": null
                },
                {
                    "value": "9,35E-02",
                    "module": "A5",
                    "scenario": null
                },
                {
                    "value": "0,00E+00",
                    "module": "B2",
                    "scenario": null
                },
                {
                    "value": "0,00E+00",
                    "module": "B3",
                    "scenario": null
                },
                {
                    "value": "0,00E+00",
                    "module": "B4",
                    "scenario": null
                },
                {
                    "value": "0,00E+00",
                    "module": "C1",
                    "scenario": null
                },
                {
                    "value": "7,34E-01",
                    "module": "C2",
                    "scenario": null
                },
                {
                    "value": "6,14E-02",
                    "module": "C3",
                    "scenario": null
                },
                {
                    "value": "1,41E+00",
                    "module": "C4",
                    "scenario": null
                },
                {
                    "value": "-1,79E+00",
                    "module": "D",
                    "scenario": null
                }
            ]
        },
        {
            "parameter": "IRP",
            "values": [
                {
                    "value": "5,87E-01",
                    "module": "A1-A3",
                    "scenario": null
                },
                {
                    "value": "1,62E-02",
                    "module": "A4",
                    "scenario": null
                },
                {
                    "value": "5,77E-04",
                    "module": "A5",
                    "scenario": null
                },
                {
                    "value": "0,00E+00",
                    "module": "B2",
                    "scenario": null
                },
                {
                    "value": "0,00E+00",
                    "module": "B3",
                    "scenario": null
                },
                {
                    "value": "0,00E+00",
                    "module": "B4",
                    "scenario": null
                },
                {
                    "value": "0,00E+00",
                    "module": "C1",
                    "scenario": null
                },
                {
                    "value": "4,59E-03",
                    "module": "C2",
                    "scenario": null
                },
                {
                    "value": "8,30E-04",
                    "module": "C3",
                    "scenario": null
                },
                {
                    "value": "2,61E-03",
                    "module": "C4",
                    "scenario": null
                },
                {
                    "value": "4,22E-03",
                    "module": "D",
                    "scenario": null
                }
            ]
        }
    ],
    "resource_use": [
        {
            "parameter": "PERE",
            "values": [
                {
                    "value": "4,65E+01",
                    "module": "A1-A3",
                    "scenario": null
                },
                {
                    "value": "5,30E-02",
                    "module": "A4",
                    "scenario": null
                },
                {
                    "value": "2,25E-03",
                    "module": "A5",
                    "scenario": null
                },
                {
                    "value": "0,00E+00",
                    "module": "B2",
                    "scenario": null
                },
                {
                    "value": "0,00E+00",
                    "module": "B3",
                    "scenario": null
                },
                {
                    "value": "0,00E+00",
                    "module": "B4",
                    "scenario": null
                },
                {
                    "value": "0,00E+00",
                    "module": "C1",
                    "scenario": null
                },
                {
                    "value": "1,50E-02",
                    "module": "C2",
                    "scenario": null
                },
                {
                    "value": "1,64E-02",
                    "module": "C3",
                    "scenario": null
                },
                {
                    "value": "1,16E-02",
                    "module": "C4",
                    "scenario": null
                },
                {
                    "value": "-1,80E+00",
                    "module": "D",
                    "scenario": null
                }
            ]
        },
        {
            "parameter": "PERM",
            "values": [
                {
                    "value": "5,04E+00",
                    "module": "A1-A3",
                    "scenario": null
                },
                {
                    "value": "0,00E+00",
                    "module": "A4",
                    "scenario": null
                },
                {
                    "value": "-5,04E+00",
                    "module": "A5",
                    "scenario": null
                },
                {
                    "value": "0,00E+00",
                    "module": "B2",
                    "scenario": null
                },
                {
                    "value": "0,00E+00",
                    "module": "B3",
                    "scenario": null
                },
                {
                    "value": "0,00E+00",
                    "module": "B4",
                    "scenario": null
                },
                {
                    "value": "0,00E+00",
                    "module": "C1",
                    "scenario": null
                },
                {
                    "value": "0,00E+00",
                    "module": "C2",
                    "scenario": null
                },
                {
                    "value": "0,00E+00",
                    "module": "C3",
                    "scenario": null
                },
                {
                    "value": "0,00E+00",
                    "module": "C4",
                    "scenario": null
                },
                {
                    "value": "0,00E+00",
                    "module": "D",
                    "scenario": null
                }
            ]
        },
        {
            "parameter": "PERT",
            "values": [
                {
                    "value": "5,16E+01",
                    "module": "A1-A3",
                    "scenario": null
                },
                {
                    "value": "5,30E-02",
                    "module": "A4",
                    "scenario": null
                },
                {
                    "value": "-5,04E+00",
                    "module": "A5",
                    "scenario": null
                },
                {
                    "value": "0,00E+00",
                    "module": "B2",
                    "scenario": null
                },
                {
                    "value": "0,00E+00",
                    "module": "B3",
                    "scenario": null
                },
                {
                    "value": "0,00E+00",
                    "module": "B4",
                    "scenario": null
                },
                {
                    "value": "0,00E+00",
                    "module": "C1",
                    "scenario": null
                },
                {
                    "value": "1,50E-02",
                    "module": "C2",
                    "scenario": null
                },
                {
                    "value": "1,64E-02",
                    "module": "C3",
                    "scenario": null
                },
                {
                    "value": "1,16E-02",
                    "module": "C4",
                    "scenario": null
                },
                {
                    "value": "-1,80E+00",
                    "module": "D",
                    "scenario": null
                }
            ]
        },
        {
            "parameter": "PENRE",
            "values": [
                {
                    "value": "2,09E+02",
                    "module": "A1-A3",
                    "scenario": null
                },
                {
                    "value": "3,70E+00",
                    "module": "A4",
                    "scenario": null
                },
                {
                    "value": "1,35E-01",
                    "module": "A5",
                    "scenario": null
                },
                {
                    "value": "0,00E+00",
                    "module": "B2",
                    "scenario": null
                },
                {
                    "value": "0,00E+00",
                    "module": "B3",
                    "scenario": null
                },
                {
                    "value": "0,00E+00",
                    "module": "B4",
                    "scenario": null
                },
                {
                    "value": "0,00E+00",
                    "module": "C1",
                    "scenario": null
                },
                {
                    "value": "1,05E+00",
                    "module": "C2",
                    "scenario": null
                },
                {
                    "value": "2,78E-01",
                    "module": "C3",
                    "scenario": null
                },
                {
                    "value": "6,54E-01",
                    "module": "C4",
                    "scenario": null
                },
                {
                    "value": "-1,20E+01",
                    "module": "D",
                    "scenario": null
                }
            ]
        },
        {
            "parameter": "PENRM",
            "values": [
                {
                    "value": "3,82E-01",
                    "module": "A1-A3",
                    "scenario": null
                },
                {
                    "value": "0,00E+00",
                    "module": "A4",
                    "scenario": null
                },
                {
                    "value": "-3,82E-01",
                    "module": "A5",
                    "scenario": null
                },
                {
                    "value": "0,00E+00",
                    "module": "B2",
                    "scenario": null
                },
                {
                    "value": "0,00E+00",
                    "module": "B3",
                    "scenario": null
                },
                {
                    "value": "0,00E+00",
                    "module": "B4",
                    "scenario": null
                },
                {
                    "value": "0,00E+00",
                    "module": "C1",
                    "scenario": null
                },
                {
                    "value": "0,00E+00",
                    "module": "C2",
                    "scenario": null
                },
                {
                    "value": "0,00E+00",
                    "module": "C3",
                    "scenario": null
                },
                {
                    "value": "0,00E+00",
                    "module": "C4",
                    "scenario": null
                },
                {
                    "value": "0,00E+00",
                    "module": "D",
                    "scenario": null
                }
            ]
        },
        {
            "parameter": "PENRT",
            "values": [
                {
                    "value": "2,09E+02",
                    "module": "A1-A3",
                    "scenario": null
                },
                {
                    "value": "3,70E+00",
                    "module": "A4",
                    "scenario": null
                },
                {
                    "value": "-2,47E-01",
                    "module": "A5",
                    "scenario": null
                },
                {
                    "value": "0,00E+00",
                    "module": "B2",
                    "scenario": null
                },
                {
                    "value": "0,00E+00",
                    "module": "B3",
                    "scenario": null
                },
                {
                    "value": "0,00E+00",
                    "module": "B4",
                    "scenario": null
                },
                {
                    "value": "0,00E+00",
                    "module": "C1",
                    "scenario": null
                },
                {
                    "value": "1,05E+00",
                    "module": "C2",
                    "scenario": null
                },
                {
                    "value": "2,78E-01",
                    "module": "C3",
                    "scenario": null
                },
                {
                    "value": "6,54E-01",
                    "module": "C4",
                    "scenario": null
                },
                {
                    "value": "-1,20E+01",
                    "module": "D",
                    "scenario": null
                }
            ]
        },
        {
            "parameter": "SM",
            "values": [
                {
                    "value": "2,09E-01",
                    "module": "A1-A3",
                    "scenario": null
                },
                {
                    "value": "0,00E+00",
                    "module": "A4",
                    "scenario": null
                },
                {
                    "value": "0,00E+00",
                    "module": "A5",
                    "scenario": null
                },
                {
                    "value": "0,00E+00",
                    "module": "B2",
                    "scenario": null
                },
                {
                    "value": "0,00E+00",
                    "module": "B3",
                    "scenario": null
                },
                {
                    "value": "0,00E+00",
                    "module": "B4",
                    "scenario": null
                },
                {
                    "value": "0,00E+00",
                    "module": "C1",
                    "scenario": null
                },
                {
                    "value": "0,00E+00",
                    "module": "C2",
                    "scenario": null
                },
                {
                    "value": "0,00E+00",
                    "module": "C3",
                    "scenario": null
                },
                {
                    "value": "0,00E+00",
                    "module": "C4",
                    "scenario": null
                },
                {
                    "value": "0,00E+00",
                    "module": "D",
                    "scenario": null
                }
            ]
        },
        {
            "parameter": "RSF",
            "values": [
                {
                    "value": "5,06E-01",
                    "module": "A1-A3",
                    "scenario": null
                },
                {
                    "value": "1,90E-03",
                    "module": "A4",
                    "scenario": null
                },
                {
                    "value": "7,39E-05",
                    "module": "A5",
                    "scenario": null
                },
                {
                    "value": "0,00E+00",
                    "module": "B2",
                    "scenario": null
                },
                {
                    "value": "0,00E+00",
                    "module": "B3",
                    "scenario": null
                },
                {
                    "value": "0,00E+00",
                    "module": "B4",
                    "scenario": null
                },
                {
                    "value": "0,00E+00",
                    "module": "C1",
                    "scenario": null
                },
                {
                    "value": "5,38E-04",
                    "module": "C2",
                    "scenario": null
                },
                {
                    "value": "3,56E-04",
                    "module": "C3",
                    "scenario": null
                },
                {
                    "value": "3,09E-04",
                    "module": "C4",
                    "scenario": null
                },
                {
                    "value": "5,10E-02",
                    "module": "D",
                    "scenario": null
                }
            ]
        },
        {
            "parameter": "NRSF",
            "values": [
                {
                    "value": "1,14E+01",
                    "module": "A1-A3",
                    "scenario": null
                },
                {
                    "value": "6,78E-03",
                    "module": "A4",
                    "scenario": null
                },
                {
                    "value": "3,03E-04",
                    "module": "A5",
                    "scenario": null
                },
                {
                    "value": "0,00E+00",
                    "module": "B2",
                    "scenario": null
                },
                {
                    "value": "0,00E+00",
                    "module": "B3",
                    "scenario": null
                },
                {
                    "value": "0,00E+00",
                    "module": "B4",
                    "scenario": null
                },
                {
                    "value": "0,00E+00",
                    "module": "C1",
                    "scenario": null
                },
                {
                    "value": "1,92E-03",
                    "module": "C2",
                    "scenario": null
                },
                {
                    "value": "0,00E+00",
                    "module": "C3",
                    "scenario": null
                },
                {
                    "value": "1,46E-02",
                    "module": "C4",
                    "scenario": null
                },
                {
                    "value": "1,44E+00",
                    "module": "D",
                    "scenario": null
                }
            ]
        },
        {
            "parameter": "FW",
            "values": [
                {
                    "value": "3,60E-01",
                    "module": "A1-A3",
                    "scenario": null
                },
                {
                    "value": "3,96E-04",
                    "module": "A4",
                    "scenario": null
                },
                {
                    "value": "6,38E-05",
                    "module": "A5",
                    "scenario": null
                },
                {
                    "value": "0,00E+00",
                    "module": "B2",
                    "scenario": null
                },
                {
                    "value": "0,00E+00",
                    "module": "B3",
                    "scenario": null
                },
                {
                    "value": "0,00E+00",
                    "module": "B4",
                    "scenario": null
                },
                {
                    "value": "0,00E+00",
                    "module": "C1",
                    "scenario": null
                },
                {
                    "value": "1,12E-04",
                    "module": "C2",
                    "scenario": null
                },
                {
                    "value": "3,21E-04",
                    "module": "C3",
                    "scenario": null
                },
                {
                    "value": "5,89E-04",
                    "module": "C4",
                    "scenario": null
                },
                {
                    "value": "-3,98E-03",
                    "module": "D",
                    "scenario": null
                }
            ]
        }
    ],
    "end_of_life_waste": [
        {
            "parameter": "HWD",
            "values": [
                {
                    "value": "1,22E-01",
                    "module": "A1-A3",
                    "scenario": null
                },
                {
                    "value": "1,91E-04",
                    "module": "A4",
                    "scenario": null
                },
                {
                    "value": "0,00E+00",
                    "module": "A5",
                    "scenario": null
                },
                {
                    "value": "0,00E+00",
                    "module": "B2",
                    "scenario": null
                },
                {
                    "value": "0,00E+00",
                    "module": "B3",
                    "scenario": null
                },
                {
                    "value": "0,00E+00",
                    "module": "B4",
                    "scenario": null
                },
                {
                    "value": "0,00E+00",
                    "module": "C1",
                    "scenario": null
                },
                {
                    "value": "5,41E-05",
                    "module": "C2",
                    "scenario": null
                },
                {
                    "value": "0,00E+00",
                    "module": "C3",
                    "scenario": null
                },
                {
                    "value": "2,60E+00",
                    "module": "C4",
                    "scenario": null
                },
                {
                    "value": "-7,37E-03",
                    "module": "D",
                    "scenario": null
                }
            ]
        },
        {
            "parameter": "NHWD",
            "values": [
                {
                    "value": "8,54E+00",
                    "module": "A1-A3",
                    "scenario": null
                },
                {
                    "value": "1,80E-01",
                    "module": "A4",
                    "scenario": null
                },
                {
                    "value": "5,91E-01",
                    "module": "A5",
                    "scenario": null
                },
                {
                    "value": "0,00E+00",
                    "module": "B2",
                    "scenario": null
                },
                {
                    "value": "0,00E+00",
                    "module": "B3",
                    "scenario": null
                },
                {
                    "value": "0,00E+00",
                    "module": "B4",
                    "scenario": null
                },
                {
                    "value": "0,00E+00",
                    "module": "C1",
                    "scenario": null
                },
                {
                    "value": "5,10E-02",
                    "module": "C2",
                    "scenario": null
                },
                {
                    "value": "1,81E-01",
                    "module": "C3",
                    "scenario": null
                },
                {
                    "value": "2,04E-02",
                    "module": "C4",
                    "scenario": null
                },
                {
                    "value": "-5,82E-01",
                    "module": "D",
                    "scenario": null
                }
            ]
        },
        {
            "parameter": "RWD",
            "values": [
                {
                    "value": "5,84E-04",
                    "module": "A1-A3",
                    "scenario": null
                },
                {
                    "value": "2,52E-05",
                    "module": "A4",
                    "scenario": null
                },
                {
                    "value": "0,00E+00",
                    "module": "A5",
                    "scenario": null
                },
                {
                    "value": "0,00E+00",
                    "module": "B2",
                    "scenario": null
                },
                {
                    "value": "0,00E+00",
                    "module": "B3",
                    "scenario": null
                },
                {
                    "value": "0,00E+00",
                    "module": "B4",
                    "scenario": null
                },
                {
                    "value": "0,00E+00",
                    "module": "C1",
                    "scenario": null
                },
                {
                    "value": "7,15E-06",
                    "module": "C2",
                    "scenario": null
                },
                {
                    "value": "0,00E+00",
                    "module": "C3",
                    "scenario": null
                },
                {
                    "value": "4,07E-06",
                    "module": "C4",
                    "scenario": null
                },
                {
                    "value": "3,20E-06",
                    "module": "D",
                    "scenario": null
                }
            ]
        }
    ],
    "end_of_life_flow": [
        {
            "parameter": "CRU",
            "values": [
                {
                    "value": "0,00E+00",
                    "module": "A1-A3",
                    "scenario": null
                },
                {
                    "value": "0,00E+00",
                    "module": "A4",
                    "scenario": null
                },
                {
                    "value": "1,90E-02",
                    "module": "A5",
                    "scenario": null
                },
                {
                    "value": "0,00E+00",
                    "module": "B2",
                    "scenario": null
                },
                {
                    "value": "0,00E+00",
                    "module": "B3",
                    "scenario": null
                },
                {
                    "value": "0,00E+00",
                    "module": "B4",
                    "scenario": null
                },
                {
                    "value": "0,00E+00",
                    "module": "C1",
                    "scenario": null
                },
                {
                    "value": "0,00E+00",
                    "module": "C2",
                    "scenario": null
                },
                {
                    "value": "0,00E+00",
                    "module": "C3",
                    "scenario": null
                },
                {
                    "value": "0,00E+00",
                    "module": "C4",
                    "scenario": null
                },
                {
                    "value": "0,00E+00",
                    "module": "D",
                    "scenario": null
                }
            ]
        },
        {
            "parameter": "MFR",
            "values": [
                {
                    "value": "1,60E+00",
                    "module": "A1-A3",
                    "scenario": null
                },
                {
                    "value": "0,00E+00",
                    "module": "A4",
                    "scenario": null
                },
                {
                    "value": "5,45E-01",
                    "module": "A5",
                    "scenario": null
                },
                {
                    "value": "0,00E+00",
                    "module": "B2",
                    "scenario": null
                },
                {
                    "value": "0,00E+00",
                    "module": "B3",
                    "scenario": null
                },
                {
                    "value": "0,00E+00",
                    "module": "B4",
                    "scenario": null
                },
                {
                    "value": "0,00E+00",
                    "module": "C1",
                    "scenario": null
                },
                {
                    "value": "0,00E+00",
                    "module": "C2",
                    "scenario": null
                },
                {
                    "value": "1,32E+00",
                    "module": "C3",
                    "scenario": null
                },
                {
                    "value": "0,00E+00",
                    "module": "C4",
                    "scenario": null
                },
                {
                    "value": "0,00E+00",
                    "module": "D",
                    "scenario": null
                }
            ]
        },
        {
            "parameter": "MER",
            "values": [
                {
                    "value": "3,20E-03",
                    "module": "A1-A3",
                    "scenario": null
                },
                {
                    "value": "0,00E+00",
                    "module": "A4",
                    "scenario": null
                },
                {
                    "value": "4,16E-02",
                    "module": "A5",
                    "scenario": null
                },
                {
                    "value": "0,00E+00",
                    "module": "B2",
                    "scenario": null
                },
                {
                    "value": "0,00E+00",
                    "module": "B3",
                    "scenario": null
                },
                {
                    "value": "0,00E+00",
                    "module": "B4",
                    "scenario": null
                },
                {
                    "value": "0,00E+00",
                    "module": "C1",
                    "scenario": null
                },
                {
                    "value": "0,00E+00",
                    "module": "C2",
                    "scenario": null
                },
                {
                    "value": "4,08E+00",
                    "module": "C3",
                    "scenario": null
                },
                {
                    "value": "0,00E+00",
                    "module": "C4",
                    "scenario": null
                },
                {
                    "value": "0,00E+00",
                    "module": "D",
                    "scenario": null
                }
            ]
        },
        {
            "parameter": "EEE",
            "values": [
                {
                    "value": "2,62E-03",
                    "module": "A1-A3",
                    "scenario": null
                },
                {
                    "value": "0,00E+00",
                    "module": "A4",
                    "scenario": null
                },
                {
                    "value": "3,39E-02",
                    "module": "A5",
                    "scenario": null
                },
                {
                    "value": "0,00E+00",
                    "module": "B2",
                    "scenario": null
                },
                {
                    "value": "0,00E+00",
                    "module": "B3",
                    "scenario": null
                },
                {
                    "value": "0,00E+00",
                    "module": "B4",
                    "scenario": null
                },
                {
                    "value": "0,00E+00",
                    "module": "C1",
                    "scenario": null
                },
                {
                    "value": "0,00E+00",
                    "module": "C2",
                    "scenario": null
                },
                {
                    "value": "1,08E-01",
                    "module": "C3",
                    "scenario": null
                },
                {
                    "value": "0,00E+00",
                    "module": "C4",
                    "scenario": null
                },
                {
                    "value": "0,00E+00",
                    "module": "D",
                    "scenario": null
                }
            ]
        },
        {
            "parameter": "EET",
            "values": [
                {
                    "value": "3,96E-02",
                    "module": "A1-A3",
                    "scenario": null
                },
                {
                    "value": "0,00E+00",
                    "module": "A4",
                    "scenario": null
                },
                {
                    "value": "5,13E-01",
                    "module": "A5",
                    "scenario": null
                },
                {
                    "value": "0,00E+00",
                    "module": "B2",
                    "scenario": null
                },
                {
                    "value": "0,00E+00",
                    "module": "B3",
                    "scenario": null
                },
                {
                    "value": "0,00E+00",
                    "module": "B4",
                    "scenario": null
                },
                {
                    "value": "0,00E+00",
                    "module": "C1",
                    "scenario": null
                },
                {
                    "value": "0,00E+00",
                    "module": "C2",
                    "scenario": null
                },
                {
                    "value": "1,64E+00",
                    "module": "C3",
                    "scenario": null
                },
                {
                    "value": "0,00E+00",
                    "module": "C4",
                    "scenario": null
                },
                {
                    "value": "0,00E+00",
                    "module": "D",
                    "scenario": null
                }
            ]
        }
    ]
}