{
    "product_name": "SafeLine R H2-W4/W5 + Fot, N2-W2, L2-W4",
    "epd_id": "NEPD-3567-2161-EN",
    "compliance": [
        "EN 15804",
        "ISO 14025",
        "ISO 21930"
    ],
    "producer_name": "Saferoad Sverige AB",
    "environmental_impact": [
        {
            "parameter": "GWP-total",
            "values": [
                {
                    "value": "1,79E+02",
                    "module": "A1-A3",
                    "scenario": null
                },
                {
                    "value": "4,09E-01",
                    "module": "A4",
                    "scenario": null
                },
                {
                    "value": "9,96E-01",
                    "module": "A5",
                    "scenario": null
                },
                {
                    "value": "9,96E-01",
                    "module": "C1",
                    "scenario": null
                },
                {
                    "value": "4,09E-01",
                    "module": "C2",
                    "scenario": null
                },
                {
                    "value": "4,67E-03",
                    "module": "C3",
                    "scenario": null
                },
                {
                    "value": "1,22E-03",
                    "module": "C4",
                    "scenario": null
                },
                {
                    "value": "-3,63E+01",
                    "module": "D",
                    "scenario": null
                }
            ]
        },
        {
            "parameter": "ODP",
            "values": [
                {
                    "value": "2,00E-05",
                    "module": "A1-A3",
                    "scenario": null
                },
                {
                    "value": "8,02E-08",
                    "module": "A4",
                    "scenario": null
                },
                {
                    "value": "1,80E-07",
                    "module": "A5",
                    "scenario": null
                },
                {
                    "value": "1,80E-07",
                    "module": "C1",
                    "scenario": null
                },
                {
                    "value": "8,02E-08",
                    "module": "C2",
                    "scenario": null
                },
                {
                    "value": "5,14E-10",
                    "module": "C3",
                    "scenario": null
                },
                {
                    "value": "4,06E-10",
                    "module": "C4",
                    "scenario": null
                },
                {
                    "value": "-1,50E-06",
                    "module": "D",
                    "scenario": null
                }
            ]
        },
        {
            "parameter": "AP",
            "values": [
                {
                    "value": "1,20E+00",
                    "module": "A1-A3",
                    "scenario": null
                },
                {
                    "value": "8,57E-04",
                    "module": "A4",
                    "scenario": null
                },
                {
                    "value": "7,55E-03",
                    "module": "A5",
                    "scenario": null
                },
                {
                    "value": "7,55E-03",
                    "module": "C1",
                    "scenario": null
                },
                {
                    "value": "8,57E-04",
                    "module": "C2",
                    "scenario": null
                },
                {
                    "value": "2,91E-05",
                    "module": "C3",
                    "scenario": null
                },
                {
                    "value": "8,92E-06",
                    "module": "C4",
                    "scenario": null
                },
                {
                    "value": "-1,62E-01",
                    "module": "D",
                    "scenario": null
                }
            ]
        },
        {
            "parameter": "EP",
            "values": [
                {
                    "value": "2,23E-01",
                    "module": "A1-A3",
                    "scenario": null
                },
                {
                    "value": "9,30E-05",
                    "module": "A4",
                    "scenario": null
                },
                {
                    "value": "1,62E-03",
                    "module": "A5",
                    "scenario": null
                },
                {
                    "value": "1,62E-03",
                    "module": "C1",
                    "scenario": null
                },
                {
                    "value": "9,30E-05",
                    "module": "C2",
                    "scenario": null
                },
                {
                    "value": "4,48E-06",
                    "module": "C3",
                    "scenario": null
                },
                {
                    "value": "1,57E-06",
                    "module": "C4",
                    "scenario": null
                },
                {
                    "value": "-5,41E-02",
                    "module": "D",
                    "scenario": null
                }
            ]
        },
        {
            "parameter": "POCP",
            "values": [
                {
                    "value": "5,62E-02",
                    "module": "A1-A3",
                    "scenario": null
                },
                {
                    "value": "5,03E-05",
                    "module": "A4",
                    "scenario": null
                },
                {
                    "value": "2,00E-04",
                    "module": "A5",
                    "scenario": null
                },
                {
                    "value": "2,00E-04",
                    "module": "C1",
                    "scenario": null
                },
                {
                    "value": "5,03E-05",
                    "module": "C2",
                    "scenario": null
                },
                {
                    "value": "1,28E-06",
                    "module": "C3",
                    "scenario": null
                },
                {
                    "value": "3,73E-07",
                    "module": "C4",
                    "scenario": null
                },
                {
                    "value": "-2,54E-02",
                    "module": "D",
                    "scenario": null
                }
            ]
        },
        {
            "parameter": "ADPE",
            "values": [
                {
                    "value": "1,09E-02",
                    "module": "A1-A3",
                    "scenario": null
                },
                {
                    "value": "7,33E-06",
                    "module": "A4",
                    "scenario": null
                },
                {
                    "value": "3,34E-07",
                    "module": "A5",
                    "scenario": null
                },
                {
                    "value": "3,34E-07",
                    "module": "C1",
                    "scenario": null
                },
                {
                    "value": "7,33E-06",
                    "module": "C2",
                    "scenario": null
                },
                {
                    "value": "3,51E-10",
                    "module": "C3",
                    "scenario": null
                },
                {
                    "value": "2,30E-11",
                    "module": "C4",
                    "scenario": null
                },
                {
                    "value": "-7,02E-04",
                    "module": "D",
                    "scenario": null
                }
            ]
        },
        {
            "parameter": "ADPF",
            "values": [
                {
                    "value": "2,21E+03",
                    "module": "A1-A3",
                    "scenario": null
                },
                {
                    "value": "6,68E+00",
                    "module": "A4",
                    "scenario": null
                },
                {
                    "value": "1,44E+01",
                    "module": "A5",
                    "scenario": null
                },
                {
                    "value": "1,44E+01",
                    "module": "C1",
                    "scenario": null
                },
                {
                    "value": "6,68E+00",
                    "module": "C2",
                    "scenario": null
                },
                {
                    "value": "4,35E-02",
                    "module": "C3",
                    "scenario": null
                },
                {
                    "value": "3,44E-02",
                    "module": "C4",
                    "scenario": null
                },
                {
                    "value": "-3,41E+02",
                    "module": "D",
                    "scenario": null
                }
            ]
        }
    ],
    "additional_environmental_impact": [],
    "resource_use": [
        {
            "parameter": "PERE",
            "values": [
                {
                    "value": "1,21E+02",
                    "module": "A1-A3",
                    "scenario": null
                },
                {
                    "value": "8,41E-02",
                    "module": "A4",
                    "scenario": null
                },
                {
                    "value": "8,26E-02",
                    "module": "A5",
                    "scenario": null
                },
                {
                    "value": "8,26E-02",
                    "module": "C1",
                    "scenario": null
                },
                {
                    "value": "8,41E-02",
                    "module": "C2",
                    "scenario": null
                },
                {
                    "value": "3,61E-01",
                    "module": "C3",
                    "scenario": null
                },
                {
                    "value": "2,81E-04",
                    "module": "C4",
                    "scenario": null
                },
                {
                    "value": "-3,08E+01",
                    "module": "D",
                    "scenario": null
                }
            ]
        },
        {
            "parameter": "PERM",
            "values": [
                {
                    "value": "1,43E+00",
                    "module": "A1-A3",
                    "scenario": null
                },
                {
                    "value": "0,00E+00",
                    "module": "A4",
                    "scenario": null
                },
                {
                    "value": "-1,43E-01",
                    "module": "A5",
                    "scenario": null
                },
                {
                    "value": "0,00E+00",
                    "module": "C1",
                    "scenario": null
                },
                {
                    "value": "0,00E+00",
                    "module": "C2",
                    "scenario": null
                },
                {
                    "value": "0,00E+00",
                    "module": "C3",
                    "scenario": null
                },
                {
                    "value": "0,00E+00",
                    "module": "C4",
                    "scenario": null
                },
                {
                    "value": "0,00E+00",
                    "module": "D",
                    "scenario": null
                }
            ]
        },
        {
            "parameter": "PERT",
            "values": [
                {
                    "value": "1,22E+02",
                    "module": "A1-A3",
                    "scenario": null
                },
                {
                    "value": "8,41E-02",
                    "module": "A4",
                    "scenario": null
                },
                {
                    "value": "8,26E-02",
                    "module": "A5",
                    "scenario": null
                },
                {
                    "value": "8,26E-02",
                    "module": "C1",
                    "scenario": null
                },
                {
                    "value": "8,41E-02",
                    "module": "C2",
                    "scenario": null
                },
                {
                    "value": "3,61E-01",
                    "module": "C3",
                    "scenario": null
                },
                {
                    "value": "2,81E-04",
                    "module": "C4",
                    "scenario": null
                },
                {
                    "value": "-3,08E+01",
                    "module": "D",
                    "scenario": null
                }
            ]
        },
        {
            "parameter": "PENRE",
            "values": [
                {
                    "value": "2,30E+03",
                    "module": "A1-A3",
                    "scenario": null
                },
                {
                    "value": "6,73E+00",
                    "module": "A4",
                    "scenario": null
                },
                {
                    "value": "1,45E+01",
                    "module": "A5",
                    "scenario": null
                },
                {
                    "value": "1,45E+01",
                    "module": "C1",
                    "scenario": null
                },
                {
                    "value": "6,73E+00",
                    "module": "C2",
                    "scenario": null
                },
                {
                    "value": "5,84E-02",
                    "module": "C3",
                    "scenario": null
                },
                {
                    "value": "3,49E-02",
                    "module": "C4",
                    "scenario": null
                },
                {
                    "value": "-3,24E+02",
                    "module": "D",
                    "scenario": null
                }
            ]
        },
        {
            "parameter": "PENRM",
            "values": [
                {
                    "value": "7,15E-01",
                    "module": "A1-A3",
                    "scenario": null
                },
                {
                    "value": "0,00E+00",
                    "module": "A4",
                    "scenario": null
                },
                {
                    "value": "-7,15E-01",
                    "module": "A5",
                    "scenario": null
                },
                {
                    "value": "0,00E+00",
                    "module": "C1",
                    "scenario": null
                },
                {
                    "value": "0,00E+00",
                    "module": "C2",
                    "scenario": null
                },
                {
                    "value": "0,00E+00",
                    "module": "C3",
                    "scenario": null
                },
                {
                    "value": "0,00E+00",
                    "module": "C4",
                    "scenario": null
                },
                {
                    "value": "0,00E+00",
                    "module": "D",
                    "scenario": null
                }
            ]
        },
        {
            "parameter": "PENRT",
            "values": [
                {
                    "value": "2,30E+03",
                    "module": "A1-A3",
                    "scenario": null
                },
                {
                    "value": "6,73E+00",
                    "module": "A4",
                    "scenario": null
                },
                {
                    "value": "1,45E+01",
                    "module": "A5",
                    "scenario": null
                },
                {
                    "value": "1,45E+01",
                    "module": "C1",
                    "scenario": null
                },
                {
                    "value": "6,73E+00",
                    "module": "C2",
                    "scenario": null
                },
                {
                    "value": "5,84E-02",
                    "module": "C3",
                    "scenario": null
                },
                {
                    "value": "3,49E-02",
                    "module": "C4",
                    "scenario": null
                },
                {
                    "value": "-3,24E+02",
                    "module": "D",
                    "scenario": null
                }
            ]
        },
        {
            "parameter": "SM",
            "values": [
                {
                    "value": "1,65E+00",
                    "module": "A1-A3",
                    "scenario": null
                },
                {
                    "value": "2,30E-03",
                    "module": "A4",
                    "scenario": null
                },
                {
                    "value": "0,00E+00",
                    "module": "A5",
                    "scenario": null
                },
                {
                    "value": "0,00E+00",
                    "module": "C1",
                    "scenario": null
                },
                {
                    "value": "2,30E-03",
                    "module": "C2",
                    "scenario": null
                },
                {
                    "value": "0,00E+00",
                    "module": "C3",
                    "scenario": null
                },
                {
                    "value": "0,00E+00",
                    "module": "C4",
                    "scenario": null
                },
                {
                    "value": "0,00E+00",
                    "module": "D",
                    "scenario": null
                }
            ]
        },
        {
            "parameter": "RSF",
            "values": [
                {
                    "value": "7,27E-01",
                    "module": "A1-A3",
                    "scenario": null
                },
                {
                    "value": "2,94E-03",
                    "module": "A4",
                    "scenario": null
                },
                {
                    "value": "0,00E+00",
                    "module": "A5",
                    "scenario": null
                },
                {
                    "value": "0,00E+00",
                    "module": "C1",
                    "scenario": null
                },
                {
                    "value": "2,94E-03",
                    "module": "C2",
                    "scenario": null
                },
                {
                    "value": "0,00E+00",
                    "module": "C3",
                    "scenario": null
                },
                {
                    "value": "0,00E+00",
                    "module": "C4",
                    "scenario": null
                },
                {
                    "value": "0,00E+00",
                    "module": "D",
                    "scenario": null
                }
            ]
        },
        {
            "parameter": "NRSF",
            "values": [
                {
                    "value": "7,56E-01",
                    "module": "A1-A3",
                    "scenario": null
                },
                {
                    "value": "9,85E-03",
                    "module": "A4",
                    "scenario": null
                },
                {
                    "value": "0,00E+00",
                    "module": "A5",
                    "scenario": null
                },
                {
                    "value": "0,00E+00",
                    "module": "C1",
                    "scenario": null
                },
                {
                    "value": "9,85E-03",
                    "module": "C2",
                    "scenario": null
                },
                {
                    "value": "0,00E+00",
                    "module": "C3",
                    "scenario": null
                },
                {
                    "value": "0,00E+00",
                    "module": "C4",
                    "scenario": null
                },
                {
                    "value": "0,00E+00",
                    "module": "D",
                    "scenario": null
                }
            ]
        },
        {
            "parameter": "FW",
            "values": [
                {
                    "value": "9,50E+01",
                    "module": "A1-A3",
                    "scenario": null
                },
                {
                    "value": "7,60E-04",
                    "module": "A4",
                    "scenario": null
                },
                {
                    "value": "1,53E-03",
                    "module": "A5",
                    "scenario": null
                },
                {
                    "value": "1,53E-03",
                    "module": "C1",
                    "scenario": null
                },
                {
                    "value": "7,60E-04",
                    "module": "C2",
                    "scenario": null
                },
                {
                    "value": "2,41E-05",
                    "module": "C3",
                    "scenario": null
                },
                {
                    "value": "3,78E-05",
                    "module": "C4",
                    "scenario": null
                },
                {
                    "value": "-2,22E-01",
                    "module": "D",
                    "scenario": null
                }
            ]
        }
    ],
    "end_of_life_waste": [
        {
            "parameter": "HWD",
            "values": [
                {
                    "value": "7,24E-01",
                    "module": "A1-A3",
                    "scenario": null
                },
                {
                    "value": "3,65E-04",
                    "module": "A4",
                    "scenario": null
                },
                {
                    "value": "6,47E-06",
                    "module": "A5",
                    "scenario": null
                },
                {
                    "value": "6,47E-06",
                    "module": "C1",
                    "scenario": null
                },
                {
                    "value": "3,65E-04",
                    "module": "C2",
                    "scenario": null
                },
                {
                    "value": "1,44E-07",
                    "module": "C3",
                    "scenario": null
                },
                {
                    "value": "5,19E-08",
                    "module": "C4",
                    "scenario": null
                },
                {
                    "value": "-3,15E-03",
                    "module": "D",
                    "scenario": null
                }
            ]
        },
        {
            "parameter": "NHWD",
            "values": [
                {
                    "value": "9,48E+01",
                    "module": "A1-A3",
                    "scenario": null
                },
                {
                    "value": "5,80E-01",
                    "module": "A4",
                    "scenario": null
                },
                {
                    "value": "6,95E-02",
                    "module": "A5",
                    "scenario": null
                },
                {
                    "value": "6,95E-02",
                    "module": "C1",
                    "scenario": null
                },
                {
                    "value": "5,80E-01",
                    "module": "C2",
                    "scenario": null
                },
                {
                    "value": "4,44E-03",
                    "module": "C3",
                    "scenario": null
                },
                {
                    "value": "2,36E-01",
                    "module": "C4",
                    "scenario": null
                },
                {
                    "value": "-6,22E+01",
                    "module": "D",
                    "scenario": null
                }
            ]
        },
        {
            "parameter": "RWD",
            "values": [
                {
                    "value": "7,25E-01",
                    "module": "A1-A3",
                    "scenario": null
                },
                {
                    "value": "4,56E-05",
                    "module": "A4",
                    "scenario": null
                },
                {
                    "value": "1,00E-04",
                    "module": "A5",
                    "scenario": null
                },
                {
                    "value": "1,00E-04",
                    "module": "C1",
                    "scenario": null
                },
                {
                    "value": "4,56E-05",
                    "module": "C2",
                    "scenario": null
                },
                {
                    "value": "4,29E-07",
                    "module": "C3",
                    "scenario": null
                },
                {
                    "value": "2,28E-07",
                    "module": "C4",
                    "scenario": null
                },
                {
                    "value": "-1,22E-04",
                    "module": "D",
                    "scenario": null
                }
            ]
        }
    ],
    "end_of_life_flow": [
        {
            "parameter": "CRU",
            "values": [
                {
                    "value": "0,00E+00",
                    "module": "A1-A3",
                    "scenario": null
                },
                {
                    "value": "0,00E+00",
                    "module": "A4",
                    "scenario": null
                },
                {
                    "value": "0,00E+00",
                    "module": "A5",
                    "scenario": null
                },
                {
                    "value": "0,00E+00",
                    "module": "C1",
                    "scenario": null
                },
                {
                    "value": "0,00E+00",
                    "module": "C2",
                    "scenario": null
                },
                {
                    "value": "0,00E+00",
                    "module": "C3",
                    "scenario": null
                },
                {
                    "value": "0,00E+00",
                    "module": "C4",
                    "scenario": null
                },
                {
                    "value": "0,00E+00",
                    "module": "D",
                    "scenario": null
                }
            ]
        },
        {
            "parameter": "MFR",
            "values": [
                {
                    "value": "3,69E-01",
                    "module": "A1-A3",
                    "scenario": null
                },
                {
                    "value": "3,23E-05",
                    "module": "A4",
                    "scenario": null
                },
                {
                    "value": "0,00E+00",
                    "module": "A5",
                    "scenario": null
                },
                {
                    "value": "0,00E+00",
                    "module": "C1",
                    "scenario": null
                },
                {
                    "value": "3,23E-05",
                    "module": "C2",
                    "scenario": null
                },
                {
                    "value": "2,34E+01",
                    "module": "C3",
                    "scenario": null
                },
                {
                    "value": "0,00E+00",
                    "module": "C4",
                    "scenario": null
                },
                {
                    "value": "0,00E+00",
                    "module": "D",
                    "scenario": null
                }
            ]
        },
        {
            "parameter": "MER",
            "values": [
                {
                    "value": "8,27E-03",
                    "module": "A1-A3",
                    "scenario": null
                },
                {
                    "value": "1,99E-03",
                    "module": "A4",
                    "scenario": null
                },
                {
                    "value": "0,00E+00",
                    "module": "A5",
                    "scenario": null
                },
                {
                    "value": "0,00E+00",
                    "module": "C1",
                    "scenario": null
                },
                {
                    "value": "1,99E-03",
                    "module": "C2",
                    "scenario": null
                },
                {
                    "value": "0,00E+00",
                    "module": "C3",
                    "scenario": null
                },
                {
                    "value": "0,00E+00",
                    "module": "C4",
                    "scenario": null
                },
                {
                    "value": "0,00E+00",
                    "module": "D",
                    "scenario": null
                }
            ]
        },
        {
            "parameter": "EEE",
            "values": [
                {
                    "value": "2,40E+00",
                    "module": "A1-A3",
                    "scenario": null
                },
                {
                    "value": "3,48E-04",
                    "module": "A4",
                    "scenario": null
                },
                {
                    "value": "0,00E+00",
                    "module": "A5",
                    "scenario": null
                },
                {
                    "value": "0,00E+00",
                    "module": "C1",
                    "scenario": null
                },
                {
                    "value": "3,48E-04",
                    "module": "C2",
                    "scenario": null
                },
                {
                    "value": "0,00E+00",
                    "module": "C3",
                    "scenario": null
                },
                {
                    "value": "0,00E+00",
                    "module": "C4",
                    "scenario": null
                },
                {
                    "value": "0,00E+00",
                    "module": "D",
                    "scenario": null
                }
            ]
        },
        {
            "parameter": "EET",
            "values": [
                {
                    "value": "2,64E+01",
                    "module": "A1-A3",
                    "scenario": null
                },
                {
                    "value": "5,26E-03",
                    "module": "A4",
                    "scenario": null
                },
                {
                    "value": "0,00E+00",
                    "module": "A5",
                    "scenario": null
                },
                {
                    "value": "0,00E+00",
                    "module": "C1",
                    "scenario": null
                },
                {
                    "value": "5,26E-03",
                    "module": "C2",
                    "scenario": null
                },
                {
                    "value": "0,00E+00",
                    "module": "C3",
                    "scenario": null
                },
                {
                    "value": "0,00E+00",
                    "module": "C4",
                    "scenario": null
                },
                {
                    "value": "0,00E+00",
                    "module": "D",
                    "scenario": null
                }
            ]
        }
    ]
}