{
    "product_name": "U11-38 - Budget Table",
    "epd_id": "NEPD-7714-7090",
    "compliance": [
        "EN 15804+A2",
        "ISO 14025",
        "ISO 21930"
    ],
    "producer_name": "Nola Industrier Aktiebolag",
    "environmental_impact": [
        {
            "parameter": "GWP-total",
            "values": [
                {
                    "value": "-1,66E+01",
                    "module": "A1-A3",
                    "scenario": null
                },
                {
                    "value": "2,73E+00",
                    "module": "A4",
                    "scenario": null
                },
                {
                    "value": "1,93E+01",
                    "module": "A5",
                    "scenario": null
                },
                {
                    "value": "0,00E+00",
                    "module": "B2",
                    "scenario": null
                },
                {
                    "value": "0,00E+00",
                    "module": "B3",
                    "scenario": null
                },
                {
                    "value": "0,00E+00",
                    "module": "B4",
                    "scenario": null
                },
                {
                    "value": "0,00E+00",
                    "module": "C1",
                    "scenario": null
                },
                {
                    "value": "3,41E-01",
                    "module": "C2",
                    "scenario": null
                },
                {
                    "value": "3,28E+01",
                    "module": "C3",
                    "scenario": null
                },
                {
                    "value": "6,37E-02",
                    "module": "C4",
                    "scenario": null
                },
                {
                    "value": "-4,11E+00",
                    "module": "D",
                    "scenario": null
                }
            ]
        },
        {
            "parameter": "GWP-fossil",
            "values": [
                {
                    "value": "3,38E+01",
                    "module": "A1-A3",
                    "scenario": null
                },
                {
                    "value": "2,73E+00",
                    "module": "A4",
                    "scenario": null
                },
                {
                    "value": "3,51E-01",
                    "module": "A5",
                    "scenario": null
                },
                {
                    "value": "0,00E+00",
                    "module": "B2",
                    "scenario": null
                },
                {
                    "value": "0,00E+00",
                    "module": "B3",
                    "scenario": null
                },
                {
                    "value": "0,00E+00",
                    "module": "B4",
                    "scenario": null
                },
                {
                    "value": "0,00E+00",
                    "module": "C1",
                    "scenario": null
                },
                {
                    "value": "3,41E-01",
                    "module": "C2",
                    "scenario": null
                },
                {
                    "value": "5,19E-01",
                    "module": "C3",
                    "scenario": null
                },
                {
                    "value": "6,36E-02",
                    "module": "C4",
                    "scenario": null
                },
                {
                    "value": "-4,06E+00",
                    "module": "D",
                    "scenario": null
                }
            ]
        },
        {
            "parameter": "GWP-biogenic",
            "values": [
                {
                    "value": "-5,09E+01",
                    "module": "A1-A3",
                    "scenario": null
                },
                {
                    "value": "1,11E-03",
                    "module": "A4",
                    "scenario": null
                },
                {
                    "value": "1,89E+01",
                    "module": "A5",
                    "scenario": null
                },
                {
                    "value": "0,00E+00",
                    "module": "B2",
                    "scenario": null
                },
                {
                    "value": "0,00E+00",
                    "module": "B3",
                    "scenario": null
                },
                {
                    "value": "0,00E+00",
                    "module": "B4",
                    "scenario": null
                },
                {
                    "value": "0,00E+00",
                    "module": "C1",
                    "scenario": null
                },
                {
                    "value": "1,39E-04",
                    "module": "C2",
                    "scenario": null
                },
                {
                    "value": "3,22E+01",
                    "module": "C3",
                    "scenario": null
                },
                {
                    "value": "4,62E-05",
                    "module": "C4",
                    "scenario": null
                },
                {
                    "value": "-4,13E-03",
                    "module": "D",
                    "scenario": null
                }
            ]
        },
        {
            "parameter": "GWP-luluc",
            "values": [
                {
                    "value": "4,96E-01",
                    "module": "A1-A3",
                    "scenario": null
                },
                {
                    "value": "9,53E-04",
                    "module": "A4",
                    "scenario": null
                },
                {
                    "value": "8,74E-05",
                    "module": "A5",
                    "scenario": null
                },
                {
                    "value": "0,00E+00",
                    "module": "B2",
                    "scenario": null
                },
                {
                    "value": "0,00E+00",
                    "module": "B3",
                    "scenario": null
                },
                {
                    "value": "0,00E+00",
                    "module": "B4",
                    "scenario": null
                },
                {
                    "value": "0,00E+00",
                    "module": "C1",
                    "scenario": null
                },
                {
                    "value": "1,19E-04",
                    "module": "C2",
                    "scenario": null
                },
                {
                    "value": "5,23E-05",
                    "module": "C3",
                    "scenario": null
                },
                {
                    "value": "1,82E-05",
                    "module": "C4",
                    "scenario": null
                },
                {
                    "value": "-4,43E-02",
                    "module": "D",
                    "scenario": null
                }
            ]
        },
        {
            "parameter": "ODP",
            "values": [
                {
                    "value": "3,32E-06",
                    "module": "A1-A3",
                    "scenario": null
                },
                {
                    "value": "6,22E-07",
                    "module": "A4",
                    "scenario": null
                },
                {
                    "value": "5,46E-08",
                    "module": "A5",
                    "scenario": null
                },
                {
                    "value": "0,00E+00",
                    "module": "B2",
                    "scenario": null
                },
                {
                    "value": "0,00E+00",
                    "module": "B3",
                    "scenario": null
                },
                {
                    "value": "0,00E+00",
                    "module": "B4",
                    "scenario": null
                },
                {
                    "value": "0,00E+00",
                    "module": "C1",
                    "scenario": null
                },
                {
                    "value": "7,77E-08",
                    "module": "C2",
                    "scenario": null
                },
                {
                    "value": "2,57E-08",
                    "module": "C3",
                    "scenario": null
                },
                {
                    "value": "1,83E-08",
                    "module": "C4",
                    "scenario": null
                },
                {
                    "value": "-9,09E-02",
                    "module": "D",
                    "scenario": null
                }
            ]
        },
        {
            "parameter": "AP",
            "values": [
                {
                    "value": "1,89E-01",
                    "module": "A1-A3",
                    "scenario": null
                },
                {
                    "value": "1,11E-02",
                    "module": "A4",
                    "scenario": null
                },
                {
                    "value": "2,72E-03",
                    "module": "A5",
                    "scenario": null
                },
                {
                    "value": "0,00E+00",
                    "module": "B2",
                    "scenario": null
                },
                {
                    "value": "0,00E+00",
                    "module": "B3",
                    "scenario": null
                },
                {
                    "value": "0,00E+00",
                    "module": "B4",
                    "scenario": null
                },
                {
                    "value": "0,00E+00",
                    "module": "C1",
                    "scenario": null
                },
                {
                    "value": "1,39E-03",
                    "module": "C2",
                    "scenario": null
                },
                {
                    "value": "3,49E-03",
                    "module": "C3",
                    "scenario": null
                },
                {
                    "value": "4,26E-04",
                    "module": "C4",
                    "scenario": null
                },
                {
                    "value": "-2,43E-02",
                    "module": "D",
                    "scenario": null
                }
            ]
        },
        {
            "parameter": "POCP",
            "values": [
                {
                    "value": "1,70E-01",
                    "module": "A1-A3",
                    "scenario": null
                },
                {
                    "value": "1,12E-02",
                    "module": "A4",
                    "scenario": null
                },
                {
                    "value": "3,22E-03",
                    "module": "A5",
                    "scenario": null
                },
                {
                    "value": "0,00E+00",
                    "module": "B2",
                    "scenario": null
                },
                {
                    "value": "0,00E+00",
                    "module": "B3",
                    "scenario": null
                },
                {
                    "value": "0,00E+00",
                    "module": "B4",
                    "scenario": null
                },
                {
                    "value": "0,00E+00",
                    "module": "C1",
                    "scenario": null
                },
                {
                    "value": "1,40E-03",
                    "module": "C2",
                    "scenario": null
                },
                {
                    "value": "4,34E-03",
                    "module": "C3",
                    "scenario": null
                },
                {
                    "value": "4,80E-04",
                    "module": "C4",
                    "scenario": null
                },
                {
                    "value": "-2,41E-02",
                    "module": "D",
                    "scenario": null
                }
            ]
        },
        {
            "parameter": "ADPE",
            "values": [
                {
                    "value": "1,05E-03",
                    "module": "A1-A3",
                    "scenario": null
                },
                {
                    "value": "7,38E-05",
                    "module": "A4",
                    "scenario": null
                },
                {
                    "value": "5,53E-06",
                    "module": "A5",
                    "scenario": null
                },
                {
                    "value": "0,00E+00",
                    "module": "B2",
                    "scenario": null
                },
                {
                    "value": "0,00E+00",
                    "module": "B3",
                    "scenario": null
                },
                {
                    "value": "0,00E+00",
                    "module": "B4",
                    "scenario": null
                },
                {
                    "value": "0,00E+00",
                    "module": "C1",
                    "scenario": null
                },
                {
                    "value": "9,23E-06",
                    "module": "C2",
                    "scenario": null
                },
                {
                    "value": "1,31E-06",
                    "module": "C3",
                    "scenario": null
                },
                {
                    "value": "1,02E-06",
                    "module": "C4",
                    "scenario": null
                },
                {
                    "value": "-6,10E-05",
                    "module": "D",
                    "scenario": null
                }
            ]
        },
        {
            "parameter": "ADPF",
            "values": [
                {
                    "value": "6,17E+02",
                    "module": "A1-A3",
                    "scenario": null
                },
                {
                    "value": "4,11E+01",
                    "module": "A4",
                    "scenario": null
                },
                {
                    "value": "4,01E+00",
                    "module": "A5",
                    "scenario": null
                },
                {
                    "value": "0,00E+00",
                    "module": "B2",
                    "scenario": null
                },
                {
                    "value": "0,00E+00",
                    "module": "B3",
                    "scenario": null
                },
                {
                    "value": "0,00E+00",
                    "module": "B4",
                    "scenario": null
                },
                {
                    "value": "0,00E+00",
                    "module": "C1",
                    "scenario": null
                },
                {
                    "value": "5,14E+00",
                    "module": "C2",
                    "scenario": null
                },
                {
                    "value": "2,39E+00",
                    "module": "C3",
                    "scenario": null
                },
                {
                    "value": "1,36E+00",
                    "module": "C4",
                    "scenario": null
                },
                {
                    "value": "-4,15E+01",
                    "module": "D",
                    "scenario": null
                }
            ]
        },
        {
            "parameter": "WDP",
            "values": [
                {
                    "value": "2,32E+04",
                    "module": "A1-A3",
                    "scenario": null
                },
                {
                    "value": "3,92E+01",
                    "module": "A4",
                    "scenario": null
                },
                {
                    "value": "6,30E+00",
                    "module": "A5",
                    "scenario": null
                },
                {
                    "value": "0,00E+00",
                    "module": "B2",
                    "scenario": null
                },
                {
                    "value": "0,00E+00",
                    "module": "B3",
                    "scenario": null
                },
                {
                    "value": "0,00E+00",
                    "module": "B4",
                    "scenario": null
                },
                {
                    "value": "0,00E+00",
                    "module": "C1",
                    "scenario": null
                },
                {
                    "value": "4,90E+00",
                    "module": "C2",
                    "scenario": null
                },
                {
                    "value": "5,44E+00",
                    "module": "C3",
                    "scenario": null
                },
                {
                    "value": "3,21E+00",
                    "module": "C4",
                    "scenario": null
                },
                {
                    "value": "-7,64E+01",
                    "module": "D",
                    "scenario": null
                }
            ]
        },
        {
            "parameter": "EP-freshwater",
            "values": [
                {
                    "value": "2,42E-03",
                    "module": "A1-A3",
                    "scenario": null
                },
                {
                    "value": "2,14E-05",
                    "module": "A4",
                    "scenario": null
                },
                {
                    "value": "4,06E-06",
                    "module": "A5",
                    "scenario": null
                },
                {
                    "value": "0,00E+00",
                    "module": "B2",
                    "scenario": null
                },
                {
                    "value": "0,00E+00",
                    "module": "B3",
                    "scenario": null
                },
                {
                    "value": "0,00E+00",
                    "module": "B4",
                    "scenario": null
                },
                {
                    "value": "0,00E+00",
                    "module": "C1",
                    "scenario": null
                },
                {
                    "value": "2,68E-06",
                    "module": "C2",
                    "scenario": null
                },
                {
                    "value": "5,51E-06",
                    "module": "C3",
                    "scenario": null
                },
                {
                    "value": "6,59E-07",
                    "module": "C4",
                    "scenario": null
                },
                {
                    "value": "-2,84E-04",
                    "module": "D",
                    "scenario": null
                }
            ]
        },
        {
            "parameter": "EP-marine",
            "values": [
                {
                    "value": "3,88E-02",
                    "module": "A1-A3",
                    "scenario": null
                },
                {
                    "value": "3,31E-03",
                    "module": "A4",
                    "scenario": null
                },
                {
                    "value": "1,18E-03",
                    "module": "A5",
                    "scenario": null
                },
                {
                    "value": "0,00E+00",
                    "module": "B2",
                    "scenario": null
                },
                {
                    "value": "0,00E+00",
                    "module": "B3",
                    "scenario": null
                },
                {
                    "value": "0,00E+00",
                    "module": "B4",
                    "scenario": null
                },
                {
                    "value": "0,00E+00",
                    "module": "C1",
                    "scenario": null
                },
                {
                    "value": "4,13E-04",
                    "module": "C2",
                    "scenario": null
                },
                {
                    "value": "1,64E-03",
                    "module": "C3",
                    "scenario": null
                },
                {
                    "value": "1,51E-04",
                    "module": "C4",
                    "scenario": null
                },
                {
                    "value": "-6,26E-03",
                    "module": "D",
                    "scenario": null
                }
            ]
        },
        {
            "parameter": "EP-terrestrial",
            "values": [
                {
                    "value": "4,31E-01",
                    "module": "A1-A3",
                    "scenario": null
                },
                {
                    "value": "3,66E-02",
                    "module": "A4",
                    "scenario": null
                },
                {
                    "value": "1,25E-02",
                    "module": "A5",
                    "scenario": null
                },
                {
                    "value": "0,00E+00",
                    "module": "B2",
                    "scenario": null
                },
                {
                    "value": "0,00E+00",
                    "module": "B3",
                    "scenario": null
                },
                {
                    "value": "0,00E+00",
                    "module": "B4",
                    "scenario": null
                },
                {
                    "value": "0,00E+00",
                    "module": "C1",
                    "scenario": null
                },
                {
                    "value": "4,57E-03",
                    "module": "C2",
                    "scenario": null
                },
                {
                    "value": "1,74E-02",
                    "module": "C3",
                    "scenario": null
                },
                {
                    "value": "1,67E-03",
                    "module": "C4",
                    "scenario": null
                },
                {
                    "value": "-6,59E-02",
                    "module": "D",
                    "scenario": null
                }
            ]
        },
        {
            "parameter": "GWP-IOBC",
            "values": [
                {
                    "value": "4,77E+01",
                    "module": "A1-A3",
                    "scenario": null
                },
                {
                    "value": "2,73E+00",
                    "module": "A4",
                    "scenario": null
                },
                {
                    "value": "3,51E-01",
                    "module": "A5",
                    "scenario": null
                },
                {
                    "value": "0,00E+00",
                    "module": "B2",
                    "scenario": null
                },
                {
                    "value": "0,00E+00",
                    "module": "B3",
                    "scenario": null
                },
                {
                    "value": "0,00E+00",
                    "module": "B4",
                    "scenario": null
                },
                {
                    "value": "0,00E+00",
                    "module": "C1",
                    "scenario": null
                },
                {
                    "value": "3,41E-01",
                    "module": "C2",
                    "scenario": null
                },
                {
                    "value": "4,14E-01",
                    "module": "C3",
                    "scenario": null
                },
                {
                    "value": "6,43E-02",
                    "module": "C4",
                    "scenario": null
                },
                {
                    "value": "-5,49E+00",
                    "module": "D",
                    "scenario": null
                }
            ]
        }
    ],
    "additional_environmental_impact": [
        {
            "parameter": "PM",
            "values": [
                {
                    "value": "2,69E-06",
                    "module": "A1-A3",
                    "scenario": null
                },
                {
                    "value": "1,96E-07",
                    "module": "A4",
                    "scenario": null
                },
                {
                    "value": "3,34E-08",
                    "module": "A5",
                    "scenario": null
                },
                {
                    "value": "0,00E+00",
                    "module": "B2",
                    "scenario": null
                },
                {
                    "value": "0,00E+00",
                    "module": "B3",
                    "scenario": null
                },
                {
                    "value": "0,00E+00",
                    "module": "B4",
                    "scenario": null
                },
                {
                    "value": "0,00E+00",
                    "module": "C1",
                    "scenario": null
                },
                {
                    "value": "2,45E-08",
                    "module": "C2",
                    "scenario": null
                },
                {
                    "value": "4,66E-08",
                    "module": "C3",
                    "scenario": null
                },
                {
                    "value": "7,65E-09",
                    "module": "C4",
                    "scenario": null
                },
                {
                    "value": "-8,57E-07",
                    "module": "D",
                    "scenario": null
                }
            ]
        },
        {
            "parameter": "ETP-fw",
            "values": [
                {
                    "value": "1,38E+03",
                    "module": "A1-A3",
                    "scenario": null
                },
                {
                    "value": "3,03E+01",
                    "module": "A4",
                    "scenario": null
                },
                {
                    "value": "4,56E+00",
                    "module": "A5",
                    "scenario": null
                },
                {
                    "value": "0,00E+00",
                    "module": "B2",
                    "scenario": null
                },
                {
                    "value": "0,00E+00",
                    "module": "B3",
                    "scenario": null
                },
                {
                    "value": "0,00E+00",
                    "module": "B4",
                    "scenario": null
                },
                {
                    "value": "0,00E+00",
                    "module": "C1",
                    "scenario": null
                },
                {
                    "value": "3,78E+00",
                    "module": "C2",
                    "scenario": null
                },
                {
                    "value": "7,47E+00",
                    "module": "C3",
                    "scenario": null
                },
                {
                    "value": "8,82E-01",
                    "module": "C4",
                    "scenario": null
                },
                {
                    "value": "-2,54E+02",
                    "module": "D",
                    "scenario": null
                }
            ]
        },
        {
            "parameter": "HTP-c",
            "values": [
                {
                    "value": "2,14E-07",
                    "module": "A1-A3",
                    "scenario": null
                },
                {
                    "value": "0,00E+00",
                    "module": "A4",
                    "scenario": null
                },
                {
                    "value": "5,02E-10",
                    "module": "A5",
                    "scenario": null
                },
                {
                    "value": "0,00E+00",
                    "module": "B2",
                    "scenario": null
                },
                {
                    "value": "0,00E+00",
                    "module": "B3",
                    "scenario": null
                },
                {
                    "value": "0,00E+00",
                    "module": "B4",
                    "scenario": null
                },
                {
                    "value": "0,00E+00",
                    "module": "C1",
                    "scenario": null
                },
                {
                    "value": "0,00E+00",
                    "module": "C2",
                    "scenario": null
                },
                {
                    "value": "1,09E-09",
                    "module": "C3",
                    "scenario": null
                },
                {
                    "value": "3,30E-11",
                    "module": "C4",
                    "scenario": null
                },
                {
                    "value": "-1,53E-08",
                    "module": "D",
                    "scenario": null
                }
            ]
        },
        {
            "parameter": "HTP-nc",
            "values": [
                {
                    "value": "1,03E-06",
                    "module": "A1-A3",
                    "scenario": null
                },
                {
                    "value": "3,27E-08",
                    "module": "A4",
                    "scenario": null
                },
                {
                    "value": "2,41E-08",
                    "module": "A5",
                    "scenario": null
                },
                {
                    "value": "0,00E+00",
                    "module": "B2",
                    "scenario": null
                },
                {
                    "value": "0,00E+00",
                    "module": "B3",
                    "scenario": null
                },
                {
                    "value": "0,00E+00",
                    "module": "B4",
                    "scenario": null
                },
                {
                    "value": "0,00E+00",
                    "module": "C1",
                    "scenario": null
                },
                {
                    "value": "4,09E-09",
                    "module": "C2",
                    "scenario": null
                },
                {
                    "value": "3,73E-08",
                    "module": "C3",
                    "scenario": null
                },
                {
                    "value": "9,43E-10",
                    "module": "C4",
                    "scenario": null
                },
                {
                    "value": "2,01E-07",
                    "module": "D",
                    "scenario": null
                }
            ]
        },
        {
            "parameter": "SQP",
            "values": [
                {
                    "value": "2,21E+03",
                    "module": "A1-A3",
                    "scenario": null
                },
                {
                    "value": "2,83E+01",
                    "module": "A4",
                    "scenario": null
                },
                {
                    "value": "2,32E+00",
                    "module": "A5",
                    "scenario": null
                },
                {
                    "value": "0,00E+00",
                    "module": "B2",
                    "scenario": null
                },
                {
                    "value": "0,00E+00",
                    "module": "B3",
                    "scenario": null
                },
                {
                    "value": "0,00E+00",
                    "module": "B4",
                    "scenario": null
                },
                {
                    "value": "0,00E+00",
                    "module": "C1",
                    "scenario": null
                },
                {
                    "value": "3,54E+00",
                    "module": "C2",
                    "scenario": null
                },
                {
                    "value": "3,94E-01",
                    "module": "C3",
                    "scenario": null
                },
                {
                    "value": "3,04E+00",
                    "module": "C4",
                    "scenario": null
                },
                {
                    "value": "-1,21E+02",
                    "module": "D",
                    "scenario": null
                }
            ]
        },
        {
            "parameter": "IRP",
            "values": [
                {
                    "value": "8,45E+00",
                    "module": "A1-A3",
                    "scenario": null
                },
                {
                    "value": "1,80E-01",
                    "module": "A4",
                    "scenario": null
                },
                {
                    "value": "1,46E-02",
                    "module": "A5",
                    "scenario": null
                },
                {
                    "value": "0,00E+00",
                    "module": "B2",
                    "scenario": null
                },
                {
                    "value": "0,00E+00",
                    "module": "B3",
                    "scenario": null
                },
                {
                    "value": "0,00E+00",
                    "module": "B4",
                    "scenario": null
                },
                {
                    "value": "0,00E+00",
                    "module": "C1",
                    "scenario": null
                },
                {
                    "value": "2,25E-02",
                    "module": "C2",
                    "scenario": null
                },
                {
                    "value": "5,08E-03",
                    "module": "C3",
                    "scenario": null
                },
                {
                    "value": "5,50E-03",
                    "module": "C4",
                    "scenario": null
                },
                {
                    "value": "-1,04E-01",
                    "module": "D",
                    "scenario": null
                }
            ]
        }
    ],
    "resource_use": [
        {
            "parameter": "PERE",
            "values": [
                {
                    "value": "2,74E+02",
                    "module": "A1-A3",
                    "scenario": null
                },
                {
                    "value": "5,80E-01",
                    "module": "A4",
                    "scenario": null
                },
                {
                    "value": "8,28E-02",
                    "module": "A5",
                    "scenario": null
                },
                {
                    "value": "0,00E+00",
                    "module": "B2",
                    "scenario": null
                },
                {
                    "value": "0,00E+00",
                    "module": "B3",
                    "scenario": null
                },
                {
                    "value": "0,00E+00",
                    "module": "B4",
                    "scenario": null
                },
                {
                    "value": "0,00E+00",
                    "module": "C1",
                    "scenario": null
                },
                {
                    "value": "7,25E-02",
                    "module": "C2",
                    "scenario": null
                },
                {
                    "value": "8,77E-02",
                    "module": "C3",
                    "scenario": null
                },
                {
                    "value": "2,78E-02",
                    "module": "C4",
                    "scenario": null
                },
                {
                    "value": "-1,12E+02",
                    "module": "D",
                    "scenario": null
                }
            ]
        },
        {
            "parameter": "PERM",
            "values": [
                {
                    "value": "5,11E+02",
                    "module": "A1-A3",
                    "scenario": null
                },
                {
                    "value": "0,00E+00",
                    "module": "A4",
                    "scenario": null
                },
                {
                    "value": "-1,74E+02",
                    "module": "A5",
                    "scenario": null
                },
                {
                    "value": "0,00E+00",
                    "module": "B2",
                    "scenario": null
                },
                {
                    "value": "0,00E+00",
                    "module": "B3",
                    "scenario": null
                },
                {
                    "value": "0,00E+00",
                    "module": "B4",
                    "scenario": null
                },
                {
                    "value": "0,00E+00",
                    "module": "C1",
                    "scenario": null
                },
                {
                    "value": "0,00E+00",
                    "module": "C2",
                    "scenario": null
                },
                {
                    "value": "-3,38E+02",
                    "module": "C3",
                    "scenario": null
                },
                {
                    "value": "0,00E+00",
                    "module": "C4",
                    "scenario": null
                },
                {
                    "value": "0,00E+00",
                    "module": "D",
                    "scenario": null
                }
            ]
        },
        {
            "parameter": "PERT",
            "values": [
                {
                    "value": "7,85E+02",
                    "module": "A1-A3",
                    "scenario": null
                },
                {
                    "value": "5,80E-01",
                    "module": "A4",
                    "scenario": null
                },
                {
                    "value": "-1,73E+02",
                    "module": "A5",
                    "scenario": null
                },
                {
                    "value": "0,00E+00",
                    "module": "B2",
                    "scenario": null
                },
                {
                    "value": "0,00E+00",
                    "module": "B3",
                    "scenario": null
                },
                {
                    "value": "0,00E+00",
                    "module": "B4",
                    "scenario": null
                },
                {
                    "value": "0,00E+00",
                    "module": "C1",
                    "scenario": null
                },
                {
                    "value": "7,25E-02",
                    "module": "C2",
                    "scenario": null
                },
                {
                    "value": "-3,37E+02",
                    "module": "C3",
                    "scenario": null
                },
                {
                    "value": "2,78E-02",
                    "module": "C4",
                    "scenario": null
                },
                {
                    "value": "-1,12E+02",
                    "module": "D",
                    "scenario": null
                }
            ]
        },
        {
            "parameter": "PENRE",
            "values": [
                {
                    "value": "6,12E+02",
                    "module": "A1-A3",
                    "scenario": null
                },
                {
                    "value": "4,11E+01",
                    "module": "A4",
                    "scenario": null
                },
                {
                    "value": "4,02E+00",
                    "module": "A5",
                    "scenario": null
                },
                {
                    "value": "0,00E+00",
                    "module": "B2",
                    "scenario": null
                },
                {
                    "value": "0,00E+00",
                    "module": "B3",
                    "scenario": null
                },
                {
                    "value": "0,00E+00",
                    "module": "B4",
                    "scenario": null
                },
                {
                    "value": "0,00E+00",
                    "module": "C1",
                    "scenario": null
                },
                {
                    "value": "5,14E+00",
                    "module": "C2",
                    "scenario": null
                },
                {
                    "value": "2,40E+00",
                    "module": "C3",
                    "scenario": null
                },
                {
                    "value": "1,36E+00",
                    "module": "C4",
                    "scenario": null
                },
                {
                    "value": "-4,15E+01",
                    "module": "D",
                    "scenario": null
                }
            ]
        },
        {
            "parameter": "PENRM",
            "values": [
                {
                    "value": "8,07E+00",
                    "module": "A1-A3",
                    "scenario": null
                },
                {
                    "value": "0,00E+00",
                    "module": "A4",
                    "scenario": null
                },
                {
                    "value": "-8,07E+00",
                    "module": "A5",
                    "scenario": null
                },
                {
                    "value": "0,00E+00",
                    "module": "B2",
                    "scenario": null
                },
                {
                    "value": "0,00E+00",
                    "module": "B3",
                    "scenario": null
                },
                {
                    "value": "0,00E+00",
                    "module": "B4",
                    "scenario": null
                },
                {
                    "value": "0,00E+00",
                    "module": "C1",
                    "scenario": null
                },
                {
                    "value": "0,00E+00",
                    "module": "C2",
                    "scenario": null
                },
                {
                    "value": "0,00E+00",
                    "module": "C3",
                    "scenario": null
                },
                {
                    "value": "0,00E+00",
                    "module": "C4",
                    "scenario": null
                },
                {
                    "value": "0,00E+00",
                    "module": "D",
                    "scenario": null
                }
            ]
        },
        {
            "parameter": "PENRT",
            "values": [
                {
                    "value": "6,20E+02",
                    "module": "A1-A3",
                    "scenario": null
                },
                {
                    "value": "4,11E+01",
                    "module": "A4",
                    "scenario": null
                },
                {
                    "value": "-4,05E+00",
                    "module": "A5",
                    "scenario": null
                },
                {
                    "value": "0,00E+00",
                    "module": "B2",
                    "scenario": null
                },
                {
                    "value": "0,00E+00",
                    "module": "B3",
                    "scenario": null
                },
                {
                    "value": "0,00E+00",
                    "module": "B4",
                    "scenario": null
                },
                {
                    "value": "0,00E+00",
                    "module": "C1",
                    "scenario": null
                },
                {
                    "value": "5,14E+00",
                    "module": "C2",
                    "scenario": null
                },
                {
                    "value": "2,40E+00",
                    "module": "C3",
                    "scenario": null
                },
                {
                    "value": "1,36E+00",
                    "module": "C4",
                    "scenario": null
                },
                {
                    "value": "-4,15E+01",
                    "module": "D",
                    "scenario": null
                }
            ]
        },
        {
            "parameter": "SM",
            "values": [
                {
                    "value": "2,18E-02",
                    "module": "A1-A3",
                    "scenario": null
                },
                {
                    "value": "0,00E+00",
                    "module": "A4",
                    "scenario": null
                },
                {
                    "value": "0,00E+00",
                    "module": "A5",
                    "scenario": null
                },
                {
                    "value": "0,00E+00",
                    "module": "B2",
                    "scenario": null
                },
                {
                    "value": "0,00E+00",
                    "module": "B3",
                    "scenario": null
                },
                {
                    "value": "0,00E+00",
                    "module": "B4",
                    "scenario": null
                },
                {
                    "value": "0,00E+00",
                    "module": "C1",
                    "scenario": null
                },
                {
                    "value": "0,00E+00",
                    "module": "C2",
                    "scenario": null
                },
                {
                    "value": "0,00E+00",
                    "module": "C3",
                    "scenario": null
                },
                {
                    "value": "0,00E+00",
                    "module": "C4",
                    "scenario": null
                },
                {
                    "value": "0,00E+00",
                    "module": "D",
                    "scenario": null
                }
            ]
        },
        {
            "parameter": "RSF",
            "values": [
                {
                    "value": "6,08E-01",
                    "module": "A1-A3",
                    "scenario": null
                },
                {
                    "value": "2,08E-02",
                    "module": "A4",
                    "scenario": null
                },
                {
                    "value": "2,41E-03",
                    "module": "A5",
                    "scenario": null
                },
                {
                    "value": "0,00E+00",
                    "module": "B2",
                    "scenario": null
                },
                {
                    "value": "0,00E+00",
                    "module": "B3",
                    "scenario": null
                },
                {
                    "value": "0,00E+00",
                    "module": "B4",
                    "scenario": null
                },
                {
                    "value": "0,00E+00",
                    "module": "C1",
                    "scenario": null
                },
                {
                    "value": "2,60E-03",
                    "module": "C2",
                    "scenario": null
                },
                {
                    "value": "1,98E-03",
                    "module": "C3",
                    "scenario": null
                },
                {
                    "value": "7,30E-04",
                    "module": "C4",
                    "scenario": null
                },
                {
                    "value": "8,23E-02",
                    "module": "D",
                    "scenario": null
                }
            ]
        },
        {
            "parameter": "NRSF",
            "values": [
                {
                    "value": "1,35E+00",
                    "module": "A1-A3",
                    "scenario": null
                },
                {
                    "value": "7,41E-02",
                    "module": "A4",
                    "scenario": null
                },
                {
                    "value": "2,71E-02",
                    "module": "A5",
                    "scenario": null
                },
                {
                    "value": "0,00E+00",
                    "module": "B2",
                    "scenario": null
                },
                {
                    "value": "0,00E+00",
                    "module": "B3",
                    "scenario": null
                },
                {
                    "value": "0,00E+00",
                    "module": "B4",
                    "scenario": null
                },
                {
                    "value": "0,00E+00",
                    "module": "C1",
                    "scenario": null
                },
                {
                    "value": "9,27E-03",
                    "module": "C2",
                    "scenario": null
                },
                {
                    "value": "0,00E+00",
                    "module": "C3",
                    "scenario": null
                },
                {
                    "value": "1,01E-01",
                    "module": "C4",
                    "scenario": null
                },
                {
                    "value": "-3,58E+00",
                    "module": "D",
                    "scenario": null
                }
            ]
        },
        {
            "parameter": "FW",
            "values": [
                {
                    "value": "6,15E-01",
                    "module": "A1-A3",
                    "scenario": null
                },
                {
                    "value": "4,33E-03",
                    "module": "A4",
                    "scenario": null
                },
                {
                    "value": "2,91E-03",
                    "module": "A5",
                    "scenario": null
                },
                {
                    "value": "0,00E+00",
                    "module": "B2",
                    "scenario": null
                },
                {
                    "value": "0,00E+00",
                    "module": "B3",
                    "scenario": null
                },
                {
                    "value": "0,00E+00",
                    "module": "B4",
                    "scenario": null
                },
                {
                    "value": "0,00E+00",
                    "module": "C1",
                    "scenario": null
                },
                {
                    "value": "5,41E-04",
                    "module": "C2",
                    "scenario": null
                },
                {
                    "value": "4,59E-03",
                    "module": "C3",
                    "scenario": null
                },
                {
                    "value": "1,23E-03",
                    "module": "C4",
                    "scenario": null
                },
                {
                    "value": "-1,39E-01",
                    "module": "D",
                    "scenario": null
                }
            ]
        }
    ],
    "end_of_life_waste": [
        {
            "parameter": "HWD",
            "values": [
                {
                    "value": "1,47E-01",
                    "module": "A1-A3",
                    "scenario": null
                },
                {
                    "value": "2,10E-03",
                    "module": "A4",
                    "scenario": null
                },
                {
                    "value": "0,00E+00",
                    "module": "A5",
                    "scenario": null
                },
                {
                    "value": "0,00E+00",
                    "module": "B2",
                    "scenario": null
                },
                {
                    "value": "0,00E+00",
                    "module": "B3",
                    "scenario": null
                },
                {
                    "value": "0,00E+00",
                    "module": "B4",
                    "scenario": null
                },
                {
                    "value": "0,00E+00",
                    "module": "C1",
                    "scenario": null
                },
                {
                    "value": "2,62E-04",
                    "module": "C2",
                    "scenario": null
                },
                {
                    "value": "0,00E+00",
                    "module": "C3",
                    "scenario": null
                },
                {
                    "value": "5,16E+00",
                    "module": "C4",
                    "scenario": null
                },
                {
                    "value": "-1,55E-02",
                    "module": "D",
                    "scenario": null
                }
            ]
        },
        {
            "parameter": "NHWD",
            "values": [
                {
                    "value": "1,41E+01",
                    "module": "A1-A3",
                    "scenario": null
                },
                {
                    "value": "1,96E+00",
                    "module": "A4",
                    "scenario": null
                },
                {
                    "value": "1,27E+01",
                    "module": "A5",
                    "scenario": null
                },
                {
                    "value": "0,00E+00",
                    "module": "B2",
                    "scenario": null
                },
                {
                    "value": "0,00E+00",
                    "module": "B3",
                    "scenario": null
                },
                {
                    "value": "0,00E+00",
                    "module": "B4",
                    "scenario": null
                },
                {
                    "value": "0,00E+00",
                    "module": "C1",
                    "scenario": null
                },
                {
                    "value": "2,46E-01",
                    "module": "C2",
                    "scenario": null
                },
                {
                    "value": "1,00E-01",
                    "module": "C3",
                    "scenario": null
                },
                {
                    "value": "9,53E-02",
                    "module": "C4",
                    "scenario": null
                },
                {
                    "value": "-1,57E+00",
                    "module": "D",
                    "scenario": null
                }
            ]
        },
        {
            "parameter": "RWD",
            "values": [
                {
                    "value": "4,66E-03",
                    "module": "A1-A3",
                    "scenario": null
                },
                {
                    "value": "2,80E-04",
                    "module": "A4",
                    "scenario": null
                },
                {
                    "value": "0,00E+00",
                    "module": "A5",
                    "scenario": null
                },
                {
                    "value": "0,00E+00",
                    "module": "B2",
                    "scenario": null
                },
                {
                    "value": "0,00E+00",
                    "module": "B3",
                    "scenario": null
                },
                {
                    "value": "0,00E+00",
                    "module": "B4",
                    "scenario": null
                },
                {
                    "value": "0,00E+00",
                    "module": "C1",
                    "scenario": null
                },
                {
                    "value": "3,50E-05",
                    "module": "C2",
                    "scenario": null
                },
                {
                    "value": "0,00E+00",
                    "module": "C3",
                    "scenario": null
                },
                {
                    "value": "8,28E-06",
                    "module": "C4",
                    "scenario": null
                },
                {
                    "value": "-8,57E-05",
                    "module": "D",
                    "scenario": null
                }
            ]
        }
    ],
    "end_of_life_flow": [
        {
            "parameter": "CRU",
            "values": [
                {
                    "value": "0,00E+00",
                    "module": "A1-A3",
                    "scenario": null
                },
                {
                    "value": "0,00E+00",
                    "module": "A4",
                    "scenario": null
                },
                {
                    "value": "0,00E+00",
                    "module": "A5",
                    "scenario": null
                },
                {
                    "value": "0,00E+00",
                    "module": "B2",
                    "scenario": null
                },
                {
                    "value": "0,00E+00",
                    "module": "B3",
                    "scenario": null
                },
                {
                    "value": "0,00E+00",
                    "module": "B4",
                    "scenario": null
                },
                {
                    "value": "0,00E+00",
                    "module": "C1",
                    "scenario": null
                },
                {
                    "value": "0,00E+00",
                    "module": "C2",
                    "scenario": null
                },
                {
                    "value": "0,00E+00",
                    "module": "C3",
                    "scenario": null
                },
                {
                    "value": "0,00E+00",
                    "module": "C4",
                    "scenario": null
                },
                {
                    "value": "0,00E+00",
                    "module": "D",
                    "scenario": null
                }
            ]
        },
        {
            "parameter": "MFR",
            "values": [
                {
                    "value": "0,00E+00",
                    "module": "A1-A3",
                    "scenario": null
                },
                {
                    "value": "0,00E+00",
                    "module": "A4",
                    "scenario": null
                },
                {
                    "value": "9,73E-02",
                    "module": "A5",
                    "scenario": null
                },
                {
                    "value": "0,00E+00",
                    "module": "B2",
                    "scenario": null
                },
                {
                    "value": "0,00E+00",
                    "module": "B3",
                    "scenario": null
                },
                {
                    "value": "0,00E+00",
                    "module": "B4",
                    "scenario": null
                },
                {
                    "value": "0,00E+00",
                    "module": "C1",
                    "scenario": null
                },
                {
                    "value": "0,00E+00",
                    "module": "C2",
                    "scenario": null
                },
                {
                    "value": "2,57E+00",
                    "module": "C3",
                    "scenario": null
                },
                {
                    "value": "0,00E+00",
                    "module": "C4",
                    "scenario": null
                },
                {
                    "value": "0,00E+00",
                    "module": "D",
                    "scenario": null
                }
            ]
        },
        {
            "parameter": "MER",
            "values": [
                {
                    "value": "0,00E+00",
                    "module": "A1-A3",
                    "scenario": null
                },
                {
                    "value": "0,00E+00",
                    "module": "A4",
                    "scenario": null
                },
                {
                    "value": "1,24E+01",
                    "module": "A5",
                    "scenario": null
                },
                {
                    "value": "0,00E+00",
                    "module": "B2",
                    "scenario": null
                },
                {
                    "value": "0,00E+00",
                    "module": "B3",
                    "scenario": null
                },
                {
                    "value": "0,00E+00",
                    "module": "B4",
                    "scenario": null
                },
                {
                    "value": "0,00E+00",
                    "module": "C1",
                    "scenario": null
                },
                {
                    "value": "0,00E+00",
                    "module": "C2",
                    "scenario": null
                },
                {
                    "value": "2,80E+01",
                    "module": "C3",
                    "scenario": null
                },
                {
                    "value": "0,00E+00",
                    "module": "C4",
                    "scenario": null
                },
                {
                    "value": "0,00E+00",
                    "module": "D",
                    "scenario": null
                }
            ]
        },
        {
            "parameter": "EEE",
            "values": [
                {
                    "value": "0,00E+00",
                    "module": "A1-A3",
                    "scenario": null
                },
                {
                    "value": "0,00E+00",
                    "module": "A4",
                    "scenario": null
                },
                {
                    "value": "8,62E+00",
                    "module": "A5",
                    "scenario": null
                },
                {
                    "value": "0,00E+00",
                    "module": "B2",
                    "scenario": null
                },
                {
                    "value": "0,00E+00",
                    "module": "B3",
                    "scenario": null
                },
                {
                    "value": "0,00E+00",
                    "module": "B4",
                    "scenario": null
                },
                {
                    "value": "0,00E+00",
                    "module": "C1",
                    "scenario": null
                },
                {
                    "value": "0,00E+00",
                    "module": "C2",
                    "scenario": null
                },
                {
                    "value": "1,44E+01",
                    "module": "C3",
                    "scenario": null
                },
                {
                    "value": "0,00E+00",
                    "module": "C4",
                    "scenario": null
                },
                {
                    "value": "0,00E+00",
                    "module": "D",
                    "scenario": null
                }
            ]
        },
        {
            "parameter": "EET",
            "values": [
                {
                    "value": "0,00E+00",
                    "module": "A1-A3",
                    "scenario": null
                },
                {
                    "value": "0,00E+00",
                    "module": "A4",
                    "scenario": null
                },
                {
                    "value": "1,30E+02",
                    "module": "A5",
                    "scenario": null
                },
                {
                    "value": "0,00E+00",
                    "module": "B2",
                    "scenario": null
                },
                {
                    "value": "0,00E+00",
                    "module": "B3",
                    "scenario": null
                },
                {
                    "value": "0,00E+00",
                    "module": "B4",
                    "scenario": null
                },
                {
                    "value": "0,00E+00",
                    "module": "C1",
                    "scenario": null
                },
                {
                    "value": "0,00E+00",
                    "module": "C2",
                    "scenario": null
                },
                {
                    "value": "2,18E+02",
                    "module": "C3",
                    "scenario": null
                },
                {
                    "value": "0,00E+00",
                    "module": "C4",
                    "scenario": null
                },
                {
                    "value": "0,00E+00",
                    "module": "D",
                    "scenario": null
                }
            ]
        }
    ]
}