{
    "product_name": "NorDan Bor External Door (with glass)",
    "epd_id": "NEPD-5997-5264",
    "compliance": [
        "EN 15804+A2",
        "ISO 14025",
        "ISO 21930"
    ],
    "producer_name": "NorDan AS",
    "environmental_impact": [
        {
            "parameter": "GWP-total",
            "values": [
                {
                    "value": "6,63E+01",
                    "module": "A1-A3",
                    "scenario": null
                },
                {
                    "value": "4,77E+00",
                    "module": "A4",
                    "scenario": null
                },
                {
                    "value": "1,51E+01",
                    "module": "A5",
                    "scenario": null
                },
                {
                    "value": "1,30E+01",
                    "module": "B2",
                    "scenario": null
                },
                {
                    "value": "8,62E+01",
                    "module": "B4",
                    "scenario": null
                },
                {
                    "value": "0,00E+00",
                    "module": "C1",
                    "scenario": null
                },
                {
                    "value": "5,35E-01",
                    "module": "C2",
                    "scenario": null
                },
                {
                    "value": "9,16E+01",
                    "module": "C3",
                    "scenario": null
                },
                {
                    "value": "2,40E-01",
                    "module": "C4",
                    "scenario": null
                },
                {
                    "value": "-5,29E+00",
                    "module": "D",
                    "scenario": null
                }
            ]
        },
        {
            "parameter": "GWP-fossil",
            "values": [
                {
                    "value": "1,49E+02",
                    "module": "A1-A3",
                    "scenario": null
                },
                {
                    "value": "4,77E+00",
                    "module": "A4",
                    "scenario": null
                },
                {
                    "value": "1,03E-01",
                    "module": "A5",
                    "scenario": null
                },
                {
                    "value": "1,13E+01",
                    "module": "B2",
                    "scenario": null
                },
                {
                    "value": "1,54E+02",
                    "module": "B4",
                    "scenario": null
                },
                {
                    "value": "0,00E+00",
                    "module": "C1",
                    "scenario": null
                },
                {
                    "value": "5,35E-01",
                    "module": "C2",
                    "scenario": null
                },
                {
                    "value": "2,11E+01",
                    "module": "C3",
                    "scenario": null
                },
                {
                    "value": "2,40E-01",
                    "module": "C4",
                    "scenario": null
                },
                {
                    "value": "-5,13E+00",
                    "module": "D",
                    "scenario": null
                }
            ]
        },
        {
            "parameter": "GWP-biogenic",
            "values": [
                {
                    "value": "-8,35E+01",
                    "module": "A1-A3",
                    "scenario": null
                },
                {
                    "value": "2,02E-03",
                    "module": "A4",
                    "scenario": null
                },
                {
                    "value": "1,50E+01",
                    "module": "A5",
                    "scenario": null
                },
                {
                    "value": "2,94E-02",
                    "module": "B2",
                    "scenario": null
                },
                {
                    "value": "-6,85E+01",
                    "module": "B4",
                    "scenario": null
                },
                {
                    "value": "0,00E+00",
                    "module": "C1",
                    "scenario": null
                },
                {
                    "value": "2,30E-04",
                    "module": "C2",
                    "scenario": null
                },
                {
                    "value": "7,05E+01",
                    "module": "C3",
                    "scenario": null
                },
                {
                    "value": "1,70E-04",
                    "module": "C4",
                    "scenario": null
                },
                {
                    "value": "-1,20E-02",
                    "module": "D",
                    "scenario": null
                }
            ]
        },
        {
            "parameter": "GWP-luluc",
            "values": [
                {
                    "value": "1,07E+00",
                    "module": "A1-A3",
                    "scenario": null
                },
                {
                    "value": "1,54E-03",
                    "module": "A4",
                    "scenario": null
                },
                {
                    "value": "3,03E-05",
                    "module": "A5",
                    "scenario": null
                },
                {
                    "value": "1,66E+00",
                    "module": "B2",
                    "scenario": null
                },
                {
                    "value": "1,07E+00",
                    "module": "B4",
                    "scenario": null
                },
                {
                    "value": "0,00E+00",
                    "module": "C1",
                    "scenario": null
                },
                {
                    "value": "1,89E-04",
                    "module": "C2",
                    "scenario": null
                },
                {
                    "value": "5,91E-04",
                    "module": "C3",
                    "scenario": null
                },
                {
                    "value": "6,57E-05",
                    "module": "C4",
                    "scenario": null
                },
                {
                    "value": "-1,41E-01",
                    "module": "D",
                    "scenario": null
                }
            ]
        },
        {
            "parameter": "ODP",
            "values": [
                {
                    "value": "1,71E-05",
                    "module": "A1-A3",
                    "scenario": null
                },
                {
                    "value": "1,13E-06",
                    "module": "A4",
                    "scenario": null
                },
                {
                    "value": "1,95E-08",
                    "module": "A5",
                    "scenario": null
                },
                {
                    "value": "9,67E-07",
                    "module": "B2",
                    "scenario": null
                },
                {
                    "value": "1,82E-05",
                    "module": "B4",
                    "scenario": null
                },
                {
                    "value": "0,00E+00",
                    "module": "C1",
                    "scenario": null
                },
                {
                    "value": "1,22E-07",
                    "module": "C2",
                    "scenario": null
                },
                {
                    "value": "3,70E-07",
                    "module": "C3",
                    "scenario": null
                },
                {
                    "value": "6,50E-08",
                    "module": "C4",
                    "scenario": null
                },
                {
                    "value": "-2,59E-01",
                    "module": "D",
                    "scenario": null
                }
            ]
        },
        {
            "parameter": "AP",
            "values": [
                {
                    "value": "9,92E-01",
                    "module": "A1-A3",
                    "scenario": null
                },
                {
                    "value": "1,48E-02",
                    "module": "A4",
                    "scenario": null
                },
                {
                    "value": "4,60E-04",
                    "module": "A5",
                    "scenario": null
                },
                {
                    "value": "9,73E-02",
                    "module": "B2",
                    "scenario": null
                },
                {
                    "value": "1,01E+00",
                    "module": "B4",
                    "scenario": null
                },
                {
                    "value": "0,00E+00",
                    "module": "C1",
                    "scenario": null
                },
                {
                    "value": "3,05E-03",
                    "module": "C2",
                    "scenario": null
                },
                {
                    "value": "1,99E-02",
                    "module": "C3",
                    "scenario": null
                },
                {
                    "value": "1,53E-03",
                    "module": "C4",
                    "scenario": null
                },
                {
                    "value": "-3,88E-02",
                    "module": "D",
                    "scenario": null
                }
            ]
        },
        {
            "parameter": "POCP",
            "values": [
                {
                    "value": "7,63E-01",
                    "module": "A1-A3",
                    "scenario": null
                },
                {
                    "value": "1,36E-02",
                    "module": "A4",
                    "scenario": null
                },
                {
                    "value": "4,83E-04",
                    "module": "A5",
                    "scenario": null
                },
                {
                    "value": "4,08E-02",
                    "module": "B2",
                    "scenario": null
                },
                {
                    "value": "7,77E-01",
                    "module": "B4",
                    "scenario": null
                },
                {
                    "value": "0,00E+00",
                    "module": "C1",
                    "scenario": null
                },
                {
                    "value": "3,43E-03",
                    "module": "C2",
                    "scenario": null
                },
                {
                    "value": "2,31E-02",
                    "module": "C3",
                    "scenario": null
                },
                {
                    "value": "1,72E-03",
                    "module": "C4",
                    "scenario": null
                },
                {
                    "value": "-3,47E-02",
                    "module": "D",
                    "scenario": null
                }
            ]
        },
        {
            "parameter": "ADPE",
            "values": [
                {
                    "value": "4,73E-03",
                    "module": "A1-A3",
                    "scenario": null
                },
                {
                    "value": "1,01E-04",
                    "module": "A4",
                    "scenario": null
                },
                {
                    "value": "2,21E-06",
                    "module": "A5",
                    "scenario": null
                },
                {
                    "value": "1,08E-04",
                    "module": "B2",
                    "scenario": null
                },
                {
                    "value": "4,83E-03",
                    "module": "B4",
                    "scenario": null
                },
                {
                    "value": "0,00E+00",
                    "module": "C1",
                    "scenario": null
                },
                {
                    "value": "1,39E-05",
                    "module": "C2",
                    "scenario": null
                },
                {
                    "value": "8,59E-06",
                    "module": "C3",
                    "scenario": null
                },
                {
                    "value": "3,62E-06",
                    "module": "C4",
                    "scenario": null
                },
                {
                    "value": "-4,49E-05",
                    "module": "D",
                    "scenario": null
                }
            ]
        },
        {
            "parameter": "ADPF",
            "values": [
                {
                    "value": "2,76E+03",
                    "module": "A1-A3",
                    "scenario": null
                },
                {
                    "value": "7,56E+01",
                    "module": "A4",
                    "scenario": null
                },
                {
                    "value": "1,30E+00",
                    "module": "A5",
                    "scenario": null
                },
                {
                    "value": "1,51E+02",
                    "module": "B2",
                    "scenario": null
                },
                {
                    "value": "2,83E+03",
                    "module": "B4",
                    "scenario": null
                },
                {
                    "value": "0,00E+00",
                    "module": "C1",
                    "scenario": null
                },
                {
                    "value": "8,21E+00",
                    "module": "C2",
                    "scenario": null
                },
                {
                    "value": "2,59E+01",
                    "module": "C3",
                    "scenario": null
                },
                {
                    "value": "4,86E+00",
                    "module": "C4",
                    "scenario": null
                },
                {
                    "value": "-6,82E+01",
                    "module": "D",
                    "scenario": null
                }
            ]
        },
        {
            "parameter": "WDP",
            "values": [
                {
                    "value": "7,23E+04",
                    "module": "A1-A3",
                    "scenario": null
                },
                {
                    "value": "6,30E+01",
                    "module": "A4",
                    "scenario": null
                },
                {
                    "value": "1,79E+00",
                    "module": "A5",
                    "scenario": null
                },
                {
                    "value": "5,05E+01",
                    "module": "B2",
                    "scenario": null
                },
                {
                    "value": "7,23E+04",
                    "module": "B4",
                    "scenario": null
                },
                {
                    "value": "0,00E+00",
                    "module": "C1",
                    "scenario": null
                },
                {
                    "value": "7,78E+00",
                    "module": "C2",
                    "scenario": null
                },
                {
                    "value": "9,88E+01",
                    "module": "C3",
                    "scenario": null
                },
                {
                    "value": "1,30E+01",
                    "module": "C4",
                    "scenario": null
                },
                {
                    "value": "-1,14E+03",
                    "module": "D",
                    "scenario": null
                }
            ]
        },
        {
            "parameter": "EP-freshwater",
            "values": [
                {
                    "value": "7,43E-03",
                    "module": "A1-A3",
                    "scenario": null
                },
                {
                    "value": "3,80E-05",
                    "module": "A4",
                    "scenario": null
                },
                {
                    "value": "7,86E-07",
                    "module": "A5",
                    "scenario": null
                },
                {
                    "value": "5,52E-04",
                    "module": "B2",
                    "scenario": null
                },
                {
                    "value": "7,47E-03",
                    "module": "B4",
                    "scenario": null
                },
                {
                    "value": "0,00E+00",
                    "module": "C1",
                    "scenario": null
                },
                {
                    "value": "4,40E-06",
                    "module": "C2",
                    "scenario": null
                },
                {
                    "value": "2,32E-05",
                    "module": "C3",
                    "scenario": null
                },
                {
                    "value": "2,55E-06",
                    "module": "C4",
                    "scenario": null
                },
                {
                    "value": "-3,92E-04",
                    "module": "D",
                    "scenario": null
                }
            ]
        },
        {
            "parameter": "EP-marine",
            "values": [
                {
                    "value": "2,20E-01",
                    "module": "A1-A3",
                    "scenario": null
                },
                {
                    "value": "3,14E-03",
                    "module": "A4",
                    "scenario": null
                },
                {
                    "value": "1,66E-04",
                    "module": "A5",
                    "scenario": null
                },
                {
                    "value": "1,26E-02",
                    "module": "B2",
                    "scenario": null
                },
                {
                    "value": "2,24E-01",
                    "module": "B4",
                    "scenario": null
                },
                {
                    "value": "0,00E+00",
                    "module": "C1",
                    "scenario": null
                },
                {
                    "value": "1,09E-03",
                    "module": "C2",
                    "scenario": null
                },
                {
                    "value": "8,94E-03",
                    "module": "C3",
                    "scenario": null
                },
                {
                    "value": "5,40E-04",
                    "module": "C4",
                    "scenario": null
                },
                {
                    "value": "-1,10E-02",
                    "module": "D",
                    "scenario": null
                }
            ]
        },
        {
            "parameter": "EP-terrestrial",
            "values": [
                {
                    "value": "2,44E+00",
                    "module": "A1-A3",
                    "scenario": null
                },
                {
                    "value": "3,50E-02",
                    "module": "A4",
                    "scenario": null
                },
                {
                    "value": "1,69E-03",
                    "module": "A5",
                    "scenario": null
                },
                {
                    "value": "8,84E-02",
                    "module": "B2",
                    "scenario": null
                },
                {
                    "value": "2,48E+00",
                    "module": "B4",
                    "scenario": null
                },
                {
                    "value": "0,00E+00",
                    "module": "C1",
                    "scenario": null
                },
                {
                    "value": "1,20E-02",
                    "module": "C2",
                    "scenario": null
                },
                {
                    "value": "9,15E-02",
                    "module": "C3",
                    "scenario": null
                },
                {
                    "value": "5,99E-03",
                    "module": "C4",
                    "scenario": null
                },
                {
                    "value": "-1,19E-01",
                    "module": "D",
                    "scenario": null
                }
            ]
        },
        {
            "parameter": "GWP-IOBC",
            "values": [
                {
                    "value": "1,55E+02",
                    "module": "A1-A3",
                    "scenario": null
                },
                {
                    "value": "4,77E+00",
                    "module": "A4",
                    "scenario": null
                },
                {
                    "value": "1,03E-01",
                    "module": "A5",
                    "scenario": null
                },
                {
                    "value": "1,30E+01",
                    "module": "B2",
                    "scenario": null
                },
                {
                    "value": "1,59E+02",
                    "module": "B4",
                    "scenario": null
                },
                {
                    "value": "0,00E+00",
                    "module": "C1",
                    "scenario": null
                },
                {
                    "value": "5,35E-01",
                    "module": "C2",
                    "scenario": null
                },
                {
                    "value": "2,11E+01",
                    "module": "C3",
                    "scenario": null
                },
                {
                    "value": "2,43E-01",
                    "module": "C4",
                    "scenario": null
                },
                {
                    "value": "-5,50E+00",
                    "module": "D",
                    "scenario": null
                }
            ]
        }
    ],
    "additional_environmental_impact": [
        {
            "parameter": "PM",
            "values": [
                {
                    "value": "2,01E-05",
                    "module": "A1-A3",
                    "scenario": null
                },
                {
                    "value": "3,87E-07",
                    "module": "A4",
                    "scenario": null
                },
                {
                    "value": "6,73E-09",
                    "module": "A5",
                    "scenario": null
                },
                {
                    "value": "4,84E-07",
                    "module": "B2",
                    "scenario": null
                },
                {
                    "value": "2,05E-05",
                    "module": "B4",
                    "scenario": null
                },
                {
                    "value": "0,00E+00",
                    "module": "C1",
                    "scenario": null
                },
                {
                    "value": "4,88E-08",
                    "module": "C2",
                    "scenario": null
                },
                {
                    "value": "2,32E-07",
                    "module": "C3",
                    "scenario": null
                },
                {
                    "value": "2,72E-08",
                    "module": "C4",
                    "scenario": null
                },
                {
                    "value": "-1,89E-06",
                    "module": "D",
                    "scenario": null
                }
            ]
        },
        {
            "parameter": "ETP-fw",
            "values": [
                {
                    "value": "6,39E+03",
                    "module": "A1-A3",
                    "scenario": null
                },
                {
                    "value": "5,55E+01",
                    "module": "A4",
                    "scenario": null
                },
                {
                    "value": "1,69E+00",
                    "module": "A5",
                    "scenario": null
                },
                {
                    "value": "2,21E+02",
                    "module": "B2",
                    "scenario": null
                },
                {
                    "value": "6,45E+03",
                    "module": "B4",
                    "scenario": null
                },
                {
                    "value": "0,00E+00",
                    "module": "C1",
                    "scenario": null
                },
                {
                    "value": "6,14E+00",
                    "module": "C2",
                    "scenario": null
                },
                {
                    "value": "7,20E+01",
                    "module": "C3",
                    "scenario": null
                },
                {
                    "value": "3,38E+00",
                    "module": "C4",
                    "scenario": null
                },
                {
                    "value": "-3,26E+02",
                    "module": "D",
                    "scenario": null
                }
            ]
        },
        {
            "parameter": "HTP-c",
            "values": [
                {
                    "value": "8,42E-07",
                    "module": "A1-A3",
                    "scenario": null
                },
                {
                    "value": "0,00E+00",
                    "module": "A4",
                    "scenario": null
                },
                {
                    "value": "5,60E-11",
                    "module": "A5",
                    "scenario": null
                },
                {
                    "value": "1,83E-08",
                    "module": "B2",
                    "scenario": null
                },
                {
                    "value": "8,42E-07",
                    "module": "B4",
                    "scenario": null
                },
                {
                    "value": "0,00E+00",
                    "module": "C1",
                    "scenario": null
                },
                {
                    "value": "0,00E+00",
                    "module": "C2",
                    "scenario": null
                },
                {
                    "value": "1,27E-08",
                    "module": "C3",
                    "scenario": null
                },
                {
                    "value": "1,30E-10",
                    "module": "C4",
                    "scenario": null
                },
                {
                    "value": "-1,05E-08",
                    "module": "D",
                    "scenario": null
                }
            ]
        },
        {
            "parameter": "HTP-nc",
            "values": [
                {
                    "value": "4,52E-06",
                    "module": "A1-A3",
                    "scenario": null
                },
                {
                    "value": "5,60E-08",
                    "module": "A4",
                    "scenario": null
                },
                {
                    "value": "2,42E-09",
                    "module": "A5",
                    "scenario": null
                },
                {
                    "value": "1,86E-07",
                    "module": "B2",
                    "scenario": null
                },
                {
                    "value": "4,58E-06",
                    "module": "B4",
                    "scenario": null
                },
                {
                    "value": "0,00E+00",
                    "module": "C1",
                    "scenario": null
                },
                {
                    "value": "8,13E-09",
                    "module": "C2",
                    "scenario": null
                },
                {
                    "value": "1,38E-07",
                    "module": "C3",
                    "scenario": null
                },
                {
                    "value": "3,89E-09",
                    "module": "C4",
                    "scenario": null
                },
                {
                    "value": "-2,27E-07",
                    "module": "D",
                    "scenario": null
                }
            ]
        },
        {
            "parameter": "SQP",
            "values": [
                {
                    "value": "1,34E+04",
                    "module": "A1-A3",
                    "scenario": null
                },
                {
                    "value": "7,54E+01",
                    "module": "A4",
                    "scenario": null
                },
                {
                    "value": "9,26E-01",
                    "module": "A5",
                    "scenario": null
                },
                {
                    "value": "1,35E+02",
                    "module": "B2",
                    "scenario": null
                },
                {
                    "value": "1,34E+04",
                    "module": "B4",
                    "scenario": null
                },
                {
                    "value": "0,00E+00",
                    "module": "C1",
                    "scenario": null
                },
                {
                    "value": "7,03E+00",
                    "module": "C2",
                    "scenario": null
                },
                {
                    "value": "9,92E+00",
                    "module": "C3",
                    "scenario": null
                },
                {
                    "value": "1,11E+01",
                    "module": "C4",
                    "scenario": null
                },
                {
                    "value": "-3,40E+02",
                    "module": "D",
                    "scenario": null
                }
            ]
        },
        {
            "parameter": "IRP",
            "values": [
                {
                    "value": "2,99E+01",
                    "module": "A1-A3",
                    "scenario": null
                },
                {
                    "value": "3,30E-01",
                    "module": "A4",
                    "scenario": null
                },
                {
                    "value": "5,54E-03",
                    "module": "A5",
                    "scenario": null
                },
                {
                    "value": "3,86E-01",
                    "module": "B2",
                    "scenario": null
                },
                {
                    "value": "3,02E+01",
                    "module": "B4",
                    "scenario": null
                },
                {
                    "value": "0,00E+00",
                    "module": "C1",
                    "scenario": null
                },
                {
                    "value": "3,59E-02",
                    "module": "C2",
                    "scenario": null
                },
                {
                    "value": "9,67E-02",
                    "module": "C3",
                    "scenario": null
                },
                {
                    "value": "1,98E-02",
                    "module": "C4",
                    "scenario": null
                },
                {
                    "value": "-3,75E-01",
                    "module": "D",
                    "scenario": null
                }
            ]
        }
    ],
    "resource_use": [
        {
            "parameter": "PERE",
            "values": [
                {
                    "value": "1,53E+03",
                    "module": "A1-A3",
                    "scenario": null
                },
                {
                    "value": "9,94E-01",
                    "module": "A4",
                    "scenario": null
                },
                {
                    "value": "2,21E-02",
                    "module": "A5",
                    "scenario": null
                },
                {
                    "value": "2,43E+01",
                    "module": "B2",
                    "scenario": null
                },
                {
                    "value": "1,53E+03",
                    "module": "B4",
                    "scenario": null
                },
                {
                    "value": "0,00E+00",
                    "module": "C1",
                    "scenario": null
                },
                {
                    "value": "1,18E-01",
                    "module": "C2",
                    "scenario": null
                },
                {
                    "value": "4,02E+00",
                    "module": "C3",
                    "scenario": null
                },
                {
                    "value": "1,07E-01",
                    "module": "C4",
                    "scenario": null
                },
                {
                    "value": "-3,19E+02",
                    "module": "D",
                    "scenario": null
                }
            ]
        },
        {
            "parameter": "PERM",
            "values": [
                {
                    "value": "9,36E+02",
                    "module": "A1-A3",
                    "scenario": null
                },
                {
                    "value": "0,00E+00",
                    "module": "A4",
                    "scenario": null
                },
                {
                    "value": "-1,99E+02",
                    "module": "A5",
                    "scenario": null
                },
                {
                    "value": "0,00E+00",
                    "module": "B2",
                    "scenario": null
                },
                {
                    "value": "7,37E+02",
                    "module": "B4",
                    "scenario": null
                },
                {
                    "value": "0,00E+00",
                    "module": "C1",
                    "scenario": null
                },
                {
                    "value": "0,00E+00",
                    "module": "C2",
                    "scenario": null
                },
                {
                    "value": "-7,36E+02",
                    "module": "C3",
                    "scenario": null
                },
                {
                    "value": "0,00E+00",
                    "module": "C4",
                    "scenario": null
                },
                {
                    "value": "0,00E+00",
                    "module": "D",
                    "scenario": null
                }
            ]
        },
        {
            "parameter": "PERT",
            "values": [
                {
                    "value": "2,47E+03",
                    "module": "A1-A3",
                    "scenario": null
                },
                {
                    "value": "9,94E-01",
                    "module": "A4",
                    "scenario": null
                },
                {
                    "value": "-1,99E+02",
                    "module": "A5",
                    "scenario": null
                },
                {
                    "value": "2,43E+01",
                    "module": "B2",
                    "scenario": null
                },
                {
                    "value": "2,27E+03",
                    "module": "B4",
                    "scenario": null
                },
                {
                    "value": "0,00E+00",
                    "module": "C1",
                    "scenario": null
                },
                {
                    "value": "1,18E-01",
                    "module": "C2",
                    "scenario": null
                },
                {
                    "value": "-7,32E+02",
                    "module": "C3",
                    "scenario": null
                },
                {
                    "value": "1,07E-01",
                    "module": "C4",
                    "scenario": null
                },
                {
                    "value": "-3,19E+02",
                    "module": "D",
                    "scenario": null
                }
            ]
        },
        {
            "parameter": "PENRE",
            "values": [
                {
                    "value": "2,51E+03",
                    "module": "A1-A3",
                    "scenario": null
                },
                {
                    "value": "7,56E+01",
                    "module": "A4",
                    "scenario": null
                },
                {
                    "value": "1,30E+00",
                    "module": "A5",
                    "scenario": null
                },
                {
                    "value": "1,54E+02",
                    "module": "B2",
                    "scenario": null
                },
                {
                    "value": "2,59E+03",
                    "module": "B4",
                    "scenario": null
                },
                {
                    "value": "0,00E+00",
                    "module": "C1",
                    "scenario": null
                },
                {
                    "value": "8,21E+00",
                    "module": "C2",
                    "scenario": null
                },
                {
                    "value": "2,59E+01",
                    "module": "C3",
                    "scenario": null
                },
                {
                    "value": "4,86E+00",
                    "module": "C4",
                    "scenario": null
                },
                {
                    "value": "-6,82E+01",
                    "module": "D",
                    "scenario": null
                }
            ]
        },
        {
            "parameter": "PENRM",
            "values": [
                {
                    "value": "1,97E+02",
                    "module": "A1-A3",
                    "scenario": null
                },
                {
                    "value": "0,00E+00",
                    "module": "A4",
                    "scenario": null
                },
                {
                    "value": "-5,88E+00",
                    "module": "A5",
                    "scenario": null
                },
                {
                    "value": "0,00E+00",
                    "module": "B2",
                    "scenario": null
                },
                {
                    "value": "1,91E+02",
                    "module": "B4",
                    "scenario": null
                },
                {
                    "value": "0,00E+00",
                    "module": "C1",
                    "scenario": null
                },
                {
                    "value": "0,00E+00",
                    "module": "C2",
                    "scenario": null
                },
                {
                    "value": "-1,88E+02",
                    "module": "C3",
                    "scenario": null
                },
                {
                    "value": "0,00E+00",
                    "module": "C4",
                    "scenario": null
                },
                {
                    "value": "0,00E+00",
                    "module": "D",
                    "scenario": null
                }
            ]
        },
        {
            "parameter": "PENRT",
            "values": [
                {
                    "value": "2,71E+03",
                    "module": "A1-A3",
                    "scenario": null
                },
                {
                    "value": "7,56E+01",
                    "module": "A4",
                    "scenario": null
                },
                {
                    "value": "-4,58E+00",
                    "module": "A5",
                    "scenario": null
                },
                {
                    "value": "1,54E+02",
                    "module": "B2",
                    "scenario": null
                },
                {
                    "value": "2,78E+03",
                    "module": "B4",
                    "scenario": null
                },
                {
                    "value": "0,00E+00",
                    "module": "C1",
                    "scenario": null
                },
                {
                    "value": "8,21E+00",
                    "module": "C2",
                    "scenario": null
                },
                {
                    "value": "-1,62E+02",
                    "module": "C3",
                    "scenario": null
                },
                {
                    "value": "4,86E+00",
                    "module": "C4",
                    "scenario": null
                },
                {
                    "value": "-6,82E+01",
                    "module": "D",
                    "scenario": null
                }
            ]
        },
        {
            "parameter": "SM",
            "values": [
                {
                    "value": "2,19E-01",
                    "module": "A1-A3",
                    "scenario": null
                },
                {
                    "value": "0,00E+00",
                    "module": "A4",
                    "scenario": null
                },
                {
                    "value": "0,00E+00",
                    "module": "A5",
                    "scenario": null
                },
                {
                    "value": "0,00E+00",
                    "module": "B2",
                    "scenario": null
                },
                {
                    "value": "2,19E-01",
                    "module": "B4",
                    "scenario": null
                },
                {
                    "value": "0,00E+00",
                    "module": "C1",
                    "scenario": null
                },
                {
                    "value": "0,00E+00",
                    "module": "C2",
                    "scenario": null
                },
                {
                    "value": "0,00E+00",
                    "module": "C3",
                    "scenario": null
                },
                {
                    "value": "0,00E+00",
                    "module": "C4",
                    "scenario": null
                },
                {
                    "value": "0,00E+00",
                    "module": "D",
                    "scenario": null
                }
            ]
        },
        {
            "parameter": "RSF",
            "values": [
                {
                    "value": "3,47E+00",
                    "module": "A1-A3",
                    "scenario": null
                },
                {
                    "value": "3,51E-02",
                    "module": "A4",
                    "scenario": null
                },
                {
                    "value": "7,20E-04",
                    "module": "A5",
                    "scenario": null
                },
                {
                    "value": "3,44E-02",
                    "module": "B2",
                    "scenario": null
                },
                {
                    "value": "3,51E+00",
                    "module": "B4",
                    "scenario": null
                },
                {
                    "value": "0,00E+00",
                    "module": "C1",
                    "scenario": null
                },
                {
                    "value": "4,19E-03",
                    "module": "C2",
                    "scenario": null
                },
                {
                    "value": "8,41E-02",
                    "module": "C3",
                    "scenario": null
                },
                {
                    "value": "2,78E-03",
                    "module": "C4",
                    "scenario": null
                },
                {
                    "value": "-3,38E-02",
                    "module": "D",
                    "scenario": null
                }
            ]
        },
        {
            "parameter": "NRSF",
            "values": [
                {
                    "value": "4,81E+00",
                    "module": "A1-A3",
                    "scenario": null
                },
                {
                    "value": "1,20E-01",
                    "module": "A4",
                    "scenario": null
                },
                {
                    "value": "3,20E-03",
                    "module": "A5",
                    "scenario": null
                },
                {
                    "value": "1,47E-02",
                    "module": "B2",
                    "scenario": null
                },
                {
                    "value": "4,93E+00",
                    "module": "B4",
                    "scenario": null
                },
                {
                    "value": "0,00E+00",
                    "module": "C1",
                    "scenario": null
                },
                {
                    "value": "1,47E-02",
                    "module": "C2",
                    "scenario": null
                },
                {
                    "value": "0,00E+00",
                    "module": "C3",
                    "scenario": null
                },
                {
                    "value": "2,93E-01",
                    "module": "C4",
                    "scenario": null
                },
                {
                    "value": "-1,79E+01",
                    "module": "D",
                    "scenario": null
                }
            ]
        },
        {
            "parameter": "FW",
            "values": [
                {
                    "value": "3,68E+00",
                    "module": "A1-A3",
                    "scenario": null
                },
                {
                    "value": "8,43E-03",
                    "module": "A4",
                    "scenario": null
                },
                {
                    "value": "6,29E-04",
                    "module": "A5",
                    "scenario": null
                },
                {
                    "value": "3,45E-01",
                    "module": "B2",
                    "scenario": null
                },
                {
                    "value": "3,69E+00",
                    "module": "B4",
                    "scenario": null
                },
                {
                    "value": "0,00E+00",
                    "module": "C1",
                    "scenario": null
                },
                {
                    "value": "9,29E-04",
                    "module": "C2",
                    "scenario": null
                },
                {
                    "value": "2,96E-02",
                    "module": "C3",
                    "scenario": null
                },
                {
                    "value": "4,39E-03",
                    "module": "C4",
                    "scenario": null
                },
                {
                    "value": "-4,03E-01",
                    "module": "D",
                    "scenario": null
                }
            ]
        }
    ],
    "end_of_life_waste": [
        {
            "parameter": "HWD",
            "values": [
                {
                    "value": "3,60E+00",
                    "module": "A1-A3",
                    "scenario": null
                },
                {
                    "value": "4,06E-03",
                    "module": "A4",
                    "scenario": null
                },
                {
                    "value": "0,00E+00",
                    "module": "A5",
                    "scenario": null
                },
                {
                    "value": "7,77E-02",
                    "module": "B2",
                    "scenario": null
                },
                {
                    "value": "3,60E+00",
                    "module": "B4",
                    "scenario": null
                },
                {
                    "value": "0,00E+00",
                    "module": "C1",
                    "scenario": null
                },
                {
                    "value": "4,43E-04",
                    "module": "C2",
                    "scenario": null
                },
                {
                    "value": "0,00E+00",
                    "module": "C3",
                    "scenario": null
                },
                {
                    "value": "1,81E+01",
                    "module": "C4",
                    "scenario": null
                },
                {
                    "value": "-1,71E-03",
                    "module": "D",
                    "scenario": null
                }
            ]
        },
        {
            "parameter": "NHWD",
            "values": [
                {
                    "value": "4,51E+01",
                    "module": "A1-A3",
                    "scenario": null
                },
                {
                    "value": "5,61E+00",
                    "module": "A4",
                    "scenario": null
                },
                {
                    "value": "5,59E+00",
                    "module": "A5",
                    "scenario": null
                },
                {
                    "value": "3,58E+00",
                    "module": "B2",
                    "scenario": null
                },
                {
                    "value": "5,63E+01",
                    "module": "B4",
                    "scenario": null
                },
                {
                    "value": "0,00E+00",
                    "module": "C1",
                    "scenario": null
                },
                {
                    "value": "5,09E-01",
                    "module": "C2",
                    "scenario": null
                },
                {
                    "value": "5,30E+00",
                    "module": "C3",
                    "scenario": null
                },
                {
                    "value": "4,68E-01",
                    "module": "C4",
                    "scenario": null
                },
                {
                    "value": "-1,74E+00",
                    "module": "D",
                    "scenario": null
                }
            ]
        },
        {
            "parameter": "RWD",
            "values": [
                {
                    "value": "1,69E-02",
                    "module": "A1-A3",
                    "scenario": null
                },
                {
                    "value": "5,16E-04",
                    "module": "A4",
                    "scenario": null
                },
                {
                    "value": "0,00E+00",
                    "module": "A5",
                    "scenario": null
                },
                {
                    "value": "4,34E-04",
                    "module": "B2",
                    "scenario": null
                },
                {
                    "value": "1,74E-02",
                    "module": "B4",
                    "scenario": null
                },
                {
                    "value": "0,00E+00",
                    "module": "C1",
                    "scenario": null
                },
                {
                    "value": "5,58E-05",
                    "module": "C2",
                    "scenario": null
                },
                {
                    "value": "0,00E+00",
                    "module": "C3",
                    "scenario": null
                },
                {
                    "value": "2,96E-05",
                    "module": "C4",
                    "scenario": null
                },
                {
                    "value": "-3,14E-04",
                    "module": "D",
                    "scenario": null
                }
            ]
        }
    ],
    "end_of_life_flow": [
        {
            "parameter": "CRU",
            "values": [
                {
                    "value": "0,00E+00",
                    "module": "A1-A3",
                    "scenario": null
                },
                {
                    "value": "0,00E+00",
                    "module": "A4",
                    "scenario": null
                },
                {
                    "value": "3,99E+00",
                    "module": "A5",
                    "scenario": null
                },
                {
                    "value": "0,00E+00",
                    "module": "B2",
                    "scenario": null
                },
                {
                    "value": "3,99E+00",
                    "module": "B4",
                    "scenario": null
                },
                {
                    "value": "0,00E+00",
                    "module": "C1",
                    "scenario": null
                },
                {
                    "value": "0,00E+00",
                    "module": "C2",
                    "scenario": null
                },
                {
                    "value": "0,00E+00",
                    "module": "C3",
                    "scenario": null
                },
                {
                    "value": "0,00E+00",
                    "module": "C4",
                    "scenario": null
                },
                {
                    "value": "0,00E+00",
                    "module": "D",
                    "scenario": null
                }
            ]
        },
        {
            "parameter": "MFR",
            "values": [
                {
                    "value": "4,12E+00",
                    "module": "A1-A3",
                    "scenario": null
                },
                {
                    "value": "0,00E+00",
                    "module": "A4",
                    "scenario": null
                },
                {
                    "value": "4,94E+00",
                    "module": "A5",
                    "scenario": null
                },
                {
                    "value": "0,00E+00",
                    "module": "B2",
                    "scenario": null
                },
                {
                    "value": "9,06E+00",
                    "module": "B4",
                    "scenario": null
                },
                {
                    "value": "0,00E+00",
                    "module": "C1",
                    "scenario": null
                },
                {
                    "value": "0,00E+00",
                    "module": "C2",
                    "scenario": null
                },
                {
                    "value": "5,49E+00",
                    "module": "C3",
                    "scenario": null
                },
                {
                    "value": "0,00E+00",
                    "module": "C4",
                    "scenario": null
                },
                {
                    "value": "0,00E+00",
                    "module": "D",
                    "scenario": null
                }
            ]
        },
        {
            "parameter": "MER",
            "values": [
                {
                    "value": "7,09E+00",
                    "module": "A1-A3",
                    "scenario": null
                },
                {
                    "value": "0,00E+00",
                    "module": "A4",
                    "scenario": null
                },
                {
                    "value": "5,68E-01",
                    "module": "A5",
                    "scenario": null
                },
                {
                    "value": "0,00E+00",
                    "module": "B2",
                    "scenario": null
                },
                {
                    "value": "7,66E+00",
                    "module": "B4",
                    "scenario": null
                },
                {
                    "value": "0,00E+00",
                    "module": "C1",
                    "scenario": null
                },
                {
                    "value": "0,00E+00",
                    "module": "C2",
                    "scenario": null
                },
                {
                    "value": "7,52E+01",
                    "module": "C3",
                    "scenario": null
                },
                {
                    "value": "0,00E+00",
                    "module": "C4",
                    "scenario": null
                },
                {
                    "value": "0,00E+00",
                    "module": "D",
                    "scenario": null
                }
            ]
        },
        {
            "parameter": "EEE",
            "values": [
                {
                    "value": "4,08E+00",
                    "module": "A1-A3",
                    "scenario": null
                },
                {
                    "value": "0,00E+00",
                    "module": "A4",
                    "scenario": null
                },
                {
                    "value": "4,39E-01",
                    "module": "A5",
                    "scenario": null
                },
                {
                    "value": "1,35E+00",
                    "module": "B2",
                    "scenario": null
                },
                {
                    "value": "4,52E+00",
                    "module": "B4",
                    "scenario": null
                },
                {
                    "value": "0,00E+00",
                    "module": "C1",
                    "scenario": null
                },
                {
                    "value": "0,00E+00",
                    "module": "C2",
                    "scenario": null
                },
                {
                    "value": "4,10E+01",
                    "module": "C3",
                    "scenario": null
                },
                {
                    "value": "0,00E+00",
                    "module": "C4",
                    "scenario": null
                },
                {
                    "value": "0,00E+00",
                    "module": "D",
                    "scenario": null
                }
            ]
        },
        {
            "parameter": "EET",
            "values": [
                {
                    "value": "5,44E+01",
                    "module": "A1-A3",
                    "scenario": null
                },
                {
                    "value": "0,00E+00",
                    "module": "A4",
                    "scenario": null
                },
                {
                    "value": "6,65E+00",
                    "module": "A5",
                    "scenario": null
                },
                {
                    "value": "9,34E+00",
                    "module": "B2",
                    "scenario": null
                },
                {
                    "value": "6,11E+01",
                    "module": "B4",
                    "scenario": null
                },
                {
                    "value": "0,00E+00",
                    "module": "C1",
                    "scenario": null
                },
                {
                    "value": "0,00E+00",
                    "module": "C2",
                    "scenario": null
                },
                {
                    "value": "6,21E+02",
                    "module": "C3",
                    "scenario": null
                },
                {
                    "value": "0,00E+00",
                    "module": "C4",
                    "scenario": null
                },
                {
                    "value": "0,00E+00",
                    "module": "D",
                    "scenario": null
                }
            ]
        }
    ]
}