{
    "product_name": "B45 Sv Standard LKA",
    "epd_id": "NEPD-6166-5428",
    "compliance": [
        "EN 15804+A2",
        "ISO 14025",
        "ISO 21930"
    ],
    "producer_name": "Lofot Entrepren\u00f8r AS",
    "environmental_impact": [
        {
            "parameter": "GWP-total",
            "values": [
                {
                    "value": "1,95E+02",
                    "module": "A1",
                    "scenario": null
                },
                {
                    "value": "1,09E+01",
                    "module": "A2",
                    "scenario": null
                },
                {
                    "value": "2,21E+00",
                    "module": "A3",
                    "scenario": null
                },
                {
                    "value": "2,84E+01",
                    "module": "A4",
                    "scenario": null
                },
                {
                    "value": "9,27E+00",
                    "module": "C1",
                    "scenario": null
                },
                {
                    "value": "1,89E+01",
                    "module": "C2",
                    "scenario": null
                },
                {
                    "value": "1,13E+00",
                    "module": "C3",
                    "scenario": null
                },
                {
                    "value": "3,18E+00",
                    "module": "C4",
                    "scenario": null
                },
                {
                    "value": "-3,68E+00",
                    "module": "D",
                    "scenario": null
                },
                {
                    "value": "2,08E+02",
                    "module": "A1A3",
                    "scenario": null
                }
            ]
        },
        {
            "parameter": "GWP-fossil",
            "values": [
                {
                    "value": "1,94E+02",
                    "module": "A1",
                    "scenario": null
                },
                {
                    "value": "1,09E+01",
                    "module": "A2",
                    "scenario": null
                },
                {
                    "value": "2,21E+00",
                    "module": "A3",
                    "scenario": null
                },
                {
                    "value": "2,84E+01",
                    "module": "A4",
                    "scenario": null
                },
                {
                    "value": "9,27E+00",
                    "module": "C1",
                    "scenario": null
                },
                {
                    "value": "1,89E+01",
                    "module": "C2",
                    "scenario": null
                },
                {
                    "value": "1,12E+00",
                    "module": "C3",
                    "scenario": null
                },
                {
                    "value": "3,18E+00",
                    "module": "C4",
                    "scenario": null
                },
                {
                    "value": "-3,61E+00",
                    "module": "D",
                    "scenario": null
                },
                {
                    "value": "2,07E+02",
                    "module": "A1A3",
                    "scenario": null
                }
            ]
        },
        {
            "parameter": "GWP-biogenic",
            "values": [
                {
                    "value": "-2,01E-02",
                    "module": "A1",
                    "scenario": null
                },
                {
                    "value": "3,62E-03",
                    "module": "A2",
                    "scenario": null
                },
                {
                    "value": "6,93E-03",
                    "module": "A3",
                    "scenario": null
                },
                {
                    "value": "1,18E-02",
                    "module": "A4",
                    "scenario": null
                },
                {
                    "value": "1,74E-03",
                    "module": "C1",
                    "scenario": null
                },
                {
                    "value": "7,84E-03",
                    "module": "C2",
                    "scenario": null
                },
                {
                    "value": "9,67E-03",
                    "module": "C3",
                    "scenario": null
                },
                {
                    "value": "2,70E-03",
                    "module": "C4",
                    "scenario": null
                },
                {
                    "value": "-7,20E-02",
                    "module": "D",
                    "scenario": null
                },
                {
                    "value": "-9,58E-03",
                    "module": "A1A3",
                    "scenario": null
                }
            ]
        },
        {
            "parameter": "GWP-luluc",
            "values": [
                {
                    "value": "8,20E-02",
                    "module": "A1",
                    "scenario": null
                },
                {
                    "value": "4,52E-03",
                    "module": "A2",
                    "scenario": null
                },
                {
                    "value": "1,14E-03",
                    "module": "A3",
                    "scenario": null
                },
                {
                    "value": "1,01E-02",
                    "module": "A4",
                    "scenario": null
                },
                {
                    "value": "7,31E-04",
                    "module": "C1",
                    "scenario": null
                },
                {
                    "value": "6,74E-03",
                    "module": "C2",
                    "scenario": null
                },
                {
                    "value": "1,55E-03",
                    "module": "C3",
                    "scenario": null
                },
                {
                    "value": "6,23E-04",
                    "module": "C4",
                    "scenario": null
                },
                {
                    "value": "-2,44E-03",
                    "module": "D",
                    "scenario": null
                },
                {
                    "value": "8,76E-02",
                    "module": "A1A3",
                    "scenario": null
                }
            ]
        },
        {
            "parameter": "ODP",
            "values": [
                {
                    "value": "2,31E-06",
                    "module": "A1",
                    "scenario": null
                },
                {
                    "value": "2,30E-06",
                    "module": "A2",
                    "scenario": null
                },
                {
                    "value": "4,98E-07",
                    "module": "A3",
                    "scenario": null
                },
                {
                    "value": "6,43E-06",
                    "module": "A4",
                    "scenario": null
                },
                {
                    "value": "2,00E-06",
                    "module": "C1",
                    "scenario": null
                },
                {
                    "value": "4,29E-06",
                    "module": "C2",
                    "scenario": null
                },
                {
                    "value": "2,21E-07",
                    "module": "C3",
                    "scenario": null
                },
                {
                    "value": "1,55E-06",
                    "module": "C4",
                    "scenario": null
                },
                {
                    "value": "-6,57E-07",
                    "module": "D",
                    "scenario": null
                },
                {
                    "value": "5,11E-06",
                    "module": "A1A3",
                    "scenario": null
                }
            ]
        },
        {
            "parameter": "AP",
            "values": [
                {
                    "value": "2,83E-01",
                    "module": "A1",
                    "scenario": null
                },
                {
                    "value": "1,79E-01",
                    "module": "A2",
                    "scenario": null
                },
                {
                    "value": "2,23E-02",
                    "module": "A3",
                    "scenario": null
                },
                {
                    "value": "8,16E-02",
                    "module": "A4",
                    "scenario": null
                },
                {
                    "value": "9,70E-02",
                    "module": "C1",
                    "scenario": null
                },
                {
                    "value": "5,44E-02",
                    "module": "C2",
                    "scenario": null
                },
                {
                    "value": "9,06E-03",
                    "module": "C3",
                    "scenario": null
                },
                {
                    "value": "3,10E-02",
                    "module": "C4",
                    "scenario": null
                },
                {
                    "value": "-3,25E-02",
                    "module": "D",
                    "scenario": null
                },
                {
                    "value": "4,85E-01",
                    "module": "A1A3",
                    "scenario": null
                }
            ]
        },
        {
            "parameter": "POCP",
            "values": [
                {
                    "value": "2,29E-01",
                    "module": "A1",
                    "scenario": null
                },
                {
                    "value": "1,22E-01",
                    "module": "A2",
                    "scenario": null
                },
                {
                    "value": "2,77E-02",
                    "module": "A3",
                    "scenario": null
                },
                {
                    "value": "6,92E-02",
                    "module": "A4",
                    "scenario": null
                },
                {
                    "value": "1,29E-01",
                    "module": "C1",
                    "scenario": null
                },
                {
                    "value": "4,61E-02",
                    "module": "C2",
                    "scenario": null
                },
                {
                    "value": "8,19E-03",
                    "module": "C3",
                    "scenario": null
                },
                {
                    "value": "3,66E-02",
                    "module": "C4",
                    "scenario": null
                },
                {
                    "value": "-3,49E-02",
                    "module": "D",
                    "scenario": null
                },
                {
                    "value": "3,79E-01",
                    "module": "A1A3",
                    "scenario": null
                }
            ]
        },
        {
            "parameter": "ADPE",
            "values": [
                {
                    "value": "1,11E-03",
                    "module": "A1",
                    "scenario": null
                },
                {
                    "value": "1,28E-04",
                    "module": "A2",
                    "scenario": null
                },
                {
                    "value": "2,19E-05",
                    "module": "A3",
                    "scenario": null
                },
                {
                    "value": "7,84E-04",
                    "module": "A4",
                    "scenario": null
                },
                {
                    "value": "1,42E-05",
                    "module": "C1",
                    "scenario": null
                },
                {
                    "value": "5,23E-04",
                    "module": "C2",
                    "scenario": null
                },
                {
                    "value": "1,42E-05",
                    "module": "C3",
                    "scenario": null
                },
                {
                    "value": "2,81E-05",
                    "module": "C4",
                    "scenario": null
                },
                {
                    "value": "-3,20E-04",
                    "module": "D",
                    "scenario": null
                },
                {
                    "value": "1,26E-03",
                    "module": "A1A3",
                    "scenario": null
                }
            ]
        },
        {
            "parameter": "ADPF",
            "values": [
                {
                    "value": "7,63E+02",
                    "module": "A1",
                    "scenario": null
                },
                {
                    "value": "1,58E+02",
                    "module": "A2",
                    "scenario": null
                },
                {
                    "value": "3,41E+01",
                    "module": "A3",
                    "scenario": null
                },
                {
                    "value": "4,29E+02",
                    "module": "A4",
                    "scenario": null
                },
                {
                    "value": "1,28E+02",
                    "module": "C1",
                    "scenario": null
                },
                {
                    "value": "2,86E+02",
                    "module": "C2",
                    "scenario": null
                },
                {
                    "value": "3,48E+01",
                    "module": "C3",
                    "scenario": null
                },
                {
                    "value": "1,02E+02",
                    "module": "C4",
                    "scenario": null
                },
                {
                    "value": "-6,10E+01",
                    "module": "D",
                    "scenario": null
                },
                {
                    "value": "9,55E+02",
                    "module": "A1A3",
                    "scenario": null
                }
            ]
        },
        {
            "parameter": "WDP",
            "values": [
                {
                    "value": "6,13E+03",
                    "module": "A1",
                    "scenario": null
                },
                {
                    "value": "8,38E+01",
                    "module": "A2",
                    "scenario": null
                },
                {
                    "value": "5,72E+02",
                    "module": "A3",
                    "scenario": null
                },
                {
                    "value": "4,15E+02",
                    "module": "A4",
                    "scenario": null
                },
                {
                    "value": "2,71E+01",
                    "module": "C1",
                    "scenario": null
                },
                {
                    "value": "2,77E+02",
                    "module": "C2",
                    "scenario": null
                },
                {
                    "value": "3,84E+03",
                    "module": "C3",
                    "scenario": null
                },
                {
                    "value": "2,16E+02",
                    "module": "C4",
                    "scenario": null
                },
                {
                    "value": "-2,86E+03",
                    "module": "D",
                    "scenario": null
                },
                {
                    "value": "6,79E+03",
                    "module": "A1A3",
                    "scenario": null
                }
            ]
        },
        {
            "parameter": "EP-freshwater",
            "values": [
                {
                    "value": "7,03E-01",
                    "module": "A1",
                    "scenario": null
                },
                {
                    "value": "6,11E-05",
                    "module": "A2",
                    "scenario": null
                },
                {
                    "value": "2,47E-05",
                    "module": "A3",
                    "scenario": null
                },
                {
                    "value": "2,27E-04",
                    "module": "A4",
                    "scenario": null
                },
                {
                    "value": "3,38E-05",
                    "module": "C1",
                    "scenario": null
                },
                {
                    "value": "1,51E-04",
                    "module": "C2",
                    "scenario": null
                },
                {
                    "value": "7,07E-05",
                    "module": "C3",
                    "scenario": null
                },
                {
                    "value": "2,37E-05",
                    "module": "C4",
                    "scenario": null
                },
                {
                    "value": "-9,59E-05",
                    "module": "D",
                    "scenario": null
                },
                {
                    "value": "7,03E-01",
                    "module": "A1A3",
                    "scenario": null
                }
            ]
        },
        {
            "parameter": "EP-marine",
            "values": [
                {
                    "value": "7,65E-02",
                    "module": "A1",
                    "scenario": null
                },
                {
                    "value": "4,02E-02",
                    "module": "A2",
                    "scenario": null
                },
                {
                    "value": "9,11E-03",
                    "module": "A3",
                    "scenario": null
                },
                {
                    "value": "1,61E-02",
                    "module": "A4",
                    "scenario": null
                },
                {
                    "value": "4,28E-02",
                    "module": "C1",
                    "scenario": null
                },
                {
                    "value": "1,08E-02",
                    "module": "C2",
                    "scenario": null
                },
                {
                    "value": "2,66E-03",
                    "module": "C3",
                    "scenario": null
                },
                {
                    "value": "1,16E-02",
                    "module": "C4",
                    "scenario": null
                },
                {
                    "value": "-1,13E-02",
                    "module": "D",
                    "scenario": null
                },
                {
                    "value": "1,26E-01",
                    "module": "A1A3",
                    "scenario": null
                }
            ]
        },
        {
            "parameter": "EP-terrestrial",
            "values": [
                {
                    "value": "9,83E-01",
                    "module": "A1",
                    "scenario": null
                },
                {
                    "value": "4,48E-01",
                    "module": "A2",
                    "scenario": null
                },
                {
                    "value": "1,00E-01",
                    "module": "A3",
                    "scenario": null
                },
                {
                    "value": "1,81E-01",
                    "module": "A4",
                    "scenario": null
                },
                {
                    "value": "4,64E-01",
                    "module": "C1",
                    "scenario": null
                },
                {
                    "value": "1,20E-01",
                    "module": "C2",
                    "scenario": null
                },
                {
                    "value": "3,06E-02",
                    "module": "C3",
                    "scenario": null
                },
                {
                    "value": "1,28E-01",
                    "module": "C4",
                    "scenario": null
                },
                {
                    "value": "-1,32E-01",
                    "module": "D",
                    "scenario": null
                },
                {
                    "value": "1,53E+00",
                    "module": "A1A3",
                    "scenario": null
                }
            ]
        },
        {
            "parameter": "GWP-IOBC",
            "values": [
                {
                    "value": "1,93E+02",
                    "module": "A1",
                    "scenario": null
                },
                {
                    "value": "1,09E+01",
                    "module": "A2",
                    "scenario": null
                },
                {
                    "value": "2,21E+00",
                    "module": "A3",
                    "scenario": null
                },
                {
                    "value": "2,84E+01",
                    "module": "A4",
                    "scenario": null
                },
                {
                    "value": "9,27E+00",
                    "module": "C1",
                    "scenario": null
                },
                {
                    "value": "1,89E+01",
                    "module": "C2",
                    "scenario": null
                },
                {
                    "value": "1,12E+00",
                    "module": "C3",
                    "scenario": null
                },
                {
                    "value": "3,18E+00",
                    "module": "C4",
                    "scenario": null
                },
                {
                    "value": "-3,86E+00",
                    "module": "D",
                    "scenario": null
                },
                {
                    "value": "2,06E+02",
                    "module": "A1A3",
                    "scenario": null
                }
            ]
        }
    ],
    "additional_environmental_impact": [
        {
            "parameter": "PM",
            "values": [
                {
                    "value": "1,79E-06",
                    "module": "A1",
                    "scenario": null
                },
                {
                    "value": "4,98E-07",
                    "module": "A2",
                    "scenario": null
                },
                {
                    "value": "5,45E-07",
                    "module": "A3",
                    "scenario": null
                },
                {
                    "value": "1,74E-06",
                    "module": "A4",
                    "scenario": null
                },
                {
                    "value": "1,17E-05",
                    "module": "C1",
                    "scenario": null
                },
                {
                    "value": "1,16E-06",
                    "module": "C2",
                    "scenario": null
                },
                {
                    "value": "1,45E-07",
                    "module": "C3",
                    "scenario": null
                },
                {
                    "value": "6,60E-07",
                    "module": "C4",
                    "scenario": null
                },
                {
                    "value": "-6,92E-07",
                    "module": "D",
                    "scenario": null
                },
                {
                    "value": "2,83E-06",
                    "module": "A1A3",
                    "scenario": null
                }
            ]
        },
        {
            "parameter": "ETP-fw",
            "values": [
                {
                    "value": "3,73E+03",
                    "module": "A1",
                    "scenario": null
                },
                {
                    "value": "1,02E+02",
                    "module": "A2",
                    "scenario": null
                },
                {
                    "value": "3,10E+01",
                    "module": "A3",
                    "scenario": null
                },
                {
                    "value": "3,18E+02",
                    "module": "A4",
                    "scenario": null
                },
                {
                    "value": "6,98E+01",
                    "module": "C1",
                    "scenario": null
                },
                {
                    "value": "2,12E+02",
                    "module": "C2",
                    "scenario": null
                },
                {
                    "value": "2,46E+01",
                    "module": "C3",
                    "scenario": null
                },
                {
                    "value": "5,07E+01",
                    "module": "C4",
                    "scenario": null
                },
                {
                    "value": "-6,29E+01",
                    "module": "D",
                    "scenario": null
                },
                {
                    "value": "3,86E+03",
                    "module": "A1A3",
                    "scenario": null
                }
            ]
        },
        {
            "parameter": "HTP-c",
            "values": [
                {
                    "value": "1,21E-08",
                    "module": "A1",
                    "scenario": null
                },
                {
                    "value": "0,00E+00",
                    "module": "A2",
                    "scenario": null
                },
                {
                    "value": "1,30E-09",
                    "module": "A3",
                    "scenario": null
                },
                {
                    "value": "0,00E+00",
                    "module": "A4",
                    "scenario": null
                },
                {
                    "value": "2,32E-09",
                    "module": "C1",
                    "scenario": null
                },
                {
                    "value": "0,00E+00",
                    "module": "C2",
                    "scenario": null
                },
                {
                    "value": "1,58E-09",
                    "module": "C3",
                    "scenario": null
                },
                {
                    "value": "1,48E-09",
                    "module": "C4",
                    "scenario": null
                },
                {
                    "value": "-3,15E-09",
                    "module": "D",
                    "scenario": null
                },
                {
                    "value": "1,34E-08",
                    "module": "A1A3",
                    "scenario": null
                }
            ]
        },
        {
            "parameter": "HTP-nc",
            "values": [
                {
                    "value": "2,81E-07",
                    "module": "A1",
                    "scenario": null
                },
                {
                    "value": "6,23E-08",
                    "module": "A2",
                    "scenario": null
                },
                {
                    "value": "3,04E-08",
                    "module": "A3",
                    "scenario": null
                },
                {
                    "value": "3,48E-07",
                    "module": "A4",
                    "scenario": null
                },
                {
                    "value": "6,49E-08",
                    "module": "C1",
                    "scenario": null
                },
                {
                    "value": "2,32E-07",
                    "module": "C2",
                    "scenario": null
                },
                {
                    "value": "2,21E-08",
                    "module": "C3",
                    "scenario": null
                },
                {
                    "value": "2,97E-08",
                    "module": "C4",
                    "scenario": null
                },
                {
                    "value": "-7,72E-08",
                    "module": "D",
                    "scenario": null
                },
                {
                    "value": "3,74E-07",
                    "module": "A1A3",
                    "scenario": null
                }
            ]
        },
        {
            "parameter": "SQP",
            "values": [
                {
                    "value": "4,46E+02",
                    "module": "A1",
                    "scenario": null
                },
                {
                    "value": "1,10E+02",
                    "module": "A2",
                    "scenario": null
                },
                {
                    "value": "2,89E+01",
                    "module": "A3",
                    "scenario": null
                },
                {
                    "value": "3,00E+02",
                    "module": "A4",
                    "scenario": null
                },
                {
                    "value": "1,55E+01",
                    "module": "C1",
                    "scenario": null
                },
                {
                    "value": "2,00E+02",
                    "module": "C2",
                    "scenario": null
                },
                {
                    "value": "1,97E+01",
                    "module": "C3",
                    "scenario": null
                },
                {
                    "value": "3,74E+02",
                    "module": "C4",
                    "scenario": null
                },
                {
                    "value": "1,39E+02",
                    "module": "D",
                    "scenario": null
                },
                {
                    "value": "5,85E+02",
                    "module": "A1A3",
                    "scenario": null
                }
            ]
        },
        {
            "parameter": "IRP",
            "values": [
                {
                    "value": "1,36E+00",
                    "module": "A1",
                    "scenario": null
                },
                {
                    "value": "6,87E-01",
                    "module": "A2",
                    "scenario": null
                },
                {
                    "value": "1,91E-01",
                    "module": "A3",
                    "scenario": null
                },
                {
                    "value": "1,88E+00",
                    "module": "A4",
                    "scenario": null
                },
                {
                    "value": "5,56E-01",
                    "module": "C1",
                    "scenario": null
                },
                {
                    "value": "1,25E+00",
                    "module": "C2",
                    "scenario": null
                },
                {
                    "value": "5,83E-01",
                    "module": "C3",
                    "scenario": null
                },
                {
                    "value": "4,45E-01",
                    "module": "C4",
                    "scenario": null
                },
                {
                    "value": "-5,60E-01",
                    "module": "D",
                    "scenario": null
                },
                {
                    "value": "2,24E+00",
                    "module": "A1A3",
                    "scenario": null
                }
            ]
        }
    ],
    "resource_use": [
        {
            "parameter": "PERE",
            "values": [
                {
                    "value": "2,88E+02",
                    "module": "A1",
                    "scenario": null
                },
                {
                    "value": "1,52E+00",
                    "module": "A2",
                    "scenario": null
                },
                {
                    "value": "4,13E+01",
                    "module": "A3",
                    "scenario": null
                },
                {
                    "value": "6,15E+00",
                    "module": "A4",
                    "scenario": null
                },
                {
                    "value": "6,95E-01",
                    "module": "C1",
                    "scenario": null
                },
                {
                    "value": "4,10E+00",
                    "module": "C2",
                    "scenario": null
                },
                {
                    "value": "1,79E+01",
                    "module": "C3",
                    "scenario": null
                },
                {
                    "value": "1,58E+00",
                    "module": "C4",
                    "scenario": null
                },
                {
                    "value": "-1,43E+01",
                    "module": "D",
                    "scenario": null
                },
                {
                    "value": "3,31E+02",
                    "module": "A1A3",
                    "scenario": null
                }
            ]
        },
        {
            "parameter": "PERM",
            "values": [
                {
                    "value": "1,67E-01",
                    "module": "A1",
                    "scenario": null
                },
                {
                    "value": "0,00E+00",
                    "module": "A2",
                    "scenario": null
                },
                {
                    "value": "0,00E+00",
                    "module": "A3",
                    "scenario": null
                },
                {
                    "value": "0,00E+00",
                    "module": "A4",
                    "scenario": null
                },
                {
                    "value": "0,00E+00",
                    "module": "C1",
                    "scenario": null
                },
                {
                    "value": "0,00E+00",
                    "module": "C2",
                    "scenario": null
                },
                {
                    "value": "0,00E+00",
                    "module": "C3",
                    "scenario": null
                },
                {
                    "value": "0,00E+00",
                    "module": "C4",
                    "scenario": null
                },
                {
                    "value": "0,00E+00",
                    "module": "D",
                    "scenario": null
                },
                {
                    "value": "1,67E-01",
                    "module": "A1A3",
                    "scenario": null
                }
            ]
        },
        {
            "parameter": "PERT",
            "values": [
                {
                    "value": "2,88E+02",
                    "module": "A1",
                    "scenario": null
                },
                {
                    "value": "1,52E+00",
                    "module": "A2",
                    "scenario": null
                },
                {
                    "value": "4,13E+01",
                    "module": "A3",
                    "scenario": null
                },
                {
                    "value": "6,15E+00",
                    "module": "A4",
                    "scenario": null
                },
                {
                    "value": "6,95E-01",
                    "module": "C1",
                    "scenario": null
                },
                {
                    "value": "4,10E+00",
                    "module": "C2",
                    "scenario": null
                },
                {
                    "value": "1,79E+01",
                    "module": "C3",
                    "scenario": null
                },
                {
                    "value": "1,58E+00",
                    "module": "C4",
                    "scenario": null
                },
                {
                    "value": "-1,43E+01",
                    "module": "D",
                    "scenario": null
                },
                {
                    "value": "3,31E+02",
                    "module": "A1A3",
                    "scenario": null
                }
            ]
        },
        {
            "parameter": "PENRE",
            "values": [
                {
                    "value": "7,15E+02",
                    "module": "A1",
                    "scenario": null
                },
                {
                    "value": "1,58E+02",
                    "module": "A2",
                    "scenario": null
                },
                {
                    "value": "3,41E+01",
                    "module": "A3",
                    "scenario": null
                },
                {
                    "value": "4,29E+02",
                    "module": "A4",
                    "scenario": null
                },
                {
                    "value": "1,28E+02",
                    "module": "C1",
                    "scenario": null
                },
                {
                    "value": "2,86E+02",
                    "module": "C2",
                    "scenario": null
                },
                {
                    "value": "3,48E+01",
                    "module": "C3",
                    "scenario": null
                },
                {
                    "value": "1,02E+02",
                    "module": "C4",
                    "scenario": null
                },
                {
                    "value": "-6,44E+01",
                    "module": "D",
                    "scenario": null
                },
                {
                    "value": "9,07E+02",
                    "module": "A1A3",
                    "scenario": null
                }
            ]
        },
        {
            "parameter": "PENRM",
            "values": [
                {
                    "value": "2,30E+00",
                    "module": "A1",
                    "scenario": null
                },
                {
                    "value": "0,00E+00",
                    "module": "A2",
                    "scenario": null
                },
                {
                    "value": "0,00E+00",
                    "module": "A3",
                    "scenario": null
                },
                {
                    "value": "0,00E+00",
                    "module": "A4",
                    "scenario": null
                },
                {
                    "value": "0,00E+00",
                    "module": "C1",
                    "scenario": null
                },
                {
                    "value": "0,00E+00",
                    "module": "C2",
                    "scenario": null
                },
                {
                    "value": "0,00E+00",
                    "module": "C3",
                    "scenario": null
                },
                {
                    "value": "0,00E+00",
                    "module": "C4",
                    "scenario": null
                },
                {
                    "value": "0,00E+00",
                    "module": "D",
                    "scenario": null
                },
                {
                    "value": "2,30E+00",
                    "module": "A1A3",
                    "scenario": null
                }
            ]
        },
        {
            "parameter": "PENRT",
            "values": [
                {
                    "value": "7,17E+02",
                    "module": "A1",
                    "scenario": null
                },
                {
                    "value": "1,58E+02",
                    "module": "A2",
                    "scenario": null
                },
                {
                    "value": "3,41E+01",
                    "module": "A3",
                    "scenario": null
                },
                {
                    "value": "4,29E+02",
                    "module": "A4",
                    "scenario": null
                },
                {
                    "value": "1,28E+02",
                    "module": "C1",
                    "scenario": null
                },
                {
                    "value": "2,86E+02",
                    "module": "C2",
                    "scenario": null
                },
                {
                    "value": "3,48E+01",
                    "module": "C3",
                    "scenario": null
                },
                {
                    "value": "1,02E+02",
                    "module": "C4",
                    "scenario": null
                },
                {
                    "value": "-6,44E+01",
                    "module": "D",
                    "scenario": null
                },
                {
                    "value": "9,09E+02",
                    "module": "A1A3",
                    "scenario": null
                }
            ]
        },
        {
            "parameter": "SM",
            "values": [
                {
                    "value": "1,91E+01",
                    "module": "A1",
                    "scenario": null
                },
                {
                    "value": "0,00E+00",
                    "module": "A2",
                    "scenario": null
                },
                {
                    "value": "0,00E+00",
                    "module": "A3",
                    "scenario": null
                },
                {
                    "value": "0,00E+00",
                    "module": "A4",
                    "scenario": null
                },
                {
                    "value": "0,00E+00",
                    "module": "C1",
                    "scenario": null
                },
                {
                    "value": "0,00E+00",
                    "module": "C2",
                    "scenario": null
                },
                {
                    "value": "0,00E+00",
                    "module": "C3",
                    "scenario": null
                },
                {
                    "value": "0,00E+00",
                    "module": "C4",
                    "scenario": null
                },
                {
                    "value": "0,00E+00",
                    "module": "D",
                    "scenario": null
                },
                {
                    "value": "1,91E+01",
                    "module": "A1A3",
                    "scenario": null
                }
            ]
        },
        {
            "parameter": "RSF",
            "values": [
                {
                    "value": "2,02E+01",
                    "module": "A1",
                    "scenario": null
                },
                {
                    "value": "5,28E-02",
                    "module": "A2",
                    "scenario": null
                },
                {
                    "value": "3,76E-02",
                    "module": "A3",
                    "scenario": null
                },
                {
                    "value": "2,20E-01",
                    "module": "A4",
                    "scenario": null
                },
                {
                    "value": "0,00E+00",
                    "module": "C1",
                    "scenario": null
                },
                {
                    "value": "1,47E-01",
                    "module": "C2",
                    "scenario": null
                },
                {
                    "value": "0,00E+00",
                    "module": "C3",
                    "scenario": null
                },
                {
                    "value": "3,26E-02",
                    "module": "C4",
                    "scenario": null
                },
                {
                    "value": "-2,92E-01",
                    "module": "D",
                    "scenario": null
                },
                {
                    "value": "2,03E+01",
                    "module": "A1A3",
                    "scenario": null
                }
            ]
        },
        {
            "parameter": "NRSF",
            "values": [
                {
                    "value": "2,29E+02",
                    "module": "A1",
                    "scenario": null
                },
                {
                    "value": "2,51E-01",
                    "module": "A2",
                    "scenario": null
                },
                {
                    "value": "1,34E-01",
                    "module": "A3",
                    "scenario": null
                },
                {
                    "value": "7,86E-01",
                    "module": "A4",
                    "scenario": null
                },
                {
                    "value": "0,00E+00",
                    "module": "C1",
                    "scenario": null
                },
                {
                    "value": "5,24E-01",
                    "module": "C2",
                    "scenario": null
                },
                {
                    "value": "0,00E+00",
                    "module": "C3",
                    "scenario": null
                },
                {
                    "value": "9,37E-02",
                    "module": "C4",
                    "scenario": null
                },
                {
                    "value": "-3,00E-01",
                    "module": "D",
                    "scenario": null
                },
                {
                    "value": "2,30E+02",
                    "module": "A1A3",
                    "scenario": null
                }
            ]
        },
        {
            "parameter": "FW",
            "values": [
                {
                    "value": "2,92E+00",
                    "module": "A1",
                    "scenario": null
                },
                {
                    "value": "1,26E-02",
                    "module": "A2",
                    "scenario": null
                },
                {
                    "value": "3,16E-01",
                    "module": "A3",
                    "scenario": null
                },
                {
                    "value": "4,59E-02",
                    "module": "A4",
                    "scenario": null
                },
                {
                    "value": "6,57E-03",
                    "module": "C1",
                    "scenario": null
                },
                {
                    "value": "3,06E-02",
                    "module": "C2",
                    "scenario": null
                },
                {
                    "value": "5,95E-02",
                    "module": "C3",
                    "scenario": null
                },
                {
                    "value": "1,22E-01",
                    "module": "C4",
                    "scenario": null
                },
                {
                    "value": "-2,24E+00",
                    "module": "D",
                    "scenario": null
                },
                {
                    "value": "3,25E+00",
                    "module": "A1A3",
                    "scenario": null
                }
            ]
        }
    ],
    "end_of_life_waste": [
        {
            "parameter": "HWD",
            "values": [
                {
                    "value": "6,34E-02",
                    "module": "A1",
                    "scenario": null
                },
                {
                    "value": "7,35E-03",
                    "module": "A2",
                    "scenario": null
                },
                {
                    "value": "2,75E-03",
                    "module": "A3",
                    "scenario": null
                },
                {
                    "value": "2,21E-02",
                    "module": "A4",
                    "scenario": null
                },
                {
                    "value": "3,76E-03",
                    "module": "C1",
                    "scenario": null
                },
                {
                    "value": "1,48E-02",
                    "module": "C2",
                    "scenario": null
                },
                {
                    "value": "3,47E-03",
                    "module": "C3",
                    "scenario": null
                },
                {
                    "value": "0,00E+00",
                    "module": "C4",
                    "scenario": null
                },
                {
                    "value": "-1,47E-02",
                    "module": "D",
                    "scenario": null
                },
                {
                    "value": "7,35E-02",
                    "module": "A1A3",
                    "scenario": null
                }
            ]
        },
        {
            "parameter": "NHWD",
            "values": [
                {
                    "value": "2,43E+00",
                    "module": "A1",
                    "scenario": null
                },
                {
                    "value": "7,78E+00",
                    "module": "A2",
                    "scenario": null
                },
                {
                    "value": "4,83E+01",
                    "module": "A3",
                    "scenario": null
                },
                {
                    "value": "2,09E+01",
                    "module": "A4",
                    "scenario": null
                },
                {
                    "value": "1,51E-01",
                    "module": "C1",
                    "scenario": null
                },
                {
                    "value": "1,39E+01",
                    "module": "C2",
                    "scenario": null
                },
                {
                    "value": "1,10E-01",
                    "module": "C3",
                    "scenario": null
                },
                {
                    "value": "7,42E+02",
                    "module": "C4",
                    "scenario": null
                },
                {
                    "value": "-4,46E-01",
                    "module": "D",
                    "scenario": null
                },
                {
                    "value": "5,85E+01",
                    "module": "A1A3",
                    "scenario": null
                }
            ]
        },
        {
            "parameter": "RWD",
            "values": [
                {
                    "value": "3,02E-03",
                    "module": "A1",
                    "scenario": null
                },
                {
                    "value": "1,09E-03",
                    "module": "A2",
                    "scenario": null
                },
                {
                    "value": "1,97E-04",
                    "module": "A3",
                    "scenario": null
                },
                {
                    "value": "2,92E-03",
                    "module": "A4",
                    "scenario": null
                },
                {
                    "value": "8,86E-04",
                    "module": "C1",
                    "scenario": null
                },
                {
                    "value": "1,95E-03",
                    "module": "C2",
                    "scenario": null
                },
                {
                    "value": "3,68E-04",
                    "module": "C3",
                    "scenario": null
                },
                {
                    "value": "0,00E+00",
                    "module": "C4",
                    "scenario": null
                },
                {
                    "value": "-4,84E-04",
                    "module": "D",
                    "scenario": null
                },
                {
                    "value": "4,31E-03",
                    "module": "A1A3",
                    "scenario": null
                }
            ]
        }
    ],
    "end_of_life_flow": [
        {
            "parameter": "CRU",
            "values": [
                {
                    "value": "0,00E+00",
                    "module": "A1",
                    "scenario": null
                },
                {
                    "value": "0,00E+00",
                    "module": "A2",
                    "scenario": null
                },
                {
                    "value": "0,00E+00",
                    "module": "A3",
                    "scenario": null
                },
                {
                    "value": "0,00E+00",
                    "module": "A4",
                    "scenario": null
                },
                {
                    "value": "0,00E+00",
                    "module": "C1",
                    "scenario": null
                },
                {
                    "value": "0,00E+00",
                    "module": "C2",
                    "scenario": null
                },
                {
                    "value": "0,00E+00",
                    "module": "C3",
                    "scenario": null
                },
                {
                    "value": "0,00E+00",
                    "module": "C4",
                    "scenario": null
                },
                {
                    "value": "0,00E+00",
                    "module": "D",
                    "scenario": null
                },
                {
                    "value": "0,00E+00",
                    "module": "A1A3",
                    "scenario": null
                }
            ]
        },
        {
            "parameter": "MFR",
            "values": [
                {
                    "value": "1,24E-02",
                    "module": "A1",
                    "scenario": null
                },
                {
                    "value": "0,00E+00",
                    "module": "A2",
                    "scenario": null
                },
                {
                    "value": "0,00E+00",
                    "module": "A3",
                    "scenario": null
                },
                {
                    "value": "0,00E+00",
                    "module": "A4",
                    "scenario": null
                },
                {
                    "value": "0,00E+00",
                    "module": "C1",
                    "scenario": null
                },
                {
                    "value": "0,00E+00",
                    "module": "C2",
                    "scenario": null
                },
                {
                    "value": "1,58E+03",
                    "module": "C3",
                    "scenario": null
                },
                {
                    "value": "0,00E+00",
                    "module": "C4",
                    "scenario": null
                },
                {
                    "value": "0,00E+00",
                    "module": "D",
                    "scenario": null
                },
                {
                    "value": "1,24E-02",
                    "module": "A1A3",
                    "scenario": null
                }
            ]
        },
        {
            "parameter": "MER",
            "values": [
                {
                    "value": "2,97E-03",
                    "module": "A1",
                    "scenario": null
                },
                {
                    "value": "0,00E+00",
                    "module": "A2",
                    "scenario": null
                },
                {
                    "value": "0,00E+00",
                    "module": "A3",
                    "scenario": null
                },
                {
                    "value": "0,00E+00",
                    "module": "A4",
                    "scenario": null
                },
                {
                    "value": "0,00E+00",
                    "module": "C1",
                    "scenario": null
                },
                {
                    "value": "0,00E+00",
                    "module": "C2",
                    "scenario": null
                },
                {
                    "value": "0,00E+00",
                    "module": "C3",
                    "scenario": null
                },
                {
                    "value": "0,00E+00",
                    "module": "C4",
                    "scenario": null
                },
                {
                    "value": "0,00E+00",
                    "module": "D",
                    "scenario": null
                },
                {
                    "value": "2,97E-03",
                    "module": "A1A3",
                    "scenario": null
                }
            ]
        },
        {
            "parameter": "EEE",
            "values": [
                {
                    "value": "8,24E-03",
                    "module": "A1",
                    "scenario": null
                },
                {
                    "value": "0,00E+00",
                    "module": "A2",
                    "scenario": null
                },
                {
                    "value": "0,00E+00",
                    "module": "A3",
                    "scenario": null
                },
                {
                    "value": "0,00E+00",
                    "module": "A4",
                    "scenario": null
                },
                {
                    "value": "0,00E+00",
                    "module": "C1",
                    "scenario": null
                },
                {
                    "value": "0,00E+00",
                    "module": "C2",
                    "scenario": null
                },
                {
                    "value": "0,00E+00",
                    "module": "C3",
                    "scenario": null
                },
                {
                    "value": "0,00E+00",
                    "module": "C4",
                    "scenario": null
                },
                {
                    "value": "0,00E+00",
                    "module": "D",
                    "scenario": null
                },
                {
                    "value": "8,24E-03",
                    "module": "A1A3",
                    "scenario": null
                }
            ]
        },
        {
            "parameter": "EET",
            "values": [
                {
                    "value": "1,25E-01",
                    "module": "A1",
                    "scenario": null
                },
                {
                    "value": "0,00E+00",
                    "module": "A2",
                    "scenario": null
                },
                {
                    "value": "0,00E+00",
                    "module": "A3",
                    "scenario": null
                },
                {
                    "value": "0,00E+00",
                    "module": "A4",
                    "scenario": null
                },
                {
                    "value": "0,00E+00",
                    "module": "C1",
                    "scenario": null
                },
                {
                    "value": "0,00E+00",
                    "module": "C2",
                    "scenario": null
                },
                {
                    "value": "0,00E+00",
                    "module": "C3",
                    "scenario": null
                },
                {
                    "value": "0,00E+00",
                    "module": "C4",
                    "scenario": null
                },
                {
                    "value": "0,00E+00",
                    "module": "D",
                    "scenario": null
                },
                {
                    "value": "1,25E-01",
                    "module": "A1A3",
                    "scenario": null
                }
            ]
        }
    ]
}