{
    "product_name": "VD",
    "epd_id": "NEPD-7800-7474",
    "compliance": [
        "EN 15804+A2",
        "ISO 14025",
        "ISO 21930"
    ],
    "producer_name": "TROX Group",
    "environmental_impact": [
        {
            "parameter": "GWP-total",
            "values": [
                {
                    "value": "4,35E+01",
                    "module": "A1-A3",
                    "scenario": null
                },
                {
                    "value": "2,71E+00",
                    "module": "A4",
                    "scenario": null
                },
                {
                    "value": "1,10E-02",
                    "module": "C1",
                    "scenario": null
                },
                {
                    "value": "1,69E-01",
                    "module": "C2",
                    "scenario": null
                },
                {
                    "value": "3,53E+00",
                    "module": "C3",
                    "scenario": null
                },
                {
                    "value": "1,78E-02",
                    "module": "C4",
                    "scenario": null
                },
                {
                    "value": "-4,01E+00",
                    "module": "D",
                    "scenario": null
                }
            ]
        },
        {
            "parameter": "GWP-fossil",
            "values": [
                {
                    "value": "4,60E+01",
                    "module": "A1-A3",
                    "scenario": null
                },
                {
                    "value": "2,71E+00",
                    "module": "A4",
                    "scenario": null
                },
                {
                    "value": "1,10E-02",
                    "module": "C1",
                    "scenario": null
                },
                {
                    "value": "1,69E-01",
                    "module": "C2",
                    "scenario": null
                },
                {
                    "value": "1,38E-01",
                    "module": "C3",
                    "scenario": null
                },
                {
                    "value": "1,77E-02",
                    "module": "C4",
                    "scenario": null
                },
                {
                    "value": "-3,96E+00",
                    "module": "D",
                    "scenario": null
                }
            ]
        },
        {
            "parameter": "GWP-biogenic",
            "values": [
                {
                    "value": "-2,64E+00",
                    "module": "A1-A3",
                    "scenario": null
                },
                {
                    "value": "1,12E-03",
                    "module": "A4",
                    "scenario": null
                },
                {
                    "value": "2,06E-06",
                    "module": "C1",
                    "scenario": null
                },
                {
                    "value": "7,01E-05",
                    "module": "C2",
                    "scenario": null
                },
                {
                    "value": "3,40E+00",
                    "module": "C3",
                    "scenario": null
                },
                {
                    "value": "1,29E-05",
                    "module": "C4",
                    "scenario": null
                },
                {
                    "value": "-1,06E-02",
                    "module": "D",
                    "scenario": null
                }
            ]
        },
        {
            "parameter": "GWP-luluc",
            "values": [
                {
                    "value": "1,06E-01",
                    "module": "A1-A3",
                    "scenario": null
                },
                {
                    "value": "9,64E-04",
                    "module": "A4",
                    "scenario": null
                },
                {
                    "value": "8,65E-07",
                    "module": "C1",
                    "scenario": null
                },
                {
                    "value": "6,03E-05",
                    "module": "C2",
                    "scenario": null
                },
                {
                    "value": "2,58E-05",
                    "module": "C3",
                    "scenario": null
                },
                {
                    "value": "7,32E-05",
                    "module": "C4",
                    "scenario": null
                },
                {
                    "value": "-4,38E-02",
                    "module": "D",
                    "scenario": null
                }
            ]
        },
        {
            "parameter": "ODP",
            "values": [
                {
                    "value": "4,63E-06",
                    "module": "A1-A3",
                    "scenario": null
                },
                {
                    "value": "6,14E-07",
                    "module": "A4",
                    "scenario": null
                },
                {
                    "value": "2,37E-09",
                    "module": "C1",
                    "scenario": null
                },
                {
                    "value": "3,83E-08",
                    "module": "C2",
                    "scenario": null
                },
                {
                    "value": "1,20E-08",
                    "module": "C3",
                    "scenario": null
                },
                {
                    "value": "2,49E-09",
                    "module": "C4",
                    "scenario": null
                },
                {
                    "value": "-8,90E-03",
                    "module": "D",
                    "scenario": null
                }
            ]
        },
        {
            "parameter": "AP",
            "values": [
                {
                    "value": "4,02E-01",
                    "module": "A1-A3",
                    "scenario": null
                },
                {
                    "value": "7,78E-03",
                    "module": "A4",
                    "scenario": null
                },
                {
                    "value": "1,15E-04",
                    "module": "C1",
                    "scenario": null
                },
                {
                    "value": "4,87E-04",
                    "module": "C2",
                    "scenario": null
                },
                {
                    "value": "4,43E-04",
                    "module": "C3",
                    "scenario": null
                },
                {
                    "value": "8,62E-05",
                    "module": "C4",
                    "scenario": null
                },
                {
                    "value": "-2,38E-02",
                    "module": "D",
                    "scenario": null
                }
            ]
        },
        {
            "parameter": "POCP",
            "values": [
                {
                    "value": "1,83E-01",
                    "module": "A1-A3",
                    "scenario": null
                },
                {
                    "value": "6,60E-03",
                    "module": "A4",
                    "scenario": null
                },
                {
                    "value": "1,53E-04",
                    "module": "C1",
                    "scenario": null
                },
                {
                    "value": "4,12E-04",
                    "module": "C2",
                    "scenario": null
                },
                {
                    "value": "4,77E-04",
                    "module": "C3",
                    "scenario": null
                },
                {
                    "value": "9,47E-05",
                    "module": "C4",
                    "scenario": null
                },
                {
                    "value": "-1,65E-02",
                    "module": "D",
                    "scenario": null
                }
            ]
        },
        {
            "parameter": "ADPE",
            "values": [
                {
                    "value": "2,77E-02",
                    "module": "A1-A3",
                    "scenario": null
                },
                {
                    "value": "7,48E-05",
                    "module": "A4",
                    "scenario": null
                },
                {
                    "value": "1,68E-08",
                    "module": "C1",
                    "scenario": null
                },
                {
                    "value": "4,68E-06",
                    "module": "C2",
                    "scenario": null
                },
                {
                    "value": "4,09E-07",
                    "module": "C3",
                    "scenario": null
                },
                {
                    "value": "9,33E-08",
                    "module": "C4",
                    "scenario": null
                },
                {
                    "value": "-2,91E-05",
                    "module": "D",
                    "scenario": null
                }
            ]
        },
        {
            "parameter": "ADPF",
            "values": [
                {
                    "value": "6,56E+02",
                    "module": "A1-A3",
                    "scenario": null
                },
                {
                    "value": "4,10E+01",
                    "module": "A4",
                    "scenario": null
                },
                {
                    "value": "1,51E-01",
                    "module": "C1",
                    "scenario": null
                },
                {
                    "value": "2,56E+00",
                    "module": "C2",
                    "scenario": null
                },
                {
                    "value": "5,59E-01",
                    "module": "C3",
                    "scenario": null
                },
                {
                    "value": "2,36E-01",
                    "module": "C4",
                    "scenario": null
                },
                {
                    "value": "-4,28E+01",
                    "module": "D",
                    "scenario": null
                }
            ]
        },
        {
            "parameter": "WDP",
            "values": [
                {
                    "value": "4,13E+03",
                    "module": "A1-A3",
                    "scenario": null
                },
                {
                    "value": "3,96E+01",
                    "module": "A4",
                    "scenario": null
                },
                {
                    "value": "3,21E-02",
                    "module": "C1",
                    "scenario": null
                },
                {
                    "value": "2,48E+00",
                    "module": "C2",
                    "scenario": null
                },
                {
                    "value": "1,91E+00",
                    "module": "C3",
                    "scenario": null
                },
                {
                    "value": "9,67E-01",
                    "module": "C4",
                    "scenario": null
                },
                {
                    "value": "-1,10E+03",
                    "module": "D",
                    "scenario": null
                }
            ]
        },
        {
            "parameter": "EP-freshwater",
            "values": [
                {
                    "value": "2,70E-03",
                    "module": "A1-A3",
                    "scenario": null
                },
                {
                    "value": "2,16E-05",
                    "module": "A4",
                    "scenario": null
                },
                {
                    "value": "4,00E-08",
                    "module": "C1",
                    "scenario": null
                },
                {
                    "value": "1,35E-06",
                    "module": "C2",
                    "scenario": null
                },
                {
                    "value": "2,47E-06",
                    "module": "C3",
                    "scenario": null
                },
                {
                    "value": "4,42E-07",
                    "module": "C4",
                    "scenario": null
                },
                {
                    "value": "-2,00E-04",
                    "module": "D",
                    "scenario": null
                }
            ]
        },
        {
            "parameter": "EP-marine",
            "values": [
                {
                    "value": "5,31E-02",
                    "module": "A1-A3",
                    "scenario": null
                },
                {
                    "value": "1,54E-03",
                    "module": "A4",
                    "scenario": null
                },
                {
                    "value": "5,07E-05",
                    "module": "C1",
                    "scenario": null
                },
                {
                    "value": "9,63E-05",
                    "module": "C2",
                    "scenario": null
                },
                {
                    "value": "1,78E-04",
                    "module": "C3",
                    "scenario": null
                },
                {
                    "value": "2,63E-05",
                    "module": "C4",
                    "scenario": null
                },
                {
                    "value": "-3,92E-03",
                    "module": "D",
                    "scenario": null
                }
            ]
        },
        {
            "parameter": "EP-terrestrial",
            "values": [
                {
                    "value": "1,27E+00",
                    "module": "A1-A3",
                    "scenario": null
                },
                {
                    "value": "1,72E-02",
                    "module": "A4",
                    "scenario": null
                },
                {
                    "value": "5,56E-04",
                    "module": "C1",
                    "scenario": null
                },
                {
                    "value": "1,08E-03",
                    "module": "C2",
                    "scenario": null
                },
                {
                    "value": "1,90E-03",
                    "module": "C3",
                    "scenario": null
                },
                {
                    "value": "2,73E-04",
                    "module": "C4",
                    "scenario": null
                },
                {
                    "value": "-4,16E-02",
                    "module": "D",
                    "scenario": null
                }
            ]
        },
        {
            "parameter": "GWP-IOBC",
            "values": [
                {
                    "value": "4,69E+01",
                    "module": "A1-A3",
                    "scenario": null
                },
                {
                    "value": "2,71E+00",
                    "module": "A4",
                    "scenario": null
                },
                {
                    "value": "1,10E-02",
                    "module": "C1",
                    "scenario": null
                },
                {
                    "value": "1,69E-01",
                    "module": "C2",
                    "scenario": null
                },
                {
                    "value": "1,38E-01",
                    "module": "C3",
                    "scenario": null
                },
                {
                    "value": "1,83E-02",
                    "module": "C4",
                    "scenario": null
                },
                {
                    "value": "-4,81E+00",
                    "module": "D",
                    "scenario": null
                }
            ]
        }
    ],
    "additional_environmental_impact": [
        {
            "parameter": "PM",
            "values": [
                {
                    "value": "4,24E-06",
                    "module": "A1-A3",
                    "scenario": null
                },
                {
                    "value": "1,66E-07",
                    "module": "A4",
                    "scenario": null
                },
                {
                    "value": "3,04E-09",
                    "module": "C1",
                    "scenario": null
                },
                {
                    "value": "1,04E-08",
                    "module": "C2",
                    "scenario": null
                },
                {
                    "value": "5,21E-09",
                    "module": "C3",
                    "scenario": null
                },
                {
                    "value": "1,57E-09",
                    "module": "C4",
                    "scenario": null
                },
                {
                    "value": "-3,53E-07",
                    "module": "D",
                    "scenario": null
                }
            ]
        },
        {
            "parameter": "ETP-fw",
            "values": [
                {
                    "value": "1,64E+03",
                    "module": "A1-A3",
                    "scenario": null
                },
                {
                    "value": "3,04E+01",
                    "module": "A4",
                    "scenario": null
                },
                {
                    "value": "8,26E-02",
                    "module": "C1",
                    "scenario": null
                },
                {
                    "value": "1,90E+00",
                    "module": "C2",
                    "scenario": null
                },
                {
                    "value": "2,41E+00",
                    "module": "C3",
                    "scenario": null
                },
                {
                    "value": "1,11E+01",
                    "module": "C4",
                    "scenario": null
                },
                {
                    "value": "-1,41E+02",
                    "module": "D",
                    "scenario": null
                }
            ]
        },
        {
            "parameter": "HTP-c",
            "values": [
                {
                    "value": "2,13E-07",
                    "module": "A1-A3",
                    "scenario": null
                },
                {
                    "value": "0,00E+00",
                    "module": "A4",
                    "scenario": null
                },
                {
                    "value": "0,00E+00",
                    "module": "C1",
                    "scenario": null
                },
                {
                    "value": "0,00E+00",
                    "module": "C2",
                    "scenario": null
                },
                {
                    "value": "1,54E-10",
                    "module": "C3",
                    "scenario": null
                },
                {
                    "value": "4,00E-11",
                    "module": "C4",
                    "scenario": null
                },
                {
                    "value": "-1,40E-08",
                    "module": "D",
                    "scenario": null
                }
            ]
        },
        {
            "parameter": "HTP-nc",
            "values": [
                {
                    "value": "2,43E-06",
                    "module": "A1-A3",
                    "scenario": null
                },
                {
                    "value": "3,32E-08",
                    "module": "A4",
                    "scenario": null
                },
                {
                    "value": "7,50E-11",
                    "module": "C1",
                    "scenario": null
                },
                {
                    "value": "2,07E-09",
                    "module": "C2",
                    "scenario": null
                },
                {
                    "value": "4,04E-09",
                    "module": "C3",
                    "scenario": null
                },
                {
                    "value": "4,19E-10",
                    "module": "C4",
                    "scenario": null
                },
                {
                    "value": "1,19E-07",
                    "module": "D",
                    "scenario": null
                }
            ]
        },
        {
            "parameter": "SQP",
            "values": [
                {
                    "value": "1,79E+03",
                    "module": "A1-A3",
                    "scenario": null
                },
                {
                    "value": "2,86E+01",
                    "module": "A4",
                    "scenario": null
                },
                {
                    "value": "1,92E-02",
                    "module": "C1",
                    "scenario": null
                },
                {
                    "value": "1,79E+00",
                    "module": "C2",
                    "scenario": null
                },
                {
                    "value": "1,72E-01",
                    "module": "C3",
                    "scenario": null
                },
                {
                    "value": "7,38E-01",
                    "module": "C4",
                    "scenario": null
                },
                {
                    "value": "-1,30E+01",
                    "module": "D",
                    "scenario": null
                }
            ]
        },
        {
            "parameter": "IRP",
            "values": [
                {
                    "value": "2,86E+00",
                    "module": "A1-A3",
                    "scenario": null
                },
                {
                    "value": "1,79E-01",
                    "module": "A4",
                    "scenario": null
                },
                {
                    "value": "6,47E-04",
                    "module": "C1",
                    "scenario": null
                },
                {
                    "value": "1,12E-02",
                    "module": "C2",
                    "scenario": null
                },
                {
                    "value": "2,03E-03",
                    "module": "C3",
                    "scenario": null
                },
                {
                    "value": "8,03E-04",
                    "module": "C4",
                    "scenario": null
                },
                {
                    "value": "-1,18E-01",
                    "module": "D",
                    "scenario": null
                }
            ]
        }
    ],
    "resource_use": [
        {
            "parameter": "PERE",
            "values": [
                {
                    "value": "1,68E+02",
                    "module": "A1-A3",
                    "scenario": null
                },
                {
                    "value": "5,86E-01",
                    "module": "A4",
                    "scenario": null
                },
                {
                    "value": "8,17E-04",
                    "module": "C1",
                    "scenario": null
                },
                {
                    "value": "3,66E-02",
                    "module": "C2",
                    "scenario": null
                },
                {
                    "value": "7,15E-02",
                    "module": "C3",
                    "scenario": null
                },
                {
                    "value": "3,66E-02",
                    "module": "C4",
                    "scenario": null
                },
                {
                    "value": "-2,14E+01",
                    "module": "D",
                    "scenario": null
                }
            ]
        },
        {
            "parameter": "PERM",
            "values": [
                {
                    "value": "1,28E+01",
                    "module": "A1-A3",
                    "scenario": null
                },
                {
                    "value": "0,00E+00",
                    "module": "A4",
                    "scenario": null
                },
                {
                    "value": "0,00E+00",
                    "module": "C1",
                    "scenario": null
                },
                {
                    "value": "0,00E+00",
                    "module": "C2",
                    "scenario": null
                },
                {
                    "value": "-1,28E+01",
                    "module": "C3",
                    "scenario": null
                },
                {
                    "value": "0,00E+00",
                    "module": "C4",
                    "scenario": null
                },
                {
                    "value": "0,00E+00",
                    "module": "D",
                    "scenario": null
                }
            ]
        },
        {
            "parameter": "PERT",
            "values": [
                {
                    "value": "1,81E+02",
                    "module": "A1-A3",
                    "scenario": null
                },
                {
                    "value": "5,86E-01",
                    "module": "A4",
                    "scenario": null
                },
                {
                    "value": "8,17E-04",
                    "module": "C1",
                    "scenario": null
                },
                {
                    "value": "3,66E-02",
                    "module": "C2",
                    "scenario": null
                },
                {
                    "value": "-1,27E+01",
                    "module": "C3",
                    "scenario": null
                },
                {
                    "value": "3,66E-02",
                    "module": "C4",
                    "scenario": null
                },
                {
                    "value": "-2,14E+01",
                    "module": "D",
                    "scenario": null
                }
            ]
        },
        {
            "parameter": "PENRE",
            "values": [
                {
                    "value": "6,56E+02",
                    "module": "A1-A3",
                    "scenario": null
                },
                {
                    "value": "4,10E+01",
                    "module": "A4",
                    "scenario": null
                },
                {
                    "value": "1,51E-01",
                    "module": "C1",
                    "scenario": null
                },
                {
                    "value": "2,56E+00",
                    "module": "C2",
                    "scenario": null
                },
                {
                    "value": "5,59E-01",
                    "module": "C3",
                    "scenario": null
                },
                {
                    "value": "2,36E-01",
                    "module": "C4",
                    "scenario": null
                },
                {
                    "value": "-4,28E+01",
                    "module": "D",
                    "scenario": null
                }
            ]
        },
        {
            "parameter": "PENRM",
            "values": [
                {
                    "value": "5,67E-01",
                    "module": "A1-A3",
                    "scenario": null
                },
                {
                    "value": "0,00E+00",
                    "module": "A4",
                    "scenario": null
                },
                {
                    "value": "0,00E+00",
                    "module": "C1",
                    "scenario": null
                },
                {
                    "value": "0,00E+00",
                    "module": "C2",
                    "scenario": null
                },
                {
                    "value": "-5,67E-01",
                    "module": "C3",
                    "scenario": null
                },
                {
                    "value": "0,00E+00",
                    "module": "C4",
                    "scenario": null
                },
                {
                    "value": "0,00E+00",
                    "module": "D",
                    "scenario": null
                }
            ]
        },
        {
            "parameter": "PENRT",
            "values": [
                {
                    "value": "6,57E+02",
                    "module": "A1-A3",
                    "scenario": null
                },
                {
                    "value": "4,10E+01",
                    "module": "A4",
                    "scenario": null
                },
                {
                    "value": "1,51E-01",
                    "module": "C1",
                    "scenario": null
                },
                {
                    "value": "2,56E+00",
                    "module": "C2",
                    "scenario": null
                },
                {
                    "value": "-7,66E-03",
                    "module": "C3",
                    "scenario": null
                },
                {
                    "value": "2,36E-01",
                    "module": "C4",
                    "scenario": null
                },
                {
                    "value": "-4,28E+01",
                    "module": "D",
                    "scenario": null
                }
            ]
        },
        {
            "parameter": "SM",
            "values": [
                {
                    "value": "6,26E+00",
                    "module": "A1-A3",
                    "scenario": null
                },
                {
                    "value": "0,00E+00",
                    "module": "A4",
                    "scenario": null
                },
                {
                    "value": "7,42E-05",
                    "module": "C1",
                    "scenario": null
                },
                {
                    "value": "0,00E+00",
                    "module": "C2",
                    "scenario": null
                },
                {
                    "value": "0,00E+00",
                    "module": "C3",
                    "scenario": null
                },
                {
                    "value": "8,24E-04",
                    "module": "C4",
                    "scenario": null
                },
                {
                    "value": "0,00E+00",
                    "module": "D",
                    "scenario": null
                }
            ]
        },
        {
            "parameter": "RSF",
            "values": [
                {
                    "value": "3,19E+00",
                    "module": "A1-A3",
                    "scenario": null
                },
                {
                    "value": "2,10E-02",
                    "module": "A4",
                    "scenario": null
                },
                {
                    "value": "2,01E-05",
                    "module": "C1",
                    "scenario": null
                },
                {
                    "value": "1,31E-03",
                    "module": "C2",
                    "scenario": null
                },
                {
                    "value": "1,59E-03",
                    "module": "C3",
                    "scenario": null
                },
                {
                    "value": "1,71E-04",
                    "module": "C4",
                    "scenario": null
                },
                {
                    "value": "5,92E-02",
                    "module": "D",
                    "scenario": null
                }
            ]
        },
        {
            "parameter": "NRSF",
            "values": [
                {
                    "value": "1,43E+01",
                    "module": "A1-A3",
                    "scenario": null
                },
                {
                    "value": "7,50E-02",
                    "module": "A4",
                    "scenario": null
                },
                {
                    "value": "2,96E-04",
                    "module": "C1",
                    "scenario": null
                },
                {
                    "value": "4,69E-03",
                    "module": "C2",
                    "scenario": null
                },
                {
                    "value": "0,00E+00",
                    "module": "C3",
                    "scenario": null
                },
                {
                    "value": "1,64E-02",
                    "module": "C4",
                    "scenario": null
                },
                {
                    "value": "1,27E+00",
                    "module": "D",
                    "scenario": null
                }
            ]
        },
        {
            "parameter": "FW",
            "values": [
                {
                    "value": "6,85E-01",
                    "module": "A1-A3",
                    "scenario": null
                },
                {
                    "value": "4,38E-03",
                    "module": "A4",
                    "scenario": null
                },
                {
                    "value": "7,77E-06",
                    "module": "C1",
                    "scenario": null
                },
                {
                    "value": "2,74E-04",
                    "module": "C2",
                    "scenario": null
                },
                {
                    "value": "8,61E-04",
                    "module": "C3",
                    "scenario": null
                },
                {
                    "value": "2,30E-04",
                    "module": "C4",
                    "scenario": null
                },
                {
                    "value": "-6,81E-02",
                    "module": "D",
                    "scenario": null
                }
            ]
        }
    ],
    "end_of_life_waste": [
        {
            "parameter": "HWD",
            "values": [
                {
                    "value": "3,83E-01",
                    "module": "A1-A3",
                    "scenario": null
                },
                {
                    "value": "2,11E-03",
                    "module": "A4",
                    "scenario": null
                },
                {
                    "value": "4,45E-06",
                    "module": "C1",
                    "scenario": null
                },
                {
                    "value": "1,32E-04",
                    "module": "C2",
                    "scenario": null
                },
                {
                    "value": "0,00E+00",
                    "module": "C3",
                    "scenario": null
                },
                {
                    "value": "5,90E-02",
                    "module": "C4",
                    "scenario": null
                },
                {
                    "value": "-8,35E-04",
                    "module": "D",
                    "scenario": null
                }
            ]
        },
        {
            "parameter": "NHWD",
            "values": [
                {
                    "value": "1,37E+01",
                    "module": "A1-A3",
                    "scenario": null
                },
                {
                    "value": "1,99E+00",
                    "module": "A4",
                    "scenario": null
                },
                {
                    "value": "1,79E-04",
                    "module": "C1",
                    "scenario": null
                },
                {
                    "value": "1,24E-01",
                    "module": "C2",
                    "scenario": null
                },
                {
                    "value": "3,82E-02",
                    "module": "C3",
                    "scenario": null
                },
                {
                    "value": "8,43E-01",
                    "module": "C4",
                    "scenario": null
                },
                {
                    "value": "-1,37E+00",
                    "module": "D",
                    "scenario": null
                }
            ]
        },
        {
            "parameter": "RWD",
            "values": [
                {
                    "value": "2,60E-03",
                    "module": "A1-A3",
                    "scenario": null
                },
                {
                    "value": "2,79E-04",
                    "module": "A4",
                    "scenario": null
                },
                {
                    "value": "1,05E-06",
                    "module": "C1",
                    "scenario": null
                },
                {
                    "value": "1,74E-05",
                    "module": "C2",
                    "scenario": null
                },
                {
                    "value": "0,00E+00",
                    "module": "C3",
                    "scenario": null
                },
                {
                    "value": "8,06E-08",
                    "module": "C4",
                    "scenario": null
                },
                {
                    "value": "-1,10E-04",
                    "module": "D",
                    "scenario": null
                }
            ]
        }
    ],
    "end_of_life_flow": [
        {
            "parameter": "CRU",
            "values": [
                {
                    "value": "0,00E+00",
                    "module": "A1-A3",
                    "scenario": null
                },
                {
                    "value": "0,00E+00",
                    "module": "A4",
                    "scenario": null
                },
                {
                    "value": "0,00E+00",
                    "module": "C1",
                    "scenario": null
                },
                {
                    "value": "0,00E+00",
                    "module": "C2",
                    "scenario": null
                },
                {
                    "value": "0,00E+00",
                    "module": "C3",
                    "scenario": null
                },
                {
                    "value": "0,00E+00",
                    "module": "C4",
                    "scenario": null
                },
                {
                    "value": "0,00E+00",
                    "module": "D",
                    "scenario": null
                }
            ]
        },
        {
            "parameter": "MFR",
            "values": [
                {
                    "value": "6,29E-01",
                    "module": "A1-A3",
                    "scenario": null
                },
                {
                    "value": "0,00E+00",
                    "module": "A4",
                    "scenario": null
                },
                {
                    "value": "7,28E-05",
                    "module": "C1",
                    "scenario": null
                },
                {
                    "value": "0,00E+00",
                    "module": "C2",
                    "scenario": null
                },
                {
                    "value": "7,41E+00",
                    "module": "C3",
                    "scenario": null
                },
                {
                    "value": "1,13E-06",
                    "module": "C4",
                    "scenario": null
                },
                {
                    "value": "0,00E+00",
                    "module": "D",
                    "scenario": null
                }
            ]
        },
        {
            "parameter": "MER",
            "values": [
                {
                    "value": "1,31E-01",
                    "module": "A1-A3",
                    "scenario": null
                },
                {
                    "value": "0,00E+00",
                    "module": "A4",
                    "scenario": null
                },
                {
                    "value": "2,26E-07",
                    "module": "C1",
                    "scenario": null
                },
                {
                    "value": "0,00E+00",
                    "module": "C2",
                    "scenario": null
                },
                {
                    "value": "2,04E+00",
                    "module": "C3",
                    "scenario": null
                },
                {
                    "value": "2,77E-08",
                    "module": "C4",
                    "scenario": null
                },
                {
                    "value": "0,00E+00",
                    "module": "D",
                    "scenario": null
                }
            ]
        },
        {
            "parameter": "EEE",
            "values": [
                {
                    "value": "9,07E-02",
                    "module": "A1-A3",
                    "scenario": null
                },
                {
                    "value": "0,00E+00",
                    "module": "A4",
                    "scenario": null
                },
                {
                    "value": "7,74E-07",
                    "module": "C1",
                    "scenario": null
                },
                {
                    "value": "0,00E+00",
                    "module": "C2",
                    "scenario": null
                },
                {
                    "value": "1,39E+00",
                    "module": "C3",
                    "scenario": null
                },
                {
                    "value": "1,80E-06",
                    "module": "C4",
                    "scenario": null
                },
                {
                    "value": "0,00E+00",
                    "module": "D",
                    "scenario": null
                }
            ]
        },
        {
            "parameter": "EET",
            "values": [
                {
                    "value": "1,37E+00",
                    "module": "A1-A3",
                    "scenario": null
                },
                {
                    "value": "0,00E+00",
                    "module": "A4",
                    "scenario": null
                },
                {
                    "value": "1,17E-05",
                    "module": "C1",
                    "scenario": null
                },
                {
                    "value": "0,00E+00",
                    "module": "C2",
                    "scenario": null
                },
                {
                    "value": "2,11E+01",
                    "module": "C3",
                    "scenario": null
                },
                {
                    "value": "2,72E-05",
                    "module": "C4",
                    "scenario": null
                },
                {
                    "value": "0,00E+00",
                    "module": "D",
                    "scenario": null
                }
            ]
        }
    ]
}