{
    "product_name": "Basso 2xE27",
    "epd_id": "NEPD-8957-8600",
    "compliance": [
        "EN 15804+A2",
        "ISO 14025",
        "ISO 21930"
    ],
    "producer_name": "SG Armaturen AS",
    "environmental_impact": [
        {
            "parameter": "GWP-total",
            "values": [
                {
                    "value": "1,92E+01",
                    "module": "A1",
                    "scenario": null
                },
                {
                    "value": "1,00E-01",
                    "module": "A2",
                    "scenario": null
                },
                {
                    "value": "1,04E+00",
                    "module": "A3",
                    "scenario": null
                },
                {
                    "value": "1,13E+00",
                    "module": "A4",
                    "scenario": null
                },
                {
                    "value": "6,83E-01",
                    "module": "A5",
                    "scenario": null
                },
                {
                    "value": "2,93E+01",
                    "module": "B6",
                    "scenario": null
                },
                {
                    "value": "0,00E+00",
                    "module": "C1",
                    "scenario": null
                },
                {
                    "value": "1,37E-01",
                    "module": "C2",
                    "scenario": null
                },
                {
                    "value": "4,85E-01",
                    "module": "C3",
                    "scenario": null
                },
                {
                    "value": "4,40E-02",
                    "module": "C4",
                    "scenario": null
                },
                {
                    "value": "5,29E-01",
                    "module": "D",
                    "scenario": null
                },
                {
                    "value": "2,03E+01",
                    "module": "A1A3",
                    "scenario": null
                }
            ]
        },
        {
            "parameter": "GWP-fossil",
            "values": [
                {
                    "value": "1,97E+01",
                    "module": "A1",
                    "scenario": null
                },
                {
                    "value": "1,00E-01",
                    "module": "A2",
                    "scenario": null
                },
                {
                    "value": "1,04E+00",
                    "module": "A3",
                    "scenario": null
                },
                {
                    "value": "1,13E+00",
                    "module": "A4",
                    "scenario": null
                },
                {
                    "value": "6,45E-03",
                    "module": "A5",
                    "scenario": null
                },
                {
                    "value": "2,84E+01",
                    "module": "B6",
                    "scenario": null
                },
                {
                    "value": "0,00E+00",
                    "module": "C1",
                    "scenario": null
                },
                {
                    "value": "1,37E-01",
                    "module": "C2",
                    "scenario": null
                },
                {
                    "value": "4,85E-01",
                    "module": "C3",
                    "scenario": null
                },
                {
                    "value": "3,20E-02",
                    "module": "C4",
                    "scenario": null
                },
                {
                    "value": "5,16E-01",
                    "module": "D",
                    "scenario": null
                },
                {
                    "value": "2,08E+01",
                    "module": "A1A3",
                    "scenario": null
                }
            ]
        },
        {
            "parameter": "GWP-biogenic",
            "values": [
                {
                    "value": "-5,16E-01",
                    "module": "A1",
                    "scenario": null
                },
                {
                    "value": "3,91E-05",
                    "module": "A2",
                    "scenario": null
                },
                {
                    "value": "2,58E-04",
                    "module": "A3",
                    "scenario": null
                },
                {
                    "value": "4,02E-04",
                    "module": "A4",
                    "scenario": null
                },
                {
                    "value": "6,76E-01",
                    "module": "A5",
                    "scenario": null
                },
                {
                    "value": "7,85E-01",
                    "module": "B6",
                    "scenario": null
                },
                {
                    "value": "0,00E+00",
                    "module": "C1",
                    "scenario": null
                },
                {
                    "value": "5,33E-05",
                    "module": "C2",
                    "scenario": null
                },
                {
                    "value": "1,69E-05",
                    "module": "C3",
                    "scenario": null
                },
                {
                    "value": "1,20E-02",
                    "module": "C4",
                    "scenario": null
                },
                {
                    "value": "2,71E-03",
                    "module": "D",
                    "scenario": null
                },
                {
                    "value": "-5,15E-01",
                    "module": "A1A3",
                    "scenario": null
                }
            ]
        },
        {
            "parameter": "GWP-luluc",
            "values": [
                {
                    "value": "4,19E-02",
                    "module": "A1",
                    "scenario": null
                },
                {
                    "value": "3,67E-05",
                    "module": "A2",
                    "scenario": null
                },
                {
                    "value": "1,63E-04",
                    "module": "A3",
                    "scenario": null
                },
                {
                    "value": "5,65E-04",
                    "module": "A4",
                    "scenario": null
                },
                {
                    "value": "2,13E-06",
                    "module": "A5",
                    "scenario": null
                },
                {
                    "value": "1,17E-01",
                    "module": "B6",
                    "scenario": null
                },
                {
                    "value": "0,00E+00",
                    "module": "C1",
                    "scenario": null
                },
                {
                    "value": "5,01E-05",
                    "module": "C2",
                    "scenario": null
                },
                {
                    "value": "6,05E-06",
                    "module": "C3",
                    "scenario": null
                },
                {
                    "value": "3,61E-06",
                    "module": "C4",
                    "scenario": null
                },
                {
                    "value": "1,08E-02",
                    "module": "D",
                    "scenario": null
                },
                {
                    "value": "4,21E-02",
                    "module": "A1A3",
                    "scenario": null
                }
            ]
        },
        {
            "parameter": "ODP",
            "values": [
                {
                    "value": "9,63E-06",
                    "module": "A1",
                    "scenario": null
                },
                {
                    "value": "2,18E-08",
                    "module": "A2",
                    "scenario": null
                },
                {
                    "value": "1,52E-08",
                    "module": "A3",
                    "scenario": null
                },
                {
                    "value": "2,50E-07",
                    "module": "A4",
                    "scenario": null
                },
                {
                    "value": "1,36E-09",
                    "module": "A5",
                    "scenario": null
                },
                {
                    "value": "1,95E-06",
                    "module": "B6",
                    "scenario": null
                },
                {
                    "value": "0,00E+00",
                    "module": "C1",
                    "scenario": null
                },
                {
                    "value": "2,98E-08",
                    "module": "C2",
                    "scenario": null
                },
                {
                    "value": "1,14E-09",
                    "module": "C3",
                    "scenario": null
                },
                {
                    "value": "2,91E-09",
                    "module": "C4",
                    "scenario": null
                },
                {
                    "value": "-2,15E-03",
                    "module": "D",
                    "scenario": null
                },
                {
                    "value": "9,66E-06",
                    "module": "A1A3",
                    "scenario": null
                }
            ]
        },
        {
            "parameter": "AP",
            "values": [
                {
                    "value": "1,36E-01",
                    "module": "A1",
                    "scenario": null
                },
                {
                    "value": "3,00E-04",
                    "module": "A2",
                    "scenario": null
                },
                {
                    "value": "5,41E-03",
                    "module": "A3",
                    "scenario": null
                },
                {
                    "value": "1,75E-02",
                    "module": "A4",
                    "scenario": null
                },
                {
                    "value": "3,06E-05",
                    "module": "A5",
                    "scenario": null
                },
                {
                    "value": "2,22E-01",
                    "module": "B6",
                    "scenario": null
                },
                {
                    "value": "0,00E+00",
                    "module": "C1",
                    "scenario": null
                },
                {
                    "value": "4,10E-04",
                    "module": "C2",
                    "scenario": null
                },
                {
                    "value": "1,17E-04",
                    "module": "C3",
                    "scenario": null
                },
                {
                    "value": "7,94E-05",
                    "module": "C4",
                    "scenario": null
                },
                {
                    "value": "1,10E-03",
                    "module": "D",
                    "scenario": null
                },
                {
                    "value": "1,41E-01",
                    "module": "A1A3",
                    "scenario": null
                }
            ]
        },
        {
            "parameter": "POCP",
            "values": [
                {
                    "value": "6,40E-02",
                    "module": "A1",
                    "scenario": null
                },
                {
                    "value": "2,47E-04",
                    "module": "A2",
                    "scenario": null
                },
                {
                    "value": "3,24E-03",
                    "module": "A3",
                    "scenario": null
                },
                {
                    "value": "1,27E-02",
                    "module": "A4",
                    "scenario": null
                },
                {
                    "value": "3,15E-05",
                    "module": "A5",
                    "scenario": null
                },
                {
                    "value": "8,54E-02",
                    "module": "B6",
                    "scenario": null
                },
                {
                    "value": "0,00E+00",
                    "module": "C1",
                    "scenario": null
                },
                {
                    "value": "3,38E-04",
                    "module": "C2",
                    "scenario": null
                },
                {
                    "value": "1,30E-04",
                    "module": "C3",
                    "scenario": null
                },
                {
                    "value": "9,82E-05",
                    "module": "C4",
                    "scenario": null
                },
                {
                    "value": "9,76E-04",
                    "module": "D",
                    "scenario": null
                },
                {
                    "value": "6,75E-02",
                    "module": "A1A3",
                    "scenario": null
                }
            ]
        },
        {
            "parameter": "ADPE",
            "values": [
                {
                    "value": "5,98E-03",
                    "module": "A1",
                    "scenario": null
                },
                {
                    "value": "2,69E-06",
                    "module": "A2",
                    "scenario": null
                },
                {
                    "value": "3,20E-06",
                    "module": "A3",
                    "scenario": null
                },
                {
                    "value": "2,16E-05",
                    "module": "A4",
                    "scenario": null
                },
                {
                    "value": "1,57E-07",
                    "module": "A5",
                    "scenario": null
                },
                {
                    "value": "2,12E-03",
                    "module": "B6",
                    "scenario": null
                },
                {
                    "value": "0,00E+00",
                    "module": "C1",
                    "scenario": null
                },
                {
                    "value": "3,67E-06",
                    "module": "C2",
                    "scenario": null
                },
                {
                    "value": "5,94E-08",
                    "module": "C3",
                    "scenario": null
                },
                {
                    "value": "7,73E-08",
                    "module": "C4",
                    "scenario": null
                },
                {
                    "value": "-1,68E-05",
                    "module": "D",
                    "scenario": null
                },
                {
                    "value": "5,98E-03",
                    "module": "A1A3",
                    "scenario": null
                }
            ]
        },
        {
            "parameter": "ADPF",
            "values": [
                {
                    "value": "2,11E+02",
                    "module": "A1",
                    "scenario": null
                },
                {
                    "value": "1,48E+00",
                    "module": "A2",
                    "scenario": null
                },
                {
                    "value": "9,17E+00",
                    "module": "A3",
                    "scenario": null
                },
                {
                    "value": "1,60E+01",
                    "module": "A4",
                    "scenario": null
                },
                {
                    "value": "9,03E-02",
                    "module": "A5",
                    "scenario": null
                },
                {
                    "value": "3,88E+02",
                    "module": "B6",
                    "scenario": null
                },
                {
                    "value": "0,00E+00",
                    "module": "C1",
                    "scenario": null
                },
                {
                    "value": "2,02E+00",
                    "module": "C2",
                    "scenario": null
                },
                {
                    "value": "9,53E-02",
                    "module": "C3",
                    "scenario": null
                },
                {
                    "value": "2,34E-01",
                    "module": "C4",
                    "scenario": null
                },
                {
                    "value": "6,85E+00",
                    "module": "D",
                    "scenario": null
                },
                {
                    "value": "2,22E+02",
                    "module": "A1A3",
                    "scenario": null
                }
            ]
        },
        {
            "parameter": "WDP",
            "values": [
                {
                    "value": "8,64E+02",
                    "module": "A1",
                    "scenario": null
                },
                {
                    "value": "4,83E-01",
                    "module": "A2",
                    "scenario": null
                },
                {
                    "value": "1,49E+00",
                    "module": "A3",
                    "scenario": null
                },
                {
                    "value": "1,06E+01",
                    "module": "A4",
                    "scenario": null
                },
                {
                    "value": "1,14E-01",
                    "module": "A5",
                    "scenario": null
                },
                {
                    "value": "6,76E+04",
                    "module": "B6",
                    "scenario": null
                },
                {
                    "value": "0,00E+00",
                    "module": "C1",
                    "scenario": null
                },
                {
                    "value": "6,60E-01",
                    "module": "C2",
                    "scenario": null
                },
                {
                    "value": "5,77E-01",
                    "module": "C3",
                    "scenario": null
                },
                {
                    "value": "5,24E+00",
                    "module": "C4",
                    "scenario": null
                },
                {
                    "value": "3,58E+02",
                    "module": "D",
                    "scenario": null
                },
                {
                    "value": "8,66E+02",
                    "module": "A1A3",
                    "scenario": null
                }
            ]
        },
        {
            "parameter": "EP-freshwater",
            "values": [
                {
                    "value": "8,81E-04",
                    "module": "A1",
                    "scenario": null
                },
                {
                    "value": "9,41E-07",
                    "module": "A2",
                    "scenario": null
                },
                {
                    "value": "2,30E-05",
                    "module": "A3",
                    "scenario": null
                },
                {
                    "value": "7,23E-06",
                    "module": "A4",
                    "scenario": null
                },
                {
                    "value": "5,30E-08",
                    "module": "A5",
                    "scenario": null
                },
                {
                    "value": "2,04E-03",
                    "module": "B6",
                    "scenario": null
                },
                {
                    "value": "0,00E+00",
                    "module": "C1",
                    "scenario": null
                },
                {
                    "value": "1,28E-06",
                    "module": "C2",
                    "scenario": null
                },
                {
                    "value": "2,17E-07",
                    "module": "C3",
                    "scenario": null
                },
                {
                    "value": "2,44E-07",
                    "module": "C4",
                    "scenario": null
                },
                {
                    "value": "2,51E-07",
                    "module": "D",
                    "scenario": null
                },
                {
                    "value": "9,05E-04",
                    "module": "A1A3",
                    "scenario": null
                }
            ]
        },
        {
            "parameter": "EP-marine",
            "values": [
                {
                    "value": "1,85E-02",
                    "module": "A1",
                    "scenario": null
                },
                {
                    "value": "5,91E-05",
                    "module": "A2",
                    "scenario": null
                },
                {
                    "value": "1,12E-03",
                    "module": "A3",
                    "scenario": null
                },
                {
                    "value": "4,20E-03",
                    "module": "A4",
                    "scenario": null
                },
                {
                    "value": "1,01E-05",
                    "module": "A5",
                    "scenario": null
                },
                {
                    "value": "2,44E-02",
                    "module": "B6",
                    "scenario": null
                },
                {
                    "value": "0,00E+00",
                    "module": "C1",
                    "scenario": null
                },
                {
                    "value": "8,06E-05",
                    "module": "C2",
                    "scenario": null
                },
                {
                    "value": "5,23E-05",
                    "module": "C3",
                    "scenario": null
                },
                {
                    "value": "7,18E-05",
                    "module": "C4",
                    "scenario": null
                },
                {
                    "value": "2,83E-04",
                    "module": "D",
                    "scenario": null
                },
                {
                    "value": "1,97E-02",
                    "module": "A1A3",
                    "scenario": null
                }
            ]
        },
        {
            "parameter": "EP-terrestrial",
            "values": [
                {
                    "value": "2,09E-01",
                    "module": "A1",
                    "scenario": null
                },
                {
                    "value": "6,61E-04",
                    "module": "A2",
                    "scenario": null
                },
                {
                    "value": "1,23E-02",
                    "module": "A3",
                    "scenario": null
                },
                {
                    "value": "4,68E-02",
                    "module": "A4",
                    "scenario": null
                },
                {
                    "value": "1,09E-04",
                    "module": "A5",
                    "scenario": null
                },
                {
                    "value": "3,18E-01",
                    "module": "B6",
                    "scenario": null
                },
                {
                    "value": "0,00E+00",
                    "module": "C1",
                    "scenario": null
                },
                {
                    "value": "9,02E-04",
                    "module": "C2",
                    "scenario": null
                },
                {
                    "value": "5,38E-04",
                    "module": "C3",
                    "scenario": null
                },
                {
                    "value": "3,17E-04",
                    "module": "C4",
                    "scenario": null
                },
                {
                    "value": "2,70E-03",
                    "module": "D",
                    "scenario": null
                },
                {
                    "value": "2,22E-01",
                    "module": "A1A3",
                    "scenario": null
                }
            ]
        },
        {
            "parameter": "GWP-IOBC",
            "values": [
                {
                    "value": "1,98E+01",
                    "module": "A1",
                    "scenario": null
                },
                {
                    "value": "1,00E-01",
                    "module": "A2",
                    "scenario": null
                },
                {
                    "value": "9,79E-01",
                    "module": "A3",
                    "scenario": null
                },
                {
                    "value": "1,13E+00",
                    "module": "A4",
                    "scenario": null
                },
                {
                    "value": "6,46E-03",
                    "module": "A5",
                    "scenario": null
                },
                {
                    "value": "2,92E+01",
                    "module": "B6",
                    "scenario": null
                },
                {
                    "value": "0,00E+00",
                    "module": "C1",
                    "scenario": null
                },
                {
                    "value": "1,37E-01",
                    "module": "C2",
                    "scenario": null
                },
                {
                    "value": "4,85E-01",
                    "module": "C3",
                    "scenario": null
                },
                {
                    "value": "4,62E-02",
                    "module": "C4",
                    "scenario": null
                },
                {
                    "value": "4,76E-01",
                    "module": "D",
                    "scenario": null
                },
                {
                    "value": "2,09E+01",
                    "module": "A1A3",
                    "scenario": null
                }
            ]
        }
    ],
    "additional_environmental_impact": [
        {
            "parameter": "PM",
            "values": [
                {
                    "value": "1,34E-06",
                    "module": "A1",
                    "scenario": null
                },
                {
                    "value": "6,48E-09",
                    "module": "A2",
                    "scenario": null
                },
                {
                    "value": "7,31E-08",
                    "module": "A3",
                    "scenario": null
                },
                {
                    "value": "4,01E-08",
                    "module": "A4",
                    "scenario": null
                },
                {
                    "value": "4,51E-10",
                    "module": "A5",
                    "scenario": null
                },
                {
                    "value": "1,59E-06",
                    "module": "B6",
                    "scenario": null
                },
                {
                    "value": "0,00E+00",
                    "module": "C1",
                    "scenario": null
                },
                {
                    "value": "8,85E-09",
                    "module": "C2",
                    "scenario": null
                },
                {
                    "value": "5,44E-10",
                    "module": "C3",
                    "scenario": null
                },
                {
                    "value": "1,41E-09",
                    "module": "C4",
                    "scenario": null
                },
                {
                    "value": "1,84E-08",
                    "module": "D",
                    "scenario": null
                },
                {
                    "value": "1,42E-06",
                    "module": "A1A3",
                    "scenario": null
                }
            ]
        },
        {
            "parameter": "ETP-fw",
            "values": [
                {
                    "value": "7,71E+02",
                    "module": "A1",
                    "scenario": null
                },
                {
                    "value": "1,20E+00",
                    "module": "A2",
                    "scenario": null
                },
                {
                    "value": "2,69E+01",
                    "module": "A3",
                    "scenario": null
                },
                {
                    "value": "1,09E+01",
                    "module": "A4",
                    "scenario": null
                },
                {
                    "value": "1,20E-01",
                    "module": "A5",
                    "scenario": null
                },
                {
                    "value": "1,77E+03",
                    "module": "B6",
                    "scenario": null
                },
                {
                    "value": "0,00E+00",
                    "module": "C1",
                    "scenario": null
                },
                {
                    "value": "1,64E+00",
                    "module": "C2",
                    "scenario": null
                },
                {
                    "value": "1,05E+00",
                    "module": "C3",
                    "scenario": null
                },
                {
                    "value": "3,41E+02",
                    "module": "C4",
                    "scenario": null
                },
                {
                    "value": "-2,01E+01",
                    "module": "D",
                    "scenario": null
                },
                {
                    "value": "7,99E+02",
                    "module": "A1A3",
                    "scenario": null
                }
            ]
        },
        {
            "parameter": "HTP-c",
            "values": [
                {
                    "value": "3,15E-08",
                    "module": "A1",
                    "scenario": null
                },
                {
                    "value": "0,00E+00",
                    "module": "A2",
                    "scenario": null
                },
                {
                    "value": "2,91E-10",
                    "module": "A3",
                    "scenario": null
                },
                {
                    "value": "0,00E+00",
                    "module": "A4",
                    "scenario": null
                },
                {
                    "value": "3,00E-12",
                    "module": "A5",
                    "scenario": null
                },
                {
                    "value": "8,43E-08",
                    "module": "B6",
                    "scenario": null
                },
                {
                    "value": "0,00E+00",
                    "module": "C1",
                    "scenario": null
                },
                {
                    "value": "0,00E+00",
                    "module": "C2",
                    "scenario": null
                },
                {
                    "value": "2,70E-11",
                    "module": "C3",
                    "scenario": null
                },
                {
                    "value": "1,70E-11",
                    "module": "C4",
                    "scenario": null
                },
                {
                    "value": "8,94E-10",
                    "module": "D",
                    "scenario": null
                },
                {
                    "value": "3,17E-08",
                    "module": "A1A3",
                    "scenario": null
                }
            ]
        },
        {
            "parameter": "HTP-nc",
            "values": [
                {
                    "value": "6,89E-07",
                    "module": "A1",
                    "scenario": null
                },
                {
                    "value": "1,17E-09",
                    "module": "A2",
                    "scenario": null
                },
                {
                    "value": "1,27E-08",
                    "module": "A3",
                    "scenario": null
                },
                {
                    "value": "7,99E-09",
                    "module": "A4",
                    "scenario": null
                },
                {
                    "value": "1,52E-10",
                    "module": "A5",
                    "scenario": null
                },
                {
                    "value": "1,99E-06",
                    "module": "B6",
                    "scenario": null
                },
                {
                    "value": "0,00E+00",
                    "module": "C1",
                    "scenario": null
                },
                {
                    "value": "1,61E-09",
                    "module": "C2",
                    "scenario": null
                },
                {
                    "value": "1,28E-09",
                    "module": "C3",
                    "scenario": null
                },
                {
                    "value": "3,15E-10",
                    "module": "C4",
                    "scenario": null
                },
                {
                    "value": "-5,41E-09",
                    "module": "D",
                    "scenario": null
                },
                {
                    "value": "7,03E-07",
                    "module": "A1A3",
                    "scenario": null
                }
            ]
        },
        {
            "parameter": "SQP",
            "values": [
                {
                    "value": "5,63E+01",
                    "module": "A1",
                    "scenario": null
                },
                {
                    "value": "1,02E+00",
                    "module": "A2",
                    "scenario": null
                },
                {
                    "value": "1,94E+00",
                    "module": "A3",
                    "scenario": null
                },
                {
                    "value": "7,72E+00",
                    "module": "A4",
                    "scenario": null
                },
                {
                    "value": "6,06E-02",
                    "module": "A5",
                    "scenario": null
                },
                {
                    "value": "1,95E+02",
                    "module": "B6",
                    "scenario": null
                },
                {
                    "value": "0,00E+00",
                    "module": "C1",
                    "scenario": null
                },
                {
                    "value": "1,39E+00",
                    "module": "C2",
                    "scenario": null
                },
                {
                    "value": "1,65E-02",
                    "module": "C3",
                    "scenario": null
                },
                {
                    "value": "5,08E-01",
                    "module": "C4",
                    "scenario": null
                },
                {
                    "value": "-3,09E+00",
                    "module": "D",
                    "scenario": null
                },
                {
                    "value": "5,92E+01",
                    "module": "A1A3",
                    "scenario": null
                }
            ]
        },
        {
            "parameter": "IRP",
            "values": [
                {
                    "value": "4,47E-01",
                    "module": "A1",
                    "scenario": null
                },
                {
                    "value": "6,16E-03",
                    "module": "A2",
                    "scenario": null
                },
                {
                    "value": "7,93E-03",
                    "module": "A3",
                    "scenario": null
                },
                {
                    "value": "6,94E-02",
                    "module": "A4",
                    "scenario": null
                },
                {
                    "value": "3,86E-04",
                    "module": "A5",
                    "scenario": null
                },
                {
                    "value": "7,03E+00",
                    "module": "B6",
                    "scenario": null
                },
                {
                    "value": "0,00E+00",
                    "module": "C1",
                    "scenario": null
                },
                {
                    "value": "8,41E-03",
                    "module": "C2",
                    "scenario": null
                },
                {
                    "value": "2,97E-04",
                    "module": "C3",
                    "scenario": null
                },
                {
                    "value": "1,48E-03",
                    "module": "C4",
                    "scenario": null
                },
                {
                    "value": "3,20E-02",
                    "module": "D",
                    "scenario": null
                },
                {
                    "value": "4,61E-01",
                    "module": "A1A3",
                    "scenario": null
                }
            ]
        }
    ],
    "resource_use": [
        {
            "parameter": "PERE",
            "values": [
                {
                    "value": "3,08E+01",
                    "module": "A1",
                    "scenario": null
                },
                {
                    "value": "1,68E-02",
                    "module": "A2",
                    "scenario": null
                },
                {
                    "value": "9,23E-01",
                    "module": "A3",
                    "scenario": null
                },
                {
                    "value": "1,82E-01",
                    "module": "A4",
                    "scenario": null
                },
                {
                    "value": "1,49E-03",
                    "module": "A5",
                    "scenario": null
                },
                {
                    "value": "5,02E+03",
                    "module": "B6",
                    "scenario": null
                },
                {
                    "value": "0,00E+00",
                    "module": "C1",
                    "scenario": null
                },
                {
                    "value": "2,29E-02",
                    "module": "C2",
                    "scenario": null
                },
                {
                    "value": "6,91E-03",
                    "module": "C3",
                    "scenario": null
                },
                {
                    "value": "2,83E-02",
                    "module": "C4",
                    "scenario": null
                },
                {
                    "value": "1,79E-01",
                    "module": "D",
                    "scenario": null
                },
                {
                    "value": "3,18E+01",
                    "module": "A1A3",
                    "scenario": null
                }
            ]
        },
        {
            "parameter": "PERM",
            "values": [
                {
                    "value": "2,39E+00",
                    "module": "A1",
                    "scenario": null
                },
                {
                    "value": "0,00E+00",
                    "module": "A2",
                    "scenario": null
                },
                {
                    "value": "0,00E+00",
                    "module": "A3",
                    "scenario": null
                },
                {
                    "value": "0,00E+00",
                    "module": "A4",
                    "scenario": null
                },
                {
                    "value": "-2,39E+00",
                    "module": "A5",
                    "scenario": null
                },
                {
                    "value": "0,00E+00",
                    "module": "B6",
                    "scenario": null
                },
                {
                    "value": "0,00E+00",
                    "module": "C1",
                    "scenario": null
                },
                {
                    "value": "0,00E+00",
                    "module": "C2",
                    "scenario": null
                },
                {
                    "value": "0,00E+00",
                    "module": "C3",
                    "scenario": null
                },
                {
                    "value": "0,00E+00",
                    "module": "C4",
                    "scenario": null
                },
                {
                    "value": "0,00E+00",
                    "module": "D",
                    "scenario": null
                },
                {
                    "value": "2,39E+00",
                    "module": "A1A3",
                    "scenario": null
                }
            ]
        },
        {
            "parameter": "PERT",
            "values": [
                {
                    "value": "3,32E+01",
                    "module": "A1",
                    "scenario": null
                },
                {
                    "value": "1,68E-02",
                    "module": "A2",
                    "scenario": null
                },
                {
                    "value": "9,23E-01",
                    "module": "A3",
                    "scenario": null
                },
                {
                    "value": "1,82E-01",
                    "module": "A4",
                    "scenario": null
                },
                {
                    "value": "-2,38E+00",
                    "module": "A5",
                    "scenario": null
                },
                {
                    "value": "5,02E+03",
                    "module": "B6",
                    "scenario": null
                },
                {
                    "value": "0,00E+00",
                    "module": "C1",
                    "scenario": null
                },
                {
                    "value": "2,29E-02",
                    "module": "C2",
                    "scenario": null
                },
                {
                    "value": "6,91E-03",
                    "module": "C3",
                    "scenario": null
                },
                {
                    "value": "2,83E-02",
                    "module": "C4",
                    "scenario": null
                },
                {
                    "value": "1,79E-01",
                    "module": "D",
                    "scenario": null
                },
                {
                    "value": "3,41E+01",
                    "module": "A1A3",
                    "scenario": null
                }
            ]
        },
        {
            "parameter": "PENRE",
            "values": [
                {
                    "value": "2,01E+02",
                    "module": "A1",
                    "scenario": null
                },
                {
                    "value": "1,48E+00",
                    "module": "A2",
                    "scenario": null
                },
                {
                    "value": "9,17E+00",
                    "module": "A3",
                    "scenario": null
                },
                {
                    "value": "1,60E+01",
                    "module": "A4",
                    "scenario": null
                },
                {
                    "value": "9,03E-02",
                    "module": "A5",
                    "scenario": null
                },
                {
                    "value": "3,88E+02",
                    "module": "B6",
                    "scenario": null
                },
                {
                    "value": "0,00E+00",
                    "module": "C1",
                    "scenario": null
                },
                {
                    "value": "2,02E+00",
                    "module": "C2",
                    "scenario": null
                },
                {
                    "value": "9,53E-02",
                    "module": "C3",
                    "scenario": null
                },
                {
                    "value": "2,34E-01",
                    "module": "C4",
                    "scenario": null
                },
                {
                    "value": "6,85E+00",
                    "module": "D",
                    "scenario": null
                },
                {
                    "value": "2,11E+02",
                    "module": "A1A3",
                    "scenario": null
                }
            ]
        },
        {
            "parameter": "PENRM",
            "values": [
                {
                    "value": "1,04E+01",
                    "module": "A1",
                    "scenario": null
                },
                {
                    "value": "0,00E+00",
                    "module": "A2",
                    "scenario": null
                },
                {
                    "value": "0,00E+00",
                    "module": "A3",
                    "scenario": null
                },
                {
                    "value": "0,00E+00",
                    "module": "A4",
                    "scenario": null
                },
                {
                    "value": "0,00E+00",
                    "module": "A5",
                    "scenario": null
                },
                {
                    "value": "0,00E+00",
                    "module": "B6",
                    "scenario": null
                },
                {
                    "value": "0,00E+00",
                    "module": "C1",
                    "scenario": null
                },
                {
                    "value": "0,00E+00",
                    "module": "C2",
                    "scenario": null
                },
                {
                    "value": "-1,04E+01",
                    "module": "C3",
                    "scenario": null
                },
                {
                    "value": "0,00E+00",
                    "module": "C4",
                    "scenario": null
                },
                {
                    "value": "0,00E+00",
                    "module": "D",
                    "scenario": null
                },
                {
                    "value": "1,04E+01",
                    "module": "A1A3",
                    "scenario": null
                }
            ]
        },
        {
            "parameter": "PENRT",
            "values": [
                {
                    "value": "2,11E+02",
                    "module": "A1",
                    "scenario": null
                },
                {
                    "value": "1,48E+00",
                    "module": "A2",
                    "scenario": null
                },
                {
                    "value": "9,17E+00",
                    "module": "A3",
                    "scenario": null
                },
                {
                    "value": "1,60E+01",
                    "module": "A4",
                    "scenario": null
                },
                {
                    "value": "9,03E-02",
                    "module": "A5",
                    "scenario": null
                },
                {
                    "value": "3,88E+02",
                    "module": "B6",
                    "scenario": null
                },
                {
                    "value": "0,00E+00",
                    "module": "C1",
                    "scenario": null
                },
                {
                    "value": "2,02E+00",
                    "module": "C2",
                    "scenario": null
                },
                {
                    "value": "-1,03E+01",
                    "module": "C3",
                    "scenario": null
                },
                {
                    "value": "2,34E-01",
                    "module": "C4",
                    "scenario": null
                },
                {
                    "value": "6,85E+00",
                    "module": "D",
                    "scenario": null
                },
                {
                    "value": "2,22E+02",
                    "module": "A1A3",
                    "scenario": null
                }
            ]
        },
        {
            "parameter": "SM",
            "values": [
                {
                    "value": "1,71E+00",
                    "module": "A1",
                    "scenario": null
                },
                {
                    "value": "0,00E+00",
                    "module": "A2",
                    "scenario": null
                },
                {
                    "value": "0,00E+00",
                    "module": "A3",
                    "scenario": null
                },
                {
                    "value": "0,00E+00",
                    "module": "A4",
                    "scenario": null
                },
                {
                    "value": "0,00E+00",
                    "module": "A5",
                    "scenario": null
                },
                {
                    "value": "0,00E+00",
                    "module": "B6",
                    "scenario": null
                },
                {
                    "value": "0,00E+00",
                    "module": "C1",
                    "scenario": null
                },
                {
                    "value": "0,00E+00",
                    "module": "C2",
                    "scenario": null
                },
                {
                    "value": "0,00E+00",
                    "module": "C3",
                    "scenario": null
                },
                {
                    "value": "0,00E+00",
                    "module": "C4",
                    "scenario": null
                },
                {
                    "value": "4,47E-03",
                    "module": "D",
                    "scenario": null
                },
                {
                    "value": "1,71E+00",
                    "module": "A1A3",
                    "scenario": null
                }
            ]
        },
        {
            "parameter": "RSF",
            "values": [
                {
                    "value": "4,28E-02",
                    "module": "A1",
                    "scenario": null
                },
                {
                    "value": "3,28E-04",
                    "module": "A2",
                    "scenario": null
                },
                {
                    "value": "8,11E-04",
                    "module": "A3",
                    "scenario": null
                },
                {
                    "value": "5,99E-03",
                    "module": "A4",
                    "scenario": null
                },
                {
                    "value": "4,93E-05",
                    "module": "A5",
                    "scenario": null
                },
                {
                    "value": "3,94E+00",
                    "module": "B6",
                    "scenario": null
                },
                {
                    "value": "0,00E+00",
                    "module": "C1",
                    "scenario": null
                },
                {
                    "value": "4,48E-04",
                    "module": "C2",
                    "scenario": null
                },
                {
                    "value": "1,62E-04",
                    "module": "C3",
                    "scenario": null
                },
                {
                    "value": "5,86E-04",
                    "module": "C4",
                    "scenario": null
                },
                {
                    "value": "3,52E-03",
                    "module": "D",
                    "scenario": null
                },
                {
                    "value": "4,39E-02",
                    "module": "A1A3",
                    "scenario": null
                }
            ]
        },
        {
            "parameter": "NRSF",
            "values": [
                {
                    "value": "8,97E-02",
                    "module": "A1",
                    "scenario": null
                },
                {
                    "value": "2,79E-03",
                    "module": "A2",
                    "scenario": null
                },
                {
                    "value": "7,64E-03",
                    "module": "A3",
                    "scenario": null
                },
                {
                    "value": "3,21E-02",
                    "module": "A4",
                    "scenario": null
                },
                {
                    "value": "2,03E-04",
                    "module": "A5",
                    "scenario": null
                },
                {
                    "value": "9,82E+00",
                    "module": "B6",
                    "scenario": null
                },
                {
                    "value": "0,00E+00",
                    "module": "C1",
                    "scenario": null
                },
                {
                    "value": "3,80E-03",
                    "module": "C2",
                    "scenario": null
                },
                {
                    "value": "0,00E+00",
                    "module": "C3",
                    "scenario": null
                },
                {
                    "value": "1,10E-04",
                    "module": "C4",
                    "scenario": null
                },
                {
                    "value": "-8,86E-02",
                    "module": "D",
                    "scenario": null
                },
                {
                    "value": "1,00E-01",
                    "module": "A1A3",
                    "scenario": null
                }
            ]
        },
        {
            "parameter": "FW",
            "values": [
                {
                    "value": "1,69E-01",
                    "module": "A1",
                    "scenario": null
                },
                {
                    "value": "1,66E-04",
                    "module": "A2",
                    "scenario": null
                },
                {
                    "value": "2,50E-02",
                    "module": "A3",
                    "scenario": null
                },
                {
                    "value": "1,38E-03",
                    "module": "A4",
                    "scenario": null
                },
                {
                    "value": "4,26E-05",
                    "module": "A5",
                    "scenario": null
                },
                {
                    "value": "3,75E+01",
                    "module": "B6",
                    "scenario": null
                },
                {
                    "value": "0,00E+00",
                    "module": "C1",
                    "scenario": null
                },
                {
                    "value": "2,26E-04",
                    "module": "C2",
                    "scenario": null
                },
                {
                    "value": "5,72E-04",
                    "module": "C3",
                    "scenario": null
                },
                {
                    "value": "3,04E-04",
                    "module": "C4",
                    "scenario": null
                },
                {
                    "value": "1,21E-02",
                    "module": "D",
                    "scenario": null
                },
                {
                    "value": "1,94E-01",
                    "module": "A1A3",
                    "scenario": null
                }
            ]
        }
    ],
    "end_of_life_waste": [
        {
            "parameter": "HWD",
            "values": [
                {
                    "value": "1,66E-01",
                    "module": "A1",
                    "scenario": null
                },
                {
                    "value": "1,34E-04",
                    "module": "A2",
                    "scenario": null
                },
                {
                    "value": "1,27E-03",
                    "module": "A3",
                    "scenario": null
                },
                {
                    "value": "7,81E-04",
                    "module": "A4",
                    "scenario": null
                },
                {
                    "value": "0,00E+00",
                    "module": "A5",
                    "scenario": null
                },
                {
                    "value": "2,49E-01",
                    "module": "B6",
                    "scenario": null
                },
                {
                    "value": "0,00E+00",
                    "module": "C1",
                    "scenario": null
                },
                {
                    "value": "1,83E-04",
                    "module": "C2",
                    "scenario": null
                },
                {
                    "value": "0,00E+00",
                    "module": "C3",
                    "scenario": null
                },
                {
                    "value": "2,09E-02",
                    "module": "C4",
                    "scenario": null
                },
                {
                    "value": "-3,18E-03",
                    "module": "D",
                    "scenario": null
                },
                {
                    "value": "1,68E-01",
                    "module": "A1A3",
                    "scenario": null
                }
            ]
        },
        {
            "parameter": "NHWD",
            "values": [
                {
                    "value": "2,83E+00",
                    "module": "A1",
                    "scenario": null
                },
                {
                    "value": "7,11E-02",
                    "module": "A2",
                    "scenario": null
                },
                {
                    "value": "8,57E-02",
                    "module": "A3",
                    "scenario": null
                },
                {
                    "value": "4,94E-01",
                    "module": "A4",
                    "scenario": null
                },
                {
                    "value": "3,99E-01",
                    "module": "A5",
                    "scenario": null
                },
                {
                    "value": "2,99E+01",
                    "module": "B6",
                    "scenario": null
                },
                {
                    "value": "0,00E+00",
                    "module": "C1",
                    "scenario": null
                },
                {
                    "value": "9,71E-02",
                    "module": "C2",
                    "scenario": null
                },
                {
                    "value": "0,00E+00",
                    "module": "C3",
                    "scenario": null
                },
                {
                    "value": "7,79E-01",
                    "module": "C4",
                    "scenario": null
                },
                {
                    "value": "1,38E-01",
                    "module": "D",
                    "scenario": null
                },
                {
                    "value": "2,99E+00",
                    "module": "A1A3",
                    "scenario": null
                }
            ]
        },
        {
            "parameter": "RWD",
            "values": [
                {
                    "value": "3,96E-04",
                    "module": "A1",
                    "scenario": null
                },
                {
                    "value": "9,72E-06",
                    "module": "A2",
                    "scenario": null
                },
                {
                    "value": "7,01E-06",
                    "module": "A3",
                    "scenario": null
                },
                {
                    "value": "1,10E-04",
                    "module": "A4",
                    "scenario": null
                },
                {
                    "value": "0,00E+00",
                    "module": "A5",
                    "scenario": null
                },
                {
                    "value": "3,47E-03",
                    "module": "B6",
                    "scenario": null
                },
                {
                    "value": "0,00E+00",
                    "module": "C1",
                    "scenario": null
                },
                {
                    "value": "1,33E-05",
                    "module": "C2",
                    "scenario": null
                },
                {
                    "value": "0,00E+00",
                    "module": "C3",
                    "scenario": null
                },
                {
                    "value": "1,62E-06",
                    "module": "C4",
                    "scenario": null
                },
                {
                    "value": "3,04E-05",
                    "module": "D",
                    "scenario": null
                },
                {
                    "value": "4,13E-04",
                    "module": "A1A3",
                    "scenario": null
                }
            ]
        }
    ],
    "end_of_life_flow": [
        {
            "parameter": "CRU",
            "values": [
                {
                    "value": "0,00E+00",
                    "module": "A1",
                    "scenario": null
                },
                {
                    "value": "0,00E+00",
                    "module": "A2",
                    "scenario": null
                },
                {
                    "value": "0,00E+00",
                    "module": "A3",
                    "scenario": null
                },
                {
                    "value": "0,00E+00",
                    "module": "A4",
                    "scenario": null
                },
                {
                    "value": "0,00E+00",
                    "module": "A5",
                    "scenario": null
                },
                {
                    "value": "0,00E+00",
                    "module": "B6",
                    "scenario": null
                },
                {
                    "value": "0,00E+00",
                    "module": "C1",
                    "scenario": null
                },
                {
                    "value": "0,00E+00",
                    "module": "C2",
                    "scenario": null
                },
                {
                    "value": "0,00E+00",
                    "module": "C3",
                    "scenario": null
                },
                {
                    "value": "0,00E+00",
                    "module": "C4",
                    "scenario": null
                },
                {
                    "value": "0,00E+00",
                    "module": "D",
                    "scenario": null
                },
                {
                    "value": "0,00E+00",
                    "module": "A1A3",
                    "scenario": null
                }
            ]
        },
        {
            "parameter": "MFR",
            "values": [
                {
                    "value": "0,00E+00",
                    "module": "A1",
                    "scenario": null
                },
                {
                    "value": "0,00E+00",
                    "module": "A2",
                    "scenario": null
                },
                {
                    "value": "2,73E-02",
                    "module": "A3",
                    "scenario": null
                },
                {
                    "value": "0,00E+00",
                    "module": "A4",
                    "scenario": null
                },
                {
                    "value": "3,71E-01",
                    "module": "A5",
                    "scenario": null
                },
                {
                    "value": "0,00E+00",
                    "module": "B6",
                    "scenario": null
                },
                {
                    "value": "0,00E+00",
                    "module": "C1",
                    "scenario": null
                },
                {
                    "value": "0,00E+00",
                    "module": "C2",
                    "scenario": null
                },
                {
                    "value": "1,31E+00",
                    "module": "C3",
                    "scenario": null
                },
                {
                    "value": "1,83E-05",
                    "module": "C4",
                    "scenario": null
                },
                {
                    "value": "-1,75E-04",
                    "module": "D",
                    "scenario": null
                },
                {
                    "value": "2,73E-02",
                    "module": "A1A3",
                    "scenario": null
                }
            ]
        },
        {
            "parameter": "MER",
            "values": [
                {
                    "value": "0,00E+00",
                    "module": "A1",
                    "scenario": null
                },
                {
                    "value": "0,00E+00",
                    "module": "A2",
                    "scenario": null
                },
                {
                    "value": "5,89E-03",
                    "module": "A3",
                    "scenario": null
                },
                {
                    "value": "0,00E+00",
                    "module": "A4",
                    "scenario": null
                },
                {
                    "value": "4,41E-04",
                    "module": "A5",
                    "scenario": null
                },
                {
                    "value": "0,00E+00",
                    "module": "B6",
                    "scenario": null
                },
                {
                    "value": "0,00E+00",
                    "module": "C1",
                    "scenario": null
                },
                {
                    "value": "0,00E+00",
                    "module": "C2",
                    "scenario": null
                },
                {
                    "value": "2,04E-01",
                    "module": "C3",
                    "scenario": null
                },
                {
                    "value": "4,47E-07",
                    "module": "C4",
                    "scenario": null
                },
                {
                    "value": "-2,31E-05",
                    "module": "D",
                    "scenario": null
                },
                {
                    "value": "5,89E-03",
                    "module": "A1A3",
                    "scenario": null
                }
            ]
        },
        {
            "parameter": "EEE",
            "values": [
                {
                    "value": "0,00E+00",
                    "module": "A1",
                    "scenario": null
                },
                {
                    "value": "0,00E+00",
                    "module": "A2",
                    "scenario": null
                },
                {
                    "value": "8,88E-03",
                    "module": "A3",
                    "scenario": null
                },
                {
                    "value": "0,00E+00",
                    "module": "A4",
                    "scenario": null
                },
                {
                    "value": "2,28E-02",
                    "module": "A5",
                    "scenario": null
                },
                {
                    "value": "0,00E+00",
                    "module": "B6",
                    "scenario": null
                },
                {
                    "value": "0,00E+00",
                    "module": "C1",
                    "scenario": null
                },
                {
                    "value": "0,00E+00",
                    "module": "C2",
                    "scenario": null
                },
                {
                    "value": "3,14E-01",
                    "module": "C3",
                    "scenario": null
                },
                {
                    "value": "2,90E-05",
                    "module": "C4",
                    "scenario": null
                },
                {
                    "value": "-5,65E-05",
                    "module": "D",
                    "scenario": null
                },
                {
                    "value": "8,88E-03",
                    "module": "A1A3",
                    "scenario": null
                }
            ]
        },
        {
            "parameter": "EET",
            "values": [
                {
                    "value": "0,00E+00",
                    "module": "A1",
                    "scenario": null
                },
                {
                    "value": "0,00E+00",
                    "module": "A2",
                    "scenario": null
                },
                {
                    "value": "1,34E-01",
                    "module": "A3",
                    "scenario": null
                },
                {
                    "value": "0,00E+00",
                    "module": "A4",
                    "scenario": null
                },
                {
                    "value": "3,45E-01",
                    "module": "A5",
                    "scenario": null
                },
                {
                    "value": "0,00E+00",
                    "module": "B6",
                    "scenario": null
                },
                {
                    "value": "0,00E+00",
                    "module": "C1",
                    "scenario": null
                },
                {
                    "value": "0,00E+00",
                    "module": "C2",
                    "scenario": null
                },
                {
                    "value": "4,74E+00",
                    "module": "C3",
                    "scenario": null
                },
                {
                    "value": "4,38E-04",
                    "module": "C4",
                    "scenario": null
                },
                {
                    "value": "-8,55E-04",
                    "module": "D",
                    "scenario": null
                },
                {
                    "value": "1,34E-01",
                    "module": "A1A3",
                    "scenario": null
                }
            ]
        }
    ]
}