{
    "product_name": "Fl\u00fcgger 05 Wood Tex Acryl 30",
    "epd_id": "NEPD-2590-1315-EN",
    "compliance": [
        "EN 15804",
        "ISO 14025",
        "ISO 21930"
    ],
    "producer_name": "Fl\u00fcgger Norway AS",
    "environmental_impact": [
        {
            "parameter": "GWP-total",
            "values": [
                {
                    "value": "2,34E+00",
                    "module": "A1",
                    "scenario": null
                },
                {
                    "value": "3,48E-02",
                    "module": "A2",
                    "scenario": null
                },
                {
                    "value": "1,24E-01",
                    "module": "A3",
                    "scenario": null
                },
                {
                    "value": "8,03E-02",
                    "module": "A4",
                    "scenario": null
                },
                {
                    "value": "2,50E+00",
                    "module": "A1A3",
                    "scenario": null
                }
            ]
        },
        {
            "parameter": "ODP",
            "values": [
                {
                    "value": "2,46E-07",
                    "module": "A1",
                    "scenario": null
                },
                {
                    "value": "6,44E-09",
                    "module": "A2",
                    "scenario": null
                },
                {
                    "value": "8,08E-09",
                    "module": "A3",
                    "scenario": null
                },
                {
                    "value": "1,58E-08",
                    "module": "A4",
                    "scenario": null
                },
                {
                    "value": "2,61E-07",
                    "module": "A1A3",
                    "scenario": null
                }
            ]
        },
        {
            "parameter": "AP",
            "values": [
                {
                    "value": "1,51E-02",
                    "module": "A1",
                    "scenario": null
                },
                {
                    "value": "1,13E-04",
                    "module": "A2",
                    "scenario": null
                },
                {
                    "value": "1,11E-03",
                    "module": "A3",
                    "scenario": null
                },
                {
                    "value": "2,10E-04",
                    "module": "A4",
                    "scenario": null
                },
                {
                    "value": "1,63E-02",
                    "module": "A1A3",
                    "scenario": null
                }
            ]
        },
        {
            "parameter": "EP",
            "values": [
                {
                    "value": "1,78E-03",
                    "module": "A1",
                    "scenario": null
                },
                {
                    "value": "1,83E-05",
                    "module": "A2",
                    "scenario": null
                },
                {
                    "value": "1,07E-04",
                    "module": "A3",
                    "scenario": null
                },
                {
                    "value": "2,82E-05",
                    "module": "A4",
                    "scenario": null
                },
                {
                    "value": "1,91E-03",
                    "module": "A1A3",
                    "scenario": null
                }
            ]
        },
        {
            "parameter": "POCP",
            "values": [
                {
                    "value": "1,37E-03",
                    "module": "A1",
                    "scenario": null
                },
                {
                    "value": "4,70E-06",
                    "module": "A2",
                    "scenario": null
                },
                {
                    "value": "5,48E-05",
                    "module": "A3",
                    "scenario": null
                },
                {
                    "value": "1,01E-05",
                    "module": "A4",
                    "scenario": null
                },
                {
                    "value": "1,43E-03",
                    "module": "A1A3",
                    "scenario": null
                }
            ]
        },
        {
            "parameter": "ADPE",
            "values": [
                {
                    "value": "1,26E-04",
                    "module": "A1",
                    "scenario": null
                },
                {
                    "value": "8,79E-07",
                    "module": "A2",
                    "scenario": null
                },
                {
                    "value": "2,77E-05",
                    "module": "A3",
                    "scenario": null
                },
                {
                    "value": "1,49E-06",
                    "module": "A4",
                    "scenario": null
                },
                {
                    "value": "1,55E-04",
                    "module": "A1A3",
                    "scenario": null
                }
            ]
        },
        {
            "parameter": "ADPF",
            "values": [
                {
                    "value": "3,95E+01",
                    "module": "A1",
                    "scenario": null
                },
                {
                    "value": "5,26E-01",
                    "module": "A2",
                    "scenario": null
                },
                {
                    "value": "1,21E+00",
                    "module": "A3",
                    "scenario": null
                },
                {
                    "value": "1,29E+00",
                    "module": "A4",
                    "scenario": null
                },
                {
                    "value": "4,12E+01",
                    "module": "A1A3",
                    "scenario": null
                }
            ]
        }
    ],
    "additional_environmental_impact": [],
    "resource_use": [
        {
            "parameter": "PERE",
            "values": [
                {
                    "value": "2,30E+00",
                    "module": "A1",
                    "scenario": null
                },
                {
                    "value": "7,64E-03",
                    "module": "A2",
                    "scenario": null
                },
                {
                    "value": "6,15E-01",
                    "module": "A3",
                    "scenario": null
                },
                {
                    "value": "1,67E-02",
                    "module": "A4",
                    "scenario": null
                },
                {
                    "value": "2,92E+00",
                    "module": "A1A3",
                    "scenario": null
                }
            ]
        },
        {
            "parameter": "PERM",
            "values": [
                {
                    "value": "0,00E+00",
                    "module": "A1",
                    "scenario": null
                },
                {
                    "value": "0,00E+00",
                    "module": "A2",
                    "scenario": null
                },
                {
                    "value": "2,57E-02",
                    "module": "A3",
                    "scenario": null
                },
                {
                    "value": "0,00E+00",
                    "module": "A4",
                    "scenario": null
                },
                {
                    "value": "2,57E-02",
                    "module": "A1A3",
                    "scenario": null
                }
            ]
        },
        {
            "parameter": "PERT",
            "values": [
                {
                    "value": "2,30E+00",
                    "module": "A1",
                    "scenario": null
                },
                {
                    "value": "7,64E-03",
                    "module": "A2",
                    "scenario": null
                },
                {
                    "value": "6,41E-01",
                    "module": "A3",
                    "scenario": null
                },
                {
                    "value": "1,67E-02",
                    "module": "A4",
                    "scenario": null
                },
                {
                    "value": "2,95E+00",
                    "module": "A1A3",
                    "scenario": null
                }
            ]
        },
        {
            "parameter": "PENRE",
            "values": [
                {
                    "value": "4,03E+01",
                    "module": "A1",
                    "scenario": null
                },
                {
                    "value": "5,37E-01",
                    "module": "A2",
                    "scenario": null
                },
                {
                    "value": "1,54E+00",
                    "module": "A3",
                    "scenario": null
                },
                {
                    "value": "1,31E+00",
                    "module": "A4",
                    "scenario": null
                },
                {
                    "value": "4,24E+01",
                    "module": "A1A3",
                    "scenario": null
                }
            ]
        },
        {
            "parameter": "PENRM",
            "values": [
                {
                    "value": "3,00E+00",
                    "module": "A1",
                    "scenario": null
                },
                {
                    "value": "0,00E+00",
                    "module": "A2",
                    "scenario": null
                },
                {
                    "value": "0,00E+00",
                    "module": "A3",
                    "scenario": null
                },
                {
                    "value": "0,00E+00",
                    "module": "A4",
                    "scenario": null
                },
                {
                    "value": "3,00E+00",
                    "module": "A1A3",
                    "scenario": null
                }
            ]
        },
        {
            "parameter": "PENRT",
            "values": [
                {
                    "value": "4,33E+01",
                    "module": "A1",
                    "scenario": null
                },
                {
                    "value": "5,37E-01",
                    "module": "A2",
                    "scenario": null
                },
                {
                    "value": "1,54E+00",
                    "module": "A3",
                    "scenario": null
                },
                {
                    "value": "1,31E+00",
                    "module": "A4",
                    "scenario": null
                },
                {
                    "value": "4,54E+01",
                    "module": "A1A3",
                    "scenario": null
                }
            ]
        },
        {
            "parameter": "SM",
            "values": [
                {
                    "value": "0,00E+00",
                    "module": "A1",
                    "scenario": null
                },
                {
                    "value": "0,00E+00",
                    "module": "A2",
                    "scenario": null
                },
                {
                    "value": "0,00E+00",
                    "module": "A3",
                    "scenario": null
                },
                {
                    "value": "0,00E+00",
                    "module": "A4",
                    "scenario": null
                },
                {
                    "value": "0,00E+00",
                    "module": "A1A3",
                    "scenario": null
                }
            ]
        },
        {
            "parameter": "RSF",
            "values": [
                {
                    "value": "0,00E+00",
                    "module": "A1",
                    "scenario": null
                },
                {
                    "value": "0,00E+00",
                    "module": "A2",
                    "scenario": null
                },
                {
                    "value": "0,00E+00",
                    "module": "A3",
                    "scenario": null
                },
                {
                    "value": "0,00E+00",
                    "module": "A4",
                    "scenario": null
                },
                {
                    "value": "0,00E+00",
                    "module": "A1A3",
                    "scenario": null
                }
            ]
        },
        {
            "parameter": "NRSF",
            "values": [
                {
                    "value": "0,00E+00",
                    "module": "A1",
                    "scenario": null
                },
                {
                    "value": "0,00E+00",
                    "module": "A2",
                    "scenario": null
                },
                {
                    "value": "0,00E+00",
                    "module": "A3",
                    "scenario": null
                },
                {
                    "value": "0,00E+00",
                    "module": "A4",
                    "scenario": null
                },
                {
                    "value": "0,00E+00",
                    "module": "A1A3",
                    "scenario": null
                }
            ]
        },
        {
            "parameter": "FW",
            "values": [
                {
                    "value": "1,48E-01",
                    "module": "A1",
                    "scenario": null
                },
                {
                    "value": "1,02E-04",
                    "module": "A2",
                    "scenario": null
                },
                {
                    "value": "1,51E-03",
                    "module": "A3",
                    "scenario": null
                },
                {
                    "value": "2,70E-04",
                    "module": "A4",
                    "scenario": null
                },
                {
                    "value": "1,50E-01",
                    "module": "A1A3",
                    "scenario": null
                }
            ]
        }
    ],
    "end_of_life_waste": [
        {
            "parameter": "HWD",
            "values": [
                {
                    "value": "4,86E-05",
                    "module": "A1",
                    "scenario": null
                },
                {
                    "value": "1,37E-06",
                    "module": "A2",
                    "scenario": null
                },
                {
                    "value": "3,70E-04",
                    "module": "A3",
                    "scenario": null
                },
                {
                    "value": "3,20E-06",
                    "module": "A4",
                    "scenario": null
                },
                {
                    "value": "4,20E-04",
                    "module": "A1A3",
                    "scenario": null
                }
            ]
        },
        {
            "parameter": "NHWD",
            "values": [
                {
                    "value": "7,94E-01",
                    "module": "A1",
                    "scenario": null
                },
                {
                    "value": "3,74E-02",
                    "module": "A2",
                    "scenario": null
                },
                {
                    "value": "1,85E-01",
                    "module": "A3",
                    "scenario": null
                },
                {
                    "value": "1,18E-01",
                    "module": "A4",
                    "scenario": null
                },
                {
                    "value": "1,02E+00",
                    "module": "A1A3",
                    "scenario": null
                }
            ]
        },
        {
            "parameter": "RWD",
            "values": [
                {
                    "value": "1,31E-04",
                    "module": "A1",
                    "scenario": null
                },
                {
                    "value": "3,66E-06",
                    "module": "A2",
                    "scenario": null
                },
                {
                    "value": "6,09E-06",
                    "module": "A3",
                    "scenario": null
                },
                {
                    "value": "8,96E-06",
                    "module": "A4",
                    "scenario": null
                },
                {
                    "value": "1,41E-04",
                    "module": "A1A3",
                    "scenario": null
                }
            ]
        }
    ],
    "end_of_life_flow": [
        {
            "parameter": "CRU",
            "values": [
                {
                    "value": "0,00E+00",
                    "module": "A1",
                    "scenario": null
                },
                {
                    "value": "0,00E+00",
                    "module": "A2",
                    "scenario": null
                },
                {
                    "value": "0,00E+00",
                    "module": "A3",
                    "scenario": null
                },
                {
                    "value": "0,00E+00",
                    "module": "A4",
                    "scenario": null
                },
                {
                    "value": "0,00E+00",
                    "module": "A1A3",
                    "scenario": null
                }
            ]
        },
        {
            "parameter": "MFR",
            "values": [
                {
                    "value": "0,00E+00",
                    "module": "A1",
                    "scenario": null
                },
                {
                    "value": "0,00E+00",
                    "module": "A2",
                    "scenario": null
                },
                {
                    "value": "2,00E-03",
                    "module": "A3",
                    "scenario": null
                },
                {
                    "value": "0,00E+00",
                    "module": "A4",
                    "scenario": null
                },
                {
                    "value": "2,00E-03",
                    "module": "A1A3",
                    "scenario": null
                }
            ]
        },
        {
            "parameter": "MER",
            "values": [
                {
                    "value": "0,00E+00",
                    "module": "A1",
                    "scenario": null
                },
                {
                    "value": "0,00E+00",
                    "module": "A2",
                    "scenario": null
                },
                {
                    "value": "3,47E-05",
                    "module": "A3",
                    "scenario": null
                },
                {
                    "value": "0,00E+00",
                    "module": "A4",
                    "scenario": null
                },
                {
                    "value": "3,47E-05",
                    "module": "A1A3",
                    "scenario": null
                }
            ]
        },
        {
            "parameter": "EEE",
            "values": [
                {
                    "value": "0,00E+00",
                    "module": "A1",
                    "scenario": null
                },
                {
                    "value": "0,00E+00",
                    "module": "A2",
                    "scenario": null
                },
                {
                    "value": "2,46E-03",
                    "module": "A3",
                    "scenario": null
                },
                {
                    "value": "0,00E+00",
                    "module": "A4",
                    "scenario": null
                },
                {
                    "value": "2,46E-03",
                    "module": "A1A3",
                    "scenario": null
                }
            ]
        },
        {
            "parameter": "EET",
            "values": [
                {
                    "value": "0,00E+00",
                    "module": "A1",
                    "scenario": null
                },
                {
                    "value": "0,00E+00",
                    "module": "A2",
                    "scenario": null
                },
                {
                    "value": "2,64E-02",
                    "module": "A3",
                    "scenario": null
                },
                {
                    "value": "0,00E+00",
                    "module": "A4",
                    "scenario": null
                },
                {
                    "value": "2,64E-02",
                    "module": "A1A3",
                    "scenario": null
                }
            ]
        }
    ]
}