{
    "product_name": "EKA2-EU",
    "epd_id": "NEPD-8563-8221",
    "compliance": [
        "EN 15804+A2",
        "ISO 14025",
        "ISO 21930"
    ],
    "producer_name": "TROX Group",
    "environmental_impact": [
        {
            "parameter": "GWP-total",
            "values": [
                {
                    "value": "3,82E+01",
                    "module": "A1-A3",
                    "scenario": null
                },
                {
                    "value": "2,03E+00",
                    "module": "A4",
                    "scenario": null
                },
                {
                    "value": "1,12E-02",
                    "module": "C1",
                    "scenario": null
                },
                {
                    "value": "1,27E-01",
                    "module": "C2",
                    "scenario": null
                },
                {
                    "value": "3,00E-01",
                    "module": "C3",
                    "scenario": null
                },
                {
                    "value": "2,35E-01",
                    "module": "C4",
                    "scenario": null
                },
                {
                    "value": "-3,22E+00",
                    "module": "D",
                    "scenario": null
                }
            ]
        },
        {
            "parameter": "GWP-fossil",
            "values": [
                {
                    "value": "3,76E+01",
                    "module": "A1-A3",
                    "scenario": null
                },
                {
                    "value": "2,03E+00",
                    "module": "A4",
                    "scenario": null
                },
                {
                    "value": "1,12E-02",
                    "module": "C1",
                    "scenario": null
                },
                {
                    "value": "1,27E-01",
                    "module": "C2",
                    "scenario": null
                },
                {
                    "value": "2,99E-01",
                    "module": "C3",
                    "scenario": null
                },
                {
                    "value": "2,33E-01",
                    "module": "C4",
                    "scenario": null
                },
                {
                    "value": "-3,20E+00",
                    "module": "D",
                    "scenario": null
                }
            ]
        },
        {
            "parameter": "GWP-biogenic",
            "values": [
                {
                    "value": "5,62E-01",
                    "module": "A1-A3",
                    "scenario": null
                },
                {
                    "value": "8,41E-04",
                    "module": "A4",
                    "scenario": null
                },
                {
                    "value": "2,10E-06",
                    "module": "C1",
                    "scenario": null
                },
                {
                    "value": "5,26E-05",
                    "module": "C2",
                    "scenario": null
                },
                {
                    "value": "2,17E-04",
                    "module": "C3",
                    "scenario": null
                },
                {
                    "value": "2,27E-04",
                    "module": "C4",
                    "scenario": null
                },
                {
                    "value": "-5,99E-03",
                    "module": "D",
                    "scenario": null
                }
            ]
        },
        {
            "parameter": "GWP-luluc",
            "values": [
                {
                    "value": "4,82E-02",
                    "module": "A1-A3",
                    "scenario": null
                },
                {
                    "value": "7,24E-04",
                    "module": "A4",
                    "scenario": null
                },
                {
                    "value": "8,84E-07",
                    "module": "C1",
                    "scenario": null
                },
                {
                    "value": "4,52E-05",
                    "module": "C2",
                    "scenario": null
                },
                {
                    "value": "2,41E-05",
                    "module": "C3",
                    "scenario": null
                },
                {
                    "value": "1,74E-03",
                    "module": "C4",
                    "scenario": null
                },
                {
                    "value": "-1,77E-02",
                    "module": "D",
                    "scenario": null
                }
            ]
        },
        {
            "parameter": "ODP",
            "values": [
                {
                    "value": "3,21E-06",
                    "module": "A1-A3",
                    "scenario": null
                },
                {
                    "value": "4,61E-07",
                    "module": "A4",
                    "scenario": null
                },
                {
                    "value": "2,43E-09",
                    "module": "C1",
                    "scenario": null
                },
                {
                    "value": "2,88E-08",
                    "module": "C2",
                    "scenario": null
                },
                {
                    "value": "1,06E-08",
                    "module": "C3",
                    "scenario": null
                },
                {
                    "value": "1,43E-08",
                    "module": "C4",
                    "scenario": null
                },
                {
                    "value": "-2,04E-04",
                    "module": "D",
                    "scenario": null
                }
            ]
        },
        {
            "parameter": "AP",
            "values": [
                {
                    "value": "3,87E-01",
                    "module": "A1-A3",
                    "scenario": null
                },
                {
                    "value": "5,84E-03",
                    "module": "A4",
                    "scenario": null
                },
                {
                    "value": "1,17E-04",
                    "module": "C1",
                    "scenario": null
                },
                {
                    "value": "3,65E-04",
                    "module": "C2",
                    "scenario": null
                },
                {
                    "value": "1,56E-04",
                    "module": "C3",
                    "scenario": null
                },
                {
                    "value": "9,95E-04",
                    "module": "C4",
                    "scenario": null
                },
                {
                    "value": "-4,60E-02",
                    "module": "D",
                    "scenario": null
                }
            ]
        },
        {
            "parameter": "POCP",
            "values": [
                {
                    "value": "1,63E-01",
                    "module": "A1-A3",
                    "scenario": null
                },
                {
                    "value": "4,95E-03",
                    "module": "A4",
                    "scenario": null
                },
                {
                    "value": "1,56E-04",
                    "module": "C1",
                    "scenario": null
                },
                {
                    "value": "3,10E-04",
                    "module": "C2",
                    "scenario": null
                },
                {
                    "value": "1,13E-04",
                    "module": "C3",
                    "scenario": null
                },
                {
                    "value": "1,05E-03",
                    "module": "C4",
                    "scenario": null
                },
                {
                    "value": "-1,86E-02",
                    "module": "D",
                    "scenario": null
                }
            ]
        },
        {
            "parameter": "ADPE",
            "values": [
                {
                    "value": "2,29E-02",
                    "module": "A1-A3",
                    "scenario": null
                },
                {
                    "value": "5,62E-05",
                    "module": "A4",
                    "scenario": null
                },
                {
                    "value": "1,72E-08",
                    "module": "C1",
                    "scenario": null
                },
                {
                    "value": "3,51E-06",
                    "module": "C2",
                    "scenario": null
                },
                {
                    "value": "3,37E-07",
                    "module": "C3",
                    "scenario": null
                },
                {
                    "value": "1,26E-06",
                    "module": "C4",
                    "scenario": null
                },
                {
                    "value": "-2,01E-04",
                    "module": "D",
                    "scenario": null
                }
            ]
        },
        {
            "parameter": "ADPF",
            "values": [
                {
                    "value": "5,01E+02",
                    "module": "A1-A3",
                    "scenario": null
                },
                {
                    "value": "3,07E+01",
                    "module": "A4",
                    "scenario": null
                },
                {
                    "value": "1,54E-01",
                    "module": "C1",
                    "scenario": null
                },
                {
                    "value": "1,92E+00",
                    "module": "C2",
                    "scenario": null
                },
                {
                    "value": "3,90E-01",
                    "module": "C3",
                    "scenario": null
                },
                {
                    "value": "2,39E+00",
                    "module": "C4",
                    "scenario": null
                },
                {
                    "value": "-3,07E+01",
                    "module": "D",
                    "scenario": null
                }
            ]
        },
        {
            "parameter": "WDP",
            "values": [
                {
                    "value": "2,56E+03",
                    "module": "A1-A3",
                    "scenario": null
                },
                {
                    "value": "2,97E+01",
                    "module": "A4",
                    "scenario": null
                },
                {
                    "value": "3,28E-02",
                    "module": "C1",
                    "scenario": null
                },
                {
                    "value": "1,86E+00",
                    "module": "C2",
                    "scenario": null
                },
                {
                    "value": "3,14E+00",
                    "module": "C3",
                    "scenario": null
                },
                {
                    "value": "2,77E+00",
                    "module": "C4",
                    "scenario": null
                },
                {
                    "value": "-3,76E+02",
                    "module": "D",
                    "scenario": null
                }
            ]
        },
        {
            "parameter": "EP-freshwater",
            "values": [
                {
                    "value": "2,59E-03",
                    "module": "A1-A3",
                    "scenario": null
                },
                {
                    "value": "1,62E-05",
                    "module": "A4",
                    "scenario": null
                },
                {
                    "value": "4,09E-08",
                    "module": "C1",
                    "scenario": null
                },
                {
                    "value": "1,02E-06",
                    "module": "C2",
                    "scenario": null
                },
                {
                    "value": "2,11E-06",
                    "module": "C3",
                    "scenario": null
                },
                {
                    "value": "9,30E-06",
                    "module": "C4",
                    "scenario": null
                },
                {
                    "value": "-3,65E-04",
                    "module": "D",
                    "scenario": null
                }
            ]
        },
        {
            "parameter": "EP-marine",
            "values": [
                {
                    "value": "4,54E-02",
                    "module": "A1-A3",
                    "scenario": null
                },
                {
                    "value": "1,16E-03",
                    "module": "A4",
                    "scenario": null
                },
                {
                    "value": "5,18E-05",
                    "module": "C1",
                    "scenario": null
                },
                {
                    "value": "7,23E-05",
                    "module": "C2",
                    "scenario": null
                },
                {
                    "value": "3,86E-05",
                    "module": "C3",
                    "scenario": null
                },
                {
                    "value": "2,19E-04",
                    "module": "C4",
                    "scenario": null
                },
                {
                    "value": "-4,17E-03",
                    "module": "D",
                    "scenario": null
                }
            ]
        },
        {
            "parameter": "EP-terrestrial",
            "values": [
                {
                    "value": "1,06E+00",
                    "module": "A1-A3",
                    "scenario": null
                },
                {
                    "value": "1,29E-02",
                    "module": "A4",
                    "scenario": null
                },
                {
                    "value": "5,69E-04",
                    "module": "C1",
                    "scenario": null
                },
                {
                    "value": "8,08E-04",
                    "module": "C2",
                    "scenario": null
                },
                {
                    "value": "4,20E-04",
                    "module": "C3",
                    "scenario": null
                },
                {
                    "value": "2,24E-03",
                    "module": "C4",
                    "scenario": null
                },
                {
                    "value": "-4,96E-02",
                    "module": "D",
                    "scenario": null
                }
            ]
        },
        {
            "parameter": "GWP-IOBC",
            "values": [
                {
                    "value": "3,82E+01",
                    "module": "A1-A3",
                    "scenario": null
                },
                {
                    "value": "2,03E+00",
                    "module": "A4",
                    "scenario": null
                },
                {
                    "value": "1,12E-02",
                    "module": "C1",
                    "scenario": null
                },
                {
                    "value": "1,27E-01",
                    "module": "C2",
                    "scenario": null
                },
                {
                    "value": "3,00E-01",
                    "module": "C3",
                    "scenario": null
                },
                {
                    "value": "3,21E-02",
                    "module": "C4",
                    "scenario": null
                },
                {
                    "value": "-4,15E+00",
                    "module": "D",
                    "scenario": null
                }
            ]
        }
    ],
    "additional_environmental_impact": [
        {
            "parameter": "PM",
            "values": [
                {
                    "value": "3,61E-06",
                    "module": "A1-A3",
                    "scenario": null
                },
                {
                    "value": "1,24E-07",
                    "module": "A4",
                    "scenario": null
                },
                {
                    "value": "3,11E-09",
                    "module": "C1",
                    "scenario": null
                },
                {
                    "value": "7,78E-09",
                    "module": "C2",
                    "scenario": null
                },
                {
                    "value": "2,06E-09",
                    "module": "C3",
                    "scenario": null
                },
                {
                    "value": "1,81E-08",
                    "module": "C4",
                    "scenario": null
                },
                {
                    "value": "-2,99E-07",
                    "module": "D",
                    "scenario": null
                }
            ]
        },
        {
            "parameter": "ETP-fw",
            "values": [
                {
                    "value": "1,77E+03",
                    "module": "A1-A3",
                    "scenario": null
                },
                {
                    "value": "2,28E+01",
                    "module": "A4",
                    "scenario": null
                },
                {
                    "value": "8,44E-02",
                    "module": "C1",
                    "scenario": null
                },
                {
                    "value": "1,42E+00",
                    "module": "C2",
                    "scenario": null
                },
                {
                    "value": "2,13E+00",
                    "module": "C3",
                    "scenario": null
                },
                {
                    "value": "1,09E+01",
                    "module": "C4",
                    "scenario": null
                },
                {
                    "value": "-4,04E+02",
                    "module": "D",
                    "scenario": null
                }
            ]
        },
        {
            "parameter": "HTP-c",
            "values": [
                {
                    "value": "1,86E-07",
                    "module": "A1-A3",
                    "scenario": null
                },
                {
                    "value": "0,00E+00",
                    "module": "A4",
                    "scenario": null
                },
                {
                    "value": "0,00E+00",
                    "module": "C1",
                    "scenario": null
                },
                {
                    "value": "0,00E+00",
                    "module": "C2",
                    "scenario": null
                },
                {
                    "value": "9,20E-11",
                    "module": "C3",
                    "scenario": null
                },
                {
                    "value": "1,35E-09",
                    "module": "C4",
                    "scenario": null
                },
                {
                    "value": "-1,64E-08",
                    "module": "D",
                    "scenario": null
                }
            ]
        },
        {
            "parameter": "HTP-nc",
            "values": [
                {
                    "value": "2,83E-06",
                    "module": "A1-A3",
                    "scenario": null
                },
                {
                    "value": "2,49E-08",
                    "module": "A4",
                    "scenario": null
                },
                {
                    "value": "7,70E-11",
                    "module": "C1",
                    "scenario": null
                },
                {
                    "value": "1,56E-09",
                    "module": "C2",
                    "scenario": null
                },
                {
                    "value": "8,24E-10",
                    "module": "C3",
                    "scenario": null
                },
                {
                    "value": "3,70E-08",
                    "module": "C4",
                    "scenario": null
                },
                {
                    "value": "-1,29E-07",
                    "module": "D",
                    "scenario": null
                }
            ]
        },
        {
            "parameter": "SQP",
            "values": [
                {
                    "value": "1,30E+03",
                    "module": "A1-A3",
                    "scenario": null
                },
                {
                    "value": "2,15E+01",
                    "module": "A4",
                    "scenario": null
                },
                {
                    "value": "1,96E-02",
                    "module": "C1",
                    "scenario": null
                },
                {
                    "value": "1,34E+00",
                    "module": "C2",
                    "scenario": null
                },
                {
                    "value": "1,55E-01",
                    "module": "C3",
                    "scenario": null
                },
                {
                    "value": "6,03E+00",
                    "module": "C4",
                    "scenario": null
                },
                {
                    "value": "-5,15E+00",
                    "module": "D",
                    "scenario": null
                }
            ]
        },
        {
            "parameter": "IRP",
            "values": [
                {
                    "value": "2,04E+00",
                    "module": "A1-A3",
                    "scenario": null
                },
                {
                    "value": "1,34E-01",
                    "module": "A4",
                    "scenario": null
                },
                {
                    "value": "6,62E-04",
                    "module": "C1",
                    "scenario": null
                },
                {
                    "value": "8,40E-03",
                    "module": "C2",
                    "scenario": null
                },
                {
                    "value": "1,94E-03",
                    "module": "C3",
                    "scenario": null
                },
                {
                    "value": "4,24E-03",
                    "module": "C4",
                    "scenario": null
                },
                {
                    "value": "-4,25E-02",
                    "module": "D",
                    "scenario": null
                }
            ]
        }
    ],
    "resource_use": [
        {
            "parameter": "PERE",
            "values": [
                {
                    "value": "1,18E+02",
                    "module": "A1-A3",
                    "scenario": null
                },
                {
                    "value": "4,40E-01",
                    "module": "A4",
                    "scenario": null
                },
                {
                    "value": "8,35E-04",
                    "module": "C1",
                    "scenario": null
                },
                {
                    "value": "2,75E-02",
                    "module": "C2",
                    "scenario": null
                },
                {
                    "value": "7,30E-02",
                    "module": "C3",
                    "scenario": null
                },
                {
                    "value": "7,79E-01",
                    "module": "C4",
                    "scenario": null
                },
                {
                    "value": "-6,34E+00",
                    "module": "D",
                    "scenario": null
                }
            ]
        },
        {
            "parameter": "PERM",
            "values": [
                {
                    "value": "0,00E+00",
                    "module": "A1-A3",
                    "scenario": null
                },
                {
                    "value": "0,00E+00",
                    "module": "A4",
                    "scenario": null
                },
                {
                    "value": "0,00E+00",
                    "module": "C1",
                    "scenario": null
                },
                {
                    "value": "0,00E+00",
                    "module": "C2",
                    "scenario": null
                },
                {
                    "value": "0,00E+00",
                    "module": "C3",
                    "scenario": null
                },
                {
                    "value": "0,00E+00",
                    "module": "C4",
                    "scenario": null
                },
                {
                    "value": "0,00E+00",
                    "module": "D",
                    "scenario": null
                }
            ]
        },
        {
            "parameter": "PERT",
            "values": [
                {
                    "value": "2,15E+02",
                    "module": "A1-A3",
                    "scenario": null
                },
                {
                    "value": "4,40E-01",
                    "module": "A4",
                    "scenario": null
                },
                {
                    "value": "8,35E-04",
                    "module": "C1",
                    "scenario": null
                },
                {
                    "value": "2,75E-02",
                    "module": "C2",
                    "scenario": null
                },
                {
                    "value": "7,30E-02",
                    "module": "C3",
                    "scenario": null
                },
                {
                    "value": "7,79E-01",
                    "module": "C4",
                    "scenario": null
                },
                {
                    "value": "-6,34E+00",
                    "module": "D",
                    "scenario": null
                }
            ]
        },
        {
            "parameter": "PENRE",
            "values": [
                {
                    "value": "4,97E+02",
                    "module": "A1-A3",
                    "scenario": null
                },
                {
                    "value": "3,07E+01",
                    "module": "A4",
                    "scenario": null
                },
                {
                    "value": "1,54E-01",
                    "module": "C1",
                    "scenario": null
                },
                {
                    "value": "1,92E+00",
                    "module": "C2",
                    "scenario": null
                },
                {
                    "value": "3,91E-01",
                    "module": "C3",
                    "scenario": null
                },
                {
                    "value": "2,39E+00",
                    "module": "C4",
                    "scenario": null
                },
                {
                    "value": "-3,07E+01",
                    "module": "D",
                    "scenario": null
                }
            ]
        },
        {
            "parameter": "PENRM",
            "values": [
                {
                    "value": "5,72E+00",
                    "module": "A1-A3",
                    "scenario": null
                },
                {
                    "value": "0,00E+00",
                    "module": "A4",
                    "scenario": null
                },
                {
                    "value": "0,00E+00",
                    "module": "C1",
                    "scenario": null
                },
                {
                    "value": "0,00E+00",
                    "module": "C2",
                    "scenario": null
                },
                {
                    "value": "-6,84E-01",
                    "module": "C3",
                    "scenario": null
                },
                {
                    "value": "0,00E+00",
                    "module": "C4",
                    "scenario": null
                },
                {
                    "value": "0,00E+00",
                    "module": "D",
                    "scenario": null
                }
            ]
        },
        {
            "parameter": "PENRT",
            "values": [
                {
                    "value": "5,02E+02",
                    "module": "A1-A3",
                    "scenario": null
                },
                {
                    "value": "3,07E+01",
                    "module": "A4",
                    "scenario": null
                },
                {
                    "value": "1,54E-01",
                    "module": "C1",
                    "scenario": null
                },
                {
                    "value": "1,92E+00",
                    "module": "C2",
                    "scenario": null
                },
                {
                    "value": "-2,94E-01",
                    "module": "C3",
                    "scenario": null
                },
                {
                    "value": "2,39E+00",
                    "module": "C4",
                    "scenario": null
                },
                {
                    "value": "-3,07E+01",
                    "module": "D",
                    "scenario": null
                }
            ]
        },
        {
            "parameter": "SM",
            "values": [
                {
                    "value": "5,19E+00",
                    "module": "A1-A3",
                    "scenario": null
                },
                {
                    "value": "0,00E+00",
                    "module": "A4",
                    "scenario": null
                },
                {
                    "value": "7,58E-05",
                    "module": "C1",
                    "scenario": null
                },
                {
                    "value": "0,00E+00",
                    "module": "C2",
                    "scenario": null
                },
                {
                    "value": "1,32E-05",
                    "module": "C3",
                    "scenario": null
                },
                {
                    "value": "1,94E-02",
                    "module": "C4",
                    "scenario": null
                },
                {
                    "value": "5,13E-02",
                    "module": "D",
                    "scenario": null
                }
            ]
        },
        {
            "parameter": "RSF",
            "values": [
                {
                    "value": "2,36E+00",
                    "module": "A1-A3",
                    "scenario": null
                },
                {
                    "value": "1,57E-02",
                    "module": "A4",
                    "scenario": null
                },
                {
                    "value": "2,06E-05",
                    "module": "C1",
                    "scenario": null
                },
                {
                    "value": "9,84E-04",
                    "module": "C2",
                    "scenario": null
                },
                {
                    "value": "1,61E-03",
                    "module": "C3",
                    "scenario": null
                },
                {
                    "value": "2,03E-03",
                    "module": "C4",
                    "scenario": null
                },
                {
                    "value": "8,09E-02",
                    "module": "D",
                    "scenario": null
                }
            ]
        },
        {
            "parameter": "NRSF",
            "values": [
                {
                    "value": "1,14E+01",
                    "module": "A1-A3",
                    "scenario": null
                },
                {
                    "value": "5,63E-02",
                    "module": "A4",
                    "scenario": null
                },
                {
                    "value": "3,02E-04",
                    "module": "C1",
                    "scenario": null
                },
                {
                    "value": "3,52E-03",
                    "module": "C2",
                    "scenario": null
                },
                {
                    "value": "1,41E-05",
                    "module": "C3",
                    "scenario": null
                },
                {
                    "value": "1,73E-01",
                    "module": "C4",
                    "scenario": null
                },
                {
                    "value": "2,26E+00",
                    "module": "D",
                    "scenario": null
                }
            ]
        },
        {
            "parameter": "FW",
            "values": [
                {
                    "value": "4,29E-01",
                    "module": "A1-A3",
                    "scenario": null
                },
                {
                    "value": "3,29E-03",
                    "module": "A4",
                    "scenario": null
                },
                {
                    "value": "7,95E-06",
                    "module": "C1",
                    "scenario": null
                },
                {
                    "value": "2,05E-04",
                    "module": "C2",
                    "scenario": null
                },
                {
                    "value": "4,24E-04",
                    "module": "C3",
                    "scenario": null
                },
                {
                    "value": "1,41E-03",
                    "module": "C4",
                    "scenario": null
                },
                {
                    "value": "-3,09E-02",
                    "module": "D",
                    "scenario": null
                }
            ]
        }
    ],
    "end_of_life_waste": [
        {
            "parameter": "HWD",
            "values": [
                {
                    "value": "3,86E-01",
                    "module": "A1-A3",
                    "scenario": null
                },
                {
                    "value": "1,59E-03",
                    "module": "A4",
                    "scenario": null
                },
                {
                    "value": "4,55E-06",
                    "module": "C1",
                    "scenario": null
                },
                {
                    "value": "9,91E-05",
                    "module": "C2",
                    "scenario": null
                },
                {
                    "value": "1,53E-06",
                    "module": "C3",
                    "scenario": null
                },
                {
                    "value": "9,21E-01",
                    "module": "C4",
                    "scenario": null
                },
                {
                    "value": "-9,51E-03",
                    "module": "D",
                    "scenario": null
                }
            ]
        },
        {
            "parameter": "NHWD",
            "values": [
                {
                    "value": "1,23E+01",
                    "module": "A1-A3",
                    "scenario": null
                },
                {
                    "value": "1,49E+00",
                    "module": "A4",
                    "scenario": null
                },
                {
                    "value": "1,83E-04",
                    "module": "C1",
                    "scenario": null
                },
                {
                    "value": "9,34E-02",
                    "module": "C2",
                    "scenario": null
                },
                {
                    "value": "3,70E-02",
                    "module": "C3",
                    "scenario": null
                },
                {
                    "value": "8,39E-01",
                    "module": "C4",
                    "scenario": null
                },
                {
                    "value": "-1,22E+00",
                    "module": "D",
                    "scenario": null
                }
            ]
        },
        {
            "parameter": "RWD",
            "values": [
                {
                    "value": "1,87E-03",
                    "module": "A1-A3",
                    "scenario": null
                },
                {
                    "value": "2,09E-04",
                    "module": "A4",
                    "scenario": null
                },
                {
                    "value": "1,07E-06",
                    "module": "C1",
                    "scenario": null
                },
                {
                    "value": "1,31E-05",
                    "module": "C2",
                    "scenario": null
                },
                {
                    "value": "1,55E-07",
                    "module": "C3",
                    "scenario": null
                },
                {
                    "value": "7,91E-07",
                    "module": "C4",
                    "scenario": null
                },
                {
                    "value": "-4,11E-05",
                    "module": "D",
                    "scenario": null
                }
            ]
        }
    ],
    "end_of_life_flow": [
        {
            "parameter": "CRU",
            "values": [
                {
                    "value": "0,00E+00",
                    "module": "A1-A3",
                    "scenario": null
                },
                {
                    "value": "0,00E+00",
                    "module": "A4",
                    "scenario": null
                },
                {
                    "value": "0,00E+00",
                    "module": "C1",
                    "scenario": null
                },
                {
                    "value": "0,00E+00",
                    "module": "C2",
                    "scenario": null
                },
                {
                    "value": "0,00E+00",
                    "module": "C3",
                    "scenario": null
                },
                {
                    "value": "0,00E+00",
                    "module": "C4",
                    "scenario": null
                },
                {
                    "value": "0,00E+00",
                    "module": "D",
                    "scenario": null
                }
            ]
        },
        {
            "parameter": "MFR",
            "values": [
                {
                    "value": "7,52E-01",
                    "module": "A1-A3",
                    "scenario": null
                },
                {
                    "value": "0,00E+00",
                    "module": "A4",
                    "scenario": null
                },
                {
                    "value": "7,45E-05",
                    "module": "C1",
                    "scenario": null
                },
                {
                    "value": "0,00E+00",
                    "module": "C2",
                    "scenario": null
                },
                {
                    "value": "6,65E+00",
                    "module": "C3",
                    "scenario": null
                },
                {
                    "value": "8,07E-03",
                    "module": "C4",
                    "scenario": null
                },
                {
                    "value": "-2,01E-03",
                    "module": "D",
                    "scenario": null
                }
            ]
        },
        {
            "parameter": "MER",
            "values": [
                {
                    "value": "2,44E-01",
                    "module": "A1-A3",
                    "scenario": null
                },
                {
                    "value": "0,00E+00",
                    "module": "A4",
                    "scenario": null
                },
                {
                    "value": "2,31E-07",
                    "module": "C1",
                    "scenario": null
                },
                {
                    "value": "0,00E+00",
                    "module": "C2",
                    "scenario": null
                },
                {
                    "value": "6,32E-02",
                    "module": "C3",
                    "scenario": null
                },
                {
                    "value": "3,68E-06",
                    "module": "C4",
                    "scenario": null
                },
                {
                    "value": "-2,64E-04",
                    "module": "D",
                    "scenario": null
                }
            ]
        },
        {
            "parameter": "EEE",
            "values": [
                {
                    "value": "1,44E-01",
                    "module": "A1-A3",
                    "scenario": null
                },
                {
                    "value": "0,00E+00",
                    "module": "A4",
                    "scenario": null
                },
                {
                    "value": "7,92E-07",
                    "module": "C1",
                    "scenario": null
                },
                {
                    "value": "0,00E+00",
                    "module": "C2",
                    "scenario": null
                },
                {
                    "value": "3,19E-02",
                    "module": "C3",
                    "scenario": null
                },
                {
                    "value": "2,69E-05",
                    "module": "C4",
                    "scenario": null
                },
                {
                    "value": "-6,48E-04",
                    "module": "D",
                    "scenario": null
                }
            ]
        },
        {
            "parameter": "EET",
            "values": [
                {
                    "value": "2,18E+00",
                    "module": "A1-A3",
                    "scenario": null
                },
                {
                    "value": "0,00E+00",
                    "module": "A4",
                    "scenario": null
                },
                {
                    "value": "1,20E-05",
                    "module": "C1",
                    "scenario": null
                },
                {
                    "value": "0,00E+00",
                    "module": "C2",
                    "scenario": null
                },
                {
                    "value": "4,83E-01",
                    "module": "C3",
                    "scenario": null
                },
                {
                    "value": "4,06E-04",
                    "module": "C4",
                    "scenario": null
                },
                {
                    "value": "-9,80E-03",
                    "module": "D",
                    "scenario": null
                }
            ]
        }
    ]
}