{
    "product_name": "webervetonit 4655 Industry Flow Rapid (webervetonit 4655 Teollisuus Pika Plaano)",
    "epd_id": "NEPD-2776-1473-EN",
    "compliance": [
        "EN 15804",
        "ISO 14025",
        "ISO 21930"
    ],
    "producer_name": "Saint-Gobain Finland Oy",
    "environmental_impact": [
        {
            "parameter": "GWP-total",
            "values": [
                {
                    "value": "2,98E-01",
                    "module": "A1-A3",
                    "scenario": null
                },
                {
                    "value": "7,85E-03",
                    "module": "A4",
                    "scenario": null
                },
                {
                    "value": "1,88E-03",
                    "module": "A5",
                    "scenario": null
                },
                {
                    "value": "3,96E-03",
                    "module": "C1",
                    "scenario": null
                },
                {
                    "value": "4,88E-03",
                    "module": "C2",
                    "scenario": null
                },
                {
                    "value": "8,05E-04",
                    "module": "C3",
                    "scenario": null
                },
                {
                    "value": "5,33E-04",
                    "module": "C4",
                    "scenario": null
                },
                {
                    "value": "-3,67E-03",
                    "module": "D",
                    "scenario": null
                }
            ]
        },
        {
            "parameter": "ODP",
            "values": [
                {
                    "value": "1,24E-08",
                    "module": "A1-A3",
                    "scenario": null
                },
                {
                    "value": "1,53E-09",
                    "module": "A4",
                    "scenario": null
                },
                {
                    "value": "1,70E-10",
                    "module": "A5",
                    "scenario": null
                },
                {
                    "value": "6,86E-10",
                    "module": "C1",
                    "scenario": null
                },
                {
                    "value": "9,00E-10",
                    "module": "C2",
                    "scenario": null
                },
                {
                    "value": "1,62E-10",
                    "module": "C3",
                    "scenario": null
                },
                {
                    "value": "1,77E-10",
                    "module": "C4",
                    "scenario": null
                },
                {
                    "value": "-4,76E-10",
                    "module": "D",
                    "scenario": null
                }
            ]
        },
        {
            "parameter": "AP",
            "values": [
                {
                    "value": "7,50E-04",
                    "module": "A1-A3",
                    "scenario": null
                },
                {
                    "value": "2,55E-05",
                    "module": "A4",
                    "scenario": null
                },
                {
                    "value": "4,40E-06",
                    "module": "A5",
                    "scenario": null
                },
                {
                    "value": "2,99E-05",
                    "module": "C1",
                    "scenario": null
                },
                {
                    "value": "1,56E-05",
                    "module": "C2",
                    "scenario": null
                },
                {
                    "value": "4,07E-06",
                    "module": "C3",
                    "scenario": null
                },
                {
                    "value": "3,89E-06",
                    "module": "C4",
                    "scenario": null
                },
                {
                    "value": "-2,12E-05",
                    "module": "D",
                    "scenario": null
                }
            ]
        },
        {
            "parameter": "EP",
            "values": [
                {
                    "value": "2,25E-04",
                    "module": "A1-A3",
                    "scenario": null
                },
                {
                    "value": "4,28E-06",
                    "module": "A4",
                    "scenario": null
                },
                {
                    "value": "8,00E-07",
                    "module": "A5",
                    "scenario": null
                },
                {
                    "value": "6,53E-06",
                    "module": "C1",
                    "scenario": null
                },
                {
                    "value": "2,58E-06",
                    "module": "C2",
                    "scenario": null
                },
                {
                    "value": "7,22E-07",
                    "module": "C3",
                    "scenario": null
                },
                {
                    "value": "6,86E-07",
                    "module": "C4",
                    "scenario": null
                },
                {
                    "value": "-3,78E-06",
                    "module": "D",
                    "scenario": null
                }
            ]
        },
        {
            "parameter": "POCP",
            "values": [
                {
                    "value": "6,91E-05",
                    "module": "A1-A3",
                    "scenario": null
                },
                {
                    "value": "1,27E-06",
                    "module": "A4",
                    "scenario": null
                },
                {
                    "value": "2,04E-07",
                    "module": "A5",
                    "scenario": null
                },
                {
                    "value": "6,63E-07",
                    "module": "C1",
                    "scenario": null
                },
                {
                    "value": "7,95E-07",
                    "module": "C2",
                    "scenario": null
                },
                {
                    "value": "1,48E-07",
                    "module": "C3",
                    "scenario": null
                },
                {
                    "value": "1,63E-07",
                    "module": "C4",
                    "scenario": null
                },
                {
                    "value": "-9,56E-07",
                    "module": "D",
                    "scenario": null
                }
            ]
        },
        {
            "parameter": "ADPE",
            "values": [
                {
                    "value": "1,79E-06",
                    "module": "A1-A3",
                    "scenario": null
                },
                {
                    "value": "1,77E-08",
                    "module": "A4",
                    "scenario": null
                },
                {
                    "value": "2,77E-09",
                    "module": "A5",
                    "scenario": null
                },
                {
                    "value": "1,70E-11",
                    "module": "C1",
                    "scenario": null
                },
                {
                    "value": "1,49E-08",
                    "module": "C2",
                    "scenario": null
                },
                {
                    "value": "5,00E-11",
                    "module": "C3",
                    "scenario": null
                },
                {
                    "value": "1,00E-11",
                    "module": "C4",
                    "scenario": null
                },
                {
                    "value": "-1,97E-10",
                    "module": "D",
                    "scenario": null
                }
            ]
        },
        {
            "parameter": "ADPF",
            "values": [
                {
                    "value": "4,02E+00",
                    "module": "A1-A3",
                    "scenario": null
                },
                {
                    "value": "1,23E-01",
                    "module": "A4",
                    "scenario": null
                },
                {
                    "value": "1,18E-02",
                    "module": "A5",
                    "scenario": null
                },
                {
                    "value": "5,47E-02",
                    "module": "C1",
                    "scenario": null
                },
                {
                    "value": "7,35E-02",
                    "module": "C2",
                    "scenario": null
                },
                {
                    "value": "7,83E-03",
                    "module": "C3",
                    "scenario": null
                },
                {
                    "value": "1,50E-02",
                    "module": "C4",
                    "scenario": null
                },
                {
                    "value": "-3,92E-02",
                    "module": "D",
                    "scenario": null
                }
            ]
        }
    ],
    "additional_environmental_impact": [],
    "resource_use": [
        {
            "parameter": "PERE",
            "values": [
                {
                    "value": "1,09E+00",
                    "module": "A1-A3",
                    "scenario": null
                },
                {
                    "value": "2,23E-03",
                    "module": "A4",
                    "scenario": null
                },
                {
                    "value": "7,05E-02",
                    "module": "A5",
                    "scenario": null
                },
                {
                    "value": "3,00E-04",
                    "module": "C1",
                    "scenario": null
                },
                {
                    "value": "1,07E-03",
                    "module": "C2",
                    "scenario": null
                },
                {
                    "value": "1,05E-02",
                    "module": "C3",
                    "scenario": null
                },
                {
                    "value": "1,22E-04",
                    "module": "C4",
                    "scenario": null
                },
                {
                    "value": "-1,32E-02",
                    "module": "D",
                    "scenario": null
                }
            ]
        },
        {
            "parameter": "PERM",
            "values": [
                {
                    "value": "2,74E-01",
                    "module": "A1-A3",
                    "scenario": null
                },
                {
                    "value": "0,00E+00",
                    "module": "A4",
                    "scenario": null
                },
                {
                    "value": "0,00E+00",
                    "module": "A5",
                    "scenario": null
                },
                {
                    "value": "0,00E+00",
                    "module": "C1",
                    "scenario": null
                },
                {
                    "value": "0,00E+00",
                    "module": "C2",
                    "scenario": null
                },
                {
                    "value": "0,00E+00",
                    "module": "C3",
                    "scenario": null
                },
                {
                    "value": "0,00E+00",
                    "module": "C4",
                    "scenario": null
                },
                {
                    "value": "0,00E+00",
                    "module": "D",
                    "scenario": null
                }
            ]
        },
        {
            "parameter": "PERT",
            "values": [
                {
                    "value": "1,36E+00",
                    "module": "A1-A3",
                    "scenario": null
                },
                {
                    "value": "2,23E-03",
                    "module": "A4",
                    "scenario": null
                },
                {
                    "value": "7,05E-02",
                    "module": "A5",
                    "scenario": null
                },
                {
                    "value": "3,00E-04",
                    "module": "C1",
                    "scenario": null
                },
                {
                    "value": "1,07E-03",
                    "module": "C2",
                    "scenario": null
                },
                {
                    "value": "1,05E-02",
                    "module": "C3",
                    "scenario": null
                },
                {
                    "value": "1,22E-04",
                    "module": "C4",
                    "scenario": null
                },
                {
                    "value": "-1,32E-02",
                    "module": "D",
                    "scenario": null
                }
            ]
        },
        {
            "parameter": "PENRE",
            "values": [
                {
                    "value": "4,26E+00",
                    "module": "A1-A3",
                    "scenario": null
                },
                {
                    "value": "1,27E-01",
                    "module": "A4",
                    "scenario": null
                },
                {
                    "value": "3,60E-02",
                    "module": "A5",
                    "scenario": null
                },
                {
                    "value": "5,52E-02",
                    "module": "C1",
                    "scenario": null
                },
                {
                    "value": "7,53E-02",
                    "module": "C2",
                    "scenario": null
                },
                {
                    "value": "2,05E-02",
                    "module": "C3",
                    "scenario": null
                },
                {
                    "value": "1,52E-02",
                    "module": "C4",
                    "scenario": null
                },
                {
                    "value": "-5,40E-02",
                    "module": "D",
                    "scenario": null
                }
            ]
        },
        {
            "parameter": "PENRM",
            "values": [
                {
                    "value": "8,06E-03",
                    "module": "A1-A3",
                    "scenario": null
                },
                {
                    "value": "0,00E+00",
                    "module": "A4",
                    "scenario": null
                },
                {
                    "value": "0,00E+00",
                    "module": "A5",
                    "scenario": null
                },
                {
                    "value": "0,00E+00",
                    "module": "C1",
                    "scenario": null
                },
                {
                    "value": "0,00E+00",
                    "module": "C2",
                    "scenario": null
                },
                {
                    "value": "0,00E+00",
                    "module": "C3",
                    "scenario": null
                },
                {
                    "value": "0,00E+00",
                    "module": "C4",
                    "scenario": null
                },
                {
                    "value": "0,00E+00",
                    "module": "D",
                    "scenario": null
                }
            ]
        },
        {
            "parameter": "PENRT",
            "values": [
                {
                    "value": "4,27E+00",
                    "module": "A1-A3",
                    "scenario": null
                },
                {
                    "value": "1,27E-01",
                    "module": "A4",
                    "scenario": null
                },
                {
                    "value": "3,60E-02",
                    "module": "A5",
                    "scenario": null
                },
                {
                    "value": "5,52E-02",
                    "module": "C1",
                    "scenario": null
                },
                {
                    "value": "7,53E-02",
                    "module": "C2",
                    "scenario": null
                },
                {
                    "value": "2,05E-02",
                    "module": "C3",
                    "scenario": null
                },
                {
                    "value": "1,52E-02",
                    "module": "C4",
                    "scenario": null
                },
                {
                    "value": "-5,40E-02",
                    "module": "D",
                    "scenario": null
                }
            ]
        },
        {
            "parameter": "SM",
            "values": [
                {
                    "value": "5,08E-02",
                    "module": "A1-A3",
                    "scenario": null
                },
                {
                    "value": "0,00E+00",
                    "module": "A4",
                    "scenario": null
                },
                {
                    "value": "0,00E+00",
                    "module": "A5",
                    "scenario": null
                },
                {
                    "value": "0,00E+00",
                    "module": "C1",
                    "scenario": null
                },
                {
                    "value": "0,00E+00",
                    "module": "C2",
                    "scenario": null
                },
                {
                    "value": "0,00E+00",
                    "module": "C3",
                    "scenario": null
                },
                {
                    "value": "0,00E+00",
                    "module": "C4",
                    "scenario": null
                },
                {
                    "value": "0,00E+00",
                    "module": "D",
                    "scenario": null
                }
            ]
        },
        {
            "parameter": "RSF",
            "values": [
                {
                    "value": "4,63E-02",
                    "module": "A1-A3",
                    "scenario": null
                },
                {
                    "value": "0,00E+00",
                    "module": "A4",
                    "scenario": null
                },
                {
                    "value": "4,04E-06",
                    "module": "A5",
                    "scenario": null
                },
                {
                    "value": "0,00E+00",
                    "module": "C1",
                    "scenario": null
                },
                {
                    "value": "0,00E+00",
                    "module": "C2",
                    "scenario": null
                },
                {
                    "value": "0,00E+00",
                    "module": "C3",
                    "scenario": null
                },
                {
                    "value": "0,00E+00",
                    "module": "C4",
                    "scenario": null
                },
                {
                    "value": "0,00E+00",
                    "module": "D",
                    "scenario": null
                }
            ]
        },
        {
            "parameter": "NRSF",
            "values": [
                {
                    "value": "3,76E-01",
                    "module": "A1-A3",
                    "scenario": null
                },
                {
                    "value": "0,00E+00",
                    "module": "A4",
                    "scenario": null
                },
                {
                    "value": "0,00E+00",
                    "module": "A5",
                    "scenario": null
                },
                {
                    "value": "0,00E+00",
                    "module": "C1",
                    "scenario": null
                },
                {
                    "value": "0,00E+00",
                    "module": "C2",
                    "scenario": null
                },
                {
                    "value": "0,00E+00",
                    "module": "C3",
                    "scenario": null
                },
                {
                    "value": "0,00E+00",
                    "module": "C4",
                    "scenario": null
                },
                {
                    "value": "0,00E+00",
                    "module": "D",
                    "scenario": null
                }
            ]
        },
        {
            "parameter": "FW",
            "values": [
                {
                    "value": "2,01E-03",
                    "module": "A1-A3",
                    "scenario": null
                },
                {
                    "value": "2,99E-05",
                    "module": "A4",
                    "scenario": null
                },
                {
                    "value": "2,30E-04",
                    "module": "A5",
                    "scenario": null
                },
                {
                    "value": "4,75E-06",
                    "module": "C1",
                    "scenario": null
                },
                {
                    "value": "1,41E-05",
                    "module": "C2",
                    "scenario": null
                },
                {
                    "value": "5,14E-06",
                    "module": "C3",
                    "scenario": null
                },
                {
                    "value": "1,64E-05",
                    "module": "C4",
                    "scenario": null
                },
                {
                    "value": "-1,06E-03",
                    "module": "D",
                    "scenario": null
                }
            ]
        }
    ],
    "end_of_life_waste": [
        {
            "parameter": "HWD",
            "values": [
                {
                    "value": "8,22E-05",
                    "module": "A1-A3",
                    "scenario": null
                },
                {
                    "value": "6,75E-08",
                    "module": "A4",
                    "scenario": null
                },
                {
                    "value": "2,99E-08",
                    "module": "A5",
                    "scenario": null
                },
                {
                    "value": "1,50E-07",
                    "module": "C1",
                    "scenario": null
                },
                {
                    "value": "4,39E-08",
                    "module": "C2",
                    "scenario": null
                },
                {
                    "value": "1,89E-08",
                    "module": "C3",
                    "scenario": null
                },
                {
                    "value": "2,26E-08",
                    "module": "C4",
                    "scenario": null
                },
                {
                    "value": "-2,16E-07",
                    "module": "D",
                    "scenario": null
                }
            ]
        },
        {
            "parameter": "NHWD",
            "values": [
                {
                    "value": "6,73E-02",
                    "module": "A1-A3",
                    "scenario": null
                },
                {
                    "value": "1,15E-02",
                    "module": "A4",
                    "scenario": null
                },
                {
                    "value": "8,20E-04",
                    "module": "A5",
                    "scenario": null
                },
                {
                    "value": "2,50E-04",
                    "module": "C1",
                    "scenario": null
                },
                {
                    "value": "3,96E-03",
                    "module": "C2",
                    "scenario": null
                },
                {
                    "value": "2,31E-04",
                    "module": "C3",
                    "scenario": null
                },
                {
                    "value": "1,03E-01",
                    "module": "C4",
                    "scenario": null
                },
                {
                    "value": "-1,91E-03",
                    "module": "D",
                    "scenario": null
                }
            ]
        },
        {
            "parameter": "RWD",
            "values": [
                {
                    "value": "5,99E-06",
                    "module": "A1-A3",
                    "scenario": null
                },
                {
                    "value": "8,88E-07",
                    "module": "A4",
                    "scenario": null
                },
                {
                    "value": "2,23E-07",
                    "module": "A5",
                    "scenario": null
                },
                {
                    "value": "3,82E-07",
                    "module": "C1",
                    "scenario": null
                },
                {
                    "value": "5,17E-07",
                    "module": "C2",
                    "scenario": null
                },
                {
                    "value": "2,16E-07",
                    "module": "C3",
                    "scenario": null
                },
                {
                    "value": "9,94E-08",
                    "module": "C4",
                    "scenario": null
                },
                {
                    "value": "-3,93E-07",
                    "module": "D",
                    "scenario": null
                }
            ]
        }
    ],
    "end_of_life_flow": [
        {
            "parameter": "CRU",
            "values": [
                {
                    "value": "0,00E+00",
                    "module": "A1-A3",
                    "scenario": null
                },
                {
                    "value": "0,00E+00",
                    "module": "A4",
                    "scenario": null
                },
                {
                    "value": "0,00E+00",
                    "module": "A5",
                    "scenario": null
                },
                {
                    "value": "0,00E+00",
                    "module": "C1",
                    "scenario": null
                },
                {
                    "value": "0,00E+00",
                    "module": "C2",
                    "scenario": null
                },
                {
                    "value": "0,00E+00",
                    "module": "C3",
                    "scenario": null
                },
                {
                    "value": "0,00E+00",
                    "module": "C4",
                    "scenario": null
                },
                {
                    "value": "0,00E+00",
                    "module": "D",
                    "scenario": null
                }
            ]
        },
        {
            "parameter": "MFR",
            "values": [
                {
                    "value": "4,65E-05",
                    "module": "A1-A3",
                    "scenario": null
                },
                {
                    "value": "0,00E+00",
                    "module": "A4",
                    "scenario": null
                },
                {
                    "value": "2,40E-03",
                    "module": "A5",
                    "scenario": null
                },
                {
                    "value": "0,00E+00",
                    "module": "C1",
                    "scenario": null
                },
                {
                    "value": "0,00E+00",
                    "module": "C2",
                    "scenario": null
                },
                {
                    "value": "9,25E-01",
                    "module": "C3",
                    "scenario": null
                },
                {
                    "value": "0,00E+00",
                    "module": "C4",
                    "scenario": null
                },
                {
                    "value": "0,00E+00",
                    "module": "D",
                    "scenario": null
                }
            ]
        },
        {
            "parameter": "MER",
            "values": [
                {
                    "value": "3,22E-04",
                    "module": "A1-A3",
                    "scenario": null
                },
                {
                    "value": "0,00E+00",
                    "module": "A4",
                    "scenario": null
                },
                {
                    "value": "4,94E-03",
                    "module": "A5",
                    "scenario": null
                },
                {
                    "value": "0,00E+00",
                    "module": "C1",
                    "scenario": null
                },
                {
                    "value": "0,00E+00",
                    "module": "C2",
                    "scenario": null
                },
                {
                    "value": "0,00E+00",
                    "module": "C3",
                    "scenario": null
                },
                {
                    "value": "0,00E+00",
                    "module": "C4",
                    "scenario": null
                },
                {
                    "value": "0,00E+00",
                    "module": "D",
                    "scenario": null
                }
            ]
        },
        {
            "parameter": "EEE",
            "values": [
                {
                    "value": "2,55E-04",
                    "module": "A1-A3",
                    "scenario": null
                },
                {
                    "value": "0,00E+00",
                    "module": "A4",
                    "scenario": null
                },
                {
                    "value": "4,14E-03",
                    "module": "A5",
                    "scenario": null
                },
                {
                    "value": "0,00E+00",
                    "module": "C1",
                    "scenario": null
                },
                {
                    "value": "0,00E+00",
                    "module": "C2",
                    "scenario": null
                },
                {
                    "value": "0,00E+00",
                    "module": "C3",
                    "scenario": null
                },
                {
                    "value": "0,00E+00",
                    "module": "C4",
                    "scenario": null
                },
                {
                    "value": "0,00E+00",
                    "module": "D",
                    "scenario": null
                }
            ]
        },
        {
            "parameter": "EET",
            "values": [
                {
                    "value": "4,02E-03",
                    "module": "A1-A3",
                    "scenario": null
                },
                {
                    "value": "0,00E+00",
                    "module": "A4",
                    "scenario": null
                },
                {
                    "value": "4,44E-02",
                    "module": "A5",
                    "scenario": null
                },
                {
                    "value": "0,00E+00",
                    "module": "C1",
                    "scenario": null
                },
                {
                    "value": "0,00E+00",
                    "module": "C2",
                    "scenario": null
                },
                {
                    "value": "0,00E+00",
                    "module": "C3",
                    "scenario": null
                },
                {
                    "value": "0,00E+00",
                    "module": "C4",
                    "scenario": null
                },
                {
                    "value": "0,00E+00",
                    "module": "D",
                    "scenario": null
                }
            ]
        }
    ]
}