{
    "product_name": "B30 M60 Ferdigbetong",
    "epd_id": "NEPD-5854-5134",
    "compliance": [
        "EN 15804+A2",
        "ISO 14025",
        "ISO 21930"
    ],
    "producer_name": "Egersund Betongindustri AS",
    "environmental_impact": [
        {
            "parameter": "GWP-total",
            "values": [
                {
                    "value": "1,66E+02",
                    "module": "A1",
                    "scenario": null
                },
                {
                    "value": "7,15E+00",
                    "module": "A2",
                    "scenario": null
                },
                {
                    "value": "1,31E-01",
                    "module": "A3",
                    "scenario": null
                },
                {
                    "value": "3,87E+00",
                    "module": "A4",
                    "scenario": null
                },
                {
                    "value": "9,60E+00",
                    "module": "C1",
                    "scenario": null
                },
                {
                    "value": "1,96E+01",
                    "module": "C2",
                    "scenario": null
                },
                {
                    "value": "1,18E+00",
                    "module": "C3",
                    "scenario": null
                },
                {
                    "value": "3,29E+00",
                    "module": "C4",
                    "scenario": null
                },
                {
                    "value": "-3,81E+00",
                    "module": "D",
                    "scenario": null
                },
                {
                    "value": "1,74E+02",
                    "module": "A1A3",
                    "scenario": null
                }
            ]
        },
        {
            "parameter": "GWP-fossil",
            "values": [
                {
                    "value": "1,65E+02",
                    "module": "A1",
                    "scenario": null
                },
                {
                    "value": "7,14E+00",
                    "module": "A2",
                    "scenario": null
                },
                {
                    "value": "1,28E-01",
                    "module": "A3",
                    "scenario": null
                },
                {
                    "value": "3,87E+00",
                    "module": "A4",
                    "scenario": null
                },
                {
                    "value": "9,60E+00",
                    "module": "C1",
                    "scenario": null
                },
                {
                    "value": "1,96E+01",
                    "module": "C2",
                    "scenario": null
                },
                {
                    "value": "1,16E+00",
                    "module": "C3",
                    "scenario": null
                },
                {
                    "value": "3,29E+00",
                    "module": "C4",
                    "scenario": null
                },
                {
                    "value": "-3,74E+00",
                    "module": "D",
                    "scenario": null
                },
                {
                    "value": "1,72E+02",
                    "module": "A1A3",
                    "scenario": null
                }
            ]
        },
        {
            "parameter": "GWP-biogenic",
            "values": [
                {
                    "value": "4,49E-01",
                    "module": "A1",
                    "scenario": null
                },
                {
                    "value": "3,06E-03",
                    "module": "A2",
                    "scenario": null
                },
                {
                    "value": "2,70E-03",
                    "module": "A3",
                    "scenario": null
                },
                {
                    "value": "1,62E-03",
                    "module": "A4",
                    "scenario": null
                },
                {
                    "value": "1,80E-03",
                    "module": "C1",
                    "scenario": null
                },
                {
                    "value": "8,11E-03",
                    "module": "C2",
                    "scenario": null
                },
                {
                    "value": "1,00E-02",
                    "module": "C3",
                    "scenario": null
                },
                {
                    "value": "2,80E-03",
                    "module": "C4",
                    "scenario": null
                },
                {
                    "value": "-7,45E-02",
                    "module": "D",
                    "scenario": null
                },
                {
                    "value": "4,54E-01",
                    "module": "A1A3",
                    "scenario": null
                }
            ]
        },
        {
            "parameter": "GWP-luluc",
            "values": [
                {
                    "value": "3,14E-02",
                    "module": "A1",
                    "scenario": null
                },
                {
                    "value": "2,18E-03",
                    "module": "A2",
                    "scenario": null
                },
                {
                    "value": "4,13E-04",
                    "module": "A3",
                    "scenario": null
                },
                {
                    "value": "1,24E-03",
                    "module": "A4",
                    "scenario": null
                },
                {
                    "value": "7,57E-04",
                    "module": "C1",
                    "scenario": null
                },
                {
                    "value": "6,98E-03",
                    "module": "C2",
                    "scenario": null
                },
                {
                    "value": "1,60E-03",
                    "module": "C3",
                    "scenario": null
                },
                {
                    "value": "6,45E-04",
                    "module": "C4",
                    "scenario": null
                },
                {
                    "value": "-2,53E-03",
                    "module": "D",
                    "scenario": null
                },
                {
                    "value": "3,40E-02",
                    "module": "A1A3",
                    "scenario": null
                }
            ]
        },
        {
            "parameter": "ODP",
            "values": [
                {
                    "value": "2,23E-06",
                    "module": "A1",
                    "scenario": null
                },
                {
                    "value": "1,72E-06",
                    "module": "A2",
                    "scenario": null
                },
                {
                    "value": "1,79E-08",
                    "module": "A3",
                    "scenario": null
                },
                {
                    "value": "9,09E-07",
                    "module": "A4",
                    "scenario": null
                },
                {
                    "value": "2,07E-06",
                    "module": "C1",
                    "scenario": null
                },
                {
                    "value": "4,44E-06",
                    "module": "C2",
                    "scenario": null
                },
                {
                    "value": "2,28E-07",
                    "module": "C3",
                    "scenario": null
                },
                {
                    "value": "1,60E-06",
                    "module": "C4",
                    "scenario": null
                },
                {
                    "value": "-6,81E-07",
                    "module": "D",
                    "scenario": null
                },
                {
                    "value": "3,97E-06",
                    "module": "A1A3",
                    "scenario": null
                }
            ]
        },
        {
            "parameter": "AP",
            "values": [
                {
                    "value": "2,52E-01",
                    "module": "A1",
                    "scenario": null
                },
                {
                    "value": "2,30E-02",
                    "module": "A2",
                    "scenario": null
                },
                {
                    "value": "1,02E-03",
                    "module": "A3",
                    "scenario": null
                },
                {
                    "value": "1,68E-02",
                    "module": "A4",
                    "scenario": null
                },
                {
                    "value": "1,00E-01",
                    "module": "C1",
                    "scenario": null
                },
                {
                    "value": "5,63E-02",
                    "module": "C2",
                    "scenario": null
                },
                {
                    "value": "9,38E-03",
                    "module": "C3",
                    "scenario": null
                },
                {
                    "value": "3,21E-02",
                    "module": "C4",
                    "scenario": null
                },
                {
                    "value": "-3,36E-02",
                    "module": "D",
                    "scenario": null
                },
                {
                    "value": "2,76E-01",
                    "module": "A1A3",
                    "scenario": null
                }
            ]
        },
        {
            "parameter": "POCP",
            "values": [
                {
                    "value": "1,78E-01",
                    "module": "A1",
                    "scenario": null
                },
                {
                    "value": "2,21E-02",
                    "module": "A2",
                    "scenario": null
                },
                {
                    "value": "5,71E-04",
                    "module": "A3",
                    "scenario": null
                },
                {
                    "value": "1,76E-02",
                    "module": "A4",
                    "scenario": null
                },
                {
                    "value": "1,34E-01",
                    "module": "C1",
                    "scenario": null
                },
                {
                    "value": "4,78E-02",
                    "module": "C2",
                    "scenario": null
                },
                {
                    "value": "8,48E-03",
                    "module": "C3",
                    "scenario": null
                },
                {
                    "value": "3,79E-02",
                    "module": "C4",
                    "scenario": null
                },
                {
                    "value": "-3,62E-02",
                    "module": "D",
                    "scenario": null
                },
                {
                    "value": "2,00E-01",
                    "module": "A1A3",
                    "scenario": null
                }
            ]
        },
        {
            "parameter": "ADPE",
            "values": [
                {
                    "value": "6,32E-04",
                    "module": "A1",
                    "scenario": null
                },
                {
                    "value": "1,27E-04",
                    "module": "A2",
                    "scenario": null
                },
                {
                    "value": "7,56E-06",
                    "module": "A3",
                    "scenario": null
                },
                {
                    "value": "8,25E-05",
                    "module": "A4",
                    "scenario": null
                },
                {
                    "value": "1,47E-05",
                    "module": "C1",
                    "scenario": null
                },
                {
                    "value": "5,41E-04",
                    "module": "C2",
                    "scenario": null
                },
                {
                    "value": "1,47E-05",
                    "module": "C3",
                    "scenario": null
                },
                {
                    "value": "2,91E-05",
                    "module": "C4",
                    "scenario": null
                },
                {
                    "value": "-3,32E-04",
                    "module": "D",
                    "scenario": null
                },
                {
                    "value": "7,67E-04",
                    "module": "A1A3",
                    "scenario": null
                }
            ]
        },
        {
            "parameter": "ADPF",
            "values": [
                {
                    "value": "4,72E+02",
                    "module": "A1",
                    "scenario": null
                },
                {
                    "value": "1,16E+02",
                    "module": "A2",
                    "scenario": null
                },
                {
                    "value": "2,18E+00",
                    "module": "A3",
                    "scenario": null
                },
                {
                    "value": "6,08E+01",
                    "module": "A4",
                    "scenario": null
                },
                {
                    "value": "1,32E+02",
                    "module": "C1",
                    "scenario": null
                },
                {
                    "value": "2,96E+02",
                    "module": "C2",
                    "scenario": null
                },
                {
                    "value": "3,60E+01",
                    "module": "C3",
                    "scenario": null
                },
                {
                    "value": "1,06E+02",
                    "module": "C4",
                    "scenario": null
                },
                {
                    "value": "-6,32E+01",
                    "module": "D",
                    "scenario": null
                },
                {
                    "value": "5,90E+02",
                    "module": "A1A3",
                    "scenario": null
                }
            ]
        },
        {
            "parameter": "WDP",
            "values": [
                {
                    "value": "6,58E+03",
                    "module": "A1",
                    "scenario": null
                },
                {
                    "value": "8,90E+01",
                    "module": "A2",
                    "scenario": null
                },
                {
                    "value": "2,30E+02",
                    "module": "A3",
                    "scenario": null
                },
                {
                    "value": "5,09E+01",
                    "module": "A4",
                    "scenario": null
                },
                {
                    "value": "2,81E+01",
                    "module": "C1",
                    "scenario": null
                },
                {
                    "value": "2,87E+02",
                    "module": "C2",
                    "scenario": null
                },
                {
                    "value": "3,97E+03",
                    "module": "C3",
                    "scenario": null
                },
                {
                    "value": "2,23E+02",
                    "module": "C4",
                    "scenario": null
                },
                {
                    "value": "-2,96E+03",
                    "module": "D",
                    "scenario": null
                },
                {
                    "value": "6,90E+03",
                    "module": "A1A3",
                    "scenario": null
                }
            ]
        },
        {
            "parameter": "EP-freshwater",
            "values": [
                {
                    "value": "2,95E-01",
                    "module": "A1",
                    "scenario": null
                },
                {
                    "value": "5,68E-05",
                    "module": "A2",
                    "scenario": null
                },
                {
                    "value": "7,90E-06",
                    "module": "A3",
                    "scenario": null
                },
                {
                    "value": "3,05E-05",
                    "module": "A4",
                    "scenario": null
                },
                {
                    "value": "3,50E-05",
                    "module": "C1",
                    "scenario": null
                },
                {
                    "value": "1,57E-04",
                    "module": "C2",
                    "scenario": null
                },
                {
                    "value": "7,32E-05",
                    "module": "C3",
                    "scenario": null
                },
                {
                    "value": "2,45E-05",
                    "module": "C4",
                    "scenario": null
                },
                {
                    "value": "-9,93E-05",
                    "module": "D",
                    "scenario": null
                },
                {
                    "value": "2,95E-01",
                    "module": "A1A3",
                    "scenario": null
                }
            ]
        },
        {
            "parameter": "EP-marine",
            "values": [
                {
                    "value": "6,24E-02",
                    "module": "A1",
                    "scenario": null
                },
                {
                    "value": "5,04E-03",
                    "module": "A2",
                    "scenario": null
                },
                {
                    "value": "1,70E-04",
                    "module": "A3",
                    "scenario": null
                },
                {
                    "value": "5,09E-03",
                    "module": "A4",
                    "scenario": null
                },
                {
                    "value": "4,43E-02",
                    "module": "C1",
                    "scenario": null
                },
                {
                    "value": "1,11E-02",
                    "module": "C2",
                    "scenario": null
                },
                {
                    "value": "2,75E-03",
                    "module": "C3",
                    "scenario": null
                },
                {
                    "value": "1,20E-02",
                    "module": "C4",
                    "scenario": null
                },
                {
                    "value": "-1,17E-02",
                    "module": "D",
                    "scenario": null
                },
                {
                    "value": "6,76E-02",
                    "module": "A1A3",
                    "scenario": null
                }
            ]
        },
        {
            "parameter": "EP-terrestrial",
            "values": [
                {
                    "value": "8,30E-01",
                    "module": "A1",
                    "scenario": null
                },
                {
                    "value": "5,62E-02",
                    "module": "A2",
                    "scenario": null
                },
                {
                    "value": "2,05E-03",
                    "module": "A3",
                    "scenario": null
                },
                {
                    "value": "5,63E-02",
                    "module": "A4",
                    "scenario": null
                },
                {
                    "value": "4,80E-01",
                    "module": "C1",
                    "scenario": null
                },
                {
                    "value": "1,25E-01",
                    "module": "C2",
                    "scenario": null
                },
                {
                    "value": "3,17E-02",
                    "module": "C3",
                    "scenario": null
                },
                {
                    "value": "1,33E-01",
                    "module": "C4",
                    "scenario": null
                },
                {
                    "value": "-1,37E-01",
                    "module": "D",
                    "scenario": null
                },
                {
                    "value": "8,88E-01",
                    "module": "A1A3",
                    "scenario": null
                }
            ]
        },
        {
            "parameter": "GWP-IOBC",
            "values": [
                {
                    "value": "1,68E+02",
                    "module": "A1",
                    "scenario": null
                },
                {
                    "value": "7,15E+00",
                    "module": "A2",
                    "scenario": null
                },
                {
                    "value": "1,31E-01",
                    "module": "A3",
                    "scenario": null
                },
                {
                    "value": "3,87E+00",
                    "module": "A4",
                    "scenario": null
                },
                {
                    "value": "9,60E+00",
                    "module": "C1",
                    "scenario": null
                },
                {
                    "value": "1,96E+01",
                    "module": "C2",
                    "scenario": null
                },
                {
                    "value": "1,16E+00",
                    "module": "C3",
                    "scenario": null
                },
                {
                    "value": "3,29E+00",
                    "module": "C4",
                    "scenario": null
                },
                {
                    "value": "-4,00E+00",
                    "module": "D",
                    "scenario": null
                },
                {
                    "value": "1,76E+02",
                    "module": "A1A3",
                    "scenario": null
                }
            ]
        }
    ],
    "additional_environmental_impact": [
        {
            "parameter": "PM",
            "values": [
                {
                    "value": "1,96E-06",
                    "module": "A1",
                    "scenario": null
                },
                {
                    "value": "6,56E-07",
                    "module": "A2",
                    "scenario": null
                },
                {
                    "value": "1,03E-08",
                    "module": "A3",
                    "scenario": null
                },
                {
                    "value": "3,24E-07",
                    "module": "A4",
                    "scenario": null
                },
                {
                    "value": "1,22E-05",
                    "module": "C1",
                    "scenario": null
                },
                {
                    "value": "1,20E-06",
                    "module": "C2",
                    "scenario": null
                },
                {
                    "value": "1,50E-07",
                    "module": "C3",
                    "scenario": null
                },
                {
                    "value": "6,84E-07",
                    "module": "C4",
                    "scenario": null
                },
                {
                    "value": "-7,16E-07",
                    "module": "D",
                    "scenario": null
                },
                {
                    "value": "2,62E-06",
                    "module": "A1A3",
                    "scenario": null
                }
            ]
        },
        {
            "parameter": "ETP-fw",
            "values": [
                {
                    "value": "4,44E+02",
                    "module": "A1",
                    "scenario": null
                },
                {
                    "value": "8,49E+01",
                    "module": "A2",
                    "scenario": null
                },
                {
                    "value": "6,43E+00",
                    "module": "A3",
                    "scenario": null
                },
                {
                    "value": "4,46E+01",
                    "module": "A4",
                    "scenario": null
                },
                {
                    "value": "7,22E+01",
                    "module": "C1",
                    "scenario": null
                },
                {
                    "value": "2,20E+02",
                    "module": "C2",
                    "scenario": null
                },
                {
                    "value": "2,55E+01",
                    "module": "C3",
                    "scenario": null
                },
                {
                    "value": "5,25E+01",
                    "module": "C4",
                    "scenario": null
                },
                {
                    "value": "-6,51E+01",
                    "module": "D",
                    "scenario": null
                },
                {
                    "value": "5,35E+02",
                    "module": "A1A3",
                    "scenario": null
                }
            ]
        },
        {
            "parameter": "HTP-c",
            "values": [
                {
                    "value": "1,09E-08",
                    "module": "A1",
                    "scenario": null
                },
                {
                    "value": "0,00E+00",
                    "module": "A2",
                    "scenario": null
                },
                {
                    "value": "3,25E-10",
                    "module": "A3",
                    "scenario": null
                },
                {
                    "value": "0,00E+00",
                    "module": "A4",
                    "scenario": null
                },
                {
                    "value": "2,40E-09",
                    "module": "C1",
                    "scenario": null
                },
                {
                    "value": "0,00E+00",
                    "module": "C2",
                    "scenario": null
                },
                {
                    "value": "1,63E-09",
                    "module": "C3",
                    "scenario": null
                },
                {
                    "value": "1,54E-09",
                    "module": "C4",
                    "scenario": null
                },
                {
                    "value": "-3,26E-09",
                    "module": "D",
                    "scenario": null
                },
                {
                    "value": "1,13E-08",
                    "module": "A1A3",
                    "scenario": null
                }
            ]
        },
        {
            "parameter": "HTP-nc",
            "values": [
                {
                    "value": "3,74E-07",
                    "module": "A1",
                    "scenario": null
                },
                {
                    "value": "8,20E-08",
                    "module": "A2",
                    "scenario": null
                },
                {
                    "value": "7,53E-09",
                    "module": "A3",
                    "scenario": null
                },
                {
                    "value": "4,50E-08",
                    "module": "A4",
                    "scenario": null
                },
                {
                    "value": "6,72E-08",
                    "module": "C1",
                    "scenario": null
                },
                {
                    "value": "2,40E-07",
                    "module": "C2",
                    "scenario": null
                },
                {
                    "value": "2,28E-08",
                    "module": "C3",
                    "scenario": null
                },
                {
                    "value": "3,07E-08",
                    "module": "C4",
                    "scenario": null
                },
                {
                    "value": "-8,00E-08",
                    "module": "D",
                    "scenario": null
                },
                {
                    "value": "4,64E-07",
                    "module": "A1A3",
                    "scenario": null
                }
            ]
        },
        {
            "parameter": "SQP",
            "values": [
                {
                    "value": "-6,33E+01",
                    "module": "A1",
                    "scenario": null
                },
                {
                    "value": "1,33E+02",
                    "module": "A2",
                    "scenario": null
                },
                {
                    "value": "3,22E+00",
                    "module": "A3",
                    "scenario": null
                },
                {
                    "value": "5,94E+01",
                    "module": "A4",
                    "scenario": null
                },
                {
                    "value": "1,61E+01",
                    "module": "C1",
                    "scenario": null
                },
                {
                    "value": "2,07E+02",
                    "module": "C2",
                    "scenario": null
                },
                {
                    "value": "2,04E+01",
                    "module": "C3",
                    "scenario": null
                },
                {
                    "value": "3,87E+02",
                    "module": "C4",
                    "scenario": null
                },
                {
                    "value": "1,43E+02",
                    "module": "D",
                    "scenario": null
                },
                {
                    "value": "7,29E+01",
                    "module": "A1A3",
                    "scenario": null
                }
            ]
        },
        {
            "parameter": "IRP",
            "values": [
                {
                    "value": "1,78E+00",
                    "module": "A1",
                    "scenario": null
                },
                {
                    "value": "5,07E-01",
                    "module": "A2",
                    "scenario": null
                },
                {
                    "value": "2,78E-02",
                    "module": "A3",
                    "scenario": null
                },
                {
                    "value": "2,66E-01",
                    "module": "A4",
                    "scenario": null
                },
                {
                    "value": "5,76E-01",
                    "module": "C1",
                    "scenario": null
                },
                {
                    "value": "1,30E+00",
                    "module": "C2",
                    "scenario": null
                },
                {
                    "value": "6,04E-01",
                    "module": "C3",
                    "scenario": null
                },
                {
                    "value": "4,61E-01",
                    "module": "C4",
                    "scenario": null
                },
                {
                    "value": "-5,80E-01",
                    "module": "D",
                    "scenario": null
                },
                {
                    "value": "2,31E+00",
                    "module": "A1A3",
                    "scenario": null
                }
            ]
        }
    ],
    "resource_use": [
        {
            "parameter": "PERE",
            "values": [
                {
                    "value": "7,35E+01",
                    "module": "A1",
                    "scenario": null
                },
                {
                    "value": "1,46E+00",
                    "module": "A2",
                    "scenario": null
                },
                {
                    "value": "1,67E+01",
                    "module": "A3",
                    "scenario": null
                },
                {
                    "value": "8,00E-01",
                    "module": "A4",
                    "scenario": null
                },
                {
                    "value": "7,20E-01",
                    "module": "C1",
                    "scenario": null
                },
                {
                    "value": "4,24E+00",
                    "module": "C2",
                    "scenario": null
                },
                {
                    "value": "1,85E+01",
                    "module": "C3",
                    "scenario": null
                },
                {
                    "value": "1,63E+00",
                    "module": "C4",
                    "scenario": null
                },
                {
                    "value": "-1,48E+01",
                    "module": "D",
                    "scenario": null
                },
                {
                    "value": "9,17E+01",
                    "module": "A1A3",
                    "scenario": null
                }
            ]
        },
        {
            "parameter": "PERM",
            "values": [
                {
                    "value": "6,96E-02",
                    "module": "A1",
                    "scenario": null
                },
                {
                    "value": "0,00E+00",
                    "module": "A2",
                    "scenario": null
                },
                {
                    "value": "0,00E+00",
                    "module": "A3",
                    "scenario": null
                },
                {
                    "value": "0,00E+00",
                    "module": "A4",
                    "scenario": null
                },
                {
                    "value": "0,00E+00",
                    "module": "C1",
                    "scenario": null
                },
                {
                    "value": "0,00E+00",
                    "module": "C2",
                    "scenario": null
                },
                {
                    "value": "0,00E+00",
                    "module": "C3",
                    "scenario": null
                },
                {
                    "value": "0,00E+00",
                    "module": "C4",
                    "scenario": null
                },
                {
                    "value": "0,00E+00",
                    "module": "D",
                    "scenario": null
                },
                {
                    "value": "6,96E-02",
                    "module": "A1A3",
                    "scenario": null
                }
            ]
        },
        {
            "parameter": "PERT",
            "values": [
                {
                    "value": "7,36E+01",
                    "module": "A1",
                    "scenario": null
                },
                {
                    "value": "1,46E+00",
                    "module": "A2",
                    "scenario": null
                },
                {
                    "value": "1,67E+01",
                    "module": "A3",
                    "scenario": null
                },
                {
                    "value": "8,00E-01",
                    "module": "A4",
                    "scenario": null
                },
                {
                    "value": "7,20E-01",
                    "module": "C1",
                    "scenario": null
                },
                {
                    "value": "4,24E+00",
                    "module": "C2",
                    "scenario": null
                },
                {
                    "value": "1,85E+01",
                    "module": "C3",
                    "scenario": null
                },
                {
                    "value": "1,63E+00",
                    "module": "C4",
                    "scenario": null
                },
                {
                    "value": "-1,48E+01",
                    "module": "D",
                    "scenario": null
                },
                {
                    "value": "9,18E+01",
                    "module": "A1A3",
                    "scenario": null
                }
            ]
        },
        {
            "parameter": "PENRE",
            "values": [
                {
                    "value": "4,56E+02",
                    "module": "A1",
                    "scenario": null
                },
                {
                    "value": "1,16E+02",
                    "module": "A2",
                    "scenario": null
                },
                {
                    "value": "2,19E+00",
                    "module": "A3",
                    "scenario": null
                },
                {
                    "value": "6,08E+01",
                    "module": "A4",
                    "scenario": null
                },
                {
                    "value": "1,32E+02",
                    "module": "C1",
                    "scenario": null
                },
                {
                    "value": "2,96E+02",
                    "module": "C2",
                    "scenario": null
                },
                {
                    "value": "3,60E+01",
                    "module": "C3",
                    "scenario": null
                },
                {
                    "value": "1,06E+02",
                    "module": "C4",
                    "scenario": null
                },
                {
                    "value": "-6,67E+01",
                    "module": "D",
                    "scenario": null
                },
                {
                    "value": "5,74E+02",
                    "module": "A1A3",
                    "scenario": null
                }
            ]
        },
        {
            "parameter": "PENRM",
            "values": [
                {
                    "value": "1,01E-01",
                    "module": "A1",
                    "scenario": null
                },
                {
                    "value": "0,00E+00",
                    "module": "A2",
                    "scenario": null
                },
                {
                    "value": "0,00E+00",
                    "module": "A3",
                    "scenario": null
                },
                {
                    "value": "0,00E+00",
                    "module": "A4",
                    "scenario": null
                },
                {
                    "value": "0,00E+00",
                    "module": "C1",
                    "scenario": null
                },
                {
                    "value": "0,00E+00",
                    "module": "C2",
                    "scenario": null
                },
                {
                    "value": "0,00E+00",
                    "module": "C3",
                    "scenario": null
                },
                {
                    "value": "0,00E+00",
                    "module": "C4",
                    "scenario": null
                },
                {
                    "value": "0,00E+00",
                    "module": "D",
                    "scenario": null
                },
                {
                    "value": "1,01E-01",
                    "module": "A1A3",
                    "scenario": null
                }
            ]
        },
        {
            "parameter": "PENRT",
            "values": [
                {
                    "value": "4,56E+02",
                    "module": "A1",
                    "scenario": null
                },
                {
                    "value": "1,16E+02",
                    "module": "A2",
                    "scenario": null
                },
                {
                    "value": "2,19E+00",
                    "module": "A3",
                    "scenario": null
                },
                {
                    "value": "6,08E+01",
                    "module": "A4",
                    "scenario": null
                },
                {
                    "value": "1,32E+02",
                    "module": "C1",
                    "scenario": null
                },
                {
                    "value": "2,96E+02",
                    "module": "C2",
                    "scenario": null
                },
                {
                    "value": "3,60E+01",
                    "module": "C3",
                    "scenario": null
                },
                {
                    "value": "1,06E+02",
                    "module": "C4",
                    "scenario": null
                },
                {
                    "value": "-6,67E+01",
                    "module": "D",
                    "scenario": null
                },
                {
                    "value": "5,75E+02",
                    "module": "A1A3",
                    "scenario": null
                }
            ]
        },
        {
            "parameter": "SM",
            "values": [
                {
                    "value": "9,61E+01",
                    "module": "A1",
                    "scenario": null
                },
                {
                    "value": "0,00E+00",
                    "module": "A2",
                    "scenario": null
                },
                {
                    "value": "0,00E+00",
                    "module": "A3",
                    "scenario": null
                },
                {
                    "value": "0,00E+00",
                    "module": "A4",
                    "scenario": null
                },
                {
                    "value": "0,00E+00",
                    "module": "C1",
                    "scenario": null
                },
                {
                    "value": "0,00E+00",
                    "module": "C2",
                    "scenario": null
                },
                {
                    "value": "0,00E+00",
                    "module": "C3",
                    "scenario": null
                },
                {
                    "value": "0,00E+00",
                    "module": "C4",
                    "scenario": null
                },
                {
                    "value": "0,00E+00",
                    "module": "D",
                    "scenario": null
                },
                {
                    "value": "9,61E+01",
                    "module": "A1A3",
                    "scenario": null
                }
            ]
        },
        {
            "parameter": "RSF",
            "values": [
                {
                    "value": "1,25E+02",
                    "module": "A1",
                    "scenario": null
                },
                {
                    "value": "5,11E-02",
                    "module": "A2",
                    "scenario": null
                },
                {
                    "value": "1,55E-02",
                    "module": "A3",
                    "scenario": null
                },
                {
                    "value": "2,82E-02",
                    "module": "A4",
                    "scenario": null
                },
                {
                    "value": "0,00E+00",
                    "module": "C1",
                    "scenario": null
                },
                {
                    "value": "1,52E-01",
                    "module": "C2",
                    "scenario": null
                },
                {
                    "value": "0,00E+00",
                    "module": "C3",
                    "scenario": null
                },
                {
                    "value": "3,37E-02",
                    "module": "C4",
                    "scenario": null
                },
                {
                    "value": "-3,03E-01",
                    "module": "D",
                    "scenario": null
                },
                {
                    "value": "1,26E+02",
                    "module": "A1A3",
                    "scenario": null
                }
            ]
        },
        {
            "parameter": "NRSF",
            "values": [
                {
                    "value": "5,86E+02",
                    "module": "A1",
                    "scenario": null
                },
                {
                    "value": "1,71E-01",
                    "module": "A2",
                    "scenario": null
                },
                {
                    "value": "3,55E-02",
                    "module": "A3",
                    "scenario": null
                },
                {
                    "value": "9,71E-02",
                    "module": "A4",
                    "scenario": null
                },
                {
                    "value": "0,00E+00",
                    "module": "C1",
                    "scenario": null
                },
                {
                    "value": "5,43E-01",
                    "module": "C2",
                    "scenario": null
                },
                {
                    "value": "0,00E+00",
                    "module": "C3",
                    "scenario": null
                },
                {
                    "value": "9,70E-02",
                    "module": "C4",
                    "scenario": null
                },
                {
                    "value": "-3,11E-01",
                    "module": "D",
                    "scenario": null
                },
                {
                    "value": "5,87E+02",
                    "module": "A1A3",
                    "scenario": null
                }
            ]
        },
        {
            "parameter": "FW",
            "values": [
                {
                    "value": "3,07E+00",
                    "module": "A1",
                    "scenario": null
                },
                {
                    "value": "1,32E-02",
                    "module": "A2",
                    "scenario": null
                },
                {
                    "value": "1,61E-01",
                    "module": "A3",
                    "scenario": null
                },
                {
                    "value": "6,73E-03",
                    "module": "A4",
                    "scenario": null
                },
                {
                    "value": "6,80E-03",
                    "module": "C1",
                    "scenario": null
                },
                {
                    "value": "3,17E-02",
                    "module": "C2",
                    "scenario": null
                },
                {
                    "value": "6,17E-02",
                    "module": "C3",
                    "scenario": null
                },
                {
                    "value": "1,26E-01",
                    "module": "C4",
                    "scenario": null
                },
                {
                    "value": "-2,32E+00",
                    "module": "D",
                    "scenario": null
                },
                {
                    "value": "3,24E+00",
                    "module": "A1A3",
                    "scenario": null
                }
            ]
        }
    ],
    "end_of_life_waste": [
        {
            "parameter": "HWD",
            "values": [
                {
                    "value": "5,22E-02",
                    "module": "A1",
                    "scenario": null
                },
                {
                    "value": "6,35E-03",
                    "module": "A2",
                    "scenario": null
                },
                {
                    "value": "8,66E-04",
                    "module": "A3",
                    "scenario": null
                },
                {
                    "value": "3,24E-03",
                    "module": "A4",
                    "scenario": null
                },
                {
                    "value": "3,89E-03",
                    "module": "C1",
                    "scenario": null
                },
                {
                    "value": "1,53E-02",
                    "module": "C2",
                    "scenario": null
                },
                {
                    "value": "3,60E-03",
                    "module": "C3",
                    "scenario": null
                },
                {
                    "value": "0,00E+00",
                    "module": "C4",
                    "scenario": null
                },
                {
                    "value": "-1,52E-02",
                    "module": "D",
                    "scenario": null
                },
                {
                    "value": "5,94E-02",
                    "module": "A1A3",
                    "scenario": null
                }
            ]
        },
        {
            "parameter": "NHWD",
            "values": [
                {
                    "value": "4,00E+00",
                    "module": "A1",
                    "scenario": null
                },
                {
                    "value": "1,01E+01",
                    "module": "A2",
                    "scenario": null
                },
                {
                    "value": "5,10E+00",
                    "module": "A3",
                    "scenario": null
                },
                {
                    "value": "4,40E+00",
                    "module": "A4",
                    "scenario": null
                },
                {
                    "value": "1,56E-01",
                    "module": "C1",
                    "scenario": null
                },
                {
                    "value": "1,44E+01",
                    "module": "C2",
                    "scenario": null
                },
                {
                    "value": "1,14E-01",
                    "module": "C3",
                    "scenario": null
                },
                {
                    "value": "7,68E+02",
                    "module": "C4",
                    "scenario": null
                },
                {
                    "value": "-4,62E-01",
                    "module": "D",
                    "scenario": null
                },
                {
                    "value": "1,92E+01",
                    "module": "A1A3",
                    "scenario": null
                }
            ]
        },
        {
            "parameter": "RWD",
            "values": [
                {
                    "value": "2,54E-03",
                    "module": "A1",
                    "scenario": null
                },
                {
                    "value": "7,92E-04",
                    "module": "A2",
                    "scenario": null
                },
                {
                    "value": "1,27E-05",
                    "module": "A3",
                    "scenario": null
                },
                {
                    "value": "4,15E-04",
                    "module": "A4",
                    "scenario": null
                },
                {
                    "value": "9,18E-04",
                    "module": "C1",
                    "scenario": null
                },
                {
                    "value": "2,02E-03",
                    "module": "C2",
                    "scenario": null
                },
                {
                    "value": "3,81E-04",
                    "module": "C3",
                    "scenario": null
                },
                {
                    "value": "0,00E+00",
                    "module": "C4",
                    "scenario": null
                },
                {
                    "value": "-5,01E-04",
                    "module": "D",
                    "scenario": null
                },
                {
                    "value": "3,34E-03",
                    "module": "A1A3",
                    "scenario": null
                }
            ]
        }
    ],
    "end_of_life_flow": [
        {
            "parameter": "CRU",
            "values": [
                {
                    "value": "0,00E+00",
                    "module": "A1",
                    "scenario": null
                },
                {
                    "value": "0,00E+00",
                    "module": "A2",
                    "scenario": null
                },
                {
                    "value": "0,00E+00",
                    "module": "A3",
                    "scenario": null
                },
                {
                    "value": "0,00E+00",
                    "module": "A4",
                    "scenario": null
                },
                {
                    "value": "0,00E+00",
                    "module": "C1",
                    "scenario": null
                },
                {
                    "value": "0,00E+00",
                    "module": "C2",
                    "scenario": null
                },
                {
                    "value": "0,00E+00",
                    "module": "C3",
                    "scenario": null
                },
                {
                    "value": "0,00E+00",
                    "module": "C4",
                    "scenario": null
                },
                {
                    "value": "0,00E+00",
                    "module": "D",
                    "scenario": null
                },
                {
                    "value": "0,00E+00",
                    "module": "A1A3",
                    "scenario": null
                }
            ]
        },
        {
            "parameter": "MFR",
            "values": [
                {
                    "value": "0,00E+00",
                    "module": "A1",
                    "scenario": null
                },
                {
                    "value": "0,00E+00",
                    "module": "A2",
                    "scenario": null
                },
                {
                    "value": "0,00E+00",
                    "module": "A3",
                    "scenario": null
                },
                {
                    "value": "0,00E+00",
                    "module": "A4",
                    "scenario": null
                },
                {
                    "value": "0,00E+00",
                    "module": "C1",
                    "scenario": null
                },
                {
                    "value": "0,00E+00",
                    "module": "C2",
                    "scenario": null
                },
                {
                    "value": "1,63E+03",
                    "module": "C3",
                    "scenario": null
                },
                {
                    "value": "0,00E+00",
                    "module": "C4",
                    "scenario": null
                },
                {
                    "value": "0,00E+00",
                    "module": "D",
                    "scenario": null
                },
                {
                    "value": "0,00E+00",
                    "module": "A1A3",
                    "scenario": null
                }
            ]
        },
        {
            "parameter": "MER",
            "values": [
                {
                    "value": "0,00E+00",
                    "module": "A1",
                    "scenario": null
                },
                {
                    "value": "0,00E+00",
                    "module": "A2",
                    "scenario": null
                },
                {
                    "value": "0,00E+00",
                    "module": "A3",
                    "scenario": null
                },
                {
                    "value": "0,00E+00",
                    "module": "A4",
                    "scenario": null
                },
                {
                    "value": "0,00E+00",
                    "module": "C1",
                    "scenario": null
                },
                {
                    "value": "0,00E+00",
                    "module": "C2",
                    "scenario": null
                },
                {
                    "value": "0,00E+00",
                    "module": "C3",
                    "scenario": null
                },
                {
                    "value": "0,00E+00",
                    "module": "C4",
                    "scenario": null
                },
                {
                    "value": "0,00E+00",
                    "module": "D",
                    "scenario": null
                },
                {
                    "value": "0,00E+00",
                    "module": "A1A3",
                    "scenario": null
                }
            ]
        },
        {
            "parameter": "EEE",
            "values": [
                {
                    "value": "0,00E+00",
                    "module": "A1",
                    "scenario": null
                },
                {
                    "value": "0,00E+00",
                    "module": "A2",
                    "scenario": null
                },
                {
                    "value": "0,00E+00",
                    "module": "A3",
                    "scenario": null
                },
                {
                    "value": "0,00E+00",
                    "module": "A4",
                    "scenario": null
                },
                {
                    "value": "0,00E+00",
                    "module": "C1",
                    "scenario": null
                },
                {
                    "value": "0,00E+00",
                    "module": "C2",
                    "scenario": null
                },
                {
                    "value": "0,00E+00",
                    "module": "C3",
                    "scenario": null
                },
                {
                    "value": "0,00E+00",
                    "module": "C4",
                    "scenario": null
                },
                {
                    "value": "0,00E+00",
                    "module": "D",
                    "scenario": null
                },
                {
                    "value": "0,00E+00",
                    "module": "A1A3",
                    "scenario": null
                }
            ]
        },
        {
            "parameter": "EET",
            "values": [
                {
                    "value": "0,00E+00",
                    "module": "A1",
                    "scenario": null
                },
                {
                    "value": "0,00E+00",
                    "module": "A2",
                    "scenario": null
                },
                {
                    "value": "0,00E+00",
                    "module": "A3",
                    "scenario": null
                },
                {
                    "value": "0,00E+00",
                    "module": "A4",
                    "scenario": null
                },
                {
                    "value": "0,00E+00",
                    "module": "C1",
                    "scenario": null
                },
                {
                    "value": "0,00E+00",
                    "module": "C2",
                    "scenario": null
                },
                {
                    "value": "0,00E+00",
                    "module": "C3",
                    "scenario": null
                },
                {
                    "value": "0,00E+00",
                    "module": "C4",
                    "scenario": null
                },
                {
                    "value": "0,00E+00",
                    "module": "D",
                    "scenario": null
                },
                {
                    "value": "0,00E+00",
                    "module": "A1A3",
                    "scenario": null
                }
            ]
        }
    ]
}