{
    "product_name": "UNI-GREEN BETON (C16/20 Slump Concrete in Passive Environmental Exposure Class)",
    "epd_id": "NEPD-5332-4648-EN",
    "compliance": [
        "EN 15804+A2",
        "ISO 14025",
        "ISO 21930"
    ],
    "producer_name": "Unicon A/S",
    "environmental_impact": [
        {
            "parameter": "GWP-total",
            "values": [
                {
                    "value": "1,24E+02",
                    "module": "A1",
                    "scenario": null
                },
                {
                    "value": "1,04E+01",
                    "module": "A2",
                    "scenario": null
                },
                {
                    "value": "2,95E+00",
                    "module": "A3",
                    "scenario": null
                },
                {
                    "value": "3,26E+00",
                    "module": "A4",
                    "scenario": null
                },
                {
                    "value": "8,74E+00",
                    "module": "C1",
                    "scenario": null
                },
                {
                    "value": "4,97E+00",
                    "module": "C2",
                    "scenario": null
                },
                {
                    "value": "1,52E+00",
                    "module": "C3",
                    "scenario": null
                },
                {
                    "value": "3,03E-01",
                    "module": "C4",
                    "scenario": null
                },
                {
                    "value": "-4,94E+00",
                    "module": "D",
                    "scenario": null
                },
                {
                    "value": "1,38E+02",
                    "module": "A1A3",
                    "scenario": null
                }
            ]
        },
        {
            "parameter": "GWP-fossil",
            "values": [
                {
                    "value": "1,25E+02",
                    "module": "A1",
                    "scenario": null
                },
                {
                    "value": "1,04E+01",
                    "module": "A2",
                    "scenario": null
                },
                {
                    "value": "2,93E+00",
                    "module": "A3",
                    "scenario": null
                },
                {
                    "value": "3,25E+00",
                    "module": "A4",
                    "scenario": null
                },
                {
                    "value": "8,74E+00",
                    "module": "C1",
                    "scenario": null
                },
                {
                    "value": "4,96E+00",
                    "module": "C2",
                    "scenario": null
                },
                {
                    "value": "1,50E+00",
                    "module": "C3",
                    "scenario": null
                },
                {
                    "value": "3,03E-01",
                    "module": "C4",
                    "scenario": null
                },
                {
                    "value": "-4,84E+00",
                    "module": "D",
                    "scenario": null
                },
                {
                    "value": "1,38E+02",
                    "module": "A1A3",
                    "scenario": null
                }
            ]
        },
        {
            "parameter": "GWP-biogenic",
            "values": [
                {
                    "value": "-1,52E-01",
                    "module": "A1",
                    "scenario": null
                },
                {
                    "value": "3,82E-03",
                    "module": "A2",
                    "scenario": null
                },
                {
                    "value": "2,35E-02",
                    "module": "A3",
                    "scenario": null
                },
                {
                    "value": "1,39E-03",
                    "module": "A4",
                    "scenario": null
                },
                {
                    "value": "1,64E-03",
                    "module": "C1",
                    "scenario": null
                },
                {
                    "value": "2,04E-03",
                    "module": "C2",
                    "scenario": null
                },
                {
                    "value": "1,30E-02",
                    "module": "C3",
                    "scenario": null
                },
                {
                    "value": "2,58E-04",
                    "module": "C4",
                    "scenario": null
                },
                {
                    "value": "-9,65E-02",
                    "module": "D",
                    "scenario": null
                },
                {
                    "value": "-1,25E-01",
                    "module": "A1A3",
                    "scenario": null
                }
            ]
        },
        {
            "parameter": "GWP-luluc",
            "values": [
                {
                    "value": "2,20E-02",
                    "module": "A1",
                    "scenario": null
                },
                {
                    "value": "2,84E-03",
                    "module": "A2",
                    "scenario": null
                },
                {
                    "value": "2,24E-03",
                    "module": "A3",
                    "scenario": null
                },
                {
                    "value": "9,91E-04",
                    "module": "A4",
                    "scenario": null
                },
                {
                    "value": "6,89E-04",
                    "module": "C1",
                    "scenario": null
                },
                {
                    "value": "1,45E-03",
                    "module": "C2",
                    "scenario": null
                },
                {
                    "value": "2,08E-03",
                    "module": "C3",
                    "scenario": null
                },
                {
                    "value": "5,94E-05",
                    "module": "C4",
                    "scenario": null
                },
                {
                    "value": "-3,27E-03",
                    "module": "D",
                    "scenario": null
                },
                {
                    "value": "2,70E-02",
                    "module": "A1A3",
                    "scenario": null
                }
            ]
        },
        {
            "parameter": "ODP",
            "values": [
                {
                    "value": "5,16E-06",
                    "module": "A1",
                    "scenario": null
                },
                {
                    "value": "2,37E-06",
                    "module": "A2",
                    "scenario": null
                },
                {
                    "value": "3,32E-07",
                    "module": "A3",
                    "scenario": null
                },
                {
                    "value": "7,84E-07",
                    "module": "A4",
                    "scenario": null
                },
                {
                    "value": "1,89E-06",
                    "module": "C1",
                    "scenario": null
                },
                {
                    "value": "1,15E-06",
                    "module": "C2",
                    "scenario": null
                },
                {
                    "value": "2,96E-07",
                    "module": "C3",
                    "scenario": null
                },
                {
                    "value": "1,48E-07",
                    "module": "C4",
                    "scenario": null
                },
                {
                    "value": "-8,81E-07",
                    "module": "D",
                    "scenario": null
                },
                {
                    "value": "7,86E-06",
                    "module": "A1A3",
                    "scenario": null
                }
            ]
        },
        {
            "parameter": "AP",
            "values": [
                {
                    "value": "3,73E-01",
                    "module": "A1",
                    "scenario": null
                },
                {
                    "value": "9,01E-02",
                    "module": "A2",
                    "scenario": null
                },
                {
                    "value": "1,57E-02",
                    "module": "A3",
                    "scenario": null
                },
                {
                    "value": "1,05E-02",
                    "module": "A4",
                    "scenario": null
                },
                {
                    "value": "9,14E-02",
                    "module": "C1",
                    "scenario": null
                },
                {
                    "value": "2,09E-02",
                    "module": "C2",
                    "scenario": null
                },
                {
                    "value": "1,21E-02",
                    "module": "C3",
                    "scenario": null
                },
                {
                    "value": "2,96E-03",
                    "module": "C4",
                    "scenario": null
                },
                {
                    "value": "-4,35E-02",
                    "module": "D",
                    "scenario": null
                },
                {
                    "value": "4,79E-01",
                    "module": "A1A3",
                    "scenario": null
                }
            ]
        },
        {
            "parameter": "POCP",
            "values": [
                {
                    "value": "2,20E-01",
                    "module": "A1",
                    "scenario": null
                },
                {
                    "value": "7,37E-02",
                    "module": "A2",
                    "scenario": null
                },
                {
                    "value": "1,14E-02",
                    "module": "A3",
                    "scenario": null
                },
                {
                    "value": "1,00E-02",
                    "module": "A4",
                    "scenario": null
                },
                {
                    "value": "1,22E-01",
                    "module": "C1",
                    "scenario": null
                },
                {
                    "value": "2,23E-02",
                    "module": "C2",
                    "scenario": null
                },
                {
                    "value": "1,10E-02",
                    "module": "C3",
                    "scenario": null
                },
                {
                    "value": "3,50E-03",
                    "module": "C4",
                    "scenario": null
                },
                {
                    "value": "-4,69E-02",
                    "module": "D",
                    "scenario": null
                },
                {
                    "value": "3,05E-01",
                    "module": "A1A3",
                    "scenario": null
                }
            ]
        },
        {
            "parameter": "ADPE",
            "values": [
                {
                    "value": "6,03E-04",
                    "module": "A1",
                    "scenario": null
                },
                {
                    "value": "1,51E-04",
                    "module": "A2",
                    "scenario": null
                },
                {
                    "value": "1,60E-05",
                    "module": "A3",
                    "scenario": null
                },
                {
                    "value": "5,80E-05",
                    "module": "A4",
                    "scenario": null
                },
                {
                    "value": "1,34E-05",
                    "module": "C1",
                    "scenario": null
                },
                {
                    "value": "8,47E-05",
                    "module": "C2",
                    "scenario": null
                },
                {
                    "value": "1,90E-05",
                    "module": "C3",
                    "scenario": null
                },
                {
                    "value": "2,68E-06",
                    "module": "C4",
                    "scenario": null
                },
                {
                    "value": "-4,30E-04",
                    "module": "D",
                    "scenario": null
                },
                {
                    "value": "7,70E-04",
                    "module": "A1A3",
                    "scenario": null
                }
            ]
        },
        {
            "parameter": "ADPF",
            "values": [
                {
                    "value": "8,20E+02",
                    "module": "A1",
                    "scenario": null
                },
                {
                    "value": "1,57E+02",
                    "module": "A2",
                    "scenario": null
                },
                {
                    "value": "4,07E+01",
                    "module": "A3",
                    "scenario": null
                },
                {
                    "value": "5,28E+01",
                    "module": "A4",
                    "scenario": null
                },
                {
                    "value": "1,20E+02",
                    "module": "C1",
                    "scenario": null
                },
                {
                    "value": "7,72E+01",
                    "module": "C2",
                    "scenario": null
                },
                {
                    "value": "4,66E+01",
                    "module": "C3",
                    "scenario": null
                },
                {
                    "value": "9,78E+00",
                    "module": "C4",
                    "scenario": null
                },
                {
                    "value": "-8,18E+01",
                    "module": "D",
                    "scenario": null
                },
                {
                    "value": "1,02E+03",
                    "module": "A1A3",
                    "scenario": null
                }
            ]
        },
        {
            "parameter": "WDP",
            "values": [
                {
                    "value": "3,36E+03",
                    "module": "A1",
                    "scenario": null
                },
                {
                    "value": "1,08E+02",
                    "module": "A2",
                    "scenario": null
                },
                {
                    "value": "3,28E+02",
                    "module": "A3",
                    "scenario": null
                },
                {
                    "value": "4,05E+01",
                    "module": "A4",
                    "scenario": null
                },
                {
                    "value": "2,56E+01",
                    "module": "C1",
                    "scenario": null
                },
                {
                    "value": "5,92E+01",
                    "module": "C2",
                    "scenario": null
                },
                {
                    "value": "5,14E+03",
                    "module": "C3",
                    "scenario": null
                },
                {
                    "value": "2,06E+01",
                    "module": "C4",
                    "scenario": null
                },
                {
                    "value": "-3,84E+03",
                    "module": "D",
                    "scenario": null
                },
                {
                    "value": "3,80E+03",
                    "module": "A1A3",
                    "scenario": null
                }
            ]
        },
        {
            "parameter": "EP-freshwater",
            "values": [
                {
                    "value": "3,03E-03",
                    "module": "A1",
                    "scenario": null
                },
                {
                    "value": "6,93E-05",
                    "module": "A2",
                    "scenario": null
                },
                {
                    "value": "1,34E-04",
                    "module": "A3",
                    "scenario": null
                },
                {
                    "value": "2,59E-05",
                    "module": "A4",
                    "scenario": null
                },
                {
                    "value": "3,18E-05",
                    "module": "C1",
                    "scenario": null
                },
                {
                    "value": "3,78E-05",
                    "module": "C2",
                    "scenario": null
                },
                {
                    "value": "9,48E-05",
                    "module": "C3",
                    "scenario": null
                },
                {
                    "value": "2,26E-06",
                    "module": "C4",
                    "scenario": null
                },
                {
                    "value": "-1,29E-04",
                    "module": "D",
                    "scenario": null
                },
                {
                    "value": "3,23E-03",
                    "module": "A1A3",
                    "scenario": null
                }
            ]
        },
        {
            "parameter": "EP-marine",
            "values": [
                {
                    "value": "6,31E-02",
                    "module": "A1",
                    "scenario": null
                },
                {
                    "value": "2,30E-02",
                    "module": "A2",
                    "scenario": null
                },
                {
                    "value": "3,66E-03",
                    "module": "A3",
                    "scenario": null
                },
                {
                    "value": "2,29E-03",
                    "module": "A4",
                    "scenario": null
                },
                {
                    "value": "4,04E-02",
                    "module": "C1",
                    "scenario": null
                },
                {
                    "value": "6,27E-03",
                    "module": "C2",
                    "scenario": null
                },
                {
                    "value": "3,56E-03",
                    "module": "C3",
                    "scenario": null
                },
                {
                    "value": "1,11E-03",
                    "module": "C4",
                    "scenario": null
                },
                {
                    "value": "-1,51E-02",
                    "module": "D",
                    "scenario": null
                },
                {
                    "value": "8,98E-02",
                    "module": "A1A3",
                    "scenario": null
                }
            ]
        },
        {
            "parameter": "EP-terrestrial",
            "values": [
                {
                    "value": "7,03E-01",
                    "module": "A1",
                    "scenario": null
                },
                {
                    "value": "2,56E-01",
                    "module": "A2",
                    "scenario": null
                },
                {
                    "value": "4,37E-02",
                    "module": "A3",
                    "scenario": null
                },
                {
                    "value": "2,56E-02",
                    "module": "A4",
                    "scenario": null
                },
                {
                    "value": "4,37E-01",
                    "module": "C1",
                    "scenario": null
                },
                {
                    "value": "6,94E-02",
                    "module": "C2",
                    "scenario": null
                },
                {
                    "value": "4,10E-02",
                    "module": "C3",
                    "scenario": null
                },
                {
                    "value": "1,22E-02",
                    "module": "C4",
                    "scenario": null
                },
                {
                    "value": "-1,77E-01",
                    "module": "D",
                    "scenario": null
                },
                {
                    "value": "1,00E+00",
                    "module": "A1A3",
                    "scenario": null
                }
            ]
        },
        {
            "parameter": "GWP-IOBC",
            "values": [
                {
                    "value": "1,25E+02",
                    "module": "A1",
                    "scenario": null
                },
                {
                    "value": "1,04E+01",
                    "module": "A2",
                    "scenario": null
                },
                {
                    "value": "3,41E+00",
                    "module": "A3",
                    "scenario": null
                },
                {
                    "value": "3,25E+00",
                    "module": "A4",
                    "scenario": null
                },
                {
                    "value": "8,74E+00",
                    "module": "C1",
                    "scenario": null
                },
                {
                    "value": "4,97E+00",
                    "module": "C2",
                    "scenario": null
                },
                {
                    "value": "1,50E+00",
                    "module": "C3",
                    "scenario": null
                },
                {
                    "value": "3,03E-01",
                    "module": "C4",
                    "scenario": null
                },
                {
                    "value": "-5,18E+00",
                    "module": "D",
                    "scenario": null
                },
                {
                    "value": "1,39E+02",
                    "module": "A1A3",
                    "scenario": null
                }
            ]
        }
    ],
    "additional_environmental_impact": [
        {
            "parameter": "PM",
            "values": [
                {
                    "value": "3,78E-06",
                    "module": "A1",
                    "scenario": null
                },
                {
                    "value": "8,06E-07",
                    "module": "A2",
                    "scenario": null
                },
                {
                    "value": "1,94E-07",
                    "module": "A3",
                    "scenario": null
                },
                {
                    "value": "2,99E-07",
                    "module": "A4",
                    "scenario": null
                },
                {
                    "value": "1,11E-05",
                    "module": "C1",
                    "scenario": null
                },
                {
                    "value": "4,37E-07",
                    "module": "C2",
                    "scenario": null
                },
                {
                    "value": "1,94E-07",
                    "module": "C3",
                    "scenario": null
                },
                {
                    "value": "6,30E-08",
                    "module": "C4",
                    "scenario": null
                },
                {
                    "value": "-9,28E-07",
                    "module": "D",
                    "scenario": null
                },
                {
                    "value": "4,78E-06",
                    "module": "A1A3",
                    "scenario": null
                }
            ]
        },
        {
            "parameter": "ETP-fw",
            "values": [
                {
                    "value": "1,52E+03",
                    "module": "A1",
                    "scenario": null
                },
                {
                    "value": "1,09E+02",
                    "module": "A2",
                    "scenario": null
                },
                {
                    "value": "4,53E+01",
                    "module": "A3",
                    "scenario": null
                },
                {
                    "value": "3,86E+01",
                    "module": "A4",
                    "scenario": null
                },
                {
                    "value": "6,57E+01",
                    "module": "C1",
                    "scenario": null
                },
                {
                    "value": "5,64E+01",
                    "module": "C2",
                    "scenario": null
                },
                {
                    "value": "3,30E+01",
                    "module": "C3",
                    "scenario": null
                },
                {
                    "value": "4,84E+00",
                    "module": "C4",
                    "scenario": null
                },
                {
                    "value": "-8,43E+01",
                    "module": "D",
                    "scenario": null
                },
                {
                    "value": "1,68E+03",
                    "module": "A1A3",
                    "scenario": null
                }
            ]
        },
        {
            "parameter": "HTP-c",
            "values": [
                {
                    "value": "8,49E-08",
                    "module": "A1",
                    "scenario": null
                },
                {
                    "value": "0,00E+00",
                    "module": "A2",
                    "scenario": null
                },
                {
                    "value": "1,07E-09",
                    "module": "A3",
                    "scenario": null
                },
                {
                    "value": "0,00E+00",
                    "module": "A4",
                    "scenario": null
                },
                {
                    "value": "2,18E-09",
                    "module": "C1",
                    "scenario": null
                },
                {
                    "value": "0,00E+00",
                    "module": "C2",
                    "scenario": null
                },
                {
                    "value": "2,11E-09",
                    "module": "C3",
                    "scenario": null
                },
                {
                    "value": "1,42E-10",
                    "module": "C4",
                    "scenario": null
                },
                {
                    "value": "-4,23E-09",
                    "module": "D",
                    "scenario": null
                },
                {
                    "value": "8,60E-08",
                    "module": "A1A3",
                    "scenario": null
                }
            ]
        },
        {
            "parameter": "HTP-nc",
            "values": [
                {
                    "value": "5,21E-07",
                    "module": "A1",
                    "scenario": null
                },
                {
                    "value": "9,50E-08",
                    "module": "A2",
                    "scenario": null
                },
                {
                    "value": "3,08E-08",
                    "module": "A3",
                    "scenario": null
                },
                {
                    "value": "3,73E-08",
                    "module": "A4",
                    "scenario": null
                },
                {
                    "value": "6,12E-08",
                    "module": "C1",
                    "scenario": null
                },
                {
                    "value": "5,46E-08",
                    "module": "C2",
                    "scenario": null
                },
                {
                    "value": "2,96E-08",
                    "module": "C3",
                    "scenario": null
                },
                {
                    "value": "2,83E-09",
                    "module": "C4",
                    "scenario": null
                },
                {
                    "value": "-1,04E-07",
                    "module": "D",
                    "scenario": null
                },
                {
                    "value": "6,47E-07",
                    "module": "A1A3",
                    "scenario": null
                }
            ]
        },
        {
            "parameter": "SQP",
            "values": [
                {
                    "value": "-5,82E+01",
                    "module": "A1",
                    "scenario": null
                },
                {
                    "value": "1,57E+02",
                    "module": "A2",
                    "scenario": null
                },
                {
                    "value": "4,99E+01",
                    "module": "A3",
                    "scenario": null
                },
                {
                    "value": "6,06E+01",
                    "module": "A4",
                    "scenario": null
                },
                {
                    "value": "1,46E+01",
                    "module": "C1",
                    "scenario": null
                },
                {
                    "value": "8,85E+01",
                    "module": "C2",
                    "scenario": null
                },
                {
                    "value": "2,64E+01",
                    "module": "C3",
                    "scenario": null
                },
                {
                    "value": "3,56E+01",
                    "module": "C4",
                    "scenario": null
                },
                {
                    "value": "1,86E+02",
                    "module": "D",
                    "scenario": null
                },
                {
                    "value": "1,49E+02",
                    "module": "A1A3",
                    "scenario": null
                }
            ]
        },
        {
            "parameter": "IRP",
            "values": [
                {
                    "value": "3,84E+00",
                    "module": "A1",
                    "scenario": null
                },
                {
                    "value": "6,86E-01",
                    "module": "A2",
                    "scenario": null
                },
                {
                    "value": "1,66E-01",
                    "module": "A3",
                    "scenario": null
                },
                {
                    "value": "2,31E-01",
                    "module": "A4",
                    "scenario": null
                },
                {
                    "value": "5,24E-01",
                    "module": "C1",
                    "scenario": null
                },
                {
                    "value": "3,37E-01",
                    "module": "C2",
                    "scenario": null
                },
                {
                    "value": "7,82E-01",
                    "module": "C3",
                    "scenario": null
                },
                {
                    "value": "4,24E-02",
                    "module": "C4",
                    "scenario": null
                },
                {
                    "value": "-7,51E-01",
                    "module": "D",
                    "scenario": null
                },
                {
                    "value": "4,69E+00",
                    "module": "A1A3",
                    "scenario": null
                }
            ]
        }
    ],
    "resource_use": [
        {
            "parameter": "PERE",
            "values": [
                {
                    "value": "3,80E+02",
                    "module": "A1",
                    "scenario": null
                },
                {
                    "value": "1,77E+00",
                    "module": "A2",
                    "scenario": null
                },
                {
                    "value": "1,82E+01",
                    "module": "A3",
                    "scenario": null
                },
                {
                    "value": "6,65E-01",
                    "module": "A4",
                    "scenario": null
                },
                {
                    "value": "6,55E-01",
                    "module": "C1",
                    "scenario": null
                },
                {
                    "value": "9,72E-01",
                    "module": "C2",
                    "scenario": null
                },
                {
                    "value": "2,40E+01",
                    "module": "C3",
                    "scenario": null
                },
                {
                    "value": "1,50E-01",
                    "module": "C4",
                    "scenario": null
                },
                {
                    "value": "-1,92E+01",
                    "module": "D",
                    "scenario": null
                },
                {
                    "value": "4,00E+02",
                    "module": "A1A3",
                    "scenario": null
                }
            ]
        },
        {
            "parameter": "PERM",
            "values": [
                {
                    "value": "3,59E+00",
                    "module": "A1",
                    "scenario": null
                },
                {
                    "value": "0,00E+00",
                    "module": "A2",
                    "scenario": null
                },
                {
                    "value": "0,00E+00",
                    "module": "A3",
                    "scenario": null
                },
                {
                    "value": "0,00E+00",
                    "module": "A4",
                    "scenario": null
                },
                {
                    "value": "0,00E+00",
                    "module": "C1",
                    "scenario": null
                },
                {
                    "value": "0,00E+00",
                    "module": "C2",
                    "scenario": null
                },
                {
                    "value": "0,00E+00",
                    "module": "C3",
                    "scenario": null
                },
                {
                    "value": "0,00E+00",
                    "module": "C4",
                    "scenario": null
                },
                {
                    "value": "0,00E+00",
                    "module": "D",
                    "scenario": null
                },
                {
                    "value": "3,59E+00",
                    "module": "A1A3",
                    "scenario": null
                }
            ]
        },
        {
            "parameter": "PERT",
            "values": [
                {
                    "value": "3,83E+02",
                    "module": "A1",
                    "scenario": null
                },
                {
                    "value": "1,77E+00",
                    "module": "A2",
                    "scenario": null
                },
                {
                    "value": "1,82E+01",
                    "module": "A3",
                    "scenario": null
                },
                {
                    "value": "6,65E-01",
                    "module": "A4",
                    "scenario": null
                },
                {
                    "value": "6,55E-01",
                    "module": "C1",
                    "scenario": null
                },
                {
                    "value": "9,72E-01",
                    "module": "C2",
                    "scenario": null
                },
                {
                    "value": "2,40E+01",
                    "module": "C3",
                    "scenario": null
                },
                {
                    "value": "1,50E-01",
                    "module": "C4",
                    "scenario": null
                },
                {
                    "value": "-1,92E+01",
                    "module": "D",
                    "scenario": null
                },
                {
                    "value": "4,03E+02",
                    "module": "A1A3",
                    "scenario": null
                }
            ]
        },
        {
            "parameter": "PENRE",
            "values": [
                {
                    "value": "8,11E+02",
                    "module": "A1",
                    "scenario": null
                },
                {
                    "value": "1,57E+02",
                    "module": "A2",
                    "scenario": null
                },
                {
                    "value": "4,07E+01",
                    "module": "A3",
                    "scenario": null
                },
                {
                    "value": "5,28E+01",
                    "module": "A4",
                    "scenario": null
                },
                {
                    "value": "1,20E+02",
                    "module": "C1",
                    "scenario": null
                },
                {
                    "value": "7,72E+01",
                    "module": "C2",
                    "scenario": null
                },
                {
                    "value": "4,66E+01",
                    "module": "C3",
                    "scenario": null
                },
                {
                    "value": "9,78E+00",
                    "module": "C4",
                    "scenario": null
                },
                {
                    "value": "-8,64E+01",
                    "module": "D",
                    "scenario": null
                },
                {
                    "value": "1,01E+03",
                    "module": "A1A3",
                    "scenario": null
                }
            ]
        },
        {
            "parameter": "PENRM",
            "values": [
                {
                    "value": "1,08E+01",
                    "module": "A1",
                    "scenario": null
                },
                {
                    "value": "0,00E+00",
                    "module": "A2",
                    "scenario": null
                },
                {
                    "value": "0,00E+00",
                    "module": "A3",
                    "scenario": null
                },
                {
                    "value": "0,00E+00",
                    "module": "A4",
                    "scenario": null
                },
                {
                    "value": "0,00E+00",
                    "module": "C1",
                    "scenario": null
                },
                {
                    "value": "0,00E+00",
                    "module": "C2",
                    "scenario": null
                },
                {
                    "value": "0,00E+00",
                    "module": "C3",
                    "scenario": null
                },
                {
                    "value": "0,00E+00",
                    "module": "C4",
                    "scenario": null
                },
                {
                    "value": "0,00E+00",
                    "module": "D",
                    "scenario": null
                },
                {
                    "value": "1,08E+01",
                    "module": "A1A3",
                    "scenario": null
                }
            ]
        },
        {
            "parameter": "PENRT",
            "values": [
                {
                    "value": "8,22E+02",
                    "module": "A1",
                    "scenario": null
                },
                {
                    "value": "1,57E+02",
                    "module": "A2",
                    "scenario": null
                },
                {
                    "value": "4,07E+01",
                    "module": "A3",
                    "scenario": null
                },
                {
                    "value": "5,28E+01",
                    "module": "A4",
                    "scenario": null
                },
                {
                    "value": "1,20E+02",
                    "module": "C1",
                    "scenario": null
                },
                {
                    "value": "7,72E+01",
                    "module": "C2",
                    "scenario": null
                },
                {
                    "value": "4,66E+01",
                    "module": "C3",
                    "scenario": null
                },
                {
                    "value": "9,78E+00",
                    "module": "C4",
                    "scenario": null
                },
                {
                    "value": "-8,64E+01",
                    "module": "D",
                    "scenario": null
                },
                {
                    "value": "1,02E+03",
                    "module": "A1A3",
                    "scenario": null
                }
            ]
        },
        {
            "parameter": "SM",
            "values": [
                {
                    "value": "1,35E+02",
                    "module": "A1",
                    "scenario": null
                },
                {
                    "value": "0,00E+00",
                    "module": "A2",
                    "scenario": null
                },
                {
                    "value": "0,00E+00",
                    "module": "A3",
                    "scenario": null
                },
                {
                    "value": "0,00E+00",
                    "module": "A4",
                    "scenario": null
                },
                {
                    "value": "0,00E+00",
                    "module": "C1",
                    "scenario": null
                },
                {
                    "value": "0,00E+00",
                    "module": "C2",
                    "scenario": null
                },
                {
                    "value": "0,00E+00",
                    "module": "C3",
                    "scenario": null
                },
                {
                    "value": "0,00E+00",
                    "module": "C4",
                    "scenario": null
                },
                {
                    "value": "0,00E+00",
                    "module": "D",
                    "scenario": null
                },
                {
                    "value": "1,35E+02",
                    "module": "A1A3",
                    "scenario": null
                }
            ]
        },
        {
            "parameter": "RSF",
            "values": [
                {
                    "value": "6,11E+01",
                    "module": "A1",
                    "scenario": null
                },
                {
                    "value": "6,30E-02",
                    "module": "A2",
                    "scenario": null
                },
                {
                    "value": "6,63E-01",
                    "module": "A3",
                    "scenario": null
                },
                {
                    "value": "2,32E-02",
                    "module": "A4",
                    "scenario": null
                },
                {
                    "value": "0,00E+00",
                    "module": "C1",
                    "scenario": null
                },
                {
                    "value": "3,40E-02",
                    "module": "C2",
                    "scenario": null
                },
                {
                    "value": "0,00E+00",
                    "module": "C3",
                    "scenario": null
                },
                {
                    "value": "3,11E-03",
                    "module": "C4",
                    "scenario": null
                },
                {
                    "value": "-3,92E-01",
                    "module": "D",
                    "scenario": null
                },
                {
                    "value": "6,18E+01",
                    "module": "A1A3",
                    "scenario": null
                }
            ]
        },
        {
            "parameter": "NRSF",
            "values": [
                {
                    "value": "1,02E+02",
                    "module": "A1",
                    "scenario": null
                },
                {
                    "value": "2,13E-01",
                    "module": "A2",
                    "scenario": null
                },
                {
                    "value": "2,00E-02",
                    "module": "A3",
                    "scenario": null
                },
                {
                    "value": "7,79E-02",
                    "module": "A4",
                    "scenario": null
                },
                {
                    "value": "0,00E+00",
                    "module": "C1",
                    "scenario": null
                },
                {
                    "value": "1,14E-01",
                    "module": "C2",
                    "scenario": null
                },
                {
                    "value": "0,00E+00",
                    "module": "C3",
                    "scenario": null
                },
                {
                    "value": "8,94E-03",
                    "module": "C4",
                    "scenario": null
                },
                {
                    "value": "-4,03E-01",
                    "module": "D",
                    "scenario": null
                },
                {
                    "value": "1,02E+02",
                    "module": "A1A3",
                    "scenario": null
                }
            ]
        },
        {
            "parameter": "FW",
            "values": [
                {
                    "value": "2,68E+00",
                    "module": "A1",
                    "scenario": null
                },
                {
                    "value": "1,57E-02",
                    "module": "A2",
                    "scenario": null
                },
                {
                    "value": "6,96E-02",
                    "module": "A3",
                    "scenario": null
                },
                {
                    "value": "6,01E-03",
                    "module": "A4",
                    "scenario": null
                },
                {
                    "value": "6,19E-03",
                    "module": "C1",
                    "scenario": null
                },
                {
                    "value": "8,79E-03",
                    "module": "C2",
                    "scenario": null
                },
                {
                    "value": "7,98E-02",
                    "module": "C3",
                    "scenario": null
                },
                {
                    "value": "1,16E-02",
                    "module": "C4",
                    "scenario": null
                },
                {
                    "value": "-3,01E+00",
                    "module": "D",
                    "scenario": null
                },
                {
                    "value": "2,77E+00",
                    "module": "A1A3",
                    "scenario": null
                }
            ]
        }
    ],
    "end_of_life_waste": [
        {
            "parameter": "HWD",
            "values": [
                {
                    "value": "2,71E+00",
                    "module": "A1",
                    "scenario": null
                },
                {
                    "value": "7,94E-03",
                    "module": "A2",
                    "scenario": null
                },
                {
                    "value": "1,69E-02",
                    "module": "A3",
                    "scenario": null
                },
                {
                    "value": "2,89E-03",
                    "module": "A4",
                    "scenario": null
                },
                {
                    "value": "3,54E-03",
                    "module": "C1",
                    "scenario": null
                },
                {
                    "value": "4,23E-03",
                    "module": "C2",
                    "scenario": null
                },
                {
                    "value": "4,66E-03",
                    "module": "C3",
                    "scenario": null
                },
                {
                    "value": "0,00E+00",
                    "module": "C4",
                    "scenario": null
                },
                {
                    "value": "-1,97E-02",
                    "module": "D",
                    "scenario": null
                },
                {
                    "value": "2,74E+00",
                    "module": "A1A3",
                    "scenario": null
                }
            ]
        },
        {
            "parameter": "NHWD",
            "values": [
                {
                    "value": "9,36E+01",
                    "module": "A1",
                    "scenario": null
                },
                {
                    "value": "1,17E+01",
                    "module": "A2",
                    "scenario": null
                },
                {
                    "value": "2,42E+01",
                    "module": "A3",
                    "scenario": null
                },
                {
                    "value": "4,59E+00",
                    "module": "A4",
                    "scenario": null
                },
                {
                    "value": "1,42E-01",
                    "module": "C1",
                    "scenario": null
                },
                {
                    "value": "6,71E+00",
                    "module": "C2",
                    "scenario": null
                },
                {
                    "value": "1,47E-01",
                    "module": "C3",
                    "scenario": null
                },
                {
                    "value": "7,08E+01",
                    "module": "C4",
                    "scenario": null
                },
                {
                    "value": "-5,98E-01",
                    "module": "D",
                    "scenario": null
                },
                {
                    "value": "1,29E+02",
                    "module": "A1A3",
                    "scenario": null
                }
            ]
        },
        {
            "parameter": "RWD",
            "values": [
                {
                    "value": "5,09E-03",
                    "module": "A1",
                    "scenario": null
                },
                {
                    "value": "1,08E-03",
                    "module": "A2",
                    "scenario": null
                },
                {
                    "value": "1,48E-04",
                    "module": "A3",
                    "scenario": null
                },
                {
                    "value": "3,61E-04",
                    "module": "A4",
                    "scenario": null
                },
                {
                    "value": "8,35E-04",
                    "module": "C1",
                    "scenario": null
                },
                {
                    "value": "5,27E-04",
                    "module": "C2",
                    "scenario": null
                },
                {
                    "value": "4,93E-04",
                    "module": "C3",
                    "scenario": null
                },
                {
                    "value": "0,00E+00",
                    "module": "C4",
                    "scenario": null
                },
                {
                    "value": "-6,49E-04",
                    "module": "D",
                    "scenario": null
                },
                {
                    "value": "6,32E-03",
                    "module": "A1A3",
                    "scenario": null
                }
            ]
        }
    ],
    "end_of_life_flow": [
        {
            "parameter": "CRU",
            "values": [
                {
                    "value": "0,00E+00",
                    "module": "A1",
                    "scenario": null
                },
                {
                    "value": "0,00E+00",
                    "module": "A2",
                    "scenario": null
                },
                {
                    "value": "0,00E+00",
                    "module": "A3",
                    "scenario": null
                },
                {
                    "value": "0,00E+00",
                    "module": "A4",
                    "scenario": null
                },
                {
                    "value": "0,00E+00",
                    "module": "C1",
                    "scenario": null
                },
                {
                    "value": "0,00E+00",
                    "module": "C2",
                    "scenario": null
                },
                {
                    "value": "0,00E+00",
                    "module": "C3",
                    "scenario": null
                },
                {
                    "value": "0,00E+00",
                    "module": "C4",
                    "scenario": null
                },
                {
                    "value": "0,00E+00",
                    "module": "D",
                    "scenario": null
                },
                {
                    "value": "0,00E+00",
                    "module": "A1A3",
                    "scenario": null
                }
            ]
        },
        {
            "parameter": "MFR",
            "values": [
                {
                    "value": "0,00E+00",
                    "module": "A1",
                    "scenario": null
                },
                {
                    "value": "0,00E+00",
                    "module": "A2",
                    "scenario": null
                },
                {
                    "value": "2,38E-02",
                    "module": "A3",
                    "scenario": null
                },
                {
                    "value": "0,00E+00",
                    "module": "A4",
                    "scenario": null
                },
                {
                    "value": "0,00E+00",
                    "module": "C1",
                    "scenario": null
                },
                {
                    "value": "0,00E+00",
                    "module": "C2",
                    "scenario": null
                },
                {
                    "value": "2,11E+03",
                    "module": "C3",
                    "scenario": null
                },
                {
                    "value": "0,00E+00",
                    "module": "C4",
                    "scenario": null
                },
                {
                    "value": "0,00E+00",
                    "module": "D",
                    "scenario": null
                },
                {
                    "value": "2,38E-02",
                    "module": "A1A3",
                    "scenario": null
                }
            ]
        },
        {
            "parameter": "MER",
            "values": [
                {
                    "value": "0,00E+00",
                    "module": "A1",
                    "scenario": null
                },
                {
                    "value": "0,00E+00",
                    "module": "A2",
                    "scenario": null
                },
                {
                    "value": "5,62E-07",
                    "module": "A3",
                    "scenario": null
                },
                {
                    "value": "0,00E+00",
                    "module": "A4",
                    "scenario": null
                },
                {
                    "value": "0,00E+00",
                    "module": "C1",
                    "scenario": null
                },
                {
                    "value": "0,00E+00",
                    "module": "C2",
                    "scenario": null
                },
                {
                    "value": "0,00E+00",
                    "module": "C3",
                    "scenario": null
                },
                {
                    "value": "0,00E+00",
                    "module": "C4",
                    "scenario": null
                },
                {
                    "value": "0,00E+00",
                    "module": "D",
                    "scenario": null
                },
                {
                    "value": "5,62E-07",
                    "module": "A1A3",
                    "scenario": null
                }
            ]
        },
        {
            "parameter": "EEE",
            "values": [
                {
                    "value": "0,00E+00",
                    "module": "A1",
                    "scenario": null
                },
                {
                    "value": "0,00E+00",
                    "module": "A2",
                    "scenario": null
                },
                {
                    "value": "3,71E-02",
                    "module": "A3",
                    "scenario": null
                },
                {
                    "value": "0,00E+00",
                    "module": "A4",
                    "scenario": null
                },
                {
                    "value": "0,00E+00",
                    "module": "C1",
                    "scenario": null
                },
                {
                    "value": "0,00E+00",
                    "module": "C2",
                    "scenario": null
                },
                {
                    "value": "0,00E+00",
                    "module": "C3",
                    "scenario": null
                },
                {
                    "value": "0,00E+00",
                    "module": "C4",
                    "scenario": null
                },
                {
                    "value": "0,00E+00",
                    "module": "D",
                    "scenario": null
                },
                {
                    "value": "3,71E-02",
                    "module": "A1A3",
                    "scenario": null
                }
            ]
        },
        {
            "parameter": "EET",
            "values": [
                {
                    "value": "0,00E+00",
                    "module": "A1",
                    "scenario": null
                },
                {
                    "value": "0,00E+00",
                    "module": "A2",
                    "scenario": null
                },
                {
                    "value": "5,61E-01",
                    "module": "A3",
                    "scenario": null
                },
                {
                    "value": "0,00E+00",
                    "module": "A4",
                    "scenario": null
                },
                {
                    "value": "0,00E+00",
                    "module": "C1",
                    "scenario": null
                },
                {
                    "value": "0,00E+00",
                    "module": "C2",
                    "scenario": null
                },
                {
                    "value": "0,00E+00",
                    "module": "C3",
                    "scenario": null
                },
                {
                    "value": "0,00E+00",
                    "module": "C4",
                    "scenario": null
                },
                {
                    "value": "0,00E+00",
                    "module": "D",
                    "scenario": null
                },
                {
                    "value": "5,61E-01",
                    "module": "A1A3",
                    "scenario": null
                }
            ]
        }
    ]
}