{
    "product_name": "SAVE VTR 150/B ",
    "epd_id": "NEPD-6359-5626-EN",
    "compliance": [
        "EN 15804+A2",
        "ISO 14025",
        "ISO 21930"
    ],
    "producer_name": "UAB Systemair",
    "environmental_impact": [
        {
            "parameter": "GWP-total",
            "values": [
                {
                    "value": "4,31E+02",
                    "module": "A1-A3",
                    "scenario": null
                },
                {
                    "value": "7,66E+00",
                    "module": "A4",
                    "scenario": null
                },
                {
                    "value": "6,06E-02",
                    "module": "C1",
                    "scenario": null
                },
                {
                    "value": "4,79E-01",
                    "module": "C2",
                    "scenario": null
                },
                {
                    "value": "1,04E+01",
                    "module": "C3",
                    "scenario": null
                },
                {
                    "value": "2,96E-01",
                    "module": "C4",
                    "scenario": null
                },
                {
                    "value": "-1,75E+01",
                    "module": "D",
                    "scenario": null
                }
            ]
        },
        {
            "parameter": "GWP-fossil",
            "values": [
                {
                    "value": "4,26E+02",
                    "module": "A1-A3",
                    "scenario": null
                },
                {
                    "value": "7,66E+00",
                    "module": "A4",
                    "scenario": null
                },
                {
                    "value": "6,06E-02",
                    "module": "C1",
                    "scenario": null
                },
                {
                    "value": "4,79E-01",
                    "module": "C2",
                    "scenario": null
                },
                {
                    "value": "1,04E+01",
                    "module": "C3",
                    "scenario": null
                },
                {
                    "value": "2,96E-01",
                    "module": "C4",
                    "scenario": null
                },
                {
                    "value": "-1,74E+01",
                    "module": "D",
                    "scenario": null
                }
            ]
        },
        {
            "parameter": "GWP-biogenic",
            "values": [
                {
                    "value": "4,36E+00",
                    "module": "A1-A3",
                    "scenario": null
                },
                {
                    "value": "3,28E-03",
                    "module": "A4",
                    "scenario": null
                },
                {
                    "value": "1,14E-05",
                    "module": "C1",
                    "scenario": null
                },
                {
                    "value": "1,98E-04",
                    "module": "C2",
                    "scenario": null
                },
                {
                    "value": "2,50E-03",
                    "module": "C3",
                    "scenario": null
                },
                {
                    "value": "1,62E-04",
                    "module": "C4",
                    "scenario": null
                },
                {
                    "value": "-3,69E-02",
                    "module": "D",
                    "scenario": null
                }
            ]
        },
        {
            "parameter": "GWP-luluc",
            "values": [
                {
                    "value": "1,00E+00",
                    "module": "A1-A3",
                    "scenario": null
                },
                {
                    "value": "2,33E-03",
                    "module": "A4",
                    "scenario": null
                },
                {
                    "value": "4,78E-06",
                    "module": "C1",
                    "scenario": null
                },
                {
                    "value": "1,70E-04",
                    "module": "C2",
                    "scenario": null
                },
                {
                    "value": "2,59E-04",
                    "module": "C3",
                    "scenario": null
                },
                {
                    "value": "4,37E-04",
                    "module": "C4",
                    "scenario": null
                },
                {
                    "value": "-1,09E-01",
                    "module": "D",
                    "scenario": null
                }
            ]
        },
        {
            "parameter": "ODP",
            "values": [
                {
                    "value": "4,09E-05",
                    "module": "A1-A3",
                    "scenario": null
                },
                {
                    "value": "1,85E-06",
                    "module": "A4",
                    "scenario": null
                },
                {
                    "value": "1,31E-08",
                    "module": "C1",
                    "scenario": null
                },
                {
                    "value": "1,08E-07",
                    "module": "C2",
                    "scenario": null
                },
                {
                    "value": "1,08E-07",
                    "module": "C3",
                    "scenario": null
                },
                {
                    "value": "2,48E-08",
                    "module": "C4",
                    "scenario": null
                },
                {
                    "value": "-2,77E-02",
                    "module": "D",
                    "scenario": null
                }
            ]
        },
        {
            "parameter": "AP",
            "values": [
                {
                    "value": "3,46E+00",
                    "module": "A1-A3",
                    "scenario": null
                },
                {
                    "value": "2,47E-02",
                    "module": "A4",
                    "scenario": null
                },
                {
                    "value": "6,34E-04",
                    "module": "C1",
                    "scenario": null
                },
                {
                    "value": "1,38E-03",
                    "module": "C2",
                    "scenario": null
                },
                {
                    "value": "3,20E-03",
                    "module": "C3",
                    "scenario": null
                },
                {
                    "value": "8,00E-04",
                    "module": "C4",
                    "scenario": null
                },
                {
                    "value": "-4,01E-01",
                    "module": "D",
                    "scenario": null
                }
            ]
        },
        {
            "parameter": "POCP",
            "values": [
                {
                    "value": "1,67E+00",
                    "module": "A1-A3",
                    "scenario": null
                },
                {
                    "value": "2,36E-02",
                    "module": "A4",
                    "scenario": null
                },
                {
                    "value": "8,44E-04",
                    "module": "C1",
                    "scenario": null
                },
                {
                    "value": "1,17E-03",
                    "module": "C2",
                    "scenario": null
                },
                {
                    "value": "2,47E-03",
                    "module": "C3",
                    "scenario": null
                },
                {
                    "value": "8,79E-04",
                    "module": "C4",
                    "scenario": null
                },
                {
                    "value": "-1,25E-01",
                    "module": "D",
                    "scenario": null
                }
            ]
        },
        {
            "parameter": "ADPE",
            "values": [
                {
                    "value": "1,79E-01",
                    "module": "A1-A3",
                    "scenario": null
                },
                {
                    "value": "1,36E-04",
                    "module": "A4",
                    "scenario": null
                },
                {
                    "value": "9,30E-08",
                    "module": "C1",
                    "scenario": null
                },
                {
                    "value": "1,32E-05",
                    "module": "C2",
                    "scenario": null
                },
                {
                    "value": "4,50E-06",
                    "module": "C3",
                    "scenario": null
                },
                {
                    "value": "1,56E-06",
                    "module": "C4",
                    "scenario": null
                },
                {
                    "value": "-1,94E-03",
                    "module": "D",
                    "scenario": null
                }
            ]
        },
        {
            "parameter": "ADPF",
            "values": [
                {
                    "value": "5,84E+03",
                    "module": "A1-A3",
                    "scenario": null
                },
                {
                    "value": "1,24E+02",
                    "module": "A4",
                    "scenario": null
                },
                {
                    "value": "8,34E-01",
                    "module": "C1",
                    "scenario": null
                },
                {
                    "value": "7,24E+00",
                    "module": "C2",
                    "scenario": null
                },
                {
                    "value": "4,20E+00",
                    "module": "C3",
                    "scenario": null
                },
                {
                    "value": "2,19E+00",
                    "module": "C4",
                    "scenario": null
                },
                {
                    "value": "-1,70E+02",
                    "module": "D",
                    "scenario": null
                }
            ]
        },
        {
            "parameter": "WDP",
            "values": [
                {
                    "value": "8,63E+04",
                    "module": "A1-A3",
                    "scenario": null
                },
                {
                    "value": "9,53E+01",
                    "module": "A4",
                    "scenario": null
                },
                {
                    "value": "1,77E-01",
                    "module": "C1",
                    "scenario": null
                },
                {
                    "value": "7,00E+00",
                    "module": "C2",
                    "scenario": null
                },
                {
                    "value": "1,97E+01",
                    "module": "C3",
                    "scenario": null
                },
                {
                    "value": "1,09E+01",
                    "module": "C4",
                    "scenario": null
                },
                {
                    "value": "-2,13E+03",
                    "module": "D",
                    "scenario": null
                }
            ]
        },
        {
            "parameter": "EP-freshwater",
            "values": [
                {
                    "value": "5,23E-02",
                    "module": "A1-A3",
                    "scenario": null
                },
                {
                    "value": "6,09E-05",
                    "module": "A4",
                    "scenario": null
                },
                {
                    "value": "2,21E-07",
                    "module": "C1",
                    "scenario": null
                },
                {
                    "value": "3,82E-06",
                    "module": "C2",
                    "scenario": null
                },
                {
                    "value": "1,82E-05",
                    "module": "C3",
                    "scenario": null
                },
                {
                    "value": "3,40E-06",
                    "module": "C4",
                    "scenario": null
                },
                {
                    "value": "-2,97E-03",
                    "module": "D",
                    "scenario": null
                }
            ]
        },
        {
            "parameter": "EP-marine",
            "values": [
                {
                    "value": "4,98E-01",
                    "module": "A1-A3",
                    "scenario": null
                },
                {
                    "value": "5,40E-03",
                    "module": "A4",
                    "scenario": null
                },
                {
                    "value": "2,80E-04",
                    "module": "C1",
                    "scenario": null
                },
                {
                    "value": "2,72E-04",
                    "module": "C2",
                    "scenario": null
                },
                {
                    "value": "9,06E-04",
                    "module": "C3",
                    "scenario": null
                },
                {
                    "value": "3,89E-04",
                    "module": "C4",
                    "scenario": null
                },
                {
                    "value": "-2,87E-02",
                    "module": "D",
                    "scenario": null
                }
            ]
        },
        {
            "parameter": "EP-terrestrial",
            "values": [
                {
                    "value": "7,89E+00",
                    "module": "A1-A3",
                    "scenario": null
                },
                {
                    "value": "6,02E-02",
                    "module": "A4",
                    "scenario": null
                },
                {
                    "value": "3,07E-03",
                    "module": "C1",
                    "scenario": null
                },
                {
                    "value": "3,04E-03",
                    "module": "C2",
                    "scenario": null
                },
                {
                    "value": "9,64E-03",
                    "module": "C3",
                    "scenario": null
                },
                {
                    "value": "2,65E-03",
                    "module": "C4",
                    "scenario": null
                },
                {
                    "value": "-3,65E-01",
                    "module": "D",
                    "scenario": null
                }
            ]
        },
        {
            "parameter": "GWP-IOBC",
            "values": [
                {
                    "value": "4,33E+02",
                    "module": "A1-A3",
                    "scenario": null
                },
                {
                    "value": "7,66E+00",
                    "module": "A4",
                    "scenario": null
                },
                {
                    "value": "6,06E-02",
                    "module": "C1",
                    "scenario": null
                },
                {
                    "value": "4,79E-01",
                    "module": "C2",
                    "scenario": null
                },
                {
                    "value": "1,04E+01",
                    "module": "C3",
                    "scenario": null
                },
                {
                    "value": "2,90E-01",
                    "module": "C4",
                    "scenario": null
                },
                {
                    "value": "-2,15E+01",
                    "module": "D",
                    "scenario": null
                }
            ]
        }
    ],
    "additional_environmental_impact": [
        {
            "parameter": "PM",
            "values": [
                {
                    "value": "2,89E-05",
                    "module": "A1-A3",
                    "scenario": null
                },
                {
                    "value": "7,03E-07",
                    "module": "A4",
                    "scenario": null
                },
                {
                    "value": "1,68E-08",
                    "module": "C1",
                    "scenario": null
                },
                {
                    "value": "2,93E-08",
                    "module": "C2",
                    "scenario": null
                },
                {
                    "value": "2,58E-08",
                    "module": "C3",
                    "scenario": null
                },
                {
                    "value": "1,38E-08",
                    "module": "C4",
                    "scenario": null
                },
                {
                    "value": "-2,01E-06",
                    "module": "D",
                    "scenario": null
                }
            ]
        },
        {
            "parameter": "ETP-fw",
            "values": [
                {
                    "value": "2,72E+04",
                    "module": "A1-A3",
                    "scenario": null
                },
                {
                    "value": "9,09E+01",
                    "module": "A4",
                    "scenario": null
                },
                {
                    "value": "4,56E-01",
                    "module": "C1",
                    "scenario": null
                },
                {
                    "value": "5,36E+00",
                    "module": "C2",
                    "scenario": null
                },
                {
                    "value": "4,17E+01",
                    "module": "C3",
                    "scenario": null
                },
                {
                    "value": "1,90E+02",
                    "module": "C4",
                    "scenario": null
                },
                {
                    "value": "-3,57E+03",
                    "module": "D",
                    "scenario": null
                }
            ]
        },
        {
            "parameter": "HTP-c",
            "values": [
                {
                    "value": "1,30E-06",
                    "module": "A1-A3",
                    "scenario": null
                },
                {
                    "value": "0,00E+00",
                    "module": "A4",
                    "scenario": null
                },
                {
                    "value": "0,00E+00",
                    "module": "C1",
                    "scenario": null
                },
                {
                    "value": "0,00E+00",
                    "module": "C2",
                    "scenario": null
                },
                {
                    "value": "9,14E-10",
                    "module": "C3",
                    "scenario": null
                },
                {
                    "value": "2,95E-09",
                    "module": "C4",
                    "scenario": null
                },
                {
                    "value": "-1,03E-07",
                    "module": "D",
                    "scenario": null
                }
            ]
        },
        {
            "parameter": "HTP-nc",
            "values": [
                {
                    "value": "2,62E-05",
                    "module": "A1-A3",
                    "scenario": null
                },
                {
                    "value": "8,79E-08",
                    "module": "A4",
                    "scenario": null
                },
                {
                    "value": "4,14E-10",
                    "module": "C1",
                    "scenario": null
                },
                {
                    "value": "5,86E-09",
                    "module": "C2",
                    "scenario": null
                },
                {
                    "value": "2,23E-08",
                    "module": "C3",
                    "scenario": null
                },
                {
                    "value": "1,87E-07",
                    "module": "C4",
                    "scenario": null
                },
                {
                    "value": "-2,57E-06",
                    "module": "D",
                    "scenario": null
                }
            ]
        },
        {
            "parameter": "SQP",
            "values": [
                {
                    "value": "3,99E+03",
                    "module": "A1-A3",
                    "scenario": null
                },
                {
                    "value": "1,43E+02",
                    "module": "A4",
                    "scenario": null
                },
                {
                    "value": "1,06E-01",
                    "module": "C1",
                    "scenario": null
                },
                {
                    "value": "5,06E+00",
                    "module": "C2",
                    "scenario": null
                },
                {
                    "value": "1,40E+00",
                    "module": "C3",
                    "scenario": null
                },
                {
                    "value": "6,03E+00",
                    "module": "C4",
                    "scenario": null
                },
                {
                    "value": "-8,01E+01",
                    "module": "D",
                    "scenario": null
                }
            ]
        },
        {
            "parameter": "IRP",
            "values": [
                {
                    "value": "2,79E+01",
                    "module": "A1-A3",
                    "scenario": null
                },
                {
                    "value": "5,43E-01",
                    "module": "A4",
                    "scenario": null
                },
                {
                    "value": "3,58E-03",
                    "module": "C1",
                    "scenario": null
                },
                {
                    "value": "3,16E-02",
                    "module": "C2",
                    "scenario": null
                },
                {
                    "value": "1,74E-02",
                    "module": "C3",
                    "scenario": null
                },
                {
                    "value": "8,42E-03",
                    "module": "C4",
                    "scenario": null
                },
                {
                    "value": "-2,79E-01",
                    "module": "D",
                    "scenario": null
                }
            ]
        }
    ],
    "resource_use": [
        {
            "parameter": "PERE",
            "values": [
                {
                    "value": "9,87E+02",
                    "module": "A1-A3",
                    "scenario": null
                },
                {
                    "value": "1,56E+00",
                    "module": "A4",
                    "scenario": null
                },
                {
                    "value": "4,51E-03",
                    "module": "C1",
                    "scenario": null
                },
                {
                    "value": "1,04E-01",
                    "module": "C2",
                    "scenario": null
                },
                {
                    "value": "5,86E-01",
                    "module": "C3",
                    "scenario": null
                },
                {
                    "value": "2,49E-01",
                    "module": "C4",
                    "scenario": null
                },
                {
                    "value": "-6,92E+01",
                    "module": "D",
                    "scenario": null
                }
            ]
        },
        {
            "parameter": "PERM",
            "values": [
                {
                    "value": "0,00E+00",
                    "module": "A1-A3",
                    "scenario": null
                },
                {
                    "value": "0,00E+00",
                    "module": "A4",
                    "scenario": null
                },
                {
                    "value": "0,00E+00",
                    "module": "C1",
                    "scenario": null
                },
                {
                    "value": "0,00E+00",
                    "module": "C2",
                    "scenario": null
                },
                {
                    "value": "0,00E+00",
                    "module": "C3",
                    "scenario": null
                },
                {
                    "value": "0,00E+00",
                    "module": "C4",
                    "scenario": null
                },
                {
                    "value": "0,00E+00",
                    "module": "D",
                    "scenario": null
                }
            ]
        },
        {
            "parameter": "PERT",
            "values": [
                {
                    "value": "1,13E+03",
                    "module": "A1-A3",
                    "scenario": null
                },
                {
                    "value": "1,56E+00",
                    "module": "A4",
                    "scenario": null
                },
                {
                    "value": "4,51E-03",
                    "module": "C1",
                    "scenario": null
                },
                {
                    "value": "1,04E-01",
                    "module": "C2",
                    "scenario": null
                },
                {
                    "value": "5,86E-01",
                    "module": "C3",
                    "scenario": null
                },
                {
                    "value": "2,49E-01",
                    "module": "C4",
                    "scenario": null
                },
                {
                    "value": "-6,92E+01",
                    "module": "D",
                    "scenario": null
                }
            ]
        },
        {
            "parameter": "PENRE",
            "values": [
                {
                    "value": "5,66E+03",
                    "module": "A1-A3",
                    "scenario": null
                },
                {
                    "value": "1,24E+02",
                    "module": "A4",
                    "scenario": null
                },
                {
                    "value": "8,34E-01",
                    "module": "C1",
                    "scenario": null
                },
                {
                    "value": "7,24E+00",
                    "module": "C2",
                    "scenario": null
                },
                {
                    "value": "4,20E+00",
                    "module": "C3",
                    "scenario": null
                },
                {
                    "value": "2,19E+00",
                    "module": "C4",
                    "scenario": null
                },
                {
                    "value": "-1,70E+02",
                    "module": "D",
                    "scenario": null
                }
            ]
        },
        {
            "parameter": "PENRM",
            "values": [
                {
                    "value": "1,80E+02",
                    "module": "A1-A3",
                    "scenario": null
                },
                {
                    "value": "0,00E+00",
                    "module": "A4",
                    "scenario": null
                },
                {
                    "value": "0,00E+00",
                    "module": "C1",
                    "scenario": null
                },
                {
                    "value": "0,00E+00",
                    "module": "C2",
                    "scenario": null
                },
                {
                    "value": "-1,61E+02",
                    "module": "C3",
                    "scenario": null
                },
                {
                    "value": "0,00E+00",
                    "module": "C4",
                    "scenario": null
                },
                {
                    "value": "0,00E+00",
                    "module": "D",
                    "scenario": null
                }
            ]
        },
        {
            "parameter": "PENRT",
            "values": [
                {
                    "value": "5,85E+03",
                    "module": "A1-A3",
                    "scenario": null
                },
                {
                    "value": "1,24E+02",
                    "module": "A4",
                    "scenario": null
                },
                {
                    "value": "8,34E-01",
                    "module": "C1",
                    "scenario": null
                },
                {
                    "value": "7,24E+00",
                    "module": "C2",
                    "scenario": null
                },
                {
                    "value": "-1,57E+02",
                    "module": "C3",
                    "scenario": null
                },
                {
                    "value": "2,19E+00",
                    "module": "C4",
                    "scenario": null
                },
                {
                    "value": "-1,70E+02",
                    "module": "D",
                    "scenario": null
                }
            ]
        },
        {
            "parameter": "SM",
            "values": [
                {
                    "value": "2,44E+01",
                    "module": "A1-A3",
                    "scenario": null
                },
                {
                    "value": "0,00E+00",
                    "module": "A4",
                    "scenario": null
                },
                {
                    "value": "4,10E-04",
                    "module": "C1",
                    "scenario": null
                },
                {
                    "value": "0,00E+00",
                    "module": "C2",
                    "scenario": null
                },
                {
                    "value": "3,46E-05",
                    "module": "C3",
                    "scenario": null
                },
                {
                    "value": "4,92E-03",
                    "module": "C4",
                    "scenario": null
                },
                {
                    "value": "5,47E-01",
                    "module": "D",
                    "scenario": null
                }
            ]
        },
        {
            "parameter": "RSF",
            "values": [
                {
                    "value": "2,59E+01",
                    "module": "A1-A3",
                    "scenario": null
                },
                {
                    "value": "5,47E-02",
                    "module": "A4",
                    "scenario": null
                },
                {
                    "value": "1,11E-04",
                    "module": "C1",
                    "scenario": null
                },
                {
                    "value": "3,71E-03",
                    "module": "C2",
                    "scenario": null
                },
                {
                    "value": "1,30E-02",
                    "module": "C3",
                    "scenario": null
                },
                {
                    "value": "1,89E-03",
                    "module": "C4",
                    "scenario": null
                },
                {
                    "value": "4,14E-01",
                    "module": "D",
                    "scenario": null
                }
            ]
        },
        {
            "parameter": "NRSF",
            "values": [
                {
                    "value": "6,26E+00",
                    "module": "A1-A3",
                    "scenario": null
                },
                {
                    "value": "1,83E-01",
                    "module": "A4",
                    "scenario": null
                },
                {
                    "value": "1,63E-03",
                    "module": "C1",
                    "scenario": null
                },
                {
                    "value": "1,33E-02",
                    "module": "C2",
                    "scenario": null
                },
                {
                    "value": "-1,61E-04",
                    "module": "C3",
                    "scenario": null
                },
                {
                    "value": "5,32E-02",
                    "module": "C4",
                    "scenario": null
                },
                {
                    "value": "9,11E+00",
                    "module": "D",
                    "scenario": null
                }
            ]
        },
        {
            "parameter": "FW",
            "values": [
                {
                    "value": "4,64E+00",
                    "module": "A1-A3",
                    "scenario": null
                },
                {
                    "value": "1,42E-02",
                    "module": "A4",
                    "scenario": null
                },
                {
                    "value": "4,29E-05",
                    "module": "C1",
                    "scenario": null
                },
                {
                    "value": "7,74E-04",
                    "module": "C2",
                    "scenario": null
                },
                {
                    "value": "2,39E-02",
                    "module": "C3",
                    "scenario": null
                },
                {
                    "value": "2,66E-03",
                    "module": "C4",
                    "scenario": null
                },
                {
                    "value": "-2,27E-01",
                    "module": "D",
                    "scenario": null
                }
            ]
        }
    ],
    "end_of_life_waste": [
        {
            "parameter": "HWD",
            "values": [
                {
                    "value": "3,03E+00",
                    "module": "A1-A3",
                    "scenario": null
                },
                {
                    "value": "6,80E-03",
                    "module": "A4",
                    "scenario": null
                },
                {
                    "value": "2,46E-05",
                    "module": "C1",
                    "scenario": null
                },
                {
                    "value": "3,73E-04",
                    "module": "C2",
                    "scenario": null
                },
                {
                    "value": "1,06E-03",
                    "module": "C3",
                    "scenario": null
                },
                {
                    "value": "8,45E-01",
                    "module": "C4",
                    "scenario": null
                },
                {
                    "value": "-5,58E-02",
                    "module": "D",
                    "scenario": null
                }
            ]
        },
        {
            "parameter": "NHWD",
            "values": [
                {
                    "value": "1,00E+02",
                    "module": "A1-A3",
                    "scenario": null
                },
                {
                    "value": "1,08E+01",
                    "module": "A4",
                    "scenario": null
                },
                {
                    "value": "9,88E-04",
                    "module": "C1",
                    "scenario": null
                },
                {
                    "value": "3,52E-01",
                    "module": "C2",
                    "scenario": null
                },
                {
                    "value": "4,10E-01",
                    "module": "C3",
                    "scenario": null
                },
                {
                    "value": "7,38E+00",
                    "module": "C4",
                    "scenario": null
                },
                {
                    "value": "-6,66E+00",
                    "module": "D",
                    "scenario": null
                }
            ]
        },
        {
            "parameter": "RWD",
            "values": [
                {
                    "value": "2,23E-02",
                    "module": "A1-A3",
                    "scenario": null
                },
                {
                    "value": "8,49E-04",
                    "module": "A4",
                    "scenario": null
                },
                {
                    "value": "5,79E-06",
                    "module": "C1",
                    "scenario": null
                },
                {
                    "value": "4,93E-05",
                    "module": "C2",
                    "scenario": null
                },
                {
                    "value": "1,02E-06",
                    "module": "C3",
                    "scenario": null
                },
                {
                    "value": "6,14E-06",
                    "module": "C4",
                    "scenario": null
                },
                {
                    "value": "-2,64E-04",
                    "module": "D",
                    "scenario": null
                }
            ]
        }
    ],
    "end_of_life_flow": [
        {
            "parameter": "CRU",
            "values": [
                {
                    "value": "0,00E+00",
                    "module": "A1-A3",
                    "scenario": null
                },
                {
                    "value": "0,00E+00",
                    "module": "A4",
                    "scenario": null
                },
                {
                    "value": "0,00E+00",
                    "module": "C1",
                    "scenario": null
                },
                {
                    "value": "0,00E+00",
                    "module": "C2",
                    "scenario": null
                },
                {
                    "value": "0,00E+00",
                    "module": "C3",
                    "scenario": null
                },
                {
                    "value": "0,00E+00",
                    "module": "C4",
                    "scenario": null
                },
                {
                    "value": "0,00E+00",
                    "module": "D",
                    "scenario": null
                }
            ]
        },
        {
            "parameter": "MFR",
            "values": [
                {
                    "value": "2,06E+01",
                    "module": "A1-A3",
                    "scenario": null
                },
                {
                    "value": "0,00E+00",
                    "module": "A4",
                    "scenario": null
                },
                {
                    "value": "4,02E-04",
                    "module": "C1",
                    "scenario": null
                },
                {
                    "value": "0,00E+00",
                    "module": "C2",
                    "scenario": null
                },
                {
                    "value": "3,62E+01",
                    "module": "C3",
                    "scenario": null
                },
                {
                    "value": "2,03E-04",
                    "module": "C4",
                    "scenario": null
                },
                {
                    "value": "-2,14E-02",
                    "module": "D",
                    "scenario": null
                }
            ]
        },
        {
            "parameter": "MER",
            "values": [
                {
                    "value": "2,25E+00",
                    "module": "A1-A3",
                    "scenario": null
                },
                {
                    "value": "0,00E+00",
                    "module": "A4",
                    "scenario": null
                },
                {
                    "value": "1,25E-06",
                    "module": "C1",
                    "scenario": null
                },
                {
                    "value": "0,00E+00",
                    "module": "C2",
                    "scenario": null
                },
                {
                    "value": "3,29E+00",
                    "module": "C3",
                    "scenario": null
                },
                {
                    "value": "4,12E-06",
                    "module": "C4",
                    "scenario": null
                },
                {
                    "value": "-2,82E-03",
                    "module": "D",
                    "scenario": null
                }
            ]
        },
        {
            "parameter": "EEE",
            "values": [
                {
                    "value": "1,49E+00",
                    "module": "A1-A3",
                    "scenario": null
                },
                {
                    "value": "0,00E+00",
                    "module": "A4",
                    "scenario": null
                },
                {
                    "value": "4,28E-06",
                    "module": "C1",
                    "scenario": null
                },
                {
                    "value": "0,00E+00",
                    "module": "C2",
                    "scenario": null
                },
                {
                    "value": "4,52E+00",
                    "module": "C3",
                    "scenario": null
                },
                {
                    "value": "1,87E-04",
                    "module": "C4",
                    "scenario": null
                },
                {
                    "value": "-6,91E-03",
                    "module": "D",
                    "scenario": null
                }
            ]
        },
        {
            "parameter": "EET",
            "values": [
                {
                    "value": "2,26E+01",
                    "module": "A1-A3",
                    "scenario": null
                },
                {
                    "value": "0,00E+00",
                    "module": "A4",
                    "scenario": null
                },
                {
                    "value": "6,47E-05",
                    "module": "C1",
                    "scenario": null
                },
                {
                    "value": "0,00E+00",
                    "module": "C2",
                    "scenario": null
                },
                {
                    "value": "6,84E+01",
                    "module": "C3",
                    "scenario": null
                },
                {
                    "value": "2,83E-03",
                    "module": "C4",
                    "scenario": null
                },
                {
                    "value": "-1,05E-01",
                    "module": "D",
                    "scenario": null
                }
            ]
        }
    ]
}