{
    "product_name": "BIA",
    "epd_id": "NEPD-8120-7741-EN",
    "compliance": [
        "EN 15804+A2",
        "ISO 14025",
        "ISO 21930"
    ],
    "producer_name": "Systemair Production a.s.",
    "environmental_impact": [
        {
            "parameter": "GWP-total",
            "values": [
                {
                    "value": "4,19E+01",
                    "module": "A1-A3",
                    "scenario": null
                },
                {
                    "value": "9,06E-01",
                    "module": "A4",
                    "scenario": null
                },
                {
                    "value": "2,04E-02",
                    "module": "C1",
                    "scenario": null
                },
                {
                    "value": "1,51E-01",
                    "module": "C2",
                    "scenario": null
                },
                {
                    "value": "5,91E-01",
                    "module": "C3",
                    "scenario": null
                },
                {
                    "value": "2,66E-02",
                    "module": "C4",
                    "scenario": null
                },
                {
                    "value": "-6,65E+00",
                    "module": "D",
                    "scenario": null
                }
            ]
        },
        {
            "parameter": "GWP-fossil",
            "values": [
                {
                    "value": "4,17E+01",
                    "module": "A1-A3",
                    "scenario": null
                },
                {
                    "value": "9,05E-01",
                    "module": "A4",
                    "scenario": null
                },
                {
                    "value": "2,04E-02",
                    "module": "C1",
                    "scenario": null
                },
                {
                    "value": "1,51E-01",
                    "module": "C2",
                    "scenario": null
                },
                {
                    "value": "5,90E-01",
                    "module": "C3",
                    "scenario": null
                },
                {
                    "value": "2,65E-02",
                    "module": "C4",
                    "scenario": null
                },
                {
                    "value": "-6,63E+00",
                    "module": "D",
                    "scenario": null
                }
            ]
        },
        {
            "parameter": "GWP-biogenic",
            "values": [
                {
                    "value": "1,72E-01",
                    "module": "A1-A3",
                    "scenario": null
                },
                {
                    "value": "3,75E-04",
                    "module": "A4",
                    "scenario": null
                },
                {
                    "value": "3,83E-06",
                    "module": "C1",
                    "scenario": null
                },
                {
                    "value": "6,24E-05",
                    "module": "C2",
                    "scenario": null
                },
                {
                    "value": "1,31E-03",
                    "module": "C3",
                    "scenario": null
                },
                {
                    "value": "1,59E-05",
                    "module": "C4",
                    "scenario": null
                },
                {
                    "value": "-5,94E-03",
                    "module": "D",
                    "scenario": null
                }
            ]
        },
        {
            "parameter": "GWP-luluc",
            "values": [
                {
                    "value": "6,60E-02",
                    "module": "A1-A3",
                    "scenario": null
                },
                {
                    "value": "3,22E-04",
                    "module": "A4",
                    "scenario": null
                },
                {
                    "value": "1,61E-06",
                    "module": "C1",
                    "scenario": null
                },
                {
                    "value": "5,37E-05",
                    "module": "C2",
                    "scenario": null
                },
                {
                    "value": "1,31E-04",
                    "module": "C3",
                    "scenario": null
                },
                {
                    "value": "3,44E-06",
                    "module": "C4",
                    "scenario": null
                },
                {
                    "value": "-1,35E-02",
                    "module": "D",
                    "scenario": null
                }
            ]
        },
        {
            "parameter": "ODP",
            "values": [
                {
                    "value": "4,20E-06",
                    "module": "A1-A3",
                    "scenario": null
                },
                {
                    "value": "2,05E-07",
                    "module": "A4",
                    "scenario": null
                },
                {
                    "value": "4,42E-09",
                    "module": "C1",
                    "scenario": null
                },
                {
                    "value": "3,42E-08",
                    "module": "C2",
                    "scenario": null
                },
                {
                    "value": "5,97E-08",
                    "module": "C3",
                    "scenario": null
                },
                {
                    "value": "4,19E-09",
                    "module": "C4",
                    "scenario": null
                },
                {
                    "value": "-1,97E-04",
                    "module": "D",
                    "scenario": null
                }
            ]
        },
        {
            "parameter": "AP",
            "values": [
                {
                    "value": "5,08E-01",
                    "module": "A1-A3",
                    "scenario": null
                },
                {
                    "value": "2,60E-03",
                    "module": "A4",
                    "scenario": null
                },
                {
                    "value": "2,14E-04",
                    "module": "C1",
                    "scenario": null
                },
                {
                    "value": "4,34E-04",
                    "module": "C2",
                    "scenario": null
                },
                {
                    "value": "7,73E-04",
                    "module": "C3",
                    "scenario": null
                },
                {
                    "value": "1,06E-04",
                    "module": "C4",
                    "scenario": null
                },
                {
                    "value": "-3,40E-02",
                    "module": "D",
                    "scenario": null
                }
            ]
        },
        {
            "parameter": "POCP",
            "values": [
                {
                    "value": "1,44E-01",
                    "module": "A1-A3",
                    "scenario": null
                },
                {
                    "value": "2,21E-03",
                    "module": "A4",
                    "scenario": null
                },
                {
                    "value": "2,85E-04",
                    "module": "C1",
                    "scenario": null
                },
                {
                    "value": "3,68E-04",
                    "module": "C2",
                    "scenario": null
                },
                {
                    "value": "5,08E-04",
                    "module": "C3",
                    "scenario": null
                },
                {
                    "value": "1,12E-04",
                    "module": "C4",
                    "scenario": null
                },
                {
                    "value": "-3,22E-02",
                    "module": "D",
                    "scenario": null
                }
            ]
        },
        {
            "parameter": "ADPE",
            "values": [
                {
                    "value": "3,24E-02",
                    "module": "A1-A3",
                    "scenario": null
                },
                {
                    "value": "2,50E-05",
                    "module": "A4",
                    "scenario": null
                },
                {
                    "value": "3,14E-08",
                    "module": "C1",
                    "scenario": null
                },
                {
                    "value": "4,17E-06",
                    "module": "C2",
                    "scenario": null
                },
                {
                    "value": "1,82E-06",
                    "module": "C3",
                    "scenario": null
                },
                {
                    "value": "9,46E-08",
                    "module": "C4",
                    "scenario": null
                },
                {
                    "value": "-1,04E-04",
                    "module": "D",
                    "scenario": null
                }
            ]
        },
        {
            "parameter": "ADPF",
            "values": [
                {
                    "value": "7,15E+02",
                    "module": "A1-A3",
                    "scenario": null
                },
                {
                    "value": "1,37E+01",
                    "module": "A4",
                    "scenario": null
                },
                {
                    "value": "2,81E-01",
                    "module": "C1",
                    "scenario": null
                },
                {
                    "value": "2,28E+00",
                    "module": "C2",
                    "scenario": null
                },
                {
                    "value": "2,19E+00",
                    "module": "C3",
                    "scenario": null
                },
                {
                    "value": "3,10E-01",
                    "module": "C4",
                    "scenario": null
                },
                {
                    "value": "-5,82E+01",
                    "module": "D",
                    "scenario": null
                }
            ]
        },
        {
            "parameter": "WDP",
            "values": [
                {
                    "value": "1,30E+04",
                    "module": "A1-A3",
                    "scenario": null
                },
                {
                    "value": "1,32E+01",
                    "module": "A4",
                    "scenario": null
                },
                {
                    "value": "5,98E-02",
                    "module": "C1",
                    "scenario": null
                },
                {
                    "value": "2,21E+00",
                    "module": "C2",
                    "scenario": null
                },
                {
                    "value": "8,13E+00",
                    "module": "C3",
                    "scenario": null
                },
                {
                    "value": "3,29E+00",
                    "module": "C4",
                    "scenario": null
                },
                {
                    "value": "-8,82E+00",
                    "module": "D",
                    "scenario": null
                }
            ]
        },
        {
            "parameter": "EP-freshwater",
            "values": [
                {
                    "value": "3,71E-03",
                    "module": "A1-A3",
                    "scenario": null
                },
                {
                    "value": "7,23E-06",
                    "module": "A4",
                    "scenario": null
                },
                {
                    "value": "7,44E-08",
                    "module": "C1",
                    "scenario": null
                },
                {
                    "value": "1,21E-06",
                    "module": "C2",
                    "scenario": null
                },
                {
                    "value": "1,25E-05",
                    "module": "C3",
                    "scenario": null
                },
                {
                    "value": "2,52E-07",
                    "module": "C4",
                    "scenario": null
                },
                {
                    "value": "-3,95E-04",
                    "module": "D",
                    "scenario": null
                }
            ]
        },
        {
            "parameter": "EP-marine",
            "values": [
                {
                    "value": "4,29E-02",
                    "module": "A1-A3",
                    "scenario": null
                },
                {
                    "value": "5,15E-04",
                    "module": "A4",
                    "scenario": null
                },
                {
                    "value": "9,44E-05",
                    "module": "C1",
                    "scenario": null
                },
                {
                    "value": "8,58E-05",
                    "module": "C2",
                    "scenario": null
                },
                {
                    "value": "1,62E-04",
                    "module": "C3",
                    "scenario": null
                },
                {
                    "value": "3,51E-05",
                    "module": "C4",
                    "scenario": null
                },
                {
                    "value": "-6,73E-03",
                    "module": "D",
                    "scenario": null
                }
            ]
        },
        {
            "parameter": "EP-terrestrial",
            "values": [
                {
                    "value": "1,31E+00",
                    "module": "A1-A3",
                    "scenario": null
                },
                {
                    "value": "5,76E-03",
                    "module": "A4",
                    "scenario": null
                },
                {
                    "value": "1,04E-03",
                    "module": "C1",
                    "scenario": null
                },
                {
                    "value": "9,60E-04",
                    "module": "C2",
                    "scenario": null
                },
                {
                    "value": "1,82E-03",
                    "module": "C3",
                    "scenario": null
                },
                {
                    "value": "3,94E-04",
                    "module": "C4",
                    "scenario": null
                },
                {
                    "value": "-6,91E-02",
                    "module": "D",
                    "scenario": null
                }
            ]
        },
        {
            "parameter": "GWP-IOBC",
            "values": [
                {
                    "value": "4,18E+01",
                    "module": "A1-A3",
                    "scenario": null
                },
                {
                    "value": "9,06E-01",
                    "module": "A4",
                    "scenario": null
                },
                {
                    "value": "2,04E-02",
                    "module": "C1",
                    "scenario": null
                },
                {
                    "value": "1,51E-01",
                    "module": "C2",
                    "scenario": null
                },
                {
                    "value": "5,91E-01",
                    "module": "C3",
                    "scenario": null
                },
                {
                    "value": "2,66E-02",
                    "module": "C4",
                    "scenario": null
                },
                {
                    "value": "-9,64E+00",
                    "module": "D",
                    "scenario": null
                }
            ]
        }
    ],
    "additional_environmental_impact": [
        {
            "parameter": "PM",
            "values": [
                {
                    "value": "3,74E-06",
                    "module": "A1-A3",
                    "scenario": null
                },
                {
                    "value": "5,54E-08",
                    "module": "A4",
                    "scenario": null
                },
                {
                    "value": "5,66E-09",
                    "module": "C1",
                    "scenario": null
                },
                {
                    "value": "9,24E-09",
                    "module": "C2",
                    "scenario": null
                },
                {
                    "value": "1,18E-08",
                    "module": "C3",
                    "scenario": null
                },
                {
                    "value": "1,66E-09",
                    "module": "C4",
                    "scenario": null
                },
                {
                    "value": "-5,44E-07",
                    "module": "D",
                    "scenario": null
                }
            ]
        },
        {
            "parameter": "ETP-fw",
            "values": [
                {
                    "value": "7,39E+02",
                    "module": "A1-A3",
                    "scenario": null
                },
                {
                    "value": "1,01E+01",
                    "module": "A4",
                    "scenario": null
                },
                {
                    "value": "1,54E-01",
                    "module": "C1",
                    "scenario": null
                },
                {
                    "value": "1,69E+00",
                    "module": "C2",
                    "scenario": null
                },
                {
                    "value": "1,07E+01",
                    "module": "C3",
                    "scenario": null
                },
                {
                    "value": "3,96E+01",
                    "module": "C4",
                    "scenario": null
                },
                {
                    "value": "-3,47E+02",
                    "module": "D",
                    "scenario": null
                }
            ]
        },
        {
            "parameter": "HTP-c",
            "values": [
                {
                    "value": "2,17E-07",
                    "module": "A1-A3",
                    "scenario": null
                },
                {
                    "value": "0,00E+00",
                    "module": "A4",
                    "scenario": null
                },
                {
                    "value": "0,00E+00",
                    "module": "C1",
                    "scenario": null
                },
                {
                    "value": "0,00E+00",
                    "module": "C2",
                    "scenario": null
                },
                {
                    "value": "5,00E-10",
                    "module": "C3",
                    "scenario": null
                },
                {
                    "value": "1,90E-11",
                    "module": "C4",
                    "scenario": null
                },
                {
                    "value": "-3,06E-08",
                    "module": "D",
                    "scenario": null
                }
            ]
        },
        {
            "parameter": "HTP-nc",
            "values": [
                {
                    "value": "5,57E-06",
                    "module": "A1-A3",
                    "scenario": null
                },
                {
                    "value": "1,11E-08",
                    "module": "A4",
                    "scenario": null
                },
                {
                    "value": "1,40E-10",
                    "module": "C1",
                    "scenario": null
                },
                {
                    "value": "1,85E-09",
                    "module": "C2",
                    "scenario": null
                },
                {
                    "value": "3,09E-09",
                    "module": "C3",
                    "scenario": null
                },
                {
                    "value": "6,10E-10",
                    "module": "C4",
                    "scenario": null
                },
                {
                    "value": "6,17E-07",
                    "module": "D",
                    "scenario": null
                }
            ]
        },
        {
            "parameter": "SQP",
            "values": [
                {
                    "value": "2,46E+02",
                    "module": "A1-A3",
                    "scenario": null
                },
                {
                    "value": "9,57E+00",
                    "module": "A4",
                    "scenario": null
                },
                {
                    "value": "3,57E-02",
                    "module": "C1",
                    "scenario": null
                },
                {
                    "value": "1,60E+00",
                    "module": "C2",
                    "scenario": null
                },
                {
                    "value": "8,61E-01",
                    "module": "C3",
                    "scenario": null
                },
                {
                    "value": "1,04E+00",
                    "module": "C4",
                    "scenario": null
                },
                {
                    "value": "-4,14E+00",
                    "module": "D",
                    "scenario": null
                }
            ]
        },
        {
            "parameter": "IRP",
            "values": [
                {
                    "value": "4,41E+00",
                    "module": "A1-A3",
                    "scenario": null
                },
                {
                    "value": "5,98E-02",
                    "module": "A4",
                    "scenario": null
                },
                {
                    "value": "1,21E-03",
                    "module": "C1",
                    "scenario": null
                },
                {
                    "value": "9,97E-03",
                    "module": "C2",
                    "scenario": null
                },
                {
                    "value": "9,94E-03",
                    "module": "C3",
                    "scenario": null
                },
                {
                    "value": "1,51E-03",
                    "module": "C4",
                    "scenario": null
                },
                {
                    "value": "-9,63E-03",
                    "module": "D",
                    "scenario": null
                }
            ]
        }
    ],
    "resource_use": [
        {
            "parameter": "PERE",
            "values": [
                {
                    "value": "7,97E+01",
                    "module": "A1-A3",
                    "scenario": null
                },
                {
                    "value": "1,96E-01",
                    "module": "A4",
                    "scenario": null
                },
                {
                    "value": "1,52E-03",
                    "module": "C1",
                    "scenario": null
                },
                {
                    "value": "3,27E-02",
                    "module": "C2",
                    "scenario": null
                },
                {
                    "value": "3,94E-01",
                    "module": "C3",
                    "scenario": null
                },
                {
                    "value": "1,71E-02",
                    "module": "C4",
                    "scenario": null
                },
                {
                    "value": "-6,97E+00",
                    "module": "D",
                    "scenario": null
                }
            ]
        },
        {
            "parameter": "PERM",
            "values": [
                {
                    "value": "0,00E+00",
                    "module": "A1-A3",
                    "scenario": null
                },
                {
                    "value": "0,00E+00",
                    "module": "A4",
                    "scenario": null
                },
                {
                    "value": "0,00E+00",
                    "module": "C1",
                    "scenario": null
                },
                {
                    "value": "0,00E+00",
                    "module": "C2",
                    "scenario": null
                },
                {
                    "value": "0,00E+00",
                    "module": "C3",
                    "scenario": null
                },
                {
                    "value": "0,00E+00",
                    "module": "C4",
                    "scenario": null
                },
                {
                    "value": "0,00E+00",
                    "module": "D",
                    "scenario": null
                }
            ]
        },
        {
            "parameter": "PERT",
            "values": [
                {
                    "value": "1,15E+02",
                    "module": "A1-A3",
                    "scenario": null
                },
                {
                    "value": "1,96E-01",
                    "module": "A4",
                    "scenario": null
                },
                {
                    "value": "1,52E-03",
                    "module": "C1",
                    "scenario": null
                },
                {
                    "value": "3,27E-02",
                    "module": "C2",
                    "scenario": null
                },
                {
                    "value": "3,94E-01",
                    "module": "C3",
                    "scenario": null
                },
                {
                    "value": "1,71E-02",
                    "module": "C4",
                    "scenario": null
                },
                {
                    "value": "-6,97E+00",
                    "module": "D",
                    "scenario": null
                }
            ]
        },
        {
            "parameter": "PENRE",
            "values": [
                {
                    "value": "7,08E+02",
                    "module": "A1-A3",
                    "scenario": null
                },
                {
                    "value": "1,37E+01",
                    "module": "A4",
                    "scenario": null
                },
                {
                    "value": "2,81E-01",
                    "module": "C1",
                    "scenario": null
                },
                {
                    "value": "2,28E+00",
                    "module": "C2",
                    "scenario": null
                },
                {
                    "value": "2,19E+00",
                    "module": "C3",
                    "scenario": null
                },
                {
                    "value": "3,10E-01",
                    "module": "C4",
                    "scenario": null
                },
                {
                    "value": "-5,82E+01",
                    "module": "D",
                    "scenario": null
                }
            ]
        },
        {
            "parameter": "PENRM",
            "values": [
                {
                    "value": "6,07E-01",
                    "module": "A1-A3",
                    "scenario": null
                },
                {
                    "value": "0,00E+00",
                    "module": "A4",
                    "scenario": null
                },
                {
                    "value": "0,00E+00",
                    "module": "C1",
                    "scenario": null
                },
                {
                    "value": "0,00E+00",
                    "module": "C2",
                    "scenario": null
                },
                {
                    "value": "-6,07E-01",
                    "module": "C3",
                    "scenario": null
                },
                {
                    "value": "0,00E+00",
                    "module": "C4",
                    "scenario": null
                },
                {
                    "value": "0,00E+00",
                    "module": "D",
                    "scenario": null
                }
            ]
        },
        {
            "parameter": "PENRT",
            "values": [
                {
                    "value": "7,15E+02",
                    "module": "A1-A3",
                    "scenario": null
                },
                {
                    "value": "1,37E+01",
                    "module": "A4",
                    "scenario": null
                },
                {
                    "value": "2,81E-01",
                    "module": "C1",
                    "scenario": null
                },
                {
                    "value": "2,28E+00",
                    "module": "C2",
                    "scenario": null
                },
                {
                    "value": "1,58E+00",
                    "module": "C3",
                    "scenario": null
                },
                {
                    "value": "3,10E-01",
                    "module": "C4",
                    "scenario": null
                },
                {
                    "value": "-5,82E+01",
                    "module": "D",
                    "scenario": null
                }
            ]
        },
        {
            "parameter": "SM",
            "values": [
                {
                    "value": "3,25E+00",
                    "module": "A1-A3",
                    "scenario": null
                },
                {
                    "value": "0,00E+00",
                    "module": "A4",
                    "scenario": null
                },
                {
                    "value": "1,38E-04",
                    "module": "C1",
                    "scenario": null
                },
                {
                    "value": "0,00E+00",
                    "module": "C2",
                    "scenario": null
                },
                {
                    "value": "0,00E+00",
                    "module": "C3",
                    "scenario": null
                },
                {
                    "value": "0,00E+00",
                    "module": "C4",
                    "scenario": null
                },
                {
                    "value": "0,00E+00",
                    "module": "D",
                    "scenario": null
                }
            ]
        },
        {
            "parameter": "RSF",
            "values": [
                {
                    "value": "2,81E+00",
                    "module": "A1-A3",
                    "scenario": null
                },
                {
                    "value": "7,01E-03",
                    "module": "A4",
                    "scenario": null
                },
                {
                    "value": "3,74E-05",
                    "module": "C1",
                    "scenario": null
                },
                {
                    "value": "1,17E-03",
                    "module": "C2",
                    "scenario": null
                },
                {
                    "value": "8,69E-03",
                    "module": "C3",
                    "scenario": null
                },
                {
                    "value": "3,27E-04",
                    "module": "C4",
                    "scenario": null
                },
                {
                    "value": "2,18E-01",
                    "module": "D",
                    "scenario": null
                }
            ]
        },
        {
            "parameter": "NRSF",
            "values": [
                {
                    "value": "4,07E+00",
                    "module": "A1-A3",
                    "scenario": null
                },
                {
                    "value": "2,51E-02",
                    "module": "A4",
                    "scenario": null
                },
                {
                    "value": "5,51E-04",
                    "module": "C1",
                    "scenario": null
                },
                {
                    "value": "4,18E-03",
                    "module": "C2",
                    "scenario": null
                },
                {
                    "value": "0,00E+00",
                    "module": "C3",
                    "scenario": null
                },
                {
                    "value": "2,28E-03",
                    "module": "C4",
                    "scenario": null
                },
                {
                    "value": "6,36E+00",
                    "module": "D",
                    "scenario": null
                }
            ]
        },
        {
            "parameter": "FW",
            "values": [
                {
                    "value": "9,07E-01",
                    "module": "A1-A3",
                    "scenario": null
                },
                {
                    "value": "1,46E-03",
                    "module": "A4",
                    "scenario": null
                },
                {
                    "value": "1,45E-05",
                    "module": "C1",
                    "scenario": null
                },
                {
                    "value": "2,44E-04",
                    "module": "C2",
                    "scenario": null
                },
                {
                    "value": "2,09E-03",
                    "module": "C3",
                    "scenario": null
                },
                {
                    "value": "4,25E-04",
                    "module": "C4",
                    "scenario": null
                },
                {
                    "value": "-2,72E-02",
                    "module": "D",
                    "scenario": null
                }
            ]
        }
    ],
    "end_of_life_waste": [
        {
            "parameter": "HWD",
            "values": [
                {
                    "value": "3,94E-01",
                    "module": "A1-A3",
                    "scenario": null
                },
                {
                    "value": "7,06E-04",
                    "module": "A4",
                    "scenario": null
                },
                {
                    "value": "8,28E-06",
                    "module": "C1",
                    "scenario": null
                },
                {
                    "value": "1,18E-04",
                    "module": "C2",
                    "scenario": null
                },
                {
                    "value": "0,00E+00",
                    "module": "C3",
                    "scenario": null
                },
                {
                    "value": "7,98E-04",
                    "module": "C4",
                    "scenario": null
                },
                {
                    "value": "-2,91E-02",
                    "module": "D",
                    "scenario": null
                }
            ]
        },
        {
            "parameter": "NHWD",
            "values": [
                {
                    "value": "1,36E+01",
                    "module": "A1-A3",
                    "scenario": null
                },
                {
                    "value": "6,66E-01",
                    "module": "A4",
                    "scenario": null
                },
                {
                    "value": "3,33E-04",
                    "module": "C1",
                    "scenario": null
                },
                {
                    "value": "1,11E-01",
                    "module": "C2",
                    "scenario": null
                },
                {
                    "value": "2,34E-01",
                    "module": "C3",
                    "scenario": null
                },
                {
                    "value": "1,54E+00",
                    "module": "C4",
                    "scenario": null
                },
                {
                    "value": "-2,64E+00",
                    "module": "D",
                    "scenario": null
                }
            ]
        },
        {
            "parameter": "RWD",
            "values": [
                {
                    "value": "3,87E-03",
                    "module": "A1-A3",
                    "scenario": null
                },
                {
                    "value": "9,32E-05",
                    "module": "A4",
                    "scenario": null
                },
                {
                    "value": "1,95E-06",
                    "module": "C1",
                    "scenario": null
                },
                {
                    "value": "1,55E-05",
                    "module": "C2",
                    "scenario": null
                },
                {
                    "value": "0,00E+00",
                    "module": "C3",
                    "scenario": null
                },
                {
                    "value": "5,21E-09",
                    "module": "C4",
                    "scenario": null
                },
                {
                    "value": "-1,28E-05",
                    "module": "D",
                    "scenario": null
                }
            ]
        }
    ],
    "end_of_life_flow": [
        {
            "parameter": "CRU",
            "values": [
                {
                    "value": "0,00E+00",
                    "module": "A1-A3",
                    "scenario": null
                },
                {
                    "value": "0,00E+00",
                    "module": "A4",
                    "scenario": null
                },
                {
                    "value": "0,00E+00",
                    "module": "C1",
                    "scenario": null
                },
                {
                    "value": "0,00E+00",
                    "module": "C2",
                    "scenario": null
                },
                {
                    "value": "0,00E+00",
                    "module": "C3",
                    "scenario": null
                },
                {
                    "value": "0,00E+00",
                    "module": "C4",
                    "scenario": null
                },
                {
                    "value": "0,00E+00",
                    "module": "D",
                    "scenario": null
                }
            ]
        },
        {
            "parameter": "MFR",
            "values": [
                {
                    "value": "4,94E+00",
                    "module": "A1-A3",
                    "scenario": null
                },
                {
                    "value": "0,00E+00",
                    "module": "A4",
                    "scenario": null
                },
                {
                    "value": "1,36E-04",
                    "module": "C1",
                    "scenario": null
                },
                {
                    "value": "0,00E+00",
                    "module": "C2",
                    "scenario": null
                },
                {
                    "value": "1,37E+01",
                    "module": "C3",
                    "scenario": null
                },
                {
                    "value": "0,00E+00",
                    "module": "C4",
                    "scenario": null
                },
                {
                    "value": "0,00E+00",
                    "module": "D",
                    "scenario": null
                }
            ]
        },
        {
            "parameter": "MER",
            "values": [
                {
                    "value": "2,40E-01",
                    "module": "A1-A3",
                    "scenario": null
                },
                {
                    "value": "0,00E+00",
                    "module": "A4",
                    "scenario": null
                },
                {
                    "value": "4,21E-07",
                    "module": "C1",
                    "scenario": null
                },
                {
                    "value": "0,00E+00",
                    "module": "C2",
                    "scenario": null
                },
                {
                    "value": "2,57E-01",
                    "module": "C3",
                    "scenario": null
                },
                {
                    "value": "0,00E+00",
                    "module": "C4",
                    "scenario": null
                },
                {
                    "value": "0,00E+00",
                    "module": "D",
                    "scenario": null
                }
            ]
        },
        {
            "parameter": "EEE",
            "values": [
                {
                    "value": "1,19E-01",
                    "module": "A1-A3",
                    "scenario": null
                },
                {
                    "value": "0,00E+00",
                    "module": "A4",
                    "scenario": null
                },
                {
                    "value": "1,44E-06",
                    "module": "C1",
                    "scenario": null
                },
                {
                    "value": "0,00E+00",
                    "module": "C2",
                    "scenario": null
                },
                {
                    "value": "3,08E-02",
                    "module": "C3",
                    "scenario": null
                },
                {
                    "value": "0,00E+00",
                    "module": "C4",
                    "scenario": null
                },
                {
                    "value": "0,00E+00",
                    "module": "D",
                    "scenario": null
                }
            ]
        },
        {
            "parameter": "EET",
            "values": [
                {
                    "value": "1,80E+00",
                    "module": "A1-A3",
                    "scenario": null
                },
                {
                    "value": "0,00E+00",
                    "module": "A4",
                    "scenario": null
                },
                {
                    "value": "2,18E-05",
                    "module": "C1",
                    "scenario": null
                },
                {
                    "value": "0,00E+00",
                    "module": "C2",
                    "scenario": null
                },
                {
                    "value": "4,66E-01",
                    "module": "C3",
                    "scenario": null
                },
                {
                    "value": "0,00E+00",
                    "module": "C4",
                    "scenario": null
                },
                {
                    "value": "0,00E+00",
                    "module": "D",
                    "scenario": null
                }
            ]
        }
    ]
}