{
    "product_name": "Lyssand 120 Balcony door wood, 1230x2180",
    "epd_id": "NEPD-9340-8915",
    "compliance": [
        "EN 15804+A2",
        "ISO 14025",
        "ISO 21930"
    ],
    "producer_name": "Lyssand-Frekhaug AS",
    "environmental_impact": [
        {
            "parameter": "GWP-total",
            "values": [
                {
                    "value": "1,18E+02",
                    "module": "A1-A3",
                    "scenario": null
                },
                {
                    "value": "2,59E+00",
                    "module": "A4",
                    "scenario": null
                },
                {
                    "value": "4,86E+00",
                    "module": "A5",
                    "scenario": null
                },
                {
                    "value": "1,10E+02",
                    "module": "B2",
                    "scenario": null
                },
                {
                    "value": "0,00E+00",
                    "module": "B4",
                    "scenario": null
                },
                {
                    "value": "0,00E+00",
                    "module": "C1",
                    "scenario": null
                },
                {
                    "value": "1,06E+00",
                    "module": "C2",
                    "scenario": null
                },
                {
                    "value": "6,21E+01",
                    "module": "C3",
                    "scenario": null
                },
                {
                    "value": "6,67E-01",
                    "module": "C4",
                    "scenario": null
                },
                {
                    "value": "-4,04E+01",
                    "module": "D",
                    "scenario": null
                }
            ]
        },
        {
            "parameter": "GWP-fossil",
            "values": [
                {
                    "value": "1,70E+02",
                    "module": "A1-A3",
                    "scenario": null
                },
                {
                    "value": "2,59E+00",
                    "module": "A4",
                    "scenario": null
                },
                {
                    "value": "2,30E-02",
                    "module": "A5",
                    "scenario": null
                },
                {
                    "value": "1,09E+02",
                    "module": "B2",
                    "scenario": null
                },
                {
                    "value": "0,00E+00",
                    "module": "B4",
                    "scenario": null
                },
                {
                    "value": "0,00E+00",
                    "module": "C1",
                    "scenario": null
                },
                {
                    "value": "1,06E+00",
                    "module": "C2",
                    "scenario": null
                },
                {
                    "value": "1,15E+01",
                    "module": "C3",
                    "scenario": null
                },
                {
                    "value": "4,97E-01",
                    "module": "C4",
                    "scenario": null
                },
                {
                    "value": "-3,97E+01",
                    "module": "D",
                    "scenario": null
                }
            ]
        },
        {
            "parameter": "GWP-biogenic",
            "values": [
                {
                    "value": "-5,42E+01",
                    "module": "A1-A3",
                    "scenario": null
                },
                {
                    "value": "1,11E-03",
                    "module": "A4",
                    "scenario": null
                },
                {
                    "value": "4,84E+00",
                    "module": "A5",
                    "scenario": null
                },
                {
                    "value": "7,76E-01",
                    "module": "B2",
                    "scenario": null
                },
                {
                    "value": "0,00E+00",
                    "module": "B4",
                    "scenario": null
                },
                {
                    "value": "0,00E+00",
                    "module": "C1",
                    "scenario": null
                },
                {
                    "value": "4,90E-04",
                    "module": "C2",
                    "scenario": null
                },
                {
                    "value": "5,06E+01",
                    "module": "C3",
                    "scenario": null
                },
                {
                    "value": "1,70E-01",
                    "module": "C4",
                    "scenario": null
                },
                {
                    "value": "-2,47E-01",
                    "module": "D",
                    "scenario": null
                }
            ]
        },
        {
            "parameter": "GWP-luluc",
            "values": [
                {
                    "value": "2,56E+00",
                    "module": "A1-A3",
                    "scenario": null
                },
                {
                    "value": "7,88E-04",
                    "module": "A4",
                    "scenario": null
                },
                {
                    "value": "3,68E-06",
                    "module": "A5",
                    "scenario": null
                },
                {
                    "value": "1,02E+00",
                    "module": "B2",
                    "scenario": null
                },
                {
                    "value": "0,00E+00",
                    "module": "B4",
                    "scenario": null
                },
                {
                    "value": "0,00E+00",
                    "module": "C1",
                    "scenario": null
                },
                {
                    "value": "4,58E-04",
                    "module": "C2",
                    "scenario": null
                },
                {
                    "value": "8,22E-04",
                    "module": "C3",
                    "scenario": null
                },
                {
                    "value": "1,31E-04",
                    "module": "C4",
                    "scenario": null
                },
                {
                    "value": "-4,74E-01",
                    "module": "D",
                    "scenario": null
                }
            ]
        },
        {
            "parameter": "ODP",
            "values": [
                {
                    "value": "1,01E-05",
                    "module": "A1-A3",
                    "scenario": null
                },
                {
                    "value": "6,24E-07",
                    "module": "A4",
                    "scenario": null
                },
                {
                    "value": "2,50E-09",
                    "module": "A5",
                    "scenario": null
                },
                {
                    "value": "5,50E-07",
                    "module": "B2",
                    "scenario": null
                },
                {
                    "value": "0,00E+00",
                    "module": "B4",
                    "scenario": null
                },
                {
                    "value": "0,00E+00",
                    "module": "C1",
                    "scenario": null
                },
                {
                    "value": "2,33E-07",
                    "module": "C2",
                    "scenario": null
                },
                {
                    "value": "4,77E-07",
                    "module": "C3",
                    "scenario": null
                },
                {
                    "value": "1,47E-07",
                    "module": "C4",
                    "scenario": null
                },
                {
                    "value": "-1,42E-01",
                    "module": "D",
                    "scenario": null
                }
            ]
        },
        {
            "parameter": "AP",
            "values": [
                {
                    "value": "1,80E+00",
                    "module": "A1-A3",
                    "scenario": null
                },
                {
                    "value": "8,33E-03",
                    "module": "A4",
                    "scenario": null
                },
                {
                    "value": "7,15E-05",
                    "module": "A5",
                    "scenario": null
                },
                {
                    "value": "1,12E+00",
                    "module": "B2",
                    "scenario": null
                },
                {
                    "value": "0,00E+00",
                    "module": "B4",
                    "scenario": null
                },
                {
                    "value": "0,00E+00",
                    "module": "C1",
                    "scenario": null
                },
                {
                    "value": "3,05E-03",
                    "module": "C2",
                    "scenario": null
                },
                {
                    "value": "1,15E-02",
                    "module": "C3",
                    "scenario": null
                },
                {
                    "value": "3,92E-03",
                    "module": "C4",
                    "scenario": null
                },
                {
                    "value": "-3,27E-01",
                    "module": "D",
                    "scenario": null
                }
            ]
        },
        {
            "parameter": "POCP",
            "values": [
                {
                    "value": "9,57E-01",
                    "module": "A1-A3",
                    "scenario": null
                },
                {
                    "value": "7,99E-03",
                    "module": "A4",
                    "scenario": null
                },
                {
                    "value": "8,09E-05",
                    "module": "A5",
                    "scenario": null
                },
                {
                    "value": "5,74E-01",
                    "module": "B2",
                    "scenario": null
                },
                {
                    "value": "0,00E+00",
                    "module": "B4",
                    "scenario": null
                },
                {
                    "value": "0,00E+00",
                    "module": "C1",
                    "scenario": null
                },
                {
                    "value": "2,47E-03",
                    "module": "C2",
                    "scenario": null
                },
                {
                    "value": "1,10E-02",
                    "module": "C3",
                    "scenario": null
                },
                {
                    "value": "4,34E-03",
                    "module": "C4",
                    "scenario": null
                },
                {
                    "value": "-1,65E-01",
                    "module": "D",
                    "scenario": null
                }
            ]
        },
        {
            "parameter": "ADPE",
            "values": [
                {
                    "value": "5,06E-03",
                    "module": "A1-A3",
                    "scenario": null
                },
                {
                    "value": "4,61E-05",
                    "module": "A4",
                    "scenario": null
                },
                {
                    "value": "2,56E-07",
                    "module": "A5",
                    "scenario": null
                },
                {
                    "value": "1,32E-04",
                    "module": "B2",
                    "scenario": null
                },
                {
                    "value": "0,00E+00",
                    "module": "B4",
                    "scenario": null
                },
                {
                    "value": "0,00E+00",
                    "module": "C1",
                    "scenario": null
                },
                {
                    "value": "3,82E-05",
                    "module": "C2",
                    "scenario": null
                },
                {
                    "value": "1,15E-05",
                    "module": "C3",
                    "scenario": null
                },
                {
                    "value": "4,78E-06",
                    "module": "C4",
                    "scenario": null
                },
                {
                    "value": "-1,31E-03",
                    "module": "D",
                    "scenario": null
                }
            ]
        },
        {
            "parameter": "ADPF",
            "values": [
                {
                    "value": "2,97E+03",
                    "module": "A1-A3",
                    "scenario": null
                },
                {
                    "value": "4,20E+01",
                    "module": "A4",
                    "scenario": null
                },
                {
                    "value": "1,72E-01",
                    "module": "A5",
                    "scenario": null
                },
                {
                    "value": "1,91E+03",
                    "module": "B2",
                    "scenario": null
                },
                {
                    "value": "0,00E+00",
                    "module": "B4",
                    "scenario": null
                },
                {
                    "value": "0,00E+00",
                    "module": "C1",
                    "scenario": null
                },
                {
                    "value": "1,58E+01",
                    "module": "C2",
                    "scenario": null
                },
                {
                    "value": "2,88E+01",
                    "module": "C3",
                    "scenario": null
                },
                {
                    "value": "1,07E+01",
                    "module": "C4",
                    "scenario": null
                },
                {
                    "value": "-4,71E+02",
                    "module": "D",
                    "scenario": null
                }
            ]
        },
        {
            "parameter": "WDP",
            "values": [
                {
                    "value": "4,12E+03",
                    "module": "A1-A3",
                    "scenario": null
                },
                {
                    "value": "3,22E+01",
                    "module": "A4",
                    "scenario": null
                },
                {
                    "value": "3,63E-01",
                    "module": "A5",
                    "scenario": null
                },
                {
                    "value": "8,83E+01",
                    "module": "B2",
                    "scenario": null
                },
                {
                    "value": "0,00E+00",
                    "module": "B4",
                    "scenario": null
                },
                {
                    "value": "0,00E+00",
                    "module": "C1",
                    "scenario": null
                },
                {
                    "value": "1,89E+01",
                    "module": "C2",
                    "scenario": null
                },
                {
                    "value": "1,54E+02",
                    "module": "C3",
                    "scenario": null
                },
                {
                    "value": "1,48E+01",
                    "module": "C4",
                    "scenario": null
                },
                {
                    "value": "-1,26E+04",
                    "module": "D",
                    "scenario": null
                }
            ]
        },
        {
            "parameter": "EP-freshwater",
            "values": [
                {
                    "value": "1,16E-01",
                    "module": "A1-A3",
                    "scenario": null
                },
                {
                    "value": "2,06E-05",
                    "module": "A4",
                    "scenario": null
                },
                {
                    "value": "1,15E-07",
                    "module": "A5",
                    "scenario": null
                },
                {
                    "value": "5,15E-03",
                    "module": "B2",
                    "scenario": null
                },
                {
                    "value": "0,00E+00",
                    "module": "B4",
                    "scenario": null
                },
                {
                    "value": "0,00E+00",
                    "module": "C1",
                    "scenario": null
                },
                {
                    "value": "9,72E-06",
                    "module": "C2",
                    "scenario": null
                },
                {
                    "value": "2,32E-05",
                    "module": "C3",
                    "scenario": null
                },
                {
                    "value": "6,30E-06",
                    "module": "C4",
                    "scenario": null
                },
                {
                    "value": "-1,34E-03",
                    "module": "D",
                    "scenario": null
                }
            ]
        },
        {
            "parameter": "EP-marine",
            "values": [
                {
                    "value": "3,22E-01",
                    "module": "A1-A3",
                    "scenario": null
                },
                {
                    "value": "1,82E-03",
                    "module": "A4",
                    "scenario": null
                },
                {
                    "value": "3,69E-05",
                    "module": "A5",
                    "scenario": null
                },
                {
                    "value": "2,09E-01",
                    "module": "B2",
                    "scenario": null
                },
                {
                    "value": "0,00E+00",
                    "module": "B4",
                    "scenario": null
                },
                {
                    "value": "0,00E+00",
                    "module": "C1",
                    "scenario": null
                },
                {
                    "value": "5,77E-04",
                    "module": "C2",
                    "scenario": null
                },
                {
                    "value": "3,71E-03",
                    "module": "C3",
                    "scenario": null
                },
                {
                    "value": "1,48E-03",
                    "module": "C4",
                    "scenario": null
                },
                {
                    "value": "-5,00E-02",
                    "module": "D",
                    "scenario": null
                }
            ]
        },
        {
            "parameter": "EP-terrestrial",
            "values": [
                {
                    "value": "3,74E+00",
                    "module": "A1-A3",
                    "scenario": null
                },
                {
                    "value": "2,03E-02",
                    "module": "A4",
                    "scenario": null
                },
                {
                    "value": "2,87E-04",
                    "module": "A5",
                    "scenario": null
                },
                {
                    "value": "2,40E+00",
                    "module": "B2",
                    "scenario": null
                },
                {
                    "value": "0,00E+00",
                    "module": "B4",
                    "scenario": null
                },
                {
                    "value": "0,00E+00",
                    "module": "C1",
                    "scenario": null
                },
                {
                    "value": "6,47E-03",
                    "module": "C2",
                    "scenario": null
                },
                {
                    "value": "4,01E-02",
                    "module": "C3",
                    "scenario": null
                },
                {
                    "value": "1,50E-02",
                    "module": "C4",
                    "scenario": null
                },
                {
                    "value": "-5,80E-01",
                    "module": "D",
                    "scenario": null
                }
            ]
        },
        {
            "parameter": "GWP-IOBC",
            "values": [
                {
                    "value": "1,73E+02",
                    "module": "A1-A3",
                    "scenario": null
                },
                {
                    "value": "2,59E+00",
                    "module": "A4",
                    "scenario": null
                },
                {
                    "value": "2,30E-02",
                    "module": "A5",
                    "scenario": null
                },
                {
                    "value": "1,10E+02",
                    "module": "B2",
                    "scenario": null
                },
                {
                    "value": "0,00E+00",
                    "module": "B4",
                    "scenario": null
                },
                {
                    "value": "0,00E+00",
                    "module": "C1",
                    "scenario": null
                },
                {
                    "value": "1,06E+00",
                    "module": "C2",
                    "scenario": null
                },
                {
                    "value": "1,05E+01",
                    "module": "C3",
                    "scenario": null
                },
                {
                    "value": "6,71E-01",
                    "module": "C4",
                    "scenario": null
                },
                {
                    "value": "-4,01E+01",
                    "module": "D",
                    "scenario": null
                }
            ]
        }
    ],
    "additional_environmental_impact": [
        {
            "parameter": "PM",
            "values": [
                {
                    "value": "1,79E-05",
                    "module": "A1-A3",
                    "scenario": null
                },
                {
                    "value": "2,38E-07",
                    "module": "A4",
                    "scenario": null
                },
                {
                    "value": "1,03E-09",
                    "module": "A5",
                    "scenario": null
                },
                {
                    "value": "1,03E-05",
                    "module": "B2",
                    "scenario": null
                },
                {
                    "value": "0,00E+00",
                    "module": "B4",
                    "scenario": null
                },
                {
                    "value": "0,00E+00",
                    "module": "C1",
                    "scenario": null
                },
                {
                    "value": "5,94E-08",
                    "module": "C2",
                    "scenario": null
                },
                {
                    "value": "1,82E-07",
                    "module": "C3",
                    "scenario": null
                },
                {
                    "value": "7,60E-08",
                    "module": "C4",
                    "scenario": null
                },
                {
                    "value": "-4,16E-06",
                    "module": "D",
                    "scenario": null
                }
            ]
        },
        {
            "parameter": "ETP-fw",
            "values": [
                {
                    "value": "7,25E+03",
                    "module": "A1-A3",
                    "scenario": null
                },
                {
                    "value": "3,07E+01",
                    "module": "A4",
                    "scenario": null
                },
                {
                    "value": "1,98E-01",
                    "module": "A5",
                    "scenario": null
                },
                {
                    "value": "4,49E+03",
                    "module": "B2",
                    "scenario": null
                },
                {
                    "value": "0,00E+00",
                    "module": "B4",
                    "scenario": null
                },
                {
                    "value": "0,00E+00",
                    "module": "C1",
                    "scenario": null
                },
                {
                    "value": "1,23E+01",
                    "module": "C2",
                    "scenario": null
                },
                {
                    "value": "1,67E+02",
                    "module": "C3",
                    "scenario": null
                },
                {
                    "value": "9,36E+01",
                    "module": "C4",
                    "scenario": null
                },
                {
                    "value": "-8,71E+02",
                    "module": "D",
                    "scenario": null
                }
            ]
        },
        {
            "parameter": "HTP-c",
            "values": [
                {
                    "value": "2,42E-07",
                    "module": "A1-A3",
                    "scenario": null
                },
                {
                    "value": "0,00E+00",
                    "module": "A4",
                    "scenario": null
                },
                {
                    "value": "1,00E-11",
                    "module": "A5",
                    "scenario": null
                },
                {
                    "value": "9,38E-08",
                    "module": "B2",
                    "scenario": null
                },
                {
                    "value": "0,00E+00",
                    "module": "B4",
                    "scenario": null
                },
                {
                    "value": "0,00E+00",
                    "module": "C1",
                    "scenario": null
                },
                {
                    "value": "0,00E+00",
                    "module": "C2",
                    "scenario": null
                },
                {
                    "value": "1,45E-08",
                    "module": "C3",
                    "scenario": null
                },
                {
                    "value": "3,29E-10",
                    "module": "C4",
                    "scenario": null
                },
                {
                    "value": "-6,63E-08",
                    "module": "D",
                    "scenario": null
                }
            ]
        },
        {
            "parameter": "HTP-nc",
            "values": [
                {
                    "value": "5,18E-06",
                    "module": "A1-A3",
                    "scenario": null
                },
                {
                    "value": "2,97E-08",
                    "module": "A4",
                    "scenario": null
                },
                {
                    "value": "4,41E-10",
                    "module": "A5",
                    "scenario": null
                },
                {
                    "value": "1,84E-06",
                    "module": "B2",
                    "scenario": null
                },
                {
                    "value": "0,00E+00",
                    "module": "B4",
                    "scenario": null
                },
                {
                    "value": "0,00E+00",
                    "module": "C1",
                    "scenario": null
                },
                {
                    "value": "1,49E-08",
                    "module": "C2",
                    "scenario": null
                },
                {
                    "value": "1,09E-07",
                    "module": "C3",
                    "scenario": null
                },
                {
                    "value": "7,13E-09",
                    "module": "C4",
                    "scenario": null
                },
                {
                    "value": "-7,40E-07",
                    "module": "D",
                    "scenario": null
                }
            ]
        },
        {
            "parameter": "SQP",
            "values": [
                {
                    "value": "1,70E+03",
                    "module": "A1-A3",
                    "scenario": null
                },
                {
                    "value": "4,82E+01",
                    "module": "A4",
                    "scenario": null
                },
                {
                    "value": "1,73E-01",
                    "module": "A5",
                    "scenario": null
                },
                {
                    "value": "3,37E+02",
                    "module": "B2",
                    "scenario": null
                },
                {
                    "value": "0,00E+00",
                    "module": "B4",
                    "scenario": null
                },
                {
                    "value": "0,00E+00",
                    "module": "C1",
                    "scenario": null
                },
                {
                    "value": "9,41E+00",
                    "module": "C2",
                    "scenario": null
                },
                {
                    "value": "1,33E+01",
                    "module": "C3",
                    "scenario": null
                },
                {
                    "value": "2,82E+01",
                    "module": "C4",
                    "scenario": null
                },
                {
                    "value": "-2,67E+02",
                    "module": "D",
                    "scenario": null
                }
            ]
        },
        {
            "parameter": "IRP",
            "values": [
                {
                    "value": "1,33E+01",
                    "module": "A1-A3",
                    "scenario": null
                },
                {
                    "value": "1,84E-01",
                    "module": "A4",
                    "scenario": null
                },
                {
                    "value": "7,20E-04",
                    "module": "A5",
                    "scenario": null
                },
                {
                    "value": "9,92E+00",
                    "module": "B2",
                    "scenario": null
                },
                {
                    "value": "0,00E+00",
                    "module": "B4",
                    "scenario": null
                },
                {
                    "value": "0,00E+00",
                    "module": "C1",
                    "scenario": null
                },
                {
                    "value": "6,92E-02",
                    "module": "C2",
                    "scenario": null
                },
                {
                    "value": "1,29E-01",
                    "module": "C3",
                    "scenario": null
                },
                {
                    "value": "4,28E-02",
                    "module": "C4",
                    "scenario": null
                },
                {
                    "value": "-1,74E+00",
                    "module": "D",
                    "scenario": null
                }
            ]
        }
    ],
    "resource_use": [
        {
            "parameter": "PERE",
            "values": [
                {
                    "value": "1,39E+03",
                    "module": "A1-A3",
                    "scenario": null
                },
                {
                    "value": "5,29E-01",
                    "module": "A4",
                    "scenario": null
                },
                {
                    "value": "3,53E-03",
                    "module": "A5",
                    "scenario": null
                },
                {
                    "value": "1,97E+02",
                    "module": "B2",
                    "scenario": null
                },
                {
                    "value": "0,00E+00",
                    "module": "B4",
                    "scenario": null
                },
                {
                    "value": "0,00E+00",
                    "module": "C1",
                    "scenario": null
                },
                {
                    "value": "2,69E-01",
                    "module": "C2",
                    "scenario": null
                },
                {
                    "value": "5,60E+00",
                    "module": "C3",
                    "scenario": null
                },
                {
                    "value": "1,68E-01",
                    "module": "C4",
                    "scenario": null
                },
                {
                    "value": "-2,78E+02",
                    "module": "D",
                    "scenario": null
                }
            ]
        },
        {
            "parameter": "PERM",
            "values": [
                {
                    "value": "3,30E+02",
                    "module": "A1-A3",
                    "scenario": null
                },
                {
                    "value": "0,00E+00",
                    "module": "A4",
                    "scenario": null
                },
                {
                    "value": "-4,21E+01",
                    "module": "A5",
                    "scenario": null
                },
                {
                    "value": "1,86E-08",
                    "module": "B2",
                    "scenario": null
                },
                {
                    "value": "0,00E+00",
                    "module": "B4",
                    "scenario": null
                },
                {
                    "value": "0,00E+00",
                    "module": "C1",
                    "scenario": null
                },
                {
                    "value": "0,00E+00",
                    "module": "C2",
                    "scenario": null
                },
                {
                    "value": "-2,88E+02",
                    "module": "C3",
                    "scenario": null
                },
                {
                    "value": "0,00E+00",
                    "module": "C4",
                    "scenario": null
                },
                {
                    "value": "0,00E+00",
                    "module": "D",
                    "scenario": null
                }
            ]
        },
        {
            "parameter": "PERT",
            "values": [
                {
                    "value": "1,72E+03",
                    "module": "A1-A3",
                    "scenario": null
                },
                {
                    "value": "5,29E-01",
                    "module": "A4",
                    "scenario": null
                },
                {
                    "value": "-4,21E+01",
                    "module": "A5",
                    "scenario": null
                },
                {
                    "value": "1,97E+02",
                    "module": "B2",
                    "scenario": null
                },
                {
                    "value": "0,00E+00",
                    "module": "B4",
                    "scenario": null
                },
                {
                    "value": "0,00E+00",
                    "module": "C1",
                    "scenario": null
                },
                {
                    "value": "2,69E-01",
                    "module": "C2",
                    "scenario": null
                },
                {
                    "value": "-2,82E+02",
                    "module": "C3",
                    "scenario": null
                },
                {
                    "value": "1,68E-01",
                    "module": "C4",
                    "scenario": null
                },
                {
                    "value": "-2,78E+02",
                    "module": "D",
                    "scenario": null
                }
            ]
        },
        {
            "parameter": "PENRE",
            "values": [
                {
                    "value": "2,88E+03",
                    "module": "A1-A3",
                    "scenario": null
                },
                {
                    "value": "4,20E+01",
                    "module": "A4",
                    "scenario": null
                },
                {
                    "value": "1,72E-01",
                    "module": "A5",
                    "scenario": null
                },
                {
                    "value": "1,88E+03",
                    "module": "B2",
                    "scenario": null
                },
                {
                    "value": "0,00E+00",
                    "module": "B4",
                    "scenario": null
                },
                {
                    "value": "0,00E+00",
                    "module": "C1",
                    "scenario": null
                },
                {
                    "value": "1,58E+01",
                    "module": "C2",
                    "scenario": null
                },
                {
                    "value": "2,89E+01",
                    "module": "C3",
                    "scenario": null
                },
                {
                    "value": "1,07E+01",
                    "module": "C4",
                    "scenario": null
                },
                {
                    "value": "-4,71E+02",
                    "module": "D",
                    "scenario": null
                }
            ]
        },
        {
            "parameter": "PENRM",
            "values": [
                {
                    "value": "8,88E+01",
                    "module": "A1-A3",
                    "scenario": null
                },
                {
                    "value": "0,00E+00",
                    "module": "A4",
                    "scenario": null
                },
                {
                    "value": "-7,64E+00",
                    "module": "A5",
                    "scenario": null
                },
                {
                    "value": "-2,18E-08",
                    "module": "B2",
                    "scenario": null
                },
                {
                    "value": "0,00E+00",
                    "module": "B4",
                    "scenario": null
                },
                {
                    "value": "0,00E+00",
                    "module": "C1",
                    "scenario": null
                },
                {
                    "value": "0,00E+00",
                    "module": "C2",
                    "scenario": null
                },
                {
                    "value": "-8,12E+01",
                    "module": "C3",
                    "scenario": null
                },
                {
                    "value": "0,00E+00",
                    "module": "C4",
                    "scenario": null
                },
                {
                    "value": "0,00E+00",
                    "module": "D",
                    "scenario": null
                }
            ]
        },
        {
            "parameter": "PENRT",
            "values": [
                {
                    "value": "2,97E+03",
                    "module": "A1-A3",
                    "scenario": null
                },
                {
                    "value": "4,20E+01",
                    "module": "A4",
                    "scenario": null
                },
                {
                    "value": "-7,47E+00",
                    "module": "A5",
                    "scenario": null
                },
                {
                    "value": "1,88E+03",
                    "module": "B2",
                    "scenario": null
                },
                {
                    "value": "0,00E+00",
                    "module": "B4",
                    "scenario": null
                },
                {
                    "value": "0,00E+00",
                    "module": "C1",
                    "scenario": null
                },
                {
                    "value": "1,58E+01",
                    "module": "C2",
                    "scenario": null
                },
                {
                    "value": "-5,23E+01",
                    "module": "C3",
                    "scenario": null
                },
                {
                    "value": "1,07E+01",
                    "module": "C4",
                    "scenario": null
                },
                {
                    "value": "-4,71E+02",
                    "module": "D",
                    "scenario": null
                }
            ]
        },
        {
            "parameter": "SM",
            "values": [
                {
                    "value": "3,99E+00",
                    "module": "A1-A3",
                    "scenario": null
                },
                {
                    "value": "0,00E+00",
                    "module": "A4",
                    "scenario": null
                },
                {
                    "value": "0,00E+00",
                    "module": "A5",
                    "scenario": null
                },
                {
                    "value": "2,94E+00",
                    "module": "B2",
                    "scenario": null
                },
                {
                    "value": "0,00E+00",
                    "module": "B4",
                    "scenario": null
                },
                {
                    "value": "0,00E+00",
                    "module": "C1",
                    "scenario": null
                },
                {
                    "value": "0,00E+00",
                    "module": "C2",
                    "scenario": null
                },
                {
                    "value": "0,00E+00",
                    "module": "C3",
                    "scenario": null
                },
                {
                    "value": "0,00E+00",
                    "module": "C4",
                    "scenario": null
                },
                {
                    "value": "0,00E+00",
                    "module": "D",
                    "scenario": null
                }
            ]
        },
        {
            "parameter": "RSF",
            "values": [
                {
                    "value": "1,64E+00",
                    "module": "A1-A3",
                    "scenario": null
                },
                {
                    "value": "1,85E-02",
                    "module": "A4",
                    "scenario": null
                },
                {
                    "value": "1,03E-04",
                    "module": "A5",
                    "scenario": null
                },
                {
                    "value": "2,83E-02",
                    "module": "B2",
                    "scenario": null
                },
                {
                    "value": "0,00E+00",
                    "module": "B4",
                    "scenario": null
                },
                {
                    "value": "0,00E+00",
                    "module": "C1",
                    "scenario": null
                },
                {
                    "value": "9,72E-03",
                    "module": "C2",
                    "scenario": null
                },
                {
                    "value": "1,16E-01",
                    "module": "C3",
                    "scenario": null
                },
                {
                    "value": "3,53E-03",
                    "module": "C4",
                    "scenario": null
                },
                {
                    "value": "-2,15E-02",
                    "module": "D",
                    "scenario": null
                }
            ]
        },
        {
            "parameter": "NRSF",
            "values": [
                {
                    "value": "4,53E+00",
                    "module": "A1-A3",
                    "scenario": null
                },
                {
                    "value": "6,20E-02",
                    "module": "A4",
                    "scenario": null
                },
                {
                    "value": "5,63E-04",
                    "module": "A5",
                    "scenario": null
                },
                {
                    "value": "5,87E-02",
                    "module": "B2",
                    "scenario": null
                },
                {
                    "value": "0,00E+00",
                    "module": "B4",
                    "scenario": null
                },
                {
                    "value": "0,00E+00",
                    "module": "C1",
                    "scenario": null
                },
                {
                    "value": "3,53E-02",
                    "module": "C2",
                    "scenario": null
                },
                {
                    "value": "0,00E+00",
                    "module": "C3",
                    "scenario": null
                },
                {
                    "value": "1,55E-01",
                    "module": "C4",
                    "scenario": null
                },
                {
                    "value": "-8,64E+00",
                    "module": "D",
                    "scenario": null
                }
            ]
        },
        {
            "parameter": "FW",
            "values": [
                {
                    "value": "5,65E+00",
                    "module": "A1-A3",
                    "scenario": null
                },
                {
                    "value": "4,78E-03",
                    "module": "A4",
                    "scenario": null
                },
                {
                    "value": "9,60E-05",
                    "module": "A5",
                    "scenario": null
                },
                {
                    "value": "6,34E-01",
                    "module": "B2",
                    "scenario": null
                },
                {
                    "value": "0,00E+00",
                    "module": "B4",
                    "scenario": null
                },
                {
                    "value": "0,00E+00",
                    "module": "C1",
                    "scenario": null
                },
                {
                    "value": "1,89E-03",
                    "module": "C2",
                    "scenario": null
                },
                {
                    "value": "7,59E-02",
                    "module": "C3",
                    "scenario": null
                },
                {
                    "value": "1,16E-02",
                    "module": "C4",
                    "scenario": null
                },
                {
                    "value": "-8,27E-01",
                    "module": "D",
                    "scenario": null
                }
            ]
        }
    ],
    "end_of_life_waste": [
        {
            "parameter": "HWD",
            "values": [
                {
                    "value": "1,40E+00",
                    "module": "A1-A3",
                    "scenario": null
                },
                {
                    "value": "2,30E-03",
                    "module": "A4",
                    "scenario": null
                },
                {
                    "value": "0,00E+00",
                    "module": "A5",
                    "scenario": null
                },
                {
                    "value": "9,95E-02",
                    "module": "B2",
                    "scenario": null
                },
                {
                    "value": "0,00E+00",
                    "module": "B4",
                    "scenario": null
                },
                {
                    "value": "0,00E+00",
                    "module": "C1",
                    "scenario": null
                },
                {
                    "value": "8,76E-04",
                    "module": "C2",
                    "scenario": null
                },
                {
                    "value": "0,00E+00",
                    "module": "C3",
                    "scenario": null
                },
                {
                    "value": "4,59E-01",
                    "module": "C4",
                    "scenario": null
                },
                {
                    "value": "2,49E-02",
                    "module": "D",
                    "scenario": null
                }
            ]
        },
        {
            "parameter": "NHWD",
            "values": [
                {
                    "value": "1,17E+02",
                    "module": "A1-A3",
                    "scenario": null
                },
                {
                    "value": "3,65E+00",
                    "module": "A4",
                    "scenario": null
                },
                {
                    "value": "6,23E-01",
                    "module": "A5",
                    "scenario": null
                },
                {
                    "value": "1,18E+02",
                    "module": "B2",
                    "scenario": null
                },
                {
                    "value": "0,00E+00",
                    "module": "B4",
                    "scenario": null
                },
                {
                    "value": "0,00E+00",
                    "module": "C1",
                    "scenario": null
                },
                {
                    "value": "6,24E-01",
                    "module": "C2",
                    "scenario": null
                },
                {
                    "value": "9,58E-01",
                    "module": "C3",
                    "scenario": null
                },
                {
                    "value": "4,44E+01",
                    "module": "C4",
                    "scenario": null
                },
                {
                    "value": "-8,38E+00",
                    "module": "D",
                    "scenario": null
                }
            ]
        },
        {
            "parameter": "RWD",
            "values": [
                {
                    "value": "7,52E-02",
                    "module": "A1-A3",
                    "scenario": null
                },
                {
                    "value": "2,87E-04",
                    "module": "A4",
                    "scenario": null
                },
                {
                    "value": "0,00E+00",
                    "module": "A5",
                    "scenario": null
                },
                {
                    "value": "6,28E-02",
                    "module": "B2",
                    "scenario": null
                },
                {
                    "value": "0,00E+00",
                    "module": "B4",
                    "scenario": null
                },
                {
                    "value": "0,00E+00",
                    "module": "C1",
                    "scenario": null
                },
                {
                    "value": "1,07E-04",
                    "module": "C2",
                    "scenario": null
                },
                {
                    "value": "0,00E+00",
                    "module": "C3",
                    "scenario": null
                },
                {
                    "value": "4,47E-06",
                    "module": "C4",
                    "scenario": null
                },
                {
                    "value": "-1,78E-03",
                    "module": "D",
                    "scenario": null
                }
            ]
        }
    ],
    "end_of_life_flow": [
        {
            "parameter": "CRU",
            "values": [
                {
                    "value": "0,00E+00",
                    "module": "A1-A3",
                    "scenario": null
                },
                {
                    "value": "0,00E+00",
                    "module": "A4",
                    "scenario": null
                },
                {
                    "value": "2,71E+00",
                    "module": "A5",
                    "scenario": null
                },
                {
                    "value": "0,00E+00",
                    "module": "B2",
                    "scenario": null
                },
                {
                    "value": "0,00E+00",
                    "module": "B4",
                    "scenario": null
                },
                {
                    "value": "0,00E+00",
                    "module": "C1",
                    "scenario": null
                },
                {
                    "value": "0,00E+00",
                    "module": "C2",
                    "scenario": null
                },
                {
                    "value": "0,00E+00",
                    "module": "C3",
                    "scenario": null
                },
                {
                    "value": "0,00E+00",
                    "module": "C4",
                    "scenario": null
                },
                {
                    "value": "0,00E+00",
                    "module": "D",
                    "scenario": null
                }
            ]
        },
        {
            "parameter": "MFR",
            "values": [
                {
                    "value": "3,29E+00",
                    "module": "A1-A3",
                    "scenario": null
                },
                {
                    "value": "0,00E+00",
                    "module": "A4",
                    "scenario": null
                },
                {
                    "value": "3,71E-01",
                    "module": "A5",
                    "scenario": null
                },
                {
                    "value": "1,80E+01",
                    "module": "B2",
                    "scenario": null
                },
                {
                    "value": "0,00E+00",
                    "module": "B4",
                    "scenario": null
                },
                {
                    "value": "0,00E+00",
                    "module": "C1",
                    "scenario": null
                },
                {
                    "value": "0,00E+00",
                    "module": "C2",
                    "scenario": null
                },
                {
                    "value": "2,26E+01",
                    "module": "C3",
                    "scenario": null
                },
                {
                    "value": "1,36E-04",
                    "module": "C4",
                    "scenario": null
                },
                {
                    "value": "0,00E+00",
                    "module": "D",
                    "scenario": null
                }
            ]
        },
        {
            "parameter": "MER",
            "values": [
                {
                    "value": "2,89E+00",
                    "module": "A1-A3",
                    "scenario": null
                },
                {
                    "value": "0,00E+00",
                    "module": "A4",
                    "scenario": null
                },
                {
                    "value": "1,63E-01",
                    "module": "A5",
                    "scenario": null
                },
                {
                    "value": "5,69E-05",
                    "module": "B2",
                    "scenario": null
                },
                {
                    "value": "0,00E+00",
                    "module": "B4",
                    "scenario": null
                },
                {
                    "value": "0,00E+00",
                    "module": "C1",
                    "scenario": null
                },
                {
                    "value": "0,00E+00",
                    "module": "C2",
                    "scenario": null
                },
                {
                    "value": "3,11E+01",
                    "module": "C3",
                    "scenario": null
                },
                {
                    "value": "2,81E-06",
                    "module": "C4",
                    "scenario": null
                },
                {
                    "value": "0,00E+00",
                    "module": "D",
                    "scenario": null
                }
            ]
        },
        {
            "parameter": "EEE",
            "values": [
                {
                    "value": "1,75E+00",
                    "module": "A1-A3",
                    "scenario": null
                },
                {
                    "value": "0,00E+00",
                    "module": "A4",
                    "scenario": null
                },
                {
                    "value": "1,16E-01",
                    "module": "A5",
                    "scenario": null
                },
                {
                    "value": "3,46E-04",
                    "module": "B2",
                    "scenario": null
                },
                {
                    "value": "0,00E+00",
                    "module": "B4",
                    "scenario": null
                },
                {
                    "value": "0,00E+00",
                    "module": "C1",
                    "scenario": null
                },
                {
                    "value": "0,00E+00",
                    "module": "C2",
                    "scenario": null
                },
                {
                    "value": "2,15E+01",
                    "module": "C3",
                    "scenario": null
                },
                {
                    "value": "2,13E-04",
                    "module": "C4",
                    "scenario": null
                },
                {
                    "value": "0,00E+00",
                    "module": "D",
                    "scenario": null
                }
            ]
        },
        {
            "parameter": "EET",
            "values": [
                {
                    "value": "2,65E+01",
                    "module": "A1-A3",
                    "scenario": null
                },
                {
                    "value": "0,00E+00",
                    "module": "A4",
                    "scenario": null
                },
                {
                    "value": "1,75E+00",
                    "module": "A5",
                    "scenario": null
                },
                {
                    "value": "5,23E-03",
                    "module": "B2",
                    "scenario": null
                },
                {
                    "value": "0,00E+00",
                    "module": "B4",
                    "scenario": null
                },
                {
                    "value": "0,00E+00",
                    "module": "C1",
                    "scenario": null
                },
                {
                    "value": "0,00E+00",
                    "module": "C2",
                    "scenario": null
                },
                {
                    "value": "3,26E+02",
                    "module": "C3",
                    "scenario": null
                },
                {
                    "value": "3,23E-03",
                    "module": "C4",
                    "scenario": null
                },
                {
                    "value": "0,00E+00",
                    "module": "D",
                    "scenario": null
                }
            ]
        }
    ]
}