{
    "product_name": "Junistar Lux",
    "epd_id": "NEPD-6295-5550-EN",
    "compliance": [
        "EN 15804+A2",
        "ISO 14025",
        "ISO 21930"
    ],
    "producer_name": "SG Armaturen AS",
    "environmental_impact": [
        {
            "parameter": "GWP-total",
            "values": [
                {
                    "value": "6,02E+00",
                    "module": "A1",
                    "scenario": null
                },
                {
                    "value": "3,76E-03",
                    "module": "A2",
                    "scenario": null
                },
                {
                    "value": "1,40E-01",
                    "module": "A3",
                    "scenario": null
                },
                {
                    "value": "1,53E-01",
                    "module": "A4",
                    "scenario": null
                },
                {
                    "value": "6,82E-02",
                    "module": "A5",
                    "scenario": null
                },
                {
                    "value": "6,64E+00",
                    "module": "B6",
                    "scenario": null
                },
                {
                    "value": "0,00E+00",
                    "module": "C1",
                    "scenario": null
                },
                {
                    "value": "1,78E-02",
                    "module": "C2",
                    "scenario": null
                },
                {
                    "value": "1,05E-01",
                    "module": "C3",
                    "scenario": null
                },
                {
                    "value": "9,55E-03",
                    "module": "C4",
                    "scenario": null
                },
                {
                    "value": "-3,78E-01",
                    "module": "D",
                    "scenario": null
                },
                {
                    "value": "6,16E+00",
                    "module": "A1A3",
                    "scenario": null
                }
            ]
        },
        {
            "parameter": "GWP-fossil",
            "values": [
                {
                    "value": "6,04E+00",
                    "module": "A1",
                    "scenario": null
                },
                {
                    "value": "3,76E-03",
                    "module": "A2",
                    "scenario": null
                },
                {
                    "value": "1,40E-01",
                    "module": "A3",
                    "scenario": null
                },
                {
                    "value": "1,53E-01",
                    "module": "A4",
                    "scenario": null
                },
                {
                    "value": "6,44E-04",
                    "module": "A5",
                    "scenario": null
                },
                {
                    "value": "6,44E+00",
                    "module": "B6",
                    "scenario": null
                },
                {
                    "value": "0,00E+00",
                    "module": "C1",
                    "scenario": null
                },
                {
                    "value": "1,78E-02",
                    "module": "C2",
                    "scenario": null
                },
                {
                    "value": "1,05E-01",
                    "module": "C3",
                    "scenario": null
                },
                {
                    "value": "9,51E-03",
                    "module": "C4",
                    "scenario": null
                },
                {
                    "value": "-3,77E-01",
                    "module": "D",
                    "scenario": null
                },
                {
                    "value": "6,19E+00",
                    "module": "A1A3",
                    "scenario": null
                }
            ]
        },
        {
            "parameter": "GWP-biogenic",
            "values": [
                {
                    "value": "-3,67E-02",
                    "module": "A1",
                    "scenario": null
                },
                {
                    "value": "1,46E-06",
                    "module": "A2",
                    "scenario": null
                },
                {
                    "value": "3,49E-05",
                    "module": "A3",
                    "scenario": null
                },
                {
                    "value": "5,43E-05",
                    "module": "A4",
                    "scenario": null
                },
                {
                    "value": "6,76E-02",
                    "module": "A5",
                    "scenario": null
                },
                {
                    "value": "1,78E-01",
                    "module": "B6",
                    "scenario": null
                },
                {
                    "value": "0,00E+00",
                    "module": "C1",
                    "scenario": null
                },
                {
                    "value": "7,35E-06",
                    "module": "C2",
                    "scenario": null
                },
                {
                    "value": "4,29E-05",
                    "module": "C3",
                    "scenario": null
                },
                {
                    "value": "4,71E-06",
                    "module": "C4",
                    "scenario": null
                },
                {
                    "value": "-9,67E-04",
                    "module": "D",
                    "scenario": null
                },
                {
                    "value": "-3,66E-02",
                    "module": "A1A3",
                    "scenario": null
                }
            ]
        },
        {
            "parameter": "GWP-luluc",
            "values": [
                {
                    "value": "1,07E-02",
                    "module": "A1",
                    "scenario": null
                },
                {
                    "value": "1,37E-06",
                    "module": "A2",
                    "scenario": null
                },
                {
                    "value": "2,21E-05",
                    "module": "A3",
                    "scenario": null
                },
                {
                    "value": "7,63E-05",
                    "module": "A4",
                    "scenario": null
                },
                {
                    "value": "2,13E-07",
                    "module": "A5",
                    "scenario": null
                },
                {
                    "value": "2,66E-02",
                    "module": "B6",
                    "scenario": null
                },
                {
                    "value": "0,00E+00",
                    "module": "C1",
                    "scenario": null
                },
                {
                    "value": "6,32E-06",
                    "module": "C2",
                    "scenario": null
                },
                {
                    "value": "4,72E-05",
                    "module": "C3",
                    "scenario": null
                },
                {
                    "value": "4,23E-05",
                    "module": "C4",
                    "scenario": null
                },
                {
                    "value": "-6,77E-05",
                    "module": "D",
                    "scenario": null
                },
                {
                    "value": "1,08E-02",
                    "module": "A1A3",
                    "scenario": null
                }
            ]
        },
        {
            "parameter": "ODP",
            "values": [
                {
                    "value": "5,27E-06",
                    "module": "A1",
                    "scenario": null
                },
                {
                    "value": "8,19E-10",
                    "module": "A2",
                    "scenario": null
                },
                {
                    "value": "2,05E-09",
                    "module": "A3",
                    "scenario": null
                },
                {
                    "value": "3,37E-08",
                    "module": "A4",
                    "scenario": null
                },
                {
                    "value": "1,36E-10",
                    "module": "A5",
                    "scenario": null
                },
                {
                    "value": "4,41E-07",
                    "module": "B6",
                    "scenario": null
                },
                {
                    "value": "0,00E+00",
                    "module": "C1",
                    "scenario": null
                },
                {
                    "value": "4,02E-09",
                    "module": "C2",
                    "scenario": null
                },
                {
                    "value": "1,56E-09",
                    "module": "C3",
                    "scenario": null
                },
                {
                    "value": "5,84E-10",
                    "module": "C4",
                    "scenario": null
                },
                {
                    "value": "-3,42E-04",
                    "module": "D",
                    "scenario": null
                },
                {
                    "value": "5,27E-06",
                    "module": "A1A3",
                    "scenario": null
                }
            ]
        },
        {
            "parameter": "AP",
            "values": [
                {
                    "value": "4,70E-02",
                    "module": "A1",
                    "scenario": null
                },
                {
                    "value": "1,12E-05",
                    "module": "A2",
                    "scenario": null
                },
                {
                    "value": "7,31E-04",
                    "module": "A3",
                    "scenario": null
                },
                {
                    "value": "2,36E-03",
                    "module": "A4",
                    "scenario": null
                },
                {
                    "value": "3,05E-06",
                    "module": "A5",
                    "scenario": null
                },
                {
                    "value": "5,03E-02",
                    "module": "B6",
                    "scenario": null
                },
                {
                    "value": "0,00E+00",
                    "module": "C1",
                    "scenario": null
                },
                {
                    "value": "5,10E-05",
                    "module": "C2",
                    "scenario": null
                },
                {
                    "value": "1,05E-04",
                    "module": "C3",
                    "scenario": null
                },
                {
                    "value": "3,14E-05",
                    "module": "C4",
                    "scenario": null
                },
                {
                    "value": "-2,45E-02",
                    "module": "D",
                    "scenario": null
                },
                {
                    "value": "4,77E-02",
                    "module": "A1A3",
                    "scenario": null
                }
            ]
        },
        {
            "parameter": "POCP",
            "values": [
                {
                    "value": "2,61E-02",
                    "module": "A1",
                    "scenario": null
                },
                {
                    "value": "9,27E-06",
                    "module": "A2",
                    "scenario": null
                },
                {
                    "value": "4,38E-04",
                    "module": "A3",
                    "scenario": null
                },
                {
                    "value": "1,71E-03",
                    "module": "A4",
                    "scenario": null
                },
                {
                    "value": "3,14E-06",
                    "module": "A5",
                    "scenario": null
                },
                {
                    "value": "1,94E-02",
                    "module": "B6",
                    "scenario": null
                },
                {
                    "value": "0,00E+00",
                    "module": "C1",
                    "scenario": null
                },
                {
                    "value": "4,33E-05",
                    "module": "C2",
                    "scenario": null
                },
                {
                    "value": "7,18E-05",
                    "module": "C3",
                    "scenario": null
                },
                {
                    "value": "3,48E-05",
                    "module": "C4",
                    "scenario": null
                },
                {
                    "value": "-4,95E-03",
                    "module": "D",
                    "scenario": null
                },
                {
                    "value": "2,65E-02",
                    "module": "A1A3",
                    "scenario": null
                }
            ]
        },
        {
            "parameter": "ADPE",
            "values": [
                {
                    "value": "1,84E-03",
                    "module": "A1",
                    "scenario": null
                },
                {
                    "value": "1,01E-07",
                    "module": "A2",
                    "scenario": null
                },
                {
                    "value": "4,33E-07",
                    "module": "A3",
                    "scenario": null
                },
                {
                    "value": "2,92E-06",
                    "module": "A4",
                    "scenario": null
                },
                {
                    "value": "1,57E-08",
                    "module": "A5",
                    "scenario": null
                },
                {
                    "value": "4,80E-04",
                    "module": "B6",
                    "scenario": null
                },
                {
                    "value": "0,00E+00",
                    "module": "C1",
                    "scenario": null
                },
                {
                    "value": "4,90E-07",
                    "module": "C2",
                    "scenario": null
                },
                {
                    "value": "1,78E-07",
                    "module": "C3",
                    "scenario": null
                },
                {
                    "value": "3,64E-08",
                    "module": "C4",
                    "scenario": null
                },
                {
                    "value": "-5,49E-04",
                    "module": "D",
                    "scenario": null
                },
                {
                    "value": "1,84E-03",
                    "module": "A1A3",
                    "scenario": null
                }
            ]
        },
        {
            "parameter": "ADPF",
            "values": [
                {
                    "value": "7,23E+01",
                    "module": "A1",
                    "scenario": null
                },
                {
                    "value": "5,55E-02",
                    "module": "A2",
                    "scenario": null
                },
                {
                    "value": "1,24E+00",
                    "module": "A3",
                    "scenario": null
                },
                {
                    "value": "2,16E+00",
                    "module": "A4",
                    "scenario": null
                },
                {
                    "value": "9,01E-03",
                    "module": "A5",
                    "scenario": null
                },
                {
                    "value": "8,79E+01",
                    "module": "B6",
                    "scenario": null
                },
                {
                    "value": "0,00E+00",
                    "module": "C1",
                    "scenario": null
                },
                {
                    "value": "2,68E-01",
                    "module": "C2",
                    "scenario": null
                },
                {
                    "value": "2,29E-01",
                    "module": "C3",
                    "scenario": null
                },
                {
                    "value": "7,94E-02",
                    "module": "C4",
                    "scenario": null
                },
                {
                    "value": "-4,75E+00",
                    "module": "D",
                    "scenario": null
                },
                {
                    "value": "7,36E+01",
                    "module": "A1A3",
                    "scenario": null
                }
            ]
        },
        {
            "parameter": "WDP",
            "values": [
                {
                    "value": "2,23E+02",
                    "module": "A1",
                    "scenario": null
                },
                {
                    "value": "1,81E-02",
                    "module": "A2",
                    "scenario": null
                },
                {
                    "value": "2,02E-01",
                    "module": "A3",
                    "scenario": null
                },
                {
                    "value": "1,43E+00",
                    "module": "A4",
                    "scenario": null
                },
                {
                    "value": "1,14E-02",
                    "module": "A5",
                    "scenario": null
                },
                {
                    "value": "1,53E+04",
                    "module": "B6",
                    "scenario": null
                },
                {
                    "value": "0,00E+00",
                    "module": "C1",
                    "scenario": null
                },
                {
                    "value": "2,60E-01",
                    "module": "C2",
                    "scenario": null
                },
                {
                    "value": "2,22E+00",
                    "module": "C3",
                    "scenario": null
                },
                {
                    "value": "5,90E-01",
                    "module": "C4",
                    "scenario": null
                },
                {
                    "value": "1,01E+01",
                    "module": "D",
                    "scenario": null
                },
                {
                    "value": "2,23E+02",
                    "module": "A1A3",
                    "scenario": null
                }
            ]
        },
        {
            "parameter": "EP-freshwater",
            "values": [
                {
                    "value": "6,57E-04",
                    "module": "A1",
                    "scenario": null
                },
                {
                    "value": "3,53E-08",
                    "module": "A2",
                    "scenario": null
                },
                {
                    "value": "3,11E-06",
                    "module": "A3",
                    "scenario": null
                },
                {
                    "value": "9,77E-07",
                    "module": "A4",
                    "scenario": null
                },
                {
                    "value": "5,29E-09",
                    "module": "A5",
                    "scenario": null
                },
                {
                    "value": "4,63E-04",
                    "module": "B6",
                    "scenario": null
                },
                {
                    "value": "0,00E+00",
                    "module": "C1",
                    "scenario": null
                },
                {
                    "value": "1,42E-07",
                    "module": "C2",
                    "scenario": null
                },
                {
                    "value": "7,10E-07",
                    "module": "C3",
                    "scenario": null
                },
                {
                    "value": "2,30E-07",
                    "module": "C4",
                    "scenario": null
                },
                {
                    "value": "-1,38E-04",
                    "module": "D",
                    "scenario": null
                },
                {
                    "value": "6,60E-04",
                    "module": "A1A3",
                    "scenario": null
                }
            ]
        },
        {
            "parameter": "EP-marine",
            "values": [
                {
                    "value": "7,08E-03",
                    "module": "A1",
                    "scenario": null
                },
                {
                    "value": "2,21E-06",
                    "module": "A2",
                    "scenario": null
                },
                {
                    "value": "1,51E-04",
                    "module": "A3",
                    "scenario": null
                },
                {
                    "value": "5,68E-04",
                    "module": "A4",
                    "scenario": null
                },
                {
                    "value": "1,01E-06",
                    "module": "A5",
                    "scenario": null
                },
                {
                    "value": "5,53E-03",
                    "module": "B6",
                    "scenario": null
                },
                {
                    "value": "0,00E+00",
                    "module": "C1",
                    "scenario": null
                },
                {
                    "value": "1,01E-05",
                    "module": "C2",
                    "scenario": null
                },
                {
                    "value": "2,43E-05",
                    "module": "C3",
                    "scenario": null
                },
                {
                    "value": "1,19E-05",
                    "module": "C4",
                    "scenario": null
                },
                {
                    "value": "-1,25E-03",
                    "module": "D",
                    "scenario": null
                },
                {
                    "value": "7,23E-03",
                    "module": "A1A3",
                    "scenario": null
                }
            ]
        },
        {
            "parameter": "EP-terrestrial",
            "values": [
                {
                    "value": "7,87E-02",
                    "module": "A1",
                    "scenario": null
                },
                {
                    "value": "2,48E-05",
                    "module": "A2",
                    "scenario": null
                },
                {
                    "value": "1,66E-03",
                    "module": "A3",
                    "scenario": null
                },
                {
                    "value": "6,32E-03",
                    "module": "A4",
                    "scenario": null
                },
                {
                    "value": "1,09E-05",
                    "module": "A5",
                    "scenario": null
                },
                {
                    "value": "7,20E-02",
                    "module": "B6",
                    "scenario": null
                },
                {
                    "value": "0,00E+00",
                    "module": "C1",
                    "scenario": null
                },
                {
                    "value": "1,13E-04",
                    "module": "C2",
                    "scenario": null
                },
                {
                    "value": "2,66E-04",
                    "module": "C3",
                    "scenario": null
                },
                {
                    "value": "8,49E-05",
                    "module": "C4",
                    "scenario": null
                },
                {
                    "value": "-1,73E-02",
                    "module": "D",
                    "scenario": null
                },
                {
                    "value": "8,04E-02",
                    "module": "A1A3",
                    "scenario": null
                }
            ]
        },
        {
            "parameter": "GWP-IOBC",
            "values": [
                {
                    "value": "6,08E+00",
                    "module": "A1",
                    "scenario": null
                },
                {
                    "value": "3,76E-03",
                    "module": "A2",
                    "scenario": null
                },
                {
                    "value": "1,32E-01",
                    "module": "A3",
                    "scenario": null
                },
                {
                    "value": "1,53E-01",
                    "module": "A4",
                    "scenario": null
                },
                {
                    "value": "6,44E-04",
                    "module": "A5",
                    "scenario": null
                },
                {
                    "value": "6,63E+00",
                    "module": "B6",
                    "scenario": null
                },
                {
                    "value": "0,00E+00",
                    "module": "C1",
                    "scenario": null
                },
                {
                    "value": "1,78E-02",
                    "module": "C2",
                    "scenario": null
                },
                {
                    "value": "1,05E-01",
                    "module": "C3",
                    "scenario": null
                },
                {
                    "value": "9,81E-03",
                    "module": "C4",
                    "scenario": null
                },
                {
                    "value": "-3,92E-01",
                    "module": "D",
                    "scenario": null
                },
                {
                    "value": "6,22E+00",
                    "module": "A1A3",
                    "scenario": null
                }
            ]
        }
    ],
    "additional_environmental_impact": [
        {
            "parameter": "PM",
            "values": [
                {
                    "value": "3,34E-07",
                    "module": "A1",
                    "scenario": null
                },
                {
                    "value": "2,37E-10",
                    "module": "A2",
                    "scenario": null
                },
                {
                    "value": "9,88E-09",
                    "module": "A3",
                    "scenario": null
                },
                {
                    "value": "5,41E-09",
                    "module": "A4",
                    "scenario": null
                },
                {
                    "value": "4,50E-11",
                    "module": "A5",
                    "scenario": null
                },
                {
                    "value": "3,61E-07",
                    "module": "B6",
                    "scenario": null
                },
                {
                    "value": "0,00E+00",
                    "module": "C1",
                    "scenario": null
                },
                {
                    "value": "1,09E-09",
                    "module": "C2",
                    "scenario": null
                },
                {
                    "value": "6,81E-10",
                    "module": "C3",
                    "scenario": null
                },
                {
                    "value": "5,73E-10",
                    "module": "C4",
                    "scenario": null
                },
                {
                    "value": "-5,17E-08",
                    "module": "D",
                    "scenario": null
                },
                {
                    "value": "3,44E-07",
                    "module": "A1A3",
                    "scenario": null
                }
            ]
        },
        {
            "parameter": "ETP-fw",
            "values": [
                {
                    "value": "4,04E+02",
                    "module": "A1",
                    "scenario": null
                },
                {
                    "value": "4,50E-02",
                    "module": "A2",
                    "scenario": null
                },
                {
                    "value": "3,63E+00",
                    "module": "A3",
                    "scenario": null
                },
                {
                    "value": "1,47E+00",
                    "module": "A4",
                    "scenario": null
                },
                {
                    "value": "1,20E-02",
                    "module": "A5",
                    "scenario": null
                },
                {
                    "value": "4,00E+02",
                    "module": "B6",
                    "scenario": null
                },
                {
                    "value": "0,00E+00",
                    "module": "C1",
                    "scenario": null
                },
                {
                    "value": "1,99E-01",
                    "module": "C2",
                    "scenario": null
                },
                {
                    "value": "5,58E-01",
                    "module": "C3",
                    "scenario": null
                },
                {
                    "value": "3,51E+01",
                    "module": "C4",
                    "scenario": null
                },
                {
                    "value": "-1,79E+02",
                    "module": "D",
                    "scenario": null
                },
                {
                    "value": "4,07E+02",
                    "module": "A1A3",
                    "scenario": null
                }
            ]
        },
        {
            "parameter": "HTP-c",
            "values": [
                {
                    "value": "8,13E-09",
                    "module": "A1",
                    "scenario": null
                },
                {
                    "value": "0,00E+00",
                    "module": "A2",
                    "scenario": null
                },
                {
                    "value": "3,80E-11",
                    "module": "A3",
                    "scenario": null
                },
                {
                    "value": "0,00E+00",
                    "module": "A4",
                    "scenario": null
                },
                {
                    "value": "0,00E+00",
                    "module": "A5",
                    "scenario": null
                },
                {
                    "value": "1,91E-08",
                    "module": "B6",
                    "scenario": null
                },
                {
                    "value": "0,00E+00",
                    "module": "C1",
                    "scenario": null
                },
                {
                    "value": "0,00E+00",
                    "module": "C2",
                    "scenario": null
                },
                {
                    "value": "3,66E-10",
                    "module": "C3",
                    "scenario": null
                },
                {
                    "value": "2,30E-11",
                    "module": "C4",
                    "scenario": null
                },
                {
                    "value": "-1,07E-09",
                    "module": "D",
                    "scenario": null
                },
                {
                    "value": "8,17E-09",
                    "module": "A1A3",
                    "scenario": null
                }
            ]
        },
        {
            "parameter": "HTP-nc",
            "values": [
                {
                    "value": "3,02E-07",
                    "module": "A1",
                    "scenario": null
                },
                {
                    "value": "4,00E-11",
                    "module": "A2",
                    "scenario": null
                },
                {
                    "value": "1,72E-09",
                    "module": "A3",
                    "scenario": null
                },
                {
                    "value": "1,08E-09",
                    "module": "A4",
                    "scenario": null
                },
                {
                    "value": "1,50E-11",
                    "module": "A5",
                    "scenario": null
                },
                {
                    "value": "4,50E-07",
                    "module": "B6",
                    "scenario": null
                },
                {
                    "value": "0,00E+00",
                    "module": "C1",
                    "scenario": null
                },
                {
                    "value": "2,17E-10",
                    "module": "C2",
                    "scenario": null
                },
                {
                    "value": "2,16E-08",
                    "module": "C3",
                    "scenario": null
                },
                {
                    "value": "1,80E-10",
                    "module": "C4",
                    "scenario": null
                },
                {
                    "value": "-6,76E-08",
                    "module": "D",
                    "scenario": null
                },
                {
                    "value": "3,03E-07",
                    "module": "A1A3",
                    "scenario": null
                }
            ]
        },
        {
            "parameter": "SQP",
            "values": [
                {
                    "value": "2,36E+01",
                    "module": "A1",
                    "scenario": null
                },
                {
                    "value": "3,81E-02",
                    "module": "A2",
                    "scenario": null
                },
                {
                    "value": "2,63E-01",
                    "module": "A3",
                    "scenario": null
                },
                {
                    "value": "1,04E+00",
                    "module": "A4",
                    "scenario": null
                },
                {
                    "value": "6,04E-03",
                    "module": "A5",
                    "scenario": null
                },
                {
                    "value": "4,43E+01",
                    "module": "B6",
                    "scenario": null
                },
                {
                    "value": "0,00E+00",
                    "module": "C1",
                    "scenario": null
                },
                {
                    "value": "1,88E-01",
                    "module": "C2",
                    "scenario": null
                },
                {
                    "value": "5,63E-02",
                    "module": "C3",
                    "scenario": null
                },
                {
                    "value": "1,97E-01",
                    "module": "C4",
                    "scenario": null
                },
                {
                    "value": "-4,10E+00",
                    "module": "D",
                    "scenario": null
                },
                {
                    "value": "2,39E+01",
                    "module": "A1A3",
                    "scenario": null
                }
            ]
        },
        {
            "parameter": "IRP",
            "values": [
                {
                    "value": "2,29E-01",
                    "module": "A1",
                    "scenario": null
                },
                {
                    "value": "2,31E-04",
                    "module": "A2",
                    "scenario": null
                },
                {
                    "value": "1,07E-03",
                    "module": "A3",
                    "scenario": null
                },
                {
                    "value": "9,37E-03",
                    "module": "A4",
                    "scenario": null
                },
                {
                    "value": "3,85E-05",
                    "module": "A5",
                    "scenario": null
                },
                {
                    "value": "1,59E+00",
                    "module": "B6",
                    "scenario": null
                },
                {
                    "value": "0,00E+00",
                    "module": "C1",
                    "scenario": null
                },
                {
                    "value": "1,17E-03",
                    "module": "C2",
                    "scenario": null
                },
                {
                    "value": "1,15E-03",
                    "module": "C3",
                    "scenario": null
                },
                {
                    "value": "2,43E-04",
                    "module": "C4",
                    "scenario": null
                },
                {
                    "value": "-1,60E-02",
                    "module": "D",
                    "scenario": null
                },
                {
                    "value": "2,30E-01",
                    "module": "A1A3",
                    "scenario": null
                }
            ]
        }
    ],
    "resource_use": [
        {
            "parameter": "PERE",
            "values": [
                {
                    "value": "7,53E+00",
                    "module": "A1",
                    "scenario": null
                },
                {
                    "value": "6,29E-04",
                    "module": "A2",
                    "scenario": null
                },
                {
                    "value": "1,25E-01",
                    "module": "A3",
                    "scenario": null
                },
                {
                    "value": "2,46E-02",
                    "module": "A4",
                    "scenario": null
                },
                {
                    "value": "1,48E-04",
                    "module": "A5",
                    "scenario": null
                },
                {
                    "value": "1,14E+03",
                    "module": "B6",
                    "scenario": null
                },
                {
                    "value": "0,00E+00",
                    "module": "C1",
                    "scenario": null
                },
                {
                    "value": "3,84E-03",
                    "module": "C2",
                    "scenario": null
                },
                {
                    "value": "3,05E-02",
                    "module": "C3",
                    "scenario": null
                },
                {
                    "value": "2,13E-02",
                    "module": "C4",
                    "scenario": null
                },
                {
                    "value": "-7,56E-01",
                    "module": "D",
                    "scenario": null
                },
                {
                    "value": "7,65E+00",
                    "module": "A1A3",
                    "scenario": null
                }
            ]
        },
        {
            "parameter": "PERM",
            "values": [
                {
                    "value": "3,26E-01",
                    "module": "A1",
                    "scenario": null
                },
                {
                    "value": "0,00E+00",
                    "module": "A2",
                    "scenario": null
                },
                {
                    "value": "0,00E+00",
                    "module": "A3",
                    "scenario": null
                },
                {
                    "value": "0,00E+00",
                    "module": "A4",
                    "scenario": null
                },
                {
                    "value": "-3,26E-01",
                    "module": "A5",
                    "scenario": null
                },
                {
                    "value": "0,00E+00",
                    "module": "B6",
                    "scenario": null
                },
                {
                    "value": "0,00E+00",
                    "module": "C1",
                    "scenario": null
                },
                {
                    "value": "0,00E+00",
                    "module": "C2",
                    "scenario": null
                },
                {
                    "value": "0,00E+00",
                    "module": "C3",
                    "scenario": null
                },
                {
                    "value": "0,00E+00",
                    "module": "C4",
                    "scenario": null
                },
                {
                    "value": "0,00E+00",
                    "module": "D",
                    "scenario": null
                },
                {
                    "value": "3,26E-01",
                    "module": "A1A3",
                    "scenario": null
                }
            ]
        },
        {
            "parameter": "PERT",
            "values": [
                {
                    "value": "7,85E+00",
                    "module": "A1",
                    "scenario": null
                },
                {
                    "value": "6,29E-04",
                    "module": "A2",
                    "scenario": null
                },
                {
                    "value": "1,25E-01",
                    "module": "A3",
                    "scenario": null
                },
                {
                    "value": "2,46E-02",
                    "module": "A4",
                    "scenario": null
                },
                {
                    "value": "-3,26E-01",
                    "module": "A5",
                    "scenario": null
                },
                {
                    "value": "1,14E+03",
                    "module": "B6",
                    "scenario": null
                },
                {
                    "value": "0,00E+00",
                    "module": "C1",
                    "scenario": null
                },
                {
                    "value": "3,84E-03",
                    "module": "C2",
                    "scenario": null
                },
                {
                    "value": "3,05E-02",
                    "module": "C3",
                    "scenario": null
                },
                {
                    "value": "2,13E-02",
                    "module": "C4",
                    "scenario": null
                },
                {
                    "value": "-7,56E-01",
                    "module": "D",
                    "scenario": null
                },
                {
                    "value": "7,98E+00",
                    "module": "A1A3",
                    "scenario": null
                }
            ]
        },
        {
            "parameter": "PENRE",
            "values": [
                {
                    "value": "7,00E+01",
                    "module": "A1",
                    "scenario": null
                },
                {
                    "value": "5,56E-02",
                    "module": "A2",
                    "scenario": null
                },
                {
                    "value": "1,24E+00",
                    "module": "A3",
                    "scenario": null
                },
                {
                    "value": "2,16E+00",
                    "module": "A4",
                    "scenario": null
                },
                {
                    "value": "9,01E-03",
                    "module": "A5",
                    "scenario": null
                },
                {
                    "value": "8,80E+01",
                    "module": "B6",
                    "scenario": null
                },
                {
                    "value": "0,00E+00",
                    "module": "C1",
                    "scenario": null
                },
                {
                    "value": "2,68E-01",
                    "module": "C2",
                    "scenario": null
                },
                {
                    "value": "2,29E-01",
                    "module": "C3",
                    "scenario": null
                },
                {
                    "value": "7,95E-02",
                    "module": "C4",
                    "scenario": null
                },
                {
                    "value": "-4,75E+00",
                    "module": "D",
                    "scenario": null
                },
                {
                    "value": "7,13E+01",
                    "module": "A1A3",
                    "scenario": null
                }
            ]
        },
        {
            "parameter": "PENRM",
            "values": [
                {
                    "value": "2,23E+00",
                    "module": "A1",
                    "scenario": null
                },
                {
                    "value": "0,00E+00",
                    "module": "A2",
                    "scenario": null
                },
                {
                    "value": "0,00E+00",
                    "module": "A3",
                    "scenario": null
                },
                {
                    "value": "0,00E+00",
                    "module": "A4",
                    "scenario": null
                },
                {
                    "value": "0,00E+00",
                    "module": "A5",
                    "scenario": null
                },
                {
                    "value": "0,00E+00",
                    "module": "B6",
                    "scenario": null
                },
                {
                    "value": "0,00E+00",
                    "module": "C1",
                    "scenario": null
                },
                {
                    "value": "0,00E+00",
                    "module": "C2",
                    "scenario": null
                },
                {
                    "value": "-2,75E+00",
                    "module": "C3",
                    "scenario": null
                },
                {
                    "value": "0,00E+00",
                    "module": "C4",
                    "scenario": null
                },
                {
                    "value": "0,00E+00",
                    "module": "D",
                    "scenario": null
                },
                {
                    "value": "2,23E+00",
                    "module": "A1A3",
                    "scenario": null
                }
            ]
        },
        {
            "parameter": "PENRT",
            "values": [
                {
                    "value": "7,23E+01",
                    "module": "A1",
                    "scenario": null
                },
                {
                    "value": "5,56E-02",
                    "module": "A2",
                    "scenario": null
                },
                {
                    "value": "1,24E+00",
                    "module": "A3",
                    "scenario": null
                },
                {
                    "value": "2,16E+00",
                    "module": "A4",
                    "scenario": null
                },
                {
                    "value": "9,01E-03",
                    "module": "A5",
                    "scenario": null
                },
                {
                    "value": "8,80E+01",
                    "module": "B6",
                    "scenario": null
                },
                {
                    "value": "0,00E+00",
                    "module": "C1",
                    "scenario": null
                },
                {
                    "value": "2,68E-01",
                    "module": "C2",
                    "scenario": null
                },
                {
                    "value": "-2,52E+00",
                    "module": "C3",
                    "scenario": null
                },
                {
                    "value": "7,95E-02",
                    "module": "C4",
                    "scenario": null
                },
                {
                    "value": "-4,75E+00",
                    "module": "D",
                    "scenario": null
                },
                {
                    "value": "7,36E+01",
                    "module": "A1A3",
                    "scenario": null
                }
            ]
        },
        {
            "parameter": "SM",
            "values": [
                {
                    "value": "1,58E-01",
                    "module": "A1",
                    "scenario": null
                },
                {
                    "value": "0,00E+00",
                    "module": "A2",
                    "scenario": null
                },
                {
                    "value": "0,00E+00",
                    "module": "A3",
                    "scenario": null
                },
                {
                    "value": "0,00E+00",
                    "module": "A4",
                    "scenario": null
                },
                {
                    "value": "0,00E+00",
                    "module": "A5",
                    "scenario": null
                },
                {
                    "value": "0,00E+00",
                    "module": "B6",
                    "scenario": null
                },
                {
                    "value": "0,00E+00",
                    "module": "C1",
                    "scenario": null
                },
                {
                    "value": "0,00E+00",
                    "module": "C2",
                    "scenario": null
                },
                {
                    "value": "0,00E+00",
                    "module": "C3",
                    "scenario": null
                },
                {
                    "value": "7,62E-04",
                    "module": "C4",
                    "scenario": null
                },
                {
                    "value": "3,23E-03",
                    "module": "D",
                    "scenario": null
                },
                {
                    "value": "1,58E-01",
                    "module": "A1A3",
                    "scenario": null
                }
            ]
        },
        {
            "parameter": "RSF",
            "values": [
                {
                    "value": "1,10E-01",
                    "module": "A1",
                    "scenario": null
                },
                {
                    "value": "1,23E-05",
                    "module": "A2",
                    "scenario": null
                },
                {
                    "value": "1,10E-04",
                    "module": "A3",
                    "scenario": null
                },
                {
                    "value": "8,10E-04",
                    "module": "A4",
                    "scenario": null
                },
                {
                    "value": "4,92E-06",
                    "module": "A5",
                    "scenario": null
                },
                {
                    "value": "8,94E-01",
                    "module": "B6",
                    "scenario": null
                },
                {
                    "value": "0,00E+00",
                    "module": "C1",
                    "scenario": null
                },
                {
                    "value": "1,37E-04",
                    "module": "C2",
                    "scenario": null
                },
                {
                    "value": "5,13E-04",
                    "module": "C3",
                    "scenario": null
                },
                {
                    "value": "1,01E-04",
                    "module": "C4",
                    "scenario": null
                },
                {
                    "value": "1,59E-03",
                    "module": "D",
                    "scenario": null
                },
                {
                    "value": "1,10E-01",
                    "module": "A1A3",
                    "scenario": null
                }
            ]
        },
        {
            "parameter": "NRSF",
            "values": [
                {
                    "value": "9,34E-03",
                    "module": "A1",
                    "scenario": null
                },
                {
                    "value": "1,04E-04",
                    "module": "A2",
                    "scenario": null
                },
                {
                    "value": "1,03E-03",
                    "module": "A3",
                    "scenario": null
                },
                {
                    "value": "4,34E-03",
                    "module": "A4",
                    "scenario": null
                },
                {
                    "value": "2,03E-05",
                    "module": "A5",
                    "scenario": null
                },
                {
                    "value": "2,23E+00",
                    "module": "B6",
                    "scenario": null
                },
                {
                    "value": "0,00E+00",
                    "module": "C1",
                    "scenario": null
                },
                {
                    "value": "4,92E-04",
                    "module": "C2",
                    "scenario": null
                },
                {
                    "value": "-2,18E-05",
                    "module": "C3",
                    "scenario": null
                },
                {
                    "value": "4,18E-03",
                    "module": "C4",
                    "scenario": null
                },
                {
                    "value": "1,34E-02",
                    "module": "D",
                    "scenario": null
                },
                {
                    "value": "1,05E-02",
                    "module": "A1A3",
                    "scenario": null
                }
            ]
        },
        {
            "parameter": "FW",
            "values": [
                {
                    "value": "6,19E-02",
                    "module": "A1",
                    "scenario": null
                },
                {
                    "value": "6,21E-06",
                    "module": "A2",
                    "scenario": null
                },
                {
                    "value": "3,38E-03",
                    "module": "A3",
                    "scenario": null
                },
                {
                    "value": "1,86E-04",
                    "module": "A4",
                    "scenario": null
                },
                {
                    "value": "4,25E-06",
                    "module": "A5",
                    "scenario": null
                },
                {
                    "value": "8,50E+00",
                    "module": "B6",
                    "scenario": null
                },
                {
                    "value": "0,00E+00",
                    "module": "C1",
                    "scenario": null
                },
                {
                    "value": "2,87E-05",
                    "module": "C2",
                    "scenario": null
                },
                {
                    "value": "2,39E-04",
                    "module": "C3",
                    "scenario": null
                },
                {
                    "value": "6,31E-05",
                    "module": "C4",
                    "scenario": null
                },
                {
                    "value": "-3,36E-03",
                    "module": "D",
                    "scenario": null
                },
                {
                    "value": "6,53E-02",
                    "module": "A1A3",
                    "scenario": null
                }
            ]
        }
    ],
    "end_of_life_waste": [
        {
            "parameter": "HWD",
            "values": [
                {
                    "value": "3,33E-02",
                    "module": "A1",
                    "scenario": null
                },
                {
                    "value": "5,02E-06",
                    "module": "A2",
                    "scenario": null
                },
                {
                    "value": "1,71E-04",
                    "module": "A3",
                    "scenario": null
                },
                {
                    "value": "1,05E-04",
                    "module": "A4",
                    "scenario": null
                },
                {
                    "value": "0,00E+00",
                    "module": "A5",
                    "scenario": null
                },
                {
                    "value": "5,64E-02",
                    "module": "B6",
                    "scenario": null
                },
                {
                    "value": "0,00E+00",
                    "module": "C1",
                    "scenario": null
                },
                {
                    "value": "1,38E-05",
                    "module": "C2",
                    "scenario": null
                },
                {
                    "value": "1,07E-05",
                    "module": "C3",
                    "scenario": null
                },
                {
                    "value": "2,44E-02",
                    "module": "C4",
                    "scenario": null
                },
                {
                    "value": "-1,74E-03",
                    "module": "D",
                    "scenario": null
                },
                {
                    "value": "3,34E-02",
                    "module": "A1A3",
                    "scenario": null
                }
            ]
        },
        {
            "parameter": "NHWD",
            "values": [
                {
                    "value": "7,45E-01",
                    "module": "A1",
                    "scenario": null
                },
                {
                    "value": "2,67E-03",
                    "module": "A2",
                    "scenario": null
                },
                {
                    "value": "1,16E-02",
                    "module": "A3",
                    "scenario": null
                },
                {
                    "value": "6,68E-02",
                    "module": "A4",
                    "scenario": null
                },
                {
                    "value": "3,98E-02",
                    "module": "A5",
                    "scenario": null
                },
                {
                    "value": "6,77E+00",
                    "module": "B6",
                    "scenario": null
                },
                {
                    "value": "0,00E+00",
                    "module": "C1",
                    "scenario": null
                },
                {
                    "value": "1,31E-02",
                    "module": "C2",
                    "scenario": null
                },
                {
                    "value": "1,45E-02",
                    "module": "C3",
                    "scenario": null
                },
                {
                    "value": "9,49E-02",
                    "module": "C4",
                    "scenario": null
                },
                {
                    "value": "-7,11E-02",
                    "module": "D",
                    "scenario": null
                },
                {
                    "value": "7,59E-01",
                    "module": "A1A3",
                    "scenario": null
                }
            ]
        },
        {
            "parameter": "RWD",
            "values": [
                {
                    "value": "1,82E-04",
                    "module": "A1",
                    "scenario": null
                },
                {
                    "value": "3,65E-07",
                    "module": "A2",
                    "scenario": null
                },
                {
                    "value": "9,47E-07",
                    "module": "A3",
                    "scenario": null
                },
                {
                    "value": "1,48E-05",
                    "module": "A4",
                    "scenario": null
                },
                {
                    "value": "0,00E+00",
                    "module": "A5",
                    "scenario": null
                },
                {
                    "value": "7,87E-04",
                    "module": "B6",
                    "scenario": null
                },
                {
                    "value": "0,00E+00",
                    "module": "C1",
                    "scenario": null
                },
                {
                    "value": "1,83E-06",
                    "module": "C2",
                    "scenario": null
                },
                {
                    "value": "5,33E-07",
                    "module": "C3",
                    "scenario": null
                },
                {
                    "value": "1,83E-07",
                    "module": "C4",
                    "scenario": null
                },
                {
                    "value": "-1,37E-05",
                    "module": "D",
                    "scenario": null
                },
                {
                    "value": "1,83E-04",
                    "module": "A1A3",
                    "scenario": null
                }
            ]
        }
    ],
    "end_of_life_flow": [
        {
            "parameter": "CRU",
            "values": [
                {
                    "value": "0,00E+00",
                    "module": "A1",
                    "scenario": null
                },
                {
                    "value": "0,00E+00",
                    "module": "A2",
                    "scenario": null
                },
                {
                    "value": "0,00E+00",
                    "module": "A3",
                    "scenario": null
                },
                {
                    "value": "0,00E+00",
                    "module": "A4",
                    "scenario": null
                },
                {
                    "value": "0,00E+00",
                    "module": "A5",
                    "scenario": null
                },
                {
                    "value": "0,00E+00",
                    "module": "B6",
                    "scenario": null
                },
                {
                    "value": "0,00E+00",
                    "module": "C1",
                    "scenario": null
                },
                {
                    "value": "0,00E+00",
                    "module": "C2",
                    "scenario": null
                },
                {
                    "value": "0,00E+00",
                    "module": "C3",
                    "scenario": null
                },
                {
                    "value": "0,00E+00",
                    "module": "C4",
                    "scenario": null
                },
                {
                    "value": "0,00E+00",
                    "module": "D",
                    "scenario": null
                },
                {
                    "value": "0,00E+00",
                    "module": "A1A3",
                    "scenario": null
                }
            ]
        },
        {
            "parameter": "MFR",
            "values": [
                {
                    "value": "0,00E+00",
                    "module": "A1",
                    "scenario": null
                },
                {
                    "value": "0,00E+00",
                    "module": "A2",
                    "scenario": null
                },
                {
                    "value": "3,69E-03",
                    "module": "A3",
                    "scenario": null
                },
                {
                    "value": "0,00E+00",
                    "module": "A4",
                    "scenario": null
                },
                {
                    "value": "3,70E-02",
                    "module": "A5",
                    "scenario": null
                },
                {
                    "value": "0,00E+00",
                    "module": "B6",
                    "scenario": null
                },
                {
                    "value": "0,00E+00",
                    "module": "C1",
                    "scenario": null
                },
                {
                    "value": "0,00E+00",
                    "module": "C2",
                    "scenario": null
                },
                {
                    "value": "1,50E-01",
                    "module": "C3",
                    "scenario": null
                },
                {
                    "value": "3,61E-06",
                    "module": "C4",
                    "scenario": null
                },
                {
                    "value": "-1,27E-04",
                    "module": "D",
                    "scenario": null
                },
                {
                    "value": "3,69E-03",
                    "module": "A1A3",
                    "scenario": null
                }
            ]
        },
        {
            "parameter": "MER",
            "values": [
                {
                    "value": "0,00E+00",
                    "module": "A1",
                    "scenario": null
                },
                {
                    "value": "0,00E+00",
                    "module": "A2",
                    "scenario": null
                },
                {
                    "value": "7,96E-04",
                    "module": "A3",
                    "scenario": null
                },
                {
                    "value": "0,00E+00",
                    "module": "A4",
                    "scenario": null
                },
                {
                    "value": "2,78E-03",
                    "module": "A5",
                    "scenario": null
                },
                {
                    "value": "0,00E+00",
                    "module": "B6",
                    "scenario": null
                },
                {
                    "value": "0,00E+00",
                    "module": "C1",
                    "scenario": null
                },
                {
                    "value": "0,00E+00",
                    "module": "C2",
                    "scenario": null
                },
                {
                    "value": "3,44E-02",
                    "module": "C3",
                    "scenario": null
                },
                {
                    "value": "7,22E-06",
                    "module": "C4",
                    "scenario": null
                },
                {
                    "value": "-1,67E-05",
                    "module": "D",
                    "scenario": null
                },
                {
                    "value": "7,96E-04",
                    "module": "A1A3",
                    "scenario": null
                }
            ]
        },
        {
            "parameter": "EEE",
            "values": [
                {
                    "value": "0,00E+00",
                    "module": "A1",
                    "scenario": null
                },
                {
                    "value": "0,00E+00",
                    "module": "A2",
                    "scenario": null
                },
                {
                    "value": "1,20E-03",
                    "module": "A3",
                    "scenario": null
                },
                {
                    "value": "0,00E+00",
                    "module": "A4",
                    "scenario": null
                },
                {
                    "value": "2,28E-03",
                    "module": "A5",
                    "scenario": null
                },
                {
                    "value": "0,00E+00",
                    "module": "B6",
                    "scenario": null
                },
                {
                    "value": "0,00E+00",
                    "module": "C1",
                    "scenario": null
                },
                {
                    "value": "0,00E+00",
                    "module": "C2",
                    "scenario": null
                },
                {
                    "value": "5,35E-02",
                    "module": "C3",
                    "scenario": null
                },
                {
                    "value": "6,83E-05",
                    "module": "C4",
                    "scenario": null
                },
                {
                    "value": "-4,08E-05",
                    "module": "D",
                    "scenario": null
                },
                {
                    "value": "1,20E-03",
                    "module": "A1A3",
                    "scenario": null
                }
            ]
        },
        {
            "parameter": "EET",
            "values": [
                {
                    "value": "0,00E+00",
                    "module": "A1",
                    "scenario": null
                },
                {
                    "value": "0,00E+00",
                    "module": "A2",
                    "scenario": null
                },
                {
                    "value": "1,81E-02",
                    "module": "A3",
                    "scenario": null
                },
                {
                    "value": "0,00E+00",
                    "module": "A4",
                    "scenario": null
                },
                {
                    "value": "3,44E-02",
                    "module": "A5",
                    "scenario": null
                },
                {
                    "value": "0,00E+00",
                    "module": "B6",
                    "scenario": null
                },
                {
                    "value": "0,00E+00",
                    "module": "C1",
                    "scenario": null
                },
                {
                    "value": "0,00E+00",
                    "module": "C2",
                    "scenario": null
                },
                {
                    "value": "8,10E-01",
                    "module": "C3",
                    "scenario": null
                },
                {
                    "value": "1,03E-03",
                    "module": "C4",
                    "scenario": null
                },
                {
                    "value": "-6,18E-04",
                    "module": "D",
                    "scenario": null
                },
                {
                    "value": "1,81E-02",
                    "module": "A1A3",
                    "scenario": null
                }
            ]
        }
    ]
}