{
    "product_name": "Jura 15-48 IP69K DALI",
    "epd_id": "NEPD-9294-8879",
    "compliance": [
        "EN 15804+A2",
        "ISO 14025",
        "ISO 21930"
    ],
    "producer_name": "Betek Norge AS",
    "environmental_impact": [
        {
            "parameter": "GWP-total",
            "values": [
                {
                    "value": "5,02E+01",
                    "module": "A1",
                    "scenario": null
                },
                {
                    "value": "4,92E-02",
                    "module": "A2",
                    "scenario": null
                },
                {
                    "value": "4,02E+00",
                    "module": "A3",
                    "scenario": null
                },
                {
                    "value": "4,35E-01",
                    "module": "A4",
                    "scenario": null
                },
                {
                    "value": "6,22E-01",
                    "module": "A5",
                    "scenario": null
                },
                {
                    "value": "3,99E+01",
                    "module": "B6",
                    "scenario": null
                },
                {
                    "value": "0,00E+00",
                    "module": "C1",
                    "scenario": null
                },
                {
                    "value": "3,61E-02",
                    "module": "C2",
                    "scenario": null
                },
                {
                    "value": "1,28E+00",
                    "module": "C3",
                    "scenario": null
                },
                {
                    "value": "8,71E-02",
                    "module": "C4",
                    "scenario": null
                },
                {
                    "value": "-5,42E+00",
                    "module": "D",
                    "scenario": null
                },
                {
                    "value": "5,43E+01",
                    "module": "A1A3",
                    "scenario": null
                }
            ]
        },
        {
            "parameter": "GWP-fossil",
            "values": [
                {
                    "value": "5,06E+01",
                    "module": "A1",
                    "scenario": null
                },
                {
                    "value": "4,91E-02",
                    "module": "A2",
                    "scenario": null
                },
                {
                    "value": "4,01E+00",
                    "module": "A3",
                    "scenario": null
                },
                {
                    "value": "4,35E-01",
                    "module": "A4",
                    "scenario": null
                },
                {
                    "value": "8,18E-03",
                    "module": "A5",
                    "scenario": null
                },
                {
                    "value": "3,86E+01",
                    "module": "B6",
                    "scenario": null
                },
                {
                    "value": "0,00E+00",
                    "module": "C1",
                    "scenario": null
                },
                {
                    "value": "3,61E-02",
                    "module": "C2",
                    "scenario": null
                },
                {
                    "value": "1,28E+00",
                    "module": "C3",
                    "scenario": null
                },
                {
                    "value": "8,69E-02",
                    "module": "C4",
                    "scenario": null
                },
                {
                    "value": "-5,32E+00",
                    "module": "D",
                    "scenario": null
                },
                {
                    "value": "5,47E+01",
                    "module": "A1A3",
                    "scenario": null
                }
            ]
        },
        {
            "parameter": "GWP-biogenic",
            "values": [
                {
                    "value": "-5,54E-01",
                    "module": "A1",
                    "scenario": null
                },
                {
                    "value": "1,94E-05",
                    "module": "A2",
                    "scenario": null
                },
                {
                    "value": "4,08E-03",
                    "module": "A3",
                    "scenario": null
                },
                {
                    "value": "1,40E-04",
                    "module": "A4",
                    "scenario": null
                },
                {
                    "value": "6,13E-01",
                    "module": "A5",
                    "scenario": null
                },
                {
                    "value": "1,07E+00",
                    "module": "B6",
                    "scenario": null
                },
                {
                    "value": "0,00E+00",
                    "module": "C1",
                    "scenario": null
                },
                {
                    "value": "1,49E-05",
                    "module": "C2",
                    "scenario": null
                },
                {
                    "value": "2,30E-04",
                    "module": "C3",
                    "scenario": null
                },
                {
                    "value": "2,63E-05",
                    "module": "C4",
                    "scenario": null
                },
                {
                    "value": "-2,20E-02",
                    "module": "D",
                    "scenario": null
                },
                {
                    "value": "-5,50E-01",
                    "module": "A1A3",
                    "scenario": null
                }
            ]
        },
        {
            "parameter": "GWP-luluc",
            "values": [
                {
                    "value": "9,01E-02",
                    "module": "A1",
                    "scenario": null
                },
                {
                    "value": "1,78E-05",
                    "module": "A2",
                    "scenario": null
                },
                {
                    "value": "6,88E-04",
                    "module": "A3",
                    "scenario": null
                },
                {
                    "value": "2,49E-04",
                    "module": "A4",
                    "scenario": null
                },
                {
                    "value": "2,60E-06",
                    "module": "A5",
                    "scenario": null
                },
                {
                    "value": "1,59E-01",
                    "module": "B6",
                    "scenario": null
                },
                {
                    "value": "0,00E+00",
                    "module": "C1",
                    "scenario": null
                },
                {
                    "value": "1,28E-05",
                    "module": "C2",
                    "scenario": null
                },
                {
                    "value": "2,20E-04",
                    "module": "C3",
                    "scenario": null
                },
                {
                    "value": "2,07E-04",
                    "module": "C4",
                    "scenario": null
                },
                {
                    "value": "-7,78E-02",
                    "module": "D",
                    "scenario": null
                },
                {
                    "value": "9,08E-02",
                    "module": "A1A3",
                    "scenario": null
                }
            ]
        },
        {
            "parameter": "ODP",
            "values": [
                {
                    "value": "2,68E-06",
                    "module": "A1",
                    "scenario": null
                },
                {
                    "value": "1,08E-08",
                    "module": "A2",
                    "scenario": null
                },
                {
                    "value": "3,58E-08",
                    "module": "A3",
                    "scenario": null
                },
                {
                    "value": "9,44E-08",
                    "module": "A4",
                    "scenario": null
                },
                {
                    "value": "1,65E-09",
                    "module": "A5",
                    "scenario": null
                },
                {
                    "value": "2,65E-06",
                    "module": "B6",
                    "scenario": null
                },
                {
                    "value": "0,00E+00",
                    "module": "C1",
                    "scenario": null
                },
                {
                    "value": "8,17E-09",
                    "module": "C2",
                    "scenario": null
                },
                {
                    "value": "9,99E-09",
                    "module": "C3",
                    "scenario": null
                },
                {
                    "value": "3,94E-09",
                    "module": "C4",
                    "scenario": null
                },
                {
                    "value": "-5,04E-03",
                    "module": "D",
                    "scenario": null
                },
                {
                    "value": "2,73E-06",
                    "module": "A1A3",
                    "scenario": null
                }
            ]
        },
        {
            "parameter": "AP",
            "values": [
                {
                    "value": "4,53E-01",
                    "module": "A1",
                    "scenario": null
                },
                {
                    "value": "1,46E-04",
                    "module": "A2",
                    "scenario": null
                },
                {
                    "value": "2,11E-02",
                    "module": "A3",
                    "scenario": null
                },
                {
                    "value": "9,60E-03",
                    "module": "A4",
                    "scenario": null
                },
                {
                    "value": "4,36E-05",
                    "module": "A5",
                    "scenario": null
                },
                {
                    "value": "3,02E-01",
                    "module": "B6",
                    "scenario": null
                },
                {
                    "value": "0,00E+00",
                    "module": "C1",
                    "scenario": null
                },
                {
                    "value": "1,04E-04",
                    "module": "C2",
                    "scenario": null
                },
                {
                    "value": "6,28E-04",
                    "module": "C3",
                    "scenario": null
                },
                {
                    "value": "1,82E-04",
                    "module": "C4",
                    "scenario": null
                },
                {
                    "value": "-1,26E-01",
                    "module": "D",
                    "scenario": null
                },
                {
                    "value": "4,74E-01",
                    "module": "A1A3",
                    "scenario": null
                }
            ]
        },
        {
            "parameter": "POCP",
            "values": [
                {
                    "value": "1,99E-01",
                    "module": "A1",
                    "scenario": null
                },
                {
                    "value": "1,21E-04",
                    "module": "A2",
                    "scenario": null
                },
                {
                    "value": "1,23E-02",
                    "module": "A3",
                    "scenario": null
                },
                {
                    "value": "6,88E-03",
                    "module": "A4",
                    "scenario": null
                },
                {
                    "value": "4,67E-05",
                    "module": "A5",
                    "scenario": null
                },
                {
                    "value": "1,16E-01",
                    "module": "B6",
                    "scenario": null
                },
                {
                    "value": "0,00E+00",
                    "module": "C1",
                    "scenario": null
                },
                {
                    "value": "8,79E-05",
                    "module": "C2",
                    "scenario": null
                },
                {
                    "value": "5,14E-04",
                    "module": "C3",
                    "scenario": null
                },
                {
                    "value": "2,10E-04",
                    "module": "C4",
                    "scenario": null
                },
                {
                    "value": "-3,24E-02",
                    "module": "D",
                    "scenario": null
                },
                {
                    "value": "2,11E-01",
                    "module": "A1A3",
                    "scenario": null
                }
            ]
        },
        {
            "parameter": "ADPE",
            "values": [
                {
                    "value": "5,22E-03",
                    "module": "A1",
                    "scenario": null
                },
                {
                    "value": "1,33E-06",
                    "module": "A2",
                    "scenario": null
                },
                {
                    "value": "1,33E-05",
                    "module": "A3",
                    "scenario": null
                },
                {
                    "value": "6,31E-06",
                    "module": "A4",
                    "scenario": null
                },
                {
                    "value": "1,87E-07",
                    "module": "A5",
                    "scenario": null
                },
                {
                    "value": "2,88E-03",
                    "module": "B6",
                    "scenario": null
                },
                {
                    "value": "0,00E+00",
                    "module": "C1",
                    "scenario": null
                },
                {
                    "value": "9,96E-07",
                    "module": "C2",
                    "scenario": null
                },
                {
                    "value": "8,58E-07",
                    "module": "C3",
                    "scenario": null
                },
                {
                    "value": "2,06E-07",
                    "module": "C4",
                    "scenario": null
                },
                {
                    "value": "-1,71E-03",
                    "module": "D",
                    "scenario": null
                },
                {
                    "value": "5,24E-03",
                    "module": "A1A3",
                    "scenario": null
                }
            ]
        },
        {
            "parameter": "ADPF",
            "values": [
                {
                    "value": "5,98E+02",
                    "module": "A1",
                    "scenario": null
                },
                {
                    "value": "7,30E-01",
                    "module": "A2",
                    "scenario": null
                },
                {
                    "value": "3,55E+01",
                    "module": "A3",
                    "scenario": null
                },
                {
                    "value": "5,91E+00",
                    "module": "A4",
                    "scenario": null
                },
                {
                    "value": "1,11E-01",
                    "module": "A5",
                    "scenario": null
                },
                {
                    "value": "5,27E+02",
                    "module": "B6",
                    "scenario": null
                },
                {
                    "value": "0,00E+00",
                    "module": "C1",
                    "scenario": null
                },
                {
                    "value": "5,45E-01",
                    "module": "C2",
                    "scenario": null
                },
                {
                    "value": "1,11E+00",
                    "module": "C3",
                    "scenario": null
                },
                {
                    "value": "4,70E-01",
                    "module": "C4",
                    "scenario": null
                },
                {
                    "value": "-6,69E+01",
                    "module": "D",
                    "scenario": null
                },
                {
                    "value": "6,34E+02",
                    "module": "A1A3",
                    "scenario": null
                }
            ]
        },
        {
            "parameter": "WDP",
            "values": [
                {
                    "value": "1,77E+03",
                    "module": "A1",
                    "scenario": null
                },
                {
                    "value": "3,57E-01",
                    "module": "A2",
                    "scenario": null
                },
                {
                    "value": "9,93E+01",
                    "module": "A3",
                    "scenario": null
                },
                {
                    "value": "2,79E+00",
                    "module": "A4",
                    "scenario": null
                },
                {
                    "value": "1,46E-01",
                    "module": "A5",
                    "scenario": null
                },
                {
                    "value": "9,19E+04",
                    "module": "B6",
                    "scenario": null
                },
                {
                    "value": "0,00E+00",
                    "module": "C1",
                    "scenario": null
                },
                {
                    "value": "5,27E-01",
                    "module": "C2",
                    "scenario": null
                },
                {
                    "value": "1,06E+01",
                    "module": "C3",
                    "scenario": null
                },
                {
                    "value": "3,63E+00",
                    "module": "C4",
                    "scenario": null
                },
                {
                    "value": "-2,25E+03",
                    "module": "D",
                    "scenario": null
                },
                {
                    "value": "1,87E+03",
                    "module": "A1A3",
                    "scenario": null
                }
            ]
        },
        {
            "parameter": "EP-freshwater",
            "values": [
                {
                    "value": "6,08E-03",
                    "module": "A1",
                    "scenario": null
                },
                {
                    "value": "4,44E-07",
                    "module": "A2",
                    "scenario": null
                },
                {
                    "value": "8,95E-05",
                    "module": "A3",
                    "scenario": null
                },
                {
                    "value": "2,42E-06",
                    "module": "A4",
                    "scenario": null
                },
                {
                    "value": "7,28E-08",
                    "module": "A5",
                    "scenario": null
                },
                {
                    "value": "2,78E-03",
                    "module": "B6",
                    "scenario": null
                },
                {
                    "value": "0,00E+00",
                    "module": "C1",
                    "scenario": null
                },
                {
                    "value": "2,88E-07",
                    "module": "C2",
                    "scenario": null
                },
                {
                    "value": "3,36E-06",
                    "module": "C3",
                    "scenario": null
                },
                {
                    "value": "1,18E-06",
                    "module": "C4",
                    "scenario": null
                },
                {
                    "value": "-7,65E-04",
                    "module": "D",
                    "scenario": null
                },
                {
                    "value": "6,17E-03",
                    "module": "A1A3",
                    "scenario": null
                }
            ]
        },
        {
            "parameter": "EP-marine",
            "values": [
                {
                    "value": "5,55E-02",
                    "module": "A1",
                    "scenario": null
                },
                {
                    "value": "2,87E-05",
                    "module": "A2",
                    "scenario": null
                },
                {
                    "value": "4,29E-03",
                    "module": "A3",
                    "scenario": null
                },
                {
                    "value": "2,34E-03",
                    "module": "A4",
                    "scenario": null
                },
                {
                    "value": "1,56E-05",
                    "module": "A5",
                    "scenario": null
                },
                {
                    "value": "3,32E-02",
                    "module": "B6",
                    "scenario": null
                },
                {
                    "value": "0,00E+00",
                    "module": "C1",
                    "scenario": null
                },
                {
                    "value": "2,05E-05",
                    "module": "C2",
                    "scenario": null
                },
                {
                    "value": "1,88E-04",
                    "module": "C3",
                    "scenario": null
                },
                {
                    "value": "1,09E-04",
                    "module": "C4",
                    "scenario": null
                },
                {
                    "value": "-8,36E-03",
                    "module": "D",
                    "scenario": null
                },
                {
                    "value": "5,98E-02",
                    "module": "A1A3",
                    "scenario": null
                }
            ]
        },
        {
            "parameter": "EP-terrestrial",
            "values": [
                {
                    "value": "6,19E-01",
                    "module": "A1",
                    "scenario": null
                },
                {
                    "value": "3,21E-04",
                    "module": "A2",
                    "scenario": null
                },
                {
                    "value": "4,72E-02",
                    "module": "A3",
                    "scenario": null
                },
                {
                    "value": "2,61E-02",
                    "module": "A4",
                    "scenario": null
                },
                {
                    "value": "1,68E-04",
                    "module": "A5",
                    "scenario": null
                },
                {
                    "value": "4,32E-01",
                    "module": "B6",
                    "scenario": null
                },
                {
                    "value": "0,00E+00",
                    "module": "C1",
                    "scenario": null
                },
                {
                    "value": "2,29E-04",
                    "module": "C2",
                    "scenario": null
                },
                {
                    "value": "2,00E-03",
                    "module": "C3",
                    "scenario": null
                },
                {
                    "value": "5,26E-04",
                    "module": "C4",
                    "scenario": null
                },
                {
                    "value": "-1,07E-01",
                    "module": "D",
                    "scenario": null
                },
                {
                    "value": "6,67E-01",
                    "module": "A1A3",
                    "scenario": null
                }
            ]
        },
        {
            "parameter": "GWP-IOBC",
            "values": [
                {
                    "value": "5,10E+01",
                    "module": "A1",
                    "scenario": null
                },
                {
                    "value": "4,92E-02",
                    "module": "A2",
                    "scenario": null
                },
                {
                    "value": "3,79E+00",
                    "module": "A3",
                    "scenario": null
                },
                {
                    "value": "4,35E-01",
                    "module": "A4",
                    "scenario": null
                },
                {
                    "value": "8,18E-03",
                    "module": "A5",
                    "scenario": null
                },
                {
                    "value": "3,98E+01",
                    "module": "B6",
                    "scenario": null
                },
                {
                    "value": "0,00E+00",
                    "module": "C1",
                    "scenario": null
                },
                {
                    "value": "3,61E-02",
                    "module": "C2",
                    "scenario": null
                },
                {
                    "value": "1,28E+00",
                    "module": "C3",
                    "scenario": null
                },
                {
                    "value": "8,93E-02",
                    "module": "C4",
                    "scenario": null
                },
                {
                    "value": "-5,24E+00",
                    "module": "D",
                    "scenario": null
                },
                {
                    "value": "5,48E+01",
                    "module": "A1A3",
                    "scenario": null
                }
            ]
        }
    ],
    "additional_environmental_impact": [
        {
            "parameter": "PM",
            "values": [
                {
                    "value": "3,15E-06",
                    "module": "A1",
                    "scenario": null
                },
                {
                    "value": "3,14E-09",
                    "module": "A2",
                    "scenario": null
                },
                {
                    "value": "2,83E-07",
                    "module": "A3",
                    "scenario": null
                },
                {
                    "value": "9,56E-09",
                    "module": "A4",
                    "scenario": null
                },
                {
                    "value": "6,13E-10",
                    "module": "A5",
                    "scenario": null
                },
                {
                    "value": "2,16E-06",
                    "module": "B6",
                    "scenario": null
                },
                {
                    "value": "0,00E+00",
                    "module": "C1",
                    "scenario": null
                },
                {
                    "value": "2,21E-09",
                    "module": "C2",
                    "scenario": null
                },
                {
                    "value": "3,72E-09",
                    "module": "C3",
                    "scenario": null
                },
                {
                    "value": "3,32E-09",
                    "module": "C4",
                    "scenario": null
                },
                {
                    "value": "-5,13E-07",
                    "module": "D",
                    "scenario": null
                },
                {
                    "value": "3,43E-06",
                    "module": "A1A3",
                    "scenario": null
                }
            ]
        },
        {
            "parameter": "ETP-fw",
            "values": [
                {
                    "value": "3,03E+03",
                    "module": "A1",
                    "scenario": null
                },
                {
                    "value": "5,79E-01",
                    "module": "A2",
                    "scenario": null
                },
                {
                    "value": "1,08E+02",
                    "module": "A3",
                    "scenario": null
                },
                {
                    "value": "3,83E+00",
                    "module": "A4",
                    "scenario": null
                },
                {
                    "value": "1,45E-01",
                    "module": "A5",
                    "scenario": null
                },
                {
                    "value": "2,40E+03",
                    "module": "B6",
                    "scenario": null
                },
                {
                    "value": "0,00E+00",
                    "module": "C1",
                    "scenario": null
                },
                {
                    "value": "4,04E-01",
                    "module": "C2",
                    "scenario": null
                },
                {
                    "value": "9,23E+00",
                    "module": "C3",
                    "scenario": null
                },
                {
                    "value": "1,66E+02",
                    "module": "C4",
                    "scenario": null
                },
                {
                    "value": "-8,51E+02",
                    "module": "D",
                    "scenario": null
                },
                {
                    "value": "3,14E+03",
                    "module": "A1A3",
                    "scenario": null
                }
            ]
        },
        {
            "parameter": "HTP-c",
            "values": [
                {
                    "value": "7,58E-08",
                    "module": "A1",
                    "scenario": null
                },
                {
                    "value": "0,00E+00",
                    "module": "A2",
                    "scenario": null
                },
                {
                    "value": "1,13E-09",
                    "module": "A3",
                    "scenario": null
                },
                {
                    "value": "0,00E+00",
                    "module": "A4",
                    "scenario": null
                },
                {
                    "value": "7,00E-12",
                    "module": "A5",
                    "scenario": null
                },
                {
                    "value": "1,15E-07",
                    "module": "B6",
                    "scenario": null
                },
                {
                    "value": "0,00E+00",
                    "module": "C1",
                    "scenario": null
                },
                {
                    "value": "0,00E+00",
                    "module": "C2",
                    "scenario": null
                },
                {
                    "value": "1,16E-09",
                    "module": "C3",
                    "scenario": null
                },
                {
                    "value": "1,14E-10",
                    "module": "C4",
                    "scenario": null
                },
                {
                    "value": "-1,72E-08",
                    "module": "D",
                    "scenario": null
                },
                {
                    "value": "7,70E-08",
                    "module": "A1A3",
                    "scenario": null
                }
            ]
        },
        {
            "parameter": "HTP-nc",
            "values": [
                {
                    "value": "3,14E-06",
                    "module": "A1",
                    "scenario": null
                },
                {
                    "value": "5,83E-10",
                    "module": "A2",
                    "scenario": null
                },
                {
                    "value": "4,69E-08",
                    "module": "A3",
                    "scenario": null
                },
                {
                    "value": "1,87E-09",
                    "module": "A4",
                    "scenario": null
                },
                {
                    "value": "2,63E-10",
                    "module": "A5",
                    "scenario": null
                },
                {
                    "value": "2,70E-06",
                    "module": "B6",
                    "scenario": null
                },
                {
                    "value": "0,00E+00",
                    "module": "C1",
                    "scenario": null
                },
                {
                    "value": "4,41E-10",
                    "module": "C2",
                    "scenario": null
                },
                {
                    "value": "6,82E-08",
                    "module": "C3",
                    "scenario": null
                },
                {
                    "value": "1,00E-09",
                    "module": "C4",
                    "scenario": null
                },
                {
                    "value": "-6,43E-07",
                    "module": "D",
                    "scenario": null
                },
                {
                    "value": "3,19E-06",
                    "module": "A1A3",
                    "scenario": null
                }
            ]
        },
        {
            "parameter": "SQP",
            "values": [
                {
                    "value": "2,03E+02",
                    "module": "A1",
                    "scenario": null
                },
                {
                    "value": "5,03E-01",
                    "module": "A2",
                    "scenario": null
                },
                {
                    "value": "7,80E+00",
                    "module": "A3",
                    "scenario": null
                },
                {
                    "value": "2,10E+00",
                    "module": "A4",
                    "scenario": null
                },
                {
                    "value": "7,26E-02",
                    "module": "A5",
                    "scenario": null
                },
                {
                    "value": "2,66E+02",
                    "module": "B6",
                    "scenario": null
                },
                {
                    "value": "0,00E+00",
                    "module": "C1",
                    "scenario": null
                },
                {
                    "value": "3,81E-01",
                    "module": "C2",
                    "scenario": null
                },
                {
                    "value": "2,54E-01",
                    "module": "C3",
                    "scenario": null
                },
                {
                    "value": "1,28E+00",
                    "module": "C4",
                    "scenario": null
                },
                {
                    "value": "-2,11E+01",
                    "module": "D",
                    "scenario": null
                },
                {
                    "value": "2,11E+02",
                    "module": "A1A3",
                    "scenario": null
                }
            ]
        },
        {
            "parameter": "IRP",
            "values": [
                {
                    "value": "1,41E+00",
                    "module": "A1",
                    "scenario": null
                },
                {
                    "value": "3,07E-03",
                    "module": "A2",
                    "scenario": null
                },
                {
                    "value": "3,43E-02",
                    "module": "A3",
                    "scenario": null
                },
                {
                    "value": "2,55E-02",
                    "module": "A4",
                    "scenario": null
                },
                {
                    "value": "4,64E-04",
                    "module": "A5",
                    "scenario": null
                },
                {
                    "value": "9,57E+00",
                    "module": "B6",
                    "scenario": null
                },
                {
                    "value": "0,00E+00",
                    "module": "C1",
                    "scenario": null
                },
                {
                    "value": "2,38E-03",
                    "module": "C2",
                    "scenario": null
                },
                {
                    "value": "5,20E-03",
                    "module": "C3",
                    "scenario": null
                },
                {
                    "value": "1,59E-03",
                    "module": "C4",
                    "scenario": null
                },
                {
                    "value": "-2,74E-01",
                    "module": "D",
                    "scenario": null
                },
                {
                    "value": "1,45E+00",
                    "module": "A1A3",
                    "scenario": null
                }
            ]
        }
    ],
    "resource_use": [
        {
            "parameter": "PERE",
            "values": [
                {
                    "value": "6,64E+01",
                    "module": "A1",
                    "scenario": null
                },
                {
                    "value": "8,82E-03",
                    "module": "A2",
                    "scenario": null
                },
                {
                    "value": "1,07E+01",
                    "module": "A3",
                    "scenario": null
                },
                {
                    "value": "5,66E-02",
                    "module": "A4",
                    "scenario": null
                },
                {
                    "value": "1,90E-03",
                    "module": "A5",
                    "scenario": null
                },
                {
                    "value": "6,83E+03",
                    "module": "B6",
                    "scenario": null
                },
                {
                    "value": "0,00E+00",
                    "module": "C1",
                    "scenario": null
                },
                {
                    "value": "7,80E-03",
                    "module": "C2",
                    "scenario": null
                },
                {
                    "value": "1,47E-01",
                    "module": "C3",
                    "scenario": null
                },
                {
                    "value": "1,08E-01",
                    "module": "C4",
                    "scenario": null
                },
                {
                    "value": "-2,61E+01",
                    "module": "D",
                    "scenario": null
                },
                {
                    "value": "7,71E+01",
                    "module": "A1A3",
                    "scenario": null
                }
            ]
        },
        {
            "parameter": "PERM",
            "values": [
                {
                    "value": "7,37E+00",
                    "module": "A1",
                    "scenario": null
                },
                {
                    "value": "0,00E+00",
                    "module": "A2",
                    "scenario": null
                },
                {
                    "value": "0,00E+00",
                    "module": "A3",
                    "scenario": null
                },
                {
                    "value": "0,00E+00",
                    "module": "A4",
                    "scenario": null
                },
                {
                    "value": "-7,37E+00",
                    "module": "A5",
                    "scenario": null
                },
                {
                    "value": "0,00E+00",
                    "module": "B6",
                    "scenario": null
                },
                {
                    "value": "0,00E+00",
                    "module": "C1",
                    "scenario": null
                },
                {
                    "value": "0,00E+00",
                    "module": "C2",
                    "scenario": null
                },
                {
                    "value": "0,00E+00",
                    "module": "C3",
                    "scenario": null
                },
                {
                    "value": "0,00E+00",
                    "module": "C4",
                    "scenario": null
                },
                {
                    "value": "0,00E+00",
                    "module": "D",
                    "scenario": null
                },
                {
                    "value": "7,37E+00",
                    "module": "A1A3",
                    "scenario": null
                }
            ]
        },
        {
            "parameter": "PERT",
            "values": [
                {
                    "value": "7,38E+01",
                    "module": "A1",
                    "scenario": null
                },
                {
                    "value": "8,82E-03",
                    "module": "A2",
                    "scenario": null
                },
                {
                    "value": "1,07E+01",
                    "module": "A3",
                    "scenario": null
                },
                {
                    "value": "5,66E-02",
                    "module": "A4",
                    "scenario": null
                },
                {
                    "value": "-7,37E+00",
                    "module": "A5",
                    "scenario": null
                },
                {
                    "value": "6,83E+03",
                    "module": "B6",
                    "scenario": null
                },
                {
                    "value": "0,00E+00",
                    "module": "C1",
                    "scenario": null
                },
                {
                    "value": "7,80E-03",
                    "module": "C2",
                    "scenario": null
                },
                {
                    "value": "1,47E-01",
                    "module": "C3",
                    "scenario": null
                },
                {
                    "value": "1,08E-01",
                    "module": "C4",
                    "scenario": null
                },
                {
                    "value": "-2,61E+01",
                    "module": "D",
                    "scenario": null
                },
                {
                    "value": "8,45E+01",
                    "module": "A1A3",
                    "scenario": null
                }
            ]
        },
        {
            "parameter": "PENRE",
            "values": [
                {
                    "value": "5,71E+02",
                    "module": "A1",
                    "scenario": null
                },
                {
                    "value": "7,30E-01",
                    "module": "A2",
                    "scenario": null
                },
                {
                    "value": "3,55E+01",
                    "module": "A3",
                    "scenario": null
                },
                {
                    "value": "5,91E+00",
                    "module": "A4",
                    "scenario": null
                },
                {
                    "value": "1,11E-01",
                    "module": "A5",
                    "scenario": null
                },
                {
                    "value": "5,28E+02",
                    "module": "B6",
                    "scenario": null
                },
                {
                    "value": "0,00E+00",
                    "module": "C1",
                    "scenario": null
                },
                {
                    "value": "5,45E-01",
                    "module": "C2",
                    "scenario": null
                },
                {
                    "value": "1,11E+00",
                    "module": "C3",
                    "scenario": null
                },
                {
                    "value": "4,70E-01",
                    "module": "C4",
                    "scenario": null
                },
                {
                    "value": "-6,69E+01",
                    "module": "D",
                    "scenario": null
                },
                {
                    "value": "6,07E+02",
                    "module": "A1A3",
                    "scenario": null
                }
            ]
        },
        {
            "parameter": "PENRM",
            "values": [
                {
                    "value": "2,96E+01",
                    "module": "A1",
                    "scenario": null
                },
                {
                    "value": "0,00E+00",
                    "module": "A2",
                    "scenario": null
                },
                {
                    "value": "0,00E+00",
                    "module": "A3",
                    "scenario": null
                },
                {
                    "value": "0,00E+00",
                    "module": "A4",
                    "scenario": null
                },
                {
                    "value": "0,00E+00",
                    "module": "A5",
                    "scenario": null
                },
                {
                    "value": "0,00E+00",
                    "module": "B6",
                    "scenario": null
                },
                {
                    "value": "0,00E+00",
                    "module": "C1",
                    "scenario": null
                },
                {
                    "value": "0,00E+00",
                    "module": "C2",
                    "scenario": null
                },
                {
                    "value": "-2,96E+01",
                    "module": "C3",
                    "scenario": null
                },
                {
                    "value": "0,00E+00",
                    "module": "C4",
                    "scenario": null
                },
                {
                    "value": "0,00E+00",
                    "module": "D",
                    "scenario": null
                },
                {
                    "value": "2,96E+01",
                    "module": "A1A3",
                    "scenario": null
                }
            ]
        },
        {
            "parameter": "PENRT",
            "values": [
                {
                    "value": "6,01E+02",
                    "module": "A1",
                    "scenario": null
                },
                {
                    "value": "7,30E-01",
                    "module": "A2",
                    "scenario": null
                },
                {
                    "value": "3,55E+01",
                    "module": "A3",
                    "scenario": null
                },
                {
                    "value": "5,91E+00",
                    "module": "A4",
                    "scenario": null
                },
                {
                    "value": "1,11E-01",
                    "module": "A5",
                    "scenario": null
                },
                {
                    "value": "5,28E+02",
                    "module": "B6",
                    "scenario": null
                },
                {
                    "value": "0,00E+00",
                    "module": "C1",
                    "scenario": null
                },
                {
                    "value": "5,45E-01",
                    "module": "C2",
                    "scenario": null
                },
                {
                    "value": "-2,85E+01",
                    "module": "C3",
                    "scenario": null
                },
                {
                    "value": "4,70E-01",
                    "module": "C4",
                    "scenario": null
                },
                {
                    "value": "-6,69E+01",
                    "module": "D",
                    "scenario": null
                },
                {
                    "value": "6,37E+02",
                    "module": "A1A3",
                    "scenario": null
                }
            ]
        },
        {
            "parameter": "SM",
            "values": [
                {
                    "value": "9,96E-02",
                    "module": "A1",
                    "scenario": null
                },
                {
                    "value": "0,00E+00",
                    "module": "A2",
                    "scenario": null
                },
                {
                    "value": "0,00E+00",
                    "module": "A3",
                    "scenario": null
                },
                {
                    "value": "0,00E+00",
                    "module": "A4",
                    "scenario": null
                },
                {
                    "value": "0,00E+00",
                    "module": "A5",
                    "scenario": null
                },
                {
                    "value": "0,00E+00",
                    "module": "B6",
                    "scenario": null
                },
                {
                    "value": "0,00E+00",
                    "module": "C1",
                    "scenario": null
                },
                {
                    "value": "0,00E+00",
                    "module": "C2",
                    "scenario": null
                },
                {
                    "value": "0,00E+00",
                    "module": "C3",
                    "scenario": null
                },
                {
                    "value": "2,34E-03",
                    "module": "C4",
                    "scenario": null
                },
                {
                    "value": "3,78E-02",
                    "module": "D",
                    "scenario": null
                },
                {
                    "value": "9,96E-02",
                    "module": "A1A3",
                    "scenario": null
                }
            ]
        },
        {
            "parameter": "RSF",
            "values": [
                {
                    "value": "4,02E-01",
                    "module": "A1",
                    "scenario": null
                },
                {
                    "value": "2,15E-04",
                    "module": "A2",
                    "scenario": null
                },
                {
                    "value": "7,28E-03",
                    "module": "A3",
                    "scenario": null
                },
                {
                    "value": "1,70E-03",
                    "module": "A4",
                    "scenario": null
                },
                {
                    "value": "6,16E-05",
                    "module": "A5",
                    "scenario": null
                },
                {
                    "value": "5,36E+00",
                    "module": "B6",
                    "scenario": null
                },
                {
                    "value": "0,00E+00",
                    "module": "C1",
                    "scenario": null
                },
                {
                    "value": "2,79E-04",
                    "module": "C2",
                    "scenario": null
                },
                {
                    "value": "2,49E-03",
                    "module": "C3",
                    "scenario": null
                },
                {
                    "value": "5,80E-04",
                    "module": "C4",
                    "scenario": null
                },
                {
                    "value": "6,76E-05",
                    "module": "D",
                    "scenario": null
                },
                {
                    "value": "4,10E-01",
                    "module": "A1A3",
                    "scenario": null
                }
            ]
        },
        {
            "parameter": "NRSF",
            "values": [
                {
                    "value": "3,28E-01",
                    "module": "A1",
                    "scenario": null
                },
                {
                    "value": "1,36E-03",
                    "module": "A2",
                    "scenario": null
                },
                {
                    "value": "3,56E-02",
                    "module": "A3",
                    "scenario": null
                },
                {
                    "value": "1,25E-02",
                    "module": "A4",
                    "scenario": null
                },
                {
                    "value": "3,30E-04",
                    "module": "A5",
                    "scenario": null
                },
                {
                    "value": "1,34E+01",
                    "module": "B6",
                    "scenario": null
                },
                {
                    "value": "0,00E+00",
                    "module": "C1",
                    "scenario": null
                },
                {
                    "value": "9,98E-04",
                    "module": "C2",
                    "scenario": null
                },
                {
                    "value": "-6,68E-05",
                    "module": "C3",
                    "scenario": null
                },
                {
                    "value": "2,06E-02",
                    "module": "C4",
                    "scenario": null
                },
                {
                    "value": "-1,88E-01",
                    "module": "D",
                    "scenario": null
                },
                {
                    "value": "3,65E-01",
                    "module": "A1A3",
                    "scenario": null
                }
            ]
        },
        {
            "parameter": "FW",
            "values": [
                {
                    "value": "4,14E-01",
                    "module": "A1",
                    "scenario": null
                },
                {
                    "value": "8,07E-05",
                    "module": "A2",
                    "scenario": null
                },
                {
                    "value": "7,82E-02",
                    "module": "A3",
                    "scenario": null
                },
                {
                    "value": "4,36E-04",
                    "module": "A4",
                    "scenario": null
                },
                {
                    "value": "5,69E-05",
                    "module": "A5",
                    "scenario": null
                },
                {
                    "value": "5,10E+01",
                    "module": "B6",
                    "scenario": null
                },
                {
                    "value": "0,00E+00",
                    "module": "C1",
                    "scenario": null
                },
                {
                    "value": "5,83E-05",
                    "module": "C2",
                    "scenario": null
                },
                {
                    "value": "4,62E-03",
                    "module": "C3",
                    "scenario": null
                },
                {
                    "value": "4,08E-04",
                    "module": "C4",
                    "scenario": null
                },
                {
                    "value": "-1,20E-01",
                    "module": "D",
                    "scenario": null
                },
                {
                    "value": "4,92E-01",
                    "module": "A1A3",
                    "scenario": null
                }
            ]
        }
    ],
    "end_of_life_waste": [
        {
            "parameter": "HWD",
            "values": [
                {
                    "value": "2,53E-01",
                    "module": "A1",
                    "scenario": null
                },
                {
                    "value": "5,88E-05",
                    "module": "A2",
                    "scenario": null
                },
                {
                    "value": "2,12E-02",
                    "module": "A3",
                    "scenario": null
                },
                {
                    "value": "2,82E-04",
                    "module": "A4",
                    "scenario": null
                },
                {
                    "value": "0,00E+00",
                    "module": "A5",
                    "scenario": null
                },
                {
                    "value": "3,39E-01",
                    "module": "B6",
                    "scenario": null
                },
                {
                    "value": "0,00E+00",
                    "module": "C1",
                    "scenario": null
                },
                {
                    "value": "2,81E-05",
                    "module": "C2",
                    "scenario": null
                },
                {
                    "value": "3,19E-05",
                    "module": "C3",
                    "scenario": null
                },
                {
                    "value": "1,19E-01",
                    "module": "C4",
                    "scenario": null
                },
                {
                    "value": "9,55E-03",
                    "module": "D",
                    "scenario": null
                },
                {
                    "value": "2,75E-01",
                    "module": "A1A3",
                    "scenario": null
                }
            ]
        },
        {
            "parameter": "NHWD",
            "values": [
                {
                    "value": "7,32E+00",
                    "module": "A1",
                    "scenario": null
                },
                {
                    "value": "3,52E-02",
                    "module": "A2",
                    "scenario": null
                },
                {
                    "value": "4,56E-01",
                    "module": "A3",
                    "scenario": null
                },
                {
                    "value": "1,21E-01",
                    "module": "A4",
                    "scenario": null
                },
                {
                    "value": "4,69E-01",
                    "module": "A5",
                    "scenario": null
                },
                {
                    "value": "4,06E+01",
                    "module": "B6",
                    "scenario": null
                },
                {
                    "value": "0,00E+00",
                    "module": "C1",
                    "scenario": null
                },
                {
                    "value": "2,65E-02",
                    "module": "C2",
                    "scenario": null
                },
                {
                    "value": "4,32E-02",
                    "module": "C3",
                    "scenario": null
                },
                {
                    "value": "7,88E-01",
                    "module": "C4",
                    "scenario": null
                },
                {
                    "value": "-1,48E+00",
                    "module": "D",
                    "scenario": null
                },
                {
                    "value": "7,81E+00",
                    "module": "A1A3",
                    "scenario": null
                }
            ]
        },
        {
            "parameter": "RWD",
            "values": [
                {
                    "value": "1,16E-03",
                    "module": "A1",
                    "scenario": null
                },
                {
                    "value": "4,84E-06",
                    "module": "A2",
                    "scenario": null
                },
                {
                    "value": "2,62E-05",
                    "module": "A3",
                    "scenario": null
                },
                {
                    "value": "4,07E-05",
                    "module": "A4",
                    "scenario": null
                },
                {
                    "value": "0,00E+00",
                    "module": "A5",
                    "scenario": null
                },
                {
                    "value": "4,72E-03",
                    "module": "B6",
                    "scenario": null
                },
                {
                    "value": "0,00E+00",
                    "module": "C1",
                    "scenario": null
                },
                {
                    "value": "3,71E-06",
                    "module": "C2",
                    "scenario": null
                },
                {
                    "value": "1,62E-06",
                    "module": "C3",
                    "scenario": null
                },
                {
                    "value": "1,42E-06",
                    "module": "C4",
                    "scenario": null
                },
                {
                    "value": "-2,53E-04",
                    "module": "D",
                    "scenario": null
                },
                {
                    "value": "1,19E-03",
                    "module": "A1A3",
                    "scenario": null
                }
            ]
        }
    ],
    "end_of_life_flow": [
        {
            "parameter": "CRU",
            "values": [
                {
                    "value": "0,00E+00",
                    "module": "A1",
                    "scenario": null
                },
                {
                    "value": "0,00E+00",
                    "module": "A2",
                    "scenario": null
                },
                {
                    "value": "0,00E+00",
                    "module": "A3",
                    "scenario": null
                },
                {
                    "value": "0,00E+00",
                    "module": "A4",
                    "scenario": null
                },
                {
                    "value": "0,00E+00",
                    "module": "A5",
                    "scenario": null
                },
                {
                    "value": "0,00E+00",
                    "module": "B6",
                    "scenario": null
                },
                {
                    "value": "0,00E+00",
                    "module": "C1",
                    "scenario": null
                },
                {
                    "value": "0,00E+00",
                    "module": "C2",
                    "scenario": null
                },
                {
                    "value": "0,00E+00",
                    "module": "C3",
                    "scenario": null
                },
                {
                    "value": "0,00E+00",
                    "module": "C4",
                    "scenario": null
                },
                {
                    "value": "0,00E+00",
                    "module": "D",
                    "scenario": null
                },
                {
                    "value": "0,00E+00",
                    "module": "A1A3",
                    "scenario": null
                }
            ]
        },
        {
            "parameter": "MFR",
            "values": [
                {
                    "value": "0,00E+00",
                    "module": "A1",
                    "scenario": null
                },
                {
                    "value": "0,00E+00",
                    "module": "A2",
                    "scenario": null
                },
                {
                    "value": "1,12E-01",
                    "module": "A3",
                    "scenario": null
                },
                {
                    "value": "0,00E+00",
                    "module": "A4",
                    "scenario": null
                },
                {
                    "value": "3,85E-01",
                    "module": "A5",
                    "scenario": null
                },
                {
                    "value": "0,00E+00",
                    "module": "B6",
                    "scenario": null
                },
                {
                    "value": "0,00E+00",
                    "module": "C1",
                    "scenario": null
                },
                {
                    "value": "0,00E+00",
                    "module": "C2",
                    "scenario": null
                },
                {
                    "value": "6,31E-01",
                    "module": "C3",
                    "scenario": null
                },
                {
                    "value": "4,58E-05",
                    "module": "C4",
                    "scenario": null
                },
                {
                    "value": "-1,48E-03",
                    "module": "D",
                    "scenario": null
                },
                {
                    "value": "1,12E-01",
                    "module": "A1A3",
                    "scenario": null
                }
            ]
        },
        {
            "parameter": "MER",
            "values": [
                {
                    "value": "0,00E+00",
                    "module": "A1",
                    "scenario": null
                },
                {
                    "value": "0,00E+00",
                    "module": "A2",
                    "scenario": null
                },
                {
                    "value": "3,01E-02",
                    "module": "A3",
                    "scenario": null
                },
                {
                    "value": "0,00E+00",
                    "module": "A4",
                    "scenario": null
                },
                {
                    "value": "5,50E-02",
                    "module": "A5",
                    "scenario": null
                },
                {
                    "value": "0,00E+00",
                    "module": "B6",
                    "scenario": null
                },
                {
                    "value": "0,00E+00",
                    "module": "C1",
                    "scenario": null
                },
                {
                    "value": "0,00E+00",
                    "module": "C2",
                    "scenario": null
                },
                {
                    "value": "5,11E-01",
                    "module": "C3",
                    "scenario": null
                },
                {
                    "value": "1,12E-06",
                    "module": "C4",
                    "scenario": null
                },
                {
                    "value": "-1,95E-04",
                    "module": "D",
                    "scenario": null
                },
                {
                    "value": "3,01E-02",
                    "module": "A1A3",
                    "scenario": null
                }
            ]
        },
        {
            "parameter": "EEE",
            "values": [
                {
                    "value": "0,00E+00",
                    "module": "A1",
                    "scenario": null
                },
                {
                    "value": "0,00E+00",
                    "module": "A2",
                    "scenario": null
                },
                {
                    "value": "1,88E-02",
                    "module": "A3",
                    "scenario": null
                },
                {
                    "value": "0,00E+00",
                    "module": "A4",
                    "scenario": null
                },
                {
                    "value": "6,19E-02",
                    "module": "A5",
                    "scenario": null
                },
                {
                    "value": "0,00E+00",
                    "module": "B6",
                    "scenario": null
                },
                {
                    "value": "0,00E+00",
                    "module": "C1",
                    "scenario": null
                },
                {
                    "value": "0,00E+00",
                    "module": "C2",
                    "scenario": null
                },
                {
                    "value": "7,62E-01",
                    "module": "C3",
                    "scenario": null
                },
                {
                    "value": "7,27E-05",
                    "module": "C4",
                    "scenario": null
                },
                {
                    "value": "-4,77E-04",
                    "module": "D",
                    "scenario": null
                },
                {
                    "value": "1,88E-02",
                    "module": "A1A3",
                    "scenario": null
                }
            ]
        },
        {
            "parameter": "EET",
            "values": [
                {
                    "value": "0,00E+00",
                    "module": "A1",
                    "scenario": null
                },
                {
                    "value": "0,00E+00",
                    "module": "A2",
                    "scenario": null
                },
                {
                    "value": "2,85E-01",
                    "module": "A3",
                    "scenario": null
                },
                {
                    "value": "0,00E+00",
                    "module": "A4",
                    "scenario": null
                },
                {
                    "value": "9,37E-01",
                    "module": "A5",
                    "scenario": null
                },
                {
                    "value": "0,00E+00",
                    "module": "B6",
                    "scenario": null
                },
                {
                    "value": "0,00E+00",
                    "module": "C1",
                    "scenario": null
                },
                {
                    "value": "0,00E+00",
                    "module": "C2",
                    "scenario": null
                },
                {
                    "value": "1,15E+01",
                    "module": "C3",
                    "scenario": null
                },
                {
                    "value": "1,10E-03",
                    "module": "C4",
                    "scenario": null
                },
                {
                    "value": "-7,22E-03",
                    "module": "D",
                    "scenario": null
                },
                {
                    "value": "2,85E-01",
                    "module": "A1A3",
                    "scenario": null
                }
            ]
        }
    ]
}