{
    "product_name": "Flowtite Pressure Pipe FP2.1 with coupling DN500-3400, PN16, SN10000",
    "epd_id": "NEPD-3570-2164-EN",
    "compliance": [
        "EN 15804",
        "ISO 14025",
        "ISO 21930"
    ],
    "producer_name": "Amiblu Technology AS",
    "environmental_impact": [
        {
            "parameter": "GWP-total",
            "values": [
                {
                    "value": "1,68E+00",
                    "module": "A1-A3",
                    "scenario": null
                },
                {
                    "value": "8,13E-02",
                    "module": "A4",
                    "scenario": null
                },
                {
                    "value": "2,67E-01",
                    "module": "A5",
                    "scenario": null
                }
            ]
        },
        {
            "parameter": "ODP",
            "values": [
                {
                    "value": "1,80E-07",
                    "module": "A1-A3",
                    "scenario": null
                },
                {
                    "value": "1,50E-08",
                    "module": "A4",
                    "scenario": null
                },
                {
                    "value": "4,77E-08",
                    "module": "A5",
                    "scenario": null
                }
            ]
        },
        {
            "parameter": "AP",
            "values": [
                {
                    "value": "8,30E-03",
                    "module": "A1-A3",
                    "scenario": null
                },
                {
                    "value": "2,59E-04",
                    "module": "A4",
                    "scenario": null
                },
                {
                    "value": "7,38E-04",
                    "module": "A5",
                    "scenario": null
                }
            ]
        },
        {
            "parameter": "EP",
            "values": [
                {
                    "value": "9,98E-04",
                    "module": "A1-A3",
                    "scenario": null
                },
                {
                    "value": "4,30E-05",
                    "module": "A4",
                    "scenario": null
                },
                {
                    "value": "1,69E-04",
                    "module": "A5",
                    "scenario": null
                }
            ]
        },
        {
            "parameter": "POCP",
            "values": [
                {
                    "value": "5,46E-04",
                    "module": "A1-A3",
                    "scenario": null
                },
                {
                    "value": "1,33E-05",
                    "module": "A4",
                    "scenario": null
                },
                {
                    "value": "4,58E-05",
                    "module": "A5",
                    "scenario": null
                }
            ]
        },
        {
            "parameter": "ADPE",
            "values": [
                {
                    "value": "5,62E-05",
                    "module": "A1-A3",
                    "scenario": null
                },
                {
                    "value": "2,48E-07",
                    "module": "A4",
                    "scenario": null
                },
                {
                    "value": "9,65E-07",
                    "module": "A5",
                    "scenario": null
                }
            ]
        },
        {
            "parameter": "ADPF",
            "values": [
                {
                    "value": "3,30E+01",
                    "module": "A1-A3",
                    "scenario": null
                },
                {
                    "value": "1,23E+00",
                    "module": "A4",
                    "scenario": null
                },
                {
                    "value": "3,74E+00",
                    "module": "A5",
                    "scenario": null
                }
            ]
        }
    ],
    "additional_environmental_impact": [],
    "resource_use": [
        {
            "parameter": "PERE",
            "values": [
                {
                    "value": "1,68E+00",
                    "module": "A1-A3",
                    "scenario": null
                },
                {
                    "value": "1,79E-02",
                    "module": "A4",
                    "scenario": null
                },
                {
                    "value": "1,86E-01",
                    "module": "A5",
                    "scenario": null
                }
            ]
        },
        {
            "parameter": "PERM",
            "values": [
                {
                    "value": "1,00E-03",
                    "module": "A1-A3",
                    "scenario": null
                },
                {
                    "value": "0,00E+00",
                    "module": "A4",
                    "scenario": null
                },
                {
                    "value": "0,00E+00",
                    "module": "A5",
                    "scenario": null
                }
            ]
        },
        {
            "parameter": "PERT",
            "values": [
                {
                    "value": "1,68E+00",
                    "module": "A1-A3",
                    "scenario": null
                },
                {
                    "value": "1,79E-02",
                    "module": "A4",
                    "scenario": null
                },
                {
                    "value": "1,86E-01",
                    "module": "A5",
                    "scenario": null
                }
            ]
        },
        {
            "parameter": "PENRE",
            "values": [
                {
                    "value": "3,68E+01",
                    "module": "A1-A3",
                    "scenario": null
                },
                {
                    "value": "1,25E+00",
                    "module": "A4",
                    "scenario": null
                },
                {
                    "value": "4,10E+00",
                    "module": "A5",
                    "scenario": null
                }
            ]
        },
        {
            "parameter": "PENRM",
            "values": [
                {
                    "value": "5,79E-01",
                    "module": "A1-A3",
                    "scenario": null
                },
                {
                    "value": "0,00E+00",
                    "module": "A4",
                    "scenario": null
                },
                {
                    "value": "0,00E+00",
                    "module": "A5",
                    "scenario": null
                }
            ]
        },
        {
            "parameter": "PENRT",
            "values": [
                {
                    "value": "3,74E+01",
                    "module": "A1-A3",
                    "scenario": null
                },
                {
                    "value": "1,25E+00",
                    "module": "A4",
                    "scenario": null
                },
                {
                    "value": "4,10E+00",
                    "module": "A5",
                    "scenario": null
                }
            ]
        },
        {
            "parameter": "SM",
            "values": [
                {
                    "value": "5,69E-02",
                    "module": "A1-A3",
                    "scenario": null
                },
                {
                    "value": "0,00E+00",
                    "module": "A4",
                    "scenario": null
                },
                {
                    "value": "2,51E+01",
                    "module": "A5",
                    "scenario": null
                }
            ]
        },
        {
            "parameter": "RSF",
            "values": [
                {
                    "value": "9,41E-02",
                    "module": "A1-A3",
                    "scenario": null
                },
                {
                    "value": "0,00E+00",
                    "module": "A4",
                    "scenario": null
                },
                {
                    "value": "2,61E-04",
                    "module": "A5",
                    "scenario": null
                }
            ]
        },
        {
            "parameter": "NRSF",
            "values": [
                {
                    "value": "1,02E-02",
                    "module": "A1-A3",
                    "scenario": null
                },
                {
                    "value": "0,00E+00",
                    "module": "A4",
                    "scenario": null
                },
                {
                    "value": "3,84E-03",
                    "module": "A5",
                    "scenario": null
                }
            ]
        },
        {
            "parameter": "FW",
            "values": [
                {
                    "value": "1,81E-02",
                    "module": "A1-A3",
                    "scenario": null
                },
                {
                    "value": "2,35E-04",
                    "module": "A4",
                    "scenario": null
                },
                {
                    "value": "3,20E-02",
                    "module": "A5",
                    "scenario": null
                }
            ]
        }
    ],
    "end_of_life_waste": [
        {
            "parameter": "HWD",
            "values": [
                {
                    "value": "4,32E-03",
                    "module": "A1-A3",
                    "scenario": null
                },
                {
                    "value": "7,32E-07",
                    "module": "A4",
                    "scenario": null
                },
                {
                    "value": "5,95E-05",
                    "module": "A5",
                    "scenario": null
                }
            ]
        },
        {
            "parameter": "NHWD",
            "values": [
                {
                    "value": "2,99E-01",
                    "module": "A1-A3",
                    "scenario": null
                },
                {
                    "value": "6,60E-02",
                    "module": "A4",
                    "scenario": null
                },
                {
                    "value": "8,08E-02",
                    "module": "A5",
                    "scenario": null
                }
            ]
        },
        {
            "parameter": "RWD",
            "values": [
                {
                    "value": "8,28E-05",
                    "module": "A1-A3",
                    "scenario": null
                },
                {
                    "value": "8,61E-06",
                    "module": "A4",
                    "scenario": null
                },
                {
                    "value": "3,01E-05",
                    "module": "A5",
                    "scenario": null
                }
            ]
        }
    ],
    "end_of_life_flow": [
        {
            "parameter": "CRU",
            "values": [
                {
                    "value": "0,00E+00",
                    "module": "A1-A3",
                    "scenario": null
                },
                {
                    "value": "0,00E+00",
                    "module": "A4",
                    "scenario": null
                },
                {
                    "value": "0,00E+00",
                    "module": "A5",
                    "scenario": null
                }
            ]
        },
        {
            "parameter": "MFR",
            "values": [
                {
                    "value": "1,04E-03",
                    "module": "A1-A3",
                    "scenario": null
                },
                {
                    "value": "0,00E+00",
                    "module": "A4",
                    "scenario": null
                },
                {
                    "value": "2,93E-06",
                    "module": "A5",
                    "scenario": null
                }
            ]
        },
        {
            "parameter": "MER",
            "values": [
                {
                    "value": "1,31E-02",
                    "module": "A1-A3",
                    "scenario": null
                },
                {
                    "value": "0,00E+00",
                    "module": "A4",
                    "scenario": null
                },
                {
                    "value": "9,45E-04",
                    "module": "A5",
                    "scenario": null
                }
            ]
        },
        {
            "parameter": "EEE",
            "values": [
                {
                    "value": "1,02E-02",
                    "module": "A1-A3",
                    "scenario": null
                },
                {
                    "value": "0,00E+00",
                    "module": "A4",
                    "scenario": null
                },
                {
                    "value": "1,00E-05",
                    "module": "A5",
                    "scenario": null
                }
            ]
        },
        {
            "parameter": "EET",
            "values": [
                {
                    "value": "1,30E-01",
                    "module": "A1-A3",
                    "scenario": null
                },
                {
                    "value": "0,00E+00",
                    "module": "A4",
                    "scenario": null
                },
                {
                    "value": "1,52E-04",
                    "module": "A5",
                    "scenario": null
                }
            ]
        }
    ]
}