{
    "product_name": "Milliveggjapl\u00f6tur | Vikur ",
    "epd_id": "NEPD-8524-8194",
    "compliance": [
        "EN 15804+A2",
        "ISO 14025",
        "ISO 21930"
    ],
    "producer_name": "BM Vall\u00e1",
    "environmental_impact": [
        {
            "parameter": "GWP-total",
            "values": [
                {
                    "value": "1,46E-01",
                    "module": "A1",
                    "scenario": null
                },
                {
                    "value": "9,35E-03",
                    "module": "A2",
                    "scenario": null
                },
                {
                    "value": "7,09E-03",
                    "module": "A3",
                    "scenario": null
                },
                {
                    "value": "2,45E-03",
                    "module": "A4",
                    "scenario": null
                },
                {
                    "value": "4,00E-03",
                    "module": "C1",
                    "scenario": null
                },
                {
                    "value": "2,18E-03",
                    "module": "C2",
                    "scenario": null
                },
                {
                    "value": "3,60E-05",
                    "module": "C3",
                    "scenario": null
                },
                {
                    "value": "4,07E-03",
                    "module": "C4",
                    "scenario": null
                },
                {
                    "value": "-1,59E-03",
                    "module": "D",
                    "scenario": null
                },
                {
                    "value": "1,62E-01",
                    "module": "A1A3",
                    "scenario": null
                }
            ]
        },
        {
            "parameter": "GWP-fossil",
            "values": [
                {
                    "value": "1,46E-01",
                    "module": "A1",
                    "scenario": null
                },
                {
                    "value": "9,34E-03",
                    "module": "A2",
                    "scenario": null
                },
                {
                    "value": "6,31E-03",
                    "module": "A3",
                    "scenario": null
                },
                {
                    "value": "2,45E-03",
                    "module": "A4",
                    "scenario": null
                },
                {
                    "value": "4,00E-03",
                    "module": "C1",
                    "scenario": null
                },
                {
                    "value": "2,18E-03",
                    "module": "C2",
                    "scenario": null
                },
                {
                    "value": "3,55E-05",
                    "module": "C3",
                    "scenario": null
                },
                {
                    "value": "4,07E-03",
                    "module": "C4",
                    "scenario": null
                },
                {
                    "value": "-1,56E-03",
                    "module": "D",
                    "scenario": null
                },
                {
                    "value": "1,62E-01",
                    "module": "A1A3",
                    "scenario": null
                }
            ]
        },
        {
            "parameter": "GWP-biogenic",
            "values": [
                {
                    "value": "5,26E-05",
                    "module": "A1",
                    "scenario": null
                },
                {
                    "value": "2,60E-06",
                    "module": "A2",
                    "scenario": null
                },
                {
                    "value": "1,45E-04",
                    "module": "A3",
                    "scenario": null
                },
                {
                    "value": "1,01E-06",
                    "module": "A4",
                    "scenario": null
                },
                {
                    "value": "7,50E-07",
                    "module": "C1",
                    "scenario": null
                },
                {
                    "value": "9,33E-07",
                    "module": "C2",
                    "scenario": null
                },
                {
                    "value": "3,07E-07",
                    "module": "C3",
                    "scenario": null
                },
                {
                    "value": "3,46E-06",
                    "module": "C4",
                    "scenario": null
                },
                {
                    "value": "-3,11E-05",
                    "module": "D",
                    "scenario": null
                },
                {
                    "value": "2,01E-04",
                    "module": "A1A3",
                    "scenario": null
                }
            ]
        },
        {
            "parameter": "GWP-luluc",
            "values": [
                {
                    "value": "8,95E-05",
                    "module": "A1",
                    "scenario": null
                },
                {
                    "value": "3,40E-06",
                    "module": "A2",
                    "scenario": null
                },
                {
                    "value": "6,36E-04",
                    "module": "A3",
                    "scenario": null
                },
                {
                    "value": "8,72E-07",
                    "module": "A4",
                    "scenario": null
                },
                {
                    "value": "3,15E-07",
                    "module": "C1",
                    "scenario": null
                },
                {
                    "value": "6,63E-07",
                    "module": "C2",
                    "scenario": null
                },
                {
                    "value": "4,91E-08",
                    "module": "C3",
                    "scenario": null
                },
                {
                    "value": "7,98E-07",
                    "module": "C4",
                    "scenario": null
                },
                {
                    "value": "-1,05E-06",
                    "module": "D",
                    "scenario": null
                },
                {
                    "value": "7,29E-04",
                    "module": "A1A3",
                    "scenario": null
                }
            ]
        },
        {
            "parameter": "ODP",
            "values": [
                {
                    "value": "8,66E-10",
                    "module": "A1",
                    "scenario": null
                },
                {
                    "value": "1,95E-09",
                    "module": "A2",
                    "scenario": null
                },
                {
                    "value": "8,94E-10",
                    "module": "A3",
                    "scenario": null
                },
                {
                    "value": "5,55E-10",
                    "module": "A4",
                    "scenario": null
                },
                {
                    "value": "8,64E-10",
                    "module": "C1",
                    "scenario": null
                },
                {
                    "value": "5,25E-10",
                    "module": "C2",
                    "scenario": null
                },
                {
                    "value": "7,00E-12",
                    "module": "C3",
                    "scenario": null
                },
                {
                    "value": "1,98E-09",
                    "module": "C4",
                    "scenario": null
                },
                {
                    "value": "-2,84E-10",
                    "module": "D",
                    "scenario": null
                },
                {
                    "value": "3,71E-09",
                    "module": "A1A3",
                    "scenario": null
                }
            ]
        },
        {
            "parameter": "AP",
            "values": [
                {
                    "value": "2,14E-04",
                    "module": "A1",
                    "scenario": null
                },
                {
                    "value": "1,96E-04",
                    "module": "A2",
                    "scenario": null
                },
                {
                    "value": "2,08E-05",
                    "module": "A3",
                    "scenario": null
                },
                {
                    "value": "7,04E-06",
                    "module": "A4",
                    "scenario": null
                },
                {
                    "value": "4,19E-05",
                    "module": "C1",
                    "scenario": null
                },
                {
                    "value": "7,01E-06",
                    "module": "C2",
                    "scenario": null
                },
                {
                    "value": "2,87E-07",
                    "module": "C3",
                    "scenario": null
                },
                {
                    "value": "3,97E-05",
                    "module": "C4",
                    "scenario": null
                },
                {
                    "value": "-1,40E-05",
                    "module": "D",
                    "scenario": null
                },
                {
                    "value": "4,31E-04",
                    "module": "A1A3",
                    "scenario": null
                }
            ]
        },
        {
            "parameter": "POCP",
            "values": [
                {
                    "value": "2,00E-04",
                    "module": "A1",
                    "scenario": null
                },
                {
                    "value": "1,31E-04",
                    "module": "A2",
                    "scenario": null
                },
                {
                    "value": "2,01E-05",
                    "module": "A3",
                    "scenario": null
                },
                {
                    "value": "5,97E-06",
                    "module": "A4",
                    "scenario": null
                },
                {
                    "value": "5,57E-05",
                    "module": "C1",
                    "scenario": null
                },
                {
                    "value": "6,72E-06",
                    "module": "C2",
                    "scenario": null
                },
                {
                    "value": "2,60E-07",
                    "module": "C3",
                    "scenario": null
                },
                {
                    "value": "4,69E-05",
                    "module": "C4",
                    "scenario": null
                },
                {
                    "value": "-1,51E-05",
                    "module": "D",
                    "scenario": null
                },
                {
                    "value": "3,51E-04",
                    "module": "A1A3",
                    "scenario": null
                }
            ]
        },
        {
            "parameter": "ADPE",
            "values": [
                {
                    "value": "8,66E-07",
                    "module": "A1",
                    "scenario": null
                },
                {
                    "value": "9,19E-08",
                    "module": "A2",
                    "scenario": null
                },
                {
                    "value": "5,54E-08",
                    "module": "A3",
                    "scenario": null
                },
                {
                    "value": "6,77E-08",
                    "module": "A4",
                    "scenario": null
                },
                {
                    "value": "6,14E-09",
                    "module": "C1",
                    "scenario": null
                },
                {
                    "value": "3,88E-08",
                    "module": "C2",
                    "scenario": null
                },
                {
                    "value": "4,51E-10",
                    "module": "C3",
                    "scenario": null
                },
                {
                    "value": "3,60E-08",
                    "module": "C4",
                    "scenario": null
                },
                {
                    "value": "-1,38E-07",
                    "module": "D",
                    "scenario": null
                },
                {
                    "value": "1,01E-06",
                    "module": "A1A3",
                    "scenario": null
                }
            ]
        },
        {
            "parameter": "ADPF",
            "values": [
                {
                    "value": "4,78E-01",
                    "module": "A1",
                    "scenario": null
                },
                {
                    "value": "1,30E-01",
                    "module": "A2",
                    "scenario": null
                },
                {
                    "value": "9,46E-02",
                    "module": "A3",
                    "scenario": null
                },
                {
                    "value": "3,70E-02",
                    "module": "A4",
                    "scenario": null
                },
                {
                    "value": "5,51E-02",
                    "module": "C1",
                    "scenario": null
                },
                {
                    "value": "3,54E-02",
                    "module": "C2",
                    "scenario": null
                },
                {
                    "value": "1,10E-03",
                    "module": "C3",
                    "scenario": null
                },
                {
                    "value": "1,31E-01",
                    "module": "C4",
                    "scenario": null
                },
                {
                    "value": "-2,63E-02",
                    "module": "D",
                    "scenario": null
                },
                {
                    "value": "7,02E-01",
                    "module": "A1A3",
                    "scenario": null
                }
            ]
        },
        {
            "parameter": "WDP",
            "values": [
                {
                    "value": "1,90E+00",
                    "module": "A1",
                    "scenario": null
                },
                {
                    "value": "5,91E-02",
                    "module": "A2",
                    "scenario": null
                },
                {
                    "value": "5,66E+00",
                    "module": "A3",
                    "scenario": null
                },
                {
                    "value": "3,58E-02",
                    "module": "A4",
                    "scenario": null
                },
                {
                    "value": "1,17E-02",
                    "module": "C1",
                    "scenario": null
                },
                {
                    "value": "2,71E-02",
                    "module": "C2",
                    "scenario": null
                },
                {
                    "value": "1,22E-01",
                    "module": "C3",
                    "scenario": null
                },
                {
                    "value": "2,76E-01",
                    "module": "C4",
                    "scenario": null
                },
                {
                    "value": "-1,23E+00",
                    "module": "D",
                    "scenario": null
                },
                {
                    "value": "7,62E+00",
                    "module": "A1A3",
                    "scenario": null
                }
            ]
        },
        {
            "parameter": "EP-freshwater",
            "values": [
                {
                    "value": "1,26E-06",
                    "module": "A1",
                    "scenario": null
                },
                {
                    "value": "4,24E-08",
                    "module": "A2",
                    "scenario": null
                },
                {
                    "value": "6,73E-08",
                    "module": "A3",
                    "scenario": null
                },
                {
                    "value": "1,96E-08",
                    "module": "A4",
                    "scenario": null
                },
                {
                    "value": "1,46E-08",
                    "module": "C1",
                    "scenario": null
                },
                {
                    "value": "1,73E-08",
                    "module": "C2",
                    "scenario": null
                },
                {
                    "value": "2,24E-09",
                    "module": "C3",
                    "scenario": null
                },
                {
                    "value": "3,04E-08",
                    "module": "C4",
                    "scenario": null
                },
                {
                    "value": "-4,14E-08",
                    "module": "D",
                    "scenario": null
                },
                {
                    "value": "1,37E-06",
                    "module": "A1A3",
                    "scenario": null
                }
            ]
        },
        {
            "parameter": "EP-marine",
            "values": [
                {
                    "value": "7,44E-05",
                    "module": "A1",
                    "scenario": null
                },
                {
                    "value": "4,39E-05",
                    "module": "A2",
                    "scenario": null
                },
                {
                    "value": "6,00E-06",
                    "module": "A3",
                    "scenario": null
                },
                {
                    "value": "1,39E-06",
                    "module": "A4",
                    "scenario": null
                },
                {
                    "value": "1,85E-05",
                    "module": "C1",
                    "scenario": null
                },
                {
                    "value": "1,54E-06",
                    "module": "C2",
                    "scenario": null
                },
                {
                    "value": "8,42E-08",
                    "module": "C3",
                    "scenario": null
                },
                {
                    "value": "1,49E-05",
                    "module": "C4",
                    "scenario": null
                },
                {
                    "value": "-4,86E-06",
                    "module": "D",
                    "scenario": null
                },
                {
                    "value": "1,24E-04",
                    "module": "A1A3",
                    "scenario": null
                }
            ]
        },
        {
            "parameter": "EP-terrestrial",
            "values": [
                {
                    "value": "9,00E-04",
                    "module": "A1",
                    "scenario": null
                },
                {
                    "value": "4,93E-04",
                    "module": "A2",
                    "scenario": null
                },
                {
                    "value": "6,62E-05",
                    "module": "A3",
                    "scenario": null
                },
                {
                    "value": "1,56E-05",
                    "module": "A4",
                    "scenario": null
                },
                {
                    "value": "2,00E-04",
                    "module": "C1",
                    "scenario": null
                },
                {
                    "value": "1,71E-05",
                    "module": "C2",
                    "scenario": null
                },
                {
                    "value": "9,70E-07",
                    "module": "C3",
                    "scenario": null
                },
                {
                    "value": "1,64E-04",
                    "module": "C4",
                    "scenario": null
                },
                {
                    "value": "-5,71E-05",
                    "module": "D",
                    "scenario": null
                },
                {
                    "value": "1,46E-03",
                    "module": "A1A3",
                    "scenario": null
                }
            ]
        },
        {
            "parameter": "GWP-IOBC",
            "values": [
                {
                    "value": "1,36E-01",
                    "module": "A1",
                    "scenario": null
                },
                {
                    "value": "9,35E-03",
                    "module": "A2",
                    "scenario": null
                },
                {
                    "value": "6,88E-03",
                    "module": "A3",
                    "scenario": null
                },
                {
                    "value": "2,45E-03",
                    "module": "A4",
                    "scenario": null
                },
                {
                    "value": "4,00E-03",
                    "module": "C1",
                    "scenario": null
                },
                {
                    "value": "2,18E-03",
                    "module": "C2",
                    "scenario": null
                },
                {
                    "value": "3,55E-05",
                    "module": "C3",
                    "scenario": null
                },
                {
                    "value": "4,07E-03",
                    "module": "C4",
                    "scenario": null
                },
                {
                    "value": "-1,67E-03",
                    "module": "D",
                    "scenario": null
                },
                {
                    "value": "1,52E-01",
                    "module": "A1A3",
                    "scenario": null
                }
            ]
        }
    ],
    "additional_environmental_impact": [
        {
            "parameter": "PM",
            "values": [
                {
                    "value": "8,72E-10",
                    "module": "A1",
                    "scenario": null
                },
                {
                    "value": "2,61E-10",
                    "module": "A2",
                    "scenario": null
                },
                {
                    "value": "2,81E-10",
                    "module": "A3",
                    "scenario": null
                },
                {
                    "value": "1,50E-10",
                    "module": "A4",
                    "scenario": null
                },
                {
                    "value": "5,07E-09",
                    "module": "C1",
                    "scenario": null
                },
                {
                    "value": "2,00E-10",
                    "module": "C2",
                    "scenario": null
                },
                {
                    "value": "5,00E-12",
                    "module": "C3",
                    "scenario": null
                },
                {
                    "value": "8,46E-10",
                    "module": "C4",
                    "scenario": null
                },
                {
                    "value": "-2,99E-10",
                    "module": "D",
                    "scenario": null
                },
                {
                    "value": "1,41E-09",
                    "module": "A1A3",
                    "scenario": null
                }
            ]
        },
        {
            "parameter": "ETP-fw",
            "values": [
                {
                    "value": "3,35E+00",
                    "module": "A1",
                    "scenario": null
                },
                {
                    "value": "7,82E-02",
                    "module": "A2",
                    "scenario": null
                },
                {
                    "value": "1,39E-01",
                    "module": "A3",
                    "scenario": null
                },
                {
                    "value": "2,75E-02",
                    "module": "A4",
                    "scenario": null
                },
                {
                    "value": "3,01E-02",
                    "module": "C1",
                    "scenario": null
                },
                {
                    "value": "2,59E-02",
                    "module": "C2",
                    "scenario": null
                },
                {
                    "value": "7,81E-04",
                    "module": "C3",
                    "scenario": null
                },
                {
                    "value": "6,49E-02",
                    "module": "C4",
                    "scenario": null
                },
                {
                    "value": "-2,71E-02",
                    "module": "D",
                    "scenario": null
                },
                {
                    "value": "3,57E+00",
                    "module": "A1A3",
                    "scenario": null
                }
            ]
        },
        {
            "parameter": "HTP-c",
            "values": [
                {
                    "value": "3,00E-12",
                    "module": "A1",
                    "scenario": null
                },
                {
                    "value": "0,00E+00",
                    "module": "A2",
                    "scenario": null
                },
                {
                    "value": "3,00E-12",
                    "module": "A3",
                    "scenario": null
                },
                {
                    "value": "0,00E+00",
                    "module": "A4",
                    "scenario": null
                },
                {
                    "value": "1,00E-12",
                    "module": "C1",
                    "scenario": null
                },
                {
                    "value": "0,00E+00",
                    "module": "C2",
                    "scenario": null
                },
                {
                    "value": "0,00E+00",
                    "module": "C3",
                    "scenario": null
                },
                {
                    "value": "2,00E-12",
                    "module": "C4",
                    "scenario": null
                },
                {
                    "value": "-1,00E-12",
                    "module": "D",
                    "scenario": null
                },
                {
                    "value": "6,00E-12",
                    "module": "A1A3",
                    "scenario": null
                }
            ]
        },
        {
            "parameter": "HTP-nc",
            "values": [
                {
                    "value": "9,10E-11",
                    "module": "A1",
                    "scenario": null
                },
                {
                    "value": "3,70E-11",
                    "module": "A2",
                    "scenario": null
                },
                {
                    "value": "7,80E-11",
                    "module": "A3",
                    "scenario": null
                },
                {
                    "value": "3,00E-11",
                    "module": "A4",
                    "scenario": null
                },
                {
                    "value": "2,80E-11",
                    "module": "C1",
                    "scenario": null
                },
                {
                    "value": "2,50E-11",
                    "module": "C2",
                    "scenario": null
                },
                {
                    "value": "1,00E-12",
                    "module": "C3",
                    "scenario": null
                },
                {
                    "value": "3,80E-11",
                    "module": "C4",
                    "scenario": null
                },
                {
                    "value": "-3,30E-11",
                    "module": "D",
                    "scenario": null
                },
                {
                    "value": "2,06E-10",
                    "module": "A1A3",
                    "scenario": null
                }
            ]
        },
        {
            "parameter": "SQP",
            "values": [
                {
                    "value": "6,53E-02",
                    "module": "A1",
                    "scenario": null
                },
                {
                    "value": "6,12E-02",
                    "module": "A2",
                    "scenario": null
                },
                {
                    "value": "1,61E-02",
                    "module": "A3",
                    "scenario": null
                },
                {
                    "value": "2,59E-02",
                    "module": "A4",
                    "scenario": null
                },
                {
                    "value": "6,69E-03",
                    "module": "C1",
                    "scenario": null
                },
                {
                    "value": "4,05E-02",
                    "module": "C2",
                    "scenario": null
                },
                {
                    "value": "6,24E-04",
                    "module": "C3",
                    "scenario": null
                },
                {
                    "value": "4,79E-01",
                    "module": "C4",
                    "scenario": null
                },
                {
                    "value": "5,98E-02",
                    "module": "D",
                    "scenario": null
                },
                {
                    "value": "1,43E-01",
                    "module": "A1A3",
                    "scenario": null
                }
            ]
        },
        {
            "parameter": "IRP",
            "values": [
                {
                    "value": "4,43E-04",
                    "module": "A1",
                    "scenario": null
                },
                {
                    "value": "5,66E-04",
                    "module": "A2",
                    "scenario": null
                },
                {
                    "value": "1,19E-04",
                    "module": "A3",
                    "scenario": null
                },
                {
                    "value": "1,62E-04",
                    "module": "A4",
                    "scenario": null
                },
                {
                    "value": "2,40E-04",
                    "module": "C1",
                    "scenario": null
                },
                {
                    "value": "1,55E-04",
                    "module": "C2",
                    "scenario": null
                },
                {
                    "value": "1,85E-05",
                    "module": "C3",
                    "scenario": null
                },
                {
                    "value": "5,70E-04",
                    "module": "C4",
                    "scenario": null
                },
                {
                    "value": "-2,42E-04",
                    "module": "D",
                    "scenario": null
                },
                {
                    "value": "1,13E-03",
                    "module": "A1A3",
                    "scenario": null
                }
            ]
        }
    ],
    "resource_use": [
        {
            "parameter": "PERE",
            "values": [
                {
                    "value": "1,36E-01",
                    "module": "A1",
                    "scenario": null
                },
                {
                    "value": "1,05E-03",
                    "module": "A2",
                    "scenario": null
                },
                {
                    "value": "1,03E-01",
                    "module": "A3",
                    "scenario": null
                },
                {
                    "value": "5,30E-04",
                    "module": "A4",
                    "scenario": null
                },
                {
                    "value": "3,00E-04",
                    "module": "C1",
                    "scenario": null
                },
                {
                    "value": "4,45E-04",
                    "module": "C2",
                    "scenario": null
                },
                {
                    "value": "5,67E-04",
                    "module": "C3",
                    "scenario": null
                },
                {
                    "value": "2,02E-03",
                    "module": "C4",
                    "scenario": null
                },
                {
                    "value": "-6,17E-03",
                    "module": "D",
                    "scenario": null
                },
                {
                    "value": "2,41E-01",
                    "module": "A1A3",
                    "scenario": null
                }
            ]
        },
        {
            "parameter": "PERM",
            "values": [
                {
                    "value": "0,00E+00",
                    "module": "A1",
                    "scenario": null
                },
                {
                    "value": "0,00E+00",
                    "module": "A2",
                    "scenario": null
                },
                {
                    "value": "0,00E+00",
                    "module": "A3",
                    "scenario": null
                },
                {
                    "value": "0,00E+00",
                    "module": "A4",
                    "scenario": null
                },
                {
                    "value": "0,00E+00",
                    "module": "C1",
                    "scenario": null
                },
                {
                    "value": "0,00E+00",
                    "module": "C2",
                    "scenario": null
                },
                {
                    "value": "0,00E+00",
                    "module": "C3",
                    "scenario": null
                },
                {
                    "value": "0,00E+00",
                    "module": "C4",
                    "scenario": null
                },
                {
                    "value": "0,00E+00",
                    "module": "D",
                    "scenario": null
                },
                {
                    "value": "0,00E+00",
                    "module": "A1A3",
                    "scenario": null
                }
            ]
        },
        {
            "parameter": "PERT",
            "values": [
                {
                    "value": "1,36E-01",
                    "module": "A1",
                    "scenario": null
                },
                {
                    "value": "1,05E-03",
                    "module": "A2",
                    "scenario": null
                },
                {
                    "value": "1,03E-01",
                    "module": "A3",
                    "scenario": null
                },
                {
                    "value": "5,30E-04",
                    "module": "A4",
                    "scenario": null
                },
                {
                    "value": "3,00E-04",
                    "module": "C1",
                    "scenario": null
                },
                {
                    "value": "4,45E-04",
                    "module": "C2",
                    "scenario": null
                },
                {
                    "value": "5,67E-04",
                    "module": "C3",
                    "scenario": null
                },
                {
                    "value": "2,02E-03",
                    "module": "C4",
                    "scenario": null
                },
                {
                    "value": "-6,17E-03",
                    "module": "D",
                    "scenario": null
                },
                {
                    "value": "2,41E-01",
                    "module": "A1A3",
                    "scenario": null
                }
            ]
        },
        {
            "parameter": "PENRE",
            "values": [
                {
                    "value": "4,79E-01",
                    "module": "A1",
                    "scenario": null
                },
                {
                    "value": "1,30E-01",
                    "module": "A2",
                    "scenario": null
                },
                {
                    "value": "1,05E-01",
                    "module": "A3",
                    "scenario": null
                },
                {
                    "value": "3,70E-02",
                    "module": "A4",
                    "scenario": null
                },
                {
                    "value": "5,51E-02",
                    "module": "C1",
                    "scenario": null
                },
                {
                    "value": "3,54E-02",
                    "module": "C2",
                    "scenario": null
                },
                {
                    "value": "1,10E-03",
                    "module": "C3",
                    "scenario": null
                },
                {
                    "value": "1,31E-01",
                    "module": "C4",
                    "scenario": null
                },
                {
                    "value": "-2,78E-02",
                    "module": "D",
                    "scenario": null
                },
                {
                    "value": "7,15E-01",
                    "module": "A1A3",
                    "scenario": null
                }
            ]
        },
        {
            "parameter": "PENRM",
            "values": [
                {
                    "value": "0,00E+00",
                    "module": "A1",
                    "scenario": null
                },
                {
                    "value": "0,00E+00",
                    "module": "A2",
                    "scenario": null
                },
                {
                    "value": "0,00E+00",
                    "module": "A3",
                    "scenario": null
                },
                {
                    "value": "0,00E+00",
                    "module": "A4",
                    "scenario": null
                },
                {
                    "value": "0,00E+00",
                    "module": "C1",
                    "scenario": null
                },
                {
                    "value": "0,00E+00",
                    "module": "C2",
                    "scenario": null
                },
                {
                    "value": "0,00E+00",
                    "module": "C3",
                    "scenario": null
                },
                {
                    "value": "0,00E+00",
                    "module": "C4",
                    "scenario": null
                },
                {
                    "value": "0,00E+00",
                    "module": "D",
                    "scenario": null
                },
                {
                    "value": "0,00E+00",
                    "module": "A1A3",
                    "scenario": null
                }
            ]
        },
        {
            "parameter": "PENRT",
            "values": [
                {
                    "value": "4,79E-01",
                    "module": "A1",
                    "scenario": null
                },
                {
                    "value": "1,30E-01",
                    "module": "A2",
                    "scenario": null
                },
                {
                    "value": "1,05E-01",
                    "module": "A3",
                    "scenario": null
                },
                {
                    "value": "3,70E-02",
                    "module": "A4",
                    "scenario": null
                },
                {
                    "value": "5,51E-02",
                    "module": "C1",
                    "scenario": null
                },
                {
                    "value": "3,54E-02",
                    "module": "C2",
                    "scenario": null
                },
                {
                    "value": "1,10E-03",
                    "module": "C3",
                    "scenario": null
                },
                {
                    "value": "1,31E-01",
                    "module": "C4",
                    "scenario": null
                },
                {
                    "value": "-2,78E-02",
                    "module": "D",
                    "scenario": null
                },
                {
                    "value": "7,15E-01",
                    "module": "A1A3",
                    "scenario": null
                }
            ]
        },
        {
            "parameter": "SM",
            "values": [
                {
                    "value": "1,99E-02",
                    "module": "A1",
                    "scenario": null
                },
                {
                    "value": "0,00E+00",
                    "module": "A2",
                    "scenario": null
                },
                {
                    "value": "0,00E+00",
                    "module": "A3",
                    "scenario": null
                },
                {
                    "value": "0,00E+00",
                    "module": "A4",
                    "scenario": null
                },
                {
                    "value": "0,00E+00",
                    "module": "C1",
                    "scenario": null
                },
                {
                    "value": "0,00E+00",
                    "module": "C2",
                    "scenario": null
                },
                {
                    "value": "0,00E+00",
                    "module": "C3",
                    "scenario": null
                },
                {
                    "value": "0,00E+00",
                    "module": "C4",
                    "scenario": null
                },
                {
                    "value": "0,00E+00",
                    "module": "D",
                    "scenario": null
                },
                {
                    "value": "1,99E-02",
                    "module": "A1A3",
                    "scenario": null
                }
            ]
        },
        {
            "parameter": "RSF",
            "values": [
                {
                    "value": "1,92E-01",
                    "module": "A1",
                    "scenario": null
                },
                {
                    "value": "3,83E-05",
                    "module": "A2",
                    "scenario": null
                },
                {
                    "value": "3,71E-05",
                    "module": "A3",
                    "scenario": null
                },
                {
                    "value": "1,90E-05",
                    "module": "A4",
                    "scenario": null
                },
                {
                    "value": "0,00E+00",
                    "module": "C1",
                    "scenario": null
                },
                {
                    "value": "1,56E-05",
                    "module": "C2",
                    "scenario": null
                },
                {
                    "value": "0,00E+00",
                    "module": "C3",
                    "scenario": null
                },
                {
                    "value": "4,17E-05",
                    "module": "C4",
                    "scenario": null
                },
                {
                    "value": "-1,26E-04",
                    "module": "D",
                    "scenario": null
                },
                {
                    "value": "1,92E-01",
                    "module": "A1A3",
                    "scenario": null
                }
            ]
        },
        {
            "parameter": "NRSF",
            "values": [
                {
                    "value": "2,73E-01",
                    "module": "A1",
                    "scenario": null
                },
                {
                    "value": "1,82E-04",
                    "module": "A2",
                    "scenario": null
                },
                {
                    "value": "1,95E-04",
                    "module": "A3",
                    "scenario": null
                },
                {
                    "value": "6,78E-05",
                    "module": "A4",
                    "scenario": null
                },
                {
                    "value": "0,00E+00",
                    "module": "C1",
                    "scenario": null
                },
                {
                    "value": "5,22E-05",
                    "module": "C2",
                    "scenario": null
                },
                {
                    "value": "0,00E+00",
                    "module": "C3",
                    "scenario": null
                },
                {
                    "value": "1,20E-04",
                    "module": "C4",
                    "scenario": null
                },
                {
                    "value": "-1,30E-04",
                    "module": "D",
                    "scenario": null
                },
                {
                    "value": "2,74E-01",
                    "module": "A1A3",
                    "scenario": null
                }
            ]
        },
        {
            "parameter": "FW",
            "values": [
                {
                    "value": "1,20E-03",
                    "module": "A1",
                    "scenario": null
                },
                {
                    "value": "7,86E-06",
                    "module": "A2",
                    "scenario": null
                },
                {
                    "value": "1,05E-03",
                    "module": "A3",
                    "scenario": null
                },
                {
                    "value": "3,96E-06",
                    "module": "A4",
                    "scenario": null
                },
                {
                    "value": "2,83E-06",
                    "module": "C1",
                    "scenario": null
                },
                {
                    "value": "4,02E-06",
                    "module": "C2",
                    "scenario": null
                },
                {
                    "value": "1,89E-06",
                    "module": "C3",
                    "scenario": null
                },
                {
                    "value": "1,56E-04",
                    "module": "C4",
                    "scenario": null
                },
                {
                    "value": "-9,67E-04",
                    "module": "D",
                    "scenario": null
                },
                {
                    "value": "2,26E-03",
                    "module": "A1A3",
                    "scenario": null
                }
            ]
        }
    ],
    "end_of_life_waste": [
        {
            "parameter": "HWD",
            "values": [
                {
                    "value": "2,52E-05",
                    "module": "A1",
                    "scenario": null
                },
                {
                    "value": "5,25E-06",
                    "module": "A2",
                    "scenario": null
                },
                {
                    "value": "5,64E-05",
                    "module": "A3",
                    "scenario": null
                },
                {
                    "value": "1,91E-06",
                    "module": "A4",
                    "scenario": null
                },
                {
                    "value": "1,62E-06",
                    "module": "C1",
                    "scenario": null
                },
                {
                    "value": "1,94E-06",
                    "module": "C2",
                    "scenario": null
                },
                {
                    "value": "1,10E-07",
                    "module": "C3",
                    "scenario": null
                },
                {
                    "value": "0,00E+00",
                    "module": "C4",
                    "scenario": null
                },
                {
                    "value": "-6,35E-06",
                    "module": "D",
                    "scenario": null
                },
                {
                    "value": "8,68E-05",
                    "module": "A1A3",
                    "scenario": null
                }
            ]
        },
        {
            "parameter": "NHWD",
            "values": [
                {
                    "value": "1,06E-03",
                    "module": "A1",
                    "scenario": null
                },
                {
                    "value": "3,91E-03",
                    "module": "A2",
                    "scenario": null
                },
                {
                    "value": "3,87E-02",
                    "module": "A3",
                    "scenario": null
                },
                {
                    "value": "1,80E-03",
                    "module": "A4",
                    "scenario": null
                },
                {
                    "value": "6,52E-05",
                    "module": "C1",
                    "scenario": null
                },
                {
                    "value": "3,07E-03",
                    "module": "C2",
                    "scenario": null
                },
                {
                    "value": "3,48E-06",
                    "module": "C3",
                    "scenario": null
                },
                {
                    "value": "9,50E-01",
                    "module": "C4",
                    "scenario": null
                },
                {
                    "value": "-1,93E-04",
                    "module": "D",
                    "scenario": null
                },
                {
                    "value": "4,37E-02",
                    "module": "A1A3",
                    "scenario": null
                }
            ]
        },
        {
            "parameter": "RWD",
            "values": [
                {
                    "value": "1,57E-06",
                    "module": "A1",
                    "scenario": null
                },
                {
                    "value": "9,05E-07",
                    "module": "A2",
                    "scenario": null
                },
                {
                    "value": "1,18E-07",
                    "module": "A3",
                    "scenario": null
                },
                {
                    "value": "2,52E-07",
                    "module": "A4",
                    "scenario": null
                },
                {
                    "value": "3,82E-07",
                    "module": "C1",
                    "scenario": null
                },
                {
                    "value": "2,41E-07",
                    "module": "C2",
                    "scenario": null
                },
                {
                    "value": "1,17E-08",
                    "module": "C3",
                    "scenario": null
                },
                {
                    "value": "0,00E+00",
                    "module": "C4",
                    "scenario": null
                },
                {
                    "value": "-2,09E-07",
                    "module": "D",
                    "scenario": null
                },
                {
                    "value": "2,59E-06",
                    "module": "A1A3",
                    "scenario": null
                }
            ]
        }
    ],
    "end_of_life_flow": [
        {
            "parameter": "CRU",
            "values": [
                {
                    "value": "0,00E+00",
                    "module": "A1",
                    "scenario": null
                },
                {
                    "value": "0,00E+00",
                    "module": "A2",
                    "scenario": null
                },
                {
                    "value": "0,00E+00",
                    "module": "A3",
                    "scenario": null
                },
                {
                    "value": "0,00E+00",
                    "module": "A4",
                    "scenario": null
                },
                {
                    "value": "0,00E+00",
                    "module": "C1",
                    "scenario": null
                },
                {
                    "value": "0,00E+00",
                    "module": "C2",
                    "scenario": null
                },
                {
                    "value": "0,00E+00",
                    "module": "C3",
                    "scenario": null
                },
                {
                    "value": "0,00E+00",
                    "module": "C4",
                    "scenario": null
                },
                {
                    "value": "0,00E+00",
                    "module": "D",
                    "scenario": null
                },
                {
                    "value": "0,00E+00",
                    "module": "A1A3",
                    "scenario": null
                }
            ]
        },
        {
            "parameter": "MFR",
            "values": [
                {
                    "value": "1,22E-05",
                    "module": "A1",
                    "scenario": null
                },
                {
                    "value": "0,00E+00",
                    "module": "A2",
                    "scenario": null
                },
                {
                    "value": "1,48E-03",
                    "module": "A3",
                    "scenario": null
                },
                {
                    "value": "0,00E+00",
                    "module": "A4",
                    "scenario": null
                },
                {
                    "value": "0,00E+00",
                    "module": "C1",
                    "scenario": null
                },
                {
                    "value": "0,00E+00",
                    "module": "C2",
                    "scenario": null
                },
                {
                    "value": "5,00E-02",
                    "module": "C3",
                    "scenario": null
                },
                {
                    "value": "0,00E+00",
                    "module": "C4",
                    "scenario": null
                },
                {
                    "value": "0,00E+00",
                    "module": "D",
                    "scenario": null
                },
                {
                    "value": "1,49E-03",
                    "module": "A1A3",
                    "scenario": null
                }
            ]
        },
        {
            "parameter": "MER",
            "values": [
                {
                    "value": "3,68E-06",
                    "module": "A1",
                    "scenario": null
                },
                {
                    "value": "0,00E+00",
                    "module": "A2",
                    "scenario": null
                },
                {
                    "value": "2,65E-03",
                    "module": "A3",
                    "scenario": null
                },
                {
                    "value": "0,00E+00",
                    "module": "A4",
                    "scenario": null
                },
                {
                    "value": "0,00E+00",
                    "module": "C1",
                    "scenario": null
                },
                {
                    "value": "0,00E+00",
                    "module": "C2",
                    "scenario": null
                },
                {
                    "value": "0,00E+00",
                    "module": "C3",
                    "scenario": null
                },
                {
                    "value": "0,00E+00",
                    "module": "C4",
                    "scenario": null
                },
                {
                    "value": "0,00E+00",
                    "module": "D",
                    "scenario": null
                },
                {
                    "value": "2,66E-03",
                    "module": "A1A3",
                    "scenario": null
                }
            ]
        },
        {
            "parameter": "EEE",
            "values": [
                {
                    "value": "2,15E-06",
                    "module": "A1",
                    "scenario": null
                },
                {
                    "value": "0,00E+00",
                    "module": "A2",
                    "scenario": null
                },
                {
                    "value": "1,83E-03",
                    "module": "A3",
                    "scenario": null
                },
                {
                    "value": "0,00E+00",
                    "module": "A4",
                    "scenario": null
                },
                {
                    "value": "0,00E+00",
                    "module": "C1",
                    "scenario": null
                },
                {
                    "value": "0,00E+00",
                    "module": "C2",
                    "scenario": null
                },
                {
                    "value": "0,00E+00",
                    "module": "C3",
                    "scenario": null
                },
                {
                    "value": "0,00E+00",
                    "module": "C4",
                    "scenario": null
                },
                {
                    "value": "0,00E+00",
                    "module": "D",
                    "scenario": null
                },
                {
                    "value": "1,84E-03",
                    "module": "A1A3",
                    "scenario": null
                }
            ]
        },
        {
            "parameter": "EET",
            "values": [
                {
                    "value": "3,25E-05",
                    "module": "A1",
                    "scenario": null
                },
                {
                    "value": "0,00E+00",
                    "module": "A2",
                    "scenario": null
                },
                {
                    "value": "2,77E-02",
                    "module": "A3",
                    "scenario": null
                },
                {
                    "value": "0,00E+00",
                    "module": "A4",
                    "scenario": null
                },
                {
                    "value": "0,00E+00",
                    "module": "C1",
                    "scenario": null
                },
                {
                    "value": "0,00E+00",
                    "module": "C2",
                    "scenario": null
                },
                {
                    "value": "0,00E+00",
                    "module": "C3",
                    "scenario": null
                },
                {
                    "value": "0,00E+00",
                    "module": "C4",
                    "scenario": null
                },
                {
                    "value": "0,00E+00",
                    "module": "D",
                    "scenario": null
                },
                {
                    "value": "2,78E-02",
                    "module": "A1A3",
                    "scenario": null
                }
            ]
        }
    ]
}