{
    "product_name": "D35-R280 LED 1800 DALI OP",
    "epd_id": "NEPD-7005-6399",
    "compliance": [
        "EN 15804+A2",
        "ISO 14025",
        "ISO 21930"
    ],
    "producer_name": "Glamox AS",
    "environmental_impact": [
        {
            "parameter": "GWP-total",
            "values": [
                {
                    "value": "2,05E+01",
                    "module": "A1",
                    "scenario": null
                },
                {
                    "value": "9,71E-02",
                    "module": "A2",
                    "scenario": null
                },
                {
                    "value": "9,26E-02",
                    "module": "A3",
                    "scenario": null
                },
                {
                    "value": "2,39E-01",
                    "module": "A4",
                    "scenario": null
                },
                {
                    "value": "3,36E-01",
                    "module": "A5",
                    "scenario": null
                },
                {
                    "value": "8,20E+01",
                    "module": "B6",
                    "scenario": null
                },
                {
                    "value": "0,00E+00",
                    "module": "C1",
                    "scenario": null
                },
                {
                    "value": "5,50E-02",
                    "module": "C2",
                    "scenario": null
                },
                {
                    "value": "5,99E-01",
                    "module": "C3",
                    "scenario": null
                },
                {
                    "value": "4,14E-02",
                    "module": "C4",
                    "scenario": null
                },
                {
                    "value": "-2,25E+00",
                    "module": "D",
                    "scenario": null
                },
                {
                    "value": "2,07E+01",
                    "module": "A1A3",
                    "scenario": null
                }
            ]
        },
        {
            "parameter": "GWP-fossil",
            "values": [
                {
                    "value": "2,06E+01",
                    "module": "A1",
                    "scenario": null
                },
                {
                    "value": "9,71E-02",
                    "module": "A2",
                    "scenario": null
                },
                {
                    "value": "9,09E-02",
                    "module": "A3",
                    "scenario": null
                },
                {
                    "value": "2,39E-01",
                    "module": "A4",
                    "scenario": null
                },
                {
                    "value": "3,15E-03",
                    "module": "A5",
                    "scenario": null
                },
                {
                    "value": "7,64E+01",
                    "module": "B6",
                    "scenario": null
                },
                {
                    "value": "0,00E+00",
                    "module": "C1",
                    "scenario": null
                },
                {
                    "value": "5,50E-02",
                    "module": "C2",
                    "scenario": null
                },
                {
                    "value": "5,98E-01",
                    "module": "C3",
                    "scenario": null
                },
                {
                    "value": "4,13E-02",
                    "module": "C4",
                    "scenario": null
                },
                {
                    "value": "-2,21E+00",
                    "module": "D",
                    "scenario": null
                },
                {
                    "value": "2,08E+01",
                    "module": "A1A3",
                    "scenario": null
                }
            ]
        },
        {
            "parameter": "GWP-biogenic",
            "values": [
                {
                    "value": "-2,41E-01",
                    "module": "A1",
                    "scenario": null
                },
                {
                    "value": "3,75E-05",
                    "module": "A2",
                    "scenario": null
                },
                {
                    "value": "1,75E-03",
                    "module": "A3",
                    "scenario": null
                },
                {
                    "value": "9,23E-05",
                    "module": "A4",
                    "scenario": null
                },
                {
                    "value": "3,33E-01",
                    "module": "A5",
                    "scenario": null
                },
                {
                    "value": "1,40E+00",
                    "module": "B6",
                    "scenario": null
                },
                {
                    "value": "0,00E+00",
                    "module": "C1",
                    "scenario": null
                },
                {
                    "value": "2,24E-05",
                    "module": "C2",
                    "scenario": null
                },
                {
                    "value": "1,01E-04",
                    "module": "C3",
                    "scenario": null
                },
                {
                    "value": "1,41E-05",
                    "module": "C4",
                    "scenario": null
                },
                {
                    "value": "-8,94E-03",
                    "module": "D",
                    "scenario": null
                },
                {
                    "value": "-2,39E-01",
                    "module": "A1A3",
                    "scenario": null
                }
            ]
        },
        {
            "parameter": "GWP-luluc",
            "values": [
                {
                    "value": "1,26E-01",
                    "module": "A1",
                    "scenario": null
                },
                {
                    "value": "3,87E-05",
                    "module": "A2",
                    "scenario": null
                },
                {
                    "value": "2,72E-05",
                    "module": "A3",
                    "scenario": null
                },
                {
                    "value": "9,29E-05",
                    "module": "A4",
                    "scenario": null
                },
                {
                    "value": "1,04E-06",
                    "module": "A5",
                    "scenario": null
                },
                {
                    "value": "4,18E+00",
                    "module": "B6",
                    "scenario": null
                },
                {
                    "value": "0,00E+00",
                    "module": "C1",
                    "scenario": null
                },
                {
                    "value": "1,92E-05",
                    "module": "C2",
                    "scenario": null
                },
                {
                    "value": "1,15E-04",
                    "module": "C3",
                    "scenario": null
                },
                {
                    "value": "1,19E-04",
                    "module": "C4",
                    "scenario": null
                },
                {
                    "value": "-2,93E-02",
                    "module": "D",
                    "scenario": null
                },
                {
                    "value": "1,26E-01",
                    "module": "A1A3",
                    "scenario": null
                }
            ]
        },
        {
            "parameter": "ODP",
            "values": [
                {
                    "value": "1,57E-06",
                    "module": "A1",
                    "scenario": null
                },
                {
                    "value": "2,18E-08",
                    "module": "A2",
                    "scenario": null
                },
                {
                    "value": "1,01E-08",
                    "module": "A3",
                    "scenario": null
                },
                {
                    "value": "5,35E-08",
                    "module": "A4",
                    "scenario": null
                },
                {
                    "value": "6,66E-10",
                    "module": "A5",
                    "scenario": null
                },
                {
                    "value": "8,26E-06",
                    "module": "B6",
                    "scenario": null
                },
                {
                    "value": "0,00E+00",
                    "module": "C1",
                    "scenario": null
                },
                {
                    "value": "1,25E-08",
                    "module": "C2",
                    "scenario": null
                },
                {
                    "value": "3,84E-09",
                    "module": "C3",
                    "scenario": null
                },
                {
                    "value": "1,75E-09",
                    "module": "C4",
                    "scenario": null
                },
                {
                    "value": "-2,35E-03",
                    "module": "D",
                    "scenario": null
                },
                {
                    "value": "1,60E-06",
                    "module": "A1A3",
                    "scenario": null
                }
            ]
        },
        {
            "parameter": "AP",
            "values": [
                {
                    "value": "1,54E-01",
                    "module": "A1",
                    "scenario": null
                },
                {
                    "value": "8,24E-04",
                    "module": "A2",
                    "scenario": null
                },
                {
                    "value": "2,39E-04",
                    "module": "A3",
                    "scenario": null
                },
                {
                    "value": "1,96E-03",
                    "module": "A4",
                    "scenario": null
                },
                {
                    "value": "1,49E-05",
                    "module": "A5",
                    "scenario": null
                },
                {
                    "value": "3,52E-01",
                    "module": "B6",
                    "scenario": null
                },
                {
                    "value": "0,00E+00",
                    "module": "C1",
                    "scenario": null
                },
                {
                    "value": "2,25E-04",
                    "module": "C2",
                    "scenario": null
                },
                {
                    "value": "3,00E-04",
                    "module": "C3",
                    "scenario": null
                },
                {
                    "value": "9,01E-05",
                    "module": "C4",
                    "scenario": null
                },
                {
                    "value": "-5,10E-02",
                    "module": "D",
                    "scenario": null
                },
                {
                    "value": "1,55E-01",
                    "module": "A1A3",
                    "scenario": null
                }
            ]
        },
        {
            "parameter": "POCP",
            "values": [
                {
                    "value": "7,92E-02",
                    "module": "A1",
                    "scenario": null
                },
                {
                    "value": "6,83E-04",
                    "module": "A2",
                    "scenario": null
                },
                {
                    "value": "1,54E-04",
                    "module": "A3",
                    "scenario": null
                },
                {
                    "value": "1,65E-03",
                    "module": "A4",
                    "scenario": null
                },
                {
                    "value": "1,54E-05",
                    "module": "A5",
                    "scenario": null
                },
                {
                    "value": "1,75E-01",
                    "module": "B6",
                    "scenario": null
                },
                {
                    "value": "0,00E+00",
                    "module": "C1",
                    "scenario": null
                },
                {
                    "value": "2,26E-04",
                    "module": "C2",
                    "scenario": null
                },
                {
                    "value": "2,45E-04",
                    "module": "C3",
                    "scenario": null
                },
                {
                    "value": "1,03E-04",
                    "module": "C4",
                    "scenario": null
                },
                {
                    "value": "-1,32E-02",
                    "module": "D",
                    "scenario": null
                },
                {
                    "value": "8,00E-02",
                    "module": "A1A3",
                    "scenario": null
                }
            ]
        },
        {
            "parameter": "ADPE",
            "values": [
                {
                    "value": "2,73E-03",
                    "module": "A1",
                    "scenario": null
                },
                {
                    "value": "2,33E-06",
                    "module": "A2",
                    "scenario": null
                },
                {
                    "value": "2,54E-06",
                    "module": "A3",
                    "scenario": null
                },
                {
                    "value": "5,77E-06",
                    "module": "A4",
                    "scenario": null
                },
                {
                    "value": "7,68E-08",
                    "module": "A5",
                    "scenario": null
                },
                {
                    "value": "1,19E-03",
                    "module": "B6",
                    "scenario": null
                },
                {
                    "value": "0,00E+00",
                    "module": "C1",
                    "scenario": null
                },
                {
                    "value": "1,49E-06",
                    "module": "C2",
                    "scenario": null
                },
                {
                    "value": "3,75E-07",
                    "module": "C3",
                    "scenario": null
                },
                {
                    "value": "1,04E-07",
                    "module": "C4",
                    "scenario": null
                },
                {
                    "value": "-9,14E-04",
                    "module": "D",
                    "scenario": null
                },
                {
                    "value": "2,74E-03",
                    "module": "A1A3",
                    "scenario": null
                }
            ]
        },
        {
            "parameter": "ADPF",
            "values": [
                {
                    "value": "2,82E+02",
                    "module": "A1",
                    "scenario": null
                },
                {
                    "value": "1,43E+00",
                    "module": "A2",
                    "scenario": null
                },
                {
                    "value": "1,13E+00",
                    "module": "A3",
                    "scenario": null
                },
                {
                    "value": "3,52E+00",
                    "module": "A4",
                    "scenario": null
                },
                {
                    "value": "4,41E-02",
                    "module": "A5",
                    "scenario": null
                },
                {
                    "value": "2,06E+03",
                    "module": "B6",
                    "scenario": null
                },
                {
                    "value": "0,00E+00",
                    "module": "C1",
                    "scenario": null
                },
                {
                    "value": "8,29E-01",
                    "module": "C2",
                    "scenario": null
                },
                {
                    "value": "5,24E-01",
                    "module": "C3",
                    "scenario": null
                },
                {
                    "value": "2,29E-01",
                    "module": "C4",
                    "scenario": null
                },
                {
                    "value": "-2,90E+01",
                    "module": "D",
                    "scenario": null
                },
                {
                    "value": "2,85E+02",
                    "module": "A1A3",
                    "scenario": null
                }
            ]
        },
        {
            "parameter": "WDP",
            "values": [
                {
                    "value": "2,40E+03",
                    "module": "A1",
                    "scenario": null
                },
                {
                    "value": "1,21E+00",
                    "module": "A2",
                    "scenario": null
                },
                {
                    "value": "5,39E-01",
                    "module": "A3",
                    "scenario": null
                },
                {
                    "value": "3,03E+00",
                    "module": "A4",
                    "scenario": null
                },
                {
                    "value": "5,59E-02",
                    "module": "A5",
                    "scenario": null
                },
                {
                    "value": "1,60E+05",
                    "module": "B6",
                    "scenario": null
                },
                {
                    "value": "0,00E+00",
                    "module": "C1",
                    "scenario": null
                },
                {
                    "value": "7,91E-01",
                    "module": "C2",
                    "scenario": null
                },
                {
                    "value": "4,59E+00",
                    "module": "C3",
                    "scenario": null
                },
                {
                    "value": "1,28E+00",
                    "module": "C4",
                    "scenario": null
                },
                {
                    "value": "-8,46E+02",
                    "module": "D",
                    "scenario": null
                },
                {
                    "value": "2,40E+03",
                    "module": "A1A3",
                    "scenario": null
                }
            ]
        },
        {
            "parameter": "EP-freshwater",
            "values": [
                {
                    "value": "2,53E-03",
                    "module": "A1",
                    "scenario": null
                },
                {
                    "value": "7,05E-07",
                    "module": "A2",
                    "scenario": null
                },
                {
                    "value": "1,60E-06",
                    "module": "A3",
                    "scenario": null
                },
                {
                    "value": "1,74E-06",
                    "module": "A4",
                    "scenario": null
                },
                {
                    "value": "2,59E-08",
                    "module": "A5",
                    "scenario": null
                },
                {
                    "value": "5,05E-03",
                    "module": "B6",
                    "scenario": null
                },
                {
                    "value": "0,00E+00",
                    "module": "C1",
                    "scenario": null
                },
                {
                    "value": "4,32E-07",
                    "module": "C2",
                    "scenario": null
                },
                {
                    "value": "1,60E-06",
                    "module": "C3",
                    "scenario": null
                },
                {
                    "value": "6,44E-07",
                    "module": "C4",
                    "scenario": null
                },
                {
                    "value": "-2,88E-04",
                    "module": "D",
                    "scenario": null
                },
                {
                    "value": "2,54E-03",
                    "module": "A1A3",
                    "scenario": null
                }
            ]
        },
        {
            "parameter": "EP-marine",
            "values": [
                {
                    "value": "2,07E-02",
                    "module": "A1",
                    "scenario": null
                },
                {
                    "value": "2,20E-04",
                    "module": "A2",
                    "scenario": null
                },
                {
                    "value": "4,31E-05",
                    "module": "A3",
                    "scenario": null
                },
                {
                    "value": "5,29E-04",
                    "module": "A4",
                    "scenario": null
                },
                {
                    "value": "4,94E-06",
                    "module": "A5",
                    "scenario": null
                },
                {
                    "value": "5,56E-02",
                    "module": "B6",
                    "scenario": null
                },
                {
                    "value": "0,00E+00",
                    "module": "C1",
                    "scenario": null
                },
                {
                    "value": "6,67E-05",
                    "module": "C2",
                    "scenario": null
                },
                {
                    "value": "9,00E-05",
                    "module": "C3",
                    "scenario": null
                },
                {
                    "value": "5,02E-05",
                    "module": "C4",
                    "scenario": null
                },
                {
                    "value": "-3,43E-03",
                    "module": "D",
                    "scenario": null
                },
                {
                    "value": "2,10E-02",
                    "module": "A1A3",
                    "scenario": null
                }
            ]
        },
        {
            "parameter": "EP-terrestrial",
            "values": [
                {
                    "value": "2,33E-01",
                    "module": "A1",
                    "scenario": null
                },
                {
                    "value": "2,44E-03",
                    "module": "A2",
                    "scenario": null
                },
                {
                    "value": "4,58E-04",
                    "module": "A3",
                    "scenario": null
                },
                {
                    "value": "5,87E-03",
                    "module": "A4",
                    "scenario": null
                },
                {
                    "value": "5,35E-05",
                    "module": "A5",
                    "scenario": null
                },
                {
                    "value": "7,47E-01",
                    "module": "B6",
                    "scenario": null
                },
                {
                    "value": "0,00E+00",
                    "module": "C1",
                    "scenario": null
                },
                {
                    "value": "7,37E-04",
                    "module": "C2",
                    "scenario": null
                },
                {
                    "value": "9,57E-04",
                    "module": "C3",
                    "scenario": null
                },
                {
                    "value": "2,45E-04",
                    "module": "C4",
                    "scenario": null
                },
                {
                    "value": "-4,35E-02",
                    "module": "D",
                    "scenario": null
                },
                {
                    "value": "2,36E-01",
                    "module": "A1A3",
                    "scenario": null
                }
            ]
        },
        {
            "parameter": "GWP-IOBC",
            "values": [
                {
                    "value": "2,08E+01",
                    "module": "A1",
                    "scenario": null
                },
                {
                    "value": "9,71E-02",
                    "module": "A2",
                    "scenario": null
                },
                {
                    "value": "9,03E-02",
                    "module": "A3",
                    "scenario": null
                },
                {
                    "value": "2,39E-01",
                    "module": "A4",
                    "scenario": null
                },
                {
                    "value": "3,16E-03",
                    "module": "A5",
                    "scenario": null
                },
                {
                    "value": "1,11E+02",
                    "module": "B6",
                    "scenario": null
                },
                {
                    "value": "0,00E+00",
                    "module": "C1",
                    "scenario": null
                },
                {
                    "value": "5,50E-02",
                    "module": "C2",
                    "scenario": null
                },
                {
                    "value": "5,98E-01",
                    "module": "C3",
                    "scenario": null
                },
                {
                    "value": "4,23E-02",
                    "module": "C4",
                    "scenario": null
                },
                {
                    "value": "-2,19E+00",
                    "module": "D",
                    "scenario": null
                },
                {
                    "value": "2,10E+01",
                    "module": "A1A3",
                    "scenario": null
                }
            ]
        }
    ],
    "additional_environmental_impact": [
        {
            "parameter": "PM",
            "values": [
                {
                    "value": "1,11E-06",
                    "module": "A1",
                    "scenario": null
                },
                {
                    "value": "6,02E-09",
                    "module": "A2",
                    "scenario": null
                },
                {
                    "value": "1,96E-09",
                    "module": "A3",
                    "scenario": null
                },
                {
                    "value": "1,57E-08",
                    "module": "A4",
                    "scenario": null
                },
                {
                    "value": "2,20E-10",
                    "module": "A5",
                    "scenario": null
                },
                {
                    "value": "1,87E-06",
                    "module": "B6",
                    "scenario": null
                },
                {
                    "value": "0,00E+00",
                    "module": "C1",
                    "scenario": null
                },
                {
                    "value": "3,96E-09",
                    "module": "C2",
                    "scenario": null
                },
                {
                    "value": "1,77E-09",
                    "module": "C3",
                    "scenario": null
                },
                {
                    "value": "1,67E-09",
                    "module": "C4",
                    "scenario": null
                },
                {
                    "value": "-2,03E-07",
                    "module": "D",
                    "scenario": null
                },
                {
                    "value": "1,11E-06",
                    "module": "A1A3",
                    "scenario": null
                }
            ]
        },
        {
            "parameter": "ETP-fw",
            "values": [
                {
                    "value": "1,09E+03",
                    "module": "A1",
                    "scenario": null
                },
                {
                    "value": "1,02E+00",
                    "module": "A2",
                    "scenario": null
                },
                {
                    "value": "1,57E+00",
                    "module": "A3",
                    "scenario": null
                },
                {
                    "value": "2,52E+00",
                    "module": "A4",
                    "scenario": null
                },
                {
                    "value": "5,89E-02",
                    "module": "A5",
                    "scenario": null
                },
                {
                    "value": "2,58E+03",
                    "module": "B6",
                    "scenario": null
                },
                {
                    "value": "0,00E+00",
                    "module": "C1",
                    "scenario": null
                },
                {
                    "value": "6,11E-01",
                    "module": "C2",
                    "scenario": null
                },
                {
                    "value": "1,95E+00",
                    "module": "C3",
                    "scenario": null
                },
                {
                    "value": "5,21E+01",
                    "module": "C4",
                    "scenario": null
                },
                {
                    "value": "-3,19E+02",
                    "module": "D",
                    "scenario": null
                },
                {
                    "value": "1,09E+03",
                    "module": "A1A3",
                    "scenario": null
                }
            ]
        },
        {
            "parameter": "HTP-c",
            "values": [
                {
                    "value": "2,98E-08",
                    "module": "A1",
                    "scenario": null
                },
                {
                    "value": "0,00E+00",
                    "module": "A2",
                    "scenario": null
                },
                {
                    "value": "1,07E-10",
                    "module": "A3",
                    "scenario": null
                },
                {
                    "value": "0,00E+00",
                    "module": "A4",
                    "scenario": null
                },
                {
                    "value": "1,00E-12",
                    "module": "A5",
                    "scenario": null
                },
                {
                    "value": "6,02E-08",
                    "module": "B6",
                    "scenario": null
                },
                {
                    "value": "0,00E+00",
                    "module": "C1",
                    "scenario": null
                },
                {
                    "value": "0,00E+00",
                    "module": "C2",
                    "scenario": null
                },
                {
                    "value": "6,72E-10",
                    "module": "C3",
                    "scenario": null
                },
                {
                    "value": "6,30E-11",
                    "module": "C4",
                    "scenario": null
                },
                {
                    "value": "-5,38E-09",
                    "module": "D",
                    "scenario": null
                },
                {
                    "value": "2,99E-08",
                    "module": "A1A3",
                    "scenario": null
                }
            ]
        },
        {
            "parameter": "HTP-nc",
            "values": [
                {
                    "value": "9,39E-07",
                    "module": "A1",
                    "scenario": null
                },
                {
                    "value": "1,02E-09",
                    "module": "A2",
                    "scenario": null
                },
                {
                    "value": "2,00E-09",
                    "module": "A3",
                    "scenario": null
                },
                {
                    "value": "2,77E-09",
                    "module": "A4",
                    "scenario": null
                },
                {
                    "value": "7,40E-11",
                    "module": "A5",
                    "scenario": null
                },
                {
                    "value": "1,59E-06",
                    "module": "B6",
                    "scenario": null
                },
                {
                    "value": "0,00E+00",
                    "module": "C1",
                    "scenario": null
                },
                {
                    "value": "6,60E-10",
                    "module": "C2",
                    "scenario": null
                },
                {
                    "value": "3,91E-08",
                    "module": "C3",
                    "scenario": null
                },
                {
                    "value": "5,00E-10",
                    "module": "C4",
                    "scenario": null
                },
                {
                    "value": "-1,60E-07",
                    "module": "D",
                    "scenario": null
                },
                {
                    "value": "9,42E-07",
                    "module": "A1A3",
                    "scenario": null
                }
            ]
        },
        {
            "parameter": "SQP",
            "values": [
                {
                    "value": "6,22E+01",
                    "module": "A1",
                    "scenario": null
                },
                {
                    "value": "8,77E-01",
                    "module": "A2",
                    "scenario": null
                },
                {
                    "value": "3,57E-01",
                    "module": "A3",
                    "scenario": null
                },
                {
                    "value": "2,18E+00",
                    "module": "A4",
                    "scenario": null
                },
                {
                    "value": "2,96E-02",
                    "module": "A5",
                    "scenario": null
                },
                {
                    "value": "1,55E+03",
                    "module": "B6",
                    "scenario": null
                },
                {
                    "value": "0,00E+00",
                    "module": "C1",
                    "scenario": null
                },
                {
                    "value": "5,72E-01",
                    "module": "C2",
                    "scenario": null
                },
                {
                    "value": "1,16E-01",
                    "module": "C3",
                    "scenario": null
                },
                {
                    "value": "6,26E-01",
                    "module": "C4",
                    "scenario": null
                },
                {
                    "value": "-9,30E+00",
                    "module": "D",
                    "scenario": null
                },
                {
                    "value": "6,34E+01",
                    "module": "A1A3",
                    "scenario": null
                }
            ]
        },
        {
            "parameter": "IRP",
            "values": [
                {
                    "value": "1,09E+00",
                    "module": "A1",
                    "scenario": null
                },
                {
                    "value": "6,23E-03",
                    "module": "A2",
                    "scenario": null
                },
                {
                    "value": "1,12E-03",
                    "module": "A3",
                    "scenario": null
                },
                {
                    "value": "1,54E-02",
                    "module": "A4",
                    "scenario": null
                },
                {
                    "value": "1,89E-04",
                    "module": "A5",
                    "scenario": null
                },
                {
                    "value": "4,71E+01",
                    "module": "B6",
                    "scenario": null
                },
                {
                    "value": "0,00E+00",
                    "module": "C1",
                    "scenario": null
                },
                {
                    "value": "3,63E-03",
                    "module": "C2",
                    "scenario": null
                },
                {
                    "value": "2,47E-03",
                    "module": "C3",
                    "scenario": null
                },
                {
                    "value": "6,62E-04",
                    "module": "C4",
                    "scenario": null
                },
                {
                    "value": "-1,12E-01",
                    "module": "D",
                    "scenario": null
                },
                {
                    "value": "1,10E+00",
                    "module": "A1A3",
                    "scenario": null
                }
            ]
        }
    ],
    "resource_use": [
        {
            "parameter": "PERE",
            "values": [
                {
                    "value": "4,79E+01",
                    "module": "A1",
                    "scenario": null
                },
                {
                    "value": "1,87E-02",
                    "module": "A2",
                    "scenario": null
                },
                {
                    "value": "2,62E+00",
                    "module": "A3",
                    "scenario": null
                },
                {
                    "value": "4,63E-02",
                    "module": "A4",
                    "scenario": null
                },
                {
                    "value": "7,26E-04",
                    "module": "A5",
                    "scenario": null
                },
                {
                    "value": "2,03E+03",
                    "module": "B6",
                    "scenario": null
                },
                {
                    "value": "0,00E+00",
                    "module": "C1",
                    "scenario": null
                },
                {
                    "value": "1,17E-02",
                    "module": "C2",
                    "scenario": null
                },
                {
                    "value": "7,09E-02",
                    "module": "C3",
                    "scenario": null
                },
                {
                    "value": "5,82E-02",
                    "module": "C4",
                    "scenario": null
                },
                {
                    "value": "-1,03E+01",
                    "module": "D",
                    "scenario": null
                },
                {
                    "value": "5,05E+01",
                    "module": "A1A3",
                    "scenario": null
                }
            ]
        },
        {
            "parameter": "PERM",
            "values": [
                {
                    "value": "1,53E+00",
                    "module": "A1",
                    "scenario": null
                },
                {
                    "value": "0,00E+00",
                    "module": "A2",
                    "scenario": null
                },
                {
                    "value": "0,00E+00",
                    "module": "A3",
                    "scenario": null
                },
                {
                    "value": "0,00E+00",
                    "module": "A4",
                    "scenario": null
                },
                {
                    "value": "-2,66E+00",
                    "module": "A5",
                    "scenario": null
                },
                {
                    "value": "0,00E+00",
                    "module": "B6",
                    "scenario": null
                },
                {
                    "value": "0,00E+00",
                    "module": "C1",
                    "scenario": null
                },
                {
                    "value": "0,00E+00",
                    "module": "C2",
                    "scenario": null
                },
                {
                    "value": "0,00E+00",
                    "module": "C3",
                    "scenario": null
                },
                {
                    "value": "0,00E+00",
                    "module": "C4",
                    "scenario": null
                },
                {
                    "value": "0,00E+00",
                    "module": "D",
                    "scenario": null
                },
                {
                    "value": "1,53E+00",
                    "module": "A1A3",
                    "scenario": null
                }
            ]
        },
        {
            "parameter": "PERT",
            "values": [
                {
                    "value": "4,94E+01",
                    "module": "A1",
                    "scenario": null
                },
                {
                    "value": "1,87E-02",
                    "module": "A2",
                    "scenario": null
                },
                {
                    "value": "2,62E+00",
                    "module": "A3",
                    "scenario": null
                },
                {
                    "value": "4,63E-02",
                    "module": "A4",
                    "scenario": null
                },
                {
                    "value": "-2,66E+00",
                    "module": "A5",
                    "scenario": null
                },
                {
                    "value": "2,03E+03",
                    "module": "B6",
                    "scenario": null
                },
                {
                    "value": "0,00E+00",
                    "module": "C1",
                    "scenario": null
                },
                {
                    "value": "1,17E-02",
                    "module": "C2",
                    "scenario": null
                },
                {
                    "value": "7,09E-02",
                    "module": "C3",
                    "scenario": null
                },
                {
                    "value": "5,82E-02",
                    "module": "C4",
                    "scenario": null
                },
                {
                    "value": "-1,03E+01",
                    "module": "D",
                    "scenario": null
                },
                {
                    "value": "5,20E+01",
                    "module": "A1A3",
                    "scenario": null
                }
            ]
        },
        {
            "parameter": "PENRE",
            "values": [
                {
                    "value": "2,64E+02",
                    "module": "A1",
                    "scenario": null
                },
                {
                    "value": "1,43E+00",
                    "module": "A2",
                    "scenario": null
                },
                {
                    "value": "1,13E+00",
                    "module": "A3",
                    "scenario": null
                },
                {
                    "value": "3,52E+00",
                    "module": "A4",
                    "scenario": null
                },
                {
                    "value": "4,41E-02",
                    "module": "A5",
                    "scenario": null
                },
                {
                    "value": "2,10E+03",
                    "module": "B6",
                    "scenario": null
                },
                {
                    "value": "0,00E+00",
                    "module": "C1",
                    "scenario": null
                },
                {
                    "value": "8,29E-01",
                    "module": "C2",
                    "scenario": null
                },
                {
                    "value": "5,24E-01",
                    "module": "C3",
                    "scenario": null
                },
                {
                    "value": "2,29E-01",
                    "module": "C4",
                    "scenario": null
                },
                {
                    "value": "-2,90E+01",
                    "module": "D",
                    "scenario": null
                },
                {
                    "value": "2,67E+02",
                    "module": "A1A3",
                    "scenario": null
                }
            ]
        },
        {
            "parameter": "PENRM",
            "values": [
                {
                    "value": "1,80E+01",
                    "module": "A1",
                    "scenario": null
                },
                {
                    "value": "0,00E+00",
                    "module": "A2",
                    "scenario": null
                },
                {
                    "value": "0,00E+00",
                    "module": "A3",
                    "scenario": null
                },
                {
                    "value": "0,00E+00",
                    "module": "A4",
                    "scenario": null
                },
                {
                    "value": "0,00E+00",
                    "module": "A5",
                    "scenario": null
                },
                {
                    "value": "0,00E+00",
                    "module": "B6",
                    "scenario": null
                },
                {
                    "value": "0,00E+00",
                    "module": "C1",
                    "scenario": null
                },
                {
                    "value": "0,00E+00",
                    "module": "C2",
                    "scenario": null
                },
                {
                    "value": "-1,88E+01",
                    "module": "C3",
                    "scenario": null
                },
                {
                    "value": "0,00E+00",
                    "module": "C4",
                    "scenario": null
                },
                {
                    "value": "0,00E+00",
                    "module": "D",
                    "scenario": null
                },
                {
                    "value": "1,80E+01",
                    "module": "A1A3",
                    "scenario": null
                }
            ]
        },
        {
            "parameter": "PENRT",
            "values": [
                {
                    "value": "2,82E+02",
                    "module": "A1",
                    "scenario": null
                },
                {
                    "value": "1,43E+00",
                    "module": "A2",
                    "scenario": null
                },
                {
                    "value": "1,13E+00",
                    "module": "A3",
                    "scenario": null
                },
                {
                    "value": "3,52E+00",
                    "module": "A4",
                    "scenario": null
                },
                {
                    "value": "4,41E-02",
                    "module": "A5",
                    "scenario": null
                },
                {
                    "value": "2,10E+03",
                    "module": "B6",
                    "scenario": null
                },
                {
                    "value": "0,00E+00",
                    "module": "C1",
                    "scenario": null
                },
                {
                    "value": "8,29E-01",
                    "module": "C2",
                    "scenario": null
                },
                {
                    "value": "-1,83E+01",
                    "module": "C3",
                    "scenario": null
                },
                {
                    "value": "2,29E-01",
                    "module": "C4",
                    "scenario": null
                },
                {
                    "value": "-2,90E+01",
                    "module": "D",
                    "scenario": null
                },
                {
                    "value": "2,85E+02",
                    "module": "A1A3",
                    "scenario": null
                }
            ]
        },
        {
            "parameter": "SM",
            "values": [
                {
                    "value": "2,87E-01",
                    "module": "A1",
                    "scenario": null
                },
                {
                    "value": "0,00E+00",
                    "module": "A2",
                    "scenario": null
                },
                {
                    "value": "0,00E+00",
                    "module": "A3",
                    "scenario": null
                },
                {
                    "value": "0,00E+00",
                    "module": "A4",
                    "scenario": null
                },
                {
                    "value": "0,00E+00",
                    "module": "A5",
                    "scenario": null
                },
                {
                    "value": "0,00E+00",
                    "module": "B6",
                    "scenario": null
                },
                {
                    "value": "0,00E+00",
                    "module": "C1",
                    "scenario": null
                },
                {
                    "value": "0,00E+00",
                    "module": "C2",
                    "scenario": null
                },
                {
                    "value": "0,00E+00",
                    "module": "C3",
                    "scenario": null
                },
                {
                    "value": "1,36E-03",
                    "module": "C4",
                    "scenario": null
                },
                {
                    "value": "2,42E-03",
                    "module": "D",
                    "scenario": null
                },
                {
                    "value": "2,87E-01",
                    "module": "A1A3",
                    "scenario": null
                }
            ]
        },
        {
            "parameter": "RSF",
            "values": [
                {
                    "value": "3,37E-01",
                    "module": "A1",
                    "scenario": null
                },
                {
                    "value": "6,55E-04",
                    "module": "A2",
                    "scenario": null
                },
                {
                    "value": "4,61E-04",
                    "module": "A3",
                    "scenario": null
                },
                {
                    "value": "1,63E-03",
                    "module": "A4",
                    "scenario": null
                },
                {
                    "value": "2,41E-05",
                    "module": "A5",
                    "scenario": null
                },
                {
                    "value": "2,05E+01",
                    "module": "B6",
                    "scenario": null
                },
                {
                    "value": "0,00E+00",
                    "module": "C1",
                    "scenario": null
                },
                {
                    "value": "4,19E-04",
                    "module": "C2",
                    "scenario": null
                },
                {
                    "value": "1,16E-03",
                    "module": "C3",
                    "scenario": null
                },
                {
                    "value": "2,41E-04",
                    "module": "C4",
                    "scenario": null
                },
                {
                    "value": "-2,31E-03",
                    "module": "D",
                    "scenario": null
                },
                {
                    "value": "3,38E-01",
                    "module": "A1A3",
                    "scenario": null
                }
            ]
        },
        {
            "parameter": "NRSF",
            "values": [
                {
                    "value": "8,95E-02",
                    "module": "A1",
                    "scenario": null
                },
                {
                    "value": "2,54E-03",
                    "module": "A2",
                    "scenario": null
                },
                {
                    "value": "1,19E-03",
                    "module": "A3",
                    "scenario": null
                },
                {
                    "value": "5,56E-03",
                    "module": "A4",
                    "scenario": null
                },
                {
                    "value": "9,93E-05",
                    "module": "A5",
                    "scenario": null
                },
                {
                    "value": "0,00E+00",
                    "module": "B6",
                    "scenario": null
                },
                {
                    "value": "0,00E+00",
                    "module": "C1",
                    "scenario": null
                },
                {
                    "value": "1,50E-03",
                    "module": "C2",
                    "scenario": null
                },
                {
                    "value": "-3,92E-05",
                    "module": "C3",
                    "scenario": null
                },
                {
                    "value": "1,19E-02",
                    "module": "C4",
                    "scenario": null
                },
                {
                    "value": "-1,39E-01",
                    "module": "D",
                    "scenario": null
                },
                {
                    "value": "9,32E-02",
                    "module": "A1A3",
                    "scenario": null
                }
            ]
        },
        {
            "parameter": "FW",
            "values": [
                {
                    "value": "3,43E-01",
                    "module": "A1",
                    "scenario": null
                },
                {
                    "value": "1,40E-04",
                    "module": "A2",
                    "scenario": null
                },
                {
                    "value": "2,25E-04",
                    "module": "A3",
                    "scenario": null
                },
                {
                    "value": "3,46E-04",
                    "module": "A4",
                    "scenario": null
                },
                {
                    "value": "2,08E-05",
                    "module": "A5",
                    "scenario": null
                },
                {
                    "value": "9,23E+00",
                    "module": "B6",
                    "scenario": null
                },
                {
                    "value": "0,00E+00",
                    "module": "C1",
                    "scenario": null
                },
                {
                    "value": "8,73E-05",
                    "module": "C2",
                    "scenario": null
                },
                {
                    "value": "9,74E-04",
                    "module": "C3",
                    "scenario": null
                },
                {
                    "value": "1,82E-04",
                    "module": "C4",
                    "scenario": null
                },
                {
                    "value": "-4,70E-02",
                    "module": "D",
                    "scenario": null
                },
                {
                    "value": "3,43E-01",
                    "module": "A1A3",
                    "scenario": null
                }
            ]
        }
    ],
    "end_of_life_waste": [
        {
            "parameter": "HWD",
            "values": [
                {
                    "value": "8,27E-02",
                    "module": "A1",
                    "scenario": null
                },
                {
                    "value": "7,13E-05",
                    "module": "A2",
                    "scenario": null
                },
                {
                    "value": "7,13E-03",
                    "module": "A3",
                    "scenario": null
                },
                {
                    "value": "1,75E-04",
                    "module": "A4",
                    "scenario": null
                },
                {
                    "value": "0,00E+00",
                    "module": "A5",
                    "scenario": null
                },
                {
                    "value": "1,93E-01",
                    "module": "B6",
                    "scenario": null
                },
                {
                    "value": "0,00E+00",
                    "module": "C1",
                    "scenario": null
                },
                {
                    "value": "4,23E-05",
                    "module": "C2",
                    "scenario": null
                },
                {
                    "value": "1,88E-05",
                    "module": "C3",
                    "scenario": null
                },
                {
                    "value": "6,62E-02",
                    "module": "C4",
                    "scenario": null
                },
                {
                    "value": "3,52E-03",
                    "module": "D",
                    "scenario": null
                },
                {
                    "value": "8,99E-02",
                    "module": "A1A3",
                    "scenario": null
                }
            ]
        },
        {
            "parameter": "NHWD",
            "values": [
                {
                    "value": "3,07E+00",
                    "module": "A1",
                    "scenario": null
                },
                {
                    "value": "5,95E-02",
                    "module": "A2",
                    "scenario": null
                },
                {
                    "value": "7,66E-02",
                    "module": "A3",
                    "scenario": null
                },
                {
                    "value": "1,48E-01",
                    "module": "A4",
                    "scenario": null
                },
                {
                    "value": "1,95E-01",
                    "module": "A5",
                    "scenario": null
                },
                {
                    "value": "1,28E+01",
                    "module": "B6",
                    "scenario": null
                },
                {
                    "value": "0,00E+00",
                    "module": "C1",
                    "scenario": null
                },
                {
                    "value": "3,96E-02",
                    "module": "C2",
                    "scenario": null
                },
                {
                    "value": "2,55E-02",
                    "module": "C3",
                    "scenario": null
                },
                {
                    "value": "3,19E-01",
                    "module": "C4",
                    "scenario": null
                },
                {
                    "value": "-5,47E-01",
                    "module": "D",
                    "scenario": null
                },
                {
                    "value": "3,21E+00",
                    "module": "A1A3",
                    "scenario": null
                }
            ]
        },
        {
            "parameter": "RWD",
            "values": [
                {
                    "value": "9,11E-04",
                    "module": "A1",
                    "scenario": null
                },
                {
                    "value": "9,77E-06",
                    "module": "A2",
                    "scenario": null
                },
                {
                    "value": "1,36E-06",
                    "module": "A3",
                    "scenario": null
                },
                {
                    "value": "2,41E-05",
                    "module": "A4",
                    "scenario": null
                },
                {
                    "value": "0,00E+00",
                    "module": "A5",
                    "scenario": null
                },
                {
                    "value": "2,16E-02",
                    "module": "B6",
                    "scenario": null
                },
                {
                    "value": "0,00E+00",
                    "module": "C1",
                    "scenario": null
                },
                {
                    "value": "5,66E-06",
                    "module": "C2",
                    "scenario": null
                },
                {
                    "value": "9,52E-07",
                    "module": "C3",
                    "scenario": null
                },
                {
                    "value": "5,49E-07",
                    "module": "C4",
                    "scenario": null
                },
                {
                    "value": "-1,03E-04",
                    "module": "D",
                    "scenario": null
                },
                {
                    "value": "9,22E-04",
                    "module": "A1A3",
                    "scenario": null
                }
            ]
        }
    ],
    "end_of_life_flow": [
        {
            "parameter": "CRU",
            "values": [
                {
                    "value": "0,00E+00",
                    "module": "A1",
                    "scenario": null
                },
                {
                    "value": "0,00E+00",
                    "module": "A2",
                    "scenario": null
                },
                {
                    "value": "0,00E+00",
                    "module": "A3",
                    "scenario": null
                },
                {
                    "value": "0,00E+00",
                    "module": "A4",
                    "scenario": null
                },
                {
                    "value": "0,00E+00",
                    "module": "A5",
                    "scenario": null
                },
                {
                    "value": "0,00E+00",
                    "module": "B6",
                    "scenario": null
                },
                {
                    "value": "0,00E+00",
                    "module": "C1",
                    "scenario": null
                },
                {
                    "value": "0,00E+00",
                    "module": "C2",
                    "scenario": null
                },
                {
                    "value": "0,00E+00",
                    "module": "C3",
                    "scenario": null
                },
                {
                    "value": "0,00E+00",
                    "module": "C4",
                    "scenario": null
                },
                {
                    "value": "0,00E+00",
                    "module": "D",
                    "scenario": null
                },
                {
                    "value": "0,00E+00",
                    "module": "A1A3",
                    "scenario": null
                }
            ]
        },
        {
            "parameter": "MFR",
            "values": [
                {
                    "value": "0,00E+00",
                    "module": "A1",
                    "scenario": null
                },
                {
                    "value": "0,00E+00",
                    "module": "A2",
                    "scenario": null
                },
                {
                    "value": "1,00E-01",
                    "module": "A3",
                    "scenario": null
                },
                {
                    "value": "0,00E+00",
                    "module": "A4",
                    "scenario": null
                },
                {
                    "value": "1,81E-01",
                    "module": "A5",
                    "scenario": null
                },
                {
                    "value": "0,00E+00",
                    "module": "B6",
                    "scenario": null
                },
                {
                    "value": "0,00E+00",
                    "module": "C1",
                    "scenario": null
                },
                {
                    "value": "0,00E+00",
                    "module": "C2",
                    "scenario": null
                },
                {
                    "value": "2,31E-01",
                    "module": "C3",
                    "scenario": null
                },
                {
                    "value": "2,10E-05",
                    "module": "C4",
                    "scenario": null
                },
                {
                    "value": "-9,47E-05",
                    "module": "D",
                    "scenario": null
                },
                {
                    "value": "1,00E-01",
                    "module": "A1A3",
                    "scenario": null
                }
            ]
        },
        {
            "parameter": "MER",
            "values": [
                {
                    "value": "0,00E+00",
                    "module": "A1",
                    "scenario": null
                },
                {
                    "value": "0,00E+00",
                    "module": "A2",
                    "scenario": null
                },
                {
                    "value": "2,98E-02",
                    "module": "A3",
                    "scenario": null
                },
                {
                    "value": "0,00E+00",
                    "module": "A4",
                    "scenario": null
                },
                {
                    "value": "3,29E-03",
                    "module": "A5",
                    "scenario": null
                },
                {
                    "value": "0,00E+00",
                    "module": "B6",
                    "scenario": null
                },
                {
                    "value": "0,00E+00",
                    "module": "C1",
                    "scenario": null
                },
                {
                    "value": "0,00E+00",
                    "module": "C2",
                    "scenario": null
                },
                {
                    "value": "2,34E-01",
                    "module": "C3",
                    "scenario": null
                },
                {
                    "value": "5,13E-07",
                    "module": "C4",
                    "scenario": null
                },
                {
                    "value": "-1,25E-05",
                    "module": "D",
                    "scenario": null
                },
                {
                    "value": "2,98E-02",
                    "module": "A1A3",
                    "scenario": null
                }
            ]
        },
        {
            "parameter": "EEE",
            "values": [
                {
                    "value": "0,00E+00",
                    "module": "A1",
                    "scenario": null
                },
                {
                    "value": "0,00E+00",
                    "module": "A2",
                    "scenario": null
                },
                {
                    "value": "2,21E-02",
                    "module": "A3",
                    "scenario": null
                },
                {
                    "value": "0,00E+00",
                    "module": "A4",
                    "scenario": null
                },
                {
                    "value": "1,12E-02",
                    "module": "A5",
                    "scenario": null
                },
                {
                    "value": "0,00E+00",
                    "module": "B6",
                    "scenario": null
                },
                {
                    "value": "0,00E+00",
                    "module": "C1",
                    "scenario": null
                },
                {
                    "value": "0,00E+00",
                    "module": "C2",
                    "scenario": null
                },
                {
                    "value": "3,59E-01",
                    "module": "C3",
                    "scenario": null
                },
                {
                    "value": "3,33E-05",
                    "module": "C4",
                    "scenario": null
                },
                {
                    "value": "-3,05E-05",
                    "module": "D",
                    "scenario": null
                },
                {
                    "value": "2,21E-02",
                    "module": "A1A3",
                    "scenario": null
                }
            ]
        },
        {
            "parameter": "EET",
            "values": [
                {
                    "value": "0,00E+00",
                    "module": "A1",
                    "scenario": null
                },
                {
                    "value": "0,00E+00",
                    "module": "A2",
                    "scenario": null
                },
                {
                    "value": "3,35E-01",
                    "module": "A3",
                    "scenario": null
                },
                {
                    "value": "0,00E+00",
                    "module": "A4",
                    "scenario": null
                },
                {
                    "value": "1,69E-01",
                    "module": "A5",
                    "scenario": null
                },
                {
                    "value": "0,00E+00",
                    "module": "B6",
                    "scenario": null
                },
                {
                    "value": "0,00E+00",
                    "module": "C1",
                    "scenario": null
                },
                {
                    "value": "0,00E+00",
                    "module": "C2",
                    "scenario": null
                },
                {
                    "value": "5,43E+00",
                    "module": "C3",
                    "scenario": null
                },
                {
                    "value": "5,03E-04",
                    "module": "C4",
                    "scenario": null
                },
                {
                    "value": "-4,62E-04",
                    "module": "D",
                    "scenario": null
                },
                {
                    "value": "3,35E-01",
                    "module": "A1A3",
                    "scenario": null
                }
            ]
        }
    ]
}