{
    "product_name": "SAVO Studio 32",
    "epd_id": "NEPD-7367-6757",
    "compliance": [
        "EN 15804+A2",
        "ISO 14025",
        "ISO 21930"
    ],
    "producer_name": "EFG European Furniture Group AB",
    "environmental_impact": [
        {
            "parameter": "GWP-total",
            "values": [
                {
                    "value": "2,47E+01",
                    "module": "A1-A3",
                    "scenario": null
                },
                {
                    "value": "4,60E-01",
                    "module": "A4",
                    "scenario": null
                },
                {
                    "value": "1,83E+00",
                    "module": "A5",
                    "scenario": null
                },
                {
                    "value": "3,19E-01",
                    "module": "B2",
                    "scenario": null
                },
                {
                    "value": "0,00E+00",
                    "module": "B3",
                    "scenario": null
                },
                {
                    "value": "0,00E+00",
                    "module": "B4",
                    "scenario": null
                },
                {
                    "value": "0,00E+00",
                    "module": "C1",
                    "scenario": null
                },
                {
                    "value": "1,30E-01",
                    "module": "C2",
                    "scenario": null
                },
                {
                    "value": "6,14E+00",
                    "module": "C3",
                    "scenario": null
                },
                {
                    "value": "5,13E-02",
                    "module": "C4",
                    "scenario": null
                },
                {
                    "value": "-1,64E+00",
                    "module": "D",
                    "scenario": null
                }
            ]
        },
        {
            "parameter": "GWP-fossil",
            "values": [
                {
                    "value": "2,92E+01",
                    "module": "A1-A3",
                    "scenario": null
                },
                {
                    "value": "4,60E-01",
                    "module": "A4",
                    "scenario": null
                },
                {
                    "value": "2,01E-02",
                    "module": "A5",
                    "scenario": null
                },
                {
                    "value": "1,11E-01",
                    "module": "B2",
                    "scenario": null
                },
                {
                    "value": "0,00E+00",
                    "module": "B3",
                    "scenario": null
                },
                {
                    "value": "0,00E+00",
                    "module": "B4",
                    "scenario": null
                },
                {
                    "value": "0,00E+00",
                    "module": "C1",
                    "scenario": null
                },
                {
                    "value": "1,30E-01",
                    "module": "C2",
                    "scenario": null
                },
                {
                    "value": "3,18E+00",
                    "module": "C3",
                    "scenario": null
                },
                {
                    "value": "5,12E-02",
                    "module": "C4",
                    "scenario": null
                },
                {
                    "value": "-1,62E+00",
                    "module": "D",
                    "scenario": null
                }
            ]
        },
        {
            "parameter": "GWP-biogenic",
            "values": [
                {
                    "value": "-4,59E+00",
                    "module": "A1-A3",
                    "scenario": null
                },
                {
                    "value": "1,88E-04",
                    "module": "A4",
                    "scenario": null
                },
                {
                    "value": "1,81E+00",
                    "module": "A5",
                    "scenario": null
                },
                {
                    "value": "5,16E-02",
                    "module": "B2",
                    "scenario": null
                },
                {
                    "value": "0,00E+00",
                    "module": "B3",
                    "scenario": null
                },
                {
                    "value": "0,00E+00",
                    "module": "B4",
                    "scenario": null
                },
                {
                    "value": "0,00E+00",
                    "module": "C1",
                    "scenario": null
                },
                {
                    "value": "5,31E-05",
                    "module": "C2",
                    "scenario": null
                },
                {
                    "value": "2,96E+00",
                    "module": "C3",
                    "scenario": null
                },
                {
                    "value": "3,81E-05",
                    "module": "C4",
                    "scenario": null
                },
                {
                    "value": "-1,29E-03",
                    "module": "D",
                    "scenario": null
                }
            ]
        },
        {
            "parameter": "GWP-luluc",
            "values": [
                {
                    "value": "1,17E-01",
                    "module": "A1-A3",
                    "scenario": null
                },
                {
                    "value": "1,61E-04",
                    "module": "A4",
                    "scenario": null
                },
                {
                    "value": "5,91E-06",
                    "module": "A5",
                    "scenario": null
                },
                {
                    "value": "1,56E-01",
                    "module": "B2",
                    "scenario": null
                },
                {
                    "value": "0,00E+00",
                    "module": "B3",
                    "scenario": null
                },
                {
                    "value": "0,00E+00",
                    "module": "B4",
                    "scenario": null
                },
                {
                    "value": "0,00E+00",
                    "module": "C1",
                    "scenario": null
                },
                {
                    "value": "4,56E-05",
                    "module": "C2",
                    "scenario": null
                },
                {
                    "value": "2,75E-05",
                    "module": "C3",
                    "scenario": null
                },
                {
                    "value": "1,53E-05",
                    "module": "C4",
                    "scenario": null
                },
                {
                    "value": "-9,63E-03",
                    "module": "D",
                    "scenario": null
                }
            ]
        },
        {
            "parameter": "ODP",
            "values": [
                {
                    "value": "1,89E-06",
                    "module": "A1-A3",
                    "scenario": null
                },
                {
                    "value": "1,05E-07",
                    "module": "A4",
                    "scenario": null
                },
                {
                    "value": "3,80E-09",
                    "module": "A5",
                    "scenario": null
                },
                {
                    "value": "1,86E-08",
                    "module": "B2",
                    "scenario": null
                },
                {
                    "value": "0,00E+00",
                    "module": "B3",
                    "scenario": null
                },
                {
                    "value": "0,00E+00",
                    "module": "B4",
                    "scenario": null
                },
                {
                    "value": "0,00E+00",
                    "module": "C1",
                    "scenario": null
                },
                {
                    "value": "2,97E-08",
                    "module": "C2",
                    "scenario": null
                },
                {
                    "value": "1,78E-08",
                    "module": "C3",
                    "scenario": null
                },
                {
                    "value": "1,56E-08",
                    "module": "C4",
                    "scenario": null
                },
                {
                    "value": "-1,91E-02",
                    "module": "D",
                    "scenario": null
                }
            ]
        },
        {
            "parameter": "AP",
            "values": [
                {
                    "value": "1,44E-01",
                    "module": "A1-A3",
                    "scenario": null
                },
                {
                    "value": "1,88E-03",
                    "module": "A4",
                    "scenario": null
                },
                {
                    "value": "8,50E-05",
                    "module": "A5",
                    "scenario": null
                },
                {
                    "value": "1,31E-03",
                    "module": "B2",
                    "scenario": null
                },
                {
                    "value": "0,00E+00",
                    "module": "B3",
                    "scenario": null
                },
                {
                    "value": "0,00E+00",
                    "module": "B4",
                    "scenario": null
                },
                {
                    "value": "0,00E+00",
                    "module": "C1",
                    "scenario": null
                },
                {
                    "value": "5,33E-04",
                    "module": "C2",
                    "scenario": null
                },
                {
                    "value": "2,73E-03",
                    "module": "C3",
                    "scenario": null
                },
                {
                    "value": "3,57E-04",
                    "module": "C4",
                    "scenario": null
                },
                {
                    "value": "-8,93E-03",
                    "module": "D",
                    "scenario": null
                }
            ]
        },
        {
            "parameter": "POCP",
            "values": [
                {
                    "value": "1,16E-01",
                    "module": "A1-A3",
                    "scenario": null
                },
                {
                    "value": "1,89E-03",
                    "module": "A4",
                    "scenario": null
                },
                {
                    "value": "8,80E-05",
                    "module": "A5",
                    "scenario": null
                },
                {
                    "value": "7,47E-04",
                    "module": "B2",
                    "scenario": null
                },
                {
                    "value": "0,00E+00",
                    "module": "B3",
                    "scenario": null
                },
                {
                    "value": "0,00E+00",
                    "module": "B4",
                    "scenario": null
                },
                {
                    "value": "0,00E+00",
                    "module": "C1",
                    "scenario": null
                },
                {
                    "value": "5,35E-04",
                    "module": "C2",
                    "scenario": null
                },
                {
                    "value": "3,44E-03",
                    "module": "C3",
                    "scenario": null
                },
                {
                    "value": "4,05E-04",
                    "module": "C4",
                    "scenario": null
                },
                {
                    "value": "-8,93E-03",
                    "module": "D",
                    "scenario": null
                }
            ]
        },
        {
            "parameter": "ADPE",
            "values": [
                {
                    "value": "9,97E-03",
                    "module": "A1-A3",
                    "scenario": null
                },
                {
                    "value": "1,25E-05",
                    "module": "A4",
                    "scenario": null
                },
                {
                    "value": "4,34E-07",
                    "module": "A5",
                    "scenario": null
                },
                {
                    "value": "6,77E-06",
                    "module": "B2",
                    "scenario": null
                },
                {
                    "value": "0,00E+00",
                    "module": "B3",
                    "scenario": null
                },
                {
                    "value": "0,00E+00",
                    "module": "B4",
                    "scenario": null
                },
                {
                    "value": "0,00E+00",
                    "module": "C1",
                    "scenario": null
                },
                {
                    "value": "3,53E-06",
                    "module": "C2",
                    "scenario": null
                },
                {
                    "value": "7,69E-07",
                    "module": "C3",
                    "scenario": null
                },
                {
                    "value": "8,69E-07",
                    "module": "C4",
                    "scenario": null
                },
                {
                    "value": "-2,61E-05",
                    "module": "D",
                    "scenario": null
                }
            ]
        },
        {
            "parameter": "ADPF",
            "values": [
                {
                    "value": "3,97E+02",
                    "module": "A1-A3",
                    "scenario": null
                },
                {
                    "value": "6,94E+00",
                    "module": "A4",
                    "scenario": null
                },
                {
                    "value": "2,53E-01",
                    "module": "A5",
                    "scenario": null
                },
                {
                    "value": "1,21E+00",
                    "module": "B2",
                    "scenario": null
                },
                {
                    "value": "0,00E+00",
                    "module": "B3",
                    "scenario": null
                },
                {
                    "value": "0,00E+00",
                    "module": "B4",
                    "scenario": null
                },
                {
                    "value": "0,00E+00",
                    "module": "C1",
                    "scenario": null
                },
                {
                    "value": "1,97E+00",
                    "module": "C2",
                    "scenario": null
                },
                {
                    "value": "1,52E+00",
                    "module": "C3",
                    "scenario": null
                },
                {
                    "value": "1,15E+00",
                    "module": "C4",
                    "scenario": null
                },
                {
                    "value": "-1,52E+01",
                    "module": "D",
                    "scenario": null
                }
            ]
        },
        {
            "parameter": "WDP",
            "values": [
                {
                    "value": "4,38E+03",
                    "module": "A1-A3",
                    "scenario": null
                },
                {
                    "value": "6,62E+00",
                    "module": "A4",
                    "scenario": null
                },
                {
                    "value": "3,47E-01",
                    "module": "A5",
                    "scenario": null
                },
                {
                    "value": "2,57E+00",
                    "module": "B2",
                    "scenario": null
                },
                {
                    "value": "0,00E+00",
                    "module": "B3",
                    "scenario": null
                },
                {
                    "value": "0,00E+00",
                    "module": "B4",
                    "scenario": null
                },
                {
                    "value": "0,00E+00",
                    "module": "C1",
                    "scenario": null
                },
                {
                    "value": "1,87E+00",
                    "module": "C2",
                    "scenario": null
                },
                {
                    "value": "5,12E+00",
                    "module": "C3",
                    "scenario": null
                },
                {
                    "value": "2,38E+00",
                    "module": "C4",
                    "scenario": null
                },
                {
                    "value": "2,40E+01",
                    "module": "D",
                    "scenario": null
                }
            ]
        },
        {
            "parameter": "EP-freshwater",
            "values": [
                {
                    "value": "1,78E-03",
                    "module": "A1-A3",
                    "scenario": null
                },
                {
                    "value": "3,61E-06",
                    "module": "A4",
                    "scenario": null
                },
                {
                    "value": "1,47E-07",
                    "module": "A5",
                    "scenario": null
                },
                {
                    "value": "7,99E-04",
                    "module": "B2",
                    "scenario": null
                },
                {
                    "value": "0,00E+00",
                    "module": "B3",
                    "scenario": null
                },
                {
                    "value": "0,00E+00",
                    "module": "B4",
                    "scenario": null
                },
                {
                    "value": "0,00E+00",
                    "module": "C1",
                    "scenario": null
                },
                {
                    "value": "1,02E-06",
                    "module": "C2",
                    "scenario": null
                },
                {
                    "value": "2,06E-06",
                    "module": "C3",
                    "scenario": null
                },
                {
                    "value": "5,16E-07",
                    "module": "C4",
                    "scenario": null
                },
                {
                    "value": "-1,07E-04",
                    "module": "D",
                    "scenario": null
                }
            ]
        },
        {
            "parameter": "EP-marine",
            "values": [
                {
                    "value": "3,13E-02",
                    "module": "A1-A3",
                    "scenario": null
                },
                {
                    "value": "5,58E-04",
                    "module": "A4",
                    "scenario": null
                },
                {
                    "value": "3,02E-05",
                    "module": "A5",
                    "scenario": null
                },
                {
                    "value": "1,34E-03",
                    "module": "B2",
                    "scenario": null
                },
                {
                    "value": "0,00E+00",
                    "module": "B3",
                    "scenario": null
                },
                {
                    "value": "0,00E+00",
                    "module": "B4",
                    "scenario": null
                },
                {
                    "value": "0,00E+00",
                    "module": "C1",
                    "scenario": null
                },
                {
                    "value": "1,58E-04",
                    "module": "C2",
                    "scenario": null
                },
                {
                    "value": "1,45E-03",
                    "module": "C3",
                    "scenario": null
                },
                {
                    "value": "1,27E-04",
                    "module": "C4",
                    "scenario": null
                },
                {
                    "value": "-2,11E-03",
                    "module": "D",
                    "scenario": null
                }
            ]
        },
        {
            "parameter": "EP-terrestrial",
            "values": [
                {
                    "value": "3,28E-01",
                    "module": "A1-A3",
                    "scenario": null
                },
                {
                    "value": "6,17E-03",
                    "module": "A4",
                    "scenario": null
                },
                {
                    "value": "3,04E-04",
                    "module": "A5",
                    "scenario": null
                },
                {
                    "value": "4,40E-03",
                    "module": "B2",
                    "scenario": null
                },
                {
                    "value": "0,00E+00",
                    "module": "B3",
                    "scenario": null
                },
                {
                    "value": "0,00E+00",
                    "module": "B4",
                    "scenario": null
                },
                {
                    "value": "0,00E+00",
                    "module": "C1",
                    "scenario": null
                },
                {
                    "value": "1,75E-03",
                    "module": "C2",
                    "scenario": null
                },
                {
                    "value": "1,43E-02",
                    "module": "C3",
                    "scenario": null
                },
                {
                    "value": "1,41E-03",
                    "module": "C4",
                    "scenario": null
                },
                {
                    "value": "-2,20E-02",
                    "module": "D",
                    "scenario": null
                }
            ]
        },
        {
            "parameter": "GWP-IOBC",
            "values": [
                {
                    "value": "2,94E+01",
                    "module": "A1-A3",
                    "scenario": null
                },
                {
                    "value": "4,60E-01",
                    "module": "A4",
                    "scenario": null
                },
                {
                    "value": "0,00E+00",
                    "module": "A5",
                    "scenario": null
                },
                {
                    "value": "6,13E-01",
                    "module": "B2",
                    "scenario": null
                },
                {
                    "value": "0,00E+00",
                    "module": "B3",
                    "scenario": null
                },
                {
                    "value": "0,00E+00",
                    "module": "B4",
                    "scenario": null
                },
                {
                    "value": "0,00E+00",
                    "module": "C1",
                    "scenario": null
                },
                {
                    "value": "1,30E-01",
                    "module": "C2",
                    "scenario": null
                },
                {
                    "value": "3,18E+00",
                    "module": "C3",
                    "scenario": null
                },
                {
                    "value": "5,25E-02",
                    "module": "C4",
                    "scenario": null
                },
                {
                    "value": "-2,31E+00",
                    "module": "D",
                    "scenario": null
                }
            ]
        }
    ],
    "additional_environmental_impact": [
        {
            "parameter": "PM",
            "values": [
                {
                    "value": "2,51E-06",
                    "module": "A1-A3",
                    "scenario": null
                },
                {
                    "value": "3,31E-08",
                    "module": "A4",
                    "scenario": null
                },
                {
                    "value": "1,27E-09",
                    "module": "A5",
                    "scenario": null
                },
                {
                    "value": "1,85E-08",
                    "module": "B2",
                    "scenario": null
                },
                {
                    "value": "0,00E+00",
                    "module": "B3",
                    "scenario": null
                },
                {
                    "value": "0,00E+00",
                    "module": "B4",
                    "scenario": null
                },
                {
                    "value": "0,00E+00",
                    "module": "C1",
                    "scenario": null
                },
                {
                    "value": "9,38E-09",
                    "module": "C2",
                    "scenario": null
                },
                {
                    "value": "1,97E-08",
                    "module": "C3",
                    "scenario": null
                },
                {
                    "value": "6,51E-09",
                    "module": "C4",
                    "scenario": null
                },
                {
                    "value": "-2,44E-07",
                    "module": "D",
                    "scenario": null
                }
            ]
        },
        {
            "parameter": "ETP-fw",
            "values": [
                {
                    "value": "1,08E+03",
                    "module": "A1-A3",
                    "scenario": null
                },
                {
                    "value": "5,11E+00",
                    "module": "A4",
                    "scenario": null
                },
                {
                    "value": "3,32E-01",
                    "module": "A5",
                    "scenario": null
                },
                {
                    "value": "1,03E+01",
                    "module": "B2",
                    "scenario": null
                },
                {
                    "value": "0,00E+00",
                    "module": "B3",
                    "scenario": null
                },
                {
                    "value": "0,00E+00",
                    "module": "B4",
                    "scenario": null
                },
                {
                    "value": "0,00E+00",
                    "module": "C1",
                    "scenario": null
                },
                {
                    "value": "1,45E+00",
                    "module": "C2",
                    "scenario": null
                },
                {
                    "value": "2,08E+01",
                    "module": "C3",
                    "scenario": null
                },
                {
                    "value": "6,96E-01",
                    "module": "C4",
                    "scenario": null
                },
                {
                    "value": "-9,63E+01",
                    "module": "D",
                    "scenario": null
                }
            ]
        },
        {
            "parameter": "HTP-c",
            "values": [
                {
                    "value": "1,16E-07",
                    "module": "A1-A3",
                    "scenario": null
                },
                {
                    "value": "0,00E+00",
                    "module": "A4",
                    "scenario": null
                },
                {
                    "value": "1,00E-11",
                    "module": "A5",
                    "scenario": null
                },
                {
                    "value": "2,60E-10",
                    "module": "B2",
                    "scenario": null
                },
                {
                    "value": "0,00E+00",
                    "module": "B3",
                    "scenario": null
                },
                {
                    "value": "0,00E+00",
                    "module": "B4",
                    "scenario": null
                },
                {
                    "value": "0,00E+00",
                    "module": "C1",
                    "scenario": null
                },
                {
                    "value": "0,00E+00",
                    "module": "C2",
                    "scenario": null
                },
                {
                    "value": "4,66E-10",
                    "module": "C3",
                    "scenario": null
                },
                {
                    "value": "2,50E-11",
                    "module": "C4",
                    "scenario": null
                },
                {
                    "value": "-6,93E-09",
                    "module": "D",
                    "scenario": null
                }
            ]
        },
        {
            "parameter": "HTP-nc",
            "values": [
                {
                    "value": "6,87E-07",
                    "module": "A1-A3",
                    "scenario": null
                },
                {
                    "value": "5,52E-09",
                    "module": "A4",
                    "scenario": null
                },
                {
                    "value": "4,14E-10",
                    "module": "A5",
                    "scenario": null
                },
                {
                    "value": "6,02E-09",
                    "module": "B2",
                    "scenario": null
                },
                {
                    "value": "0,00E+00",
                    "module": "B3",
                    "scenario": null
                },
                {
                    "value": "0,00E+00",
                    "module": "B4",
                    "scenario": null
                },
                {
                    "value": "0,00E+00",
                    "module": "C1",
                    "scenario": null
                },
                {
                    "value": "1,56E-09",
                    "module": "C2",
                    "scenario": null
                },
                {
                    "value": "1,32E-08",
                    "module": "C3",
                    "scenario": null
                },
                {
                    "value": "6,83E-10",
                    "module": "C4",
                    "scenario": null
                },
                {
                    "value": "1,23E-07",
                    "module": "D",
                    "scenario": null
                }
            ]
        },
        {
            "parameter": "SQP",
            "values": [
                {
                    "value": "6,17E+02",
                    "module": "A1-A3",
                    "scenario": null
                },
                {
                    "value": "4,78E+00",
                    "module": "A4",
                    "scenario": null
                },
                {
                    "value": "1,82E-01",
                    "module": "A5",
                    "scenario": null
                },
                {
                    "value": "6,31E+00",
                    "module": "B2",
                    "scenario": null
                },
                {
                    "value": "0,00E+00",
                    "module": "B3",
                    "scenario": null
                },
                {
                    "value": "0,00E+00",
                    "module": "B4",
                    "scenario": null
                },
                {
                    "value": "0,00E+00",
                    "module": "C1",
                    "scenario": null
                },
                {
                    "value": "1,36E+00",
                    "module": "C2",
                    "scenario": null
                },
                {
                    "value": "2,16E-01",
                    "module": "C3",
                    "scenario": null
                },
                {
                    "value": "2,52E+00",
                    "module": "C4",
                    "scenario": null
                },
                {
                    "value": "-2,59E+01",
                    "module": "D",
                    "scenario": null
                }
            ]
        },
        {
            "parameter": "IRP",
            "values": [
                {
                    "value": "2,01E+00",
                    "module": "A1-A3",
                    "scenario": null
                },
                {
                    "value": "3,03E-02",
                    "module": "A4",
                    "scenario": null
                },
                {
                    "value": "1,08E-03",
                    "module": "A5",
                    "scenario": null
                },
                {
                    "value": "4,37E-03",
                    "module": "B2",
                    "scenario": null
                },
                {
                    "value": "0,00E+00",
                    "module": "B3",
                    "scenario": null
                },
                {
                    "value": "0,00E+00",
                    "module": "B4",
                    "scenario": null
                },
                {
                    "value": "0,00E+00",
                    "module": "C1",
                    "scenario": null
                },
                {
                    "value": "8,59E-03",
                    "module": "C2",
                    "scenario": null
                },
                {
                    "value": "2,82E-03",
                    "module": "C3",
                    "scenario": null
                },
                {
                    "value": "4,63E-03",
                    "module": "C4",
                    "scenario": null
                },
                {
                    "value": "-1,90E-02",
                    "module": "D",
                    "scenario": null
                }
            ]
        }
    ],
    "resource_use": [
        {
            "parameter": "PERE",
            "values": [
                {
                    "value": "1,24E+02",
                    "module": "A1-A3",
                    "scenario": null
                },
                {
                    "value": "9,79E-02",
                    "module": "A4",
                    "scenario": null
                },
                {
                    "value": "4,26E-03",
                    "module": "A5",
                    "scenario": null
                },
                {
                    "value": "1,69E+00",
                    "module": "B2",
                    "scenario": null
                },
                {
                    "value": "0,00E+00",
                    "module": "B3",
                    "scenario": null
                },
                {
                    "value": "0,00E+00",
                    "module": "B4",
                    "scenario": null
                },
                {
                    "value": "0,00E+00",
                    "module": "C1",
                    "scenario": null
                },
                {
                    "value": "2,77E-02",
                    "module": "C2",
                    "scenario": null
                },
                {
                    "value": "5,07E-02",
                    "module": "C3",
                    "scenario": null
                },
                {
                    "value": "2,19E-02",
                    "module": "C4",
                    "scenario": null
                },
                {
                    "value": "-2,41E+01",
                    "module": "D",
                    "scenario": null
                }
            ]
        },
        {
            "parameter": "PERM",
            "values": [
                {
                    "value": "3,36E+01",
                    "module": "A1-A3",
                    "scenario": null
                },
                {
                    "value": "0,00E+00",
                    "module": "A4",
                    "scenario": null
                },
                {
                    "value": "-8,72E+00",
                    "module": "A5",
                    "scenario": null
                },
                {
                    "value": "0,00E+00",
                    "module": "B2",
                    "scenario": null
                },
                {
                    "value": "0,00E+00",
                    "module": "B3",
                    "scenario": null
                },
                {
                    "value": "0,00E+00",
                    "module": "B4",
                    "scenario": null
                },
                {
                    "value": "0,00E+00",
                    "module": "C1",
                    "scenario": null
                },
                {
                    "value": "0,00E+00",
                    "module": "C2",
                    "scenario": null
                },
                {
                    "value": "-2,48E+01",
                    "module": "C3",
                    "scenario": null
                },
                {
                    "value": "0,00E+00",
                    "module": "C4",
                    "scenario": null
                },
                {
                    "value": "0,00E+00",
                    "module": "D",
                    "scenario": null
                }
            ]
        },
        {
            "parameter": "PERT",
            "values": [
                {
                    "value": "1,58E+02",
                    "module": "A1-A3",
                    "scenario": null
                },
                {
                    "value": "9,79E-02",
                    "module": "A4",
                    "scenario": null
                },
                {
                    "value": "-8,72E+00",
                    "module": "A5",
                    "scenario": null
                },
                {
                    "value": "1,69E+00",
                    "module": "B2",
                    "scenario": null
                },
                {
                    "value": "0,00E+00",
                    "module": "B3",
                    "scenario": null
                },
                {
                    "value": "0,00E+00",
                    "module": "B4",
                    "scenario": null
                },
                {
                    "value": "0,00E+00",
                    "module": "C1",
                    "scenario": null
                },
                {
                    "value": "2,77E-02",
                    "module": "C2",
                    "scenario": null
                },
                {
                    "value": "-2,48E+01",
                    "module": "C3",
                    "scenario": null
                },
                {
                    "value": "2,19E-02",
                    "module": "C4",
                    "scenario": null
                },
                {
                    "value": "-2,41E+01",
                    "module": "D",
                    "scenario": null
                }
            ]
        },
        {
            "parameter": "PENRE",
            "values": [
                {
                    "value": "3,56E+02",
                    "module": "A1-A3",
                    "scenario": null
                },
                {
                    "value": "6,94E+00",
                    "module": "A4",
                    "scenario": null
                },
                {
                    "value": "2,53E-01",
                    "module": "A5",
                    "scenario": null
                },
                {
                    "value": "1,43E+00",
                    "module": "B2",
                    "scenario": null
                },
                {
                    "value": "0,00E+00",
                    "module": "B3",
                    "scenario": null
                },
                {
                    "value": "0,00E+00",
                    "module": "B4",
                    "scenario": null
                },
                {
                    "value": "0,00E+00",
                    "module": "C1",
                    "scenario": null
                },
                {
                    "value": "1,97E+00",
                    "module": "C2",
                    "scenario": null
                },
                {
                    "value": "1,52E+00",
                    "module": "C3",
                    "scenario": null
                },
                {
                    "value": "1,15E+00",
                    "module": "C4",
                    "scenario": null
                },
                {
                    "value": "-1,52E+01",
                    "module": "D",
                    "scenario": null
                }
            ]
        },
        {
            "parameter": "PENRM",
            "values": [
                {
                    "value": "4,19E+01",
                    "module": "A1-A3",
                    "scenario": null
                },
                {
                    "value": "0,00E+00",
                    "module": "A4",
                    "scenario": null
                },
                {
                    "value": "-1,53E+00",
                    "module": "A5",
                    "scenario": null
                },
                {
                    "value": "0,00E+00",
                    "module": "B2",
                    "scenario": null
                },
                {
                    "value": "0,00E+00",
                    "module": "B3",
                    "scenario": null
                },
                {
                    "value": "0,00E+00",
                    "module": "B4",
                    "scenario": null
                },
                {
                    "value": "0,00E+00",
                    "module": "C1",
                    "scenario": null
                },
                {
                    "value": "0,00E+00",
                    "module": "C2",
                    "scenario": null
                },
                {
                    "value": "-4,03E+01",
                    "module": "C3",
                    "scenario": null
                },
                {
                    "value": "0,00E+00",
                    "module": "C4",
                    "scenario": null
                },
                {
                    "value": "0,00E+00",
                    "module": "D",
                    "scenario": null
                }
            ]
        },
        {
            "parameter": "PENRT",
            "values": [
                {
                    "value": "3,98E+02",
                    "module": "A1-A3",
                    "scenario": null
                },
                {
                    "value": "6,94E+00",
                    "module": "A4",
                    "scenario": null
                },
                {
                    "value": "-1,28E+00",
                    "module": "A5",
                    "scenario": null
                },
                {
                    "value": "1,43E+00",
                    "module": "B2",
                    "scenario": null
                },
                {
                    "value": "0,00E+00",
                    "module": "B3",
                    "scenario": null
                },
                {
                    "value": "0,00E+00",
                    "module": "B4",
                    "scenario": null
                },
                {
                    "value": "0,00E+00",
                    "module": "C1",
                    "scenario": null
                },
                {
                    "value": "1,97E+00",
                    "module": "C2",
                    "scenario": null
                },
                {
                    "value": "-3,88E+01",
                    "module": "C3",
                    "scenario": null
                },
                {
                    "value": "1,15E+00",
                    "module": "C4",
                    "scenario": null
                },
                {
                    "value": "-1,52E+01",
                    "module": "D",
                    "scenario": null
                }
            ]
        },
        {
            "parameter": "SM",
            "values": [
                {
                    "value": "2,70E+00",
                    "module": "A1-A3",
                    "scenario": null
                },
                {
                    "value": "0,00E+00",
                    "module": "A4",
                    "scenario": null
                },
                {
                    "value": "0,00E+00",
                    "module": "A5",
                    "scenario": null
                },
                {
                    "value": "0,00E+00",
                    "module": "B2",
                    "scenario": null
                },
                {
                    "value": "0,00E+00",
                    "module": "B3",
                    "scenario": null
                },
                {
                    "value": "0,00E+00",
                    "module": "B4",
                    "scenario": null
                },
                {
                    "value": "0,00E+00",
                    "module": "C1",
                    "scenario": null
                },
                {
                    "value": "0,00E+00",
                    "module": "C2",
                    "scenario": null
                },
                {
                    "value": "0,00E+00",
                    "module": "C3",
                    "scenario": null
                },
                {
                    "value": "0,00E+00",
                    "module": "C4",
                    "scenario": null
                },
                {
                    "value": "0,00E+00",
                    "module": "D",
                    "scenario": null
                }
            ]
        },
        {
            "parameter": "RSF",
            "values": [
                {
                    "value": "2,14E-01",
                    "module": "A1-A3",
                    "scenario": null
                },
                {
                    "value": "3,50E-03",
                    "module": "A4",
                    "scenario": null
                },
                {
                    "value": "1,39E-04",
                    "module": "A5",
                    "scenario": null
                },
                {
                    "value": "1,80E-03",
                    "module": "B2",
                    "scenario": null
                },
                {
                    "value": "0,00E+00",
                    "module": "B3",
                    "scenario": null
                },
                {
                    "value": "0,00E+00",
                    "module": "B4",
                    "scenario": null
                },
                {
                    "value": "0,00E+00",
                    "module": "C1",
                    "scenario": null
                },
                {
                    "value": "9,93E-04",
                    "module": "C2",
                    "scenario": null
                },
                {
                    "value": "1,14E-03",
                    "module": "C3",
                    "scenario": null
                },
                {
                    "value": "5,79E-04",
                    "module": "C4",
                    "scenario": null
                },
                {
                    "value": "4,52E-02",
                    "module": "D",
                    "scenario": null
                }
            ]
        },
        {
            "parameter": "NRSF",
            "values": [
                {
                    "value": "2,53E-01",
                    "module": "A1-A3",
                    "scenario": null
                },
                {
                    "value": "1,25E-02",
                    "module": "A4",
                    "scenario": null
                },
                {
                    "value": "5,62E-04",
                    "module": "A5",
                    "scenario": null
                },
                {
                    "value": "2,55E-03",
                    "module": "B2",
                    "scenario": null
                },
                {
                    "value": "0,00E+00",
                    "module": "B3",
                    "scenario": null
                },
                {
                    "value": "0,00E+00",
                    "module": "B4",
                    "scenario": null
                },
                {
                    "value": "0,00E+00",
                    "module": "C1",
                    "scenario": null
                },
                {
                    "value": "3,54E-03",
                    "module": "C2",
                    "scenario": null
                },
                {
                    "value": "0,00E+00",
                    "module": "C3",
                    "scenario": null
                },
                {
                    "value": "3,21E-02",
                    "module": "C4",
                    "scenario": null
                },
                {
                    "value": "6,13E-02",
                    "module": "D",
                    "scenario": null
                }
            ]
        },
        {
            "parameter": "FW",
            "values": [
                {
                    "value": "5,00E-01",
                    "module": "A1-A3",
                    "scenario": null
                },
                {
                    "value": "7,31E-04",
                    "module": "A4",
                    "scenario": null
                },
                {
                    "value": "1,20E-04",
                    "module": "A5",
                    "scenario": null
                },
                {
                    "value": "1,63E-02",
                    "module": "B2",
                    "scenario": null
                },
                {
                    "value": "0,00E+00",
                    "module": "B3",
                    "scenario": null
                },
                {
                    "value": "0,00E+00",
                    "module": "B4",
                    "scenario": null
                },
                {
                    "value": "0,00E+00",
                    "module": "C1",
                    "scenario": null
                },
                {
                    "value": "2,07E-04",
                    "module": "C2",
                    "scenario": null
                },
                {
                    "value": "5,01E-03",
                    "module": "C3",
                    "scenario": null
                },
                {
                    "value": "1,04E-03",
                    "module": "C4",
                    "scenario": null
                },
                {
                    "value": "-3,07E-02",
                    "module": "D",
                    "scenario": null
                }
            ]
        }
    ],
    "end_of_life_waste": [
        {
            "parameter": "HWD",
            "values": [
                {
                    "value": "3,64E-01",
                    "module": "A1-A3",
                    "scenario": null
                },
                {
                    "value": "3,54E-04",
                    "module": "A4",
                    "scenario": null
                },
                {
                    "value": "0,00E+00",
                    "module": "A5",
                    "scenario": null
                },
                {
                    "value": "1,61E-02",
                    "module": "B2",
                    "scenario": null
                },
                {
                    "value": "0,00E+00",
                    "module": "B3",
                    "scenario": null
                },
                {
                    "value": "0,00E+00",
                    "module": "B4",
                    "scenario": null
                },
                {
                    "value": "0,00E+00",
                    "module": "C1",
                    "scenario": null
                },
                {
                    "value": "1,00E-04",
                    "module": "C2",
                    "scenario": null
                },
                {
                    "value": "0,00E+00",
                    "module": "C3",
                    "scenario": null
                },
                {
                    "value": "4,47E+00",
                    "module": "C4",
                    "scenario": null
                },
                {
                    "value": "-7,26E-03",
                    "module": "D",
                    "scenario": null
                }
            ]
        },
        {
            "parameter": "NHWD",
            "values": [
                {
                    "value": "8,94E+00",
                    "module": "A1-A3",
                    "scenario": null
                },
                {
                    "value": "3,32E-01",
                    "module": "A4",
                    "scenario": null
                },
                {
                    "value": "1,10E+00",
                    "module": "A5",
                    "scenario": null
                },
                {
                    "value": "4,64E-02",
                    "module": "B2",
                    "scenario": null
                },
                {
                    "value": "0,00E+00",
                    "module": "B3",
                    "scenario": null
                },
                {
                    "value": "0,00E+00",
                    "module": "B4",
                    "scenario": null
                },
                {
                    "value": "0,00E+00",
                    "module": "C1",
                    "scenario": null
                },
                {
                    "value": "9,39E-02",
                    "module": "C2",
                    "scenario": null
                },
                {
                    "value": "0,00E+00",
                    "module": "C3",
                    "scenario": null
                },
                {
                    "value": "5,44E-02",
                    "module": "C4",
                    "scenario": null
                },
                {
                    "value": "-6,46E-01",
                    "module": "D",
                    "scenario": null
                }
            ]
        },
        {
            "parameter": "RWD",
            "values": [
                {
                    "value": "1,38E-03",
                    "module": "A1-A3",
                    "scenario": null
                },
                {
                    "value": "4,73E-05",
                    "module": "A4",
                    "scenario": null
                },
                {
                    "value": "0,00E+00",
                    "module": "A5",
                    "scenario": null
                },
                {
                    "value": "4,78E-06",
                    "module": "B2",
                    "scenario": null
                },
                {
                    "value": "0,00E+00",
                    "module": "B3",
                    "scenario": null
                },
                {
                    "value": "0,00E+00",
                    "module": "B4",
                    "scenario": null
                },
                {
                    "value": "0,00E+00",
                    "module": "C1",
                    "scenario": null
                },
                {
                    "value": "1,34E-05",
                    "module": "C2",
                    "scenario": null
                },
                {
                    "value": "0,00E+00",
                    "module": "C3",
                    "scenario": null
                },
                {
                    "value": "7,08E-06",
                    "module": "C4",
                    "scenario": null
                },
                {
                    "value": "-1,58E-05",
                    "module": "D",
                    "scenario": null
                }
            ]
        }
    ],
    "end_of_life_flow": [
        {
            "parameter": "CRU",
            "values": [
                {
                    "value": "0,00E+00",
                    "module": "A1-A3",
                    "scenario": null
                },
                {
                    "value": "0,00E+00",
                    "module": "A4",
                    "scenario": null
                },
                {
                    "value": "0,00E+00",
                    "module": "A5",
                    "scenario": null
                },
                {
                    "value": "0,00E+00",
                    "module": "B2",
                    "scenario": null
                },
                {
                    "value": "0,00E+00",
                    "module": "B3",
                    "scenario": null
                },
                {
                    "value": "0,00E+00",
                    "module": "B4",
                    "scenario": null
                },
                {
                    "value": "0,00E+00",
                    "module": "C1",
                    "scenario": null
                },
                {
                    "value": "0,00E+00",
                    "module": "C2",
                    "scenario": null
                },
                {
                    "value": "0,00E+00",
                    "module": "C3",
                    "scenario": null
                },
                {
                    "value": "0,00E+00",
                    "module": "C4",
                    "scenario": null
                },
                {
                    "value": "0,00E+00",
                    "module": "D",
                    "scenario": null
                }
            ]
        },
        {
            "parameter": "MFR",
            "values": [
                {
                    "value": "1,20E+00",
                    "module": "A1-A3",
                    "scenario": null
                },
                {
                    "value": "0,00E+00",
                    "module": "A4",
                    "scenario": null
                },
                {
                    "value": "1,01E+00",
                    "module": "A5",
                    "scenario": null
                },
                {
                    "value": "0,00E+00",
                    "module": "B2",
                    "scenario": null
                },
                {
                    "value": "0,00E+00",
                    "module": "B3",
                    "scenario": null
                },
                {
                    "value": "0,00E+00",
                    "module": "B4",
                    "scenario": null
                },
                {
                    "value": "0,00E+00",
                    "module": "C1",
                    "scenario": null
                },
                {
                    "value": "0,00E+00",
                    "module": "C2",
                    "scenario": null
                },
                {
                    "value": "1,47E+00",
                    "module": "C3",
                    "scenario": null
                },
                {
                    "value": "0,00E+00",
                    "module": "C4",
                    "scenario": null
                },
                {
                    "value": "0,00E+00",
                    "module": "D",
                    "scenario": null
                }
            ]
        },
        {
            "parameter": "MER",
            "values": [
                {
                    "value": "5,37E-07",
                    "module": "A1-A3",
                    "scenario": null
                },
                {
                    "value": "0,00E+00",
                    "module": "A4",
                    "scenario": null
                },
                {
                    "value": "7,44E-02",
                    "module": "A5",
                    "scenario": null
                },
                {
                    "value": "0,00E+00",
                    "module": "B2",
                    "scenario": null
                },
                {
                    "value": "0,00E+00",
                    "module": "B3",
                    "scenario": null
                },
                {
                    "value": "0,00E+00",
                    "module": "B4",
                    "scenario": null
                },
                {
                    "value": "0,00E+00",
                    "module": "C1",
                    "scenario": null
                },
                {
                    "value": "0,00E+00",
                    "module": "C2",
                    "scenario": null
                },
                {
                    "value": "8,91E+00",
                    "module": "C3",
                    "scenario": null
                },
                {
                    "value": "0,00E+00",
                    "module": "C4",
                    "scenario": null
                },
                {
                    "value": "0,00E+00",
                    "module": "D",
                    "scenario": null
                }
            ]
        },
        {
            "parameter": "EEE",
            "values": [
                {
                    "value": "5,16E-02",
                    "module": "A1-A3",
                    "scenario": null
                },
                {
                    "value": "0,00E+00",
                    "module": "A4",
                    "scenario": null
                },
                {
                    "value": "6,09E-02",
                    "module": "A5",
                    "scenario": null
                },
                {
                    "value": "0,00E+00",
                    "module": "B2",
                    "scenario": null
                },
                {
                    "value": "0,00E+00",
                    "module": "B3",
                    "scenario": null
                },
                {
                    "value": "0,00E+00",
                    "module": "B4",
                    "scenario": null
                },
                {
                    "value": "0,00E+00",
                    "module": "C1",
                    "scenario": null
                },
                {
                    "value": "0,00E+00",
                    "module": "C2",
                    "scenario": null
                },
                {
                    "value": "3,16E+00",
                    "module": "C3",
                    "scenario": null
                },
                {
                    "value": "0,00E+00",
                    "module": "C4",
                    "scenario": null
                },
                {
                    "value": "0,00E+00",
                    "module": "D",
                    "scenario": null
                }
            ]
        },
        {
            "parameter": "EET",
            "values": [
                {
                    "value": "7,81E-01",
                    "module": "A1-A3",
                    "scenario": null
                },
                {
                    "value": "0,00E+00",
                    "module": "A4",
                    "scenario": null
                },
                {
                    "value": "9,21E-01",
                    "module": "A5",
                    "scenario": null
                },
                {
                    "value": "0,00E+00",
                    "module": "B2",
                    "scenario": null
                },
                {
                    "value": "0,00E+00",
                    "module": "B3",
                    "scenario": null
                },
                {
                    "value": "0,00E+00",
                    "module": "B4",
                    "scenario": null
                },
                {
                    "value": "0,00E+00",
                    "module": "C1",
                    "scenario": null
                },
                {
                    "value": "0,00E+00",
                    "module": "C2",
                    "scenario": null
                },
                {
                    "value": "4,79E+01",
                    "module": "C3",
                    "scenario": null
                },
                {
                    "value": "0,00E+00",
                    "module": "C4",
                    "scenario": null
                },
                {
                    "value": "0,00E+00",
                    "module": "D",
                    "scenario": null
                }
            ]
        }
    ]
}