{
    "product_name": "Lineal Surface 1400",
    "epd_id": "NEPD-4805-4067-EN",
    "compliance": [
        "EN 15804+A2",
        "ISO 14025",
        "ISO 21930"
    ],
    "producer_name": "SG Armaturen AS",
    "environmental_impact": [
        {
            "parameter": "GWP-total",
            "values": [
                {
                    "value": "3,56E+01",
                    "module": "A1",
                    "scenario": null
                },
                {
                    "value": "1,01E-01",
                    "module": "A2",
                    "scenario": null
                },
                {
                    "value": "9,56E-01",
                    "module": "A3",
                    "scenario": null
                },
                {
                    "value": "8,10E-01",
                    "module": "A4",
                    "scenario": null
                },
                {
                    "value": "3,43E-01",
                    "module": "A5",
                    "scenario": null
                },
                {
                    "value": "1,79E+01",
                    "module": "B6",
                    "scenario": null
                },
                {
                    "value": "0,00E+00",
                    "module": "C1",
                    "scenario": null
                },
                {
                    "value": "1,35E-01",
                    "module": "C2",
                    "scenario": null
                },
                {
                    "value": "5,23E-01",
                    "module": "C3",
                    "scenario": null
                },
                {
                    "value": "4,90E-02",
                    "module": "C4",
                    "scenario": null
                },
                {
                    "value": "-9,44E+00",
                    "module": "D",
                    "scenario": null
                },
                {
                    "value": "3,67E+01",
                    "module": "A1A3",
                    "scenario": null
                }
            ]
        },
        {
            "parameter": "GWP-fossil",
            "values": [
                {
                    "value": "3,55E+01",
                    "module": "A1",
                    "scenario": null
                },
                {
                    "value": "1,01E-01",
                    "module": "A2",
                    "scenario": null
                },
                {
                    "value": "9,06E-01",
                    "module": "A3",
                    "scenario": null
                },
                {
                    "value": "8,09E-01",
                    "module": "A4",
                    "scenario": null
                },
                {
                    "value": "3,24E-03",
                    "module": "A5",
                    "scenario": null
                },
                {
                    "value": "1,74E+01",
                    "module": "B6",
                    "scenario": null
                },
                {
                    "value": "0,00E+00",
                    "module": "C1",
                    "scenario": null
                },
                {
                    "value": "1,35E-01",
                    "module": "C2",
                    "scenario": null
                },
                {
                    "value": "5,22E-01",
                    "module": "C3",
                    "scenario": null
                },
                {
                    "value": "4,88E-02",
                    "module": "C4",
                    "scenario": null
                },
                {
                    "value": "-9,25E+00",
                    "module": "D",
                    "scenario": null
                },
                {
                    "value": "3,65E+01",
                    "module": "A1A3",
                    "scenario": null
                }
            ]
        },
        {
            "parameter": "GWP-biogenic",
            "values": [
                {
                    "value": "-1,19E-01",
                    "module": "A1",
                    "scenario": null
                },
                {
                    "value": "3,83E-05",
                    "module": "A2",
                    "scenario": null
                },
                {
                    "value": "4,70E-02",
                    "module": "A3",
                    "scenario": null
                },
                {
                    "value": "3,35E-04",
                    "module": "A4",
                    "scenario": null
                },
                {
                    "value": "3,40E-01",
                    "module": "A5",
                    "scenario": null
                },
                {
                    "value": "4,80E-01",
                    "module": "B6",
                    "scenario": null
                },
                {
                    "value": "0,00E+00",
                    "module": "C1",
                    "scenario": null
                },
                {
                    "value": "5,58E-05",
                    "module": "C2",
                    "scenario": null
                },
                {
                    "value": "7,34E-04",
                    "module": "C3",
                    "scenario": null
                },
                {
                    "value": "2,36E-05",
                    "module": "C4",
                    "scenario": null
                },
                {
                    "value": "-4,02E-02",
                    "module": "D",
                    "scenario": null
                },
                {
                    "value": "-7,17E-02",
                    "module": "A1A3",
                    "scenario": null
                }
            ]
        },
        {
            "parameter": "GWP-luluc",
            "values": [
                {
                    "value": "2,58E-01",
                    "module": "A1",
                    "scenario": null
                },
                {
                    "value": "4,40E-05",
                    "module": "A2",
                    "scenario": null
                },
                {
                    "value": "2,73E-03",
                    "module": "A3",
                    "scenario": null
                },
                {
                    "value": "2,88E-04",
                    "module": "A4",
                    "scenario": null
                },
                {
                    "value": "1,07E-06",
                    "module": "A5",
                    "scenario": null
                },
                {
                    "value": "7,17E-02",
                    "module": "B6",
                    "scenario": null
                },
                {
                    "value": "0,00E+00",
                    "module": "C1",
                    "scenario": null
                },
                {
                    "value": "4,80E-05",
                    "module": "C2",
                    "scenario": null
                },
                {
                    "value": "2,69E-04",
                    "module": "C3",
                    "scenario": null
                },
                {
                    "value": "2,00E-04",
                    "module": "C4",
                    "scenario": null
                },
                {
                    "value": "-1,54E-01",
                    "module": "D",
                    "scenario": null
                },
                {
                    "value": "2,61E-01",
                    "module": "A1A3",
                    "scenario": null
                }
            ]
        },
        {
            "parameter": "ODP",
            "values": [
                {
                    "value": "3,18E-06",
                    "module": "A1",
                    "scenario": null
                },
                {
                    "value": "2,25E-08",
                    "module": "A2",
                    "scenario": null
                },
                {
                    "value": "4,93E-08",
                    "module": "A3",
                    "scenario": null
                },
                {
                    "value": "1,83E-07",
                    "module": "A4",
                    "scenario": null
                },
                {
                    "value": "6,83E-10",
                    "module": "A5",
                    "scenario": null
                },
                {
                    "value": "1,19E-06",
                    "module": "B6",
                    "scenario": null
                },
                {
                    "value": "0,00E+00",
                    "module": "C1",
                    "scenario": null
                },
                {
                    "value": "3,05E-08",
                    "module": "C2",
                    "scenario": null
                },
                {
                    "value": "3,01E-08",
                    "module": "C3",
                    "scenario": null
                },
                {
                    "value": "4,05E-09",
                    "module": "C4",
                    "scenario": null
                },
                {
                    "value": "-9,05E-04",
                    "module": "D",
                    "scenario": null
                },
                {
                    "value": "3,25E-06",
                    "module": "A1A3",
                    "scenario": null
                }
            ]
        },
        {
            "parameter": "AP",
            "values": [
                {
                    "value": "2,83E-01",
                    "module": "A1",
                    "scenario": null
                },
                {
                    "value": "1,01E-03",
                    "module": "A2",
                    "scenario": null
                },
                {
                    "value": "3,40E-03",
                    "module": "A3",
                    "scenario": null
                },
                {
                    "value": "2,33E-03",
                    "module": "A4",
                    "scenario": null
                },
                {
                    "value": "1,53E-05",
                    "module": "A5",
                    "scenario": null
                },
                {
                    "value": "1,36E-01",
                    "module": "B6",
                    "scenario": null
                },
                {
                    "value": "0,00E+00",
                    "module": "C1",
                    "scenario": null
                },
                {
                    "value": "3,88E-04",
                    "module": "C2",
                    "scenario": null
                },
                {
                    "value": "7,28E-04",
                    "module": "C3",
                    "scenario": null
                },
                {
                    "value": "1,89E-04",
                    "module": "C4",
                    "scenario": null
                },
                {
                    "value": "-1,35E-01",
                    "module": "D",
                    "scenario": null
                },
                {
                    "value": "2,88E-01",
                    "module": "A1A3",
                    "scenario": null
                }
            ]
        },
        {
            "parameter": "POCP",
            "values": [
                {
                    "value": "1,38E-01",
                    "module": "A1",
                    "scenario": null
                },
                {
                    "value": "7,46E-04",
                    "module": "A2",
                    "scenario": null
                },
                {
                    "value": "2,03E-03",
                    "module": "A3",
                    "scenario": null
                },
                {
                    "value": "1,97E-03",
                    "module": "A4",
                    "scenario": null
                },
                {
                    "value": "1,58E-05",
                    "module": "A5",
                    "scenario": null
                },
                {
                    "value": "5,22E-02",
                    "module": "B6",
                    "scenario": null
                },
                {
                    "value": "0,00E+00",
                    "module": "C1",
                    "scenario": null
                },
                {
                    "value": "3,29E-04",
                    "module": "C2",
                    "scenario": null
                },
                {
                    "value": "4,67E-04",
                    "module": "C3",
                    "scenario": null
                },
                {
                    "value": "2,05E-04",
                    "module": "C4",
                    "scenario": null
                },
                {
                    "value": "-4,17E-02",
                    "module": "D",
                    "scenario": null
                },
                {
                    "value": "1,40E-01",
                    "module": "A1A3",
                    "scenario": null
                }
            ]
        },
        {
            "parameter": "ADPE",
            "values": [
                {
                    "value": "5,23E-03",
                    "module": "A1",
                    "scenario": null
                },
                {
                    "value": "2,29E-06",
                    "module": "A2",
                    "scenario": null
                },
                {
                    "value": "6,92E-06",
                    "module": "A3",
                    "scenario": null
                },
                {
                    "value": "2,24E-05",
                    "module": "A4",
                    "scenario": null
                },
                {
                    "value": "7,87E-08",
                    "module": "A5",
                    "scenario": null
                },
                {
                    "value": "1,30E-03",
                    "module": "B6",
                    "scenario": null
                },
                {
                    "value": "0,00E+00",
                    "module": "C1",
                    "scenario": null
                },
                {
                    "value": "3,73E-06",
                    "module": "C2",
                    "scenario": null
                },
                {
                    "value": "1,34E-06",
                    "module": "C3",
                    "scenario": null
                },
                {
                    "value": "2,10E-07",
                    "module": "C4",
                    "scenario": null
                },
                {
                    "value": "-1,56E-03",
                    "module": "D",
                    "scenario": null
                },
                {
                    "value": "5,24E-03",
                    "module": "A1A3",
                    "scenario": null
                }
            ]
        },
        {
            "parameter": "ADPF",
            "values": [
                {
                    "value": "4,77E+02",
                    "module": "A1",
                    "scenario": null
                },
                {
                    "value": "1,47E+00",
                    "module": "A2",
                    "scenario": null
                },
                {
                    "value": "1,20E+01",
                    "module": "A3",
                    "scenario": null
                },
                {
                    "value": "1,22E+01",
                    "module": "A4",
                    "scenario": null
                },
                {
                    "value": "4,53E-02",
                    "module": "A5",
                    "scenario": null
                },
                {
                    "value": "2,37E+02",
                    "module": "B6",
                    "scenario": null
                },
                {
                    "value": "0,00E+00",
                    "module": "C1",
                    "scenario": null
                },
                {
                    "value": "2,04E+00",
                    "module": "C2",
                    "scenario": null
                },
                {
                    "value": "1,85E+00",
                    "module": "C3",
                    "scenario": null
                },
                {
                    "value": "4,88E-01",
                    "module": "C4",
                    "scenario": null
                },
                {
                    "value": "-1,17E+02",
                    "module": "D",
                    "scenario": null
                },
                {
                    "value": "4,91E+02",
                    "module": "A1A3",
                    "scenario": null
                }
            ]
        },
        {
            "parameter": "WDP",
            "values": [
                {
                    "value": "5,15E+03",
                    "module": "A1",
                    "scenario": null
                },
                {
                    "value": "1,18E+00",
                    "module": "A2",
                    "scenario": null
                },
                {
                    "value": "1,43E+02",
                    "module": "A3",
                    "scenario": null
                },
                {
                    "value": "1,18E+01",
                    "module": "A4",
                    "scenario": null
                },
                {
                    "value": "5,74E-02",
                    "module": "A5",
                    "scenario": null
                },
                {
                    "value": "4,14E+04",
                    "module": "B6",
                    "scenario": null
                },
                {
                    "value": "0,00E+00",
                    "module": "C1",
                    "scenario": null
                },
                {
                    "value": "1,97E+00",
                    "module": "C2",
                    "scenario": null
                },
                {
                    "value": "1,08E+01",
                    "module": "C3",
                    "scenario": null
                },
                {
                    "value": "6,12E+00",
                    "module": "C4",
                    "scenario": null
                },
                {
                    "value": "-4,61E+03",
                    "module": "D",
                    "scenario": null
                },
                {
                    "value": "5,30E+03",
                    "module": "A1A3",
                    "scenario": null
                }
            ]
        },
        {
            "parameter": "EP-freshwater",
            "values": [
                {
                    "value": "4,58E-03",
                    "module": "A1",
                    "scenario": null
                },
                {
                    "value": "7,11E-07",
                    "module": "A2",
                    "scenario": null
                },
                {
                    "value": "6,26E-05",
                    "module": "A3",
                    "scenario": null
                },
                {
                    "value": "6,46E-06",
                    "module": "A4",
                    "scenario": null
                },
                {
                    "value": "2,66E-08",
                    "module": "A5",
                    "scenario": null
                },
                {
                    "value": "1,25E-03",
                    "module": "B6",
                    "scenario": null
                },
                {
                    "value": "0,00E+00",
                    "module": "C1",
                    "scenario": null
                },
                {
                    "value": "1,08E-06",
                    "module": "C2",
                    "scenario": null
                },
                {
                    "value": "8,44E-06",
                    "module": "C3",
                    "scenario": null
                },
                {
                    "value": "1,22E-06",
                    "module": "C4",
                    "scenario": null
                },
                {
                    "value": "-7,82E-04",
                    "module": "D",
                    "scenario": null
                },
                {
                    "value": "4,64E-03",
                    "module": "A1A3",
                    "scenario": null
                }
            ]
        },
        {
            "parameter": "EP-marine",
            "values": [
                {
                    "value": "3,67E-02",
                    "module": "A1",
                    "scenario": null
                },
                {
                    "value": "2,37E-04",
                    "module": "A2",
                    "scenario": null
                },
                {
                    "value": "6,69E-04",
                    "module": "A3",
                    "scenario": null
                },
                {
                    "value": "4,60E-04",
                    "module": "A4",
                    "scenario": null
                },
                {
                    "value": "5,07E-06",
                    "module": "A5",
                    "scenario": null
                },
                {
                    "value": "1,49E-02",
                    "module": "B6",
                    "scenario": null
                },
                {
                    "value": "0,00E+00",
                    "module": "C1",
                    "scenario": null
                },
                {
                    "value": "7,67E-05",
                    "module": "C2",
                    "scenario": null
                },
                {
                    "value": "1,53E-04",
                    "module": "C3",
                    "scenario": null
                },
                {
                    "value": "6,09E-05",
                    "module": "C4",
                    "scenario": null
                },
                {
                    "value": "-1,09E-02",
                    "module": "D",
                    "scenario": null
                },
                {
                    "value": "3,76E-02",
                    "module": "A1A3",
                    "scenario": null
                }
            ]
        },
        {
            "parameter": "EP-terrestrial",
            "values": [
                {
                    "value": "4,31E-01",
                    "module": "A1",
                    "scenario": null
                },
                {
                    "value": "2,64E-03",
                    "module": "A2",
                    "scenario": null
                },
                {
                    "value": "8,80E-03",
                    "module": "A3",
                    "scenario": null
                },
                {
                    "value": "5,15E-03",
                    "module": "A4",
                    "scenario": null
                },
                {
                    "value": "5,49E-05",
                    "module": "A5",
                    "scenario": null
                },
                {
                    "value": "1,94E-01",
                    "module": "B6",
                    "scenario": null
                },
                {
                    "value": "0,00E+00",
                    "module": "C1",
                    "scenario": null
                },
                {
                    "value": "8,58E-04",
                    "module": "C2",
                    "scenario": null
                },
                {
                    "value": "1,70E-03",
                    "module": "C3",
                    "scenario": null
                },
                {
                    "value": "5,52E-04",
                    "module": "C4",
                    "scenario": null
                },
                {
                    "value": "-1,32E-01",
                    "module": "D",
                    "scenario": null
                },
                {
                    "value": "4,43E-01",
                    "module": "A1A3",
                    "scenario": null
                }
            ]
        },
        {
            "parameter": "GWP-IOBC",
            "values": [
                {
                    "value": "3,60E+01",
                    "module": "A1",
                    "scenario": null
                },
                {
                    "value": "1,01E-01",
                    "module": "A2",
                    "scenario": null
                },
                {
                    "value": "1,17E+00",
                    "module": "A3",
                    "scenario": null
                },
                {
                    "value": "8,10E-01",
                    "module": "A4",
                    "scenario": null
                },
                {
                    "value": "0,00E+00",
                    "module": "A5",
                    "scenario": null
                },
                {
                    "value": "1,79E+01",
                    "module": "B6",
                    "scenario": null
                },
                {
                    "value": "0,00E+00",
                    "module": "C1",
                    "scenario": null
                },
                {
                    "value": "1,35E-01",
                    "module": "C2",
                    "scenario": null
                },
                {
                    "value": "5,23E-01",
                    "module": "C3",
                    "scenario": null
                },
                {
                    "value": "1,80E-02",
                    "module": "C4",
                    "scenario": null
                },
                {
                    "value": "-9,09E+00",
                    "module": "D",
                    "scenario": null
                },
                {
                    "value": "3,72E+01",
                    "module": "A1A3",
                    "scenario": null
                }
            ]
        }
    ],
    "additional_environmental_impact": [
        {
            "parameter": "PM",
            "values": [
                {
                    "value": "2,01E-06",
                    "module": "A1",
                    "scenario": null
                },
                {
                    "value": "4,68E-09",
                    "module": "A2",
                    "scenario": null
                },
                {
                    "value": "4,09E-08",
                    "module": "A3",
                    "scenario": null
                },
                {
                    "value": "4,95E-08",
                    "module": "A4",
                    "scenario": null
                },
                {
                    "value": "2,26E-10",
                    "module": "A5",
                    "scenario": null
                },
                {
                    "value": "9,74E-07",
                    "module": "B6",
                    "scenario": null
                },
                {
                    "value": "0,00E+00",
                    "module": "C1",
                    "scenario": null
                },
                {
                    "value": "8,26E-09",
                    "module": "C2",
                    "scenario": null
                },
                {
                    "value": "7,62E-09",
                    "module": "C3",
                    "scenario": null
                },
                {
                    "value": "3,22E-09",
                    "module": "C4",
                    "scenario": null
                },
                {
                    "value": "-7,36E-07",
                    "module": "D",
                    "scenario": null
                },
                {
                    "value": "2,06E-06",
                    "module": "A1A3",
                    "scenario": null
                }
            ]
        },
        {
            "parameter": "ETP-fw",
            "values": [
                {
                    "value": "2,12E+03",
                    "module": "A1",
                    "scenario": null
                },
                {
                    "value": "1,04E+00",
                    "module": "A2",
                    "scenario": null
                },
                {
                    "value": "2,05E+01",
                    "module": "A3",
                    "scenario": null
                },
                {
                    "value": "9,07E+00",
                    "module": "A4",
                    "scenario": null
                },
                {
                    "value": "6,04E-02",
                    "module": "A5",
                    "scenario": null
                },
                {
                    "value": "1,08E+03",
                    "module": "B6",
                    "scenario": null
                },
                {
                    "value": "0,00E+00",
                    "module": "C1",
                    "scenario": null
                },
                {
                    "value": "1,51E+00",
                    "module": "C2",
                    "scenario": null
                },
                {
                    "value": "6,39E+00",
                    "module": "C3",
                    "scenario": null
                },
                {
                    "value": "3,47E+02",
                    "module": "C4",
                    "scenario": null
                },
                {
                    "value": "-7,34E+02",
                    "module": "D",
                    "scenario": null
                },
                {
                    "value": "2,14E+03",
                    "module": "A1A3",
                    "scenario": null
                }
            ]
        },
        {
            "parameter": "HTP-c",
            "values": [
                {
                    "value": "7,24E-08",
                    "module": "A1",
                    "scenario": null
                },
                {
                    "value": "0,00E+00",
                    "module": "A2",
                    "scenario": null
                },
                {
                    "value": "4,09E-10",
                    "module": "A3",
                    "scenario": null
                },
                {
                    "value": "0,00E+00",
                    "module": "A4",
                    "scenario": null
                },
                {
                    "value": "2,00E-12",
                    "module": "A5",
                    "scenario": null
                },
                {
                    "value": "5,16E-08",
                    "module": "B6",
                    "scenario": null
                },
                {
                    "value": "0,00E+00",
                    "module": "C1",
                    "scenario": null
                },
                {
                    "value": "0,00E+00",
                    "module": "C2",
                    "scenario": null
                },
                {
                    "value": "1,27E-09",
                    "module": "C3",
                    "scenario": null
                },
                {
                    "value": "1,21E-10",
                    "module": "C4",
                    "scenario": null
                },
                {
                    "value": "-2,54E-08",
                    "module": "D",
                    "scenario": null
                },
                {
                    "value": "7,28E-08",
                    "module": "A1A3",
                    "scenario": null
                }
            ]
        },
        {
            "parameter": "HTP-nc",
            "values": [
                {
                    "value": "2,05E-06",
                    "module": "A1",
                    "scenario": null
                },
                {
                    "value": "9,35E-10",
                    "module": "A2",
                    "scenario": null
                },
                {
                    "value": "1,48E-08",
                    "module": "A3",
                    "scenario": null
                },
                {
                    "value": "9,91E-09",
                    "module": "A4",
                    "scenario": null
                },
                {
                    "value": "7,60E-11",
                    "module": "A5",
                    "scenario": null
                },
                {
                    "value": "1,22E-06",
                    "module": "B6",
                    "scenario": null
                },
                {
                    "value": "0,00E+00",
                    "module": "C1",
                    "scenario": null
                },
                {
                    "value": "1,65E-09",
                    "module": "C2",
                    "scenario": null
                },
                {
                    "value": "6,37E-08",
                    "module": "C3",
                    "scenario": null
                },
                {
                    "value": "1,20E-09",
                    "module": "C4",
                    "scenario": null
                },
                {
                    "value": "-5,63E-07",
                    "module": "D",
                    "scenario": null
                },
                {
                    "value": "2,07E-06",
                    "module": "A1A3",
                    "scenario": null
                }
            ]
        },
        {
            "parameter": "SQP",
            "values": [
                {
                    "value": "1,23E+02",
                    "module": "A1",
                    "scenario": null
                },
                {
                    "value": "8,49E-01",
                    "module": "A2",
                    "scenario": null
                },
                {
                    "value": "2,02E+01",
                    "module": "A3",
                    "scenario": null
                },
                {
                    "value": "8,56E+00",
                    "module": "A4",
                    "scenario": null
                },
                {
                    "value": "3,04E-02",
                    "module": "A5",
                    "scenario": null
                },
                {
                    "value": "1,19E+02",
                    "module": "B6",
                    "scenario": null
                },
                {
                    "value": "0,00E+00",
                    "module": "C1",
                    "scenario": null
                },
                {
                    "value": "1,43E+00",
                    "module": "C2",
                    "scenario": null
                },
                {
                    "value": "5,57E-01",
                    "module": "C3",
                    "scenario": null
                },
                {
                    "value": "1,13E+00",
                    "module": "C4",
                    "scenario": null
                },
                {
                    "value": "-1,36E+01",
                    "module": "D",
                    "scenario": null
                },
                {
                    "value": "1,44E+02",
                    "module": "A1A3",
                    "scenario": null
                }
            ]
        },
        {
            "parameter": "IRP",
            "values": [
                {
                    "value": "2,28E+00",
                    "module": "A1",
                    "scenario": null
                },
                {
                    "value": "6,38E-03",
                    "module": "A2",
                    "scenario": null
                },
                {
                    "value": "5,04E-02",
                    "module": "A3",
                    "scenario": null
                },
                {
                    "value": "5,35E-02",
                    "module": "A4",
                    "scenario": null
                },
                {
                    "value": "1,94E-04",
                    "module": "A5",
                    "scenario": null
                },
                {
                    "value": "4,30E+00",
                    "module": "B6",
                    "scenario": null
                },
                {
                    "value": "0,00E+00",
                    "module": "C1",
                    "scenario": null
                },
                {
                    "value": "8,91E-03",
                    "module": "C2",
                    "scenario": null
                },
                {
                    "value": "8,76E-03",
                    "module": "C3",
                    "scenario": null
                },
                {
                    "value": "1,91E-03",
                    "module": "C4",
                    "scenario": null
                },
                {
                    "value": "-4,92E-01",
                    "module": "D",
                    "scenario": null
                },
                {
                    "value": "2,33E+00",
                    "module": "A1A3",
                    "scenario": null
                }
            ]
        }
    ],
    "resource_use": [
        {
            "parameter": "PERE",
            "values": [
                {
                    "value": "9,27E+01",
                    "module": "A1",
                    "scenario": null
                },
                {
                    "value": "1,86E-02",
                    "module": "A2",
                    "scenario": null
                },
                {
                    "value": "1,18E+01",
                    "module": "A3",
                    "scenario": null
                },
                {
                    "value": "1,75E-01",
                    "module": "A4",
                    "scenario": null
                },
                {
                    "value": "7,45E-04",
                    "module": "A5",
                    "scenario": null
                },
                {
                    "value": "3,07E+03",
                    "module": "B6",
                    "scenario": null
                },
                {
                    "value": "0,00E+00",
                    "module": "C1",
                    "scenario": null
                },
                {
                    "value": "2,92E-02",
                    "module": "C2",
                    "scenario": null
                },
                {
                    "value": "2,96E-01",
                    "module": "C3",
                    "scenario": null
                },
                {
                    "value": "1,17E-01",
                    "module": "C4",
                    "scenario": null
                },
                {
                    "value": "-3,96E+01",
                    "module": "D",
                    "scenario": null
                },
                {
                    "value": "1,04E+02",
                    "module": "A1A3",
                    "scenario": null
                }
            ]
        },
        {
            "parameter": "PERM",
            "values": [
                {
                    "value": "1,64E+00",
                    "module": "A1",
                    "scenario": null
                },
                {
                    "value": "0,00E+00",
                    "module": "A2",
                    "scenario": null
                },
                {
                    "value": "0,00E+00",
                    "module": "A3",
                    "scenario": null
                },
                {
                    "value": "0,00E+00",
                    "module": "A4",
                    "scenario": null
                },
                {
                    "value": "-1,64E+00",
                    "module": "A5",
                    "scenario": null
                },
                {
                    "value": "0,00E+00",
                    "module": "B6",
                    "scenario": null
                },
                {
                    "value": "0,00E+00",
                    "module": "C1",
                    "scenario": null
                },
                {
                    "value": "0,00E+00",
                    "module": "C2",
                    "scenario": null
                },
                {
                    "value": "0,00E+00",
                    "module": "C3",
                    "scenario": null
                },
                {
                    "value": "0,00E+00",
                    "module": "C4",
                    "scenario": null
                },
                {
                    "value": "0,00E+00",
                    "module": "D",
                    "scenario": null
                },
                {
                    "value": "1,64E+00",
                    "module": "A1A3",
                    "scenario": null
                }
            ]
        },
        {
            "parameter": "PERT",
            "values": [
                {
                    "value": "9,43E+01",
                    "module": "A1",
                    "scenario": null
                },
                {
                    "value": "1,86E-02",
                    "module": "A2",
                    "scenario": null
                },
                {
                    "value": "1,18E+01",
                    "module": "A3",
                    "scenario": null
                },
                {
                    "value": "1,75E-01",
                    "module": "A4",
                    "scenario": null
                },
                {
                    "value": "-1,64E+00",
                    "module": "A5",
                    "scenario": null
                },
                {
                    "value": "3,07E+03",
                    "module": "B6",
                    "scenario": null
                },
                {
                    "value": "0,00E+00",
                    "module": "C1",
                    "scenario": null
                },
                {
                    "value": "2,92E-02",
                    "module": "C2",
                    "scenario": null
                },
                {
                    "value": "2,96E-01",
                    "module": "C3",
                    "scenario": null
                },
                {
                    "value": "1,17E-01",
                    "module": "C4",
                    "scenario": null
                },
                {
                    "value": "-3,96E+01",
                    "module": "D",
                    "scenario": null
                },
                {
                    "value": "1,06E+02",
                    "module": "A1A3",
                    "scenario": null
                }
            ]
        },
        {
            "parameter": "PENRE",
            "values": [
                {
                    "value": "4,72E+02",
                    "module": "A1",
                    "scenario": null
                },
                {
                    "value": "1,47E+00",
                    "module": "A2",
                    "scenario": null
                },
                {
                    "value": "1,20E+01",
                    "module": "A3",
                    "scenario": null
                },
                {
                    "value": "1,22E+01",
                    "module": "A4",
                    "scenario": null
                },
                {
                    "value": "4,53E-02",
                    "module": "A5",
                    "scenario": null
                },
                {
                    "value": "2,38E+02",
                    "module": "B6",
                    "scenario": null
                },
                {
                    "value": "0,00E+00",
                    "module": "C1",
                    "scenario": null
                },
                {
                    "value": "2,04E+00",
                    "module": "C2",
                    "scenario": null
                },
                {
                    "value": "1,85E+00",
                    "module": "C3",
                    "scenario": null
                },
                {
                    "value": "4,88E-01",
                    "module": "C4",
                    "scenario": null
                },
                {
                    "value": "-1,17E+02",
                    "module": "D",
                    "scenario": null
                },
                {
                    "value": "4,85E+02",
                    "module": "A1A3",
                    "scenario": null
                }
            ]
        },
        {
            "parameter": "PENRM",
            "values": [
                {
                    "value": "6,04E+00",
                    "module": "A1",
                    "scenario": null
                },
                {
                    "value": "0,00E+00",
                    "module": "A2",
                    "scenario": null
                },
                {
                    "value": "0,00E+00",
                    "module": "A3",
                    "scenario": null
                },
                {
                    "value": "0,00E+00",
                    "module": "A4",
                    "scenario": null
                },
                {
                    "value": "0,00E+00",
                    "module": "A5",
                    "scenario": null
                },
                {
                    "value": "0,00E+00",
                    "module": "B6",
                    "scenario": null
                },
                {
                    "value": "0,00E+00",
                    "module": "C1",
                    "scenario": null
                },
                {
                    "value": "0,00E+00",
                    "module": "C2",
                    "scenario": null
                },
                {
                    "value": "-7,44E+00",
                    "module": "C3",
                    "scenario": null
                },
                {
                    "value": "0,00E+00",
                    "module": "C4",
                    "scenario": null
                },
                {
                    "value": "0,00E+00",
                    "module": "D",
                    "scenario": null
                },
                {
                    "value": "6,04E+00",
                    "module": "A1A3",
                    "scenario": null
                }
            ]
        },
        {
            "parameter": "PENRT",
            "values": [
                {
                    "value": "4,77E+02",
                    "module": "A1",
                    "scenario": null
                },
                {
                    "value": "1,47E+00",
                    "module": "A2",
                    "scenario": null
                },
                {
                    "value": "1,52E+01",
                    "module": "A3",
                    "scenario": null
                },
                {
                    "value": "1,22E+01",
                    "module": "A4",
                    "scenario": null
                },
                {
                    "value": "4,53E-02",
                    "module": "A5",
                    "scenario": null
                },
                {
                    "value": "2,38E+02",
                    "module": "B6",
                    "scenario": null
                },
                {
                    "value": "0,00E+00",
                    "module": "C1",
                    "scenario": null
                },
                {
                    "value": "2,04E+00",
                    "module": "C2",
                    "scenario": null
                },
                {
                    "value": "-5,59E+00",
                    "module": "C3",
                    "scenario": null
                },
                {
                    "value": "4,88E-01",
                    "module": "C4",
                    "scenario": null
                },
                {
                    "value": "-1,17E+02",
                    "module": "D",
                    "scenario": null
                },
                {
                    "value": "4,94E+02",
                    "module": "A1A3",
                    "scenario": null
                }
            ]
        },
        {
            "parameter": "SM",
            "values": [
                {
                    "value": "6,96E-01",
                    "module": "A1",
                    "scenario": null
                },
                {
                    "value": "0,00E+00",
                    "module": "A2",
                    "scenario": null
                },
                {
                    "value": "1,12E-04",
                    "module": "A3",
                    "scenario": null
                },
                {
                    "value": "0,00E+00",
                    "module": "A4",
                    "scenario": null
                },
                {
                    "value": "0,00E+00",
                    "module": "A5",
                    "scenario": null
                },
                {
                    "value": "0,00E+00",
                    "module": "B6",
                    "scenario": null
                },
                {
                    "value": "0,00E+00",
                    "module": "C1",
                    "scenario": null
                },
                {
                    "value": "0,00E+00",
                    "module": "C2",
                    "scenario": null
                },
                {
                    "value": "0,00E+00",
                    "module": "C3",
                    "scenario": null
                },
                {
                    "value": "5,05E-03",
                    "module": "C4",
                    "scenario": null
                },
                {
                    "value": "2,73E-02",
                    "module": "D",
                    "scenario": null
                },
                {
                    "value": "6,96E-01",
                    "module": "A1A3",
                    "scenario": null
                }
            ]
        },
        {
            "parameter": "RSF",
            "values": [
                {
                    "value": "8,05E-01",
                    "module": "A1",
                    "scenario": null
                },
                {
                    "value": "6,43E-04",
                    "module": "A2",
                    "scenario": null
                },
                {
                    "value": "2,97E-01",
                    "module": "A3",
                    "scenario": null
                },
                {
                    "value": "6,27E-03",
                    "module": "A4",
                    "scenario": null
                },
                {
                    "value": "2,47E-05",
                    "module": "A5",
                    "scenario": null
                },
                {
                    "value": "2,41E+00",
                    "module": "B6",
                    "scenario": null
                },
                {
                    "value": "0,00E+00",
                    "module": "C1",
                    "scenario": null
                },
                {
                    "value": "1,04E-03",
                    "module": "C2",
                    "scenario": null
                },
                {
                    "value": "5,91E-03",
                    "module": "C3",
                    "scenario": null
                },
                {
                    "value": "8,23E-04",
                    "module": "C4",
                    "scenario": null
                },
                {
                    "value": "-7,31E-03",
                    "module": "D",
                    "scenario": null
                },
                {
                    "value": "1,10E+00",
                    "module": "A1A3",
                    "scenario": null
                }
            ]
        },
        {
            "parameter": "NRSF",
            "values": [
                {
                    "value": "9,15E-01",
                    "module": "A1",
                    "scenario": null
                },
                {
                    "value": "2,82E-03",
                    "module": "A2",
                    "scenario": null
                },
                {
                    "value": "2,72E-01",
                    "module": "A3",
                    "scenario": null
                },
                {
                    "value": "2,24E-02",
                    "module": "A4",
                    "scenario": null
                },
                {
                    "value": "1,02E-04",
                    "module": "A5",
                    "scenario": null
                },
                {
                    "value": "6,01E+00",
                    "module": "B6",
                    "scenario": null
                },
                {
                    "value": "0,00E+00",
                    "module": "C1",
                    "scenario": null
                },
                {
                    "value": "3,73E-03",
                    "module": "C2",
                    "scenario": null
                },
                {
                    "value": "-6,45E-05",
                    "module": "C3",
                    "scenario": null
                },
                {
                    "value": "2,01E-02",
                    "module": "C4",
                    "scenario": null
                },
                {
                    "value": "1,50E-01",
                    "module": "D",
                    "scenario": null
                },
                {
                    "value": "1,19E+00",
                    "module": "A1A3",
                    "scenario": null
                }
            ]
        },
        {
            "parameter": "FW",
            "values": [
                {
                    "value": "6,91E-01",
                    "module": "A1",
                    "scenario": null
                },
                {
                    "value": "1,40E-04",
                    "module": "A2",
                    "scenario": null
                },
                {
                    "value": "3,21E-02",
                    "module": "A3",
                    "scenario": null
                },
                {
                    "value": "1,31E-03",
                    "module": "A4",
                    "scenario": null
                },
                {
                    "value": "2,14E-05",
                    "module": "A5",
                    "scenario": null
                },
                {
                    "value": "2,30E+01",
                    "module": "B6",
                    "scenario": null
                },
                {
                    "value": "0,00E+00",
                    "module": "C1",
                    "scenario": null
                },
                {
                    "value": "2,18E-04",
                    "module": "C2",
                    "scenario": null
                },
                {
                    "value": "1,74E-03",
                    "module": "C3",
                    "scenario": null
                },
                {
                    "value": "4,67E-04",
                    "module": "C4",
                    "scenario": null
                },
                {
                    "value": "-2,15E-01",
                    "module": "D",
                    "scenario": null
                },
                {
                    "value": "7,23E-01",
                    "module": "A1A3",
                    "scenario": null
                }
            ]
        }
    ],
    "end_of_life_waste": [
        {
            "parameter": "HWD",
            "values": [
                {
                    "value": "1,61E-01",
                    "module": "A1",
                    "scenario": null
                },
                {
                    "value": "7,28E-05",
                    "module": "A2",
                    "scenario": null
                },
                {
                    "value": "8,48E-03",
                    "module": "A3",
                    "scenario": null
                },
                {
                    "value": "6,31E-04",
                    "module": "A4",
                    "scenario": null
                },
                {
                    "value": "0,00E+00",
                    "module": "A5",
                    "scenario": null
                },
                {
                    "value": "1,52E-01",
                    "module": "B6",
                    "scenario": null
                },
                {
                    "value": "0,00E+00",
                    "module": "C1",
                    "scenario": null
                },
                {
                    "value": "1,05E-04",
                    "module": "C2",
                    "scenario": null
                },
                {
                    "value": "3,08E-05",
                    "module": "C3",
                    "scenario": null
                },
                {
                    "value": "1,25E-01",
                    "module": "C4",
                    "scenario": null
                },
                {
                    "value": "2,83E-02",
                    "module": "D",
                    "scenario": null
                },
                {
                    "value": "1,70E-01",
                    "module": "A1A3",
                    "scenario": null
                }
            ]
        },
        {
            "parameter": "NHWD",
            "values": [
                {
                    "value": "6,68E+00",
                    "module": "A1",
                    "scenario": null
                },
                {
                    "value": "5,69E-02",
                    "module": "A2",
                    "scenario": null
                },
                {
                    "value": "8,33E-01",
                    "module": "A3",
                    "scenario": null
                },
                {
                    "value": "5,95E-01",
                    "module": "A4",
                    "scenario": null
                },
                {
                    "value": "2,00E-01",
                    "module": "A5",
                    "scenario": null
                },
                {
                    "value": "1,83E+01",
                    "module": "B6",
                    "scenario": null
                },
                {
                    "value": "0,00E+00",
                    "module": "C1",
                    "scenario": null
                },
                {
                    "value": "9,92E-02",
                    "module": "C2",
                    "scenario": null
                },
                {
                    "value": "1,39E-01",
                    "module": "C3",
                    "scenario": null
                },
                {
                    "value": "6,79E-01",
                    "module": "C4",
                    "scenario": null
                },
                {
                    "value": "-2,61E+00",
                    "module": "D",
                    "scenario": null
                },
                {
                    "value": "7,57E+00",
                    "module": "A1A3",
                    "scenario": null
                }
            ]
        },
        {
            "parameter": "RWD",
            "values": [
                {
                    "value": "1,92E-03",
                    "module": "A1",
                    "scenario": null
                },
                {
                    "value": "1,00E-05",
                    "module": "A2",
                    "scenario": null
                },
                {
                    "value": "3,38E-05",
                    "module": "A3",
                    "scenario": null
                },
                {
                    "value": "8,33E-05",
                    "module": "A4",
                    "scenario": null
                },
                {
                    "value": "0,00E+00",
                    "module": "A5",
                    "scenario": null
                },
                {
                    "value": "2,12E-03",
                    "module": "B6",
                    "scenario": null
                },
                {
                    "value": "0,00E+00",
                    "module": "C1",
                    "scenario": null
                },
                {
                    "value": "1,39E-05",
                    "module": "C2",
                    "scenario": null
                },
                {
                    "value": "1,56E-06",
                    "module": "C3",
                    "scenario": null
                },
                {
                    "value": "1,44E-06",
                    "module": "C4",
                    "scenario": null
                },
                {
                    "value": "-4,59E-04",
                    "module": "D",
                    "scenario": null
                },
                {
                    "value": "1,97E-03",
                    "module": "A1A3",
                    "scenario": null
                }
            ]
        }
    ],
    "end_of_life_flow": [
        {
            "parameter": "CRU",
            "values": [
                {
                    "value": "0,00E+00",
                    "module": "A1",
                    "scenario": null
                },
                {
                    "value": "0,00E+00",
                    "module": "A2",
                    "scenario": null
                },
                {
                    "value": "0,00E+00",
                    "module": "A3",
                    "scenario": null
                },
                {
                    "value": "0,00E+00",
                    "module": "A4",
                    "scenario": null
                },
                {
                    "value": "0,00E+00",
                    "module": "A5",
                    "scenario": null
                },
                {
                    "value": "0,00E+00",
                    "module": "B6",
                    "scenario": null
                },
                {
                    "value": "0,00E+00",
                    "module": "C1",
                    "scenario": null
                },
                {
                    "value": "0,00E+00",
                    "module": "C2",
                    "scenario": null
                },
                {
                    "value": "0,00E+00",
                    "module": "C3",
                    "scenario": null
                },
                {
                    "value": "0,00E+00",
                    "module": "C4",
                    "scenario": null
                },
                {
                    "value": "0,00E+00",
                    "module": "D",
                    "scenario": null
                },
                {
                    "value": "0,00E+00",
                    "module": "A1A3",
                    "scenario": null
                }
            ]
        },
        {
            "parameter": "MFR",
            "values": [
                {
                    "value": "0,00E+00",
                    "module": "A1",
                    "scenario": null
                },
                {
                    "value": "0,00E+00",
                    "module": "A2",
                    "scenario": null
                },
                {
                    "value": "8,17E-01",
                    "module": "A3",
                    "scenario": null
                },
                {
                    "value": "0,00E+00",
                    "module": "A4",
                    "scenario": null
                },
                {
                    "value": "1,86E-01",
                    "module": "A5",
                    "scenario": null
                },
                {
                    "value": "0,00E+00",
                    "module": "B6",
                    "scenario": null
                },
                {
                    "value": "0,00E+00",
                    "module": "C1",
                    "scenario": null
                },
                {
                    "value": "0,00E+00",
                    "module": "C2",
                    "scenario": null
                },
                {
                    "value": "1,50E+00",
                    "module": "C3",
                    "scenario": null
                },
                {
                    "value": "1,35E-05",
                    "module": "C4",
                    "scenario": null
                },
                {
                    "value": "-1,07E-03",
                    "module": "D",
                    "scenario": null
                },
                {
                    "value": "8,17E-01",
                    "module": "A1A3",
                    "scenario": null
                }
            ]
        },
        {
            "parameter": "MER",
            "values": [
                {
                    "value": "0,00E+00",
                    "module": "A1",
                    "scenario": null
                },
                {
                    "value": "0,00E+00",
                    "module": "A2",
                    "scenario": null
                },
                {
                    "value": "3,38E-06",
                    "module": "A3",
                    "scenario": null
                },
                {
                    "value": "0,00E+00",
                    "module": "A4",
                    "scenario": null
                },
                {
                    "value": "1,40E-02",
                    "module": "A5",
                    "scenario": null
                },
                {
                    "value": "0,00E+00",
                    "module": "B6",
                    "scenario": null
                },
                {
                    "value": "0,00E+00",
                    "module": "C1",
                    "scenario": null
                },
                {
                    "value": "0,00E+00",
                    "module": "C2",
                    "scenario": null
                },
                {
                    "value": "1,90E-01",
                    "module": "C3",
                    "scenario": null
                },
                {
                    "value": "7,09E-05",
                    "module": "C4",
                    "scenario": null
                },
                {
                    "value": "-1,41E-04",
                    "module": "D",
                    "scenario": null
                },
                {
                    "value": "3,38E-06",
                    "module": "A1A3",
                    "scenario": null
                }
            ]
        },
        {
            "parameter": "EEE",
            "values": [
                {
                    "value": "0,00E+00",
                    "module": "A1",
                    "scenario": null
                },
                {
                    "value": "0,00E+00",
                    "module": "A2",
                    "scenario": null
                },
                {
                    "value": "2,80E-02",
                    "module": "A3",
                    "scenario": null
                },
                {
                    "value": "0,00E+00",
                    "module": "A4",
                    "scenario": null
                },
                {
                    "value": "1,14E-02",
                    "module": "A5",
                    "scenario": null
                },
                {
                    "value": "0,00E+00",
                    "module": "B6",
                    "scenario": null
                },
                {
                    "value": "0,00E+00",
                    "module": "C1",
                    "scenario": null
                },
                {
                    "value": "0,00E+00",
                    "module": "C2",
                    "scenario": null
                },
                {
                    "value": "1,42E-01",
                    "module": "C3",
                    "scenario": null
                },
                {
                    "value": "6,41E-04",
                    "module": "C4",
                    "scenario": null
                },
                {
                    "value": "-3,45E-04",
                    "module": "D",
                    "scenario": null
                },
                {
                    "value": "2,80E-02",
                    "module": "A1A3",
                    "scenario": null
                }
            ]
        },
        {
            "parameter": "EET",
            "values": [
                {
                    "value": "0,00E+00",
                    "module": "A1",
                    "scenario": null
                },
                {
                    "value": "0,00E+00",
                    "module": "A2",
                    "scenario": null
                },
                {
                    "value": "4,23E-01",
                    "module": "A3",
                    "scenario": null
                },
                {
                    "value": "0,00E+00",
                    "module": "A4",
                    "scenario": null
                },
                {
                    "value": "1,73E-01",
                    "module": "A5",
                    "scenario": null
                },
                {
                    "value": "0,00E+00",
                    "module": "B6",
                    "scenario": null
                },
                {
                    "value": "0,00E+00",
                    "module": "C1",
                    "scenario": null
                },
                {
                    "value": "0,00E+00",
                    "module": "C2",
                    "scenario": null
                },
                {
                    "value": "2,14E+00",
                    "module": "C3",
                    "scenario": null
                },
                {
                    "value": "9,69E-03",
                    "module": "C4",
                    "scenario": null
                },
                {
                    "value": "-5,22E-03",
                    "module": "D",
                    "scenario": null
                },
                {
                    "value": "4,23E-01",
                    "module": "A1A3",
                    "scenario": null
                }
            ]
        }
    ]
}