{
    "product_name": "Malmfuru - ubehandlet h\u00f8vellast av furu",
    "epd_id": "NEPD-8549-8209",
    "compliance": [
        "EN 15804+A2",
        "ISO 14025",
        "ISO 21930"
    ],
    "producer_name": "Stangeskovene AS",
    "environmental_impact": [
        {
            "parameter": "GWP-total",
            "values": [
                {
                    "value": "-8,13E+02",
                    "module": "A1-A3",
                    "scenario": null
                },
                {
                    "value": "1,49E+01",
                    "module": "A4",
                    "scenario": null
                },
                {
                    "value": "1,13E+01",
                    "module": "A5",
                    "scenario": null
                },
                {
                    "value": "6,76E-03",
                    "module": "C1",
                    "scenario": null
                },
                {
                    "value": "5,69E+00",
                    "module": "C2",
                    "scenario": null
                },
                {
                    "value": "9,05E+02",
                    "module": "C3",
                    "scenario": null
                },
                {
                    "value": "2,93E-01",
                    "module": "C4",
                    "scenario": null
                },
                {
                    "value": "-4,62E+01",
                    "module": "D",
                    "scenario": null
                }
            ]
        },
        {
            "parameter": "GWP-fossil",
            "values": [
                {
                    "value": "8,37E+01",
                    "module": "A1-A3",
                    "scenario": null
                },
                {
                    "value": "1,49E+01",
                    "module": "A4",
                    "scenario": null
                },
                {
                    "value": "1,11E+01",
                    "module": "A5",
                    "scenario": null
                },
                {
                    "value": "6,55E-03",
                    "module": "C1",
                    "scenario": null
                },
                {
                    "value": "5,68E+00",
                    "module": "C2",
                    "scenario": null
                },
                {
                    "value": "6,15E+00",
                    "module": "C3",
                    "scenario": null
                },
                {
                    "value": "2,92E-01",
                    "module": "C4",
                    "scenario": null
                },
                {
                    "value": "-4,60E+01",
                    "module": "D",
                    "scenario": null
                }
            ]
        },
        {
            "parameter": "GWP-biogenic",
            "values": [
                {
                    "value": "-8,97E+02",
                    "module": "A1-A3",
                    "scenario": null
                },
                {
                    "value": "6,35E-03",
                    "module": "A4",
                    "scenario": null
                },
                {
                    "value": "1,13E-01",
                    "module": "A5",
                    "scenario": null
                },
                {
                    "value": "1,81E-04",
                    "module": "C1",
                    "scenario": null
                },
                {
                    "value": "2,41E-03",
                    "module": "C2",
                    "scenario": null
                },
                {
                    "value": "8,98E+02",
                    "module": "C3",
                    "scenario": null
                },
                {
                    "value": "1,50E-04",
                    "module": "C4",
                    "scenario": null
                },
                {
                    "value": "0,00E+00",
                    "module": "D",
                    "scenario": null
                }
            ]
        },
        {
            "parameter": "GWP-luluc",
            "values": [
                {
                    "value": "8,64E-01",
                    "module": "A1-A3",
                    "scenario": null
                },
                {
                    "value": "4,68E-03",
                    "module": "A4",
                    "scenario": null
                },
                {
                    "value": "8,73E-02",
                    "module": "A5",
                    "scenario": null
                },
                {
                    "value": "2,70E-05",
                    "module": "C1",
                    "scenario": null
                },
                {
                    "value": "1,97E-03",
                    "module": "C2",
                    "scenario": null
                },
                {
                    "value": "1,93E-03",
                    "module": "C3",
                    "scenario": null
                },
                {
                    "value": "4,53E-05",
                    "module": "C4",
                    "scenario": null
                },
                {
                    "value": "-1,32E-01",
                    "module": "D",
                    "scenario": null
                }
            ]
        },
        {
            "parameter": "ODP",
            "values": [
                {
                    "value": "1,59E-05",
                    "module": "A1-A3",
                    "scenario": null
                },
                {
                    "value": "3,56E-06",
                    "module": "A4",
                    "scenario": null
                },
                {
                    "value": "2,12E-06",
                    "module": "A5",
                    "scenario": null
                },
                {
                    "value": "4,49E-10",
                    "module": "C1",
                    "scenario": null
                },
                {
                    "value": "1,29E-06",
                    "module": "C2",
                    "scenario": null
                },
                {
                    "value": "3,96E-07",
                    "module": "C3",
                    "scenario": null
                },
                {
                    "value": "3,38E-08",
                    "module": "C4",
                    "scenario": null
                },
                {
                    "value": "-5,23E-06",
                    "module": "D",
                    "scenario": null
                }
            ]
        },
        {
            "parameter": "AP",
            "values": [
                {
                    "value": "5,97E-01",
                    "module": "A1-A3",
                    "scenario": null
                },
                {
                    "value": "4,71E-02",
                    "module": "A4",
                    "scenario": null
                },
                {
                    "value": "7,55E-02",
                    "module": "A5",
                    "scenario": null
                },
                {
                    "value": "5,12E-05",
                    "module": "C1",
                    "scenario": null
                },
                {
                    "value": "2,34E-02",
                    "module": "C2",
                    "scenario": null
                },
                {
                    "value": "9,15E-02",
                    "module": "C3",
                    "scenario": null
                },
                {
                    "value": "1,07E-03",
                    "module": "C4",
                    "scenario": null
                },
                {
                    "value": "-3,52E-01",
                    "module": "D",
                    "scenario": null
                }
            ]
        },
        {
            "parameter": "POCP",
            "values": [
                {
                    "value": "6,30E-01",
                    "module": "A1-A3",
                    "scenario": null
                },
                {
                    "value": "4,44E-02",
                    "module": "A4",
                    "scenario": null
                },
                {
                    "value": "8,08E-02",
                    "module": "A5",
                    "scenario": null
                },
                {
                    "value": "1,97E-05",
                    "module": "C1",
                    "scenario": null
                },
                {
                    "value": "2,41E-02",
                    "module": "C2",
                    "scenario": null
                },
                {
                    "value": "1,15E-01",
                    "module": "C3",
                    "scenario": null
                },
                {
                    "value": "1,08E-03",
                    "module": "C4",
                    "scenario": null
                },
                {
                    "value": "-4,05E-01",
                    "module": "D",
                    "scenario": null
                }
            ]
        },
        {
            "parameter": "ADPE",
            "values": [
                {
                    "value": "9,79E-04",
                    "module": "A1-A3",
                    "scenario": null
                },
                {
                    "value": "2,91E-04",
                    "module": "A4",
                    "scenario": null
                },
                {
                    "value": "1,44E-04",
                    "module": "A5",
                    "scenario": null
                },
                {
                    "value": "4,88E-07",
                    "module": "C1",
                    "scenario": null
                },
                {
                    "value": "1,42E-04",
                    "module": "C2",
                    "scenario": null
                },
                {
                    "value": "1,68E-05",
                    "module": "C3",
                    "scenario": null
                },
                {
                    "value": "4,99E-07",
                    "module": "C4",
                    "scenario": null
                },
                {
                    "value": "-5,23E-04",
                    "module": "D",
                    "scenario": null
                }
            ]
        },
        {
            "parameter": "ADPF",
            "values": [
                {
                    "value": "1,22E+03",
                    "module": "A1-A3",
                    "scenario": null
                },
                {
                    "value": "2,39E+02",
                    "module": "A4",
                    "scenario": null
                },
                {
                    "value": "1,59E+02",
                    "module": "A5",
                    "scenario": null
                },
                {
                    "value": "8,94E-02",
                    "module": "C1",
                    "scenario": null
                },
                {
                    "value": "8,67E+01",
                    "module": "C2",
                    "scenario": null
                },
                {
                    "value": "4,15E+01",
                    "module": "C3",
                    "scenario": null
                },
                {
                    "value": "2,88E+00",
                    "module": "C4",
                    "scenario": null
                },
                {
                    "value": "-6,38E+02",
                    "module": "D",
                    "scenario": null
                }
            ]
        },
        {
            "parameter": "WDP",
            "values": [
                {
                    "value": "6,64E+03",
                    "module": "A1-A3",
                    "scenario": null
                },
                {
                    "value": "1,91E+02",
                    "module": "A4",
                    "scenario": null
                },
                {
                    "value": "7,08E+02",
                    "module": "A5",
                    "scenario": null
                },
                {
                    "value": "1,56E+01",
                    "module": "C1",
                    "scenario": null
                },
                {
                    "value": "8,09E+01",
                    "module": "C2",
                    "scenario": null
                },
                {
                    "value": "1,39E+00",
                    "module": "C3",
                    "scenario": null
                },
                {
                    "value": "1,56E-02",
                    "module": "C4",
                    "scenario": null
                },
                {
                    "value": "-1,36E+01",
                    "module": "D",
                    "scenario": null
                }
            ]
        },
        {
            "parameter": "EP-freshwater",
            "values": [
                {
                    "value": "3,85E-03",
                    "module": "A1-A3",
                    "scenario": null
                },
                {
                    "value": "1,19E-04",
                    "module": "A4",
                    "scenario": null
                },
                {
                    "value": "4,14E-04",
                    "module": "A5",
                    "scenario": null
                },
                {
                    "value": "4,71E-07",
                    "module": "C1",
                    "scenario": null
                },
                {
                    "value": "4,62E-05",
                    "module": "C2",
                    "scenario": null
                },
                {
                    "value": "1,22E-04",
                    "module": "C3",
                    "scenario": null
                },
                {
                    "value": "3,81E-06",
                    "module": "C4",
                    "scenario": null
                },
                {
                    "value": "-1,52E-03",
                    "module": "D",
                    "scenario": null
                }
            ]
        },
        {
            "parameter": "EP-marine",
            "values": [
                {
                    "value": "1,65E-01",
                    "module": "A1-A3",
                    "scenario": null
                },
                {
                    "value": "1,02E-02",
                    "module": "A4",
                    "scenario": null
                },
                {
                    "value": "2,25E-02",
                    "module": "A5",
                    "scenario": null
                },
                {
                    "value": "5,63E-06",
                    "module": "C1",
                    "scenario": null
                },
                {
                    "value": "6,92E-03",
                    "module": "C2",
                    "scenario": null
                },
                {
                    "value": "4,48E-02",
                    "module": "C3",
                    "scenario": null
                },
                {
                    "value": "3,45E-04",
                    "module": "C4",
                    "scenario": null
                },
                {
                    "value": "-1,38E-01",
                    "module": "D",
                    "scenario": null
                }
            ]
        },
        {
            "parameter": "EP-terrestrial",
            "values": [
                {
                    "value": "2,10E+00",
                    "module": "A1-A3",
                    "scenario": null
                },
                {
                    "value": "1,13E-01",
                    "module": "A4",
                    "scenario": null
                },
                {
                    "value": "2,74E-01",
                    "module": "A5",
                    "scenario": null
                },
                {
                    "value": "7,32E-05",
                    "module": "C1",
                    "scenario": null
                },
                {
                    "value": "7,66E-02",
                    "module": "C2",
                    "scenario": null
                },
                {
                    "value": "4,75E-01",
                    "module": "C3",
                    "scenario": null
                },
                {
                    "value": "3,90E-03",
                    "module": "C4",
                    "scenario": null
                },
                {
                    "value": "-1,57E+00",
                    "module": "D",
                    "scenario": null
                }
            ]
        },
        {
            "parameter": "GWP-IOBC",
            "values": [
                {
                    "value": "8,51E+01",
                    "module": "A1-A3",
                    "scenario": null
                },
                {
                    "value": "1,49E+01",
                    "module": "A4",
                    "scenario": null
                },
                {
                    "value": "1,12E+01",
                    "module": "A5",
                    "scenario": null
                },
                {
                    "value": "6,75E-03",
                    "module": "C1",
                    "scenario": null
                },
                {
                    "value": "5,69E+00",
                    "module": "C2",
                    "scenario": null
                },
                {
                    "value": "6,24E+00",
                    "module": "C3",
                    "scenario": null
                },
                {
                    "value": "2,92E-01",
                    "module": "C4",
                    "scenario": null
                },
                {
                    "value": "-4,78E+01",
                    "module": "D",
                    "scenario": null
                }
            ]
        }
    ],
    "additional_environmental_impact": [
        {
            "parameter": "PM",
            "values": [
                {
                    "value": "7,73E-06",
                    "module": "A1-A3",
                    "scenario": null
                },
                {
                    "value": "1,29E-06",
                    "module": "A4",
                    "scenario": null
                },
                {
                    "value": "1,05E-06",
                    "module": "A5",
                    "scenario": null
                },
                {
                    "value": "3,67E-10",
                    "module": "C1",
                    "scenario": null
                },
                {
                    "value": "4,46E-07",
                    "module": "C2",
                    "scenario": null
                },
                {
                    "value": "1,11E-06",
                    "module": "C3",
                    "scenario": null
                },
                {
                    "value": "1,42E-08",
                    "module": "C4",
                    "scenario": null
                },
                {
                    "value": "-2,58E-05",
                    "module": "D",
                    "scenario": null
                }
            ]
        },
        {
            "parameter": "ETP-fw",
            "values": [
                {
                    "value": "1,79E+03",
                    "module": "A1-A3",
                    "scenario": null
                },
                {
                    "value": "1,75E+02",
                    "module": "A4",
                    "scenario": null
                },
                {
                    "value": "2,16E+02",
                    "module": "A5",
                    "scenario": null
                },
                {
                    "value": "4,07E-01",
                    "module": "C1",
                    "scenario": null
                },
                {
                    "value": "6,47E+01",
                    "module": "C2",
                    "scenario": null
                },
                {
                    "value": "1,26E+02",
                    "module": "C3",
                    "scenario": null
                },
                {
                    "value": "4,90E+00",
                    "module": "C4",
                    "scenario": null
                },
                {
                    "value": "-3,04E+03",
                    "module": "D",
                    "scenario": null
                }
            ]
        },
        {
            "parameter": "HTP-c",
            "values": [
                {
                    "value": "1,02E-07",
                    "module": "A1-A3",
                    "scenario": null
                },
                {
                    "value": "0,00E+00",
                    "module": "A4",
                    "scenario": null
                },
                {
                    "value": "1,25E-08",
                    "module": "A5",
                    "scenario": null
                },
                {
                    "value": "1,90E-11",
                    "module": "C1",
                    "scenario": null
                },
                {
                    "value": "0,00E+00",
                    "module": "C2",
                    "scenario": null
                },
                {
                    "value": "2,35E-08",
                    "module": "C3",
                    "scenario": null
                },
                {
                    "value": "4,90E-10",
                    "module": "C4",
                    "scenario": null
                },
                {
                    "value": "-6,03E-08",
                    "module": "D",
                    "scenario": null
                }
            ]
        },
        {
            "parameter": "HTP-nc",
            "values": [
                {
                    "value": "1,39E-06",
                    "module": "A1-A3",
                    "scenario": null
                },
                {
                    "value": "1,73E-07",
                    "module": "A4",
                    "scenario": null
                },
                {
                    "value": "2,64E-07",
                    "module": "A5",
                    "scenario": null
                },
                {
                    "value": "4,58E-10",
                    "module": "C1",
                    "scenario": null
                },
                {
                    "value": "8,92E-08",
                    "module": "C2",
                    "scenario": null
                },
                {
                    "value": "1,03E-06",
                    "module": "C3",
                    "scenario": null
                },
                {
                    "value": "8,33E-09",
                    "module": "C4",
                    "scenario": null
                },
                {
                    "value": "-1,85E-06",
                    "module": "D",
                    "scenario": null
                }
            ]
        },
        {
            "parameter": "SQP",
            "values": [
                {
                    "value": "2,62E+04",
                    "module": "A1-A3",
                    "scenario": null
                },
                {
                    "value": "2,57E+02",
                    "module": "A4",
                    "scenario": null
                },
                {
                    "value": "2,66E+03",
                    "module": "A5",
                    "scenario": null
                },
                {
                    "value": "4,50E-02",
                    "module": "C1",
                    "scenario": null
                },
                {
                    "value": "7,64E+01",
                    "module": "C2",
                    "scenario": null
                },
                {
                    "value": "9,75E+01",
                    "module": "C3",
                    "scenario": null
                },
                {
                    "value": "4,95E+00",
                    "module": "C4",
                    "scenario": null
                },
                {
                    "value": "-1,09E+04",
                    "module": "D",
                    "scenario": null
                }
            ]
        },
        {
            "parameter": "IRP",
            "values": [
                {
                    "value": "5,75E+00",
                    "module": "A1-A3",
                    "scenario": null
                },
                {
                    "value": "1,05E+00",
                    "module": "A4",
                    "scenario": null
                },
                {
                    "value": "7,32E-01",
                    "module": "A5",
                    "scenario": null
                },
                {
                    "value": "1,62E-03",
                    "module": "C1",
                    "scenario": null
                },
                {
                    "value": "3,79E-01",
                    "module": "C2",
                    "scenario": null
                },
                {
                    "value": "1,15E-01",
                    "module": "C3",
                    "scenario": null
                },
                {
                    "value": "1,34E-02",
                    "module": "C4",
                    "scenario": null
                },
                {
                    "value": "-3,78E+00",
                    "module": "D",
                    "scenario": null
                }
            ]
        }
    ],
    "resource_use": [
        {
            "parameter": "PERE",
            "values": [
                {
                    "value": "2,57E+03",
                    "module": "A1-A3",
                    "scenario": null
                },
                {
                    "value": "3,08E+00",
                    "module": "A4",
                    "scenario": null
                },
                {
                    "value": "1,14E+03",
                    "module": "A5",
                    "scenario": null
                },
                {
                    "value": "1,16E+00",
                    "module": "C1",
                    "scenario": null
                },
                {
                    "value": "1,23E+00",
                    "module": "C2",
                    "scenario": null
                },
                {
                    "value": "9,43E+03",
                    "module": "C3",
                    "scenario": null
                },
                {
                    "value": "1,58E-01",
                    "module": "C4",
                    "scenario": null
                },
                {
                    "value": "-4,09E+03",
                    "module": "D",
                    "scenario": null
                }
            ]
        },
        {
            "parameter": "PERM",
            "values": [
                {
                    "value": "1,00E+04",
                    "module": "A1-A3",
                    "scenario": null
                },
                {
                    "value": "0,00E+00",
                    "module": "A4",
                    "scenario": null
                },
                {
                    "value": "0,00E+00",
                    "module": "A5",
                    "scenario": null
                },
                {
                    "value": "0,00E+00",
                    "module": "C1",
                    "scenario": null
                },
                {
                    "value": "0,00E+00",
                    "module": "C2",
                    "scenario": null
                },
                {
                    "value": "-1,00E+04",
                    "module": "C3",
                    "scenario": null
                },
                {
                    "value": "0,00E+00",
                    "module": "C4",
                    "scenario": null
                },
                {
                    "value": "0,00E+00",
                    "module": "D",
                    "scenario": null
                }
            ]
        },
        {
            "parameter": "PERT",
            "values": [
                {
                    "value": "1,26E+04",
                    "module": "A1-A3",
                    "scenario": null
                },
                {
                    "value": "3,08E+00",
                    "module": "A4",
                    "scenario": null
                },
                {
                    "value": "1,14E+03",
                    "module": "A5",
                    "scenario": null
                },
                {
                    "value": "1,16E+00",
                    "module": "C1",
                    "scenario": null
                },
                {
                    "value": "1,23E+00",
                    "module": "C2",
                    "scenario": null
                },
                {
                    "value": "-5,64E+02",
                    "module": "C3",
                    "scenario": null
                },
                {
                    "value": "1,58E-01",
                    "module": "C4",
                    "scenario": null
                },
                {
                    "value": "-4,09E+03",
                    "module": "D",
                    "scenario": null
                }
            ]
        },
        {
            "parameter": "PENRE",
            "values": [
                {
                    "value": "1,19E+03",
                    "module": "A1-A3",
                    "scenario": null
                },
                {
                    "value": "2,39E+02",
                    "module": "A4",
                    "scenario": null
                },
                {
                    "value": "1,56E+02",
                    "module": "A5",
                    "scenario": null
                },
                {
                    "value": "8,95E-02",
                    "module": "C1",
                    "scenario": null
                },
                {
                    "value": "8,67E+01",
                    "module": "C2",
                    "scenario": null
                },
                {
                    "value": "4,15E+01",
                    "module": "C3",
                    "scenario": null
                },
                {
                    "value": "2,88E+00",
                    "module": "C4",
                    "scenario": null
                },
                {
                    "value": "-6,38E+02",
                    "module": "D",
                    "scenario": null
                }
            ]
        },
        {
            "parameter": "PENRM",
            "values": [
                {
                    "value": "2,94E+01",
                    "module": "A1-A3",
                    "scenario": null
                },
                {
                    "value": "0,00E+00",
                    "module": "A4",
                    "scenario": null
                },
                {
                    "value": "-8,04E+00",
                    "module": "A5",
                    "scenario": null
                },
                {
                    "value": "0,00E+00",
                    "module": "C1",
                    "scenario": null
                },
                {
                    "value": "0,00E+00",
                    "module": "C2",
                    "scenario": null
                },
                {
                    "value": "0,00E+00",
                    "module": "C3",
                    "scenario": null
                },
                {
                    "value": "0,00E+00",
                    "module": "C4",
                    "scenario": null
                },
                {
                    "value": "0,00E+00",
                    "module": "D",
                    "scenario": null
                }
            ]
        },
        {
            "parameter": "PENRT",
            "values": [
                {
                    "value": "1,22E+03",
                    "module": "A1-A3",
                    "scenario": null
                },
                {
                    "value": "2,39E+02",
                    "module": "A4",
                    "scenario": null
                },
                {
                    "value": "1,48E+02",
                    "module": "A5",
                    "scenario": null
                },
                {
                    "value": "8,95E-02",
                    "module": "C1",
                    "scenario": null
                },
                {
                    "value": "8,67E+01",
                    "module": "C2",
                    "scenario": null
                },
                {
                    "value": "4,15E+01",
                    "module": "C3",
                    "scenario": null
                },
                {
                    "value": "2,88E+00",
                    "module": "C4",
                    "scenario": null
                },
                {
                    "value": "-6,38E+02",
                    "module": "D",
                    "scenario": null
                }
            ]
        },
        {
            "parameter": "SM",
            "values": [
                {
                    "value": "1,20E-02",
                    "module": "A1-A3",
                    "scenario": null
                },
                {
                    "value": "0,00E+00",
                    "module": "A4",
                    "scenario": null
                },
                {
                    "value": "1,58E-03",
                    "module": "A5",
                    "scenario": null
                },
                {
                    "value": "0,00E+00",
                    "module": "C1",
                    "scenario": null
                },
                {
                    "value": "0,00E+00",
                    "module": "C2",
                    "scenario": null
                },
                {
                    "value": "0,00E+00",
                    "module": "C3",
                    "scenario": null
                },
                {
                    "value": "0,00E+00",
                    "module": "C4",
                    "scenario": null
                },
                {
                    "value": "0,00E+00",
                    "module": "D",
                    "scenario": null
                }
            ]
        },
        {
            "parameter": "RSF",
            "values": [
                {
                    "value": "5,81E-01",
                    "module": "A1-A3",
                    "scenario": null
                },
                {
                    "value": "1,08E-01",
                    "module": "A4",
                    "scenario": null
                },
                {
                    "value": "2,06E+00",
                    "module": "A5",
                    "scenario": null
                },
                {
                    "value": "9,09E-04",
                    "module": "C1",
                    "scenario": null
                },
                {
                    "value": "4,38E-02",
                    "module": "C2",
                    "scenario": null
                },
                {
                    "value": "2,11E+01",
                    "module": "C3",
                    "scenario": null
                },
                {
                    "value": "0,00E+00",
                    "module": "C4",
                    "scenario": null
                },
                {
                    "value": "-2,74E+03",
                    "module": "D",
                    "scenario": null
                }
            ]
        },
        {
            "parameter": "NRSF",
            "values": [
                {
                    "value": "1,46E+00",
                    "module": "A1-A3",
                    "scenario": null
                },
                {
                    "value": "3,67E-01",
                    "module": "A4",
                    "scenario": null
                },
                {
                    "value": "1,46E+00",
                    "module": "A5",
                    "scenario": null
                },
                {
                    "value": "2,27E-03",
                    "module": "C1",
                    "scenario": null
                },
                {
                    "value": "1,53E-01",
                    "module": "C2",
                    "scenario": null
                },
                {
                    "value": "1,34E+01",
                    "module": "C3",
                    "scenario": null
                },
                {
                    "value": "0,00E+00",
                    "module": "C4",
                    "scenario": null
                },
                {
                    "value": "-1,74E+03",
                    "module": "D",
                    "scenario": null
                }
            ]
        },
        {
            "parameter": "FW",
            "values": [
                {
                    "value": "6,82E+00",
                    "module": "A1-A3",
                    "scenario": null
                },
                {
                    "value": "2,70E-02",
                    "module": "A4",
                    "scenario": null
                },
                {
                    "value": "7,11E-01",
                    "module": "A5",
                    "scenario": null
                },
                {
                    "value": "8,65E-03",
                    "module": "C1",
                    "scenario": null
                },
                {
                    "value": "9,82E-03",
                    "module": "C2",
                    "scenario": null
                },
                {
                    "value": "1,73E-01",
                    "module": "C3",
                    "scenario": null
                },
                {
                    "value": "2,66E-03",
                    "module": "C4",
                    "scenario": null
                },
                {
                    "value": "-1,44E+01",
                    "module": "D",
                    "scenario": null
                }
            ]
        }
    ],
    "end_of_life_waste": [
        {
            "parameter": "HWD",
            "values": [
                {
                    "value": "3,60E-01",
                    "module": "A1-A3",
                    "scenario": null
                },
                {
                    "value": "1,30E-02",
                    "module": "A4",
                    "scenario": null
                },
                {
                    "value": "6,13E-01",
                    "module": "A5",
                    "scenario": null
                },
                {
                    "value": "5,74E-05",
                    "module": "C1",
                    "scenario": null
                },
                {
                    "value": "4,68E-03",
                    "module": "C2",
                    "scenario": null
                },
                {
                    "value": "5,36E-02",
                    "module": "C3",
                    "scenario": null
                },
                {
                    "value": "6,07E+00",
                    "module": "C4",
                    "scenario": null
                },
                {
                    "value": "-3,37E-01",
                    "module": "D",
                    "scenario": null
                }
            ]
        },
        {
            "parameter": "NHWD",
            "values": [
                {
                    "value": "5,93E+01",
                    "module": "A1-A3",
                    "scenario": null
                },
                {
                    "value": "1,93E+01",
                    "module": "A4",
                    "scenario": null
                },
                {
                    "value": "9,06E+00",
                    "module": "A5",
                    "scenario": null
                },
                {
                    "value": "6,89E-03",
                    "module": "C1",
                    "scenario": null
                },
                {
                    "value": "5,56E+00",
                    "module": "C2",
                    "scenario": null
                },
                {
                    "value": "1,52E+00",
                    "module": "C3",
                    "scenario": null
                },
                {
                    "value": "2,29E+00",
                    "module": "C4",
                    "scenario": null
                },
                {
                    "value": "-1,74E+01",
                    "module": "D",
                    "scenario": null
                }
            ]
        },
        {
            "parameter": "RWD",
            "values": [
                {
                    "value": "7,65E-03",
                    "module": "A1-A3",
                    "scenario": null
                },
                {
                    "value": "1,63E-03",
                    "module": "A4",
                    "scenario": null
                },
                {
                    "value": "1,00E-03",
                    "module": "A5",
                    "scenario": null
                },
                {
                    "value": "8,01E-07",
                    "module": "C1",
                    "scenario": null
                },
                {
                    "value": "5,90E-04",
                    "module": "C2",
                    "scenario": null
                },
                {
                    "value": "1,29E-04",
                    "module": "C3",
                    "scenario": null
                },
                {
                    "value": "1,74E-05",
                    "module": "C4",
                    "scenario": null
                },
                {
                    "value": "-2,64E-03",
                    "module": "D",
                    "scenario": null
                }
            ]
        }
    ],
    "end_of_life_flow": [
        {
            "parameter": "CRU",
            "values": [
                {
                    "value": "0,00E+00",
                    "module": "A1-A3",
                    "scenario": null
                },
                {
                    "value": "0,00E+00",
                    "module": "A4",
                    "scenario": null
                },
                {
                    "value": "0,00E+00",
                    "module": "A5",
                    "scenario": null
                },
                {
                    "value": "0,00E+00",
                    "module": "C1",
                    "scenario": null
                },
                {
                    "value": "0,00E+00",
                    "module": "C2",
                    "scenario": null
                },
                {
                    "value": "0,00E+00",
                    "module": "C3",
                    "scenario": null
                },
                {
                    "value": "0,00E+00",
                    "module": "C4",
                    "scenario": null
                },
                {
                    "value": "0,00E+00",
                    "module": "D",
                    "scenario": null
                }
            ]
        },
        {
            "parameter": "MFR",
            "values": [
                {
                    "value": "5,34E-01",
                    "module": "A1-A3",
                    "scenario": null
                },
                {
                    "value": "0,00E+00",
                    "module": "A4",
                    "scenario": null
                },
                {
                    "value": "1,93E-01",
                    "module": "A5",
                    "scenario": null
                },
                {
                    "value": "0,00E+00",
                    "module": "C1",
                    "scenario": null
                },
                {
                    "value": "0,00E+00",
                    "module": "C2",
                    "scenario": null
                },
                {
                    "value": "0,00E+00",
                    "module": "C3",
                    "scenario": null
                },
                {
                    "value": "0,00E+00",
                    "module": "C4",
                    "scenario": null
                },
                {
                    "value": "0,00E+00",
                    "module": "D",
                    "scenario": null
                }
            ]
        },
        {
            "parameter": "MER",
            "values": [
                {
                    "value": "7,38E-03",
                    "module": "A1-A3",
                    "scenario": null
                },
                {
                    "value": "0,00E+00",
                    "module": "A4",
                    "scenario": null
                },
                {
                    "value": "7,83E-04",
                    "module": "A5",
                    "scenario": null
                },
                {
                    "value": "0,00E+00",
                    "module": "C1",
                    "scenario": null
                },
                {
                    "value": "0,00E+00",
                    "module": "C2",
                    "scenario": null
                },
                {
                    "value": "5,93E+02",
                    "module": "C3",
                    "scenario": null
                },
                {
                    "value": "0,00E+00",
                    "module": "C4",
                    "scenario": null
                },
                {
                    "value": "0,00E+00",
                    "module": "D",
                    "scenario": null
                }
            ]
        },
        {
            "parameter": "EEE",
            "values": [
                {
                    "value": "4,10E-01",
                    "module": "A1-A3",
                    "scenario": null
                },
                {
                    "value": "0,00E+00",
                    "module": "A4",
                    "scenario": null
                },
                {
                    "value": "4,15E-02",
                    "module": "A5",
                    "scenario": null
                },
                {
                    "value": "0,00E+00",
                    "module": "C1",
                    "scenario": null
                },
                {
                    "value": "0,00E+00",
                    "module": "C2",
                    "scenario": null
                },
                {
                    "value": "9,55E+02",
                    "module": "C3",
                    "scenario": null
                },
                {
                    "value": "0,00E+00",
                    "module": "C4",
                    "scenario": null
                },
                {
                    "value": "0,00E+00",
                    "module": "D",
                    "scenario": null
                }
            ]
        },
        {
            "parameter": "EET",
            "values": [
                {
                    "value": "6,19E+00",
                    "module": "A1-A3",
                    "scenario": null
                },
                {
                    "value": "0,00E+00",
                    "module": "A4",
                    "scenario": null
                },
                {
                    "value": "6,27E-01",
                    "module": "A5",
                    "scenario": null
                },
                {
                    "value": "0,00E+00",
                    "module": "C1",
                    "scenario": null
                },
                {
                    "value": "0,00E+00",
                    "module": "C2",
                    "scenario": null
                },
                {
                    "value": "6,63E+03",
                    "module": "C3",
                    "scenario": null
                },
                {
                    "value": "0,00E+00",
                    "module": "C4",
                    "scenario": null
                },
                {
                    "value": "0,00E+00",
                    "module": "D",
                    "scenario": null
                }
            ]
        }
    ]
}