{
    "product_name": "Jotun Super Durable 2901, Jotun Powder Coatings Saudi Arabia Co. Ltd., Dammam",
    "epd_id": "NEPD-3687-2632-EN",
    "compliance": [
        "EN 15804",
        "ISO 14025",
        "ISO 21930"
    ],
    "producer_name": "Jotun A/S",
    "environmental_impact": [
        {
            "parameter": "GWP-total",
            "values": [
                {
                    "value": "5,61E+00",
                    "module": "A1",
                    "scenario": null
                },
                {
                    "value": "1,55E-01",
                    "module": "A2",
                    "scenario": null
                },
                {
                    "value": "4,64E-01",
                    "module": "A3",
                    "scenario": null
                },
                {
                    "value": "6,23E+00",
                    "module": "A1A3",
                    "scenario": null
                }
            ]
        },
        {
            "parameter": "ODP",
            "values": [
                {
                    "value": "9,77E-06",
                    "module": "A1",
                    "scenario": null
                },
                {
                    "value": "2,75E-08",
                    "module": "A2",
                    "scenario": null
                },
                {
                    "value": "6,12E-08",
                    "module": "A3",
                    "scenario": null
                },
                {
                    "value": "9,86E-06",
                    "module": "A1A3",
                    "scenario": null
                }
            ]
        },
        {
            "parameter": "AP",
            "values": [
                {
                    "value": "2,74E-02",
                    "module": "A1",
                    "scenario": null
                },
                {
                    "value": "2,95E-03",
                    "module": "A2",
                    "scenario": null
                },
                {
                    "value": "3,12E-03",
                    "module": "A3",
                    "scenario": null
                },
                {
                    "value": "3,35E-02",
                    "module": "A1A3",
                    "scenario": null
                }
            ]
        },
        {
            "parameter": "EP",
            "values": [
                {
                    "value": "5,99E-03",
                    "module": "A1",
                    "scenario": null
                },
                {
                    "value": "3,18E-04",
                    "module": "A2",
                    "scenario": null
                },
                {
                    "value": "2,62E-04",
                    "module": "A3",
                    "scenario": null
                },
                {
                    "value": "6,57E-03",
                    "module": "A1A3",
                    "scenario": null
                }
            ]
        },
        {
            "parameter": "POCP",
            "values": [
                {
                    "value": "2,73E-03",
                    "module": "A1",
                    "scenario": null
                },
                {
                    "value": "9,62E-05",
                    "module": "A2",
                    "scenario": null
                },
                {
                    "value": "1,28E-04",
                    "module": "A3",
                    "scenario": null
                },
                {
                    "value": "2,95E-03",
                    "module": "A1A3",
                    "scenario": null
                }
            ]
        },
        {
            "parameter": "ADPE",
            "values": [
                {
                    "value": "1,33E-05",
                    "module": "A1",
                    "scenario": null
                },
                {
                    "value": "5,79E-08",
                    "module": "A2",
                    "scenario": null
                },
                {
                    "value": "2,54E-07",
                    "module": "A3",
                    "scenario": null
                },
                {
                    "value": "1,36E-05",
                    "module": "A1A3",
                    "scenario": null
                }
            ]
        },
        {
            "parameter": "ADPF",
            "values": [
                {
                    "value": "9,56E+01",
                    "module": "A1",
                    "scenario": null
                },
                {
                    "value": "2,28E+00",
                    "module": "A2",
                    "scenario": null
                },
                {
                    "value": "7,19E+00",
                    "module": "A3",
                    "scenario": null
                },
                {
                    "value": "1,05E+02",
                    "module": "A1A3",
                    "scenario": null
                }
            ]
        }
    ],
    "additional_environmental_impact": [],
    "resource_use": [
        {
            "parameter": "PERE",
            "values": [
                {
                    "value": "3,69E+00",
                    "module": "A1",
                    "scenario": null
                },
                {
                    "value": "5,13E-02",
                    "module": "A2",
                    "scenario": null
                },
                {
                    "value": "2,13E-02",
                    "module": "A3",
                    "scenario": null
                },
                {
                    "value": "3,76E+00",
                    "module": "A1A3",
                    "scenario": null
                }
            ]
        },
        {
            "parameter": "PERM",
            "values": [
                {
                    "value": "1,43E+00",
                    "module": "A1",
                    "scenario": null
                },
                {
                    "value": "9,99E-03",
                    "module": "A2",
                    "scenario": null
                },
                {
                    "value": "5,02E-03",
                    "module": "A3",
                    "scenario": null
                },
                {
                    "value": "1,44E+00",
                    "module": "A1A3",
                    "scenario": null
                }
            ]
        },
        {
            "parameter": "PERT",
            "values": [
                {
                    "value": "5,11E+00",
                    "module": "A1",
                    "scenario": null
                },
                {
                    "value": "6,13E-02",
                    "module": "A2",
                    "scenario": null
                },
                {
                    "value": "2,63E-02",
                    "module": "A3",
                    "scenario": null
                },
                {
                    "value": "5,20E+00",
                    "module": "A1A3",
                    "scenario": null
                }
            ]
        },
        {
            "parameter": "PENRE",
            "values": [
                {
                    "value": "1,07E+02",
                    "module": "A1",
                    "scenario": null
                },
                {
                    "value": "2,37E+00",
                    "module": "A2",
                    "scenario": null
                },
                {
                    "value": "7,24E+00",
                    "module": "A3",
                    "scenario": null
                },
                {
                    "value": "1,16E+02",
                    "module": "A1A3",
                    "scenario": null
                }
            ]
        },
        {
            "parameter": "PENRM",
            "values": [
                {
                    "value": "0,00E+00",
                    "module": "A1",
                    "scenario": null
                },
                {
                    "value": "0,00E+00",
                    "module": "A2",
                    "scenario": null
                },
                {
                    "value": "0,00E+00",
                    "module": "A3",
                    "scenario": null
                },
                {
                    "value": "0,00E+00",
                    "module": "A1A3",
                    "scenario": null
                }
            ]
        },
        {
            "parameter": "PENRT",
            "values": [
                {
                    "value": "1,07E+02",
                    "module": "A1",
                    "scenario": null
                },
                {
                    "value": "2,37E+00",
                    "module": "A2",
                    "scenario": null
                },
                {
                    "value": "7,24E+00",
                    "module": "A3",
                    "scenario": null
                },
                {
                    "value": "1,16E+02",
                    "module": "A1A3",
                    "scenario": null
                }
            ]
        },
        {
            "parameter": "SM",
            "values": [
                {
                    "value": "0,00E+00",
                    "module": "A1",
                    "scenario": null
                },
                {
                    "value": "0,00E+00",
                    "module": "A2",
                    "scenario": null
                },
                {
                    "value": "0,00E+00",
                    "module": "A3",
                    "scenario": null
                },
                {
                    "value": "0,00E+00",
                    "module": "A1A3",
                    "scenario": null
                }
            ]
        },
        {
            "parameter": "RSF",
            "values": [
                {
                    "value": "0,00E+00",
                    "module": "A1",
                    "scenario": null
                },
                {
                    "value": "0,00E+00",
                    "module": "A2",
                    "scenario": null
                },
                {
                    "value": "0,00E+00",
                    "module": "A3",
                    "scenario": null
                },
                {
                    "value": "0,00E+00",
                    "module": "A1A3",
                    "scenario": null
                }
            ]
        },
        {
            "parameter": "NRSF",
            "values": [
                {
                    "value": "0,00E+00",
                    "module": "A1",
                    "scenario": null
                },
                {
                    "value": "0,00E+00",
                    "module": "A2",
                    "scenario": null
                },
                {
                    "value": "0,00E+00",
                    "module": "A3",
                    "scenario": null
                },
                {
                    "value": "0,00E+00",
                    "module": "A1A3",
                    "scenario": null
                }
            ]
        },
        {
            "parameter": "FW",
            "values": [
                {
                    "value": "3,68E-01",
                    "module": "A1",
                    "scenario": null
                },
                {
                    "value": "3,39E-04",
                    "module": "A2",
                    "scenario": null
                },
                {
                    "value": "1,19E-03",
                    "module": "A3",
                    "scenario": null
                },
                {
                    "value": "3,70E-01",
                    "module": "A1A3",
                    "scenario": null
                }
            ]
        }
    ],
    "end_of_life_waste": [
        {
            "parameter": "HWD",
            "values": [
                {
                    "value": "1,30E-03",
                    "module": "A1",
                    "scenario": null
                },
                {
                    "value": "1,27E-06",
                    "module": "A2",
                    "scenario": null
                },
                {
                    "value": "3,10E-06",
                    "module": "A3",
                    "scenario": null
                },
                {
                    "value": "1,30E-03",
                    "module": "A1A3",
                    "scenario": null
                }
            ]
        },
        {
            "parameter": "NHWD",
            "values": [
                {
                    "value": "1,51E+00",
                    "module": "A1",
                    "scenario": null
                },
                {
                    "value": "4,60E-02",
                    "module": "A2",
                    "scenario": null
                },
                {
                    "value": "7,83E-02",
                    "module": "A3",
                    "scenario": null
                },
                {
                    "value": "1,63E+00",
                    "module": "A1A3",
                    "scenario": null
                }
            ]
        },
        {
            "parameter": "RWD",
            "values": [
                {
                    "value": "0,00E+00",
                    "module": "A1",
                    "scenario": null
                },
                {
                    "value": "0,00E+00",
                    "module": "A2",
                    "scenario": null
                },
                {
                    "value": "0,00E+00",
                    "module": "A3",
                    "scenario": null
                },
                {
                    "value": "0,00E+00",
                    "module": "A1A3",
                    "scenario": null
                }
            ]
        }
    ],
    "end_of_life_flow": [
        {
            "parameter": "CRU",
            "values": [
                {
                    "value": "0,00E+00",
                    "module": "A1",
                    "scenario": null
                },
                {
                    "value": "0,00E+00",
                    "module": "A2",
                    "scenario": null
                },
                {
                    "value": "0,00E+00",
                    "module": "A3",
                    "scenario": null
                },
                {
                    "value": "0,00E+00",
                    "module": "A1A3",
                    "scenario": null
                }
            ]
        },
        {
            "parameter": "MFR",
            "values": [
                {
                    "value": "0,00E+00",
                    "module": "A1",
                    "scenario": null
                },
                {
                    "value": "0,00E+00",
                    "module": "A2",
                    "scenario": null
                },
                {
                    "value": "2,44E-02",
                    "module": "A3",
                    "scenario": null
                },
                {
                    "value": "2,44E-02",
                    "module": "A1A3",
                    "scenario": null
                }
            ]
        },
        {
            "parameter": "MER",
            "values": [
                {
                    "value": "0,00E+00",
                    "module": "A1",
                    "scenario": null
                },
                {
                    "value": "0,00E+00",
                    "module": "A2",
                    "scenario": null
                },
                {
                    "value": "9,72E-03",
                    "module": "A3",
                    "scenario": null
                },
                {
                    "value": "9,72E-03",
                    "module": "A1A3",
                    "scenario": null
                }
            ]
        },
        {
            "parameter": "EEE",
            "values": [
                {
                    "value": "0,00E+00",
                    "module": "A1",
                    "scenario": null
                },
                {
                    "value": "0,00E+00",
                    "module": "A2",
                    "scenario": null
                },
                {
                    "value": "0,00E+00",
                    "module": "A3",
                    "scenario": null
                },
                {
                    "value": "0,00E+00",
                    "module": "A1A3",
                    "scenario": null
                }
            ]
        },
        {
            "parameter": "EET",
            "values": [
                {
                    "value": "0,00E+00",
                    "module": "A1",
                    "scenario": null
                },
                {
                    "value": "0,00E+00",
                    "module": "A2",
                    "scenario": null
                },
                {
                    "value": "0,00E+00",
                    "module": "A3",
                    "scenario": null
                },
                {
                    "value": "0,00E+00",
                    "module": "A1A3",
                    "scenario": null
                }
            ]
        }
    ]
}