{
    "product_name": "C81-P1600 40/60 6000 DALI PRE C2 SM(WM)",
    "epd_id": "NEPD-9284-8865",
    "compliance": [
        "EN 15804+A2",
        "ISO 14025",
        "ISO 21930"
    ],
    "producer_name": "Glamox AS",
    "environmental_impact": [
        {
            "parameter": "GWP-total",
            "values": [
                {
                    "value": "4,83E+01",
                    "module": "A1",
                    "scenario": null
                },
                {
                    "value": "6,59E-01",
                    "module": "A2",
                    "scenario": null
                },
                {
                    "value": "4,12E-01",
                    "module": "A3",
                    "scenario": null
                },
                {
                    "value": "9,63E-01",
                    "module": "A4",
                    "scenario": null
                },
                {
                    "value": "8,90E-01",
                    "module": "A5",
                    "scenario": null
                },
                {
                    "value": "2,14E+02",
                    "module": "B6",
                    "scenario": null
                },
                {
                    "value": "0,00E+00",
                    "module": "C1",
                    "scenario": null
                },
                {
                    "value": "2,22E-01",
                    "module": "C2",
                    "scenario": null
                },
                {
                    "value": "9,96E-01",
                    "module": "C3",
                    "scenario": null
                },
                {
                    "value": "8,02E-02",
                    "module": "C4",
                    "scenario": null
                },
                {
                    "value": "3,86E+00",
                    "module": "D",
                    "scenario": null
                },
                {
                    "value": "4,94E+01",
                    "module": "A1A3",
                    "scenario": null
                }
            ]
        },
        {
            "parameter": "GWP-fossil",
            "values": [
                {
                    "value": "4,88E+01",
                    "module": "A1",
                    "scenario": null
                },
                {
                    "value": "6,59E-01",
                    "module": "A2",
                    "scenario": null
                },
                {
                    "value": "4,05E-01",
                    "module": "A3",
                    "scenario": null
                },
                {
                    "value": "9,62E-01",
                    "module": "A4",
                    "scenario": null
                },
                {
                    "value": "8,43E-03",
                    "module": "A5",
                    "scenario": null
                },
                {
                    "value": "1,99E+02",
                    "module": "B6",
                    "scenario": null
                },
                {
                    "value": "0,00E+00",
                    "module": "C1",
                    "scenario": null
                },
                {
                    "value": "2,22E-01",
                    "module": "C2",
                    "scenario": null
                },
                {
                    "value": "9,95E-01",
                    "module": "C3",
                    "scenario": null
                },
                {
                    "value": "7,99E-02",
                    "module": "C4",
                    "scenario": null
                },
                {
                    "value": "3,74E+00",
                    "module": "D",
                    "scenario": null
                },
                {
                    "value": "4,98E+01",
                    "module": "A1A3",
                    "scenario": null
                }
            ]
        },
        {
            "parameter": "GWP-biogenic",
            "values": [
                {
                    "value": "-6,41E-01",
                    "module": "A1",
                    "scenario": null
                },
                {
                    "value": "2,42E-04",
                    "module": "A2",
                    "scenario": null
                },
                {
                    "value": "7,07E-03",
                    "module": "A3",
                    "scenario": null
                },
                {
                    "value": "3,72E-04",
                    "module": "A4",
                    "scenario": null
                },
                {
                    "value": "8,82E-01",
                    "module": "A5",
                    "scenario": null
                },
                {
                    "value": "3,64E+00",
                    "module": "B6",
                    "scenario": null
                },
                {
                    "value": "0,00E+00",
                    "module": "C1",
                    "scenario": null
                },
                {
                    "value": "9,03E-05",
                    "module": "C2",
                    "scenario": null
                },
                {
                    "value": "8,64E-04",
                    "module": "C3",
                    "scenario": null
                },
                {
                    "value": "2,98E-05",
                    "module": "C4",
                    "scenario": null
                },
                {
                    "value": "2,03E-02",
                    "module": "D",
                    "scenario": null
                },
                {
                    "value": "-6,34E-01",
                    "module": "A1A3",
                    "scenario": null
                }
            ]
        },
        {
            "parameter": "GWP-luluc",
            "values": [
                {
                    "value": "1,57E-01",
                    "module": "A1",
                    "scenario": null
                },
                {
                    "value": "2,92E-04",
                    "module": "A2",
                    "scenario": null
                },
                {
                    "value": "4,80E-04",
                    "module": "A3",
                    "scenario": null
                },
                {
                    "value": "3,74E-04",
                    "module": "A4",
                    "scenario": null
                },
                {
                    "value": "2,78E-06",
                    "module": "A5",
                    "scenario": null
                },
                {
                    "value": "1,09E+01",
                    "module": "B6",
                    "scenario": null
                },
                {
                    "value": "0,00E+00",
                    "module": "C1",
                    "scenario": null
                },
                {
                    "value": "7,74E-05",
                    "module": "C2",
                    "scenario": null
                },
                {
                    "value": "3,07E-04",
                    "module": "C3",
                    "scenario": null
                },
                {
                    "value": "2,40E-04",
                    "module": "C4",
                    "scenario": null
                },
                {
                    "value": "9,44E-02",
                    "module": "D",
                    "scenario": null
                },
                {
                    "value": "1,58E-01",
                    "module": "A1A3",
                    "scenario": null
                }
            ]
        },
        {
            "parameter": "ODP",
            "values": [
                {
                    "value": "3,52E-06",
                    "module": "A1",
                    "scenario": null
                },
                {
                    "value": "1,46E-07",
                    "module": "A2",
                    "scenario": null
                },
                {
                    "value": "4,24E-08",
                    "module": "A3",
                    "scenario": null
                },
                {
                    "value": "2,15E-07",
                    "module": "A4",
                    "scenario": null
                },
                {
                    "value": "1,77E-09",
                    "module": "A5",
                    "scenario": null
                },
                {
                    "value": "2,16E-05",
                    "module": "B6",
                    "scenario": null
                },
                {
                    "value": "0,00E+00",
                    "module": "C1",
                    "scenario": null
                },
                {
                    "value": "5,05E-08",
                    "module": "C2",
                    "scenario": null
                },
                {
                    "value": "3,61E-08",
                    "module": "C3",
                    "scenario": null
                },
                {
                    "value": "6,21E-09",
                    "module": "C4",
                    "scenario": null
                },
                {
                    "value": "-2,86E-03",
                    "module": "D",
                    "scenario": null
                },
                {
                    "value": "3,71E-06",
                    "module": "A1A3",
                    "scenario": null
                }
            ]
        },
        {
            "parameter": "AP",
            "values": [
                {
                    "value": "3,70E-01",
                    "module": "A1",
                    "scenario": null
                },
                {
                    "value": "8,12E-03",
                    "module": "A2",
                    "scenario": null
                },
                {
                    "value": "1,67E-03",
                    "module": "A3",
                    "scenario": null
                },
                {
                    "value": "7,91E-03",
                    "module": "A4",
                    "scenario": null
                },
                {
                    "value": "3,98E-05",
                    "module": "A5",
                    "scenario": null
                },
                {
                    "value": "9,19E-01",
                    "module": "B6",
                    "scenario": null
                },
                {
                    "value": "0,00E+00",
                    "module": "C1",
                    "scenario": null
                },
                {
                    "value": "9,06E-04",
                    "module": "C2",
                    "scenario": null
                },
                {
                    "value": "9,03E-04",
                    "module": "C3",
                    "scenario": null
                },
                {
                    "value": "2,63E-04",
                    "module": "C4",
                    "scenario": null
                },
                {
                    "value": "-4,81E-02",
                    "module": "D",
                    "scenario": null
                },
                {
                    "value": "3,80E-01",
                    "module": "A1A3",
                    "scenario": null
                }
            ]
        },
        {
            "parameter": "POCP",
            "values": [
                {
                    "value": "1,81E-01",
                    "module": "A1",
                    "scenario": null
                },
                {
                    "value": "6,31E-03",
                    "module": "A2",
                    "scenario": null
                },
                {
                    "value": "1,11E-03",
                    "module": "A3",
                    "scenario": null
                },
                {
                    "value": "6,64E-03",
                    "module": "A4",
                    "scenario": null
                },
                {
                    "value": "4,10E-05",
                    "module": "A5",
                    "scenario": null
                },
                {
                    "value": "4,57E-01",
                    "module": "B6",
                    "scenario": null
                },
                {
                    "value": "0,00E+00",
                    "module": "C1",
                    "scenario": null
                },
                {
                    "value": "9,09E-04",
                    "module": "C2",
                    "scenario": null
                },
                {
                    "value": "6,27E-04",
                    "module": "C3",
                    "scenario": null
                },
                {
                    "value": "2,91E-04",
                    "module": "C4",
                    "scenario": null
                },
                {
                    "value": "-1,03E-03",
                    "module": "D",
                    "scenario": null
                },
                {
                    "value": "1,88E-01",
                    "module": "A1A3",
                    "scenario": null
                }
            ]
        },
        {
            "parameter": "ADPE",
            "values": [
                {
                    "value": "5,28E-03",
                    "module": "A1",
                    "scenario": null
                },
                {
                    "value": "1,40E-05",
                    "module": "A2",
                    "scenario": null
                },
                {
                    "value": "3,47E-05",
                    "module": "A3",
                    "scenario": null
                },
                {
                    "value": "2,32E-05",
                    "module": "A4",
                    "scenario": null
                },
                {
                    "value": "2,05E-07",
                    "module": "A5",
                    "scenario": null
                },
                {
                    "value": "3,10E-03",
                    "module": "B6",
                    "scenario": null
                },
                {
                    "value": "0,00E+00",
                    "module": "C1",
                    "scenario": null
                },
                {
                    "value": "6,00E-06",
                    "module": "C2",
                    "scenario": null
                },
                {
                    "value": "1,54E-06",
                    "module": "C3",
                    "scenario": null
                },
                {
                    "value": "2,86E-07",
                    "module": "C4",
                    "scenario": null
                },
                {
                    "value": "-1,03E-03",
                    "module": "D",
                    "scenario": null
                },
                {
                    "value": "5,33E-03",
                    "module": "A1A3",
                    "scenario": null
                }
            ]
        },
        {
            "parameter": "ADPF",
            "values": [
                {
                    "value": "6,20E+02",
                    "module": "A1",
                    "scenario": null
                },
                {
                    "value": "9,49E+00",
                    "module": "A2",
                    "scenario": null
                },
                {
                    "value": "4,83E+00",
                    "module": "A3",
                    "scenario": null
                },
                {
                    "value": "1,42E+01",
                    "module": "A4",
                    "scenario": null
                },
                {
                    "value": "1,18E-01",
                    "module": "A5",
                    "scenario": null
                },
                {
                    "value": "5,38E+03",
                    "module": "B6",
                    "scenario": null
                },
                {
                    "value": "0,00E+00",
                    "module": "C1",
                    "scenario": null
                },
                {
                    "value": "3,34E+00",
                    "module": "C2",
                    "scenario": null
                },
                {
                    "value": "2,14E+00",
                    "module": "C3",
                    "scenario": null
                },
                {
                    "value": "6,92E-01",
                    "module": "C4",
                    "scenario": null
                },
                {
                    "value": "4,91E+01",
                    "module": "D",
                    "scenario": null
                },
                {
                    "value": "6,34E+02",
                    "module": "A1A3",
                    "scenario": null
                }
            ]
        },
        {
            "parameter": "WDP",
            "values": [
                {
                    "value": "4,81E+03",
                    "module": "A1",
                    "scenario": null
                },
                {
                    "value": "7,11E+00",
                    "module": "A2",
                    "scenario": null
                },
                {
                    "value": "1,24E+01",
                    "module": "A3",
                    "scenario": null
                },
                {
                    "value": "1,22E+01",
                    "module": "A4",
                    "scenario": null
                },
                {
                    "value": "1,49E-01",
                    "module": "A5",
                    "scenario": null
                },
                {
                    "value": "4,16E+05",
                    "module": "B6",
                    "scenario": null
                },
                {
                    "value": "0,00E+00",
                    "module": "C1",
                    "scenario": null
                },
                {
                    "value": "3,19E+00",
                    "module": "C2",
                    "scenario": null
                },
                {
                    "value": "1,20E+01",
                    "module": "C3",
                    "scenario": null
                },
                {
                    "value": "9,50E+00",
                    "module": "C4",
                    "scenario": null
                },
                {
                    "value": "2,93E+03",
                    "module": "D",
                    "scenario": null
                },
                {
                    "value": "4,83E+03",
                    "module": "A1A3",
                    "scenario": null
                }
            ]
        },
        {
            "parameter": "EP-freshwater",
            "values": [
                {
                    "value": "6,13E-03",
                    "module": "A1",
                    "scenario": null
                },
                {
                    "value": "4,45E-06",
                    "module": "A2",
                    "scenario": null
                },
                {
                    "value": "1,46E-05",
                    "module": "A3",
                    "scenario": null
                },
                {
                    "value": "7,00E-06",
                    "module": "A4",
                    "scenario": null
                },
                {
                    "value": "6,90E-08",
                    "module": "A5",
                    "scenario": null
                },
                {
                    "value": "1,32E-02",
                    "module": "B6",
                    "scenario": null
                },
                {
                    "value": "0,00E+00",
                    "module": "C1",
                    "scenario": null
                },
                {
                    "value": "1,74E-06",
                    "module": "C2",
                    "scenario": null
                },
                {
                    "value": "9,77E-06",
                    "module": "C3",
                    "scenario": null
                },
                {
                    "value": "1,53E-06",
                    "module": "C4",
                    "scenario": null
                },
                {
                    "value": "-2,90E-04",
                    "module": "D",
                    "scenario": null
                },
                {
                    "value": "6,15E-03",
                    "module": "A1A3",
                    "scenario": null
                }
            ]
        },
        {
            "parameter": "EP-marine",
            "values": [
                {
                    "value": "4,74E-02",
                    "module": "A1",
                    "scenario": null
                },
                {
                    "value": "2,09E-03",
                    "module": "A2",
                    "scenario": null
                },
                {
                    "value": "3,16E-04",
                    "module": "A3",
                    "scenario": null
                },
                {
                    "value": "2,13E-03",
                    "module": "A4",
                    "scenario": null
                },
                {
                    "value": "1,32E-05",
                    "module": "A5",
                    "scenario": null
                },
                {
                    "value": "1,45E-01",
                    "module": "B6",
                    "scenario": null
                },
                {
                    "value": "0,00E+00",
                    "module": "C1",
                    "scenario": null
                },
                {
                    "value": "2,69E-04",
                    "module": "C2",
                    "scenario": null
                },
                {
                    "value": "2,14E-04",
                    "module": "C3",
                    "scenario": null
                },
                {
                    "value": "1,05E-04",
                    "module": "C4",
                    "scenario": null
                },
                {
                    "value": "1,16E-04",
                    "module": "D",
                    "scenario": null
                },
                {
                    "value": "4,98E-02",
                    "module": "A1A3",
                    "scenario": null
                }
            ]
        },
        {
            "parameter": "EP-terrestrial",
            "values": [
                {
                    "value": "5,79E-01",
                    "module": "A1",
                    "scenario": null
                },
                {
                    "value": "2,32E-02",
                    "module": "A2",
                    "scenario": null
                },
                {
                    "value": "3,57E-03",
                    "module": "A3",
                    "scenario": null
                },
                {
                    "value": "2,36E-02",
                    "module": "A4",
                    "scenario": null
                },
                {
                    "value": "1,43E-04",
                    "module": "A5",
                    "scenario": null
                },
                {
                    "value": "1,95E+00",
                    "module": "B6",
                    "scenario": null
                },
                {
                    "value": "0,00E+00",
                    "module": "C1",
                    "scenario": null
                },
                {
                    "value": "2,97E-03",
                    "module": "C2",
                    "scenario": null
                },
                {
                    "value": "2,34E-03",
                    "module": "C3",
                    "scenario": null
                },
                {
                    "value": "8,08E-04",
                    "module": "C4",
                    "scenario": null
                },
                {
                    "value": "-1,08E-02",
                    "module": "D",
                    "scenario": null
                },
                {
                    "value": "6,05E-01",
                    "module": "A1A3",
                    "scenario": null
                }
            ]
        },
        {
            "parameter": "GWP-IOBC",
            "values": [
                {
                    "value": "4,91E+01",
                    "module": "A1",
                    "scenario": null
                },
                {
                    "value": "6,59E-01",
                    "module": "A2",
                    "scenario": null
                },
                {
                    "value": "4,07E-01",
                    "module": "A3",
                    "scenario": null
                },
                {
                    "value": "9,63E-01",
                    "module": "A4",
                    "scenario": null
                },
                {
                    "value": "8,43E-03",
                    "module": "A5",
                    "scenario": null
                },
                {
                    "value": "2,90E+02",
                    "module": "B6",
                    "scenario": null
                },
                {
                    "value": "0,00E+00",
                    "module": "C1",
                    "scenario": null
                },
                {
                    "value": "2,22E-01",
                    "module": "C2",
                    "scenario": null
                },
                {
                    "value": "9,96E-01",
                    "module": "C3",
                    "scenario": null
                },
                {
                    "value": "8,35E-02",
                    "module": "C4",
                    "scenario": null
                },
                {
                    "value": "3,55E+00",
                    "module": "D",
                    "scenario": null
                },
                {
                    "value": "5,01E+01",
                    "module": "A1A3",
                    "scenario": null
                }
            ]
        }
    ],
    "additional_environmental_impact": [
        {
            "parameter": "PM",
            "values": [
                {
                    "value": "2,63E-06",
                    "module": "A1",
                    "scenario": null
                },
                {
                    "value": "3,42E-08",
                    "module": "A2",
                    "scenario": null
                },
                {
                    "value": "1,64E-08",
                    "module": "A3",
                    "scenario": null
                },
                {
                    "value": "6,31E-08",
                    "module": "A4",
                    "scenario": null
                },
                {
                    "value": "5,88E-10",
                    "module": "A5",
                    "scenario": null
                },
                {
                    "value": "4,87E-06",
                    "module": "B6",
                    "scenario": null
                },
                {
                    "value": "0,00E+00",
                    "module": "C1",
                    "scenario": null
                },
                {
                    "value": "1,59E-08",
                    "module": "C2",
                    "scenario": null
                },
                {
                    "value": "9,13E-09",
                    "module": "C3",
                    "scenario": null
                },
                {
                    "value": "4,51E-09",
                    "module": "C4",
                    "scenario": null
                },
                {
                    "value": "1,53E-07",
                    "module": "D",
                    "scenario": null
                },
                {
                    "value": "2,68E-06",
                    "module": "A1A3",
                    "scenario": null
                }
            ]
        },
        {
            "parameter": "ETP-fw",
            "values": [
                {
                    "value": "2,62E+03",
                    "module": "A1",
                    "scenario": null
                },
                {
                    "value": "6,61E+00",
                    "module": "A2",
                    "scenario": null
                },
                {
                    "value": "9,38E+00",
                    "module": "A3",
                    "scenario": null
                },
                {
                    "value": "1,02E+01",
                    "module": "A4",
                    "scenario": null
                },
                {
                    "value": "1,57E-01",
                    "module": "A5",
                    "scenario": null
                },
                {
                    "value": "6,74E+03",
                    "module": "B6",
                    "scenario": null
                },
                {
                    "value": "0,00E+00",
                    "module": "C1",
                    "scenario": null
                },
                {
                    "value": "2,46E+00",
                    "module": "C2",
                    "scenario": null
                },
                {
                    "value": "8,23E+00",
                    "module": "C3",
                    "scenario": null
                },
                {
                    "value": "5,50E+02",
                    "module": "C4",
                    "scenario": null
                },
                {
                    "value": "-5,61E+02",
                    "module": "D",
                    "scenario": null
                },
                {
                    "value": "2,63E+03",
                    "module": "A1A3",
                    "scenario": null
                }
            ]
        },
        {
            "parameter": "HTP-c",
            "values": [
                {
                    "value": "5,89E-08",
                    "module": "A1",
                    "scenario": null
                },
                {
                    "value": "0,00E+00",
                    "module": "A2",
                    "scenario": null
                },
                {
                    "value": "3,39E-10",
                    "module": "A3",
                    "scenario": null
                },
                {
                    "value": "0,00E+00",
                    "module": "A4",
                    "scenario": null
                },
                {
                    "value": "4,00E-12",
                    "module": "A5",
                    "scenario": null
                },
                {
                    "value": "1,57E-07",
                    "module": "B6",
                    "scenario": null
                },
                {
                    "value": "0,00E+00",
                    "module": "C1",
                    "scenario": null
                },
                {
                    "value": "0,00E+00",
                    "module": "C2",
                    "scenario": null
                },
                {
                    "value": "1,31E-09",
                    "module": "C3",
                    "scenario": null
                },
                {
                    "value": "1,51E-10",
                    "module": "C4",
                    "scenario": null
                },
                {
                    "value": "6,69E-09",
                    "module": "D",
                    "scenario": null
                },
                {
                    "value": "5,93E-08",
                    "module": "A1A3",
                    "scenario": null
                }
            ]
        },
        {
            "parameter": "HTP-nc",
            "values": [
                {
                    "value": "3,10E-06",
                    "module": "A1",
                    "scenario": null
                },
                {
                    "value": "5,82E-09",
                    "module": "A2",
                    "scenario": null
                },
                {
                    "value": "1,00E-08",
                    "module": "A3",
                    "scenario": null
                },
                {
                    "value": "1,11E-08",
                    "module": "A4",
                    "scenario": null
                },
                {
                    "value": "1,97E-10",
                    "module": "A5",
                    "scenario": null
                },
                {
                    "value": "4,14E-06",
                    "module": "B6",
                    "scenario": null
                },
                {
                    "value": "0,00E+00",
                    "module": "C1",
                    "scenario": null
                },
                {
                    "value": "2,66E-09",
                    "module": "C2",
                    "scenario": null
                },
                {
                    "value": "6,37E-08",
                    "module": "C3",
                    "scenario": null
                },
                {
                    "value": "1,57E-09",
                    "module": "C4",
                    "scenario": null
                },
                {
                    "value": "-1,98E-07",
                    "module": "D",
                    "scenario": null
                },
                {
                    "value": "3,12E-06",
                    "module": "A1A3",
                    "scenario": null
                }
            ]
        },
        {
            "parameter": "SQP",
            "values": [
                {
                    "value": "2,21E+02",
                    "module": "A1",
                    "scenario": null
                },
                {
                    "value": "5,17E+00",
                    "module": "A2",
                    "scenario": null
                },
                {
                    "value": "3,51E+01",
                    "module": "A3",
                    "scenario": null
                },
                {
                    "value": "8,78E+00",
                    "module": "A4",
                    "scenario": null
                },
                {
                    "value": "7,90E-02",
                    "module": "A5",
                    "scenario": null
                },
                {
                    "value": "4,06E+03",
                    "module": "B6",
                    "scenario": null
                },
                {
                    "value": "0,00E+00",
                    "module": "C1",
                    "scenario": null
                },
                {
                    "value": "2,30E+00",
                    "module": "C2",
                    "scenario": null
                },
                {
                    "value": "6,41E-01",
                    "module": "C3",
                    "scenario": null
                },
                {
                    "value": "1,61E+00",
                    "module": "C4",
                    "scenario": null
                },
                {
                    "value": "-1,49E+01",
                    "module": "D",
                    "scenario": null
                },
                {
                    "value": "2,61E+02",
                    "module": "A1A3",
                    "scenario": null
                }
            ]
        },
        {
            "parameter": "IRP",
            "values": [
                {
                    "value": "1,84E+00",
                    "module": "A1",
                    "scenario": null
                },
                {
                    "value": "4,12E-02",
                    "module": "A2",
                    "scenario": null
                },
                {
                    "value": "9,40E-03",
                    "module": "A3",
                    "scenario": null
                },
                {
                    "value": "6,19E-02",
                    "module": "A4",
                    "scenario": null
                },
                {
                    "value": "5,03E-04",
                    "module": "A5",
                    "scenario": null
                },
                {
                    "value": "1,23E+02",
                    "module": "B6",
                    "scenario": null
                },
                {
                    "value": "0,00E+00",
                    "module": "C1",
                    "scenario": null
                },
                {
                    "value": "1,46E-02",
                    "module": "C2",
                    "scenario": null
                },
                {
                    "value": "9,96E-03",
                    "module": "C3",
                    "scenario": null
                },
                {
                    "value": "2,95E-03",
                    "module": "C4",
                    "scenario": null
                },
                {
                    "value": "2,38E-01",
                    "module": "D",
                    "scenario": null
                },
                {
                    "value": "1,89E+00",
                    "module": "A1A3",
                    "scenario": null
                }
            ]
        }
    ],
    "resource_use": [
        {
            "parameter": "PERE",
            "values": [
                {
                    "value": "1,35E+02",
                    "module": "A1",
                    "scenario": null
                },
                {
                    "value": "1,15E-01",
                    "module": "A2",
                    "scenario": null
                },
                {
                    "value": "1,14E+01",
                    "module": "A3",
                    "scenario": null
                },
                {
                    "value": "1,86E-01",
                    "module": "A4",
                    "scenario": null
                },
                {
                    "value": "1,94E-03",
                    "module": "A5",
                    "scenario": null
                },
                {
                    "value": "5,29E+03",
                    "module": "B6",
                    "scenario": null
                },
                {
                    "value": "0,00E+00",
                    "module": "C1",
                    "scenario": null
                },
                {
                    "value": "4,71E-02",
                    "module": "C2",
                    "scenario": null
                },
                {
                    "value": "3,43E-01",
                    "module": "C3",
                    "scenario": null
                },
                {
                    "value": "1,52E-01",
                    "module": "C4",
                    "scenario": null
                },
                {
                    "value": "1,84E+01",
                    "module": "D",
                    "scenario": null
                },
                {
                    "value": "1,47E+02",
                    "module": "A1A3",
                    "scenario": null
                }
            ]
        },
        {
            "parameter": "PERM",
            "values": [
                {
                    "value": "3,55E+00",
                    "module": "A1",
                    "scenario": null
                },
                {
                    "value": "0,00E+00",
                    "module": "A2",
                    "scenario": null
                },
                {
                    "value": "0,00E+00",
                    "module": "A3",
                    "scenario": null
                },
                {
                    "value": "0,00E+00",
                    "module": "A4",
                    "scenario": null
                },
                {
                    "value": "-3,72E+00",
                    "module": "A5",
                    "scenario": null
                },
                {
                    "value": "0,00E+00",
                    "module": "B6",
                    "scenario": null
                },
                {
                    "value": "0,00E+00",
                    "module": "C1",
                    "scenario": null
                },
                {
                    "value": "0,00E+00",
                    "module": "C2",
                    "scenario": null
                },
                {
                    "value": "0,00E+00",
                    "module": "C3",
                    "scenario": null
                },
                {
                    "value": "0,00E+00",
                    "module": "C4",
                    "scenario": null
                },
                {
                    "value": "0,00E+00",
                    "module": "D",
                    "scenario": null
                },
                {
                    "value": "3,55E+00",
                    "module": "A1A3",
                    "scenario": null
                }
            ]
        },
        {
            "parameter": "PERT",
            "values": [
                {
                    "value": "1,39E+02",
                    "module": "A1",
                    "scenario": null
                },
                {
                    "value": "1,15E-01",
                    "module": "A2",
                    "scenario": null
                },
                {
                    "value": "1,14E+01",
                    "module": "A3",
                    "scenario": null
                },
                {
                    "value": "1,86E-01",
                    "module": "A4",
                    "scenario": null
                },
                {
                    "value": "-3,72E+00",
                    "module": "A5",
                    "scenario": null
                },
                {
                    "value": "5,29E+03",
                    "module": "B6",
                    "scenario": null
                },
                {
                    "value": "0,00E+00",
                    "module": "C1",
                    "scenario": null
                },
                {
                    "value": "4,71E-02",
                    "module": "C2",
                    "scenario": null
                },
                {
                    "value": "3,43E-01",
                    "module": "C3",
                    "scenario": null
                },
                {
                    "value": "1,52E-01",
                    "module": "C4",
                    "scenario": null
                },
                {
                    "value": "1,84E+01",
                    "module": "D",
                    "scenario": null
                },
                {
                    "value": "1,50E+02",
                    "module": "A1A3",
                    "scenario": null
                }
            ]
        },
        {
            "parameter": "PENRE",
            "values": [
                {
                    "value": "6,00E+02",
                    "module": "A1",
                    "scenario": null
                },
                {
                    "value": "9,49E+00",
                    "module": "A2",
                    "scenario": null
                },
                {
                    "value": "4,83E+00",
                    "module": "A3",
                    "scenario": null
                },
                {
                    "value": "1,42E+01",
                    "module": "A4",
                    "scenario": null
                },
                {
                    "value": "1,18E-01",
                    "module": "A5",
                    "scenario": null
                },
                {
                    "value": "5,47E+03",
                    "module": "B6",
                    "scenario": null
                },
                {
                    "value": "0,00E+00",
                    "module": "C1",
                    "scenario": null
                },
                {
                    "value": "3,34E+00",
                    "module": "C2",
                    "scenario": null
                },
                {
                    "value": "2,14E+00",
                    "module": "C3",
                    "scenario": null
                },
                {
                    "value": "6,92E-01",
                    "module": "C4",
                    "scenario": null
                },
                {
                    "value": "4,91E+01",
                    "module": "D",
                    "scenario": null
                },
                {
                    "value": "6,14E+02",
                    "module": "A1A3",
                    "scenario": null
                }
            ]
        },
        {
            "parameter": "PENRM",
            "values": [
                {
                    "value": "4,30E+01",
                    "module": "A1",
                    "scenario": null
                },
                {
                    "value": "0,00E+00",
                    "module": "A2",
                    "scenario": null
                },
                {
                    "value": "0,00E+00",
                    "module": "A3",
                    "scenario": null
                },
                {
                    "value": "0,00E+00",
                    "module": "A4",
                    "scenario": null
                },
                {
                    "value": "-1,70E-02",
                    "module": "A5",
                    "scenario": null
                },
                {
                    "value": "0,00E+00",
                    "module": "B6",
                    "scenario": null
                },
                {
                    "value": "0,00E+00",
                    "module": "C1",
                    "scenario": null
                },
                {
                    "value": "0,00E+00",
                    "module": "C2",
                    "scenario": null
                },
                {
                    "value": "-1,96E+01",
                    "module": "C3",
                    "scenario": null
                },
                {
                    "value": "0,00E+00",
                    "module": "C4",
                    "scenario": null
                },
                {
                    "value": "0,00E+00",
                    "module": "D",
                    "scenario": null
                },
                {
                    "value": "4,30E+01",
                    "module": "A1A3",
                    "scenario": null
                }
            ]
        },
        {
            "parameter": "PENRT",
            "values": [
                {
                    "value": "6,43E+02",
                    "module": "A1",
                    "scenario": null
                },
                {
                    "value": "9,49E+00",
                    "module": "A2",
                    "scenario": null
                },
                {
                    "value": "4,83E+00",
                    "module": "A3",
                    "scenario": null
                },
                {
                    "value": "1,42E+01",
                    "module": "A4",
                    "scenario": null
                },
                {
                    "value": "1,01E-01",
                    "module": "A5",
                    "scenario": null
                },
                {
                    "value": "5,47E+03",
                    "module": "B6",
                    "scenario": null
                },
                {
                    "value": "0,00E+00",
                    "module": "C1",
                    "scenario": null
                },
                {
                    "value": "3,34E+00",
                    "module": "C2",
                    "scenario": null
                },
                {
                    "value": "-1,75E+01",
                    "module": "C3",
                    "scenario": null
                },
                {
                    "value": "6,92E-01",
                    "module": "C4",
                    "scenario": null
                },
                {
                    "value": "4,91E+01",
                    "module": "D",
                    "scenario": null
                },
                {
                    "value": "6,57E+02",
                    "module": "A1A3",
                    "scenario": null
                }
            ]
        },
        {
            "parameter": "SM",
            "values": [
                {
                    "value": "2,61E+00",
                    "module": "A1",
                    "scenario": null
                },
                {
                    "value": "0,00E+00",
                    "module": "A2",
                    "scenario": null
                },
                {
                    "value": "4,32E-05",
                    "module": "A3",
                    "scenario": null
                },
                {
                    "value": "0,00E+00",
                    "module": "A4",
                    "scenario": null
                },
                {
                    "value": "0,00E+00",
                    "module": "A5",
                    "scenario": null
                },
                {
                    "value": "0,00E+00",
                    "module": "B6",
                    "scenario": null
                },
                {
                    "value": "0,00E+00",
                    "module": "C1",
                    "scenario": null
                },
                {
                    "value": "0,00E+00",
                    "module": "C2",
                    "scenario": null
                },
                {
                    "value": "0,00E+00",
                    "module": "C3",
                    "scenario": null
                },
                {
                    "value": "2,68E-03",
                    "module": "C4",
                    "scenario": null
                },
                {
                    "value": "5,46E-02",
                    "module": "D",
                    "scenario": null
                },
                {
                    "value": "2,61E+00",
                    "module": "A1A3",
                    "scenario": null
                }
            ]
        },
        {
            "parameter": "RSF",
            "values": [
                {
                    "value": "7,08E-01",
                    "module": "A1",
                    "scenario": null
                },
                {
                    "value": "3,92E-03",
                    "module": "A2",
                    "scenario": null
                },
                {
                    "value": "8,45E-03",
                    "module": "A3",
                    "scenario": null
                },
                {
                    "value": "6,55E-03",
                    "module": "A4",
                    "scenario": null
                },
                {
                    "value": "6,42E-05",
                    "module": "A5",
                    "scenario": null
                },
                {
                    "value": "5,35E+01",
                    "module": "B6",
                    "scenario": null
                },
                {
                    "value": "0,00E+00",
                    "module": "C1",
                    "scenario": null
                },
                {
                    "value": "1,69E-03",
                    "module": "C2",
                    "scenario": null
                },
                {
                    "value": "6,84E-03",
                    "module": "C3",
                    "scenario": null
                },
                {
                    "value": "1,23E-03",
                    "module": "C4",
                    "scenario": null
                },
                {
                    "value": "2,70E-02",
                    "module": "D",
                    "scenario": null
                },
                {
                    "value": "7,20E-01",
                    "module": "A1A3",
                    "scenario": null
                }
            ]
        },
        {
            "parameter": "NRSF",
            "values": [
                {
                    "value": "3,60E-01",
                    "module": "A1",
                    "scenario": null
                },
                {
                    "value": "1,75E-02",
                    "module": "A2",
                    "scenario": null
                },
                {
                    "value": "2,13E-03",
                    "module": "A3",
                    "scenario": null
                },
                {
                    "value": "2,24E-02",
                    "module": "A4",
                    "scenario": null
                },
                {
                    "value": "2,65E-04",
                    "module": "A5",
                    "scenario": null
                },
                {
                    "value": "0,00E+00",
                    "module": "B6",
                    "scenario": null
                },
                {
                    "value": "0,00E+00",
                    "module": "C1",
                    "scenario": null
                },
                {
                    "value": "6,02E-03",
                    "module": "C2",
                    "scenario": null
                },
                {
                    "value": "-6,38E-05",
                    "module": "C3",
                    "scenario": null
                },
                {
                    "value": "2,43E-02",
                    "module": "C4",
                    "scenario": null
                },
                {
                    "value": "1,03E-01",
                    "module": "D",
                    "scenario": null
                },
                {
                    "value": "3,80E-01",
                    "module": "A1A3",
                    "scenario": null
                }
            ]
        },
        {
            "parameter": "FW",
            "values": [
                {
                    "value": "4,47E-01",
                    "module": "A1",
                    "scenario": null
                },
                {
                    "value": "8,65E-04",
                    "module": "A2",
                    "scenario": null
                },
                {
                    "value": "6,76E-03",
                    "module": "A3",
                    "scenario": null
                },
                {
                    "value": "1,39E-03",
                    "module": "A4",
                    "scenario": null
                },
                {
                    "value": "5,55E-05",
                    "module": "A5",
                    "scenario": null
                },
                {
                    "value": "2,41E+01",
                    "module": "B6",
                    "scenario": null
                },
                {
                    "value": "0,00E+00",
                    "module": "C1",
                    "scenario": null
                },
                {
                    "value": "3,52E-04",
                    "module": "C2",
                    "scenario": null
                },
                {
                    "value": "2,46E-03",
                    "module": "C3",
                    "scenario": null
                },
                {
                    "value": "6,99E-04",
                    "module": "C4",
                    "scenario": null
                },
                {
                    "value": "1,13E-01",
                    "module": "D",
                    "scenario": null
                },
                {
                    "value": "4,54E-01",
                    "module": "A1A3",
                    "scenario": null
                }
            ]
        }
    ],
    "end_of_life_waste": [
        {
            "parameter": "HWD",
            "values": [
                {
                    "value": "2,36E-01",
                    "module": "A1",
                    "scenario": null
                },
                {
                    "value": "4,67E-04",
                    "module": "A2",
                    "scenario": null
                },
                {
                    "value": "1,67E-02",
                    "module": "A3",
                    "scenario": null
                },
                {
                    "value": "7,05E-04",
                    "module": "A4",
                    "scenario": null
                },
                {
                    "value": "0,00E+00",
                    "module": "A5",
                    "scenario": null
                },
                {
                    "value": "5,04E-01",
                    "module": "B6",
                    "scenario": null
                },
                {
                    "value": "0,00E+00",
                    "module": "C1",
                    "scenario": null
                },
                {
                    "value": "1,70E-04",
                    "module": "C2",
                    "scenario": null
                },
                {
                    "value": "3,00E-05",
                    "module": "C3",
                    "scenario": null
                },
                {
                    "value": "1,57E-01",
                    "module": "C4",
                    "scenario": null
                },
                {
                    "value": "-2,77E-02",
                    "module": "D",
                    "scenario": null
                },
                {
                    "value": "2,53E-01",
                    "module": "A1A3",
                    "scenario": null
                }
            ]
        },
        {
            "parameter": "NHWD",
            "values": [
                {
                    "value": "9,30E+00",
                    "module": "A1",
                    "scenario": null
                },
                {
                    "value": "3,42E-01",
                    "module": "A2",
                    "scenario": null
                },
                {
                    "value": "2,70E-01",
                    "module": "A3",
                    "scenario": null
                },
                {
                    "value": "5,97E-01",
                    "module": "A4",
                    "scenario": null
                },
                {
                    "value": "5,19E-01",
                    "module": "A5",
                    "scenario": null
                },
                {
                    "value": "3,34E+01",
                    "module": "B6",
                    "scenario": null
                },
                {
                    "value": "0,00E+00",
                    "module": "C1",
                    "scenario": null
                },
                {
                    "value": "1,60E-01",
                    "module": "C2",
                    "scenario": null
                },
                {
                    "value": "1,58E-01",
                    "module": "C3",
                    "scenario": null
                },
                {
                    "value": "1,19E+00",
                    "module": "C4",
                    "scenario": null
                },
                {
                    "value": "1,13E+00",
                    "module": "D",
                    "scenario": null
                },
                {
                    "value": "9,92E+00",
                    "module": "A1A3",
                    "scenario": null
                }
            ]
        },
        {
            "parameter": "RWD",
            "values": [
                {
                    "value": "1,81E-03",
                    "module": "A1",
                    "scenario": null
                },
                {
                    "value": "6,50E-05",
                    "module": "A2",
                    "scenario": null
                },
                {
                    "value": "9,04E-06",
                    "module": "A3",
                    "scenario": null
                },
                {
                    "value": "9,70E-05",
                    "module": "A4",
                    "scenario": null
                },
                {
                    "value": "0,00E+00",
                    "module": "A5",
                    "scenario": null
                },
                {
                    "value": "5,64E-02",
                    "module": "B6",
                    "scenario": null
                },
                {
                    "value": "0,00E+00",
                    "module": "C1",
                    "scenario": null
                },
                {
                    "value": "2,28E-05",
                    "module": "C2",
                    "scenario": null
                },
                {
                    "value": "1,54E-06",
                    "module": "C3",
                    "scenario": null
                },
                {
                    "value": "2,47E-06",
                    "module": "C4",
                    "scenario": null
                },
                {
                    "value": "2,27E-04",
                    "module": "D",
                    "scenario": null
                },
                {
                    "value": "1,88E-03",
                    "module": "A1A3",
                    "scenario": null
                }
            ]
        }
    ],
    "end_of_life_flow": [
        {
            "parameter": "CRU",
            "values": [
                {
                    "value": "0,00E+00",
                    "module": "A1",
                    "scenario": null
                },
                {
                    "value": "0,00E+00",
                    "module": "A2",
                    "scenario": null
                },
                {
                    "value": "0,00E+00",
                    "module": "A3",
                    "scenario": null
                },
                {
                    "value": "0,00E+00",
                    "module": "A4",
                    "scenario": null
                },
                {
                    "value": "0,00E+00",
                    "module": "A5",
                    "scenario": null
                },
                {
                    "value": "0,00E+00",
                    "module": "B6",
                    "scenario": null
                },
                {
                    "value": "0,00E+00",
                    "module": "C1",
                    "scenario": null
                },
                {
                    "value": "0,00E+00",
                    "module": "C2",
                    "scenario": null
                },
                {
                    "value": "0,00E+00",
                    "module": "C3",
                    "scenario": null
                },
                {
                    "value": "0,00E+00",
                    "module": "C4",
                    "scenario": null
                },
                {
                    "value": "0,00E+00",
                    "module": "D",
                    "scenario": null
                },
                {
                    "value": "0,00E+00",
                    "module": "A1A3",
                    "scenario": null
                }
            ]
        },
        {
            "parameter": "MFR",
            "values": [
                {
                    "value": "3,36E-03",
                    "module": "A1",
                    "scenario": null
                },
                {
                    "value": "0,00E+00",
                    "module": "A2",
                    "scenario": null
                },
                {
                    "value": "4,43E-01",
                    "module": "A3",
                    "scenario": null
                },
                {
                    "value": "0,00E+00",
                    "module": "A4",
                    "scenario": null
                },
                {
                    "value": "4,83E-01",
                    "module": "A5",
                    "scenario": null
                },
                {
                    "value": "0,00E+00",
                    "module": "B6",
                    "scenario": null
                },
                {
                    "value": "0,00E+00",
                    "module": "C1",
                    "scenario": null
                },
                {
                    "value": "0,00E+00",
                    "module": "C2",
                    "scenario": null
                },
                {
                    "value": "2,12E+00",
                    "module": "C3",
                    "scenario": null
                },
                {
                    "value": "2,45E-05",
                    "module": "C4",
                    "scenario": null
                },
                {
                    "value": "-9,42E-04",
                    "module": "D",
                    "scenario": null
                },
                {
                    "value": "4,46E-01",
                    "module": "A1A3",
                    "scenario": null
                }
            ]
        },
        {
            "parameter": "MER",
            "values": [
                {
                    "value": "4,50E-03",
                    "module": "A1",
                    "scenario": null
                },
                {
                    "value": "0,00E+00",
                    "module": "A2",
                    "scenario": null
                },
                {
                    "value": "1,17E-01",
                    "module": "A3",
                    "scenario": null
                },
                {
                    "value": "0,00E+00",
                    "module": "A4",
                    "scenario": null
                },
                {
                    "value": "1,48E-03",
                    "module": "A5",
                    "scenario": null
                },
                {
                    "value": "0,00E+00",
                    "module": "B6",
                    "scenario": null
                },
                {
                    "value": "0,00E+00",
                    "module": "C1",
                    "scenario": null
                },
                {
                    "value": "0,00E+00",
                    "module": "C2",
                    "scenario": null
                },
                {
                    "value": "3,90E-01",
                    "module": "C3",
                    "scenario": null
                },
                {
                    "value": "5,98E-07",
                    "module": "C4",
                    "scenario": null
                },
                {
                    "value": "-1,34E-04",
                    "module": "D",
                    "scenario": null
                },
                {
                    "value": "1,22E-01",
                    "module": "A1A3",
                    "scenario": null
                }
            ]
        },
        {
            "parameter": "EEE",
            "values": [
                {
                    "value": "5,45E-03",
                    "module": "A1",
                    "scenario": null
                },
                {
                    "value": "0,00E+00",
                    "module": "A2",
                    "scenario": null
                },
                {
                    "value": "9,24E-02",
                    "module": "A3",
                    "scenario": null
                },
                {
                    "value": "0,00E+00",
                    "module": "A4",
                    "scenario": null
                },
                {
                    "value": "2,97E-02",
                    "module": "A5",
                    "scenario": null
                },
                {
                    "value": "0,00E+00",
                    "module": "B6",
                    "scenario": null
                },
                {
                    "value": "0,00E+00",
                    "module": "C1",
                    "scenario": null
                },
                {
                    "value": "0,00E+00",
                    "module": "C2",
                    "scenario": null
                },
                {
                    "value": "4,19E-01",
                    "module": "C3",
                    "scenario": null
                },
                {
                    "value": "3,88E-05",
                    "module": "C4",
                    "scenario": null
                },
                {
                    "value": "1,01E-04",
                    "module": "D",
                    "scenario": null
                },
                {
                    "value": "9,78E-02",
                    "module": "A1A3",
                    "scenario": null
                }
            ]
        },
        {
            "parameter": "EET",
            "values": [
                {
                    "value": "1,29E-02",
                    "module": "A1",
                    "scenario": null
                },
                {
                    "value": "0,00E+00",
                    "module": "A2",
                    "scenario": null
                },
                {
                    "value": "1,40E+00",
                    "module": "A3",
                    "scenario": null
                },
                {
                    "value": "0,00E+00",
                    "module": "A4",
                    "scenario": null
                },
                {
                    "value": "4,49E-01",
                    "module": "A5",
                    "scenario": null
                },
                {
                    "value": "0,00E+00",
                    "module": "B6",
                    "scenario": null
                },
                {
                    "value": "0,00E+00",
                    "module": "C1",
                    "scenario": null
                },
                {
                    "value": "0,00E+00",
                    "module": "C2",
                    "scenario": null
                },
                {
                    "value": "6,34E+00",
                    "module": "C3",
                    "scenario": null
                },
                {
                    "value": "5,87E-04",
                    "module": "C4",
                    "scenario": null
                },
                {
                    "value": "1,53E-03",
                    "module": "D",
                    "scenario": null
                },
                {
                    "value": "1,41E+00",
                    "module": "A1A3",
                    "scenario": null
                }
            ]
        }
    ]
}