{
    "product_name": "Vivacolor J",
    "epd_id": "NEPD-5436-4727-EN",
    "compliance": [
        "EN 15804+A2",
        "ISO 14025",
        "ISO 21930"
    ],
    "producer_name": "Tikkurila Oyj",
    "environmental_impact": [
        {
            "parameter": "GWP-total",
            "values": [
                {
                    "value": "2,80E-01",
                    "module": "A1-A3",
                    "scenario": null
                },
                {
                    "value": "5,00E-02",
                    "module": "A4",
                    "scenario": null
                }
            ]
        },
        {
            "parameter": "GWP-fossil",
            "values": [
                {
                    "value": "3,21E-01",
                    "module": "A1-A3",
                    "scenario": null
                },
                {
                    "value": "5,00E-02",
                    "module": "A4",
                    "scenario": null
                }
            ]
        },
        {
            "parameter": "GWP-biogenic",
            "values": [
                {
                    "value": "-4,15E-02",
                    "module": "A1-A3",
                    "scenario": null
                },
                {
                    "value": "2,04E-05",
                    "module": "A4",
                    "scenario": null
                }
            ]
        },
        {
            "parameter": "GWP-luluc",
            "values": [
                {
                    "value": "2,44E-04",
                    "module": "A1-A3",
                    "scenario": null
                },
                {
                    "value": "1,75E-05",
                    "module": "A4",
                    "scenario": null
                }
            ]
        },
        {
            "parameter": "ODP",
            "values": [
                {
                    "value": "3,70E-08",
                    "module": "A1-A3",
                    "scenario": null
                },
                {
                    "value": "1,14E-08",
                    "module": "A4",
                    "scenario": null
                }
            ]
        },
        {
            "parameter": "AP",
            "values": [
                {
                    "value": "3,58E-03",
                    "module": "A1-A3",
                    "scenario": null
                },
                {
                    "value": "2,04E-04",
                    "module": "A4",
                    "scenario": null
                }
            ]
        },
        {
            "parameter": "POCP",
            "values": [
                {
                    "value": "1,87E-03",
                    "module": "A1-A3",
                    "scenario": null
                },
                {
                    "value": "2,05E-04",
                    "module": "A4",
                    "scenario": null
                }
            ]
        },
        {
            "parameter": "ADPE",
            "values": [
                {
                    "value": "5,43E-06",
                    "module": "A1-A3",
                    "scenario": null
                },
                {
                    "value": "1,35E-06",
                    "module": "A4",
                    "scenario": null
                }
            ]
        },
        {
            "parameter": "ADPF",
            "values": [
                {
                    "value": "6,11E+00",
                    "module": "A1-A3",
                    "scenario": null
                },
                {
                    "value": "7,54E-01",
                    "module": "A4",
                    "scenario": null
                }
            ]
        },
        {
            "parameter": "WDP",
            "values": [
                {
                    "value": "1,80E+01",
                    "module": "A1-A3",
                    "scenario": null
                },
                {
                    "value": "7,19E-01",
                    "module": "A4",
                    "scenario": null
                }
            ]
        },
        {
            "parameter": "EP-freshwater",
            "values": [
                {
                    "value": "1,18E-05",
                    "module": "A1-A3",
                    "scenario": null
                },
                {
                    "value": "3,93E-07",
                    "module": "A4",
                    "scenario": null
                }
            ]
        },
        {
            "parameter": "EP-marine",
            "values": [
                {
                    "value": "6,01E-04",
                    "module": "A1-A3",
                    "scenario": null
                },
                {
                    "value": "6,06E-05",
                    "module": "A4",
                    "scenario": null
                }
            ]
        },
        {
            "parameter": "EP-terrestrial",
            "values": [
                {
                    "value": "6,34E-03",
                    "module": "A1-A3",
                    "scenario": null
                },
                {
                    "value": "6,70E-04",
                    "module": "A4",
                    "scenario": null
                }
            ]
        },
        {
            "parameter": "GWP-IOBC",
            "values": [
                {
                    "value": "2,49E-01",
                    "module": "A1-A3",
                    "scenario": null
                },
                {
                    "value": "5,00E-02",
                    "module": "A4",
                    "scenario": null
                }
            ]
        }
    ],
    "additional_environmental_impact": [
        {
            "parameter": "PM",
            "values": [
                {
                    "value": "1,78E-08",
                    "module": "A1-A3",
                    "scenario": null
                },
                {
                    "value": "3,60E-09",
                    "module": "A4",
                    "scenario": null
                }
            ]
        },
        {
            "parameter": "ETP-fw",
            "values": [
                {
                    "value": "6,49E+00",
                    "module": "A1-A3",
                    "scenario": null
                },
                {
                    "value": "5,55E-01",
                    "module": "A4",
                    "scenario": null
                }
            ]
        },
        {
            "parameter": "HTP-c",
            "values": [
                {
                    "value": "4,13E-10",
                    "module": "A1-A3",
                    "scenario": null
                },
                {
                    "value": "0,00E+00",
                    "module": "A4",
                    "scenario": null
                }
            ]
        },
        {
            "parameter": "HTP-nc",
            "values": [
                {
                    "value": "4,87E-09",
                    "module": "A1-A3",
                    "scenario": null
                },
                {
                    "value": "6,00E-10",
                    "module": "A4",
                    "scenario": null
                }
            ]
        },
        {
            "parameter": "SQP",
            "values": [
                {
                    "value": "5,07E+00",
                    "module": "A1-A3",
                    "scenario": null
                },
                {
                    "value": "5,20E-01",
                    "module": "A4",
                    "scenario": null
                }
            ]
        },
        {
            "parameter": "IRP",
            "values": [
                {
                    "value": "1,89E-02",
                    "module": "A1-A3",
                    "scenario": null
                },
                {
                    "value": "3,30E-03",
                    "module": "A4",
                    "scenario": null
                }
            ]
        }
    ],
    "resource_use": [
        {
            "parameter": "PERE",
            "values": [
                {
                    "value": "7,61E-01",
                    "module": "A1-A3",
                    "scenario": null
                },
                {
                    "value": "1,06E-02",
                    "module": "A4",
                    "scenario": null
                }
            ]
        },
        {
            "parameter": "PERM",
            "values": [
                {
                    "value": "4,03E-01",
                    "module": "A1-A3",
                    "scenario": null
                },
                {
                    "value": "0,00E+00",
                    "module": "A4",
                    "scenario": null
                }
            ]
        },
        {
            "parameter": "PERT",
            "values": [
                {
                    "value": "1,16E+00",
                    "module": "A1-A3",
                    "scenario": null
                },
                {
                    "value": "1,06E-02",
                    "module": "A4",
                    "scenario": null
                }
            ]
        },
        {
            "parameter": "PENRE",
            "values": [
                {
                    "value": "5,64E+00",
                    "module": "A1-A3",
                    "scenario": null
                },
                {
                    "value": "7,54E-01",
                    "module": "A4",
                    "scenario": null
                }
            ]
        },
        {
            "parameter": "PENRM",
            "values": [
                {
                    "value": "8,61E-01",
                    "module": "A1-A3",
                    "scenario": null
                },
                {
                    "value": "0,00E+00",
                    "module": "A4",
                    "scenario": null
                }
            ]
        },
        {
            "parameter": "PENRT",
            "values": [
                {
                    "value": "6,50E+00",
                    "module": "A1-A3",
                    "scenario": null
                },
                {
                    "value": "7,54E-01",
                    "module": "A4",
                    "scenario": null
                }
            ]
        },
        {
            "parameter": "SM",
            "values": [
                {
                    "value": "8,67E-04",
                    "module": "A1-A3",
                    "scenario": null
                },
                {
                    "value": "0,00E+00",
                    "module": "A4",
                    "scenario": null
                }
            ]
        },
        {
            "parameter": "RSF",
            "values": [
                {
                    "value": "1,78E-02",
                    "module": "A1-A3",
                    "scenario": null
                },
                {
                    "value": "3,81E-04",
                    "module": "A4",
                    "scenario": null
                }
            ]
        },
        {
            "parameter": "NRSF",
            "values": [
                {
                    "value": "6,34E-03",
                    "module": "A1-A3",
                    "scenario": null
                },
                {
                    "value": "1,36E-03",
                    "module": "A4",
                    "scenario": null
                }
            ]
        },
        {
            "parameter": "FW",
            "values": [
                {
                    "value": "5,49E-03",
                    "module": "A1-A3",
                    "scenario": null
                },
                {
                    "value": "7,94E-05",
                    "module": "A4",
                    "scenario": null
                }
            ]
        }
    ],
    "end_of_life_waste": [
        {
            "parameter": "HWD",
            "values": [
                {
                    "value": "6,10E-03",
                    "module": "A1-A3",
                    "scenario": null
                },
                {
                    "value": "3,85E-05",
                    "module": "A4",
                    "scenario": null
                }
            ]
        },
        {
            "parameter": "NHWD",
            "values": [
                {
                    "value": "1,15E-01",
                    "module": "A1-A3",
                    "scenario": null
                },
                {
                    "value": "3,60E-02",
                    "module": "A4",
                    "scenario": null
                }
            ]
        },
        {
            "parameter": "RWD",
            "values": [
                {
                    "value": "2,12E-05",
                    "module": "A1-A3",
                    "scenario": null
                },
                {
                    "value": "5,14E-06",
                    "module": "A4",
                    "scenario": null
                }
            ]
        }
    ],
    "end_of_life_flow": [
        {
            "parameter": "CRU",
            "values": [
                {
                    "value": "0,00E+00",
                    "module": "A1-A3",
                    "scenario": null
                },
                {
                    "value": "0,00E+00",
                    "module": "A4",
                    "scenario": null
                }
            ]
        },
        {
            "parameter": "MFR",
            "values": [
                {
                    "value": "2,22E-03",
                    "module": "A1-A3",
                    "scenario": null
                },
                {
                    "value": "0,00E+00",
                    "module": "A4",
                    "scenario": null
                }
            ]
        },
        {
            "parameter": "MER",
            "values": [
                {
                    "value": "1,27E-04",
                    "module": "A1-A3",
                    "scenario": null
                },
                {
                    "value": "0,00E+00",
                    "module": "A4",
                    "scenario": null
                }
            ]
        },
        {
            "parameter": "EEE",
            "values": [
                {
                    "value": "6,44E-03",
                    "module": "A1-A3",
                    "scenario": null
                },
                {
                    "value": "0,00E+00",
                    "module": "A4",
                    "scenario": null
                }
            ]
        },
        {
            "parameter": "EET",
            "values": [
                {
                    "value": "9,75E-02",
                    "module": "A1-A3",
                    "scenario": null
                },
                {
                    "value": "0,00E+00",
                    "module": "A4",
                    "scenario": null
                }
            ]
        }
    ]
}