{
    "product_name": "PAFEC4210WLL Air Curtain Pamir",
    "epd_id": "NEPD-8828-8489",
    "compliance": [
        "EN 15804+A2",
        "ISO 14025",
        "ISO 21930"
    ],
    "producer_name": "Frico AB",
    "environmental_impact": [
        {
            "parameter": "GWP-total",
            "values": [
                {
                    "value": "3,19E+02",
                    "module": "A1-A3",
                    "scenario": null
                },
                {
                    "value": "1,33E+00",
                    "module": "A4",
                    "scenario": null
                },
                {
                    "value": "6,36E-02",
                    "module": "C1",
                    "scenario": null
                },
                {
                    "value": "2,21E-01",
                    "module": "C2",
                    "scenario": null
                },
                {
                    "value": "5,24E+00",
                    "module": "C3",
                    "scenario": null
                },
                {
                    "value": "1,71E-01",
                    "module": "C4",
                    "scenario": null
                },
                {
                    "value": "-8,08E+01",
                    "module": "D",
                    "scenario": null
                }
            ]
        },
        {
            "parameter": "GWP-fossil",
            "values": [
                {
                    "value": "3,14E+02",
                    "module": "A1-A3",
                    "scenario": null
                },
                {
                    "value": "1,33E+00",
                    "module": "A4",
                    "scenario": null
                },
                {
                    "value": "6,36E-02",
                    "module": "C1",
                    "scenario": null
                },
                {
                    "value": "2,21E-01",
                    "module": "C2",
                    "scenario": null
                },
                {
                    "value": "5,23E+00",
                    "module": "C3",
                    "scenario": null
                },
                {
                    "value": "1,71E-01",
                    "module": "C4",
                    "scenario": null
                },
                {
                    "value": "-7,96E+01",
                    "module": "D",
                    "scenario": null
                }
            ]
        },
        {
            "parameter": "GWP-biogenic",
            "values": [
                {
                    "value": "2,94E+00",
                    "module": "A1-A3",
                    "scenario": null
                },
                {
                    "value": "5,69E-04",
                    "module": "A4",
                    "scenario": null
                },
                {
                    "value": "1,19E-05",
                    "module": "C1",
                    "scenario": null
                },
                {
                    "value": "9,48E-05",
                    "module": "C2",
                    "scenario": null
                },
                {
                    "value": "4,07E-03",
                    "module": "C3",
                    "scenario": null
                },
                {
                    "value": "1,40E-04",
                    "module": "C4",
                    "scenario": null
                },
                {
                    "value": "-2,83E-01",
                    "module": "D",
                    "scenario": null
                }
            ]
        },
        {
            "parameter": "GWP-luluc",
            "values": [
                {
                    "value": "1,99E+00",
                    "module": "A1-A3",
                    "scenario": null
                },
                {
                    "value": "4,04E-04",
                    "module": "A4",
                    "scenario": null
                },
                {
                    "value": "5,01E-06",
                    "module": "C1",
                    "scenario": null
                },
                {
                    "value": "6,74E-05",
                    "module": "C2",
                    "scenario": null
                },
                {
                    "value": "4,16E-04",
                    "module": "C3",
                    "scenario": null
                },
                {
                    "value": "2,88E-05",
                    "module": "C4",
                    "scenario": null
                },
                {
                    "value": "-9,36E-01",
                    "module": "D",
                    "scenario": null
                }
            ]
        },
        {
            "parameter": "ODP",
            "values": [
                {
                    "value": "3,04E-05",
                    "module": "A1-A3",
                    "scenario": null
                },
                {
                    "value": "3,20E-07",
                    "module": "A4",
                    "scenario": null
                },
                {
                    "value": "1,37E-08",
                    "module": "C1",
                    "scenario": null
                },
                {
                    "value": "5,33E-08",
                    "module": "C2",
                    "scenario": null
                },
                {
                    "value": "1,83E-07",
                    "module": "C3",
                    "scenario": null
                },
                {
                    "value": "1,87E-08",
                    "module": "C4",
                    "scenario": null
                },
                {
                    "value": "-8,81E-03",
                    "module": "D",
                    "scenario": null
                }
            ]
        },
        {
            "parameter": "AP",
            "values": [
                {
                    "value": "3,70E+00",
                    "module": "A1-A3",
                    "scenario": null
                },
                {
                    "value": "4,27E-03",
                    "module": "A4",
                    "scenario": null
                },
                {
                    "value": "6,65E-04",
                    "module": "C1",
                    "scenario": null
                },
                {
                    "value": "7,12E-04",
                    "module": "C2",
                    "scenario": null
                },
                {
                    "value": "2,94E-03",
                    "module": "C3",
                    "scenario": null
                },
                {
                    "value": "5,07E-04",
                    "module": "C4",
                    "scenario": null
                },
                {
                    "value": "-2,28E+00",
                    "module": "D",
                    "scenario": null
                }
            ]
        },
        {
            "parameter": "POCP",
            "values": [
                {
                    "value": "1,41E+00",
                    "module": "A1-A3",
                    "scenario": null
                },
                {
                    "value": "4,10E-03",
                    "module": "A4",
                    "scenario": null
                },
                {
                    "value": "8,85E-04",
                    "module": "C1",
                    "scenario": null
                },
                {
                    "value": "6,83E-04",
                    "module": "C2",
                    "scenario": null
                },
                {
                    "value": "2,23E-03",
                    "module": "C3",
                    "scenario": null
                },
                {
                    "value": "5,29E-04",
                    "module": "C4",
                    "scenario": null
                },
                {
                    "value": "-5,76E-01",
                    "module": "D",
                    "scenario": null
                }
            ]
        },
        {
            "parameter": "ADPE",
            "values": [
                {
                    "value": "1,00E-01",
                    "module": "A1-A3",
                    "scenario": null
                },
                {
                    "value": "2,37E-05",
                    "module": "A4",
                    "scenario": null
                },
                {
                    "value": "9,75E-08",
                    "module": "C1",
                    "scenario": null
                },
                {
                    "value": "3,94E-06",
                    "module": "C2",
                    "scenario": null
                },
                {
                    "value": "6,00E-06",
                    "module": "C3",
                    "scenario": null
                },
                {
                    "value": "7,04E-07",
                    "module": "C4",
                    "scenario": null
                },
                {
                    "value": "-1,07E-02",
                    "module": "D",
                    "scenario": null
                }
            ]
        },
        {
            "parameter": "ADPF",
            "values": [
                {
                    "value": "4,58E+03",
                    "module": "A1-A3",
                    "scenario": null
                },
                {
                    "value": "2,16E+01",
                    "module": "A4",
                    "scenario": null
                },
                {
                    "value": "8,75E-01",
                    "module": "C1",
                    "scenario": null
                },
                {
                    "value": "3,59E+00",
                    "module": "C2",
                    "scenario": null
                },
                {
                    "value": "7,00E+00",
                    "module": "C3",
                    "scenario": null
                },
                {
                    "value": "1,47E+00",
                    "module": "C4",
                    "scenario": null
                },
                {
                    "value": "-8,83E+02",
                    "module": "D",
                    "scenario": null
                }
            ]
        },
        {
            "parameter": "WDP",
            "values": [
                {
                    "value": "1,23E+05",
                    "module": "A1-A3",
                    "scenario": null
                },
                {
                    "value": "1,65E+01",
                    "module": "A4",
                    "scenario": null
                },
                {
                    "value": "1,86E-01",
                    "module": "C1",
                    "scenario": null
                },
                {
                    "value": "2,76E+00",
                    "module": "C2",
                    "scenario": null
                },
                {
                    "value": "3,72E+01",
                    "module": "C3",
                    "scenario": null
                },
                {
                    "value": "1,78E+01",
                    "module": "C4",
                    "scenario": null
                },
                {
                    "value": "-2,58E+04",
                    "module": "D",
                    "scenario": null
                }
            ]
        },
        {
            "parameter": "EP-freshwater",
            "values": [
                {
                    "value": "2,60E-02",
                    "module": "A1-A3",
                    "scenario": null
                },
                {
                    "value": "1,06E-05",
                    "module": "A4",
                    "scenario": null
                },
                {
                    "value": "2,31E-07",
                    "module": "C1",
                    "scenario": null
                },
                {
                    "value": "1,76E-06",
                    "module": "C2",
                    "scenario": null
                },
                {
                    "value": "3,74E-05",
                    "module": "C3",
                    "scenario": null
                },
                {
                    "value": "1,47E-06",
                    "module": "C4",
                    "scenario": null
                },
                {
                    "value": "-1,56E-02",
                    "module": "D",
                    "scenario": null
                }
            ]
        },
        {
            "parameter": "EP-marine",
            "values": [
                {
                    "value": "3,75E-01",
                    "module": "A1-A3",
                    "scenario": null
                },
                {
                    "value": "9,36E-04",
                    "module": "A4",
                    "scenario": null
                },
                {
                    "value": "2,93E-04",
                    "module": "C1",
                    "scenario": null
                },
                {
                    "value": "1,56E-04",
                    "module": "C2",
                    "scenario": null
                },
                {
                    "value": "7,64E-04",
                    "module": "C3",
                    "scenario": null
                },
                {
                    "value": "1,98E-04",
                    "module": "C4",
                    "scenario": null
                },
                {
                    "value": "-1,38E-01",
                    "module": "D",
                    "scenario": null
                }
            ]
        },
        {
            "parameter": "EP-terrestrial",
            "values": [
                {
                    "value": "6,39E+00",
                    "module": "A1-A3",
                    "scenario": null
                },
                {
                    "value": "1,04E-02",
                    "module": "A4",
                    "scenario": null
                },
                {
                    "value": "3,22E-03",
                    "module": "C1",
                    "scenario": null
                },
                {
                    "value": "1,74E-03",
                    "module": "C2",
                    "scenario": null
                },
                {
                    "value": "8,35E-03",
                    "module": "C3",
                    "scenario": null
                },
                {
                    "value": "1,83E-03",
                    "module": "C4",
                    "scenario": null
                },
                {
                    "value": "-1,85E+00",
                    "module": "D",
                    "scenario": null
                }
            ]
        },
        {
            "parameter": "GWP-IOBC",
            "values": [
                {
                    "value": "3,18E+02",
                    "module": "A1-A3",
                    "scenario": null
                },
                {
                    "value": "1,33E+00",
                    "module": "A4",
                    "scenario": null
                },
                {
                    "value": "6,36E-02",
                    "module": "C1",
                    "scenario": null
                },
                {
                    "value": "2,21E-01",
                    "module": "C2",
                    "scenario": null
                },
                {
                    "value": "5,24E+00",
                    "module": "C3",
                    "scenario": null
                },
                {
                    "value": "1,72E-01",
                    "module": "C4",
                    "scenario": null
                },
                {
                    "value": "-8,30E+01",
                    "module": "D",
                    "scenario": null
                }
            ]
        }
    ],
    "additional_environmental_impact": [
        {
            "parameter": "PM",
            "values": [
                {
                    "value": "3,76E-04",
                    "module": "A1-A3",
                    "scenario": null
                },
                {
                    "value": "1,22E-07",
                    "module": "A4",
                    "scenario": null
                },
                {
                    "value": "1,76E-08",
                    "module": "C1",
                    "scenario": null
                },
                {
                    "value": "2,03E-08",
                    "module": "C2",
                    "scenario": null
                },
                {
                    "value": "3,74E-08",
                    "module": "C3",
                    "scenario": null
                },
                {
                    "value": "7,65E-09",
                    "module": "C4",
                    "scenario": null
                },
                {
                    "value": "-8,82E-06",
                    "module": "D",
                    "scenario": null
                }
            ]
        },
        {
            "parameter": "ETP-fw",
            "values": [
                {
                    "value": "2,77E+04",
                    "module": "A1-A3",
                    "scenario": null
                },
                {
                    "value": "1,58E+01",
                    "module": "A4",
                    "scenario": null
                },
                {
                    "value": "4,78E-01",
                    "module": "C1",
                    "scenario": null
                },
                {
                    "value": "2,63E+00",
                    "module": "C2",
                    "scenario": null
                },
                {
                    "value": "4,14E+01",
                    "module": "C3",
                    "scenario": null
                },
                {
                    "value": "6,31E+02",
                    "module": "C4",
                    "scenario": null
                },
                {
                    "value": "-1,89E+04",
                    "module": "D",
                    "scenario": null
                }
            ]
        },
        {
            "parameter": "HTP-c",
            "values": [
                {
                    "value": "1,44E-06",
                    "module": "A1-A3",
                    "scenario": null
                },
                {
                    "value": "0,00E+00",
                    "module": "A4",
                    "scenario": null
                },
                {
                    "value": "0,00E+00",
                    "module": "C1",
                    "scenario": null
                },
                {
                    "value": "0,00E+00",
                    "module": "C2",
                    "scenario": null
                },
                {
                    "value": "1,55E-09",
                    "module": "C3",
                    "scenario": null
                },
                {
                    "value": "1,57E-08",
                    "module": "C4",
                    "scenario": null
                },
                {
                    "value": "-4,61E-07",
                    "module": "D",
                    "scenario": null
                }
            ]
        },
        {
            "parameter": "HTP-nc",
            "values": [
                {
                    "value": "3,84E-05",
                    "module": "A1-A3",
                    "scenario": null
                },
                {
                    "value": "1,52E-08",
                    "module": "A4",
                    "scenario": null
                },
                {
                    "value": "4,34E-10",
                    "module": "C1",
                    "scenario": null
                },
                {
                    "value": "2,54E-09",
                    "module": "C2",
                    "scenario": null
                },
                {
                    "value": "1,61E-08",
                    "module": "C3",
                    "scenario": null
                },
                {
                    "value": "1,08E-06",
                    "module": "C4",
                    "scenario": null
                },
                {
                    "value": "-1,99E-05",
                    "module": "D",
                    "scenario": null
                }
            ]
        },
        {
            "parameter": "SQP",
            "values": [
                {
                    "value": "1,63E+03",
                    "module": "A1-A3",
                    "scenario": null
                },
                {
                    "value": "2,47E+01",
                    "module": "A4",
                    "scenario": null
                },
                {
                    "value": "1,11E-01",
                    "module": "C1",
                    "scenario": null
                },
                {
                    "value": "4,12E+00",
                    "module": "C2",
                    "scenario": null
                },
                {
                    "value": "2,72E+00",
                    "module": "C3",
                    "scenario": null
                },
                {
                    "value": "4,40E+00",
                    "module": "C4",
                    "scenario": null
                },
                {
                    "value": "-2,46E+02",
                    "module": "D",
                    "scenario": null
                }
            ]
        },
        {
            "parameter": "IRP",
            "values": [
                {
                    "value": "3,99E+01",
                    "module": "A1-A3",
                    "scenario": null
                },
                {
                    "value": "9,42E-02",
                    "module": "A4",
                    "scenario": null
                },
                {
                    "value": "3,75E-03",
                    "module": "C1",
                    "scenario": null
                },
                {
                    "value": "1,57E-02",
                    "module": "C2",
                    "scenario": null
                },
                {
                    "value": "3,22E-02",
                    "module": "C3",
                    "scenario": null
                },
                {
                    "value": "7,45E-03",
                    "module": "C4",
                    "scenario": null
                },
                {
                    "value": "-2,71E+00",
                    "module": "D",
                    "scenario": null
                }
            ]
        }
    ],
    "resource_use": [
        {
            "parameter": "PERE",
            "values": [
                {
                    "value": "9,28E+02",
                    "module": "A1-A3",
                    "scenario": null
                },
                {
                    "value": "2,71E-01",
                    "module": "A4",
                    "scenario": null
                },
                {
                    "value": "4,73E-03",
                    "module": "C1",
                    "scenario": null
                },
                {
                    "value": "4,52E-02",
                    "module": "C2",
                    "scenario": null
                },
                {
                    "value": "1,23E+00",
                    "module": "C3",
                    "scenario": null
                },
                {
                    "value": "1,04E-01",
                    "module": "C4",
                    "scenario": null
                },
                {
                    "value": "-2,85E+02",
                    "module": "D",
                    "scenario": null
                }
            ]
        },
        {
            "parameter": "PERM",
            "values": [
                {
                    "value": "0,00E+00",
                    "module": "A1-A3",
                    "scenario": null
                },
                {
                    "value": "0,00E+00",
                    "module": "A4",
                    "scenario": null
                },
                {
                    "value": "0,00E+00",
                    "module": "C1",
                    "scenario": null
                },
                {
                    "value": "0,00E+00",
                    "module": "C2",
                    "scenario": null
                },
                {
                    "value": "0,00E+00",
                    "module": "C3",
                    "scenario": null
                },
                {
                    "value": "0,00E+00",
                    "module": "C4",
                    "scenario": null
                },
                {
                    "value": "0,00E+00",
                    "module": "D",
                    "scenario": null
                }
            ]
        },
        {
            "parameter": "PERT",
            "values": [
                {
                    "value": "9,28E+02",
                    "module": "A1-A3",
                    "scenario": null
                },
                {
                    "value": "2,71E-01",
                    "module": "A4",
                    "scenario": null
                },
                {
                    "value": "4,73E-03",
                    "module": "C1",
                    "scenario": null
                },
                {
                    "value": "4,52E-02",
                    "module": "C2",
                    "scenario": null
                },
                {
                    "value": "1,23E+00",
                    "module": "C3",
                    "scenario": null
                },
                {
                    "value": "1,04E-01",
                    "module": "C4",
                    "scenario": null
                },
                {
                    "value": "-2,85E+02",
                    "module": "D",
                    "scenario": null
                }
            ]
        },
        {
            "parameter": "PENRE",
            "values": [
                {
                    "value": "4,63E+03",
                    "module": "A1-A3",
                    "scenario": null
                },
                {
                    "value": "2,16E+01",
                    "module": "A4",
                    "scenario": null
                },
                {
                    "value": "8,75E-01",
                    "module": "C1",
                    "scenario": null
                },
                {
                    "value": "3,59E+00",
                    "module": "C2",
                    "scenario": null
                },
                {
                    "value": "7,00E+00",
                    "module": "C3",
                    "scenario": null
                },
                {
                    "value": "1,47E+00",
                    "module": "C4",
                    "scenario": null
                },
                {
                    "value": "-8,83E+02",
                    "module": "D",
                    "scenario": null
                }
            ]
        },
        {
            "parameter": "PENRM",
            "values": [
                {
                    "value": "4,61E+01",
                    "module": "A1-A3",
                    "scenario": null
                },
                {
                    "value": "0,00E+00",
                    "module": "A4",
                    "scenario": null
                },
                {
                    "value": "0,00E+00",
                    "module": "C1",
                    "scenario": null
                },
                {
                    "value": "0,00E+00",
                    "module": "C2",
                    "scenario": null
                },
                {
                    "value": "-4,23E+01",
                    "module": "C3",
                    "scenario": null
                },
                {
                    "value": "0,00E+00",
                    "module": "C4",
                    "scenario": null
                },
                {
                    "value": "0,00E+00",
                    "module": "D",
                    "scenario": null
                }
            ]
        },
        {
            "parameter": "PENRT",
            "values": [
                {
                    "value": "4,67E+03",
                    "module": "A1-A3",
                    "scenario": null
                },
                {
                    "value": "2,16E+01",
                    "module": "A4",
                    "scenario": null
                },
                {
                    "value": "8,75E-01",
                    "module": "C1",
                    "scenario": null
                },
                {
                    "value": "3,59E+00",
                    "module": "C2",
                    "scenario": null
                },
                {
                    "value": "-3,53E+01",
                    "module": "C3",
                    "scenario": null
                },
                {
                    "value": "1,47E+00",
                    "module": "C4",
                    "scenario": null
                },
                {
                    "value": "-8,83E+02",
                    "module": "D",
                    "scenario": null
                }
            ]
        },
        {
            "parameter": "SM",
            "values": [
                {
                    "value": "1,80E+01",
                    "module": "A1-A3",
                    "scenario": null
                },
                {
                    "value": "0,00E+00",
                    "module": "A4",
                    "scenario": null
                },
                {
                    "value": "4,30E-04",
                    "module": "C1",
                    "scenario": null
                },
                {
                    "value": "0,00E+00",
                    "module": "C2",
                    "scenario": null
                },
                {
                    "value": "8,27E-05",
                    "module": "C3",
                    "scenario": null
                },
                {
                    "value": "4,60E-05",
                    "module": "C4",
                    "scenario": null
                },
                {
                    "value": "3,23E+00",
                    "module": "D",
                    "scenario": null
                }
            ]
        },
        {
            "parameter": "RSF",
            "values": [
                {
                    "value": "8,49E+00",
                    "module": "A1-A3",
                    "scenario": null
                },
                {
                    "value": "9,49E-03",
                    "module": "A4",
                    "scenario": null
                },
                {
                    "value": "1,16E-04",
                    "module": "C1",
                    "scenario": null
                },
                {
                    "value": "1,58E-03",
                    "module": "C2",
                    "scenario": null
                },
                {
                    "value": "2,70E-02",
                    "module": "C3",
                    "scenario": null
                },
                {
                    "value": "2,19E-03",
                    "module": "C4",
                    "scenario": null
                },
                {
                    "value": "9,57E-01",
                    "module": "D",
                    "scenario": null
                }
            ]
        },
        {
            "parameter": "NRSF",
            "values": [
                {
                    "value": "1,50E+01",
                    "module": "A1-A3",
                    "scenario": null
                },
                {
                    "value": "3,18E-02",
                    "module": "A4",
                    "scenario": null
                },
                {
                    "value": "1,71E-03",
                    "module": "C1",
                    "scenario": null
                },
                {
                    "value": "5,30E-03",
                    "module": "C2",
                    "scenario": null
                },
                {
                    "value": "-1,30E-04",
                    "module": "C3",
                    "scenario": null
                },
                {
                    "value": "1,02E-02",
                    "module": "C4",
                    "scenario": null
                },
                {
                    "value": "2,20E+01",
                    "module": "D",
                    "scenario": null
                }
            ]
        },
        {
            "parameter": "FW",
            "values": [
                {
                    "value": "4,60E+00",
                    "module": "A1-A3",
                    "scenario": null
                },
                {
                    "value": "2,45E-03",
                    "module": "A4",
                    "scenario": null
                },
                {
                    "value": "4,50E-05",
                    "module": "C1",
                    "scenario": null
                },
                {
                    "value": "4,09E-04",
                    "module": "C2",
                    "scenario": null
                },
                {
                    "value": "1,31E-02",
                    "module": "C3",
                    "scenario": null
                },
                {
                    "value": "2,39E-03",
                    "module": "C4",
                    "scenario": null
                },
                {
                    "value": "-1,53E+00",
                    "module": "D",
                    "scenario": null
                }
            ]
        }
    ],
    "end_of_life_waste": [
        {
            "parameter": "HWD",
            "values": [
                {
                    "value": "2,73E+00",
                    "module": "A1-A3",
                    "scenario": null
                },
                {
                    "value": "1,18E-03",
                    "module": "A4",
                    "scenario": null
                },
                {
                    "value": "2,57E-05",
                    "module": "C1",
                    "scenario": null
                },
                {
                    "value": "1,97E-04",
                    "module": "C2",
                    "scenario": null
                },
                {
                    "value": "1,17E-03",
                    "module": "C3",
                    "scenario": null
                },
                {
                    "value": "4,22E-02",
                    "module": "C4",
                    "scenario": null
                },
                {
                    "value": "-2,97E-02",
                    "module": "D",
                    "scenario": null
                }
            ]
        },
        {
            "parameter": "NHWD",
            "values": [
                {
                    "value": "1,03E+02",
                    "module": "A1-A3",
                    "scenario": null
                },
                {
                    "value": "1,87E+00",
                    "module": "A4",
                    "scenario": null
                },
                {
                    "value": "1,04E-03",
                    "module": "C1",
                    "scenario": null
                },
                {
                    "value": "3,12E-01",
                    "module": "C2",
                    "scenario": null
                },
                {
                    "value": "8,38E-01",
                    "module": "C3",
                    "scenario": null
                },
                {
                    "value": "5,56E+00",
                    "module": "C4",
                    "scenario": null
                },
                {
                    "value": "-2,77E+01",
                    "module": "D",
                    "scenario": null
                }
            ]
        },
        {
            "parameter": "RWD",
            "values": [
                {
                    "value": "2,42E-02",
                    "module": "A1-A3",
                    "scenario": null
                },
                {
                    "value": "1,47E-04",
                    "module": "A4",
                    "scenario": null
                },
                {
                    "value": "6,07E-06",
                    "module": "C1",
                    "scenario": null
                },
                {
                    "value": "2,45E-05",
                    "module": "C2",
                    "scenario": null
                },
                {
                    "value": "1,64E-06",
                    "module": "C3",
                    "scenario": null
                },
                {
                    "value": "2,36E-06",
                    "module": "C4",
                    "scenario": null
                },
                {
                    "value": "-2,56E-03",
                    "module": "D",
                    "scenario": null
                }
            ]
        }
    ],
    "end_of_life_flow": [
        {
            "parameter": "CRU",
            "values": [
                {
                    "value": "0,00E+00",
                    "module": "A1-A3",
                    "scenario": null
                },
                {
                    "value": "0,00E+00",
                    "module": "A4",
                    "scenario": null
                },
                {
                    "value": "0,00E+00",
                    "module": "C1",
                    "scenario": null
                },
                {
                    "value": "0,00E+00",
                    "module": "C2",
                    "scenario": null
                },
                {
                    "value": "0,00E+00",
                    "module": "C3",
                    "scenario": null
                },
                {
                    "value": "0,00E+00",
                    "module": "C4",
                    "scenario": null
                },
                {
                    "value": "0,00E+00",
                    "module": "D",
                    "scenario": null
                }
            ]
        },
        {
            "parameter": "MFR",
            "values": [
                {
                    "value": "7,34E+00",
                    "module": "A1-A3",
                    "scenario": null
                },
                {
                    "value": "0,00E+00",
                    "module": "A4",
                    "scenario": null
                },
                {
                    "value": "4,22E-04",
                    "module": "C1",
                    "scenario": null
                },
                {
                    "value": "0,00E+00",
                    "module": "C2",
                    "scenario": null
                },
                {
                    "value": "4,79E+01",
                    "module": "C3",
                    "scenario": null
                },
                {
                    "value": "6,38E-05",
                    "module": "C4",
                    "scenario": null
                },
                {
                    "value": "-1,26E-01",
                    "module": "D",
                    "scenario": null
                }
            ]
        },
        {
            "parameter": "MER",
            "values": [
                {
                    "value": "9,44E-01",
                    "module": "A1-A3",
                    "scenario": null
                },
                {
                    "value": "0,00E+00",
                    "module": "A4",
                    "scenario": null
                },
                {
                    "value": "1,31E-06",
                    "module": "C1",
                    "scenario": null
                },
                {
                    "value": "0,00E+00",
                    "module": "C2",
                    "scenario": null
                },
                {
                    "value": "1,67E+00",
                    "module": "C3",
                    "scenario": null
                },
                {
                    "value": "1,86E-06",
                    "module": "C4",
                    "scenario": null
                },
                {
                    "value": "-1,66E-02",
                    "module": "D",
                    "scenario": null
                }
            ]
        },
        {
            "parameter": "EEE",
            "values": [
                {
                    "value": "5,26E-01",
                    "module": "A1-A3",
                    "scenario": null
                },
                {
                    "value": "0,00E+00",
                    "module": "A4",
                    "scenario": null
                },
                {
                    "value": "4,48E-06",
                    "module": "C1",
                    "scenario": null
                },
                {
                    "value": "0,00E+00",
                    "module": "C2",
                    "scenario": null
                },
                {
                    "value": "1,57E+00",
                    "module": "C3",
                    "scenario": null
                },
                {
                    "value": "4,13E-05",
                    "module": "C4",
                    "scenario": null
                },
                {
                    "value": "-4,07E-02",
                    "module": "D",
                    "scenario": null
                }
            ]
        },
        {
            "parameter": "EET",
            "values": [
                {
                    "value": "7,96E+00",
                    "module": "A1-A3",
                    "scenario": null
                },
                {
                    "value": "0,00E+00",
                    "module": "A4",
                    "scenario": null
                },
                {
                    "value": "6,78E-05",
                    "module": "C1",
                    "scenario": null
                },
                {
                    "value": "0,00E+00",
                    "module": "C2",
                    "scenario": null
                },
                {
                    "value": "2,38E+01",
                    "module": "C3",
                    "scenario": null
                },
                {
                    "value": "6,25E-04",
                    "module": "C4",
                    "scenario": null
                },
                {
                    "value": "-6,16E-01",
                    "module": "D",
                    "scenario": null
                }
            ]
        }
    ]
}