{
    "product_name": "Envistar Flex 850 with thermal wheel and controls",
    "epd_id": "NEPD-8802-8452",
    "compliance": [
        "EN 15804+A2",
        "ISO 14025",
        "ISO 21930"
    ],
    "producer_name": "IV Produkt AB",
    "environmental_impact": [
        {
            "parameter": "GWP-total",
            "values": [
                {
                    "value": "8,99E+03",
                    "module": "A1-A3",
                    "scenario": null
                },
                {
                    "value": "8,35E+01",
                    "module": "A4",
                    "scenario": null
                },
                {
                    "value": "0,00E+00",
                    "module": "C1",
                    "scenario": null
                },
                {
                    "value": "2,61E+01",
                    "module": "C2",
                    "scenario": null
                },
                {
                    "value": "4,14E+02",
                    "module": "C3",
                    "scenario": null
                },
                {
                    "value": "1,22E+01",
                    "module": "C4",
                    "scenario": null
                },
                {
                    "value": "-4,45E+03",
                    "module": "D",
                    "scenario": null
                }
            ]
        },
        {
            "parameter": "GWP-fossil",
            "values": [
                {
                    "value": "8,91E+03",
                    "module": "A1-A3",
                    "scenario": null
                },
                {
                    "value": "8,35E+01",
                    "module": "A4",
                    "scenario": null
                },
                {
                    "value": "0,00E+00",
                    "module": "C1",
                    "scenario": null
                },
                {
                    "value": "2,61E+01",
                    "module": "C2",
                    "scenario": null
                },
                {
                    "value": "4,14E+02",
                    "module": "C3",
                    "scenario": null
                },
                {
                    "value": "1,22E+01",
                    "module": "C4",
                    "scenario": null
                },
                {
                    "value": "-4,37E+03",
                    "module": "D",
                    "scenario": null
                }
            ]
        },
        {
            "parameter": "GWP-biogenic",
            "values": [
                {
                    "value": "4,26E+01",
                    "module": "A1-A3",
                    "scenario": null
                },
                {
                    "value": "3,52E-02",
                    "module": "A4",
                    "scenario": null
                },
                {
                    "value": "0,00E+00",
                    "module": "C1",
                    "scenario": null
                },
                {
                    "value": "1,08E-02",
                    "module": "C2",
                    "scenario": null
                },
                {
                    "value": "6,86E-01",
                    "module": "C3",
                    "scenario": null
                },
                {
                    "value": "8,26E-03",
                    "module": "C4",
                    "scenario": null
                },
                {
                    "value": "-1,69E+01",
                    "module": "D",
                    "scenario": null
                }
            ]
        },
        {
            "parameter": "GWP-luluc",
            "values": [
                {
                    "value": "3,49E+01",
                    "module": "A1-A3",
                    "scenario": null
                },
                {
                    "value": "2,74E-02",
                    "module": "A4",
                    "scenario": null
                },
                {
                    "value": "0,00E+00",
                    "module": "C1",
                    "scenario": null
                },
                {
                    "value": "9,27E-03",
                    "module": "C2",
                    "scenario": null
                },
                {
                    "value": "7,52E-02",
                    "module": "C3",
                    "scenario": null
                },
                {
                    "value": "7,62E-03",
                    "module": "C4",
                    "scenario": null
                },
                {
                    "value": "-6,77E+01",
                    "module": "D",
                    "scenario": null
                }
            ]
        },
        {
            "parameter": "ODP",
            "values": [
                {
                    "value": "7,36E-04",
                    "module": "A1-A3",
                    "scenario": null
                },
                {
                    "value": "1,96E-05",
                    "module": "A4",
                    "scenario": null
                },
                {
                    "value": "0,00E+00",
                    "module": "C1",
                    "scenario": null
                },
                {
                    "value": "5,90E-06",
                    "module": "C2",
                    "scenario": null
                },
                {
                    "value": "3,22E-05",
                    "module": "C3",
                    "scenario": null
                },
                {
                    "value": "9,60E-07",
                    "module": "C4",
                    "scenario": null
                },
                {
                    "value": "-2,37E-01",
                    "module": "D",
                    "scenario": null
                }
            ]
        },
        {
            "parameter": "AP",
            "values": [
                {
                    "value": "7,93E+01",
                    "module": "A1-A3",
                    "scenario": null
                },
                {
                    "value": "2,56E-01",
                    "module": "A4",
                    "scenario": null
                },
                {
                    "value": "0,00E+00",
                    "module": "C1",
                    "scenario": null
                },
                {
                    "value": "7,49E-02",
                    "module": "C2",
                    "scenario": null
                },
                {
                    "value": "4,25E-01",
                    "module": "C3",
                    "scenario": null
                },
                {
                    "value": "3,34E-02",
                    "module": "C4",
                    "scenario": null
                },
                {
                    "value": "-3,33E+01",
                    "module": "D",
                    "scenario": null
                }
            ]
        },
        {
            "parameter": "POCP",
            "values": [
                {
                    "value": "3,64E+01",
                    "module": "A1-A3",
                    "scenario": null
                },
                {
                    "value": "2,33E-01",
                    "module": "A4",
                    "scenario": null
                },
                {
                    "value": "0,00E+00",
                    "module": "C1",
                    "scenario": null
                },
                {
                    "value": "6,35E-02",
                    "module": "C2",
                    "scenario": null
                },
                {
                    "value": "2,83E-01",
                    "module": "C3",
                    "scenario": null
                },
                {
                    "value": "3,21E-02",
                    "module": "C4",
                    "scenario": null
                },
                {
                    "value": "-1,61E+01",
                    "module": "D",
                    "scenario": null
                }
            ]
        },
        {
            "parameter": "ADPE",
            "values": [
                {
                    "value": "2,18E+00",
                    "module": "A1-A3",
                    "scenario": null
                },
                {
                    "value": "1,86E-03",
                    "module": "A4",
                    "scenario": null
                },
                {
                    "value": "0,00E+00",
                    "module": "C1",
                    "scenario": null
                },
                {
                    "value": "7,20E-04",
                    "module": "C2",
                    "scenario": null
                },
                {
                    "value": "1,01E-03",
                    "module": "C3",
                    "scenario": null
                },
                {
                    "value": "3,26E-05",
                    "module": "C4",
                    "scenario": null
                },
                {
                    "value": "-1,11E-01",
                    "module": "D",
                    "scenario": null
                }
            ]
        },
        {
            "parameter": "ADPF",
            "values": [
                {
                    "value": "1,11E+05",
                    "module": "A1-A3",
                    "scenario": null
                },
                {
                    "value": "1,31E+03",
                    "module": "A4",
                    "scenario": null
                },
                {
                    "value": "0,00E+00",
                    "module": "C1",
                    "scenario": null
                },
                {
                    "value": "3,94E+02",
                    "module": "C2",
                    "scenario": null
                },
                {
                    "value": "1,18E+03",
                    "module": "C3",
                    "scenario": null
                },
                {
                    "value": "8,62E+01",
                    "module": "C4",
                    "scenario": null
                },
                {
                    "value": "-5,23E+04",
                    "module": "D",
                    "scenario": null
                }
            ]
        },
        {
            "parameter": "WDP",
            "values": [
                {
                    "value": "1,18E+06",
                    "module": "A1-A3",
                    "scenario": null
                },
                {
                    "value": "1,12E+03",
                    "module": "A4",
                    "scenario": null
                },
                {
                    "value": "0,00E+00",
                    "module": "C1",
                    "scenario": null
                },
                {
                    "value": "3,81E+02",
                    "module": "C2",
                    "scenario": null
                },
                {
                    "value": "4,15E+03",
                    "module": "C3",
                    "scenario": null
                },
                {
                    "value": "1,54E+03",
                    "module": "C4",
                    "scenario": null
                },
                {
                    "value": "-1,99E+06",
                    "module": "D",
                    "scenario": null
                }
            ]
        },
        {
            "parameter": "EP-freshwater",
            "values": [
                {
                    "value": "4,96E-01",
                    "module": "A1-A3",
                    "scenario": null
                },
                {
                    "value": "6,65E-04",
                    "module": "A4",
                    "scenario": null
                },
                {
                    "value": "0,00E+00",
                    "module": "C1",
                    "scenario": null
                },
                {
                    "value": "2,08E-04",
                    "module": "C2",
                    "scenario": null
                },
                {
                    "value": "6,63E-03",
                    "module": "C3",
                    "scenario": null
                },
                {
                    "value": "1,45E-04",
                    "module": "C4",
                    "scenario": null
                },
                {
                    "value": "-2,17E-01",
                    "module": "D",
                    "scenario": null
                }
            ]
        },
        {
            "parameter": "EP-marine",
            "values": [
                {
                    "value": "9,79E+00",
                    "module": "A1-A3",
                    "scenario": null
                },
                {
                    "value": "5,36E-02",
                    "module": "A4",
                    "scenario": null
                },
                {
                    "value": "0,00E+00",
                    "module": "C1",
                    "scenario": null
                },
                {
                    "value": "1,48E-02",
                    "module": "C2",
                    "scenario": null
                },
                {
                    "value": "9,13E-02",
                    "module": "C3",
                    "scenario": null
                },
                {
                    "value": "9,69E-03",
                    "module": "C4",
                    "scenario": null
                },
                {
                    "value": "-4,08E+00",
                    "module": "D",
                    "scenario": null
                }
            ]
        },
        {
            "parameter": "EP-terrestrial",
            "values": [
                {
                    "value": "1,83E+02",
                    "module": "A1-A3",
                    "scenario": null
                },
                {
                    "value": "5,99E-01",
                    "module": "A4",
                    "scenario": null
                },
                {
                    "value": "0,00E+00",
                    "module": "C1",
                    "scenario": null
                },
                {
                    "value": "1,66E-01",
                    "module": "C2",
                    "scenario": null
                },
                {
                    "value": "1,02E+00",
                    "module": "C3",
                    "scenario": null
                },
                {
                    "value": "1,09E-01",
                    "module": "C4",
                    "scenario": null
                },
                {
                    "value": "-4,51E+01",
                    "module": "D",
                    "scenario": null
                }
            ]
        },
        {
            "parameter": "GWP-IOBC",
            "values": [
                {
                    "value": "8,99E+03",
                    "module": "A1-A3",
                    "scenario": null
                },
                {
                    "value": "8,35E+01",
                    "module": "A4",
                    "scenario": null
                },
                {
                    "value": "0,00E+00",
                    "module": "C1",
                    "scenario": null
                },
                {
                    "value": "2,61E+01",
                    "module": "C2",
                    "scenario": null
                },
                {
                    "value": "3,52E+02",
                    "module": "C3",
                    "scenario": null
                },
                {
                    "value": "1,27E+01",
                    "module": "C4",
                    "scenario": null
                },
                {
                    "value": "-4,66E+03",
                    "module": "D",
                    "scenario": null
                }
            ]
        }
    ],
    "additional_environmental_impact": [
        {
            "parameter": "PM",
            "values": [
                {
                    "value": "8,18E-04",
                    "module": "A1-A3",
                    "scenario": null
                },
                {
                    "value": "6,50E-06",
                    "module": "A4",
                    "scenario": null
                },
                {
                    "value": "0,00E+00",
                    "module": "C1",
                    "scenario": null
                },
                {
                    "value": "1,60E-06",
                    "module": "C2",
                    "scenario": null
                },
                {
                    "value": "6,28E-06",
                    "module": "C3",
                    "scenario": null
                },
                {
                    "value": "3,87E-07",
                    "module": "C4",
                    "scenario": null
                },
                {
                    "value": "-3,23E-04",
                    "module": "D",
                    "scenario": null
                }
            ]
        },
        {
            "parameter": "ETP-fw",
            "values": [
                {
                    "value": "3,93E+05",
                    "module": "A1-A3",
                    "scenario": null
                },
                {
                    "value": "9,66E+02",
                    "module": "A4",
                    "scenario": null
                },
                {
                    "value": "0,00E+00",
                    "module": "C1",
                    "scenario": null
                },
                {
                    "value": "2,92E+02",
                    "module": "C2",
                    "scenario": null
                },
                {
                    "value": "5,97E+03",
                    "module": "C3",
                    "scenario": null
                },
                {
                    "value": "2,04E+04",
                    "module": "C4",
                    "scenario": null
                },
                {
                    "value": "-1,40E+05",
                    "module": "D",
                    "scenario": null
                }
            ]
        },
        {
            "parameter": "HTP-c",
            "values": [
                {
                    "value": "3,92E-05",
                    "module": "A1-A3",
                    "scenario": null
                },
                {
                    "value": "0,00E+00",
                    "module": "A4",
                    "scenario": null
                },
                {
                    "value": "0,00E+00",
                    "module": "C1",
                    "scenario": null
                },
                {
                    "value": "0,00E+00",
                    "module": "C2",
                    "scenario": null
                },
                {
                    "value": "3,29E-07",
                    "module": "C3",
                    "scenario": null
                },
                {
                    "value": "3,53E-08",
                    "module": "C4",
                    "scenario": null
                },
                {
                    "value": "-1,30E-05",
                    "module": "D",
                    "scenario": null
                }
            ]
        },
        {
            "parameter": "HTP-nc",
            "values": [
                {
                    "value": "5,87E-04",
                    "module": "A1-A3",
                    "scenario": null
                },
                {
                    "value": "9,87E-07",
                    "module": "A4",
                    "scenario": null
                },
                {
                    "value": "0,00E+00",
                    "module": "C1",
                    "scenario": null
                },
                {
                    "value": "3,19E-07",
                    "module": "C2",
                    "scenario": null
                },
                {
                    "value": "5,17E-06",
                    "module": "C3",
                    "scenario": null
                },
                {
                    "value": "1,93E-06",
                    "module": "C4",
                    "scenario": null
                },
                {
                    "value": "-5,58E-05",
                    "module": "D",
                    "scenario": null
                }
            ]
        },
        {
            "parameter": "SQP",
            "values": [
                {
                    "value": "3,03E+04",
                    "module": "A1-A3",
                    "scenario": null
                },
                {
                    "value": "1,25E+03",
                    "module": "A4",
                    "scenario": null
                },
                {
                    "value": "0,00E+00",
                    "module": "C1",
                    "scenario": null
                },
                {
                    "value": "2,76E+02",
                    "module": "C2",
                    "scenario": null
                },
                {
                    "value": "4,60E+02",
                    "module": "C3",
                    "scenario": null
                },
                {
                    "value": "2,54E+02",
                    "module": "C4",
                    "scenario": null
                },
                {
                    "value": "-1,94E+03",
                    "module": "D",
                    "scenario": null
                }
            ]
        },
        {
            "parameter": "IRP",
            "values": [
                {
                    "value": "4,29E+02",
                    "module": "A1-A3",
                    "scenario": null
                },
                {
                    "value": "5,74E+00",
                    "module": "A4",
                    "scenario": null
                },
                {
                    "value": "0,00E+00",
                    "module": "C1",
                    "scenario": null
                },
                {
                    "value": "1,72E+00",
                    "module": "C2",
                    "scenario": null
                },
                {
                    "value": "5,37E+00",
                    "module": "C3",
                    "scenario": null
                },
                {
                    "value": "4,35E-01",
                    "module": "C4",
                    "scenario": null
                },
                {
                    "value": "-1,96E+02",
                    "module": "D",
                    "scenario": null
                }
            ]
        }
    ],
    "resource_use": [
        {
            "parameter": "PERE",
            "values": [
                {
                    "value": "3,40E+04",
                    "module": "A1-A3",
                    "scenario": null
                },
                {
                    "value": "1,75E+01",
                    "module": "A4",
                    "scenario": null
                },
                {
                    "value": "0,00E+00",
                    "module": "C1",
                    "scenario": null
                },
                {
                    "value": "5,64E+00",
                    "module": "C2",
                    "scenario": null
                },
                {
                    "value": "2,11E+02",
                    "module": "C3",
                    "scenario": null
                },
                {
                    "value": "1,04E+01",
                    "module": "C4",
                    "scenario": null
                },
                {
                    "value": "-1,72E+04",
                    "module": "D",
                    "scenario": null
                }
            ]
        },
        {
            "parameter": "PERM",
            "values": [
                {
                    "value": "5,72E+01",
                    "module": "A1-A3",
                    "scenario": null
                },
                {
                    "value": "0,00E+00",
                    "module": "A4",
                    "scenario": null
                },
                {
                    "value": "0,00E+00",
                    "module": "C1",
                    "scenario": null
                },
                {
                    "value": "0,00E+00",
                    "module": "C2",
                    "scenario": null
                },
                {
                    "value": "0,00E+00",
                    "module": "C3",
                    "scenario": null
                },
                {
                    "value": "0,00E+00",
                    "module": "C4",
                    "scenario": null
                },
                {
                    "value": "0,00E+00",
                    "module": "D",
                    "scenario": null
                }
            ]
        },
        {
            "parameter": "PERT",
            "values": [
                {
                    "value": "3,40E+04",
                    "module": "A1-A3",
                    "scenario": null
                },
                {
                    "value": "1,75E+01",
                    "module": "A4",
                    "scenario": null
                },
                {
                    "value": "0,00E+00",
                    "module": "C1",
                    "scenario": null
                },
                {
                    "value": "5,64E+00",
                    "module": "C2",
                    "scenario": null
                },
                {
                    "value": "2,11E+02",
                    "module": "C3",
                    "scenario": null
                },
                {
                    "value": "1,04E+01",
                    "module": "C4",
                    "scenario": null
                },
                {
                    "value": "-1,72E+04",
                    "module": "D",
                    "scenario": null
                }
            ]
        },
        {
            "parameter": "PENRE",
            "values": [
                {
                    "value": "1,08E+05",
                    "module": "A1-A3",
                    "scenario": null
                },
                {
                    "value": "1,31E+03",
                    "module": "A4",
                    "scenario": null
                },
                {
                    "value": "0,00E+00",
                    "module": "C1",
                    "scenario": null
                },
                {
                    "value": "3,94E+02",
                    "module": "C2",
                    "scenario": null
                },
                {
                    "value": "1,18E+03",
                    "module": "C3",
                    "scenario": null
                },
                {
                    "value": "8,63E+01",
                    "module": "C4",
                    "scenario": null
                },
                {
                    "value": "-5,23E+04",
                    "module": "D",
                    "scenario": null
                }
            ]
        },
        {
            "parameter": "PENRM",
            "values": [
                {
                    "value": "3,01E+03",
                    "module": "A1-A3",
                    "scenario": null
                },
                {
                    "value": "0,00E+00",
                    "module": "A4",
                    "scenario": null
                },
                {
                    "value": "0,00E+00",
                    "module": "C1",
                    "scenario": null
                },
                {
                    "value": "0,00E+00",
                    "module": "C2",
                    "scenario": null
                },
                {
                    "value": "-1,61E+03",
                    "module": "C3",
                    "scenario": null
                },
                {
                    "value": "0,00E+00",
                    "module": "C4",
                    "scenario": null
                },
                {
                    "value": "0,00E+00",
                    "module": "D",
                    "scenario": null
                }
            ]
        },
        {
            "parameter": "PENRT",
            "values": [
                {
                    "value": "1,11E+05",
                    "module": "A1-A3",
                    "scenario": null
                },
                {
                    "value": "1,31E+03",
                    "module": "A4",
                    "scenario": null
                },
                {
                    "value": "0,00E+00",
                    "module": "C1",
                    "scenario": null
                },
                {
                    "value": "3,94E+02",
                    "module": "C2",
                    "scenario": null
                },
                {
                    "value": "-4,31E+02",
                    "module": "C3",
                    "scenario": null
                },
                {
                    "value": "8,63E+01",
                    "module": "C4",
                    "scenario": null
                },
                {
                    "value": "-5,23E+04",
                    "module": "D",
                    "scenario": null
                }
            ]
        },
        {
            "parameter": "SM",
            "values": [
                {
                    "value": "7,09E+02",
                    "module": "A1-A3",
                    "scenario": null
                },
                {
                    "value": "0,00E+00",
                    "module": "A4",
                    "scenario": null
                },
                {
                    "value": "0,00E+00",
                    "module": "C1",
                    "scenario": null
                },
                {
                    "value": "0,00E+00",
                    "module": "C2",
                    "scenario": null
                },
                {
                    "value": "4,89E-04",
                    "module": "C3",
                    "scenario": null
                },
                {
                    "value": "7,24E-02",
                    "module": "C4",
                    "scenario": null
                },
                {
                    "value": "3,21E+00",
                    "module": "D",
                    "scenario": null
                }
            ]
        },
        {
            "parameter": "RSF",
            "values": [
                {
                    "value": "1,49E+02",
                    "module": "A1-A3",
                    "scenario": null
                },
                {
                    "value": "6,19E-01",
                    "module": "A4",
                    "scenario": null
                },
                {
                    "value": "0,00E+00",
                    "module": "C1",
                    "scenario": null
                },
                {
                    "value": "2,02E-01",
                    "module": "C2",
                    "scenario": null
                },
                {
                    "value": "4,62E+00",
                    "module": "C3",
                    "scenario": null
                },
                {
                    "value": "1,51E-01",
                    "module": "C4",
                    "scenario": null
                },
                {
                    "value": "2,10E+01",
                    "module": "D",
                    "scenario": null
                }
            ]
        },
        {
            "parameter": "NRSF",
            "values": [
                {
                    "value": "2,20E+03",
                    "module": "A1-A3",
                    "scenario": null
                },
                {
                    "value": "2,14E+00",
                    "module": "A4",
                    "scenario": null
                },
                {
                    "value": "0,00E+00",
                    "module": "C1",
                    "scenario": null
                },
                {
                    "value": "7,21E-01",
                    "module": "C2",
                    "scenario": null
                },
                {
                    "value": "-2,86E-03",
                    "module": "C3",
                    "scenario": null
                },
                {
                    "value": "1,70E+00",
                    "module": "C4",
                    "scenario": null
                },
                {
                    "value": "8,07E+02",
                    "module": "D",
                    "scenario": null
                }
            ]
        },
        {
            "parameter": "FW",
            "values": [
                {
                    "value": "2,64E+02",
                    "module": "A1-A3",
                    "scenario": null
                },
                {
                    "value": "1,45E-01",
                    "module": "A4",
                    "scenario": null
                },
                {
                    "value": "0,00E+00",
                    "module": "C1",
                    "scenario": null
                },
                {
                    "value": "4,21E-02",
                    "module": "C2",
                    "scenario": null
                },
                {
                    "value": "1,15E+00",
                    "module": "C3",
                    "scenario": null
                },
                {
                    "value": "1,26E-01",
                    "module": "C4",
                    "scenario": null
                },
                {
                    "value": "-9,17E+01",
                    "module": "D",
                    "scenario": null
                }
            ]
        }
    ],
    "end_of_life_waste": [
        {
            "parameter": "HWD",
            "values": [
                {
                    "value": "6,60E+01",
                    "module": "A1-A3",
                    "scenario": null
                },
                {
                    "value": "7,00E-02",
                    "module": "A4",
                    "scenario": null
                },
                {
                    "value": "0,00E+00",
                    "module": "C1",
                    "scenario": null
                },
                {
                    "value": "2,03E-02",
                    "module": "C2",
                    "scenario": null
                },
                {
                    "value": "1,73E-03",
                    "module": "C3",
                    "scenario": null
                },
                {
                    "value": "6,42E+00",
                    "module": "C4",
                    "scenario": null
                },
                {
                    "value": "1,06E+01",
                    "module": "D",
                    "scenario": null
                }
            ]
        },
        {
            "parameter": "NHWD",
            "values": [
                {
                    "value": "2,87E+03",
                    "module": "A1-A3",
                    "scenario": null
                },
                {
                    "value": "9,20E+01",
                    "module": "A4",
                    "scenario": null
                },
                {
                    "value": "0,00E+00",
                    "module": "C1",
                    "scenario": null
                },
                {
                    "value": "1,92E+01",
                    "module": "C2",
                    "scenario": null
                },
                {
                    "value": "1,83E+02",
                    "module": "C3",
                    "scenario": null
                },
                {
                    "value": "1,91E+02",
                    "module": "C4",
                    "scenario": null
                },
                {
                    "value": "-1,35E+03",
                    "module": "D",
                    "scenario": null
                }
            ]
        },
        {
            "parameter": "RWD",
            "values": [
                {
                    "value": "4,17E-01",
                    "module": "A1-A3",
                    "scenario": null
                },
                {
                    "value": "8,95E-03",
                    "module": "A4",
                    "scenario": null
                },
                {
                    "value": "0,00E+00",
                    "module": "C1",
                    "scenario": null
                },
                {
                    "value": "2,68E-03",
                    "module": "C2",
                    "scenario": null
                },
                {
                    "value": "8,87E-05",
                    "module": "C3",
                    "scenario": null
                },
                {
                    "value": "1,32E-05",
                    "module": "C4",
                    "scenario": null
                },
                {
                    "value": "-1,84E-01",
                    "module": "D",
                    "scenario": null
                }
            ]
        }
    ],
    "end_of_life_flow": [
        {
            "parameter": "CRU",
            "values": [
                {
                    "value": "0,00E+00",
                    "module": "A1-A3",
                    "scenario": null
                },
                {
                    "value": "0,00E+00",
                    "module": "A4",
                    "scenario": null
                },
                {
                    "value": "0,00E+00",
                    "module": "C1",
                    "scenario": null
                },
                {
                    "value": "0,00E+00",
                    "module": "C2",
                    "scenario": null
                },
                {
                    "value": "0,00E+00",
                    "module": "C3",
                    "scenario": null
                },
                {
                    "value": "0,00E+00",
                    "module": "C4",
                    "scenario": null
                },
                {
                    "value": "0,00E+00",
                    "module": "D",
                    "scenario": null
                }
            ]
        },
        {
            "parameter": "MFR",
            "values": [
                {
                    "value": "1,38E+02",
                    "module": "A1-A3",
                    "scenario": null
                },
                {
                    "value": "0,00E+00",
                    "module": "A4",
                    "scenario": null
                },
                {
                    "value": "0,00E+00",
                    "module": "C1",
                    "scenario": null
                },
                {
                    "value": "0,00E+00",
                    "module": "C2",
                    "scenario": null
                },
                {
                    "value": "1,63E+03",
                    "module": "C3",
                    "scenario": null
                },
                {
                    "value": "2,31E-04",
                    "module": "C4",
                    "scenario": null
                },
                {
                    "value": "-1,45E-01",
                    "module": "D",
                    "scenario": null
                }
            ]
        },
        {
            "parameter": "MER",
            "values": [
                {
                    "value": "4,49E+01",
                    "module": "A1-A3",
                    "scenario": null
                },
                {
                    "value": "0,00E+00",
                    "module": "A4",
                    "scenario": null
                },
                {
                    "value": "0,00E+00",
                    "module": "C1",
                    "scenario": null
                },
                {
                    "value": "0,00E+00",
                    "module": "C2",
                    "scenario": null
                },
                {
                    "value": "1,82E+02",
                    "module": "C3",
                    "scenario": null
                },
                {
                    "value": "6,64E-06",
                    "module": "C4",
                    "scenario": null
                },
                {
                    "value": "-1,89E-02",
                    "module": "D",
                    "scenario": null
                }
            ]
        },
        {
            "parameter": "EEE",
            "values": [
                {
                    "value": "2,65E+01",
                    "module": "A1-A3",
                    "scenario": null
                },
                {
                    "value": "0,00E+00",
                    "module": "A4",
                    "scenario": null
                },
                {
                    "value": "0,00E+00",
                    "module": "C1",
                    "scenario": null
                },
                {
                    "value": "0,00E+00",
                    "module": "C2",
                    "scenario": null
                },
                {
                    "value": "2,54E+00",
                    "module": "C3",
                    "scenario": null
                },
                {
                    "value": "2,34E-04",
                    "module": "C4",
                    "scenario": null
                },
                {
                    "value": "-5,32E-02",
                    "module": "D",
                    "scenario": null
                }
            ]
        },
        {
            "parameter": "EET",
            "values": [
                {
                    "value": "4,01E+02",
                    "module": "A1-A3",
                    "scenario": null
                },
                {
                    "value": "0,00E+00",
                    "module": "A4",
                    "scenario": null
                },
                {
                    "value": "0,00E+00",
                    "module": "C1",
                    "scenario": null
                },
                {
                    "value": "0,00E+00",
                    "module": "C2",
                    "scenario": null
                },
                {
                    "value": "3,84E+01",
                    "module": "C3",
                    "scenario": null
                },
                {
                    "value": "3,55E-03",
                    "module": "C4",
                    "scenario": null
                },
                {
                    "value": "-8,04E-01",
                    "module": "D",
                    "scenario": null
                }
            ]
        }
    ]
}