{
    "product_name": "Woodfab avd. Tysnes \u2013 Takstol",
    "epd_id": "NEPD-6614-5871",
    "compliance": [
        "EN 15804+A2",
        "ISO 14025",
        "ISO 21930"
    ],
    "producer_name": "Optimera AS",
    "environmental_impact": [
        {
            "parameter": "GWP-total",
            "values": [
                {
                    "value": "-6,46E+01",
                    "module": "A1-A3",
                    "scenario": null
                },
                {
                    "value": "3,11E+00",
                    "module": "A4",
                    "scenario": null
                },
                {
                    "value": "3,54E-04",
                    "module": "A5",
                    "scenario": null
                },
                {
                    "value": "0,00E+00",
                    "module": "C1",
                    "scenario": null
                },
                {
                    "value": "8,80E-01",
                    "module": "C2",
                    "scenario": null
                },
                {
                    "value": "7,24E-01",
                    "module": "C3",
                    "scenario": null
                },
                {
                    "value": "2,89E-02",
                    "module": "C4",
                    "scenario": null
                },
                {
                    "value": "-5,11E+00",
                    "module": "D",
                    "scenario": null
                }
            ]
        },
        {
            "parameter": "GWP-fossil",
            "values": [
                {
                    "value": "2,83E+01",
                    "module": "A1-A3",
                    "scenario": null
                },
                {
                    "value": "3,10E+00",
                    "module": "A4",
                    "scenario": null
                },
                {
                    "value": "3,54E-04",
                    "module": "A5",
                    "scenario": null
                },
                {
                    "value": "0,00E+00",
                    "module": "C1",
                    "scenario": null
                },
                {
                    "value": "8,80E-01",
                    "module": "C2",
                    "scenario": null
                },
                {
                    "value": "7,17E-01",
                    "module": "C3",
                    "scenario": null
                },
                {
                    "value": "2,89E-02",
                    "module": "C4",
                    "scenario": null
                },
                {
                    "value": "-4,98E+00",
                    "module": "D",
                    "scenario": null
                }
            ]
        },
        {
            "parameter": "GWP-biogenic",
            "values": [
                {
                    "value": "-9,30E+01",
                    "module": "A1-A3",
                    "scenario": null
                },
                {
                    "value": "1,27E-03",
                    "module": "A4",
                    "scenario": null
                },
                {
                    "value": "1,44E-07",
                    "module": "A5",
                    "scenario": null
                },
                {
                    "value": "0,00E+00",
                    "module": "C1",
                    "scenario": null
                },
                {
                    "value": "3,59E-04",
                    "module": "C2",
                    "scenario": null
                },
                {
                    "value": "6,85E-03",
                    "module": "C3",
                    "scenario": null
                },
                {
                    "value": "1,57E-05",
                    "module": "C4",
                    "scenario": null
                },
                {
                    "value": "-8,15E-03",
                    "module": "D",
                    "scenario": null
                }
            ]
        },
        {
            "parameter": "GWP-luluc",
            "values": [
                {
                    "value": "8,62E-02",
                    "module": "A1-A3",
                    "scenario": null
                },
                {
                    "value": "1,09E-03",
                    "module": "A4",
                    "scenario": null
                },
                {
                    "value": "1,24E-07",
                    "module": "A5",
                    "scenario": null
                },
                {
                    "value": "0,00E+00",
                    "module": "C1",
                    "scenario": null
                },
                {
                    "value": "3,07E-04",
                    "module": "C2",
                    "scenario": null
                },
                {
                    "value": "1,09E-04",
                    "module": "C3",
                    "scenario": null
                },
                {
                    "value": "4,67E-06",
                    "module": "C4",
                    "scenario": null
                },
                {
                    "value": "-1,24E-01",
                    "module": "D",
                    "scenario": null
                }
            ]
        },
        {
            "parameter": "ODP",
            "values": [
                {
                    "value": "4,26E-06",
                    "module": "A1-A3",
                    "scenario": null
                },
                {
                    "value": "7,08E-07",
                    "module": "A4",
                    "scenario": null
                },
                {
                    "value": "8,00E-11",
                    "module": "A5",
                    "scenario": null
                },
                {
                    "value": "0,00E+00",
                    "module": "C1",
                    "scenario": null
                },
                {
                    "value": "2,01E-07",
                    "module": "C2",
                    "scenario": null
                },
                {
                    "value": "5,98E-08",
                    "module": "C3",
                    "scenario": null
                },
                {
                    "value": "3,43E-09",
                    "module": "C4",
                    "scenario": null
                },
                {
                    "value": "-2,60E-01",
                    "module": "D",
                    "scenario": null
                }
            ]
        },
        {
            "parameter": "AP",
            "values": [
                {
                    "value": "1,86E-01",
                    "module": "A1-A3",
                    "scenario": null
                },
                {
                    "value": "1,27E-02",
                    "module": "A4",
                    "scenario": null
                },
                {
                    "value": "1,45E-06",
                    "module": "A5",
                    "scenario": null
                },
                {
                    "value": "0,00E+00",
                    "module": "C1",
                    "scenario": null
                },
                {
                    "value": "3,60E-03",
                    "module": "C2",
                    "scenario": null
                },
                {
                    "value": "9,17E-03",
                    "module": "C3",
                    "scenario": null
                },
                {
                    "value": "1,07E-04",
                    "module": "C4",
                    "scenario": null
                },
                {
                    "value": "-3,64E-02",
                    "module": "D",
                    "scenario": null
                }
            ]
        },
        {
            "parameter": "POCP",
            "values": [
                {
                    "value": "1,94E-01",
                    "module": "A1-A3",
                    "scenario": null
                },
                {
                    "value": "1,27E-02",
                    "module": "A4",
                    "scenario": null
                },
                {
                    "value": "1,45E-06",
                    "module": "A5",
                    "scenario": null
                },
                {
                    "value": "0,00E+00",
                    "module": "C1",
                    "scenario": null
                },
                {
                    "value": "3,61E-03",
                    "module": "C2",
                    "scenario": null
                },
                {
                    "value": "1,15E-02",
                    "module": "C3",
                    "scenario": null
                },
                {
                    "value": "1,07E-04",
                    "module": "C4",
                    "scenario": null
                },
                {
                    "value": "-3,58E-02",
                    "module": "D",
                    "scenario": null
                }
            ]
        },
        {
            "parameter": "ADPE",
            "values": [
                {
                    "value": "1,81E-02",
                    "module": "A1-A3",
                    "scenario": null
                },
                {
                    "value": "8,41E-05",
                    "module": "A4",
                    "scenario": null
                },
                {
                    "value": "9,59E-09",
                    "module": "A5",
                    "scenario": null
                },
                {
                    "value": "0,00E+00",
                    "module": "C1",
                    "scenario": null
                },
                {
                    "value": "2,38E-05",
                    "module": "C2",
                    "scenario": null
                },
                {
                    "value": "2,90E-06",
                    "module": "C3",
                    "scenario": null
                },
                {
                    "value": "1,80E-07",
                    "module": "C4",
                    "scenario": null
                },
                {
                    "value": "-5,99E-05",
                    "module": "D",
                    "scenario": null
                }
            ]
        },
        {
            "parameter": "ADPF",
            "values": [
                {
                    "value": "3,84E+02",
                    "module": "A1-A3",
                    "scenario": null
                },
                {
                    "value": "4,68E+01",
                    "module": "A4",
                    "scenario": null
                },
                {
                    "value": "5,34E-03",
                    "module": "A5",
                    "scenario": null
                },
                {
                    "value": "0,00E+00",
                    "module": "C1",
                    "scenario": null
                },
                {
                    "value": "1,33E+01",
                    "module": "C2",
                    "scenario": null
                },
                {
                    "value": "5,72E+00",
                    "module": "C3",
                    "scenario": null
                },
                {
                    "value": "2,85E-01",
                    "module": "C4",
                    "scenario": null
                },
                {
                    "value": "-6,29E+01",
                    "module": "D",
                    "scenario": null
                }
            ]
        },
        {
            "parameter": "WDP",
            "values": [
                {
                    "value": "1,37E+03",
                    "module": "A1-A3",
                    "scenario": null
                },
                {
                    "value": "4,47E+01",
                    "module": "A4",
                    "scenario": null
                },
                {
                    "value": "5,10E-03",
                    "module": "A5",
                    "scenario": null
                },
                {
                    "value": "0,00E+00",
                    "module": "C1",
                    "scenario": null
                },
                {
                    "value": "1,27E+01",
                    "module": "C2",
                    "scenario": null
                },
                {
                    "value": "1,39E+01",
                    "module": "C3",
                    "scenario": null
                },
                {
                    "value": "2,65E+00",
                    "module": "C4",
                    "scenario": null
                },
                {
                    "value": "-5,63E+02",
                    "module": "D",
                    "scenario": null
                }
            ]
        },
        {
            "parameter": "EP-freshwater",
            "values": [
                {
                    "value": "9,55E-04",
                    "module": "A1-A3",
                    "scenario": null
                },
                {
                    "value": "2,44E-05",
                    "module": "A4",
                    "scenario": null
                },
                {
                    "value": "2,78E-09",
                    "module": "A5",
                    "scenario": null
                },
                {
                    "value": "0,00E+00",
                    "module": "C1",
                    "scenario": null
                },
                {
                    "value": "6,91E-06",
                    "module": "C2",
                    "scenario": null
                },
                {
                    "value": "1,20E-05",
                    "module": "C3",
                    "scenario": null
                },
                {
                    "value": "3,85E-07",
                    "module": "C4",
                    "scenario": null
                },
                {
                    "value": "-4,04E-04",
                    "module": "D",
                    "scenario": null
                }
            ]
        },
        {
            "parameter": "EP-marine",
            "values": [
                {
                    "value": "5,97E-02",
                    "module": "A1-A3",
                    "scenario": null
                },
                {
                    "value": "3,76E-03",
                    "module": "A4",
                    "scenario": null
                },
                {
                    "value": "4,29E-07",
                    "module": "A5",
                    "scenario": null
                },
                {
                    "value": "0,00E+00",
                    "module": "C1",
                    "scenario": null
                },
                {
                    "value": "1,07E-03",
                    "module": "C2",
                    "scenario": null
                },
                {
                    "value": "4,40E-03",
                    "module": "C3",
                    "scenario": null
                },
                {
                    "value": "3,41E-05",
                    "module": "C4",
                    "scenario": null
                },
                {
                    "value": "-1,11E-02",
                    "module": "D",
                    "scenario": null
                }
            ]
        },
        {
            "parameter": "EP-terrestrial",
            "values": [
                {
                    "value": "6,61E-01",
                    "module": "A1-A3",
                    "scenario": null
                },
                {
                    "value": "4,16E-02",
                    "module": "A4",
                    "scenario": null
                },
                {
                    "value": "4,75E-06",
                    "module": "A5",
                    "scenario": null
                },
                {
                    "value": "0,00E+00",
                    "module": "C1",
                    "scenario": null
                },
                {
                    "value": "1,18E-02",
                    "module": "C2",
                    "scenario": null
                },
                {
                    "value": "4,67E-02",
                    "module": "C3",
                    "scenario": null
                },
                {
                    "value": "3,86E-04",
                    "module": "C4",
                    "scenario": null
                },
                {
                    "value": "-1,19E-01",
                    "module": "D",
                    "scenario": null
                }
            ]
        },
        {
            "parameter": "GWP-IOBC",
            "values": [
                {
                    "value": "2,21E+01",
                    "module": "A1-A3",
                    "scenario": null
                },
                {
                    "value": "3,11E+00",
                    "module": "A4",
                    "scenario": null
                },
                {
                    "value": "3,54E-04",
                    "module": "A5",
                    "scenario": null
                },
                {
                    "value": "0,00E+00",
                    "module": "C1",
                    "scenario": null
                },
                {
                    "value": "8,80E-01",
                    "module": "C2",
                    "scenario": null
                },
                {
                    "value": "7,24E-01",
                    "module": "C3",
                    "scenario": null
                },
                {
                    "value": "3,00E-02",
                    "module": "C4",
                    "scenario": null
                },
                {
                    "value": "-5,76E+00",
                    "module": "D",
                    "scenario": null
                }
            ]
        }
    ],
    "additional_environmental_impact": [
        {
            "parameter": "PM",
            "values": [
                {
                    "value": "4,85E-06",
                    "module": "A1-A3",
                    "scenario": null
                },
                {
                    "value": "2,23E-07",
                    "module": "A4",
                    "scenario": null
                },
                {
                    "value": "2,50E-11",
                    "module": "A5",
                    "scenario": null
                },
                {
                    "value": "0,00E+00",
                    "module": "C1",
                    "scenario": null
                },
                {
                    "value": "6,33E-08",
                    "module": "C2",
                    "scenario": null
                },
                {
                    "value": "9,57E-08",
                    "module": "C3",
                    "scenario": null
                },
                {
                    "value": "1,40E-09",
                    "module": "C4",
                    "scenario": null
                },
                {
                    "value": "-1,90E-06",
                    "module": "D",
                    "scenario": null
                }
            ]
        },
        {
            "parameter": "ETP-fw",
            "values": [
                {
                    "value": "7,15E+02",
                    "module": "A1-A3",
                    "scenario": null
                },
                {
                    "value": "3,45E+01",
                    "module": "A4",
                    "scenario": null
                },
                {
                    "value": "3,93E-03",
                    "module": "A5",
                    "scenario": null
                },
                {
                    "value": "0,00E+00",
                    "module": "C1",
                    "scenario": null
                },
                {
                    "value": "9,77E+00",
                    "module": "C2",
                    "scenario": null
                },
                {
                    "value": "1,14E+01",
                    "module": "C3",
                    "scenario": null
                },
                {
                    "value": "4,79E-01",
                    "module": "C4",
                    "scenario": null
                },
                {
                    "value": "-3,56E+02",
                    "module": "D",
                    "scenario": null
                }
            ]
        },
        {
            "parameter": "HTP-c",
            "values": [
                {
                    "value": "8,17E-08",
                    "module": "A1-A3",
                    "scenario": null
                },
                {
                    "value": "0,00E+00",
                    "module": "A4",
                    "scenario": null
                },
                {
                    "value": "0,00E+00",
                    "module": "A5",
                    "scenario": null
                },
                {
                    "value": "0,00E+00",
                    "module": "C1",
                    "scenario": null
                },
                {
                    "value": "0,00E+00",
                    "module": "C2",
                    "scenario": null
                },
                {
                    "value": "2,05E-09",
                    "module": "C3",
                    "scenario": null
                },
                {
                    "value": "2,40E-11",
                    "module": "C4",
                    "scenario": null
                },
                {
                    "value": "-1,19E-08",
                    "module": "D",
                    "scenario": null
                }
            ]
        },
        {
            "parameter": "HTP-nc",
            "values": [
                {
                    "value": "1,21E-06",
                    "module": "A1-A3",
                    "scenario": null
                },
                {
                    "value": "3,72E-08",
                    "module": "A4",
                    "scenario": null
                },
                {
                    "value": "5,00E-12",
                    "module": "A5",
                    "scenario": null
                },
                {
                    "value": "0,00E+00",
                    "module": "C1",
                    "scenario": null
                },
                {
                    "value": "1,06E-08",
                    "module": "C2",
                    "scenario": null
                },
                {
                    "value": "1,01E-07",
                    "module": "C3",
                    "scenario": null
                },
                {
                    "value": "8,63E-10",
                    "module": "C4",
                    "scenario": null
                },
                {
                    "value": "-1,19E-07",
                    "module": "D",
                    "scenario": null
                }
            ]
        },
        {
            "parameter": "SQP",
            "values": [
                {
                    "value": "6,63E+04",
                    "module": "A1-A3",
                    "scenario": null
                },
                {
                    "value": "3,23E+01",
                    "module": "A4",
                    "scenario": null
                },
                {
                    "value": "3,68E-03",
                    "module": "A5",
                    "scenario": null
                },
                {
                    "value": "0,00E+00",
                    "module": "C1",
                    "scenario": null
                },
                {
                    "value": "9,14E+00",
                    "module": "C2",
                    "scenario": null
                },
                {
                    "value": "8,48E-01",
                    "module": "C3",
                    "scenario": null
                },
                {
                    "value": "9,02E-01",
                    "module": "C4",
                    "scenario": null
                },
                {
                    "value": "-3,42E+02",
                    "module": "D",
                    "scenario": null
                }
            ]
        },
        {
            "parameter": "IRP",
            "values": [
                {
                    "value": "1,71E+00",
                    "module": "A1-A3",
                    "scenario": null
                },
                {
                    "value": "2,05E-01",
                    "module": "A4",
                    "scenario": null
                },
                {
                    "value": "2,33E-05",
                    "module": "A5",
                    "scenario": null
                },
                {
                    "value": "0,00E+00",
                    "module": "C1",
                    "scenario": null
                },
                {
                    "value": "5,80E-02",
                    "module": "C2",
                    "scenario": null
                },
                {
                    "value": "1,11E-02",
                    "module": "C3",
                    "scenario": null
                },
                {
                    "value": "1,33E-03",
                    "module": "C4",
                    "scenario": null
                },
                {
                    "value": "-3,21E-01",
                    "module": "D",
                    "scenario": null
                }
            ]
        }
    ],
    "resource_use": [
        {
            "parameter": "PERE",
            "values": [
                {
                    "value": "1,03E+03",
                    "module": "A1-A3",
                    "scenario": null
                },
                {
                    "value": "6,61E-01",
                    "module": "A4",
                    "scenario": null
                },
                {
                    "value": "7,54E-05",
                    "module": "A5",
                    "scenario": null
                },
                {
                    "value": "0,00E+00",
                    "module": "C1",
                    "scenario": null
                },
                {
                    "value": "1,87E-01",
                    "module": "C2",
                    "scenario": null
                },
                {
                    "value": "1,89E-01",
                    "module": "C3",
                    "scenario": null
                },
                {
                    "value": "1,52E-02",
                    "module": "C4",
                    "scenario": null
                },
                {
                    "value": "-3,16E+02",
                    "module": "D",
                    "scenario": null
                }
            ]
        },
        {
            "parameter": "PERM",
            "values": [
                {
                    "value": "8,19E+02",
                    "module": "A1-A3",
                    "scenario": null
                },
                {
                    "value": "0,00E+00",
                    "module": "A4",
                    "scenario": null
                },
                {
                    "value": "0,00E+00",
                    "module": "A5",
                    "scenario": null
                },
                {
                    "value": "0,00E+00",
                    "module": "C1",
                    "scenario": null
                },
                {
                    "value": "0,00E+00",
                    "module": "C2",
                    "scenario": null
                },
                {
                    "value": "0,00E+00",
                    "module": "C3",
                    "scenario": null
                },
                {
                    "value": "0,00E+00",
                    "module": "C4",
                    "scenario": null
                },
                {
                    "value": "0,00E+00",
                    "module": "D",
                    "scenario": null
                }
            ]
        },
        {
            "parameter": "PERT",
            "values": [
                {
                    "value": "1,84E+03",
                    "module": "A1-A3",
                    "scenario": null
                },
                {
                    "value": "6,61E-01",
                    "module": "A4",
                    "scenario": null
                },
                {
                    "value": "7,54E-05",
                    "module": "A5",
                    "scenario": null
                },
                {
                    "value": "0,00E+00",
                    "module": "C1",
                    "scenario": null
                },
                {
                    "value": "1,87E-01",
                    "module": "C2",
                    "scenario": null
                },
                {
                    "value": "1,89E-01",
                    "module": "C3",
                    "scenario": null
                },
                {
                    "value": "1,52E-02",
                    "module": "C4",
                    "scenario": null
                },
                {
                    "value": "-3,16E+02",
                    "module": "D",
                    "scenario": null
                }
            ]
        },
        {
            "parameter": "PENRE",
            "values": [
                {
                    "value": "3,84E+02",
                    "module": "A1-A3",
                    "scenario": null
                },
                {
                    "value": "4,68E+01",
                    "module": "A4",
                    "scenario": null
                },
                {
                    "value": "5,34E-03",
                    "module": "A5",
                    "scenario": null
                },
                {
                    "value": "0,00E+00",
                    "module": "C1",
                    "scenario": null
                },
                {
                    "value": "1,33E+01",
                    "module": "C2",
                    "scenario": null
                },
                {
                    "value": "5,72E+00",
                    "module": "C3",
                    "scenario": null
                },
                {
                    "value": "2,85E-01",
                    "module": "C4",
                    "scenario": null
                },
                {
                    "value": "-6,29E+01",
                    "module": "D",
                    "scenario": null
                }
            ]
        },
        {
            "parameter": "PENRM",
            "values": [
                {
                    "value": "0,00E+00",
                    "module": "A1-A3",
                    "scenario": null
                },
                {
                    "value": "0,00E+00",
                    "module": "A4",
                    "scenario": null
                },
                {
                    "value": "0,00E+00",
                    "module": "A5",
                    "scenario": null
                },
                {
                    "value": "0,00E+00",
                    "module": "C1",
                    "scenario": null
                },
                {
                    "value": "0,00E+00",
                    "module": "C2",
                    "scenario": null
                },
                {
                    "value": "0,00E+00",
                    "module": "C3",
                    "scenario": null
                },
                {
                    "value": "0,00E+00",
                    "module": "C4",
                    "scenario": null
                },
                {
                    "value": "0,00E+00",
                    "module": "D",
                    "scenario": null
                }
            ]
        },
        {
            "parameter": "PENRT",
            "values": [
                {
                    "value": "3,84E+02",
                    "module": "A1-A3",
                    "scenario": null
                },
                {
                    "value": "4,68E+01",
                    "module": "A4",
                    "scenario": null
                },
                {
                    "value": "5,34E-03",
                    "module": "A5",
                    "scenario": null
                },
                {
                    "value": "0,00E+00",
                    "module": "C1",
                    "scenario": null
                },
                {
                    "value": "1,33E+01",
                    "module": "C2",
                    "scenario": null
                },
                {
                    "value": "5,72E+00",
                    "module": "C3",
                    "scenario": null
                },
                {
                    "value": "2,85E-01",
                    "module": "C4",
                    "scenario": null
                },
                {
                    "value": "-6,29E+01",
                    "module": "D",
                    "scenario": null
                }
            ]
        },
        {
            "parameter": "SM",
            "values": [
                {
                    "value": "2,24E+00",
                    "module": "A1-A3",
                    "scenario": null
                },
                {
                    "value": "0,00E+00",
                    "module": "A4",
                    "scenario": null
                },
                {
                    "value": "0,00E+00",
                    "module": "A5",
                    "scenario": null
                },
                {
                    "value": "0,00E+00",
                    "module": "C1",
                    "scenario": null
                },
                {
                    "value": "0,00E+00",
                    "module": "C2",
                    "scenario": null
                },
                {
                    "value": "0,00E+00",
                    "module": "C3",
                    "scenario": null
                },
                {
                    "value": "0,00E+00",
                    "module": "C4",
                    "scenario": null
                },
                {
                    "value": "0,00E+00",
                    "module": "D",
                    "scenario": null
                }
            ]
        },
        {
            "parameter": "RSF",
            "values": [
                {
                    "value": "8,79E-01",
                    "module": "A1-A3",
                    "scenario": null
                },
                {
                    "value": "2,36E-02",
                    "module": "A4",
                    "scenario": null
                },
                {
                    "value": "2,70E-06",
                    "module": "A5",
                    "scenario": null
                },
                {
                    "value": "0,00E+00",
                    "module": "C1",
                    "scenario": null
                },
                {
                    "value": "6,70E-03",
                    "module": "C2",
                    "scenario": null
                },
                {
                    "value": "4,40E-03",
                    "module": "C3",
                    "scenario": null
                },
                {
                    "value": "3,78E-04",
                    "module": "C4",
                    "scenario": null
                },
                {
                    "value": "-4,24E-03",
                    "module": "D",
                    "scenario": null
                }
            ]
        },
        {
            "parameter": "NRSF",
            "values": [
                {
                    "value": "-4,55E+00",
                    "module": "A1-A3",
                    "scenario": null
                },
                {
                    "value": "8,44E-02",
                    "module": "A4",
                    "scenario": null
                },
                {
                    "value": "9,63E-06",
                    "module": "A5",
                    "scenario": null
                },
                {
                    "value": "0,00E+00",
                    "module": "C1",
                    "scenario": null
                },
                {
                    "value": "2,39E-02",
                    "module": "C2",
                    "scenario": null
                },
                {
                    "value": "0,00E+00",
                    "module": "C3",
                    "scenario": null
                },
                {
                    "value": "2,07E-01",
                    "module": "C4",
                    "scenario": null
                },
                {
                    "value": "-1,72E+01",
                    "module": "D",
                    "scenario": null
                }
            ]
        },
        {
            "parameter": "FW",
            "values": [
                {
                    "value": "5,81E-01",
                    "module": "A1-A3",
                    "scenario": null
                },
                {
                    "value": "4,93E-03",
                    "module": "A4",
                    "scenario": null
                },
                {
                    "value": "5,62E-07",
                    "module": "A5",
                    "scenario": null
                },
                {
                    "value": "0,00E+00",
                    "module": "C1",
                    "scenario": null
                },
                {
                    "value": "1,40E-03",
                    "module": "C2",
                    "scenario": null
                },
                {
                    "value": "1,19E-02",
                    "module": "C3",
                    "scenario": null
                },
                {
                    "value": "2,62E-04",
                    "module": "C4",
                    "scenario": null
                },
                {
                    "value": "-3,83E-01",
                    "module": "D",
                    "scenario": null
                }
            ]
        }
    ],
    "end_of_life_waste": [
        {
            "parameter": "HWD",
            "values": [
                {
                    "value": "3,91E-01",
                    "module": "A1-A3",
                    "scenario": null
                },
                {
                    "value": "2,39E-03",
                    "module": "A4",
                    "scenario": null
                },
                {
                    "value": "0,00E+00",
                    "module": "A5",
                    "scenario": null
                },
                {
                    "value": "0,00E+00",
                    "module": "C1",
                    "scenario": null
                },
                {
                    "value": "6,76E-04",
                    "module": "C2",
                    "scenario": null
                },
                {
                    "value": "0,00E+00",
                    "module": "C3",
                    "scenario": null
                },
                {
                    "value": "4,89E-01",
                    "module": "C4",
                    "scenario": null
                },
                {
                    "value": "-9,74E-03",
                    "module": "D",
                    "scenario": null
                }
            ]
        },
        {
            "parameter": "NHWD",
            "values": [
                {
                    "value": "1,09E+01",
                    "module": "A1-A3",
                    "scenario": null
                },
                {
                    "value": "2,24E+00",
                    "module": "A4",
                    "scenario": null
                },
                {
                    "value": "2,50E-02",
                    "module": "A5",
                    "scenario": null
                },
                {
                    "value": "0,00E+00",
                    "module": "C1",
                    "scenario": null
                },
                {
                    "value": "6,34E-01",
                    "module": "C2",
                    "scenario": null
                },
                {
                    "value": "0,00E+00",
                    "module": "C3",
                    "scenario": null
                },
                {
                    "value": "1,85E-01",
                    "module": "C4",
                    "scenario": null
                },
                {
                    "value": "-1,78E+00",
                    "module": "D",
                    "scenario": null
                }
            ]
        },
        {
            "parameter": "RWD",
            "values": [
                {
                    "value": "2,12E-03",
                    "module": "A1-A3",
                    "scenario": null
                },
                {
                    "value": "3,19E-04",
                    "module": "A4",
                    "scenario": null
                },
                {
                    "value": "0,00E+00",
                    "module": "A5",
                    "scenario": null
                },
                {
                    "value": "0,00E+00",
                    "module": "C1",
                    "scenario": null
                },
                {
                    "value": "9,04E-05",
                    "module": "C2",
                    "scenario": null
                },
                {
                    "value": "0,00E+00",
                    "module": "C3",
                    "scenario": null
                },
                {
                    "value": "1,41E-06",
                    "module": "C4",
                    "scenario": null
                },
                {
                    "value": "-2,63E-04",
                    "module": "D",
                    "scenario": null
                }
            ]
        }
    ],
    "end_of_life_flow": [
        {
            "parameter": "CRU",
            "values": [
                {
                    "value": "0,00E+00",
                    "module": "A1-A3",
                    "scenario": null
                },
                {
                    "value": "0,00E+00",
                    "module": "A4",
                    "scenario": null
                },
                {
                    "value": "0,00E+00",
                    "module": "A5",
                    "scenario": null
                },
                {
                    "value": "0,00E+00",
                    "module": "C1",
                    "scenario": null
                },
                {
                    "value": "0,00E+00",
                    "module": "C2",
                    "scenario": null
                },
                {
                    "value": "0,00E+00",
                    "module": "C3",
                    "scenario": null
                },
                {
                    "value": "0,00E+00",
                    "module": "C4",
                    "scenario": null
                },
                {
                    "value": "0,00E+00",
                    "module": "D",
                    "scenario": null
                }
            ]
        },
        {
            "parameter": "MFR",
            "values": [
                {
                    "value": "8,52E-01",
                    "module": "A1-A3",
                    "scenario": null
                },
                {
                    "value": "0,00E+00",
                    "module": "A4",
                    "scenario": null
                },
                {
                    "value": "2,50E-02",
                    "module": "A5",
                    "scenario": null
                },
                {
                    "value": "0,00E+00",
                    "module": "C1",
                    "scenario": null
                },
                {
                    "value": "0,00E+00",
                    "module": "C2",
                    "scenario": null
                },
                {
                    "value": "3,52E+00",
                    "module": "C3",
                    "scenario": null
                },
                {
                    "value": "0,00E+00",
                    "module": "C4",
                    "scenario": null
                },
                {
                    "value": "0,00E+00",
                    "module": "D",
                    "scenario": null
                }
            ]
        },
        {
            "parameter": "MER",
            "values": [
                {
                    "value": "3,57E-05",
                    "module": "A1-A3",
                    "scenario": null
                },
                {
                    "value": "0,00E+00",
                    "module": "A4",
                    "scenario": null
                },
                {
                    "value": "0,00E+00",
                    "module": "A5",
                    "scenario": null
                },
                {
                    "value": "0,00E+00",
                    "module": "C1",
                    "scenario": null
                },
                {
                    "value": "0,00E+00",
                    "module": "C2",
                    "scenario": null
                },
                {
                    "value": "5,85E+01",
                    "module": "C3",
                    "scenario": null
                },
                {
                    "value": "0,00E+00",
                    "module": "C4",
                    "scenario": null
                },
                {
                    "value": "0,00E+00",
                    "module": "D",
                    "scenario": null
                }
            ]
        },
        {
            "parameter": "EEE",
            "values": [
                {
                    "value": "1,01E+00",
                    "module": "A1-A3",
                    "scenario": null
                },
                {
                    "value": "0,00E+00",
                    "module": "A4",
                    "scenario": null
                },
                {
                    "value": "0,00E+00",
                    "module": "A5",
                    "scenario": null
                },
                {
                    "value": "0,00E+00",
                    "module": "C1",
                    "scenario": null
                },
                {
                    "value": "0,00E+00",
                    "module": "C2",
                    "scenario": null
                },
                {
                    "value": "4,07E+01",
                    "module": "C3",
                    "scenario": null
                },
                {
                    "value": "0,00E+00",
                    "module": "C4",
                    "scenario": null
                },
                {
                    "value": "0,00E+00",
                    "module": "D",
                    "scenario": null
                }
            ]
        },
        {
            "parameter": "EET",
            "values": [
                {
                    "value": "1,54E+01",
                    "module": "A1-A3",
                    "scenario": null
                },
                {
                    "value": "0,00E+00",
                    "module": "A4",
                    "scenario": null
                },
                {
                    "value": "0,00E+00",
                    "module": "A5",
                    "scenario": null
                },
                {
                    "value": "0,00E+00",
                    "module": "C1",
                    "scenario": null
                },
                {
                    "value": "0,00E+00",
                    "module": "C2",
                    "scenario": null
                },
                {
                    "value": "6,16E+02",
                    "module": "C3",
                    "scenario": null
                },
                {
                    "value": "0,00E+00",
                    "module": "C4",
                    "scenario": null
                },
                {
                    "value": "0,00E+00",
                    "module": "D",
                    "scenario": null
                }
            ]
        }
    ]
}