{
    "product_name": "Kompaktvegg  B45 SV MF40 - Lavkarbon A",
    "epd_id": "NEPD-6675-5934",
    "compliance": [
        "EN 15804+A2",
        "ISO 14025",
        "ISO 21930"
    ],
    "producer_name": "Norsk Spennbetong AS",
    "environmental_impact": [
        {
            "parameter": "GWP-total",
            "values": [
                {
                    "value": "8,79E+01",
                    "module": "A1",
                    "scenario": null
                },
                {
                    "value": "2,55E+00",
                    "module": "A2",
                    "scenario": null
                },
                {
                    "value": "5,10E-01",
                    "module": "A3",
                    "scenario": null
                },
                {
                    "value": "4,36E+00",
                    "module": "A4",
                    "scenario": null
                },
                {
                    "value": "5,17E+00",
                    "module": "A5",
                    "scenario": null
                },
                {
                    "value": "4,00E+00",
                    "module": "C1",
                    "scenario": null
                },
                {
                    "value": "7,41E+00",
                    "module": "C2",
                    "scenario": null
                },
                {
                    "value": "4,73E-01",
                    "module": "C3",
                    "scenario": null
                },
                {
                    "value": "1,37E+00",
                    "module": "C4",
                    "scenario": null
                },
                {
                    "value": "-1,34E+01",
                    "module": "D",
                    "scenario": null
                },
                {
                    "value": "9,09E+01",
                    "module": "A1A3",
                    "scenario": null
                }
            ]
        },
        {
            "parameter": "GWP-fossil",
            "values": [
                {
                    "value": "8,75E+01",
                    "module": "A1",
                    "scenario": null
                },
                {
                    "value": "2,55E+00",
                    "module": "A2",
                    "scenario": null
                },
                {
                    "value": "4,94E-01",
                    "module": "A3",
                    "scenario": null
                },
                {
                    "value": "4,35E+00",
                    "module": "A4",
                    "scenario": null
                },
                {
                    "value": "5,15E+00",
                    "module": "A5",
                    "scenario": null
                },
                {
                    "value": "4,00E+00",
                    "module": "C1",
                    "scenario": null
                },
                {
                    "value": "7,40E+00",
                    "module": "C2",
                    "scenario": null
                },
                {
                    "value": "4,67E-01",
                    "module": "C3",
                    "scenario": null
                },
                {
                    "value": "1,37E+00",
                    "module": "C4",
                    "scenario": null
                },
                {
                    "value": "-1,34E+01",
                    "module": "D",
                    "scenario": null
                },
                {
                    "value": "9,05E+01",
                    "module": "A1A3",
                    "scenario": null
                }
            ]
        },
        {
            "parameter": "GWP-biogenic",
            "values": [
                {
                    "value": "4,03E-01",
                    "module": "A1",
                    "scenario": null
                },
                {
                    "value": "8,64E-04",
                    "module": "A2",
                    "scenario": null
                },
                {
                    "value": "1,36E-02",
                    "module": "A3",
                    "scenario": null
                },
                {
                    "value": "1,87E-03",
                    "module": "A4",
                    "scenario": null
                },
                {
                    "value": "1,40E-02",
                    "module": "A5",
                    "scenario": null
                },
                {
                    "value": "7,50E-04",
                    "module": "C1",
                    "scenario": null
                },
                {
                    "value": "3,17E-03",
                    "module": "C2",
                    "scenario": null
                },
                {
                    "value": "4,03E-03",
                    "module": "C3",
                    "scenario": null
                },
                {
                    "value": "1,17E-03",
                    "module": "C4",
                    "scenario": null
                },
                {
                    "value": "-3,66E-02",
                    "module": "D",
                    "scenario": null
                },
                {
                    "value": "4,17E-01",
                    "module": "A1A3",
                    "scenario": null
                }
            ]
        },
        {
            "parameter": "GWP-luluc",
            "values": [
                {
                    "value": "2,25E-02",
                    "module": "A1",
                    "scenario": null
                },
                {
                    "value": "8,60E-04",
                    "module": "A2",
                    "scenario": null
                },
                {
                    "value": "2,03E-03",
                    "module": "A3",
                    "scenario": null
                },
                {
                    "value": "1,33E-03",
                    "module": "A4",
                    "scenario": null
                },
                {
                    "value": "4,19E-03",
                    "module": "A5",
                    "scenario": null
                },
                {
                    "value": "3,15E-04",
                    "module": "C1",
                    "scenario": null
                },
                {
                    "value": "2,26E-03",
                    "module": "C2",
                    "scenario": null
                },
                {
                    "value": "6,46E-04",
                    "module": "C3",
                    "scenario": null
                },
                {
                    "value": "2,69E-04",
                    "module": "C4",
                    "scenario": null
                },
                {
                    "value": "-6,33E-03",
                    "module": "D",
                    "scenario": null
                },
                {
                    "value": "2,54E-02",
                    "module": "A1A3",
                    "scenario": null
                }
            ]
        },
        {
            "parameter": "ODP",
            "values": [
                {
                    "value": "1,19E-06",
                    "module": "A1",
                    "scenario": null
                },
                {
                    "value": "5,66E-07",
                    "module": "A2",
                    "scenario": null
                },
                {
                    "value": "3,40E-08",
                    "module": "A3",
                    "scenario": null
                },
                {
                    "value": "1,05E-06",
                    "module": "A4",
                    "scenario": null
                },
                {
                    "value": "4,38E-07",
                    "module": "A5",
                    "scenario": null
                },
                {
                    "value": "8,64E-07",
                    "module": "C1",
                    "scenario": null
                },
                {
                    "value": "1,79E-06",
                    "module": "C2",
                    "scenario": null
                },
                {
                    "value": "9,20E-08",
                    "module": "C3",
                    "scenario": null
                },
                {
                    "value": "6,68E-07",
                    "module": "C4",
                    "scenario": null
                },
                {
                    "value": "-6,50E-07",
                    "module": "D",
                    "scenario": null
                },
                {
                    "value": "1,79E-06",
                    "module": "A1A3",
                    "scenario": null
                }
            ]
        },
        {
            "parameter": "AP",
            "values": [
                {
                    "value": "1,60E-01",
                    "module": "A1",
                    "scenario": null
                },
                {
                    "value": "3,52E-02",
                    "module": "A2",
                    "scenario": null
                },
                {
                    "value": "3,86E-03",
                    "module": "A3",
                    "scenario": null
                },
                {
                    "value": "1,40E-02",
                    "module": "A4",
                    "scenario": null
                },
                {
                    "value": "2,28E-02",
                    "module": "A5",
                    "scenario": null
                },
                {
                    "value": "4,19E-02",
                    "module": "C1",
                    "scenario": null
                },
                {
                    "value": "2,38E-02",
                    "module": "C2",
                    "scenario": null
                },
                {
                    "value": "3,78E-03",
                    "module": "C3",
                    "scenario": null
                },
                {
                    "value": "1,34E-02",
                    "module": "C4",
                    "scenario": null
                },
                {
                    "value": "-7,25E-02",
                    "module": "D",
                    "scenario": null
                },
                {
                    "value": "1,99E-01",
                    "module": "A1A3",
                    "scenario": null
                }
            ]
        },
        {
            "parameter": "POCP",
            "values": [
                {
                    "value": "1,46E-01",
                    "module": "A1",
                    "scenario": null
                },
                {
                    "value": "2,45E-02",
                    "module": "A2",
                    "scenario": null
                },
                {
                    "value": "1,49E-03",
                    "module": "A3",
                    "scenario": null
                },
                {
                    "value": "1,34E-02",
                    "module": "A4",
                    "scenario": null
                },
                {
                    "value": "1,84E-02",
                    "module": "A5",
                    "scenario": null
                },
                {
                    "value": "5,57E-02",
                    "module": "C1",
                    "scenario": null
                },
                {
                    "value": "2,29E-02",
                    "module": "C2",
                    "scenario": null
                },
                {
                    "value": "3,42E-03",
                    "module": "C3",
                    "scenario": null
                },
                {
                    "value": "1,58E-02",
                    "module": "C4",
                    "scenario": null
                },
                {
                    "value": "-7,40E-02",
                    "module": "D",
                    "scenario": null
                },
                {
                    "value": "1,72E-01",
                    "module": "A1A3",
                    "scenario": null
                }
            ]
        },
        {
            "parameter": "ADPE",
            "values": [
                {
                    "value": "4,42E-04",
                    "module": "A1",
                    "scenario": null
                },
                {
                    "value": "3,23E-05",
                    "module": "A2",
                    "scenario": null
                },
                {
                    "value": "3,68E-05",
                    "module": "A3",
                    "scenario": null
                },
                {
                    "value": "7,76E-05",
                    "module": "A4",
                    "scenario": null
                },
                {
                    "value": "4,66E-05",
                    "module": "A5",
                    "scenario": null
                },
                {
                    "value": "6,14E-06",
                    "module": "C1",
                    "scenario": null
                },
                {
                    "value": "1,32E-04",
                    "module": "C2",
                    "scenario": null
                },
                {
                    "value": "5,92E-06",
                    "module": "C3",
                    "scenario": null
                },
                {
                    "value": "1,21E-05",
                    "module": "C4",
                    "scenario": null
                },
                {
                    "value": "-3,38E-04",
                    "module": "D",
                    "scenario": null
                },
                {
                    "value": "5,11E-04",
                    "module": "A1A3",
                    "scenario": null
                }
            ]
        },
        {
            "parameter": "ADPF",
            "values": [
                {
                    "value": "3,03E+02",
                    "module": "A1",
                    "scenario": null
                },
                {
                    "value": "3,79E+01",
                    "module": "A2",
                    "scenario": null
                },
                {
                    "value": "6,75E+00",
                    "module": "A3",
                    "scenario": null
                },
                {
                    "value": "7,07E+01",
                    "module": "A4",
                    "scenario": null
                },
                {
                    "value": "6,62E+01",
                    "module": "A5",
                    "scenario": null
                },
                {
                    "value": "5,51E+01",
                    "module": "C1",
                    "scenario": null
                },
                {
                    "value": "1,20E+02",
                    "module": "C2",
                    "scenario": null
                },
                {
                    "value": "1,45E+01",
                    "module": "C3",
                    "scenario": null
                },
                {
                    "value": "4,43E+01",
                    "module": "C4",
                    "scenario": null
                },
                {
                    "value": "-1,25E+02",
                    "module": "D",
                    "scenario": null
                },
                {
                    "value": "3,48E+02",
                    "module": "A1A3",
                    "scenario": null
                }
            ]
        },
        {
            "parameter": "WDP",
            "values": [
                {
                    "value": "2,72E+03",
                    "module": "A1",
                    "scenario": null
                },
                {
                    "value": "2,22E+01",
                    "module": "A2",
                    "scenario": null
                },
                {
                    "value": "1,17E+03",
                    "module": "A3",
                    "scenario": null
                },
                {
                    "value": "5,42E+01",
                    "module": "A4",
                    "scenario": null
                },
                {
                    "value": "8,44E+02",
                    "module": "A5",
                    "scenario": null
                },
                {
                    "value": "1,17E+01",
                    "module": "C1",
                    "scenario": null
                },
                {
                    "value": "9,22E+01",
                    "module": "C2",
                    "scenario": null
                },
                {
                    "value": "1,60E+03",
                    "module": "C3",
                    "scenario": null
                },
                {
                    "value": "9,32E+01",
                    "module": "C4",
                    "scenario": null
                },
                {
                    "value": "-5,79E+02",
                    "module": "D",
                    "scenario": null
                },
                {
                    "value": "3,91E+03",
                    "module": "A1A3",
                    "scenario": null
                }
            ]
        },
        {
            "parameter": "EP-freshwater",
            "values": [
                {
                    "value": "6,65E-04",
                    "module": "A1",
                    "scenario": null
                },
                {
                    "value": "1,51E-05",
                    "module": "A2",
                    "scenario": null
                },
                {
                    "value": "3,55E-05",
                    "module": "A3",
                    "scenario": null
                },
                {
                    "value": "3,47E-05",
                    "module": "A4",
                    "scenario": null
                },
                {
                    "value": "2,28E-04",
                    "module": "A5",
                    "scenario": null
                },
                {
                    "value": "1,46E-05",
                    "module": "C1",
                    "scenario": null
                },
                {
                    "value": "5,89E-05",
                    "module": "C2",
                    "scenario": null
                },
                {
                    "value": "2,95E-05",
                    "module": "C3",
                    "scenario": null
                },
                {
                    "value": "1,02E-05",
                    "module": "C4",
                    "scenario": null
                },
                {
                    "value": "-7,70E-04",
                    "module": "D",
                    "scenario": null
                },
                {
                    "value": "7,15E-04",
                    "module": "A1A3",
                    "scenario": null
                }
            ]
        },
        {
            "parameter": "EP-marine",
            "values": [
                {
                    "value": "5,26E-02",
                    "module": "A1",
                    "scenario": null
                },
                {
                    "value": "7,86E-03",
                    "module": "A2",
                    "scenario": null
                },
                {
                    "value": "4,25E-04",
                    "module": "A3",
                    "scenario": null
                },
                {
                    "value": "3,07E-03",
                    "module": "A4",
                    "scenario": null
                },
                {
                    "value": "4,80E-03",
                    "module": "A5",
                    "scenario": null
                },
                {
                    "value": "1,85E-02",
                    "module": "C1",
                    "scenario": null
                },
                {
                    "value": "5,22E-03",
                    "module": "C2",
                    "scenario": null
                },
                {
                    "value": "1,11E-03",
                    "module": "C3",
                    "scenario": null
                },
                {
                    "value": "5,02E-03",
                    "module": "C4",
                    "scenario": null
                },
                {
                    "value": "-1,69E-02",
                    "module": "D",
                    "scenario": null
                },
                {
                    "value": "6,08E-02",
                    "module": "A1A3",
                    "scenario": null
                }
            ]
        },
        {
            "parameter": "EP-terrestrial",
            "values": [
                {
                    "value": "6,06E-01",
                    "module": "A1",
                    "scenario": null
                },
                {
                    "value": "8,84E-02",
                    "module": "A2",
                    "scenario": null
                },
                {
                    "value": "5,53E-03",
                    "module": "A3",
                    "scenario": null
                },
                {
                    "value": "3,42E-02",
                    "module": "A4",
                    "scenario": null
                },
                {
                    "value": "5,58E-02",
                    "module": "A5",
                    "scenario": null
                },
                {
                    "value": "2,00E-01",
                    "module": "C1",
                    "scenario": null
                },
                {
                    "value": "5,82E-02",
                    "module": "C2",
                    "scenario": null
                },
                {
                    "value": "1,28E-02",
                    "module": "C3",
                    "scenario": null
                },
                {
                    "value": "5,53E-02",
                    "module": "C4",
                    "scenario": null
                },
                {
                    "value": "-1,80E-01",
                    "module": "D",
                    "scenario": null
                },
                {
                    "value": "7,00E-01",
                    "module": "A1A3",
                    "scenario": null
                }
            ]
        },
        {
            "parameter": "GWP-IOBC",
            "values": [
                {
                    "value": "8,71E+01",
                    "module": "A1",
                    "scenario": null
                },
                {
                    "value": "2,55E+00",
                    "module": "A2",
                    "scenario": null
                },
                {
                    "value": "5,09E-01",
                    "module": "A3",
                    "scenario": null
                },
                {
                    "value": "4,36E+00",
                    "module": "A4",
                    "scenario": null
                },
                {
                    "value": "3,26E+00",
                    "module": "A5",
                    "scenario": null
                },
                {
                    "value": "4,00E+00",
                    "module": "C1",
                    "scenario": null
                },
                {
                    "value": "7,41E+00",
                    "module": "C2",
                    "scenario": null
                },
                {
                    "value": "4,67E-01",
                    "module": "C3",
                    "scenario": null
                },
                {
                    "value": "1,37E+00",
                    "module": "C4",
                    "scenario": null
                },
                {
                    "value": "-1,94E+01",
                    "module": "D",
                    "scenario": null
                },
                {
                    "value": "9,02E+01",
                    "module": "A1A3",
                    "scenario": null
                }
            ]
        }
    ],
    "additional_environmental_impact": [
        {
            "parameter": "PM",
            "values": [
                {
                    "value": "1,20E-06",
                    "module": "A1",
                    "scenario": null
                },
                {
                    "value": "1,39E-07",
                    "module": "A2",
                    "scenario": null
                },
                {
                    "value": "2,77E-08",
                    "module": "A3",
                    "scenario": null
                },
                {
                    "value": "4,00E-07",
                    "module": "A4",
                    "scenario": null
                },
                {
                    "value": "4,11E-07",
                    "module": "A5",
                    "scenario": null
                },
                {
                    "value": "5,07E-06",
                    "module": "C1",
                    "scenario": null
                },
                {
                    "value": "6,80E-07",
                    "module": "C2",
                    "scenario": null
                },
                {
                    "value": "6,05E-08",
                    "module": "C3",
                    "scenario": null
                },
                {
                    "value": "2,85E-07",
                    "module": "C4",
                    "scenario": null
                },
                {
                    "value": "-1,27E-06",
                    "module": "D",
                    "scenario": null
                },
                {
                    "value": "1,36E-06",
                    "module": "A1A3",
                    "scenario": null
                }
            ]
        },
        {
            "parameter": "ETP-fw",
            "values": [
                {
                    "value": "1,80E+03",
                    "module": "A1",
                    "scenario": null
                },
                {
                    "value": "2,50E+01",
                    "module": "A2",
                    "scenario": null
                },
                {
                    "value": "3,06E+01",
                    "module": "A3",
                    "scenario": null
                },
                {
                    "value": "5,17E+01",
                    "module": "A4",
                    "scenario": null
                },
                {
                    "value": "7,91E+01",
                    "module": "A5",
                    "scenario": null
                },
                {
                    "value": "3,01E+01",
                    "module": "C1",
                    "scenario": null
                },
                {
                    "value": "8,79E+01",
                    "module": "C2",
                    "scenario": null
                },
                {
                    "value": "1,03E+01",
                    "module": "C3",
                    "scenario": null
                },
                {
                    "value": "2,19E+01",
                    "module": "C4",
                    "scenario": null
                },
                {
                    "value": "-6,87E+02",
                    "module": "D",
                    "scenario": null
                },
                {
                    "value": "1,86E+03",
                    "module": "A1A3",
                    "scenario": null
                }
            ]
        },
        {
            "parameter": "HTP-c",
            "values": [
                {
                    "value": "9,53E-09",
                    "module": "A1",
                    "scenario": null
                },
                {
                    "value": "0,00E+00",
                    "module": "A2",
                    "scenario": null
                },
                {
                    "value": "1,47E-09",
                    "module": "A3",
                    "scenario": null
                },
                {
                    "value": "0,00E+00",
                    "module": "A4",
                    "scenario": null
                },
                {
                    "value": "5,09E-08",
                    "module": "A5",
                    "scenario": null
                },
                {
                    "value": "1,00E-09",
                    "module": "C1",
                    "scenario": null
                },
                {
                    "value": "0,00E+00",
                    "module": "C2",
                    "scenario": null
                },
                {
                    "value": "6,57E-10",
                    "module": "C3",
                    "scenario": null
                },
                {
                    "value": "6,41E-10",
                    "module": "C4",
                    "scenario": null
                },
                {
                    "value": "-5,84E-08",
                    "module": "D",
                    "scenario": null
                },
                {
                    "value": "1,10E-08",
                    "module": "A1A3",
                    "scenario": null
                }
            ]
        },
        {
            "parameter": "HTP-nc",
            "values": [
                {
                    "value": "1,83E-07",
                    "module": "A1",
                    "scenario": null
                },
                {
                    "value": "1,77E-08",
                    "module": "A2",
                    "scenario": null
                },
                {
                    "value": "3,45E-08",
                    "module": "A3",
                    "scenario": null
                },
                {
                    "value": "5,00E-08",
                    "module": "A4",
                    "scenario": null
                },
                {
                    "value": "1,59E-06",
                    "module": "A5",
                    "scenario": null
                },
                {
                    "value": "2,80E-08",
                    "module": "C1",
                    "scenario": null
                },
                {
                    "value": "8,50E-08",
                    "module": "C2",
                    "scenario": null
                },
                {
                    "value": "9,20E-09",
                    "module": "C3",
                    "scenario": null
                },
                {
                    "value": "1,28E-08",
                    "module": "C4",
                    "scenario": null
                },
                {
                    "value": "1,21E-06",
                    "module": "D",
                    "scenario": null
                },
                {
                    "value": "2,36E-07",
                    "module": "A1A3",
                    "scenario": null
                }
            ]
        },
        {
            "parameter": "SQP",
            "values": [
                {
                    "value": "1,34E+00",
                    "module": "A1",
                    "scenario": null
                },
                {
                    "value": "2,98E+01",
                    "module": "A2",
                    "scenario": null
                },
                {
                    "value": "3,40E+00",
                    "module": "A3",
                    "scenario": null
                },
                {
                    "value": "8,11E+01",
                    "module": "A4",
                    "scenario": null
                },
                {
                    "value": "4,43E+01",
                    "module": "A5",
                    "scenario": null
                },
                {
                    "value": "6,69E+00",
                    "module": "C1",
                    "scenario": null
                },
                {
                    "value": "1,38E+02",
                    "module": "C2",
                    "scenario": null
                },
                {
                    "value": "8,20E+00",
                    "module": "C3",
                    "scenario": null
                },
                {
                    "value": "1,61E+02",
                    "module": "C4",
                    "scenario": null
                },
                {
                    "value": "5,03E+01",
                    "module": "D",
                    "scenario": null
                },
                {
                    "value": "3,45E+01",
                    "module": "A1A3",
                    "scenario": null
                }
            ]
        },
        {
            "parameter": "IRP",
            "values": [
                {
                    "value": "8,37E-01",
                    "module": "A1",
                    "scenario": null
                },
                {
                    "value": "1,65E-01",
                    "module": "A2",
                    "scenario": null
                },
                {
                    "value": "1,22E-01",
                    "module": "A3",
                    "scenario": null
                },
                {
                    "value": "3,09E-01",
                    "module": "A4",
                    "scenario": null
                },
                {
                    "value": "3,67E-01",
                    "module": "A5",
                    "scenario": null
                },
                {
                    "value": "2,40E-01",
                    "module": "C1",
                    "scenario": null
                },
                {
                    "value": "5,26E-01",
                    "module": "C2",
                    "scenario": null
                },
                {
                    "value": "2,43E-01",
                    "module": "C3",
                    "scenario": null
                },
                {
                    "value": "1,92E-01",
                    "module": "C4",
                    "scenario": null
                },
                {
                    "value": "-1,91E-01",
                    "module": "D",
                    "scenario": null
                },
                {
                    "value": "1,12E+00",
                    "module": "A1A3",
                    "scenario": null
                }
            ]
        }
    ],
    "resource_use": [
        {
            "parameter": "PERE",
            "values": [
                {
                    "value": "2,06E+02",
                    "module": "A1",
                    "scenario": null
                },
                {
                    "value": "3,79E-01",
                    "module": "A2",
                    "scenario": null
                },
                {
                    "value": "8,70E+01",
                    "module": "A3",
                    "scenario": null
                },
                {
                    "value": "8,90E-01",
                    "module": "A4",
                    "scenario": null
                },
                {
                    "value": "8,70E+00",
                    "module": "A5",
                    "scenario": null
                },
                {
                    "value": "3,00E-01",
                    "module": "C1",
                    "scenario": null
                },
                {
                    "value": "1,51E+00",
                    "module": "C2",
                    "scenario": null
                },
                {
                    "value": "7,46E+00",
                    "module": "C3",
                    "scenario": null
                },
                {
                    "value": "6,81E-01",
                    "module": "C4",
                    "scenario": null
                },
                {
                    "value": "-1,41E+01",
                    "module": "D",
                    "scenario": null
                },
                {
                    "value": "2,94E+02",
                    "module": "A1A3",
                    "scenario": null
                }
            ]
        },
        {
            "parameter": "PERM",
            "values": [
                {
                    "value": "2,13E-01",
                    "module": "A1",
                    "scenario": null
                },
                {
                    "value": "0,00E+00",
                    "module": "A2",
                    "scenario": null
                },
                {
                    "value": "0,00E+00",
                    "module": "A3",
                    "scenario": null
                },
                {
                    "value": "0,00E+00",
                    "module": "A4",
                    "scenario": null
                },
                {
                    "value": "0,00E+00",
                    "module": "A5",
                    "scenario": null
                },
                {
                    "value": "0,00E+00",
                    "module": "C1",
                    "scenario": null
                },
                {
                    "value": "0,00E+00",
                    "module": "C2",
                    "scenario": null
                },
                {
                    "value": "0,00E+00",
                    "module": "C3",
                    "scenario": null
                },
                {
                    "value": "0,00E+00",
                    "module": "C4",
                    "scenario": null
                },
                {
                    "value": "0,00E+00",
                    "module": "D",
                    "scenario": null
                },
                {
                    "value": "2,13E-01",
                    "module": "A1A3",
                    "scenario": null
                }
            ]
        },
        {
            "parameter": "PERT",
            "values": [
                {
                    "value": "2,06E+02",
                    "module": "A1",
                    "scenario": null
                },
                {
                    "value": "3,79E-01",
                    "module": "A2",
                    "scenario": null
                },
                {
                    "value": "8,70E+01",
                    "module": "A3",
                    "scenario": null
                },
                {
                    "value": "8,90E-01",
                    "module": "A4",
                    "scenario": null
                },
                {
                    "value": "8,70E+00",
                    "module": "A5",
                    "scenario": null
                },
                {
                    "value": "3,00E-01",
                    "module": "C1",
                    "scenario": null
                },
                {
                    "value": "1,51E+00",
                    "module": "C2",
                    "scenario": null
                },
                {
                    "value": "7,46E+00",
                    "module": "C3",
                    "scenario": null
                },
                {
                    "value": "6,81E-01",
                    "module": "C4",
                    "scenario": null
                },
                {
                    "value": "-1,41E+01",
                    "module": "D",
                    "scenario": null
                },
                {
                    "value": "2,94E+02",
                    "module": "A1A3",
                    "scenario": null
                }
            ]
        },
        {
            "parameter": "PENRE",
            "values": [
                {
                    "value": "2,94E+02",
                    "module": "A1",
                    "scenario": null
                },
                {
                    "value": "3,79E+01",
                    "module": "A2",
                    "scenario": null
                },
                {
                    "value": "6,76E+00",
                    "module": "A3",
                    "scenario": null
                },
                {
                    "value": "7,07E+01",
                    "module": "A4",
                    "scenario": null
                },
                {
                    "value": "6,63E+01",
                    "module": "A5",
                    "scenario": null
                },
                {
                    "value": "5,51E+01",
                    "module": "C1",
                    "scenario": null
                },
                {
                    "value": "1,20E+02",
                    "module": "C2",
                    "scenario": null
                },
                {
                    "value": "1,45E+01",
                    "module": "C3",
                    "scenario": null
                },
                {
                    "value": "4,43E+01",
                    "module": "C4",
                    "scenario": null
                },
                {
                    "value": "-1,27E+02",
                    "module": "D",
                    "scenario": null
                },
                {
                    "value": "3,39E+02",
                    "module": "A1A3",
                    "scenario": null
                }
            ]
        },
        {
            "parameter": "PENRM",
            "values": [
                {
                    "value": "9,80E+00",
                    "module": "A1",
                    "scenario": null
                },
                {
                    "value": "0,00E+00",
                    "module": "A2",
                    "scenario": null
                },
                {
                    "value": "0,00E+00",
                    "module": "A3",
                    "scenario": null
                },
                {
                    "value": "0,00E+00",
                    "module": "A4",
                    "scenario": null
                },
                {
                    "value": "0,00E+00",
                    "module": "A5",
                    "scenario": null
                },
                {
                    "value": "0,00E+00",
                    "module": "C1",
                    "scenario": null
                },
                {
                    "value": "0,00E+00",
                    "module": "C2",
                    "scenario": null
                },
                {
                    "value": "0,00E+00",
                    "module": "C3",
                    "scenario": null
                },
                {
                    "value": "0,00E+00",
                    "module": "C4",
                    "scenario": null
                },
                {
                    "value": "0,00E+00",
                    "module": "D",
                    "scenario": null
                },
                {
                    "value": "9,80E+00",
                    "module": "A1A3",
                    "scenario": null
                }
            ]
        },
        {
            "parameter": "PENRT",
            "values": [
                {
                    "value": "3,04E+02",
                    "module": "A1",
                    "scenario": null
                },
                {
                    "value": "3,79E+01",
                    "module": "A2",
                    "scenario": null
                },
                {
                    "value": "6,76E+00",
                    "module": "A3",
                    "scenario": null
                },
                {
                    "value": "7,07E+01",
                    "module": "A4",
                    "scenario": null
                },
                {
                    "value": "6,63E+01",
                    "module": "A5",
                    "scenario": null
                },
                {
                    "value": "5,51E+01",
                    "module": "C1",
                    "scenario": null
                },
                {
                    "value": "1,20E+02",
                    "module": "C2",
                    "scenario": null
                },
                {
                    "value": "1,45E+01",
                    "module": "C3",
                    "scenario": null
                },
                {
                    "value": "4,43E+01",
                    "module": "C4",
                    "scenario": null
                },
                {
                    "value": "-1,27E+02",
                    "module": "D",
                    "scenario": null
                },
                {
                    "value": "3,49E+02",
                    "module": "A1A3",
                    "scenario": null
                }
            ]
        },
        {
            "parameter": "SM",
            "values": [
                {
                    "value": "4,06E+01",
                    "module": "A1",
                    "scenario": null
                },
                {
                    "value": "0,00E+00",
                    "module": "A2",
                    "scenario": null
                },
                {
                    "value": "0,00E+00",
                    "module": "A3",
                    "scenario": null
                },
                {
                    "value": "0,00E+00",
                    "module": "A4",
                    "scenario": null
                },
                {
                    "value": "5,00E+00",
                    "module": "A5",
                    "scenario": null
                },
                {
                    "value": "0,00E+00",
                    "module": "C1",
                    "scenario": null
                },
                {
                    "value": "0,00E+00",
                    "module": "C2",
                    "scenario": null
                },
                {
                    "value": "0,00E+00",
                    "module": "C3",
                    "scenario": null
                },
                {
                    "value": "0,00E+00",
                    "module": "C4",
                    "scenario": null
                },
                {
                    "value": "0,00E+00",
                    "module": "D",
                    "scenario": null
                },
                {
                    "value": "4,06E+01",
                    "module": "A1A3",
                    "scenario": null
                }
            ]
        },
        {
            "parameter": "RSF",
            "values": [
                {
                    "value": "1,11E+02",
                    "module": "A1",
                    "scenario": null
                },
                {
                    "value": "1,35E-02",
                    "module": "A2",
                    "scenario": null
                },
                {
                    "value": "6,87E-02",
                    "module": "A3",
                    "scenario": null
                },
                {
                    "value": "3,11E-02",
                    "module": "A4",
                    "scenario": null
                },
                {
                    "value": "4,55E-01",
                    "module": "A5",
                    "scenario": null
                },
                {
                    "value": "0,00E+00",
                    "module": "C1",
                    "scenario": null
                },
                {
                    "value": "5,29E-02",
                    "module": "C2",
                    "scenario": null
                },
                {
                    "value": "0,00E+00",
                    "module": "C3",
                    "scenario": null
                },
                {
                    "value": "1,41E-02",
                    "module": "C4",
                    "scenario": null
                },
                {
                    "value": "3,06E-01",
                    "module": "D",
                    "scenario": null
                },
                {
                    "value": "1,11E+02",
                    "module": "A1A3",
                    "scenario": null
                }
            ]
        },
        {
            "parameter": "NRSF",
            "values": [
                {
                    "value": "1,79E+02",
                    "module": "A1",
                    "scenario": null
                },
                {
                    "value": "5,39E-02",
                    "module": "A2",
                    "scenario": null
                },
                {
                    "value": "1,71E-01",
                    "module": "A3",
                    "scenario": null
                },
                {
                    "value": "1,04E-01",
                    "module": "A4",
                    "scenario": null
                },
                {
                    "value": "5,27E-03",
                    "module": "A5",
                    "scenario": null
                },
                {
                    "value": "0,00E+00",
                    "module": "C1",
                    "scenario": null
                },
                {
                    "value": "1,77E-01",
                    "module": "C2",
                    "scenario": null
                },
                {
                    "value": "0,00E+00",
                    "module": "C3",
                    "scenario": null
                },
                {
                    "value": "4,05E-02",
                    "module": "C4",
                    "scenario": null
                },
                {
                    "value": "1,23E+01",
                    "module": "D",
                    "scenario": null
                },
                {
                    "value": "1,80E+02",
                    "module": "A1A3",
                    "scenario": null
                }
            ]
        },
        {
            "parameter": "FW",
            "values": [
                {
                    "value": "2,90E+00",
                    "module": "A1",
                    "scenario": null
                },
                {
                    "value": "3,20E-03",
                    "module": "A2",
                    "scenario": null
                },
                {
                    "value": "6,56E-01",
                    "module": "A3",
                    "scenario": null
                },
                {
                    "value": "8,05E-03",
                    "module": "A4",
                    "scenario": null
                },
                {
                    "value": "9,44E-02",
                    "module": "A5",
                    "scenario": null
                },
                {
                    "value": "2,83E-03",
                    "module": "C1",
                    "scenario": null
                },
                {
                    "value": "1,37E-02",
                    "module": "C2",
                    "scenario": null
                },
                {
                    "value": "2,48E-02",
                    "module": "C3",
                    "scenario": null
                },
                {
                    "value": "5,27E-02",
                    "module": "C4",
                    "scenario": null
                },
                {
                    "value": "-9,60E-01",
                    "module": "D",
                    "scenario": null
                },
                {
                    "value": "3,56E+00",
                    "module": "A1A3",
                    "scenario": null
                }
            ]
        }
    ],
    "end_of_life_waste": [
        {
            "parameter": "HWD",
            "values": [
                {
                    "value": "3,17E-02",
                    "module": "A1",
                    "scenario": null
                },
                {
                    "value": "1,78E-03",
                    "module": "A2",
                    "scenario": null
                },
                {
                    "value": "4,35E-03",
                    "module": "A3",
                    "scenario": null
                },
                {
                    "value": "3,87E-03",
                    "module": "A4",
                    "scenario": null
                },
                {
                    "value": "1,75E-02",
                    "module": "A5",
                    "scenario": null
                },
                {
                    "value": "1,62E-03",
                    "module": "C1",
                    "scenario": null
                },
                {
                    "value": "6,58E-03",
                    "module": "C2",
                    "scenario": null
                },
                {
                    "value": "1,45E-03",
                    "module": "C3",
                    "scenario": null
                },
                {
                    "value": "0,00E+00",
                    "module": "C4",
                    "scenario": null
                },
                {
                    "value": "-6,78E-02",
                    "module": "D",
                    "scenario": null
                },
                {
                    "value": "3,78E-02",
                    "module": "A1A3",
                    "scenario": null
                }
            ]
        },
        {
            "parameter": "NHWD",
            "values": [
                {
                    "value": "8,19E+00",
                    "module": "A1",
                    "scenario": null
                },
                {
                    "value": "2,15E+00",
                    "module": "A2",
                    "scenario": null
                },
                {
                    "value": "5,29E-01",
                    "module": "A3",
                    "scenario": null
                },
                {
                    "value": "6,15E+00",
                    "module": "A4",
                    "scenario": null
                },
                {
                    "value": "1,28E+00",
                    "module": "A5",
                    "scenario": null
                },
                {
                    "value": "6,52E-02",
                    "module": "C1",
                    "scenario": null
                },
                {
                    "value": "1,05E+01",
                    "module": "C2",
                    "scenario": null
                },
                {
                    "value": "4,57E-02",
                    "module": "C3",
                    "scenario": null
                },
                {
                    "value": "3,20E+02",
                    "module": "C4",
                    "scenario": null
                },
                {
                    "value": "-5,03E+00",
                    "module": "D",
                    "scenario": null
                },
                {
                    "value": "1,09E+01",
                    "module": "A1A3",
                    "scenario": null
                }
            ]
        },
        {
            "parameter": "RWD",
            "values": [
                {
                    "value": "3,30E-03",
                    "module": "A1",
                    "scenario": null
                },
                {
                    "value": "2,62E-04",
                    "module": "A2",
                    "scenario": null
                },
                {
                    "value": "6,04E-05",
                    "module": "A3",
                    "scenario": null
                },
                {
                    "value": "4,83E-04",
                    "module": "A4",
                    "scenario": null
                },
                {
                    "value": "3,29E-04",
                    "module": "A5",
                    "scenario": null
                },
                {
                    "value": "3,82E-04",
                    "module": "C1",
                    "scenario": null
                },
                {
                    "value": "8,21E-04",
                    "module": "C2",
                    "scenario": null
                },
                {
                    "value": "1,53E-04",
                    "module": "C3",
                    "scenario": null
                },
                {
                    "value": "0,00E+00",
                    "module": "C4",
                    "scenario": null
                },
                {
                    "value": "-1,69E-04",
                    "module": "D",
                    "scenario": null
                },
                {
                    "value": "3,62E-03",
                    "module": "A1A3",
                    "scenario": null
                }
            ]
        }
    ],
    "end_of_life_flow": [
        {
            "parameter": "CRU",
            "values": [
                {
                    "value": "0,00E+00",
                    "module": "A1",
                    "scenario": null
                },
                {
                    "value": "0,00E+00",
                    "module": "A2",
                    "scenario": null
                },
                {
                    "value": "0,00E+00",
                    "module": "A3",
                    "scenario": null
                },
                {
                    "value": "0,00E+00",
                    "module": "A4",
                    "scenario": null
                },
                {
                    "value": "0,00E+00",
                    "module": "A5",
                    "scenario": null
                },
                {
                    "value": "0,00E+00",
                    "module": "C1",
                    "scenario": null
                },
                {
                    "value": "0,00E+00",
                    "module": "C2",
                    "scenario": null
                },
                {
                    "value": "0,00E+00",
                    "module": "C3",
                    "scenario": null
                },
                {
                    "value": "0,00E+00",
                    "module": "C4",
                    "scenario": null
                },
                {
                    "value": "0,00E+00",
                    "module": "D",
                    "scenario": null
                },
                {
                    "value": "0,00E+00",
                    "module": "A1A3",
                    "scenario": null
                }
            ]
        },
        {
            "parameter": "MFR",
            "values": [
                {
                    "value": "0,00E+00",
                    "module": "A1",
                    "scenario": null
                },
                {
                    "value": "0,00E+00",
                    "module": "A2",
                    "scenario": null
                },
                {
                    "value": "4,00E-03",
                    "module": "A3",
                    "scenario": null
                },
                {
                    "value": "0,00E+00",
                    "module": "A4",
                    "scenario": null
                },
                {
                    "value": "0,00E+00",
                    "module": "A5",
                    "scenario": null
                },
                {
                    "value": "0,00E+00",
                    "module": "C1",
                    "scenario": null
                },
                {
                    "value": "0,00E+00",
                    "module": "C2",
                    "scenario": null
                },
                {
                    "value": "6,80E+02",
                    "module": "C3",
                    "scenario": null
                },
                {
                    "value": "0,00E+00",
                    "module": "C4",
                    "scenario": null
                },
                {
                    "value": "0,00E+00",
                    "module": "D",
                    "scenario": null
                },
                {
                    "value": "4,00E-03",
                    "module": "A1A3",
                    "scenario": null
                }
            ]
        },
        {
            "parameter": "MER",
            "values": [
                {
                    "value": "0,00E+00",
                    "module": "A1",
                    "scenario": null
                },
                {
                    "value": "0,00E+00",
                    "module": "A2",
                    "scenario": null
                },
                {
                    "value": "1,12E-03",
                    "module": "A3",
                    "scenario": null
                },
                {
                    "value": "0,00E+00",
                    "module": "A4",
                    "scenario": null
                },
                {
                    "value": "0,00E+00",
                    "module": "A5",
                    "scenario": null
                },
                {
                    "value": "0,00E+00",
                    "module": "C1",
                    "scenario": null
                },
                {
                    "value": "0,00E+00",
                    "module": "C2",
                    "scenario": null
                },
                {
                    "value": "0,00E+00",
                    "module": "C3",
                    "scenario": null
                },
                {
                    "value": "0,00E+00",
                    "module": "C4",
                    "scenario": null
                },
                {
                    "value": "0,00E+00",
                    "module": "D",
                    "scenario": null
                },
                {
                    "value": "1,12E-03",
                    "module": "A1A3",
                    "scenario": null
                }
            ]
        },
        {
            "parameter": "EEE",
            "values": [
                {
                    "value": "0,00E+00",
                    "module": "A1",
                    "scenario": null
                },
                {
                    "value": "0,00E+00",
                    "module": "A2",
                    "scenario": null
                },
                {
                    "value": "7,80E-04",
                    "module": "A3",
                    "scenario": null
                },
                {
                    "value": "0,00E+00",
                    "module": "A4",
                    "scenario": null
                },
                {
                    "value": "0,00E+00",
                    "module": "A5",
                    "scenario": null
                },
                {
                    "value": "0,00E+00",
                    "module": "C1",
                    "scenario": null
                },
                {
                    "value": "0,00E+00",
                    "module": "C2",
                    "scenario": null
                },
                {
                    "value": "0,00E+00",
                    "module": "C3",
                    "scenario": null
                },
                {
                    "value": "0,00E+00",
                    "module": "C4",
                    "scenario": null
                },
                {
                    "value": "0,00E+00",
                    "module": "D",
                    "scenario": null
                },
                {
                    "value": "7,80E-04",
                    "module": "A1A3",
                    "scenario": null
                }
            ]
        },
        {
            "parameter": "EET",
            "values": [
                {
                    "value": "0,00E+00",
                    "module": "A1",
                    "scenario": null
                },
                {
                    "value": "0,00E+00",
                    "module": "A2",
                    "scenario": null
                },
                {
                    "value": "1,18E-02",
                    "module": "A3",
                    "scenario": null
                },
                {
                    "value": "0,00E+00",
                    "module": "A4",
                    "scenario": null
                },
                {
                    "value": "0,00E+00",
                    "module": "A5",
                    "scenario": null
                },
                {
                    "value": "0,00E+00",
                    "module": "C1",
                    "scenario": null
                },
                {
                    "value": "0,00E+00",
                    "module": "C2",
                    "scenario": null
                },
                {
                    "value": "0,00E+00",
                    "module": "C3",
                    "scenario": null
                },
                {
                    "value": "0,00E+00",
                    "module": "C4",
                    "scenario": null
                },
                {
                    "value": "0,00E+00",
                    "module": "D",
                    "scenario": null
                },
                {
                    "value": "1,18E-02",
                    "module": "A1A3",
                    "scenario": null
                }
            ]
        }
    ]
}