{
    "product_name": "Arlon Round",
    "epd_id": "NEPD-8054-7727",
    "compliance": [
        "EN 15804+A2",
        "ISO 14025",
        "ISO 21930"
    ],
    "producer_name": "SG Armaturen AS",
    "environmental_impact": [
        {
            "parameter": "GWP-total",
            "values": [
                {
                    "value": "1,63E+01",
                    "module": "A1",
                    "scenario": null
                },
                {
                    "value": "9,40E-03",
                    "module": "A2",
                    "scenario": null
                },
                {
                    "value": "6,91E-01",
                    "module": "A3",
                    "scenario": null
                },
                {
                    "value": "7,56E-01",
                    "module": "A4",
                    "scenario": null
                },
                {
                    "value": "6,90E-01",
                    "module": "A5",
                    "scenario": null
                },
                {
                    "value": "5,06E+00",
                    "module": "B6",
                    "scenario": null
                },
                {
                    "value": "0,00E+00",
                    "module": "C1",
                    "scenario": null
                },
                {
                    "value": "9,13E-02",
                    "module": "C2",
                    "scenario": null
                },
                {
                    "value": "2,47E-01",
                    "module": "C3",
                    "scenario": null
                },
                {
                    "value": "2,18E-02",
                    "module": "C4",
                    "scenario": null
                },
                {
                    "value": "-1,58E-01",
                    "module": "D",
                    "scenario": null
                },
                {
                    "value": "1,70E+01",
                    "module": "A1A3",
                    "scenario": null
                }
            ]
        },
        {
            "parameter": "GWP-fossil",
            "values": [
                {
                    "value": "1,68E+01",
                    "module": "A1",
                    "scenario": null
                },
                {
                    "value": "9,39E-03",
                    "module": "A2",
                    "scenario": null
                },
                {
                    "value": "6,90E-01",
                    "module": "A3",
                    "scenario": null
                },
                {
                    "value": "7,55E-01",
                    "module": "A4",
                    "scenario": null
                },
                {
                    "value": "6,52E-03",
                    "module": "A5",
                    "scenario": null
                },
                {
                    "value": "4,91E+00",
                    "module": "B6",
                    "scenario": null
                },
                {
                    "value": "0,00E+00",
                    "module": "C1",
                    "scenario": null
                },
                {
                    "value": "9,12E-02",
                    "module": "C2",
                    "scenario": null
                },
                {
                    "value": "2,47E-01",
                    "module": "C3",
                    "scenario": null
                },
                {
                    "value": "2,18E-02",
                    "module": "C4",
                    "scenario": null
                },
                {
                    "value": "-1,62E-01",
                    "module": "D",
                    "scenario": null
                },
                {
                    "value": "1,75E+01",
                    "module": "A1A3",
                    "scenario": null
                }
            ]
        },
        {
            "parameter": "GWP-biogenic",
            "values": [
                {
                    "value": "-5,64E-01",
                    "module": "A1",
                    "scenario": null
                },
                {
                    "value": "3,66E-06",
                    "module": "A2",
                    "scenario": null
                },
                {
                    "value": "1,72E-04",
                    "module": "A3",
                    "scenario": null
                },
                {
                    "value": "2,68E-04",
                    "module": "A4",
                    "scenario": null
                },
                {
                    "value": "6,83E-01",
                    "module": "A5",
                    "scenario": null
                },
                {
                    "value": "1,36E-01",
                    "module": "B6",
                    "scenario": null
                },
                {
                    "value": "0,00E+00",
                    "module": "C1",
                    "scenario": null
                },
                {
                    "value": "3,55E-05",
                    "module": "C2",
                    "scenario": null
                },
                {
                    "value": "4,63E-05",
                    "module": "C3",
                    "scenario": null
                },
                {
                    "value": "6,36E-06",
                    "module": "C4",
                    "scenario": null
                },
                {
                    "value": "5,44E-05",
                    "module": "D",
                    "scenario": null
                },
                {
                    "value": "-5,64E-01",
                    "module": "A1A3",
                    "scenario": null
                }
            ]
        },
        {
            "parameter": "GWP-luluc",
            "values": [
                {
                    "value": "3,71E-02",
                    "module": "A1",
                    "scenario": null
                },
                {
                    "value": "3,43E-06",
                    "module": "A2",
                    "scenario": null
                },
                {
                    "value": "1,09E-04",
                    "module": "A3",
                    "scenario": null
                },
                {
                    "value": "3,76E-04",
                    "module": "A4",
                    "scenario": null
                },
                {
                    "value": "2,16E-06",
                    "module": "A5",
                    "scenario": null
                },
                {
                    "value": "2,02E-02",
                    "module": "B6",
                    "scenario": null
                },
                {
                    "value": "0,00E+00",
                    "module": "C1",
                    "scenario": null
                },
                {
                    "value": "3,33E-05",
                    "module": "C2",
                    "scenario": null
                },
                {
                    "value": "5,40E-05",
                    "module": "C3",
                    "scenario": null
                },
                {
                    "value": "5,65E-05",
                    "module": "C4",
                    "scenario": null
                },
                {
                    "value": "3,69E-03",
                    "module": "D",
                    "scenario": null
                },
                {
                    "value": "3,72E-02",
                    "module": "A1A3",
                    "scenario": null
                }
            ]
        },
        {
            "parameter": "ODP",
            "values": [
                {
                    "value": "6,51E-06",
                    "module": "A1",
                    "scenario": null
                },
                {
                    "value": "2,04E-09",
                    "module": "A2",
                    "scenario": null
                },
                {
                    "value": "1,01E-08",
                    "module": "A3",
                    "scenario": null
                },
                {
                    "value": "1,66E-07",
                    "module": "A4",
                    "scenario": null
                },
                {
                    "value": "1,38E-09",
                    "module": "A5",
                    "scenario": null
                },
                {
                    "value": "3,36E-07",
                    "module": "B6",
                    "scenario": null
                },
                {
                    "value": "0,00E+00",
                    "module": "C1",
                    "scenario": null
                },
                {
                    "value": "1,98E-08",
                    "module": "C2",
                    "scenario": null
                },
                {
                    "value": "1,85E-09",
                    "module": "C3",
                    "scenario": null
                },
                {
                    "value": "1,96E-09",
                    "module": "C4",
                    "scenario": null
                },
                {
                    "value": "-1,08E-03",
                    "module": "D",
                    "scenario": null
                },
                {
                    "value": "6,52E-06",
                    "module": "A1A3",
                    "scenario": null
                }
            ]
        },
        {
            "parameter": "AP",
            "values": [
                {
                    "value": "1,26E-01",
                    "module": "A1",
                    "scenario": null
                },
                {
                    "value": "2,81E-05",
                    "module": "A2",
                    "scenario": null
                },
                {
                    "value": "3,61E-03",
                    "module": "A3",
                    "scenario": null
                },
                {
                    "value": "1,16E-02",
                    "module": "A4",
                    "scenario": null
                },
                {
                    "value": "3,09E-05",
                    "module": "A5",
                    "scenario": null
                },
                {
                    "value": "3,83E-02",
                    "module": "B6",
                    "scenario": null
                },
                {
                    "value": "0,00E+00",
                    "module": "C1",
                    "scenario": null
                },
                {
                    "value": "2,73E-04",
                    "module": "C2",
                    "scenario": null
                },
                {
                    "value": "1,35E-04",
                    "module": "C3",
                    "scenario": null
                },
                {
                    "value": "7,37E-05",
                    "module": "C4",
                    "scenario": null
                },
                {
                    "value": "-2,29E-02",
                    "module": "D",
                    "scenario": null
                },
                {
                    "value": "1,29E-01",
                    "module": "A1A3",
                    "scenario": null
                }
            ]
        },
        {
            "parameter": "POCP",
            "values": [
                {
                    "value": "6,24E-02",
                    "module": "A1",
                    "scenario": null
                },
                {
                    "value": "2,32E-05",
                    "module": "A2",
                    "scenario": null
                },
                {
                    "value": "2,16E-03",
                    "module": "A3",
                    "scenario": null
                },
                {
                    "value": "8,43E-03",
                    "module": "A4",
                    "scenario": null
                },
                {
                    "value": "3,18E-05",
                    "module": "A5",
                    "scenario": null
                },
                {
                    "value": "1,47E-02",
                    "module": "B6",
                    "scenario": null
                },
                {
                    "value": "0,00E+00",
                    "module": "C1",
                    "scenario": null
                },
                {
                    "value": "2,25E-04",
                    "module": "C2",
                    "scenario": null
                },
                {
                    "value": "1,08E-04",
                    "module": "C3",
                    "scenario": null
                },
                {
                    "value": "8,41E-05",
                    "module": "C4",
                    "scenario": null
                },
                {
                    "value": "-4,29E-03",
                    "module": "D",
                    "scenario": null
                },
                {
                    "value": "6,45E-02",
                    "module": "A1A3",
                    "scenario": null
                }
            ]
        },
        {
            "parameter": "ADPE",
            "values": [
                {
                    "value": "5,22E-03",
                    "module": "A1",
                    "scenario": null
                },
                {
                    "value": "2,52E-07",
                    "module": "A2",
                    "scenario": null
                },
                {
                    "value": "2,13E-06",
                    "module": "A3",
                    "scenario": null
                },
                {
                    "value": "1,44E-05",
                    "module": "A4",
                    "scenario": null
                },
                {
                    "value": "1,59E-07",
                    "module": "A5",
                    "scenario": null
                },
                {
                    "value": "3,66E-04",
                    "module": "B6",
                    "scenario": null
                },
                {
                    "value": "0,00E+00",
                    "module": "C1",
                    "scenario": null
                },
                {
                    "value": "2,45E-06",
                    "module": "C2",
                    "scenario": null
                },
                {
                    "value": "1,93E-07",
                    "module": "C3",
                    "scenario": null
                },
                {
                    "value": "7,96E-08",
                    "module": "C4",
                    "scenario": null
                },
                {
                    "value": "-5,42E-04",
                    "module": "D",
                    "scenario": null
                },
                {
                    "value": "5,22E-03",
                    "module": "A1A3",
                    "scenario": null
                }
            ]
        },
        {
            "parameter": "ADPF",
            "values": [
                {
                    "value": "1,89E+02",
                    "module": "A1",
                    "scenario": null
                },
                {
                    "value": "1,39E-01",
                    "module": "A2",
                    "scenario": null
                },
                {
                    "value": "6,11E+00",
                    "module": "A3",
                    "scenario": null
                },
                {
                    "value": "1,07E+01",
                    "module": "A4",
                    "scenario": null
                },
                {
                    "value": "9,12E-02",
                    "module": "A5",
                    "scenario": null
                },
                {
                    "value": "6,70E+01",
                    "module": "B6",
                    "scenario": null
                },
                {
                    "value": "0,00E+00",
                    "module": "C1",
                    "scenario": null
                },
                {
                    "value": "1,35E+00",
                    "module": "C2",
                    "scenario": null
                },
                {
                    "value": "2,47E-01",
                    "module": "C3",
                    "scenario": null
                },
                {
                    "value": "2,01E-01",
                    "module": "C4",
                    "scenario": null
                },
                {
                    "value": "-2,02E+00",
                    "module": "D",
                    "scenario": null
                },
                {
                    "value": "1,95E+02",
                    "module": "A1A3",
                    "scenario": null
                }
            ]
        },
        {
            "parameter": "WDP",
            "values": [
                {
                    "value": "7,39E+02",
                    "module": "A1",
                    "scenario": null
                },
                {
                    "value": "4,53E-02",
                    "module": "A2",
                    "scenario": null
                },
                {
                    "value": "9,96E-01",
                    "module": "A3",
                    "scenario": null
                },
                {
                    "value": "7,06E+00",
                    "module": "A4",
                    "scenario": null
                },
                {
                    "value": "1,16E-01",
                    "module": "A5",
                    "scenario": null
                },
                {
                    "value": "1,17E+04",
                    "module": "B6",
                    "scenario": null
                },
                {
                    "value": "0,00E+00",
                    "module": "C1",
                    "scenario": null
                },
                {
                    "value": "4,39E-01",
                    "module": "C2",
                    "scenario": null
                },
                {
                    "value": "2,36E+00",
                    "module": "C3",
                    "scenario": null
                },
                {
                    "value": "3,13E+00",
                    "module": "C4",
                    "scenario": null
                },
                {
                    "value": "1,32E+02",
                    "module": "D",
                    "scenario": null
                },
                {
                    "value": "7,40E+02",
                    "module": "A1A3",
                    "scenario": null
                }
            ]
        },
        {
            "parameter": "EP-freshwater",
            "values": [
                {
                    "value": "1,41E-03",
                    "module": "A1",
                    "scenario": null
                },
                {
                    "value": "8,81E-08",
                    "module": "A2",
                    "scenario": null
                },
                {
                    "value": "1,53E-05",
                    "module": "A3",
                    "scenario": null
                },
                {
                    "value": "4,82E-06",
                    "module": "A4",
                    "scenario": null
                },
                {
                    "value": "5,35E-08",
                    "module": "A5",
                    "scenario": null
                },
                {
                    "value": "3,53E-04",
                    "module": "B6",
                    "scenario": null
                },
                {
                    "value": "0,00E+00",
                    "module": "C1",
                    "scenario": null
                },
                {
                    "value": "8,56E-07",
                    "module": "C2",
                    "scenario": null
                },
                {
                    "value": "7,28E-07",
                    "module": "C3",
                    "scenario": null
                },
                {
                    "value": "3,72E-07",
                    "module": "C4",
                    "scenario": null
                },
                {
                    "value": "-1,30E-04",
                    "module": "D",
                    "scenario": null
                },
                {
                    "value": "1,43E-03",
                    "module": "A1A3",
                    "scenario": null
                }
            ]
        },
        {
            "parameter": "EP-marine",
            "values": [
                {
                    "value": "1,76E-02",
                    "module": "A1",
                    "scenario": null
                },
                {
                    "value": "5,53E-06",
                    "module": "A2",
                    "scenario": null
                },
                {
                    "value": "7,45E-04",
                    "module": "A3",
                    "scenario": null
                },
                {
                    "value": "2,80E-03",
                    "module": "A4",
                    "scenario": null
                },
                {
                    "value": "1,02E-05",
                    "module": "A5",
                    "scenario": null
                },
                {
                    "value": "4,21E-03",
                    "module": "B6",
                    "scenario": null
                },
                {
                    "value": "0,00E+00",
                    "module": "C1",
                    "scenario": null
                },
                {
                    "value": "5,37E-05",
                    "module": "C2",
                    "scenario": null
                },
                {
                    "value": "3,90E-05",
                    "module": "C3",
                    "scenario": null
                },
                {
                    "value": "3,31E-05",
                    "module": "C4",
                    "scenario": null
                },
                {
                    "value": "-1,08E-03",
                    "module": "D",
                    "scenario": null
                },
                {
                    "value": "1,83E-02",
                    "module": "A1A3",
                    "scenario": null
                }
            ]
        },
        {
            "parameter": "EP-terrestrial",
            "values": [
                {
                    "value": "1,99E-01",
                    "module": "A1",
                    "scenario": null
                },
                {
                    "value": "6,19E-05",
                    "module": "A2",
                    "scenario": null
                },
                {
                    "value": "8,21E-03",
                    "module": "A3",
                    "scenario": null
                },
                {
                    "value": "3,12E-02",
                    "module": "A4",
                    "scenario": null
                },
                {
                    "value": "1,11E-04",
                    "module": "A5",
                    "scenario": null
                },
                {
                    "value": "5,48E-02",
                    "module": "B6",
                    "scenario": null
                },
                {
                    "value": "0,00E+00",
                    "module": "C1",
                    "scenario": null
                },
                {
                    "value": "6,01E-04",
                    "module": "C2",
                    "scenario": null
                },
                {
                    "value": "4,16E-04",
                    "module": "C3",
                    "scenario": null
                },
                {
                    "value": "2,43E-04",
                    "module": "C4",
                    "scenario": null
                },
                {
                    "value": "-1,53E-02",
                    "module": "D",
                    "scenario": null
                },
                {
                    "value": "2,08E-01",
                    "module": "A1A3",
                    "scenario": null
                }
            ]
        },
        {
            "parameter": "GWP-IOBC",
            "values": [
                {
                    "value": "1,69E+01",
                    "module": "A1",
                    "scenario": null
                },
                {
                    "value": "9,40E-03",
                    "module": "A2",
                    "scenario": null
                },
                {
                    "value": "6,52E-01",
                    "module": "A3",
                    "scenario": null
                },
                {
                    "value": "7,56E-01",
                    "module": "A4",
                    "scenario": null
                },
                {
                    "value": "6,52E-03",
                    "module": "A5",
                    "scenario": null
                },
                {
                    "value": "5,05E+00",
                    "module": "B6",
                    "scenario": null
                },
                {
                    "value": "0,00E+00",
                    "module": "C1",
                    "scenario": null
                },
                {
                    "value": "9,13E-02",
                    "module": "C2",
                    "scenario": null
                },
                {
                    "value": "2,47E-01",
                    "module": "C3",
                    "scenario": null
                },
                {
                    "value": "2,31E-02",
                    "module": "C4",
                    "scenario": null
                },
                {
                    "value": "-1,82E-01",
                    "module": "D",
                    "scenario": null
                },
                {
                    "value": "1,76E+01",
                    "module": "A1A3",
                    "scenario": null
                }
            ]
        }
    ],
    "additional_environmental_impact": [
        {
            "parameter": "PM",
            "values": [
                {
                    "value": "1,03E-06",
                    "module": "A1",
                    "scenario": null
                },
                {
                    "value": "6,07E-10",
                    "module": "A2",
                    "scenario": null
                },
                {
                    "value": "4,87E-08",
                    "module": "A3",
                    "scenario": null
                },
                {
                    "value": "2,67E-08",
                    "module": "A4",
                    "scenario": null
                },
                {
                    "value": "4,56E-10",
                    "module": "A5",
                    "scenario": null
                },
                {
                    "value": "2,75E-07",
                    "module": "B6",
                    "scenario": null
                },
                {
                    "value": "0,00E+00",
                    "module": "C1",
                    "scenario": null
                },
                {
                    "value": "5,90E-09",
                    "module": "C2",
                    "scenario": null
                },
                {
                    "value": "8,10E-10",
                    "module": "C3",
                    "scenario": null
                },
                {
                    "value": "1,32E-09",
                    "module": "C4",
                    "scenario": null
                },
                {
                    "value": "-4,10E-08",
                    "module": "D",
                    "scenario": null
                },
                {
                    "value": "1,08E-06",
                    "module": "A1A3",
                    "scenario": null
                }
            ]
        },
        {
            "parameter": "ETP-fw",
            "values": [
                {
                    "value": "8,93E+02",
                    "module": "A1",
                    "scenario": null
                },
                {
                    "value": "1,13E-01",
                    "module": "A2",
                    "scenario": null
                },
                {
                    "value": "1,79E+01",
                    "module": "A3",
                    "scenario": null
                },
                {
                    "value": "7,27E+00",
                    "module": "A4",
                    "scenario": null
                },
                {
                    "value": "1,22E-01",
                    "module": "A5",
                    "scenario": null
                },
                {
                    "value": "3,05E+02",
                    "module": "B6",
                    "scenario": null
                },
                {
                    "value": "0,00E+00",
                    "module": "C1",
                    "scenario": null
                },
                {
                    "value": "1,09E+00",
                    "module": "C2",
                    "scenario": null
                },
                {
                    "value": "8,56E-01",
                    "module": "C3",
                    "scenario": null
                },
                {
                    "value": "2,09E+02",
                    "module": "C4",
                    "scenario": null
                },
                {
                    "value": "-1,76E+02",
                    "module": "D",
                    "scenario": null
                },
                {
                    "value": "9,11E+02",
                    "module": "A1A3",
                    "scenario": null
                }
            ]
        },
        {
            "parameter": "HTP-c",
            "values": [
                {
                    "value": "2,49E-08",
                    "module": "A1",
                    "scenario": null
                },
                {
                    "value": "0,00E+00",
                    "module": "A2",
                    "scenario": null
                },
                {
                    "value": "1,93E-10",
                    "module": "A3",
                    "scenario": null
                },
                {
                    "value": "0,00E+00",
                    "module": "A4",
                    "scenario": null
                },
                {
                    "value": "4,00E-12",
                    "module": "A5",
                    "scenario": null
                },
                {
                    "value": "1,46E-08",
                    "module": "B6",
                    "scenario": null
                },
                {
                    "value": "0,00E+00",
                    "module": "C1",
                    "scenario": null
                },
                {
                    "value": "0,00E+00",
                    "module": "C2",
                    "scenario": null
                },
                {
                    "value": "3,73E-10",
                    "module": "C3",
                    "scenario": null
                },
                {
                    "value": "3,70E-11",
                    "module": "C4",
                    "scenario": null
                },
                {
                    "value": "-5,84E-10",
                    "module": "D",
                    "scenario": null
                },
                {
                    "value": "2,51E-08",
                    "module": "A1A3",
                    "scenario": null
                }
            ]
        },
        {
            "parameter": "HTP-nc",
            "values": [
                {
                    "value": "7,01E-07",
                    "module": "A1",
                    "scenario": null
                },
                {
                    "value": "1,06E-10",
                    "module": "A2",
                    "scenario": null
                },
                {
                    "value": "8,47E-09",
                    "module": "A3",
                    "scenario": null
                },
                {
                    "value": "5,32E-09",
                    "module": "A4",
                    "scenario": null
                },
                {
                    "value": "1,54E-10",
                    "module": "A5",
                    "scenario": null
                },
                {
                    "value": "3,43E-07",
                    "module": "B6",
                    "scenario": null
                },
                {
                    "value": "0,00E+00",
                    "module": "C1",
                    "scenario": null
                },
                {
                    "value": "1,07E-09",
                    "module": "C2",
                    "scenario": null
                },
                {
                    "value": "2,19E-08",
                    "module": "C3",
                    "scenario": null
                },
                {
                    "value": "3,73E-10",
                    "module": "C4",
                    "scenario": null
                },
                {
                    "value": "-6,59E-08",
                    "module": "D",
                    "scenario": null
                },
                {
                    "value": "7,10E-07",
                    "module": "A1A3",
                    "scenario": null
                }
            ]
        },
        {
            "parameter": "SQP",
            "values": [
                {
                    "value": "5,45E+01",
                    "module": "A1",
                    "scenario": null
                },
                {
                    "value": "9,51E-02",
                    "module": "A2",
                    "scenario": null
                },
                {
                    "value": "1,29E+00",
                    "module": "A3",
                    "scenario": null
                },
                {
                    "value": "5,15E+00",
                    "module": "A4",
                    "scenario": null
                },
                {
                    "value": "6,12E-02",
                    "module": "A5",
                    "scenario": null
                },
                {
                    "value": "3,37E+01",
                    "module": "B6",
                    "scenario": null
                },
                {
                    "value": "0,00E+00",
                    "module": "C1",
                    "scenario": null
                },
                {
                    "value": "9,23E-01",
                    "module": "C2",
                    "scenario": null
                },
                {
                    "value": "5,83E-02",
                    "module": "C3",
                    "scenario": null
                },
                {
                    "value": "4,48E-01",
                    "module": "C4",
                    "scenario": null
                },
                {
                    "value": "-4,99E+00",
                    "module": "D",
                    "scenario": null
                },
                {
                    "value": "5,59E+01",
                    "module": "A1A3",
                    "scenario": null
                }
            ]
        },
        {
            "parameter": "IRP",
            "values": [
                {
                    "value": "5,26E-01",
                    "module": "A1",
                    "scenario": null
                },
                {
                    "value": "5,77E-04",
                    "module": "A2",
                    "scenario": null
                },
                {
                    "value": "5,29E-03",
                    "module": "A3",
                    "scenario": null
                },
                {
                    "value": "4,62E-02",
                    "module": "A4",
                    "scenario": null
                },
                {
                    "value": "3,90E-04",
                    "module": "A5",
                    "scenario": null
                },
                {
                    "value": "1,22E+00",
                    "module": "B6",
                    "scenario": null
                },
                {
                    "value": "0,00E+00",
                    "module": "C1",
                    "scenario": null
                },
                {
                    "value": "5,60E-03",
                    "module": "C2",
                    "scenario": null
                },
                {
                    "value": "1,19E-03",
                    "module": "C3",
                    "scenario": null
                },
                {
                    "value": "9,54E-04",
                    "module": "C4",
                    "scenario": null
                },
                {
                    "value": "-4,48E-03",
                    "module": "D",
                    "scenario": null
                },
                {
                    "value": "5,32E-01",
                    "module": "A1A3",
                    "scenario": null
                }
            ]
        }
    ],
    "resource_use": [
        {
            "parameter": "PERE",
            "values": [
                {
                    "value": "2,81E+01",
                    "module": "A1",
                    "scenario": null
                },
                {
                    "value": "1,57E-03",
                    "module": "A2",
                    "scenario": null
                },
                {
                    "value": "6,15E-01",
                    "module": "A3",
                    "scenario": null
                },
                {
                    "value": "1,21E-01",
                    "module": "A4",
                    "scenario": null
                },
                {
                    "value": "1,50E-03",
                    "module": "A5",
                    "scenario": null
                },
                {
                    "value": "8,67E+02",
                    "module": "B6",
                    "scenario": null
                },
                {
                    "value": "0,00E+00",
                    "module": "C1",
                    "scenario": null
                },
                {
                    "value": "1,53E-02",
                    "module": "C2",
                    "scenario": null
                },
                {
                    "value": "3,35E-02",
                    "module": "C3",
                    "scenario": null
                },
                {
                    "value": "4,04E-02",
                    "module": "C4",
                    "scenario": null
                },
                {
                    "value": "-6,54E-01",
                    "module": "D",
                    "scenario": null
                },
                {
                    "value": "2,87E+01",
                    "module": "A1A3",
                    "scenario": null
                }
            ]
        },
        {
            "parameter": "PERM",
            "values": [
                {
                    "value": "2,41E+00",
                    "module": "A1",
                    "scenario": null
                },
                {
                    "value": "0,00E+00",
                    "module": "A2",
                    "scenario": null
                },
                {
                    "value": "0,00E+00",
                    "module": "A3",
                    "scenario": null
                },
                {
                    "value": "0,00E+00",
                    "module": "A4",
                    "scenario": null
                },
                {
                    "value": "-2,41E+00",
                    "module": "A5",
                    "scenario": null
                },
                {
                    "value": "0,00E+00",
                    "module": "B6",
                    "scenario": null
                },
                {
                    "value": "0,00E+00",
                    "module": "C1",
                    "scenario": null
                },
                {
                    "value": "0,00E+00",
                    "module": "C2",
                    "scenario": null
                },
                {
                    "value": "0,00E+00",
                    "module": "C3",
                    "scenario": null
                },
                {
                    "value": "0,00E+00",
                    "module": "C4",
                    "scenario": null
                },
                {
                    "value": "0,00E+00",
                    "module": "D",
                    "scenario": null
                },
                {
                    "value": "2,41E+00",
                    "module": "A1A3",
                    "scenario": null
                }
            ]
        },
        {
            "parameter": "PERT",
            "values": [
                {
                    "value": "3,05E+01",
                    "module": "A1",
                    "scenario": null
                },
                {
                    "value": "1,57E-03",
                    "module": "A2",
                    "scenario": null
                },
                {
                    "value": "6,15E-01",
                    "module": "A3",
                    "scenario": null
                },
                {
                    "value": "1,21E-01",
                    "module": "A4",
                    "scenario": null
                },
                {
                    "value": "-2,41E+00",
                    "module": "A5",
                    "scenario": null
                },
                {
                    "value": "8,67E+02",
                    "module": "B6",
                    "scenario": null
                },
                {
                    "value": "0,00E+00",
                    "module": "C1",
                    "scenario": null
                },
                {
                    "value": "1,53E-02",
                    "module": "C2",
                    "scenario": null
                },
                {
                    "value": "3,35E-02",
                    "module": "C3",
                    "scenario": null
                },
                {
                    "value": "4,04E-02",
                    "module": "C4",
                    "scenario": null
                },
                {
                    "value": "-6,54E-01",
                    "module": "D",
                    "scenario": null
                },
                {
                    "value": "3,11E+01",
                    "module": "A1A3",
                    "scenario": null
                }
            ]
        },
        {
            "parameter": "PENRE",
            "values": [
                {
                    "value": "1,84E+02",
                    "module": "A1",
                    "scenario": null
                },
                {
                    "value": "1,39E-01",
                    "module": "A2",
                    "scenario": null
                },
                {
                    "value": "6,11E+00",
                    "module": "A3",
                    "scenario": null
                },
                {
                    "value": "1,07E+01",
                    "module": "A4",
                    "scenario": null
                },
                {
                    "value": "9,12E-02",
                    "module": "A5",
                    "scenario": null
                },
                {
                    "value": "6,71E+01",
                    "module": "B6",
                    "scenario": null
                },
                {
                    "value": "0,00E+00",
                    "module": "C1",
                    "scenario": null
                },
                {
                    "value": "1,35E+00",
                    "module": "C2",
                    "scenario": null
                },
                {
                    "value": "2,47E-01",
                    "module": "C3",
                    "scenario": null
                },
                {
                    "value": "2,01E-01",
                    "module": "C4",
                    "scenario": null
                },
                {
                    "value": "-2,02E+00",
                    "module": "D",
                    "scenario": null
                },
                {
                    "value": "1,90E+02",
                    "module": "A1A3",
                    "scenario": null
                }
            ]
        },
        {
            "parameter": "PENRM",
            "values": [
                {
                    "value": "5,00E+00",
                    "module": "A1",
                    "scenario": null
                },
                {
                    "value": "0,00E+00",
                    "module": "A2",
                    "scenario": null
                },
                {
                    "value": "0,00E+00",
                    "module": "A3",
                    "scenario": null
                },
                {
                    "value": "0,00E+00",
                    "module": "A4",
                    "scenario": null
                },
                {
                    "value": "0,00E+00",
                    "module": "A5",
                    "scenario": null
                },
                {
                    "value": "0,00E+00",
                    "module": "B6",
                    "scenario": null
                },
                {
                    "value": "0,00E+00",
                    "module": "C1",
                    "scenario": null
                },
                {
                    "value": "0,00E+00",
                    "module": "C2",
                    "scenario": null
                },
                {
                    "value": "-5,50E+00",
                    "module": "C3",
                    "scenario": null
                },
                {
                    "value": "0,00E+00",
                    "module": "C4",
                    "scenario": null
                },
                {
                    "value": "0,00E+00",
                    "module": "D",
                    "scenario": null
                },
                {
                    "value": "5,00E+00",
                    "module": "A1A3",
                    "scenario": null
                }
            ]
        },
        {
            "parameter": "PENRT",
            "values": [
                {
                    "value": "1,89E+02",
                    "module": "A1",
                    "scenario": null
                },
                {
                    "value": "1,39E-01",
                    "module": "A2",
                    "scenario": null
                },
                {
                    "value": "6,11E+00",
                    "module": "A3",
                    "scenario": null
                },
                {
                    "value": "1,07E+01",
                    "module": "A4",
                    "scenario": null
                },
                {
                    "value": "9,12E-02",
                    "module": "A5",
                    "scenario": null
                },
                {
                    "value": "6,71E+01",
                    "module": "B6",
                    "scenario": null
                },
                {
                    "value": "0,00E+00",
                    "module": "C1",
                    "scenario": null
                },
                {
                    "value": "1,35E+00",
                    "module": "C2",
                    "scenario": null
                },
                {
                    "value": "-5,25E+00",
                    "module": "C3",
                    "scenario": null
                },
                {
                    "value": "2,01E-01",
                    "module": "C4",
                    "scenario": null
                },
                {
                    "value": "-2,02E+00",
                    "module": "D",
                    "scenario": null
                },
                {
                    "value": "1,95E+02",
                    "module": "A1A3",
                    "scenario": null
                }
            ]
        },
        {
            "parameter": "SM",
            "values": [
                {
                    "value": "1,24E+00",
                    "module": "A1",
                    "scenario": null
                },
                {
                    "value": "0,00E+00",
                    "module": "A2",
                    "scenario": null
                },
                {
                    "value": "0,00E+00",
                    "module": "A3",
                    "scenario": null
                },
                {
                    "value": "0,00E+00",
                    "module": "A4",
                    "scenario": null
                },
                {
                    "value": "0,00E+00",
                    "module": "A5",
                    "scenario": null
                },
                {
                    "value": "0,00E+00",
                    "module": "B6",
                    "scenario": null
                },
                {
                    "value": "0,00E+00",
                    "module": "C1",
                    "scenario": null
                },
                {
                    "value": "0,00E+00",
                    "module": "C2",
                    "scenario": null
                },
                {
                    "value": "0,00E+00",
                    "module": "C3",
                    "scenario": null
                },
                {
                    "value": "6,23E-04",
                    "module": "C4",
                    "scenario": null
                },
                {
                    "value": "3,13E-03",
                    "module": "D",
                    "scenario": null
                },
                {
                    "value": "1,24E+00",
                    "module": "A1A3",
                    "scenario": null
                }
            ]
        },
        {
            "parameter": "RSF",
            "values": [
                {
                    "value": "1,41E-01",
                    "module": "A1",
                    "scenario": null
                },
                {
                    "value": "3,07E-05",
                    "module": "A2",
                    "scenario": null
                },
                {
                    "value": "5,41E-04",
                    "module": "A3",
                    "scenario": null
                },
                {
                    "value": "3,99E-03",
                    "module": "A4",
                    "scenario": null
                },
                {
                    "value": "4,98E-05",
                    "module": "A5",
                    "scenario": null
                },
                {
                    "value": "6,81E-01",
                    "module": "B6",
                    "scenario": null
                },
                {
                    "value": "0,00E+00",
                    "module": "C1",
                    "scenario": null
                },
                {
                    "value": "2,98E-04",
                    "module": "C2",
                    "scenario": null
                },
                {
                    "value": "5,31E-04",
                    "module": "C3",
                    "scenario": null
                },
                {
                    "value": "3,95E-04",
                    "module": "C4",
                    "scenario": null
                },
                {
                    "value": "1,84E-03",
                    "module": "D",
                    "scenario": null
                },
                {
                    "value": "1,42E-01",
                    "module": "A1A3",
                    "scenario": null
                }
            ]
        },
        {
            "parameter": "NRSF",
            "values": [
                {
                    "value": "5,33E-02",
                    "module": "A1",
                    "scenario": null
                },
                {
                    "value": "2,61E-04",
                    "module": "A2",
                    "scenario": null
                },
                {
                    "value": "5,09E-03",
                    "module": "A3",
                    "scenario": null
                },
                {
                    "value": "2,14E-02",
                    "module": "A4",
                    "scenario": null
                },
                {
                    "value": "2,05E-04",
                    "module": "A5",
                    "scenario": null
                },
                {
                    "value": "1,70E+00",
                    "module": "B6",
                    "scenario": null
                },
                {
                    "value": "0,00E+00",
                    "module": "C1",
                    "scenario": null
                },
                {
                    "value": "2,53E-03",
                    "module": "C2",
                    "scenario": null
                },
                {
                    "value": "-2,20E-05",
                    "module": "C3",
                    "scenario": null
                },
                {
                    "value": "5,44E-03",
                    "module": "C4",
                    "scenario": null
                },
                {
                    "value": "-4,02E-02",
                    "module": "D",
                    "scenario": null
                },
                {
                    "value": "5,87E-02",
                    "module": "A1A3",
                    "scenario": null
                }
            ]
        },
        {
            "parameter": "FW",
            "values": [
                {
                    "value": "1,56E-01",
                    "module": "A1",
                    "scenario": null
                },
                {
                    "value": "1,55E-05",
                    "module": "A2",
                    "scenario": null
                },
                {
                    "value": "1,67E-02",
                    "module": "A3",
                    "scenario": null
                },
                {
                    "value": "9,17E-04",
                    "module": "A4",
                    "scenario": null
                },
                {
                    "value": "4,30E-05",
                    "module": "A5",
                    "scenario": null
                },
                {
                    "value": "6,48E+00",
                    "module": "B6",
                    "scenario": null
                },
                {
                    "value": "0,00E+00",
                    "module": "C1",
                    "scenario": null
                },
                {
                    "value": "1,51E-04",
                    "module": "C2",
                    "scenario": null
                },
                {
                    "value": "4,14E-04",
                    "module": "C3",
                    "scenario": null
                },
                {
                    "value": "2,10E-04",
                    "module": "C4",
                    "scenario": null
                },
                {
                    "value": "1,02E-03",
                    "module": "D",
                    "scenario": null
                },
                {
                    "value": "1,73E-01",
                    "module": "A1A3",
                    "scenario": null
                }
            ]
        }
    ],
    "end_of_life_waste": [
        {
            "parameter": "HWD",
            "values": [
                {
                    "value": "1,23E-01",
                    "module": "A1",
                    "scenario": null
                },
                {
                    "value": "1,25E-05",
                    "module": "A2",
                    "scenario": null
                },
                {
                    "value": "8,44E-04",
                    "module": "A3",
                    "scenario": null
                },
                {
                    "value": "5,20E-04",
                    "module": "A4",
                    "scenario": null
                },
                {
                    "value": "0,00E+00",
                    "module": "A5",
                    "scenario": null
                },
                {
                    "value": "4,30E-02",
                    "module": "B6",
                    "scenario": null
                },
                {
                    "value": "0,00E+00",
                    "module": "C1",
                    "scenario": null
                },
                {
                    "value": "1,22E-04",
                    "module": "C2",
                    "scenario": null
                },
                {
                    "value": "1,07E-05",
                    "module": "C3",
                    "scenario": null
                },
                {
                    "value": "4,16E-02",
                    "module": "C4",
                    "scenario": null
                },
                {
                    "value": "-2,64E-03",
                    "module": "D",
                    "scenario": null
                },
                {
                    "value": "1,24E-01",
                    "module": "A1A3",
                    "scenario": null
                }
            ]
        },
        {
            "parameter": "NHWD",
            "values": [
                {
                    "value": "2,38E+00",
                    "module": "A1",
                    "scenario": null
                },
                {
                    "value": "6,66E-03",
                    "module": "A2",
                    "scenario": null
                },
                {
                    "value": "5,71E-02",
                    "module": "A3",
                    "scenario": null
                },
                {
                    "value": "3,29E-01",
                    "module": "A4",
                    "scenario": null
                },
                {
                    "value": "4,03E-01",
                    "module": "A5",
                    "scenario": null
                },
                {
                    "value": "5,16E+00",
                    "module": "B6",
                    "scenario": null
                },
                {
                    "value": "0,00E+00",
                    "module": "C1",
                    "scenario": null
                },
                {
                    "value": "6,47E-02",
                    "module": "C2",
                    "scenario": null
                },
                {
                    "value": "1,44E-02",
                    "module": "C3",
                    "scenario": null
                },
                {
                    "value": "4,37E-01",
                    "module": "C4",
                    "scenario": null
                },
                {
                    "value": "-1,18E-02",
                    "module": "D",
                    "scenario": null
                },
                {
                    "value": "2,44E+00",
                    "module": "A1A3",
                    "scenario": null
                }
            ]
        },
        {
            "parameter": "RWD",
            "values": [
                {
                    "value": "4,35E-04",
                    "module": "A1",
                    "scenario": null
                },
                {
                    "value": "9,11E-07",
                    "module": "A2",
                    "scenario": null
                },
                {
                    "value": "4,67E-06",
                    "module": "A3",
                    "scenario": null
                },
                {
                    "value": "7,32E-05",
                    "module": "A4",
                    "scenario": null
                },
                {
                    "value": "0,00E+00",
                    "module": "A5",
                    "scenario": null
                },
                {
                    "value": "6,00E-04",
                    "module": "B6",
                    "scenario": null
                },
                {
                    "value": "0,00E+00",
                    "module": "C1",
                    "scenario": null
                },
                {
                    "value": "8,84E-06",
                    "module": "C2",
                    "scenario": null
                },
                {
                    "value": "5,36E-07",
                    "module": "C3",
                    "scenario": null
                },
                {
                    "value": "9,25E-07",
                    "module": "C4",
                    "scenario": null
                },
                {
                    "value": "-2,76E-06",
                    "module": "D",
                    "scenario": null
                },
                {
                    "value": "4,40E-04",
                    "module": "A1A3",
                    "scenario": null
                }
            ]
        }
    ],
    "end_of_life_flow": [
        {
            "parameter": "CRU",
            "values": [
                {
                    "value": "0,00E+00",
                    "module": "A1",
                    "scenario": null
                },
                {
                    "value": "0,00E+00",
                    "module": "A2",
                    "scenario": null
                },
                {
                    "value": "0,00E+00",
                    "module": "A3",
                    "scenario": null
                },
                {
                    "value": "0,00E+00",
                    "module": "A4",
                    "scenario": null
                },
                {
                    "value": "0,00E+00",
                    "module": "A5",
                    "scenario": null
                },
                {
                    "value": "0,00E+00",
                    "module": "B6",
                    "scenario": null
                },
                {
                    "value": "0,00E+00",
                    "module": "C1",
                    "scenario": null
                },
                {
                    "value": "0,00E+00",
                    "module": "C2",
                    "scenario": null
                },
                {
                    "value": "0,00E+00",
                    "module": "C3",
                    "scenario": null
                },
                {
                    "value": "0,00E+00",
                    "module": "C4",
                    "scenario": null
                },
                {
                    "value": "0,00E+00",
                    "module": "D",
                    "scenario": null
                },
                {
                    "value": "0,00E+00",
                    "module": "A1A3",
                    "scenario": null
                }
            ]
        },
        {
            "parameter": "MFR",
            "values": [
                {
                    "value": "0,00E+00",
                    "module": "A1",
                    "scenario": null
                },
                {
                    "value": "0,00E+00",
                    "module": "A2",
                    "scenario": null
                },
                {
                    "value": "1,82E-02",
                    "module": "A3",
                    "scenario": null
                },
                {
                    "value": "0,00E+00",
                    "module": "A4",
                    "scenario": null
                },
                {
                    "value": "3,75E-01",
                    "module": "A5",
                    "scenario": null
                },
                {
                    "value": "0,00E+00",
                    "module": "B6",
                    "scenario": null
                },
                {
                    "value": "0,00E+00",
                    "module": "C1",
                    "scenario": null
                },
                {
                    "value": "0,00E+00",
                    "module": "C2",
                    "scenario": null
                },
                {
                    "value": "8,00E-01",
                    "module": "C3",
                    "scenario": null
                },
                {
                    "value": "8,46E-06",
                    "module": "C4",
                    "scenario": null
                },
                {
                    "value": "-1,35E-04",
                    "module": "D",
                    "scenario": null
                },
                {
                    "value": "1,82E-02",
                    "module": "A1A3",
                    "scenario": null
                }
            ]
        },
        {
            "parameter": "MER",
            "values": [
                {
                    "value": "0,00E+00",
                    "module": "A1",
                    "scenario": null
                },
                {
                    "value": "0,00E+00",
                    "module": "A2",
                    "scenario": null
                },
                {
                    "value": "3,93E-03",
                    "module": "A3",
                    "scenario": null
                },
                {
                    "value": "0,00E+00",
                    "module": "A4",
                    "scenario": null
                },
                {
                    "value": "4,41E-04",
                    "module": "A5",
                    "scenario": null
                },
                {
                    "value": "0,00E+00",
                    "module": "B6",
                    "scenario": null
                },
                {
                    "value": "0,00E+00",
                    "module": "C1",
                    "scenario": null
                },
                {
                    "value": "0,00E+00",
                    "module": "C2",
                    "scenario": null
                },
                {
                    "value": "9,43E-02",
                    "module": "C3",
                    "scenario": null
                },
                {
                    "value": "2,07E-07",
                    "module": "C4",
                    "scenario": null
                },
                {
                    "value": "-1,77E-05",
                    "module": "D",
                    "scenario": null
                },
                {
                    "value": "3,93E-03",
                    "module": "A1A3",
                    "scenario": null
                }
            ]
        },
        {
            "parameter": "EEE",
            "values": [
                {
                    "value": "0,00E+00",
                    "module": "A1",
                    "scenario": null
                },
                {
                    "value": "0,00E+00",
                    "module": "A2",
                    "scenario": null
                },
                {
                    "value": "5,91E-03",
                    "module": "A3",
                    "scenario": null
                },
                {
                    "value": "0,00E+00",
                    "module": "A4",
                    "scenario": null
                },
                {
                    "value": "2,31E-02",
                    "module": "A5",
                    "scenario": null
                },
                {
                    "value": "0,00E+00",
                    "module": "B6",
                    "scenario": null
                },
                {
                    "value": "0,00E+00",
                    "module": "C1",
                    "scenario": null
                },
                {
                    "value": "0,00E+00",
                    "module": "C2",
                    "scenario": null
                },
                {
                    "value": "1,46E-01",
                    "module": "C3",
                    "scenario": null
                },
                {
                    "value": "1,34E-05",
                    "module": "C4",
                    "scenario": null
                },
                {
                    "value": "-4,78E-05",
                    "module": "D",
                    "scenario": null
                },
                {
                    "value": "5,91E-03",
                    "module": "A1A3",
                    "scenario": null
                }
            ]
        },
        {
            "parameter": "EET",
            "values": [
                {
                    "value": "0,00E+00",
                    "module": "A1",
                    "scenario": null
                },
                {
                    "value": "0,00E+00",
                    "module": "A2",
                    "scenario": null
                },
                {
                    "value": "8,95E-02",
                    "module": "A3",
                    "scenario": null
                },
                {
                    "value": "0,00E+00",
                    "module": "A4",
                    "scenario": null
                },
                {
                    "value": "3,49E-01",
                    "module": "A5",
                    "scenario": null
                },
                {
                    "value": "0,00E+00",
                    "module": "B6",
                    "scenario": null
                },
                {
                    "value": "0,00E+00",
                    "module": "C1",
                    "scenario": null
                },
                {
                    "value": "0,00E+00",
                    "module": "C2",
                    "scenario": null
                },
                {
                    "value": "2,20E+00",
                    "module": "C3",
                    "scenario": null
                },
                {
                    "value": "2,03E-04",
                    "module": "C4",
                    "scenario": null
                },
                {
                    "value": "-7,23E-04",
                    "module": "D",
                    "scenario": null
                },
                {
                    "value": "8,95E-02",
                    "module": "A1A3",
                    "scenario": null
                }
            ]
        }
    ]
}