{
    "product_name": "RN-D",
    "epd_id": "NEPD-5549-4862-EN",
    "compliance": [
        "EN 15804+A2",
        "ISO 14025",
        "ISO 21930"
    ],
    "producer_name": "TROX Group",
    "environmental_impact": [
        {
            "parameter": "GWP-total",
            "values": [
                {
                    "value": "1,53E+01",
                    "module": "A1-A3",
                    "scenario": null
                },
                {
                    "value": "5,02E-01",
                    "module": "A4",
                    "scenario": null
                },
                {
                    "value": "4,20E-03",
                    "module": "C1",
                    "scenario": null
                },
                {
                    "value": "3,14E-02",
                    "module": "C2",
                    "scenario": null
                },
                {
                    "value": "2,00E-01",
                    "module": "C3",
                    "scenario": null
                },
                {
                    "value": "9,29E-03",
                    "module": "C4",
                    "scenario": null
                },
                {
                    "value": "-7,07E-01",
                    "module": "D",
                    "scenario": null
                }
            ]
        },
        {
            "parameter": "GWP-fossil",
            "values": [
                {
                    "value": "1,50E+01",
                    "module": "A1-A3",
                    "scenario": null
                },
                {
                    "value": "5,02E-01",
                    "module": "A4",
                    "scenario": null
                },
                {
                    "value": "4,20E-03",
                    "module": "C1",
                    "scenario": null
                },
                {
                    "value": "3,14E-02",
                    "module": "C2",
                    "scenario": null
                },
                {
                    "value": "1,97E-01",
                    "module": "C3",
                    "scenario": null
                },
                {
                    "value": "9,29E-03",
                    "module": "C4",
                    "scenario": null
                },
                {
                    "value": "-7,06E-01",
                    "module": "D",
                    "scenario": null
                }
            ]
        },
        {
            "parameter": "GWP-biogenic",
            "values": [
                {
                    "value": "2,51E-01",
                    "module": "A1-A3",
                    "scenario": null
                },
                {
                    "value": "2,08E-04",
                    "module": "A4",
                    "scenario": null
                },
                {
                    "value": "7,87E-07",
                    "module": "C1",
                    "scenario": null
                },
                {
                    "value": "1,30E-05",
                    "module": "C2",
                    "scenario": null
                },
                {
                    "value": "2,68E-03",
                    "module": "C3",
                    "scenario": null
                },
                {
                    "value": "2,41E-06",
                    "module": "C4",
                    "scenario": null
                },
                {
                    "value": "-4,04E-04",
                    "module": "D",
                    "scenario": null
                }
            ]
        },
        {
            "parameter": "GWP-luluc",
            "values": [
                {
                    "value": "1,72E-02",
                    "module": "A1-A3",
                    "scenario": null
                },
                {
                    "value": "1,79E-04",
                    "module": "A4",
                    "scenario": null
                },
                {
                    "value": "3,31E-07",
                    "module": "C1",
                    "scenario": null
                },
                {
                    "value": "1,12E-05",
                    "module": "C2",
                    "scenario": null
                },
                {
                    "value": "6,30E-06",
                    "module": "C3",
                    "scenario": null
                },
                {
                    "value": "6,10E-07",
                    "module": "C4",
                    "scenario": null
                },
                {
                    "value": "-5,55E-04",
                    "module": "D",
                    "scenario": null
                }
            ]
        },
        {
            "parameter": "ODP",
            "values": [
                {
                    "value": "1,37E-06",
                    "module": "A1-A3",
                    "scenario": null
                },
                {
                    "value": "1,14E-07",
                    "module": "A4",
                    "scenario": null
                },
                {
                    "value": "9,07E-10",
                    "module": "C1",
                    "scenario": null
                },
                {
                    "value": "7,10E-09",
                    "module": "C2",
                    "scenario": null
                },
                {
                    "value": "2,86E-09",
                    "module": "C3",
                    "scenario": null
                },
                {
                    "value": "1,04E-09",
                    "module": "C4",
                    "scenario": null
                },
                {
                    "value": "-5,09E-04",
                    "module": "D",
                    "scenario": null
                }
            ]
        },
        {
            "parameter": "AP",
            "values": [
                {
                    "value": "1,38E-01",
                    "module": "A1-A3",
                    "scenario": null
                },
                {
                    "value": "1,44E-03",
                    "module": "A4",
                    "scenario": null
                },
                {
                    "value": "4,39E-05",
                    "module": "C1",
                    "scenario": null
                },
                {
                    "value": "9,01E-05",
                    "module": "C2",
                    "scenario": null
                },
                {
                    "value": "5,62E-05",
                    "module": "C3",
                    "scenario": null
                },
                {
                    "value": "2,34E-05",
                    "module": "C4",
                    "scenario": null
                },
                {
                    "value": "-3,68E-03",
                    "module": "D",
                    "scenario": null
                }
            ]
        },
        {
            "parameter": "POCP",
            "values": [
                {
                    "value": "5,84E-02",
                    "module": "A1-A3",
                    "scenario": null
                },
                {
                    "value": "1,22E-03",
                    "module": "A4",
                    "scenario": null
                },
                {
                    "value": "5,85E-05",
                    "module": "C1",
                    "scenario": null
                },
                {
                    "value": "7,64E-05",
                    "module": "C2",
                    "scenario": null
                },
                {
                    "value": "4,65E-05",
                    "module": "C3",
                    "scenario": null
                },
                {
                    "value": "2,78E-05",
                    "module": "C4",
                    "scenario": null
                },
                {
                    "value": "-3,58E-03",
                    "module": "D",
                    "scenario": null
                }
            ]
        },
        {
            "parameter": "ADPE",
            "values": [
                {
                    "value": "1,06E-02",
                    "module": "A1-A3",
                    "scenario": null
                },
                {
                    "value": "1,39E-05",
                    "module": "A4",
                    "scenario": null
                },
                {
                    "value": "6,44E-09",
                    "module": "C1",
                    "scenario": null
                },
                {
                    "value": "8,66E-07",
                    "module": "C2",
                    "scenario": null
                },
                {
                    "value": "9,41E-08",
                    "module": "C3",
                    "scenario": null
                },
                {
                    "value": "2,20E-08",
                    "module": "C4",
                    "scenario": null
                },
                {
                    "value": "-1,30E-05",
                    "module": "D",
                    "scenario": null
                }
            ]
        },
        {
            "parameter": "ADPF",
            "values": [
                {
                    "value": "2,08E+02",
                    "module": "A1-A3",
                    "scenario": null
                },
                {
                    "value": "7,59E+00",
                    "module": "A4",
                    "scenario": null
                },
                {
                    "value": "5,78E-02",
                    "module": "C1",
                    "scenario": null
                },
                {
                    "value": "4,74E-01",
                    "module": "C2",
                    "scenario": null
                },
                {
                    "value": "1,10E-01",
                    "module": "C3",
                    "scenario": null
                },
                {
                    "value": "7,19E-02",
                    "module": "C4",
                    "scenario": null
                },
                {
                    "value": "-5,99E+00",
                    "module": "D",
                    "scenario": null
                }
            ]
        },
        {
            "parameter": "WDP",
            "values": [
                {
                    "value": "1,17E+03",
                    "module": "A1-A3",
                    "scenario": null
                },
                {
                    "value": "7,34E+00",
                    "module": "A4",
                    "scenario": null
                },
                {
                    "value": "1,23E-02",
                    "module": "C1",
                    "scenario": null
                },
                {
                    "value": "4,59E-01",
                    "module": "C2",
                    "scenario": null
                },
                {
                    "value": "4,67E-01",
                    "module": "C3",
                    "scenario": null
                },
                {
                    "value": "3,25E-01",
                    "module": "C4",
                    "scenario": null
                },
                {
                    "value": "3,50E+01",
                    "module": "D",
                    "scenario": null
                }
            ]
        },
        {
            "parameter": "EP-freshwater",
            "values": [
                {
                    "value": "9,42E-04",
                    "module": "A1-A3",
                    "scenario": null
                },
                {
                    "value": "4,01E-06",
                    "module": "A4",
                    "scenario": null
                },
                {
                    "value": "1,53E-08",
                    "module": "C1",
                    "scenario": null
                },
                {
                    "value": "2,51E-07",
                    "module": "C2",
                    "scenario": null
                },
                {
                    "value": "5,64E-07",
                    "module": "C3",
                    "scenario": null
                },
                {
                    "value": "3,17E-08",
                    "module": "C4",
                    "scenario": null
                },
                {
                    "value": "-4,46E-05",
                    "module": "D",
                    "scenario": null
                }
            ]
        },
        {
            "parameter": "EP-marine",
            "values": [
                {
                    "value": "1,70E-02",
                    "module": "A1-A3",
                    "scenario": null
                },
                {
                    "value": "2,85E-04",
                    "module": "A4",
                    "scenario": null
                },
                {
                    "value": "1,94E-05",
                    "module": "C1",
                    "scenario": null
                },
                {
                    "value": "1,78E-05",
                    "module": "C2",
                    "scenario": null
                },
                {
                    "value": "1,62E-05",
                    "module": "C3",
                    "scenario": null
                },
                {
                    "value": "1,51E-05",
                    "module": "C4",
                    "scenario": null
                },
                {
                    "value": "-7,43E-04",
                    "module": "D",
                    "scenario": null
                }
            ]
        },
        {
            "parameter": "EP-terrestrial",
            "values": [
                {
                    "value": "4,48E-01",
                    "module": "A1-A3",
                    "scenario": null
                },
                {
                    "value": "3,19E-03",
                    "module": "A4",
                    "scenario": null
                },
                {
                    "value": "2,13E-04",
                    "module": "C1",
                    "scenario": null
                },
                {
                    "value": "1,99E-04",
                    "module": "C2",
                    "scenario": null
                },
                {
                    "value": "1,80E-04",
                    "module": "C3",
                    "scenario": null
                },
                {
                    "value": "9,25E-05",
                    "module": "C4",
                    "scenario": null
                },
                {
                    "value": "-7,64E-03",
                    "module": "D",
                    "scenario": null
                }
            ]
        },
        {
            "parameter": "GWP-IOBC",
            "values": [
                {
                    "value": "1,53E+01",
                    "module": "A1-A3",
                    "scenario": null
                },
                {
                    "value": "5,02E-01",
                    "module": "A4",
                    "scenario": null
                },
                {
                    "value": "4,20E-03",
                    "module": "C1",
                    "scenario": null
                },
                {
                    "value": "3,14E-02",
                    "module": "C2",
                    "scenario": null
                },
                {
                    "value": "1,97E-01",
                    "module": "C3",
                    "scenario": null
                },
                {
                    "value": "9,34E-03",
                    "module": "C4",
                    "scenario": null
                },
                {
                    "value": "-1,05E+00",
                    "module": "D",
                    "scenario": null
                }
            ]
        }
    ],
    "additional_environmental_impact": [
        {
            "parameter": "PM",
            "values": [
                {
                    "value": "1,38E-06",
                    "module": "A1-A3",
                    "scenario": null
                },
                {
                    "value": "3,07E-08",
                    "module": "A4",
                    "scenario": null
                },
                {
                    "value": "1,16E-09",
                    "module": "C1",
                    "scenario": null
                },
                {
                    "value": "1,92E-09",
                    "module": "C2",
                    "scenario": null
                },
                {
                    "value": "6,07E-10",
                    "module": "C3",
                    "scenario": null
                },
                {
                    "value": "4,51E-10",
                    "module": "C4",
                    "scenario": null
                },
                {
                    "value": "-6,18E-08",
                    "module": "D",
                    "scenario": null
                }
            ]
        },
        {
            "parameter": "ETP-fw",
            "values": [
                {
                    "value": "4,92E+02",
                    "module": "A1-A3",
                    "scenario": null
                },
                {
                    "value": "5,62E+00",
                    "module": "A4",
                    "scenario": null
                },
                {
                    "value": "3,16E-02",
                    "module": "C1",
                    "scenario": null
                },
                {
                    "value": "3,51E-01",
                    "module": "C2",
                    "scenario": null
                },
                {
                    "value": "7,16E-01",
                    "module": "C3",
                    "scenario": null
                },
                {
                    "value": "5,91E-02",
                    "module": "C4",
                    "scenario": null
                },
                {
                    "value": "-4,09E+01",
                    "module": "D",
                    "scenario": null
                }
            ]
        },
        {
            "parameter": "HTP-c",
            "values": [
                {
                    "value": "7,38E-08",
                    "module": "A1-A3",
                    "scenario": null
                },
                {
                    "value": "0,00E+00",
                    "module": "A4",
                    "scenario": null
                },
                {
                    "value": "0,00E+00",
                    "module": "C1",
                    "scenario": null
                },
                {
                    "value": "0,00E+00",
                    "module": "C2",
                    "scenario": null
                },
                {
                    "value": "2,30E-11",
                    "module": "C3",
                    "scenario": null
                },
                {
                    "value": "2,00E-12",
                    "module": "C4",
                    "scenario": null
                },
                {
                    "value": "-3,39E-09",
                    "module": "D",
                    "scenario": null
                }
            ]
        },
        {
            "parameter": "HTP-nc",
            "values": [
                {
                    "value": "8,85E-07",
                    "module": "A1-A3",
                    "scenario": null
                },
                {
                    "value": "6,14E-09",
                    "module": "A4",
                    "scenario": null
                },
                {
                    "value": "2,90E-11",
                    "module": "C1",
                    "scenario": null
                },
                {
                    "value": "3,84E-10",
                    "module": "C2",
                    "scenario": null
                },
                {
                    "value": "2,58E-10",
                    "module": "C3",
                    "scenario": null
                },
                {
                    "value": "1,37E-10",
                    "module": "C4",
                    "scenario": null
                },
                {
                    "value": "7,08E-08",
                    "module": "D",
                    "scenario": null
                }
            ]
        },
        {
            "parameter": "SQP",
            "values": [
                {
                    "value": "1,63E+02",
                    "module": "A1-A3",
                    "scenario": null
                },
                {
                    "value": "5,31E+00",
                    "module": "A4",
                    "scenario": null
                },
                {
                    "value": "7,33E-03",
                    "module": "C1",
                    "scenario": null
                },
                {
                    "value": "3,32E-01",
                    "module": "C2",
                    "scenario": null
                },
                {
                    "value": "4,00E-02",
                    "module": "C3",
                    "scenario": null
                },
                {
                    "value": "2,40E-01",
                    "module": "C4",
                    "scenario": null
                },
                {
                    "value": "-1,13E+00",
                    "module": "D",
                    "scenario": null
                }
            ]
        },
        {
            "parameter": "IRP",
            "values": [
                {
                    "value": "9,03E-01",
                    "module": "A1-A3",
                    "scenario": null
                },
                {
                    "value": "3,32E-02",
                    "module": "A4",
                    "scenario": null
                },
                {
                    "value": "2,48E-04",
                    "module": "C1",
                    "scenario": null
                },
                {
                    "value": "2,07E-03",
                    "module": "C2",
                    "scenario": null
                },
                {
                    "value": "4,72E-04",
                    "module": "C3",
                    "scenario": null
                },
                {
                    "value": "3,22E-04",
                    "module": "C4",
                    "scenario": null
                },
                {
                    "value": "1,86E-03",
                    "module": "D",
                    "scenario": null
                }
            ]
        }
    ],
    "resource_use": [
        {
            "parameter": "PERE",
            "values": [
                {
                    "value": "2,69E+01",
                    "module": "A1-A3",
                    "scenario": null
                },
                {
                    "value": "1,09E-01",
                    "module": "A4",
                    "scenario": null
                },
                {
                    "value": "3,12E-04",
                    "module": "C1",
                    "scenario": null
                },
                {
                    "value": "6,79E-03",
                    "module": "C2",
                    "scenario": null
                },
                {
                    "value": "1,79E-02",
                    "module": "C3",
                    "scenario": null
                },
                {
                    "value": "1,95E-03",
                    "module": "C4",
                    "scenario": null
                },
                {
                    "value": "-1,10E+00",
                    "module": "D",
                    "scenario": null
                }
            ]
        },
        {
            "parameter": "PERM",
            "values": [
                {
                    "value": "7,77E-02",
                    "module": "A1-A3",
                    "scenario": null
                },
                {
                    "value": "0,00E+00",
                    "module": "A4",
                    "scenario": null
                },
                {
                    "value": "0,00E+00",
                    "module": "C1",
                    "scenario": null
                },
                {
                    "value": "0,00E+00",
                    "module": "C2",
                    "scenario": null
                },
                {
                    "value": "-7,77E-02",
                    "module": "C3",
                    "scenario": null
                },
                {
                    "value": "0,00E+00",
                    "module": "C4",
                    "scenario": null
                },
                {
                    "value": "0,00E+00",
                    "module": "D",
                    "scenario": null
                }
            ]
        },
        {
            "parameter": "PERT",
            "values": [
                {
                    "value": "3,50E+01",
                    "module": "A1-A3",
                    "scenario": null
                },
                {
                    "value": "1,09E-01",
                    "module": "A4",
                    "scenario": null
                },
                {
                    "value": "3,12E-04",
                    "module": "C1",
                    "scenario": null
                },
                {
                    "value": "6,79E-03",
                    "module": "C2",
                    "scenario": null
                },
                {
                    "value": "-5,98E-02",
                    "module": "C3",
                    "scenario": null
                },
                {
                    "value": "1,95E-03",
                    "module": "C4",
                    "scenario": null
                },
                {
                    "value": "-1,10E+00",
                    "module": "D",
                    "scenario": null
                }
            ]
        },
        {
            "parameter": "PENRE",
            "values": [
                {
                    "value": "2,07E+02",
                    "module": "A1-A3",
                    "scenario": null
                },
                {
                    "value": "7,59E+00",
                    "module": "A4",
                    "scenario": null
                },
                {
                    "value": "5,78E-02",
                    "module": "C1",
                    "scenario": null
                },
                {
                    "value": "4,74E-01",
                    "module": "C2",
                    "scenario": null
                },
                {
                    "value": "1,10E-01",
                    "module": "C3",
                    "scenario": null
                },
                {
                    "value": "7,19E-02",
                    "module": "C4",
                    "scenario": null
                },
                {
                    "value": "-5,99E+00",
                    "module": "D",
                    "scenario": null
                }
            ]
        },
        {
            "parameter": "PENRM",
            "values": [
                {
                    "value": "3,42E+00",
                    "module": "A1-A3",
                    "scenario": null
                },
                {
                    "value": "0,00E+00",
                    "module": "A4",
                    "scenario": null
                },
                {
                    "value": "0,00E+00",
                    "module": "C1",
                    "scenario": null
                },
                {
                    "value": "0,00E+00",
                    "module": "C2",
                    "scenario": null
                },
                {
                    "value": "-3,42E+00",
                    "module": "C3",
                    "scenario": null
                },
                {
                    "value": "0,00E+00",
                    "module": "C4",
                    "scenario": null
                },
                {
                    "value": "0,00E+00",
                    "module": "D",
                    "scenario": null
                }
            ]
        },
        {
            "parameter": "PENRT",
            "values": [
                {
                    "value": "2,09E+02",
                    "module": "A1-A3",
                    "scenario": null
                },
                {
                    "value": "7,59E+00",
                    "module": "A4",
                    "scenario": null
                },
                {
                    "value": "5,78E-02",
                    "module": "C1",
                    "scenario": null
                },
                {
                    "value": "4,74E-01",
                    "module": "C2",
                    "scenario": null
                },
                {
                    "value": "-3,31E+00",
                    "module": "C3",
                    "scenario": null
                },
                {
                    "value": "7,19E-02",
                    "module": "C4",
                    "scenario": null
                },
                {
                    "value": "-5,99E+00",
                    "module": "D",
                    "scenario": null
                }
            ]
        },
        {
            "parameter": "SM",
            "values": [
                {
                    "value": "2,23E+00",
                    "module": "A1-A3",
                    "scenario": null
                },
                {
                    "value": "0,00E+00",
                    "module": "A4",
                    "scenario": null
                },
                {
                    "value": "2,84E-05",
                    "module": "C1",
                    "scenario": null
                },
                {
                    "value": "0,00E+00",
                    "module": "C2",
                    "scenario": null
                },
                {
                    "value": "0,00E+00",
                    "module": "C3",
                    "scenario": null
                },
                {
                    "value": "9,49E-06",
                    "module": "C4",
                    "scenario": null
                },
                {
                    "value": "2,62E-04",
                    "module": "D",
                    "scenario": null
                }
            ]
        },
        {
            "parameter": "RSF",
            "values": [
                {
                    "value": "1,45E+00",
                    "module": "A1-A3",
                    "scenario": null
                },
                {
                    "value": "3,88E-03",
                    "module": "A4",
                    "scenario": null
                },
                {
                    "value": "7,69E-06",
                    "module": "C1",
                    "scenario": null
                },
                {
                    "value": "2,43E-04",
                    "module": "C2",
                    "scenario": null
                },
                {
                    "value": "3,97E-04",
                    "module": "C3",
                    "scenario": null
                },
                {
                    "value": "3,99E-05",
                    "module": "C4",
                    "scenario": null
                },
                {
                    "value": "2,51E-02",
                    "module": "D",
                    "scenario": null
                }
            ]
        },
        {
            "parameter": "NRSF",
            "values": [
                {
                    "value": "5,43E+00",
                    "module": "A1-A3",
                    "scenario": null
                },
                {
                    "value": "1,39E-02",
                    "module": "A4",
                    "scenario": null
                },
                {
                    "value": "1,13E-04",
                    "module": "C1",
                    "scenario": null
                },
                {
                    "value": "8,68E-04",
                    "module": "C2",
                    "scenario": null
                },
                {
                    "value": "0,00E+00",
                    "module": "C3",
                    "scenario": null
                },
                {
                    "value": "3,47E-04",
                    "module": "C4",
                    "scenario": null
                },
                {
                    "value": "6,98E-01",
                    "module": "D",
                    "scenario": null
                }
            ]
        },
        {
            "parameter": "FW",
            "values": [
                {
                    "value": "1,79E-01",
                    "module": "A1-A3",
                    "scenario": null
                },
                {
                    "value": "8,11E-04",
                    "module": "A4",
                    "scenario": null
                },
                {
                    "value": "2,97E-06",
                    "module": "C1",
                    "scenario": null
                },
                {
                    "value": "5,07E-05",
                    "module": "C2",
                    "scenario": null
                },
                {
                    "value": "2,30E-04",
                    "module": "C3",
                    "scenario": null
                },
                {
                    "value": "8,68E-05",
                    "module": "C4",
                    "scenario": null
                },
                {
                    "value": "-2,24E-03",
                    "module": "D",
                    "scenario": null
                }
            ]
        }
    ],
    "end_of_life_waste": [
        {
            "parameter": "HWD",
            "values": [
                {
                    "value": "1,31E-01",
                    "module": "A1-A3",
                    "scenario": null
                },
                {
                    "value": "3,91E-04",
                    "module": "A4",
                    "scenario": null
                },
                {
                    "value": "1,70E-06",
                    "module": "C1",
                    "scenario": null
                },
                {
                    "value": "2,45E-05",
                    "module": "C2",
                    "scenario": null
                },
                {
                    "value": "0,00E+00",
                    "module": "C3",
                    "scenario": null
                },
                {
                    "value": "1,87E-03",
                    "module": "C4",
                    "scenario": null
                },
                {
                    "value": "-3,65E-03",
                    "module": "D",
                    "scenario": null
                }
            ]
        },
        {
            "parameter": "NHWD",
            "values": [
                {
                    "value": "5,32E+00",
                    "module": "A1-A3",
                    "scenario": null
                },
                {
                    "value": "3,69E-01",
                    "module": "A4",
                    "scenario": null
                },
                {
                    "value": "6,84E-05",
                    "module": "C1",
                    "scenario": null
                },
                {
                    "value": "2,31E-02",
                    "module": "C2",
                    "scenario": null
                },
                {
                    "value": "1,00E-02",
                    "module": "C3",
                    "scenario": null
                },
                {
                    "value": "4,40E-01",
                    "module": "C4",
                    "scenario": null
                },
                {
                    "value": "-2,88E-01",
                    "module": "D",
                    "scenario": null
                }
            ]
        },
        {
            "parameter": "RWD",
            "values": [
                {
                    "value": "8,22E-04",
                    "module": "A1-A3",
                    "scenario": null
                },
                {
                    "value": "5,17E-05",
                    "module": "A4",
                    "scenario": null
                },
                {
                    "value": "4,01E-07",
                    "module": "C1",
                    "scenario": null
                },
                {
                    "value": "3,23E-06",
                    "module": "C2",
                    "scenario": null
                },
                {
                    "value": "0,00E+00",
                    "module": "C3",
                    "scenario": null
                },
                {
                    "value": "1,76E-07",
                    "module": "C4",
                    "scenario": null
                },
                {
                    "value": "1,39E-06",
                    "module": "D",
                    "scenario": null
                }
            ]
        }
    ],
    "end_of_life_flow": [
        {
            "parameter": "CRU",
            "values": [
                {
                    "value": "0,00E+00",
                    "module": "A1-A3",
                    "scenario": null
                },
                {
                    "value": "0,00E+00",
                    "module": "A4",
                    "scenario": null
                },
                {
                    "value": "0,00E+00",
                    "module": "C1",
                    "scenario": null
                },
                {
                    "value": "0,00E+00",
                    "module": "C2",
                    "scenario": null
                },
                {
                    "value": "0,00E+00",
                    "module": "C3",
                    "scenario": null
                },
                {
                    "value": "0,00E+00",
                    "module": "C4",
                    "scenario": null
                },
                {
                    "value": "0,00E+00",
                    "module": "D",
                    "scenario": null
                }
            ]
        },
        {
            "parameter": "MFR",
            "values": [
                {
                    "value": "7,51E-01",
                    "module": "A1-A3",
                    "scenario": null
                },
                {
                    "value": "0,00E+00",
                    "module": "A4",
                    "scenario": null
                },
                {
                    "value": "2,79E-05",
                    "module": "C1",
                    "scenario": null
                },
                {
                    "value": "0,00E+00",
                    "module": "C2",
                    "scenario": null
                },
                {
                    "value": "2,68E+00",
                    "module": "C3",
                    "scenario": null
                },
                {
                    "value": "8,14E-06",
                    "module": "C4",
                    "scenario": null
                },
                {
                    "value": "-1,03E-05",
                    "module": "D",
                    "scenario": null
                }
            ]
        },
        {
            "parameter": "MER",
            "values": [
                {
                    "value": "2,99E-02",
                    "module": "A1-A3",
                    "scenario": null
                },
                {
                    "value": "0,00E+00",
                    "module": "A4",
                    "scenario": null
                },
                {
                    "value": "8,64E-08",
                    "module": "C1",
                    "scenario": null
                },
                {
                    "value": "0,00E+00",
                    "module": "C2",
                    "scenario": null
                },
                {
                    "value": "6,39E-02",
                    "module": "C3",
                    "scenario": null
                },
                {
                    "value": "1,50E-07",
                    "module": "C4",
                    "scenario": null
                },
                {
                    "value": "-1,35E-06",
                    "module": "D",
                    "scenario": null
                }
            ]
        },
        {
            "parameter": "EEE",
            "values": [
                {
                    "value": "2,18E-02",
                    "module": "A1-A3",
                    "scenario": null
                },
                {
                    "value": "0,00E+00",
                    "module": "A4",
                    "scenario": null
                },
                {
                    "value": "2,96E-07",
                    "module": "C1",
                    "scenario": null
                },
                {
                    "value": "0,00E+00",
                    "module": "C2",
                    "scenario": null
                },
                {
                    "value": "7,97E-02",
                    "module": "C3",
                    "scenario": null
                },
                {
                    "value": "8,32E-06",
                    "module": "C4",
                    "scenario": null
                },
                {
                    "value": "-3,31E-06",
                    "module": "D",
                    "scenario": null
                }
            ]
        },
        {
            "parameter": "EET",
            "values": [
                {
                    "value": "3,29E-01",
                    "module": "A1-A3",
                    "scenario": null
                },
                {
                    "value": "0,00E+00",
                    "module": "A4",
                    "scenario": null
                },
                {
                    "value": "4,48E-06",
                    "module": "C1",
                    "scenario": null
                },
                {
                    "value": "0,00E+00",
                    "module": "C2",
                    "scenario": null
                },
                {
                    "value": "1,21E+00",
                    "module": "C3",
                    "scenario": null
                },
                {
                    "value": "1,26E-04",
                    "module": "C4",
                    "scenario": null
                },
                {
                    "value": "-5,01E-05",
                    "module": "D",
                    "scenario": null
                }
            ]
        }
    ]
}