{
    "product_name": "Siv-inn PP/PK",
    "epd_id": "NEPD-8328-7996",
    "compliance": [
        "EN 15804+A2",
        "ISO 14025",
        "ISO 21930"
    ],
    "producer_name": "TROX Auranor Norge AS",
    "environmental_impact": [
        {
            "parameter": "GWP-total",
            "values": [
                {
                    "value": "7,47E+01",
                    "module": "A1-A3",
                    "scenario": null
                },
                {
                    "value": "8,24E-01",
                    "module": "A4",
                    "scenario": null
                },
                {
                    "value": "2,03E-02",
                    "module": "C1",
                    "scenario": null
                },
                {
                    "value": "2,33E-01",
                    "module": "C2",
                    "scenario": null
                },
                {
                    "value": "0,00E+00",
                    "module": "C3",
                    "scenario": null
                },
                {
                    "value": "6,58E-03",
                    "module": "C4",
                    "scenario": null
                },
                {
                    "value": "-1,07E+01",
                    "module": "D",
                    "scenario": null
                }
            ]
        },
        {
            "parameter": "GWP-fossil",
            "values": [
                {
                    "value": "7,54E+01",
                    "module": "A1-A3",
                    "scenario": null
                },
                {
                    "value": "8,23E-01",
                    "module": "A4",
                    "scenario": null
                },
                {
                    "value": "2,03E-02",
                    "module": "C1",
                    "scenario": null
                },
                {
                    "value": "2,33E-01",
                    "module": "C2",
                    "scenario": null
                },
                {
                    "value": "0,00E+00",
                    "module": "C3",
                    "scenario": null
                },
                {
                    "value": "6,58E-03",
                    "module": "C4",
                    "scenario": null
                },
                {
                    "value": "-1,07E+01",
                    "module": "D",
                    "scenario": null
                }
            ]
        },
        {
            "parameter": "GWP-biogenic",
            "values": [
                {
                    "value": "-7,27E-01",
                    "module": "A1-A3",
                    "scenario": null
                },
                {
                    "value": "3,41E-04",
                    "module": "A4",
                    "scenario": null
                },
                {
                    "value": "3,80E-06",
                    "module": "C1",
                    "scenario": null
                },
                {
                    "value": "9,65E-05",
                    "module": "C2",
                    "scenario": null
                },
                {
                    "value": "0,00E+00",
                    "module": "C3",
                    "scenario": null
                },
                {
                    "value": "5,59E-06",
                    "module": "C4",
                    "scenario": null
                },
                {
                    "value": "-5,92E-03",
                    "module": "D",
                    "scenario": null
                }
            ]
        },
        {
            "parameter": "GWP-luluc",
            "values": [
                {
                    "value": "6,20E-02",
                    "module": "A1-A3",
                    "scenario": null
                },
                {
                    "value": "2,93E-04",
                    "module": "A4",
                    "scenario": null
                },
                {
                    "value": "1,60E-06",
                    "module": "C1",
                    "scenario": null
                },
                {
                    "value": "8,30E-05",
                    "module": "C2",
                    "scenario": null
                },
                {
                    "value": "0,00E+00",
                    "module": "C3",
                    "scenario": null
                },
                {
                    "value": "1,29E-06",
                    "module": "C4",
                    "scenario": null
                },
                {
                    "value": "-4,81E-03",
                    "module": "D",
                    "scenario": null
                }
            ]
        },
        {
            "parameter": "ODP",
            "values": [
                {
                    "value": "6,18E-06",
                    "module": "A1-A3",
                    "scenario": null
                },
                {
                    "value": "1,86E-07",
                    "module": "A4",
                    "scenario": null
                },
                {
                    "value": "4,38E-09",
                    "module": "C1",
                    "scenario": null
                },
                {
                    "value": "5,28E-08",
                    "module": "C2",
                    "scenario": null
                },
                {
                    "value": "0,00E+00",
                    "module": "C3",
                    "scenario": null
                },
                {
                    "value": "3,20E-09",
                    "module": "C4",
                    "scenario": null
                },
                {
                    "value": "-3,40E-07",
                    "module": "D",
                    "scenario": null
                }
            ]
        },
        {
            "parameter": "AP",
            "values": [
                {
                    "value": "7,90E-01",
                    "module": "A1-A3",
                    "scenario": null
                },
                {
                    "value": "2,37E-03",
                    "module": "A4",
                    "scenario": null
                },
                {
                    "value": "2,12E-04",
                    "module": "C1",
                    "scenario": null
                },
                {
                    "value": "6,70E-04",
                    "module": "C2",
                    "scenario": null
                },
                {
                    "value": "0,00E+00",
                    "module": "C3",
                    "scenario": null
                },
                {
                    "value": "6,42E-05",
                    "module": "C4",
                    "scenario": null
                },
                {
                    "value": "-5,33E-02",
                    "module": "D",
                    "scenario": null
                }
            ]
        },
        {
            "parameter": "POCP",
            "values": [
                {
                    "value": "3,02E-01",
                    "module": "A1-A3",
                    "scenario": null
                },
                {
                    "value": "2,01E-03",
                    "module": "A4",
                    "scenario": null
                },
                {
                    "value": "2,82E-04",
                    "module": "C1",
                    "scenario": null
                },
                {
                    "value": "5,68E-04",
                    "module": "C2",
                    "scenario": null
                },
                {
                    "value": "0,00E+00",
                    "module": "C3",
                    "scenario": null
                },
                {
                    "value": "7,59E-05",
                    "module": "C4",
                    "scenario": null
                },
                {
                    "value": "-5,37E-02",
                    "module": "D",
                    "scenario": null
                }
            ]
        },
        {
            "parameter": "ADPE",
            "values": [
                {
                    "value": "6,79E-02",
                    "module": "A1-A3",
                    "scenario": null
                },
                {
                    "value": "2,27E-05",
                    "module": "A4",
                    "scenario": null
                },
                {
                    "value": "3,11E-08",
                    "module": "C1",
                    "scenario": null
                },
                {
                    "value": "6,44E-06",
                    "module": "C2",
                    "scenario": null
                },
                {
                    "value": "0,00E+00",
                    "module": "C3",
                    "scenario": null
                },
                {
                    "value": "5,82E-08",
                    "module": "C4",
                    "scenario": null
                },
                {
                    "value": "-1,85E-04",
                    "module": "D",
                    "scenario": null
                }
            ]
        },
        {
            "parameter": "ADPF",
            "values": [
                {
                    "value": "9,57E+02",
                    "module": "A1-A3",
                    "scenario": null
                },
                {
                    "value": "1,24E+01",
                    "module": "A4",
                    "scenario": null
                },
                {
                    "value": "2,79E-01",
                    "module": "C1",
                    "scenario": null
                },
                {
                    "value": "3,53E+00",
                    "module": "C2",
                    "scenario": null
                },
                {
                    "value": "0,00E+00",
                    "module": "C3",
                    "scenario": null
                },
                {
                    "value": "2,12E-01",
                    "module": "C4",
                    "scenario": null
                },
                {
                    "value": "-9,03E+01",
                    "module": "D",
                    "scenario": null
                }
            ]
        },
        {
            "parameter": "WDP",
            "values": [
                {
                    "value": "4,98E+03",
                    "module": "A1-A3",
                    "scenario": null
                },
                {
                    "value": "1,20E+01",
                    "module": "A4",
                    "scenario": null
                },
                {
                    "value": "5,92E-02",
                    "module": "C1",
                    "scenario": null
                },
                {
                    "value": "3,41E+00",
                    "module": "C2",
                    "scenario": null
                },
                {
                    "value": "0,00E+00",
                    "module": "C3",
                    "scenario": null
                },
                {
                    "value": "4,47E-01",
                    "module": "C4",
                    "scenario": null
                },
                {
                    "value": "5,56E+02",
                    "module": "D",
                    "scenario": null
                }
            ]
        },
        {
            "parameter": "EP-freshwater",
            "values": [
                {
                    "value": "4,68E-03",
                    "module": "A1-A3",
                    "scenario": null
                },
                {
                    "value": "6,58E-06",
                    "module": "A4",
                    "scenario": null
                },
                {
                    "value": "7,37E-08",
                    "module": "C1",
                    "scenario": null
                },
                {
                    "value": "1,86E-06",
                    "module": "C2",
                    "scenario": null
                },
                {
                    "value": "0,00E+00",
                    "module": "C3",
                    "scenario": null
                },
                {
                    "value": "4,91E-08",
                    "module": "C4",
                    "scenario": null
                },
                {
                    "value": "-6,60E-04",
                    "module": "D",
                    "scenario": null
                }
            ]
        },
        {
            "parameter": "EP-marine",
            "values": [
                {
                    "value": "8,75E-02",
                    "module": "A1-A3",
                    "scenario": null
                },
                {
                    "value": "4,68E-04",
                    "module": "A4",
                    "scenario": null
                },
                {
                    "value": "9,35E-05",
                    "module": "C1",
                    "scenario": null
                },
                {
                    "value": "1,33E-04",
                    "module": "C2",
                    "scenario": null
                },
                {
                    "value": "0,00E+00",
                    "module": "C3",
                    "scenario": null
                },
                {
                    "value": "2,41E-05",
                    "module": "C4",
                    "scenario": null
                },
                {
                    "value": "-1,10E-02",
                    "module": "D",
                    "scenario": null
                }
            ]
        },
        {
            "parameter": "EP-terrestrial",
            "values": [
                {
                    "value": "2,65E+00",
                    "module": "A1-A3",
                    "scenario": null
                },
                {
                    "value": "5,24E-03",
                    "module": "A4",
                    "scenario": null
                },
                {
                    "value": "1,03E-03",
                    "module": "C1",
                    "scenario": null
                },
                {
                    "value": "1,48E-03",
                    "module": "C2",
                    "scenario": null
                },
                {
                    "value": "0,00E+00",
                    "module": "C3",
                    "scenario": null
                },
                {
                    "value": "2,65E-04",
                    "module": "C4",
                    "scenario": null
                },
                {
                    "value": "-1,13E-01",
                    "module": "D",
                    "scenario": null
                }
            ]
        },
        {
            "parameter": "GWP-IOBC",
            "values": [
                {
                    "value": "7,68E+01",
                    "module": "A1-A3",
                    "scenario": null
                },
                {
                    "value": "8,24E-01",
                    "module": "A4",
                    "scenario": null
                },
                {
                    "value": "2,03E-02",
                    "module": "C1",
                    "scenario": null
                },
                {
                    "value": "2,33E-01",
                    "module": "C2",
                    "scenario": null
                },
                {
                    "value": "0,00E+00",
                    "module": "C3",
                    "scenario": null
                },
                {
                    "value": "6,58E-03",
                    "module": "C4",
                    "scenario": null
                },
                {
                    "value": "-1,61E+01",
                    "module": "D",
                    "scenario": null
                }
            ]
        }
    ],
    "additional_environmental_impact": [
        {
            "parameter": "PM",
            "values": [
                {
                    "value": "7,81E-06",
                    "module": "A1-A3",
                    "scenario": null
                },
                {
                    "value": "5,04E-08",
                    "module": "A4",
                    "scenario": null
                },
                {
                    "value": "5,61E-09",
                    "module": "C1",
                    "scenario": null
                },
                {
                    "value": "1,43E-08",
                    "module": "C2",
                    "scenario": null
                },
                {
                    "value": "0,00E+00",
                    "module": "C3",
                    "scenario": null
                },
                {
                    "value": "1,37E-09",
                    "module": "C4",
                    "scenario": null
                },
                {
                    "value": "-8,90E-07",
                    "module": "D",
                    "scenario": null
                }
            ]
        },
        {
            "parameter": "ETP-fw",
            "values": [
                {
                    "value": "2,96E+03",
                    "module": "A1-A3",
                    "scenario": null
                },
                {
                    "value": "9,23E+00",
                    "module": "A4",
                    "scenario": null
                },
                {
                    "value": "1,52E-01",
                    "module": "C1",
                    "scenario": null
                },
                {
                    "value": "2,61E+00",
                    "module": "C2",
                    "scenario": null
                },
                {
                    "value": "0,00E+00",
                    "module": "C3",
                    "scenario": null
                },
                {
                    "value": "1,05E-01",
                    "module": "C4",
                    "scenario": null
                },
                {
                    "value": "-5,98E+02",
                    "module": "D",
                    "scenario": null
                }
            ]
        },
        {
            "parameter": "HTP-c",
            "values": [
                {
                    "value": "4,42E-07",
                    "module": "A1-A3",
                    "scenario": null
                },
                {
                    "value": "0,00E+00",
                    "module": "A4",
                    "scenario": null
                },
                {
                    "value": "0,00E+00",
                    "module": "C1",
                    "scenario": null
                },
                {
                    "value": "0,00E+00",
                    "module": "C2",
                    "scenario": null
                },
                {
                    "value": "0,00E+00",
                    "module": "C3",
                    "scenario": null
                },
                {
                    "value": "3,00E-12",
                    "module": "C4",
                    "scenario": null
                },
                {
                    "value": "-5,16E-08",
                    "module": "D",
                    "scenario": null
                }
            ]
        },
        {
            "parameter": "HTP-nc",
            "values": [
                {
                    "value": "4,10E-06",
                    "module": "A1-A3",
                    "scenario": null
                },
                {
                    "value": "1,01E-08",
                    "module": "A4",
                    "scenario": null
                },
                {
                    "value": "1,38E-10",
                    "module": "C1",
                    "scenario": null
                },
                {
                    "value": "2,86E-09",
                    "module": "C2",
                    "scenario": null
                },
                {
                    "value": "0,00E+00",
                    "module": "C3",
                    "scenario": null
                },
                {
                    "value": "6,10E-11",
                    "module": "C4",
                    "scenario": null
                },
                {
                    "value": "1,12E-06",
                    "module": "D",
                    "scenario": null
                }
            ]
        },
        {
            "parameter": "SQP",
            "values": [
                {
                    "value": "4,34E+02",
                    "module": "A1-A3",
                    "scenario": null
                },
                {
                    "value": "8,71E+00",
                    "module": "A4",
                    "scenario": null
                },
                {
                    "value": "3,54E-02",
                    "module": "C1",
                    "scenario": null
                },
                {
                    "value": "2,47E+00",
                    "module": "C2",
                    "scenario": null
                },
                {
                    "value": "0,00E+00",
                    "module": "C3",
                    "scenario": null
                },
                {
                    "value": "7,74E-01",
                    "module": "C4",
                    "scenario": null
                },
                {
                    "value": "-6,75E+00",
                    "module": "D",
                    "scenario": null
                }
            ]
        },
        {
            "parameter": "IRP",
            "values": [
                {
                    "value": "3,91E+00",
                    "module": "A1-A3",
                    "scenario": null
                },
                {
                    "value": "5,44E-02",
                    "module": "A4",
                    "scenario": null
                },
                {
                    "value": "1,19E-03",
                    "module": "C1",
                    "scenario": null
                },
                {
                    "value": "1,54E-02",
                    "module": "C2",
                    "scenario": null
                },
                {
                    "value": "0,00E+00",
                    "module": "C3",
                    "scenario": null
                },
                {
                    "value": "9,21E-04",
                    "module": "C4",
                    "scenario": null
                },
                {
                    "value": "3,85E-02",
                    "module": "D",
                    "scenario": null
                }
            ]
        }
    ],
    "resource_use": [
        {
            "parameter": "PERE",
            "values": [
                {
                    "value": "1,63E+02",
                    "module": "A1-A3",
                    "scenario": null
                },
                {
                    "value": "1,78E-01",
                    "module": "A4",
                    "scenario": null
                },
                {
                    "value": "1,51E-03",
                    "module": "C1",
                    "scenario": null
                },
                {
                    "value": "5,05E-02",
                    "module": "C2",
                    "scenario": null
                },
                {
                    "value": "0,00E+00",
                    "module": "C3",
                    "scenario": null
                },
                {
                    "value": "3,27E-03",
                    "module": "C4",
                    "scenario": null
                },
                {
                    "value": "-7,33E+00",
                    "module": "D",
                    "scenario": null
                }
            ]
        },
        {
            "parameter": "PERM",
            "values": [
                {
                    "value": "1,88E+01",
                    "module": "A1-A3",
                    "scenario": null
                },
                {
                    "value": "0,00E+00",
                    "module": "A4",
                    "scenario": null
                },
                {
                    "value": "0,00E+00",
                    "module": "C1",
                    "scenario": null
                },
                {
                    "value": "0,00E+00",
                    "module": "C2",
                    "scenario": null
                },
                {
                    "value": "0,00E+00",
                    "module": "C3",
                    "scenario": null
                },
                {
                    "value": "0,00E+00",
                    "module": "C4",
                    "scenario": null
                },
                {
                    "value": "0,00E+00",
                    "module": "D",
                    "scenario": null
                }
            ]
        },
        {
            "parameter": "PERT",
            "values": [
                {
                    "value": "1,82E+02",
                    "module": "A1-A3",
                    "scenario": null
                },
                {
                    "value": "1,78E-01",
                    "module": "A4",
                    "scenario": null
                },
                {
                    "value": "1,51E-03",
                    "module": "C1",
                    "scenario": null
                },
                {
                    "value": "5,05E-02",
                    "module": "C2",
                    "scenario": null
                },
                {
                    "value": "0,00E+00",
                    "module": "C3",
                    "scenario": null
                },
                {
                    "value": "3,27E-03",
                    "module": "C4",
                    "scenario": null
                },
                {
                    "value": "-7,33E+00",
                    "module": "D",
                    "scenario": null
                }
            ]
        },
        {
            "parameter": "PENRE",
            "values": [
                {
                    "value": "9,57E+02",
                    "module": "A1-A3",
                    "scenario": null
                },
                {
                    "value": "1,24E+01",
                    "module": "A4",
                    "scenario": null
                },
                {
                    "value": "2,79E-01",
                    "module": "C1",
                    "scenario": null
                },
                {
                    "value": "3,53E+00",
                    "module": "C2",
                    "scenario": null
                },
                {
                    "value": "0,00E+00",
                    "module": "C3",
                    "scenario": null
                },
                {
                    "value": "2,12E-01",
                    "module": "C4",
                    "scenario": null
                },
                {
                    "value": "-9,02E+01",
                    "module": "D",
                    "scenario": null
                }
            ]
        },
        {
            "parameter": "PENRM",
            "values": [
                {
                    "value": "6,37E-01",
                    "module": "A1-A3",
                    "scenario": null
                },
                {
                    "value": "0,00E+00",
                    "module": "A4",
                    "scenario": null
                },
                {
                    "value": "0,00E+00",
                    "module": "C1",
                    "scenario": null
                },
                {
                    "value": "0,00E+00",
                    "module": "C2",
                    "scenario": null
                },
                {
                    "value": "0,00E+00",
                    "module": "C3",
                    "scenario": null
                },
                {
                    "value": "0,00E+00",
                    "module": "C4",
                    "scenario": null
                },
                {
                    "value": "0,00E+00",
                    "module": "D",
                    "scenario": null
                }
            ]
        },
        {
            "parameter": "PENRT",
            "values": [
                {
                    "value": "9,58E+02",
                    "module": "A1-A3",
                    "scenario": null
                },
                {
                    "value": "1,24E+01",
                    "module": "A4",
                    "scenario": null
                },
                {
                    "value": "2,79E-01",
                    "module": "C1",
                    "scenario": null
                },
                {
                    "value": "3,53E+00",
                    "module": "C2",
                    "scenario": null
                },
                {
                    "value": "0,00E+00",
                    "module": "C3",
                    "scenario": null
                },
                {
                    "value": "2,12E-01",
                    "module": "C4",
                    "scenario": null
                },
                {
                    "value": "-9,02E+01",
                    "module": "D",
                    "scenario": null
                }
            ]
        },
        {
            "parameter": "SM",
            "values": [
                {
                    "value": "9,10E+00",
                    "module": "A1-A3",
                    "scenario": null
                },
                {
                    "value": "0,00E+00",
                    "module": "A4",
                    "scenario": null
                },
                {
                    "value": "1,37E-04",
                    "module": "C1",
                    "scenario": null
                },
                {
                    "value": "0,00E+00",
                    "module": "C2",
                    "scenario": null
                },
                {
                    "value": "0,00E+00",
                    "module": "C3",
                    "scenario": null
                },
                {
                    "value": "0,00E+00",
                    "module": "C4",
                    "scenario": null
                },
                {
                    "value": "0,00E+00",
                    "module": "D",
                    "scenario": null
                }
            ]
        },
        {
            "parameter": "RSF",
            "values": [
                {
                    "value": "4,45E+00",
                    "module": "A1-A3",
                    "scenario": null
                },
                {
                    "value": "6,37E-03",
                    "module": "A4",
                    "scenario": null
                },
                {
                    "value": "3,71E-05",
                    "module": "C1",
                    "scenario": null
                },
                {
                    "value": "1,81E-03",
                    "module": "C2",
                    "scenario": null
                },
                {
                    "value": "0,00E+00",
                    "module": "C3",
                    "scenario": null
                },
                {
                    "value": "6,75E-05",
                    "module": "C4",
                    "scenario": null
                },
                {
                    "value": "3,87E-01",
                    "module": "D",
                    "scenario": null
                }
            ]
        },
        {
            "parameter": "NRSF",
            "values": [
                {
                    "value": "1,49E-01",
                    "module": "A1-A3",
                    "scenario": null
                },
                {
                    "value": "2,28E-02",
                    "module": "A4",
                    "scenario": null
                },
                {
                    "value": "5,46E-04",
                    "module": "C1",
                    "scenario": null
                },
                {
                    "value": "6,46E-03",
                    "module": "C2",
                    "scenario": null
                },
                {
                    "value": "0,00E+00",
                    "module": "C3",
                    "scenario": null
                },
                {
                    "value": "1,94E-04",
                    "module": "C4",
                    "scenario": null
                },
                {
                    "value": "1,13E+01",
                    "module": "D",
                    "scenario": null
                }
            ]
        },
        {
            "parameter": "FW",
            "values": [
                {
                    "value": "1,05E+00",
                    "module": "A1-A3",
                    "scenario": null
                },
                {
                    "value": "1,33E-03",
                    "module": "A4",
                    "scenario": null
                },
                {
                    "value": "1,43E-05",
                    "module": "C1",
                    "scenario": null
                },
                {
                    "value": "3,77E-04",
                    "module": "C2",
                    "scenario": null
                },
                {
                    "value": "0,00E+00",
                    "module": "C3",
                    "scenario": null
                },
                {
                    "value": "2,53E-04",
                    "module": "C4",
                    "scenario": null
                },
                {
                    "value": "-2,26E-02",
                    "module": "D",
                    "scenario": null
                }
            ]
        }
    ],
    "end_of_life_waste": [
        {
            "parameter": "HWD",
            "values": [
                {
                    "value": "6,23E-01",
                    "module": "A1-A3",
                    "scenario": null
                },
                {
                    "value": "6,42E-04",
                    "module": "A4",
                    "scenario": null
                },
                {
                    "value": "8,21E-06",
                    "module": "C1",
                    "scenario": null
                },
                {
                    "value": "1,82E-04",
                    "module": "C2",
                    "scenario": null
                },
                {
                    "value": "0,00E+00",
                    "module": "C3",
                    "scenario": null
                },
                {
                    "value": "0,00E+00",
                    "module": "C4",
                    "scenario": null
                },
                {
                    "value": "-5,58E-02",
                    "module": "D",
                    "scenario": null
                }
            ]
        },
        {
            "parameter": "NHWD",
            "values": [
                {
                    "value": "2,89E+01",
                    "module": "A1-A3",
                    "scenario": null
                },
                {
                    "value": "6,05E-01",
                    "module": "A4",
                    "scenario": null
                },
                {
                    "value": "3,30E-04",
                    "module": "C1",
                    "scenario": null
                },
                {
                    "value": "1,72E-01",
                    "module": "C2",
                    "scenario": null
                },
                {
                    "value": "0,00E+00",
                    "module": "C3",
                    "scenario": null
                },
                {
                    "value": "1,54E+00",
                    "module": "C4",
                    "scenario": null
                },
                {
                    "value": "-4,38E+00",
                    "module": "D",
                    "scenario": null
                }
            ]
        },
        {
            "parameter": "RWD",
            "values": [
                {
                    "value": "3,70E-03",
                    "module": "A1-A3",
                    "scenario": null
                },
                {
                    "value": "8,48E-05",
                    "module": "A4",
                    "scenario": null
                },
                {
                    "value": "1,94E-06",
                    "module": "C1",
                    "scenario": null
                },
                {
                    "value": "2,40E-05",
                    "module": "C2",
                    "scenario": null
                },
                {
                    "value": "0,00E+00",
                    "module": "C3",
                    "scenario": null
                },
                {
                    "value": "0,00E+00",
                    "module": "C4",
                    "scenario": null
                },
                {
                    "value": "2,96E-05",
                    "module": "D",
                    "scenario": null
                }
            ]
        }
    ],
    "end_of_life_flow": [
        {
            "parameter": "CRU",
            "values": [
                {
                    "value": "0,00E+00",
                    "module": "A1-A3",
                    "scenario": null
                },
                {
                    "value": "0,00E+00",
                    "module": "A4",
                    "scenario": null
                },
                {
                    "value": "0,00E+00",
                    "module": "C1",
                    "scenario": null
                },
                {
                    "value": "0,00E+00",
                    "module": "C2",
                    "scenario": null
                },
                {
                    "value": "0,00E+00",
                    "module": "C3",
                    "scenario": null
                },
                {
                    "value": "0,00E+00",
                    "module": "C4",
                    "scenario": null
                },
                {
                    "value": "0,00E+00",
                    "module": "D",
                    "scenario": null
                }
            ]
        },
        {
            "parameter": "MFR",
            "values": [
                {
                    "value": "4,20E+00",
                    "module": "A1-A3",
                    "scenario": null
                },
                {
                    "value": "0,00E+00",
                    "module": "A4",
                    "scenario": null
                },
                {
                    "value": "1,34E-04",
                    "module": "C1",
                    "scenario": null
                },
                {
                    "value": "0,00E+00",
                    "module": "C2",
                    "scenario": null
                },
                {
                    "value": "1,38E+01",
                    "module": "C3",
                    "scenario": null
                },
                {
                    "value": "0,00E+00",
                    "module": "C4",
                    "scenario": null
                },
                {
                    "value": "0,00E+00",
                    "module": "D",
                    "scenario": null
                }
            ]
        },
        {
            "parameter": "MER",
            "values": [
                {
                    "value": "0,00E+00",
                    "module": "A1-A3",
                    "scenario": null
                },
                {
                    "value": "0,00E+00",
                    "module": "A4",
                    "scenario": null
                },
                {
                    "value": "4,17E-07",
                    "module": "C1",
                    "scenario": null
                },
                {
                    "value": "0,00E+00",
                    "module": "C2",
                    "scenario": null
                },
                {
                    "value": "0,00E+00",
                    "module": "C3",
                    "scenario": null
                },
                {
                    "value": "0,00E+00",
                    "module": "C4",
                    "scenario": null
                },
                {
                    "value": "0,00E+00",
                    "module": "D",
                    "scenario": null
                }
            ]
        },
        {
            "parameter": "EEE",
            "values": [
                {
                    "value": "0,00E+00",
                    "module": "A1-A3",
                    "scenario": null
                },
                {
                    "value": "0,00E+00",
                    "module": "A4",
                    "scenario": null
                },
                {
                    "value": "1,43E-06",
                    "module": "C1",
                    "scenario": null
                },
                {
                    "value": "0,00E+00",
                    "module": "C2",
                    "scenario": null
                },
                {
                    "value": "0,00E+00",
                    "module": "C3",
                    "scenario": null
                },
                {
                    "value": "0,00E+00",
                    "module": "C4",
                    "scenario": null
                },
                {
                    "value": "0,00E+00",
                    "module": "D",
                    "scenario": null
                }
            ]
        },
        {
            "parameter": "EET",
            "values": [
                {
                    "value": "0,00E+00",
                    "module": "A1-A3",
                    "scenario": null
                },
                {
                    "value": "0,00E+00",
                    "module": "A4",
                    "scenario": null
                },
                {
                    "value": "2,16E-05",
                    "module": "C1",
                    "scenario": null
                },
                {
                    "value": "0,00E+00",
                    "module": "C2",
                    "scenario": null
                },
                {
                    "value": "0,00E+00",
                    "module": "C3",
                    "scenario": null
                },
                {
                    "value": "0,00E+00",
                    "module": "C4",
                    "scenario": null
                },
                {
                    "value": "0,00E+00",
                    "module": "D",
                    "scenario": null
                }
            ]
        }
    ]
}