{
    "product_name": "Veggelement inklusiv armering, A1 - A4,  klasse B,  t = 120mm",
    "epd_id": "NEPD-2650-1358-NO",
    "compliance": [
        "EN 15804",
        "ISO 14025",
        "ISO 21930"
    ],
    "producer_name": "\u00d8len Betong AS",
    "environmental_impact": [
        {
            "parameter": "GWP-total",
            "values": [
                {
                    "value": "3,26E+01",
                    "module": "A1",
                    "scenario": null
                },
                {
                    "value": "1,87E+00",
                    "module": "A2",
                    "scenario": null
                },
                {
                    "value": "6,52E-01",
                    "module": "A3",
                    "scenario": null
                },
                {
                    "value": "1,29E+00",
                    "module": "A4",
                    "scenario": null
                },
                {
                    "value": "2,67E-01",
                    "module": "A5",
                    "scenario": null
                },
                {
                    "value": null,
                    "module": "B1",
                    "scenario": null
                },
                {
                    "value": null,
                    "module": "B2",
                    "scenario": null
                },
                {
                    "value": null,
                    "module": "B3",
                    "scenario": null
                },
                {
                    "value": null,
                    "module": "B4",
                    "scenario": null
                },
                {
                    "value": null,
                    "module": "B5",
                    "scenario": null
                },
                {
                    "value": null,
                    "module": "B6",
                    "scenario": null
                },
                {
                    "value": null,
                    "module": "B7",
                    "scenario": null
                },
                {
                    "value": "5,33E-01",
                    "module": "C1",
                    "scenario": null
                },
                {
                    "value": "4,77E-01",
                    "module": "C2",
                    "scenario": null
                },
                {
                    "value": "1,84E-03",
                    "module": "C3",
                    "scenario": null
                },
                {
                    "value": "9,40E+00",
                    "module": "C4",
                    "scenario": null
                },
                {
                    "value": null,
                    "module": "D",
                    "scenario": null
                },
                {
                    "value": "3,51E+01",
                    "module": "A1A3",
                    "scenario": null
                }
            ]
        },
        {
            "parameter": "ODP",
            "values": [
                {
                    "value": "7,95E-07",
                    "module": "A1",
                    "scenario": null
                },
                {
                    "value": "0,00E+00",
                    "module": "A2",
                    "scenario": null
                },
                {
                    "value": "1,13E-07",
                    "module": "A3",
                    "scenario": null
                },
                {
                    "value": "9,79E-08",
                    "module": "A4",
                    "scenario": null
                },
                {
                    "value": "4,81E-08",
                    "module": "A5",
                    "scenario": null
                },
                {
                    "value": null,
                    "module": "B1",
                    "scenario": null
                },
                {
                    "value": null,
                    "module": "B2",
                    "scenario": null
                },
                {
                    "value": null,
                    "module": "B3",
                    "scenario": null
                },
                {
                    "value": null,
                    "module": "B4",
                    "scenario": null
                },
                {
                    "value": null,
                    "module": "B5",
                    "scenario": null
                },
                {
                    "value": null,
                    "module": "B6",
                    "scenario": null
                },
                {
                    "value": null,
                    "module": "B7",
                    "scenario": null
                },
                {
                    "value": "9,63E-08",
                    "module": "C1",
                    "scenario": null
                },
                {
                    "value": "9,79E-08",
                    "module": "C2",
                    "scenario": null
                },
                {
                    "value": "2,02E-10",
                    "module": "C3",
                    "scenario": null
                },
                {
                    "value": "1,02E-07",
                    "module": "C4",
                    "scenario": null
                },
                {
                    "value": null,
                    "module": "D",
                    "scenario": null
                },
                {
                    "value": "9,08E-07",
                    "module": "A1A3",
                    "scenario": null
                }
            ]
        },
        {
            "parameter": "AP",
            "values": [
                {
                    "value": "1,99E-02",
                    "module": "A1",
                    "scenario": null
                },
                {
                    "value": "1,12E-02",
                    "module": "A2",
                    "scenario": null
                },
                {
                    "value": "4,80E-03",
                    "module": "A3",
                    "scenario": null
                },
                {
                    "value": "7,50E-03",
                    "module": "A4",
                    "scenario": null
                },
                {
                    "value": "2,02E-03",
                    "module": "A5",
                    "scenario": null
                },
                {
                    "value": null,
                    "module": "B1",
                    "scenario": null
                },
                {
                    "value": null,
                    "module": "B2",
                    "scenario": null
                },
                {
                    "value": null,
                    "module": "B3",
                    "scenario": null
                },
                {
                    "value": null,
                    "module": "B4",
                    "scenario": null
                },
                {
                    "value": null,
                    "module": "B5",
                    "scenario": null
                },
                {
                    "value": null,
                    "module": "B6",
                    "scenario": null
                },
                {
                    "value": null,
                    "module": "B7",
                    "scenario": null
                },
                {
                    "value": "4,04E-03",
                    "module": "C1",
                    "scenario": null
                },
                {
                    "value": "1,23E-03",
                    "module": "C2",
                    "scenario": null
                },
                {
                    "value": "1,14E-05",
                    "module": "C3",
                    "scenario": null
                },
                {
                    "value": "3,69E-03",
                    "module": "C4",
                    "scenario": null
                },
                {
                    "value": null,
                    "module": "D",
                    "scenario": null
                },
                {
                    "value": "3,59E-02",
                    "module": "A1A3",
                    "scenario": null
                }
            ]
        },
        {
            "parameter": "EP",
            "values": [
                {
                    "value": "1,78E-02",
                    "module": "A1",
                    "scenario": null
                },
                {
                    "value": "2,30E-03",
                    "module": "A2",
                    "scenario": null
                },
                {
                    "value": "1,04E-03",
                    "module": "A3",
                    "scenario": null
                },
                {
                    "value": "1,57E-03",
                    "module": "A4",
                    "scenario": null
                },
                {
                    "value": "4,35E-04",
                    "module": "A5",
                    "scenario": null
                },
                {
                    "value": null,
                    "module": "B1",
                    "scenario": null
                },
                {
                    "value": null,
                    "module": "B2",
                    "scenario": null
                },
                {
                    "value": null,
                    "module": "B3",
                    "scenario": null
                },
                {
                    "value": null,
                    "module": "B4",
                    "scenario": null
                },
                {
                    "value": null,
                    "module": "B5",
                    "scenario": null
                },
                {
                    "value": null,
                    "module": "B6",
                    "scenario": null
                },
                {
                    "value": null,
                    "module": "B7",
                    "scenario": null
                },
                {
                    "value": "8,70E-04",
                    "module": "C1",
                    "scenario": null
                },
                {
                    "value": "1,70E-04",
                    "module": "C2",
                    "scenario": null
                },
                {
                    "value": "1,76E-06",
                    "module": "C3",
                    "scenario": null
                },
                {
                    "value": "1,08E-02",
                    "module": "C4",
                    "scenario": null
                },
                {
                    "value": null,
                    "module": "D",
                    "scenario": null
                },
                {
                    "value": "2,12E-02",
                    "module": "A1A3",
                    "scenario": null
                }
            ]
        },
        {
            "parameter": "POCP",
            "values": [
                {
                    "value": "1,01E-02",
                    "module": "A1",
                    "scenario": null
                },
                {
                    "value": "3,03E-04",
                    "module": "A2",
                    "scenario": null
                },
                {
                    "value": "1,32E-04",
                    "module": "A3",
                    "scenario": null
                },
                {
                    "value": "2,30E-04",
                    "module": "A4",
                    "scenario": null
                },
                {
                    "value": "5,34E-05",
                    "module": "A5",
                    "scenario": null
                },
                {
                    "value": null,
                    "module": "B1",
                    "scenario": null
                },
                {
                    "value": null,
                    "module": "B2",
                    "scenario": null
                },
                {
                    "value": null,
                    "module": "B3",
                    "scenario": null
                },
                {
                    "value": null,
                    "module": "B4",
                    "scenario": null
                },
                {
                    "value": null,
                    "module": "B5",
                    "scenario": null
                },
                {
                    "value": null,
                    "module": "B6",
                    "scenario": null
                },
                {
                    "value": null,
                    "module": "B7",
                    "scenario": null
                },
                {
                    "value": "1,07E-04",
                    "module": "C1",
                    "scenario": null
                },
                {
                    "value": "7,46E-05",
                    "module": "C2",
                    "scenario": null
                },
                {
                    "value": "5,03E-07",
                    "module": "C3",
                    "scenario": null
                },
                {
                    "value": "2,49E-03",
                    "module": "C4",
                    "scenario": null
                },
                {
                    "value": null,
                    "module": "D",
                    "scenario": null
                },
                {
                    "value": "1,05E-02",
                    "module": "A1A3",
                    "scenario": null
                }
            ]
        },
        {
            "parameter": "ADPE",
            "values": [
                {
                    "value": "1,28E-05",
                    "module": "A1",
                    "scenario": null
                },
                {
                    "value": "1,00E-06",
                    "module": "A2",
                    "scenario": null
                },
                {
                    "value": "1,02E-06",
                    "module": "A3",
                    "scenario": null
                },
                {
                    "value": "1,13E-06",
                    "module": "A4",
                    "scenario": null
                },
                {
                    "value": "8,96E-08",
                    "module": "A5",
                    "scenario": null
                },
                {
                    "value": null,
                    "module": "B1",
                    "scenario": null
                },
                {
                    "value": null,
                    "module": "B2",
                    "scenario": null
                },
                {
                    "value": null,
                    "module": "B3",
                    "scenario": null
                },
                {
                    "value": null,
                    "module": "B4",
                    "scenario": null
                },
                {
                    "value": null,
                    "module": "B5",
                    "scenario": null
                },
                {
                    "value": null,
                    "module": "B6",
                    "scenario": null
                },
                {
                    "value": null,
                    "module": "B7",
                    "scenario": null
                },
                {
                    "value": "1,79E-07",
                    "module": "C1",
                    "scenario": null
                },
                {
                    "value": "1,13E-06",
                    "module": "C2",
                    "scenario": null
                },
                {
                    "value": "1,38E-10",
                    "module": "C3",
                    "scenario": null
                },
                {
                    "value": "1,14E-06",
                    "module": "C4",
                    "scenario": null
                },
                {
                    "value": null,
                    "module": "D",
                    "scenario": null
                },
                {
                    "value": "1,49E-05",
                    "module": "A1A3",
                    "scenario": null
                }
            ]
        },
        {
            "parameter": "ADPF",
            "values": [
                {
                    "value": "1,44E+02",
                    "module": "A1",
                    "scenario": null
                },
                {
                    "value": "2,57E+01",
                    "module": "A2",
                    "scenario": null
                },
                {
                    "value": "9,20E+00",
                    "module": "A3",
                    "scenario": null
                },
                {
                    "value": "1,94E+01",
                    "module": "A4",
                    "scenario": null
                },
                {
                    "value": "3,85E+00",
                    "module": "A5",
                    "scenario": null
                },
                {
                    "value": null,
                    "module": "B1",
                    "scenario": null
                },
                {
                    "value": null,
                    "module": "B2",
                    "scenario": null
                },
                {
                    "value": null,
                    "module": "B3",
                    "scenario": null
                },
                {
                    "value": null,
                    "module": "B4",
                    "scenario": null
                },
                {
                    "value": null,
                    "module": "B5",
                    "scenario": null
                },
                {
                    "value": null,
                    "module": "B6",
                    "scenario": null
                },
                {
                    "value": null,
                    "module": "B7",
                    "scenario": null
                },
                {
                    "value": "7,71E+00",
                    "module": "C1",
                    "scenario": null
                },
                {
                    "value": "7,83E+00",
                    "module": "C2",
                    "scenario": null
                },
                {
                    "value": "1,71E-02",
                    "module": "C3",
                    "scenario": null
                },
                {
                    "value": "9,77E+00",
                    "module": "C4",
                    "scenario": null
                },
                {
                    "value": null,
                    "module": "D",
                    "scenario": null
                },
                {
                    "value": "1,79E+02",
                    "module": "A1A3",
                    "scenario": null
                }
            ]
        }
    ],
    "additional_environmental_impact": [],
    "resource_use": [
        {
            "parameter": "PERE",
            "values": [
                {
                    "value": "4,23E+01",
                    "module": "A1",
                    "scenario": null
                },
                {
                    "value": "5,33E-01",
                    "module": "A2",
                    "scenario": null
                },
                {
                    "value": "6,65E+00",
                    "module": "A3",
                    "scenario": null
                },
                {
                    "value": "1,69E-01",
                    "module": "A4",
                    "scenario": null
                },
                {
                    "value": "2,21E-02",
                    "module": "A5",
                    "scenario": null
                },
                {
                    "value": null,
                    "module": "B1",
                    "scenario": null
                },
                {
                    "value": null,
                    "module": "B2",
                    "scenario": null
                },
                {
                    "value": null,
                    "module": "B3",
                    "scenario": null
                },
                {
                    "value": null,
                    "module": "B4",
                    "scenario": null
                },
                {
                    "value": null,
                    "module": "B5",
                    "scenario": null
                },
                {
                    "value": null,
                    "module": "B6",
                    "scenario": null
                },
                {
                    "value": null,
                    "module": "B7",
                    "scenario": null
                },
                {
                    "value": "4,43E-02",
                    "module": "C1",
                    "scenario": null
                },
                {
                    "value": "1,42E-01",
                    "module": "C2",
                    "scenario": null
                },
                {
                    "value": "1,42E-01",
                    "module": "C3",
                    "scenario": null
                },
                {
                    "value": "3,70E-01",
                    "module": "C4",
                    "scenario": null
                },
                {
                    "value": null,
                    "module": "D",
                    "scenario": null
                },
                {
                    "value": "4,95E+01",
                    "module": "A1A3",
                    "scenario": null
                }
            ]
        },
        {
            "parameter": "PERM",
            "values": [
                {
                    "value": "1,88E-01",
                    "module": "A1",
                    "scenario": null
                },
                {
                    "value": "0,00E+00",
                    "module": "A2",
                    "scenario": null
                },
                {
                    "value": "0,00E+00",
                    "module": "A3",
                    "scenario": null
                },
                {
                    "value": "6,22E-03",
                    "module": "A4",
                    "scenario": null
                },
                {
                    "value": "0,00E+00",
                    "module": "A5",
                    "scenario": null
                },
                {
                    "value": null,
                    "module": "B1",
                    "scenario": null
                },
                {
                    "value": null,
                    "module": "B2",
                    "scenario": null
                },
                {
                    "value": null,
                    "module": "B3",
                    "scenario": null
                },
                {
                    "value": null,
                    "module": "B4",
                    "scenario": null
                },
                {
                    "value": null,
                    "module": "B5",
                    "scenario": null
                },
                {
                    "value": null,
                    "module": "B6",
                    "scenario": null
                },
                {
                    "value": null,
                    "module": "B7",
                    "scenario": null
                },
                {
                    "value": "0,00E+00",
                    "module": "C1",
                    "scenario": null
                },
                {
                    "value": "0,00E+00",
                    "module": "C2",
                    "scenario": null
                },
                {
                    "value": "0,00E+00",
                    "module": "C3",
                    "scenario": null
                },
                {
                    "value": "0,00E+00",
                    "module": "C4",
                    "scenario": null
                },
                {
                    "value": null,
                    "module": "D",
                    "scenario": null
                },
                {
                    "value": "1,88E-01",
                    "module": "A1A3",
                    "scenario": null
                }
            ]
        },
        {
            "parameter": "PERT",
            "values": [
                {
                    "value": "4,25E+01",
                    "module": "A1",
                    "scenario": null
                },
                {
                    "value": "5,33E-01",
                    "module": "A2",
                    "scenario": null
                },
                {
                    "value": "6,65E+00",
                    "module": "A3",
                    "scenario": null
                },
                {
                    "value": "1,75E-01",
                    "module": "A4",
                    "scenario": null
                },
                {
                    "value": "2,21E-02",
                    "module": "A5",
                    "scenario": null
                },
                {
                    "value": null,
                    "module": "B1",
                    "scenario": null
                },
                {
                    "value": null,
                    "module": "B2",
                    "scenario": null
                },
                {
                    "value": null,
                    "module": "B3",
                    "scenario": null
                },
                {
                    "value": null,
                    "module": "B4",
                    "scenario": null
                },
                {
                    "value": null,
                    "module": "B5",
                    "scenario": null
                },
                {
                    "value": null,
                    "module": "B6",
                    "scenario": null
                },
                {
                    "value": null,
                    "module": "B7",
                    "scenario": null
                },
                {
                    "value": "4,43E-02",
                    "module": "C1",
                    "scenario": null
                },
                {
                    "value": "1,42E-01",
                    "module": "C2",
                    "scenario": null
                },
                {
                    "value": "1,42E-01",
                    "module": "C3",
                    "scenario": null
                },
                {
                    "value": "3,70E-01",
                    "module": "C4",
                    "scenario": null
                },
                {
                    "value": null,
                    "module": "D",
                    "scenario": null
                },
                {
                    "value": "4,97E+01",
                    "module": "A1A3",
                    "scenario": null
                }
            ]
        },
        {
            "parameter": "PENRE",
            "values": [
                {
                    "value": "1,45E+02",
                    "module": "A1",
                    "scenario": null
                },
                {
                    "value": "2,65E+01",
                    "module": "A2",
                    "scenario": null
                },
                {
                    "value": "9,64E+00",
                    "module": "A3",
                    "scenario": null
                },
                {
                    "value": "1,98E+01",
                    "module": "A4",
                    "scenario": null
                },
                {
                    "value": "3,89E+00",
                    "module": "A5",
                    "scenario": null
                },
                {
                    "value": null,
                    "module": "B1",
                    "scenario": null
                },
                {
                    "value": null,
                    "module": "B2",
                    "scenario": null
                },
                {
                    "value": null,
                    "module": "B3",
                    "scenario": null
                },
                {
                    "value": null,
                    "module": "B4",
                    "scenario": null
                },
                {
                    "value": null,
                    "module": "B5",
                    "scenario": null
                },
                {
                    "value": null,
                    "module": "B6",
                    "scenario": null
                },
                {
                    "value": null,
                    "module": "B7",
                    "scenario": null
                },
                {
                    "value": "7,77E+00",
                    "module": "C1",
                    "scenario": null
                },
                {
                    "value": "8,07E+00",
                    "module": "C2",
                    "scenario": null
                },
                {
                    "value": "2,30E-02",
                    "module": "C3",
                    "scenario": null
                },
                {
                    "value": "1,03E+01",
                    "module": "C4",
                    "scenario": null
                },
                {
                    "value": null,
                    "module": "D",
                    "scenario": null
                },
                {
                    "value": "1,82E+02",
                    "module": "A1A3",
                    "scenario": null
                }
            ]
        },
        {
            "parameter": "PENRM",
            "values": [
                {
                    "value": "1,24E+01",
                    "module": "A1",
                    "scenario": null
                },
                {
                    "value": "0,00E+00",
                    "module": "A2",
                    "scenario": null
                },
                {
                    "value": "0,00E+00",
                    "module": "A3",
                    "scenario": null
                },
                {
                    "value": "0,00E+00",
                    "module": "A4",
                    "scenario": null
                },
                {
                    "value": "0,00E+00",
                    "module": "A5",
                    "scenario": null
                },
                {
                    "value": null,
                    "module": "B1",
                    "scenario": null
                },
                {
                    "value": null,
                    "module": "B2",
                    "scenario": null
                },
                {
                    "value": null,
                    "module": "B3",
                    "scenario": null
                },
                {
                    "value": null,
                    "module": "B4",
                    "scenario": null
                },
                {
                    "value": null,
                    "module": "B5",
                    "scenario": null
                },
                {
                    "value": null,
                    "module": "B6",
                    "scenario": null
                },
                {
                    "value": null,
                    "module": "B7",
                    "scenario": null
                },
                {
                    "value": "0,00E+00",
                    "module": "C1",
                    "scenario": null
                },
                {
                    "value": "0,00E+00",
                    "module": "C2",
                    "scenario": null
                },
                {
                    "value": "0,00E+00",
                    "module": "C3",
                    "scenario": null
                },
                {
                    "value": "0,00E+00",
                    "module": "C4",
                    "scenario": null
                },
                {
                    "value": null,
                    "module": "D",
                    "scenario": null
                },
                {
                    "value": "1,24E+01",
                    "module": "A1A3",
                    "scenario": null
                }
            ]
        },
        {
            "parameter": "PENRT",
            "values": [
                {
                    "value": "1,58E+02",
                    "module": "A1",
                    "scenario": null
                },
                {
                    "value": "2,65E+01",
                    "module": "A2",
                    "scenario": null
                },
                {
                    "value": "9,64E+00",
                    "module": "A3",
                    "scenario": null
                },
                {
                    "value": "1,98E+01",
                    "module": "A4",
                    "scenario": null
                },
                {
                    "value": "3,89E+00",
                    "module": "A5",
                    "scenario": null
                },
                {
                    "value": null,
                    "module": "B1",
                    "scenario": null
                },
                {
                    "value": null,
                    "module": "B2",
                    "scenario": null
                },
                {
                    "value": null,
                    "module": "B3",
                    "scenario": null
                },
                {
                    "value": null,
                    "module": "B4",
                    "scenario": null
                },
                {
                    "value": null,
                    "module": "B5",
                    "scenario": null
                },
                {
                    "value": null,
                    "module": "B6",
                    "scenario": null
                },
                {
                    "value": null,
                    "module": "B7",
                    "scenario": null
                },
                {
                    "value": "7,77E+00",
                    "module": "C1",
                    "scenario": null
                },
                {
                    "value": "8,07E+00",
                    "module": "C2",
                    "scenario": null
                },
                {
                    "value": "2,30E-02",
                    "module": "C3",
                    "scenario": null
                },
                {
                    "value": "1,03E+01",
                    "module": "C4",
                    "scenario": null
                },
                {
                    "value": null,
                    "module": "D",
                    "scenario": null
                },
                {
                    "value": "1,94E+02",
                    "module": "A1A3",
                    "scenario": null
                }
            ]
        },
        {
            "parameter": "SM",
            "values": [
                {
                    "value": "1,02E+01",
                    "module": "A1",
                    "scenario": null
                },
                {
                    "value": "0,00E+00",
                    "module": "A2",
                    "scenario": null
                },
                {
                    "value": "0,00E+00",
                    "module": "A3",
                    "scenario": null
                },
                {
                    "value": "0,00E+00",
                    "module": "A4",
                    "scenario": null
                },
                {
                    "value": "0,00E+00",
                    "module": "A5",
                    "scenario": null
                },
                {
                    "value": null,
                    "module": "B1",
                    "scenario": null
                },
                {
                    "value": null,
                    "module": "B2",
                    "scenario": null
                },
                {
                    "value": null,
                    "module": "B3",
                    "scenario": null
                },
                {
                    "value": null,
                    "module": "B4",
                    "scenario": null
                },
                {
                    "value": null,
                    "module": "B5",
                    "scenario": null
                },
                {
                    "value": null,
                    "module": "B6",
                    "scenario": null
                },
                {
                    "value": null,
                    "module": "B7",
                    "scenario": null
                },
                {
                    "value": "0,00E+00",
                    "module": "C1",
                    "scenario": null
                },
                {
                    "value": "0,00E+00",
                    "module": "C2",
                    "scenario": null
                },
                {
                    "value": "0,00E+00",
                    "module": "C3",
                    "scenario": null
                },
                {
                    "value": "0,00E+00",
                    "module": "C4",
                    "scenario": null
                },
                {
                    "value": null,
                    "module": "D",
                    "scenario": null
                },
                {
                    "value": "1,02E+01",
                    "module": "A1A3",
                    "scenario": null
                }
            ]
        },
        {
            "parameter": "RSF",
            "values": [
                {
                    "value": "4,33E+01",
                    "module": "A1",
                    "scenario": null
                },
                {
                    "value": "0,00E+00",
                    "module": "A2",
                    "scenario": null
                },
                {
                    "value": "1,15E-03",
                    "module": "A3",
                    "scenario": null
                },
                {
                    "value": "0,00E+00",
                    "module": "A4",
                    "scenario": null
                },
                {
                    "value": "0,00E+00",
                    "module": "A5",
                    "scenario": null
                },
                {
                    "value": null,
                    "module": "B1",
                    "scenario": null
                },
                {
                    "value": null,
                    "module": "B2",
                    "scenario": null
                },
                {
                    "value": null,
                    "module": "B3",
                    "scenario": null
                },
                {
                    "value": null,
                    "module": "B4",
                    "scenario": null
                },
                {
                    "value": null,
                    "module": "B5",
                    "scenario": null
                },
                {
                    "value": null,
                    "module": "B6",
                    "scenario": null
                },
                {
                    "value": null,
                    "module": "B7",
                    "scenario": null
                },
                {
                    "value": "0,00E+00",
                    "module": "C1",
                    "scenario": null
                },
                {
                    "value": "0,00E+00",
                    "module": "C2",
                    "scenario": null
                },
                {
                    "value": "0,00E+00",
                    "module": "C3",
                    "scenario": null
                },
                {
                    "value": "0,00E+00",
                    "module": "C4",
                    "scenario": null
                },
                {
                    "value": null,
                    "module": "D",
                    "scenario": null
                },
                {
                    "value": "4,33E+01",
                    "module": "A1A3",
                    "scenario": null
                }
            ]
        },
        {
            "parameter": "NRSF",
            "values": [
                {
                    "value": "5,32E+01",
                    "module": "A1",
                    "scenario": null
                },
                {
                    "value": "0,00E+00",
                    "module": "A2",
                    "scenario": null
                },
                {
                    "value": "0,00E+00",
                    "module": "A3",
                    "scenario": null
                },
                {
                    "value": "0,00E+00",
                    "module": "A4",
                    "scenario": null
                },
                {
                    "value": "0,00E+00",
                    "module": "A5",
                    "scenario": null
                },
                {
                    "value": null,
                    "module": "B1",
                    "scenario": null
                },
                {
                    "value": null,
                    "module": "B2",
                    "scenario": null
                },
                {
                    "value": null,
                    "module": "B3",
                    "scenario": null
                },
                {
                    "value": null,
                    "module": "B4",
                    "scenario": null
                },
                {
                    "value": null,
                    "module": "B5",
                    "scenario": null
                },
                {
                    "value": null,
                    "module": "B6",
                    "scenario": null
                },
                {
                    "value": null,
                    "module": "B7",
                    "scenario": null
                },
                {
                    "value": "0,00E+00",
                    "module": "C1",
                    "scenario": null
                },
                {
                    "value": "0,00E+00",
                    "module": "C2",
                    "scenario": null
                },
                {
                    "value": "0,00E+00",
                    "module": "C3",
                    "scenario": null
                },
                {
                    "value": "0,00E+00",
                    "module": "C4",
                    "scenario": null
                },
                {
                    "value": null,
                    "module": "D",
                    "scenario": null
                },
                {
                    "value": "5,32E+01",
                    "module": "A1A3",
                    "scenario": null
                }
            ]
        },
        {
            "parameter": "FW",
            "values": [
                {
                    "value": "1,51E+00",
                    "module": "A1",
                    "scenario": null
                },
                {
                    "value": "6,28E-03",
                    "module": "A2",
                    "scenario": null
                },
                {
                    "value": "1,29E-03",
                    "module": "A3",
                    "scenario": null
                },
                {
                    "value": "1,96E-03",
                    "module": "A4",
                    "scenario": null
                },
                {
                    "value": "4,09E-04",
                    "module": "A5",
                    "scenario": null
                },
                {
                    "value": null,
                    "module": "B1",
                    "scenario": null
                },
                {
                    "value": null,
                    "module": "B2",
                    "scenario": null
                },
                {
                    "value": null,
                    "module": "B3",
                    "scenario": null
                },
                {
                    "value": null,
                    "module": "B4",
                    "scenario": null
                },
                {
                    "value": null,
                    "module": "B5",
                    "scenario": null
                },
                {
                    "value": null,
                    "module": "B6",
                    "scenario": null
                },
                {
                    "value": null,
                    "module": "B7",
                    "scenario": null
                },
                {
                    "value": "8,18E-04",
                    "module": "C1",
                    "scenario": null
                },
                {
                    "value": "1,91E-03",
                    "module": "C2",
                    "scenario": null
                },
                {
                    "value": "9,46E-06",
                    "module": "C3",
                    "scenario": null
                },
                {
                    "value": "6,39E-03",
                    "module": "C4",
                    "scenario": null
                },
                {
                    "value": null,
                    "module": "D",
                    "scenario": null
                },
                {
                    "value": "1,52E+00",
                    "module": "A1A3",
                    "scenario": null
                }
            ]
        }
    ],
    "end_of_life_waste": [
        {
            "parameter": "HWD",
            "values": [
                {
                    "value": "1,76E-01",
                    "module": "A1",
                    "scenario": null
                },
                {
                    "value": "2,00E-05",
                    "module": "A2",
                    "scenario": null
                },
                {
                    "value": "5,03E-06",
                    "module": "A3",
                    "scenario": null
                },
                {
                    "value": "4,30E-06",
                    "module": "A4",
                    "scenario": null
                },
                {
                    "value": "1,73E-06",
                    "module": "A5",
                    "scenario": null
                },
                {
                    "value": null,
                    "module": "B1",
                    "scenario": null
                },
                {
                    "value": null,
                    "module": "B2",
                    "scenario": null
                },
                {
                    "value": null,
                    "module": "B3",
                    "scenario": null
                },
                {
                    "value": null,
                    "module": "B4",
                    "scenario": null
                },
                {
                    "value": null,
                    "module": "B5",
                    "scenario": null
                },
                {
                    "value": null,
                    "module": "B6",
                    "scenario": null
                },
                {
                    "value": null,
                    "module": "B7",
                    "scenario": null
                },
                {
                    "value": "3,47E-06",
                    "module": "C1",
                    "scenario": null
                },
                {
                    "value": "4,30E-06",
                    "module": "C2",
                    "scenario": null
                },
                {
                    "value": "5,67E-08",
                    "module": "C3",
                    "scenario": null
                },
                {
                    "value": "2,13E-05",
                    "module": "C4",
                    "scenario": null
                },
                {
                    "value": null,
                    "module": "D",
                    "scenario": null
                },
                {
                    "value": "1,76E-01",
                    "module": "A1A3",
                    "scenario": null
                }
            ]
        },
        {
            "parameter": "NHWD",
            "values": [
                {
                    "value": "3,79E+00",
                    "module": "A1",
                    "scenario": null
                },
                {
                    "value": "1,01E+00",
                    "module": "A2",
                    "scenario": null
                },
                {
                    "value": "1,08E-01",
                    "module": "A3",
                    "scenario": null
                },
                {
                    "value": "7,53E-01",
                    "module": "A4",
                    "scenario": null
                },
                {
                    "value": "1,86E-02",
                    "module": "A5",
                    "scenario": null
                },
                {
                    "value": null,
                    "module": "B1",
                    "scenario": null
                },
                {
                    "value": null,
                    "module": "B2",
                    "scenario": null
                },
                {
                    "value": null,
                    "module": "B3",
                    "scenario": null
                },
                {
                    "value": null,
                    "module": "B4",
                    "scenario": null
                },
                {
                    "value": null,
                    "module": "B5",
                    "scenario": null
                },
                {
                    "value": null,
                    "module": "B6",
                    "scenario": null
                },
                {
                    "value": null,
                    "module": "B7",
                    "scenario": null
                },
                {
                    "value": "3,72E-02",
                    "module": "C1",
                    "scenario": null
                },
                {
                    "value": "7,38E-01",
                    "module": "C2",
                    "scenario": null
                },
                {
                    "value": "1,74E-03",
                    "module": "C3",
                    "scenario": null
                },
                {
                    "value": "1,89E+01",
                    "module": "C4",
                    "scenario": null
                },
                {
                    "value": null,
                    "module": "D",
                    "scenario": null
                },
                {
                    "value": "4,91E+00",
                    "module": "A1A3",
                    "scenario": null
                }
            ]
        },
        {
            "parameter": "RWD",
            "values": [
                {
                    "value": "4,07E-03",
                    "module": "A1",
                    "scenario": null
                },
                {
                    "value": "1,75E-04",
                    "module": "A2",
                    "scenario": null
                },
                {
                    "value": "6,63E-05",
                    "module": "A3",
                    "scenario": null
                },
                {
                    "value": "5,65E-05",
                    "module": "A4",
                    "scenario": null
                },
                {
                    "value": "2,69E-05",
                    "module": "A5",
                    "scenario": null
                },
                {
                    "value": null,
                    "module": "B1",
                    "scenario": null
                },
                {
                    "value": null,
                    "module": "B2",
                    "scenario": null
                },
                {
                    "value": null,
                    "module": "B3",
                    "scenario": null
                },
                {
                    "value": null,
                    "module": "B4",
                    "scenario": null
                },
                {
                    "value": null,
                    "module": "B5",
                    "scenario": null
                },
                {
                    "value": null,
                    "module": "B6",
                    "scenario": null
                },
                {
                    "value": null,
                    "module": "B7",
                    "scenario": null
                },
                {
                    "value": "5,38E-05",
                    "module": "C1",
                    "scenario": null
                },
                {
                    "value": "5,65E-05",
                    "module": "C2",
                    "scenario": null
                },
                {
                    "value": "1,69E-07",
                    "module": "C3",
                    "scenario": null
                },
                {
                    "value": "5,96E-05",
                    "module": "C4",
                    "scenario": null
                },
                {
                    "value": null,
                    "module": "D",
                    "scenario": null
                },
                {
                    "value": "4,31E-03",
                    "module": "A1A3",
                    "scenario": null
                }
            ]
        }
    ],
    "end_of_life_flow": [
        {
            "parameter": "CRU",
            "values": [
                {
                    "value": "0,00E+00",
                    "module": "A1",
                    "scenario": null
                },
                {
                    "value": "0,00E+00",
                    "module": "A2",
                    "scenario": null
                },
                {
                    "value": "0,00E+00",
                    "module": "A3",
                    "scenario": null
                },
                {
                    "value": "0,00E+00",
                    "module": "A4",
                    "scenario": null
                },
                {
                    "value": "0,00E+00",
                    "module": "A5",
                    "scenario": null
                },
                {
                    "value": null,
                    "module": "B1",
                    "scenario": null
                },
                {
                    "value": null,
                    "module": "B2",
                    "scenario": null
                },
                {
                    "value": null,
                    "module": "B3",
                    "scenario": null
                },
                {
                    "value": null,
                    "module": "B4",
                    "scenario": null
                },
                {
                    "value": null,
                    "module": "B5",
                    "scenario": null
                },
                {
                    "value": null,
                    "module": "B6",
                    "scenario": null
                },
                {
                    "value": null,
                    "module": "B7",
                    "scenario": null
                },
                {
                    "value": "0,00E+00",
                    "module": "C1",
                    "scenario": null
                },
                {
                    "value": "0,00E+00",
                    "module": "C2",
                    "scenario": null
                },
                {
                    "value": "0,00E+00",
                    "module": "C3",
                    "scenario": null
                },
                {
                    "value": "0,00E+00",
                    "module": "C4",
                    "scenario": null
                },
                {
                    "value": null,
                    "module": "D",
                    "scenario": null
                },
                {
                    "value": "0,00E+00",
                    "module": "A1A3",
                    "scenario": null
                }
            ]
        },
        {
            "parameter": "MFR",
            "values": [
                {
                    "value": "2,52E-01",
                    "module": "A1",
                    "scenario": null
                },
                {
                    "value": "0,00E+00",
                    "module": "A2",
                    "scenario": null
                },
                {
                    "value": "0,00E+00",
                    "module": "A3",
                    "scenario": null
                },
                {
                    "value": "0,00E+00",
                    "module": "A4",
                    "scenario": null
                },
                {
                    "value": "0,00E+00",
                    "module": "A5",
                    "scenario": null
                },
                {
                    "value": null,
                    "module": "B1",
                    "scenario": null
                },
                {
                    "value": null,
                    "module": "B2",
                    "scenario": null
                },
                {
                    "value": null,
                    "module": "B3",
                    "scenario": null
                },
                {
                    "value": null,
                    "module": "B4",
                    "scenario": null
                },
                {
                    "value": null,
                    "module": "B5",
                    "scenario": null
                },
                {
                    "value": null,
                    "module": "B6",
                    "scenario": null
                },
                {
                    "value": null,
                    "module": "B7",
                    "scenario": null
                },
                {
                    "value": "0,00E+00",
                    "module": "C1",
                    "scenario": null
                },
                {
                    "value": "0,00E+00",
                    "module": "C2",
                    "scenario": null
                },
                {
                    "value": "0,00E+00",
                    "module": "C3",
                    "scenario": null
                },
                {
                    "value": "0,00E+00",
                    "module": "C4",
                    "scenario": null
                },
                {
                    "value": null,
                    "module": "D",
                    "scenario": null
                },
                {
                    "value": "2,52E-01",
                    "module": "A1A3",
                    "scenario": null
                }
            ]
        },
        {
            "parameter": "MER",
            "values": [
                {
                    "value": "6,78E-03",
                    "module": "A1",
                    "scenario": null
                },
                {
                    "value": "0,00E+00",
                    "module": "A2",
                    "scenario": null
                },
                {
                    "value": "0,00E+00",
                    "module": "A3",
                    "scenario": null
                },
                {
                    "value": "0,00E+00",
                    "module": "A4",
                    "scenario": null
                },
                {
                    "value": "0,00E+00",
                    "module": "A5",
                    "scenario": null
                },
                {
                    "value": null,
                    "module": "B1",
                    "scenario": null
                },
                {
                    "value": null,
                    "module": "B2",
                    "scenario": null
                },
                {
                    "value": null,
                    "module": "B3",
                    "scenario": null
                },
                {
                    "value": null,
                    "module": "B4",
                    "scenario": null
                },
                {
                    "value": null,
                    "module": "B5",
                    "scenario": null
                },
                {
                    "value": null,
                    "module": "B6",
                    "scenario": null
                },
                {
                    "value": null,
                    "module": "B7",
                    "scenario": null
                },
                {
                    "value": "0,00E+00",
                    "module": "C1",
                    "scenario": null
                },
                {
                    "value": "0,00E+00",
                    "module": "C2",
                    "scenario": null
                },
                {
                    "value": "0,00E+00",
                    "module": "C3",
                    "scenario": null
                },
                {
                    "value": "0,00E+00",
                    "module": "C4",
                    "scenario": null
                },
                {
                    "value": null,
                    "module": "D",
                    "scenario": null
                },
                {
                    "value": "6,78E-03",
                    "module": "A1A3",
                    "scenario": null
                }
            ]
        },
        {
            "parameter": "EEE",
            "values": [
                {
                    "value": "0,00E+00",
                    "module": "A1",
                    "scenario": null
                },
                {
                    "value": "0,00E+00",
                    "module": "A2",
                    "scenario": null
                },
                {
                    "value": "0,00E+00",
                    "module": "A3",
                    "scenario": null
                },
                {
                    "value": "0,00E+00",
                    "module": "A4",
                    "scenario": null
                },
                {
                    "value": "0,00E+00",
                    "module": "A5",
                    "scenario": null
                },
                {
                    "value": null,
                    "module": "B1",
                    "scenario": null
                },
                {
                    "value": null,
                    "module": "B2",
                    "scenario": null
                },
                {
                    "value": null,
                    "module": "B3",
                    "scenario": null
                },
                {
                    "value": null,
                    "module": "B4",
                    "scenario": null
                },
                {
                    "value": null,
                    "module": "B5",
                    "scenario": null
                },
                {
                    "value": null,
                    "module": "B6",
                    "scenario": null
                },
                {
                    "value": null,
                    "module": "B7",
                    "scenario": null
                },
                {
                    "value": "0,00E+00",
                    "module": "C1",
                    "scenario": null
                },
                {
                    "value": "0,00E+00",
                    "module": "C2",
                    "scenario": null
                },
                {
                    "value": "0,00E+00",
                    "module": "C3",
                    "scenario": null
                },
                {
                    "value": "0,00E+00",
                    "module": "C4",
                    "scenario": null
                },
                {
                    "value": null,
                    "module": "D",
                    "scenario": null
                },
                {
                    "value": "0,00E+00",
                    "module": "A1A3",
                    "scenario": null
                }
            ]
        },
        {
            "parameter": "EET",
            "values": [
                {
                    "value": "0,00E+00",
                    "module": "A1",
                    "scenario": null
                },
                {
                    "value": "0,00E+00",
                    "module": "A2",
                    "scenario": null
                },
                {
                    "value": "0,00E+00",
                    "module": "A3",
                    "scenario": null
                },
                {
                    "value": "0,00E+00",
                    "module": "A4",
                    "scenario": null
                },
                {
                    "value": "0,00E+00",
                    "module": "A5",
                    "scenario": null
                },
                {
                    "value": null,
                    "module": "B1",
                    "scenario": null
                },
                {
                    "value": null,
                    "module": "B2",
                    "scenario": null
                },
                {
                    "value": null,
                    "module": "B3",
                    "scenario": null
                },
                {
                    "value": null,
                    "module": "B4",
                    "scenario": null
                },
                {
                    "value": null,
                    "module": "B5",
                    "scenario": null
                },
                {
                    "value": null,
                    "module": "B6",
                    "scenario": null
                },
                {
                    "value": null,
                    "module": "B7",
                    "scenario": null
                },
                {
                    "value": "0,00E+00",
                    "module": "C1",
                    "scenario": null
                },
                {
                    "value": "0,00E+00",
                    "module": "C2",
                    "scenario": null
                },
                {
                    "value": "0,00E+00",
                    "module": "C3",
                    "scenario": null
                },
                {
                    "value": "0,00E+00",
                    "module": "C4",
                    "scenario": null
                },
                {
                    "value": null,
                    "module": "D",
                    "scenario": null
                },
                {
                    "value": "0,00E+00",
                    "module": "A1A3",
                    "scenario": null
                }
            ]
        }
    ]
}