{
    "product_name": "Envistar Flex 1080 with thermal wheel and controls",
    "epd_id": "NEPD-8940-8619",
    "compliance": [
        "EN 15804+A2",
        "ISO 14025",
        "ISO 21930"
    ],
    "producer_name": "IV Produkt AB",
    "environmental_impact": [
        {
            "parameter": "GWP-total",
            "values": [
                {
                    "value": "1,18E+04",
                    "module": "A1-A3",
                    "scenario": null
                },
                {
                    "value": "1,04E+02",
                    "module": "A4",
                    "scenario": null
                },
                {
                    "value": "0,00E+00",
                    "module": "C1",
                    "scenario": null
                },
                {
                    "value": "3,25E+01",
                    "module": "C2",
                    "scenario": null
                },
                {
                    "value": "5,05E+02",
                    "module": "C3",
                    "scenario": null
                },
                {
                    "value": "1,64E+01",
                    "module": "C4",
                    "scenario": null
                },
                {
                    "value": "-6,89E+03",
                    "module": "D",
                    "scenario": null
                }
            ]
        },
        {
            "parameter": "GWP-fossil",
            "values": [
                {
                    "value": "1,17E+04",
                    "module": "A1-A3",
                    "scenario": null
                },
                {
                    "value": "1,04E+02",
                    "module": "A4",
                    "scenario": null
                },
                {
                    "value": "0,00E+00",
                    "module": "C1",
                    "scenario": null
                },
                {
                    "value": "3,25E+01",
                    "module": "C2",
                    "scenario": null
                },
                {
                    "value": "5,04E+02",
                    "module": "C3",
                    "scenario": null
                },
                {
                    "value": "1,64E+01",
                    "module": "C4",
                    "scenario": null
                },
                {
                    "value": "-6,75E+03",
                    "module": "D",
                    "scenario": null
                }
            ]
        },
        {
            "parameter": "GWP-biogenic",
            "values": [
                {
                    "value": "6,34E+01",
                    "module": "A1-A3",
                    "scenario": null
                },
                {
                    "value": "4,39E-02",
                    "module": "A4",
                    "scenario": null
                },
                {
                    "value": "0,00E+00",
                    "module": "C1",
                    "scenario": null
                },
                {
                    "value": "1,34E-02",
                    "module": "C2",
                    "scenario": null
                },
                {
                    "value": "9,04E-01",
                    "module": "C3",
                    "scenario": null
                },
                {
                    "value": "1,12E-02",
                    "module": "C4",
                    "scenario": null
                },
                {
                    "value": "-2,75E+01",
                    "module": "D",
                    "scenario": null
                }
            ]
        },
        {
            "parameter": "GWP-luluc",
            "values": [
                {
                    "value": "4,55E+01",
                    "module": "A1-A3",
                    "scenario": null
                },
                {
                    "value": "3,41E-02",
                    "module": "A4",
                    "scenario": null
                },
                {
                    "value": "0,00E+00",
                    "module": "C1",
                    "scenario": null
                },
                {
                    "value": "1,16E-02",
                    "module": "C2",
                    "scenario": null
                },
                {
                    "value": "1,00E-01",
                    "module": "C3",
                    "scenario": null
                },
                {
                    "value": "1,32E-02",
                    "module": "C4",
                    "scenario": null
                },
                {
                    "value": "-1,11E+02",
                    "module": "D",
                    "scenario": null
                }
            ]
        },
        {
            "parameter": "ODP",
            "values": [
                {
                    "value": "1,04E-03",
                    "module": "A1-A3",
                    "scenario": null
                },
                {
                    "value": "2,44E-05",
                    "module": "A4",
                    "scenario": null
                },
                {
                    "value": "0,00E+00",
                    "module": "C1",
                    "scenario": null
                },
                {
                    "value": "7,36E-06",
                    "module": "C2",
                    "scenario": null
                },
                {
                    "value": "4,22E-05",
                    "module": "C3",
                    "scenario": null
                },
                {
                    "value": "1,26E-06",
                    "module": "C4",
                    "scenario": null
                },
                {
                    "value": "-2,41E-01",
                    "module": "D",
                    "scenario": null
                }
            ]
        },
        {
            "parameter": "AP",
            "values": [
                {
                    "value": "1,01E+02",
                    "module": "A1-A3",
                    "scenario": null
                },
                {
                    "value": "3,19E-01",
                    "module": "A4",
                    "scenario": null
                },
                {
                    "value": "0,00E+00",
                    "module": "C1",
                    "scenario": null
                },
                {
                    "value": "9,34E-02",
                    "module": "C2",
                    "scenario": null
                },
                {
                    "value": "5,57E-01",
                    "module": "C3",
                    "scenario": null
                },
                {
                    "value": "4,56E-02",
                    "module": "C4",
                    "scenario": null
                },
                {
                    "value": "-5,21E+01",
                    "module": "D",
                    "scenario": null
                }
            ]
        },
        {
            "parameter": "POCP",
            "values": [
                {
                    "value": "4,76E+01",
                    "module": "A1-A3",
                    "scenario": null
                },
                {
                    "value": "2,90E-01",
                    "module": "A4",
                    "scenario": null
                },
                {
                    "value": "0,00E+00",
                    "module": "C1",
                    "scenario": null
                },
                {
                    "value": "7,92E-02",
                    "module": "C2",
                    "scenario": null
                },
                {
                    "value": "3,69E-01",
                    "module": "C3",
                    "scenario": null
                },
                {
                    "value": "4,39E-02",
                    "module": "C4",
                    "scenario": null
                },
                {
                    "value": "-2,42E+01",
                    "module": "D",
                    "scenario": null
                }
            ]
        },
        {
            "parameter": "ADPE",
            "values": [
                {
                    "value": "3,21E+00",
                    "module": "A1-A3",
                    "scenario": null
                },
                {
                    "value": "2,32E-03",
                    "module": "A4",
                    "scenario": null
                },
                {
                    "value": "0,00E+00",
                    "module": "C1",
                    "scenario": null
                },
                {
                    "value": "8,97E-04",
                    "module": "C2",
                    "scenario": null
                },
                {
                    "value": "1,33E-03",
                    "module": "C3",
                    "scenario": null
                },
                {
                    "value": "4,44E-05",
                    "module": "C4",
                    "scenario": null
                },
                {
                    "value": "-1,78E-01",
                    "module": "D",
                    "scenario": null
                }
            ]
        },
        {
            "parameter": "ADPF",
            "values": [
                {
                    "value": "1,46E+05",
                    "module": "A1-A3",
                    "scenario": null
                },
                {
                    "value": "1,64E+03",
                    "module": "A4",
                    "scenario": null
                },
                {
                    "value": "0,00E+00",
                    "module": "C1",
                    "scenario": null
                },
                {
                    "value": "4,91E+02",
                    "module": "C2",
                    "scenario": null
                },
                {
                    "value": "1,55E+03",
                    "module": "C3",
                    "scenario": null
                },
                {
                    "value": "1,17E+02",
                    "module": "C4",
                    "scenario": null
                },
                {
                    "value": "-8,23E+04",
                    "module": "D",
                    "scenario": null
                }
            ]
        },
        {
            "parameter": "WDP",
            "values": [
                {
                    "value": "1,70E+06",
                    "module": "A1-A3",
                    "scenario": null
                },
                {
                    "value": "1,40E+03",
                    "module": "A4",
                    "scenario": null
                },
                {
                    "value": "0,00E+00",
                    "module": "C1",
                    "scenario": null
                },
                {
                    "value": "4,75E+02",
                    "module": "C2",
                    "scenario": null
                },
                {
                    "value": "5,71E+03",
                    "module": "C3",
                    "scenario": null
                },
                {
                    "value": "2,14E+03",
                    "module": "C4",
                    "scenario": null
                },
                {
                    "value": "-3,29E+06",
                    "module": "D",
                    "scenario": null
                }
            ]
        },
        {
            "parameter": "EP-freshwater",
            "values": [
                {
                    "value": "6,51E-01",
                    "module": "A1-A3",
                    "scenario": null
                },
                {
                    "value": "8,29E-04",
                    "module": "A4",
                    "scenario": null
                },
                {
                    "value": "0,00E+00",
                    "module": "C1",
                    "scenario": null
                },
                {
                    "value": "2,60E-04",
                    "module": "C2",
                    "scenario": null
                },
                {
                    "value": "8,72E-03",
                    "module": "C3",
                    "scenario": null
                },
                {
                    "value": "2,09E-04",
                    "module": "C4",
                    "scenario": null
                },
                {
                    "value": "-3,26E-01",
                    "module": "D",
                    "scenario": null
                }
            ]
        },
        {
            "parameter": "EP-marine",
            "values": [
                {
                    "value": "1,26E+01",
                    "module": "A1-A3",
                    "scenario": null
                },
                {
                    "value": "6,69E-02",
                    "module": "A4",
                    "scenario": null
                },
                {
                    "value": "0,00E+00",
                    "module": "C1",
                    "scenario": null
                },
                {
                    "value": "1,85E-02",
                    "module": "C2",
                    "scenario": null
                },
                {
                    "value": "1,19E-01",
                    "module": "C3",
                    "scenario": null
                },
                {
                    "value": "1,30E-02",
                    "module": "C4",
                    "scenario": null
                },
                {
                    "value": "-6,24E+00",
                    "module": "D",
                    "scenario": null
                }
            ]
        },
        {
            "parameter": "EP-terrestrial",
            "values": [
                {
                    "value": "2,21E+02",
                    "module": "A1-A3",
                    "scenario": null
                },
                {
                    "value": "7,47E-01",
                    "module": "A4",
                    "scenario": null
                },
                {
                    "value": "0,00E+00",
                    "module": "C1",
                    "scenario": null
                },
                {
                    "value": "2,07E-01",
                    "module": "C2",
                    "scenario": null
                },
                {
                    "value": "1,33E+00",
                    "module": "C3",
                    "scenario": null
                },
                {
                    "value": "1,46E-01",
                    "module": "C4",
                    "scenario": null
                },
                {
                    "value": "-6,93E+01",
                    "module": "D",
                    "scenario": null
                }
            ]
        },
        {
            "parameter": "GWP-IOBC",
            "values": [
                {
                    "value": "1,18E+04",
                    "module": "A1-A3",
                    "scenario": null
                },
                {
                    "value": "1,04E+02",
                    "module": "A4",
                    "scenario": null
                },
                {
                    "value": "0,00E+00",
                    "module": "C1",
                    "scenario": null
                },
                {
                    "value": "3,25E+01",
                    "module": "C2",
                    "scenario": null
                },
                {
                    "value": "4,41E+02",
                    "module": "C3",
                    "scenario": null
                },
                {
                    "value": "1,69E+01",
                    "module": "C4",
                    "scenario": null
                },
                {
                    "value": "-7,02E+03",
                    "module": "D",
                    "scenario": null
                }
            ]
        }
    ],
    "additional_environmental_impact": [
        {
            "parameter": "PM",
            "values": [
                {
                    "value": "1,04E-03",
                    "module": "A1-A3",
                    "scenario": null
                },
                {
                    "value": "8,10E-06",
                    "module": "A4",
                    "scenario": null
                },
                {
                    "value": "0,00E+00",
                    "module": "C1",
                    "scenario": null
                },
                {
                    "value": "1,99E-06",
                    "module": "C2",
                    "scenario": null
                },
                {
                    "value": "8,26E-06",
                    "module": "C3",
                    "scenario": null
                },
                {
                    "value": "5,35E-07",
                    "module": "C4",
                    "scenario": null
                },
                {
                    "value": "-4,93E-04",
                    "module": "D",
                    "scenario": null
                }
            ]
        },
        {
            "parameter": "ETP-fw",
            "values": [
                {
                    "value": "5,24E+05",
                    "module": "A1-A3",
                    "scenario": null
                },
                {
                    "value": "1,20E+03",
                    "module": "A4",
                    "scenario": null
                },
                {
                    "value": "0,00E+00",
                    "module": "C1",
                    "scenario": null
                },
                {
                    "value": "3,64E+02",
                    "module": "C2",
                    "scenario": null
                },
                {
                    "value": "7,76E+03",
                    "module": "C3",
                    "scenario": null
                },
                {
                    "value": "3,56E+04",
                    "module": "C4",
                    "scenario": null
                },
                {
                    "value": "-2,00E+05",
                    "module": "D",
                    "scenario": null
                }
            ]
        },
        {
            "parameter": "HTP-c",
            "values": [
                {
                    "value": "4,91E-05",
                    "module": "A1-A3",
                    "scenario": null
                },
                {
                    "value": "0,00E+00",
                    "module": "A4",
                    "scenario": null
                },
                {
                    "value": "0,00E+00",
                    "module": "C1",
                    "scenario": null
                },
                {
                    "value": "0,00E+00",
                    "module": "C2",
                    "scenario": null
                },
                {
                    "value": "4,58E-07",
                    "module": "C3",
                    "scenario": null
                },
                {
                    "value": "4,37E-08",
                    "module": "C4",
                    "scenario": null
                },
                {
                    "value": "-1,92E-05",
                    "module": "D",
                    "scenario": null
                }
            ]
        },
        {
            "parameter": "HTP-nc",
            "values": [
                {
                    "value": "7,44E-04",
                    "module": "A1-A3",
                    "scenario": null
                },
                {
                    "value": "1,23E-06",
                    "module": "A4",
                    "scenario": null
                },
                {
                    "value": "0,00E+00",
                    "module": "C1",
                    "scenario": null
                },
                {
                    "value": "3,98E-07",
                    "module": "C2",
                    "scenario": null
                },
                {
                    "value": "8,38E-06",
                    "module": "C3",
                    "scenario": null
                },
                {
                    "value": "2,23E-06",
                    "module": "C4",
                    "scenario": null
                },
                {
                    "value": "-1,24E-04",
                    "module": "D",
                    "scenario": null
                }
            ]
        },
        {
            "parameter": "SQP",
            "values": [
                {
                    "value": "4,17E+04",
                    "module": "A1-A3",
                    "scenario": null
                },
                {
                    "value": "1,55E+03",
                    "module": "A4",
                    "scenario": null
                },
                {
                    "value": "0,00E+00",
                    "module": "C1",
                    "scenario": null
                },
                {
                    "value": "3,44E+02",
                    "module": "C2",
                    "scenario": null
                },
                {
                    "value": "6,08E+02",
                    "module": "C3",
                    "scenario": null
                },
                {
                    "value": "3,40E+02",
                    "module": "C4",
                    "scenario": null
                },
                {
                    "value": "-2,68E+03",
                    "module": "D",
                    "scenario": null
                }
            ]
        },
        {
            "parameter": "IRP",
            "values": [
                {
                    "value": "5,95E+02",
                    "module": "A1-A3",
                    "scenario": null
                },
                {
                    "value": "7,15E+00",
                    "module": "A4",
                    "scenario": null
                },
                {
                    "value": "0,00E+00",
                    "module": "C1",
                    "scenario": null
                },
                {
                    "value": "2,15E+00",
                    "module": "C2",
                    "scenario": null
                },
                {
                    "value": "7,09E+00",
                    "module": "C3",
                    "scenario": null
                },
                {
                    "value": "5,88E-01",
                    "module": "C4",
                    "scenario": null
                },
                {
                    "value": "-3,24E+02",
                    "module": "D",
                    "scenario": null
                }
            ]
        }
    ],
    "resource_use": [
        {
            "parameter": "PERE",
            "values": [
                {
                    "value": "5,44E+04",
                    "module": "A1-A3",
                    "scenario": null
                },
                {
                    "value": "2,18E+01",
                    "module": "A4",
                    "scenario": null
                },
                {
                    "value": "0,00E+00",
                    "module": "C1",
                    "scenario": null
                },
                {
                    "value": "7,03E+00",
                    "module": "C2",
                    "scenario": null
                },
                {
                    "value": "2,78E+02",
                    "module": "C3",
                    "scenario": null
                },
                {
                    "value": "1,57E+01",
                    "module": "C4",
                    "scenario": null
                },
                {
                    "value": "-2,78E+04",
                    "module": "D",
                    "scenario": null
                }
            ]
        },
        {
            "parameter": "PERM",
            "values": [
                {
                    "value": "7,43E+01",
                    "module": "A1-A3",
                    "scenario": null
                },
                {
                    "value": "0,00E+00",
                    "module": "A4",
                    "scenario": null
                },
                {
                    "value": "0,00E+00",
                    "module": "C1",
                    "scenario": null
                },
                {
                    "value": "0,00E+00",
                    "module": "C2",
                    "scenario": null
                },
                {
                    "value": "0,00E+00",
                    "module": "C3",
                    "scenario": null
                },
                {
                    "value": "0,00E+00",
                    "module": "C4",
                    "scenario": null
                },
                {
                    "value": "0,00E+00",
                    "module": "D",
                    "scenario": null
                }
            ]
        },
        {
            "parameter": "PERT",
            "values": [
                {
                    "value": "5,44E+04",
                    "module": "A1-A3",
                    "scenario": null
                },
                {
                    "value": "2,18E+01",
                    "module": "A4",
                    "scenario": null
                },
                {
                    "value": "0,00E+00",
                    "module": "C1",
                    "scenario": null
                },
                {
                    "value": "7,03E+00",
                    "module": "C2",
                    "scenario": null
                },
                {
                    "value": "2,78E+02",
                    "module": "C3",
                    "scenario": null
                },
                {
                    "value": "1,57E+01",
                    "module": "C4",
                    "scenario": null
                },
                {
                    "value": "-2,78E+04",
                    "module": "D",
                    "scenario": null
                }
            ]
        },
        {
            "parameter": "PENRE",
            "values": [
                {
                    "value": "1,42E+05",
                    "module": "A1-A3",
                    "scenario": null
                },
                {
                    "value": "1,64E+03",
                    "module": "A4",
                    "scenario": null
                },
                {
                    "value": "0,00E+00",
                    "module": "C1",
                    "scenario": null
                },
                {
                    "value": "4,91E+02",
                    "module": "C2",
                    "scenario": null
                },
                {
                    "value": "1,56E+03",
                    "module": "C3",
                    "scenario": null
                },
                {
                    "value": "1,17E+02",
                    "module": "C4",
                    "scenario": null
                },
                {
                    "value": "-8,23E+04",
                    "module": "D",
                    "scenario": null
                }
            ]
        },
        {
            "parameter": "PENRM",
            "values": [
                {
                    "value": "3,47E+03",
                    "module": "A1-A3",
                    "scenario": null
                },
                {
                    "value": "0,00E+00",
                    "module": "A4",
                    "scenario": null
                },
                {
                    "value": "0,00E+00",
                    "module": "C1",
                    "scenario": null
                },
                {
                    "value": "0,00E+00",
                    "module": "C2",
                    "scenario": null
                },
                {
                    "value": "-1,71E+03",
                    "module": "C3",
                    "scenario": null
                },
                {
                    "value": "0,00E+00",
                    "module": "C4",
                    "scenario": null
                },
                {
                    "value": "0,00E+00",
                    "module": "D",
                    "scenario": null
                }
            ]
        },
        {
            "parameter": "PENRT",
            "values": [
                {
                    "value": "1,46E+05",
                    "module": "A1-A3",
                    "scenario": null
                },
                {
                    "value": "1,64E+03",
                    "module": "A4",
                    "scenario": null
                },
                {
                    "value": "0,00E+00",
                    "module": "C1",
                    "scenario": null
                },
                {
                    "value": "4,91E+02",
                    "module": "C2",
                    "scenario": null
                },
                {
                    "value": "-1,50E+02",
                    "module": "C3",
                    "scenario": null
                },
                {
                    "value": "1,17E+02",
                    "module": "C4",
                    "scenario": null
                },
                {
                    "value": "-8,23E+04",
                    "module": "D",
                    "scenario": null
                }
            ]
        },
        {
            "parameter": "SM",
            "values": [
                {
                    "value": "8,48E+02",
                    "module": "A1-A3",
                    "scenario": null
                },
                {
                    "value": "0,00E+00",
                    "module": "A4",
                    "scenario": null
                },
                {
                    "value": "0,00E+00",
                    "module": "C1",
                    "scenario": null
                },
                {
                    "value": "0,00E+00",
                    "module": "C2",
                    "scenario": null
                },
                {
                    "value": "5,84E-04",
                    "module": "C3",
                    "scenario": null
                },
                {
                    "value": "1,31E-01",
                    "module": "C4",
                    "scenario": null
                },
                {
                    "value": "3,49E+00",
                    "module": "D",
                    "scenario": null
                }
            ]
        },
        {
            "parameter": "RSF",
            "values": [
                {
                    "value": "2,14E+02",
                    "module": "A1-A3",
                    "scenario": null
                },
                {
                    "value": "7,72E-01",
                    "module": "A4",
                    "scenario": null
                },
                {
                    "value": "0,00E+00",
                    "module": "C1",
                    "scenario": null
                },
                {
                    "value": "2,52E-01",
                    "module": "C2",
                    "scenario": null
                },
                {
                    "value": "6,08E+00",
                    "module": "C3",
                    "scenario": null
                },
                {
                    "value": "2,14E-01",
                    "module": "C4",
                    "scenario": null
                },
                {
                    "value": "1,91E+01",
                    "module": "D",
                    "scenario": null
                }
            ]
        },
        {
            "parameter": "NRSF",
            "values": [
                {
                    "value": "2,41E+03",
                    "module": "A1-A3",
                    "scenario": null
                },
                {
                    "value": "2,67E+00",
                    "module": "A4",
                    "scenario": null
                },
                {
                    "value": "0,00E+00",
                    "module": "C1",
                    "scenario": null
                },
                {
                    "value": "8,99E-01",
                    "module": "C2",
                    "scenario": null
                },
                {
                    "value": "-5,53E-03",
                    "module": "C3",
                    "scenario": null
                },
                {
                    "value": "2,55E+00",
                    "module": "C4",
                    "scenario": null
                },
                {
                    "value": "8,90E+02",
                    "module": "D",
                    "scenario": null
                }
            ]
        },
        {
            "parameter": "FW",
            "values": [
                {
                    "value": "4,11E+02",
                    "module": "A1-A3",
                    "scenario": null
                },
                {
                    "value": "1,81E-01",
                    "module": "A4",
                    "scenario": null
                },
                {
                    "value": "0,00E+00",
                    "module": "C1",
                    "scenario": null
                },
                {
                    "value": "5,25E-02",
                    "module": "C2",
                    "scenario": null
                },
                {
                    "value": "1,49E+00",
                    "module": "C3",
                    "scenario": null
                },
                {
                    "value": "1,68E-01",
                    "module": "C4",
                    "scenario": null
                },
                {
                    "value": "-1,50E+02",
                    "module": "D",
                    "scenario": null
                }
            ]
        }
    ],
    "end_of_life_waste": [
        {
            "parameter": "HWD",
            "values": [
                {
                    "value": "9,04E+01",
                    "module": "A1-A3",
                    "scenario": null
                },
                {
                    "value": "8,73E-02",
                    "module": "A4",
                    "scenario": null
                },
                {
                    "value": "0,00E+00",
                    "module": "C1",
                    "scenario": null
                },
                {
                    "value": "2,53E-02",
                    "module": "C2",
                    "scenario": null
                },
                {
                    "value": "3,10E-03",
                    "module": "C3",
                    "scenario": null
                },
                {
                    "value": "9,21E+00",
                    "module": "C4",
                    "scenario": null
                },
                {
                    "value": "1,97E+01",
                    "module": "D",
                    "scenario": null
                }
            ]
        },
        {
            "parameter": "NHWD",
            "values": [
                {
                    "value": "3,84E+03",
                    "module": "A1-A3",
                    "scenario": null
                },
                {
                    "value": "1,15E+02",
                    "module": "A4",
                    "scenario": null
                },
                {
                    "value": "0,00E+00",
                    "module": "C1",
                    "scenario": null
                },
                {
                    "value": "2,39E+01",
                    "module": "C2",
                    "scenario": null
                },
                {
                    "value": "2,25E+02",
                    "module": "C3",
                    "scenario": null
                },
                {
                    "value": "2,32E+02",
                    "module": "C4",
                    "scenario": null
                },
                {
                    "value": "-2,05E+03",
                    "module": "D",
                    "scenario": null
                }
            ]
        },
        {
            "parameter": "RWD",
            "values": [
                {
                    "value": "5,75E-01",
                    "module": "A1-A3",
                    "scenario": null
                },
                {
                    "value": "1,12E-02",
                    "module": "A4",
                    "scenario": null
                },
                {
                    "value": "0,00E+00",
                    "module": "C1",
                    "scenario": null
                },
                {
                    "value": "3,35E-03",
                    "module": "C2",
                    "scenario": null
                },
                {
                    "value": "1,58E-04",
                    "module": "C3",
                    "scenario": null
                },
                {
                    "value": "1,33E-05",
                    "module": "C4",
                    "scenario": null
                },
                {
                    "value": "-3,05E-01",
                    "module": "D",
                    "scenario": null
                }
            ]
        }
    ],
    "end_of_life_flow": [
        {
            "parameter": "CRU",
            "values": [
                {
                    "value": "0,00E+00",
                    "module": "A1-A3",
                    "scenario": null
                },
                {
                    "value": "0,00E+00",
                    "module": "A4",
                    "scenario": null
                },
                {
                    "value": "0,00E+00",
                    "module": "C1",
                    "scenario": null
                },
                {
                    "value": "0,00E+00",
                    "module": "C2",
                    "scenario": null
                },
                {
                    "value": "0,00E+00",
                    "module": "C3",
                    "scenario": null
                },
                {
                    "value": "0,00E+00",
                    "module": "C4",
                    "scenario": null
                },
                {
                    "value": "0,00E+00",
                    "module": "D",
                    "scenario": null
                }
            ]
        },
        {
            "parameter": "MFR",
            "values": [
                {
                    "value": "2,02E+02",
                    "module": "A1-A3",
                    "scenario": null
                },
                {
                    "value": "0,00E+00",
                    "module": "A4",
                    "scenario": null
                },
                {
                    "value": "0,00E+00",
                    "module": "C1",
                    "scenario": null
                },
                {
                    "value": "0,00E+00",
                    "module": "C2",
                    "scenario": null
                },
                {
                    "value": "2,04E+03",
                    "module": "C3",
                    "scenario": null
                },
                {
                    "value": "2,24E-04",
                    "module": "C4",
                    "scenario": null
                },
                {
                    "value": "-1,56E-01",
                    "module": "D",
                    "scenario": null
                }
            ]
        },
        {
            "parameter": "MER",
            "values": [
                {
                    "value": "6,58E+01",
                    "module": "A1-A3",
                    "scenario": null
                },
                {
                    "value": "0,00E+00",
                    "module": "A4",
                    "scenario": null
                },
                {
                    "value": "0,00E+00",
                    "module": "C1",
                    "scenario": null
                },
                {
                    "value": "0,00E+00",
                    "module": "C2",
                    "scenario": null
                },
                {
                    "value": "2,22E+02",
                    "module": "C3",
                    "scenario": null
                },
                {
                    "value": "6,47E-06",
                    "module": "C4",
                    "scenario": null
                },
                {
                    "value": "-2,03E-02",
                    "module": "D",
                    "scenario": null
                }
            ]
        },
        {
            "parameter": "EEE",
            "values": [
                {
                    "value": "3,88E+01",
                    "module": "A1-A3",
                    "scenario": null
                },
                {
                    "value": "0,00E+00",
                    "module": "A4",
                    "scenario": null
                },
                {
                    "value": "0,00E+00",
                    "module": "C1",
                    "scenario": null
                },
                {
                    "value": "0,00E+00",
                    "module": "C2",
                    "scenario": null
                },
                {
                    "value": "2,29E+00",
                    "module": "C3",
                    "scenario": null
                },
                {
                    "value": "2,16E-04",
                    "module": "C4",
                    "scenario": null
                },
                {
                    "value": "-5,66E-02",
                    "module": "D",
                    "scenario": null
                }
            ]
        },
        {
            "parameter": "EET",
            "values": [
                {
                    "value": "5,86E+02",
                    "module": "A1-A3",
                    "scenario": null
                },
                {
                    "value": "0,00E+00",
                    "module": "A4",
                    "scenario": null
                },
                {
                    "value": "0,00E+00",
                    "module": "C1",
                    "scenario": null
                },
                {
                    "value": "0,00E+00",
                    "module": "C2",
                    "scenario": null
                },
                {
                    "value": "3,46E+01",
                    "module": "C3",
                    "scenario": null
                },
                {
                    "value": "3,28E-03",
                    "module": "C4",
                    "scenario": null
                },
                {
                    "value": "-8,57E-01",
                    "module": "D",
                    "scenario": null
                }
            ]
        }
    ]
}