{
    "product_name": "BUD Stack ",
    "epd_id": "NEPD-6491-5680",
    "compliance": [
        "EN 15804+A2",
        "ISO 14025",
        "ISO 21930"
    ],
    "producer_name": "Fora Form AS",
    "environmental_impact": [
        {
            "parameter": "GWP-total",
            "values": [
                {
                    "value": "6,08E+01",
                    "module": "A1-A3",
                    "scenario": null
                },
                {
                    "value": "6,89E-01",
                    "module": "A4",
                    "scenario": null
                },
                {
                    "value": "3,43E+00",
                    "module": "A5",
                    "scenario": null
                },
                {
                    "value": "0,00E+00",
                    "module": "B1",
                    "scenario": null
                },
                {
                    "value": "3,46E-04",
                    "module": "B2",
                    "scenario": null
                },
                {
                    "value": "0,00E+00",
                    "module": "C1",
                    "scenario": null
                },
                {
                    "value": "3,50E-02",
                    "module": "C2",
                    "scenario": null
                },
                {
                    "value": "8,71E+00",
                    "module": "C3",
                    "scenario": null
                },
                {
                    "value": "3,24E-02",
                    "module": "C4",
                    "scenario": null
                },
                {
                    "value": "-1,50E+00",
                    "module": "D",
                    "scenario": null
                }
            ]
        },
        {
            "parameter": "GWP-fossil",
            "values": [
                {
                    "value": "4,79E+01",
                    "module": "A1-A3",
                    "scenario": null
                },
                {
                    "value": "6,89E-01",
                    "module": "A4",
                    "scenario": null
                },
                {
                    "value": "3,24E-02",
                    "module": "A5",
                    "scenario": null
                },
                {
                    "value": "0,00E+00",
                    "module": "B1",
                    "scenario": null
                },
                {
                    "value": "3,43E-04",
                    "module": "B2",
                    "scenario": null
                },
                {
                    "value": "0,00E+00",
                    "module": "C1",
                    "scenario": null
                },
                {
                    "value": "3,48E-02",
                    "module": "C2",
                    "scenario": null
                },
                {
                    "value": "5,25E+00",
                    "module": "C3",
                    "scenario": null
                },
                {
                    "value": "3,24E-02",
                    "module": "C4",
                    "scenario": null
                },
                {
                    "value": "-1,49E+00",
                    "module": "D",
                    "scenario": null
                }
            ]
        },
        {
            "parameter": "GWP-biogenic",
            "values": [
                {
                    "value": "1,04E+01",
                    "module": "A1-A3",
                    "scenario": null
                },
                {
                    "value": "2,85E-04",
                    "module": "A4",
                    "scenario": null
                },
                {
                    "value": "3,40E+00",
                    "module": "A5",
                    "scenario": null
                },
                {
                    "value": "0,00E+00",
                    "module": "B1",
                    "scenario": null
                },
                {
                    "value": "2,16E-06",
                    "module": "B2",
                    "scenario": null
                },
                {
                    "value": "0,00E+00",
                    "module": "C1",
                    "scenario": null
                },
                {
                    "value": "6,41E-05",
                    "module": "C2",
                    "scenario": null
                },
                {
                    "value": "3,46E+00",
                    "module": "C3",
                    "scenario": null
                },
                {
                    "value": "2,64E-05",
                    "module": "C4",
                    "scenario": null
                },
                {
                    "value": "-1,40E-03",
                    "module": "D",
                    "scenario": null
                }
            ]
        },
        {
            "parameter": "GWP-luluc",
            "values": [
                {
                    "value": "2,47E+00",
                    "module": "A1-A3",
                    "scenario": null
                },
                {
                    "value": "2,45E-04",
                    "module": "A4",
                    "scenario": null
                },
                {
                    "value": "1,07E-05",
                    "module": "A5",
                    "scenario": null
                },
                {
                    "value": "0,00E+00",
                    "module": "B1",
                    "scenario": null
                },
                {
                    "value": "5,59E-07",
                    "module": "B2",
                    "scenario": null
                },
                {
                    "value": "0,00E+00",
                    "module": "C1",
                    "scenario": null
                },
                {
                    "value": "6,35E-05",
                    "module": "C2",
                    "scenario": null
                },
                {
                    "value": "3,72E-05",
                    "module": "C3",
                    "scenario": null
                },
                {
                    "value": "8,97E-06",
                    "module": "C4",
                    "scenario": null
                },
                {
                    "value": "-1,37E-02",
                    "module": "D",
                    "scenario": null
                }
            ]
        },
        {
            "parameter": "ODP",
            "values": [
                {
                    "value": "3,06E-06",
                    "module": "A1-A3",
                    "scenario": null
                },
                {
                    "value": "1,56E-07",
                    "module": "A4",
                    "scenario": null
                },
                {
                    "value": "6,83E-09",
                    "module": "A5",
                    "scenario": null
                },
                {
                    "value": "0,00E+00",
                    "module": "B1",
                    "scenario": null
                },
                {
                    "value": "3,00E-11",
                    "module": "B2",
                    "scenario": null
                },
                {
                    "value": "0,00E+00",
                    "module": "C1",
                    "scenario": null
                },
                {
                    "value": "5,97E-09",
                    "module": "C2",
                    "scenario": null
                },
                {
                    "value": "2,73E-08",
                    "module": "C3",
                    "scenario": null
                },
                {
                    "value": "8,92E-09",
                    "module": "C4",
                    "scenario": null
                },
                {
                    "value": "-2,79E-02",
                    "module": "D",
                    "scenario": null
                }
            ]
        },
        {
            "parameter": "AP",
            "values": [
                {
                    "value": "8,15E-01",
                    "module": "A1-A3",
                    "scenario": null
                },
                {
                    "value": "1,98E-03",
                    "module": "A4",
                    "scenario": null
                },
                {
                    "value": "1,53E-04",
                    "module": "A5",
                    "scenario": null
                },
                {
                    "value": "0,00E+00",
                    "module": "B1",
                    "scenario": null
                },
                {
                    "value": "2,00E-06",
                    "module": "B2",
                    "scenario": null
                },
                {
                    "value": "0,00E+00",
                    "module": "C1",
                    "scenario": null
                },
                {
                    "value": "2,40E-04",
                    "module": "C2",
                    "scenario": null
                },
                {
                    "value": "4,41E-03",
                    "module": "C3",
                    "scenario": null
                },
                {
                    "value": "2,10E-04",
                    "module": "C4",
                    "scenario": null
                },
                {
                    "value": "-8,64E-03",
                    "module": "D",
                    "scenario": null
                }
            ]
        },
        {
            "parameter": "POCP",
            "values": [
                {
                    "value": "1,72E-01",
                    "module": "A1-A3",
                    "scenario": null
                },
                {
                    "value": "1,68E-03",
                    "module": "A4",
                    "scenario": null
                },
                {
                    "value": "1,58E-04",
                    "module": "A5",
                    "scenario": null
                },
                {
                    "value": "0,00E+00",
                    "module": "B1",
                    "scenario": null
                },
                {
                    "value": "1,16E-06",
                    "module": "B2",
                    "scenario": null
                },
                {
                    "value": "0,00E+00",
                    "module": "C1",
                    "scenario": null
                },
                {
                    "value": "2,43E-04",
                    "module": "C2",
                    "scenario": null
                },
                {
                    "value": "5,57E-03",
                    "module": "C3",
                    "scenario": null
                },
                {
                    "value": "2,35E-04",
                    "module": "C4",
                    "scenario": null
                },
                {
                    "value": "-8,60E-03",
                    "module": "D",
                    "scenario": null
                }
            ]
        },
        {
            "parameter": "ADPE",
            "values": [
                {
                    "value": "1,17E-03",
                    "module": "A1-A3",
                    "scenario": null
                },
                {
                    "value": "1,90E-05",
                    "module": "A4",
                    "scenario": null
                },
                {
                    "value": "7,87E-07",
                    "module": "A5",
                    "scenario": null
                },
                {
                    "value": "0,00E+00",
                    "module": "B1",
                    "scenario": null
                },
                {
                    "value": "9,59E-09",
                    "module": "B2",
                    "scenario": null
                },
                {
                    "value": "0,00E+00",
                    "module": "C1",
                    "scenario": null
                },
                {
                    "value": "5,30E-06",
                    "module": "C2",
                    "scenario": null
                },
                {
                    "value": "1,07E-06",
                    "module": "C3",
                    "scenario": null
                },
                {
                    "value": "4,96E-07",
                    "module": "C4",
                    "scenario": null
                },
                {
                    "value": "-2,28E-05",
                    "module": "D",
                    "scenario": null
                }
            ]
        },
        {
            "parameter": "ADPF",
            "values": [
                {
                    "value": "6,16E+02",
                    "module": "A1-A3",
                    "scenario": null
                },
                {
                    "value": "1,04E+01",
                    "module": "A4",
                    "scenario": null
                },
                {
                    "value": "4,53E-01",
                    "module": "A5",
                    "scenario": null
                },
                {
                    "value": "0,00E+00",
                    "module": "B1",
                    "scenario": null
                },
                {
                    "value": "5,86E-03",
                    "module": "B2",
                    "scenario": null
                },
                {
                    "value": "0,00E+00",
                    "module": "C1",
                    "scenario": null
                },
                {
                    "value": "7,12E-01",
                    "module": "C2",
                    "scenario": null
                },
                {
                    "value": "2,23E+00",
                    "module": "C3",
                    "scenario": null
                },
                {
                    "value": "6,66E-01",
                    "module": "C4",
                    "scenario": null
                },
                {
                    "value": "-1,48E+01",
                    "module": "D",
                    "scenario": null
                }
            ]
        },
        {
            "parameter": "WDP",
            "values": [
                {
                    "value": "1,75E+03",
                    "module": "A1-A3",
                    "scenario": null
                },
                {
                    "value": "1,01E+01",
                    "module": "A4",
                    "scenario": null
                },
                {
                    "value": "5,74E-01",
                    "module": "A5",
                    "scenario": null
                },
                {
                    "value": "0,00E+00",
                    "module": "B1",
                    "scenario": null
                },
                {
                    "value": "1,04E-01",
                    "module": "B2",
                    "scenario": null
                },
                {
                    "value": "0,00E+00",
                    "module": "C1",
                    "scenario": null
                },
                {
                    "value": "2,57E+00",
                    "module": "C2",
                    "scenario": null
                },
                {
                    "value": "6,58E+00",
                    "module": "C3",
                    "scenario": null
                },
                {
                    "value": "1,73E+00",
                    "module": "C4",
                    "scenario": null
                },
                {
                    "value": "-1,11E+01",
                    "module": "D",
                    "scenario": null
                }
            ]
        },
        {
            "parameter": "EP-freshwater",
            "values": [
                {
                    "value": "8,26E-03",
                    "module": "A1-A3",
                    "scenario": null
                },
                {
                    "value": "5,50E-06",
                    "module": "A4",
                    "scenario": null
                },
                {
                    "value": "2,66E-07",
                    "module": "A5",
                    "scenario": null
                },
                {
                    "value": "0,00E+00",
                    "module": "B1",
                    "scenario": null
                },
                {
                    "value": "2,74E-08",
                    "module": "B2",
                    "scenario": null
                },
                {
                    "value": "0,00E+00",
                    "module": "C1",
                    "scenario": null
                },
                {
                    "value": "1,41E-06",
                    "module": "C2",
                    "scenario": null
                },
                {
                    "value": "2,39E-06",
                    "module": "C3",
                    "scenario": null
                },
                {
                    "value": "3,42E-07",
                    "module": "C4",
                    "scenario": null
                },
                {
                    "value": "-1,02E-04",
                    "module": "D",
                    "scenario": null
                }
            ]
        },
        {
            "parameter": "EP-marine",
            "values": [
                {
                    "value": "1,41E-01",
                    "module": "A1-A3",
                    "scenario": null
                },
                {
                    "value": "3,92E-04",
                    "module": "A4",
                    "scenario": null
                },
                {
                    "value": "5,07E-05",
                    "module": "A5",
                    "scenario": null
                },
                {
                    "value": "0,00E+00",
                    "module": "B1",
                    "scenario": null
                },
                {
                    "value": "3,18E-07",
                    "module": "B2",
                    "scenario": null
                },
                {
                    "value": "0,00E+00",
                    "module": "C1",
                    "scenario": null
                },
                {
                    "value": "5,94E-05",
                    "module": "C2",
                    "scenario": null
                },
                {
                    "value": "2,41E-03",
                    "module": "C3",
                    "scenario": null
                },
                {
                    "value": "7,39E-05",
                    "module": "C4",
                    "scenario": null
                },
                {
                    "value": "-2,17E-03",
                    "module": "D",
                    "scenario": null
                }
            ]
        },
        {
            "parameter": "EP-terrestrial",
            "values": [
                {
                    "value": "2,93E+00",
                    "module": "A1-A3",
                    "scenario": null
                },
                {
                    "value": "4,38E-03",
                    "module": "A4",
                    "scenario": null
                },
                {
                    "value": "5,49E-04",
                    "module": "A5",
                    "scenario": null
                },
                {
                    "value": "0,00E+00",
                    "module": "B1",
                    "scenario": null
                },
                {
                    "value": "3,70E-06",
                    "module": "B2",
                    "scenario": null
                },
                {
                    "value": "0,00E+00",
                    "module": "C1",
                    "scenario": null
                },
                {
                    "value": "6,68E-04",
                    "module": "C2",
                    "scenario": null
                },
                {
                    "value": "2,33E-02",
                    "module": "C3",
                    "scenario": null
                },
                {
                    "value": "8,21E-04",
                    "module": "C4",
                    "scenario": null
                },
                {
                    "value": "-2,28E-02",
                    "module": "D",
                    "scenario": null
                }
            ]
        },
        {
            "parameter": "GWP-IOBC",
            "values": [
                {
                    "value": "6,60E+01",
                    "module": "A1-A3",
                    "scenario": null
                },
                {
                    "value": "6,89E-01",
                    "module": "A4",
                    "scenario": null
                },
                {
                    "value": "3,24E-02",
                    "module": "A5",
                    "scenario": null
                },
                {
                    "value": "0,00E+00",
                    "module": "B1",
                    "scenario": null
                },
                {
                    "value": "3,46E-04",
                    "module": "B2",
                    "scenario": null
                },
                {
                    "value": "0,00E+00",
                    "module": "C1",
                    "scenario": null
                },
                {
                    "value": "3,49E-02",
                    "module": "C2",
                    "scenario": null
                },
                {
                    "value": "6,08E+00",
                    "module": "C3",
                    "scenario": null
                },
                {
                    "value": "3,51E-02",
                    "module": "C4",
                    "scenario": null
                },
                {
                    "value": "-2,04E+00",
                    "module": "D",
                    "scenario": null
                }
            ]
        }
    ],
    "additional_environmental_impact": [
        {
            "parameter": "PM",
            "values": [
                {
                    "value": "7,20E-06",
                    "module": "A1-A3",
                    "scenario": null
                },
                {
                    "value": "4,22E-08",
                    "module": "A4",
                    "scenario": null
                },
                {
                    "value": "2,26E-09",
                    "module": "A5",
                    "scenario": null
                },
                {
                    "value": "0,00E+00",
                    "module": "B1",
                    "scenario": null
                },
                {
                    "value": "1,70E-11",
                    "module": "B2",
                    "scenario": null
                },
                {
                    "value": "0,00E+00",
                    "module": "C1",
                    "scenario": null
                },
                {
                    "value": "6,64E-09",
                    "module": "C2",
                    "scenario": null
                },
                {
                    "value": "2,22E-08",
                    "module": "C3",
                    "scenario": null
                },
                {
                    "value": "3,73E-09",
                    "module": "C4",
                    "scenario": null
                },
                {
                    "value": "-2,83E-07",
                    "module": "D",
                    "scenario": null
                }
            ]
        },
        {
            "parameter": "ETP-fw",
            "values": [
                {
                    "value": "2,64E+03",
                    "module": "A1-A3",
                    "scenario": null
                },
                {
                    "value": "7,72E+00",
                    "module": "A4",
                    "scenario": null
                },
                {
                    "value": "6,04E-01",
                    "module": "A5",
                    "scenario": null
                },
                {
                    "value": "0,00E+00",
                    "module": "B1",
                    "scenario": null
                },
                {
                    "value": "6,35E-03",
                    "module": "B2",
                    "scenario": null
                },
                {
                    "value": "0,00E+00",
                    "module": "C1",
                    "scenario": null
                },
                {
                    "value": "1,11E+00",
                    "module": "C2",
                    "scenario": null
                },
                {
                    "value": "1,46E+01",
                    "module": "C3",
                    "scenario": null
                },
                {
                    "value": "4,55E-01",
                    "module": "C4",
                    "scenario": null
                },
                {
                    "value": "-9,13E+01",
                    "module": "D",
                    "scenario": null
                }
            ]
        },
        {
            "parameter": "HTP-c",
            "values": [
                {
                    "value": "1,27E-07",
                    "module": "A1-A3",
                    "scenario": null
                },
                {
                    "value": "0,00E+00",
                    "module": "A4",
                    "scenario": null
                },
                {
                    "value": "1,80E-11",
                    "module": "A5",
                    "scenario": null
                },
                {
                    "value": "0,00E+00",
                    "module": "B1",
                    "scenario": null
                },
                {
                    "value": "1,00E-12",
                    "module": "B2",
                    "scenario": null
                },
                {
                    "value": "0,00E+00",
                    "module": "C1",
                    "scenario": null
                },
                {
                    "value": "0,00E+00",
                    "module": "C2",
                    "scenario": null
                },
                {
                    "value": "5,65E-10",
                    "module": "C3",
                    "scenario": null
                },
                {
                    "value": "1,80E-11",
                    "module": "C4",
                    "scenario": null
                },
                {
                    "value": "-5,85E-09",
                    "module": "D",
                    "scenario": null
                }
            ]
        },
        {
            "parameter": "HTP-nc",
            "values": [
                {
                    "value": "1,97E-06",
                    "module": "A1-A3",
                    "scenario": null
                },
                {
                    "value": "8,44E-09",
                    "module": "A4",
                    "scenario": null
                },
                {
                    "value": "7,58E-10",
                    "module": "A5",
                    "scenario": null
                },
                {
                    "value": "0,00E+00",
                    "module": "B1",
                    "scenario": null
                },
                {
                    "value": "2,10E-11",
                    "module": "B2",
                    "scenario": null
                },
                {
                    "value": "0,00E+00",
                    "module": "C1",
                    "scenario": null
                },
                {
                    "value": "1,99E-09",
                    "module": "C2",
                    "scenario": null
                },
                {
                    "value": "1,83E-08",
                    "module": "C3",
                    "scenario": null
                },
                {
                    "value": "5,17E-10",
                    "module": "C4",
                    "scenario": null
                },
                {
                    "value": "8,66E-08",
                    "module": "D",
                    "scenario": null
                }
            ]
        },
        {
            "parameter": "SQP",
            "values": [
                {
                    "value": "-2,13E+04",
                    "module": "A1-A3",
                    "scenario": null
                },
                {
                    "value": "7,29E+00",
                    "module": "A4",
                    "scenario": null
                },
                {
                    "value": "3,04E-01",
                    "module": "A5",
                    "scenario": null
                },
                {
                    "value": "0,00E+00",
                    "module": "B1",
                    "scenario": null
                },
                {
                    "value": "1,64E-03",
                    "module": "B2",
                    "scenario": null
                },
                {
                    "value": "0,00E+00",
                    "module": "C1",
                    "scenario": null
                },
                {
                    "value": "1,10E+00",
                    "module": "C2",
                    "scenario": null
                },
                {
                    "value": "2,77E-01",
                    "module": "C3",
                    "scenario": null
                },
                {
                    "value": "1,49E+00",
                    "module": "C4",
                    "scenario": null
                },
                {
                    "value": "-3,74E+01",
                    "module": "D",
                    "scenario": null
                }
            ]
        },
        {
            "parameter": "IRP",
            "values": [
                {
                    "value": "1,74E+00",
                    "module": "A1-A3",
                    "scenario": null
                },
                {
                    "value": "4,55E-02",
                    "module": "A4",
                    "scenario": null
                },
                {
                    "value": "1,94E-03",
                    "module": "A5",
                    "scenario": null
                },
                {
                    "value": "0,00E+00",
                    "module": "B1",
                    "scenario": null
                },
                {
                    "value": "4,05E-05",
                    "module": "B2",
                    "scenario": null
                },
                {
                    "value": "0,00E+00",
                    "module": "C1",
                    "scenario": null
                },
                {
                    "value": "2,34E-03",
                    "module": "C2",
                    "scenario": null
                },
                {
                    "value": "3,77E-03",
                    "module": "C3",
                    "scenario": null
                },
                {
                    "value": "2,70E-03",
                    "module": "C4",
                    "scenario": null
                },
                {
                    "value": "-3,11E-02",
                    "module": "D",
                    "scenario": null
                }
            ]
        }
    ],
    "resource_use": [
        {
            "parameter": "PERE",
            "values": [
                {
                    "value": "1,93E+02",
                    "module": "A1-A3",
                    "scenario": null
                },
                {
                    "value": "1,49E-01",
                    "module": "A4",
                    "scenario": null
                },
                {
                    "value": "7,45E-03",
                    "module": "A5",
                    "scenario": null
                },
                {
                    "value": "0,00E+00",
                    "module": "B1",
                    "scenario": null
                },
                {
                    "value": "7,95E-04",
                    "module": "B2",
                    "scenario": null
                },
                {
                    "value": "0,00E+00",
                    "module": "C1",
                    "scenario": null
                },
                {
                    "value": "3,77E-02",
                    "module": "C2",
                    "scenario": null
                },
                {
                    "value": "6,84E-02",
                    "module": "C3",
                    "scenario": null
                },
                {
                    "value": "1,43E-02",
                    "module": "C4",
                    "scenario": null
                },
                {
                    "value": "-3,46E+01",
                    "module": "D",
                    "scenario": null
                }
            ]
        },
        {
            "parameter": "PERM",
            "values": [
                {
                    "value": "5,00E+01",
                    "module": "A1-A3",
                    "scenario": null
                },
                {
                    "value": "0,00E+00",
                    "module": "A4",
                    "scenario": null
                },
                {
                    "value": "-1,57E+01",
                    "module": "A5",
                    "scenario": null
                },
                {
                    "value": "0,00E+00",
                    "module": "B1",
                    "scenario": null
                },
                {
                    "value": "0,00E+00",
                    "module": "B2",
                    "scenario": null
                },
                {
                    "value": "0,00E+00",
                    "module": "C1",
                    "scenario": null
                },
                {
                    "value": "0,00E+00",
                    "module": "C2",
                    "scenario": null
                },
                {
                    "value": "-3,43E+01",
                    "module": "C3",
                    "scenario": null
                },
                {
                    "value": "0,00E+00",
                    "module": "C4",
                    "scenario": null
                },
                {
                    "value": "0,00E+00",
                    "module": "D",
                    "scenario": null
                }
            ]
        },
        {
            "parameter": "PERT",
            "values": [
                {
                    "value": "2,43E+02",
                    "module": "A1-A3",
                    "scenario": null
                },
                {
                    "value": "1,49E-01",
                    "module": "A4",
                    "scenario": null
                },
                {
                    "value": "-1,57E+01",
                    "module": "A5",
                    "scenario": null
                },
                {
                    "value": "0,00E+00",
                    "module": "B1",
                    "scenario": null
                },
                {
                    "value": "7,95E-04",
                    "module": "B2",
                    "scenario": null
                },
                {
                    "value": "0,00E+00",
                    "module": "C1",
                    "scenario": null
                },
                {
                    "value": "3,77E-02",
                    "module": "C2",
                    "scenario": null
                },
                {
                    "value": "-3,42E+01",
                    "module": "C3",
                    "scenario": null
                },
                {
                    "value": "1,43E-02",
                    "module": "C4",
                    "scenario": null
                },
                {
                    "value": "-3,46E+01",
                    "module": "D",
                    "scenario": null
                }
            ]
        },
        {
            "parameter": "PENRE",
            "values": [
                {
                    "value": "5,71E+02",
                    "module": "A1-A3",
                    "scenario": null
                },
                {
                    "value": "1,04E+01",
                    "module": "A4",
                    "scenario": null
                },
                {
                    "value": "4,53E-01",
                    "module": "A5",
                    "scenario": null
                },
                {
                    "value": "0,00E+00",
                    "module": "B1",
                    "scenario": null
                },
                {
                    "value": "5,87E-03",
                    "module": "B2",
                    "scenario": null
                },
                {
                    "value": "0,00E+00",
                    "module": "C1",
                    "scenario": null
                },
                {
                    "value": "7,13E-01",
                    "module": "C2",
                    "scenario": null
                },
                {
                    "value": "2,24E+00",
                    "module": "C3",
                    "scenario": null
                },
                {
                    "value": "6,66E-01",
                    "module": "C4",
                    "scenario": null
                },
                {
                    "value": "-1,48E+01",
                    "module": "D",
                    "scenario": null
                }
            ]
        },
        {
            "parameter": "PENRM",
            "values": [
                {
                    "value": "6,30E+01",
                    "module": "A1-A3",
                    "scenario": null
                },
                {
                    "value": "0,00E+00",
                    "module": "A4",
                    "scenario": null
                },
                {
                    "value": "0,00E+00",
                    "module": "A5",
                    "scenario": null
                },
                {
                    "value": "0,00E+00",
                    "module": "B1",
                    "scenario": null
                },
                {
                    "value": "0,00E+00",
                    "module": "B2",
                    "scenario": null
                },
                {
                    "value": "0,00E+00",
                    "module": "C1",
                    "scenario": null
                },
                {
                    "value": "0,00E+00",
                    "module": "C2",
                    "scenario": null
                },
                {
                    "value": "-6,30E+01",
                    "module": "C3",
                    "scenario": null
                },
                {
                    "value": "0,00E+00",
                    "module": "C4",
                    "scenario": null
                },
                {
                    "value": "0,00E+00",
                    "module": "D",
                    "scenario": null
                }
            ]
        },
        {
            "parameter": "PENRT",
            "values": [
                {
                    "value": "6,34E+02",
                    "module": "A1-A3",
                    "scenario": null
                },
                {
                    "value": "1,04E+01",
                    "module": "A4",
                    "scenario": null
                },
                {
                    "value": "4,53E-01",
                    "module": "A5",
                    "scenario": null
                },
                {
                    "value": "0,00E+00",
                    "module": "B1",
                    "scenario": null
                },
                {
                    "value": "5,87E-03",
                    "module": "B2",
                    "scenario": null
                },
                {
                    "value": "0,00E+00",
                    "module": "C1",
                    "scenario": null
                },
                {
                    "value": "7,13E-01",
                    "module": "C2",
                    "scenario": null
                },
                {
                    "value": "-6,08E+01",
                    "module": "C3",
                    "scenario": null
                },
                {
                    "value": "6,66E-01",
                    "module": "C4",
                    "scenario": null
                },
                {
                    "value": "-1,48E+01",
                    "module": "D",
                    "scenario": null
                }
            ]
        },
        {
            "parameter": "SM",
            "values": [
                {
                    "value": "2,34E+00",
                    "module": "A1-A3",
                    "scenario": null
                },
                {
                    "value": "0,00E+00",
                    "module": "A4",
                    "scenario": null
                },
                {
                    "value": "0,00E+00",
                    "module": "A5",
                    "scenario": null
                },
                {
                    "value": "0,00E+00",
                    "module": "B1",
                    "scenario": null
                },
                {
                    "value": "0,00E+00",
                    "module": "B2",
                    "scenario": null
                },
                {
                    "value": "0,00E+00",
                    "module": "C1",
                    "scenario": null
                },
                {
                    "value": "0,00E+00",
                    "module": "C2",
                    "scenario": null
                },
                {
                    "value": "0,00E+00",
                    "module": "C3",
                    "scenario": null
                },
                {
                    "value": "0,00E+00",
                    "module": "C4",
                    "scenario": null
                },
                {
                    "value": "0,00E+00",
                    "module": "D",
                    "scenario": null
                }
            ]
        },
        {
            "parameter": "RSF",
            "values": [
                {
                    "value": "2,93E-01",
                    "module": "A1-A3",
                    "scenario": null
                },
                {
                    "value": "5,33E-03",
                    "module": "A4",
                    "scenario": null
                },
                {
                    "value": "2,47E-04",
                    "module": "A5",
                    "scenario": null
                },
                {
                    "value": "0,00E+00",
                    "module": "B1",
                    "scenario": null
                },
                {
                    "value": "6,39E-05",
                    "module": "B2",
                    "scenario": null
                },
                {
                    "value": "0,00E+00",
                    "module": "C1",
                    "scenario": null
                },
                {
                    "value": "1,26E-03",
                    "module": "C2",
                    "scenario": null
                },
                {
                    "value": "1,59E-03",
                    "module": "C3",
                    "scenario": null
                },
                {
                    "value": "3,75E-04",
                    "module": "C4",
                    "scenario": null
                },
                {
                    "value": "3,39E-02",
                    "module": "D",
                    "scenario": null
                }
            ]
        },
        {
            "parameter": "NRSF",
            "values": [
                {
                    "value": "1,09E+00",
                    "module": "A1-A3",
                    "scenario": null
                },
                {
                    "value": "1,91E-02",
                    "module": "A4",
                    "scenario": null
                },
                {
                    "value": "1,02E-03",
                    "module": "A5",
                    "scenario": null
                },
                {
                    "value": "0,00E+00",
                    "module": "B1",
                    "scenario": null
                },
                {
                    "value": "6,30E-05",
                    "module": "B2",
                    "scenario": null
                },
                {
                    "value": "0,00E+00",
                    "module": "C1",
                    "scenario": null
                },
                {
                    "value": "4,43E-03",
                    "module": "C2",
                    "scenario": null
                },
                {
                    "value": "0,00E+00",
                    "module": "C3",
                    "scenario": null
                },
                {
                    "value": "2,62E-02",
                    "module": "C4",
                    "scenario": null
                },
                {
                    "value": "-8,49E-01",
                    "module": "D",
                    "scenario": null
                }
            ]
        },
        {
            "parameter": "FW",
            "values": [
                {
                    "value": "6,29E-01",
                    "module": "A1-A3",
                    "scenario": null
                },
                {
                    "value": "1,11E-03",
                    "module": "A4",
                    "scenario": null
                },
                {
                    "value": "2,14E-04",
                    "module": "A5",
                    "scenario": null
                },
                {
                    "value": "0,00E+00",
                    "module": "B1",
                    "scenario": null
                },
                {
                    "value": "1,01E-03",
                    "module": "B2",
                    "scenario": null
                },
                {
                    "value": "0,00E+00",
                    "module": "C1",
                    "scenario": null
                },
                {
                    "value": "3,14E-04",
                    "module": "C2",
                    "scenario": null
                },
                {
                    "value": "7,86E-03",
                    "module": "C3",
                    "scenario": null
                },
                {
                    "value": "6,01E-04",
                    "module": "C4",
                    "scenario": null
                },
                {
                    "value": "-4,31E-02",
                    "module": "D",
                    "scenario": null
                }
            ]
        }
    ],
    "end_of_life_waste": [
        {
            "parameter": "HWD",
            "values": [
                {
                    "value": "2,34E-01",
                    "module": "A1-A3",
                    "scenario": null
                },
                {
                    "value": "5,37E-04",
                    "module": "A4",
                    "scenario": null
                },
                {
                    "value": "0,00E+00",
                    "module": "A5",
                    "scenario": null
                },
                {
                    "value": "0,00E+00",
                    "module": "B1",
                    "scenario": null
                },
                {
                    "value": "1,11E-06",
                    "module": "B2",
                    "scenario": null
                },
                {
                    "value": "0,00E+00",
                    "module": "C1",
                    "scenario": null
                },
                {
                    "value": "1,07E-04",
                    "module": "C2",
                    "scenario": null
                },
                {
                    "value": "0,00E+00",
                    "module": "C3",
                    "scenario": null
                },
                {
                    "value": "2,49E+00",
                    "module": "C4",
                    "scenario": null
                },
                {
                    "value": "-5,99E-03",
                    "module": "D",
                    "scenario": null
                }
            ]
        },
        {
            "parameter": "NHWD",
            "values": [
                {
                    "value": "9,59E+00",
                    "module": "A1-A3",
                    "scenario": null
                },
                {
                    "value": "5,07E-01",
                    "module": "A4",
                    "scenario": null
                },
                {
                    "value": "2,00E+00",
                    "module": "A5",
                    "scenario": null
                },
                {
                    "value": "0,00E+00",
                    "module": "B1",
                    "scenario": null
                },
                {
                    "value": "7,12E-05",
                    "module": "B2",
                    "scenario": null
                },
                {
                    "value": "0,00E+00",
                    "module": "C1",
                    "scenario": null
                },
                {
                    "value": "8,54E-02",
                    "module": "C2",
                    "scenario": null
                },
                {
                    "value": "4,00E-02",
                    "module": "C3",
                    "scenario": null
                },
                {
                    "value": "6,89E-02",
                    "module": "C4",
                    "scenario": null
                },
                {
                    "value": "-5,80E-01",
                    "module": "D",
                    "scenario": null
                }
            ]
        },
        {
            "parameter": "RWD",
            "values": [
                {
                    "value": "1,72E-03",
                    "module": "A1-A3",
                    "scenario": null
                },
                {
                    "value": "7,10E-05",
                    "module": "A4",
                    "scenario": null
                },
                {
                    "value": "0,00E+00",
                    "module": "A5",
                    "scenario": null
                },
                {
                    "value": "0,00E+00",
                    "module": "B1",
                    "scenario": null
                },
                {
                    "value": "3,43E-08",
                    "module": "B2",
                    "scenario": null
                },
                {
                    "value": "0,00E+00",
                    "module": "C1",
                    "scenario": null
                },
                {
                    "value": "2,75E-06",
                    "module": "C2",
                    "scenario": null
                },
                {
                    "value": "0,00E+00",
                    "module": "C3",
                    "scenario": null
                },
                {
                    "value": "4,09E-06",
                    "module": "C4",
                    "scenario": null
                },
                {
                    "value": "-2,57E-05",
                    "module": "D",
                    "scenario": null
                }
            ]
        }
    ],
    "end_of_life_flow": [
        {
            "parameter": "CRU",
            "values": [
                {
                    "value": "0,00E+00",
                    "module": "A1-A3",
                    "scenario": null
                },
                {
                    "value": "0,00E+00",
                    "module": "A4",
                    "scenario": null
                },
                {
                    "value": "0,00E+00",
                    "module": "A5",
                    "scenario": null
                },
                {
                    "value": "0,00E+00",
                    "module": "B1",
                    "scenario": null
                },
                {
                    "value": "0,00E+00",
                    "module": "B2",
                    "scenario": null
                },
                {
                    "value": "0,00E+00",
                    "module": "C1",
                    "scenario": null
                },
                {
                    "value": "0,00E+00",
                    "module": "C2",
                    "scenario": null
                },
                {
                    "value": "0,00E+00",
                    "module": "C3",
                    "scenario": null
                },
                {
                    "value": "0,00E+00",
                    "module": "C4",
                    "scenario": null
                },
                {
                    "value": "0,00E+00",
                    "module": "D",
                    "scenario": null
                }
            ]
        },
        {
            "parameter": "MFR",
            "values": [
                {
                    "value": "0,00E+00",
                    "module": "A1-A3",
                    "scenario": null
                },
                {
                    "value": "0,00E+00",
                    "module": "A4",
                    "scenario": null
                },
                {
                    "value": "1,86E+00",
                    "module": "A5",
                    "scenario": null
                },
                {
                    "value": "0,00E+00",
                    "module": "B1",
                    "scenario": null
                },
                {
                    "value": "0,00E+00",
                    "module": "B2",
                    "scenario": null
                },
                {
                    "value": "0,00E+00",
                    "module": "C1",
                    "scenario": null
                },
                {
                    "value": "0,00E+00",
                    "module": "C2",
                    "scenario": null
                },
                {
                    "value": "1,25E+00",
                    "module": "C3",
                    "scenario": null
                },
                {
                    "value": "0,00E+00",
                    "module": "C4",
                    "scenario": null
                },
                {
                    "value": "0,00E+00",
                    "module": "D",
                    "scenario": null
                }
            ]
        },
        {
            "parameter": "MER",
            "values": [
                {
                    "value": "0,00E+00",
                    "module": "A1-A3",
                    "scenario": null
                },
                {
                    "value": "0,00E+00",
                    "module": "A4",
                    "scenario": null
                },
                {
                    "value": "2,72E-06",
                    "module": "A5",
                    "scenario": null
                },
                {
                    "value": "0,00E+00",
                    "module": "B1",
                    "scenario": null
                },
                {
                    "value": "0,00E+00",
                    "module": "B2",
                    "scenario": null
                },
                {
                    "value": "0,00E+00",
                    "module": "C1",
                    "scenario": null
                },
                {
                    "value": "0,00E+00",
                    "module": "C2",
                    "scenario": null
                },
                {
                    "value": "7,81E+00",
                    "module": "C3",
                    "scenario": null
                },
                {
                    "value": "0,00E+00",
                    "module": "C4",
                    "scenario": null
                },
                {
                    "value": "0,00E+00",
                    "module": "D",
                    "scenario": null
                }
            ]
        },
        {
            "parameter": "EEE",
            "values": [
                {
                    "value": "0,00E+00",
                    "module": "A1-A3",
                    "scenario": null
                },
                {
                    "value": "0,00E+00",
                    "module": "A4",
                    "scenario": null
                },
                {
                    "value": "1,14E-01",
                    "module": "A5",
                    "scenario": null
                },
                {
                    "value": "0,00E+00",
                    "module": "B1",
                    "scenario": null
                },
                {
                    "value": "0,00E+00",
                    "module": "B2",
                    "scenario": null
                },
                {
                    "value": "0,00E+00",
                    "module": "C1",
                    "scenario": null
                },
                {
                    "value": "0,00E+00",
                    "module": "C2",
                    "scenario": null
                },
                {
                    "value": "4,34E+00",
                    "module": "C3",
                    "scenario": null
                },
                {
                    "value": "0,00E+00",
                    "module": "C4",
                    "scenario": null
                },
                {
                    "value": "0,00E+00",
                    "module": "D",
                    "scenario": null
                }
            ]
        },
        {
            "parameter": "EET",
            "values": [
                {
                    "value": "0,00E+00",
                    "module": "A1-A3",
                    "scenario": null
                },
                {
                    "value": "0,00E+00",
                    "module": "A4",
                    "scenario": null
                },
                {
                    "value": "1,73E+00",
                    "module": "A5",
                    "scenario": null
                },
                {
                    "value": "0,00E+00",
                    "module": "B1",
                    "scenario": null
                },
                {
                    "value": "0,00E+00",
                    "module": "B2",
                    "scenario": null
                },
                {
                    "value": "0,00E+00",
                    "module": "C1",
                    "scenario": null
                },
                {
                    "value": "0,00E+00",
                    "module": "C2",
                    "scenario": null
                },
                {
                    "value": "6,56E+01",
                    "module": "C3",
                    "scenario": null
                },
                {
                    "value": "0,00E+00",
                    "module": "C4",
                    "scenario": null
                },
                {
                    "value": "0,00E+00",
                    "module": "D",
                    "scenario": null
                }
            ]
        }
    ]
}