{
    "product_name": "JACKON RINGMUR",
    "epd_id": "NEPD-4299-3532-EN",
    "compliance": [
        "EN 15804+A2",
        "ISO 14025",
        "ISO 21930"
    ],
    "producer_name": "Bewi Insulation Scandinavia",
    "environmental_impact": [
        {
            "parameter": "GWP-total",
            "values": [
                {
                    "value": "5,84E+00",
                    "module": "A1",
                    "scenario": null
                },
                {
                    "value": "5,81E-01",
                    "module": "A2",
                    "scenario": null
                },
                {
                    "value": "2,78E-01",
                    "module": "A3",
                    "scenario": null
                },
                {
                    "value": "3,83E-01",
                    "module": "A4",
                    "scenario": null
                },
                {
                    "value": "1,53E-02",
                    "module": "A5",
                    "scenario": null
                },
                {
                    "value": "2,13E-02",
                    "module": "C1",
                    "scenario": null
                },
                {
                    "value": "4,24E-02",
                    "module": "C2",
                    "scenario": null
                },
                {
                    "value": "3,84E-03",
                    "module": "C3",
                    "scenario": null
                },
                {
                    "value": "4,38E-02",
                    "module": "C4",
                    "scenario": null
                },
                {
                    "value": "-8,13E-06",
                    "module": "D",
                    "scenario": null
                },
                {
                    "value": "6,70E+00",
                    "module": "A1A3",
                    "scenario": null
                }
            ]
        },
        {
            "parameter": "GWP-fossil",
            "values": [
                {
                    "value": "6,54E+00",
                    "module": "A1",
                    "scenario": null
                },
                {
                    "value": "5,81E-01",
                    "module": "A2",
                    "scenario": null
                },
                {
                    "value": "2,54E-01",
                    "module": "A3",
                    "scenario": null
                },
                {
                    "value": "3,83E-01",
                    "module": "A4",
                    "scenario": null
                },
                {
                    "value": "1,53E-02",
                    "module": "A5",
                    "scenario": null
                },
                {
                    "value": "2,13E-02",
                    "module": "C1",
                    "scenario": null
                },
                {
                    "value": "4,23E-02",
                    "module": "C2",
                    "scenario": null
                },
                {
                    "value": "3,79E-03",
                    "module": "C3",
                    "scenario": null
                },
                {
                    "value": "4,37E-02",
                    "module": "C4",
                    "scenario": null
                },
                {
                    "value": "-7,85E-06",
                    "module": "D",
                    "scenario": null
                },
                {
                    "value": "7,38E+00",
                    "module": "A1A3",
                    "scenario": null
                }
            ]
        },
        {
            "parameter": "GWP-biogenic",
            "values": [
                {
                    "value": "-7,03E-01",
                    "module": "A1",
                    "scenario": null
                },
                {
                    "value": "2,30E-04",
                    "module": "A2",
                    "scenario": null
                },
                {
                    "value": "2,34E-02",
                    "module": "A3",
                    "scenario": null
                },
                {
                    "value": "1,58E-04",
                    "module": "A4",
                    "scenario": null
                },
                {
                    "value": "6,88E-05",
                    "module": "A5",
                    "scenario": null
                },
                {
                    "value": "4,00E-06",
                    "module": "C1",
                    "scenario": null
                },
                {
                    "value": "1,81E-05",
                    "module": "C2",
                    "scenario": null
                },
                {
                    "value": "3,27E-05",
                    "module": "C3",
                    "scenario": null
                },
                {
                    "value": "5,11E-05",
                    "module": "C4",
                    "scenario": null
                },
                {
                    "value": "-1,62E-08",
                    "module": "D",
                    "scenario": null
                },
                {
                    "value": "-6,80E-01",
                    "module": "A1A3",
                    "scenario": null
                }
            ]
        },
        {
            "parameter": "GWP-luluc",
            "values": [
                {
                    "value": "4,05E-03",
                    "module": "A1",
                    "scenario": null
                },
                {
                    "value": "2,13E-04",
                    "module": "A2",
                    "scenario": null
                },
                {
                    "value": "7,13E-04",
                    "module": "A3",
                    "scenario": null
                },
                {
                    "value": "1,36E-04",
                    "module": "A4",
                    "scenario": null
                },
                {
                    "value": "3,71E-06",
                    "module": "A5",
                    "scenario": null
                },
                {
                    "value": "1,68E-06",
                    "module": "C1",
                    "scenario": null
                },
                {
                    "value": "1,29E-05",
                    "module": "C2",
                    "scenario": null
                },
                {
                    "value": "5,24E-06",
                    "module": "C3",
                    "scenario": null
                },
                {
                    "value": "1,08E-05",
                    "module": "C4",
                    "scenario": null
                },
                {
                    "value": "-2,70E-07",
                    "module": "D",
                    "scenario": null
                },
                {
                    "value": "4,97E-03",
                    "module": "A1A3",
                    "scenario": null
                }
            ]
        },
        {
            "parameter": "ODP",
            "values": [
                {
                    "value": "1,96E-07",
                    "module": "A1",
                    "scenario": null
                },
                {
                    "value": "1,35E-07",
                    "module": "A2",
                    "scenario": null
                },
                {
                    "value": "1,27E-08",
                    "module": "A3",
                    "scenario": null
                },
                {
                    "value": "8,67E-08",
                    "module": "A4",
                    "scenario": null
                },
                {
                    "value": "2,32E-09",
                    "module": "A5",
                    "scenario": null
                },
                {
                    "value": "4,61E-09",
                    "module": "C1",
                    "scenario": null
                },
                {
                    "value": "1,02E-08",
                    "module": "C2",
                    "scenario": null
                },
                {
                    "value": "7,47E-10",
                    "module": "C3",
                    "scenario": null
                },
                {
                    "value": "1,66E-08",
                    "module": "C4",
                    "scenario": null
                },
                {
                    "value": "-5,72E-07",
                    "module": "D",
                    "scenario": null
                },
                {
                    "value": "3,44E-07",
                    "module": "A1A3",
                    "scenario": null
                }
            ]
        },
        {
            "parameter": "AP",
            "values": [
                {
                    "value": "2,13E-02",
                    "module": "A1",
                    "scenario": null
                },
                {
                    "value": "5,13E-03",
                    "module": "A2",
                    "scenario": null
                },
                {
                    "value": "7,35E-04",
                    "module": "A3",
                    "scenario": null
                },
                {
                    "value": "1,10E-03",
                    "module": "A4",
                    "scenario": null
                },
                {
                    "value": "1,15E-04",
                    "module": "A5",
                    "scenario": null
                },
                {
                    "value": "2,23E-04",
                    "module": "C1",
                    "scenario": null
                },
                {
                    "value": "1,36E-04",
                    "module": "C2",
                    "scenario": null
                },
                {
                    "value": "3,06E-05",
                    "module": "C3",
                    "scenario": null
                },
                {
                    "value": "3,89E-04",
                    "module": "C4",
                    "scenario": null
                },
                {
                    "value": "-6,46E-08",
                    "module": "D",
                    "scenario": null
                },
                {
                    "value": "2,72E-02",
                    "module": "A1A3",
                    "scenario": null
                }
            ]
        },
        {
            "parameter": "POCP",
            "values": [
                {
                    "value": "1,79E-02",
                    "module": "A1",
                    "scenario": null
                },
                {
                    "value": "4,04E-03",
                    "module": "A2",
                    "scenario": null
                },
                {
                    "value": "1,01E-01",
                    "module": "A3",
                    "scenario": null
                },
                {
                    "value": "9,32E-04",
                    "module": "A4",
                    "scenario": null
                },
                {
                    "value": "1,36E-04",
                    "module": "A5",
                    "scenario": null
                },
                {
                    "value": "2,97E-04",
                    "module": "C1",
                    "scenario": null
                },
                {
                    "value": "1,31E-04",
                    "module": "C2",
                    "scenario": null
                },
                {
                    "value": "2,77E-05",
                    "module": "C3",
                    "scenario": null
                },
                {
                    "value": "4,57E-04",
                    "module": "C4",
                    "scenario": null
                },
                {
                    "value": "-6,30E-08",
                    "module": "D",
                    "scenario": null
                },
                {
                    "value": "1,23E-01",
                    "module": "A1A3",
                    "scenario": null
                }
            ]
        },
        {
            "parameter": "ADPE",
            "values": [
                {
                    "value": "2,30E-04",
                    "module": "A1",
                    "scenario": null
                },
                {
                    "value": "9,37E-06",
                    "module": "A2",
                    "scenario": null
                },
                {
                    "value": "4,26E-06",
                    "module": "A3",
                    "scenario": null
                },
                {
                    "value": "1,06E-05",
                    "module": "A4",
                    "scenario": null
                },
                {
                    "value": "2,35E-07",
                    "module": "A5",
                    "scenario": null
                },
                {
                    "value": "3,27E-08",
                    "module": "C1",
                    "scenario": null
                },
                {
                    "value": "7,55E-07",
                    "module": "C2",
                    "scenario": null
                },
                {
                    "value": "4,80E-08",
                    "module": "C3",
                    "scenario": null
                },
                {
                    "value": "3,94E-07",
                    "module": "C4",
                    "scenario": null
                },
                {
                    "value": "-7,80E-11",
                    "module": "D",
                    "scenario": null
                },
                {
                    "value": "2,44E-04",
                    "module": "A1A3",
                    "scenario": null
                }
            ]
        },
        {
            "parameter": "ADPF",
            "values": [
                {
                    "value": "1,31E+02",
                    "module": "A1",
                    "scenario": null
                },
                {
                    "value": "9,03E+00",
                    "module": "A2",
                    "scenario": null
                },
                {
                    "value": "2,40E+00",
                    "module": "A3",
                    "scenario": null
                },
                {
                    "value": "5,79E+00",
                    "module": "A4",
                    "scenario": null
                },
                {
                    "value": "1,71E-01",
                    "module": "A5",
                    "scenario": null
                },
                {
                    "value": "2,94E-01",
                    "module": "C1",
                    "scenario": null
                },
                {
                    "value": "6,88E-01",
                    "module": "C2",
                    "scenario": null
                },
                {
                    "value": "1,18E-01",
                    "module": "C3",
                    "scenario": null
                },
                {
                    "value": "1,20E+00",
                    "module": "C4",
                    "scenario": null
                },
                {
                    "value": "-1,12E-04",
                    "module": "D",
                    "scenario": null
                },
                {
                    "value": "1,42E+02",
                    "module": "A1A3",
                    "scenario": null
                }
            ]
        },
        {
            "parameter": "WDP",
            "values": [
                {
                    "value": "6,66E+01",
                    "module": "A1",
                    "scenario": null
                },
                {
                    "value": "6,18E+00",
                    "module": "A2",
                    "scenario": null
                },
                {
                    "value": "4,14E+02",
                    "module": "A3",
                    "scenario": null
                },
                {
                    "value": "5,60E+00",
                    "module": "A4",
                    "scenario": null
                },
                {
                    "value": "2,72E-01",
                    "module": "A5",
                    "scenario": null
                },
                {
                    "value": "6,24E-02",
                    "module": "C1",
                    "scenario": null
                },
                {
                    "value": "5,27E-01",
                    "module": "C2",
                    "scenario": null
                },
                {
                    "value": "1,30E+01",
                    "module": "C3",
                    "scenario": null
                },
                {
                    "value": "7,42E+00",
                    "module": "C4",
                    "scenario": null
                },
                {
                    "value": "-1,40E-03",
                    "module": "D",
                    "scenario": null
                },
                {
                    "value": "4,87E+02",
                    "module": "A1A3",
                    "scenario": null
                }
            ]
        },
        {
            "parameter": "EP-freshwater",
            "values": [
                {
                    "value": "1,27E-04",
                    "module": "A1",
                    "scenario": null
                },
                {
                    "value": "4,17E-06",
                    "module": "A2",
                    "scenario": null
                },
                {
                    "value": "7,29E-06",
                    "module": "A3",
                    "scenario": null
                },
                {
                    "value": "3,06E-06",
                    "module": "A4",
                    "scenario": null
                },
                {
                    "value": "1,72E-07",
                    "module": "A5",
                    "scenario": null
                },
                {
                    "value": "7,77E-08",
                    "module": "C1",
                    "scenario": null
                },
                {
                    "value": "3,37E-07",
                    "module": "C2",
                    "scenario": null
                },
                {
                    "value": "2,39E-07",
                    "module": "C3",
                    "scenario": null
                },
                {
                    "value": "4,96E-07",
                    "module": "C4",
                    "scenario": null
                },
                {
                    "value": "-6,97E-10",
                    "module": "D",
                    "scenario": null
                },
                {
                    "value": "1,39E-04",
                    "module": "A1A3",
                    "scenario": null
                }
            ]
        },
        {
            "parameter": "EP-marine",
            "values": [
                {
                    "value": "4,55E-03",
                    "module": "A1",
                    "scenario": null
                },
                {
                    "value": "1,23E-03",
                    "module": "A2",
                    "scenario": null
                },
                {
                    "value": "1,74E-04",
                    "module": "A3",
                    "scenario": null
                },
                {
                    "value": "2,18E-04",
                    "module": "A4",
                    "scenario": null
                },
                {
                    "value": "5,00E-05",
                    "module": "A5",
                    "scenario": null
                },
                {
                    "value": "9,85E-05",
                    "module": "C1",
                    "scenario": null
                },
                {
                    "value": "2,99E-05",
                    "module": "C2",
                    "scenario": null
                },
                {
                    "value": "8,98E-06",
                    "module": "C3",
                    "scenario": null
                },
                {
                    "value": "1,45E-04",
                    "module": "C4",
                    "scenario": null
                },
                {
                    "value": "-2,11E-08",
                    "module": "D",
                    "scenario": null
                },
                {
                    "value": "5,96E-03",
                    "module": "A1A3",
                    "scenario": null
                }
            ]
        },
        {
            "parameter": "EP-terrestrial",
            "values": [
                {
                    "value": "5,15E-02",
                    "module": "A1",
                    "scenario": null
                },
                {
                    "value": "1,37E-02",
                    "module": "A2",
                    "scenario": null
                },
                {
                    "value": "1,74E-03",
                    "module": "A3",
                    "scenario": null
                },
                {
                    "value": "2,43E-03",
                    "module": "A4",
                    "scenario": null
                },
                {
                    "value": "5,27E-04",
                    "module": "A5",
                    "scenario": null
                },
                {
                    "value": "1,07E-03",
                    "module": "C1",
                    "scenario": null
                },
                {
                    "value": "3,33E-04",
                    "module": "C2",
                    "scenario": null
                },
                {
                    "value": "1,03E-04",
                    "module": "C3",
                    "scenario": null
                },
                {
                    "value": "1,60E-03",
                    "module": "C4",
                    "scenario": null
                },
                {
                    "value": "-2,28E-07",
                    "module": "D",
                    "scenario": null
                },
                {
                    "value": "6,70E-02",
                    "module": "A1A3",
                    "scenario": null
                }
            ]
        },
        {
            "parameter": "GWP-IOBC",
            "values": [
                {
                    "value": "3,81E+00",
                    "module": "A1",
                    "scenario": null
                },
                {
                    "value": "5,81E-01",
                    "module": "A2",
                    "scenario": null
                },
                {
                    "value": "1,89E-01",
                    "module": "A3",
                    "scenario": null
                },
                {
                    "value": "3,83E-01",
                    "module": "A4",
                    "scenario": null
                },
                {
                    "value": "0,00E+00",
                    "module": "A5",
                    "scenario": null
                },
                {
                    "value": "2,86E+01",
                    "module": "C1",
                    "scenario": null
                },
                {
                    "value": "4,24E-02",
                    "module": "C2",
                    "scenario": null
                },
                {
                    "value": "0,00E+00",
                    "module": "C3",
                    "scenario": null
                },
                {
                    "value": "0,00E+00",
                    "module": "C4",
                    "scenario": null
                },
                {
                    "value": "-8,02E-06",
                    "module": "D",
                    "scenario": null
                },
                {
                    "value": "4,58E+00",
                    "module": "A1A3",
                    "scenario": null
                }
            ]
        }
    ],
    "additional_environmental_impact": [
        {
            "parameter": "PM",
            "values": [
                {
                    "value": "1,79E-07",
                    "module": "A1",
                    "scenario": null
                },
                {
                    "value": "4,54E-08",
                    "module": "A2",
                    "scenario": null
                },
                {
                    "value": "6,92E-09",
                    "module": "A3",
                    "scenario": null
                },
                {
                    "value": "2,34E-08",
                    "module": "A4",
                    "scenario": null
                },
                {
                    "value": "1,41E-09",
                    "module": "A5",
                    "scenario": null
                },
                {
                    "value": "2,70E-08",
                    "module": "C1",
                    "scenario": null
                },
                {
                    "value": "3,89E-09",
                    "module": "C2",
                    "scenario": null
                },
                {
                    "value": "4,91E-10",
                    "module": "C3",
                    "scenario": null
                },
                {
                    "value": "8,30E-09",
                    "module": "C4",
                    "scenario": null
                },
                {
                    "value": "-4,00E-12",
                    "module": "D",
                    "scenario": null
                },
                {
                    "value": "2,31E-07",
                    "module": "A1A3",
                    "scenario": null
                }
            ]
        },
        {
            "parameter": "ETP-fw",
            "values": [
                {
                    "value": "5,61E+02",
                    "module": "A1",
                    "scenario": null
                },
                {
                    "value": "6,37E+00",
                    "module": "A2",
                    "scenario": null
                },
                {
                    "value": "4,43E+00",
                    "module": "A3",
                    "scenario": null
                },
                {
                    "value": "4,29E+00",
                    "module": "A4",
                    "scenario": null
                },
                {
                    "value": "1,93E-01",
                    "module": "A5",
                    "scenario": null
                },
                {
                    "value": "1,61E-01",
                    "module": "C1",
                    "scenario": null
                },
                {
                    "value": "5,03E-01",
                    "module": "C2",
                    "scenario": null
                },
                {
                    "value": "8,33E-02",
                    "module": "C3",
                    "scenario": null
                },
                {
                    "value": "6,57E-01",
                    "module": "C4",
                    "scenario": null
                },
                {
                    "value": "-6,10E-04",
                    "module": "D",
                    "scenario": null
                },
                {
                    "value": "5,72E+02",
                    "module": "A1A3",
                    "scenario": null
                }
            ]
        },
        {
            "parameter": "HTP-c",
            "values": [
                {
                    "value": "3,17E-09",
                    "module": "A1",
                    "scenario": null
                },
                {
                    "value": "0,00E+00",
                    "module": "A2",
                    "scenario": null
                },
                {
                    "value": "2,46E-10",
                    "module": "A3",
                    "scenario": null
                },
                {
                    "value": "0,00E+00",
                    "module": "A4",
                    "scenario": null
                },
                {
                    "value": "2,10E-11",
                    "module": "A5",
                    "scenario": null
                },
                {
                    "value": "5,00E-12",
                    "module": "C1",
                    "scenario": null
                },
                {
                    "value": "0,00E+00",
                    "module": "C2",
                    "scenario": null
                },
                {
                    "value": "5,00E-12",
                    "module": "C3",
                    "scenario": null
                },
                {
                    "value": "2,70E-11",
                    "module": "C4",
                    "scenario": null
                },
                {
                    "value": "0,00E+00",
                    "module": "D",
                    "scenario": null
                },
                {
                    "value": "3,41E-09",
                    "module": "A1A3",
                    "scenario": null
                }
            ]
        },
        {
            "parameter": "HTP-nc",
            "values": [
                {
                    "value": "1,09E-07",
                    "module": "A1",
                    "scenario": null
                },
                {
                    "value": "6,42E-09",
                    "module": "A2",
                    "scenario": null
                },
                {
                    "value": "5,15E-09",
                    "module": "A3",
                    "scenario": null
                },
                {
                    "value": "4,69E-09",
                    "module": "A4",
                    "scenario": null
                },
                {
                    "value": "1,01E-09",
                    "module": "A5",
                    "scenario": null
                },
                {
                    "value": "1,49E-10",
                    "module": "C1",
                    "scenario": null
                },
                {
                    "value": "4,86E-10",
                    "module": "C2",
                    "scenario": null
                },
                {
                    "value": "7,50E-11",
                    "module": "C3",
                    "scenario": null
                },
                {
                    "value": "4,75E-10",
                    "module": "C4",
                    "scenario": null
                },
                {
                    "value": "-1,00E-12",
                    "module": "D",
                    "scenario": null
                },
                {
                    "value": "1,21E-07",
                    "module": "A1A3",
                    "scenario": null
                }
            ]
        },
        {
            "parameter": "SQP",
            "values": [
                {
                    "value": "5,76E+01",
                    "module": "A1",
                    "scenario": null
                },
                {
                    "value": "8,73E+00",
                    "module": "A2",
                    "scenario": null
                },
                {
                    "value": "1,16E+00",
                    "module": "A3",
                    "scenario": null
                },
                {
                    "value": "4,05E+00",
                    "module": "A4",
                    "scenario": null
                },
                {
                    "value": "1,01E-01",
                    "module": "A5",
                    "scenario": null
                },
                {
                    "value": "3,57E-02",
                    "module": "C1",
                    "scenario": null
                },
                {
                    "value": "7,88E-01",
                    "module": "C2",
                    "scenario": null
                },
                {
                    "value": "6,65E-02",
                    "module": "C3",
                    "scenario": null
                },
                {
                    "value": "4,63E+00",
                    "module": "C4",
                    "scenario": null
                },
                {
                    "value": "-7,50E-04",
                    "module": "D",
                    "scenario": null
                },
                {
                    "value": "6,75E+01",
                    "module": "A1A3",
                    "scenario": null
                }
            ]
        },
        {
            "parameter": "IRP",
            "values": [
                {
                    "value": "1,68E-01",
                    "module": "A1",
                    "scenario": null
                },
                {
                    "value": "3,93E-02",
                    "module": "A2",
                    "scenario": null
                },
                {
                    "value": "4,34E-02",
                    "module": "A3",
                    "scenario": null
                },
                {
                    "value": "2,53E-02",
                    "module": "A4",
                    "scenario": null
                },
                {
                    "value": "6,23E-04",
                    "module": "A5",
                    "scenario": null
                },
                {
                    "value": "1,28E-03",
                    "module": "C1",
                    "scenario": null
                },
                {
                    "value": "3,01E-03",
                    "module": "C2",
                    "scenario": null
                },
                {
                    "value": "1,97E-03",
                    "module": "C3",
                    "scenario": null
                },
                {
                    "value": "5,49E-03",
                    "module": "C4",
                    "scenario": null
                },
                {
                    "value": "-7,17E-07",
                    "module": "D",
                    "scenario": null
                },
                {
                    "value": "2,51E-01",
                    "module": "A1A3",
                    "scenario": null
                }
            ]
        }
    ],
    "resource_use": [
        {
            "parameter": "PERE",
            "values": [
                {
                    "value": "2,12E+00",
                    "module": "A1",
                    "scenario": null
                },
                {
                    "value": "1,05E-01",
                    "module": "A2",
                    "scenario": null
                },
                {
                    "value": "3,07E+01",
                    "module": "A3",
                    "scenario": null
                },
                {
                    "value": "8,28E-02",
                    "module": "A4",
                    "scenario": null
                },
                {
                    "value": "3,53E-03",
                    "module": "A5",
                    "scenario": null
                },
                {
                    "value": "1,60E-03",
                    "module": "C1",
                    "scenario": null
                },
                {
                    "value": "8,65E-03",
                    "module": "C2",
                    "scenario": null
                },
                {
                    "value": "6,05E-02",
                    "module": "C3",
                    "scenario": null
                },
                {
                    "value": "4,31E-02",
                    "module": "C4",
                    "scenario": null
                },
                {
                    "value": "-6,93E-04",
                    "module": "D",
                    "scenario": null
                },
                {
                    "value": "3,29E+01",
                    "module": "A1A3",
                    "scenario": null
                }
            ]
        },
        {
            "parameter": "PERM",
            "values": [
                {
                    "value": "7,29E+00",
                    "module": "A1",
                    "scenario": null
                },
                {
                    "value": "0,00E+00",
                    "module": "A2",
                    "scenario": null
                },
                {
                    "value": "0,00E+00",
                    "module": "A3",
                    "scenario": null
                },
                {
                    "value": "0,00E+00",
                    "module": "A4",
                    "scenario": null
                },
                {
                    "value": "0,00E+00",
                    "module": "A5",
                    "scenario": null
                },
                {
                    "value": "0,00E+00",
                    "module": "C1",
                    "scenario": null
                },
                {
                    "value": "0,00E+00",
                    "module": "C2",
                    "scenario": null
                },
                {
                    "value": "0,00E+00",
                    "module": "C3",
                    "scenario": null
                },
                {
                    "value": "0,00E+00",
                    "module": "C4",
                    "scenario": null
                },
                {
                    "value": "0,00E+00",
                    "module": "D",
                    "scenario": null
                },
                {
                    "value": "7,29E+00",
                    "module": "A1A3",
                    "scenario": null
                }
            ]
        },
        {
            "parameter": "PERT",
            "values": [
                {
                    "value": "9,41E+00",
                    "module": "A1",
                    "scenario": null
                },
                {
                    "value": "1,05E-01",
                    "module": "A2",
                    "scenario": null
                },
                {
                    "value": "3,07E+01",
                    "module": "A3",
                    "scenario": null
                },
                {
                    "value": "8,28E-02",
                    "module": "A4",
                    "scenario": null
                },
                {
                    "value": "3,53E-03",
                    "module": "A5",
                    "scenario": null
                },
                {
                    "value": "1,60E-03",
                    "module": "C1",
                    "scenario": null
                },
                {
                    "value": "8,65E-03",
                    "module": "C2",
                    "scenario": null
                },
                {
                    "value": "6,05E-02",
                    "module": "C3",
                    "scenario": null
                },
                {
                    "value": "4,31E-02",
                    "module": "C4",
                    "scenario": null
                },
                {
                    "value": "-6,93E-04",
                    "module": "D",
                    "scenario": null
                },
                {
                    "value": "4,02E+01",
                    "module": "A1A3",
                    "scenario": null
                }
            ]
        },
        {
            "parameter": "PENRE",
            "values": [
                {
                    "value": "9,68E+01",
                    "module": "A1",
                    "scenario": null
                },
                {
                    "value": "9,03E+00",
                    "module": "A2",
                    "scenario": null
                },
                {
                    "value": "2,40E+00",
                    "module": "A3",
                    "scenario": null
                },
                {
                    "value": "5,79E+00",
                    "module": "A4",
                    "scenario": null
                },
                {
                    "value": "1,71E-01",
                    "module": "A5",
                    "scenario": null
                },
                {
                    "value": "2,94E-01",
                    "module": "C1",
                    "scenario": null
                },
                {
                    "value": "6,88E-01",
                    "module": "C2",
                    "scenario": null
                },
                {
                    "value": "1,18E-01",
                    "module": "C3",
                    "scenario": null
                },
                {
                    "value": "1,20E+00",
                    "module": "C4",
                    "scenario": null
                },
                {
                    "value": "-1,12E-04",
                    "module": "D",
                    "scenario": null
                },
                {
                    "value": "1,08E+02",
                    "module": "A1A3",
                    "scenario": null
                }
            ]
        },
        {
            "parameter": "PENRM",
            "values": [
                {
                    "value": "4,12E+01",
                    "module": "A1",
                    "scenario": null
                },
                {
                    "value": "0,00E+00",
                    "module": "A2",
                    "scenario": null
                },
                {
                    "value": "0,00E+00",
                    "module": "A3",
                    "scenario": null
                },
                {
                    "value": "0,00E+00",
                    "module": "A4",
                    "scenario": null
                },
                {
                    "value": "0,00E+00",
                    "module": "A5",
                    "scenario": null
                },
                {
                    "value": "0,00E+00",
                    "module": "C1",
                    "scenario": null
                },
                {
                    "value": "0,00E+00",
                    "module": "C2",
                    "scenario": null
                },
                {
                    "value": "0,00E+00",
                    "module": "C3",
                    "scenario": null
                },
                {
                    "value": "0,00E+00",
                    "module": "C4",
                    "scenario": null
                },
                {
                    "value": "0,00E+00",
                    "module": "D",
                    "scenario": null
                },
                {
                    "value": "4,12E+01",
                    "module": "A1A3",
                    "scenario": null
                }
            ]
        },
        {
            "parameter": "PENRT",
            "values": [
                {
                    "value": "1,38E+02",
                    "module": "A1",
                    "scenario": null
                },
                {
                    "value": "9,03E+00",
                    "module": "A2",
                    "scenario": null
                },
                {
                    "value": "2,40E+00",
                    "module": "A3",
                    "scenario": null
                },
                {
                    "value": "5,79E+00",
                    "module": "A4",
                    "scenario": null
                },
                {
                    "value": "1,71E-01",
                    "module": "A5",
                    "scenario": null
                },
                {
                    "value": "2,94E-01",
                    "module": "C1",
                    "scenario": null
                },
                {
                    "value": "6,88E-01",
                    "module": "C2",
                    "scenario": null
                },
                {
                    "value": "1,18E-01",
                    "module": "C3",
                    "scenario": null
                },
                {
                    "value": "1,20E+00",
                    "module": "C4",
                    "scenario": null
                },
                {
                    "value": "-5,97E-04",
                    "module": "D",
                    "scenario": null
                },
                {
                    "value": "1,49E+02",
                    "module": "A1A3",
                    "scenario": null
                }
            ]
        },
        {
            "parameter": "SM",
            "values": [
                {
                    "value": "2,64E-02",
                    "module": "A1",
                    "scenario": null
                },
                {
                    "value": "0,00E+00",
                    "module": "A2",
                    "scenario": null
                },
                {
                    "value": "1,77E-05",
                    "module": "A3",
                    "scenario": null
                },
                {
                    "value": "0,00E+00",
                    "module": "A4",
                    "scenario": null
                },
                {
                    "value": "8,63E-05",
                    "module": "A5",
                    "scenario": null
                },
                {
                    "value": "1,44E-04",
                    "module": "C1",
                    "scenario": null
                },
                {
                    "value": "0,00E+00",
                    "module": "C2",
                    "scenario": null
                },
                {
                    "value": "1,01E-04",
                    "module": "C3",
                    "scenario": null
                },
                {
                    "value": "0,00E+00",
                    "module": "C4",
                    "scenario": null
                },
                {
                    "value": "0,00E+00",
                    "module": "D",
                    "scenario": null
                },
                {
                    "value": "2,64E-02",
                    "module": "A1A3",
                    "scenario": null
                }
            ]
        },
        {
            "parameter": "RSF",
            "values": [
                {
                    "value": "6,61E-02",
                    "module": "A1",
                    "scenario": null
                },
                {
                    "value": "3,60E-03",
                    "module": "A2",
                    "scenario": null
                },
                {
                    "value": "2,46E-02",
                    "module": "A3",
                    "scenario": null
                },
                {
                    "value": "2,96E-03",
                    "module": "A4",
                    "scenario": null
                },
                {
                    "value": "1,03E-04",
                    "module": "A5",
                    "scenario": null
                },
                {
                    "value": "3,91E-05",
                    "module": "C1",
                    "scenario": null
                },
                {
                    "value": "3,03E-04",
                    "module": "C2",
                    "scenario": null
                },
                {
                    "value": "1,23E-03",
                    "module": "C3",
                    "scenario": null
                },
                {
                    "value": "8,94E-04",
                    "module": "C4",
                    "scenario": null
                },
                {
                    "value": "-1,21E-07",
                    "module": "D",
                    "scenario": null
                },
                {
                    "value": "9,43E-02",
                    "module": "A1A3",
                    "scenario": null
                }
            ]
        },
        {
            "parameter": "NRSF",
            "values": [
                {
                    "value": "3,73E-02",
                    "module": "A1",
                    "scenario": null
                },
                {
                    "value": "8,90E-03",
                    "module": "A2",
                    "scenario": null
                },
                {
                    "value": "6,41E-02",
                    "module": "A3",
                    "scenario": null
                },
                {
                    "value": "1,06E-02",
                    "module": "A4",
                    "scenario": null
                },
                {
                    "value": "1,14E-03",
                    "module": "A5",
                    "scenario": null
                },
                {
                    "value": "-5,87E-04",
                    "module": "C1",
                    "scenario": null
                },
                {
                    "value": "1,01E-03",
                    "module": "C2",
                    "scenario": null
                },
                {
                    "value": "-7,60E-05",
                    "module": "C3",
                    "scenario": null
                },
                {
                    "value": "1,93E-03",
                    "module": "C4",
                    "scenario": null
                },
                {
                    "value": "-4,11E-05",
                    "module": "D",
                    "scenario": null
                },
                {
                    "value": "1,10E-01",
                    "module": "A1A3",
                    "scenario": null
                }
            ]
        },
        {
            "parameter": "FW",
            "values": [
                {
                    "value": "1,06E-01",
                    "module": "A1",
                    "scenario": null
                },
                {
                    "value": "9,31E-04",
                    "module": "A2",
                    "scenario": null
                },
                {
                    "value": "2,37E-01",
                    "module": "A3",
                    "scenario": null
                },
                {
                    "value": "6,19E-04",
                    "module": "A4",
                    "scenario": null
                },
                {
                    "value": "1,23E-04",
                    "module": "A5",
                    "scenario": null
                },
                {
                    "value": "1,51E-05",
                    "module": "C1",
                    "scenario": null
                },
                {
                    "value": "7,83E-05",
                    "module": "C2",
                    "scenario": null
                },
                {
                    "value": "2,01E-04",
                    "module": "C3",
                    "scenario": null
                },
                {
                    "value": "1,48E-03",
                    "module": "C4",
                    "scenario": null
                },
                {
                    "value": "-8,35E-07",
                    "module": "D",
                    "scenario": null
                },
                {
                    "value": "3,44E-01",
                    "module": "A1A3",
                    "scenario": null
                }
            ]
        }
    ],
    "end_of_life_waste": [
        {
            "parameter": "HWD",
            "values": [
                {
                    "value": "1,76E-02",
                    "module": "A1",
                    "scenario": null
                },
                {
                    "value": "4,72E-04",
                    "module": "A2",
                    "scenario": null
                },
                {
                    "value": "3,45E-02",
                    "module": "A3",
                    "scenario": null
                },
                {
                    "value": "2,98E-04",
                    "module": "A4",
                    "scenario": null
                },
                {
                    "value": "5,42E-03",
                    "module": "A5",
                    "scenario": null
                },
                {
                    "value": "8,64E-06",
                    "module": "C1",
                    "scenario": null
                },
                {
                    "value": "3,76E-05",
                    "module": "C2",
                    "scenario": null
                },
                {
                    "value": "1,17E-05",
                    "module": "C3",
                    "scenario": null
                },
                {
                    "value": "0,00E+00",
                    "module": "C4",
                    "scenario": null
                },
                {
                    "value": "-5,27E-09",
                    "module": "D",
                    "scenario": null
                },
                {
                    "value": "5,26E-02",
                    "module": "A1A3",
                    "scenario": null
                }
            ]
        },
        {
            "parameter": "NHWD",
            "values": [
                {
                    "value": "4,23E-01",
                    "module": "A1",
                    "scenario": null
                },
                {
                    "value": "6,50E-01",
                    "module": "A2",
                    "scenario": null
                },
                {
                    "value": "2,13E-01",
                    "module": "A3",
                    "scenario": null
                },
                {
                    "value": "2,81E-01",
                    "module": "A4",
                    "scenario": null
                },
                {
                    "value": "1,58E-02",
                    "module": "A5",
                    "scenario": null
                },
                {
                    "value": "3,48E-04",
                    "module": "C1",
                    "scenario": null
                },
                {
                    "value": "5,98E-02",
                    "module": "C2",
                    "scenario": null
                },
                {
                    "value": "3,71E-04",
                    "module": "C3",
                    "scenario": null
                },
                {
                    "value": "5,33E+00",
                    "module": "C4",
                    "scenario": null
                },
                {
                    "value": "-2,65E-06",
                    "module": "D",
                    "scenario": null
                },
                {
                    "value": "1,29E+00",
                    "module": "A1A3",
                    "scenario": null
                }
            ]
        },
        {
            "parameter": "RWD",
            "values": [
                {
                    "value": "1,06E-04",
                    "module": "A1",
                    "scenario": null
                },
                {
                    "value": "6,18E-05",
                    "module": "A2",
                    "scenario": null
                },
                {
                    "value": "2,18E-05",
                    "module": "A3",
                    "scenario": null
                },
                {
                    "value": "3,94E-05",
                    "module": "A4",
                    "scenario": null
                },
                {
                    "value": "9,36E-07",
                    "module": "A5",
                    "scenario": null
                },
                {
                    "value": "2,04E-06",
                    "module": "C1",
                    "scenario": null
                },
                {
                    "value": "4,70E-06",
                    "module": "C2",
                    "scenario": null
                },
                {
                    "value": "1,24E-06",
                    "module": "C3",
                    "scenario": null
                },
                {
                    "value": "0,00E+00",
                    "module": "C4",
                    "scenario": null
                },
                {
                    "value": "-5,88E-10",
                    "module": "D",
                    "scenario": null
                },
                {
                    "value": "1,90E-04",
                    "module": "A1A3",
                    "scenario": null
                }
            ]
        }
    ],
    "end_of_life_flow": [
        {
            "parameter": "CRU",
            "values": [
                {
                    "value": "0,00E+00",
                    "module": "A1",
                    "scenario": null
                },
                {
                    "value": "0,00E+00",
                    "module": "A2",
                    "scenario": null
                },
                {
                    "value": "0,00E+00",
                    "module": "A3",
                    "scenario": null
                },
                {
                    "value": "0,00E+00",
                    "module": "A4",
                    "scenario": null
                },
                {
                    "value": "0,00E+00",
                    "module": "A5",
                    "scenario": null
                },
                {
                    "value": "0,00E+00",
                    "module": "C1",
                    "scenario": null
                },
                {
                    "value": "0,00E+00",
                    "module": "C2",
                    "scenario": null
                },
                {
                    "value": "0,00E+00",
                    "module": "C3",
                    "scenario": null
                },
                {
                    "value": "0,00E+00",
                    "module": "C4",
                    "scenario": null
                },
                {
                    "value": "0,00E+00",
                    "module": "D",
                    "scenario": null
                },
                {
                    "value": "0,00E+00",
                    "module": "A1A3",
                    "scenario": null
                }
            ]
        },
        {
            "parameter": "MFR",
            "values": [
                {
                    "value": "2,01E-02",
                    "module": "A1",
                    "scenario": null
                },
                {
                    "value": "0,00E+00",
                    "module": "A2",
                    "scenario": null
                },
                {
                    "value": "7,97E-02",
                    "module": "A3",
                    "scenario": null
                },
                {
                    "value": "0,00E+00",
                    "module": "A4",
                    "scenario": null
                },
                {
                    "value": "7,49E-03",
                    "module": "A5",
                    "scenario": null
                },
                {
                    "value": "1,42E-04",
                    "module": "C1",
                    "scenario": null
                },
                {
                    "value": "0,00E+00",
                    "module": "C2",
                    "scenario": null
                },
                {
                    "value": "5,33E+00",
                    "module": "C3",
                    "scenario": null
                },
                {
                    "value": "0,00E+00",
                    "module": "C4",
                    "scenario": null
                },
                {
                    "value": "0,00E+00",
                    "module": "D",
                    "scenario": null
                },
                {
                    "value": "9,98E-02",
                    "module": "A1A3",
                    "scenario": null
                }
            ]
        },
        {
            "parameter": "MER",
            "values": [
                {
                    "value": "1,00E-03",
                    "module": "A1",
                    "scenario": null
                },
                {
                    "value": "0,00E+00",
                    "module": "A2",
                    "scenario": null
                },
                {
                    "value": "1,13E-06",
                    "module": "A3",
                    "scenario": null
                },
                {
                    "value": "0,00E+00",
                    "module": "A4",
                    "scenario": null
                },
                {
                    "value": "1,13E-06",
                    "module": "A5",
                    "scenario": null
                },
                {
                    "value": "4,39E-07",
                    "module": "C1",
                    "scenario": null
                },
                {
                    "value": "0,00E+00",
                    "module": "C2",
                    "scenario": null
                },
                {
                    "value": "1,23E-05",
                    "module": "C3",
                    "scenario": null
                },
                {
                    "value": "0,00E+00",
                    "module": "C4",
                    "scenario": null
                },
                {
                    "value": "0,00E+00",
                    "module": "D",
                    "scenario": null
                },
                {
                    "value": "1,00E-03",
                    "module": "A1A3",
                    "scenario": null
                }
            ]
        },
        {
            "parameter": "EEE",
            "values": [
                {
                    "value": "1,09E-02",
                    "module": "A1",
                    "scenario": null
                },
                {
                    "value": "0,00E+00",
                    "module": "A2",
                    "scenario": null
                },
                {
                    "value": "1,20E-01",
                    "module": "A3",
                    "scenario": null
                },
                {
                    "value": "0,00E+00",
                    "module": "A4",
                    "scenario": null
                },
                {
                    "value": "3,65E-01",
                    "module": "A5",
                    "scenario": null
                },
                {
                    "value": "1,51E-06",
                    "module": "C1",
                    "scenario": null
                },
                {
                    "value": "0,00E+00",
                    "module": "C2",
                    "scenario": null
                },
                {
                    "value": "2,11E-05",
                    "module": "C3",
                    "scenario": null
                },
                {
                    "value": "0,00E+00",
                    "module": "C4",
                    "scenario": null
                },
                {
                    "value": "0,00E+00",
                    "module": "D",
                    "scenario": null
                },
                {
                    "value": "1,31E-01",
                    "module": "A1A3",
                    "scenario": null
                }
            ]
        },
        {
            "parameter": "EET",
            "values": [
                {
                    "value": "1,64E-01",
                    "module": "A1",
                    "scenario": null
                },
                {
                    "value": "0,00E+00",
                    "module": "A2",
                    "scenario": null
                },
                {
                    "value": "1,82E+00",
                    "module": "A3",
                    "scenario": null
                },
                {
                    "value": "0,00E+00",
                    "module": "A4",
                    "scenario": null
                },
                {
                    "value": "5,52E+00",
                    "module": "A5",
                    "scenario": null
                },
                {
                    "value": "2,28E-05",
                    "module": "C1",
                    "scenario": null
                },
                {
                    "value": "0,00E+00",
                    "module": "C2",
                    "scenario": null
                },
                {
                    "value": "3,18E-04",
                    "module": "C3",
                    "scenario": null
                },
                {
                    "value": "0,00E+00",
                    "module": "C4",
                    "scenario": null
                },
                {
                    "value": "0,00E+00",
                    "module": "D",
                    "scenario": null
                },
                {
                    "value": "1,98E+00",
                    "module": "A1A3",
                    "scenario": null
                }
            ]
        }
    ]
}