{
    "product_name": "Envistar Top 22 with counter-flow heat exchanger and controls",
    "epd_id": "NEPD-9370-8953",
    "compliance": [
        "EN 15804+A2",
        "ISO 14025",
        "ISO 21930"
    ],
    "producer_name": "IV Produkt AB",
    "environmental_impact": [
        {
            "parameter": "GWP-total",
            "values": [
                {
                    "value": "5,96E+03",
                    "module": "A1-A3",
                    "scenario": null
                },
                {
                    "value": "4,33E+01",
                    "module": "A4",
                    "scenario": null
                },
                {
                    "value": "0,00E+00",
                    "module": "C1",
                    "scenario": null
                },
                {
                    "value": "1,35E+01",
                    "module": "C2",
                    "scenario": null
                },
                {
                    "value": "1,55E+02",
                    "module": "C3",
                    "scenario": null
                },
                {
                    "value": "5,43E+00",
                    "module": "C4",
                    "scenario": null
                },
                {
                    "value": "-2,75E+03",
                    "module": "D",
                    "scenario": null
                }
            ]
        },
        {
            "parameter": "GWP-fossil",
            "values": [
                {
                    "value": "5,87E+03",
                    "module": "A1-A3",
                    "scenario": null
                },
                {
                    "value": "4,32E+01",
                    "module": "A4",
                    "scenario": null
                },
                {
                    "value": "0,00E+00",
                    "module": "C1",
                    "scenario": null
                },
                {
                    "value": "1,35E+01",
                    "module": "C2",
                    "scenario": null
                },
                {
                    "value": "1,54E+02",
                    "module": "C3",
                    "scenario": null
                },
                {
                    "value": "5,42E+00",
                    "module": "C4",
                    "scenario": null
                },
                {
                    "value": "-2,69E+03",
                    "module": "D",
                    "scenario": null
                }
            ]
        },
        {
            "parameter": "GWP-biogenic",
            "values": [
                {
                    "value": "4,79E+01",
                    "module": "A1-A3",
                    "scenario": null
                },
                {
                    "value": "1,82E-02",
                    "module": "A4",
                    "scenario": null
                },
                {
                    "value": "0,00E+00",
                    "module": "C1",
                    "scenario": null
                },
                {
                    "value": "5,59E-03",
                    "module": "C2",
                    "scenario": null
                },
                {
                    "value": "2,72E-01",
                    "module": "C3",
                    "scenario": null
                },
                {
                    "value": "3,81E-03",
                    "module": "C4",
                    "scenario": null
                },
                {
                    "value": "-1,07E+01",
                    "module": "D",
                    "scenario": null
                }
            ]
        },
        {
            "parameter": "GWP-luluc",
            "values": [
                {
                    "value": "3,70E+01",
                    "module": "A1-A3",
                    "scenario": null
                },
                {
                    "value": "1,42E-02",
                    "module": "A4",
                    "scenario": null
                },
                {
                    "value": "0,00E+00",
                    "module": "C1",
                    "scenario": null
                },
                {
                    "value": "4,80E-03",
                    "module": "C2",
                    "scenario": null
                },
                {
                    "value": "3,18E-02",
                    "module": "C3",
                    "scenario": null
                },
                {
                    "value": "6,37E-03",
                    "module": "C4",
                    "scenario": null
                },
                {
                    "value": "-4,31E+01",
                    "module": "D",
                    "scenario": null
                }
            ]
        },
        {
            "parameter": "ODP",
            "values": [
                {
                    "value": "4,92E-04",
                    "module": "A1-A3",
                    "scenario": null
                },
                {
                    "value": "1,01E-05",
                    "module": "A4",
                    "scenario": null
                },
                {
                    "value": "0,00E+00",
                    "module": "C1",
                    "scenario": null
                },
                {
                    "value": "3,06E-06",
                    "module": "C2",
                    "scenario": null
                },
                {
                    "value": "1,27E-05",
                    "module": "C3",
                    "scenario": null
                },
                {
                    "value": "4,56E-07",
                    "module": "C4",
                    "scenario": null
                },
                {
                    "value": "-8,00E-02",
                    "module": "D",
                    "scenario": null
                }
            ]
        },
        {
            "parameter": "AP",
            "values": [
                {
                    "value": "4,90E+01",
                    "module": "A1-A3",
                    "scenario": null
                },
                {
                    "value": "1,32E-01",
                    "module": "A4",
                    "scenario": null
                },
                {
                    "value": "0,00E+00",
                    "module": "C1",
                    "scenario": null
                },
                {
                    "value": "3,88E-02",
                    "module": "C2",
                    "scenario": null
                },
                {
                    "value": "1,70E-01",
                    "module": "C3",
                    "scenario": null
                },
                {
                    "value": "1,63E-02",
                    "module": "C4",
                    "scenario": null
                },
                {
                    "value": "-2,13E+01",
                    "module": "D",
                    "scenario": null
                }
            ]
        },
        {
            "parameter": "POCP",
            "values": [
                {
                    "value": "2,30E+01",
                    "module": "A1-A3",
                    "scenario": null
                },
                {
                    "value": "1,21E-01",
                    "module": "A4",
                    "scenario": null
                },
                {
                    "value": "0,00E+00",
                    "module": "C1",
                    "scenario": null
                },
                {
                    "value": "3,29E-02",
                    "module": "C2",
                    "scenario": null
                },
                {
                    "value": "1,13E-01",
                    "module": "C3",
                    "scenario": null
                },
                {
                    "value": "1,61E-02",
                    "module": "C4",
                    "scenario": null
                },
                {
                    "value": "-9,88E+00",
                    "module": "D",
                    "scenario": null
                }
            ]
        },
        {
            "parameter": "ADPE",
            "values": [
                {
                    "value": "1,39E+00",
                    "module": "A1-A3",
                    "scenario": null
                },
                {
                    "value": "9,64E-04",
                    "module": "A4",
                    "scenario": null
                },
                {
                    "value": "0,00E+00",
                    "module": "C1",
                    "scenario": null
                },
                {
                    "value": "3,73E-04",
                    "module": "C2",
                    "scenario": null
                },
                {
                    "value": "4,07E-04",
                    "module": "C3",
                    "scenario": null
                },
                {
                    "value": "1,63E-05",
                    "module": "C4",
                    "scenario": null
                },
                {
                    "value": "-9,53E-02",
                    "module": "D",
                    "scenario": null
                }
            ]
        },
        {
            "parameter": "ADPF",
            "values": [
                {
                    "value": "7,46E+04",
                    "module": "A1-A3",
                    "scenario": null
                },
                {
                    "value": "6,80E+02",
                    "module": "A4",
                    "scenario": null
                },
                {
                    "value": "0,00E+00",
                    "module": "C1",
                    "scenario": null
                },
                {
                    "value": "2,04E+02",
                    "module": "C2",
                    "scenario": null
                },
                {
                    "value": "4,71E+02",
                    "module": "C3",
                    "scenario": null
                },
                {
                    "value": "4,24E+01",
                    "module": "C4",
                    "scenario": null
                },
                {
                    "value": "-3,26E+04",
                    "module": "D",
                    "scenario": null
                }
            ]
        },
        {
            "parameter": "WDP",
            "values": [
                {
                    "value": "9,59E+05",
                    "module": "A1-A3",
                    "scenario": null
                },
                {
                    "value": "5,81E+02",
                    "module": "A4",
                    "scenario": null
                },
                {
                    "value": "0,00E+00",
                    "module": "C1",
                    "scenario": null
                },
                {
                    "value": "1,97E+02",
                    "module": "C2",
                    "scenario": null
                },
                {
                    "value": "1,82E+03",
                    "module": "C3",
                    "scenario": null
                },
                {
                    "value": "6,71E+02",
                    "module": "C4",
                    "scenario": null
                },
                {
                    "value": "-1,27E+06",
                    "module": "D",
                    "scenario": null
                }
            ]
        },
        {
            "parameter": "EP-freshwater",
            "values": [
                {
                    "value": "3,48E-01",
                    "module": "A1-A3",
                    "scenario": null
                },
                {
                    "value": "3,45E-04",
                    "module": "A4",
                    "scenario": null
                },
                {
                    "value": "0,00E+00",
                    "module": "C1",
                    "scenario": null
                },
                {
                    "value": "1,08E-04",
                    "module": "C2",
                    "scenario": null
                },
                {
                    "value": "2,63E-03",
                    "module": "C3",
                    "scenario": null
                },
                {
                    "value": "7,61E-05",
                    "module": "C4",
                    "scenario": null
                },
                {
                    "value": "-1,35E-01",
                    "module": "D",
                    "scenario": null
                }
            ]
        },
        {
            "parameter": "EP-marine",
            "values": [
                {
                    "value": "6,24E+00",
                    "module": "A1-A3",
                    "scenario": null
                },
                {
                    "value": "2,78E-02",
                    "module": "A4",
                    "scenario": null
                },
                {
                    "value": "0,00E+00",
                    "module": "C1",
                    "scenario": null
                },
                {
                    "value": "7,68E-03",
                    "module": "C2",
                    "scenario": null
                },
                {
                    "value": "3,62E-02",
                    "module": "C3",
                    "scenario": null
                },
                {
                    "value": "4,74E-03",
                    "module": "C4",
                    "scenario": null
                },
                {
                    "value": "-2,53E+00",
                    "module": "D",
                    "scenario": null
                }
            ]
        },
        {
            "parameter": "EP-terrestrial",
            "values": [
                {
                    "value": "1,09E+02",
                    "module": "A1-A3",
                    "scenario": null
                },
                {
                    "value": "3,10E-01",
                    "module": "A4",
                    "scenario": null
                },
                {
                    "value": "0,00E+00",
                    "module": "C1",
                    "scenario": null
                },
                {
                    "value": "8,59E-02",
                    "module": "C2",
                    "scenario": null
                },
                {
                    "value": "4,04E-01",
                    "module": "C3",
                    "scenario": null
                },
                {
                    "value": "5,22E-02",
                    "module": "C4",
                    "scenario": null
                },
                {
                    "value": "-2,81E+01",
                    "module": "D",
                    "scenario": null
                }
            ]
        },
        {
            "parameter": "GWP-IOBC",
            "values": [
                {
                    "value": "5,94E+03",
                    "module": "A1-A3",
                    "scenario": null
                },
                {
                    "value": "4,33E+01",
                    "module": "A4",
                    "scenario": null
                },
                {
                    "value": "0,00E+00",
                    "module": "C1",
                    "scenario": null
                },
                {
                    "value": "1,35E+01",
                    "module": "C2",
                    "scenario": null
                },
                {
                    "value": "1,35E+02",
                    "module": "C3",
                    "scenario": null
                },
                {
                    "value": "5,57E+00",
                    "module": "C4",
                    "scenario": null
                },
                {
                    "value": "-2,83E+03",
                    "module": "D",
                    "scenario": null
                }
            ]
        }
    ],
    "additional_environmental_impact": [
        {
            "parameter": "PM",
            "values": [
                {
                    "value": "4,97E-04",
                    "module": "A1-A3",
                    "scenario": null
                },
                {
                    "value": "3,37E-06",
                    "module": "A4",
                    "scenario": null
                },
                {
                    "value": "0,00E+00",
                    "module": "C1",
                    "scenario": null
                },
                {
                    "value": "8,26E-07",
                    "module": "C2",
                    "scenario": null
                },
                {
                    "value": "2,49E-06",
                    "module": "C3",
                    "scenario": null
                },
                {
                    "value": "2,11E-07",
                    "module": "C4",
                    "scenario": null
                },
                {
                    "value": "-1,98E-04",
                    "module": "D",
                    "scenario": null
                }
            ]
        },
        {
            "parameter": "ETP-fw",
            "values": [
                {
                    "value": "2,39E+05",
                    "module": "A1-A3",
                    "scenario": null
                },
                {
                    "value": "5,00E+02",
                    "module": "A4",
                    "scenario": null
                },
                {
                    "value": "0,00E+00",
                    "module": "C1",
                    "scenario": null
                },
                {
                    "value": "1,51E+02",
                    "module": "C2",
                    "scenario": null
                },
                {
                    "value": "2,35E+03",
                    "module": "C3",
                    "scenario": null
                },
                {
                    "value": "1,20E+04",
                    "module": "C4",
                    "scenario": null
                },
                {
                    "value": "-8,71E+04",
                    "module": "D",
                    "scenario": null
                }
            ]
        },
        {
            "parameter": "HTP-c",
            "values": [
                {
                    "value": "2,20E-05",
                    "module": "A1-A3",
                    "scenario": null
                },
                {
                    "value": "0,00E+00",
                    "module": "A4",
                    "scenario": null
                },
                {
                    "value": "0,00E+00",
                    "module": "C1",
                    "scenario": null
                },
                {
                    "value": "0,00E+00",
                    "module": "C2",
                    "scenario": null
                },
                {
                    "value": "1,59E-07",
                    "module": "C3",
                    "scenario": null
                },
                {
                    "value": "1,68E-08",
                    "module": "C4",
                    "scenario": null
                },
                {
                    "value": "-7,78E-06",
                    "module": "D",
                    "scenario": null
                }
            ]
        },
        {
            "parameter": "HTP-nc",
            "values": [
                {
                    "value": "3,24E-04",
                    "module": "A1-A3",
                    "scenario": null
                },
                {
                    "value": "5,12E-07",
                    "module": "A4",
                    "scenario": null
                },
                {
                    "value": "0,00E+00",
                    "module": "C1",
                    "scenario": null
                },
                {
                    "value": "1,65E-07",
                    "module": "C2",
                    "scenario": null
                },
                {
                    "value": "3,77E-06",
                    "module": "C3",
                    "scenario": null
                },
                {
                    "value": "8,44E-07",
                    "module": "C4",
                    "scenario": null
                },
                {
                    "value": "-4,41E-05",
                    "module": "D",
                    "scenario": null
                }
            ]
        },
        {
            "parameter": "SQP",
            "values": [
                {
                    "value": "1,96E+04",
                    "module": "A1-A3",
                    "scenario": null
                },
                {
                    "value": "6,46E+02",
                    "module": "A4",
                    "scenario": null
                },
                {
                    "value": "0,00E+00",
                    "module": "C1",
                    "scenario": null
                },
                {
                    "value": "1,43E+02",
                    "module": "C2",
                    "scenario": null
                },
                {
                    "value": "1,85E+02",
                    "module": "C3",
                    "scenario": null
                },
                {
                    "value": "1,25E+02",
                    "module": "C4",
                    "scenario": null
                },
                {
                    "value": "-1,19E+03",
                    "module": "D",
                    "scenario": null
                }
            ]
        },
        {
            "parameter": "IRP",
            "values": [
                {
                    "value": "3,21E+02",
                    "module": "A1-A3",
                    "scenario": null
                },
                {
                    "value": "2,97E+00",
                    "module": "A4",
                    "scenario": null
                },
                {
                    "value": "0,00E+00",
                    "module": "C1",
                    "scenario": null
                },
                {
                    "value": "8,92E-01",
                    "module": "C2",
                    "scenario": null
                },
                {
                    "value": "2,16E+00",
                    "module": "C3",
                    "scenario": null
                },
                {
                    "value": "2,01E-01",
                    "module": "C4",
                    "scenario": null
                },
                {
                    "value": "-1,26E+02",
                    "module": "D",
                    "scenario": null
                }
            ]
        }
    ],
    "resource_use": [
        {
            "parameter": "PERE",
            "values": [
                {
                    "value": "1,96E+04",
                    "module": "A1-A3",
                    "scenario": null
                },
                {
                    "value": "9,07E+00",
                    "module": "A4",
                    "scenario": null
                },
                {
                    "value": "0,00E+00",
                    "module": "C1",
                    "scenario": null
                },
                {
                    "value": "2,92E+00",
                    "module": "C2",
                    "scenario": null
                },
                {
                    "value": "8,44E+01",
                    "module": "C3",
                    "scenario": null
                },
                {
                    "value": "5,89E+00",
                    "module": "C4",
                    "scenario": null
                },
                {
                    "value": "-1,08E+04",
                    "module": "D",
                    "scenario": null
                }
            ]
        },
        {
            "parameter": "PERM",
            "values": [
                {
                    "value": "1,09E+01",
                    "module": "A1-A3",
                    "scenario": null
                },
                {
                    "value": "0,00E+00",
                    "module": "A4",
                    "scenario": null
                },
                {
                    "value": "0,00E+00",
                    "module": "C1",
                    "scenario": null
                },
                {
                    "value": "0,00E+00",
                    "module": "C2",
                    "scenario": null
                },
                {
                    "value": "0,00E+00",
                    "module": "C3",
                    "scenario": null
                },
                {
                    "value": "0,00E+00",
                    "module": "C4",
                    "scenario": null
                },
                {
                    "value": "0,00E+00",
                    "module": "D",
                    "scenario": null
                }
            ]
        },
        {
            "parameter": "PERT",
            "values": [
                {
                    "value": "1,96E+04",
                    "module": "A1-A3",
                    "scenario": null
                },
                {
                    "value": "9,07E+00",
                    "module": "A4",
                    "scenario": null
                },
                {
                    "value": "0,00E+00",
                    "module": "C1",
                    "scenario": null
                },
                {
                    "value": "2,92E+00",
                    "module": "C2",
                    "scenario": null
                },
                {
                    "value": "8,44E+01",
                    "module": "C3",
                    "scenario": null
                },
                {
                    "value": "5,89E+00",
                    "module": "C4",
                    "scenario": null
                },
                {
                    "value": "-1,08E+04",
                    "module": "D",
                    "scenario": null
                }
            ]
        },
        {
            "parameter": "PENRE",
            "values": [
                {
                    "value": "7,55E+04",
                    "module": "A1-A3",
                    "scenario": null
                },
                {
                    "value": "6,80E+02",
                    "module": "A4",
                    "scenario": null
                },
                {
                    "value": "0,00E+00",
                    "module": "C1",
                    "scenario": null
                },
                {
                    "value": "2,04E+02",
                    "module": "C2",
                    "scenario": null
                },
                {
                    "value": "4,73E+02",
                    "module": "C3",
                    "scenario": null
                },
                {
                    "value": "4,25E+01",
                    "module": "C4",
                    "scenario": null
                },
                {
                    "value": "-3,26E+04",
                    "module": "D",
                    "scenario": null
                }
            ]
        },
        {
            "parameter": "PENRM",
            "values": [
                {
                    "value": "9,51E+02",
                    "module": "A1-A3",
                    "scenario": null
                },
                {
                    "value": "0,00E+00",
                    "module": "A4",
                    "scenario": null
                },
                {
                    "value": "0,00E+00",
                    "module": "C1",
                    "scenario": null
                },
                {
                    "value": "0,00E+00",
                    "module": "C2",
                    "scenario": null
                },
                {
                    "value": "-5,74E+02",
                    "module": "C3",
                    "scenario": null
                },
                {
                    "value": "0,00E+00",
                    "module": "C4",
                    "scenario": null
                },
                {
                    "value": "0,00E+00",
                    "module": "D",
                    "scenario": null
                }
            ]
        },
        {
            "parameter": "PENRT",
            "values": [
                {
                    "value": "7,64E+04",
                    "module": "A1-A3",
                    "scenario": null
                },
                {
                    "value": "6,80E+02",
                    "module": "A4",
                    "scenario": null
                },
                {
                    "value": "0,00E+00",
                    "module": "C1",
                    "scenario": null
                },
                {
                    "value": "2,04E+02",
                    "module": "C2",
                    "scenario": null
                },
                {
                    "value": "-1,02E+02",
                    "module": "C3",
                    "scenario": null
                },
                {
                    "value": "4,25E+01",
                    "module": "C4",
                    "scenario": null
                },
                {
                    "value": "-3,26E+04",
                    "module": "D",
                    "scenario": null
                }
            ]
        },
        {
            "parameter": "SM",
            "values": [
                {
                    "value": "3,53E+02",
                    "module": "A1-A3",
                    "scenario": null
                },
                {
                    "value": "0,00E+00",
                    "module": "A4",
                    "scenario": null
                },
                {
                    "value": "0,00E+00",
                    "module": "C1",
                    "scenario": null
                },
                {
                    "value": "0,00E+00",
                    "module": "C2",
                    "scenario": null
                },
                {
                    "value": "2,02E-04",
                    "module": "C3",
                    "scenario": null
                },
                {
                    "value": "6,66E-02",
                    "module": "C4",
                    "scenario": null
                },
                {
                    "value": "1,21E+00",
                    "module": "D",
                    "scenario": null
                }
            ]
        },
        {
            "parameter": "RSF",
            "values": [
                {
                    "value": "1,18E+02",
                    "module": "A1-A3",
                    "scenario": null
                },
                {
                    "value": "3,21E-01",
                    "module": "A4",
                    "scenario": null
                },
                {
                    "value": "0,00E+00",
                    "module": "C1",
                    "scenario": null
                },
                {
                    "value": "1,05E-01",
                    "module": "C2",
                    "scenario": null
                },
                {
                    "value": "1,83E+00",
                    "module": "C3",
                    "scenario": null
                },
                {
                    "value": "6,96E-02",
                    "module": "C4",
                    "scenario": null
                },
                {
                    "value": "9,71E+00",
                    "module": "D",
                    "scenario": null
                }
            ]
        },
        {
            "parameter": "NRSF",
            "values": [
                {
                    "value": "1,13E+03",
                    "module": "A1-A3",
                    "scenario": null
                },
                {
                    "value": "1,11E+00",
                    "module": "A4",
                    "scenario": null
                },
                {
                    "value": "0,00E+00",
                    "module": "C1",
                    "scenario": null
                },
                {
                    "value": "3,74E-01",
                    "module": "C2",
                    "scenario": null
                },
                {
                    "value": "-2,90E-03",
                    "module": "C3",
                    "scenario": null
                },
                {
                    "value": "1,01E+00",
                    "module": "C4",
                    "scenario": null
                },
                {
                    "value": "4,13E+02",
                    "module": "D",
                    "scenario": null
                }
            ]
        },
        {
            "parameter": "FW",
            "values": [
                {
                    "value": "1,47E+02",
                    "module": "A1-A3",
                    "scenario": null
                },
                {
                    "value": "7,53E-02",
                    "module": "A4",
                    "scenario": null
                },
                {
                    "value": "0,00E+00",
                    "module": "C1",
                    "scenario": null
                },
                {
                    "value": "2,18E-02",
                    "module": "C2",
                    "scenario": null
                },
                {
                    "value": "4,58E-01",
                    "module": "C3",
                    "scenario": null
                },
                {
                    "value": "5,73E-02",
                    "module": "C4",
                    "scenario": null
                },
                {
                    "value": "-5,82E+01",
                    "module": "D",
                    "scenario": null
                }
            ]
        }
    ],
    "end_of_life_waste": [
        {
            "parameter": "HWD",
            "values": [
                {
                    "value": "4,15E+01",
                    "module": "A1-A3",
                    "scenario": null
                },
                {
                    "value": "3,63E-02",
                    "module": "A4",
                    "scenario": null
                },
                {
                    "value": "0,00E+00",
                    "module": "C1",
                    "scenario": null
                },
                {
                    "value": "1,05E-02",
                    "module": "C2",
                    "scenario": null
                },
                {
                    "value": "1,56E-03",
                    "module": "C3",
                    "scenario": null
                },
                {
                    "value": "4,04E+00",
                    "module": "C4",
                    "scenario": null
                },
                {
                    "value": "7,24E+00",
                    "module": "D",
                    "scenario": null
                }
            ]
        },
        {
            "parameter": "NHWD",
            "values": [
                {
                    "value": "1,73E+03",
                    "module": "A1-A3",
                    "scenario": null
                },
                {
                    "value": "4,77E+01",
                    "module": "A4",
                    "scenario": null
                },
                {
                    "value": "0,00E+00",
                    "module": "C1",
                    "scenario": null
                },
                {
                    "value": "9,93E+00",
                    "module": "C2",
                    "scenario": null
                },
                {
                    "value": "6,85E+01",
                    "module": "C3",
                    "scenario": null
                },
                {
                    "value": "9,76E+01",
                    "module": "C4",
                    "scenario": null
                },
                {
                    "value": "-8,23E+02",
                    "module": "D",
                    "scenario": null
                }
            ]
        },
        {
            "parameter": "RWD",
            "values": [
                {
                    "value": "2,97E-01",
                    "module": "A1-A3",
                    "scenario": null
                },
                {
                    "value": "4,64E-03",
                    "module": "A4",
                    "scenario": null
                },
                {
                    "value": "0,00E+00",
                    "module": "C1",
                    "scenario": null
                },
                {
                    "value": "1,39E-03",
                    "module": "C2",
                    "scenario": null
                },
                {
                    "value": "7,88E-05",
                    "module": "C3",
                    "scenario": null
                },
                {
                    "value": "5,42E-06",
                    "module": "C4",
                    "scenario": null
                },
                {
                    "value": "-1,18E-01",
                    "module": "D",
                    "scenario": null
                }
            ]
        }
    ],
    "end_of_life_flow": [
        {
            "parameter": "CRU",
            "values": [
                {
                    "value": "0,00E+00",
                    "module": "A1-A3",
                    "scenario": null
                },
                {
                    "value": "0,00E+00",
                    "module": "A4",
                    "scenario": null
                },
                {
                    "value": "0,00E+00",
                    "module": "C1",
                    "scenario": null
                },
                {
                    "value": "0,00E+00",
                    "module": "C2",
                    "scenario": null
                },
                {
                    "value": "0,00E+00",
                    "module": "C3",
                    "scenario": null
                },
                {
                    "value": "0,00E+00",
                    "module": "C4",
                    "scenario": null
                },
                {
                    "value": "0,00E+00",
                    "module": "D",
                    "scenario": null
                }
            ]
        },
        {
            "parameter": "MFR",
            "values": [
                {
                    "value": "6,45E+01",
                    "module": "A1-A3",
                    "scenario": null
                },
                {
                    "value": "0,00E+00",
                    "module": "A4",
                    "scenario": null
                },
                {
                    "value": "0,00E+00",
                    "module": "C1",
                    "scenario": null
                },
                {
                    "value": "0,00E+00",
                    "module": "C2",
                    "scenario": null
                },
                {
                    "value": "8,67E+02",
                    "module": "C3",
                    "scenario": null
                },
                {
                    "value": "1,43E-04",
                    "module": "C4",
                    "scenario": null
                },
                {
                    "value": "-7,03E-02",
                    "module": "D",
                    "scenario": null
                }
            ]
        },
        {
            "parameter": "MER",
            "values": [
                {
                    "value": "2,10E+01",
                    "module": "A1-A3",
                    "scenario": null
                },
                {
                    "value": "0,00E+00",
                    "module": "A4",
                    "scenario": null
                },
                {
                    "value": "0,00E+00",
                    "module": "C1",
                    "scenario": null
                },
                {
                    "value": "0,00E+00",
                    "module": "C2",
                    "scenario": null
                },
                {
                    "value": "6,76E+01",
                    "module": "C3",
                    "scenario": null
                },
                {
                    "value": "3,89E-06",
                    "module": "C4",
                    "scenario": null
                },
                {
                    "value": "-9,06E-03",
                    "module": "D",
                    "scenario": null
                }
            ]
        },
        {
            "parameter": "EEE",
            "values": [
                {
                    "value": "1,24E+01",
                    "module": "A1-A3",
                    "scenario": null
                },
                {
                    "value": "0,00E+00",
                    "module": "A4",
                    "scenario": null
                },
                {
                    "value": "0,00E+00",
                    "module": "C1",
                    "scenario": null
                },
                {
                    "value": "0,00E+00",
                    "module": "C2",
                    "scenario": null
                },
                {
                    "value": "1,83E+00",
                    "module": "C3",
                    "scenario": null
                },
                {
                    "value": "1,70E-04",
                    "module": "C4",
                    "scenario": null
                },
                {
                    "value": "-3,04E-02",
                    "module": "D",
                    "scenario": null
                }
            ]
        },
        {
            "parameter": "EET",
            "values": [
                {
                    "value": "1,88E+02",
                    "module": "A1-A3",
                    "scenario": null
                },
                {
                    "value": "0,00E+00",
                    "module": "A4",
                    "scenario": null
                },
                {
                    "value": "0,00E+00",
                    "module": "C1",
                    "scenario": null
                },
                {
                    "value": "0,00E+00",
                    "module": "C2",
                    "scenario": null
                },
                {
                    "value": "2,77E+01",
                    "module": "C3",
                    "scenario": null
                },
                {
                    "value": "2,58E-03",
                    "module": "C4",
                    "scenario": null
                },
                {
                    "value": "-4,60E-01",
                    "module": "D",
                    "scenario": null
                }
            ]
        }
    ]
}