{
    "product_name": "Datakabel Kategori 6A U/UTP",
    "epd_id": "NEPD-6734-6056",
    "compliance": [
        "EN 15804+A2",
        "ISO 14025",
        "ISO 21930"
    ],
    "producer_name": "Elektroskandia Norge AS",
    "environmental_impact": [
        {
            "parameter": "GWP-total",
            "values": [
                {
                    "value": "3,34E-01",
                    "module": "A1",
                    "scenario": null
                },
                {
                    "value": "2,19E-03",
                    "module": "A2",
                    "scenario": null
                },
                {
                    "value": "1,42E-01",
                    "module": "A3",
                    "scenario": null
                },
                {
                    "value": "1,44E-02",
                    "module": "A4",
                    "scenario": null
                },
                {
                    "value": "1,31E-02",
                    "module": "A5",
                    "scenario": null
                },
                {
                    "value": "0,00E+00",
                    "module": "C1",
                    "scenario": null
                },
                {
                    "value": "1,80E-04",
                    "module": "C2",
                    "scenario": null
                },
                {
                    "value": "2,83E-02",
                    "module": "C3",
                    "scenario": null
                },
                {
                    "value": "1,45E-03",
                    "module": "C4",
                    "scenario": null
                },
                {
                    "value": "-6,47E-02",
                    "module": "D",
                    "scenario": null
                },
                {
                    "value": "4,78E-01",
                    "module": "A1A3",
                    "scenario": null
                }
            ]
        },
        {
            "parameter": "GWP-fossil",
            "values": [
                {
                    "value": "3,34E-01",
                    "module": "A1",
                    "scenario": null
                },
                {
                    "value": "2,19E-03",
                    "module": "A2",
                    "scenario": null
                },
                {
                    "value": "1,42E-01",
                    "module": "A3",
                    "scenario": null
                },
                {
                    "value": "1,44E-02",
                    "module": "A4",
                    "scenario": null
                },
                {
                    "value": "8,05E-03",
                    "module": "A5",
                    "scenario": null
                },
                {
                    "value": "0,00E+00",
                    "module": "C1",
                    "scenario": null
                },
                {
                    "value": "1,80E-04",
                    "module": "C2",
                    "scenario": null
                },
                {
                    "value": "2,83E-02",
                    "module": "C3",
                    "scenario": null
                },
                {
                    "value": "1,45E-03",
                    "module": "C4",
                    "scenario": null
                },
                {
                    "value": "-6,35E-02",
                    "module": "D",
                    "scenario": null
                },
                {
                    "value": "4,77E-01",
                    "module": "A1A3",
                    "scenario": null
                }
            ]
        },
        {
            "parameter": "GWP-biogenic",
            "values": [
                {
                    "value": "-3,70E-04",
                    "module": "A1",
                    "scenario": null
                },
                {
                    "value": "9,40E-07",
                    "module": "A2",
                    "scenario": null
                },
                {
                    "value": "4,89E-04",
                    "module": "A3",
                    "scenario": null
                },
                {
                    "value": "4,42E-06",
                    "module": "A4",
                    "scenario": null
                },
                {
                    "value": "5,00E-03",
                    "module": "A5",
                    "scenario": null
                },
                {
                    "value": "0,00E+00",
                    "module": "C1",
                    "scenario": null
                },
                {
                    "value": "7,44E-08",
                    "module": "C2",
                    "scenario": null
                },
                {
                    "value": "5,22E-07",
                    "module": "C3",
                    "scenario": null
                },
                {
                    "value": "1,18E-07",
                    "module": "C4",
                    "scenario": null
                },
                {
                    "value": "-2,89E-04",
                    "module": "D",
                    "scenario": null
                },
                {
                    "value": "1,19E-04",
                    "module": "A1A3",
                    "scenario": null
                }
            ]
        },
        {
            "parameter": "GWP-luluc",
            "values": [
                {
                    "value": "4,73E-04",
                    "module": "A1",
                    "scenario": null
                },
                {
                    "value": "1,15E-06",
                    "module": "A2",
                    "scenario": null
                },
                {
                    "value": "2,08E-04",
                    "module": "A3",
                    "scenario": null
                },
                {
                    "value": "8,84E-06",
                    "module": "A4",
                    "scenario": null
                },
                {
                    "value": "1,04E-05",
                    "module": "A5",
                    "scenario": null
                },
                {
                    "value": "0,00E+00",
                    "module": "C1",
                    "scenario": null
                },
                {
                    "value": "6,40E-08",
                    "module": "C2",
                    "scenario": null
                },
                {
                    "value": "9,52E-08",
                    "module": "C3",
                    "scenario": null
                },
                {
                    "value": "8,36E-08",
                    "module": "C4",
                    "scenario": null
                },
                {
                    "value": "-9,23E-04",
                    "module": "D",
                    "scenario": null
                },
                {
                    "value": "6,81E-04",
                    "module": "A1A3",
                    "scenario": null
                }
            ]
        },
        {
            "parameter": "ODP",
            "values": [
                {
                    "value": "6,31E-07",
                    "module": "A1",
                    "scenario": null
                },
                {
                    "value": "4,67E-10",
                    "module": "A2",
                    "scenario": null
                },
                {
                    "value": "3,38E-08",
                    "module": "A3",
                    "scenario": null
                },
                {
                    "value": "3,11E-09",
                    "module": "A4",
                    "scenario": null
                },
                {
                    "value": "1,01E-08",
                    "module": "A5",
                    "scenario": null
                },
                {
                    "value": "0,00E+00",
                    "module": "C1",
                    "scenario": null
                },
                {
                    "value": "4,10E-11",
                    "module": "C2",
                    "scenario": null
                },
                {
                    "value": "5,20E-11",
                    "module": "C3",
                    "scenario": null
                },
                {
                    "value": "7,70E-11",
                    "module": "C4",
                    "scenario": null
                },
                {
                    "value": "-1,17E-04",
                    "module": "D",
                    "scenario": null
                },
                {
                    "value": "6,65E-07",
                    "module": "A1A3",
                    "scenario": null
                }
            ]
        },
        {
            "parameter": "AP",
            "values": [
                {
                    "value": "1,84E-02",
                    "module": "A1",
                    "scenario": null
                },
                {
                    "value": "1,05E-05",
                    "module": "A2",
                    "scenario": null
                },
                {
                    "value": "7,39E-04",
                    "module": "A3",
                    "scenario": null
                },
                {
                    "value": "3,70E-04",
                    "module": "A4",
                    "scenario": null
                },
                {
                    "value": "2,94E-04",
                    "module": "A5",
                    "scenario": null
                },
                {
                    "value": "0,00E+00",
                    "module": "C1",
                    "scenario": null
                },
                {
                    "value": "5,16E-07",
                    "module": "C2",
                    "scenario": null
                },
                {
                    "value": "5,56E-06",
                    "module": "C3",
                    "scenario": null
                },
                {
                    "value": "2,04E-06",
                    "module": "C4",
                    "scenario": null
                },
                {
                    "value": "-3,20E-03",
                    "module": "D",
                    "scenario": null
                },
                {
                    "value": "1,92E-02",
                    "module": "A1A3",
                    "scenario": null
                }
            ]
        },
        {
            "parameter": "POCP",
            "values": [
                {
                    "value": "3,22E-03",
                    "module": "A1",
                    "scenario": null
                },
                {
                    "value": "1,09E-05",
                    "module": "A2",
                    "scenario": null
                },
                {
                    "value": "5,77E-04",
                    "module": "A3",
                    "scenario": null
                },
                {
                    "value": "2,64E-04",
                    "module": "A4",
                    "scenario": null
                },
                {
                    "value": "6,23E-05",
                    "module": "A5",
                    "scenario": null
                },
                {
                    "value": "0,00E+00",
                    "module": "C1",
                    "scenario": null
                },
                {
                    "value": "4,38E-07",
                    "module": "C2",
                    "scenario": null
                },
                {
                    "value": "6,63E-06",
                    "module": "C3",
                    "scenario": null
                },
                {
                    "value": "2,60E-06",
                    "module": "C4",
                    "scenario": null
                },
                {
                    "value": "-6,53E-04",
                    "module": "D",
                    "scenario": null
                },
                {
                    "value": "3,81E-03",
                    "module": "A1A3",
                    "scenario": null
                }
            ]
        },
        {
            "parameter": "ADPE",
            "values": [
                {
                    "value": "5,18E-05",
                    "module": "A1",
                    "scenario": null
                },
                {
                    "value": "5,34E-08",
                    "module": "A2",
                    "scenario": null
                },
                {
                    "value": "3,81E-06",
                    "module": "A3",
                    "scenario": null
                },
                {
                    "value": "1,74E-07",
                    "module": "A4",
                    "scenario": null
                },
                {
                    "value": "8,39E-07",
                    "module": "A5",
                    "scenario": null
                },
                {
                    "value": "0,00E+00",
                    "module": "C1",
                    "scenario": null
                },
                {
                    "value": "4,96E-09",
                    "module": "C2",
                    "scenario": null
                },
                {
                    "value": "2,59E-09",
                    "module": "C3",
                    "scenario": null
                },
                {
                    "value": "2,01E-09",
                    "module": "C4",
                    "scenario": null
                },
                {
                    "value": "-1,61E-05",
                    "module": "D",
                    "scenario": null
                },
                {
                    "value": "5,56E-05",
                    "module": "A1A3",
                    "scenario": null
                }
            ]
        },
        {
            "parameter": "ADPF",
            "values": [
                {
                    "value": "4,69E+00",
                    "module": "A1",
                    "scenario": null
                },
                {
                    "value": "3,19E-02",
                    "module": "A2",
                    "scenario": null
                },
                {
                    "value": "2,04E+00",
                    "module": "A3",
                    "scenario": null
                },
                {
                    "value": "1,92E-01",
                    "module": "A4",
                    "scenario": null
                },
                {
                    "value": "1,06E-01",
                    "module": "A5",
                    "scenario": null
                },
                {
                    "value": "0,00E+00",
                    "module": "C1",
                    "scenario": null
                },
                {
                    "value": "2,72E-03",
                    "module": "C2",
                    "scenario": null
                },
                {
                    "value": "3,40E-03",
                    "module": "C3",
                    "scenario": null
                },
                {
                    "value": "6,06E-03",
                    "module": "C4",
                    "scenario": null
                },
                {
                    "value": "-7,45E-01",
                    "module": "D",
                    "scenario": null
                },
                {
                    "value": "6,76E+00",
                    "module": "A1A3",
                    "scenario": null
                }
            ]
        },
        {
            "parameter": "WDP",
            "values": [
                {
                    "value": "7,10E+00",
                    "module": "A1",
                    "scenario": null
                },
                {
                    "value": "1,43E-02",
                    "module": "A2",
                    "scenario": null
                },
                {
                    "value": "4,40E+00",
                    "module": "A3",
                    "scenario": null
                },
                {
                    "value": "7,42E-02",
                    "module": "A4",
                    "scenario": null
                },
                {
                    "value": "1,79E-01",
                    "module": "A5",
                    "scenario": null
                },
                {
                    "value": "0,00E+00",
                    "module": "C1",
                    "scenario": null
                },
                {
                    "value": "2,63E-03",
                    "module": "C2",
                    "scenario": null
                },
                {
                    "value": "2,23E-02",
                    "module": "C3",
                    "scenario": null
                },
                {
                    "value": "1,11E-01",
                    "module": "C4",
                    "scenario": null
                },
                {
                    "value": "-2,50E+01",
                    "module": "D",
                    "scenario": null
                },
                {
                    "value": "1,15E+01",
                    "module": "A1A3",
                    "scenario": null
                }
            ]
        },
        {
            "parameter": "EP-freshwater",
            "values": [
                {
                    "value": "1,76E-04",
                    "module": "A1",
                    "scenario": null
                },
                {
                    "value": "2,11E-08",
                    "module": "A2",
                    "scenario": null
                },
                {
                    "value": "7,28E-06",
                    "module": "A3",
                    "scenario": null
                },
                {
                    "value": "7,29E-08",
                    "module": "A4",
                    "scenario": null
                },
                {
                    "value": "2,75E-06",
                    "module": "A5",
                    "scenario": null
                },
                {
                    "value": "0,00E+00",
                    "module": "C1",
                    "scenario": null
                },
                {
                    "value": "1,44E-09",
                    "module": "C2",
                    "scenario": null
                },
                {
                    "value": "4,66E-09",
                    "module": "C3",
                    "scenario": null
                },
                {
                    "value": "3,91E-09",
                    "module": "C4",
                    "scenario": null
                },
                {
                    "value": "-2,13E-05",
                    "module": "D",
                    "scenario": null
                },
                {
                    "value": "1,83E-04",
                    "module": "A1A3",
                    "scenario": null
                }
            ]
        },
        {
            "parameter": "EP-marine",
            "values": [
                {
                    "value": "7,28E-04",
                    "module": "A1",
                    "scenario": null
                },
                {
                    "value": "3,40E-06",
                    "module": "A2",
                    "scenario": null
                },
                {
                    "value": "1,28E-04",
                    "module": "A3",
                    "scenario": null
                },
                {
                    "value": "9,07E-05",
                    "module": "A4",
                    "scenario": null
                },
                {
                    "value": "1,48E-05",
                    "module": "A5",
                    "scenario": null
                },
                {
                    "value": "0,00E+00",
                    "module": "C1",
                    "scenario": null
                },
                {
                    "value": "1,02E-07",
                    "module": "C2",
                    "scenario": null
                },
                {
                    "value": "2,66E-06",
                    "module": "C3",
                    "scenario": null
                },
                {
                    "value": "2,08E-06",
                    "module": "C4",
                    "scenario": null
                },
                {
                    "value": "-1,61E-04",
                    "module": "D",
                    "scenario": null
                },
                {
                    "value": "8,59E-04",
                    "module": "A1A3",
                    "scenario": null
                }
            ]
        },
        {
            "parameter": "EP-terrestrial",
            "values": [
                {
                    "value": "1,00E-02",
                    "module": "A1",
                    "scenario": null
                },
                {
                    "value": "3,75E-05",
                    "module": "A2",
                    "scenario": null
                },
                {
                    "value": "1,42E-03",
                    "module": "A3",
                    "scenario": null
                },
                {
                    "value": "1,01E-03",
                    "module": "A4",
                    "scenario": null
                },
                {
                    "value": "1,92E-04",
                    "module": "A5",
                    "scenario": null
                },
                {
                    "value": "0,00E+00",
                    "module": "C1",
                    "scenario": null
                },
                {
                    "value": "1,14E-06",
                    "module": "C2",
                    "scenario": null
                },
                {
                    "value": "2,75E-05",
                    "module": "C3",
                    "scenario": null
                },
                {
                    "value": "8,19E-06",
                    "module": "C4",
                    "scenario": null
                },
                {
                    "value": "-2,30E-03",
                    "module": "D",
                    "scenario": null
                },
                {
                    "value": "1,15E-02",
                    "module": "A1A3",
                    "scenario": null
                }
            ]
        },
        {
            "parameter": "GWP-IOBC",
            "values": [
                {
                    "value": "3,39E-01",
                    "module": "A1",
                    "scenario": null
                },
                {
                    "value": "2,19E-03",
                    "module": "A2",
                    "scenario": null
                },
                {
                    "value": "1,41E-01",
                    "module": "A3",
                    "scenario": null
                },
                {
                    "value": "1,44E-02",
                    "module": "A4",
                    "scenario": null
                },
                {
                    "value": "8,12E-03",
                    "module": "A5",
                    "scenario": null
                },
                {
                    "value": "0,00E+00",
                    "module": "C1",
                    "scenario": null
                },
                {
                    "value": "1,80E-04",
                    "module": "C2",
                    "scenario": null
                },
                {
                    "value": "2,83E-02",
                    "module": "C3",
                    "scenario": null
                },
                {
                    "value": "1,50E-03",
                    "module": "C4",
                    "scenario": null
                },
                {
                    "value": "-5,35E-02",
                    "module": "D",
                    "scenario": null
                },
                {
                    "value": "4,82E-01",
                    "module": "A1A3",
                    "scenario": null
                }
            ]
        }
    ],
    "additional_environmental_impact": [
        {
            "parameter": "PM",
            "values": [
                {
                    "value": "4,08E-08",
                    "module": "A1",
                    "scenario": null
                },
                {
                    "value": "1,40E-10",
                    "module": "A2",
                    "scenario": null
                },
                {
                    "value": "7,57E-09",
                    "module": "A3",
                    "scenario": null
                },
                {
                    "value": "2,11E-10",
                    "module": "A4",
                    "scenario": null
                },
                {
                    "value": "7,44E-10",
                    "module": "A5",
                    "scenario": null
                },
                {
                    "value": "0,00E+00",
                    "module": "C1",
                    "scenario": null
                },
                {
                    "value": "1,10E-11",
                    "module": "C2",
                    "scenario": null
                },
                {
                    "value": "2,40E-11",
                    "module": "C3",
                    "scenario": null
                },
                {
                    "value": "3,80E-11",
                    "module": "C4",
                    "scenario": null
                },
                {
                    "value": "-9,69E-09",
                    "module": "D",
                    "scenario": null
                },
                {
                    "value": "4,85E-08",
                    "module": "A1A3",
                    "scenario": null
                }
            ]
        },
        {
            "parameter": "ETP-fw",
            "values": [
                {
                    "value": "1,37E+02",
                    "module": "A1",
                    "scenario": null
                },
                {
                    "value": "2,55E-02",
                    "module": "A2",
                    "scenario": null
                },
                {
                    "value": "3,02E+00",
                    "module": "A3",
                    "scenario": null
                },
                {
                    "value": "1,20E-01",
                    "module": "A4",
                    "scenario": null
                },
                {
                    "value": "2,21E+00",
                    "module": "A5",
                    "scenario": null
                },
                {
                    "value": "0,00E+00",
                    "module": "C1",
                    "scenario": null
                },
                {
                    "value": "2,01E-03",
                    "module": "C2",
                    "scenario": null
                },
                {
                    "value": "4,67E-02",
                    "module": "C3",
                    "scenario": null
                },
                {
                    "value": "6,38E+00",
                    "module": "C4",
                    "scenario": null
                },
                {
                    "value": "-2,73E+01",
                    "module": "D",
                    "scenario": null
                },
                {
                    "value": "1,41E+02",
                    "module": "A1A3",
                    "scenario": null
                }
            ]
        },
        {
            "parameter": "HTP-c",
            "values": [
                {
                    "value": "3,32E-09",
                    "module": "A1",
                    "scenario": null
                },
                {
                    "value": "0,00E+00",
                    "module": "A2",
                    "scenario": null
                },
                {
                    "value": "2,16E-10",
                    "module": "A3",
                    "scenario": null
                },
                {
                    "value": "0,00E+00",
                    "module": "A4",
                    "scenario": null
                },
                {
                    "value": "5,30E-11",
                    "module": "A5",
                    "scenario": null
                },
                {
                    "value": "0,00E+00",
                    "module": "C1",
                    "scenario": null
                },
                {
                    "value": "0,00E+00",
                    "module": "C2",
                    "scenario": null
                },
                {
                    "value": "1,00E-12",
                    "module": "C3",
                    "scenario": null
                },
                {
                    "value": "0,00E+00",
                    "module": "C4",
                    "scenario": null
                },
                {
                    "value": "-4,88E-10",
                    "module": "D",
                    "scenario": null
                },
                {
                    "value": "3,53E-09",
                    "module": "A1A3",
                    "scenario": null
                }
            ]
        },
        {
            "parameter": "HTP-nc",
            "values": [
                {
                    "value": "2,84E-07",
                    "module": "A1",
                    "scenario": null
                },
                {
                    "value": "2,20E-11",
                    "module": "A2",
                    "scenario": null
                },
                {
                    "value": "4,67E-09",
                    "module": "A3",
                    "scenario": null
                },
                {
                    "value": "4,00E-11",
                    "module": "A4",
                    "scenario": null
                },
                {
                    "value": "4,34E-09",
                    "module": "A5",
                    "scenario": null
                },
                {
                    "value": "0,00E+00",
                    "module": "C1",
                    "scenario": null
                },
                {
                    "value": "2,00E-12",
                    "module": "C2",
                    "scenario": null
                },
                {
                    "value": "6,30E-11",
                    "module": "C3",
                    "scenario": null
                },
                {
                    "value": "7,00E-12",
                    "module": "C4",
                    "scenario": null
                },
                {
                    "value": "-3,35E-08",
                    "module": "D",
                    "scenario": null
                },
                {
                    "value": "2,89E-07",
                    "module": "A1A3",
                    "scenario": null
                }
            ]
        },
        {
            "parameter": "SQP",
            "values": [
                {
                    "value": "2,36E+00",
                    "module": "A1",
                    "scenario": null
                },
                {
                    "value": "2,18E-02",
                    "module": "A2",
                    "scenario": null
                },
                {
                    "value": "4,11E-01",
                    "module": "A3",
                    "scenario": null
                },
                {
                    "value": "5,41E-02",
                    "module": "A4",
                    "scenario": null
                },
                {
                    "value": "4,46E-02",
                    "module": "A5",
                    "scenario": null
                },
                {
                    "value": "0,00E+00",
                    "module": "C1",
                    "scenario": null
                },
                {
                    "value": "1,90E-03",
                    "module": "C2",
                    "scenario": null
                },
                {
                    "value": "5,93E-04",
                    "module": "C3",
                    "scenario": null
                },
                {
                    "value": "1,59E-02",
                    "module": "C4",
                    "scenario": null
                },
                {
                    "value": "-4,95E-01",
                    "module": "D",
                    "scenario": null
                },
                {
                    "value": "2,80E+00",
                    "module": "A1A3",
                    "scenario": null
                }
            ]
        },
        {
            "parameter": "IRP",
            "values": [
                {
                    "value": "7,35E-03",
                    "module": "A1",
                    "scenario": null
                },
                {
                    "value": "1,34E-04",
                    "module": "A2",
                    "scenario": null
                },
                {
                    "value": "8,96E-03",
                    "module": "A3",
                    "scenario": null
                },
                {
                    "value": "8,26E-04",
                    "module": "A4",
                    "scenario": null
                },
                {
                    "value": "2,67E-04",
                    "module": "A5",
                    "scenario": null
                },
                {
                    "value": "0,00E+00",
                    "module": "C1",
                    "scenario": null
                },
                {
                    "value": "1,19E-05",
                    "module": "C2",
                    "scenario": null
                },
                {
                    "value": "8,18E-06",
                    "module": "C3",
                    "scenario": null
                },
                {
                    "value": "3,57E-05",
                    "module": "C4",
                    "scenario": null
                },
                {
                    "value": "-2,81E-03",
                    "module": "D",
                    "scenario": null
                },
                {
                    "value": "1,65E-02",
                    "module": "A1A3",
                    "scenario": null
                }
            ]
        }
    ],
    "resource_use": [
        {
            "parameter": "PERE",
            "values": [
                {
                    "value": "4,42E-01",
                    "module": "A1",
                    "scenario": null
                },
                {
                    "value": "4,01E-04",
                    "module": "A2",
                    "scenario": null
                },
                {
                    "value": "1,78E-01",
                    "module": "A3",
                    "scenario": null
                },
                {
                    "value": "1,66E-03",
                    "module": "A4",
                    "scenario": null
                },
                {
                    "value": "9,39E-03",
                    "module": "A5",
                    "scenario": null
                },
                {
                    "value": "0,00E+00",
                    "module": "C1",
                    "scenario": null
                },
                {
                    "value": "3,89E-05",
                    "module": "C2",
                    "scenario": null
                },
                {
                    "value": "1,78E-04",
                    "module": "C3",
                    "scenario": null
                },
                {
                    "value": "6,00E-04",
                    "module": "C4",
                    "scenario": null
                },
                {
                    "value": "-4,09E-01",
                    "module": "D",
                    "scenario": null
                },
                {
                    "value": "6,21E-01",
                    "module": "A1A3",
                    "scenario": null
                }
            ]
        },
        {
            "parameter": "PERM",
            "values": [
                {
                    "value": "4,82E-02",
                    "module": "A1",
                    "scenario": null
                },
                {
                    "value": "0,00E+00",
                    "module": "A2",
                    "scenario": null
                },
                {
                    "value": "0,00E+00",
                    "module": "A3",
                    "scenario": null
                },
                {
                    "value": "0,00E+00",
                    "module": "A4",
                    "scenario": null
                },
                {
                    "value": "-4,52E-02",
                    "module": "A5",
                    "scenario": null
                },
                {
                    "value": "0,00E+00",
                    "module": "C1",
                    "scenario": null
                },
                {
                    "value": "0,00E+00",
                    "module": "C2",
                    "scenario": null
                },
                {
                    "value": "0,00E+00",
                    "module": "C3",
                    "scenario": null
                },
                {
                    "value": "0,00E+00",
                    "module": "C4",
                    "scenario": null
                },
                {
                    "value": "0,00E+00",
                    "module": "D",
                    "scenario": null
                },
                {
                    "value": "4,82E-02",
                    "module": "A1A3",
                    "scenario": null
                }
            ]
        },
        {
            "parameter": "PERT",
            "values": [
                {
                    "value": "4,91E-01",
                    "module": "A1",
                    "scenario": null
                },
                {
                    "value": "4,01E-04",
                    "module": "A2",
                    "scenario": null
                },
                {
                    "value": "1,78E-01",
                    "module": "A3",
                    "scenario": null
                },
                {
                    "value": "1,66E-03",
                    "module": "A4",
                    "scenario": null
                },
                {
                    "value": "-3,58E-02",
                    "module": "A5",
                    "scenario": null
                },
                {
                    "value": "0,00E+00",
                    "module": "C1",
                    "scenario": null
                },
                {
                    "value": "3,89E-05",
                    "module": "C2",
                    "scenario": null
                },
                {
                    "value": "1,78E-04",
                    "module": "C3",
                    "scenario": null
                },
                {
                    "value": "6,00E-04",
                    "module": "C4",
                    "scenario": null
                },
                {
                    "value": "-4,09E-01",
                    "module": "D",
                    "scenario": null
                },
                {
                    "value": "6,69E-01",
                    "module": "A1A3",
                    "scenario": null
                }
            ]
        },
        {
            "parameter": "PENRE",
            "values": [
                {
                    "value": "3,79E+00",
                    "module": "A1",
                    "scenario": null
                },
                {
                    "value": "3,19E-02",
                    "module": "A2",
                    "scenario": null
                },
                {
                    "value": "2,04E+00",
                    "module": "A3",
                    "scenario": null
                },
                {
                    "value": "1,92E-01",
                    "module": "A4",
                    "scenario": null
                },
                {
                    "value": "9,26E-02",
                    "module": "A5",
                    "scenario": null
                },
                {
                    "value": "0,00E+00",
                    "module": "C1",
                    "scenario": null
                },
                {
                    "value": "2,72E-03",
                    "module": "C2",
                    "scenario": null
                },
                {
                    "value": "3,40E-03",
                    "module": "C3",
                    "scenario": null
                },
                {
                    "value": "6,06E-03",
                    "module": "C4",
                    "scenario": null
                },
                {
                    "value": "-7,45E-01",
                    "module": "D",
                    "scenario": null
                },
                {
                    "value": "5,86E+00",
                    "module": "A1A3",
                    "scenario": null
                }
            ]
        },
        {
            "parameter": "PENRM",
            "values": [
                {
                    "value": "9,03E-01",
                    "module": "A1",
                    "scenario": null
                },
                {
                    "value": "0,00E+00",
                    "module": "A2",
                    "scenario": null
                },
                {
                    "value": "0,00E+00",
                    "module": "A3",
                    "scenario": null
                },
                {
                    "value": "0,00E+00",
                    "module": "A4",
                    "scenario": null
                },
                {
                    "value": "-6,75E-02",
                    "module": "A5",
                    "scenario": null
                },
                {
                    "value": "0,00E+00",
                    "module": "C1",
                    "scenario": null
                },
                {
                    "value": "0,00E+00",
                    "module": "C2",
                    "scenario": null
                },
                {
                    "value": "-7,32E-01",
                    "module": "C3",
                    "scenario": null
                },
                {
                    "value": "0,00E+00",
                    "module": "C4",
                    "scenario": null
                },
                {
                    "value": "0,00E+00",
                    "module": "D",
                    "scenario": null
                },
                {
                    "value": "9,03E-01",
                    "module": "A1A3",
                    "scenario": null
                }
            ]
        },
        {
            "parameter": "PENRT",
            "values": [
                {
                    "value": "4,69E+00",
                    "module": "A1",
                    "scenario": null
                },
                {
                    "value": "3,19E-02",
                    "module": "A2",
                    "scenario": null
                },
                {
                    "value": "2,04E+00",
                    "module": "A3",
                    "scenario": null
                },
                {
                    "value": "1,92E-01",
                    "module": "A4",
                    "scenario": null
                },
                {
                    "value": "2,51E-02",
                    "module": "A5",
                    "scenario": null
                },
                {
                    "value": "0,00E+00",
                    "module": "C1",
                    "scenario": null
                },
                {
                    "value": "2,72E-03",
                    "module": "C2",
                    "scenario": null
                },
                {
                    "value": "-7,28E-01",
                    "module": "C3",
                    "scenario": null
                },
                {
                    "value": "6,06E-03",
                    "module": "C4",
                    "scenario": null
                },
                {
                    "value": "-7,45E-01",
                    "module": "D",
                    "scenario": null
                },
                {
                    "value": "6,76E+00",
                    "module": "A1A3",
                    "scenario": null
                }
            ]
        },
        {
            "parameter": "SM",
            "values": [
                {
                    "value": "5,05E-03",
                    "module": "A1",
                    "scenario": null
                },
                {
                    "value": "0,00E+00",
                    "module": "A2",
                    "scenario": null
                },
                {
                    "value": "8,40E-05",
                    "module": "A3",
                    "scenario": null
                },
                {
                    "value": "0,00E+00",
                    "module": "A4",
                    "scenario": null
                },
                {
                    "value": "7,70E-05",
                    "module": "A5",
                    "scenario": null
                },
                {
                    "value": "0,00E+00",
                    "module": "C1",
                    "scenario": null
                },
                {
                    "value": "0,00E+00",
                    "module": "C2",
                    "scenario": null
                },
                {
                    "value": "0,00E+00",
                    "module": "C3",
                    "scenario": null
                },
                {
                    "value": "0,00E+00",
                    "module": "C4",
                    "scenario": null
                },
                {
                    "value": "5,02E-03",
                    "module": "D",
                    "scenario": null
                },
                {
                    "value": "5,13E-03",
                    "module": "A1A3",
                    "scenario": null
                }
            ]
        },
        {
            "parameter": "RSF",
            "values": [
                {
                    "value": "2,09E-03",
                    "module": "A1",
                    "scenario": null
                },
                {
                    "value": "1,13E-05",
                    "module": "A2",
                    "scenario": null
                },
                {
                    "value": "2,40E-03",
                    "module": "A3",
                    "scenario": null
                },
                {
                    "value": "4,80E-05",
                    "module": "A4",
                    "scenario": null
                },
                {
                    "value": "6,95E-05",
                    "module": "A5",
                    "scenario": null
                },
                {
                    "value": "0,00E+00",
                    "module": "C1",
                    "scenario": null
                },
                {
                    "value": "1,39E-06",
                    "module": "C2",
                    "scenario": null
                },
                {
                    "value": "3,90E-06",
                    "module": "C3",
                    "scenario": null
                },
                {
                    "value": "1,25E-05",
                    "module": "C4",
                    "scenario": null
                },
                {
                    "value": "3,69E-04",
                    "module": "D",
                    "scenario": null
                },
                {
                    "value": "4,50E-03",
                    "module": "A1A3",
                    "scenario": null
                }
            ]
        },
        {
            "parameter": "NRSF",
            "values": [
                {
                    "value": "3,85E-03",
                    "module": "A1",
                    "scenario": null
                },
                {
                    "value": "6,49E-05",
                    "module": "A2",
                    "scenario": null
                },
                {
                    "value": "1,38E-02",
                    "module": "A3",
                    "scenario": null
                },
                {
                    "value": "4,15E-04",
                    "module": "A4",
                    "scenario": null
                },
                {
                    "value": "2,81E-04",
                    "module": "A5",
                    "scenario": null
                },
                {
                    "value": "0,00E+00",
                    "module": "C1",
                    "scenario": null
                },
                {
                    "value": "4,97E-06",
                    "module": "C2",
                    "scenario": null
                },
                {
                    "value": "0,00E+00",
                    "module": "C3",
                    "scenario": null
                },
                {
                    "value": "1,33E-05",
                    "module": "C4",
                    "scenario": null
                },
                {
                    "value": "-7,08E-03",
                    "module": "D",
                    "scenario": null
                },
                {
                    "value": "1,77E-02",
                    "module": "A1A3",
                    "scenario": null
                }
            ]
        },
        {
            "parameter": "FW",
            "values": [
                {
                    "value": "4,60E-03",
                    "module": "A1",
                    "scenario": null
                },
                {
                    "value": "3,75E-06",
                    "module": "A2",
                    "scenario": null
                },
                {
                    "value": "9,75E-02",
                    "module": "A3",
                    "scenario": null
                },
                {
                    "value": "1,28E-05",
                    "module": "A4",
                    "scenario": null
                },
                {
                    "value": "1,53E-03",
                    "module": "A5",
                    "scenario": null
                },
                {
                    "value": "0,00E+00",
                    "module": "C1",
                    "scenario": null
                },
                {
                    "value": "2,91E-07",
                    "module": "C2",
                    "scenario": null
                },
                {
                    "value": "2,62E-05",
                    "module": "C3",
                    "scenario": null
                },
                {
                    "value": "7,76E-06",
                    "module": "C4",
                    "scenario": null
                },
                {
                    "value": "-1,72E-03",
                    "module": "D",
                    "scenario": null
                },
                {
                    "value": "1,02E-01",
                    "module": "A1A3",
                    "scenario": null
                }
            ]
        }
    ],
    "end_of_life_waste": [
        {
            "parameter": "HWD",
            "values": [
                {
                    "value": "3,30E-03",
                    "module": "A1",
                    "scenario": null
                },
                {
                    "value": "2,77E-06",
                    "module": "A2",
                    "scenario": null
                },
                {
                    "value": "6,70E-04",
                    "module": "A3",
                    "scenario": null
                },
                {
                    "value": "8,77E-06",
                    "module": "A4",
                    "scenario": null
                },
                {
                    "value": "6,67E-05",
                    "module": "A5",
                    "scenario": null
                },
                {
                    "value": "0,00E+00",
                    "module": "C1",
                    "scenario": null
                },
                {
                    "value": "1,40E-07",
                    "module": "C2",
                    "scenario": null
                },
                {
                    "value": "0,00E+00",
                    "module": "C3",
                    "scenario": null
                },
                {
                    "value": "4,62E-04",
                    "module": "C4",
                    "scenario": null
                },
                {
                    "value": "-6,97E-06",
                    "module": "D",
                    "scenario": null
                },
                {
                    "value": "3,97E-03",
                    "module": "A1A3",
                    "scenario": null
                }
            ]
        },
        {
            "parameter": "NHWD",
            "values": [
                {
                    "value": "7,48E-02",
                    "module": "A1",
                    "scenario": null
                },
                {
                    "value": "1,37E-03",
                    "module": "A2",
                    "scenario": null
                },
                {
                    "value": "2,82E-02",
                    "module": "A3",
                    "scenario": null
                },
                {
                    "value": "2,77E-03",
                    "module": "A4",
                    "scenario": null
                },
                {
                    "value": "7,23E-03",
                    "module": "A5",
                    "scenario": null
                },
                {
                    "value": "0,00E+00",
                    "module": "C1",
                    "scenario": null
                },
                {
                    "value": "1,32E-04",
                    "module": "C2",
                    "scenario": null
                },
                {
                    "value": "0,00E+00",
                    "module": "C3",
                    "scenario": null
                },
                {
                    "value": "2,18E-02",
                    "module": "C4",
                    "scenario": null
                },
                {
                    "value": "-2,18E-02",
                    "module": "D",
                    "scenario": null
                },
                {
                    "value": "1,04E-01",
                    "module": "A1A3",
                    "scenario": null
                }
            ]
        },
        {
            "parameter": "RWD",
            "values": [
                {
                    "value": "6,99E-06",
                    "module": "A1",
                    "scenario": null
                },
                {
                    "value": "2,10E-07",
                    "module": "A2",
                    "scenario": null
                },
                {
                    "value": "7,30E-06",
                    "module": "A3",
                    "scenario": null
                },
                {
                    "value": "1,33E-06",
                    "module": "A4",
                    "scenario": null
                },
                {
                    "value": "2,38E-07",
                    "module": "A5",
                    "scenario": null
                },
                {
                    "value": "0,00E+00",
                    "module": "C1",
                    "scenario": null
                },
                {
                    "value": "1,85E-08",
                    "module": "C2",
                    "scenario": null
                },
                {
                    "value": "0,00E+00",
                    "module": "C3",
                    "scenario": null
                },
                {
                    "value": "4,13E-08",
                    "module": "C4",
                    "scenario": null
                },
                {
                    "value": "-2,62E-06",
                    "module": "D",
                    "scenario": null
                },
                {
                    "value": "1,45E-05",
                    "module": "A1A3",
                    "scenario": null
                }
            ]
        }
    ],
    "end_of_life_flow": [
        {
            "parameter": "CRU",
            "values": [
                {
                    "value": "0,00E+00",
                    "module": "A1",
                    "scenario": null
                },
                {
                    "value": "0,00E+00",
                    "module": "A2",
                    "scenario": null
                },
                {
                    "value": "0,00E+00",
                    "module": "A3",
                    "scenario": null
                },
                {
                    "value": "0,00E+00",
                    "module": "A4",
                    "scenario": null
                },
                {
                    "value": "0,00E+00",
                    "module": "A5",
                    "scenario": null
                },
                {
                    "value": "0,00E+00",
                    "module": "C1",
                    "scenario": null
                },
                {
                    "value": "0,00E+00",
                    "module": "C2",
                    "scenario": null
                },
                {
                    "value": "0,00E+00",
                    "module": "C3",
                    "scenario": null
                },
                {
                    "value": "0,00E+00",
                    "module": "C4",
                    "scenario": null
                },
                {
                    "value": "0,00E+00",
                    "module": "D",
                    "scenario": null
                },
                {
                    "value": "0,00E+00",
                    "module": "A1A3",
                    "scenario": null
                }
            ]
        },
        {
            "parameter": "MFR",
            "values": [
                {
                    "value": "0,00E+00",
                    "module": "A1",
                    "scenario": null
                },
                {
                    "value": "0,00E+00",
                    "module": "A2",
                    "scenario": null
                },
                {
                    "value": "1,39E-02",
                    "module": "A3",
                    "scenario": null
                },
                {
                    "value": "0,00E+00",
                    "module": "A4",
                    "scenario": null
                },
                {
                    "value": "1,31E-03",
                    "module": "A5",
                    "scenario": null
                },
                {
                    "value": "0,00E+00",
                    "module": "C1",
                    "scenario": null
                },
                {
                    "value": "0,00E+00",
                    "module": "C2",
                    "scenario": null
                },
                {
                    "value": "1,72E-02",
                    "module": "C3",
                    "scenario": null
                },
                {
                    "value": "1,02E-06",
                    "module": "C4",
                    "scenario": null
                },
                {
                    "value": "-1,97E-04",
                    "module": "D",
                    "scenario": null
                },
                {
                    "value": "1,39E-02",
                    "module": "A1A3",
                    "scenario": null
                }
            ]
        },
        {
            "parameter": "MER",
            "values": [
                {
                    "value": "0,00E+00",
                    "module": "A1",
                    "scenario": null
                },
                {
                    "value": "0,00E+00",
                    "module": "A2",
                    "scenario": null
                },
                {
                    "value": "1,06E-03",
                    "module": "A3",
                    "scenario": null
                },
                {
                    "value": "0,00E+00",
                    "module": "A4",
                    "scenario": null
                },
                {
                    "value": "3,83E-03",
                    "module": "A5",
                    "scenario": null
                },
                {
                    "value": "0,00E+00",
                    "module": "C1",
                    "scenario": null
                },
                {
                    "value": "0,00E+00",
                    "module": "C2",
                    "scenario": null
                },
                {
                    "value": "1,13E-02",
                    "module": "C3",
                    "scenario": null
                },
                {
                    "value": "2,49E-08",
                    "module": "C4",
                    "scenario": null
                },
                {
                    "value": "-2,59E-05",
                    "module": "D",
                    "scenario": null
                },
                {
                    "value": "1,06E-03",
                    "module": "A1A3",
                    "scenario": null
                }
            ]
        },
        {
            "parameter": "EEE",
            "values": [
                {
                    "value": "0,00E+00",
                    "module": "A1",
                    "scenario": null
                },
                {
                    "value": "0,00E+00",
                    "module": "A2",
                    "scenario": null
                },
                {
                    "value": "1,63E-03",
                    "module": "A3",
                    "scenario": null
                },
                {
                    "value": "0,00E+00",
                    "module": "A4",
                    "scenario": null
                },
                {
                    "value": "2,84E-03",
                    "module": "A5",
                    "scenario": null
                },
                {
                    "value": "0,00E+00",
                    "module": "C1",
                    "scenario": null
                },
                {
                    "value": "0,00E+00",
                    "module": "C2",
                    "scenario": null
                },
                {
                    "value": "1,83E-02",
                    "module": "C3",
                    "scenario": null
                },
                {
                    "value": "1,61E-06",
                    "module": "C4",
                    "scenario": null
                },
                {
                    "value": "-6,34E-05",
                    "module": "D",
                    "scenario": null
                },
                {
                    "value": "1,63E-03",
                    "module": "A1A3",
                    "scenario": null
                }
            ]
        },
        {
            "parameter": "EET",
            "values": [
                {
                    "value": "0,00E+00",
                    "module": "A1",
                    "scenario": null
                },
                {
                    "value": "0,00E+00",
                    "module": "A2",
                    "scenario": null
                },
                {
                    "value": "2,47E-02",
                    "module": "A3",
                    "scenario": null
                },
                {
                    "value": "0,00E+00",
                    "module": "A4",
                    "scenario": null
                },
                {
                    "value": "4,29E-02",
                    "module": "A5",
                    "scenario": null
                },
                {
                    "value": "0,00E+00",
                    "module": "C1",
                    "scenario": null
                },
                {
                    "value": "0,00E+00",
                    "module": "C2",
                    "scenario": null
                },
                {
                    "value": "2,77E-01",
                    "module": "C3",
                    "scenario": null
                },
                {
                    "value": "2,44E-05",
                    "module": "C4",
                    "scenario": null
                },
                {
                    "value": "-9,59E-04",
                    "module": "D",
                    "scenario": null
                },
                {
                    "value": "2,47E-02",
                    "module": "A1A3",
                    "scenario": null
                }
            ]
        }
    ]
}