{
    "product_name": "Birsta WP Ground H2 / W3 G H=1200 mm ",
    "epd_id": "NEPD-3550-2143-EN",
    "compliance": [
        "EN 15804",
        "ISO 14025",
        "ISO 21930"
    ],
    "producer_name": "Saferoad Sverige AB",
    "environmental_impact": [
        {
            "parameter": "GWP-total",
            "values": [
                {
                    "value": "4,47E+02",
                    "module": "A1-A3",
                    "scenario": null
                },
                {
                    "value": "7,89E-01",
                    "module": "A4",
                    "scenario": null
                },
                {
                    "value": "9,96E-01",
                    "module": "A5",
                    "scenario": null
                },
                {
                    "value": "9,96E-01",
                    "module": "C1",
                    "scenario": null
                },
                {
                    "value": "7,89E-01",
                    "module": "C2",
                    "scenario": null
                },
                {
                    "value": "9,01E-03",
                    "module": "C3",
                    "scenario": null
                },
                {
                    "value": "2,36E-03",
                    "module": "C4",
                    "scenario": null
                },
                {
                    "value": "-7,31E+01",
                    "module": "D",
                    "scenario": null
                }
            ]
        },
        {
            "parameter": "ODP",
            "values": [
                {
                    "value": "5,39E-05",
                    "module": "A1-A3",
                    "scenario": null
                },
                {
                    "value": "1,55E-07",
                    "module": "A4",
                    "scenario": null
                },
                {
                    "value": "1,80E-07",
                    "module": "A5",
                    "scenario": null
                },
                {
                    "value": "1,80E-07",
                    "module": "C1",
                    "scenario": null
                },
                {
                    "value": "1,55E-07",
                    "module": "C2",
                    "scenario": null
                },
                {
                    "value": "9,91E-10",
                    "module": "C3",
                    "scenario": null
                },
                {
                    "value": "7,84E-10",
                    "module": "C4",
                    "scenario": null
                },
                {
                    "value": "-3,01E-06",
                    "module": "D",
                    "scenario": null
                }
            ]
        },
        {
            "parameter": "AP",
            "values": [
                {
                    "value": "3,02E+00",
                    "module": "A1-A3",
                    "scenario": null
                },
                {
                    "value": "1,65E-03",
                    "module": "A4",
                    "scenario": null
                },
                {
                    "value": "7,55E-03",
                    "module": "A5",
                    "scenario": null
                },
                {
                    "value": "7,55E-03",
                    "module": "C1",
                    "scenario": null
                },
                {
                    "value": "1,65E-03",
                    "module": "C2",
                    "scenario": null
                },
                {
                    "value": "5,62E-05",
                    "module": "C3",
                    "scenario": null
                },
                {
                    "value": "1,72E-05",
                    "module": "C4",
                    "scenario": null
                },
                {
                    "value": "-3,26E-01",
                    "module": "D",
                    "scenario": null
                }
            ]
        },
        {
            "parameter": "EP",
            "values": [
                {
                    "value": "5,97E-01",
                    "module": "A1-A3",
                    "scenario": null
                },
                {
                    "value": "1,79E-04",
                    "module": "A4",
                    "scenario": null
                },
                {
                    "value": "1,62E-03",
                    "module": "A5",
                    "scenario": null
                },
                {
                    "value": "1,62E-03",
                    "module": "C1",
                    "scenario": null
                },
                {
                    "value": "1,79E-04",
                    "module": "C2",
                    "scenario": null
                },
                {
                    "value": "8,64E-06",
                    "module": "C3",
                    "scenario": null
                },
                {
                    "value": "3,04E-06",
                    "module": "C4",
                    "scenario": null
                },
                {
                    "value": "-1,09E-01",
                    "module": "D",
                    "scenario": null
                }
            ]
        },
        {
            "parameter": "POCP",
            "values": [
                {
                    "value": "1,25E-01",
                    "module": "A1-A3",
                    "scenario": null
                },
                {
                    "value": "9,71E-05",
                    "module": "A4",
                    "scenario": null
                },
                {
                    "value": "2,00E-04",
                    "module": "A5",
                    "scenario": null
                },
                {
                    "value": "2,00E-04",
                    "module": "C1",
                    "scenario": null
                },
                {
                    "value": "9,71E-05",
                    "module": "C2",
                    "scenario": null
                },
                {
                    "value": "2,47E-06",
                    "module": "C3",
                    "scenario": null
                },
                {
                    "value": "7,20E-07",
                    "module": "C4",
                    "scenario": null
                },
                {
                    "value": "-5,10E-02",
                    "module": "D",
                    "scenario": null
                }
            ]
        },
        {
            "parameter": "ADPE",
            "values": [
                {
                    "value": "2,14E-02",
                    "module": "A1-A3",
                    "scenario": null
                },
                {
                    "value": "1,41E-05",
                    "module": "A4",
                    "scenario": null
                },
                {
                    "value": "3,34E-07",
                    "module": "A5",
                    "scenario": null
                },
                {
                    "value": "3,34E-07",
                    "module": "C1",
                    "scenario": null
                },
                {
                    "value": "1,41E-05",
                    "module": "C2",
                    "scenario": null
                },
                {
                    "value": "6,76E-10",
                    "module": "C3",
                    "scenario": null
                },
                {
                    "value": "4,60E-11",
                    "module": "C4",
                    "scenario": null
                },
                {
                    "value": "-1,41E-03",
                    "module": "D",
                    "scenario": null
                }
            ]
        },
        {
            "parameter": "ADPF",
            "values": [
                {
                    "value": "5,67E+03",
                    "module": "A1-A3",
                    "scenario": null
                },
                {
                    "value": "1,29E+01",
                    "module": "A4",
                    "scenario": null
                },
                {
                    "value": "1,44E+01",
                    "module": "A5",
                    "scenario": null
                },
                {
                    "value": "1,44E+01",
                    "module": "C1",
                    "scenario": null
                },
                {
                    "value": "1,29E+01",
                    "module": "C2",
                    "scenario": null
                },
                {
                    "value": "8,38E-02",
                    "module": "C3",
                    "scenario": null
                },
                {
                    "value": "6,63E-02",
                    "module": "C4",
                    "scenario": null
                },
                {
                    "value": "-6,87E+02",
                    "module": "D",
                    "scenario": null
                }
            ]
        }
    ],
    "additional_environmental_impact": [],
    "resource_use": [
        {
            "parameter": "PERE",
            "values": [
                {
                    "value": "2,91E+02",
                    "module": "A1-A3",
                    "scenario": null
                },
                {
                    "value": "1,62E-01",
                    "module": "A4",
                    "scenario": null
                },
                {
                    "value": "8,26E-02",
                    "module": "A5",
                    "scenario": null
                },
                {
                    "value": "8,26E-02",
                    "module": "C1",
                    "scenario": null
                },
                {
                    "value": "1,62E-01",
                    "module": "C2",
                    "scenario": null
                },
                {
                    "value": "6,96E-01",
                    "module": "C3",
                    "scenario": null
                },
                {
                    "value": "5,41E-04",
                    "module": "C4",
                    "scenario": null
                },
                {
                    "value": "-6,19E+01",
                    "module": "D",
                    "scenario": null
                }
            ]
        },
        {
            "parameter": "PERM",
            "values": [
                {
                    "value": "2,76E+00",
                    "module": "A1-A3",
                    "scenario": null
                },
                {
                    "value": "0,00E+00",
                    "module": "A4",
                    "scenario": null
                },
                {
                    "value": "-2,76E-01",
                    "module": "A5",
                    "scenario": null
                },
                {
                    "value": "0,00E+00",
                    "module": "C1",
                    "scenario": null
                },
                {
                    "value": "0,00E+00",
                    "module": "C2",
                    "scenario": null
                },
                {
                    "value": "0,00E+00",
                    "module": "C3",
                    "scenario": null
                },
                {
                    "value": "0,00E+00",
                    "module": "C4",
                    "scenario": null
                },
                {
                    "value": "0,00E+00",
                    "module": "D",
                    "scenario": null
                }
            ]
        },
        {
            "parameter": "PERT",
            "values": [
                {
                    "value": "2,93E+02",
                    "module": "A1-A3",
                    "scenario": null
                },
                {
                    "value": "1,62E-01",
                    "module": "A4",
                    "scenario": null
                },
                {
                    "value": "8,26E-02",
                    "module": "A5",
                    "scenario": null
                },
                {
                    "value": "8,26E-02",
                    "module": "C1",
                    "scenario": null
                },
                {
                    "value": "1,62E-01",
                    "module": "C2",
                    "scenario": null
                },
                {
                    "value": "6,96E-01",
                    "module": "C3",
                    "scenario": null
                },
                {
                    "value": "5,41E-04",
                    "module": "C4",
                    "scenario": null
                },
                {
                    "value": "-6,19E+01",
                    "module": "D",
                    "scenario": null
                }
            ]
        },
        {
            "parameter": "PENRE",
            "values": [
                {
                    "value": "5,89E+03",
                    "module": "A1-A3",
                    "scenario": null
                },
                {
                    "value": "1,30E+01",
                    "module": "A4",
                    "scenario": null
                },
                {
                    "value": "1,45E+01",
                    "module": "A5",
                    "scenario": null
                },
                {
                    "value": "1,45E+01",
                    "module": "C1",
                    "scenario": null
                },
                {
                    "value": "1,30E+01",
                    "module": "C2",
                    "scenario": null
                },
                {
                    "value": "1,13E-01",
                    "module": "C3",
                    "scenario": null
                },
                {
                    "value": "6,72E-02",
                    "module": "C4",
                    "scenario": null
                },
                {
                    "value": "-6,52E+02",
                    "module": "D",
                    "scenario": null
                }
            ]
        },
        {
            "parameter": "PENRM",
            "values": [
                {
                    "value": "1,38E+00",
                    "module": "A1-A3",
                    "scenario": null
                },
                {
                    "value": "0,00E+00",
                    "module": "A4",
                    "scenario": null
                },
                {
                    "value": "-1,38E-01",
                    "module": "A5",
                    "scenario": null
                },
                {
                    "value": "0,00E+00",
                    "module": "C1",
                    "scenario": null
                },
                {
                    "value": "0,00E+00",
                    "module": "C2",
                    "scenario": null
                },
                {
                    "value": "0,00E+00",
                    "module": "C3",
                    "scenario": null
                },
                {
                    "value": "0,00E+00",
                    "module": "C4",
                    "scenario": null
                },
                {
                    "value": "0,00E+00",
                    "module": "D",
                    "scenario": null
                }
            ]
        },
        {
            "parameter": "PENRT",
            "values": [
                {
                    "value": "5,89E+03",
                    "module": "A1-A3",
                    "scenario": null
                },
                {
                    "value": "1,30E+01",
                    "module": "A4",
                    "scenario": null
                },
                {
                    "value": "1,45E+01",
                    "module": "A5",
                    "scenario": null
                },
                {
                    "value": "1,45E+01",
                    "module": "C1",
                    "scenario": null
                },
                {
                    "value": "1,30E+01",
                    "module": "C2",
                    "scenario": null
                },
                {
                    "value": "1,13E-01",
                    "module": "C3",
                    "scenario": null
                },
                {
                    "value": "6,72E-02",
                    "module": "C4",
                    "scenario": null
                },
                {
                    "value": "-6,52E+02",
                    "module": "D",
                    "scenario": null
                }
            ]
        },
        {
            "parameter": "SM",
            "values": [
                {
                    "value": "1,40E+00",
                    "module": "A1-A3",
                    "scenario": null
                },
                {
                    "value": "4,44E-03",
                    "module": "A4",
                    "scenario": null
                },
                {
                    "value": "0,00E+00",
                    "module": "A5",
                    "scenario": null
                },
                {
                    "value": "0,00E+00",
                    "module": "C1",
                    "scenario": null
                },
                {
                    "value": "4,44E-03",
                    "module": "C2",
                    "scenario": null
                },
                {
                    "value": "0,00E+00",
                    "module": "C3",
                    "scenario": null
                },
                {
                    "value": "0,00E+00",
                    "module": "C4",
                    "scenario": null
                },
                {
                    "value": "0,00E+00",
                    "module": "D",
                    "scenario": null
                }
            ]
        },
        {
            "parameter": "RSF",
            "values": [
                {
                    "value": "1,41E+00",
                    "module": "A1-A3",
                    "scenario": null
                },
                {
                    "value": "5,66E-03",
                    "module": "A4",
                    "scenario": null
                },
                {
                    "value": "0,00E+00",
                    "module": "A5",
                    "scenario": null
                },
                {
                    "value": "0,00E+00",
                    "module": "C1",
                    "scenario": null
                },
                {
                    "value": "5,66E-03",
                    "module": "C2",
                    "scenario": null
                },
                {
                    "value": "0,00E+00",
                    "module": "C3",
                    "scenario": null
                },
                {
                    "value": "0,00E+00",
                    "module": "C4",
                    "scenario": null
                },
                {
                    "value": "0,00E+00",
                    "module": "D",
                    "scenario": null
                }
            ]
        },
        {
            "parameter": "NRSF",
            "values": [
                {
                    "value": "1,47E+00",
                    "module": "A1-A3",
                    "scenario": null
                },
                {
                    "value": "1,90E-02",
                    "module": "A4",
                    "scenario": null
                },
                {
                    "value": "0,00E+00",
                    "module": "A5",
                    "scenario": null
                },
                {
                    "value": "0,00E+00",
                    "module": "C1",
                    "scenario": null
                },
                {
                    "value": "1,90E-02",
                    "module": "C2",
                    "scenario": null
                },
                {
                    "value": "0,00E+00",
                    "module": "C3",
                    "scenario": null
                },
                {
                    "value": "0,00E+00",
                    "module": "C4",
                    "scenario": null
                },
                {
                    "value": "0,00E+00",
                    "module": "D",
                    "scenario": null
                }
            ]
        },
        {
            "parameter": "FW",
            "values": [
                {
                    "value": "1,83E+02",
                    "module": "A1-A3",
                    "scenario": null
                },
                {
                    "value": "1,46E-03",
                    "module": "A4",
                    "scenario": null
                },
                {
                    "value": "1,53E-03",
                    "module": "A5",
                    "scenario": null
                },
                {
                    "value": "1,53E-03",
                    "module": "C1",
                    "scenario": null
                },
                {
                    "value": "1,46E-03",
                    "module": "C2",
                    "scenario": null
                },
                {
                    "value": "4,64E-05",
                    "module": "C3",
                    "scenario": null
                },
                {
                    "value": "7,28E-05",
                    "module": "C4",
                    "scenario": null
                },
                {
                    "value": "-4,46E-01",
                    "module": "D",
                    "scenario": null
                }
            ]
        }
    ],
    "end_of_life_waste": [
        {
            "parameter": "HWD",
            "values": [
                {
                    "value": "1,40E+00",
                    "module": "A1-A3",
                    "scenario": null
                },
                {
                    "value": "7,04E-04",
                    "module": "A4",
                    "scenario": null
                },
                {
                    "value": "6,47E-06",
                    "module": "A5",
                    "scenario": null
                },
                {
                    "value": "6,47E-06",
                    "module": "C1",
                    "scenario": null
                },
                {
                    "value": "7,04E-04",
                    "module": "C2",
                    "scenario": null
                },
                {
                    "value": "2,78E-07",
                    "module": "C3",
                    "scenario": null
                },
                {
                    "value": "1,00E-07",
                    "module": "C4",
                    "scenario": null
                },
                {
                    "value": "-6,32E-03",
                    "module": "D",
                    "scenario": null
                }
            ]
        },
        {
            "parameter": "NHWD",
            "values": [
                {
                    "value": "1,86E+02",
                    "module": "A1-A3",
                    "scenario": null
                },
                {
                    "value": "1,12E+00",
                    "module": "A4",
                    "scenario": null
                },
                {
                    "value": "6,95E-02",
                    "module": "A5",
                    "scenario": null
                },
                {
                    "value": "6,95E-02",
                    "module": "C1",
                    "scenario": null
                },
                {
                    "value": "1,12E+00",
                    "module": "C2",
                    "scenario": null
                },
                {
                    "value": "8,56E-03",
                    "module": "C3",
                    "scenario": null
                },
                {
                    "value": "4,55E-01",
                    "module": "C4",
                    "scenario": null
                },
                {
                    "value": "-1,25E+02",
                    "module": "D",
                    "scenario": null
                }
            ]
        },
        {
            "parameter": "RWD",
            "values": [
                {
                    "value": "1,41E+00",
                    "module": "A1-A3",
                    "scenario": null
                },
                {
                    "value": "8,79E-05",
                    "module": "A4",
                    "scenario": null
                },
                {
                    "value": "1,00E-04",
                    "module": "A5",
                    "scenario": null
                },
                {
                    "value": "1,00E-04",
                    "module": "C1",
                    "scenario": null
                },
                {
                    "value": "8,79E-05",
                    "module": "C2",
                    "scenario": null
                },
                {
                    "value": "8,27E-07",
                    "module": "C3",
                    "scenario": null
                },
                {
                    "value": "4,40E-07",
                    "module": "C4",
                    "scenario": null
                },
                {
                    "value": "-2,46E-04",
                    "module": "D",
                    "scenario": null
                }
            ]
        }
    ],
    "end_of_life_flow": [
        {
            "parameter": "CRU",
            "values": [
                {
                    "value": "0,00E+00",
                    "module": "A1-A3",
                    "scenario": null
                },
                {
                    "value": "0,00E+00",
                    "module": "A4",
                    "scenario": null
                },
                {
                    "value": "0,00E+00",
                    "module": "A5",
                    "scenario": null
                },
                {
                    "value": "0,00E+00",
                    "module": "C1",
                    "scenario": null
                },
                {
                    "value": "0,00E+00",
                    "module": "C2",
                    "scenario": null
                },
                {
                    "value": "0,00E+00",
                    "module": "C3",
                    "scenario": null
                },
                {
                    "value": "0,00E+00",
                    "module": "C4",
                    "scenario": null
                },
                {
                    "value": "0,00E+00",
                    "module": "D",
                    "scenario": null
                }
            ]
        },
        {
            "parameter": "MFR",
            "values": [
                {
                    "value": "1,22E-01",
                    "module": "A1-A3",
                    "scenario": null
                },
                {
                    "value": "6,23E-05",
                    "module": "A4",
                    "scenario": null
                },
                {
                    "value": "0,00E+00",
                    "module": "A5",
                    "scenario": null
                },
                {
                    "value": "0,00E+00",
                    "module": "C1",
                    "scenario": null
                },
                {
                    "value": "6,23E-05",
                    "module": "C2",
                    "scenario": null
                },
                {
                    "value": "4,50E+01",
                    "module": "C3",
                    "scenario": null
                },
                {
                    "value": "0,00E+00",
                    "module": "C4",
                    "scenario": null
                },
                {
                    "value": "0,00E+00",
                    "module": "D",
                    "scenario": null
                }
            ]
        },
        {
            "parameter": "MER",
            "values": [
                {
                    "value": "1,90E-02",
                    "module": "A1-A3",
                    "scenario": null
                },
                {
                    "value": "3,85E-03",
                    "module": "A4",
                    "scenario": null
                },
                {
                    "value": "0,00E+00",
                    "module": "A5",
                    "scenario": null
                },
                {
                    "value": "0,00E+00",
                    "module": "C1",
                    "scenario": null
                },
                {
                    "value": "3,85E-03",
                    "module": "C2",
                    "scenario": null
                },
                {
                    "value": "0,00E+00",
                    "module": "C3",
                    "scenario": null
                },
                {
                    "value": "0,00E+00",
                    "module": "C4",
                    "scenario": null
                },
                {
                    "value": "0,00E+00",
                    "module": "D",
                    "scenario": null
                }
            ]
        },
        {
            "parameter": "EEE",
            "values": [
                {
                    "value": "7,10E+00",
                    "module": "A1-A3",
                    "scenario": null
                },
                {
                    "value": "6,71E-04",
                    "module": "A4",
                    "scenario": null
                },
                {
                    "value": "0,00E+00",
                    "module": "A5",
                    "scenario": null
                },
                {
                    "value": "0,00E+00",
                    "module": "C1",
                    "scenario": null
                },
                {
                    "value": "6,71E-04",
                    "module": "C2",
                    "scenario": null
                },
                {
                    "value": "0,00E+00",
                    "module": "C3",
                    "scenario": null
                },
                {
                    "value": "0,00E+00",
                    "module": "C4",
                    "scenario": null
                },
                {
                    "value": "0,00E+00",
                    "module": "D",
                    "scenario": null
                }
            ]
        },
        {
            "parameter": "EET",
            "values": [
                {
                    "value": "7,81E+01",
                    "module": "A1-A3",
                    "scenario": null
                },
                {
                    "value": "1,01E-02",
                    "module": "A4",
                    "scenario": null
                },
                {
                    "value": "0,00E+00",
                    "module": "A5",
                    "scenario": null
                },
                {
                    "value": "0,00E+00",
                    "module": "C1",
                    "scenario": null
                },
                {
                    "value": "1,01E-02",
                    "module": "C2",
                    "scenario": null
                },
                {
                    "value": "0,00E+00",
                    "module": "C3",
                    "scenario": null
                },
                {
                    "value": "0,00E+00",
                    "module": "C4",
                    "scenario": null
                },
                {
                    "value": "0,00E+00",
                    "module": "D",
                    "scenario": null
                }
            ]
        }
    ]
}