{
    "product_name": "WG-JZ-S",
    "epd_id": "NEPD-7238-6641",
    "compliance": [
        "EN 15804+A2",
        "ISO 14025",
        "ISO 21930"
    ],
    "producer_name": "TROX Group",
    "environmental_impact": [
        {
            "parameter": "GWP-total",
            "values": [
                {
                    "value": "3,14E+02",
                    "module": "A1-A3",
                    "scenario": null
                },
                {
                    "value": "1,21E+01",
                    "module": "A4",
                    "scenario": null
                },
                {
                    "value": "8,84E-02",
                    "module": "C1",
                    "scenario": null
                },
                {
                    "value": "7,55E-01",
                    "module": "C2",
                    "scenario": null
                },
                {
                    "value": "5,34E-02",
                    "module": "C3",
                    "scenario": null
                },
                {
                    "value": "3,17E-02",
                    "module": "C4",
                    "scenario": null
                },
                {
                    "value": "-1,55E+01",
                    "module": "D",
                    "scenario": null
                }
            ]
        },
        {
            "parameter": "GWP-fossil",
            "values": [
                {
                    "value": "3,09E+02",
                    "module": "A1-A3",
                    "scenario": null
                },
                {
                    "value": "1,21E+01",
                    "module": "A4",
                    "scenario": null
                },
                {
                    "value": "8,84E-02",
                    "module": "C1",
                    "scenario": null
                },
                {
                    "value": "7,54E-01",
                    "module": "C2",
                    "scenario": null
                },
                {
                    "value": "5,34E-02",
                    "module": "C3",
                    "scenario": null
                },
                {
                    "value": "3,17E-02",
                    "module": "C4",
                    "scenario": null
                },
                {
                    "value": "-1,55E+01",
                    "module": "D",
                    "scenario": null
                }
            ]
        },
        {
            "parameter": "GWP-biogenic",
            "values": [
                {
                    "value": "5,48E+00",
                    "module": "A1-A3",
                    "scenario": null
                },
                {
                    "value": "5,00E-03",
                    "module": "A4",
                    "scenario": null
                },
                {
                    "value": "1,66E-05",
                    "module": "C1",
                    "scenario": null
                },
                {
                    "value": "3,12E-04",
                    "module": "C2",
                    "scenario": null
                },
                {
                    "value": "4,57E-07",
                    "module": "C3",
                    "scenario": null
                },
                {
                    "value": "2,47E-05",
                    "module": "C4",
                    "scenario": null
                },
                {
                    "value": "-8,75E-03",
                    "module": "D",
                    "scenario": null
                }
            ]
        },
        {
            "parameter": "GWP-luluc",
            "values": [
                {
                    "value": "3,52E-01",
                    "module": "A1-A3",
                    "scenario": null
                },
                {
                    "value": "4,30E-03",
                    "module": "A4",
                    "scenario": null
                },
                {
                    "value": "6,97E-06",
                    "module": "C1",
                    "scenario": null
                },
                {
                    "value": "2,69E-04",
                    "module": "C2",
                    "scenario": null
                },
                {
                    "value": "7,53E-08",
                    "module": "C3",
                    "scenario": null
                },
                {
                    "value": "5,69E-06",
                    "module": "C4",
                    "scenario": null
                },
                {
                    "value": "-7,92E-03",
                    "module": "D",
                    "scenario": null
                }
            ]
        },
        {
            "parameter": "ODP",
            "values": [
                {
                    "value": "2,81E-05",
                    "module": "A1-A3",
                    "scenario": null
                },
                {
                    "value": "2,73E-06",
                    "module": "A4",
                    "scenario": null
                },
                {
                    "value": "1,91E-08",
                    "module": "C1",
                    "scenario": null
                },
                {
                    "value": "1,71E-07",
                    "module": "C2",
                    "scenario": null
                },
                {
                    "value": "5,60E-11",
                    "module": "C3",
                    "scenario": null
                },
                {
                    "value": "1,41E-08",
                    "module": "C4",
                    "scenario": null
                },
                {
                    "value": "-1,74E-04",
                    "module": "D",
                    "scenario": null
                }
            ]
        },
        {
            "parameter": "AP",
            "values": [
                {
                    "value": "3,05E+00",
                    "module": "A1-A3",
                    "scenario": null
                },
                {
                    "value": "3,47E-02",
                    "module": "A4",
                    "scenario": null
                },
                {
                    "value": "9,25E-04",
                    "module": "C1",
                    "scenario": null
                },
                {
                    "value": "2,17E-03",
                    "module": "C2",
                    "scenario": null
                },
                {
                    "value": "1,01E-05",
                    "module": "C3",
                    "scenario": null
                },
                {
                    "value": "2,82E-04",
                    "module": "C4",
                    "scenario": null
                },
                {
                    "value": "-7,71E-02",
                    "module": "D",
                    "scenario": null
                }
            ]
        },
        {
            "parameter": "POCP",
            "values": [
                {
                    "value": "1,28E+00",
                    "module": "A1-A3",
                    "scenario": null
                },
                {
                    "value": "2,94E-02",
                    "module": "A4",
                    "scenario": null
                },
                {
                    "value": "1,23E-03",
                    "module": "C1",
                    "scenario": null
                },
                {
                    "value": "1,84E-03",
                    "module": "C2",
                    "scenario": null
                },
                {
                    "value": "1,29E-05",
                    "module": "C3",
                    "scenario": null
                },
                {
                    "value": "3,34E-04",
                    "module": "C4",
                    "scenario": null
                },
                {
                    "value": "-7,76E-02",
                    "module": "D",
                    "scenario": null
                }
            ]
        },
        {
            "parameter": "ADPE",
            "values": [
                {
                    "value": "2,45E-01",
                    "module": "A1-A3",
                    "scenario": null
                },
                {
                    "value": "3,33E-04",
                    "module": "A4",
                    "scenario": null
                },
                {
                    "value": "1,36E-07",
                    "module": "C1",
                    "scenario": null
                },
                {
                    "value": "2,08E-05",
                    "module": "C2",
                    "scenario": null
                },
                {
                    "value": "2,26E-09",
                    "module": "C3",
                    "scenario": null
                },
                {
                    "value": "2,56E-07",
                    "module": "C4",
                    "scenario": null
                },
                {
                    "value": "-2,67E-04",
                    "module": "D",
                    "scenario": null
                }
            ]
        },
        {
            "parameter": "ADPF",
            "values": [
                {
                    "value": "4,20E+03",
                    "module": "A1-A3",
                    "scenario": null
                },
                {
                    "value": "1,83E+02",
                    "module": "A4",
                    "scenario": null
                },
                {
                    "value": "1,22E+00",
                    "module": "C1",
                    "scenario": null
                },
                {
                    "value": "1,14E+01",
                    "module": "C2",
                    "scenario": null
                },
                {
                    "value": "5,08E-03",
                    "module": "C3",
                    "scenario": null
                },
                {
                    "value": "9,32E-01",
                    "module": "C4",
                    "scenario": null
                },
                {
                    "value": "-1,31E+02",
                    "module": "D",
                    "scenario": null
                }
            ]
        },
        {
            "parameter": "WDP",
            "values": [
                {
                    "value": "2,33E+04",
                    "module": "A1-A3",
                    "scenario": null
                },
                {
                    "value": "1,77E+02",
                    "module": "A4",
                    "scenario": null
                },
                {
                    "value": "2,58E-01",
                    "module": "C1",
                    "scenario": null
                },
                {
                    "value": "1,10E+01",
                    "module": "C2",
                    "scenario": null
                },
                {
                    "value": "9,10E-03",
                    "module": "C3",
                    "scenario": null
                },
                {
                    "value": "2,01E+00",
                    "module": "C4",
                    "scenario": null
                },
                {
                    "value": "7,73E+02",
                    "module": "D",
                    "scenario": null
                }
            ]
        },
        {
            "parameter": "EP-freshwater",
            "values": [
                {
                    "value": "1,81E-02",
                    "module": "A1-A3",
                    "scenario": null
                },
                {
                    "value": "9,64E-05",
                    "module": "A4",
                    "scenario": null
                },
                {
                    "value": "3,22E-07",
                    "module": "C1",
                    "scenario": null
                },
                {
                    "value": "6,03E-06",
                    "module": "C2",
                    "scenario": null
                },
                {
                    "value": "5,28E-09",
                    "module": "C3",
                    "scenario": null
                },
                {
                    "value": "2,17E-07",
                    "module": "C4",
                    "scenario": null
                },
                {
                    "value": "-9,53E-04",
                    "module": "D",
                    "scenario": null
                }
            ]
        },
        {
            "parameter": "EP-marine",
            "values": [
                {
                    "value": "3,71E-01",
                    "module": "A1-A3",
                    "scenario": null
                },
                {
                    "value": "6,86E-03",
                    "module": "A4",
                    "scenario": null
                },
                {
                    "value": "4,08E-04",
                    "module": "C1",
                    "scenario": null
                },
                {
                    "value": "4,29E-04",
                    "module": "C2",
                    "scenario": null
                },
                {
                    "value": "5,33E-06",
                    "module": "C3",
                    "scenario": null
                },
                {
                    "value": "1,09E-04",
                    "module": "C4",
                    "scenario": null
                },
                {
                    "value": "-1,59E-02",
                    "module": "D",
                    "scenario": null
                }
            ]
        },
        {
            "parameter": "EP-terrestrial",
            "values": [
                {
                    "value": "1,01E+01",
                    "module": "A1-A3",
                    "scenario": null
                },
                {
                    "value": "7,68E-02",
                    "module": "A4",
                    "scenario": null
                },
                {
                    "value": "4,48E-03",
                    "module": "C1",
                    "scenario": null
                },
                {
                    "value": "4,80E-03",
                    "module": "C2",
                    "scenario": null
                },
                {
                    "value": "5,35E-05",
                    "module": "C3",
                    "scenario": null
                },
                {
                    "value": "1,17E-03",
                    "module": "C4",
                    "scenario": null
                },
                {
                    "value": "-1,63E-01",
                    "module": "D",
                    "scenario": null
                }
            ]
        },
        {
            "parameter": "GWP-IOBC",
            "values": [
                {
                    "value": "3,14E+02",
                    "module": "A1-A3",
                    "scenario": null
                },
                {
                    "value": "1,21E+01",
                    "module": "A4",
                    "scenario": null
                },
                {
                    "value": "8,84E-02",
                    "module": "C1",
                    "scenario": null
                },
                {
                    "value": "7,55E-01",
                    "module": "C2",
                    "scenario": null
                },
                {
                    "value": "5,34E-02",
                    "module": "C3",
                    "scenario": null
                },
                {
                    "value": "3,17E-02",
                    "module": "C4",
                    "scenario": null
                },
                {
                    "value": "-2,32E+01",
                    "module": "D",
                    "scenario": null
                }
            ]
        }
    ],
    "additional_environmental_impact": [
        {
            "parameter": "PM",
            "values": [
                {
                    "value": "3,12E-05",
                    "module": "A1-A3",
                    "scenario": null
                },
                {
                    "value": "7,39E-07",
                    "module": "A4",
                    "scenario": null
                },
                {
                    "value": "2,45E-08",
                    "module": "C1",
                    "scenario": null
                },
                {
                    "value": "4,62E-08",
                    "module": "C2",
                    "scenario": null
                },
                {
                    "value": "5,30E-11",
                    "module": "C3",
                    "scenario": null
                },
                {
                    "value": "6,00E-09",
                    "module": "C4",
                    "scenario": null
                },
                {
                    "value": "-1,29E-06",
                    "module": "D",
                    "scenario": null
                }
            ]
        },
        {
            "parameter": "ETP-fw",
            "values": [
                {
                    "value": "1,04E+04",
                    "module": "A1-A3",
                    "scenario": null
                },
                {
                    "value": "1,35E+02",
                    "module": "A4",
                    "scenario": null
                },
                {
                    "value": "6,65E-01",
                    "module": "C1",
                    "scenario": null
                },
                {
                    "value": "8,46E+00",
                    "module": "C2",
                    "scenario": null
                },
                {
                    "value": "9,92E-03",
                    "module": "C3",
                    "scenario": null
                },
                {
                    "value": "7,26E-01",
                    "module": "C4",
                    "scenario": null
                },
                {
                    "value": "-8,62E+02",
                    "module": "D",
                    "scenario": null
                }
            ]
        },
        {
            "parameter": "HTP-c",
            "values": [
                {
                    "value": "1,65E-06",
                    "module": "A1-A3",
                    "scenario": null
                },
                {
                    "value": "0,00E+00",
                    "module": "A4",
                    "scenario": null
                },
                {
                    "value": "0,00E+00",
                    "module": "C1",
                    "scenario": null
                },
                {
                    "value": "0,00E+00",
                    "module": "C2",
                    "scenario": null
                },
                {
                    "value": "1,00E-12",
                    "module": "C3",
                    "scenario": null
                },
                {
                    "value": "1,20E-11",
                    "module": "C4",
                    "scenario": null
                },
                {
                    "value": "-7,44E-08",
                    "module": "D",
                    "scenario": null
                }
            ]
        },
        {
            "parameter": "HTP-nc",
            "values": [
                {
                    "value": "2,01E-05",
                    "module": "A1-A3",
                    "scenario": null
                },
                {
                    "value": "1,48E-07",
                    "module": "A4",
                    "scenario": null
                },
                {
                    "value": "6,03E-10",
                    "module": "C1",
                    "scenario": null
                },
                {
                    "value": "9,24E-09",
                    "module": "C2",
                    "scenario": null
                },
                {
                    "value": "7,90E-11",
                    "module": "C3",
                    "scenario": null
                },
                {
                    "value": "2,73E-10",
                    "module": "C4",
                    "scenario": null
                },
                {
                    "value": "1,61E-06",
                    "module": "D",
                    "scenario": null
                }
            ]
        },
        {
            "parameter": "SQP",
            "values": [
                {
                    "value": "5,69E+03",
                    "module": "A1-A3",
                    "scenario": null
                },
                {
                    "value": "1,28E+02",
                    "module": "A4",
                    "scenario": null
                },
                {
                    "value": "1,54E-01",
                    "module": "C1",
                    "scenario": null
                },
                {
                    "value": "7,98E+00",
                    "module": "C2",
                    "scenario": null
                },
                {
                    "value": "5,65E-04",
                    "module": "C3",
                    "scenario": null
                },
                {
                    "value": "3,40E+00",
                    "module": "C4",
                    "scenario": null
                },
                {
                    "value": "-9,96E+00",
                    "module": "D",
                    "scenario": null
                }
            ]
        },
        {
            "parameter": "IRP",
            "values": [
                {
                    "value": "1,92E+01",
                    "module": "A1-A3",
                    "scenario": null
                },
                {
                    "value": "7,98E-01",
                    "module": "A4",
                    "scenario": null
                },
                {
                    "value": "5,21E-03",
                    "module": "C1",
                    "scenario": null
                },
                {
                    "value": "4,99E-02",
                    "module": "C2",
                    "scenario": null
                },
                {
                    "value": "7,76E-06",
                    "module": "C3",
                    "scenario": null
                },
                {
                    "value": "4,05E-03",
                    "module": "C4",
                    "scenario": null
                },
                {
                    "value": "5,26E-02",
                    "module": "D",
                    "scenario": null
                }
            ]
        }
    ],
    "resource_use": [
        {
            "parameter": "PERE",
            "values": [
                {
                    "value": "6,84E+02",
                    "module": "A1-A3",
                    "scenario": null
                },
                {
                    "value": "2,61E+00",
                    "module": "A4",
                    "scenario": null
                },
                {
                    "value": "6,58E-03",
                    "module": "C1",
                    "scenario": null
                },
                {
                    "value": "1,63E-01",
                    "module": "C2",
                    "scenario": null
                },
                {
                    "value": "1,25E-04",
                    "module": "C3",
                    "scenario": null
                },
                {
                    "value": "1,46E-02",
                    "module": "C4",
                    "scenario": null
                },
                {
                    "value": "-1,10E+01",
                    "module": "D",
                    "scenario": null
                }
            ]
        },
        {
            "parameter": "PERM",
            "values": [
                {
                    "value": "0,00E+00",
                    "module": "A1-A3",
                    "scenario": null
                },
                {
                    "value": "0,00E+00",
                    "module": "A4",
                    "scenario": null
                },
                {
                    "value": "0,00E+00",
                    "module": "C1",
                    "scenario": null
                },
                {
                    "value": "0,00E+00",
                    "module": "C2",
                    "scenario": null
                },
                {
                    "value": "0,00E+00",
                    "module": "C3",
                    "scenario": null
                },
                {
                    "value": "0,00E+00",
                    "module": "C4",
                    "scenario": null
                },
                {
                    "value": "0,00E+00",
                    "module": "D",
                    "scenario": null
                }
            ]
        },
        {
            "parameter": "PERT",
            "values": [
                {
                    "value": "6,84E+02",
                    "module": "A1-A3",
                    "scenario": null
                },
                {
                    "value": "2,61E+00",
                    "module": "A4",
                    "scenario": null
                },
                {
                    "value": "6,58E-03",
                    "module": "C1",
                    "scenario": null
                },
                {
                    "value": "1,63E-01",
                    "module": "C2",
                    "scenario": null
                },
                {
                    "value": "1,25E-04",
                    "module": "C3",
                    "scenario": null
                },
                {
                    "value": "1,46E-02",
                    "module": "C4",
                    "scenario": null
                },
                {
                    "value": "-1,10E+01",
                    "module": "D",
                    "scenario": null
                }
            ]
        },
        {
            "parameter": "PENRE",
            "values": [
                {
                    "value": "4,19E+03",
                    "module": "A1-A3",
                    "scenario": null
                },
                {
                    "value": "1,83E+02",
                    "module": "A4",
                    "scenario": null
                },
                {
                    "value": "1,22E+00",
                    "module": "C1",
                    "scenario": null
                },
                {
                    "value": "1,14E+01",
                    "module": "C2",
                    "scenario": null
                },
                {
                    "value": "5,08E-03",
                    "module": "C3",
                    "scenario": null
                },
                {
                    "value": "9,32E-01",
                    "module": "C4",
                    "scenario": null
                },
                {
                    "value": "-1,31E+02",
                    "module": "D",
                    "scenario": null
                }
            ]
        },
        {
            "parameter": "PENRM",
            "values": [
                {
                    "value": "1,19E+00",
                    "module": "A1-A3",
                    "scenario": null
                },
                {
                    "value": "0,00E+00",
                    "module": "A4",
                    "scenario": null
                },
                {
                    "value": "0,00E+00",
                    "module": "C1",
                    "scenario": null
                },
                {
                    "value": "0,00E+00",
                    "module": "C2",
                    "scenario": null
                },
                {
                    "value": "-1,19E+00",
                    "module": "C3",
                    "scenario": null
                },
                {
                    "value": "0,00E+00",
                    "module": "C4",
                    "scenario": null
                },
                {
                    "value": "0,00E+00",
                    "module": "D",
                    "scenario": null
                }
            ]
        },
        {
            "parameter": "PENRT",
            "values": [
                {
                    "value": "4,19E+03",
                    "module": "A1-A3",
                    "scenario": null
                },
                {
                    "value": "1,83E+02",
                    "module": "A4",
                    "scenario": null
                },
                {
                    "value": "1,22E+00",
                    "module": "C1",
                    "scenario": null
                },
                {
                    "value": "1,14E+01",
                    "module": "C2",
                    "scenario": null
                },
                {
                    "value": "-1,18E+00",
                    "module": "C3",
                    "scenario": null
                },
                {
                    "value": "9,32E-01",
                    "module": "C4",
                    "scenario": null
                },
                {
                    "value": "-1,31E+02",
                    "module": "D",
                    "scenario": null
                }
            ]
        },
        {
            "parameter": "SM",
            "values": [
                {
                    "value": "5,04E+01",
                    "module": "A1-A3",
                    "scenario": null
                },
                {
                    "value": "0,00E+00",
                    "module": "A4",
                    "scenario": null
                },
                {
                    "value": "5,97E-04",
                    "module": "C1",
                    "scenario": null
                },
                {
                    "value": "0,00E+00",
                    "module": "C2",
                    "scenario": null
                },
                {
                    "value": "0,00E+00",
                    "module": "C3",
                    "scenario": null
                },
                {
                    "value": "0,00E+00",
                    "module": "C4",
                    "scenario": null
                },
                {
                    "value": "0,00E+00",
                    "module": "D",
                    "scenario": null
                }
            ]
        },
        {
            "parameter": "RSF",
            "values": [
                {
                    "value": "1,77E+01",
                    "module": "A1-A3",
                    "scenario": null
                },
                {
                    "value": "9,35E-02",
                    "module": "A4",
                    "scenario": null
                },
                {
                    "value": "1,62E-04",
                    "module": "C1",
                    "scenario": null
                },
                {
                    "value": "5,84E-03",
                    "module": "C2",
                    "scenario": null
                },
                {
                    "value": "3,47E-06",
                    "module": "C3",
                    "scenario": null
                },
                {
                    "value": "3,01E-04",
                    "module": "C4",
                    "scenario": null
                },
                {
                    "value": "5,58E-01",
                    "module": "D",
                    "scenario": null
                }
            ]
        },
        {
            "parameter": "NRSF",
            "values": [
                {
                    "value": "1,26E+02",
                    "module": "A1-A3",
                    "scenario": null
                },
                {
                    "value": "3,34E-01",
                    "module": "A4",
                    "scenario": null
                },
                {
                    "value": "2,38E-03",
                    "module": "C1",
                    "scenario": null
                },
                {
                    "value": "2,09E-02",
                    "module": "C2",
                    "scenario": null
                },
                {
                    "value": "0,00E+00",
                    "module": "C3",
                    "scenario": null
                },
                {
                    "value": "9,49E-04",
                    "module": "C4",
                    "scenario": null
                },
                {
                    "value": "1,62E+01",
                    "module": "D",
                    "scenario": null
                }
            ]
        },
        {
            "parameter": "FW",
            "values": [
                {
                    "value": "3,73E+00",
                    "module": "A1-A3",
                    "scenario": null
                },
                {
                    "value": "1,95E-02",
                    "module": "A4",
                    "scenario": null
                },
                {
                    "value": "6,26E-05",
                    "module": "C1",
                    "scenario": null
                },
                {
                    "value": "1,22E-03",
                    "module": "C2",
                    "scenario": null
                },
                {
                    "value": "9,99E-06",
                    "module": "C3",
                    "scenario": null
                },
                {
                    "value": "1,11E-03",
                    "module": "C4",
                    "scenario": null
                },
                {
                    "value": "-3,40E-02",
                    "module": "D",
                    "scenario": null
                }
            ]
        }
    ],
    "end_of_life_waste": [
        {
            "parameter": "HWD",
            "values": [
                {
                    "value": "2,90E+00",
                    "module": "A1-A3",
                    "scenario": null
                },
                {
                    "value": "9,41E-03",
                    "module": "A4",
                    "scenario": null
                },
                {
                    "value": "3,58E-05",
                    "module": "C1",
                    "scenario": null
                },
                {
                    "value": "5,88E-04",
                    "module": "C2",
                    "scenario": null
                },
                {
                    "value": "0,00E+00",
                    "module": "C3",
                    "scenario": null
                },
                {
                    "value": "4,89E-04",
                    "module": "C4",
                    "scenario": null
                },
                {
                    "value": "-8,01E-02",
                    "module": "D",
                    "scenario": null
                }
            ]
        },
        {
            "parameter": "NHWD",
            "values": [
                {
                    "value": "1,01E+02",
                    "module": "A1-A3",
                    "scenario": null
                },
                {
                    "value": "8,88E+00",
                    "module": "A4",
                    "scenario": null
                },
                {
                    "value": "1,44E-03",
                    "module": "C1",
                    "scenario": null
                },
                {
                    "value": "5,55E-01",
                    "module": "C2",
                    "scenario": null
                },
                {
                    "value": "0,00E+00",
                    "module": "C3",
                    "scenario": null
                },
                {
                    "value": "6,72E+00",
                    "module": "C4",
                    "scenario": null
                },
                {
                    "value": "-6,33E+00",
                    "module": "D",
                    "scenario": null
                }
            ]
        },
        {
            "parameter": "RWD",
            "values": [
                {
                    "value": "1,70E-02",
                    "module": "A1-A3",
                    "scenario": null
                },
                {
                    "value": "1,24E-03",
                    "module": "A4",
                    "scenario": null
                },
                {
                    "value": "8,45E-06",
                    "module": "C1",
                    "scenario": null
                },
                {
                    "value": "7,77E-05",
                    "module": "C2",
                    "scenario": null
                },
                {
                    "value": "0,00E+00",
                    "module": "C3",
                    "scenario": null
                },
                {
                    "value": "4,09E-08",
                    "module": "C4",
                    "scenario": null
                },
                {
                    "value": "3,99E-05",
                    "module": "D",
                    "scenario": null
                }
            ]
        }
    ],
    "end_of_life_flow": [
        {
            "parameter": "CRU",
            "values": [
                {
                    "value": "0,00E+00",
                    "module": "A1-A3",
                    "scenario": null
                },
                {
                    "value": "0,00E+00",
                    "module": "A4",
                    "scenario": null
                },
                {
                    "value": "0,00E+00",
                    "module": "C1",
                    "scenario": null
                },
                {
                    "value": "0,00E+00",
                    "module": "C2",
                    "scenario": null
                },
                {
                    "value": "0,00E+00",
                    "module": "C3",
                    "scenario": null
                },
                {
                    "value": "0,00E+00",
                    "module": "C4",
                    "scenario": null
                },
                {
                    "value": "0,00E+00",
                    "module": "D",
                    "scenario": null
                }
            ]
        },
        {
            "parameter": "MFR",
            "values": [
                {
                    "value": "7,52E-01",
                    "module": "A1-A3",
                    "scenario": null
                },
                {
                    "value": "0,00E+00",
                    "module": "A4",
                    "scenario": null
                },
                {
                    "value": "5,87E-04",
                    "module": "C1",
                    "scenario": null
                },
                {
                    "value": "0,00E+00",
                    "module": "C2",
                    "scenario": null
                },
                {
                    "value": "6,03E+01",
                    "module": "C3",
                    "scenario": null
                },
                {
                    "value": "2,32E-06",
                    "module": "C4",
                    "scenario": null
                },
                {
                    "value": "0,00E+00",
                    "module": "D",
                    "scenario": null
                }
            ]
        },
        {
            "parameter": "MER",
            "values": [
                {
                    "value": "2,44E-01",
                    "module": "A1-A3",
                    "scenario": null
                },
                {
                    "value": "0,00E+00",
                    "module": "A4",
                    "scenario": null
                },
                {
                    "value": "1,82E-06",
                    "module": "C1",
                    "scenario": null
                },
                {
                    "value": "0,00E+00",
                    "module": "C2",
                    "scenario": null
                },
                {
                    "value": "2,59E-02",
                    "module": "C3",
                    "scenario": null
                },
                {
                    "value": "5,68E-08",
                    "module": "C4",
                    "scenario": null
                },
                {
                    "value": "0,00E+00",
                    "module": "D",
                    "scenario": null
                }
            ]
        },
        {
            "parameter": "EEE",
            "values": [
                {
                    "value": "1,44E-01",
                    "module": "A1-A3",
                    "scenario": null
                },
                {
                    "value": "0,00E+00",
                    "module": "A4",
                    "scenario": null
                },
                {
                    "value": "6,24E-06",
                    "module": "C1",
                    "scenario": null
                },
                {
                    "value": "0,00E+00",
                    "module": "C2",
                    "scenario": null
                },
                {
                    "value": "2,72E-02",
                    "module": "C3",
                    "scenario": null
                },
                {
                    "value": "3,69E-06",
                    "module": "C4",
                    "scenario": null
                },
                {
                    "value": "0,00E+00",
                    "module": "D",
                    "scenario": null
                }
            ]
        },
        {
            "parameter": "EET",
            "values": [
                {
                    "value": "2,17E+00",
                    "module": "A1-A3",
                    "scenario": null
                },
                {
                    "value": "0,00E+00",
                    "module": "A4",
                    "scenario": null
                },
                {
                    "value": "9,44E-05",
                    "module": "C1",
                    "scenario": null
                },
                {
                    "value": "0,00E+00",
                    "module": "C2",
                    "scenario": null
                },
                {
                    "value": "4,12E-01",
                    "module": "C3",
                    "scenario": null
                },
                {
                    "value": "5,58E-05",
                    "module": "C4",
                    "scenario": null
                },
                {
                    "value": "0,00E+00",
                    "module": "D",
                    "scenario": null
                }
            ]
        }
    ]
}