{
    "product_name": "MV- brannklassifisert d\u00f8rmodul B inkl. d\u00f8rblad (B30) Furu ",
    "epd_id": "NEPD-7029-6429",
    "compliance": [
        "EN 15804+A2",
        "ISO 14025",
        "ISO 21930"
    ],
    "producer_name": "Modulvegger AS",
    "environmental_impact": [
        {
            "parameter": "GWP-total",
            "values": [
                {
                    "value": "1,91E+01",
                    "module": "A1-A3",
                    "scenario": null
                },
                {
                    "value": "4,37E+00",
                    "module": "A4",
                    "scenario": null
                },
                {
                    "value": "4,95E-01",
                    "module": "A5",
                    "scenario": null
                },
                {
                    "value": "8,79E-02",
                    "module": "C1",
                    "scenario": null
                },
                {
                    "value": "1,24E+00",
                    "module": "C2",
                    "scenario": null
                },
                {
                    "value": "5,09E+01",
                    "module": "C3",
                    "scenario": null
                },
                {
                    "value": "3,52E-02",
                    "module": "C4",
                    "scenario": null
                },
                {
                    "value": "-3,66E+01",
                    "module": "D",
                    "scenario": null
                }
            ]
        },
        {
            "parameter": "GWP-fossil",
            "values": [
                {
                    "value": "7,07E+01",
                    "module": "A1-A3",
                    "scenario": null
                },
                {
                    "value": "4,37E+00",
                    "module": "A4",
                    "scenario": null
                },
                {
                    "value": "9,96E-03",
                    "module": "A5",
                    "scenario": null
                },
                {
                    "value": "8,79E-02",
                    "module": "C1",
                    "scenario": null
                },
                {
                    "value": "1,24E+00",
                    "module": "C2",
                    "scenario": null
                },
                {
                    "value": "1,50E+00",
                    "module": "C3",
                    "scenario": null
                },
                {
                    "value": "3,51E-02",
                    "module": "C4",
                    "scenario": null
                },
                {
                    "value": "-3,63E+01",
                    "module": "D",
                    "scenario": null
                }
            ]
        },
        {
            "parameter": "GWP-biogenic",
            "values": [
                {
                    "value": "-5,27E+01",
                    "module": "A1-A3",
                    "scenario": null
                },
                {
                    "value": "2,02E-03",
                    "module": "A4",
                    "scenario": null
                },
                {
                    "value": "4,85E-01",
                    "module": "A5",
                    "scenario": null
                },
                {
                    "value": "1,65E-05",
                    "module": "C1",
                    "scenario": null
                },
                {
                    "value": "5,72E-04",
                    "module": "C2",
                    "scenario": null
                },
                {
                    "value": "4,94E+01",
                    "module": "C3",
                    "scenario": null
                },
                {
                    "value": "2,49E-05",
                    "module": "C4",
                    "scenario": null
                },
                {
                    "value": "-3,38E-01",
                    "module": "D",
                    "scenario": null
                }
            ]
        },
        {
            "parameter": "GWP-luluc",
            "values": [
                {
                    "value": "1,14E+00",
                    "module": "A1-A3",
                    "scenario": null
                },
                {
                    "value": "1,89E-03",
                    "module": "A4",
                    "scenario": null
                },
                {
                    "value": "2,31E-06",
                    "module": "A5",
                    "scenario": null
                },
                {
                    "value": "6,93E-06",
                    "module": "C1",
                    "scenario": null
                },
                {
                    "value": "5,35E-04",
                    "module": "C2",
                    "scenario": null
                },
                {
                    "value": "5,52E-05",
                    "module": "C3",
                    "scenario": null
                },
                {
                    "value": "9,61E-06",
                    "module": "C4",
                    "scenario": null
                },
                {
                    "value": "-4,58E-02",
                    "module": "D",
                    "scenario": null
                }
            ]
        },
        {
            "parameter": "ODP",
            "values": [
                {
                    "value": "8,95E-06",
                    "module": "A1-A3",
                    "scenario": null
                },
                {
                    "value": "9,59E-07",
                    "module": "A4",
                    "scenario": null
                },
                {
                    "value": "1,46E-09",
                    "module": "A5",
                    "scenario": null
                },
                {
                    "value": "1,90E-08",
                    "module": "C1",
                    "scenario": null
                },
                {
                    "value": "2,72E-07",
                    "module": "C2",
                    "scenario": null
                },
                {
                    "value": "2,62E-08",
                    "module": "C3",
                    "scenario": null
                },
                {
                    "value": "9,61E-09",
                    "module": "C4",
                    "scenario": null
                },
                {
                    "value": "-7,63E-02",
                    "module": "D",
                    "scenario": null
                }
            ]
        },
        {
            "parameter": "AP",
            "values": [
                {
                    "value": "4,42E-01",
                    "module": "A1-A3",
                    "scenario": null
                },
                {
                    "value": "1,26E-02",
                    "module": "A4",
                    "scenario": null
                },
                {
                    "value": "7,09E-05",
                    "module": "A5",
                    "scenario": null
                },
                {
                    "value": "9,19E-04",
                    "module": "C1",
                    "scenario": null
                },
                {
                    "value": "3,56E-03",
                    "module": "C2",
                    "scenario": null
                },
                {
                    "value": "2,82E-03",
                    "module": "C3",
                    "scenario": null
                },
                {
                    "value": "2,27E-04",
                    "module": "C4",
                    "scenario": null
                },
                {
                    "value": "-3,80E-01",
                    "module": "D",
                    "scenario": null
                }
            ]
        },
        {
            "parameter": "POCP",
            "values": [
                {
                    "value": "2,93E-01",
                    "module": "A1-A3",
                    "scenario": null
                },
                {
                    "value": "1,02E-02",
                    "module": "A4",
                    "scenario": null
                },
                {
                    "value": "8,37E-05",
                    "module": "A5",
                    "scenario": null
                },
                {
                    "value": "1,22E-03",
                    "module": "C1",
                    "scenario": null
                },
                {
                    "value": "2,89E-03",
                    "module": "C2",
                    "scenario": null
                },
                {
                    "value": "3,46E-03",
                    "module": "C3",
                    "scenario": null
                },
                {
                    "value": "2,54E-04",
                    "module": "C4",
                    "scenario": null
                },
                {
                    "value": "-1,83E-01",
                    "module": "D",
                    "scenario": null
                }
            ]
        },
        {
            "parameter": "ADPE",
            "values": [
                {
                    "value": "6,57E-04",
                    "module": "A1-A3",
                    "scenario": null
                },
                {
                    "value": "1,58E-04",
                    "module": "A4",
                    "scenario": null
                },
                {
                    "value": "1,47E-07",
                    "module": "A5",
                    "scenario": null
                },
                {
                    "value": "1,35E-07",
                    "module": "C1",
                    "scenario": null
                },
                {
                    "value": "4,47E-05",
                    "module": "C2",
                    "scenario": null
                },
                {
                    "value": "1,22E-06",
                    "module": "C3",
                    "scenario": null
                },
                {
                    "value": "5,27E-07",
                    "module": "C4",
                    "scenario": null
                },
                {
                    "value": "-3,01E-03",
                    "module": "D",
                    "scenario": null
                }
            ]
        },
        {
            "parameter": "ADPF",
            "values": [
                {
                    "value": "9,64E+02",
                    "module": "A1-A3",
                    "scenario": null
                },
                {
                    "value": "6,52E+01",
                    "module": "A4",
                    "scenario": null
                },
                {
                    "value": "1,07E-01",
                    "module": "A5",
                    "scenario": null
                },
                {
                    "value": "1,21E+00",
                    "module": "C1",
                    "scenario": null
                },
                {
                    "value": "1,85E+01",
                    "module": "C2",
                    "scenario": null
                },
                {
                    "value": "1,92E+00",
                    "module": "C3",
                    "scenario": null
                },
                {
                    "value": "7,18E-01",
                    "module": "C4",
                    "scenario": null
                },
                {
                    "value": "-3,90E+02",
                    "module": "D",
                    "scenario": null
                }
            ]
        },
        {
            "parameter": "WDP",
            "values": [
                {
                    "value": "5,98E+02",
                    "module": "A1-A3",
                    "scenario": null
                },
                {
                    "value": "7,80E+01",
                    "module": "A4",
                    "scenario": null
                },
                {
                    "value": "1,75E-01",
                    "module": "A5",
                    "scenario": null
                },
                {
                    "value": "2,57E-01",
                    "module": "C1",
                    "scenario": null
                },
                {
                    "value": "2,21E+01",
                    "module": "C2",
                    "scenario": null
                },
                {
                    "value": "5,02E-01",
                    "module": "C3",
                    "scenario": null
                },
                {
                    "value": "1,98E+00",
                    "module": "C4",
                    "scenario": null
                },
                {
                    "value": "-5,10E+02",
                    "module": "D",
                    "scenario": null
                }
            ]
        },
        {
            "parameter": "EP-freshwater",
            "values": [
                {
                    "value": "5,81E-03",
                    "module": "A1-A3",
                    "scenario": null
                },
                {
                    "value": "4,00E-05",
                    "module": "A4",
                    "scenario": null
                },
                {
                    "value": "1,06E-07",
                    "module": "A5",
                    "scenario": null
                },
                {
                    "value": "3,20E-07",
                    "module": "C1",
                    "scenario": null
                },
                {
                    "value": "1,13E-05",
                    "module": "C2",
                    "scenario": null
                },
                {
                    "value": "4,50E-06",
                    "module": "C3",
                    "scenario": null
                },
                {
                    "value": "3,74E-07",
                    "module": "C4",
                    "scenario": null
                },
                {
                    "value": "-7,14E-04",
                    "module": "D",
                    "scenario": null
                }
            ]
        },
        {
            "parameter": "EP-marine",
            "values": [
                {
                    "value": "9,75E-02",
                    "module": "A1-A3",
                    "scenario": null
                },
                {
                    "value": "2,38E-03",
                    "module": "A4",
                    "scenario": null
                },
                {
                    "value": "3,12E-05",
                    "module": "A5",
                    "scenario": null
                },
                {
                    "value": "4,06E-04",
                    "module": "C1",
                    "scenario": null
                },
                {
                    "value": "6,73E-04",
                    "module": "C2",
                    "scenario": null
                },
                {
                    "value": "1,33E-03",
                    "module": "C3",
                    "scenario": null
                },
                {
                    "value": "7,99E-05",
                    "module": "C4",
                    "scenario": null
                },
                {
                    "value": "-6,12E-02",
                    "module": "D",
                    "scenario": null
                }
            ]
        },
        {
            "parameter": "EP-terrestrial",
            "values": [
                {
                    "value": "1,17E+00",
                    "module": "A1-A3",
                    "scenario": null
                },
                {
                    "value": "2,67E-02",
                    "module": "A4",
                    "scenario": null
                },
                {
                    "value": "3,24E-04",
                    "module": "A5",
                    "scenario": null
                },
                {
                    "value": "4,45E-03",
                    "module": "C1",
                    "scenario": null
                },
                {
                    "value": "7,56E-03",
                    "module": "C2",
                    "scenario": null
                },
                {
                    "value": "1,40E-02",
                    "module": "C3",
                    "scenario": null
                },
                {
                    "value": "8,84E-04",
                    "module": "C4",
                    "scenario": null
                },
                {
                    "value": "-7,48E-01",
                    "module": "D",
                    "scenario": null
                }
            ]
        },
        {
            "parameter": "GWP-IOBC",
            "values": [
                {
                    "value": "7,02E+01",
                    "module": "A1-A3",
                    "scenario": null
                },
                {
                    "value": "4,37E+00",
                    "module": "A4",
                    "scenario": null
                },
                {
                    "value": "9,96E-03",
                    "module": "A5",
                    "scenario": null
                },
                {
                    "value": "8,79E-02",
                    "module": "C1",
                    "scenario": null
                },
                {
                    "value": "1,24E+00",
                    "module": "C2",
                    "scenario": null
                },
                {
                    "value": "9,08E-01",
                    "module": "C3",
                    "scenario": null
                },
                {
                    "value": "3,65E-02",
                    "module": "C4",
                    "scenario": null
                },
                {
                    "value": "-3,66E+01",
                    "module": "D",
                    "scenario": null
                }
            ]
        }
    ],
    "additional_environmental_impact": [
        {
            "parameter": "PM",
            "values": [
                {
                    "value": "3,27E-06",
                    "module": "A1-A3",
                    "scenario": null
                },
                {
                    "value": "2,45E-07",
                    "module": "A4",
                    "scenario": null
                },
                {
                    "value": "8,76E-10",
                    "module": "A5",
                    "scenario": null
                },
                {
                    "value": "2,43E-08",
                    "module": "C1",
                    "scenario": null
                },
                {
                    "value": "6,94E-08",
                    "module": "C2",
                    "scenario": null
                },
                {
                    "value": "3,16E-08",
                    "module": "C3",
                    "scenario": null
                },
                {
                    "value": "4,03E-09",
                    "module": "C4",
                    "scenario": null
                },
                {
                    "value": "-4,22E-06",
                    "module": "D",
                    "scenario": null
                }
            ]
        },
        {
            "parameter": "ETP-fw",
            "values": [
                {
                    "value": "6,99E+02",
                    "module": "A1-A3",
                    "scenario": null
                },
                {
                    "value": "5,09E+01",
                    "module": "A4",
                    "scenario": null
                },
                {
                    "value": "1,21E-01",
                    "module": "A5",
                    "scenario": null
                },
                {
                    "value": "6,61E-01",
                    "module": "C1",
                    "scenario": null
                },
                {
                    "value": "1,44E+01",
                    "module": "C2",
                    "scenario": null
                },
                {
                    "value": "6,89E+00",
                    "module": "C3",
                    "scenario": null
                },
                {
                    "value": "5,00E-01",
                    "module": "C4",
                    "scenario": null
                },
                {
                    "value": "-8,33E+02",
                    "module": "D",
                    "scenario": null
                }
            ]
        },
        {
            "parameter": "HTP-c",
            "values": [
                {
                    "value": "7,53E-08",
                    "module": "A1-A3",
                    "scenario": null
                },
                {
                    "value": "0,00E+00",
                    "module": "A4",
                    "scenario": null
                },
                {
                    "value": "1,30E-11",
                    "module": "A5",
                    "scenario": null
                },
                {
                    "value": "0,00E+00",
                    "module": "C1",
                    "scenario": null
                },
                {
                    "value": "0,00E+00",
                    "module": "C2",
                    "scenario": null
                },
                {
                    "value": "7,26E-10",
                    "module": "C3",
                    "scenario": null
                },
                {
                    "value": "1,90E-11",
                    "module": "C4",
                    "scenario": null
                },
                {
                    "value": "-9,62E-09",
                    "module": "D",
                    "scenario": null
                }
            ]
        },
        {
            "parameter": "HTP-nc",
            "values": [
                {
                    "value": "4,91E-07",
                    "module": "A1-A3",
                    "scenario": null
                },
                {
                    "value": "6,12E-08",
                    "module": "A4",
                    "scenario": null
                },
                {
                    "value": "6,20E-10",
                    "module": "A5",
                    "scenario": null
                },
                {
                    "value": "6,00E-10",
                    "module": "C1",
                    "scenario": null
                },
                {
                    "value": "1,73E-08",
                    "module": "C2",
                    "scenario": null
                },
                {
                    "value": "3,13E-08",
                    "module": "C3",
                    "scenario": null
                },
                {
                    "value": "5,80E-10",
                    "module": "C4",
                    "scenario": null
                },
                {
                    "value": "-3,34E-07",
                    "module": "D",
                    "scenario": null
                }
            ]
        },
        {
            "parameter": "SQP",
            "values": [
                {
                    "value": "2,32E+03",
                    "module": "A1-A3",
                    "scenario": null
                },
                {
                    "value": "3,88E+01",
                    "module": "A4",
                    "scenario": null
                },
                {
                    "value": "6,64E-02",
                    "module": "A5",
                    "scenario": null
                },
                {
                    "value": "1,53E-01",
                    "module": "C1",
                    "scenario": null
                },
                {
                    "value": "1,10E+01",
                    "module": "C2",
                    "scenario": null
                },
                {
                    "value": "3,05E-01",
                    "module": "C3",
                    "scenario": null
                },
                {
                    "value": "1,65E+00",
                    "module": "C4",
                    "scenario": null
                },
                {
                    "value": "-2,91E+02",
                    "module": "D",
                    "scenario": null
                }
            ]
        },
        {
            "parameter": "IRP",
            "values": [
                {
                    "value": "1,45E+00",
                    "module": "A1-A3",
                    "scenario": null
                },
                {
                    "value": "2,85E-01",
                    "module": "A4",
                    "scenario": null
                },
                {
                    "value": "3,92E-04",
                    "module": "A5",
                    "scenario": null
                },
                {
                    "value": "5,18E-03",
                    "module": "C1",
                    "scenario": null
                },
                {
                    "value": "8,08E-02",
                    "module": "C2",
                    "scenario": null
                },
                {
                    "value": "4,26E-03",
                    "module": "C3",
                    "scenario": null
                },
                {
                    "value": "2,94E-03",
                    "module": "C4",
                    "scenario": null
                },
                {
                    "value": "-1,00E+00",
                    "module": "D",
                    "scenario": null
                }
            ]
        }
    ],
    "resource_use": [
        {
            "parameter": "PERE",
            "values": [
                {
                    "value": "5,05E+02",
                    "module": "A1-A3",
                    "scenario": null
                },
                {
                    "value": "1,11E+00",
                    "module": "A4",
                    "scenario": null
                },
                {
                    "value": "2,22E-03",
                    "module": "A5",
                    "scenario": null
                },
                {
                    "value": "6,54E-03",
                    "module": "C1",
                    "scenario": null
                },
                {
                    "value": "3,15E-01",
                    "module": "C2",
                    "scenario": null
                },
                {
                    "value": "7,95E-02",
                    "module": "C3",
                    "scenario": null
                },
                {
                    "value": "1,59E-02",
                    "module": "C4",
                    "scenario": null
                },
                {
                    "value": "-1,12E+02",
                    "module": "D",
                    "scenario": null
                }
            ]
        },
        {
            "parameter": "PERM",
            "values": [
                {
                    "value": "5,59E+02",
                    "module": "A1-A3",
                    "scenario": null
                },
                {
                    "value": "0,00E+00",
                    "module": "A4",
                    "scenario": null
                },
                {
                    "value": "-4,44E+00",
                    "module": "A5",
                    "scenario": null
                },
                {
                    "value": "0,00E+00",
                    "module": "C1",
                    "scenario": null
                },
                {
                    "value": "0,00E+00",
                    "module": "C2",
                    "scenario": null
                },
                {
                    "value": "-5,52E+02",
                    "module": "C3",
                    "scenario": null
                },
                {
                    "value": "0,00E+00",
                    "module": "C4",
                    "scenario": null
                },
                {
                    "value": "0,00E+00",
                    "module": "D",
                    "scenario": null
                }
            ]
        },
        {
            "parameter": "PERT",
            "values": [
                {
                    "value": "1,10E+03",
                    "module": "A1-A3",
                    "scenario": null
                },
                {
                    "value": "1,11E+00",
                    "module": "A4",
                    "scenario": null
                },
                {
                    "value": "-4,44E+00",
                    "module": "A5",
                    "scenario": null
                },
                {
                    "value": "6,54E-03",
                    "module": "C1",
                    "scenario": null
                },
                {
                    "value": "3,15E-01",
                    "module": "C2",
                    "scenario": null
                },
                {
                    "value": "-5,52E+02",
                    "module": "C3",
                    "scenario": null
                },
                {
                    "value": "1,59E-02",
                    "module": "C4",
                    "scenario": null
                },
                {
                    "value": "-1,12E+02",
                    "module": "D",
                    "scenario": null
                }
            ]
        },
        {
            "parameter": "PENRE",
            "values": [
                {
                    "value": "9,62E+02",
                    "module": "A1-A3",
                    "scenario": null
                },
                {
                    "value": "6,52E+01",
                    "module": "A4",
                    "scenario": null
                },
                {
                    "value": "1,07E-01",
                    "module": "A5",
                    "scenario": null
                },
                {
                    "value": "1,21E+00",
                    "module": "C1",
                    "scenario": null
                },
                {
                    "value": "1,85E+01",
                    "module": "C2",
                    "scenario": null
                },
                {
                    "value": "1,98E+00",
                    "module": "C3",
                    "scenario": null
                },
                {
                    "value": "7,18E-01",
                    "module": "C4",
                    "scenario": null
                },
                {
                    "value": "-3,90E+02",
                    "module": "D",
                    "scenario": null
                }
            ]
        },
        {
            "parameter": "PENRM",
            "values": [
                {
                    "value": "4,85E+01",
                    "module": "A1-A3",
                    "scenario": null
                },
                {
                    "value": "0,00E+00",
                    "module": "A4",
                    "scenario": null
                },
                {
                    "value": "-7,22E-01",
                    "module": "A5",
                    "scenario": null
                },
                {
                    "value": "0,00E+00",
                    "module": "C1",
                    "scenario": null
                },
                {
                    "value": "0,00E+00",
                    "module": "C2",
                    "scenario": null
                },
                {
                    "value": "-2,75E+02",
                    "module": "C3",
                    "scenario": null
                },
                {
                    "value": "0,00E+00",
                    "module": "C4",
                    "scenario": null
                },
                {
                    "value": "0,00E+00",
                    "module": "D",
                    "scenario": null
                }
            ]
        },
        {
            "parameter": "PENRT",
            "values": [
                {
                    "value": "1,01E+03",
                    "module": "A1-A3",
                    "scenario": null
                },
                {
                    "value": "6,52E+01",
                    "module": "A4",
                    "scenario": null
                },
                {
                    "value": "-6,15E-01",
                    "module": "A5",
                    "scenario": null
                },
                {
                    "value": "1,21E+00",
                    "module": "C1",
                    "scenario": null
                },
                {
                    "value": "1,85E+01",
                    "module": "C2",
                    "scenario": null
                },
                {
                    "value": "-2,73E+02",
                    "module": "C3",
                    "scenario": null
                },
                {
                    "value": "7,18E-01",
                    "module": "C4",
                    "scenario": null
                },
                {
                    "value": "-3,90E+02",
                    "module": "D",
                    "scenario": null
                }
            ]
        },
        {
            "parameter": "SM",
            "values": [
                {
                    "value": "6,24E-01",
                    "module": "A1-A3",
                    "scenario": null
                },
                {
                    "value": "0,00E+00",
                    "module": "A4",
                    "scenario": null
                },
                {
                    "value": "0,00E+00",
                    "module": "A5",
                    "scenario": null
                },
                {
                    "value": "5,94E-04",
                    "module": "C1",
                    "scenario": null
                },
                {
                    "value": "0,00E+00",
                    "module": "C2",
                    "scenario": null
                },
                {
                    "value": "0,00E+00",
                    "module": "C3",
                    "scenario": null
                },
                {
                    "value": "0,00E+00",
                    "module": "C4",
                    "scenario": null
                },
                {
                    "value": "0,00E+00",
                    "module": "D",
                    "scenario": null
                }
            ]
        },
        {
            "parameter": "RSF",
            "values": [
                {
                    "value": "5,17E-01",
                    "module": "A1-A3",
                    "scenario": null
                },
                {
                    "value": "4,01E-02",
                    "module": "A4",
                    "scenario": null
                },
                {
                    "value": "6,43E-05",
                    "module": "A5",
                    "scenario": null
                },
                {
                    "value": "1,61E-04",
                    "module": "C1",
                    "scenario": null
                },
                {
                    "value": "1,14E-02",
                    "module": "C2",
                    "scenario": null
                },
                {
                    "value": "1,87E-03",
                    "module": "C3",
                    "scenario": null
                },
                {
                    "value": "4,13E-04",
                    "module": "C4",
                    "scenario": null
                },
                {
                    "value": "-1,68E-02",
                    "module": "D",
                    "scenario": null
                }
            ]
        },
        {
            "parameter": "NRSF",
            "values": [
                {
                    "value": "2,03E-01",
                    "module": "A1-A3",
                    "scenario": null
                },
                {
                    "value": "1,46E-01",
                    "module": "A4",
                    "scenario": null
                },
                {
                    "value": "7,00E-04",
                    "module": "A5",
                    "scenario": null
                },
                {
                    "value": "2,37E-03",
                    "module": "C1",
                    "scenario": null
                },
                {
                    "value": "4,12E-02",
                    "module": "C2",
                    "scenario": null
                },
                {
                    "value": "0,00E+00",
                    "module": "C3",
                    "scenario": null
                },
                {
                    "value": "6,71E-02",
                    "module": "C4",
                    "scenario": null
                },
                {
                    "value": "-5,48E+00",
                    "module": "D",
                    "scenario": null
                }
            ]
        },
        {
            "parameter": "FW",
            "values": [
                {
                    "value": "1,24E+00",
                    "module": "A1-A3",
                    "scenario": null
                },
                {
                    "value": "7,77E-03",
                    "module": "A4",
                    "scenario": null
                },
                {
                    "value": "7,66E-05",
                    "module": "A5",
                    "scenario": null
                },
                {
                    "value": "6,23E-05",
                    "module": "C1",
                    "scenario": null
                },
                {
                    "value": "2,20E-03",
                    "module": "C2",
                    "scenario": null
                },
                {
                    "value": "3,85E-03",
                    "module": "C3",
                    "scenario": null
                },
                {
                    "value": "6,54E-04",
                    "module": "C4",
                    "scenario": null
                },
                {
                    "value": "-3,06E-01",
                    "module": "D",
                    "scenario": null
                }
            ]
        }
    ],
    "end_of_life_waste": [
        {
            "parameter": "HWD",
            "values": [
                {
                    "value": "2,10E+01",
                    "module": "A1-A3",
                    "scenario": null
                },
                {
                    "value": "3,61E-03",
                    "module": "A4",
                    "scenario": null
                },
                {
                    "value": "0,00E+00",
                    "module": "A5",
                    "scenario": null
                },
                {
                    "value": "3,56E-05",
                    "module": "C1",
                    "scenario": null
                },
                {
                    "value": "1,02E-03",
                    "module": "C2",
                    "scenario": null
                },
                {
                    "value": "0,00E+00",
                    "module": "C3",
                    "scenario": null
                },
                {
                    "value": "2,67E+00",
                    "module": "C4",
                    "scenario": null
                },
                {
                    "value": "-1,30E-01",
                    "module": "D",
                    "scenario": null
                }
            ]
        },
        {
            "parameter": "NHWD",
            "values": [
                {
                    "value": "1,88E+01",
                    "module": "A1-A3",
                    "scenario": null
                },
                {
                    "value": "2,57E+00",
                    "module": "A4",
                    "scenario": null
                },
                {
                    "value": "3,37E-01",
                    "module": "A5",
                    "scenario": null
                },
                {
                    "value": "1,43E-03",
                    "module": "C1",
                    "scenario": null
                },
                {
                    "value": "7,29E-01",
                    "module": "C2",
                    "scenario": null
                },
                {
                    "value": "2,50E+00",
                    "module": "C3",
                    "scenario": null
                },
                {
                    "value": "1,59E-01",
                    "module": "C4",
                    "scenario": null
                },
                {
                    "value": "-2,70E+00",
                    "module": "D",
                    "scenario": null
                }
            ]
        },
        {
            "parameter": "RWD",
            "values": [
                {
                    "value": "1,19E-02",
                    "module": "A1-A3",
                    "scenario": null
                },
                {
                    "value": "4,40E-04",
                    "module": "A4",
                    "scenario": null
                },
                {
                    "value": "0,00E+00",
                    "module": "A5",
                    "scenario": null
                },
                {
                    "value": "8,40E-06",
                    "module": "C1",
                    "scenario": null
                },
                {
                    "value": "1,25E-04",
                    "module": "C2",
                    "scenario": null
                },
                {
                    "value": "0,00E+00",
                    "module": "C3",
                    "scenario": null
                },
                {
                    "value": "4,38E-06",
                    "module": "C4",
                    "scenario": null
                },
                {
                    "value": "-1,31E-03",
                    "module": "D",
                    "scenario": null
                }
            ]
        }
    ],
    "end_of_life_flow": [
        {
            "parameter": "CRU",
            "values": [
                {
                    "value": "0,00E+00",
                    "module": "A1-A3",
                    "scenario": null
                },
                {
                    "value": "0,00E+00",
                    "module": "A4",
                    "scenario": null
                },
                {
                    "value": "0,00E+00",
                    "module": "A5",
                    "scenario": null
                },
                {
                    "value": "0,00E+00",
                    "module": "C1",
                    "scenario": null
                },
                {
                    "value": "0,00E+00",
                    "module": "C2",
                    "scenario": null
                },
                {
                    "value": "0,00E+00",
                    "module": "C3",
                    "scenario": null
                },
                {
                    "value": "0,00E+00",
                    "module": "C4",
                    "scenario": null
                },
                {
                    "value": "0,00E+00",
                    "module": "D",
                    "scenario": null
                }
            ]
        },
        {
            "parameter": "MFR",
            "values": [
                {
                    "value": "4,09E-03",
                    "module": "A1-A3",
                    "scenario": null
                },
                {
                    "value": "0,00E+00",
                    "module": "A4",
                    "scenario": null
                },
                {
                    "value": "8,68E-03",
                    "module": "A5",
                    "scenario": null
                },
                {
                    "value": "5,83E-04",
                    "module": "C1",
                    "scenario": null
                },
                {
                    "value": "0,00E+00",
                    "module": "C2",
                    "scenario": null
                },
                {
                    "value": "4,74E+01",
                    "module": "C3",
                    "scenario": null
                },
                {
                    "value": "0,00E+00",
                    "module": "C4",
                    "scenario": null
                },
                {
                    "value": "0,00E+00",
                    "module": "D",
                    "scenario": null
                }
            ]
        },
        {
            "parameter": "MER",
            "values": [
                {
                    "value": "9,09E-04",
                    "module": "A1-A3",
                    "scenario": null
                },
                {
                    "value": "0,00E+00",
                    "module": "A4",
                    "scenario": null
                },
                {
                    "value": "3,17E-01",
                    "module": "A5",
                    "scenario": null
                },
                {
                    "value": "1,81E-06",
                    "module": "C1",
                    "scenario": null
                },
                {
                    "value": "0,00E+00",
                    "module": "C2",
                    "scenario": null
                },
                {
                    "value": "1,91E+01",
                    "module": "C3",
                    "scenario": null
                },
                {
                    "value": "0,00E+00",
                    "module": "C4",
                    "scenario": null
                },
                {
                    "value": "0,00E+00",
                    "module": "D",
                    "scenario": null
                }
            ]
        },
        {
            "parameter": "EEE",
            "values": [
                {
                    "value": "1,40E-03",
                    "module": "A1-A3",
                    "scenario": null
                },
                {
                    "value": "0,00E+00",
                    "module": "A4",
                    "scenario": null
                },
                {
                    "value": "2,21E-01",
                    "module": "A5",
                    "scenario": null
                },
                {
                    "value": "6,20E-06",
                    "module": "C1",
                    "scenario": null
                },
                {
                    "value": "0,00E+00",
                    "module": "C2",
                    "scenario": null
                },
                {
                    "value": "1,16E+01",
                    "module": "C3",
                    "scenario": null
                },
                {
                    "value": "0,00E+00",
                    "module": "C4",
                    "scenario": null
                },
                {
                    "value": "0,00E+00",
                    "module": "D",
                    "scenario": null
                }
            ]
        },
        {
            "parameter": "EET",
            "values": [
                {
                    "value": "2,11E-02",
                    "module": "A1-A3",
                    "scenario": null
                },
                {
                    "value": "0,00E+00",
                    "module": "A4",
                    "scenario": null
                },
                {
                    "value": "3,34E+00",
                    "module": "A5",
                    "scenario": null
                },
                {
                    "value": "9,38E-05",
                    "module": "C1",
                    "scenario": null
                },
                {
                    "value": "0,00E+00",
                    "module": "C2",
                    "scenario": null
                },
                {
                    "value": "1,76E+02",
                    "module": "C3",
                    "scenario": null
                },
                {
                    "value": "0,00E+00",
                    "module": "C4",
                    "scenario": null
                },
                {
                    "value": "0,00E+00",
                    "module": "D",
                    "scenario": null
                }
            ]
        }
    ]
}