{
    "product_name": "TKZA 170kV 1x400 DWA ",
    "epd_id": "NEPD-7827-7524",
    "compliance": [
        "EN 15804+A2",
        "ISO 14025",
        "ISO 21930"
    ],
    "producer_name": "Prysmian Group Norge AS",
    "environmental_impact": [
        {
            "parameter": "GWP-total",
            "values": [
                {
                    "value": "1,29E+02",
                    "module": "A1",
                    "scenario": null
                },
                {
                    "value": "5,16E+00",
                    "module": "A2",
                    "scenario": null
                },
                {
                    "value": "1,22E+00",
                    "module": "A3",
                    "scenario": null
                },
                {
                    "value": "4,08E+00",
                    "module": "A4",
                    "scenario": null
                },
                {
                    "value": "2,86E+00",
                    "module": "A5",
                    "scenario": null
                },
                {
                    "value": "0,00E+00",
                    "module": "B1",
                    "scenario": null
                },
                {
                    "value": "0,00E+00",
                    "module": "B2",
                    "scenario": null
                },
                {
                    "value": "0,00E+00",
                    "module": "B3",
                    "scenario": null
                },
                {
                    "value": "0,00E+00",
                    "module": "B4",
                    "scenario": null
                },
                {
                    "value": "0,00E+00",
                    "module": "B5",
                    "scenario": null
                },
                {
                    "value": "4,01E-04",
                    "module": "B6",
                    "scenario": null
                },
                {
                    "value": "0,00E+00",
                    "module": "B7",
                    "scenario": null
                },
                {
                    "value": "0,00E+00",
                    "module": "C1",
                    "scenario": null
                },
                {
                    "value": "1,52E+00",
                    "module": "C2",
                    "scenario": null
                },
                {
                    "value": "7,53E+00",
                    "module": "C3",
                    "scenario": null
                },
                {
                    "value": "4,20E-01",
                    "module": "C4",
                    "scenario": null
                },
                {
                    "value": "-4,18E+00",
                    "module": "D",
                    "scenario": null
                },
                {
                    "value": "1,35E+02",
                    "module": "A1A3",
                    "scenario": null
                }
            ]
        },
        {
            "parameter": "GWP-fossil",
            "values": [
                {
                    "value": "1,27E+02",
                    "module": "A1",
                    "scenario": null
                },
                {
                    "value": "5,15E+00",
                    "module": "A2",
                    "scenario": null
                },
                {
                    "value": "1,16E+00",
                    "module": "A3",
                    "scenario": null
                },
                {
                    "value": "4,08E+00",
                    "module": "A4",
                    "scenario": null
                },
                {
                    "value": "2,82E+00",
                    "module": "A5",
                    "scenario": null
                },
                {
                    "value": "0,00E+00",
                    "module": "B1",
                    "scenario": null
                },
                {
                    "value": "0,00E+00",
                    "module": "B2",
                    "scenario": null
                },
                {
                    "value": "0,00E+00",
                    "module": "B3",
                    "scenario": null
                },
                {
                    "value": "0,00E+00",
                    "module": "B4",
                    "scenario": null
                },
                {
                    "value": "0,00E+00",
                    "module": "B5",
                    "scenario": null
                },
                {
                    "value": "3,89E-04",
                    "module": "B6",
                    "scenario": null
                },
                {
                    "value": "0,00E+00",
                    "module": "B7",
                    "scenario": null
                },
                {
                    "value": "0,00E+00",
                    "module": "C1",
                    "scenario": null
                },
                {
                    "value": "1,52E+00",
                    "module": "C2",
                    "scenario": null
                },
                {
                    "value": "7,53E+00",
                    "module": "C3",
                    "scenario": null
                },
                {
                    "value": "4,20E-01",
                    "module": "C4",
                    "scenario": null
                },
                {
                    "value": "-4,14E+00",
                    "module": "D",
                    "scenario": null
                },
                {
                    "value": "1,33E+02",
                    "module": "A1A3",
                    "scenario": null
                }
            ]
        },
        {
            "parameter": "GWP-biogenic",
            "values": [
                {
                    "value": "1,99E+00",
                    "module": "A1",
                    "scenario": null
                },
                {
                    "value": "1,57E-03",
                    "module": "A2",
                    "scenario": null
                },
                {
                    "value": "6,03E-02",
                    "module": "A3",
                    "scenario": null
                },
                {
                    "value": "1,52E-03",
                    "module": "A4",
                    "scenario": null
                },
                {
                    "value": "4,11E-02",
                    "module": "A5",
                    "scenario": null
                },
                {
                    "value": "0,00E+00",
                    "module": "B1",
                    "scenario": null
                },
                {
                    "value": "0,00E+00",
                    "module": "B2",
                    "scenario": null
                },
                {
                    "value": "0,00E+00",
                    "module": "B3",
                    "scenario": null
                },
                {
                    "value": "0,00E+00",
                    "module": "B4",
                    "scenario": null
                },
                {
                    "value": "0,00E+00",
                    "module": "B5",
                    "scenario": null
                },
                {
                    "value": "1,08E-05",
                    "module": "B6",
                    "scenario": null
                },
                {
                    "value": "0,00E+00",
                    "module": "B7",
                    "scenario": null
                },
                {
                    "value": "0,00E+00",
                    "module": "C1",
                    "scenario": null
                },
                {
                    "value": "6,20E-04",
                    "module": "C2",
                    "scenario": null
                },
                {
                    "value": "9,08E-05",
                    "module": "C3",
                    "scenario": null
                },
                {
                    "value": "2,93E-05",
                    "module": "C4",
                    "scenario": null
                },
                {
                    "value": "-1,81E-02",
                    "module": "D",
                    "scenario": null
                },
                {
                    "value": "2,05E+00",
                    "module": "A1A3",
                    "scenario": null
                }
            ]
        },
        {
            "parameter": "GWP-luluc",
            "values": [
                {
                    "value": "1,12E-01",
                    "module": "A1",
                    "scenario": null
                },
                {
                    "value": "2,79E-03",
                    "module": "A2",
                    "scenario": null
                },
                {
                    "value": "1,97E-03",
                    "module": "A3",
                    "scenario": null
                },
                {
                    "value": "1,52E-03",
                    "module": "A4",
                    "scenario": null
                },
                {
                    "value": "2,34E-03",
                    "module": "A5",
                    "scenario": null
                },
                {
                    "value": "0,00E+00",
                    "module": "B1",
                    "scenario": null
                },
                {
                    "value": "0,00E+00",
                    "module": "B2",
                    "scenario": null
                },
                {
                    "value": "0,00E+00",
                    "module": "B3",
                    "scenario": null
                },
                {
                    "value": "0,00E+00",
                    "module": "B4",
                    "scenario": null
                },
                {
                    "value": "0,00E+00",
                    "module": "B5",
                    "scenario": null
                },
                {
                    "value": "1,61E-06",
                    "module": "B6",
                    "scenario": null
                },
                {
                    "value": "0,00E+00",
                    "module": "B7",
                    "scenario": null
                },
                {
                    "value": "0,00E+00",
                    "module": "C1",
                    "scenario": null
                },
                {
                    "value": "5,31E-04",
                    "module": "C2",
                    "scenario": null
                },
                {
                    "value": "1,52E-05",
                    "module": "C3",
                    "scenario": null
                },
                {
                    "value": "4,88E-05",
                    "module": "C4",
                    "scenario": null
                },
                {
                    "value": "-1,86E-02",
                    "module": "D",
                    "scenario": null
                },
                {
                    "value": "1,17E-01",
                    "module": "A1A3",
                    "scenario": null
                }
            ]
        },
        {
            "parameter": "ODP",
            "values": [
                {
                    "value": "9,65E-06",
                    "module": "A1",
                    "scenario": null
                },
                {
                    "value": "1,08E-06",
                    "module": "A2",
                    "scenario": null
                },
                {
                    "value": "1,43E-06",
                    "module": "A3",
                    "scenario": null
                },
                {
                    "value": "9,12E-07",
                    "module": "A4",
                    "scenario": null
                },
                {
                    "value": "2,44E-07",
                    "module": "A5",
                    "scenario": null
                },
                {
                    "value": "0,00E+00",
                    "module": "B1",
                    "scenario": null
                },
                {
                    "value": "0,00E+00",
                    "module": "B2",
                    "scenario": null
                },
                {
                    "value": "0,00E+00",
                    "module": "B3",
                    "scenario": null
                },
                {
                    "value": "0,00E+00",
                    "module": "B4",
                    "scenario": null
                },
                {
                    "value": "0,00E+00",
                    "module": "B5",
                    "scenario": null
                },
                {
                    "value": "2,70E-11",
                    "module": "B6",
                    "scenario": null
                },
                {
                    "value": "0,00E+00",
                    "module": "B7",
                    "scenario": null
                },
                {
                    "value": "0,00E+00",
                    "module": "C1",
                    "scenario": null
                },
                {
                    "value": "3,46E-07",
                    "module": "C2",
                    "scenario": null
                },
                {
                    "value": "8,86E-09",
                    "module": "C3",
                    "scenario": null
                },
                {
                    "value": "3,91E-08",
                    "module": "C4",
                    "scenario": null
                },
                {
                    "value": "-3,10E-02",
                    "module": "D",
                    "scenario": null
                },
                {
                    "value": "1,22E-05",
                    "module": "A1A3",
                    "scenario": null
                }
            ]
        },
        {
            "parameter": "AP",
            "values": [
                {
                    "value": "4,93E+00",
                    "module": "A1",
                    "scenario": null
                },
                {
                    "value": "1,26E-01",
                    "module": "A2",
                    "scenario": null
                },
                {
                    "value": "1,23E-02",
                    "module": "A3",
                    "scenario": null
                },
                {
                    "value": "4,53E-02",
                    "module": "A4",
                    "scenario": null
                },
                {
                    "value": "1,01E-01",
                    "module": "A5",
                    "scenario": null
                },
                {
                    "value": "0,00E+00",
                    "module": "B1",
                    "scenario": null
                },
                {
                    "value": "0,00E+00",
                    "module": "B2",
                    "scenario": null
                },
                {
                    "value": "0,00E+00",
                    "module": "B3",
                    "scenario": null
                },
                {
                    "value": "0,00E+00",
                    "module": "B4",
                    "scenario": null
                },
                {
                    "value": "0,00E+00",
                    "module": "B5",
                    "scenario": null
                },
                {
                    "value": "3,04E-06",
                    "module": "B6",
                    "scenario": null
                },
                {
                    "value": "0,00E+00",
                    "module": "B7",
                    "scenario": null
                },
                {
                    "value": "0,00E+00",
                    "module": "C1",
                    "scenario": null
                },
                {
                    "value": "6,21E-03",
                    "module": "C2",
                    "scenario": null
                },
                {
                    "value": "1,15E-03",
                    "module": "C3",
                    "scenario": null
                },
                {
                    "value": "1,06E-03",
                    "module": "C4",
                    "scenario": null
                },
                {
                    "value": "-6,27E-01",
                    "module": "D",
                    "scenario": null
                },
                {
                    "value": "5,07E+00",
                    "module": "A1A3",
                    "scenario": null
                }
            ]
        },
        {
            "parameter": "POCP",
            "values": [
                {
                    "value": "1,21E+00",
                    "module": "A1",
                    "scenario": null
                },
                {
                    "value": "9,28E-02",
                    "module": "A2",
                    "scenario": null
                },
                {
                    "value": "9,89E-03",
                    "module": "A3",
                    "scenario": null
                },
                {
                    "value": "3,70E-02",
                    "module": "A4",
                    "scenario": null
                },
                {
                    "value": "2,64E-02",
                    "module": "A5",
                    "scenario": null
                },
                {
                    "value": "0,00E+00",
                    "module": "B1",
                    "scenario": null
                },
                {
                    "value": "0,00E+00",
                    "module": "B2",
                    "scenario": null
                },
                {
                    "value": "0,00E+00",
                    "module": "B3",
                    "scenario": null
                },
                {
                    "value": "0,00E+00",
                    "module": "B4",
                    "scenario": null
                },
                {
                    "value": "0,00E+00",
                    "module": "B5",
                    "scenario": null
                },
                {
                    "value": "1,17E-06",
                    "module": "B6",
                    "scenario": null
                },
                {
                    "value": "0,00E+00",
                    "module": "B7",
                    "scenario": null
                },
                {
                    "value": "0,00E+00",
                    "module": "C1",
                    "scenario": null
                },
                {
                    "value": "6,24E-03",
                    "module": "C2",
                    "scenario": null
                },
                {
                    "value": "1,40E-03",
                    "module": "C3",
                    "scenario": null
                },
                {
                    "value": "1,28E-03",
                    "module": "C4",
                    "scenario": null
                },
                {
                    "value": "-1,11E-01",
                    "module": "D",
                    "scenario": null
                },
                {
                    "value": "1,32E+00",
                    "module": "A1A3",
                    "scenario": null
                }
            ]
        },
        {
            "parameter": "ADPE",
            "values": [
                {
                    "value": "1,10E+00",
                    "module": "A1",
                    "scenario": null
                },
                {
                    "value": "6,68E-05",
                    "module": "A2",
                    "scenario": null
                },
                {
                    "value": "4,66E-05",
                    "module": "A3",
                    "scenario": null
                },
                {
                    "value": "5,94E-05",
                    "module": "A4",
                    "scenario": null
                },
                {
                    "value": "2,20E-02",
                    "module": "A5",
                    "scenario": null
                },
                {
                    "value": "0,00E+00",
                    "module": "B1",
                    "scenario": null
                },
                {
                    "value": "0,00E+00",
                    "module": "B2",
                    "scenario": null
                },
                {
                    "value": "0,00E+00",
                    "module": "B3",
                    "scenario": null
                },
                {
                    "value": "0,00E+00",
                    "module": "B4",
                    "scenario": null
                },
                {
                    "value": "0,00E+00",
                    "module": "B5",
                    "scenario": null
                },
                {
                    "value": "2,90E-08",
                    "module": "B6",
                    "scenario": null
                },
                {
                    "value": "0,00E+00",
                    "module": "B7",
                    "scenario": null
                },
                {
                    "value": "0,00E+00",
                    "module": "C1",
                    "scenario": null
                },
                {
                    "value": "4,12E-05",
                    "module": "C2",
                    "scenario": null
                },
                {
                    "value": "4,27E-07",
                    "module": "C3",
                    "scenario": null
                },
                {
                    "value": "1,05E-06",
                    "module": "C4",
                    "scenario": null
                },
                {
                    "value": "-3,50E-03",
                    "module": "D",
                    "scenario": null
                },
                {
                    "value": "1,10E+00",
                    "module": "A1A3",
                    "scenario": null
                }
            ]
        },
        {
            "parameter": "ADPF",
            "values": [
                {
                    "value": "1,82E+03",
                    "module": "A1",
                    "scenario": null
                },
                {
                    "value": "6,97E+01",
                    "module": "A2",
                    "scenario": null
                },
                {
                    "value": "3,39E+02",
                    "module": "A3",
                    "scenario": null
                },
                {
                    "value": "6,07E+01",
                    "module": "A4",
                    "scenario": null
                },
                {
                    "value": "4,46E+01",
                    "module": "A5",
                    "scenario": null
                },
                {
                    "value": "0,00E+00",
                    "module": "B1",
                    "scenario": null
                },
                {
                    "value": "0,00E+00",
                    "module": "B2",
                    "scenario": null
                },
                {
                    "value": "0,00E+00",
                    "module": "B3",
                    "scenario": null
                },
                {
                    "value": "0,00E+00",
                    "module": "B4",
                    "scenario": null
                },
                {
                    "value": "0,00E+00",
                    "module": "B5",
                    "scenario": null
                },
                {
                    "value": "5,31E-03",
                    "module": "B6",
                    "scenario": null
                },
                {
                    "value": "0,00E+00",
                    "module": "B7",
                    "scenario": null
                },
                {
                    "value": "0,00E+00",
                    "module": "C1",
                    "scenario": null
                },
                {
                    "value": "2,29E+01",
                    "module": "C2",
                    "scenario": null
                },
                {
                    "value": "6,51E-01",
                    "module": "C3",
                    "scenario": null
                },
                {
                    "value": "3,15E+00",
                    "module": "C4",
                    "scenario": null
                },
                {
                    "value": "-3,93E+01",
                    "module": "D",
                    "scenario": null
                },
                {
                    "value": "2,23E+03",
                    "module": "A1A3",
                    "scenario": null
                }
            ]
        },
        {
            "parameter": "WDP",
            "values": [
                {
                    "value": "6,96E+03",
                    "module": "A1",
                    "scenario": null
                },
                {
                    "value": "3,16E+01",
                    "module": "A2",
                    "scenario": null
                },
                {
                    "value": "1,54E+02",
                    "module": "A3",
                    "scenario": null
                },
                {
                    "value": "3,94E+01",
                    "module": "A4",
                    "scenario": null
                },
                {
                    "value": "1,44E+02",
                    "module": "A5",
                    "scenario": null
                },
                {
                    "value": "0,00E+00",
                    "module": "B1",
                    "scenario": null
                },
                {
                    "value": "0,00E+00",
                    "module": "B2",
                    "scenario": null
                },
                {
                    "value": "0,00E+00",
                    "module": "B3",
                    "scenario": null
                },
                {
                    "value": "0,00E+00",
                    "module": "B4",
                    "scenario": null
                },
                {
                    "value": "0,00E+00",
                    "module": "B5",
                    "scenario": null
                },
                {
                    "value": "9,26E-01",
                    "module": "B6",
                    "scenario": null
                },
                {
                    "value": "0,00E+00",
                    "module": "B7",
                    "scenario": null
                },
                {
                    "value": "0,00E+00",
                    "module": "C1",
                    "scenario": null
                },
                {
                    "value": "2,19E+01",
                    "module": "C2",
                    "scenario": null
                },
                {
                    "value": "2,97E+00",
                    "module": "C3",
                    "scenario": null
                },
                {
                    "value": "7,04E+01",
                    "module": "C4",
                    "scenario": null
                },
                {
                    "value": "1,28E+02",
                    "module": "D",
                    "scenario": null
                },
                {
                    "value": "7,15E+03",
                    "module": "A1A3",
                    "scenario": null
                }
            ]
        },
        {
            "parameter": "EP-freshwater",
            "values": [
                {
                    "value": "3,73E-02",
                    "module": "A1",
                    "scenario": null
                },
                {
                    "value": "2,61E-05",
                    "module": "A2",
                    "scenario": null
                },
                {
                    "value": "5,18E-05",
                    "module": "A3",
                    "scenario": null
                },
                {
                    "value": "2,74E-05",
                    "module": "A4",
                    "scenario": null
                },
                {
                    "value": "7,48E-04",
                    "module": "A5",
                    "scenario": null
                },
                {
                    "value": "0,00E+00",
                    "module": "B1",
                    "scenario": null
                },
                {
                    "value": "0,00E+00",
                    "module": "B2",
                    "scenario": null
                },
                {
                    "value": "0,00E+00",
                    "module": "B3",
                    "scenario": null
                },
                {
                    "value": "0,00E+00",
                    "module": "B4",
                    "scenario": null
                },
                {
                    "value": "0,00E+00",
                    "module": "B5",
                    "scenario": null
                },
                {
                    "value": "2,80E-08",
                    "module": "B6",
                    "scenario": null
                },
                {
                    "value": "0,00E+00",
                    "module": "B7",
                    "scenario": null
                },
                {
                    "value": "0,00E+00",
                    "module": "C1",
                    "scenario": null
                },
                {
                    "value": "1,19E-05",
                    "module": "C2",
                    "scenario": null
                },
                {
                    "value": "8,32E-07",
                    "module": "C3",
                    "scenario": null
                },
                {
                    "value": "2,29E-06",
                    "module": "C4",
                    "scenario": null
                },
                {
                    "value": "-4,24E-03",
                    "module": "D",
                    "scenario": null
                },
                {
                    "value": "3,74E-02",
                    "module": "A1A3",
                    "scenario": null
                }
            ]
        },
        {
            "parameter": "EP-marine",
            "values": [
                {
                    "value": "3,32E-01",
                    "module": "A1",
                    "scenario": null
                },
                {
                    "value": "3,21E-02",
                    "module": "A2",
                    "scenario": null
                },
                {
                    "value": "3,54E-03",
                    "module": "A3",
                    "scenario": null
                },
                {
                    "value": "1,20E-02",
                    "module": "A4",
                    "scenario": null
                },
                {
                    "value": "7,38E-03",
                    "module": "A5",
                    "scenario": null
                },
                {
                    "value": "0,00E+00",
                    "module": "B1",
                    "scenario": null
                },
                {
                    "value": "0,00E+00",
                    "module": "B2",
                    "scenario": null
                },
                {
                    "value": "0,00E+00",
                    "module": "B3",
                    "scenario": null
                },
                {
                    "value": "0,00E+00",
                    "module": "B4",
                    "scenario": null
                },
                {
                    "value": "0,00E+00",
                    "module": "B5",
                    "scenario": null
                },
                {
                    "value": "3,34E-07",
                    "module": "B6",
                    "scenario": null
                },
                {
                    "value": "0,00E+00",
                    "module": "B7",
                    "scenario": null
                },
                {
                    "value": "0,00E+00",
                    "module": "C1",
                    "scenario": null
                },
                {
                    "value": "1,84E-03",
                    "module": "C2",
                    "scenario": null
                },
                {
                    "value": "5,51E-04",
                    "module": "C3",
                    "scenario": null
                },
                {
                    "value": "7,01E-04",
                    "module": "C4",
                    "scenario": null
                },
                {
                    "value": "-2,68E-02",
                    "module": "D",
                    "scenario": null
                },
                {
                    "value": "3,68E-01",
                    "module": "A1A3",
                    "scenario": null
                }
            ]
        },
        {
            "parameter": "EP-terrestrial",
            "values": [
                {
                    "value": "4,73E+00",
                    "module": "A1",
                    "scenario": null
                },
                {
                    "value": "3,56E-01",
                    "module": "A2",
                    "scenario": null
                },
                {
                    "value": "4,32E-02",
                    "module": "A3",
                    "scenario": null
                },
                {
                    "value": "1,33E-01",
                    "module": "A4",
                    "scenario": null
                },
                {
                    "value": "1,03E-01",
                    "module": "A5",
                    "scenario": null
                },
                {
                    "value": "0,00E+00",
                    "module": "B1",
                    "scenario": null
                },
                {
                    "value": "0,00E+00",
                    "module": "B2",
                    "scenario": null
                },
                {
                    "value": "0,00E+00",
                    "module": "B3",
                    "scenario": null
                },
                {
                    "value": "0,00E+00",
                    "module": "B4",
                    "scenario": null
                },
                {
                    "value": "0,00E+00",
                    "module": "B5",
                    "scenario": null
                },
                {
                    "value": "4,35E-06",
                    "module": "B6",
                    "scenario": null
                },
                {
                    "value": "0,00E+00",
                    "module": "B7",
                    "scenario": null
                },
                {
                    "value": "0,00E+00",
                    "module": "C1",
                    "scenario": null
                },
                {
                    "value": "2,04E-02",
                    "module": "C2",
                    "scenario": null
                },
                {
                    "value": "5,83E-03",
                    "module": "C3",
                    "scenario": null
                },
                {
                    "value": "4,27E-03",
                    "module": "C4",
                    "scenario": null
                },
                {
                    "value": "-4,10E-01",
                    "module": "D",
                    "scenario": null
                },
                {
                    "value": "5,13E+00",
                    "module": "A1A3",
                    "scenario": null
                }
            ]
        },
        {
            "parameter": "GWP-IOBC",
            "values": [
                {
                    "value": "1,28E+02",
                    "module": "A1",
                    "scenario": null
                },
                {
                    "value": "5,16E+00",
                    "module": "A2",
                    "scenario": null
                },
                {
                    "value": "1,21E+00",
                    "module": "A3",
                    "scenario": null
                },
                {
                    "value": "4,08E+00",
                    "module": "A4",
                    "scenario": null
                },
                {
                    "value": "2,85E+00",
                    "module": "A5",
                    "scenario": null
                },
                {
                    "value": "0,00E+00",
                    "module": "B1",
                    "scenario": null
                },
                {
                    "value": "0,00E+00",
                    "module": "B2",
                    "scenario": null
                },
                {
                    "value": "0,00E+00",
                    "module": "B3",
                    "scenario": null
                },
                {
                    "value": "0,00E+00",
                    "module": "B4",
                    "scenario": null
                },
                {
                    "value": "0,00E+00",
                    "module": "B5",
                    "scenario": null
                },
                {
                    "value": "4,01E-04",
                    "module": "B6",
                    "scenario": null
                },
                {
                    "value": "0,00E+00",
                    "module": "B7",
                    "scenario": null
                },
                {
                    "value": "0,00E+00",
                    "module": "C1",
                    "scenario": null
                },
                {
                    "value": "1,52E+00",
                    "module": "C2",
                    "scenario": null
                },
                {
                    "value": "7,53E+00",
                    "module": "C3",
                    "scenario": null
                },
                {
                    "value": "4,45E-01",
                    "module": "C4",
                    "scenario": null
                },
                {
                    "value": "-2,20E+00",
                    "module": "D",
                    "scenario": null
                },
                {
                    "value": "1,35E+02",
                    "module": "A1A3",
                    "scenario": null
                }
            ]
        }
    ],
    "additional_environmental_impact": [
        {
            "parameter": "PM",
            "values": [
                {
                    "value": "1,43E-05",
                    "module": "A1",
                    "scenario": null
                },
                {
                    "value": "2,12E-07",
                    "module": "A2",
                    "scenario": null
                },
                {
                    "value": "1,76E-07",
                    "module": "A3",
                    "scenario": null
                },
                {
                    "value": "2,99E-07",
                    "module": "A4",
                    "scenario": null
                },
                {
                    "value": "2,93E-07",
                    "module": "A5",
                    "scenario": null
                },
                {
                    "value": "0,00E+00",
                    "module": "B1",
                    "scenario": null
                },
                {
                    "value": "0,00E+00",
                    "module": "B2",
                    "scenario": null
                },
                {
                    "value": "0,00E+00",
                    "module": "B3",
                    "scenario": null
                },
                {
                    "value": "0,00E+00",
                    "module": "B4",
                    "scenario": null
                },
                {
                    "value": "0,00E+00",
                    "module": "B5",
                    "scenario": null
                },
                {
                    "value": "2,20E-11",
                    "module": "B6",
                    "scenario": null
                },
                {
                    "value": "0,00E+00",
                    "module": "B7",
                    "scenario": null
                },
                {
                    "value": "0,00E+00",
                    "module": "C1",
                    "scenario": null
                },
                {
                    "value": "1,09E-07",
                    "module": "C2",
                    "scenario": null
                },
                {
                    "value": "4,72E-09",
                    "module": "C3",
                    "scenario": null
                },
                {
                    "value": "1,89E-08",
                    "module": "C4",
                    "scenario": null
                },
                {
                    "value": "-1,46E-06",
                    "module": "D",
                    "scenario": null
                },
                {
                    "value": "1,46E-05",
                    "module": "A1A3",
                    "scenario": null
                }
            ]
        },
        {
            "parameter": "ETP-fw",
            "values": [
                {
                    "value": "5,50E+04",
                    "module": "A1",
                    "scenario": null
                },
                {
                    "value": "4,37E+01",
                    "module": "A2",
                    "scenario": null
                },
                {
                    "value": "1,13E+02",
                    "module": "A3",
                    "scenario": null
                },
                {
                    "value": "4,24E+01",
                    "module": "A4",
                    "scenario": null
                },
                {
                    "value": "1,20E+03",
                    "module": "A5",
                    "scenario": null
                },
                {
                    "value": "0,00E+00",
                    "module": "B1",
                    "scenario": null
                },
                {
                    "value": "0,00E+00",
                    "module": "B2",
                    "scenario": null
                },
                {
                    "value": "0,00E+00",
                    "module": "B3",
                    "scenario": null
                },
                {
                    "value": "0,00E+00",
                    "module": "B4",
                    "scenario": null
                },
                {
                    "value": "0,00E+00",
                    "module": "B5",
                    "scenario": null
                },
                {
                    "value": "2,42E-02",
                    "module": "B6",
                    "scenario": null
                },
                {
                    "value": "0,00E+00",
                    "module": "B7",
                    "scenario": null
                },
                {
                    "value": "0,00E+00",
                    "module": "C1",
                    "scenario": null
                },
                {
                    "value": "1,69E+01",
                    "module": "C2",
                    "scenario": null
                },
                {
                    "value": "5,68E+00",
                    "module": "C3",
                    "scenario": null
                },
                {
                    "value": "4,68E+03",
                    "module": "C4",
                    "scenario": null
                },
                {
                    "value": "-5,77E+03",
                    "module": "D",
                    "scenario": null
                },
                {
                    "value": "5,52E+04",
                    "module": "A1A3",
                    "scenario": null
                }
            ]
        },
        {
            "parameter": "HTP-c",
            "values": [
                {
                    "value": "1,41E-06",
                    "module": "A1",
                    "scenario": null
                },
                {
                    "value": "0,00E+00",
                    "module": "A2",
                    "scenario": null
                },
                {
                    "value": "2,29E-09",
                    "module": "A3",
                    "scenario": null
                },
                {
                    "value": "0,00E+00",
                    "module": "A4",
                    "scenario": null
                },
                {
                    "value": "2,82E-08",
                    "module": "A5",
                    "scenario": null
                },
                {
                    "value": "0,00E+00",
                    "module": "B1",
                    "scenario": null
                },
                {
                    "value": "0,00E+00",
                    "module": "B2",
                    "scenario": null
                },
                {
                    "value": "0,00E+00",
                    "module": "B3",
                    "scenario": null
                },
                {
                    "value": "0,00E+00",
                    "module": "B4",
                    "scenario": null
                },
                {
                    "value": "0,00E+00",
                    "module": "B5",
                    "scenario": null
                },
                {
                    "value": "1,00E-12",
                    "module": "B6",
                    "scenario": null
                },
                {
                    "value": "0,00E+00",
                    "module": "B7",
                    "scenario": null
                },
                {
                    "value": "0,00E+00",
                    "module": "C1",
                    "scenario": null
                },
                {
                    "value": "0,00E+00",
                    "module": "C2",
                    "scenario": null
                },
                {
                    "value": "2,45E-10",
                    "module": "C3",
                    "scenario": null
                },
                {
                    "value": "2,32E-10",
                    "module": "C4",
                    "scenario": null
                },
                {
                    "value": "-8,16E-08",
                    "module": "D",
                    "scenario": null
                },
                {
                    "value": "1,41E-06",
                    "module": "A1A3",
                    "scenario": null
                }
            ]
        },
        {
            "parameter": "HTP-nc",
            "values": [
                {
                    "value": "1,10E-04",
                    "module": "A1",
                    "scenario": null
                },
                {
                    "value": "5,16E-08",
                    "module": "A2",
                    "scenario": null
                },
                {
                    "value": "5,85E-08",
                    "module": "A3",
                    "scenario": null
                },
                {
                    "value": "4,30E-08",
                    "module": "A4",
                    "scenario": null
                },
                {
                    "value": "2,20E-06",
                    "module": "A5",
                    "scenario": null
                },
                {
                    "value": "0,00E+00",
                    "module": "B1",
                    "scenario": null
                },
                {
                    "value": "0,00E+00",
                    "module": "B2",
                    "scenario": null
                },
                {
                    "value": "0,00E+00",
                    "module": "B3",
                    "scenario": null
                },
                {
                    "value": "0,00E+00",
                    "module": "B4",
                    "scenario": null
                },
                {
                    "value": "0,00E+00",
                    "module": "B5",
                    "scenario": null
                },
                {
                    "value": "2,70E-11",
                    "module": "B6",
                    "scenario": null
                },
                {
                    "value": "0,00E+00",
                    "module": "B7",
                    "scenario": null
                },
                {
                    "value": "0,00E+00",
                    "module": "C1",
                    "scenario": null
                },
                {
                    "value": "1,82E-08",
                    "module": "C2",
                    "scenario": null
                },
                {
                    "value": "1,03E-08",
                    "module": "C3",
                    "scenario": null
                },
                {
                    "value": "4,35E-09",
                    "module": "C4",
                    "scenario": null
                },
                {
                    "value": "-6,97E-06",
                    "module": "D",
                    "scenario": null
                },
                {
                    "value": "1,10E-04",
                    "module": "A1A3",
                    "scenario": null
                }
            ]
        },
        {
            "parameter": "SQP",
            "values": [
                {
                    "value": "1,37E+03",
                    "module": "A1",
                    "scenario": null
                },
                {
                    "value": "2,22E+01",
                    "module": "A2",
                    "scenario": null
                },
                {
                    "value": "1,09E+02",
                    "module": "A3",
                    "scenario": null
                },
                {
                    "value": "5,68E+01",
                    "module": "A4",
                    "scenario": null
                },
                {
                    "value": "3,02E+01",
                    "module": "A5",
                    "scenario": null
                },
                {
                    "value": "0,00E+00",
                    "module": "B1",
                    "scenario": null
                },
                {
                    "value": "0,00E+00",
                    "module": "B2",
                    "scenario": null
                },
                {
                    "value": "0,00E+00",
                    "module": "B3",
                    "scenario": null
                },
                {
                    "value": "0,00E+00",
                    "module": "B4",
                    "scenario": null
                },
                {
                    "value": "0,00E+00",
                    "module": "B5",
                    "scenario": null
                },
                {
                    "value": "2,67E-03",
                    "module": "B6",
                    "scenario": null
                },
                {
                    "value": "0,00E+00",
                    "module": "B7",
                    "scenario": null
                },
                {
                    "value": "0,00E+00",
                    "module": "C1",
                    "scenario": null
                },
                {
                    "value": "1,58E+01",
                    "module": "C2",
                    "scenario": null
                },
                {
                    "value": "9,74E-02",
                    "module": "C3",
                    "scenario": null
                },
                {
                    "value": "6,77E+00",
                    "module": "C4",
                    "scenario": null
                },
                {
                    "value": "-1,14E+02",
                    "module": "D",
                    "scenario": null
                },
                {
                    "value": "1,50E+03",
                    "module": "A1A3",
                    "scenario": null
                }
            ]
        },
        {
            "parameter": "IRP",
            "values": [
                {
                    "value": "6,68E+00",
                    "module": "A1",
                    "scenario": null
                },
                {
                    "value": "3,01E-01",
                    "module": "A2",
                    "scenario": null
                },
                {
                    "value": "1,50E+01",
                    "module": "A3",
                    "scenario": null
                },
                {
                    "value": "2,64E-01",
                    "module": "A4",
                    "scenario": null
                },
                {
                    "value": "4,39E-01",
                    "module": "A5",
                    "scenario": null
                },
                {
                    "value": "0,00E+00",
                    "module": "B1",
                    "scenario": null
                },
                {
                    "value": "0,00E+00",
                    "module": "B2",
                    "scenario": null
                },
                {
                    "value": "0,00E+00",
                    "module": "B3",
                    "scenario": null
                },
                {
                    "value": "0,00E+00",
                    "module": "B4",
                    "scenario": null
                },
                {
                    "value": "0,00E+00",
                    "module": "B5",
                    "scenario": null
                },
                {
                    "value": "9,64E-05",
                    "module": "B6",
                    "scenario": null
                },
                {
                    "value": "0,00E+00",
                    "module": "B7",
                    "scenario": null
                },
                {
                    "value": "0,00E+00",
                    "module": "C1",
                    "scenario": null
                },
                {
                    "value": "1,00E-01",
                    "module": "C2",
                    "scenario": null
                },
                {
                    "value": "1,35E-03",
                    "module": "C3",
                    "scenario": null
                },
                {
                    "value": "1,99E-02",
                    "module": "C4",
                    "scenario": null
                },
                {
                    "value": "-8,01E-02",
                    "module": "D",
                    "scenario": null
                },
                {
                    "value": "2,19E+01",
                    "module": "A1A3",
                    "scenario": null
                }
            ]
        }
    ],
    "resource_use": [
        {
            "parameter": "PERE",
            "values": [
                {
                    "value": "3,11E+02",
                    "module": "A1",
                    "scenario": null
                },
                {
                    "value": "6,25E-01",
                    "module": "A2",
                    "scenario": null
                },
                {
                    "value": "2,32E+01",
                    "module": "A3",
                    "scenario": null
                },
                {
                    "value": "6,85E-01",
                    "module": "A4",
                    "scenario": null
                },
                {
                    "value": "6,70E+00",
                    "module": "A5",
                    "scenario": null
                },
                {
                    "value": "0,00E+00",
                    "module": "B1",
                    "scenario": null
                },
                {
                    "value": "0,00E+00",
                    "module": "B2",
                    "scenario": null
                },
                {
                    "value": "0,00E+00",
                    "module": "B3",
                    "scenario": null
                },
                {
                    "value": "0,00E+00",
                    "module": "B4",
                    "scenario": null
                },
                {
                    "value": "0,00E+00",
                    "module": "B5",
                    "scenario": null
                },
                {
                    "value": "6,88E-02",
                    "module": "B6",
                    "scenario": null
                },
                {
                    "value": "0,00E+00",
                    "module": "B7",
                    "scenario": null
                },
                {
                    "value": "0,00E+00",
                    "module": "C1",
                    "scenario": null
                },
                {
                    "value": "3,23E-01",
                    "module": "C2",
                    "scenario": null
                },
                {
                    "value": "2,70E-02",
                    "module": "C3",
                    "scenario": null
                },
                {
                    "value": "3,81E-01",
                    "module": "C4",
                    "scenario": null
                },
                {
                    "value": "-5,09E+01",
                    "module": "D",
                    "scenario": null
                },
                {
                    "value": "3,35E+02",
                    "module": "A1A3",
                    "scenario": null
                }
            ]
        },
        {
            "parameter": "PERM",
            "values": [
                {
                    "value": "0,00E+00",
                    "module": "A1",
                    "scenario": null
                },
                {
                    "value": "0,00E+00",
                    "module": "A2",
                    "scenario": null
                },
                {
                    "value": "0,00E+00",
                    "module": "A3",
                    "scenario": null
                },
                {
                    "value": "0,00E+00",
                    "module": "A4",
                    "scenario": null
                },
                {
                    "value": "0,00E+00",
                    "module": "A5",
                    "scenario": null
                },
                {
                    "value": "0,00E+00",
                    "module": "B1",
                    "scenario": null
                },
                {
                    "value": "0,00E+00",
                    "module": "B2",
                    "scenario": null
                },
                {
                    "value": "0,00E+00",
                    "module": "B3",
                    "scenario": null
                },
                {
                    "value": "0,00E+00",
                    "module": "B4",
                    "scenario": null
                },
                {
                    "value": "0,00E+00",
                    "module": "B5",
                    "scenario": null
                },
                {
                    "value": "0,00E+00",
                    "module": "B6",
                    "scenario": null
                },
                {
                    "value": "0,00E+00",
                    "module": "B7",
                    "scenario": null
                },
                {
                    "value": "0,00E+00",
                    "module": "C1",
                    "scenario": null
                },
                {
                    "value": "0,00E+00",
                    "module": "C2",
                    "scenario": null
                },
                {
                    "value": "0,00E+00",
                    "module": "C3",
                    "scenario": null
                },
                {
                    "value": "0,00E+00",
                    "module": "C4",
                    "scenario": null
                },
                {
                    "value": "0,00E+00",
                    "module": "D",
                    "scenario": null
                },
                {
                    "value": "0,00E+00",
                    "module": "A1A3",
                    "scenario": null
                }
            ]
        },
        {
            "parameter": "PERT",
            "values": [
                {
                    "value": "3,11E+02",
                    "module": "A1",
                    "scenario": null
                },
                {
                    "value": "6,25E-01",
                    "module": "A2",
                    "scenario": null
                },
                {
                    "value": "2,32E+01",
                    "module": "A3",
                    "scenario": null
                },
                {
                    "value": "6,85E-01",
                    "module": "A4",
                    "scenario": null
                },
                {
                    "value": "6,70E+00",
                    "module": "A5",
                    "scenario": null
                },
                {
                    "value": "0,00E+00",
                    "module": "B1",
                    "scenario": null
                },
                {
                    "value": "0,00E+00",
                    "module": "B2",
                    "scenario": null
                },
                {
                    "value": "0,00E+00",
                    "module": "B3",
                    "scenario": null
                },
                {
                    "value": "0,00E+00",
                    "module": "B4",
                    "scenario": null
                },
                {
                    "value": "0,00E+00",
                    "module": "B5",
                    "scenario": null
                },
                {
                    "value": "6,88E-02",
                    "module": "B6",
                    "scenario": null
                },
                {
                    "value": "0,00E+00",
                    "module": "B7",
                    "scenario": null
                },
                {
                    "value": "0,00E+00",
                    "module": "C1",
                    "scenario": null
                },
                {
                    "value": "3,23E-01",
                    "module": "C2",
                    "scenario": null
                },
                {
                    "value": "2,70E-02",
                    "module": "C3",
                    "scenario": null
                },
                {
                    "value": "3,81E-01",
                    "module": "C4",
                    "scenario": null
                },
                {
                    "value": "-5,09E+01",
                    "module": "D",
                    "scenario": null
                },
                {
                    "value": "3,35E+02",
                    "module": "A1A3",
                    "scenario": null
                }
            ]
        },
        {
            "parameter": "PENRE",
            "values": [
                {
                    "value": "1,65E+03",
                    "module": "A1",
                    "scenario": null
                },
                {
                    "value": "6,97E+01",
                    "module": "A2",
                    "scenario": null
                },
                {
                    "value": "3,39E+02",
                    "module": "A3",
                    "scenario": null
                },
                {
                    "value": "6,07E+01",
                    "module": "A4",
                    "scenario": null
                },
                {
                    "value": "4,13E+01",
                    "module": "A5",
                    "scenario": null
                },
                {
                    "value": "0,00E+00",
                    "module": "B1",
                    "scenario": null
                },
                {
                    "value": "0,00E+00",
                    "module": "B2",
                    "scenario": null
                },
                {
                    "value": "0,00E+00",
                    "module": "B3",
                    "scenario": null
                },
                {
                    "value": "0,00E+00",
                    "module": "B4",
                    "scenario": null
                },
                {
                    "value": "0,00E+00",
                    "module": "B5",
                    "scenario": null
                },
                {
                    "value": "5,32E-03",
                    "module": "B6",
                    "scenario": null
                },
                {
                    "value": "0,00E+00",
                    "module": "B7",
                    "scenario": null
                },
                {
                    "value": "0,00E+00",
                    "module": "C1",
                    "scenario": null
                },
                {
                    "value": "2,29E+01",
                    "module": "C2",
                    "scenario": null
                },
                {
                    "value": "6,51E-01",
                    "module": "C3",
                    "scenario": null
                },
                {
                    "value": "3,15E+00",
                    "module": "C4",
                    "scenario": null
                },
                {
                    "value": "-3,93E+01",
                    "module": "D",
                    "scenario": null
                },
                {
                    "value": "2,06E+03",
                    "module": "A1A3",
                    "scenario": null
                }
            ]
        },
        {
            "parameter": "PENRM",
            "values": [
                {
                    "value": "2,10E+02",
                    "module": "A1",
                    "scenario": null
                },
                {
                    "value": "0,00E+00",
                    "module": "A2",
                    "scenario": null
                },
                {
                    "value": "-2,30E-01",
                    "module": "A3",
                    "scenario": null
                },
                {
                    "value": "0,00E+00",
                    "module": "A4",
                    "scenario": null
                },
                {
                    "value": "2,49E-01",
                    "module": "A5",
                    "scenario": null
                },
                {
                    "value": "0,00E+00",
                    "module": "B1",
                    "scenario": null
                },
                {
                    "value": "0,00E+00",
                    "module": "B2",
                    "scenario": null
                },
                {
                    "value": "0,00E+00",
                    "module": "B3",
                    "scenario": null
                },
                {
                    "value": "0,00E+00",
                    "module": "B4",
                    "scenario": null
                },
                {
                    "value": "0,00E+00",
                    "module": "B5",
                    "scenario": null
                },
                {
                    "value": "0,00E+00",
                    "module": "B6",
                    "scenario": null
                },
                {
                    "value": "0,00E+00",
                    "module": "B7",
                    "scenario": null
                },
                {
                    "value": "0,00E+00",
                    "module": "C1",
                    "scenario": null
                },
                {
                    "value": "0,00E+00",
                    "module": "C2",
                    "scenario": null
                },
                {
                    "value": "-1,97E+02",
                    "module": "C3",
                    "scenario": null
                },
                {
                    "value": "0,00E+00",
                    "module": "C4",
                    "scenario": null
                },
                {
                    "value": "0,00E+00",
                    "module": "D",
                    "scenario": null
                },
                {
                    "value": "2,10E+02",
                    "module": "A1A3",
                    "scenario": null
                }
            ]
        },
        {
            "parameter": "PENRT",
            "values": [
                {
                    "value": "1,86E+03",
                    "module": "A1",
                    "scenario": null
                },
                {
                    "value": "6,97E+01",
                    "module": "A2",
                    "scenario": null
                },
                {
                    "value": "3,39E+02",
                    "module": "A3",
                    "scenario": null
                },
                {
                    "value": "6,07E+01",
                    "module": "A4",
                    "scenario": null
                },
                {
                    "value": "4,15E+01",
                    "module": "A5",
                    "scenario": null
                },
                {
                    "value": "0,00E+00",
                    "module": "B1",
                    "scenario": null
                },
                {
                    "value": "0,00E+00",
                    "module": "B2",
                    "scenario": null
                },
                {
                    "value": "0,00E+00",
                    "module": "B3",
                    "scenario": null
                },
                {
                    "value": "0,00E+00",
                    "module": "B4",
                    "scenario": null
                },
                {
                    "value": "0,00E+00",
                    "module": "B5",
                    "scenario": null
                },
                {
                    "value": "5,32E-03",
                    "module": "B6",
                    "scenario": null
                },
                {
                    "value": "0,00E+00",
                    "module": "B7",
                    "scenario": null
                },
                {
                    "value": "0,00E+00",
                    "module": "C1",
                    "scenario": null
                },
                {
                    "value": "2,29E+01",
                    "module": "C2",
                    "scenario": null
                },
                {
                    "value": "-1,97E+02",
                    "module": "C3",
                    "scenario": null
                },
                {
                    "value": "3,15E+00",
                    "module": "C4",
                    "scenario": null
                },
                {
                    "value": "-3,93E+01",
                    "module": "D",
                    "scenario": null
                },
                {
                    "value": "2,27E+03",
                    "module": "A1A3",
                    "scenario": null
                }
            ]
        },
        {
            "parameter": "SM",
            "values": [
                {
                    "value": "3,00E+00",
                    "module": "A1",
                    "scenario": null
                },
                {
                    "value": "0,00E+00",
                    "module": "A2",
                    "scenario": null
                },
                {
                    "value": "6,47E-02",
                    "module": "A3",
                    "scenario": null
                },
                {
                    "value": "0,00E+00",
                    "module": "A4",
                    "scenario": null
                },
                {
                    "value": "6,14E-02",
                    "module": "A5",
                    "scenario": null
                },
                {
                    "value": "0,00E+00",
                    "module": "B1",
                    "scenario": null
                },
                {
                    "value": "0,00E+00",
                    "module": "B2",
                    "scenario": null
                },
                {
                    "value": "0,00E+00",
                    "module": "B3",
                    "scenario": null
                },
                {
                    "value": "0,00E+00",
                    "module": "B4",
                    "scenario": null
                },
                {
                    "value": "0,00E+00",
                    "module": "B5",
                    "scenario": null
                },
                {
                    "value": "0,00E+00",
                    "module": "B6",
                    "scenario": null
                },
                {
                    "value": "0,00E+00",
                    "module": "B7",
                    "scenario": null
                },
                {
                    "value": "0,00E+00",
                    "module": "C1",
                    "scenario": null
                },
                {
                    "value": "0,00E+00",
                    "module": "C2",
                    "scenario": null
                },
                {
                    "value": "0,00E+00",
                    "module": "C3",
                    "scenario": null
                },
                {
                    "value": "0,00E+00",
                    "module": "C4",
                    "scenario": null
                },
                {
                    "value": "1,09E+00",
                    "module": "D",
                    "scenario": null
                },
                {
                    "value": "3,07E+00",
                    "module": "A1A3",
                    "scenario": null
                }
            ]
        },
        {
            "parameter": "RSF",
            "values": [
                {
                    "value": "7,75E+00",
                    "module": "A1",
                    "scenario": null
                },
                {
                    "value": "1,93E-02",
                    "module": "A2",
                    "scenario": null
                },
                {
                    "value": "9,49E-01",
                    "module": "A3",
                    "scenario": null
                },
                {
                    "value": "2,32E-02",
                    "module": "A4",
                    "scenario": null
                },
                {
                    "value": "1,75E-01",
                    "module": "A5",
                    "scenario": null
                },
                {
                    "value": "0,00E+00",
                    "module": "B1",
                    "scenario": null
                },
                {
                    "value": "0,00E+00",
                    "module": "B2",
                    "scenario": null
                },
                {
                    "value": "0,00E+00",
                    "module": "B3",
                    "scenario": null
                },
                {
                    "value": "0,00E+00",
                    "module": "B4",
                    "scenario": null
                },
                {
                    "value": "0,00E+00",
                    "module": "B5",
                    "scenario": null
                },
                {
                    "value": "5,40E-05",
                    "module": "B6",
                    "scenario": null
                },
                {
                    "value": "0,00E+00",
                    "module": "B7",
                    "scenario": null
                },
                {
                    "value": "0,00E+00",
                    "module": "C1",
                    "scenario": null
                },
                {
                    "value": "1,16E-02",
                    "module": "C2",
                    "scenario": null
                },
                {
                    "value": "6,50E-04",
                    "module": "C3",
                    "scenario": null
                },
                {
                    "value": "7,90E-03",
                    "module": "C4",
                    "scenario": null
                },
                {
                    "value": "9,68E-02",
                    "module": "D",
                    "scenario": null
                },
                {
                    "value": "8,72E+00",
                    "module": "A1A3",
                    "scenario": null
                }
            ]
        },
        {
            "parameter": "NRSF",
            "values": [
                {
                    "value": "1,52E-01",
                    "module": "A1",
                    "scenario": null
                },
                {
                    "value": "4,29E-02",
                    "module": "A2",
                    "scenario": null
                },
                {
                    "value": "2,89E-02",
                    "module": "A3",
                    "scenario": null
                },
                {
                    "value": "7,10E-02",
                    "module": "A4",
                    "scenario": null
                },
                {
                    "value": "4,63E-03",
                    "module": "A5",
                    "scenario": null
                },
                {
                    "value": "0,00E+00",
                    "module": "B1",
                    "scenario": null
                },
                {
                    "value": "0,00E+00",
                    "module": "B2",
                    "scenario": null
                },
                {
                    "value": "0,00E+00",
                    "module": "B3",
                    "scenario": null
                },
                {
                    "value": "0,00E+00",
                    "module": "B4",
                    "scenario": null
                },
                {
                    "value": "0,00E+00",
                    "module": "B5",
                    "scenario": null
                },
                {
                    "value": "1,35E-04",
                    "module": "B6",
                    "scenario": null
                },
                {
                    "value": "0,00E+00",
                    "module": "B7",
                    "scenario": null
                },
                {
                    "value": "0,00E+00",
                    "module": "C1",
                    "scenario": null
                },
                {
                    "value": "4,13E-02",
                    "module": "C2",
                    "scenario": null
                },
                {
                    "value": "0,00E+00",
                    "module": "C3",
                    "scenario": null
                },
                {
                    "value": "7,43E-03",
                    "module": "C4",
                    "scenario": null
                },
                {
                    "value": "-2,01E+00",
                    "module": "D",
                    "scenario": null
                },
                {
                    "value": "2,24E-01",
                    "module": "A1A3",
                    "scenario": null
                }
            ]
        },
        {
            "parameter": "FW",
            "values": [
                {
                    "value": "2,40E+00",
                    "module": "A1",
                    "scenario": null
                },
                {
                    "value": "4,71E-03",
                    "module": "A2",
                    "scenario": null
                },
                {
                    "value": "1,30E-01",
                    "module": "A3",
                    "scenario": null
                },
                {
                    "value": "6,08E-03",
                    "module": "A4",
                    "scenario": null
                },
                {
                    "value": "5,09E-02",
                    "module": "A5",
                    "scenario": null
                },
                {
                    "value": "0,00E+00",
                    "module": "B1",
                    "scenario": null
                },
                {
                    "value": "0,00E+00",
                    "module": "B2",
                    "scenario": null
                },
                {
                    "value": "0,00E+00",
                    "module": "B3",
                    "scenario": null
                },
                {
                    "value": "0,00E+00",
                    "module": "B4",
                    "scenario": null
                },
                {
                    "value": "0,00E+00",
                    "module": "B5",
                    "scenario": null
                },
                {
                    "value": "5,14E-04",
                    "module": "B6",
                    "scenario": null
                },
                {
                    "value": "0,00E+00",
                    "module": "B7",
                    "scenario": null
                },
                {
                    "value": "0,00E+00",
                    "module": "C1",
                    "scenario": null
                },
                {
                    "value": "2,41E-03",
                    "module": "C2",
                    "scenario": null
                },
                {
                    "value": "3,54E-03",
                    "module": "C3",
                    "scenario": null
                },
                {
                    "value": "4,08E-03",
                    "module": "C4",
                    "scenario": null
                },
                {
                    "value": "-1,36E-01",
                    "module": "D",
                    "scenario": null
                },
                {
                    "value": "2,54E+00",
                    "module": "A1A3",
                    "scenario": null
                }
            ]
        }
    ],
    "end_of_life_waste": [
        {
            "parameter": "HWD",
            "values": [
                {
                    "value": "1,13E+00",
                    "module": "A1",
                    "scenario": null
                },
                {
                    "value": "3,07E-03",
                    "module": "A2",
                    "scenario": null
                },
                {
                    "value": "1,28E-01",
                    "module": "A3",
                    "scenario": null
                },
                {
                    "value": "3,14E-03",
                    "module": "A4",
                    "scenario": null
                },
                {
                    "value": "3,21E-02",
                    "module": "A5",
                    "scenario": null
                },
                {
                    "value": "0,00E+00",
                    "module": "B1",
                    "scenario": null
                },
                {
                    "value": "0,00E+00",
                    "module": "B2",
                    "scenario": null
                },
                {
                    "value": "0,00E+00",
                    "module": "B3",
                    "scenario": null
                },
                {
                    "value": "0,00E+00",
                    "module": "B4",
                    "scenario": null
                },
                {
                    "value": "0,00E+00",
                    "module": "B5",
                    "scenario": null
                },
                {
                    "value": "3,41E-06",
                    "module": "B6",
                    "scenario": null
                },
                {
                    "value": "0,00E+00",
                    "module": "B7",
                    "scenario": null
                },
                {
                    "value": "0,00E+00",
                    "module": "C1",
                    "scenario": null
                },
                {
                    "value": "1,17E-03",
                    "module": "C2",
                    "scenario": null
                },
                {
                    "value": "0,00E+00",
                    "module": "C3",
                    "scenario": null
                },
                {
                    "value": "3,37E-01",
                    "module": "C4",
                    "scenario": null
                },
                {
                    "value": "-4,24E-02",
                    "module": "D",
                    "scenario": null
                },
                {
                    "value": "1,27E+00",
                    "module": "A1A3",
                    "scenario": null
                }
            ]
        },
        {
            "parameter": "NHWD",
            "values": [
                {
                    "value": "4,62E+01",
                    "module": "A1",
                    "scenario": null
                },
                {
                    "value": "1,23E+00",
                    "module": "A2",
                    "scenario": null
                },
                {
                    "value": "1,63E+00",
                    "module": "A3",
                    "scenario": null
                },
                {
                    "value": "4,21E+00",
                    "module": "A4",
                    "scenario": null
                },
                {
                    "value": "1,19E+00",
                    "module": "A5",
                    "scenario": null
                },
                {
                    "value": "0,00E+00",
                    "module": "B1",
                    "scenario": null
                },
                {
                    "value": "0,00E+00",
                    "module": "B2",
                    "scenario": null
                },
                {
                    "value": "0,00E+00",
                    "module": "B3",
                    "scenario": null
                },
                {
                    "value": "0,00E+00",
                    "module": "B4",
                    "scenario": null
                },
                {
                    "value": "0,00E+00",
                    "module": "B5",
                    "scenario": null
                },
                {
                    "value": "4,09E-04",
                    "module": "B6",
                    "scenario": null
                },
                {
                    "value": "0,00E+00",
                    "module": "B7",
                    "scenario": null
                },
                {
                    "value": "0,00E+00",
                    "module": "C1",
                    "scenario": null
                },
                {
                    "value": "1,10E+00",
                    "module": "C2",
                    "scenario": null
                },
                {
                    "value": "0,00E+00",
                    "module": "C3",
                    "scenario": null
                },
                {
                    "value": "1,04E+01",
                    "module": "C4",
                    "scenario": null
                },
                {
                    "value": "-1,93E+00",
                    "module": "D",
                    "scenario": null
                },
                {
                    "value": "4,91E+01",
                    "module": "A1A3",
                    "scenario": null
                }
            ]
        },
        {
            "parameter": "RWD",
            "values": [
                {
                    "value": "6,25E-03",
                    "module": "A1",
                    "scenario": null
                },
                {
                    "value": "4,82E-04",
                    "module": "A2",
                    "scenario": null
                },
                {
                    "value": "5,77E-03",
                    "module": "A3",
                    "scenario": null
                },
                {
                    "value": "4,16E-04",
                    "module": "A4",
                    "scenario": null
                },
                {
                    "value": "2,50E-04",
                    "module": "A5",
                    "scenario": null
                },
                {
                    "value": "0,00E+00",
                    "module": "B1",
                    "scenario": null
                },
                {
                    "value": "0,00E+00",
                    "module": "B2",
                    "scenario": null
                },
                {
                    "value": "0,00E+00",
                    "module": "B3",
                    "scenario": null
                },
                {
                    "value": "0,00E+00",
                    "module": "B4",
                    "scenario": null
                },
                {
                    "value": "0,00E+00",
                    "module": "B5",
                    "scenario": null
                },
                {
                    "value": "4,76E-08",
                    "module": "B6",
                    "scenario": null
                },
                {
                    "value": "0,00E+00",
                    "module": "B7",
                    "scenario": null
                },
                {
                    "value": "0,00E+00",
                    "module": "C1",
                    "scenario": null
                },
                {
                    "value": "1,56E-04",
                    "module": "C2",
                    "scenario": null
                },
                {
                    "value": "0,00E+00",
                    "module": "C3",
                    "scenario": null
                },
                {
                    "value": "2,18E-05",
                    "module": "C4",
                    "scenario": null
                },
                {
                    "value": "-6,92E-05",
                    "module": "D",
                    "scenario": null
                },
                {
                    "value": "1,25E-02",
                    "module": "A1A3",
                    "scenario": null
                }
            ]
        }
    ],
    "end_of_life_flow": [
        {
            "parameter": "CRU",
            "values": [
                {
                    "value": "0,00E+00",
                    "module": "A1",
                    "scenario": null
                },
                {
                    "value": "0,00E+00",
                    "module": "A2",
                    "scenario": null
                },
                {
                    "value": "0,00E+00",
                    "module": "A3",
                    "scenario": null
                },
                {
                    "value": "0,00E+00",
                    "module": "A4",
                    "scenario": null
                },
                {
                    "value": "0,00E+00",
                    "module": "A5",
                    "scenario": null
                },
                {
                    "value": "0,00E+00",
                    "module": "B1",
                    "scenario": null
                },
                {
                    "value": "0,00E+00",
                    "module": "B2",
                    "scenario": null
                },
                {
                    "value": "0,00E+00",
                    "module": "B3",
                    "scenario": null
                },
                {
                    "value": "0,00E+00",
                    "module": "B4",
                    "scenario": null
                },
                {
                    "value": "0,00E+00",
                    "module": "B5",
                    "scenario": null
                },
                {
                    "value": "0,00E+00",
                    "module": "B6",
                    "scenario": null
                },
                {
                    "value": "0,00E+00",
                    "module": "B7",
                    "scenario": null
                },
                {
                    "value": "0,00E+00",
                    "module": "C1",
                    "scenario": null
                },
                {
                    "value": "0,00E+00",
                    "module": "C2",
                    "scenario": null
                },
                {
                    "value": "0,00E+00",
                    "module": "C3",
                    "scenario": null
                },
                {
                    "value": "0,00E+00",
                    "module": "C4",
                    "scenario": null
                },
                {
                    "value": "0,00E+00",
                    "module": "D",
                    "scenario": null
                },
                {
                    "value": "0,00E+00",
                    "module": "A1A3",
                    "scenario": null
                }
            ]
        },
        {
            "parameter": "MFR",
            "values": [
                {
                    "value": "0,00E+00",
                    "module": "A1",
                    "scenario": null
                },
                {
                    "value": "0,00E+00",
                    "module": "A2",
                    "scenario": null
                },
                {
                    "value": "2,13E+00",
                    "module": "A3",
                    "scenario": null
                },
                {
                    "value": "0,00E+00",
                    "module": "A4",
                    "scenario": null
                },
                {
                    "value": "2,69E-01",
                    "module": "A5",
                    "scenario": null
                },
                {
                    "value": "0,00E+00",
                    "module": "B1",
                    "scenario": null
                },
                {
                    "value": "0,00E+00",
                    "module": "B2",
                    "scenario": null
                },
                {
                    "value": "0,00E+00",
                    "module": "B3",
                    "scenario": null
                },
                {
                    "value": "0,00E+00",
                    "module": "B4",
                    "scenario": null
                },
                {
                    "value": "0,00E+00",
                    "module": "B5",
                    "scenario": null
                },
                {
                    "value": "0,00E+00",
                    "module": "B6",
                    "scenario": null
                },
                {
                    "value": "0,00E+00",
                    "module": "B7",
                    "scenario": null
                },
                {
                    "value": "0,00E+00",
                    "module": "C1",
                    "scenario": null
                },
                {
                    "value": "0,00E+00",
                    "module": "C2",
                    "scenario": null
                },
                {
                    "value": "1,13E+01",
                    "module": "C3",
                    "scenario": null
                },
                {
                    "value": "2,42E-04",
                    "module": "C4",
                    "scenario": null
                },
                {
                    "value": "-4,25E-02",
                    "module": "D",
                    "scenario": null
                },
                {
                    "value": "2,13E+00",
                    "module": "A1A3",
                    "scenario": null
                }
            ]
        },
        {
            "parameter": "MER",
            "values": [
                {
                    "value": "0,00E+00",
                    "module": "A1",
                    "scenario": null
                },
                {
                    "value": "0,00E+00",
                    "module": "A2",
                    "scenario": null
                },
                {
                    "value": "1,04E+00",
                    "module": "A3",
                    "scenario": null
                },
                {
                    "value": "0,00E+00",
                    "module": "A4",
                    "scenario": null
                },
                {
                    "value": "7,47E-02",
                    "module": "A5",
                    "scenario": null
                },
                {
                    "value": "0,00E+00",
                    "module": "B1",
                    "scenario": null
                },
                {
                    "value": "0,00E+00",
                    "module": "B2",
                    "scenario": null
                },
                {
                    "value": "0,00E+00",
                    "module": "B3",
                    "scenario": null
                },
                {
                    "value": "0,00E+00",
                    "module": "B4",
                    "scenario": null
                },
                {
                    "value": "0,00E+00",
                    "module": "B5",
                    "scenario": null
                },
                {
                    "value": "0,00E+00",
                    "module": "B6",
                    "scenario": null
                },
                {
                    "value": "0,00E+00",
                    "module": "B7",
                    "scenario": null
                },
                {
                    "value": "0,00E+00",
                    "module": "C1",
                    "scenario": null
                },
                {
                    "value": "0,00E+00",
                    "module": "C2",
                    "scenario": null
                },
                {
                    "value": "2,70E+00",
                    "module": "C3",
                    "scenario": null
                },
                {
                    "value": "5,92E-06",
                    "module": "C4",
                    "scenario": null
                },
                {
                    "value": "-5,60E-03",
                    "module": "D",
                    "scenario": null
                },
                {
                    "value": "1,04E+00",
                    "module": "A1A3",
                    "scenario": null
                }
            ]
        },
        {
            "parameter": "EEE",
            "values": [
                {
                    "value": "0,00E+00",
                    "module": "A1",
                    "scenario": null
                },
                {
                    "value": "0,00E+00",
                    "module": "A2",
                    "scenario": null
                },
                {
                    "value": "7,78E-01",
                    "module": "A3",
                    "scenario": null
                },
                {
                    "value": "0,00E+00",
                    "module": "A4",
                    "scenario": null
                },
                {
                    "value": "1,13E-01",
                    "module": "A5",
                    "scenario": null
                },
                {
                    "value": "0,00E+00",
                    "module": "B1",
                    "scenario": null
                },
                {
                    "value": "0,00E+00",
                    "module": "B2",
                    "scenario": null
                },
                {
                    "value": "0,00E+00",
                    "module": "B3",
                    "scenario": null
                },
                {
                    "value": "0,00E+00",
                    "module": "B4",
                    "scenario": null
                },
                {
                    "value": "0,00E+00",
                    "module": "B5",
                    "scenario": null
                },
                {
                    "value": "0,00E+00",
                    "module": "B6",
                    "scenario": null
                },
                {
                    "value": "0,00E+00",
                    "module": "B7",
                    "scenario": null
                },
                {
                    "value": "0,00E+00",
                    "module": "C1",
                    "scenario": null
                },
                {
                    "value": "0,00E+00",
                    "module": "C2",
                    "scenario": null
                },
                {
                    "value": "4,86E+00",
                    "module": "C3",
                    "scenario": null
                },
                {
                    "value": "3,84E-04",
                    "module": "C4",
                    "scenario": null
                },
                {
                    "value": "-1,37E-02",
                    "module": "D",
                    "scenario": null
                },
                {
                    "value": "7,78E-01",
                    "module": "A1A3",
                    "scenario": null
                }
            ]
        },
        {
            "parameter": "EET",
            "values": [
                {
                    "value": "0,00E+00",
                    "module": "A1",
                    "scenario": null
                },
                {
                    "value": "0,00E+00",
                    "module": "A2",
                    "scenario": null
                },
                {
                    "value": "1,18E+01",
                    "module": "A3",
                    "scenario": null
                },
                {
                    "value": "0,00E+00",
                    "module": "A4",
                    "scenario": null
                },
                {
                    "value": "1,70E+00",
                    "module": "A5",
                    "scenario": null
                },
                {
                    "value": "0,00E+00",
                    "module": "B1",
                    "scenario": null
                },
                {
                    "value": "0,00E+00",
                    "module": "B2",
                    "scenario": null
                },
                {
                    "value": "0,00E+00",
                    "module": "B3",
                    "scenario": null
                },
                {
                    "value": "0,00E+00",
                    "module": "B4",
                    "scenario": null
                },
                {
                    "value": "0,00E+00",
                    "module": "B5",
                    "scenario": null
                },
                {
                    "value": "0,00E+00",
                    "module": "B6",
                    "scenario": null
                },
                {
                    "value": "0,00E+00",
                    "module": "B7",
                    "scenario": null
                },
                {
                    "value": "0,00E+00",
                    "module": "C1",
                    "scenario": null
                },
                {
                    "value": "0,00E+00",
                    "module": "C2",
                    "scenario": null
                },
                {
                    "value": "7,35E+01",
                    "module": "C3",
                    "scenario": null
                },
                {
                    "value": "5,81E-03",
                    "module": "C4",
                    "scenario": null
                },
                {
                    "value": "-2,08E-01",
                    "module": "D",
                    "scenario": null
                },
                {
                    "value": "1,18E+01",
                    "module": "A1A3",
                    "scenario": null
                }
            ]
        }
    ]
}