{
    "product_name": "Logic arbeidsbord med elektrisk hev-senk understell, 160x80 cm + varianter",
    "epd_id": "NEPD-7520-6898",
    "compliance": [
        "EN 15804+A2",
        "ISO 14025",
        "ISO 21930"
    ],
    "producer_name": "Aarsland M\u00f8belfabrikk AS",
    "environmental_impact": [
        {
            "parameter": "GWP-total",
            "values": [
                {
                    "value": "7,31E+01",
                    "module": "A1",
                    "scenario": null
                },
                {
                    "value": "4,51E+00",
                    "module": "A2",
                    "scenario": null
                },
                {
                    "value": "2,12E-02",
                    "module": "A3",
                    "scenario": null
                },
                {
                    "value": "8,57E-01",
                    "module": "A4",
                    "scenario": null
                },
                {
                    "value": "6,47E+00",
                    "module": "A5",
                    "scenario": null
                },
                {
                    "value": "6,23E-03",
                    "module": "B2",
                    "scenario": null
                },
                {
                    "value": "0,00E+00",
                    "module": "B3",
                    "scenario": null
                },
                {
                    "value": "0,00E+00",
                    "module": "B4",
                    "scenario": null
                },
                {
                    "value": "0,00E+00",
                    "module": "C1",
                    "scenario": null
                },
                {
                    "value": "7,32E-01",
                    "module": "C2",
                    "scenario": null
                },
                {
                    "value": "4,72E+01",
                    "module": "C3",
                    "scenario": null
                },
                {
                    "value": "2,03E-01",
                    "module": "C4",
                    "scenario": null
                },
                {
                    "value": "-9,13E+00",
                    "module": "D",
                    "scenario": null
                },
                {
                    "value": "7,76E+01",
                    "module": "A1A3",
                    "scenario": null
                }
            ]
        },
        {
            "parameter": "GWP-fossil",
            "values": [
                {
                    "value": "1,22E+02",
                    "module": "A1",
                    "scenario": null
                },
                {
                    "value": "4,50E+00",
                    "module": "A2",
                    "scenario": null
                },
                {
                    "value": "2,06E-02",
                    "module": "A3",
                    "scenario": null
                },
                {
                    "value": "8,54E-01",
                    "module": "A4",
                    "scenario": null
                },
                {
                    "value": "3,58E-02",
                    "module": "A5",
                    "scenario": null
                },
                {
                    "value": "6,18E-03",
                    "module": "B2",
                    "scenario": null
                },
                {
                    "value": "0,00E+00",
                    "module": "B3",
                    "scenario": null
                },
                {
                    "value": "0,00E+00",
                    "module": "B4",
                    "scenario": null
                },
                {
                    "value": "0,00E+00",
                    "module": "C1",
                    "scenario": null
                },
                {
                    "value": "7,31E-01",
                    "module": "C2",
                    "scenario": null
                },
                {
                    "value": "4,18E+00",
                    "module": "C3",
                    "scenario": null
                },
                {
                    "value": "2,02E-01",
                    "module": "C4",
                    "scenario": null
                },
                {
                    "value": "-9,06E+00",
                    "module": "D",
                    "scenario": null
                },
                {
                    "value": "1,26E+02",
                    "module": "A1A3",
                    "scenario": null
                }
            ]
        },
        {
            "parameter": "GWP-biogenic",
            "values": [
                {
                    "value": "-4,87E+01",
                    "module": "A1",
                    "scenario": null
                },
                {
                    "value": "4,46E-03",
                    "module": "A2",
                    "scenario": null
                },
                {
                    "value": "5,58E-04",
                    "module": "A3",
                    "scenario": null
                },
                {
                    "value": "2,58E-03",
                    "module": "A4",
                    "scenario": null
                },
                {
                    "value": "6,43E+00",
                    "module": "A5",
                    "scenario": null
                },
                {
                    "value": "3,89E-05",
                    "module": "B2",
                    "scenario": null
                },
                {
                    "value": "0,00E+00",
                    "module": "B3",
                    "scenario": null
                },
                {
                    "value": "0,00E+00",
                    "module": "B4",
                    "scenario": null
                },
                {
                    "value": "0,00E+00",
                    "module": "C1",
                    "scenario": null
                },
                {
                    "value": "3,03E-04",
                    "module": "C2",
                    "scenario": null
                },
                {
                    "value": "4,31E+01",
                    "module": "C3",
                    "scenario": null
                },
                {
                    "value": "1,46E-04",
                    "module": "C4",
                    "scenario": null
                },
                {
                    "value": "-7,60E-03",
                    "module": "D",
                    "scenario": null
                },
                {
                    "value": "-4,87E+01",
                    "module": "A1A3",
                    "scenario": null
                }
            ]
        },
        {
            "parameter": "GWP-luluc",
            "values": [
                {
                    "value": "1,24E-01",
                    "module": "A1",
                    "scenario": null
                },
                {
                    "value": "2,45E-03",
                    "module": "A2",
                    "scenario": null
                },
                {
                    "value": "7,97E-05",
                    "module": "A3",
                    "scenario": null
                },
                {
                    "value": "1,16E-03",
                    "module": "A4",
                    "scenario": null
                },
                {
                    "value": "1,06E-05",
                    "module": "A5",
                    "scenario": null
                },
                {
                    "value": "1,01E-05",
                    "module": "B2",
                    "scenario": null
                },
                {
                    "value": "0,00E+00",
                    "module": "B3",
                    "scenario": null
                },
                {
                    "value": "0,00E+00",
                    "module": "B4",
                    "scenario": null
                },
                {
                    "value": "0,00E+00",
                    "module": "C1",
                    "scenario": null
                },
                {
                    "value": "2,60E-04",
                    "module": "C2",
                    "scenario": null
                },
                {
                    "value": "1,93E-04",
                    "module": "C3",
                    "scenario": null
                },
                {
                    "value": "5,75E-05",
                    "module": "C4",
                    "scenario": null
                },
                {
                    "value": "-6,24E-02",
                    "module": "D",
                    "scenario": null
                },
                {
                    "value": "1,27E-01",
                    "module": "A1A3",
                    "scenario": null
                }
            ]
        },
        {
            "parameter": "ODP",
            "values": [
                {
                    "value": "9,91E-06",
                    "module": "A1",
                    "scenario": null
                },
                {
                    "value": "9,53E-07",
                    "module": "A2",
                    "scenario": null
                },
                {
                    "value": "1,42E-09",
                    "module": "A3",
                    "scenario": null
                },
                {
                    "value": "1,24E-07",
                    "module": "A4",
                    "scenario": null
                },
                {
                    "value": "6,80E-09",
                    "module": "A5",
                    "scenario": null
                },
                {
                    "value": "5,40E-10",
                    "module": "B2",
                    "scenario": null
                },
                {
                    "value": "0,00E+00",
                    "module": "B3",
                    "scenario": null
                },
                {
                    "value": "0,00E+00",
                    "module": "B4",
                    "scenario": null
                },
                {
                    "value": "0,00E+00",
                    "module": "C1",
                    "scenario": null
                },
                {
                    "value": "1,66E-07",
                    "module": "C2",
                    "scenario": null
                },
                {
                    "value": "9,17E-08",
                    "module": "C3",
                    "scenario": null
                },
                {
                    "value": "5,80E-08",
                    "module": "C4",
                    "scenario": null
                },
                {
                    "value": "-1,25E-01",
                    "module": "D",
                    "scenario": null
                },
                {
                    "value": "1,09E-05",
                    "module": "A1A3",
                    "scenario": null
                }
            ]
        },
        {
            "parameter": "AP",
            "values": [
                {
                    "value": "6,32E-01",
                    "module": "A1",
                    "scenario": null
                },
                {
                    "value": "2,92E-02",
                    "module": "A2",
                    "scenario": null
                },
                {
                    "value": "1,04E-04",
                    "module": "A3",
                    "scenario": null
                },
                {
                    "value": "4,24E-03",
                    "module": "A4",
                    "scenario": null
                },
                {
                    "value": "1,66E-04",
                    "module": "A5",
                    "scenario": null
                },
                {
                    "value": "3,61E-05",
                    "module": "B2",
                    "scenario": null
                },
                {
                    "value": "0,00E+00",
                    "module": "B3",
                    "scenario": null
                },
                {
                    "value": "0,00E+00",
                    "module": "B4",
                    "scenario": null
                },
                {
                    "value": "0,00E+00",
                    "module": "C1",
                    "scenario": null
                },
                {
                    "value": "2,10E-03",
                    "module": "C2",
                    "scenario": null
                },
                {
                    "value": "7,06E-03",
                    "module": "C3",
                    "scenario": null
                },
                {
                    "value": "1,34E-03",
                    "module": "C4",
                    "scenario": null
                },
                {
                    "value": "-5,07E-02",
                    "module": "D",
                    "scenario": null
                },
                {
                    "value": "6,61E-01",
                    "module": "A1A3",
                    "scenario": null
                }
            ]
        },
        {
            "parameter": "POCP",
            "values": [
                {
                    "value": "4,91E-01",
                    "module": "A1",
                    "scenario": null
                },
                {
                    "value": "2,21E-02",
                    "module": "A2",
                    "scenario": null
                },
                {
                    "value": "8,09E-05",
                    "module": "A3",
                    "scenario": null
                },
                {
                    "value": "2,99E-03",
                    "module": "A4",
                    "scenario": null
                },
                {
                    "value": "1,75E-04",
                    "module": "A5",
                    "scenario": null
                },
                {
                    "value": "2,09E-05",
                    "module": "B2",
                    "scenario": null
                },
                {
                    "value": "0,00E+00",
                    "module": "B3",
                    "scenario": null
                },
                {
                    "value": "0,00E+00",
                    "module": "B4",
                    "scenario": null
                },
                {
                    "value": "0,00E+00",
                    "module": "C1",
                    "scenario": null
                },
                {
                    "value": "1,78E-03",
                    "module": "C2",
                    "scenario": null
                },
                {
                    "value": "8,48E-03",
                    "module": "C3",
                    "scenario": null
                },
                {
                    "value": "1,51E-03",
                    "module": "C4",
                    "scenario": null
                },
                {
                    "value": "-5,06E-02",
                    "module": "D",
                    "scenario": null
                },
                {
                    "value": "5,13E-01",
                    "module": "A1A3",
                    "scenario": null
                }
            ]
        },
        {
            "parameter": "ADPE",
            "values": [
                {
                    "value": "2,53E-03",
                    "module": "A1",
                    "scenario": null
                },
                {
                    "value": "7,89E-05",
                    "module": "A2",
                    "scenario": null
                },
                {
                    "value": "4,62E-07",
                    "module": "A3",
                    "scenario": null
                },
                {
                    "value": "1,37E-05",
                    "module": "A4",
                    "scenario": null
                },
                {
                    "value": "7,71E-07",
                    "module": "A5",
                    "scenario": null
                },
                {
                    "value": "1,73E-07",
                    "module": "B2",
                    "scenario": null
                },
                {
                    "value": "0,00E+00",
                    "module": "B3",
                    "scenario": null
                },
                {
                    "value": "0,00E+00",
                    "module": "B4",
                    "scenario": null
                },
                {
                    "value": "0,00E+00",
                    "module": "C1",
                    "scenario": null
                },
                {
                    "value": "2,02E-05",
                    "module": "C2",
                    "scenario": null
                },
                {
                    "value": "3,83E-06",
                    "module": "C3",
                    "scenario": null
                },
                {
                    "value": "3,22E-06",
                    "module": "C4",
                    "scenario": null
                },
                {
                    "value": "-1,44E-04",
                    "module": "D",
                    "scenario": null
                },
                {
                    "value": "2,61E-03",
                    "module": "A1A3",
                    "scenario": null
                }
            ]
        },
        {
            "parameter": "ADPF",
            "values": [
                {
                    "value": "1,67E+03",
                    "module": "A1",
                    "scenario": null
                },
                {
                    "value": "7,04E+01",
                    "module": "A2",
                    "scenario": null
                },
                {
                    "value": "2,71E-01",
                    "module": "A3",
                    "scenario": null
                },
                {
                    "value": "1,36E+01",
                    "module": "A4",
                    "scenario": null
                },
                {
                    "value": "4,55E-01",
                    "module": "A5",
                    "scenario": null
                },
                {
                    "value": "1,06E-01",
                    "module": "B2",
                    "scenario": null
                },
                {
                    "value": "0,00E+00",
                    "module": "B3",
                    "scenario": null
                },
                {
                    "value": "0,00E+00",
                    "module": "B4",
                    "scenario": null
                },
                {
                    "value": "0,00E+00",
                    "module": "C1",
                    "scenario": null
                },
                {
                    "value": "1,11E+01",
                    "module": "C2",
                    "scenario": null
                },
                {
                    "value": "6,07E+00",
                    "module": "C3",
                    "scenario": null
                },
                {
                    "value": "4,31E+00",
                    "module": "C4",
                    "scenario": null
                },
                {
                    "value": "-8,64E+01",
                    "module": "D",
                    "scenario": null
                },
                {
                    "value": "1,74E+03",
                    "module": "A1A3",
                    "scenario": null
                }
            ]
        },
        {
            "parameter": "WDP",
            "values": [
                {
                    "value": "6,72E+03",
                    "module": "A1",
                    "scenario": null
                },
                {
                    "value": "1,51E+02",
                    "module": "A2",
                    "scenario": null
                },
                {
                    "value": "4,65E+01",
                    "module": "A3",
                    "scenario": null
                },
                {
                    "value": "9,20E+01",
                    "module": "A4",
                    "scenario": null
                },
                {
                    "value": "6,23E-01",
                    "module": "A5",
                    "scenario": null
                },
                {
                    "value": "1,88E+00",
                    "module": "B2",
                    "scenario": null
                },
                {
                    "value": "0,00E+00",
                    "module": "B3",
                    "scenario": null
                },
                {
                    "value": "0,00E+00",
                    "module": "B4",
                    "scenario": null
                },
                {
                    "value": "0,00E+00",
                    "module": "C1",
                    "scenario": null
                },
                {
                    "value": "1,07E+01",
                    "module": "C2",
                    "scenario": null
                },
                {
                    "value": "1,89E+01",
                    "module": "C3",
                    "scenario": null
                },
                {
                    "value": "1,04E+01",
                    "module": "C4",
                    "scenario": null
                },
                {
                    "value": "7,51E+01",
                    "module": "D",
                    "scenario": null
                },
                {
                    "value": "6,92E+03",
                    "module": "A1A3",
                    "scenario": null
                }
            ]
        },
        {
            "parameter": "EP-freshwater",
            "values": [
                {
                    "value": "8,06E-03",
                    "module": "A1",
                    "scenario": null
                },
                {
                    "value": "7,64E-05",
                    "module": "A2",
                    "scenario": null
                },
                {
                    "value": "8,11E-07",
                    "module": "A3",
                    "scenario": null
                },
                {
                    "value": "4,27E-05",
                    "module": "A4",
                    "scenario": null
                },
                {
                    "value": "2,81E-07",
                    "module": "A5",
                    "scenario": null
                },
                {
                    "value": "4,94E-07",
                    "module": "B2",
                    "scenario": null
                },
                {
                    "value": "0,00E+00",
                    "module": "B3",
                    "scenario": null
                },
                {
                    "value": "0,00E+00",
                    "module": "B4",
                    "scenario": null
                },
                {
                    "value": "0,00E+00",
                    "module": "C1",
                    "scenario": null
                },
                {
                    "value": "5,84E-06",
                    "module": "C2",
                    "scenario": null
                },
                {
                    "value": "1,88E-05",
                    "module": "C3",
                    "scenario": null
                },
                {
                    "value": "2,03E-06",
                    "module": "C4",
                    "scenario": null
                },
                {
                    "value": "-6,05E-04",
                    "module": "D",
                    "scenario": null
                },
                {
                    "value": "8,14E-03",
                    "module": "A1A3",
                    "scenario": null
                }
            ]
        },
        {
            "parameter": "EP-marine",
            "values": [
                {
                    "value": "1,24E-01",
                    "module": "A1",
                    "scenario": null
                },
                {
                    "value": "6,43E-03",
                    "module": "A2",
                    "scenario": null
                },
                {
                    "value": "2,77E-05",
                    "module": "A3",
                    "scenario": null
                },
                {
                    "value": "8,71E-04",
                    "module": "A4",
                    "scenario": null
                },
                {
                    "value": "6,00E-05",
                    "module": "A5",
                    "scenario": null
                },
                {
                    "value": "5,72E-06",
                    "module": "B2",
                    "scenario": null
                },
                {
                    "value": "0,00E+00",
                    "module": "B3",
                    "scenario": null
                },
                {
                    "value": "0,00E+00",
                    "module": "B4",
                    "scenario": null
                },
                {
                    "value": "0,00E+00",
                    "module": "C1",
                    "scenario": null
                },
                {
                    "value": "4,16E-04",
                    "module": "C2",
                    "scenario": null
                },
                {
                    "value": "3,25E-03",
                    "module": "C3",
                    "scenario": null
                },
                {
                    "value": "4,75E-04",
                    "module": "C4",
                    "scenario": null
                },
                {
                    "value": "-1,22E-02",
                    "module": "D",
                    "scenario": null
                },
                {
                    "value": "1,30E-01",
                    "module": "A1A3",
                    "scenario": null
                }
            ]
        },
        {
            "parameter": "EP-terrestrial",
            "values": [
                {
                    "value": "1,45E+00",
                    "module": "A1",
                    "scenario": null
                },
                {
                    "value": "7,21E-02",
                    "module": "A2",
                    "scenario": null
                },
                {
                    "value": "3,19E-04",
                    "module": "A3",
                    "scenario": null
                },
                {
                    "value": "9,94E-03",
                    "module": "A4",
                    "scenario": null
                },
                {
                    "value": "6,18E-04",
                    "module": "A5",
                    "scenario": null
                },
                {
                    "value": "6,65E-05",
                    "module": "B2",
                    "scenario": null
                },
                {
                    "value": "0,00E+00",
                    "module": "B3",
                    "scenario": null
                },
                {
                    "value": "0,00E+00",
                    "module": "B4",
                    "scenario": null
                },
                {
                    "value": "0,00E+00",
                    "module": "C1",
                    "scenario": null
                },
                {
                    "value": "4,65E-03",
                    "module": "C2",
                    "scenario": null
                },
                {
                    "value": "3,38E-02",
                    "module": "C3",
                    "scenario": null
                },
                {
                    "value": "5,27E-03",
                    "module": "C4",
                    "scenario": null
                },
                {
                    "value": "-1,27E-01",
                    "module": "D",
                    "scenario": null
                },
                {
                    "value": "1,52E+00",
                    "module": "A1A3",
                    "scenario": null
                }
            ]
        },
        {
            "parameter": "GWP-IOBC",
            "values": [
                {
                    "value": "1,24E+02",
                    "module": "A1",
                    "scenario": null
                },
                {
                    "value": "4,51E+00",
                    "module": "A2",
                    "scenario": null
                },
                {
                    "value": "2,35E-02",
                    "module": "A3",
                    "scenario": null
                },
                {
                    "value": "8,57E-01",
                    "module": "A4",
                    "scenario": null
                },
                {
                    "value": "3,58E-02",
                    "module": "A5",
                    "scenario": null
                },
                {
                    "value": "6,22E-03",
                    "module": "B2",
                    "scenario": null
                },
                {
                    "value": "0,00E+00",
                    "module": "B3",
                    "scenario": null
                },
                {
                    "value": "0,00E+00",
                    "module": "B4",
                    "scenario": null
                },
                {
                    "value": "0,00E+00",
                    "module": "C1",
                    "scenario": null
                },
                {
                    "value": "7,32E-01",
                    "module": "C2",
                    "scenario": null
                },
                {
                    "value": "4,38E+00",
                    "module": "C3",
                    "scenario": null
                },
                {
                    "value": "2,05E-01",
                    "module": "C4",
                    "scenario": null
                },
                {
                    "value": "-1,28E+01",
                    "module": "D",
                    "scenario": null
                },
                {
                    "value": "1,28E+02",
                    "module": "A1A3",
                    "scenario": null
                }
            ]
        }
    ],
    "additional_environmental_impact": [
        {
            "parameter": "PM",
            "values": [
                {
                    "value": "8,70E-06",
                    "module": "A1",
                    "scenario": null
                },
                {
                    "value": "3,24E-07",
                    "module": "A2",
                    "scenario": null
                },
                {
                    "value": "1,00E-09",
                    "module": "A3",
                    "scenario": null
                },
                {
                    "value": "4,64E-08",
                    "module": "A4",
                    "scenario": null
                },
                {
                    "value": "2,40E-09",
                    "module": "A5",
                    "scenario": null
                },
                {
                    "value": "3,06E-10",
                    "module": "B2",
                    "scenario": null
                },
                {
                    "value": "0,00E+00",
                    "module": "B3",
                    "scenario": null
                },
                {
                    "value": "0,00E+00",
                    "module": "B4",
                    "scenario": null
                },
                {
                    "value": "0,00E+00",
                    "module": "C1",
                    "scenario": null
                },
                {
                    "value": "4,48E-08",
                    "module": "C2",
                    "scenario": null
                },
                {
                    "value": "9,80E-08",
                    "module": "C3",
                    "scenario": null
                },
                {
                    "value": "2,42E-08",
                    "module": "C4",
                    "scenario": null
                },
                {
                    "value": "-1,47E-06",
                    "module": "D",
                    "scenario": null
                },
                {
                    "value": "9,02E-06",
                    "module": "A1A3",
                    "scenario": null
                }
            ]
        },
        {
            "parameter": "ETP-fw",
            "values": [
                {
                    "value": "4,38E+03",
                    "module": "A1",
                    "scenario": null
                },
                {
                    "value": "5,42E+01",
                    "module": "A2",
                    "scenario": null
                },
                {
                    "value": "4,78E-01",
                    "module": "A3",
                    "scenario": null
                },
                {
                    "value": "1,34E+01",
                    "module": "A4",
                    "scenario": null
                },
                {
                    "value": "5,93E-01",
                    "module": "A5",
                    "scenario": null
                },
                {
                    "value": "1,14E-01",
                    "module": "B2",
                    "scenario": null
                },
                {
                    "value": "0,00E+00",
                    "module": "B3",
                    "scenario": null
                },
                {
                    "value": "0,00E+00",
                    "module": "B4",
                    "scenario": null
                },
                {
                    "value": "0,00E+00",
                    "module": "C1",
                    "scenario": null
                },
                {
                    "value": "8,20E+00",
                    "module": "C2",
                    "scenario": null
                },
                {
                    "value": "3,01E+01",
                    "module": "C3",
                    "scenario": null
                },
                {
                    "value": "2,75E+00",
                    "module": "C4",
                    "scenario": null
                },
                {
                    "value": "-5,43E+02",
                    "module": "D",
                    "scenario": null
                },
                {
                    "value": "4,43E+03",
                    "module": "A1A3",
                    "scenario": null
                }
            ]
        },
        {
            "parameter": "HTP-c",
            "values": [
                {
                    "value": "7,54E-07",
                    "module": "A1",
                    "scenario": null
                },
                {
                    "value": "0,00E+00",
                    "module": "A2",
                    "scenario": null
                },
                {
                    "value": "3,10E-11",
                    "module": "A3",
                    "scenario": null
                },
                {
                    "value": "0,00E+00",
                    "module": "A4",
                    "scenario": null
                },
                {
                    "value": "2,10E-11",
                    "module": "A5",
                    "scenario": null
                },
                {
                    "value": "1,80E-11",
                    "module": "B2",
                    "scenario": null
                },
                {
                    "value": "0,00E+00",
                    "module": "B3",
                    "scenario": null
                },
                {
                    "value": "0,00E+00",
                    "module": "B4",
                    "scenario": null
                },
                {
                    "value": "0,00E+00",
                    "module": "C1",
                    "scenario": null
                },
                {
                    "value": "0,00E+00",
                    "module": "C2",
                    "scenario": null
                },
                {
                    "value": "2,61E-09",
                    "module": "C3",
                    "scenario": null
                },
                {
                    "value": "1,03E-10",
                    "module": "C4",
                    "scenario": null
                },
                {
                    "value": "-3,78E-08",
                    "module": "D",
                    "scenario": null
                },
                {
                    "value": "7,55E-07",
                    "module": "A1A3",
                    "scenario": null
                }
            ]
        },
        {
            "parameter": "HTP-nc",
            "values": [
                {
                    "value": "4,99E-06",
                    "module": "A1",
                    "scenario": null
                },
                {
                    "value": "5,63E-08",
                    "module": "A2",
                    "scenario": null
                },
                {
                    "value": "7,99E-10",
                    "module": "A3",
                    "scenario": null
                },
                {
                    "value": "1,76E-08",
                    "module": "A4",
                    "scenario": null
                },
                {
                    "value": "9,05E-10",
                    "module": "A5",
                    "scenario": null
                },
                {
                    "value": "3,78E-10",
                    "module": "B2",
                    "scenario": null
                },
                {
                    "value": "0,00E+00",
                    "module": "B3",
                    "scenario": null
                },
                {
                    "value": "0,00E+00",
                    "module": "B4",
                    "scenario": null
                },
                {
                    "value": "0,00E+00",
                    "module": "C1",
                    "scenario": null
                },
                {
                    "value": "8,95E-09",
                    "module": "C2",
                    "scenario": null
                },
                {
                    "value": "6,06E-08",
                    "module": "C3",
                    "scenario": null
                },
                {
                    "value": "2,89E-09",
                    "module": "C4",
                    "scenario": null
                },
                {
                    "value": "6,40E-07",
                    "module": "D",
                    "scenario": null
                },
                {
                    "value": "5,05E-06",
                    "module": "A1A3",
                    "scenario": null
                }
            ]
        },
        {
            "parameter": "SQP",
            "values": [
                {
                    "value": "2,41E+03",
                    "module": "A1",
                    "scenario": null
                },
                {
                    "value": "6,21E+01",
                    "module": "A2",
                    "scenario": null
                },
                {
                    "value": "1,24E-01",
                    "module": "A3",
                    "scenario": null
                },
                {
                    "value": "9,92E+00",
                    "module": "A4",
                    "scenario": null
                },
                {
                    "value": "3,19E-01",
                    "module": "A5",
                    "scenario": null
                },
                {
                    "value": "2,95E-02",
                    "module": "B2",
                    "scenario": null
                },
                {
                    "value": "0,00E+00",
                    "module": "B3",
                    "scenario": null
                },
                {
                    "value": "0,00E+00",
                    "module": "B4",
                    "scenario": null
                },
                {
                    "value": "0,00E+00",
                    "module": "C1",
                    "scenario": null
                },
                {
                    "value": "7,73E+00",
                    "module": "C2",
                    "scenario": null
                },
                {
                    "value": "1,39E+00",
                    "module": "C3",
                    "scenario": null
                },
                {
                    "value": "9,49E+00",
                    "module": "C4",
                    "scenario": null
                },
                {
                    "value": "-1,69E+02",
                    "module": "D",
                    "scenario": null
                },
                {
                    "value": "2,47E+03",
                    "module": "A1A3",
                    "scenario": null
                }
            ]
        },
        {
            "parameter": "IRP",
            "values": [
                {
                    "value": "5,45E+00",
                    "module": "A1",
                    "scenario": null
                },
                {
                    "value": "3,35E-01",
                    "module": "A2",
                    "scenario": null
                },
                {
                    "value": "4,84E-03",
                    "module": "A3",
                    "scenario": null
                },
                {
                    "value": "8,20E-02",
                    "module": "A4",
                    "scenario": null
                },
                {
                    "value": "1,93E-03",
                    "module": "A5",
                    "scenario": null
                },
                {
                    "value": "7,29E-04",
                    "module": "B2",
                    "scenario": null
                },
                {
                    "value": "0,00E+00",
                    "module": "B3",
                    "scenario": null
                },
                {
                    "value": "0,00E+00",
                    "module": "B4",
                    "scenario": null
                },
                {
                    "value": "0,00E+00",
                    "module": "C1",
                    "scenario": null
                },
                {
                    "value": "4,83E-02",
                    "module": "C2",
                    "scenario": null
                },
                {
                    "value": "1,69E-02",
                    "module": "C3",
                    "scenario": null
                },
                {
                    "value": "1,74E-02",
                    "module": "C4",
                    "scenario": null
                },
                {
                    "value": "-1,30E-01",
                    "module": "D",
                    "scenario": null
                },
                {
                    "value": "5,79E+00",
                    "module": "A1A3",
                    "scenario": null
                }
            ]
        }
    ],
    "resource_use": [
        {
            "parameter": "PERE",
            "values": [
                {
                    "value": "3,47E+02",
                    "module": "A1",
                    "scenario": null
                },
                {
                    "value": "2,23E+00",
                    "module": "A2",
                    "scenario": null
                },
                {
                    "value": "3,44E+00",
                    "module": "A3",
                    "scenario": null
                },
                {
                    "value": "1,31E+00",
                    "module": "A4",
                    "scenario": null
                },
                {
                    "value": "7,77E-03",
                    "module": "A5",
                    "scenario": null
                },
                {
                    "value": "1,43E-02",
                    "module": "B2",
                    "scenario": null
                },
                {
                    "value": "0,00E+00",
                    "module": "B3",
                    "scenario": null
                },
                {
                    "value": "0,00E+00",
                    "module": "B4",
                    "scenario": null
                },
                {
                    "value": "0,00E+00",
                    "module": "C1",
                    "scenario": null
                },
                {
                    "value": "1,58E-01",
                    "module": "C2",
                    "scenario": null
                },
                {
                    "value": "4,53E-01",
                    "module": "C3",
                    "scenario": null
                },
                {
                    "value": "8,87E-02",
                    "module": "C4",
                    "scenario": null
                },
                {
                    "value": "-1,57E+02",
                    "module": "D",
                    "scenario": null
                },
                {
                    "value": "3,53E+02",
                    "module": "A1A3",
                    "scenario": null
                }
            ]
        },
        {
            "parameter": "PERM",
            "values": [
                {
                    "value": "2,46E+02",
                    "module": "A1",
                    "scenario": null
                },
                {
                    "value": "0,00E+00",
                    "module": "A2",
                    "scenario": null
                },
                {
                    "value": "0,00E+00",
                    "module": "A3",
                    "scenario": null
                },
                {
                    "value": "0,00E+00",
                    "module": "A4",
                    "scenario": null
                },
                {
                    "value": "-4,70E+01",
                    "module": "A5",
                    "scenario": null
                },
                {
                    "value": "0,00E+00",
                    "module": "B2",
                    "scenario": null
                },
                {
                    "value": "0,00E+00",
                    "module": "B3",
                    "scenario": null
                },
                {
                    "value": "0,00E+00",
                    "module": "B4",
                    "scenario": null
                },
                {
                    "value": "0,00E+00",
                    "module": "C1",
                    "scenario": null
                },
                {
                    "value": "0,00E+00",
                    "module": "C2",
                    "scenario": null
                },
                {
                    "value": "-1,64E+02",
                    "module": "C3",
                    "scenario": null
                },
                {
                    "value": "0,00E+00",
                    "module": "C4",
                    "scenario": null
                },
                {
                    "value": "0,00E+00",
                    "module": "D",
                    "scenario": null
                },
                {
                    "value": "2,46E+02",
                    "module": "A1A3",
                    "scenario": null
                }
            ]
        },
        {
            "parameter": "PERT",
            "values": [
                {
                    "value": "5,93E+02",
                    "module": "A1",
                    "scenario": null
                },
                {
                    "value": "2,23E+00",
                    "module": "A2",
                    "scenario": null
                },
                {
                    "value": "3,44E+00",
                    "module": "A3",
                    "scenario": null
                },
                {
                    "value": "1,31E+00",
                    "module": "A4",
                    "scenario": null
                },
                {
                    "value": "-4,70E+01",
                    "module": "A5",
                    "scenario": null
                },
                {
                    "value": "1,43E-02",
                    "module": "B2",
                    "scenario": null
                },
                {
                    "value": "0,00E+00",
                    "module": "B3",
                    "scenario": null
                },
                {
                    "value": "0,00E+00",
                    "module": "B4",
                    "scenario": null
                },
                {
                    "value": "0,00E+00",
                    "module": "C1",
                    "scenario": null
                },
                {
                    "value": "1,58E-01",
                    "module": "C2",
                    "scenario": null
                },
                {
                    "value": "-1,63E+02",
                    "module": "C3",
                    "scenario": null
                },
                {
                    "value": "8,87E-02",
                    "module": "C4",
                    "scenario": null
                },
                {
                    "value": "-1,57E+02",
                    "module": "D",
                    "scenario": null
                },
                {
                    "value": "5,99E+02",
                    "module": "A1A3",
                    "scenario": null
                }
            ]
        },
        {
            "parameter": "PENRE",
            "values": [
                {
                    "value": "1,60E+03",
                    "module": "A1",
                    "scenario": null
                },
                {
                    "value": "7,04E+01",
                    "module": "A2",
                    "scenario": null
                },
                {
                    "value": "2,72E-01",
                    "module": "A3",
                    "scenario": null
                },
                {
                    "value": "1,36E+01",
                    "module": "A4",
                    "scenario": null
                },
                {
                    "value": "4,55E-01",
                    "module": "A5",
                    "scenario": null
                },
                {
                    "value": "1,06E-01",
                    "module": "B2",
                    "scenario": null
                },
                {
                    "value": "0,00E+00",
                    "module": "B3",
                    "scenario": null
                },
                {
                    "value": "0,00E+00",
                    "module": "B4",
                    "scenario": null
                },
                {
                    "value": "0,00E+00",
                    "module": "C1",
                    "scenario": null
                },
                {
                    "value": "1,11E+01",
                    "module": "C2",
                    "scenario": null
                },
                {
                    "value": "6,08E+00",
                    "module": "C3",
                    "scenario": null
                },
                {
                    "value": "4,31E+00",
                    "module": "C4",
                    "scenario": null
                },
                {
                    "value": "-8,64E+01",
                    "module": "D",
                    "scenario": null
                },
                {
                    "value": "1,67E+03",
                    "module": "A1A3",
                    "scenario": null
                }
            ]
        },
        {
            "parameter": "PENRM",
            "values": [
                {
                    "value": "6,83E+01",
                    "module": "A1",
                    "scenario": null
                },
                {
                    "value": "0,00E+00",
                    "module": "A2",
                    "scenario": null
                },
                {
                    "value": "0,00E+00",
                    "module": "A3",
                    "scenario": null
                },
                {
                    "value": "0,00E+00",
                    "module": "A4",
                    "scenario": null
                },
                {
                    "value": "-2,12E+00",
                    "module": "A5",
                    "scenario": null
                },
                {
                    "value": "0,00E+00",
                    "module": "B2",
                    "scenario": null
                },
                {
                    "value": "0,00E+00",
                    "module": "B3",
                    "scenario": null
                },
                {
                    "value": "0,00E+00",
                    "module": "B4",
                    "scenario": null
                },
                {
                    "value": "0,00E+00",
                    "module": "C1",
                    "scenario": null
                },
                {
                    "value": "0,00E+00",
                    "module": "C2",
                    "scenario": null
                },
                {
                    "value": "-5,34E+01",
                    "module": "C3",
                    "scenario": null
                },
                {
                    "value": "0,00E+00",
                    "module": "C4",
                    "scenario": null
                },
                {
                    "value": "0,00E+00",
                    "module": "D",
                    "scenario": null
                },
                {
                    "value": "6,83E+01",
                    "module": "A1A3",
                    "scenario": null
                }
            ]
        },
        {
            "parameter": "PENRT",
            "values": [
                {
                    "value": "1,67E+03",
                    "module": "A1",
                    "scenario": null
                },
                {
                    "value": "7,04E+01",
                    "module": "A2",
                    "scenario": null
                },
                {
                    "value": "2,72E-01",
                    "module": "A3",
                    "scenario": null
                },
                {
                    "value": "1,36E+01",
                    "module": "A4",
                    "scenario": null
                },
                {
                    "value": "-1,67E+00",
                    "module": "A5",
                    "scenario": null
                },
                {
                    "value": "1,06E-01",
                    "module": "B2",
                    "scenario": null
                },
                {
                    "value": "0,00E+00",
                    "module": "B3",
                    "scenario": null
                },
                {
                    "value": "0,00E+00",
                    "module": "B4",
                    "scenario": null
                },
                {
                    "value": "0,00E+00",
                    "module": "C1",
                    "scenario": null
                },
                {
                    "value": "1,11E+01",
                    "module": "C2",
                    "scenario": null
                },
                {
                    "value": "-4,74E+01",
                    "module": "C3",
                    "scenario": null
                },
                {
                    "value": "4,31E+00",
                    "module": "C4",
                    "scenario": null
                },
                {
                    "value": "-8,64E+01",
                    "module": "D",
                    "scenario": null
                },
                {
                    "value": "1,74E+03",
                    "module": "A1A3",
                    "scenario": null
                }
            ]
        },
        {
            "parameter": "SM",
            "values": [
                {
                    "value": "6,17E+00",
                    "module": "A1",
                    "scenario": null
                },
                {
                    "value": "0,00E+00",
                    "module": "A2",
                    "scenario": null
                },
                {
                    "value": "1,48E-05",
                    "module": "A3",
                    "scenario": null
                },
                {
                    "value": "0,00E+00",
                    "module": "A4",
                    "scenario": null
                },
                {
                    "value": "0,00E+00",
                    "module": "A5",
                    "scenario": null
                },
                {
                    "value": "0,00E+00",
                    "module": "B2",
                    "scenario": null
                },
                {
                    "value": "0,00E+00",
                    "module": "B3",
                    "scenario": null
                },
                {
                    "value": "0,00E+00",
                    "module": "B4",
                    "scenario": null
                },
                {
                    "value": "0,00E+00",
                    "module": "C1",
                    "scenario": null
                },
                {
                    "value": "0,00E+00",
                    "module": "C2",
                    "scenario": null
                },
                {
                    "value": "0,00E+00",
                    "module": "C3",
                    "scenario": null
                },
                {
                    "value": "0,00E+00",
                    "module": "C4",
                    "scenario": null
                },
                {
                    "value": "0,00E+00",
                    "module": "D",
                    "scenario": null
                },
                {
                    "value": "6,17E+00",
                    "module": "A1A3",
                    "scenario": null
                }
            ]
        },
        {
            "parameter": "RSF",
            "values": [
                {
                    "value": "1,56E+00",
                    "module": "A1",
                    "scenario": null
                },
                {
                    "value": "1,35E-01",
                    "module": "A2",
                    "scenario": null
                },
                {
                    "value": "2,71E-03",
                    "module": "A3",
                    "scenario": null
                },
                {
                    "value": "9,26E-02",
                    "module": "A4",
                    "scenario": null
                },
                {
                    "value": "2,52E-04",
                    "module": "A5",
                    "scenario": null
                },
                {
                    "value": "1,15E-03",
                    "module": "B2",
                    "scenario": null
                },
                {
                    "value": "0,00E+00",
                    "module": "B3",
                    "scenario": null
                },
                {
                    "value": "0,00E+00",
                    "module": "B4",
                    "scenario": null
                },
                {
                    "value": "0,00E+00",
                    "module": "C1",
                    "scenario": null
                },
                {
                    "value": "5,66E-03",
                    "module": "C2",
                    "scenario": null
                },
                {
                    "value": "9,95E-03",
                    "module": "C3",
                    "scenario": null
                },
                {
                    "value": "2,28E-03",
                    "module": "C4",
                    "scenario": null
                },
                {
                    "value": "2,39E-01",
                    "module": "D",
                    "scenario": null
                },
                {
                    "value": "1,69E+00",
                    "module": "A1A3",
                    "scenario": null
                }
            ]
        },
        {
            "parameter": "NRSF",
            "values": [
                {
                    "value": "3,50E-01",
                    "module": "A1",
                    "scenario": null
                },
                {
                    "value": "1,31E-01",
                    "module": "A2",
                    "scenario": null
                },
                {
                    "value": "7,45E-03",
                    "module": "A3",
                    "scenario": null
                },
                {
                    "value": "4,28E-02",
                    "module": "A4",
                    "scenario": null
                },
                {
                    "value": "1,18E-03",
                    "module": "A5",
                    "scenario": null
                },
                {
                    "value": "1,13E-03",
                    "module": "B2",
                    "scenario": null
                },
                {
                    "value": "0,00E+00",
                    "module": "B3",
                    "scenario": null
                },
                {
                    "value": "0,00E+00",
                    "module": "B4",
                    "scenario": null
                },
                {
                    "value": "0,00E+00",
                    "module": "C1",
                    "scenario": null
                },
                {
                    "value": "2,02E-02",
                    "module": "C2",
                    "scenario": null
                },
                {
                    "value": "0,00E+00",
                    "module": "C3",
                    "scenario": null
                },
                {
                    "value": "1,86E-01",
                    "module": "C4",
                    "scenario": null
                },
                {
                    "value": "-1,27E+00",
                    "module": "D",
                    "scenario": null
                },
                {
                    "value": "4,88E-01",
                    "module": "A1A3",
                    "scenario": null
                }
            ]
        },
        {
            "parameter": "FW",
            "values": [
                {
                    "value": "1,53E+00",
                    "module": "A1",
                    "scenario": null
                },
                {
                    "value": "1,40E-02",
                    "module": "A2",
                    "scenario": null
                },
                {
                    "value": "2,58E-02",
                    "module": "A3",
                    "scenario": null
                },
                {
                    "value": "7,05E-03",
                    "module": "A4",
                    "scenario": null
                },
                {
                    "value": "2,25E-04",
                    "module": "A5",
                    "scenario": null
                },
                {
                    "value": "1,81E-02",
                    "module": "B2",
                    "scenario": null
                },
                {
                    "value": "0,00E+00",
                    "module": "B3",
                    "scenario": null
                },
                {
                    "value": "0,00E+00",
                    "module": "B4",
                    "scenario": null
                },
                {
                    "value": "0,00E+00",
                    "module": "C1",
                    "scenario": null
                },
                {
                    "value": "1,18E-03",
                    "module": "C2",
                    "scenario": null
                },
                {
                    "value": "1,22E-02",
                    "module": "C3",
                    "scenario": null
                },
                {
                    "value": "3,94E-03",
                    "module": "C4",
                    "scenario": null
                },
                {
                    "value": "-1,98E-01",
                    "module": "D",
                    "scenario": null
                },
                {
                    "value": "1,57E+00",
                    "module": "A1A3",
                    "scenario": null
                }
            ]
        }
    ],
    "end_of_life_waste": [
        {
            "parameter": "HWD",
            "values": [
                {
                    "value": "8,23E-01",
                    "module": "A1",
                    "scenario": null
                },
                {
                    "value": "4,88E-03",
                    "module": "A2",
                    "scenario": null
                },
                {
                    "value": "2,11E-03",
                    "module": "A3",
                    "scenario": null
                },
                {
                    "value": "1,77E-03",
                    "module": "A4",
                    "scenario": null
                },
                {
                    "value": "0,00E+00",
                    "module": "A5",
                    "scenario": null
                },
                {
                    "value": "1,99E-05",
                    "module": "B2",
                    "scenario": null
                },
                {
                    "value": "0,00E+00",
                    "module": "B3",
                    "scenario": null
                },
                {
                    "value": "0,00E+00",
                    "module": "B4",
                    "scenario": null
                },
                {
                    "value": "0,00E+00",
                    "module": "C1",
                    "scenario": null
                },
                {
                    "value": "5,70E-04",
                    "module": "C2",
                    "scenario": null
                },
                {
                    "value": "0,00E+00",
                    "module": "C3",
                    "scenario": null
                },
                {
                    "value": "1,64E+01",
                    "module": "C4",
                    "scenario": null
                },
                {
                    "value": "-3,93E-02",
                    "module": "D",
                    "scenario": null
                },
                {
                    "value": "8,30E-01",
                    "module": "A1A3",
                    "scenario": null
                }
            ]
        },
        {
            "parameter": "NHWD",
            "values": [
                {
                    "value": "3,30E+01",
                    "module": "A1",
                    "scenario": null
                },
                {
                    "value": "4,13E+00",
                    "module": "A2",
                    "scenario": null
                },
                {
                    "value": "2,11E-02",
                    "module": "A3",
                    "scenario": null
                },
                {
                    "value": "3,58E-01",
                    "module": "A4",
                    "scenario": null
                },
                {
                    "value": "1,94E+00",
                    "module": "A5",
                    "scenario": null
                },
                {
                    "value": "1,28E-03",
                    "module": "B2",
                    "scenario": null
                },
                {
                    "value": "0,00E+00",
                    "module": "B3",
                    "scenario": null
                },
                {
                    "value": "0,00E+00",
                    "module": "B4",
                    "scenario": null
                },
                {
                    "value": "0,00E+00",
                    "module": "C1",
                    "scenario": null
                },
                {
                    "value": "5,38E-01",
                    "module": "C2",
                    "scenario": null
                },
                {
                    "value": "2,61E-01",
                    "module": "C3",
                    "scenario": null
                },
                {
                    "value": "2,23E-01",
                    "module": "C4",
                    "scenario": null
                },
                {
                    "value": "-3,58E+00",
                    "module": "D",
                    "scenario": null
                },
                {
                    "value": "3,72E+01",
                    "module": "A1A3",
                    "scenario": null
                }
            ]
        },
        {
            "parameter": "RWD",
            "values": [
                {
                    "value": "5,50E-03",
                    "module": "A1",
                    "scenario": null
                },
                {
                    "value": "4,73E-04",
                    "module": "A2",
                    "scenario": null
                },
                {
                    "value": "2,40E-06",
                    "module": "A3",
                    "scenario": null
                },
                {
                    "value": "8,59E-05",
                    "module": "A4",
                    "scenario": null
                },
                {
                    "value": "0,00E+00",
                    "module": "A5",
                    "scenario": null
                },
                {
                    "value": "6,18E-07",
                    "module": "B2",
                    "scenario": null
                },
                {
                    "value": "0,00E+00",
                    "module": "B3",
                    "scenario": null
                },
                {
                    "value": "0,00E+00",
                    "module": "B4",
                    "scenario": null
                },
                {
                    "value": "0,00E+00",
                    "module": "C1",
                    "scenario": null
                },
                {
                    "value": "7,53E-05",
                    "module": "C2",
                    "scenario": null
                },
                {
                    "value": "0,00E+00",
                    "module": "C3",
                    "scenario": null
                },
                {
                    "value": "2,60E-05",
                    "module": "C4",
                    "scenario": null
                },
                {
                    "value": "-1,08E-04",
                    "module": "D",
                    "scenario": null
                },
                {
                    "value": "5,97E-03",
                    "module": "A1A3",
                    "scenario": null
                }
            ]
        }
    ],
    "end_of_life_flow": [
        {
            "parameter": "CRU",
            "values": [
                {
                    "value": "0,00E+00",
                    "module": "A1",
                    "scenario": null
                },
                {
                    "value": "0,00E+00",
                    "module": "A2",
                    "scenario": null
                },
                {
                    "value": "0,00E+00",
                    "module": "A3",
                    "scenario": null
                },
                {
                    "value": "0,00E+00",
                    "module": "A4",
                    "scenario": null
                },
                {
                    "value": "2,14E+00",
                    "module": "A5",
                    "scenario": null
                },
                {
                    "value": "0,00E+00",
                    "module": "B2",
                    "scenario": null
                },
                {
                    "value": "0,00E+00",
                    "module": "B3",
                    "scenario": null
                },
                {
                    "value": "0,00E+00",
                    "module": "B4",
                    "scenario": null
                },
                {
                    "value": "0,00E+00",
                    "module": "C1",
                    "scenario": null
                },
                {
                    "value": "0,00E+00",
                    "module": "C2",
                    "scenario": null
                },
                {
                    "value": "0,00E+00",
                    "module": "C3",
                    "scenario": null
                },
                {
                    "value": "0,00E+00",
                    "module": "C4",
                    "scenario": null
                },
                {
                    "value": "0,00E+00",
                    "module": "D",
                    "scenario": null
                },
                {
                    "value": "0,00E+00",
                    "module": "A1A3",
                    "scenario": null
                }
            ]
        },
        {
            "parameter": "MFR",
            "values": [
                {
                    "value": "0,00E+00",
                    "module": "A1",
                    "scenario": null
                },
                {
                    "value": "0,00E+00",
                    "module": "A2",
                    "scenario": null
                },
                {
                    "value": "7,15E-05",
                    "module": "A3",
                    "scenario": null
                },
                {
                    "value": "0,00E+00",
                    "module": "A4",
                    "scenario": null
                },
                {
                    "value": "1,68E+00",
                    "module": "A5",
                    "scenario": null
                },
                {
                    "value": "0,00E+00",
                    "module": "B2",
                    "scenario": null
                },
                {
                    "value": "0,00E+00",
                    "module": "B3",
                    "scenario": null
                },
                {
                    "value": "0,00E+00",
                    "module": "B4",
                    "scenario": null
                },
                {
                    "value": "0,00E+00",
                    "module": "C1",
                    "scenario": null
                },
                {
                    "value": "0,00E+00",
                    "module": "C2",
                    "scenario": null
                },
                {
                    "value": "6,79E-01",
                    "module": "C3",
                    "scenario": null
                },
                {
                    "value": "0,00E+00",
                    "module": "C4",
                    "scenario": null
                },
                {
                    "value": "0,00E+00",
                    "module": "D",
                    "scenario": null
                },
                {
                    "value": "7,15E-05",
                    "module": "A1A3",
                    "scenario": null
                }
            ]
        },
        {
            "parameter": "MER",
            "values": [
                {
                    "value": "0,00E+00",
                    "module": "A1",
                    "scenario": null
                },
                {
                    "value": "0,00E+00",
                    "module": "A2",
                    "scenario": null
                },
                {
                    "value": "1,79E-07",
                    "module": "A3",
                    "scenario": null
                },
                {
                    "value": "0,00E+00",
                    "module": "A4",
                    "scenario": null
                },
                {
                    "value": "1,12E-01",
                    "module": "A5",
                    "scenario": null
                },
                {
                    "value": "0,00E+00",
                    "module": "B2",
                    "scenario": null
                },
                {
                    "value": "0,00E+00",
                    "module": "B3",
                    "scenario": null
                },
                {
                    "value": "0,00E+00",
                    "module": "B4",
                    "scenario": null
                },
                {
                    "value": "0,00E+00",
                    "module": "C1",
                    "scenario": null
                },
                {
                    "value": "0,00E+00",
                    "module": "C2",
                    "scenario": null
                },
                {
                    "value": "5,15E+01",
                    "module": "C3",
                    "scenario": null
                },
                {
                    "value": "0,00E+00",
                    "module": "C4",
                    "scenario": null
                },
                {
                    "value": "0,00E+00",
                    "module": "D",
                    "scenario": null
                },
                {
                    "value": "1,79E-07",
                    "module": "A1A3",
                    "scenario": null
                }
            ]
        },
        {
            "parameter": "EEE",
            "values": [
                {
                    "value": "0,00E+00",
                    "module": "A1",
                    "scenario": null
                },
                {
                    "value": "0,00E+00",
                    "module": "A2",
                    "scenario": null
                },
                {
                    "value": "1,39E-01",
                    "module": "A3",
                    "scenario": null
                },
                {
                    "value": "0,00E+00",
                    "module": "A4",
                    "scenario": null
                },
                {
                    "value": "1,79E-01",
                    "module": "A5",
                    "scenario": null
                },
                {
                    "value": "0,00E+00",
                    "module": "B2",
                    "scenario": null
                },
                {
                    "value": "0,00E+00",
                    "module": "B3",
                    "scenario": null
                },
                {
                    "value": "0,00E+00",
                    "module": "B4",
                    "scenario": null
                },
                {
                    "value": "0,00E+00",
                    "module": "C1",
                    "scenario": null
                },
                {
                    "value": "0,00E+00",
                    "module": "C2",
                    "scenario": null
                },
                {
                    "value": "2,02E+01",
                    "module": "C3",
                    "scenario": null
                },
                {
                    "value": "0,00E+00",
                    "module": "C4",
                    "scenario": null
                },
                {
                    "value": "0,00E+00",
                    "module": "D",
                    "scenario": null
                },
                {
                    "value": "1,39E-01",
                    "module": "A1A3",
                    "scenario": null
                }
            ]
        },
        {
            "parameter": "EET",
            "values": [
                {
                    "value": "0,00E+00",
                    "module": "A1",
                    "scenario": null
                },
                {
                    "value": "0,00E+00",
                    "module": "A2",
                    "scenario": null
                },
                {
                    "value": "2,10E+00",
                    "module": "A3",
                    "scenario": null
                },
                {
                    "value": "0,00E+00",
                    "module": "A4",
                    "scenario": null
                },
                {
                    "value": "2,71E+00",
                    "module": "A5",
                    "scenario": null
                },
                {
                    "value": "0,00E+00",
                    "module": "B2",
                    "scenario": null
                },
                {
                    "value": "0,00E+00",
                    "module": "B3",
                    "scenario": null
                },
                {
                    "value": "0,00E+00",
                    "module": "B4",
                    "scenario": null
                },
                {
                    "value": "0,00E+00",
                    "module": "C1",
                    "scenario": null
                },
                {
                    "value": "0,00E+00",
                    "module": "C2",
                    "scenario": null
                },
                {
                    "value": "3,06E+02",
                    "module": "C3",
                    "scenario": null
                },
                {
                    "value": "0,00E+00",
                    "module": "C4",
                    "scenario": null
                },
                {
                    "value": "0,00E+00",
                    "module": "D",
                    "scenario": null
                },
                {
                    "value": "2,10E+00",
                    "module": "A1A3",
                    "scenario": null
                }
            ]
        }
    ]
}