{
    "product_name": "SAVE VSR 300 ",
    "epd_id": "NEPD-7296-6564",
    "compliance": [
        "EN 15804+A2",
        "ISO 14025",
        "ISO 21930"
    ],
    "producer_name": "UAB Systemair",
    "environmental_impact": [
        {
            "parameter": "GWP-total",
            "values": [
                {
                    "value": "4,02E+02",
                    "module": "A1-A3",
                    "scenario": null
                },
                {
                    "value": "9,66E+00",
                    "module": "A4",
                    "scenario": null
                },
                {
                    "value": "8,34E-02",
                    "module": "C1",
                    "scenario": null
                },
                {
                    "value": "6,04E-01",
                    "module": "C2",
                    "scenario": null
                },
                {
                    "value": "6,25E+00",
                    "module": "C3",
                    "scenario": null
                },
                {
                    "value": "2,88E-01",
                    "module": "C4",
                    "scenario": null
                },
                {
                    "value": "-2,20E+01",
                    "module": "D",
                    "scenario": null
                }
            ]
        },
        {
            "parameter": "GWP-fossil",
            "values": [
                {
                    "value": "3,98E+02",
                    "module": "A1-A3",
                    "scenario": null
                },
                {
                    "value": "9,65E+00",
                    "module": "A4",
                    "scenario": null
                },
                {
                    "value": "8,34E-02",
                    "module": "C1",
                    "scenario": null
                },
                {
                    "value": "6,04E-01",
                    "module": "C2",
                    "scenario": null
                },
                {
                    "value": "6,25E+00",
                    "module": "C3",
                    "scenario": null
                },
                {
                    "value": "2,88E-01",
                    "module": "C4",
                    "scenario": null
                },
                {
                    "value": "-2,19E+01",
                    "module": "D",
                    "scenario": null
                }
            ]
        },
        {
            "parameter": "GWP-biogenic",
            "values": [
                {
                    "value": "1,74E+00",
                    "module": "A1-A3",
                    "scenario": null
                },
                {
                    "value": "4,14E-03",
                    "module": "A4",
                    "scenario": null
                },
                {
                    "value": "1,56E-05",
                    "module": "C1",
                    "scenario": null
                },
                {
                    "value": "2,50E-04",
                    "module": "C2",
                    "scenario": null
                },
                {
                    "value": "2,51E-03",
                    "module": "C3",
                    "scenario": null
                },
                {
                    "value": "1,62E-04",
                    "module": "C4",
                    "scenario": null
                },
                {
                    "value": "-3,97E-02",
                    "module": "D",
                    "scenario": null
                }
            ]
        },
        {
            "parameter": "GWP-luluc",
            "values": [
                {
                    "value": "1,52E+00",
                    "module": "A1-A3",
                    "scenario": null
                },
                {
                    "value": "2,94E-03",
                    "module": "A4",
                    "scenario": null
                },
                {
                    "value": "6,57E-06",
                    "module": "C1",
                    "scenario": null
                },
                {
                    "value": "2,15E-04",
                    "module": "C2",
                    "scenario": null
                },
                {
                    "value": "2,29E-04",
                    "module": "C3",
                    "scenario": null
                },
                {
                    "value": "4,36E-04",
                    "module": "C4",
                    "scenario": null
                },
                {
                    "value": "-1,05E-01",
                    "module": "D",
                    "scenario": null
                }
            ]
        },
        {
            "parameter": "ODP",
            "values": [
                {
                    "value": "3,55E-05",
                    "module": "A1-A3",
                    "scenario": null
                },
                {
                    "value": "2,33E-06",
                    "module": "A4",
                    "scenario": null
                },
                {
                    "value": "1,80E-08",
                    "module": "C1",
                    "scenario": null
                },
                {
                    "value": "1,37E-07",
                    "module": "C2",
                    "scenario": null
                },
                {
                    "value": "9,54E-08",
                    "module": "C3",
                    "scenario": null
                },
                {
                    "value": "2,49E-08",
                    "module": "C4",
                    "scenario": null
                },
                {
                    "value": "-1,22E-02",
                    "module": "D",
                    "scenario": null
                }
            ]
        },
        {
            "parameter": "AP",
            "values": [
                {
                    "value": "3,63E+00",
                    "module": "A1-A3",
                    "scenario": null
                },
                {
                    "value": "3,11E-02",
                    "module": "A4",
                    "scenario": null
                },
                {
                    "value": "8,72E-04",
                    "module": "C1",
                    "scenario": null
                },
                {
                    "value": "1,73E-03",
                    "module": "C2",
                    "scenario": null
                },
                {
                    "value": "1,93E-03",
                    "module": "C3",
                    "scenario": null
                },
                {
                    "value": "7,86E-04",
                    "module": "C4",
                    "scenario": null
                },
                {
                    "value": "-4,43E-01",
                    "module": "D",
                    "scenario": null
                }
            ]
        },
        {
            "parameter": "POCP",
            "values": [
                {
                    "value": "1,65E+00",
                    "module": "A1-A3",
                    "scenario": null
                },
                {
                    "value": "2,98E-02",
                    "module": "A4",
                    "scenario": null
                },
                {
                    "value": "1,16E-03",
                    "module": "C1",
                    "scenario": null
                },
                {
                    "value": "1,47E-03",
                    "module": "C2",
                    "scenario": null
                },
                {
                    "value": "1,60E-03",
                    "module": "C3",
                    "scenario": null
                },
                {
                    "value": "8,71E-04",
                    "module": "C4",
                    "scenario": null
                },
                {
                    "value": "-1,49E-01",
                    "module": "D",
                    "scenario": null
                }
            ]
        },
        {
            "parameter": "ADPE",
            "values": [
                {
                    "value": "2,30E-01",
                    "module": "A1-A3",
                    "scenario": null
                },
                {
                    "value": "1,72E-04",
                    "module": "A4",
                    "scenario": null
                },
                {
                    "value": "1,28E-07",
                    "module": "C1",
                    "scenario": null
                },
                {
                    "value": "1,67E-05",
                    "module": "C2",
                    "scenario": null
                },
                {
                    "value": "4,04E-06",
                    "module": "C3",
                    "scenario": null
                },
                {
                    "value": "1,57E-06",
                    "module": "C4",
                    "scenario": null
                },
                {
                    "value": "-2,13E-03",
                    "module": "D",
                    "scenario": null
                }
            ]
        },
        {
            "parameter": "ADPF",
            "values": [
                {
                    "value": "5,24E+03",
                    "module": "A1-A3",
                    "scenario": null
                },
                {
                    "value": "1,57E+02",
                    "module": "A4",
                    "scenario": null
                },
                {
                    "value": "1,15E+00",
                    "module": "C1",
                    "scenario": null
                },
                {
                    "value": "9,13E+00",
                    "module": "C2",
                    "scenario": null
                },
                {
                    "value": "3,71E+00",
                    "module": "C3",
                    "scenario": null
                },
                {
                    "value": "2,17E+00",
                    "module": "C4",
                    "scenario": null
                },
                {
                    "value": "-2,07E+02",
                    "module": "D",
                    "scenario": null
                }
            ]
        },
        {
            "parameter": "WDP",
            "values": [
                {
                    "value": "5,97E+04",
                    "module": "A1-A3",
                    "scenario": null
                },
                {
                    "value": "1,20E+02",
                    "module": "A4",
                    "scenario": null
                },
                {
                    "value": "2,44E-01",
                    "module": "C1",
                    "scenario": null
                },
                {
                    "value": "8,83E+00",
                    "module": "C2",
                    "scenario": null
                },
                {
                    "value": "1,71E+01",
                    "module": "C3",
                    "scenario": null
                },
                {
                    "value": "1,09E+01",
                    "module": "C4",
                    "scenario": null
                },
                {
                    "value": "-1,86E+03",
                    "module": "D",
                    "scenario": null
                }
            ]
        },
        {
            "parameter": "EP-freshwater",
            "values": [
                {
                    "value": "5,18E-02",
                    "module": "A1-A3",
                    "scenario": null
                },
                {
                    "value": "7,68E-05",
                    "module": "A4",
                    "scenario": null
                },
                {
                    "value": "3,03E-07",
                    "module": "C1",
                    "scenario": null
                },
                {
                    "value": "4,82E-06",
                    "module": "C2",
                    "scenario": null
                },
                {
                    "value": "1,70E-05",
                    "module": "C3",
                    "scenario": null
                },
                {
                    "value": "3,28E-06",
                    "module": "C4",
                    "scenario": null
                },
                {
                    "value": "-3,38E-03",
                    "module": "D",
                    "scenario": null
                }
            ]
        },
        {
            "parameter": "EP-marine",
            "values": [
                {
                    "value": "4,81E-01",
                    "module": "A1-A3",
                    "scenario": null
                },
                {
                    "value": "6,81E-03",
                    "module": "A4",
                    "scenario": null
                },
                {
                    "value": "3,85E-04",
                    "module": "C1",
                    "scenario": null
                },
                {
                    "value": "3,43E-04",
                    "module": "C2",
                    "scenario": null
                },
                {
                    "value": "5,70E-04",
                    "module": "C3",
                    "scenario": null
                },
                {
                    "value": "3,87E-04",
                    "module": "C4",
                    "scenario": null
                },
                {
                    "value": "-3,37E-02",
                    "module": "D",
                    "scenario": null
                }
            ]
        },
        {
            "parameter": "EP-terrestrial",
            "values": [
                {
                    "value": "9,12E+00",
                    "module": "A1-A3",
                    "scenario": null
                },
                {
                    "value": "7,59E-02",
                    "module": "A4",
                    "scenario": null
                },
                {
                    "value": "4,22E-03",
                    "module": "C1",
                    "scenario": null
                },
                {
                    "value": "3,84E-03",
                    "module": "C2",
                    "scenario": null
                },
                {
                    "value": "6,15E-03",
                    "module": "C3",
                    "scenario": null
                },
                {
                    "value": "2,63E-03",
                    "module": "C4",
                    "scenario": null
                },
                {
                    "value": "-4,20E-01",
                    "module": "D",
                    "scenario": null
                }
            ]
        },
        {
            "parameter": "GWP-IOBC",
            "values": [
                {
                    "value": "4,04E+02",
                    "module": "A1-A3",
                    "scenario": null
                },
                {
                    "value": "9,66E+00",
                    "module": "A4",
                    "scenario": null
                },
                {
                    "value": "8,34E-02",
                    "module": "C1",
                    "scenario": null
                },
                {
                    "value": "6,04E-01",
                    "module": "C2",
                    "scenario": null
                },
                {
                    "value": "6,25E+00",
                    "module": "C3",
                    "scenario": null
                },
                {
                    "value": "2,91E-01",
                    "module": "C4",
                    "scenario": null
                },
                {
                    "value": "-2,82E+01",
                    "module": "D",
                    "scenario": null
                }
            ]
        }
    ],
    "additional_environmental_impact": [
        {
            "parameter": "PM",
            "values": [
                {
                    "value": "3,14E-05",
                    "module": "A1-A3",
                    "scenario": null
                },
                {
                    "value": "8,87E-07",
                    "module": "A4",
                    "scenario": null
                },
                {
                    "value": "2,31E-08",
                    "module": "C1",
                    "scenario": null
                },
                {
                    "value": "3,70E-08",
                    "module": "C2",
                    "scenario": null
                },
                {
                    "value": "1,89E-08",
                    "module": "C3",
                    "scenario": null
                },
                {
                    "value": "1,38E-08",
                    "module": "C4",
                    "scenario": null
                },
                {
                    "value": "-2,33E-06",
                    "module": "D",
                    "scenario": null
                }
            ]
        },
        {
            "parameter": "ETP-fw",
            "values": [
                {
                    "value": "2,70E+04",
                    "module": "A1-A3",
                    "scenario": null
                },
                {
                    "value": "1,15E+02",
                    "module": "A4",
                    "scenario": null
                },
                {
                    "value": "6,27E-01",
                    "module": "C1",
                    "scenario": null
                },
                {
                    "value": "6,76E+00",
                    "module": "C2",
                    "scenario": null
                },
                {
                    "value": "4,36E+01",
                    "module": "C3",
                    "scenario": null
                },
                {
                    "value": "2,30E+02",
                    "module": "C4",
                    "scenario": null
                },
                {
                    "value": "-4,00E+03",
                    "module": "D",
                    "scenario": null
                }
            ]
        },
        {
            "parameter": "HTP-c",
            "values": [
                {
                    "value": "1,53E-06",
                    "module": "A1-A3",
                    "scenario": null
                },
                {
                    "value": "0,00E+00",
                    "module": "A4",
                    "scenario": null
                },
                {
                    "value": "0,00E+00",
                    "module": "C1",
                    "scenario": null
                },
                {
                    "value": "0,00E+00",
                    "module": "C2",
                    "scenario": null
                },
                {
                    "value": "8,30E-10",
                    "module": "C3",
                    "scenario": null
                },
                {
                    "value": "2,91E-09",
                    "module": "C4",
                    "scenario": null
                },
                {
                    "value": "-1,28E-07",
                    "module": "D",
                    "scenario": null
                }
            ]
        },
        {
            "parameter": "HTP-nc",
            "values": [
                {
                    "value": "2,90E-05",
                    "module": "A1-A3",
                    "scenario": null
                },
                {
                    "value": "1,11E-07",
                    "module": "A4",
                    "scenario": null
                },
                {
                    "value": "5,69E-10",
                    "module": "C1",
                    "scenario": null
                },
                {
                    "value": "7,39E-09",
                    "module": "C2",
                    "scenario": null
                },
                {
                    "value": "1,81E-08",
                    "module": "C3",
                    "scenario": null
                },
                {
                    "value": "1,84E-07",
                    "module": "C4",
                    "scenario": null
                },
                {
                    "value": "-2,31E-06",
                    "module": "D",
                    "scenario": null
                }
            ]
        },
        {
            "parameter": "SQP",
            "values": [
                {
                    "value": "3,20E+03",
                    "module": "A1-A3",
                    "scenario": null
                },
                {
                    "value": "1,80E+02",
                    "module": "A4",
                    "scenario": null
                },
                {
                    "value": "1,46E-01",
                    "module": "C1",
                    "scenario": null
                },
                {
                    "value": "6,38E+00",
                    "module": "C2",
                    "scenario": null
                },
                {
                    "value": "1,34E+00",
                    "module": "C3",
                    "scenario": null
                },
                {
                    "value": "6,32E+00",
                    "module": "C4",
                    "scenario": null
                },
                {
                    "value": "-6,50E+01",
                    "module": "D",
                    "scenario": null
                }
            ]
        },
        {
            "parameter": "IRP",
            "values": [
                {
                    "value": "2,25E+01",
                    "module": "A1-A3",
                    "scenario": null
                },
                {
                    "value": "6,85E-01",
                    "module": "A4",
                    "scenario": null
                },
                {
                    "value": "4,92E-03",
                    "module": "C1",
                    "scenario": null
                },
                {
                    "value": "3,99E-02",
                    "module": "C2",
                    "scenario": null
                },
                {
                    "value": "1,61E-02",
                    "module": "C3",
                    "scenario": null
                },
                {
                    "value": "8,41E-03",
                    "module": "C4",
                    "scenario": null
                },
                {
                    "value": "-2,46E-01",
                    "module": "D",
                    "scenario": null
                }
            ]
        }
    ],
    "resource_use": [
        {
            "parameter": "PERE",
            "values": [
                {
                    "value": "9,12E+02",
                    "module": "A1-A3",
                    "scenario": null
                },
                {
                    "value": "1,97E+00",
                    "module": "A4",
                    "scenario": null
                },
                {
                    "value": "6,21E-03",
                    "module": "C1",
                    "scenario": null
                },
                {
                    "value": "1,31E-01",
                    "module": "C2",
                    "scenario": null
                },
                {
                    "value": "5,57E-01",
                    "module": "C3",
                    "scenario": null
                },
                {
                    "value": "2,48E-01",
                    "module": "C4",
                    "scenario": null
                },
                {
                    "value": "-5,40E+01",
                    "module": "D",
                    "scenario": null
                }
            ]
        },
        {
            "parameter": "PERM",
            "values": [
                {
                    "value": "0,00E+00",
                    "module": "A1-A3",
                    "scenario": null
                },
                {
                    "value": "0,00E+00",
                    "module": "A4",
                    "scenario": null
                },
                {
                    "value": "0,00E+00",
                    "module": "C1",
                    "scenario": null
                },
                {
                    "value": "0,00E+00",
                    "module": "C2",
                    "scenario": null
                },
                {
                    "value": "0,00E+00",
                    "module": "C3",
                    "scenario": null
                },
                {
                    "value": "0,00E+00",
                    "module": "C4",
                    "scenario": null
                },
                {
                    "value": "0,00E+00",
                    "module": "D",
                    "scenario": null
                }
            ]
        },
        {
            "parameter": "PERT",
            "values": [
                {
                    "value": "9,13E+02",
                    "module": "A1-A3",
                    "scenario": null
                },
                {
                    "value": "1,97E+00",
                    "module": "A4",
                    "scenario": null
                },
                {
                    "value": "6,21E-03",
                    "module": "C1",
                    "scenario": null
                },
                {
                    "value": "1,31E-01",
                    "module": "C2",
                    "scenario": null
                },
                {
                    "value": "5,57E-01",
                    "module": "C3",
                    "scenario": null
                },
                {
                    "value": "2,48E-01",
                    "module": "C4",
                    "scenario": null
                },
                {
                    "value": "-5,40E+01",
                    "module": "D",
                    "scenario": null
                }
            ]
        },
        {
            "parameter": "PENRE",
            "values": [
                {
                    "value": "5,13E+03",
                    "module": "A1-A3",
                    "scenario": null
                },
                {
                    "value": "1,57E+02",
                    "module": "A4",
                    "scenario": null
                },
                {
                    "value": "1,15E+00",
                    "module": "C1",
                    "scenario": null
                },
                {
                    "value": "9,13E+00",
                    "module": "C2",
                    "scenario": null
                },
                {
                    "value": "3,71E+00",
                    "module": "C3",
                    "scenario": null
                },
                {
                    "value": "2,17E+00",
                    "module": "C4",
                    "scenario": null
                },
                {
                    "value": "-2,06E+02",
                    "module": "D",
                    "scenario": null
                }
            ]
        },
        {
            "parameter": "PENRM",
            "values": [
                {
                    "value": "1,14E+02",
                    "module": "A1-A3",
                    "scenario": null
                },
                {
                    "value": "0,00E+00",
                    "module": "A4",
                    "scenario": null
                },
                {
                    "value": "0,00E+00",
                    "module": "C1",
                    "scenario": null
                },
                {
                    "value": "0,00E+00",
                    "module": "C2",
                    "scenario": null
                },
                {
                    "value": "-9,20E+01",
                    "module": "C3",
                    "scenario": null
                },
                {
                    "value": "0,00E+00",
                    "module": "C4",
                    "scenario": null
                },
                {
                    "value": "0,00E+00",
                    "module": "D",
                    "scenario": null
                }
            ]
        },
        {
            "parameter": "PENRT",
            "values": [
                {
                    "value": "5,24E+03",
                    "module": "A1-A3",
                    "scenario": null
                },
                {
                    "value": "1,57E+02",
                    "module": "A4",
                    "scenario": null
                },
                {
                    "value": "1,15E+00",
                    "module": "C1",
                    "scenario": null
                },
                {
                    "value": "9,13E+00",
                    "module": "C2",
                    "scenario": null
                },
                {
                    "value": "-8,82E+01",
                    "module": "C3",
                    "scenario": null
                },
                {
                    "value": "2,17E+00",
                    "module": "C4",
                    "scenario": null
                },
                {
                    "value": "-2,06E+02",
                    "module": "D",
                    "scenario": null
                }
            ]
        },
        {
            "parameter": "SM",
            "values": [
                {
                    "value": "3,70E+01",
                    "module": "A1-A3",
                    "scenario": null
                },
                {
                    "value": "0,00E+00",
                    "module": "A4",
                    "scenario": null
                },
                {
                    "value": "5,63E-04",
                    "module": "C1",
                    "scenario": null
                },
                {
                    "value": "0,00E+00",
                    "module": "C2",
                    "scenario": null
                },
                {
                    "value": "2,50E-05",
                    "module": "C3",
                    "scenario": null
                },
                {
                    "value": "4,71E-03",
                    "module": "C4",
                    "scenario": null
                },
                {
                    "value": "5,84E-01",
                    "module": "D",
                    "scenario": null
                }
            ]
        },
        {
            "parameter": "RSF",
            "values": [
                {
                    "value": "1,21E+01",
                    "module": "A1-A3",
                    "scenario": null
                },
                {
                    "value": "6,90E-02",
                    "module": "A4",
                    "scenario": null
                },
                {
                    "value": "1,53E-04",
                    "module": "C1",
                    "scenario": null
                },
                {
                    "value": "4,67E-03",
                    "module": "C2",
                    "scenario": null
                },
                {
                    "value": "1,20E-02",
                    "module": "C3",
                    "scenario": null
                },
                {
                    "value": "1,84E-03",
                    "module": "C4",
                    "scenario": null
                },
                {
                    "value": "5,84E-01",
                    "module": "D",
                    "scenario": null
                }
            ]
        },
        {
            "parameter": "NRSF",
            "values": [
                {
                    "value": "4,77E+00",
                    "module": "A1-A3",
                    "scenario": null
                },
                {
                    "value": "2,31E-01",
                    "module": "A4",
                    "scenario": null
                },
                {
                    "value": "2,25E-03",
                    "module": "C1",
                    "scenario": null
                },
                {
                    "value": "1,67E-02",
                    "module": "C2",
                    "scenario": null
                },
                {
                    "value": "-1,67E-04",
                    "module": "C3",
                    "scenario": null
                },
                {
                    "value": "4,76E-02",
                    "module": "C4",
                    "scenario": null
                },
                {
                    "value": "1,50E+01",
                    "module": "D",
                    "scenario": null
                }
            ]
        },
        {
            "parameter": "FW",
            "values": [
                {
                    "value": "5,79E+00",
                    "module": "A1-A3",
                    "scenario": null
                },
                {
                    "value": "1,78E-02",
                    "module": "A4",
                    "scenario": null
                },
                {
                    "value": "5,90E-05",
                    "module": "C1",
                    "scenario": null
                },
                {
                    "value": "9,76E-04",
                    "module": "C2",
                    "scenario": null
                },
                {
                    "value": "2,40E-02",
                    "module": "C3",
                    "scenario": null
                },
                {
                    "value": "2,69E-03",
                    "module": "C4",
                    "scenario": null
                },
                {
                    "value": "-2,17E-01",
                    "module": "D",
                    "scenario": null
                }
            ]
        }
    ],
    "end_of_life_waste": [
        {
            "parameter": "HWD",
            "values": [
                {
                    "value": "2,53E+00",
                    "module": "A1-A3",
                    "scenario": null
                },
                {
                    "value": "8,58E-03",
                    "module": "A4",
                    "scenario": null
                },
                {
                    "value": "3,38E-05",
                    "module": "C1",
                    "scenario": null
                },
                {
                    "value": "4,71E-04",
                    "module": "C2",
                    "scenario": null
                },
                {
                    "value": "1,03E-03",
                    "module": "C3",
                    "scenario": null
                },
                {
                    "value": "2,71E-01",
                    "module": "C4",
                    "scenario": null
                },
                {
                    "value": "-8,05E-02",
                    "module": "D",
                    "scenario": null
                }
            ]
        },
        {
            "parameter": "NHWD",
            "values": [
                {
                    "value": "1,06E+02",
                    "module": "A1-A3",
                    "scenario": null
                },
                {
                    "value": "1,36E+01",
                    "module": "A4",
                    "scenario": null
                },
                {
                    "value": "1,36E-03",
                    "module": "C1",
                    "scenario": null
                },
                {
                    "value": "4,44E-01",
                    "module": "C2",
                    "scenario": null
                },
                {
                    "value": "4,05E-01",
                    "module": "C3",
                    "scenario": null
                },
                {
                    "value": "8,46E+00",
                    "module": "C4",
                    "scenario": null
                },
                {
                    "value": "-8,51E+00",
                    "module": "D",
                    "scenario": null
                }
            ]
        },
        {
            "parameter": "RWD",
            "values": [
                {
                    "value": "1,79E-02",
                    "module": "A1-A3",
                    "scenario": null
                },
                {
                    "value": "1,07E-03",
                    "module": "A4",
                    "scenario": null
                },
                {
                    "value": "7,97E-06",
                    "module": "C1",
                    "scenario": null
                },
                {
                    "value": "6,22E-05",
                    "module": "C2",
                    "scenario": null
                },
                {
                    "value": "8,82E-07",
                    "module": "C3",
                    "scenario": null
                },
                {
                    "value": "4,36E-06",
                    "module": "C4",
                    "scenario": null
                },
                {
                    "value": "-2,38E-04",
                    "module": "D",
                    "scenario": null
                }
            ]
        }
    ],
    "end_of_life_flow": [
        {
            "parameter": "CRU",
            "values": [
                {
                    "value": "0,00E+00",
                    "module": "A1-A3",
                    "scenario": null
                },
                {
                    "value": "0,00E+00",
                    "module": "A4",
                    "scenario": null
                },
                {
                    "value": "0,00E+00",
                    "module": "C1",
                    "scenario": null
                },
                {
                    "value": "0,00E+00",
                    "module": "C2",
                    "scenario": null
                },
                {
                    "value": "0,00E+00",
                    "module": "C3",
                    "scenario": null
                },
                {
                    "value": "0,00E+00",
                    "module": "C4",
                    "scenario": null
                },
                {
                    "value": "0,00E+00",
                    "module": "D",
                    "scenario": null
                }
            ]
        },
        {
            "parameter": "MFR",
            "values": [
                {
                    "value": "2,06E+01",
                    "module": "A1-A3",
                    "scenario": null
                },
                {
                    "value": "0,00E+00",
                    "module": "A4",
                    "scenario": null
                },
                {
                    "value": "5,53E-04",
                    "module": "C1",
                    "scenario": null
                },
                {
                    "value": "0,00E+00",
                    "module": "C2",
                    "scenario": null
                },
                {
                    "value": "5,27E+01",
                    "module": "C3",
                    "scenario": null
                },
                {
                    "value": "1,81E-04",
                    "module": "C4",
                    "scenario": null
                },
                {
                    "value": "-2,28E-02",
                    "module": "D",
                    "scenario": null
                }
            ]
        },
        {
            "parameter": "MER",
            "values": [
                {
                    "value": "2,25E+00",
                    "module": "A1-A3",
                    "scenario": null
                },
                {
                    "value": "0,00E+00",
                    "module": "A4",
                    "scenario": null
                },
                {
                    "value": "1,72E-06",
                    "module": "C1",
                    "scenario": null
                },
                {
                    "value": "0,00E+00",
                    "module": "C2",
                    "scenario": null
                },
                {
                    "value": "1,59E+00",
                    "module": "C3",
                    "scenario": null
                },
                {
                    "value": "4,01E-06",
                    "module": "C4",
                    "scenario": null
                },
                {
                    "value": "-3,01E-03",
                    "module": "D",
                    "scenario": null
                }
            ]
        },
        {
            "parameter": "EEE",
            "values": [
                {
                    "value": "1,49E+00",
                    "module": "A1-A3",
                    "scenario": null
                },
                {
                    "value": "0,00E+00",
                    "module": "A4",
                    "scenario": null
                },
                {
                    "value": "5,88E-06",
                    "module": "C1",
                    "scenario": null
                },
                {
                    "value": "0,00E+00",
                    "module": "C2",
                    "scenario": null
                },
                {
                    "value": "2,09E+00",
                    "module": "C3",
                    "scenario": null
                },
                {
                    "value": "1,86E-04",
                    "module": "C4",
                    "scenario": null
                },
                {
                    "value": "-7,37E-03",
                    "module": "D",
                    "scenario": null
                }
            ]
        },
        {
            "parameter": "EET",
            "values": [
                {
                    "value": "2,26E+01",
                    "module": "A1-A3",
                    "scenario": null
                },
                {
                    "value": "0,00E+00",
                    "module": "A4",
                    "scenario": null
                },
                {
                    "value": "8,90E-05",
                    "module": "C1",
                    "scenario": null
                },
                {
                    "value": "0,00E+00",
                    "module": "C2",
                    "scenario": null
                },
                {
                    "value": "3,16E+01",
                    "module": "C3",
                    "scenario": null
                },
                {
                    "value": "2,81E-03",
                    "module": "C4",
                    "scenario": null
                },
                {
                    "value": "-1,11E-01",
                    "module": "D",
                    "scenario": null
                }
            ]
        }
    ]
}