{
    "product_name": "Triflex SmartTec",
    "epd_id": "NEPD-9128-8682",
    "compliance": [
        "EN 15804+A2",
        "ISO 14025",
        "ISO 21930"
    ],
    "producer_name": "Triflex GmbH & Co. KG",
    "environmental_impact": [
        {
            "parameter": "GWP-total",
            "values": [
                {
                    "value": "2,62E+00",
                    "module": "A1-A3",
                    "scenario": null
                },
                {
                    "value": "4,22E-02",
                    "module": "A4",
                    "scenario": null
                },
                {
                    "value": "5,10E-02",
                    "module": "A5",
                    "scenario": null
                },
                {
                    "value": "3,61E-03",
                    "module": "C1",
                    "scenario": null
                },
                {
                    "value": "5,18E-03",
                    "module": "C2",
                    "scenario": null
                },
                {
                    "value": "4,69E-03",
                    "module": "C3",
                    "scenario": null
                },
                {
                    "value": "2,05E-03",
                    "module": "C4",
                    "scenario": null
                },
                {
                    "value": "0,00E+00",
                    "module": "D",
                    "scenario": null
                }
            ]
        },
        {
            "parameter": "GWP-fossil",
            "values": [
                {
                    "value": "2,60E+00",
                    "module": "A1-A3",
                    "scenario": null
                },
                {
                    "value": "4,21E-02",
                    "module": "A4",
                    "scenario": null
                },
                {
                    "value": "5,07E-02",
                    "module": "A5",
                    "scenario": null
                },
                {
                    "value": "3,61E-03",
                    "module": "C1",
                    "scenario": null
                },
                {
                    "value": "5,18E-03",
                    "module": "C2",
                    "scenario": null
                },
                {
                    "value": "4,29E-03",
                    "module": "C3",
                    "scenario": null
                },
                {
                    "value": "1,88E-03",
                    "module": "C4",
                    "scenario": null
                },
                {
                    "value": "0,00E+00",
                    "module": "D",
                    "scenario": null
                }
            ]
        },
        {
            "parameter": "GWP-biogenic",
            "values": [
                {
                    "value": "1,52E-02",
                    "module": "A1-A3",
                    "scenario": null
                },
                {
                    "value": "2,11E-05",
                    "module": "A4",
                    "scenario": null
                },
                {
                    "value": "2,32E-04",
                    "module": "A5",
                    "scenario": null
                },
                {
                    "value": "3,60E-07",
                    "module": "C1",
                    "scenario": null
                },
                {
                    "value": "2,60E-06",
                    "module": "C2",
                    "scenario": null
                },
                {
                    "value": "3,95E-04",
                    "module": "C3",
                    "scenario": null
                },
                {
                    "value": "1,69E-04",
                    "module": "C4",
                    "scenario": null
                },
                {
                    "value": "0,00E+00",
                    "module": "D",
                    "scenario": null
                }
            ]
        },
        {
            "parameter": "GWP-luluc",
            "values": [
                {
                    "value": "4,97E-03",
                    "module": "A1-A3",
                    "scenario": null
                },
                {
                    "value": "1,50E-05",
                    "module": "A4",
                    "scenario": null
                },
                {
                    "value": "5,37E-05",
                    "module": "A5",
                    "scenario": null
                },
                {
                    "value": "3,13E-07",
                    "module": "C1",
                    "scenario": null
                },
                {
                    "value": "1,84E-06",
                    "module": "C2",
                    "scenario": null
                },
                {
                    "value": "3,73E-07",
                    "module": "C3",
                    "scenario": null
                },
                {
                    "value": "9,74E-07",
                    "module": "C4",
                    "scenario": null
                },
                {
                    "value": "0,00E+00",
                    "module": "D",
                    "scenario": null
                }
            ]
        },
        {
            "parameter": "ODP",
            "values": [
                {
                    "value": "3,62E-06",
                    "module": "A1-A3",
                    "scenario": null
                },
                {
                    "value": "8,78E-10",
                    "module": "A4",
                    "scenario": null
                },
                {
                    "value": "3,64E-08",
                    "module": "A5",
                    "scenario": null
                },
                {
                    "value": "5,50E-11",
                    "module": "C1",
                    "scenario": null
                },
                {
                    "value": "1,08E-10",
                    "module": "C2",
                    "scenario": null
                },
                {
                    "value": "6,60E-11",
                    "module": "C3",
                    "scenario": null
                },
                {
                    "value": "5,40E-11",
                    "module": "C4",
                    "scenario": null
                },
                {
                    "value": "0,00E+00",
                    "module": "D",
                    "scenario": null
                }
            ]
        },
        {
            "parameter": "AP",
            "values": [
                {
                    "value": "1,50E-02",
                    "module": "A1-A3",
                    "scenario": null
                },
                {
                    "value": "9,96E-05",
                    "module": "A4",
                    "scenario": null
                },
                {
                    "value": "1,78E-04",
                    "module": "A5",
                    "scenario": null
                },
                {
                    "value": "3,25E-05",
                    "module": "C1",
                    "scenario": null
                },
                {
                    "value": "1,22E-05",
                    "module": "C2",
                    "scenario": null
                },
                {
                    "value": "3,87E-05",
                    "module": "C3",
                    "scenario": null
                },
                {
                    "value": "1,33E-05",
                    "module": "C4",
                    "scenario": null
                },
                {
                    "value": "0,00E+00",
                    "module": "D",
                    "scenario": null
                }
            ]
        },
        {
            "parameter": "POCP",
            "values": [
                {
                    "value": "1,11E-02",
                    "module": "A1-A3",
                    "scenario": null
                },
                {
                    "value": "1,73E-04",
                    "module": "A4",
                    "scenario": null
                },
                {
                    "value": "1,41E-04",
                    "module": "A5",
                    "scenario": null
                },
                {
                    "value": "4,93E-05",
                    "module": "C1",
                    "scenario": null
                },
                {
                    "value": "2,12E-05",
                    "module": "C2",
                    "scenario": null
                },
                {
                    "value": "5,87E-05",
                    "module": "C3",
                    "scenario": null
                },
                {
                    "value": "1,98E-05",
                    "module": "C4",
                    "scenario": null
                },
                {
                    "value": "0,00E+00",
                    "module": "D",
                    "scenario": null
                }
            ]
        },
        {
            "parameter": "ADPE",
            "values": [
                {
                    "value": "4,47E-05",
                    "module": "A1-A3",
                    "scenario": null
                },
                {
                    "value": "1,20E-07",
                    "module": "A4",
                    "scenario": null
                },
                {
                    "value": "5,18E-07",
                    "module": "A5",
                    "scenario": null
                },
                {
                    "value": "1,29E-09",
                    "module": "C1",
                    "scenario": null
                },
                {
                    "value": "1,48E-08",
                    "module": "C2",
                    "scenario": null
                },
                {
                    "value": "1,54E-09",
                    "module": "C3",
                    "scenario": null
                },
                {
                    "value": "2,98E-09",
                    "module": "C4",
                    "scenario": null
                },
                {
                    "value": "0,00E+00",
                    "module": "D",
                    "scenario": null
                }
            ]
        },
        {
            "parameter": "ADPF",
            "values": [
                {
                    "value": "5,06E+01",
                    "module": "A1-A3",
                    "scenario": null
                },
                {
                    "value": "6,33E-01",
                    "module": "A4",
                    "scenario": null
                },
                {
                    "value": "6,31E-01",
                    "module": "A5",
                    "scenario": null
                },
                {
                    "value": "4,72E-02",
                    "module": "C1",
                    "scenario": null
                },
                {
                    "value": "7,77E-02",
                    "module": "C2",
                    "scenario": null
                },
                {
                    "value": "5,61E-02",
                    "module": "C3",
                    "scenario": null
                },
                {
                    "value": "4,60E-02",
                    "module": "C4",
                    "scenario": null
                },
                {
                    "value": "0,00E+00",
                    "module": "D",
                    "scenario": null
                }
            ]
        },
        {
            "parameter": "WDP",
            "values": [
                {
                    "value": "1,01E+00",
                    "module": "A1-A3",
                    "scenario": null
                },
                {
                    "value": "3,18E-03",
                    "module": "A4",
                    "scenario": null
                },
                {
                    "value": "1,17E-02",
                    "module": "A5",
                    "scenario": null
                },
                {
                    "value": "1,15E-04",
                    "module": "C1",
                    "scenario": null
                },
                {
                    "value": "3,90E-04",
                    "module": "C2",
                    "scenario": null
                },
                {
                    "value": "1,37E-04",
                    "module": "C3",
                    "scenario": null
                },
                {
                    "value": "1,29E-04",
                    "module": "C4",
                    "scenario": null
                },
                {
                    "value": "0,00E+00",
                    "module": "D",
                    "scenario": null
                }
            ]
        },
        {
            "parameter": "EP-freshwater",
            "values": [
                {
                    "value": "1,14E-03",
                    "module": "A1-A3",
                    "scenario": null
                },
                {
                    "value": "2,97E-06",
                    "module": "A4",
                    "scenario": null
                },
                {
                    "value": "1,83E-05",
                    "module": "A5",
                    "scenario": null
                },
                {
                    "value": "1,05E-07",
                    "module": "C1",
                    "scenario": null
                },
                {
                    "value": "3,64E-07",
                    "module": "C2",
                    "scenario": null
                },
                {
                    "value": "1,25E-07",
                    "module": "C3",
                    "scenario": null
                },
                {
                    "value": "1,56E-07",
                    "module": "C4",
                    "scenario": null
                },
                {
                    "value": "0,00E+00",
                    "module": "D",
                    "scenario": null
                }
            ]
        },
        {
            "parameter": "EP-marine",
            "values": [
                {
                    "value": "3,54E-03",
                    "module": "A1-A3",
                    "scenario": null
                },
                {
                    "value": "2,61E-05",
                    "module": "A4",
                    "scenario": null
                },
                {
                    "value": "4,24E-05",
                    "module": "A5",
                    "scenario": null
                },
                {
                    "value": "1,51E-05",
                    "module": "C1",
                    "scenario": null
                },
                {
                    "value": "3,21E-06",
                    "module": "C2",
                    "scenario": null
                },
                {
                    "value": "1,80E-05",
                    "module": "C3",
                    "scenario": null
                },
                {
                    "value": "5,06E-06",
                    "module": "C4",
                    "scenario": null
                },
                {
                    "value": "0,00E+00",
                    "module": "D",
                    "scenario": null
                }
            ]
        },
        {
            "parameter": "EP-terrestrial",
            "values": [
                {
                    "value": "2,35E-02",
                    "module": "A1-A3",
                    "scenario": null
                },
                {
                    "value": "2,82E-04",
                    "module": "A4",
                    "scenario": null
                },
                {
                    "value": "3,03E-04",
                    "module": "A5",
                    "scenario": null
                },
                {
                    "value": "1,65E-04",
                    "module": "C1",
                    "scenario": null
                },
                {
                    "value": "3,47E-05",
                    "module": "C2",
                    "scenario": null
                },
                {
                    "value": "1,97E-04",
                    "module": "C3",
                    "scenario": null
                },
                {
                    "value": "5,53E-05",
                    "module": "C4",
                    "scenario": null
                },
                {
                    "value": "0,00E+00",
                    "module": "D",
                    "scenario": null
                }
            ]
        },
        {
            "parameter": "GWP-IOBC",
            "values": []
        }
    ],
    "additional_environmental_impact": [
        {
            "parameter": "PM",
            "values": [
                {
                    "value": "1,26E-07",
                    "module": "A1-A3",
                    "scenario": null
                },
                {
                    "value": "4,11E-09",
                    "module": "A4",
                    "scenario": null
                },
                {
                    "value": "1,62E-09",
                    "module": "A5",
                    "scenario": null
                },
                {
                    "value": "9,25E-10",
                    "module": "C1",
                    "scenario": null
                },
                {
                    "value": "5,04E-10",
                    "module": "C2",
                    "scenario": null
                },
                {
                    "value": "6,31E-09",
                    "module": "C3",
                    "scenario": null
                },
                {
                    "value": "3,02E-10",
                    "module": "C4",
                    "scenario": null
                },
                {
                    "value": "0,00E+00",
                    "module": "D",
                    "scenario": null
                }
            ]
        },
        {
            "parameter": "ETP-fw",
            "values": [
                {
                    "value": "1,69E+02",
                    "module": "A1-A3",
                    "scenario": null
                },
                {
                    "value": "1,50E-01",
                    "module": "A4",
                    "scenario": null
                },
                {
                    "value": "2,05E+00",
                    "module": "A5",
                    "scenario": null
                },
                {
                    "value": "6,68E-03",
                    "module": "C1",
                    "scenario": null
                },
                {
                    "value": "1,84E-02",
                    "module": "C2",
                    "scenario": null
                },
                {
                    "value": "7,95E-03",
                    "module": "C3",
                    "scenario": null
                },
                {
                    "value": "6,29E-03",
                    "module": "C4",
                    "scenario": null
                },
                {
                    "value": "0,00E+00",
                    "module": "D",
                    "scenario": null
                }
            ]
        },
        {
            "parameter": "HTP-c",
            "values": [
                {
                    "value": "2,53E-08",
                    "module": "A1-A3",
                    "scenario": null
                },
                {
                    "value": "2,70E-10",
                    "module": "A4",
                    "scenario": null
                },
                {
                    "value": "3,03E-10",
                    "module": "A5",
                    "scenario": null
                },
                {
                    "value": "1,40E-11",
                    "module": "C1",
                    "scenario": null
                },
                {
                    "value": "3,30E-11",
                    "module": "C2",
                    "scenario": null
                },
                {
                    "value": "1,70E-11",
                    "module": "C3",
                    "scenario": null
                },
                {
                    "value": "8,00E-12",
                    "module": "C4",
                    "scenario": null
                },
                {
                    "value": "0,00E+00",
                    "module": "D",
                    "scenario": null
                }
            ]
        },
        {
            "parameter": "HTP-nc",
            "values": [
                {
                    "value": "3,59E-08",
                    "module": "A1-A3",
                    "scenario": null
                },
                {
                    "value": "4,17E-10",
                    "module": "A4",
                    "scenario": null
                },
                {
                    "value": "4,41E-10",
                    "module": "A5",
                    "scenario": null
                },
                {
                    "value": "6,00E-12",
                    "module": "C1",
                    "scenario": null
                },
                {
                    "value": "5,10E-11",
                    "module": "C2",
                    "scenario": null
                },
                {
                    "value": "8,00E-12",
                    "module": "C3",
                    "scenario": null
                },
                {
                    "value": "8,00E-12",
                    "module": "C4",
                    "scenario": null
                },
                {
                    "value": "0,00E+00",
                    "module": "D",
                    "scenario": null
                }
            ]
        },
        {
            "parameter": "SQP",
            "values": [
                {
                    "value": "1,15E+01",
                    "module": "A1-A3",
                    "scenario": null
                },
                {
                    "value": "6,36E-01",
                    "module": "A4",
                    "scenario": null
                },
                {
                    "value": "1,47E-01",
                    "module": "A5",
                    "scenario": null
                },
                {
                    "value": "3,30E-03",
                    "module": "C1",
                    "scenario": null
                },
                {
                    "value": "7,82E-02",
                    "module": "C2",
                    "scenario": null
                },
                {
                    "value": "3,93E-03",
                    "module": "C3",
                    "scenario": null
                },
                {
                    "value": "9,05E-02",
                    "module": "C4",
                    "scenario": null
                },
                {
                    "value": "0,00E+00",
                    "module": "D",
                    "scenario": null
                }
            ]
        },
        {
            "parameter": "IRP",
            "values": [
                {
                    "value": "3,56E-01",
                    "module": "A1-A3",
                    "scenario": null
                },
                {
                    "value": "7,69E-04",
                    "module": "A4",
                    "scenario": null
                },
                {
                    "value": "4,15E-03",
                    "module": "A5",
                    "scenario": null
                },
                {
                    "value": "2,11E-05",
                    "module": "C1",
                    "scenario": null
                },
                {
                    "value": "9,44E-05",
                    "module": "C2",
                    "scenario": null
                },
                {
                    "value": "2,51E-05",
                    "module": "C3",
                    "scenario": null
                },
                {
                    "value": "2,93E-05",
                    "module": "C4",
                    "scenario": null
                },
                {
                    "value": "0,00E+00",
                    "module": "D",
                    "scenario": null
                }
            ]
        }
    ],
    "resource_use": [
        {
            "parameter": "PERE",
            "values": [
                {
                    "value": "4,39E+00",
                    "module": "A1-A3",
                    "scenario": null
                },
                {
                    "value": "1,00E-02",
                    "module": "A4",
                    "scenario": null
                },
                {
                    "value": "5,06E-02",
                    "module": "A5",
                    "scenario": null
                },
                {
                    "value": "2,89E-04",
                    "module": "C1",
                    "scenario": null
                },
                {
                    "value": "1,23E-03",
                    "module": "C2",
                    "scenario": null
                },
                {
                    "value": "3,43E-04",
                    "module": "C3",
                    "scenario": null
                },
                {
                    "value": "4,26E-04",
                    "module": "C4",
                    "scenario": null
                },
                {
                    "value": "0,00E+00",
                    "module": "D",
                    "scenario": null
                }
            ]
        },
        {
            "parameter": "PERM",
            "values": [
                {
                    "value": "0,00E+00",
                    "module": "A1-A3",
                    "scenario": null
                },
                {
                    "value": "0,00E+00",
                    "module": "A4",
                    "scenario": null
                },
                {
                    "value": "0,00E+00",
                    "module": "A5",
                    "scenario": null
                },
                {
                    "value": "0,00E+00",
                    "module": "C1",
                    "scenario": null
                },
                {
                    "value": "0,00E+00",
                    "module": "C2",
                    "scenario": null
                },
                {
                    "value": "0,00E+00",
                    "module": "C3",
                    "scenario": null
                },
                {
                    "value": "0,00E+00",
                    "module": "C4",
                    "scenario": null
                },
                {
                    "value": "0,00E+00",
                    "module": "D",
                    "scenario": null
                }
            ]
        },
        {
            "parameter": "PERT",
            "values": [
                {
                    "value": "4,39E+00",
                    "module": "A1-A3",
                    "scenario": null
                },
                {
                    "value": "1,00E-02",
                    "module": "A4",
                    "scenario": null
                },
                {
                    "value": "5,06E-02",
                    "module": "A5",
                    "scenario": null
                },
                {
                    "value": "2,89E-04",
                    "module": "C1",
                    "scenario": null
                },
                {
                    "value": "1,23E-03",
                    "module": "C2",
                    "scenario": null
                },
                {
                    "value": "3,43E-04",
                    "module": "C3",
                    "scenario": null
                },
                {
                    "value": "4,26E-04",
                    "module": "C4",
                    "scenario": null
                },
                {
                    "value": "0,00E+00",
                    "module": "D",
                    "scenario": null
                }
            ]
        },
        {
            "parameter": "PENRE",
            "values": [
                {
                    "value": "3,59E+01",
                    "module": "A1-A3",
                    "scenario": null
                },
                {
                    "value": "6,33E-01",
                    "module": "A4",
                    "scenario": null
                },
                {
                    "value": "4,84E-01",
                    "module": "A5",
                    "scenario": null
                },
                {
                    "value": "4,72E-02",
                    "module": "C1",
                    "scenario": null
                },
                {
                    "value": "7,77E-02",
                    "module": "C2",
                    "scenario": null
                },
                {
                    "value": "5,61E-02",
                    "module": "C3",
                    "scenario": null
                },
                {
                    "value": "4,60E-02",
                    "module": "C4",
                    "scenario": null
                },
                {
                    "value": "0,00E+00",
                    "module": "D",
                    "scenario": null
                }
            ]
        },
        {
            "parameter": "PENRM",
            "values": [
                {
                    "value": "1,46E+01",
                    "module": "A1-A3",
                    "scenario": null
                },
                {
                    "value": "0,00E+00",
                    "module": "A4",
                    "scenario": null
                },
                {
                    "value": "1,46E-01",
                    "module": "A5",
                    "scenario": null
                },
                {
                    "value": "0,00E+00",
                    "module": "C1",
                    "scenario": null
                },
                {
                    "value": "0,00E+00",
                    "module": "C2",
                    "scenario": null
                },
                {
                    "value": "-1,02E+01",
                    "module": "C3",
                    "scenario": null
                },
                {
                    "value": "0,00E+00",
                    "module": "C4",
                    "scenario": null
                },
                {
                    "value": "0,00E+00",
                    "module": "D",
                    "scenario": null
                }
            ]
        },
        {
            "parameter": "PENRT",
            "values": [
                {
                    "value": "5,06E+01",
                    "module": "A1-A3",
                    "scenario": null
                },
                {
                    "value": "6,33E-01",
                    "module": "A4",
                    "scenario": null
                },
                {
                    "value": "6,31E-01",
                    "module": "A5",
                    "scenario": null
                },
                {
                    "value": "4,72E-02",
                    "module": "C1",
                    "scenario": null
                },
                {
                    "value": "7,77E-02",
                    "module": "C2",
                    "scenario": null
                },
                {
                    "value": "-1,02E+01",
                    "module": "C3",
                    "scenario": null
                },
                {
                    "value": "4,60E-02",
                    "module": "C4",
                    "scenario": null
                },
                {
                    "value": "0,00E+00",
                    "module": "D",
                    "scenario": null
                }
            ]
        },
        {
            "parameter": "SM",
            "values": [
                {
                    "value": "0,00E+00",
                    "module": "A1-A3",
                    "scenario": null
                },
                {
                    "value": "0,00E+00",
                    "module": "A4",
                    "scenario": null
                },
                {
                    "value": "0,00E+00",
                    "module": "A5",
                    "scenario": null
                },
                {
                    "value": "0,00E+00",
                    "module": "C1",
                    "scenario": null
                },
                {
                    "value": "0,00E+00",
                    "module": "C2",
                    "scenario": null
                },
                {
                    "value": "0,00E+00",
                    "module": "C3",
                    "scenario": null
                },
                {
                    "value": "0,00E+00",
                    "module": "C4",
                    "scenario": null
                },
                {
                    "value": "0,00E+00",
                    "module": "D",
                    "scenario": null
                }
            ]
        },
        {
            "parameter": "RSF",
            "values": [
                {
                    "value": "0,00E+00",
                    "module": "A1-A3",
                    "scenario": null
                },
                {
                    "value": "0,00E+00",
                    "module": "A4",
                    "scenario": null
                },
                {
                    "value": "0,00E+00",
                    "module": "A5",
                    "scenario": null
                },
                {
                    "value": "0,00E+00",
                    "module": "C1",
                    "scenario": null
                },
                {
                    "value": "0,00E+00",
                    "module": "C2",
                    "scenario": null
                },
                {
                    "value": "0,00E+00",
                    "module": "C3",
                    "scenario": null
                },
                {
                    "value": "0,00E+00",
                    "module": "C4",
                    "scenario": null
                },
                {
                    "value": "0,00E+00",
                    "module": "D",
                    "scenario": null
                }
            ]
        },
        {
            "parameter": "NRSF",
            "values": [
                {
                    "value": "0,00E+00",
                    "module": "A1-A3",
                    "scenario": null
                },
                {
                    "value": "0,00E+00",
                    "module": "A4",
                    "scenario": null
                },
                {
                    "value": "0,00E+00",
                    "module": "A5",
                    "scenario": null
                },
                {
                    "value": "0,00E+00",
                    "module": "C1",
                    "scenario": null
                },
                {
                    "value": "0,00E+00",
                    "module": "C2",
                    "scenario": null
                },
                {
                    "value": "0,00E+00",
                    "module": "C3",
                    "scenario": null
                },
                {
                    "value": "0,00E+00",
                    "module": "C4",
                    "scenario": null
                },
                {
                    "value": "0,00E+00",
                    "module": "D",
                    "scenario": null
                }
            ]
        },
        {
            "parameter": "FW",
            "values": [
                {
                    "value": "2,90E-02",
                    "module": "A1-A3",
                    "scenario": null
                },
                {
                    "value": "9,20E-05",
                    "module": "A4",
                    "scenario": null
                },
                {
                    "value": "3,37E-04",
                    "module": "A5",
                    "scenario": null
                },
                {
                    "value": "3,06E-06",
                    "module": "C1",
                    "scenario": null
                },
                {
                    "value": "1,13E-05",
                    "module": "C2",
                    "scenario": null
                },
                {
                    "value": "3,65E-06",
                    "module": "C3",
                    "scenario": null
                },
                {
                    "value": "4,77E-05",
                    "module": "C4",
                    "scenario": null
                },
                {
                    "value": "0,00E+00",
                    "module": "D",
                    "scenario": null
                }
            ]
        }
    ],
    "end_of_life_waste": [
        {
            "parameter": "HWD",
            "values": [
                {
                    "value": "5,13E-01",
                    "module": "A1-A3",
                    "scenario": null
                },
                {
                    "value": "1,38E-03",
                    "module": "A4",
                    "scenario": null
                },
                {
                    "value": "9,22E-03",
                    "module": "A5",
                    "scenario": null
                },
                {
                    "value": "5,27E-05",
                    "module": "C1",
                    "scenario": null
                },
                {
                    "value": "1,13E-04",
                    "module": "C2",
                    "scenario": null
                },
                {
                    "value": "6,27E-05",
                    "module": "C3",
                    "scenario": null
                },
                {
                    "value": "5,11E-05",
                    "module": "C4",
                    "scenario": null
                },
                {
                    "value": "0,00E+00",
                    "module": "D",
                    "scenario": null
                }
            ]
        },
        {
            "parameter": "NHWD",
            "values": [
                {
                    "value": "4,71E+00",
                    "module": "A1-A3",
                    "scenario": null
                },
                {
                    "value": "2,76E-02",
                    "module": "A4",
                    "scenario": null
                },
                {
                    "value": "6,03E-02",
                    "module": "A5",
                    "scenario": null
                },
                {
                    "value": "7,20E-04",
                    "module": "C1",
                    "scenario": null
                },
                {
                    "value": "2,26E-03",
                    "module": "C2",
                    "scenario": null
                },
                {
                    "value": "8,57E-04",
                    "module": "C3",
                    "scenario": null
                },
                {
                    "value": "3,01E-01",
                    "module": "C4",
                    "scenario": null
                },
                {
                    "value": "0,00E+00",
                    "module": "D",
                    "scenario": null
                }
            ]
        },
        {
            "parameter": "RWD",
            "values": [
                {
                    "value": "2,72E-05",
                    "module": "A1-A3",
                    "scenario": null
                },
                {
                    "value": "2,85E-07",
                    "module": "A4",
                    "scenario": null
                },
                {
                    "value": "4,32E-07",
                    "module": "A5",
                    "scenario": null
                },
                {
                    "value": "5,18E-09",
                    "module": "C1",
                    "scenario": null
                },
                {
                    "value": "2,34E-08",
                    "module": "C2",
                    "scenario": null
                },
                {
                    "value": "6,16E-09",
                    "module": "C3",
                    "scenario": null
                },
                {
                    "value": "7,15E-09",
                    "module": "C4",
                    "scenario": null
                },
                {
                    "value": "0,00E+00",
                    "module": "D",
                    "scenario": null
                }
            ]
        }
    ],
    "end_of_life_flow": [
        {
            "parameter": "CRU",
            "values": [
                {
                    "value": "0,00E+00",
                    "module": "A1-A3",
                    "scenario": null
                },
                {
                    "value": "0,00E+00",
                    "module": "A4",
                    "scenario": null
                },
                {
                    "value": "0,00E+00",
                    "module": "A5",
                    "scenario": null
                },
                {
                    "value": "0,00E+00",
                    "module": "C1",
                    "scenario": null
                },
                {
                    "value": "0,00E+00",
                    "module": "C2",
                    "scenario": null
                },
                {
                    "value": "0,00E+00",
                    "module": "C3",
                    "scenario": null
                },
                {
                    "value": "0,00E+00",
                    "module": "C4",
                    "scenario": null
                },
                {
                    "value": "0,00E+00",
                    "module": "D",
                    "scenario": null
                }
            ]
        },
        {
            "parameter": "MFR",
            "values": [
                {
                    "value": "0,00E+00",
                    "module": "A1-A3",
                    "scenario": null
                },
                {
                    "value": "0,00E+00",
                    "module": "A4",
                    "scenario": null
                },
                {
                    "value": "0,00E+00",
                    "module": "A5",
                    "scenario": null
                },
                {
                    "value": "0,00E+00",
                    "module": "C1",
                    "scenario": null
                },
                {
                    "value": "0,00E+00",
                    "module": "C2",
                    "scenario": null
                },
                {
                    "value": "0,00E+00",
                    "module": "C3",
                    "scenario": null
                },
                {
                    "value": "0,00E+00",
                    "module": "C4",
                    "scenario": null
                },
                {
                    "value": "0,00E+00",
                    "module": "D",
                    "scenario": null
                }
            ]
        },
        {
            "parameter": "MER",
            "values": [
                {
                    "value": "0,00E+00",
                    "module": "A1-A3",
                    "scenario": null
                },
                {
                    "value": "0,00E+00",
                    "module": "A4",
                    "scenario": null
                },
                {
                    "value": "0,00E+00",
                    "module": "A5",
                    "scenario": null
                },
                {
                    "value": "0,00E+00",
                    "module": "C1",
                    "scenario": null
                },
                {
                    "value": "0,00E+00",
                    "module": "C2",
                    "scenario": null
                },
                {
                    "value": "0,00E+00",
                    "module": "C3",
                    "scenario": null
                },
                {
                    "value": "0,00E+00",
                    "module": "C4",
                    "scenario": null
                },
                {
                    "value": "0,00E+00",
                    "module": "D",
                    "scenario": null
                }
            ]
        },
        {
            "parameter": "EEE",
            "values": [
                {
                    "value": "0,00E+00",
                    "module": "A1-A3",
                    "scenario": null
                },
                {
                    "value": "0,00E+00",
                    "module": "A4",
                    "scenario": null
                },
                {
                    "value": "0,00E+00",
                    "module": "A5",
                    "scenario": null
                },
                {
                    "value": "0,00E+00",
                    "module": "C1",
                    "scenario": null
                },
                {
                    "value": "0,00E+00",
                    "module": "C2",
                    "scenario": null
                },
                {
                    "value": "0,00E+00",
                    "module": "C3",
                    "scenario": null
                },
                {
                    "value": "0,00E+00",
                    "module": "C4",
                    "scenario": null
                },
                {
                    "value": "0,00E+00",
                    "module": "D",
                    "scenario": null
                }
            ]
        },
        {
            "parameter": "EET",
            "values": [
                {
                    "value": "0,00E+00",
                    "module": "A1-A3",
                    "scenario": null
                },
                {
                    "value": "0,00E+00",
                    "module": "A4",
                    "scenario": null
                },
                {
                    "value": "0,00E+00",
                    "module": "A5",
                    "scenario": null
                },
                {
                    "value": "0,00E+00",
                    "module": "C1",
                    "scenario": null
                },
                {
                    "value": "0,00E+00",
                    "module": "C2",
                    "scenario": null
                },
                {
                    "value": "0,00E+00",
                    "module": "C3",
                    "scenario": null
                },
                {
                    "value": "0,00E+00",
                    "module": "C4",
                    "scenario": null
                },
                {
                    "value": "0,00E+00",
                    "module": "D",
                    "scenario": null
                }
            ]
        }
    ]
}