{
    "product_name": "C10/C20-S LED KIT 1225 WH (1X54W) 3300 DALI 1XSM",
    "epd_id": "NEPD-8972-8644",
    "compliance": [
        "EN 15804+A2",
        "ISO 14025",
        "ISO 21930"
    ],
    "producer_name": "Glamox AS",
    "environmental_impact": [
        {
            "parameter": "GWP-total",
            "values": [
                {
                    "value": "2,97E+01",
                    "module": "A1",
                    "scenario": null
                },
                {
                    "value": "4,69E-01",
                    "module": "A2",
                    "scenario": null
                },
                {
                    "value": "1,57E-01",
                    "module": "A3",
                    "scenario": null
                },
                {
                    "value": "3,24E-01",
                    "module": "A4",
                    "scenario": null
                },
                {
                    "value": "6,86E-01",
                    "module": "A5",
                    "scenario": null
                },
                {
                    "value": "1,15E+02",
                    "module": "B6",
                    "scenario": null
                },
                {
                    "value": "0,00E+00",
                    "module": "C1",
                    "scenario": null
                },
                {
                    "value": "9,78E-02",
                    "module": "C2",
                    "scenario": null
                },
                {
                    "value": "3,93E-01",
                    "module": "C3",
                    "scenario": null
                },
                {
                    "value": "4,03E-02",
                    "module": "C4",
                    "scenario": null
                },
                {
                    "value": "-1,68E+00",
                    "module": "D",
                    "scenario": null
                },
                {
                    "value": "3,03E+01",
                    "module": "A1A3",
                    "scenario": null
                }
            ]
        },
        {
            "parameter": "GWP-fossil",
            "values": [
                {
                    "value": "3,01E+01",
                    "module": "A1",
                    "scenario": null
                },
                {
                    "value": "4,68E-01",
                    "module": "A2",
                    "scenario": null
                },
                {
                    "value": "1,49E-01",
                    "module": "A3",
                    "scenario": null
                },
                {
                    "value": "3,24E-01",
                    "module": "A4",
                    "scenario": null
                },
                {
                    "value": "1,51E-02",
                    "module": "A5",
                    "scenario": null
                },
                {
                    "value": "1,07E+02",
                    "module": "B6",
                    "scenario": null
                },
                {
                    "value": "0,00E+00",
                    "module": "C1",
                    "scenario": null
                },
                {
                    "value": "9,77E-02",
                    "module": "C2",
                    "scenario": null
                },
                {
                    "value": "3,92E-01",
                    "module": "C3",
                    "scenario": null
                },
                {
                    "value": "4,00E-02",
                    "module": "C4",
                    "scenario": null
                },
                {
                    "value": "-1,68E+00",
                    "module": "D",
                    "scenario": null
                },
                {
                    "value": "3,07E+01",
                    "module": "A1A3",
                    "scenario": null
                }
            ]
        },
        {
            "parameter": "GWP-biogenic",
            "values": [
                {
                    "value": "-4,58E-01",
                    "module": "A1",
                    "scenario": null
                },
                {
                    "value": "1,93E-04",
                    "module": "A2",
                    "scenario": null
                },
                {
                    "value": "8,13E-03",
                    "module": "A3",
                    "scenario": null
                },
                {
                    "value": "1,34E-04",
                    "module": "A4",
                    "scenario": null
                },
                {
                    "value": "6,71E-01",
                    "module": "A5",
                    "scenario": null
                },
                {
                    "value": "1,95E+00",
                    "module": "B6",
                    "scenario": null
                },
                {
                    "value": "0,00E+00",
                    "module": "C1",
                    "scenario": null
                },
                {
                    "value": "4,04E-05",
                    "module": "C2",
                    "scenario": null
                },
                {
                    "value": "3,44E-04",
                    "module": "C3",
                    "scenario": null
                },
                {
                    "value": "2,16E-05",
                    "module": "C4",
                    "scenario": null
                },
                {
                    "value": "-2,93E-03",
                    "module": "D",
                    "scenario": null
                },
                {
                    "value": "-4,49E-01",
                    "module": "A1A3",
                    "scenario": null
                }
            ]
        },
        {
            "parameter": "GWP-luluc",
            "values": [
                {
                    "value": "4,77E-02",
                    "module": "A1",
                    "scenario": null
                },
                {
                    "value": "1,68E-04",
                    "module": "A2",
                    "scenario": null
                },
                {
                    "value": "3,82E-04",
                    "module": "A3",
                    "scenario": null
                },
                {
                    "value": "1,15E-04",
                    "module": "A4",
                    "scenario": null
                },
                {
                    "value": "2,78E-06",
                    "module": "A5",
                    "scenario": null
                },
                {
                    "value": "5,86E+00",
                    "module": "B6",
                    "scenario": null
                },
                {
                    "value": "0,00E+00",
                    "module": "C1",
                    "scenario": null
                },
                {
                    "value": "3,48E-05",
                    "module": "C2",
                    "scenario": null
                },
                {
                    "value": "1,91E-04",
                    "module": "C3",
                    "scenario": null
                },
                {
                    "value": "1,95E-04",
                    "module": "C4",
                    "scenario": null
                },
                {
                    "value": "-2,12E-03",
                    "module": "D",
                    "scenario": null
                },
                {
                    "value": "4,83E-02",
                    "module": "A1A3",
                    "scenario": null
                }
            ]
        },
        {
            "parameter": "ODP",
            "values": [
                {
                    "value": "2,05E-06",
                    "module": "A1",
                    "scenario": null
                },
                {
                    "value": "1,06E-07",
                    "module": "A2",
                    "scenario": null
                },
                {
                    "value": "1,05E-08",
                    "module": "A3",
                    "scenario": null
                },
                {
                    "value": "7,34E-08",
                    "module": "A4",
                    "scenario": null
                },
                {
                    "value": "1,87E-09",
                    "module": "A5",
                    "scenario": null
                },
                {
                    "value": "1,16E-05",
                    "module": "B6",
                    "scenario": null
                },
                {
                    "value": "0,00E+00",
                    "module": "C1",
                    "scenario": null
                },
                {
                    "value": "2,21E-08",
                    "module": "C2",
                    "scenario": null
                },
                {
                    "value": "1,42E-08",
                    "module": "C3",
                    "scenario": null
                },
                {
                    "value": "2,44E-09",
                    "module": "C4",
                    "scenario": null
                },
                {
                    "value": "-1,16E-03",
                    "module": "D",
                    "scenario": null
                },
                {
                    "value": "2,17E-06",
                    "module": "A1A3",
                    "scenario": null
                }
            ]
        },
        {
            "parameter": "AP",
            "values": [
                {
                    "value": "2,16E-01",
                    "module": "A1",
                    "scenario": null
                },
                {
                    "value": "1,47E-03",
                    "module": "A2",
                    "scenario": null
                },
                {
                    "value": "8,99E-04",
                    "module": "A3",
                    "scenario": null
                },
                {
                    "value": "9,31E-04",
                    "module": "A4",
                    "scenario": null
                },
                {
                    "value": "4,10E-05",
                    "module": "A5",
                    "scenario": null
                },
                {
                    "value": "4,93E-01",
                    "module": "B6",
                    "scenario": null
                },
                {
                    "value": "0,00E+00",
                    "module": "C1",
                    "scenario": null
                },
                {
                    "value": "2,81E-04",
                    "module": "C2",
                    "scenario": null
                },
                {
                    "value": "4,14E-04",
                    "module": "C3",
                    "scenario": null
                },
                {
                    "value": "1,41E-04",
                    "module": "C4",
                    "scenario": null
                },
                {
                    "value": "-6,13E-02",
                    "module": "D",
                    "scenario": null
                },
                {
                    "value": "2,19E-01",
                    "module": "A1A3",
                    "scenario": null
                }
            ]
        },
        {
            "parameter": "POCP",
            "values": [
                {
                    "value": "1,09E-01",
                    "module": "A1",
                    "scenario": null
                },
                {
                    "value": "1,23E-03",
                    "module": "A2",
                    "scenario": null
                },
                {
                    "value": "5,84E-04",
                    "module": "A3",
                    "scenario": null
                },
                {
                    "value": "7,89E-04",
                    "module": "A4",
                    "scenario": null
                },
                {
                    "value": "4,38E-05",
                    "module": "A5",
                    "scenario": null
                },
                {
                    "value": "2,45E-01",
                    "module": "B6",
                    "scenario": null
                },
                {
                    "value": "0,00E+00",
                    "module": "C1",
                    "scenario": null
                },
                {
                    "value": "2,38E-04",
                    "module": "C2",
                    "scenario": null
                },
                {
                    "value": "2,81E-04",
                    "module": "C3",
                    "scenario": null
                },
                {
                    "value": "1,53E-04",
                    "module": "C4",
                    "scenario": null
                },
                {
                    "value": "-1,55E-02",
                    "module": "D",
                    "scenario": null
                },
                {
                    "value": "1,11E-01",
                    "module": "A1A3",
                    "scenario": null
                }
            ]
        },
        {
            "parameter": "ADPE",
            "values": [
                {
                    "value": "4,32E-03",
                    "module": "A1",
                    "scenario": null
                },
                {
                    "value": "1,29E-05",
                    "module": "A2",
                    "scenario": null
                },
                {
                    "value": "6,30E-06",
                    "module": "A3",
                    "scenario": null
                },
                {
                    "value": "8,95E-06",
                    "module": "A4",
                    "scenario": null
                },
                {
                    "value": "2,02E-07",
                    "module": "A5",
                    "scenario": null
                },
                {
                    "value": "1,66E-03",
                    "module": "B6",
                    "scenario": null
                },
                {
                    "value": "0,00E+00",
                    "module": "C1",
                    "scenario": null
                },
                {
                    "value": "2,70E-06",
                    "module": "C2",
                    "scenario": null
                },
                {
                    "value": "7,63E-07",
                    "module": "C3",
                    "scenario": null
                },
                {
                    "value": "1,63E-07",
                    "module": "C4",
                    "scenario": null
                },
                {
                    "value": "-1,26E-03",
                    "module": "D",
                    "scenario": null
                },
                {
                    "value": "4,34E-03",
                    "module": "A1A3",
                    "scenario": null
                }
            ]
        },
        {
            "parameter": "ADPF",
            "values": [
                {
                    "value": "3,84E+02",
                    "module": "A1",
                    "scenario": null
                },
                {
                    "value": "7,07E+00",
                    "module": "A2",
                    "scenario": null
                },
                {
                    "value": "1,42E+00",
                    "module": "A3",
                    "scenario": null
                },
                {
                    "value": "4,90E+00",
                    "module": "A4",
                    "scenario": null
                },
                {
                    "value": "1,25E-01",
                    "module": "A5",
                    "scenario": null
                },
                {
                    "value": "2,89E+03",
                    "module": "B6",
                    "scenario": null
                },
                {
                    "value": "0,00E+00",
                    "module": "C1",
                    "scenario": null
                },
                {
                    "value": "1,48E+00",
                    "module": "C2",
                    "scenario": null
                },
                {
                    "value": "9,82E-01",
                    "module": "C3",
                    "scenario": null
                },
                {
                    "value": "3,50E-01",
                    "module": "C4",
                    "scenario": null
                },
                {
                    "value": "-1,80E+01",
                    "module": "D",
                    "scenario": null
                },
                {
                    "value": "3,92E+02",
                    "module": "A1A3",
                    "scenario": null
                }
            ]
        },
        {
            "parameter": "WDP",
            "values": [
                {
                    "value": "1,12E+03",
                    "module": "A1",
                    "scenario": null
                },
                {
                    "value": "6,80E+00",
                    "module": "A2",
                    "scenario": null
                },
                {
                    "value": "1,90E+02",
                    "module": "A3",
                    "scenario": null
                },
                {
                    "value": "4,74E+00",
                    "module": "A4",
                    "scenario": null
                },
                {
                    "value": "2,40E-01",
                    "module": "A5",
                    "scenario": null
                },
                {
                    "value": "2,23E+05",
                    "module": "B6",
                    "scenario": null
                },
                {
                    "value": "0,00E+00",
                    "module": "C1",
                    "scenario": null
                },
                {
                    "value": "1,43E+00",
                    "module": "C2",
                    "scenario": null
                },
                {
                    "value": "7,10E+00",
                    "module": "C3",
                    "scenario": null
                },
                {
                    "value": "2,59E+00",
                    "module": "C4",
                    "scenario": null
                },
                {
                    "value": "1,69E+01",
                    "module": "D",
                    "scenario": null
                },
                {
                    "value": "1,32E+03",
                    "module": "A1A3",
                    "scenario": null
                }
            ]
        },
        {
            "parameter": "EP-freshwater",
            "values": [
                {
                    "value": "4,07E-03",
                    "module": "A1",
                    "scenario": null
                },
                {
                    "value": "3,73E-06",
                    "module": "A2",
                    "scenario": null
                },
                {
                    "value": "6,69E-06",
                    "module": "A3",
                    "scenario": null
                },
                {
                    "value": "2,59E-06",
                    "module": "A4",
                    "scenario": null
                },
                {
                    "value": "7,04E-08",
                    "module": "A5",
                    "scenario": null
                },
                {
                    "value": "7,07E-03",
                    "module": "B6",
                    "scenario": null
                },
                {
                    "value": "0,00E+00",
                    "module": "C1",
                    "scenario": null
                },
                {
                    "value": "7,80E-07",
                    "module": "C2",
                    "scenario": null
                },
                {
                    "value": "4,05E-06",
                    "module": "C3",
                    "scenario": null
                },
                {
                    "value": "1,07E-06",
                    "module": "C4",
                    "scenario": null
                },
                {
                    "value": "-3,76E-04",
                    "module": "D",
                    "scenario": null
                },
                {
                    "value": "4,08E-03",
                    "module": "A1A3",
                    "scenario": null
                }
            ]
        },
        {
            "parameter": "EP-marine",
            "values": [
                {
                    "value": "3,13E-02",
                    "module": "A1",
                    "scenario": null
                },
                {
                    "value": "2,97E-04",
                    "module": "A2",
                    "scenario": null
                },
                {
                    "value": "1,89E-04",
                    "module": "A3",
                    "scenario": null
                },
                {
                    "value": "1,84E-04",
                    "module": "A4",
                    "scenario": null
                },
                {
                    "value": "1,98E-05",
                    "module": "A5",
                    "scenario": null
                },
                {
                    "value": "7,79E-02",
                    "module": "B6",
                    "scenario": null
                },
                {
                    "value": "0,00E+00",
                    "module": "C1",
                    "scenario": null
                },
                {
                    "value": "5,55E-05",
                    "module": "C2",
                    "scenario": null
                },
                {
                    "value": "9,40E-05",
                    "module": "C3",
                    "scenario": null
                },
                {
                    "value": "4,60E-05",
                    "module": "C4",
                    "scenario": null
                },
                {
                    "value": "-3,73E-03",
                    "module": "D",
                    "scenario": null
                },
                {
                    "value": "3,18E-02",
                    "module": "A1A3",
                    "scenario": null
                }
            ]
        },
        {
            "parameter": "EP-terrestrial",
            "values": [
                {
                    "value": "3,53E-01",
                    "module": "A1",
                    "scenario": null
                },
                {
                    "value": "3,32E-03",
                    "module": "A2",
                    "scenario": null
                },
                {
                    "value": "2,11E-03",
                    "module": "A3",
                    "scenario": null
                },
                {
                    "value": "2,06E-03",
                    "module": "A4",
                    "scenario": null
                },
                {
                    "value": "1,47E-04",
                    "module": "A5",
                    "scenario": null
                },
                {
                    "value": "1,05E+00",
                    "module": "B6",
                    "scenario": null
                },
                {
                    "value": "0,00E+00",
                    "module": "C1",
                    "scenario": null
                },
                {
                    "value": "6,21E-04",
                    "module": "C2",
                    "scenario": null
                },
                {
                    "value": "1,04E-03",
                    "module": "C3",
                    "scenario": null
                },
                {
                    "value": "3,68E-04",
                    "module": "C4",
                    "scenario": null
                },
                {
                    "value": "-4,87E-02",
                    "module": "D",
                    "scenario": null
                },
                {
                    "value": "3,59E-01",
                    "module": "A1A3",
                    "scenario": null
                }
            ]
        },
        {
            "parameter": "GWP-IOBC",
            "values": [
                {
                    "value": "3,04E+01",
                    "module": "A1",
                    "scenario": null
                },
                {
                    "value": "4,69E-01",
                    "module": "A2",
                    "scenario": null
                },
                {
                    "value": "1,51E-01",
                    "module": "A3",
                    "scenario": null
                },
                {
                    "value": "3,24E-01",
                    "module": "A4",
                    "scenario": null
                },
                {
                    "value": "1,51E-02",
                    "module": "A5",
                    "scenario": null
                },
                {
                    "value": "1,55E+02",
                    "module": "B6",
                    "scenario": null
                },
                {
                    "value": "0,00E+00",
                    "module": "C1",
                    "scenario": null
                },
                {
                    "value": "9,78E-02",
                    "module": "C2",
                    "scenario": null
                },
                {
                    "value": "3,93E-01",
                    "module": "C3",
                    "scenario": null
                },
                {
                    "value": "4,12E-02",
                    "module": "C4",
                    "scenario": null
                },
                {
                    "value": "-2,08E+00",
                    "module": "D",
                    "scenario": null
                },
                {
                    "value": "3,10E+01",
                    "module": "A1A3",
                    "scenario": null
                }
            ]
        }
    ],
    "additional_environmental_impact": [
        {
            "parameter": "PM",
            "values": [
                {
                    "value": "1,34E-06",
                    "module": "A1",
                    "scenario": null
                },
                {
                    "value": "2,84E-08",
                    "module": "A2",
                    "scenario": null
                },
                {
                    "value": "1,10E-08",
                    "module": "A3",
                    "scenario": null
                },
                {
                    "value": "1,98E-08",
                    "module": "A4",
                    "scenario": null
                },
                {
                    "value": "6,39E-10",
                    "module": "A5",
                    "scenario": null
                },
                {
                    "value": "2,61E-06",
                    "module": "B6",
                    "scenario": null
                },
                {
                    "value": "0,00E+00",
                    "module": "C1",
                    "scenario": null
                },
                {
                    "value": "5,98E-09",
                    "module": "C2",
                    "scenario": null
                },
                {
                    "value": "3,83E-09",
                    "module": "C3",
                    "scenario": null
                },
                {
                    "value": "2,48E-09",
                    "module": "C4",
                    "scenario": null
                },
                {
                    "value": "-1,89E-07",
                    "module": "D",
                    "scenario": null
                },
                {
                    "value": "1,38E-06",
                    "module": "A1A3",
                    "scenario": null
                }
            ]
        },
        {
            "parameter": "ETP-fw",
            "values": [
                {
                    "value": "1,73E+03",
                    "module": "A1",
                    "scenario": null
                },
                {
                    "value": "5,23E+00",
                    "module": "A2",
                    "scenario": null
                },
                {
                    "value": "5,82E+00",
                    "module": "A3",
                    "scenario": null
                },
                {
                    "value": "3,63E+00",
                    "module": "A4",
                    "scenario": null
                },
                {
                    "value": "1,53E-01",
                    "module": "A5",
                    "scenario": null
                },
                {
                    "value": "3,62E+03",
                    "module": "B6",
                    "scenario": null
                },
                {
                    "value": "0,00E+00",
                    "module": "C1",
                    "scenario": null
                },
                {
                    "value": "1,09E+00",
                    "module": "C2",
                    "scenario": null
                },
                {
                    "value": "3,37E+00",
                    "module": "C3",
                    "scenario": null
                },
                {
                    "value": "1,32E+02",
                    "module": "C4",
                    "scenario": null
                },
                {
                    "value": "-4,66E+02",
                    "module": "D",
                    "scenario": null
                },
                {
                    "value": "1,74E+03",
                    "module": "A1A3",
                    "scenario": null
                }
            ]
        },
        {
            "parameter": "HTP-c",
            "values": [
                {
                    "value": "3,02E-08",
                    "module": "A1",
                    "scenario": null
                },
                {
                    "value": "0,00E+00",
                    "module": "A2",
                    "scenario": null
                },
                {
                    "value": "2,98E-10",
                    "module": "A3",
                    "scenario": null
                },
                {
                    "value": "0,00E+00",
                    "module": "A4",
                    "scenario": null
                },
                {
                    "value": "4,00E-12",
                    "module": "A5",
                    "scenario": null
                },
                {
                    "value": "8,42E-08",
                    "module": "B6",
                    "scenario": null
                },
                {
                    "value": "0,00E+00",
                    "module": "C1",
                    "scenario": null
                },
                {
                    "value": "0,00E+00",
                    "module": "C2",
                    "scenario": null
                },
                {
                    "value": "9,80E-10",
                    "module": "C3",
                    "scenario": null
                },
                {
                    "value": "1,06E-10",
                    "module": "C4",
                    "scenario": null
                },
                {
                    "value": "-6,48E-09",
                    "module": "D",
                    "scenario": null
                },
                {
                    "value": "3,05E-08",
                    "module": "A1A3",
                    "scenario": null
                }
            ]
        },
        {
            "parameter": "HTP-nc",
            "values": [
                {
                    "value": "1,35E-06",
                    "module": "A1",
                    "scenario": null
                },
                {
                    "value": "5,69E-09",
                    "module": "A2",
                    "scenario": null
                },
                {
                    "value": "6,38E-09",
                    "module": "A3",
                    "scenario": null
                },
                {
                    "value": "3,97E-09",
                    "module": "A4",
                    "scenario": null
                },
                {
                    "value": "1,82E-10",
                    "module": "A5",
                    "scenario": null
                },
                {
                    "value": "2,22E-06",
                    "module": "B6",
                    "scenario": null
                },
                {
                    "value": "0,00E+00",
                    "module": "C1",
                    "scenario": null
                },
                {
                    "value": "1,20E-09",
                    "module": "C2",
                    "scenario": null
                },
                {
                    "value": "5,31E-08",
                    "module": "C3",
                    "scenario": null
                },
                {
                    "value": "8,95E-10",
                    "module": "C4",
                    "scenario": null
                },
                {
                    "value": "-1,03E-07",
                    "module": "D",
                    "scenario": null
                },
                {
                    "value": "1,37E-06",
                    "module": "A1A3",
                    "scenario": null
                }
            ]
        },
        {
            "parameter": "SQP",
            "values": [
                {
                    "value": "1,30E+02",
                    "module": "A1",
                    "scenario": null
                },
                {
                    "value": "4,92E+00",
                    "module": "A2",
                    "scenario": null
                },
                {
                    "value": "8,33E-01",
                    "module": "A3",
                    "scenario": null
                },
                {
                    "value": "3,43E+00",
                    "module": "A4",
                    "scenario": null
                },
                {
                    "value": "1,23E-01",
                    "module": "A5",
                    "scenario": null
                },
                {
                    "value": "2,18E+03",
                    "module": "B6",
                    "scenario": null
                },
                {
                    "value": "0,00E+00",
                    "module": "C1",
                    "scenario": null
                },
                {
                    "value": "1,03E+00",
                    "module": "C2",
                    "scenario": null
                },
                {
                    "value": "2,84E-01",
                    "module": "C3",
                    "scenario": null
                },
                {
                    "value": "8,67E-01",
                    "module": "C4",
                    "scenario": null
                },
                {
                    "value": "-1,05E+01",
                    "module": "D",
                    "scenario": null
                },
                {
                    "value": "1,36E+02",
                    "module": "A1A3",
                    "scenario": null
                }
            ]
        },
        {
            "parameter": "IRP",
            "values": [
                {
                    "value": "1,30E+00",
                    "module": "A1",
                    "scenario": null
                },
                {
                    "value": "3,09E-02",
                    "module": "A2",
                    "scenario": null
                },
                {
                    "value": "2,09E-02",
                    "module": "A3",
                    "scenario": null
                },
                {
                    "value": "2,14E-02",
                    "module": "A4",
                    "scenario": null
                },
                {
                    "value": "5,45E-04",
                    "module": "A5",
                    "scenario": null
                },
                {
                    "value": "6,59E+01",
                    "module": "B6",
                    "scenario": null
                },
                {
                    "value": "0,00E+00",
                    "module": "C1",
                    "scenario": null
                },
                {
                    "value": "6,46E-03",
                    "module": "C2",
                    "scenario": null
                },
                {
                    "value": "4,77E-03",
                    "module": "C3",
                    "scenario": null
                },
                {
                    "value": "1,03E-03",
                    "module": "C4",
                    "scenario": null
                },
                {
                    "value": "-3,82E-02",
                    "module": "D",
                    "scenario": null
                },
                {
                    "value": "1,35E+00",
                    "module": "A1A3",
                    "scenario": null
                }
            ]
        }
    ],
    "resource_use": [
        {
            "parameter": "PERE",
            "values": [
                {
                    "value": "4,32E+01",
                    "module": "A1",
                    "scenario": null
                },
                {
                    "value": "1,01E-01",
                    "module": "A2",
                    "scenario": null
                },
                {
                    "value": "1,41E+01",
                    "module": "A3",
                    "scenario": null
                },
                {
                    "value": "7,01E-02",
                    "module": "A4",
                    "scenario": null
                },
                {
                    "value": "2,38E-03",
                    "module": "A5",
                    "scenario": null
                },
                {
                    "value": "2,84E+03",
                    "module": "B6",
                    "scenario": null
                },
                {
                    "value": "0,00E+00",
                    "module": "C1",
                    "scenario": null
                },
                {
                    "value": "2,11E-02",
                    "module": "C2",
                    "scenario": null
                },
                {
                    "value": "1,62E-01",
                    "module": "C3",
                    "scenario": null
                },
                {
                    "value": "9,74E-02",
                    "module": "C4",
                    "scenario": null
                },
                {
                    "value": "-3,08E+00",
                    "module": "D",
                    "scenario": null
                },
                {
                    "value": "5,74E+01",
                    "module": "A1A3",
                    "scenario": null
                }
            ]
        },
        {
            "parameter": "PERM",
            "values": [
                {
                    "value": "3,30E+00",
                    "module": "A1",
                    "scenario": null
                },
                {
                    "value": "0,00E+00",
                    "module": "A2",
                    "scenario": null
                },
                {
                    "value": "0,00E+00",
                    "module": "A3",
                    "scenario": null
                },
                {
                    "value": "0,00E+00",
                    "module": "A4",
                    "scenario": null
                },
                {
                    "value": "-3,54E+00",
                    "module": "A5",
                    "scenario": null
                },
                {
                    "value": "0,00E+00",
                    "module": "B6",
                    "scenario": null
                },
                {
                    "value": "0,00E+00",
                    "module": "C1",
                    "scenario": null
                },
                {
                    "value": "0,00E+00",
                    "module": "C2",
                    "scenario": null
                },
                {
                    "value": "0,00E+00",
                    "module": "C3",
                    "scenario": null
                },
                {
                    "value": "0,00E+00",
                    "module": "C4",
                    "scenario": null
                },
                {
                    "value": "0,00E+00",
                    "module": "D",
                    "scenario": null
                },
                {
                    "value": "3,30E+00",
                    "module": "A1A3",
                    "scenario": null
                }
            ]
        },
        {
            "parameter": "PERT",
            "values": [
                {
                    "value": "4,65E+01",
                    "module": "A1",
                    "scenario": null
                },
                {
                    "value": "1,01E-01",
                    "module": "A2",
                    "scenario": null
                },
                {
                    "value": "1,41E+01",
                    "module": "A3",
                    "scenario": null
                },
                {
                    "value": "7,01E-02",
                    "module": "A4",
                    "scenario": null
                },
                {
                    "value": "-3,54E+00",
                    "module": "A5",
                    "scenario": null
                },
                {
                    "value": "2,84E+03",
                    "module": "B6",
                    "scenario": null
                },
                {
                    "value": "0,00E+00",
                    "module": "C1",
                    "scenario": null
                },
                {
                    "value": "2,11E-02",
                    "module": "C2",
                    "scenario": null
                },
                {
                    "value": "1,62E-01",
                    "module": "C3",
                    "scenario": null
                },
                {
                    "value": "9,74E-02",
                    "module": "C4",
                    "scenario": null
                },
                {
                    "value": "-3,08E+00",
                    "module": "D",
                    "scenario": null
                },
                {
                    "value": "6,07E+01",
                    "module": "A1A3",
                    "scenario": null
                }
            ]
        },
        {
            "parameter": "PENRE",
            "values": [
                {
                    "value": "3,72E+02",
                    "module": "A1",
                    "scenario": null
                },
                {
                    "value": "7,07E+00",
                    "module": "A2",
                    "scenario": null
                },
                {
                    "value": "1,42E+00",
                    "module": "A3",
                    "scenario": null
                },
                {
                    "value": "4,90E+00",
                    "module": "A4",
                    "scenario": null
                },
                {
                    "value": "1,25E-01",
                    "module": "A5",
                    "scenario": null
                },
                {
                    "value": "2,93E+03",
                    "module": "B6",
                    "scenario": null
                },
                {
                    "value": "0,00E+00",
                    "module": "C1",
                    "scenario": null
                },
                {
                    "value": "1,48E+00",
                    "module": "C2",
                    "scenario": null
                },
                {
                    "value": "9,83E-01",
                    "module": "C3",
                    "scenario": null
                },
                {
                    "value": "3,50E-01",
                    "module": "C4",
                    "scenario": null
                },
                {
                    "value": "-1,80E+01",
                    "module": "D",
                    "scenario": null
                },
                {
                    "value": "3,80E+02",
                    "module": "A1A3",
                    "scenario": null
                }
            ]
        },
        {
            "parameter": "PENRM",
            "values": [
                {
                    "value": "1,30E+01",
                    "module": "A1",
                    "scenario": null
                },
                {
                    "value": "0,00E+00",
                    "module": "A2",
                    "scenario": null
                },
                {
                    "value": "0,00E+00",
                    "module": "A3",
                    "scenario": null
                },
                {
                    "value": "0,00E+00",
                    "module": "A4",
                    "scenario": null
                },
                {
                    "value": "-4,25E+00",
                    "module": "A5",
                    "scenario": null
                },
                {
                    "value": "0,00E+00",
                    "module": "B6",
                    "scenario": null
                },
                {
                    "value": "0,00E+00",
                    "module": "C1",
                    "scenario": null
                },
                {
                    "value": "0,00E+00",
                    "module": "C2",
                    "scenario": null
                },
                {
                    "value": "-9,91E+00",
                    "module": "C3",
                    "scenario": null
                },
                {
                    "value": "0,00E+00",
                    "module": "C4",
                    "scenario": null
                },
                {
                    "value": "0,00E+00",
                    "module": "D",
                    "scenario": null
                },
                {
                    "value": "1,30E+01",
                    "module": "A1A3",
                    "scenario": null
                }
            ]
        },
        {
            "parameter": "PENRT",
            "values": [
                {
                    "value": "3,85E+02",
                    "module": "A1",
                    "scenario": null
                },
                {
                    "value": "7,07E+00",
                    "module": "A2",
                    "scenario": null
                },
                {
                    "value": "1,42E+00",
                    "module": "A3",
                    "scenario": null
                },
                {
                    "value": "4,90E+00",
                    "module": "A4",
                    "scenario": null
                },
                {
                    "value": "-4,13E+00",
                    "module": "A5",
                    "scenario": null
                },
                {
                    "value": "2,93E+03",
                    "module": "B6",
                    "scenario": null
                },
                {
                    "value": "0,00E+00",
                    "module": "C1",
                    "scenario": null
                },
                {
                    "value": "1,48E+00",
                    "module": "C2",
                    "scenario": null
                },
                {
                    "value": "-8,92E+00",
                    "module": "C3",
                    "scenario": null
                },
                {
                    "value": "3,50E-01",
                    "module": "C4",
                    "scenario": null
                },
                {
                    "value": "-1,80E+01",
                    "module": "D",
                    "scenario": null
                },
                {
                    "value": "3,93E+02",
                    "module": "A1A3",
                    "scenario": null
                }
            ]
        },
        {
            "parameter": "SM",
            "values": [
                {
                    "value": "4,71E-01",
                    "module": "A1",
                    "scenario": null
                },
                {
                    "value": "0,00E+00",
                    "module": "A2",
                    "scenario": null
                },
                {
                    "value": "4,97E-03",
                    "module": "A3",
                    "scenario": null
                },
                {
                    "value": "0,00E+00",
                    "module": "A4",
                    "scenario": null
                },
                {
                    "value": "0,00E+00",
                    "module": "A5",
                    "scenario": null
                },
                {
                    "value": "0,00E+00",
                    "module": "B6",
                    "scenario": null
                },
                {
                    "value": "0,00E+00",
                    "module": "C1",
                    "scenario": null
                },
                {
                    "value": "0,00E+00",
                    "module": "C2",
                    "scenario": null
                },
                {
                    "value": "0,00E+00",
                    "module": "C3",
                    "scenario": null
                },
                {
                    "value": "2,22E-03",
                    "module": "C4",
                    "scenario": null
                },
                {
                    "value": "6,15E-03",
                    "module": "D",
                    "scenario": null
                },
                {
                    "value": "4,76E-01",
                    "module": "A1A3",
                    "scenario": null
                }
            ]
        },
        {
            "parameter": "RSF",
            "values": [
                {
                    "value": "5,98E-01",
                    "module": "A1",
                    "scenario": null
                },
                {
                    "value": "3,60E-03",
                    "module": "A2",
                    "scenario": null
                },
                {
                    "value": "1,16E-02",
                    "module": "A3",
                    "scenario": null
                },
                {
                    "value": "2,51E-03",
                    "module": "A4",
                    "scenario": null
                },
                {
                    "value": "7,26E-05",
                    "module": "A5",
                    "scenario": null
                },
                {
                    "value": "2,87E+01",
                    "module": "B6",
                    "scenario": null
                },
                {
                    "value": "0,00E+00",
                    "module": "C1",
                    "scenario": null
                },
                {
                    "value": "7,56E-04",
                    "module": "C2",
                    "scenario": null
                },
                {
                    "value": "2,87E-03",
                    "module": "C3",
                    "scenario": null
                },
                {
                    "value": "4,40E-04",
                    "module": "C4",
                    "scenario": null
                },
                {
                    "value": "3,00E-02",
                    "module": "D",
                    "scenario": null
                },
                {
                    "value": "6,13E-01",
                    "module": "A1A3",
                    "scenario": null
                }
            ]
        },
        {
            "parameter": "NRSF",
            "values": [
                {
                    "value": "2,44E-01",
                    "module": "A1",
                    "scenario": null
                },
                {
                    "value": "1,29E-02",
                    "module": "A2",
                    "scenario": null
                },
                {
                    "value": "3,26E-02",
                    "module": "A3",
                    "scenario": null
                },
                {
                    "value": "8,97E-03",
                    "module": "A4",
                    "scenario": null
                },
                {
                    "value": "2,64E-04",
                    "module": "A5",
                    "scenario": null
                },
                {
                    "value": "0,00E+00",
                    "module": "B6",
                    "scenario": null
                },
                {
                    "value": "0,00E+00",
                    "module": "C1",
                    "scenario": null
                },
                {
                    "value": "2,70E-03",
                    "module": "C2",
                    "scenario": null
                },
                {
                    "value": "-5,48E-05",
                    "module": "C3",
                    "scenario": null
                },
                {
                    "value": "1,96E-02",
                    "module": "C4",
                    "scenario": null
                },
                {
                    "value": "7,82E-01",
                    "module": "D",
                    "scenario": null
                },
                {
                    "value": "2,90E-01",
                    "module": "A1A3",
                    "scenario": null
                }
            ]
        },
        {
            "parameter": "FW",
            "values": [
                {
                    "value": "2,69E-01",
                    "module": "A1",
                    "scenario": null
                },
                {
                    "value": "7,53E-04",
                    "module": "A2",
                    "scenario": null
                },
                {
                    "value": "1,07E-01",
                    "module": "A3",
                    "scenario": null
                },
                {
                    "value": "5,24E-04",
                    "module": "A4",
                    "scenario": null
                },
                {
                    "value": "6,12E-05",
                    "module": "A5",
                    "scenario": null
                },
                {
                    "value": "1,29E+01",
                    "module": "B6",
                    "scenario": null
                },
                {
                    "value": "0,00E+00",
                    "module": "C1",
                    "scenario": null
                },
                {
                    "value": "1,58E-04",
                    "module": "C2",
                    "scenario": null
                },
                {
                    "value": "1,11E-03",
                    "module": "C3",
                    "scenario": null
                },
                {
                    "value": "2,78E-04",
                    "module": "C4",
                    "scenario": null
                },
                {
                    "value": "-1,19E-02",
                    "module": "D",
                    "scenario": null
                },
                {
                    "value": "3,76E-01",
                    "module": "A1A3",
                    "scenario": null
                }
            ]
        }
    ],
    "end_of_life_waste": [
        {
            "parameter": "HWD",
            "values": [
                {
                    "value": "2,40E-01",
                    "module": "A1",
                    "scenario": null
                },
                {
                    "value": "3,64E-04",
                    "module": "A2",
                    "scenario": null
                },
                {
                    "value": "3,34E-02",
                    "module": "A3",
                    "scenario": null
                },
                {
                    "value": "2,53E-04",
                    "module": "A4",
                    "scenario": null
                },
                {
                    "value": "0,00E+00",
                    "module": "A5",
                    "scenario": null
                },
                {
                    "value": "2,71E-01",
                    "module": "B6",
                    "scenario": null
                },
                {
                    "value": "0,00E+00",
                    "module": "C1",
                    "scenario": null
                },
                {
                    "value": "7,62E-05",
                    "module": "C2",
                    "scenario": null
                },
                {
                    "value": "2,58E-05",
                    "module": "C3",
                    "scenario": null
                },
                {
                    "value": "1,11E-01",
                    "module": "C4",
                    "scenario": null
                },
                {
                    "value": "-7,58E-03",
                    "module": "D",
                    "scenario": null
                },
                {
                    "value": "2,74E-01",
                    "module": "A1A3",
                    "scenario": null
                }
            ]
        },
        {
            "parameter": "NHWD",
            "values": [
                {
                    "value": "3,50E+00",
                    "module": "A1",
                    "scenario": null
                },
                {
                    "value": "3,41E-01",
                    "module": "A2",
                    "scenario": null
                },
                {
                    "value": "4,24E-01",
                    "module": "A3",
                    "scenario": null
                },
                {
                    "value": "2,38E-01",
                    "module": "A4",
                    "scenario": null
                },
                {
                    "value": "5,05E-01",
                    "module": "A5",
                    "scenario": null
                },
                {
                    "value": "1,79E+01",
                    "module": "B6",
                    "scenario": null
                },
                {
                    "value": "0,00E+00",
                    "module": "C1",
                    "scenario": null
                },
                {
                    "value": "7,18E-02",
                    "module": "C2",
                    "scenario": null
                },
                {
                    "value": "7,51E-02",
                    "module": "C3",
                    "scenario": null
                },
                {
                    "value": "3,26E-01",
                    "module": "C4",
                    "scenario": null
                },
                {
                    "value": "-4,94E-01",
                    "module": "D",
                    "scenario": null
                },
                {
                    "value": "4,27E+00",
                    "module": "A1A3",
                    "scenario": null
                }
            ]
        },
        {
            "parameter": "RWD",
            "values": [
                {
                    "value": "1,97E-03",
                    "module": "A1",
                    "scenario": null
                },
                {
                    "value": "4,82E-05",
                    "module": "A2",
                    "scenario": null
                },
                {
                    "value": "1,08E-05",
                    "module": "A3",
                    "scenario": null
                },
                {
                    "value": "3,34E-05",
                    "module": "A4",
                    "scenario": null
                },
                {
                    "value": "0,00E+00",
                    "module": "A5",
                    "scenario": null
                },
                {
                    "value": "3,03E-02",
                    "module": "B6",
                    "scenario": null
                },
                {
                    "value": "0,00E+00",
                    "module": "C1",
                    "scenario": null
                },
                {
                    "value": "1,01E-05",
                    "module": "C2",
                    "scenario": null
                },
                {
                    "value": "1,33E-06",
                    "module": "C3",
                    "scenario": null
                },
                {
                    "value": "6,48E-07",
                    "module": "C4",
                    "scenario": null
                },
                {
                    "value": "-3,32E-05",
                    "module": "D",
                    "scenario": null
                },
                {
                    "value": "2,03E-03",
                    "module": "A1A3",
                    "scenario": null
                }
            ]
        }
    ],
    "end_of_life_flow": [
        {
            "parameter": "CRU",
            "values": [
                {
                    "value": "0,00E+00",
                    "module": "A1",
                    "scenario": null
                },
                {
                    "value": "0,00E+00",
                    "module": "A2",
                    "scenario": null
                },
                {
                    "value": "0,00E+00",
                    "module": "A3",
                    "scenario": null
                },
                {
                    "value": "0,00E+00",
                    "module": "A4",
                    "scenario": null
                },
                {
                    "value": "0,00E+00",
                    "module": "A5",
                    "scenario": null
                },
                {
                    "value": "0,00E+00",
                    "module": "B6",
                    "scenario": null
                },
                {
                    "value": "0,00E+00",
                    "module": "C1",
                    "scenario": null
                },
                {
                    "value": "0,00E+00",
                    "module": "C2",
                    "scenario": null
                },
                {
                    "value": "0,00E+00",
                    "module": "C3",
                    "scenario": null
                },
                {
                    "value": "0,00E+00",
                    "module": "C4",
                    "scenario": null
                },
                {
                    "value": "0,00E+00",
                    "module": "D",
                    "scenario": null
                },
                {
                    "value": "0,00E+00",
                    "module": "A1A3",
                    "scenario": null
                }
            ]
        },
        {
            "parameter": "MFR",
            "values": [
                {
                    "value": "0,00E+00",
                    "module": "A1",
                    "scenario": null
                },
                {
                    "value": "0,00E+00",
                    "module": "A2",
                    "scenario": null
                },
                {
                    "value": "3,99E-01",
                    "module": "A3",
                    "scenario": null
                },
                {
                    "value": "0,00E+00",
                    "module": "A4",
                    "scenario": null
                },
                {
                    "value": "4,24E-01",
                    "module": "A5",
                    "scenario": null
                },
                {
                    "value": "0,00E+00",
                    "module": "B6",
                    "scenario": null
                },
                {
                    "value": "0,00E+00",
                    "module": "C1",
                    "scenario": null
                },
                {
                    "value": "0,00E+00",
                    "module": "C2",
                    "scenario": null
                },
                {
                    "value": "8,25E-01",
                    "module": "C3",
                    "scenario": null
                },
                {
                    "value": "9,29E-06",
                    "module": "C4",
                    "scenario": null
                },
                {
                    "value": "-2,49E-04",
                    "module": "D",
                    "scenario": null
                },
                {
                    "value": "3,99E-01",
                    "module": "A1A3",
                    "scenario": null
                }
            ]
        },
        {
            "parameter": "MER",
            "values": [
                {
                    "value": "0,00E+00",
                    "module": "A1",
                    "scenario": null
                },
                {
                    "value": "0,00E+00",
                    "module": "A2",
                    "scenario": null
                },
                {
                    "value": "8,21E-02",
                    "module": "A3",
                    "scenario": null
                },
                {
                    "value": "0,00E+00",
                    "module": "A4",
                    "scenario": null
                },
                {
                    "value": "2,76E-02",
                    "module": "A5",
                    "scenario": null
                },
                {
                    "value": "0,00E+00",
                    "module": "B6",
                    "scenario": null
                },
                {
                    "value": "0,00E+00",
                    "module": "C1",
                    "scenario": null
                },
                {
                    "value": "0,00E+00",
                    "module": "C2",
                    "scenario": null
                },
                {
                    "value": "1,44E-01",
                    "module": "C3",
                    "scenario": null
                },
                {
                    "value": "2,27E-07",
                    "module": "C4",
                    "scenario": null
                },
                {
                    "value": "-3,27E-05",
                    "module": "D",
                    "scenario": null
                },
                {
                    "value": "8,21E-02",
                    "module": "A1A3",
                    "scenario": null
                }
            ]
        },
        {
            "parameter": "EEE",
            "values": [
                {
                    "value": "0,00E+00",
                    "module": "A1",
                    "scenario": null
                },
                {
                    "value": "0,00E+00",
                    "module": "A2",
                    "scenario": null
                },
                {
                    "value": "4,99E-02",
                    "module": "A3",
                    "scenario": null
                },
                {
                    "value": "0,00E+00",
                    "module": "A4",
                    "scenario": null
                },
                {
                    "value": "2,26E-02",
                    "module": "A5",
                    "scenario": null
                },
                {
                    "value": "0,00E+00",
                    "module": "B6",
                    "scenario": null
                },
                {
                    "value": "0,00E+00",
                    "module": "C1",
                    "scenario": null
                },
                {
                    "value": "0,00E+00",
                    "module": "C2",
                    "scenario": null
                },
                {
                    "value": "1,59E-01",
                    "module": "C3",
                    "scenario": null
                },
                {
                    "value": "1,47E-05",
                    "module": "C4",
                    "scenario": null
                },
                {
                    "value": "-8,32E-05",
                    "module": "D",
                    "scenario": null
                },
                {
                    "value": "4,99E-02",
                    "module": "A1A3",
                    "scenario": null
                }
            ]
        },
        {
            "parameter": "EET",
            "values": [
                {
                    "value": "0,00E+00",
                    "module": "A1",
                    "scenario": null
                },
                {
                    "value": "0,00E+00",
                    "module": "A2",
                    "scenario": null
                },
                {
                    "value": "7,56E-01",
                    "module": "A3",
                    "scenario": null
                },
                {
                    "value": "0,00E+00",
                    "module": "A4",
                    "scenario": null
                },
                {
                    "value": "3,42E-01",
                    "module": "A5",
                    "scenario": null
                },
                {
                    "value": "0,00E+00",
                    "module": "B6",
                    "scenario": null
                },
                {
                    "value": "0,00E+00",
                    "module": "C1",
                    "scenario": null
                },
                {
                    "value": "0,00E+00",
                    "module": "C2",
                    "scenario": null
                },
                {
                    "value": "2,41E+00",
                    "module": "C3",
                    "scenario": null
                },
                {
                    "value": "2,23E-04",
                    "module": "C4",
                    "scenario": null
                },
                {
                    "value": "-1,26E-03",
                    "module": "D",
                    "scenario": null
                },
                {
                    "value": "7,56E-01",
                    "module": "A1A3",
                    "scenario": null
                }
            ]
        }
    ]
}