{
    "product_name": "C80-P1150 30/70 G2 5200 DIM CSD PRE CP2,5 MP",
    "epd_id": "NEPD-6387-5649",
    "compliance": [
        "EN 15804+A2",
        "ISO 14025",
        "ISO 21930"
    ],
    "producer_name": "Glamox AS",
    "environmental_impact": [
        {
            "parameter": "GWP-total",
            "values": [
                {
                    "value": "4,45E+01",
                    "module": "A1",
                    "scenario": null
                },
                {
                    "value": "7,67E-01",
                    "module": "A2",
                    "scenario": null
                },
                {
                    "value": "3,61E-01",
                    "module": "A3",
                    "scenario": null
                },
                {
                    "value": "7,89E-01",
                    "module": "A4",
                    "scenario": null
                },
                {
                    "value": "5,20E-01",
                    "module": "A5",
                    "scenario": null
                },
                {
                    "value": "2,29E+02",
                    "module": "B6",
                    "scenario": null
                },
                {
                    "value": "0,00E+00",
                    "module": "C1",
                    "scenario": null
                },
                {
                    "value": "2,15E-01",
                    "module": "C2",
                    "scenario": null
                },
                {
                    "value": "1,17E+00",
                    "module": "C3",
                    "scenario": null
                },
                {
                    "value": "8,91E-02",
                    "module": "C4",
                    "scenario": null
                },
                {
                    "value": "7,44E-01",
                    "module": "D",
                    "scenario": null
                },
                {
                    "value": "4,56E+01",
                    "module": "A1A3",
                    "scenario": null
                }
            ]
        },
        {
            "parameter": "GWP-fossil",
            "values": [
                {
                    "value": "4,45E+01",
                    "module": "A1",
                    "scenario": null
                },
                {
                    "value": "7,66E-01",
                    "module": "A2",
                    "scenario": null
                },
                {
                    "value": "3,54E-01",
                    "module": "A3",
                    "scenario": null
                },
                {
                    "value": "7,88E-01",
                    "module": "A4",
                    "scenario": null
                },
                {
                    "value": "5,06E-03",
                    "module": "A5",
                    "scenario": null
                },
                {
                    "value": "2,14E+02",
                    "module": "B6",
                    "scenario": null
                },
                {
                    "value": "0,00E+00",
                    "module": "C1",
                    "scenario": null
                },
                {
                    "value": "2,14E-01",
                    "module": "C2",
                    "scenario": null
                },
                {
                    "value": "1,17E+00",
                    "module": "C3",
                    "scenario": null
                },
                {
                    "value": "8,88E-02",
                    "module": "C4",
                    "scenario": null
                },
                {
                    "value": "7,03E-01",
                    "module": "D",
                    "scenario": null
                },
                {
                    "value": "4,56E+01",
                    "module": "A1A3",
                    "scenario": null
                }
            ]
        },
        {
            "parameter": "GWP-biogenic",
            "values": [
                {
                    "value": "-2,68E-01",
                    "module": "A1",
                    "scenario": null
                },
                {
                    "value": "3,03E-04",
                    "module": "A2",
                    "scenario": null
                },
                {
                    "value": "6,81E-03",
                    "module": "A3",
                    "scenario": null
                },
                {
                    "value": "3,01E-04",
                    "module": "A4",
                    "scenario": null
                },
                {
                    "value": "5,15E-01",
                    "module": "A5",
                    "scenario": null
                },
                {
                    "value": "3,91E+00",
                    "module": "B6",
                    "scenario": null
                },
                {
                    "value": "0,00E+00",
                    "module": "C1",
                    "scenario": null
                },
                {
                    "value": "8,74E-05",
                    "module": "C2",
                    "scenario": null
                },
                {
                    "value": "6,19E-04",
                    "module": "C3",
                    "scenario": null
                },
                {
                    "value": "2,93E-05",
                    "module": "C4",
                    "scenario": null
                },
                {
                    "value": "5,60E-03",
                    "module": "D",
                    "scenario": null
                },
                {
                    "value": "-2,61E-01",
                    "module": "A1A3",
                    "scenario": null
                }
            ]
        },
        {
            "parameter": "GWP-luluc",
            "values": [
                {
                    "value": "2,03E-01",
                    "module": "A1",
                    "scenario": null
                },
                {
                    "value": "2,89E-04",
                    "module": "A2",
                    "scenario": null
                },
                {
                    "value": "1,06E-04",
                    "module": "A3",
                    "scenario": null
                },
                {
                    "value": "3,12E-04",
                    "module": "A4",
                    "scenario": null
                },
                {
                    "value": "1,63E-06",
                    "module": "A5",
                    "scenario": null
                },
                {
                    "value": "1,17E+01",
                    "module": "B6",
                    "scenario": null
                },
                {
                    "value": "0,00E+00",
                    "module": "C1",
                    "scenario": null
                },
                {
                    "value": "7,50E-05",
                    "module": "C2",
                    "scenario": null
                },
                {
                    "value": "2,95E-04",
                    "module": "C3",
                    "scenario": null
                },
                {
                    "value": "2,39E-04",
                    "module": "C4",
                    "scenario": null
                },
                {
                    "value": "3,58E-02",
                    "module": "D",
                    "scenario": null
                },
                {
                    "value": "2,04E-01",
                    "module": "A1A3",
                    "scenario": null
                }
            ]
        },
        {
            "parameter": "ODP",
            "values": [
                {
                    "value": "3,31E-06",
                    "module": "A1",
                    "scenario": null
                },
                {
                    "value": "1,73E-07",
                    "module": "A2",
                    "scenario": null
                },
                {
                    "value": "3,93E-08",
                    "module": "A3",
                    "scenario": null
                },
                {
                    "value": "1,76E-07",
                    "module": "A4",
                    "scenario": null
                },
                {
                    "value": "1,05E-09",
                    "module": "A5",
                    "scenario": null
                },
                {
                    "value": "2,31E-05",
                    "module": "B6",
                    "scenario": null
                },
                {
                    "value": "0,00E+00",
                    "module": "C1",
                    "scenario": null
                },
                {
                    "value": "4,89E-08",
                    "module": "C2",
                    "scenario": null
                },
                {
                    "value": "2,44E-08",
                    "module": "C3",
                    "scenario": null
                },
                {
                    "value": "6,33E-09",
                    "module": "C4",
                    "scenario": null
                },
                {
                    "value": "-3,82E-03",
                    "module": "D",
                    "scenario": null
                },
                {
                    "value": "3,52E-06",
                    "module": "A1A3",
                    "scenario": null
                }
            ]
        },
        {
            "parameter": "AP",
            "values": [
                {
                    "value": "3,49E-01",
                    "module": "A1",
                    "scenario": null
                },
                {
                    "value": "5,05E-03",
                    "module": "A2",
                    "scenario": null
                },
                {
                    "value": "9,32E-04",
                    "module": "A3",
                    "scenario": null
                },
                {
                    "value": "7,07E-03",
                    "module": "A4",
                    "scenario": null
                },
                {
                    "value": "2,34E-05",
                    "module": "A5",
                    "scenario": null
                },
                {
                    "value": "9,86E-01",
                    "module": "B6",
                    "scenario": null
                },
                {
                    "value": "0,00E+00",
                    "module": "C1",
                    "scenario": null
                },
                {
                    "value": "8,77E-04",
                    "module": "C2",
                    "scenario": null
                },
                {
                    "value": "8,46E-04",
                    "module": "C3",
                    "scenario": null
                },
                {
                    "value": "2,62E-04",
                    "module": "C4",
                    "scenario": null
                },
                {
                    "value": "-8,17E-02",
                    "module": "D",
                    "scenario": null
                },
                {
                    "value": "3,55E-01",
                    "module": "A1A3",
                    "scenario": null
                }
            ]
        },
        {
            "parameter": "POCP",
            "values": [
                {
                    "value": "1,72E-01",
                    "module": "A1",
                    "scenario": null
                },
                {
                    "value": "4,42E-03",
                    "module": "A2",
                    "scenario": null
                },
                {
                    "value": "5,99E-04",
                    "module": "A3",
                    "scenario": null
                },
                {
                    "value": "5,84E-03",
                    "module": "A4",
                    "scenario": null
                },
                {
                    "value": "2,41E-05",
                    "module": "A5",
                    "scenario": null
                },
                {
                    "value": "4,90E-01",
                    "module": "B6",
                    "scenario": null
                },
                {
                    "value": "0,00E+00",
                    "module": "C1",
                    "scenario": null
                },
                {
                    "value": "8,80E-04",
                    "module": "C2",
                    "scenario": null
                },
                {
                    "value": "6,15E-04",
                    "module": "C3",
                    "scenario": null
                },
                {
                    "value": "2,95E-04",
                    "module": "C4",
                    "scenario": null
                },
                {
                    "value": "-1,26E-02",
                    "module": "D",
                    "scenario": null
                },
                {
                    "value": "1,78E-01",
                    "module": "A1A3",
                    "scenario": null
                }
            ]
        },
        {
            "parameter": "ADPE",
            "values": [
                {
                    "value": "5,52E-03",
                    "module": "A1",
                    "scenario": null
                },
                {
                    "value": "1,94E-05",
                    "module": "A2",
                    "scenario": null
                },
                {
                    "value": "9,89E-06",
                    "module": "A3",
                    "scenario": null
                },
                {
                    "value": "1,86E-05",
                    "module": "A4",
                    "scenario": null
                },
                {
                    "value": "1,20E-07",
                    "module": "A5",
                    "scenario": null
                },
                {
                    "value": "3,33E-03",
                    "module": "B6",
                    "scenario": null
                },
                {
                    "value": "0,00E+00",
                    "module": "C1",
                    "scenario": null
                },
                {
                    "value": "5,81E-06",
                    "module": "C2",
                    "scenario": null
                },
                {
                    "value": "1,21E-06",
                    "module": "C3",
                    "scenario": null
                },
                {
                    "value": "2,86E-07",
                    "module": "C4",
                    "scenario": null
                },
                {
                    "value": "-1,65E-03",
                    "module": "D",
                    "scenario": null
                },
                {
                    "value": "5,55E-03",
                    "module": "A1A3",
                    "scenario": null
                }
            ]
        },
        {
            "parameter": "ADPF",
            "values": [
                {
                    "value": "5,88E+02",
                    "module": "A1",
                    "scenario": null
                },
                {
                    "value": "1,14E+01",
                    "module": "A2",
                    "scenario": null
                },
                {
                    "value": "4,41E+00",
                    "module": "A3",
                    "scenario": null
                },
                {
                    "value": "1,16E+01",
                    "module": "A4",
                    "scenario": null
                },
                {
                    "value": "6,92E-02",
                    "module": "A5",
                    "scenario": null
                },
                {
                    "value": "5,78E+03",
                    "module": "B6",
                    "scenario": null
                },
                {
                    "value": "0,00E+00",
                    "module": "C1",
                    "scenario": null
                },
                {
                    "value": "3,23E+00",
                    "module": "C2",
                    "scenario": null
                },
                {
                    "value": "1,83E+00",
                    "module": "C3",
                    "scenario": null
                },
                {
                    "value": "6,94E-01",
                    "module": "C4",
                    "scenario": null
                },
                {
                    "value": "9,76E+00",
                    "module": "D",
                    "scenario": null
                },
                {
                    "value": "6,04E+02",
                    "module": "A1A3",
                    "scenario": null
                }
            ]
        },
        {
            "parameter": "WDP",
            "values": [
                {
                    "value": "5,26E+03",
                    "module": "A1",
                    "scenario": null
                },
                {
                    "value": "1,02E+01",
                    "module": "A2",
                    "scenario": null
                },
                {
                    "value": "2,10E+00",
                    "module": "A3",
                    "scenario": null
                },
                {
                    "value": "9,74E+00",
                    "module": "A4",
                    "scenario": null
                },
                {
                    "value": "8,92E-02",
                    "module": "A5",
                    "scenario": null
                },
                {
                    "value": "4,47E+05",
                    "module": "B6",
                    "scenario": null
                },
                {
                    "value": "0,00E+00",
                    "module": "C1",
                    "scenario": null
                },
                {
                    "value": "3,08E+00",
                    "module": "C2",
                    "scenario": null
                },
                {
                    "value": "1,10E+01",
                    "module": "C3",
                    "scenario": null
                },
                {
                    "value": "9,13E+00",
                    "module": "C4",
                    "scenario": null
                },
                {
                    "value": "1,17E+03",
                    "module": "D",
                    "scenario": null
                },
                {
                    "value": "5,28E+03",
                    "module": "A1A3",
                    "scenario": null
                }
            ]
        },
        {
            "parameter": "EP-freshwater",
            "values": [
                {
                    "value": "6,15E-03",
                    "module": "A1",
                    "scenario": null
                },
                {
                    "value": "5,76E-06",
                    "module": "A2",
                    "scenario": null
                },
                {
                    "value": "6,22E-06",
                    "module": "A3",
                    "scenario": null
                },
                {
                    "value": "5,65E-06",
                    "module": "A4",
                    "scenario": null
                },
                {
                    "value": "4,06E-08",
                    "module": "A5",
                    "scenario": null
                },
                {
                    "value": "1,41E-02",
                    "module": "B6",
                    "scenario": null
                },
                {
                    "value": "0,00E+00",
                    "module": "C1",
                    "scenario": null
                },
                {
                    "value": "1,68E-06",
                    "module": "C2",
                    "scenario": null
                },
                {
                    "value": "7,66E-06",
                    "module": "C3",
                    "scenario": null
                },
                {
                    "value": "1,50E-06",
                    "module": "C4",
                    "scenario": null
                },
                {
                    "value": "-5,02E-04",
                    "module": "D",
                    "scenario": null
                },
                {
                    "value": "6,17E-03",
                    "module": "A1A3",
                    "scenario": null
                }
            ]
        },
        {
            "parameter": "EP-marine",
            "values": [
                {
                    "value": "4,67E-02",
                    "module": "A1",
                    "scenario": null
                },
                {
                    "value": "1,39E-03",
                    "module": "A2",
                    "scenario": null
                },
                {
                    "value": "1,68E-04",
                    "module": "A3",
                    "scenario": null
                },
                {
                    "value": "1,89E-03",
                    "module": "A4",
                    "scenario": null
                },
                {
                    "value": "7,86E-06",
                    "module": "A5",
                    "scenario": null
                },
                {
                    "value": "1,56E-01",
                    "module": "B6",
                    "scenario": null
                },
                {
                    "value": "0,00E+00",
                    "module": "C1",
                    "scenario": null
                },
                {
                    "value": "2,60E-04",
                    "module": "C2",
                    "scenario": null
                },
                {
                    "value": "2,16E-04",
                    "module": "C3",
                    "scenario": null
                },
                {
                    "value": "1,20E-04",
                    "module": "C4",
                    "scenario": null
                },
                {
                    "value": "-3,01E-03",
                    "module": "D",
                    "scenario": null
                },
                {
                    "value": "4,83E-02",
                    "module": "A1A3",
                    "scenario": null
                }
            ]
        },
        {
            "parameter": "EP-terrestrial",
            "values": [
                {
                    "value": "5,36E-01",
                    "module": "A1",
                    "scenario": null
                },
                {
                    "value": "1,54E-02",
                    "module": "A2",
                    "scenario": null
                },
                {
                    "value": "1,78E-03",
                    "module": "A3",
                    "scenario": null
                },
                {
                    "value": "2,10E-02",
                    "module": "A4",
                    "scenario": null
                },
                {
                    "value": "8,38E-05",
                    "module": "A5",
                    "scenario": null
                },
                {
                    "value": "2,09E+00",
                    "module": "B6",
                    "scenario": null
                },
                {
                    "value": "0,00E+00",
                    "module": "C1",
                    "scenario": null
                },
                {
                    "value": "2,87E-03",
                    "module": "C2",
                    "scenario": null
                },
                {
                    "value": "2,34E-03",
                    "module": "C3",
                    "scenario": null
                },
                {
                    "value": "8,13E-04",
                    "module": "C4",
                    "scenario": null
                },
                {
                    "value": "-4,78E-02",
                    "module": "D",
                    "scenario": null
                },
                {
                    "value": "5,53E-01",
                    "module": "A1A3",
                    "scenario": null
                }
            ]
        },
        {
            "parameter": "GWP-IOBC",
            "values": [
                {
                    "value": "4,49E+01",
                    "module": "A1",
                    "scenario": null
                },
                {
                    "value": "7,67E-01",
                    "module": "A2",
                    "scenario": null
                },
                {
                    "value": "3,52E-01",
                    "module": "A3",
                    "scenario": null
                },
                {
                    "value": "7,89E-01",
                    "module": "A4",
                    "scenario": null
                },
                {
                    "value": "5,06E-03",
                    "module": "A5",
                    "scenario": null
                },
                {
                    "value": "3,11E+02",
                    "module": "B6",
                    "scenario": null
                },
                {
                    "value": "0,00E+00",
                    "module": "C1",
                    "scenario": null
                },
                {
                    "value": "2,15E-01",
                    "module": "C2",
                    "scenario": null
                },
                {
                    "value": "1,17E+00",
                    "module": "C3",
                    "scenario": null
                },
                {
                    "value": "9,27E-02",
                    "module": "C4",
                    "scenario": null
                },
                {
                    "value": "6,75E-01",
                    "module": "D",
                    "scenario": null
                },
                {
                    "value": "4,60E+01",
                    "module": "A1A3",
                    "scenario": null
                }
            ]
        }
    ],
    "additional_environmental_impact": [
        {
            "parameter": "PM",
            "values": [
                {
                    "value": "2,39E-06",
                    "module": "A1",
                    "scenario": null
                },
                {
                    "value": "5,11E-08",
                    "module": "A2",
                    "scenario": null
                },
                {
                    "value": "7,62E-09",
                    "module": "A3",
                    "scenario": null
                },
                {
                    "value": "5,07E-08",
                    "module": "A4",
                    "scenario": null
                },
                {
                    "value": "3,46E-10",
                    "module": "A5",
                    "scenario": null
                },
                {
                    "value": "5,23E-06",
                    "module": "B6",
                    "scenario": null
                },
                {
                    "value": "0,00E+00",
                    "module": "C1",
                    "scenario": null
                },
                {
                    "value": "1,54E-08",
                    "module": "C2",
                    "scenario": null
                },
                {
                    "value": "7,23E-09",
                    "module": "C3",
                    "scenario": null
                },
                {
                    "value": "4,61E-09",
                    "module": "C4",
                    "scenario": null
                },
                {
                    "value": "-8,23E-08",
                    "module": "D",
                    "scenario": null
                },
                {
                    "value": "2,45E-06",
                    "module": "A1A3",
                    "scenario": null
                }
            ]
        },
        {
            "parameter": "ETP-fw",
            "values": [
                {
                    "value": "2,55E+03",
                    "module": "A1",
                    "scenario": null
                },
                {
                    "value": "8,26E+00",
                    "module": "A2",
                    "scenario": null
                },
                {
                    "value": "6,12E+00",
                    "module": "A3",
                    "scenario": null
                },
                {
                    "value": "8,24E+00",
                    "module": "A4",
                    "scenario": null
                },
                {
                    "value": "9,21E-02",
                    "module": "A5",
                    "scenario": null
                },
                {
                    "value": "7,23E+03",
                    "module": "B6",
                    "scenario": null
                },
                {
                    "value": "0,00E+00",
                    "module": "C1",
                    "scenario": null
                },
                {
                    "value": "2,38E+00",
                    "module": "C2",
                    "scenario": null
                },
                {
                    "value": "6,72E+00",
                    "module": "C3",
                    "scenario": null
                },
                {
                    "value": "5,42E+02",
                    "module": "C4",
                    "scenario": null
                },
                {
                    "value": "-7,28E+02",
                    "module": "D",
                    "scenario": null
                },
                {
                    "value": "2,56E+03",
                    "module": "A1A3",
                    "scenario": null
                }
            ]
        },
        {
            "parameter": "HTP-c",
            "values": [
                {
                    "value": "6,03E-08",
                    "module": "A1",
                    "scenario": null
                },
                {
                    "value": "0,00E+00",
                    "module": "A2",
                    "scenario": null
                },
                {
                    "value": "4,24E-10",
                    "module": "A3",
                    "scenario": null
                },
                {
                    "value": "0,00E+00",
                    "module": "A4",
                    "scenario": null
                },
                {
                    "value": "3,00E-12",
                    "module": "A5",
                    "scenario": null
                },
                {
                    "value": "1,69E-07",
                    "module": "B6",
                    "scenario": null
                },
                {
                    "value": "0,00E+00",
                    "module": "C1",
                    "scenario": null
                },
                {
                    "value": "0,00E+00",
                    "module": "C2",
                    "scenario": null
                },
                {
                    "value": "1,23E-09",
                    "module": "C3",
                    "scenario": null
                },
                {
                    "value": "1,46E-10",
                    "module": "C4",
                    "scenario": null
                },
                {
                    "value": "-2,10E-09",
                    "module": "D",
                    "scenario": null
                },
                {
                    "value": "6,07E-08",
                    "module": "A1A3",
                    "scenario": null
                }
            ]
        },
        {
            "parameter": "HTP-nc",
            "values": [
                {
                    "value": "3,10E-06",
                    "module": "A1",
                    "scenario": null
                },
                {
                    "value": "8,64E-09",
                    "module": "A2",
                    "scenario": null
                },
                {
                    "value": "7,81E-09",
                    "module": "A3",
                    "scenario": null
                },
                {
                    "value": "9,07E-09",
                    "module": "A4",
                    "scenario": null
                },
                {
                    "value": "1,16E-10",
                    "module": "A5",
                    "scenario": null
                },
                {
                    "value": "4,44E-06",
                    "module": "B6",
                    "scenario": null
                },
                {
                    "value": "0,00E+00",
                    "module": "C1",
                    "scenario": null
                },
                {
                    "value": "2,57E-09",
                    "module": "C2",
                    "scenario": null
                },
                {
                    "value": "6,43E-08",
                    "module": "C3",
                    "scenario": null
                },
                {
                    "value": "1,47E-09",
                    "module": "C4",
                    "scenario": null
                },
                {
                    "value": "-4,59E-07",
                    "module": "D",
                    "scenario": null
                },
                {
                    "value": "3,12E-06",
                    "module": "A1A3",
                    "scenario": null
                }
            ]
        },
        {
            "parameter": "SQP",
            "values": [
                {
                    "value": "2,08E+02",
                    "module": "A1",
                    "scenario": null
                },
                {
                    "value": "7,38E+00",
                    "module": "A2",
                    "scenario": null
                },
                {
                    "value": "1,39E+00",
                    "module": "A3",
                    "scenario": null
                },
                {
                    "value": "7,02E+00",
                    "module": "A4",
                    "scenario": null
                },
                {
                    "value": "4,71E-02",
                    "module": "A5",
                    "scenario": null
                },
                {
                    "value": "4,35E+03",
                    "module": "B6",
                    "scenario": null
                },
                {
                    "value": "0,00E+00",
                    "module": "C1",
                    "scenario": null
                },
                {
                    "value": "2,23E+00",
                    "module": "C2",
                    "scenario": null
                },
                {
                    "value": "4,84E-01",
                    "module": "C3",
                    "scenario": null
                },
                {
                    "value": "1,65E+00",
                    "module": "C4",
                    "scenario": null
                },
                {
                    "value": "-1,80E+01",
                    "module": "D",
                    "scenario": null
                },
                {
                    "value": "2,16E+02",
                    "module": "A1A3",
                    "scenario": null
                }
            ]
        },
        {
            "parameter": "IRP",
            "values": [
                {
                    "value": "1,96E+00",
                    "module": "A1",
                    "scenario": null
                },
                {
                    "value": "4,98E-02",
                    "module": "A2",
                    "scenario": null
                },
                {
                    "value": "4,35E-03",
                    "module": "A3",
                    "scenario": null
                },
                {
                    "value": "5,05E-02",
                    "module": "A4",
                    "scenario": null
                },
                {
                    "value": "2,96E-04",
                    "module": "A5",
                    "scenario": null
                },
                {
                    "value": "1,32E+02",
                    "module": "B6",
                    "scenario": null
                },
                {
                    "value": "0,00E+00",
                    "module": "C1",
                    "scenario": null
                },
                {
                    "value": "1,41E-02",
                    "module": "C2",
                    "scenario": null
                },
                {
                    "value": "8,47E-03",
                    "module": "C3",
                    "scenario": null
                },
                {
                    "value": "2,94E-03",
                    "module": "C4",
                    "scenario": null
                },
                {
                    "value": "6,16E-02",
                    "module": "D",
                    "scenario": null
                },
                {
                    "value": "2,01E+00",
                    "module": "A1A3",
                    "scenario": null
                }
            ]
        }
    ],
    "resource_use": [
        {
            "parameter": "PERE",
            "values": [
                {
                    "value": "1,31E+02",
                    "module": "A1",
                    "scenario": null
                },
                {
                    "value": "1,54E-01",
                    "module": "A2",
                    "scenario": null
                },
                {
                    "value": "1,02E+01",
                    "module": "A3",
                    "scenario": null
                },
                {
                    "value": "1,50E-01",
                    "module": "A4",
                    "scenario": null
                },
                {
                    "value": "1,15E-03",
                    "module": "A5",
                    "scenario": null
                },
                {
                    "value": "5,68E+03",
                    "module": "B6",
                    "scenario": null
                },
                {
                    "value": "0,00E+00",
                    "module": "C1",
                    "scenario": null
                },
                {
                    "value": "4,56E-02",
                    "module": "C2",
                    "scenario": null
                },
                {
                    "value": "2,74E-01",
                    "module": "C3",
                    "scenario": null
                },
                {
                    "value": "1,50E-01",
                    "module": "C4",
                    "scenario": null
                },
                {
                    "value": "2,88E+00",
                    "module": "D",
                    "scenario": null
                },
                {
                    "value": "1,41E+02",
                    "module": "A1A3",
                    "scenario": null
                }
            ]
        },
        {
            "parameter": "PERM",
            "values": [
                {
                    "value": "2,86E+00",
                    "module": "A1",
                    "scenario": null
                },
                {
                    "value": "0,00E+00",
                    "module": "A2",
                    "scenario": null
                },
                {
                    "value": "0,00E+00",
                    "module": "A3",
                    "scenario": null
                },
                {
                    "value": "0,00E+00",
                    "module": "A4",
                    "scenario": null
                },
                {
                    "value": "-2,88E+00",
                    "module": "A5",
                    "scenario": null
                },
                {
                    "value": "0,00E+00",
                    "module": "B6",
                    "scenario": null
                },
                {
                    "value": "0,00E+00",
                    "module": "C1",
                    "scenario": null
                },
                {
                    "value": "0,00E+00",
                    "module": "C2",
                    "scenario": null
                },
                {
                    "value": "0,00E+00",
                    "module": "C3",
                    "scenario": null
                },
                {
                    "value": "0,00E+00",
                    "module": "C4",
                    "scenario": null
                },
                {
                    "value": "0,00E+00",
                    "module": "D",
                    "scenario": null
                },
                {
                    "value": "2,86E+00",
                    "module": "A1A3",
                    "scenario": null
                }
            ]
        },
        {
            "parameter": "PERT",
            "values": [
                {
                    "value": "1,10E+02",
                    "module": "A1",
                    "scenario": null
                },
                {
                    "value": "1,54E-01",
                    "module": "A2",
                    "scenario": null
                },
                {
                    "value": "1,02E+01",
                    "module": "A3",
                    "scenario": null
                },
                {
                    "value": "1,50E-01",
                    "module": "A4",
                    "scenario": null
                },
                {
                    "value": "-2,87E+00",
                    "module": "A5",
                    "scenario": null
                },
                {
                    "value": "5,68E+03",
                    "module": "B6",
                    "scenario": null
                },
                {
                    "value": "0,00E+00",
                    "module": "C1",
                    "scenario": null
                },
                {
                    "value": "4,56E-02",
                    "module": "C2",
                    "scenario": null
                },
                {
                    "value": "2,74E-01",
                    "module": "C3",
                    "scenario": null
                },
                {
                    "value": "1,50E-01",
                    "module": "C4",
                    "scenario": null
                },
                {
                    "value": "2,88E+00",
                    "module": "D",
                    "scenario": null
                },
                {
                    "value": "1,20E+02",
                    "module": "A1A3",
                    "scenario": null
                }
            ]
        },
        {
            "parameter": "PENRE",
            "values": [
                {
                    "value": "5,58E+02",
                    "module": "A1",
                    "scenario": null
                },
                {
                    "value": "1,14E+01",
                    "module": "A2",
                    "scenario": null
                },
                {
                    "value": "4,41E+00",
                    "module": "A3",
                    "scenario": null
                },
                {
                    "value": "1,16E+01",
                    "module": "A4",
                    "scenario": null
                },
                {
                    "value": "6,92E-02",
                    "module": "A5",
                    "scenario": null
                },
                {
                    "value": "5,87E+03",
                    "module": "B6",
                    "scenario": null
                },
                {
                    "value": "0,00E+00",
                    "module": "C1",
                    "scenario": null
                },
                {
                    "value": "3,23E+00",
                    "module": "C2",
                    "scenario": null
                },
                {
                    "value": "1,83E+00",
                    "module": "C3",
                    "scenario": null
                },
                {
                    "value": "6,95E-01",
                    "module": "C4",
                    "scenario": null
                },
                {
                    "value": "9,78E+00",
                    "module": "D",
                    "scenario": null
                },
                {
                    "value": "5,74E+02",
                    "module": "A1A3",
                    "scenario": null
                }
            ]
        },
        {
            "parameter": "PENRM",
            "values": [
                {
                    "value": "4,82E+01",
                    "module": "A1",
                    "scenario": null
                },
                {
                    "value": "0,00E+00",
                    "module": "A2",
                    "scenario": null
                },
                {
                    "value": "0,00E+00",
                    "module": "A3",
                    "scenario": null
                },
                {
                    "value": "0,00E+00",
                    "module": "A4",
                    "scenario": null
                },
                {
                    "value": "-8,49E-02",
                    "module": "A5",
                    "scenario": null
                },
                {
                    "value": "0,00E+00",
                    "module": "B6",
                    "scenario": null
                },
                {
                    "value": "0,00E+00",
                    "module": "C1",
                    "scenario": null
                },
                {
                    "value": "0,00E+00",
                    "module": "C2",
                    "scenario": null
                },
                {
                    "value": "-2,68E+01",
                    "module": "C3",
                    "scenario": null
                },
                {
                    "value": "0,00E+00",
                    "module": "C4",
                    "scenario": null
                },
                {
                    "value": "-2,36E-02",
                    "module": "D",
                    "scenario": null
                },
                {
                    "value": "4,82E+01",
                    "module": "A1A3",
                    "scenario": null
                }
            ]
        },
        {
            "parameter": "PENRT",
            "values": [
                {
                    "value": "5,90E+02",
                    "module": "A1",
                    "scenario": null
                },
                {
                    "value": "1,14E+01",
                    "module": "A2",
                    "scenario": null
                },
                {
                    "value": "4,41E+00",
                    "module": "A3",
                    "scenario": null
                },
                {
                    "value": "1,16E+01",
                    "module": "A4",
                    "scenario": null
                },
                {
                    "value": "-1,57E-02",
                    "module": "A5",
                    "scenario": null
                },
                {
                    "value": "5,87E+03",
                    "module": "B6",
                    "scenario": null
                },
                {
                    "value": "0,00E+00",
                    "module": "C1",
                    "scenario": null
                },
                {
                    "value": "3,23E+00",
                    "module": "C2",
                    "scenario": null
                },
                {
                    "value": "-2,50E+01",
                    "module": "C3",
                    "scenario": null
                },
                {
                    "value": "6,95E-01",
                    "module": "C4",
                    "scenario": null
                },
                {
                    "value": "9,75E+00",
                    "module": "D",
                    "scenario": null
                },
                {
                    "value": "6,06E+02",
                    "module": "A1A3",
                    "scenario": null
                }
            ]
        },
        {
            "parameter": "SM",
            "values": [
                {
                    "value": "2,19E+00",
                    "module": "A1",
                    "scenario": null
                },
                {
                    "value": "0,00E+00",
                    "module": "A2",
                    "scenario": null
                },
                {
                    "value": "0,00E+00",
                    "module": "A3",
                    "scenario": null
                },
                {
                    "value": "0,00E+00",
                    "module": "A4",
                    "scenario": null
                },
                {
                    "value": "0,00E+00",
                    "module": "A5",
                    "scenario": null
                },
                {
                    "value": "0,00E+00",
                    "module": "B6",
                    "scenario": null
                },
                {
                    "value": "0,00E+00",
                    "module": "C1",
                    "scenario": null
                },
                {
                    "value": "0,00E+00",
                    "module": "C2",
                    "scenario": null
                },
                {
                    "value": "0,00E+00",
                    "module": "C3",
                    "scenario": null
                },
                {
                    "value": "2,67E-03",
                    "module": "C4",
                    "scenario": null
                },
                {
                    "value": "5,42E-02",
                    "module": "D",
                    "scenario": null
                },
                {
                    "value": "2,19E+00",
                    "module": "A1A3",
                    "scenario": null
                }
            ]
        },
        {
            "parameter": "RSF",
            "values": [
                {
                    "value": "5,42E-01",
                    "module": "A1",
                    "scenario": null
                },
                {
                    "value": "5,45E-03",
                    "module": "A2",
                    "scenario": null
                },
                {
                    "value": "1,80E-03",
                    "module": "A3",
                    "scenario": null
                },
                {
                    "value": "5,25E-03",
                    "module": "A4",
                    "scenario": null
                },
                {
                    "value": "3,79E-05",
                    "module": "A5",
                    "scenario": null
                },
                {
                    "value": "5,74E+01",
                    "module": "B6",
                    "scenario": null
                },
                {
                    "value": "0,00E+00",
                    "module": "C1",
                    "scenario": null
                },
                {
                    "value": "1,63E-03",
                    "module": "C2",
                    "scenario": null
                },
                {
                    "value": "5,37E-03",
                    "module": "C3",
                    "scenario": null
                },
                {
                    "value": "1,20E-03",
                    "module": "C4",
                    "scenario": null
                },
                {
                    "value": "1,34E-02",
                    "module": "D",
                    "scenario": null
                },
                {
                    "value": "5,49E-01",
                    "module": "A1A3",
                    "scenario": null
                }
            ]
        },
        {
            "parameter": "NRSF",
            "values": [
                {
                    "value": "2,06E-01",
                    "module": "A1",
                    "scenario": null
                },
                {
                    "value": "2,02E-02",
                    "module": "A2",
                    "scenario": null
                },
                {
                    "value": "4,62E-03",
                    "module": "A3",
                    "scenario": null
                },
                {
                    "value": "1,78E-02",
                    "module": "A4",
                    "scenario": null
                },
                {
                    "value": "1,55E-04",
                    "module": "A5",
                    "scenario": null
                },
                {
                    "value": "0,00E+00",
                    "module": "B6",
                    "scenario": null
                },
                {
                    "value": "0,00E+00",
                    "module": "C1",
                    "scenario": null
                },
                {
                    "value": "5,83E-03",
                    "module": "C2",
                    "scenario": null
                },
                {
                    "value": "-6,42E-05",
                    "module": "C3",
                    "scenario": null
                },
                {
                    "value": "2,38E-02",
                    "module": "C4",
                    "scenario": null
                },
                {
                    "value": "-1,24E-01",
                    "module": "D",
                    "scenario": null
                },
                {
                    "value": "2,30E-01",
                    "module": "A1A3",
                    "scenario": null
                }
            ]
        },
        {
            "parameter": "FW",
            "values": [
                {
                    "value": "5,01E-01",
                    "module": "A1",
                    "scenario": null
                },
                {
                    "value": "1,15E-03",
                    "module": "A2",
                    "scenario": null
                },
                {
                    "value": "8,77E-04",
                    "module": "A3",
                    "scenario": null
                },
                {
                    "value": "1,12E-03",
                    "module": "A4",
                    "scenario": null
                },
                {
                    "value": "3,27E-05",
                    "module": "A5",
                    "scenario": null
                },
                {
                    "value": "2,59E+01",
                    "module": "B6",
                    "scenario": null
                },
                {
                    "value": "0,00E+00",
                    "module": "C1",
                    "scenario": null
                },
                {
                    "value": "3,40E-04",
                    "module": "C2",
                    "scenario": null
                },
                {
                    "value": "2,41E-03",
                    "module": "C3",
                    "scenario": null
                },
                {
                    "value": "6,93E-04",
                    "module": "C4",
                    "scenario": null
                },
                {
                    "value": "3,18E-02",
                    "module": "D",
                    "scenario": null
                },
                {
                    "value": "5,03E-01",
                    "module": "A1A3",
                    "scenario": null
                }
            ]
        }
    ],
    "end_of_life_waste": [
        {
            "parameter": "HWD",
            "values": [
                {
                    "value": "2,00E-01",
                    "module": "A1",
                    "scenario": null
                },
                {
                    "value": "5,75E-04",
                    "module": "A2",
                    "scenario": null
                },
                {
                    "value": "2,78E-02",
                    "module": "A3",
                    "scenario": null
                },
                {
                    "value": "5,72E-04",
                    "module": "A4",
                    "scenario": null
                },
                {
                    "value": "0,00E+00",
                    "module": "A5",
                    "scenario": null
                },
                {
                    "value": "5,41E-01",
                    "module": "B6",
                    "scenario": null
                },
                {
                    "value": "0,00E+00",
                    "module": "C1",
                    "scenario": null
                },
                {
                    "value": "1,65E-04",
                    "module": "C2",
                    "scenario": null
                },
                {
                    "value": "3,02E-05",
                    "module": "C3",
                    "scenario": null
                },
                {
                    "value": "1,57E-01",
                    "module": "C4",
                    "scenario": null
                },
                {
                    "value": "-1,53E-02",
                    "module": "D",
                    "scenario": null
                },
                {
                    "value": "2,29E-01",
                    "module": "A1A3",
                    "scenario": null
                }
            ]
        },
        {
            "parameter": "NHWD",
            "values": [
                {
                    "value": "8,31E+00",
                    "module": "A1",
                    "scenario": null
                },
                {
                    "value": "5,06E-01",
                    "module": "A2",
                    "scenario": null
                },
                {
                    "value": "2,98E-01",
                    "module": "A3",
                    "scenario": null
                },
                {
                    "value": "4,75E-01",
                    "module": "A4",
                    "scenario": null
                },
                {
                    "value": "3,05E-01",
                    "module": "A5",
                    "scenario": null
                },
                {
                    "value": "3,59E+01",
                    "module": "B6",
                    "scenario": null
                },
                {
                    "value": "0,00E+00",
                    "module": "C1",
                    "scenario": null
                },
                {
                    "value": "1,55E-01",
                    "module": "C2",
                    "scenario": null
                },
                {
                    "value": "1,08E-01",
                    "module": "C3",
                    "scenario": null
                },
                {
                    "value": "1,29E+00",
                    "module": "C4",
                    "scenario": null
                },
                {
                    "value": "2,64E-01",
                    "module": "D",
                    "scenario": null
                },
                {
                    "value": "9,11E+00",
                    "module": "A1A3",
                    "scenario": null
                }
            ]
        },
        {
            "parameter": "RWD",
            "values": [
                {
                    "value": "1,77E-03",
                    "module": "A1",
                    "scenario": null
                },
                {
                    "value": "7,79E-05",
                    "module": "A2",
                    "scenario": null
                },
                {
                    "value": "5,29E-06",
                    "module": "A3",
                    "scenario": null
                },
                {
                    "value": "7,92E-05",
                    "module": "A4",
                    "scenario": null
                },
                {
                    "value": "0,00E+00",
                    "module": "A5",
                    "scenario": null
                },
                {
                    "value": "6,05E-02",
                    "module": "B6",
                    "scenario": null
                },
                {
                    "value": "0,00E+00",
                    "module": "C1",
                    "scenario": null
                },
                {
                    "value": "2,20E-05",
                    "module": "C2",
                    "scenario": null
                },
                {
                    "value": "1,55E-06",
                    "module": "C3",
                    "scenario": null
                },
                {
                    "value": "2,62E-06",
                    "module": "C4",
                    "scenario": null
                },
                {
                    "value": "6,20E-05",
                    "module": "D",
                    "scenario": null
                },
                {
                    "value": "1,85E-03",
                    "module": "A1A3",
                    "scenario": null
                }
            ]
        }
    ],
    "end_of_life_flow": [
        {
            "parameter": "CRU",
            "values": [
                {
                    "value": "0,00E+00",
                    "module": "A1",
                    "scenario": null
                },
                {
                    "value": "0,00E+00",
                    "module": "A2",
                    "scenario": null
                },
                {
                    "value": "0,00E+00",
                    "module": "A3",
                    "scenario": null
                },
                {
                    "value": "0,00E+00",
                    "module": "A4",
                    "scenario": null
                },
                {
                    "value": "0,00E+00",
                    "module": "A5",
                    "scenario": null
                },
                {
                    "value": "0,00E+00",
                    "module": "B6",
                    "scenario": null
                },
                {
                    "value": "0,00E+00",
                    "module": "C1",
                    "scenario": null
                },
                {
                    "value": "0,00E+00",
                    "module": "C2",
                    "scenario": null
                },
                {
                    "value": "0,00E+00",
                    "module": "C3",
                    "scenario": null
                },
                {
                    "value": "0,00E+00",
                    "module": "C4",
                    "scenario": null
                },
                {
                    "value": "0,00E+00",
                    "module": "D",
                    "scenario": null
                },
                {
                    "value": "0,00E+00",
                    "module": "A1A3",
                    "scenario": null
                }
            ]
        },
        {
            "parameter": "MFR",
            "values": [
                {
                    "value": "4,48E-03",
                    "module": "A1",
                    "scenario": null
                },
                {
                    "value": "0,00E+00",
                    "module": "A2",
                    "scenario": null
                },
                {
                    "value": "3,92E-01",
                    "module": "A3",
                    "scenario": null
                },
                {
                    "value": "0,00E+00",
                    "module": "A4",
                    "scenario": null
                },
                {
                    "value": "2,83E-01",
                    "module": "A5",
                    "scenario": null
                },
                {
                    "value": "0,00E+00",
                    "module": "B6",
                    "scenario": null
                },
                {
                    "value": "0,00E+00",
                    "module": "C1",
                    "scenario": null
                },
                {
                    "value": "0,00E+00",
                    "module": "C2",
                    "scenario": null
                },
                {
                    "value": "2,02E+00",
                    "module": "C3",
                    "scenario": null
                },
                {
                    "value": "3,49E-05",
                    "module": "C4",
                    "scenario": null
                },
                {
                    "value": "-2,22E-03",
                    "module": "D",
                    "scenario": null
                },
                {
                    "value": "3,96E-01",
                    "module": "A1A3",
                    "scenario": null
                }
            ]
        },
        {
            "parameter": "MER",
            "values": [
                {
                    "value": "4,01E-03",
                    "module": "A1",
                    "scenario": null
                },
                {
                    "value": "0,00E+00",
                    "module": "A2",
                    "scenario": null
                },
                {
                    "value": "1,16E-01",
                    "module": "A3",
                    "scenario": null
                },
                {
                    "value": "0,00E+00",
                    "module": "A4",
                    "scenario": null
                },
                {
                    "value": "2,12E-02",
                    "module": "A5",
                    "scenario": null
                },
                {
                    "value": "0,00E+00",
                    "module": "B6",
                    "scenario": null
                },
                {
                    "value": "0,00E+00",
                    "module": "C1",
                    "scenario": null
                },
                {
                    "value": "0,00E+00",
                    "module": "C2",
                    "scenario": null
                },
                {
                    "value": "4,56E-01",
                    "module": "C3",
                    "scenario": null
                },
                {
                    "value": "8,53E-07",
                    "module": "C4",
                    "scenario": null
                },
                {
                    "value": "-2,93E-04",
                    "module": "D",
                    "scenario": null
                },
                {
                    "value": "1,20E-01",
                    "module": "A1A3",
                    "scenario": null
                }
            ]
        },
        {
            "parameter": "EEE",
            "values": [
                {
                    "value": "5,21E-03",
                    "module": "A1",
                    "scenario": null
                },
                {
                    "value": "0,00E+00",
                    "module": "A2",
                    "scenario": null
                },
                {
                    "value": "8,63E-02",
                    "module": "A3",
                    "scenario": null
                },
                {
                    "value": "0,00E+00",
                    "module": "A4",
                    "scenario": null
                },
                {
                    "value": "1,73E-02",
                    "module": "A5",
                    "scenario": null
                },
                {
                    "value": "0,00E+00",
                    "module": "B6",
                    "scenario": null
                },
                {
                    "value": "0,00E+00",
                    "module": "C1",
                    "scenario": null
                },
                {
                    "value": "0,00E+00",
                    "module": "C2",
                    "scenario": null
                },
                {
                    "value": "5,98E-01",
                    "module": "C3",
                    "scenario": null
                },
                {
                    "value": "5,53E-05",
                    "module": "C4",
                    "scenario": null
                },
                {
                    "value": "-7,50E-04",
                    "module": "D",
                    "scenario": null
                },
                {
                    "value": "9,15E-02",
                    "module": "A1A3",
                    "scenario": null
                }
            ]
        },
        {
            "parameter": "EET",
            "values": [
                {
                    "value": "1,76E-02",
                    "module": "A1",
                    "scenario": null
                },
                {
                    "value": "0,00E+00",
                    "module": "A2",
                    "scenario": null
                },
                {
                    "value": "1,31E+00",
                    "module": "A3",
                    "scenario": null
                },
                {
                    "value": "0,00E+00",
                    "module": "A4",
                    "scenario": null
                },
                {
                    "value": "2,62E-01",
                    "module": "A5",
                    "scenario": null
                },
                {
                    "value": "0,00E+00",
                    "module": "B6",
                    "scenario": null
                },
                {
                    "value": "0,00E+00",
                    "module": "C1",
                    "scenario": null
                },
                {
                    "value": "0,00E+00",
                    "module": "C2",
                    "scenario": null
                },
                {
                    "value": "9,04E+00",
                    "module": "C3",
                    "scenario": null
                },
                {
                    "value": "8,37E-04",
                    "module": "C4",
                    "scenario": null
                },
                {
                    "value": "-1,13E-02",
                    "module": "D",
                    "scenario": null
                },
                {
                    "value": "1,32E+00",
                    "module": "A1A3",
                    "scenario": null
                }
            ]
        }
    ]
}