{
    "product_name": "Industrisement, Brevik - CEM II/A-L 42,5 R",
    "epd_id": "NEPD-5925-5192-EN",
    "compliance": [
        "EN 15804+A2",
        "ISO 14025",
        "ISO 21930"
    ],
    "producer_name": "Norcem AS",
    "environmental_impact": [
        {
            "parameter": "GWP-total",
            "values": [
                {
                    "value": "6,58E+02",
                    "module": "A1-A3",
                    "scenario": null
                },
                {
                    "value": "2,50E+00",
                    "module": "A4",
                    "scenario": null
                }
            ]
        },
        {
            "parameter": "GWP-fossil",
            "values": [
                {
                    "value": "6,58E+02",
                    "module": "A1-A3",
                    "scenario": null
                },
                {
                    "value": "2,50E+00",
                    "module": "A4",
                    "scenario": null
                }
            ]
        },
        {
            "parameter": "GWP-biogenic",
            "values": [
                {
                    "value": "1,35E-01",
                    "module": "A1-A3",
                    "scenario": null
                },
                {
                    "value": "5,10E-04",
                    "module": "A4",
                    "scenario": null
                }
            ]
        },
        {
            "parameter": "GWP-luluc",
            "values": [
                {
                    "value": "2,47E-02",
                    "module": "A1-A3",
                    "scenario": null
                },
                {
                    "value": "9,65E-04",
                    "module": "A4",
                    "scenario": null
                }
            ]
        },
        {
            "parameter": "ODP",
            "values": [
                {
                    "value": "3,52E-06",
                    "module": "A1-A3",
                    "scenario": null
                },
                {
                    "value": "4,87E-07",
                    "module": "A4",
                    "scenario": null
                }
            ]
        },
        {
            "parameter": "AP",
            "values": [
                {
                    "value": "5,96E-01",
                    "module": "A1-A3",
                    "scenario": null
                },
                {
                    "value": "7,54E-02",
                    "module": "A4",
                    "scenario": null
                }
            ]
        },
        {
            "parameter": "POCP",
            "values": [
                {
                    "value": "4,53E-01",
                    "module": "A1-A3",
                    "scenario": null
                },
                {
                    "value": "4,92E-02",
                    "module": "A4",
                    "scenario": null
                }
            ]
        },
        {
            "parameter": "ADPE",
            "values": [
                {
                    "value": "4,30E-04",
                    "module": "A1-A3",
                    "scenario": null
                },
                {
                    "value": "1,06E-05",
                    "module": "A4",
                    "scenario": null
                }
            ]
        },
        {
            "parameter": "ADPF",
            "values": [
                {
                    "value": "1,01E+03",
                    "module": "A1-A3",
                    "scenario": null
                },
                {
                    "value": "3,22E+01",
                    "module": "A4",
                    "scenario": null
                }
            ]
        },
        {
            "parameter": "WDP",
            "values": [
                {
                    "value": "9,65E+03",
                    "module": "A1-A3",
                    "scenario": null
                },
                {
                    "value": "7,17E+00",
                    "module": "A4",
                    "scenario": null
                }
            ]
        },
        {
            "parameter": "EP-freshwater",
            "values": [
                {
                    "value": "4,14E-03",
                    "module": "A1-A3",
                    "scenario": null
                },
                {
                    "value": "6,99E-06",
                    "module": "A4",
                    "scenario": null
                }
            ]
        },
        {
            "parameter": "EP-marine",
            "values": [
                {
                    "value": "1,52E-01",
                    "module": "A1-A3",
                    "scenario": null
                },
                {
                    "value": "1,69E-02",
                    "module": "A4",
                    "scenario": null
                }
            ]
        },
        {
            "parameter": "EP-terrestrial",
            "values": [
                {
                    "value": "1,99E+00",
                    "module": "A1-A3",
                    "scenario": null
                },
                {
                    "value": "1,90E-01",
                    "module": "A4",
                    "scenario": null
                }
            ]
        },
        {
            "parameter": "GWP-IOBC",
            "values": [
                {
                    "value": "6,55E+02",
                    "module": "A1-A3",
                    "scenario": null
                },
                {
                    "value": "2,50E+00",
                    "module": "A4",
                    "scenario": null
                }
            ]
        }
    ],
    "additional_environmental_impact": [
        {
            "parameter": "PM",
            "values": [
                {
                    "value": "3,49E-06",
                    "module": "A1-A3",
                    "scenario": null
                },
                {
                    "value": "0,00E+00",
                    "module": "A4",
                    "scenario": null
                }
            ]
        },
        {
            "parameter": "ETP-fw",
            "values": [
                {
                    "value": "1,23E+04",
                    "module": "A1-A3",
                    "scenario": null
                },
                {
                    "value": "1,67E+01",
                    "module": "A4",
                    "scenario": null
                }
            ]
        },
        {
            "parameter": "HTP-c",
            "values": [
                {
                    "value": "1,60E-08",
                    "module": "A1-A3",
                    "scenario": null
                },
                {
                    "value": "0,00E+00",
                    "module": "A4",
                    "scenario": null
                }
            ]
        },
        {
            "parameter": "HTP-nc",
            "values": [
                {
                    "value": "4,38E-07",
                    "module": "A1-A3",
                    "scenario": null
                },
                {
                    "value": "0,00E+00",
                    "module": "A4",
                    "scenario": null
                }
            ]
        },
        {
            "parameter": "SQP",
            "values": [
                {
                    "value": "2,27E+02",
                    "module": "A1-A3",
                    "scenario": null
                },
                {
                    "value": "4,11E+00",
                    "module": "A4",
                    "scenario": null
                }
            ]
        },
        {
            "parameter": "IRP",
            "values": [
                {
                    "value": "1,91E+00",
                    "module": "A1-A3",
                    "scenario": null
                },
                {
                    "value": "1,40E-01",
                    "module": "A4",
                    "scenario": null
                }
            ]
        }
    ],
    "resource_use": [
        {
            "parameter": "PERE",
            "values": [
                {
                    "value": "7,19E+02",
                    "module": "A1-A3",
                    "scenario": null
                },
                {
                    "value": "1,59E-01",
                    "module": "A4",
                    "scenario": null
                }
            ]
        },
        {
            "parameter": "PERM",
            "values": [
                {
                    "value": "0,00E+00",
                    "module": "A1-A3",
                    "scenario": null
                },
                {
                    "value": "0,00E+00",
                    "module": "A4",
                    "scenario": null
                }
            ]
        },
        {
            "parameter": "PERT",
            "values": [
                {
                    "value": "7,19E+02",
                    "module": "A1-A3",
                    "scenario": null
                },
                {
                    "value": "1,59E-01",
                    "module": "A4",
                    "scenario": null
                }
            ]
        },
        {
            "parameter": "PENRE",
            "values": [
                {
                    "value": "1,01E+03",
                    "module": "A1-A3",
                    "scenario": null
                },
                {
                    "value": "3,22E+01",
                    "module": "A4",
                    "scenario": null
                }
            ]
        },
        {
            "parameter": "PENRM",
            "values": [
                {
                    "value": "0,00E+00",
                    "module": "A1-A3",
                    "scenario": null
                },
                {
                    "value": "0,00E+00",
                    "module": "A4",
                    "scenario": null
                }
            ]
        },
        {
            "parameter": "PENRT",
            "values": [
                {
                    "value": "1,01E+03",
                    "module": "A1-A3",
                    "scenario": null
                },
                {
                    "value": "3,22E+01",
                    "module": "A4",
                    "scenario": null
                }
            ]
        },
        {
            "parameter": "SM",
            "values": [
                {
                    "value": "5,47E+00",
                    "module": "A1-A3",
                    "scenario": null
                },
                {
                    "value": "0,00E+00",
                    "module": "A4",
                    "scenario": null
                }
            ]
        },
        {
            "parameter": "RSF",
            "values": [
                {
                    "value": "1,20E+03",
                    "module": "A1-A3",
                    "scenario": null
                },
                {
                    "value": "6,11E-03",
                    "module": "A4",
                    "scenario": null
                }
            ]
        },
        {
            "parameter": "NRSF",
            "values": [
                {
                    "value": "1,39E+03",
                    "module": "A1-A3",
                    "scenario": null
                },
                {
                    "value": "4,18E-02",
                    "module": "A4",
                    "scenario": null
                }
            ]
        },
        {
            "parameter": "FW",
            "values": [
                {
                    "value": "5,35E+00",
                    "module": "A1-A3",
                    "scenario": null
                },
                {
                    "value": "9,08E-04",
                    "module": "A4",
                    "scenario": null
                }
            ]
        }
    ],
    "end_of_life_waste": [
        {
            "parameter": "HWD",
            "values": [
                {
                    "value": "8,78E-02",
                    "module": "A1-A3",
                    "scenario": null
                },
                {
                    "value": "1,03E-03",
                    "module": "A4",
                    "scenario": null
                }
            ]
        },
        {
            "parameter": "NHWD",
            "values": [
                {
                    "value": "5,37E+00",
                    "module": "A1-A3",
                    "scenario": null
                },
                {
                    "value": "4,55E-02",
                    "module": "A4",
                    "scenario": null
                }
            ]
        },
        {
            "parameter": "RWD",
            "values": [
                {
                    "value": "1,93E-03",
                    "module": "A1-A3",
                    "scenario": null
                },
                {
                    "value": "2,28E-04",
                    "module": "A4",
                    "scenario": null
                }
            ]
        }
    ],
    "end_of_life_flow": [
        {
            "parameter": "CRU",
            "values": [
                {
                    "value": "0,00E+00",
                    "module": "A1-A3",
                    "scenario": null
                },
                {
                    "value": "0,00E+00",
                    "module": "A4",
                    "scenario": null
                }
            ]
        },
        {
            "parameter": "MFR",
            "values": [
                {
                    "value": "1,63E-02",
                    "module": "A1-A3",
                    "scenario": null
                },
                {
                    "value": "0,00E+00",
                    "module": "A4",
                    "scenario": null
                }
            ]
        },
        {
            "parameter": "MER",
            "values": [
                {
                    "value": "1,85E-04",
                    "module": "A1-A3",
                    "scenario": null
                },
                {
                    "value": "0,00E+00",
                    "module": "A4",
                    "scenario": null
                }
            ]
        },
        {
            "parameter": "EEE",
            "values": [
                {
                    "value": "1,13E-03",
                    "module": "A1-A3",
                    "scenario": null
                },
                {
                    "value": "0,00E+00",
                    "module": "A4",
                    "scenario": null
                }
            ]
        },
        {
            "parameter": "EET",
            "values": [
                {
                    "value": "1,70E-02",
                    "module": "A1-A3",
                    "scenario": null
                },
                {
                    "value": "0,00E+00",
                    "module": "A4",
                    "scenario": null
                }
            ]
        }
    ]
}