{
    "product_name": "View Outlet",
    "epd_id": "NEPD-8258-7924",
    "compliance": [
        "EN 15804+A2",
        "ISO 14025",
        "ISO 21930"
    ],
    "producer_name": "SG Armaturen AS",
    "environmental_impact": [
        {
            "parameter": "GWP-total",
            "values": [
                {
                    "value": "1,22E+01",
                    "module": "A1",
                    "scenario": null
                },
                {
                    "value": "5,68E-03",
                    "module": "A2",
                    "scenario": null
                },
                {
                    "value": "5,65E-01",
                    "module": "A3",
                    "scenario": null
                },
                {
                    "value": "6,18E-01",
                    "module": "A4",
                    "scenario": null
                },
                {
                    "value": "5,05E-01",
                    "module": "A5",
                    "scenario": null
                },
                {
                    "value": "1,33E+01",
                    "module": "B6",
                    "scenario": null
                },
                {
                    "value": "0,00E+00",
                    "module": "C1",
                    "scenario": null
                },
                {
                    "value": "7,47E-02",
                    "module": "C2",
                    "scenario": null
                },
                {
                    "value": "2,65E-01",
                    "module": "C3",
                    "scenario": null
                },
                {
                    "value": "1,84E-02",
                    "module": "C4",
                    "scenario": null
                },
                {
                    "value": "-1,13E-01",
                    "module": "D",
                    "scenario": null
                },
                {
                    "value": "1,27E+01",
                    "module": "A1A3",
                    "scenario": null
                }
            ]
        },
        {
            "parameter": "GWP-fossil",
            "values": [
                {
                    "value": "1,26E+01",
                    "module": "A1",
                    "scenario": null
                },
                {
                    "value": "5,67E-03",
                    "module": "A2",
                    "scenario": null
                },
                {
                    "value": "5,65E-01",
                    "module": "A3",
                    "scenario": null
                },
                {
                    "value": "6,18E-01",
                    "module": "A4",
                    "scenario": null
                },
                {
                    "value": "4,77E-03",
                    "module": "A5",
                    "scenario": null
                },
                {
                    "value": "1,29E+01",
                    "module": "B6",
                    "scenario": null
                },
                {
                    "value": "0,00E+00",
                    "module": "C1",
                    "scenario": null
                },
                {
                    "value": "7,46E-02",
                    "module": "C2",
                    "scenario": null
                },
                {
                    "value": "2,65E-01",
                    "module": "C3",
                    "scenario": null
                },
                {
                    "value": "1,84E-02",
                    "module": "C4",
                    "scenario": null
                },
                {
                    "value": "-1,16E-01",
                    "module": "D",
                    "scenario": null
                },
                {
                    "value": "1,31E+01",
                    "module": "A1A3",
                    "scenario": null
                }
            ]
        },
        {
            "parameter": "GWP-biogenic",
            "values": [
                {
                    "value": "-4,07E-01",
                    "module": "A1",
                    "scenario": null
                },
                {
                    "value": "2,21E-06",
                    "module": "A2",
                    "scenario": null
                },
                {
                    "value": "1,41E-04",
                    "module": "A3",
                    "scenario": null
                },
                {
                    "value": "2,19E-04",
                    "module": "A4",
                    "scenario": null
                },
                {
                    "value": "5,00E-01",
                    "module": "A5",
                    "scenario": null
                },
                {
                    "value": "3,56E-01",
                    "module": "B6",
                    "scenario": null
                },
                {
                    "value": "0,00E+00",
                    "module": "C1",
                    "scenario": null
                },
                {
                    "value": "2,91E-05",
                    "module": "C2",
                    "scenario": null
                },
                {
                    "value": "6,90E-05",
                    "module": "C3",
                    "scenario": null
                },
                {
                    "value": "3,56E-06",
                    "module": "C4",
                    "scenario": null
                },
                {
                    "value": "-3,50E-05",
                    "module": "D",
                    "scenario": null
                },
                {
                    "value": "-4,07E-01",
                    "module": "A1A3",
                    "scenario": null
                }
            ]
        },
        {
            "parameter": "GWP-luluc",
            "values": [
                {
                    "value": "2,68E-02",
                    "module": "A1",
                    "scenario": null
                },
                {
                    "value": "2,07E-06",
                    "module": "A2",
                    "scenario": null
                },
                {
                    "value": "8,90E-05",
                    "module": "A3",
                    "scenario": null
                },
                {
                    "value": "3,08E-04",
                    "module": "A4",
                    "scenario": null
                },
                {
                    "value": "1,58E-06",
                    "module": "A5",
                    "scenario": null
                },
                {
                    "value": "5,31E-02",
                    "module": "B6",
                    "scenario": null
                },
                {
                    "value": "0,00E+00",
                    "module": "C1",
                    "scenario": null
                },
                {
                    "value": "2,73E-05",
                    "module": "C2",
                    "scenario": null
                },
                {
                    "value": "5,41E-05",
                    "module": "C3",
                    "scenario": null
                },
                {
                    "value": "2,74E-05",
                    "module": "C4",
                    "scenario": null
                },
                {
                    "value": "2,89E-03",
                    "module": "D",
                    "scenario": null
                },
                {
                    "value": "2,68E-02",
                    "module": "A1A3",
                    "scenario": null
                }
            ]
        },
        {
            "parameter": "ODP",
            "values": [
                {
                    "value": "4,33E-06",
                    "module": "A1",
                    "scenario": null
                },
                {
                    "value": "1,23E-09",
                    "module": "A2",
                    "scenario": null
                },
                {
                    "value": "8,28E-09",
                    "module": "A3",
                    "scenario": null
                },
                {
                    "value": "1,36E-07",
                    "module": "A4",
                    "scenario": null
                },
                {
                    "value": "1,01E-09",
                    "module": "A5",
                    "scenario": null
                },
                {
                    "value": "8,83E-07",
                    "module": "B6",
                    "scenario": null
                },
                {
                    "value": "0,00E+00",
                    "module": "C1",
                    "scenario": null
                },
                {
                    "value": "1,62E-08",
                    "module": "C2",
                    "scenario": null
                },
                {
                    "value": "1,94E-09",
                    "module": "C3",
                    "scenario": null
                },
                {
                    "value": "1,60E-09",
                    "module": "C4",
                    "scenario": null
                },
                {
                    "value": "-1,09E-03",
                    "module": "D",
                    "scenario": null
                },
                {
                    "value": "4,34E-06",
                    "module": "A1A3",
                    "scenario": null
                }
            ]
        },
        {
            "parameter": "AP",
            "values": [
                {
                    "value": "1,18E-01",
                    "module": "A1",
                    "scenario": null
                },
                {
                    "value": "1,70E-05",
                    "module": "A2",
                    "scenario": null
                },
                {
                    "value": "2,95E-03",
                    "module": "A3",
                    "scenario": null
                },
                {
                    "value": "9,52E-03",
                    "module": "A4",
                    "scenario": null
                },
                {
                    "value": "2,26E-05",
                    "module": "A5",
                    "scenario": null
                },
                {
                    "value": "1,01E-01",
                    "module": "B6",
                    "scenario": null
                },
                {
                    "value": "0,00E+00",
                    "module": "C1",
                    "scenario": null
                },
                {
                    "value": "2,23E-04",
                    "module": "C2",
                    "scenario": null
                },
                {
                    "value": "1,74E-04",
                    "module": "C3",
                    "scenario": null
                },
                {
                    "value": "5,30E-05",
                    "module": "C4",
                    "scenario": null
                },
                {
                    "value": "-2,32E-02",
                    "module": "D",
                    "scenario": null
                },
                {
                    "value": "1,21E-01",
                    "module": "A1A3",
                    "scenario": null
                }
            ]
        },
        {
            "parameter": "POCP",
            "values": [
                {
                    "value": "5,25E-02",
                    "module": "A1",
                    "scenario": null
                },
                {
                    "value": "1,40E-05",
                    "module": "A2",
                    "scenario": null
                },
                {
                    "value": "1,77E-03",
                    "module": "A3",
                    "scenario": null
                },
                {
                    "value": "6,90E-03",
                    "module": "A4",
                    "scenario": null
                },
                {
                    "value": "2,33E-05",
                    "module": "A5",
                    "scenario": null
                },
                {
                    "value": "3,87E-02",
                    "module": "B6",
                    "scenario": null
                },
                {
                    "value": "0,00E+00",
                    "module": "C1",
                    "scenario": null
                },
                {
                    "value": "1,84E-04",
                    "module": "C2",
                    "scenario": null
                },
                {
                    "value": "1,27E-04",
                    "module": "C3",
                    "scenario": null
                },
                {
                    "value": "6,17E-05",
                    "module": "C4",
                    "scenario": null
                },
                {
                    "value": "-4,15E-03",
                    "module": "D",
                    "scenario": null
                },
                {
                    "value": "5,43E-02",
                    "module": "A1A3",
                    "scenario": null
                }
            ]
        },
        {
            "parameter": "ADPE",
            "values": [
                {
                    "value": "9,45E-03",
                    "module": "A1",
                    "scenario": null
                },
                {
                    "value": "1,52E-07",
                    "module": "A2",
                    "scenario": null
                },
                {
                    "value": "1,75E-06",
                    "module": "A3",
                    "scenario": null
                },
                {
                    "value": "1,18E-05",
                    "module": "A4",
                    "scenario": null
                },
                {
                    "value": "1,16E-07",
                    "module": "A5",
                    "scenario": null
                },
                {
                    "value": "9,60E-04",
                    "module": "B6",
                    "scenario": null
                },
                {
                    "value": "0,00E+00",
                    "module": "C1",
                    "scenario": null
                },
                {
                    "value": "2,00E-06",
                    "module": "C2",
                    "scenario": null
                },
                {
                    "value": "1,74E-07",
                    "module": "C3",
                    "scenario": null
                },
                {
                    "value": "5,53E-08",
                    "module": "C4",
                    "scenario": null
                },
                {
                    "value": "-4,10E-04",
                    "module": "D",
                    "scenario": null
                },
                {
                    "value": "9,45E-03",
                    "module": "A1A3",
                    "scenario": null
                }
            ]
        },
        {
            "parameter": "ADPF",
            "values": [
                {
                    "value": "1,41E+02",
                    "module": "A1",
                    "scenario": null
                },
                {
                    "value": "8,38E-02",
                    "module": "A2",
                    "scenario": null
                },
                {
                    "value": "5,00E+00",
                    "module": "A3",
                    "scenario": null
                },
                {
                    "value": "8,73E+00",
                    "module": "A4",
                    "scenario": null
                },
                {
                    "value": "6,68E-02",
                    "module": "A5",
                    "scenario": null
                },
                {
                    "value": "1,76E+02",
                    "module": "B6",
                    "scenario": null
                },
                {
                    "value": "0,00E+00",
                    "module": "C1",
                    "scenario": null
                },
                {
                    "value": "1,10E+00",
                    "module": "C2",
                    "scenario": null
                },
                {
                    "value": "3,42E-01",
                    "module": "C3",
                    "scenario": null
                },
                {
                    "value": "1,49E-01",
                    "module": "C4",
                    "scenario": null
                },
                {
                    "value": "-1,30E+00",
                    "module": "D",
                    "scenario": null
                },
                {
                    "value": "1,46E+02",
                    "module": "A1A3",
                    "scenario": null
                }
            ]
        },
        {
            "parameter": "WDP",
            "values": [
                {
                    "value": "5,34E+02",
                    "module": "A1",
                    "scenario": null
                },
                {
                    "value": "2,73E-02",
                    "module": "A2",
                    "scenario": null
                },
                {
                    "value": "8,15E-01",
                    "module": "A3",
                    "scenario": null
                },
                {
                    "value": "5,78E+00",
                    "module": "A4",
                    "scenario": null
                },
                {
                    "value": "8,46E-02",
                    "module": "A5",
                    "scenario": null
                },
                {
                    "value": "3,06E+04",
                    "module": "B6",
                    "scenario": null
                },
                {
                    "value": "0,00E+00",
                    "module": "C1",
                    "scenario": null
                },
                {
                    "value": "3,60E-01",
                    "module": "C2",
                    "scenario": null
                },
                {
                    "value": "2,18E+00",
                    "module": "C3",
                    "scenario": null
                },
                {
                    "value": "2,65E+00",
                    "module": "C4",
                    "scenario": null
                },
                {
                    "value": "1,09E+02",
                    "module": "D",
                    "scenario": null
                },
                {
                    "value": "5,35E+02",
                    "module": "A1A3",
                    "scenario": null
                }
            ]
        },
        {
            "parameter": "EP-freshwater",
            "values": [
                {
                    "value": "1,19E-03",
                    "module": "A1",
                    "scenario": null
                },
                {
                    "value": "5,32E-08",
                    "module": "A2",
                    "scenario": null
                },
                {
                    "value": "1,25E-05",
                    "module": "A3",
                    "scenario": null
                },
                {
                    "value": "3,94E-06",
                    "module": "A4",
                    "scenario": null
                },
                {
                    "value": "3,92E-08",
                    "module": "A5",
                    "scenario": null
                },
                {
                    "value": "9,26E-04",
                    "module": "B6",
                    "scenario": null
                },
                {
                    "value": "0,00E+00",
                    "module": "C1",
                    "scenario": null
                },
                {
                    "value": "7,00E-07",
                    "module": "C2",
                    "scenario": null
                },
                {
                    "value": "1,21E-06",
                    "module": "C3",
                    "scenario": null
                },
                {
                    "value": "2,13E-07",
                    "module": "C4",
                    "scenario": null
                },
                {
                    "value": "-1,41E-04",
                    "module": "D",
                    "scenario": null
                },
                {
                    "value": "1,20E-03",
                    "module": "A1A3",
                    "scenario": null
                }
            ]
        },
        {
            "parameter": "EP-marine",
            "values": [
                {
                    "value": "1,50E-02",
                    "module": "A1",
                    "scenario": null
                },
                {
                    "value": "3,34E-06",
                    "module": "A2",
                    "scenario": null
                },
                {
                    "value": "6,09E-04",
                    "module": "A3",
                    "scenario": null
                },
                {
                    "value": "2,29E-03",
                    "module": "A4",
                    "scenario": null
                },
                {
                    "value": "7,48E-06",
                    "module": "A5",
                    "scenario": null
                },
                {
                    "value": "1,11E-02",
                    "module": "B6",
                    "scenario": null
                },
                {
                    "value": "0,00E+00",
                    "module": "C1",
                    "scenario": null
                },
                {
                    "value": "4,40E-05",
                    "module": "C2",
                    "scenario": null
                },
                {
                    "value": "4,60E-05",
                    "module": "C3",
                    "scenario": null
                },
                {
                    "value": "2,87E-05",
                    "module": "C4",
                    "scenario": null
                },
                {
                    "value": "-1,03E-03",
                    "module": "D",
                    "scenario": null
                },
                {
                    "value": "1,56E-02",
                    "module": "A1A3",
                    "scenario": null
                }
            ]
        },
        {
            "parameter": "EP-terrestrial",
            "values": [
                {
                    "value": "1,77E-01",
                    "module": "A1",
                    "scenario": null
                },
                {
                    "value": "3,74E-05",
                    "module": "A2",
                    "scenario": null
                },
                {
                    "value": "6,72E-03",
                    "module": "A3",
                    "scenario": null
                },
                {
                    "value": "2,55E-02",
                    "module": "A4",
                    "scenario": null
                },
                {
                    "value": "8,09E-05",
                    "module": "A5",
                    "scenario": null
                },
                {
                    "value": "1,44E-01",
                    "module": "B6",
                    "scenario": null
                },
                {
                    "value": "0,00E+00",
                    "module": "C1",
                    "scenario": null
                },
                {
                    "value": "4,91E-04",
                    "module": "C2",
                    "scenario": null
                },
                {
                    "value": "4,94E-04",
                    "module": "C3",
                    "scenario": null
                },
                {
                    "value": "1,88E-04",
                    "module": "C4",
                    "scenario": null
                },
                {
                    "value": "-1,51E-02",
                    "module": "D",
                    "scenario": null
                },
                {
                    "value": "1,83E-01",
                    "module": "A1A3",
                    "scenario": null
                }
            ]
        },
        {
            "parameter": "GWP-IOBC",
            "values": [
                {
                    "value": "1,27E+01",
                    "module": "A1",
                    "scenario": null
                },
                {
                    "value": "5,68E-03",
                    "module": "A2",
                    "scenario": null
                },
                {
                    "value": "5,34E-01",
                    "module": "A3",
                    "scenario": null
                },
                {
                    "value": "6,18E-01",
                    "module": "A4",
                    "scenario": null
                },
                {
                    "value": "4,78E-03",
                    "module": "A5",
                    "scenario": null
                },
                {
                    "value": "1,33E+01",
                    "module": "B6",
                    "scenario": null
                },
                {
                    "value": "0,00E+00",
                    "module": "C1",
                    "scenario": null
                },
                {
                    "value": "7,47E-02",
                    "module": "C2",
                    "scenario": null
                },
                {
                    "value": "2,65E-01",
                    "module": "C3",
                    "scenario": null
                },
                {
                    "value": "1,95E-02",
                    "module": "C4",
                    "scenario": null
                },
                {
                    "value": "-9,86E-02",
                    "module": "D",
                    "scenario": null
                },
                {
                    "value": "1,32E+01",
                    "module": "A1A3",
                    "scenario": null
                }
            ]
        }
    ],
    "additional_environmental_impact": [
        {
            "parameter": "PM",
            "values": [
                {
                    "value": "8,44E-07",
                    "module": "A1",
                    "scenario": null
                },
                {
                    "value": "3,66E-10",
                    "module": "A2",
                    "scenario": null
                },
                {
                    "value": "3,98E-08",
                    "module": "A3",
                    "scenario": null
                },
                {
                    "value": "2,18E-08",
                    "module": "A4",
                    "scenario": null
                },
                {
                    "value": "3,34E-10",
                    "module": "A5",
                    "scenario": null
                },
                {
                    "value": "7,21E-07",
                    "module": "B6",
                    "scenario": null
                },
                {
                    "value": "0,00E+00",
                    "module": "C1",
                    "scenario": null
                },
                {
                    "value": "4,83E-09",
                    "module": "C2",
                    "scenario": null
                },
                {
                    "value": "1,09E-09",
                    "module": "C3",
                    "scenario": null
                },
                {
                    "value": "9,49E-10",
                    "module": "C4",
                    "scenario": null
                },
                {
                    "value": "-4,31E-08",
                    "module": "D",
                    "scenario": null
                },
                {
                    "value": "8,85E-07",
                    "module": "A1A3",
                    "scenario": null
                }
            ]
        },
        {
            "parameter": "ETP-fw",
            "values": [
                {
                    "value": "1,01E+03",
                    "module": "A1",
                    "scenario": null
                },
                {
                    "value": "6,80E-02",
                    "module": "A2",
                    "scenario": null
                },
                {
                    "value": "1,47E+01",
                    "module": "A3",
                    "scenario": null
                },
                {
                    "value": "5,94E+00",
                    "module": "A4",
                    "scenario": null
                },
                {
                    "value": "8,91E-02",
                    "module": "A5",
                    "scenario": null
                },
                {
                    "value": "8,01E+02",
                    "module": "B6",
                    "scenario": null
                },
                {
                    "value": "0,00E+00",
                    "module": "C1",
                    "scenario": null
                },
                {
                    "value": "8,94E-01",
                    "module": "C2",
                    "scenario": null
                },
                {
                    "value": "9,88E-01",
                    "module": "C3",
                    "scenario": null
                },
                {
                    "value": "1,76E+02",
                    "module": "C4",
                    "scenario": null
                },
                {
                    "value": "-1,93E+02",
                    "module": "D",
                    "scenario": null
                },
                {
                    "value": "1,02E+03",
                    "module": "A1A3",
                    "scenario": null
                }
            ]
        },
        {
            "parameter": "HTP-c",
            "values": [
                {
                    "value": "2,10E-08",
                    "module": "A1",
                    "scenario": null
                },
                {
                    "value": "0,00E+00",
                    "module": "A2",
                    "scenario": null
                },
                {
                    "value": "1,58E-10",
                    "module": "A3",
                    "scenario": null
                },
                {
                    "value": "0,00E+00",
                    "module": "A4",
                    "scenario": null
                },
                {
                    "value": "3,00E-12",
                    "module": "A5",
                    "scenario": null
                },
                {
                    "value": "3,82E-08",
                    "module": "B6",
                    "scenario": null
                },
                {
                    "value": "0,00E+00",
                    "module": "C1",
                    "scenario": null
                },
                {
                    "value": "0,00E+00",
                    "module": "C2",
                    "scenario": null
                },
                {
                    "value": "2,42E-10",
                    "module": "C3",
                    "scenario": null
                },
                {
                    "value": "2,10E-11",
                    "module": "C4",
                    "scenario": null
                },
                {
                    "value": "-1,36E-09",
                    "module": "D",
                    "scenario": null
                },
                {
                    "value": "2,11E-08",
                    "module": "A1A3",
                    "scenario": null
                }
            ]
        },
        {
            "parameter": "HTP-nc",
            "values": [
                {
                    "value": "8,04E-07",
                    "module": "A1",
                    "scenario": null
                },
                {
                    "value": "6,60E-11",
                    "module": "A2",
                    "scenario": null
                },
                {
                    "value": "6,93E-09",
                    "module": "A3",
                    "scenario": null
                },
                {
                    "value": "4,36E-09",
                    "module": "A4",
                    "scenario": null
                },
                {
                    "value": "1,12E-10",
                    "module": "A5",
                    "scenario": null
                },
                {
                    "value": "9,00E-07",
                    "module": "B6",
                    "scenario": null
                },
                {
                    "value": "0,00E+00",
                    "module": "C1",
                    "scenario": null
                },
                {
                    "value": "8,77E-10",
                    "module": "C2",
                    "scenario": null
                },
                {
                    "value": "1,43E-08",
                    "module": "C3",
                    "scenario": null
                },
                {
                    "value": "2,46E-10",
                    "module": "C4",
                    "scenario": null
                },
                {
                    "value": "-1,38E-07",
                    "module": "D",
                    "scenario": null
                },
                {
                    "value": "8,11E-07",
                    "module": "A1A3",
                    "scenario": null
                }
            ]
        },
        {
            "parameter": "SQP",
            "values": [
                {
                    "value": "4,90E+01",
                    "module": "A1",
                    "scenario": null
                },
                {
                    "value": "5,74E-02",
                    "module": "A2",
                    "scenario": null
                },
                {
                    "value": "1,06E+00",
                    "module": "A3",
                    "scenario": null
                },
                {
                    "value": "4,21E+00",
                    "module": "A4",
                    "scenario": null
                },
                {
                    "value": "4,48E-02",
                    "module": "A5",
                    "scenario": null
                },
                {
                    "value": "8,85E+01",
                    "module": "B6",
                    "scenario": null
                },
                {
                    "value": "0,00E+00",
                    "module": "C1",
                    "scenario": null
                },
                {
                    "value": "7,55E-01",
                    "module": "C2",
                    "scenario": null
                },
                {
                    "value": "6,66E-02",
                    "module": "C3",
                    "scenario": null
                },
                {
                    "value": "3,31E-01",
                    "module": "C4",
                    "scenario": null
                },
                {
                    "value": "-4,74E+00",
                    "module": "D",
                    "scenario": null
                },
                {
                    "value": "5,01E+01",
                    "module": "A1A3",
                    "scenario": null
                }
            ]
        },
        {
            "parameter": "IRP",
            "values": [
                {
                    "value": "3,61E-01",
                    "module": "A1",
                    "scenario": null
                },
                {
                    "value": "3,48E-04",
                    "module": "A2",
                    "scenario": null
                },
                {
                    "value": "4,33E-03",
                    "module": "A3",
                    "scenario": null
                },
                {
                    "value": "3,78E-02",
                    "module": "A4",
                    "scenario": null
                },
                {
                    "value": "2,86E-04",
                    "module": "A5",
                    "scenario": null
                },
                {
                    "value": "3,19E+00",
                    "module": "B6",
                    "scenario": null
                },
                {
                    "value": "0,00E+00",
                    "module": "C1",
                    "scenario": null
                },
                {
                    "value": "4,58E-03",
                    "module": "C2",
                    "scenario": null
                },
                {
                    "value": "1,55E-03",
                    "module": "C3",
                    "scenario": null
                },
                {
                    "value": "7,89E-04",
                    "module": "C4",
                    "scenario": null
                },
                {
                    "value": "-1,93E-03",
                    "module": "D",
                    "scenario": null
                },
                {
                    "value": "3,65E-01",
                    "module": "A1A3",
                    "scenario": null
                }
            ]
        }
    ],
    "resource_use": [
        {
            "parameter": "PERE",
            "values": [
                {
                    "value": "2,08E+01",
                    "module": "A1",
                    "scenario": null
                },
                {
                    "value": "9,49E-04",
                    "module": "A2",
                    "scenario": null
                },
                {
                    "value": "5,03E-01",
                    "module": "A3",
                    "scenario": null
                },
                {
                    "value": "9,91E-02",
                    "module": "A4",
                    "scenario": null
                },
                {
                    "value": "1,10E-03",
                    "module": "A5",
                    "scenario": null
                },
                {
                    "value": "2,28E+03",
                    "module": "B6",
                    "scenario": null
                },
                {
                    "value": "0,00E+00",
                    "module": "C1",
                    "scenario": null
                },
                {
                    "value": "1,25E-02",
                    "module": "C2",
                    "scenario": null
                },
                {
                    "value": "3,95E-02",
                    "module": "C3",
                    "scenario": null
                },
                {
                    "value": "2,54E-02",
                    "module": "C4",
                    "scenario": null
                },
                {
                    "value": "-8,99E-01",
                    "module": "D",
                    "scenario": null
                },
                {
                    "value": "2,13E+01",
                    "module": "A1A3",
                    "scenario": null
                }
            ]
        },
        {
            "parameter": "PERM",
            "values": [
                {
                    "value": "1,77E+00",
                    "module": "A1",
                    "scenario": null
                },
                {
                    "value": "0,00E+00",
                    "module": "A2",
                    "scenario": null
                },
                {
                    "value": "0,00E+00",
                    "module": "A3",
                    "scenario": null
                },
                {
                    "value": "0,00E+00",
                    "module": "A4",
                    "scenario": null
                },
                {
                    "value": "-1,77E+00",
                    "module": "A5",
                    "scenario": null
                },
                {
                    "value": "0,00E+00",
                    "module": "B6",
                    "scenario": null
                },
                {
                    "value": "0,00E+00",
                    "module": "C1",
                    "scenario": null
                },
                {
                    "value": "0,00E+00",
                    "module": "C2",
                    "scenario": null
                },
                {
                    "value": "0,00E+00",
                    "module": "C3",
                    "scenario": null
                },
                {
                    "value": "0,00E+00",
                    "module": "C4",
                    "scenario": null
                },
                {
                    "value": "0,00E+00",
                    "module": "D",
                    "scenario": null
                },
                {
                    "value": "1,77E+00",
                    "module": "A1A3",
                    "scenario": null
                }
            ]
        },
        {
            "parameter": "PERT",
            "values": [
                {
                    "value": "2,26E+01",
                    "module": "A1",
                    "scenario": null
                },
                {
                    "value": "9,49E-04",
                    "module": "A2",
                    "scenario": null
                },
                {
                    "value": "5,03E-01",
                    "module": "A3",
                    "scenario": null
                },
                {
                    "value": "9,91E-02",
                    "module": "A4",
                    "scenario": null
                },
                {
                    "value": "-1,77E+00",
                    "module": "A5",
                    "scenario": null
                },
                {
                    "value": "2,28E+03",
                    "module": "B6",
                    "scenario": null
                },
                {
                    "value": "0,00E+00",
                    "module": "C1",
                    "scenario": null
                },
                {
                    "value": "1,25E-02",
                    "module": "C2",
                    "scenario": null
                },
                {
                    "value": "3,95E-02",
                    "module": "C3",
                    "scenario": null
                },
                {
                    "value": "2,54E-02",
                    "module": "C4",
                    "scenario": null
                },
                {
                    "value": "-8,99E-01",
                    "module": "D",
                    "scenario": null
                },
                {
                    "value": "2,31E+01",
                    "module": "A1A3",
                    "scenario": null
                }
            ]
        },
        {
            "parameter": "PENRE",
            "values": [
                {
                    "value": "1,36E+02",
                    "module": "A1",
                    "scenario": null
                },
                {
                    "value": "8,38E-02",
                    "module": "A2",
                    "scenario": null
                },
                {
                    "value": "5,00E+00",
                    "module": "A3",
                    "scenario": null
                },
                {
                    "value": "8,73E+00",
                    "module": "A4",
                    "scenario": null
                },
                {
                    "value": "6,68E-02",
                    "module": "A5",
                    "scenario": null
                },
                {
                    "value": "1,76E+02",
                    "module": "B6",
                    "scenario": null
                },
                {
                    "value": "0,00E+00",
                    "module": "C1",
                    "scenario": null
                },
                {
                    "value": "1,10E+00",
                    "module": "C2",
                    "scenario": null
                },
                {
                    "value": "3,42E-01",
                    "module": "C3",
                    "scenario": null
                },
                {
                    "value": "1,49E-01",
                    "module": "C4",
                    "scenario": null
                },
                {
                    "value": "-1,30E+00",
                    "module": "D",
                    "scenario": null
                },
                {
                    "value": "1,41E+02",
                    "module": "A1A3",
                    "scenario": null
                }
            ]
        },
        {
            "parameter": "PENRM",
            "values": [
                {
                    "value": "4,71E+00",
                    "module": "A1",
                    "scenario": null
                },
                {
                    "value": "0,00E+00",
                    "module": "A2",
                    "scenario": null
                },
                {
                    "value": "0,00E+00",
                    "module": "A3",
                    "scenario": null
                },
                {
                    "value": "0,00E+00",
                    "module": "A4",
                    "scenario": null
                },
                {
                    "value": "0,00E+00",
                    "module": "A5",
                    "scenario": null
                },
                {
                    "value": "0,00E+00",
                    "module": "B6",
                    "scenario": null
                },
                {
                    "value": "0,00E+00",
                    "module": "C1",
                    "scenario": null
                },
                {
                    "value": "0,00E+00",
                    "module": "C2",
                    "scenario": null
                },
                {
                    "value": "-5,03E+00",
                    "module": "C3",
                    "scenario": null
                },
                {
                    "value": "0,00E+00",
                    "module": "C4",
                    "scenario": null
                },
                {
                    "value": "0,00E+00",
                    "module": "D",
                    "scenario": null
                },
                {
                    "value": "4,71E+00",
                    "module": "A1A3",
                    "scenario": null
                }
            ]
        },
        {
            "parameter": "PENRT",
            "values": [
                {
                    "value": "1,41E+02",
                    "module": "A1",
                    "scenario": null
                },
                {
                    "value": "8,38E-02",
                    "module": "A2",
                    "scenario": null
                },
                {
                    "value": "5,00E+00",
                    "module": "A3",
                    "scenario": null
                },
                {
                    "value": "8,73E+00",
                    "module": "A4",
                    "scenario": null
                },
                {
                    "value": "6,68E-02",
                    "module": "A5",
                    "scenario": null
                },
                {
                    "value": "1,76E+02",
                    "module": "B6",
                    "scenario": null
                },
                {
                    "value": "0,00E+00",
                    "module": "C1",
                    "scenario": null
                },
                {
                    "value": "1,10E+00",
                    "module": "C2",
                    "scenario": null
                },
                {
                    "value": "-4,68E+00",
                    "module": "C3",
                    "scenario": null
                },
                {
                    "value": "1,49E-01",
                    "module": "C4",
                    "scenario": null
                },
                {
                    "value": "-1,30E+00",
                    "module": "D",
                    "scenario": null
                },
                {
                    "value": "1,46E+02",
                    "module": "A1A3",
                    "scenario": null
                }
            ]
        },
        {
            "parameter": "SM",
            "values": [
                {
                    "value": "9,35E-01",
                    "module": "A1",
                    "scenario": null
                },
                {
                    "value": "0,00E+00",
                    "module": "A2",
                    "scenario": null
                },
                {
                    "value": "0,00E+00",
                    "module": "A3",
                    "scenario": null
                },
                {
                    "value": "0,00E+00",
                    "module": "A4",
                    "scenario": null
                },
                {
                    "value": "0,00E+00",
                    "module": "A5",
                    "scenario": null
                },
                {
                    "value": "0,00E+00",
                    "module": "B6",
                    "scenario": null
                },
                {
                    "value": "0,00E+00",
                    "module": "C1",
                    "scenario": null
                },
                {
                    "value": "0,00E+00",
                    "module": "C2",
                    "scenario": null
                },
                {
                    "value": "0,00E+00",
                    "module": "C3",
                    "scenario": null
                },
                {
                    "value": "2,93E-04",
                    "module": "C4",
                    "scenario": null
                },
                {
                    "value": "1,70E-02",
                    "module": "D",
                    "scenario": null
                },
                {
                    "value": "9,35E-01",
                    "module": "A1A3",
                    "scenario": null
                }
            ]
        },
        {
            "parameter": "RSF",
            "values": [
                {
                    "value": "1,06E-01",
                    "module": "A1",
                    "scenario": null
                },
                {
                    "value": "1,86E-05",
                    "module": "A2",
                    "scenario": null
                },
                {
                    "value": "4,42E-04",
                    "module": "A3",
                    "scenario": null
                },
                {
                    "value": "3,27E-03",
                    "module": "A4",
                    "scenario": null
                },
                {
                    "value": "3,65E-05",
                    "module": "A5",
                    "scenario": null
                },
                {
                    "value": "1,79E+00",
                    "module": "B6",
                    "scenario": null
                },
                {
                    "value": "0,00E+00",
                    "module": "C1",
                    "scenario": null
                },
                {
                    "value": "2,44E-04",
                    "module": "C2",
                    "scenario": null
                },
                {
                    "value": "8,42E-04",
                    "module": "C3",
                    "scenario": null
                },
                {
                    "value": "3,18E-04",
                    "module": "C4",
                    "scenario": null
                },
                {
                    "value": "2,29E-03",
                    "module": "D",
                    "scenario": null
                },
                {
                    "value": "1,07E-01",
                    "module": "A1A3",
                    "scenario": null
                }
            ]
        },
        {
            "parameter": "NRSF",
            "values": [
                {
                    "value": "3,05E-02",
                    "module": "A1",
                    "scenario": null
                },
                {
                    "value": "1,58E-04",
                    "module": "A2",
                    "scenario": null
                },
                {
                    "value": "4,16E-03",
                    "module": "A3",
                    "scenario": null
                },
                {
                    "value": "1,75E-02",
                    "module": "A4",
                    "scenario": null
                },
                {
                    "value": "1,50E-04",
                    "module": "A5",
                    "scenario": null
                },
                {
                    "value": "4,45E+00",
                    "module": "B6",
                    "scenario": null
                },
                {
                    "value": "0,00E+00",
                    "module": "C1",
                    "scenario": null
                },
                {
                    "value": "2,07E-03",
                    "module": "C2",
                    "scenario": null
                },
                {
                    "value": "-1,37E-05",
                    "module": "C3",
                    "scenario": null
                },
                {
                    "value": "2,59E-03",
                    "module": "C4",
                    "scenario": null
                },
                {
                    "value": "-6,00E-02",
                    "module": "D",
                    "scenario": null
                },
                {
                    "value": "3,48E-02",
                    "module": "A1A3",
                    "scenario": null
                }
            ]
        },
        {
            "parameter": "FW",
            "values": [
                {
                    "value": "1,16E-01",
                    "module": "A1",
                    "scenario": null
                },
                {
                    "value": "9,37E-06",
                    "module": "A2",
                    "scenario": null
                },
                {
                    "value": "1,36E-02",
                    "module": "A3",
                    "scenario": null
                },
                {
                    "value": "7,50E-04",
                    "module": "A4",
                    "scenario": null
                },
                {
                    "value": "3,15E-05",
                    "module": "A5",
                    "scenario": null
                },
                {
                    "value": "1,70E+01",
                    "module": "B6",
                    "scenario": null
                },
                {
                    "value": "0,00E+00",
                    "module": "C1",
                    "scenario": null
                },
                {
                    "value": "1,23E-04",
                    "module": "C2",
                    "scenario": null
                },
                {
                    "value": "4,62E-04",
                    "module": "C3",
                    "scenario": null
                },
                {
                    "value": "1,69E-04",
                    "module": "C4",
                    "scenario": null
                },
                {
                    "value": "-1,82E-04",
                    "module": "D",
                    "scenario": null
                },
                {
                    "value": "1,29E-01",
                    "module": "A1A3",
                    "scenario": null
                }
            ]
        }
    ],
    "end_of_life_waste": [
        {
            "parameter": "HWD",
            "values": [
                {
                    "value": "9,18E-02",
                    "module": "A1",
                    "scenario": null
                },
                {
                    "value": "7,58E-06",
                    "module": "A2",
                    "scenario": null
                },
                {
                    "value": "6,91E-04",
                    "module": "A3",
                    "scenario": null
                },
                {
                    "value": "4,26E-04",
                    "module": "A4",
                    "scenario": null
                },
                {
                    "value": "0,00E+00",
                    "module": "A5",
                    "scenario": null
                },
                {
                    "value": "1,13E-01",
                    "module": "B6",
                    "scenario": null
                },
                {
                    "value": "0,00E+00",
                    "module": "C1",
                    "scenario": null
                },
                {
                    "value": "9,96E-05",
                    "module": "C2",
                    "scenario": null
                },
                {
                    "value": "6,78E-06",
                    "module": "C3",
                    "scenario": null
                },
                {
                    "value": "2,43E-02",
                    "module": "C4",
                    "scenario": null
                },
                {
                    "value": "-2,42E-03",
                    "module": "D",
                    "scenario": null
                },
                {
                    "value": "9,25E-02",
                    "module": "A1A3",
                    "scenario": null
                }
            ]
        },
        {
            "parameter": "NHWD",
            "values": [
                {
                    "value": "1,76E+00",
                    "module": "A1",
                    "scenario": null
                },
                {
                    "value": "4,02E-03",
                    "module": "A2",
                    "scenario": null
                },
                {
                    "value": "4,67E-02",
                    "module": "A3",
                    "scenario": null
                },
                {
                    "value": "2,69E-01",
                    "module": "A4",
                    "scenario": null
                },
                {
                    "value": "2,95E-01",
                    "module": "A5",
                    "scenario": null
                },
                {
                    "value": "1,35E+01",
                    "module": "B6",
                    "scenario": null
                },
                {
                    "value": "0,00E+00",
                    "module": "C1",
                    "scenario": null
                },
                {
                    "value": "5,29E-02",
                    "module": "C2",
                    "scenario": null
                },
                {
                    "value": "9,15E-03",
                    "module": "C3",
                    "scenario": null
                },
                {
                    "value": "3,88E-01",
                    "module": "C4",
                    "scenario": null
                },
                {
                    "value": "-1,96E-02",
                    "module": "D",
                    "scenario": null
                },
                {
                    "value": "1,81E+00",
                    "module": "A1A3",
                    "scenario": null
                }
            ]
        },
        {
            "parameter": "RWD",
            "values": [
                {
                    "value": "3,10E-04",
                    "module": "A1",
                    "scenario": null
                },
                {
                    "value": "5,50E-07",
                    "module": "A2",
                    "scenario": null
                },
                {
                    "value": "3,82E-06",
                    "module": "A3",
                    "scenario": null
                },
                {
                    "value": "5,99E-05",
                    "module": "A4",
                    "scenario": null
                },
                {
                    "value": "0,00E+00",
                    "module": "A5",
                    "scenario": null
                },
                {
                    "value": "1,57E-03",
                    "module": "B6",
                    "scenario": null
                },
                {
                    "value": "0,00E+00",
                    "module": "C1",
                    "scenario": null
                },
                {
                    "value": "7,24E-06",
                    "module": "C2",
                    "scenario": null
                },
                {
                    "value": "3,37E-07",
                    "module": "C3",
                    "scenario": null
                },
                {
                    "value": "8,09E-07",
                    "module": "C4",
                    "scenario": null
                },
                {
                    "value": "-7,71E-07",
                    "module": "D",
                    "scenario": null
                },
                {
                    "value": "3,15E-04",
                    "module": "A1A3",
                    "scenario": null
                }
            ]
        }
    ],
    "end_of_life_flow": [
        {
            "parameter": "CRU",
            "values": [
                {
                    "value": "0,00E+00",
                    "module": "A1",
                    "scenario": null
                },
                {
                    "value": "0,00E+00",
                    "module": "A2",
                    "scenario": null
                },
                {
                    "value": "0,00E+00",
                    "module": "A3",
                    "scenario": null
                },
                {
                    "value": "0,00E+00",
                    "module": "A4",
                    "scenario": null
                },
                {
                    "value": "0,00E+00",
                    "module": "A5",
                    "scenario": null
                },
                {
                    "value": "0,00E+00",
                    "module": "B6",
                    "scenario": null
                },
                {
                    "value": "0,00E+00",
                    "module": "C1",
                    "scenario": null
                },
                {
                    "value": "0,00E+00",
                    "module": "C2",
                    "scenario": null
                },
                {
                    "value": "0,00E+00",
                    "module": "C3",
                    "scenario": null
                },
                {
                    "value": "0,00E+00",
                    "module": "C4",
                    "scenario": null
                },
                {
                    "value": "0,00E+00",
                    "module": "D",
                    "scenario": null
                },
                {
                    "value": "0,00E+00",
                    "module": "A1A3",
                    "scenario": null
                }
            ]
        },
        {
            "parameter": "MFR",
            "values": [
                {
                    "value": "0,00E+00",
                    "module": "A1",
                    "scenario": null
                },
                {
                    "value": "0,00E+00",
                    "module": "A2",
                    "scenario": null
                },
                {
                    "value": "1,49E-02",
                    "module": "A3",
                    "scenario": null
                },
                {
                    "value": "0,00E+00",
                    "module": "A4",
                    "scenario": null
                },
                {
                    "value": "2,74E-01",
                    "module": "A5",
                    "scenario": null
                },
                {
                    "value": "0,00E+00",
                    "module": "B6",
                    "scenario": null
                },
                {
                    "value": "0,00E+00",
                    "module": "C1",
                    "scenario": null
                },
                {
                    "value": "0,00E+00",
                    "module": "C2",
                    "scenario": null
                },
                {
                    "value": "6,56E-01",
                    "module": "C3",
                    "scenario": null
                },
                {
                    "value": "8,97E-06",
                    "module": "C4",
                    "scenario": null
                },
                {
                    "value": "-6,95E-04",
                    "module": "D",
                    "scenario": null
                },
                {
                    "value": "1,49E-02",
                    "module": "A1A3",
                    "scenario": null
                }
            ]
        },
        {
            "parameter": "MER",
            "values": [
                {
                    "value": "0,00E+00",
                    "module": "A1",
                    "scenario": null
                },
                {
                    "value": "0,00E+00",
                    "module": "A2",
                    "scenario": null
                },
                {
                    "value": "3,21E-03",
                    "module": "A3",
                    "scenario": null
                },
                {
                    "value": "0,00E+00",
                    "module": "A4",
                    "scenario": null
                },
                {
                    "value": "3,71E-04",
                    "module": "A5",
                    "scenario": null
                },
                {
                    "value": "0,00E+00",
                    "module": "B6",
                    "scenario": null
                },
                {
                    "value": "0,00E+00",
                    "module": "C1",
                    "scenario": null
                },
                {
                    "value": "0,00E+00",
                    "module": "C2",
                    "scenario": null
                },
                {
                    "value": "1,00E-01",
                    "module": "C3",
                    "scenario": null
                },
                {
                    "value": "2,19E-07",
                    "module": "C4",
                    "scenario": null
                },
                {
                    "value": "-9,12E-05",
                    "module": "D",
                    "scenario": null
                },
                {
                    "value": "3,21E-03",
                    "module": "A1A3",
                    "scenario": null
                }
            ]
        },
        {
            "parameter": "EEE",
            "values": [
                {
                    "value": "0,00E+00",
                    "module": "A1",
                    "scenario": null
                },
                {
                    "value": "0,00E+00",
                    "module": "A2",
                    "scenario": null
                },
                {
                    "value": "4,84E-03",
                    "module": "A3",
                    "scenario": null
                },
                {
                    "value": "0,00E+00",
                    "module": "A4",
                    "scenario": null
                },
                {
                    "value": "1,69E-02",
                    "module": "A5",
                    "scenario": null
                },
                {
                    "value": "0,00E+00",
                    "module": "B6",
                    "scenario": null
                },
                {
                    "value": "0,00E+00",
                    "module": "C1",
                    "scenario": null
                },
                {
                    "value": "0,00E+00",
                    "module": "C2",
                    "scenario": null
                },
                {
                    "value": "1,54E-01",
                    "module": "C3",
                    "scenario": null
                },
                {
                    "value": "1,42E-05",
                    "module": "C4",
                    "scenario": null
                },
                {
                    "value": "-2,34E-04",
                    "module": "D",
                    "scenario": null
                },
                {
                    "value": "4,84E-03",
                    "module": "A1A3",
                    "scenario": null
                }
            ]
        },
        {
            "parameter": "EET",
            "values": [
                {
                    "value": "0,00E+00",
                    "module": "A1",
                    "scenario": null
                },
                {
                    "value": "0,00E+00",
                    "module": "A2",
                    "scenario": null
                },
                {
                    "value": "7,32E-02",
                    "module": "A3",
                    "scenario": null
                },
                {
                    "value": "0,00E+00",
                    "module": "A4",
                    "scenario": null
                },
                {
                    "value": "2,55E-01",
                    "module": "A5",
                    "scenario": null
                },
                {
                    "value": "0,00E+00",
                    "module": "B6",
                    "scenario": null
                },
                {
                    "value": "0,00E+00",
                    "module": "C1",
                    "scenario": null
                },
                {
                    "value": "0,00E+00",
                    "module": "C2",
                    "scenario": null
                },
                {
                    "value": "2,33E+00",
                    "module": "C3",
                    "scenario": null
                },
                {
                    "value": "2,15E-04",
                    "module": "C4",
                    "scenario": null
                },
                {
                    "value": "-3,54E-03",
                    "module": "D",
                    "scenario": null
                },
                {
                    "value": "7,32E-02",
                    "module": "A1A3",
                    "scenario": null
                }
            ]
        }
    ]
}