{
    "product_name": "Protan SE-B 1,5 Waterproofing Membrane",
    "epd_id": "NEPD-6879-6275",
    "compliance": [
        "EN 15804+A2",
        "ISO 14025",
        "ISO 21930"
    ],
    "producer_name": "Protan AS",
    "environmental_impact": [
        {
            "parameter": "GWP-total",
            "values": [
                {
                    "value": "5,00E+00",
                    "module": "A1-A3",
                    "scenario": null
                },
                {
                    "value": "8,97E-02",
                    "module": "A4",
                    "scenario": null
                },
                {
                    "value": "4,92E-02",
                    "module": "A5",
                    "scenario": null
                },
                {
                    "value": "0,00E+00",
                    "module": "C1",
                    "scenario": null
                },
                {
                    "value": "8,97E-02",
                    "module": "C2",
                    "scenario": null
                },
                {
                    "value": "3,67E+00",
                    "module": "C3",
                    "scenario": null
                },
                {
                    "value": "6,93E-02",
                    "module": "C4",
                    "scenario": null
                },
                {
                    "value": "-1,70E-01",
                    "module": "D",
                    "scenario": null
                }
            ]
        },
        {
            "parameter": "GWP-fossil",
            "values": [
                {
                    "value": "4,97E+00",
                    "module": "A1-A3",
                    "scenario": null
                },
                {
                    "value": "8,97E-02",
                    "module": "A4",
                    "scenario": null
                },
                {
                    "value": "2,46E-03",
                    "module": "A5",
                    "scenario": null
                },
                {
                    "value": "0,00E+00",
                    "module": "C1",
                    "scenario": null
                },
                {
                    "value": "8,97E-02",
                    "module": "C2",
                    "scenario": null
                },
                {
                    "value": "3,67E+00",
                    "module": "C3",
                    "scenario": null
                },
                {
                    "value": "6,92E-02",
                    "module": "C4",
                    "scenario": null
                },
                {
                    "value": "-1,64E-01",
                    "module": "D",
                    "scenario": null
                }
            ]
        },
        {
            "parameter": "GWP-biogenic",
            "values": [
                {
                    "value": "1,92E-02",
                    "module": "A1-A3",
                    "scenario": null
                },
                {
                    "value": "3,71E-05",
                    "module": "A4",
                    "scenario": null
                },
                {
                    "value": "4,67E-02",
                    "module": "A5",
                    "scenario": null
                },
                {
                    "value": "0,00E+00",
                    "module": "C1",
                    "scenario": null
                },
                {
                    "value": "3,71E-05",
                    "module": "C2",
                    "scenario": null
                },
                {
                    "value": "1,49E-03",
                    "module": "C3",
                    "scenario": null
                },
                {
                    "value": "3,35E-05",
                    "module": "C4",
                    "scenario": null
                },
                {
                    "value": "-3,39E-04",
                    "module": "D",
                    "scenario": null
                }
            ]
        },
        {
            "parameter": "GWP-luluc",
            "values": [
                {
                    "value": "3,55E-03",
                    "module": "A1-A3",
                    "scenario": null
                },
                {
                    "value": "3,19E-05",
                    "module": "A4",
                    "scenario": null
                },
                {
                    "value": "6,92E-06",
                    "module": "A5",
                    "scenario": null
                },
                {
                    "value": "0,00E+00",
                    "module": "C1",
                    "scenario": null
                },
                {
                    "value": "3,19E-05",
                    "module": "C2",
                    "scenario": null
                },
                {
                    "value": "2,86E-04",
                    "module": "C3",
                    "scenario": null
                },
                {
                    "value": "8,44E-06",
                    "module": "C4",
                    "scenario": null
                },
                {
                    "value": "-5,66E-03",
                    "module": "D",
                    "scenario": null
                }
            ]
        },
        {
            "parameter": "ODP",
            "values": [
                {
                    "value": "1,31E-06",
                    "module": "A1-A3",
                    "scenario": null
                },
                {
                    "value": "2,03E-08",
                    "module": "A4",
                    "scenario": null
                },
                {
                    "value": "2,43E-10",
                    "module": "A5",
                    "scenario": null
                },
                {
                    "value": "0,00E+00",
                    "module": "C1",
                    "scenario": null
                },
                {
                    "value": "2,03E-08",
                    "module": "C2",
                    "scenario": null
                },
                {
                    "value": "1,20E-07",
                    "module": "C3",
                    "scenario": null
                },
                {
                    "value": "4,46E-09",
                    "module": "C4",
                    "scenario": null
                },
                {
                    "value": "-1,20E-02",
                    "module": "D",
                    "scenario": null
                }
            ]
        },
        {
            "parameter": "AP",
            "values": [
                {
                    "value": "3,33E-02",
                    "module": "A1-A3",
                    "scenario": null
                },
                {
                    "value": "2,58E-04",
                    "module": "A4",
                    "scenario": null
                },
                {
                    "value": "1,91E-05",
                    "module": "A5",
                    "scenario": null
                },
                {
                    "value": "0,00E+00",
                    "module": "C1",
                    "scenario": null
                },
                {
                    "value": "2,58E-04",
                    "module": "C2",
                    "scenario": null
                },
                {
                    "value": "2,12E-03",
                    "module": "C3",
                    "scenario": null
                },
                {
                    "value": "1,91E-04",
                    "module": "C4",
                    "scenario": null
                },
                {
                    "value": "-1,35E-03",
                    "module": "D",
                    "scenario": null
                }
            ]
        },
        {
            "parameter": "POCP",
            "values": [
                {
                    "value": "2,33E-02",
                    "module": "A1-A3",
                    "scenario": null
                },
                {
                    "value": "2,19E-04",
                    "module": "A4",
                    "scenario": null
                },
                {
                    "value": "1,25E-05",
                    "module": "A5",
                    "scenario": null
                },
                {
                    "value": "0,00E+00",
                    "module": "C1",
                    "scenario": null
                },
                {
                    "value": "2,19E-04",
                    "module": "C2",
                    "scenario": null
                },
                {
                    "value": "1,57E-03",
                    "module": "C3",
                    "scenario": null
                },
                {
                    "value": "1,72E-04",
                    "module": "C4",
                    "scenario": null
                },
                {
                    "value": "-1,32E-03",
                    "module": "D",
                    "scenario": null
                }
            ]
        },
        {
            "parameter": "ADPE",
            "values": [
                {
                    "value": "5,53E-02",
                    "module": "A1-A3",
                    "scenario": null
                },
                {
                    "value": "2,48E-06",
                    "module": "A4",
                    "scenario": null
                },
                {
                    "value": "1,35E-07",
                    "module": "A5",
                    "scenario": null
                },
                {
                    "value": "0,00E+00",
                    "module": "C1",
                    "scenario": null
                },
                {
                    "value": "2,48E-06",
                    "module": "C2",
                    "scenario": null
                },
                {
                    "value": "7,72E-06",
                    "module": "C3",
                    "scenario": null
                },
                {
                    "value": "2,17E-07",
                    "module": "C4",
                    "scenario": null
                },
                {
                    "value": "-1,63E-06",
                    "module": "D",
                    "scenario": null
                }
            ]
        },
        {
            "parameter": "ADPF",
            "values": [
                {
                    "value": "1,12E+02",
                    "module": "A1-A3",
                    "scenario": null
                },
                {
                    "value": "1,36E+00",
                    "module": "A4",
                    "scenario": null
                },
                {
                    "value": "3,18E-02",
                    "module": "A5",
                    "scenario": null
                },
                {
                    "value": "0,00E+00",
                    "module": "C1",
                    "scenario": null
                },
                {
                    "value": "1,36E+00",
                    "module": "C2",
                    "scenario": null
                },
                {
                    "value": "4,82E+00",
                    "module": "C3",
                    "scenario": null
                },
                {
                    "value": "4,26E-01",
                    "module": "C4",
                    "scenario": null
                },
                {
                    "value": "-2,35E+00",
                    "module": "D",
                    "scenario": null
                }
            ]
        },
        {
            "parameter": "WDP",
            "values": [
                {
                    "value": "3,53E+02",
                    "module": "A1-A3",
                    "scenario": null
                },
                {
                    "value": "1,31E+00",
                    "module": "A4",
                    "scenario": null
                },
                {
                    "value": "3,89E+00",
                    "module": "A5",
                    "scenario": null
                },
                {
                    "value": "0,00E+00",
                    "module": "C1",
                    "scenario": null
                },
                {
                    "value": "1,31E+00",
                    "module": "C2",
                    "scenario": null
                },
                {
                    "value": "9,85E+01",
                    "module": "C3",
                    "scenario": null
                },
                {
                    "value": "7,24E+00",
                    "module": "C4",
                    "scenario": null
                },
                {
                    "value": "-2,92E+01",
                    "module": "D",
                    "scenario": null
                }
            ]
        },
        {
            "parameter": "EP-freshwater",
            "values": [
                {
                    "value": "4,38E-04",
                    "module": "A1-A3",
                    "scenario": null
                },
                {
                    "value": "7,16E-07",
                    "module": "A4",
                    "scenario": null
                },
                {
                    "value": "1,27E-07",
                    "module": "A5",
                    "scenario": null
                },
                {
                    "value": "0,00E+00",
                    "module": "C1",
                    "scenario": null
                },
                {
                    "value": "7,16E-07",
                    "module": "C2",
                    "scenario": null
                },
                {
                    "value": "1,08E-05",
                    "module": "C3",
                    "scenario": null
                },
                {
                    "value": "9,87E-07",
                    "module": "C4",
                    "scenario": null
                },
                {
                    "value": "-1,46E-05",
                    "module": "D",
                    "scenario": null
                }
            ]
        },
        {
            "parameter": "EP-marine",
            "values": [
                {
                    "value": "5,88E-03",
                    "module": "A1-A3",
                    "scenario": null
                },
                {
                    "value": "5,10E-05",
                    "module": "A4",
                    "scenario": null
                },
                {
                    "value": "4,16E-06",
                    "module": "A5",
                    "scenario": null
                },
                {
                    "value": "0,00E+00",
                    "module": "C1",
                    "scenario": null
                },
                {
                    "value": "5,10E-05",
                    "module": "C2",
                    "scenario": null
                },
                {
                    "value": "5,18E-04",
                    "module": "C3",
                    "scenario": null
                },
                {
                    "value": "5,51E-05",
                    "module": "C4",
                    "scenario": null
                },
                {
                    "value": "-4,42E-04",
                    "module": "D",
                    "scenario": null
                }
            ]
        },
        {
            "parameter": "EP-terrestrial",
            "values": [
                {
                    "value": "7,55E-02",
                    "module": "A1-A3",
                    "scenario": null
                },
                {
                    "value": "5,70E-04",
                    "module": "A4",
                    "scenario": null
                },
                {
                    "value": "4,76E-05",
                    "module": "A5",
                    "scenario": null
                },
                {
                    "value": "0,00E+00",
                    "module": "C1",
                    "scenario": null
                },
                {
                    "value": "5,70E-04",
                    "module": "C2",
                    "scenario": null
                },
                {
                    "value": "5,55E-03",
                    "module": "C3",
                    "scenario": null
                },
                {
                    "value": "6,40E-04",
                    "module": "C4",
                    "scenario": null
                },
                {
                    "value": "-4,78E-03",
                    "module": "D",
                    "scenario": null
                }
            ]
        },
        {
            "parameter": "GWP-IOBC",
            "values": [
                {
                    "value": "4,93E+00",
                    "module": "A1-A3",
                    "scenario": null
                },
                {
                    "value": "8,97E-02",
                    "module": "A4",
                    "scenario": null
                },
                {
                    "value": "2,51E-03",
                    "module": "A5",
                    "scenario": null
                },
                {
                    "value": "0,00E+00",
                    "module": "C1",
                    "scenario": null
                },
                {
                    "value": "8,97E-02",
                    "module": "C2",
                    "scenario": null
                },
                {
                    "value": "3,68E+00",
                    "module": "C3",
                    "scenario": null
                },
                {
                    "value": "7,25E-02",
                    "module": "C4",
                    "scenario": null
                },
                {
                    "value": "-1,68E-01",
                    "module": "D",
                    "scenario": null
                }
            ]
        }
    ],
    "additional_environmental_impact": [
        {
            "parameter": "PM",
            "values": [
                {
                    "value": "2,63E-07",
                    "module": "A1-A3",
                    "scenario": null
                },
                {
                    "value": "5,49E-09",
                    "module": "A4",
                    "scenario": null
                },
                {
                    "value": "1,71E-10",
                    "module": "A5",
                    "scenario": null
                },
                {
                    "value": "0,00E+00",
                    "module": "C1",
                    "scenario": null
                },
                {
                    "value": "5,49E-09",
                    "module": "C2",
                    "scenario": null
                },
                {
                    "value": "1,38E-08",
                    "module": "C3",
                    "scenario": null
                },
                {
                    "value": "1,76E-09",
                    "module": "C4",
                    "scenario": null
                },
                {
                    "value": "-8,20E-08",
                    "module": "D",
                    "scenario": null
                }
            ]
        },
        {
            "parameter": "ETP-fw",
            "values": [
                {
                    "value": "4,84E+02",
                    "module": "A1-A3",
                    "scenario": null
                },
                {
                    "value": "1,01E+00",
                    "module": "A4",
                    "scenario": null
                },
                {
                    "value": "1,12E-01",
                    "module": "A5",
                    "scenario": null
                },
                {
                    "value": "0,00E+00",
                    "module": "C1",
                    "scenario": null
                },
                {
                    "value": "1,01E+00",
                    "module": "C2",
                    "scenario": null
                },
                {
                    "value": "2,31E+02",
                    "module": "C3",
                    "scenario": null
                },
                {
                    "value": "1,20E+00",
                    "module": "C4",
                    "scenario": null
                },
                {
                    "value": "-1,28E+01",
                    "module": "D",
                    "scenario": null
                }
            ]
        },
        {
            "parameter": "HTP-c",
            "values": [
                {
                    "value": "6,23E-09",
                    "module": "A1-A3",
                    "scenario": null
                },
                {
                    "value": "0,00E+00",
                    "module": "A4",
                    "scenario": null
                },
                {
                    "value": "6,00E-12",
                    "module": "A5",
                    "scenario": null
                },
                {
                    "value": "0,00E+00",
                    "module": "C1",
                    "scenario": null
                },
                {
                    "value": "0,00E+00",
                    "module": "C2",
                    "scenario": null
                },
                {
                    "value": "5,14E-10",
                    "module": "C3",
                    "scenario": null
                },
                {
                    "value": "6,30E-11",
                    "module": "C4",
                    "scenario": null
                },
                {
                    "value": "-2,34E-10",
                    "module": "D",
                    "scenario": null
                }
            ]
        },
        {
            "parameter": "HTP-nc",
            "values": [
                {
                    "value": "2,12E-07",
                    "module": "A1-A3",
                    "scenario": null
                },
                {
                    "value": "1,10E-09",
                    "module": "A4",
                    "scenario": null
                },
                {
                    "value": "1,71E-10",
                    "module": "A5",
                    "scenario": null
                },
                {
                    "value": "0,00E+00",
                    "module": "C1",
                    "scenario": null
                },
                {
                    "value": "1,10E-09",
                    "module": "C2",
                    "scenario": null
                },
                {
                    "value": "5,44E-08",
                    "module": "C3",
                    "scenario": null
                },
                {
                    "value": "2,40E-09",
                    "module": "C4",
                    "scenario": null
                },
                {
                    "value": "-1,22E-08",
                    "module": "D",
                    "scenario": null
                }
            ]
        },
        {
            "parameter": "SQP",
            "values": [
                {
                    "value": "1,50E+01",
                    "module": "A1-A3",
                    "scenario": null
                },
                {
                    "value": "9,48E-01",
                    "module": "A4",
                    "scenario": null
                },
                {
                    "value": "1,67E-02",
                    "module": "A5",
                    "scenario": null
                },
                {
                    "value": "0,00E+00",
                    "module": "C1",
                    "scenario": null
                },
                {
                    "value": "9,48E-01",
                    "module": "C2",
                    "scenario": null
                },
                {
                    "value": "1,76E+00",
                    "module": "C3",
                    "scenario": null
                },
                {
                    "value": "1,39E+00",
                    "module": "C4",
                    "scenario": null
                },
                {
                    "value": "-1,57E+01",
                    "module": "D",
                    "scenario": null
                }
            ]
        },
        {
            "parameter": "IRP",
            "values": [
                {
                    "value": "2,31E-01",
                    "module": "A1-A3",
                    "scenario": null
                },
                {
                    "value": "5,93E-03",
                    "module": "A4",
                    "scenario": null
                },
                {
                    "value": "4,38E-04",
                    "module": "A5",
                    "scenario": null
                },
                {
                    "value": "0,00E+00",
                    "module": "C1",
                    "scenario": null
                },
                {
                    "value": "5,93E-03",
                    "module": "C2",
                    "scenario": null
                },
                {
                    "value": "2,34E-02",
                    "module": "C3",
                    "scenario": null
                },
                {
                    "value": "2,27E-03",
                    "module": "C4",
                    "scenario": null
                },
                {
                    "value": "-1,50E-02",
                    "module": "D",
                    "scenario": null
                }
            ]
        }
    ],
    "resource_use": [
        {
            "parameter": "PERE",
            "values": [
                {
                    "value": "9,57E+00",
                    "module": "A1-A3",
                    "scenario": null
                },
                {
                    "value": "1,94E-02",
                    "module": "A4",
                    "scenario": null
                },
                {
                    "value": "2,88E-01",
                    "module": "A5",
                    "scenario": null
                },
                {
                    "value": "0,00E+00",
                    "module": "C1",
                    "scenario": null
                },
                {
                    "value": "1,94E-02",
                    "module": "C2",
                    "scenario": null
                },
                {
                    "value": "6,16E-01",
                    "module": "C3",
                    "scenario": null
                },
                {
                    "value": "3,82E-02",
                    "module": "C4",
                    "scenario": null
                },
                {
                    "value": "-1,45E+01",
                    "module": "D",
                    "scenario": null
                }
            ]
        },
        {
            "parameter": "PERM",
            "values": [
                {
                    "value": "0,00E+00",
                    "module": "A1-A3",
                    "scenario": null
                },
                {
                    "value": "0,00E+00",
                    "module": "A4",
                    "scenario": null
                },
                {
                    "value": "-4,24E-01",
                    "module": "A5",
                    "scenario": null
                },
                {
                    "value": "0,00E+00",
                    "module": "C1",
                    "scenario": null
                },
                {
                    "value": "0,00E+00",
                    "module": "C2",
                    "scenario": null
                },
                {
                    "value": "0,00E+00",
                    "module": "C3",
                    "scenario": null
                },
                {
                    "value": "0,00E+00",
                    "module": "C4",
                    "scenario": null
                },
                {
                    "value": "0,00E+00",
                    "module": "D",
                    "scenario": null
                }
            ]
        },
        {
            "parameter": "PERT",
            "values": [
                {
                    "value": "9,57E+00",
                    "module": "A1-A3",
                    "scenario": null
                },
                {
                    "value": "1,94E-02",
                    "module": "A4",
                    "scenario": null
                },
                {
                    "value": "-1,36E-01",
                    "module": "A5",
                    "scenario": null
                },
                {
                    "value": "0,00E+00",
                    "module": "C1",
                    "scenario": null
                },
                {
                    "value": "1,94E-02",
                    "module": "C2",
                    "scenario": null
                },
                {
                    "value": "6,16E-01",
                    "module": "C3",
                    "scenario": null
                },
                {
                    "value": "3,82E-02",
                    "module": "C4",
                    "scenario": null
                },
                {
                    "value": "-1,45E+01",
                    "module": "D",
                    "scenario": null
                }
            ]
        },
        {
            "parameter": "PENRE",
            "values": [
                {
                    "value": "7,69E+01",
                    "module": "A1-A3",
                    "scenario": null
                },
                {
                    "value": "1,36E+00",
                    "module": "A4",
                    "scenario": null
                },
                {
                    "value": "3,19E-02",
                    "module": "A5",
                    "scenario": null
                },
                {
                    "value": "0,00E+00",
                    "module": "C1",
                    "scenario": null
                },
                {
                    "value": "1,36E+00",
                    "module": "C2",
                    "scenario": null
                },
                {
                    "value": "4,82E+00",
                    "module": "C3",
                    "scenario": null
                },
                {
                    "value": "4,26E-01",
                    "module": "C4",
                    "scenario": null
                },
                {
                    "value": "-2,35E+00",
                    "module": "D",
                    "scenario": null
                }
            ]
        },
        {
            "parameter": "PENRM",
            "values": [
                {
                    "value": "4,00E+01",
                    "module": "A1-A3",
                    "scenario": null
                },
                {
                    "value": "0,00E+00",
                    "module": "A4",
                    "scenario": null
                },
                {
                    "value": "-1,27E-02",
                    "module": "A5",
                    "scenario": null
                },
                {
                    "value": "0,00E+00",
                    "module": "C1",
                    "scenario": null
                },
                {
                    "value": "0,00E+00",
                    "module": "C2",
                    "scenario": null
                },
                {
                    "value": "0,00E+00",
                    "module": "C3",
                    "scenario": null
                },
                {
                    "value": "0,00E+00",
                    "module": "C4",
                    "scenario": null
                },
                {
                    "value": "0,00E+00",
                    "module": "D",
                    "scenario": null
                }
            ]
        },
        {
            "parameter": "PENRT",
            "values": [
                {
                    "value": "1,17E+02",
                    "module": "A1-A3",
                    "scenario": null
                },
                {
                    "value": "1,36E+00",
                    "module": "A4",
                    "scenario": null
                },
                {
                    "value": "1,91E-02",
                    "module": "A5",
                    "scenario": null
                },
                {
                    "value": "0,00E+00",
                    "module": "C1",
                    "scenario": null
                },
                {
                    "value": "1,36E+00",
                    "module": "C2",
                    "scenario": null
                },
                {
                    "value": "4,82E+00",
                    "module": "C3",
                    "scenario": null
                },
                {
                    "value": "4,26E-01",
                    "module": "C4",
                    "scenario": null
                },
                {
                    "value": "-2,35E+00",
                    "module": "D",
                    "scenario": null
                }
            ]
        },
        {
            "parameter": "SM",
            "values": [
                {
                    "value": "2,07E-02",
                    "module": "A1-A3",
                    "scenario": null
                },
                {
                    "value": "0,00E+00",
                    "module": "A4",
                    "scenario": null
                },
                {
                    "value": "0,00E+00",
                    "module": "A5",
                    "scenario": null
                },
                {
                    "value": "0,00E+00",
                    "module": "C1",
                    "scenario": null
                },
                {
                    "value": "0,00E+00",
                    "module": "C2",
                    "scenario": null
                },
                {
                    "value": "0,00E+00",
                    "module": "C3",
                    "scenario": null
                },
                {
                    "value": "0,00E+00",
                    "module": "C4",
                    "scenario": null
                },
                {
                    "value": "0,00E+00",
                    "module": "D",
                    "scenario": null
                }
            ]
        },
        {
            "parameter": "RSF",
            "values": [
                {
                    "value": "2,87E-01",
                    "module": "A1-A3",
                    "scenario": null
                },
                {
                    "value": "6,94E-04",
                    "module": "A4",
                    "scenario": null
                },
                {
                    "value": "2,32E-04",
                    "module": "A5",
                    "scenario": null
                },
                {
                    "value": "0,00E+00",
                    "module": "C1",
                    "scenario": null
                },
                {
                    "value": "6,94E-04",
                    "module": "C2",
                    "scenario": null
                },
                {
                    "value": "1,11E-02",
                    "module": "C3",
                    "scenario": null
                },
                {
                    "value": "9,41E-04",
                    "module": "C4",
                    "scenario": null
                },
                {
                    "value": "-2,54E-03",
                    "module": "D",
                    "scenario": null
                }
            ]
        },
        {
            "parameter": "NRSF",
            "values": [
                {
                    "value": "6,65E-02",
                    "module": "A1-A3",
                    "scenario": null
                },
                {
                    "value": "2,48E-03",
                    "module": "A4",
                    "scenario": null
                },
                {
                    "value": "6,26E-04",
                    "module": "A5",
                    "scenario": null
                },
                {
                    "value": "0,00E+00",
                    "module": "C1",
                    "scenario": null
                },
                {
                    "value": "2,48E-03",
                    "module": "C2",
                    "scenario": null
                },
                {
                    "value": "0,00E+00",
                    "module": "C3",
                    "scenario": null
                },
                {
                    "value": "6,24E-03",
                    "module": "C4",
                    "scenario": null
                },
                {
                    "value": "-8,60E-01",
                    "module": "D",
                    "scenario": null
                }
            ]
        },
        {
            "parameter": "FW",
            "values": [
                {
                    "value": "1,09E-01",
                    "module": "A1-A3",
                    "scenario": null
                },
                {
                    "value": "1,45E-04",
                    "module": "A4",
                    "scenario": null
                },
                {
                    "value": "2,16E-03",
                    "module": "A5",
                    "scenario": null
                },
                {
                    "value": "0,00E+00",
                    "module": "C1",
                    "scenario": null
                },
                {
                    "value": "1,45E-04",
                    "module": "C2",
                    "scenario": null
                },
                {
                    "value": "1,15E-01",
                    "module": "C3",
                    "scenario": null
                },
                {
                    "value": "3,96E-04",
                    "module": "C4",
                    "scenario": null
                },
                {
                    "value": "-1,75E-02",
                    "module": "D",
                    "scenario": null
                }
            ]
        }
    ],
    "end_of_life_waste": [
        {
            "parameter": "HWD",
            "values": [
                {
                    "value": "1,24E-02",
                    "module": "A1-A3",
                    "scenario": null
                },
                {
                    "value": "6,99E-05",
                    "module": "A4",
                    "scenario": null
                },
                {
                    "value": "1,43E-05",
                    "module": "A5",
                    "scenario": null
                },
                {
                    "value": "0,00E+00",
                    "module": "C1",
                    "scenario": null
                },
                {
                    "value": "6,99E-05",
                    "module": "C2",
                    "scenario": null
                },
                {
                    "value": "0,00E+00",
                    "module": "C3",
                    "scenario": null
                },
                {
                    "value": "2,62E-02",
                    "module": "C4",
                    "scenario": null
                },
                {
                    "value": "-1,10E-04",
                    "module": "D",
                    "scenario": null
                }
            ]
        },
        {
            "parameter": "NHWD",
            "values": [
                {
                    "value": "6,52E-01",
                    "module": "A1-A3",
                    "scenario": null
                },
                {
                    "value": "6,59E-02",
                    "module": "A4",
                    "scenario": null
                },
                {
                    "value": "3,26E-02",
                    "module": "A5",
                    "scenario": null
                },
                {
                    "value": "0,00E+00",
                    "module": "C1",
                    "scenario": null
                },
                {
                    "value": "6,59E-02",
                    "module": "C2",
                    "scenario": null
                },
                {
                    "value": "0,00E+00",
                    "module": "C3",
                    "scenario": null
                },
                {
                    "value": "2,65E-01",
                    "module": "C4",
                    "scenario": null
                },
                {
                    "value": "-5,55E-02",
                    "module": "D",
                    "scenario": null
                }
            ]
        },
        {
            "parameter": "RWD",
            "values": [
                {
                    "value": "2,11E-04",
                    "module": "A1-A3",
                    "scenario": null
                },
                {
                    "value": "9,24E-06",
                    "module": "A4",
                    "scenario": null
                },
                {
                    "value": "1,99E-07",
                    "module": "A5",
                    "scenario": null
                },
                {
                    "value": "0,00E+00",
                    "module": "C1",
                    "scenario": null
                },
                {
                    "value": "9,24E-06",
                    "module": "C2",
                    "scenario": null
                },
                {
                    "value": "0,00E+00",
                    "module": "C3",
                    "scenario": null
                },
                {
                    "value": "9,91E-07",
                    "module": "C4",
                    "scenario": null
                },
                {
                    "value": "-1,23E-05",
                    "module": "D",
                    "scenario": null
                }
            ]
        }
    ],
    "end_of_life_flow": [
        {
            "parameter": "CRU",
            "values": [
                {
                    "value": "0,00E+00",
                    "module": "A1-A3",
                    "scenario": null
                },
                {
                    "value": "0,00E+00",
                    "module": "A4",
                    "scenario": null
                },
                {
                    "value": "0,00E+00",
                    "module": "A5",
                    "scenario": null
                },
                {
                    "value": "0,00E+00",
                    "module": "C1",
                    "scenario": null
                },
                {
                    "value": "0,00E+00",
                    "module": "C2",
                    "scenario": null
                },
                {
                    "value": "0,00E+00",
                    "module": "C3",
                    "scenario": null
                },
                {
                    "value": "0,00E+00",
                    "module": "C4",
                    "scenario": null
                },
                {
                    "value": "0,00E+00",
                    "module": "D",
                    "scenario": null
                }
            ]
        },
        {
            "parameter": "MFR",
            "values": [
                {
                    "value": "3,52E-03",
                    "module": "A1-A3",
                    "scenario": null
                },
                {
                    "value": "0,00E+00",
                    "module": "A4",
                    "scenario": null
                },
                {
                    "value": "1,64E-03",
                    "module": "A5",
                    "scenario": null
                },
                {
                    "value": "0,00E+00",
                    "module": "C1",
                    "scenario": null
                },
                {
                    "value": "0,00E+00",
                    "module": "C2",
                    "scenario": null
                },
                {
                    "value": "0,00E+00",
                    "module": "C3",
                    "scenario": null
                },
                {
                    "value": "0,00E+00",
                    "module": "C4",
                    "scenario": null
                },
                {
                    "value": "0,00E+00",
                    "module": "D",
                    "scenario": null
                }
            ]
        },
        {
            "parameter": "MER",
            "values": [
                {
                    "value": "7,51E-04",
                    "module": "A1-A3",
                    "scenario": null
                },
                {
                    "value": "0,00E+00",
                    "module": "A4",
                    "scenario": null
                },
                {
                    "value": "2,89E-02",
                    "module": "A5",
                    "scenario": null
                },
                {
                    "value": "0,00E+00",
                    "module": "C1",
                    "scenario": null
                },
                {
                    "value": "0,00E+00",
                    "module": "C2",
                    "scenario": null
                },
                {
                    "value": "1,83E+00",
                    "module": "C3",
                    "scenario": null
                },
                {
                    "value": "0,00E+00",
                    "module": "C4",
                    "scenario": null
                },
                {
                    "value": "0,00E+00",
                    "module": "D",
                    "scenario": null
                }
            ]
        },
        {
            "parameter": "EEE",
            "values": [
                {
                    "value": "9,60E-04",
                    "module": "A1-A3",
                    "scenario": null
                },
                {
                    "value": "0,00E+00",
                    "module": "A4",
                    "scenario": null
                },
                {
                    "value": "2,01E-02",
                    "module": "A5",
                    "scenario": null
                },
                {
                    "value": "0,00E+00",
                    "module": "C1",
                    "scenario": null
                },
                {
                    "value": "0,00E+00",
                    "module": "C2",
                    "scenario": null
                },
                {
                    "value": "1,87E+00",
                    "module": "C3",
                    "scenario": null
                },
                {
                    "value": "0,00E+00",
                    "module": "C4",
                    "scenario": null
                },
                {
                    "value": "0,00E+00",
                    "module": "D",
                    "scenario": null
                }
            ]
        },
        {
            "parameter": "EET",
            "values": [
                {
                    "value": "1,45E-02",
                    "module": "A1-A3",
                    "scenario": null
                },
                {
                    "value": "0,00E+00",
                    "module": "A4",
                    "scenario": null
                },
                {
                    "value": "3,04E-01",
                    "module": "A5",
                    "scenario": null
                },
                {
                    "value": "0,00E+00",
                    "module": "C1",
                    "scenario": null
                },
                {
                    "value": "0,00E+00",
                    "module": "C2",
                    "scenario": null
                },
                {
                    "value": "2,83E+01",
                    "module": "C3",
                    "scenario": null
                },
                {
                    "value": "0,00E+00",
                    "module": "C4",
                    "scenario": null
                },
                {
                    "value": "0,00E+00",
                    "module": "D",
                    "scenario": null
                }
            ]
        }
    ]
}