{
    "product_name": "TLG-L\u00d8V/TLG-G",
    "epd_id": "NEPD-7586-6968",
    "compliance": [
        "EN 15804+A2",
        "ISO 14025",
        "ISO 21930"
    ],
    "producer_name": "TROX Auranor Norge AS",
    "environmental_impact": [
        {
            "parameter": "GWP-total",
            "values": [
                {
                    "value": "4,58E+00",
                    "module": "A1-A3",
                    "scenario": null
                },
                {
                    "value": "6,33E-02",
                    "module": "A4",
                    "scenario": null
                },
                {
                    "value": "1,32E-03",
                    "module": "C1",
                    "scenario": null
                },
                {
                    "value": "1,79E-02",
                    "module": "C2",
                    "scenario": null
                },
                {
                    "value": "5,78E-02",
                    "module": "C3",
                    "scenario": null
                },
                {
                    "value": "7,97E-04",
                    "module": "C4",
                    "scenario": null
                },
                {
                    "value": "-6,87E-01",
                    "module": "D",
                    "scenario": null
                }
            ]
        },
        {
            "parameter": "GWP-fossil",
            "values": [
                {
                    "value": "4,92E+00",
                    "module": "A1-A3",
                    "scenario": null
                },
                {
                    "value": "6,32E-02",
                    "module": "A4",
                    "scenario": null
                },
                {
                    "value": "1,32E-03",
                    "module": "C1",
                    "scenario": null
                },
                {
                    "value": "1,79E-02",
                    "module": "C2",
                    "scenario": null
                },
                {
                    "value": "5,78E-02",
                    "module": "C3",
                    "scenario": null
                },
                {
                    "value": "7,97E-04",
                    "module": "C4",
                    "scenario": null
                },
                {
                    "value": "-6,87E-01",
                    "module": "D",
                    "scenario": null
                }
            ]
        },
        {
            "parameter": "GWP-biogenic",
            "values": [
                {
                    "value": "-3,38E-01",
                    "module": "A1-A3",
                    "scenario": null
                },
                {
                    "value": "2,62E-05",
                    "module": "A4",
                    "scenario": null
                },
                {
                    "value": "2,47E-07",
                    "module": "C1",
                    "scenario": null
                },
                {
                    "value": "7,41E-06",
                    "module": "C2",
                    "scenario": null
                },
                {
                    "value": "1,35E-06",
                    "module": "C3",
                    "scenario": null
                },
                {
                    "value": "4,28E-07",
                    "module": "C4",
                    "scenario": null
                },
                {
                    "value": "-3,82E-04",
                    "module": "D",
                    "scenario": null
                }
            ]
        },
        {
            "parameter": "GWP-luluc",
            "values": [
                {
                    "value": "4,26E-03",
                    "module": "A1-A3",
                    "scenario": null
                },
                {
                    "value": "2,25E-05",
                    "module": "A4",
                    "scenario": null
                },
                {
                    "value": "1,04E-07",
                    "module": "C1",
                    "scenario": null
                },
                {
                    "value": "6,37E-06",
                    "module": "C2",
                    "scenario": null
                },
                {
                    "value": "2,10E-07",
                    "module": "C3",
                    "scenario": null
                },
                {
                    "value": "1,00E-07",
                    "module": "C4",
                    "scenario": null
                },
                {
                    "value": "-3,87E-04",
                    "module": "D",
                    "scenario": null
                }
            ]
        },
        {
            "parameter": "ODP",
            "values": [
                {
                    "value": "4,12E-07",
                    "module": "A1-A3",
                    "scenario": null
                },
                {
                    "value": "1,43E-08",
                    "module": "A4",
                    "scenario": null
                },
                {
                    "value": "2,85E-10",
                    "module": "C1",
                    "scenario": null
                },
                {
                    "value": "4,06E-09",
                    "module": "C2",
                    "scenario": null
                },
                {
                    "value": "9,80E-11",
                    "module": "C3",
                    "scenario": null
                },
                {
                    "value": "2,20E-10",
                    "module": "C4",
                    "scenario": null
                },
                {
                    "value": "-1,71E-04",
                    "module": "D",
                    "scenario": null
                }
            ]
        },
        {
            "parameter": "AP",
            "values": [
                {
                    "value": "5,10E-02",
                    "module": "A1-A3",
                    "scenario": null
                },
                {
                    "value": "1,82E-04",
                    "module": "A4",
                    "scenario": null
                },
                {
                    "value": "1,38E-05",
                    "module": "C1",
                    "scenario": null
                },
                {
                    "value": "5,15E-05",
                    "module": "C2",
                    "scenario": null
                },
                {
                    "value": "7,81E-06",
                    "module": "C3",
                    "scenario": null
                },
                {
                    "value": "4,57E-06",
                    "module": "C4",
                    "scenario": null
                },
                {
                    "value": "-3,42E-03",
                    "module": "D",
                    "scenario": null
                }
            ]
        },
        {
            "parameter": "POCP",
            "values": [
                {
                    "value": "1,97E-02",
                    "module": "A1-A3",
                    "scenario": null
                },
                {
                    "value": "1,54E-04",
                    "module": "A4",
                    "scenario": null
                },
                {
                    "value": "1,84E-05",
                    "module": "C1",
                    "scenario": null
                },
                {
                    "value": "4,36E-05",
                    "module": "C2",
                    "scenario": null
                },
                {
                    "value": "8,33E-06",
                    "module": "C3",
                    "scenario": null
                },
                {
                    "value": "5,38E-06",
                    "module": "C4",
                    "scenario": null
                },
                {
                    "value": "-3,45E-03",
                    "module": "D",
                    "scenario": null
                }
            ]
        },
        {
            "parameter": "ADPE",
            "values": [
                {
                    "value": "4,35E-03",
                    "module": "A1-A3",
                    "scenario": null
                },
                {
                    "value": "1,75E-06",
                    "module": "A4",
                    "scenario": null
                },
                {
                    "value": "2,02E-09",
                    "module": "C1",
                    "scenario": null
                },
                {
                    "value": "4,95E-07",
                    "module": "C2",
                    "scenario": null
                },
                {
                    "value": "5,33E-09",
                    "module": "C3",
                    "scenario": null
                },
                {
                    "value": "4,28E-09",
                    "module": "C4",
                    "scenario": null
                },
                {
                    "value": "-1,18E-05",
                    "module": "D",
                    "scenario": null
                }
            ]
        },
        {
            "parameter": "ADPF",
            "values": [
                {
                    "value": "6,36E+01",
                    "module": "A1-A3",
                    "scenario": null
                },
                {
                    "value": "9,56E-01",
                    "module": "A4",
                    "scenario": null
                },
                {
                    "value": "1,81E-02",
                    "module": "C1",
                    "scenario": null
                },
                {
                    "value": "2,71E-01",
                    "module": "C2",
                    "scenario": null
                },
                {
                    "value": "5,44E-03",
                    "module": "C3",
                    "scenario": null
                },
                {
                    "value": "1,48E-02",
                    "module": "C4",
                    "scenario": null
                },
                {
                    "value": "-5,79E+00",
                    "module": "D",
                    "scenario": null
                }
            ]
        },
        {
            "parameter": "WDP",
            "values": [
                {
                    "value": "3,26E+02",
                    "module": "A1-A3",
                    "scenario": null
                },
                {
                    "value": "9,24E-01",
                    "module": "A4",
                    "scenario": null
                },
                {
                    "value": "3,86E-03",
                    "module": "C1",
                    "scenario": null
                },
                {
                    "value": "2,62E-01",
                    "module": "C2",
                    "scenario": null
                },
                {
                    "value": "4,31E-02",
                    "module": "C3",
                    "scenario": null
                },
                {
                    "value": "4,26E-02",
                    "module": "C4",
                    "scenario": null
                },
                {
                    "value": "3,51E+01",
                    "module": "D",
                    "scenario": null
                }
            ]
        },
        {
            "parameter": "EP-freshwater",
            "values": [
                {
                    "value": "3,04E-04",
                    "module": "A1-A3",
                    "scenario": null
                },
                {
                    "value": "5,05E-07",
                    "module": "A4",
                    "scenario": null
                },
                {
                    "value": "4,80E-09",
                    "module": "C1",
                    "scenario": null
                },
                {
                    "value": "1,43E-07",
                    "module": "C2",
                    "scenario": null
                },
                {
                    "value": "9,76E-09",
                    "module": "C3",
                    "scenario": null
                },
                {
                    "value": "4,67E-09",
                    "module": "C4",
                    "scenario": null
                },
                {
                    "value": "-4,23E-05",
                    "module": "D",
                    "scenario": null
                }
            ]
        },
        {
            "parameter": "EP-marine",
            "values": [
                {
                    "value": "5,71E-03",
                    "module": "A1-A3",
                    "scenario": null
                },
                {
                    "value": "3,59E-05",
                    "module": "A4",
                    "scenario": null
                },
                {
                    "value": "6,09E-06",
                    "module": "C1",
                    "scenario": null
                },
                {
                    "value": "1,02E-05",
                    "module": "C2",
                    "scenario": null
                },
                {
                    "value": "3,10E-06",
                    "module": "C3",
                    "scenario": null
                },
                {
                    "value": "1,99E-06",
                    "module": "C4",
                    "scenario": null
                },
                {
                    "value": "-7,10E-04",
                    "module": "D",
                    "scenario": null
                }
            ]
        },
        {
            "parameter": "EP-terrestrial",
            "values": [
                {
                    "value": "1,71E-01",
                    "module": "A1-A3",
                    "scenario": null
                },
                {
                    "value": "4,02E-04",
                    "module": "A4",
                    "scenario": null
                },
                {
                    "value": "6,68E-05",
                    "module": "C1",
                    "scenario": null
                },
                {
                    "value": "1,14E-04",
                    "module": "C2",
                    "scenario": null
                },
                {
                    "value": "3,41E-05",
                    "module": "C3",
                    "scenario": null
                },
                {
                    "value": "1,87E-05",
                    "module": "C4",
                    "scenario": null
                },
                {
                    "value": "-7,26E-03",
                    "module": "D",
                    "scenario": null
                }
            ]
        },
        {
            "parameter": "GWP-IOBC",
            "values": [
                {
                    "value": "5,01E+00",
                    "module": "A1-A3",
                    "scenario": null
                },
                {
                    "value": "6,33E-02",
                    "module": "A4",
                    "scenario": null
                },
                {
                    "value": "1,32E-03",
                    "module": "C1",
                    "scenario": null
                },
                {
                    "value": "1,79E-02",
                    "module": "C2",
                    "scenario": null
                },
                {
                    "value": "5,78E-02",
                    "module": "C3",
                    "scenario": null
                },
                {
                    "value": "8,01E-04",
                    "module": "C4",
                    "scenario": null
                },
                {
                    "value": "-1,03E+00",
                    "module": "D",
                    "scenario": null
                }
            ]
        }
    ],
    "additional_environmental_impact": [
        {
            "parameter": "PM",
            "values": [
                {
                    "value": "5,06E-07",
                    "module": "A1-A3",
                    "scenario": null
                },
                {
                    "value": "3,87E-09",
                    "module": "A4",
                    "scenario": null
                },
                {
                    "value": "3,65E-10",
                    "module": "C1",
                    "scenario": null
                },
                {
                    "value": "1,10E-09",
                    "module": "C2",
                    "scenario": null
                },
                {
                    "value": "3,60E-11",
                    "module": "C3",
                    "scenario": null
                },
                {
                    "value": "9,40E-11",
                    "module": "C4",
                    "scenario": null
                },
                {
                    "value": "-5,80E-08",
                    "module": "D",
                    "scenario": null
                }
            ]
        },
        {
            "parameter": "ETP-fw",
            "values": [
                {
                    "value": "1,95E+02",
                    "module": "A1-A3",
                    "scenario": null
                },
                {
                    "value": "7,09E-01",
                    "module": "A4",
                    "scenario": null
                },
                {
                    "value": "9,92E-03",
                    "module": "C1",
                    "scenario": null
                },
                {
                    "value": "2,01E-01",
                    "module": "C2",
                    "scenario": null
                },
                {
                    "value": "9,01E-02",
                    "module": "C3",
                    "scenario": null
                },
                {
                    "value": "8,96E-03",
                    "module": "C4",
                    "scenario": null
                },
                {
                    "value": "-3,83E+01",
                    "module": "D",
                    "scenario": null
                }
            ]
        },
        {
            "parameter": "HTP-c",
            "values": [
                {
                    "value": "2,83E-08",
                    "module": "A1-A3",
                    "scenario": null
                },
                {
                    "value": "0,00E+00",
                    "module": "A4",
                    "scenario": null
                },
                {
                    "value": "0,00E+00",
                    "module": "C1",
                    "scenario": null
                },
                {
                    "value": "0,00E+00",
                    "module": "C2",
                    "scenario": null
                },
                {
                    "value": "0,00E+00",
                    "module": "C3",
                    "scenario": null
                },
                {
                    "value": "0,00E+00",
                    "module": "C4",
                    "scenario": null
                },
                {
                    "value": "-3,29E-09",
                    "module": "D",
                    "scenario": null
                }
            ]
        },
        {
            "parameter": "HTP-nc",
            "values": [
                {
                    "value": "2,63E-07",
                    "module": "A1-A3",
                    "scenario": null
                },
                {
                    "value": "7,74E-10",
                    "module": "A4",
                    "scenario": null
                },
                {
                    "value": "9,00E-12",
                    "module": "C1",
                    "scenario": null
                },
                {
                    "value": "2,19E-10",
                    "module": "C2",
                    "scenario": null
                },
                {
                    "value": "3,80E-11",
                    "module": "C3",
                    "scenario": null
                },
                {
                    "value": "7,00E-12",
                    "module": "C4",
                    "scenario": null
                },
                {
                    "value": "7,14E-08",
                    "module": "D",
                    "scenario": null
                }
            ]
        },
        {
            "parameter": "SQP",
            "values": [
                {
                    "value": "3,52E+01",
                    "module": "A1-A3",
                    "scenario": null
                },
                {
                    "value": "6,69E-01",
                    "module": "A4",
                    "scenario": null
                },
                {
                    "value": "2,30E-03",
                    "module": "C1",
                    "scenario": null
                },
                {
                    "value": "1,89E-01",
                    "module": "C2",
                    "scenario": null
                },
                {
                    "value": "1,11E-03",
                    "module": "C3",
                    "scenario": null
                },
                {
                    "value": "5,35E-02",
                    "module": "C4",
                    "scenario": null
                },
                {
                    "value": "-6,55E-01",
                    "module": "D",
                    "scenario": null
                }
            ]
        },
        {
            "parameter": "IRP",
            "values": [
                {
                    "value": "2,57E-01",
                    "module": "A1-A3",
                    "scenario": null
                },
                {
                    "value": "4,18E-03",
                    "module": "A4",
                    "scenario": null
                },
                {
                    "value": "7,78E-05",
                    "module": "C1",
                    "scenario": null
                },
                {
                    "value": "1,18E-03",
                    "module": "C2",
                    "scenario": null
                },
                {
                    "value": "1,59E-05",
                    "module": "C3",
                    "scenario": null
                },
                {
                    "value": "6,49E-05",
                    "module": "C4",
                    "scenario": null
                },
                {
                    "value": "2,24E-03",
                    "module": "D",
                    "scenario": null
                }
            ]
        }
    ],
    "resource_use": [
        {
            "parameter": "PERE",
            "values": [
                {
                    "value": "1,14E+01",
                    "module": "A1-A3",
                    "scenario": null
                },
                {
                    "value": "1,37E-02",
                    "module": "A4",
                    "scenario": null
                },
                {
                    "value": "9,82E-05",
                    "module": "C1",
                    "scenario": null
                },
                {
                    "value": "3,88E-03",
                    "module": "C2",
                    "scenario": null
                },
                {
                    "value": "3,62E-04",
                    "module": "C3",
                    "scenario": null
                },
                {
                    "value": "2,85E-04",
                    "module": "C4",
                    "scenario": null
                },
                {
                    "value": "-6,75E-01",
                    "module": "D",
                    "scenario": null
                }
            ]
        },
        {
            "parameter": "PERM",
            "values": [
                {
                    "value": "3,60E+00",
                    "module": "A1-A3",
                    "scenario": null
                },
                {
                    "value": "0,00E+00",
                    "module": "A4",
                    "scenario": null
                },
                {
                    "value": "0,00E+00",
                    "module": "C1",
                    "scenario": null
                },
                {
                    "value": "0,00E+00",
                    "module": "C2",
                    "scenario": null
                },
                {
                    "value": "0,00E+00",
                    "module": "C3",
                    "scenario": null
                },
                {
                    "value": "0,00E+00",
                    "module": "C4",
                    "scenario": null
                },
                {
                    "value": "0,00E+00",
                    "module": "D",
                    "scenario": null
                }
            ]
        },
        {
            "parameter": "PERT",
            "values": [
                {
                    "value": "1,50E+01",
                    "module": "A1-A3",
                    "scenario": null
                },
                {
                    "value": "1,37E-02",
                    "module": "A4",
                    "scenario": null
                },
                {
                    "value": "9,82E-05",
                    "module": "C1",
                    "scenario": null
                },
                {
                    "value": "3,88E-03",
                    "module": "C2",
                    "scenario": null
                },
                {
                    "value": "3,62E-04",
                    "module": "C3",
                    "scenario": null
                },
                {
                    "value": "2,85E-04",
                    "module": "C4",
                    "scenario": null
                },
                {
                    "value": "-6,75E-01",
                    "module": "D",
                    "scenario": null
                }
            ]
        },
        {
            "parameter": "PENRE",
            "values": [
                {
                    "value": "6,28E+01",
                    "module": "A1-A3",
                    "scenario": null
                },
                {
                    "value": "9,56E-01",
                    "module": "A4",
                    "scenario": null
                },
                {
                    "value": "1,81E-02",
                    "module": "C1",
                    "scenario": null
                },
                {
                    "value": "2,71E-01",
                    "module": "C2",
                    "scenario": null
                },
                {
                    "value": "5,44E-03",
                    "module": "C3",
                    "scenario": null
                },
                {
                    "value": "1,48E-02",
                    "module": "C4",
                    "scenario": null
                },
                {
                    "value": "-5,79E+00",
                    "module": "D",
                    "scenario": null
                }
            ]
        },
        {
            "parameter": "PENRM",
            "values": [
                {
                    "value": "7,75E-01",
                    "module": "A1-A3",
                    "scenario": null
                },
                {
                    "value": "0,00E+00",
                    "module": "A4",
                    "scenario": null
                },
                {
                    "value": "0,00E+00",
                    "module": "C1",
                    "scenario": null
                },
                {
                    "value": "0,00E+00",
                    "module": "C2",
                    "scenario": null
                },
                {
                    "value": "0,00E+00",
                    "module": "C3",
                    "scenario": null
                },
                {
                    "value": "0,00E+00",
                    "module": "C4",
                    "scenario": null
                },
                {
                    "value": "0,00E+00",
                    "module": "D",
                    "scenario": null
                }
            ]
        },
        {
            "parameter": "PENRT",
            "values": [
                {
                    "value": "6,36E+01",
                    "module": "A1-A3",
                    "scenario": null
                },
                {
                    "value": "9,56E-01",
                    "module": "A4",
                    "scenario": null
                },
                {
                    "value": "1,81E-02",
                    "module": "C1",
                    "scenario": null
                },
                {
                    "value": "2,71E-01",
                    "module": "C2",
                    "scenario": null
                },
                {
                    "value": "5,44E-03",
                    "module": "C3",
                    "scenario": null
                },
                {
                    "value": "1,48E-02",
                    "module": "C4",
                    "scenario": null
                },
                {
                    "value": "-5,79E+00",
                    "module": "D",
                    "scenario": null
                }
            ]
        },
        {
            "parameter": "SM",
            "values": [
                {
                    "value": "5,95E-01",
                    "module": "A1-A3",
                    "scenario": null
                },
                {
                    "value": "0,00E+00",
                    "module": "A4",
                    "scenario": null
                },
                {
                    "value": "8,91E-06",
                    "module": "C1",
                    "scenario": null
                },
                {
                    "value": "0,00E+00",
                    "module": "C2",
                    "scenario": null
                },
                {
                    "value": "0,00E+00",
                    "module": "C3",
                    "scenario": null
                },
                {
                    "value": "0,00E+00",
                    "module": "C4",
                    "scenario": null
                },
                {
                    "value": "0,00E+00",
                    "module": "D",
                    "scenario": null
                }
            ]
        },
        {
            "parameter": "RSF",
            "values": [
                {
                    "value": "2,91E-01",
                    "module": "A1-A3",
                    "scenario": null
                },
                {
                    "value": "4,89E-04",
                    "module": "A4",
                    "scenario": null
                },
                {
                    "value": "2,41E-06",
                    "module": "C1",
                    "scenario": null
                },
                {
                    "value": "1,39E-04",
                    "module": "C2",
                    "scenario": null
                },
                {
                    "value": "8,64E-06",
                    "module": "C3",
                    "scenario": null
                },
                {
                    "value": "6,08E-06",
                    "module": "C4",
                    "scenario": null
                },
                {
                    "value": "2,47E-02",
                    "module": "D",
                    "scenario": null
                }
            ]
        },
        {
            "parameter": "NRSF",
            "values": [
                {
                    "value": "1,05E-02",
                    "module": "A1-A3",
                    "scenario": null
                },
                {
                    "value": "1,75E-03",
                    "module": "A4",
                    "scenario": null
                },
                {
                    "value": "3,55E-05",
                    "module": "C1",
                    "scenario": null
                },
                {
                    "value": "4,96E-04",
                    "module": "C2",
                    "scenario": null
                },
                {
                    "value": "0,00E+00",
                    "module": "C3",
                    "scenario": null
                },
                {
                    "value": "7,89E-05",
                    "module": "C4",
                    "scenario": null
                },
                {
                    "value": "7,07E-01",
                    "module": "D",
                    "scenario": null
                }
            ]
        },
        {
            "parameter": "FW",
            "values": [
                {
                    "value": "6,91E-02",
                    "module": "A1-A3",
                    "scenario": null
                },
                {
                    "value": "1,02E-04",
                    "module": "A4",
                    "scenario": null
                },
                {
                    "value": "9,34E-07",
                    "module": "C1",
                    "scenario": null
                },
                {
                    "value": "2,90E-05",
                    "module": "C2",
                    "scenario": null
                },
                {
                    "value": "5,18E-05",
                    "module": "C3",
                    "scenario": null
                },
                {
                    "value": "1,75E-05",
                    "module": "C4",
                    "scenario": null
                },
                {
                    "value": "-1,69E-03",
                    "module": "D",
                    "scenario": null
                }
            ]
        }
    ],
    "end_of_life_waste": [
        {
            "parameter": "HWD",
            "values": [
                {
                    "value": "4,03E-02",
                    "module": "A1-A3",
                    "scenario": null
                },
                {
                    "value": "4,93E-05",
                    "module": "A4",
                    "scenario": null
                },
                {
                    "value": "5,34E-07",
                    "module": "C1",
                    "scenario": null
                },
                {
                    "value": "1,40E-05",
                    "module": "C2",
                    "scenario": null
                },
                {
                    "value": "0,00E+00",
                    "module": "C3",
                    "scenario": null
                },
                {
                    "value": "6,47E-04",
                    "module": "C4",
                    "scenario": null
                },
                {
                    "value": "-3,56E-03",
                    "module": "D",
                    "scenario": null
                }
            ]
        },
        {
            "parameter": "NHWD",
            "values": [
                {
                    "value": "1,86E+00",
                    "module": "A1-A3",
                    "scenario": null
                },
                {
                    "value": "4,65E-02",
                    "module": "A4",
                    "scenario": null
                },
                {
                    "value": "2,15E-05",
                    "module": "C1",
                    "scenario": null
                },
                {
                    "value": "1,32E-02",
                    "module": "C2",
                    "scenario": null
                },
                {
                    "value": "0,00E+00",
                    "module": "C3",
                    "scenario": null
                },
                {
                    "value": "1,01E-01",
                    "module": "C4",
                    "scenario": null
                },
                {
                    "value": "-2,81E-01",
                    "module": "D",
                    "scenario": null
                }
            ]
        },
        {
            "parameter": "RWD",
            "values": [
                {
                    "value": "2,46E-04",
                    "module": "A1-A3",
                    "scenario": null
                },
                {
                    "value": "6,51E-06",
                    "module": "A4",
                    "scenario": null
                },
                {
                    "value": "1,26E-07",
                    "module": "C1",
                    "scenario": null
                },
                {
                    "value": "1,84E-06",
                    "module": "C2",
                    "scenario": null
                },
                {
                    "value": "0,00E+00",
                    "module": "C3",
                    "scenario": null
                },
                {
                    "value": "7,78E-09",
                    "module": "C4",
                    "scenario": null
                },
                {
                    "value": "1,71E-06",
                    "module": "D",
                    "scenario": null
                }
            ]
        }
    ],
    "end_of_life_flow": [
        {
            "parameter": "CRU",
            "values": [
                {
                    "value": "0,00E+00",
                    "module": "A1-A3",
                    "scenario": null
                },
                {
                    "value": "0,00E+00",
                    "module": "A4",
                    "scenario": null
                },
                {
                    "value": "0,00E+00",
                    "module": "C1",
                    "scenario": null
                },
                {
                    "value": "0,00E+00",
                    "module": "C2",
                    "scenario": null
                },
                {
                    "value": "0,00E+00",
                    "module": "C3",
                    "scenario": null
                },
                {
                    "value": "0,00E+00",
                    "module": "C4",
                    "scenario": null
                },
                {
                    "value": "0,00E+00",
                    "module": "D",
                    "scenario": null
                }
            ]
        },
        {
            "parameter": "MFR",
            "values": [
                {
                    "value": "2,70E-01",
                    "module": "A1-A3",
                    "scenario": null
                },
                {
                    "value": "0,00E+00",
                    "module": "A4",
                    "scenario": null
                },
                {
                    "value": "8,75E-06",
                    "module": "C1",
                    "scenario": null
                },
                {
                    "value": "0,00E+00",
                    "module": "C2",
                    "scenario": null
                },
                {
                    "value": "8,82E-01",
                    "module": "C3",
                    "scenario": null
                },
                {
                    "value": "2,24E-07",
                    "module": "C4",
                    "scenario": null
                },
                {
                    "value": "0,00E+00",
                    "module": "D",
                    "scenario": null
                }
            ]
        },
        {
            "parameter": "MER",
            "values": [
                {
                    "value": "0,00E+00",
                    "module": "A1-A3",
                    "scenario": null
                },
                {
                    "value": "0,00E+00",
                    "module": "A4",
                    "scenario": null
                },
                {
                    "value": "2,71E-08",
                    "module": "C1",
                    "scenario": null
                },
                {
                    "value": "0,00E+00",
                    "module": "C2",
                    "scenario": null
                },
                {
                    "value": "1,85E-02",
                    "module": "C3",
                    "scenario": null
                },
                {
                    "value": "5,48E-09",
                    "module": "C4",
                    "scenario": null
                },
                {
                    "value": "0,00E+00",
                    "module": "D",
                    "scenario": null
                }
            ]
        },
        {
            "parameter": "EEE",
            "values": [
                {
                    "value": "0,00E+00",
                    "module": "A1-A3",
                    "scenario": null
                },
                {
                    "value": "0,00E+00",
                    "module": "A4",
                    "scenario": null
                },
                {
                    "value": "9,30E-08",
                    "module": "C1",
                    "scenario": null
                },
                {
                    "value": "0,00E+00",
                    "module": "C2",
                    "scenario": null
                },
                {
                    "value": "2,67E-02",
                    "module": "C3",
                    "scenario": null
                },
                {
                    "value": "3,56E-07",
                    "module": "C4",
                    "scenario": null
                },
                {
                    "value": "0,00E+00",
                    "module": "D",
                    "scenario": null
                }
            ]
        },
        {
            "parameter": "EET",
            "values": [
                {
                    "value": "0,00E+00",
                    "module": "A1-A3",
                    "scenario": null
                },
                {
                    "value": "0,00E+00",
                    "module": "A4",
                    "scenario": null
                },
                {
                    "value": "1,41E-06",
                    "module": "C1",
                    "scenario": null
                },
                {
                    "value": "0,00E+00",
                    "module": "C2",
                    "scenario": null
                },
                {
                    "value": "4,05E-01",
                    "module": "C3",
                    "scenario": null
                },
                {
                    "value": "5,38E-06",
                    "module": "C4",
                    "scenario": null
                },
                {
                    "value": "0,00E+00",
                    "module": "D",
                    "scenario": null
                }
            ]
        }
    ]
}