{
    "product_name": "U15-85/120LIN - Kajen Sunchair - 120 cm, Linax Pine",
    "epd_id": "NEPD-6312-5567-EN",
    "compliance": [
        "EN 15804+A2",
        "ISO 14025",
        "ISO 21930"
    ],
    "producer_name": "Nola Industrier Aktiebolag",
    "environmental_impact": [
        {
            "parameter": "GWP-total",
            "values": [
                {
                    "value": "3,09E+01",
                    "module": "A1-A3",
                    "scenario": null
                },
                {
                    "value": "4,47E+00",
                    "module": "A4",
                    "scenario": null
                },
                {
                    "value": "2,68E+01",
                    "module": "A5",
                    "scenario": null
                },
                {
                    "value": "2,39E+01",
                    "module": "B2",
                    "scenario": null
                },
                {
                    "value": "0,00E+00",
                    "module": "B3",
                    "scenario": null
                },
                {
                    "value": "0,00E+00",
                    "module": "B4",
                    "scenario": null
                },
                {
                    "value": "0,00E+00",
                    "module": "C1",
                    "scenario": null
                },
                {
                    "value": "1,84E+00",
                    "module": "C2",
                    "scenario": null
                },
                {
                    "value": "2,68E+01",
                    "module": "C3",
                    "scenario": null
                },
                {
                    "value": "1,94E-01",
                    "module": "C4",
                    "scenario": null
                },
                {
                    "value": "-5,20E+00",
                    "module": "D",
                    "scenario": null
                }
            ]
        },
        {
            "parameter": "GWP-fossil",
            "values": [
                {
                    "value": "8,95E+01",
                    "module": "A1-A3",
                    "scenario": null
                },
                {
                    "value": "4,46E+00",
                    "module": "A4",
                    "scenario": null
                },
                {
                    "value": "4,33E-01",
                    "module": "A5",
                    "scenario": null
                },
                {
                    "value": "8,36E+00",
                    "module": "B2",
                    "scenario": null
                },
                {
                    "value": "0,00E+00",
                    "module": "B3",
                    "scenario": null
                },
                {
                    "value": "0,00E+00",
                    "module": "B4",
                    "scenario": null
                },
                {
                    "value": "0,00E+00",
                    "module": "C1",
                    "scenario": null
                },
                {
                    "value": "1,84E+00",
                    "module": "C2",
                    "scenario": null
                },
                {
                    "value": "3,40E-01",
                    "module": "C3",
                    "scenario": null
                },
                {
                    "value": "1,94E-01",
                    "module": "C4",
                    "scenario": null
                },
                {
                    "value": "-5,15E+00",
                    "module": "D",
                    "scenario": null
                }
            ]
        },
        {
            "parameter": "GWP-biogenic",
            "values": [
                {
                    "value": "-5,88E+01",
                    "module": "A1-A3",
                    "scenario": null
                },
                {
                    "value": "1,83E-03",
                    "module": "A4",
                    "scenario": null
                },
                {
                    "value": "2,64E+01",
                    "module": "A5",
                    "scenario": null
                },
                {
                    "value": "3,87E+00",
                    "module": "B2",
                    "scenario": null
                },
                {
                    "value": "0,00E+00",
                    "module": "B3",
                    "scenario": null
                },
                {
                    "value": "0,00E+00",
                    "module": "B4",
                    "scenario": null
                },
                {
                    "value": "0,00E+00",
                    "module": "C1",
                    "scenario": null
                },
                {
                    "value": "7,51E-04",
                    "module": "C2",
                    "scenario": null
                },
                {
                    "value": "2,65E+01",
                    "module": "C3",
                    "scenario": null
                },
                {
                    "value": "1,45E-04",
                    "module": "C4",
                    "scenario": null
                },
                {
                    "value": "-4,48E-03",
                    "module": "D",
                    "scenario": null
                }
            ]
        },
        {
            "parameter": "GWP-luluc",
            "values": [
                {
                    "value": "2,58E-01",
                    "module": "A1-A3",
                    "scenario": null
                },
                {
                    "value": "1,30E-03",
                    "module": "A4",
                    "scenario": null
                },
                {
                    "value": "1,13E-04",
                    "module": "A5",
                    "scenario": null
                },
                {
                    "value": "1,17E+01",
                    "module": "B2",
                    "scenario": null
                },
                {
                    "value": "0,00E+00",
                    "module": "B3",
                    "scenario": null
                },
                {
                    "value": "0,00E+00",
                    "module": "B4",
                    "scenario": null
                },
                {
                    "value": "0,00E+00",
                    "module": "C1",
                    "scenario": null
                },
                {
                    "value": "6,44E-04",
                    "module": "C2",
                    "scenario": null
                },
                {
                    "value": "6,85E-05",
                    "module": "C3",
                    "scenario": null
                },
                {
                    "value": "5,86E-05",
                    "module": "C4",
                    "scenario": null
                },
                {
                    "value": "-3,90E-02",
                    "module": "D",
                    "scenario": null
                }
            ]
        },
        {
            "parameter": "ODP",
            "values": [
                {
                    "value": "3,43E-06",
                    "module": "A1-A3",
                    "scenario": null
                },
                {
                    "value": "1,03E-06",
                    "module": "A4",
                    "scenario": null
                },
                {
                    "value": "7,05E-08",
                    "module": "A5",
                    "scenario": null
                },
                {
                    "value": "1,39E-06",
                    "module": "B2",
                    "scenario": null
                },
                {
                    "value": "0,00E+00",
                    "module": "B3",
                    "scenario": null
                },
                {
                    "value": "0,00E+00",
                    "module": "B4",
                    "scenario": null
                },
                {
                    "value": "0,00E+00",
                    "module": "C1",
                    "scenario": null
                },
                {
                    "value": "4,20E-07",
                    "module": "C2",
                    "scenario": null
                },
                {
                    "value": "2,98E-08",
                    "module": "C3",
                    "scenario": null
                },
                {
                    "value": "6,01E-08",
                    "module": "C4",
                    "scenario": null
                },
                {
                    "value": "-7,87E-02",
                    "module": "D",
                    "scenario": null
                }
            ]
        },
        {
            "parameter": "AP",
            "values": [
                {
                    "value": "5,29E-01",
                    "module": "A1-A3",
                    "scenario": null
                },
                {
                    "value": "1,88E-02",
                    "module": "A4",
                    "scenario": null
                },
                {
                    "value": "3,20E-03",
                    "module": "A5",
                    "scenario": null
                },
                {
                    "value": "9,80E-02",
                    "module": "B2",
                    "scenario": null
                },
                {
                    "value": "0,00E+00",
                    "module": "B3",
                    "scenario": null
                },
                {
                    "value": "0,00E+00",
                    "module": "B4",
                    "scenario": null
                },
                {
                    "value": "0,00E+00",
                    "module": "C1",
                    "scenario": null
                },
                {
                    "value": "7,53E-03",
                    "module": "C2",
                    "scenario": null
                },
                {
                    "value": "3,67E-03",
                    "module": "C3",
                    "scenario": null
                },
                {
                    "value": "1,37E-03",
                    "module": "C4",
                    "scenario": null
                },
                {
                    "value": "-2,92E-02",
                    "module": "D",
                    "scenario": null
                }
            ]
        },
        {
            "parameter": "POCP",
            "values": [
                {
                    "value": "2,27E-01",
                    "module": "A1-A3",
                    "scenario": null
                },
                {
                    "value": "2,01E-02",
                    "module": "A4",
                    "scenario": null
                },
                {
                    "value": "3,74E-03",
                    "module": "A5",
                    "scenario": null
                },
                {
                    "value": "5,60E-02",
                    "module": "B2",
                    "scenario": null
                },
                {
                    "value": "0,00E+00",
                    "module": "B3",
                    "scenario": null
                },
                {
                    "value": "0,00E+00",
                    "module": "B4",
                    "scenario": null
                },
                {
                    "value": "0,00E+00",
                    "module": "C1",
                    "scenario": null
                },
                {
                    "value": "7,56E-03",
                    "module": "C2",
                    "scenario": null
                },
                {
                    "value": "4,59E-03",
                    "module": "C3",
                    "scenario": null
                },
                {
                    "value": "1,56E-03",
                    "module": "C4",
                    "scenario": null
                },
                {
                    "value": "-2,91E-02",
                    "module": "D",
                    "scenario": null
                }
            ]
        },
        {
            "parameter": "ADPE",
            "values": [
                {
                    "value": "3,85E-02",
                    "module": "A1-A3",
                    "scenario": null
                },
                {
                    "value": "7,62E-05",
                    "module": "A4",
                    "scenario": null
                },
                {
                    "value": "7,31E-06",
                    "module": "A5",
                    "scenario": null
                },
                {
                    "value": "5,08E-04",
                    "module": "B2",
                    "scenario": null
                },
                {
                    "value": "0,00E+00",
                    "module": "B3",
                    "scenario": null
                },
                {
                    "value": "0,00E+00",
                    "module": "B4",
                    "scenario": null
                },
                {
                    "value": "0,00E+00",
                    "module": "C1",
                    "scenario": null
                },
                {
                    "value": "4,99E-05",
                    "module": "C2",
                    "scenario": null
                },
                {
                    "value": "1,71E-06",
                    "module": "C3",
                    "scenario": null
                },
                {
                    "value": "3,36E-06",
                    "module": "C4",
                    "scenario": null
                },
                {
                    "value": "-8,11E-05",
                    "module": "D",
                    "scenario": null
                }
            ]
        },
        {
            "parameter": "ADPF",
            "values": [
                {
                    "value": "1,29E+03",
                    "module": "A1-A3",
                    "scenario": null
                },
                {
                    "value": "6,94E+01",
                    "module": "A4",
                    "scenario": null
                },
                {
                    "value": "5,10E+00",
                    "module": "A5",
                    "scenario": null
                },
                {
                    "value": "9,05E+01",
                    "module": "B2",
                    "scenario": null
                },
                {
                    "value": "0,00E+00",
                    "module": "B3",
                    "scenario": null
                },
                {
                    "value": "0,00E+00",
                    "module": "B4",
                    "scenario": null
                },
                {
                    "value": "0,00E+00",
                    "module": "C1",
                    "scenario": null
                },
                {
                    "value": "2,78E+01",
                    "module": "C2",
                    "scenario": null
                },
                {
                    "value": "2,98E+00",
                    "module": "C3",
                    "scenario": null
                },
                {
                    "value": "4,45E+00",
                    "module": "C4",
                    "scenario": null
                },
                {
                    "value": "-4,97E+01",
                    "module": "D",
                    "scenario": null
                }
            ]
        },
        {
            "parameter": "WDP",
            "values": [
                {
                    "value": "2,56E+04",
                    "module": "A1-A3",
                    "scenario": null
                },
                {
                    "value": "5,33E+01",
                    "module": "A4",
                    "scenario": null
                },
                {
                    "value": "7,77E+00",
                    "module": "A5",
                    "scenario": null
                },
                {
                    "value": "1,94E+02",
                    "module": "B2",
                    "scenario": null
                },
                {
                    "value": "0,00E+00",
                    "module": "B3",
                    "scenario": null
                },
                {
                    "value": "0,00E+00",
                    "module": "B4",
                    "scenario": null
                },
                {
                    "value": "0,00E+00",
                    "module": "C1",
                    "scenario": null
                },
                {
                    "value": "2,65E+01",
                    "module": "C2",
                    "scenario": null
                },
                {
                    "value": "8,63E+00",
                    "module": "C3",
                    "scenario": null
                },
                {
                    "value": "8,70E+00",
                    "module": "C4",
                    "scenario": null
                },
                {
                    "value": "1,91E+01",
                    "module": "D",
                    "scenario": null
                }
            ]
        },
        {
            "parameter": "EP-freshwater",
            "values": [
                {
                    "value": "1,52E-03",
                    "module": "A1-A3",
                    "scenario": null
                },
                {
                    "value": "3,40E-05",
                    "module": "A4",
                    "scenario": null
                },
                {
                    "value": "4,84E-06",
                    "module": "A5",
                    "scenario": null
                },
                {
                    "value": "5,99E-02",
                    "module": "B2",
                    "scenario": null
                },
                {
                    "value": "0,00E+00",
                    "module": "B3",
                    "scenario": null
                },
                {
                    "value": "0,00E+00",
                    "module": "B4",
                    "scenario": null
                },
                {
                    "value": "0,00E+00",
                    "module": "C1",
                    "scenario": null
                },
                {
                    "value": "1,45E-05",
                    "module": "C2",
                    "scenario": null
                },
                {
                    "value": "7,72E-06",
                    "module": "C3",
                    "scenario": null
                },
                {
                    "value": "1,93E-06",
                    "module": "C4",
                    "scenario": null
                },
                {
                    "value": "-3,47E-04",
                    "module": "D",
                    "scenario": null
                }
            ]
        },
        {
            "parameter": "EP-marine",
            "values": [
                {
                    "value": "8,51E-02",
                    "module": "A1-A3",
                    "scenario": null
                },
                {
                    "value": "5,64E-03",
                    "module": "A4",
                    "scenario": null
                },
                {
                    "value": "1,36E-03",
                    "module": "A5",
                    "scenario": null
                },
                {
                    "value": "1,00E-01",
                    "module": "B2",
                    "scenario": null
                },
                {
                    "value": "0,00E+00",
                    "module": "B3",
                    "scenario": null
                },
                {
                    "value": "0,00E+00",
                    "module": "B4",
                    "scenario": null
                },
                {
                    "value": "0,00E+00",
                    "module": "C1",
                    "scenario": null
                },
                {
                    "value": "2,23E-03",
                    "module": "C2",
                    "scenario": null
                },
                {
                    "value": "1,66E-03",
                    "module": "C3",
                    "scenario": null
                },
                {
                    "value": "4,90E-04",
                    "module": "C4",
                    "scenario": null
                },
                {
                    "value": "-7,10E-03",
                    "module": "D",
                    "scenario": null
                }
            ]
        },
        {
            "parameter": "EP-terrestrial",
            "values": [
                {
                    "value": "1,87E+00",
                    "module": "A1-A3",
                    "scenario": null
                },
                {
                    "value": "6,24E-02",
                    "module": "A4",
                    "scenario": null
                },
                {
                    "value": "1,44E-02",
                    "module": "A5",
                    "scenario": null
                },
                {
                    "value": "3,30E-01",
                    "module": "B2",
                    "scenario": null
                },
                {
                    "value": "0,00E+00",
                    "module": "B3",
                    "scenario": null
                },
                {
                    "value": "0,00E+00",
                    "module": "B4",
                    "scenario": null
                },
                {
                    "value": "0,00E+00",
                    "module": "C1",
                    "scenario": null
                },
                {
                    "value": "2,47E-02",
                    "module": "C2",
                    "scenario": null
                },
                {
                    "value": "1,78E-02",
                    "module": "C3",
                    "scenario": null
                },
                {
                    "value": "5,42E-03",
                    "module": "C4",
                    "scenario": null
                },
                {
                    "value": "-7,43E-02",
                    "module": "D",
                    "scenario": null
                }
            ]
        },
        {
            "parameter": "GWP-IOBC",
            "values": [
                {
                    "value": "2,16E+01",
                    "module": "A1-A3",
                    "scenario": null
                },
                {
                    "value": "4,47E+00",
                    "module": "A4",
                    "scenario": null
                },
                {
                    "value": "4,33E-01",
                    "module": "A5",
                    "scenario": null
                },
                {
                    "value": "4,60E+01",
                    "module": "B2",
                    "scenario": null
                },
                {
                    "value": "0,00E+00",
                    "module": "B3",
                    "scenario": null
                },
                {
                    "value": "0,00E+00",
                    "module": "B4",
                    "scenario": null
                },
                {
                    "value": "0,00E+00",
                    "module": "C1",
                    "scenario": null
                },
                {
                    "value": "1,84E+00",
                    "module": "C2",
                    "scenario": null
                },
                {
                    "value": "3,42E-01",
                    "module": "C3",
                    "scenario": null
                },
                {
                    "value": "1,94E-01",
                    "module": "C4",
                    "scenario": null
                },
                {
                    "value": "-7,21E+00",
                    "module": "D",
                    "scenario": null
                }
            ]
        }
    ],
    "additional_environmental_impact": [
        {
            "parameter": "PM",
            "values": [
                {
                    "value": "5,02E-06",
                    "module": "A1-A3",
                    "scenario": null
                },
                {
                    "value": "3,93E-07",
                    "module": "A4",
                    "scenario": null
                },
                {
                    "value": "3,99E-08",
                    "module": "A5",
                    "scenario": null
                },
                {
                    "value": "1,38E-06",
                    "module": "B2",
                    "scenario": null
                },
                {
                    "value": "0,00E+00",
                    "module": "B3",
                    "scenario": null
                },
                {
                    "value": "0,00E+00",
                    "module": "B4",
                    "scenario": null
                },
                {
                    "value": "0,00E+00",
                    "module": "C1",
                    "scenario": null
                },
                {
                    "value": "1,33E-07",
                    "module": "C2",
                    "scenario": null
                },
                {
                    "value": "7,40E-08",
                    "module": "C3",
                    "scenario": null
                },
                {
                    "value": "2,52E-08",
                    "module": "C4",
                    "scenario": null
                },
                {
                    "value": "-8,77E-07",
                    "module": "D",
                    "scenario": null
                }
            ]
        },
        {
            "parameter": "ETP-fw",
            "values": [
                {
                    "value": "1,09E+03",
                    "module": "A1-A3",
                    "scenario": null
                },
                {
                    "value": "5,08E+01",
                    "module": "A4",
                    "scenario": null
                },
                {
                    "value": "5,95E+00",
                    "module": "A5",
                    "scenario": null
                },
                {
                    "value": "7,73E+02",
                    "module": "B2",
                    "scenario": null
                },
                {
                    "value": "0,00E+00",
                    "module": "B3",
                    "scenario": null
                },
                {
                    "value": "0,00E+00",
                    "module": "B4",
                    "scenario": null
                },
                {
                    "value": "0,00E+00",
                    "module": "C1",
                    "scenario": null
                },
                {
                    "value": "2,05E+01",
                    "module": "C2",
                    "scenario": null
                },
                {
                    "value": "1,34E+01",
                    "module": "C3",
                    "scenario": null
                },
                {
                    "value": "2,61E+00",
                    "module": "C4",
                    "scenario": null
                },
                {
                    "value": "-3,11E+02",
                    "module": "D",
                    "scenario": null
                }
            ]
        },
        {
            "parameter": "HTP-c",
            "values": [
                {
                    "value": "7,60E-08",
                    "module": "A1-A3",
                    "scenario": null
                },
                {
                    "value": "0,00E+00",
                    "module": "A4",
                    "scenario": null
                },
                {
                    "value": "5,73E-10",
                    "module": "A5",
                    "scenario": null
                },
                {
                    "value": "1,95E-08",
                    "module": "B2",
                    "scenario": null
                },
                {
                    "value": "0,00E+00",
                    "module": "B3",
                    "scenario": null
                },
                {
                    "value": "0,00E+00",
                    "module": "B4",
                    "scenario": null
                },
                {
                    "value": "0,00E+00",
                    "module": "C1",
                    "scenario": null
                },
                {
                    "value": "0,00E+00",
                    "module": "C2",
                    "scenario": null
                },
                {
                    "value": "1,85E-09",
                    "module": "C3",
                    "scenario": null
                },
                {
                    "value": "9,40E-11",
                    "module": "C4",
                    "scenario": null
                },
                {
                    "value": "-2,11E-08",
                    "module": "D",
                    "scenario": null
                }
            ]
        },
        {
            "parameter": "HTP-nc",
            "values": [
                {
                    "value": "1,24E-06",
                    "module": "A1-A3",
                    "scenario": null
                },
                {
                    "value": "4,91E-08",
                    "module": "A4",
                    "scenario": null
                },
                {
                    "value": "2,73E-08",
                    "module": "A5",
                    "scenario": null
                },
                {
                    "value": "4,52E-07",
                    "module": "B2",
                    "scenario": null
                },
                {
                    "value": "0,00E+00",
                    "module": "B3",
                    "scenario": null
                },
                {
                    "value": "0,00E+00",
                    "module": "B4",
                    "scenario": null
                },
                {
                    "value": "0,00E+00",
                    "module": "C1",
                    "scenario": null
                },
                {
                    "value": "2,21E-08",
                    "module": "C2",
                    "scenario": null
                },
                {
                    "value": "3,66E-08",
                    "module": "C3",
                    "scenario": null
                },
                {
                    "value": "2,47E-09",
                    "module": "C4",
                    "scenario": null
                },
                {
                    "value": "3,46E-07",
                    "module": "D",
                    "scenario": null
                }
            ]
        },
        {
            "parameter": "SQP",
            "values": [
                {
                    "value": "4,39E+03",
                    "module": "A1-A3",
                    "scenario": null
                },
                {
                    "value": "7,97E+01",
                    "module": "A4",
                    "scenario": null
                },
                {
                    "value": "3,02E+00",
                    "module": "A5",
                    "scenario": null
                },
                {
                    "value": "4,73E+02",
                    "module": "B2",
                    "scenario": null
                },
                {
                    "value": "0,00E+00",
                    "module": "B3",
                    "scenario": null
                },
                {
                    "value": "0,00E+00",
                    "module": "B4",
                    "scenario": null
                },
                {
                    "value": "0,00E+00",
                    "module": "C1",
                    "scenario": null
                },
                {
                    "value": "1,92E+01",
                    "module": "C2",
                    "scenario": null
                },
                {
                    "value": "5,70E-01",
                    "module": "C3",
                    "scenario": null
                },
                {
                    "value": "9,69E+00",
                    "module": "C4",
                    "scenario": null
                },
                {
                    "value": "-1,06E+02",
                    "module": "D",
                    "scenario": null
                }
            ]
        },
        {
            "parameter": "IRP",
            "values": [
                {
                    "value": "1,06E+01",
                    "module": "A1-A3",
                    "scenario": null
                },
                {
                    "value": "3,03E-01",
                    "module": "A4",
                    "scenario": null
                },
                {
                    "value": "1,90E-02",
                    "module": "A5",
                    "scenario": null
                },
                {
                    "value": "3,28E-01",
                    "module": "B2",
                    "scenario": null
                },
                {
                    "value": "0,00E+00",
                    "module": "B3",
                    "scenario": null
                },
                {
                    "value": "0,00E+00",
                    "module": "B4",
                    "scenario": null
                },
                {
                    "value": "0,00E+00",
                    "module": "C1",
                    "scenario": null
                },
                {
                    "value": "1,21E-01",
                    "module": "C2",
                    "scenario": null
                },
                {
                    "value": "7,01E-03",
                    "module": "C3",
                    "scenario": null
                },
                {
                    "value": "1,78E-02",
                    "module": "C4",
                    "scenario": null
                },
                {
                    "value": "-8,40E-02",
                    "module": "D",
                    "scenario": null
                }
            ]
        }
    ],
    "resource_use": [
        {
            "parameter": "PERE",
            "values": [
                {
                    "value": "5,28E+02",
                    "module": "A1-A3",
                    "scenario": null
                },
                {
                    "value": "8,74E-01",
                    "module": "A4",
                    "scenario": null
                },
                {
                    "value": "1,02E-01",
                    "module": "A5",
                    "scenario": null
                },
                {
                    "value": "1,27E+02",
                    "module": "B2",
                    "scenario": null
                },
                {
                    "value": "0,00E+00",
                    "module": "B3",
                    "scenario": null
                },
                {
                    "value": "0,00E+00",
                    "module": "B4",
                    "scenario": null
                },
                {
                    "value": "0,00E+00",
                    "module": "C1",
                    "scenario": null
                },
                {
                    "value": "3,92E-01",
                    "module": "C2",
                    "scenario": null
                },
                {
                    "value": "1,19E-01",
                    "module": "C3",
                    "scenario": null
                },
                {
                    "value": "8,22E-02",
                    "module": "C4",
                    "scenario": null
                },
                {
                    "value": "-9,81E+01",
                    "module": "D",
                    "scenario": null
                }
            ]
        },
        {
            "parameter": "PERM",
            "values": [
                {
                    "value": "5,87E+02",
                    "module": "A1-A3",
                    "scenario": null
                },
                {
                    "value": "0,00E+00",
                    "module": "A4",
                    "scenario": null
                },
                {
                    "value": "-2,43E+02",
                    "module": "A5",
                    "scenario": null
                },
                {
                    "value": "0,00E+00",
                    "module": "B2",
                    "scenario": null
                },
                {
                    "value": "0,00E+00",
                    "module": "B3",
                    "scenario": null
                },
                {
                    "value": "0,00E+00",
                    "module": "B4",
                    "scenario": null
                },
                {
                    "value": "0,00E+00",
                    "module": "C1",
                    "scenario": null
                },
                {
                    "value": "0,00E+00",
                    "module": "C2",
                    "scenario": null
                },
                {
                    "value": "-2,87E+02",
                    "module": "C3",
                    "scenario": null
                },
                {
                    "value": "0,00E+00",
                    "module": "C4",
                    "scenario": null
                },
                {
                    "value": "0,00E+00",
                    "module": "D",
                    "scenario": null
                }
            ]
        },
        {
            "parameter": "PERT",
            "values": [
                {
                    "value": "1,14E+03",
                    "module": "A1-A3",
                    "scenario": null
                },
                {
                    "value": "8,74E-01",
                    "module": "A4",
                    "scenario": null
                },
                {
                    "value": "-2,43E+02",
                    "module": "A5",
                    "scenario": null
                },
                {
                    "value": "1,27E+02",
                    "module": "B2",
                    "scenario": null
                },
                {
                    "value": "0,00E+00",
                    "module": "B3",
                    "scenario": null
                },
                {
                    "value": "0,00E+00",
                    "module": "B4",
                    "scenario": null
                },
                {
                    "value": "0,00E+00",
                    "module": "C1",
                    "scenario": null
                },
                {
                    "value": "3,92E-01",
                    "module": "C2",
                    "scenario": null
                },
                {
                    "value": "-2,87E+02",
                    "module": "C3",
                    "scenario": null
                },
                {
                    "value": "8,22E-02",
                    "module": "C4",
                    "scenario": null
                },
                {
                    "value": "-9,81E+01",
                    "module": "D",
                    "scenario": null
                }
            ]
        },
        {
            "parameter": "PENRE",
            "values": [
                {
                    "value": "5,40E+02",
                    "module": "A1-A3",
                    "scenario": null
                },
                {
                    "value": "6,94E+01",
                    "module": "A4",
                    "scenario": null
                },
                {
                    "value": "5,10E+00",
                    "module": "A5",
                    "scenario": null
                },
                {
                    "value": "1,08E+02",
                    "module": "B2",
                    "scenario": null
                },
                {
                    "value": "0,00E+00",
                    "module": "B3",
                    "scenario": null
                },
                {
                    "value": "0,00E+00",
                    "module": "B4",
                    "scenario": null
                },
                {
                    "value": "0,00E+00",
                    "module": "C1",
                    "scenario": null
                },
                {
                    "value": "2,78E+01",
                    "module": "C2",
                    "scenario": null
                },
                {
                    "value": "2,98E+00",
                    "module": "C3",
                    "scenario": null
                },
                {
                    "value": "4,45E+00",
                    "module": "C4",
                    "scenario": null
                },
                {
                    "value": "-4,97E+01",
                    "module": "D",
                    "scenario": null
                }
            ]
        },
        {
            "parameter": "PENRM",
            "values": [
                {
                    "value": "1,94E+01",
                    "module": "A1-A3",
                    "scenario": null
                },
                {
                    "value": "0,00E+00",
                    "module": "A4",
                    "scenario": null
                },
                {
                    "value": "-8,07E+00",
                    "module": "A5",
                    "scenario": null
                },
                {
                    "value": "0,00E+00",
                    "module": "B2",
                    "scenario": null
                },
                {
                    "value": "0,00E+00",
                    "module": "B3",
                    "scenario": null
                },
                {
                    "value": "0,00E+00",
                    "module": "B4",
                    "scenario": null
                },
                {
                    "value": "0,00E+00",
                    "module": "C1",
                    "scenario": null
                },
                {
                    "value": "0,00E+00",
                    "module": "C2",
                    "scenario": null
                },
                {
                    "value": "-9,48E+00",
                    "module": "C3",
                    "scenario": null
                },
                {
                    "value": "0,00E+00",
                    "module": "C4",
                    "scenario": null
                },
                {
                    "value": "0,00E+00",
                    "module": "D",
                    "scenario": null
                }
            ]
        },
        {
            "parameter": "PENRT",
            "values": [
                {
                    "value": "1,30E+03",
                    "module": "A1-A3",
                    "scenario": null
                },
                {
                    "value": "6,94E+01",
                    "module": "A4",
                    "scenario": null
                },
                {
                    "value": "-2,97E+00",
                    "module": "A5",
                    "scenario": null
                },
                {
                    "value": "1,08E+02",
                    "module": "B2",
                    "scenario": null
                },
                {
                    "value": "0,00E+00",
                    "module": "B3",
                    "scenario": null
                },
                {
                    "value": "0,00E+00",
                    "module": "B4",
                    "scenario": null
                },
                {
                    "value": "0,00E+00",
                    "module": "C1",
                    "scenario": null
                },
                {
                    "value": "2,78E+01",
                    "module": "C2",
                    "scenario": null
                },
                {
                    "value": "-6,50E+00",
                    "module": "C3",
                    "scenario": null
                },
                {
                    "value": "4,45E+00",
                    "module": "C4",
                    "scenario": null
                },
                {
                    "value": "-4,97E+01",
                    "module": "D",
                    "scenario": null
                }
            ]
        },
        {
            "parameter": "SM",
            "values": [
                {
                    "value": "6,26E+00",
                    "module": "A1-A3",
                    "scenario": null
                },
                {
                    "value": "0,00E+00",
                    "module": "A4",
                    "scenario": null
                },
                {
                    "value": "0,00E+00",
                    "module": "A5",
                    "scenario": null
                },
                {
                    "value": "0,00E+00",
                    "module": "B2",
                    "scenario": null
                },
                {
                    "value": "0,00E+00",
                    "module": "B3",
                    "scenario": null
                },
                {
                    "value": "0,00E+00",
                    "module": "B4",
                    "scenario": null
                },
                {
                    "value": "0,00E+00",
                    "module": "C1",
                    "scenario": null
                },
                {
                    "value": "0,00E+00",
                    "module": "C2",
                    "scenario": null
                },
                {
                    "value": "0,00E+00",
                    "module": "C3",
                    "scenario": null
                },
                {
                    "value": "0,00E+00",
                    "module": "C4",
                    "scenario": null
                },
                {
                    "value": "0,00E+00",
                    "module": "D",
                    "scenario": null
                }
            ]
        },
        {
            "parameter": "RSF",
            "values": [
                {
                    "value": "6,87E-01",
                    "module": "A1-A3",
                    "scenario": null
                },
                {
                    "value": "3,06E-02",
                    "module": "A4",
                    "scenario": null
                },
                {
                    "value": "3,02E-03",
                    "module": "A5",
                    "scenario": null
                },
                {
                    "value": "1,36E-01",
                    "module": "B2",
                    "scenario": null
                },
                {
                    "value": "0,00E+00",
                    "module": "B3",
                    "scenario": null
                },
                {
                    "value": "0,00E+00",
                    "module": "B4",
                    "scenario": null
                },
                {
                    "value": "0,00E+00",
                    "module": "C1",
                    "scenario": null
                },
                {
                    "value": "1,40E-02",
                    "module": "C2",
                    "scenario": null
                },
                {
                    "value": "2,53E-03",
                    "module": "C3",
                    "scenario": null
                },
                {
                    "value": "2,18E-03",
                    "module": "C4",
                    "scenario": null
                },
                {
                    "value": "1,30E-01",
                    "module": "D",
                    "scenario": null
                }
            ]
        },
        {
            "parameter": "NRSF",
            "values": [
                {
                    "value": "1,57E+00",
                    "module": "A1-A3",
                    "scenario": null
                },
                {
                    "value": "1,02E-01",
                    "module": "A4",
                    "scenario": null
                },
                {
                    "value": "3,10E-02",
                    "module": "A5",
                    "scenario": null
                },
                {
                    "value": "1,92E-01",
                    "module": "B2",
                    "scenario": null
                },
                {
                    "value": "0,00E+00",
                    "module": "B3",
                    "scenario": null
                },
                {
                    "value": "0,00E+00",
                    "module": "B4",
                    "scenario": null
                },
                {
                    "value": "0,00E+00",
                    "module": "C1",
                    "scenario": null
                },
                {
                    "value": "5,01E-02",
                    "module": "C2",
                    "scenario": null
                },
                {
                    "value": "0,00E+00",
                    "module": "C3",
                    "scenario": null
                },
                {
                    "value": "1,61E-01",
                    "module": "C4",
                    "scenario": null
                },
                {
                    "value": "-1,37E+00",
                    "module": "D",
                    "scenario": null
                }
            ]
        },
        {
            "parameter": "FW",
            "values": [
                {
                    "value": "1,96E+00",
                    "module": "A1-A3",
                    "scenario": null
                },
                {
                    "value": "7,91E-03",
                    "module": "A4",
                    "scenario": null
                },
                {
                    "value": "3,50E-03",
                    "module": "A5",
                    "scenario": null
                },
                {
                    "value": "1,24E+00",
                    "module": "B2",
                    "scenario": null
                },
                {
                    "value": "0,00E+00",
                    "module": "B3",
                    "scenario": null
                },
                {
                    "value": "0,00E+00",
                    "module": "B4",
                    "scenario": null
                },
                {
                    "value": "0,00E+00",
                    "module": "C1",
                    "scenario": null
                },
                {
                    "value": "2,93E-03",
                    "module": "C2",
                    "scenario": null
                },
                {
                    "value": "4,90E-03",
                    "module": "C3",
                    "scenario": null
                },
                {
                    "value": "4,01E-03",
                    "module": "C4",
                    "scenario": null
                },
                {
                    "value": "-1,23E-01",
                    "module": "D",
                    "scenario": null
                }
            ]
        }
    ],
    "end_of_life_waste": [
        {
            "parameter": "HWD",
            "values": [
                {
                    "value": "2,39E-01",
                    "module": "A1-A3",
                    "scenario": null
                },
                {
                    "value": "3,80E-03",
                    "module": "A4",
                    "scenario": null
                },
                {
                    "value": "0,00E+00",
                    "module": "A5",
                    "scenario": null
                },
                {
                    "value": "1,21E+00",
                    "module": "B2",
                    "scenario": null
                },
                {
                    "value": "0,00E+00",
                    "module": "B3",
                    "scenario": null
                },
                {
                    "value": "0,00E+00",
                    "module": "B4",
                    "scenario": null
                },
                {
                    "value": "0,00E+00",
                    "module": "C1",
                    "scenario": null
                },
                {
                    "value": "1,42E-03",
                    "module": "C2",
                    "scenario": null
                },
                {
                    "value": "0,00E+00",
                    "module": "C3",
                    "scenario": null
                },
                {
                    "value": "1,73E+01",
                    "module": "C4",
                    "scenario": null
                },
                {
                    "value": "-2,19E-02",
                    "module": "D",
                    "scenario": null
                }
            ]
        },
        {
            "parameter": "NHWD",
            "values": [
                {
                    "value": "1,74E+01",
                    "module": "A1-A3",
                    "scenario": null
                },
                {
                    "value": "6,04E+00",
                    "module": "A4",
                    "scenario": null
                },
                {
                    "value": "1,71E+01",
                    "module": "A5",
                    "scenario": null
                },
                {
                    "value": "3,48E+00",
                    "module": "B2",
                    "scenario": null
                },
                {
                    "value": "0,00E+00",
                    "module": "B3",
                    "scenario": null
                },
                {
                    "value": "0,00E+00",
                    "module": "B4",
                    "scenario": null
                },
                {
                    "value": "0,00E+00",
                    "module": "C1",
                    "scenario": null
                },
                {
                    "value": "1,33E+00",
                    "module": "C2",
                    "scenario": null
                },
                {
                    "value": "0,00E+00",
                    "module": "C3",
                    "scenario": null
                },
                {
                    "value": "1,51E-01",
                    "module": "C4",
                    "scenario": null
                },
                {
                    "value": "-2,03E+00",
                    "module": "D",
                    "scenario": null
                }
            ]
        },
        {
            "parameter": "RWD",
            "values": [
                {
                    "value": "1,54E-02",
                    "module": "A1-A3",
                    "scenario": null
                },
                {
                    "value": "4,74E-04",
                    "module": "A4",
                    "scenario": null
                },
                {
                    "value": "0,00E+00",
                    "module": "A5",
                    "scenario": null
                },
                {
                    "value": "3,59E-04",
                    "module": "B2",
                    "scenario": null
                },
                {
                    "value": "0,00E+00",
                    "module": "B3",
                    "scenario": null
                },
                {
                    "value": "0,00E+00",
                    "module": "B4",
                    "scenario": null
                },
                {
                    "value": "0,00E+00",
                    "module": "C1",
                    "scenario": null
                },
                {
                    "value": "1,89E-04",
                    "module": "C2",
                    "scenario": null
                },
                {
                    "value": "0,00E+00",
                    "module": "C3",
                    "scenario": null
                },
                {
                    "value": "2,72E-05",
                    "module": "C4",
                    "scenario": null
                },
                {
                    "value": "-6,96E-05",
                    "module": "D",
                    "scenario": null
                }
            ]
        }
    ],
    "end_of_life_flow": [
        {
            "parameter": "CRU",
            "values": [
                {
                    "value": "0,00E+00",
                    "module": "A1-A3",
                    "scenario": null
                },
                {
                    "value": "0,00E+00",
                    "module": "A4",
                    "scenario": null
                },
                {
                    "value": "0,00E+00",
                    "module": "A5",
                    "scenario": null
                },
                {
                    "value": "0,00E+00",
                    "module": "B2",
                    "scenario": null
                },
                {
                    "value": "0,00E+00",
                    "module": "B3",
                    "scenario": null
                },
                {
                    "value": "0,00E+00",
                    "module": "B4",
                    "scenario": null
                },
                {
                    "value": "0,00E+00",
                    "module": "C1",
                    "scenario": null
                },
                {
                    "value": "0,00E+00",
                    "module": "C2",
                    "scenario": null
                },
                {
                    "value": "0,00E+00",
                    "module": "C3",
                    "scenario": null
                },
                {
                    "value": "0,00E+00",
                    "module": "C4",
                    "scenario": null
                },
                {
                    "value": "0,00E+00",
                    "module": "D",
                    "scenario": null
                }
            ]
        },
        {
            "parameter": "MFR",
            "values": [
                {
                    "value": "6,40E+00",
                    "module": "A1-A3",
                    "scenario": null
                },
                {
                    "value": "0,00E+00",
                    "module": "A4",
                    "scenario": null
                },
                {
                    "value": "3,26E+00",
                    "module": "A5",
                    "scenario": null
                },
                {
                    "value": "0,00E+00",
                    "module": "B2",
                    "scenario": null
                },
                {
                    "value": "0,00E+00",
                    "module": "B3",
                    "scenario": null
                },
                {
                    "value": "0,00E+00",
                    "module": "B4",
                    "scenario": null
                },
                {
                    "value": "0,00E+00",
                    "module": "C1",
                    "scenario": null
                },
                {
                    "value": "0,00E+00",
                    "module": "C2",
                    "scenario": null
                },
                {
                    "value": "8,86E+00",
                    "module": "C3",
                    "scenario": null
                },
                {
                    "value": "0,00E+00",
                    "module": "C4",
                    "scenario": null
                },
                {
                    "value": "0,00E+00",
                    "module": "D",
                    "scenario": null
                }
            ]
        },
        {
            "parameter": "MER",
            "values": [
                {
                    "value": "2,21E+00",
                    "module": "A1-A3",
                    "scenario": null
                },
                {
                    "value": "0,00E+00",
                    "module": "A4",
                    "scenario": null
                },
                {
                    "value": "1,35E+01",
                    "module": "A5",
                    "scenario": null
                },
                {
                    "value": "0,00E+00",
                    "module": "B2",
                    "scenario": null
                },
                {
                    "value": "0,00E+00",
                    "module": "B3",
                    "scenario": null
                },
                {
                    "value": "0,00E+00",
                    "module": "B4",
                    "scenario": null
                },
                {
                    "value": "0,00E+00",
                    "module": "C1",
                    "scenario": null
                },
                {
                    "value": "0,00E+00",
                    "module": "C2",
                    "scenario": null
                },
                {
                    "value": "4,38E+01",
                    "module": "C3",
                    "scenario": null
                },
                {
                    "value": "0,00E+00",
                    "module": "C4",
                    "scenario": null
                },
                {
                    "value": "0,00E+00",
                    "module": "D",
                    "scenario": null
                }
            ]
        },
        {
            "parameter": "EEE",
            "values": [
                {
                    "value": "1,53E+00",
                    "module": "A1-A3",
                    "scenario": null
                },
                {
                    "value": "0,00E+00",
                    "module": "A4",
                    "scenario": null
                },
                {
                    "value": "9,58E+00",
                    "module": "A5",
                    "scenario": null
                },
                {
                    "value": "0,00E+00",
                    "module": "B2",
                    "scenario": null
                },
                {
                    "value": "0,00E+00",
                    "module": "B3",
                    "scenario": null
                },
                {
                    "value": "0,00E+00",
                    "module": "B4",
                    "scenario": null
                },
                {
                    "value": "0,00E+00",
                    "module": "C1",
                    "scenario": null
                },
                {
                    "value": "0,00E+00",
                    "module": "C2",
                    "scenario": null
                },
                {
                    "value": "1,30E+01",
                    "module": "C3",
                    "scenario": null
                },
                {
                    "value": "0,00E+00",
                    "module": "C4",
                    "scenario": null
                },
                {
                    "value": "0,00E+00",
                    "module": "D",
                    "scenario": null
                }
            ]
        },
        {
            "parameter": "EET",
            "values": [
                {
                    "value": "2,32E+01",
                    "module": "A1-A3",
                    "scenario": null
                },
                {
                    "value": "0,00E+00",
                    "module": "A4",
                    "scenario": null
                },
                {
                    "value": "1,45E+02",
                    "module": "A5",
                    "scenario": null
                },
                {
                    "value": "0,00E+00",
                    "module": "B2",
                    "scenario": null
                },
                {
                    "value": "0,00E+00",
                    "module": "B3",
                    "scenario": null
                },
                {
                    "value": "0,00E+00",
                    "module": "B4",
                    "scenario": null
                },
                {
                    "value": "0,00E+00",
                    "module": "C1",
                    "scenario": null
                },
                {
                    "value": "0,00E+00",
                    "module": "C2",
                    "scenario": null
                },
                {
                    "value": "1,97E+02",
                    "module": "C3",
                    "scenario": null
                },
                {
                    "value": "0,00E+00",
                    "module": "C4",
                    "scenario": null
                },
                {
                    "value": "0,00E+00",
                    "module": "D",
                    "scenario": null
                }
            ]
        }
    ]
}