{
    "product_name": "Envistar Top 04 with thermal wheel, controls and EcoCooler",
    "epd_id": "NEPD-9342-8930",
    "compliance": [
        "EN 15804+A2",
        "ISO 14025",
        "ISO 21930"
    ],
    "producer_name": "IV Produkt AB",
    "environmental_impact": [
        {
            "parameter": "GWP-total",
            "values": [
                {
                    "value": "2,18E+03",
                    "module": "A1-A3",
                    "scenario": null
                },
                {
                    "value": "1,53E+01",
                    "module": "A4",
                    "scenario": null
                },
                {
                    "value": "0,00E+00",
                    "module": "C1",
                    "scenario": null
                },
                {
                    "value": "4,77E+00",
                    "module": "C2",
                    "scenario": null
                },
                {
                    "value": "5,76E+01",
                    "module": "C3",
                    "scenario": null
                },
                {
                    "value": "3,22E+00",
                    "module": "C4",
                    "scenario": null
                },
                {
                    "value": "-6,78E+02",
                    "module": "D",
                    "scenario": null
                }
            ]
        },
        {
            "parameter": "GWP-fossil",
            "values": [
                {
                    "value": "2,16E+03",
                    "module": "A1-A3",
                    "scenario": null
                },
                {
                    "value": "1,53E+01",
                    "module": "A4",
                    "scenario": null
                },
                {
                    "value": "0,00E+00",
                    "module": "C1",
                    "scenario": null
                },
                {
                    "value": "4,77E+00",
                    "module": "C2",
                    "scenario": null
                },
                {
                    "value": "5,75E+01",
                    "module": "C3",
                    "scenario": null
                },
                {
                    "value": "3,20E+00",
                    "module": "C4",
                    "scenario": null
                },
                {
                    "value": "-6,68E+02",
                    "module": "D",
                    "scenario": null
                }
            ]
        },
        {
            "parameter": "GWP-biogenic",
            "values": [
                {
                    "value": "1,14E+01",
                    "module": "A1-A3",
                    "scenario": null
                },
                {
                    "value": "6,44E-03",
                    "module": "A4",
                    "scenario": null
                },
                {
                    "value": "0,00E+00",
                    "module": "C1",
                    "scenario": null
                },
                {
                    "value": "1,97E-03",
                    "module": "C2",
                    "scenario": null
                },
                {
                    "value": "9,53E-02",
                    "module": "C3",
                    "scenario": null
                },
                {
                    "value": "2,36E-03",
                    "module": "C4",
                    "scenario": null
                },
                {
                    "value": "-2,25E+00",
                    "module": "D",
                    "scenario": null
                }
            ]
        },
        {
            "parameter": "GWP-luluc",
            "values": [
                {
                    "value": "4,71E+00",
                    "module": "A1-A3",
                    "scenario": null
                },
                {
                    "value": "5,01E-03",
                    "module": "A4",
                    "scenario": null
                },
                {
                    "value": "0,00E+00",
                    "module": "C1",
                    "scenario": null
                },
                {
                    "value": "1,70E-03",
                    "module": "C2",
                    "scenario": null
                },
                {
                    "value": "1,72E-02",
                    "module": "C3",
                    "scenario": null
                },
                {
                    "value": "1,37E-02",
                    "module": "C4",
                    "scenario": null
                },
                {
                    "value": "-7,72E+00",
                    "module": "D",
                    "scenario": null
                }
            ]
        },
        {
            "parameter": "ODP",
            "values": [
                {
                    "value": "1,02E-03",
                    "module": "A1-A3",
                    "scenario": null
                },
                {
                    "value": "3,58E-06",
                    "module": "A4",
                    "scenario": null
                },
                {
                    "value": "0,00E+00",
                    "module": "C1",
                    "scenario": null
                },
                {
                    "value": "1,08E-06",
                    "module": "C2",
                    "scenario": null
                },
                {
                    "value": "4,54E-06",
                    "module": "C3",
                    "scenario": null
                },
                {
                    "value": "2,22E-07",
                    "module": "C4",
                    "scenario": null
                },
                {
                    "value": "-3,11E-02",
                    "module": "D",
                    "scenario": null
                }
            ]
        },
        {
            "parameter": "AP",
            "values": [
                {
                    "value": "2,36E+01",
                    "module": "A1-A3",
                    "scenario": null
                },
                {
                    "value": "4,68E-02",
                    "module": "A4",
                    "scenario": null
                },
                {
                    "value": "0,00E+00",
                    "module": "C1",
                    "scenario": null
                },
                {
                    "value": "1,37E-02",
                    "module": "C2",
                    "scenario": null
                },
                {
                    "value": "6,60E-02",
                    "module": "C3",
                    "scenario": null
                },
                {
                    "value": "1,16E-02",
                    "module": "C4",
                    "scenario": null
                },
                {
                    "value": "-1,18E+01",
                    "module": "D",
                    "scenario": null
                }
            ]
        },
        {
            "parameter": "POCP",
            "values": [
                {
                    "value": "1,10E+01",
                    "module": "A1-A3",
                    "scenario": null
                },
                {
                    "value": "4,26E-02",
                    "module": "A4",
                    "scenario": null
                },
                {
                    "value": "0,00E+00",
                    "module": "C1",
                    "scenario": null
                },
                {
                    "value": "1,16E-02",
                    "module": "C2",
                    "scenario": null
                },
                {
                    "value": "4,41E-02",
                    "module": "C3",
                    "scenario": null
                },
                {
                    "value": "1,19E-02",
                    "module": "C4",
                    "scenario": null
                },
                {
                    "value": "-3,66E+00",
                    "module": "D",
                    "scenario": null
                }
            ]
        },
        {
            "parameter": "ADPE",
            "values": [
                {
                    "value": "1,05E+00",
                    "module": "A1-A3",
                    "scenario": null
                },
                {
                    "value": "3,41E-04",
                    "module": "A4",
                    "scenario": null
                },
                {
                    "value": "0,00E+00",
                    "module": "C1",
                    "scenario": null
                },
                {
                    "value": "1,32E-04",
                    "module": "C2",
                    "scenario": null
                },
                {
                    "value": "1,71E-04",
                    "module": "C3",
                    "scenario": null
                },
                {
                    "value": "1,38E-05",
                    "module": "C4",
                    "scenario": null
                },
                {
                    "value": "-2,04E-01",
                    "module": "D",
                    "scenario": null
                }
            ]
        },
        {
            "parameter": "ADPF",
            "values": [
                {
                    "value": "2,71E+04",
                    "module": "A1-A3",
                    "scenario": null
                },
                {
                    "value": "2,40E+02",
                    "module": "A4",
                    "scenario": null
                },
                {
                    "value": "0,00E+00",
                    "module": "C1",
                    "scenario": null
                },
                {
                    "value": "7,21E+01",
                    "module": "C2",
                    "scenario": null
                },
                {
                    "value": "1,79E+02",
                    "module": "C3",
                    "scenario": null
                },
                {
                    "value": "2,87E+01",
                    "module": "C4",
                    "scenario": null
                },
                {
                    "value": "-7,81E+03",
                    "module": "D",
                    "scenario": null
                }
            ]
        },
        {
            "parameter": "WDP",
            "values": [
                {
                    "value": "2,23E+05",
                    "module": "A1-A3",
                    "scenario": null
                },
                {
                    "value": "2,05E+02",
                    "module": "A4",
                    "scenario": null
                },
                {
                    "value": "0,00E+00",
                    "module": "C1",
                    "scenario": null
                },
                {
                    "value": "6,98E+01",
                    "module": "C2",
                    "scenario": null
                },
                {
                    "value": "1,02E+03",
                    "module": "C3",
                    "scenario": null
                },
                {
                    "value": "2,14E+02",
                    "module": "C4",
                    "scenario": null
                },
                {
                    "value": "-2,20E+05",
                    "module": "D",
                    "scenario": null
                }
            ]
        },
        {
            "parameter": "EP-freshwater",
            "values": [
                {
                    "value": "2,24E-01",
                    "module": "A1-A3",
                    "scenario": null
                },
                {
                    "value": "1,22E-04",
                    "module": "A4",
                    "scenario": null
                },
                {
                    "value": "0,00E+00",
                    "module": "C1",
                    "scenario": null
                },
                {
                    "value": "3,81E-05",
                    "module": "C2",
                    "scenario": null
                },
                {
                    "value": "9,15E-04",
                    "module": "C3",
                    "scenario": null
                },
                {
                    "value": "8,38E-05",
                    "module": "C4",
                    "scenario": null
                },
                {
                    "value": "-7,37E-02",
                    "module": "D",
                    "scenario": null
                }
            ]
        },
        {
            "parameter": "EP-marine",
            "values": [
                {
                    "value": "2,90E+00",
                    "module": "A1-A3",
                    "scenario": null
                },
                {
                    "value": "9,82E-03",
                    "module": "A4",
                    "scenario": null
                },
                {
                    "value": "0,00E+00",
                    "module": "C1",
                    "scenario": null
                },
                {
                    "value": "2,71E-03",
                    "module": "C2",
                    "scenario": null
                },
                {
                    "value": "1,40E-02",
                    "module": "C3",
                    "scenario": null
                },
                {
                    "value": "2,91E-03",
                    "module": "C4",
                    "scenario": null
                },
                {
                    "value": "-9,09E-01",
                    "module": "D",
                    "scenario": null
                }
            ]
        },
        {
            "parameter": "EP-terrestrial",
            "values": [
                {
                    "value": "4,85E+01",
                    "module": "A1-A3",
                    "scenario": null
                },
                {
                    "value": "1,10E-01",
                    "module": "A4",
                    "scenario": null
                },
                {
                    "value": "0,00E+00",
                    "module": "C1",
                    "scenario": null
                },
                {
                    "value": "3,03E-02",
                    "module": "C2",
                    "scenario": null
                },
                {
                    "value": "1,57E-01",
                    "module": "C3",
                    "scenario": null
                },
                {
                    "value": "3,07E-02",
                    "module": "C4",
                    "scenario": null
                },
                {
                    "value": "-1,11E+01",
                    "module": "D",
                    "scenario": null
                }
            ]
        },
        {
            "parameter": "GWP-IOBC",
            "values": [
                {
                    "value": "2,18E+03",
                    "module": "A1-A3",
                    "scenario": null
                },
                {
                    "value": "1,53E+01",
                    "module": "A4",
                    "scenario": null
                },
                {
                    "value": "0,00E+00",
                    "module": "C1",
                    "scenario": null
                },
                {
                    "value": "4,77E+00",
                    "module": "C2",
                    "scenario": null
                },
                {
                    "value": "5,06E+01",
                    "module": "C3",
                    "scenario": null
                },
                {
                    "value": "3,27E+00",
                    "module": "C4",
                    "scenario": null
                },
                {
                    "value": "-7,35E+02",
                    "module": "D",
                    "scenario": null
                }
            ]
        }
    ],
    "additional_environmental_impact": [
        {
            "parameter": "PM",
            "values": [
                {
                    "value": "1,88E-04",
                    "module": "A1-A3",
                    "scenario": null
                },
                {
                    "value": "1,19E-06",
                    "module": "A4",
                    "scenario": null
                },
                {
                    "value": "0,00E+00",
                    "module": "C1",
                    "scenario": null
                },
                {
                    "value": "2,92E-07",
                    "module": "C2",
                    "scenario": null
                },
                {
                    "value": "8,96E-07",
                    "module": "C3",
                    "scenario": null
                },
                {
                    "value": "1,83E-07",
                    "module": "C4",
                    "scenario": null
                },
                {
                    "value": "-5,74E-05",
                    "module": "D",
                    "scenario": null
                }
            ]
        },
        {
            "parameter": "ETP-fw",
            "values": [
                {
                    "value": "1,88E+05",
                    "module": "A1-A3",
                    "scenario": null
                },
                {
                    "value": "1,77E+02",
                    "module": "A4",
                    "scenario": null
                },
                {
                    "value": "0,00E+00",
                    "module": "C1",
                    "scenario": null
                },
                {
                    "value": "5,35E+01",
                    "module": "C2",
                    "scenario": null
                },
                {
                    "value": "8,69E+02",
                    "module": "C3",
                    "scenario": null
                },
                {
                    "value": "2,25E+03",
                    "module": "C4",
                    "scenario": null
                },
                {
                    "value": "-7,78E+04",
                    "module": "D",
                    "scenario": null
                }
            ]
        },
        {
            "parameter": "HTP-c",
            "values": [
                {
                    "value": "8,37E-06",
                    "module": "A1-A3",
                    "scenario": null
                },
                {
                    "value": "0,00E+00",
                    "module": "A4",
                    "scenario": null
                },
                {
                    "value": "0,00E+00",
                    "module": "C1",
                    "scenario": null
                },
                {
                    "value": "0,00E+00",
                    "module": "C2",
                    "scenario": null
                },
                {
                    "value": "1,39E-07",
                    "module": "C3",
                    "scenario": null
                },
                {
                    "value": "2,30E-08",
                    "module": "C4",
                    "scenario": null
                },
                {
                    "value": "-2,22E-06",
                    "module": "D",
                    "scenario": null
                }
            ]
        },
        {
            "parameter": "HTP-nc",
            "values": [
                {
                    "value": "1,69E-04",
                    "module": "A1-A3",
                    "scenario": null
                },
                {
                    "value": "1,81E-07",
                    "module": "A4",
                    "scenario": null
                },
                {
                    "value": "0,00E+00",
                    "module": "C1",
                    "scenario": null
                },
                {
                    "value": "5,84E-08",
                    "module": "C2",
                    "scenario": null
                },
                {
                    "value": "6,29E-06",
                    "module": "C3",
                    "scenario": null
                },
                {
                    "value": "1,11E-06",
                    "module": "C4",
                    "scenario": null
                },
                {
                    "value": "-3,07E-05",
                    "module": "D",
                    "scenario": null
                }
            ]
        },
        {
            "parameter": "SQP",
            "values": [
                {
                    "value": "1,05E+04",
                    "module": "A1-A3",
                    "scenario": null
                },
                {
                    "value": "2,28E+02",
                    "module": "A4",
                    "scenario": null
                },
                {
                    "value": "0,00E+00",
                    "module": "C1",
                    "scenario": null
                },
                {
                    "value": "5,04E+01",
                    "module": "C2",
                    "scenario": null
                },
                {
                    "value": "7,04E+01",
                    "module": "C3",
                    "scenario": null
                },
                {
                    "value": "7,93E+01",
                    "module": "C4",
                    "scenario": null
                },
                {
                    "value": "-1,37E+03",
                    "module": "D",
                    "scenario": null
                }
            ]
        },
        {
            "parameter": "IRP",
            "values": [
                {
                    "value": "1,15E+02",
                    "module": "A1-A3",
                    "scenario": null
                },
                {
                    "value": "1,05E+00",
                    "module": "A4",
                    "scenario": null
                },
                {
                    "value": "0,00E+00",
                    "module": "C1",
                    "scenario": null
                },
                {
                    "value": "3,15E-01",
                    "module": "C2",
                    "scenario": null
                },
                {
                    "value": "8,53E-01",
                    "module": "C3",
                    "scenario": null
                },
                {
                    "value": "8,67E-02",
                    "module": "C4",
                    "scenario": null
                },
                {
                    "value": "-2,65E+01",
                    "module": "D",
                    "scenario": null
                }
            ]
        }
    ],
    "resource_use": [
        {
            "parameter": "PERE",
            "values": [
                {
                    "value": "5,83E+03",
                    "module": "A1-A3",
                    "scenario": null
                },
                {
                    "value": "3,21E+00",
                    "module": "A4",
                    "scenario": null
                },
                {
                    "value": "0,00E+00",
                    "module": "C1",
                    "scenario": null
                },
                {
                    "value": "1,03E+00",
                    "module": "C2",
                    "scenario": null
                },
                {
                    "value": "3,20E+01",
                    "module": "C3",
                    "scenario": null
                },
                {
                    "value": "6,94E+00",
                    "module": "C4",
                    "scenario": null
                },
                {
                    "value": "-2,13E+03",
                    "module": "D",
                    "scenario": null
                }
            ]
        },
        {
            "parameter": "PERM",
            "values": [
                {
                    "value": "2,90E+00",
                    "module": "A1-A3",
                    "scenario": null
                },
                {
                    "value": "0,00E+00",
                    "module": "A4",
                    "scenario": null
                },
                {
                    "value": "0,00E+00",
                    "module": "C1",
                    "scenario": null
                },
                {
                    "value": "0,00E+00",
                    "module": "C2",
                    "scenario": null
                },
                {
                    "value": "0,00E+00",
                    "module": "C3",
                    "scenario": null
                },
                {
                    "value": "0,00E+00",
                    "module": "C4",
                    "scenario": null
                },
                {
                    "value": "0,00E+00",
                    "module": "D",
                    "scenario": null
                }
            ]
        },
        {
            "parameter": "PERT",
            "values": [
                {
                    "value": "5,84E+03",
                    "module": "A1-A3",
                    "scenario": null
                },
                {
                    "value": "3,21E+00",
                    "module": "A4",
                    "scenario": null
                },
                {
                    "value": "0,00E+00",
                    "module": "C1",
                    "scenario": null
                },
                {
                    "value": "1,03E+00",
                    "module": "C2",
                    "scenario": null
                },
                {
                    "value": "3,20E+01",
                    "module": "C3",
                    "scenario": null
                },
                {
                    "value": "6,94E+00",
                    "module": "C4",
                    "scenario": null
                },
                {
                    "value": "-2,13E+03",
                    "module": "D",
                    "scenario": null
                }
            ]
        },
        {
            "parameter": "PENRE",
            "values": [
                {
                    "value": "2,66E+04",
                    "module": "A1-A3",
                    "scenario": null
                },
                {
                    "value": "2,40E+02",
                    "module": "A4",
                    "scenario": null
                },
                {
                    "value": "0,00E+00",
                    "module": "C1",
                    "scenario": null
                },
                {
                    "value": "7,21E+01",
                    "module": "C2",
                    "scenario": null
                },
                {
                    "value": "1,80E+02",
                    "module": "C3",
                    "scenario": null
                },
                {
                    "value": "2,87E+01",
                    "module": "C4",
                    "scenario": null
                },
                {
                    "value": "-7,81E+03",
                    "module": "D",
                    "scenario": null
                }
            ]
        },
        {
            "parameter": "PENRM",
            "values": [
                {
                    "value": "4,95E+02",
                    "module": "A1-A3",
                    "scenario": null
                },
                {
                    "value": "0,00E+00",
                    "module": "A4",
                    "scenario": null
                },
                {
                    "value": "0,00E+00",
                    "module": "C1",
                    "scenario": null
                },
                {
                    "value": "0,00E+00",
                    "module": "C2",
                    "scenario": null
                },
                {
                    "value": "-3,21E+02",
                    "module": "C3",
                    "scenario": null
                },
                {
                    "value": "0,00E+00",
                    "module": "C4",
                    "scenario": null
                },
                {
                    "value": "0,00E+00",
                    "module": "D",
                    "scenario": null
                }
            ]
        },
        {
            "parameter": "PENRT",
            "values": [
                {
                    "value": "2,70E+04",
                    "module": "A1-A3",
                    "scenario": null
                },
                {
                    "value": "2,40E+02",
                    "module": "A4",
                    "scenario": null
                },
                {
                    "value": "0,00E+00",
                    "module": "C1",
                    "scenario": null
                },
                {
                    "value": "7,21E+01",
                    "module": "C2",
                    "scenario": null
                },
                {
                    "value": "-1,41E+02",
                    "module": "C3",
                    "scenario": null
                },
                {
                    "value": "2,87E+01",
                    "module": "C4",
                    "scenario": null
                },
                {
                    "value": "-7,81E+03",
                    "module": "D",
                    "scenario": null
                }
            ]
        },
        {
            "parameter": "SM",
            "values": [
                {
                    "value": "1,40E+02",
                    "module": "A1-A3",
                    "scenario": null
                },
                {
                    "value": "0,00E+00",
                    "module": "A4",
                    "scenario": null
                },
                {
                    "value": "0,00E+00",
                    "module": "C1",
                    "scenario": null
                },
                {
                    "value": "0,00E+00",
                    "module": "C2",
                    "scenario": null
                },
                {
                    "value": "2,01E-04",
                    "module": "C3",
                    "scenario": null
                },
                {
                    "value": "1,55E-01",
                    "module": "C4",
                    "scenario": null
                },
                {
                    "value": "1,62E+00",
                    "module": "D",
                    "scenario": null
                }
            ]
        },
        {
            "parameter": "RSF",
            "values": [
                {
                    "value": "4,38E+01",
                    "module": "A1-A3",
                    "scenario": null
                },
                {
                    "value": "1,13E-01",
                    "module": "A4",
                    "scenario": null
                },
                {
                    "value": "0,00E+00",
                    "module": "C1",
                    "scenario": null
                },
                {
                    "value": "3,69E-02",
                    "module": "C2",
                    "scenario": null
                },
                {
                    "value": "6,47E-01",
                    "module": "C3",
                    "scenario": null
                },
                {
                    "value": "3,18E-02",
                    "module": "C4",
                    "scenario": null
                },
                {
                    "value": "5,05E+00",
                    "module": "D",
                    "scenario": null
                }
            ]
        },
        {
            "parameter": "NRSF",
            "values": [
                {
                    "value": "4,39E+02",
                    "module": "A1-A3",
                    "scenario": null
                },
                {
                    "value": "3,92E-01",
                    "module": "A4",
                    "scenario": null
                },
                {
                    "value": "0,00E+00",
                    "module": "C1",
                    "scenario": null
                },
                {
                    "value": "1,32E-01",
                    "module": "C2",
                    "scenario": null
                },
                {
                    "value": "-5,95E-03",
                    "module": "C3",
                    "scenario": null
                },
                {
                    "value": "1,49E+00",
                    "module": "C4",
                    "scenario": null
                },
                {
                    "value": "1,68E+02",
                    "module": "D",
                    "scenario": null
                }
            ]
        },
        {
            "parameter": "FW",
            "values": [
                {
                    "value": "4,28E+01",
                    "module": "A1-A3",
                    "scenario": null
                },
                {
                    "value": "2,66E-02",
                    "module": "A4",
                    "scenario": null
                },
                {
                    "value": "0,00E+00",
                    "module": "C1",
                    "scenario": null
                },
                {
                    "value": "7,71E-03",
                    "module": "C2",
                    "scenario": null
                },
                {
                    "value": "1,92E-01",
                    "module": "C3",
                    "scenario": null
                },
                {
                    "value": "2,69E-02",
                    "module": "C4",
                    "scenario": null
                },
                {
                    "value": "-1,15E+01",
                    "module": "D",
                    "scenario": null
                }
            ]
        }
    ],
    "end_of_life_waste": [
        {
            "parameter": "HWD",
            "values": [
                {
                    "value": "1,86E+01",
                    "module": "A1-A3",
                    "scenario": null
                },
                {
                    "value": "1,28E-02",
                    "module": "A4",
                    "scenario": null
                },
                {
                    "value": "0,00E+00",
                    "module": "C1",
                    "scenario": null
                },
                {
                    "value": "3,72E-03",
                    "module": "C2",
                    "scenario": null
                },
                {
                    "value": "3,06E-03",
                    "module": "C3",
                    "scenario": null
                },
                {
                    "value": "7,56E+00",
                    "module": "C4",
                    "scenario": null
                },
                {
                    "value": "3,17E-01",
                    "module": "D",
                    "scenario": null
                }
            ]
        },
        {
            "parameter": "NHWD",
            "values": [
                {
                    "value": "6,15E+02",
                    "module": "A1-A3",
                    "scenario": null
                },
                {
                    "value": "1,68E+01",
                    "module": "A4",
                    "scenario": null
                },
                {
                    "value": "0,00E+00",
                    "module": "C1",
                    "scenario": null
                },
                {
                    "value": "3,51E+00",
                    "module": "C2",
                    "scenario": null
                },
                {
                    "value": "2,69E+01",
                    "module": "C3",
                    "scenario": null
                },
                {
                    "value": "3,56E+01",
                    "module": "C4",
                    "scenario": null
                },
                {
                    "value": "-2,02E+02",
                    "module": "D",
                    "scenario": null
                }
            ]
        },
        {
            "parameter": "RWD",
            "values": [
                {
                    "value": "1,06E-01",
                    "module": "A1-A3",
                    "scenario": null
                },
                {
                    "value": "1,64E-03",
                    "module": "A4",
                    "scenario": null
                },
                {
                    "value": "0,00E+00",
                    "module": "C1",
                    "scenario": null
                },
                {
                    "value": "4,91E-04",
                    "module": "C2",
                    "scenario": null
                },
                {
                    "value": "1,53E-04",
                    "module": "C3",
                    "scenario": null
                },
                {
                    "value": "4,10E-06",
                    "module": "C4",
                    "scenario": null
                },
                {
                    "value": "-2,46E-02",
                    "module": "D",
                    "scenario": null
                }
            ]
        }
    ],
    "end_of_life_flow": [
        {
            "parameter": "CRU",
            "values": [
                {
                    "value": "0,00E+00",
                    "module": "A1-A3",
                    "scenario": null
                },
                {
                    "value": "0,00E+00",
                    "module": "A4",
                    "scenario": null
                },
                {
                    "value": "0,00E+00",
                    "module": "C1",
                    "scenario": null
                },
                {
                    "value": "0,00E+00",
                    "module": "C2",
                    "scenario": null
                },
                {
                    "value": "0,00E+00",
                    "module": "C3",
                    "scenario": null
                },
                {
                    "value": "0,00E+00",
                    "module": "C4",
                    "scenario": null
                },
                {
                    "value": "0,00E+00",
                    "module": "D",
                    "scenario": null
                }
            ]
        },
        {
            "parameter": "MFR",
            "values": [
                {
                    "value": "7,47E+01",
                    "module": "A1-A3",
                    "scenario": null
                },
                {
                    "value": "0,00E+00",
                    "module": "A4",
                    "scenario": null
                },
                {
                    "value": "0,00E+00",
                    "module": "C1",
                    "scenario": null
                },
                {
                    "value": "0,00E+00",
                    "module": "C2",
                    "scenario": null
                },
                {
                    "value": "2,94E+02",
                    "module": "C3",
                    "scenario": null
                },
                {
                    "value": "1,52E-04",
                    "module": "C4",
                    "scenario": null
                },
                {
                    "value": "-1,55E-01",
                    "module": "D",
                    "scenario": null
                }
            ]
        },
        {
            "parameter": "MER",
            "values": [
                {
                    "value": "2,44E+01",
                    "module": "A1-A3",
                    "scenario": null
                },
                {
                    "value": "0,00E+00",
                    "module": "A4",
                    "scenario": null
                },
                {
                    "value": "0,00E+00",
                    "module": "C1",
                    "scenario": null
                },
                {
                    "value": "0,00E+00",
                    "module": "C2",
                    "scenario": null
                },
                {
                    "value": "2,35E+01",
                    "module": "C3",
                    "scenario": null
                },
                {
                    "value": "4,37E-06",
                    "module": "C4",
                    "scenario": null
                },
                {
                    "value": "-1,96E-02",
                    "module": "D",
                    "scenario": null
                }
            ]
        },
        {
            "parameter": "EEE",
            "values": [
                {
                    "value": "1,44E+01",
                    "module": "A1-A3",
                    "scenario": null
                },
                {
                    "value": "0,00E+00",
                    "module": "A4",
                    "scenario": null
                },
                {
                    "value": "0,00E+00",
                    "module": "C1",
                    "scenario": null
                },
                {
                    "value": "0,00E+00",
                    "module": "C2",
                    "scenario": null
                },
                {
                    "value": "1,01E+00",
                    "module": "C3",
                    "scenario": null
                },
                {
                    "value": "1,56E-04",
                    "module": "C4",
                    "scenario": null
                },
                {
                    "value": "-8,11E-02",
                    "module": "D",
                    "scenario": null
                }
            ]
        },
        {
            "parameter": "EET",
            "values": [
                {
                    "value": "2,17E+02",
                    "module": "A1-A3",
                    "scenario": null
                },
                {
                    "value": "0,00E+00",
                    "module": "A4",
                    "scenario": null
                },
                {
                    "value": "0,00E+00",
                    "module": "C1",
                    "scenario": null
                },
                {
                    "value": "0,00E+00",
                    "module": "C2",
                    "scenario": null
                },
                {
                    "value": "1,53E+01",
                    "module": "C3",
                    "scenario": null
                },
                {
                    "value": "2,36E-03",
                    "module": "C4",
                    "scenario": null
                },
                {
                    "value": "-1,23E+00",
                    "module": "D",
                    "scenario": null
                }
            ]
        }
    ]
}