{
    "product_name": "Sp\u00e6ncom CO2 reduceret 18-22cm huld\u00e6k i P50 X0.XC1",
    "epd_id": "NEPD-8981-8648",
    "compliance": [
        "EN 15804+A2",
        "ISO 14025",
        "ISO 21930"
    ],
    "producer_name": "Sp\u00e6ncom A/S",
    "environmental_impact": [
        {
            "parameter": "GWP-total",
            "values": [
                {
                    "value": "7,08E+01",
                    "module": "A1",
                    "scenario": null
                },
                {
                    "value": "4,84E+00",
                    "module": "A2",
                    "scenario": null
                },
                {
                    "value": "7,12E+00",
                    "module": "A3",
                    "scenario": null
                },
                {
                    "value": "1,65E+01",
                    "module": "A4",
                    "scenario": null
                },
                {
                    "value": "-1,05E+01",
                    "module": "B1",
                    "scenario": null
                },
                {
                    "value": "4,00E+00",
                    "module": "C1",
                    "scenario": null
                },
                {
                    "value": "8,17E+00",
                    "module": "C2",
                    "scenario": null
                },
                {
                    "value": "7,20E-01",
                    "module": "C3",
                    "scenario": null
                },
                {
                    "value": "1,39E-01",
                    "module": "C4",
                    "scenario": null
                },
                {
                    "value": "-1,07E+01",
                    "module": "D",
                    "scenario": null
                },
                {
                    "value": "8,27E+01",
                    "module": "A1A3",
                    "scenario": null
                }
            ]
        },
        {
            "parameter": "GWP-fossil",
            "values": [
                {
                    "value": "7,05E+01",
                    "module": "A1",
                    "scenario": null
                },
                {
                    "value": "4,83E+00",
                    "module": "A2",
                    "scenario": null
                },
                {
                    "value": "1,04E+01",
                    "module": "A3",
                    "scenario": null
                },
                {
                    "value": "1,65E+01",
                    "module": "A4",
                    "scenario": null
                },
                {
                    "value": "-1,05E+01",
                    "module": "B1",
                    "scenario": null
                },
                {
                    "value": "4,00E+00",
                    "module": "C1",
                    "scenario": null
                },
                {
                    "value": "8,17E+00",
                    "module": "C2",
                    "scenario": null
                },
                {
                    "value": "7,10E-01",
                    "module": "C3",
                    "scenario": null
                },
                {
                    "value": "1,39E-01",
                    "module": "C4",
                    "scenario": null
                },
                {
                    "value": "-1,06E+01",
                    "module": "D",
                    "scenario": null
                },
                {
                    "value": "8,58E+01",
                    "module": "A1A3",
                    "scenario": null
                }
            ]
        },
        {
            "parameter": "GWP-biogenic",
            "values": [
                {
                    "value": "3,07E-01",
                    "module": "A1",
                    "scenario": null
                },
                {
                    "value": "2,00E-03",
                    "module": "A2",
                    "scenario": null
                },
                {
                    "value": "-6,69E+00",
                    "module": "A3",
                    "scenario": null
                },
                {
                    "value": "6,83E-03",
                    "module": "A4",
                    "scenario": null
                },
                {
                    "value": "0,00E+00",
                    "module": "B1",
                    "scenario": null
                },
                {
                    "value": "7,50E-04",
                    "module": "C1",
                    "scenario": null
                },
                {
                    "value": "3,38E-03",
                    "module": "C2",
                    "scenario": null
                },
                {
                    "value": "5,93E-03",
                    "module": "C3",
                    "scenario": null
                },
                {
                    "value": "1,18E-04",
                    "module": "C4",
                    "scenario": null
                },
                {
                    "value": "-4,83E-02",
                    "module": "D",
                    "scenario": null
                },
                {
                    "value": "-6,39E+00",
                    "module": "A1A3",
                    "scenario": null
                }
            ]
        },
        {
            "parameter": "GWP-luluc",
            "values": [
                {
                    "value": "3,03E-02",
                    "module": "A1",
                    "scenario": null
                },
                {
                    "value": "1,65E-03",
                    "module": "A2",
                    "scenario": null
                },
                {
                    "value": "3,37E+00",
                    "module": "A3",
                    "scenario": null
                },
                {
                    "value": "5,87E-03",
                    "module": "A4",
                    "scenario": null
                },
                {
                    "value": "0,00E+00",
                    "module": "B1",
                    "scenario": null
                },
                {
                    "value": "3,15E-04",
                    "module": "C1",
                    "scenario": null
                },
                {
                    "value": "2,91E-03",
                    "module": "C2",
                    "scenario": null
                },
                {
                    "value": "9,50E-04",
                    "module": "C3",
                    "scenario": null
                },
                {
                    "value": "2,72E-05",
                    "module": "C4",
                    "scenario": null
                },
                {
                    "value": "-5,30E-03",
                    "module": "D",
                    "scenario": null
                },
                {
                    "value": "3,40E+00",
                    "module": "A1A3",
                    "scenario": null
                }
            ]
        },
        {
            "parameter": "ODP",
            "values": [
                {
                    "value": "1,92E-06",
                    "module": "A1",
                    "scenario": null
                },
                {
                    "value": "1,12E-06",
                    "module": "A2",
                    "scenario": null
                },
                {
                    "value": "1,74E-06",
                    "module": "A3",
                    "scenario": null
                },
                {
                    "value": "3,74E-06",
                    "module": "A4",
                    "scenario": null
                },
                {
                    "value": "0,00E+00",
                    "module": "B1",
                    "scenario": null
                },
                {
                    "value": "8,64E-07",
                    "module": "C1",
                    "scenario": null
                },
                {
                    "value": "1,85E-06",
                    "module": "C2",
                    "scenario": null
                },
                {
                    "value": "1,35E-07",
                    "module": "C3",
                    "scenario": null
                },
                {
                    "value": "6,75E-08",
                    "module": "C4",
                    "scenario": null
                },
                {
                    "value": "-9,88E-05",
                    "module": "D",
                    "scenario": null
                },
                {
                    "value": "4,79E-06",
                    "module": "A1A3",
                    "scenario": null
                }
            ]
        },
        {
            "parameter": "AP",
            "values": [
                {
                    "value": "7,61E-01",
                    "module": "A1",
                    "scenario": null
                },
                {
                    "value": "2,40E-02",
                    "module": "A2",
                    "scenario": null
                },
                {
                    "value": "7,78E-02",
                    "module": "A3",
                    "scenario": null
                },
                {
                    "value": "4,74E-02",
                    "module": "A4",
                    "scenario": null
                },
                {
                    "value": "0,00E+00",
                    "module": "B1",
                    "scenario": null
                },
                {
                    "value": "4,18E-02",
                    "module": "C1",
                    "scenario": null
                },
                {
                    "value": "2,35E-02",
                    "module": "C2",
                    "scenario": null
                },
                {
                    "value": "5,56E-03",
                    "module": "C3",
                    "scenario": null
                },
                {
                    "value": "1,35E-03",
                    "module": "C4",
                    "scenario": null
                },
                {
                    "value": "-6,15E-02",
                    "module": "D",
                    "scenario": null
                },
                {
                    "value": "8,63E-01",
                    "module": "A1A3",
                    "scenario": null
                }
            ]
        },
        {
            "parameter": "POCP",
            "values": [
                {
                    "value": "7,39E-01",
                    "module": "A1",
                    "scenario": null
                },
                {
                    "value": "1,97E-02",
                    "module": "A2",
                    "scenario": null
                },
                {
                    "value": "5,01E-02",
                    "module": "A3",
                    "scenario": null
                },
                {
                    "value": "4,02E-02",
                    "module": "A4",
                    "scenario": null
                },
                {
                    "value": "0,00E+00",
                    "module": "B1",
                    "scenario": null
                },
                {
                    "value": "5,57E-02",
                    "module": "C1",
                    "scenario": null
                },
                {
                    "value": "1,99E-02",
                    "module": "C2",
                    "scenario": null
                },
                {
                    "value": "5,03E-03",
                    "module": "C3",
                    "scenario": null
                },
                {
                    "value": "1,60E-03",
                    "module": "C4",
                    "scenario": null
                },
                {
                    "value": "-6,34E-02",
                    "module": "D",
                    "scenario": null
                },
                {
                    "value": "8,09E-01",
                    "module": "A1A3",
                    "scenario": null
                }
            ]
        },
        {
            "parameter": "ADPE",
            "values": [
                {
                    "value": "5,24E-04",
                    "module": "A1",
                    "scenario": null
                },
                {
                    "value": "9,49E-05",
                    "module": "A2",
                    "scenario": null
                },
                {
                    "value": "2,00E-04",
                    "module": "A3",
                    "scenario": null
                },
                {
                    "value": "4,56E-04",
                    "module": "A4",
                    "scenario": null
                },
                {
                    "value": "0,00E+00",
                    "module": "B1",
                    "scenario": null
                },
                {
                    "value": "6,14E-06",
                    "module": "C1",
                    "scenario": null
                },
                {
                    "value": "2,26E-04",
                    "module": "C2",
                    "scenario": null
                },
                {
                    "value": "8,72E-06",
                    "module": "C3",
                    "scenario": null
                },
                {
                    "value": "1,23E-06",
                    "module": "C4",
                    "scenario": null
                },
                {
                    "value": "-3,39E-04",
                    "module": "D",
                    "scenario": null
                },
                {
                    "value": "8,19E-04",
                    "module": "A1A3",
                    "scenario": null
                }
            ]
        },
        {
            "parameter": "ADPF",
            "values": [
                {
                    "value": "3,95E+02",
                    "module": "A1",
                    "scenario": null
                },
                {
                    "value": "7,59E+01",
                    "module": "A2",
                    "scenario": null
                },
                {
                    "value": "1,38E+02",
                    "module": "A3",
                    "scenario": null
                },
                {
                    "value": "2,49E+02",
                    "module": "A4",
                    "scenario": null
                },
                {
                    "value": "0,00E+00",
                    "module": "B1",
                    "scenario": null
                },
                {
                    "value": "5,50E+01",
                    "module": "C1",
                    "scenario": null
                },
                {
                    "value": "1,23E+02",
                    "module": "C2",
                    "scenario": null
                },
                {
                    "value": "2,13E+01",
                    "module": "C3",
                    "scenario": null
                },
                {
                    "value": "4,47E+00",
                    "module": "C4",
                    "scenario": null
                },
                {
                    "value": "-1,08E+02",
                    "module": "D",
                    "scenario": null
                },
                {
                    "value": "6,09E+02",
                    "module": "A1A3",
                    "scenario": null
                }
            ]
        },
        {
            "parameter": "WDP",
            "values": [
                {
                    "value": "2,04E+03",
                    "module": "A1",
                    "scenario": null
                },
                {
                    "value": "5,97E+01",
                    "module": "A2",
                    "scenario": null
                },
                {
                    "value": "1,60E+02",
                    "module": "A3",
                    "scenario": null
                },
                {
                    "value": "2,41E+02",
                    "module": "A4",
                    "scenario": null
                },
                {
                    "value": "0,00E+00",
                    "module": "B1",
                    "scenario": null
                },
                {
                    "value": "1,17E+01",
                    "module": "C1",
                    "scenario": null
                },
                {
                    "value": "1,19E+02",
                    "module": "C2",
                    "scenario": null
                },
                {
                    "value": "2,35E+03",
                    "module": "C3",
                    "scenario": null
                },
                {
                    "value": "9,42E+00",
                    "module": "C4",
                    "scenario": null
                },
                {
                    "value": "-1,30E+03",
                    "module": "D",
                    "scenario": null
                },
                {
                    "value": "2,26E+03",
                    "module": "A1A3",
                    "scenario": null
                }
            ]
        },
        {
            "parameter": "EP-freshwater",
            "values": [
                {
                    "value": "1,35E-03",
                    "module": "A1",
                    "scenario": null
                },
                {
                    "value": "3,71E-05",
                    "module": "A2",
                    "scenario": null
                },
                {
                    "value": "8,29E-04",
                    "module": "A3",
                    "scenario": null
                },
                {
                    "value": "1,32E-04",
                    "module": "A4",
                    "scenario": null
                },
                {
                    "value": "0,00E+00",
                    "module": "B1",
                    "scenario": null
                },
                {
                    "value": "1,46E-05",
                    "module": "C1",
                    "scenario": null
                },
                {
                    "value": "6,53E-05",
                    "module": "C2",
                    "scenario": null
                },
                {
                    "value": "4,34E-05",
                    "module": "C3",
                    "scenario": null
                },
                {
                    "value": "1,04E-06",
                    "module": "C4",
                    "scenario": null
                },
                {
                    "value": "-5,76E-04",
                    "module": "D",
                    "scenario": null
                },
                {
                    "value": "2,21E-03",
                    "module": "A1A3",
                    "scenario": null
                }
            ]
        },
        {
            "parameter": "EP-marine",
            "values": [
                {
                    "value": "4,53E-02",
                    "module": "A1",
                    "scenario": null
                },
                {
                    "value": "5,27E-03",
                    "module": "A2",
                    "scenario": null
                },
                {
                    "value": "5,75E-02",
                    "module": "A3",
                    "scenario": null
                },
                {
                    "value": "9,38E-03",
                    "module": "A4",
                    "scenario": null
                },
                {
                    "value": "0,00E+00",
                    "module": "B1",
                    "scenario": null
                },
                {
                    "value": "1,85E-02",
                    "module": "C1",
                    "scenario": null
                },
                {
                    "value": "4,64E-03",
                    "module": "C2",
                    "scenario": null
                },
                {
                    "value": "1,63E-03",
                    "module": "C3",
                    "scenario": null
                },
                {
                    "value": "5,08E-04",
                    "module": "C4",
                    "scenario": null
                },
                {
                    "value": "-1,55E-02",
                    "module": "D",
                    "scenario": null
                },
                {
                    "value": "1,08E-01",
                    "module": "A1A3",
                    "scenario": null
                }
            ]
        },
        {
            "parameter": "EP-terrestrial",
            "values": [
                {
                    "value": "5,10E-01",
                    "module": "A1",
                    "scenario": null
                },
                {
                    "value": "5,88E-02",
                    "module": "A2",
                    "scenario": null
                },
                {
                    "value": "3,11E-01",
                    "module": "A3",
                    "scenario": null
                },
                {
                    "value": "1,05E-01",
                    "module": "A4",
                    "scenario": null
                },
                {
                    "value": "0,00E+00",
                    "module": "B1",
                    "scenario": null
                },
                {
                    "value": "2,00E-01",
                    "module": "C1",
                    "scenario": null
                },
                {
                    "value": "5,19E-02",
                    "module": "C2",
                    "scenario": null
                },
                {
                    "value": "1,88E-02",
                    "module": "C3",
                    "scenario": null
                },
                {
                    "value": "5,59E-03",
                    "module": "C4",
                    "scenario": null
                },
                {
                    "value": "-1,69E-01",
                    "module": "D",
                    "scenario": null
                },
                {
                    "value": "8,80E-01",
                    "module": "A1A3",
                    "scenario": null
                }
            ]
        },
        {
            "parameter": "GWP-IOBC",
            "values": [
                {
                    "value": "7,04E+01",
                    "module": "A1",
                    "scenario": null
                },
                {
                    "value": "4,84E+00",
                    "module": "A2",
                    "scenario": null
                },
                {
                    "value": "1,56E+01",
                    "module": "A3",
                    "scenario": null
                },
                {
                    "value": "1,65E+01",
                    "module": "A4",
                    "scenario": null
                },
                {
                    "value": "-1,05E+01",
                    "module": "B1",
                    "scenario": null
                },
                {
                    "value": "4,00E+00",
                    "module": "C1",
                    "scenario": null
                },
                {
                    "value": "8,17E+00",
                    "module": "C2",
                    "scenario": null
                },
                {
                    "value": "7,11E-01",
                    "module": "C3",
                    "scenario": null
                },
                {
                    "value": "1,39E-01",
                    "module": "C4",
                    "scenario": null
                },
                {
                    "value": "-1,49E+01",
                    "module": "D",
                    "scenario": null
                },
                {
                    "value": "9,08E+01",
                    "module": "A1A3",
                    "scenario": null
                }
            ]
        }
    ],
    "additional_environmental_impact": [
        {
            "parameter": "PM",
            "values": [
                {
                    "value": "1,64E-02",
                    "module": "A1",
                    "scenario": null
                },
                {
                    "value": "3,75E-07",
                    "module": "A2",
                    "scenario": null
                },
                {
                    "value": "9,61E-07",
                    "module": "A3",
                    "scenario": null
                },
                {
                    "value": "1,01E-06",
                    "module": "A4",
                    "scenario": null
                },
                {
                    "value": "0,00E+00",
                    "module": "B1",
                    "scenario": null
                },
                {
                    "value": "5,06E-06",
                    "module": "C1",
                    "scenario": null
                },
                {
                    "value": "5,00E-07",
                    "module": "C2",
                    "scenario": null
                },
                {
                    "value": "8,90E-08",
                    "module": "C3",
                    "scenario": null
                },
                {
                    "value": "2,88E-08",
                    "module": "C4",
                    "scenario": null
                },
                {
                    "value": "-1,12E-06",
                    "module": "D",
                    "scenario": null
                },
                {
                    "value": "1,64E-02",
                    "module": "A1A3",
                    "scenario": null
                }
            ]
        },
        {
            "parameter": "ETP-fw",
            "values": [
                {
                    "value": "8,76E+02",
                    "module": "A1",
                    "scenario": null
                },
                {
                    "value": "5,50E+01",
                    "module": "A2",
                    "scenario": null
                },
                {
                    "value": "1,30E+02",
                    "module": "A3",
                    "scenario": null
                },
                {
                    "value": "1,85E+02",
                    "module": "A4",
                    "scenario": null
                },
                {
                    "value": "0,00E+00",
                    "module": "B1",
                    "scenario": null
                },
                {
                    "value": "3,01E+01",
                    "module": "C1",
                    "scenario": null
                },
                {
                    "value": "9,15E+01",
                    "module": "C2",
                    "scenario": null
                },
                {
                    "value": "1,52E+01",
                    "module": "C3",
                    "scenario": null
                },
                {
                    "value": "2,21E+00",
                    "module": "C4",
                    "scenario": null
                },
                {
                    "value": "-5,07E+02",
                    "module": "D",
                    "scenario": null
                },
                {
                    "value": "1,06E+03",
                    "module": "A1A3",
                    "scenario": null
                }
            ]
        },
        {
            "parameter": "HTP-c",
            "values": [
                {
                    "value": "1,00E-07",
                    "module": "A1",
                    "scenario": null
                },
                {
                    "value": "0,00E+00",
                    "module": "A2",
                    "scenario": null
                },
                {
                    "value": "7,83E-09",
                    "module": "A3",
                    "scenario": null
                },
                {
                    "value": "0,00E+00",
                    "module": "A4",
                    "scenario": null
                },
                {
                    "value": "0,00E+00",
                    "module": "B1",
                    "scenario": null
                },
                {
                    "value": "9,99E-10",
                    "module": "C1",
                    "scenario": null
                },
                {
                    "value": "0,00E+00",
                    "module": "C2",
                    "scenario": null
                },
                {
                    "value": "9,68E-10",
                    "module": "C3",
                    "scenario": null
                },
                {
                    "value": "6,50E-11",
                    "module": "C4",
                    "scenario": null
                },
                {
                    "value": "-4,24E-08",
                    "module": "D",
                    "scenario": null
                },
                {
                    "value": "1,08E-07",
                    "module": "A1A3",
                    "scenario": null
                }
            ]
        },
        {
            "parameter": "HTP-nc",
            "values": [
                {
                    "value": "1,40E-06",
                    "module": "A1",
                    "scenario": null
                },
                {
                    "value": "5,26E-08",
                    "module": "A2",
                    "scenario": null
                },
                {
                    "value": "2,76E-07",
                    "module": "A3",
                    "scenario": null
                },
                {
                    "value": "2,02E-07",
                    "module": "A4",
                    "scenario": null
                },
                {
                    "value": "0,00E+00",
                    "module": "B1",
                    "scenario": null
                },
                {
                    "value": "2,80E-08",
                    "module": "C1",
                    "scenario": null
                },
                {
                    "value": "1,00E-07",
                    "module": "C2",
                    "scenario": null
                },
                {
                    "value": "1,36E-08",
                    "module": "C3",
                    "scenario": null
                },
                {
                    "value": "1,29E-09",
                    "module": "C4",
                    "scenario": null
                },
                {
                    "value": "8,33E-07",
                    "module": "D",
                    "scenario": null
                },
                {
                    "value": "1,73E-06",
                    "module": "A1A3",
                    "scenario": null
                }
            ]
        },
        {
            "parameter": "SQP",
            "values": [
                {
                    "value": "-1,60E+01",
                    "module": "A1",
                    "scenario": null
                },
                {
                    "value": "7,41E+01",
                    "module": "A2",
                    "scenario": null
                },
                {
                    "value": "1,72E+03",
                    "module": "A3",
                    "scenario": null
                },
                {
                    "value": "1,74E+02",
                    "module": "A4",
                    "scenario": null
                },
                {
                    "value": "0,00E+00",
                    "module": "B1",
                    "scenario": null
                },
                {
                    "value": "6,69E+00",
                    "module": "C1",
                    "scenario": null
                },
                {
                    "value": "8,64E+01",
                    "module": "C2",
                    "scenario": null
                },
                {
                    "value": "1,21E+01",
                    "module": "C3",
                    "scenario": null
                },
                {
                    "value": "1,63E+01",
                    "module": "C4",
                    "scenario": null
                },
                {
                    "value": "7,86E+01",
                    "module": "D",
                    "scenario": null
                },
                {
                    "value": "1,78E+03",
                    "module": "A1A3",
                    "scenario": null
                }
            ]
        },
        {
            "parameter": "IRP",
            "values": [
                {
                    "value": "1,10E+00",
                    "module": "A1",
                    "scenario": null
                },
                {
                    "value": "3,32E-01",
                    "module": "A2",
                    "scenario": null
                },
                {
                    "value": "3,95E-01",
                    "module": "A3",
                    "scenario": null
                },
                {
                    "value": "1,09E+00",
                    "module": "A4",
                    "scenario": null
                },
                {
                    "value": "0,00E+00",
                    "module": "B1",
                    "scenario": null
                },
                {
                    "value": "2,40E-01",
                    "module": "C1",
                    "scenario": null
                },
                {
                    "value": "5,40E-01",
                    "module": "C2",
                    "scenario": null
                },
                {
                    "value": "3,58E-01",
                    "module": "C3",
                    "scenario": null
                },
                {
                    "value": "1,94E-02",
                    "module": "C4",
                    "scenario": null
                },
                {
                    "value": "-3,09E-01",
                    "module": "D",
                    "scenario": null
                },
                {
                    "value": "1,83E+00",
                    "module": "A1A3",
                    "scenario": null
                }
            ]
        }
    ],
    "resource_use": [
        {
            "parameter": "PERE",
            "values": [
                {
                    "value": "4,68E+01",
                    "module": "A1",
                    "scenario": null
                },
                {
                    "value": "9,63E-01",
                    "module": "A2",
                    "scenario": null
                },
                {
                    "value": "1,24E+02",
                    "module": "A3",
                    "scenario": null
                },
                {
                    "value": "3,57E+00",
                    "module": "A4",
                    "scenario": null
                },
                {
                    "value": "0,00E+00",
                    "module": "B1",
                    "scenario": null
                },
                {
                    "value": "3,00E-01",
                    "module": "C1",
                    "scenario": null
                },
                {
                    "value": "1,77E+00",
                    "module": "C2",
                    "scenario": null
                },
                {
                    "value": "1,10E+01",
                    "module": "C3",
                    "scenario": null
                },
                {
                    "value": "6,89E-02",
                    "module": "C4",
                    "scenario": null
                },
                {
                    "value": "-1,45E+01",
                    "module": "D",
                    "scenario": null
                },
                {
                    "value": "1,72E+02",
                    "module": "A1A3",
                    "scenario": null
                }
            ]
        },
        {
            "parameter": "PERM",
            "values": [
                {
                    "value": "4,36E-02",
                    "module": "A1",
                    "scenario": null
                },
                {
                    "value": "0,00E+00",
                    "module": "A2",
                    "scenario": null
                },
                {
                    "value": "0,00E+00",
                    "module": "A3",
                    "scenario": null
                },
                {
                    "value": "0,00E+00",
                    "module": "A4",
                    "scenario": null
                },
                {
                    "value": "0,00E+00",
                    "module": "B1",
                    "scenario": null
                },
                {
                    "value": "0,00E+00",
                    "module": "C1",
                    "scenario": null
                },
                {
                    "value": "0,00E+00",
                    "module": "C2",
                    "scenario": null
                },
                {
                    "value": "0,00E+00",
                    "module": "C3",
                    "scenario": null
                },
                {
                    "value": "0,00E+00",
                    "module": "C4",
                    "scenario": null
                },
                {
                    "value": "0,00E+00",
                    "module": "D",
                    "scenario": null
                },
                {
                    "value": "4,36E-02",
                    "module": "A1A3",
                    "scenario": null
                }
            ]
        },
        {
            "parameter": "PERT",
            "values": [
                {
                    "value": "4,68E+01",
                    "module": "A1",
                    "scenario": null
                },
                {
                    "value": "9,63E-01",
                    "module": "A2",
                    "scenario": null
                },
                {
                    "value": "1,24E+02",
                    "module": "A3",
                    "scenario": null
                },
                {
                    "value": "3,57E+00",
                    "module": "A4",
                    "scenario": null
                },
                {
                    "value": "0,00E+00",
                    "module": "B1",
                    "scenario": null
                },
                {
                    "value": "3,00E-01",
                    "module": "C1",
                    "scenario": null
                },
                {
                    "value": "1,77E+00",
                    "module": "C2",
                    "scenario": null
                },
                {
                    "value": "1,10E+01",
                    "module": "C3",
                    "scenario": null
                },
                {
                    "value": "6,89E-02",
                    "module": "C4",
                    "scenario": null
                },
                {
                    "value": "-1,45E+01",
                    "module": "D",
                    "scenario": null
                },
                {
                    "value": "1,72E+02",
                    "module": "A1A3",
                    "scenario": null
                }
            ]
        },
        {
            "parameter": "PENRE",
            "values": [
                {
                    "value": "3,40E+02",
                    "module": "A1",
                    "scenario": null
                },
                {
                    "value": "7,59E+01",
                    "module": "A2",
                    "scenario": null
                },
                {
                    "value": "1,42E+02",
                    "module": "A3",
                    "scenario": null
                },
                {
                    "value": "2,49E+02",
                    "module": "A4",
                    "scenario": null
                },
                {
                    "value": "0,00E+00",
                    "module": "B1",
                    "scenario": null
                },
                {
                    "value": "5,50E+01",
                    "module": "C1",
                    "scenario": null
                },
                {
                    "value": "1,23E+02",
                    "module": "C2",
                    "scenario": null
                },
                {
                    "value": "2,13E+01",
                    "module": "C3",
                    "scenario": null
                },
                {
                    "value": "4,47E+00",
                    "module": "C4",
                    "scenario": null
                },
                {
                    "value": "-1,10E+02",
                    "module": "D",
                    "scenario": null
                },
                {
                    "value": "5,58E+02",
                    "module": "A1A3",
                    "scenario": null
                }
            ]
        },
        {
            "parameter": "PENRM",
            "values": [
                {
                    "value": "1,48E+01",
                    "module": "A1",
                    "scenario": null
                },
                {
                    "value": "0,00E+00",
                    "module": "A2",
                    "scenario": null
                },
                {
                    "value": "1,99E+00",
                    "module": "A3",
                    "scenario": null
                },
                {
                    "value": "0,00E+00",
                    "module": "A4",
                    "scenario": null
                },
                {
                    "value": "0,00E+00",
                    "module": "B1",
                    "scenario": null
                },
                {
                    "value": "0,00E+00",
                    "module": "C1",
                    "scenario": null
                },
                {
                    "value": "0,00E+00",
                    "module": "C2",
                    "scenario": null
                },
                {
                    "value": "-1,48E+01",
                    "module": "C3",
                    "scenario": null
                },
                {
                    "value": "0,00E+00",
                    "module": "C4",
                    "scenario": null
                },
                {
                    "value": "0,00E+00",
                    "module": "D",
                    "scenario": null
                },
                {
                    "value": "1,68E+01",
                    "module": "A1A3",
                    "scenario": null
                }
            ]
        },
        {
            "parameter": "PENRT",
            "values": [
                {
                    "value": "3,55E+02",
                    "module": "A1",
                    "scenario": null
                },
                {
                    "value": "7,59E+01",
                    "module": "A2",
                    "scenario": null
                },
                {
                    "value": "1,44E+02",
                    "module": "A3",
                    "scenario": null
                },
                {
                    "value": "2,49E+02",
                    "module": "A4",
                    "scenario": null
                },
                {
                    "value": "0,00E+00",
                    "module": "B1",
                    "scenario": null
                },
                {
                    "value": "5,50E+01",
                    "module": "C1",
                    "scenario": null
                },
                {
                    "value": "1,23E+02",
                    "module": "C2",
                    "scenario": null
                },
                {
                    "value": "6,59E+00",
                    "module": "C3",
                    "scenario": null
                },
                {
                    "value": "4,47E+00",
                    "module": "C4",
                    "scenario": null
                },
                {
                    "value": "-1,10E+02",
                    "module": "D",
                    "scenario": null
                },
                {
                    "value": "5,75E+02",
                    "module": "A1A3",
                    "scenario": null
                }
            ]
        },
        {
            "parameter": "SM",
            "values": [
                {
                    "value": "9,43E+00",
                    "module": "A1",
                    "scenario": null
                },
                {
                    "value": "0,00E+00",
                    "module": "A2",
                    "scenario": null
                },
                {
                    "value": "9,90E-01",
                    "module": "A3",
                    "scenario": null
                },
                {
                    "value": "0,00E+00",
                    "module": "A4",
                    "scenario": null
                },
                {
                    "value": "0,00E+00",
                    "module": "B1",
                    "scenario": null
                },
                {
                    "value": "0,00E+00",
                    "module": "C1",
                    "scenario": null
                },
                {
                    "value": "0,00E+00",
                    "module": "C2",
                    "scenario": null
                },
                {
                    "value": "0,00E+00",
                    "module": "C3",
                    "scenario": null
                },
                {
                    "value": "0,00E+00",
                    "module": "C4",
                    "scenario": null
                },
                {
                    "value": "0,00E+00",
                    "module": "D",
                    "scenario": null
                },
                {
                    "value": "1,04E+01",
                    "module": "A1A3",
                    "scenario": null
                }
            ]
        },
        {
            "parameter": "RSF",
            "values": [
                {
                    "value": "4,15E-01",
                    "module": "A1",
                    "scenario": null
                },
                {
                    "value": "3,37E-02",
                    "module": "A2",
                    "scenario": null
                },
                {
                    "value": "6,40E-02",
                    "module": "A3",
                    "scenario": null
                },
                {
                    "value": "1,28E-01",
                    "module": "A4",
                    "scenario": null
                },
                {
                    "value": "0,00E+00",
                    "module": "B1",
                    "scenario": null
                },
                {
                    "value": "0,00E+00",
                    "module": "C1",
                    "scenario": null
                },
                {
                    "value": "6,32E-02",
                    "module": "C2",
                    "scenario": null
                },
                {
                    "value": "3,89E-06",
                    "module": "C3",
                    "scenario": null
                },
                {
                    "value": "1,42E-03",
                    "module": "C4",
                    "scenario": null
                },
                {
                    "value": "1,27E-01",
                    "module": "D",
                    "scenario": null
                },
                {
                    "value": "5,13E-01",
                    "module": "A1A3",
                    "scenario": null
                }
            ]
        },
        {
            "parameter": "NRSF",
            "values": [
                {
                    "value": "5,20E-01",
                    "module": "A1",
                    "scenario": null
                },
                {
                    "value": "1,22E-01",
                    "module": "A2",
                    "scenario": null
                },
                {
                    "value": "1,93E-01",
                    "module": "A3",
                    "scenario": null
                },
                {
                    "value": "4,57E-01",
                    "module": "A4",
                    "scenario": null
                },
                {
                    "value": "0,00E+00",
                    "module": "B1",
                    "scenario": null
                },
                {
                    "value": "0,00E+00",
                    "module": "C1",
                    "scenario": null
                },
                {
                    "value": "2,26E-01",
                    "module": "C2",
                    "scenario": null
                },
                {
                    "value": "0,00E+00",
                    "module": "C3",
                    "scenario": null
                },
                {
                    "value": "4,09E-03",
                    "module": "C4",
                    "scenario": null
                },
                {
                    "value": "8,66E+00",
                    "module": "D",
                    "scenario": null
                },
                {
                    "value": "8,34E-01",
                    "module": "A1A3",
                    "scenario": null
                }
            ]
        },
        {
            "parameter": "FW",
            "values": [
                {
                    "value": "1,64E+00",
                    "module": "A1",
                    "scenario": null
                },
                {
                    "value": "8,22E-03",
                    "module": "A2",
                    "scenario": null
                },
                {
                    "value": "2,19E-01",
                    "module": "A3",
                    "scenario": null
                },
                {
                    "value": "2,67E-02",
                    "module": "A4",
                    "scenario": null
                },
                {
                    "value": "0,00E+00",
                    "module": "B1",
                    "scenario": null
                },
                {
                    "value": "2,83E-03",
                    "module": "C1",
                    "scenario": null
                },
                {
                    "value": "1,32E-02",
                    "module": "C2",
                    "scenario": null
                },
                {
                    "value": "3,66E-02",
                    "module": "C3",
                    "scenario": null
                },
                {
                    "value": "5,33E-03",
                    "module": "C4",
                    "scenario": null
                },
                {
                    "value": "-1,38E+00",
                    "module": "D",
                    "scenario": null
                },
                {
                    "value": "1,87E+00",
                    "module": "A1A3",
                    "scenario": null
                }
            ]
        }
    ],
    "end_of_life_waste": [
        {
            "parameter": "HWD",
            "values": [
                {
                    "value": "2,09E+00",
                    "module": "A1",
                    "scenario": null
                },
                {
                    "value": "4,03E-03",
                    "module": "A2",
                    "scenario": null
                },
                {
                    "value": "5,17E-02",
                    "module": "A3",
                    "scenario": null
                },
                {
                    "value": "1,29E-02",
                    "module": "A4",
                    "scenario": null
                },
                {
                    "value": "0,00E+00",
                    "module": "B1",
                    "scenario": null
                },
                {
                    "value": "1,62E-03",
                    "module": "C1",
                    "scenario": null
                },
                {
                    "value": "6,37E-03",
                    "module": "C2",
                    "scenario": null
                },
                {
                    "value": "2,13E-03",
                    "module": "C3",
                    "scenario": null
                },
                {
                    "value": "9,28E-06",
                    "module": "C4",
                    "scenario": null
                },
                {
                    "value": "-5,27E-02",
                    "module": "D",
                    "scenario": null
                },
                {
                    "value": "2,15E+00",
                    "module": "A1A3",
                    "scenario": null
                }
            ]
        },
        {
            "parameter": "NHWD",
            "values": [
                {
                    "value": "5,00E+01",
                    "module": "A1",
                    "scenario": null
                },
                {
                    "value": "5,50E+00",
                    "module": "A2",
                    "scenario": null
                },
                {
                    "value": "2,50E+00",
                    "module": "A3",
                    "scenario": null
                },
                {
                    "value": "1,21E+01",
                    "module": "A4",
                    "scenario": null
                },
                {
                    "value": "0,00E+00",
                    "module": "B1",
                    "scenario": null
                },
                {
                    "value": "6,52E-02",
                    "module": "C1",
                    "scenario": null
                },
                {
                    "value": "6,01E+00",
                    "module": "C2",
                    "scenario": null
                },
                {
                    "value": "6,73E-02",
                    "module": "C3",
                    "scenario": null
                },
                {
                    "value": "3,24E+01",
                    "module": "C4",
                    "scenario": null
                },
                {
                    "value": "-3,71E+00",
                    "module": "D",
                    "scenario": null
                },
                {
                    "value": "5,80E+01",
                    "module": "A1A3",
                    "scenario": null
                }
            ]
        },
        {
            "parameter": "RWD",
            "values": [
                {
                    "value": "9,88E-04",
                    "module": "A1",
                    "scenario": null
                },
                {
                    "value": "5,19E-04",
                    "module": "A2",
                    "scenario": null
                },
                {
                    "value": "5,81E-04",
                    "module": "A3",
                    "scenario": null
                },
                {
                    "value": "1,70E-03",
                    "module": "A4",
                    "scenario": null
                },
                {
                    "value": "0,00E+00",
                    "module": "B1",
                    "scenario": null
                },
                {
                    "value": "3,82E-04",
                    "module": "C1",
                    "scenario": null
                },
                {
                    "value": "8,41E-04",
                    "module": "C2",
                    "scenario": null
                },
                {
                    "value": "2,26E-04",
                    "module": "C3",
                    "scenario": null
                },
                {
                    "value": "4,60E-11",
                    "module": "C4",
                    "scenario": null
                },
                {
                    "value": "-2,70E-04",
                    "module": "D",
                    "scenario": null
                },
                {
                    "value": "2,09E-03",
                    "module": "A1A3",
                    "scenario": null
                }
            ]
        }
    ],
    "end_of_life_flow": [
        {
            "parameter": "CRU",
            "values": [
                {
                    "value": "1,54E+00",
                    "module": "A1",
                    "scenario": null
                },
                {
                    "value": "0,00E+00",
                    "module": "A2",
                    "scenario": null
                },
                {
                    "value": "0,00E+00",
                    "module": "A3",
                    "scenario": null
                },
                {
                    "value": "0,00E+00",
                    "module": "A4",
                    "scenario": null
                },
                {
                    "value": "0,00E+00",
                    "module": "B1",
                    "scenario": null
                },
                {
                    "value": "0,00E+00",
                    "module": "C1",
                    "scenario": null
                },
                {
                    "value": "0,00E+00",
                    "module": "C2",
                    "scenario": null
                },
                {
                    "value": "0,00E+00",
                    "module": "C3",
                    "scenario": null
                },
                {
                    "value": "0,00E+00",
                    "module": "C4",
                    "scenario": null
                },
                {
                    "value": "0,00E+00",
                    "module": "D",
                    "scenario": null
                },
                {
                    "value": "1,54E+00",
                    "module": "A1A3",
                    "scenario": null
                }
            ]
        },
        {
            "parameter": "MFR",
            "values": [
                {
                    "value": "4,04E-01",
                    "module": "A1",
                    "scenario": null
                },
                {
                    "value": "0,00E+00",
                    "module": "A2",
                    "scenario": null
                },
                {
                    "value": "1,86E+02",
                    "module": "A3",
                    "scenario": null
                },
                {
                    "value": "0,00E+00",
                    "module": "A4",
                    "scenario": null
                },
                {
                    "value": "0,00E+00",
                    "module": "B1",
                    "scenario": null
                },
                {
                    "value": "0,00E+00",
                    "module": "C1",
                    "scenario": null
                },
                {
                    "value": "0,00E+00",
                    "module": "C2",
                    "scenario": null
                },
                {
                    "value": "9,67E+02",
                    "module": "C3",
                    "scenario": null
                },
                {
                    "value": "0,00E+00",
                    "module": "C4",
                    "scenario": null
                },
                {
                    "value": "0,00E+00",
                    "module": "D",
                    "scenario": null
                },
                {
                    "value": "1,86E+02",
                    "module": "A1A3",
                    "scenario": null
                }
            ]
        },
        {
            "parameter": "MER",
            "values": [
                {
                    "value": "1,66E-01",
                    "module": "A1",
                    "scenario": null
                },
                {
                    "value": "0,00E+00",
                    "module": "A2",
                    "scenario": null
                },
                {
                    "value": "1,59E-01",
                    "module": "A3",
                    "scenario": null
                },
                {
                    "value": "0,00E+00",
                    "module": "A4",
                    "scenario": null
                },
                {
                    "value": "0,00E+00",
                    "module": "B1",
                    "scenario": null
                },
                {
                    "value": "0,00E+00",
                    "module": "C1",
                    "scenario": null
                },
                {
                    "value": "0,00E+00",
                    "module": "C2",
                    "scenario": null
                },
                {
                    "value": "1,00E-02",
                    "module": "C3",
                    "scenario": null
                },
                {
                    "value": "0,00E+00",
                    "module": "C4",
                    "scenario": null
                },
                {
                    "value": "0,00E+00",
                    "module": "D",
                    "scenario": null
                },
                {
                    "value": "3,25E-01",
                    "module": "A1A3",
                    "scenario": null
                }
            ]
        },
        {
            "parameter": "EEE",
            "values": [
                {
                    "value": "0,00E+00",
                    "module": "A1",
                    "scenario": null
                },
                {
                    "value": "0,00E+00",
                    "module": "A2",
                    "scenario": null
                },
                {
                    "value": "9,29E-02",
                    "module": "A3",
                    "scenario": null
                },
                {
                    "value": "0,00E+00",
                    "module": "A4",
                    "scenario": null
                },
                {
                    "value": "0,00E+00",
                    "module": "B1",
                    "scenario": null
                },
                {
                    "value": "0,00E+00",
                    "module": "C1",
                    "scenario": null
                },
                {
                    "value": "0,00E+00",
                    "module": "C2",
                    "scenario": null
                },
                {
                    "value": "1,54E-02",
                    "module": "C3",
                    "scenario": null
                },
                {
                    "value": "0,00E+00",
                    "module": "C4",
                    "scenario": null
                },
                {
                    "value": "0,00E+00",
                    "module": "D",
                    "scenario": null
                },
                {
                    "value": "9,29E-02",
                    "module": "A1A3",
                    "scenario": null
                }
            ]
        },
        {
            "parameter": "EET",
            "values": [
                {
                    "value": "0,00E+00",
                    "module": "A1",
                    "scenario": null
                },
                {
                    "value": "0,00E+00",
                    "module": "A2",
                    "scenario": null
                },
                {
                    "value": "1,41E+00",
                    "module": "A3",
                    "scenario": null
                },
                {
                    "value": "0,00E+00",
                    "module": "A4",
                    "scenario": null
                },
                {
                    "value": "0,00E+00",
                    "module": "B1",
                    "scenario": null
                },
                {
                    "value": "0,00E+00",
                    "module": "C1",
                    "scenario": null
                },
                {
                    "value": "0,00E+00",
                    "module": "C2",
                    "scenario": null
                },
                {
                    "value": "2,32E-01",
                    "module": "C3",
                    "scenario": null
                },
                {
                    "value": "0,00E+00",
                    "module": "C4",
                    "scenario": null
                },
                {
                    "value": "0,00E+00",
                    "module": "D",
                    "scenario": null
                },
                {
                    "value": "1,41E+00",
                    "module": "A1A3",
                    "scenario": null
                }
            ]
        }
    ]
}