{
    "product_name": "NKT instal CYKY-J 5x16 RE",
    "epd_id": "NEPD-6638-5888-EN",
    "compliance": [
        "EN 15804+A2",
        "ISO 14025",
        "ISO 21930"
    ],
    "producer_name": "NKT headquarter Denmark A/S",
    "environmental_impact": [
        {
            "parameter": "GWP-total",
            "values": [
                {
                    "value": "6,44E+00",
                    "module": "A1",
                    "scenario": null
                },
                {
                    "value": "5,98E-02",
                    "module": "A2",
                    "scenario": null
                },
                {
                    "value": "5,94E-02",
                    "module": "A3",
                    "scenario": null
                },
                {
                    "value": "6,20E-02",
                    "module": "A4",
                    "scenario": null
                },
                {
                    "value": "1,42E-01",
                    "module": "A5",
                    "scenario": null
                },
                {
                    "value": "0,00E+00",
                    "module": "C1",
                    "scenario": null
                },
                {
                    "value": "5,32E-02",
                    "module": "C2",
                    "scenario": null
                },
                {
                    "value": "4,84E-01",
                    "module": "C3",
                    "scenario": null
                },
                {
                    "value": "2,24E-02",
                    "module": "C4",
                    "scenario": null
                },
                {
                    "value": "-6,61E-01",
                    "module": "D",
                    "scenario": null
                },
                {
                    "value": "6,56E+00",
                    "module": "A1A3",
                    "scenario": null
                }
            ]
        },
        {
            "parameter": "GWP-fossil",
            "values": [
                {
                    "value": "6,31E+00",
                    "module": "A1",
                    "scenario": null
                },
                {
                    "value": "5,97E-02",
                    "module": "A2",
                    "scenario": null
                },
                {
                    "value": "5,72E-02",
                    "module": "A3",
                    "scenario": null
                },
                {
                    "value": "6,20E-02",
                    "module": "A4",
                    "scenario": null
                },
                {
                    "value": "1,35E-01",
                    "module": "A5",
                    "scenario": null
                },
                {
                    "value": "0,00E+00",
                    "module": "C1",
                    "scenario": null
                },
                {
                    "value": "5,31E-02",
                    "module": "C2",
                    "scenario": null
                },
                {
                    "value": "2,46E-01",
                    "module": "C3",
                    "scenario": null
                },
                {
                    "value": "2,24E-02",
                    "module": "C4",
                    "scenario": null
                },
                {
                    "value": "-6,57E-01",
                    "module": "D",
                    "scenario": null
                },
                {
                    "value": "6,42E+00",
                    "module": "A1A3",
                    "scenario": null
                }
            ]
        },
        {
            "parameter": "GWP-biogenic",
            "values": [
                {
                    "value": "1,25E-01",
                    "module": "A1",
                    "scenario": null
                },
                {
                    "value": "2,47E-05",
                    "module": "A2",
                    "scenario": null
                },
                {
                    "value": "2,05E-03",
                    "module": "A3",
                    "scenario": null
                },
                {
                    "value": "2,57E-05",
                    "module": "A4",
                    "scenario": null
                },
                {
                    "value": "7,29E-03",
                    "module": "A5",
                    "scenario": null
                },
                {
                    "value": "0,00E+00",
                    "module": "C1",
                    "scenario": null
                },
                {
                    "value": "2,20E-05",
                    "module": "C2",
                    "scenario": null
                },
                {
                    "value": "2,38E-01",
                    "module": "C3",
                    "scenario": null
                },
                {
                    "value": "3,43E-06",
                    "module": "C4",
                    "scenario": null
                },
                {
                    "value": "-3,03E-03",
                    "module": "D",
                    "scenario": null
                },
                {
                    "value": "1,27E-01",
                    "module": "A1A3",
                    "scenario": null
                }
            ]
        },
        {
            "parameter": "GWP-luluc",
            "values": [
                {
                    "value": "5,19E-03",
                    "module": "A1",
                    "scenario": null
                },
                {
                    "value": "2,13E-05",
                    "module": "A2",
                    "scenario": null
                },
                {
                    "value": "2,26E-04",
                    "module": "A3",
                    "scenario": null
                },
                {
                    "value": "2,21E-05",
                    "module": "A4",
                    "scenario": null
                },
                {
                    "value": "1,10E-04",
                    "module": "A5",
                    "scenario": null
                },
                {
                    "value": "0,00E+00",
                    "module": "C1",
                    "scenario": null
                },
                {
                    "value": "1,89E-05",
                    "module": "C2",
                    "scenario": null
                },
                {
                    "value": "1,97E-05",
                    "module": "C3",
                    "scenario": null
                },
                {
                    "value": "2,40E-06",
                    "module": "C4",
                    "scenario": null
                },
                {
                    "value": "-1,05E-03",
                    "module": "D",
                    "scenario": null
                },
                {
                    "value": "5,43E-03",
                    "module": "A1A3",
                    "scenario": null
                }
            ]
        },
        {
            "parameter": "ODP",
            "values": [
                {
                    "value": "6,33E-07",
                    "module": "A1",
                    "scenario": null
                },
                {
                    "value": "1,35E-08",
                    "module": "A2",
                    "scenario": null
                },
                {
                    "value": "1,09E-08",
                    "module": "A3",
                    "scenario": null
                },
                {
                    "value": "1,40E-08",
                    "module": "A4",
                    "scenario": null
                },
                {
                    "value": "1,36E-08",
                    "module": "A5",
                    "scenario": null
                },
                {
                    "value": "0,00E+00",
                    "module": "C1",
                    "scenario": null
                },
                {
                    "value": "1,20E-08",
                    "module": "C2",
                    "scenario": null
                },
                {
                    "value": "8,35E-09",
                    "module": "C3",
                    "scenario": null
                },
                {
                    "value": "1,82E-09",
                    "module": "C4",
                    "scenario": null
                },
                {
                    "value": "-7,89E-04",
                    "module": "D",
                    "scenario": null
                },
                {
                    "value": "6,57E-07",
                    "module": "A1A3",
                    "scenario": null
                }
            ]
        },
        {
            "parameter": "AP",
            "values": [
                {
                    "value": "5,92E-01",
                    "module": "A1",
                    "scenario": null
                },
                {
                    "value": "1,72E-04",
                    "module": "A2",
                    "scenario": null
                },
                {
                    "value": "7,35E-04",
                    "module": "A3",
                    "scenario": null
                },
                {
                    "value": "1,78E-04",
                    "module": "A4",
                    "scenario": null
                },
                {
                    "value": "1,19E-02",
                    "module": "A5",
                    "scenario": null
                },
                {
                    "value": "0,00E+00",
                    "module": "C1",
                    "scenario": null
                },
                {
                    "value": "1,53E-04",
                    "module": "C2",
                    "scenario": null
                },
                {
                    "value": "1,79E-04",
                    "module": "C3",
                    "scenario": null
                },
                {
                    "value": "5,36E-05",
                    "module": "C4",
                    "scenario": null
                },
                {
                    "value": "-1,09E-01",
                    "module": "D",
                    "scenario": null
                },
                {
                    "value": "5,93E-01",
                    "module": "A1A3",
                    "scenario": null
                }
            ]
        },
        {
            "parameter": "POCP",
            "values": [
                {
                    "value": "8,84E-02",
                    "module": "A1",
                    "scenario": null
                },
                {
                    "value": "1,45E-04",
                    "module": "A2",
                    "scenario": null
                },
                {
                    "value": "6,62E-04",
                    "module": "A3",
                    "scenario": null
                },
                {
                    "value": "1,51E-04",
                    "module": "A4",
                    "scenario": null
                },
                {
                    "value": "1,79E-03",
                    "module": "A5",
                    "scenario": null
                },
                {
                    "value": "0,00E+00",
                    "module": "C1",
                    "scenario": null
                },
                {
                    "value": "1,29E-04",
                    "module": "C2",
                    "scenario": null
                },
                {
                    "value": "1,47E-04",
                    "module": "C3",
                    "scenario": null
                },
                {
                    "value": "6,09E-05",
                    "module": "C4",
                    "scenario": null
                },
                {
                    "value": "-1,89E-02",
                    "module": "D",
                    "scenario": null
                },
                {
                    "value": "8,92E-02",
                    "module": "A1A3",
                    "scenario": null
                }
            ]
        },
        {
            "parameter": "ADPE",
            "values": [
                {
                    "value": "1,65E-03",
                    "module": "A1",
                    "scenario": null
                },
                {
                    "value": "1,65E-06",
                    "module": "A2",
                    "scenario": null
                },
                {
                    "value": "3,17E-07",
                    "module": "A3",
                    "scenario": null
                },
                {
                    "value": "1,71E-06",
                    "module": "A4",
                    "scenario": null
                },
                {
                    "value": "3,30E-05",
                    "module": "A5",
                    "scenario": null
                },
                {
                    "value": "0,00E+00",
                    "module": "C1",
                    "scenario": null
                },
                {
                    "value": "1,47E-06",
                    "module": "C2",
                    "scenario": null
                },
                {
                    "value": "5,30E-07",
                    "module": "C3",
                    "scenario": null
                },
                {
                    "value": "5,55E-08",
                    "module": "C4",
                    "scenario": null
                },
                {
                    "value": "-6,08E-04",
                    "module": "D",
                    "scenario": null
                },
                {
                    "value": "1,65E-03",
                    "module": "A1A3",
                    "scenario": null
                }
            ]
        },
        {
            "parameter": "ADPF",
            "values": [
                {
                    "value": "7,85E+01",
                    "module": "A1",
                    "scenario": null
                },
                {
                    "value": "9,03E-01",
                    "module": "A2",
                    "scenario": null
                },
                {
                    "value": "7,48E-01",
                    "module": "A3",
                    "scenario": null
                },
                {
                    "value": "9,37E-01",
                    "module": "A4",
                    "scenario": null
                },
                {
                    "value": "1,63E+00",
                    "module": "A5",
                    "scenario": null
                },
                {
                    "value": "0,00E+00",
                    "module": "C1",
                    "scenario": null
                },
                {
                    "value": "8,03E-01",
                    "module": "C2",
                    "scenario": null
                },
                {
                    "value": "3,44E-01",
                    "module": "C3",
                    "scenario": null
                },
                {
                    "value": "1,50E-01",
                    "module": "C4",
                    "scenario": null
                },
                {
                    "value": "-5,93E+00",
                    "module": "D",
                    "scenario": null
                },
                {
                    "value": "8,02E+01",
                    "module": "A1A3",
                    "scenario": null
                }
            ]
        },
        {
            "parameter": "WDP",
            "values": [
                {
                    "value": "3,47E+01",
                    "module": "A1",
                    "scenario": null
                },
                {
                    "value": "8,73E-01",
                    "module": "A2",
                    "scenario": null
                },
                {
                    "value": "1,46E+02",
                    "module": "A3",
                    "scenario": null
                },
                {
                    "value": "9,06E-01",
                    "module": "A4",
                    "scenario": null
                },
                {
                    "value": "3,83E+00",
                    "module": "A5",
                    "scenario": null
                },
                {
                    "value": "0,00E+00",
                    "module": "C1",
                    "scenario": null
                },
                {
                    "value": "7,77E-01",
                    "module": "C2",
                    "scenario": null
                },
                {
                    "value": "6,33E+00",
                    "module": "C3",
                    "scenario": null
                },
                {
                    "value": "3,09E+00",
                    "module": "C4",
                    "scenario": null
                },
                {
                    "value": "3,34E+01",
                    "module": "D",
                    "scenario": null
                },
                {
                    "value": "1,81E+02",
                    "module": "A1A3",
                    "scenario": null
                }
            ]
        },
        {
            "parameter": "EP-freshwater",
            "values": [
                {
                    "value": "5,83E-03",
                    "module": "A1",
                    "scenario": null
                },
                {
                    "value": "4,77E-07",
                    "module": "A2",
                    "scenario": null
                },
                {
                    "value": "2,09E-06",
                    "module": "A3",
                    "scenario": null
                },
                {
                    "value": "4,95E-07",
                    "module": "A4",
                    "scenario": null
                },
                {
                    "value": "1,17E-04",
                    "module": "A5",
                    "scenario": null
                },
                {
                    "value": "0,00E+00",
                    "module": "C1",
                    "scenario": null
                },
                {
                    "value": "4,24E-07",
                    "module": "C2",
                    "scenario": null
                },
                {
                    "value": "7,55E-07",
                    "module": "C3",
                    "scenario": null
                },
                {
                    "value": "1,51E-07",
                    "module": "C4",
                    "scenario": null
                },
                {
                    "value": "-7,32E-04",
                    "module": "D",
                    "scenario": null
                },
                {
                    "value": "5,83E-03",
                    "module": "A1A3",
                    "scenario": null
                }
            ]
        },
        {
            "parameter": "EP-marine",
            "values": [
                {
                    "value": "1,96E-02",
                    "module": "A1",
                    "scenario": null
                },
                {
                    "value": "3,40E-05",
                    "module": "A2",
                    "scenario": null
                },
                {
                    "value": "2,28E-04",
                    "module": "A3",
                    "scenario": null
                },
                {
                    "value": "3,52E-05",
                    "module": "A4",
                    "scenario": null
                },
                {
                    "value": "3,99E-04",
                    "module": "A5",
                    "scenario": null
                },
                {
                    "value": "0,00E+00",
                    "module": "C1",
                    "scenario": null
                },
                {
                    "value": "3,02E-05",
                    "module": "C2",
                    "scenario": null
                },
                {
                    "value": "5,15E-05",
                    "module": "C3",
                    "scenario": null
                },
                {
                    "value": "3,26E-05",
                    "module": "C4",
                    "scenario": null
                },
                {
                    "value": "-4,48E-03",
                    "module": "D",
                    "scenario": null
                },
                {
                    "value": "1,98E-02",
                    "module": "A1A3",
                    "scenario": null
                }
            ]
        },
        {
            "parameter": "EP-terrestrial",
            "values": [
                {
                    "value": "2,80E-01",
                    "module": "A1",
                    "scenario": null
                },
                {
                    "value": "3,80E-04",
                    "module": "A2",
                    "scenario": null
                },
                {
                    "value": "3,50E-03",
                    "module": "A3",
                    "scenario": null
                },
                {
                    "value": "3,94E-04",
                    "module": "A4",
                    "scenario": null
                },
                {
                    "value": "5,70E-03",
                    "module": "A5",
                    "scenario": null
                },
                {
                    "value": "0,00E+00",
                    "module": "C1",
                    "scenario": null
                },
                {
                    "value": "3,38E-04",
                    "module": "C2",
                    "scenario": null
                },
                {
                    "value": "5,45E-04",
                    "module": "C3",
                    "scenario": null
                },
                {
                    "value": "2,07E-04",
                    "module": "C4",
                    "scenario": null
                },
                {
                    "value": "-6,94E-02",
                    "module": "D",
                    "scenario": null
                },
                {
                    "value": "2,84E-01",
                    "module": "A1A3",
                    "scenario": null
                }
            ]
        },
        {
            "parameter": "GWP-IOBC",
            "values": [
                {
                    "value": "6,43E+00",
                    "module": "A1",
                    "scenario": null
                },
                {
                    "value": "5,98E-02",
                    "module": "A2",
                    "scenario": null
                },
                {
                    "value": "5,88E-02",
                    "module": "A3",
                    "scenario": null
                },
                {
                    "value": "6,20E-02",
                    "module": "A4",
                    "scenario": null
                },
                {
                    "value": "1,41E-01",
                    "module": "A5",
                    "scenario": null
                },
                {
                    "value": "0,00E+00",
                    "module": "C1",
                    "scenario": null
                },
                {
                    "value": "5,32E-02",
                    "module": "C2",
                    "scenario": null
                },
                {
                    "value": "4,32E-01",
                    "module": "C3",
                    "scenario": null
                },
                {
                    "value": "2,38E-02",
                    "module": "C4",
                    "scenario": null
                },
                {
                    "value": "-3,18E-01",
                    "module": "D",
                    "scenario": null
                },
                {
                    "value": "6,55E+00",
                    "module": "A1A3",
                    "scenario": null
                }
            ]
        }
    ],
    "additional_environmental_impact": [
        {
            "parameter": "PM",
            "values": [
                {
                    "value": "1,05E-06",
                    "module": "A1",
                    "scenario": null
                },
                {
                    "value": "3,66E-09",
                    "module": "A2",
                    "scenario": null
                },
                {
                    "value": "1,07E-08",
                    "module": "A3",
                    "scenario": null
                },
                {
                    "value": "3,79E-09",
                    "module": "A4",
                    "scenario": null
                },
                {
                    "value": "2,14E-08",
                    "module": "A5",
                    "scenario": null
                },
                {
                    "value": "0,00E+00",
                    "module": "C1",
                    "scenario": null
                },
                {
                    "value": "3,25E-09",
                    "module": "C2",
                    "scenario": null
                },
                {
                    "value": "1,21E-09",
                    "module": "C3",
                    "scenario": null
                },
                {
                    "value": "8,53E-10",
                    "module": "C4",
                    "scenario": null
                },
                {
                    "value": "-2,22E-07",
                    "module": "D",
                    "scenario": null
                },
                {
                    "value": "1,07E-06",
                    "module": "A1A3",
                    "scenario": null
                }
            ]
        },
        {
            "parameter": "ETP-fw",
            "values": [
                {
                    "value": "4,44E+03",
                    "module": "A1",
                    "scenario": null
                },
                {
                    "value": "6,69E-01",
                    "module": "A2",
                    "scenario": null
                },
                {
                    "value": "6,01E+00",
                    "module": "A3",
                    "scenario": null
                },
                {
                    "value": "6,95E-01",
                    "module": "A4",
                    "scenario": null
                },
                {
                    "value": "9,26E+01",
                    "module": "A5",
                    "scenario": null
                },
                {
                    "value": "0,00E+00",
                    "module": "C1",
                    "scenario": null
                },
                {
                    "value": "5,95E-01",
                    "module": "C2",
                    "scenario": null
                },
                {
                    "value": "1,56E+01",
                    "module": "C3",
                    "scenario": null
                },
                {
                    "value": "1,72E+02",
                    "module": "C4",
                    "scenario": null
                },
                {
                    "value": "-9,99E+02",
                    "module": "D",
                    "scenario": null
                },
                {
                    "value": "4,44E+03",
                    "module": "A1A3",
                    "scenario": null
                }
            ]
        },
        {
            "parameter": "HTP-c",
            "values": [
                {
                    "value": "1,08E-07",
                    "module": "A1",
                    "scenario": null
                },
                {
                    "value": "0,00E+00",
                    "module": "A2",
                    "scenario": null
                },
                {
                    "value": "7,60E-11",
                    "module": "A3",
                    "scenario": null
                },
                {
                    "value": "0,00E+00",
                    "module": "A4",
                    "scenario": null
                },
                {
                    "value": "2,17E-09",
                    "module": "A5",
                    "scenario": null
                },
                {
                    "value": "0,00E+00",
                    "module": "C1",
                    "scenario": null
                },
                {
                    "value": "0,00E+00",
                    "module": "C2",
                    "scenario": null
                },
                {
                    "value": "4,30E-11",
                    "module": "C3",
                    "scenario": null
                },
                {
                    "value": "1,20E-11",
                    "module": "C4",
                    "scenario": null
                },
                {
                    "value": "-1,41E-08",
                    "module": "D",
                    "scenario": null
                },
                {
                    "value": "1,08E-07",
                    "module": "A1A3",
                    "scenario": null
                }
            ]
        },
        {
            "parameter": "HTP-nc",
            "values": [
                {
                    "value": "9,64E-06",
                    "module": "A1",
                    "scenario": null
                },
                {
                    "value": "7,30E-10",
                    "module": "A2",
                    "scenario": null
                },
                {
                    "value": "2,06E-09",
                    "module": "A3",
                    "scenario": null
                },
                {
                    "value": "7,59E-10",
                    "module": "A4",
                    "scenario": null
                },
                {
                    "value": "1,93E-07",
                    "module": "A5",
                    "scenario": null
                },
                {
                    "value": "0,00E+00",
                    "module": "C1",
                    "scenario": null
                },
                {
                    "value": "6,50E-10",
                    "module": "C2",
                    "scenario": null
                },
                {
                    "value": "4,01E-09",
                    "module": "C3",
                    "scenario": null
                },
                {
                    "value": "3,23E-10",
                    "module": "C4",
                    "scenario": null
                },
                {
                    "value": "-1,21E-06",
                    "module": "D",
                    "scenario": null
                },
                {
                    "value": "9,64E-06",
                    "module": "A1A3",
                    "scenario": null
                }
            ]
        },
        {
            "parameter": "SQP",
            "values": [
                {
                    "value": "5,83E+01",
                    "module": "A1",
                    "scenario": null
                },
                {
                    "value": "6,32E-01",
                    "module": "A2",
                    "scenario": null
                },
                {
                    "value": "2,41E+01",
                    "module": "A3",
                    "scenario": null
                },
                {
                    "value": "6,55E-01",
                    "module": "A4",
                    "scenario": null
                },
                {
                    "value": "1,68E+00",
                    "module": "A5",
                    "scenario": null
                },
                {
                    "value": "0,00E+00",
                    "module": "C1",
                    "scenario": null
                },
                {
                    "value": "5,62E-01",
                    "module": "C2",
                    "scenario": null
                },
                {
                    "value": "1,21E-01",
                    "module": "C3",
                    "scenario": null
                },
                {
                    "value": "3,59E-01",
                    "module": "C4",
                    "scenario": null
                },
                {
                    "value": "-1,37E+01",
                    "module": "D",
                    "scenario": null
                },
                {
                    "value": "8,31E+01",
                    "module": "A1A3",
                    "scenario": null
                }
            ]
        },
        {
            "parameter": "IRP",
            "values": [
                {
                    "value": "1,61E-01",
                    "module": "A1",
                    "scenario": null
                },
                {
                    "value": "3,95E-03",
                    "module": "A2",
                    "scenario": null
                },
                {
                    "value": "1,63E-03",
                    "module": "A3",
                    "scenario": null
                },
                {
                    "value": "4,10E-03",
                    "module": "A4",
                    "scenario": null
                },
                {
                    "value": "3,46E-03",
                    "module": "A5",
                    "scenario": null
                },
                {
                    "value": "0,00E+00",
                    "module": "C1",
                    "scenario": null
                },
                {
                    "value": "3,51E-03",
                    "module": "C2",
                    "scenario": null
                },
                {
                    "value": "1,61E-03",
                    "module": "C3",
                    "scenario": null
                },
                {
                    "value": "9,09E-04",
                    "module": "C4",
                    "scenario": null
                },
                {
                    "value": "-8,16E-03",
                    "module": "D",
                    "scenario": null
                },
                {
                    "value": "1,66E-01",
                    "module": "A1A3",
                    "scenario": null
                }
            ]
        }
    ],
    "resource_use": [
        {
            "parameter": "PERE",
            "values": [
                {
                    "value": "9,66E+00",
                    "module": "A1",
                    "scenario": null
                },
                {
                    "value": "1,29E-02",
                    "module": "A2",
                    "scenario": null
                },
                {
                    "value": "5,35E+00",
                    "module": "A3",
                    "scenario": null
                },
                {
                    "value": "1,34E-02",
                    "module": "A4",
                    "scenario": null
                },
                {
                    "value": "3,02E-01",
                    "module": "A5",
                    "scenario": null
                },
                {
                    "value": "0,00E+00",
                    "module": "C1",
                    "scenario": null
                },
                {
                    "value": "1,15E-02",
                    "module": "C2",
                    "scenario": null
                },
                {
                    "value": "4,20E-02",
                    "module": "C3",
                    "scenario": null
                },
                {
                    "value": "1,67E-02",
                    "module": "C4",
                    "scenario": null
                },
                {
                    "value": "-3,27E+00",
                    "module": "D",
                    "scenario": null
                },
                {
                    "value": "1,50E+01",
                    "module": "A1A3",
                    "scenario": null
                }
            ]
        },
        {
            "parameter": "PERM",
            "values": [
                {
                    "value": "0,00E+00",
                    "module": "A1",
                    "scenario": null
                },
                {
                    "value": "0,00E+00",
                    "module": "A2",
                    "scenario": null
                },
                {
                    "value": "0,00E+00",
                    "module": "A3",
                    "scenario": null
                },
                {
                    "value": "0,00E+00",
                    "module": "A4",
                    "scenario": null
                },
                {
                    "value": "0,00E+00",
                    "module": "A5",
                    "scenario": null
                },
                {
                    "value": "0,00E+00",
                    "module": "C1",
                    "scenario": null
                },
                {
                    "value": "0,00E+00",
                    "module": "C2",
                    "scenario": null
                },
                {
                    "value": "0,00E+00",
                    "module": "C3",
                    "scenario": null
                },
                {
                    "value": "0,00E+00",
                    "module": "C4",
                    "scenario": null
                },
                {
                    "value": "0,00E+00",
                    "module": "D",
                    "scenario": null
                },
                {
                    "value": "0,00E+00",
                    "module": "A1A3",
                    "scenario": null
                }
            ]
        },
        {
            "parameter": "PERT",
            "values": [
                {
                    "value": "9,66E+00",
                    "module": "A1",
                    "scenario": null
                },
                {
                    "value": "1,29E-02",
                    "module": "A2",
                    "scenario": null
                },
                {
                    "value": "5,35E+00",
                    "module": "A3",
                    "scenario": null
                },
                {
                    "value": "1,34E-02",
                    "module": "A4",
                    "scenario": null
                },
                {
                    "value": "3,02E-01",
                    "module": "A5",
                    "scenario": null
                },
                {
                    "value": "0,00E+00",
                    "module": "C1",
                    "scenario": null
                },
                {
                    "value": "1,15E-02",
                    "module": "C2",
                    "scenario": null
                },
                {
                    "value": "4,20E-02",
                    "module": "C3",
                    "scenario": null
                },
                {
                    "value": "1,67E-02",
                    "module": "C4",
                    "scenario": null
                },
                {
                    "value": "-3,27E+00",
                    "module": "D",
                    "scenario": null
                },
                {
                    "value": "1,50E+01",
                    "module": "A1A3",
                    "scenario": null
                }
            ]
        },
        {
            "parameter": "PENRE",
            "values": [
                {
                    "value": "7,31E+01",
                    "module": "A1",
                    "scenario": null
                },
                {
                    "value": "9,03E-01",
                    "module": "A2",
                    "scenario": null
                },
                {
                    "value": "7,48E-01",
                    "module": "A3",
                    "scenario": null
                },
                {
                    "value": "9,37E-01",
                    "module": "A4",
                    "scenario": null
                },
                {
                    "value": "1,52E+00",
                    "module": "A5",
                    "scenario": null
                },
                {
                    "value": "0,00E+00",
                    "module": "C1",
                    "scenario": null
                },
                {
                    "value": "8,03E-01",
                    "module": "C2",
                    "scenario": null
                },
                {
                    "value": "3,48E-01",
                    "module": "C3",
                    "scenario": null
                },
                {
                    "value": "1,50E-01",
                    "module": "C4",
                    "scenario": null
                },
                {
                    "value": "-5,92E+00",
                    "module": "D",
                    "scenario": null
                },
                {
                    "value": "7,47E+01",
                    "module": "A1A3",
                    "scenario": null
                }
            ]
        },
        {
            "parameter": "PENRM",
            "values": [
                {
                    "value": "5,45E+00",
                    "module": "A1",
                    "scenario": null
                },
                {
                    "value": "0,00E+00",
                    "module": "A2",
                    "scenario": null
                },
                {
                    "value": "0,00E+00",
                    "module": "A3",
                    "scenario": null
                },
                {
                    "value": "0,00E+00",
                    "module": "A4",
                    "scenario": null
                },
                {
                    "value": "5,19E-03",
                    "module": "A5",
                    "scenario": null
                },
                {
                    "value": "0,00E+00",
                    "module": "C1",
                    "scenario": null
                },
                {
                    "value": "0,00E+00",
                    "module": "C2",
                    "scenario": null
                },
                {
                    "value": "-5,19E+00",
                    "module": "C3",
                    "scenario": null
                },
                {
                    "value": "0,00E+00",
                    "module": "C4",
                    "scenario": null
                },
                {
                    "value": "0,00E+00",
                    "module": "D",
                    "scenario": null
                },
                {
                    "value": "5,45E+00",
                    "module": "A1A3",
                    "scenario": null
                }
            ]
        },
        {
            "parameter": "PENRT",
            "values": [
                {
                    "value": "7,85E+01",
                    "module": "A1",
                    "scenario": null
                },
                {
                    "value": "9,03E-01",
                    "module": "A2",
                    "scenario": null
                },
                {
                    "value": "7,48E-01",
                    "module": "A3",
                    "scenario": null
                },
                {
                    "value": "9,37E-01",
                    "module": "A4",
                    "scenario": null
                },
                {
                    "value": "1,53E+00",
                    "module": "A5",
                    "scenario": null
                },
                {
                    "value": "0,00E+00",
                    "module": "C1",
                    "scenario": null
                },
                {
                    "value": "8,03E-01",
                    "module": "C2",
                    "scenario": null
                },
                {
                    "value": "-4,84E+00",
                    "module": "C3",
                    "scenario": null
                },
                {
                    "value": "1,50E-01",
                    "module": "C4",
                    "scenario": null
                },
                {
                    "value": "-5,92E+00",
                    "module": "D",
                    "scenario": null
                },
                {
                    "value": "8,02E+01",
                    "module": "A1A3",
                    "scenario": null
                }
            ]
        },
        {
            "parameter": "SM",
            "values": [
                {
                    "value": "1,59E-01",
                    "module": "A1",
                    "scenario": null
                },
                {
                    "value": "0,00E+00",
                    "module": "A2",
                    "scenario": null
                },
                {
                    "value": "0,00E+00",
                    "module": "A3",
                    "scenario": null
                },
                {
                    "value": "0,00E+00",
                    "module": "A4",
                    "scenario": null
                },
                {
                    "value": "3,18E-03",
                    "module": "A5",
                    "scenario": null
                },
                {
                    "value": "0,00E+00",
                    "module": "C1",
                    "scenario": null
                },
                {
                    "value": "0,00E+00",
                    "module": "C2",
                    "scenario": null
                },
                {
                    "value": "0,00E+00",
                    "module": "C3",
                    "scenario": null
                },
                {
                    "value": "0,00E+00",
                    "module": "C4",
                    "scenario": null
                },
                {
                    "value": "1,89E-01",
                    "module": "D",
                    "scenario": null
                },
                {
                    "value": "1,59E-01",
                    "module": "A1A3",
                    "scenario": null
                }
            ]
        },
        {
            "parameter": "RSF",
            "values": [
                {
                    "value": "6,22E-02",
                    "module": "A1",
                    "scenario": null
                },
                {
                    "value": "4,62E-04",
                    "module": "A2",
                    "scenario": null
                },
                {
                    "value": "2,77E-04",
                    "module": "A3",
                    "scenario": null
                },
                {
                    "value": "4,80E-04",
                    "module": "A4",
                    "scenario": null
                },
                {
                    "value": "1,29E-03",
                    "module": "A5",
                    "scenario": null
                },
                {
                    "value": "0,00E+00",
                    "module": "C1",
                    "scenario": null
                },
                {
                    "value": "4,11E-04",
                    "module": "C2",
                    "scenario": null
                },
                {
                    "value": "7,65E-04",
                    "module": "C3",
                    "scenario": null
                },
                {
                    "value": "3,56E-04",
                    "module": "C4",
                    "scenario": null
                },
                {
                    "value": "1,78E-02",
                    "module": "D",
                    "scenario": null
                },
                {
                    "value": "6,30E-02",
                    "module": "A1A3",
                    "scenario": null
                }
            ]
        },
        {
            "parameter": "NRSF",
            "values": [
                {
                    "value": "1,06E-01",
                    "module": "A1",
                    "scenario": null
                },
                {
                    "value": "1,65E-03",
                    "module": "A2",
                    "scenario": null
                },
                {
                    "value": "1,34E-03",
                    "module": "A3",
                    "scenario": null
                },
                {
                    "value": "1,72E-03",
                    "module": "A4",
                    "scenario": null
                },
                {
                    "value": "2,22E-03",
                    "module": "A5",
                    "scenario": null
                },
                {
                    "value": "0,00E+00",
                    "module": "C1",
                    "scenario": null
                },
                {
                    "value": "1,47E-03",
                    "module": "C2",
                    "scenario": null
                },
                {
                    "value": "0,00E+00",
                    "module": "C3",
                    "scenario": null
                },
                {
                    "value": "4,55E-04",
                    "module": "C4",
                    "scenario": null
                },
                {
                    "value": "-1,79E-02",
                    "module": "D",
                    "scenario": null
                },
                {
                    "value": "1,09E-01",
                    "module": "A1A3",
                    "scenario": null
                }
            ]
        },
        {
            "parameter": "FW",
            "values": [
                {
                    "value": "1,04E-01",
                    "module": "A1",
                    "scenario": null
                },
                {
                    "value": "9,66E-05",
                    "module": "A2",
                    "scenario": null
                },
                {
                    "value": "4,70E-04",
                    "module": "A3",
                    "scenario": null
                },
                {
                    "value": "1,00E-04",
                    "module": "A4",
                    "scenario": null
                },
                {
                    "value": "2,25E-03",
                    "module": "A5",
                    "scenario": null
                },
                {
                    "value": "0,00E+00",
                    "module": "C1",
                    "scenario": null
                },
                {
                    "value": "8,59E-05",
                    "module": "C2",
                    "scenario": null
                },
                {
                    "value": "7,79E-03",
                    "module": "C3",
                    "scenario": null
                },
                {
                    "value": "1,83E-04",
                    "module": "C4",
                    "scenario": null
                },
                {
                    "value": "-1,70E-02",
                    "module": "D",
                    "scenario": null
                },
                {
                    "value": "1,04E-01",
                    "module": "A1A3",
                    "scenario": null
                }
            ]
        }
    ],
    "end_of_life_waste": [
        {
            "parameter": "HWD",
            "values": [
                {
                    "value": "5,53E-02",
                    "module": "A1",
                    "scenario": null
                },
                {
                    "value": "4,66E-05",
                    "module": "A2",
                    "scenario": null
                },
                {
                    "value": "2,67E-03",
                    "module": "A3",
                    "scenario": null
                },
                {
                    "value": "4,83E-05",
                    "module": "A4",
                    "scenario": null
                },
                {
                    "value": "2,03E-03",
                    "module": "A5",
                    "scenario": null
                },
                {
                    "value": "0,00E+00",
                    "module": "C1",
                    "scenario": null
                },
                {
                    "value": "4,14E-05",
                    "module": "C2",
                    "scenario": null
                },
                {
                    "value": "0,00E+00",
                    "module": "C3",
                    "scenario": null
                },
                {
                    "value": "4,37E-02",
                    "module": "C4",
                    "scenario": null
                },
                {
                    "value": "-7,33E-03",
                    "module": "D",
                    "scenario": null
                },
                {
                    "value": "5,80E-02",
                    "module": "A1A3",
                    "scenario": null
                }
            ]
        },
        {
            "parameter": "NHWD",
            "values": [
                {
                    "value": "1,81E+00",
                    "module": "A1",
                    "scenario": null
                },
                {
                    "value": "4,39E-02",
                    "module": "A2",
                    "scenario": null
                },
                {
                    "value": "1,19E-02",
                    "module": "A3",
                    "scenario": null
                },
                {
                    "value": "4,56E-02",
                    "module": "A4",
                    "scenario": null
                },
                {
                    "value": "4,67E-02",
                    "module": "A5",
                    "scenario": null
                },
                {
                    "value": "0,00E+00",
                    "module": "C1",
                    "scenario": null
                },
                {
                    "value": "3,91E-02",
                    "module": "C2",
                    "scenario": null
                },
                {
                    "value": "0,00E+00",
                    "module": "C3",
                    "scenario": null
                },
                {
                    "value": "4,24E-01",
                    "module": "C4",
                    "scenario": null
                },
                {
                    "value": "-3,15E-01",
                    "module": "D",
                    "scenario": null
                },
                {
                    "value": "1,87E+00",
                    "module": "A1A3",
                    "scenario": null
                }
            ]
        },
        {
            "parameter": "RWD",
            "values": [
                {
                    "value": "1,62E-04",
                    "module": "A1",
                    "scenario": null
                },
                {
                    "value": "6,15E-06",
                    "module": "A2",
                    "scenario": null
                },
                {
                    "value": "2,51E-06",
                    "module": "A3",
                    "scenario": null
                },
                {
                    "value": "6,38E-06",
                    "module": "A4",
                    "scenario": null
                },
                {
                    "value": "3,56E-06",
                    "module": "A5",
                    "scenario": null
                },
                {
                    "value": "0,00E+00",
                    "module": "C1",
                    "scenario": null
                },
                {
                    "value": "5,47E-06",
                    "module": "C2",
                    "scenario": null
                },
                {
                    "value": "0,00E+00",
                    "module": "C3",
                    "scenario": null
                },
                {
                    "value": "9,48E-07",
                    "module": "C4",
                    "scenario": null
                },
                {
                    "value": "-7,30E-06",
                    "module": "D",
                    "scenario": null
                },
                {
                    "value": "1,71E-04",
                    "module": "A1A3",
                    "scenario": null
                }
            ]
        }
    ],
    "end_of_life_flow": [
        {
            "parameter": "CRU",
            "values": [
                {
                    "value": "0,00E+00",
                    "module": "A1",
                    "scenario": null
                },
                {
                    "value": "0,00E+00",
                    "module": "A2",
                    "scenario": null
                },
                {
                    "value": "0,00E+00",
                    "module": "A3",
                    "scenario": null
                },
                {
                    "value": "0,00E+00",
                    "module": "A4",
                    "scenario": null
                },
                {
                    "value": "0,00E+00",
                    "module": "A5",
                    "scenario": null
                },
                {
                    "value": "0,00E+00",
                    "module": "C1",
                    "scenario": null
                },
                {
                    "value": "0,00E+00",
                    "module": "C2",
                    "scenario": null
                },
                {
                    "value": "0,00E+00",
                    "module": "C3",
                    "scenario": null
                },
                {
                    "value": "0,00E+00",
                    "module": "C4",
                    "scenario": null
                },
                {
                    "value": "0,00E+00",
                    "module": "D",
                    "scenario": null
                },
                {
                    "value": "0,00E+00",
                    "module": "A1A3",
                    "scenario": null
                }
            ]
        },
        {
            "parameter": "MFR",
            "values": [
                {
                    "value": "0,00E+00",
                    "module": "A1",
                    "scenario": null
                },
                {
                    "value": "0,00E+00",
                    "module": "A2",
                    "scenario": null
                },
                {
                    "value": "3,22E-05",
                    "module": "A3",
                    "scenario": null
                },
                {
                    "value": "0,00E+00",
                    "module": "A4",
                    "scenario": null
                },
                {
                    "value": "8,31E-03",
                    "module": "A5",
                    "scenario": null
                },
                {
                    "value": "0,00E+00",
                    "module": "C1",
                    "scenario": null
                },
                {
                    "value": "0,00E+00",
                    "module": "C2",
                    "scenario": null
                },
                {
                    "value": "4,15E-01",
                    "module": "C3",
                    "scenario": null
                },
                {
                    "value": "1,08E-05",
                    "module": "C4",
                    "scenario": null
                },
                {
                    "value": "-7,40E-03",
                    "module": "D",
                    "scenario": null
                },
                {
                    "value": "3,22E-05",
                    "module": "A1A3",
                    "scenario": null
                }
            ]
        },
        {
            "parameter": "MER",
            "values": [
                {
                    "value": "0,00E+00",
                    "module": "A1",
                    "scenario": null
                },
                {
                    "value": "0,00E+00",
                    "module": "A2",
                    "scenario": null
                },
                {
                    "value": "8,89E-03",
                    "module": "A3",
                    "scenario": null
                },
                {
                    "value": "0,00E+00",
                    "module": "A4",
                    "scenario": null
                },
                {
                    "value": "5,60E-03",
                    "module": "A5",
                    "scenario": null
                },
                {
                    "value": "0,00E+00",
                    "module": "C1",
                    "scenario": null
                },
                {
                    "value": "0,00E+00",
                    "module": "C2",
                    "scenario": null
                },
                {
                    "value": "2,71E-01",
                    "module": "C3",
                    "scenario": null
                },
                {
                    "value": "2,65E-07",
                    "module": "C4",
                    "scenario": null
                },
                {
                    "value": "-9,74E-04",
                    "module": "D",
                    "scenario": null
                },
                {
                    "value": "8,89E-03",
                    "module": "A1A3",
                    "scenario": null
                }
            ]
        },
        {
            "parameter": "EEE",
            "values": [
                {
                    "value": "0,00E+00",
                    "module": "A1",
                    "scenario": null
                },
                {
                    "value": "0,00E+00",
                    "module": "A2",
                    "scenario": null
                },
                {
                    "value": "5,26E-03",
                    "module": "A3",
                    "scenario": null
                },
                {
                    "value": "0,00E+00",
                    "module": "A4",
                    "scenario": null
                },
                {
                    "value": "5,04E-03",
                    "module": "A5",
                    "scenario": null
                },
                {
                    "value": "0,00E+00",
                    "module": "C1",
                    "scenario": null
                },
                {
                    "value": "0,00E+00",
                    "module": "C2",
                    "scenario": null
                },
                {
                    "value": "2,46E-01",
                    "module": "C3",
                    "scenario": null
                },
                {
                    "value": "1,72E-05",
                    "module": "C4",
                    "scenario": null
                },
                {
                    "value": "-2,39E-03",
                    "module": "D",
                    "scenario": null
                },
                {
                    "value": "5,26E-03",
                    "module": "A1A3",
                    "scenario": null
                }
            ]
        },
        {
            "parameter": "EET",
            "values": [
                {
                    "value": "0,00E+00",
                    "module": "A1",
                    "scenario": null
                },
                {
                    "value": "0,00E+00",
                    "module": "A2",
                    "scenario": null
                },
                {
                    "value": "7,96E-02",
                    "module": "A3",
                    "scenario": null
                },
                {
                    "value": "0,00E+00",
                    "module": "A4",
                    "scenario": null
                },
                {
                    "value": "7,62E-02",
                    "module": "A5",
                    "scenario": null
                },
                {
                    "value": "0,00E+00",
                    "module": "C1",
                    "scenario": null
                },
                {
                    "value": "0,00E+00",
                    "module": "C2",
                    "scenario": null
                },
                {
                    "value": "3,73E+00",
                    "module": "C3",
                    "scenario": null
                },
                {
                    "value": "2,60E-04",
                    "module": "C4",
                    "scenario": null
                },
                {
                    "value": "-3,61E-02",
                    "module": "D",
                    "scenario": null
                },
                {
                    "value": "7,96E-02",
                    "module": "A1A3",
                    "scenario": null
                }
            ]
        }
    ]
}