{
    "product_name": "Protecta FR Akryl (plastpatron)",
    "epd_id": "NEPD-5259-4590-NO",
    "compliance": [
        "EN 15804+A2",
        "ISO 14025",
        "ISO 21930"
    ],
    "producer_name": "Polyseam AS",
    "environmental_impact": [
        {
            "parameter": "GWP-total",
            "values": [
                {
                    "value": "1,59E+00",
                    "module": "A1",
                    "scenario": null
                },
                {
                    "value": "6,17E-02",
                    "module": "A2",
                    "scenario": null
                },
                {
                    "value": "5,40E-02",
                    "module": "A3",
                    "scenario": null
                },
                {
                    "value": "2,32E-01",
                    "module": "A4",
                    "scenario": null
                },
                {
                    "value": "1,41E-01",
                    "module": "A5",
                    "scenario": null
                },
                {
                    "value": "1,70E+00",
                    "module": "A1A3",
                    "scenario": null
                }
            ]
        },
        {
            "parameter": "GWP-fossil",
            "values": [
                {
                    "value": "1,67E+00",
                    "module": "A1",
                    "scenario": null
                },
                {
                    "value": "6,16E-02",
                    "module": "A2",
                    "scenario": null
                },
                {
                    "value": "5,23E-02",
                    "module": "A3",
                    "scenario": null
                },
                {
                    "value": "2,32E-01",
                    "module": "A4",
                    "scenario": null
                },
                {
                    "value": "5,23E-02",
                    "module": "A5",
                    "scenario": null
                },
                {
                    "value": "1,78E+00",
                    "module": "A1A3",
                    "scenario": null
                }
            ]
        },
        {
            "parameter": "GWP-biogenic",
            "values": [
                {
                    "value": "-8,36E-02",
                    "module": "A1",
                    "scenario": null
                },
                {
                    "value": "3,23E-05",
                    "module": "A2",
                    "scenario": null
                },
                {
                    "value": "1,68E-03",
                    "module": "A3",
                    "scenario": null
                },
                {
                    "value": "7,44E-05",
                    "module": "A4",
                    "scenario": null
                },
                {
                    "value": "8,83E-02",
                    "module": "A5",
                    "scenario": null
                },
                {
                    "value": "-8,19E-02",
                    "module": "A1A3",
                    "scenario": null
                }
            ]
        },
        {
            "parameter": "GWP-luluc",
            "values": [
                {
                    "value": "9,95E-04",
                    "module": "A1",
                    "scenario": null
                },
                {
                    "value": "5,46E-05",
                    "module": "A2",
                    "scenario": null
                },
                {
                    "value": "5,97E-05",
                    "module": "A3",
                    "scenario": null
                },
                {
                    "value": "1,19E-04",
                    "module": "A4",
                    "scenario": null
                },
                {
                    "value": "2,65E-05",
                    "module": "A5",
                    "scenario": null
                },
                {
                    "value": "1,11E-03",
                    "module": "A1A3",
                    "scenario": null
                }
            ]
        },
        {
            "parameter": "ODP",
            "values": [
                {
                    "value": "1,30E-07",
                    "module": "A1",
                    "scenario": null
                },
                {
                    "value": "1,25E-08",
                    "module": "A2",
                    "scenario": null
                },
                {
                    "value": "4,67E-09",
                    "module": "A3",
                    "scenario": null
                },
                {
                    "value": "4,89E-08",
                    "module": "A4",
                    "scenario": null
                },
                {
                    "value": "4,35E-09",
                    "module": "A5",
                    "scenario": null
                },
                {
                    "value": "1,48E-07",
                    "module": "A1A3",
                    "scenario": null
                }
            ]
        },
        {
            "parameter": "AP",
            "values": [
                {
                    "value": "7,19E-03",
                    "module": "A1",
                    "scenario": null
                },
                {
                    "value": "8,62E-04",
                    "module": "A2",
                    "scenario": null
                },
                {
                    "value": "1,83E-04",
                    "module": "A3",
                    "scenario": null
                },
                {
                    "value": "4,80E-03",
                    "module": "A4",
                    "scenario": null
                },
                {
                    "value": "6,96E-05",
                    "module": "A5",
                    "scenario": null
                },
                {
                    "value": "8,23E-03",
                    "module": "A1A3",
                    "scenario": null
                }
            ]
        },
        {
            "parameter": "POCP",
            "values": [
                {
                    "value": "5,70E-03",
                    "module": "A1",
                    "scenario": null
                },
                {
                    "value": "7,49E-04",
                    "module": "A2",
                    "scenario": null
                },
                {
                    "value": "1,05E-04",
                    "module": "A3",
                    "scenario": null
                },
                {
                    "value": "3,48E-03",
                    "module": "A4",
                    "scenario": null
                },
                {
                    "value": "6,43E-04",
                    "module": "A5",
                    "scenario": null
                },
                {
                    "value": "6,56E-03",
                    "module": "A1A3",
                    "scenario": null
                }
            ]
        },
        {
            "parameter": "ADPE",
            "values": [
                {
                    "value": "3,40E-05",
                    "module": "A1",
                    "scenario": null
                },
                {
                    "value": "7,38E-07",
                    "module": "A2",
                    "scenario": null
                },
                {
                    "value": "6,49E-07",
                    "module": "A3",
                    "scenario": null
                },
                {
                    "value": "3,51E-06",
                    "module": "A4",
                    "scenario": null
                },
                {
                    "value": "1,78E-07",
                    "module": "A5",
                    "scenario": null
                },
                {
                    "value": "3,54E-05",
                    "module": "A1A3",
                    "scenario": null
                }
            ]
        },
        {
            "parameter": "ADPF",
            "values": [
                {
                    "value": "3,59E+01",
                    "module": "A1",
                    "scenario": null
                },
                {
                    "value": "8,60E-01",
                    "module": "A2",
                    "scenario": null
                },
                {
                    "value": "1,07E+00",
                    "module": "A3",
                    "scenario": null
                },
                {
                    "value": "3,18E+00",
                    "module": "A4",
                    "scenario": null
                },
                {
                    "value": "1,98E-01",
                    "module": "A5",
                    "scenario": null
                },
                {
                    "value": "3,78E+01",
                    "module": "A1A3",
                    "scenario": null
                }
            ]
        },
        {
            "parameter": "WDP",
            "values": [
                {
                    "value": "6,38E+01",
                    "module": "A1",
                    "scenario": null
                },
                {
                    "value": "8,33E-01",
                    "module": "A2",
                    "scenario": null
                },
                {
                    "value": "4,62E+00",
                    "module": "A3",
                    "scenario": null
                },
                {
                    "value": "1,71E+00",
                    "module": "A4",
                    "scenario": null
                },
                {
                    "value": "7,51E-01",
                    "module": "A5",
                    "scenario": null
                },
                {
                    "value": "6,93E+01",
                    "module": "A1A3",
                    "scenario": null
                }
            ]
        },
        {
            "parameter": "EP-freshwater",
            "values": [
                {
                    "value": "4,98E-05",
                    "module": "A1",
                    "scenario": null
                },
                {
                    "value": "5,40E-07",
                    "module": "A2",
                    "scenario": null
                },
                {
                    "value": "1,34E-06",
                    "module": "A3",
                    "scenario": null
                },
                {
                    "value": "1,28E-06",
                    "module": "A4",
                    "scenario": null
                },
                {
                    "value": "8,82E-07",
                    "module": "A5",
                    "scenario": null
                },
                {
                    "value": "5,17E-05",
                    "module": "A1A3",
                    "scenario": null
                }
            ]
        },
        {
            "parameter": "EP-marine",
            "values": [
                {
                    "value": "1,10E-03",
                    "module": "A1",
                    "scenario": null
                },
                {
                    "value": "2,54E-04",
                    "module": "A2",
                    "scenario": null
                },
                {
                    "value": "3,70E-05",
                    "module": "A3",
                    "scenario": null
                },
                {
                    "value": "1,18E-03",
                    "module": "A4",
                    "scenario": null
                },
                {
                    "value": "2,01E-05",
                    "module": "A5",
                    "scenario": null
                },
                {
                    "value": "1,39E-03",
                    "module": "A1A3",
                    "scenario": null
                }
            ]
        },
        {
            "parameter": "EP-terrestrial",
            "values": [
                {
                    "value": "1,38E-02",
                    "module": "A1",
                    "scenario": null
                },
                {
                    "value": "2,82E-03",
                    "module": "A2",
                    "scenario": null
                },
                {
                    "value": "4,03E-04",
                    "module": "A3",
                    "scenario": null
                },
                {
                    "value": "1,32E-02",
                    "module": "A4",
                    "scenario": null
                },
                {
                    "value": "1,76E-04",
                    "module": "A5",
                    "scenario": null
                },
                {
                    "value": "1,70E-02",
                    "module": "A1A3",
                    "scenario": null
                }
            ]
        },
        {
            "parameter": "GWP-IOBC",
            "values": [
                {
                    "value": "1,66E+00",
                    "module": "A1",
                    "scenario": null
                },
                {
                    "value": "6,17E-02",
                    "module": "A2",
                    "scenario": null
                },
                {
                    "value": "6,15E-02",
                    "module": "A3",
                    "scenario": null
                },
                {
                    "value": "2,32E-01",
                    "module": "A4",
                    "scenario": null
                },
                {
                    "value": "3,54E-02",
                    "module": "A5",
                    "scenario": null
                },
                {
                    "value": "1,78E+00",
                    "module": "A1A3",
                    "scenario": null
                }
            ]
        }
    ],
    "additional_environmental_impact": [
        {
            "parameter": "PM",
            "values": [
                {
                    "value": "5,65E-08",
                    "module": "A1",
                    "scenario": null
                },
                {
                    "value": "3,03E-09",
                    "module": "A2",
                    "scenario": null
                },
                {
                    "value": "7,27E-10",
                    "module": "A3",
                    "scenario": null
                },
                {
                    "value": "9,50E-09",
                    "module": "A4",
                    "scenario": null
                },
                {
                    "value": "1,10E-09",
                    "module": "A5",
                    "scenario": null
                },
                {
                    "value": "6,03E-08",
                    "module": "A1A3",
                    "scenario": null
                }
            ]
        },
        {
            "parameter": "ETP-fw",
            "values": [
                {
                    "value": "2,62E+01",
                    "module": "A1",
                    "scenario": null
                },
                {
                    "value": "6,05E-01",
                    "module": "A2",
                    "scenario": null
                },
                {
                    "value": "7,72E-01",
                    "module": "A3",
                    "scenario": null
                },
                {
                    "value": "2,05E+00",
                    "module": "A4",
                    "scenario": null
                },
                {
                    "value": "7,59E-01",
                    "module": "A5",
                    "scenario": null
                },
                {
                    "value": "2,75E+01",
                    "module": "A1A3",
                    "scenario": null
                }
            ]
        },
        {
            "parameter": "HTP-c",
            "values": [
                {
                    "value": "1,72E-09",
                    "module": "A1",
                    "scenario": null
                },
                {
                    "value": "0,00E+00",
                    "module": "A2",
                    "scenario": null
                },
                {
                    "value": "1,90E-11",
                    "module": "A3",
                    "scenario": null
                },
                {
                    "value": "0,00E+00",
                    "module": "A4",
                    "scenario": null
                },
                {
                    "value": "4,10E-11",
                    "module": "A5",
                    "scenario": null
                },
                {
                    "value": "1,74E-09",
                    "module": "A1A3",
                    "scenario": null
                }
            ]
        },
        {
            "parameter": "HTP-nc",
            "values": [
                {
                    "value": "2,07E-08",
                    "module": "A1",
                    "scenario": null
                },
                {
                    "value": "4,55E-10",
                    "module": "A2",
                    "scenario": null
                },
                {
                    "value": "6,56E-10",
                    "module": "A3",
                    "scenario": null
                },
                {
                    "value": "2,40E-09",
                    "module": "A4",
                    "scenario": null
                },
                {
                    "value": "4,47E-10",
                    "module": "A5",
                    "scenario": null
                },
                {
                    "value": "2,19E-08",
                    "module": "A1A3",
                    "scenario": null
                }
            ]
        },
        {
            "parameter": "SQP",
            "values": [
                {
                    "value": "9,58E+00",
                    "module": "A1",
                    "scenario": null
                },
                {
                    "value": "6,41E-01",
                    "module": "A2",
                    "scenario": null
                },
                {
                    "value": "8,97E-01",
                    "module": "A3",
                    "scenario": null
                },
                {
                    "value": "1,21E+00",
                    "module": "A4",
                    "scenario": null
                },
                {
                    "value": "1,75E-01",
                    "module": "A5",
                    "scenario": null
                },
                {
                    "value": "1,11E+01",
                    "module": "A1A3",
                    "scenario": null
                }
            ]
        },
        {
            "parameter": "IRP",
            "values": [
                {
                    "value": "5,15E-02",
                    "module": "A1",
                    "scenario": null
                },
                {
                    "value": "3,81E-03",
                    "module": "A2",
                    "scenario": null
                },
                {
                    "value": "1,72E-02",
                    "module": "A3",
                    "scenario": null
                },
                {
                    "value": "1,38E-02",
                    "module": "A4",
                    "scenario": null
                },
                {
                    "value": "8,33E-04",
                    "module": "A5",
                    "scenario": null
                },
                {
                    "value": "7,25E-02",
                    "module": "A1A3",
                    "scenario": null
                }
            ]
        }
    ],
    "resource_use": [
        {
            "parameter": "PERE",
            "values": [
                {
                    "value": "1,91E+00",
                    "module": "A1",
                    "scenario": null
                },
                {
                    "value": "1,40E-02",
                    "module": "A2",
                    "scenario": null
                },
                {
                    "value": "2,94E-01",
                    "module": "A3",
                    "scenario": null
                },
                {
                    "value": "3,13E-02",
                    "module": "A4",
                    "scenario": null
                },
                {
                    "value": "3,32E-02",
                    "module": "A5",
                    "scenario": null
                },
                {
                    "value": "2,21E+00",
                    "module": "A1A3",
                    "scenario": null
                }
            ]
        },
        {
            "parameter": "PERM",
            "values": [
                {
                    "value": "8,17E-01",
                    "module": "A1",
                    "scenario": null
                },
                {
                    "value": "0,00E+00",
                    "module": "A2",
                    "scenario": null
                },
                {
                    "value": "0,00E+00",
                    "module": "A3",
                    "scenario": null
                },
                {
                    "value": "0,00E+00",
                    "module": "A4",
                    "scenario": null
                },
                {
                    "value": "-8,17E-01",
                    "module": "A5",
                    "scenario": null
                },
                {
                    "value": "8,17E-01",
                    "module": "A1A3",
                    "scenario": null
                }
            ]
        },
        {
            "parameter": "PERT",
            "values": [
                {
                    "value": "2,72E+00",
                    "module": "A1",
                    "scenario": null
                },
                {
                    "value": "1,40E-02",
                    "module": "A2",
                    "scenario": null
                },
                {
                    "value": "2,94E-01",
                    "module": "A3",
                    "scenario": null
                },
                {
                    "value": "3,13E-02",
                    "module": "A4",
                    "scenario": null
                },
                {
                    "value": "-7,83E-01",
                    "module": "A5",
                    "scenario": null
                },
                {
                    "value": "3,03E+00",
                    "module": "A1A3",
                    "scenario": null
                }
            ]
        },
        {
            "parameter": "PENRE",
            "values": [
                {
                    "value": "3,28E+01",
                    "module": "A1",
                    "scenario": null
                },
                {
                    "value": "8,61E-01",
                    "module": "A2",
                    "scenario": null
                },
                {
                    "value": "1,07E+00",
                    "module": "A3",
                    "scenario": null
                },
                {
                    "value": "3,18E+00",
                    "module": "A4",
                    "scenario": null
                },
                {
                    "value": "1,98E-01",
                    "module": "A5",
                    "scenario": null
                },
                {
                    "value": "3,48E+01",
                    "module": "A1A3",
                    "scenario": null
                }
            ]
        },
        {
            "parameter": "PENRM",
            "values": [
                {
                    "value": "3,20E+00",
                    "module": "A1",
                    "scenario": null
                },
                {
                    "value": "0,00E+00",
                    "module": "A2",
                    "scenario": null
                },
                {
                    "value": "0,00E+00",
                    "module": "A3",
                    "scenario": null
                },
                {
                    "value": "0,00E+00",
                    "module": "A4",
                    "scenario": null
                },
                {
                    "value": "-3,20E+00",
                    "module": "A5",
                    "scenario": null
                },
                {
                    "value": "3,20E+00",
                    "module": "A1A3",
                    "scenario": null
                }
            ]
        },
        {
            "parameter": "PENRT",
            "values": [
                {
                    "value": "3,61E+01",
                    "module": "A1",
                    "scenario": null
                },
                {
                    "value": "8,61E-01",
                    "module": "A2",
                    "scenario": null
                },
                {
                    "value": "1,07E+00",
                    "module": "A3",
                    "scenario": null
                },
                {
                    "value": "3,18E+00",
                    "module": "A4",
                    "scenario": null
                },
                {
                    "value": "-3,00E+00",
                    "module": "A5",
                    "scenario": null
                },
                {
                    "value": "3,80E+01",
                    "module": "A1A3",
                    "scenario": null
                }
            ]
        },
        {
            "parameter": "SM",
            "values": [
                {
                    "value": "2,45E-03",
                    "module": "A1",
                    "scenario": null
                },
                {
                    "value": "0,00E+00",
                    "module": "A2",
                    "scenario": null
                },
                {
                    "value": "0,00E+00",
                    "module": "A3",
                    "scenario": null
                },
                {
                    "value": "0,00E+00",
                    "module": "A4",
                    "scenario": null
                },
                {
                    "value": "0,00E+00",
                    "module": "A5",
                    "scenario": null
                },
                {
                    "value": "2,45E-03",
                    "module": "A1A3",
                    "scenario": null
                }
            ]
        },
        {
            "parameter": "RSF",
            "values": [
                {
                    "value": "3,93E-02",
                    "module": "A1",
                    "scenario": null
                },
                {
                    "value": "6,92E-04",
                    "module": "A2",
                    "scenario": null
                },
                {
                    "value": "4,26E-04",
                    "module": "A3",
                    "scenario": null
                },
                {
                    "value": "1,00E-03",
                    "module": "A4",
                    "scenario": null
                },
                {
                    "value": "5,82E-04",
                    "module": "A5",
                    "scenario": null
                },
                {
                    "value": "4,04E-02",
                    "module": "A1A3",
                    "scenario": null
                }
            ]
        },
        {
            "parameter": "NRSF",
            "values": [
                {
                    "value": "9,05E-03",
                    "module": "A1",
                    "scenario": null
                },
                {
                    "value": "1,57E-03",
                    "module": "A2",
                    "scenario": null
                },
                {
                    "value": "4,96E-04",
                    "module": "A3",
                    "scenario": null
                },
                {
                    "value": "2,59E-03",
                    "module": "A4",
                    "scenario": null
                },
                {
                    "value": "1,88E-03",
                    "module": "A5",
                    "scenario": null
                },
                {
                    "value": "1,11E-02",
                    "module": "A1A3",
                    "scenario": null
                }
            ]
        },
        {
            "parameter": "FW",
            "values": [
                {
                    "value": "2,45E-02",
                    "module": "A1",
                    "scenario": null
                },
                {
                    "value": "1,06E-04",
                    "module": "A2",
                    "scenario": null
                },
                {
                    "value": "4,30E-04",
                    "module": "A3",
                    "scenario": null
                },
                {
                    "value": "2,36E-04",
                    "module": "A4",
                    "scenario": null
                },
                {
                    "value": "1,56E-04",
                    "module": "A5",
                    "scenario": null
                },
                {
                    "value": "2,50E-02",
                    "module": "A1A3",
                    "scenario": null
                }
            ]
        }
    ],
    "end_of_life_waste": [
        {
            "parameter": "HWD",
            "values": [
                {
                    "value": "2,96E-03",
                    "module": "A1",
                    "scenario": null
                },
                {
                    "value": "4,76E-05",
                    "module": "A2",
                    "scenario": null
                },
                {
                    "value": "3,21E-03",
                    "module": "A3",
                    "scenario": null
                },
                {
                    "value": "1,44E-04",
                    "module": "A4",
                    "scenario": null
                },
                {
                    "value": "3,00E-02",
                    "module": "A5",
                    "scenario": null
                },
                {
                    "value": "6,22E-03",
                    "module": "A1A3",
                    "scenario": null
                }
            ]
        },
        {
            "parameter": "NHWD",
            "values": [
                {
                    "value": "1,52E-01",
                    "module": "A1",
                    "scenario": null
                },
                {
                    "value": "3,28E-02",
                    "module": "A2",
                    "scenario": null
                },
                {
                    "value": "6,31E-03",
                    "module": "A3",
                    "scenario": null
                },
                {
                    "value": "7,24E-02",
                    "module": "A4",
                    "scenario": null
                },
                {
                    "value": "1,01E-01",
                    "module": "A5",
                    "scenario": null
                },
                {
                    "value": "1,91E-01",
                    "module": "A1A3",
                    "scenario": null
                }
            ]
        },
        {
            "parameter": "RWD",
            "values": [
                {
                    "value": "4,87E-05",
                    "module": "A1",
                    "scenario": null
                },
                {
                    "value": "5,87E-06",
                    "module": "A2",
                    "scenario": null
                },
                {
                    "value": "8,58E-06",
                    "module": "A3",
                    "scenario": null
                },
                {
                    "value": "2,20E-05",
                    "module": "A4",
                    "scenario": null
                },
                {
                    "value": "0,00E+00",
                    "module": "A5",
                    "scenario": null
                },
                {
                    "value": "6,32E-05",
                    "module": "A1A3",
                    "scenario": null
                }
            ]
        }
    ],
    "end_of_life_flow": [
        {
            "parameter": "CRU",
            "values": [
                {
                    "value": "0,00E+00",
                    "module": "A1",
                    "scenario": null
                },
                {
                    "value": "0,00E+00",
                    "module": "A2",
                    "scenario": null
                },
                {
                    "value": "0,00E+00",
                    "module": "A3",
                    "scenario": null
                },
                {
                    "value": "0,00E+00",
                    "module": "A4",
                    "scenario": null
                },
                {
                    "value": "2,97E-02",
                    "module": "A5",
                    "scenario": null
                },
                {
                    "value": "0,00E+00",
                    "module": "A1A3",
                    "scenario": null
                }
            ]
        },
        {
            "parameter": "MFR",
            "values": [
                {
                    "value": "5,49E-04",
                    "module": "A1",
                    "scenario": null
                },
                {
                    "value": "0,00E+00",
                    "module": "A2",
                    "scenario": null
                },
                {
                    "value": "1,10E-02",
                    "module": "A3",
                    "scenario": null
                },
                {
                    "value": "0,00E+00",
                    "module": "A4",
                    "scenario": null
                },
                {
                    "value": "6,72E-02",
                    "module": "A5",
                    "scenario": null
                },
                {
                    "value": "1,15E-02",
                    "module": "A1A3",
                    "scenario": null
                }
            ]
        },
        {
            "parameter": "MER",
            "values": [
                {
                    "value": "3,35E-05",
                    "module": "A1",
                    "scenario": null
                },
                {
                    "value": "0,00E+00",
                    "module": "A2",
                    "scenario": null
                },
                {
                    "value": "8,75E-08",
                    "module": "A3",
                    "scenario": null
                },
                {
                    "value": "0,00E+00",
                    "module": "A4",
                    "scenario": null
                },
                {
                    "value": "1,59E-02",
                    "module": "A5",
                    "scenario": null
                },
                {
                    "value": "3,36E-05",
                    "module": "A1A3",
                    "scenario": null
                }
            ]
        },
        {
            "parameter": "EEE",
            "values": [
                {
                    "value": "1,64E-04",
                    "module": "A1",
                    "scenario": null
                },
                {
                    "value": "0,00E+00",
                    "module": "A2",
                    "scenario": null
                },
                {
                    "value": "8,41E-03",
                    "module": "A3",
                    "scenario": null
                },
                {
                    "value": "0,00E+00",
                    "module": "A4",
                    "scenario": null
                },
                {
                    "value": "2,94E-03",
                    "module": "A5",
                    "scenario": null
                },
                {
                    "value": "8,57E-03",
                    "module": "A1A3",
                    "scenario": null
                }
            ]
        },
        {
            "parameter": "EET",
            "values": [
                {
                    "value": "2,48E-03",
                    "module": "A1",
                    "scenario": null
                },
                {
                    "value": "0,00E+00",
                    "module": "A2",
                    "scenario": null
                },
                {
                    "value": "1,27E-01",
                    "module": "A3",
                    "scenario": null
                },
                {
                    "value": "0,00E+00",
                    "module": "A4",
                    "scenario": null
                },
                {
                    "value": "4,45E-02",
                    "module": "A5",
                    "scenario": null
                },
                {
                    "value": "1,30E-01",
                    "module": "A1A3",
                    "scenario": null
                }
            ]
        }
    ]
}