{
    "product_name": "Herrljunga Terrazzo, HT - Lykke  ",
    "epd_id": "NEPD-3153-1797-EN",
    "compliance": [
        "EN 15804",
        "ISO 14025",
        "ISO 21930"
    ],
    "producer_name": "Ellingard Gruppen",
    "environmental_impact": [
        {
            "parameter": "GWP-total",
            "values": [
                {
                    "value": "9,27E+00",
                    "module": "A1-A3",
                    "scenario": null
                },
                {
                    "value": "5,98E-01",
                    "module": "A4",
                    "scenario": null
                },
                {
                    "value": "6,11E-01",
                    "module": "A5",
                    "scenario": null
                },
                {
                    "value": "5,59E-02",
                    "module": "B2",
                    "scenario": null
                },
                {
                    "value": "3,96E-03",
                    "module": "C1",
                    "scenario": null
                },
                {
                    "value": "3,42E-01",
                    "module": "C2",
                    "scenario": null
                },
                {
                    "value": "2,78E-02",
                    "module": "C3",
                    "scenario": null
                },
                {
                    "value": "6,83E-02",
                    "module": "C4",
                    "scenario": null
                },
                {
                    "value": "-5,39E-02",
                    "module": "D",
                    "scenario": null
                }
            ]
        },
        {
            "parameter": "ODP",
            "values": [
                {
                    "value": "2,94E-07",
                    "module": "A1-A3",
                    "scenario": null
                },
                {
                    "value": "1,10E-07",
                    "module": "A4",
                    "scenario": null
                },
                {
                    "value": "6,80E-09",
                    "module": "A5",
                    "scenario": null
                },
                {
                    "value": "5,28E-09",
                    "module": "B2",
                    "scenario": null
                },
                {
                    "value": "6,86E-10",
                    "module": "C1",
                    "scenario": null
                },
                {
                    "value": "6,30E-08",
                    "module": "C2",
                    "scenario": null
                },
                {
                    "value": "5,54E-09",
                    "module": "C3",
                    "scenario": null
                },
                {
                    "value": "2,65E-08",
                    "module": "C4",
                    "scenario": null
                },
                {
                    "value": "-1,17E-08",
                    "module": "D",
                    "scenario": null
                }
            ]
        },
        {
            "parameter": "AP",
            "values": [
                {
                    "value": "1,34E-02",
                    "module": "A1-A3",
                    "scenario": null
                },
                {
                    "value": "1,19E-03",
                    "module": "A4",
                    "scenario": null
                },
                {
                    "value": "2,93E-04",
                    "module": "A5",
                    "scenario": null
                },
                {
                    "value": "2,61E-04",
                    "module": "B2",
                    "scenario": null
                },
                {
                    "value": "2,99E-05",
                    "module": "C1",
                    "scenario": null
                },
                {
                    "value": "6,78E-04",
                    "module": "C2",
                    "scenario": null
                },
                {
                    "value": "1,41E-04",
                    "module": "C3",
                    "scenario": null
                },
                {
                    "value": "4,96E-04",
                    "module": "C4",
                    "scenario": null
                },
                {
                    "value": "-2,63E-04",
                    "module": "D",
                    "scenario": null
                }
            ]
        },
        {
            "parameter": "EP",
            "values": [
                {
                    "value": "2,24E-03",
                    "module": "A1-A3",
                    "scenario": null
                },
                {
                    "value": "1,26E-04",
                    "module": "A4",
                    "scenario": null
                },
                {
                    "value": "7,59E-05",
                    "module": "A5",
                    "scenario": null
                },
                {
                    "value": "6,28E-05",
                    "module": "B2",
                    "scenario": null
                },
                {
                    "value": "6,53E-06",
                    "module": "C1",
                    "scenario": null
                },
                {
                    "value": "7,21E-05",
                    "module": "C2",
                    "scenario": null
                },
                {
                    "value": "2,50E-05",
                    "module": "C3",
                    "scenario": null
                },
                {
                    "value": "9,66E-05",
                    "module": "C4",
                    "scenario": null
                },
                {
                    "value": "-6,81E-05",
                    "module": "D",
                    "scenario": null
                }
            ]
        },
        {
            "parameter": "POCP",
            "values": [
                {
                    "value": "1,29E-03",
                    "module": "A1-A3",
                    "scenario": null
                },
                {
                    "value": "7,26E-05",
                    "module": "A4",
                    "scenario": null
                },
                {
                    "value": "1,21E-05",
                    "module": "A5",
                    "scenario": null
                },
                {
                    "value": "1,25E-05",
                    "module": "B2",
                    "scenario": null
                },
                {
                    "value": "6,63E-07",
                    "module": "C1",
                    "scenario": null
                },
                {
                    "value": "4,15E-05",
                    "module": "C2",
                    "scenario": null
                },
                {
                    "value": "5,11E-06",
                    "module": "C3",
                    "scenario": null
                },
                {
                    "value": "1,72E-05",
                    "module": "C4",
                    "scenario": null
                },
                {
                    "value": "-4,96E-05",
                    "module": "D",
                    "scenario": null
                }
            ]
        },
        {
            "parameter": "ADPE",
            "values": [
                {
                    "value": "4,02E-05",
                    "module": "A1-A3",
                    "scenario": null
                },
                {
                    "value": "1,66E-05",
                    "module": "A4",
                    "scenario": null
                },
                {
                    "value": "7,47E-07",
                    "module": "A5",
                    "scenario": null
                },
                {
                    "value": "9,15E-07",
                    "module": "B2",
                    "scenario": null
                },
                {
                    "value": "1,70E-11",
                    "module": "C1",
                    "scenario": null
                },
                {
                    "value": "9,48E-06",
                    "module": "C2",
                    "scenario": null
                },
                {
                    "value": "1,70E-09",
                    "module": "C3",
                    "scenario": null
                },
                {
                    "value": "1,06E-09",
                    "module": "C4",
                    "scenario": null
                },
                {
                    "value": "-4,48E-07",
                    "module": "D",
                    "scenario": null
                }
            ]
        },
        {
            "parameter": "ADPF",
            "values": [
                {
                    "value": "5,86E+01",
                    "module": "A1-A3",
                    "scenario": null
                },
                {
                    "value": "9,08E+00",
                    "module": "A4",
                    "scenario": null
                },
                {
                    "value": "5,93E-01",
                    "module": "A5",
                    "scenario": null
                },
                {
                    "value": "5,67E-01",
                    "module": "B2",
                    "scenario": null
                },
                {
                    "value": "5,47E-02",
                    "module": "C1",
                    "scenario": null
                },
                {
                    "value": "5,19E+00",
                    "module": "C2",
                    "scenario": null
                },
                {
                    "value": "2,71E-01",
                    "module": "C3",
                    "scenario": null
                },
                {
                    "value": "2,18E+00",
                    "module": "C4",
                    "scenario": null
                },
                {
                    "value": "-6,62E-01",
                    "module": "D",
                    "scenario": null
                }
            ]
        }
    ],
    "additional_environmental_impact": [],
    "resource_use": [
        {
            "parameter": "PERE",
            "values": [
                {
                    "value": "8,84E+00",
                    "module": "A1-A3",
                    "scenario": null
                },
                {
                    "value": "1,30E-01",
                    "module": "A4",
                    "scenario": null
                },
                {
                    "value": "7,19E+00",
                    "module": "A5",
                    "scenario": null
                },
                {
                    "value": "7,36E+00",
                    "module": "B2",
                    "scenario": null
                },
                {
                    "value": "3,00E-04",
                    "module": "C1",
                    "scenario": null
                },
                {
                    "value": "7,44E-02",
                    "module": "C2",
                    "scenario": null
                },
                {
                    "value": "3,63E-01",
                    "module": "C3",
                    "scenario": null
                },
                {
                    "value": "3,41E-02",
                    "module": "C4",
                    "scenario": null
                },
                {
                    "value": "-2,79E+00",
                    "module": "D",
                    "scenario": null
                }
            ]
        },
        {
            "parameter": "PERM",
            "values": [
                {
                    "value": "1,62E+00",
                    "module": "A1-A3",
                    "scenario": null
                },
                {
                    "value": "0,00E+00",
                    "module": "A4",
                    "scenario": null
                },
                {
                    "value": "-1,62E+00",
                    "module": "A5",
                    "scenario": null
                },
                {
                    "value": "0,00E+00",
                    "module": "B2",
                    "scenario": null
                },
                {
                    "value": "0,00E+00",
                    "module": "C1",
                    "scenario": null
                },
                {
                    "value": "0,00E+00",
                    "module": "C2",
                    "scenario": null
                },
                {
                    "value": "0,00E+00",
                    "module": "C3",
                    "scenario": null
                },
                {
                    "value": "0,00E+00",
                    "module": "C4",
                    "scenario": null
                },
                {
                    "value": "0,00E+00",
                    "module": "D",
                    "scenario": null
                }
            ]
        },
        {
            "parameter": "PERT",
            "values": [
                {
                    "value": "1,05E+01",
                    "module": "A1-A3",
                    "scenario": null
                },
                {
                    "value": "1,30E-01",
                    "module": "A4",
                    "scenario": null
                },
                {
                    "value": "7,19E+00",
                    "module": "A5",
                    "scenario": null
                },
                {
                    "value": "7,36E+00",
                    "module": "B2",
                    "scenario": null
                },
                {
                    "value": "3,00E-04",
                    "module": "C1",
                    "scenario": null
                },
                {
                    "value": "7,44E-02",
                    "module": "C2",
                    "scenario": null
                },
                {
                    "value": "3,63E-01",
                    "module": "C3",
                    "scenario": null
                },
                {
                    "value": "3,41E-02",
                    "module": "C4",
                    "scenario": null
                },
                {
                    "value": "-2,79E+00",
                    "module": "D",
                    "scenario": null
                }
            ]
        },
        {
            "parameter": "PENRE",
            "values": [
                {
                    "value": "6,72E+01",
                    "module": "A1-A3",
                    "scenario": null
                },
                {
                    "value": "9,15E+00",
                    "module": "A4",
                    "scenario": null
                },
                {
                    "value": "8,92E+00",
                    "module": "A5",
                    "scenario": null
                },
                {
                    "value": "9,75E-01",
                    "module": "B2",
                    "scenario": null
                },
                {
                    "value": "5,52E-02",
                    "module": "C1",
                    "scenario": null
                },
                {
                    "value": "5,23E+00",
                    "module": "C2",
                    "scenario": null
                },
                {
                    "value": "7,09E-01",
                    "module": "C3",
                    "scenario": null
                },
                {
                    "value": "2,22E+00",
                    "module": "C4",
                    "scenario": null
                },
                {
                    "value": "-1,51E+00",
                    "module": "D",
                    "scenario": null
                }
            ]
        },
        {
            "parameter": "PENRM",
            "values": [
                {
                    "value": "8,96E+00",
                    "module": "A1-A3",
                    "scenario": null
                },
                {
                    "value": "0,00E+00",
                    "module": "A4",
                    "scenario": null
                },
                {
                    "value": "-8,96E+00",
                    "module": "A5",
                    "scenario": null
                },
                {
                    "value": "0,00E+00",
                    "module": "B2",
                    "scenario": null
                },
                {
                    "value": "0,00E+00",
                    "module": "C1",
                    "scenario": null
                },
                {
                    "value": "0,00E+00",
                    "module": "C2",
                    "scenario": null
                },
                {
                    "value": "0,00E+00",
                    "module": "C3",
                    "scenario": null
                },
                {
                    "value": "0,00E+00",
                    "module": "C4",
                    "scenario": null
                },
                {
                    "value": "0,00E+00",
                    "module": "D",
                    "scenario": null
                }
            ]
        },
        {
            "parameter": "PENRT",
            "values": [
                {
                    "value": "7,61E+01",
                    "module": "A1-A3",
                    "scenario": null
                },
                {
                    "value": "9,15E+00",
                    "module": "A4",
                    "scenario": null
                },
                {
                    "value": "8,92E+00",
                    "module": "A5",
                    "scenario": null
                },
                {
                    "value": "9,75E-01",
                    "module": "B2",
                    "scenario": null
                },
                {
                    "value": "5,52E-02",
                    "module": "C1",
                    "scenario": null
                },
                {
                    "value": "5,23E+00",
                    "module": "C2",
                    "scenario": null
                },
                {
                    "value": "7,10E-01",
                    "module": "C3",
                    "scenario": null
                },
                {
                    "value": "2,22E+00",
                    "module": "C4",
                    "scenario": null
                },
                {
                    "value": "-1,51E+00",
                    "module": "D",
                    "scenario": null
                }
            ]
        },
        {
            "parameter": "SM",
            "values": [
                {
                    "value": "1,32E+00",
                    "module": "A1-A3",
                    "scenario": null
                },
                {
                    "value": "3,72E-03",
                    "module": "A4",
                    "scenario": null
                },
                {
                    "value": "0,00E+00",
                    "module": "A5",
                    "scenario": null
                },
                {
                    "value": "0,00E+00",
                    "module": "B2",
                    "scenario": null
                },
                {
                    "value": "0,00E+00",
                    "module": "C1",
                    "scenario": null
                },
                {
                    "value": "2,12E-03",
                    "module": "C2",
                    "scenario": null
                },
                {
                    "value": "0,00E+00",
                    "module": "C3",
                    "scenario": null
                },
                {
                    "value": "0,00E+00",
                    "module": "C4",
                    "scenario": null
                },
                {
                    "value": "0,00E+00",
                    "module": "D",
                    "scenario": null
                }
            ]
        },
        {
            "parameter": "RSF",
            "values": [
                {
                    "value": "7,42E+00",
                    "module": "A1-A3",
                    "scenario": null
                },
                {
                    "value": "4,65E-03",
                    "module": "A4",
                    "scenario": null
                },
                {
                    "value": "1,06E-03",
                    "module": "A5",
                    "scenario": null
                },
                {
                    "value": "1,28E-03",
                    "module": "B2",
                    "scenario": null
                },
                {
                    "value": "0,00E+00",
                    "module": "C1",
                    "scenario": null
                },
                {
                    "value": "2,66E-03",
                    "module": "C2",
                    "scenario": null
                },
                {
                    "value": "0,00E+00",
                    "module": "C3",
                    "scenario": null
                },
                {
                    "value": "0,00E+00",
                    "module": "C4",
                    "scenario": null
                },
                {
                    "value": "-1,60E-04",
                    "module": "D",
                    "scenario": null
                }
            ]
        },
        {
            "parameter": "NRSF",
            "values": [
                {
                    "value": "9,06E+00",
                    "module": "A1-A3",
                    "scenario": null
                },
                {
                    "value": "1,66E-02",
                    "module": "A4",
                    "scenario": null
                },
                {
                    "value": "0,00E+00",
                    "module": "A5",
                    "scenario": null
                },
                {
                    "value": "0,00E+00",
                    "module": "B2",
                    "scenario": null
                },
                {
                    "value": "0,00E+00",
                    "module": "C1",
                    "scenario": null
                },
                {
                    "value": "9,50E-03",
                    "module": "C2",
                    "scenario": null
                },
                {
                    "value": "0,00E+00",
                    "module": "C3",
                    "scenario": null
                },
                {
                    "value": "0,00E+00",
                    "module": "C4",
                    "scenario": null
                },
                {
                    "value": "0,00E+00",
                    "module": "D",
                    "scenario": null
                }
            ]
        },
        {
            "parameter": "FW",
            "values": [
                {
                    "value": "1,74E-02",
                    "module": "A1-A3",
                    "scenario": null
                },
                {
                    "value": "9,71E-04",
                    "module": "A4",
                    "scenario": null
                },
                {
                    "value": "5,95E-04",
                    "module": "A5",
                    "scenario": null
                },
                {
                    "value": "4,07E-04",
                    "module": "B2",
                    "scenario": null
                },
                {
                    "value": "4,75E-06",
                    "module": "C1",
                    "scenario": null
                },
                {
                    "value": "5,55E-04",
                    "module": "C2",
                    "scenario": null
                },
                {
                    "value": "1,78E-04",
                    "module": "C3",
                    "scenario": null
                },
                {
                    "value": "2,56E-03",
                    "module": "C4",
                    "scenario": null
                },
                {
                    "value": "-4,49E-04",
                    "module": "D",
                    "scenario": null
                }
            ]
        }
    ],
    "end_of_life_waste": [
        {
            "parameter": "HWD",
            "values": [
                {
                    "value": "1,07E-03",
                    "module": "A1-A3",
                    "scenario": null
                },
                {
                    "value": "4,68E-04",
                    "module": "A4",
                    "scenario": null
                },
                {
                    "value": "1,69E-06",
                    "module": "A5",
                    "scenario": null
                },
                {
                    "value": "1,25E-06",
                    "module": "B2",
                    "scenario": null
                },
                {
                    "value": "1,50E-07",
                    "module": "C1",
                    "scenario": null
                },
                {
                    "value": "2,67E-04",
                    "module": "C2",
                    "scenario": null
                },
                {
                    "value": "6,55E-07",
                    "module": "C3",
                    "scenario": null
                },
                {
                    "value": "2,46E-06",
                    "module": "C4",
                    "scenario": null
                },
                {
                    "value": "-1,40E-06",
                    "module": "D",
                    "scenario": null
                }
            ]
        },
        {
            "parameter": "NHWD",
            "values": [
                {
                    "value": "1,60E+00",
                    "module": "A1-A3",
                    "scenario": null
                },
                {
                    "value": "4,41E-01",
                    "module": "A4",
                    "scenario": null
                },
                {
                    "value": "7,45E-02",
                    "module": "A5",
                    "scenario": null
                },
                {
                    "value": "7,38E-02",
                    "module": "B2",
                    "scenario": null
                },
                {
                    "value": "2,50E-04",
                    "module": "C1",
                    "scenario": null
                },
                {
                    "value": "2,52E-01",
                    "module": "C2",
                    "scenario": null
                },
                {
                    "value": "8,00E-03",
                    "module": "C3",
                    "scenario": null
                },
                {
                    "value": "1,60E+01",
                    "module": "C4",
                    "scenario": null
                },
                {
                    "value": "-3,07E-02",
                    "module": "D",
                    "scenario": null
                }
            ]
        },
        {
            "parameter": "RWD",
            "values": [
                {
                    "value": "1,64E-04",
                    "module": "A1-A3",
                    "scenario": null
                },
                {
                    "value": "6,18E-05",
                    "module": "A4",
                    "scenario": null
                },
                {
                    "value": "7,64E-06",
                    "module": "A5",
                    "scenario": null
                },
                {
                    "value": "6,30E-06",
                    "module": "B2",
                    "scenario": null
                },
                {
                    "value": "3,82E-07",
                    "module": "C1",
                    "scenario": null
                },
                {
                    "value": "3,53E-05",
                    "module": "C2",
                    "scenario": null
                },
                {
                    "value": "7,46E-06",
                    "module": "C3",
                    "scenario": null
                },
                {
                    "value": "1,51E-05",
                    "module": "C4",
                    "scenario": null
                },
                {
                    "value": "-1,41E-05",
                    "module": "D",
                    "scenario": null
                }
            ]
        }
    ],
    "end_of_life_flow": [
        {
            "parameter": "CRU",
            "values": [
                {
                    "value": "0,00E+00",
                    "module": "A1-A3",
                    "scenario": null
                },
                {
                    "value": "0,00E+00",
                    "module": "A4",
                    "scenario": null
                },
                {
                    "value": "0,00E+00",
                    "module": "A5",
                    "scenario": null
                },
                {
                    "value": "0,00E+00",
                    "module": "B2",
                    "scenario": null
                },
                {
                    "value": "0,00E+00",
                    "module": "C1",
                    "scenario": null
                },
                {
                    "value": "0,00E+00",
                    "module": "C2",
                    "scenario": null
                },
                {
                    "value": "0,00E+00",
                    "module": "C3",
                    "scenario": null
                },
                {
                    "value": "0,00E+00",
                    "module": "C4",
                    "scenario": null
                },
                {
                    "value": "0,00E+00",
                    "module": "D",
                    "scenario": null
                }
            ]
        },
        {
            "parameter": "MFR",
            "values": [
                {
                    "value": "3,98E-04",
                    "module": "A1-A3",
                    "scenario": null
                },
                {
                    "value": "5,15E-05",
                    "module": "A4",
                    "scenario": null
                },
                {
                    "value": "0,00E+00",
                    "module": "A5",
                    "scenario": null
                },
                {
                    "value": "0,00E+00",
                    "module": "B2",
                    "scenario": null
                },
                {
                    "value": "0,00E+00",
                    "module": "C1",
                    "scenario": null
                },
                {
                    "value": "2,95E-05",
                    "module": "C2",
                    "scenario": null
                },
                {
                    "value": "3,20E+01",
                    "module": "C3",
                    "scenario": null
                },
                {
                    "value": "0,00E+00",
                    "module": "C4",
                    "scenario": null
                },
                {
                    "value": "0,00E+00",
                    "module": "D",
                    "scenario": null
                }
            ]
        },
        {
            "parameter": "MER",
            "values": [
                {
                    "value": "5,64E-03",
                    "module": "A1-A3",
                    "scenario": null
                },
                {
                    "value": "3,08E-03",
                    "module": "A4",
                    "scenario": null
                },
                {
                    "value": "2,77E-01",
                    "module": "A5",
                    "scenario": null
                },
                {
                    "value": "0,00E+00",
                    "module": "B2",
                    "scenario": null
                },
                {
                    "value": "0,00E+00",
                    "module": "C1",
                    "scenario": null
                },
                {
                    "value": "1,76E-03",
                    "module": "C2",
                    "scenario": null
                },
                {
                    "value": "0,00E+00",
                    "module": "C3",
                    "scenario": null
                },
                {
                    "value": "0,00E+00",
                    "module": "C4",
                    "scenario": null
                },
                {
                    "value": "0,00E+00",
                    "module": "D",
                    "scenario": null
                }
            ]
        },
        {
            "parameter": "EEE",
            "values": [
                {
                    "value": "8,98E-04",
                    "module": "A1-A3",
                    "scenario": null
                },
                {
                    "value": "3,57E-04",
                    "module": "A4",
                    "scenario": null
                },
                {
                    "value": "4,72E-01",
                    "module": "A5",
                    "scenario": null
                },
                {
                    "value": "0,00E+00",
                    "module": "B2",
                    "scenario": null
                },
                {
                    "value": "0,00E+00",
                    "module": "C1",
                    "scenario": null
                },
                {
                    "value": "2,04E-04",
                    "module": "C2",
                    "scenario": null
                },
                {
                    "value": "0,00E+00",
                    "module": "C3",
                    "scenario": null
                },
                {
                    "value": "0,00E+00",
                    "module": "C4",
                    "scenario": null
                },
                {
                    "value": "0,00E+00",
                    "module": "D",
                    "scenario": null
                }
            ]
        },
        {
            "parameter": "EET",
            "values": [
                {
                    "value": "1,36E-02",
                    "module": "A1-A3",
                    "scenario": null
                },
                {
                    "value": "5,40E-03",
                    "module": "A4",
                    "scenario": null
                },
                {
                    "value": "5,20E+00",
                    "module": "A5",
                    "scenario": null
                },
                {
                    "value": "0,00E+00",
                    "module": "B2",
                    "scenario": null
                },
                {
                    "value": "0,00E+00",
                    "module": "C1",
                    "scenario": null
                },
                {
                    "value": "3,08E-03",
                    "module": "C2",
                    "scenario": null
                },
                {
                    "value": "0,00E+00",
                    "module": "C3",
                    "scenario": null
                },
                {
                    "value": "0,00E+00",
                    "module": "C4",
                    "scenario": null
                },
                {
                    "value": "0,00E+00",
                    "module": "D",
                    "scenario": null
                }
            ]
        }
    ]
}