{
    "product_name": "EQLQ Tube Pure 5G2,5",
    "epd_id": "NEPD-7104-6499",
    "compliance": [
        "EN 15804+A2",
        "ISO 14025",
        "ISO 21930"
    ],
    "producer_name": "Prysmian Group Sverige AB",
    "environmental_impact": [
        {
            "parameter": "GWP-total",
            "values": [
                {
                    "value": "8,62E-01",
                    "module": "A1",
                    "scenario": null
                },
                {
                    "value": "5,56E-02",
                    "module": "A2",
                    "scenario": null
                },
                {
                    "value": "8,15E-02",
                    "module": "A3",
                    "scenario": null
                },
                {
                    "value": "6,61E-02",
                    "module": "A4",
                    "scenario": null
                },
                {
                    "value": "2,39E-02",
                    "module": "A5",
                    "scenario": null
                },
                {
                    "value": "0,00E+00",
                    "module": "B1",
                    "scenario": null
                },
                {
                    "value": "0,00E+00",
                    "module": "B2",
                    "scenario": null
                },
                {
                    "value": "0,00E+00",
                    "module": "B3",
                    "scenario": null
                },
                {
                    "value": "0,00E+00",
                    "module": "B4",
                    "scenario": null
                },
                {
                    "value": "0,00E+00",
                    "module": "B5",
                    "scenario": null
                },
                {
                    "value": "2,95E-01",
                    "module": "B6",
                    "scenario": null
                },
                {
                    "value": "0,00E+00",
                    "module": "B7",
                    "scenario": null
                },
                {
                    "value": "0,00E+00",
                    "module": "C1",
                    "scenario": null
                },
                {
                    "value": "1,10E-02",
                    "module": "C2",
                    "scenario": null
                },
                {
                    "value": "1,14E-01",
                    "module": "C3",
                    "scenario": null
                },
                {
                    "value": "5,89E-03",
                    "module": "C4",
                    "scenario": null
                },
                {
                    "value": "-8,19E-02",
                    "module": "D",
                    "scenario": null
                },
                {
                    "value": "9,99E-01",
                    "module": "A1A3",
                    "scenario": null
                }
            ]
        },
        {
            "parameter": "GWP-fossil",
            "values": [
                {
                    "value": "8,50E-01",
                    "module": "A1",
                    "scenario": null
                },
                {
                    "value": "5,56E-02",
                    "module": "A2",
                    "scenario": null
                },
                {
                    "value": "7,79E-02",
                    "module": "A3",
                    "scenario": null
                },
                {
                    "value": "6,61E-02",
                    "module": "A4",
                    "scenario": null
                },
                {
                    "value": "2,36E-02",
                    "module": "A5",
                    "scenario": null
                },
                {
                    "value": "0,00E+00",
                    "module": "B1",
                    "scenario": null
                },
                {
                    "value": "0,00E+00",
                    "module": "B2",
                    "scenario": null
                },
                {
                    "value": "0,00E+00",
                    "module": "B3",
                    "scenario": null
                },
                {
                    "value": "0,00E+00",
                    "module": "B4",
                    "scenario": null
                },
                {
                    "value": "0,00E+00",
                    "module": "B5",
                    "scenario": null
                },
                {
                    "value": "2,72E-01",
                    "module": "B6",
                    "scenario": null
                },
                {
                    "value": "0,00E+00",
                    "module": "B7",
                    "scenario": null
                },
                {
                    "value": "0,00E+00",
                    "module": "C1",
                    "scenario": null
                },
                {
                    "value": "1,10E-02",
                    "module": "C2",
                    "scenario": null
                },
                {
                    "value": "1,14E-01",
                    "module": "C3",
                    "scenario": null
                },
                {
                    "value": "5,89E-03",
                    "module": "C4",
                    "scenario": null
                },
                {
                    "value": "-8,04E-02",
                    "module": "D",
                    "scenario": null
                },
                {
                    "value": "9,83E-01",
                    "module": "A1A3",
                    "scenario": null
                }
            ]
        },
        {
            "parameter": "GWP-biogenic",
            "values": [
                {
                    "value": "1,09E-02",
                    "module": "A1",
                    "scenario": null
                },
                {
                    "value": "2,08E-05",
                    "module": "A2",
                    "scenario": null
                },
                {
                    "value": "2,86E-03",
                    "module": "A3",
                    "scenario": null
                },
                {
                    "value": "2,70E-05",
                    "module": "A4",
                    "scenario": null
                },
                {
                    "value": "2,76E-04",
                    "module": "A5",
                    "scenario": null
                },
                {
                    "value": "0,00E+00",
                    "module": "B1",
                    "scenario": null
                },
                {
                    "value": "0,00E+00",
                    "module": "B2",
                    "scenario": null
                },
                {
                    "value": "0,00E+00",
                    "module": "B3",
                    "scenario": null
                },
                {
                    "value": "0,00E+00",
                    "module": "B4",
                    "scenario": null
                },
                {
                    "value": "0,00E+00",
                    "module": "B5",
                    "scenario": null
                },
                {
                    "value": "5,53E-03",
                    "module": "B6",
                    "scenario": null
                },
                {
                    "value": "0,00E+00",
                    "module": "B7",
                    "scenario": null
                },
                {
                    "value": "0,00E+00",
                    "module": "C1",
                    "scenario": null
                },
                {
                    "value": "4,49E-06",
                    "module": "C2",
                    "scenario": null
                },
                {
                    "value": "2,02E-06",
                    "module": "C3",
                    "scenario": null
                },
                {
                    "value": "4,71E-07",
                    "module": "C4",
                    "scenario": null
                },
                {
                    "value": "-3,55E-04",
                    "module": "D",
                    "scenario": null
                },
                {
                    "value": "1,38E-02",
                    "module": "A1A3",
                    "scenario": null
                }
            ]
        },
        {
            "parameter": "GWP-luluc",
            "values": [
                {
                    "value": "1,44E-03",
                    "module": "A1",
                    "scenario": null
                },
                {
                    "value": "2,12E-05",
                    "module": "A2",
                    "scenario": null
                },
                {
                    "value": "7,22E-04",
                    "module": "A3",
                    "scenario": null
                },
                {
                    "value": "2,31E-05",
                    "module": "A4",
                    "scenario": null
                },
                {
                    "value": "4,43E-05",
                    "module": "A5",
                    "scenario": null
                },
                {
                    "value": "0,00E+00",
                    "module": "B1",
                    "scenario": null
                },
                {
                    "value": "0,00E+00",
                    "module": "B2",
                    "scenario": null
                },
                {
                    "value": "0,00E+00",
                    "module": "B3",
                    "scenario": null
                },
                {
                    "value": "0,00E+00",
                    "module": "B4",
                    "scenario": null
                },
                {
                    "value": "0,00E+00",
                    "module": "B5",
                    "scenario": null
                },
                {
                    "value": "1,77E-02",
                    "module": "B6",
                    "scenario": null
                },
                {
                    "value": "0,00E+00",
                    "module": "B7",
                    "scenario": null
                },
                {
                    "value": "0,00E+00",
                    "module": "C1",
                    "scenario": null
                },
                {
                    "value": "3,85E-06",
                    "module": "C2",
                    "scenario": null
                },
                {
                    "value": "3,67E-07",
                    "module": "C3",
                    "scenario": null
                },
                {
                    "value": "3,86E-07",
                    "module": "C4",
                    "scenario": null
                },
                {
                    "value": "-1,16E-03",
                    "module": "D",
                    "scenario": null
                },
                {
                    "value": "2,19E-03",
                    "module": "A1A3",
                    "scenario": null
                }
            ]
        },
        {
            "parameter": "ODP",
            "values": [
                {
                    "value": "6,14E-08",
                    "module": "A1",
                    "scenario": null
                },
                {
                    "value": "1,24E-08",
                    "module": "A2",
                    "scenario": null
                },
                {
                    "value": "9,29E-09",
                    "module": "A3",
                    "scenario": null
                },
                {
                    "value": "1,51E-08",
                    "module": "A4",
                    "scenario": null
                },
                {
                    "value": "2,02E-09",
                    "module": "A5",
                    "scenario": null
                },
                {
                    "value": "0,00E+00",
                    "module": "B1",
                    "scenario": null
                },
                {
                    "value": "0,00E+00",
                    "module": "B2",
                    "scenario": null
                },
                {
                    "value": "0,00E+00",
                    "module": "B3",
                    "scenario": null
                },
                {
                    "value": "0,00E+00",
                    "module": "B4",
                    "scenario": null
                },
                {
                    "value": "0,00E+00",
                    "module": "B5",
                    "scenario": null
                },
                {
                    "value": "1,33E-07",
                    "module": "B6",
                    "scenario": null
                },
                {
                    "value": "0,00E+00",
                    "module": "B7",
                    "scenario": null
                },
                {
                    "value": "0,00E+00",
                    "module": "C1",
                    "scenario": null
                },
                {
                    "value": "2,51E-09",
                    "module": "C2",
                    "scenario": null
                },
                {
                    "value": "2,01E-10",
                    "module": "C3",
                    "scenario": null
                },
                {
                    "value": "3,45E-10",
                    "module": "C4",
                    "scenario": null
                },
                {
                    "value": "-4,70E-04",
                    "module": "D",
                    "scenario": null
                },
                {
                    "value": "8,31E-08",
                    "module": "A1A3",
                    "scenario": null
                }
            ]
        },
        {
            "parameter": "AP",
            "values": [
                {
                    "value": "2,82E-02",
                    "module": "A1",
                    "scenario": null
                },
                {
                    "value": "6,01E-04",
                    "module": "A2",
                    "scenario": null
                },
                {
                    "value": "2,99E-04",
                    "module": "A3",
                    "scenario": null
                },
                {
                    "value": "2,70E-04",
                    "module": "A4",
                    "scenario": null
                },
                {
                    "value": "5,88E-04",
                    "module": "A5",
                    "scenario": null
                },
                {
                    "value": "0,00E+00",
                    "module": "B1",
                    "scenario": null
                },
                {
                    "value": "0,00E+00",
                    "module": "B2",
                    "scenario": null
                },
                {
                    "value": "0,00E+00",
                    "module": "B3",
                    "scenario": null
                },
                {
                    "value": "0,00E+00",
                    "module": "B4",
                    "scenario": null
                },
                {
                    "value": "0,00E+00",
                    "module": "B5",
                    "scenario": null
                },
                {
                    "value": "1,77E-03",
                    "module": "B6",
                    "scenario": null
                },
                {
                    "value": "0,00E+00",
                    "module": "B7",
                    "scenario": null
                },
                {
                    "value": "0,00E+00",
                    "module": "C1",
                    "scenario": null
                },
                {
                    "value": "4,50E-05",
                    "module": "C2",
                    "scenario": null
                },
                {
                    "value": "2,18E-05",
                    "module": "C3",
                    "scenario": null
                },
                {
                    "value": "9,20E-06",
                    "module": "C4",
                    "scenario": null
                },
                {
                    "value": "-4,74E-03",
                    "module": "D",
                    "scenario": null
                },
                {
                    "value": "2,91E-02",
                    "module": "A1A3",
                    "scenario": null
                }
            ]
        },
        {
            "parameter": "POCP",
            "values": [
                {
                    "value": "7,31E-03",
                    "module": "A1",
                    "scenario": null
                },
                {
                    "value": "4,90E-04",
                    "module": "A2",
                    "scenario": null
                },
                {
                    "value": "1,57E-04",
                    "module": "A3",
                    "scenario": null
                },
                {
                    "value": "2,71E-04",
                    "module": "A4",
                    "scenario": null
                },
                {
                    "value": "1,66E-04",
                    "module": "A5",
                    "scenario": null
                },
                {
                    "value": "0,00E+00",
                    "module": "B1",
                    "scenario": null
                },
                {
                    "value": "0,00E+00",
                    "module": "B2",
                    "scenario": null
                },
                {
                    "value": "0,00E+00",
                    "module": "B3",
                    "scenario": null
                },
                {
                    "value": "0,00E+00",
                    "module": "B4",
                    "scenario": null
                },
                {
                    "value": "0,00E+00",
                    "module": "B5",
                    "scenario": null
                },
                {
                    "value": "9,04E-04",
                    "module": "B6",
                    "scenario": null
                },
                {
                    "value": "0,00E+00",
                    "module": "B7",
                    "scenario": null
                },
                {
                    "value": "0,00E+00",
                    "module": "C1",
                    "scenario": null
                },
                {
                    "value": "4,52E-05",
                    "module": "C2",
                    "scenario": null
                },
                {
                    "value": "2,60E-05",
                    "module": "C3",
                    "scenario": null
                },
                {
                    "value": "1,16E-05",
                    "module": "C4",
                    "scenario": null
                },
                {
                    "value": "-9,58E-04",
                    "module": "D",
                    "scenario": null
                },
                {
                    "value": "7,96E-03",
                    "module": "A1A3",
                    "scenario": null
                }
            ]
        },
        {
            "parameter": "ADPE",
            "values": [
                {
                    "value": "2,33E-04",
                    "module": "A1",
                    "scenario": null
                },
                {
                    "value": "9,33E-07",
                    "module": "A2",
                    "scenario": null
                },
                {
                    "value": "5,50E-07",
                    "module": "A3",
                    "scenario": null
                },
                {
                    "value": "1,79E-06",
                    "module": "A4",
                    "scenario": null
                },
                {
                    "value": "4,73E-06",
                    "module": "A5",
                    "scenario": null
                },
                {
                    "value": "0,00E+00",
                    "module": "B1",
                    "scenario": null
                },
                {
                    "value": "0,00E+00",
                    "module": "B2",
                    "scenario": null
                },
                {
                    "value": "0,00E+00",
                    "module": "B3",
                    "scenario": null
                },
                {
                    "value": "0,00E+00",
                    "module": "B4",
                    "scenario": null
                },
                {
                    "value": "0,00E+00",
                    "module": "B5",
                    "scenario": null
                },
                {
                    "value": "1,09E-05",
                    "module": "B6",
                    "scenario": null
                },
                {
                    "value": "0,00E+00",
                    "module": "B7",
                    "scenario": null
                },
                {
                    "value": "0,00E+00",
                    "module": "C1",
                    "scenario": null
                },
                {
                    "value": "2,98E-07",
                    "module": "C2",
                    "scenario": null
                },
                {
                    "value": "9,99E-09",
                    "module": "C3",
                    "scenario": null
                },
                {
                    "value": "9,06E-09",
                    "module": "C4",
                    "scenario": null
                },
                {
                    "value": "-2,44E-05",
                    "module": "D",
                    "scenario": null
                },
                {
                    "value": "2,34E-04",
                    "module": "A1A3",
                    "scenario": null
                }
            ]
        },
        {
            "parameter": "ADPF",
            "values": [
                {
                    "value": "1,26E+01",
                    "module": "A1",
                    "scenario": null
                },
                {
                    "value": "8,23E-01",
                    "module": "A2",
                    "scenario": null
                },
                {
                    "value": "2,01E+00",
                    "module": "A3",
                    "scenario": null
                },
                {
                    "value": "9,97E-01",
                    "module": "A4",
                    "scenario": null
                },
                {
                    "value": "3,33E-01",
                    "module": "A5",
                    "scenario": null
                },
                {
                    "value": "0,00E+00",
                    "module": "B1",
                    "scenario": null
                },
                {
                    "value": "0,00E+00",
                    "module": "B2",
                    "scenario": null
                },
                {
                    "value": "0,00E+00",
                    "module": "B3",
                    "scenario": null
                },
                {
                    "value": "0,00E+00",
                    "module": "B4",
                    "scenario": null
                },
                {
                    "value": "0,00E+00",
                    "module": "B5",
                    "scenario": null
                },
                {
                    "value": "3,19E+01",
                    "module": "B6",
                    "scenario": null
                },
                {
                    "value": "0,00E+00",
                    "module": "B7",
                    "scenario": null
                },
                {
                    "value": "0,00E+00",
                    "module": "C1",
                    "scenario": null
                },
                {
                    "value": "1,66E-01",
                    "module": "C2",
                    "scenario": null
                },
                {
                    "value": "1,33E-02",
                    "module": "C3",
                    "scenario": null
                },
                {
                    "value": "2,73E-02",
                    "module": "C4",
                    "scenario": null
                },
                {
                    "value": "-9,35E-01",
                    "module": "D",
                    "scenario": null
                },
                {
                    "value": "1,54E+01",
                    "module": "A1A3",
                    "scenario": null
                }
            ]
        },
        {
            "parameter": "WDP",
            "values": [
                {
                    "value": "5,89E+01",
                    "module": "A1",
                    "scenario": null
                },
                {
                    "value": "5,70E-01",
                    "module": "A2",
                    "scenario": null
                },
                {
                    "value": "1,11E+02",
                    "module": "A3",
                    "scenario": null
                },
                {
                    "value": "9,51E-01",
                    "module": "A4",
                    "scenario": null
                },
                {
                    "value": "3,44E+00",
                    "module": "A5",
                    "scenario": null
                },
                {
                    "value": "0,00E+00",
                    "module": "B1",
                    "scenario": null
                },
                {
                    "value": "0,00E+00",
                    "module": "B2",
                    "scenario": null
                },
                {
                    "value": "0,00E+00",
                    "module": "B3",
                    "scenario": null
                },
                {
                    "value": "0,00E+00",
                    "module": "B4",
                    "scenario": null
                },
                {
                    "value": "0,00E+00",
                    "module": "B5",
                    "scenario": null
                },
                {
                    "value": "3,23E+03",
                    "module": "B6",
                    "scenario": null
                },
                {
                    "value": "0,00E+00",
                    "module": "B7",
                    "scenario": null
                },
                {
                    "value": "0,00E+00",
                    "module": "C1",
                    "scenario": null
                },
                {
                    "value": "1,58E-01",
                    "module": "C2",
                    "scenario": null
                },
                {
                    "value": "8,50E-02",
                    "module": "C3",
                    "scenario": null
                },
                {
                    "value": "5,23E-01",
                    "module": "C4",
                    "scenario": null
                },
                {
                    "value": "-2,73E+01",
                    "module": "D",
                    "scenario": null
                },
                {
                    "value": "1,70E+02",
                    "module": "A1A3",
                    "scenario": null
                }
            ]
        },
        {
            "parameter": "EP-freshwater",
            "values": [
                {
                    "value": "2,37E-04",
                    "module": "A1",
                    "scenario": null
                },
                {
                    "value": "3,77E-07",
                    "module": "A2",
                    "scenario": null
                },
                {
                    "value": "2,94E-06",
                    "module": "A3",
                    "scenario": null
                },
                {
                    "value": "5,19E-07",
                    "module": "A4",
                    "scenario": null
                },
                {
                    "value": "4,82E-06",
                    "module": "A5",
                    "scenario": null
                },
                {
                    "value": "0,00E+00",
                    "module": "B1",
                    "scenario": null
                },
                {
                    "value": "0,00E+00",
                    "module": "B2",
                    "scenario": null
                },
                {
                    "value": "0,00E+00",
                    "module": "B3",
                    "scenario": null
                },
                {
                    "value": "0,00E+00",
                    "module": "B4",
                    "scenario": null
                },
                {
                    "value": "0,00E+00",
                    "module": "B5",
                    "scenario": null
                },
                {
                    "value": "1,84E-05",
                    "module": "B6",
                    "scenario": null
                },
                {
                    "value": "0,00E+00",
                    "module": "B7",
                    "scenario": null
                },
                {
                    "value": "0,00E+00",
                    "module": "C1",
                    "scenario": null
                },
                {
                    "value": "8,65E-08",
                    "module": "C2",
                    "scenario": null
                },
                {
                    "value": "1,81E-08",
                    "module": "C3",
                    "scenario": null
                },
                {
                    "value": "1,81E-08",
                    "module": "C4",
                    "scenario": null
                },
                {
                    "value": "-3,18E-05",
                    "module": "D",
                    "scenario": null
                },
                {
                    "value": "2,40E-04",
                    "module": "A1A3",
                    "scenario": null
                }
            ]
        },
        {
            "parameter": "EP-marine",
            "values": [
                {
                    "value": "1,98E-03",
                    "module": "A1",
                    "scenario": null
                },
                {
                    "value": "1,59E-04",
                    "module": "A2",
                    "scenario": null
                },
                {
                    "value": "5,34E-05",
                    "module": "A3",
                    "scenario": null
                },
                {
                    "value": "8,01E-05",
                    "module": "A4",
                    "scenario": null
                },
                {
                    "value": "4,61E-05",
                    "module": "A5",
                    "scenario": null
                },
                {
                    "value": "0,00E+00",
                    "module": "B1",
                    "scenario": null
                },
                {
                    "value": "0,00E+00",
                    "module": "B2",
                    "scenario": null
                },
                {
                    "value": "0,00E+00",
                    "module": "B3",
                    "scenario": null
                },
                {
                    "value": "0,00E+00",
                    "module": "B4",
                    "scenario": null
                },
                {
                    "value": "0,00E+00",
                    "module": "B5",
                    "scenario": null
                },
                {
                    "value": "3,02E-04",
                    "module": "B6",
                    "scenario": null
                },
                {
                    "value": "0,00E+00",
                    "module": "B7",
                    "scenario": null
                },
                {
                    "value": "0,00E+00",
                    "module": "C1",
                    "scenario": null
                },
                {
                    "value": "1,34E-05",
                    "module": "C2",
                    "scenario": null
                },
                {
                    "value": "1,04E-05",
                    "module": "C3",
                    "scenario": null
                },
                {
                    "value": "8,64E-06",
                    "module": "C4",
                    "scenario": null
                },
                {
                    "value": "-2,37E-04",
                    "module": "D",
                    "scenario": null
                },
                {
                    "value": "2,19E-03",
                    "module": "A1A3",
                    "scenario": null
                }
            ]
        },
        {
            "parameter": "EP-terrestrial",
            "values": [
                {
                    "value": "2,82E-02",
                    "module": "A1",
                    "scenario": null
                },
                {
                    "value": "1,76E-03",
                    "module": "A2",
                    "scenario": null
                },
                {
                    "value": "6,12E-04",
                    "module": "A3",
                    "scenario": null
                },
                {
                    "value": "8,86E-04",
                    "module": "A4",
                    "scenario": null
                },
                {
                    "value": "6,35E-04",
                    "module": "A5",
                    "scenario": null
                },
                {
                    "value": "0,00E+00",
                    "module": "B1",
                    "scenario": null
                },
                {
                    "value": "0,00E+00",
                    "module": "B2",
                    "scenario": null
                },
                {
                    "value": "0,00E+00",
                    "module": "B3",
                    "scenario": null
                },
                {
                    "value": "0,00E+00",
                    "module": "B4",
                    "scenario": null
                },
                {
                    "value": "0,00E+00",
                    "module": "B5",
                    "scenario": null
                },
                {
                    "value": "3,97E-03",
                    "module": "B6",
                    "scenario": null
                },
                {
                    "value": "0,00E+00",
                    "module": "B7",
                    "scenario": null
                },
                {
                    "value": "0,00E+00",
                    "module": "C1",
                    "scenario": null
                },
                {
                    "value": "1,48E-04",
                    "module": "C2",
                    "scenario": null
                },
                {
                    "value": "1,08E-04",
                    "module": "C3",
                    "scenario": null
                },
                {
                    "value": "3,69E-05",
                    "module": "C4",
                    "scenario": null
                },
                {
                    "value": "-3,42E-03",
                    "module": "D",
                    "scenario": null
                },
                {
                    "value": "3,06E-02",
                    "module": "A1A3",
                    "scenario": null
                }
            ]
        },
        {
            "parameter": "GWP-IOBC",
            "values": [
                {
                    "value": "8,59E-01",
                    "module": "A1",
                    "scenario": null
                },
                {
                    "value": "5,56E-02",
                    "module": "A2",
                    "scenario": null
                },
                {
                    "value": "1,02E-01",
                    "module": "A3",
                    "scenario": null
                },
                {
                    "value": "6,61E-02",
                    "module": "A4",
                    "scenario": null
                },
                {
                    "value": "2,43E-02",
                    "module": "A5",
                    "scenario": null
                },
                {
                    "value": "0,00E+00",
                    "module": "B1",
                    "scenario": null
                },
                {
                    "value": "0,00E+00",
                    "module": "B2",
                    "scenario": null
                },
                {
                    "value": "0,00E+00",
                    "module": "B3",
                    "scenario": null
                },
                {
                    "value": "0,00E+00",
                    "module": "B4",
                    "scenario": null
                },
                {
                    "value": "0,00E+00",
                    "module": "B5",
                    "scenario": null
                },
                {
                    "value": "2,95E-01",
                    "module": "B6",
                    "scenario": null
                },
                {
                    "value": "0,00E+00",
                    "module": "B7",
                    "scenario": null
                },
                {
                    "value": "0,00E+00",
                    "module": "C1",
                    "scenario": null
                },
                {
                    "value": "1,10E-02",
                    "module": "C2",
                    "scenario": null
                },
                {
                    "value": "1,14E-01",
                    "module": "C3",
                    "scenario": null
                },
                {
                    "value": "6,14E-03",
                    "module": "C4",
                    "scenario": null
                },
                {
                    "value": "-6,58E-02",
                    "module": "D",
                    "scenario": null
                },
                {
                    "value": "1,02E+00",
                    "module": "A1A3",
                    "scenario": null
                }
            ]
        }
    ],
    "additional_environmental_impact": [
        {
            "parameter": "PM",
            "values": [
                {
                    "value": "9,06E-08",
                    "module": "A1",
                    "scenario": null
                },
                {
                    "value": "3,92E-09",
                    "module": "A2",
                    "scenario": null
                },
                {
                    "value": "1,40E-09",
                    "module": "A3",
                    "scenario": null
                },
                {
                    "value": "4,76E-09",
                    "module": "A4",
                    "scenario": null
                },
                {
                    "value": "2,03E-09",
                    "module": "A5",
                    "scenario": null
                },
                {
                    "value": "0,00E+00",
                    "module": "B1",
                    "scenario": null
                },
                {
                    "value": "0,00E+00",
                    "module": "B2",
                    "scenario": null
                },
                {
                    "value": "0,00E+00",
                    "module": "B3",
                    "scenario": null
                },
                {
                    "value": "0,00E+00",
                    "module": "B4",
                    "scenario": null
                },
                {
                    "value": "0,00E+00",
                    "module": "B5",
                    "scenario": null
                },
                {
                    "value": "1,28E-08",
                    "module": "B6",
                    "scenario": null
                },
                {
                    "value": "0,00E+00",
                    "module": "B7",
                    "scenario": null
                },
                {
                    "value": "0,00E+00",
                    "module": "C1",
                    "scenario": null
                },
                {
                    "value": "7,93E-10",
                    "module": "C2",
                    "scenario": null
                },
                {
                    "value": "9,30E-11",
                    "module": "C3",
                    "scenario": null
                },
                {
                    "value": "1,69E-10",
                    "module": "C4",
                    "scenario": null
                },
                {
                    "value": "-1,53E-08",
                    "module": "D",
                    "scenario": null
                },
                {
                    "value": "9,59E-08",
                    "module": "A1A3",
                    "scenario": null
                }
            ]
        },
        {
            "parameter": "ETP-fw",
            "values": [
                {
                    "value": "3,21E+02",
                    "module": "A1",
                    "scenario": null
                },
                {
                    "value": "5,76E-01",
                    "module": "A2",
                    "scenario": null
                },
                {
                    "value": "1,47E+00",
                    "module": "A3",
                    "scenario": null
                },
                {
                    "value": "7,34E-01",
                    "module": "A4",
                    "scenario": null
                },
                {
                    "value": "7,12E+00",
                    "module": "A5",
                    "scenario": null
                },
                {
                    "value": "0,00E+00",
                    "module": "B1",
                    "scenario": null
                },
                {
                    "value": "0,00E+00",
                    "module": "B2",
                    "scenario": null
                },
                {
                    "value": "0,00E+00",
                    "module": "B3",
                    "scenario": null
                },
                {
                    "value": "0,00E+00",
                    "module": "B4",
                    "scenario": null
                },
                {
                    "value": "0,00E+00",
                    "module": "B5",
                    "scenario": null
                },
                {
                    "value": "1,68E+01",
                    "module": "B6",
                    "scenario": null
                },
                {
                    "value": "0,00E+00",
                    "module": "B7",
                    "scenario": null
                },
                {
                    "value": "0,00E+00",
                    "module": "C1",
                    "scenario": null
                },
                {
                    "value": "1,22E-01",
                    "module": "C2",
                    "scenario": null
                },
                {
                    "value": "1,77E-01",
                    "module": "C3",
                    "scenario": null
                },
                {
                    "value": "3,13E+01",
                    "module": "C4",
                    "scenario": null
                },
                {
                    "value": "-4,13E+01",
                    "module": "D",
                    "scenario": null
                },
                {
                    "value": "3,23E+02",
                    "module": "A1A3",
                    "scenario": null
                }
            ]
        },
        {
            "parameter": "HTP-c",
            "values": [
                {
                    "value": "6,25E-09",
                    "module": "A1",
                    "scenario": null
                },
                {
                    "value": "0,00E+00",
                    "module": "A2",
                    "scenario": null
                },
                {
                    "value": "3,90E-11",
                    "module": "A3",
                    "scenario": null
                },
                {
                    "value": "0,00E+00",
                    "module": "A4",
                    "scenario": null
                },
                {
                    "value": "1,26E-10",
                    "module": "A5",
                    "scenario": null
                },
                {
                    "value": "0,00E+00",
                    "module": "B1",
                    "scenario": null
                },
                {
                    "value": "0,00E+00",
                    "module": "B2",
                    "scenario": null
                },
                {
                    "value": "0,00E+00",
                    "module": "B3",
                    "scenario": null
                },
                {
                    "value": "0,00E+00",
                    "module": "B4",
                    "scenario": null
                },
                {
                    "value": "0,00E+00",
                    "module": "B5",
                    "scenario": null
                },
                {
                    "value": "4,83E-10",
                    "module": "B6",
                    "scenario": null
                },
                {
                    "value": "0,00E+00",
                    "module": "B7",
                    "scenario": null
                },
                {
                    "value": "0,00E+00",
                    "module": "C1",
                    "scenario": null
                },
                {
                    "value": "0,00E+00",
                    "module": "C2",
                    "scenario": null
                },
                {
                    "value": "6,00E-12",
                    "module": "C3",
                    "scenario": null
                },
                {
                    "value": "1,00E-12",
                    "module": "C4",
                    "scenario": null
                },
                {
                    "value": "-6,95E-10",
                    "module": "D",
                    "scenario": null
                },
                {
                    "value": "6,29E-09",
                    "module": "A1A3",
                    "scenario": null
                }
            ]
        },
        {
            "parameter": "HTP-nc",
            "values": [
                {
                    "value": "4,50E-07",
                    "module": "A1",
                    "scenario": null
                },
                {
                    "value": "5,98E-10",
                    "module": "A2",
                    "scenario": null
                },
                {
                    "value": "1,03E-09",
                    "module": "A3",
                    "scenario": null
                },
                {
                    "value": "7,93E-10",
                    "module": "A4",
                    "scenario": null
                },
                {
                    "value": "9,06E-09",
                    "module": "A5",
                    "scenario": null
                },
                {
                    "value": "0,00E+00",
                    "module": "B1",
                    "scenario": null
                },
                {
                    "value": "0,00E+00",
                    "module": "B2",
                    "scenario": null
                },
                {
                    "value": "0,00E+00",
                    "module": "B3",
                    "scenario": null
                },
                {
                    "value": "0,00E+00",
                    "module": "B4",
                    "scenario": null
                },
                {
                    "value": "0,00E+00",
                    "module": "B5",
                    "scenario": null
                },
                {
                    "value": "1,16E-08",
                    "module": "B6",
                    "scenario": null
                },
                {
                    "value": "0,00E+00",
                    "module": "B7",
                    "scenario": null
                },
                {
                    "value": "0,00E+00",
                    "module": "C1",
                    "scenario": null
                },
                {
                    "value": "1,32E-10",
                    "module": "C2",
                    "scenario": null
                },
                {
                    "value": "2,42E-10",
                    "module": "C3",
                    "scenario": null
                },
                {
                    "value": "3,40E-11",
                    "module": "C4",
                    "scenario": null
                },
                {
                    "value": "-5,04E-08",
                    "module": "D",
                    "scenario": null
                },
                {
                    "value": "4,52E-07",
                    "module": "A1A3",
                    "scenario": null
                }
            ]
        },
        {
            "parameter": "SQP",
            "values": [
                {
                    "value": "6,53E+00",
                    "module": "A1",
                    "scenario": null
                },
                {
                    "value": "6,95E-01",
                    "module": "A2",
                    "scenario": null
                },
                {
                    "value": "1,23E+00",
                    "module": "A3",
                    "scenario": null
                },
                {
                    "value": "6,87E-01",
                    "module": "A4",
                    "scenario": null
                },
                {
                    "value": "1,86E-01",
                    "module": "A5",
                    "scenario": null
                },
                {
                    "value": "0,00E+00",
                    "module": "B1",
                    "scenario": null
                },
                {
                    "value": "0,00E+00",
                    "module": "B2",
                    "scenario": null
                },
                {
                    "value": "0,00E+00",
                    "module": "B3",
                    "scenario": null
                },
                {
                    "value": "0,00E+00",
                    "module": "B4",
                    "scenario": null
                },
                {
                    "value": "0,00E+00",
                    "module": "B5",
                    "scenario": null
                },
                {
                    "value": "1,41E+01",
                    "module": "B6",
                    "scenario": null
                },
                {
                    "value": "0,00E+00",
                    "module": "B7",
                    "scenario": null
                },
                {
                    "value": "0,00E+00",
                    "module": "C1",
                    "scenario": null
                },
                {
                    "value": "1,15E-01",
                    "module": "C2",
                    "scenario": null
                },
                {
                    "value": "2,29E-03",
                    "module": "C3",
                    "scenario": null
                },
                {
                    "value": "6,88E-02",
                    "module": "C4",
                    "scenario": null
                },
                {
                    "value": "-1,13E+00",
                    "module": "D",
                    "scenario": null
                },
                {
                    "value": "8,45E+00",
                    "module": "A1A3",
                    "scenario": null
                }
            ]
        },
        {
            "parameter": "IRP",
            "values": [
                {
                    "value": "3,90E-02",
                    "module": "A1",
                    "scenario": null
                },
                {
                    "value": "3,59E-03",
                    "module": "A2",
                    "scenario": null
                },
                {
                    "value": "4,90E-02",
                    "module": "A3",
                    "scenario": null
                },
                {
                    "value": "4,36E-03",
                    "module": "A4",
                    "scenario": null
                },
                {
                    "value": "1,94E-03",
                    "module": "A5",
                    "scenario": null
                },
                {
                    "value": "0,00E+00",
                    "module": "B1",
                    "scenario": null
                },
                {
                    "value": "0,00E+00",
                    "module": "B2",
                    "scenario": null
                },
                {
                    "value": "0,00E+00",
                    "module": "B3",
                    "scenario": null
                },
                {
                    "value": "0,00E+00",
                    "module": "B4",
                    "scenario": null
                },
                {
                    "value": "0,00E+00",
                    "module": "B5",
                    "scenario": null
                },
                {
                    "value": "1,09E+00",
                    "module": "B6",
                    "scenario": null
                },
                {
                    "value": "0,00E+00",
                    "module": "B7",
                    "scenario": null
                },
                {
                    "value": "0,00E+00",
                    "module": "C1",
                    "scenario": null
                },
                {
                    "value": "7,26E-04",
                    "module": "C2",
                    "scenario": null
                },
                {
                    "value": "3,16E-05",
                    "module": "C3",
                    "scenario": null
                },
                {
                    "value": "1,63E-04",
                    "module": "C4",
                    "scenario": null
                },
                {
                    "value": "-3,54E-03",
                    "module": "D",
                    "scenario": null
                },
                {
                    "value": "9,16E-02",
                    "module": "A1A3",
                    "scenario": null
                }
            ]
        }
    ],
    "resource_use": [
        {
            "parameter": "PERE",
            "values": [
                {
                    "value": "1,93E+00",
                    "module": "A1",
                    "scenario": null
                },
                {
                    "value": "9,59E-03",
                    "module": "A2",
                    "scenario": null
                },
                {
                    "value": "6,20E-01",
                    "module": "A3",
                    "scenario": null
                },
                {
                    "value": "1,41E-02",
                    "module": "A4",
                    "scenario": null
                },
                {
                    "value": "5,17E-02",
                    "module": "A5",
                    "scenario": null
                },
                {
                    "value": "0,00E+00",
                    "module": "B1",
                    "scenario": null
                },
                {
                    "value": "0,00E+00",
                    "module": "B2",
                    "scenario": null
                },
                {
                    "value": "0,00E+00",
                    "module": "B3",
                    "scenario": null
                },
                {
                    "value": "0,00E+00",
                    "module": "B4",
                    "scenario": null
                },
                {
                    "value": "0,00E+00",
                    "module": "B5",
                    "scenario": null
                },
                {
                    "value": "1,53E+01",
                    "module": "B6",
                    "scenario": null
                },
                {
                    "value": "0,00E+00",
                    "module": "B7",
                    "scenario": null
                },
                {
                    "value": "0,00E+00",
                    "module": "C1",
                    "scenario": null
                },
                {
                    "value": "2,34E-03",
                    "module": "C2",
                    "scenario": null
                },
                {
                    "value": "6,82E-04",
                    "module": "C3",
                    "scenario": null
                },
                {
                    "value": "2,83E-03",
                    "module": "C4",
                    "scenario": null
                },
                {
                    "value": "-8,84E-01",
                    "module": "D",
                    "scenario": null
                },
                {
                    "value": "2,56E+00",
                    "module": "A1A3",
                    "scenario": null
                }
            ]
        },
        {
            "parameter": "PERM",
            "values": [
                {
                    "value": "0,00E+00",
                    "module": "A1",
                    "scenario": null
                },
                {
                    "value": "0,00E+00",
                    "module": "A2",
                    "scenario": null
                },
                {
                    "value": "0,00E+00",
                    "module": "A3",
                    "scenario": null
                },
                {
                    "value": "0,00E+00",
                    "module": "A4",
                    "scenario": null
                },
                {
                    "value": "0,00E+00",
                    "module": "A5",
                    "scenario": null
                },
                {
                    "value": "0,00E+00",
                    "module": "B1",
                    "scenario": null
                },
                {
                    "value": "0,00E+00",
                    "module": "B2",
                    "scenario": null
                },
                {
                    "value": "0,00E+00",
                    "module": "B3",
                    "scenario": null
                },
                {
                    "value": "0,00E+00",
                    "module": "B4",
                    "scenario": null
                },
                {
                    "value": "0,00E+00",
                    "module": "B5",
                    "scenario": null
                },
                {
                    "value": "0,00E+00",
                    "module": "B6",
                    "scenario": null
                },
                {
                    "value": "0,00E+00",
                    "module": "B7",
                    "scenario": null
                },
                {
                    "value": "0,00E+00",
                    "module": "C1",
                    "scenario": null
                },
                {
                    "value": "0,00E+00",
                    "module": "C2",
                    "scenario": null
                },
                {
                    "value": "0,00E+00",
                    "module": "C3",
                    "scenario": null
                },
                {
                    "value": "0,00E+00",
                    "module": "C4",
                    "scenario": null
                },
                {
                    "value": "0,00E+00",
                    "module": "D",
                    "scenario": null
                },
                {
                    "value": "0,00E+00",
                    "module": "A1A3",
                    "scenario": null
                }
            ]
        },
        {
            "parameter": "PERT",
            "values": [
                {
                    "value": "1,93E+00",
                    "module": "A1",
                    "scenario": null
                },
                {
                    "value": "9,59E-03",
                    "module": "A2",
                    "scenario": null
                },
                {
                    "value": "6,20E-01",
                    "module": "A3",
                    "scenario": null
                },
                {
                    "value": "1,41E-02",
                    "module": "A4",
                    "scenario": null
                },
                {
                    "value": "5,17E-02",
                    "module": "A5",
                    "scenario": null
                },
                {
                    "value": "0,00E+00",
                    "module": "B1",
                    "scenario": null
                },
                {
                    "value": "0,00E+00",
                    "module": "B2",
                    "scenario": null
                },
                {
                    "value": "0,00E+00",
                    "module": "B3",
                    "scenario": null
                },
                {
                    "value": "0,00E+00",
                    "module": "B4",
                    "scenario": null
                },
                {
                    "value": "0,00E+00",
                    "module": "B5",
                    "scenario": null
                },
                {
                    "value": "1,53E+01",
                    "module": "B6",
                    "scenario": null
                },
                {
                    "value": "0,00E+00",
                    "module": "B7",
                    "scenario": null
                },
                {
                    "value": "0,00E+00",
                    "module": "C1",
                    "scenario": null
                },
                {
                    "value": "2,34E-03",
                    "module": "C2",
                    "scenario": null
                },
                {
                    "value": "6,82E-04",
                    "module": "C3",
                    "scenario": null
                },
                {
                    "value": "2,83E-03",
                    "module": "C4",
                    "scenario": null
                },
                {
                    "value": "-8,84E-01",
                    "module": "D",
                    "scenario": null
                },
                {
                    "value": "2,56E+00",
                    "module": "A1A3",
                    "scenario": null
                }
            ]
        },
        {
            "parameter": "PENRE",
            "values": [
                {
                    "value": "1,07E+01",
                    "module": "A1",
                    "scenario": null
                },
                {
                    "value": "8,23E-01",
                    "module": "A2",
                    "scenario": null
                },
                {
                    "value": "2,08E+00",
                    "module": "A3",
                    "scenario": null
                },
                {
                    "value": "9,97E-01",
                    "module": "A4",
                    "scenario": null
                },
                {
                    "value": "2,97E-01",
                    "module": "A5",
                    "scenario": null
                },
                {
                    "value": "0,00E+00",
                    "module": "B1",
                    "scenario": null
                },
                {
                    "value": "0,00E+00",
                    "module": "B2",
                    "scenario": null
                },
                {
                    "value": "0,00E+00",
                    "module": "B3",
                    "scenario": null
                },
                {
                    "value": "0,00E+00",
                    "module": "B4",
                    "scenario": null
                },
                {
                    "value": "0,00E+00",
                    "module": "B5",
                    "scenario": null
                },
                {
                    "value": "3,19E+01",
                    "module": "B6",
                    "scenario": null
                },
                {
                    "value": "0,00E+00",
                    "module": "B7",
                    "scenario": null
                },
                {
                    "value": "0,00E+00",
                    "module": "C1",
                    "scenario": null
                },
                {
                    "value": "1,66E-01",
                    "module": "C2",
                    "scenario": null
                },
                {
                    "value": "1,33E-02",
                    "module": "C3",
                    "scenario": null
                },
                {
                    "value": "2,73E-02",
                    "module": "C4",
                    "scenario": null
                },
                {
                    "value": "-9,35E-01",
                    "module": "D",
                    "scenario": null
                },
                {
                    "value": "1,36E+01",
                    "module": "A1A3",
                    "scenario": null
                }
            ]
        },
        {
            "parameter": "PENRM",
            "values": [
                {
                    "value": "1,97E+00",
                    "module": "A1",
                    "scenario": null
                },
                {
                    "value": "0,00E+00",
                    "module": "A2",
                    "scenario": null
                },
                {
                    "value": "0,00E+00",
                    "module": "A3",
                    "scenario": null
                },
                {
                    "value": "0,00E+00",
                    "module": "A4",
                    "scenario": null
                },
                {
                    "value": "2,37E-03",
                    "module": "A5",
                    "scenario": null
                },
                {
                    "value": "0,00E+00",
                    "module": "B1",
                    "scenario": null
                },
                {
                    "value": "0,00E+00",
                    "module": "B2",
                    "scenario": null
                },
                {
                    "value": "0,00E+00",
                    "module": "B3",
                    "scenario": null
                },
                {
                    "value": "0,00E+00",
                    "module": "B4",
                    "scenario": null
                },
                {
                    "value": "0,00E+00",
                    "module": "B5",
                    "scenario": null
                },
                {
                    "value": "0,00E+00",
                    "module": "B6",
                    "scenario": null
                },
                {
                    "value": "0,00E+00",
                    "module": "B7",
                    "scenario": null
                },
                {
                    "value": "0,00E+00",
                    "module": "C1",
                    "scenario": null
                },
                {
                    "value": "0,00E+00",
                    "module": "C2",
                    "scenario": null
                },
                {
                    "value": "-1,85E+00",
                    "module": "C3",
                    "scenario": null
                },
                {
                    "value": "0,00E+00",
                    "module": "C4",
                    "scenario": null
                },
                {
                    "value": "0,00E+00",
                    "module": "D",
                    "scenario": null
                },
                {
                    "value": "1,97E+00",
                    "module": "A1A3",
                    "scenario": null
                }
            ]
        },
        {
            "parameter": "PENRT",
            "values": [
                {
                    "value": "1,27E+01",
                    "module": "A1",
                    "scenario": null
                },
                {
                    "value": "8,23E-01",
                    "module": "A2",
                    "scenario": null
                },
                {
                    "value": "2,08E+00",
                    "module": "A3",
                    "scenario": null
                },
                {
                    "value": "9,97E-01",
                    "module": "A4",
                    "scenario": null
                },
                {
                    "value": "2,99E-01",
                    "module": "A5",
                    "scenario": null
                },
                {
                    "value": "0,00E+00",
                    "module": "B1",
                    "scenario": null
                },
                {
                    "value": "0,00E+00",
                    "module": "B2",
                    "scenario": null
                },
                {
                    "value": "0,00E+00",
                    "module": "B3",
                    "scenario": null
                },
                {
                    "value": "0,00E+00",
                    "module": "B4",
                    "scenario": null
                },
                {
                    "value": "0,00E+00",
                    "module": "B5",
                    "scenario": null
                },
                {
                    "value": "3,19E+01",
                    "module": "B6",
                    "scenario": null
                },
                {
                    "value": "0,00E+00",
                    "module": "B7",
                    "scenario": null
                },
                {
                    "value": "0,00E+00",
                    "module": "C1",
                    "scenario": null
                },
                {
                    "value": "1,66E-01",
                    "module": "C2",
                    "scenario": null
                },
                {
                    "value": "-1,83E+00",
                    "module": "C3",
                    "scenario": null
                },
                {
                    "value": "2,73E-02",
                    "module": "C4",
                    "scenario": null
                },
                {
                    "value": "-9,35E-01",
                    "module": "D",
                    "scenario": null
                },
                {
                    "value": "1,56E+01",
                    "module": "A1A3",
                    "scenario": null
                }
            ]
        },
        {
            "parameter": "SM",
            "values": [
                {
                    "value": "2,59E-02",
                    "module": "A1",
                    "scenario": null
                },
                {
                    "value": "0,00E+00",
                    "module": "A2",
                    "scenario": null
                },
                {
                    "value": "0,00E+00",
                    "module": "A3",
                    "scenario": null
                },
                {
                    "value": "0,00E+00",
                    "module": "A4",
                    "scenario": null
                },
                {
                    "value": "5,18E-04",
                    "module": "A5",
                    "scenario": null
                },
                {
                    "value": "0,00E+00",
                    "module": "B1",
                    "scenario": null
                },
                {
                    "value": "0,00E+00",
                    "module": "B2",
                    "scenario": null
                },
                {
                    "value": "0,00E+00",
                    "module": "B3",
                    "scenario": null
                },
                {
                    "value": "0,00E+00",
                    "module": "B4",
                    "scenario": null
                },
                {
                    "value": "0,00E+00",
                    "module": "B5",
                    "scenario": null
                },
                {
                    "value": "0,00E+00",
                    "module": "B6",
                    "scenario": null
                },
                {
                    "value": "0,00E+00",
                    "module": "B7",
                    "scenario": null
                },
                {
                    "value": "0,00E+00",
                    "module": "C1",
                    "scenario": null
                },
                {
                    "value": "0,00E+00",
                    "module": "C2",
                    "scenario": null
                },
                {
                    "value": "0,00E+00",
                    "module": "C3",
                    "scenario": null
                },
                {
                    "value": "0,00E+00",
                    "module": "C4",
                    "scenario": null
                },
                {
                    "value": "7,59E-03",
                    "module": "D",
                    "scenario": null
                },
                {
                    "value": "2,59E-02",
                    "module": "A1A3",
                    "scenario": null
                }
            ]
        },
        {
            "parameter": "RSF",
            "values": [
                {
                    "value": "4,28E-02",
                    "module": "A1",
                    "scenario": null
                },
                {
                    "value": "3,27E-04",
                    "module": "A2",
                    "scenario": null
                },
                {
                    "value": "7,26E-03",
                    "module": "A3",
                    "scenario": null
                },
                {
                    "value": "5,03E-04",
                    "module": "A4",
                    "scenario": null
                },
                {
                    "value": "1,02E-03",
                    "module": "A5",
                    "scenario": null
                },
                {
                    "value": "0,00E+00",
                    "module": "B1",
                    "scenario": null
                },
                {
                    "value": "0,00E+00",
                    "module": "B2",
                    "scenario": null
                },
                {
                    "value": "0,00E+00",
                    "module": "B3",
                    "scenario": null
                },
                {
                    "value": "0,00E+00",
                    "module": "B4",
                    "scenario": null
                },
                {
                    "value": "0,00E+00",
                    "module": "B5",
                    "scenario": null
                },
                {
                    "value": "5,94E-02",
                    "module": "B6",
                    "scenario": null
                },
                {
                    "value": "0,00E+00",
                    "module": "B7",
                    "scenario": null
                },
                {
                    "value": "0,00E+00",
                    "module": "C1",
                    "scenario": null
                },
                {
                    "value": "8,39E-05",
                    "module": "C2",
                    "scenario": null
                },
                {
                    "value": "1,51E-05",
                    "module": "C3",
                    "scenario": null
                },
                {
                    "value": "5,88E-05",
                    "module": "C4",
                    "scenario": null
                },
                {
                    "value": "5,32E-04",
                    "module": "D",
                    "scenario": null
                },
                {
                    "value": "5,04E-02",
                    "module": "A1A3",
                    "scenario": null
                }
            ]
        },
        {
            "parameter": "NRSF",
            "values": [
                {
                    "value": "7,75E-04",
                    "module": "A1",
                    "scenario": null
                },
                {
                    "value": "1,03E-03",
                    "module": "A2",
                    "scenario": null
                },
                {
                    "value": "2,32E-02",
                    "module": "A3",
                    "scenario": null
                },
                {
                    "value": "1,80E-03",
                    "module": "A4",
                    "scenario": null
                },
                {
                    "value": "5,44E-04",
                    "module": "A5",
                    "scenario": null
                },
                {
                    "value": "0,00E+00",
                    "module": "B1",
                    "scenario": null
                },
                {
                    "value": "0,00E+00",
                    "module": "B2",
                    "scenario": null
                },
                {
                    "value": "0,00E+00",
                    "module": "B3",
                    "scenario": null
                },
                {
                    "value": "0,00E+00",
                    "module": "B4",
                    "scenario": null
                },
                {
                    "value": "0,00E+00",
                    "module": "B5",
                    "scenario": null
                },
                {
                    "value": "1,88E-01",
                    "module": "B6",
                    "scenario": null
                },
                {
                    "value": "0,00E+00",
                    "module": "B7",
                    "scenario": null
                },
                {
                    "value": "0,00E+00",
                    "module": "C1",
                    "scenario": null
                },
                {
                    "value": "3,00E-04",
                    "module": "C2",
                    "scenario": null
                },
                {
                    "value": "0,00E+00",
                    "module": "C3",
                    "scenario": null
                },
                {
                    "value": "5,95E-05",
                    "module": "C4",
                    "scenario": null
                },
                {
                    "value": "-3,19E-02",
                    "module": "D",
                    "scenario": null
                },
                {
                    "value": "2,50E-02",
                    "module": "A1A3",
                    "scenario": null
                }
            ]
        },
        {
            "parameter": "FW",
            "values": [
                {
                    "value": "1,37E-02",
                    "module": "A1",
                    "scenario": null
                },
                {
                    "value": "8,14E-05",
                    "module": "A2",
                    "scenario": null
                },
                {
                    "value": "2,32E-03",
                    "module": "A3",
                    "scenario": null
                },
                {
                    "value": "1,05E-04",
                    "module": "A4",
                    "scenario": null
                },
                {
                    "value": "3,28E-04",
                    "module": "A5",
                    "scenario": null
                },
                {
                    "value": "0,00E+00",
                    "module": "B1",
                    "scenario": null
                },
                {
                    "value": "0,00E+00",
                    "module": "B2",
                    "scenario": null
                },
                {
                    "value": "0,00E+00",
                    "module": "B3",
                    "scenario": null
                },
                {
                    "value": "0,00E+00",
                    "module": "B4",
                    "scenario": null
                },
                {
                    "value": "0,00E+00",
                    "module": "B5",
                    "scenario": null
                },
                {
                    "value": "3,48E-02",
                    "module": "B6",
                    "scenario": null
                },
                {
                    "value": "0,00E+00",
                    "module": "B7",
                    "scenario": null
                },
                {
                    "value": "0,00E+00",
                    "module": "C1",
                    "scenario": null
                },
                {
                    "value": "1,75E-05",
                    "module": "C2",
                    "scenario": null
                },
                {
                    "value": "1,00E-04",
                    "module": "C3",
                    "scenario": null
                },
                {
                    "value": "3,50E-05",
                    "module": "C4",
                    "scenario": null
                },
                {
                    "value": "-2,53E-03",
                    "module": "D",
                    "scenario": null
                },
                {
                    "value": "1,61E-02",
                    "module": "A1A3",
                    "scenario": null
                }
            ]
        }
    ],
    "end_of_life_waste": [
        {
            "parameter": "HWD",
            "values": [
                {
                    "value": "6,37E-03",
                    "module": "A1",
                    "scenario": null
                },
                {
                    "value": "4,20E-05",
                    "module": "A2",
                    "scenario": null
                },
                {
                    "value": "5,27E-03",
                    "module": "A3",
                    "scenario": null
                },
                {
                    "value": "5,08E-05",
                    "module": "A4",
                    "scenario": null
                },
                {
                    "value": "2,80E-04",
                    "module": "A5",
                    "scenario": null
                },
                {
                    "value": "0,00E+00",
                    "module": "B1",
                    "scenario": null
                },
                {
                    "value": "0,00E+00",
                    "module": "B2",
                    "scenario": null
                },
                {
                    "value": "0,00E+00",
                    "module": "B3",
                    "scenario": null
                },
                {
                    "value": "0,00E+00",
                    "module": "B4",
                    "scenario": null
                },
                {
                    "value": "0,00E+00",
                    "module": "B5",
                    "scenario": null
                },
                {
                    "value": "1,67E-03",
                    "module": "B6",
                    "scenario": null
                },
                {
                    "value": "0,00E+00",
                    "module": "B7",
                    "scenario": null
                },
                {
                    "value": "0,00E+00",
                    "module": "C1",
                    "scenario": null
                },
                {
                    "value": "8,47E-06",
                    "module": "C2",
                    "scenario": null
                },
                {
                    "value": "0,00E+00",
                    "module": "C3",
                    "scenario": null
                },
                {
                    "value": "2,25E-03",
                    "module": "C4",
                    "scenario": null
                },
                {
                    "value": "-9,58E-05",
                    "module": "D",
                    "scenario": null
                },
                {
                    "value": "1,17E-02",
                    "module": "A1A3",
                    "scenario": null
                }
            ]
        },
        {
            "parameter": "NHWD",
            "values": [
                {
                    "value": "2,95E-01",
                    "module": "A1",
                    "scenario": null
                },
                {
                    "value": "5,07E-02",
                    "module": "A2",
                    "scenario": null
                },
                {
                    "value": "1,05E-02",
                    "module": "A3",
                    "scenario": null
                },
                {
                    "value": "4,76E-02",
                    "module": "A4",
                    "scenario": null
                },
                {
                    "value": "1,02E-02",
                    "module": "A5",
                    "scenario": null
                },
                {
                    "value": "0,00E+00",
                    "module": "B1",
                    "scenario": null
                },
                {
                    "value": "0,00E+00",
                    "module": "B2",
                    "scenario": null
                },
                {
                    "value": "0,00E+00",
                    "module": "B3",
                    "scenario": null
                },
                {
                    "value": "0,00E+00",
                    "module": "B4",
                    "scenario": null
                },
                {
                    "value": "0,00E+00",
                    "module": "B5",
                    "scenario": null
                },
                {
                    "value": "1,05E-01",
                    "module": "B6",
                    "scenario": null
                },
                {
                    "value": "0,00E+00",
                    "module": "B7",
                    "scenario": null
                },
                {
                    "value": "0,00E+00",
                    "module": "C1",
                    "scenario": null
                },
                {
                    "value": "7,94E-03",
                    "module": "C2",
                    "scenario": null
                },
                {
                    "value": "0,00E+00",
                    "module": "C3",
                    "scenario": null
                },
                {
                    "value": "9,65E-02",
                    "module": "C4",
                    "scenario": null
                },
                {
                    "value": "-2,86E-02",
                    "module": "D",
                    "scenario": null
                },
                {
                    "value": "3,56E-01",
                    "module": "A1A3",
                    "scenario": null
                }
            ]
        },
        {
            "parameter": "RWD",
            "values": [
                {
                    "value": "3,71E-05",
                    "module": "A1",
                    "scenario": null
                },
                {
                    "value": "5,64E-06",
                    "module": "A2",
                    "scenario": null
                },
                {
                    "value": "2,25E-05",
                    "module": "A3",
                    "scenario": null
                },
                {
                    "value": "6,80E-06",
                    "module": "A4",
                    "scenario": null
                },
                {
                    "value": "1,47E-06",
                    "module": "A5",
                    "scenario": null
                },
                {
                    "value": "0,00E+00",
                    "module": "B1",
                    "scenario": null
                },
                {
                    "value": "0,00E+00",
                    "module": "B2",
                    "scenario": null
                },
                {
                    "value": "0,00E+00",
                    "module": "B3",
                    "scenario": null
                },
                {
                    "value": "0,00E+00",
                    "module": "B4",
                    "scenario": null
                },
                {
                    "value": "0,00E+00",
                    "module": "B5",
                    "scenario": null
                },
                {
                    "value": "4,80E-04",
                    "module": "B6",
                    "scenario": null
                },
                {
                    "value": "0,00E+00",
                    "module": "B7",
                    "scenario": null
                },
                {
                    "value": "0,00E+00",
                    "module": "C1",
                    "scenario": null
                },
                {
                    "value": "1,13E-06",
                    "module": "C2",
                    "scenario": null
                },
                {
                    "value": "0,00E+00",
                    "module": "C3",
                    "scenario": null
                },
                {
                    "value": "1,86E-07",
                    "module": "C4",
                    "scenario": null
                },
                {
                    "value": "-3,24E-06",
                    "module": "D",
                    "scenario": null
                },
                {
                    "value": "6,52E-05",
                    "module": "A1A3",
                    "scenario": null
                }
            ]
        }
    ],
    "end_of_life_flow": [
        {
            "parameter": "CRU",
            "values": [
                {
                    "value": "0,00E+00",
                    "module": "A1",
                    "scenario": null
                },
                {
                    "value": "0,00E+00",
                    "module": "A2",
                    "scenario": null
                },
                {
                    "value": "0,00E+00",
                    "module": "A3",
                    "scenario": null
                },
                {
                    "value": "0,00E+00",
                    "module": "A4",
                    "scenario": null
                },
                {
                    "value": "0,00E+00",
                    "module": "A5",
                    "scenario": null
                },
                {
                    "value": "0,00E+00",
                    "module": "B1",
                    "scenario": null
                },
                {
                    "value": "0,00E+00",
                    "module": "B2",
                    "scenario": null
                },
                {
                    "value": "0,00E+00",
                    "module": "B3",
                    "scenario": null
                },
                {
                    "value": "0,00E+00",
                    "module": "B4",
                    "scenario": null
                },
                {
                    "value": "0,00E+00",
                    "module": "B5",
                    "scenario": null
                },
                {
                    "value": "0,00E+00",
                    "module": "B6",
                    "scenario": null
                },
                {
                    "value": "0,00E+00",
                    "module": "B7",
                    "scenario": null
                },
                {
                    "value": "0,00E+00",
                    "module": "C1",
                    "scenario": null
                },
                {
                    "value": "0,00E+00",
                    "module": "C2",
                    "scenario": null
                },
                {
                    "value": "0,00E+00",
                    "module": "C3",
                    "scenario": null
                },
                {
                    "value": "0,00E+00",
                    "module": "C4",
                    "scenario": null
                },
                {
                    "value": "0,00E+00",
                    "module": "D",
                    "scenario": null
                },
                {
                    "value": "0,00E+00",
                    "module": "A1A3",
                    "scenario": null
                }
            ]
        },
        {
            "parameter": "MFR",
            "values": [
                {
                    "value": "0,00E+00",
                    "module": "A1",
                    "scenario": null
                },
                {
                    "value": "0,00E+00",
                    "module": "A2",
                    "scenario": null
                },
                {
                    "value": "1,31E-04",
                    "module": "A3",
                    "scenario": null
                },
                {
                    "value": "0,00E+00",
                    "module": "A4",
                    "scenario": null
                },
                {
                    "value": "1,59E-03",
                    "module": "A5",
                    "scenario": null
                },
                {
                    "value": "0,00E+00",
                    "module": "B1",
                    "scenario": null
                },
                {
                    "value": "0,00E+00",
                    "module": "B2",
                    "scenario": null
                },
                {
                    "value": "0,00E+00",
                    "module": "B3",
                    "scenario": null
                },
                {
                    "value": "0,00E+00",
                    "module": "B4",
                    "scenario": null
                },
                {
                    "value": "0,00E+00",
                    "module": "B5",
                    "scenario": null
                },
                {
                    "value": "0,00E+00",
                    "module": "B6",
                    "scenario": null
                },
                {
                    "value": "0,00E+00",
                    "module": "B7",
                    "scenario": null
                },
                {
                    "value": "0,00E+00",
                    "module": "C1",
                    "scenario": null
                },
                {
                    "value": "0,00E+00",
                    "module": "C2",
                    "scenario": null
                },
                {
                    "value": "7,96E-02",
                    "module": "C3",
                    "scenario": null
                },
                {
                    "value": "4,04E-06",
                    "module": "C4",
                    "scenario": null
                },
                {
                    "value": "-2,97E-04",
                    "module": "D",
                    "scenario": null
                },
                {
                    "value": "1,31E-04",
                    "module": "A1A3",
                    "scenario": null
                }
            ]
        },
        {
            "parameter": "MER",
            "values": [
                {
                    "value": "0,00E+00",
                    "module": "A1",
                    "scenario": null
                },
                {
                    "value": "0,00E+00",
                    "module": "A2",
                    "scenario": null
                },
                {
                    "value": "2,19E-02",
                    "module": "A3",
                    "scenario": null
                },
                {
                    "value": "0,00E+00",
                    "module": "A4",
                    "scenario": null
                },
                {
                    "value": "1,34E-03",
                    "module": "A5",
                    "scenario": null
                },
                {
                    "value": "0,00E+00",
                    "module": "B1",
                    "scenario": null
                },
                {
                    "value": "0,00E+00",
                    "module": "B2",
                    "scenario": null
                },
                {
                    "value": "0,00E+00",
                    "module": "B3",
                    "scenario": null
                },
                {
                    "value": "0,00E+00",
                    "module": "B4",
                    "scenario": null
                },
                {
                    "value": "0,00E+00",
                    "module": "B5",
                    "scenario": null
                },
                {
                    "value": "0,00E+00",
                    "module": "B6",
                    "scenario": null
                },
                {
                    "value": "0,00E+00",
                    "module": "B7",
                    "scenario": null
                },
                {
                    "value": "0,00E+00",
                    "module": "C1",
                    "scenario": null
                },
                {
                    "value": "0,00E+00",
                    "module": "C2",
                    "scenario": null
                },
                {
                    "value": "4,50E-02",
                    "module": "C3",
                    "scenario": null
                },
                {
                    "value": "9,88E-08",
                    "module": "C4",
                    "scenario": null
                },
                {
                    "value": "-3,91E-05",
                    "module": "D",
                    "scenario": null
                },
                {
                    "value": "2,19E-02",
                    "module": "A1A3",
                    "scenario": null
                }
            ]
        },
        {
            "parameter": "EEE",
            "values": [
                {
                    "value": "0,00E+00",
                    "module": "A1",
                    "scenario": null
                },
                {
                    "value": "0,00E+00",
                    "module": "A2",
                    "scenario": null
                },
                {
                    "value": "1,29E-02",
                    "module": "A3",
                    "scenario": null
                },
                {
                    "value": "0,00E+00",
                    "module": "A4",
                    "scenario": null
                },
                {
                    "value": "1,73E-03",
                    "module": "A5",
                    "scenario": null
                },
                {
                    "value": "0,00E+00",
                    "module": "B1",
                    "scenario": null
                },
                {
                    "value": "0,00E+00",
                    "module": "B2",
                    "scenario": null
                },
                {
                    "value": "0,00E+00",
                    "module": "B3",
                    "scenario": null
                },
                {
                    "value": "0,00E+00",
                    "module": "B4",
                    "scenario": null
                },
                {
                    "value": "0,00E+00",
                    "module": "B5",
                    "scenario": null
                },
                {
                    "value": "0,00E+00",
                    "module": "B6",
                    "scenario": null
                },
                {
                    "value": "0,00E+00",
                    "module": "B7",
                    "scenario": null
                },
                {
                    "value": "0,00E+00",
                    "module": "C1",
                    "scenario": null
                },
                {
                    "value": "0,00E+00",
                    "module": "C2",
                    "scenario": null
                },
                {
                    "value": "7,36E-02",
                    "module": "C3",
                    "scenario": null
                },
                {
                    "value": "6,41E-06",
                    "module": "C4",
                    "scenario": null
                },
                {
                    "value": "-9,59E-05",
                    "module": "D",
                    "scenario": null
                },
                {
                    "value": "1,29E-02",
                    "module": "A1A3",
                    "scenario": null
                }
            ]
        },
        {
            "parameter": "EET",
            "values": [
                {
                    "value": "0,00E+00",
                    "module": "A1",
                    "scenario": null
                },
                {
                    "value": "0,00E+00",
                    "module": "A2",
                    "scenario": null
                },
                {
                    "value": "1,96E-01",
                    "module": "A3",
                    "scenario": null
                },
                {
                    "value": "0,00E+00",
                    "module": "A4",
                    "scenario": null
                },
                {
                    "value": "2,62E-02",
                    "module": "A5",
                    "scenario": null
                },
                {
                    "value": "0,00E+00",
                    "module": "B1",
                    "scenario": null
                },
                {
                    "value": "0,00E+00",
                    "module": "B2",
                    "scenario": null
                },
                {
                    "value": "0,00E+00",
                    "module": "B3",
                    "scenario": null
                },
                {
                    "value": "0,00E+00",
                    "module": "B4",
                    "scenario": null
                },
                {
                    "value": "0,00E+00",
                    "module": "B5",
                    "scenario": null
                },
                {
                    "value": "0,00E+00",
                    "module": "B6",
                    "scenario": null
                },
                {
                    "value": "0,00E+00",
                    "module": "B7",
                    "scenario": null
                },
                {
                    "value": "0,00E+00",
                    "module": "C1",
                    "scenario": null
                },
                {
                    "value": "0,00E+00",
                    "module": "C2",
                    "scenario": null
                },
                {
                    "value": "1,11E+00",
                    "module": "C3",
                    "scenario": null
                },
                {
                    "value": "9,70E-05",
                    "module": "C4",
                    "scenario": null
                },
                {
                    "value": "-1,45E-03",
                    "module": "D",
                    "scenario": null
                },
                {
                    "value": "1,96E-01",
                    "module": "A1A3",
                    "scenario": null
                }
            ]
        }
    ]
}