{
    "product_name": "Lineal Surface 1120",
    "epd_id": "NEPD-4802-4065-EN",
    "compliance": [
        "EN 15804+A2",
        "ISO 14025",
        "ISO 21930"
    ],
    "producer_name": "SG Armaturen AS",
    "environmental_impact": [
        {
            "parameter": "GWP-total",
            "values": [
                {
                    "value": "3,06E+01",
                    "module": "A1",
                    "scenario": null
                },
                {
                    "value": "9,15E-02",
                    "module": "A2",
                    "scenario": null
                },
                {
                    "value": "9,56E-01",
                    "module": "A3",
                    "scenario": null
                },
                {
                    "value": "6,70E-01",
                    "module": "A4",
                    "scenario": null
                },
                {
                    "value": "3,43E-01",
                    "module": "A5",
                    "scenario": null
                },
                {
                    "value": "1,46E+01",
                    "module": "B6",
                    "scenario": null
                },
                {
                    "value": "0,00E+00",
                    "module": "C1",
                    "scenario": null
                },
                {
                    "value": "1,12E-01",
                    "module": "C2",
                    "scenario": null
                },
                {
                    "value": "4,37E-01",
                    "module": "C3",
                    "scenario": null
                },
                {
                    "value": "4,21E-02",
                    "module": "C4",
                    "scenario": null
                },
                {
                    "value": "-7,60E+00",
                    "module": "D",
                    "scenario": null
                },
                {
                    "value": "3,16E+01",
                    "module": "A1A3",
                    "scenario": null
                }
            ]
        },
        {
            "parameter": "GWP-fossil",
            "values": [
                {
                    "value": "3,05E+01",
                    "module": "A1",
                    "scenario": null
                },
                {
                    "value": "9,14E-02",
                    "module": "A2",
                    "scenario": null
                },
                {
                    "value": "9,06E-01",
                    "module": "A3",
                    "scenario": null
                },
                {
                    "value": "6,70E-01",
                    "module": "A4",
                    "scenario": null
                },
                {
                    "value": "3,24E-03",
                    "module": "A5",
                    "scenario": null
                },
                {
                    "value": "1,41E+01",
                    "module": "B6",
                    "scenario": null
                },
                {
                    "value": "0,00E+00",
                    "module": "C1",
                    "scenario": null
                },
                {
                    "value": "1,12E-01",
                    "module": "C2",
                    "scenario": null
                },
                {
                    "value": "4,36E-01",
                    "module": "C3",
                    "scenario": null
                },
                {
                    "value": "4,19E-02",
                    "module": "C4",
                    "scenario": null
                },
                {
                    "value": "-7,45E+00",
                    "module": "D",
                    "scenario": null
                },
                {
                    "value": "3,15E+01",
                    "module": "A1A3",
                    "scenario": null
                }
            ]
        },
        {
            "parameter": "GWP-biogenic",
            "values": [
                {
                    "value": "-1,52E-01",
                    "module": "A1",
                    "scenario": null
                },
                {
                    "value": "3,47E-05",
                    "module": "A2",
                    "scenario": null
                },
                {
                    "value": "4,70E-02",
                    "module": "A3",
                    "scenario": null
                },
                {
                    "value": "2,77E-04",
                    "module": "A4",
                    "scenario": null
                },
                {
                    "value": "3,40E-01",
                    "module": "A5",
                    "scenario": null
                },
                {
                    "value": "3,91E-01",
                    "module": "B6",
                    "scenario": null
                },
                {
                    "value": "0,00E+00",
                    "module": "C1",
                    "scenario": null
                },
                {
                    "value": "4,62E-05",
                    "module": "C2",
                    "scenario": null
                },
                {
                    "value": "6,03E-04",
                    "module": "C3",
                    "scenario": null
                },
                {
                    "value": "2,11E-05",
                    "module": "C4",
                    "scenario": null
                },
                {
                    "value": "-3,20E-02",
                    "module": "D",
                    "scenario": null
                },
                {
                    "value": "-1,05E-01",
                    "module": "A1A3",
                    "scenario": null
                }
            ]
        },
        {
            "parameter": "GWP-luluc",
            "values": [
                {
                    "value": "2,06E-01",
                    "module": "A1",
                    "scenario": null
                },
                {
                    "value": "4,00E-05",
                    "module": "A2",
                    "scenario": null
                },
                {
                    "value": "2,73E-03",
                    "module": "A3",
                    "scenario": null
                },
                {
                    "value": "2,38E-04",
                    "module": "A4",
                    "scenario": null
                },
                {
                    "value": "1,07E-06",
                    "module": "A5",
                    "scenario": null
                },
                {
                    "value": "5,84E-02",
                    "module": "B6",
                    "scenario": null
                },
                {
                    "value": "0,00E+00",
                    "module": "C1",
                    "scenario": null
                },
                {
                    "value": "3,97E-05",
                    "module": "C2",
                    "scenario": null
                },
                {
                    "value": "2,40E-04",
                    "module": "C3",
                    "scenario": null
                },
                {
                    "value": "1,83E-04",
                    "module": "C4",
                    "scenario": null
                },
                {
                    "value": "-1,21E-01",
                    "module": "D",
                    "scenario": null
                },
                {
                    "value": "2,09E-01",
                    "module": "A1A3",
                    "scenario": null
                }
            ]
        },
        {
            "parameter": "ODP",
            "values": [
                {
                    "value": "2,67E-06",
                    "module": "A1",
                    "scenario": null
                },
                {
                    "value": "2,04E-08",
                    "module": "A2",
                    "scenario": null
                },
                {
                    "value": "4,93E-08",
                    "module": "A3",
                    "scenario": null
                },
                {
                    "value": "1,52E-07",
                    "module": "A4",
                    "scenario": null
                },
                {
                    "value": "6,83E-10",
                    "module": "A5",
                    "scenario": null
                },
                {
                    "value": "9,70E-07",
                    "module": "B6",
                    "scenario": null
                },
                {
                    "value": "0,00E+00",
                    "module": "C1",
                    "scenario": null
                },
                {
                    "value": "2,53E-08",
                    "module": "C2",
                    "scenario": null
                },
                {
                    "value": "2,46E-08",
                    "module": "C3",
                    "scenario": null
                },
                {
                    "value": "3,37E-09",
                    "module": "C4",
                    "scenario": null
                },
                {
                    "value": "-7,62E-04",
                    "module": "D",
                    "scenario": null
                },
                {
                    "value": "2,74E-06",
                    "module": "A1A3",
                    "scenario": null
                }
            ]
        },
        {
            "parameter": "AP",
            "values": [
                {
                    "value": "2,43E-01",
                    "module": "A1",
                    "scenario": null
                },
                {
                    "value": "9,24E-04",
                    "module": "A2",
                    "scenario": null
                },
                {
                    "value": "3,40E-03",
                    "module": "A3",
                    "scenario": null
                },
                {
                    "value": "1,92E-03",
                    "module": "A4",
                    "scenario": null
                },
                {
                    "value": "1,53E-05",
                    "module": "A5",
                    "scenario": null
                },
                {
                    "value": "1,11E-01",
                    "module": "B6",
                    "scenario": null
                },
                {
                    "value": "0,00E+00",
                    "module": "C1",
                    "scenario": null
                },
                {
                    "value": "3,21E-04",
                    "module": "C2",
                    "scenario": null
                },
                {
                    "value": "6,28E-04",
                    "module": "C3",
                    "scenario": null
                },
                {
                    "value": "1,63E-04",
                    "module": "C4",
                    "scenario": null
                },
                {
                    "value": "-1,19E-01",
                    "module": "D",
                    "scenario": null
                },
                {
                    "value": "2,47E-01",
                    "module": "A1A3",
                    "scenario": null
                }
            ]
        },
        {
            "parameter": "POCP",
            "values": [
                {
                    "value": "1,21E-01",
                    "module": "A1",
                    "scenario": null
                },
                {
                    "value": "6,83E-04",
                    "module": "A2",
                    "scenario": null
                },
                {
                    "value": "2,03E-03",
                    "module": "A3",
                    "scenario": null
                },
                {
                    "value": "1,63E-03",
                    "module": "A4",
                    "scenario": null
                },
                {
                    "value": "1,58E-05",
                    "module": "A5",
                    "scenario": null
                },
                {
                    "value": "4,25E-02",
                    "module": "B6",
                    "scenario": null
                },
                {
                    "value": "0,00E+00",
                    "module": "C1",
                    "scenario": null
                },
                {
                    "value": "2,72E-04",
                    "module": "C2",
                    "scenario": null
                },
                {
                    "value": "4,01E-04",
                    "module": "C3",
                    "scenario": null
                },
                {
                    "value": "1,77E-04",
                    "module": "C4",
                    "scenario": null
                },
                {
                    "value": "-3,53E-02",
                    "module": "D",
                    "scenario": null
                },
                {
                    "value": "1,23E-01",
                    "module": "A1A3",
                    "scenario": null
                }
            ]
        },
        {
            "parameter": "ADPE",
            "values": [
                {
                    "value": "4,97E-03",
                    "module": "A1",
                    "scenario": null
                },
                {
                    "value": "2,08E-06",
                    "module": "A2",
                    "scenario": null
                },
                {
                    "value": "6,92E-06",
                    "module": "A3",
                    "scenario": null
                },
                {
                    "value": "1,85E-05",
                    "module": "A4",
                    "scenario": null
                },
                {
                    "value": "7,87E-08",
                    "module": "A5",
                    "scenario": null
                },
                {
                    "value": "1,06E-03",
                    "module": "B6",
                    "scenario": null
                },
                {
                    "value": "0,00E+00",
                    "module": "C1",
                    "scenario": null
                },
                {
                    "value": "3,08E-06",
                    "module": "C2",
                    "scenario": null
                },
                {
                    "value": "1,15E-06",
                    "module": "C3",
                    "scenario": null
                },
                {
                    "value": "1,82E-07",
                    "module": "C4",
                    "scenario": null
                },
                {
                    "value": "-1,54E-03",
                    "module": "D",
                    "scenario": null
                },
                {
                    "value": "4,98E-03",
                    "module": "A1A3",
                    "scenario": null
                }
            ]
        },
        {
            "parameter": "ADPF",
            "values": [
                {
                    "value": "4,08E+02",
                    "module": "A1",
                    "scenario": null
                },
                {
                    "value": "1,33E+00",
                    "module": "A2",
                    "scenario": null
                },
                {
                    "value": "1,20E+01",
                    "module": "A3",
                    "scenario": null
                },
                {
                    "value": "1,01E+01",
                    "module": "A4",
                    "scenario": null
                },
                {
                    "value": "4,53E-02",
                    "module": "A5",
                    "scenario": null
                },
                {
                    "value": "1,93E+02",
                    "module": "B6",
                    "scenario": null
                },
                {
                    "value": "0,00E+00",
                    "module": "C1",
                    "scenario": null
                },
                {
                    "value": "1,69E+00",
                    "module": "C2",
                    "scenario": null
                },
                {
                    "value": "1,59E+00",
                    "module": "C3",
                    "scenario": null
                },
                {
                    "value": "4,18E-01",
                    "module": "C4",
                    "scenario": null
                },
                {
                    "value": "-9,43E+01",
                    "module": "D",
                    "scenario": null
                },
                {
                    "value": "4,21E+02",
                    "module": "A1A3",
                    "scenario": null
                }
            ]
        },
        {
            "parameter": "WDP",
            "values": [
                {
                    "value": "4,12E+03",
                    "module": "A1",
                    "scenario": null
                },
                {
                    "value": "1,07E+00",
                    "module": "A2",
                    "scenario": null
                },
                {
                    "value": "1,43E+02",
                    "module": "A3",
                    "scenario": null
                },
                {
                    "value": "9,79E+00",
                    "module": "A4",
                    "scenario": null
                },
                {
                    "value": "5,74E-02",
                    "module": "A5",
                    "scenario": null
                },
                {
                    "value": "3,37E+04",
                    "module": "B6",
                    "scenario": null
                },
                {
                    "value": "0,00E+00",
                    "module": "C1",
                    "scenario": null
                },
                {
                    "value": "1,63E+00",
                    "module": "C2",
                    "scenario": null
                },
                {
                    "value": "9,80E+00",
                    "module": "C3",
                    "scenario": null
                },
                {
                    "value": "4,90E+00",
                    "module": "C4",
                    "scenario": null
                },
                {
                    "value": "-3,60E+03",
                    "module": "D",
                    "scenario": null
                },
                {
                    "value": "4,26E+03",
                    "module": "A1A3",
                    "scenario": null
                }
            ]
        },
        {
            "parameter": "EP-freshwater",
            "values": [
                {
                    "value": "3,94E-03",
                    "module": "A1",
                    "scenario": null
                },
                {
                    "value": "6,45E-07",
                    "module": "A2",
                    "scenario": null
                },
                {
                    "value": "6,26E-05",
                    "module": "A3",
                    "scenario": null
                },
                {
                    "value": "5,35E-06",
                    "module": "A4",
                    "scenario": null
                },
                {
                    "value": "2,66E-08",
                    "module": "A5",
                    "scenario": null
                },
                {
                    "value": "1,02E-03",
                    "module": "B6",
                    "scenario": null
                },
                {
                    "value": "0,00E+00",
                    "module": "C1",
                    "scenario": null
                },
                {
                    "value": "8,92E-07",
                    "module": "C2",
                    "scenario": null
                },
                {
                    "value": "7,06E-06",
                    "module": "C3",
                    "scenario": null
                },
                {
                    "value": "1,09E-06",
                    "module": "C4",
                    "scenario": null
                },
                {
                    "value": "-6,87E-04",
                    "module": "D",
                    "scenario": null
                },
                {
                    "value": "4,00E-03",
                    "module": "A1A3",
                    "scenario": null
                }
            ]
        },
        {
            "parameter": "EP-marine",
            "values": [
                {
                    "value": "3,20E-02",
                    "module": "A1",
                    "scenario": null
                },
                {
                    "value": "2,17E-04",
                    "module": "A2",
                    "scenario": null
                },
                {
                    "value": "6,69E-04",
                    "module": "A3",
                    "scenario": null
                },
                {
                    "value": "3,81E-04",
                    "module": "A4",
                    "scenario": null
                },
                {
                    "value": "5,07E-06",
                    "module": "A5",
                    "scenario": null
                },
                {
                    "value": "1,22E-02",
                    "module": "B6",
                    "scenario": null
                },
                {
                    "value": "0,00E+00",
                    "module": "C1",
                    "scenario": null
                },
                {
                    "value": "6,35E-05",
                    "module": "C2",
                    "scenario": null
                },
                {
                    "value": "1,31E-04",
                    "module": "C3",
                    "scenario": null
                },
                {
                    "value": "5,16E-05",
                    "module": "C4",
                    "scenario": null
                },
                {
                    "value": "-9,23E-03",
                    "module": "D",
                    "scenario": null
                },
                {
                    "value": "3,29E-02",
                    "module": "A1A3",
                    "scenario": null
                }
            ]
        },
        {
            "parameter": "EP-terrestrial",
            "values": [
                {
                    "value": "3,78E-01",
                    "module": "A1",
                    "scenario": null
                },
                {
                    "value": "2,42E-03",
                    "module": "A2",
                    "scenario": null
                },
                {
                    "value": "8,80E-03",
                    "module": "A3",
                    "scenario": null
                },
                {
                    "value": "4,26E-03",
                    "module": "A4",
                    "scenario": null
                },
                {
                    "value": "5,49E-05",
                    "module": "A5",
                    "scenario": null
                },
                {
                    "value": "1,58E-01",
                    "module": "B6",
                    "scenario": null
                },
                {
                    "value": "0,00E+00",
                    "module": "C1",
                    "scenario": null
                },
                {
                    "value": "7,10E-04",
                    "module": "C2",
                    "scenario": null
                },
                {
                    "value": "1,46E-03",
                    "module": "C3",
                    "scenario": null
                },
                {
                    "value": "4,68E-04",
                    "module": "C4",
                    "scenario": null
                },
                {
                    "value": "-1,13E-01",
                    "module": "D",
                    "scenario": null
                },
                {
                    "value": "3,89E-01",
                    "module": "A1A3",
                    "scenario": null
                }
            ]
        },
        {
            "parameter": "GWP-IOBC",
            "values": [
                {
                    "value": "3,09E+01",
                    "module": "A1",
                    "scenario": null
                },
                {
                    "value": "9,15E-02",
                    "module": "A2",
                    "scenario": null
                },
                {
                    "value": "1,17E+00",
                    "module": "A3",
                    "scenario": null
                },
                {
                    "value": "6,70E-01",
                    "module": "A4",
                    "scenario": null
                },
                {
                    "value": "0,00E+00",
                    "module": "A5",
                    "scenario": null
                },
                {
                    "value": "1,46E+01",
                    "module": "B6",
                    "scenario": null
                },
                {
                    "value": "0,00E+00",
                    "module": "C1",
                    "scenario": null
                },
                {
                    "value": "1,12E-01",
                    "module": "C2",
                    "scenario": null
                },
                {
                    "value": "4,37E-01",
                    "module": "C3",
                    "scenario": null
                },
                {
                    "value": "1,43E-02",
                    "module": "C4",
                    "scenario": null
                },
                {
                    "value": "-7,34E+00",
                    "module": "D",
                    "scenario": null
                },
                {
                    "value": "3,22E+01",
                    "module": "A1A3",
                    "scenario": null
                }
            ]
        }
    ],
    "additional_environmental_impact": [
        {
            "parameter": "PM",
            "values": [
                {
                    "value": "1,73E-06",
                    "module": "A1",
                    "scenario": null
                },
                {
                    "value": "4,23E-09",
                    "module": "A2",
                    "scenario": null
                },
                {
                    "value": "4,09E-08",
                    "module": "A3",
                    "scenario": null
                },
                {
                    "value": "4,10E-08",
                    "module": "A4",
                    "scenario": null
                },
                {
                    "value": "2,26E-10",
                    "module": "A5",
                    "scenario": null
                },
                {
                    "value": "7,93E-07",
                    "module": "B6",
                    "scenario": null
                },
                {
                    "value": "0,00E+00",
                    "module": "C1",
                    "scenario": null
                },
                {
                    "value": "6,83E-09",
                    "module": "C2",
                    "scenario": null
                },
                {
                    "value": "6,37E-09",
                    "module": "C3",
                    "scenario": null
                },
                {
                    "value": "2,79E-09",
                    "module": "C4",
                    "scenario": null
                },
                {
                    "value": "-6,03E-07",
                    "module": "D",
                    "scenario": null
                },
                {
                    "value": "1,77E-06",
                    "module": "A1A3",
                    "scenario": null
                }
            ]
        },
        {
            "parameter": "ETP-fw",
            "values": [
                {
                    "value": "1,86E+03",
                    "module": "A1",
                    "scenario": null
                },
                {
                    "value": "9,41E-01",
                    "module": "A2",
                    "scenario": null
                },
                {
                    "value": "2,05E+01",
                    "module": "A3",
                    "scenario": null
                },
                {
                    "value": "7,50E+00",
                    "module": "A4",
                    "scenario": null
                },
                {
                    "value": "6,04E-02",
                    "module": "A5",
                    "scenario": null
                },
                {
                    "value": "8,80E+02",
                    "module": "B6",
                    "scenario": null
                },
                {
                    "value": "0,00E+00",
                    "module": "C1",
                    "scenario": null
                },
                {
                    "value": "1,25E+00",
                    "module": "C2",
                    "scenario": null
                },
                {
                    "value": "5,29E+00",
                    "module": "C3",
                    "scenario": null
                },
                {
                    "value": "2,77E+02",
                    "module": "C4",
                    "scenario": null
                },
                {
                    "value": "-6,71E+02",
                    "module": "D",
                    "scenario": null
                },
                {
                    "value": "1,89E+03",
                    "module": "A1A3",
                    "scenario": null
                }
            ]
        },
        {
            "parameter": "HTP-c",
            "values": [
                {
                    "value": "6,02E-08",
                    "module": "A1",
                    "scenario": null
                },
                {
                    "value": "0,00E+00",
                    "module": "A2",
                    "scenario": null
                },
                {
                    "value": "4,09E-10",
                    "module": "A3",
                    "scenario": null
                },
                {
                    "value": "0,00E+00",
                    "module": "A4",
                    "scenario": null
                },
                {
                    "value": "2,00E-12",
                    "module": "A5",
                    "scenario": null
                },
                {
                    "value": "4,20E-08",
                    "module": "B6",
                    "scenario": null
                },
                {
                    "value": "0,00E+00",
                    "module": "C1",
                    "scenario": null
                },
                {
                    "value": "0,00E+00",
                    "module": "C2",
                    "scenario": null
                },
                {
                    "value": "1,21E-09",
                    "module": "C3",
                    "scenario": null
                },
                {
                    "value": "1,07E-10",
                    "module": "C4",
                    "scenario": null
                },
                {
                    "value": "-2,03E-08",
                    "module": "D",
                    "scenario": null
                },
                {
                    "value": "6,06E-08",
                    "module": "A1A3",
                    "scenario": null
                }
            ]
        },
        {
            "parameter": "HTP-nc",
            "values": [
                {
                    "value": "1,73E-06",
                    "module": "A1",
                    "scenario": null
                },
                {
                    "value": "8,46E-10",
                    "module": "A2",
                    "scenario": null
                },
                {
                    "value": "1,48E-08",
                    "module": "A3",
                    "scenario": null
                },
                {
                    "value": "8,20E-09",
                    "module": "A4",
                    "scenario": null
                },
                {
                    "value": "7,60E-11",
                    "module": "A5",
                    "scenario": null
                },
                {
                    "value": "9,89E-07",
                    "module": "B6",
                    "scenario": null
                },
                {
                    "value": "0,00E+00",
                    "module": "C1",
                    "scenario": null
                },
                {
                    "value": "1,37E-09",
                    "module": "C2",
                    "scenario": null
                },
                {
                    "value": "6,27E-08",
                    "module": "C3",
                    "scenario": null
                },
                {
                    "value": "1,04E-09",
                    "module": "C4",
                    "scenario": null
                },
                {
                    "value": "-4,69E-07",
                    "module": "D",
                    "scenario": null
                },
                {
                    "value": "1,74E-06",
                    "module": "A1A3",
                    "scenario": null
                }
            ]
        },
        {
            "parameter": "SQP",
            "values": [
                {
                    "value": "1,09E+02",
                    "module": "A1",
                    "scenario": null
                },
                {
                    "value": "7,69E-01",
                    "module": "A2",
                    "scenario": null
                },
                {
                    "value": "2,02E+01",
                    "module": "A3",
                    "scenario": null
                },
                {
                    "value": "7,08E+00",
                    "module": "A4",
                    "scenario": null
                },
                {
                    "value": "3,04E-02",
                    "module": "A5",
                    "scenario": null
                },
                {
                    "value": "9,73E+01",
                    "module": "B6",
                    "scenario": null
                },
                {
                    "value": "0,00E+00",
                    "module": "C1",
                    "scenario": null
                },
                {
                    "value": "1,18E+00",
                    "module": "C2",
                    "scenario": null
                },
                {
                    "value": "4,71E-01",
                    "module": "C3",
                    "scenario": null
                },
                {
                    "value": "9,74E-01",
                    "module": "C4",
                    "scenario": null
                },
                {
                    "value": "-1,27E+01",
                    "module": "D",
                    "scenario": null
                },
                {
                    "value": "1,30E+02",
                    "module": "A1A3",
                    "scenario": null
                }
            ]
        },
        {
            "parameter": "IRP",
            "values": [
                {
                    "value": "1,91E+00",
                    "module": "A1",
                    "scenario": null
                },
                {
                    "value": "5,79E-03",
                    "module": "A2",
                    "scenario": null
                },
                {
                    "value": "5,04E-02",
                    "module": "A3",
                    "scenario": null
                },
                {
                    "value": "4,42E-02",
                    "module": "A4",
                    "scenario": null
                },
                {
                    "value": "1,94E-04",
                    "module": "A5",
                    "scenario": null
                },
                {
                    "value": "3,50E+00",
                    "module": "B6",
                    "scenario": null
                },
                {
                    "value": "0,00E+00",
                    "module": "C1",
                    "scenario": null
                },
                {
                    "value": "7,37E-03",
                    "module": "C2",
                    "scenario": null
                },
                {
                    "value": "7,56E-03",
                    "module": "C3",
                    "scenario": null
                },
                {
                    "value": "1,57E-03",
                    "module": "C4",
                    "scenario": null
                },
                {
                    "value": "-3,95E-01",
                    "module": "D",
                    "scenario": null
                },
                {
                    "value": "1,96E+00",
                    "module": "A1A3",
                    "scenario": null
                }
            ]
        }
    ],
    "resource_use": [
        {
            "parameter": "PERE",
            "values": [
                {
                    "value": "7,58E+01",
                    "module": "A1",
                    "scenario": null
                },
                {
                    "value": "1,69E-02",
                    "module": "A2",
                    "scenario": null
                },
                {
                    "value": "1,18E+01",
                    "module": "A3",
                    "scenario": null
                },
                {
                    "value": "1,45E-01",
                    "module": "A4",
                    "scenario": null
                },
                {
                    "value": "7,45E-04",
                    "module": "A5",
                    "scenario": null
                },
                {
                    "value": "2,50E+03",
                    "module": "B6",
                    "scenario": null
                },
                {
                    "value": "0,00E+00",
                    "module": "C1",
                    "scenario": null
                },
                {
                    "value": "2,42E-02",
                    "module": "C2",
                    "scenario": null
                },
                {
                    "value": "2,51E-01",
                    "module": "C3",
                    "scenario": null
                },
                {
                    "value": "1,04E-01",
                    "module": "C4",
                    "scenario": null
                },
                {
                    "value": "-3,13E+01",
                    "module": "D",
                    "scenario": null
                },
                {
                    "value": "8,76E+01",
                    "module": "A1A3",
                    "scenario": null
                }
            ]
        },
        {
            "parameter": "PERM",
            "values": [
                {
                    "value": "1,64E+00",
                    "module": "A1",
                    "scenario": null
                },
                {
                    "value": "0,00E+00",
                    "module": "A2",
                    "scenario": null
                },
                {
                    "value": "0,00E+00",
                    "module": "A3",
                    "scenario": null
                },
                {
                    "value": "0,00E+00",
                    "module": "A4",
                    "scenario": null
                },
                {
                    "value": "-1,64E+00",
                    "module": "A5",
                    "scenario": null
                },
                {
                    "value": "0,00E+00",
                    "module": "B6",
                    "scenario": null
                },
                {
                    "value": "0,00E+00",
                    "module": "C1",
                    "scenario": null
                },
                {
                    "value": "0,00E+00",
                    "module": "C2",
                    "scenario": null
                },
                {
                    "value": "0,00E+00",
                    "module": "C3",
                    "scenario": null
                },
                {
                    "value": "0,00E+00",
                    "module": "C4",
                    "scenario": null
                },
                {
                    "value": "0,00E+00",
                    "module": "D",
                    "scenario": null
                },
                {
                    "value": "1,64E+00",
                    "module": "A1A3",
                    "scenario": null
                }
            ]
        },
        {
            "parameter": "PERT",
            "values": [
                {
                    "value": "7,74E+01",
                    "module": "A1",
                    "scenario": null
                },
                {
                    "value": "1,69E-02",
                    "module": "A2",
                    "scenario": null
                },
                {
                    "value": "1,18E+01",
                    "module": "A3",
                    "scenario": null
                },
                {
                    "value": "1,45E-01",
                    "module": "A4",
                    "scenario": null
                },
                {
                    "value": "-1,64E+00",
                    "module": "A5",
                    "scenario": null
                },
                {
                    "value": "2,50E+03",
                    "module": "B6",
                    "scenario": null
                },
                {
                    "value": "0,00E+00",
                    "module": "C1",
                    "scenario": null
                },
                {
                    "value": "2,42E-02",
                    "module": "C2",
                    "scenario": null
                },
                {
                    "value": "2,51E-01",
                    "module": "C3",
                    "scenario": null
                },
                {
                    "value": "1,04E-01",
                    "module": "C4",
                    "scenario": null
                },
                {
                    "value": "-3,13E+01",
                    "module": "D",
                    "scenario": null
                },
                {
                    "value": "8,92E+01",
                    "module": "A1A3",
                    "scenario": null
                }
            ]
        },
        {
            "parameter": "PENRE",
            "values": [
                {
                    "value": "4,03E+02",
                    "module": "A1",
                    "scenario": null
                },
                {
                    "value": "1,33E+00",
                    "module": "A2",
                    "scenario": null
                },
                {
                    "value": "1,20E+01",
                    "module": "A3",
                    "scenario": null
                },
                {
                    "value": "1,01E+01",
                    "module": "A4",
                    "scenario": null
                },
                {
                    "value": "4,53E-02",
                    "module": "A5",
                    "scenario": null
                },
                {
                    "value": "1,93E+02",
                    "module": "B6",
                    "scenario": null
                },
                {
                    "value": "0,00E+00",
                    "module": "C1",
                    "scenario": null
                },
                {
                    "value": "1,69E+00",
                    "module": "C2",
                    "scenario": null
                },
                {
                    "value": "1,59E+00",
                    "module": "C3",
                    "scenario": null
                },
                {
                    "value": "4,18E-01",
                    "module": "C4",
                    "scenario": null
                },
                {
                    "value": "-9,43E+01",
                    "module": "D",
                    "scenario": null
                },
                {
                    "value": "4,17E+02",
                    "module": "A1A3",
                    "scenario": null
                }
            ]
        },
        {
            "parameter": "PENRM",
            "values": [
                {
                    "value": "5,31E+00",
                    "module": "A1",
                    "scenario": null
                },
                {
                    "value": "0,00E+00",
                    "module": "A2",
                    "scenario": null
                },
                {
                    "value": "0,00E+00",
                    "module": "A3",
                    "scenario": null
                },
                {
                    "value": "0,00E+00",
                    "module": "A4",
                    "scenario": null
                },
                {
                    "value": "0,00E+00",
                    "module": "A5",
                    "scenario": null
                },
                {
                    "value": "0,00E+00",
                    "module": "B6",
                    "scenario": null
                },
                {
                    "value": "0,00E+00",
                    "module": "C1",
                    "scenario": null
                },
                {
                    "value": "0,00E+00",
                    "module": "C2",
                    "scenario": null
                },
                {
                    "value": "-6,72E+00",
                    "module": "C3",
                    "scenario": null
                },
                {
                    "value": "0,00E+00",
                    "module": "C4",
                    "scenario": null
                },
                {
                    "value": "0,00E+00",
                    "module": "D",
                    "scenario": null
                },
                {
                    "value": "5,31E+00",
                    "module": "A1A3",
                    "scenario": null
                }
            ]
        },
        {
            "parameter": "PENRT",
            "values": [
                {
                    "value": "4,08E+02",
                    "module": "A1",
                    "scenario": null
                },
                {
                    "value": "1,33E+00",
                    "module": "A2",
                    "scenario": null
                },
                {
                    "value": "1,52E+01",
                    "module": "A3",
                    "scenario": null
                },
                {
                    "value": "1,01E+01",
                    "module": "A4",
                    "scenario": null
                },
                {
                    "value": "4,53E-02",
                    "module": "A5",
                    "scenario": null
                },
                {
                    "value": "1,93E+02",
                    "module": "B6",
                    "scenario": null
                },
                {
                    "value": "0,00E+00",
                    "module": "C1",
                    "scenario": null
                },
                {
                    "value": "1,69E+00",
                    "module": "C2",
                    "scenario": null
                },
                {
                    "value": "-5,13E+00",
                    "module": "C3",
                    "scenario": null
                },
                {
                    "value": "4,18E-01",
                    "module": "C4",
                    "scenario": null
                },
                {
                    "value": "-9,43E+01",
                    "module": "D",
                    "scenario": null
                },
                {
                    "value": "4,25E+02",
                    "module": "A1A3",
                    "scenario": null
                }
            ]
        },
        {
            "parameter": "SM",
            "values": [
                {
                    "value": "6,04E-01",
                    "module": "A1",
                    "scenario": null
                },
                {
                    "value": "0,00E+00",
                    "module": "A2",
                    "scenario": null
                },
                {
                    "value": "1,12E-04",
                    "module": "A3",
                    "scenario": null
                },
                {
                    "value": "0,00E+00",
                    "module": "A4",
                    "scenario": null
                },
                {
                    "value": "0,00E+00",
                    "module": "A5",
                    "scenario": null
                },
                {
                    "value": "0,00E+00",
                    "module": "B6",
                    "scenario": null
                },
                {
                    "value": "0,00E+00",
                    "module": "C1",
                    "scenario": null
                },
                {
                    "value": "0,00E+00",
                    "module": "C2",
                    "scenario": null
                },
                {
                    "value": "0,00E+00",
                    "module": "C3",
                    "scenario": null
                },
                {
                    "value": "4,29E-03",
                    "module": "C4",
                    "scenario": null
                },
                {
                    "value": "2,14E-02",
                    "module": "D",
                    "scenario": null
                },
                {
                    "value": "6,04E-01",
                    "module": "A1A3",
                    "scenario": null
                }
            ]
        },
        {
            "parameter": "RSF",
            "values": [
                {
                    "value": "7,01E-01",
                    "module": "A1",
                    "scenario": null
                },
                {
                    "value": "5,82E-04",
                    "module": "A2",
                    "scenario": null
                },
                {
                    "value": "2,97E-01",
                    "module": "A3",
                    "scenario": null
                },
                {
                    "value": "5,18E-03",
                    "module": "A4",
                    "scenario": null
                },
                {
                    "value": "2,47E-05",
                    "module": "A5",
                    "scenario": null
                },
                {
                    "value": "1,96E+00",
                    "module": "B6",
                    "scenario": null
                },
                {
                    "value": "0,00E+00",
                    "module": "C1",
                    "scenario": null
                },
                {
                    "value": "8,64E-04",
                    "module": "C2",
                    "scenario": null
                },
                {
                    "value": "4,95E-03",
                    "module": "C3",
                    "scenario": null
                },
                {
                    "value": "6,77E-04",
                    "module": "C4",
                    "scenario": null
                },
                {
                    "value": "-5,03E-03",
                    "module": "D",
                    "scenario": null
                },
                {
                    "value": "9,99E-01",
                    "module": "A1A3",
                    "scenario": null
                }
            ]
        },
        {
            "parameter": "NRSF",
            "values": [
                {
                    "value": "7,58E-01",
                    "module": "A1",
                    "scenario": null
                },
                {
                    "value": "2,57E-03",
                    "module": "A2",
                    "scenario": null
                },
                {
                    "value": "2,72E-01",
                    "module": "A3",
                    "scenario": null
                },
                {
                    "value": "1,85E-02",
                    "module": "A4",
                    "scenario": null
                },
                {
                    "value": "1,02E-04",
                    "module": "A5",
                    "scenario": null
                },
                {
                    "value": "4,89E+00",
                    "module": "B6",
                    "scenario": null
                },
                {
                    "value": "0,00E+00",
                    "module": "C1",
                    "scenario": null
                },
                {
                    "value": "3,09E-03",
                    "module": "C2",
                    "scenario": null
                },
                {
                    "value": "-6,34E-05",
                    "module": "C3",
                    "scenario": null
                },
                {
                    "value": "1,83E-02",
                    "module": "C4",
                    "scenario": null
                },
                {
                    "value": "1,33E-01",
                    "module": "D",
                    "scenario": null
                },
                {
                    "value": "1,03E+00",
                    "module": "A1A3",
                    "scenario": null
                }
            ]
        },
        {
            "parameter": "FW",
            "values": [
                {
                    "value": "5,65E-01",
                    "module": "A1",
                    "scenario": null
                },
                {
                    "value": "1,27E-04",
                    "module": "A2",
                    "scenario": null
                },
                {
                    "value": "3,21E-02",
                    "module": "A3",
                    "scenario": null
                },
                {
                    "value": "1,08E-03",
                    "module": "A4",
                    "scenario": null
                },
                {
                    "value": "2,14E-05",
                    "module": "A5",
                    "scenario": null
                },
                {
                    "value": "1,87E+01",
                    "module": "B6",
                    "scenario": null
                },
                {
                    "value": "0,00E+00",
                    "module": "C1",
                    "scenario": null
                },
                {
                    "value": "1,80E-04",
                    "module": "C2",
                    "scenario": null
                },
                {
                    "value": "1,47E-03",
                    "module": "C3",
                    "scenario": null
                },
                {
                    "value": "3,88E-04",
                    "module": "C4",
                    "scenario": null
                },
                {
                    "value": "-1,70E-01",
                    "module": "D",
                    "scenario": null
                },
                {
                    "value": "5,97E-01",
                    "module": "A1A3",
                    "scenario": null
                }
            ]
        }
    ],
    "end_of_life_waste": [
        {
            "parameter": "HWD",
            "values": [
                {
                    "value": "1,40E-01",
                    "module": "A1",
                    "scenario": null
                },
                {
                    "value": "6,60E-05",
                    "module": "A2",
                    "scenario": null
                },
                {
                    "value": "8,48E-03",
                    "module": "A3",
                    "scenario": null
                },
                {
                    "value": "5,22E-04",
                    "module": "A4",
                    "scenario": null
                },
                {
                    "value": "0,00E+00",
                    "module": "A5",
                    "scenario": null
                },
                {
                    "value": "1,24E-01",
                    "module": "B6",
                    "scenario": null
                },
                {
                    "value": "0,00E+00",
                    "module": "C1",
                    "scenario": null
                },
                {
                    "value": "8,70E-05",
                    "module": "C2",
                    "scenario": null
                },
                {
                    "value": "3,05E-05",
                    "module": "C3",
                    "scenario": null
                },
                {
                    "value": "1,12E-01",
                    "module": "C4",
                    "scenario": null
                },
                {
                    "value": "2,12E-02",
                    "module": "D",
                    "scenario": null
                },
                {
                    "value": "1,49E-01",
                    "module": "A1A3",
                    "scenario": null
                }
            ]
        },
        {
            "parameter": "NHWD",
            "values": [
                {
                    "value": "5,59E+00",
                    "module": "A1",
                    "scenario": null
                },
                {
                    "value": "5,15E-02",
                    "module": "A2",
                    "scenario": null
                },
                {
                    "value": "8,33E-01",
                    "module": "A3",
                    "scenario": null
                },
                {
                    "value": "4,92E-01",
                    "module": "A4",
                    "scenario": null
                },
                {
                    "value": "2,00E-01",
                    "module": "A5",
                    "scenario": null
                },
                {
                    "value": "1,49E+01",
                    "module": "B6",
                    "scenario": null
                },
                {
                    "value": "0,00E+00",
                    "module": "C1",
                    "scenario": null
                },
                {
                    "value": "8,21E-02",
                    "module": "C2",
                    "scenario": null
                },
                {
                    "value": "1,18E-01",
                    "module": "C3",
                    "scenario": null
                },
                {
                    "value": "5,45E-01",
                    "module": "C4",
                    "scenario": null
                },
                {
                    "value": "-2,08E+00",
                    "module": "D",
                    "scenario": null
                },
                {
                    "value": "6,47E+00",
                    "module": "A1A3",
                    "scenario": null
                }
            ]
        },
        {
            "parameter": "RWD",
            "values": [
                {
                    "value": "1,60E-03",
                    "module": "A1",
                    "scenario": null
                },
                {
                    "value": "9,10E-06",
                    "module": "A2",
                    "scenario": null
                },
                {
                    "value": "3,38E-05",
                    "module": "A3",
                    "scenario": null
                },
                {
                    "value": "6,90E-05",
                    "module": "A4",
                    "scenario": null
                },
                {
                    "value": "0,00E+00",
                    "module": "A5",
                    "scenario": null
                },
                {
                    "value": "1,73E-03",
                    "module": "B6",
                    "scenario": null
                },
                {
                    "value": "0,00E+00",
                    "module": "C1",
                    "scenario": null
                },
                {
                    "value": "1,15E-05",
                    "module": "C2",
                    "scenario": null
                },
                {
                    "value": "1,54E-06",
                    "module": "C3",
                    "scenario": null
                },
                {
                    "value": "1,15E-06",
                    "module": "C4",
                    "scenario": null
                },
                {
                    "value": "-3,67E-04",
                    "module": "D",
                    "scenario": null
                },
                {
                    "value": "1,64E-03",
                    "module": "A1A3",
                    "scenario": null
                }
            ]
        }
    ],
    "end_of_life_flow": [
        {
            "parameter": "CRU",
            "values": [
                {
                    "value": "0,00E+00",
                    "module": "A1",
                    "scenario": null
                },
                {
                    "value": "0,00E+00",
                    "module": "A2",
                    "scenario": null
                },
                {
                    "value": "0,00E+00",
                    "module": "A3",
                    "scenario": null
                },
                {
                    "value": "0,00E+00",
                    "module": "A4",
                    "scenario": null
                },
                {
                    "value": "0,00E+00",
                    "module": "A5",
                    "scenario": null
                },
                {
                    "value": "0,00E+00",
                    "module": "B6",
                    "scenario": null
                },
                {
                    "value": "0,00E+00",
                    "module": "C1",
                    "scenario": null
                },
                {
                    "value": "0,00E+00",
                    "module": "C2",
                    "scenario": null
                },
                {
                    "value": "0,00E+00",
                    "module": "C3",
                    "scenario": null
                },
                {
                    "value": "0,00E+00",
                    "module": "C4",
                    "scenario": null
                },
                {
                    "value": "0,00E+00",
                    "module": "D",
                    "scenario": null
                },
                {
                    "value": "0,00E+00",
                    "module": "A1A3",
                    "scenario": null
                }
            ]
        },
        {
            "parameter": "MFR",
            "values": [
                {
                    "value": "0,00E+00",
                    "module": "A1",
                    "scenario": null
                },
                {
                    "value": "0,00E+00",
                    "module": "A2",
                    "scenario": null
                },
                {
                    "value": "8,17E-01",
                    "module": "A3",
                    "scenario": null
                },
                {
                    "value": "0,00E+00",
                    "module": "A4",
                    "scenario": null
                },
                {
                    "value": "1,86E-01",
                    "module": "A5",
                    "scenario": null
                },
                {
                    "value": "0,00E+00",
                    "module": "B6",
                    "scenario": null
                },
                {
                    "value": "0,00E+00",
                    "module": "C1",
                    "scenario": null
                },
                {
                    "value": "0,00E+00",
                    "module": "C2",
                    "scenario": null
                },
                {
                    "value": "1,21E+00",
                    "module": "C3",
                    "scenario": null
                },
                {
                    "value": "1,11E-05",
                    "module": "C4",
                    "scenario": null
                },
                {
                    "value": "-8,39E-04",
                    "module": "D",
                    "scenario": null
                },
                {
                    "value": "8,17E-01",
                    "module": "A1A3",
                    "scenario": null
                }
            ]
        },
        {
            "parameter": "MER",
            "values": [
                {
                    "value": "0,00E+00",
                    "module": "A1",
                    "scenario": null
                },
                {
                    "value": "0,00E+00",
                    "module": "A2",
                    "scenario": null
                },
                {
                    "value": "3,38E-06",
                    "module": "A3",
                    "scenario": null
                },
                {
                    "value": "0,00E+00",
                    "module": "A4",
                    "scenario": null
                },
                {
                    "value": "1,40E-02",
                    "module": "A5",
                    "scenario": null
                },
                {
                    "value": "0,00E+00",
                    "module": "B6",
                    "scenario": null
                },
                {
                    "value": "0,00E+00",
                    "module": "C1",
                    "scenario": null
                },
                {
                    "value": "0,00E+00",
                    "module": "C2",
                    "scenario": null
                },
                {
                    "value": "1,54E-01",
                    "module": "C3",
                    "scenario": null
                },
                {
                    "value": "5,65E-05",
                    "module": "C4",
                    "scenario": null
                },
                {
                    "value": "-1,10E-04",
                    "module": "D",
                    "scenario": null
                },
                {
                    "value": "3,38E-06",
                    "module": "A1A3",
                    "scenario": null
                }
            ]
        },
        {
            "parameter": "EEE",
            "values": [
                {
                    "value": "0,00E+00",
                    "module": "A1",
                    "scenario": null
                },
                {
                    "value": "0,00E+00",
                    "module": "A2",
                    "scenario": null
                },
                {
                    "value": "2,80E-02",
                    "module": "A3",
                    "scenario": null
                },
                {
                    "value": "0,00E+00",
                    "module": "A4",
                    "scenario": null
                },
                {
                    "value": "1,14E-02",
                    "module": "A5",
                    "scenario": null
                },
                {
                    "value": "0,00E+00",
                    "module": "B6",
                    "scenario": null
                },
                {
                    "value": "0,00E+00",
                    "module": "C1",
                    "scenario": null
                },
                {
                    "value": "0,00E+00",
                    "module": "C2",
                    "scenario": null
                },
                {
                    "value": "1,19E-01",
                    "module": "C3",
                    "scenario": null
                },
                {
                    "value": "5,11E-04",
                    "module": "C4",
                    "scenario": null
                },
                {
                    "value": "-2,71E-04",
                    "module": "D",
                    "scenario": null
                },
                {
                    "value": "2,80E-02",
                    "module": "A1A3",
                    "scenario": null
                }
            ]
        },
        {
            "parameter": "EET",
            "values": [
                {
                    "value": "0,00E+00",
                    "module": "A1",
                    "scenario": null
                },
                {
                    "value": "0,00E+00",
                    "module": "A2",
                    "scenario": null
                },
                {
                    "value": "4,23E-01",
                    "module": "A3",
                    "scenario": null
                },
                {
                    "value": "0,00E+00",
                    "module": "A4",
                    "scenario": null
                },
                {
                    "value": "1,73E-01",
                    "module": "A5",
                    "scenario": null
                },
                {
                    "value": "0,00E+00",
                    "module": "B6",
                    "scenario": null
                },
                {
                    "value": "0,00E+00",
                    "module": "C1",
                    "scenario": null
                },
                {
                    "value": "0,00E+00",
                    "module": "C2",
                    "scenario": null
                },
                {
                    "value": "1,80E+00",
                    "module": "C3",
                    "scenario": null
                },
                {
                    "value": "7,73E-03",
                    "module": "C4",
                    "scenario": null
                },
                {
                    "value": "-4,09E-03",
                    "module": "D",
                    "scenario": null
                },
                {
                    "value": "4,23E-01",
                    "module": "A1A3",
                    "scenario": null
                }
            ]
        }
    ]
}