{
    "product_name": "Motus Mini",
    "epd_id": "NEPD-6087-5353-EN",
    "compliance": [
        "EN 15804+A2",
        "ISO 14025",
        "ISO 21930"
    ],
    "producer_name": "Glamox AS",
    "environmental_impact": [
        {
            "parameter": "GWP-total",
            "values": [
                {
                    "value": "1,35E+01",
                    "module": "A1",
                    "scenario": null
                },
                {
                    "value": "1,87E-01",
                    "module": "A2",
                    "scenario": null
                },
                {
                    "value": "1,31E+00",
                    "module": "A3",
                    "scenario": null
                },
                {
                    "value": "1,29E-01",
                    "module": "A4",
                    "scenario": null
                },
                {
                    "value": "9,70E-01",
                    "module": "A5",
                    "scenario": null
                },
                {
                    "value": "4,71E+01",
                    "module": "B6",
                    "scenario": null
                },
                {
                    "value": "0,00E+00",
                    "module": "C1",
                    "scenario": null
                },
                {
                    "value": "4,92E-02",
                    "module": "C2",
                    "scenario": null
                },
                {
                    "value": "2,63E-01",
                    "module": "C3",
                    "scenario": null
                },
                {
                    "value": "3,07E-02",
                    "module": "C4",
                    "scenario": null
                },
                {
                    "value": "-8,27E-01",
                    "module": "D",
                    "scenario": null
                },
                {
                    "value": "1,50E+01",
                    "module": "A1A3",
                    "scenario": null
                }
            ]
        },
        {
            "parameter": "GWP-fossil",
            "values": [
                {
                    "value": "1,43E+01",
                    "module": "A1",
                    "scenario": null
                },
                {
                    "value": "1,87E-01",
                    "module": "A2",
                    "scenario": null
                },
                {
                    "value": "1,06E+00",
                    "module": "A3",
                    "scenario": null
                },
                {
                    "value": "1,29E-01",
                    "module": "A4",
                    "scenario": null
                },
                {
                    "value": "8,83E-03",
                    "module": "A5",
                    "scenario": null
                },
                {
                    "value": "4,39E+01",
                    "module": "B6",
                    "scenario": null
                },
                {
                    "value": "0,00E+00",
                    "module": "C1",
                    "scenario": null
                },
                {
                    "value": "4,92E-02",
                    "module": "C2",
                    "scenario": null
                },
                {
                    "value": "2,62E-01",
                    "module": "C3",
                    "scenario": null
                },
                {
                    "value": "1,88E-02",
                    "module": "C4",
                    "scenario": null
                },
                {
                    "value": "-8,14E-01",
                    "module": "D",
                    "scenario": null
                },
                {
                    "value": "1,55E+01",
                    "module": "A1A3",
                    "scenario": null
                }
            ]
        },
        {
            "parameter": "GWP-biogenic",
            "values": [
                {
                    "value": "-8,11E-01",
                    "module": "A1",
                    "scenario": null
                },
                {
                    "value": "5,95E-05",
                    "module": "A2",
                    "scenario": null
                },
                {
                    "value": "2,36E-01",
                    "module": "A3",
                    "scenario": null
                },
                {
                    "value": "5,27E-05",
                    "module": "A4",
                    "scenario": null
                },
                {
                    "value": "9,61E-01",
                    "module": "A5",
                    "scenario": null
                },
                {
                    "value": "8,02E-01",
                    "module": "B6",
                    "scenario": null
                },
                {
                    "value": "0,00E+00",
                    "module": "C1",
                    "scenario": null
                },
                {
                    "value": "2,02E-05",
                    "module": "C2",
                    "scenario": null
                },
                {
                    "value": "2,94E-04",
                    "module": "C3",
                    "scenario": null
                },
                {
                    "value": "1,19E-02",
                    "module": "C4",
                    "scenario": null
                },
                {
                    "value": "-3,61E-03",
                    "module": "D",
                    "scenario": null
                },
                {
                    "value": "-5,75E-01",
                    "module": "A1A3",
                    "scenario": null
                }
            ]
        },
        {
            "parameter": "GWP-luluc",
            "values": [
                {
                    "value": "2,17E-02",
                    "module": "A1",
                    "scenario": null
                },
                {
                    "value": "1,08E-04",
                    "module": "A2",
                    "scenario": null
                },
                {
                    "value": "8,63E-03",
                    "module": "A3",
                    "scenario": null
                },
                {
                    "value": "4,52E-05",
                    "module": "A4",
                    "scenario": null
                },
                {
                    "value": "2,92E-06",
                    "module": "A5",
                    "scenario": null
                },
                {
                    "value": "2,40E+00",
                    "module": "B6",
                    "scenario": null
                },
                {
                    "value": "0,00E+00",
                    "module": "C1",
                    "scenario": null
                },
                {
                    "value": "1,44E-05",
                    "module": "C2",
                    "scenario": null
                },
                {
                    "value": "6,73E-05",
                    "module": "C3",
                    "scenario": null
                },
                {
                    "value": "2,79E-05",
                    "module": "C4",
                    "scenario": null
                },
                {
                    "value": "-9,66E-03",
                    "module": "D",
                    "scenario": null
                },
                {
                    "value": "3,04E-02",
                    "module": "A1A3",
                    "scenario": null
                }
            ]
        },
        {
            "parameter": "ODP",
            "values": [
                {
                    "value": "9,74E-07",
                    "module": "A1",
                    "scenario": null
                },
                {
                    "value": "4,06E-08",
                    "module": "A2",
                    "scenario": null
                },
                {
                    "value": "6,71E-08",
                    "module": "A3",
                    "scenario": null
                },
                {
                    "value": "2,95E-08",
                    "module": "A4",
                    "scenario": null
                },
                {
                    "value": "1,87E-09",
                    "module": "A5",
                    "scenario": null
                },
                {
                    "value": "4,75E-06",
                    "module": "B6",
                    "scenario": null
                },
                {
                    "value": "0,00E+00",
                    "module": "C1",
                    "scenario": null
                },
                {
                    "value": "1,14E-08",
                    "module": "C2",
                    "scenario": null
                },
                {
                    "value": "1,21E-08",
                    "module": "C3",
                    "scenario": null
                },
                {
                    "value": "1,83E-09",
                    "module": "C4",
                    "scenario": null
                },
                {
                    "value": "-6,11E-04",
                    "module": "D",
                    "scenario": null
                },
                {
                    "value": "1,08E-06",
                    "module": "A1A3",
                    "scenario": null
                }
            ]
        },
        {
            "parameter": "AP",
            "values": [
                {
                    "value": "1,12E-01",
                    "module": "A1",
                    "scenario": null
                },
                {
                    "value": "4,30E-03",
                    "module": "A2",
                    "scenario": null
                },
                {
                    "value": "4,90E-03",
                    "module": "A3",
                    "scenario": null
                },
                {
                    "value": "5,28E-04",
                    "module": "A4",
                    "scenario": null
                },
                {
                    "value": "4,18E-05",
                    "module": "A5",
                    "scenario": null
                },
                {
                    "value": "2,02E-01",
                    "module": "B6",
                    "scenario": null
                },
                {
                    "value": "0,00E+00",
                    "module": "C1",
                    "scenario": null
                },
                {
                    "value": "2,07E-04",
                    "module": "C2",
                    "scenario": null
                },
                {
                    "value": "2,68E-04",
                    "module": "C3",
                    "scenario": null
                },
                {
                    "value": "6,25E-05",
                    "module": "C4",
                    "scenario": null
                },
                {
                    "value": "-2,02E-02",
                    "module": "D",
                    "scenario": null
                },
                {
                    "value": "1,21E-01",
                    "module": "A1A3",
                    "scenario": null
                }
            ]
        },
        {
            "parameter": "POCP",
            "values": [
                {
                    "value": "4,88E-02",
                    "module": "A1",
                    "scenario": null
                },
                {
                    "value": "3,12E-03",
                    "module": "A2",
                    "scenario": null
                },
                {
                    "value": "3,29E-03",
                    "module": "A3",
                    "scenario": null
                },
                {
                    "value": "5,31E-04",
                    "module": "A4",
                    "scenario": null
                },
                {
                    "value": "4,30E-05",
                    "module": "A5",
                    "scenario": null
                },
                {
                    "value": "1,01E-01",
                    "module": "B6",
                    "scenario": null
                },
                {
                    "value": "0,00E+00",
                    "module": "C1",
                    "scenario": null
                },
                {
                    "value": "2,21E-04",
                    "module": "C2",
                    "scenario": null
                },
                {
                    "value": "1,80E-04",
                    "module": "C3",
                    "scenario": null
                },
                {
                    "value": "7,23E-05",
                    "module": "C4",
                    "scenario": null
                },
                {
                    "value": "-5,44E-03",
                    "module": "D",
                    "scenario": null
                },
                {
                    "value": "5,52E-02",
                    "module": "A1A3",
                    "scenario": null
                }
            ]
        },
        {
            "parameter": "ADPE",
            "values": [
                {
                    "value": "1,24E-02",
                    "module": "A1",
                    "scenario": null
                },
                {
                    "value": "2,61E-06",
                    "module": "A2",
                    "scenario": null
                },
                {
                    "value": "2,84E-05",
                    "module": "A3",
                    "scenario": null
                },
                {
                    "value": "3,50E-06",
                    "module": "A4",
                    "scenario": null
                },
                {
                    "value": "2,15E-07",
                    "module": "A5",
                    "scenario": null
                },
                {
                    "value": "6,82E-04",
                    "module": "B6",
                    "scenario": null
                },
                {
                    "value": "0,00E+00",
                    "module": "C1",
                    "scenario": null
                },
                {
                    "value": "8,40E-07",
                    "module": "C2",
                    "scenario": null
                },
                {
                    "value": "4,37E-07",
                    "module": "C3",
                    "scenario": null
                },
                {
                    "value": "6,33E-08",
                    "module": "C4",
                    "scenario": null
                },
                {
                    "value": "-2,51E-03",
                    "module": "D",
                    "scenario": null
                },
                {
                    "value": "1,24E-02",
                    "module": "A1A3",
                    "scenario": null
                }
            ]
        },
        {
            "parameter": "ADPF",
            "values": [
                {
                    "value": "1,84E+02",
                    "module": "A1",
                    "scenario": null
                },
                {
                    "value": "2,53E+00",
                    "module": "A2",
                    "scenario": null
                },
                {
                    "value": "8,81E+00",
                    "module": "A3",
                    "scenario": null
                },
                {
                    "value": "1,95E+00",
                    "module": "A4",
                    "scenario": null
                },
                {
                    "value": "1,24E-01",
                    "module": "A5",
                    "scenario": null
                },
                {
                    "value": "1,19E+03",
                    "module": "B6",
                    "scenario": null
                },
                {
                    "value": "0,00E+00",
                    "module": "C1",
                    "scenario": null
                },
                {
                    "value": "7,65E-01",
                    "module": "C2",
                    "scenario": null
                },
                {
                    "value": "6,65E-01",
                    "module": "C3",
                    "scenario": null
                },
                {
                    "value": "1,71E-01",
                    "module": "C4",
                    "scenario": null
                },
                {
                    "value": "-9,94E+00",
                    "module": "D",
                    "scenario": null
                },
                {
                    "value": "1,95E+02",
                    "module": "A1A3",
                    "scenario": null
                }
            ]
        },
        {
            "parameter": "WDP",
            "values": [
                {
                    "value": "2,80E+02",
                    "module": "A1",
                    "scenario": null
                },
                {
                    "value": "1,21E+00",
                    "module": "A2",
                    "scenario": null
                },
                {
                    "value": "8,28E+02",
                    "module": "A3",
                    "scenario": null
                },
                {
                    "value": "1,86E+00",
                    "module": "A4",
                    "scenario": null
                },
                {
                    "value": "1,57E-01",
                    "module": "A5",
                    "scenario": null
                },
                {
                    "value": "9,17E+04",
                    "module": "B6",
                    "scenario": null
                },
                {
                    "value": "0,00E+00",
                    "module": "C1",
                    "scenario": null
                },
                {
                    "value": "5,87E-01",
                    "module": "C2",
                    "scenario": null
                },
                {
                    "value": "2,87E+00",
                    "module": "C3",
                    "scenario": null
                },
                {
                    "value": "3,37E+00",
                    "module": "C4",
                    "scenario": null
                },
                {
                    "value": "-2,66E+02",
                    "module": "D",
                    "scenario": null
                },
                {
                    "value": "1,11E+03",
                    "module": "A1A3",
                    "scenario": null
                }
            ]
        },
        {
            "parameter": "EP-freshwater",
            "values": [
                {
                    "value": "1,15E-03",
                    "module": "A1",
                    "scenario": null
                },
                {
                    "value": "1,00E-06",
                    "module": "A2",
                    "scenario": null
                },
                {
                    "value": "4,57E-05",
                    "module": "A3",
                    "scenario": null
                },
                {
                    "value": "1,02E-06",
                    "module": "A4",
                    "scenario": null
                },
                {
                    "value": "7,25E-08",
                    "module": "A5",
                    "scenario": null
                },
                {
                    "value": "2,90E-03",
                    "module": "B6",
                    "scenario": null
                },
                {
                    "value": "0,00E+00",
                    "module": "C1",
                    "scenario": null
                },
                {
                    "value": "3,75E-07",
                    "module": "C2",
                    "scenario": null
                },
                {
                    "value": "3,29E-06",
                    "module": "C3",
                    "scenario": null
                },
                {
                    "value": "3,30E-07",
                    "module": "C4",
                    "scenario": null
                },
                {
                    "value": "-1,33E-04",
                    "module": "D",
                    "scenario": null
                },
                {
                    "value": "1,20E-03",
                    "module": "A1A3",
                    "scenario": null
                }
            ]
        },
        {
            "parameter": "EP-marine",
            "values": [
                {
                    "value": "1,42E-02",
                    "module": "A1",
                    "scenario": null
                },
                {
                    "value": "1,07E-03",
                    "module": "A2",
                    "scenario": null
                },
                {
                    "value": "1,18E-03",
                    "module": "A3",
                    "scenario": null
                },
                {
                    "value": "1,57E-04",
                    "module": "A4",
                    "scenario": null
                },
                {
                    "value": "1,38E-05",
                    "module": "A5",
                    "scenario": null
                },
                {
                    "value": "3,20E-02",
                    "module": "B6",
                    "scenario": null
                },
                {
                    "value": "0,00E+00",
                    "module": "C1",
                    "scenario": null
                },
                {
                    "value": "6,22E-05",
                    "module": "C2",
                    "scenario": null
                },
                {
                    "value": "6,08E-05",
                    "module": "C3",
                    "scenario": null
                },
                {
                    "value": "4,60E-05",
                    "module": "C4",
                    "scenario": null
                },
                {
                    "value": "-1,42E-03",
                    "module": "D",
                    "scenario": null
                },
                {
                    "value": "1,65E-02",
                    "module": "A1A3",
                    "scenario": null
                }
            ]
        },
        {
            "parameter": "EP-terrestrial",
            "values": [
                {
                    "value": "1,63E-01",
                    "module": "A1",
                    "scenario": null
                },
                {
                    "value": "1,19E-02",
                    "module": "A2",
                    "scenario": null
                },
                {
                    "value": "1,19E-02",
                    "module": "A3",
                    "scenario": null
                },
                {
                    "value": "1,73E-03",
                    "module": "A4",
                    "scenario": null
                },
                {
                    "value": "1,50E-04",
                    "module": "A5",
                    "scenario": null
                },
                {
                    "value": "4,29E-01",
                    "module": "B6",
                    "scenario": null
                },
                {
                    "value": "0,00E+00",
                    "module": "C1",
                    "scenario": null
                },
                {
                    "value": "6,87E-04",
                    "module": "C2",
                    "scenario": null
                },
                {
                    "value": "6,71E-04",
                    "module": "C3",
                    "scenario": null
                },
                {
                    "value": "2,17E-04",
                    "module": "C4",
                    "scenario": null
                },
                {
                    "value": "-1,82E-02",
                    "module": "D",
                    "scenario": null
                },
                {
                    "value": "1,87E-01",
                    "module": "A1A3",
                    "scenario": null
                }
            ]
        },
        {
            "parameter": "GWP-IOBC",
            "values": [
                {
                    "value": "1,44E+01",
                    "module": "A1",
                    "scenario": null
                },
                {
                    "value": "1,87E-01",
                    "module": "A2",
                    "scenario": null
                },
                {
                    "value": "5,68E-01",
                    "module": "A3",
                    "scenario": null
                },
                {
                    "value": "1,29E-01",
                    "module": "A4",
                    "scenario": null
                },
                {
                    "value": "8,84E-03",
                    "module": "A5",
                    "scenario": null
                },
                {
                    "value": "6,38E+01",
                    "module": "B6",
                    "scenario": null
                },
                {
                    "value": "0,00E+00",
                    "module": "C1",
                    "scenario": null
                },
                {
                    "value": "4,92E-02",
                    "module": "C2",
                    "scenario": null
                },
                {
                    "value": "2,63E-01",
                    "module": "C3",
                    "scenario": null
                },
                {
                    "value": "2,99E-02",
                    "module": "C4",
                    "scenario": null
                },
                {
                    "value": "-8,25E-01",
                    "module": "D",
                    "scenario": null
                },
                {
                    "value": "1,52E+01",
                    "module": "A1A3",
                    "scenario": null
                }
            ]
        }
    ],
    "additional_environmental_impact": [
        {
            "parameter": "PM",
            "values": [
                {
                    "value": "8,14E-07",
                    "module": "A1",
                    "scenario": null
                },
                {
                    "value": "4,47E-09",
                    "module": "A2",
                    "scenario": null
                },
                {
                    "value": "1,29E-07",
                    "module": "A3",
                    "scenario": null
                },
                {
                    "value": "9,31E-09",
                    "module": "A4",
                    "scenario": null
                },
                {
                    "value": "6,17E-10",
                    "module": "A5",
                    "scenario": null
                },
                {
                    "value": "1,07E-06",
                    "module": "B6",
                    "scenario": null
                },
                {
                    "value": "0,00E+00",
                    "module": "C1",
                    "scenario": null
                },
                {
                    "value": "4,33E-09",
                    "module": "C2",
                    "scenario": null
                },
                {
                    "value": "2,96E-09",
                    "module": "C3",
                    "scenario": null
                },
                {
                    "value": "1,02E-09",
                    "module": "C4",
                    "scenario": null
                },
                {
                    "value": "-7,94E-08",
                    "module": "D",
                    "scenario": null
                },
                {
                    "value": "9,48E-07",
                    "module": "A1A3",
                    "scenario": null
                }
            ]
        },
        {
            "parameter": "ETP-fw",
            "values": [
                {
                    "value": "8,85E+02",
                    "module": "A1",
                    "scenario": null
                },
                {
                    "value": "1,61E+00",
                    "module": "A2",
                    "scenario": null
                },
                {
                    "value": "4,10E+01",
                    "module": "A3",
                    "scenario": null
                },
                {
                    "value": "1,44E+00",
                    "module": "A4",
                    "scenario": null
                },
                {
                    "value": "1,65E-01",
                    "module": "A5",
                    "scenario": null
                },
                {
                    "value": "1,48E+03",
                    "module": "B6",
                    "scenario": null
                },
                {
                    "value": "0,00E+00",
                    "module": "C1",
                    "scenario": null
                },
                {
                    "value": "5,59E-01",
                    "module": "C2",
                    "scenario": null
                },
                {
                    "value": "2,60E+00",
                    "module": "C3",
                    "scenario": null
                },
                {
                    "value": "1,95E+02",
                    "module": "C4",
                    "scenario": null
                },
                {
                    "value": "-1,49E+02",
                    "module": "D",
                    "scenario": null
                },
                {
                    "value": "9,28E+02",
                    "module": "A1A3",
                    "scenario": null
                }
            ]
        },
        {
            "parameter": "HTP-c",
            "values": [
                {
                    "value": "2,54E-08",
                    "module": "A1",
                    "scenario": null
                },
                {
                    "value": "0,00E+00",
                    "module": "A2",
                    "scenario": null
                },
                {
                    "value": "1,55E-09",
                    "module": "A3",
                    "scenario": null
                },
                {
                    "value": "0,00E+00",
                    "module": "A4",
                    "scenario": null
                },
                {
                    "value": "5,00E-12",
                    "module": "A5",
                    "scenario": null
                },
                {
                    "value": "3,46E-08",
                    "module": "B6",
                    "scenario": null
                },
                {
                    "value": "0,00E+00",
                    "module": "C1",
                    "scenario": null
                },
                {
                    "value": "0,00E+00",
                    "module": "C2",
                    "scenario": null
                },
                {
                    "value": "2,02E-10",
                    "module": "C3",
                    "scenario": null
                },
                {
                    "value": "2,60E-11",
                    "module": "C4",
                    "scenario": null
                },
                {
                    "value": "-3,63E-09",
                    "module": "D",
                    "scenario": null
                },
                {
                    "value": "2,70E-08",
                    "module": "A1A3",
                    "scenario": null
                }
            ]
        },
        {
            "parameter": "HTP-nc",
            "values": [
                {
                    "value": "7,67E-07",
                    "module": "A1",
                    "scenario": null
                },
                {
                    "value": "7,47E-10",
                    "module": "A2",
                    "scenario": null
                },
                {
                    "value": "4,42E-08",
                    "module": "A3",
                    "scenario": null
                },
                {
                    "value": "1,55E-09",
                    "module": "A4",
                    "scenario": null
                },
                {
                    "value": "2,07E-10",
                    "module": "A5",
                    "scenario": null
                },
                {
                    "value": "9,11E-07",
                    "module": "B6",
                    "scenario": null
                },
                {
                    "value": "0,00E+00",
                    "module": "C1",
                    "scenario": null
                },
                {
                    "value": "5,41E-10",
                    "module": "C2",
                    "scenario": null
                },
                {
                    "value": "6,96E-09",
                    "module": "C3",
                    "scenario": null
                },
                {
                    "value": "3,59E-10",
                    "module": "C4",
                    "scenario": null
                },
                {
                    "value": "-1,40E-07",
                    "module": "D",
                    "scenario": null
                },
                {
                    "value": "8,11E-07",
                    "module": "A1A3",
                    "scenario": null
                }
            ]
        },
        {
            "parameter": "SQP",
            "values": [
                {
                    "value": "6,16E+01",
                    "module": "A1",
                    "scenario": null
                },
                {
                    "value": "8,58E-01",
                    "module": "A2",
                    "scenario": null
                },
                {
                    "value": "2,32E+01",
                    "module": "A3",
                    "scenario": null
                },
                {
                    "value": "1,34E+00",
                    "module": "A4",
                    "scenario": null
                },
                {
                    "value": "8,29E-02",
                    "module": "A5",
                    "scenario": null
                },
                {
                    "value": "8,93E+02",
                    "module": "B6",
                    "scenario": null
                },
                {
                    "value": "0,00E+00",
                    "module": "C1",
                    "scenario": null
                },
                {
                    "value": "8,77E-01",
                    "module": "C2",
                    "scenario": null
                },
                {
                    "value": "2,03E-01",
                    "module": "C3",
                    "scenario": null
                },
                {
                    "value": "3,76E-01",
                    "module": "C4",
                    "scenario": null
                },
                {
                    "value": "-3,55E+00",
                    "module": "D",
                    "scenario": null
                },
                {
                    "value": "8,57E+01",
                    "module": "A1A3",
                    "scenario": null
                }
            ]
        },
        {
            "parameter": "IRP",
            "values": [
                {
                    "value": "3,87E-01",
                    "module": "A1",
                    "scenario": null
                },
                {
                    "value": "1,09E-02",
                    "module": "A2",
                    "scenario": null
                },
                {
                    "value": "1,06E-01",
                    "module": "A3",
                    "scenario": null
                },
                {
                    "value": "8,52E-03",
                    "module": "A4",
                    "scenario": null
                },
                {
                    "value": "5,29E-04",
                    "module": "A5",
                    "scenario": null
                },
                {
                    "value": "2,70E+01",
                    "module": "B6",
                    "scenario": null
                },
                {
                    "value": "0,00E+00",
                    "module": "C1",
                    "scenario": null
                },
                {
                    "value": "3,34E-03",
                    "module": "C2",
                    "scenario": null
                },
                {
                    "value": "3,01E-03",
                    "module": "C3",
                    "scenario": null
                },
                {
                    "value": "9,35E-04",
                    "module": "C4",
                    "scenario": null
                },
                {
                    "value": "-4,12E-02",
                    "module": "D",
                    "scenario": null
                },
                {
                    "value": "5,03E-01",
                    "module": "A1A3",
                    "scenario": null
                }
            ]
        }
    ],
    "resource_use": [
        {
            "parameter": "PERE",
            "values": [
                {
                    "value": "1,40E+01",
                    "module": "A1",
                    "scenario": null
                },
                {
                    "value": "2,39E-02",
                    "module": "A2",
                    "scenario": null
                },
                {
                    "value": "7,69E+01",
                    "module": "A3",
                    "scenario": null
                },
                {
                    "value": "2,75E-02",
                    "module": "A4",
                    "scenario": null
                },
                {
                    "value": "2,03E-03",
                    "module": "A5",
                    "scenario": null
                },
                {
                    "value": "1,17E+03",
                    "module": "B6",
                    "scenario": null
                },
                {
                    "value": "0,00E+00",
                    "module": "C1",
                    "scenario": null
                },
                {
                    "value": "9,63E-03",
                    "module": "C2",
                    "scenario": null
                },
                {
                    "value": "1,03E-01",
                    "module": "C3",
                    "scenario": null
                },
                {
                    "value": "2,90E-02",
                    "module": "C4",
                    "scenario": null
                },
                {
                    "value": "-3,45E+00",
                    "module": "D",
                    "scenario": null
                },
                {
                    "value": "9,09E+01",
                    "module": "A1A3",
                    "scenario": null
                }
            ]
        },
        {
            "parameter": "PERM",
            "values": [
                {
                    "value": "4,76E+00",
                    "module": "A1",
                    "scenario": null
                },
                {
                    "value": "0,00E+00",
                    "module": "A2",
                    "scenario": null
                },
                {
                    "value": "0,00E+00",
                    "module": "A3",
                    "scenario": null
                },
                {
                    "value": "0,00E+00",
                    "module": "A4",
                    "scenario": null
                },
                {
                    "value": "-5,24E+00",
                    "module": "A5",
                    "scenario": null
                },
                {
                    "value": "0,00E+00",
                    "module": "B6",
                    "scenario": null
                },
                {
                    "value": "0,00E+00",
                    "module": "C1",
                    "scenario": null
                },
                {
                    "value": "0,00E+00",
                    "module": "C2",
                    "scenario": null
                },
                {
                    "value": "0,00E+00",
                    "module": "C3",
                    "scenario": null
                },
                {
                    "value": "0,00E+00",
                    "module": "C4",
                    "scenario": null
                },
                {
                    "value": "0,00E+00",
                    "module": "D",
                    "scenario": null
                },
                {
                    "value": "4,76E+00",
                    "module": "A1A3",
                    "scenario": null
                }
            ]
        },
        {
            "parameter": "PERT",
            "values": [
                {
                    "value": "1,88E+01",
                    "module": "A1",
                    "scenario": null
                },
                {
                    "value": "2,39E-02",
                    "module": "A2",
                    "scenario": null
                },
                {
                    "value": "7,69E+01",
                    "module": "A3",
                    "scenario": null
                },
                {
                    "value": "2,75E-02",
                    "module": "A4",
                    "scenario": null
                },
                {
                    "value": "-5,24E+00",
                    "module": "A5",
                    "scenario": null
                },
                {
                    "value": "1,17E+03",
                    "module": "B6",
                    "scenario": null
                },
                {
                    "value": "0,00E+00",
                    "module": "C1",
                    "scenario": null
                },
                {
                    "value": "9,63E-03",
                    "module": "C2",
                    "scenario": null
                },
                {
                    "value": "1,03E-01",
                    "module": "C3",
                    "scenario": null
                },
                {
                    "value": "2,90E-02",
                    "module": "C4",
                    "scenario": null
                },
                {
                    "value": "-3,45E+00",
                    "module": "D",
                    "scenario": null
                },
                {
                    "value": "9,57E+01",
                    "module": "A1A3",
                    "scenario": null
                }
            ]
        },
        {
            "parameter": "PENRE",
            "values": [
                {
                    "value": "1,80E+02",
                    "module": "A1",
                    "scenario": null
                },
                {
                    "value": "2,53E+00",
                    "module": "A2",
                    "scenario": null
                },
                {
                    "value": "8,82E+00",
                    "module": "A3",
                    "scenario": null
                },
                {
                    "value": "1,95E+00",
                    "module": "A4",
                    "scenario": null
                },
                {
                    "value": "1,24E-01",
                    "module": "A5",
                    "scenario": null
                },
                {
                    "value": "1,20E+03",
                    "module": "B6",
                    "scenario": null
                },
                {
                    "value": "0,00E+00",
                    "module": "C1",
                    "scenario": null
                },
                {
                    "value": "7,65E-01",
                    "module": "C2",
                    "scenario": null
                },
                {
                    "value": "6,66E-01",
                    "module": "C3",
                    "scenario": null
                },
                {
                    "value": "1,71E-01",
                    "module": "C4",
                    "scenario": null
                },
                {
                    "value": "-9,94E+00",
                    "module": "D",
                    "scenario": null
                },
                {
                    "value": "1,91E+02",
                    "module": "A1A3",
                    "scenario": null
                }
            ]
        },
        {
            "parameter": "PENRM",
            "values": [
                {
                    "value": "2,56E+00",
                    "module": "A1",
                    "scenario": null
                },
                {
                    "value": "0,00E+00",
                    "module": "A2",
                    "scenario": null
                },
                {
                    "value": "0,00E+00",
                    "module": "A3",
                    "scenario": null
                },
                {
                    "value": "0,00E+00",
                    "module": "A4",
                    "scenario": null
                },
                {
                    "value": "0,00E+00",
                    "module": "A5",
                    "scenario": null
                },
                {
                    "value": "0,00E+00",
                    "module": "B6",
                    "scenario": null
                },
                {
                    "value": "0,00E+00",
                    "module": "C1",
                    "scenario": null
                },
                {
                    "value": "0,00E+00",
                    "module": "C2",
                    "scenario": null
                },
                {
                    "value": "-3,34E+00",
                    "module": "C3",
                    "scenario": null
                },
                {
                    "value": "0,00E+00",
                    "module": "C4",
                    "scenario": null
                },
                {
                    "value": "0,00E+00",
                    "module": "D",
                    "scenario": null
                },
                {
                    "value": "2,56E+00",
                    "module": "A1A3",
                    "scenario": null
                }
            ]
        },
        {
            "parameter": "PENRT",
            "values": [
                {
                    "value": "1,82E+02",
                    "module": "A1",
                    "scenario": null
                },
                {
                    "value": "2,53E+00",
                    "module": "A2",
                    "scenario": null
                },
                {
                    "value": "2,15E+01",
                    "module": "A3",
                    "scenario": null
                },
                {
                    "value": "1,95E+00",
                    "module": "A4",
                    "scenario": null
                },
                {
                    "value": "1,24E-01",
                    "module": "A5",
                    "scenario": null
                },
                {
                    "value": "1,20E+03",
                    "module": "B6",
                    "scenario": null
                },
                {
                    "value": "0,00E+00",
                    "module": "C1",
                    "scenario": null
                },
                {
                    "value": "7,65E-01",
                    "module": "C2",
                    "scenario": null
                },
                {
                    "value": "-2,67E+00",
                    "module": "C3",
                    "scenario": null
                },
                {
                    "value": "1,71E-01",
                    "module": "C4",
                    "scenario": null
                },
                {
                    "value": "-9,94E+00",
                    "module": "D",
                    "scenario": null
                },
                {
                    "value": "2,06E+02",
                    "module": "A1A3",
                    "scenario": null
                }
            ]
        },
        {
            "parameter": "SM",
            "values": [
                {
                    "value": "7,98E-01",
                    "module": "A1",
                    "scenario": null
                },
                {
                    "value": "0,00E+00",
                    "module": "A2",
                    "scenario": null
                },
                {
                    "value": "0,00E+00",
                    "module": "A3",
                    "scenario": null
                },
                {
                    "value": "0,00E+00",
                    "module": "A4",
                    "scenario": null
                },
                {
                    "value": "0,00E+00",
                    "module": "A5",
                    "scenario": null
                },
                {
                    "value": "0,00E+00",
                    "module": "B6",
                    "scenario": null
                },
                {
                    "value": "0,00E+00",
                    "module": "C1",
                    "scenario": null
                },
                {
                    "value": "0,00E+00",
                    "module": "C2",
                    "scenario": null
                },
                {
                    "value": "0,00E+00",
                    "module": "C3",
                    "scenario": null
                },
                {
                    "value": "1,87E-03",
                    "module": "C4",
                    "scenario": null
                },
                {
                    "value": "1,65E-02",
                    "module": "D",
                    "scenario": null
                },
                {
                    "value": "7,98E-01",
                    "module": "A1A3",
                    "scenario": null
                }
            ]
        },
        {
            "parameter": "RSF",
            "values": [
                {
                    "value": "2,25E-01",
                    "module": "A1",
                    "scenario": null
                },
                {
                    "value": "7,36E-04",
                    "module": "A2",
                    "scenario": null
                },
                {
                    "value": "5,11E-02",
                    "module": "A3",
                    "scenario": null
                },
                {
                    "value": "9,85E-04",
                    "module": "A4",
                    "scenario": null
                },
                {
                    "value": "6,75E-05",
                    "module": "A5",
                    "scenario": null
                },
                {
                    "value": "1,18E+01",
                    "module": "B6",
                    "scenario": null
                },
                {
                    "value": "0,00E+00",
                    "module": "C1",
                    "scenario": null
                },
                {
                    "value": "3,37E-04",
                    "module": "C2",
                    "scenario": null
                },
                {
                    "value": "2,28E-03",
                    "module": "C3",
                    "scenario": null
                },
                {
                    "value": "3,87E-04",
                    "module": "C4",
                    "scenario": null
                },
                {
                    "value": "-7,00E-04",
                    "module": "D",
                    "scenario": null
                },
                {
                    "value": "2,77E-01",
                    "module": "A1A3",
                    "scenario": null
                }
            ]
        },
        {
            "parameter": "NRSF",
            "values": [
                {
                    "value": "3,56E-02",
                    "module": "A1",
                    "scenario": null
                },
                {
                    "value": "5,32E-03",
                    "module": "A2",
                    "scenario": null
                },
                {
                    "value": "1,21E+00",
                    "module": "A3",
                    "scenario": null
                },
                {
                    "value": "3,52E-03",
                    "module": "A4",
                    "scenario": null
                },
                {
                    "value": "2,78E-04",
                    "module": "A5",
                    "scenario": null
                },
                {
                    "value": "0,00E+00",
                    "module": "B6",
                    "scenario": null
                },
                {
                    "value": "0,00E+00",
                    "module": "C1",
                    "scenario": null
                },
                {
                    "value": "1,13E-03",
                    "module": "C2",
                    "scenario": null
                },
                {
                    "value": "-6,14E-06",
                    "module": "C3",
                    "scenario": null
                },
                {
                    "value": "2,94E-03",
                    "module": "C4",
                    "scenario": null
                },
                {
                    "value": "6,27E-02",
                    "module": "D",
                    "scenario": null
                },
                {
                    "value": "1,25E+00",
                    "module": "A1A3",
                    "scenario": null
                }
            ]
        },
        {
            "parameter": "FW",
            "values": [
                {
                    "value": "1,72E-01",
                    "module": "A1",
                    "scenario": null
                },
                {
                    "value": "1,81E-04",
                    "module": "A2",
                    "scenario": null
                },
                {
                    "value": "4,61E-01",
                    "module": "A3",
                    "scenario": null
                },
                {
                    "value": "2,05E-04",
                    "module": "A4",
                    "scenario": null
                },
                {
                    "value": "5,83E-05",
                    "module": "A5",
                    "scenario": null
                },
                {
                    "value": "5,30E+00",
                    "module": "B6",
                    "scenario": null
                },
                {
                    "value": "0,00E+00",
                    "module": "C1",
                    "scenario": null
                },
                {
                    "value": "8,71E-05",
                    "module": "C2",
                    "scenario": null
                },
                {
                    "value": "6,89E-04",
                    "module": "C3",
                    "scenario": null
                },
                {
                    "value": "2,06E-04",
                    "module": "C4",
                    "scenario": null
                },
                {
                    "value": "-1,79E-02",
                    "module": "D",
                    "scenario": null
                },
                {
                    "value": "6,33E-01",
                    "module": "A1A3",
                    "scenario": null
                }
            ]
        }
    ],
    "end_of_life_waste": [
        {
            "parameter": "HWD",
            "values": [
                {
                    "value": "1,10E-01",
                    "module": "A1",
                    "scenario": null
                },
                {
                    "value": "1,15E-04",
                    "module": "A2",
                    "scenario": null
                },
                {
                    "value": "2,35E-01",
                    "module": "A3",
                    "scenario": null
                },
                {
                    "value": "9,94E-05",
                    "module": "A4",
                    "scenario": null
                },
                {
                    "value": "0,00E+00",
                    "module": "A5",
                    "scenario": null
                },
                {
                    "value": "1,11E-01",
                    "module": "B6",
                    "scenario": null
                },
                {
                    "value": "0,00E+00",
                    "module": "C1",
                    "scenario": null
                },
                {
                    "value": "4,19E-05",
                    "module": "C2",
                    "scenario": null
                },
                {
                    "value": "2,94E-06",
                    "module": "C3",
                    "scenario": null
                },
                {
                    "value": "2,55E-02",
                    "module": "C4",
                    "scenario": null
                },
                {
                    "value": "-7,81E-04",
                    "module": "D",
                    "scenario": null
                },
                {
                    "value": "3,45E-01",
                    "module": "A1A3",
                    "scenario": null
                }
            ]
        },
        {
            "parameter": "NHWD",
            "values": [
                {
                    "value": "2,57E+00",
                    "module": "A1",
                    "scenario": null
                },
                {
                    "value": "4,84E-02",
                    "module": "A2",
                    "scenario": null
                },
                {
                    "value": "1,78E+00",
                    "module": "A3",
                    "scenario": null
                },
                {
                    "value": "9,32E-02",
                    "module": "A4",
                    "scenario": null
                },
                {
                    "value": "5,46E-01",
                    "module": "A5",
                    "scenario": null
                },
                {
                    "value": "7,36E+00",
                    "module": "B6",
                    "scenario": null
                },
                {
                    "value": "0,00E+00",
                    "module": "C1",
                    "scenario": null
                },
                {
                    "value": "6,65E-02",
                    "module": "C2",
                    "scenario": null
                },
                {
                    "value": "4,65E-02",
                    "module": "C3",
                    "scenario": null
                },
                {
                    "value": "4,05E-01",
                    "module": "C4",
                    "scenario": null
                },
                {
                    "value": "-2,35E-01",
                    "module": "D",
                    "scenario": null
                },
                {
                    "value": "4,40E+00",
                    "module": "A1A3",
                    "scenario": null
                }
            ]
        },
        {
            "parameter": "RWD",
            "values": [
                {
                    "value": "6,76E-04",
                    "module": "A1",
                    "scenario": null
                },
                {
                    "value": "1,74E-05",
                    "module": "A2",
                    "scenario": null
                },
                {
                    "value": "6,13E-05",
                    "module": "A3",
                    "scenario": null
                },
                {
                    "value": "1,33E-05",
                    "module": "A4",
                    "scenario": null
                },
                {
                    "value": "0,00E+00",
                    "module": "A5",
                    "scenario": null
                },
                {
                    "value": "1,24E-02",
                    "module": "B6",
                    "scenario": null
                },
                {
                    "value": "0,00E+00",
                    "module": "C1",
                    "scenario": null
                },
                {
                    "value": "5,22E-06",
                    "module": "C2",
                    "scenario": null
                },
                {
                    "value": "1,49E-07",
                    "module": "C3",
                    "scenario": null
                },
                {
                    "value": "8,53E-07",
                    "module": "C4",
                    "scenario": null
                },
                {
                    "value": "-3,60E-05",
                    "module": "D",
                    "scenario": null
                },
                {
                    "value": "7,54E-04",
                    "module": "A1A3",
                    "scenario": null
                }
            ]
        }
    ],
    "end_of_life_flow": [
        {
            "parameter": "CRU",
            "values": [
                {
                    "value": "0,00E+00",
                    "module": "A1",
                    "scenario": null
                },
                {
                    "value": "0,00E+00",
                    "module": "A2",
                    "scenario": null
                },
                {
                    "value": "0,00E+00",
                    "module": "A3",
                    "scenario": null
                },
                {
                    "value": "0,00E+00",
                    "module": "A4",
                    "scenario": null
                },
                {
                    "value": "0,00E+00",
                    "module": "A5",
                    "scenario": null
                },
                {
                    "value": "0,00E+00",
                    "module": "B6",
                    "scenario": null
                },
                {
                    "value": "0,00E+00",
                    "module": "C1",
                    "scenario": null
                },
                {
                    "value": "0,00E+00",
                    "module": "C2",
                    "scenario": null
                },
                {
                    "value": "0,00E+00",
                    "module": "C3",
                    "scenario": null
                },
                {
                    "value": "0,00E+00",
                    "module": "C4",
                    "scenario": null
                },
                {
                    "value": "0,00E+00",
                    "module": "D",
                    "scenario": null
                },
                {
                    "value": "0,00E+00",
                    "module": "A1A3",
                    "scenario": null
                }
            ]
        },
        {
            "parameter": "MFR",
            "values": [
                {
                    "value": "1,68E-01",
                    "module": "A1",
                    "scenario": null
                },
                {
                    "value": "0,00E+00",
                    "module": "A2",
                    "scenario": null
                },
                {
                    "value": "1,61E+00",
                    "module": "A3",
                    "scenario": null
                },
                {
                    "value": "0,00E+00",
                    "module": "A4",
                    "scenario": null
                },
                {
                    "value": "5,08E-01",
                    "module": "A5",
                    "scenario": null
                },
                {
                    "value": "0,00E+00",
                    "module": "B6",
                    "scenario": null
                },
                {
                    "value": "0,00E+00",
                    "module": "C1",
                    "scenario": null
                },
                {
                    "value": "0,00E+00",
                    "module": "C2",
                    "scenario": null
                },
                {
                    "value": "7,52E-01",
                    "module": "C3",
                    "scenario": null
                },
                {
                    "value": "8,51E-06",
                    "module": "C4",
                    "scenario": null
                },
                {
                    "value": "-6,44E-04",
                    "module": "D",
                    "scenario": null
                },
                {
                    "value": "1,78E+00",
                    "module": "A1A3",
                    "scenario": null
                }
            ]
        },
        {
            "parameter": "MER",
            "values": [
                {
                    "value": "3,40E-03",
                    "module": "A1",
                    "scenario": null
                },
                {
                    "value": "0,00E+00",
                    "module": "A2",
                    "scenario": null
                },
                {
                    "value": "1,75E-05",
                    "module": "A3",
                    "scenario": null
                },
                {
                    "value": "0,00E+00",
                    "module": "A4",
                    "scenario": null
                },
                {
                    "value": "3,82E-02",
                    "module": "A5",
                    "scenario": null
                },
                {
                    "value": "0,00E+00",
                    "module": "B6",
                    "scenario": null
                },
                {
                    "value": "0,00E+00",
                    "module": "C1",
                    "scenario": null
                },
                {
                    "value": "0,00E+00",
                    "module": "C2",
                    "scenario": null
                },
                {
                    "value": "1,05E-01",
                    "module": "C3",
                    "scenario": null
                },
                {
                    "value": "3,99E-05",
                    "module": "C4",
                    "scenario": null
                },
                {
                    "value": "-8,48E-05",
                    "module": "D",
                    "scenario": null
                },
                {
                    "value": "3,42E-03",
                    "module": "A1A3",
                    "scenario": null
                }
            ]
        },
        {
            "parameter": "EEE",
            "values": [
                {
                    "value": "3,40E-04",
                    "module": "A1",
                    "scenario": null
                },
                {
                    "value": "0,00E+00",
                    "module": "A2",
                    "scenario": null
                },
                {
                    "value": "6,02E-01",
                    "module": "A3",
                    "scenario": null
                },
                {
                    "value": "0,00E+00",
                    "module": "A4",
                    "scenario": null
                },
                {
                    "value": "3,12E-02",
                    "module": "A5",
                    "scenario": null
                },
                {
                    "value": "0,00E+00",
                    "module": "B6",
                    "scenario": null
                },
                {
                    "value": "0,00E+00",
                    "module": "C1",
                    "scenario": null
                },
                {
                    "value": "0,00E+00",
                    "module": "C2",
                    "scenario": null
                },
                {
                    "value": "9,56E-02",
                    "module": "C3",
                    "scenario": null
                },
                {
                    "value": "3,62E-04",
                    "module": "C4",
                    "scenario": null
                },
                {
                    "value": "-2,08E-04",
                    "module": "D",
                    "scenario": null
                },
                {
                    "value": "6,02E-01",
                    "module": "A1A3",
                    "scenario": null
                }
            ]
        },
        {
            "parameter": "EET",
            "values": [
                {
                    "value": "6,15E-04",
                    "module": "A1",
                    "scenario": null
                },
                {
                    "value": "0,00E+00",
                    "module": "A2",
                    "scenario": null
                },
                {
                    "value": "9,10E+00",
                    "module": "A3",
                    "scenario": null
                },
                {
                    "value": "0,00E+00",
                    "module": "A4",
                    "scenario": null
                },
                {
                    "value": "4,72E-01",
                    "module": "A5",
                    "scenario": null
                },
                {
                    "value": "0,00E+00",
                    "module": "B6",
                    "scenario": null
                },
                {
                    "value": "0,00E+00",
                    "module": "C1",
                    "scenario": null
                },
                {
                    "value": "0,00E+00",
                    "module": "C2",
                    "scenario": null
                },
                {
                    "value": "1,45E+00",
                    "module": "C3",
                    "scenario": null
                },
                {
                    "value": "5,47E-03",
                    "module": "C4",
                    "scenario": null
                },
                {
                    "value": "-3,14E-03",
                    "module": "D",
                    "scenario": null
                },
                {
                    "value": "9,10E+00",
                    "module": "A1A3",
                    "scenario": null
                }
            ]
        }
    ]
}