{
    "product_name": "Multi Concept Insert 48W",
    "epd_id": "NEPD-5246-4575-EN",
    "compliance": [
        "EN 15804+A2",
        "ISO 14025",
        "ISO 21930"
    ],
    "producer_name": "SG Armaturen AS",
    "environmental_impact": [
        {
            "parameter": "GWP-total",
            "values": [
                {
                    "value": "6,87E+01",
                    "module": "A1",
                    "scenario": null
                },
                {
                    "value": "1,50E-01",
                    "module": "A2",
                    "scenario": null
                },
                {
                    "value": "1,46E+00",
                    "module": "A3",
                    "scenario": null
                },
                {
                    "value": "8,46E-01",
                    "module": "A4",
                    "scenario": null
                },
                {
                    "value": "5,52E-01",
                    "module": "A5",
                    "scenario": null
                },
                {
                    "value": "4,03E+01",
                    "module": "B6",
                    "scenario": null
                },
                {
                    "value": "0,00E+00",
                    "module": "C1",
                    "scenario": null
                },
                {
                    "value": "1,41E-01",
                    "module": "C2",
                    "scenario": null
                },
                {
                    "value": "2,53E-01",
                    "module": "C3",
                    "scenario": null
                },
                {
                    "value": "7,29E-02",
                    "module": "C4",
                    "scenario": null
                },
                {
                    "value": "-1,39E+00",
                    "module": "D",
                    "scenario": null
                },
                {
                    "value": "7,03E+01",
                    "module": "A1A3",
                    "scenario": null
                }
            ]
        },
        {
            "parameter": "GWP-fossil",
            "values": [
                {
                    "value": "6,87E+01",
                    "module": "A1",
                    "scenario": null
                },
                {
                    "value": "1,50E-01",
                    "module": "A2",
                    "scenario": null
                },
                {
                    "value": "1,38E+00",
                    "module": "A3",
                    "scenario": null
                },
                {
                    "value": "8,45E-01",
                    "module": "A4",
                    "scenario": null
                },
                {
                    "value": "5,21E-03",
                    "module": "A5",
                    "scenario": null
                },
                {
                    "value": "3,91E+01",
                    "module": "B6",
                    "scenario": null
                },
                {
                    "value": "0,00E+00",
                    "module": "C1",
                    "scenario": null
                },
                {
                    "value": "1,41E-01",
                    "module": "C2",
                    "scenario": null
                },
                {
                    "value": "2,52E-01",
                    "module": "C3",
                    "scenario": null
                },
                {
                    "value": "7,23E-02",
                    "module": "C4",
                    "scenario": null
                },
                {
                    "value": "-1,39E+00",
                    "module": "D",
                    "scenario": null
                },
                {
                    "value": "7,03E+01",
                    "module": "A1A3",
                    "scenario": null
                }
            ]
        },
        {
            "parameter": "GWP-biogenic",
            "values": [
                {
                    "value": "-1,85E-01",
                    "module": "A1",
                    "scenario": null
                },
                {
                    "value": "6,21E-05",
                    "module": "A2",
                    "scenario": null
                },
                {
                    "value": "7,20E-02",
                    "module": "A3",
                    "scenario": null
                },
                {
                    "value": "3,50E-04",
                    "module": "A4",
                    "scenario": null
                },
                {
                    "value": "5,46E-01",
                    "module": "A5",
                    "scenario": null
                },
                {
                    "value": "1,08E+00",
                    "module": "B6",
                    "scenario": null
                },
                {
                    "value": "0,00E+00",
                    "module": "C1",
                    "scenario": null
                },
                {
                    "value": "5,83E-05",
                    "module": "C2",
                    "scenario": null
                },
                {
                    "value": "5,72E-04",
                    "module": "C3",
                    "scenario": null
                },
                {
                    "value": "5,51E-05",
                    "module": "C4",
                    "scenario": null
                },
                {
                    "value": "-3,29E-03",
                    "module": "D",
                    "scenario": null
                },
                {
                    "value": "-1,13E-01",
                    "module": "A1A3",
                    "scenario": null
                }
            ]
        },
        {
            "parameter": "GWP-luluc",
            "values": [
                {
                    "value": "1,31E-01",
                    "module": "A1",
                    "scenario": null
                },
                {
                    "value": "5,34E-05",
                    "module": "A2",
                    "scenario": null
                },
                {
                    "value": "4,18E-03",
                    "module": "A3",
                    "scenario": null
                },
                {
                    "value": "3,01E-04",
                    "module": "A4",
                    "scenario": null
                },
                {
                    "value": "1,72E-06",
                    "module": "A5",
                    "scenario": null
                },
                {
                    "value": "1,61E-01",
                    "module": "B6",
                    "scenario": null
                },
                {
                    "value": "0,00E+00",
                    "module": "C1",
                    "scenario": null
                },
                {
                    "value": "5,01E-05",
                    "module": "C2",
                    "scenario": null
                },
                {
                    "value": "3,90E-04",
                    "module": "C3",
                    "scenario": null
                },
                {
                    "value": "5,33E-04",
                    "module": "C4",
                    "scenario": null
                },
                {
                    "value": "-1,64E-03",
                    "module": "D",
                    "scenario": null
                },
                {
                    "value": "1,35E-01",
                    "module": "A1A3",
                    "scenario": null
                }
            ]
        },
        {
            "parameter": "ODP",
            "values": [
                {
                    "value": "5,83E-06",
                    "module": "A1",
                    "scenario": null
                },
                {
                    "value": "3,40E-08",
                    "module": "A2",
                    "scenario": null
                },
                {
                    "value": "7,55E-08",
                    "module": "A3",
                    "scenario": null
                },
                {
                    "value": "1,91E-07",
                    "module": "A4",
                    "scenario": null
                },
                {
                    "value": "1,10E-09",
                    "module": "A5",
                    "scenario": null
                },
                {
                    "value": "2,68E-06",
                    "module": "B6",
                    "scenario": null
                },
                {
                    "value": "0,00E+00",
                    "module": "C1",
                    "scenario": null
                },
                {
                    "value": "3,19E-08",
                    "module": "C2",
                    "scenario": null
                },
                {
                    "value": "2,38E-08",
                    "module": "C3",
                    "scenario": null
                },
                {
                    "value": "4,89E-09",
                    "module": "C4",
                    "scenario": null
                },
                {
                    "value": "-5,26E-05",
                    "module": "D",
                    "scenario": null
                },
                {
                    "value": "5,94E-06",
                    "module": "A1A3",
                    "scenario": null
                }
            ]
        },
        {
            "parameter": "AP",
            "values": [
                {
                    "value": "5,82E-01",
                    "module": "A1",
                    "scenario": null
                },
                {
                    "value": "4,31E-04",
                    "module": "A2",
                    "scenario": null
                },
                {
                    "value": "5,21E-03",
                    "module": "A3",
                    "scenario": null
                },
                {
                    "value": "2,43E-03",
                    "module": "A4",
                    "scenario": null
                },
                {
                    "value": "2,47E-05",
                    "module": "A5",
                    "scenario": null
                },
                {
                    "value": "3,05E-01",
                    "module": "B6",
                    "scenario": null
                },
                {
                    "value": "0,00E+00",
                    "module": "C1",
                    "scenario": null
                },
                {
                    "value": "4,05E-04",
                    "module": "C2",
                    "scenario": null
                },
                {
                    "value": "5,17E-04",
                    "module": "C3",
                    "scenario": null
                },
                {
                    "value": "3,36E-04",
                    "module": "C4",
                    "scenario": null
                },
                {
                    "value": "-7,39E-02",
                    "module": "D",
                    "scenario": null
                },
                {
                    "value": "5,87E-01",
                    "module": "A1A3",
                    "scenario": null
                }
            ]
        },
        {
            "parameter": "POCP",
            "values": [
                {
                    "value": "2,61E-01",
                    "module": "A1",
                    "scenario": null
                },
                {
                    "value": "3,65E-04",
                    "module": "A2",
                    "scenario": null
                },
                {
                    "value": "3,11E-03",
                    "module": "A3",
                    "scenario": null
                },
                {
                    "value": "2,06E-03",
                    "module": "A4",
                    "scenario": null
                },
                {
                    "value": "2,54E-05",
                    "module": "A5",
                    "scenario": null
                },
                {
                    "value": "1,18E-01",
                    "module": "B6",
                    "scenario": null
                },
                {
                    "value": "0,00E+00",
                    "module": "C1",
                    "scenario": null
                },
                {
                    "value": "3,43E-04",
                    "module": "C2",
                    "scenario": null
                },
                {
                    "value": "3,22E-04",
                    "module": "C3",
                    "scenario": null
                },
                {
                    "value": "3,57E-04",
                    "module": "C4",
                    "scenario": null
                },
                {
                    "value": "-1,59E-02",
                    "module": "D",
                    "scenario": null
                },
                {
                    "value": "2,65E-01",
                    "module": "A1A3",
                    "scenario": null
                }
            ]
        },
        {
            "parameter": "ADPE",
            "values": [
                {
                    "value": "7,67E-03",
                    "module": "A1",
                    "scenario": null
                },
                {
                    "value": "4,14E-06",
                    "module": "A2",
                    "scenario": null
                },
                {
                    "value": "1,06E-05",
                    "module": "A3",
                    "scenario": null
                },
                {
                    "value": "2,33E-05",
                    "module": "A4",
                    "scenario": null
                },
                {
                    "value": "1,27E-07",
                    "module": "A5",
                    "scenario": null
                },
                {
                    "value": "2,92E-03",
                    "module": "B6",
                    "scenario": null
                },
                {
                    "value": "0,00E+00",
                    "module": "C1",
                    "scenario": null
                },
                {
                    "value": "3,89E-06",
                    "module": "C2",
                    "scenario": null
                },
                {
                    "value": "1,16E-06",
                    "module": "C3",
                    "scenario": null
                },
                {
                    "value": "3,99E-07",
                    "module": "C4",
                    "scenario": null
                },
                {
                    "value": "-1,48E-03",
                    "module": "D",
                    "scenario": null
                },
                {
                    "value": "7,69E-03",
                    "module": "A1A3",
                    "scenario": null
                }
            ]
        },
        {
            "parameter": "ADPF",
            "values": [
                {
                    "value": "8,54E+02",
                    "module": "A1",
                    "scenario": null
                },
                {
                    "value": "2,27E+00",
                    "module": "A2",
                    "scenario": null
                },
                {
                    "value": "1,83E+01",
                    "module": "A3",
                    "scenario": null
                },
                {
                    "value": "1,28E+01",
                    "module": "A4",
                    "scenario": null
                },
                {
                    "value": "7,28E-02",
                    "module": "A5",
                    "scenario": null
                },
                {
                    "value": "5,34E+02",
                    "module": "B6",
                    "scenario": null
                },
                {
                    "value": "0,00E+00",
                    "module": "C1",
                    "scenario": null
                },
                {
                    "value": "2,13E+00",
                    "module": "C2",
                    "scenario": null
                },
                {
                    "value": "1,37E+00",
                    "module": "C3",
                    "scenario": null
                },
                {
                    "value": "8,16E-01",
                    "module": "C4",
                    "scenario": null
                },
                {
                    "value": "-1,63E+01",
                    "module": "D",
                    "scenario": null
                },
                {
                    "value": "8,75E+02",
                    "module": "A1A3",
                    "scenario": null
                }
            ]
        },
        {
            "parameter": "WDP",
            "values": [
                {
                    "value": "2,73E+03",
                    "module": "A1",
                    "scenario": null
                },
                {
                    "value": "2,19E+00",
                    "module": "A2",
                    "scenario": null
                },
                {
                    "value": "2,20E+02",
                    "module": "A3",
                    "scenario": null
                },
                {
                    "value": "1,24E+01",
                    "module": "A4",
                    "scenario": null
                },
                {
                    "value": "9,23E-02",
                    "module": "A5",
                    "scenario": null
                },
                {
                    "value": "9,30E+04",
                    "module": "B6",
                    "scenario": null
                },
                {
                    "value": "0,00E+00",
                    "module": "C1",
                    "scenario": null
                },
                {
                    "value": "2,06E+00",
                    "module": "C2",
                    "scenario": null
                },
                {
                    "value": "1,01E+01",
                    "module": "C3",
                    "scenario": null
                },
                {
                    "value": "4,52E+00",
                    "module": "C4",
                    "scenario": null
                },
                {
                    "value": "-9,05E+00",
                    "module": "D",
                    "scenario": null
                },
                {
                    "value": "2,95E+03",
                    "module": "A1A3",
                    "scenario": null
                }
            ]
        },
        {
            "parameter": "EP-freshwater",
            "values": [
                {
                    "value": "1,32E-02",
                    "module": "A1",
                    "scenario": null
                },
                {
                    "value": "1,20E-06",
                    "module": "A2",
                    "scenario": null
                },
                {
                    "value": "9,59E-05",
                    "module": "A3",
                    "scenario": null
                },
                {
                    "value": "6,75E-06",
                    "module": "A4",
                    "scenario": null
                },
                {
                    "value": "4,28E-08",
                    "module": "A5",
                    "scenario": null
                },
                {
                    "value": "2,81E-03",
                    "module": "B6",
                    "scenario": null
                },
                {
                    "value": "0,00E+00",
                    "module": "C1",
                    "scenario": null
                },
                {
                    "value": "1,13E-06",
                    "module": "C2",
                    "scenario": null
                },
                {
                    "value": "6,05E-06",
                    "module": "C3",
                    "scenario": null
                },
                {
                    "value": "2,84E-06",
                    "module": "C4",
                    "scenario": null
                },
                {
                    "value": "-4,49E-04",
                    "module": "D",
                    "scenario": null
                },
                {
                    "value": "1,33E-02",
                    "module": "A1A3",
                    "scenario": null
                }
            ]
        },
        {
            "parameter": "EP-marine",
            "values": [
                {
                    "value": "7,50E-02",
                    "module": "A1",
                    "scenario": null
                },
                {
                    "value": "8,53E-05",
                    "module": "A2",
                    "scenario": null
                },
                {
                    "value": "1,02E-03",
                    "module": "A3",
                    "scenario": null
                },
                {
                    "value": "4,81E-04",
                    "module": "A4",
                    "scenario": null
                },
                {
                    "value": "8,16E-06",
                    "module": "A5",
                    "scenario": null
                },
                {
                    "value": "3,36E-02",
                    "module": "B6",
                    "scenario": null
                },
                {
                    "value": "0,00E+00",
                    "module": "C1",
                    "scenario": null
                },
                {
                    "value": "8,01E-05",
                    "module": "C2",
                    "scenario": null
                },
                {
                    "value": "1,01E-04",
                    "module": "C3",
                    "scenario": null
                },
                {
                    "value": "7,59E-05",
                    "module": "C4",
                    "scenario": null
                },
                {
                    "value": "-3,95E-03",
                    "module": "D",
                    "scenario": null
                },
                {
                    "value": "7,61E-02",
                    "module": "A1A3",
                    "scenario": null
                }
            ]
        },
        {
            "parameter": "EP-terrestrial",
            "values": [
                {
                    "value": "8,53E-01",
                    "module": "A1",
                    "scenario": null
                },
                {
                    "value": "9,54E-04",
                    "module": "A2",
                    "scenario": null
                },
                {
                    "value": "1,35E-02",
                    "module": "A3",
                    "scenario": null
                },
                {
                    "value": "5,38E-03",
                    "module": "A4",
                    "scenario": null
                },
                {
                    "value": "8,83E-05",
                    "module": "A5",
                    "scenario": null
                },
                {
                    "value": "4,37E-01",
                    "module": "B6",
                    "scenario": null
                },
                {
                    "value": "0,00E+00",
                    "module": "C1",
                    "scenario": null
                },
                {
                    "value": "8,96E-04",
                    "module": "C2",
                    "scenario": null
                },
                {
                    "value": "1,14E-03",
                    "module": "C3",
                    "scenario": null
                },
                {
                    "value": "8,17E-04",
                    "module": "C4",
                    "scenario": null
                },
                {
                    "value": "-5,40E-02",
                    "module": "D",
                    "scenario": null
                },
                {
                    "value": "8,68E-01",
                    "module": "A1A3",
                    "scenario": null
                }
            ]
        },
        {
            "parameter": "GWP-IOBC",
            "values": [
                {
                    "value": "6,92E+01",
                    "module": "A1",
                    "scenario": null
                },
                {
                    "value": "1,50E-01",
                    "module": "A2",
                    "scenario": null
                },
                {
                    "value": "1,82E+00",
                    "module": "A3",
                    "scenario": null
                },
                {
                    "value": "8,46E-01",
                    "module": "A4",
                    "scenario": null
                },
                {
                    "value": "5,21E-03",
                    "module": "A5",
                    "scenario": null
                },
                {
                    "value": "4,03E+01",
                    "module": "B6",
                    "scenario": null
                },
                {
                    "value": "0,00E+00",
                    "module": "C1",
                    "scenario": null
                },
                {
                    "value": "1,41E-01",
                    "module": "C2",
                    "scenario": null
                },
                {
                    "value": "2,53E-01",
                    "module": "C3",
                    "scenario": null
                },
                {
                    "value": "1,29E-02",
                    "module": "C4",
                    "scenario": null
                },
                {
                    "value": "-1,56E+00",
                    "module": "D",
                    "scenario": null
                },
                {
                    "value": "7,12E+01",
                    "module": "A1A3",
                    "scenario": null
                }
            ]
        }
    ],
    "additional_environmental_impact": [
        {
            "parameter": "PM",
            "values": [
                {
                    "value": "3,35E-06",
                    "module": "A1",
                    "scenario": null
                },
                {
                    "value": "9,18E-09",
                    "module": "A2",
                    "scenario": null
                },
                {
                    "value": "6,26E-08",
                    "module": "A3",
                    "scenario": null
                },
                {
                    "value": "5,17E-08",
                    "module": "A4",
                    "scenario": null
                },
                {
                    "value": "3,64E-10",
                    "module": "A5",
                    "scenario": null
                },
                {
                    "value": "2,19E-06",
                    "module": "B6",
                    "scenario": null
                },
                {
                    "value": "0,00E+00",
                    "module": "C1",
                    "scenario": null
                },
                {
                    "value": "8,62E-09",
                    "module": "C2",
                    "scenario": null
                },
                {
                    "value": "5,65E-09",
                    "module": "C3",
                    "scenario": null
                },
                {
                    "value": "5,94E-09",
                    "module": "C4",
                    "scenario": null
                },
                {
                    "value": "-1,74E-07",
                    "module": "D",
                    "scenario": null
                },
                {
                    "value": "3,42E-06",
                    "module": "A1A3",
                    "scenario": null
                }
            ]
        },
        {
            "parameter": "ETP-fw",
            "values": [
                {
                    "value": "4,68E+03",
                    "module": "A1",
                    "scenario": null
                },
                {
                    "value": "1,68E+00",
                    "module": "A2",
                    "scenario": null
                },
                {
                    "value": "3,14E+01",
                    "module": "A3",
                    "scenario": null
                },
                {
                    "value": "9,47E+00",
                    "module": "A4",
                    "scenario": null
                },
                {
                    "value": "9,71E-02",
                    "module": "A5",
                    "scenario": null
                },
                {
                    "value": "2,43E+03",
                    "module": "B6",
                    "scenario": null
                },
                {
                    "value": "0,00E+00",
                    "module": "C1",
                    "scenario": null
                },
                {
                    "value": "1,58E+00",
                    "module": "C2",
                    "scenario": null
                },
                {
                    "value": "4,68E+00",
                    "module": "C3",
                    "scenario": null
                },
                {
                    "value": "2,39E+02",
                    "module": "C4",
                    "scenario": null
                },
                {
                    "value": "-5,66E+02",
                    "module": "D",
                    "scenario": null
                },
                {
                    "value": "4,71E+03",
                    "module": "A1A3",
                    "scenario": null
                }
            ]
        },
        {
            "parameter": "HTP-c",
            "values": [
                {
                    "value": "1,07E-07",
                    "module": "A1",
                    "scenario": null
                },
                {
                    "value": "0,00E+00",
                    "module": "A2",
                    "scenario": null
                },
                {
                    "value": "6,25E-10",
                    "module": "A3",
                    "scenario": null
                },
                {
                    "value": "0,00E+00",
                    "module": "A4",
                    "scenario": null
                },
                {
                    "value": "3,00E-12",
                    "module": "A5",
                    "scenario": null
                },
                {
                    "value": "1,16E-07",
                    "module": "B6",
                    "scenario": null
                },
                {
                    "value": "0,00E+00",
                    "module": "C1",
                    "scenario": null
                },
                {
                    "value": "0,00E+00",
                    "module": "C2",
                    "scenario": null
                },
                {
                    "value": "1,38E-09",
                    "module": "C3",
                    "scenario": null
                },
                {
                    "value": "2,84E-10",
                    "module": "C4",
                    "scenario": null
                },
                {
                    "value": "-5,42E-09",
                    "module": "D",
                    "scenario": null
                },
                {
                    "value": "1,08E-07",
                    "module": "A1A3",
                    "scenario": null
                }
            ]
        },
        {
            "parameter": "HTP-nc",
            "values": [
                {
                    "value": "4,24E-06",
                    "module": "A1",
                    "scenario": null
                },
                {
                    "value": "1,83E-09",
                    "module": "A2",
                    "scenario": null
                },
                {
                    "value": "2,26E-08",
                    "module": "A3",
                    "scenario": null
                },
                {
                    "value": "1,03E-08",
                    "module": "A4",
                    "scenario": null
                },
                {
                    "value": "1,22E-10",
                    "module": "A5",
                    "scenario": null
                },
                {
                    "value": "2,73E-06",
                    "module": "B6",
                    "scenario": null
                },
                {
                    "value": "0,00E+00",
                    "module": "C1",
                    "scenario": null
                },
                {
                    "value": "1,72E-09",
                    "module": "C2",
                    "scenario": null
                },
                {
                    "value": "7,34E-08",
                    "module": "C3",
                    "scenario": null
                },
                {
                    "value": "2,23E-09",
                    "module": "C4",
                    "scenario": null
                },
                {
                    "value": "-2,50E-07",
                    "module": "D",
                    "scenario": null
                },
                {
                    "value": "4,26E-06",
                    "module": "A1A3",
                    "scenario": null
                }
            ]
        },
        {
            "parameter": "SQP",
            "values": [
                {
                    "value": "2,27E+02",
                    "module": "A1",
                    "scenario": null
                },
                {
                    "value": "1,59E+00",
                    "module": "A2",
                    "scenario": null
                },
                {
                    "value": "3,09E+01",
                    "module": "A3",
                    "scenario": null
                },
                {
                    "value": "8,94E+00",
                    "module": "A4",
                    "scenario": null
                },
                {
                    "value": "4,89E-02",
                    "module": "A5",
                    "scenario": null
                },
                {
                    "value": "2,69E+02",
                    "module": "B6",
                    "scenario": null
                },
                {
                    "value": "0,00E+00",
                    "module": "C1",
                    "scenario": null
                },
                {
                    "value": "1,49E+00",
                    "module": "C2",
                    "scenario": null
                },
                {
                    "value": "4,18E-01",
                    "module": "C3",
                    "scenario": null
                },
                {
                    "value": "1,98E+00",
                    "module": "C4",
                    "scenario": null
                },
                {
                    "value": "-1,10E+01",
                    "module": "D",
                    "scenario": null
                },
                {
                    "value": "2,59E+02",
                    "module": "A1A3",
                    "scenario": null
                }
            ]
        },
        {
            "parameter": "IRP",
            "values": [
                {
                    "value": "3,46E+00",
                    "module": "A1",
                    "scenario": null
                },
                {
                    "value": "9,91E-03",
                    "module": "A2",
                    "scenario": null
                },
                {
                    "value": "7,72E-02",
                    "module": "A3",
                    "scenario": null
                },
                {
                    "value": "5,58E-02",
                    "module": "A4",
                    "scenario": null
                },
                {
                    "value": "3,12E-04",
                    "module": "A5",
                    "scenario": null
                },
                {
                    "value": "9,68E+00",
                    "module": "B6",
                    "scenario": null
                },
                {
                    "value": "0,00E+00",
                    "module": "C1",
                    "scenario": null
                },
                {
                    "value": "9,31E-03",
                    "module": "C2",
                    "scenario": null
                },
                {
                    "value": "6,96E-03",
                    "module": "C3",
                    "scenario": null
                },
                {
                    "value": "1,99E-03",
                    "module": "C4",
                    "scenario": null
                },
                {
                    "value": "-4,69E-02",
                    "module": "D",
                    "scenario": null
                },
                {
                    "value": "3,54E+00",
                    "module": "A1A3",
                    "scenario": null
                }
            ]
        }
    ],
    "resource_use": [
        {
            "parameter": "PERE",
            "values": [
                {
                    "value": "9,08E+01",
                    "module": "A1",
                    "scenario": null
                },
                {
                    "value": "3,25E-02",
                    "module": "A2",
                    "scenario": null
                },
                {
                    "value": "1,81E+01",
                    "module": "A3",
                    "scenario": null
                },
                {
                    "value": "1,83E-01",
                    "module": "A4",
                    "scenario": null
                },
                {
                    "value": "1,20E-03",
                    "module": "A5",
                    "scenario": null
                },
                {
                    "value": "6,91E+03",
                    "module": "B6",
                    "scenario": null
                },
                {
                    "value": "0,00E+00",
                    "module": "C1",
                    "scenario": null
                },
                {
                    "value": "3,05E-02",
                    "module": "C2",
                    "scenario": null
                },
                {
                    "value": "2,86E-01",
                    "module": "C3",
                    "scenario": null
                },
                {
                    "value": "2,53E-01",
                    "module": "C4",
                    "scenario": null
                },
                {
                    "value": "-1,79E+00",
                    "module": "D",
                    "scenario": null
                },
                {
                    "value": "1,09E+02",
                    "module": "A1A3",
                    "scenario": null
                }
            ]
        },
        {
            "parameter": "PERM",
            "values": [
                {
                    "value": "2,64E+00",
                    "module": "A1",
                    "scenario": null
                },
                {
                    "value": "0,00E+00",
                    "module": "A2",
                    "scenario": null
                },
                {
                    "value": "0,00E+00",
                    "module": "A3",
                    "scenario": null
                },
                {
                    "value": "0,00E+00",
                    "module": "A4",
                    "scenario": null
                },
                {
                    "value": "-2,64E+00",
                    "module": "A5",
                    "scenario": null
                },
                {
                    "value": "0,00E+00",
                    "module": "B6",
                    "scenario": null
                },
                {
                    "value": "0,00E+00",
                    "module": "C1",
                    "scenario": null
                },
                {
                    "value": "0,00E+00",
                    "module": "C2",
                    "scenario": null
                },
                {
                    "value": "0,00E+00",
                    "module": "C3",
                    "scenario": null
                },
                {
                    "value": "0,00E+00",
                    "module": "C4",
                    "scenario": null
                },
                {
                    "value": "0,00E+00",
                    "module": "D",
                    "scenario": null
                },
                {
                    "value": "2,64E+00",
                    "module": "A1A3",
                    "scenario": null
                }
            ]
        },
        {
            "parameter": "PERT",
            "values": [
                {
                    "value": "9,34E+01",
                    "module": "A1",
                    "scenario": null
                },
                {
                    "value": "3,25E-02",
                    "module": "A2",
                    "scenario": null
                },
                {
                    "value": "1,81E+01",
                    "module": "A3",
                    "scenario": null
                },
                {
                    "value": "1,83E-01",
                    "module": "A4",
                    "scenario": null
                },
                {
                    "value": "-2,64E+00",
                    "module": "A5",
                    "scenario": null
                },
                {
                    "value": "6,91E+03",
                    "module": "B6",
                    "scenario": null
                },
                {
                    "value": "0,00E+00",
                    "module": "C1",
                    "scenario": null
                },
                {
                    "value": "3,05E-02",
                    "module": "C2",
                    "scenario": null
                },
                {
                    "value": "2,86E-01",
                    "module": "C3",
                    "scenario": null
                },
                {
                    "value": "2,53E-01",
                    "module": "C4",
                    "scenario": null
                },
                {
                    "value": "-1,79E+00",
                    "module": "D",
                    "scenario": null
                },
                {
                    "value": "1,12E+02",
                    "module": "A1A3",
                    "scenario": null
                }
            ]
        },
        {
            "parameter": "PENRE",
            "values": [
                {
                    "value": "8,47E+02",
                    "module": "A1",
                    "scenario": null
                },
                {
                    "value": "2,27E+00",
                    "module": "A2",
                    "scenario": null
                },
                {
                    "value": "1,83E+01",
                    "module": "A3",
                    "scenario": null
                },
                {
                    "value": "1,28E+01",
                    "module": "A4",
                    "scenario": null
                },
                {
                    "value": "7,29E-02",
                    "module": "A5",
                    "scenario": null
                },
                {
                    "value": "5,34E+02",
                    "module": "B6",
                    "scenario": null
                },
                {
                    "value": "0,00E+00",
                    "module": "C1",
                    "scenario": null
                },
                {
                    "value": "2,13E+00",
                    "module": "C2",
                    "scenario": null
                },
                {
                    "value": "1,38E+00",
                    "module": "C3",
                    "scenario": null
                },
                {
                    "value": "8,17E-01",
                    "module": "C4",
                    "scenario": null
                },
                {
                    "value": "-1,63E+01",
                    "module": "D",
                    "scenario": null
                },
                {
                    "value": "8,67E+02",
                    "module": "A1A3",
                    "scenario": null
                }
            ]
        },
        {
            "parameter": "PENRM",
            "values": [
                {
                    "value": "8,07E+00",
                    "module": "A1",
                    "scenario": null
                },
                {
                    "value": "0,00E+00",
                    "module": "A2",
                    "scenario": null
                },
                {
                    "value": "0,00E+00",
                    "module": "A3",
                    "scenario": null
                },
                {
                    "value": "0,00E+00",
                    "module": "A4",
                    "scenario": null
                },
                {
                    "value": "0,00E+00",
                    "module": "A5",
                    "scenario": null
                },
                {
                    "value": "0,00E+00",
                    "module": "B6",
                    "scenario": null
                },
                {
                    "value": "0,00E+00",
                    "module": "C1",
                    "scenario": null
                },
                {
                    "value": "0,00E+00",
                    "module": "C2",
                    "scenario": null
                },
                {
                    "value": "-9,41E+00",
                    "module": "C3",
                    "scenario": null
                },
                {
                    "value": "0,00E+00",
                    "module": "C4",
                    "scenario": null
                },
                {
                    "value": "0,00E+00",
                    "module": "D",
                    "scenario": null
                },
                {
                    "value": "8,07E+00",
                    "module": "A1A3",
                    "scenario": null
                }
            ]
        },
        {
            "parameter": "PENRT",
            "values": [
                {
                    "value": "8,55E+02",
                    "module": "A1",
                    "scenario": null
                },
                {
                    "value": "2,27E+00",
                    "module": "A2",
                    "scenario": null
                },
                {
                    "value": "2,32E+01",
                    "module": "A3",
                    "scenario": null
                },
                {
                    "value": "1,28E+01",
                    "module": "A4",
                    "scenario": null
                },
                {
                    "value": "7,29E-02",
                    "module": "A5",
                    "scenario": null
                },
                {
                    "value": "5,34E+02",
                    "module": "B6",
                    "scenario": null
                },
                {
                    "value": "0,00E+00",
                    "module": "C1",
                    "scenario": null
                },
                {
                    "value": "2,13E+00",
                    "module": "C2",
                    "scenario": null
                },
                {
                    "value": "-8,03E+00",
                    "module": "C3",
                    "scenario": null
                },
                {
                    "value": "8,17E-01",
                    "module": "C4",
                    "scenario": null
                },
                {
                    "value": "-1,63E+01",
                    "module": "D",
                    "scenario": null
                },
                {
                    "value": "8,80E+02",
                    "module": "A1A3",
                    "scenario": null
                }
            ]
        },
        {
            "parameter": "SM",
            "values": [
                {
                    "value": "1,78E+00",
                    "module": "A1",
                    "scenario": null
                },
                {
                    "value": "0,00E+00",
                    "module": "A2",
                    "scenario": null
                },
                {
                    "value": "1,72E-04",
                    "module": "A3",
                    "scenario": null
                },
                {
                    "value": "0,00E+00",
                    "module": "A4",
                    "scenario": null
                },
                {
                    "value": "0,00E+00",
                    "module": "A5",
                    "scenario": null
                },
                {
                    "value": "0,00E+00",
                    "module": "B6",
                    "scenario": null
                },
                {
                    "value": "0,00E+00",
                    "module": "C1",
                    "scenario": null
                },
                {
                    "value": "0,00E+00",
                    "module": "C2",
                    "scenario": null
                },
                {
                    "value": "0,00E+00",
                    "module": "C3",
                    "scenario": null
                },
                {
                    "value": "7,99E-03",
                    "module": "C4",
                    "scenario": null
                },
                {
                    "value": "2,26E-03",
                    "module": "D",
                    "scenario": null
                },
                {
                    "value": "1,78E+00",
                    "module": "A1A3",
                    "scenario": null
                }
            ]
        },
        {
            "parameter": "RSF",
            "values": [
                {
                    "value": "8,11E-01",
                    "module": "A1",
                    "scenario": null
                },
                {
                    "value": "1,16E-03",
                    "module": "A2",
                    "scenario": null
                },
                {
                    "value": "4,55E-01",
                    "module": "A3",
                    "scenario": null
                },
                {
                    "value": "6,54E-03",
                    "module": "A4",
                    "scenario": null
                },
                {
                    "value": "3,98E-05",
                    "module": "A5",
                    "scenario": null
                },
                {
                    "value": "5,43E+00",
                    "module": "B6",
                    "scenario": null
                },
                {
                    "value": "0,00E+00",
                    "module": "C1",
                    "scenario": null
                },
                {
                    "value": "1,09E-03",
                    "module": "C2",
                    "scenario": null
                },
                {
                    "value": "4,33E-03",
                    "module": "C3",
                    "scenario": null
                },
                {
                    "value": "9,25E-04",
                    "module": "C4",
                    "scenario": null
                },
                {
                    "value": "1,30E-02",
                    "module": "D",
                    "scenario": null
                },
                {
                    "value": "1,27E+00",
                    "module": "A1A3",
                    "scenario": null
                }
            ]
        },
        {
            "parameter": "NRSF",
            "values": [
                {
                    "value": "3,17E+00",
                    "module": "A1",
                    "scenario": null
                },
                {
                    "value": "4,15E-03",
                    "module": "A2",
                    "scenario": null
                },
                {
                    "value": "4,17E-01",
                    "module": "A3",
                    "scenario": null
                },
                {
                    "value": "2,34E-02",
                    "module": "A4",
                    "scenario": null
                },
                {
                    "value": "1,64E-04",
                    "module": "A5",
                    "scenario": null
                },
                {
                    "value": "1,35E+01",
                    "module": "B6",
                    "scenario": null
                },
                {
                    "value": "0,00E+00",
                    "module": "C1",
                    "scenario": null
                },
                {
                    "value": "3,90E-03",
                    "module": "C2",
                    "scenario": null
                },
                {
                    "value": "-8,26E-05",
                    "module": "C3",
                    "scenario": null
                },
                {
                    "value": "5,30E-02",
                    "module": "C4",
                    "scenario": null
                },
                {
                    "value": "3,68E-01",
                    "module": "D",
                    "scenario": null
                },
                {
                    "value": "3,59E+00",
                    "module": "A1A3",
                    "scenario": null
                }
            ]
        },
        {
            "parameter": "FW",
            "values": [
                {
                    "value": "7,21E-01",
                    "module": "A1",
                    "scenario": null
                },
                {
                    "value": "2,42E-04",
                    "module": "A2",
                    "scenario": null
                },
                {
                    "value": "4,92E-02",
                    "module": "A3",
                    "scenario": null
                },
                {
                    "value": "1,37E-03",
                    "module": "A4",
                    "scenario": null
                },
                {
                    "value": "3,44E-05",
                    "module": "A5",
                    "scenario": null
                },
                {
                    "value": "5,16E+01",
                    "module": "B6",
                    "scenario": null
                },
                {
                    "value": "0,00E+00",
                    "module": "C1",
                    "scenario": null
                },
                {
                    "value": "2,28E-04",
                    "module": "C2",
                    "scenario": null
                },
                {
                    "value": "1,46E-03",
                    "module": "C3",
                    "scenario": null
                },
                {
                    "value": "5,73E-04",
                    "module": "C4",
                    "scenario": null
                },
                {
                    "value": "-1,19E-02",
                    "module": "D",
                    "scenario": null
                },
                {
                    "value": "7,70E-01",
                    "module": "A1A3",
                    "scenario": null
                }
            ]
        }
    ],
    "end_of_life_waste": [
        {
            "parameter": "HWD",
            "values": [
                {
                    "value": "3,57E-01",
                    "module": "A1",
                    "scenario": null
                },
                {
                    "value": "1,17E-04",
                    "module": "A2",
                    "scenario": null
                },
                {
                    "value": "1,30E-02",
                    "module": "A3",
                    "scenario": null
                },
                {
                    "value": "6,59E-04",
                    "module": "A4",
                    "scenario": null
                },
                {
                    "value": "0,00E+00",
                    "module": "A5",
                    "scenario": null
                },
                {
                    "value": "3,43E-01",
                    "module": "B6",
                    "scenario": null
                },
                {
                    "value": "0,00E+00",
                    "module": "C1",
                    "scenario": null
                },
                {
                    "value": "1,10E-04",
                    "module": "C2",
                    "scenario": null
                },
                {
                    "value": "3,57E-05",
                    "module": "C3",
                    "scenario": null
                },
                {
                    "value": "2,96E-01",
                    "module": "C4",
                    "scenario": null
                },
                {
                    "value": "-6,14E-03",
                    "module": "D",
                    "scenario": null
                },
                {
                    "value": "3,71E-01",
                    "module": "A1A3",
                    "scenario": null
                }
            ]
        },
        {
            "parameter": "NHWD",
            "values": [
                {
                    "value": "9,97E+00",
                    "module": "A1",
                    "scenario": null
                },
                {
                    "value": "1,10E-01",
                    "module": "A2",
                    "scenario": null
                },
                {
                    "value": "1,28E+00",
                    "module": "A3",
                    "scenario": null
                },
                {
                    "value": "6,21E-01",
                    "module": "A4",
                    "scenario": null
                },
                {
                    "value": "3,22E-01",
                    "module": "A5",
                    "scenario": null
                },
                {
                    "value": "4,11E+01",
                    "module": "B6",
                    "scenario": null
                },
                {
                    "value": "0,00E+00",
                    "module": "C1",
                    "scenario": null
                },
                {
                    "value": "1,04E-01",
                    "module": "C2",
                    "scenario": null
                },
                {
                    "value": "1,25E-01",
                    "module": "C3",
                    "scenario": null
                },
                {
                    "value": "4,08E-01",
                    "module": "C4",
                    "scenario": null
                },
                {
                    "value": "-3,42E-01",
                    "module": "D",
                    "scenario": null
                },
                {
                    "value": "1,14E+01",
                    "module": "A1A3",
                    "scenario": null
                }
            ]
        },
        {
            "parameter": "RWD",
            "values": [
                {
                    "value": "2,64E-03",
                    "module": "A1",
                    "scenario": null
                },
                {
                    "value": "1,54E-05",
                    "module": "A2",
                    "scenario": null
                },
                {
                    "value": "5,17E-05",
                    "module": "A3",
                    "scenario": null
                },
                {
                    "value": "8,70E-05",
                    "module": "A4",
                    "scenario": null
                },
                {
                    "value": "0,00E+00",
                    "module": "A5",
                    "scenario": null
                },
                {
                    "value": "4,78E-03",
                    "module": "B6",
                    "scenario": null
                },
                {
                    "value": "0,00E+00",
                    "module": "C1",
                    "scenario": null
                },
                {
                    "value": "1,45E-05",
                    "module": "C2",
                    "scenario": null
                },
                {
                    "value": "1,95E-06",
                    "module": "C3",
                    "scenario": null
                },
                {
                    "value": "8,94E-07",
                    "module": "C4",
                    "scenario": null
                },
                {
                    "value": "-4,07E-05",
                    "module": "D",
                    "scenario": null
                },
                {
                    "value": "2,71E-03",
                    "module": "A1A3",
                    "scenario": null
                }
            ]
        }
    ],
    "end_of_life_flow": [
        {
            "parameter": "CRU",
            "values": [
                {
                    "value": "0,00E+00",
                    "module": "A1",
                    "scenario": null
                },
                {
                    "value": "0,00E+00",
                    "module": "A2",
                    "scenario": null
                },
                {
                    "value": "0,00E+00",
                    "module": "A3",
                    "scenario": null
                },
                {
                    "value": "0,00E+00",
                    "module": "A4",
                    "scenario": null
                },
                {
                    "value": "0,00E+00",
                    "module": "A5",
                    "scenario": null
                },
                {
                    "value": "0,00E+00",
                    "module": "B6",
                    "scenario": null
                },
                {
                    "value": "0,00E+00",
                    "module": "C1",
                    "scenario": null
                },
                {
                    "value": "0,00E+00",
                    "module": "C2",
                    "scenario": null
                },
                {
                    "value": "0,00E+00",
                    "module": "C3",
                    "scenario": null
                },
                {
                    "value": "0,00E+00",
                    "module": "C4",
                    "scenario": null
                },
                {
                    "value": "0,00E+00",
                    "module": "D",
                    "scenario": null
                },
                {
                    "value": "0,00E+00",
                    "module": "A1A3",
                    "scenario": null
                }
            ]
        },
        {
            "parameter": "MFR",
            "values": [
                {
                    "value": "0,00E+00",
                    "module": "A1",
                    "scenario": null
                },
                {
                    "value": "0,00E+00",
                    "module": "A2",
                    "scenario": null
                },
                {
                    "value": "1,25E+00",
                    "module": "A3",
                    "scenario": null
                },
                {
                    "value": "0,00E+00",
                    "module": "A4",
                    "scenario": null
                },
                {
                    "value": "2,99E-01",
                    "module": "A5",
                    "scenario": null
                },
                {
                    "value": "0,00E+00",
                    "module": "B6",
                    "scenario": null
                },
                {
                    "value": "0,00E+00",
                    "module": "C1",
                    "scenario": null
                },
                {
                    "value": "0,00E+00",
                    "module": "C2",
                    "scenario": null
                },
                {
                    "value": "1,52E+00",
                    "module": "C3",
                    "scenario": null
                },
                {
                    "value": "4,05E-06",
                    "module": "C4",
                    "scenario": null
                },
                {
                    "value": "-8,86E-05",
                    "module": "D",
                    "scenario": null
                },
                {
                    "value": "1,25E+00",
                    "module": "A1A3",
                    "scenario": null
                }
            ]
        },
        {
            "parameter": "MER",
            "values": [
                {
                    "value": "0,00E+00",
                    "module": "A1",
                    "scenario": null
                },
                {
                    "value": "0,00E+00",
                    "module": "A2",
                    "scenario": null
                },
                {
                    "value": "5,17E-06",
                    "module": "A3",
                    "scenario": null
                },
                {
                    "value": "0,00E+00",
                    "module": "A4",
                    "scenario": null
                },
                {
                    "value": "2,25E-02",
                    "module": "A5",
                    "scenario": null
                },
                {
                    "value": "0,00E+00",
                    "module": "B6",
                    "scenario": null
                },
                {
                    "value": "0,00E+00",
                    "module": "C1",
                    "scenario": null
                },
                {
                    "value": "0,00E+00",
                    "module": "C2",
                    "scenario": null
                },
                {
                    "value": "8,14E-02",
                    "module": "C3",
                    "scenario": null
                },
                {
                    "value": "4,84E-05",
                    "module": "C4",
                    "scenario": null
                },
                {
                    "value": "-1,17E-05",
                    "module": "D",
                    "scenario": null
                },
                {
                    "value": "5,17E-06",
                    "module": "A1A3",
                    "scenario": null
                }
            ]
        },
        {
            "parameter": "EEE",
            "values": [
                {
                    "value": "0,00E+00",
                    "module": "A1",
                    "scenario": null
                },
                {
                    "value": "0,00E+00",
                    "module": "A2",
                    "scenario": null
                },
                {
                    "value": "4,06E-02",
                    "module": "A3",
                    "scenario": null
                },
                {
                    "value": "0,00E+00",
                    "module": "A4",
                    "scenario": null
                },
                {
                    "value": "1,84E-02",
                    "module": "A5",
                    "scenario": null
                },
                {
                    "value": "0,00E+00",
                    "module": "B6",
                    "scenario": null
                },
                {
                    "value": "0,00E+00",
                    "module": "C1",
                    "scenario": null
                },
                {
                    "value": "0,00E+00",
                    "module": "C2",
                    "scenario": null
                },
                {
                    "value": "8,31E-03",
                    "module": "C3",
                    "scenario": null
                },
                {
                    "value": "4,30E-04",
                    "module": "C4",
                    "scenario": null
                },
                {
                    "value": "-2,86E-05",
                    "module": "D",
                    "scenario": null
                },
                {
                    "value": "4,06E-02",
                    "module": "A1A3",
                    "scenario": null
                }
            ]
        },
        {
            "parameter": "EET",
            "values": [
                {
                    "value": "0,00E+00",
                    "module": "A1",
                    "scenario": null
                },
                {
                    "value": "0,00E+00",
                    "module": "A2",
                    "scenario": null
                },
                {
                    "value": "6,14E-01",
                    "module": "A3",
                    "scenario": null
                },
                {
                    "value": "0,00E+00",
                    "module": "A4",
                    "scenario": null
                },
                {
                    "value": "2,79E-01",
                    "module": "A5",
                    "scenario": null
                },
                {
                    "value": "0,00E+00",
                    "module": "B6",
                    "scenario": null
                },
                {
                    "value": "0,00E+00",
                    "module": "C1",
                    "scenario": null
                },
                {
                    "value": "0,00E+00",
                    "module": "C2",
                    "scenario": null
                },
                {
                    "value": "1,26E-01",
                    "module": "C3",
                    "scenario": null
                },
                {
                    "value": "6,51E-03",
                    "module": "C4",
                    "scenario": null
                },
                {
                    "value": "-4,33E-04",
                    "module": "D",
                    "scenario": null
                },
                {
                    "value": "6,14E-01",
                    "module": "A1A3",
                    "scenario": null
                }
            ]
        }
    ]
}