{
    "product_name": "Schoolair-S",
    "epd_id": "NEPD-8564-8219",
    "compliance": [
        "EN 15804+A2",
        "ISO 14025",
        "ISO 21930"
    ],
    "producer_name": "TROX Group",
    "environmental_impact": [
        {
            "parameter": "GWP-total",
            "values": [
                {
                    "value": "3,22E+03",
                    "module": "A1-A3",
                    "scenario": null
                },
                {
                    "value": "4,90E+01",
                    "module": "A4",
                    "scenario": null
                },
                {
                    "value": "4,17E-01",
                    "module": "C1",
                    "scenario": null
                },
                {
                    "value": "3,06E+00",
                    "module": "C2",
                    "scenario": null
                },
                {
                    "value": "7,38E+01",
                    "module": "C3",
                    "scenario": null
                },
                {
                    "value": "6,07E+00",
                    "module": "C4",
                    "scenario": null
                },
                {
                    "value": "-5,47E+01",
                    "module": "D",
                    "scenario": null
                }
            ]
        },
        {
            "parameter": "GWP-fossil",
            "values": [
                {
                    "value": "3,18E+03",
                    "module": "A1-A3",
                    "scenario": null
                },
                {
                    "value": "4,90E+01",
                    "module": "A4",
                    "scenario": null
                },
                {
                    "value": "4,17E-01",
                    "module": "C1",
                    "scenario": null
                },
                {
                    "value": "3,06E+00",
                    "module": "C2",
                    "scenario": null
                },
                {
                    "value": "7,37E+01",
                    "module": "C3",
                    "scenario": null
                },
                {
                    "value": "6,05E+00",
                    "module": "C4",
                    "scenario": null
                },
                {
                    "value": "-5,46E+01",
                    "module": "D",
                    "scenario": null
                }
            ]
        },
        {
            "parameter": "GWP-biogenic",
            "values": [
                {
                    "value": "2,87E+01",
                    "module": "A1-A3",
                    "scenario": null
                },
                {
                    "value": "2,03E-02",
                    "module": "A4",
                    "scenario": null
                },
                {
                    "value": "7,81E-05",
                    "module": "C1",
                    "scenario": null
                },
                {
                    "value": "1,27E-03",
                    "module": "C2",
                    "scenario": null
                },
                {
                    "value": "5,43E-02",
                    "module": "C3",
                    "scenario": null
                },
                {
                    "value": "8,10E-03",
                    "module": "C4",
                    "scenario": null
                },
                {
                    "value": "-4,30E-02",
                    "module": "D",
                    "scenario": null
                }
            ]
        },
        {
            "parameter": "GWP-luluc",
            "values": [
                {
                    "value": "4,38E+00",
                    "module": "A1-A3",
                    "scenario": null
                },
                {
                    "value": "1,74E-02",
                    "module": "A4",
                    "scenario": null
                },
                {
                    "value": "3,28E-05",
                    "module": "C1",
                    "scenario": null
                },
                {
                    "value": "1,09E-03",
                    "module": "C2",
                    "scenario": null
                },
                {
                    "value": "4,85E-03",
                    "module": "C3",
                    "scenario": null
                },
                {
                    "value": "7,70E-03",
                    "module": "C4",
                    "scenario": null
                },
                {
                    "value": "-8,49E-02",
                    "module": "D",
                    "scenario": null
                }
            ]
        },
        {
            "parameter": "ODP",
            "values": [
                {
                    "value": "2,84E-04",
                    "module": "A1-A3",
                    "scenario": null
                },
                {
                    "value": "1,11E-05",
                    "module": "A4",
                    "scenario": null
                },
                {
                    "value": "9,00E-08",
                    "module": "C1",
                    "scenario": null
                },
                {
                    "value": "6,93E-07",
                    "module": "C2",
                    "scenario": null
                },
                {
                    "value": "1,28E-06",
                    "module": "C3",
                    "scenario": null
                },
                {
                    "value": "3,80E-07",
                    "module": "C4",
                    "scenario": null
                },
                {
                    "value": "-1,63E-02",
                    "module": "D",
                    "scenario": null
                }
            ]
        },
        {
            "parameter": "AP",
            "values": [
                {
                    "value": "2,90E+01",
                    "module": "A1-A3",
                    "scenario": null
                },
                {
                    "value": "1,41E-01",
                    "module": "A4",
                    "scenario": null
                },
                {
                    "value": "4,36E-03",
                    "module": "C1",
                    "scenario": null
                },
                {
                    "value": "8,79E-03",
                    "module": "C2",
                    "scenario": null
                },
                {
                    "value": "3,73E-02",
                    "module": "C3",
                    "scenario": null
                },
                {
                    "value": "1,47E-02",
                    "module": "C4",
                    "scenario": null
                },
                {
                    "value": "-3,18E-01",
                    "module": "D",
                    "scenario": null
                }
            ]
        },
        {
            "parameter": "POCP",
            "values": [
                {
                    "value": "1,34E+01",
                    "module": "A1-A3",
                    "scenario": null
                },
                {
                    "value": "1,19E-01",
                    "module": "A4",
                    "scenario": null
                },
                {
                    "value": "5,80E-03",
                    "module": "C1",
                    "scenario": null
                },
                {
                    "value": "7,45E-03",
                    "module": "C2",
                    "scenario": null
                },
                {
                    "value": "3,34E-02",
                    "module": "C3",
                    "scenario": null
                },
                {
                    "value": "1,31E-02",
                    "module": "C4",
                    "scenario": null
                },
                {
                    "value": "-2,75E-01",
                    "module": "D",
                    "scenario": null
                }
            ]
        },
        {
            "parameter": "ADPE",
            "values": [
                {
                    "value": "1,87E+00",
                    "module": "A1-A3",
                    "scenario": null
                },
                {
                    "value": "1,35E-03",
                    "module": "A4",
                    "scenario": null
                },
                {
                    "value": "6,39E-07",
                    "module": "C1",
                    "scenario": null
                },
                {
                    "value": "8,45E-05",
                    "module": "C2",
                    "scenario": null
                },
                {
                    "value": "5,65E-05",
                    "module": "C3",
                    "scenario": null
                },
                {
                    "value": "2,70E-05",
                    "module": "C4",
                    "scenario": null
                },
                {
                    "value": "-1,12E-03",
                    "module": "D",
                    "scenario": null
                }
            ]
        },
        {
            "parameter": "ADPF",
            "values": [
                {
                    "value": "4,36E+04",
                    "module": "A1-A3",
                    "scenario": null
                },
                {
                    "value": "7,40E+02",
                    "module": "A4",
                    "scenario": null
                },
                {
                    "value": "5,73E+00",
                    "module": "C1",
                    "scenario": null
                },
                {
                    "value": "4,63E+01",
                    "module": "C2",
                    "scenario": null
                },
                {
                    "value": "6,89E+01",
                    "module": "C3",
                    "scenario": null
                },
                {
                    "value": "3,79E+01",
                    "module": "C4",
                    "scenario": null
                },
                {
                    "value": "-4,73E+02",
                    "module": "D",
                    "scenario": null
                }
            ]
        },
        {
            "parameter": "WDP",
            "values": [
                {
                    "value": "1,81E+05",
                    "module": "A1-A3",
                    "scenario": null
                },
                {
                    "value": "7,16E+02",
                    "module": "A4",
                    "scenario": null
                },
                {
                    "value": "1,22E+00",
                    "module": "C1",
                    "scenario": null
                },
                {
                    "value": "4,47E+01",
                    "module": "C2",
                    "scenario": null
                },
                {
                    "value": "2,53E+02",
                    "module": "C3",
                    "scenario": null
                },
                {
                    "value": "1,23E+02",
                    "module": "C4",
                    "scenario": null
                },
                {
                    "value": "1,00E+03",
                    "module": "D",
                    "scenario": null
                }
            ]
        },
        {
            "parameter": "EP-freshwater",
            "values": [
                {
                    "value": "3,93E-01",
                    "module": "A1-A3",
                    "scenario": null
                },
                {
                    "value": "3,91E-04",
                    "module": "A4",
                    "scenario": null
                },
                {
                    "value": "1,52E-06",
                    "module": "C1",
                    "scenario": null
                },
                {
                    "value": "2,44E-05",
                    "module": "C2",
                    "scenario": null
                },
                {
                    "value": "2,90E-04",
                    "module": "C3",
                    "scenario": null
                },
                {
                    "value": "8,98E-05",
                    "module": "C4",
                    "scenario": null
                },
                {
                    "value": "-3,57E-03",
                    "module": "D",
                    "scenario": null
                }
            ]
        },
        {
            "parameter": "EP-marine",
            "values": [
                {
                    "value": "3,83E+00",
                    "module": "A1-A3",
                    "scenario": null
                },
                {
                    "value": "2,78E-02",
                    "module": "A4",
                    "scenario": null
                },
                {
                    "value": "1,92E-03",
                    "module": "C1",
                    "scenario": null
                },
                {
                    "value": "1,74E-03",
                    "module": "C2",
                    "scenario": null
                },
                {
                    "value": "1,25E-02",
                    "module": "C3",
                    "scenario": null
                },
                {
                    "value": "3,97E-03",
                    "module": "C4",
                    "scenario": null
                },
                {
                    "value": "-5,75E-02",
                    "module": "D",
                    "scenario": null
                }
            ]
        },
        {
            "parameter": "EP-terrestrial",
            "values": [
                {
                    "value": "6,87E+01",
                    "module": "A1-A3",
                    "scenario": null
                },
                {
                    "value": "3,11E-01",
                    "module": "A4",
                    "scenario": null
                },
                {
                    "value": "2,11E-02",
                    "module": "C1",
                    "scenario": null
                },
                {
                    "value": "1,95E-02",
                    "module": "C2",
                    "scenario": null
                },
                {
                    "value": "1,31E-01",
                    "module": "C3",
                    "scenario": null
                },
                {
                    "value": "4,21E-02",
                    "module": "C4",
                    "scenario": null
                },
                {
                    "value": "-5,99E-01",
                    "module": "D",
                    "scenario": null
                }
            ]
        },
        {
            "parameter": "GWP-IOBC",
            "values": [
                {
                    "value": "3,22E+03",
                    "module": "A1-A3",
                    "scenario": null
                },
                {
                    "value": "4,90E+01",
                    "module": "A4",
                    "scenario": null
                },
                {
                    "value": "4,17E-01",
                    "module": "C1",
                    "scenario": null
                },
                {
                    "value": "3,06E+00",
                    "module": "C2",
                    "scenario": null
                },
                {
                    "value": "7,38E+01",
                    "module": "C3",
                    "scenario": null
                },
                {
                    "value": "6,04E+00",
                    "module": "C4",
                    "scenario": null
                },
                {
                    "value": "-7,99E+01",
                    "module": "D",
                    "scenario": null
                }
            ]
        }
    ],
    "additional_environmental_impact": [
        {
            "parameter": "PM",
            "values": [
                {
                    "value": "2,22E-04",
                    "module": "A1-A3",
                    "scenario": null
                },
                {
                    "value": "3,00E-06",
                    "module": "A4",
                    "scenario": null
                },
                {
                    "value": "1,15E-07",
                    "module": "C1",
                    "scenario": null
                },
                {
                    "value": "1,87E-07",
                    "module": "C2",
                    "scenario": null
                },
                {
                    "value": "3,39E-07",
                    "module": "C3",
                    "scenario": null
                },
                {
                    "value": "1,98E-07",
                    "module": "C4",
                    "scenario": null
                },
                {
                    "value": "-4,65E-06",
                    "module": "D",
                    "scenario": null
                }
            ]
        },
        {
            "parameter": "ETP-fw",
            "values": [
                {
                    "value": "2,17E+05",
                    "module": "A1-A3",
                    "scenario": null
                },
                {
                    "value": "5,49E+02",
                    "module": "A4",
                    "scenario": null
                },
                {
                    "value": "3,13E+00",
                    "module": "C1",
                    "scenario": null
                },
                {
                    "value": "3,43E+01",
                    "module": "C2",
                    "scenario": null
                },
                {
                    "value": "4,13E+02",
                    "module": "C3",
                    "scenario": null
                },
                {
                    "value": "2,99E+02",
                    "module": "C4",
                    "scenario": null
                },
                {
                    "value": "-3,31E+03",
                    "module": "D",
                    "scenario": null
                }
            ]
        },
        {
            "parameter": "HTP-c",
            "values": [
                {
                    "value": "9,32E-06",
                    "module": "A1-A3",
                    "scenario": null
                },
                {
                    "value": "0,00E+00",
                    "module": "A4",
                    "scenario": null
                },
                {
                    "value": "0,00E+00",
                    "module": "C1",
                    "scenario": null
                },
                {
                    "value": "0,00E+00",
                    "module": "C2",
                    "scenario": null
                },
                {
                    "value": "1,32E-08",
                    "module": "C3",
                    "scenario": null
                },
                {
                    "value": "9,54E-09",
                    "module": "C4",
                    "scenario": null
                },
                {
                    "value": "-2,60E-07",
                    "module": "D",
                    "scenario": null
                }
            ]
        },
        {
            "parameter": "HTP-nc",
            "values": [
                {
                    "value": "1,93E-04",
                    "module": "A1-A3",
                    "scenario": null
                },
                {
                    "value": "5,99E-07",
                    "module": "A4",
                    "scenario": null
                },
                {
                    "value": "2,84E-09",
                    "module": "C1",
                    "scenario": null
                },
                {
                    "value": "3,75E-08",
                    "module": "C2",
                    "scenario": null
                },
                {
                    "value": "5,61E-07",
                    "module": "C3",
                    "scenario": null
                },
                {
                    "value": "4,73E-07",
                    "module": "C4",
                    "scenario": null
                },
                {
                    "value": "4,78E-06",
                    "module": "D",
                    "scenario": null
                }
            ]
        },
        {
            "parameter": "SQP",
            "values": [
                {
                    "value": "2,38E+04",
                    "module": "A1-A3",
                    "scenario": null
                },
                {
                    "value": "5,18E+02",
                    "module": "A4",
                    "scenario": null
                },
                {
                    "value": "7,28E-01",
                    "module": "C1",
                    "scenario": null
                },
                {
                    "value": "3,24E+01",
                    "module": "C2",
                    "scenario": null
                },
                {
                    "value": "2,51E+01",
                    "module": "C3",
                    "scenario": null
                },
                {
                    "value": "5,65E+01",
                    "module": "C4",
                    "scenario": null
                },
                {
                    "value": "-5,89E+01",
                    "module": "D",
                    "scenario": null
                }
            ]
        },
        {
            "parameter": "IRP",
            "values": [
                {
                    "value": "1,71E+02",
                    "module": "A1-A3",
                    "scenario": null
                },
                {
                    "value": "3,24E+00",
                    "module": "A4",
                    "scenario": null
                },
                {
                    "value": "2,46E-02",
                    "module": "C1",
                    "scenario": null
                },
                {
                    "value": "2,02E-01",
                    "module": "C2",
                    "scenario": null
                },
                {
                    "value": "2,89E-01",
                    "module": "C3",
                    "scenario": null
                },
                {
                    "value": "1,47E-01",
                    "module": "C4",
                    "scenario": null
                },
                {
                    "value": "3,76E-03",
                    "module": "D",
                    "scenario": null
                }
            ]
        }
    ],
    "resource_use": [
        {
            "parameter": "PERE",
            "values": [
                {
                    "value": "4,90E+03",
                    "module": "A1-A3",
                    "scenario": null
                },
                {
                    "value": "1,06E+01",
                    "module": "A4",
                    "scenario": null
                },
                {
                    "value": "3,10E-02",
                    "module": "C1",
                    "scenario": null
                },
                {
                    "value": "6,62E-01",
                    "module": "C2",
                    "scenario": null
                },
                {
                    "value": "8,77E+00",
                    "module": "C3",
                    "scenario": null
                },
                {
                    "value": "4,43E+00",
                    "module": "C4",
                    "scenario": null
                },
                {
                    "value": "-6,87E+01",
                    "module": "D",
                    "scenario": null
                }
            ]
        },
        {
            "parameter": "PERM",
            "values": [
                {
                    "value": "7,14E-01",
                    "module": "A1-A3",
                    "scenario": null
                },
                {
                    "value": "0,00E+00",
                    "module": "A4",
                    "scenario": null
                },
                {
                    "value": "0,00E+00",
                    "module": "C1",
                    "scenario": null
                },
                {
                    "value": "0,00E+00",
                    "module": "C2",
                    "scenario": null
                },
                {
                    "value": "-7,14E-01",
                    "module": "C3",
                    "scenario": null
                },
                {
                    "value": "0,00E+00",
                    "module": "C4",
                    "scenario": null
                },
                {
                    "value": "0,00E+00",
                    "module": "D",
                    "scenario": null
                }
            ]
        },
        {
            "parameter": "PERT",
            "values": [
                {
                    "value": "4,90E+03",
                    "module": "A1-A3",
                    "scenario": null
                },
                {
                    "value": "1,06E+01",
                    "module": "A4",
                    "scenario": null
                },
                {
                    "value": "3,10E-02",
                    "module": "C1",
                    "scenario": null
                },
                {
                    "value": "6,62E-01",
                    "module": "C2",
                    "scenario": null
                },
                {
                    "value": "8,05E+00",
                    "module": "C3",
                    "scenario": null
                },
                {
                    "value": "4,43E+00",
                    "module": "C4",
                    "scenario": null
                },
                {
                    "value": "-6,87E+01",
                    "module": "D",
                    "scenario": null
                }
            ]
        },
        {
            "parameter": "PENRE",
            "values": [
                {
                    "value": "4,35E+04",
                    "module": "A1-A3",
                    "scenario": null
                },
                {
                    "value": "7,40E+02",
                    "module": "A4",
                    "scenario": null
                },
                {
                    "value": "5,73E+00",
                    "module": "C1",
                    "scenario": null
                },
                {
                    "value": "4,63E+01",
                    "module": "C2",
                    "scenario": null
                },
                {
                    "value": "6,89E+01",
                    "module": "C3",
                    "scenario": null
                },
                {
                    "value": "3,79E+01",
                    "module": "C4",
                    "scenario": null
                },
                {
                    "value": "-4,73E+02",
                    "module": "D",
                    "scenario": null
                }
            ]
        },
        {
            "parameter": "PENRM",
            "values": [
                {
                    "value": "1,41E+02",
                    "module": "A1-A3",
                    "scenario": null
                },
                {
                    "value": "0,00E+00",
                    "module": "A4",
                    "scenario": null
                },
                {
                    "value": "0,00E+00",
                    "module": "C1",
                    "scenario": null
                },
                {
                    "value": "0,00E+00",
                    "module": "C2",
                    "scenario": null
                },
                {
                    "value": "-9,19E+01",
                    "module": "C3",
                    "scenario": null
                },
                {
                    "value": "0,00E+00",
                    "module": "C4",
                    "scenario": null
                },
                {
                    "value": "0,00E+00",
                    "module": "D",
                    "scenario": null
                }
            ]
        },
        {
            "parameter": "PENRT",
            "values": [
                {
                    "value": "4,36E+04",
                    "module": "A1-A3",
                    "scenario": null
                },
                {
                    "value": "7,40E+02",
                    "module": "A4",
                    "scenario": null
                },
                {
                    "value": "5,73E+00",
                    "module": "C1",
                    "scenario": null
                },
                {
                    "value": "4,63E+01",
                    "module": "C2",
                    "scenario": null
                },
                {
                    "value": "-2,29E+01",
                    "module": "C3",
                    "scenario": null
                },
                {
                    "value": "3,79E+01",
                    "module": "C4",
                    "scenario": null
                },
                {
                    "value": "-4,73E+02",
                    "module": "D",
                    "scenario": null
                }
            ]
        },
        {
            "parameter": "SM",
            "values": [
                {
                    "value": "2,26E+02",
                    "module": "A1-A3",
                    "scenario": null
                },
                {
                    "value": "0,00E+00",
                    "module": "A4",
                    "scenario": null
                },
                {
                    "value": "2,82E-03",
                    "module": "C1",
                    "scenario": null
                },
                {
                    "value": "0,00E+00",
                    "module": "C2",
                    "scenario": null
                },
                {
                    "value": "1,92E-05",
                    "module": "C3",
                    "scenario": null
                },
                {
                    "value": "6,66E-02",
                    "module": "C4",
                    "scenario": null
                },
                {
                    "value": "7,43E-02",
                    "module": "D",
                    "scenario": null
                }
            ]
        },
        {
            "parameter": "RSF",
            "values": [
                {
                    "value": "1,29E+02",
                    "module": "A1-A3",
                    "scenario": null
                },
                {
                    "value": "3,79E-01",
                    "module": "A4",
                    "scenario": null
                },
                {
                    "value": "7,63E-04",
                    "module": "C1",
                    "scenario": null
                },
                {
                    "value": "2,37E-02",
                    "module": "C2",
                    "scenario": null
                },
                {
                    "value": "2,00E-01",
                    "module": "C3",
                    "scenario": null
                },
                {
                    "value": "5,24E-02",
                    "module": "C4",
                    "scenario": null
                },
                {
                    "value": "1,85E+00",
                    "module": "D",
                    "scenario": null
                }
            ]
        },
        {
            "parameter": "NRSF",
            "values": [
                {
                    "value": "5,41E+02",
                    "module": "A1-A3",
                    "scenario": null
                },
                {
                    "value": "1,36E+00",
                    "module": "A4",
                    "scenario": null
                },
                {
                    "value": "1,12E-02",
                    "module": "C1",
                    "scenario": null
                },
                {
                    "value": "8,47E-02",
                    "module": "C2",
                    "scenario": null
                },
                {
                    "value": "-3,52E-02",
                    "module": "C3",
                    "scenario": null
                },
                {
                    "value": "6,81E-01",
                    "module": "C4",
                    "scenario": null
                },
                {
                    "value": "5,27E+01",
                    "module": "D",
                    "scenario": null
                }
            ]
        },
        {
            "parameter": "FW",
            "values": [
                {
                    "value": "3,43E+01",
                    "module": "A1-A3",
                    "scenario": null
                },
                {
                    "value": "7,92E-02",
                    "module": "A4",
                    "scenario": null
                },
                {
                    "value": "2,95E-04",
                    "module": "C1",
                    "scenario": null
                },
                {
                    "value": "4,95E-03",
                    "module": "C2",
                    "scenario": null
                },
                {
                    "value": "1,97E-01",
                    "module": "C3",
                    "scenario": null
                },
                {
                    "value": "1,18E-01",
                    "module": "C4",
                    "scenario": null
                },
                {
                    "value": "-2,09E-01",
                    "module": "D",
                    "scenario": null
                }
            ]
        }
    ],
    "end_of_life_waste": [
        {
            "parameter": "HWD",
            "values": [
                {
                    "value": "2,05E+01",
                    "module": "A1-A3",
                    "scenario": null
                },
                {
                    "value": "3,82E-02",
                    "module": "A4",
                    "scenario": null
                },
                {
                    "value": "1,69E-04",
                    "module": "C1",
                    "scenario": null
                },
                {
                    "value": "2,39E-03",
                    "module": "C2",
                    "scenario": null
                },
                {
                    "value": "1,87E-01",
                    "module": "C3",
                    "scenario": null
                },
                {
                    "value": "4,33E+00",
                    "module": "C4",
                    "scenario": null
                },
                {
                    "value": "-2,57E-01",
                    "module": "D",
                    "scenario": null
                }
            ]
        },
        {
            "parameter": "NHWD",
            "values": [
                {
                    "value": "6,59E+02",
                    "module": "A1-A3",
                    "scenario": null
                },
                {
                    "value": "3,60E+01",
                    "module": "A4",
                    "scenario": null
                },
                {
                    "value": "6,79E-03",
                    "module": "C1",
                    "scenario": null
                },
                {
                    "value": "2,25E+00",
                    "module": "C2",
                    "scenario": null
                },
                {
                    "value": "3,03E+01",
                    "module": "C3",
                    "scenario": null
                },
                {
                    "value": "8,37E+01",
                    "module": "C4",
                    "scenario": null
                },
                {
                    "value": "-2,20E+01",
                    "module": "D",
                    "scenario": null
                }
            ]
        },
        {
            "parameter": "RWD",
            "values": [
                {
                    "value": "1,43E-01",
                    "module": "A1-A3",
                    "scenario": null
                },
                {
                    "value": "5,04E-03",
                    "module": "A4",
                    "scenario": null
                },
                {
                    "value": "3,98E-05",
                    "module": "C1",
                    "scenario": null
                },
                {
                    "value": "3,15E-04",
                    "module": "C2",
                    "scenario": null
                },
                {
                    "value": "1,07E-04",
                    "module": "C3",
                    "scenario": null
                },
                {
                    "value": "1,30E-04",
                    "module": "C4",
                    "scenario": null
                },
                {
                    "value": "-2,55E-05",
                    "module": "D",
                    "scenario": null
                }
            ]
        }
    ],
    "end_of_life_flow": [
        {
            "parameter": "CRU",
            "values": [
                {
                    "value": "0,00E+00",
                    "module": "A1-A3",
                    "scenario": null
                },
                {
                    "value": "0,00E+00",
                    "module": "A4",
                    "scenario": null
                },
                {
                    "value": "0,00E+00",
                    "module": "C1",
                    "scenario": null
                },
                {
                    "value": "0,00E+00",
                    "module": "C2",
                    "scenario": null
                },
                {
                    "value": "0,00E+00",
                    "module": "C3",
                    "scenario": null
                },
                {
                    "value": "0,00E+00",
                    "module": "C4",
                    "scenario": null
                },
                {
                    "value": "0,00E+00",
                    "module": "D",
                    "scenario": null
                }
            ]
        },
        {
            "parameter": "MFR",
            "values": [
                {
                    "value": "6,29E-01",
                    "module": "A1-A3",
                    "scenario": null
                },
                {
                    "value": "0,00E+00",
                    "module": "A4",
                    "scenario": null
                },
                {
                    "value": "2,76E-03",
                    "module": "C1",
                    "scenario": null
                },
                {
                    "value": "0,00E+00",
                    "module": "C2",
                    "scenario": null
                },
                {
                    "value": "1,95E+02",
                    "module": "C3",
                    "scenario": null
                },
                {
                    "value": "1,30E-03",
                    "module": "C4",
                    "scenario": null
                },
                {
                    "value": "-2,91E-03",
                    "module": "D",
                    "scenario": null
                }
            ]
        },
        {
            "parameter": "MER",
            "values": [
                {
                    "value": "1,31E-01",
                    "module": "A1-A3",
                    "scenario": null
                },
                {
                    "value": "0,00E+00",
                    "module": "A4",
                    "scenario": null
                },
                {
                    "value": "8,57E-06",
                    "module": "C1",
                    "scenario": null
                },
                {
                    "value": "0,00E+00",
                    "module": "C2",
                    "scenario": null
                },
                {
                    "value": "5,84E+00",
                    "module": "C3",
                    "scenario": null
                },
                {
                    "value": "1,29E-05",
                    "module": "C4",
                    "scenario": null
                },
                {
                    "value": "-3,83E-04",
                    "module": "D",
                    "scenario": null
                }
            ]
        },
        {
            "parameter": "EEE",
            "values": [
                {
                    "value": "9,07E-02",
                    "module": "A1-A3",
                    "scenario": null
                },
                {
                    "value": "0,00E+00",
                    "module": "A4",
                    "scenario": null
                },
                {
                    "value": "2,94E-05",
                    "module": "C1",
                    "scenario": null
                },
                {
                    "value": "0,00E+00",
                    "module": "C2",
                    "scenario": null
                },
                {
                    "value": "3,42E+01",
                    "module": "C3",
                    "scenario": null
                },
                {
                    "value": "2,85E-04",
                    "module": "C4",
                    "scenario": null
                },
                {
                    "value": "-9,38E-04",
                    "module": "D",
                    "scenario": null
                }
            ]
        },
        {
            "parameter": "EET",
            "values": [
                {
                    "value": "1,37E+00",
                    "module": "A1-A3",
                    "scenario": null
                },
                {
                    "value": "0,00E+00",
                    "module": "A4",
                    "scenario": null
                },
                {
                    "value": "4,45E-04",
                    "module": "C1",
                    "scenario": null
                },
                {
                    "value": "0,00E+00",
                    "module": "C2",
                    "scenario": null
                },
                {
                    "value": "5,18E+02",
                    "module": "C3",
                    "scenario": null
                },
                {
                    "value": "4,31E-03",
                    "module": "C4",
                    "scenario": null
                },
                {
                    "value": "-1,42E-02",
                    "module": "D",
                    "scenario": null
                }
            ]
        }
    ]
}