{
    "product_name": "Sto Sockelputs",
    "epd_id": "NEPD-8496-8164",
    "compliance": [
        "EN 15804+A2",
        "ISO 14025",
        "ISO 21930"
    ],
    "producer_name": "Sto SE & Co. KGaA",
    "environmental_impact": [
        {
            "parameter": "GWP-total",
            "values": [
                {
                    "value": "3,41E-01",
                    "module": "A1",
                    "scenario": null
                },
                {
                    "value": "3,39E-02",
                    "module": "A2",
                    "scenario": null
                },
                {
                    "value": "3,94E-04",
                    "module": "A3",
                    "scenario": null
                },
                {
                    "value": "3,36E-02",
                    "module": "A4",
                    "scenario": null
                },
                {
                    "value": "5,86E-02",
                    "module": "A5",
                    "scenario": null
                },
                {
                    "value": "0,00E+00",
                    "module": "C1",
                    "scenario": null
                },
                {
                    "value": "1,68E-02",
                    "module": "C2",
                    "scenario": null
                },
                {
                    "value": "7,20E-05",
                    "module": "C3",
                    "scenario": null
                },
                {
                    "value": "7,39E-03",
                    "module": "C4",
                    "scenario": null
                },
                {
                    "value": "-3,07E-04",
                    "module": "D",
                    "scenario": null
                },
                {
                    "value": "3,75E-01",
                    "module": "A1A3",
                    "scenario": null
                }
            ]
        },
        {
            "parameter": "GWP-fossil",
            "values": [
                {
                    "value": "3,81E-01",
                    "module": "A1",
                    "scenario": null
                },
                {
                    "value": "3,39E-02",
                    "module": "A2",
                    "scenario": null
                },
                {
                    "value": "3,63E-04",
                    "module": "A3",
                    "scenario": null
                },
                {
                    "value": "3,36E-02",
                    "module": "A4",
                    "scenario": null
                },
                {
                    "value": "2,45E-02",
                    "module": "A5",
                    "scenario": null
                },
                {
                    "value": "0,00E+00",
                    "module": "C1",
                    "scenario": null
                },
                {
                    "value": "1,68E-02",
                    "module": "C2",
                    "scenario": null
                },
                {
                    "value": "7,10E-05",
                    "module": "C3",
                    "scenario": null
                },
                {
                    "value": "7,38E-03",
                    "module": "C4",
                    "scenario": null
                },
                {
                    "value": "-3,00E-04",
                    "module": "D",
                    "scenario": null
                },
                {
                    "value": "4,15E-01",
                    "module": "A1A3",
                    "scenario": null
                }
            ]
        },
        {
            "parameter": "GWP-biogenic",
            "values": [
                {
                    "value": "-3,98E-02",
                    "module": "A1",
                    "scenario": null
                },
                {
                    "value": "1,61E-05",
                    "module": "A2",
                    "scenario": null
                },
                {
                    "value": "2,44E-05",
                    "module": "A3",
                    "scenario": null
                },
                {
                    "value": "1,39E-05",
                    "module": "A4",
                    "scenario": null
                },
                {
                    "value": "3,41E-02",
                    "module": "A5",
                    "scenario": null
                },
                {
                    "value": "0,00E+00",
                    "module": "C1",
                    "scenario": null
                },
                {
                    "value": "6,94E-06",
                    "module": "C2",
                    "scenario": null
                },
                {
                    "value": "6,13E-07",
                    "module": "C3",
                    "scenario": null
                },
                {
                    "value": "8,62E-06",
                    "module": "C4",
                    "scenario": null
                },
                {
                    "value": "-4,71E-06",
                    "module": "D",
                    "scenario": null
                },
                {
                    "value": "-3,98E-02",
                    "module": "A1A3",
                    "scenario": null
                }
            ]
        },
        {
            "parameter": "GWP-luluc",
            "values": [
                {
                    "value": "9,17E-05",
                    "module": "A1",
                    "scenario": null
                },
                {
                    "value": "1,42E-05",
                    "module": "A2",
                    "scenario": null
                },
                {
                    "value": "6,13E-06",
                    "module": "A3",
                    "scenario": null
                },
                {
                    "value": "1,19E-05",
                    "module": "A4",
                    "scenario": null
                },
                {
                    "value": "6,63E-06",
                    "module": "A5",
                    "scenario": null
                },
                {
                    "value": "0,00E+00",
                    "module": "C1",
                    "scenario": null
                },
                {
                    "value": "5,97E-06",
                    "module": "C2",
                    "scenario": null
                },
                {
                    "value": "9,83E-08",
                    "module": "C3",
                    "scenario": null
                },
                {
                    "value": "1,81E-06",
                    "module": "C4",
                    "scenario": null
                },
                {
                    "value": "-2,59E-06",
                    "module": "D",
                    "scenario": null
                },
                {
                    "value": "1,12E-04",
                    "module": "A1A3",
                    "scenario": null
                }
            ]
        },
        {
            "parameter": "ODP",
            "values": [
                {
                    "value": "6,89E-09",
                    "module": "A1",
                    "scenario": null
                },
                {
                    "value": "7,67E-09",
                    "module": "A2",
                    "scenario": null
                },
                {
                    "value": "6,80E-11",
                    "module": "A3",
                    "scenario": null
                },
                {
                    "value": "7,60E-09",
                    "module": "A4",
                    "scenario": null
                },
                {
                    "value": "1,38E-09",
                    "module": "A5",
                    "scenario": null
                },
                {
                    "value": "0,00E+00",
                    "module": "C1",
                    "scenario": null
                },
                {
                    "value": "3,80E-09",
                    "module": "C2",
                    "scenario": null
                },
                {
                    "value": "1,40E-11",
                    "module": "C3",
                    "scenario": null
                },
                {
                    "value": "2,79E-09",
                    "module": "C4",
                    "scenario": null
                },
                {
                    "value": "-5,16E-06",
                    "module": "D",
                    "scenario": null
                },
                {
                    "value": "1,46E-08",
                    "module": "A1A3",
                    "scenario": null
                }
            ]
        },
        {
            "parameter": "AP",
            "values": [
                {
                    "value": "9,58E-04",
                    "module": "A1",
                    "scenario": null
                },
                {
                    "value": "3,45E-04",
                    "module": "A2",
                    "scenario": null
                },
                {
                    "value": "2,01E-06",
                    "module": "A3",
                    "scenario": null
                },
                {
                    "value": "9,64E-05",
                    "module": "A4",
                    "scenario": null
                },
                {
                    "value": "7,42E-05",
                    "module": "A5",
                    "scenario": null
                },
                {
                    "value": "0,00E+00",
                    "module": "C1",
                    "scenario": null
                },
                {
                    "value": "4,82E-05",
                    "module": "C2",
                    "scenario": null
                },
                {
                    "value": "5,75E-07",
                    "module": "C3",
                    "scenario": null
                },
                {
                    "value": "6,57E-05",
                    "module": "C4",
                    "scenario": null
                },
                {
                    "value": "-2,64E-06",
                    "module": "D",
                    "scenario": null
                },
                {
                    "value": "1,30E-03",
                    "module": "A1A3",
                    "scenario": null
                }
            ]
        },
        {
            "parameter": "POCP",
            "values": [
                {
                    "value": "8,10E-04",
                    "module": "A1",
                    "scenario": null
                },
                {
                    "value": "2,70E-04",
                    "module": "A2",
                    "scenario": null
                },
                {
                    "value": "1,64E-06",
                    "module": "A3",
                    "scenario": null
                },
                {
                    "value": "8,17E-05",
                    "module": "A4",
                    "scenario": null
                },
                {
                    "value": "6,38E-05",
                    "module": "A5",
                    "scenario": null
                },
                {
                    "value": "0,00E+00",
                    "module": "C1",
                    "scenario": null
                },
                {
                    "value": "4,09E-05",
                    "module": "C2",
                    "scenario": null
                },
                {
                    "value": "5,20E-07",
                    "module": "C3",
                    "scenario": null
                },
                {
                    "value": "7,71E-05",
                    "module": "C4",
                    "scenario": null
                },
                {
                    "value": "-2,79E-06",
                    "module": "D",
                    "scenario": null
                },
                {
                    "value": "1,08E-03",
                    "module": "A1A3",
                    "scenario": null
                }
            ]
        },
        {
            "parameter": "ADPE",
            "values": [
                {
                    "value": "4,53E-06",
                    "module": "A1",
                    "scenario": null
                },
                {
                    "value": "5,26E-07",
                    "module": "A2",
                    "scenario": null
                },
                {
                    "value": "7,53E-09",
                    "module": "A3",
                    "scenario": null
                },
                {
                    "value": "9,27E-07",
                    "module": "A4",
                    "scenario": null
                },
                {
                    "value": "1,45E-07",
                    "module": "A5",
                    "scenario": null
                },
                {
                    "value": "0,00E+00",
                    "module": "C1",
                    "scenario": null
                },
                {
                    "value": "4,63E-07",
                    "module": "C2",
                    "scenario": null
                },
                {
                    "value": "9,01E-10",
                    "module": "C3",
                    "scenario": null
                },
                {
                    "value": "6,65E-08",
                    "module": "C4",
                    "scenario": null
                },
                {
                    "value": "-2,10E-08",
                    "module": "D",
                    "scenario": null
                },
                {
                    "value": "5,06E-06",
                    "module": "A1A3",
                    "scenario": null
                }
            ]
        },
        {
            "parameter": "ADPF",
            "values": [
                {
                    "value": "4,35E+00",
                    "module": "A1",
                    "scenario": null
                },
                {
                    "value": "5,20E-01",
                    "module": "A2",
                    "scenario": null
                },
                {
                    "value": "1,28E-02",
                    "module": "A3",
                    "scenario": null
                },
                {
                    "value": "5,07E-01",
                    "module": "A4",
                    "scenario": null
                },
                {
                    "value": "2,85E-01",
                    "module": "A5",
                    "scenario": null
                },
                {
                    "value": "0,00E+00",
                    "module": "C1",
                    "scenario": null
                },
                {
                    "value": "2,54E-01",
                    "module": "C2",
                    "scenario": null
                },
                {
                    "value": "2,20E-03",
                    "module": "C3",
                    "scenario": null
                },
                {
                    "value": "2,03E-01",
                    "module": "C4",
                    "scenario": null
                },
                {
                    "value": "-4,89E-03",
                    "module": "D",
                    "scenario": null
                },
                {
                    "value": "4,89E+00",
                    "module": "A1A3",
                    "scenario": null
                }
            ]
        },
        {
            "parameter": "WDP",
            "values": [
                {
                    "value": "2,86E+01",
                    "module": "A1",
                    "scenario": null
                },
                {
                    "value": "4,48E-01",
                    "module": "A2",
                    "scenario": null
                },
                {
                    "value": "1,08E+00",
                    "module": "A3",
                    "scenario": null
                },
                {
                    "value": "4,91E-01",
                    "module": "A4",
                    "scenario": null
                },
                {
                    "value": "1,64E+00",
                    "module": "A5",
                    "scenario": null
                },
                {
                    "value": "0,00E+00",
                    "module": "C1",
                    "scenario": null
                },
                {
                    "value": "2,45E-01",
                    "module": "C2",
                    "scenario": null
                },
                {
                    "value": "2,43E-01",
                    "module": "C3",
                    "scenario": null
                },
                {
                    "value": "1,25E+00",
                    "module": "C4",
                    "scenario": null
                },
                {
                    "value": "-1,94E-01",
                    "module": "D",
                    "scenario": null
                },
                {
                    "value": "3,01E+01",
                    "module": "A1A3",
                    "scenario": null
                }
            ]
        },
        {
            "parameter": "EP-freshwater",
            "values": [
                {
                    "value": "4,93E-06",
                    "module": "A1",
                    "scenario": null
                },
                {
                    "value": "2,88E-07",
                    "module": "A2",
                    "scenario": null
                },
                {
                    "value": "3,16E-08",
                    "module": "A3",
                    "scenario": null
                },
                {
                    "value": "2,68E-07",
                    "module": "A4",
                    "scenario": null
                },
                {
                    "value": "1,76E-07",
                    "module": "A5",
                    "scenario": null
                },
                {
                    "value": "0,00E+00",
                    "module": "C1",
                    "scenario": null
                },
                {
                    "value": "1,34E-07",
                    "module": "C2",
                    "scenario": null
                },
                {
                    "value": "4,49E-09",
                    "module": "C3",
                    "scenario": null
                },
                {
                    "value": "8,37E-08",
                    "module": "C4",
                    "scenario": null
                },
                {
                    "value": "-1,24E-08",
                    "module": "D",
                    "scenario": null
                },
                {
                    "value": "5,25E-06",
                    "module": "A1A3",
                    "scenario": null
                }
            ]
        },
        {
            "parameter": "EP-marine",
            "values": [
                {
                    "value": "2,77E-04",
                    "module": "A1",
                    "scenario": null
                },
                {
                    "value": "8,47E-05",
                    "module": "A2",
                    "scenario": null
                },
                {
                    "value": "6,06E-07",
                    "module": "A3",
                    "scenario": null
                },
                {
                    "value": "1,91E-05",
                    "module": "A4",
                    "scenario": null
                },
                {
                    "value": "2,15E-05",
                    "module": "A5",
                    "scenario": null
                },
                {
                    "value": "0,00E+00",
                    "module": "C1",
                    "scenario": null
                },
                {
                    "value": "9,54E-06",
                    "module": "C2",
                    "scenario": null
                },
                {
                    "value": "1,68E-07",
                    "module": "C3",
                    "scenario": null
                },
                {
                    "value": "2,44E-05",
                    "module": "C4",
                    "scenario": null
                },
                {
                    "value": "-9,05E-07",
                    "module": "D",
                    "scenario": null
                },
                {
                    "value": "3,62E-04",
                    "module": "A1A3",
                    "scenario": null
                }
            ]
        },
        {
            "parameter": "EP-terrestrial",
            "values": [
                {
                    "value": "2,95E-03",
                    "module": "A1",
                    "scenario": null
                },
                {
                    "value": "9,42E-04",
                    "module": "A2",
                    "scenario": null
                },
                {
                    "value": "7,35E-06",
                    "module": "A3",
                    "scenario": null
                },
                {
                    "value": "2,13E-04",
                    "module": "A4",
                    "scenario": null
                },
                {
                    "value": "2,24E-04",
                    "module": "A5",
                    "scenario": null
                },
                {
                    "value": "0,00E+00",
                    "module": "C1",
                    "scenario": null
                },
                {
                    "value": "1,07E-04",
                    "module": "C2",
                    "scenario": null
                },
                {
                    "value": "1,94E-06",
                    "module": "C3",
                    "scenario": null
                },
                {
                    "value": "2,69E-04",
                    "module": "C4",
                    "scenario": null
                },
                {
                    "value": "-1,05E-05",
                    "module": "D",
                    "scenario": null
                },
                {
                    "value": "3,90E-03",
                    "module": "A1A3",
                    "scenario": null
                }
            ]
        },
        {
            "parameter": "GWP-IOBC",
            "values": [
                {
                    "value": "3,81E-01",
                    "module": "A1",
                    "scenario": null
                },
                {
                    "value": "3,39E-02",
                    "module": "A2",
                    "scenario": null
                },
                {
                    "value": "3,71E-04",
                    "module": "A3",
                    "scenario": null
                },
                {
                    "value": "3,36E-02",
                    "module": "A4",
                    "scenario": null
                },
                {
                    "value": "2,45E-02",
                    "module": "A5",
                    "scenario": null
                },
                {
                    "value": "0,00E+00",
                    "module": "C1",
                    "scenario": null
                },
                {
                    "value": "1,68E-02",
                    "module": "C2",
                    "scenario": null
                },
                {
                    "value": "7,11E-05",
                    "module": "C3",
                    "scenario": null
                },
                {
                    "value": "7,39E-03",
                    "module": "C4",
                    "scenario": null
                },
                {
                    "value": "-3,17E-04",
                    "module": "D",
                    "scenario": null
                },
                {
                    "value": "4,15E-01",
                    "module": "A1A3",
                    "scenario": null
                }
            ]
        }
    ],
    "additional_environmental_impact": [
        {
            "parameter": "PM",
            "values": [
                {
                    "value": "1,83E-06",
                    "module": "A1",
                    "scenario": null
                },
                {
                    "value": "2,57E-09",
                    "module": "A2",
                    "scenario": null
                },
                {
                    "value": "1,25E-07",
                    "module": "A3",
                    "scenario": null
                },
                {
                    "value": "2,05E-09",
                    "module": "A4",
                    "scenario": null
                },
                {
                    "value": "9,17E-08",
                    "module": "A5",
                    "scenario": null
                },
                {
                    "value": "0,00E+00",
                    "module": "C1",
                    "scenario": null
                },
                {
                    "value": "1,03E-09",
                    "module": "C2",
                    "scenario": null
                },
                {
                    "value": "9,00E-12",
                    "module": "C3",
                    "scenario": null
                },
                {
                    "value": "1,40E-09",
                    "module": "C4",
                    "scenario": null
                },
                {
                    "value": "-7,90E-11",
                    "module": "D",
                    "scenario": null
                },
                {
                    "value": "1,95E-06",
                    "module": "A1A3",
                    "scenario": null
                }
            ]
        },
        {
            "parameter": "ETP-fw",
            "values": [
                {
                    "value": "1,69E+00",
                    "module": "A1",
                    "scenario": null
                },
                {
                    "value": "3,72E-01",
                    "module": "A2",
                    "scenario": null
                },
                {
                    "value": "5,91E-03",
                    "module": "A3",
                    "scenario": null
                },
                {
                    "value": "3,76E-01",
                    "module": "A4",
                    "scenario": null
                },
                {
                    "value": "1,23E-01",
                    "module": "A5",
                    "scenario": null
                },
                {
                    "value": "0,00E+00",
                    "module": "C1",
                    "scenario": null
                },
                {
                    "value": "1,88E-01",
                    "module": "C2",
                    "scenario": null
                },
                {
                    "value": "1,56E-03",
                    "module": "C3",
                    "scenario": null
                },
                {
                    "value": "1,11E-01",
                    "module": "C4",
                    "scenario": null
                },
                {
                    "value": "-9,49E-03",
                    "module": "D",
                    "scenario": null
                },
                {
                    "value": "2,07E+00",
                    "module": "A1A3",
                    "scenario": null
                }
            ]
        },
        {
            "parameter": "HTP-c",
            "values": [
                {
                    "value": "1,47E-10",
                    "module": "A1",
                    "scenario": null
                },
                {
                    "value": "0,00E+00",
                    "module": "A2",
                    "scenario": null
                },
                {
                    "value": "0,00E+00",
                    "module": "A3",
                    "scenario": null
                },
                {
                    "value": "0,00E+00",
                    "module": "A4",
                    "scenario": null
                },
                {
                    "value": "7,00E-12",
                    "module": "A5",
                    "scenario": null
                },
                {
                    "value": "0,00E+00",
                    "module": "C1",
                    "scenario": null
                },
                {
                    "value": "0,00E+00",
                    "module": "C2",
                    "scenario": null
                },
                {
                    "value": "0,00E+00",
                    "module": "C3",
                    "scenario": null
                },
                {
                    "value": "5,00E-12",
                    "module": "C4",
                    "scenario": null
                },
                {
                    "value": "0,00E+00",
                    "module": "D",
                    "scenario": null
                },
                {
                    "value": "1,47E-10",
                    "module": "A1A3",
                    "scenario": null
                }
            ]
        },
        {
            "parameter": "HTP-nc",
            "values": [
                {
                    "value": "3,60E-09",
                    "module": "A1",
                    "scenario": null
                },
                {
                    "value": "3,88E-10",
                    "module": "A2",
                    "scenario": null
                },
                {
                    "value": "4,00E-12",
                    "module": "A3",
                    "scenario": null
                },
                {
                    "value": "4,11E-10",
                    "module": "A4",
                    "scenario": null
                },
                {
                    "value": "1,73E-10",
                    "module": "A5",
                    "scenario": null
                },
                {
                    "value": "0,00E+00",
                    "module": "C1",
                    "scenario": null
                },
                {
                    "value": "2,05E-10",
                    "module": "C2",
                    "scenario": null
                },
                {
                    "value": "1,00E-12",
                    "module": "C3",
                    "scenario": null
                },
                {
                    "value": "8,00E-11",
                    "module": "C4",
                    "scenario": null
                },
                {
                    "value": "-1,00E-11",
                    "module": "D",
                    "scenario": null
                },
                {
                    "value": "3,99E-09",
                    "module": "A1A3",
                    "scenario": null
                }
            ]
        },
        {
            "parameter": "SQP",
            "values": [
                {
                    "value": "1,20E+00",
                    "module": "A1",
                    "scenario": null
                },
                {
                    "value": "4,79E-01",
                    "module": "A2",
                    "scenario": null
                },
                {
                    "value": "4,94E-03",
                    "module": "A3",
                    "scenario": null
                },
                {
                    "value": "3,55E-01",
                    "module": "A4",
                    "scenario": null
                },
                {
                    "value": "1,55E-01",
                    "module": "A5",
                    "scenario": null
                },
                {
                    "value": "0,00E+00",
                    "module": "C1",
                    "scenario": null
                },
                {
                    "value": "1,77E-01",
                    "module": "C2",
                    "scenario": null
                },
                {
                    "value": "1,25E-03",
                    "module": "C3",
                    "scenario": null
                },
                {
                    "value": "7,82E-01",
                    "module": "C4",
                    "scenario": null
                },
                {
                    "value": "2,02E-03",
                    "module": "D",
                    "scenario": null
                },
                {
                    "value": "1,69E+00",
                    "module": "A1A3",
                    "scenario": null
                }
            ]
        },
        {
            "parameter": "IRP",
            "values": [
                {
                    "value": "1,96E+01",
                    "module": "A1",
                    "scenario": null
                },
                {
                    "value": "2,29E-03",
                    "module": "A2",
                    "scenario": null
                },
                {
                    "value": "3,67E-04",
                    "module": "A3",
                    "scenario": null
                },
                {
                    "value": "2,22E-03",
                    "module": "A4",
                    "scenario": null
                },
                {
                    "value": "9,29E-01",
                    "module": "A5",
                    "scenario": null
                },
                {
                    "value": "0,00E+00",
                    "module": "C1",
                    "scenario": null
                },
                {
                    "value": "1,11E-03",
                    "module": "C2",
                    "scenario": null
                },
                {
                    "value": "3,70E-05",
                    "module": "C3",
                    "scenario": null
                },
                {
                    "value": "9,27E-04",
                    "module": "C4",
                    "scenario": null
                },
                {
                    "value": "-4,20E-05",
                    "module": "D",
                    "scenario": null
                },
                {
                    "value": "1,96E+01",
                    "module": "A1A3",
                    "scenario": null
                }
            ]
        }
    ],
    "resource_use": [
        {
            "parameter": "PERE",
            "values": [
                {
                    "value": "9,25E-01",
                    "module": "A1",
                    "scenario": null
                },
                {
                    "value": "7,53E-03",
                    "module": "A2",
                    "scenario": null
                },
                {
                    "value": "6,58E-03",
                    "module": "A3",
                    "scenario": null
                },
                {
                    "value": "7,26E-03",
                    "module": "A4",
                    "scenario": null
                },
                {
                    "value": "4,86E-02",
                    "module": "A5",
                    "scenario": null
                },
                {
                    "value": "0,00E+00",
                    "module": "C1",
                    "scenario": null
                },
                {
                    "value": "3,63E-03",
                    "module": "C2",
                    "scenario": null
                },
                {
                    "value": "1,13E-03",
                    "module": "C3",
                    "scenario": null
                },
                {
                    "value": "7,27E-03",
                    "module": "C4",
                    "scenario": null
                },
                {
                    "value": "-7,16E-03",
                    "module": "D",
                    "scenario": null
                },
                {
                    "value": "9,39E-01",
                    "module": "A1A3",
                    "scenario": null
                }
            ]
        },
        {
            "parameter": "PERM",
            "values": [
                {
                    "value": "3,62E-01",
                    "module": "A1",
                    "scenario": null
                },
                {
                    "value": "0,00E+00",
                    "module": "A2",
                    "scenario": null
                },
                {
                    "value": "0,00E+00",
                    "module": "A3",
                    "scenario": null
                },
                {
                    "value": "0,00E+00",
                    "module": "A4",
                    "scenario": null
                },
                {
                    "value": "-3,44E-01",
                    "module": "A5",
                    "scenario": null
                },
                {
                    "value": "0,00E+00",
                    "module": "C1",
                    "scenario": null
                },
                {
                    "value": "0,00E+00",
                    "module": "C2",
                    "scenario": null
                },
                {
                    "value": "0,00E+00",
                    "module": "C3",
                    "scenario": null
                },
                {
                    "value": "0,00E+00",
                    "module": "C4",
                    "scenario": null
                },
                {
                    "value": "0,00E+00",
                    "module": "D",
                    "scenario": null
                },
                {
                    "value": "3,62E-01",
                    "module": "A1A3",
                    "scenario": null
                }
            ]
        },
        {
            "parameter": "PERT",
            "values": [
                {
                    "value": "1,29E+00",
                    "module": "A1",
                    "scenario": null
                },
                {
                    "value": "7,53E-03",
                    "module": "A2",
                    "scenario": null
                },
                {
                    "value": "6,58E-03",
                    "module": "A3",
                    "scenario": null
                },
                {
                    "value": "7,26E-03",
                    "module": "A4",
                    "scenario": null
                },
                {
                    "value": "-2,95E-01",
                    "module": "A5",
                    "scenario": null
                },
                {
                    "value": "0,00E+00",
                    "module": "C1",
                    "scenario": null
                },
                {
                    "value": "3,63E-03",
                    "module": "C2",
                    "scenario": null
                },
                {
                    "value": "1,13E-03",
                    "module": "C3",
                    "scenario": null
                },
                {
                    "value": "7,27E-03",
                    "module": "C4",
                    "scenario": null
                },
                {
                    "value": "-7,16E-03",
                    "module": "D",
                    "scenario": null
                },
                {
                    "value": "1,30E+00",
                    "module": "A1A3",
                    "scenario": null
                }
            ]
        },
        {
            "parameter": "PENRE",
            "values": [
                {
                    "value": "4,08E+00",
                    "module": "A1",
                    "scenario": null
                },
                {
                    "value": "5,20E-01",
                    "module": "A2",
                    "scenario": null
                },
                {
                    "value": "1,30E-02",
                    "module": "A3",
                    "scenario": null
                },
                {
                    "value": "5,07E-01",
                    "module": "A4",
                    "scenario": null
                },
                {
                    "value": "2,71E-01",
                    "module": "A5",
                    "scenario": null
                },
                {
                    "value": "0,00E+00",
                    "module": "C1",
                    "scenario": null
                },
                {
                    "value": "2,54E-01",
                    "module": "C2",
                    "scenario": null
                },
                {
                    "value": "2,21E-03",
                    "module": "C3",
                    "scenario": null
                },
                {
                    "value": "2,03E-01",
                    "module": "C4",
                    "scenario": null
                },
                {
                    "value": "-5,10E-03",
                    "module": "D",
                    "scenario": null
                },
                {
                    "value": "4,61E+00",
                    "module": "A1A3",
                    "scenario": null
                }
            ]
        },
        {
            "parameter": "PENRM",
            "values": [
                {
                    "value": "9,58E-01",
                    "module": "A1",
                    "scenario": null
                },
                {
                    "value": "0,00E+00",
                    "module": "A2",
                    "scenario": null
                },
                {
                    "value": "0,00E+00",
                    "module": "A3",
                    "scenario": null
                },
                {
                    "value": "0,00E+00",
                    "module": "A4",
                    "scenario": null
                },
                {
                    "value": "2,20E-02",
                    "module": "A5",
                    "scenario": null
                },
                {
                    "value": "0,00E+00",
                    "module": "C1",
                    "scenario": null
                },
                {
                    "value": "0,00E+00",
                    "module": "C2",
                    "scenario": null
                },
                {
                    "value": "-1,31E-02",
                    "module": "C3",
                    "scenario": null
                },
                {
                    "value": "0,00E+00",
                    "module": "C4",
                    "scenario": null
                },
                {
                    "value": "0,00E+00",
                    "module": "D",
                    "scenario": null
                },
                {
                    "value": "9,58E-01",
                    "module": "A1A3",
                    "scenario": null
                }
            ]
        },
        {
            "parameter": "PENRT",
            "values": [
                {
                    "value": "5,04E+00",
                    "module": "A1",
                    "scenario": null
                },
                {
                    "value": "5,20E-01",
                    "module": "A2",
                    "scenario": null
                },
                {
                    "value": "1,30E-02",
                    "module": "A3",
                    "scenario": null
                },
                {
                    "value": "5,07E-01",
                    "module": "A4",
                    "scenario": null
                },
                {
                    "value": "2,93E-01",
                    "module": "A5",
                    "scenario": null
                },
                {
                    "value": "0,00E+00",
                    "module": "C1",
                    "scenario": null
                },
                {
                    "value": "2,54E-01",
                    "module": "C2",
                    "scenario": null
                },
                {
                    "value": "-1,09E-02",
                    "module": "C3",
                    "scenario": null
                },
                {
                    "value": "2,03E-01",
                    "module": "C4",
                    "scenario": null
                },
                {
                    "value": "-5,10E-03",
                    "module": "D",
                    "scenario": null
                },
                {
                    "value": "5,57E+00",
                    "module": "A1A3",
                    "scenario": null
                }
            ]
        },
        {
            "parameter": "SM",
            "values": [
                {
                    "value": "9,70E-03",
                    "module": "A1",
                    "scenario": null
                },
                {
                    "value": "0,00E+00",
                    "module": "A2",
                    "scenario": null
                },
                {
                    "value": "0,00E+00",
                    "module": "A3",
                    "scenario": null
                },
                {
                    "value": "0,00E+00",
                    "module": "A4",
                    "scenario": null
                },
                {
                    "value": "4,85E-04",
                    "module": "A5",
                    "scenario": null
                },
                {
                    "value": "0,00E+00",
                    "module": "C1",
                    "scenario": null
                },
                {
                    "value": "0,00E+00",
                    "module": "C2",
                    "scenario": null
                },
                {
                    "value": "0,00E+00",
                    "module": "C3",
                    "scenario": null
                },
                {
                    "value": "0,00E+00",
                    "module": "C4",
                    "scenario": null
                },
                {
                    "value": "0,00E+00",
                    "module": "D",
                    "scenario": null
                },
                {
                    "value": "9,70E-03",
                    "module": "A1A3",
                    "scenario": null
                }
            ]
        },
        {
            "parameter": "RSF",
            "values": [
                {
                    "value": "6,67E-02",
                    "module": "A1",
                    "scenario": null
                },
                {
                    "value": "3,10E-04",
                    "module": "A2",
                    "scenario": null
                },
                {
                    "value": "2,00E-05",
                    "module": "A3",
                    "scenario": null
                },
                {
                    "value": "2,60E-04",
                    "module": "A4",
                    "scenario": null
                },
                {
                    "value": "3,39E-03",
                    "module": "A5",
                    "scenario": null
                },
                {
                    "value": "0,00E+00",
                    "module": "C1",
                    "scenario": null
                },
                {
                    "value": "1,30E-04",
                    "module": "C2",
                    "scenario": null
                },
                {
                    "value": "0,00E+00",
                    "module": "C3",
                    "scenario": null
                },
                {
                    "value": "1,51E-04",
                    "module": "C4",
                    "scenario": null
                },
                {
                    "value": "-1,96E-05",
                    "module": "D",
                    "scenario": null
                },
                {
                    "value": "6,70E-02",
                    "module": "A1A3",
                    "scenario": null
                }
            ]
        },
        {
            "parameter": "NRSF",
            "values": [
                {
                    "value": "3,98E-01",
                    "module": "A1",
                    "scenario": null
                },
                {
                    "value": "6,98E-04",
                    "module": "A2",
                    "scenario": null
                },
                {
                    "value": "6,34E-05",
                    "module": "A3",
                    "scenario": null
                },
                {
                    "value": "9,29E-04",
                    "module": "A4",
                    "scenario": null
                },
                {
                    "value": "2,01E-02",
                    "module": "A5",
                    "scenario": null
                },
                {
                    "value": "0,00E+00",
                    "module": "C1",
                    "scenario": null
                },
                {
                    "value": "4,64E-04",
                    "module": "C2",
                    "scenario": null
                },
                {
                    "value": "0,00E+00",
                    "module": "C3",
                    "scenario": null
                },
                {
                    "value": "3,26E-04",
                    "module": "C4",
                    "scenario": null
                },
                {
                    "value": "-3,90E-04",
                    "module": "D",
                    "scenario": null
                },
                {
                    "value": "3,99E-01",
                    "module": "A1A3",
                    "scenario": null
                }
            ]
        },
        {
            "parameter": "FW",
            "values": [
                {
                    "value": "3,90E-01",
                    "module": "A1",
                    "scenario": null
                },
                {
                    "value": "6,04E-05",
                    "module": "A2",
                    "scenario": null
                },
                {
                    "value": "1,21E-05",
                    "module": "A3",
                    "scenario": null
                },
                {
                    "value": "5,43E-05",
                    "module": "A4",
                    "scenario": null
                },
                {
                    "value": "1,97E-02",
                    "module": "A5",
                    "scenario": null
                },
                {
                    "value": "0,00E+00",
                    "module": "C1",
                    "scenario": null
                },
                {
                    "value": "2,71E-05",
                    "module": "C2",
                    "scenario": null
                },
                {
                    "value": "3,78E-06",
                    "module": "C3",
                    "scenario": null
                },
                {
                    "value": "2,50E-04",
                    "module": "C4",
                    "scenario": null
                },
                {
                    "value": "-1,50E-04",
                    "module": "D",
                    "scenario": null
                },
                {
                    "value": "3,90E-01",
                    "module": "A1A3",
                    "scenario": null
                }
            ]
        }
    ],
    "end_of_life_waste": [
        {
            "parameter": "HWD",
            "values": [
                {
                    "value": "1,95E-04",
                    "module": "A1",
                    "scenario": null
                },
                {
                    "value": "2,88E-05",
                    "module": "A2",
                    "scenario": null
                },
                {
                    "value": "5,32E-05",
                    "module": "A3",
                    "scenario": null
                },
                {
                    "value": "2,62E-05",
                    "module": "A4",
                    "scenario": null
                },
                {
                    "value": "9,49E-06",
                    "module": "A5",
                    "scenario": null
                },
                {
                    "value": "0,00E+00",
                    "module": "C1",
                    "scenario": null
                },
                {
                    "value": "1,31E-05",
                    "module": "C2",
                    "scenario": null
                },
                {
                    "value": "2,20E-07",
                    "module": "C3",
                    "scenario": null
                },
                {
                    "value": "0,00E+00",
                    "module": "C4",
                    "scenario": null
                },
                {
                    "value": "-9,81E-07",
                    "module": "D",
                    "scenario": null
                },
                {
                    "value": "2,77E-04",
                    "module": "A1A3",
                    "scenario": null
                }
            ]
        },
        {
            "parameter": "NHWD",
            "values": [
                {
                    "value": "1,22E+00",
                    "module": "A1",
                    "scenario": null
                },
                {
                    "value": "3,47E-02",
                    "module": "A2",
                    "scenario": null
                },
                {
                    "value": "6,19E-05",
                    "module": "A3",
                    "scenario": null
                },
                {
                    "value": "2,47E-02",
                    "module": "A4",
                    "scenario": null
                },
                {
                    "value": "1,14E-01",
                    "module": "A5",
                    "scenario": null
                },
                {
                    "value": "0,00E+00",
                    "module": "C1",
                    "scenario": null
                },
                {
                    "value": "1,23E-02",
                    "module": "C2",
                    "scenario": null
                },
                {
                    "value": "6,96E-06",
                    "module": "C3",
                    "scenario": null
                },
                {
                    "value": "9,00E-01",
                    "module": "C4",
                    "scenario": null
                },
                {
                    "value": "-5,22E-05",
                    "module": "D",
                    "scenario": null
                },
                {
                    "value": "1,26E+00",
                    "module": "A1A3",
                    "scenario": null
                }
            ]
        },
        {
            "parameter": "RWD",
            "values": [
                {
                    "value": "1,06E-05",
                    "module": "A1",
                    "scenario": null
                },
                {
                    "value": "3,55E-06",
                    "module": "A2",
                    "scenario": null
                },
                {
                    "value": "8,39E-07",
                    "module": "A3",
                    "scenario": null
                },
                {
                    "value": "3,46E-06",
                    "module": "A4",
                    "scenario": null
                },
                {
                    "value": "9,57E-07",
                    "module": "A5",
                    "scenario": null
                },
                {
                    "value": "0,00E+00",
                    "module": "C1",
                    "scenario": null
                },
                {
                    "value": "1,73E-06",
                    "module": "C2",
                    "scenario": null
                },
                {
                    "value": "2,33E-08",
                    "module": "C3",
                    "scenario": null
                },
                {
                    "value": "0,00E+00",
                    "module": "C4",
                    "scenario": null
                },
                {
                    "value": "-3,60E-08",
                    "module": "D",
                    "scenario": null
                },
                {
                    "value": "1,50E-05",
                    "module": "A1A3",
                    "scenario": null
                }
            ]
        }
    ],
    "end_of_life_flow": [
        {
            "parameter": "CRU",
            "values": [
                {
                    "value": "0,00E+00",
                    "module": "A1",
                    "scenario": null
                },
                {
                    "value": "0,00E+00",
                    "module": "A2",
                    "scenario": null
                },
                {
                    "value": "0,00E+00",
                    "module": "A3",
                    "scenario": null
                },
                {
                    "value": "0,00E+00",
                    "module": "A4",
                    "scenario": null
                },
                {
                    "value": "2,22E-02",
                    "module": "A5",
                    "scenario": null
                },
                {
                    "value": "0,00E+00",
                    "module": "C1",
                    "scenario": null
                },
                {
                    "value": "0,00E+00",
                    "module": "C2",
                    "scenario": null
                },
                {
                    "value": "0,00E+00",
                    "module": "C3",
                    "scenario": null
                },
                {
                    "value": "0,00E+00",
                    "module": "C4",
                    "scenario": null
                },
                {
                    "value": "0,00E+00",
                    "module": "D",
                    "scenario": null
                },
                {
                    "value": "0,00E+00",
                    "module": "A1A3",
                    "scenario": null
                }
            ]
        },
        {
            "parameter": "MFR",
            "values": [
                {
                    "value": "0,00E+00",
                    "module": "A1",
                    "scenario": null
                },
                {
                    "value": "0,00E+00",
                    "module": "A2",
                    "scenario": null
                },
                {
                    "value": "1,65E-02",
                    "module": "A3",
                    "scenario": null
                },
                {
                    "value": "0,00E+00",
                    "module": "A4",
                    "scenario": null
                },
                {
                    "value": "5,89E-03",
                    "module": "A5",
                    "scenario": null
                },
                {
                    "value": "0,00E+00",
                    "module": "C1",
                    "scenario": null
                },
                {
                    "value": "0,00E+00",
                    "module": "C2",
                    "scenario": null
                },
                {
                    "value": "1,00E-01",
                    "module": "C3",
                    "scenario": null
                },
                {
                    "value": "0,00E+00",
                    "module": "C4",
                    "scenario": null
                },
                {
                    "value": "0,00E+00",
                    "module": "D",
                    "scenario": null
                },
                {
                    "value": "1,65E-02",
                    "module": "A1A3",
                    "scenario": null
                }
            ]
        },
        {
            "parameter": "MER",
            "values": [
                {
                    "value": "0,00E+00",
                    "module": "A1",
                    "scenario": null
                },
                {
                    "value": "0,00E+00",
                    "module": "A2",
                    "scenario": null
                },
                {
                    "value": "1,00E-05",
                    "module": "A3",
                    "scenario": null
                },
                {
                    "value": "0,00E+00",
                    "module": "A4",
                    "scenario": null
                },
                {
                    "value": "3,42E-03",
                    "module": "A5",
                    "scenario": null
                },
                {
                    "value": "0,00E+00",
                    "module": "C1",
                    "scenario": null
                },
                {
                    "value": "0,00E+00",
                    "module": "C2",
                    "scenario": null
                },
                {
                    "value": "0,00E+00",
                    "module": "C3",
                    "scenario": null
                },
                {
                    "value": "0,00E+00",
                    "module": "C4",
                    "scenario": null
                },
                {
                    "value": "0,00E+00",
                    "module": "D",
                    "scenario": null
                },
                {
                    "value": "1,00E-05",
                    "module": "A1A3",
                    "scenario": null
                }
            ]
        },
        {
            "parameter": "EEE",
            "values": [
                {
                    "value": "0,00E+00",
                    "module": "A1",
                    "scenario": null
                },
                {
                    "value": "0,00E+00",
                    "module": "A2",
                    "scenario": null
                },
                {
                    "value": "1,47E-05",
                    "module": "A3",
                    "scenario": null
                },
                {
                    "value": "0,00E+00",
                    "module": "A4",
                    "scenario": null
                },
                {
                    "value": "2,15E-03",
                    "module": "A5",
                    "scenario": null
                },
                {
                    "value": "0,00E+00",
                    "module": "C1",
                    "scenario": null
                },
                {
                    "value": "0,00E+00",
                    "module": "C2",
                    "scenario": null
                },
                {
                    "value": "0,00E+00",
                    "module": "C3",
                    "scenario": null
                },
                {
                    "value": "0,00E+00",
                    "module": "C4",
                    "scenario": null
                },
                {
                    "value": "0,00E+00",
                    "module": "D",
                    "scenario": null
                },
                {
                    "value": "1,47E-05",
                    "module": "A1A3",
                    "scenario": null
                }
            ]
        },
        {
            "parameter": "EET",
            "values": [
                {
                    "value": "0,00E+00",
                    "module": "A1",
                    "scenario": null
                },
                {
                    "value": "0,00E+00",
                    "module": "A2",
                    "scenario": null
                },
                {
                    "value": "2,23E-04",
                    "module": "A3",
                    "scenario": null
                },
                {
                    "value": "0,00E+00",
                    "module": "A4",
                    "scenario": null
                },
                {
                    "value": "3,25E-02",
                    "module": "A5",
                    "scenario": null
                },
                {
                    "value": "0,00E+00",
                    "module": "C1",
                    "scenario": null
                },
                {
                    "value": "0,00E+00",
                    "module": "C2",
                    "scenario": null
                },
                {
                    "value": "0,00E+00",
                    "module": "C3",
                    "scenario": null
                },
                {
                    "value": "0,00E+00",
                    "module": "C4",
                    "scenario": null
                },
                {
                    "value": "0,00E+00",
                    "module": "D",
                    "scenario": null
                },
                {
                    "value": "2,23E-04",
                    "module": "A1A3",
                    "scenario": null
                }
            ]
        }
    ]
}