{
    "product_name": "TROX X-CUBE ",
    "epd_id": "NEPD-8579-8242",
    "compliance": [
        "EN 15804+A2",
        "ISO 14025",
        "ISO 21930"
    ],
    "producer_name": "TROX Group",
    "environmental_impact": [
        {
            "parameter": "GWP-total",
            "values": [
                {
                    "value": "3,50E+04",
                    "module": "A1-A3",
                    "scenario": null
                },
                {
                    "value": "6,97E+02",
                    "module": "A4",
                    "scenario": null
                },
                {
                    "value": "7,00E+00",
                    "module": "C1",
                    "scenario": null
                },
                {
                    "value": "4,35E+01",
                    "module": "C2",
                    "scenario": null
                },
                {
                    "value": "1,12E+03",
                    "module": "C3",
                    "scenario": null
                },
                {
                    "value": "8,69E+01",
                    "module": "C4",
                    "scenario": null
                },
                {
                    "value": "-2,21E+03",
                    "module": "D",
                    "scenario": null
                }
            ]
        },
        {
            "parameter": "GWP-fossil",
            "values": [
                {
                    "value": "3,46E+04",
                    "module": "A1-A3",
                    "scenario": null
                },
                {
                    "value": "6,96E+02",
                    "module": "A4",
                    "scenario": null
                },
                {
                    "value": "7,00E+00",
                    "module": "C1",
                    "scenario": null
                },
                {
                    "value": "4,35E+01",
                    "module": "C2",
                    "scenario": null
                },
                {
                    "value": "1,12E+03",
                    "module": "C3",
                    "scenario": null
                },
                {
                    "value": "8,67E+01",
                    "module": "C4",
                    "scenario": null
                },
                {
                    "value": "-2,20E+03",
                    "module": "D",
                    "scenario": null
                }
            ]
        },
        {
            "parameter": "GWP-biogenic",
            "values": [
                {
                    "value": "3,53E+02",
                    "module": "A1-A3",
                    "scenario": null
                },
                {
                    "value": "2,88E-01",
                    "module": "A4",
                    "scenario": null
                },
                {
                    "value": "1,31E-03",
                    "module": "C1",
                    "scenario": null
                },
                {
                    "value": "1,80E-02",
                    "module": "C2",
                    "scenario": null
                },
                {
                    "value": "2,80E-01",
                    "module": "C3",
                    "scenario": null
                },
                {
                    "value": "1,04E-01",
                    "module": "C4",
                    "scenario": null
                },
                {
                    "value": "-4,94E+00",
                    "module": "D",
                    "scenario": null
                }
            ]
        },
        {
            "parameter": "GWP-luluc",
            "values": [
                {
                    "value": "4,04E+01",
                    "module": "A1-A3",
                    "scenario": null
                },
                {
                    "value": "2,48E-01",
                    "module": "A4",
                    "scenario": null
                },
                {
                    "value": "5,52E-04",
                    "module": "C1",
                    "scenario": null
                },
                {
                    "value": "1,55E-02",
                    "module": "C2",
                    "scenario": null
                },
                {
                    "value": "4,61E-02",
                    "module": "C3",
                    "scenario": null
                },
                {
                    "value": "8,02E-02",
                    "module": "C4",
                    "scenario": null
                },
                {
                    "value": "-2,68E+00",
                    "module": "D",
                    "scenario": null
                }
            ]
        },
        {
            "parameter": "ODP",
            "values": [
                {
                    "value": "2,66E-03",
                    "module": "A1-A3",
                    "scenario": null
                },
                {
                    "value": "1,58E-04",
                    "module": "A4",
                    "scenario": null
                },
                {
                    "value": "1,51E-06",
                    "module": "C1",
                    "scenario": null
                },
                {
                    "value": "9,86E-06",
                    "module": "C2",
                    "scenario": null
                },
                {
                    "value": "1,30E-05",
                    "module": "C3",
                    "scenario": null
                },
                {
                    "value": "5,30E-06",
                    "module": "C4",
                    "scenario": null
                },
                {
                    "value": "-3,35E-02",
                    "module": "D",
                    "scenario": null
                }
            ]
        },
        {
            "parameter": "AP",
            "values": [
                {
                    "value": "3,64E+02",
                    "module": "A1-A3",
                    "scenario": null
                },
                {
                    "value": "2,00E+00",
                    "module": "A4",
                    "scenario": null
                },
                {
                    "value": "7,32E-02",
                    "module": "C1",
                    "scenario": null
                },
                {
                    "value": "1,25E-01",
                    "module": "C2",
                    "scenario": null
                },
                {
                    "value": "4,21E-01",
                    "module": "C3",
                    "scenario": null
                },
                {
                    "value": "1,91E-01",
                    "module": "C4",
                    "scenario": null
                },
                {
                    "value": "-1,49E+02",
                    "module": "D",
                    "scenario": null
                }
            ]
        },
        {
            "parameter": "POCP",
            "values": [
                {
                    "value": "1,59E+02",
                    "module": "A1-A3",
                    "scenario": null
                },
                {
                    "value": "1,70E+00",
                    "module": "A4",
                    "scenario": null
                },
                {
                    "value": "9,75E-02",
                    "module": "C1",
                    "scenario": null
                },
                {
                    "value": "1,06E-01",
                    "module": "C2",
                    "scenario": null
                },
                {
                    "value": "4,01E-01",
                    "module": "C3",
                    "scenario": null
                },
                {
                    "value": "1,73E-01",
                    "module": "C4",
                    "scenario": null
                },
                {
                    "value": "-3,13E+01",
                    "module": "D",
                    "scenario": null
                }
            ]
        },
        {
            "parameter": "ADPE",
            "values": [
                {
                    "value": "2,85E+02",
                    "module": "A1-A3",
                    "scenario": null
                },
                {
                    "value": "1,92E-02",
                    "module": "A4",
                    "scenario": null
                },
                {
                    "value": "1,07E-05",
                    "module": "C1",
                    "scenario": null
                },
                {
                    "value": "1,20E-03",
                    "module": "C2",
                    "scenario": null
                },
                {
                    "value": "6,17E-04",
                    "module": "C3",
                    "scenario": null
                },
                {
                    "value": "3,48E-04",
                    "module": "C4",
                    "scenario": null
                },
                {
                    "value": "-8,18E-01",
                    "module": "D",
                    "scenario": null
                }
            ]
        },
        {
            "parameter": "ADPF",
            "values": [
                {
                    "value": "4,81E+05",
                    "module": "A1-A3",
                    "scenario": null
                },
                {
                    "value": "1,05E+04",
                    "module": "A4",
                    "scenario": null
                },
                {
                    "value": "9,63E+01",
                    "module": "C1",
                    "scenario": null
                },
                {
                    "value": "6,58E+02",
                    "module": "C2",
                    "scenario": null
                },
                {
                    "value": "6,79E+02",
                    "module": "C3",
                    "scenario": null
                },
                {
                    "value": "5,00E+02",
                    "module": "C4",
                    "scenario": null
                },
                {
                    "value": "-1,92E+04",
                    "module": "D",
                    "scenario": null
                }
            ]
        },
        {
            "parameter": "WDP",
            "values": [
                {
                    "value": "1,73E+06",
                    "module": "A1-A3",
                    "scenario": null
                },
                {
                    "value": "1,02E+04",
                    "module": "A4",
                    "scenario": null
                },
                {
                    "value": "2,05E+01",
                    "module": "C1",
                    "scenario": null
                },
                {
                    "value": "6,36E+02",
                    "module": "C2",
                    "scenario": null
                },
                {
                    "value": "2,21E+03",
                    "module": "C3",
                    "scenario": null
                },
                {
                    "value": "1,55E+03",
                    "module": "C4",
                    "scenario": null
                },
                {
                    "value": "7,72E+04",
                    "module": "D",
                    "scenario": null
                }
            ]
        },
        {
            "parameter": "EP-freshwater",
            "values": [
                {
                    "value": "3,37E+00",
                    "module": "A1-A3",
                    "scenario": null
                },
                {
                    "value": "5,56E-03",
                    "module": "A4",
                    "scenario": null
                },
                {
                    "value": "2,55E-05",
                    "module": "C1",
                    "scenario": null
                },
                {
                    "value": "3,48E-04",
                    "module": "C2",
                    "scenario": null
                },
                {
                    "value": "2,62E-03",
                    "module": "C3",
                    "scenario": null
                },
                {
                    "value": "1,07E-03",
                    "module": "C4",
                    "scenario": null
                },
                {
                    "value": "-1,04E+00",
                    "module": "D",
                    "scenario": null
                }
            ]
        },
        {
            "parameter": "EP-marine",
            "values": [
                {
                    "value": "4,30E+01",
                    "module": "A1-A3",
                    "scenario": null
                },
                {
                    "value": "3,96E-01",
                    "module": "A4",
                    "scenario": null
                },
                {
                    "value": "3,23E-02",
                    "module": "C1",
                    "scenario": null
                },
                {
                    "value": "2,47E-02",
                    "module": "C2",
                    "scenario": null
                },
                {
                    "value": "1,54E-01",
                    "module": "C3",
                    "scenario": null
                },
                {
                    "value": "6,48E-02",
                    "module": "C4",
                    "scenario": null
                },
                {
                    "value": "-7,22E+00",
                    "module": "D",
                    "scenario": null
                }
            ]
        },
        {
            "parameter": "EP-terrestrial",
            "values": [
                {
                    "value": "7,16E+02",
                    "module": "A1-A3",
                    "scenario": null
                },
                {
                    "value": "4,43E+00",
                    "module": "A4",
                    "scenario": null
                },
                {
                    "value": "3,55E-01",
                    "module": "C1",
                    "scenario": null
                },
                {
                    "value": "2,77E-01",
                    "module": "C2",
                    "scenario": null
                },
                {
                    "value": "1,59E+00",
                    "module": "C3",
                    "scenario": null
                },
                {
                    "value": "5,65E-01",
                    "module": "C4",
                    "scenario": null
                },
                {
                    "value": "-1,05E+02",
                    "module": "D",
                    "scenario": null
                }
            ]
        },
        {
            "parameter": "GWP-IOBC",
            "values": [
                {
                    "value": "3,49E+04",
                    "module": "A1-A3",
                    "scenario": null
                },
                {
                    "value": "6,97E+02",
                    "module": "A4",
                    "scenario": null
                },
                {
                    "value": "7,00E+00",
                    "module": "C1",
                    "scenario": null
                },
                {
                    "value": "4,35E+01",
                    "module": "C2",
                    "scenario": null
                },
                {
                    "value": "1,12E+03",
                    "module": "C3",
                    "scenario": null
                },
                {
                    "value": "8,69E+01",
                    "module": "C4",
                    "scenario": null
                },
                {
                    "value": "-2,40E+03",
                    "module": "D",
                    "scenario": null
                }
            ]
        }
    ],
    "additional_environmental_impact": [
        {
            "parameter": "PM",
            "values": [
                {
                    "value": "2,57E-03",
                    "module": "A1-A3",
                    "scenario": null
                },
                {
                    "value": "4,26E-05",
                    "module": "A4",
                    "scenario": null
                },
                {
                    "value": "1,94E-06",
                    "module": "C1",
                    "scenario": null
                },
                {
                    "value": "2,66E-06",
                    "module": "C2",
                    "scenario": null
                },
                {
                    "value": "3,42E-06",
                    "module": "C3",
                    "scenario": null
                },
                {
                    "value": "2,60E-06",
                    "module": "C4",
                    "scenario": null
                },
                {
                    "value": "-3,96E-04",
                    "module": "D",
                    "scenario": null
                }
            ]
        },
        {
            "parameter": "ETP-fw",
            "values": [
                {
                    "value": "2,85E+06",
                    "module": "A1-A3",
                    "scenario": null
                },
                {
                    "value": "7,80E+03",
                    "module": "A4",
                    "scenario": null
                },
                {
                    "value": "5,26E+01",
                    "module": "C1",
                    "scenario": null
                },
                {
                    "value": "4,88E+02",
                    "module": "C2",
                    "scenario": null
                },
                {
                    "value": "4,34E+03",
                    "module": "C3",
                    "scenario": null
                },
                {
                    "value": "3,30E+03",
                    "module": "C4",
                    "scenario": null
                },
                {
                    "value": "-1,38E+06",
                    "module": "D",
                    "scenario": null
                }
            ]
        },
        {
            "parameter": "HTP-c",
            "values": [
                {
                    "value": "1,87E-04",
                    "module": "A1-A3",
                    "scenario": null
                },
                {
                    "value": "0,00E+00",
                    "module": "A4",
                    "scenario": null
                },
                {
                    "value": "0,00E+00",
                    "module": "C1",
                    "scenario": null
                },
                {
                    "value": "0,00E+00",
                    "module": "C2",
                    "scenario": null
                },
                {
                    "value": "1,50E-07",
                    "module": "C3",
                    "scenario": null
                },
                {
                    "value": "1,14E-06",
                    "module": "C4",
                    "scenario": null
                },
                {
                    "value": "-2,48E-05",
                    "module": "D",
                    "scenario": null
                }
            ]
        },
        {
            "parameter": "HTP-nc",
            "values": [
                {
                    "value": "3,37E-03",
                    "module": "A1-A3",
                    "scenario": null
                },
                {
                    "value": "8,52E-06",
                    "module": "A4",
                    "scenario": null
                },
                {
                    "value": "4,78E-08",
                    "module": "C1",
                    "scenario": null
                },
                {
                    "value": "5,33E-07",
                    "module": "C2",
                    "scenario": null
                },
                {
                    "value": "7,24E-06",
                    "module": "C3",
                    "scenario": null
                },
                {
                    "value": "7,61E-05",
                    "module": "C4",
                    "scenario": null
                },
                {
                    "value": "-1,45E-03",
                    "module": "D",
                    "scenario": null
                }
            ]
        },
        {
            "parameter": "SQP",
            "values": [
                {
                    "value": "1,83E+05",
                    "module": "A1-A3",
                    "scenario": null
                },
                {
                    "value": "7,36E+03",
                    "module": "A4",
                    "scenario": null
                },
                {
                    "value": "1,22E+01",
                    "module": "C1",
                    "scenario": null
                },
                {
                    "value": "4,60E+02",
                    "module": "C2",
                    "scenario": null
                },
                {
                    "value": "2,51E+02",
                    "module": "C3",
                    "scenario": null
                },
                {
                    "value": "7,87E+02",
                    "module": "C4",
                    "scenario": null
                },
                {
                    "value": "-1,74E+04",
                    "module": "D",
                    "scenario": null
                }
            ]
        },
        {
            "parameter": "IRP",
            "values": [
                {
                    "value": "1,71E+03",
                    "module": "A1-A3",
                    "scenario": null
                },
                {
                    "value": "4,60E+01",
                    "module": "A4",
                    "scenario": null
                },
                {
                    "value": "4,13E-01",
                    "module": "C1",
                    "scenario": null
                },
                {
                    "value": "2,88E+00",
                    "module": "C2",
                    "scenario": null
                },
                {
                    "value": "2,74E+00",
                    "module": "C3",
                    "scenario": null
                },
                {
                    "value": "2,01E+00",
                    "module": "C4",
                    "scenario": null
                },
                {
                    "value": "-8,27E+00",
                    "module": "D",
                    "scenario": null
                }
            ]
        }
    ],
    "resource_use": [
        {
            "parameter": "PERE",
            "values": [
                {
                    "value": "5,82E+04",
                    "module": "A1-A3",
                    "scenario": null
                },
                {
                    "value": "1,51E+02",
                    "module": "A4",
                    "scenario": null
                },
                {
                    "value": "5,21E-01",
                    "module": "C1",
                    "scenario": null
                },
                {
                    "value": "9,42E+00",
                    "module": "C2",
                    "scenario": null
                },
                {
                    "value": "7,73E+01",
                    "module": "C3",
                    "scenario": null
                },
                {
                    "value": "4,89E+01",
                    "module": "C4",
                    "scenario": null
                },
                {
                    "value": "-4,24E+03",
                    "module": "D",
                    "scenario": null
                }
            ]
        },
        {
            "parameter": "PERM",
            "values": [
                {
                    "value": "6,48E+00",
                    "module": "A1-A3",
                    "scenario": null
                },
                {
                    "value": "0,00E+00",
                    "module": "A4",
                    "scenario": null
                },
                {
                    "value": "0,00E+00",
                    "module": "C1",
                    "scenario": null
                },
                {
                    "value": "0,00E+00",
                    "module": "C2",
                    "scenario": null
                },
                {
                    "value": "-8,64E-02",
                    "module": "C3",
                    "scenario": null
                },
                {
                    "value": "0,00E+00",
                    "module": "C4",
                    "scenario": null
                },
                {
                    "value": "0,00E+00",
                    "module": "D",
                    "scenario": null
                }
            ]
        },
        {
            "parameter": "PERT",
            "values": [
                {
                    "value": "5,82E+04",
                    "module": "A1-A3",
                    "scenario": null
                },
                {
                    "value": "1,51E+02",
                    "module": "A4",
                    "scenario": null
                },
                {
                    "value": "5,21E-01",
                    "module": "C1",
                    "scenario": null
                },
                {
                    "value": "9,42E+00",
                    "module": "C2",
                    "scenario": null
                },
                {
                    "value": "7,73E+01",
                    "module": "C3",
                    "scenario": null
                },
                {
                    "value": "4,89E+01",
                    "module": "C4",
                    "scenario": null
                },
                {
                    "value": "-4,24E+03",
                    "module": "D",
                    "scenario": null
                }
            ]
        },
        {
            "parameter": "PENRE",
            "values": [
                {
                    "value": "4,72E+05",
                    "module": "A1-A3",
                    "scenario": null
                },
                {
                    "value": "1,05E+04",
                    "module": "A4",
                    "scenario": null
                },
                {
                    "value": "9,63E+01",
                    "module": "C1",
                    "scenario": null
                },
                {
                    "value": "6,58E+02",
                    "module": "C2",
                    "scenario": null
                },
                {
                    "value": "6,80E+02",
                    "module": "C3",
                    "scenario": null
                },
                {
                    "value": "5,00E+02",
                    "module": "C4",
                    "scenario": null
                },
                {
                    "value": "-1,92E+04",
                    "module": "D",
                    "scenario": null
                }
            ]
        },
        {
            "parameter": "PENRM",
            "values": [
                {
                    "value": "1,03E+04",
                    "module": "A1-A3",
                    "scenario": null
                },
                {
                    "value": "0,00E+00",
                    "module": "A4",
                    "scenario": null
                },
                {
                    "value": "0,00E+00",
                    "module": "C1",
                    "scenario": null
                },
                {
                    "value": "0,00E+00",
                    "module": "C2",
                    "scenario": null
                },
                {
                    "value": "-1,03E+04",
                    "module": "C3",
                    "scenario": null
                },
                {
                    "value": "0,00E+00",
                    "module": "C4",
                    "scenario": null
                },
                {
                    "value": "0,00E+00",
                    "module": "D",
                    "scenario": null
                }
            ]
        },
        {
            "parameter": "PENRT",
            "values": [
                {
                    "value": "4,82E+05",
                    "module": "A1-A3",
                    "scenario": null
                },
                {
                    "value": "1,05E+04",
                    "module": "A4",
                    "scenario": null
                },
                {
                    "value": "9,63E+01",
                    "module": "C1",
                    "scenario": null
                },
                {
                    "value": "6,58E+02",
                    "module": "C2",
                    "scenario": null
                },
                {
                    "value": "-9,58E+03",
                    "module": "C3",
                    "scenario": null
                },
                {
                    "value": "5,00E+02",
                    "module": "C4",
                    "scenario": null
                },
                {
                    "value": "-1,92E+04",
                    "module": "D",
                    "scenario": null
                }
            ]
        },
        {
            "parameter": "SM",
            "values": [
                {
                    "value": "2,05E+03",
                    "module": "A1-A3",
                    "scenario": null
                },
                {
                    "value": "0,00E+00",
                    "module": "A4",
                    "scenario": null
                },
                {
                    "value": "4,73E-02",
                    "module": "C1",
                    "scenario": null
                },
                {
                    "value": "0,00E+00",
                    "module": "C2",
                    "scenario": null
                },
                {
                    "value": "0,00E+00",
                    "module": "C3",
                    "scenario": null
                },
                {
                    "value": "6,37E-01",
                    "module": "C4",
                    "scenario": null
                },
                {
                    "value": "2,48E+02",
                    "module": "D",
                    "scenario": null
                }
            ]
        },
        {
            "parameter": "RSF",
            "values": [
                {
                    "value": "8,98E+02",
                    "module": "A1-A3",
                    "scenario": null
                },
                {
                    "value": "5,39E+00",
                    "module": "A4",
                    "scenario": null
                },
                {
                    "value": "1,28E-02",
                    "module": "C1",
                    "scenario": null
                },
                {
                    "value": "3,37E-01",
                    "module": "C2",
                    "scenario": null
                },
                {
                    "value": "1,78E+00",
                    "module": "C3",
                    "scenario": null
                },
                {
                    "value": "6,73E-01",
                    "module": "C4",
                    "scenario": null
                },
                {
                    "value": "7,01E+01",
                    "module": "D",
                    "scenario": null
                }
            ]
        },
        {
            "parameter": "NRSF",
            "values": [
                {
                    "value": "4,31E+03",
                    "module": "A1-A3",
                    "scenario": null
                },
                {
                    "value": "1,93E+01",
                    "module": "A4",
                    "scenario": null
                },
                {
                    "value": "1,89E-01",
                    "module": "C1",
                    "scenario": null
                },
                {
                    "value": "1,20E+00",
                    "module": "C2",
                    "scenario": null
                },
                {
                    "value": "-4,60E-01",
                    "module": "C3",
                    "scenario": null
                },
                {
                    "value": "6,68E+00",
                    "module": "C4",
                    "scenario": null
                },
                {
                    "value": "1,41E+03",
                    "module": "D",
                    "scenario": null
                }
            ]
        },
        {
            "parameter": "FW",
            "values": [
                {
                    "value": "3,66E+02",
                    "module": "A1-A3",
                    "scenario": null
                },
                {
                    "value": "1,13E+00",
                    "module": "A4",
                    "scenario": null
                },
                {
                    "value": "4,96E-03",
                    "module": "C1",
                    "scenario": null
                },
                {
                    "value": "7,04E-02",
                    "module": "C2",
                    "scenario": null
                },
                {
                    "value": "2,05E+00",
                    "module": "C3",
                    "scenario": null
                },
                {
                    "value": "1,56E+00",
                    "module": "C4",
                    "scenario": null
                },
                {
                    "value": "-2,50E+01",
                    "module": "D",
                    "scenario": null
                }
            ]
        }
    ],
    "end_of_life_waste": [
        {
            "parameter": "HWD",
            "values": [
                {
                    "value": "2,82E+02",
                    "module": "A1-A3",
                    "scenario": null
                },
                {
                    "value": "5,43E-01",
                    "module": "A4",
                    "scenario": null
                },
                {
                    "value": "2,84E-03",
                    "module": "C1",
                    "scenario": null
                },
                {
                    "value": "3,39E-02",
                    "module": "C2",
                    "scenario": null
                },
                {
                    "value": "2,45E+00",
                    "module": "C3",
                    "scenario": null
                },
                {
                    "value": "4,52E+01",
                    "module": "C4",
                    "scenario": null
                },
                {
                    "value": "-1,60E+01",
                    "module": "D",
                    "scenario": null
                }
            ]
        },
        {
            "parameter": "NHWD",
            "values": [
                {
                    "value": "1,26E+04",
                    "module": "A1-A3",
                    "scenario": null
                },
                {
                    "value": "5,12E+02",
                    "module": "A4",
                    "scenario": null
                },
                {
                    "value": "1,14E-01",
                    "module": "C1",
                    "scenario": null
                },
                {
                    "value": "3,20E+01",
                    "module": "C2",
                    "scenario": null
                },
                {
                    "value": "3,77E+02",
                    "module": "C3",
                    "scenario": null
                },
                {
                    "value": "1,28E+03",
                    "module": "C4",
                    "scenario": null
                },
                {
                    "value": "-9,54E+02",
                    "module": "D",
                    "scenario": null
                }
            ]
        },
        {
            "parameter": "RWD",
            "values": [
                {
                    "value": "1,47E+00",
                    "module": "A1-A3",
                    "scenario": null
                },
                {
                    "value": "7,17E-02",
                    "module": "A4",
                    "scenario": null
                },
                {
                    "value": "6,69E-04",
                    "module": "C1",
                    "scenario": null
                },
                {
                    "value": "4,48E-03",
                    "module": "C2",
                    "scenario": null
                },
                {
                    "value": "1,40E-03",
                    "module": "C3",
                    "scenario": null
                },
                {
                    "value": "1,93E-03",
                    "module": "C4",
                    "scenario": null
                },
                {
                    "value": "-8,24E-03",
                    "module": "D",
                    "scenario": null
                }
            ]
        }
    ],
    "end_of_life_flow": [
        {
            "parameter": "CRU",
            "values": [
                {
                    "value": "0,00E+00",
                    "module": "A1-A3",
                    "scenario": null
                },
                {
                    "value": "0,00E+00",
                    "module": "A4",
                    "scenario": null
                },
                {
                    "value": "0,00E+00",
                    "module": "C1",
                    "scenario": null
                },
                {
                    "value": "0,00E+00",
                    "module": "C2",
                    "scenario": null
                },
                {
                    "value": "0,00E+00",
                    "module": "C3",
                    "scenario": null
                },
                {
                    "value": "0,00E+00",
                    "module": "C4",
                    "scenario": null
                },
                {
                    "value": "0,00E+00",
                    "module": "D",
                    "scenario": null
                }
            ]
        },
        {
            "parameter": "MFR",
            "values": [
                {
                    "value": "3,74E+00",
                    "module": "A1-A3",
                    "scenario": null
                },
                {
                    "value": "0,00E+00",
                    "module": "A4",
                    "scenario": null
                },
                {
                    "value": "4,64E-02",
                    "module": "C1",
                    "scenario": null
                },
                {
                    "value": "0,00E+00",
                    "module": "C2",
                    "scenario": null
                },
                {
                    "value": "3,47E+03",
                    "module": "C3",
                    "scenario": null
                },
                {
                    "value": "2,88E-02",
                    "module": "C4",
                    "scenario": null
                },
                {
                    "value": "-9,69E+00",
                    "module": "D",
                    "scenario": null
                }
            ]
        },
        {
            "parameter": "MER",
            "values": [
                {
                    "value": "3,30E+00",
                    "module": "A1-A3",
                    "scenario": null
                },
                {
                    "value": "0,00E+00",
                    "module": "A4",
                    "scenario": null
                },
                {
                    "value": "1,44E-04",
                    "module": "C1",
                    "scenario": null
                },
                {
                    "value": "0,00E+00",
                    "module": "C2",
                    "scenario": null
                },
                {
                    "value": "3,30E+01",
                    "module": "C3",
                    "scenario": null
                },
                {
                    "value": "4,64E-04",
                    "module": "C4",
                    "scenario": null
                },
                {
                    "value": "-1,28E+00",
                    "module": "D",
                    "scenario": null
                }
            ]
        },
        {
            "parameter": "EEE",
            "values": [
                {
                    "value": "3,45E-01",
                    "module": "A1-A3",
                    "scenario": null
                },
                {
                    "value": "0,00E+00",
                    "module": "A4",
                    "scenario": null
                },
                {
                    "value": "4,94E-04",
                    "module": "C1",
                    "scenario": null
                },
                {
                    "value": "0,00E+00",
                    "module": "C2",
                    "scenario": null
                },
                {
                    "value": "4,20E+02",
                    "module": "C3",
                    "scenario": null
                },
                {
                    "value": "1,80E-02",
                    "module": "C4",
                    "scenario": null
                },
                {
                    "value": "-3,13E+00",
                    "module": "D",
                    "scenario": null
                }
            ]
        },
        {
            "parameter": "EET",
            "values": [
                {
                    "value": "5,22E+00",
                    "module": "A1-A3",
                    "scenario": null
                },
                {
                    "value": "0,00E+00",
                    "module": "A4",
                    "scenario": null
                },
                {
                    "value": "7,47E-03",
                    "module": "C1",
                    "scenario": null
                },
                {
                    "value": "0,00E+00",
                    "module": "C2",
                    "scenario": null
                },
                {
                    "value": "6,35E+03",
                    "module": "C3",
                    "scenario": null
                },
                {
                    "value": "2,72E-01",
                    "module": "C4",
                    "scenario": null
                },
                {
                    "value": "-4,73E+01",
                    "module": "D",
                    "scenario": null
                }
            ]
        }
    ]
}