{
    "product_name": "Tegra 400 and 425",
    "epd_id": "NEPD-3767-2675-EN",
    "compliance": [
        "EN 15804+A2",
        "ISO 14025",
        "ISO 21930"
    ],
    "producer_name": "Norsk Wavin AS",
    "environmental_impact": [
        {
            "parameter": "GWP-total",
            "values": [
                {
                    "value": "4,77E-01",
                    "module": "A1-A3",
                    "scenario": null
                },
                {
                    "value": "8,11E-02",
                    "module": "A4",
                    "scenario": null
                },
                {
                    "value": "5,78E-01",
                    "module": "A5",
                    "scenario": null
                },
                {
                    "value": "0,00E+00",
                    "module": "C1",
                    "scenario": null
                },
                {
                    "value": "1,43E-02",
                    "module": "C2",
                    "scenario": null
                },
                {
                    "value": "5,22E-01",
                    "module": "C3",
                    "scenario": null
                },
                {
                    "value": "6,97E-03",
                    "module": "C4",
                    "scenario": null
                },
                {
                    "value": "-8,53E-01",
                    "module": "D",
                    "scenario": null
                }
            ]
        },
        {
            "parameter": "GWP-fossil",
            "values": [
                {
                    "value": "1,43E+00",
                    "module": "A1-A3",
                    "scenario": null
                },
                {
                    "value": "8,11E-02",
                    "module": "A4",
                    "scenario": null
                },
                {
                    "value": "5,77E-01",
                    "module": "A5",
                    "scenario": null
                },
                {
                    "value": "0,00E+00",
                    "module": "C1",
                    "scenario": null
                },
                {
                    "value": "1,43E-02",
                    "module": "C2",
                    "scenario": null
                },
                {
                    "value": "5,22E-01",
                    "module": "C3",
                    "scenario": null
                },
                {
                    "value": "6,98E-03",
                    "module": "C4",
                    "scenario": null
                },
                {
                    "value": "-8,52E-01",
                    "module": "D",
                    "scenario": null
                }
            ]
        },
        {
            "parameter": "GWP-biogenic",
            "values": [
                {
                    "value": "-9,51E-01",
                    "module": "A1-A3",
                    "scenario": null
                },
                {
                    "value": "4,38E-05",
                    "module": "A4",
                    "scenario": null
                },
                {
                    "value": "4,70E-04",
                    "module": "A5",
                    "scenario": null
                },
                {
                    "value": "0,00E+00",
                    "module": "C1",
                    "scenario": null
                },
                {
                    "value": "8,68E-06",
                    "module": "C2",
                    "scenario": null
                },
                {
                    "value": "-5,42E-04",
                    "module": "C3",
                    "scenario": null
                },
                {
                    "value": "6,14E-06",
                    "module": "C4",
                    "scenario": null
                },
                {
                    "value": "-7,44E-04",
                    "module": "D",
                    "scenario": null
                }
            ]
        },
        {
            "parameter": "GWP-luluc",
            "values": [
                {
                    "value": "9,40E-04",
                    "module": "A1-A3",
                    "scenario": null
                },
                {
                    "value": "3,04E-05",
                    "module": "A4",
                    "scenario": null
                },
                {
                    "value": "1,98E-04",
                    "module": "A5",
                    "scenario": null
                },
                {
                    "value": "0,00E+00",
                    "module": "C1",
                    "scenario": null
                },
                {
                    "value": "5,06E-06",
                    "module": "C2",
                    "scenario": null
                },
                {
                    "value": "7,78E-05",
                    "module": "C3",
                    "scenario": null
                },
                {
                    "value": "1,21E-07",
                    "module": "C4",
                    "scenario": null
                },
                {
                    "value": "-5,75E-04",
                    "module": "D",
                    "scenario": null
                }
            ]
        },
        {
            "parameter": "ODP",
            "values": [
                {
                    "value": "8,31E-08",
                    "module": "A1-A3",
                    "scenario": null
                },
                {
                    "value": "1,85E-08",
                    "module": "A4",
                    "scenario": null
                },
                {
                    "value": "1,32E-07",
                    "module": "A5",
                    "scenario": null
                },
                {
                    "value": "0,00E+00",
                    "module": "C1",
                    "scenario": null
                },
                {
                    "value": "3,30E-09",
                    "module": "C2",
                    "scenario": null
                },
                {
                    "value": "1,03E-08",
                    "module": "C3",
                    "scenario": null
                },
                {
                    "value": "1,76E-10",
                    "module": "C4",
                    "scenario": null
                },
                {
                    "value": "-5,32E-08",
                    "module": "D",
                    "scenario": null
                }
            ]
        },
        {
            "parameter": "AP",
            "values": [
                {
                    "value": "6,00E-03",
                    "module": "A1-A3",
                    "scenario": null
                },
                {
                    "value": "6,37E-04",
                    "module": "A4",
                    "scenario": null
                },
                {
                    "value": "3,46E-03",
                    "module": "A5",
                    "scenario": null
                },
                {
                    "value": "0,00E+00",
                    "module": "C1",
                    "scenario": null
                },
                {
                    "value": "8,15E-05",
                    "module": "C2",
                    "scenario": null
                },
                {
                    "value": "4,40E-04",
                    "module": "C3",
                    "scenario": null
                },
                {
                    "value": "4,22E-06",
                    "module": "C4",
                    "scenario": null
                },
                {
                    "value": "-2,69E-03",
                    "module": "D",
                    "scenario": null
                }
            ]
        },
        {
            "parameter": "POCP",
            "values": [
                {
                    "value": "5,34E-03",
                    "module": "A1-A3",
                    "scenario": null
                },
                {
                    "value": "6,31E-04",
                    "module": "A4",
                    "scenario": null
                },
                {
                    "value": "3,96E-03",
                    "module": "A5",
                    "scenario": null
                },
                {
                    "value": "0,00E+00",
                    "module": "C1",
                    "scenario": null
                },
                {
                    "value": "9,18E-05",
                    "module": "C2",
                    "scenario": null
                },
                {
                    "value": "4,45E-04",
                    "module": "C3",
                    "scenario": null
                },
                {
                    "value": "6,40E-06",
                    "module": "C4",
                    "scenario": null
                },
                {
                    "value": "-2,66E-03",
                    "module": "D",
                    "scenario": null
                }
            ]
        },
        {
            "parameter": "ADPE",
            "values": [
                {
                    "value": "7,20E-05",
                    "module": "A1-A3",
                    "scenario": null
                },
                {
                    "value": "1,97E-06",
                    "module": "A4",
                    "scenario": null
                },
                {
                    "value": "1,45E-05",
                    "module": "A5",
                    "scenario": null
                },
                {
                    "value": "0,00E+00",
                    "module": "C1",
                    "scenario": null
                },
                {
                    "value": "3,70E-07",
                    "module": "C2",
                    "scenario": null
                },
                {
                    "value": "1,69E-06",
                    "module": "C3",
                    "scenario": null
                },
                {
                    "value": "4,25E-09",
                    "module": "C4",
                    "scenario": null
                },
                {
                    "value": "-8,17E-06",
                    "module": "D",
                    "scenario": null
                }
            ]
        },
        {
            "parameter": "ADPF",
            "values": [
                {
                    "value": "4,48E+01",
                    "module": "A1-A3",
                    "scenario": null
                },
                {
                    "value": "1,23E+00",
                    "module": "A4",
                    "scenario": null
                },
                {
                    "value": "8,82E+00",
                    "module": "A5",
                    "scenario": null
                },
                {
                    "value": "0,00E+00",
                    "module": "C1",
                    "scenario": null
                },
                {
                    "value": "2,19E-01",
                    "module": "C2",
                    "scenario": null
                },
                {
                    "value": "1,36E+00",
                    "module": "C3",
                    "scenario": null
                },
                {
                    "value": "1,29E-02",
                    "module": "C4",
                    "scenario": null
                },
                {
                    "value": "-2,39E+01",
                    "module": "D",
                    "scenario": null
                }
            ]
        },
        {
            "parameter": "WDP",
            "values": [
                {
                    "value": "8,81E-01",
                    "module": "A1-A3",
                    "scenario": null
                },
                {
                    "value": "3,62E-03",
                    "module": "A4",
                    "scenario": null
                },
                {
                    "value": "3,22E-02",
                    "module": "A5",
                    "scenario": null
                },
                {
                    "value": "0,00E+00",
                    "module": "C1",
                    "scenario": null
                },
                {
                    "value": "6,74E-04",
                    "module": "C2",
                    "scenario": null
                },
                {
                    "value": "2,77E-02",
                    "module": "C3",
                    "scenario": null
                },
                {
                    "value": "6,78E-05",
                    "module": "C4",
                    "scenario": null
                },
                {
                    "value": "-3,93E-01",
                    "module": "D",
                    "scenario": null
                }
            ]
        },
        {
            "parameter": "EP-freshwater",
            "values": [
                {
                    "value": "3,04E-05",
                    "module": "A1-A3",
                    "scenario": null
                },
                {
                    "value": "6,38E-07",
                    "module": "A4",
                    "scenario": null
                },
                {
                    "value": "4,78E-06",
                    "module": "A5",
                    "scenario": null
                },
                {
                    "value": "0,00E+00",
                    "module": "C1",
                    "scenario": null
                },
                {
                    "value": "1,23E-07",
                    "module": "C2",
                    "scenario": null
                },
                {
                    "value": "2,35E-06",
                    "module": "C3",
                    "scenario": null
                },
                {
                    "value": "5,76E-09",
                    "module": "C4",
                    "scenario": null
                },
                {
                    "value": "-1,38E-05",
                    "module": "D",
                    "scenario": null
                }
            ]
        },
        {
            "parameter": "EP-marine",
            "values": [
                {
                    "value": "1,11E-03",
                    "module": "A1-A3",
                    "scenario": null
                },
                {
                    "value": "2,05E-04",
                    "module": "A4",
                    "scenario": null
                },
                {
                    "value": "1,26E-03",
                    "module": "A5",
                    "scenario": null
                },
                {
                    "value": "0,00E+00",
                    "module": "C1",
                    "scenario": null
                },
                {
                    "value": "2,91E-05",
                    "module": "C2",
                    "scenario": null
                },
                {
                    "value": "1,29E-04",
                    "module": "C3",
                    "scenario": null
                },
                {
                    "value": "3,18E-06",
                    "module": "C4",
                    "scenario": null
                },
                {
                    "value": "-5,54E-04",
                    "module": "D",
                    "scenario": null
                }
            ]
        },
        {
            "parameter": "EP-terrestrial",
            "values": [
                {
                    "value": "1,25E-02",
                    "module": "A1-A3",
                    "scenario": null
                },
                {
                    "value": "2,26E-03",
                    "module": "A4",
                    "scenario": null
                },
                {
                    "value": "1,39E-02",
                    "module": "A5",
                    "scenario": null
                },
                {
                    "value": "0,00E+00",
                    "module": "C1",
                    "scenario": null
                },
                {
                    "value": "3,21E-04",
                    "module": "C2",
                    "scenario": null
                },
                {
                    "value": "1,42E-03",
                    "module": "C3",
                    "scenario": null
                },
                {
                    "value": "1,71E-05",
                    "module": "C4",
                    "scenario": null
                },
                {
                    "value": "-6,18E-03",
                    "module": "D",
                    "scenario": null
                }
            ]
        },
        {
            "parameter": "GWP-IOBC",
            "values": []
        }
    ],
    "additional_environmental_impact": [
        {
            "parameter": "PM",
            "values": [
                {
                    "value": "6,71E-08",
                    "module": "A1-A3",
                    "scenario": null
                },
                {
                    "value": "6,93E-09",
                    "module": "A4",
                    "scenario": null
                },
                {
                    "value": "5,87E-08",
                    "module": "A5",
                    "scenario": null
                },
                {
                    "value": "0,00E+00",
                    "module": "C1",
                    "scenario": null
                },
                {
                    "value": "1,29E-09",
                    "module": "C2",
                    "scenario": null
                },
                {
                    "value": "7,04E-09",
                    "module": "C3",
                    "scenario": null
                },
                {
                    "value": "8,90E-11",
                    "module": "C4",
                    "scenario": null
                },
                {
                    "value": "-3,22E-08",
                    "module": "D",
                    "scenario": null
                }
            ]
        },
        {
            "parameter": "ETP-fw",
            "values": [
                {
                    "value": "1,53E+01",
                    "module": "A1-A3",
                    "scenario": null
                },
                {
                    "value": "9,82E-01",
                    "module": "A4",
                    "scenario": null
                },
                {
                    "value": "7,12E+00",
                    "module": "A5",
                    "scenario": null
                },
                {
                    "value": "0,00E+00",
                    "module": "C1",
                    "scenario": null
                },
                {
                    "value": "1,78E-01",
                    "module": "C2",
                    "scenario": null
                },
                {
                    "value": "1,72E+00",
                    "module": "C3",
                    "scenario": null
                },
                {
                    "value": "1,21E-02",
                    "module": "C4",
                    "scenario": null
                },
                {
                    "value": "-5,64E+00",
                    "module": "D",
                    "scenario": null
                }
            ]
        },
        {
            "parameter": "HTP-c",
            "values": [
                {
                    "value": "9,03E-10",
                    "module": "A1-A3",
                    "scenario": null
                },
                {
                    "value": "3,70E-11",
                    "module": "A4",
                    "scenario": null
                },
                {
                    "value": "2,62E-10",
                    "module": "A5",
                    "scenario": null
                },
                {
                    "value": "0,00E+00",
                    "module": "C1",
                    "scenario": null
                },
                {
                    "value": "6,00E-12",
                    "module": "C2",
                    "scenario": null
                },
                {
                    "value": "1,85E-10",
                    "module": "C3",
                    "scenario": null
                },
                {
                    "value": "0,00E+00",
                    "module": "C4",
                    "scenario": null
                },
                {
                    "value": "-4,58E-10",
                    "module": "D",
                    "scenario": null
                }
            ]
        },
        {
            "parameter": "HTP-nc",
            "values": [
                {
                    "value": "1,54E-08",
                    "module": "A1-A3",
                    "scenario": null
                },
                {
                    "value": "1,15E-09",
                    "module": "A4",
                    "scenario": null
                },
                {
                    "value": "8,43E-09",
                    "module": "A5",
                    "scenario": null
                },
                {
                    "value": "0,00E+00",
                    "module": "C1",
                    "scenario": null
                },
                {
                    "value": "2,12E-10",
                    "module": "C2",
                    "scenario": null
                },
                {
                    "value": "2,34E-09",
                    "module": "C3",
                    "scenario": null
                },
                {
                    "value": "7,00E-12",
                    "module": "C4",
                    "scenario": null
                },
                {
                    "value": "-5,73E-09",
                    "module": "D",
                    "scenario": null
                }
            ]
        },
        {
            "parameter": "SQP",
            "values": [
                {
                    "value": "8,29E+01",
                    "module": "A1-A3",
                    "scenario": null
                },
                {
                    "value": "9,91E-01",
                    "module": "A4",
                    "scenario": null
                },
                {
                    "value": "7,31E+00",
                    "module": "A5",
                    "scenario": null
                },
                {
                    "value": "0,00E+00",
                    "module": "C1",
                    "scenario": null
                },
                {
                    "value": "1,88E-01",
                    "module": "C2",
                    "scenario": null
                },
                {
                    "value": "1,08E+00",
                    "module": "C3",
                    "scenario": null
                },
                {
                    "value": "3,30E-02",
                    "module": "C4",
                    "scenario": null
                },
                {
                    "value": "-6,61E+01",
                    "module": "D",
                    "scenario": null
                }
            ]
        },
        {
            "parameter": "IRP",
            "values": [
                {
                    "value": "4,09E-02",
                    "module": "A1-A3",
                    "scenario": null
                },
                {
                    "value": "5,36E-03",
                    "module": "A4",
                    "scenario": null
                },
                {
                    "value": "3,90E-02",
                    "module": "A5",
                    "scenario": null
                },
                {
                    "value": "0,00E+00",
                    "module": "C1",
                    "scenario": null
                },
                {
                    "value": "9,59E-04",
                    "module": "C2",
                    "scenario": null
                },
                {
                    "value": "4,08E-03",
                    "module": "C3",
                    "scenario": null
                },
                {
                    "value": "5,98E-05",
                    "module": "C4",
                    "scenario": null
                },
                {
                    "value": "-1,67E-02",
                    "module": "D",
                    "scenario": null
                }
            ]
        }
    ],
    "resource_use": [
        {
            "parameter": "PERE",
            "values": [
                {
                    "value": "1,71E+01",
                    "module": "A1-A3",
                    "scenario": null
                },
                {
                    "value": "1,69E-02",
                    "module": "A4",
                    "scenario": null
                },
                {
                    "value": "1,51E-01",
                    "module": "A5",
                    "scenario": null
                },
                {
                    "value": "0,00E+00",
                    "module": "C1",
                    "scenario": null
                },
                {
                    "value": "3,15E-03",
                    "module": "C2",
                    "scenario": null
                },
                {
                    "value": "6,70E-02",
                    "module": "C3",
                    "scenario": null
                },
                {
                    "value": "5,05E-04",
                    "module": "C4",
                    "scenario": null
                },
                {
                    "value": "-9,91E+00",
                    "module": "D",
                    "scenario": null
                }
            ]
        },
        {
            "parameter": "PERM",
            "values": [
                {
                    "value": "0,00E+00",
                    "module": "A1-A3",
                    "scenario": null
                },
                {
                    "value": "0,00E+00",
                    "module": "A4",
                    "scenario": null
                },
                {
                    "value": "0,00E+00",
                    "module": "A5",
                    "scenario": null
                },
                {
                    "value": "0,00E+00",
                    "module": "C1",
                    "scenario": null
                },
                {
                    "value": "0,00E+00",
                    "module": "C2",
                    "scenario": null
                },
                {
                    "value": "0,00E+00",
                    "module": "C3",
                    "scenario": null
                },
                {
                    "value": "0,00E+00",
                    "module": "C4",
                    "scenario": null
                },
                {
                    "value": "0,00E+00",
                    "module": "D",
                    "scenario": null
                }
            ]
        },
        {
            "parameter": "PERT",
            "values": [
                {
                    "value": "1,71E+01",
                    "module": "A1-A3",
                    "scenario": null
                },
                {
                    "value": "1,69E-02",
                    "module": "A4",
                    "scenario": null
                },
                {
                    "value": "1,51E-01",
                    "module": "A5",
                    "scenario": null
                },
                {
                    "value": "0,00E+00",
                    "module": "C1",
                    "scenario": null
                },
                {
                    "value": "3,15E-03",
                    "module": "C2",
                    "scenario": null
                },
                {
                    "value": "6,70E-02",
                    "module": "C3",
                    "scenario": null
                },
                {
                    "value": "5,05E-04",
                    "module": "C4",
                    "scenario": null
                },
                {
                    "value": "-9,91E+00",
                    "module": "D",
                    "scenario": null
                }
            ]
        },
        {
            "parameter": "PENRE",
            "values": [
                {
                    "value": "4,80E+01",
                    "module": "A1-A3",
                    "scenario": null
                },
                {
                    "value": "1,30E+00",
                    "module": "A4",
                    "scenario": null
                },
                {
                    "value": "9,36E+00",
                    "module": "A5",
                    "scenario": null
                },
                {
                    "value": "0,00E+00",
                    "module": "C1",
                    "scenario": null
                },
                {
                    "value": "2,33E-01",
                    "module": "C2",
                    "scenario": null
                },
                {
                    "value": "1,45E+00",
                    "module": "C3",
                    "scenario": null
                },
                {
                    "value": "1,37E-02",
                    "module": "C4",
                    "scenario": null
                },
                {
                    "value": "-2,58E+01",
                    "module": "D",
                    "scenario": null
                }
            ]
        },
        {
            "parameter": "PENRM",
            "values": [
                {
                    "value": "0,00E+00",
                    "module": "A1-A3",
                    "scenario": null
                },
                {
                    "value": "0,00E+00",
                    "module": "A4",
                    "scenario": null
                },
                {
                    "value": "0,00E+00",
                    "module": "A5",
                    "scenario": null
                },
                {
                    "value": "0,00E+00",
                    "module": "C1",
                    "scenario": null
                },
                {
                    "value": "0,00E+00",
                    "module": "C2",
                    "scenario": null
                },
                {
                    "value": "0,00E+00",
                    "module": "C3",
                    "scenario": null
                },
                {
                    "value": "0,00E+00",
                    "module": "C4",
                    "scenario": null
                },
                {
                    "value": "0,00E+00",
                    "module": "D",
                    "scenario": null
                }
            ]
        },
        {
            "parameter": "PENRT",
            "values": [
                {
                    "value": "4,80E+01",
                    "module": "A1-A3",
                    "scenario": null
                },
                {
                    "value": "1,30E+00",
                    "module": "A4",
                    "scenario": null
                },
                {
                    "value": "9,36E+00",
                    "module": "A5",
                    "scenario": null
                },
                {
                    "value": "0,00E+00",
                    "module": "C1",
                    "scenario": null
                },
                {
                    "value": "2,33E-01",
                    "module": "C2",
                    "scenario": null
                },
                {
                    "value": "1,45E+00",
                    "module": "C3",
                    "scenario": null
                },
                {
                    "value": "1,37E-02",
                    "module": "C4",
                    "scenario": null
                },
                {
                    "value": "-2,58E+01",
                    "module": "D",
                    "scenario": null
                }
            ]
        },
        {
            "parameter": "SM",
            "values": [
                {
                    "value": "0,00E+00",
                    "module": "A1-A3",
                    "scenario": null
                },
                {
                    "value": "0,00E+00",
                    "module": "A4",
                    "scenario": null
                },
                {
                    "value": "0,00E+00",
                    "module": "A5",
                    "scenario": null
                },
                {
                    "value": "0,00E+00",
                    "module": "C1",
                    "scenario": null
                },
                {
                    "value": "0,00E+00",
                    "module": "C2",
                    "scenario": null
                },
                {
                    "value": "0,00E+00",
                    "module": "C3",
                    "scenario": null
                },
                {
                    "value": "0,00E+00",
                    "module": "C4",
                    "scenario": null
                },
                {
                    "value": "0,00E+00",
                    "module": "D",
                    "scenario": null
                }
            ]
        },
        {
            "parameter": "RSF",
            "values": [
                {
                    "value": "0,00E+00",
                    "module": "A1-A3",
                    "scenario": null
                },
                {
                    "value": "0,00E+00",
                    "module": "A4",
                    "scenario": null
                },
                {
                    "value": "0,00E+00",
                    "module": "A5",
                    "scenario": null
                },
                {
                    "value": "0,00E+00",
                    "module": "C1",
                    "scenario": null
                },
                {
                    "value": "0,00E+00",
                    "module": "C2",
                    "scenario": null
                },
                {
                    "value": "0,00E+00",
                    "module": "C3",
                    "scenario": null
                },
                {
                    "value": "0,00E+00",
                    "module": "C4",
                    "scenario": null
                },
                {
                    "value": "0,00E+00",
                    "module": "D",
                    "scenario": null
                }
            ]
        },
        {
            "parameter": "NRSF",
            "values": [
                {
                    "value": "0,00E+00",
                    "module": "A1-A3",
                    "scenario": null
                },
                {
                    "value": "0,00E+00",
                    "module": "A4",
                    "scenario": null
                },
                {
                    "value": "0,00E+00",
                    "module": "A5",
                    "scenario": null
                },
                {
                    "value": "0,00E+00",
                    "module": "C1",
                    "scenario": null
                },
                {
                    "value": "0,00E+00",
                    "module": "C2",
                    "scenario": null
                },
                {
                    "value": "0,00E+00",
                    "module": "C3",
                    "scenario": null
                },
                {
                    "value": "0,00E+00",
                    "module": "C4",
                    "scenario": null
                },
                {
                    "value": "0,00E+00",
                    "module": "D",
                    "scenario": null
                }
            ]
        },
        {
            "parameter": "FW",
            "values": [
                {
                    "value": "1,51E-02",
                    "module": "A1-A3",
                    "scenario": null
                },
                {
                    "value": "1,34E-04",
                    "module": "A4",
                    "scenario": null
                },
                {
                    "value": "4,99E-03",
                    "module": "A5",
                    "scenario": null
                },
                {
                    "value": "0,00E+00",
                    "module": "C1",
                    "scenario": null
                },
                {
                    "value": "2,48E-05",
                    "module": "C2",
                    "scenario": null
                },
                {
                    "value": "9,33E-04",
                    "module": "C3",
                    "scenario": null
                },
                {
                    "value": "1,59E-05",
                    "module": "C4",
                    "scenario": null
                },
                {
                    "value": "-6,45E-03",
                    "module": "D",
                    "scenario": null
                }
            ]
        }
    ],
    "end_of_life_waste": [
        {
            "parameter": "HWD",
            "values": [
                {
                    "value": "1,49E-05",
                    "module": "A1-A3",
                    "scenario": null
                },
                {
                    "value": "3,00E-06",
                    "module": "A4",
                    "scenario": null
                },
                {
                    "value": "2,26E-05",
                    "module": "A5",
                    "scenario": null
                },
                {
                    "value": "0,00E+00",
                    "module": "C1",
                    "scenario": null
                },
                {
                    "value": "5,61E-07",
                    "module": "C2",
                    "scenario": null
                },
                {
                    "value": "2,28E-06",
                    "module": "C3",
                    "scenario": null
                },
                {
                    "value": "1,55E-08",
                    "module": "C4",
                    "scenario": null
                },
                {
                    "value": "-1,16E-05",
                    "module": "D",
                    "scenario": null
                }
            ]
        },
        {
            "parameter": "NHWD",
            "values": [
                {
                    "value": "1,31E-01",
                    "module": "A1-A3",
                    "scenario": null
                },
                {
                    "value": "7,11E-02",
                    "module": "A4",
                    "scenario": null
                },
                {
                    "value": "5,13E-01",
                    "module": "A5",
                    "scenario": null
                },
                {
                    "value": "0,00E+00",
                    "module": "C1",
                    "scenario": null
                },
                {
                    "value": "1,36E-02",
                    "module": "C2",
                    "scenario": null
                },
                {
                    "value": "6,86E-02",
                    "module": "C3",
                    "scenario": null
                },
                {
                    "value": "5,66E-02",
                    "module": "C4",
                    "scenario": null
                },
                {
                    "value": "-5,32E-02",
                    "module": "D",
                    "scenario": null
                }
            ]
        },
        {
            "parameter": "RWD",
            "values": [
                {
                    "value": "4,48E-05",
                    "module": "A1-A3",
                    "scenario": null
                },
                {
                    "value": "8,36E-06",
                    "module": "A4",
                    "scenario": null
                },
                {
                    "value": "6,01E-05",
                    "module": "A5",
                    "scenario": null
                },
                {
                    "value": "0,00E+00",
                    "module": "C1",
                    "scenario": null
                },
                {
                    "value": "1,49E-06",
                    "module": "C2",
                    "scenario": null
                },
                {
                    "value": "5,17E-06",
                    "module": "C3",
                    "scenario": null
                },
                {
                    "value": "8,41E-08",
                    "module": "C4",
                    "scenario": null
                },
                {
                    "value": "-1,73E-05",
                    "module": "D",
                    "scenario": null
                }
            ]
        }
    ],
    "end_of_life_flow": [
        {
            "parameter": "CRU",
            "values": [
                {
                    "value": "0,00E+00",
                    "module": "A1-A3",
                    "scenario": null
                },
                {
                    "value": "0,00E+00",
                    "module": "A4",
                    "scenario": null
                },
                {
                    "value": "1,51E-01",
                    "module": "A5",
                    "scenario": null
                },
                {
                    "value": "0,00E+00",
                    "module": "C1",
                    "scenario": null
                },
                {
                    "value": "0,00E+00",
                    "module": "C2",
                    "scenario": null
                },
                {
                    "value": "0,00E+00",
                    "module": "C3",
                    "scenario": null
                },
                {
                    "value": "0,00E+00",
                    "module": "C4",
                    "scenario": null
                },
                {
                    "value": "0,00E+00",
                    "module": "D",
                    "scenario": null
                }
            ]
        },
        {
            "parameter": "MFR",
            "values": [
                {
                    "value": "0,00E+00",
                    "module": "A1-A3",
                    "scenario": null
                },
                {
                    "value": "0,00E+00",
                    "module": "A4",
                    "scenario": null
                },
                {
                    "value": "5,30E-02",
                    "module": "A5",
                    "scenario": null
                },
                {
                    "value": "0,00E+00",
                    "module": "C1",
                    "scenario": null
                },
                {
                    "value": "0,00E+00",
                    "module": "C2",
                    "scenario": null
                },
                {
                    "value": "4,62E-01",
                    "module": "C3",
                    "scenario": null
                },
                {
                    "value": "0,00E+00",
                    "module": "C4",
                    "scenario": null
                },
                {
                    "value": "0,00E+00",
                    "module": "D",
                    "scenario": null
                }
            ]
        },
        {
            "parameter": "MER",
            "values": [
                {
                    "value": "0,00E+00",
                    "module": "A1-A3",
                    "scenario": null
                },
                {
                    "value": "0,00E+00",
                    "module": "A4",
                    "scenario": null
                },
                {
                    "value": "1,24E-01",
                    "module": "A5",
                    "scenario": null
                },
                {
                    "value": "0,00E+00",
                    "module": "C1",
                    "scenario": null
                },
                {
                    "value": "0,00E+00",
                    "module": "C2",
                    "scenario": null
                },
                {
                    "value": "1,80E-01",
                    "module": "C3",
                    "scenario": null
                },
                {
                    "value": "0,00E+00",
                    "module": "C4",
                    "scenario": null
                },
                {
                    "value": "0,00E+00",
                    "module": "D",
                    "scenario": null
                }
            ]
        },
        {
            "parameter": "EEE",
            "values": [
                {
                    "value": "0,00E+00",
                    "module": "A1-A3",
                    "scenario": null
                },
                {
                    "value": "0,00E+00",
                    "module": "A4",
                    "scenario": null
                },
                {
                    "value": "0,00E+00",
                    "module": "A5",
                    "scenario": null
                },
                {
                    "value": "0,00E+00",
                    "module": "C1",
                    "scenario": null
                },
                {
                    "value": "0,00E+00",
                    "module": "C2",
                    "scenario": null
                },
                {
                    "value": "0,00E+00",
                    "module": "C3",
                    "scenario": null
                },
                {
                    "value": "0,00E+00",
                    "module": "C4",
                    "scenario": null
                },
                {
                    "value": "5,48E+00",
                    "module": "D",
                    "scenario": null
                }
            ]
        },
        {
            "parameter": "EET",
            "values": [
                {
                    "value": "0,00E+00",
                    "module": "A1-A3",
                    "scenario": null
                },
                {
                    "value": "0,00E+00",
                    "module": "A4",
                    "scenario": null
                },
                {
                    "value": "0,00E+00",
                    "module": "A5",
                    "scenario": null
                },
                {
                    "value": "0,00E+00",
                    "module": "C1",
                    "scenario": null
                },
                {
                    "value": "0,00E+00",
                    "module": "C2",
                    "scenario": null
                },
                {
                    "value": "0,00E+00",
                    "module": "C3",
                    "scenario": null
                },
                {
                    "value": "0,00E+00",
                    "module": "C4",
                    "scenario": null
                },
                {
                    "value": "8,30E-01",
                    "module": "D",
                    "scenario": null
                }
            ]
        }
    ]
}