{
    "product_name": "RMC 25 MPa Kantsten CEM II/A-LL 42,5 R",
    "epd_id": "NEPD-8779-8441",
    "compliance": [
        "EN 15804+A2",
        "ISO 14025",
        "ISO 21930"
    ],
    "producer_name": "Heidelberg Materials Beton Danmark A/S",
    "environmental_impact": [
        {
            "parameter": "GWP-total",
            "values": [
                {
                    "value": "1,25E+02",
                    "module": "A1",
                    "scenario": null
                },
                {
                    "value": "7,89E+00",
                    "module": "A2",
                    "scenario": null
                },
                {
                    "value": "3,93E+00",
                    "module": "A3",
                    "scenario": null
                },
                {
                    "value": "5,11E+00",
                    "module": "A4",
                    "scenario": null
                },
                {
                    "value": "9,38E+00",
                    "module": "C1",
                    "scenario": null
                },
                {
                    "value": "5,11E+00",
                    "module": "C2",
                    "scenario": null
                },
                {
                    "value": "1,63E+00",
                    "module": "C3",
                    "scenario": null
                },
                {
                    "value": "3,26E-01",
                    "module": "C4",
                    "scenario": null
                },
                {
                    "value": "-5,30E+00",
                    "module": "D",
                    "scenario": null
                },
                {
                    "value": "1,37E+02",
                    "module": "A1A3",
                    "scenario": null
                }
            ]
        },
        {
            "parameter": "GWP-fossil",
            "values": [
                {
                    "value": "1,25E+02",
                    "module": "A1",
                    "scenario": null
                },
                {
                    "value": "7,89E+00",
                    "module": "A2",
                    "scenario": null
                },
                {
                    "value": "3,92E+00",
                    "module": "A3",
                    "scenario": null
                },
                {
                    "value": "5,10E+00",
                    "module": "A4",
                    "scenario": null
                },
                {
                    "value": "9,38E+00",
                    "module": "C1",
                    "scenario": null
                },
                {
                    "value": "5,10E+00",
                    "module": "C2",
                    "scenario": null
                },
                {
                    "value": "1,61E+00",
                    "module": "C3",
                    "scenario": null
                },
                {
                    "value": "3,25E-01",
                    "module": "C4",
                    "scenario": null
                },
                {
                    "value": "-5,19E+00",
                    "module": "D",
                    "scenario": null
                },
                {
                    "value": "1,37E+02",
                    "module": "A1A3",
                    "scenario": null
                }
            ]
        },
        {
            "parameter": "GWP-biogenic",
            "values": [
                {
                    "value": "4,55E-02",
                    "module": "A1",
                    "scenario": null
                },
                {
                    "value": "2,80E-03",
                    "module": "A2",
                    "scenario": null
                },
                {
                    "value": "-8,18E-03",
                    "module": "A3",
                    "scenario": null
                },
                {
                    "value": "2,19E-03",
                    "module": "A4",
                    "scenario": null
                },
                {
                    "value": "1,76E-03",
                    "module": "C1",
                    "scenario": null
                },
                {
                    "value": "2,19E-03",
                    "module": "C2",
                    "scenario": null
                },
                {
                    "value": "1,39E-02",
                    "module": "C3",
                    "scenario": null
                },
                {
                    "value": "2,77E-04",
                    "module": "C4",
                    "scenario": null
                },
                {
                    "value": "-1,04E-01",
                    "module": "D",
                    "scenario": null
                },
                {
                    "value": "4,01E-02",
                    "module": "A1A3",
                    "scenario": null
                }
            ]
        },
        {
            "parameter": "GWP-luluc",
            "values": [
                {
                    "value": "8,85E-03",
                    "module": "A1",
                    "scenario": null
                },
                {
                    "value": "2,41E-03",
                    "module": "A2",
                    "scenario": null
                },
                {
                    "value": "1,69E-02",
                    "module": "A3",
                    "scenario": null
                },
                {
                    "value": "1,56E-03",
                    "module": "A4",
                    "scenario": null
                },
                {
                    "value": "7,39E-04",
                    "module": "C1",
                    "scenario": null
                },
                {
                    "value": "1,56E-03",
                    "module": "C2",
                    "scenario": null
                },
                {
                    "value": "2,23E-03",
                    "module": "C3",
                    "scenario": null
                },
                {
                    "value": "6,38E-05",
                    "module": "C4",
                    "scenario": null
                },
                {
                    "value": "-3,51E-03",
                    "module": "D",
                    "scenario": null
                },
                {
                    "value": "2,81E-02",
                    "module": "A1A3",
                    "scenario": null
                }
            ]
        },
        {
            "parameter": "ODP",
            "values": [
                {
                    "value": "2,83E-06",
                    "module": "A1",
                    "scenario": null
                },
                {
                    "value": "1,76E-06",
                    "module": "A2",
                    "scenario": null
                },
                {
                    "value": "5,97E-07",
                    "module": "A3",
                    "scenario": null
                },
                {
                    "value": "1,23E-06",
                    "module": "A4",
                    "scenario": null
                },
                {
                    "value": "2,03E-06",
                    "module": "C1",
                    "scenario": null
                },
                {
                    "value": "1,23E-06",
                    "module": "C2",
                    "scenario": null
                },
                {
                    "value": "3,18E-07",
                    "module": "C3",
                    "scenario": null
                },
                {
                    "value": "1,58E-07",
                    "module": "C4",
                    "scenario": null
                },
                {
                    "value": "-9,46E-07",
                    "module": "D",
                    "scenario": null
                },
                {
                    "value": "5,19E-06",
                    "module": "A1A3",
                    "scenario": null
                }
            ]
        },
        {
            "parameter": "AP",
            "values": [
                {
                    "value": "3,36E-01",
                    "module": "A1",
                    "scenario": null
                },
                {
                    "value": "8,58E-02",
                    "module": "A2",
                    "scenario": null
                },
                {
                    "value": "1,72E-02",
                    "module": "A3",
                    "scenario": null
                },
                {
                    "value": "1,64E-02",
                    "module": "A4",
                    "scenario": null
                },
                {
                    "value": "9,81E-02",
                    "module": "C1",
                    "scenario": null
                },
                {
                    "value": "1,64E-02",
                    "module": "C2",
                    "scenario": null
                },
                {
                    "value": "1,30E-02",
                    "module": "C3",
                    "scenario": null
                },
                {
                    "value": "3,17E-03",
                    "module": "C4",
                    "scenario": null
                },
                {
                    "value": "-4,67E-02",
                    "module": "D",
                    "scenario": null
                },
                {
                    "value": "4,39E-01",
                    "module": "A1A3",
                    "scenario": null
                }
            ]
        },
        {
            "parameter": "POCP",
            "values": [
                {
                    "value": "2,74E-01",
                    "module": "A1",
                    "scenario": null
                },
                {
                    "value": "6,62E-02",
                    "module": "A2",
                    "scenario": null
                },
                {
                    "value": "1,56E-02",
                    "module": "A3",
                    "scenario": null
                },
                {
                    "value": "1,58E-02",
                    "module": "A4",
                    "scenario": null
                },
                {
                    "value": "1,31E-01",
                    "module": "C1",
                    "scenario": null
                },
                {
                    "value": "1,58E-02",
                    "module": "C2",
                    "scenario": null
                },
                {
                    "value": "1,18E-02",
                    "module": "C3",
                    "scenario": null
                },
                {
                    "value": "3,75E-03",
                    "module": "C4",
                    "scenario": null
                },
                {
                    "value": "-5,03E-02",
                    "module": "D",
                    "scenario": null
                },
                {
                    "value": "3,56E-01",
                    "module": "A1A3",
                    "scenario": null
                }
            ]
        },
        {
            "parameter": "ADPE",
            "values": [
                {
                    "value": "5,28E+01",
                    "module": "A1",
                    "scenario": null
                },
                {
                    "value": "1,08E-04",
                    "module": "A2",
                    "scenario": null
                },
                {
                    "value": "4,57E-05",
                    "module": "A3",
                    "scenario": null
                },
                {
                    "value": "9,09E-05",
                    "module": "A4",
                    "scenario": null
                },
                {
                    "value": "1,44E-05",
                    "module": "C1",
                    "scenario": null
                },
                {
                    "value": "9,09E-05",
                    "module": "C2",
                    "scenario": null
                },
                {
                    "value": "2,04E-05",
                    "module": "C3",
                    "scenario": null
                },
                {
                    "value": "2,88E-06",
                    "module": "C4",
                    "scenario": null
                },
                {
                    "value": "-4,61E-04",
                    "module": "D",
                    "scenario": null
                },
                {
                    "value": "5,28E+01",
                    "module": "A1A3",
                    "scenario": null
                }
            ]
        },
        {
            "parameter": "ADPF",
            "values": [
                {
                    "value": "5,43E+02",
                    "module": "A1",
                    "scenario": null
                },
                {
                    "value": "1,17E+02",
                    "module": "A2",
                    "scenario": null
                },
                {
                    "value": "5,47E+01",
                    "module": "A3",
                    "scenario": null
                },
                {
                    "value": "8,29E+01",
                    "module": "A4",
                    "scenario": null
                },
                {
                    "value": "1,29E+02",
                    "module": "C1",
                    "scenario": null
                },
                {
                    "value": "8,29E+01",
                    "module": "C2",
                    "scenario": null
                },
                {
                    "value": "5,00E+01",
                    "module": "C3",
                    "scenario": null
                },
                {
                    "value": "1,05E+01",
                    "module": "C4",
                    "scenario": null
                },
                {
                    "value": "-8,78E+01",
                    "module": "D",
                    "scenario": null
                },
                {
                    "value": "7,15E+02",
                    "module": "A1A3",
                    "scenario": null
                }
            ]
        },
        {
            "parameter": "WDP",
            "values": [
                {
                    "value": "1,30E+04",
                    "module": "A1",
                    "scenario": null
                },
                {
                    "value": "7,57E+01",
                    "module": "A2",
                    "scenario": null
                },
                {
                    "value": "2,77E+02",
                    "module": "A3",
                    "scenario": null
                },
                {
                    "value": "6,36E+01",
                    "module": "A4",
                    "scenario": null
                },
                {
                    "value": "2,74E+01",
                    "module": "C1",
                    "scenario": null
                },
                {
                    "value": "6,36E+01",
                    "module": "C2",
                    "scenario": null
                },
                {
                    "value": "5,52E+03",
                    "module": "C3",
                    "scenario": null
                },
                {
                    "value": "2,21E+01",
                    "module": "C4",
                    "scenario": null
                },
                {
                    "value": "-4,12E+03",
                    "module": "D",
                    "scenario": null
                },
                {
                    "value": "1,33E+04",
                    "module": "A1A3",
                    "scenario": null
                }
            ]
        },
        {
            "parameter": "EP-freshwater",
            "values": [
                {
                    "value": "1,77E-03",
                    "module": "A1",
                    "scenario": null
                },
                {
                    "value": "5,00E-05",
                    "module": "A2",
                    "scenario": null
                },
                {
                    "value": "1,19E-04",
                    "module": "A3",
                    "scenario": null
                },
                {
                    "value": "4,06E-05",
                    "module": "A4",
                    "scenario": null
                },
                {
                    "value": "3,41E-05",
                    "module": "C1",
                    "scenario": null
                },
                {
                    "value": "4,06E-05",
                    "module": "C2",
                    "scenario": null
                },
                {
                    "value": "1,02E-04",
                    "module": "C3",
                    "scenario": null
                },
                {
                    "value": "2,43E-06",
                    "module": "C4",
                    "scenario": null
                },
                {
                    "value": "-1,38E-04",
                    "module": "D",
                    "scenario": null
                },
                {
                    "value": "1,94E-03",
                    "module": "A1A3",
                    "scenario": null
                }
            ]
        },
        {
            "parameter": "EP-marine",
            "values": [
                {
                    "value": "8,89E-02",
                    "module": "A1",
                    "scenario": null
                },
                {
                    "value": "2,11E-02",
                    "module": "A2",
                    "scenario": null
                },
                {
                    "value": "5,08E-03",
                    "module": "A3",
                    "scenario": null
                },
                {
                    "value": "3,60E-03",
                    "module": "A4",
                    "scenario": null
                },
                {
                    "value": "4,33E-02",
                    "module": "C1",
                    "scenario": null
                },
                {
                    "value": "3,60E-03",
                    "module": "C2",
                    "scenario": null
                },
                {
                    "value": "3,82E-03",
                    "module": "C3",
                    "scenario": null
                },
                {
                    "value": "1,19E-03",
                    "module": "C4",
                    "scenario": null
                },
                {
                    "value": "-1,62E-02",
                    "module": "D",
                    "scenario": null
                },
                {
                    "value": "1,15E-01",
                    "module": "A1A3",
                    "scenario": null
                }
            ]
        },
        {
            "parameter": "EP-terrestrial",
            "values": [
                {
                    "value": "8,75E-01",
                    "module": "A1",
                    "scenario": null
                },
                {
                    "value": "2,36E-01",
                    "module": "A2",
                    "scenario": null
                },
                {
                    "value": "5,71E-02",
                    "module": "A3",
                    "scenario": null
                },
                {
                    "value": "4,01E-02",
                    "module": "A4",
                    "scenario": null
                },
                {
                    "value": "4,69E-01",
                    "module": "C1",
                    "scenario": null
                },
                {
                    "value": "4,01E-02",
                    "module": "C2",
                    "scenario": null
                },
                {
                    "value": "4,40E-02",
                    "module": "C3",
                    "scenario": null
                },
                {
                    "value": "1,31E-02",
                    "module": "C4",
                    "scenario": null
                },
                {
                    "value": "-1,90E-01",
                    "module": "D",
                    "scenario": null
                },
                {
                    "value": "1,17E+00",
                    "module": "A1A3",
                    "scenario": null
                }
            ]
        },
        {
            "parameter": "GWP-IOBC",
            "values": [
                {
                    "value": "1,24E+02",
                    "module": "A1",
                    "scenario": null
                },
                {
                    "value": "7,89E+00",
                    "module": "A2",
                    "scenario": null
                },
                {
                    "value": "4,42E+00",
                    "module": "A3",
                    "scenario": null
                },
                {
                    "value": "5,11E+00",
                    "module": "A4",
                    "scenario": null
                },
                {
                    "value": "9,38E+00",
                    "module": "C1",
                    "scenario": null
                },
                {
                    "value": "5,11E+00",
                    "module": "C2",
                    "scenario": null
                },
                {
                    "value": "1,61E+00",
                    "module": "C3",
                    "scenario": null
                },
                {
                    "value": "3,26E-01",
                    "module": "C4",
                    "scenario": null
                },
                {
                    "value": "-5,56E+00",
                    "module": "D",
                    "scenario": null
                },
                {
                    "value": "1,37E+02",
                    "module": "A1A3",
                    "scenario": null
                }
            ]
        }
    ],
    "additional_environmental_impact": [
        {
            "parameter": "PM",
            "values": [
                {
                    "value": "2,17E-06",
                    "module": "A1",
                    "scenario": null
                },
                {
                    "value": "5,31E-07",
                    "module": "A2",
                    "scenario": null
                },
                {
                    "value": "2,53E-07",
                    "module": "A3",
                    "scenario": null
                },
                {
                    "value": "4,69E-07",
                    "module": "A4",
                    "scenario": null
                },
                {
                    "value": "1,19E-05",
                    "module": "C1",
                    "scenario": null
                },
                {
                    "value": "4,69E-07",
                    "module": "C2",
                    "scenario": null
                },
                {
                    "value": "2,09E-07",
                    "module": "C3",
                    "scenario": null
                },
                {
                    "value": "6,76E-08",
                    "module": "C4",
                    "scenario": null
                },
                {
                    "value": "-9,96E-07",
                    "module": "D",
                    "scenario": null
                },
                {
                    "value": "2,95E-06",
                    "module": "A1A3",
                    "scenario": null
                }
            ]
        },
        {
            "parameter": "ETP-fw",
            "values": [
                {
                    "value": "2,24E+03",
                    "module": "A1",
                    "scenario": null
                },
                {
                    "value": "8,00E+01",
                    "module": "A2",
                    "scenario": null
                },
                {
                    "value": "5,11E+01",
                    "module": "A3",
                    "scenario": null
                },
                {
                    "value": "6,06E+01",
                    "module": "A4",
                    "scenario": null
                },
                {
                    "value": "7,06E+01",
                    "module": "C1",
                    "scenario": null
                },
                {
                    "value": "6,06E+01",
                    "module": "C2",
                    "scenario": null
                },
                {
                    "value": "3,54E+01",
                    "module": "C3",
                    "scenario": null
                },
                {
                    "value": "5,19E+00",
                    "module": "C4",
                    "scenario": null
                },
                {
                    "value": "-9,04E+01",
                    "module": "D",
                    "scenario": null
                },
                {
                    "value": "2,37E+03",
                    "module": "A1A3",
                    "scenario": null
                }
            ]
        },
        {
            "parameter": "HTP-c",
            "values": [
                {
                    "value": "1,56E-08",
                    "module": "A1",
                    "scenario": null
                },
                {
                    "value": "0,00E+00",
                    "module": "A2",
                    "scenario": null
                },
                {
                    "value": "1,47E-09",
                    "module": "A3",
                    "scenario": null
                },
                {
                    "value": "0,00E+00",
                    "module": "A4",
                    "scenario": null
                },
                {
                    "value": "2,34E-09",
                    "module": "C1",
                    "scenario": null
                },
                {
                    "value": "0,00E+00",
                    "module": "C2",
                    "scenario": null
                },
                {
                    "value": "2,27E-09",
                    "module": "C3",
                    "scenario": null
                },
                {
                    "value": "1,52E-10",
                    "module": "C4",
                    "scenario": null
                },
                {
                    "value": "-4,54E-09",
                    "module": "D",
                    "scenario": null
                },
                {
                    "value": "1,71E-08",
                    "module": "A1A3",
                    "scenario": null
                }
            ]
        },
        {
            "parameter": "HTP-nc",
            "values": [
                {
                    "value": "1,02E-06",
                    "module": "A1",
                    "scenario": null
                },
                {
                    "value": "6,45E-08",
                    "module": "A2",
                    "scenario": null
                },
                {
                    "value": "4,28E-08",
                    "module": "A3",
                    "scenario": null
                },
                {
                    "value": "5,86E-08",
                    "module": "A4",
                    "scenario": null
                },
                {
                    "value": "6,56E-08",
                    "module": "C1",
                    "scenario": null
                },
                {
                    "value": "5,86E-08",
                    "module": "C2",
                    "scenario": null
                },
                {
                    "value": "3,18E-08",
                    "module": "C3",
                    "scenario": null
                },
                {
                    "value": "3,04E-09",
                    "module": "C4",
                    "scenario": null
                },
                {
                    "value": "-1,11E-07",
                    "module": "D",
                    "scenario": null
                },
                {
                    "value": "1,13E-06",
                    "module": "A1A3",
                    "scenario": null
                }
            ]
        },
        {
            "parameter": "SQP",
            "values": [
                {
                    "value": "-9,76E+01",
                    "module": "A1",
                    "scenario": null
                },
                {
                    "value": "1,08E+02",
                    "module": "A2",
                    "scenario": null
                },
                {
                    "value": "4,93E+01",
                    "module": "A3",
                    "scenario": null
                },
                {
                    "value": "9,50E+01",
                    "module": "A4",
                    "scenario": null
                },
                {
                    "value": "1,57E+01",
                    "module": "C1",
                    "scenario": null
                },
                {
                    "value": "9,50E+01",
                    "module": "C2",
                    "scenario": null
                },
                {
                    "value": "2,83E+01",
                    "module": "C3",
                    "scenario": null
                },
                {
                    "value": "3,83E+01",
                    "module": "C4",
                    "scenario": null
                },
                {
                    "value": "1,99E+02",
                    "module": "D",
                    "scenario": null
                },
                {
                    "value": "5,96E+01",
                    "module": "A1A3",
                    "scenario": null
                }
            ]
        },
        {
            "parameter": "IRP",
            "values": [
                {
                    "value": "6,20E+00",
                    "module": "A1",
                    "scenario": null
                },
                {
                    "value": "5,12E-01",
                    "module": "A2",
                    "scenario": null
                },
                {
                    "value": "2,25E-01",
                    "module": "A3",
                    "scenario": null
                },
                {
                    "value": "3,62E-01",
                    "module": "A4",
                    "scenario": null
                },
                {
                    "value": "5,63E-01",
                    "module": "C1",
                    "scenario": null
                },
                {
                    "value": "3,62E-01",
                    "module": "C2",
                    "scenario": null
                },
                {
                    "value": "8,39E-01",
                    "module": "C3",
                    "scenario": null
                },
                {
                    "value": "4,55E-02",
                    "module": "C4",
                    "scenario": null
                },
                {
                    "value": "-8,06E-01",
                    "module": "D",
                    "scenario": null
                },
                {
                    "value": "6,93E+00",
                    "module": "A1A3",
                    "scenario": null
                }
            ]
        }
    ],
    "resource_use": [
        {
            "parameter": "PERE",
            "values": [
                {
                    "value": "9,08E+01",
                    "module": "A1",
                    "scenario": null
                },
                {
                    "value": "1,27E+00",
                    "module": "A2",
                    "scenario": null
                },
                {
                    "value": "1,47E+01",
                    "module": "A3",
                    "scenario": null
                },
                {
                    "value": "1,04E+00",
                    "module": "A4",
                    "scenario": null
                },
                {
                    "value": "7,03E-01",
                    "module": "C1",
                    "scenario": null
                },
                {
                    "value": "1,04E+00",
                    "module": "C2",
                    "scenario": null
                },
                {
                    "value": "2,57E+01",
                    "module": "C3",
                    "scenario": null
                },
                {
                    "value": "1,61E-01",
                    "module": "C4",
                    "scenario": null
                },
                {
                    "value": "-2,06E+01",
                    "module": "D",
                    "scenario": null
                },
                {
                    "value": "1,07E+02",
                    "module": "A1A3",
                    "scenario": null
                }
            ]
        },
        {
            "parameter": "PERM",
            "values": [
                {
                    "value": "6,21E-01",
                    "module": "A1",
                    "scenario": null
                },
                {
                    "value": "0,00E+00",
                    "module": "A2",
                    "scenario": null
                },
                {
                    "value": "0,00E+00",
                    "module": "A3",
                    "scenario": null
                },
                {
                    "value": "0,00E+00",
                    "module": "A4",
                    "scenario": null
                },
                {
                    "value": "0,00E+00",
                    "module": "C1",
                    "scenario": null
                },
                {
                    "value": "0,00E+00",
                    "module": "C2",
                    "scenario": null
                },
                {
                    "value": "0,00E+00",
                    "module": "C3",
                    "scenario": null
                },
                {
                    "value": "0,00E+00",
                    "module": "C4",
                    "scenario": null
                },
                {
                    "value": "0,00E+00",
                    "module": "D",
                    "scenario": null
                },
                {
                    "value": "6,21E-01",
                    "module": "A1A3",
                    "scenario": null
                }
            ]
        },
        {
            "parameter": "PERT",
            "values": [
                {
                    "value": "9,15E+01",
                    "module": "A1",
                    "scenario": null
                },
                {
                    "value": "1,27E+00",
                    "module": "A2",
                    "scenario": null
                },
                {
                    "value": "1,47E+01",
                    "module": "A3",
                    "scenario": null
                },
                {
                    "value": "1,04E+00",
                    "module": "A4",
                    "scenario": null
                },
                {
                    "value": "7,03E-01",
                    "module": "C1",
                    "scenario": null
                },
                {
                    "value": "1,04E+00",
                    "module": "C2",
                    "scenario": null
                },
                {
                    "value": "2,57E+01",
                    "module": "C3",
                    "scenario": null
                },
                {
                    "value": "1,61E-01",
                    "module": "C4",
                    "scenario": null
                },
                {
                    "value": "-2,06E+01",
                    "module": "D",
                    "scenario": null
                },
                {
                    "value": "1,07E+02",
                    "module": "A1A3",
                    "scenario": null
                }
            ]
        },
        {
            "parameter": "PENRE",
            "values": [
                {
                    "value": "5,47E+02",
                    "module": "A1",
                    "scenario": null
                },
                {
                    "value": "1,17E+02",
                    "module": "A2",
                    "scenario": null
                },
                {
                    "value": "5,48E+01",
                    "module": "A3",
                    "scenario": null
                },
                {
                    "value": "8,29E+01",
                    "module": "A4",
                    "scenario": null
                },
                {
                    "value": "1,29E+02",
                    "module": "C1",
                    "scenario": null
                },
                {
                    "value": "8,29E+01",
                    "module": "C2",
                    "scenario": null
                },
                {
                    "value": "5,00E+01",
                    "module": "C3",
                    "scenario": null
                },
                {
                    "value": "1,05E+01",
                    "module": "C4",
                    "scenario": null
                },
                {
                    "value": "-9,27E+01",
                    "module": "D",
                    "scenario": null
                },
                {
                    "value": "7,19E+02",
                    "module": "A1A3",
                    "scenario": null
                }
            ]
        },
        {
            "parameter": "PENRM",
            "values": [
                {
                    "value": "2,69E+00",
                    "module": "A1",
                    "scenario": null
                },
                {
                    "value": "0,00E+00",
                    "module": "A2",
                    "scenario": null
                },
                {
                    "value": "0,00E+00",
                    "module": "A3",
                    "scenario": null
                },
                {
                    "value": "0,00E+00",
                    "module": "A4",
                    "scenario": null
                },
                {
                    "value": "0,00E+00",
                    "module": "C1",
                    "scenario": null
                },
                {
                    "value": "0,00E+00",
                    "module": "C2",
                    "scenario": null
                },
                {
                    "value": "0,00E+00",
                    "module": "C3",
                    "scenario": null
                },
                {
                    "value": "0,00E+00",
                    "module": "C4",
                    "scenario": null
                },
                {
                    "value": "0,00E+00",
                    "module": "D",
                    "scenario": null
                },
                {
                    "value": "2,69E+00",
                    "module": "A1A3",
                    "scenario": null
                }
            ]
        },
        {
            "parameter": "PENRT",
            "values": [
                {
                    "value": "5,50E+02",
                    "module": "A1",
                    "scenario": null
                },
                {
                    "value": "1,17E+02",
                    "module": "A2",
                    "scenario": null
                },
                {
                    "value": "5,48E+01",
                    "module": "A3",
                    "scenario": null
                },
                {
                    "value": "8,29E+01",
                    "module": "A4",
                    "scenario": null
                },
                {
                    "value": "1,29E+02",
                    "module": "C1",
                    "scenario": null
                },
                {
                    "value": "8,29E+01",
                    "module": "C2",
                    "scenario": null
                },
                {
                    "value": "5,00E+01",
                    "module": "C3",
                    "scenario": null
                },
                {
                    "value": "1,05E+01",
                    "module": "C4",
                    "scenario": null
                },
                {
                    "value": "-9,27E+01",
                    "module": "D",
                    "scenario": null
                },
                {
                    "value": "7,22E+02",
                    "module": "A1A3",
                    "scenario": null
                }
            ]
        },
        {
            "parameter": "SM",
            "values": [
                {
                    "value": "1,70E+01",
                    "module": "A1",
                    "scenario": null
                },
                {
                    "value": "0,00E+00",
                    "module": "A2",
                    "scenario": null
                },
                {
                    "value": "4,10E-03",
                    "module": "A3",
                    "scenario": null
                },
                {
                    "value": "0,00E+00",
                    "module": "A4",
                    "scenario": null
                },
                {
                    "value": "0,00E+00",
                    "module": "C1",
                    "scenario": null
                },
                {
                    "value": "0,00E+00",
                    "module": "C2",
                    "scenario": null
                },
                {
                    "value": "0,00E+00",
                    "module": "C3",
                    "scenario": null
                },
                {
                    "value": "0,00E+00",
                    "module": "C4",
                    "scenario": null
                },
                {
                    "value": "0,00E+00",
                    "module": "D",
                    "scenario": null
                },
                {
                    "value": "1,70E+01",
                    "module": "A1A3",
                    "scenario": null
                }
            ]
        },
        {
            "parameter": "RSF",
            "values": [
                {
                    "value": "1,26E+00",
                    "module": "A1",
                    "scenario": null
                },
                {
                    "value": "4,50E-02",
                    "module": "A2",
                    "scenario": null
                },
                {
                    "value": "5,30E-01",
                    "module": "A3",
                    "scenario": null
                },
                {
                    "value": "3,65E-02",
                    "module": "A4",
                    "scenario": null
                },
                {
                    "value": "0,00E+00",
                    "module": "C1",
                    "scenario": null
                },
                {
                    "value": "3,65E-02",
                    "module": "C2",
                    "scenario": null
                },
                {
                    "value": "0,00E+00",
                    "module": "C3",
                    "scenario": null
                },
                {
                    "value": "3,34E-03",
                    "module": "C4",
                    "scenario": null
                },
                {
                    "value": "-4,21E-01",
                    "module": "D",
                    "scenario": null
                },
                {
                    "value": "1,83E+00",
                    "module": "A1A3",
                    "scenario": null
                }
            ]
        },
        {
            "parameter": "NRSF",
            "values": [
                {
                    "value": "2,92E+02",
                    "module": "A1",
                    "scenario": null
                },
                {
                    "value": "1,65E-01",
                    "module": "A2",
                    "scenario": null
                },
                {
                    "value": "5,96E-02",
                    "module": "A3",
                    "scenario": null
                },
                {
                    "value": "1,22E-01",
                    "module": "A4",
                    "scenario": null
                },
                {
                    "value": "0,00E+00",
                    "module": "C1",
                    "scenario": null
                },
                {
                    "value": "1,22E-01",
                    "module": "C2",
                    "scenario": null
                },
                {
                    "value": "0,00E+00",
                    "module": "C3",
                    "scenario": null
                },
                {
                    "value": "9,60E-03",
                    "module": "C4",
                    "scenario": null
                },
                {
                    "value": "-4,32E-01",
                    "module": "D",
                    "scenario": null
                },
                {
                    "value": "2,92E+02",
                    "module": "A1A3",
                    "scenario": null
                }
            ]
        },
        {
            "parameter": "FW",
            "values": [
                {
                    "value": "2,54E+00",
                    "module": "A1",
                    "scenario": null
                },
                {
                    "value": "1,11E-02",
                    "module": "A2",
                    "scenario": null
                },
                {
                    "value": "1,28E-01",
                    "module": "A3",
                    "scenario": null
                },
                {
                    "value": "9,43E-03",
                    "module": "A4",
                    "scenario": null
                },
                {
                    "value": "6,64E-03",
                    "module": "C1",
                    "scenario": null
                },
                {
                    "value": "9,43E-03",
                    "module": "C2",
                    "scenario": null
                },
                {
                    "value": "8,57E-02",
                    "module": "C3",
                    "scenario": null
                },
                {
                    "value": "1,25E-02",
                    "module": "C4",
                    "scenario": null
                },
                {
                    "value": "-3,23E+00",
                    "module": "D",
                    "scenario": null
                },
                {
                    "value": "2,68E+00",
                    "module": "A1A3",
                    "scenario": null
                }
            ]
        }
    ],
    "end_of_life_waste": [
        {
            "parameter": "HWD",
            "values": [
                {
                    "value": "5,88E-02",
                    "module": "A1",
                    "scenario": null
                },
                {
                    "value": "5,80E-03",
                    "module": "A2",
                    "scenario": null
                },
                {
                    "value": "2,61E-02",
                    "module": "A3",
                    "scenario": null
                },
                {
                    "value": "4,54E-03",
                    "module": "A4",
                    "scenario": null
                },
                {
                    "value": "3,80E-03",
                    "module": "C1",
                    "scenario": null
                },
                {
                    "value": "4,54E-03",
                    "module": "C2",
                    "scenario": null
                },
                {
                    "value": "5,00E-03",
                    "module": "C3",
                    "scenario": null
                },
                {
                    "value": "0,00E+00",
                    "module": "C4",
                    "scenario": null
                },
                {
                    "value": "-2,12E-02",
                    "module": "D",
                    "scenario": null
                },
                {
                    "value": "9,07E-02",
                    "module": "A1A3",
                    "scenario": null
                }
            ]
        },
        {
            "parameter": "NHWD",
            "values": [
                {
                    "value": "2,22E+00",
                    "module": "A1",
                    "scenario": null
                },
                {
                    "value": "7,97E+00",
                    "module": "A2",
                    "scenario": null
                },
                {
                    "value": "9,93E-01",
                    "module": "A3",
                    "scenario": null
                },
                {
                    "value": "7,21E+00",
                    "module": "A4",
                    "scenario": null
                },
                {
                    "value": "1,53E-01",
                    "module": "C1",
                    "scenario": null
                },
                {
                    "value": "7,21E+00",
                    "module": "C2",
                    "scenario": null
                },
                {
                    "value": "1,58E-01",
                    "module": "C3",
                    "scenario": null
                },
                {
                    "value": "7,59E+01",
                    "module": "C4",
                    "scenario": null
                },
                {
                    "value": "-6,42E-01",
                    "module": "D",
                    "scenario": null
                },
                {
                    "value": "1,12E+01",
                    "module": "A1A3",
                    "scenario": null
                }
            ]
        },
        {
            "parameter": "RWD",
            "values": [
                {
                    "value": "3,27E-03",
                    "module": "A1",
                    "scenario": null
                },
                {
                    "value": "8,07E-04",
                    "module": "A2",
                    "scenario": null
                },
                {
                    "value": "2,80E-04",
                    "module": "A3",
                    "scenario": null
                },
                {
                    "value": "5,66E-04",
                    "module": "A4",
                    "scenario": null
                },
                {
                    "value": "8,96E-04",
                    "module": "C1",
                    "scenario": null
                },
                {
                    "value": "5,66E-04",
                    "module": "C2",
                    "scenario": null
                },
                {
                    "value": "5,29E-04",
                    "module": "C3",
                    "scenario": null
                },
                {
                    "value": "0,00E+00",
                    "module": "C4",
                    "scenario": null
                },
                {
                    "value": "-6,97E-04",
                    "module": "D",
                    "scenario": null
                },
                {
                    "value": "4,36E-03",
                    "module": "A1A3",
                    "scenario": null
                }
            ]
        }
    ],
    "end_of_life_flow": [
        {
            "parameter": "CRU",
            "values": [
                {
                    "value": "0,00E+00",
                    "module": "A1",
                    "scenario": null
                },
                {
                    "value": "0,00E+00",
                    "module": "A2",
                    "scenario": null
                },
                {
                    "value": "0,00E+00",
                    "module": "A3",
                    "scenario": null
                },
                {
                    "value": "0,00E+00",
                    "module": "A4",
                    "scenario": null
                },
                {
                    "value": "0,00E+00",
                    "module": "C1",
                    "scenario": null
                },
                {
                    "value": "0,00E+00",
                    "module": "C2",
                    "scenario": null
                },
                {
                    "value": "0,00E+00",
                    "module": "C3",
                    "scenario": null
                },
                {
                    "value": "0,00E+00",
                    "module": "C4",
                    "scenario": null
                },
                {
                    "value": "0,00E+00",
                    "module": "D",
                    "scenario": null
                },
                {
                    "value": "0,00E+00",
                    "module": "A1A3",
                    "scenario": null
                }
            ]
        },
        {
            "parameter": "MFR",
            "values": [
                {
                    "value": "1,02E-02",
                    "module": "A1",
                    "scenario": null
                },
                {
                    "value": "0,00E+00",
                    "module": "A2",
                    "scenario": null
                },
                {
                    "value": "8,40E+01",
                    "module": "A3",
                    "scenario": null
                },
                {
                    "value": "0,00E+00",
                    "module": "A4",
                    "scenario": null
                },
                {
                    "value": "0,00E+00",
                    "module": "C1",
                    "scenario": null
                },
                {
                    "value": "0,00E+00",
                    "module": "C2",
                    "scenario": null
                },
                {
                    "value": "2,27E+03",
                    "module": "C3",
                    "scenario": null
                },
                {
                    "value": "0,00E+00",
                    "module": "C4",
                    "scenario": null
                },
                {
                    "value": "0,00E+00",
                    "module": "D",
                    "scenario": null
                },
                {
                    "value": "8,40E+01",
                    "module": "A1A3",
                    "scenario": null
                }
            ]
        },
        {
            "parameter": "MER",
            "values": [
                {
                    "value": "9,44E-04",
                    "module": "A1",
                    "scenario": null
                },
                {
                    "value": "0,00E+00",
                    "module": "A2",
                    "scenario": null
                },
                {
                    "value": "6,78E-02",
                    "module": "A3",
                    "scenario": null
                },
                {
                    "value": "0,00E+00",
                    "module": "A4",
                    "scenario": null
                },
                {
                    "value": "0,00E+00",
                    "module": "C1",
                    "scenario": null
                },
                {
                    "value": "0,00E+00",
                    "module": "C2",
                    "scenario": null
                },
                {
                    "value": "0,00E+00",
                    "module": "C3",
                    "scenario": null
                },
                {
                    "value": "0,00E+00",
                    "module": "C4",
                    "scenario": null
                },
                {
                    "value": "0,00E+00",
                    "module": "D",
                    "scenario": null
                },
                {
                    "value": "6,87E-02",
                    "module": "A1A3",
                    "scenario": null
                }
            ]
        },
        {
            "parameter": "EEE",
            "values": [
                {
                    "value": "4,20E-03",
                    "module": "A1",
                    "scenario": null
                },
                {
                    "value": "0,00E+00",
                    "module": "A2",
                    "scenario": null
                },
                {
                    "value": "3,82E-02",
                    "module": "A3",
                    "scenario": null
                },
                {
                    "value": "0,00E+00",
                    "module": "A4",
                    "scenario": null
                },
                {
                    "value": "0,00E+00",
                    "module": "C1",
                    "scenario": null
                },
                {
                    "value": "0,00E+00",
                    "module": "C2",
                    "scenario": null
                },
                {
                    "value": "0,00E+00",
                    "module": "C3",
                    "scenario": null
                },
                {
                    "value": "0,00E+00",
                    "module": "C4",
                    "scenario": null
                },
                {
                    "value": "0,00E+00",
                    "module": "D",
                    "scenario": null
                },
                {
                    "value": "4,24E-02",
                    "module": "A1A3",
                    "scenario": null
                }
            ]
        },
        {
            "parameter": "EET",
            "values": [
                {
                    "value": "1,94E-02",
                    "module": "A1",
                    "scenario": null
                },
                {
                    "value": "0,00E+00",
                    "module": "A2",
                    "scenario": null
                },
                {
                    "value": "5,78E-01",
                    "module": "A3",
                    "scenario": null
                },
                {
                    "value": "0,00E+00",
                    "module": "A4",
                    "scenario": null
                },
                {
                    "value": "0,00E+00",
                    "module": "C1",
                    "scenario": null
                },
                {
                    "value": "0,00E+00",
                    "module": "C2",
                    "scenario": null
                },
                {
                    "value": "0,00E+00",
                    "module": "C3",
                    "scenario": null
                },
                {
                    "value": "0,00E+00",
                    "module": "C4",
                    "scenario": null
                },
                {
                    "value": "0,00E+00",
                    "module": "D",
                    "scenario": null
                },
                {
                    "value": "5,97E-01",
                    "module": "A1A3",
                    "scenario": null
                }
            ]
        }
    ]
}