{
    "product_name": "SE-N1XE-AR Light 4G25",
    "epd_id": "NEPD-3977-3018-EN",
    "compliance": [
        "EN 15804+A2",
        "ISO 14025",
        "ISO 21930"
    ],
    "producer_name": "Prysmian Group Norge AS",
    "environmental_impact": [
        {
            "parameter": "GWP-total",
            "values": [
                {
                    "value": "4,00E+00",
                    "module": "A1",
                    "scenario": null
                },
                {
                    "value": "1,21E-01",
                    "module": "A2",
                    "scenario": null
                },
                {
                    "value": "1,87E-01",
                    "module": "A3",
                    "scenario": null
                },
                {
                    "value": "5,31E-02",
                    "module": "A4",
                    "scenario": null
                },
                {
                    "value": "8,73E-02",
                    "module": "A5",
                    "scenario": null
                },
                {
                    "value": "0,00E+00",
                    "module": "B1",
                    "scenario": null
                },
                {
                    "value": "0,00E+00",
                    "module": "B2",
                    "scenario": null
                },
                {
                    "value": "0,00E+00",
                    "module": "B3",
                    "scenario": null
                },
                {
                    "value": "0,00E+00",
                    "module": "B4",
                    "scenario": null
                },
                {
                    "value": "0,00E+00",
                    "module": "B5",
                    "scenario": null
                },
                {
                    "value": "7,20E-01",
                    "module": "B6",
                    "scenario": null
                },
                {
                    "value": "0,00E+00",
                    "module": "B7",
                    "scenario": null
                },
                {
                    "value": "0,00E+00",
                    "module": "C1",
                    "scenario": null
                },
                {
                    "value": "2,34E-02",
                    "module": "C2",
                    "scenario": null
                },
                {
                    "value": "3,09E-01",
                    "module": "C3",
                    "scenario": null
                },
                {
                    "value": "1,31E-02",
                    "module": "C4",
                    "scenario": null
                },
                {
                    "value": "-1,34E+00",
                    "module": "D",
                    "scenario": null
                },
                {
                    "value": "4,31E+00",
                    "module": "A1A3",
                    "scenario": null
                }
            ]
        },
        {
            "parameter": "GWP-fossil",
            "values": [
                {
                    "value": "3,92E+00",
                    "module": "A1",
                    "scenario": null
                },
                {
                    "value": "1,21E-01",
                    "module": "A2",
                    "scenario": null
                },
                {
                    "value": "1,85E-01",
                    "module": "A3",
                    "scenario": null
                },
                {
                    "value": "5,30E-02",
                    "module": "A4",
                    "scenario": null
                },
                {
                    "value": "8,56E-02",
                    "module": "A5",
                    "scenario": null
                },
                {
                    "value": "0,00E+00",
                    "module": "B1",
                    "scenario": null
                },
                {
                    "value": "0,00E+00",
                    "module": "B2",
                    "scenario": null
                },
                {
                    "value": "0,00E+00",
                    "module": "B3",
                    "scenario": null
                },
                {
                    "value": "0,00E+00",
                    "module": "B4",
                    "scenario": null
                },
                {
                    "value": "0,00E+00",
                    "module": "B5",
                    "scenario": null
                },
                {
                    "value": "7,13E-01",
                    "module": "B6",
                    "scenario": null
                },
                {
                    "value": "0,00E+00",
                    "module": "B7",
                    "scenario": null
                },
                {
                    "value": "0,00E+00",
                    "module": "C1",
                    "scenario": null
                },
                {
                    "value": "2,33E-02",
                    "module": "C2",
                    "scenario": null
                },
                {
                    "value": "3,09E-01",
                    "module": "C3",
                    "scenario": null
                },
                {
                    "value": "1,31E-02",
                    "module": "C4",
                    "scenario": null
                },
                {
                    "value": "-1,31E+00",
                    "module": "D",
                    "scenario": null
                },
                {
                    "value": "4,23E+00",
                    "module": "A1A3",
                    "scenario": null
                }
            ]
        },
        {
            "parameter": "GWP-biogenic",
            "values": [
                {
                    "value": "3,41E-02",
                    "module": "A1",
                    "scenario": null
                },
                {
                    "value": "5,40E-05",
                    "module": "A2",
                    "scenario": null
                },
                {
                    "value": "2,28E-03",
                    "module": "A3",
                    "scenario": null
                },
                {
                    "value": "2,18E-05",
                    "module": "A4",
                    "scenario": null
                },
                {
                    "value": "7,29E-04",
                    "module": "A5",
                    "scenario": null
                },
                {
                    "value": "0,00E+00",
                    "module": "B1",
                    "scenario": null
                },
                {
                    "value": "0,00E+00",
                    "module": "B2",
                    "scenario": null
                },
                {
                    "value": "0,00E+00",
                    "module": "B3",
                    "scenario": null
                },
                {
                    "value": "0,00E+00",
                    "module": "B4",
                    "scenario": null
                },
                {
                    "value": "0,00E+00",
                    "module": "B5",
                    "scenario": null
                },
                {
                    "value": "5,02E-03",
                    "module": "B6",
                    "scenario": null
                },
                {
                    "value": "0,00E+00",
                    "module": "B7",
                    "scenario": null
                },
                {
                    "value": "0,00E+00",
                    "module": "C1",
                    "scenario": null
                },
                {
                    "value": "9,52E-06",
                    "module": "C2",
                    "scenario": null
                },
                {
                    "value": "2,59E-06",
                    "module": "C3",
                    "scenario": null
                },
                {
                    "value": "1,15E-06",
                    "module": "C4",
                    "scenario": null
                },
                {
                    "value": "-5,96E-03",
                    "module": "D",
                    "scenario": null
                },
                {
                    "value": "3,64E-02",
                    "module": "A1A3",
                    "scenario": null
                }
            ]
        },
        {
            "parameter": "GWP-luluc",
            "values": [
                {
                    "value": "4,75E-02",
                    "module": "A1",
                    "scenario": null
                },
                {
                    "value": "5,05E-05",
                    "module": "A2",
                    "scenario": null
                },
                {
                    "value": "1,49E-04",
                    "module": "A3",
                    "scenario": null
                },
                {
                    "value": "1,55E-05",
                    "module": "A4",
                    "scenario": null
                },
                {
                    "value": "9,54E-04",
                    "module": "A5",
                    "scenario": null
                },
                {
                    "value": "0,00E+00",
                    "module": "B1",
                    "scenario": null
                },
                {
                    "value": "0,00E+00",
                    "module": "B2",
                    "scenario": null
                },
                {
                    "value": "0,00E+00",
                    "module": "B3",
                    "scenario": null
                },
                {
                    "value": "0,00E+00",
                    "module": "B4",
                    "scenario": null
                },
                {
                    "value": "0,00E+00",
                    "module": "B5",
                    "scenario": null
                },
                {
                    "value": "1,66E-03",
                    "module": "B6",
                    "scenario": null
                },
                {
                    "value": "0,00E+00",
                    "module": "B7",
                    "scenario": null
                },
                {
                    "value": "0,00E+00",
                    "module": "C1",
                    "scenario": null
                },
                {
                    "value": "8,16E-06",
                    "module": "C2",
                    "scenario": null
                },
                {
                    "value": "3,86E-07",
                    "module": "C3",
                    "scenario": null
                },
                {
                    "value": "6,96E-07",
                    "module": "C4",
                    "scenario": null
                },
                {
                    "value": "-2,51E-02",
                    "module": "D",
                    "scenario": null
                },
                {
                    "value": "4,77E-02",
                    "module": "A1A3",
                    "scenario": null
                }
            ]
        },
        {
            "parameter": "ODP",
            "values": [
                {
                    "value": "2,92E-07",
                    "module": "A1",
                    "scenario": null
                },
                {
                    "value": "2,59E-08",
                    "module": "A2",
                    "scenario": null
                },
                {
                    "value": "3,32E-08",
                    "module": "A3",
                    "scenario": null
                },
                {
                    "value": "1,23E-08",
                    "module": "A4",
                    "scenario": null
                },
                {
                    "value": "7,26E-09",
                    "module": "A5",
                    "scenario": null
                },
                {
                    "value": "0,00E+00",
                    "module": "B1",
                    "scenario": null
                },
                {
                    "value": "0,00E+00",
                    "module": "B2",
                    "scenario": null
                },
                {
                    "value": "0,00E+00",
                    "module": "B3",
                    "scenario": null
                },
                {
                    "value": "0,00E+00",
                    "module": "B4",
                    "scenario": null
                },
                {
                    "value": "0,00E+00",
                    "module": "B5",
                    "scenario": null
                },
                {
                    "value": "6,04E-08",
                    "module": "B6",
                    "scenario": null
                },
                {
                    "value": "0,00E+00",
                    "module": "B7",
                    "scenario": null
                },
                {
                    "value": "0,00E+00",
                    "module": "C1",
                    "scenario": null
                },
                {
                    "value": "5,32E-09",
                    "module": "C2",
                    "scenario": null
                },
                {
                    "value": "2,46E-10",
                    "module": "C3",
                    "scenario": null
                },
                {
                    "value": "6,55E-10",
                    "module": "C4",
                    "scenario": null
                },
                {
                    "value": "-1,27E-03",
                    "module": "D",
                    "scenario": null
                },
                {
                    "value": "3,51E-07",
                    "module": "A1A3",
                    "scenario": null
                }
            ]
        },
        {
            "parameter": "AP",
            "values": [
                {
                    "value": "2,60E-02",
                    "module": "A1",
                    "scenario": null
                },
                {
                    "value": "1,09E-03",
                    "module": "A2",
                    "scenario": null
                },
                {
                    "value": "1,63E-03",
                    "module": "A3",
                    "scenario": null
                },
                {
                    "value": "2,23E-04",
                    "module": "A4",
                    "scenario": null
                },
                {
                    "value": "5,78E-04",
                    "module": "A5",
                    "scenario": null
                },
                {
                    "value": "0,00E+00",
                    "module": "B1",
                    "scenario": null
                },
                {
                    "value": "0,00E+00",
                    "module": "B2",
                    "scenario": null
                },
                {
                    "value": "0,00E+00",
                    "module": "B3",
                    "scenario": null
                },
                {
                    "value": "0,00E+00",
                    "module": "B4",
                    "scenario": null
                },
                {
                    "value": "0,00E+00",
                    "module": "B5",
                    "scenario": null
                },
                {
                    "value": "4,16E-03",
                    "module": "B6",
                    "scenario": null
                },
                {
                    "value": "0,00E+00",
                    "module": "B7",
                    "scenario": null
                },
                {
                    "value": "0,00E+00",
                    "module": "C1",
                    "scenario": null
                },
                {
                    "value": "9,54E-05",
                    "module": "C2",
                    "scenario": null
                },
                {
                    "value": "3,93E-05",
                    "module": "C3",
                    "scenario": null
                },
                {
                    "value": "1,74E-05",
                    "module": "C4",
                    "scenario": null
                },
                {
                    "value": "-8,87E-03",
                    "module": "D",
                    "scenario": null
                },
                {
                    "value": "2,87E-02",
                    "module": "A1A3",
                    "scenario": null
                }
            ]
        },
        {
            "parameter": "POCP",
            "values": [
                {
                    "value": "1,27E-02",
                    "module": "A1",
                    "scenario": null
                },
                {
                    "value": "1,04E-03",
                    "module": "A2",
                    "scenario": null
                },
                {
                    "value": "7,88E-04",
                    "module": "A3",
                    "scenario": null
                },
                {
                    "value": "2,38E-04",
                    "module": "A4",
                    "scenario": null
                },
                {
                    "value": "2,96E-04",
                    "module": "A5",
                    "scenario": null
                },
                {
                    "value": "0,00E+00",
                    "module": "B1",
                    "scenario": null
                },
                {
                    "value": "0,00E+00",
                    "module": "B2",
                    "scenario": null
                },
                {
                    "value": "0,00E+00",
                    "module": "B3",
                    "scenario": null
                },
                {
                    "value": "0,00E+00",
                    "module": "B4",
                    "scenario": null
                },
                {
                    "value": "0,00E+00",
                    "module": "B5",
                    "scenario": null
                },
                {
                    "value": "1,65E-03",
                    "module": "B6",
                    "scenario": null
                },
                {
                    "value": "0,00E+00",
                    "module": "B7",
                    "scenario": null
                },
                {
                    "value": "0,00E+00",
                    "module": "C1",
                    "scenario": null
                },
                {
                    "value": "9,58E-05",
                    "module": "C2",
                    "scenario": null
                },
                {
                    "value": "4,88E-05",
                    "module": "C3",
                    "scenario": null
                },
                {
                    "value": "2,22E-05",
                    "module": "C4",
                    "scenario": null
                },
                {
                    "value": "-4,22E-03",
                    "module": "D",
                    "scenario": null
                },
                {
                    "value": "1,46E-02",
                    "module": "A1A3",
                    "scenario": null
                }
            ]
        },
        {
            "parameter": "ADPE",
            "values": [
                {
                    "value": "8,43E-05",
                    "module": "A1",
                    "scenario": null
                },
                {
                    "value": "2,07E-06",
                    "module": "A2",
                    "scenario": null
                },
                {
                    "value": "4,79E-07",
                    "module": "A3",
                    "scenario": null
                },
                {
                    "value": "9,05E-07",
                    "module": "A4",
                    "scenario": null
                },
                {
                    "value": "1,76E-06",
                    "module": "A5",
                    "scenario": null
                },
                {
                    "value": "0,00E+00",
                    "module": "B1",
                    "scenario": null
                },
                {
                    "value": "0,00E+00",
                    "module": "B2",
                    "scenario": null
                },
                {
                    "value": "0,00E+00",
                    "module": "B3",
                    "scenario": null
                },
                {
                    "value": "0,00E+00",
                    "module": "B4",
                    "scenario": null
                },
                {
                    "value": "0,00E+00",
                    "module": "B5",
                    "scenario": null
                },
                {
                    "value": "5,23E-06",
                    "module": "B6",
                    "scenario": null
                },
                {
                    "value": "0,00E+00",
                    "module": "B7",
                    "scenario": null
                },
                {
                    "value": "0,00E+00",
                    "module": "C1",
                    "scenario": null
                },
                {
                    "value": "6,32E-07",
                    "module": "C2",
                    "scenario": null
                },
                {
                    "value": "1,13E-08",
                    "module": "C3",
                    "scenario": null
                },
                {
                    "value": "1,74E-08",
                    "module": "C4",
                    "scenario": null
                },
                {
                    "value": "1,81E-06",
                    "module": "D",
                    "scenario": null
                },
                {
                    "value": "8,68E-05",
                    "module": "A1A3",
                    "scenario": null
                }
            ]
        },
        {
            "parameter": "ADPF",
            "values": [
                {
                    "value": "5,81E+01",
                    "module": "A1",
                    "scenario": null
                },
                {
                    "value": "1,75E+00",
                    "module": "A2",
                    "scenario": null
                },
                {
                    "value": "2,46E+00",
                    "module": "A3",
                    "scenario": null
                },
                {
                    "value": "8,25E-01",
                    "module": "A4",
                    "scenario": null
                },
                {
                    "value": "1,26E+00",
                    "module": "A5",
                    "scenario": null
                },
                {
                    "value": "0,00E+00",
                    "module": "B1",
                    "scenario": null
                },
                {
                    "value": "0,00E+00",
                    "module": "B2",
                    "scenario": null
                },
                {
                    "value": "0,00E+00",
                    "module": "B3",
                    "scenario": null
                },
                {
                    "value": "0,00E+00",
                    "module": "B4",
                    "scenario": null
                },
                {
                    "value": "0,00E+00",
                    "module": "B5",
                    "scenario": null
                },
                {
                    "value": "1,47E+01",
                    "module": "B6",
                    "scenario": null
                },
                {
                    "value": "0,00E+00",
                    "module": "B7",
                    "scenario": null
                },
                {
                    "value": "0,00E+00",
                    "module": "C1",
                    "scenario": null
                },
                {
                    "value": "3,52E-01",
                    "module": "C2",
                    "scenario": null
                },
                {
                    "value": "2,07E-02",
                    "module": "C3",
                    "scenario": null
                },
                {
                    "value": "5,13E-02",
                    "module": "C4",
                    "scenario": null
                },
                {
                    "value": "-1,66E+01",
                    "module": "D",
                    "scenario": null
                },
                {
                    "value": "6,23E+01",
                    "module": "A1A3",
                    "scenario": null
                }
            ]
        },
        {
            "parameter": "WDP",
            "values": [
                {
                    "value": "1,47E+03",
                    "module": "A1",
                    "scenario": null
                },
                {
                    "value": "1,38E+00",
                    "module": "A2",
                    "scenario": null
                },
                {
                    "value": "2,27E+01",
                    "module": "A3",
                    "scenario": null
                },
                {
                    "value": "6,33E-01",
                    "module": "A4",
                    "scenario": null
                },
                {
                    "value": "3,00E+01",
                    "module": "A5",
                    "scenario": null
                },
                {
                    "value": "0,00E+00",
                    "module": "B1",
                    "scenario": null
                },
                {
                    "value": "0,00E+00",
                    "module": "B2",
                    "scenario": null
                },
                {
                    "value": "0,00E+00",
                    "module": "B3",
                    "scenario": null
                },
                {
                    "value": "0,00E+00",
                    "module": "B4",
                    "scenario": null
                },
                {
                    "value": "0,00E+00",
                    "module": "B5",
                    "scenario": null
                },
                {
                    "value": "2,21E+02",
                    "module": "B6",
                    "scenario": null
                },
                {
                    "value": "0,00E+00",
                    "module": "B7",
                    "scenario": null
                },
                {
                    "value": "0,00E+00",
                    "module": "C1",
                    "scenario": null
                },
                {
                    "value": "3,36E-01",
                    "module": "C2",
                    "scenario": null
                },
                {
                    "value": "5,12E-02",
                    "module": "C3",
                    "scenario": null
                },
                {
                    "value": "8,89E-01",
                    "module": "C4",
                    "scenario": null
                },
                {
                    "value": "-7,41E+02",
                    "module": "D",
                    "scenario": null
                },
                {
                    "value": "1,50E+03",
                    "module": "A1A3",
                    "scenario": null
                }
            ]
        },
        {
            "parameter": "EP-freshwater",
            "values": [
                {
                    "value": "1,63E-04",
                    "module": "A1",
                    "scenario": null
                },
                {
                    "value": "1,08E-06",
                    "module": "A2",
                    "scenario": null
                },
                {
                    "value": "1,97E-06",
                    "module": "A3",
                    "scenario": null
                },
                {
                    "value": "4,04E-07",
                    "module": "A4",
                    "scenario": null
                },
                {
                    "value": "3,32E-06",
                    "module": "A5",
                    "scenario": null
                },
                {
                    "value": "0,00E+00",
                    "module": "B1",
                    "scenario": null
                },
                {
                    "value": "0,00E+00",
                    "module": "B2",
                    "scenario": null
                },
                {
                    "value": "0,00E+00",
                    "module": "B3",
                    "scenario": null
                },
                {
                    "value": "0,00E+00",
                    "module": "B4",
                    "scenario": null
                },
                {
                    "value": "0,00E+00",
                    "module": "B5",
                    "scenario": null
                },
                {
                    "value": "7,62E-05",
                    "module": "B6",
                    "scenario": null
                },
                {
                    "value": "0,00E+00",
                    "module": "B7",
                    "scenario": null
                },
                {
                    "value": "0,00E+00",
                    "module": "C1",
                    "scenario": null
                },
                {
                    "value": "1,83E-07",
                    "module": "C2",
                    "scenario": null
                },
                {
                    "value": "2,45E-08",
                    "module": "C3",
                    "scenario": null
                },
                {
                    "value": "3,36E-08",
                    "module": "C4",
                    "scenario": null
                },
                {
                    "value": "-5,14E-05",
                    "module": "D",
                    "scenario": null
                },
                {
                    "value": "1,66E-04",
                    "module": "A1A3",
                    "scenario": null
                }
            ]
        },
        {
            "parameter": "EP-marine",
            "values": [
                {
                    "value": "3,45E-03",
                    "module": "A1",
                    "scenario": null
                },
                {
                    "value": "3,40E-04",
                    "module": "A2",
                    "scenario": null
                },
                {
                    "value": "2,34E-04",
                    "module": "A3",
                    "scenario": null
                },
                {
                    "value": "6,70E-05",
                    "module": "A4",
                    "scenario": null
                },
                {
                    "value": "8,18E-05",
                    "module": "A5",
                    "scenario": null
                },
                {
                    "value": "0,00E+00",
                    "module": "B1",
                    "scenario": null
                },
                {
                    "value": "0,00E+00",
                    "module": "B2",
                    "scenario": null
                },
                {
                    "value": "0,00E+00",
                    "module": "B3",
                    "scenario": null
                },
                {
                    "value": "0,00E+00",
                    "module": "B4",
                    "scenario": null
                },
                {
                    "value": "0,00E+00",
                    "module": "B5",
                    "scenario": null
                },
                {
                    "value": "5,29E-04",
                    "module": "B6",
                    "scenario": null
                },
                {
                    "value": "0,00E+00",
                    "module": "B7",
                    "scenario": null
                },
                {
                    "value": "0,00E+00",
                    "module": "C1",
                    "scenario": null
                },
                {
                    "value": "2,83E-05",
                    "module": "C2",
                    "scenario": null
                },
                {
                    "value": "1,89E-05",
                    "module": "C3",
                    "scenario": null
                },
                {
                    "value": "1,84E-05",
                    "module": "C4",
                    "scenario": null
                },
                {
                    "value": "-1,15E-03",
                    "module": "D",
                    "scenario": null
                },
                {
                    "value": "4,02E-03",
                    "module": "A1A3",
                    "scenario": null
                }
            ]
        },
        {
            "parameter": "EP-terrestrial",
            "values": [
                {
                    "value": "3,81E-02",
                    "module": "A1",
                    "scenario": null
                },
                {
                    "value": "3,76E-03",
                    "module": "A2",
                    "scenario": null
                },
                {
                    "value": "2,56E-03",
                    "module": "A3",
                    "scenario": null
                },
                {
                    "value": "7,41E-04",
                    "module": "A4",
                    "scenario": null
                },
                {
                    "value": "9,04E-04",
                    "module": "A5",
                    "scenario": null
                },
                {
                    "value": "0,00E+00",
                    "module": "B1",
                    "scenario": null
                },
                {
                    "value": "0,00E+00",
                    "module": "B2",
                    "scenario": null
                },
                {
                    "value": "0,00E+00",
                    "module": "B3",
                    "scenario": null
                },
                {
                    "value": "0,00E+00",
                    "module": "B4",
                    "scenario": null
                },
                {
                    "value": "0,00E+00",
                    "module": "B5",
                    "scenario": null
                },
                {
                    "value": "6,52E-03",
                    "module": "B6",
                    "scenario": null
                },
                {
                    "value": "0,00E+00",
                    "module": "B7",
                    "scenario": null
                },
                {
                    "value": "0,00E+00",
                    "module": "C1",
                    "scenario": null
                },
                {
                    "value": "3,13E-04",
                    "module": "C2",
                    "scenario": null
                },
                {
                    "value": "2,04E-04",
                    "module": "C3",
                    "scenario": null
                },
                {
                    "value": "6,93E-05",
                    "module": "C4",
                    "scenario": null
                },
                {
                    "value": "-1,26E-02",
                    "module": "D",
                    "scenario": null
                },
                {
                    "value": "4,45E-02",
                    "module": "A1A3",
                    "scenario": null
                }
            ]
        },
        {
            "parameter": "GWP-IOBC",
            "values": [
                {
                    "value": "3,99E+00",
                    "module": "A1",
                    "scenario": null
                },
                {
                    "value": "1,21E-01",
                    "module": "A2",
                    "scenario": null
                },
                {
                    "value": "1,95E-01",
                    "module": "A3",
                    "scenario": null
                },
                {
                    "value": "5,31E-02",
                    "module": "A4",
                    "scenario": null
                },
                {
                    "value": "8,73E-02",
                    "module": "A5",
                    "scenario": null
                },
                {
                    "value": "0,00E+00",
                    "module": "B1",
                    "scenario": null
                },
                {
                    "value": "0,00E+00",
                    "module": "B2",
                    "scenario": null
                },
                {
                    "value": "0,00E+00",
                    "module": "B3",
                    "scenario": null
                },
                {
                    "value": "0,00E+00",
                    "module": "B4",
                    "scenario": null
                },
                {
                    "value": "0,00E+00",
                    "module": "B5",
                    "scenario": null
                },
                {
                    "value": "7,72E-01",
                    "module": "B6",
                    "scenario": null
                },
                {
                    "value": "0,00E+00",
                    "module": "B7",
                    "scenario": null
                },
                {
                    "value": "0,00E+00",
                    "module": "C1",
                    "scenario": null
                },
                {
                    "value": "2,34E-02",
                    "module": "C2",
                    "scenario": null
                },
                {
                    "value": "3,09E-01",
                    "module": "C3",
                    "scenario": null
                },
                {
                    "value": "1,56E-03",
                    "module": "C4",
                    "scenario": null
                },
                {
                    "value": "-1,28E+00",
                    "module": "D",
                    "scenario": null
                },
                {
                    "value": "4,31E+00",
                    "module": "A1A3",
                    "scenario": null
                }
            ]
        }
    ],
    "additional_environmental_impact": [
        {
            "parameter": "PM",
            "values": [
                {
                    "value": "2,44E-07",
                    "module": "A1",
                    "scenario": null
                },
                {
                    "value": "9,23E-09",
                    "module": "A2",
                    "scenario": null
                },
                {
                    "value": "1,31E-08",
                    "module": "A3",
                    "scenario": null
                },
                {
                    "value": "4,67E-09",
                    "module": "A4",
                    "scenario": null
                },
                {
                    "value": "5,42E-09",
                    "module": "A5",
                    "scenario": null
                },
                {
                    "value": "0,00E+00",
                    "module": "B1",
                    "scenario": null
                },
                {
                    "value": "0,00E+00",
                    "module": "B2",
                    "scenario": null
                },
                {
                    "value": "0,00E+00",
                    "module": "B3",
                    "scenario": null
                },
                {
                    "value": "0,00E+00",
                    "module": "B4",
                    "scenario": null
                },
                {
                    "value": "0,00E+00",
                    "module": "B5",
                    "scenario": null
                },
                {
                    "value": "1,09E-08",
                    "module": "B6",
                    "scenario": null
                },
                {
                    "value": "0,00E+00",
                    "module": "B7",
                    "scenario": null
                },
                {
                    "value": "0,00E+00",
                    "module": "C1",
                    "scenario": null
                },
                {
                    "value": "1,68E-09",
                    "module": "C2",
                    "scenario": null
                },
                {
                    "value": "1,55E-10",
                    "module": "C3",
                    "scenario": null
                },
                {
                    "value": "3,21E-10",
                    "module": "C4",
                    "scenario": null
                },
                {
                    "value": "-9,87E-08",
                    "module": "D",
                    "scenario": null
                },
                {
                    "value": "2,66E-07",
                    "module": "A1A3",
                    "scenario": null
                }
            ]
        },
        {
            "parameter": "ETP-fw",
            "values": [
                {
                    "value": "8,53E+01",
                    "module": "A1",
                    "scenario": null
                },
                {
                    "value": "1,35E+00",
                    "module": "A2",
                    "scenario": null
                },
                {
                    "value": "2,02E+00",
                    "module": "A3",
                    "scenario": null
                },
                {
                    "value": "6,03E-01",
                    "module": "A4",
                    "scenario": null
                },
                {
                    "value": "1,78E+00",
                    "module": "A5",
                    "scenario": null
                },
                {
                    "value": "0,00E+00",
                    "module": "B1",
                    "scenario": null
                },
                {
                    "value": "0,00E+00",
                    "module": "B2",
                    "scenario": null
                },
                {
                    "value": "0,00E+00",
                    "module": "B3",
                    "scenario": null
                },
                {
                    "value": "0,00E+00",
                    "module": "B4",
                    "scenario": null
                },
                {
                    "value": "0,00E+00",
                    "module": "B5",
                    "scenario": null
                },
                {
                    "value": "1,03E+01",
                    "module": "B6",
                    "scenario": null
                },
                {
                    "value": "0,00E+00",
                    "module": "B7",
                    "scenario": null
                },
                {
                    "value": "0,00E+00",
                    "module": "C1",
                    "scenario": null
                },
                {
                    "value": "2,59E-01",
                    "module": "C2",
                    "scenario": null
                },
                {
                    "value": "7,26E-02",
                    "module": "C3",
                    "scenario": null
                },
                {
                    "value": "4,84E+01",
                    "module": "C4",
                    "scenario": null
                },
                {
                    "value": "-2,08E+01",
                    "module": "D",
                    "scenario": null
                },
                {
                    "value": "8,86E+01",
                    "module": "A1A3",
                    "scenario": null
                }
            ]
        },
        {
            "parameter": "HTP-c",
            "values": [
                {
                    "value": "7,60E-09",
                    "module": "A1",
                    "scenario": null
                },
                {
                    "value": "0,00E+00",
                    "module": "A2",
                    "scenario": null
                },
                {
                    "value": "2,33E-10",
                    "module": "A3",
                    "scenario": null
                },
                {
                    "value": "0,00E+00",
                    "module": "A4",
                    "scenario": null
                },
                {
                    "value": "1,57E-10",
                    "module": "A5",
                    "scenario": null
                },
                {
                    "value": "0,00E+00",
                    "module": "B1",
                    "scenario": null
                },
                {
                    "value": "0,00E+00",
                    "module": "B2",
                    "scenario": null
                },
                {
                    "value": "0,00E+00",
                    "module": "B3",
                    "scenario": null
                },
                {
                    "value": "0,00E+00",
                    "module": "B4",
                    "scenario": null
                },
                {
                    "value": "0,00E+00",
                    "module": "B5",
                    "scenario": null
                },
                {
                    "value": "2,88E-10",
                    "module": "B6",
                    "scenario": null
                },
                {
                    "value": "0,00E+00",
                    "module": "B7",
                    "scenario": null
                },
                {
                    "value": "0,00E+00",
                    "module": "C1",
                    "scenario": null
                },
                {
                    "value": "0,00E+00",
                    "module": "C2",
                    "scenario": null
                },
                {
                    "value": "7,00E-12",
                    "module": "C3",
                    "scenario": null
                },
                {
                    "value": "2,00E-12",
                    "module": "C4",
                    "scenario": null
                },
                {
                    "value": "-3,28E-09",
                    "module": "D",
                    "scenario": null
                },
                {
                    "value": "7,83E-09",
                    "module": "A1A3",
                    "scenario": null
                }
            ]
        },
        {
            "parameter": "HTP-nc",
            "values": [
                {
                    "value": "1,18E-07",
                    "module": "A1",
                    "scenario": null
                },
                {
                    "value": "1,42E-09",
                    "module": "A2",
                    "scenario": null
                },
                {
                    "value": "1,18E-09",
                    "module": "A3",
                    "scenario": null
                },
                {
                    "value": "5,83E-10",
                    "module": "A4",
                    "scenario": null
                },
                {
                    "value": "2,43E-09",
                    "module": "A5",
                    "scenario": null
                },
                {
                    "value": "0,00E+00",
                    "module": "B1",
                    "scenario": null
                },
                {
                    "value": "0,00E+00",
                    "module": "B2",
                    "scenario": null
                },
                {
                    "value": "0,00E+00",
                    "module": "B3",
                    "scenario": null
                },
                {
                    "value": "0,00E+00",
                    "module": "B4",
                    "scenario": null
                },
                {
                    "value": "0,00E+00",
                    "module": "B5",
                    "scenario": null
                },
                {
                    "value": "9,93E-09",
                    "module": "B6",
                    "scenario": null
                },
                {
                    "value": "0,00E+00",
                    "module": "B7",
                    "scenario": null
                },
                {
                    "value": "0,00E+00",
                    "module": "C1",
                    "scenario": null
                },
                {
                    "value": "2,80E-10",
                    "module": "C2",
                    "scenario": null
                },
                {
                    "value": "2,71E-10",
                    "module": "C3",
                    "scenario": null
                },
                {
                    "value": "6,30E-11",
                    "module": "C4",
                    "scenario": null
                },
                {
                    "value": "-3,93E-08",
                    "module": "D",
                    "scenario": null
                },
                {
                    "value": "1,21E-07",
                    "module": "A1A3",
                    "scenario": null
                }
            ]
        },
        {
            "parameter": "SQP",
            "values": [
                {
                    "value": "7,80E+00",
                    "module": "A1",
                    "scenario": null
                },
                {
                    "value": "1,31E+00",
                    "module": "A2",
                    "scenario": null
                },
                {
                    "value": "1,39E+00",
                    "module": "A3",
                    "scenario": null
                },
                {
                    "value": "9,46E-01",
                    "module": "A4",
                    "scenario": null
                },
                {
                    "value": "2,29E-01",
                    "module": "A5",
                    "scenario": null
                },
                {
                    "value": "0,00E+00",
                    "module": "B1",
                    "scenario": null
                },
                {
                    "value": "0,00E+00",
                    "module": "B2",
                    "scenario": null
                },
                {
                    "value": "0,00E+00",
                    "module": "B3",
                    "scenario": null
                },
                {
                    "value": "0,00E+00",
                    "module": "B4",
                    "scenario": null
                },
                {
                    "value": "0,00E+00",
                    "module": "B5",
                    "scenario": null
                },
                {
                    "value": "3,55E+00",
                    "module": "B6",
                    "scenario": null
                },
                {
                    "value": "0,00E+00",
                    "module": "B7",
                    "scenario": null
                },
                {
                    "value": "0,00E+00",
                    "module": "C1",
                    "scenario": null
                },
                {
                    "value": "2,43E-01",
                    "module": "C2",
                    "scenario": null
                },
                {
                    "value": "2,56E-03",
                    "module": "C3",
                    "scenario": null
                },
                {
                    "value": "1,39E-01",
                    "module": "C4",
                    "scenario": null
                },
                {
                    "value": "-1,81E+00",
                    "module": "D",
                    "scenario": null
                },
                {
                    "value": "1,05E+01",
                    "module": "A1A3",
                    "scenario": null
                }
            ]
        },
        {
            "parameter": "IRP",
            "values": [
                {
                    "value": "1,89E-01",
                    "module": "A1",
                    "scenario": null
                },
                {
                    "value": "7,53E-03",
                    "module": "A2",
                    "scenario": null
                },
                {
                    "value": "1,73E-02",
                    "module": "A3",
                    "scenario": null
                },
                {
                    "value": "3,60E-03",
                    "module": "A4",
                    "scenario": null
                },
                {
                    "value": "4,36E-03",
                    "module": "A5",
                    "scenario": null
                },
                {
                    "value": "0,00E+00",
                    "module": "B1",
                    "scenario": null
                },
                {
                    "value": "0,00E+00",
                    "module": "B2",
                    "scenario": null
                },
                {
                    "value": "0,00E+00",
                    "module": "B3",
                    "scenario": null
                },
                {
                    "value": "0,00E+00",
                    "module": "B4",
                    "scenario": null
                },
                {
                    "value": "0,00E+00",
                    "module": "B5",
                    "scenario": null
                },
                {
                    "value": "1,29E-01",
                    "module": "B6",
                    "scenario": null
                },
                {
                    "value": "0,00E+00",
                    "module": "B7",
                    "scenario": null
                },
                {
                    "value": "0,00E+00",
                    "module": "C1",
                    "scenario": null
                },
                {
                    "value": "1,54E-03",
                    "module": "C2",
                    "scenario": null
                },
                {
                    "value": "3,57E-05",
                    "module": "C3",
                    "scenario": null
                },
                {
                    "value": "2,96E-04",
                    "module": "C4",
                    "scenario": null
                },
                {
                    "value": "-7,28E-02",
                    "module": "D",
                    "scenario": null
                },
                {
                    "value": "2,14E-01",
                    "module": "A1A3",
                    "scenario": null
                }
            ]
        }
    ],
    "resource_use": [
        {
            "parameter": "PERE",
            "values": [
                {
                    "value": "1,28E+01",
                    "module": "A1",
                    "scenario": null
                },
                {
                    "value": "2,82E-02",
                    "module": "A2",
                    "scenario": null
                },
                {
                    "value": "3,47E-01",
                    "module": "A3",
                    "scenario": null
                },
                {
                    "value": "1,04E-02",
                    "module": "A4",
                    "scenario": null
                },
                {
                    "value": "2,64E-01",
                    "module": "A5",
                    "scenario": null
                },
                {
                    "value": "0,00E+00",
                    "module": "B1",
                    "scenario": null
                },
                {
                    "value": "0,00E+00",
                    "module": "B2",
                    "scenario": null
                },
                {
                    "value": "0,00E+00",
                    "module": "B3",
                    "scenario": null
                },
                {
                    "value": "0,00E+00",
                    "module": "B4",
                    "scenario": null
                },
                {
                    "value": "0,00E+00",
                    "module": "B5",
                    "scenario": null
                },
                {
                    "value": "2,85E+00",
                    "module": "B6",
                    "scenario": null
                },
                {
                    "value": "0,00E+00",
                    "module": "B7",
                    "scenario": null
                },
                {
                    "value": "0,00E+00",
                    "module": "C1",
                    "scenario": null
                },
                {
                    "value": "4,97E-03",
                    "module": "C2",
                    "scenario": null
                },
                {
                    "value": "6,31E-04",
                    "module": "C3",
                    "scenario": null
                },
                {
                    "value": "4,82E-03",
                    "module": "C4",
                    "scenario": null
                },
                {
                    "value": "-7,47E+00",
                    "module": "D",
                    "scenario": null
                },
                {
                    "value": "1,32E+01",
                    "module": "A1A3",
                    "scenario": null
                }
            ]
        },
        {
            "parameter": "PERM",
            "values": [
                {
                    "value": "0,00E+00",
                    "module": "A1",
                    "scenario": null
                },
                {
                    "value": "0,00E+00",
                    "module": "A2",
                    "scenario": null
                },
                {
                    "value": "0,00E+00",
                    "module": "A3",
                    "scenario": null
                },
                {
                    "value": "0,00E+00",
                    "module": "A4",
                    "scenario": null
                },
                {
                    "value": "0,00E+00",
                    "module": "A5",
                    "scenario": null
                },
                {
                    "value": "0,00E+00",
                    "module": "B1",
                    "scenario": null
                },
                {
                    "value": "0,00E+00",
                    "module": "B2",
                    "scenario": null
                },
                {
                    "value": "0,00E+00",
                    "module": "B3",
                    "scenario": null
                },
                {
                    "value": "0,00E+00",
                    "module": "B4",
                    "scenario": null
                },
                {
                    "value": "0,00E+00",
                    "module": "B5",
                    "scenario": null
                },
                {
                    "value": "0,00E+00",
                    "module": "B6",
                    "scenario": null
                },
                {
                    "value": "0,00E+00",
                    "module": "B7",
                    "scenario": null
                },
                {
                    "value": "0,00E+00",
                    "module": "C1",
                    "scenario": null
                },
                {
                    "value": "0,00E+00",
                    "module": "C2",
                    "scenario": null
                },
                {
                    "value": "0,00E+00",
                    "module": "C3",
                    "scenario": null
                },
                {
                    "value": "0,00E+00",
                    "module": "C4",
                    "scenario": null
                },
                {
                    "value": "0,00E+00",
                    "module": "D",
                    "scenario": null
                },
                {
                    "value": "0,00E+00",
                    "module": "A1A3",
                    "scenario": null
                }
            ]
        },
        {
            "parameter": "PERT",
            "values": [
                {
                    "value": "1,28E+01",
                    "module": "A1",
                    "scenario": null
                },
                {
                    "value": "2,82E-02",
                    "module": "A2",
                    "scenario": null
                },
                {
                    "value": "3,47E-01",
                    "module": "A3",
                    "scenario": null
                },
                {
                    "value": "1,04E-02",
                    "module": "A4",
                    "scenario": null
                },
                {
                    "value": "2,64E-01",
                    "module": "A5",
                    "scenario": null
                },
                {
                    "value": "0,00E+00",
                    "module": "B1",
                    "scenario": null
                },
                {
                    "value": "0,00E+00",
                    "module": "B2",
                    "scenario": null
                },
                {
                    "value": "0,00E+00",
                    "module": "B3",
                    "scenario": null
                },
                {
                    "value": "0,00E+00",
                    "module": "B4",
                    "scenario": null
                },
                {
                    "value": "0,00E+00",
                    "module": "B5",
                    "scenario": null
                },
                {
                    "value": "2,85E+00",
                    "module": "B6",
                    "scenario": null
                },
                {
                    "value": "0,00E+00",
                    "module": "B7",
                    "scenario": null
                },
                {
                    "value": "0,00E+00",
                    "module": "C1",
                    "scenario": null
                },
                {
                    "value": "4,97E-03",
                    "module": "C2",
                    "scenario": null
                },
                {
                    "value": "6,31E-04",
                    "module": "C3",
                    "scenario": null
                },
                {
                    "value": "4,82E-03",
                    "module": "C4",
                    "scenario": null
                },
                {
                    "value": "-7,47E+00",
                    "module": "D",
                    "scenario": null
                },
                {
                    "value": "1,32E+01",
                    "module": "A1A3",
                    "scenario": null
                }
            ]
        },
        {
            "parameter": "PENRE",
            "values": [
                {
                    "value": "4,94E+01",
                    "module": "A1",
                    "scenario": null
                },
                {
                    "value": "1,75E+00",
                    "module": "A2",
                    "scenario": null
                },
                {
                    "value": "2,48E+00",
                    "module": "A3",
                    "scenario": null
                },
                {
                    "value": "8,25E-01",
                    "module": "A4",
                    "scenario": null
                },
                {
                    "value": "1,09E+00",
                    "module": "A5",
                    "scenario": null
                },
                {
                    "value": "0,00E+00",
                    "module": "B1",
                    "scenario": null
                },
                {
                    "value": "0,00E+00",
                    "module": "B2",
                    "scenario": null
                },
                {
                    "value": "0,00E+00",
                    "module": "B3",
                    "scenario": null
                },
                {
                    "value": "0,00E+00",
                    "module": "B4",
                    "scenario": null
                },
                {
                    "value": "0,00E+00",
                    "module": "B5",
                    "scenario": null
                },
                {
                    "value": "1,47E+01",
                    "module": "B6",
                    "scenario": null
                },
                {
                    "value": "0,00E+00",
                    "module": "B7",
                    "scenario": null
                },
                {
                    "value": "0,00E+00",
                    "module": "C1",
                    "scenario": null
                },
                {
                    "value": "3,52E-01",
                    "module": "C2",
                    "scenario": null
                },
                {
                    "value": "2,07E-02",
                    "module": "C3",
                    "scenario": null
                },
                {
                    "value": "5,13E-02",
                    "module": "C4",
                    "scenario": null
                },
                {
                    "value": "-1,66E+01",
                    "module": "D",
                    "scenario": null
                },
                {
                    "value": "5,36E+01",
                    "module": "A1A3",
                    "scenario": null
                }
            ]
        },
        {
            "parameter": "PENRM",
            "values": [
                {
                    "value": "8,93E+00",
                    "module": "A1",
                    "scenario": null
                },
                {
                    "value": "0,00E+00",
                    "module": "A2",
                    "scenario": null
                },
                {
                    "value": "0,00E+00",
                    "module": "A3",
                    "scenario": null
                },
                {
                    "value": "0,00E+00",
                    "module": "A4",
                    "scenario": null
                },
                {
                    "value": "1,79E-01",
                    "module": "A5",
                    "scenario": null
                },
                {
                    "value": "0,00E+00",
                    "module": "B1",
                    "scenario": null
                },
                {
                    "value": "0,00E+00",
                    "module": "B2",
                    "scenario": null
                },
                {
                    "value": "0,00E+00",
                    "module": "B3",
                    "scenario": null
                },
                {
                    "value": "0,00E+00",
                    "module": "B4",
                    "scenario": null
                },
                {
                    "value": "0,00E+00",
                    "module": "B5",
                    "scenario": null
                },
                {
                    "value": "0,00E+00",
                    "module": "B6",
                    "scenario": null
                },
                {
                    "value": "0,00E+00",
                    "module": "B7",
                    "scenario": null
                },
                {
                    "value": "0,00E+00",
                    "module": "C1",
                    "scenario": null
                },
                {
                    "value": "0,00E+00",
                    "module": "C2",
                    "scenario": null
                },
                {
                    "value": "-8,66E+00",
                    "module": "C3",
                    "scenario": null
                },
                {
                    "value": "0,00E+00",
                    "module": "C4",
                    "scenario": null
                },
                {
                    "value": "0,00E+00",
                    "module": "D",
                    "scenario": null
                },
                {
                    "value": "8,93E+00",
                    "module": "A1A3",
                    "scenario": null
                }
            ]
        },
        {
            "parameter": "PENRT",
            "values": [
                {
                    "value": "5,84E+01",
                    "module": "A1",
                    "scenario": null
                },
                {
                    "value": "1,75E+00",
                    "module": "A2",
                    "scenario": null
                },
                {
                    "value": "2,48E+00",
                    "module": "A3",
                    "scenario": null
                },
                {
                    "value": "8,25E-01",
                    "module": "A4",
                    "scenario": null
                },
                {
                    "value": "1,27E+00",
                    "module": "A5",
                    "scenario": null
                },
                {
                    "value": "0,00E+00",
                    "module": "B1",
                    "scenario": null
                },
                {
                    "value": "0,00E+00",
                    "module": "B2",
                    "scenario": null
                },
                {
                    "value": "0,00E+00",
                    "module": "B3",
                    "scenario": null
                },
                {
                    "value": "0,00E+00",
                    "module": "B4",
                    "scenario": null
                },
                {
                    "value": "0,00E+00",
                    "module": "B5",
                    "scenario": null
                },
                {
                    "value": "1,47E+01",
                    "module": "B6",
                    "scenario": null
                },
                {
                    "value": "0,00E+00",
                    "module": "B7",
                    "scenario": null
                },
                {
                    "value": "0,00E+00",
                    "module": "C1",
                    "scenario": null
                },
                {
                    "value": "3,52E-01",
                    "module": "C2",
                    "scenario": null
                },
                {
                    "value": "-8,64E+00",
                    "module": "C3",
                    "scenario": null
                },
                {
                    "value": "5,13E-02",
                    "module": "C4",
                    "scenario": null
                },
                {
                    "value": "-1,77E+01",
                    "module": "D",
                    "scenario": null
                },
                {
                    "value": "6,26E+01",
                    "module": "A1A3",
                    "scenario": null
                }
            ]
        },
        {
            "parameter": "SM",
            "values": [
                {
                    "value": "3,85E-02",
                    "module": "A1",
                    "scenario": null
                },
                {
                    "value": "0,00E+00",
                    "module": "A2",
                    "scenario": null
                },
                {
                    "value": "9,35E-04",
                    "module": "A3",
                    "scenario": null
                },
                {
                    "value": "0,00E+00",
                    "module": "A4",
                    "scenario": null
                },
                {
                    "value": "7,89E-04",
                    "module": "A5",
                    "scenario": null
                },
                {
                    "value": "0,00E+00",
                    "module": "B1",
                    "scenario": null
                },
                {
                    "value": "0,00E+00",
                    "module": "B2",
                    "scenario": null
                },
                {
                    "value": "0,00E+00",
                    "module": "B3",
                    "scenario": null
                },
                {
                    "value": "0,00E+00",
                    "module": "B4",
                    "scenario": null
                },
                {
                    "value": "0,00E+00",
                    "module": "B5",
                    "scenario": null
                },
                {
                    "value": "5,31E-03",
                    "module": "B6",
                    "scenario": null
                },
                {
                    "value": "0,00E+00",
                    "module": "B7",
                    "scenario": null
                },
                {
                    "value": "0,00E+00",
                    "module": "C1",
                    "scenario": null
                },
                {
                    "value": "0,00E+00",
                    "module": "C2",
                    "scenario": null
                },
                {
                    "value": "0,00E+00",
                    "module": "C3",
                    "scenario": null
                },
                {
                    "value": "4,02E-04",
                    "module": "C4",
                    "scenario": null
                },
                {
                    "value": "1,69E-01",
                    "module": "D",
                    "scenario": null
                },
                {
                    "value": "3,94E-02",
                    "module": "A1A3",
                    "scenario": null
                }
            ]
        },
        {
            "parameter": "RSF",
            "values": [
                {
                    "value": "7,41E-02",
                    "module": "A1",
                    "scenario": null
                },
                {
                    "value": "8,22E-04",
                    "module": "A2",
                    "scenario": null
                },
                {
                    "value": "5,78E-03",
                    "module": "A3",
                    "scenario": null
                },
                {
                    "value": "3,63E-04",
                    "module": "A4",
                    "scenario": null
                },
                {
                    "value": "1,62E-03",
                    "module": "A5",
                    "scenario": null
                },
                {
                    "value": "0,00E+00",
                    "module": "B1",
                    "scenario": null
                },
                {
                    "value": "0,00E+00",
                    "module": "B2",
                    "scenario": null
                },
                {
                    "value": "0,00E+00",
                    "module": "B3",
                    "scenario": null
                },
                {
                    "value": "0,00E+00",
                    "module": "B4",
                    "scenario": null
                },
                {
                    "value": "0,00E+00",
                    "module": "B5",
                    "scenario": null
                },
                {
                    "value": "2,08E-01",
                    "module": "B6",
                    "scenario": null
                },
                {
                    "value": "0,00E+00",
                    "module": "B7",
                    "scenario": null
                },
                {
                    "value": "0,00E+00",
                    "module": "C1",
                    "scenario": null
                },
                {
                    "value": "1,78E-04",
                    "module": "C2",
                    "scenario": null
                },
                {
                    "value": "1,75E-05",
                    "module": "C3",
                    "scenario": null
                },
                {
                    "value": "1,00E-04",
                    "module": "C4",
                    "scenario": null
                },
                {
                    "value": "-2,69E-03",
                    "module": "D",
                    "scenario": null
                },
                {
                    "value": "8,07E-02",
                    "module": "A1A3",
                    "scenario": null
                }
            ]
        },
        {
            "parameter": "NRSF",
            "values": [
                {
                    "value": "1,32E-02",
                    "module": "A1",
                    "scenario": null
                },
                {
                    "value": "4,47E-03",
                    "module": "A2",
                    "scenario": null
                },
                {
                    "value": "3,50E-03",
                    "module": "A3",
                    "scenario": null
                },
                {
                    "value": "1,22E-03",
                    "module": "A4",
                    "scenario": null
                },
                {
                    "value": "4,47E-04",
                    "module": "A5",
                    "scenario": null
                },
                {
                    "value": "0,00E+00",
                    "module": "B1",
                    "scenario": null
                },
                {
                    "value": "0,00E+00",
                    "module": "B2",
                    "scenario": null
                },
                {
                    "value": "0,00E+00",
                    "module": "B3",
                    "scenario": null
                },
                {
                    "value": "0,00E+00",
                    "module": "B4",
                    "scenario": null
                },
                {
                    "value": "0,00E+00",
                    "module": "B5",
                    "scenario": null
                },
                {
                    "value": "4,94E-02",
                    "module": "B6",
                    "scenario": null
                },
                {
                    "value": "0,00E+00",
                    "module": "B7",
                    "scenario": null
                },
                {
                    "value": "0,00E+00",
                    "module": "C1",
                    "scenario": null
                },
                {
                    "value": "6,35E-04",
                    "module": "C2",
                    "scenario": null
                },
                {
                    "value": "-1,84E-04",
                    "module": "C3",
                    "scenario": null
                },
                {
                    "value": "3,62E-04",
                    "module": "C4",
                    "scenario": null
                },
                {
                    "value": "-8,26E-02",
                    "module": "D",
                    "scenario": null
                },
                {
                    "value": "2,12E-02",
                    "module": "A1A3",
                    "scenario": null
                }
            ]
        },
        {
            "parameter": "FW",
            "values": [
                {
                    "value": "7,97E-02",
                    "module": "A1",
                    "scenario": null
                },
                {
                    "value": "2,08E-04",
                    "module": "A2",
                    "scenario": null
                },
                {
                    "value": "9,82E-04",
                    "module": "A3",
                    "scenario": null
                },
                {
                    "value": "9,39E-05",
                    "module": "A4",
                    "scenario": null
                },
                {
                    "value": "1,62E-03",
                    "module": "A5",
                    "scenario": null
                },
                {
                    "value": "0,00E+00",
                    "module": "B1",
                    "scenario": null
                },
                {
                    "value": "0,00E+00",
                    "module": "B2",
                    "scenario": null
                },
                {
                    "value": "0,00E+00",
                    "module": "B3",
                    "scenario": null
                },
                {
                    "value": "0,00E+00",
                    "module": "B4",
                    "scenario": null
                },
                {
                    "value": "0,00E+00",
                    "module": "B5",
                    "scenario": null
                },
                {
                    "value": "1,25E-02",
                    "module": "B6",
                    "scenario": null
                },
                {
                    "value": "0,00E+00",
                    "module": "B7",
                    "scenario": null
                },
                {
                    "value": "0,00E+00",
                    "module": "C1",
                    "scenario": null
                },
                {
                    "value": "3,71E-05",
                    "module": "C2",
                    "scenario": null
                },
                {
                    "value": "6,34E-05",
                    "module": "C3",
                    "scenario": null
                },
                {
                    "value": "6,50E-05",
                    "module": "C4",
                    "scenario": null
                },
                {
                    "value": "-3,42E-02",
                    "module": "D",
                    "scenario": null
                },
                {
                    "value": "8,09E-02",
                    "module": "A1A3",
                    "scenario": null
                }
            ]
        }
    ],
    "end_of_life_waste": [
        {
            "parameter": "HWD",
            "values": [
                {
                    "value": "2,91E-02",
                    "module": "A1",
                    "scenario": null
                },
                {
                    "value": "1,06E-04",
                    "module": "A2",
                    "scenario": null
                },
                {
                    "value": "4,27E-03",
                    "module": "A3",
                    "scenario": null
                },
                {
                    "value": "4,51E-05",
                    "module": "A4",
                    "scenario": null
                },
                {
                    "value": "6,70E-04",
                    "module": "A5",
                    "scenario": null
                },
                {
                    "value": "0,00E+00",
                    "module": "B1",
                    "scenario": null
                },
                {
                    "value": "0,00E+00",
                    "module": "B2",
                    "scenario": null
                },
                {
                    "value": "0,00E+00",
                    "module": "B3",
                    "scenario": null
                },
                {
                    "value": "0,00E+00",
                    "module": "B4",
                    "scenario": null
                },
                {
                    "value": "0,00E+00",
                    "module": "B5",
                    "scenario": null
                },
                {
                    "value": "2,22E-03",
                    "module": "B6",
                    "scenario": null
                },
                {
                    "value": "0,00E+00",
                    "module": "B7",
                    "scenario": null
                },
                {
                    "value": "0,00E+00",
                    "module": "C1",
                    "scenario": null
                },
                {
                    "value": "1,79E-05",
                    "module": "C2",
                    "scenario": null
                },
                {
                    "value": "1,01E-05",
                    "module": "C3",
                    "scenario": null
                },
                {
                    "value": "5,93E-03",
                    "module": "C4",
                    "scenario": null
                },
                {
                    "value": "5,42E-03",
                    "module": "D",
                    "scenario": null
                },
                {
                    "value": "3,34E-02",
                    "module": "A1A3",
                    "scenario": null
                }
            ]
        },
        {
            "parameter": "NHWD",
            "values": [
                {
                    "value": "8,96E-01",
                    "module": "A1",
                    "scenario": null
                },
                {
                    "value": "8,14E-02",
                    "module": "A2",
                    "scenario": null
                },
                {
                    "value": "8,40E-03",
                    "module": "A3",
                    "scenario": null
                },
                {
                    "value": "7,17E-02",
                    "module": "A4",
                    "scenario": null
                },
                {
                    "value": "2,12E-02",
                    "module": "A5",
                    "scenario": null
                },
                {
                    "value": "0,00E+00",
                    "module": "B1",
                    "scenario": null
                },
                {
                    "value": "0,00E+00",
                    "module": "B2",
                    "scenario": null
                },
                {
                    "value": "0,00E+00",
                    "module": "B3",
                    "scenario": null
                },
                {
                    "value": "0,00E+00",
                    "module": "B4",
                    "scenario": null
                },
                {
                    "value": "0,00E+00",
                    "module": "B5",
                    "scenario": null
                },
                {
                    "value": "4,99E-02",
                    "module": "B6",
                    "scenario": null
                },
                {
                    "value": "0,00E+00",
                    "module": "B7",
                    "scenario": null
                },
                {
                    "value": "0,00E+00",
                    "module": "C1",
                    "scenario": null
                },
                {
                    "value": "1,68E-02",
                    "module": "C2",
                    "scenario": null
                },
                {
                    "value": "3,39E-04",
                    "module": "C3",
                    "scenario": null
                },
                {
                    "value": "1,84E-01",
                    "module": "C4",
                    "scenario": null
                },
                {
                    "value": "-3,80E-01",
                    "module": "D",
                    "scenario": null
                },
                {
                    "value": "9,86E-01",
                    "module": "A1A3",
                    "scenario": null
                }
            ]
        },
        {
            "parameter": "RWD",
            "values": [
                {
                    "value": "1,79E-04",
                    "module": "A1",
                    "scenario": null
                },
                {
                    "value": "1,17E-05",
                    "module": "A2",
                    "scenario": null
                },
                {
                    "value": "1,77E-05",
                    "module": "A3",
                    "scenario": null
                },
                {
                    "value": "5,63E-06",
                    "module": "A4",
                    "scenario": null
                },
                {
                    "value": "4,28E-06",
                    "module": "A5",
                    "scenario": null
                },
                {
                    "value": "0,00E+00",
                    "module": "B1",
                    "scenario": null
                },
                {
                    "value": "0,00E+00",
                    "module": "B2",
                    "scenario": null
                },
                {
                    "value": "0,00E+00",
                    "module": "B3",
                    "scenario": null
                },
                {
                    "value": "0,00E+00",
                    "module": "B4",
                    "scenario": null
                },
                {
                    "value": "0,00E+00",
                    "module": "B5",
                    "scenario": null
                },
                {
                    "value": "1,05E-04",
                    "module": "B6",
                    "scenario": null
                },
                {
                    "value": "0,00E+00",
                    "module": "B7",
                    "scenario": null
                },
                {
                    "value": "0,00E+00",
                    "module": "C1",
                    "scenario": null
                },
                {
                    "value": "2,40E-06",
                    "module": "C2",
                    "scenario": null
                },
                {
                    "value": "4,34E-08",
                    "module": "C3",
                    "scenario": null
                },
                {
                    "value": "3,47E-07",
                    "module": "C4",
                    "scenario": null
                },
                {
                    "value": "-6,83E-05",
                    "module": "D",
                    "scenario": null
                },
                {
                    "value": "2,09E-04",
                    "module": "A1A3",
                    "scenario": null
                }
            ]
        }
    ],
    "end_of_life_flow": [
        {
            "parameter": "CRU",
            "values": [
                {
                    "value": "0,00E+00",
                    "module": "A1",
                    "scenario": null
                },
                {
                    "value": "0,00E+00",
                    "module": "A2",
                    "scenario": null
                },
                {
                    "value": "0,00E+00",
                    "module": "A3",
                    "scenario": null
                },
                {
                    "value": "0,00E+00",
                    "module": "A4",
                    "scenario": null
                },
                {
                    "value": "0,00E+00",
                    "module": "A5",
                    "scenario": null
                },
                {
                    "value": "0,00E+00",
                    "module": "B1",
                    "scenario": null
                },
                {
                    "value": "0,00E+00",
                    "module": "B2",
                    "scenario": null
                },
                {
                    "value": "0,00E+00",
                    "module": "B3",
                    "scenario": null
                },
                {
                    "value": "0,00E+00",
                    "module": "B4",
                    "scenario": null
                },
                {
                    "value": "0,00E+00",
                    "module": "B5",
                    "scenario": null
                },
                {
                    "value": "0,00E+00",
                    "module": "B6",
                    "scenario": null
                },
                {
                    "value": "0,00E+00",
                    "module": "B7",
                    "scenario": null
                },
                {
                    "value": "0,00E+00",
                    "module": "C1",
                    "scenario": null
                },
                {
                    "value": "0,00E+00",
                    "module": "C2",
                    "scenario": null
                },
                {
                    "value": "0,00E+00",
                    "module": "C3",
                    "scenario": null
                },
                {
                    "value": "0,00E+00",
                    "module": "C4",
                    "scenario": null
                },
                {
                    "value": "0,00E+00",
                    "module": "D",
                    "scenario": null
                },
                {
                    "value": "0,00E+00",
                    "module": "A1A3",
                    "scenario": null
                }
            ]
        },
        {
            "parameter": "MFR",
            "values": [
                {
                    "value": "9,41E-05",
                    "module": "A1",
                    "scenario": null
                },
                {
                    "value": "0,00E+00",
                    "module": "A2",
                    "scenario": null
                },
                {
                    "value": "5,21E-04",
                    "module": "A3",
                    "scenario": null
                },
                {
                    "value": "0,00E+00",
                    "module": "A4",
                    "scenario": null
                },
                {
                    "value": "1,23E-05",
                    "module": "A5",
                    "scenario": null
                },
                {
                    "value": "0,00E+00",
                    "module": "B1",
                    "scenario": null
                },
                {
                    "value": "0,00E+00",
                    "module": "B2",
                    "scenario": null
                },
                {
                    "value": "0,00E+00",
                    "module": "B3",
                    "scenario": null
                },
                {
                    "value": "0,00E+00",
                    "module": "B4",
                    "scenario": null
                },
                {
                    "value": "0,00E+00",
                    "module": "B5",
                    "scenario": null
                },
                {
                    "value": "1,43E-03",
                    "module": "B6",
                    "scenario": null
                },
                {
                    "value": "0,00E+00",
                    "module": "B7",
                    "scenario": null
                },
                {
                    "value": "0,00E+00",
                    "module": "C1",
                    "scenario": null
                },
                {
                    "value": "0,00E+00",
                    "module": "C2",
                    "scenario": null
                },
                {
                    "value": "1,82E-01",
                    "module": "C3",
                    "scenario": null
                },
                {
                    "value": "1,04E-05",
                    "module": "C4",
                    "scenario": null
                },
                {
                    "value": "1,53E-01",
                    "module": "D",
                    "scenario": null
                },
                {
                    "value": "6,15E-04",
                    "module": "A1A3",
                    "scenario": null
                }
            ]
        },
        {
            "parameter": "MER",
            "values": [
                {
                    "value": "2,21E-04",
                    "module": "A1",
                    "scenario": null
                },
                {
                    "value": "0,00E+00",
                    "module": "A2",
                    "scenario": null
                },
                {
                    "value": "5,75E-05",
                    "module": "A3",
                    "scenario": null
                },
                {
                    "value": "0,00E+00",
                    "module": "A4",
                    "scenario": null
                },
                {
                    "value": "5,56E-06",
                    "module": "A5",
                    "scenario": null
                },
                {
                    "value": "0,00E+00",
                    "module": "B1",
                    "scenario": null
                },
                {
                    "value": "0,00E+00",
                    "module": "B2",
                    "scenario": null
                },
                {
                    "value": "0,00E+00",
                    "module": "B3",
                    "scenario": null
                },
                {
                    "value": "0,00E+00",
                    "module": "B4",
                    "scenario": null
                },
                {
                    "value": "0,00E+00",
                    "module": "B5",
                    "scenario": null
                },
                {
                    "value": "2,05E-03",
                    "module": "B6",
                    "scenario": null
                },
                {
                    "value": "0,00E+00",
                    "module": "B7",
                    "scenario": null
                },
                {
                    "value": "0,00E+00",
                    "module": "C1",
                    "scenario": null
                },
                {
                    "value": "0,00E+00",
                    "module": "C2",
                    "scenario": null
                },
                {
                    "value": "1,84E-07",
                    "module": "C3",
                    "scenario": null
                },
                {
                    "value": "1,01E-05",
                    "module": "C4",
                    "scenario": null
                },
                {
                    "value": "-3,31E-05",
                    "module": "D",
                    "scenario": null
                },
                {
                    "value": "2,78E-04",
                    "module": "A1A3",
                    "scenario": null
                }
            ]
        },
        {
            "parameter": "EEE",
            "values": [
                {
                    "value": "4,10E-04",
                    "module": "A1",
                    "scenario": null
                },
                {
                    "value": "0,00E+00",
                    "module": "A2",
                    "scenario": null
                },
                {
                    "value": "1,08E-02",
                    "module": "A3",
                    "scenario": null
                },
                {
                    "value": "0,00E+00",
                    "module": "A4",
                    "scenario": null
                },
                {
                    "value": "2,24E-04",
                    "module": "A5",
                    "scenario": null
                },
                {
                    "value": "0,00E+00",
                    "module": "B1",
                    "scenario": null
                },
                {
                    "value": "0,00E+00",
                    "module": "B2",
                    "scenario": null
                },
                {
                    "value": "0,00E+00",
                    "module": "B3",
                    "scenario": null
                },
                {
                    "value": "0,00E+00",
                    "module": "B4",
                    "scenario": null
                },
                {
                    "value": "0,00E+00",
                    "module": "B5",
                    "scenario": null
                },
                {
                    "value": "5,31E-04",
                    "module": "B6",
                    "scenario": null
                },
                {
                    "value": "0,00E+00",
                    "module": "B7",
                    "scenario": null
                },
                {
                    "value": "0,00E+00",
                    "module": "C1",
                    "scenario": null
                },
                {
                    "value": "0,00E+00",
                    "module": "C2",
                    "scenario": null
                },
                {
                    "value": "1,99E-01",
                    "module": "C3",
                    "scenario": null
                },
                {
                    "value": "1,02E-04",
                    "module": "C4",
                    "scenario": null
                },
                {
                    "value": "9,35E-03",
                    "module": "D",
                    "scenario": null
                },
                {
                    "value": "1,12E-02",
                    "module": "A1A3",
                    "scenario": null
                }
            ]
        },
        {
            "parameter": "EET",
            "values": [
                {
                    "value": "6,21E-03",
                    "module": "A1",
                    "scenario": null
                },
                {
                    "value": "0,00E+00",
                    "module": "A2",
                    "scenario": null
                },
                {
                    "value": "1,63E-01",
                    "module": "A3",
                    "scenario": null
                },
                {
                    "value": "0,00E+00",
                    "module": "A4",
                    "scenario": null
                },
                {
                    "value": "3,39E-03",
                    "module": "A5",
                    "scenario": null
                },
                {
                    "value": "0,00E+00",
                    "module": "B1",
                    "scenario": null
                },
                {
                    "value": "0,00E+00",
                    "module": "B2",
                    "scenario": null
                },
                {
                    "value": "0,00E+00",
                    "module": "B3",
                    "scenario": null
                },
                {
                    "value": "0,00E+00",
                    "module": "B4",
                    "scenario": null
                },
                {
                    "value": "0,00E+00",
                    "module": "B5",
                    "scenario": null
                },
                {
                    "value": "8,03E-03",
                    "module": "B6",
                    "scenario": null
                },
                {
                    "value": "0,00E+00",
                    "module": "B7",
                    "scenario": null
                },
                {
                    "value": "0,00E+00",
                    "module": "C1",
                    "scenario": null
                },
                {
                    "value": "0,00E+00",
                    "module": "C2",
                    "scenario": null
                },
                {
                    "value": "3,01E+00",
                    "module": "C3",
                    "scenario": null
                },
                {
                    "value": "1,55E-03",
                    "module": "C4",
                    "scenario": null
                },
                {
                    "value": "1,41E-01",
                    "module": "D",
                    "scenario": null
                },
                {
                    "value": "1,70E-01",
                    "module": "A1A3",
                    "scenario": null
                }
            ]
        }
    ]
}