{
    "product_name": "Litex Waterproofing and Wet-room Membrane ",
    "epd_id": "NEPD-6881-6271",
    "compliance": [
        "EN 15804+A2",
        "ISO 14025",
        "ISO 21930"
    ],
    "producer_name": "Protan AS",
    "environmental_impact": [
        {
            "parameter": "GWP-total",
            "values": [
                {
                    "value": "4,40E+00",
                    "module": "A1-A3",
                    "scenario": null
                },
                {
                    "value": "8,93E-02",
                    "module": "A4",
                    "scenario": null
                },
                {
                    "value": "1,83E-01",
                    "module": "A5",
                    "scenario": null
                },
                {
                    "value": "0,00E+00",
                    "module": "C1",
                    "scenario": null
                },
                {
                    "value": "8,93E-02",
                    "module": "C2",
                    "scenario": null
                },
                {
                    "value": "3,65E+00",
                    "module": "C3",
                    "scenario": null
                },
                {
                    "value": "6,89E-02",
                    "module": "C4",
                    "scenario": null
                },
                {
                    "value": "-1,69E-01",
                    "module": "D",
                    "scenario": null
                }
            ]
        },
        {
            "parameter": "GWP-fossil",
            "values": [
                {
                    "value": "4,38E+00",
                    "module": "A1-A3",
                    "scenario": null
                },
                {
                    "value": "8,92E-02",
                    "module": "A4",
                    "scenario": null
                },
                {
                    "value": "4,53E-03",
                    "module": "A5",
                    "scenario": null
                },
                {
                    "value": "0,00E+00",
                    "module": "C1",
                    "scenario": null
                },
                {
                    "value": "8,92E-02",
                    "module": "C2",
                    "scenario": null
                },
                {
                    "value": "3,65E+00",
                    "module": "C3",
                    "scenario": null
                },
                {
                    "value": "6,88E-02",
                    "module": "C4",
                    "scenario": null
                },
                {
                    "value": "-1,63E-01",
                    "module": "D",
                    "scenario": null
                }
            ]
        },
        {
            "parameter": "GWP-biogenic",
            "values": [
                {
                    "value": "1,83E-02",
                    "module": "A1-A3",
                    "scenario": null
                },
                {
                    "value": "3,69E-05",
                    "module": "A4",
                    "scenario": null
                },
                {
                    "value": "1,79E-01",
                    "module": "A5",
                    "scenario": null
                },
                {
                    "value": "0,00E+00",
                    "module": "C1",
                    "scenario": null
                },
                {
                    "value": "3,69E-05",
                    "module": "C2",
                    "scenario": null
                },
                {
                    "value": "1,49E-03",
                    "module": "C3",
                    "scenario": null
                },
                {
                    "value": "3,33E-05",
                    "module": "C4",
                    "scenario": null
                },
                {
                    "value": "-3,37E-04",
                    "module": "D",
                    "scenario": null
                }
            ]
        },
        {
            "parameter": "GWP-luluc",
            "values": [
                {
                    "value": "2,95E-03",
                    "module": "A1-A3",
                    "scenario": null
                },
                {
                    "value": "3,17E-05",
                    "module": "A4",
                    "scenario": null
                },
                {
                    "value": "7,47E-06",
                    "module": "A5",
                    "scenario": null
                },
                {
                    "value": "0,00E+00",
                    "module": "C1",
                    "scenario": null
                },
                {
                    "value": "3,17E-05",
                    "module": "C2",
                    "scenario": null
                },
                {
                    "value": "2,85E-04",
                    "module": "C3",
                    "scenario": null
                },
                {
                    "value": "8,40E-06",
                    "module": "C4",
                    "scenario": null
                },
                {
                    "value": "-5,63E-03",
                    "module": "D",
                    "scenario": null
                }
            ]
        },
        {
            "parameter": "ODP",
            "values": [
                {
                    "value": "1,33E-06",
                    "module": "A1-A3",
                    "scenario": null
                },
                {
                    "value": "2,02E-08",
                    "module": "A4",
                    "scenario": null
                },
                {
                    "value": "5,89E-10",
                    "module": "A5",
                    "scenario": null
                },
                {
                    "value": "0,00E+00",
                    "module": "C1",
                    "scenario": null
                },
                {
                    "value": "2,02E-08",
                    "module": "C2",
                    "scenario": null
                },
                {
                    "value": "1,20E-07",
                    "module": "C3",
                    "scenario": null
                },
                {
                    "value": "4,43E-09",
                    "module": "C4",
                    "scenario": null
                },
                {
                    "value": "-1,19E-02",
                    "module": "D",
                    "scenario": null
                }
            ]
        },
        {
            "parameter": "AP",
            "values": [
                {
                    "value": "2,26E-02",
                    "module": "A1-A3",
                    "scenario": null
                },
                {
                    "value": "2,56E-04",
                    "module": "A4",
                    "scenario": null
                },
                {
                    "value": "3,42E-05",
                    "module": "A5",
                    "scenario": null
                },
                {
                    "value": "0,00E+00",
                    "module": "C1",
                    "scenario": null
                },
                {
                    "value": "2,56E-04",
                    "module": "C2",
                    "scenario": null
                },
                {
                    "value": "2,11E-03",
                    "module": "C3",
                    "scenario": null
                },
                {
                    "value": "1,90E-04",
                    "module": "C4",
                    "scenario": null
                },
                {
                    "value": "-1,35E-03",
                    "module": "D",
                    "scenario": null
                }
            ]
        },
        {
            "parameter": "POCP",
            "values": [
                {
                    "value": "1,61E-02",
                    "module": "A1-A3",
                    "scenario": null
                },
                {
                    "value": "2,17E-04",
                    "module": "A4",
                    "scenario": null
                },
                {
                    "value": "3,00E-05",
                    "module": "A5",
                    "scenario": null
                },
                {
                    "value": "0,00E+00",
                    "module": "C1",
                    "scenario": null
                },
                {
                    "value": "2,17E-04",
                    "module": "C2",
                    "scenario": null
                },
                {
                    "value": "1,56E-03",
                    "module": "C3",
                    "scenario": null
                },
                {
                    "value": "1,71E-04",
                    "module": "C4",
                    "scenario": null
                },
                {
                    "value": "-1,31E-03",
                    "module": "D",
                    "scenario": null
                }
            ]
        },
        {
            "parameter": "ADPE",
            "values": [
                {
                    "value": "7,91E-05",
                    "module": "A1-A3",
                    "scenario": null
                },
                {
                    "value": "2,46E-06",
                    "module": "A4",
                    "scenario": null
                },
                {
                    "value": "1,71E-07",
                    "module": "A5",
                    "scenario": null
                },
                {
                    "value": "0,00E+00",
                    "module": "C1",
                    "scenario": null
                },
                {
                    "value": "2,46E-06",
                    "module": "C2",
                    "scenario": null
                },
                {
                    "value": "7,68E-06",
                    "module": "C3",
                    "scenario": null
                },
                {
                    "value": "2,16E-07",
                    "module": "C4",
                    "scenario": null
                },
                {
                    "value": "-1,62E-06",
                    "module": "D",
                    "scenario": null
                }
            ]
        },
        {
            "parameter": "ADPF",
            "values": [
                {
                    "value": "1,08E+02",
                    "module": "A1-A3",
                    "scenario": null
                },
                {
                    "value": "1,35E+00",
                    "module": "A4",
                    "scenario": null
                },
                {
                    "value": "5,67E-02",
                    "module": "A5",
                    "scenario": null
                },
                {
                    "value": "0,00E+00",
                    "module": "C1",
                    "scenario": null
                },
                {
                    "value": "1,35E+00",
                    "module": "C2",
                    "scenario": null
                },
                {
                    "value": "4,80E+00",
                    "module": "C3",
                    "scenario": null
                },
                {
                    "value": "4,24E-01",
                    "module": "C4",
                    "scenario": null
                },
                {
                    "value": "-2,34E+00",
                    "module": "D",
                    "scenario": null
                }
            ]
        },
        {
            "parameter": "WDP",
            "values": [
                {
                    "value": "5,61E+02",
                    "module": "A1-A3",
                    "scenario": null
                },
                {
                    "value": "1,30E+00",
                    "module": "A4",
                    "scenario": null
                },
                {
                    "value": "3,92E+00",
                    "module": "A5",
                    "scenario": null
                },
                {
                    "value": "0,00E+00",
                    "module": "C1",
                    "scenario": null
                },
                {
                    "value": "1,30E+00",
                    "module": "C2",
                    "scenario": null
                },
                {
                    "value": "9,79E+01",
                    "module": "C3",
                    "scenario": null
                },
                {
                    "value": "7,20E+00",
                    "module": "C4",
                    "scenario": null
                },
                {
                    "value": "-2,91E+01",
                    "module": "D",
                    "scenario": null
                }
            ]
        },
        {
            "parameter": "EP-freshwater",
            "values": [
                {
                    "value": "1,45E-04",
                    "module": "A1-A3",
                    "scenario": null
                },
                {
                    "value": "7,13E-07",
                    "module": "A4",
                    "scenario": null
                },
                {
                    "value": "1,50E-07",
                    "module": "A5",
                    "scenario": null
                },
                {
                    "value": "0,00E+00",
                    "module": "C1",
                    "scenario": null
                },
                {
                    "value": "7,13E-07",
                    "module": "C2",
                    "scenario": null
                },
                {
                    "value": "1,07E-05",
                    "module": "C3",
                    "scenario": null
                },
                {
                    "value": "9,82E-07",
                    "module": "C4",
                    "scenario": null
                },
                {
                    "value": "-1,45E-05",
                    "module": "D",
                    "scenario": null
                }
            ]
        },
        {
            "parameter": "EP-marine",
            "values": [
                {
                    "value": "3,52E-03",
                    "module": "A1-A3",
                    "scenario": null
                },
                {
                    "value": "5,07E-05",
                    "module": "A4",
                    "scenario": null
                },
                {
                    "value": "1,05E-05",
                    "module": "A5",
                    "scenario": null
                },
                {
                    "value": "0,00E+00",
                    "module": "C1",
                    "scenario": null
                },
                {
                    "value": "5,07E-05",
                    "module": "C2",
                    "scenario": null
                },
                {
                    "value": "5,15E-04",
                    "module": "C3",
                    "scenario": null
                },
                {
                    "value": "5,48E-05",
                    "module": "C4",
                    "scenario": null
                },
                {
                    "value": "-4,40E-04",
                    "module": "D",
                    "scenario": null
                }
            ]
        },
        {
            "parameter": "EP-terrestrial",
            "values": [
                {
                    "value": "4,18E-02",
                    "module": "A1-A3",
                    "scenario": null
                },
                {
                    "value": "5,67E-04",
                    "module": "A4",
                    "scenario": null
                },
                {
                    "value": "1,15E-04",
                    "module": "A5",
                    "scenario": null
                },
                {
                    "value": "0,00E+00",
                    "module": "C1",
                    "scenario": null
                },
                {
                    "value": "5,67E-04",
                    "module": "C2",
                    "scenario": null
                },
                {
                    "value": "5,52E-03",
                    "module": "C3",
                    "scenario": null
                },
                {
                    "value": "6,37E-04",
                    "module": "C4",
                    "scenario": null
                },
                {
                    "value": "-4,76E-03",
                    "module": "D",
                    "scenario": null
                }
            ]
        },
        {
            "parameter": "GWP-IOBC",
            "values": [
                {
                    "value": "4,35E+00",
                    "module": "A1-A3",
                    "scenario": null
                },
                {
                    "value": "8,93E-02",
                    "module": "A4",
                    "scenario": null
                },
                {
                    "value": "4,58E-03",
                    "module": "A5",
                    "scenario": null
                },
                {
                    "value": "0,00E+00",
                    "module": "C1",
                    "scenario": null
                },
                {
                    "value": "8,93E-02",
                    "module": "C2",
                    "scenario": null
                },
                {
                    "value": "3,66E+00",
                    "module": "C3",
                    "scenario": null
                },
                {
                    "value": "7,21E-02",
                    "module": "C4",
                    "scenario": null
                },
                {
                    "value": "-1,67E-01",
                    "module": "D",
                    "scenario": null
                }
            ]
        }
    ],
    "additional_environmental_impact": [
        {
            "parameter": "PM",
            "values": [
                {
                    "value": "1,85E-07",
                    "module": "A1-A3",
                    "scenario": null
                },
                {
                    "value": "5,46E-09",
                    "module": "A4",
                    "scenario": null
                },
                {
                    "value": "3,59E-10",
                    "module": "A5",
                    "scenario": null
                },
                {
                    "value": "0,00E+00",
                    "module": "C1",
                    "scenario": null
                },
                {
                    "value": "5,46E-09",
                    "module": "C2",
                    "scenario": null
                },
                {
                    "value": "1,37E-08",
                    "module": "C3",
                    "scenario": null
                },
                {
                    "value": "1,75E-09",
                    "module": "C4",
                    "scenario": null
                },
                {
                    "value": "-8,15E-08",
                    "module": "D",
                    "scenario": null
                }
            ]
        },
        {
            "parameter": "ETP-fw",
            "values": [
                {
                    "value": "5,74E+01",
                    "module": "A1-A3",
                    "scenario": null
                },
                {
                    "value": "1,00E+00",
                    "module": "A4",
                    "scenario": null
                },
                {
                    "value": "1,41E-01",
                    "module": "A5",
                    "scenario": null
                },
                {
                    "value": "0,00E+00",
                    "module": "C1",
                    "scenario": null
                },
                {
                    "value": "1,00E+00",
                    "module": "C2",
                    "scenario": null
                },
                {
                    "value": "2,30E+02",
                    "module": "C3",
                    "scenario": null
                },
                {
                    "value": "1,20E+00",
                    "module": "C4",
                    "scenario": null
                },
                {
                    "value": "-1,27E+01",
                    "module": "D",
                    "scenario": null
                }
            ]
        },
        {
            "parameter": "HTP-c",
            "values": [
                {
                    "value": "3,62E-09",
                    "module": "A1-A3",
                    "scenario": null
                },
                {
                    "value": "0,00E+00",
                    "module": "A4",
                    "scenario": null
                },
                {
                    "value": "9,00E-12",
                    "module": "A5",
                    "scenario": null
                },
                {
                    "value": "0,00E+00",
                    "module": "C1",
                    "scenario": null
                },
                {
                    "value": "0,00E+00",
                    "module": "C2",
                    "scenario": null
                },
                {
                    "value": "5,11E-10",
                    "module": "C3",
                    "scenario": null
                },
                {
                    "value": "6,30E-11",
                    "module": "C4",
                    "scenario": null
                },
                {
                    "value": "-2,32E-10",
                    "module": "D",
                    "scenario": null
                }
            ]
        },
        {
            "parameter": "HTP-nc",
            "values": [
                {
                    "value": "7,45E-08",
                    "module": "A1-A3",
                    "scenario": null
                },
                {
                    "value": "1,09E-09",
                    "module": "A4",
                    "scenario": null
                },
                {
                    "value": "2,96E-10",
                    "module": "A5",
                    "scenario": null
                },
                {
                    "value": "0,00E+00",
                    "module": "C1",
                    "scenario": null
                },
                {
                    "value": "1,09E-09",
                    "module": "C2",
                    "scenario": null
                },
                {
                    "value": "5,41E-08",
                    "module": "C3",
                    "scenario": null
                },
                {
                    "value": "2,39E-09",
                    "module": "C4",
                    "scenario": null
                },
                {
                    "value": "-1,22E-08",
                    "module": "D",
                    "scenario": null
                }
            ]
        },
        {
            "parameter": "SQP",
            "values": [
                {
                    "value": "1,28E+01",
                    "module": "A1-A3",
                    "scenario": null
                },
                {
                    "value": "9,43E-01",
                    "module": "A4",
                    "scenario": null
                },
                {
                    "value": "3,15E-02",
                    "module": "A5",
                    "scenario": null
                },
                {
                    "value": "0,00E+00",
                    "module": "C1",
                    "scenario": null
                },
                {
                    "value": "9,43E-01",
                    "module": "C2",
                    "scenario": null
                },
                {
                    "value": "1,75E+00",
                    "module": "C3",
                    "scenario": null
                },
                {
                    "value": "1,38E+00",
                    "module": "C4",
                    "scenario": null
                },
                {
                    "value": "-1,56E+01",
                    "module": "D",
                    "scenario": null
                }
            ]
        },
        {
            "parameter": "IRP",
            "values": [
                {
                    "value": "2,15E-01",
                    "module": "A1-A3",
                    "scenario": null
                },
                {
                    "value": "5,89E-03",
                    "module": "A4",
                    "scenario": null
                },
                {
                    "value": "5,32E-04",
                    "module": "A5",
                    "scenario": null
                },
                {
                    "value": "0,00E+00",
                    "module": "C1",
                    "scenario": null
                },
                {
                    "value": "5,89E-03",
                    "module": "C2",
                    "scenario": null
                },
                {
                    "value": "2,33E-02",
                    "module": "C3",
                    "scenario": null
                },
                {
                    "value": "2,26E-03",
                    "module": "C4",
                    "scenario": null
                },
                {
                    "value": "-1,49E-02",
                    "module": "D",
                    "scenario": null
                }
            ]
        }
    ],
    "resource_use": [
        {
            "parameter": "PERE",
            "values": [
                {
                    "value": "2,59E+01",
                    "module": "A1-A3",
                    "scenario": null
                },
                {
                    "value": "1,93E-02",
                    "module": "A4",
                    "scenario": null
                },
                {
                    "value": "2,88E-01",
                    "module": "A5",
                    "scenario": null
                },
                {
                    "value": "0,00E+00",
                    "module": "C1",
                    "scenario": null
                },
                {
                    "value": "1,93E-02",
                    "module": "C2",
                    "scenario": null
                },
                {
                    "value": "6,12E-01",
                    "module": "C3",
                    "scenario": null
                },
                {
                    "value": "3,80E-02",
                    "module": "C4",
                    "scenario": null
                },
                {
                    "value": "-1,44E+01",
                    "module": "D",
                    "scenario": null
                }
            ]
        },
        {
            "parameter": "PERM",
            "values": [
                {
                    "value": "0,00E+00",
                    "module": "A1-A3",
                    "scenario": null
                },
                {
                    "value": "0,00E+00",
                    "module": "A4",
                    "scenario": null
                },
                {
                    "value": "-1,59E+00",
                    "module": "A5",
                    "scenario": null
                },
                {
                    "value": "0,00E+00",
                    "module": "C1",
                    "scenario": null
                },
                {
                    "value": "0,00E+00",
                    "module": "C2",
                    "scenario": null
                },
                {
                    "value": "0,00E+00",
                    "module": "C3",
                    "scenario": null
                },
                {
                    "value": "0,00E+00",
                    "module": "C4",
                    "scenario": null
                },
                {
                    "value": "0,00E+00",
                    "module": "D",
                    "scenario": null
                }
            ]
        },
        {
            "parameter": "PERT",
            "values": [
                {
                    "value": "2,59E+01",
                    "module": "A1-A3",
                    "scenario": null
                },
                {
                    "value": "1,93E-02",
                    "module": "A4",
                    "scenario": null
                },
                {
                    "value": "-1,30E+00",
                    "module": "A5",
                    "scenario": null
                },
                {
                    "value": "0,00E+00",
                    "module": "C1",
                    "scenario": null
                },
                {
                    "value": "1,93E-02",
                    "module": "C2",
                    "scenario": null
                },
                {
                    "value": "6,12E-01",
                    "module": "C3",
                    "scenario": null
                },
                {
                    "value": "3,80E-02",
                    "module": "C4",
                    "scenario": null
                },
                {
                    "value": "-1,44E+01",
                    "module": "D",
                    "scenario": null
                }
            ]
        },
        {
            "parameter": "PENRE",
            "values": [
                {
                    "value": "6,89E+01",
                    "module": "A1-A3",
                    "scenario": null
                },
                {
                    "value": "1,35E+00",
                    "module": "A4",
                    "scenario": null
                },
                {
                    "value": "5,67E-02",
                    "module": "A5",
                    "scenario": null
                },
                {
                    "value": "0,00E+00",
                    "module": "C1",
                    "scenario": null
                },
                {
                    "value": "1,35E+00",
                    "module": "C2",
                    "scenario": null
                },
                {
                    "value": "4,80E+00",
                    "module": "C3",
                    "scenario": null
                },
                {
                    "value": "4,24E-01",
                    "module": "C4",
                    "scenario": null
                },
                {
                    "value": "-2,34E+00",
                    "module": "D",
                    "scenario": null
                }
            ]
        },
        {
            "parameter": "PENRM",
            "values": [
                {
                    "value": "4,26E+01",
                    "module": "A1-A3",
                    "scenario": null
                },
                {
                    "value": "0,00E+00",
                    "module": "A4",
                    "scenario": null
                },
                {
                    "value": "-4,25E-02",
                    "module": "A5",
                    "scenario": null
                },
                {
                    "value": "0,00E+00",
                    "module": "C1",
                    "scenario": null
                },
                {
                    "value": "0,00E+00",
                    "module": "C2",
                    "scenario": null
                },
                {
                    "value": "0,00E+00",
                    "module": "C3",
                    "scenario": null
                },
                {
                    "value": "0,00E+00",
                    "module": "C4",
                    "scenario": null
                },
                {
                    "value": "0,00E+00",
                    "module": "D",
                    "scenario": null
                }
            ]
        },
        {
            "parameter": "PENRT",
            "values": [
                {
                    "value": "1,12E+02",
                    "module": "A1-A3",
                    "scenario": null
                },
                {
                    "value": "1,35E+00",
                    "module": "A4",
                    "scenario": null
                },
                {
                    "value": "1,42E-02",
                    "module": "A5",
                    "scenario": null
                },
                {
                    "value": "0,00E+00",
                    "module": "C1",
                    "scenario": null
                },
                {
                    "value": "1,35E+00",
                    "module": "C2",
                    "scenario": null
                },
                {
                    "value": "4,80E+00",
                    "module": "C3",
                    "scenario": null
                },
                {
                    "value": "4,24E-01",
                    "module": "C4",
                    "scenario": null
                },
                {
                    "value": "-2,34E+00",
                    "module": "D",
                    "scenario": null
                }
            ]
        },
        {
            "parameter": "SM",
            "values": [
                {
                    "value": "4,02E-03",
                    "module": "A1-A3",
                    "scenario": null
                },
                {
                    "value": "0,00E+00",
                    "module": "A4",
                    "scenario": null
                },
                {
                    "value": "0,00E+00",
                    "module": "A5",
                    "scenario": null
                },
                {
                    "value": "0,00E+00",
                    "module": "C1",
                    "scenario": null
                },
                {
                    "value": "0,00E+00",
                    "module": "C2",
                    "scenario": null
                },
                {
                    "value": "0,00E+00",
                    "module": "C3",
                    "scenario": null
                },
                {
                    "value": "0,00E+00",
                    "module": "C4",
                    "scenario": null
                },
                {
                    "value": "0,00E+00",
                    "module": "D",
                    "scenario": null
                }
            ]
        },
        {
            "parameter": "RSF",
            "values": [
                {
                    "value": "2,76E-01",
                    "module": "A1-A3",
                    "scenario": null
                },
                {
                    "value": "6,91E-04",
                    "module": "A4",
                    "scenario": null
                },
                {
                    "value": "2,46E-04",
                    "module": "A5",
                    "scenario": null
                },
                {
                    "value": "0,00E+00",
                    "module": "C1",
                    "scenario": null
                },
                {
                    "value": "6,91E-04",
                    "module": "C2",
                    "scenario": null
                },
                {
                    "value": "1,11E-02",
                    "module": "C3",
                    "scenario": null
                },
                {
                    "value": "9,35E-04",
                    "module": "C4",
                    "scenario": null
                },
                {
                    "value": "-2,53E-03",
                    "module": "D",
                    "scenario": null
                }
            ]
        },
        {
            "parameter": "NRSF",
            "values": [
                {
                    "value": "8,71E-02",
                    "module": "A1-A3",
                    "scenario": null
                },
                {
                    "value": "2,47E-03",
                    "module": "A4",
                    "scenario": null
                },
                {
                    "value": "7,70E-04",
                    "module": "A5",
                    "scenario": null
                },
                {
                    "value": "0,00E+00",
                    "module": "C1",
                    "scenario": null
                },
                {
                    "value": "2,47E-03",
                    "module": "C2",
                    "scenario": null
                },
                {
                    "value": "0,00E+00",
                    "module": "C3",
                    "scenario": null
                },
                {
                    "value": "6,21E-03",
                    "module": "C4",
                    "scenario": null
                },
                {
                    "value": "-8,55E-01",
                    "module": "D",
                    "scenario": null
                }
            ]
        },
        {
            "parameter": "FW",
            "values": [
                {
                    "value": "2,29E-01",
                    "module": "A1-A3",
                    "scenario": null
                },
                {
                    "value": "1,44E-04",
                    "module": "A4",
                    "scenario": null
                },
                {
                    "value": "2,17E-03",
                    "module": "A5",
                    "scenario": null
                },
                {
                    "value": "0,00E+00",
                    "module": "C1",
                    "scenario": null
                },
                {
                    "value": "1,44E-04",
                    "module": "C2",
                    "scenario": null
                },
                {
                    "value": "1,15E-01",
                    "module": "C3",
                    "scenario": null
                },
                {
                    "value": "3,94E-04",
                    "module": "C4",
                    "scenario": null
                },
                {
                    "value": "-1,74E-02",
                    "module": "D",
                    "scenario": null
                }
            ]
        }
    ],
    "end_of_life_waste": [
        {
            "parameter": "HWD",
            "values": [
                {
                    "value": "7,20E-03",
                    "module": "A1-A3",
                    "scenario": null
                },
                {
                    "value": "6,95E-05",
                    "module": "A4",
                    "scenario": null
                },
                {
                    "value": "1,43E-05",
                    "module": "A5",
                    "scenario": null
                },
                {
                    "value": "0,00E+00",
                    "module": "C1",
                    "scenario": null
                },
                {
                    "value": "6,95E-05",
                    "module": "C2",
                    "scenario": null
                },
                {
                    "value": "0,00E+00",
                    "module": "C3",
                    "scenario": null
                },
                {
                    "value": "2,61E-02",
                    "module": "C4",
                    "scenario": null
                },
                {
                    "value": "-1,10E-04",
                    "module": "D",
                    "scenario": null
                }
            ]
        },
        {
            "parameter": "NHWD",
            "values": [
                {
                    "value": "4,74E-01",
                    "module": "A1-A3",
                    "scenario": null
                },
                {
                    "value": "6,56E-02",
                    "module": "A4",
                    "scenario": null
                },
                {
                    "value": "1,18E-01",
                    "module": "A5",
                    "scenario": null
                },
                {
                    "value": "0,00E+00",
                    "module": "C1",
                    "scenario": null
                },
                {
                    "value": "6,56E-02",
                    "module": "C2",
                    "scenario": null
                },
                {
                    "value": "0,00E+00",
                    "module": "C3",
                    "scenario": null
                },
                {
                    "value": "2,64E-01",
                    "module": "C4",
                    "scenario": null
                },
                {
                    "value": "-5,52E-02",
                    "module": "D",
                    "scenario": null
                }
            ]
        },
        {
            "parameter": "RWD",
            "values": [
                {
                    "value": "1,85E-04",
                    "module": "A1-A3",
                    "scenario": null
                },
                {
                    "value": "9,19E-06",
                    "module": "A4",
                    "scenario": null
                },
                {
                    "value": "1,99E-07",
                    "module": "A5",
                    "scenario": null
                },
                {
                    "value": "0,00E+00",
                    "module": "C1",
                    "scenario": null
                },
                {
                    "value": "9,19E-06",
                    "module": "C2",
                    "scenario": null
                },
                {
                    "value": "0,00E+00",
                    "module": "C3",
                    "scenario": null
                },
                {
                    "value": "9,85E-07",
                    "module": "C4",
                    "scenario": null
                },
                {
                    "value": "-1,22E-05",
                    "module": "D",
                    "scenario": null
                }
            ]
        }
    ],
    "end_of_life_flow": [
        {
            "parameter": "CRU",
            "values": [
                {
                    "value": "0,00E+00",
                    "module": "A1-A3",
                    "scenario": null
                },
                {
                    "value": "0,00E+00",
                    "module": "A4",
                    "scenario": null
                },
                {
                    "value": "0,00E+00",
                    "module": "A5",
                    "scenario": null
                },
                {
                    "value": "0,00E+00",
                    "module": "C1",
                    "scenario": null
                },
                {
                    "value": "0,00E+00",
                    "module": "C2",
                    "scenario": null
                },
                {
                    "value": "0,00E+00",
                    "module": "C3",
                    "scenario": null
                },
                {
                    "value": "0,00E+00",
                    "module": "C4",
                    "scenario": null
                },
                {
                    "value": "0,00E+00",
                    "module": "D",
                    "scenario": null
                }
            ]
        },
        {
            "parameter": "MFR",
            "values": [
                {
                    "value": "1,47E-04",
                    "module": "A1-A3",
                    "scenario": null
                },
                {
                    "value": "0,00E+00",
                    "module": "A4",
                    "scenario": null
                },
                {
                    "value": "2,38E-02",
                    "module": "A5",
                    "scenario": null
                },
                {
                    "value": "0,00E+00",
                    "module": "C1",
                    "scenario": null
                },
                {
                    "value": "0,00E+00",
                    "module": "C2",
                    "scenario": null
                },
                {
                    "value": "0,00E+00",
                    "module": "C3",
                    "scenario": null
                },
                {
                    "value": "0,00E+00",
                    "module": "C4",
                    "scenario": null
                },
                {
                    "value": "0,00E+00",
                    "module": "D",
                    "scenario": null
                }
            ]
        },
        {
            "parameter": "MER",
            "values": [
                {
                    "value": "1,16E-05",
                    "module": "A1-A3",
                    "scenario": null
                },
                {
                    "value": "0,00E+00",
                    "module": "A4",
                    "scenario": null
                },
                {
                    "value": "9,10E-02",
                    "module": "A5",
                    "scenario": null
                },
                {
                    "value": "0,00E+00",
                    "module": "C1",
                    "scenario": null
                },
                {
                    "value": "0,00E+00",
                    "module": "C2",
                    "scenario": null
                },
                {
                    "value": "1,82E+00",
                    "module": "C3",
                    "scenario": null
                },
                {
                    "value": "0,00E+00",
                    "module": "C4",
                    "scenario": null
                },
                {
                    "value": "0,00E+00",
                    "module": "D",
                    "scenario": null
                }
            ]
        },
        {
            "parameter": "EEE",
            "values": [
                {
                    "value": "5,57E-05",
                    "module": "A1-A3",
                    "scenario": null
                },
                {
                    "value": "0,00E+00",
                    "module": "A4",
                    "scenario": null
                },
                {
                    "value": "6,35E-02",
                    "module": "A5",
                    "scenario": null
                },
                {
                    "value": "0,00E+00",
                    "module": "C1",
                    "scenario": null
                },
                {
                    "value": "0,00E+00",
                    "module": "C2",
                    "scenario": null
                },
                {
                    "value": "1,86E+00",
                    "module": "C3",
                    "scenario": null
                },
                {
                    "value": "0,00E+00",
                    "module": "C4",
                    "scenario": null
                },
                {
                    "value": "0,00E+00",
                    "module": "D",
                    "scenario": null
                }
            ]
        },
        {
            "parameter": "EET",
            "values": [
                {
                    "value": "8,43E-04",
                    "module": "A1-A3",
                    "scenario": null
                },
                {
                    "value": "0,00E+00",
                    "module": "A4",
                    "scenario": null
                },
                {
                    "value": "9,61E-01",
                    "module": "A5",
                    "scenario": null
                },
                {
                    "value": "0,00E+00",
                    "module": "C1",
                    "scenario": null
                },
                {
                    "value": "0,00E+00",
                    "module": "C2",
                    "scenario": null
                },
                {
                    "value": "2,82E+01",
                    "module": "C3",
                    "scenario": null
                },
                {
                    "value": "0,00E+00",
                    "module": "C4",
                    "scenario": null
                },
                {
                    "value": "0,00E+00",
                    "module": "D",
                    "scenario": null
                }
            ]
        }
    ]
}