{
    "product_name": "STANDARDBETON (C35/45 Slump Concrete in Moderate Environmental Exposure Class)",
    "epd_id": "NEPD-5337-4643-EN",
    "compliance": [
        "EN 15804+A2",
        "ISO 14025",
        "ISO 21930"
    ],
    "producer_name": "Unicon A/S",
    "environmental_impact": [
        {
            "parameter": "GWP-total",
            "values": [
                {
                    "value": "2,90E+02",
                    "module": "A1",
                    "scenario": null
                },
                {
                    "value": "2,34E+01",
                    "module": "A2",
                    "scenario": null
                },
                {
                    "value": "2,95E+00",
                    "module": "A3",
                    "scenario": null
                },
                {
                    "value": "3,34E+00",
                    "module": "A4",
                    "scenario": null
                },
                {
                    "value": "8,96E+00",
                    "module": "C1",
                    "scenario": null
                },
                {
                    "value": "5,09E+00",
                    "module": "C2",
                    "scenario": null
                },
                {
                    "value": "1,56E+00",
                    "module": "C3",
                    "scenario": null
                },
                {
                    "value": "3,11E-01",
                    "module": "C4",
                    "scenario": null
                },
                {
                    "value": "-5,07E+00",
                    "module": "D",
                    "scenario": null
                },
                {
                    "value": "3,16E+02",
                    "module": "A1A3",
                    "scenario": null
                }
            ]
        },
        {
            "parameter": "GWP-fossil",
            "values": [
                {
                    "value": "2,90E+02",
                    "module": "A1",
                    "scenario": null
                },
                {
                    "value": "2,33E+01",
                    "module": "A2",
                    "scenario": null
                },
                {
                    "value": "2,93E+00",
                    "module": "A3",
                    "scenario": null
                },
                {
                    "value": "3,34E+00",
                    "module": "A4",
                    "scenario": null
                },
                {
                    "value": "8,96E+00",
                    "module": "C1",
                    "scenario": null
                },
                {
                    "value": "5,09E+00",
                    "module": "C2",
                    "scenario": null
                },
                {
                    "value": "1,54E+00",
                    "module": "C3",
                    "scenario": null
                },
                {
                    "value": "3,11E-01",
                    "module": "C4",
                    "scenario": null
                },
                {
                    "value": "-4,96E+00",
                    "module": "D",
                    "scenario": null
                },
                {
                    "value": "3,16E+02",
                    "module": "A1A3",
                    "scenario": null
                }
            ]
        },
        {
            "parameter": "GWP-biogenic",
            "values": [
                {
                    "value": "1,55E-01",
                    "module": "A1",
                    "scenario": null
                },
                {
                    "value": "5,65E-03",
                    "module": "A2",
                    "scenario": null
                },
                {
                    "value": "2,35E-02",
                    "module": "A3",
                    "scenario": null
                },
                {
                    "value": "1,43E-03",
                    "module": "A4",
                    "scenario": null
                },
                {
                    "value": "1,68E-03",
                    "module": "C1",
                    "scenario": null
                },
                {
                    "value": "2,09E-03",
                    "module": "C2",
                    "scenario": null
                },
                {
                    "value": "1,33E-02",
                    "module": "C3",
                    "scenario": null
                },
                {
                    "value": "2,64E-04",
                    "module": "C4",
                    "scenario": null
                },
                {
                    "value": "-9,90E-02",
                    "module": "D",
                    "scenario": null
                },
                {
                    "value": "1,84E-01",
                    "module": "A1A3",
                    "scenario": null
                }
            ]
        },
        {
            "parameter": "GWP-luluc",
            "values": [
                {
                    "value": "5,05E-02",
                    "module": "A1",
                    "scenario": null
                },
                {
                    "value": "4,59E-03",
                    "module": "A2",
                    "scenario": null
                },
                {
                    "value": "2,24E-03",
                    "module": "A3",
                    "scenario": null
                },
                {
                    "value": "1,02E-03",
                    "module": "A4",
                    "scenario": null
                },
                {
                    "value": "7,07E-04",
                    "module": "C1",
                    "scenario": null
                },
                {
                    "value": "1,49E-03",
                    "module": "C2",
                    "scenario": null
                },
                {
                    "value": "2,13E-03",
                    "module": "C3",
                    "scenario": null
                },
                {
                    "value": "6,10E-05",
                    "module": "C4",
                    "scenario": null
                },
                {
                    "value": "-3,36E-03",
                    "module": "D",
                    "scenario": null
                },
                {
                    "value": "5,74E-02",
                    "module": "A1A3",
                    "scenario": null
                }
            ]
        },
        {
            "parameter": "ODP",
            "values": [
                {
                    "value": "5,79E-06",
                    "module": "A1",
                    "scenario": null
                },
                {
                    "value": "5,15E-06",
                    "module": "A2",
                    "scenario": null
                },
                {
                    "value": "3,32E-07",
                    "module": "A3",
                    "scenario": null
                },
                {
                    "value": "8,05E-07",
                    "module": "A4",
                    "scenario": null
                },
                {
                    "value": "1,94E-06",
                    "module": "C1",
                    "scenario": null
                },
                {
                    "value": "1,18E-06",
                    "module": "C2",
                    "scenario": null
                },
                {
                    "value": "3,04E-07",
                    "module": "C3",
                    "scenario": null
                },
                {
                    "value": "1,51E-07",
                    "module": "C4",
                    "scenario": null
                },
                {
                    "value": "-9,04E-07",
                    "module": "D",
                    "scenario": null
                },
                {
                    "value": "1,13E-05",
                    "module": "A1A3",
                    "scenario": null
                }
            ]
        },
        {
            "parameter": "AP",
            "values": [
                {
                    "value": "8,40E-01",
                    "module": "A1",
                    "scenario": null
                },
                {
                    "value": "4,88E-01",
                    "module": "A2",
                    "scenario": null
                },
                {
                    "value": "1,57E-02",
                    "module": "A3",
                    "scenario": null
                },
                {
                    "value": "1,07E-02",
                    "module": "A4",
                    "scenario": null
                },
                {
                    "value": "9,38E-02",
                    "module": "C1",
                    "scenario": null
                },
                {
                    "value": "2,14E-02",
                    "module": "C2",
                    "scenario": null
                },
                {
                    "value": "1,25E-02",
                    "module": "C3",
                    "scenario": null
                },
                {
                    "value": "3,03E-03",
                    "module": "C4",
                    "scenario": null
                },
                {
                    "value": "-4,47E-02",
                    "module": "D",
                    "scenario": null
                },
                {
                    "value": "1,34E+00",
                    "module": "A1A3",
                    "scenario": null
                }
            ]
        },
        {
            "parameter": "POCP",
            "values": [
                {
                    "value": "4,79E-01",
                    "module": "A1",
                    "scenario": null
                },
                {
                    "value": "3,31E-01",
                    "module": "A2",
                    "scenario": null
                },
                {
                    "value": "1,14E-02",
                    "module": "A3",
                    "scenario": null
                },
                {
                    "value": "1,03E-02",
                    "module": "A4",
                    "scenario": null
                },
                {
                    "value": "1,25E-01",
                    "module": "C1",
                    "scenario": null
                },
                {
                    "value": "2,29E-02",
                    "module": "C2",
                    "scenario": null
                },
                {
                    "value": "1,13E-02",
                    "module": "C3",
                    "scenario": null
                },
                {
                    "value": "3,59E-03",
                    "module": "C4",
                    "scenario": null
                },
                {
                    "value": "-4,81E-02",
                    "module": "D",
                    "scenario": null
                },
                {
                    "value": "8,21E-01",
                    "module": "A1A3",
                    "scenario": null
                }
            ]
        },
        {
            "parameter": "ADPE",
            "values": [
                {
                    "value": "9,36E-04",
                    "module": "A1",
                    "scenario": null
                },
                {
                    "value": "1,70E-04",
                    "module": "A2",
                    "scenario": null
                },
                {
                    "value": "1,60E-05",
                    "module": "A3",
                    "scenario": null
                },
                {
                    "value": "5,95E-05",
                    "module": "A4",
                    "scenario": null
                },
                {
                    "value": "1,38E-05",
                    "module": "C1",
                    "scenario": null
                },
                {
                    "value": "8,70E-05",
                    "module": "C2",
                    "scenario": null
                },
                {
                    "value": "1,95E-05",
                    "module": "C3",
                    "scenario": null
                },
                {
                    "value": "2,75E-06",
                    "module": "C4",
                    "scenario": null
                },
                {
                    "value": "-4,41E-04",
                    "module": "D",
                    "scenario": null
                },
                {
                    "value": "1,12E-03",
                    "module": "A1A3",
                    "scenario": null
                }
            ]
        },
        {
            "parameter": "ADPF",
            "values": [
                {
                    "value": "1,13E+03",
                    "module": "A1",
                    "scenario": null
                },
                {
                    "value": "3,24E+02",
                    "module": "A2",
                    "scenario": null
                },
                {
                    "value": "4,07E+01",
                    "module": "A3",
                    "scenario": null
                },
                {
                    "value": "5,42E+01",
                    "module": "A4",
                    "scenario": null
                },
                {
                    "value": "1,23E+02",
                    "module": "C1",
                    "scenario": null
                },
                {
                    "value": "7,92E+01",
                    "module": "C2",
                    "scenario": null
                },
                {
                    "value": "4,78E+01",
                    "module": "C3",
                    "scenario": null
                },
                {
                    "value": "1,00E+01",
                    "module": "C4",
                    "scenario": null
                },
                {
                    "value": "-8,40E+01",
                    "module": "D",
                    "scenario": null
                },
                {
                    "value": "1,49E+03",
                    "module": "A1A3",
                    "scenario": null
                }
            ]
        },
        {
            "parameter": "WDP",
            "values": [
                {
                    "value": "4,10E+03",
                    "module": "A1",
                    "scenario": null
                },
                {
                    "value": "1,41E+02",
                    "module": "A2",
                    "scenario": null
                },
                {
                    "value": "3,28E+02",
                    "module": "A3",
                    "scenario": null
                },
                {
                    "value": "4,16E+01",
                    "module": "A4",
                    "scenario": null
                },
                {
                    "value": "2,62E+01",
                    "module": "C1",
                    "scenario": null
                },
                {
                    "value": "6,08E+01",
                    "module": "C2",
                    "scenario": null
                },
                {
                    "value": "5,28E+03",
                    "module": "C3",
                    "scenario": null
                },
                {
                    "value": "2,11E+01",
                    "module": "C4",
                    "scenario": null
                },
                {
                    "value": "-3,94E+03",
                    "module": "D",
                    "scenario": null
                },
                {
                    "value": "4,57E+03",
                    "module": "A1A3",
                    "scenario": null
                }
            ]
        },
        {
            "parameter": "EP-freshwater",
            "values": [
                {
                    "value": "4,97E-03",
                    "module": "A1",
                    "scenario": null
                },
                {
                    "value": "9,15E-05",
                    "module": "A2",
                    "scenario": null
                },
                {
                    "value": "1,34E-04",
                    "module": "A3",
                    "scenario": null
                },
                {
                    "value": "2,66E-05",
                    "module": "A4",
                    "scenario": null
                },
                {
                    "value": "3,26E-05",
                    "module": "C1",
                    "scenario": null
                },
                {
                    "value": "3,88E-05",
                    "module": "C2",
                    "scenario": null
                },
                {
                    "value": "9,73E-05",
                    "module": "C3",
                    "scenario": null
                },
                {
                    "value": "2,32E-06",
                    "module": "C4",
                    "scenario": null
                },
                {
                    "value": "-1,32E-04",
                    "module": "D",
                    "scenario": null
                },
                {
                    "value": "5,19E-03",
                    "module": "A1A3",
                    "scenario": null
                }
            ]
        },
        {
            "parameter": "EP-marine",
            "values": [
                {
                    "value": "1,30E-01",
                    "module": "A1",
                    "scenario": null
                },
                {
                    "value": "1,13E-01",
                    "module": "A2",
                    "scenario": null
                },
                {
                    "value": "3,66E-03",
                    "module": "A3",
                    "scenario": null
                },
                {
                    "value": "2,35E-03",
                    "module": "A4",
                    "scenario": null
                },
                {
                    "value": "4,14E-02",
                    "module": "C1",
                    "scenario": null
                },
                {
                    "value": "6,44E-03",
                    "module": "C2",
                    "scenario": null
                },
                {
                    "value": "3,65E-03",
                    "module": "C3",
                    "scenario": null
                },
                {
                    "value": "1,14E-03",
                    "module": "C4",
                    "scenario": null
                },
                {
                    "value": "-1,55E-02",
                    "module": "D",
                    "scenario": null
                },
                {
                    "value": "2,46E-01",
                    "module": "A1A3",
                    "scenario": null
                }
            ]
        },
        {
            "parameter": "EP-terrestrial",
            "values": [
                {
                    "value": "1,49E+00",
                    "module": "A1",
                    "scenario": null
                },
                {
                    "value": "1,26E+00",
                    "module": "A2",
                    "scenario": null
                },
                {
                    "value": "4,37E-02",
                    "module": "A3",
                    "scenario": null
                },
                {
                    "value": "2,62E-02",
                    "module": "A4",
                    "scenario": null
                },
                {
                    "value": "4,48E-01",
                    "module": "C1",
                    "scenario": null
                },
                {
                    "value": "7,12E-02",
                    "module": "C2",
                    "scenario": null
                },
                {
                    "value": "4,21E-02",
                    "module": "C3",
                    "scenario": null
                },
                {
                    "value": "1,25E-02",
                    "module": "C4",
                    "scenario": null
                },
                {
                    "value": "-1,82E-01",
                    "module": "D",
                    "scenario": null
                },
                {
                    "value": "2,79E+00",
                    "module": "A1A3",
                    "scenario": null
                }
            ]
        },
        {
            "parameter": "GWP-IOBC",
            "values": [
                {
                    "value": "2,91E+02",
                    "module": "A1",
                    "scenario": null
                },
                {
                    "value": "2,34E+01",
                    "module": "A2",
                    "scenario": null
                },
                {
                    "value": "3,41E+00",
                    "module": "A3",
                    "scenario": null
                },
                {
                    "value": "3,34E+00",
                    "module": "A4",
                    "scenario": null
                },
                {
                    "value": "8,96E+00",
                    "module": "C1",
                    "scenario": null
                },
                {
                    "value": "5,09E+00",
                    "module": "C2",
                    "scenario": null
                },
                {
                    "value": "1,54E+00",
                    "module": "C3",
                    "scenario": null
                },
                {
                    "value": "3,11E-01",
                    "module": "C4",
                    "scenario": null
                },
                {
                    "value": "-5,31E+00",
                    "module": "D",
                    "scenario": null
                },
                {
                    "value": "3,18E+02",
                    "module": "A1A3",
                    "scenario": null
                }
            ]
        }
    ],
    "additional_environmental_impact": [
        {
            "parameter": "PM",
            "values": [
                {
                    "value": "9,00E-06",
                    "module": "A1",
                    "scenario": null
                },
                {
                    "value": "1,22E-06",
                    "module": "A2",
                    "scenario": null
                },
                {
                    "value": "1,94E-07",
                    "module": "A3",
                    "scenario": null
                },
                {
                    "value": "3,07E-07",
                    "module": "A4",
                    "scenario": null
                },
                {
                    "value": "1,14E-05",
                    "module": "C1",
                    "scenario": null
                },
                {
                    "value": "4,48E-07",
                    "module": "C2",
                    "scenario": null
                },
                {
                    "value": "1,99E-07",
                    "module": "C3",
                    "scenario": null
                },
                {
                    "value": "6,46E-08",
                    "module": "C4",
                    "scenario": null
                },
                {
                    "value": "-9,52E-07",
                    "module": "D",
                    "scenario": null
                },
                {
                    "value": "1,04E-05",
                    "module": "A1A3",
                    "scenario": null
                }
            ]
        },
        {
            "parameter": "ETP-fw",
            "values": [
                {
                    "value": "3,42E+03",
                    "module": "A1",
                    "scenario": null
                },
                {
                    "value": "1,88E+02",
                    "module": "A2",
                    "scenario": null
                },
                {
                    "value": "4,53E+01",
                    "module": "A3",
                    "scenario": null
                },
                {
                    "value": "3,96E+01",
                    "module": "A4",
                    "scenario": null
                },
                {
                    "value": "6,75E+01",
                    "module": "C1",
                    "scenario": null
                },
                {
                    "value": "5,79E+01",
                    "module": "C2",
                    "scenario": null
                },
                {
                    "value": "3,39E+01",
                    "module": "C3",
                    "scenario": null
                },
                {
                    "value": "4,96E+00",
                    "module": "C4",
                    "scenario": null
                },
                {
                    "value": "-8,65E+01",
                    "module": "D",
                    "scenario": null
                },
                {
                    "value": "3,65E+03",
                    "module": "A1A3",
                    "scenario": null
                }
            ]
        },
        {
            "parameter": "HTP-c",
            "values": [
                {
                    "value": "2,08E-07",
                    "module": "A1",
                    "scenario": null
                },
                {
                    "value": "0,00E+00",
                    "module": "A2",
                    "scenario": null
                },
                {
                    "value": "1,07E-09",
                    "module": "A3",
                    "scenario": null
                },
                {
                    "value": "0,00E+00",
                    "module": "A4",
                    "scenario": null
                },
                {
                    "value": "2,24E-09",
                    "module": "C1",
                    "scenario": null
                },
                {
                    "value": "0,00E+00",
                    "module": "C2",
                    "scenario": null
                },
                {
                    "value": "2,17E-09",
                    "module": "C3",
                    "scenario": null
                },
                {
                    "value": "1,45E-10",
                    "module": "C4",
                    "scenario": null
                },
                {
                    "value": "-4,34E-09",
                    "module": "D",
                    "scenario": null
                },
                {
                    "value": "2,09E-07",
                    "module": "A1A3",
                    "scenario": null
                }
            ]
        },
        {
            "parameter": "HTP-nc",
            "values": [
                {
                    "value": "1,19E-06",
                    "module": "A1",
                    "scenario": null
                },
                {
                    "value": "9,39E-08",
                    "module": "A2",
                    "scenario": null
                },
                {
                    "value": "3,08E-08",
                    "module": "A3",
                    "scenario": null
                },
                {
                    "value": "3,83E-08",
                    "module": "A4",
                    "scenario": null
                },
                {
                    "value": "6,27E-08",
                    "module": "C1",
                    "scenario": null
                },
                {
                    "value": "5,60E-08",
                    "module": "C2",
                    "scenario": null
                },
                {
                    "value": "3,04E-08",
                    "module": "C3",
                    "scenario": null
                },
                {
                    "value": "2,90E-09",
                    "module": "C4",
                    "scenario": null
                },
                {
                    "value": "-1,06E-07",
                    "module": "D",
                    "scenario": null
                },
                {
                    "value": "1,31E-06",
                    "module": "A1A3",
                    "scenario": null
                }
            ]
        },
        {
            "parameter": "SQP",
            "values": [
                {
                    "value": "1,88E+02",
                    "module": "A1",
                    "scenario": null
                },
                {
                    "value": "1,76E+02",
                    "module": "A2",
                    "scenario": null
                },
                {
                    "value": "4,99E+01",
                    "module": "A3",
                    "scenario": null
                },
                {
                    "value": "6,21E+01",
                    "module": "A4",
                    "scenario": null
                },
                {
                    "value": "1,50E+01",
                    "module": "C1",
                    "scenario": null
                },
                {
                    "value": "9,08E+01",
                    "module": "C2",
                    "scenario": null
                },
                {
                    "value": "2,70E+01",
                    "module": "C3",
                    "scenario": null
                },
                {
                    "value": "3,66E+01",
                    "module": "C4",
                    "scenario": null
                },
                {
                    "value": "1,91E+02",
                    "module": "D",
                    "scenario": null
                },
                {
                    "value": "4,14E+02",
                    "module": "A1A3",
                    "scenario": null
                }
            ]
        },
        {
            "parameter": "IRP",
            "values": [
                {
                    "value": "3,40E+00",
                    "module": "A1",
                    "scenario": null
                },
                {
                    "value": "1,42E+00",
                    "module": "A2",
                    "scenario": null
                },
                {
                    "value": "1,66E-01",
                    "module": "A3",
                    "scenario": null
                },
                {
                    "value": "2,37E-01",
                    "module": "A4",
                    "scenario": null
                },
                {
                    "value": "5,38E-01",
                    "module": "C1",
                    "scenario": null
                },
                {
                    "value": "3,46E-01",
                    "module": "C2",
                    "scenario": null
                },
                {
                    "value": "8,02E-01",
                    "module": "C3",
                    "scenario": null
                },
                {
                    "value": "4,35E-02",
                    "module": "C4",
                    "scenario": null
                },
                {
                    "value": "-7,71E-01",
                    "module": "D",
                    "scenario": null
                },
                {
                    "value": "4,98E+00",
                    "module": "A1A3",
                    "scenario": null
                }
            ]
        }
    ],
    "resource_use": [
        {
            "parameter": "PERE",
            "values": [
                {
                    "value": "1,90E+02",
                    "module": "A1",
                    "scenario": null
                },
                {
                    "value": "2,32E+00",
                    "module": "A2",
                    "scenario": null
                },
                {
                    "value": "1,82E+01",
                    "module": "A3",
                    "scenario": null
                },
                {
                    "value": "6,82E-01",
                    "module": "A4",
                    "scenario": null
                },
                {
                    "value": "6,72E-01",
                    "module": "C1",
                    "scenario": null
                },
                {
                    "value": "9,97E-01",
                    "module": "C2",
                    "scenario": null
                },
                {
                    "value": "2,46E+01",
                    "module": "C3",
                    "scenario": null
                },
                {
                    "value": "1,54E-01",
                    "module": "C4",
                    "scenario": null
                },
                {
                    "value": "-1,97E+01",
                    "module": "D",
                    "scenario": null
                },
                {
                    "value": "2,11E+02",
                    "module": "A1A3",
                    "scenario": null
                }
            ]
        },
        {
            "parameter": "PERM",
            "values": [
                {
                    "value": "1,03E+01",
                    "module": "A1",
                    "scenario": null
                },
                {
                    "value": "0,00E+00",
                    "module": "A2",
                    "scenario": null
                },
                {
                    "value": "0,00E+00",
                    "module": "A3",
                    "scenario": null
                },
                {
                    "value": "0,00E+00",
                    "module": "A4",
                    "scenario": null
                },
                {
                    "value": "0,00E+00",
                    "module": "C1",
                    "scenario": null
                },
                {
                    "value": "0,00E+00",
                    "module": "C2",
                    "scenario": null
                },
                {
                    "value": "0,00E+00",
                    "module": "C3",
                    "scenario": null
                },
                {
                    "value": "0,00E+00",
                    "module": "C4",
                    "scenario": null
                },
                {
                    "value": "0,00E+00",
                    "module": "D",
                    "scenario": null
                },
                {
                    "value": "1,03E+01",
                    "module": "A1A3",
                    "scenario": null
                }
            ]
        },
        {
            "parameter": "PERT",
            "values": [
                {
                    "value": "2,00E+02",
                    "module": "A1",
                    "scenario": null
                },
                {
                    "value": "2,32E+00",
                    "module": "A2",
                    "scenario": null
                },
                {
                    "value": "1,82E+01",
                    "module": "A3",
                    "scenario": null
                },
                {
                    "value": "6,82E-01",
                    "module": "A4",
                    "scenario": null
                },
                {
                    "value": "6,72E-01",
                    "module": "C1",
                    "scenario": null
                },
                {
                    "value": "9,97E-01",
                    "module": "C2",
                    "scenario": null
                },
                {
                    "value": "2,46E+01",
                    "module": "C3",
                    "scenario": null
                },
                {
                    "value": "1,54E-01",
                    "module": "C4",
                    "scenario": null
                },
                {
                    "value": "-1,97E+01",
                    "module": "D",
                    "scenario": null
                },
                {
                    "value": "2,21E+02",
                    "module": "A1A3",
                    "scenario": null
                }
            ]
        },
        {
            "parameter": "PENRE",
            "values": [
                {
                    "value": "1,16E+03",
                    "module": "A1",
                    "scenario": null
                },
                {
                    "value": "3,24E+02",
                    "module": "A2",
                    "scenario": null
                },
                {
                    "value": "4,07E+01",
                    "module": "A3",
                    "scenario": null
                },
                {
                    "value": "5,42E+01",
                    "module": "A4",
                    "scenario": null
                },
                {
                    "value": "1,23E+02",
                    "module": "C1",
                    "scenario": null
                },
                {
                    "value": "7,92E+01",
                    "module": "C2",
                    "scenario": null
                },
                {
                    "value": "4,78E+01",
                    "module": "C3",
                    "scenario": null
                },
                {
                    "value": "1,00E+01",
                    "module": "C4",
                    "scenario": null
                },
                {
                    "value": "-8,86E+01",
                    "module": "D",
                    "scenario": null
                },
                {
                    "value": "1,52E+03",
                    "module": "A1A3",
                    "scenario": null
                }
            ]
        },
        {
            "parameter": "PENRM",
            "values": [
                {
                    "value": "4,94E+00",
                    "module": "A1",
                    "scenario": null
                },
                {
                    "value": "0,00E+00",
                    "module": "A2",
                    "scenario": null
                },
                {
                    "value": "0,00E+00",
                    "module": "A3",
                    "scenario": null
                },
                {
                    "value": "0,00E+00",
                    "module": "A4",
                    "scenario": null
                },
                {
                    "value": "0,00E+00",
                    "module": "C1",
                    "scenario": null
                },
                {
                    "value": "0,00E+00",
                    "module": "C2",
                    "scenario": null
                },
                {
                    "value": "0,00E+00",
                    "module": "C3",
                    "scenario": null
                },
                {
                    "value": "0,00E+00",
                    "module": "C4",
                    "scenario": null
                },
                {
                    "value": "0,00E+00",
                    "module": "D",
                    "scenario": null
                },
                {
                    "value": "4,94E+00",
                    "module": "A1A3",
                    "scenario": null
                }
            ]
        },
        {
            "parameter": "PENRT",
            "values": [
                {
                    "value": "1,16E+03",
                    "module": "A1",
                    "scenario": null
                },
                {
                    "value": "3,24E+02",
                    "module": "A2",
                    "scenario": null
                },
                {
                    "value": "4,07E+01",
                    "module": "A3",
                    "scenario": null
                },
                {
                    "value": "5,42E+01",
                    "module": "A4",
                    "scenario": null
                },
                {
                    "value": "1,23E+02",
                    "module": "C1",
                    "scenario": null
                },
                {
                    "value": "7,92E+01",
                    "module": "C2",
                    "scenario": null
                },
                {
                    "value": "4,78E+01",
                    "module": "C3",
                    "scenario": null
                },
                {
                    "value": "1,00E+01",
                    "module": "C4",
                    "scenario": null
                },
                {
                    "value": "-8,86E+01",
                    "module": "D",
                    "scenario": null
                },
                {
                    "value": "1,53E+03",
                    "module": "A1A3",
                    "scenario": null
                }
            ]
        },
        {
            "parameter": "SM",
            "values": [
                {
                    "value": "2,10E-02",
                    "module": "A1",
                    "scenario": null
                },
                {
                    "value": "0,00E+00",
                    "module": "A2",
                    "scenario": null
                },
                {
                    "value": "0,00E+00",
                    "module": "A3",
                    "scenario": null
                },
                {
                    "value": "0,00E+00",
                    "module": "A4",
                    "scenario": null
                },
                {
                    "value": "0,00E+00",
                    "module": "C1",
                    "scenario": null
                },
                {
                    "value": "0,00E+00",
                    "module": "C2",
                    "scenario": null
                },
                {
                    "value": "0,00E+00",
                    "module": "C3",
                    "scenario": null
                },
                {
                    "value": "0,00E+00",
                    "module": "C4",
                    "scenario": null
                },
                {
                    "value": "0,00E+00",
                    "module": "D",
                    "scenario": null
                },
                {
                    "value": "2,10E-02",
                    "module": "A1A3",
                    "scenario": null
                }
            ]
        },
        {
            "parameter": "RSF",
            "values": [
                {
                    "value": "2,11E+00",
                    "module": "A1",
                    "scenario": null
                },
                {
                    "value": "9,06E-02",
                    "module": "A2",
                    "scenario": null
                },
                {
                    "value": "6,63E-01",
                    "module": "A3",
                    "scenario": null
                },
                {
                    "value": "2,39E-02",
                    "module": "A4",
                    "scenario": null
                },
                {
                    "value": "0,00E+00",
                    "module": "C1",
                    "scenario": null
                },
                {
                    "value": "3,49E-02",
                    "module": "C2",
                    "scenario": null
                },
                {
                    "value": "0,00E+00",
                    "module": "C3",
                    "scenario": null
                },
                {
                    "value": "3,19E-03",
                    "module": "C4",
                    "scenario": null
                },
                {
                    "value": "-4,02E-01",
                    "module": "D",
                    "scenario": null
                },
                {
                    "value": "2,86E+00",
                    "module": "A1A3",
                    "scenario": null
                }
            ]
        },
        {
            "parameter": "NRSF",
            "values": [
                {
                    "value": "6,72E-01",
                    "module": "A1",
                    "scenario": null
                },
                {
                    "value": "2,99E-01",
                    "module": "A2",
                    "scenario": null
                },
                {
                    "value": "2,00E-02",
                    "module": "A3",
                    "scenario": null
                },
                {
                    "value": "8,00E-02",
                    "module": "A4",
                    "scenario": null
                },
                {
                    "value": "0,00E+00",
                    "module": "C1",
                    "scenario": null
                },
                {
                    "value": "1,17E-01",
                    "module": "C2",
                    "scenario": null
                },
                {
                    "value": "0,00E+00",
                    "module": "C3",
                    "scenario": null
                },
                {
                    "value": "9,17E-03",
                    "module": "C4",
                    "scenario": null
                },
                {
                    "value": "-4,13E-01",
                    "module": "D",
                    "scenario": null
                },
                {
                    "value": "9,91E-01",
                    "module": "A1A3",
                    "scenario": null
                }
            ]
        },
        {
            "parameter": "FW",
            "values": [
                {
                    "value": "2,50E+00",
                    "module": "A1",
                    "scenario": null
                },
                {
                    "value": "1,78E-02",
                    "module": "A2",
                    "scenario": null
                },
                {
                    "value": "6,96E-02",
                    "module": "A3",
                    "scenario": null
                },
                {
                    "value": "6,17E-03",
                    "module": "A4",
                    "scenario": null
                },
                {
                    "value": "6,35E-03",
                    "module": "C1",
                    "scenario": null
                },
                {
                    "value": "9,02E-03",
                    "module": "C2",
                    "scenario": null
                },
                {
                    "value": "8,19E-02",
                    "module": "C3",
                    "scenario": null
                },
                {
                    "value": "1,20E-02",
                    "module": "C4",
                    "scenario": null
                },
                {
                    "value": "-3,09E+00",
                    "module": "D",
                    "scenario": null
                },
                {
                    "value": "2,59E+00",
                    "module": "A1A3",
                    "scenario": null
                }
            ]
        }
    ],
    "end_of_life_waste": [
        {
            "parameter": "HWD",
            "values": [
                {
                    "value": "7,55E+00",
                    "module": "A1",
                    "scenario": null
                },
                {
                    "value": "1,20E-02",
                    "module": "A2",
                    "scenario": null
                },
                {
                    "value": "1,69E-02",
                    "module": "A3",
                    "scenario": null
                },
                {
                    "value": "2,97E-03",
                    "module": "A4",
                    "scenario": null
                },
                {
                    "value": "3,63E-03",
                    "module": "C1",
                    "scenario": null
                },
                {
                    "value": "4,34E-03",
                    "module": "C2",
                    "scenario": null
                },
                {
                    "value": "4,78E-03",
                    "module": "C3",
                    "scenario": null
                },
                {
                    "value": "0,00E+00",
                    "module": "C4",
                    "scenario": null
                },
                {
                    "value": "-2,02E-02",
                    "module": "D",
                    "scenario": null
                },
                {
                    "value": "7,58E+00",
                    "module": "A1A3",
                    "scenario": null
                }
            ]
        },
        {
            "parameter": "NHWD",
            "values": [
                {
                    "value": "1,61E+02",
                    "module": "A1",
                    "scenario": null
                },
                {
                    "value": "1,17E+01",
                    "module": "A2",
                    "scenario": null
                },
                {
                    "value": "2,42E+01",
                    "module": "A3",
                    "scenario": null
                },
                {
                    "value": "4,71E+00",
                    "module": "A4",
                    "scenario": null
                },
                {
                    "value": "1,46E-01",
                    "module": "C1",
                    "scenario": null
                },
                {
                    "value": "6,89E+00",
                    "module": "C2",
                    "scenario": null
                },
                {
                    "value": "1,51E-01",
                    "module": "C3",
                    "scenario": null
                },
                {
                    "value": "7,26E+01",
                    "module": "C4",
                    "scenario": null
                },
                {
                    "value": "-6,14E-01",
                    "module": "D",
                    "scenario": null
                },
                {
                    "value": "1,97E+02",
                    "module": "A1A3",
                    "scenario": null
                }
            ]
        },
        {
            "parameter": "RWD",
            "values": [
                {
                    "value": "3,85E-03",
                    "module": "A1",
                    "scenario": null
                },
                {
                    "value": "2,27E-03",
                    "module": "A2",
                    "scenario": null
                },
                {
                    "value": "1,48E-04",
                    "module": "A3",
                    "scenario": null
                },
                {
                    "value": "3,70E-04",
                    "module": "A4",
                    "scenario": null
                },
                {
                    "value": "8,57E-04",
                    "module": "C1",
                    "scenario": null
                },
                {
                    "value": "5,41E-04",
                    "module": "C2",
                    "scenario": null
                },
                {
                    "value": "5,06E-04",
                    "module": "C3",
                    "scenario": null
                },
                {
                    "value": "0,00E+00",
                    "module": "C4",
                    "scenario": null
                },
                {
                    "value": "-6,66E-04",
                    "module": "D",
                    "scenario": null
                },
                {
                    "value": "6,27E-03",
                    "module": "A1A3",
                    "scenario": null
                }
            ]
        }
    ],
    "end_of_life_flow": [
        {
            "parameter": "CRU",
            "values": [
                {
                    "value": "7,14E+00",
                    "module": "A1",
                    "scenario": null
                },
                {
                    "value": "0,00E+00",
                    "module": "A2",
                    "scenario": null
                },
                {
                    "value": "0,00E+00",
                    "module": "A3",
                    "scenario": null
                },
                {
                    "value": "0,00E+00",
                    "module": "A4",
                    "scenario": null
                },
                {
                    "value": "0,00E+00",
                    "module": "C1",
                    "scenario": null
                },
                {
                    "value": "0,00E+00",
                    "module": "C2",
                    "scenario": null
                },
                {
                    "value": "0,00E+00",
                    "module": "C3",
                    "scenario": null
                },
                {
                    "value": "0,00E+00",
                    "module": "C4",
                    "scenario": null
                },
                {
                    "value": "0,00E+00",
                    "module": "D",
                    "scenario": null
                },
                {
                    "value": "7,14E+00",
                    "module": "A1A3",
                    "scenario": null
                }
            ]
        },
        {
            "parameter": "MFR",
            "values": [
                {
                    "value": "1,50E+00",
                    "module": "A1",
                    "scenario": null
                },
                {
                    "value": "0,00E+00",
                    "module": "A2",
                    "scenario": null
                },
                {
                    "value": "2,38E-02",
                    "module": "A3",
                    "scenario": null
                },
                {
                    "value": "0,00E+00",
                    "module": "A4",
                    "scenario": null
                },
                {
                    "value": "0,00E+00",
                    "module": "C1",
                    "scenario": null
                },
                {
                    "value": "0,00E+00",
                    "module": "C2",
                    "scenario": null
                },
                {
                    "value": "2,17E+03",
                    "module": "C3",
                    "scenario": null
                },
                {
                    "value": "0,00E+00",
                    "module": "C4",
                    "scenario": null
                },
                {
                    "value": "0,00E+00",
                    "module": "D",
                    "scenario": null
                },
                {
                    "value": "1,53E+00",
                    "module": "A1A3",
                    "scenario": null
                }
            ]
        },
        {
            "parameter": "MER",
            "values": [
                {
                    "value": "7,69E-01",
                    "module": "A1",
                    "scenario": null
                },
                {
                    "value": "0,00E+00",
                    "module": "A2",
                    "scenario": null
                },
                {
                    "value": "5,62E-07",
                    "module": "A3",
                    "scenario": null
                },
                {
                    "value": "0,00E+00",
                    "module": "A4",
                    "scenario": null
                },
                {
                    "value": "0,00E+00",
                    "module": "C1",
                    "scenario": null
                },
                {
                    "value": "0,00E+00",
                    "module": "C2",
                    "scenario": null
                },
                {
                    "value": "0,00E+00",
                    "module": "C3",
                    "scenario": null
                },
                {
                    "value": "0,00E+00",
                    "module": "C4",
                    "scenario": null
                },
                {
                    "value": "0,00E+00",
                    "module": "D",
                    "scenario": null
                },
                {
                    "value": "7,69E-01",
                    "module": "A1A3",
                    "scenario": null
                }
            ]
        },
        {
            "parameter": "EEE",
            "values": [
                {
                    "value": "0,00E+00",
                    "module": "A1",
                    "scenario": null
                },
                {
                    "value": "0,00E+00",
                    "module": "A2",
                    "scenario": null
                },
                {
                    "value": "3,71E-02",
                    "module": "A3",
                    "scenario": null
                },
                {
                    "value": "0,00E+00",
                    "module": "A4",
                    "scenario": null
                },
                {
                    "value": "0,00E+00",
                    "module": "C1",
                    "scenario": null
                },
                {
                    "value": "0,00E+00",
                    "module": "C2",
                    "scenario": null
                },
                {
                    "value": "0,00E+00",
                    "module": "C3",
                    "scenario": null
                },
                {
                    "value": "0,00E+00",
                    "module": "C4",
                    "scenario": null
                },
                {
                    "value": "0,00E+00",
                    "module": "D",
                    "scenario": null
                },
                {
                    "value": "3,71E-02",
                    "module": "A1A3",
                    "scenario": null
                }
            ]
        },
        {
            "parameter": "EET",
            "values": [
                {
                    "value": "0,00E+00",
                    "module": "A1",
                    "scenario": null
                },
                {
                    "value": "0,00E+00",
                    "module": "A2",
                    "scenario": null
                },
                {
                    "value": "5,61E-01",
                    "module": "A3",
                    "scenario": null
                },
                {
                    "value": "0,00E+00",
                    "module": "A4",
                    "scenario": null
                },
                {
                    "value": "0,00E+00",
                    "module": "C1",
                    "scenario": null
                },
                {
                    "value": "0,00E+00",
                    "module": "C2",
                    "scenario": null
                },
                {
                    "value": "0,00E+00",
                    "module": "C3",
                    "scenario": null
                },
                {
                    "value": "0,00E+00",
                    "module": "C4",
                    "scenario": null
                },
                {
                    "value": "0,00E+00",
                    "module": "D",
                    "scenario": null
                },
                {
                    "value": "5,61E-01",
                    "module": "A1A3",
                    "scenario": null
                }
            ]
        }
    ]
}