{
    "product_name": "Hollowcore Uddevalla Biobetong 3",
    "epd_id": "NEPD-7887-7555",
    "compliance": [
        "EN 15804+A2",
        "ISO 14025",
        "ISO 21930"
    ],
    "producer_name": "Heidelberg Materials Precast Contiga AB",
    "environmental_impact": [
        {
            "parameter": "GWP-total",
            "values": [
                {
                    "value": "8,86E+01",
                    "module": "A1",
                    "scenario": null
                },
                {
                    "value": "3,31E+00",
                    "module": "A2",
                    "scenario": null
                },
                {
                    "value": "2,12E+00",
                    "module": "A3",
                    "scenario": null
                },
                {
                    "value": "7,41E+00",
                    "module": "A4",
                    "scenario": null
                },
                {
                    "value": "3,08E+00",
                    "module": "A5",
                    "scenario": null
                },
                {
                    "value": "7,08E+00",
                    "module": "C1",
                    "scenario": null
                },
                {
                    "value": "7,41E+00",
                    "module": "C2",
                    "scenario": null
                },
                {
                    "value": "4,84E-01",
                    "module": "C3",
                    "scenario": null
                },
                {
                    "value": "1,37E+00",
                    "module": "C4",
                    "scenario": null
                },
                {
                    "value": "-5,46E+00",
                    "module": "D",
                    "scenario": null
                },
                {
                    "value": "9,41E+01",
                    "module": "A1A3",
                    "scenario": null
                }
            ]
        },
        {
            "parameter": "GWP-fossil",
            "values": [
                {
                    "value": "8,78E+01",
                    "module": "A1",
                    "scenario": null
                },
                {
                    "value": "3,31E+00",
                    "module": "A2",
                    "scenario": null
                },
                {
                    "value": "2,11E+00",
                    "module": "A3",
                    "scenario": null
                },
                {
                    "value": "7,40E+00",
                    "module": "A4",
                    "scenario": null
                },
                {
                    "value": "3,08E+00",
                    "module": "A5",
                    "scenario": null
                },
                {
                    "value": "7,08E+00",
                    "module": "C1",
                    "scenario": null
                },
                {
                    "value": "7,40E+00",
                    "module": "C2",
                    "scenario": null
                },
                {
                    "value": "4,78E-01",
                    "module": "C3",
                    "scenario": null
                },
                {
                    "value": "1,37E+00",
                    "module": "C4",
                    "scenario": null
                },
                {
                    "value": "-5,43E+00",
                    "module": "D",
                    "scenario": null
                },
                {
                    "value": "9,32E+01",
                    "module": "A1A3",
                    "scenario": null
                }
            ]
        },
        {
            "parameter": "GWP-biogenic",
            "values": [
                {
                    "value": "6,75E-01",
                    "module": "A1",
                    "scenario": null
                },
                {
                    "value": "1,42E-03",
                    "module": "A2",
                    "scenario": null
                },
                {
                    "value": "1,44E-02",
                    "module": "A3",
                    "scenario": null
                },
                {
                    "value": "3,17E-03",
                    "module": "A4",
                    "scenario": null
                },
                {
                    "value": "5,76E-04",
                    "module": "A5",
                    "scenario": null
                },
                {
                    "value": "1,33E-03",
                    "module": "C1",
                    "scenario": null
                },
                {
                    "value": "3,17E-03",
                    "module": "C2",
                    "scenario": null
                },
                {
                    "value": "4,13E-03",
                    "module": "C3",
                    "scenario": null
                },
                {
                    "value": "1,17E-03",
                    "module": "C4",
                    "scenario": null
                },
                {
                    "value": "-3,29E-02",
                    "module": "D",
                    "scenario": null
                },
                {
                    "value": "6,91E-01",
                    "module": "A1A3",
                    "scenario": null
                }
            ]
        },
        {
            "parameter": "GWP-luluc",
            "values": [
                {
                    "value": "1,56E-01",
                    "module": "A1",
                    "scenario": null
                },
                {
                    "value": "1,01E-03",
                    "module": "A2",
                    "scenario": null
                },
                {
                    "value": "1,77E-03",
                    "module": "A3",
                    "scenario": null
                },
                {
                    "value": "2,26E-03",
                    "module": "A4",
                    "scenario": null
                },
                {
                    "value": "2,42E-04",
                    "module": "A5",
                    "scenario": null
                },
                {
                    "value": "5,58E-04",
                    "module": "C1",
                    "scenario": null
                },
                {
                    "value": "2,26E-03",
                    "module": "C2",
                    "scenario": null
                },
                {
                    "value": "6,61E-04",
                    "module": "C3",
                    "scenario": null
                },
                {
                    "value": "2,69E-04",
                    "module": "C4",
                    "scenario": null
                },
                {
                    "value": "-2,78E-03",
                    "module": "D",
                    "scenario": null
                },
                {
                    "value": "1,59E-01",
                    "module": "A1A3",
                    "scenario": null
                }
            ]
        },
        {
            "parameter": "ODP",
            "values": [
                {
                    "value": "2,55E-06",
                    "module": "A1",
                    "scenario": null
                },
                {
                    "value": "7,97E-07",
                    "module": "A2",
                    "scenario": null
                },
                {
                    "value": "3,93E-07",
                    "module": "A3",
                    "scenario": null
                },
                {
                    "value": "1,79E-06",
                    "module": "A4",
                    "scenario": null
                },
                {
                    "value": "6,64E-07",
                    "module": "A5",
                    "scenario": null
                },
                {
                    "value": "1,53E-06",
                    "module": "C1",
                    "scenario": null
                },
                {
                    "value": "1,79E-06",
                    "module": "C2",
                    "scenario": null
                },
                {
                    "value": "9,42E-08",
                    "module": "C3",
                    "scenario": null
                },
                {
                    "value": "6,67E-07",
                    "module": "C4",
                    "scenario": null
                },
                {
                    "value": "-4,04E-07",
                    "module": "D",
                    "scenario": null
                },
                {
                    "value": "3,74E-06",
                    "module": "A1A3",
                    "scenario": null
                }
            ]
        },
        {
            "parameter": "AP",
            "values": [
                {
                    "value": "2,26E-01",
                    "module": "A1",
                    "scenario": null
                },
                {
                    "value": "1,06E-02",
                    "module": "A2",
                    "scenario": null
                },
                {
                    "value": "2,06E-02",
                    "module": "A3",
                    "scenario": null
                },
                {
                    "value": "2,38E-02",
                    "module": "A4",
                    "scenario": null
                },
                {
                    "value": "3,22E-02",
                    "module": "A5",
                    "scenario": null
                },
                {
                    "value": "7,40E-02",
                    "module": "C1",
                    "scenario": null
                },
                {
                    "value": "2,38E-02",
                    "module": "C2",
                    "scenario": null
                },
                {
                    "value": "3,87E-03",
                    "module": "C3",
                    "scenario": null
                },
                {
                    "value": "1,34E-02",
                    "module": "C4",
                    "scenario": null
                },
                {
                    "value": "-3,32E-02",
                    "module": "D",
                    "scenario": null
                },
                {
                    "value": "2,57E-01",
                    "module": "A1A3",
                    "scenario": null
                }
            ]
        },
        {
            "parameter": "POCP",
            "values": [
                {
                    "value": "2,28E-01",
                    "module": "A1",
                    "scenario": null
                },
                {
                    "value": "1,02E-02",
                    "module": "A2",
                    "scenario": null
                },
                {
                    "value": "2,45E-02",
                    "module": "A3",
                    "scenario": null
                },
                {
                    "value": "2,29E-02",
                    "module": "A4",
                    "scenario": null
                },
                {
                    "value": "4,28E-02",
                    "module": "A5",
                    "scenario": null
                },
                {
                    "value": "9,86E-02",
                    "module": "C1",
                    "scenario": null
                },
                {
                    "value": "2,29E-02",
                    "module": "C2",
                    "scenario": null
                },
                {
                    "value": "3,49E-03",
                    "module": "C3",
                    "scenario": null
                },
                {
                    "value": "1,58E-02",
                    "module": "C4",
                    "scenario": null
                },
                {
                    "value": "-3,44E-02",
                    "module": "D",
                    "scenario": null
                },
                {
                    "value": "2,63E-01",
                    "module": "A1A3",
                    "scenario": null
                }
            ]
        },
        {
            "parameter": "ADPE",
            "values": [
                {
                    "value": "9,93E-04",
                    "module": "A1",
                    "scenario": null
                },
                {
                    "value": "5,89E-05",
                    "module": "A2",
                    "scenario": null
                },
                {
                    "value": "3,23E-05",
                    "module": "A3",
                    "scenario": null
                },
                {
                    "value": "1,32E-04",
                    "module": "A4",
                    "scenario": null
                },
                {
                    "value": "4,72E-06",
                    "module": "A5",
                    "scenario": null
                },
                {
                    "value": "1,09E-05",
                    "module": "C1",
                    "scenario": null
                },
                {
                    "value": "1,32E-04",
                    "module": "C2",
                    "scenario": null
                },
                {
                    "value": "6,06E-06",
                    "module": "C3",
                    "scenario": null
                },
                {
                    "value": "1,21E-05",
                    "module": "C4",
                    "scenario": null
                },
                {
                    "value": "-2,04E-04",
                    "module": "D",
                    "scenario": null
                },
                {
                    "value": "1,08E-03",
                    "module": "A1A3",
                    "scenario": null
                }
            ]
        },
        {
            "parameter": "ADPF",
            "values": [
                {
                    "value": "5,33E+02",
                    "module": "A1",
                    "scenario": null
                },
                {
                    "value": "5,37E+01",
                    "module": "A2",
                    "scenario": null
                },
                {
                    "value": "2,88E+01",
                    "module": "A3",
                    "scenario": null
                },
                {
                    "value": "1,20E+02",
                    "module": "A4",
                    "scenario": null
                },
                {
                    "value": "4,23E+01",
                    "module": "A5",
                    "scenario": null
                },
                {
                    "value": "9,74E+01",
                    "module": "C1",
                    "scenario": null
                },
                {
                    "value": "1,20E+02",
                    "module": "C2",
                    "scenario": null
                },
                {
                    "value": "1,48E+01",
                    "module": "C3",
                    "scenario": null
                },
                {
                    "value": "4,42E+01",
                    "module": "C4",
                    "scenario": null
                },
                {
                    "value": "-5,88E+01",
                    "module": "D",
                    "scenario": null
                },
                {
                    "value": "6,15E+02",
                    "module": "A1A3",
                    "scenario": null
                }
            ]
        },
        {
            "parameter": "WDP",
            "values": [
                {
                    "value": "2,14E+03",
                    "module": "A1",
                    "scenario": null
                },
                {
                    "value": "4,12E+01",
                    "module": "A2",
                    "scenario": null
                },
                {
                    "value": "9,29E+02",
                    "module": "A3",
                    "scenario": null
                },
                {
                    "value": "9,22E+01",
                    "module": "A4",
                    "scenario": null
                },
                {
                    "value": "8,99E+00",
                    "module": "A5",
                    "scenario": null
                },
                {
                    "value": "2,07E+01",
                    "module": "C1",
                    "scenario": null
                },
                {
                    "value": "9,22E+01",
                    "module": "C2",
                    "scenario": null
                },
                {
                    "value": "1,64E+03",
                    "module": "C3",
                    "scenario": null
                },
                {
                    "value": "9,31E+01",
                    "module": "C4",
                    "scenario": null
                },
                {
                    "value": "-1,02E+03",
                    "module": "D",
                    "scenario": null
                },
                {
                    "value": "3,10E+03",
                    "module": "A1A3",
                    "scenario": null
                }
            ]
        },
        {
            "parameter": "EP-freshwater",
            "values": [
                {
                    "value": "1,72E-02",
                    "module": "A1",
                    "scenario": null
                },
                {
                    "value": "2,63E-05",
                    "module": "A2",
                    "scenario": null
                },
                {
                    "value": "3,55E-05",
                    "module": "A3",
                    "scenario": null
                },
                {
                    "value": "5,89E-05",
                    "module": "A4",
                    "scenario": null
                },
                {
                    "value": "1,12E-05",
                    "module": "A5",
                    "scenario": null
                },
                {
                    "value": "2,58E-05",
                    "module": "C1",
                    "scenario": null
                },
                {
                    "value": "5,89E-05",
                    "module": "C2",
                    "scenario": null
                },
                {
                    "value": "3,02E-05",
                    "module": "C3",
                    "scenario": null
                },
                {
                    "value": "1,02E-05",
                    "module": "C4",
                    "scenario": null
                },
                {
                    "value": "-2,80E-04",
                    "module": "D",
                    "scenario": null
                },
                {
                    "value": "1,72E-02",
                    "module": "A1A3",
                    "scenario": null
                }
            ]
        },
        {
            "parameter": "EP-marine",
            "values": [
                {
                    "value": "3,77E-02",
                    "module": "A1",
                    "scenario": null
                },
                {
                    "value": "2,33E-03",
                    "module": "A2",
                    "scenario": null
                },
                {
                    "value": "8,07E-03",
                    "module": "A3",
                    "scenario": null
                },
                {
                    "value": "5,22E-03",
                    "module": "A4",
                    "scenario": null
                },
                {
                    "value": "1,42E-02",
                    "module": "A5",
                    "scenario": null
                },
                {
                    "value": "3,27E-02",
                    "module": "C1",
                    "scenario": null
                },
                {
                    "value": "5,22E-03",
                    "module": "C2",
                    "scenario": null
                },
                {
                    "value": "1,13E-03",
                    "module": "C3",
                    "scenario": null
                },
                {
                    "value": "5,02E-03",
                    "module": "C4",
                    "scenario": null
                },
                {
                    "value": "-8,81E-03",
                    "module": "D",
                    "scenario": null
                },
                {
                    "value": "4,81E-02",
                    "module": "A1A3",
                    "scenario": null
                }
            ]
        },
        {
            "parameter": "EP-terrestrial",
            "values": [
                {
                    "value": "7,07E-01",
                    "module": "A1",
                    "scenario": null
                },
                {
                    "value": "2,60E-02",
                    "module": "A2",
                    "scenario": null
                },
                {
                    "value": "8,92E-02",
                    "module": "A3",
                    "scenario": null
                },
                {
                    "value": "5,82E-02",
                    "module": "A4",
                    "scenario": null
                },
                {
                    "value": "1,56E-01",
                    "module": "A5",
                    "scenario": null
                },
                {
                    "value": "3,56E-01",
                    "module": "C1",
                    "scenario": null
                },
                {
                    "value": "5,82E-02",
                    "module": "C2",
                    "scenario": null
                },
                {
                    "value": "1,30E-02",
                    "module": "C3",
                    "scenario": null
                },
                {
                    "value": "5,53E-02",
                    "module": "C4",
                    "scenario": null
                },
                {
                    "value": "-9,74E-02",
                    "module": "D",
                    "scenario": null
                },
                {
                    "value": "8,22E-01",
                    "module": "A1A3",
                    "scenario": null
                }
            ]
        },
        {
            "parameter": "GWP-IOBC",
            "values": [
                {
                    "value": "8,71E+01",
                    "module": "A1",
                    "scenario": null
                },
                {
                    "value": "3,31E+00",
                    "module": "A2",
                    "scenario": null
                },
                {
                    "value": "2,12E+00",
                    "module": "A3",
                    "scenario": null
                },
                {
                    "value": "7,41E+00",
                    "module": "A4",
                    "scenario": null
                },
                {
                    "value": "3,08E+00",
                    "module": "A5",
                    "scenario": null
                },
                {
                    "value": "7,08E+00",
                    "module": "C1",
                    "scenario": null
                },
                {
                    "value": "7,41E+00",
                    "module": "C2",
                    "scenario": null
                },
                {
                    "value": "4,78E-01",
                    "module": "C3",
                    "scenario": null
                },
                {
                    "value": "1,37E+00",
                    "module": "C4",
                    "scenario": null
                },
                {
                    "value": "-7,47E+00",
                    "module": "D",
                    "scenario": null
                },
                {
                    "value": "9,26E+01",
                    "module": "A1A3",
                    "scenario": null
                }
            ]
        }
    ],
    "additional_environmental_impact": [
        {
            "parameter": "PM",
            "values": [
                {
                    "value": "2,14E-02",
                    "module": "A1",
                    "scenario": null
                },
                {
                    "value": "3,04E-07",
                    "module": "A2",
                    "scenario": null
                },
                {
                    "value": "4,85E-07",
                    "module": "A3",
                    "scenario": null
                },
                {
                    "value": "6,80E-07",
                    "module": "A4",
                    "scenario": null
                },
                {
                    "value": "8,51E-07",
                    "module": "A5",
                    "scenario": null
                },
                {
                    "value": "5,92E-06",
                    "module": "C1",
                    "scenario": null
                },
                {
                    "value": "6,80E-07",
                    "module": "C2",
                    "scenario": null
                },
                {
                    "value": "6,19E-08",
                    "module": "C3",
                    "scenario": null
                },
                {
                    "value": "2,85E-07",
                    "module": "C4",
                    "scenario": null
                },
                {
                    "value": "-6,18E-07",
                    "module": "D",
                    "scenario": null
                },
                {
                    "value": "2,14E-02",
                    "module": "A1A3",
                    "scenario": null
                }
            ]
        },
        {
            "parameter": "ETP-fw",
            "values": [
                {
                    "value": "7,07E+02",
                    "module": "A1",
                    "scenario": null
                },
                {
                    "value": "3,93E+01",
                    "module": "A2",
                    "scenario": null
                },
                {
                    "value": "3,73E+01",
                    "module": "A3",
                    "scenario": null
                },
                {
                    "value": "8,79E+01",
                    "module": "A4",
                    "scenario": null
                },
                {
                    "value": "2,31E+01",
                    "module": "A5",
                    "scenario": null
                },
                {
                    "value": "5,32E+01",
                    "module": "C1",
                    "scenario": null
                },
                {
                    "value": "8,79E+01",
                    "module": "C2",
                    "scenario": null
                },
                {
                    "value": "1,05E+01",
                    "module": "C3",
                    "scenario": null
                },
                {
                    "value": "2,19E+01",
                    "module": "C4",
                    "scenario": null
                },
                {
                    "value": "-2,44E+02",
                    "module": "D",
                    "scenario": null
                },
                {
                    "value": "7,83E+02",
                    "module": "A1A3",
                    "scenario": null
                }
            ]
        },
        {
            "parameter": "HTP-c",
            "values": [
                {
                    "value": "3,55E-07",
                    "module": "A1",
                    "scenario": null
                },
                {
                    "value": "0,00E+00",
                    "module": "A2",
                    "scenario": null
                },
                {
                    "value": "1,70E-09",
                    "module": "A3",
                    "scenario": null
                },
                {
                    "value": "0,00E+00",
                    "module": "A4",
                    "scenario": null
                },
                {
                    "value": "8,98E-10",
                    "module": "A5",
                    "scenario": null
                },
                {
                    "value": "1,90E-09",
                    "module": "C1",
                    "scenario": null
                },
                {
                    "value": "0,00E+00",
                    "module": "C2",
                    "scenario": null
                },
                {
                    "value": "6,73E-10",
                    "module": "C3",
                    "scenario": null
                },
                {
                    "value": "6,40E-10",
                    "module": "C4",
                    "scenario": null
                },
                {
                    "value": "-2,00E-08",
                    "module": "D",
                    "scenario": null
                },
                {
                    "value": "3,57E-07",
                    "module": "A1A3",
                    "scenario": null
                }
            ]
        },
        {
            "parameter": "HTP-nc",
            "values": [
                {
                    "value": "3,83E-06",
                    "module": "A1",
                    "scenario": null
                },
                {
                    "value": "3,79E-08",
                    "module": "A2",
                    "scenario": null
                },
                {
                    "value": "3,99E-08",
                    "module": "A3",
                    "scenario": null
                },
                {
                    "value": "8,50E-08",
                    "module": "A4",
                    "scenario": null
                },
                {
                    "value": "2,13E-08",
                    "module": "A5",
                    "scenario": null
                },
                {
                    "value": "4,93E-08",
                    "module": "C1",
                    "scenario": null
                },
                {
                    "value": "8,50E-08",
                    "module": "C2",
                    "scenario": null
                },
                {
                    "value": "9,42E-09",
                    "module": "C3",
                    "scenario": null
                },
                {
                    "value": "1,28E-08",
                    "module": "C4",
                    "scenario": null
                },
                {
                    "value": "3,73E-07",
                    "module": "D",
                    "scenario": null
                },
                {
                    "value": "3,91E-06",
                    "module": "A1A3",
                    "scenario": null
                }
            ]
        },
        {
            "parameter": "SQP",
            "values": [
                {
                    "value": "1,61E+02",
                    "module": "A1",
                    "scenario": null
                },
                {
                    "value": "6,15E+01",
                    "module": "A2",
                    "scenario": null
                },
                {
                    "value": "5,90E+00",
                    "module": "A3",
                    "scenario": null
                },
                {
                    "value": "1,38E+02",
                    "module": "A4",
                    "scenario": null
                },
                {
                    "value": "5,37E+00",
                    "module": "A5",
                    "scenario": null
                },
                {
                    "value": "1,21E+01",
                    "module": "C1",
                    "scenario": null
                },
                {
                    "value": "1,38E+02",
                    "module": "C2",
                    "scenario": null
                },
                {
                    "value": "8,39E+00",
                    "module": "C3",
                    "scenario": null
                },
                {
                    "value": "1,61E+02",
                    "module": "C4",
                    "scenario": null
                },
                {
                    "value": "5,67E+01",
                    "module": "D",
                    "scenario": null
                },
                {
                    "value": "2,28E+02",
                    "module": "A1A3",
                    "scenario": null
                }
            ]
        },
        {
            "parameter": "IRP",
            "values": [
                {
                    "value": "3,51E+03",
                    "module": "A1",
                    "scenario": null
                },
                {
                    "value": "2,35E-01",
                    "module": "A2",
                    "scenario": null
                },
                {
                    "value": "1,97E-01",
                    "module": "A3",
                    "scenario": null
                },
                {
                    "value": "5,26E-01",
                    "module": "A4",
                    "scenario": null
                },
                {
                    "value": "1,81E-01",
                    "module": "A5",
                    "scenario": null
                },
                {
                    "value": "4,21E-01",
                    "module": "C1",
                    "scenario": null
                },
                {
                    "value": "5,26E-01",
                    "module": "C2",
                    "scenario": null
                },
                {
                    "value": "2,49E-01",
                    "module": "C3",
                    "scenario": null
                },
                {
                    "value": "1,92E-01",
                    "module": "C4",
                    "scenario": null
                },
                {
                    "value": "-2,25E-01",
                    "module": "D",
                    "scenario": null
                },
                {
                    "value": "3,51E+03",
                    "module": "A1A3",
                    "scenario": null
                }
            ]
        }
    ],
    "resource_use": [
        {
            "parameter": "PERE",
            "values": [
                {
                    "value": "9,17E+01",
                    "module": "A1",
                    "scenario": null
                },
                {
                    "value": "6,75E-01",
                    "module": "A2",
                    "scenario": null
                },
                {
                    "value": "6,84E+01",
                    "module": "A3",
                    "scenario": null
                },
                {
                    "value": "1,51E+00",
                    "module": "A4",
                    "scenario": null
                },
                {
                    "value": "2,29E-01",
                    "module": "A5",
                    "scenario": null
                },
                {
                    "value": "5,29E-01",
                    "module": "C1",
                    "scenario": null
                },
                {
                    "value": "1,51E+00",
                    "module": "C2",
                    "scenario": null
                },
                {
                    "value": "7,63E+00",
                    "module": "C3",
                    "scenario": null
                },
                {
                    "value": "6,81E-01",
                    "module": "C4",
                    "scenario": null
                },
                {
                    "value": "-8,76E+00",
                    "module": "D",
                    "scenario": null
                },
                {
                    "value": "1,61E+02",
                    "module": "A1A3",
                    "scenario": null
                }
            ]
        },
        {
            "parameter": "PERM",
            "values": [
                {
                    "value": "1,84E-01",
                    "module": "A1",
                    "scenario": null
                },
                {
                    "value": "0,00E+00",
                    "module": "A2",
                    "scenario": null
                },
                {
                    "value": "0,00E+00",
                    "module": "A3",
                    "scenario": null
                },
                {
                    "value": "0,00E+00",
                    "module": "A4",
                    "scenario": null
                },
                {
                    "value": "0,00E+00",
                    "module": "A5",
                    "scenario": null
                },
                {
                    "value": "0,00E+00",
                    "module": "C1",
                    "scenario": null
                },
                {
                    "value": "0,00E+00",
                    "module": "C2",
                    "scenario": null
                },
                {
                    "value": "0,00E+00",
                    "module": "C3",
                    "scenario": null
                },
                {
                    "value": "0,00E+00",
                    "module": "C4",
                    "scenario": null
                },
                {
                    "value": "0,00E+00",
                    "module": "D",
                    "scenario": null
                },
                {
                    "value": "1,84E-01",
                    "module": "A1A3",
                    "scenario": null
                }
            ]
        },
        {
            "parameter": "PERT",
            "values": [
                {
                    "value": "9,19E+01",
                    "module": "A1",
                    "scenario": null
                },
                {
                    "value": "6,75E-01",
                    "module": "A2",
                    "scenario": null
                },
                {
                    "value": "6,84E+01",
                    "module": "A3",
                    "scenario": null
                },
                {
                    "value": "1,51E+00",
                    "module": "A4",
                    "scenario": null
                },
                {
                    "value": "2,29E-01",
                    "module": "A5",
                    "scenario": null
                },
                {
                    "value": "5,29E-01",
                    "module": "C1",
                    "scenario": null
                },
                {
                    "value": "1,51E+00",
                    "module": "C2",
                    "scenario": null
                },
                {
                    "value": "7,63E+00",
                    "module": "C3",
                    "scenario": null
                },
                {
                    "value": "6,81E-01",
                    "module": "C4",
                    "scenario": null
                },
                {
                    "value": "-8,76E+00",
                    "module": "D",
                    "scenario": null
                },
                {
                    "value": "1,61E+02",
                    "module": "A1A3",
                    "scenario": null
                }
            ]
        },
        {
            "parameter": "PENRE",
            "values": [
                {
                    "value": "6,01E+02",
                    "module": "A1",
                    "scenario": null
                },
                {
                    "value": "5,37E+01",
                    "module": "A2",
                    "scenario": null
                },
                {
                    "value": "2,88E+01",
                    "module": "A3",
                    "scenario": null
                },
                {
                    "value": "1,20E+02",
                    "module": "A4",
                    "scenario": null
                },
                {
                    "value": "4,23E+01",
                    "module": "A5",
                    "scenario": null
                },
                {
                    "value": "9,74E+01",
                    "module": "C1",
                    "scenario": null
                },
                {
                    "value": "1,20E+02",
                    "module": "C2",
                    "scenario": null
                },
                {
                    "value": "1,48E+01",
                    "module": "C3",
                    "scenario": null
                },
                {
                    "value": "4,42E+01",
                    "module": "C4",
                    "scenario": null
                },
                {
                    "value": "-6,02E+01",
                    "module": "D",
                    "scenario": null
                },
                {
                    "value": "6,83E+02",
                    "module": "A1A3",
                    "scenario": null
                }
            ]
        },
        {
            "parameter": "PENRM",
            "values": [
                {
                    "value": "9,07E+00",
                    "module": "A1",
                    "scenario": null
                },
                {
                    "value": "0,00E+00",
                    "module": "A2",
                    "scenario": null
                },
                {
                    "value": "0,00E+00",
                    "module": "A3",
                    "scenario": null
                },
                {
                    "value": "0,00E+00",
                    "module": "A4",
                    "scenario": null
                },
                {
                    "value": "0,00E+00",
                    "module": "A5",
                    "scenario": null
                },
                {
                    "value": "0,00E+00",
                    "module": "C1",
                    "scenario": null
                },
                {
                    "value": "0,00E+00",
                    "module": "C2",
                    "scenario": null
                },
                {
                    "value": "0,00E+00",
                    "module": "C3",
                    "scenario": null
                },
                {
                    "value": "0,00E+00",
                    "module": "C4",
                    "scenario": null
                },
                {
                    "value": "0,00E+00",
                    "module": "D",
                    "scenario": null
                },
                {
                    "value": "9,07E+00",
                    "module": "A1A3",
                    "scenario": null
                }
            ]
        },
        {
            "parameter": "PENRT",
            "values": [
                {
                    "value": "6,10E+02",
                    "module": "A1",
                    "scenario": null
                },
                {
                    "value": "5,37E+01",
                    "module": "A2",
                    "scenario": null
                },
                {
                    "value": "2,88E+01",
                    "module": "A3",
                    "scenario": null
                },
                {
                    "value": "1,20E+02",
                    "module": "A4",
                    "scenario": null
                },
                {
                    "value": "4,23E+01",
                    "module": "A5",
                    "scenario": null
                },
                {
                    "value": "9,74E+01",
                    "module": "C1",
                    "scenario": null
                },
                {
                    "value": "1,20E+02",
                    "module": "C2",
                    "scenario": null
                },
                {
                    "value": "1,48E+01",
                    "module": "C3",
                    "scenario": null
                },
                {
                    "value": "4,42E+01",
                    "module": "C4",
                    "scenario": null
                },
                {
                    "value": "-6,02E+01",
                    "module": "D",
                    "scenario": null
                },
                {
                    "value": "6,93E+02",
                    "module": "A1A3",
                    "scenario": null
                }
            ]
        },
        {
            "parameter": "SM",
            "values": [
                {
                    "value": "7,71E+01",
                    "module": "A1",
                    "scenario": null
                },
                {
                    "value": "0,00E+00",
                    "module": "A2",
                    "scenario": null
                },
                {
                    "value": "0,00E+00",
                    "module": "A3",
                    "scenario": null
                },
                {
                    "value": "0,00E+00",
                    "module": "A4",
                    "scenario": null
                },
                {
                    "value": "0,00E+00",
                    "module": "A5",
                    "scenario": null
                },
                {
                    "value": "0,00E+00",
                    "module": "C1",
                    "scenario": null
                },
                {
                    "value": "0,00E+00",
                    "module": "C2",
                    "scenario": null
                },
                {
                    "value": "0,00E+00",
                    "module": "C3",
                    "scenario": null
                },
                {
                    "value": "0,00E+00",
                    "module": "C4",
                    "scenario": null
                },
                {
                    "value": "0,00E+00",
                    "module": "D",
                    "scenario": null
                },
                {
                    "value": "7,71E+01",
                    "module": "A1A3",
                    "scenario": null
                }
            ]
        },
        {
            "parameter": "RSF",
            "values": [
                {
                    "value": "5,39E+01",
                    "module": "A1",
                    "scenario": null
                },
                {
                    "value": "2,36E-02",
                    "module": "A2",
                    "scenario": null
                },
                {
                    "value": "5,98E-02",
                    "module": "A3",
                    "scenario": null
                },
                {
                    "value": "5,29E-02",
                    "module": "A4",
                    "scenario": null
                },
                {
                    "value": "5,63E-03",
                    "module": "A5",
                    "scenario": null
                },
                {
                    "value": "5,63E-03",
                    "module": "C1",
                    "scenario": null
                },
                {
                    "value": "5,29E-02",
                    "module": "C2",
                    "scenario": null
                },
                {
                    "value": "0,00E+00",
                    "module": "C3",
                    "scenario": null
                },
                {
                    "value": "1,41E-02",
                    "module": "C4",
                    "scenario": null
                },
                {
                    "value": "1,56E-02",
                    "module": "D",
                    "scenario": null
                },
                {
                    "value": "5,40E+01",
                    "module": "A1A3",
                    "scenario": null
                }
            ]
        },
        {
            "parameter": "NRSF",
            "values": [
                {
                    "value": "8,82E+01",
                    "module": "A1",
                    "scenario": null
                },
                {
                    "value": "7,92E-02",
                    "module": "A2",
                    "scenario": null
                },
                {
                    "value": "1,83E-01",
                    "module": "A3",
                    "scenario": null
                },
                {
                    "value": "1,77E-01",
                    "module": "A4",
                    "scenario": null
                },
                {
                    "value": "8,29E-02",
                    "module": "A5",
                    "scenario": null
                },
                {
                    "value": "8,29E-02",
                    "module": "C1",
                    "scenario": null
                },
                {
                    "value": "1,77E-01",
                    "module": "C2",
                    "scenario": null
                },
                {
                    "value": "0,00E+00",
                    "module": "C3",
                    "scenario": null
                },
                {
                    "value": "4,04E-02",
                    "module": "C4",
                    "scenario": null
                },
                {
                    "value": "3,96E+00",
                    "module": "D",
                    "scenario": null
                },
                {
                    "value": "8,85E+01",
                    "module": "A1A3",
                    "scenario": null
                }
            ]
        },
        {
            "parameter": "FW",
            "values": [
                {
                    "value": "6,23E-01",
                    "module": "A1",
                    "scenario": null
                },
                {
                    "value": "6,11E-03",
                    "module": "A2",
                    "scenario": null
                },
                {
                    "value": "5,56E-01",
                    "module": "A3",
                    "scenario": null
                },
                {
                    "value": "1,37E-02",
                    "module": "A4",
                    "scenario": null
                },
                {
                    "value": "2,18E-03",
                    "module": "A5",
                    "scenario": null
                },
                {
                    "value": "5,01E-03",
                    "module": "C1",
                    "scenario": null
                },
                {
                    "value": "1,37E-02",
                    "module": "C2",
                    "scenario": null
                },
                {
                    "value": "2,54E-02",
                    "module": "C3",
                    "scenario": null
                },
                {
                    "value": "5,27E-02",
                    "module": "C4",
                    "scenario": null
                },
                {
                    "value": "-9,65E-01",
                    "module": "D",
                    "scenario": null
                },
                {
                    "value": "1,18E+00",
                    "module": "A1A3",
                    "scenario": null
                }
            ]
        }
    ],
    "end_of_life_waste": [
        {
            "parameter": "HWD",
            "values": [
                {
                    "value": "3,85E-02",
                    "module": "A1",
                    "scenario": null
                },
                {
                    "value": "2,94E-03",
                    "module": "A2",
                    "scenario": null
                },
                {
                    "value": "1,77E-02",
                    "module": "A3",
                    "scenario": null
                },
                {
                    "value": "6,58E-03",
                    "module": "A4",
                    "scenario": null
                },
                {
                    "value": "1,25E-03",
                    "module": "A5",
                    "scenario": null
                },
                {
                    "value": "2,87E-03",
                    "module": "C1",
                    "scenario": null
                },
                {
                    "value": "6,58E-03",
                    "module": "C2",
                    "scenario": null
                },
                {
                    "value": "1,48E-03",
                    "module": "C3",
                    "scenario": null
                },
                {
                    "value": "0,00E+00",
                    "module": "C4",
                    "scenario": null
                },
                {
                    "value": "-2,65E-02",
                    "module": "D",
                    "scenario": null
                },
                {
                    "value": "5,91E-02",
                    "module": "A1A3",
                    "scenario": null
                }
            ]
        },
        {
            "parameter": "NHWD",
            "values": [
                {
                    "value": "3,49E+02",
                    "module": "A1",
                    "scenario": null
                },
                {
                    "value": "4,67E+00",
                    "module": "A2",
                    "scenario": null
                },
                {
                    "value": "1,66E+00",
                    "module": "A3",
                    "scenario": null
                },
                {
                    "value": "1,05E+01",
                    "module": "A4",
                    "scenario": null
                },
                {
                    "value": "5,01E-02",
                    "module": "A5",
                    "scenario": null
                },
                {
                    "value": "1,15E-01",
                    "module": "C1",
                    "scenario": null
                },
                {
                    "value": "1,05E+01",
                    "module": "C2",
                    "scenario": null
                },
                {
                    "value": "4,68E-02",
                    "module": "C3",
                    "scenario": null
                },
                {
                    "value": "3,20E+02",
                    "module": "C4",
                    "scenario": null
                },
                {
                    "value": "-1,78E+00",
                    "module": "D",
                    "scenario": null
                },
                {
                    "value": "3,55E+02",
                    "module": "A1A3",
                    "scenario": null
                }
            ]
        },
        {
            "parameter": "RWD",
            "values": [
                {
                    "value": "8,58E-03",
                    "module": "A1",
                    "scenario": null
                },
                {
                    "value": "3,67E-04",
                    "module": "A2",
                    "scenario": null
                },
                {
                    "value": "2,08E-04",
                    "module": "A3",
                    "scenario": null
                },
                {
                    "value": "8,21E-04",
                    "module": "A4",
                    "scenario": null
                },
                {
                    "value": "2,94E-04",
                    "module": "A5",
                    "scenario": null
                },
                {
                    "value": "6,76E-04",
                    "module": "C1",
                    "scenario": null
                },
                {
                    "value": "8,21E-04",
                    "module": "C2",
                    "scenario": null
                },
                {
                    "value": "1,57E-04",
                    "module": "C3",
                    "scenario": null
                },
                {
                    "value": "0,00E+00",
                    "module": "C4",
                    "scenario": null
                },
                {
                    "value": "-1,96E-04",
                    "module": "D",
                    "scenario": null
                },
                {
                    "value": "9,16E-03",
                    "module": "A1A3",
                    "scenario": null
                }
            ]
        }
    ],
    "end_of_life_flow": [
        {
            "parameter": "CRU",
            "values": [
                {
                    "value": "2,71E-03",
                    "module": "A1",
                    "scenario": null
                },
                {
                    "value": "0,00E+00",
                    "module": "A2",
                    "scenario": null
                },
                {
                    "value": "0,00E+00",
                    "module": "A3",
                    "scenario": null
                },
                {
                    "value": "0,00E+00",
                    "module": "A4",
                    "scenario": null
                },
                {
                    "value": "0,00E+00",
                    "module": "A5",
                    "scenario": null
                },
                {
                    "value": "0,00E+00",
                    "module": "C1",
                    "scenario": null
                },
                {
                    "value": "0,00E+00",
                    "module": "C2",
                    "scenario": null
                },
                {
                    "value": "0,00E+00",
                    "module": "C3",
                    "scenario": null
                },
                {
                    "value": "0,00E+00",
                    "module": "C4",
                    "scenario": null
                },
                {
                    "value": "0,00E+00",
                    "module": "D",
                    "scenario": null
                },
                {
                    "value": "2,71E-03",
                    "module": "A1A3",
                    "scenario": null
                }
            ]
        },
        {
            "parameter": "MFR",
            "values": [
                {
                    "value": "0,00E+00",
                    "module": "A1",
                    "scenario": null
                },
                {
                    "value": "0,00E+00",
                    "module": "A2",
                    "scenario": null
                },
                {
                    "value": "1,24E+00",
                    "module": "A3",
                    "scenario": null
                },
                {
                    "value": "0,00E+00",
                    "module": "A4",
                    "scenario": null
                },
                {
                    "value": "0,00E+00",
                    "module": "A5",
                    "scenario": null
                },
                {
                    "value": "0,00E+00",
                    "module": "C1",
                    "scenario": null
                },
                {
                    "value": "0,00E+00",
                    "module": "C2",
                    "scenario": null
                },
                {
                    "value": "6,80E+02",
                    "module": "C3",
                    "scenario": null
                },
                {
                    "value": "0,00E+00",
                    "module": "C4",
                    "scenario": null
                },
                {
                    "value": "0,00E+00",
                    "module": "D",
                    "scenario": null
                },
                {
                    "value": "1,24E+00",
                    "module": "A1A3",
                    "scenario": null
                }
            ]
        },
        {
            "parameter": "MER",
            "values": [
                {
                    "value": "0,00E+00",
                    "module": "A1",
                    "scenario": null
                },
                {
                    "value": "0,00E+00",
                    "module": "A2",
                    "scenario": null
                },
                {
                    "value": "3,03E-02",
                    "module": "A3",
                    "scenario": null
                },
                {
                    "value": "0,00E+00",
                    "module": "A4",
                    "scenario": null
                },
                {
                    "value": "0,00E+00",
                    "module": "A5",
                    "scenario": null
                },
                {
                    "value": "0,00E+00",
                    "module": "C1",
                    "scenario": null
                },
                {
                    "value": "0,00E+00",
                    "module": "C2",
                    "scenario": null
                },
                {
                    "value": "0,00E+00",
                    "module": "C3",
                    "scenario": null
                },
                {
                    "value": "0,00E+00",
                    "module": "C4",
                    "scenario": null
                },
                {
                    "value": "0,00E+00",
                    "module": "D",
                    "scenario": null
                },
                {
                    "value": "3,03E-02",
                    "module": "A1A3",
                    "scenario": null
                }
            ]
        },
        {
            "parameter": "EEE",
            "values": [
                {
                    "value": "0,00E+00",
                    "module": "A1",
                    "scenario": null
                },
                {
                    "value": "0,00E+00",
                    "module": "A2",
                    "scenario": null
                },
                {
                    "value": "1,67E-02",
                    "module": "A3",
                    "scenario": null
                },
                {
                    "value": "0,00E+00",
                    "module": "A4",
                    "scenario": null
                },
                {
                    "value": "0,00E+00",
                    "module": "A5",
                    "scenario": null
                },
                {
                    "value": "0,00E+00",
                    "module": "C1",
                    "scenario": null
                },
                {
                    "value": "0,00E+00",
                    "module": "C2",
                    "scenario": null
                },
                {
                    "value": "0,00E+00",
                    "module": "C3",
                    "scenario": null
                },
                {
                    "value": "0,00E+00",
                    "module": "C4",
                    "scenario": null
                },
                {
                    "value": "0,00E+00",
                    "module": "D",
                    "scenario": null
                },
                {
                    "value": "1,67E-02",
                    "module": "A1A3",
                    "scenario": null
                }
            ]
        },
        {
            "parameter": "EET",
            "values": [
                {
                    "value": "0,00E+00",
                    "module": "A1",
                    "scenario": null
                },
                {
                    "value": "0,00E+00",
                    "module": "A2",
                    "scenario": null
                },
                {
                    "value": "2,52E-01",
                    "module": "A3",
                    "scenario": null
                },
                {
                    "value": "0,00E+00",
                    "module": "A4",
                    "scenario": null
                },
                {
                    "value": "0,00E+00",
                    "module": "A5",
                    "scenario": null
                },
                {
                    "value": "0,00E+00",
                    "module": "C1",
                    "scenario": null
                },
                {
                    "value": "0,00E+00",
                    "module": "C2",
                    "scenario": null
                },
                {
                    "value": "0,00E+00",
                    "module": "C3",
                    "scenario": null
                },
                {
                    "value": "0,00E+00",
                    "module": "C4",
                    "scenario": null
                },
                {
                    "value": "0,00E+00",
                    "module": "D",
                    "scenario": null
                },
                {
                    "value": "2,52E-01",
                    "module": "A1A3",
                    "scenario": null
                }
            ]
        }
    ]
}