{
    "product_name": "TFP",
    "epd_id": "NEPD-8300-7974",
    "compliance": [
        "EN 15804+A2",
        "ISO 14025",
        "ISO 21930"
    ],
    "producer_name": "TROX Group",
    "environmental_impact": [
        {
            "parameter": "GWP-total",
            "values": [
                {
                    "value": "6,40E+01",
                    "module": "A1-A3",
                    "scenario": null
                },
                {
                    "value": "2,93E+00",
                    "module": "A4",
                    "scenario": null
                },
                {
                    "value": "2,67E-02",
                    "module": "C1",
                    "scenario": null
                },
                {
                    "value": "1,83E-01",
                    "module": "C2",
                    "scenario": null
                },
                {
                    "value": "3,83E-01",
                    "module": "C3",
                    "scenario": null
                },
                {
                    "value": "-1,64E+00",
                    "module": "C4",
                    "scenario": null
                },
                {
                    "value": "-1,51E+01",
                    "module": "D",
                    "scenario": null
                }
            ]
        },
        {
            "parameter": "GWP-fossil",
            "values": [
                {
                    "value": "6,38E+01",
                    "module": "A1-A3",
                    "scenario": null
                },
                {
                    "value": "2,93E+00",
                    "module": "A4",
                    "scenario": null
                },
                {
                    "value": "2,67E-02",
                    "module": "C1",
                    "scenario": null
                },
                {
                    "value": "1,83E-01",
                    "module": "C2",
                    "scenario": null
                },
                {
                    "value": "3,82E-01",
                    "module": "C3",
                    "scenario": null
                },
                {
                    "value": "-1,63E+00",
                    "module": "C4",
                    "scenario": null
                },
                {
                    "value": "-1,50E+01",
                    "module": "D",
                    "scenario": null
                }
            ]
        },
        {
            "parameter": "GWP-biogenic",
            "values": [
                {
                    "value": "1,11E-01",
                    "module": "A1-A3",
                    "scenario": null
                },
                {
                    "value": "1,21E-03",
                    "module": "A4",
                    "scenario": null
                },
                {
                    "value": "5,01E-06",
                    "module": "C1",
                    "scenario": null
                },
                {
                    "value": "7,57E-05",
                    "module": "C2",
                    "scenario": null
                },
                {
                    "value": "7,57E-04",
                    "module": "C3",
                    "scenario": null
                },
                {
                    "value": "-8,79E-04",
                    "module": "C4",
                    "scenario": null
                },
                {
                    "value": "-8,40E-03",
                    "module": "D",
                    "scenario": null
                }
            ]
        },
        {
            "parameter": "GWP-luluc",
            "values": [
                {
                    "value": "4,25E-02",
                    "module": "A1-A3",
                    "scenario": null
                },
                {
                    "value": "1,04E-03",
                    "module": "A4",
                    "scenario": null
                },
                {
                    "value": "2,11E-06",
                    "module": "C1",
                    "scenario": null
                },
                {
                    "value": "6,51E-05",
                    "module": "C2",
                    "scenario": null
                },
                {
                    "value": "7,63E-05",
                    "module": "C3",
                    "scenario": null
                },
                {
                    "value": "-5,29E-04",
                    "module": "C4",
                    "scenario": null
                },
                {
                    "value": "-6,88E-03",
                    "module": "D",
                    "scenario": null
                }
            ]
        },
        {
            "parameter": "ODP",
            "values": [
                {
                    "value": "4,43E-06",
                    "module": "A1-A3",
                    "scenario": null
                },
                {
                    "value": "6,63E-07",
                    "module": "A4",
                    "scenario": null
                },
                {
                    "value": "5,77E-09",
                    "module": "C1",
                    "scenario": null
                },
                {
                    "value": "4,14E-08",
                    "module": "C2",
                    "scenario": null
                },
                {
                    "value": "3,47E-08",
                    "module": "C3",
                    "scenario": null
                },
                {
                    "value": "-4,94E-08",
                    "module": "C4",
                    "scenario": null
                },
                {
                    "value": "-2,44E-04",
                    "module": "D",
                    "scenario": null
                }
            ]
        },
        {
            "parameter": "AP",
            "values": [
                {
                    "value": "3,83E-01",
                    "module": "A1-A3",
                    "scenario": null
                },
                {
                    "value": "8,41E-03",
                    "module": "A4",
                    "scenario": null
                },
                {
                    "value": "2,79E-04",
                    "module": "C1",
                    "scenario": null
                },
                {
                    "value": "5,26E-04",
                    "module": "C2",
                    "scenario": null
                },
                {
                    "value": "4,57E-04",
                    "module": "C3",
                    "scenario": null
                },
                {
                    "value": "-8,16E-03",
                    "module": "C4",
                    "scenario": null
                },
                {
                    "value": "-7,65E-02",
                    "module": "D",
                    "scenario": null
                }
            ]
        },
        {
            "parameter": "POCP",
            "values": [
                {
                    "value": "2,85E-01",
                    "module": "A1-A3",
                    "scenario": null
                },
                {
                    "value": "7,13E-03",
                    "module": "A4",
                    "scenario": null
                },
                {
                    "value": "3,72E-04",
                    "module": "C1",
                    "scenario": null
                },
                {
                    "value": "4,46E-04",
                    "module": "C2",
                    "scenario": null
                },
                {
                    "value": "3,06E-04",
                    "module": "C3",
                    "scenario": null
                },
                {
                    "value": "-8,21E-03",
                    "module": "C4",
                    "scenario": null
                },
                {
                    "value": "-7,56E-02",
                    "module": "D",
                    "scenario": null
                }
            ]
        },
        {
            "parameter": "ADPE",
            "values": [
                {
                    "value": "1,17E-02",
                    "module": "A1-A3",
                    "scenario": null
                },
                {
                    "value": "8,09E-05",
                    "module": "A4",
                    "scenario": null
                },
                {
                    "value": "4,10E-08",
                    "module": "C1",
                    "scenario": null
                },
                {
                    "value": "5,05E-06",
                    "module": "C2",
                    "scenario": null
                },
                {
                    "value": "1,06E-06",
                    "module": "C3",
                    "scenario": null
                },
                {
                    "value": "-2,88E-05",
                    "module": "C4",
                    "scenario": null
                },
                {
                    "value": "-3,75E-04",
                    "module": "D",
                    "scenario": null
                }
            ]
        },
        {
            "parameter": "ADPF",
            "values": [
                {
                    "value": "7,49E+02",
                    "module": "A1-A3",
                    "scenario": null
                },
                {
                    "value": "4,43E+01",
                    "module": "A4",
                    "scenario": null
                },
                {
                    "value": "3,68E-01",
                    "module": "C1",
                    "scenario": null
                },
                {
                    "value": "2,77E+00",
                    "module": "C2",
                    "scenario": null
                },
                {
                    "value": "1,27E+00",
                    "module": "C3",
                    "scenario": null
                },
                {
                    "value": "-1,36E+01",
                    "module": "C4",
                    "scenario": null
                },
                {
                    "value": "-1,27E+02",
                    "module": "D",
                    "scenario": null
                }
            ]
        },
        {
            "parameter": "WDP",
            "values": [
                {
                    "value": "1,82E+03",
                    "module": "A1-A3",
                    "scenario": null
                },
                {
                    "value": "4,28E+01",
                    "module": "A4",
                    "scenario": null
                },
                {
                    "value": "7,81E-02",
                    "module": "C1",
                    "scenario": null
                },
                {
                    "value": "2,68E+00",
                    "module": "C2",
                    "scenario": null
                },
                {
                    "value": "4,77E+00",
                    "module": "C3",
                    "scenario": null
                },
                {
                    "value": "9,26E+01",
                    "module": "C4",
                    "scenario": null
                },
                {
                    "value": "7,78E+02",
                    "module": "D",
                    "scenario": null
                }
            ]
        },
        {
            "parameter": "EP-freshwater",
            "values": [
                {
                    "value": "3,73E-03",
                    "module": "A1-A3",
                    "scenario": null
                },
                {
                    "value": "2,34E-05",
                    "module": "A4",
                    "scenario": null
                },
                {
                    "value": "9,72E-08",
                    "module": "C1",
                    "scenario": null
                },
                {
                    "value": "1,46E-06",
                    "module": "C2",
                    "scenario": null
                },
                {
                    "value": "7,24E-06",
                    "module": "C3",
                    "scenario": null
                },
                {
                    "value": "-1,02E-04",
                    "module": "C4",
                    "scenario": null
                },
                {
                    "value": "-9,39E-04",
                    "module": "D",
                    "scenario": null
                }
            ]
        },
        {
            "parameter": "EP-marine",
            "values": [
                {
                    "value": "6,23E-02",
                    "module": "A1-A3",
                    "scenario": null
                },
                {
                    "value": "1,66E-03",
                    "module": "A4",
                    "scenario": null
                },
                {
                    "value": "1,23E-04",
                    "module": "C1",
                    "scenario": null
                },
                {
                    "value": "1,04E-04",
                    "module": "C2",
                    "scenario": null
                },
                {
                    "value": "9,82E-05",
                    "module": "C3",
                    "scenario": null
                },
                {
                    "value": "-1,68E-03",
                    "module": "C4",
                    "scenario": null
                },
                {
                    "value": "-1,55E-02",
                    "module": "D",
                    "scenario": null
                }
            ]
        },
        {
            "parameter": "EP-terrestrial",
            "values": [
                {
                    "value": "9,73E-01",
                    "module": "A1-A3",
                    "scenario": null
                },
                {
                    "value": "1,86E-02",
                    "module": "A4",
                    "scenario": null
                },
                {
                    "value": "1,35E-03",
                    "module": "C1",
                    "scenario": null
                },
                {
                    "value": "1,16E-03",
                    "module": "C2",
                    "scenario": null
                },
                {
                    "value": "1,10E-03",
                    "module": "C3",
                    "scenario": null
                },
                {
                    "value": "-1,71E-02",
                    "module": "C4",
                    "scenario": null
                },
                {
                    "value": "-1,59E-01",
                    "module": "D",
                    "scenario": null
                }
            ]
        },
        {
            "parameter": "GWP-IOBC",
            "values": [
                {
                    "value": "6,40E+01",
                    "module": "A1-A3",
                    "scenario": null
                },
                {
                    "value": "2,93E+00",
                    "module": "A4",
                    "scenario": null
                },
                {
                    "value": "2,67E-02",
                    "module": "C1",
                    "scenario": null
                },
                {
                    "value": "1,83E-01",
                    "module": "C2",
                    "scenario": null
                },
                {
                    "value": "3,83E-01",
                    "module": "C3",
                    "scenario": null
                },
                {
                    "value": "-2,47E+00",
                    "module": "C4",
                    "scenario": null
                },
                {
                    "value": "-2,25E+01",
                    "module": "D",
                    "scenario": null
                }
            ]
        }
    ],
    "additional_environmental_impact": [
        {
            "parameter": "PM",
            "values": [
                {
                    "value": "5,24E-06",
                    "module": "A1-A3",
                    "scenario": null
                },
                {
                    "value": "1,79E-07",
                    "module": "A4",
                    "scenario": null
                },
                {
                    "value": "7,40E-09",
                    "module": "C1",
                    "scenario": null
                },
                {
                    "value": "1,12E-08",
                    "module": "C2",
                    "scenario": null
                },
                {
                    "value": "6,85E-09",
                    "module": "C3",
                    "scenario": null
                },
                {
                    "value": "-1,36E-07",
                    "module": "C4",
                    "scenario": null
                },
                {
                    "value": "-1,25E-06",
                    "module": "D",
                    "scenario": null
                }
            ]
        },
        {
            "parameter": "ETP-fw",
            "values": [
                {
                    "value": "2,70E+03",
                    "module": "A1-A3",
                    "scenario": null
                },
                {
                    "value": "3,28E+01",
                    "module": "A4",
                    "scenario": null
                },
                {
                    "value": "2,01E-01",
                    "module": "C1",
                    "scenario": null
                },
                {
                    "value": "2,05E+00",
                    "module": "C2",
                    "scenario": null
                },
                {
                    "value": "6,35E+00",
                    "module": "C3",
                    "scenario": null
                },
                {
                    "value": "1,85E+02",
                    "module": "C4",
                    "scenario": null
                },
                {
                    "value": "-8,55E+02",
                    "module": "D",
                    "scenario": null
                }
            ]
        },
        {
            "parameter": "HTP-c",
            "values": [
                {
                    "value": "4,32E-07",
                    "module": "A1-A3",
                    "scenario": null
                },
                {
                    "value": "0,00E+00",
                    "module": "A4",
                    "scenario": null
                },
                {
                    "value": "0,00E+00",
                    "module": "C1",
                    "scenario": null
                },
                {
                    "value": "0,00E+00",
                    "module": "C2",
                    "scenario": null
                },
                {
                    "value": "2,91E-10",
                    "module": "C3",
                    "scenario": null
                },
                {
                    "value": "-7,93E-09",
                    "module": "C4",
                    "scenario": null
                },
                {
                    "value": "-7,25E-08",
                    "module": "D",
                    "scenario": null
                }
            ]
        },
        {
            "parameter": "HTP-nc",
            "values": [
                {
                    "value": "2,59E-06",
                    "module": "A1-A3",
                    "scenario": null
                },
                {
                    "value": "3,58E-08",
                    "module": "A4",
                    "scenario": null
                },
                {
                    "value": "1,82E-10",
                    "module": "C1",
                    "scenario": null
                },
                {
                    "value": "2,24E-09",
                    "module": "C2",
                    "scenario": null
                },
                {
                    "value": "2,08E-09",
                    "module": "C3",
                    "scenario": null
                },
                {
                    "value": "1,79E-07",
                    "module": "C4",
                    "scenario": null
                },
                {
                    "value": "1,55E-06",
                    "module": "D",
                    "scenario": null
                }
            ]
        },
        {
            "parameter": "SQP",
            "values": [
                {
                    "value": "4,85E+02",
                    "module": "A1-A3",
                    "scenario": null
                },
                {
                    "value": "3,10E+01",
                    "module": "A4",
                    "scenario": null
                },
                {
                    "value": "4,67E-02",
                    "module": "C1",
                    "scenario": null
                },
                {
                    "value": "1,93E+00",
                    "module": "C2",
                    "scenario": null
                },
                {
                    "value": "5,00E-01",
                    "module": "C3",
                    "scenario": null
                },
                {
                    "value": "2,74E-01",
                    "module": "C4",
                    "scenario": null
                },
                {
                    "value": "-9,99E+00",
                    "module": "D",
                    "scenario": null
                }
            ]
        },
        {
            "parameter": "IRP",
            "values": [
                {
                    "value": "1,93E+00",
                    "module": "A1-A3",
                    "scenario": null
                },
                {
                    "value": "1,93E-01",
                    "module": "A4",
                    "scenario": null
                },
                {
                    "value": "1,58E-03",
                    "module": "C1",
                    "scenario": null
                },
                {
                    "value": "1,21E-02",
                    "module": "C2",
                    "scenario": null
                },
                {
                    "value": "5,77E-03",
                    "module": "C3",
                    "scenario": null
                },
                {
                    "value": "7,81E-03",
                    "module": "C4",
                    "scenario": null
                },
                {
                    "value": "5,27E-02",
                    "module": "D",
                    "scenario": null
                }
            ]
        }
    ],
    "resource_use": [
        {
            "parameter": "PERE",
            "values": [
                {
                    "value": "8,50E+01",
                    "module": "A1-A3",
                    "scenario": null
                },
                {
                    "value": "6,34E-01",
                    "module": "A4",
                    "scenario": null
                },
                {
                    "value": "1,99E-03",
                    "module": "C1",
                    "scenario": null
                },
                {
                    "value": "3,96E-02",
                    "module": "C2",
                    "scenario": null
                },
                {
                    "value": "2,28E-01",
                    "module": "C3",
                    "scenario": null
                },
                {
                    "value": "-1,02E+00",
                    "module": "C4",
                    "scenario": null
                },
                {
                    "value": "-1,06E+01",
                    "module": "D",
                    "scenario": null
                }
            ]
        },
        {
            "parameter": "PERM",
            "values": [
                {
                    "value": "0,00E+00",
                    "module": "A1-A3",
                    "scenario": null
                },
                {
                    "value": "0,00E+00",
                    "module": "A4",
                    "scenario": null
                },
                {
                    "value": "0,00E+00",
                    "module": "C1",
                    "scenario": null
                },
                {
                    "value": "0,00E+00",
                    "module": "C2",
                    "scenario": null
                },
                {
                    "value": "0,00E+00",
                    "module": "C3",
                    "scenario": null
                },
                {
                    "value": "0,00E+00",
                    "module": "C4",
                    "scenario": null
                },
                {
                    "value": "0,00E+00",
                    "module": "D",
                    "scenario": null
                }
            ]
        },
        {
            "parameter": "PERT",
            "values": [
                {
                    "value": "8,50E+01",
                    "module": "A1-A3",
                    "scenario": null
                },
                {
                    "value": "6,34E-01",
                    "module": "A4",
                    "scenario": null
                },
                {
                    "value": "1,99E-03",
                    "module": "C1",
                    "scenario": null
                },
                {
                    "value": "3,96E-02",
                    "module": "C2",
                    "scenario": null
                },
                {
                    "value": "2,28E-01",
                    "module": "C3",
                    "scenario": null
                },
                {
                    "value": "-1,02E+00",
                    "module": "C4",
                    "scenario": null
                },
                {
                    "value": "-1,06E+01",
                    "module": "D",
                    "scenario": null
                }
            ]
        },
        {
            "parameter": "PENRE",
            "values": [
                {
                    "value": "7,49E+02",
                    "module": "A1-A3",
                    "scenario": null
                },
                {
                    "value": "4,43E+01",
                    "module": "A4",
                    "scenario": null
                },
                {
                    "value": "3,68E-01",
                    "module": "C1",
                    "scenario": null
                },
                {
                    "value": "2,77E+00",
                    "module": "C2",
                    "scenario": null
                },
                {
                    "value": "1,27E+00",
                    "module": "C3",
                    "scenario": null
                },
                {
                    "value": "-1,36E+01",
                    "module": "C4",
                    "scenario": null
                },
                {
                    "value": "-1,27E+02",
                    "module": "D",
                    "scenario": null
                }
            ]
        },
        {
            "parameter": "PENRM",
            "values": [
                {
                    "value": "2,10E+00",
                    "module": "A1-A3",
                    "scenario": null
                },
                {
                    "value": "0,00E+00",
                    "module": "A4",
                    "scenario": null
                },
                {
                    "value": "0,00E+00",
                    "module": "C1",
                    "scenario": null
                },
                {
                    "value": "0,00E+00",
                    "module": "C2",
                    "scenario": null
                },
                {
                    "value": "-2,09E+00",
                    "module": "C3",
                    "scenario": null
                },
                {
                    "value": "0,00E+00",
                    "module": "C4",
                    "scenario": null
                },
                {
                    "value": "0,00E+00",
                    "module": "D",
                    "scenario": null
                }
            ]
        },
        {
            "parameter": "PENRT",
            "values": [
                {
                    "value": "7,50E+02",
                    "module": "A1-A3",
                    "scenario": null
                },
                {
                    "value": "4,43E+01",
                    "module": "A4",
                    "scenario": null
                },
                {
                    "value": "3,68E-01",
                    "module": "C1",
                    "scenario": null
                },
                {
                    "value": "2,77E+00",
                    "module": "C2",
                    "scenario": null
                },
                {
                    "value": "-8,22E-01",
                    "module": "C3",
                    "scenario": null
                },
                {
                    "value": "-1,36E+01",
                    "module": "C4",
                    "scenario": null
                },
                {
                    "value": "-1,27E+02",
                    "module": "D",
                    "scenario": null
                }
            ]
        },
        {
            "parameter": "SM",
            "values": [
                {
                    "value": "2,27E+00",
                    "module": "A1-A3",
                    "scenario": null
                },
                {
                    "value": "0,00E+00",
                    "module": "A4",
                    "scenario": null
                },
                {
                    "value": "1,81E-04",
                    "module": "C1",
                    "scenario": null
                },
                {
                    "value": "0,00E+00",
                    "module": "C2",
                    "scenario": null
                },
                {
                    "value": "0,00E+00",
                    "module": "C3",
                    "scenario": null
                },
                {
                    "value": "2,52E-03",
                    "module": "C4",
                    "scenario": null
                },
                {
                    "value": "-1,47E-03",
                    "module": "D",
                    "scenario": null
                }
            ]
        },
        {
            "parameter": "RSF",
            "values": [
                {
                    "value": "2,47E+00",
                    "module": "A1-A3",
                    "scenario": null
                },
                {
                    "value": "2,27E-02",
                    "module": "A4",
                    "scenario": null
                },
                {
                    "value": "4,89E-05",
                    "module": "C1",
                    "scenario": null
                },
                {
                    "value": "1,42E-03",
                    "module": "C2",
                    "scenario": null
                },
                {
                    "value": "5,04E-03",
                    "module": "C3",
                    "scenario": null
                },
                {
                    "value": "6,14E-02",
                    "module": "C4",
                    "scenario": null
                },
                {
                    "value": "5,42E-01",
                    "module": "D",
                    "scenario": null
                }
            ]
        },
        {
            "parameter": "NRSF",
            "values": [
                {
                    "value": "4,02E+01",
                    "module": "A1-A3",
                    "scenario": null
                },
                {
                    "value": "8,10E-02",
                    "module": "A4",
                    "scenario": null
                },
                {
                    "value": "7,20E-04",
                    "module": "C1",
                    "scenario": null
                },
                {
                    "value": "5,07E-03",
                    "module": "C2",
                    "scenario": null
                },
                {
                    "value": "0,00E+00",
                    "module": "C3",
                    "scenario": null
                },
                {
                    "value": "1,79E+00",
                    "module": "C4",
                    "scenario": null
                },
                {
                    "value": "1,58E+01",
                    "module": "D",
                    "scenario": null
                }
            ]
        },
        {
            "parameter": "FW",
            "values": [
                {
                    "value": "5,67E-01",
                    "module": "A1-A3",
                    "scenario": null
                },
                {
                    "value": "4,73E-03",
                    "module": "A4",
                    "scenario": null
                },
                {
                    "value": "1,89E-05",
                    "module": "C1",
                    "scenario": null
                },
                {
                    "value": "2,96E-04",
                    "module": "C2",
                    "scenario": null
                },
                {
                    "value": "1,29E-03",
                    "module": "C3",
                    "scenario": null
                },
                {
                    "value": "-3,08E-03",
                    "module": "C4",
                    "scenario": null
                },
                {
                    "value": "-3,24E-02",
                    "module": "D",
                    "scenario": null
                }
            ]
        }
    ],
    "end_of_life_waste": [
        {
            "parameter": "HWD",
            "values": [
                {
                    "value": "5,02E-01",
                    "module": "A1-A3",
                    "scenario": null
                },
                {
                    "value": "2,28E-03",
                    "module": "A4",
                    "scenario": null
                },
                {
                    "value": "1,08E-05",
                    "module": "C1",
                    "scenario": null
                },
                {
                    "value": "1,43E-04",
                    "module": "C2",
                    "scenario": null
                },
                {
                    "value": "0,00E+00",
                    "module": "C3",
                    "scenario": null
                },
                {
                    "value": "1,09E-01",
                    "module": "C4",
                    "scenario": null
                },
                {
                    "value": "-7,83E-02",
                    "module": "D",
                    "scenario": null
                }
            ]
        },
        {
            "parameter": "NHWD",
            "values": [
                {
                    "value": "2,35E+01",
                    "module": "A1-A3",
                    "scenario": null
                },
                {
                    "value": "2,15E+00",
                    "module": "A4",
                    "scenario": null
                },
                {
                    "value": "4,35E-04",
                    "module": "C1",
                    "scenario": null
                },
                {
                    "value": "1,35E-01",
                    "module": "C2",
                    "scenario": null
                },
                {
                    "value": "1,36E-01",
                    "module": "C3",
                    "scenario": null
                },
                {
                    "value": "-1,29E-01",
                    "module": "C4",
                    "scenario": null
                },
                {
                    "value": "-6,15E+00",
                    "module": "D",
                    "scenario": null
                }
            ]
        },
        {
            "parameter": "RWD",
            "values": [
                {
                    "value": "1,90E-03",
                    "module": "A1-A3",
                    "scenario": null
                },
                {
                    "value": "3,01E-04",
                    "module": "A4",
                    "scenario": null
                },
                {
                    "value": "2,55E-06",
                    "module": "C1",
                    "scenario": null
                },
                {
                    "value": "1,88E-05",
                    "module": "C2",
                    "scenario": null
                },
                {
                    "value": "0,00E+00",
                    "module": "C3",
                    "scenario": null
                },
                {
                    "value": "4,68E-06",
                    "module": "C4",
                    "scenario": null
                },
                {
                    "value": "4,04E-05",
                    "module": "D",
                    "scenario": null
                }
            ]
        }
    ],
    "end_of_life_flow": [
        {
            "parameter": "CRU",
            "values": [
                {
                    "value": "0,00E+00",
                    "module": "A1-A3",
                    "scenario": null
                },
                {
                    "value": "0,00E+00",
                    "module": "A4",
                    "scenario": null
                },
                {
                    "value": "0,00E+00",
                    "module": "C1",
                    "scenario": null
                },
                {
                    "value": "0,00E+00",
                    "module": "C2",
                    "scenario": null
                },
                {
                    "value": "0,00E+00",
                    "module": "C3",
                    "scenario": null
                },
                {
                    "value": "0,00E+00",
                    "module": "C4",
                    "scenario": null
                },
                {
                    "value": "0,00E+00",
                    "module": "D",
                    "scenario": null
                }
            ]
        },
        {
            "parameter": "MFR",
            "values": [
                {
                    "value": "7,67E-01",
                    "module": "A1-A3",
                    "scenario": null
                },
                {
                    "value": "0,00E+00",
                    "module": "A4",
                    "scenario": null
                },
                {
                    "value": "1,77E-04",
                    "module": "C1",
                    "scenario": null
                },
                {
                    "value": "0,00E+00",
                    "module": "C2",
                    "scenario": null
                },
                {
                    "value": "1,79E+01",
                    "module": "C3",
                    "scenario": null
                },
                {
                    "value": "2,52E-06",
                    "module": "C4",
                    "scenario": null
                },
                {
                    "value": "-1,97E-04",
                    "module": "D",
                    "scenario": null
                }
            ]
        },
        {
            "parameter": "MER",
            "values": [
                {
                    "value": "2,49E-01",
                    "module": "A1-A3",
                    "scenario": null
                },
                {
                    "value": "0,00E+00",
                    "module": "A4",
                    "scenario": null
                },
                {
                    "value": "5,50E-07",
                    "module": "C1",
                    "scenario": null
                },
                {
                    "value": "0,00E+00",
                    "module": "C2",
                    "scenario": null
                },
                {
                    "value": "1,61E-01",
                    "module": "C3",
                    "scenario": null
                },
                {
                    "value": "6,20E-08",
                    "module": "C4",
                    "scenario": null
                },
                {
                    "value": "-2,38E-05",
                    "module": "D",
                    "scenario": null
                }
            ]
        },
        {
            "parameter": "EEE",
            "values": [
                {
                    "value": "1,48E-01",
                    "module": "A1-A3",
                    "scenario": null
                },
                {
                    "value": "0,00E+00",
                    "module": "A4",
                    "scenario": null
                },
                {
                    "value": "1,88E-06",
                    "module": "C1",
                    "scenario": null
                },
                {
                    "value": "0,00E+00",
                    "module": "C2",
                    "scenario": null
                },
                {
                    "value": "3,80E-02",
                    "module": "C3",
                    "scenario": null
                },
                {
                    "value": "3,92E-06",
                    "module": "C4",
                    "scenario": null
                },
                {
                    "value": "-1,50E-04",
                    "module": "D",
                    "scenario": null
                }
            ]
        },
        {
            "parameter": "EET",
            "values": [
                {
                    "value": "2,23E+00",
                    "module": "A1-A3",
                    "scenario": null
                },
                {
                    "value": "0,00E+00",
                    "module": "A4",
                    "scenario": null
                },
                {
                    "value": "2,85E-05",
                    "module": "C1",
                    "scenario": null
                },
                {
                    "value": "0,00E+00",
                    "module": "C2",
                    "scenario": null
                },
                {
                    "value": "5,75E-01",
                    "module": "C3",
                    "scenario": null
                },
                {
                    "value": "5,93E-05",
                    "module": "C4",
                    "scenario": null
                },
                {
                    "value": "-2,27E-03",
                    "module": "D",
                    "scenario": null
                }
            ]
        }
    ]
}