{
    "product_name": "TZ-Silenzio",
    "epd_id": "NEPD-7144-6538",
    "compliance": [
        "EN 15804+A2",
        "ISO 14025",
        "ISO 21930"
    ],
    "producer_name": "TROX Group",
    "environmental_impact": [
        {
            "parameter": "GWP-total",
            "values": [
                {
                    "value": "9,80E+01",
                    "module": "A1-A3",
                    "scenario": null
                },
                {
                    "value": "2,45E+00",
                    "module": "A4",
                    "scenario": null
                },
                {
                    "value": "2,32E-02",
                    "module": "C1",
                    "scenario": null
                },
                {
                    "value": "1,53E-01",
                    "module": "C2",
                    "scenario": null
                },
                {
                    "value": "1,03E+00",
                    "module": "C3",
                    "scenario": null
                },
                {
                    "value": "7,69E-02",
                    "module": "C4",
                    "scenario": null
                },
                {
                    "value": "-9,53E+00",
                    "module": "D",
                    "scenario": null
                }
            ]
        },
        {
            "parameter": "GWP-fossil",
            "values": [
                {
                    "value": "9,65E+01",
                    "module": "A1-A3",
                    "scenario": null
                },
                {
                    "value": "2,44E+00",
                    "module": "A4",
                    "scenario": null
                },
                {
                    "value": "2,32E-02",
                    "module": "C1",
                    "scenario": null
                },
                {
                    "value": "1,53E-01",
                    "module": "C2",
                    "scenario": null
                },
                {
                    "value": "1,03E+00",
                    "module": "C3",
                    "scenario": null
                },
                {
                    "value": "7,67E-02",
                    "module": "C4",
                    "scenario": null
                },
                {
                    "value": "-9,40E+00",
                    "module": "D",
                    "scenario": null
                }
            ]
        },
        {
            "parameter": "GWP-biogenic",
            "values": [
                {
                    "value": "1,24E+00",
                    "module": "A1-A3",
                    "scenario": null
                },
                {
                    "value": "1,01E-03",
                    "module": "A4",
                    "scenario": null
                },
                {
                    "value": "4,35E-06",
                    "module": "C1",
                    "scenario": null
                },
                {
                    "value": "6,32E-05",
                    "module": "C2",
                    "scenario": null
                },
                {
                    "value": "1,17E-04",
                    "module": "C3",
                    "scenario": null
                },
                {
                    "value": "8,67E-05",
                    "module": "C4",
                    "scenario": null
                },
                {
                    "value": "-2,63E-02",
                    "module": "D",
                    "scenario": null
                }
            ]
        },
        {
            "parameter": "GWP-luluc",
            "values": [
                {
                    "value": "2,19E-01",
                    "module": "A1-A3",
                    "scenario": null
                },
                {
                    "value": "8,70E-04",
                    "module": "A4",
                    "scenario": null
                },
                {
                    "value": "1,83E-06",
                    "module": "C1",
                    "scenario": null
                },
                {
                    "value": "5,44E-05",
                    "module": "C2",
                    "scenario": null
                },
                {
                    "value": "2,37E-05",
                    "module": "C3",
                    "scenario": null
                },
                {
                    "value": "3,22E-05",
                    "module": "C4",
                    "scenario": null
                },
                {
                    "value": "-1,02E-01",
                    "module": "D",
                    "scenario": null
                }
            ]
        },
        {
            "parameter": "ODP",
            "values": [
                {
                    "value": "5,21E-05",
                    "module": "A1-A3",
                    "scenario": null
                },
                {
                    "value": "5,54E-07",
                    "module": "A4",
                    "scenario": null
                },
                {
                    "value": "5,02E-09",
                    "module": "C1",
                    "scenario": null
                },
                {
                    "value": "3,46E-08",
                    "module": "C2",
                    "scenario": null
                },
                {
                    "value": "5,52E-09",
                    "module": "C3",
                    "scenario": null
                },
                {
                    "value": "8,29E-09",
                    "module": "C4",
                    "scenario": null
                },
                {
                    "value": "-1,26E-03",
                    "module": "D",
                    "scenario": null
                }
            ]
        },
        {
            "parameter": "AP",
            "values": [
                {
                    "value": "8,82E-01",
                    "module": "A1-A3",
                    "scenario": null
                },
                {
                    "value": "7,02E-03",
                    "module": "A4",
                    "scenario": null
                },
                {
                    "value": "2,43E-04",
                    "module": "C1",
                    "scenario": null
                },
                {
                    "value": "4,39E-04",
                    "module": "C2",
                    "scenario": null
                },
                {
                    "value": "3,00E-04",
                    "module": "C3",
                    "scenario": null
                },
                {
                    "value": "2,28E-04",
                    "module": "C4",
                    "scenario": null
                },
                {
                    "value": "-5,62E-02",
                    "module": "D",
                    "scenario": null
                }
            ]
        },
        {
            "parameter": "POCP",
            "values": [
                {
                    "value": "3,84E-01",
                    "module": "A1-A3",
                    "scenario": null
                },
                {
                    "value": "5,95E-03",
                    "module": "A4",
                    "scenario": null
                },
                {
                    "value": "3,23E-04",
                    "module": "C1",
                    "scenario": null
                },
                {
                    "value": "3,72E-04",
                    "module": "C2",
                    "scenario": null
                },
                {
                    "value": "3,18E-04",
                    "module": "C3",
                    "scenario": null
                },
                {
                    "value": "2,33E-04",
                    "module": "C4",
                    "scenario": null
                },
                {
                    "value": "-3,76E-02",
                    "module": "D",
                    "scenario": null
                }
            ]
        },
        {
            "parameter": "ADPE",
            "values": [
                {
                    "value": "6,45E-02",
                    "module": "A1-A3",
                    "scenario": null
                },
                {
                    "value": "6,75E-05",
                    "module": "A4",
                    "scenario": null
                },
                {
                    "value": "3,56E-08",
                    "module": "C1",
                    "scenario": null
                },
                {
                    "value": "4,22E-06",
                    "module": "C2",
                    "scenario": null
                },
                {
                    "value": "3,21E-07",
                    "module": "C3",
                    "scenario": null
                },
                {
                    "value": "3,32E-07",
                    "module": "C4",
                    "scenario": null
                },
                {
                    "value": "-6,40E-05",
                    "module": "D",
                    "scenario": null
                }
            ]
        },
        {
            "parameter": "ADPF",
            "values": [
                {
                    "value": "1,28E+03",
                    "module": "A1-A3",
                    "scenario": null
                },
                {
                    "value": "3,69E+01",
                    "module": "A4",
                    "scenario": null
                },
                {
                    "value": "3,19E-01",
                    "module": "C1",
                    "scenario": null
                },
                {
                    "value": "2,31E+00",
                    "module": "C2",
                    "scenario": null
                },
                {
                    "value": "3,61E-01",
                    "module": "C3",
                    "scenario": null
                },
                {
                    "value": "6,50E-01",
                    "module": "C4",
                    "scenario": null
                },
                {
                    "value": "-1,02E+02",
                    "module": "D",
                    "scenario": null
                }
            ]
        },
        {
            "parameter": "WDP",
            "values": [
                {
                    "value": "8,06E+03",
                    "module": "A1-A3",
                    "scenario": null
                },
                {
                    "value": "3,57E+01",
                    "module": "A4",
                    "scenario": null
                },
                {
                    "value": "6,79E-02",
                    "module": "C1",
                    "scenario": null
                },
                {
                    "value": "2,23E+00",
                    "module": "C2",
                    "scenario": null
                },
                {
                    "value": "1,11E+00",
                    "module": "C3",
                    "scenario": null
                },
                {
                    "value": "3,56E+00",
                    "module": "C4",
                    "scenario": null
                },
                {
                    "value": "-2,78E+03",
                    "module": "D",
                    "scenario": null
                }
            ]
        },
        {
            "parameter": "EP-freshwater",
            "values": [
                {
                    "value": "8,06E-03",
                    "module": "A1-A3",
                    "scenario": null
                },
                {
                    "value": "1,95E-05",
                    "module": "A4",
                    "scenario": null
                },
                {
                    "value": "8,45E-08",
                    "module": "C1",
                    "scenario": null
                },
                {
                    "value": "1,22E-06",
                    "module": "C2",
                    "scenario": null
                },
                {
                    "value": "1,07E-06",
                    "module": "C3",
                    "scenario": null
                },
                {
                    "value": "7,62E-07",
                    "module": "C4",
                    "scenario": null
                },
                {
                    "value": "-4,60E-04",
                    "module": "D",
                    "scenario": null
                }
            ]
        },
        {
            "parameter": "EP-marine",
            "values": [
                {
                    "value": "1,11E-01",
                    "module": "A1-A3",
                    "scenario": null
                },
                {
                    "value": "1,39E-03",
                    "module": "A4",
                    "scenario": null
                },
                {
                    "value": "1,07E-04",
                    "module": "C1",
                    "scenario": null
                },
                {
                    "value": "8,68E-05",
                    "module": "C2",
                    "scenario": null
                },
                {
                    "value": "1,26E-04",
                    "module": "C3",
                    "scenario": null
                },
                {
                    "value": "9,15E-05",
                    "module": "C4",
                    "scenario": null
                },
                {
                    "value": "-8,79E-03",
                    "module": "D",
                    "scenario": null
                }
            ]
        },
        {
            "parameter": "EP-terrestrial",
            "values": [
                {
                    "value": "2,58E+00",
                    "module": "A1-A3",
                    "scenario": null
                },
                {
                    "value": "1,55E-02",
                    "module": "A4",
                    "scenario": null
                },
                {
                    "value": "1,18E-03",
                    "module": "C1",
                    "scenario": null
                },
                {
                    "value": "9,71E-04",
                    "module": "C2",
                    "scenario": null
                },
                {
                    "value": "1,29E-03",
                    "module": "C3",
                    "scenario": null
                },
                {
                    "value": "7,99E-04",
                    "module": "C4",
                    "scenario": null
                },
                {
                    "value": "-9,34E-02",
                    "module": "D",
                    "scenario": null
                }
            ]
        },
        {
            "parameter": "GWP-IOBC",
            "values": [
                {
                    "value": "9,79E+01",
                    "module": "A1-A3",
                    "scenario": null
                },
                {
                    "value": "2,45E+00",
                    "module": "A4",
                    "scenario": null
                },
                {
                    "value": "2,32E-02",
                    "module": "C1",
                    "scenario": null
                },
                {
                    "value": "1,53E-01",
                    "module": "C2",
                    "scenario": null
                },
                {
                    "value": "1,03E+00",
                    "module": "C3",
                    "scenario": null
                },
                {
                    "value": "7,70E-02",
                    "module": "C4",
                    "scenario": null
                },
                {
                    "value": "-1,14E+01",
                    "module": "D",
                    "scenario": null
                }
            ]
        }
    ],
    "additional_environmental_impact": [
        {
            "parameter": "PM",
            "values": [
                {
                    "value": "8,33E-06",
                    "module": "A1-A3",
                    "scenario": null
                },
                {
                    "value": "1,50E-07",
                    "module": "A4",
                    "scenario": null
                },
                {
                    "value": "6,42E-09",
                    "module": "C1",
                    "scenario": null
                },
                {
                    "value": "9,35E-09",
                    "module": "C2",
                    "scenario": null
                },
                {
                    "value": "1,85E-09",
                    "module": "C3",
                    "scenario": null
                },
                {
                    "value": "3,74E-09",
                    "module": "C4",
                    "scenario": null
                },
                {
                    "value": "-7,19E-07",
                    "module": "D",
                    "scenario": null
                }
            ]
        },
        {
            "parameter": "ETP-fw",
            "values": [
                {
                    "value": "4,28E+03",
                    "module": "A1-A3",
                    "scenario": null
                },
                {
                    "value": "2,74E+01",
                    "module": "A4",
                    "scenario": null
                },
                {
                    "value": "1,75E-01",
                    "module": "C1",
                    "scenario": null
                },
                {
                    "value": "1,71E+00",
                    "module": "C2",
                    "scenario": null
                },
                {
                    "value": "2,41E+00",
                    "module": "C3",
                    "scenario": null
                },
                {
                    "value": "1,57E+02",
                    "module": "C4",
                    "scenario": null
                },
                {
                    "value": "-3,12E+02",
                    "module": "D",
                    "scenario": null
                }
            ]
        },
        {
            "parameter": "HTP-c",
            "values": [
                {
                    "value": "4,40E-07",
                    "module": "A1-A3",
                    "scenario": null
                },
                {
                    "value": "0,00E+00",
                    "module": "A4",
                    "scenario": null
                },
                {
                    "value": "0,00E+00",
                    "module": "C1",
                    "scenario": null
                },
                {
                    "value": "0,00E+00",
                    "module": "C2",
                    "scenario": null
                },
                {
                    "value": "8,60E-11",
                    "module": "C3",
                    "scenario": null
                },
                {
                    "value": "2,50E-11",
                    "module": "C4",
                    "scenario": null
                },
                {
                    "value": "-3,33E-08",
                    "module": "D",
                    "scenario": null
                }
            ]
        },
        {
            "parameter": "HTP-nc",
            "values": [
                {
                    "value": "5,81E-06",
                    "module": "A1-A3",
                    "scenario": null
                },
                {
                    "value": "2,99E-08",
                    "module": "A4",
                    "scenario": null
                },
                {
                    "value": "1,58E-10",
                    "module": "C1",
                    "scenario": null
                },
                {
                    "value": "1,87E-09",
                    "module": "C2",
                    "scenario": null
                },
                {
                    "value": "6,24E-09",
                    "module": "C3",
                    "scenario": null
                },
                {
                    "value": "7,49E-10",
                    "module": "C4",
                    "scenario": null
                },
                {
                    "value": "2,80E-07",
                    "module": "D",
                    "scenario": null
                }
            ]
        },
        {
            "parameter": "SQP",
            "values": [
                {
                    "value": "6,51E+02",
                    "module": "A1-A3",
                    "scenario": null
                },
                {
                    "value": "2,58E+01",
                    "module": "A4",
                    "scenario": null
                },
                {
                    "value": "4,05E-02",
                    "module": "C1",
                    "scenario": null
                },
                {
                    "value": "1,62E+00",
                    "module": "C2",
                    "scenario": null
                },
                {
                    "value": "1,23E-01",
                    "module": "C3",
                    "scenario": null
                },
                {
                    "value": "1,46E+00",
                    "module": "C4",
                    "scenario": null
                },
                {
                    "value": "-4,84E+00",
                    "module": "D",
                    "scenario": null
                }
            ]
        },
        {
            "parameter": "IRP",
            "values": [
                {
                    "value": "5,62E+00",
                    "module": "A1-A3",
                    "scenario": null
                },
                {
                    "value": "1,61E-01",
                    "module": "A4",
                    "scenario": null
                },
                {
                    "value": "1,37E-03",
                    "module": "C1",
                    "scenario": null
                },
                {
                    "value": "1,01E-02",
                    "module": "C2",
                    "scenario": null
                },
                {
                    "value": "1,32E-03",
                    "module": "C3",
                    "scenario": null
                },
                {
                    "value": "2,96E-03",
                    "module": "C4",
                    "scenario": null
                },
                {
                    "value": "-2,75E-01",
                    "module": "D",
                    "scenario": null
                }
            ]
        }
    ],
    "resource_use": [
        {
            "parameter": "PERE",
            "values": [
                {
                    "value": "1,69E+02",
                    "module": "A1-A3",
                    "scenario": null
                },
                {
                    "value": "5,29E-01",
                    "module": "A4",
                    "scenario": null
                },
                {
                    "value": "1,73E-03",
                    "module": "C1",
                    "scenario": null
                },
                {
                    "value": "3,31E-02",
                    "module": "C2",
                    "scenario": null
                },
                {
                    "value": "3,00E-02",
                    "module": "C3",
                    "scenario": null
                },
                {
                    "value": "3,73E-02",
                    "module": "C4",
                    "scenario": null
                },
                {
                    "value": "-2,84E+01",
                    "module": "D",
                    "scenario": null
                }
            ]
        },
        {
            "parameter": "PERM",
            "values": [
                {
                    "value": "0,00E+00",
                    "module": "A1-A3",
                    "scenario": null
                },
                {
                    "value": "0,00E+00",
                    "module": "A4",
                    "scenario": null
                },
                {
                    "value": "0,00E+00",
                    "module": "C1",
                    "scenario": null
                },
                {
                    "value": "0,00E+00",
                    "module": "C2",
                    "scenario": null
                },
                {
                    "value": "0,00E+00",
                    "module": "C3",
                    "scenario": null
                },
                {
                    "value": "0,00E+00",
                    "module": "C4",
                    "scenario": null
                },
                {
                    "value": "0,00E+00",
                    "module": "D",
                    "scenario": null
                }
            ]
        },
        {
            "parameter": "PERT",
            "values": [
                {
                    "value": "1,84E+02",
                    "module": "A1-A3",
                    "scenario": null
                },
                {
                    "value": "5,29E-01",
                    "module": "A4",
                    "scenario": null
                },
                {
                    "value": "1,73E-03",
                    "module": "C1",
                    "scenario": null
                },
                {
                    "value": "3,31E-02",
                    "module": "C2",
                    "scenario": null
                },
                {
                    "value": "3,00E-02",
                    "module": "C3",
                    "scenario": null
                },
                {
                    "value": "3,73E-02",
                    "module": "C4",
                    "scenario": null
                },
                {
                    "value": "-2,84E+01",
                    "module": "D",
                    "scenario": null
                }
            ]
        },
        {
            "parameter": "PENRE",
            "values": [
                {
                    "value": "1,27E+03",
                    "module": "A1-A3",
                    "scenario": null
                },
                {
                    "value": "3,69E+01",
                    "module": "A4",
                    "scenario": null
                },
                {
                    "value": "3,19E-01",
                    "module": "C1",
                    "scenario": null
                },
                {
                    "value": "2,31E+00",
                    "module": "C2",
                    "scenario": null
                },
                {
                    "value": "3,61E-01",
                    "module": "C3",
                    "scenario": null
                },
                {
                    "value": "6,50E-01",
                    "module": "C4",
                    "scenario": null
                },
                {
                    "value": "-1,02E+02",
                    "module": "D",
                    "scenario": null
                }
            ]
        },
        {
            "parameter": "PENRM",
            "values": [
                {
                    "value": "1,33E+01",
                    "module": "A1-A3",
                    "scenario": null
                },
                {
                    "value": "0,00E+00",
                    "module": "A4",
                    "scenario": null
                },
                {
                    "value": "0,00E+00",
                    "module": "C1",
                    "scenario": null
                },
                {
                    "value": "0,00E+00",
                    "module": "C2",
                    "scenario": null
                },
                {
                    "value": "-1,33E+01",
                    "module": "C3",
                    "scenario": null
                },
                {
                    "value": "0,00E+00",
                    "module": "C4",
                    "scenario": null
                },
                {
                    "value": "0,00E+00",
                    "module": "D",
                    "scenario": null
                }
            ]
        },
        {
            "parameter": "PENRT",
            "values": [
                {
                    "value": "1,28E+03",
                    "module": "A1-A3",
                    "scenario": null
                },
                {
                    "value": "3,69E+01",
                    "module": "A4",
                    "scenario": null
                },
                {
                    "value": "3,19E-01",
                    "module": "C1",
                    "scenario": null
                },
                {
                    "value": "2,31E+00",
                    "module": "C2",
                    "scenario": null
                },
                {
                    "value": "-1,29E+01",
                    "module": "C3",
                    "scenario": null
                },
                {
                    "value": "6,50E-01",
                    "module": "C4",
                    "scenario": null
                },
                {
                    "value": "-1,02E+02",
                    "module": "D",
                    "scenario": null
                }
            ]
        },
        {
            "parameter": "SM",
            "values": [
                {
                    "value": "1,12E+01",
                    "module": "A1-A3",
                    "scenario": null
                },
                {
                    "value": "0,00E+00",
                    "module": "A4",
                    "scenario": null
                },
                {
                    "value": "1,57E-04",
                    "module": "C1",
                    "scenario": null
                },
                {
                    "value": "0,00E+00",
                    "module": "C2",
                    "scenario": null
                },
                {
                    "value": "0,00E+00",
                    "module": "C3",
                    "scenario": null
                },
                {
                    "value": "1,35E-04",
                    "module": "C4",
                    "scenario": null
                },
                {
                    "value": "0,00E+00",
                    "module": "D",
                    "scenario": null
                }
            ]
        },
        {
            "parameter": "RSF",
            "values": [
                {
                    "value": "5,03E+00",
                    "module": "A1-A3",
                    "scenario": null
                },
                {
                    "value": "1,89E-02",
                    "module": "A4",
                    "scenario": null
                },
                {
                    "value": "4,25E-05",
                    "module": "C1",
                    "scenario": null
                },
                {
                    "value": "1,18E-03",
                    "module": "C2",
                    "scenario": null
                },
                {
                    "value": "7,14E-04",
                    "module": "C3",
                    "scenario": null
                },
                {
                    "value": "7,28E-04",
                    "module": "C4",
                    "scenario": null
                },
                {
                    "value": "1,40E-01",
                    "module": "D",
                    "scenario": null
                }
            ]
        },
        {
            "parameter": "NRSF",
            "values": [
                {
                    "value": "2,93E+01",
                    "module": "A1-A3",
                    "scenario": null
                },
                {
                    "value": "6,77E-02",
                    "module": "A4",
                    "scenario": null
                },
                {
                    "value": "6,25E-04",
                    "module": "C1",
                    "scenario": null
                },
                {
                    "value": "4,23E-03",
                    "module": "C2",
                    "scenario": null
                },
                {
                    "value": "-3,13E-04",
                    "module": "C3",
                    "scenario": null
                },
                {
                    "value": "1,89E-03",
                    "module": "C4",
                    "scenario": null
                },
                {
                    "value": "4,32E+00",
                    "module": "D",
                    "scenario": null
                }
            ]
        },
        {
            "parameter": "FW",
            "values": [
                {
                    "value": "1,24E+00",
                    "module": "A1-A3",
                    "scenario": null
                },
                {
                    "value": "3,95E-03",
                    "module": "A4",
                    "scenario": null
                },
                {
                    "value": "1,64E-05",
                    "module": "C1",
                    "scenario": null
                },
                {
                    "value": "2,47E-04",
                    "module": "C2",
                    "scenario": null
                },
                {
                    "value": "1,40E-03",
                    "module": "C3",
                    "scenario": null
                },
                {
                    "value": "1,44E-03",
                    "module": "C4",
                    "scenario": null
                },
                {
                    "value": "-1,42E-01",
                    "module": "D",
                    "scenario": null
                }
            ]
        }
    ],
    "end_of_life_waste": [
        {
            "parameter": "HWD",
            "values": [
                {
                    "value": "8,12E-01",
                    "module": "A1-A3",
                    "scenario": null
                },
                {
                    "value": "1,91E-03",
                    "module": "A4",
                    "scenario": null
                },
                {
                    "value": "9,40E-06",
                    "module": "C1",
                    "scenario": null
                },
                {
                    "value": "1,19E-04",
                    "module": "C2",
                    "scenario": null
                },
                {
                    "value": "1,66E-03",
                    "module": "C3",
                    "scenario": null
                },
                {
                    "value": "2,19E-02",
                    "module": "C4",
                    "scenario": null
                },
                {
                    "value": "3,47E-04",
                    "module": "D",
                    "scenario": null
                }
            ]
        },
        {
            "parameter": "NHWD",
            "values": [
                {
                    "value": "2,83E+01",
                    "module": "A1-A3",
                    "scenario": null
                },
                {
                    "value": "1,80E+00",
                    "module": "A4",
                    "scenario": null
                },
                {
                    "value": "3,78E-04",
                    "module": "C1",
                    "scenario": null
                },
                {
                    "value": "1,12E-01",
                    "module": "C2",
                    "scenario": null
                },
                {
                    "value": "2,43E-01",
                    "module": "C3",
                    "scenario": null
                },
                {
                    "value": "2,92E+00",
                    "module": "C4",
                    "scenario": null
                },
                {
                    "value": "-3,23E+00",
                    "module": "D",
                    "scenario": null
                }
            ]
        },
        {
            "parameter": "RWD",
            "values": [
                {
                    "value": "4,90E-03",
                    "module": "A1-A3",
                    "scenario": null
                },
                {
                    "value": "2,52E-04",
                    "module": "A4",
                    "scenario": null
                },
                {
                    "value": "2,22E-06",
                    "module": "C1",
                    "scenario": null
                },
                {
                    "value": "1,57E-05",
                    "module": "C2",
                    "scenario": null
                },
                {
                    "value": "9,52E-07",
                    "module": "C3",
                    "scenario": null
                },
                {
                    "value": "2,05E-06",
                    "module": "C4",
                    "scenario": null
                },
                {
                    "value": "-2,61E-04",
                    "module": "D",
                    "scenario": null
                }
            ]
        }
    ],
    "end_of_life_flow": [
        {
            "parameter": "CRU",
            "values": [
                {
                    "value": "0,00E+00",
                    "module": "A1-A3",
                    "scenario": null
                },
                {
                    "value": "0,00E+00",
                    "module": "A4",
                    "scenario": null
                },
                {
                    "value": "0,00E+00",
                    "module": "C1",
                    "scenario": null
                },
                {
                    "value": "0,00E+00",
                    "module": "C2",
                    "scenario": null
                },
                {
                    "value": "0,00E+00",
                    "module": "C3",
                    "scenario": null
                },
                {
                    "value": "0,00E+00",
                    "module": "C4",
                    "scenario": null
                },
                {
                    "value": "0,00E+00",
                    "module": "D",
                    "scenario": null
                }
            ]
        },
        {
            "parameter": "MFR",
            "values": [
                {
                    "value": "7,61E-01",
                    "module": "A1-A3",
                    "scenario": null
                },
                {
                    "value": "0,00E+00",
                    "module": "A4",
                    "scenario": null
                },
                {
                    "value": "1,54E-04",
                    "module": "C1",
                    "scenario": null
                },
                {
                    "value": "0,00E+00",
                    "module": "C2",
                    "scenario": null
                },
                {
                    "value": "1,42E+01",
                    "module": "C3",
                    "scenario": null
                },
                {
                    "value": "5,03E-05",
                    "module": "C4",
                    "scenario": null
                },
                {
                    "value": "0,00E+00",
                    "module": "D",
                    "scenario": null
                }
            ]
        },
        {
            "parameter": "MER",
            "values": [
                {
                    "value": "2,48E-01",
                    "module": "A1-A3",
                    "scenario": null
                },
                {
                    "value": "0,00E+00",
                    "module": "A4",
                    "scenario": null
                },
                {
                    "value": "4,78E-07",
                    "module": "C1",
                    "scenario": null
                },
                {
                    "value": "0,00E+00",
                    "module": "C2",
                    "scenario": null
                },
                {
                    "value": "1,20E-01",
                    "module": "C3",
                    "scenario": null
                },
                {
                    "value": "6,46E-07",
                    "module": "C4",
                    "scenario": null
                },
                {
                    "value": "0,00E+00",
                    "module": "D",
                    "scenario": null
                }
            ]
        },
        {
            "parameter": "EEE",
            "values": [
                {
                    "value": "1,47E-01",
                    "module": "A1-A3",
                    "scenario": null
                },
                {
                    "value": "0,00E+00",
                    "module": "A4",
                    "scenario": null
                },
                {
                    "value": "1,64E-06",
                    "module": "C1",
                    "scenario": null
                },
                {
                    "value": "0,00E+00",
                    "module": "C2",
                    "scenario": null
                },
                {
                    "value": "4,79E-01",
                    "module": "C3",
                    "scenario": null
                },
                {
                    "value": "2,57E-05",
                    "module": "C4",
                    "scenario": null
                },
                {
                    "value": "0,00E+00",
                    "module": "D",
                    "scenario": null
                }
            ]
        },
        {
            "parameter": "EET",
            "values": [
                {
                    "value": "2,23E+00",
                    "module": "A1-A3",
                    "scenario": null
                },
                {
                    "value": "0,00E+00",
                    "module": "A4",
                    "scenario": null
                },
                {
                    "value": "2,48E-05",
                    "module": "C1",
                    "scenario": null
                },
                {
                    "value": "0,00E+00",
                    "module": "C2",
                    "scenario": null
                },
                {
                    "value": "7,24E+00",
                    "module": "C3",
                    "scenario": null
                },
                {
                    "value": "3,89E-04",
                    "module": "C4",
                    "scenario": null
                },
                {
                    "value": "0,00E+00",
                    "module": "D",
                    "scenario": null
                }
            ]
        }
    ]
}