{
    "product_name": "AXALJ-TT E Path 3x240/50 ALCL 12kV",
    "epd_id": "NEPD-6058-5320",
    "compliance": [
        "EN 15804+A2",
        "ISO 14025",
        "ISO 21930"
    ],
    "producer_name": "Prysmian Group Sverige AB",
    "environmental_impact": [
        {
            "parameter": "GWP-total",
            "values": [
                {
                    "value": "4,50E+01",
                    "module": "A1",
                    "scenario": null
                },
                {
                    "value": "5,61E-01",
                    "module": "A2",
                    "scenario": null
                },
                {
                    "value": "4,21E-01",
                    "module": "A3",
                    "scenario": null
                },
                {
                    "value": "3,37E-01",
                    "module": "A4",
                    "scenario": null
                },
                {
                    "value": "9,77E-01",
                    "module": "A5",
                    "scenario": null
                },
                {
                    "value": "0,00E+00",
                    "module": "B1",
                    "scenario": null
                },
                {
                    "value": "0,00E+00",
                    "module": "B2",
                    "scenario": null
                },
                {
                    "value": "0,00E+00",
                    "module": "B3",
                    "scenario": null
                },
                {
                    "value": "0,00E+00",
                    "module": "B4",
                    "scenario": null
                },
                {
                    "value": "0,00E+00",
                    "module": "B5",
                    "scenario": null
                },
                {
                    "value": "7,22E-03",
                    "module": "B6",
                    "scenario": null
                },
                {
                    "value": "0,00E+00",
                    "module": "B7",
                    "scenario": null
                },
                {
                    "value": "0,00E+00",
                    "module": "C1",
                    "scenario": null
                },
                {
                    "value": "1,85E-01",
                    "module": "C2",
                    "scenario": null
                },
                {
                    "value": "2,20E+00",
                    "module": "C3",
                    "scenario": null
                },
                {
                    "value": "8,48E-02",
                    "module": "C4",
                    "scenario": null
                },
                {
                    "value": "-1,05E+01",
                    "module": "D",
                    "scenario": null
                },
                {
                    "value": "4,60E+01",
                    "module": "A1A3",
                    "scenario": null
                }
            ]
        },
        {
            "parameter": "GWP-fossil",
            "values": [
                {
                    "value": "4,44E+01",
                    "module": "A1",
                    "scenario": null
                },
                {
                    "value": "5,61E-01",
                    "module": "A2",
                    "scenario": null
                },
                {
                    "value": "3,70E-01",
                    "module": "A3",
                    "scenario": null
                },
                {
                    "value": "3,37E-01",
                    "module": "A4",
                    "scenario": null
                },
                {
                    "value": "9,63E-01",
                    "module": "A5",
                    "scenario": null
                },
                {
                    "value": "0,00E+00",
                    "module": "B1",
                    "scenario": null
                },
                {
                    "value": "0,00E+00",
                    "module": "B2",
                    "scenario": null
                },
                {
                    "value": "0,00E+00",
                    "module": "B3",
                    "scenario": null
                },
                {
                    "value": "0,00E+00",
                    "module": "B4",
                    "scenario": null
                },
                {
                    "value": "0,00E+00",
                    "module": "B5",
                    "scenario": null
                },
                {
                    "value": "6,65E-03",
                    "module": "B6",
                    "scenario": null
                },
                {
                    "value": "0,00E+00",
                    "module": "B7",
                    "scenario": null
                },
                {
                    "value": "0,00E+00",
                    "module": "C1",
                    "scenario": null
                },
                {
                    "value": "1,85E-01",
                    "module": "C2",
                    "scenario": null
                },
                {
                    "value": "2,20E+00",
                    "module": "C3",
                    "scenario": null
                },
                {
                    "value": "8,48E-02",
                    "module": "C4",
                    "scenario": null
                },
                {
                    "value": "-1,03E+01",
                    "module": "D",
                    "scenario": null
                },
                {
                    "value": "4,54E+01",
                    "module": "A1A3",
                    "scenario": null
                }
            ]
        },
        {
            "parameter": "GWP-biogenic",
            "values": [
                {
                    "value": "3,51E-01",
                    "module": "A1",
                    "scenario": null
                },
                {
                    "value": "2,68E-04",
                    "module": "A2",
                    "scenario": null
                },
                {
                    "value": "4,10E-02",
                    "module": "A3",
                    "scenario": null
                },
                {
                    "value": "1,38E-04",
                    "module": "A4",
                    "scenario": null
                },
                {
                    "value": "7,85E-03",
                    "module": "A5",
                    "scenario": null
                },
                {
                    "value": "0,00E+00",
                    "module": "B1",
                    "scenario": null
                },
                {
                    "value": "0,00E+00",
                    "module": "B2",
                    "scenario": null
                },
                {
                    "value": "0,00E+00",
                    "module": "B3",
                    "scenario": null
                },
                {
                    "value": "0,00E+00",
                    "module": "B4",
                    "scenario": null
                },
                {
                    "value": "0,00E+00",
                    "module": "B5",
                    "scenario": null
                },
                {
                    "value": "1,35E-04",
                    "module": "B6",
                    "scenario": null
                },
                {
                    "value": "0,00E+00",
                    "module": "B7",
                    "scenario": null
                },
                {
                    "value": "0,00E+00",
                    "module": "C1",
                    "scenario": null
                },
                {
                    "value": "7,55E-05",
                    "module": "C2",
                    "scenario": null
                },
                {
                    "value": "2,74E-05",
                    "module": "C3",
                    "scenario": null
                },
                {
                    "value": "1,38E-05",
                    "module": "C4",
                    "scenario": null
                },
                {
                    "value": "-4,71E-02",
                    "module": "D",
                    "scenario": null
                },
                {
                    "value": "3,92E-01",
                    "module": "A1A3",
                    "scenario": null
                }
            ]
        },
        {
            "parameter": "GWP-luluc",
            "values": [
                {
                    "value": "2,59E-01",
                    "module": "A1",
                    "scenario": null
                },
                {
                    "value": "2,54E-04",
                    "module": "A2",
                    "scenario": null
                },
                {
                    "value": "1,02E-02",
                    "module": "A3",
                    "scenario": null
                },
                {
                    "value": "9,83E-05",
                    "module": "A4",
                    "scenario": null
                },
                {
                    "value": "5,39E-03",
                    "module": "A5",
                    "scenario": null
                },
                {
                    "value": "0,00E+00",
                    "module": "B1",
                    "scenario": null
                },
                {
                    "value": "0,00E+00",
                    "module": "B2",
                    "scenario": null
                },
                {
                    "value": "0,00E+00",
                    "module": "B3",
                    "scenario": null
                },
                {
                    "value": "0,00E+00",
                    "module": "B4",
                    "scenario": null
                },
                {
                    "value": "0,00E+00",
                    "module": "B5",
                    "scenario": null
                },
                {
                    "value": "4,32E-04",
                    "module": "B6",
                    "scenario": null
                },
                {
                    "value": "0,00E+00",
                    "module": "B7",
                    "scenario": null
                },
                {
                    "value": "0,00E+00",
                    "module": "C1",
                    "scenario": null
                },
                {
                    "value": "6,47E-05",
                    "module": "C2",
                    "scenario": null
                },
                {
                    "value": "4,64E-06",
                    "module": "C3",
                    "scenario": null
                },
                {
                    "value": "7,12E-06",
                    "module": "C4",
                    "scenario": null
                },
                {
                    "value": "-1,98E-01",
                    "module": "D",
                    "scenario": null
                },
                {
                    "value": "2,69E-01",
                    "module": "A1A3",
                    "scenario": null
                }
            ]
        },
        {
            "parameter": "ODP",
            "values": [
                {
                    "value": "2,26E-06",
                    "module": "A1",
                    "scenario": null
                },
                {
                    "value": "1,16E-07",
                    "module": "A2",
                    "scenario": null
                },
                {
                    "value": "8,41E-08",
                    "module": "A3",
                    "scenario": null
                },
                {
                    "value": "7,78E-08",
                    "module": "A4",
                    "scenario": null
                },
                {
                    "value": "5,17E-08",
                    "module": "A5",
                    "scenario": null
                },
                {
                    "value": "0,00E+00",
                    "module": "B1",
                    "scenario": null
                },
                {
                    "value": "0,00E+00",
                    "module": "B2",
                    "scenario": null
                },
                {
                    "value": "0,00E+00",
                    "module": "B3",
                    "scenario": null
                },
                {
                    "value": "0,00E+00",
                    "module": "B4",
                    "scenario": null
                },
                {
                    "value": "0,00E+00",
                    "module": "B5",
                    "scenario": null
                },
                {
                    "value": "3,26E-09",
                    "module": "B6",
                    "scenario": null
                },
                {
                    "value": "0,00E+00",
                    "module": "B7",
                    "scenario": null
                },
                {
                    "value": "0,00E+00",
                    "module": "C1",
                    "scenario": null
                },
                {
                    "value": "4,22E-08",
                    "module": "C2",
                    "scenario": null
                },
                {
                    "value": "2,68E-09",
                    "module": "C3",
                    "scenario": null
                },
                {
                    "value": "5,83E-09",
                    "module": "C4",
                    "scenario": null
                },
                {
                    "value": "-9,06E-03",
                    "module": "D",
                    "scenario": null
                },
                {
                    "value": "2,46E-06",
                    "module": "A1A3",
                    "scenario": null
                }
            ]
        },
        {
            "parameter": "AP",
            "values": [
                {
                    "value": "2,85E-01",
                    "module": "A1",
                    "scenario": null
                },
                {
                    "value": "6,18E-03",
                    "module": "A2",
                    "scenario": null
                },
                {
                    "value": "1,33E-03",
                    "module": "A3",
                    "scenario": null
                },
                {
                    "value": "1,41E-03",
                    "module": "A4",
                    "scenario": null
                },
                {
                    "value": "5,90E-03",
                    "module": "A5",
                    "scenario": null
                },
                {
                    "value": "0,00E+00",
                    "module": "B1",
                    "scenario": null
                },
                {
                    "value": "0,00E+00",
                    "module": "B2",
                    "scenario": null
                },
                {
                    "value": "0,00E+00",
                    "module": "B3",
                    "scenario": null
                },
                {
                    "value": "0,00E+00",
                    "module": "B4",
                    "scenario": null
                },
                {
                    "value": "0,00E+00",
                    "module": "B5",
                    "scenario": null
                },
                {
                    "value": "4,33E-05",
                    "module": "B6",
                    "scenario": null
                },
                {
                    "value": "0,00E+00",
                    "module": "B7",
                    "scenario": null
                },
                {
                    "value": "0,00E+00",
                    "module": "C1",
                    "scenario": null
                },
                {
                    "value": "7,57E-04",
                    "module": "C2",
                    "scenario": null
                },
                {
                    "value": "3,42E-04",
                    "module": "C3",
                    "scenario": null
                },
                {
                    "value": "1,66E-04",
                    "module": "C4",
                    "scenario": null
                },
                {
                    "value": "-7,00E-02",
                    "module": "D",
                    "scenario": null
                },
                {
                    "value": "2,92E-01",
                    "module": "A1A3",
                    "scenario": null
                }
            ]
        },
        {
            "parameter": "POCP",
            "values": [
                {
                    "value": "1,43E-01",
                    "module": "A1",
                    "scenario": null
                },
                {
                    "value": "6,08E-03",
                    "module": "A2",
                    "scenario": null
                },
                {
                    "value": "7,72E-04",
                    "module": "A3",
                    "scenario": null
                },
                {
                    "value": "1,51E-03",
                    "module": "A4",
                    "scenario": null
                },
                {
                    "value": "3,06E-03",
                    "module": "A5",
                    "scenario": null
                },
                {
                    "value": "0,00E+00",
                    "module": "B1",
                    "scenario": null
                },
                {
                    "value": "0,00E+00",
                    "module": "B2",
                    "scenario": null
                },
                {
                    "value": "0,00E+00",
                    "module": "B3",
                    "scenario": null
                },
                {
                    "value": "0,00E+00",
                    "module": "B4",
                    "scenario": null
                },
                {
                    "value": "0,00E+00",
                    "module": "B5",
                    "scenario": null
                },
                {
                    "value": "2,21E-05",
                    "module": "B6",
                    "scenario": null
                },
                {
                    "value": "0,00E+00",
                    "module": "B7",
                    "scenario": null
                },
                {
                    "value": "0,00E+00",
                    "module": "C1",
                    "scenario": null
                },
                {
                    "value": "7,60E-04",
                    "module": "C2",
                    "scenario": null
                },
                {
                    "value": "4,15E-04",
                    "module": "C3",
                    "scenario": null
                },
                {
                    "value": "1,93E-04",
                    "module": "C4",
                    "scenario": null
                },
                {
                    "value": "-3,33E-02",
                    "module": "D",
                    "scenario": null
                },
                {
                    "value": "1,50E-01",
                    "module": "A1A3",
                    "scenario": null
                }
            ]
        },
        {
            "parameter": "ADPE",
            "values": [
                {
                    "value": "7,03E-04",
                    "module": "A1",
                    "scenario": null
                },
                {
                    "value": "6,72E-06",
                    "module": "A2",
                    "scenario": null
                },
                {
                    "value": "6,62E-06",
                    "module": "A3",
                    "scenario": null
                },
                {
                    "value": "5,75E-06",
                    "module": "A4",
                    "scenario": null
                },
                {
                    "value": "1,46E-05",
                    "module": "A5",
                    "scenario": null
                },
                {
                    "value": "0,00E+00",
                    "module": "B1",
                    "scenario": null
                },
                {
                    "value": "0,00E+00",
                    "module": "B2",
                    "scenario": null
                },
                {
                    "value": "0,00E+00",
                    "module": "B3",
                    "scenario": null
                },
                {
                    "value": "0,00E+00",
                    "module": "B4",
                    "scenario": null
                },
                {
                    "value": "0,00E+00",
                    "module": "B5",
                    "scenario": null
                },
                {
                    "value": "2,66E-07",
                    "module": "B6",
                    "scenario": null
                },
                {
                    "value": "0,00E+00",
                    "module": "B7",
                    "scenario": null
                },
                {
                    "value": "0,00E+00",
                    "module": "C1",
                    "scenario": null
                },
                {
                    "value": "5,02E-06",
                    "module": "C2",
                    "scenario": null
                },
                {
                    "value": "1,30E-07",
                    "module": "C3",
                    "scenario": null
                },
                {
                    "value": "1,95E-07",
                    "module": "C4",
                    "scenario": null
                },
                {
                    "value": "1,44E-05",
                    "module": "D",
                    "scenario": null
                },
                {
                    "value": "7,17E-04",
                    "module": "A1A3",
                    "scenario": null
                }
            ]
        },
        {
            "parameter": "ADPF",
            "values": [
                {
                    "value": "5,16E+02",
                    "module": "A1",
                    "scenario": null
                },
                {
                    "value": "7,92E+00",
                    "module": "A2",
                    "scenario": null
                },
                {
                    "value": "1,88E+01",
                    "module": "A3",
                    "scenario": null
                },
                {
                    "value": "5,24E+00",
                    "module": "A4",
                    "scenario": null
                },
                {
                    "value": "1,10E+01",
                    "module": "A5",
                    "scenario": null
                },
                {
                    "value": "0,00E+00",
                    "module": "B1",
                    "scenario": null
                },
                {
                    "value": "0,00E+00",
                    "module": "B2",
                    "scenario": null
                },
                {
                    "value": "0,00E+00",
                    "module": "B3",
                    "scenario": null
                },
                {
                    "value": "0,00E+00",
                    "module": "B4",
                    "scenario": null
                },
                {
                    "value": "0,00E+00",
                    "module": "B5",
                    "scenario": null
                },
                {
                    "value": "7,79E-01",
                    "module": "B6",
                    "scenario": null
                },
                {
                    "value": "0,00E+00",
                    "module": "B7",
                    "scenario": null
                },
                {
                    "value": "0,00E+00",
                    "module": "C1",
                    "scenario": null
                },
                {
                    "value": "2,79E+00",
                    "module": "C2",
                    "scenario": null
                },
                {
                    "value": "1,95E-01",
                    "module": "C3",
                    "scenario": null
                },
                {
                    "value": "4,72E-01",
                    "module": "C4",
                    "scenario": null
                },
                {
                    "value": "-1,31E+02",
                    "module": "D",
                    "scenario": null
                },
                {
                    "value": "5,43E+02",
                    "module": "A1A3",
                    "scenario": null
                }
            ]
        },
        {
            "parameter": "WDP",
            "values": [
                {
                    "value": "7,47E+03",
                    "module": "A1",
                    "scenario": null
                },
                {
                    "value": "5,67E+00",
                    "module": "A2",
                    "scenario": null
                },
                {
                    "value": "1,86E+03",
                    "module": "A3",
                    "scenario": null
                },
                {
                    "value": "4,02E+00",
                    "module": "A4",
                    "scenario": null
                },
                {
                    "value": "1,87E+02",
                    "module": "A5",
                    "scenario": null
                },
                {
                    "value": "0,00E+00",
                    "module": "B1",
                    "scenario": null
                },
                {
                    "value": "0,00E+00",
                    "module": "B2",
                    "scenario": null
                },
                {
                    "value": "0,00E+00",
                    "module": "B3",
                    "scenario": null
                },
                {
                    "value": "0,00E+00",
                    "module": "B4",
                    "scenario": null
                },
                {
                    "value": "0,00E+00",
                    "module": "B5",
                    "scenario": null
                },
                {
                    "value": "7,91E+01",
                    "module": "B6",
                    "scenario": null
                },
                {
                    "value": "0,00E+00",
                    "module": "B7",
                    "scenario": null
                },
                {
                    "value": "0,00E+00",
                    "module": "C1",
                    "scenario": null
                },
                {
                    "value": "2,66E+00",
                    "module": "C2",
                    "scenario": null
                },
                {
                    "value": "9,24E-01",
                    "module": "C3",
                    "scenario": null
                },
                {
                    "value": "7,98E+00",
                    "module": "C4",
                    "scenario": null
                },
                {
                    "value": "-5,86E+03",
                    "module": "D",
                    "scenario": null
                },
                {
                    "value": "9,33E+03",
                    "module": "A1A3",
                    "scenario": null
                }
            ]
        },
        {
            "parameter": "EP-freshwater",
            "values": [
                {
                    "value": "1,60E-03",
                    "module": "A1",
                    "scenario": null
                },
                {
                    "value": "5,54E-06",
                    "module": "A2",
                    "scenario": null
                },
                {
                    "value": "1,17E-05",
                    "module": "A3",
                    "scenario": null
                },
                {
                    "value": "2,57E-06",
                    "module": "A4",
                    "scenario": null
                },
                {
                    "value": "3,25E-05",
                    "module": "A5",
                    "scenario": null
                },
                {
                    "value": "0,00E+00",
                    "module": "B1",
                    "scenario": null
                },
                {
                    "value": "0,00E+00",
                    "module": "B2",
                    "scenario": null
                },
                {
                    "value": "0,00E+00",
                    "module": "B3",
                    "scenario": null
                },
                {
                    "value": "0,00E+00",
                    "module": "B4",
                    "scenario": null
                },
                {
                    "value": "0,00E+00",
                    "module": "B5",
                    "scenario": null
                },
                {
                    "value": "4,50E-07",
                    "module": "B6",
                    "scenario": null
                },
                {
                    "value": "0,00E+00",
                    "module": "B7",
                    "scenario": null
                },
                {
                    "value": "0,00E+00",
                    "module": "C1",
                    "scenario": null
                },
                {
                    "value": "1,45E-06",
                    "module": "C2",
                    "scenario": null
                },
                {
                    "value": "2,51E-07",
                    "module": "C3",
                    "scenario": null
                },
                {
                    "value": "4,37E-07",
                    "module": "C4",
                    "scenario": null
                },
                {
                    "value": "-4,05E-04",
                    "module": "D",
                    "scenario": null
                },
                {
                    "value": "1,62E-03",
                    "module": "A1A3",
                    "scenario": null
                }
            ]
        },
        {
            "parameter": "EP-marine",
            "values": [
                {
                    "value": "4,22E-02",
                    "module": "A1",
                    "scenario": null
                },
                {
                    "value": "2,01E-03",
                    "module": "A2",
                    "scenario": null
                },
                {
                    "value": "3,15E-04",
                    "module": "A3",
                    "scenario": null
                },
                {
                    "value": "4,25E-04",
                    "module": "A4",
                    "scenario": null
                },
                {
                    "value": "9,09E-04",
                    "module": "A5",
                    "scenario": null
                },
                {
                    "value": "0,00E+00",
                    "module": "B1",
                    "scenario": null
                },
                {
                    "value": "0,00E+00",
                    "module": "B2",
                    "scenario": null
                },
                {
                    "value": "0,00E+00",
                    "module": "B3",
                    "scenario": null
                },
                {
                    "value": "0,00E+00",
                    "module": "B4",
                    "scenario": null
                },
                {
                    "value": "0,00E+00",
                    "module": "B5",
                    "scenario": null
                },
                {
                    "value": "7,38E-06",
                    "module": "B6",
                    "scenario": null
                },
                {
                    "value": "0,00E+00",
                    "module": "B7",
                    "scenario": null
                },
                {
                    "value": "0,00E+00",
                    "module": "C1",
                    "scenario": null
                },
                {
                    "value": "2,25E-04",
                    "module": "C2",
                    "scenario": null
                },
                {
                    "value": "1,64E-04",
                    "module": "C3",
                    "scenario": null
                },
                {
                    "value": "1,19E-04",
                    "module": "C4",
                    "scenario": null
                },
                {
                    "value": "-9,03E-03",
                    "module": "D",
                    "scenario": null
                },
                {
                    "value": "4,45E-02",
                    "module": "A1A3",
                    "scenario": null
                }
            ]
        },
        {
            "parameter": "EP-terrestrial",
            "values": [
                {
                    "value": "4,65E-01",
                    "module": "A1",
                    "scenario": null
                },
                {
                    "value": "2,22E-02",
                    "module": "A2",
                    "scenario": null
                },
                {
                    "value": "3,14E-03",
                    "module": "A3",
                    "scenario": null
                },
                {
                    "value": "4,71E-03",
                    "module": "A4",
                    "scenario": null
                },
                {
                    "value": "9,99E-03",
                    "module": "A5",
                    "scenario": null
                },
                {
                    "value": "0,00E+00",
                    "module": "B1",
                    "scenario": null
                },
                {
                    "value": "0,00E+00",
                    "module": "B2",
                    "scenario": null
                },
                {
                    "value": "0,00E+00",
                    "module": "B3",
                    "scenario": null
                },
                {
                    "value": "0,00E+00",
                    "module": "B4",
                    "scenario": null
                },
                {
                    "value": "0,00E+00",
                    "module": "B5",
                    "scenario": null
                },
                {
                    "value": "9,71E-05",
                    "module": "B6",
                    "scenario": null
                },
                {
                    "value": "0,00E+00",
                    "module": "B7",
                    "scenario": null
                },
                {
                    "value": "0,00E+00",
                    "module": "C1",
                    "scenario": null
                },
                {
                    "value": "2,48E-03",
                    "module": "C2",
                    "scenario": null
                },
                {
                    "value": "1,73E-03",
                    "module": "C3",
                    "scenario": null
                },
                {
                    "value": "6,42E-04",
                    "module": "C4",
                    "scenario": null
                },
                {
                    "value": "-9,94E-02",
                    "module": "D",
                    "scenario": null
                },
                {
                    "value": "4,90E-01",
                    "module": "A1A3",
                    "scenario": null
                }
            ]
        },
        {
            "parameter": "GWP-IOBC",
            "values": [
                {
                    "value": "4,49E+01",
                    "module": "A1",
                    "scenario": null
                },
                {
                    "value": "5,61E-01",
                    "module": "A2",
                    "scenario": null
                },
                {
                    "value": "4,14E-01",
                    "module": "A3",
                    "scenario": null
                },
                {
                    "value": "3,37E-01",
                    "module": "A4",
                    "scenario": null
                },
                {
                    "value": "9,73E-01",
                    "module": "A5",
                    "scenario": null
                },
                {
                    "value": "0,00E+00",
                    "module": "B1",
                    "scenario": null
                },
                {
                    "value": "0,00E+00",
                    "module": "B2",
                    "scenario": null
                },
                {
                    "value": "0,00E+00",
                    "module": "B3",
                    "scenario": null
                },
                {
                    "value": "0,00E+00",
                    "module": "B4",
                    "scenario": null
                },
                {
                    "value": "0,00E+00",
                    "module": "B5",
                    "scenario": null
                },
                {
                    "value": "7,21E-03",
                    "module": "B6",
                    "scenario": null
                },
                {
                    "value": "0,00E+00",
                    "module": "B7",
                    "scenario": null
                },
                {
                    "value": "0,00E+00",
                    "module": "C1",
                    "scenario": null
                },
                {
                    "value": "1,85E-01",
                    "module": "C2",
                    "scenario": null
                },
                {
                    "value": "2,20E+00",
                    "module": "C3",
                    "scenario": null
                },
                {
                    "value": "3,32E-02",
                    "module": "C4",
                    "scenario": null
                },
                {
                    "value": "-1,01E+01",
                    "module": "D",
                    "scenario": null
                },
                {
                    "value": "4,59E+01",
                    "module": "A1A3",
                    "scenario": null
                }
            ]
        }
    ],
    "additional_environmental_impact": [
        {
            "parameter": "PM",
            "values": [
                {
                    "value": "3,11E-06",
                    "module": "A1",
                    "scenario": null
                },
                {
                    "value": "4,57E-08",
                    "module": "A2",
                    "scenario": null
                },
                {
                    "value": "1,04E-08",
                    "module": "A3",
                    "scenario": null
                },
                {
                    "value": "2,96E-08",
                    "module": "A4",
                    "scenario": null
                },
                {
                    "value": "6,43E-08",
                    "module": "A5",
                    "scenario": null
                },
                {
                    "value": "0,00E+00",
                    "module": "B1",
                    "scenario": null
                },
                {
                    "value": "0,00E+00",
                    "module": "B2",
                    "scenario": null
                },
                {
                    "value": "0,00E+00",
                    "module": "B3",
                    "scenario": null
                },
                {
                    "value": "0,00E+00",
                    "module": "B4",
                    "scenario": null
                },
                {
                    "value": "0,00E+00",
                    "module": "B5",
                    "scenario": null
                },
                {
                    "value": "3,12E-10",
                    "module": "B6",
                    "scenario": null
                },
                {
                    "value": "0,00E+00",
                    "module": "B7",
                    "scenario": null
                },
                {
                    "value": "0,00E+00",
                    "module": "C1",
                    "scenario": null
                },
                {
                    "value": "1,33E-08",
                    "module": "C2",
                    "scenario": null
                },
                {
                    "value": "1,41E-09",
                    "module": "C3",
                    "scenario": null
                },
                {
                    "value": "2,71E-09",
                    "module": "C4",
                    "scenario": null
                },
                {
                    "value": "-7,73E-07",
                    "module": "D",
                    "scenario": null
                },
                {
                    "value": "3,17E-06",
                    "module": "A1A3",
                    "scenario": null
                }
            ]
        },
        {
            "parameter": "ETP-fw",
            "values": [
                {
                    "value": "1,18E+03",
                    "module": "A1",
                    "scenario": null
                },
                {
                    "value": "6,37E+00",
                    "module": "A2",
                    "scenario": null
                },
                {
                    "value": "1,12E+01",
                    "module": "A3",
                    "scenario": null
                },
                {
                    "value": "3,83E+00",
                    "module": "A4",
                    "scenario": null
                },
                {
                    "value": "3,19E+01",
                    "module": "A5",
                    "scenario": null
                },
                {
                    "value": "0,00E+00",
                    "module": "B1",
                    "scenario": null
                },
                {
                    "value": "0,00E+00",
                    "module": "B2",
                    "scenario": null
                },
                {
                    "value": "0,00E+00",
                    "module": "B3",
                    "scenario": null
                },
                {
                    "value": "0,00E+00",
                    "module": "B4",
                    "scenario": null
                },
                {
                    "value": "0,00E+00",
                    "module": "B5",
                    "scenario": null
                },
                {
                    "value": "4,11E-01",
                    "module": "B6",
                    "scenario": null
                },
                {
                    "value": "0,00E+00",
                    "module": "B7",
                    "scenario": null
                },
                {
                    "value": "0,00E+00",
                    "module": "C1",
                    "scenario": null
                },
                {
                    "value": "2,06E+00",
                    "module": "C2",
                    "scenario": null
                },
                {
                    "value": "1,79E+00",
                    "module": "C3",
                    "scenario": null
                },
                {
                    "value": "3,93E+02",
                    "module": "C4",
                    "scenario": null
                },
                {
                    "value": "-1,63E+02",
                    "module": "D",
                    "scenario": null
                },
                {
                    "value": "1,19E+03",
                    "module": "A1A3",
                    "scenario": null
                }
            ]
        },
        {
            "parameter": "HTP-c",
            "values": [
                {
                    "value": "6,64E-08",
                    "module": "A1",
                    "scenario": null
                },
                {
                    "value": "0,00E+00",
                    "module": "A2",
                    "scenario": null
                },
                {
                    "value": "3,79E-10",
                    "module": "A3",
                    "scenario": null
                },
                {
                    "value": "0,00E+00",
                    "module": "A4",
                    "scenario": null
                },
                {
                    "value": "1,34E-09",
                    "module": "A5",
                    "scenario": null
                },
                {
                    "value": "0,00E+00",
                    "module": "B1",
                    "scenario": null
                },
                {
                    "value": "0,00E+00",
                    "module": "B2",
                    "scenario": null
                },
                {
                    "value": "0,00E+00",
                    "module": "B3",
                    "scenario": null
                },
                {
                    "value": "0,00E+00",
                    "module": "B4",
                    "scenario": null
                },
                {
                    "value": "0,00E+00",
                    "module": "B5",
                    "scenario": null
                },
                {
                    "value": "1,20E-11",
                    "module": "B6",
                    "scenario": null
                },
                {
                    "value": "0,00E+00",
                    "module": "B7",
                    "scenario": null
                },
                {
                    "value": "0,00E+00",
                    "module": "C1",
                    "scenario": null
                },
                {
                    "value": "0,00E+00",
                    "module": "C2",
                    "scenario": null
                },
                {
                    "value": "7,40E-11",
                    "module": "C3",
                    "scenario": null
                },
                {
                    "value": "3,40E-11",
                    "module": "C4",
                    "scenario": null
                },
                {
                    "value": "-2,60E-08",
                    "module": "D",
                    "scenario": null
                },
                {
                    "value": "6,68E-08",
                    "module": "A1A3",
                    "scenario": null
                }
            ]
        },
        {
            "parameter": "HTP-nc",
            "values": [
                {
                    "value": "1,12E-06",
                    "module": "A1",
                    "scenario": null
                },
                {
                    "value": "6,83E-09",
                    "module": "A2",
                    "scenario": null
                },
                {
                    "value": "8,80E-09",
                    "module": "A3",
                    "scenario": null
                },
                {
                    "value": "3,70E-09",
                    "module": "A4",
                    "scenario": null
                },
                {
                    "value": "2,30E-08",
                    "module": "A5",
                    "scenario": null
                },
                {
                    "value": "0,00E+00",
                    "module": "B1",
                    "scenario": null
                },
                {
                    "value": "0,00E+00",
                    "module": "B2",
                    "scenario": null
                },
                {
                    "value": "0,00E+00",
                    "module": "B3",
                    "scenario": null
                },
                {
                    "value": "0,00E+00",
                    "module": "B4",
                    "scenario": null
                },
                {
                    "value": "0,00E+00",
                    "module": "B5",
                    "scenario": null
                },
                {
                    "value": "2,85E-10",
                    "module": "B6",
                    "scenario": null
                },
                {
                    "value": "0,00E+00",
                    "module": "B7",
                    "scenario": null
                },
                {
                    "value": "0,00E+00",
                    "module": "C1",
                    "scenario": null
                },
                {
                    "value": "2,22E-09",
                    "module": "C2",
                    "scenario": null
                },
                {
                    "value": "3,12E-09",
                    "module": "C3",
                    "scenario": null
                },
                {
                    "value": "9,09E-10",
                    "module": "C4",
                    "scenario": null
                },
                {
                    "value": "-3,10E-07",
                    "module": "D",
                    "scenario": null
                },
                {
                    "value": "1,14E-06",
                    "module": "A1A3",
                    "scenario": null
                }
            ]
        },
        {
            "parameter": "SQP",
            "values": [
                {
                    "value": "8,92E+01",
                    "module": "A1",
                    "scenario": null
                },
                {
                    "value": "6,19E+00",
                    "module": "A2",
                    "scenario": null
                },
                {
                    "value": "8,50E+00",
                    "module": "A3",
                    "scenario": null
                },
                {
                    "value": "6,01E+00",
                    "module": "A4",
                    "scenario": null
                },
                {
                    "value": "2,26E+00",
                    "module": "A5",
                    "scenario": null
                },
                {
                    "value": "0,00E+00",
                    "module": "B1",
                    "scenario": null
                },
                {
                    "value": "0,00E+00",
                    "module": "B2",
                    "scenario": null
                },
                {
                    "value": "0,00E+00",
                    "module": "B3",
                    "scenario": null
                },
                {
                    "value": "0,00E+00",
                    "module": "B4",
                    "scenario": null
                },
                {
                    "value": "0,00E+00",
                    "module": "B5",
                    "scenario": null
                },
                {
                    "value": "3,45E-01",
                    "module": "B6",
                    "scenario": null
                },
                {
                    "value": "0,00E+00",
                    "module": "B7",
                    "scenario": null
                },
                {
                    "value": "0,00E+00",
                    "module": "C1",
                    "scenario": null
                },
                {
                    "value": "1,93E+00",
                    "module": "C2",
                    "scenario": null
                },
                {
                    "value": "2,96E-02",
                    "module": "C3",
                    "scenario": null
                },
                {
                    "value": "1,21E+00",
                    "module": "C4",
                    "scenario": null
                },
                {
                    "value": "-1,30E+01",
                    "module": "D",
                    "scenario": null
                },
                {
                    "value": "1,04E+02",
                    "module": "A1A3",
                    "scenario": null
                }
            ]
        },
        {
            "parameter": "IRP",
            "values": [
                {
                    "value": "1,15E+00",
                    "module": "A1",
                    "scenario": null
                },
                {
                    "value": "3,39E-02",
                    "module": "A2",
                    "scenario": null
                },
                {
                    "value": "6,28E-01",
                    "module": "A3",
                    "scenario": null
                },
                {
                    "value": "2,29E-02",
                    "module": "A4",
                    "scenario": null
                },
                {
                    "value": "3,70E-02",
                    "module": "A5",
                    "scenario": null
                },
                {
                    "value": "0,00E+00",
                    "module": "B1",
                    "scenario": null
                },
                {
                    "value": "0,00E+00",
                    "module": "B2",
                    "scenario": null
                },
                {
                    "value": "0,00E+00",
                    "module": "B3",
                    "scenario": null
                },
                {
                    "value": "0,00E+00",
                    "module": "B4",
                    "scenario": null
                },
                {
                    "value": "0,00E+00",
                    "module": "B5",
                    "scenario": null
                },
                {
                    "value": "2,67E-02",
                    "module": "B6",
                    "scenario": null
                },
                {
                    "value": "0,00E+00",
                    "module": "B7",
                    "scenario": null
                },
                {
                    "value": "0,00E+00",
                    "module": "C1",
                    "scenario": null
                },
                {
                    "value": "1,22E-02",
                    "module": "C2",
                    "scenario": null
                },
                {
                    "value": "4,10E-04",
                    "module": "C3",
                    "scenario": null
                },
                {
                    "value": "2,66E-03",
                    "module": "C4",
                    "scenario": null
                },
                {
                    "value": "-5,75E-01",
                    "module": "D",
                    "scenario": null
                },
                {
                    "value": "1,81E+00",
                    "module": "A1A3",
                    "scenario": null
                }
            ]
        }
    ],
    "resource_use": [
        {
            "parameter": "PERE",
            "values": [
                {
                    "value": "7,95E+01",
                    "module": "A1",
                    "scenario": null
                },
                {
                    "value": "1,42E-01",
                    "module": "A2",
                    "scenario": null
                },
                {
                    "value": "8,84E+00",
                    "module": "A3",
                    "scenario": null
                },
                {
                    "value": "6,59E-02",
                    "module": "A4",
                    "scenario": null
                },
                {
                    "value": "1,77E+00",
                    "module": "A5",
                    "scenario": null
                },
                {
                    "value": "0,00E+00",
                    "module": "B1",
                    "scenario": null
                },
                {
                    "value": "0,00E+00",
                    "module": "B2",
                    "scenario": null
                },
                {
                    "value": "0,00E+00",
                    "module": "B3",
                    "scenario": null
                },
                {
                    "value": "0,00E+00",
                    "module": "B4",
                    "scenario": null
                },
                {
                    "value": "0,00E+00",
                    "module": "B5",
                    "scenario": null
                },
                {
                    "value": "3,75E-01",
                    "module": "B6",
                    "scenario": null
                },
                {
                    "value": "0,00E+00",
                    "module": "B7",
                    "scenario": null
                },
                {
                    "value": "0,00E+00",
                    "module": "C1",
                    "scenario": null
                },
                {
                    "value": "3,94E-02",
                    "module": "C2",
                    "scenario": null
                },
                {
                    "value": "8,29E-03",
                    "module": "C3",
                    "scenario": null
                },
                {
                    "value": "4,34E-02",
                    "module": "C4",
                    "scenario": null
                },
                {
                    "value": "-5,79E+01",
                    "module": "D",
                    "scenario": null
                },
                {
                    "value": "8,85E+01",
                    "module": "A1A3",
                    "scenario": null
                }
            ]
        },
        {
            "parameter": "PERM",
            "values": [
                {
                    "value": "0,00E+00",
                    "module": "A1",
                    "scenario": null
                },
                {
                    "value": "0,00E+00",
                    "module": "A2",
                    "scenario": null
                },
                {
                    "value": "0,00E+00",
                    "module": "A3",
                    "scenario": null
                },
                {
                    "value": "0,00E+00",
                    "module": "A4",
                    "scenario": null
                },
                {
                    "value": "0,00E+00",
                    "module": "A5",
                    "scenario": null
                },
                {
                    "value": "0,00E+00",
                    "module": "B1",
                    "scenario": null
                },
                {
                    "value": "0,00E+00",
                    "module": "B2",
                    "scenario": null
                },
                {
                    "value": "0,00E+00",
                    "module": "B3",
                    "scenario": null
                },
                {
                    "value": "0,00E+00",
                    "module": "B4",
                    "scenario": null
                },
                {
                    "value": "0,00E+00",
                    "module": "B5",
                    "scenario": null
                },
                {
                    "value": "0,00E+00",
                    "module": "B6",
                    "scenario": null
                },
                {
                    "value": "0,00E+00",
                    "module": "B7",
                    "scenario": null
                },
                {
                    "value": "0,00E+00",
                    "module": "C1",
                    "scenario": null
                },
                {
                    "value": "0,00E+00",
                    "module": "C2",
                    "scenario": null
                },
                {
                    "value": "0,00E+00",
                    "module": "C3",
                    "scenario": null
                },
                {
                    "value": "0,00E+00",
                    "module": "C4",
                    "scenario": null
                },
                {
                    "value": "0,00E+00",
                    "module": "D",
                    "scenario": null
                },
                {
                    "value": "0,00E+00",
                    "module": "A1A3",
                    "scenario": null
                }
            ]
        },
        {
            "parameter": "PERT",
            "values": [
                {
                    "value": "7,95E+01",
                    "module": "A1",
                    "scenario": null
                },
                {
                    "value": "1,42E-01",
                    "module": "A2",
                    "scenario": null
                },
                {
                    "value": "8,84E+00",
                    "module": "A3",
                    "scenario": null
                },
                {
                    "value": "6,59E-02",
                    "module": "A4",
                    "scenario": null
                },
                {
                    "value": "1,77E+00",
                    "module": "A5",
                    "scenario": null
                },
                {
                    "value": "0,00E+00",
                    "module": "B1",
                    "scenario": null
                },
                {
                    "value": "0,00E+00",
                    "module": "B2",
                    "scenario": null
                },
                {
                    "value": "0,00E+00",
                    "module": "B3",
                    "scenario": null
                },
                {
                    "value": "0,00E+00",
                    "module": "B4",
                    "scenario": null
                },
                {
                    "value": "0,00E+00",
                    "module": "B5",
                    "scenario": null
                },
                {
                    "value": "3,75E-01",
                    "module": "B6",
                    "scenario": null
                },
                {
                    "value": "0,00E+00",
                    "module": "B7",
                    "scenario": null
                },
                {
                    "value": "0,00E+00",
                    "module": "C1",
                    "scenario": null
                },
                {
                    "value": "3,94E-02",
                    "module": "C2",
                    "scenario": null
                },
                {
                    "value": "8,29E-03",
                    "module": "C3",
                    "scenario": null
                },
                {
                    "value": "4,34E-02",
                    "module": "C4",
                    "scenario": null
                },
                {
                    "value": "-5,79E+01",
                    "module": "D",
                    "scenario": null
                },
                {
                    "value": "8,85E+01",
                    "module": "A1A3",
                    "scenario": null
                }
            ]
        },
        {
            "parameter": "PENRE",
            "values": [
                {
                    "value": "4,74E+02",
                    "module": "A1",
                    "scenario": null
                },
                {
                    "value": "7,92E+00",
                    "module": "A2",
                    "scenario": null
                },
                {
                    "value": "1,88E+01",
                    "module": "A3",
                    "scenario": null
                },
                {
                    "value": "5,24E+00",
                    "module": "A4",
                    "scenario": null
                },
                {
                    "value": "1,02E+01",
                    "module": "A5",
                    "scenario": null
                },
                {
                    "value": "0,00E+00",
                    "module": "B1",
                    "scenario": null
                },
                {
                    "value": "0,00E+00",
                    "module": "B2",
                    "scenario": null
                },
                {
                    "value": "0,00E+00",
                    "module": "B3",
                    "scenario": null
                },
                {
                    "value": "0,00E+00",
                    "module": "B4",
                    "scenario": null
                },
                {
                    "value": "0,00E+00",
                    "module": "B5",
                    "scenario": null
                },
                {
                    "value": "7,81E-01",
                    "module": "B6",
                    "scenario": null
                },
                {
                    "value": "0,00E+00",
                    "module": "B7",
                    "scenario": null
                },
                {
                    "value": "0,00E+00",
                    "module": "C1",
                    "scenario": null
                },
                {
                    "value": "2,79E+00",
                    "module": "C2",
                    "scenario": null
                },
                {
                    "value": "1,95E-01",
                    "module": "C3",
                    "scenario": null
                },
                {
                    "value": "4,72E-01",
                    "module": "C4",
                    "scenario": null
                },
                {
                    "value": "-1,31E+02",
                    "module": "D",
                    "scenario": null
                },
                {
                    "value": "5,01E+02",
                    "module": "A1A3",
                    "scenario": null
                }
            ]
        },
        {
            "parameter": "PENRM",
            "values": [
                {
                    "value": "6,91E+01",
                    "module": "A1",
                    "scenario": null
                },
                {
                    "value": "0,00E+00",
                    "module": "A2",
                    "scenario": null
                },
                {
                    "value": "0,00E+00",
                    "module": "A3",
                    "scenario": null
                },
                {
                    "value": "0,00E+00",
                    "module": "A4",
                    "scenario": null
                },
                {
                    "value": "6,41E-02",
                    "module": "A5",
                    "scenario": null
                },
                {
                    "value": "0,00E+00",
                    "module": "B1",
                    "scenario": null
                },
                {
                    "value": "0,00E+00",
                    "module": "B2",
                    "scenario": null
                },
                {
                    "value": "0,00E+00",
                    "module": "B3",
                    "scenario": null
                },
                {
                    "value": "0,00E+00",
                    "module": "B4",
                    "scenario": null
                },
                {
                    "value": "0,00E+00",
                    "module": "B5",
                    "scenario": null
                },
                {
                    "value": "0,00E+00",
                    "module": "B6",
                    "scenario": null
                },
                {
                    "value": "0,00E+00",
                    "module": "B7",
                    "scenario": null
                },
                {
                    "value": "0,00E+00",
                    "module": "C1",
                    "scenario": null
                },
                {
                    "value": "0,00E+00",
                    "module": "C2",
                    "scenario": null
                },
                {
                    "value": "-6,58E+01",
                    "module": "C3",
                    "scenario": null
                },
                {
                    "value": "0,00E+00",
                    "module": "C4",
                    "scenario": null
                },
                {
                    "value": "0,00E+00",
                    "module": "D",
                    "scenario": null
                },
                {
                    "value": "6,91E+01",
                    "module": "A1A3",
                    "scenario": null
                }
            ]
        },
        {
            "parameter": "PENRT",
            "values": [
                {
                    "value": "5,43E+02",
                    "module": "A1",
                    "scenario": null
                },
                {
                    "value": "7,92E+00",
                    "module": "A2",
                    "scenario": null
                },
                {
                    "value": "1,88E+01",
                    "module": "A3",
                    "scenario": null
                },
                {
                    "value": "5,24E+00",
                    "module": "A4",
                    "scenario": null
                },
                {
                    "value": "1,03E+01",
                    "module": "A5",
                    "scenario": null
                },
                {
                    "value": "0,00E+00",
                    "module": "B1",
                    "scenario": null
                },
                {
                    "value": "0,00E+00",
                    "module": "B2",
                    "scenario": null
                },
                {
                    "value": "0,00E+00",
                    "module": "B3",
                    "scenario": null
                },
                {
                    "value": "0,00E+00",
                    "module": "B4",
                    "scenario": null
                },
                {
                    "value": "0,00E+00",
                    "module": "B5",
                    "scenario": null
                },
                {
                    "value": "7,81E-01",
                    "module": "B6",
                    "scenario": null
                },
                {
                    "value": "0,00E+00",
                    "module": "B7",
                    "scenario": null
                },
                {
                    "value": "0,00E+00",
                    "module": "C1",
                    "scenario": null
                },
                {
                    "value": "2,79E+00",
                    "module": "C2",
                    "scenario": null
                },
                {
                    "value": "-6,57E+01",
                    "module": "C3",
                    "scenario": null
                },
                {
                    "value": "4,72E-01",
                    "module": "C4",
                    "scenario": null
                },
                {
                    "value": "-1,31E+02",
                    "module": "D",
                    "scenario": null
                },
                {
                    "value": "5,70E+02",
                    "module": "A1A3",
                    "scenario": null
                }
            ]
        },
        {
            "parameter": "SM",
            "values": [
                {
                    "value": "9,12E-01",
                    "module": "A1",
                    "scenario": null
                },
                {
                    "value": "0,00E+00",
                    "module": "A2",
                    "scenario": null
                },
                {
                    "value": "0,00E+00",
                    "module": "A3",
                    "scenario": null
                },
                {
                    "value": "0,00E+00",
                    "module": "A4",
                    "scenario": null
                },
                {
                    "value": "1,83E-02",
                    "module": "A5",
                    "scenario": null
                },
                {
                    "value": "0,00E+00",
                    "module": "B1",
                    "scenario": null
                },
                {
                    "value": "0,00E+00",
                    "module": "B2",
                    "scenario": null
                },
                {
                    "value": "0,00E+00",
                    "module": "B3",
                    "scenario": null
                },
                {
                    "value": "0,00E+00",
                    "module": "B4",
                    "scenario": null
                },
                {
                    "value": "0,00E+00",
                    "module": "B5",
                    "scenario": null
                },
                {
                    "value": "0,00E+00",
                    "module": "B6",
                    "scenario": null
                },
                {
                    "value": "0,00E+00",
                    "module": "B7",
                    "scenario": null
                },
                {
                    "value": "0,00E+00",
                    "module": "C1",
                    "scenario": null
                },
                {
                    "value": "0,00E+00",
                    "module": "C2",
                    "scenario": null
                },
                {
                    "value": "0,00E+00",
                    "module": "C3",
                    "scenario": null
                },
                {
                    "value": "3,22E-03",
                    "module": "C4",
                    "scenario": null
                },
                {
                    "value": "0,00E+00",
                    "module": "D",
                    "scenario": null
                },
                {
                    "value": "9,12E-01",
                    "module": "A1A3",
                    "scenario": null
                }
            ]
        },
        {
            "parameter": "RSF",
            "values": [
                {
                    "value": "4,10E-01",
                    "module": "A1",
                    "scenario": null
                },
                {
                    "value": "3,68E-03",
                    "module": "A2",
                    "scenario": null
                },
                {
                    "value": "3,51E-02",
                    "module": "A3",
                    "scenario": null
                },
                {
                    "value": "2,31E-03",
                    "module": "A4",
                    "scenario": null
                },
                {
                    "value": "9,07E-03",
                    "module": "A5",
                    "scenario": null
                },
                {
                    "value": "0,00E+00",
                    "module": "B1",
                    "scenario": null
                },
                {
                    "value": "0,00E+00",
                    "module": "B2",
                    "scenario": null
                },
                {
                    "value": "0,00E+00",
                    "module": "B3",
                    "scenario": null
                },
                {
                    "value": "0,00E+00",
                    "module": "B4",
                    "scenario": null
                },
                {
                    "value": "0,00E+00",
                    "module": "B5",
                    "scenario": null
                },
                {
                    "value": "1,45E-03",
                    "module": "B6",
                    "scenario": null
                },
                {
                    "value": "0,00E+00",
                    "module": "B7",
                    "scenario": null
                },
                {
                    "value": "0,00E+00",
                    "module": "C1",
                    "scenario": null
                },
                {
                    "value": "1,41E-03",
                    "module": "C2",
                    "scenario": null
                },
                {
                    "value": "1,97E-04",
                    "module": "C3",
                    "scenario": null
                },
                {
                    "value": "9,36E-04",
                    "module": "C4",
                    "scenario": null
                },
                {
                    "value": "-2,11E-02",
                    "module": "D",
                    "scenario": null
                },
                {
                    "value": "4,49E-01",
                    "module": "A1A3",
                    "scenario": null
                }
            ]
        },
        {
            "parameter": "NRSF",
            "values": [
                {
                    "value": "1,88E-01",
                    "module": "A1",
                    "scenario": null
                },
                {
                    "value": "2,45E-02",
                    "module": "A2",
                    "scenario": null
                },
                {
                    "value": "1,12E-01",
                    "module": "A3",
                    "scenario": null
                },
                {
                    "value": "7,73E-03",
                    "module": "A4",
                    "scenario": null
                },
                {
                    "value": "7,33E-03",
                    "module": "A5",
                    "scenario": null
                },
                {
                    "value": "0,00E+00",
                    "module": "B1",
                    "scenario": null
                },
                {
                    "value": "0,00E+00",
                    "module": "B2",
                    "scenario": null
                },
                {
                    "value": "0,00E+00",
                    "module": "B3",
                    "scenario": null
                },
                {
                    "value": "0,00E+00",
                    "module": "B4",
                    "scenario": null
                },
                {
                    "value": "0,00E+00",
                    "module": "B5",
                    "scenario": null
                },
                {
                    "value": "4,59E-03",
                    "module": "B6",
                    "scenario": null
                },
                {
                    "value": "0,00E+00",
                    "module": "B7",
                    "scenario": null
                },
                {
                    "value": "0,00E+00",
                    "module": "C1",
                    "scenario": null
                },
                {
                    "value": "5,04E-03",
                    "module": "C2",
                    "scenario": null
                },
                {
                    "value": "0,00E+00",
                    "module": "C3",
                    "scenario": null
                },
                {
                    "value": "2,95E-02",
                    "module": "C4",
                    "scenario": null
                },
                {
                    "value": "-5,82E-01",
                    "module": "D",
                    "scenario": null
                },
                {
                    "value": "3,24E-01",
                    "module": "A1A3",
                    "scenario": null
                }
            ]
        },
        {
            "parameter": "FW",
            "values": [
                {
                    "value": "4,68E-01",
                    "module": "A1",
                    "scenario": null
                },
                {
                    "value": "1,03E-03",
                    "module": "A2",
                    "scenario": null
                },
                {
                    "value": "2,16E-02",
                    "module": "A3",
                    "scenario": null
                },
                {
                    "value": "5,96E-04",
                    "module": "A4",
                    "scenario": null
                },
                {
                    "value": "9,87E-03",
                    "module": "A5",
                    "scenario": null
                },
                {
                    "value": "0,00E+00",
                    "module": "B1",
                    "scenario": null
                },
                {
                    "value": "0,00E+00",
                    "module": "B2",
                    "scenario": null
                },
                {
                    "value": "0,00E+00",
                    "module": "B3",
                    "scenario": null
                },
                {
                    "value": "0,00E+00",
                    "module": "B4",
                    "scenario": null
                },
                {
                    "value": "0,00E+00",
                    "module": "B5",
                    "scenario": null
                },
                {
                    "value": "8,51E-04",
                    "module": "B6",
                    "scenario": null
                },
                {
                    "value": "0,00E+00",
                    "module": "B7",
                    "scenario": null
                },
                {
                    "value": "0,00E+00",
                    "module": "C1",
                    "scenario": null
                },
                {
                    "value": "2,94E-04",
                    "module": "C2",
                    "scenario": null
                },
                {
                    "value": "1,10E-03",
                    "module": "C3",
                    "scenario": null
                },
                {
                    "value": "5,55E-04",
                    "module": "C4",
                    "scenario": null
                },
                {
                    "value": "-2,69E-01",
                    "module": "D",
                    "scenario": null
                },
                {
                    "value": "4,91E-01",
                    "module": "A1A3",
                    "scenario": null
                }
            ]
        }
    ],
    "end_of_life_waste": [
        {
            "parameter": "HWD",
            "values": [
                {
                    "value": "3,14E-01",
                    "module": "A1",
                    "scenario": null
                },
                {
                    "value": "5,35E-04",
                    "module": "A2",
                    "scenario": null
                },
                {
                    "value": "8,93E-02",
                    "module": "A3",
                    "scenario": null
                },
                {
                    "value": "2,87E-04",
                    "module": "A4",
                    "scenario": null
                },
                {
                    "value": "1,34E-02",
                    "module": "A5",
                    "scenario": null
                },
                {
                    "value": "0,00E+00",
                    "module": "B1",
                    "scenario": null
                },
                {
                    "value": "0,00E+00",
                    "module": "B2",
                    "scenario": null
                },
                {
                    "value": "0,00E+00",
                    "module": "B3",
                    "scenario": null
                },
                {
                    "value": "0,00E+00",
                    "module": "B4",
                    "scenario": null
                },
                {
                    "value": "0,00E+00",
                    "module": "B5",
                    "scenario": null
                },
                {
                    "value": "4,08E-05",
                    "module": "B6",
                    "scenario": null
                },
                {
                    "value": "0,00E+00",
                    "module": "B7",
                    "scenario": null
                },
                {
                    "value": "0,00E+00",
                    "module": "C1",
                    "scenario": null
                },
                {
                    "value": "1,42E-04",
                    "module": "C2",
                    "scenario": null
                },
                {
                    "value": "0,00E+00",
                    "module": "C3",
                    "scenario": null
                },
                {
                    "value": "2,68E-01",
                    "module": "C4",
                    "scenario": null
                },
                {
                    "value": "4,28E-02",
                    "module": "D",
                    "scenario": null
                },
                {
                    "value": "4,03E-01",
                    "module": "A1A3",
                    "scenario": null
                }
            ]
        },
        {
            "parameter": "NHWD",
            "values": [
                {
                    "value": "8,65E+00",
                    "module": "A1",
                    "scenario": null
                },
                {
                    "value": "3,54E-01",
                    "module": "A2",
                    "scenario": null
                },
                {
                    "value": "1,36E-01",
                    "module": "A3",
                    "scenario": null
                },
                {
                    "value": "4,55E-01",
                    "module": "A4",
                    "scenario": null
                },
                {
                    "value": "2,21E-01",
                    "module": "A5",
                    "scenario": null
                },
                {
                    "value": "0,00E+00",
                    "module": "B1",
                    "scenario": null
                },
                {
                    "value": "0,00E+00",
                    "module": "B2",
                    "scenario": null
                },
                {
                    "value": "0,00E+00",
                    "module": "B3",
                    "scenario": null
                },
                {
                    "value": "0,00E+00",
                    "module": "B4",
                    "scenario": null
                },
                {
                    "value": "0,00E+00",
                    "module": "B5",
                    "scenario": null
                },
                {
                    "value": "2,57E-03",
                    "module": "B6",
                    "scenario": null
                },
                {
                    "value": "0,00E+00",
                    "module": "B7",
                    "scenario": null
                },
                {
                    "value": "0,00E+00",
                    "module": "C1",
                    "scenario": null
                },
                {
                    "value": "1,33E-01",
                    "module": "C2",
                    "scenario": null
                },
                {
                    "value": "0,00E+00",
                    "module": "C3",
                    "scenario": null
                },
                {
                    "value": "1,30E+00",
                    "module": "C4",
                    "scenario": null
                },
                {
                    "value": "-3,00E+00",
                    "module": "D",
                    "scenario": null
                },
                {
                    "value": "9,14E+00",
                    "module": "A1A3",
                    "scenario": null
                }
            ]
        },
        {
            "parameter": "RWD",
            "values": [
                {
                    "value": "1,16E-03",
                    "module": "A1",
                    "scenario": null
                },
                {
                    "value": "5,24E-05",
                    "module": "A2",
                    "scenario": null
                },
                {
                    "value": "2,78E-04",
                    "module": "A3",
                    "scenario": null
                },
                {
                    "value": "3,57E-05",
                    "module": "A4",
                    "scenario": null
                },
                {
                    "value": "3,09E-05",
                    "module": "A5",
                    "scenario": null
                },
                {
                    "value": "0,00E+00",
                    "module": "B1",
                    "scenario": null
                },
                {
                    "value": "0,00E+00",
                    "module": "B2",
                    "scenario": null
                },
                {
                    "value": "0,00E+00",
                    "module": "B3",
                    "scenario": null
                },
                {
                    "value": "0,00E+00",
                    "module": "B4",
                    "scenario": null
                },
                {
                    "value": "0,00E+00",
                    "module": "B5",
                    "scenario": null
                },
                {
                    "value": "1,18E-05",
                    "module": "B6",
                    "scenario": null
                },
                {
                    "value": "0,00E+00",
                    "module": "B7",
                    "scenario": null
                },
                {
                    "value": "0,00E+00",
                    "module": "C1",
                    "scenario": null
                },
                {
                    "value": "1,90E-05",
                    "module": "C2",
                    "scenario": null
                },
                {
                    "value": "0,00E+00",
                    "module": "C3",
                    "scenario": null
                },
                {
                    "value": "3,11E-06",
                    "module": "C4",
                    "scenario": null
                },
                {
                    "value": "-5,39E-04",
                    "module": "D",
                    "scenario": null
                },
                {
                    "value": "1,49E-03",
                    "module": "A1A3",
                    "scenario": null
                }
            ]
        }
    ],
    "end_of_life_flow": [
        {
            "parameter": "CRU",
            "values": [
                {
                    "value": "0,00E+00",
                    "module": "A1",
                    "scenario": null
                },
                {
                    "value": "0,00E+00",
                    "module": "A2",
                    "scenario": null
                },
                {
                    "value": "0,00E+00",
                    "module": "A3",
                    "scenario": null
                },
                {
                    "value": "0,00E+00",
                    "module": "A4",
                    "scenario": null
                },
                {
                    "value": "0,00E+00",
                    "module": "A5",
                    "scenario": null
                },
                {
                    "value": "0,00E+00",
                    "module": "B1",
                    "scenario": null
                },
                {
                    "value": "0,00E+00",
                    "module": "B2",
                    "scenario": null
                },
                {
                    "value": "0,00E+00",
                    "module": "B3",
                    "scenario": null
                },
                {
                    "value": "0,00E+00",
                    "module": "B4",
                    "scenario": null
                },
                {
                    "value": "0,00E+00",
                    "module": "B5",
                    "scenario": null
                },
                {
                    "value": "0,00E+00",
                    "module": "B6",
                    "scenario": null
                },
                {
                    "value": "0,00E+00",
                    "module": "B7",
                    "scenario": null
                },
                {
                    "value": "0,00E+00",
                    "module": "C1",
                    "scenario": null
                },
                {
                    "value": "0,00E+00",
                    "module": "C2",
                    "scenario": null
                },
                {
                    "value": "0,00E+00",
                    "module": "C3",
                    "scenario": null
                },
                {
                    "value": "0,00E+00",
                    "module": "C4",
                    "scenario": null
                },
                {
                    "value": "0,00E+00",
                    "module": "D",
                    "scenario": null
                },
                {
                    "value": "0,00E+00",
                    "module": "A1A3",
                    "scenario": null
                }
            ]
        },
        {
            "parameter": "MFR",
            "values": [
                {
                    "value": "1,15E-03",
                    "module": "A1",
                    "scenario": null
                },
                {
                    "value": "0,00E+00",
                    "module": "A2",
                    "scenario": null
                },
                {
                    "value": "5,88E-03",
                    "module": "A3",
                    "scenario": null
                },
                {
                    "value": "0,00E+00",
                    "module": "A4",
                    "scenario": null
                },
                {
                    "value": "2,97E-02",
                    "module": "A5",
                    "scenario": null
                },
                {
                    "value": "0,00E+00",
                    "module": "B1",
                    "scenario": null
                },
                {
                    "value": "0,00E+00",
                    "module": "B2",
                    "scenario": null
                },
                {
                    "value": "0,00E+00",
                    "module": "B3",
                    "scenario": null
                },
                {
                    "value": "0,00E+00",
                    "module": "B4",
                    "scenario": null
                },
                {
                    "value": "0,00E+00",
                    "module": "B5",
                    "scenario": null
                },
                {
                    "value": "0,00E+00",
                    "module": "B6",
                    "scenario": null
                },
                {
                    "value": "0,00E+00",
                    "module": "B7",
                    "scenario": null
                },
                {
                    "value": "0,00E+00",
                    "module": "C1",
                    "scenario": null
                },
                {
                    "value": "0,00E+00",
                    "module": "C2",
                    "scenario": null
                },
                {
                    "value": "1,48E+00",
                    "module": "C3",
                    "scenario": null
                },
                {
                    "value": "5,28E-05",
                    "module": "C4",
                    "scenario": null
                },
                {
                    "value": "0,00E+00",
                    "module": "D",
                    "scenario": null
                },
                {
                    "value": "7,03E-03",
                    "module": "A1A3",
                    "scenario": null
                }
            ]
        },
        {
            "parameter": "MER",
            "values": [
                {
                    "value": "2,70E-03",
                    "module": "A1",
                    "scenario": null
                },
                {
                    "value": "0,00E+00",
                    "module": "A2",
                    "scenario": null
                },
                {
                    "value": "3,33E-01",
                    "module": "A3",
                    "scenario": null
                },
                {
                    "value": "0,00E+00",
                    "module": "A4",
                    "scenario": null
                },
                {
                    "value": "2,26E-02",
                    "module": "A5",
                    "scenario": null
                },
                {
                    "value": "0,00E+00",
                    "module": "B1",
                    "scenario": null
                },
                {
                    "value": "0,00E+00",
                    "module": "B2",
                    "scenario": null
                },
                {
                    "value": "0,00E+00",
                    "module": "B3",
                    "scenario": null
                },
                {
                    "value": "0,00E+00",
                    "module": "B4",
                    "scenario": null
                },
                {
                    "value": "0,00E+00",
                    "module": "B5",
                    "scenario": null
                },
                {
                    "value": "0,00E+00",
                    "module": "B6",
                    "scenario": null
                },
                {
                    "value": "0,00E+00",
                    "module": "B7",
                    "scenario": null
                },
                {
                    "value": "0,00E+00",
                    "module": "C1",
                    "scenario": null
                },
                {
                    "value": "0,00E+00",
                    "module": "C2",
                    "scenario": null
                },
                {
                    "value": "7,93E-01",
                    "module": "C3",
                    "scenario": null
                },
                {
                    "value": "8,12E-05",
                    "module": "C4",
                    "scenario": null
                },
                {
                    "value": "0,00E+00",
                    "module": "D",
                    "scenario": null
                },
                {
                    "value": "3,36E-01",
                    "module": "A1A3",
                    "scenario": null
                }
            ]
        },
        {
            "parameter": "EEE",
            "values": [
                {
                    "value": "5,03E-03",
                    "module": "A1",
                    "scenario": null
                },
                {
                    "value": "0,00E+00",
                    "module": "A2",
                    "scenario": null
                },
                {
                    "value": "1,95E-01",
                    "module": "A3",
                    "scenario": null
                },
                {
                    "value": "0,00E+00",
                    "module": "A4",
                    "scenario": null
                },
                {
                    "value": "3,24E-02",
                    "module": "A5",
                    "scenario": null
                },
                {
                    "value": "0,00E+00",
                    "module": "B1",
                    "scenario": null
                },
                {
                    "value": "0,00E+00",
                    "module": "B2",
                    "scenario": null
                },
                {
                    "value": "0,00E+00",
                    "module": "B3",
                    "scenario": null
                },
                {
                    "value": "0,00E+00",
                    "module": "B4",
                    "scenario": null
                },
                {
                    "value": "0,00E+00",
                    "module": "B5",
                    "scenario": null
                },
                {
                    "value": "0,00E+00",
                    "module": "B6",
                    "scenario": null
                },
                {
                    "value": "0,00E+00",
                    "module": "B7",
                    "scenario": null
                },
                {
                    "value": "0,00E+00",
                    "module": "C1",
                    "scenario": null
                },
                {
                    "value": "0,00E+00",
                    "module": "C2",
                    "scenario": null
                },
                {
                    "value": "1,42E+00",
                    "module": "C3",
                    "scenario": null
                },
                {
                    "value": "7,85E-04",
                    "module": "C4",
                    "scenario": null
                },
                {
                    "value": "0,00E+00",
                    "module": "D",
                    "scenario": null
                },
                {
                    "value": "2,00E-01",
                    "module": "A1A3",
                    "scenario": null
                }
            ]
        },
        {
            "parameter": "EET",
            "values": [
                {
                    "value": "7,60E-02",
                    "module": "A1",
                    "scenario": null
                },
                {
                    "value": "0,00E+00",
                    "module": "A2",
                    "scenario": null
                },
                {
                    "value": "2,95E+00",
                    "module": "A3",
                    "scenario": null
                },
                {
                    "value": "0,00E+00",
                    "module": "A4",
                    "scenario": null
                },
                {
                    "value": "4,89E-01",
                    "module": "A5",
                    "scenario": null
                },
                {
                    "value": "0,00E+00",
                    "module": "B1",
                    "scenario": null
                },
                {
                    "value": "0,00E+00",
                    "module": "B2",
                    "scenario": null
                },
                {
                    "value": "0,00E+00",
                    "module": "B3",
                    "scenario": null
                },
                {
                    "value": "0,00E+00",
                    "module": "B4",
                    "scenario": null
                },
                {
                    "value": "0,00E+00",
                    "module": "B5",
                    "scenario": null
                },
                {
                    "value": "0,00E+00",
                    "module": "B6",
                    "scenario": null
                },
                {
                    "value": "0,00E+00",
                    "module": "B7",
                    "scenario": null
                },
                {
                    "value": "0,00E+00",
                    "module": "C1",
                    "scenario": null
                },
                {
                    "value": "0,00E+00",
                    "module": "C2",
                    "scenario": null
                },
                {
                    "value": "2,14E+01",
                    "module": "C3",
                    "scenario": null
                },
                {
                    "value": "1,19E-02",
                    "module": "C4",
                    "scenario": null
                },
                {
                    "value": "0,00E+00",
                    "module": "D",
                    "scenario": null
                },
                {
                    "value": "3,03E+00",
                    "module": "A1A3",
                    "scenario": null
                }
            ]
        }
    ]
}