{
    "product_name": "\u00d619-27 - Parco Bench, SiOO:X oak",
    "epd_id": "NEPD-7338-6731",
    "compliance": [
        "EN 15804+A2",
        "ISO 14025",
        "ISO 21930"
    ],
    "producer_name": "Nola Industrier Aktiebolag",
    "environmental_impact": [
        {
            "parameter": "GWP-total",
            "values": [
                {
                    "value": "3,53E+01",
                    "module": "A1-A3",
                    "scenario": null
                },
                {
                    "value": "1,62E+00",
                    "module": "A4",
                    "scenario": null
                },
                {
                    "value": "2,12E+01",
                    "module": "A5",
                    "scenario": null
                },
                {
                    "value": "0,00E+00",
                    "module": "B2",
                    "scenario": null
                },
                {
                    "value": "0,00E+00",
                    "module": "B3",
                    "scenario": null
                },
                {
                    "value": "0,00E+00",
                    "module": "B4",
                    "scenario": null
                },
                {
                    "value": "0,00E+00",
                    "module": "C1",
                    "scenario": null
                },
                {
                    "value": "3,71E-01",
                    "module": "C2",
                    "scenario": null
                },
                {
                    "value": "1,83E+01",
                    "module": "C3",
                    "scenario": null
                },
                {
                    "value": "1,90E-01",
                    "module": "C4",
                    "scenario": null
                },
                {
                    "value": "-8,05E+00",
                    "module": "D",
                    "scenario": null
                }
            ]
        },
        {
            "parameter": "GWP-fossil",
            "values": [
                {
                    "value": "7,20E+01",
                    "module": "A1-A3",
                    "scenario": null
                },
                {
                    "value": "1,62E+00",
                    "module": "A4",
                    "scenario": null
                },
                {
                    "value": "3,85E-01",
                    "module": "A5",
                    "scenario": null
                },
                {
                    "value": "0,00E+00",
                    "module": "B2",
                    "scenario": null
                },
                {
                    "value": "0,00E+00",
                    "module": "B3",
                    "scenario": null
                },
                {
                    "value": "0,00E+00",
                    "module": "B4",
                    "scenario": null
                },
                {
                    "value": "0,00E+00",
                    "module": "C1",
                    "scenario": null
                },
                {
                    "value": "3,71E-01",
                    "module": "C2",
                    "scenario": null
                },
                {
                    "value": "1,67E+00",
                    "module": "C3",
                    "scenario": null
                },
                {
                    "value": "1,90E-01",
                    "module": "C4",
                    "scenario": null
                },
                {
                    "value": "-8,02E+00",
                    "module": "D",
                    "scenario": null
                }
            ]
        },
        {
            "parameter": "GWP-biogenic",
            "values": [
                {
                    "value": "-3,72E+01",
                    "module": "A1-A3",
                    "scenario": null
                },
                {
                    "value": "6,64E-04",
                    "module": "A4",
                    "scenario": null
                },
                {
                    "value": "2,08E+01",
                    "module": "A5",
                    "scenario": null
                },
                {
                    "value": "0,00E+00",
                    "module": "B2",
                    "scenario": null
                },
                {
                    "value": "0,00E+00",
                    "module": "B3",
                    "scenario": null
                },
                {
                    "value": "0,00E+00",
                    "module": "B4",
                    "scenario": null
                },
                {
                    "value": "0,00E+00",
                    "module": "C1",
                    "scenario": null
                },
                {
                    "value": "1,51E-04",
                    "module": "C2",
                    "scenario": null
                },
                {
                    "value": "1,66E+01",
                    "module": "C3",
                    "scenario": null
                },
                {
                    "value": "1,27E-04",
                    "module": "C4",
                    "scenario": null
                },
                {
                    "value": "-5,35E-03",
                    "module": "D",
                    "scenario": null
                }
            ]
        },
        {
            "parameter": "GWP-luluc",
            "values": [
                {
                    "value": "4,72E-01",
                    "module": "A1-A3",
                    "scenario": null
                },
                {
                    "value": "4,72E-04",
                    "module": "A4",
                    "scenario": null
                },
                {
                    "value": "9,60E-05",
                    "module": "A5",
                    "scenario": null
                },
                {
                    "value": "0,00E+00",
                    "module": "B2",
                    "scenario": null
                },
                {
                    "value": "0,00E+00",
                    "module": "B3",
                    "scenario": null
                },
                {
                    "value": "0,00E+00",
                    "module": "B4",
                    "scenario": null
                },
                {
                    "value": "0,00E+00",
                    "module": "C1",
                    "scenario": null
                },
                {
                    "value": "1,30E-04",
                    "module": "C2",
                    "scenario": null
                },
                {
                    "value": "3,47E-04",
                    "module": "C3",
                    "scenario": null
                },
                {
                    "value": "4,87E-05",
                    "module": "C4",
                    "scenario": null
                },
                {
                    "value": "-2,45E-02",
                    "module": "D",
                    "scenario": null
                }
            ]
        },
        {
            "parameter": "ODP",
            "values": [
                {
                    "value": "7,07E-06",
                    "module": "A1-A3",
                    "scenario": null
                },
                {
                    "value": "3,74E-07",
                    "module": "A4",
                    "scenario": null
                },
                {
                    "value": "6,00E-08",
                    "module": "A5",
                    "scenario": null
                },
                {
                    "value": "0,00E+00",
                    "module": "B2",
                    "scenario": null
                },
                {
                    "value": "0,00E+00",
                    "module": "B3",
                    "scenario": null
                },
                {
                    "value": "0,00E+00",
                    "module": "B4",
                    "scenario": null
                },
                {
                    "value": "0,00E+00",
                    "module": "C1",
                    "scenario": null
                },
                {
                    "value": "8,45E-08",
                    "module": "C2",
                    "scenario": null
                },
                {
                    "value": "1,56E-07",
                    "module": "C3",
                    "scenario": null
                },
                {
                    "value": "4,78E-08",
                    "module": "C4",
                    "scenario": null
                },
                {
                    "value": "-4,47E-02",
                    "module": "D",
                    "scenario": null
                }
            ]
        },
        {
            "parameter": "AP",
            "values": [
                {
                    "value": "4,10E-01",
                    "module": "A1-A3",
                    "scenario": null
                },
                {
                    "value": "6,80E-03",
                    "module": "A4",
                    "scenario": null
                },
                {
                    "value": "2,99E-03",
                    "module": "A5",
                    "scenario": null
                },
                {
                    "value": "0,00E+00",
                    "module": "B2",
                    "scenario": null
                },
                {
                    "value": "0,00E+00",
                    "module": "B3",
                    "scenario": null
                },
                {
                    "value": "0,00E+00",
                    "module": "B4",
                    "scenario": null
                },
                {
                    "value": "0,00E+00",
                    "module": "C1",
                    "scenario": null
                },
                {
                    "value": "1,52E-03",
                    "module": "C2",
                    "scenario": null
                },
                {
                    "value": "4,01E-03",
                    "module": "C3",
                    "scenario": null
                },
                {
                    "value": "1,13E-03",
                    "module": "C4",
                    "scenario": null
                },
                {
                    "value": "-4,19E-02",
                    "module": "D",
                    "scenario": null
                }
            ]
        },
        {
            "parameter": "POCP",
            "values": [
                {
                    "value": "3,76E-01",
                    "module": "A1-A3",
                    "scenario": null
                },
                {
                    "value": "7,27E-03",
                    "module": "A4",
                    "scenario": null
                },
                {
                    "value": "3,54E-03",
                    "module": "A5",
                    "scenario": null
                },
                {
                    "value": "0,00E+00",
                    "module": "B2",
                    "scenario": null
                },
                {
                    "value": "0,00E+00",
                    "module": "B3",
                    "scenario": null
                },
                {
                    "value": "0,00E+00",
                    "module": "B4",
                    "scenario": null
                },
                {
                    "value": "0,00E+00",
                    "module": "C1",
                    "scenario": null
                },
                {
                    "value": "1,52E-03",
                    "module": "C2",
                    "scenario": null
                },
                {
                    "value": "3,97E-03",
                    "module": "C3",
                    "scenario": null
                },
                {
                    "value": "1,26E-03",
                    "module": "C4",
                    "scenario": null
                },
                {
                    "value": "-4,21E-02",
                    "module": "D",
                    "scenario": null
                }
            ]
        },
        {
            "parameter": "ADPE",
            "values": [
                {
                    "value": "1,52E-03",
                    "module": "A1-A3",
                    "scenario": null
                },
                {
                    "value": "2,76E-05",
                    "module": "A4",
                    "scenario": null
                },
                {
                    "value": "6,08E-06",
                    "module": "A5",
                    "scenario": null
                },
                {
                    "value": "0,00E+00",
                    "module": "B2",
                    "scenario": null
                },
                {
                    "value": "0,00E+00",
                    "module": "B3",
                    "scenario": null
                },
                {
                    "value": "0,00E+00",
                    "module": "B4",
                    "scenario": null
                },
                {
                    "value": "0,00E+00",
                    "module": "C1",
                    "scenario": null
                },
                {
                    "value": "1,00E-05",
                    "module": "C2",
                    "scenario": null
                },
                {
                    "value": "5,30E-06",
                    "module": "C3",
                    "scenario": null
                },
                {
                    "value": "2,63E-06",
                    "module": "C4",
                    "scenario": null
                },
                {
                    "value": "-1,34E-04",
                    "module": "D",
                    "scenario": null
                }
            ]
        },
        {
            "parameter": "ADPF",
            "values": [
                {
                    "value": "1,44E+03",
                    "module": "A1-A3",
                    "scenario": null
                },
                {
                    "value": "2,52E+01",
                    "module": "A4",
                    "scenario": null
                },
                {
                    "value": "4,41E+00",
                    "module": "A5",
                    "scenario": null
                },
                {
                    "value": "0,00E+00",
                    "module": "B2",
                    "scenario": null
                },
                {
                    "value": "0,00E+00",
                    "module": "B3",
                    "scenario": null
                },
                {
                    "value": "0,00E+00",
                    "module": "B4",
                    "scenario": null
                },
                {
                    "value": "0,00E+00",
                    "module": "C1",
                    "scenario": null
                },
                {
                    "value": "5,59E+00",
                    "module": "C2",
                    "scenario": null
                },
                {
                    "value": "6,90E+00",
                    "module": "C3",
                    "scenario": null
                },
                {
                    "value": "3,58E+00",
                    "module": "C4",
                    "scenario": null
                },
                {
                    "value": "-7,11E+01",
                    "module": "D",
                    "scenario": null
                }
            ]
        },
        {
            "parameter": "WDP",
            "values": [
                {
                    "value": "7,30E+04",
                    "module": "A1-A3",
                    "scenario": null
                },
                {
                    "value": "1,93E+01",
                    "module": "A4",
                    "scenario": null
                },
                {
                    "value": "6,91E+00",
                    "module": "A5",
                    "scenario": null
                },
                {
                    "value": "0,00E+00",
                    "module": "B2",
                    "scenario": null
                },
                {
                    "value": "0,00E+00",
                    "module": "B3",
                    "scenario": null
                },
                {
                    "value": "0,00E+00",
                    "module": "B4",
                    "scenario": null
                },
                {
                    "value": "0,00E+00",
                    "module": "C1",
                    "scenario": null
                },
                {
                    "value": "5,33E+00",
                    "module": "C2",
                    "scenario": null
                },
                {
                    "value": "2,32E+01",
                    "module": "C3",
                    "scenario": null
                },
                {
                    "value": "1,17E+01",
                    "module": "C4",
                    "scenario": null
                },
                {
                    "value": "2,75E+02",
                    "module": "D",
                    "scenario": null
                }
            ]
        },
        {
            "parameter": "EP-freshwater",
            "values": [
                {
                    "value": "4,50E-03",
                    "module": "A1-A3",
                    "scenario": null
                },
                {
                    "value": "1,23E-05",
                    "module": "A4",
                    "scenario": null
                },
                {
                    "value": "4,47E-06",
                    "module": "A5",
                    "scenario": null
                },
                {
                    "value": "0,00E+00",
                    "module": "B2",
                    "scenario": null
                },
                {
                    "value": "0,00E+00",
                    "module": "B3",
                    "scenario": null
                },
                {
                    "value": "0,00E+00",
                    "module": "B4",
                    "scenario": null
                },
                {
                    "value": "0,00E+00",
                    "module": "C1",
                    "scenario": null
                },
                {
                    "value": "2,91E-06",
                    "module": "C2",
                    "scenario": null
                },
                {
                    "value": "3,35E-05",
                    "module": "C3",
                    "scenario": null
                },
                {
                    "value": "1,87E-06",
                    "module": "C4",
                    "scenario": null
                },
                {
                    "value": "-5,11E-04",
                    "module": "D",
                    "scenario": null
                }
            ]
        },
        {
            "parameter": "EP-marine",
            "values": [
                {
                    "value": "8,35E-02",
                    "module": "A1-A3",
                    "scenario": null
                },
                {
                    "value": "2,04E-03",
                    "module": "A4",
                    "scenario": null
                },
                {
                    "value": "1,29E-03",
                    "module": "A5",
                    "scenario": null
                },
                {
                    "value": "0,00E+00",
                    "module": "B2",
                    "scenario": null
                },
                {
                    "value": "0,00E+00",
                    "module": "B3",
                    "scenario": null
                },
                {
                    "value": "0,00E+00",
                    "module": "B4",
                    "scenario": null
                },
                {
                    "value": "0,00E+00",
                    "module": "C1",
                    "scenario": null
                },
                {
                    "value": "4,50E-04",
                    "module": "C2",
                    "scenario": null
                },
                {
                    "value": "1,38E-03",
                    "module": "C3",
                    "scenario": null
                },
                {
                    "value": "3,94E-04",
                    "module": "C4",
                    "scenario": null
                },
                {
                    "value": "-9,27E-03",
                    "module": "D",
                    "scenario": null
                }
            ]
        },
        {
            "parameter": "EP-terrestrial",
            "values": [
                {
                    "value": "9,61E-01",
                    "module": "A1-A3",
                    "scenario": null
                },
                {
                    "value": "2,26E-02",
                    "module": "A4",
                    "scenario": null
                },
                {
                    "value": "1,37E-02",
                    "module": "A5",
                    "scenario": null
                },
                {
                    "value": "0,00E+00",
                    "module": "B2",
                    "scenario": null
                },
                {
                    "value": "0,00E+00",
                    "module": "B3",
                    "scenario": null
                },
                {
                    "value": "0,00E+00",
                    "module": "B4",
                    "scenario": null
                },
                {
                    "value": "0,00E+00",
                    "module": "C1",
                    "scenario": null
                },
                {
                    "value": "4,97E-03",
                    "module": "C2",
                    "scenario": null
                },
                {
                    "value": "1,49E-02",
                    "module": "C3",
                    "scenario": null
                },
                {
                    "value": "4,38E-03",
                    "module": "C4",
                    "scenario": null
                },
                {
                    "value": "-9,58E-02",
                    "module": "D",
                    "scenario": null
                }
            ]
        },
        {
            "parameter": "GWP-IOBC",
            "values": [
                {
                    "value": "7,27E+01",
                    "module": "A1-A3",
                    "scenario": null
                },
                {
                    "value": "1,62E+00",
                    "module": "A4",
                    "scenario": null
                },
                {
                    "value": "3,85E-01",
                    "module": "A5",
                    "scenario": null
                },
                {
                    "value": "0,00E+00",
                    "module": "B2",
                    "scenario": null
                },
                {
                    "value": "0,00E+00",
                    "module": "B3",
                    "scenario": null
                },
                {
                    "value": "0,00E+00",
                    "module": "B4",
                    "scenario": null
                },
                {
                    "value": "0,00E+00",
                    "module": "C1",
                    "scenario": null
                },
                {
                    "value": "3,71E-01",
                    "module": "C2",
                    "scenario": null
                },
                {
                    "value": "1,55E+00",
                    "module": "C3",
                    "scenario": null
                },
                {
                    "value": "1,90E-01",
                    "module": "C4",
                    "scenario": null
                },
                {
                    "value": "-1,17E+01",
                    "module": "D",
                    "scenario": null
                }
            ]
        }
    ],
    "additional_environmental_impact": [
        {
            "parameter": "PM",
            "values": [
                {
                    "value": "6,57E-06",
                    "module": "A1-A3",
                    "scenario": null
                },
                {
                    "value": "1,42E-07",
                    "module": "A4",
                    "scenario": null
                },
                {
                    "value": "3,67E-08",
                    "module": "A5",
                    "scenario": null
                },
                {
                    "value": "0,00E+00",
                    "module": "B2",
                    "scenario": null
                },
                {
                    "value": "0,00E+00",
                    "module": "B3",
                    "scenario": null
                },
                {
                    "value": "0,00E+00",
                    "module": "B4",
                    "scenario": null
                },
                {
                    "value": "0,00E+00",
                    "module": "C1",
                    "scenario": null
                },
                {
                    "value": "2,67E-08",
                    "module": "C2",
                    "scenario": null
                },
                {
                    "value": "7,74E-08",
                    "module": "C3",
                    "scenario": null
                },
                {
                    "value": "1,97E-08",
                    "module": "C4",
                    "scenario": null
                },
                {
                    "value": "-9,21E-07",
                    "module": "D",
                    "scenario": null
                }
            ]
        },
        {
            "parameter": "ETP-fw",
            "values": [
                {
                    "value": "3,42E+03",
                    "module": "A1-A3",
                    "scenario": null
                },
                {
                    "value": "1,84E+01",
                    "module": "A4",
                    "scenario": null
                },
                {
                    "value": "5,01E+00",
                    "module": "A5",
                    "scenario": null
                },
                {
                    "value": "0,00E+00",
                    "module": "B2",
                    "scenario": null
                },
                {
                    "value": "0,00E+00",
                    "module": "B3",
                    "scenario": null
                },
                {
                    "value": "0,00E+00",
                    "module": "B4",
                    "scenario": null
                },
                {
                    "value": "0,00E+00",
                    "module": "C1",
                    "scenario": null
                },
                {
                    "value": "4,12E+00",
                    "module": "C2",
                    "scenario": null
                },
                {
                    "value": "3,42E+01",
                    "module": "C3",
                    "scenario": null
                },
                {
                    "value": "2,56E+00",
                    "module": "C4",
                    "scenario": null
                },
                {
                    "value": "-4,61E+02",
                    "module": "D",
                    "scenario": null
                }
            ]
        },
        {
            "parameter": "HTP-c",
            "values": [
                {
                    "value": "5,19E-07",
                    "module": "A1-A3",
                    "scenario": null
                },
                {
                    "value": "0,00E+00",
                    "module": "A4",
                    "scenario": null
                },
                {
                    "value": "5,52E-10",
                    "module": "A5",
                    "scenario": null
                },
                {
                    "value": "0,00E+00",
                    "module": "B2",
                    "scenario": null
                },
                {
                    "value": "0,00E+00",
                    "module": "B3",
                    "scenario": null
                },
                {
                    "value": "0,00E+00",
                    "module": "B4",
                    "scenario": null
                },
                {
                    "value": "0,00E+00",
                    "module": "C1",
                    "scenario": null
                },
                {
                    "value": "0,00E+00",
                    "module": "C2",
                    "scenario": null
                },
                {
                    "value": "2,44E-09",
                    "module": "C3",
                    "scenario": null
                },
                {
                    "value": "1,02E-10",
                    "module": "C4",
                    "scenario": null
                },
                {
                    "value": "-3,65E-08",
                    "module": "D",
                    "scenario": null
                }
            ]
        },
        {
            "parameter": "HTP-nc",
            "values": [
                {
                    "value": "2,45E-06",
                    "module": "A1-A3",
                    "scenario": null
                },
                {
                    "value": "1,78E-08",
                    "module": "A4",
                    "scenario": null
                },
                {
                    "value": "2,65E-08",
                    "module": "A5",
                    "scenario": null
                },
                {
                    "value": "0,00E+00",
                    "module": "B2",
                    "scenario": null
                },
                {
                    "value": "0,00E+00",
                    "module": "B3",
                    "scenario": null
                },
                {
                    "value": "0,00E+00",
                    "module": "B4",
                    "scenario": null
                },
                {
                    "value": "0,00E+00",
                    "module": "C1",
                    "scenario": null
                },
                {
                    "value": "4,45E-09",
                    "module": "C2",
                    "scenario": null
                },
                {
                    "value": "2,92E-08",
                    "module": "C3",
                    "scenario": null
                },
                {
                    "value": "3,00E-09",
                    "module": "C4",
                    "scenario": null
                },
                {
                    "value": "7,29E-07",
                    "module": "D",
                    "scenario": null
                }
            ]
        },
        {
            "parameter": "SQP",
            "values": [
                {
                    "value": "4,40E+03",
                    "module": "A1-A3",
                    "scenario": null
                },
                {
                    "value": "2,89E+01",
                    "module": "A4",
                    "scenario": null
                },
                {
                    "value": "2,55E+00",
                    "module": "A5",
                    "scenario": null
                },
                {
                    "value": "0,00E+00",
                    "module": "B2",
                    "scenario": null
                },
                {
                    "value": "0,00E+00",
                    "module": "B3",
                    "scenario": null
                },
                {
                    "value": "0,00E+00",
                    "module": "B4",
                    "scenario": null
                },
                {
                    "value": "0,00E+00",
                    "module": "C1",
                    "scenario": null
                },
                {
                    "value": "3,86E+00",
                    "module": "C2",
                    "scenario": null
                },
                {
                    "value": "2,34E+00",
                    "module": "C3",
                    "scenario": null
                },
                {
                    "value": "7,92E+00",
                    "module": "C4",
                    "scenario": null
                },
                {
                    "value": "-6,34E+01",
                    "module": "D",
                    "scenario": null
                }
            ]
        },
        {
            "parameter": "IRP",
            "values": [
                {
                    "value": "2,60E+01",
                    "module": "A1-A3",
                    "scenario": null
                },
                {
                    "value": "1,10E-01",
                    "module": "A4",
                    "scenario": null
                },
                {
                    "value": "1,60E-02",
                    "module": "A5",
                    "scenario": null
                },
                {
                    "value": "0,00E+00",
                    "module": "B2",
                    "scenario": null
                },
                {
                    "value": "0,00E+00",
                    "module": "B3",
                    "scenario": null
                },
                {
                    "value": "0,00E+00",
                    "module": "B4",
                    "scenario": null
                },
                {
                    "value": "0,00E+00",
                    "module": "C1",
                    "scenario": null
                },
                {
                    "value": "2,44E-02",
                    "module": "C2",
                    "scenario": null
                },
                {
                    "value": "2,73E-02",
                    "module": "C3",
                    "scenario": null
                },
                {
                    "value": "1,46E-02",
                    "module": "C4",
                    "scenario": null
                },
                {
                    "value": "-2,95E-02",
                    "module": "D",
                    "scenario": null
                }
            ]
        }
    ],
    "resource_use": [
        {
            "parameter": "PERE",
            "values": [
                {
                    "value": "7,37E+02",
                    "module": "A1-A3",
                    "scenario": null
                },
                {
                    "value": "3,17E-01",
                    "module": "A4",
                    "scenario": null
                },
                {
                    "value": "9,09E-02",
                    "module": "A5",
                    "scenario": null
                },
                {
                    "value": "0,00E+00",
                    "module": "B2",
                    "scenario": null
                },
                {
                    "value": "0,00E+00",
                    "module": "B3",
                    "scenario": null
                },
                {
                    "value": "0,00E+00",
                    "module": "B4",
                    "scenario": null
                },
                {
                    "value": "0,00E+00",
                    "module": "C1",
                    "scenario": null
                },
                {
                    "value": "7,89E-02",
                    "module": "C2",
                    "scenario": null
                },
                {
                    "value": "9,74E-01",
                    "module": "C3",
                    "scenario": null
                },
                {
                    "value": "8,69E-02",
                    "module": "C4",
                    "scenario": null
                },
                {
                    "value": "-5,93E+01",
                    "module": "D",
                    "scenario": null
                }
            ]
        },
        {
            "parameter": "PERM",
            "values": [
                {
                    "value": "3,30E+02",
                    "module": "A1-A3",
                    "scenario": null
                },
                {
                    "value": "0,00E+00",
                    "module": "A4",
                    "scenario": null
                },
                {
                    "value": "-1,91E+02",
                    "module": "A5",
                    "scenario": null
                },
                {
                    "value": "0,00E+00",
                    "module": "B2",
                    "scenario": null
                },
                {
                    "value": "0,00E+00",
                    "module": "B3",
                    "scenario": null
                },
                {
                    "value": "0,00E+00",
                    "module": "B4",
                    "scenario": null
                },
                {
                    "value": "0,00E+00",
                    "module": "C1",
                    "scenario": null
                },
                {
                    "value": "0,00E+00",
                    "module": "C2",
                    "scenario": null
                },
                {
                    "value": "-1,39E+02",
                    "module": "C3",
                    "scenario": null
                },
                {
                    "value": "0,00E+00",
                    "module": "C4",
                    "scenario": null
                },
                {
                    "value": "0,00E+00",
                    "module": "D",
                    "scenario": null
                }
            ]
        },
        {
            "parameter": "PERT",
            "values": [
                {
                    "value": "1,07E+03",
                    "module": "A1-A3",
                    "scenario": null
                },
                {
                    "value": "3,17E-01",
                    "module": "A4",
                    "scenario": null
                },
                {
                    "value": "-1,91E+02",
                    "module": "A5",
                    "scenario": null
                },
                {
                    "value": "0,00E+00",
                    "module": "B2",
                    "scenario": null
                },
                {
                    "value": "0,00E+00",
                    "module": "B3",
                    "scenario": null
                },
                {
                    "value": "0,00E+00",
                    "module": "B4",
                    "scenario": null
                },
                {
                    "value": "0,00E+00",
                    "module": "C1",
                    "scenario": null
                },
                {
                    "value": "7,89E-02",
                    "module": "C2",
                    "scenario": null
                },
                {
                    "value": "-1,38E+02",
                    "module": "C3",
                    "scenario": null
                },
                {
                    "value": "8,69E-02",
                    "module": "C4",
                    "scenario": null
                },
                {
                    "value": "-5,93E+01",
                    "module": "D",
                    "scenario": null
                }
            ]
        },
        {
            "parameter": "PENRE",
            "values": [
                {
                    "value": "1,44E+03",
                    "module": "A1-A3",
                    "scenario": null
                },
                {
                    "value": "2,52E+01",
                    "module": "A4",
                    "scenario": null
                },
                {
                    "value": "4,41E+00",
                    "module": "A5",
                    "scenario": null
                },
                {
                    "value": "0,00E+00",
                    "module": "B2",
                    "scenario": null
                },
                {
                    "value": "0,00E+00",
                    "module": "B3",
                    "scenario": null
                },
                {
                    "value": "0,00E+00",
                    "module": "B4",
                    "scenario": null
                },
                {
                    "value": "0,00E+00",
                    "module": "C1",
                    "scenario": null
                },
                {
                    "value": "5,59E+00",
                    "module": "C2",
                    "scenario": null
                },
                {
                    "value": "6,92E+00",
                    "module": "C3",
                    "scenario": null
                },
                {
                    "value": "3,58E+00",
                    "module": "C4",
                    "scenario": null
                },
                {
                    "value": "-7,11E+01",
                    "module": "D",
                    "scenario": null
                }
            ]
        },
        {
            "parameter": "PENRM",
            "values": [
                {
                    "value": "1,01E+01",
                    "module": "A1-A3",
                    "scenario": null
                },
                {
                    "value": "0,00E+00",
                    "module": "A4",
                    "scenario": null
                },
                {
                    "value": "-8,07E+00",
                    "module": "A5",
                    "scenario": null
                },
                {
                    "value": "0,00E+00",
                    "module": "B2",
                    "scenario": null
                },
                {
                    "value": "0,00E+00",
                    "module": "B3",
                    "scenario": null
                },
                {
                    "value": "0,00E+00",
                    "module": "B4",
                    "scenario": null
                },
                {
                    "value": "0,00E+00",
                    "module": "C1",
                    "scenario": null
                },
                {
                    "value": "0,00E+00",
                    "module": "C2",
                    "scenario": null
                },
                {
                    "value": "0,00E+00",
                    "module": "C3",
                    "scenario": null
                },
                {
                    "value": "0,00E+00",
                    "module": "C4",
                    "scenario": null
                },
                {
                    "value": "0,00E+00",
                    "module": "D",
                    "scenario": null
                }
            ]
        },
        {
            "parameter": "PENRT",
            "values": [
                {
                    "value": "1,45E+03",
                    "module": "A1-A3",
                    "scenario": null
                },
                {
                    "value": "2,52E+01",
                    "module": "A4",
                    "scenario": null
                },
                {
                    "value": "-3,66E+00",
                    "module": "A5",
                    "scenario": null
                },
                {
                    "value": "0,00E+00",
                    "module": "B2",
                    "scenario": null
                },
                {
                    "value": "0,00E+00",
                    "module": "B3",
                    "scenario": null
                },
                {
                    "value": "0,00E+00",
                    "module": "B4",
                    "scenario": null
                },
                {
                    "value": "0,00E+00",
                    "module": "C1",
                    "scenario": null
                },
                {
                    "value": "5,59E+00",
                    "module": "C2",
                    "scenario": null
                },
                {
                    "value": "6,92E+00",
                    "module": "C3",
                    "scenario": null
                },
                {
                    "value": "3,58E+00",
                    "module": "C4",
                    "scenario": null
                },
                {
                    "value": "-7,11E+01",
                    "module": "D",
                    "scenario": null
                }
            ]
        },
        {
            "parameter": "SM",
            "values": [
                {
                    "value": "8,52E-02",
                    "module": "A1-A3",
                    "scenario": null
                },
                {
                    "value": "0,00E+00",
                    "module": "A4",
                    "scenario": null
                },
                {
                    "value": "0,00E+00",
                    "module": "A5",
                    "scenario": null
                },
                {
                    "value": "0,00E+00",
                    "module": "B2",
                    "scenario": null
                },
                {
                    "value": "0,00E+00",
                    "module": "B3",
                    "scenario": null
                },
                {
                    "value": "0,00E+00",
                    "module": "B4",
                    "scenario": null
                },
                {
                    "value": "0,00E+00",
                    "module": "C1",
                    "scenario": null
                },
                {
                    "value": "0,00E+00",
                    "module": "C2",
                    "scenario": null
                },
                {
                    "value": "0,00E+00",
                    "module": "C3",
                    "scenario": null
                },
                {
                    "value": "0,00E+00",
                    "module": "C4",
                    "scenario": null
                },
                {
                    "value": "0,00E+00",
                    "module": "D",
                    "scenario": null
                }
            ]
        },
        {
            "parameter": "RSF",
            "values": [
                {
                    "value": "2,19E+00",
                    "module": "A1-A3",
                    "scenario": null
                },
                {
                    "value": "1,11E-02",
                    "module": "A4",
                    "scenario": null
                },
                {
                    "value": "2,65E-03",
                    "module": "A5",
                    "scenario": null
                },
                {
                    "value": "0,00E+00",
                    "module": "B2",
                    "scenario": null
                },
                {
                    "value": "0,00E+00",
                    "module": "B3",
                    "scenario": null
                },
                {
                    "value": "0,00E+00",
                    "module": "B4",
                    "scenario": null
                },
                {
                    "value": "0,00E+00",
                    "module": "C1",
                    "scenario": null
                },
                {
                    "value": "2,82E-03",
                    "module": "C2",
                    "scenario": null
                },
                {
                    "value": "2,14E-02",
                    "module": "C3",
                    "scenario": null
                },
                {
                    "value": "2,09E-03",
                    "module": "C4",
                    "scenario": null
                },
                {
                    "value": "2,58E-01",
                    "module": "D",
                    "scenario": null
                }
            ]
        },
        {
            "parameter": "NRSF",
            "values": [
                {
                    "value": "4,90E+01",
                    "module": "A1-A3",
                    "scenario": null
                },
                {
                    "value": "3,71E-02",
                    "module": "A4",
                    "scenario": null
                },
                {
                    "value": "2,98E-02",
                    "module": "A5",
                    "scenario": null
                },
                {
                    "value": "0,00E+00",
                    "module": "B2",
                    "scenario": null
                },
                {
                    "value": "0,00E+00",
                    "module": "B3",
                    "scenario": null
                },
                {
                    "value": "0,00E+00",
                    "module": "B4",
                    "scenario": null
                },
                {
                    "value": "0,00E+00",
                    "module": "C1",
                    "scenario": null
                },
                {
                    "value": "1,01E-02",
                    "module": "C2",
                    "scenario": null
                },
                {
                    "value": "0,00E+00",
                    "module": "C3",
                    "scenario": null
                },
                {
                    "value": "1,15E-01",
                    "module": "C4",
                    "scenario": null
                },
                {
                    "value": "4,57E+00",
                    "module": "D",
                    "scenario": null
                }
            ]
        },
        {
            "parameter": "FW",
            "values": [
                {
                    "value": "1,37E+00",
                    "module": "A1-A3",
                    "scenario": null
                },
                {
                    "value": "2,87E-03",
                    "module": "A4",
                    "scenario": null
                },
                {
                    "value": "3,20E-03",
                    "module": "A5",
                    "scenario": null
                },
                {
                    "value": "0,00E+00",
                    "module": "B2",
                    "scenario": null
                },
                {
                    "value": "0,00E+00",
                    "module": "B3",
                    "scenario": null
                },
                {
                    "value": "0,00E+00",
                    "module": "B4",
                    "scenario": null
                },
                {
                    "value": "0,00E+00",
                    "module": "C1",
                    "scenario": null
                },
                {
                    "value": "5,89E-04",
                    "module": "C2",
                    "scenario": null
                },
                {
                    "value": "7,67E-03",
                    "module": "C3",
                    "scenario": null
                },
                {
                    "value": "3,41E-03",
                    "module": "C4",
                    "scenario": null
                },
                {
                    "value": "-8,09E-02",
                    "module": "D",
                    "scenario": null
                }
            ]
        }
    ],
    "end_of_life_waste": [
        {
            "parameter": "HWD",
            "values": [
                {
                    "value": "3,65E-01",
                    "module": "A1-A3",
                    "scenario": null
                },
                {
                    "value": "1,38E-03",
                    "module": "A4",
                    "scenario": null
                },
                {
                    "value": "0,00E+00",
                    "module": "A5",
                    "scenario": null
                },
                {
                    "value": "0,00E+00",
                    "module": "B2",
                    "scenario": null
                },
                {
                    "value": "0,00E+00",
                    "module": "B3",
                    "scenario": null
                },
                {
                    "value": "0,00E+00",
                    "module": "B4",
                    "scenario": null
                },
                {
                    "value": "0,00E+00",
                    "module": "C1",
                    "scenario": null
                },
                {
                    "value": "2,85E-04",
                    "module": "C2",
                    "scenario": null
                },
                {
                    "value": "0,00E+00",
                    "module": "C3",
                    "scenario": null
                },
                {
                    "value": "1,32E+01",
                    "module": "C4",
                    "scenario": null
                },
                {
                    "value": "-3,89E-02",
                    "module": "D",
                    "scenario": null
                }
            ]
        },
        {
            "parameter": "NHWD",
            "values": [
                {
                    "value": "3,63E+01",
                    "module": "A1-A3",
                    "scenario": null
                },
                {
                    "value": "2,19E+00",
                    "module": "A4",
                    "scenario": null
                },
                {
                    "value": "1,39E+01",
                    "module": "A5",
                    "scenario": null
                },
                {
                    "value": "0,00E+00",
                    "module": "B2",
                    "scenario": null
                },
                {
                    "value": "0,00E+00",
                    "module": "B3",
                    "scenario": null
                },
                {
                    "value": "0,00E+00",
                    "module": "B4",
                    "scenario": null
                },
                {
                    "value": "0,00E+00",
                    "module": "C1",
                    "scenario": null
                },
                {
                    "value": "2,67E-01",
                    "module": "C2",
                    "scenario": null
                },
                {
                    "value": "6,50E-01",
                    "module": "C3",
                    "scenario": null
                },
                {
                    "value": "2,09E-01",
                    "module": "C4",
                    "scenario": null
                },
                {
                    "value": "-3,24E+00",
                    "module": "D",
                    "scenario": null
                }
            ]
        },
        {
            "parameter": "RWD",
            "values": [
                {
                    "value": "1,25E-02",
                    "module": "A1-A3",
                    "scenario": null
                },
                {
                    "value": "1,72E-04",
                    "module": "A4",
                    "scenario": null
                },
                {
                    "value": "0,00E+00",
                    "module": "A5",
                    "scenario": null
                },
                {
                    "value": "0,00E+00",
                    "module": "B2",
                    "scenario": null
                },
                {
                    "value": "0,00E+00",
                    "module": "B3",
                    "scenario": null
                },
                {
                    "value": "0,00E+00",
                    "module": "B4",
                    "scenario": null
                },
                {
                    "value": "0,00E+00",
                    "module": "C1",
                    "scenario": null
                },
                {
                    "value": "3,81E-05",
                    "module": "C2",
                    "scenario": null
                },
                {
                    "value": "0,00E+00",
                    "module": "C3",
                    "scenario": null
                },
                {
                    "value": "2,07E-05",
                    "module": "C4",
                    "scenario": null
                },
                {
                    "value": "-2,55E-05",
                    "module": "D",
                    "scenario": null
                }
            ]
        }
    ],
    "end_of_life_flow": [
        {
            "parameter": "CRU",
            "values": [
                {
                    "value": "0,00E+00",
                    "module": "A1-A3",
                    "scenario": null
                },
                {
                    "value": "0,00E+00",
                    "module": "A4",
                    "scenario": null
                },
                {
                    "value": "0,00E+00",
                    "module": "A5",
                    "scenario": null
                },
                {
                    "value": "0,00E+00",
                    "module": "B2",
                    "scenario": null
                },
                {
                    "value": "0,00E+00",
                    "module": "B3",
                    "scenario": null
                },
                {
                    "value": "0,00E+00",
                    "module": "B4",
                    "scenario": null
                },
                {
                    "value": "0,00E+00",
                    "module": "C1",
                    "scenario": null
                },
                {
                    "value": "0,00E+00",
                    "module": "C2",
                    "scenario": null
                },
                {
                    "value": "0,00E+00",
                    "module": "C3",
                    "scenario": null
                },
                {
                    "value": "0,00E+00",
                    "module": "C4",
                    "scenario": null
                },
                {
                    "value": "0,00E+00",
                    "module": "D",
                    "scenario": null
                }
            ]
        },
        {
            "parameter": "MFR",
            "values": [
                {
                    "value": "4,63E+00",
                    "module": "A1-A3",
                    "scenario": null
                },
                {
                    "value": "0,00E+00",
                    "module": "A4",
                    "scenario": null
                },
                {
                    "value": "9,73E-02",
                    "module": "A5",
                    "scenario": null
                },
                {
                    "value": "0,00E+00",
                    "module": "B2",
                    "scenario": null
                },
                {
                    "value": "0,00E+00",
                    "module": "B3",
                    "scenario": null
                },
                {
                    "value": "0,00E+00",
                    "module": "B4",
                    "scenario": null
                },
                {
                    "value": "0,00E+00",
                    "module": "C1",
                    "scenario": null
                },
                {
                    "value": "0,00E+00",
                    "module": "C2",
                    "scenario": null
                },
                {
                    "value": "6,76E+00",
                    "module": "C3",
                    "scenario": null
                },
                {
                    "value": "0,00E+00",
                    "module": "C4",
                    "scenario": null
                },
                {
                    "value": "0,00E+00",
                    "module": "D",
                    "scenario": null
                }
            ]
        },
        {
            "parameter": "MER",
            "values": [
                {
                    "value": "1,24E+00",
                    "module": "A1-A3",
                    "scenario": null
                },
                {
                    "value": "0,00E+00",
                    "module": "A4",
                    "scenario": null
                },
                {
                    "value": "1,36E+01",
                    "module": "A5",
                    "scenario": null
                },
                {
                    "value": "0,00E+00",
                    "module": "B2",
                    "scenario": null
                },
                {
                    "value": "0,00E+00",
                    "module": "B3",
                    "scenario": null
                },
                {
                    "value": "0,00E+00",
                    "module": "B4",
                    "scenario": null
                },
                {
                    "value": "0,00E+00",
                    "module": "C1",
                    "scenario": null
                },
                {
                    "value": "0,00E+00",
                    "module": "C2",
                    "scenario": null
                },
                {
                    "value": "3,05E+01",
                    "module": "C3",
                    "scenario": null
                },
                {
                    "value": "0,00E+00",
                    "module": "C4",
                    "scenario": null
                },
                {
                    "value": "0,00E+00",
                    "module": "D",
                    "scenario": null
                }
            ]
        },
        {
            "parameter": "EEE",
            "values": [
                {
                    "value": "8,62E-01",
                    "module": "A1-A3",
                    "scenario": null
                },
                {
                    "value": "0,00E+00",
                    "module": "A4",
                    "scenario": null
                },
                {
                    "value": "9,49E+00",
                    "module": "A5",
                    "scenario": null
                },
                {
                    "value": "0,00E+00",
                    "module": "B2",
                    "scenario": null
                },
                {
                    "value": "0,00E+00",
                    "module": "B3",
                    "scenario": null
                },
                {
                    "value": "0,00E+00",
                    "module": "B4",
                    "scenario": null
                },
                {
                    "value": "0,00E+00",
                    "module": "C1",
                    "scenario": null
                },
                {
                    "value": "0,00E+00",
                    "module": "C2",
                    "scenario": null
                },
                {
                    "value": "7,48E+00",
                    "module": "C3",
                    "scenario": null
                },
                {
                    "value": "0,00E+00",
                    "module": "C4",
                    "scenario": null
                },
                {
                    "value": "0,00E+00",
                    "module": "D",
                    "scenario": null
                }
            ]
        },
        {
            "parameter": "EET",
            "values": [
                {
                    "value": "1,30E+01",
                    "module": "A1-A3",
                    "scenario": null
                },
                {
                    "value": "0,00E+00",
                    "module": "A4",
                    "scenario": null
                },
                {
                    "value": "1,44E+02",
                    "module": "A5",
                    "scenario": null
                },
                {
                    "value": "0,00E+00",
                    "module": "B2",
                    "scenario": null
                },
                {
                    "value": "0,00E+00",
                    "module": "B3",
                    "scenario": null
                },
                {
                    "value": "0,00E+00",
                    "module": "B4",
                    "scenario": null
                },
                {
                    "value": "0,00E+00",
                    "module": "C1",
                    "scenario": null
                },
                {
                    "value": "0,00E+00",
                    "module": "C2",
                    "scenario": null
                },
                {
                    "value": "1,13E+02",
                    "module": "C3",
                    "scenario": null
                },
                {
                    "value": "0,00E+00",
                    "module": "C4",
                    "scenario": null
                },
                {
                    "value": "0,00E+00",
                    "module": "D",
                    "scenario": null
                }
            ]
        }
    ]
}