{
    "product_name": "Protan EX-A 1,5  Roofing Membrane",
    "epd_id": "NEPD-7399-6784-EN",
    "compliance": [
        "EN 15804+A2",
        "ISO 14025",
        "ISO 21930"
    ],
    "producer_name": "Protan AS",
    "environmental_impact": [
        {
            "parameter": "GWP-total",
            "values": [
                {
                    "value": "4,61E+00",
                    "module": "A1-A3",
                    "scenario": null
                },
                {
                    "value": "5,23E-02",
                    "module": "A4",
                    "scenario": null
                },
                {
                    "value": "7,36E-02",
                    "module": "A5",
                    "scenario": null
                },
                {
                    "value": "0,00E+00",
                    "module": "C1",
                    "scenario": null
                },
                {
                    "value": "5,23E-02",
                    "module": "C2",
                    "scenario": null
                },
                {
                    "value": "4,01E+00",
                    "module": "C3",
                    "scenario": null
                },
                {
                    "value": "7,57E-02",
                    "module": "C4",
                    "scenario": null
                },
                {
                    "value": "-1,86E-01",
                    "module": "D",
                    "scenario": null
                }
            ]
        },
        {
            "parameter": "GWP-fossil",
            "values": [
                {
                    "value": "4,59E+00",
                    "module": "A1-A3",
                    "scenario": null
                },
                {
                    "value": "5,23E-02",
                    "module": "A4",
                    "scenario": null
                },
                {
                    "value": "1,70E-02",
                    "module": "A5",
                    "scenario": null
                },
                {
                    "value": "0,00E+00",
                    "module": "C1",
                    "scenario": null
                },
                {
                    "value": "5,23E-02",
                    "module": "C2",
                    "scenario": null
                },
                {
                    "value": "4,01E+00",
                    "module": "C3",
                    "scenario": null
                },
                {
                    "value": "7,57E-02",
                    "module": "C4",
                    "scenario": null
                },
                {
                    "value": "-1,79E-01",
                    "module": "D",
                    "scenario": null
                }
            ]
        },
        {
            "parameter": "GWP-biogenic",
            "values": [
                {
                    "value": "1,54E-02",
                    "module": "A1-A3",
                    "scenario": null
                },
                {
                    "value": "2,24E-05",
                    "module": "A4",
                    "scenario": null
                },
                {
                    "value": "5,65E-02",
                    "module": "A5",
                    "scenario": null
                },
                {
                    "value": "0,00E+00",
                    "module": "C1",
                    "scenario": null
                },
                {
                    "value": "2,24E-05",
                    "module": "C2",
                    "scenario": null
                },
                {
                    "value": "1,63E-03",
                    "module": "C3",
                    "scenario": null
                },
                {
                    "value": "3,66E-05",
                    "module": "C4",
                    "scenario": null
                },
                {
                    "value": "-3,71E-04",
                    "module": "D",
                    "scenario": null
                }
            ]
        },
        {
            "parameter": "GWP-luluc",
            "values": [
                {
                    "value": "2,88E-03",
                    "module": "A1-A3",
                    "scenario": null
                },
                {
                    "value": "1,59E-05",
                    "module": "A4",
                    "scenario": null
                },
                {
                    "value": "6,73E-05",
                    "module": "A5",
                    "scenario": null
                },
                {
                    "value": "0,00E+00",
                    "module": "C1",
                    "scenario": null
                },
                {
                    "value": "1,59E-05",
                    "module": "C2",
                    "scenario": null
                },
                {
                    "value": "3,13E-04",
                    "module": "C3",
                    "scenario": null
                },
                {
                    "value": "9,23E-06",
                    "module": "C4",
                    "scenario": null
                },
                {
                    "value": "-6,18E-03",
                    "module": "D",
                    "scenario": null
                }
            ]
        },
        {
            "parameter": "ODP",
            "values": [
                {
                    "value": "1,13E-06",
                    "module": "A1-A3",
                    "scenario": null
                },
                {
                    "value": "1,26E-08",
                    "module": "A4",
                    "scenario": null
                },
                {
                    "value": "1,24E-09",
                    "module": "A5",
                    "scenario": null
                },
                {
                    "value": "0,00E+00",
                    "module": "C1",
                    "scenario": null
                },
                {
                    "value": "1,26E-08",
                    "module": "C2",
                    "scenario": null
                },
                {
                    "value": "1,32E-07",
                    "module": "C3",
                    "scenario": null
                },
                {
                    "value": "4,87E-09",
                    "module": "C4",
                    "scenario": null
                },
                {
                    "value": "-1,31E-02",
                    "module": "D",
                    "scenario": null
                }
            ]
        },
        {
            "parameter": "AP",
            "values": [
                {
                    "value": "2,49E-02",
                    "module": "A1-A3",
                    "scenario": null
                },
                {
                    "value": "1,68E-04",
                    "module": "A4",
                    "scenario": null
                },
                {
                    "value": "1,31E-04",
                    "module": "A5",
                    "scenario": null
                },
                {
                    "value": "0,00E+00",
                    "module": "C1",
                    "scenario": null
                },
                {
                    "value": "1,68E-04",
                    "module": "C2",
                    "scenario": null
                },
                {
                    "value": "2,32E-03",
                    "module": "C3",
                    "scenario": null
                },
                {
                    "value": "2,09E-04",
                    "module": "C4",
                    "scenario": null
                },
                {
                    "value": "-1,48E-03",
                    "module": "D",
                    "scenario": null
                }
            ]
        },
        {
            "parameter": "POCP",
            "values": [
                {
                    "value": "1,82E-02",
                    "module": "A1-A3",
                    "scenario": null
                },
                {
                    "value": "1,61E-04",
                    "module": "A4",
                    "scenario": null
                },
                {
                    "value": "5,33E-05",
                    "module": "A5",
                    "scenario": null
                },
                {
                    "value": "0,00E+00",
                    "module": "C1",
                    "scenario": null
                },
                {
                    "value": "1,61E-04",
                    "module": "C2",
                    "scenario": null
                },
                {
                    "value": "1,72E-03",
                    "module": "C3",
                    "scenario": null
                },
                {
                    "value": "1,87E-04",
                    "module": "C4",
                    "scenario": null
                },
                {
                    "value": "-1,44E-03",
                    "module": "D",
                    "scenario": null
                }
            ]
        },
        {
            "parameter": "ADPE",
            "values": [
                {
                    "value": "1,84E-02",
                    "module": "A1-A3",
                    "scenario": null
                },
                {
                    "value": "9,31E-07",
                    "module": "A4",
                    "scenario": null
                },
                {
                    "value": "1,23E-06",
                    "module": "A5",
                    "scenario": null
                },
                {
                    "value": "0,00E+00",
                    "module": "C1",
                    "scenario": null
                },
                {
                    "value": "9,31E-07",
                    "module": "C2",
                    "scenario": null
                },
                {
                    "value": "8,44E-06",
                    "module": "C3",
                    "scenario": null
                },
                {
                    "value": "2,37E-07",
                    "module": "C4",
                    "scenario": null
                },
                {
                    "value": "-1,78E-06",
                    "module": "D",
                    "scenario": null
                }
            ]
        },
        {
            "parameter": "ADPF",
            "values": [
                {
                    "value": "1,11E+02",
                    "module": "A1-A3",
                    "scenario": null
                },
                {
                    "value": "8,49E-01",
                    "module": "A4",
                    "scenario": null
                },
                {
                    "value": "2,31E-01",
                    "module": "A5",
                    "scenario": null
                },
                {
                    "value": "0,00E+00",
                    "module": "C1",
                    "scenario": null
                },
                {
                    "value": "8,49E-01",
                    "module": "C2",
                    "scenario": null
                },
                {
                    "value": "5,27E+00",
                    "module": "C3",
                    "scenario": null
                },
                {
                    "value": "4,66E-01",
                    "module": "C4",
                    "scenario": null
                },
                {
                    "value": "-2,57E+00",
                    "module": "D",
                    "scenario": null
                }
            ]
        },
        {
            "parameter": "WDP",
            "values": [
                {
                    "value": "3,00E+02",
                    "module": "A1-A3",
                    "scenario": null
                },
                {
                    "value": "6,51E-01",
                    "module": "A4",
                    "scenario": null
                },
                {
                    "value": "3,87E+01",
                    "module": "A5",
                    "scenario": null
                },
                {
                    "value": "0,00E+00",
                    "module": "C1",
                    "scenario": null
                },
                {
                    "value": "6,51E-01",
                    "module": "C2",
                    "scenario": null
                },
                {
                    "value": "1,08E+02",
                    "module": "C3",
                    "scenario": null
                },
                {
                    "value": "7,92E+00",
                    "module": "C4",
                    "scenario": null
                },
                {
                    "value": "-3,20E+01",
                    "module": "D",
                    "scenario": null
                }
            ]
        },
        {
            "parameter": "EP-freshwater",
            "values": [
                {
                    "value": "2,34E-04",
                    "module": "A1-A3",
                    "scenario": null
                },
                {
                    "value": "4,16E-07",
                    "module": "A4",
                    "scenario": null
                },
                {
                    "value": "1,18E-06",
                    "module": "A5",
                    "scenario": null
                },
                {
                    "value": "0,00E+00",
                    "module": "C1",
                    "scenario": null
                },
                {
                    "value": "4,16E-07",
                    "module": "C2",
                    "scenario": null
                },
                {
                    "value": "1,18E-05",
                    "module": "C3",
                    "scenario": null
                },
                {
                    "value": "1,08E-06",
                    "module": "C4",
                    "scenario": null
                },
                {
                    "value": "-1,59E-05",
                    "module": "D",
                    "scenario": null
                }
            ]
        },
        {
            "parameter": "EP-marine",
            "values": [
                {
                    "value": "4,25E-03",
                    "module": "A1-A3",
                    "scenario": null
                },
                {
                    "value": "3,68E-05",
                    "module": "A4",
                    "scenario": null
                },
                {
                    "value": "1,55E-05",
                    "module": "A5",
                    "scenario": null
                },
                {
                    "value": "0,00E+00",
                    "module": "C1",
                    "scenario": null
                },
                {
                    "value": "3,68E-05",
                    "module": "C2",
                    "scenario": null
                },
                {
                    "value": "5,66E-04",
                    "module": "C3",
                    "scenario": null
                },
                {
                    "value": "6,03E-05",
                    "module": "C4",
                    "scenario": null
                },
                {
                    "value": "-4,83E-04",
                    "module": "D",
                    "scenario": null
                }
            ]
        },
        {
            "parameter": "EP-terrestrial",
            "values": [
                {
                    "value": "4,92E-02",
                    "module": "A1-A3",
                    "scenario": null
                },
                {
                    "value": "4,11E-04",
                    "module": "A4",
                    "scenario": null
                },
                {
                    "value": "1,98E-04",
                    "module": "A5",
                    "scenario": null
                },
                {
                    "value": "0,00E+00",
                    "module": "C1",
                    "scenario": null
                },
                {
                    "value": "4,11E-04",
                    "module": "C2",
                    "scenario": null
                },
                {
                    "value": "6,07E-03",
                    "module": "C3",
                    "scenario": null
                },
                {
                    "value": "7,00E-04",
                    "module": "C4",
                    "scenario": null
                },
                {
                    "value": "-5,23E-03",
                    "module": "D",
                    "scenario": null
                }
            ]
        },
        {
            "parameter": "GWP-IOBC",
            "values": [
                {
                    "value": "4,55E+00",
                    "module": "A1-A3",
                    "scenario": null
                },
                {
                    "value": "5,23E-02",
                    "module": "A4",
                    "scenario": null
                },
                {
                    "value": "1,75E-02",
                    "module": "A5",
                    "scenario": null
                },
                {
                    "value": "0,00E+00",
                    "module": "C1",
                    "scenario": null
                },
                {
                    "value": "5,23E-02",
                    "module": "C2",
                    "scenario": null
                },
                {
                    "value": "4,02E+00",
                    "module": "C3",
                    "scenario": null
                },
                {
                    "value": "7,92E-02",
                    "module": "C4",
                    "scenario": null
                },
                {
                    "value": "-1,83E-01",
                    "module": "D",
                    "scenario": null
                }
            ]
        }
    ],
    "additional_environmental_impact": [
        {
            "parameter": "PM",
            "values": [
                {
                    "value": "2,11E-07",
                    "module": "A1-A3",
                    "scenario": null
                },
                {
                    "value": "4,80E-09",
                    "module": "A4",
                    "scenario": null
                },
                {
                    "value": "9,65E-10",
                    "module": "A5",
                    "scenario": null
                },
                {
                    "value": "0,00E+00",
                    "module": "C1",
                    "scenario": null
                },
                {
                    "value": "4,80E-09",
                    "module": "C2",
                    "scenario": null
                },
                {
                    "value": "1,51E-08",
                    "module": "C3",
                    "scenario": null
                },
                {
                    "value": "1,93E-09",
                    "module": "C4",
                    "scenario": null
                },
                {
                    "value": "-8,96E-08",
                    "module": "D",
                    "scenario": null
                }
            ]
        },
        {
            "parameter": "ETP-fw",
            "values": [
                {
                    "value": "1,99E+02",
                    "module": "A1-A3",
                    "scenario": null
                },
                {
                    "value": "6,21E-01",
                    "module": "A4",
                    "scenario": null
                },
                {
                    "value": "1,02E+00",
                    "module": "A5",
                    "scenario": null
                },
                {
                    "value": "0,00E+00",
                    "module": "C1",
                    "scenario": null
                },
                {
                    "value": "6,21E-01",
                    "module": "C2",
                    "scenario": null
                },
                {
                    "value": "2,53E+02",
                    "module": "C3",
                    "scenario": null
                },
                {
                    "value": "1,32E+00",
                    "module": "C4",
                    "scenario": null
                },
                {
                    "value": "-1,40E+01",
                    "module": "D",
                    "scenario": null
                }
            ]
        },
        {
            "parameter": "HTP-c",
            "values": [
                {
                    "value": "3,82E-09",
                    "module": "A1-A3",
                    "scenario": null
                },
                {
                    "value": "0,00E+00",
                    "module": "A4",
                    "scenario": null
                },
                {
                    "value": "4,80E-11",
                    "module": "A5",
                    "scenario": null
                },
                {
                    "value": "0,00E+00",
                    "module": "C1",
                    "scenario": null
                },
                {
                    "value": "0,00E+00",
                    "module": "C2",
                    "scenario": null
                },
                {
                    "value": "5,62E-10",
                    "module": "C3",
                    "scenario": null
                },
                {
                    "value": "6,90E-11",
                    "module": "C4",
                    "scenario": null
                },
                {
                    "value": "-2,56E-10",
                    "module": "D",
                    "scenario": null
                }
            ]
        },
        {
            "parameter": "HTP-nc",
            "values": [
                {
                    "value": "1,11E-07",
                    "module": "A1-A3",
                    "scenario": null
                },
                {
                    "value": "6,00E-10",
                    "module": "A4",
                    "scenario": null
                },
                {
                    "value": "1,16E-09",
                    "module": "A5",
                    "scenario": null
                },
                {
                    "value": "0,00E+00",
                    "module": "C1",
                    "scenario": null
                },
                {
                    "value": "6,00E-10",
                    "module": "C2",
                    "scenario": null
                },
                {
                    "value": "5,95E-08",
                    "module": "C3",
                    "scenario": null
                },
                {
                    "value": "2,62E-09",
                    "module": "C4",
                    "scenario": null
                },
                {
                    "value": "-1,34E-08",
                    "module": "D",
                    "scenario": null
                }
            ]
        },
        {
            "parameter": "SQP",
            "values": [
                {
                    "value": "1,42E+01",
                    "module": "A1-A3",
                    "scenario": null
                },
                {
                    "value": "9,73E-01",
                    "module": "A4",
                    "scenario": null
                },
                {
                    "value": "1,18E-01",
                    "module": "A5",
                    "scenario": null
                },
                {
                    "value": "0,00E+00",
                    "module": "C1",
                    "scenario": null
                },
                {
                    "value": "9,73E-01",
                    "module": "C2",
                    "scenario": null
                },
                {
                    "value": "1,92E+00",
                    "module": "C3",
                    "scenario": null
                },
                {
                    "value": "1,52E+00",
                    "module": "C4",
                    "scenario": null
                },
                {
                    "value": "-1,72E+01",
                    "module": "D",
                    "scenario": null
                }
            ]
        },
        {
            "parameter": "IRP",
            "values": [
                {
                    "value": "1,88E-01",
                    "module": "A1-A3",
                    "scenario": null
                },
                {
                    "value": "3,71E-03",
                    "module": "A4",
                    "scenario": null
                },
                {
                    "value": "4,07E-03",
                    "module": "A5",
                    "scenario": null
                },
                {
                    "value": "0,00E+00",
                    "module": "C1",
                    "scenario": null
                },
                {
                    "value": "3,71E-03",
                    "module": "C2",
                    "scenario": null
                },
                {
                    "value": "2,56E-02",
                    "module": "C3",
                    "scenario": null
                },
                {
                    "value": "2,48E-03",
                    "module": "C4",
                    "scenario": null
                },
                {
                    "value": "-1,64E-02",
                    "module": "D",
                    "scenario": null
                }
            ]
        }
    ],
    "resource_use": [
        {
            "parameter": "PERE",
            "values": [
                {
                    "value": "8,87E+00",
                    "module": "A1-A3",
                    "scenario": null
                },
                {
                    "value": "1,07E-02",
                    "module": "A4",
                    "scenario": null
                },
                {
                    "value": "2,88E+00",
                    "module": "A5",
                    "scenario": null
                },
                {
                    "value": "0,00E+00",
                    "module": "C1",
                    "scenario": null
                },
                {
                    "value": "1,07E-02",
                    "module": "C2",
                    "scenario": null
                },
                {
                    "value": "6,73E-01",
                    "module": "C3",
                    "scenario": null
                },
                {
                    "value": "4,18E-02",
                    "module": "C4",
                    "scenario": null
                },
                {
                    "value": "-1,59E+01",
                    "module": "D",
                    "scenario": null
                }
            ]
        },
        {
            "parameter": "PERM",
            "values": [
                {
                    "value": "0,00E+00",
                    "module": "A1-A3",
                    "scenario": null
                },
                {
                    "value": "0,00E+00",
                    "module": "A4",
                    "scenario": null
                },
                {
                    "value": "-4,62E-01",
                    "module": "A5",
                    "scenario": null
                },
                {
                    "value": "0,00E+00",
                    "module": "C1",
                    "scenario": null
                },
                {
                    "value": "0,00E+00",
                    "module": "C2",
                    "scenario": null
                },
                {
                    "value": "0,00E+00",
                    "module": "C3",
                    "scenario": null
                },
                {
                    "value": "0,00E+00",
                    "module": "C4",
                    "scenario": null
                },
                {
                    "value": "0,00E+00",
                    "module": "D",
                    "scenario": null
                }
            ]
        },
        {
            "parameter": "PERT",
            "values": [
                {
                    "value": "8,87E+00",
                    "module": "A1-A3",
                    "scenario": null
                },
                {
                    "value": "1,07E-02",
                    "module": "A4",
                    "scenario": null
                },
                {
                    "value": "2,42E+00",
                    "module": "A5",
                    "scenario": null
                },
                {
                    "value": "0,00E+00",
                    "module": "C1",
                    "scenario": null
                },
                {
                    "value": "1,07E-02",
                    "module": "C2",
                    "scenario": null
                },
                {
                    "value": "6,73E-01",
                    "module": "C3",
                    "scenario": null
                },
                {
                    "value": "4,18E-02",
                    "module": "C4",
                    "scenario": null
                },
                {
                    "value": "-1,59E+01",
                    "module": "D",
                    "scenario": null
                }
            ]
        },
        {
            "parameter": "PENRE",
            "values": [
                {
                    "value": "7,18E+01",
                    "module": "A1-A3",
                    "scenario": null
                },
                {
                    "value": "8,49E-01",
                    "module": "A4",
                    "scenario": null
                },
                {
                    "value": "2,31E-01",
                    "module": "A5",
                    "scenario": null
                },
                {
                    "value": "0,00E+00",
                    "module": "C1",
                    "scenario": null
                },
                {
                    "value": "8,49E-01",
                    "module": "C2",
                    "scenario": null
                },
                {
                    "value": "5,27E+00",
                    "module": "C3",
                    "scenario": null
                },
                {
                    "value": "4,66E-01",
                    "module": "C4",
                    "scenario": null
                },
                {
                    "value": "-2,57E+00",
                    "module": "D",
                    "scenario": null
                }
            ]
        },
        {
            "parameter": "PENRM",
            "values": [
                {
                    "value": "4,31E+01",
                    "module": "A1-A3",
                    "scenario": null
                },
                {
                    "value": "0,00E+00",
                    "module": "A4",
                    "scenario": null
                },
                {
                    "value": "-4,25E-02",
                    "module": "A5",
                    "scenario": null
                },
                {
                    "value": "0,00E+00",
                    "module": "C1",
                    "scenario": null
                },
                {
                    "value": "0,00E+00",
                    "module": "C2",
                    "scenario": null
                },
                {
                    "value": "0,00E+00",
                    "module": "C3",
                    "scenario": null
                },
                {
                    "value": "0,00E+00",
                    "module": "C4",
                    "scenario": null
                },
                {
                    "value": "0,00E+00",
                    "module": "D",
                    "scenario": null
                }
            ]
        },
        {
            "parameter": "PENRT",
            "values": [
                {
                    "value": "1,15E+02",
                    "module": "A1-A3",
                    "scenario": null
                },
                {
                    "value": "8,49E-01",
                    "module": "A4",
                    "scenario": null
                },
                {
                    "value": "1,89E-01",
                    "module": "A5",
                    "scenario": null
                },
                {
                    "value": "0,00E+00",
                    "module": "C1",
                    "scenario": null
                },
                {
                    "value": "8,49E-01",
                    "module": "C2",
                    "scenario": null
                },
                {
                    "value": "5,27E+00",
                    "module": "C3",
                    "scenario": null
                },
                {
                    "value": "4,66E-01",
                    "module": "C4",
                    "scenario": null
                },
                {
                    "value": "-2,57E+00",
                    "module": "D",
                    "scenario": null
                }
            ]
        },
        {
            "parameter": "SM",
            "values": [
                {
                    "value": "9,97E-02",
                    "module": "A1-A3",
                    "scenario": null
                },
                {
                    "value": "0,00E+00",
                    "module": "A4",
                    "scenario": null
                },
                {
                    "value": "0,00E+00",
                    "module": "A5",
                    "scenario": null
                },
                {
                    "value": "0,00E+00",
                    "module": "C1",
                    "scenario": null
                },
                {
                    "value": "0,00E+00",
                    "module": "C2",
                    "scenario": null
                },
                {
                    "value": "0,00E+00",
                    "module": "C3",
                    "scenario": null
                },
                {
                    "value": "0,00E+00",
                    "module": "C4",
                    "scenario": null
                },
                {
                    "value": "0,00E+00",
                    "module": "D",
                    "scenario": null
                }
            ]
        },
        {
            "parameter": "RSF",
            "values": [
                {
                    "value": "2,36E-01",
                    "module": "A1-A3",
                    "scenario": null
                },
                {
                    "value": "3,74E-04",
                    "module": "A4",
                    "scenario": null
                },
                {
                    "value": "2,26E-03",
                    "module": "A5",
                    "scenario": null
                },
                {
                    "value": "0,00E+00",
                    "module": "C1",
                    "scenario": null
                },
                {
                    "value": "3,74E-04",
                    "module": "C2",
                    "scenario": null
                },
                {
                    "value": "1,22E-02",
                    "module": "C3",
                    "scenario": null
                },
                {
                    "value": "1,03E-03",
                    "module": "C4",
                    "scenario": null
                },
                {
                    "value": "-2,78E-03",
                    "module": "D",
                    "scenario": null
                }
            ]
        },
        {
            "parameter": "NRSF",
            "values": [
                {
                    "value": "5,11E-02",
                    "module": "A1-A3",
                    "scenario": null
                },
                {
                    "value": "1,25E-03",
                    "module": "A4",
                    "scenario": null
                },
                {
                    "value": "5,66E-03",
                    "module": "A5",
                    "scenario": null
                },
                {
                    "value": "0,00E+00",
                    "module": "C1",
                    "scenario": null
                },
                {
                    "value": "1,25E-03",
                    "module": "C2",
                    "scenario": null
                },
                {
                    "value": "0,00E+00",
                    "module": "C3",
                    "scenario": null
                },
                {
                    "value": "6,82E-03",
                    "module": "C4",
                    "scenario": null
                },
                {
                    "value": "-9,40E-01",
                    "module": "D",
                    "scenario": null
                }
            ]
        },
        {
            "parameter": "FW",
            "values": [
                {
                    "value": "1,02E-01",
                    "module": "A1-A3",
                    "scenario": null
                },
                {
                    "value": "9,66E-05",
                    "module": "A4",
                    "scenario": null
                },
                {
                    "value": "2,15E-02",
                    "module": "A5",
                    "scenario": null
                },
                {
                    "value": "0,00E+00",
                    "module": "C1",
                    "scenario": null
                },
                {
                    "value": "9,66E-05",
                    "module": "C2",
                    "scenario": null
                },
                {
                    "value": "1,26E-01",
                    "module": "C3",
                    "scenario": null
                },
                {
                    "value": "4,33E-04",
                    "module": "C4",
                    "scenario": null
                },
                {
                    "value": "-1,91E-02",
                    "module": "D",
                    "scenario": null
                }
            ]
        }
    ],
    "end_of_life_waste": [
        {
            "parameter": "HWD",
            "values": [
                {
                    "value": "1,04E-02",
                    "module": "A1-A3",
                    "scenario": null
                },
                {
                    "value": "4,64E-05",
                    "module": "A4",
                    "scenario": null
                },
                {
                    "value": "1,43E-04",
                    "module": "A5",
                    "scenario": null
                },
                {
                    "value": "0,00E+00",
                    "module": "C1",
                    "scenario": null
                },
                {
                    "value": "4,64E-05",
                    "module": "C2",
                    "scenario": null
                },
                {
                    "value": "0,00E+00",
                    "module": "C3",
                    "scenario": null
                },
                {
                    "value": "2,87E-02",
                    "module": "C4",
                    "scenario": null
                },
                {
                    "value": "-1,21E-04",
                    "module": "D",
                    "scenario": null
                }
            ]
        },
        {
            "parameter": "NHWD",
            "values": [
                {
                    "value": "5,17E-01",
                    "module": "A1-A3",
                    "scenario": null
                },
                {
                    "value": "7,38E-02",
                    "module": "A4",
                    "scenario": null
                },
                {
                    "value": "5,21E-02",
                    "module": "A5",
                    "scenario": null
                },
                {
                    "value": "0,00E+00",
                    "module": "C1",
                    "scenario": null
                },
                {
                    "value": "7,38E-02",
                    "module": "C2",
                    "scenario": null
                },
                {
                    "value": "0,00E+00",
                    "module": "C3",
                    "scenario": null
                },
                {
                    "value": "2,90E-01",
                    "module": "C4",
                    "scenario": null
                },
                {
                    "value": "-6,06E-02",
                    "module": "D",
                    "scenario": null
                }
            ]
        },
        {
            "parameter": "RWD",
            "values": [
                {
                    "value": "1,71E-04",
                    "module": "A1-A3",
                    "scenario": null
                },
                {
                    "value": "5,80E-06",
                    "module": "A4",
                    "scenario": null
                },
                {
                    "value": "1,99E-06",
                    "module": "A5",
                    "scenario": null
                },
                {
                    "value": "0,00E+00",
                    "module": "C1",
                    "scenario": null
                },
                {
                    "value": "5,80E-06",
                    "module": "C2",
                    "scenario": null
                },
                {
                    "value": "0,00E+00",
                    "module": "C3",
                    "scenario": null
                },
                {
                    "value": "1,08E-06",
                    "module": "C4",
                    "scenario": null
                },
                {
                    "value": "-1,34E-05",
                    "module": "D",
                    "scenario": null
                }
            ]
        }
    ],
    "end_of_life_flow": [
        {
            "parameter": "CRU",
            "values": [
                {
                    "value": "0,00E+00",
                    "module": "A1-A3",
                    "scenario": null
                },
                {
                    "value": "0,00E+00",
                    "module": "A4",
                    "scenario": null
                },
                {
                    "value": "0,00E+00",
                    "module": "A5",
                    "scenario": null
                },
                {
                    "value": "0,00E+00",
                    "module": "C1",
                    "scenario": null
                },
                {
                    "value": "0,00E+00",
                    "module": "C2",
                    "scenario": null
                },
                {
                    "value": "0,00E+00",
                    "module": "C3",
                    "scenario": null
                },
                {
                    "value": "0,00E+00",
                    "module": "C4",
                    "scenario": null
                },
                {
                    "value": "0,00E+00",
                    "module": "D",
                    "scenario": null
                }
            ]
        },
        {
            "parameter": "MFR",
            "values": [
                {
                    "value": "1,91E-03",
                    "module": "A1-A3",
                    "scenario": null
                },
                {
                    "value": "0,00E+00",
                    "module": "A4",
                    "scenario": null
                },
                {
                    "value": "2,38E-02",
                    "module": "A5",
                    "scenario": null
                },
                {
                    "value": "0,00E+00",
                    "module": "C1",
                    "scenario": null
                },
                {
                    "value": "0,00E+00",
                    "module": "C2",
                    "scenario": null
                },
                {
                    "value": "0,00E+00",
                    "module": "C3",
                    "scenario": null
                },
                {
                    "value": "0,00E+00",
                    "module": "C4",
                    "scenario": null
                },
                {
                    "value": "0,00E+00",
                    "module": "D",
                    "scenario": null
                }
            ]
        },
        {
            "parameter": "MER",
            "values": [
                {
                    "value": "3,00E-04",
                    "module": "A1-A3",
                    "scenario": null
                },
                {
                    "value": "0,00E+00",
                    "module": "A4",
                    "scenario": null
                },
                {
                    "value": "1,07E-02",
                    "module": "A5",
                    "scenario": null
                },
                {
                    "value": "0,00E+00",
                    "module": "C1",
                    "scenario": null
                },
                {
                    "value": "0,00E+00",
                    "module": "C2",
                    "scenario": null
                },
                {
                    "value": "2,00E+00",
                    "module": "C3",
                    "scenario": null
                },
                {
                    "value": "0,00E+00",
                    "module": "C4",
                    "scenario": null
                },
                {
                    "value": "0,00E+00",
                    "module": "D",
                    "scenario": null
                }
            ]
        },
        {
            "parameter": "EEE",
            "values": [
                {
                    "value": "6,71E-04",
                    "module": "A1-A3",
                    "scenario": null
                },
                {
                    "value": "0,00E+00",
                    "module": "A4",
                    "scenario": null
                },
                {
                    "value": "7,64E-03",
                    "module": "A5",
                    "scenario": null
                },
                {
                    "value": "0,00E+00",
                    "module": "C1",
                    "scenario": null
                },
                {
                    "value": "0,00E+00",
                    "module": "C2",
                    "scenario": null
                },
                {
                    "value": "2,05E+00",
                    "module": "C3",
                    "scenario": null
                },
                {
                    "value": "0,00E+00",
                    "module": "C4",
                    "scenario": null
                },
                {
                    "value": "0,00E+00",
                    "module": "D",
                    "scenario": null
                }
            ]
        },
        {
            "parameter": "EET",
            "values": [
                {
                    "value": "1,01E-02",
                    "module": "A1-A3",
                    "scenario": null
                },
                {
                    "value": "0,00E+00",
                    "module": "A4",
                    "scenario": null
                },
                {
                    "value": "1,16E-01",
                    "module": "A5",
                    "scenario": null
                },
                {
                    "value": "0,00E+00",
                    "module": "C1",
                    "scenario": null
                },
                {
                    "value": "0,00E+00",
                    "module": "C2",
                    "scenario": null
                },
                {
                    "value": "3,10E+01",
                    "module": "C3",
                    "scenario": null
                },
                {
                    "value": "0,00E+00",
                    "module": "C4",
                    "scenario": null
                },
                {
                    "value": "0,00E+00",
                    "module": "D",
                    "scenario": null
                }
            ]
        }
    ]
}