{
    "product_name": "EQLQ Tube Pure 3G2,5",
    "epd_id": "NEPD-7102-6497",
    "compliance": [
        "EN 15804+A2",
        "ISO 14025",
        "ISO 21930"
    ],
    "producer_name": "Prysmian Group Sverige AB",
    "environmental_impact": [
        {
            "parameter": "GWP-total",
            "values": [
                {
                    "value": "5,93E-01",
                    "module": "A1",
                    "scenario": null
                },
                {
                    "value": "3,80E-02",
                    "module": "A2",
                    "scenario": null
                },
                {
                    "value": "5,68E-02",
                    "module": "A3",
                    "scenario": null
                },
                {
                    "value": "4,61E-02",
                    "module": "A4",
                    "scenario": null
                },
                {
                    "value": "1,66E-02",
                    "module": "A5",
                    "scenario": null
                },
                {
                    "value": "0,00E+00",
                    "module": "B1",
                    "scenario": null
                },
                {
                    "value": "0,00E+00",
                    "module": "B2",
                    "scenario": null
                },
                {
                    "value": "0,00E+00",
                    "module": "B3",
                    "scenario": null
                },
                {
                    "value": "0,00E+00",
                    "module": "B4",
                    "scenario": null
                },
                {
                    "value": "0,00E+00",
                    "module": "B5",
                    "scenario": null
                },
                {
                    "value": "1,48E-01",
                    "module": "B6",
                    "scenario": null
                },
                {
                    "value": "0,00E+00",
                    "module": "B7",
                    "scenario": null
                },
                {
                    "value": "0,00E+00",
                    "module": "C1",
                    "scenario": null
                },
                {
                    "value": "7,68E-03",
                    "module": "C2",
                    "scenario": null
                },
                {
                    "value": "8,51E-02",
                    "module": "C3",
                    "scenario": null
                },
                {
                    "value": "4,39E-03",
                    "module": "C4",
                    "scenario": null
                },
                {
                    "value": "-6,32E-02",
                    "module": "D",
                    "scenario": null
                },
                {
                    "value": "6,88E-01",
                    "module": "A1A3",
                    "scenario": null
                }
            ]
        },
        {
            "parameter": "GWP-fossil",
            "values": [
                {
                    "value": "5,86E-01",
                    "module": "A1",
                    "scenario": null
                },
                {
                    "value": "3,80E-02",
                    "module": "A2",
                    "scenario": null
                },
                {
                    "value": "5,43E-02",
                    "module": "A3",
                    "scenario": null
                },
                {
                    "value": "4,61E-02",
                    "module": "A4",
                    "scenario": null
                },
                {
                    "value": "1,64E-02",
                    "module": "A5",
                    "scenario": null
                },
                {
                    "value": "0,00E+00",
                    "module": "B1",
                    "scenario": null
                },
                {
                    "value": "0,00E+00",
                    "module": "B2",
                    "scenario": null
                },
                {
                    "value": "0,00E+00",
                    "module": "B3",
                    "scenario": null
                },
                {
                    "value": "0,00E+00",
                    "module": "B4",
                    "scenario": null
                },
                {
                    "value": "0,00E+00",
                    "module": "B5",
                    "scenario": null
                },
                {
                    "value": "1,36E-01",
                    "module": "B6",
                    "scenario": null
                },
                {
                    "value": "0,00E+00",
                    "module": "B7",
                    "scenario": null
                },
                {
                    "value": "0,00E+00",
                    "module": "C1",
                    "scenario": null
                },
                {
                    "value": "7,68E-03",
                    "module": "C2",
                    "scenario": null
                },
                {
                    "value": "8,51E-02",
                    "module": "C3",
                    "scenario": null
                },
                {
                    "value": "4,39E-03",
                    "module": "C4",
                    "scenario": null
                },
                {
                    "value": "-6,20E-02",
                    "module": "D",
                    "scenario": null
                },
                {
                    "value": "6,78E-01",
                    "module": "A1A3",
                    "scenario": null
                }
            ]
        },
        {
            "parameter": "GWP-biogenic",
            "values": [
                {
                    "value": "6,70E-03",
                    "module": "A1",
                    "scenario": null
                },
                {
                    "value": "1,43E-05",
                    "module": "A2",
                    "scenario": null
                },
                {
                    "value": "1,99E-03",
                    "module": "A3",
                    "scenario": null
                },
                {
                    "value": "1,88E-05",
                    "module": "A4",
                    "scenario": null
                },
                {
                    "value": "1,75E-04",
                    "module": "A5",
                    "scenario": null
                },
                {
                    "value": "0,00E+00",
                    "module": "B1",
                    "scenario": null
                },
                {
                    "value": "0,00E+00",
                    "module": "B2",
                    "scenario": null
                },
                {
                    "value": "0,00E+00",
                    "module": "B3",
                    "scenario": null
                },
                {
                    "value": "0,00E+00",
                    "module": "B4",
                    "scenario": null
                },
                {
                    "value": "0,00E+00",
                    "module": "B5",
                    "scenario": null
                },
                {
                    "value": "2,76E-03",
                    "module": "B6",
                    "scenario": null
                },
                {
                    "value": "0,00E+00",
                    "module": "B7",
                    "scenario": null
                },
                {
                    "value": "0,00E+00",
                    "module": "C1",
                    "scenario": null
                },
                {
                    "value": "3,13E-06",
                    "module": "C2",
                    "scenario": null
                },
                {
                    "value": "1,58E-06",
                    "module": "C3",
                    "scenario": null
                },
                {
                    "value": "3,56E-07",
                    "module": "C4",
                    "scenario": null
                },
                {
                    "value": "-2,74E-04",
                    "module": "D",
                    "scenario": null
                },
                {
                    "value": "8,71E-03",
                    "module": "A1A3",
                    "scenario": null
                }
            ]
        },
        {
            "parameter": "GWP-luluc",
            "values": [
                {
                    "value": "1,07E-03",
                    "module": "A1",
                    "scenario": null
                },
                {
                    "value": "1,42E-05",
                    "module": "A2",
                    "scenario": null
                },
                {
                    "value": "5,03E-04",
                    "module": "A3",
                    "scenario": null
                },
                {
                    "value": "1,61E-05",
                    "module": "A4",
                    "scenario": null
                },
                {
                    "value": "3,21E-05",
                    "module": "A5",
                    "scenario": null
                },
                {
                    "value": "0,00E+00",
                    "module": "B1",
                    "scenario": null
                },
                {
                    "value": "0,00E+00",
                    "module": "B2",
                    "scenario": null
                },
                {
                    "value": "0,00E+00",
                    "module": "B3",
                    "scenario": null
                },
                {
                    "value": "0,00E+00",
                    "module": "B4",
                    "scenario": null
                },
                {
                    "value": "0,00E+00",
                    "module": "B5",
                    "scenario": null
                },
                {
                    "value": "8,83E-03",
                    "module": "B6",
                    "scenario": null
                },
                {
                    "value": "0,00E+00",
                    "module": "B7",
                    "scenario": null
                },
                {
                    "value": "0,00E+00",
                    "module": "C1",
                    "scenario": null
                },
                {
                    "value": "2,68E-06",
                    "module": "C2",
                    "scenario": null
                },
                {
                    "value": "2,89E-07",
                    "module": "C3",
                    "scenario": null
                },
                {
                    "value": "2,61E-07",
                    "module": "C4",
                    "scenario": null
                },
                {
                    "value": "-9,37E-04",
                    "module": "D",
                    "scenario": null
                },
                {
                    "value": "1,59E-03",
                    "module": "A1A3",
                    "scenario": null
                }
            ]
        },
        {
            "parameter": "ODP",
            "values": [
                {
                    "value": "4,22E-08",
                    "module": "A1",
                    "scenario": null
                },
                {
                    "value": "8,50E-09",
                    "module": "A2",
                    "scenario": null
                },
                {
                    "value": "6,48E-09",
                    "module": "A3",
                    "scenario": null
                },
                {
                    "value": "1,05E-08",
                    "module": "A4",
                    "scenario": null
                },
                {
                    "value": "1,40E-09",
                    "module": "A5",
                    "scenario": null
                },
                {
                    "value": "0,00E+00",
                    "module": "B1",
                    "scenario": null
                },
                {
                    "value": "0,00E+00",
                    "module": "B2",
                    "scenario": null
                },
                {
                    "value": "0,00E+00",
                    "module": "B3",
                    "scenario": null
                },
                {
                    "value": "0,00E+00",
                    "module": "B4",
                    "scenario": null
                },
                {
                    "value": "0,00E+00",
                    "module": "B5",
                    "scenario": null
                },
                {
                    "value": "6,67E-08",
                    "module": "B6",
                    "scenario": null
                },
                {
                    "value": "0,00E+00",
                    "module": "B7",
                    "scenario": null
                },
                {
                    "value": "0,00E+00",
                    "module": "C1",
                    "scenario": null
                },
                {
                    "value": "1,75E-09",
                    "module": "C2",
                    "scenario": null
                },
                {
                    "value": "1,57E-10",
                    "module": "C3",
                    "scenario": null
                },
                {
                    "value": "2,38E-10",
                    "module": "C4",
                    "scenario": null
                },
                {
                    "value": "-3,52E-04",
                    "module": "D",
                    "scenario": null
                },
                {
                    "value": "5,72E-08",
                    "module": "A1A3",
                    "scenario": null
                }
            ]
        },
        {
            "parameter": "AP",
            "values": [
                {
                    "value": "1,84E-02",
                    "module": "A1",
                    "scenario": null
                },
                {
                    "value": "3,95E-04",
                    "module": "A2",
                    "scenario": null
                },
                {
                    "value": "2,08E-04",
                    "module": "A3",
                    "scenario": null
                },
                {
                    "value": "1,88E-04",
                    "module": "A4",
                    "scenario": null
                },
                {
                    "value": "3,86E-04",
                    "module": "A5",
                    "scenario": null
                },
                {
                    "value": "0,00E+00",
                    "module": "B1",
                    "scenario": null
                },
                {
                    "value": "0,00E+00",
                    "module": "B2",
                    "scenario": null
                },
                {
                    "value": "0,00E+00",
                    "module": "B3",
                    "scenario": null
                },
                {
                    "value": "0,00E+00",
                    "module": "B4",
                    "scenario": null
                },
                {
                    "value": "0,00E+00",
                    "module": "B5",
                    "scenario": null
                },
                {
                    "value": "8,85E-04",
                    "module": "B6",
                    "scenario": null
                },
                {
                    "value": "0,00E+00",
                    "module": "B7",
                    "scenario": null
                },
                {
                    "value": "0,00E+00",
                    "module": "C1",
                    "scenario": null
                },
                {
                    "value": "3,14E-05",
                    "module": "C2",
                    "scenario": null
                },
                {
                    "value": "1,68E-05",
                    "module": "C3",
                    "scenario": null
                },
                {
                    "value": "6,35E-06",
                    "module": "C4",
                    "scenario": null
                },
                {
                    "value": "-3,27E-03",
                    "module": "D",
                    "scenario": null
                },
                {
                    "value": "1,90E-02",
                    "module": "A1A3",
                    "scenario": null
                }
            ]
        },
        {
            "parameter": "POCP",
            "values": [
                {
                    "value": "4,79E-03",
                    "module": "A1",
                    "scenario": null
                },
                {
                    "value": "3,25E-04",
                    "module": "A2",
                    "scenario": null
                },
                {
                    "value": "1,09E-04",
                    "module": "A3",
                    "scenario": null
                },
                {
                    "value": "1,89E-04",
                    "module": "A4",
                    "scenario": null
                },
                {
                    "value": "1,09E-04",
                    "module": "A5",
                    "scenario": null
                },
                {
                    "value": "0,00E+00",
                    "module": "B1",
                    "scenario": null
                },
                {
                    "value": "0,00E+00",
                    "module": "B2",
                    "scenario": null
                },
                {
                    "value": "0,00E+00",
                    "module": "B3",
                    "scenario": null
                },
                {
                    "value": "0,00E+00",
                    "module": "B4",
                    "scenario": null
                },
                {
                    "value": "0,00E+00",
                    "module": "B5",
                    "scenario": null
                },
                {
                    "value": "4,52E-04",
                    "module": "B6",
                    "scenario": null
                },
                {
                    "value": "0,00E+00",
                    "module": "B7",
                    "scenario": null
                },
                {
                    "value": "0,00E+00",
                    "module": "C1",
                    "scenario": null
                },
                {
                    "value": "3,15E-05",
                    "module": "C2",
                    "scenario": null
                },
                {
                    "value": "2,00E-05",
                    "module": "C3",
                    "scenario": null
                },
                {
                    "value": "8,05E-06",
                    "module": "C4",
                    "scenario": null
                },
                {
                    "value": "-6,76E-04",
                    "module": "D",
                    "scenario": null
                },
                {
                    "value": "5,22E-03",
                    "module": "A1A3",
                    "scenario": null
                }
            ]
        },
        {
            "parameter": "ADPE",
            "values": [
                {
                    "value": "1,42E-04",
                    "module": "A1",
                    "scenario": null
                },
                {
                    "value": "6,22E-07",
                    "module": "A2",
                    "scenario": null
                },
                {
                    "value": "3,83E-07",
                    "module": "A3",
                    "scenario": null
                },
                {
                    "value": "1,25E-06",
                    "module": "A4",
                    "scenario": null
                },
                {
                    "value": "2,90E-06",
                    "module": "A5",
                    "scenario": null
                },
                {
                    "value": "0,00E+00",
                    "module": "B1",
                    "scenario": null
                },
                {
                    "value": "0,00E+00",
                    "module": "B2",
                    "scenario": null
                },
                {
                    "value": "0,00E+00",
                    "module": "B3",
                    "scenario": null
                },
                {
                    "value": "0,00E+00",
                    "module": "B4",
                    "scenario": null
                },
                {
                    "value": "0,00E+00",
                    "module": "B5",
                    "scenario": null
                },
                {
                    "value": "5,44E-06",
                    "module": "B6",
                    "scenario": null
                },
                {
                    "value": "0,00E+00",
                    "module": "B7",
                    "scenario": null
                },
                {
                    "value": "0,00E+00",
                    "module": "C1",
                    "scenario": null
                },
                {
                    "value": "2,08E-07",
                    "module": "C2",
                    "scenario": null
                },
                {
                    "value": "7,84E-09",
                    "module": "C3",
                    "scenario": null
                },
                {
                    "value": "6,24E-09",
                    "module": "C4",
                    "scenario": null
                },
                {
                    "value": "-1,66E-05",
                    "module": "D",
                    "scenario": null
                },
                {
                    "value": "1,43E-04",
                    "module": "A1A3",
                    "scenario": null
                }
            ]
        },
        {
            "parameter": "ADPF",
            "values": [
                {
                    "value": "8,66E+00",
                    "module": "A1",
                    "scenario": null
                },
                {
                    "value": "5,65E-01",
                    "module": "A2",
                    "scenario": null
                },
                {
                    "value": "1,40E+00",
                    "module": "A3",
                    "scenario": null
                },
                {
                    "value": "6,94E-01",
                    "module": "A4",
                    "scenario": null
                },
                {
                    "value": "2,29E-01",
                    "module": "A5",
                    "scenario": null
                },
                {
                    "value": "0,00E+00",
                    "module": "B1",
                    "scenario": null
                },
                {
                    "value": "0,00E+00",
                    "module": "B2",
                    "scenario": null
                },
                {
                    "value": "0,00E+00",
                    "module": "B3",
                    "scenario": null
                },
                {
                    "value": "0,00E+00",
                    "module": "B4",
                    "scenario": null
                },
                {
                    "value": "0,00E+00",
                    "module": "B5",
                    "scenario": null
                },
                {
                    "value": "1,59E+01",
                    "module": "B6",
                    "scenario": null
                },
                {
                    "value": "0,00E+00",
                    "module": "B7",
                    "scenario": null
                },
                {
                    "value": "0,00E+00",
                    "module": "C1",
                    "scenario": null
                },
                {
                    "value": "1,16E-01",
                    "module": "C2",
                    "scenario": null
                },
                {
                    "value": "1,03E-02",
                    "module": "C3",
                    "scenario": null
                },
                {
                    "value": "1,88E-02",
                    "module": "C4",
                    "scenario": null
                },
                {
                    "value": "-7,30E-01",
                    "module": "D",
                    "scenario": null
                },
                {
                    "value": "1,06E+01",
                    "module": "A1A3",
                    "scenario": null
                }
            ]
        },
        {
            "parameter": "WDP",
            "values": [
                {
                    "value": "4,06E+01",
                    "module": "A1",
                    "scenario": null
                },
                {
                    "value": "3,90E-01",
                    "module": "A2",
                    "scenario": null
                },
                {
                    "value": "7,71E+01",
                    "module": "A3",
                    "scenario": null
                },
                {
                    "value": "6,62E-01",
                    "module": "A4",
                    "scenario": null
                },
                {
                    "value": "2,38E+00",
                    "module": "A5",
                    "scenario": null
                },
                {
                    "value": "0,00E+00",
                    "module": "B1",
                    "scenario": null
                },
                {
                    "value": "0,00E+00",
                    "module": "B2",
                    "scenario": null
                },
                {
                    "value": "0,00E+00",
                    "module": "B3",
                    "scenario": null
                },
                {
                    "value": "0,00E+00",
                    "module": "B4",
                    "scenario": null
                },
                {
                    "value": "0,00E+00",
                    "module": "B5",
                    "scenario": null
                },
                {
                    "value": "1,62E+03",
                    "module": "B6",
                    "scenario": null
                },
                {
                    "value": "0,00E+00",
                    "module": "B7",
                    "scenario": null
                },
                {
                    "value": "0,00E+00",
                    "module": "C1",
                    "scenario": null
                },
                {
                    "value": "1,10E-01",
                    "module": "C2",
                    "scenario": null
                },
                {
                    "value": "6,78E-02",
                    "module": "C3",
                    "scenario": null
                },
                {
                    "value": "3,49E-01",
                    "module": "C4",
                    "scenario": null
                },
                {
                    "value": "-2,26E+01",
                    "module": "D",
                    "scenario": null
                },
                {
                    "value": "1,18E+02",
                    "module": "A1A3",
                    "scenario": null
                }
            ]
        },
        {
            "parameter": "EP-freshwater",
            "values": [
                {
                    "value": "1,57E-04",
                    "module": "A1",
                    "scenario": null
                },
                {
                    "value": "2,60E-07",
                    "module": "A2",
                    "scenario": null
                },
                {
                    "value": "2,05E-06",
                    "module": "A3",
                    "scenario": null
                },
                {
                    "value": "3,62E-07",
                    "module": "A4",
                    "scenario": null
                },
                {
                    "value": "3,20E-06",
                    "module": "A5",
                    "scenario": null
                },
                {
                    "value": "0,00E+00",
                    "module": "B1",
                    "scenario": null
                },
                {
                    "value": "0,00E+00",
                    "module": "B2",
                    "scenario": null
                },
                {
                    "value": "0,00E+00",
                    "module": "B3",
                    "scenario": null
                },
                {
                    "value": "0,00E+00",
                    "module": "B4",
                    "scenario": null
                },
                {
                    "value": "0,00E+00",
                    "module": "B5",
                    "scenario": null
                },
                {
                    "value": "9,19E-06",
                    "module": "B6",
                    "scenario": null
                },
                {
                    "value": "0,00E+00",
                    "module": "B7",
                    "scenario": null
                },
                {
                    "value": "0,00E+00",
                    "module": "C1",
                    "scenario": null
                },
                {
                    "value": "6,03E-08",
                    "module": "C2",
                    "scenario": null
                },
                {
                    "value": "1,41E-08",
                    "module": "C3",
                    "scenario": null
                },
                {
                    "value": "1,22E-08",
                    "module": "C4",
                    "scenario": null
                },
                {
                    "value": "-2,19E-05",
                    "module": "D",
                    "scenario": null
                },
                {
                    "value": "1,59E-04",
                    "module": "A1A3",
                    "scenario": null
                }
            ]
        },
        {
            "parameter": "EP-marine",
            "values": [
                {
                    "value": "1,29E-03",
                    "module": "A1",
                    "scenario": null
                },
                {
                    "value": "1,05E-04",
                    "module": "A2",
                    "scenario": null
                },
                {
                    "value": "3,72E-05",
                    "module": "A3",
                    "scenario": null
                },
                {
                    "value": "5,58E-05",
                    "module": "A4",
                    "scenario": null
                },
                {
                    "value": "3,02E-05",
                    "module": "A5",
                    "scenario": null
                },
                {
                    "value": "0,00E+00",
                    "module": "B1",
                    "scenario": null
                },
                {
                    "value": "0,00E+00",
                    "module": "B2",
                    "scenario": null
                },
                {
                    "value": "0,00E+00",
                    "module": "B3",
                    "scenario": null
                },
                {
                    "value": "0,00E+00",
                    "module": "B4",
                    "scenario": null
                },
                {
                    "value": "0,00E+00",
                    "module": "B5",
                    "scenario": null
                },
                {
                    "value": "1,51E-04",
                    "module": "B6",
                    "scenario": null
                },
                {
                    "value": "0,00E+00",
                    "module": "B7",
                    "scenario": null
                },
                {
                    "value": "0,00E+00",
                    "module": "C1",
                    "scenario": null
                },
                {
                    "value": "9,31E-06",
                    "module": "C2",
                    "scenario": null
                },
                {
                    "value": "8,04E-06",
                    "module": "C3",
                    "scenario": null
                },
                {
                    "value": "6,33E-06",
                    "module": "C4",
                    "scenario": null
                },
                {
                    "value": "-1,68E-04",
                    "module": "D",
                    "scenario": null
                },
                {
                    "value": "1,43E-03",
                    "module": "A1A3",
                    "scenario": null
                }
            ]
        },
        {
            "parameter": "EP-terrestrial",
            "values": [
                {
                    "value": "1,82E-02",
                    "module": "A1",
                    "scenario": null
                },
                {
                    "value": "1,16E-03",
                    "module": "A2",
                    "scenario": null
                },
                {
                    "value": "4,27E-04",
                    "module": "A3",
                    "scenario": null
                },
                {
                    "value": "6,17E-04",
                    "module": "A4",
                    "scenario": null
                },
                {
                    "value": "4,13E-04",
                    "module": "A5",
                    "scenario": null
                },
                {
                    "value": "0,00E+00",
                    "module": "B1",
                    "scenario": null
                },
                {
                    "value": "0,00E+00",
                    "module": "B2",
                    "scenario": null
                },
                {
                    "value": "0,00E+00",
                    "module": "B3",
                    "scenario": null
                },
                {
                    "value": "0,00E+00",
                    "module": "B4",
                    "scenario": null
                },
                {
                    "value": "0,00E+00",
                    "module": "B5",
                    "scenario": null
                },
                {
                    "value": "1,98E-03",
                    "module": "B6",
                    "scenario": null
                },
                {
                    "value": "0,00E+00",
                    "module": "B7",
                    "scenario": null
                },
                {
                    "value": "0,00E+00",
                    "module": "C1",
                    "scenario": null
                },
                {
                    "value": "1,03E-04",
                    "module": "C2",
                    "scenario": null
                },
                {
                    "value": "8,31E-05",
                    "module": "C3",
                    "scenario": null
                },
                {
                    "value": "2,54E-05",
                    "module": "C4",
                    "scenario": null
                },
                {
                    "value": "-2,40E-03",
                    "module": "D",
                    "scenario": null
                },
                {
                    "value": "1,98E-02",
                    "module": "A1A3",
                    "scenario": null
                }
            ]
        },
        {
            "parameter": "GWP-IOBC",
            "values": [
                {
                    "value": "5,91E-01",
                    "module": "A1",
                    "scenario": null
                },
                {
                    "value": "3,80E-02",
                    "module": "A2",
                    "scenario": null
                },
                {
                    "value": "7,10E-02",
                    "module": "A3",
                    "scenario": null
                },
                {
                    "value": "4,61E-02",
                    "module": "A4",
                    "scenario": null
                },
                {
                    "value": "1,69E-02",
                    "module": "A5",
                    "scenario": null
                },
                {
                    "value": "0,00E+00",
                    "module": "B1",
                    "scenario": null
                },
                {
                    "value": "0,00E+00",
                    "module": "B2",
                    "scenario": null
                },
                {
                    "value": "0,00E+00",
                    "module": "B3",
                    "scenario": null
                },
                {
                    "value": "0,00E+00",
                    "module": "B4",
                    "scenario": null
                },
                {
                    "value": "0,00E+00",
                    "module": "B5",
                    "scenario": null
                },
                {
                    "value": "1,47E-01",
                    "module": "B6",
                    "scenario": null
                },
                {
                    "value": "0,00E+00",
                    "module": "B7",
                    "scenario": null
                },
                {
                    "value": "0,00E+00",
                    "module": "C1",
                    "scenario": null
                },
                {
                    "value": "7,68E-03",
                    "module": "C2",
                    "scenario": null
                },
                {
                    "value": "8,51E-02",
                    "module": "C3",
                    "scenario": null
                },
                {
                    "value": "4,56E-03",
                    "module": "C4",
                    "scenario": null
                },
                {
                    "value": "-5,19E-02",
                    "module": "D",
                    "scenario": null
                },
                {
                    "value": "7,01E-01",
                    "module": "A1A3",
                    "scenario": null
                }
            ]
        }
    ],
    "additional_environmental_impact": [
        {
            "parameter": "PM",
            "values": [
                {
                    "value": "6,06E-08",
                    "module": "A1",
                    "scenario": null
                },
                {
                    "value": "2,75E-09",
                    "module": "A2",
                    "scenario": null
                },
                {
                    "value": "9,74E-10",
                    "module": "A3",
                    "scenario": null
                },
                {
                    "value": "3,32E-09",
                    "module": "A4",
                    "scenario": null
                },
                {
                    "value": "1,37E-09",
                    "module": "A5",
                    "scenario": null
                },
                {
                    "value": "0,00E+00",
                    "module": "B1",
                    "scenario": null
                },
                {
                    "value": "0,00E+00",
                    "module": "B2",
                    "scenario": null
                },
                {
                    "value": "0,00E+00",
                    "module": "B3",
                    "scenario": null
                },
                {
                    "value": "0,00E+00",
                    "module": "B4",
                    "scenario": null
                },
                {
                    "value": "0,00E+00",
                    "module": "B5",
                    "scenario": null
                },
                {
                    "value": "6,38E-09",
                    "module": "B6",
                    "scenario": null
                },
                {
                    "value": "0,00E+00",
                    "module": "B7",
                    "scenario": null
                },
                {
                    "value": "0,00E+00",
                    "module": "C1",
                    "scenario": null
                },
                {
                    "value": "5,53E-10",
                    "module": "C2",
                    "scenario": null
                },
                {
                    "value": "7,30E-11",
                    "module": "C3",
                    "scenario": null
                },
                {
                    "value": "1,18E-10",
                    "module": "C4",
                    "scenario": null
                },
                {
                    "value": "-1,11E-08",
                    "module": "D",
                    "scenario": null
                },
                {
                    "value": "6,43E-08",
                    "module": "A1A3",
                    "scenario": null
                }
            ]
        },
        {
            "parameter": "ETP-fw",
            "values": [
                {
                    "value": "2,03E+02",
                    "module": "A1",
                    "scenario": null
                },
                {
                    "value": "3,97E-01",
                    "module": "A2",
                    "scenario": null
                },
                {
                    "value": "1,03E+00",
                    "module": "A3",
                    "scenario": null
                },
                {
                    "value": "5,11E-01",
                    "module": "A4",
                    "scenario": null
                },
                {
                    "value": "4,52E+00",
                    "module": "A5",
                    "scenario": null
                },
                {
                    "value": "0,00E+00",
                    "module": "B1",
                    "scenario": null
                },
                {
                    "value": "0,00E+00",
                    "module": "B2",
                    "scenario": null
                },
                {
                    "value": "0,00E+00",
                    "module": "B3",
                    "scenario": null
                },
                {
                    "value": "0,00E+00",
                    "module": "B4",
                    "scenario": null
                },
                {
                    "value": "0,00E+00",
                    "module": "B5",
                    "scenario": null
                },
                {
                    "value": "8,41E+00",
                    "module": "B6",
                    "scenario": null
                },
                {
                    "value": "0,00E+00",
                    "module": "B7",
                    "scenario": null
                },
                {
                    "value": "0,00E+00",
                    "module": "C1",
                    "scenario": null
                },
                {
                    "value": "8,52E-02",
                    "module": "C2",
                    "scenario": null
                },
                {
                    "value": "1,42E-01",
                    "module": "C3",
                    "scenario": null
                },
                {
                    "value": "2,03E+01",
                    "module": "C4",
                    "scenario": null
                },
                {
                    "value": "-2,82E+01",
                    "module": "D",
                    "scenario": null
                },
                {
                    "value": "2,05E+02",
                    "module": "A1A3",
                    "scenario": null
                }
            ]
        },
        {
            "parameter": "HTP-c",
            "values": [
                {
                    "value": "4,03E-09",
                    "module": "A1",
                    "scenario": null
                },
                {
                    "value": "0,00E+00",
                    "module": "A2",
                    "scenario": null
                },
                {
                    "value": "2,60E-11",
                    "module": "A3",
                    "scenario": null
                },
                {
                    "value": "0,00E+00",
                    "module": "A4",
                    "scenario": null
                },
                {
                    "value": "8,10E-11",
                    "module": "A5",
                    "scenario": null
                },
                {
                    "value": "0,00E+00",
                    "module": "B1",
                    "scenario": null
                },
                {
                    "value": "0,00E+00",
                    "module": "B2",
                    "scenario": null
                },
                {
                    "value": "0,00E+00",
                    "module": "B3",
                    "scenario": null
                },
                {
                    "value": "0,00E+00",
                    "module": "B4",
                    "scenario": null
                },
                {
                    "value": "0,00E+00",
                    "module": "B5",
                    "scenario": null
                },
                {
                    "value": "2,42E-10",
                    "module": "B6",
                    "scenario": null
                },
                {
                    "value": "0,00E+00",
                    "module": "B7",
                    "scenario": null
                },
                {
                    "value": "0,00E+00",
                    "module": "C1",
                    "scenario": null
                },
                {
                    "value": "0,00E+00",
                    "module": "C2",
                    "scenario": null
                },
                {
                    "value": "4,00E-12",
                    "module": "C3",
                    "scenario": null
                },
                {
                    "value": "1,00E-12",
                    "module": "C4",
                    "scenario": null
                },
                {
                    "value": "-4,91E-10",
                    "module": "D",
                    "scenario": null
                },
                {
                    "value": "4,06E-09",
                    "module": "A1A3",
                    "scenario": null
                }
            ]
        },
        {
            "parameter": "HTP-nc",
            "values": [
                {
                    "value": "2,87E-07",
                    "module": "A1",
                    "scenario": null
                },
                {
                    "value": "4,08E-10",
                    "module": "A2",
                    "scenario": null
                },
                {
                    "value": "7,19E-10",
                    "module": "A3",
                    "scenario": null
                },
                {
                    "value": "5,53E-10",
                    "module": "A4",
                    "scenario": null
                },
                {
                    "value": "5,79E-09",
                    "module": "A5",
                    "scenario": null
                },
                {
                    "value": "0,00E+00",
                    "module": "B1",
                    "scenario": null
                },
                {
                    "value": "0,00E+00",
                    "module": "B2",
                    "scenario": null
                },
                {
                    "value": "0,00E+00",
                    "module": "B3",
                    "scenario": null
                },
                {
                    "value": "0,00E+00",
                    "module": "B4",
                    "scenario": null
                },
                {
                    "value": "0,00E+00",
                    "module": "B5",
                    "scenario": null
                },
                {
                    "value": "5,82E-09",
                    "module": "B6",
                    "scenario": null
                },
                {
                    "value": "0,00E+00",
                    "module": "B7",
                    "scenario": null
                },
                {
                    "value": "0,00E+00",
                    "module": "C1",
                    "scenario": null
                },
                {
                    "value": "9,20E-11",
                    "module": "C2",
                    "scenario": null
                },
                {
                    "value": "1,89E-10",
                    "module": "C3",
                    "scenario": null
                },
                {
                    "value": "2,30E-11",
                    "module": "C4",
                    "scenario": null
                },
                {
                    "value": "-3,44E-08",
                    "module": "D",
                    "scenario": null
                },
                {
                    "value": "2,88E-07",
                    "module": "A1A3",
                    "scenario": null
                }
            ]
        },
        {
            "parameter": "SQP",
            "values": [
                {
                    "value": "4,20E+00",
                    "module": "A1",
                    "scenario": null
                },
                {
                    "value": "5,00E-01",
                    "module": "A2",
                    "scenario": null
                },
                {
                    "value": "8,54E-01",
                    "module": "A3",
                    "scenario": null
                },
                {
                    "value": "4,79E-01",
                    "module": "A4",
                    "scenario": null
                },
                {
                    "value": "1,23E-01",
                    "module": "A5",
                    "scenario": null
                },
                {
                    "value": "0,00E+00",
                    "module": "B1",
                    "scenario": null
                },
                {
                    "value": "0,00E+00",
                    "module": "B2",
                    "scenario": null
                },
                {
                    "value": "0,00E+00",
                    "module": "B3",
                    "scenario": null
                },
                {
                    "value": "0,00E+00",
                    "module": "B4",
                    "scenario": null
                },
                {
                    "value": "0,00E+00",
                    "module": "B5",
                    "scenario": null
                },
                {
                    "value": "7,05E+00",
                    "module": "B6",
                    "scenario": null
                },
                {
                    "value": "0,00E+00",
                    "module": "B7",
                    "scenario": null
                },
                {
                    "value": "0,00E+00",
                    "module": "C1",
                    "scenario": null
                },
                {
                    "value": "7,98E-02",
                    "module": "C2",
                    "scenario": null
                },
                {
                    "value": "1,80E-03",
                    "module": "C3",
                    "scenario": null
                },
                {
                    "value": "4,89E-02",
                    "module": "C4",
                    "scenario": null
                },
                {
                    "value": "-8,12E-01",
                    "module": "D",
                    "scenario": null
                },
                {
                    "value": "5,55E+00",
                    "module": "A1A3",
                    "scenario": null
                }
            ]
        },
        {
            "parameter": "IRP",
            "values": [
                {
                    "value": "2,52E-02",
                    "module": "A1",
                    "scenario": null
                },
                {
                    "value": "2,46E-03",
                    "module": "A2",
                    "scenario": null
                },
                {
                    "value": "3,42E-02",
                    "module": "A3",
                    "scenario": null
                },
                {
                    "value": "3,04E-03",
                    "module": "A4",
                    "scenario": null
                },
                {
                    "value": "1,31E-03",
                    "module": "A5",
                    "scenario": null
                },
                {
                    "value": "0,00E+00",
                    "module": "B1",
                    "scenario": null
                },
                {
                    "value": "0,00E+00",
                    "module": "B2",
                    "scenario": null
                },
                {
                    "value": "0,00E+00",
                    "module": "B3",
                    "scenario": null
                },
                {
                    "value": "0,00E+00",
                    "module": "B4",
                    "scenario": null
                },
                {
                    "value": "0,00E+00",
                    "module": "B5",
                    "scenario": null
                },
                {
                    "value": "5,46E-01",
                    "module": "B6",
                    "scenario": null
                },
                {
                    "value": "0,00E+00",
                    "module": "B7",
                    "scenario": null
                },
                {
                    "value": "0,00E+00",
                    "module": "C1",
                    "scenario": null
                },
                {
                    "value": "5,06E-04",
                    "module": "C2",
                    "scenario": null
                },
                {
                    "value": "2,48E-05",
                    "module": "C3",
                    "scenario": null
                },
                {
                    "value": "1,11E-04",
                    "module": "C4",
                    "scenario": null
                },
                {
                    "value": "-2,83E-03",
                    "module": "D",
                    "scenario": null
                },
                {
                    "value": "6,18E-02",
                    "module": "A1A3",
                    "scenario": null
                }
            ]
        }
    ],
    "resource_use": [
        {
            "parameter": "PERE",
            "values": [
                {
                    "value": "1,25E+00",
                    "module": "A1",
                    "scenario": null
                },
                {
                    "value": "6,58E-03",
                    "module": "A2",
                    "scenario": null
                },
                {
                    "value": "4,32E-01",
                    "module": "A3",
                    "scenario": null
                },
                {
                    "value": "9,80E-03",
                    "module": "A4",
                    "scenario": null
                },
                {
                    "value": "3,40E-02",
                    "module": "A5",
                    "scenario": null
                },
                {
                    "value": "0,00E+00",
                    "module": "B1",
                    "scenario": null
                },
                {
                    "value": "0,00E+00",
                    "module": "B2",
                    "scenario": null
                },
                {
                    "value": "0,00E+00",
                    "module": "B3",
                    "scenario": null
                },
                {
                    "value": "0,00E+00",
                    "module": "B4",
                    "scenario": null
                },
                {
                    "value": "0,00E+00",
                    "module": "B5",
                    "scenario": null
                },
                {
                    "value": "7,66E+00",
                    "module": "B6",
                    "scenario": null
                },
                {
                    "value": "0,00E+00",
                    "module": "B7",
                    "scenario": null
                },
                {
                    "value": "0,00E+00",
                    "module": "C1",
                    "scenario": null
                },
                {
                    "value": "1,63E-03",
                    "module": "C2",
                    "scenario": null
                },
                {
                    "value": "5,38E-04",
                    "module": "C3",
                    "scenario": null
                },
                {
                    "value": "1,89E-03",
                    "module": "C4",
                    "scenario": null
                },
                {
                    "value": "-6,72E-01",
                    "module": "D",
                    "scenario": null
                },
                {
                    "value": "1,69E+00",
                    "module": "A1A3",
                    "scenario": null
                }
            ]
        },
        {
            "parameter": "PERM",
            "values": [
                {
                    "value": "0,00E+00",
                    "module": "A1",
                    "scenario": null
                },
                {
                    "value": "0,00E+00",
                    "module": "A2",
                    "scenario": null
                },
                {
                    "value": "0,00E+00",
                    "module": "A3",
                    "scenario": null
                },
                {
                    "value": "0,00E+00",
                    "module": "A4",
                    "scenario": null
                },
                {
                    "value": "0,00E+00",
                    "module": "A5",
                    "scenario": null
                },
                {
                    "value": "0,00E+00",
                    "module": "B1",
                    "scenario": null
                },
                {
                    "value": "0,00E+00",
                    "module": "B2",
                    "scenario": null
                },
                {
                    "value": "0,00E+00",
                    "module": "B3",
                    "scenario": null
                },
                {
                    "value": "0,00E+00",
                    "module": "B4",
                    "scenario": null
                },
                {
                    "value": "0,00E+00",
                    "module": "B5",
                    "scenario": null
                },
                {
                    "value": "0,00E+00",
                    "module": "B6",
                    "scenario": null
                },
                {
                    "value": "0,00E+00",
                    "module": "B7",
                    "scenario": null
                },
                {
                    "value": "0,00E+00",
                    "module": "C1",
                    "scenario": null
                },
                {
                    "value": "0,00E+00",
                    "module": "C2",
                    "scenario": null
                },
                {
                    "value": "0,00E+00",
                    "module": "C3",
                    "scenario": null
                },
                {
                    "value": "0,00E+00",
                    "module": "C4",
                    "scenario": null
                },
                {
                    "value": "0,00E+00",
                    "module": "D",
                    "scenario": null
                },
                {
                    "value": "0,00E+00",
                    "module": "A1A3",
                    "scenario": null
                }
            ]
        },
        {
            "parameter": "PERT",
            "values": [
                {
                    "value": "1,25E+00",
                    "module": "A1",
                    "scenario": null
                },
                {
                    "value": "6,58E-03",
                    "module": "A2",
                    "scenario": null
                },
                {
                    "value": "4,32E-01",
                    "module": "A3",
                    "scenario": null
                },
                {
                    "value": "9,80E-03",
                    "module": "A4",
                    "scenario": null
                },
                {
                    "value": "3,40E-02",
                    "module": "A5",
                    "scenario": null
                },
                {
                    "value": "0,00E+00",
                    "module": "B1",
                    "scenario": null
                },
                {
                    "value": "0,00E+00",
                    "module": "B2",
                    "scenario": null
                },
                {
                    "value": "0,00E+00",
                    "module": "B3",
                    "scenario": null
                },
                {
                    "value": "0,00E+00",
                    "module": "B4",
                    "scenario": null
                },
                {
                    "value": "0,00E+00",
                    "module": "B5",
                    "scenario": null
                },
                {
                    "value": "7,66E+00",
                    "module": "B6",
                    "scenario": null
                },
                {
                    "value": "0,00E+00",
                    "module": "B7",
                    "scenario": null
                },
                {
                    "value": "0,00E+00",
                    "module": "C1",
                    "scenario": null
                },
                {
                    "value": "1,63E-03",
                    "module": "C2",
                    "scenario": null
                },
                {
                    "value": "5,38E-04",
                    "module": "C3",
                    "scenario": null
                },
                {
                    "value": "1,89E-03",
                    "module": "C4",
                    "scenario": null
                },
                {
                    "value": "-6,72E-01",
                    "module": "D",
                    "scenario": null
                },
                {
                    "value": "1,69E+00",
                    "module": "A1A3",
                    "scenario": null
                }
            ]
        },
        {
            "parameter": "PENRE",
            "values": [
                {
                    "value": "7,34E+00",
                    "module": "A1",
                    "scenario": null
                },
                {
                    "value": "5,65E-01",
                    "module": "A2",
                    "scenario": null
                },
                {
                    "value": "1,45E+00",
                    "module": "A3",
                    "scenario": null
                },
                {
                    "value": "6,95E-01",
                    "module": "A4",
                    "scenario": null
                },
                {
                    "value": "2,04E-01",
                    "module": "A5",
                    "scenario": null
                },
                {
                    "value": "0,00E+00",
                    "module": "B1",
                    "scenario": null
                },
                {
                    "value": "0,00E+00",
                    "module": "B2",
                    "scenario": null
                },
                {
                    "value": "0,00E+00",
                    "module": "B3",
                    "scenario": null
                },
                {
                    "value": "0,00E+00",
                    "module": "B4",
                    "scenario": null
                },
                {
                    "value": "0,00E+00",
                    "module": "B5",
                    "scenario": null
                },
                {
                    "value": "1,60E+01",
                    "module": "B6",
                    "scenario": null
                },
                {
                    "value": "0,00E+00",
                    "module": "B7",
                    "scenario": null
                },
                {
                    "value": "0,00E+00",
                    "module": "C1",
                    "scenario": null
                },
                {
                    "value": "1,16E-01",
                    "module": "C2",
                    "scenario": null
                },
                {
                    "value": "1,03E-02",
                    "module": "C3",
                    "scenario": null
                },
                {
                    "value": "1,88E-02",
                    "module": "C4",
                    "scenario": null
                },
                {
                    "value": "-7,29E-01",
                    "module": "D",
                    "scenario": null
                },
                {
                    "value": "9,35E+00",
                    "module": "A1A3",
                    "scenario": null
                }
            ]
        },
        {
            "parameter": "PENRM",
            "values": [
                {
                    "value": "1,37E+00",
                    "module": "A1",
                    "scenario": null
                },
                {
                    "value": "0,00E+00",
                    "module": "A2",
                    "scenario": null
                },
                {
                    "value": "0,00E+00",
                    "module": "A3",
                    "scenario": null
                },
                {
                    "value": "0,00E+00",
                    "module": "A4",
                    "scenario": null
                },
                {
                    "value": "1,47E-03",
                    "module": "A5",
                    "scenario": null
                },
                {
                    "value": "0,00E+00",
                    "module": "B1",
                    "scenario": null
                },
                {
                    "value": "0,00E+00",
                    "module": "B2",
                    "scenario": null
                },
                {
                    "value": "0,00E+00",
                    "module": "B3",
                    "scenario": null
                },
                {
                    "value": "0,00E+00",
                    "module": "B4",
                    "scenario": null
                },
                {
                    "value": "0,00E+00",
                    "module": "B5",
                    "scenario": null
                },
                {
                    "value": "0,00E+00",
                    "module": "B6",
                    "scenario": null
                },
                {
                    "value": "0,00E+00",
                    "module": "B7",
                    "scenario": null
                },
                {
                    "value": "0,00E+00",
                    "module": "C1",
                    "scenario": null
                },
                {
                    "value": "0,00E+00",
                    "module": "C2",
                    "scenario": null
                },
                {
                    "value": "-1,30E+00",
                    "module": "C3",
                    "scenario": null
                },
                {
                    "value": "0,00E+00",
                    "module": "C4",
                    "scenario": null
                },
                {
                    "value": "0,00E+00",
                    "module": "D",
                    "scenario": null
                },
                {
                    "value": "1,37E+00",
                    "module": "A1A3",
                    "scenario": null
                }
            ]
        },
        {
            "parameter": "PENRT",
            "values": [
                {
                    "value": "8,71E+00",
                    "module": "A1",
                    "scenario": null
                },
                {
                    "value": "5,65E-01",
                    "module": "A2",
                    "scenario": null
                },
                {
                    "value": "1,45E+00",
                    "module": "A3",
                    "scenario": null
                },
                {
                    "value": "6,95E-01",
                    "module": "A4",
                    "scenario": null
                },
                {
                    "value": "2,05E-01",
                    "module": "A5",
                    "scenario": null
                },
                {
                    "value": "0,00E+00",
                    "module": "B1",
                    "scenario": null
                },
                {
                    "value": "0,00E+00",
                    "module": "B2",
                    "scenario": null
                },
                {
                    "value": "0,00E+00",
                    "module": "B3",
                    "scenario": null
                },
                {
                    "value": "0,00E+00",
                    "module": "B4",
                    "scenario": null
                },
                {
                    "value": "0,00E+00",
                    "module": "B5",
                    "scenario": null
                },
                {
                    "value": "1,60E+01",
                    "module": "B6",
                    "scenario": null
                },
                {
                    "value": "0,00E+00",
                    "module": "B7",
                    "scenario": null
                },
                {
                    "value": "0,00E+00",
                    "module": "C1",
                    "scenario": null
                },
                {
                    "value": "1,16E-01",
                    "module": "C2",
                    "scenario": null
                },
                {
                    "value": "-1,29E+00",
                    "module": "C3",
                    "scenario": null
                },
                {
                    "value": "1,88E-02",
                    "module": "C4",
                    "scenario": null
                },
                {
                    "value": "-7,29E-01",
                    "module": "D",
                    "scenario": null
                },
                {
                    "value": "1,07E+01",
                    "module": "A1A3",
                    "scenario": null
                }
            ]
        },
        {
            "parameter": "SM",
            "values": [
                {
                    "value": "1,80E-02",
                    "module": "A1",
                    "scenario": null
                },
                {
                    "value": "0,00E+00",
                    "module": "A2",
                    "scenario": null
                },
                {
                    "value": "0,00E+00",
                    "module": "A3",
                    "scenario": null
                },
                {
                    "value": "0,00E+00",
                    "module": "A4",
                    "scenario": null
                },
                {
                    "value": "3,60E-04",
                    "module": "A5",
                    "scenario": null
                },
                {
                    "value": "0,00E+00",
                    "module": "B1",
                    "scenario": null
                },
                {
                    "value": "0,00E+00",
                    "module": "B2",
                    "scenario": null
                },
                {
                    "value": "0,00E+00",
                    "module": "B3",
                    "scenario": null
                },
                {
                    "value": "0,00E+00",
                    "module": "B4",
                    "scenario": null
                },
                {
                    "value": "0,00E+00",
                    "module": "B5",
                    "scenario": null
                },
                {
                    "value": "0,00E+00",
                    "module": "B6",
                    "scenario": null
                },
                {
                    "value": "0,00E+00",
                    "module": "B7",
                    "scenario": null
                },
                {
                    "value": "0,00E+00",
                    "module": "C1",
                    "scenario": null
                },
                {
                    "value": "0,00E+00",
                    "module": "C2",
                    "scenario": null
                },
                {
                    "value": "0,00E+00",
                    "module": "C3",
                    "scenario": null
                },
                {
                    "value": "0,00E+00",
                    "module": "C4",
                    "scenario": null
                },
                {
                    "value": "5,15E-03",
                    "module": "D",
                    "scenario": null
                },
                {
                    "value": "1,80E-02",
                    "module": "A1A3",
                    "scenario": null
                }
            ]
        },
        {
            "parameter": "RSF",
            "values": [
                {
                    "value": "2,60E-02",
                    "module": "A1",
                    "scenario": null
                },
                {
                    "value": "2,25E-04",
                    "module": "A2",
                    "scenario": null
                },
                {
                    "value": "5,06E-03",
                    "module": "A3",
                    "scenario": null
                },
                {
                    "value": "3,51E-04",
                    "module": "A4",
                    "scenario": null
                },
                {
                    "value": "6,34E-04",
                    "module": "A5",
                    "scenario": null
                },
                {
                    "value": "0,00E+00",
                    "module": "B1",
                    "scenario": null
                },
                {
                    "value": "0,00E+00",
                    "module": "B2",
                    "scenario": null
                },
                {
                    "value": "0,00E+00",
                    "module": "B3",
                    "scenario": null
                },
                {
                    "value": "0,00E+00",
                    "module": "B4",
                    "scenario": null
                },
                {
                    "value": "0,00E+00",
                    "module": "B5",
                    "scenario": null
                },
                {
                    "value": "2,97E-02",
                    "module": "B6",
                    "scenario": null
                },
                {
                    "value": "0,00E+00",
                    "module": "B7",
                    "scenario": null
                },
                {
                    "value": "0,00E+00",
                    "module": "C1",
                    "scenario": null
                },
                {
                    "value": "5,85E-05",
                    "module": "C2",
                    "scenario": null
                },
                {
                    "value": "1,18E-05",
                    "module": "C3",
                    "scenario": null
                },
                {
                    "value": "3,92E-05",
                    "module": "C4",
                    "scenario": null
                },
                {
                    "value": "3,41E-04",
                    "module": "D",
                    "scenario": null
                },
                {
                    "value": "3,13E-02",
                    "module": "A1A3",
                    "scenario": null
                }
            ]
        },
        {
            "parameter": "NRSF",
            "values": [
                {
                    "value": "4,16E-04",
                    "module": "A1",
                    "scenario": null
                },
                {
                    "value": "7,07E-04",
                    "module": "A2",
                    "scenario": null
                },
                {
                    "value": "1,62E-02",
                    "module": "A3",
                    "scenario": null
                },
                {
                    "value": "1,25E-03",
                    "module": "A4",
                    "scenario": null
                },
                {
                    "value": "3,76E-04",
                    "module": "A5",
                    "scenario": null
                },
                {
                    "value": "0,00E+00",
                    "module": "B1",
                    "scenario": null
                },
                {
                    "value": "0,00E+00",
                    "module": "B2",
                    "scenario": null
                },
                {
                    "value": "0,00E+00",
                    "module": "B3",
                    "scenario": null
                },
                {
                    "value": "0,00E+00",
                    "module": "B4",
                    "scenario": null
                },
                {
                    "value": "0,00E+00",
                    "module": "B5",
                    "scenario": null
                },
                {
                    "value": "9,38E-02",
                    "module": "B6",
                    "scenario": null
                },
                {
                    "value": "0,00E+00",
                    "module": "B7",
                    "scenario": null
                },
                {
                    "value": "0,00E+00",
                    "module": "C1",
                    "scenario": null
                },
                {
                    "value": "2,09E-04",
                    "module": "C2",
                    "scenario": null
                },
                {
                    "value": "0,00E+00",
                    "module": "C3",
                    "scenario": null
                },
                {
                    "value": "3,91E-05",
                    "module": "C4",
                    "scenario": null
                },
                {
                    "value": "-2,40E-02",
                    "module": "D",
                    "scenario": null
                },
                {
                    "value": "1,73E-02",
                    "module": "A1A3",
                    "scenario": null
                }
            ]
        },
        {
            "parameter": "FW",
            "values": [
                {
                    "value": "8,18E-03",
                    "module": "A1",
                    "scenario": null
                },
                {
                    "value": "5,66E-05",
                    "module": "A2",
                    "scenario": null
                },
                {
                    "value": "1,62E-03",
                    "module": "A3",
                    "scenario": null
                },
                {
                    "value": "7,31E-05",
                    "module": "A4",
                    "scenario": null
                },
                {
                    "value": "2,01E-04",
                    "module": "A5",
                    "scenario": null
                },
                {
                    "value": "0,00E+00",
                    "module": "B1",
                    "scenario": null
                },
                {
                    "value": "0,00E+00",
                    "module": "B2",
                    "scenario": null
                },
                {
                    "value": "0,00E+00",
                    "module": "B3",
                    "scenario": null
                },
                {
                    "value": "0,00E+00",
                    "module": "B4",
                    "scenario": null
                },
                {
                    "value": "0,00E+00",
                    "module": "B5",
                    "scenario": null
                },
                {
                    "value": "1,74E-02",
                    "module": "B6",
                    "scenario": null
                },
                {
                    "value": "0,00E+00",
                    "module": "B7",
                    "scenario": null
                },
                {
                    "value": "0,00E+00",
                    "module": "C1",
                    "scenario": null
                },
                {
                    "value": "1,22E-05",
                    "module": "C2",
                    "scenario": null
                },
                {
                    "value": "7,97E-05",
                    "module": "C3",
                    "scenario": null
                },
                {
                    "value": "2,41E-05",
                    "module": "C4",
                    "scenario": null
                },
                {
                    "value": "-1,94E-03",
                    "module": "D",
                    "scenario": null
                },
                {
                    "value": "9,86E-03",
                    "module": "A1A3",
                    "scenario": null
                }
            ]
        }
    ],
    "end_of_life_waste": [
        {
            "parameter": "HWD",
            "values": [
                {
                    "value": "4,38E-03",
                    "module": "A1",
                    "scenario": null
                },
                {
                    "value": "2,91E-05",
                    "module": "A2",
                    "scenario": null
                },
                {
                    "value": "3,67E-03",
                    "module": "A3",
                    "scenario": null
                },
                {
                    "value": "3,54E-05",
                    "module": "A4",
                    "scenario": null
                },
                {
                    "value": "1,91E-04",
                    "module": "A5",
                    "scenario": null
                },
                {
                    "value": "0,00E+00",
                    "module": "B1",
                    "scenario": null
                },
                {
                    "value": "0,00E+00",
                    "module": "B2",
                    "scenario": null
                },
                {
                    "value": "0,00E+00",
                    "module": "B3",
                    "scenario": null
                },
                {
                    "value": "0,00E+00",
                    "module": "B4",
                    "scenario": null
                },
                {
                    "value": "0,00E+00",
                    "module": "B5",
                    "scenario": null
                },
                {
                    "value": "8,33E-04",
                    "module": "B6",
                    "scenario": null
                },
                {
                    "value": "0,00E+00",
                    "module": "B7",
                    "scenario": null
                },
                {
                    "value": "0,00E+00",
                    "module": "C1",
                    "scenario": null
                },
                {
                    "value": "5,90E-06",
                    "module": "C2",
                    "scenario": null
                },
                {
                    "value": "0,00E+00",
                    "module": "C3",
                    "scenario": null
                },
                {
                    "value": "1,45E-03",
                    "module": "C4",
                    "scenario": null
                },
                {
                    "value": "-3,60E-05",
                    "module": "D",
                    "scenario": null
                },
                {
                    "value": "8,08E-03",
                    "module": "A1A3",
                    "scenario": null
                }
            ]
        },
        {
            "parameter": "NHWD",
            "values": [
                {
                    "value": "1,96E-01",
                    "module": "A1",
                    "scenario": null
                },
                {
                    "value": "3,67E-02",
                    "module": "A2",
                    "scenario": null
                },
                {
                    "value": "7,31E-03",
                    "module": "A3",
                    "scenario": null
                },
                {
                    "value": "3,32E-02",
                    "module": "A4",
                    "scenario": null
                },
                {
                    "value": "6,94E-03",
                    "module": "A5",
                    "scenario": null
                },
                {
                    "value": "0,00E+00",
                    "module": "B1",
                    "scenario": null
                },
                {
                    "value": "0,00E+00",
                    "module": "B2",
                    "scenario": null
                },
                {
                    "value": "0,00E+00",
                    "module": "B3",
                    "scenario": null
                },
                {
                    "value": "0,00E+00",
                    "module": "B4",
                    "scenario": null
                },
                {
                    "value": "0,00E+00",
                    "module": "B5",
                    "scenario": null
                },
                {
                    "value": "5,26E-02",
                    "module": "B6",
                    "scenario": null
                },
                {
                    "value": "0,00E+00",
                    "module": "B7",
                    "scenario": null
                },
                {
                    "value": "0,00E+00",
                    "module": "C1",
                    "scenario": null
                },
                {
                    "value": "5,53E-03",
                    "module": "C2",
                    "scenario": null
                },
                {
                    "value": "0,00E+00",
                    "module": "C3",
                    "scenario": null
                },
                {
                    "value": "6,76E-02",
                    "module": "C4",
                    "scenario": null
                },
                {
                    "value": "-2,16E-02",
                    "module": "D",
                    "scenario": null
                },
                {
                    "value": "2,40E-01",
                    "module": "A1A3",
                    "scenario": null
                }
            ]
        },
        {
            "parameter": "RWD",
            "values": [
                {
                    "value": "2,42E-05",
                    "module": "A1",
                    "scenario": null
                },
                {
                    "value": "3,87E-06",
                    "module": "A2",
                    "scenario": null
                },
                {
                    "value": "1,57E-05",
                    "module": "A3",
                    "scenario": null
                },
                {
                    "value": "4,74E-06",
                    "module": "A4",
                    "scenario": null
                },
                {
                    "value": "9,88E-07",
                    "module": "A5",
                    "scenario": null
                },
                {
                    "value": "0,00E+00",
                    "module": "B1",
                    "scenario": null
                },
                {
                    "value": "0,00E+00",
                    "module": "B2",
                    "scenario": null
                },
                {
                    "value": "0,00E+00",
                    "module": "B3",
                    "scenario": null
                },
                {
                    "value": "0,00E+00",
                    "module": "B4",
                    "scenario": null
                },
                {
                    "value": "0,00E+00",
                    "module": "B5",
                    "scenario": null
                },
                {
                    "value": "2,40E-04",
                    "module": "B6",
                    "scenario": null
                },
                {
                    "value": "0,00E+00",
                    "module": "B7",
                    "scenario": null
                },
                {
                    "value": "0,00E+00",
                    "module": "C1",
                    "scenario": null
                },
                {
                    "value": "7,89E-07",
                    "module": "C2",
                    "scenario": null
                },
                {
                    "value": "0,00E+00",
                    "module": "C3",
                    "scenario": null
                },
                {
                    "value": "1,28E-07",
                    "module": "C4",
                    "scenario": null
                },
                {
                    "value": "-2,60E-06",
                    "module": "D",
                    "scenario": null
                },
                {
                    "value": "4,38E-05",
                    "module": "A1A3",
                    "scenario": null
                }
            ]
        }
    ],
    "end_of_life_flow": [
        {
            "parameter": "CRU",
            "values": [
                {
                    "value": "0,00E+00",
                    "module": "A1",
                    "scenario": null
                },
                {
                    "value": "0,00E+00",
                    "module": "A2",
                    "scenario": null
                },
                {
                    "value": "0,00E+00",
                    "module": "A3",
                    "scenario": null
                },
                {
                    "value": "0,00E+00",
                    "module": "A4",
                    "scenario": null
                },
                {
                    "value": "0,00E+00",
                    "module": "A5",
                    "scenario": null
                },
                {
                    "value": "0,00E+00",
                    "module": "B1",
                    "scenario": null
                },
                {
                    "value": "0,00E+00",
                    "module": "B2",
                    "scenario": null
                },
                {
                    "value": "0,00E+00",
                    "module": "B3",
                    "scenario": null
                },
                {
                    "value": "0,00E+00",
                    "module": "B4",
                    "scenario": null
                },
                {
                    "value": "0,00E+00",
                    "module": "B5",
                    "scenario": null
                },
                {
                    "value": "0,00E+00",
                    "module": "B6",
                    "scenario": null
                },
                {
                    "value": "0,00E+00",
                    "module": "B7",
                    "scenario": null
                },
                {
                    "value": "0,00E+00",
                    "module": "C1",
                    "scenario": null
                },
                {
                    "value": "0,00E+00",
                    "module": "C2",
                    "scenario": null
                },
                {
                    "value": "0,00E+00",
                    "module": "C3",
                    "scenario": null
                },
                {
                    "value": "0,00E+00",
                    "module": "C4",
                    "scenario": null
                },
                {
                    "value": "0,00E+00",
                    "module": "D",
                    "scenario": null
                },
                {
                    "value": "0,00E+00",
                    "module": "A1A3",
                    "scenario": null
                }
            ]
        },
        {
            "parameter": "MFR",
            "values": [
                {
                    "value": "0,00E+00",
                    "module": "A1",
                    "scenario": null
                },
                {
                    "value": "0,00E+00",
                    "module": "A2",
                    "scenario": null
                },
                {
                    "value": "9,13E-05",
                    "module": "A3",
                    "scenario": null
                },
                {
                    "value": "0,00E+00",
                    "module": "A4",
                    "scenario": null
                },
                {
                    "value": "1,05E-03",
                    "module": "A5",
                    "scenario": null
                },
                {
                    "value": "0,00E+00",
                    "module": "B1",
                    "scenario": null
                },
                {
                    "value": "0,00E+00",
                    "module": "B2",
                    "scenario": null
                },
                {
                    "value": "0,00E+00",
                    "module": "B3",
                    "scenario": null
                },
                {
                    "value": "0,00E+00",
                    "module": "B4",
                    "scenario": null
                },
                {
                    "value": "0,00E+00",
                    "module": "B5",
                    "scenario": null
                },
                {
                    "value": "0,00E+00",
                    "module": "B6",
                    "scenario": null
                },
                {
                    "value": "0,00E+00",
                    "module": "B7",
                    "scenario": null
                },
                {
                    "value": "0,00E+00",
                    "module": "C1",
                    "scenario": null
                },
                {
                    "value": "0,00E+00",
                    "module": "C2",
                    "scenario": null
                },
                {
                    "value": "5,23E-02",
                    "module": "C3",
                    "scenario": null
                },
                {
                    "value": "3,06E-06",
                    "module": "C4",
                    "scenario": null
                },
                {
                    "value": "-2,02E-04",
                    "module": "D",
                    "scenario": null
                },
                {
                    "value": "9,13E-05",
                    "module": "A1A3",
                    "scenario": null
                }
            ]
        },
        {
            "parameter": "MER",
            "values": [
                {
                    "value": "0,00E+00",
                    "module": "A1",
                    "scenario": null
                },
                {
                    "value": "0,00E+00",
                    "module": "A2",
                    "scenario": null
                },
                {
                    "value": "1,53E-02",
                    "module": "A3",
                    "scenario": null
                },
                {
                    "value": "0,00E+00",
                    "module": "A4",
                    "scenario": null
                },
                {
                    "value": "9,89E-04",
                    "module": "A5",
                    "scenario": null
                },
                {
                    "value": "0,00E+00",
                    "module": "B1",
                    "scenario": null
                },
                {
                    "value": "0,00E+00",
                    "module": "B2",
                    "scenario": null
                },
                {
                    "value": "0,00E+00",
                    "module": "B3",
                    "scenario": null
                },
                {
                    "value": "0,00E+00",
                    "module": "B4",
                    "scenario": null
                },
                {
                    "value": "0,00E+00",
                    "module": "B5",
                    "scenario": null
                },
                {
                    "value": "0,00E+00",
                    "module": "B6",
                    "scenario": null
                },
                {
                    "value": "0,00E+00",
                    "module": "B7",
                    "scenario": null
                },
                {
                    "value": "0,00E+00",
                    "module": "C1",
                    "scenario": null
                },
                {
                    "value": "0,00E+00",
                    "module": "C2",
                    "scenario": null
                },
                {
                    "value": "3,42E-02",
                    "module": "C3",
                    "scenario": null
                },
                {
                    "value": "7,49E-08",
                    "module": "C4",
                    "scenario": null
                },
                {
                    "value": "-2,66E-05",
                    "module": "D",
                    "scenario": null
                },
                {
                    "value": "1,53E-02",
                    "module": "A1A3",
                    "scenario": null
                }
            ]
        },
        {
            "parameter": "EEE",
            "values": [
                {
                    "value": "0,00E+00",
                    "module": "A1",
                    "scenario": null
                },
                {
                    "value": "0,00E+00",
                    "module": "A2",
                    "scenario": null
                },
                {
                    "value": "9,02E-03",
                    "module": "A3",
                    "scenario": null
                },
                {
                    "value": "0,00E+00",
                    "module": "A4",
                    "scenario": null
                },
                {
                    "value": "1,28E-03",
                    "module": "A5",
                    "scenario": null
                },
                {
                    "value": "0,00E+00",
                    "module": "B1",
                    "scenario": null
                },
                {
                    "value": "0,00E+00",
                    "module": "B2",
                    "scenario": null
                },
                {
                    "value": "0,00E+00",
                    "module": "B3",
                    "scenario": null
                },
                {
                    "value": "0,00E+00",
                    "module": "B4",
                    "scenario": null
                },
                {
                    "value": "0,00E+00",
                    "module": "B5",
                    "scenario": null
                },
                {
                    "value": "0,00E+00",
                    "module": "B6",
                    "scenario": null
                },
                {
                    "value": "0,00E+00",
                    "module": "B7",
                    "scenario": null
                },
                {
                    "value": "0,00E+00",
                    "module": "C1",
                    "scenario": null
                },
                {
                    "value": "0,00E+00",
                    "module": "C2",
                    "scenario": null
                },
                {
                    "value": "5,51E-02",
                    "module": "C3",
                    "scenario": null
                },
                {
                    "value": "4,86E-06",
                    "module": "C4",
                    "scenario": null
                },
                {
                    "value": "-6,51E-05",
                    "module": "D",
                    "scenario": null
                },
                {
                    "value": "9,02E-03",
                    "module": "A1A3",
                    "scenario": null
                }
            ]
        },
        {
            "parameter": "EET",
            "values": [
                {
                    "value": "0,00E+00",
                    "module": "A1",
                    "scenario": null
                },
                {
                    "value": "0,00E+00",
                    "module": "A2",
                    "scenario": null
                },
                {
                    "value": "1,36E-01",
                    "module": "A3",
                    "scenario": null
                },
                {
                    "value": "0,00E+00",
                    "module": "A4",
                    "scenario": null
                },
                {
                    "value": "1,94E-02",
                    "module": "A5",
                    "scenario": null
                },
                {
                    "value": "0,00E+00",
                    "module": "B1",
                    "scenario": null
                },
                {
                    "value": "0,00E+00",
                    "module": "B2",
                    "scenario": null
                },
                {
                    "value": "0,00E+00",
                    "module": "B3",
                    "scenario": null
                },
                {
                    "value": "0,00E+00",
                    "module": "B4",
                    "scenario": null
                },
                {
                    "value": "0,00E+00",
                    "module": "B5",
                    "scenario": null
                },
                {
                    "value": "0,00E+00",
                    "module": "B6",
                    "scenario": null
                },
                {
                    "value": "0,00E+00",
                    "module": "B7",
                    "scenario": null
                },
                {
                    "value": "0,00E+00",
                    "module": "C1",
                    "scenario": null
                },
                {
                    "value": "0,00E+00",
                    "module": "C2",
                    "scenario": null
                },
                {
                    "value": "8,34E-01",
                    "module": "C3",
                    "scenario": null
                },
                {
                    "value": "7,36E-05",
                    "module": "C4",
                    "scenario": null
                },
                {
                    "value": "-9,84E-04",
                    "module": "D",
                    "scenario": null
                },
                {
                    "value": "1,36E-01",
                    "module": "A1A3",
                    "scenario": null
                }
            ]
        }
    ]
}