{
    "product_name": "VUT - toppsving vindu uten alu",
    "epd_id": "NEPD-7492-6887",
    "compliance": [
        "EN 15804+A2",
        "ISO 14025",
        "ISO 21930"
    ],
    "producer_name": "Nordvestvinduet",
    "environmental_impact": [
        {
            "parameter": "GWP-total",
            "values": [
                {
                    "value": "7,54E+01",
                    "module": "A1-A3",
                    "scenario": null
                },
                {
                    "value": "1,46E+00",
                    "module": "A4",
                    "scenario": null
                },
                {
                    "value": "6,81E-01",
                    "module": "A5",
                    "scenario": null
                },
                {
                    "value": "7,17E+00",
                    "module": "B2",
                    "scenario": null
                },
                {
                    "value": "5,90E+01",
                    "module": "B4",
                    "scenario": null
                },
                {
                    "value": "0,00E+00",
                    "module": "C1",
                    "scenario": null
                },
                {
                    "value": "4,13E-01",
                    "module": "C2",
                    "scenario": null
                },
                {
                    "value": "3,94E+01",
                    "module": "C3",
                    "scenario": null
                },
                {
                    "value": "3,65E-01",
                    "module": "C4",
                    "scenario": null
                },
                {
                    "value": "-2,69E+00",
                    "module": "D",
                    "scenario": null
                }
            ]
        },
        {
            "parameter": "GWP-fossil",
            "values": [
                {
                    "value": "1,05E+02",
                    "module": "A1-A3",
                    "scenario": null
                },
                {
                    "value": "1,46E+00",
                    "module": "A4",
                    "scenario": null
                },
                {
                    "value": "1,35E-02",
                    "module": "A5",
                    "scenario": null
                },
                {
                    "value": "7,02E+00",
                    "module": "B2",
                    "scenario": null
                },
                {
                    "value": "5,79E+01",
                    "module": "B4",
                    "scenario": null
                },
                {
                    "value": "0,00E+00",
                    "module": "C1",
                    "scenario": null
                },
                {
                    "value": "4,13E-01",
                    "module": "C2",
                    "scenario": null
                },
                {
                    "value": "8,50E+00",
                    "module": "C3",
                    "scenario": null
                },
                {
                    "value": "3,65E-01",
                    "module": "C4",
                    "scenario": null
                },
                {
                    "value": "-2,63E+00",
                    "module": "D",
                    "scenario": null
                }
            ]
        },
        {
            "parameter": "GWP-biogenic",
            "values": [
                {
                    "value": "-3,05E+01",
                    "module": "A1-A3",
                    "scenario": null
                },
                {
                    "value": "6,24E-04",
                    "module": "A4",
                    "scenario": null
                },
                {
                    "value": "6,67E-01",
                    "module": "A5",
                    "scenario": null
                },
                {
                    "value": "2,85E-02",
                    "module": "B2",
                    "scenario": null
                },
                {
                    "value": "5,30E-01",
                    "module": "B4",
                    "scenario": null
                },
                {
                    "value": "0,00E+00",
                    "module": "C1",
                    "scenario": null
                },
                {
                    "value": "1,77E-04",
                    "module": "C2",
                    "scenario": null
                },
                {
                    "value": "3,09E+01",
                    "module": "C3",
                    "scenario": null
                },
                {
                    "value": "2,73E-04",
                    "module": "C4",
                    "scenario": null
                },
                {
                    "value": "-5,55E-03",
                    "module": "D",
                    "scenario": null
                }
            ]
        },
        {
            "parameter": "GWP-luluc",
            "values": [
                {
                    "value": "1,17E+00",
                    "module": "A1-A3",
                    "scenario": null
                },
                {
                    "value": "4,44E-04",
                    "module": "A4",
                    "scenario": null
                },
                {
                    "value": "1,41E-06",
                    "module": "A5",
                    "scenario": null
                },
                {
                    "value": "1,30E-01",
                    "module": "B2",
                    "scenario": null
                },
                {
                    "value": "5,86E-01",
                    "module": "B4",
                    "scenario": null
                },
                {
                    "value": "0,00E+00",
                    "module": "C1",
                    "scenario": null
                },
                {
                    "value": "1,26E-04",
                    "module": "C2",
                    "scenario": null
                },
                {
                    "value": "1,13E-04",
                    "module": "C3",
                    "scenario": null
                },
                {
                    "value": "1,10E-04",
                    "module": "C4",
                    "scenario": null
                },
                {
                    "value": "-5,62E-02",
                    "module": "D",
                    "scenario": null
                }
            ]
        },
        {
            "parameter": "ODP",
            "values": [
                {
                    "value": "5,59E-06",
                    "module": "A1-A3",
                    "scenario": null
                },
                {
                    "value": "3,51E-07",
                    "module": "A4",
                    "scenario": null
                },
                {
                    "value": "1,03E-09",
                    "module": "A5",
                    "scenario": null
                },
                {
                    "value": "4,50E-07",
                    "module": "B2",
                    "scenario": null
                },
                {
                    "value": "3,13E-06",
                    "module": "B4",
                    "scenario": null
                },
                {
                    "value": "0,00E+00",
                    "module": "C1",
                    "scenario": null
                },
                {
                    "value": "9,96E-08",
                    "module": "C2",
                    "scenario": null
                },
                {
                    "value": "5,26E-08",
                    "module": "C3",
                    "scenario": null
                },
                {
                    "value": "1,12E-07",
                    "module": "C4",
                    "scenario": null
                },
                {
                    "value": "-1,12E-01",
                    "module": "D",
                    "scenario": null
                }
            ]
        },
        {
            "parameter": "AP",
            "values": [
                {
                    "value": "9,28E-01",
                    "module": "A1-A3",
                    "scenario": null
                },
                {
                    "value": "4,69E-03",
                    "module": "A4",
                    "scenario": null
                },
                {
                    "value": "2,35E-05",
                    "module": "A5",
                    "scenario": null
                },
                {
                    "value": "3,45E-02",
                    "module": "B2",
                    "scenario": null
                },
                {
                    "value": "4,72E-01",
                    "module": "B4",
                    "scenario": null
                },
                {
                    "value": "0,00E+00",
                    "module": "C1",
                    "scenario": null
                },
                {
                    "value": "1,33E-03",
                    "module": "C2",
                    "scenario": null
                },
                {
                    "value": "6,57E-03",
                    "module": "C3",
                    "scenario": null
                },
                {
                    "value": "2,57E-03",
                    "module": "C4",
                    "scenario": null
                },
                {
                    "value": "-1,84E-02",
                    "module": "D",
                    "scenario": null
                }
            ]
        },
        {
            "parameter": "POCP",
            "values": [
                {
                    "value": "5,87E-01",
                    "module": "A1-A3",
                    "scenario": null
                },
                {
                    "value": "4,50E-03",
                    "module": "A4",
                    "scenario": null
                },
                {
                    "value": "2,70E-05",
                    "module": "A5",
                    "scenario": null
                },
                {
                    "value": "3,87E-02",
                    "module": "B2",
                    "scenario": null
                },
                {
                    "value": "3,02E-01",
                    "module": "B4",
                    "scenario": null
                },
                {
                    "value": "0,00E+00",
                    "module": "C1",
                    "scenario": null
                },
                {
                    "value": "1,28E-03",
                    "module": "C2",
                    "scenario": null
                },
                {
                    "value": "8,15E-03",
                    "module": "C3",
                    "scenario": null
                },
                {
                    "value": "2,91E-03",
                    "module": "C4",
                    "scenario": null
                },
                {
                    "value": "-1,77E-02",
                    "module": "D",
                    "scenario": null
                }
            ]
        },
        {
            "parameter": "ADPE",
            "values": [
                {
                    "value": "8,88E-04",
                    "module": "A1-A3",
                    "scenario": null
                },
                {
                    "value": "2,60E-05",
                    "module": "A4",
                    "scenario": null
                },
                {
                    "value": "9,97E-08",
                    "module": "A5",
                    "scenario": null
                },
                {
                    "value": "1,37E-04",
                    "module": "B2",
                    "scenario": null
                },
                {
                    "value": "4,67E-04",
                    "module": "B4",
                    "scenario": null
                },
                {
                    "value": "0,00E+00",
                    "module": "C1",
                    "scenario": null
                },
                {
                    "value": "7,36E-06",
                    "module": "C2",
                    "scenario": null
                },
                {
                    "value": "2,80E-06",
                    "module": "C3",
                    "scenario": null
                },
                {
                    "value": "6,26E-06",
                    "module": "C4",
                    "scenario": null
                },
                {
                    "value": "-3,14E-05",
                    "module": "D",
                    "scenario": null
                }
            ]
        },
        {
            "parameter": "ADPF",
            "values": [
                {
                    "value": "1,58E+03",
                    "module": "A1-A3",
                    "scenario": null
                },
                {
                    "value": "2,37E+01",
                    "module": "A4",
                    "scenario": null
                },
                {
                    "value": "7,09E-02",
                    "module": "A5",
                    "scenario": null
                },
                {
                    "value": "2,03E+02",
                    "module": "B2",
                    "scenario": null
                },
                {
                    "value": "8,12E+02",
                    "module": "B4",
                    "scenario": null
                },
                {
                    "value": "0,00E+00",
                    "module": "C1",
                    "scenario": null
                },
                {
                    "value": "6,71E+00",
                    "module": "C2",
                    "scenario": null
                },
                {
                    "value": "4,75E+00",
                    "module": "C3",
                    "scenario": null
                },
                {
                    "value": "8,30E+00",
                    "module": "C4",
                    "scenario": null
                },
                {
                    "value": "-3,20E+01",
                    "module": "D",
                    "scenario": null
                }
            ]
        },
        {
            "parameter": "WDP",
            "values": [
                {
                    "value": "6,87E+03",
                    "module": "A1-A3",
                    "scenario": null
                },
                {
                    "value": "1,82E+01",
                    "module": "A4",
                    "scenario": null
                },
                {
                    "value": "1,98E-01",
                    "module": "A5",
                    "scenario": null
                },
                {
                    "value": "4,80E+01",
                    "module": "B2",
                    "scenario": null
                },
                {
                    "value": "3,46E+03",
                    "module": "B4",
                    "scenario": null
                },
                {
                    "value": "0,00E+00",
                    "module": "C1",
                    "scenario": null
                },
                {
                    "value": "5,14E+00",
                    "module": "C2",
                    "scenario": null
                },
                {
                    "value": "1,64E+01",
                    "module": "C3",
                    "scenario": null
                },
                {
                    "value": "1,66E+01",
                    "module": "C4",
                    "scenario": null
                },
                {
                    "value": "-3,02E+02",
                    "module": "D",
                    "scenario": null
                }
            ]
        },
        {
            "parameter": "EP-freshwater",
            "values": [
                {
                    "value": "2,74E-03",
                    "module": "A1-A3",
                    "scenario": null
                },
                {
                    "value": "1,16E-05",
                    "module": "A4",
                    "scenario": null
                },
                {
                    "value": "3,93E-08",
                    "module": "A5",
                    "scenario": null
                },
                {
                    "value": "4,06E-04",
                    "module": "B2",
                    "scenario": null
                },
                {
                    "value": "1,39E-03",
                    "module": "B4",
                    "scenario": null
                },
                {
                    "value": "0,00E+00",
                    "module": "C1",
                    "scenario": null
                },
                {
                    "value": "3,29E-06",
                    "module": "C2",
                    "scenario": null
                },
                {
                    "value": "9,88E-06",
                    "module": "C3",
                    "scenario": null
                },
                {
                    "value": "3,65E-06",
                    "module": "C4",
                    "scenario": null
                },
                {
                    "value": "-2,00E-04",
                    "module": "D",
                    "scenario": null
                }
            ]
        },
        {
            "parameter": "EP-marine",
            "values": [
                {
                    "value": "1,92E-01",
                    "module": "A1-A3",
                    "scenario": null
                },
                {
                    "value": "1,03E-03",
                    "module": "A4",
                    "scenario": null
                },
                {
                    "value": "1,66E-05",
                    "module": "A5",
                    "scenario": null
                },
                {
                    "value": "6,58E-03",
                    "module": "B2",
                    "scenario": null
                },
                {
                    "value": "9,88E-02",
                    "module": "B4",
                    "scenario": null
                },
                {
                    "value": "0,00E+00",
                    "module": "C1",
                    "scenario": null
                },
                {
                    "value": "2,91E-04",
                    "module": "C2",
                    "scenario": null
                },
                {
                    "value": "3,16E-03",
                    "module": "C3",
                    "scenario": null
                },
                {
                    "value": "9,15E-04",
                    "module": "C4",
                    "scenario": null
                },
                {
                    "value": "-5,32E-03",
                    "module": "D",
                    "scenario": null
                }
            ]
        },
        {
            "parameter": "EP-terrestrial",
            "values": [
                {
                    "value": "2,20E+00",
                    "module": "A1-A3",
                    "scenario": null
                },
                {
                    "value": "1,15E-02",
                    "module": "A4",
                    "scenario": null
                },
                {
                    "value": "8,77E-05",
                    "module": "A5",
                    "scenario": null
                },
                {
                    "value": "7,35E-02",
                    "module": "B2",
                    "scenario": null
                },
                {
                    "value": "1,13E+00",
                    "module": "B4",
                    "scenario": null
                },
                {
                    "value": "0,00E+00",
                    "module": "C1",
                    "scenario": null
                },
                {
                    "value": "3,25E-03",
                    "module": "C2",
                    "scenario": null
                },
                {
                    "value": "3,24E-02",
                    "module": "C3",
                    "scenario": null
                },
                {
                    "value": "1,01E-02",
                    "module": "C4",
                    "scenario": null
                },
                {
                    "value": "-5,70E-02",
                    "module": "D",
                    "scenario": null
                }
            ]
        },
        {
            "parameter": "GWP-IOBC",
            "values": [
                {
                    "value": "1,07E+02",
                    "module": "A1-A3",
                    "scenario": null
                },
                {
                    "value": "1,46E+00",
                    "module": "A4",
                    "scenario": null
                },
                {
                    "value": "1,35E-02",
                    "module": "A5",
                    "scenario": null
                },
                {
                    "value": "7,17E+00",
                    "module": "B2",
                    "scenario": null
                },
                {
                    "value": "5,90E+01",
                    "module": "B4",
                    "scenario": null
                },
                {
                    "value": "0,00E+00",
                    "module": "C1",
                    "scenario": null
                },
                {
                    "value": "4,13E-01",
                    "module": "C2",
                    "scenario": null
                },
                {
                    "value": "8,50E+00",
                    "module": "C3",
                    "scenario": null
                },
                {
                    "value": "3,65E-01",
                    "module": "C4",
                    "scenario": null
                },
                {
                    "value": "-3,12E+00",
                    "module": "D",
                    "scenario": null
                }
            ]
        }
    ],
    "additional_environmental_impact": [
        {
            "parameter": "PM",
            "values": [
                {
                    "value": "1,77E-05",
                    "module": "A1-A3",
                    "scenario": null
                },
                {
                    "value": "1,34E-07",
                    "module": "A4",
                    "scenario": null
                },
                {
                    "value": "3,90E-10",
                    "module": "A5",
                    "scenario": null
                },
                {
                    "value": "2,95E-07",
                    "module": "B2",
                    "scenario": null
                },
                {
                    "value": "9,02E-06",
                    "module": "B4",
                    "scenario": null
                },
                {
                    "value": "0,00E+00",
                    "module": "C1",
                    "scenario": null
                },
                {
                    "value": "3,79E-08",
                    "module": "C2",
                    "scenario": null
                },
                {
                    "value": "1,00E-07",
                    "module": "C3",
                    "scenario": null
                },
                {
                    "value": "4,69E-08",
                    "module": "C4",
                    "scenario": null
                },
                {
                    "value": "-8,75E-07",
                    "module": "D",
                    "scenario": null
                }
            ]
        },
        {
            "parameter": "ETP-fw",
            "values": [
                {
                    "value": "4,48E+03",
                    "module": "A1-A3",
                    "scenario": null
                },
                {
                    "value": "1,73E+01",
                    "module": "A4",
                    "scenario": null
                },
                {
                    "value": "6,57E-02",
                    "module": "A5",
                    "scenario": null
                },
                {
                    "value": "1,60E+02",
                    "module": "B2",
                    "scenario": null
                },
                {
                    "value": "2,27E+03",
                    "module": "B4",
                    "scenario": null
                },
                {
                    "value": "0,00E+00",
                    "module": "C1",
                    "scenario": null
                },
                {
                    "value": "4,90E+00",
                    "module": "C2",
                    "scenario": null
                },
                {
                    "value": "2,37E+01",
                    "module": "C3",
                    "scenario": null
                },
                {
                    "value": "4,95E+00",
                    "module": "C4",
                    "scenario": null
                },
                {
                    "value": "-1,76E+02",
                    "module": "D",
                    "scenario": null
                }
            ]
        },
        {
            "parameter": "HTP-c",
            "values": [
                {
                    "value": "4,02E-07",
                    "module": "A1-A3",
                    "scenario": null
                },
                {
                    "value": "0,00E+00",
                    "module": "A4",
                    "scenario": null
                },
                {
                    "value": "2,00E-12",
                    "module": "A5",
                    "scenario": null
                },
                {
                    "value": "7,67E-09",
                    "module": "B2",
                    "scenario": null
                },
                {
                    "value": "2,02E-07",
                    "module": "B4",
                    "scenario": null
                },
                {
                    "value": "0,00E+00",
                    "module": "C1",
                    "scenario": null
                },
                {
                    "value": "0,00E+00",
                    "module": "C2",
                    "scenario": null
                },
                {
                    "value": "2,87E-09",
                    "module": "C3",
                    "scenario": null
                },
                {
                    "value": "1,78E-10",
                    "module": "C4",
                    "scenario": null
                },
                {
                    "value": "-6,99E-09",
                    "module": "D",
                    "scenario": null
                }
            ]
        },
        {
            "parameter": "HTP-nc",
            "values": [
                {
                    "value": "2,38E-06",
                    "module": "A1-A3",
                    "scenario": null
                },
                {
                    "value": "1,67E-08",
                    "module": "A4",
                    "scenario": null
                },
                {
                    "value": "9,90E-11",
                    "module": "A5",
                    "scenario": null
                },
                {
                    "value": "7,22E-08",
                    "module": "B2",
                    "scenario": null
                },
                {
                    "value": "1,23E-06",
                    "module": "B4",
                    "scenario": null
                },
                {
                    "value": "0,00E+00",
                    "module": "C1",
                    "scenario": null
                },
                {
                    "value": "4,74E-09",
                    "module": "C2",
                    "scenario": null
                },
                {
                    "value": "5,57E-08",
                    "module": "C3",
                    "scenario": null
                },
                {
                    "value": "4,79E-09",
                    "module": "C4",
                    "scenario": null
                },
                {
                    "value": "-2,43E-08",
                    "module": "D",
                    "scenario": null
                }
            ]
        },
        {
            "parameter": "SQP",
            "values": [
                {
                    "value": "8,21E+03",
                    "module": "A1-A3",
                    "scenario": null
                },
                {
                    "value": "2,71E+01",
                    "module": "A4",
                    "scenario": null
                },
                {
                    "value": "9,97E-02",
                    "module": "A5",
                    "scenario": null
                },
                {
                    "value": "3,41E+01",
                    "module": "B2",
                    "scenario": null
                },
                {
                    "value": "4,14E+03",
                    "module": "B4",
                    "scenario": null
                },
                {
                    "value": "0,00E+00",
                    "module": "C1",
                    "scenario": null
                },
                {
                    "value": "7,69E+00",
                    "module": "C2",
                    "scenario": null
                },
                {
                    "value": "9,73E-01",
                    "module": "C3",
                    "scenario": null
                },
                {
                    "value": "1,80E+01",
                    "module": "C4",
                    "scenario": null
                },
                {
                    "value": "-1,56E+02",
                    "module": "D",
                    "scenario": null
                }
            ]
        },
        {
            "parameter": "IRP",
            "values": [
                {
                    "value": "7,89E+00",
                    "module": "A1-A3",
                    "scenario": null
                },
                {
                    "value": "1,03E-01",
                    "module": "A4",
                    "scenario": null
                },
                {
                    "value": "3,12E-04",
                    "module": "A5",
                    "scenario": null
                },
                {
                    "value": "2,98E-01",
                    "module": "B2",
                    "scenario": null
                },
                {
                    "value": "4,04E+00",
                    "module": "B4",
                    "scenario": null
                },
                {
                    "value": "0,00E+00",
                    "module": "C1",
                    "scenario": null
                },
                {
                    "value": "2,93E-02",
                    "module": "C2",
                    "scenario": null
                },
                {
                    "value": "1,08E-02",
                    "module": "C3",
                    "scenario": null
                },
                {
                    "value": "3,34E-02",
                    "module": "C4",
                    "scenario": null
                },
                {
                    "value": "-1,48E-01",
                    "module": "D",
                    "scenario": null
                }
            ]
        }
    ],
    "resource_use": [
        {
            "parameter": "PERE",
            "values": [
                {
                    "value": "1,29E+03",
                    "module": "A1-A3",
                    "scenario": null
                },
                {
                    "value": "2,98E-01",
                    "module": "A4",
                    "scenario": null
                },
                {
                    "value": "1,59E-03",
                    "module": "A5",
                    "scenario": null
                },
                {
                    "value": "8,90E+00",
                    "module": "B2",
                    "scenario": null
                },
                {
                    "value": "6,44E+02",
                    "module": "B4",
                    "scenario": null
                },
                {
                    "value": "0,00E+00",
                    "module": "C1",
                    "scenario": null
                },
                {
                    "value": "8,44E-02",
                    "module": "C2",
                    "scenario": null
                },
                {
                    "value": "2,33E-01",
                    "module": "C3",
                    "scenario": null
                },
                {
                    "value": "1,55E-01",
                    "module": "C4",
                    "scenario": null
                },
                {
                    "value": "-1,41E+02",
                    "module": "D",
                    "scenario": null
                }
            ]
        },
        {
            "parameter": "PERM",
            "values": [
                {
                    "value": "3,32E+02",
                    "module": "A1-A3",
                    "scenario": null
                },
                {
                    "value": "0,00E+00",
                    "module": "A4",
                    "scenario": null
                },
                {
                    "value": "-6,11E+00",
                    "module": "A5",
                    "scenario": null
                },
                {
                    "value": "0,00E+00",
                    "module": "B2",
                    "scenario": null
                },
                {
                    "value": "4,70E-09",
                    "module": "B4",
                    "scenario": null
                },
                {
                    "value": "0,00E+00",
                    "module": "C1",
                    "scenario": null
                },
                {
                    "value": "0,00E+00",
                    "module": "C2",
                    "scenario": null
                },
                {
                    "value": "-3,26E+02",
                    "module": "C3",
                    "scenario": null
                },
                {
                    "value": "0,00E+00",
                    "module": "C4",
                    "scenario": null
                },
                {
                    "value": "0,00E+00",
                    "module": "D",
                    "scenario": null
                }
            ]
        },
        {
            "parameter": "PERT",
            "values": [
                {
                    "value": "1,62E+03",
                    "module": "A1-A3",
                    "scenario": null
                },
                {
                    "value": "2,98E-01",
                    "module": "A4",
                    "scenario": null
                },
                {
                    "value": "-6,11E+00",
                    "module": "A5",
                    "scenario": null
                },
                {
                    "value": "8,90E+00",
                    "module": "B2",
                    "scenario": null
                },
                {
                    "value": "6,44E+02",
                    "module": "B4",
                    "scenario": null
                },
                {
                    "value": "0,00E+00",
                    "module": "C1",
                    "scenario": null
                },
                {
                    "value": "8,44E-02",
                    "module": "C2",
                    "scenario": null
                },
                {
                    "value": "-3,26E+02",
                    "module": "C3",
                    "scenario": null
                },
                {
                    "value": "1,55E-01",
                    "module": "C4",
                    "scenario": null
                },
                {
                    "value": "-1,41E+02",
                    "module": "D",
                    "scenario": null
                }
            ]
        },
        {
            "parameter": "PENRE",
            "values": [
                {
                    "value": "1,48E+03",
                    "module": "A1-A3",
                    "scenario": null
                },
                {
                    "value": "2,37E+01",
                    "module": "A4",
                    "scenario": null
                },
                {
                    "value": "7,09E-02",
                    "module": "A5",
                    "scenario": null
                },
                {
                    "value": "2,03E+02",
                    "module": "B2",
                    "scenario": null
                },
                {
                    "value": "7,70E+02",
                    "module": "B4",
                    "scenario": null
                },
                {
                    "value": "0,00E+00",
                    "module": "C1",
                    "scenario": null
                },
                {
                    "value": "6,71E+00",
                    "module": "C2",
                    "scenario": null
                },
                {
                    "value": "1,22E+01",
                    "module": "C3",
                    "scenario": null
                },
                {
                    "value": "8,30E+00",
                    "module": "C4",
                    "scenario": null
                },
                {
                    "value": "-3,19E+01",
                    "module": "D",
                    "scenario": null
                }
            ]
        },
        {
            "parameter": "PENRM",
            "values": [
                {
                    "value": "8,99E+01",
                    "module": "A1-A3",
                    "scenario": null
                },
                {
                    "value": "0,00E+00",
                    "module": "A4",
                    "scenario": null
                },
                {
                    "value": "-6,37E+00",
                    "module": "A5",
                    "scenario": null
                },
                {
                    "value": "0,00E+00",
                    "module": "B2",
                    "scenario": null
                },
                {
                    "value": "-5,49E-09",
                    "module": "B4",
                    "scenario": null
                },
                {
                    "value": "0,00E+00",
                    "module": "C1",
                    "scenario": null
                },
                {
                    "value": "0,00E+00",
                    "module": "C2",
                    "scenario": null
                },
                {
                    "value": "-8,35E+01",
                    "module": "C3",
                    "scenario": null
                },
                {
                    "value": "0,00E+00",
                    "module": "C4",
                    "scenario": null
                },
                {
                    "value": "0,00E+00",
                    "module": "D",
                    "scenario": null
                }
            ]
        },
        {
            "parameter": "PENRT",
            "values": [
                {
                    "value": "1,57E+03",
                    "module": "A1-A3",
                    "scenario": null
                },
                {
                    "value": "2,37E+01",
                    "module": "A4",
                    "scenario": null
                },
                {
                    "value": "-6,30E+00",
                    "module": "A5",
                    "scenario": null
                },
                {
                    "value": "2,03E+02",
                    "module": "B2",
                    "scenario": null
                },
                {
                    "value": "7,70E+02",
                    "module": "B4",
                    "scenario": null
                },
                {
                    "value": "0,00E+00",
                    "module": "C1",
                    "scenario": null
                },
                {
                    "value": "6,71E+00",
                    "module": "C2",
                    "scenario": null
                },
                {
                    "value": "-7,13E+01",
                    "module": "C3",
                    "scenario": null
                },
                {
                    "value": "8,30E+00",
                    "module": "C4",
                    "scenario": null
                },
                {
                    "value": "-3,19E+01",
                    "module": "D",
                    "scenario": null
                }
            ]
        },
        {
            "parameter": "SM",
            "values": [
                {
                    "value": "1,53E+00",
                    "module": "A1-A3",
                    "scenario": null
                },
                {
                    "value": "0,00E+00",
                    "module": "A4",
                    "scenario": null
                },
                {
                    "value": "0,00E+00",
                    "module": "A5",
                    "scenario": null
                },
                {
                    "value": "0,00E+00",
                    "module": "B2",
                    "scenario": null
                },
                {
                    "value": "7,67E-01",
                    "module": "B4",
                    "scenario": null
                },
                {
                    "value": "0,00E+00",
                    "module": "C1",
                    "scenario": null
                },
                {
                    "value": "0,00E+00",
                    "module": "C2",
                    "scenario": null
                },
                {
                    "value": "0,00E+00",
                    "module": "C3",
                    "scenario": null
                },
                {
                    "value": "0,00E+00",
                    "module": "C4",
                    "scenario": null
                },
                {
                    "value": "0,00E+00",
                    "module": "D",
                    "scenario": null
                }
            ]
        },
        {
            "parameter": "RSF",
            "values": [
                {
                    "value": "2,52E+00",
                    "module": "A1-A3",
                    "scenario": null
                },
                {
                    "value": "1,04E-02",
                    "module": "A4",
                    "scenario": null
                },
                {
                    "value": "4,42E-05",
                    "module": "A5",
                    "scenario": null
                },
                {
                    "value": "3,36E-02",
                    "module": "B2",
                    "scenario": null
                },
                {
                    "value": "1,29E+00",
                    "module": "B4",
                    "scenario": null
                },
                {
                    "value": "0,00E+00",
                    "module": "C1",
                    "scenario": null
                },
                {
                    "value": "2,95E-03",
                    "module": "C2",
                    "scenario": null
                },
                {
                    "value": "3,60E-02",
                    "module": "C3",
                    "scenario": null
                },
                {
                    "value": "4,10E-03",
                    "module": "C4",
                    "scenario": null
                },
                {
                    "value": "-2,06E+00",
                    "module": "D",
                    "scenario": null
                }
            ]
        },
        {
            "parameter": "NRSF",
            "values": [
                {
                    "value": "8,90E-01",
                    "module": "A1-A3",
                    "scenario": null
                },
                {
                    "value": "3,49E-02",
                    "module": "A4",
                    "scenario": null
                },
                {
                    "value": "1,59E-04",
                    "module": "A5",
                    "scenario": null
                },
                {
                    "value": "1,20E-02",
                    "module": "B2",
                    "scenario": null
                },
                {
                    "value": "5,77E-01",
                    "module": "B4",
                    "scenario": null
                },
                {
                    "value": "0,00E+00",
                    "module": "C1",
                    "scenario": null
                },
                {
                    "value": "9,89E-03",
                    "module": "C2",
                    "scenario": null
                },
                {
                    "value": "2,03E-02",
                    "module": "C3",
                    "scenario": null
                },
                {
                    "value": "1,92E-01",
                    "module": "C4",
                    "scenario": null
                },
                {
                    "value": "-8,43E+00",
                    "module": "D",
                    "scenario": null
                }
            ]
        },
        {
            "parameter": "FW",
            "values": [
                {
                    "value": "3,57E+00",
                    "module": "A1-A3",
                    "scenario": null
                },
                {
                    "value": "2,69E-03",
                    "module": "A4",
                    "scenario": null
                },
                {
                    "value": "3,25E-05",
                    "module": "A5",
                    "scenario": null
                },
                {
                    "value": "3,20E-01",
                    "module": "B2",
                    "scenario": null
                },
                {
                    "value": "1,80E+00",
                    "module": "B4",
                    "scenario": null
                },
                {
                    "value": "0,00E+00",
                    "module": "C1",
                    "scenario": null
                },
                {
                    "value": "7,63E-04",
                    "module": "C2",
                    "scenario": null
                },
                {
                    "value": "1,35E-02",
                    "module": "C3",
                    "scenario": null
                },
                {
                    "value": "7,48E-03",
                    "module": "C4",
                    "scenario": null
                },
                {
                    "value": "-1,80E-01",
                    "module": "D",
                    "scenario": null
                }
            ]
        }
    ],
    "end_of_life_waste": [
        {
            "parameter": "HWD",
            "values": [
                {
                    "value": "3,19E+00",
                    "module": "A1-A3",
                    "scenario": null
                },
                {
                    "value": "1,30E-03",
                    "module": "A4",
                    "scenario": null
                },
                {
                    "value": "0,00E+00",
                    "module": "A5",
                    "scenario": null
                },
                {
                    "value": "2,22E-02",
                    "module": "B2",
                    "scenario": null
                },
                {
                    "value": "1,78E+01",
                    "module": "B4",
                    "scenario": null
                },
                {
                    "value": "0,00E+00",
                    "module": "C1",
                    "scenario": null
                },
                {
                    "value": "3,67E-04",
                    "module": "C2",
                    "scenario": null
                },
                {
                    "value": "7,75E-05",
                    "module": "C3",
                    "scenario": null
                },
                {
                    "value": "3,24E+01",
                    "module": "C4",
                    "scenario": null
                },
                {
                    "value": "-5,51E-03",
                    "module": "D",
                    "scenario": null
                }
            ]
        },
        {
            "parameter": "NHWD",
            "values": [
                {
                    "value": "6,77E+01",
                    "module": "A1-A3",
                    "scenario": null
                },
                {
                    "value": "2,06E+00",
                    "module": "A4",
                    "scenario": null
                },
                {
                    "value": "2,42E-01",
                    "module": "A5",
                    "scenario": null
                },
                {
                    "value": "6,65E-01",
                    "module": "B2",
                    "scenario": null
                },
                {
                    "value": "5,08E+01",
                    "module": "B4",
                    "scenario": null
                },
                {
                    "value": "0,00E+00",
                    "module": "C1",
                    "scenario": null
                },
                {
                    "value": "5,83E-01",
                    "module": "C2",
                    "scenario": null
                },
                {
                    "value": "3,03E+01",
                    "module": "C3",
                    "scenario": null
                },
                {
                    "value": "3,51E-01",
                    "module": "C4",
                    "scenario": null
                },
                {
                    "value": "-9,48E-01",
                    "module": "D",
                    "scenario": null
                }
            ]
        },
        {
            "parameter": "RWD",
            "values": [
                {
                    "value": "3,43E-02",
                    "module": "A1-A3",
                    "scenario": null
                },
                {
                    "value": "1,62E-04",
                    "module": "A4",
                    "scenario": null
                },
                {
                    "value": "0,00E+00",
                    "module": "A5",
                    "scenario": null
                },
                {
                    "value": "3,05E-04",
                    "module": "B2",
                    "scenario": null
                },
                {
                    "value": "1,73E-02",
                    "module": "B4",
                    "scenario": null
                },
                {
                    "value": "0,00E+00",
                    "module": "C1",
                    "scenario": null
                },
                {
                    "value": "4,58E-05",
                    "module": "C2",
                    "scenario": null
                },
                {
                    "value": "2,61E-07",
                    "module": "C3",
                    "scenario": null
                },
                {
                    "value": "5,11E-05",
                    "module": "C4",
                    "scenario": null
                },
                {
                    "value": "-1,22E-04",
                    "module": "D",
                    "scenario": null
                }
            ]
        }
    ],
    "end_of_life_flow": [
        {
            "parameter": "CRU",
            "values": [
                {
                    "value": "0,00E+00",
                    "module": "A1-A3",
                    "scenario": null
                },
                {
                    "value": "0,00E+00",
                    "module": "A4",
                    "scenario": null
                },
                {
                    "value": "4,18E-01",
                    "module": "A5",
                    "scenario": null
                },
                {
                    "value": "0,00E+00",
                    "module": "B2",
                    "scenario": null
                },
                {
                    "value": "2,09E-01",
                    "module": "B4",
                    "scenario": null
                },
                {
                    "value": "0,00E+00",
                    "module": "C1",
                    "scenario": null
                },
                {
                    "value": "0,00E+00",
                    "module": "C2",
                    "scenario": null
                },
                {
                    "value": "0,00E+00",
                    "module": "C3",
                    "scenario": null
                },
                {
                    "value": "0,00E+00",
                    "module": "C4",
                    "scenario": null
                },
                {
                    "value": "0,00E+00",
                    "module": "D",
                    "scenario": null
                }
            ]
        },
        {
            "parameter": "MFR",
            "values": [
                {
                    "value": "1,97E+00",
                    "module": "A1-A3",
                    "scenario": null
                },
                {
                    "value": "0,00E+00",
                    "module": "A4",
                    "scenario": null
                },
                {
                    "value": "1,47E-01",
                    "module": "A5",
                    "scenario": null
                },
                {
                    "value": "0,00E+00",
                    "module": "B2",
                    "scenario": null
                },
                {
                    "value": "1,48E+00",
                    "module": "B4",
                    "scenario": null
                },
                {
                    "value": "0,00E+00",
                    "module": "C1",
                    "scenario": null
                },
                {
                    "value": "0,00E+00",
                    "module": "C2",
                    "scenario": null
                },
                {
                    "value": "8,54E-01",
                    "module": "C3",
                    "scenario": null
                },
                {
                    "value": "0,00E+00",
                    "module": "C4",
                    "scenario": null
                },
                {
                    "value": "0,00E+00",
                    "module": "D",
                    "scenario": null
                }
            ]
        },
        {
            "parameter": "MER",
            "values": [
                {
                    "value": "4,06E+00",
                    "module": "A1-A3",
                    "scenario": null
                },
                {
                    "value": "0,00E+00",
                    "module": "A4",
                    "scenario": null
                },
                {
                    "value": "2,18E-02",
                    "module": "A5",
                    "scenario": null
                },
                {
                    "value": "0,00E+00",
                    "module": "B2",
                    "scenario": null
                },
                {
                    "value": "2,98E+01",
                    "module": "B4",
                    "scenario": null
                },
                {
                    "value": "0,00E+00",
                    "module": "C1",
                    "scenario": null
                },
                {
                    "value": "0,00E+00",
                    "module": "C2",
                    "scenario": null
                },
                {
                    "value": "5,56E+01",
                    "module": "C3",
                    "scenario": null
                },
                {
                    "value": "0,00E+00",
                    "module": "C4",
                    "scenario": null
                },
                {
                    "value": "0,00E+00",
                    "module": "D",
                    "scenario": null
                }
            ]
        },
        {
            "parameter": "EEE",
            "values": [
                {
                    "value": "1,10E+00",
                    "module": "A1-A3",
                    "scenario": null
                },
                {
                    "value": "0,00E+00",
                    "module": "A4",
                    "scenario": null
                },
                {
                    "value": "1,52E-02",
                    "module": "A5",
                    "scenario": null
                },
                {
                    "value": "0,00E+00",
                    "module": "B2",
                    "scenario": null
                },
                {
                    "value": "9,75E+00",
                    "module": "B4",
                    "scenario": null
                },
                {
                    "value": "0,00E+00",
                    "module": "C1",
                    "scenario": null
                },
                {
                    "value": "0,00E+00",
                    "module": "C2",
                    "scenario": null
                },
                {
                    "value": "1,84E+01",
                    "module": "C3",
                    "scenario": null
                },
                {
                    "value": "0,00E+00",
                    "module": "C4",
                    "scenario": null
                },
                {
                    "value": "-7,23E-01",
                    "module": "D",
                    "scenario": null
                }
            ]
        },
        {
            "parameter": "EET",
            "values": [
                {
                    "value": "1,67E+01",
                    "module": "A1-A3",
                    "scenario": null
                },
                {
                    "value": "0,00E+00",
                    "module": "A4",
                    "scenario": null
                },
                {
                    "value": "2,30E-01",
                    "module": "A5",
                    "scenario": null
                },
                {
                    "value": "0,00E+00",
                    "module": "B2",
                    "scenario": null
                },
                {
                    "value": "1,45E+02",
                    "module": "B4",
                    "scenario": null
                },
                {
                    "value": "0,00E+00",
                    "module": "C1",
                    "scenario": null
                },
                {
                    "value": "0,00E+00",
                    "module": "C2",
                    "scenario": null
                },
                {
                    "value": "2,72E+02",
                    "module": "C3",
                    "scenario": null
                },
                {
                    "value": "0,00E+00",
                    "module": "C4",
                    "scenario": null
                },
                {
                    "value": "-5,02E+00",
                    "module": "D",
                    "scenario": null
                }
            ]
        }
    ]
}