{
    "product_name": "S\u00f8jler og bj\u00e6lker 45 Mpa",
    "epd_id": "NEPD-6615-5864-DK",
    "compliance": [
        "EN 15804+A2",
        "ISO 14025",
        "ISO 21930"
    ],
    "producer_name": "F\u00e5rup Betonindustri A/S",
    "environmental_impact": [
        {
            "parameter": "GWP-total",
            "values": [
                {
                    "value": "1,71E+02",
                    "module": "A1",
                    "scenario": null
                },
                {
                    "value": "2,14E+01",
                    "module": "A2",
                    "scenario": null
                },
                {
                    "value": "6,67E+00",
                    "module": "A3",
                    "scenario": null
                },
                {
                    "value": "4,52E+00",
                    "module": "A4",
                    "scenario": null
                },
                {
                    "value": "-2,35E+03",
                    "module": "B1",
                    "scenario": null
                },
                {
                    "value": "9,10E+00",
                    "module": "C1",
                    "scenario": null
                },
                {
                    "value": "4,36E+00",
                    "module": "C2",
                    "scenario": null
                },
                {
                    "value": "1,58E+00",
                    "module": "C3",
                    "scenario": null
                },
                {
                    "value": "3,16E-01",
                    "module": "C4",
                    "scenario": null
                },
                {
                    "value": "-1,33E+01",
                    "module": "D",
                    "scenario": null
                },
                {
                    "value": "1,99E+02",
                    "module": "A1A3",
                    "scenario": null
                }
            ]
        },
        {
            "parameter": "GWP-fossil",
            "values": [
                {
                    "value": "1,70E+02",
                    "module": "A1",
                    "scenario": null
                },
                {
                    "value": "2,14E+01",
                    "module": "A2",
                    "scenario": null
                },
                {
                    "value": "6,47E+00",
                    "module": "A3",
                    "scenario": null
                },
                {
                    "value": "4,52E+00",
                    "module": "A4",
                    "scenario": null
                },
                {
                    "value": "-2,35E+03",
                    "module": "B1",
                    "scenario": null
                },
                {
                    "value": "9,10E+00",
                    "module": "C1",
                    "scenario": null
                },
                {
                    "value": "4,35E+00",
                    "module": "C2",
                    "scenario": null
                },
                {
                    "value": "1,56E+00",
                    "module": "C3",
                    "scenario": null
                },
                {
                    "value": "3,16E-01",
                    "module": "C4",
                    "scenario": null
                },
                {
                    "value": "-1,32E+01",
                    "module": "D",
                    "scenario": null
                },
                {
                    "value": "1,98E+02",
                    "module": "A1A3",
                    "scenario": null
                }
            ]
        },
        {
            "parameter": "GWP-biogenic",
            "values": [
                {
                    "value": "1,34E+00",
                    "module": "A1",
                    "scenario": null
                },
                {
                    "value": "5,46E-03",
                    "module": "A2",
                    "scenario": null
                },
                {
                    "value": "1,95E-01",
                    "module": "A3",
                    "scenario": null
                },
                {
                    "value": "1,93E-03",
                    "module": "A4",
                    "scenario": null
                },
                {
                    "value": "0,00E+00",
                    "module": "B1",
                    "scenario": null
                },
                {
                    "value": "1,71E-03",
                    "module": "C1",
                    "scenario": null
                },
                {
                    "value": "1,87E-03",
                    "module": "C2",
                    "scenario": null
                },
                {
                    "value": "1,35E-02",
                    "module": "C3",
                    "scenario": null
                },
                {
                    "value": "2,68E-04",
                    "module": "C4",
                    "scenario": null
                },
                {
                    "value": "-1,05E-01",
                    "module": "D",
                    "scenario": null
                },
                {
                    "value": "1,54E+00",
                    "module": "A1A3",
                    "scenario": null
                }
            ]
        },
        {
            "parameter": "GWP-luluc",
            "values": [
                {
                    "value": "1,17E-01",
                    "module": "A1",
                    "scenario": null
                },
                {
                    "value": "4,85E-03",
                    "module": "A2",
                    "scenario": null
                },
                {
                    "value": "8,15E-04",
                    "module": "A3",
                    "scenario": null
                },
                {
                    "value": "1,38E-03",
                    "module": "A4",
                    "scenario": null
                },
                {
                    "value": "0,00E+00",
                    "module": "B1",
                    "scenario": null
                },
                {
                    "value": "7,17E-04",
                    "module": "C1",
                    "scenario": null
                },
                {
                    "value": "1,33E-03",
                    "module": "C2",
                    "scenario": null
                },
                {
                    "value": "2,16E-03",
                    "module": "C3",
                    "scenario": null
                },
                {
                    "value": "6,19E-05",
                    "module": "C4",
                    "scenario": null
                },
                {
                    "value": "-7,07E-03",
                    "module": "D",
                    "scenario": null
                },
                {
                    "value": "1,22E-01",
                    "module": "A1A3",
                    "scenario": null
                }
            ]
        },
        {
            "parameter": "ODP",
            "values": [
                {
                    "value": "2,99E-06",
                    "module": "A1",
                    "scenario": null
                },
                {
                    "value": "4,69E-06",
                    "module": "A2",
                    "scenario": null
                },
                {
                    "value": "1,31E-06",
                    "module": "A3",
                    "scenario": null
                },
                {
                    "value": "1,09E-06",
                    "module": "A4",
                    "scenario": null
                },
                {
                    "value": "0,00E+00",
                    "module": "B1",
                    "scenario": null
                },
                {
                    "value": "1,97E-06",
                    "module": "C1",
                    "scenario": null
                },
                {
                    "value": "1,05E-06",
                    "module": "C2",
                    "scenario": null
                },
                {
                    "value": "3,08E-07",
                    "module": "C3",
                    "scenario": null
                },
                {
                    "value": "1,54E-07",
                    "module": "C4",
                    "scenario": null
                },
                {
                    "value": "-1,17E-06",
                    "module": "D",
                    "scenario": null
                },
                {
                    "value": "9,00E-06",
                    "module": "A1A3",
                    "scenario": null
                }
            ]
        },
        {
            "parameter": "AP",
            "values": [
                {
                    "value": "6,18E-01",
                    "module": "A1",
                    "scenario": null
                },
                {
                    "value": "4,38E-01",
                    "module": "A2",
                    "scenario": null
                },
                {
                    "value": "4,92E-02",
                    "module": "A3",
                    "scenario": null
                },
                {
                    "value": "1,45E-02",
                    "module": "A4",
                    "scenario": null
                },
                {
                    "value": "0,00E+00",
                    "module": "B1",
                    "scenario": null
                },
                {
                    "value": "9,52E-02",
                    "module": "C1",
                    "scenario": null
                },
                {
                    "value": "1,40E-02",
                    "module": "C2",
                    "scenario": null
                },
                {
                    "value": "1,27E-02",
                    "module": "C3",
                    "scenario": null
                },
                {
                    "value": "3,08E-03",
                    "module": "C4",
                    "scenario": null
                },
                {
                    "value": "-8,59E-02",
                    "module": "D",
                    "scenario": null
                },
                {
                    "value": "1,11E+00",
                    "module": "A1A3",
                    "scenario": null
                }
            ]
        },
        {
            "parameter": "POCP",
            "values": [
                {
                    "value": "4,72E-01",
                    "module": "A1",
                    "scenario": null
                },
                {
                    "value": "2,92E-01",
                    "module": "A2",
                    "scenario": null
                },
                {
                    "value": "6,39E-02",
                    "module": "A3",
                    "scenario": null
                },
                {
                    "value": "1,39E-02",
                    "module": "A4",
                    "scenario": null
                },
                {
                    "value": "0,00E+00",
                    "module": "B1",
                    "scenario": null
                },
                {
                    "value": "1,27E-01",
                    "module": "C1",
                    "scenario": null
                },
                {
                    "value": "1,34E-02",
                    "module": "C2",
                    "scenario": null
                },
                {
                    "value": "1,14E-02",
                    "module": "C3",
                    "scenario": null
                },
                {
                    "value": "3,64E-03",
                    "module": "C4",
                    "scenario": null
                },
                {
                    "value": "-8,97E-02",
                    "module": "D",
                    "scenario": null
                },
                {
                    "value": "8,28E-01",
                    "module": "A1A3",
                    "scenario": null
                }
            ]
        },
        {
            "parameter": "ADPE",
            "values": [
                {
                    "value": "3,73E-04",
                    "module": "A1",
                    "scenario": null
                },
                {
                    "value": "1,68E-04",
                    "module": "A2",
                    "scenario": null
                },
                {
                    "value": "5,56E-05",
                    "module": "A3",
                    "scenario": null
                },
                {
                    "value": "8,05E-05",
                    "module": "A4",
                    "scenario": null
                },
                {
                    "value": "0,00E+00",
                    "module": "B1",
                    "scenario": null
                },
                {
                    "value": "1,40E-05",
                    "module": "C1",
                    "scenario": null
                },
                {
                    "value": "7,76E-05",
                    "module": "C2",
                    "scenario": null
                },
                {
                    "value": "1,98E-05",
                    "module": "C3",
                    "scenario": null
                },
                {
                    "value": "2,79E-06",
                    "module": "C4",
                    "scenario": null
                },
                {
                    "value": "-5,87E-04",
                    "module": "D",
                    "scenario": null
                },
                {
                    "value": "5,96E-04",
                    "module": "A1A3",
                    "scenario": null
                }
            ]
        },
        {
            "parameter": "ADPF",
            "values": [
                {
                    "value": "1,13E+03",
                    "module": "A1",
                    "scenario": null
                },
                {
                    "value": "3,02E+02",
                    "module": "A2",
                    "scenario": null
                },
                {
                    "value": "9,58E+01",
                    "module": "A3",
                    "scenario": null
                },
                {
                    "value": "7,33E+01",
                    "module": "A4",
                    "scenario": null
                },
                {
                    "value": "0,00E+00",
                    "module": "B1",
                    "scenario": null
                },
                {
                    "value": "1,25E+02",
                    "module": "C1",
                    "scenario": null
                },
                {
                    "value": "7,07E+01",
                    "module": "C2",
                    "scenario": null
                },
                {
                    "value": "4,85E+01",
                    "module": "C3",
                    "scenario": null
                },
                {
                    "value": "1,02E+01",
                    "module": "C4",
                    "scenario": null
                },
                {
                    "value": "-1,54E+02",
                    "module": "D",
                    "scenario": null
                },
                {
                    "value": "1,52E+03",
                    "module": "A1A3",
                    "scenario": null
                }
            ]
        },
        {
            "parameter": "WDP",
            "values": [
                {
                    "value": "2,92E+03",
                    "module": "A1",
                    "scenario": null
                },
                {
                    "value": "1,34E+02",
                    "module": "A2",
                    "scenario": null
                },
                {
                    "value": "4,43E+01",
                    "module": "A3",
                    "scenario": null
                },
                {
                    "value": "5,62E+01",
                    "module": "A4",
                    "scenario": null
                },
                {
                    "value": "0,00E+00",
                    "module": "B1",
                    "scenario": null
                },
                {
                    "value": "2,66E+01",
                    "module": "C1",
                    "scenario": null
                },
                {
                    "value": "5,42E+01",
                    "module": "C2",
                    "scenario": null
                },
                {
                    "value": "5,36E+03",
                    "module": "C3",
                    "scenario": null
                },
                {
                    "value": "2,14E+01",
                    "module": "C4",
                    "scenario": null
                },
                {
                    "value": "-3,55E+03",
                    "module": "D",
                    "scenario": null
                },
                {
                    "value": "3,10E+03",
                    "module": "A1A3",
                    "scenario": null
                }
            ]
        },
        {
            "parameter": "EP-freshwater",
            "values": [
                {
                    "value": "3,02E-03",
                    "module": "A1",
                    "scenario": null
                },
                {
                    "value": "8,88E-05",
                    "module": "A2",
                    "scenario": null
                },
                {
                    "value": "3,38E-05",
                    "module": "A3",
                    "scenario": null
                },
                {
                    "value": "3,59E-05",
                    "module": "A4",
                    "scenario": null
                },
                {
                    "value": "0,00E+00",
                    "module": "B1",
                    "scenario": null
                },
                {
                    "value": "3,31E-05",
                    "module": "C1",
                    "scenario": null
                },
                {
                    "value": "3,47E-05",
                    "module": "C2",
                    "scenario": null
                },
                {
                    "value": "9,88E-05",
                    "module": "C3",
                    "scenario": null
                },
                {
                    "value": "2,36E-06",
                    "module": "C4",
                    "scenario": null
                },
                {
                    "value": "-6,38E-04",
                    "module": "D",
                    "scenario": null
                },
                {
                    "value": "3,14E-03",
                    "module": "A1A3",
                    "scenario": null
                }
            ]
        },
        {
            "parameter": "EP-marine",
            "values": [
                {
                    "value": "1,52E-01",
                    "module": "A1",
                    "scenario": null
                },
                {
                    "value": "9,86E-02",
                    "module": "A2",
                    "scenario": null
                },
                {
                    "value": "2,08E-02",
                    "module": "A3",
                    "scenario": null
                },
                {
                    "value": "3,18E-03",
                    "module": "A4",
                    "scenario": null
                },
                {
                    "value": "0,00E+00",
                    "module": "B1",
                    "scenario": null
                },
                {
                    "value": "4,20E-02",
                    "module": "C1",
                    "scenario": null
                },
                {
                    "value": "3,07E-03",
                    "module": "C2",
                    "scenario": null
                },
                {
                    "value": "3,71E-03",
                    "module": "C3",
                    "scenario": null
                },
                {
                    "value": "1,16E-03",
                    "module": "C4",
                    "scenario": null
                },
                {
                    "value": "-2,41E-02",
                    "module": "D",
                    "scenario": null
                },
                {
                    "value": "2,72E-01",
                    "module": "A1A3",
                    "scenario": null
                }
            ]
        },
        {
            "parameter": "EP-terrestrial",
            "values": [
                {
                    "value": "1,70E+00",
                    "module": "A1",
                    "scenario": null
                },
                {
                    "value": "1,10E+00",
                    "module": "A2",
                    "scenario": null
                },
                {
                    "value": "2,27E-01",
                    "module": "A3",
                    "scenario": null
                },
                {
                    "value": "3,55E-02",
                    "module": "A4",
                    "scenario": null
                },
                {
                    "value": "0,00E+00",
                    "module": "B1",
                    "scenario": null
                },
                {
                    "value": "4,55E-01",
                    "module": "C1",
                    "scenario": null
                },
                {
                    "value": "3,42E-02",
                    "module": "C2",
                    "scenario": null
                },
                {
                    "value": "4,27E-02",
                    "module": "C3",
                    "scenario": null
                },
                {
                    "value": "1,27E-02",
                    "module": "C4",
                    "scenario": null
                },
                {
                    "value": "-2,70E-01",
                    "module": "D",
                    "scenario": null
                },
                {
                    "value": "3,03E+00",
                    "module": "A1A3",
                    "scenario": null
                }
            ]
        },
        {
            "parameter": "GWP-IOBC",
            "values": [
                {
                    "value": "1,87E+02",
                    "module": "A1",
                    "scenario": null
                },
                {
                    "value": "2,14E+01",
                    "module": "A2",
                    "scenario": null
                },
                {
                    "value": "6,45E+00",
                    "module": "A3",
                    "scenario": null
                },
                {
                    "value": "4,52E+00",
                    "module": "A4",
                    "scenario": null
                },
                {
                    "value": "-2,35E+03",
                    "module": "B1",
                    "scenario": null
                },
                {
                    "value": "9,10E+00",
                    "module": "C1",
                    "scenario": null
                },
                {
                    "value": "4,36E+00",
                    "module": "C2",
                    "scenario": null
                },
                {
                    "value": "1,57E+00",
                    "module": "C3",
                    "scenario": null
                },
                {
                    "value": "3,16E-01",
                    "module": "C4",
                    "scenario": null
                },
                {
                    "value": "-1,77E+01",
                    "module": "D",
                    "scenario": null
                },
                {
                    "value": "2,15E+02",
                    "module": "A1A3",
                    "scenario": null
                }
            ]
        }
    ],
    "additional_environmental_impact": [
        {
            "parameter": "PM",
            "values": [
                {
                    "value": "4,01E-06",
                    "module": "A1",
                    "scenario": null
                },
                {
                    "value": "1,23E-06",
                    "module": "A2",
                    "scenario": null
                },
                {
                    "value": "1,19E-06",
                    "module": "A3",
                    "scenario": null
                },
                {
                    "value": "4,15E-07",
                    "module": "A4",
                    "scenario": null
                },
                {
                    "value": "0,00E+00",
                    "module": "B1",
                    "scenario": null
                },
                {
                    "value": "1,15E-05",
                    "module": "C1",
                    "scenario": null
                },
                {
                    "value": "4,00E-07",
                    "module": "C2",
                    "scenario": null
                },
                {
                    "value": "2,03E-07",
                    "module": "C3",
                    "scenario": null
                },
                {
                    "value": "6,56E-08",
                    "module": "C4",
                    "scenario": null
                },
                {
                    "value": "-1,64E-06",
                    "module": "D",
                    "scenario": null
                },
                {
                    "value": "6,43E-06",
                    "module": "A1A3",
                    "scenario": null
                }
            ]
        },
        {
            "parameter": "ETP-fw",
            "values": [
                {
                    "value": "2,28E+03",
                    "module": "A1",
                    "scenario": null
                },
                {
                    "value": "1,78E+02",
                    "module": "A2",
                    "scenario": null
                },
                {
                    "value": "5,17E+01",
                    "module": "A3",
                    "scenario": null
                },
                {
                    "value": "5,36E+01",
                    "module": "A4",
                    "scenario": null
                },
                {
                    "value": "0,00E+00",
                    "module": "B1",
                    "scenario": null
                },
                {
                    "value": "6,85E+01",
                    "module": "C1",
                    "scenario": null
                },
                {
                    "value": "5,17E+01",
                    "module": "C2",
                    "scenario": null
                },
                {
                    "value": "3,44E+01",
                    "module": "C3",
                    "scenario": null
                },
                {
                    "value": "5,04E+00",
                    "module": "C4",
                    "scenario": null
                },
                {
                    "value": "-5,45E+02",
                    "module": "D",
                    "scenario": null
                },
                {
                    "value": "2,51E+03",
                    "module": "A1A3",
                    "scenario": null
                }
            ]
        },
        {
            "parameter": "HTP-c",
            "values": [
                {
                    "value": "1,11E-07",
                    "module": "A1",
                    "scenario": null
                },
                {
                    "value": "0,00E+00",
                    "module": "A2",
                    "scenario": null
                },
                {
                    "value": "2,61E-09",
                    "module": "A3",
                    "scenario": null
                },
                {
                    "value": "0,00E+00",
                    "module": "A4",
                    "scenario": null
                },
                {
                    "value": "0,00E+00",
                    "module": "B1",
                    "scenario": null
                },
                {
                    "value": "2,28E-09",
                    "module": "C1",
                    "scenario": null
                },
                {
                    "value": "0,00E+00",
                    "module": "C2",
                    "scenario": null
                },
                {
                    "value": "2,20E-09",
                    "module": "C3",
                    "scenario": null
                },
                {
                    "value": "1,48E-10",
                    "module": "C4",
                    "scenario": null
                },
                {
                    "value": "-4,39E-08",
                    "module": "D",
                    "scenario": null
                },
                {
                    "value": "1,14E-07",
                    "module": "A1A3",
                    "scenario": null
                }
            ]
        },
        {
            "parameter": "HTP-nc",
            "values": [
                {
                    "value": "6,80E-07",
                    "module": "A1",
                    "scenario": null
                },
                {
                    "value": "9,07E-08",
                    "module": "A2",
                    "scenario": null
                },
                {
                    "value": "7,03E-08",
                    "module": "A3",
                    "scenario": null
                },
                {
                    "value": "5,18E-08",
                    "module": "A4",
                    "scenario": null
                },
                {
                    "value": "0,00E+00",
                    "module": "B1",
                    "scenario": null
                },
                {
                    "value": "6,37E-08",
                    "module": "C1",
                    "scenario": null
                },
                {
                    "value": "5,00E-08",
                    "module": "C2",
                    "scenario": null
                },
                {
                    "value": "3,08E-08",
                    "module": "C3",
                    "scenario": null
                },
                {
                    "value": "2,95E-09",
                    "module": "C4",
                    "scenario": null
                },
                {
                    "value": "7,51E-07",
                    "module": "D",
                    "scenario": null
                },
                {
                    "value": "8,41E-07",
                    "module": "A1A3",
                    "scenario": null
                }
            ]
        },
        {
            "parameter": "SQP",
            "values": [
                {
                    "value": "1,37E+02",
                    "module": "A1",
                    "scenario": null
                },
                {
                    "value": "1,68E+02",
                    "module": "A2",
                    "scenario": null
                },
                {
                    "value": "2,74E+01",
                    "module": "A3",
                    "scenario": null
                },
                {
                    "value": "8,41E+01",
                    "module": "A4",
                    "scenario": null
                },
                {
                    "value": "0,00E+00",
                    "module": "B1",
                    "scenario": null
                },
                {
                    "value": "1,52E+01",
                    "module": "C1",
                    "scenario": null
                },
                {
                    "value": "8,11E+01",
                    "module": "C2",
                    "scenario": null
                },
                {
                    "value": "2,75E+01",
                    "module": "C3",
                    "scenario": null
                },
                {
                    "value": "3,71E+01",
                    "module": "C4",
                    "scenario": null
                },
                {
                    "value": "1,87E+02",
                    "module": "D",
                    "scenario": null
                },
                {
                    "value": "3,32E+02",
                    "module": "A1A3",
                    "scenario": null
                }
            ]
        },
        {
            "parameter": "IRP",
            "values": [
                {
                    "value": "2,41E+00",
                    "module": "A1",
                    "scenario": null
                },
                {
                    "value": "1,32E+00",
                    "module": "A2",
                    "scenario": null
                },
                {
                    "value": "3,22E-01",
                    "module": "A3",
                    "scenario": null
                },
                {
                    "value": "3,21E-01",
                    "module": "A4",
                    "scenario": null
                },
                {
                    "value": "0,00E+00",
                    "module": "B1",
                    "scenario": null
                },
                {
                    "value": "5,46E-01",
                    "module": "C1",
                    "scenario": null
                },
                {
                    "value": "3,09E-01",
                    "module": "C2",
                    "scenario": null
                },
                {
                    "value": "8,14E-01",
                    "module": "C3",
                    "scenario": null
                },
                {
                    "value": "4,42E-02",
                    "module": "C4",
                    "scenario": null
                },
                {
                    "value": "-7,49E-01",
                    "module": "D",
                    "scenario": null
                },
                {
                    "value": "4,05E+00",
                    "module": "A1A3",
                    "scenario": null
                }
            ]
        }
    ],
    "resource_use": [
        {
            "parameter": "PERE",
            "values": [
                {
                    "value": "4,81E+02",
                    "module": "A1",
                    "scenario": null
                },
                {
                    "value": "2,24E+00",
                    "module": "A2",
                    "scenario": null
                },
                {
                    "value": "3,00E+01",
                    "module": "A3",
                    "scenario": null
                },
                {
                    "value": "9,23E-01",
                    "module": "A4",
                    "scenario": null
                },
                {
                    "value": "0,00E+00",
                    "module": "B1",
                    "scenario": null
                },
                {
                    "value": "6,82E-01",
                    "module": "C1",
                    "scenario": null
                },
                {
                    "value": "8,90E-01",
                    "module": "C2",
                    "scenario": null
                },
                {
                    "value": "2,50E+01",
                    "module": "C3",
                    "scenario": null
                },
                {
                    "value": "1,57E-01",
                    "module": "C4",
                    "scenario": null
                },
                {
                    "value": "-2,55E+01",
                    "module": "D",
                    "scenario": null
                },
                {
                    "value": "5,14E+02",
                    "module": "A1A3",
                    "scenario": null
                }
            ]
        },
        {
            "parameter": "PERM",
            "values": [
                {
                    "value": "3,70E+01",
                    "module": "A1",
                    "scenario": null
                },
                {
                    "value": "0,00E+00",
                    "module": "A2",
                    "scenario": null
                },
                {
                    "value": "0,00E+00",
                    "module": "A3",
                    "scenario": null
                },
                {
                    "value": "0,00E+00",
                    "module": "A4",
                    "scenario": null
                },
                {
                    "value": "0,00E+00",
                    "module": "B1",
                    "scenario": null
                },
                {
                    "value": "0,00E+00",
                    "module": "C1",
                    "scenario": null
                },
                {
                    "value": "0,00E+00",
                    "module": "C2",
                    "scenario": null
                },
                {
                    "value": "0,00E+00",
                    "module": "C3",
                    "scenario": null
                },
                {
                    "value": "0,00E+00",
                    "module": "C4",
                    "scenario": null
                },
                {
                    "value": "0,00E+00",
                    "module": "D",
                    "scenario": null
                },
                {
                    "value": "3,70E+01",
                    "module": "A1A3",
                    "scenario": null
                }
            ]
        },
        {
            "parameter": "PERT",
            "values": [
                {
                    "value": "5,18E+02",
                    "module": "A1",
                    "scenario": null
                },
                {
                    "value": "2,24E+00",
                    "module": "A2",
                    "scenario": null
                },
                {
                    "value": "3,00E+01",
                    "module": "A3",
                    "scenario": null
                },
                {
                    "value": "9,23E-01",
                    "module": "A4",
                    "scenario": null
                },
                {
                    "value": "0,00E+00",
                    "module": "B1",
                    "scenario": null
                },
                {
                    "value": "6,82E-01",
                    "module": "C1",
                    "scenario": null
                },
                {
                    "value": "8,90E-01",
                    "module": "C2",
                    "scenario": null
                },
                {
                    "value": "2,50E+01",
                    "module": "C3",
                    "scenario": null
                },
                {
                    "value": "1,57E-01",
                    "module": "C4",
                    "scenario": null
                },
                {
                    "value": "-2,55E+01",
                    "module": "D",
                    "scenario": null
                },
                {
                    "value": "5,51E+02",
                    "module": "A1A3",
                    "scenario": null
                }
            ]
        },
        {
            "parameter": "PENRE",
            "values": [
                {
                    "value": "9,83E+02",
                    "module": "A1",
                    "scenario": null
                },
                {
                    "value": "3,02E+02",
                    "module": "A2",
                    "scenario": null
                },
                {
                    "value": "9,58E+01",
                    "module": "A3",
                    "scenario": null
                },
                {
                    "value": "7,33E+01",
                    "module": "A4",
                    "scenario": null
                },
                {
                    "value": "0,00E+00",
                    "module": "B1",
                    "scenario": null
                },
                {
                    "value": "1,25E+02",
                    "module": "C1",
                    "scenario": null
                },
                {
                    "value": "7,07E+01",
                    "module": "C2",
                    "scenario": null
                },
                {
                    "value": "4,86E+01",
                    "module": "C3",
                    "scenario": null
                },
                {
                    "value": "1,02E+01",
                    "module": "C4",
                    "scenario": null
                },
                {
                    "value": "-1,59E+02",
                    "module": "D",
                    "scenario": null
                },
                {
                    "value": "1,38E+03",
                    "module": "A1A3",
                    "scenario": null
                }
            ]
        },
        {
            "parameter": "PENRM",
            "values": [
                {
                    "value": "1,94E+02",
                    "module": "A1",
                    "scenario": null
                },
                {
                    "value": "0,00E+00",
                    "module": "A2",
                    "scenario": null
                },
                {
                    "value": "0,00E+00",
                    "module": "A3",
                    "scenario": null
                },
                {
                    "value": "0,00E+00",
                    "module": "A4",
                    "scenario": null
                },
                {
                    "value": "0,00E+00",
                    "module": "B1",
                    "scenario": null
                },
                {
                    "value": "0,00E+00",
                    "module": "C1",
                    "scenario": null
                },
                {
                    "value": "0,00E+00",
                    "module": "C2",
                    "scenario": null
                },
                {
                    "value": "0,00E+00",
                    "module": "C3",
                    "scenario": null
                },
                {
                    "value": "0,00E+00",
                    "module": "C4",
                    "scenario": null
                },
                {
                    "value": "0,00E+00",
                    "module": "D",
                    "scenario": null
                },
                {
                    "value": "1,94E+02",
                    "module": "A1A3",
                    "scenario": null
                }
            ]
        },
        {
            "parameter": "PENRT",
            "values": [
                {
                    "value": "1,18E+03",
                    "module": "A1",
                    "scenario": null
                },
                {
                    "value": "3,02E+02",
                    "module": "A2",
                    "scenario": null
                },
                {
                    "value": "9,58E+01",
                    "module": "A3",
                    "scenario": null
                },
                {
                    "value": "7,33E+01",
                    "module": "A4",
                    "scenario": null
                },
                {
                    "value": "0,00E+00",
                    "module": "B1",
                    "scenario": null
                },
                {
                    "value": "1,25E+02",
                    "module": "C1",
                    "scenario": null
                },
                {
                    "value": "7,07E+01",
                    "module": "C2",
                    "scenario": null
                },
                {
                    "value": "4,86E+01",
                    "module": "C3",
                    "scenario": null
                },
                {
                    "value": "1,02E+01",
                    "module": "C4",
                    "scenario": null
                },
                {
                    "value": "-1,59E+02",
                    "module": "D",
                    "scenario": null
                },
                {
                    "value": "1,57E+03",
                    "module": "A1A3",
                    "scenario": null
                }
            ]
        },
        {
            "parameter": "SM",
            "values": [
                {
                    "value": "1,16E+02",
                    "module": "A1",
                    "scenario": null
                },
                {
                    "value": "0,00E+00",
                    "module": "A2",
                    "scenario": null
                },
                {
                    "value": "0,00E+00",
                    "module": "A3",
                    "scenario": null
                },
                {
                    "value": "0,00E+00",
                    "module": "A4",
                    "scenario": null
                },
                {
                    "value": "0,00E+00",
                    "module": "B1",
                    "scenario": null
                },
                {
                    "value": "0,00E+00",
                    "module": "C1",
                    "scenario": null
                },
                {
                    "value": "0,00E+00",
                    "module": "C2",
                    "scenario": null
                },
                {
                    "value": "0,00E+00",
                    "module": "C3",
                    "scenario": null
                },
                {
                    "value": "0,00E+00",
                    "module": "C4",
                    "scenario": null
                },
                {
                    "value": "0,00E+00",
                    "module": "D",
                    "scenario": null
                },
                {
                    "value": "1,16E+02",
                    "module": "A1A3",
                    "scenario": null
                }
            ]
        },
        {
            "parameter": "RSF",
            "values": [
                {
                    "value": "1,84E+00",
                    "module": "A1",
                    "scenario": null
                },
                {
                    "value": "8,61E-02",
                    "module": "A2",
                    "scenario": null
                },
                {
                    "value": "2,32E-02",
                    "module": "A3",
                    "scenario": null
                },
                {
                    "value": "3,23E-02",
                    "module": "A4",
                    "scenario": null
                },
                {
                    "value": "0,00E+00",
                    "module": "B1",
                    "scenario": null
                },
                {
                    "value": "0,00E+00",
                    "module": "C1",
                    "scenario": null
                },
                {
                    "value": "3,11E-02",
                    "module": "C2",
                    "scenario": null
                },
                {
                    "value": "0,00E+00",
                    "module": "C3",
                    "scenario": null
                },
                {
                    "value": "3,24E-03",
                    "module": "C4",
                    "scenario": null
                },
                {
                    "value": "-1,10E-01",
                    "module": "D",
                    "scenario": null
                },
                {
                    "value": "1,95E+00",
                    "module": "A1A3",
                    "scenario": null
                }
            ]
        },
        {
            "parameter": "NRSF",
            "values": [
                {
                    "value": "5,29E+01",
                    "module": "A1",
                    "scenario": null
                },
                {
                    "value": "3,03E-01",
                    "module": "A2",
                    "scenario": null
                },
                {
                    "value": "1,57E-01",
                    "module": "A3",
                    "scenario": null
                },
                {
                    "value": "1,08E-01",
                    "module": "A4",
                    "scenario": null
                },
                {
                    "value": "0,00E+00",
                    "module": "B1",
                    "scenario": null
                },
                {
                    "value": "0,00E+00",
                    "module": "C1",
                    "scenario": null
                },
                {
                    "value": "1,04E-01",
                    "module": "C2",
                    "scenario": null
                },
                {
                    "value": "0,00E+00",
                    "module": "C3",
                    "scenario": null
                },
                {
                    "value": "9,31E-03",
                    "module": "C4",
                    "scenario": null
                },
                {
                    "value": "8,21E+00",
                    "module": "D",
                    "scenario": null
                },
                {
                    "value": "5,34E+01",
                    "module": "A1A3",
                    "scenario": null
                }
            ]
        },
        {
            "parameter": "FW",
            "values": [
                {
                    "value": "4,85E+00",
                    "module": "A1",
                    "scenario": null
                },
                {
                    "value": "1,74E-02",
                    "module": "A2",
                    "scenario": null
                },
                {
                    "value": "2,62E-02",
                    "module": "A3",
                    "scenario": null
                },
                {
                    "value": "8,35E-03",
                    "module": "A4",
                    "scenario": null
                },
                {
                    "value": "0,00E+00",
                    "module": "B1",
                    "scenario": null
                },
                {
                    "value": "6,45E-03",
                    "module": "C1",
                    "scenario": null
                },
                {
                    "value": "8,05E-03",
                    "module": "C2",
                    "scenario": null
                },
                {
                    "value": "8,32E-02",
                    "module": "C3",
                    "scenario": null
                },
                {
                    "value": "1,21E-02",
                    "module": "C4",
                    "scenario": null
                },
                {
                    "value": "-3,13E+00",
                    "module": "D",
                    "scenario": null
                },
                {
                    "value": "4,89E+00",
                    "module": "A1A3",
                    "scenario": null
                }
            ]
        }
    ],
    "end_of_life_waste": [
        {
            "parameter": "HWD",
            "values": [
                {
                    "value": "3,17E+00",
                    "module": "A1",
                    "scenario": null
                },
                {
                    "value": "1,15E-02",
                    "module": "A2",
                    "scenario": null
                },
                {
                    "value": "1,35E-01",
                    "module": "A3",
                    "scenario": null
                },
                {
                    "value": "4,01E-03",
                    "module": "A4",
                    "scenario": null
                },
                {
                    "value": "0,00E+00",
                    "module": "B1",
                    "scenario": null
                },
                {
                    "value": "3,69E-03",
                    "module": "C1",
                    "scenario": null
                },
                {
                    "value": "3,87E-03",
                    "module": "C2",
                    "scenario": null
                },
                {
                    "value": "4,85E-03",
                    "module": "C3",
                    "scenario": null
                },
                {
                    "value": "0,00E+00",
                    "module": "C4",
                    "scenario": null
                },
                {
                    "value": "-6,31E-02",
                    "module": "D",
                    "scenario": null
                },
                {
                    "value": "3,32E+00",
                    "module": "A1A3",
                    "scenario": null
                }
            ]
        },
        {
            "parameter": "NHWD",
            "values": [
                {
                    "value": "1,20E+02",
                    "module": "A1",
                    "scenario": null
                },
                {
                    "value": "1,12E+01",
                    "module": "A2",
                    "scenario": null
                },
                {
                    "value": "2,89E+01",
                    "module": "A3",
                    "scenario": null
                },
                {
                    "value": "6,37E+00",
                    "module": "A4",
                    "scenario": null
                },
                {
                    "value": "0,00E+00",
                    "module": "B1",
                    "scenario": null
                },
                {
                    "value": "1,48E-01",
                    "module": "C1",
                    "scenario": null
                },
                {
                    "value": "6,15E+00",
                    "module": "C2",
                    "scenario": null
                },
                {
                    "value": "1,53E-01",
                    "module": "C3",
                    "scenario": null
                },
                {
                    "value": "7,37E+01",
                    "module": "C4",
                    "scenario": null
                },
                {
                    "value": "-3,98E+00",
                    "module": "D",
                    "scenario": null
                },
                {
                    "value": "1,60E+02",
                    "module": "A1A3",
                    "scenario": null
                }
            ]
        },
        {
            "parameter": "RWD",
            "values": [
                {
                    "value": "1,49E-02",
                    "module": "A1",
                    "scenario": null
                },
                {
                    "value": "2,12E-03",
                    "module": "A2",
                    "scenario": null
                },
                {
                    "value": "4,51E-04",
                    "module": "A3",
                    "scenario": null
                },
                {
                    "value": "5,01E-04",
                    "module": "A4",
                    "scenario": null
                },
                {
                    "value": "0,00E+00",
                    "module": "B1",
                    "scenario": null
                },
                {
                    "value": "8,70E-04",
                    "module": "C1",
                    "scenario": null
                },
                {
                    "value": "4,83E-04",
                    "module": "C2",
                    "scenario": null
                },
                {
                    "value": "5,13E-04",
                    "module": "C3",
                    "scenario": null
                },
                {
                    "value": "0,00E+00",
                    "module": "C4",
                    "scenario": null
                },
                {
                    "value": "-6,50E-04",
                    "module": "D",
                    "scenario": null
                },
                {
                    "value": "1,74E-02",
                    "module": "A1A3",
                    "scenario": null
                }
            ]
        }
    ],
    "end_of_life_flow": [
        {
            "parameter": "CRU",
            "values": [
                {
                    "value": "2,88E+00",
                    "module": "A1",
                    "scenario": null
                },
                {
                    "value": "0,00E+00",
                    "module": "A2",
                    "scenario": null
                },
                {
                    "value": "0,00E+00",
                    "module": "A3",
                    "scenario": null
                },
                {
                    "value": "0,00E+00",
                    "module": "A4",
                    "scenario": null
                },
                {
                    "value": "0,00E+00",
                    "module": "B1",
                    "scenario": null
                },
                {
                    "value": "0,00E+00",
                    "module": "C1",
                    "scenario": null
                },
                {
                    "value": "0,00E+00",
                    "module": "C2",
                    "scenario": null
                },
                {
                    "value": "0,00E+00",
                    "module": "C3",
                    "scenario": null
                },
                {
                    "value": "0,00E+00",
                    "module": "C4",
                    "scenario": null
                },
                {
                    "value": "0,00E+00",
                    "module": "D",
                    "scenario": null
                },
                {
                    "value": "2,88E+00",
                    "module": "A1A3",
                    "scenario": null
                }
            ]
        },
        {
            "parameter": "MFR",
            "values": [
                {
                    "value": "2,01E+01",
                    "module": "A1",
                    "scenario": null
                },
                {
                    "value": "0,00E+00",
                    "module": "A2",
                    "scenario": null
                },
                {
                    "value": "2,01E+01",
                    "module": "A3",
                    "scenario": null
                },
                {
                    "value": "0,00E+00",
                    "module": "A4",
                    "scenario": null
                },
                {
                    "value": "0,00E+00",
                    "module": "B1",
                    "scenario": null
                },
                {
                    "value": "0,00E+00",
                    "module": "C1",
                    "scenario": null
                },
                {
                    "value": "0,00E+00",
                    "module": "C2",
                    "scenario": null
                },
                {
                    "value": "2,20E+03",
                    "module": "C3",
                    "scenario": null
                },
                {
                    "value": "0,00E+00",
                    "module": "C4",
                    "scenario": null
                },
                {
                    "value": "0,00E+00",
                    "module": "D",
                    "scenario": null
                },
                {
                    "value": "4,02E+01",
                    "module": "A1A3",
                    "scenario": null
                }
            ]
        },
        {
            "parameter": "MER",
            "values": [
                {
                    "value": "1,38E+00",
                    "module": "A1",
                    "scenario": null
                },
                {
                    "value": "0,00E+00",
                    "module": "A2",
                    "scenario": null
                },
                {
                    "value": "4,47E-05",
                    "module": "A3",
                    "scenario": null
                },
                {
                    "value": "0,00E+00",
                    "module": "A4",
                    "scenario": null
                },
                {
                    "value": "0,00E+00",
                    "module": "B1",
                    "scenario": null
                },
                {
                    "value": "0,00E+00",
                    "module": "C1",
                    "scenario": null
                },
                {
                    "value": "0,00E+00",
                    "module": "C2",
                    "scenario": null
                },
                {
                    "value": "0,00E+00",
                    "module": "C3",
                    "scenario": null
                },
                {
                    "value": "0,00E+00",
                    "module": "C4",
                    "scenario": null
                },
                {
                    "value": "0,00E+00",
                    "module": "D",
                    "scenario": null
                },
                {
                    "value": "1,38E+00",
                    "module": "A1A3",
                    "scenario": null
                }
            ]
        },
        {
            "parameter": "EEE",
            "values": [
                {
                    "value": "0,00E+00",
                    "module": "A1",
                    "scenario": null
                },
                {
                    "value": "0,00E+00",
                    "module": "A2",
                    "scenario": null
                },
                {
                    "value": "8,71E+00",
                    "module": "A3",
                    "scenario": null
                },
                {
                    "value": "0,00E+00",
                    "module": "A4",
                    "scenario": null
                },
                {
                    "value": "0,00E+00",
                    "module": "B1",
                    "scenario": null
                },
                {
                    "value": "0,00E+00",
                    "module": "C1",
                    "scenario": null
                },
                {
                    "value": "0,00E+00",
                    "module": "C2",
                    "scenario": null
                },
                {
                    "value": "0,00E+00",
                    "module": "C3",
                    "scenario": null
                },
                {
                    "value": "0,00E+00",
                    "module": "C4",
                    "scenario": null
                },
                {
                    "value": "0,00E+00",
                    "module": "D",
                    "scenario": null
                },
                {
                    "value": "8,71E+00",
                    "module": "A1A3",
                    "scenario": null
                }
            ]
        },
        {
            "parameter": "EET",
            "values": [
                {
                    "value": "0,00E+00",
                    "module": "A1",
                    "scenario": null
                },
                {
                    "value": "0,00E+00",
                    "module": "A2",
                    "scenario": null
                },
                {
                    "value": "1,32E+02",
                    "module": "A3",
                    "scenario": null
                },
                {
                    "value": "0,00E+00",
                    "module": "A4",
                    "scenario": null
                },
                {
                    "value": "0,00E+00",
                    "module": "B1",
                    "scenario": null
                },
                {
                    "value": "0,00E+00",
                    "module": "C1",
                    "scenario": null
                },
                {
                    "value": "0,00E+00",
                    "module": "C2",
                    "scenario": null
                },
                {
                    "value": "0,00E+00",
                    "module": "C3",
                    "scenario": null
                },
                {
                    "value": "0,00E+00",
                    "module": "C4",
                    "scenario": null
                },
                {
                    "value": "0,00E+00",
                    "module": "D",
                    "scenario": null
                },
                {
                    "value": "1,32E+02",
                    "module": "A1A3",
                    "scenario": null
                }
            ]
        }
    ]
}