{
    "product_name": "Belastningslodd for sj\u00f8ledninger",
    "epd_id": "NEPD-6063-5332",
    "compliance": [
        "EN 15804+A2",
        "ISO 14025",
        "ISO 21930"
    ],
    "producer_name": "Sotra Cementvarefabrikk AS",
    "environmental_impact": [
        {
            "parameter": "GWP-total",
            "values": [
                {
                    "value": "8,80E+01",
                    "module": "A1",
                    "scenario": null
                },
                {
                    "value": "1,11E+01",
                    "module": "A2",
                    "scenario": null
                },
                {
                    "value": "6,06E+00",
                    "module": "A3",
                    "scenario": null
                },
                {
                    "value": "3,41E+01",
                    "module": "A4",
                    "scenario": null
                },
                {
                    "value": "4,00E+00",
                    "module": "C1",
                    "scenario": null
                },
                {
                    "value": "1,44E+01",
                    "module": "C2",
                    "scenario": null
                },
                {
                    "value": "4,83E-01",
                    "module": "C3",
                    "scenario": null
                },
                {
                    "value": "1,37E+00",
                    "module": "C4",
                    "scenario": null
                },
                {
                    "value": "-6,21E+00",
                    "module": "D",
                    "scenario": null
                },
                {
                    "value": "1,05E+02",
                    "module": "A1A3",
                    "scenario": null
                }
            ]
        },
        {
            "parameter": "GWP-fossil",
            "values": [
                {
                    "value": "8,79E+01",
                    "module": "A1",
                    "scenario": null
                },
                {
                    "value": "1,11E+01",
                    "module": "A2",
                    "scenario": null
                },
                {
                    "value": "6,05E+00",
                    "module": "A3",
                    "scenario": null
                },
                {
                    "value": "3,41E+01",
                    "module": "A4",
                    "scenario": null
                },
                {
                    "value": "4,00E+00",
                    "module": "C1",
                    "scenario": null
                },
                {
                    "value": "1,44E+01",
                    "module": "C2",
                    "scenario": null
                },
                {
                    "value": "4,77E-01",
                    "module": "C3",
                    "scenario": null
                },
                {
                    "value": "1,37E+00",
                    "module": "C4",
                    "scenario": null
                },
                {
                    "value": "-6,17E+00",
                    "module": "D",
                    "scenario": null
                },
                {
                    "value": "1,05E+02",
                    "module": "A1A3",
                    "scenario": null
                }
            ]
        },
        {
            "parameter": "GWP-biogenic",
            "values": [
                {
                    "value": "8,33E-02",
                    "module": "A1",
                    "scenario": null
                },
                {
                    "value": "1,67E-03",
                    "module": "A2",
                    "scenario": null
                },
                {
                    "value": "1,07E-02",
                    "module": "A3",
                    "scenario": null
                },
                {
                    "value": "1,34E-02",
                    "module": "A4",
                    "scenario": null
                },
                {
                    "value": "7,50E-04",
                    "module": "C1",
                    "scenario": null
                },
                {
                    "value": "6,12E-03",
                    "module": "C2",
                    "scenario": null
                },
                {
                    "value": "4,12E-03",
                    "module": "C3",
                    "scenario": null
                },
                {
                    "value": "1,17E-03",
                    "module": "C4",
                    "scenario": null
                },
                {
                    "value": "-3,32E-02",
                    "module": "D",
                    "scenario": null
                },
                {
                    "value": "9,56E-02",
                    "module": "A1A3",
                    "scenario": null
                }
            ]
        },
        {
            "parameter": "GWP-luluc",
            "values": [
                {
                    "value": "1,39E-02",
                    "module": "A1",
                    "scenario": null
                },
                {
                    "value": "1,67E-03",
                    "module": "A2",
                    "scenario": null
                },
                {
                    "value": "1,91E-03",
                    "module": "A3",
                    "scenario": null
                },
                {
                    "value": "1,34E-02",
                    "module": "A4",
                    "scenario": null
                },
                {
                    "value": "3,15E-04",
                    "module": "C1",
                    "scenario": null
                },
                {
                    "value": "5,81E-03",
                    "module": "C2",
                    "scenario": null
                },
                {
                    "value": "6,59E-04",
                    "module": "C3",
                    "scenario": null
                },
                {
                    "value": "2,69E-04",
                    "module": "C4",
                    "scenario": null
                },
                {
                    "value": "-3,12E-03",
                    "module": "D",
                    "scenario": null
                },
                {
                    "value": "1,74E-02",
                    "module": "A1A3",
                    "scenario": null
                }
            ]
        },
        {
            "parameter": "ODP",
            "values": [
                {
                    "value": "1,60E-06",
                    "module": "A1",
                    "scenario": null
                },
                {
                    "value": "2,38E-06",
                    "module": "A2",
                    "scenario": null
                },
                {
                    "value": "1,25E-06",
                    "module": "A3",
                    "scenario": null
                },
                {
                    "value": "7,98E-06",
                    "module": "A4",
                    "scenario": null
                },
                {
                    "value": "8,64E-07",
                    "module": "C1",
                    "scenario": null
                },
                {
                    "value": "3,23E-06",
                    "module": "C2",
                    "scenario": null
                },
                {
                    "value": "9,40E-08",
                    "module": "C3",
                    "scenario": null
                },
                {
                    "value": "6,67E-07",
                    "module": "C4",
                    "scenario": null
                },
                {
                    "value": "-4,27E-07",
                    "module": "D",
                    "scenario": null
                },
                {
                    "value": "5,24E-06",
                    "module": "A1A3",
                    "scenario": null
                }
            ]
        },
        {
            "parameter": "AP",
            "values": [
                {
                    "value": "1,17E-01",
                    "module": "A1",
                    "scenario": null
                },
                {
                    "value": "3,36E-01",
                    "module": "A2",
                    "scenario": null
                },
                {
                    "value": "6,22E-02",
                    "module": "A3",
                    "scenario": null
                },
                {
                    "value": "3,41E-01",
                    "module": "A4",
                    "scenario": null
                },
                {
                    "value": "4,19E-02",
                    "module": "C1",
                    "scenario": null
                },
                {
                    "value": "4,46E-02",
                    "module": "C2",
                    "scenario": null
                },
                {
                    "value": "3,86E-03",
                    "module": "C3",
                    "scenario": null
                },
                {
                    "value": "1,34E-02",
                    "module": "C4",
                    "scenario": null
                },
                {
                    "value": "-3,69E-02",
                    "module": "D",
                    "scenario": null
                },
                {
                    "value": "5,15E-01",
                    "module": "A1A3",
                    "scenario": null
                }
            ]
        },
        {
            "parameter": "POCP",
            "values": [
                {
                    "value": "1,02E-01",
                    "module": "A1",
                    "scenario": null
                },
                {
                    "value": "2,18E-01",
                    "module": "A2",
                    "scenario": null
                },
                {
                    "value": "8,01E-02",
                    "module": "A3",
                    "scenario": null
                },
                {
                    "value": "2,63E-01",
                    "module": "A4",
                    "scenario": null
                },
                {
                    "value": "5,57E-02",
                    "module": "C1",
                    "scenario": null
                },
                {
                    "value": "3,96E-02",
                    "module": "C2",
                    "scenario": null
                },
                {
                    "value": "3,49E-03",
                    "module": "C3",
                    "scenario": null
                },
                {
                    "value": "1,58E-02",
                    "module": "C4",
                    "scenario": null
                },
                {
                    "value": "-3,81E-02",
                    "module": "D",
                    "scenario": null
                },
                {
                    "value": "3,99E-01",
                    "module": "A1A3",
                    "scenario": null
                }
            ]
        },
        {
            "parameter": "ADPE",
            "values": [
                {
                    "value": "3,15E-04",
                    "module": "A1",
                    "scenario": null
                },
                {
                    "value": "2,09E-05",
                    "module": "A2",
                    "scenario": null
                },
                {
                    "value": "3,51E-05",
                    "module": "A3",
                    "scenario": null
                },
                {
                    "value": "5,24E-04",
                    "module": "A4",
                    "scenario": null
                },
                {
                    "value": "6,14E-06",
                    "module": "C1",
                    "scenario": null
                },
                {
                    "value": "3,87E-04",
                    "module": "C2",
                    "scenario": null
                },
                {
                    "value": "6,05E-06",
                    "module": "C3",
                    "scenario": null
                },
                {
                    "value": "1,21E-05",
                    "module": "C4",
                    "scenario": null
                },
                {
                    "value": "-2,16E-04",
                    "module": "D",
                    "scenario": null
                },
                {
                    "value": "3,71E-04",
                    "module": "A1A3",
                    "scenario": null
                }
            ]
        },
        {
            "parameter": "ADPF",
            "values": [
                {
                    "value": "3,01E+02",
                    "module": "A1",
                    "scenario": null
                },
                {
                    "value": "1,44E+02",
                    "module": "A2",
                    "scenario": null
                },
                {
                    "value": "8,35E+01",
                    "module": "A3",
                    "scenario": null
                },
                {
                    "value": "5,26E+02",
                    "module": "A4",
                    "scenario": null
                },
                {
                    "value": "5,51E+01",
                    "module": "C1",
                    "scenario": null
                },
                {
                    "value": "2,16E+02",
                    "module": "C2",
                    "scenario": null
                },
                {
                    "value": "1,48E+01",
                    "module": "C3",
                    "scenario": null
                },
                {
                    "value": "4,42E+01",
                    "module": "C4",
                    "scenario": null
                },
                {
                    "value": "-6,50E+01",
                    "module": "D",
                    "scenario": null
                },
                {
                    "value": "5,29E+02",
                    "module": "A1A3",
                    "scenario": null
                }
            ]
        },
        {
            "parameter": "WDP",
            "values": [
                {
                    "value": "3,80E+03",
                    "module": "A1",
                    "scenario": null
                },
                {
                    "value": "3,05E+01",
                    "module": "A2",
                    "scenario": null
                },
                {
                    "value": "8,34E+02",
                    "module": "A3",
                    "scenario": null
                },
                {
                    "value": "3,46E+02",
                    "module": "A4",
                    "scenario": null
                },
                {
                    "value": "1,17E+01",
                    "module": "C1",
                    "scenario": null
                },
                {
                    "value": "2,13E+02",
                    "module": "C2",
                    "scenario": null
                },
                {
                    "value": "1,63E+03",
                    "module": "C3",
                    "scenario": null
                },
                {
                    "value": "9,31E+01",
                    "module": "C4",
                    "scenario": null
                },
                {
                    "value": "-9,79E+02",
                    "module": "D",
                    "scenario": null
                },
                {
                    "value": "4,66E+03",
                    "module": "A1A3",
                    "scenario": null
                }
            ]
        },
        {
            "parameter": "EP-freshwater",
            "values": [
                {
                    "value": "1,16E-03",
                    "module": "A1",
                    "scenario": null
                },
                {
                    "value": "2,09E-05",
                    "module": "A2",
                    "scenario": null
                },
                {
                    "value": "4,81E-05",
                    "module": "A3",
                    "scenario": null
                },
                {
                    "value": "2,41E-04",
                    "module": "A4",
                    "scenario": null
                },
                {
                    "value": "1,46E-05",
                    "module": "C1",
                    "scenario": null
                },
                {
                    "value": "1,17E-04",
                    "module": "C2",
                    "scenario": null
                },
                {
                    "value": "3,01E-05",
                    "module": "C3",
                    "scenario": null
                },
                {
                    "value": "1,02E-05",
                    "module": "C4",
                    "scenario": null
                },
                {
                    "value": "-3,26E-04",
                    "module": "D",
                    "scenario": null
                },
                {
                    "value": "1,23E-03",
                    "module": "A1A3",
                    "scenario": null
                }
            ]
        },
        {
            "parameter": "EP-marine",
            "values": [
                {
                    "value": "3,05E-02",
                    "module": "A1",
                    "scenario": null
                },
                {
                    "value": "7,57E-02",
                    "module": "A2",
                    "scenario": null
                },
                {
                    "value": "2,65E-02",
                    "module": "A3",
                    "scenario": null
                },
                {
                    "value": "8,17E-02",
                    "module": "A4",
                    "scenario": null
                },
                {
                    "value": "1,85E-02",
                    "module": "C1",
                    "scenario": null
                },
                {
                    "value": "9,92E-03",
                    "module": "C2",
                    "scenario": null
                },
                {
                    "value": "1,13E-03",
                    "module": "C3",
                    "scenario": null
                },
                {
                    "value": "5,02E-03",
                    "module": "C4",
                    "scenario": null
                },
                {
                    "value": "-9,57E-03",
                    "module": "D",
                    "scenario": null
                },
                {
                    "value": "1,33E-01",
                    "module": "A1A3",
                    "scenario": null
                }
            ]
        },
        {
            "parameter": "EP-terrestrial",
            "values": [
                {
                    "value": "3,92E-01",
                    "module": "A1",
                    "scenario": null
                },
                {
                    "value": "8,45E-01",
                    "module": "A2",
                    "scenario": null
                },
                {
                    "value": "2,91E-01",
                    "module": "A3",
                    "scenario": null
                },
                {
                    "value": "9,09E-01",
                    "module": "A4",
                    "scenario": null
                },
                {
                    "value": "2,00E-01",
                    "module": "C1",
                    "scenario": null
                },
                {
                    "value": "1,11E-01",
                    "module": "C2",
                    "scenario": null
                },
                {
                    "value": "1,30E-02",
                    "module": "C3",
                    "scenario": null
                },
                {
                    "value": "5,53E-02",
                    "module": "C4",
                    "scenario": null
                },
                {
                    "value": "-1,05E-01",
                    "module": "D",
                    "scenario": null
                },
                {
                    "value": "1,53E+00",
                    "module": "A1A3",
                    "scenario": null
                }
            ]
        },
        {
            "parameter": "GWP-IOBC",
            "values": [
                {
                    "value": "8,76E+01",
                    "module": "A1",
                    "scenario": null
                },
                {
                    "value": "1,11E+01",
                    "module": "A2",
                    "scenario": null
                },
                {
                    "value": "6,04E+00",
                    "module": "A3",
                    "scenario": null
                },
                {
                    "value": "3,41E+01",
                    "module": "A4",
                    "scenario": null
                },
                {
                    "value": "4,00E+00",
                    "module": "C1",
                    "scenario": null
                },
                {
                    "value": "1,44E+01",
                    "module": "C2",
                    "scenario": null
                },
                {
                    "value": "4,77E-01",
                    "module": "C3",
                    "scenario": null
                },
                {
                    "value": "1,37E+00",
                    "module": "C4",
                    "scenario": null
                },
                {
                    "value": "-8,59E+00",
                    "module": "D",
                    "scenario": null
                },
                {
                    "value": "1,05E+02",
                    "module": "A1A3",
                    "scenario": null
                }
            ]
        }
    ],
    "additional_environmental_impact": [
        {
            "parameter": "PM",
            "values": [
                {
                    "value": "1,66E-06",
                    "module": "A1",
                    "scenario": null
                },
                {
                    "value": "3,47E-07",
                    "module": "A2",
                    "scenario": null
                },
                {
                    "value": "1,59E-06",
                    "module": "A3",
                    "scenario": null
                },
                {
                    "value": "2,40E-06",
                    "module": "A4",
                    "scenario": null
                },
                {
                    "value": "5,07E-06",
                    "module": "C1",
                    "scenario": null
                },
                {
                    "value": "8,60E-07",
                    "module": "C2",
                    "scenario": null
                },
                {
                    "value": "6,17E-08",
                    "module": "C3",
                    "scenario": null
                },
                {
                    "value": "2,85E-07",
                    "module": "C4",
                    "scenario": null
                },
                {
                    "value": "-6,79E-07",
                    "module": "D",
                    "scenario": null
                },
                {
                    "value": "3,59E-06",
                    "module": "A1A3",
                    "scenario": null
                }
            ]
        },
        {
            "parameter": "ETP-fw",
            "values": [
                {
                    "value": "2,02E+03",
                    "module": "A1",
                    "scenario": null
                },
                {
                    "value": "6,91E+01",
                    "module": "A2",
                    "scenario": null
                },
                {
                    "value": "6,45E+01",
                    "module": "A3",
                    "scenario": null
                },
                {
                    "value": "3,69E+02",
                    "module": "A4",
                    "scenario": null
                },
                {
                    "value": "3,01E+01",
                    "module": "C1",
                    "scenario": null
                },
                {
                    "value": "1,60E+02",
                    "module": "C2",
                    "scenario": null
                },
                {
                    "value": "1,05E+01",
                    "module": "C3",
                    "scenario": null
                },
                {
                    "value": "2,19E+01",
                    "module": "C4",
                    "scenario": null
                },
                {
                    "value": "-2,85E+02",
                    "module": "D",
                    "scenario": null
                },
                {
                    "value": "2,16E+03",
                    "module": "A1A3",
                    "scenario": null
                }
            ]
        },
        {
            "parameter": "HTP-c",
            "values": [
                {
                    "value": "1,35E-07",
                    "module": "A1",
                    "scenario": null
                },
                {
                    "value": "0,00E+00",
                    "module": "A2",
                    "scenario": null
                },
                {
                    "value": "2,78E-09",
                    "module": "A3",
                    "scenario": null
                },
                {
                    "value": "0,00E+00",
                    "module": "A4",
                    "scenario": null
                },
                {
                    "value": "1,00E-09",
                    "module": "C1",
                    "scenario": null
                },
                {
                    "value": "0,00E+00",
                    "module": "C2",
                    "scenario": null
                },
                {
                    "value": "6,71E-10",
                    "module": "C3",
                    "scenario": null
                },
                {
                    "value": "6,41E-10",
                    "module": "C4",
                    "scenario": null
                },
                {
                    "value": "-2,36E-08",
                    "module": "D",
                    "scenario": null
                },
                {
                    "value": "1,38E-07",
                    "module": "A1A3",
                    "scenario": null
                }
            ]
        },
        {
            "parameter": "HTP-nc",
            "values": [
                {
                    "value": "4,18E-06",
                    "module": "A1",
                    "scenario": null
                },
                {
                    "value": "1,44E-09",
                    "module": "A2",
                    "scenario": null
                },
                {
                    "value": "6,53E-08",
                    "module": "A3",
                    "scenario": null
                },
                {
                    "value": "3,00E-07",
                    "module": "A4",
                    "scenario": null
                },
                {
                    "value": "2,80E-08",
                    "module": "C1",
                    "scenario": null
                },
                {
                    "value": "1,70E-07",
                    "module": "C2",
                    "scenario": null
                },
                {
                    "value": "9,40E-09",
                    "module": "C3",
                    "scenario": null
                },
                {
                    "value": "1,28E-08",
                    "module": "C4",
                    "scenario": null
                },
                {
                    "value": "4,52E-07",
                    "module": "D",
                    "scenario": null
                },
                {
                    "value": "4,24E-06",
                    "module": "A1A3",
                    "scenario": null
                }
            ]
        },
        {
            "parameter": "SQP",
            "values": [
                {
                    "value": "-7,53E+00",
                    "module": "A1",
                    "scenario": null
                },
                {
                    "value": "1,97E+01",
                    "module": "A2",
                    "scenario": null
                },
                {
                    "value": "1,39E+01",
                    "module": "A3",
                    "scenario": null
                },
                {
                    "value": "5,00E+02",
                    "module": "A4",
                    "scenario": null
                },
                {
                    "value": "6,69E+00",
                    "module": "C1",
                    "scenario": null
                },
                {
                    "value": "1,52E+02",
                    "module": "C2",
                    "scenario": null
                },
                {
                    "value": "8,37E+00",
                    "module": "C3",
                    "scenario": null
                },
                {
                    "value": "1,61E+02",
                    "module": "C4",
                    "scenario": null
                },
                {
                    "value": "5,61E+01",
                    "module": "D",
                    "scenario": null
                },
                {
                    "value": "2,61E+01",
                    "module": "A1A3",
                    "scenario": null
                }
            ]
        },
        {
            "parameter": "IRP",
            "values": [
                {
                    "value": "1,26E+00",
                    "module": "A1",
                    "scenario": null
                },
                {
                    "value": "6,29E-01",
                    "module": "A2",
                    "scenario": null
                },
                {
                    "value": "4,24E-01",
                    "module": "A3",
                    "scenario": null
                },
                {
                    "value": "2,29E+00",
                    "module": "A4",
                    "scenario": null
                },
                {
                    "value": "2,40E-01",
                    "module": "C1",
                    "scenario": null
                },
                {
                    "value": "9,45E-01",
                    "module": "C2",
                    "scenario": null
                },
                {
                    "value": "2,48E-01",
                    "module": "C3",
                    "scenario": null
                },
                {
                    "value": "1,92E-01",
                    "module": "C4",
                    "scenario": null
                },
                {
                    "value": "-2,22E-01",
                    "module": "D",
                    "scenario": null
                },
                {
                    "value": "2,32E+00",
                    "module": "A1A3",
                    "scenario": null
                }
            ]
        }
    ],
    "resource_use": [
        {
            "parameter": "PERE",
            "values": [
                {
                    "value": "9,84E+01",
                    "module": "A1",
                    "scenario": null
                },
                {
                    "value": "5,11E-01",
                    "module": "A2",
                    "scenario": null
                },
                {
                    "value": "6,03E+01",
                    "module": "A3",
                    "scenario": null
                },
                {
                    "value": "6,02E+00",
                    "module": "A4",
                    "scenario": null
                },
                {
                    "value": "3,00E-01",
                    "module": "C1",
                    "scenario": null
                },
                {
                    "value": "3,16E+00",
                    "module": "C2",
                    "scenario": null
                },
                {
                    "value": "7,62E+00",
                    "module": "C3",
                    "scenario": null
                },
                {
                    "value": "6,81E-01",
                    "module": "C4",
                    "scenario": null
                },
                {
                    "value": "-9,25E+00",
                    "module": "D",
                    "scenario": null
                },
                {
                    "value": "1,59E+02",
                    "module": "A1A3",
                    "scenario": null
                }
            ]
        },
        {
            "parameter": "PERM",
            "values": [
                {
                    "value": "0,00E+00",
                    "module": "A1",
                    "scenario": null
                },
                {
                    "value": "0,00E+00",
                    "module": "A2",
                    "scenario": null
                },
                {
                    "value": "0,00E+00",
                    "module": "A3",
                    "scenario": null
                },
                {
                    "value": "0,00E+00",
                    "module": "A4",
                    "scenario": null
                },
                {
                    "value": "0,00E+00",
                    "module": "C1",
                    "scenario": null
                },
                {
                    "value": "0,00E+00",
                    "module": "C2",
                    "scenario": null
                },
                {
                    "value": "0,00E+00",
                    "module": "C3",
                    "scenario": null
                },
                {
                    "value": "0,00E+00",
                    "module": "C4",
                    "scenario": null
                },
                {
                    "value": "0,00E+00",
                    "module": "D",
                    "scenario": null
                },
                {
                    "value": "0,00E+00",
                    "module": "A1A3",
                    "scenario": null
                }
            ]
        },
        {
            "parameter": "PERT",
            "values": [
                {
                    "value": "9,84E+01",
                    "module": "A1",
                    "scenario": null
                },
                {
                    "value": "5,11E-01",
                    "module": "A2",
                    "scenario": null
                },
                {
                    "value": "6,03E+01",
                    "module": "A3",
                    "scenario": null
                },
                {
                    "value": "6,02E+00",
                    "module": "A4",
                    "scenario": null
                },
                {
                    "value": "3,00E-01",
                    "module": "C1",
                    "scenario": null
                },
                {
                    "value": "3,16E+00",
                    "module": "C2",
                    "scenario": null
                },
                {
                    "value": "7,62E+00",
                    "module": "C3",
                    "scenario": null
                },
                {
                    "value": "6,81E-01",
                    "module": "C4",
                    "scenario": null
                },
                {
                    "value": "-9,25E+00",
                    "module": "D",
                    "scenario": null
                },
                {
                    "value": "1,59E+02",
                    "module": "A1A3",
                    "scenario": null
                }
            ]
        },
        {
            "parameter": "PENRE",
            "values": [
                {
                    "value": "3,03E+02",
                    "module": "A1",
                    "scenario": null
                },
                {
                    "value": "1,44E+02",
                    "module": "A2",
                    "scenario": null
                },
                {
                    "value": "8,35E+01",
                    "module": "A3",
                    "scenario": null
                },
                {
                    "value": "5,26E+02",
                    "module": "A4",
                    "scenario": null
                },
                {
                    "value": "5,51E+01",
                    "module": "C1",
                    "scenario": null
                },
                {
                    "value": "2,16E+02",
                    "module": "C2",
                    "scenario": null
                },
                {
                    "value": "1,48E+01",
                    "module": "C3",
                    "scenario": null
                },
                {
                    "value": "4,42E+01",
                    "module": "C4",
                    "scenario": null
                },
                {
                    "value": "-6,64E+01",
                    "module": "D",
                    "scenario": null
                },
                {
                    "value": "5,31E+02",
                    "module": "A1A3",
                    "scenario": null
                }
            ]
        },
        {
            "parameter": "PENRM",
            "values": [
                {
                    "value": "0,00E+00",
                    "module": "A1",
                    "scenario": null
                },
                {
                    "value": "0,00E+00",
                    "module": "A2",
                    "scenario": null
                },
                {
                    "value": "0,00E+00",
                    "module": "A3",
                    "scenario": null
                },
                {
                    "value": "0,00E+00",
                    "module": "A4",
                    "scenario": null
                },
                {
                    "value": "0,00E+00",
                    "module": "C1",
                    "scenario": null
                },
                {
                    "value": "0,00E+00",
                    "module": "C2",
                    "scenario": null
                },
                {
                    "value": "0,00E+00",
                    "module": "C3",
                    "scenario": null
                },
                {
                    "value": "0,00E+00",
                    "module": "C4",
                    "scenario": null
                },
                {
                    "value": "0,00E+00",
                    "module": "D",
                    "scenario": null
                },
                {
                    "value": "0,00E+00",
                    "module": "A1A3",
                    "scenario": null
                }
            ]
        },
        {
            "parameter": "PENRT",
            "values": [
                {
                    "value": "3,03E+02",
                    "module": "A1",
                    "scenario": null
                },
                {
                    "value": "1,44E+02",
                    "module": "A2",
                    "scenario": null
                },
                {
                    "value": "8,35E+01",
                    "module": "A3",
                    "scenario": null
                },
                {
                    "value": "5,26E+02",
                    "module": "A4",
                    "scenario": null
                },
                {
                    "value": "5,51E+01",
                    "module": "C1",
                    "scenario": null
                },
                {
                    "value": "2,16E+02",
                    "module": "C2",
                    "scenario": null
                },
                {
                    "value": "1,48E+01",
                    "module": "C3",
                    "scenario": null
                },
                {
                    "value": "4,42E+01",
                    "module": "C4",
                    "scenario": null
                },
                {
                    "value": "-6,64E+01",
                    "module": "D",
                    "scenario": null
                },
                {
                    "value": "5,31E+02",
                    "module": "A1A3",
                    "scenario": null
                }
            ]
        },
        {
            "parameter": "SM",
            "values": [
                {
                    "value": "1,31E+01",
                    "module": "A1",
                    "scenario": null
                },
                {
                    "value": "0,00E+00",
                    "module": "A2",
                    "scenario": null
                },
                {
                    "value": "1,09E-04",
                    "module": "A3",
                    "scenario": null
                },
                {
                    "value": "0,00E+00",
                    "module": "A4",
                    "scenario": null
                },
                {
                    "value": "0,00E+00",
                    "module": "C1",
                    "scenario": null
                },
                {
                    "value": "0,00E+00",
                    "module": "C2",
                    "scenario": null
                },
                {
                    "value": "0,00E+00",
                    "module": "C3",
                    "scenario": null
                },
                {
                    "value": "0,00E+00",
                    "module": "C4",
                    "scenario": null
                },
                {
                    "value": "0,00E+00",
                    "module": "D",
                    "scenario": null
                },
                {
                    "value": "1,31E+01",
                    "module": "A1A3",
                    "scenario": null
                }
            ]
        },
        {
            "parameter": "RSF",
            "values": [
                {
                    "value": "1,27E+02",
                    "module": "A1",
                    "scenario": null
                },
                {
                    "value": "2,49E-02",
                    "module": "A2",
                    "scenario": null
                },
                {
                    "value": "6,47E-02",
                    "module": "A3",
                    "scenario": null
                },
                {
                    "value": "2,03E-01",
                    "module": "A4",
                    "scenario": null
                },
                {
                    "value": "0,00E+00",
                    "module": "C1",
                    "scenario": null
                },
                {
                    "value": "1,17E-01",
                    "module": "C2",
                    "scenario": null
                },
                {
                    "value": "0,00E+00",
                    "module": "C3",
                    "scenario": null
                },
                {
                    "value": "1,41E-02",
                    "module": "C4",
                    "scenario": null
                },
                {
                    "value": "4,30E-02",
                    "module": "D",
                    "scenario": null
                },
                {
                    "value": "1,28E+02",
                    "module": "A1A3",
                    "scenario": null
                }
            ]
        },
        {
            "parameter": "NRSF",
            "values": [
                {
                    "value": "1,80E+02",
                    "module": "A1",
                    "scenario": null
                },
                {
                    "value": "8,27E-02",
                    "module": "A2",
                    "scenario": null
                },
                {
                    "value": "2,77E-01",
                    "module": "A3",
                    "scenario": null
                },
                {
                    "value": "8,57E-01",
                    "module": "A4",
                    "scenario": null
                },
                {
                    "value": "0,00E+00",
                    "module": "C1",
                    "scenario": null
                },
                {
                    "value": "4,07E-01",
                    "module": "C2",
                    "scenario": null
                },
                {
                    "value": "0,00E+00",
                    "module": "C3",
                    "scenario": null
                },
                {
                    "value": "4,04E-02",
                    "module": "C4",
                    "scenario": null
                },
                {
                    "value": "4,75E+00",
                    "module": "D",
                    "scenario": null
                },
                {
                    "value": "1,80E+02",
                    "module": "A1A3",
                    "scenario": null
                }
            ]
        },
        {
            "parameter": "FW",
            "values": [
                {
                    "value": "2,01E+00",
                    "module": "A1",
                    "scenario": null
                },
                {
                    "value": "2,30E-03",
                    "module": "A2",
                    "scenario": null
                },
                {
                    "value": "5,66E-01",
                    "module": "A3",
                    "scenario": null
                },
                {
                    "value": "5,36E-02",
                    "module": "A4",
                    "scenario": null
                },
                {
                    "value": "2,83E-03",
                    "module": "C1",
                    "scenario": null
                },
                {
                    "value": "2,36E-02",
                    "module": "C2",
                    "scenario": null
                },
                {
                    "value": "2,54E-02",
                    "module": "C3",
                    "scenario": null
                },
                {
                    "value": "5,27E-02",
                    "module": "C4",
                    "scenario": null
                },
                {
                    "value": "-9,65E-01",
                    "module": "D",
                    "scenario": null
                },
                {
                    "value": "2,58E+00",
                    "module": "A1A3",
                    "scenario": null
                }
            ]
        }
    ],
    "end_of_life_waste": [
        {
            "parameter": "HWD",
            "values": [
                {
                    "value": "3,09E-02",
                    "module": "A1",
                    "scenario": null
                },
                {
                    "value": "3,65E-03",
                    "module": "A2",
                    "scenario": null
                },
                {
                    "value": "5,39E-03",
                    "module": "A3",
                    "scenario": null
                },
                {
                    "value": "2,75E-02",
                    "module": "A4",
                    "scenario": null
                },
                {
                    "value": "1,62E-03",
                    "module": "C1",
                    "scenario": null
                },
                {
                    "value": "1,12E-02",
                    "module": "C2",
                    "scenario": null
                },
                {
                    "value": "1,48E-03",
                    "module": "C3",
                    "scenario": null
                },
                {
                    "value": "0,00E+00",
                    "module": "C4",
                    "scenario": null
                },
                {
                    "value": "-3,04E-02",
                    "module": "D",
                    "scenario": null
                },
                {
                    "value": "3,99E-02",
                    "module": "A1A3",
                    "scenario": null
                }
            ]
        },
        {
            "parameter": "NHWD",
            "values": [
                {
                    "value": "3,76E+00",
                    "module": "A1",
                    "scenario": null
                },
                {
                    "value": "2,84E-01",
                    "module": "A2",
                    "scenario": null
                },
                {
                    "value": "3,45E+00",
                    "module": "A3",
                    "scenario": null
                },
                {
                    "value": "3,71E+01",
                    "module": "A4",
                    "scenario": null
                },
                {
                    "value": "6,52E-02",
                    "module": "C1",
                    "scenario": null
                },
                {
                    "value": "1,02E+01",
                    "module": "C2",
                    "scenario": null
                },
                {
                    "value": "4,67E-02",
                    "module": "C3",
                    "scenario": null
                },
                {
                    "value": "3,20E+02",
                    "module": "C4",
                    "scenario": null
                },
                {
                    "value": "-2,09E+00",
                    "module": "D",
                    "scenario": null
                },
                {
                    "value": "7,50E+00",
                    "module": "A1A3",
                    "scenario": null
                }
            ]
        },
        {
            "parameter": "RWD",
            "values": [
                {
                    "value": "1,14E-03",
                    "module": "A1",
                    "scenario": null
                },
                {
                    "value": "1,03E-03",
                    "module": "A2",
                    "scenario": null
                },
                {
                    "value": "5,89E-04",
                    "module": "A3",
                    "scenario": null
                },
                {
                    "value": "3,60E-03",
                    "module": "A4",
                    "scenario": null
                },
                {
                    "value": "3,82E-04",
                    "module": "C1",
                    "scenario": null
                },
                {
                    "value": "1,47E-03",
                    "module": "C2",
                    "scenario": null
                },
                {
                    "value": "1,57E-04",
                    "module": "C3",
                    "scenario": null
                },
                {
                    "value": "0,00E+00",
                    "module": "C4",
                    "scenario": null
                },
                {
                    "value": "-1,93E-04",
                    "module": "D",
                    "scenario": null
                },
                {
                    "value": "2,75E-03",
                    "module": "A1A3",
                    "scenario": null
                }
            ]
        }
    ],
    "end_of_life_flow": [
        {
            "parameter": "CRU",
            "values": [
                {
                    "value": "0,00E+00",
                    "module": "A1",
                    "scenario": null
                },
                {
                    "value": "0,00E+00",
                    "module": "A2",
                    "scenario": null
                },
                {
                    "value": "0,00E+00",
                    "module": "A3",
                    "scenario": null
                },
                {
                    "value": "0,00E+00",
                    "module": "A4",
                    "scenario": null
                },
                {
                    "value": "0,00E+00",
                    "module": "C1",
                    "scenario": null
                },
                {
                    "value": "0,00E+00",
                    "module": "C2",
                    "scenario": null
                },
                {
                    "value": "0,00E+00",
                    "module": "C3",
                    "scenario": null
                },
                {
                    "value": "0,00E+00",
                    "module": "C4",
                    "scenario": null
                },
                {
                    "value": "0,00E+00",
                    "module": "D",
                    "scenario": null
                },
                {
                    "value": "0,00E+00",
                    "module": "A1A3",
                    "scenario": null
                }
            ]
        },
        {
            "parameter": "MFR",
            "values": [
                {
                    "value": "6,34E-03",
                    "module": "A1",
                    "scenario": null
                },
                {
                    "value": "0,00E+00",
                    "module": "A2",
                    "scenario": null
                },
                {
                    "value": "1,01E-04",
                    "module": "A3",
                    "scenario": null
                },
                {
                    "value": "0,00E+00",
                    "module": "A4",
                    "scenario": null
                },
                {
                    "value": "0,00E+00",
                    "module": "C1",
                    "scenario": null
                },
                {
                    "value": "0,00E+00",
                    "module": "C2",
                    "scenario": null
                },
                {
                    "value": "6,80E+02",
                    "module": "C3",
                    "scenario": null
                },
                {
                    "value": "0,00E+00",
                    "module": "C4",
                    "scenario": null
                },
                {
                    "value": "0,00E+00",
                    "module": "D",
                    "scenario": null
                },
                {
                    "value": "6,44E-03",
                    "module": "A1A3",
                    "scenario": null
                }
            ]
        },
        {
            "parameter": "MER",
            "values": [
                {
                    "value": "5,80E-02",
                    "module": "A1",
                    "scenario": null
                },
                {
                    "value": "0,00E+00",
                    "module": "A2",
                    "scenario": null
                },
                {
                    "value": "1,31E-06",
                    "module": "A3",
                    "scenario": null
                },
                {
                    "value": "0,00E+00",
                    "module": "A4",
                    "scenario": null
                },
                {
                    "value": "0,00E+00",
                    "module": "C1",
                    "scenario": null
                },
                {
                    "value": "0,00E+00",
                    "module": "C2",
                    "scenario": null
                },
                {
                    "value": "0,00E+00",
                    "module": "C3",
                    "scenario": null
                },
                {
                    "value": "0,00E+00",
                    "module": "C4",
                    "scenario": null
                },
                {
                    "value": "0,00E+00",
                    "module": "D",
                    "scenario": null
                },
                {
                    "value": "5,80E-02",
                    "module": "A1A3",
                    "scenario": null
                }
            ]
        },
        {
            "parameter": "EEE",
            "values": [
                {
                    "value": "1,47E-02",
                    "module": "A1",
                    "scenario": null
                },
                {
                    "value": "0,00E+00",
                    "module": "A2",
                    "scenario": null
                },
                {
                    "value": "9,58E-06",
                    "module": "A3",
                    "scenario": null
                },
                {
                    "value": "0,00E+00",
                    "module": "A4",
                    "scenario": null
                },
                {
                    "value": "0,00E+00",
                    "module": "C1",
                    "scenario": null
                },
                {
                    "value": "0,00E+00",
                    "module": "C2",
                    "scenario": null
                },
                {
                    "value": "0,00E+00",
                    "module": "C3",
                    "scenario": null
                },
                {
                    "value": "0,00E+00",
                    "module": "C4",
                    "scenario": null
                },
                {
                    "value": "0,00E+00",
                    "module": "D",
                    "scenario": null
                },
                {
                    "value": "1,47E-02",
                    "module": "A1A3",
                    "scenario": null
                }
            ]
        },
        {
            "parameter": "EET",
            "values": [
                {
                    "value": "2,22E-01",
                    "module": "A1",
                    "scenario": null
                },
                {
                    "value": "0,00E+00",
                    "module": "A2",
                    "scenario": null
                },
                {
                    "value": "1,45E-04",
                    "module": "A3",
                    "scenario": null
                },
                {
                    "value": "0,00E+00",
                    "module": "A4",
                    "scenario": null
                },
                {
                    "value": "0,00E+00",
                    "module": "C1",
                    "scenario": null
                },
                {
                    "value": "0,00E+00",
                    "module": "C2",
                    "scenario": null
                },
                {
                    "value": "0,00E+00",
                    "module": "C3",
                    "scenario": null
                },
                {
                    "value": "0,00E+00",
                    "module": "C4",
                    "scenario": null
                },
                {
                    "value": "0,00E+00",
                    "module": "D",
                    "scenario": null
                },
                {
                    "value": "2,22E-01",
                    "module": "A1A3",
                    "scenario": null
                }
            ]
        }
    ]
}