{
    "product_name": "Concido Pendant ",
    "epd_id": "NEPD-5172-4511-EN",
    "compliance": [
        "EN 15804+A2",
        "ISO 14025",
        "ISO 21930"
    ],
    "producer_name": "SG Armaturen AS",
    "environmental_impact": [
        {
            "parameter": "GWP-total",
            "values": [
                {
                    "value": "7,86E+01",
                    "module": "A1",
                    "scenario": null
                },
                {
                    "value": "1,05E+01",
                    "module": "A2",
                    "scenario": null
                },
                {
                    "value": "4,29E+00",
                    "module": "A3",
                    "scenario": null
                },
                {
                    "value": "2,48E+00",
                    "module": "A4",
                    "scenario": null
                },
                {
                    "value": "2,09E+00",
                    "module": "A5",
                    "scenario": null
                },
                {
                    "value": "4,89E+01",
                    "module": "B6",
                    "scenario": null
                },
                {
                    "value": "0,00E+00",
                    "module": "C1",
                    "scenario": null
                },
                {
                    "value": "4,13E-01",
                    "module": "C2",
                    "scenario": null
                },
                {
                    "value": "9,91E-01",
                    "module": "C3",
                    "scenario": null
                },
                {
                    "value": "9,33E-02",
                    "module": "C4",
                    "scenario": null
                },
                {
                    "value": "-1,41E+01",
                    "module": "D",
                    "scenario": null
                },
                {
                    "value": "9,33E+01",
                    "module": "A1A3",
                    "scenario": null
                }
            ]
        },
        {
            "parameter": "GWP-fossil",
            "values": [
                {
                    "value": "7,98E+01",
                    "module": "A1",
                    "scenario": null
                },
                {
                    "value": "1,05E+01",
                    "module": "A2",
                    "scenario": null
                },
                {
                    "value": "4,07E+00",
                    "module": "A3",
                    "scenario": null
                },
                {
                    "value": "2,48E+00",
                    "module": "A4",
                    "scenario": null
                },
                {
                    "value": "1,98E-02",
                    "module": "A5",
                    "scenario": null
                },
                {
                    "value": "4,74E+01",
                    "module": "B6",
                    "scenario": null
                },
                {
                    "value": "0,00E+00",
                    "module": "C1",
                    "scenario": null
                },
                {
                    "value": "4,13E-01",
                    "module": "C2",
                    "scenario": null
                },
                {
                    "value": "9,90E-01",
                    "module": "C3",
                    "scenario": null
                },
                {
                    "value": "9,30E-02",
                    "module": "C4",
                    "scenario": null
                },
                {
                    "value": "-1,38E+01",
                    "module": "D",
                    "scenario": null
                },
                {
                    "value": "9,44E+01",
                    "module": "A1A3",
                    "scenario": null
                }
            ]
        },
        {
            "parameter": "GWP-biogenic",
            "values": [
                {
                    "value": "-1,46E+00",
                    "module": "A1",
                    "scenario": null
                },
                {
                    "value": "2,76E-03",
                    "module": "A2",
                    "scenario": null
                },
                {
                    "value": "2,11E-01",
                    "module": "A3",
                    "scenario": null
                },
                {
                    "value": "1,03E-03",
                    "module": "A4",
                    "scenario": null
                },
                {
                    "value": "2,07E+00",
                    "module": "A5",
                    "scenario": null
                },
                {
                    "value": "1,31E+00",
                    "module": "B6",
                    "scenario": null
                },
                {
                    "value": "0,00E+00",
                    "module": "C1",
                    "scenario": null
                },
                {
                    "value": "1,71E-04",
                    "module": "C2",
                    "scenario": null
                },
                {
                    "value": "6,80E-04",
                    "module": "C3",
                    "scenario": null
                },
                {
                    "value": "1,12E-04",
                    "module": "C4",
                    "scenario": null
                },
                {
                    "value": "-6,89E-02",
                    "module": "D",
                    "scenario": null
                },
                {
                    "value": "-1,25E+00",
                    "module": "A1A3",
                    "scenario": null
                }
            ]
        },
        {
            "parameter": "GWP-luluc",
            "values": [
                {
                    "value": "2,27E-01",
                    "module": "A1",
                    "scenario": null
                },
                {
                    "value": "6,43E-03",
                    "module": "A2",
                    "scenario": null
                },
                {
                    "value": "1,23E-02",
                    "module": "A3",
                    "scenario": null
                },
                {
                    "value": "8,82E-04",
                    "module": "A4",
                    "scenario": null
                },
                {
                    "value": "6,54E-06",
                    "module": "A5",
                    "scenario": null
                },
                {
                    "value": "1,96E-01",
                    "module": "B6",
                    "scenario": null
                },
                {
                    "value": "0,00E+00",
                    "module": "C1",
                    "scenario": null
                },
                {
                    "value": "1,47E-04",
                    "module": "C2",
                    "scenario": null
                },
                {
                    "value": "3,75E-04",
                    "module": "C3",
                    "scenario": null
                },
                {
                    "value": "2,68E-04",
                    "module": "C4",
                    "scenario": null
                },
                {
                    "value": "-1,89E-01",
                    "module": "D",
                    "scenario": null
                },
                {
                    "value": "2,46E-01",
                    "module": "A1A3",
                    "scenario": null
                }
            ]
        },
        {
            "parameter": "ODP",
            "values": [
                {
                    "value": "5,18E-06",
                    "module": "A1",
                    "scenario": null
                },
                {
                    "value": "2,11E-06",
                    "module": "A2",
                    "scenario": null
                },
                {
                    "value": "2,22E-07",
                    "module": "A3",
                    "scenario": null
                },
                {
                    "value": "5,61E-07",
                    "module": "A4",
                    "scenario": null
                },
                {
                    "value": "4,17E-09",
                    "module": "A5",
                    "scenario": null
                },
                {
                    "value": "3,25E-06",
                    "module": "B6",
                    "scenario": null
                },
                {
                    "value": "0,00E+00",
                    "module": "C1",
                    "scenario": null
                },
                {
                    "value": "9,36E-08",
                    "module": "C2",
                    "scenario": null
                },
                {
                    "value": "2,40E-08",
                    "module": "C3",
                    "scenario": null
                },
                {
                    "value": "1,02E-08",
                    "module": "C4",
                    "scenario": null
                },
                {
                    "value": "-2,96E-03",
                    "module": "D",
                    "scenario": null
                },
                {
                    "value": "7,51E-06",
                    "module": "A1A3",
                    "scenario": null
                }
            ]
        },
        {
            "parameter": "AP",
            "values": [
                {
                    "value": "6,63E-01",
                    "module": "A1",
                    "scenario": null
                },
                {
                    "value": "3,33E-01",
                    "module": "A2",
                    "scenario": null
                },
                {
                    "value": "1,53E-02",
                    "module": "A3",
                    "scenario": null
                },
                {
                    "value": "7,12E-03",
                    "module": "A4",
                    "scenario": null
                },
                {
                    "value": "9,36E-05",
                    "module": "A5",
                    "scenario": null
                },
                {
                    "value": "3,71E-01",
                    "module": "B6",
                    "scenario": null
                },
                {
                    "value": "0,00E+00",
                    "module": "C1",
                    "scenario": null
                },
                {
                    "value": "1,19E-03",
                    "module": "C2",
                    "scenario": null
                },
                {
                    "value": "9,82E-04",
                    "module": "C3",
                    "scenario": null
                },
                {
                    "value": "3,75E-04",
                    "module": "C4",
                    "scenario": null
                },
                {
                    "value": "-2,55E-01",
                    "module": "D",
                    "scenario": null
                },
                {
                    "value": "1,01E+00",
                    "module": "A1A3",
                    "scenario": null
                }
            ]
        },
        {
            "parameter": "POCP",
            "values": [
                {
                    "value": "3,08E-01",
                    "module": "A1",
                    "scenario": null
                },
                {
                    "value": "2,39E-01",
                    "module": "A2",
                    "scenario": null
                },
                {
                    "value": "9,11E-03",
                    "module": "A3",
                    "scenario": null
                },
                {
                    "value": "6,04E-03",
                    "module": "A4",
                    "scenario": null
                },
                {
                    "value": "9,63E-05",
                    "module": "A5",
                    "scenario": null
                },
                {
                    "value": "1,43E-01",
                    "module": "B6",
                    "scenario": null
                },
                {
                    "value": "0,00E+00",
                    "module": "C1",
                    "scenario": null
                },
                {
                    "value": "1,01E-03",
                    "module": "C2",
                    "scenario": null
                },
                {
                    "value": "6,55E-04",
                    "module": "C3",
                    "scenario": null
                },
                {
                    "value": "4,17E-04",
                    "module": "C4",
                    "scenario": null
                },
                {
                    "value": "-7,38E-02",
                    "module": "D",
                    "scenario": null
                },
                {
                    "value": "5,56E-01",
                    "module": "A1A3",
                    "scenario": null
                }
            ]
        },
        {
            "parameter": "ADPE",
            "values": [
                {
                    "value": "1,32E-02",
                    "module": "A1",
                    "scenario": null
                },
                {
                    "value": "7,73E-05",
                    "module": "A2",
                    "scenario": null
                },
                {
                    "value": "3,11E-05",
                    "module": "A3",
                    "scenario": null
                },
                {
                    "value": "6,85E-05",
                    "module": "A4",
                    "scenario": null
                },
                {
                    "value": "4,81E-07",
                    "module": "A5",
                    "scenario": null
                },
                {
                    "value": "3,54E-03",
                    "module": "B6",
                    "scenario": null
                },
                {
                    "value": "0,00E+00",
                    "module": "C1",
                    "scenario": null
                },
                {
                    "value": "1,14E-05",
                    "module": "C2",
                    "scenario": null
                },
                {
                    "value": "1,34E-06",
                    "module": "C3",
                    "scenario": null
                },
                {
                    "value": "4,26E-07",
                    "module": "C4",
                    "scenario": null
                },
                {
                    "value": "-3,42E-03",
                    "module": "D",
                    "scenario": null
                },
                {
                    "value": "1,33E-02",
                    "module": "A1A3",
                    "scenario": null
                }
            ]
        },
        {
            "parameter": "ADPF",
            "values": [
                {
                    "value": "9,14E+02",
                    "module": "A1",
                    "scenario": null
                },
                {
                    "value": "1,35E+02",
                    "module": "A2",
                    "scenario": null
                },
                {
                    "value": "5,38E+01",
                    "module": "A3",
                    "scenario": null
                },
                {
                    "value": "3,75E+01",
                    "module": "A4",
                    "scenario": null
                },
                {
                    "value": "2,77E-01",
                    "module": "A5",
                    "scenario": null
                },
                {
                    "value": "6,47E+02",
                    "module": "B6",
                    "scenario": null
                },
                {
                    "value": "0,00E+00",
                    "module": "C1",
                    "scenario": null
                },
                {
                    "value": "6,24E+00",
                    "module": "C2",
                    "scenario": null
                },
                {
                    "value": "2,25E+00",
                    "module": "C3",
                    "scenario": null
                },
                {
                    "value": "9,98E-01",
                    "module": "C4",
                    "scenario": null
                },
                {
                    "value": "-1,69E+02",
                    "module": "D",
                    "scenario": null
                },
                {
                    "value": "1,10E+03",
                    "module": "A1A3",
                    "scenario": null
                }
            ]
        },
        {
            "parameter": "WDP",
            "values": [
                {
                    "value": "5,10E+03",
                    "module": "A1",
                    "scenario": null
                },
                {
                    "value": "3,00E+01",
                    "module": "A2",
                    "scenario": null
                },
                {
                    "value": "6,44E+02",
                    "module": "A3",
                    "scenario": null
                },
                {
                    "value": "3,62E+01",
                    "module": "A4",
                    "scenario": null
                },
                {
                    "value": "3,50E-01",
                    "module": "A5",
                    "scenario": null
                },
                {
                    "value": "1,13E+05",
                    "module": "B6",
                    "scenario": null
                },
                {
                    "value": "0,00E+00",
                    "module": "C1",
                    "scenario": null
                },
                {
                    "value": "6,04E+00",
                    "module": "C2",
                    "scenario": null
                },
                {
                    "value": "1,34E+01",
                    "module": "C3",
                    "scenario": null
                },
                {
                    "value": "9,37E+00",
                    "module": "C4",
                    "scenario": null
                },
                {
                    "value": "-5,58E+03",
                    "module": "D",
                    "scenario": null
                },
                {
                    "value": "5,78E+03",
                    "module": "A1A3",
                    "scenario": null
                }
            ]
        },
        {
            "parameter": "EP-freshwater",
            "values": [
                {
                    "value": "7,98E-03",
                    "module": "A1",
                    "scenario": null
                },
                {
                    "value": "4,14E-05",
                    "module": "A2",
                    "scenario": null
                },
                {
                    "value": "2,81E-04",
                    "module": "A3",
                    "scenario": null
                },
                {
                    "value": "1,98E-05",
                    "module": "A4",
                    "scenario": null
                },
                {
                    "value": "1,62E-07",
                    "module": "A5",
                    "scenario": null
                },
                {
                    "value": "3,41E-03",
                    "module": "B6",
                    "scenario": null
                },
                {
                    "value": "0,00E+00",
                    "module": "C1",
                    "scenario": null
                },
                {
                    "value": "3,30E-06",
                    "module": "C2",
                    "scenario": null
                },
                {
                    "value": "9,27E-06",
                    "module": "C3",
                    "scenario": null
                },
                {
                    "value": "1,76E-06",
                    "module": "C4",
                    "scenario": null
                },
                {
                    "value": "-1,50E-03",
                    "module": "D",
                    "scenario": null
                },
                {
                    "value": "8,30E-03",
                    "module": "A1A3",
                    "scenario": null
                }
            ]
        },
        {
            "parameter": "EP-marine",
            "values": [
                {
                    "value": "9,04E-02",
                    "module": "A1",
                    "scenario": null
                },
                {
                    "value": "8,31E-02",
                    "module": "A2",
                    "scenario": null
                },
                {
                    "value": "3,01E-03",
                    "module": "A3",
                    "scenario": null
                },
                {
                    "value": "1,41E-03",
                    "module": "A4",
                    "scenario": null
                },
                {
                    "value": "3,10E-05",
                    "module": "A5",
                    "scenario": null
                },
                {
                    "value": "4,07E-02",
                    "module": "B6",
                    "scenario": null
                },
                {
                    "value": "0,00E+00",
                    "module": "C1",
                    "scenario": null
                },
                {
                    "value": "2,35E-04",
                    "module": "C2",
                    "scenario": null
                },
                {
                    "value": "2,25E-04",
                    "module": "C3",
                    "scenario": null
                },
                {
                    "value": "1,47E-04",
                    "module": "C4",
                    "scenario": null
                },
                {
                    "value": "-1,97E-02",
                    "module": "D",
                    "scenario": null
                },
                {
                    "value": "1,76E-01",
                    "module": "A1A3",
                    "scenario": null
                }
            ]
        },
        {
            "parameter": "EP-terrestrial",
            "values": [
                {
                    "value": "1,09E+00",
                    "module": "A1",
                    "scenario": null
                },
                {
                    "value": "9,23E-01",
                    "module": "A2",
                    "scenario": null
                },
                {
                    "value": "3,96E-02",
                    "module": "A3",
                    "scenario": null
                },
                {
                    "value": "1,58E-02",
                    "module": "A4",
                    "scenario": null
                },
                {
                    "value": "3,35E-04",
                    "module": "A5",
                    "scenario": null
                },
                {
                    "value": "5,30E-01",
                    "module": "B6",
                    "scenario": null
                },
                {
                    "value": "0,00E+00",
                    "module": "C1",
                    "scenario": null
                },
                {
                    "value": "2,63E-03",
                    "module": "C2",
                    "scenario": null
                },
                {
                    "value": "2,47E-03",
                    "module": "C3",
                    "scenario": null
                },
                {
                    "value": "1,22E-03",
                    "module": "C4",
                    "scenario": null
                },
                {
                    "value": "-2,48E-01",
                    "module": "D",
                    "scenario": null
                },
                {
                    "value": "2,05E+00",
                    "module": "A1A3",
                    "scenario": null
                }
            ]
        },
        {
            "parameter": "GWP-IOBC",
            "values": [
                {
                    "value": "8,06E+01",
                    "module": "A1",
                    "scenario": null
                },
                {
                    "value": "1,05E+01",
                    "module": "A2",
                    "scenario": null
                },
                {
                    "value": "5,32E+00",
                    "module": "A3",
                    "scenario": null
                },
                {
                    "value": "2,48E+00",
                    "module": "A4",
                    "scenario": null
                },
                {
                    "value": "1,98E-02",
                    "module": "A5",
                    "scenario": null
                },
                {
                    "value": "4,88E+01",
                    "module": "B6",
                    "scenario": null
                },
                {
                    "value": "0,00E+00",
                    "module": "C1",
                    "scenario": null
                },
                {
                    "value": "4,13E-01",
                    "module": "C2",
                    "scenario": null
                },
                {
                    "value": "9,90E-01",
                    "module": "C3",
                    "scenario": null
                },
                {
                    "value": "2,16E-02",
                    "module": "C4",
                    "scenario": null
                },
                {
                    "value": "-1,36E+01",
                    "module": "D",
                    "scenario": null
                },
                {
                    "value": "9,64E+01",
                    "module": "A1A3",
                    "scenario": null
                }
            ]
        }
    ],
    "additional_environmental_impact": [
        {
            "parameter": "PM",
            "values": [
                {
                    "value": "5,49E-06",
                    "module": "A1",
                    "scenario": null
                },
                {
                    "value": "2,97E-07",
                    "module": "A2",
                    "scenario": null
                },
                {
                    "value": "1,84E-07",
                    "module": "A3",
                    "scenario": null
                },
                {
                    "value": "1,52E-07",
                    "module": "A4",
                    "scenario": null
                },
                {
                    "value": "1,38E-09",
                    "module": "A5",
                    "scenario": null
                },
                {
                    "value": "2,66E-06",
                    "module": "B6",
                    "scenario": null
                },
                {
                    "value": "0,00E+00",
                    "module": "C1",
                    "scenario": null
                },
                {
                    "value": "2,53E-08",
                    "module": "C2",
                    "scenario": null
                },
                {
                    "value": "8,09E-09",
                    "module": "C3",
                    "scenario": null
                },
                {
                    "value": "6,84E-09",
                    "module": "C4",
                    "scenario": null
                },
                {
                    "value": "-1,26E-06",
                    "module": "D",
                    "scenario": null
                },
                {
                    "value": "5,97E-06",
                    "module": "A1A3",
                    "scenario": null
                }
            ]
        },
        {
            "parameter": "ETP-fw",
            "values": [
                {
                    "value": "5,09E+03",
                    "module": "A1",
                    "scenario": null
                },
                {
                    "value": "7,76E+01",
                    "module": "A2",
                    "scenario": null
                },
                {
                    "value": "9,20E+01",
                    "module": "A3",
                    "scenario": null
                },
                {
                    "value": "2,78E+01",
                    "module": "A4",
                    "scenario": null
                },
                {
                    "value": "3,69E-01",
                    "module": "A5",
                    "scenario": null
                },
                {
                    "value": "2,95E+03",
                    "module": "B6",
                    "scenario": null
                },
                {
                    "value": "0,00E+00",
                    "module": "C1",
                    "scenario": null
                },
                {
                    "value": "4,63E+00",
                    "module": "C2",
                    "scenario": null
                },
                {
                    "value": "6,72E+00",
                    "module": "C3",
                    "scenario": null
                },
                {
                    "value": "5,70E+02",
                    "module": "C4",
                    "scenario": null
                },
                {
                    "value": "-1,60E+03",
                    "module": "D",
                    "scenario": null
                },
                {
                    "value": "5,26E+03",
                    "module": "A1A3",
                    "scenario": null
                }
            ]
        },
        {
            "parameter": "HTP-c",
            "values": [
                {
                    "value": "1,37E-07",
                    "module": "A1",
                    "scenario": null
                },
                {
                    "value": "0,00E+00",
                    "module": "A2",
                    "scenario": null
                },
                {
                    "value": "1,83E-09",
                    "module": "A3",
                    "scenario": null
                },
                {
                    "value": "0,00E+00",
                    "module": "A4",
                    "scenario": null
                },
                {
                    "value": "1,10E-11",
                    "module": "A5",
                    "scenario": null
                },
                {
                    "value": "1,41E-07",
                    "module": "B6",
                    "scenario": null
                },
                {
                    "value": "0,00E+00",
                    "module": "C1",
                    "scenario": null
                },
                {
                    "value": "0,00E+00",
                    "module": "C2",
                    "scenario": null
                },
                {
                    "value": "1,48E-09",
                    "module": "C3",
                    "scenario": null
                },
                {
                    "value": "1,65E-10",
                    "module": "C4",
                    "scenario": null
                },
                {
                    "value": "-4,18E-08",
                    "module": "D",
                    "scenario": null
                },
                {
                    "value": "1,39E-07",
                    "module": "A1A3",
                    "scenario": null
                }
            ]
        },
        {
            "parameter": "HTP-nc",
            "values": [
                {
                    "value": "4,31E-06",
                    "module": "A1",
                    "scenario": null
                },
                {
                    "value": "9,64E-08",
                    "module": "A2",
                    "scenario": null
                },
                {
                    "value": "6,64E-08",
                    "module": "A3",
                    "scenario": null
                },
                {
                    "value": "3,03E-08",
                    "module": "A4",
                    "scenario": null
                },
                {
                    "value": "4,63E-10",
                    "module": "A5",
                    "scenario": null
                },
                {
                    "value": "3,32E-06",
                    "module": "B6",
                    "scenario": null
                },
                {
                    "value": "0,00E+00",
                    "module": "C1",
                    "scenario": null
                },
                {
                    "value": "5,06E-09",
                    "module": "C2",
                    "scenario": null
                },
                {
                    "value": "7,96E-08",
                    "module": "C3",
                    "scenario": null
                },
                {
                    "value": "1,68E-09",
                    "module": "C4",
                    "scenario": null
                },
                {
                    "value": "-1,46E-06",
                    "module": "D",
                    "scenario": null
                },
                {
                    "value": "4,47E-06",
                    "module": "A1A3",
                    "scenario": null
                }
            ]
        },
        {
            "parameter": "SQP",
            "values": [
                {
                    "value": "3,11E+02",
                    "module": "A1",
                    "scenario": null
                },
                {
                    "value": "1,99E+01",
                    "module": "A2",
                    "scenario": null
                },
                {
                    "value": "9,06E+01",
                    "module": "A3",
                    "scenario": null
                },
                {
                    "value": "2,62E+01",
                    "module": "A4",
                    "scenario": null
                },
                {
                    "value": "1,86E-01",
                    "module": "A5",
                    "scenario": null
                },
                {
                    "value": "3,26E+02",
                    "module": "B6",
                    "scenario": null
                },
                {
                    "value": "0,00E+00",
                    "module": "C1",
                    "scenario": null
                },
                {
                    "value": "4,37E+00",
                    "module": "C2",
                    "scenario": null
                },
                {
                    "value": "5,45E-01",
                    "module": "C3",
                    "scenario": null
                },
                {
                    "value": "2,38E+00",
                    "module": "C4",
                    "scenario": null
                },
                {
                    "value": "-3,67E+01",
                    "module": "D",
                    "scenario": null
                },
                {
                    "value": "4,21E+02",
                    "module": "A1A3",
                    "scenario": null
                }
            ]
        },
        {
            "parameter": "IRP",
            "values": [
                {
                    "value": "2,74E+00",
                    "module": "A1",
                    "scenario": null
                },
                {
                    "value": "5,80E-01",
                    "module": "A2",
                    "scenario": null
                },
                {
                    "value": "2,26E-01",
                    "module": "A3",
                    "scenario": null
                },
                {
                    "value": "1,64E-01",
                    "module": "A4",
                    "scenario": null
                },
                {
                    "value": "1,18E-03",
                    "module": "A5",
                    "scenario": null
                },
                {
                    "value": "1,17E+01",
                    "module": "B6",
                    "scenario": null
                },
                {
                    "value": "0,00E+00",
                    "module": "C1",
                    "scenario": null
                },
                {
                    "value": "2,73E-02",
                    "module": "C2",
                    "scenario": null
                },
                {
                    "value": "1,05E-02",
                    "module": "C3",
                    "scenario": null
                },
                {
                    "value": "4,07E-03",
                    "module": "C4",
                    "scenario": null
                },
                {
                    "value": "-6,59E-01",
                    "module": "D",
                    "scenario": null
                },
                {
                    "value": "3,55E+00",
                    "module": "A1A3",
                    "scenario": null
                }
            ]
        }
    ],
    "resource_use": [
        {
            "parameter": "PERE",
            "values": [
                {
                    "value": "1,12E+02",
                    "module": "A1",
                    "scenario": null
                },
                {
                    "value": "8,88E-01",
                    "module": "A2",
                    "scenario": null
                },
                {
                    "value": "5,29E+01",
                    "module": "A3",
                    "scenario": null
                },
                {
                    "value": "5,36E-01",
                    "module": "A4",
                    "scenario": null
                },
                {
                    "value": "4,55E-03",
                    "module": "A5",
                    "scenario": null
                },
                {
                    "value": "8,38E+03",
                    "module": "B6",
                    "scenario": null
                },
                {
                    "value": "0,00E+00",
                    "module": "C1",
                    "scenario": null
                },
                {
                    "value": "8,94E-02",
                    "module": "C2",
                    "scenario": null
                },
                {
                    "value": "3,21E-01",
                    "module": "C3",
                    "scenario": null
                },
                {
                    "value": "1,64E-01",
                    "module": "C4",
                    "scenario": null
                },
                {
                    "value": "-5,31E+01",
                    "module": "D",
                    "scenario": null
                },
                {
                    "value": "1,65E+02",
                    "module": "A1A3",
                    "scenario": null
                }
            ]
        },
        {
            "parameter": "PERM",
            "values": [
                {
                    "value": "1,00E+01",
                    "module": "A1",
                    "scenario": null
                },
                {
                    "value": "0,00E+00",
                    "module": "A2",
                    "scenario": null
                },
                {
                    "value": "0,00E+00",
                    "module": "A3",
                    "scenario": null
                },
                {
                    "value": "0,00E+00",
                    "module": "A4",
                    "scenario": null
                },
                {
                    "value": "-1,00E+01",
                    "module": "A5",
                    "scenario": null
                },
                {
                    "value": "0,00E+00",
                    "module": "B6",
                    "scenario": null
                },
                {
                    "value": "0,00E+00",
                    "module": "C1",
                    "scenario": null
                },
                {
                    "value": "0,00E+00",
                    "module": "C2",
                    "scenario": null
                },
                {
                    "value": "0,00E+00",
                    "module": "C3",
                    "scenario": null
                },
                {
                    "value": "0,00E+00",
                    "module": "C4",
                    "scenario": null
                },
                {
                    "value": "0,00E+00",
                    "module": "D",
                    "scenario": null
                },
                {
                    "value": "1,00E+01",
                    "module": "A1A3",
                    "scenario": null
                }
            ]
        },
        {
            "parameter": "PERT",
            "values": [
                {
                    "value": "1,22E+02",
                    "module": "A1",
                    "scenario": null
                },
                {
                    "value": "8,88E-01",
                    "module": "A2",
                    "scenario": null
                },
                {
                    "value": "5,29E+01",
                    "module": "A3",
                    "scenario": null
                },
                {
                    "value": "5,36E-01",
                    "module": "A4",
                    "scenario": null
                },
                {
                    "value": "-1,00E+01",
                    "module": "A5",
                    "scenario": null
                },
                {
                    "value": "8,38E+03",
                    "module": "B6",
                    "scenario": null
                },
                {
                    "value": "0,00E+00",
                    "module": "C1",
                    "scenario": null
                },
                {
                    "value": "8,94E-02",
                    "module": "C2",
                    "scenario": null
                },
                {
                    "value": "3,21E-01",
                    "module": "C3",
                    "scenario": null
                },
                {
                    "value": "1,64E-01",
                    "module": "C4",
                    "scenario": null
                },
                {
                    "value": "-5,31E+01",
                    "module": "D",
                    "scenario": null
                },
                {
                    "value": "1,75E+02",
                    "module": "A1A3",
                    "scenario": null
                }
            ]
        },
        {
            "parameter": "PENRE",
            "values": [
                {
                    "value": "9,03E+02",
                    "module": "A1",
                    "scenario": null
                },
                {
                    "value": "1,35E+02",
                    "module": "A2",
                    "scenario": null
                },
                {
                    "value": "5,38E+01",
                    "module": "A3",
                    "scenario": null
                },
                {
                    "value": "3,75E+01",
                    "module": "A4",
                    "scenario": null
                },
                {
                    "value": "2,77E-01",
                    "module": "A5",
                    "scenario": null
                },
                {
                    "value": "6,48E+02",
                    "module": "B6",
                    "scenario": null
                },
                {
                    "value": "0,00E+00",
                    "module": "C1",
                    "scenario": null
                },
                {
                    "value": "6,24E+00",
                    "module": "C2",
                    "scenario": null
                },
                {
                    "value": "2,25E+00",
                    "module": "C3",
                    "scenario": null
                },
                {
                    "value": "9,99E-01",
                    "module": "C4",
                    "scenario": null
                },
                {
                    "value": "-1,69E+02",
                    "module": "D",
                    "scenario": null
                },
                {
                    "value": "1,09E+03",
                    "module": "A1A3",
                    "scenario": null
                }
            ]
        },
        {
            "parameter": "PENRM",
            "values": [
                {
                    "value": "1,78E+01",
                    "module": "A1",
                    "scenario": null
                },
                {
                    "value": "0,00E+00",
                    "module": "A2",
                    "scenario": null
                },
                {
                    "value": "0,00E+00",
                    "module": "A3",
                    "scenario": null
                },
                {
                    "value": "0,00E+00",
                    "module": "A4",
                    "scenario": null
                },
                {
                    "value": "0,00E+00",
                    "module": "A5",
                    "scenario": null
                },
                {
                    "value": "0,00E+00",
                    "module": "B6",
                    "scenario": null
                },
                {
                    "value": "0,00E+00",
                    "module": "C1",
                    "scenario": null
                },
                {
                    "value": "0,00E+00",
                    "module": "C2",
                    "scenario": null
                },
                {
                    "value": "-1,95E+01",
                    "module": "C3",
                    "scenario": null
                },
                {
                    "value": "0,00E+00",
                    "module": "C4",
                    "scenario": null
                },
                {
                    "value": "0,00E+00",
                    "module": "D",
                    "scenario": null
                },
                {
                    "value": "1,78E+01",
                    "module": "A1A3",
                    "scenario": null
                }
            ]
        },
        {
            "parameter": "PENRT",
            "values": [
                {
                    "value": "9,14E+02",
                    "module": "A1",
                    "scenario": null
                },
                {
                    "value": "1,35E+02",
                    "module": "A2",
                    "scenario": null
                },
                {
                    "value": "6,82E+01",
                    "module": "A3",
                    "scenario": null
                },
                {
                    "value": "3,75E+01",
                    "module": "A4",
                    "scenario": null
                },
                {
                    "value": "2,77E-01",
                    "module": "A5",
                    "scenario": null
                },
                {
                    "value": "6,48E+02",
                    "module": "B6",
                    "scenario": null
                },
                {
                    "value": "0,00E+00",
                    "module": "C1",
                    "scenario": null
                },
                {
                    "value": "6,24E+00",
                    "module": "C2",
                    "scenario": null
                },
                {
                    "value": "-1,73E+01",
                    "module": "C3",
                    "scenario": null
                },
                {
                    "value": "9,99E-01",
                    "module": "C4",
                    "scenario": null
                },
                {
                    "value": "-1,69E+02",
                    "module": "D",
                    "scenario": null
                },
                {
                    "value": "1,12E+03",
                    "module": "A1A3",
                    "scenario": null
                }
            ]
        },
        {
            "parameter": "SM",
            "values": [
                {
                    "value": "1,25E+00",
                    "module": "A1",
                    "scenario": null
                },
                {
                    "value": "0,00E+00",
                    "module": "A2",
                    "scenario": null
                },
                {
                    "value": "5,04E-04",
                    "module": "A3",
                    "scenario": null
                },
                {
                    "value": "0,00E+00",
                    "module": "A4",
                    "scenario": null
                },
                {
                    "value": "0,00E+00",
                    "module": "A5",
                    "scenario": null
                },
                {
                    "value": "0,00E+00",
                    "module": "B6",
                    "scenario": null
                },
                {
                    "value": "0,00E+00",
                    "module": "C1",
                    "scenario": null
                },
                {
                    "value": "0,00E+00",
                    "module": "C2",
                    "scenario": null
                },
                {
                    "value": "0,00E+00",
                    "module": "C3",
                    "scenario": null
                },
                {
                    "value": "7,58E-03",
                    "module": "C4",
                    "scenario": null
                },
                {
                    "value": "1,12E-01",
                    "module": "D",
                    "scenario": null
                },
                {
                    "value": "1,25E+00",
                    "module": "A1A3",
                    "scenario": null
                }
            ]
        },
        {
            "parameter": "RSF",
            "values": [
                {
                    "value": "7,38E-01",
                    "module": "A1",
                    "scenario": null
                },
                {
                    "value": "2,32E-02",
                    "module": "A2",
                    "scenario": null
                },
                {
                    "value": "1,33E+00",
                    "module": "A3",
                    "scenario": null
                },
                {
                    "value": "1,92E-02",
                    "module": "A4",
                    "scenario": null
                },
                {
                    "value": "1,51E-04",
                    "module": "A5",
                    "scenario": null
                },
                {
                    "value": "6,58E+00",
                    "module": "B6",
                    "scenario": null
                },
                {
                    "value": "0,00E+00",
                    "module": "C1",
                    "scenario": null
                },
                {
                    "value": "3,20E-03",
                    "module": "C2",
                    "scenario": null
                },
                {
                    "value": "6,45E-03",
                    "module": "C3",
                    "scenario": null
                },
                {
                    "value": "1,30E-03",
                    "module": "C4",
                    "scenario": null
                },
                {
                    "value": "5,06E-03",
                    "module": "D",
                    "scenario": null
                },
                {
                    "value": "2,10E+00",
                    "module": "A1A3",
                    "scenario": null
                }
            ]
        },
        {
            "parameter": "NRSF",
            "values": [
                {
                    "value": "-2,73E-01",
                    "module": "A1",
                    "scenario": null
                },
                {
                    "value": "9,29E-03",
                    "module": "A2",
                    "scenario": null
                },
                {
                    "value": "1,22E+00",
                    "module": "A3",
                    "scenario": null
                },
                {
                    "value": "6,86E-02",
                    "module": "A4",
                    "scenario": null
                },
                {
                    "value": "6,23E-04",
                    "module": "A5",
                    "scenario": null
                },
                {
                    "value": "1,64E+01",
                    "module": "B6",
                    "scenario": null
                },
                {
                    "value": "0,00E+00",
                    "module": "C1",
                    "scenario": null
                },
                {
                    "value": "1,14E-02",
                    "module": "C2",
                    "scenario": null
                },
                {
                    "value": "-8,02E-05",
                    "module": "C3",
                    "scenario": null
                },
                {
                    "value": "2,63E-02",
                    "module": "C4",
                    "scenario": null
                },
                {
                    "value": "3,39E-01",
                    "module": "D",
                    "scenario": null
                },
                {
                    "value": "9,60E-01",
                    "module": "A1A3",
                    "scenario": null
                }
            ]
        },
        {
            "parameter": "FW",
            "values": [
                {
                    "value": "7,68E-01",
                    "module": "A1",
                    "scenario": null
                },
                {
                    "value": "6,77E-03",
                    "module": "A2",
                    "scenario": null
                },
                {
                    "value": "1,44E-01",
                    "module": "A3",
                    "scenario": null
                },
                {
                    "value": "4,01E-03",
                    "module": "A4",
                    "scenario": null
                },
                {
                    "value": "1,30E-04",
                    "module": "A5",
                    "scenario": null
                },
                {
                    "value": "6,26E+01",
                    "module": "B6",
                    "scenario": null
                },
                {
                    "value": "0,00E+00",
                    "module": "C1",
                    "scenario": null
                },
                {
                    "value": "6,68E-04",
                    "module": "C2",
                    "scenario": null
                },
                {
                    "value": "2,41E-03",
                    "module": "C3",
                    "scenario": null
                },
                {
                    "value": "1,00E-03",
                    "module": "C4",
                    "scenario": null
                },
                {
                    "value": "-2,86E-01",
                    "module": "D",
                    "scenario": null
                },
                {
                    "value": "9,19E-01",
                    "module": "A1A3",
                    "scenario": null
                }
            ]
        }
    ],
    "end_of_life_waste": [
        {
            "parameter": "HWD",
            "values": [
                {
                    "value": "4,79E-01",
                    "module": "A1",
                    "scenario": null
                },
                {
                    "value": "5,50E-03",
                    "module": "A2",
                    "scenario": null
                },
                {
                    "value": "3,81E-02",
                    "module": "A3",
                    "scenario": null
                },
                {
                    "value": "1,93E-03",
                    "module": "A4",
                    "scenario": null
                },
                {
                    "value": "0,00E+00",
                    "module": "A5",
                    "scenario": null
                },
                {
                    "value": "4,16E-01",
                    "module": "B6",
                    "scenario": null
                },
                {
                    "value": "0,00E+00",
                    "module": "C1",
                    "scenario": null
                },
                {
                    "value": "3,22E-04",
                    "module": "C2",
                    "scenario": null
                },
                {
                    "value": "3,81E-05",
                    "module": "C3",
                    "scenario": null
                },
                {
                    "value": "1,72E-01",
                    "module": "C4",
                    "scenario": null
                },
                {
                    "value": "2,08E-02",
                    "module": "D",
                    "scenario": null
                },
                {
                    "value": "5,23E-01",
                    "module": "A1A3",
                    "scenario": null
                }
            ]
        },
        {
            "parameter": "NHWD",
            "values": [
                {
                    "value": "1,40E+01",
                    "module": "A1",
                    "scenario": null
                },
                {
                    "value": "5,22E-01",
                    "module": "A2",
                    "scenario": null
                },
                {
                    "value": "3,74E+00",
                    "module": "A3",
                    "scenario": null
                },
                {
                    "value": "1,82E+00",
                    "module": "A4",
                    "scenario": null
                },
                {
                    "value": "1,22E+00",
                    "module": "A5",
                    "scenario": null
                },
                {
                    "value": "4,99E+01",
                    "module": "B6",
                    "scenario": null
                },
                {
                    "value": "0,00E+00",
                    "module": "C1",
                    "scenario": null
                },
                {
                    "value": "3,04E-01",
                    "module": "C2",
                    "scenario": null
                },
                {
                    "value": "1,10E-01",
                    "module": "C3",
                    "scenario": null
                },
                {
                    "value": "2,46E+00",
                    "module": "C4",
                    "scenario": null
                },
                {
                    "value": "-3,61E+00",
                    "module": "D",
                    "scenario": null
                },
                {
                    "value": "1,83E+01",
                    "module": "A1A3",
                    "scenario": null
                }
            ]
        },
        {
            "parameter": "RWD",
            "values": [
                {
                    "value": "2,39E-03",
                    "module": "A1",
                    "scenario": null
                },
                {
                    "value": "9,39E-04",
                    "module": "A2",
                    "scenario": null
                },
                {
                    "value": "1,52E-04",
                    "module": "A3",
                    "scenario": null
                },
                {
                    "value": "2,55E-04",
                    "module": "A4",
                    "scenario": null
                },
                {
                    "value": "0,00E+00",
                    "module": "A5",
                    "scenario": null
                },
                {
                    "value": "5,80E-03",
                    "module": "B6",
                    "scenario": null
                },
                {
                    "value": "0,00E+00",
                    "module": "C1",
                    "scenario": null
                },
                {
                    "value": "4,25E-05",
                    "module": "C2",
                    "scenario": null
                },
                {
                    "value": "1,94E-06",
                    "module": "C3",
                    "scenario": null
                },
                {
                    "value": "2,58E-06",
                    "module": "C4",
                    "scenario": null
                },
                {
                    "value": "-6,33E-04",
                    "module": "D",
                    "scenario": null
                },
                {
                    "value": "3,48E-03",
                    "module": "A1A3",
                    "scenario": null
                }
            ]
        }
    ],
    "end_of_life_flow": [
        {
            "parameter": "CRU",
            "values": [
                {
                    "value": "0,00E+00",
                    "module": "A1",
                    "scenario": null
                },
                {
                    "value": "0,00E+00",
                    "module": "A2",
                    "scenario": null
                },
                {
                    "value": "0,00E+00",
                    "module": "A3",
                    "scenario": null
                },
                {
                    "value": "0,00E+00",
                    "module": "A4",
                    "scenario": null
                },
                {
                    "value": "0,00E+00",
                    "module": "A5",
                    "scenario": null
                },
                {
                    "value": "0,00E+00",
                    "module": "B6",
                    "scenario": null
                },
                {
                    "value": "0,00E+00",
                    "module": "C1",
                    "scenario": null
                },
                {
                    "value": "0,00E+00",
                    "module": "C2",
                    "scenario": null
                },
                {
                    "value": "0,00E+00",
                    "module": "C3",
                    "scenario": null
                },
                {
                    "value": "0,00E+00",
                    "module": "C4",
                    "scenario": null
                },
                {
                    "value": "0,00E+00",
                    "module": "D",
                    "scenario": null
                },
                {
                    "value": "0,00E+00",
                    "module": "A1A3",
                    "scenario": null
                }
            ]
        },
        {
            "parameter": "MFR",
            "values": [
                {
                    "value": "1,32E-06",
                    "module": "A1",
                    "scenario": null
                },
                {
                    "value": "0,00E+00",
                    "module": "A2",
                    "scenario": null
                },
                {
                    "value": "3,67E+00",
                    "module": "A3",
                    "scenario": null
                },
                {
                    "value": "0,00E+00",
                    "module": "A4",
                    "scenario": null
                },
                {
                    "value": "1,14E+00",
                    "module": "A5",
                    "scenario": null
                },
                {
                    "value": "0,00E+00",
                    "module": "B6",
                    "scenario": null
                },
                {
                    "value": "0,00E+00",
                    "module": "C1",
                    "scenario": null
                },
                {
                    "value": "0,00E+00",
                    "module": "C2",
                    "scenario": null
                },
                {
                    "value": "4,14E+00",
                    "module": "C3",
                    "scenario": null
                },
                {
                    "value": "3,56E-05",
                    "module": "C4",
                    "scenario": null
                },
                {
                    "value": "-6,69E-03",
                    "module": "D",
                    "scenario": null
                },
                {
                    "value": "3,67E+00",
                    "module": "A1A3",
                    "scenario": null
                }
            ]
        },
        {
            "parameter": "MER",
            "values": [
                {
                    "value": "8,52E-08",
                    "module": "A1",
                    "scenario": null
                },
                {
                    "value": "0,00E+00",
                    "module": "A2",
                    "scenario": null
                },
                {
                    "value": "1,52E-05",
                    "module": "A3",
                    "scenario": null
                },
                {
                    "value": "0,00E+00",
                    "module": "A4",
                    "scenario": null
                },
                {
                    "value": "8,54E-02",
                    "module": "A5",
                    "scenario": null
                },
                {
                    "value": "0,00E+00",
                    "module": "B6",
                    "scenario": null
                },
                {
                    "value": "0,00E+00",
                    "module": "C1",
                    "scenario": null
                },
                {
                    "value": "0,00E+00",
                    "module": "C2",
                    "scenario": null
                },
                {
                    "value": "3,60E-01",
                    "module": "C3",
                    "scenario": null
                },
                {
                    "value": "1,17E-04",
                    "module": "C4",
                    "scenario": null
                },
                {
                    "value": "-8,61E-04",
                    "module": "D",
                    "scenario": null
                },
                {
                    "value": "1,53E-05",
                    "module": "A1A3",
                    "scenario": null
                }
            ]
        },
        {
            "parameter": "EEE",
            "values": [
                {
                    "value": "5,99E-07",
                    "module": "A1",
                    "scenario": null
                },
                {
                    "value": "0,00E+00",
                    "module": "A2",
                    "scenario": null
                },
                {
                    "value": "1,26E-01",
                    "module": "A3",
                    "scenario": null
                },
                {
                    "value": "0,00E+00",
                    "module": "A4",
                    "scenario": null
                },
                {
                    "value": "6,99E-02",
                    "module": "A5",
                    "scenario": null
                },
                {
                    "value": "0,00E+00",
                    "module": "B6",
                    "scenario": null
                },
                {
                    "value": "0,00E+00",
                    "module": "C1",
                    "scenario": null
                },
                {
                    "value": "0,00E+00",
                    "module": "C2",
                    "scenario": null
                },
                {
                    "value": "4,64E-01",
                    "module": "C3",
                    "scenario": null
                },
                {
                    "value": "1,07E-03",
                    "module": "C4",
                    "scenario": null
                },
                {
                    "value": "-2,93E-03",
                    "module": "D",
                    "scenario": null
                },
                {
                    "value": "1,26E-01",
                    "module": "A1A3",
                    "scenario": null
                }
            ]
        },
        {
            "parameter": "EET",
            "values": [
                {
                    "value": "9,07E-06",
                    "module": "A1",
                    "scenario": null
                },
                {
                    "value": "0,00E+00",
                    "module": "A2",
                    "scenario": null
                },
                {
                    "value": "1,90E+00",
                    "module": "A3",
                    "scenario": null
                },
                {
                    "value": "0,00E+00",
                    "module": "A4",
                    "scenario": null
                },
                {
                    "value": "1,06E+00",
                    "module": "A5",
                    "scenario": null
                },
                {
                    "value": "0,00E+00",
                    "module": "B6",
                    "scenario": null
                },
                {
                    "value": "0,00E+00",
                    "module": "C1",
                    "scenario": null
                },
                {
                    "value": "0,00E+00",
                    "module": "C2",
                    "scenario": null
                },
                {
                    "value": "7,02E+00",
                    "module": "C3",
                    "scenario": null
                },
                {
                    "value": "1,62E-02",
                    "module": "C4",
                    "scenario": null
                },
                {
                    "value": "-4,43E-02",
                    "module": "D",
                    "scenario": null
                },
                {
                    "value": "1,90E+00",
                    "module": "A1A3",
                    "scenario": null
                }
            ]
        }
    ]
}