{
    "product_name": "Access Tower with variants",
    "epd_id": "NEPD-8385-8079-EN",
    "compliance": [
        "EN 15804+A2",
        "ISO 14025",
        "ISO 21930"
    ],
    "producer_name": "AB Edsbyverken",
    "environmental_impact": [
        {
            "parameter": "GWP-total",
            "values": [
                {
                    "value": "-7,21E+00",
                    "module": "A1-A3",
                    "scenario": null
                },
                {
                    "value": "3,29E+00",
                    "module": "A4",
                    "scenario": null
                },
                {
                    "value": "4,10E+00",
                    "module": "A5",
                    "scenario": null
                },
                {
                    "value": "2,69E-01",
                    "module": "B2",
                    "scenario": null
                },
                {
                    "value": "0,00E+00",
                    "module": "B3",
                    "scenario": null
                },
                {
                    "value": "0,00E+00",
                    "module": "B4",
                    "scenario": null
                },
                {
                    "value": "0,00E+00",
                    "module": "C1",
                    "scenario": null
                },
                {
                    "value": "5,49E-01",
                    "module": "C2",
                    "scenario": null
                },
                {
                    "value": "2,27E+02",
                    "module": "C3",
                    "scenario": null
                },
                {
                    "value": "7,69E-02",
                    "module": "C4",
                    "scenario": null
                },
                {
                    "value": "-4,68E+00",
                    "module": "D",
                    "scenario": null
                }
            ]
        },
        {
            "parameter": "GWP-fossil",
            "values": [
                {
                    "value": "8,64E+01",
                    "module": "A1-A3",
                    "scenario": null
                },
                {
                    "value": "3,29E+00",
                    "module": "A4",
                    "scenario": null
                },
                {
                    "value": "3,95E-02",
                    "module": "A5",
                    "scenario": null
                },
                {
                    "value": "2,67E-01",
                    "module": "B2",
                    "scenario": null
                },
                {
                    "value": "0,00E+00",
                    "module": "B3",
                    "scenario": null
                },
                {
                    "value": "0,00E+00",
                    "module": "B4",
                    "scenario": null
                },
                {
                    "value": "0,00E+00",
                    "module": "C1",
                    "scenario": null
                },
                {
                    "value": "5,49E-01",
                    "module": "C2",
                    "scenario": null
                },
                {
                    "value": "1,36E+02",
                    "module": "C3",
                    "scenario": null
                },
                {
                    "value": "7,68E-02",
                    "module": "C4",
                    "scenario": null
                },
                {
                    "value": "-4,56E+00",
                    "module": "D",
                    "scenario": null
                }
            ]
        },
        {
            "parameter": "GWP-biogenic",
            "values": [
                {
                    "value": "-9,40E+01",
                    "module": "A1-A3",
                    "scenario": null
                },
                {
                    "value": "1,36E-03",
                    "module": "A4",
                    "scenario": null
                },
                {
                    "value": "4,06E+00",
                    "module": "A5",
                    "scenario": null
                },
                {
                    "value": "1,68E-03",
                    "module": "B2",
                    "scenario": null
                },
                {
                    "value": "0,00E+00",
                    "module": "B3",
                    "scenario": null
                },
                {
                    "value": "0,00E+00",
                    "module": "B4",
                    "scenario": null
                },
                {
                    "value": "0,00E+00",
                    "module": "C1",
                    "scenario": null
                },
                {
                    "value": "2,27E-04",
                    "module": "C2",
                    "scenario": null
                },
                {
                    "value": "9,16E+01",
                    "module": "C3",
                    "scenario": null
                },
                {
                    "value": "2,74E-05",
                    "module": "C4",
                    "scenario": null
                },
                {
                    "value": "-7,45E-03",
                    "module": "D",
                    "scenario": null
                }
            ]
        },
        {
            "parameter": "GWP-luluc",
            "values": [
                {
                    "value": "4,11E-01",
                    "module": "A1-A3",
                    "scenario": null
                },
                {
                    "value": "1,17E-03",
                    "module": "A4",
                    "scenario": null
                },
                {
                    "value": "1,29E-05",
                    "module": "A5",
                    "scenario": null
                },
                {
                    "value": "4,35E-04",
                    "module": "B2",
                    "scenario": null
                },
                {
                    "value": "0,00E+00",
                    "module": "B3",
                    "scenario": null
                },
                {
                    "value": "0,00E+00",
                    "module": "B4",
                    "scenario": null
                },
                {
                    "value": "0,00E+00",
                    "module": "C1",
                    "scenario": null
                },
                {
                    "value": "1,95E-04",
                    "module": "C2",
                    "scenario": null
                },
                {
                    "value": "2,29E-03",
                    "module": "C3",
                    "scenario": null
                },
                {
                    "value": "2,21E-05",
                    "module": "C4",
                    "scenario": null
                },
                {
                    "value": "-1,13E-01",
                    "module": "D",
                    "scenario": null
                }
            ]
        },
        {
            "parameter": "ODP",
            "values": [
                {
                    "value": "8,90E-06",
                    "module": "A1-A3",
                    "scenario": null
                },
                {
                    "value": "7,46E-07",
                    "module": "A4",
                    "scenario": null
                },
                {
                    "value": "8,22E-09",
                    "module": "A5",
                    "scenario": null
                },
                {
                    "value": "2,37E-08",
                    "module": "B2",
                    "scenario": null
                },
                {
                    "value": "0,00E+00",
                    "module": "B3",
                    "scenario": null
                },
                {
                    "value": "0,00E+00",
                    "module": "B4",
                    "scenario": null
                },
                {
                    "value": "0,00E+00",
                    "module": "C1",
                    "scenario": null
                },
                {
                    "value": "1,24E-07",
                    "module": "C2",
                    "scenario": null
                },
                {
                    "value": "9,07E-07",
                    "module": "C3",
                    "scenario": null
                },
                {
                    "value": "2,30E-08",
                    "module": "C4",
                    "scenario": null
                },
                {
                    "value": "-2,38E-01",
                    "module": "D",
                    "scenario": null
                }
            ]
        },
        {
            "parameter": "AP",
            "values": [
                {
                    "value": "3,65E-01",
                    "module": "A1-A3",
                    "scenario": null
                },
                {
                    "value": "9,46E-03",
                    "module": "A4",
                    "scenario": null
                },
                {
                    "value": "1,84E-04",
                    "module": "A5",
                    "scenario": null
                },
                {
                    "value": "1,56E-03",
                    "module": "B2",
                    "scenario": null
                },
                {
                    "value": "0,00E+00",
                    "module": "B3",
                    "scenario": null
                },
                {
                    "value": "0,00E+00",
                    "module": "B4",
                    "scenario": null
                },
                {
                    "value": "0,00E+00",
                    "module": "C1",
                    "scenario": null
                },
                {
                    "value": "1,58E-03",
                    "module": "C2",
                    "scenario": null
                },
                {
                    "value": "2,03E-02",
                    "module": "C3",
                    "scenario": null
                },
                {
                    "value": "5,19E-04",
                    "module": "C4",
                    "scenario": null
                },
                {
                    "value": "-3,33E-02",
                    "module": "D",
                    "scenario": null
                }
            ]
        },
        {
            "parameter": "POCP",
            "values": [
                {
                    "value": "2,49E-01",
                    "module": "A1-A3",
                    "scenario": null
                },
                {
                    "value": "8,02E-03",
                    "module": "A4",
                    "scenario": null
                },
                {
                    "value": "1,90E-04",
                    "module": "A5",
                    "scenario": null
                },
                {
                    "value": "9,05E-04",
                    "module": "B2",
                    "scenario": null
                },
                {
                    "value": "0,00E+00",
                    "module": "B3",
                    "scenario": null
                },
                {
                    "value": "0,00E+00",
                    "module": "B4",
                    "scenario": null
                },
                {
                    "value": "0,00E+00",
                    "module": "C1",
                    "scenario": null
                },
                {
                    "value": "1,34E-03",
                    "module": "C2",
                    "scenario": null
                },
                {
                    "value": "1,87E-02",
                    "module": "C3",
                    "scenario": null
                },
                {
                    "value": "5,86E-04",
                    "module": "C4",
                    "scenario": null
                },
                {
                    "value": "-3,27E-02",
                    "module": "D",
                    "scenario": null
                }
            ]
        },
        {
            "parameter": "ADPE",
            "values": [
                {
                    "value": "1,86E-03",
                    "module": "A1-A3",
                    "scenario": null
                },
                {
                    "value": "9,09E-05",
                    "module": "A4",
                    "scenario": null
                },
                {
                    "value": "9,46E-07",
                    "module": "A5",
                    "scenario": null
                },
                {
                    "value": "7,48E-06",
                    "module": "B2",
                    "scenario": null
                },
                {
                    "value": "0,00E+00",
                    "module": "B3",
                    "scenario": null
                },
                {
                    "value": "0,00E+00",
                    "module": "B4",
                    "scenario": null
                },
                {
                    "value": "0,00E+00",
                    "module": "C1",
                    "scenario": null
                },
                {
                    "value": "1,52E-05",
                    "module": "C2",
                    "scenario": null
                },
                {
                    "value": "3,62E-05",
                    "module": "C3",
                    "scenario": null
                },
                {
                    "value": "1,24E-06",
                    "module": "C4",
                    "scenario": null
                },
                {
                    "value": "-5,48E-05",
                    "module": "D",
                    "scenario": null
                }
            ]
        },
        {
            "parameter": "ADPF",
            "values": [
                {
                    "value": "1,82E+03",
                    "module": "A1-A3",
                    "scenario": null
                },
                {
                    "value": "4,98E+01",
                    "module": "A4",
                    "scenario": null
                },
                {
                    "value": "5,45E-01",
                    "module": "A5",
                    "scenario": null
                },
                {
                    "value": "4,57E+00",
                    "module": "B2",
                    "scenario": null
                },
                {
                    "value": "0,00E+00",
                    "module": "B3",
                    "scenario": null
                },
                {
                    "value": "0,00E+00",
                    "module": "B4",
                    "scenario": null
                },
                {
                    "value": "0,00E+00",
                    "module": "C1",
                    "scenario": null
                },
                {
                    "value": "8,30E+00",
                    "module": "C2",
                    "scenario": null
                },
                {
                    "value": "2,43E+01",
                    "module": "C3",
                    "scenario": null
                },
                {
                    "value": "1,70E+00",
                    "module": "C4",
                    "scenario": null
                },
                {
                    "value": "-5,76E+01",
                    "module": "D",
                    "scenario": null
                }
            ]
        },
        {
            "parameter": "WDP",
            "values": [
                {
                    "value": "5,25E+04",
                    "module": "A1-A3",
                    "scenario": null
                },
                {
                    "value": "4,81E+01",
                    "module": "A4",
                    "scenario": null
                },
                {
                    "value": "6,98E-01",
                    "module": "A5",
                    "scenario": null
                },
                {
                    "value": "8,18E+01",
                    "module": "B2",
                    "scenario": null
                },
                {
                    "value": "0,00E+00",
                    "module": "B3",
                    "scenario": null
                },
                {
                    "value": "0,00E+00",
                    "module": "B4",
                    "scenario": null
                },
                {
                    "value": "0,00E+00",
                    "module": "C1",
                    "scenario": null
                },
                {
                    "value": "8,02E+00",
                    "module": "C2",
                    "scenario": null
                },
                {
                    "value": "-3,81E+02",
                    "module": "C3",
                    "scenario": null
                },
                {
                    "value": "4,01E+00",
                    "module": "C4",
                    "scenario": null
                },
                {
                    "value": "-5,14E+02",
                    "module": "D",
                    "scenario": null
                }
            ]
        },
        {
            "parameter": "EP-freshwater",
            "values": [
                {
                    "value": "2,16E-03",
                    "module": "A1-A3",
                    "scenario": null
                },
                {
                    "value": "2,63E-05",
                    "module": "A4",
                    "scenario": null
                },
                {
                    "value": "3,19E-07",
                    "module": "A5",
                    "scenario": null
                },
                {
                    "value": "2,14E-05",
                    "module": "B2",
                    "scenario": null
                },
                {
                    "value": "0,00E+00",
                    "module": "B3",
                    "scenario": null
                },
                {
                    "value": "0,00E+00",
                    "module": "B4",
                    "scenario": null
                },
                {
                    "value": "0,00E+00",
                    "module": "C1",
                    "scenario": null
                },
                {
                    "value": "4,38E-06",
                    "module": "C2",
                    "scenario": null
                },
                {
                    "value": "9,36E-05",
                    "module": "C3",
                    "scenario": null
                },
                {
                    "value": "7,69E-07",
                    "module": "C4",
                    "scenario": null
                },
                {
                    "value": "-3,70E-04",
                    "module": "D",
                    "scenario": null
                }
            ]
        },
        {
            "parameter": "EP-marine",
            "values": [
                {
                    "value": "7,98E-02",
                    "module": "A1-A3",
                    "scenario": null
                },
                {
                    "value": "1,87E-03",
                    "module": "A4",
                    "scenario": null
                },
                {
                    "value": "6,15E-05",
                    "module": "A5",
                    "scenario": null
                },
                {
                    "value": "2,48E-04",
                    "module": "B2",
                    "scenario": null
                },
                {
                    "value": "0,00E+00",
                    "module": "B3",
                    "scenario": null
                },
                {
                    "value": "0,00E+00",
                    "module": "B4",
                    "scenario": null
                },
                {
                    "value": "0,00E+00",
                    "module": "C1",
                    "scenario": null
                },
                {
                    "value": "3,12E-04",
                    "module": "C2",
                    "scenario": null
                },
                {
                    "value": "7,63E-03",
                    "module": "C3",
                    "scenario": null
                },
                {
                    "value": "1,84E-04",
                    "module": "C4",
                    "scenario": null
                },
                {
                    "value": "-1,01E-02",
                    "module": "D",
                    "scenario": null
                }
            ]
        },
        {
            "parameter": "EP-terrestrial",
            "values": [
                {
                    "value": "8,37E-01",
                    "module": "A1-A3",
                    "scenario": null
                },
                {
                    "value": "2,09E-02",
                    "module": "A4",
                    "scenario": null
                },
                {
                    "value": "6,60E-04",
                    "module": "A5",
                    "scenario": null
                },
                {
                    "value": "2,88E-03",
                    "module": "B2",
                    "scenario": null
                },
                {
                    "value": "0,00E+00",
                    "module": "B3",
                    "scenario": null
                },
                {
                    "value": "0,00E+00",
                    "module": "B4",
                    "scenario": null
                },
                {
                    "value": "0,00E+00",
                    "module": "C1",
                    "scenario": null
                },
                {
                    "value": "3,49E-03",
                    "module": "C2",
                    "scenario": null
                },
                {
                    "value": "7,60E-02",
                    "module": "C3",
                    "scenario": null
                },
                {
                    "value": "2,03E-03",
                    "module": "C4",
                    "scenario": null
                },
                {
                    "value": "-1,09E-01",
                    "module": "D",
                    "scenario": null
                }
            ]
        },
        {
            "parameter": "GWP-IOBC",
            "values": [
                {
                    "value": "8,73E+01",
                    "module": "A1-A3",
                    "scenario": null
                },
                {
                    "value": "3,29E+00",
                    "module": "A4",
                    "scenario": null
                },
                {
                    "value": "3,95E-02",
                    "module": "A5",
                    "scenario": null
                },
                {
                    "value": "2,69E-01",
                    "module": "B2",
                    "scenario": null
                },
                {
                    "value": "0,00E+00",
                    "module": "B3",
                    "scenario": null
                },
                {
                    "value": "0,00E+00",
                    "module": "B4",
                    "scenario": null
                },
                {
                    "value": "0,00E+00",
                    "module": "C1",
                    "scenario": null
                },
                {
                    "value": "5,49E-01",
                    "module": "C2",
                    "scenario": null
                },
                {
                    "value": "7,47E+01",
                    "module": "C3",
                    "scenario": null
                },
                {
                    "value": "1,94E-01",
                    "module": "C4",
                    "scenario": null
                },
                {
                    "value": "-5,27E+00",
                    "module": "D",
                    "scenario": null
                }
            ]
        }
    ],
    "additional_environmental_impact": [
        {
            "parameter": "PM",
            "values": [
                {
                    "value": "4,70E-06",
                    "module": "A1-A3",
                    "scenario": null
                },
                {
                    "value": "2,02E-07",
                    "module": "A4",
                    "scenario": null
                },
                {
                    "value": "2,72E-09",
                    "module": "A5",
                    "scenario": null
                },
                {
                    "value": "1,31E-08",
                    "module": "B2",
                    "scenario": null
                },
                {
                    "value": "0,00E+00",
                    "module": "B3",
                    "scenario": null
                },
                {
                    "value": "0,00E+00",
                    "module": "B4",
                    "scenario": null
                },
                {
                    "value": "0,00E+00",
                    "module": "C1",
                    "scenario": null
                },
                {
                    "value": "3,36E-08",
                    "module": "C2",
                    "scenario": null
                },
                {
                    "value": "1,24E-07",
                    "module": "C3",
                    "scenario": null
                },
                {
                    "value": "9,36E-09",
                    "module": "C4",
                    "scenario": null
                },
                {
                    "value": "-1,74E-06",
                    "module": "D",
                    "scenario": null
                }
            ]
        },
        {
            "parameter": "ETP-fw",
            "values": [
                {
                    "value": "2,05E+03",
                    "module": "A1-A3",
                    "scenario": null
                },
                {
                    "value": "3,69E+01",
                    "module": "A4",
                    "scenario": null
                },
                {
                    "value": "7,25E-01",
                    "module": "A5",
                    "scenario": null
                },
                {
                    "value": "4,95E+00",
                    "module": "B2",
                    "scenario": null
                },
                {
                    "value": "0,00E+00",
                    "module": "B3",
                    "scenario": null
                },
                {
                    "value": "0,00E+00",
                    "module": "B4",
                    "scenario": null
                },
                {
                    "value": "0,00E+00",
                    "module": "C1",
                    "scenario": null
                },
                {
                    "value": "6,15E+00",
                    "module": "C2",
                    "scenario": null
                },
                {
                    "value": "3,59E+02",
                    "module": "C3",
                    "scenario": null
                },
                {
                    "value": "1,49E+00",
                    "module": "C4",
                    "scenario": null
                },
                {
                    "value": "-3,26E+02",
                    "module": "D",
                    "scenario": null
                }
            ]
        },
        {
            "parameter": "HTP-c",
            "values": [
                {
                    "value": "4,45E-07",
                    "module": "A1-A3",
                    "scenario": null
                },
                {
                    "value": "0,00E+00",
                    "module": "A4",
                    "scenario": null
                },
                {
                    "value": "2,10E-11",
                    "module": "A5",
                    "scenario": null
                },
                {
                    "value": "7,39E-10",
                    "module": "B2",
                    "scenario": null
                },
                {
                    "value": "0,00E+00",
                    "module": "B3",
                    "scenario": null
                },
                {
                    "value": "0,00E+00",
                    "module": "B4",
                    "scenario": null
                },
                {
                    "value": "0,00E+00",
                    "module": "C1",
                    "scenario": null
                },
                {
                    "value": "0,00E+00",
                    "module": "C2",
                    "scenario": null
                },
                {
                    "value": "1,15E-08",
                    "module": "C3",
                    "scenario": null
                },
                {
                    "value": "7,60E-11",
                    "module": "C4",
                    "scenario": null
                },
                {
                    "value": "-1,09E-08",
                    "module": "D",
                    "scenario": null
                }
            ]
        },
        {
            "parameter": "HTP-nc",
            "values": [
                {
                    "value": "1,98E-06",
                    "module": "A1-A3",
                    "scenario": null
                },
                {
                    "value": "4,03E-08",
                    "module": "A4",
                    "scenario": null
                },
                {
                    "value": "9,10E-10",
                    "module": "A5",
                    "scenario": null
                },
                {
                    "value": "1,64E-08",
                    "module": "B2",
                    "scenario": null
                },
                {
                    "value": "0,00E+00",
                    "module": "B3",
                    "scenario": null
                },
                {
                    "value": "0,00E+00",
                    "module": "B4",
                    "scenario": null
                },
                {
                    "value": "0,00E+00",
                    "module": "C1",
                    "scenario": null
                },
                {
                    "value": "6,72E-09",
                    "module": "C2",
                    "scenario": null
                },
                {
                    "value": "2,43E-07",
                    "module": "C3",
                    "scenario": null
                },
                {
                    "value": "2,42E-09",
                    "module": "C4",
                    "scenario": null
                },
                {
                    "value": "-1,08E-07",
                    "module": "D",
                    "scenario": null
                }
            ]
        },
        {
            "parameter": "SQP",
            "values": [
                {
                    "value": "3,80E+03",
                    "module": "A1-A3",
                    "scenario": null
                },
                {
                    "value": "3,48E+01",
                    "module": "A4",
                    "scenario": null
                },
                {
                    "value": "3,69E-01",
                    "module": "A5",
                    "scenario": null
                },
                {
                    "value": "1,28E+00",
                    "module": "B2",
                    "scenario": null
                },
                {
                    "value": "0,00E+00",
                    "module": "B3",
                    "scenario": null
                },
                {
                    "value": "0,00E+00",
                    "module": "B4",
                    "scenario": null
                },
                {
                    "value": "0,00E+00",
                    "module": "C1",
                    "scenario": null
                },
                {
                    "value": "5,80E+00",
                    "module": "C2",
                    "scenario": null
                },
                {
                    "value": "4,98E+00",
                    "module": "C3",
                    "scenario": null
                },
                {
                    "value": "3,01E+00",
                    "module": "C4",
                    "scenario": null
                },
                {
                    "value": "-3,13E+02",
                    "module": "D",
                    "scenario": null
                }
            ]
        },
        {
            "parameter": "IRP",
            "values": [
                {
                    "value": "2,10E+01",
                    "module": "A1-A3",
                    "scenario": null
                },
                {
                    "value": "2,18E-01",
                    "module": "A4",
                    "scenario": null
                },
                {
                    "value": "2,33E-03",
                    "module": "A5",
                    "scenario": null
                },
                {
                    "value": "3,16E-02",
                    "module": "B2",
                    "scenario": null
                },
                {
                    "value": "0,00E+00",
                    "module": "B3",
                    "scenario": null
                },
                {
                    "value": "0,00E+00",
                    "module": "B4",
                    "scenario": null
                },
                {
                    "value": "0,00E+00",
                    "module": "C1",
                    "scenario": null
                },
                {
                    "value": "3,63E-02",
                    "module": "C2",
                    "scenario": null
                },
                {
                    "value": "9,39E-02",
                    "module": "C3",
                    "scenario": null
                },
                {
                    "value": "6,88E-03",
                    "module": "C4",
                    "scenario": null
                },
                {
                    "value": "-2,94E-01",
                    "module": "D",
                    "scenario": null
                }
            ]
        }
    ],
    "resource_use": [
        {
            "parameter": "PERE",
            "values": [
                {
                    "value": "1,01E+03",
                    "module": "A1-A3",
                    "scenario": null
                },
                {
                    "value": "7,13E-01",
                    "module": "A4",
                    "scenario": null
                },
                {
                    "value": "9,00E-03",
                    "module": "A5",
                    "scenario": null
                },
                {
                    "value": "6,21E-01",
                    "module": "B2",
                    "scenario": null
                },
                {
                    "value": "0,00E+00",
                    "module": "B3",
                    "scenario": null
                },
                {
                    "value": "0,00E+00",
                    "module": "B4",
                    "scenario": null
                },
                {
                    "value": "0,00E+00",
                    "module": "C1",
                    "scenario": null
                },
                {
                    "value": "1,19E-01",
                    "module": "C2",
                    "scenario": null
                },
                {
                    "value": "2,38E+00",
                    "module": "C3",
                    "scenario": null
                },
                {
                    "value": "3,43E-02",
                    "module": "C4",
                    "scenario": null
                },
                {
                    "value": "-2,89E+02",
                    "module": "D",
                    "scenario": null
                }
            ]
        },
        {
            "parameter": "PERM",
            "values": [
                {
                    "value": "9,46E+02",
                    "module": "A1-A3",
                    "scenario": null
                },
                {
                    "value": "0,00E+00",
                    "module": "A4",
                    "scenario": null
                },
                {
                    "value": "-1,40E+01",
                    "module": "A5",
                    "scenario": null
                },
                {
                    "value": "0,00E+00",
                    "module": "B2",
                    "scenario": null
                },
                {
                    "value": "0,00E+00",
                    "module": "B3",
                    "scenario": null
                },
                {
                    "value": "0,00E+00",
                    "module": "B4",
                    "scenario": null
                },
                {
                    "value": "0,00E+00",
                    "module": "C1",
                    "scenario": null
                },
                {
                    "value": "0,00E+00",
                    "module": "C2",
                    "scenario": null
                },
                {
                    "value": "-9,32E+02",
                    "module": "C3",
                    "scenario": null
                },
                {
                    "value": "0,00E+00",
                    "module": "C4",
                    "scenario": null
                },
                {
                    "value": "0,00E+00",
                    "module": "D",
                    "scenario": null
                }
            ]
        },
        {
            "parameter": "PERT",
            "values": [
                {
                    "value": "1,95E+03",
                    "module": "A1-A3",
                    "scenario": null
                },
                {
                    "value": "7,13E-01",
                    "module": "A4",
                    "scenario": null
                },
                {
                    "value": "-1,40E+01",
                    "module": "A5",
                    "scenario": null
                },
                {
                    "value": "6,21E-01",
                    "module": "B2",
                    "scenario": null
                },
                {
                    "value": "0,00E+00",
                    "module": "B3",
                    "scenario": null
                },
                {
                    "value": "0,00E+00",
                    "module": "B4",
                    "scenario": null
                },
                {
                    "value": "0,00E+00",
                    "module": "C1",
                    "scenario": null
                },
                {
                    "value": "1,19E-01",
                    "module": "C2",
                    "scenario": null
                },
                {
                    "value": "-9,29E+02",
                    "module": "C3",
                    "scenario": null
                },
                {
                    "value": "3,43E-02",
                    "module": "C4",
                    "scenario": null
                },
                {
                    "value": "-2,89E+02",
                    "module": "D",
                    "scenario": null
                }
            ]
        },
        {
            "parameter": "PENRE",
            "values": [
                {
                    "value": "1,71E+03",
                    "module": "A1-A3",
                    "scenario": null
                },
                {
                    "value": "4,98E+01",
                    "module": "A4",
                    "scenario": null
                },
                {
                    "value": "5,45E-01",
                    "module": "A5",
                    "scenario": null
                },
                {
                    "value": "4,57E+00",
                    "module": "B2",
                    "scenario": null
                },
                {
                    "value": "0,00E+00",
                    "module": "B3",
                    "scenario": null
                },
                {
                    "value": "0,00E+00",
                    "module": "B4",
                    "scenario": null
                },
                {
                    "value": "0,00E+00",
                    "module": "C1",
                    "scenario": null
                },
                {
                    "value": "8,30E+00",
                    "module": "C2",
                    "scenario": null
                },
                {
                    "value": "3,01E+01",
                    "module": "C3",
                    "scenario": null
                },
                {
                    "value": "1,70E+00",
                    "module": "C4",
                    "scenario": null
                },
                {
                    "value": "-5,75E+01",
                    "module": "D",
                    "scenario": null
                }
            ]
        },
        {
            "parameter": "PENRM",
            "values": [
                {
                    "value": "1,54E+02",
                    "module": "A1-A3",
                    "scenario": null
                },
                {
                    "value": "0,00E+00",
                    "module": "A4",
                    "scenario": null
                },
                {
                    "value": "-3,66E-01",
                    "module": "A5",
                    "scenario": null
                },
                {
                    "value": "0,00E+00",
                    "module": "B2",
                    "scenario": null
                },
                {
                    "value": "0,00E+00",
                    "module": "B3",
                    "scenario": null
                },
                {
                    "value": "0,00E+00",
                    "module": "B4",
                    "scenario": null
                },
                {
                    "value": "0,00E+00",
                    "module": "C1",
                    "scenario": null
                },
                {
                    "value": "0,00E+00",
                    "module": "C2",
                    "scenario": null
                },
                {
                    "value": "-1,52E+02",
                    "module": "C3",
                    "scenario": null
                },
                {
                    "value": "0,00E+00",
                    "module": "C4",
                    "scenario": null
                },
                {
                    "value": "0,00E+00",
                    "module": "D",
                    "scenario": null
                }
            ]
        },
        {
            "parameter": "PENRT",
            "values": [
                {
                    "value": "1,86E+03",
                    "module": "A1-A3",
                    "scenario": null
                },
                {
                    "value": "4,98E+01",
                    "module": "A4",
                    "scenario": null
                },
                {
                    "value": "1,79E-01",
                    "module": "A5",
                    "scenario": null
                },
                {
                    "value": "4,57E+00",
                    "module": "B2",
                    "scenario": null
                },
                {
                    "value": "0,00E+00",
                    "module": "B3",
                    "scenario": null
                },
                {
                    "value": "0,00E+00",
                    "module": "B4",
                    "scenario": null
                },
                {
                    "value": "0,00E+00",
                    "module": "C1",
                    "scenario": null
                },
                {
                    "value": "8,30E+00",
                    "module": "C2",
                    "scenario": null
                },
                {
                    "value": "-1,22E+02",
                    "module": "C3",
                    "scenario": null
                },
                {
                    "value": "1,70E+00",
                    "module": "C4",
                    "scenario": null
                },
                {
                    "value": "-5,75E+01",
                    "module": "D",
                    "scenario": null
                }
            ]
        },
        {
            "parameter": "SM",
            "values": [
                {
                    "value": "3,13E+01",
                    "module": "A1-A3",
                    "scenario": null
                },
                {
                    "value": "0,00E+00",
                    "module": "A4",
                    "scenario": null
                },
                {
                    "value": "0,00E+00",
                    "module": "A5",
                    "scenario": null
                },
                {
                    "value": "0,00E+00",
                    "module": "B2",
                    "scenario": null
                },
                {
                    "value": "0,00E+00",
                    "module": "B3",
                    "scenario": null
                },
                {
                    "value": "0,00E+00",
                    "module": "B4",
                    "scenario": null
                },
                {
                    "value": "0,00E+00",
                    "module": "C1",
                    "scenario": null
                },
                {
                    "value": "0,00E+00",
                    "module": "C2",
                    "scenario": null
                },
                {
                    "value": "0,00E+00",
                    "module": "C3",
                    "scenario": null
                },
                {
                    "value": "0,00E+00",
                    "module": "C4",
                    "scenario": null
                },
                {
                    "value": "0,00E+00",
                    "module": "D",
                    "scenario": null
                }
            ]
        },
        {
            "parameter": "RSF",
            "values": [
                {
                    "value": "7,18E+01",
                    "module": "A1-A3",
                    "scenario": null
                },
                {
                    "value": "2,55E-02",
                    "module": "A4",
                    "scenario": null
                },
                {
                    "value": "2,98E-04",
                    "module": "A5",
                    "scenario": null
                },
                {
                    "value": "4,98E-02",
                    "module": "B2",
                    "scenario": null
                },
                {
                    "value": "0,00E+00",
                    "module": "B3",
                    "scenario": null
                },
                {
                    "value": "0,00E+00",
                    "module": "B4",
                    "scenario": null
                },
                {
                    "value": "0,00E+00",
                    "module": "C1",
                    "scenario": null
                },
                {
                    "value": "4,25E-03",
                    "module": "C2",
                    "scenario": null
                },
                {
                    "value": "5,93E-02",
                    "module": "C3",
                    "scenario": null
                },
                {
                    "value": "8,65E-04",
                    "module": "C4",
                    "scenario": null
                },
                {
                    "value": "-3,84E-03",
                    "module": "D",
                    "scenario": null
                }
            ]
        },
        {
            "parameter": "NRSF",
            "values": [
                {
                    "value": "3,51E+00",
                    "module": "A1-A3",
                    "scenario": null
                },
                {
                    "value": "9,12E-02",
                    "module": "A4",
                    "scenario": null
                },
                {
                    "value": "1,22E-03",
                    "module": "A5",
                    "scenario": null
                },
                {
                    "value": "4,91E-02",
                    "module": "B2",
                    "scenario": null
                },
                {
                    "value": "0,00E+00",
                    "module": "B3",
                    "scenario": null
                },
                {
                    "value": "0,00E+00",
                    "module": "B4",
                    "scenario": null
                },
                {
                    "value": "0,00E+00",
                    "module": "C1",
                    "scenario": null
                },
                {
                    "value": "1,52E-02",
                    "module": "C2",
                    "scenario": null
                },
                {
                    "value": "0,00E+00",
                    "module": "C3",
                    "scenario": null
                },
                {
                    "value": "2,71E-02",
                    "module": "C4",
                    "scenario": null
                },
                {
                    "value": "-1,57E+01",
                    "module": "D",
                    "scenario": null
                }
            ]
        },
        {
            "parameter": "FW",
            "values": [
                {
                    "value": "1,01E+00",
                    "module": "A1-A3",
                    "scenario": null
                },
                {
                    "value": "5,32E-03",
                    "module": "A4",
                    "scenario": null
                },
                {
                    "value": "2,57E-04",
                    "module": "A5",
                    "scenario": null
                },
                {
                    "value": "7,85E-01",
                    "module": "B2",
                    "scenario": null
                },
                {
                    "value": "0,00E+00",
                    "module": "B3",
                    "scenario": null
                },
                {
                    "value": "0,00E+00",
                    "module": "B4",
                    "scenario": null
                },
                {
                    "value": "0,00E+00",
                    "module": "C1",
                    "scenario": null
                },
                {
                    "value": "8,87E-04",
                    "module": "C2",
                    "scenario": null
                },
                {
                    "value": "4,37E-02",
                    "module": "C3",
                    "scenario": null
                },
                {
                    "value": "1,58E-03",
                    "module": "C4",
                    "scenario": null
                },
                {
                    "value": "-3,50E-01",
                    "module": "D",
                    "scenario": null
                }
            ]
        }
    ],
    "end_of_life_waste": [
        {
            "parameter": "HWD",
            "values": [
                {
                    "value": "6,05E-01",
                    "module": "A1-A3",
                    "scenario": null
                },
                {
                    "value": "2,57E-03",
                    "module": "A4",
                    "scenario": null
                },
                {
                    "value": "0,00E+00",
                    "module": "A5",
                    "scenario": null
                },
                {
                    "value": "8,64E-04",
                    "module": "B2",
                    "scenario": null
                },
                {
                    "value": "0,00E+00",
                    "module": "B3",
                    "scenario": null
                },
                {
                    "value": "0,00E+00",
                    "module": "B4",
                    "scenario": null
                },
                {
                    "value": "0,00E+00",
                    "module": "C1",
                    "scenario": null
                },
                {
                    "value": "4,28E-04",
                    "module": "C2",
                    "scenario": null
                },
                {
                    "value": "0,00E+00",
                    "module": "C3",
                    "scenario": null
                },
                {
                    "value": "1,45E+01",
                    "module": "C4",
                    "scenario": null
                },
                {
                    "value": "-8,91E-03",
                    "module": "D",
                    "scenario": null
                }
            ]
        },
        {
            "parameter": "NHWD",
            "values": [
                {
                    "value": "4,71E+01",
                    "module": "A1-A3",
                    "scenario": null
                },
                {
                    "value": "2,42E+00",
                    "module": "A4",
                    "scenario": null
                },
                {
                    "value": "2,40E+00",
                    "module": "A5",
                    "scenario": null
                },
                {
                    "value": "5,55E-02",
                    "module": "B2",
                    "scenario": null
                },
                {
                    "value": "0,00E+00",
                    "module": "B3",
                    "scenario": null
                },
                {
                    "value": "0,00E+00",
                    "module": "B4",
                    "scenario": null
                },
                {
                    "value": "0,00E+00",
                    "module": "C1",
                    "scenario": null
                },
                {
                    "value": "4,04E-01",
                    "module": "C2",
                    "scenario": null
                },
                {
                    "value": "5,67E+01",
                    "module": "C3",
                    "scenario": null
                },
                {
                    "value": "1,95E+00",
                    "module": "C4",
                    "scenario": null
                },
                {
                    "value": "-1,63E+00",
                    "module": "D",
                    "scenario": null
                }
            ]
        },
        {
            "parameter": "RWD",
            "values": [
                {
                    "value": "2,03E-02",
                    "module": "A1-A3",
                    "scenario": null
                },
                {
                    "value": "3,39E-04",
                    "module": "A4",
                    "scenario": null
                },
                {
                    "value": "0,00E+00",
                    "module": "A5",
                    "scenario": null
                },
                {
                    "value": "2,68E-05",
                    "module": "B2",
                    "scenario": null
                },
                {
                    "value": "0,00E+00",
                    "module": "B3",
                    "scenario": null
                },
                {
                    "value": "0,00E+00",
                    "module": "B4",
                    "scenario": null
                },
                {
                    "value": "0,00E+00",
                    "module": "C1",
                    "scenario": null
                },
                {
                    "value": "5,65E-05",
                    "module": "C2",
                    "scenario": null
                },
                {
                    "value": "0,00E+00",
                    "module": "C3",
                    "scenario": null
                },
                {
                    "value": "2,63E-05",
                    "module": "C4",
                    "scenario": null
                },
                {
                    "value": "-2,41E-04",
                    "module": "D",
                    "scenario": null
                }
            ]
        }
    ],
    "end_of_life_flow": [
        {
            "parameter": "CRU",
            "values": [
                {
                    "value": "0,00E+00",
                    "module": "A1-A3",
                    "scenario": null
                },
                {
                    "value": "0,00E+00",
                    "module": "A4",
                    "scenario": null
                },
                {
                    "value": "0,00E+00",
                    "module": "A5",
                    "scenario": null
                },
                {
                    "value": "0,00E+00",
                    "module": "B2",
                    "scenario": null
                },
                {
                    "value": "0,00E+00",
                    "module": "B3",
                    "scenario": null
                },
                {
                    "value": "0,00E+00",
                    "module": "B4",
                    "scenario": null
                },
                {
                    "value": "0,00E+00",
                    "module": "C1",
                    "scenario": null
                },
                {
                    "value": "0,00E+00",
                    "module": "C2",
                    "scenario": null
                },
                {
                    "value": "0,00E+00",
                    "module": "C3",
                    "scenario": null
                },
                {
                    "value": "0,00E+00",
                    "module": "C4",
                    "scenario": null
                },
                {
                    "value": "0,00E+00",
                    "module": "D",
                    "scenario": null
                }
            ]
        },
        {
            "parameter": "MFR",
            "values": [
                {
                    "value": "4,50E+00",
                    "module": "A1-A3",
                    "scenario": null
                },
                {
                    "value": "0,00E+00",
                    "module": "A4",
                    "scenario": null
                },
                {
                    "value": "2,23E+00",
                    "module": "A5",
                    "scenario": null
                },
                {
                    "value": "0,00E+00",
                    "module": "B2",
                    "scenario": null
                },
                {
                    "value": "0,00E+00",
                    "module": "B3",
                    "scenario": null
                },
                {
                    "value": "0,00E+00",
                    "module": "B4",
                    "scenario": null
                },
                {
                    "value": "0,00E+00",
                    "module": "C1",
                    "scenario": null
                },
                {
                    "value": "0,00E+00",
                    "module": "C2",
                    "scenario": null
                },
                {
                    "value": "1,50E+00",
                    "module": "C3",
                    "scenario": null
                },
                {
                    "value": "0,00E+00",
                    "module": "C4",
                    "scenario": null
                },
                {
                    "value": "0,00E+00",
                    "module": "D",
                    "scenario": null
                }
            ]
        },
        {
            "parameter": "MER",
            "values": [
                {
                    "value": "7,40E+00",
                    "module": "A1-A3",
                    "scenario": null
                },
                {
                    "value": "0,00E+00",
                    "module": "A4",
                    "scenario": null
                },
                {
                    "value": "3,76E-06",
                    "module": "A5",
                    "scenario": null
                },
                {
                    "value": "0,00E+00",
                    "module": "B2",
                    "scenario": null
                },
                {
                    "value": "0,00E+00",
                    "module": "B3",
                    "scenario": null
                },
                {
                    "value": "0,00E+00",
                    "module": "B4",
                    "scenario": null
                },
                {
                    "value": "0,00E+00",
                    "module": "C1",
                    "scenario": null
                },
                {
                    "value": "0,00E+00",
                    "module": "C2",
                    "scenario": null
                },
                {
                    "value": "6,47E+01",
                    "module": "C3",
                    "scenario": null
                },
                {
                    "value": "0,00E+00",
                    "module": "C4",
                    "scenario": null
                },
                {
                    "value": "0,00E+00",
                    "module": "D",
                    "scenario": null
                }
            ]
        },
        {
            "parameter": "EEE",
            "values": [
                {
                    "value": "5,18E+00",
                    "module": "A1-A3",
                    "scenario": null
                },
                {
                    "value": "0,00E+00",
                    "module": "A4",
                    "scenario": null
                },
                {
                    "value": "1,37E-01",
                    "module": "A5",
                    "scenario": null
                },
                {
                    "value": "0,00E+00",
                    "module": "B2",
                    "scenario": null
                },
                {
                    "value": "0,00E+00",
                    "module": "B3",
                    "scenario": null
                },
                {
                    "value": "0,00E+00",
                    "module": "B4",
                    "scenario": null
                },
                {
                    "value": "0,00E+00",
                    "module": "C1",
                    "scenario": null
                },
                {
                    "value": "0,00E+00",
                    "module": "C2",
                    "scenario": null
                },
                {
                    "value": "3,69E+00",
                    "module": "C3",
                    "scenario": null
                },
                {
                    "value": "0,00E+00",
                    "module": "C4",
                    "scenario": null
                },
                {
                    "value": "0,00E+00",
                    "module": "D",
                    "scenario": null
                }
            ]
        },
        {
            "parameter": "EET",
            "values": [
                {
                    "value": "7,84E+01",
                    "module": "A1-A3",
                    "scenario": null
                },
                {
                    "value": "0,00E+00",
                    "module": "A4",
                    "scenario": null
                },
                {
                    "value": "2,07E+00",
                    "module": "A5",
                    "scenario": null
                },
                {
                    "value": "0,00E+00",
                    "module": "B2",
                    "scenario": null
                },
                {
                    "value": "0,00E+00",
                    "module": "B3",
                    "scenario": null
                },
                {
                    "value": "0,00E+00",
                    "module": "B4",
                    "scenario": null
                },
                {
                    "value": "0,00E+00",
                    "module": "C1",
                    "scenario": null
                },
                {
                    "value": "0,00E+00",
                    "module": "C2",
                    "scenario": null
                },
                {
                    "value": "5,58E+01",
                    "module": "C3",
                    "scenario": null
                },
                {
                    "value": "0,00E+00",
                    "module": "C4",
                    "scenario": null
                },
                {
                    "value": "0,00E+00",
                    "module": "D",
                    "scenario": null
                }
            ]
        }
    ]
}