{
    "product_name": "Red Temperate",
    "epd_id": "NEPD-8647-8310",
    "compliance": [
        "EN 15804+A2",
        "ISO 14025",
        "ISO 21930"
    ],
    "producer_name": "Fritz\u00f8e Engros AS",
    "environmental_impact": [
        {
            "parameter": "GWP-total",
            "values": [
                {
                    "value": "-3,94E+01",
                    "module": "A1-A3",
                    "scenario": null
                },
                {
                    "value": "2,97E+01",
                    "module": "A4",
                    "scenario": null
                },
                {
                    "value": "8,67E+01",
                    "module": "A5",
                    "scenario": null
                },
                {
                    "value": "1,90E+00",
                    "module": "C1",
                    "scenario": null
                },
                {
                    "value": "8,41E+00",
                    "module": "C2",
                    "scenario": null
                },
                {
                    "value": "1,03E+03",
                    "module": "C3",
                    "scenario": null
                },
                {
                    "value": "9,81E+00",
                    "module": "C4",
                    "scenario": null
                },
                {
                    "value": "-3,07E+01",
                    "module": "D",
                    "scenario": null
                }
            ]
        },
        {
            "parameter": "GWP-fossil",
            "values": [
                {
                    "value": "7,57E+02",
                    "module": "A1-A3",
                    "scenario": null
                },
                {
                    "value": "2,96E+01",
                    "module": "A4",
                    "scenario": null
                },
                {
                    "value": "4,68E+01",
                    "module": "A5",
                    "scenario": null
                },
                {
                    "value": "1,90E+00",
                    "module": "C1",
                    "scenario": null
                },
                {
                    "value": "8,40E+00",
                    "module": "C2",
                    "scenario": null
                },
                {
                    "value": "2,63E+02",
                    "module": "C3",
                    "scenario": null
                },
                {
                    "value": "9,81E+00",
                    "module": "C4",
                    "scenario": null
                },
                {
                    "value": "-2,97E+01",
                    "module": "D",
                    "scenario": null
                }
            ]
        },
        {
            "parameter": "GWP-biogenic",
            "values": [
                {
                    "value": "-7,98E+02",
                    "module": "A1-A3",
                    "scenario": null
                },
                {
                    "value": "1,23E-02",
                    "module": "A4",
                    "scenario": null
                },
                {
                    "value": "3,99E+01",
                    "module": "A5",
                    "scenario": null
                },
                {
                    "value": "3,56E-04",
                    "module": "C1",
                    "scenario": null
                },
                {
                    "value": "3,48E-03",
                    "module": "C2",
                    "scenario": null
                },
                {
                    "value": "7,69E+02",
                    "module": "C3",
                    "scenario": null
                },
                {
                    "value": "3,92E-03",
                    "module": "C4",
                    "scenario": null
                },
                {
                    "value": "-6,12E-02",
                    "module": "D",
                    "scenario": null
                }
            ]
        },
        {
            "parameter": "GWP-luluc",
            "values": [
                {
                    "value": "1,42E+00",
                    "module": "A1-A3",
                    "scenario": null
                },
                {
                    "value": "1,06E-02",
                    "module": "A4",
                    "scenario": null
                },
                {
                    "value": "2,00E-02",
                    "module": "A5",
                    "scenario": null
                },
                {
                    "value": "1,49E-04",
                    "module": "C1",
                    "scenario": null
                },
                {
                    "value": "2,99E-03",
                    "module": "C2",
                    "scenario": null
                },
                {
                    "value": "6,58E-02",
                    "module": "C3",
                    "scenario": null
                },
                {
                    "value": "9,59E-04",
                    "module": "C4",
                    "scenario": null
                },
                {
                    "value": "-1,02E+00",
                    "module": "D",
                    "scenario": null
                }
            ]
        },
        {
            "parameter": "ODP",
            "values": [
                {
                    "value": "7,16E-05",
                    "module": "A1-A3",
                    "scenario": null
                },
                {
                    "value": "6,72E-06",
                    "module": "A4",
                    "scenario": null
                },
                {
                    "value": "-1,08E-01",
                    "module": "A5",
                    "scenario": null
                },
                {
                    "value": "4,10E-07",
                    "module": "C1",
                    "scenario": null
                },
                {
                    "value": "1,90E-06",
                    "module": "C2",
                    "scenario": null
                },
                {
                    "value": "2,99E-05",
                    "module": "C3",
                    "scenario": null
                },
                {
                    "value": "4,91E-07",
                    "module": "C4",
                    "scenario": null
                },
                {
                    "value": "-2,16E+00",
                    "module": "D",
                    "scenario": null
                }
            ]
        },
        {
            "parameter": "AP",
            "values": [
                {
                    "value": "8,09E+00",
                    "module": "A1-A3",
                    "scenario": null
                },
                {
                    "value": "8,52E-02",
                    "module": "A4",
                    "scenario": null
                },
                {
                    "value": "2,35E-01",
                    "module": "A5",
                    "scenario": null
                },
                {
                    "value": "1,98E-02",
                    "module": "C1",
                    "scenario": null
                },
                {
                    "value": "2,41E-02",
                    "module": "C2",
                    "scenario": null
                },
                {
                    "value": "4,50E-01",
                    "module": "C3",
                    "scenario": null
                },
                {
                    "value": "1,98E-02",
                    "module": "C4",
                    "scenario": null
                },
                {
                    "value": "-2,44E-01",
                    "module": "D",
                    "scenario": null
                }
            ]
        },
        {
            "parameter": "POCP",
            "values": [
                {
                    "value": "5,81E+00",
                    "module": "A1-A3",
                    "scenario": null
                },
                {
                    "value": "7,22E-02",
                    "module": "A4",
                    "scenario": null
                },
                {
                    "value": "1,72E-01",
                    "module": "A5",
                    "scenario": null
                },
                {
                    "value": "2,64E-02",
                    "module": "C1",
                    "scenario": null
                },
                {
                    "value": "2,05E-02",
                    "module": "C2",
                    "scenario": null
                },
                {
                    "value": "3,37E-01",
                    "module": "C3",
                    "scenario": null
                },
                {
                    "value": "1,69E-02",
                    "module": "C4",
                    "scenario": null
                },
                {
                    "value": "-2,38E-01",
                    "module": "D",
                    "scenario": null
                }
            ]
        },
        {
            "parameter": "ADPE",
            "values": [
                {
                    "value": "1,30E-02",
                    "module": "A1-A3",
                    "scenario": null
                },
                {
                    "value": "8,19E-04",
                    "module": "A4",
                    "scenario": null
                },
                {
                    "value": "7,04E-04",
                    "module": "A5",
                    "scenario": null
                },
                {
                    "value": "2,91E-06",
                    "module": "C1",
                    "scenario": null
                },
                {
                    "value": "2,32E-04",
                    "module": "C2",
                    "scenario": null
                },
                {
                    "value": "9,21E-04",
                    "module": "C3",
                    "scenario": null
                },
                {
                    "value": "1,77E-05",
                    "module": "C4",
                    "scenario": null
                },
                {
                    "value": "-2,95E-04",
                    "module": "D",
                    "scenario": null
                }
            ]
        },
        {
            "parameter": "ADPF",
            "values": [
                {
                    "value": "1,05E+04",
                    "module": "A1-A3",
                    "scenario": null
                },
                {
                    "value": "4,48E+02",
                    "module": "A4",
                    "scenario": null
                },
                {
                    "value": "5,23E+02",
                    "module": "A5",
                    "scenario": null
                },
                {
                    "value": "2,61E+01",
                    "module": "C1",
                    "scenario": null
                },
                {
                    "value": "1,27E+02",
                    "module": "C2",
                    "scenario": null
                },
                {
                    "value": "1,12E+03",
                    "module": "C3",
                    "scenario": null
                },
                {
                    "value": "4,69E+01",
                    "module": "C4",
                    "scenario": null
                },
                {
                    "value": "-4,24E+02",
                    "module": "D",
                    "scenario": null
                }
            ]
        },
        {
            "parameter": "WDP",
            "values": [
                {
                    "value": "3,70E+03",
                    "module": "A1-A3",
                    "scenario": null
                },
                {
                    "value": "4,34E+02",
                    "module": "A4",
                    "scenario": null
                },
                {
                    "value": "1,92E+02",
                    "module": "A5",
                    "scenario": null
                },
                {
                    "value": "5,55E+00",
                    "module": "C1",
                    "scenario": null
                },
                {
                    "value": "1,23E+02",
                    "module": "C2",
                    "scenario": null
                },
                {
                    "value": "4,11E+03",
                    "module": "C3",
                    "scenario": null
                },
                {
                    "value": "1,17E+03",
                    "module": "C4",
                    "scenario": null
                },
                {
                    "value": "-5,28E+03",
                    "module": "D",
                    "scenario": null
                }
            ]
        },
        {
            "parameter": "EP-freshwater",
            "values": [
                {
                    "value": "1,04E-01",
                    "module": "A1-A3",
                    "scenario": null
                },
                {
                    "value": "2,37E-04",
                    "module": "A4",
                    "scenario": null
                },
                {
                    "value": "5,37E-03",
                    "module": "A5",
                    "scenario": null
                },
                {
                    "value": "6,91E-06",
                    "module": "C1",
                    "scenario": null
                },
                {
                    "value": "6,71E-05",
                    "module": "C2",
                    "scenario": null
                },
                {
                    "value": "6,27E-03",
                    "module": "C3",
                    "scenario": null
                },
                {
                    "value": "9,58E-05",
                    "module": "C4",
                    "scenario": null
                },
                {
                    "value": "-2,64E-03",
                    "module": "D",
                    "scenario": null
                }
            ]
        },
        {
            "parameter": "EP-marine",
            "values": [
                {
                    "value": "1,96E+00",
                    "module": "A1-A3",
                    "scenario": null
                },
                {
                    "value": "1,69E-02",
                    "module": "A4",
                    "scenario": null
                },
                {
                    "value": "5,61E-02",
                    "module": "A5",
                    "scenario": null
                },
                {
                    "value": "8,76E-03",
                    "module": "C1",
                    "scenario": null
                },
                {
                    "value": "4,78E-03",
                    "module": "C2",
                    "scenario": null
                },
                {
                    "value": "1,13E-01",
                    "module": "C3",
                    "scenario": null
                },
                {
                    "value": "5,19E-03",
                    "module": "C4",
                    "scenario": null
                },
                {
                    "value": "-7,99E-02",
                    "module": "D",
                    "scenario": null
                }
            ]
        },
        {
            "parameter": "EP-terrestrial",
            "values": [
                {
                    "value": "2,25E+01",
                    "module": "A1-A3",
                    "scenario": null
                },
                {
                    "value": "1,89E-01",
                    "module": "A4",
                    "scenario": null
                },
                {
                    "value": "6,62E-01",
                    "module": "A5",
                    "scenario": null
                },
                {
                    "value": "9,61E-02",
                    "module": "C1",
                    "scenario": null
                },
                {
                    "value": "5,34E-02",
                    "module": "C2",
                    "scenario": null
                },
                {
                    "value": "1,25E+00",
                    "module": "C3",
                    "scenario": null
                },
                {
                    "value": "6,07E-02",
                    "module": "C4",
                    "scenario": null
                },
                {
                    "value": "-8,64E-01",
                    "module": "D",
                    "scenario": null
                }
            ]
        },
        {
            "parameter": "GWP-IOBC",
            "values": [
                {
                    "value": "7,68E+02",
                    "module": "A1-A3",
                    "scenario": null
                },
                {
                    "value": "2,97E+01",
                    "module": "A4",
                    "scenario": null
                },
                {
                    "value": "4,73E+01",
                    "module": "A5",
                    "scenario": null
                },
                {
                    "value": "1,88E+00",
                    "module": "C1",
                    "scenario": null
                },
                {
                    "value": "8,41E+00",
                    "module": "C2",
                    "scenario": null
                },
                {
                    "value": "2,63E+02",
                    "module": "C3",
                    "scenario": null
                },
                {
                    "value": "9,82E+00",
                    "module": "C4",
                    "scenario": null
                },
                {
                    "value": "-3,03E+01",
                    "module": "D",
                    "scenario": null
                }
            ]
        }
    ],
    "additional_environmental_impact": [
        {
            "parameter": "PM",
            "values": [
                {
                    "value": "1,88E-04",
                    "module": "A1-A3",
                    "scenario": null
                },
                {
                    "value": "1,81E-06",
                    "module": "A4",
                    "scenario": null
                },
                {
                    "value": "9,21E-06",
                    "module": "A5",
                    "scenario": null
                },
                {
                    "value": "5,25E-07",
                    "module": "C1",
                    "scenario": null
                },
                {
                    "value": "5,14E-07",
                    "module": "C2",
                    "scenario": null
                },
                {
                    "value": "6,55E-06",
                    "module": "C3",
                    "scenario": null
                },
                {
                    "value": "1,39E-07",
                    "module": "C4",
                    "scenario": null
                },
                {
                    "value": "-1,48E-05",
                    "module": "D",
                    "scenario": null
                }
            ]
        },
        {
            "parameter": "ETP-fw",
            "values": [
                {
                    "value": "2,36E+04",
                    "module": "A1-A3",
                    "scenario": null
                },
                {
                    "value": "3,32E+02",
                    "module": "A4",
                    "scenario": null
                },
                {
                    "value": "1,32E+03",
                    "module": "A5",
                    "scenario": null
                },
                {
                    "value": "1,43E+01",
                    "module": "C1",
                    "scenario": null
                },
                {
                    "value": "9,41E+01",
                    "module": "C2",
                    "scenario": null
                },
                {
                    "value": "5,32E+03",
                    "module": "C3",
                    "scenario": null
                },
                {
                    "value": "1,34E+02",
                    "module": "C4",
                    "scenario": null
                },
                {
                    "value": "-2,31E+03",
                    "module": "D",
                    "scenario": null
                }
            ]
        },
        {
            "parameter": "HTP-c",
            "values": [
                {
                    "value": "1,00E-06",
                    "module": "A1-A3",
                    "scenario": null
                },
                {
                    "value": "0,00E+00",
                    "module": "A4",
                    "scenario": null
                },
                {
                    "value": "6,25E-08",
                    "module": "A5",
                    "scenario": null
                },
                {
                    "value": "5,77E-10",
                    "module": "C1",
                    "scenario": null
                },
                {
                    "value": "0,00E+00",
                    "module": "C2",
                    "scenario": null
                },
                {
                    "value": "2,63E-07",
                    "module": "C3",
                    "scenario": null
                },
                {
                    "value": "7,14E-09",
                    "module": "C4",
                    "scenario": null
                },
                {
                    "value": "-4,22E-08",
                    "module": "D",
                    "scenario": null
                }
            ]
        },
        {
            "parameter": "HTP-nc",
            "values": [
                {
                    "value": "9,34E-06",
                    "module": "A1-A3",
                    "scenario": null
                },
                {
                    "value": "3,63E-07",
                    "module": "A4",
                    "scenario": null
                },
                {
                    "value": "5,57E-07",
                    "module": "A5",
                    "scenario": null
                },
                {
                    "value": "1,33E-08",
                    "module": "C1",
                    "scenario": null
                },
                {
                    "value": "1,03E-07",
                    "module": "C2",
                    "scenario": null
                },
                {
                    "value": "2,30E-06",
                    "module": "C3",
                    "scenario": null
                },
                {
                    "value": "2,62E-07",
                    "module": "C4",
                    "scenario": null
                },
                {
                    "value": "-2,21E-06",
                    "module": "D",
                    "scenario": null
                }
            ]
        },
        {
            "parameter": "SQP",
            "values": [
                {
                    "value": "1,57E+05",
                    "module": "A1-A3",
                    "scenario": null
                },
                {
                    "value": "3,14E+02",
                    "module": "A4",
                    "scenario": null
                },
                {
                    "value": "7,77E+03",
                    "module": "A5",
                    "scenario": null
                },
                {
                    "value": "3,31E+00",
                    "module": "C1",
                    "scenario": null
                },
                {
                    "value": "8,88E+01",
                    "module": "C2",
                    "scenario": null
                },
                {
                    "value": "4,32E+02",
                    "module": "C3",
                    "scenario": null
                },
                {
                    "value": "1,34E+02",
                    "module": "C4",
                    "scenario": null
                },
                {
                    "value": "-2,84E+03",
                    "module": "D",
                    "scenario": null
                }
            ]
        },
        {
            "parameter": "IRP",
            "values": [
                {
                    "value": "2,88E+01",
                    "module": "A1-A3",
                    "scenario": null
                },
                {
                    "value": "1,96E+00",
                    "module": "A4",
                    "scenario": null
                },
                {
                    "value": "1,40E+00",
                    "module": "A5",
                    "scenario": null
                },
                {
                    "value": "1,12E-01",
                    "module": "C1",
                    "scenario": null
                },
                {
                    "value": "5,55E-01",
                    "module": "C2",
                    "scenario": null
                },
                {
                    "value": "5,00E+00",
                    "module": "C3",
                    "scenario": null
                },
                {
                    "value": "2,59E-01",
                    "module": "C4",
                    "scenario": null
                },
                {
                    "value": "-2,71E+00",
                    "module": "D",
                    "scenario": null
                }
            ]
        }
    ],
    "resource_use": [
        {
            "parameter": "PERE",
            "values": [
                {
                    "value": "2,08E+04",
                    "module": "A1-A3",
                    "scenario": null
                },
                {
                    "value": "6,42E+00",
                    "module": "A4",
                    "scenario": null
                },
                {
                    "value": "9,17E+02",
                    "module": "A5",
                    "scenario": null
                },
                {
                    "value": "1,41E-01",
                    "module": "C1",
                    "scenario": null
                },
                {
                    "value": "1,82E+00",
                    "module": "C2",
                    "scenario": null
                },
                {
                    "value": "1,96E+02",
                    "module": "C3",
                    "scenario": null
                },
                {
                    "value": "5,61E+00",
                    "module": "C4",
                    "scenario": null
                },
                {
                    "value": "-2,62E+03",
                    "module": "D",
                    "scenario": null
                }
            ]
        },
        {
            "parameter": "PERM",
            "values": [
                {
                    "value": "6,82E+03",
                    "module": "A1-A3",
                    "scenario": null
                },
                {
                    "value": "0,00E+00",
                    "module": "A4",
                    "scenario": null
                },
                {
                    "value": "-3,56E+02",
                    "module": "A5",
                    "scenario": null
                },
                {
                    "value": "0,00E+00",
                    "module": "C1",
                    "scenario": null
                },
                {
                    "value": "0,00E+00",
                    "module": "C2",
                    "scenario": null
                },
                {
                    "value": "-6,45E+03",
                    "module": "C3",
                    "scenario": null
                },
                {
                    "value": "0,00E+00",
                    "module": "C4",
                    "scenario": null
                },
                {
                    "value": "0,00E+00",
                    "module": "D",
                    "scenario": null
                }
            ]
        },
        {
            "parameter": "PERT",
            "values": [
                {
                    "value": "2,76E+04",
                    "module": "A1-A3",
                    "scenario": null
                },
                {
                    "value": "6,42E+00",
                    "module": "A4",
                    "scenario": null
                },
                {
                    "value": "5,61E+02",
                    "module": "A5",
                    "scenario": null
                },
                {
                    "value": "1,41E-01",
                    "module": "C1",
                    "scenario": null
                },
                {
                    "value": "1,82E+00",
                    "module": "C2",
                    "scenario": null
                },
                {
                    "value": "-6,25E+03",
                    "module": "C3",
                    "scenario": null
                },
                {
                    "value": "5,61E+00",
                    "module": "C4",
                    "scenario": null
                },
                {
                    "value": "-2,62E+03",
                    "module": "D",
                    "scenario": null
                }
            ]
        },
        {
            "parameter": "PENRE",
            "values": [
                {
                    "value": "1,05E+04",
                    "module": "A1-A3",
                    "scenario": null
                },
                {
                    "value": "4,48E+02",
                    "module": "A4",
                    "scenario": null
                },
                {
                    "value": "5,24E+02",
                    "module": "A5",
                    "scenario": null
                },
                {
                    "value": "2,61E+01",
                    "module": "C1",
                    "scenario": null
                },
                {
                    "value": "1,27E+02",
                    "module": "C2",
                    "scenario": null
                },
                {
                    "value": "1,12E+03",
                    "module": "C3",
                    "scenario": null
                },
                {
                    "value": "4,69E+01",
                    "module": "C4",
                    "scenario": null
                },
                {
                    "value": "-4,24E+02",
                    "module": "D",
                    "scenario": null
                }
            ]
        },
        {
            "parameter": "PENRM",
            "values": [
                {
                    "value": "0,00E+00",
                    "module": "A1-A3",
                    "scenario": null
                },
                {
                    "value": "0,00E+00",
                    "module": "A4",
                    "scenario": null
                },
                {
                    "value": "0,00E+00",
                    "module": "A5",
                    "scenario": null
                },
                {
                    "value": "0,00E+00",
                    "module": "C1",
                    "scenario": null
                },
                {
                    "value": "0,00E+00",
                    "module": "C2",
                    "scenario": null
                },
                {
                    "value": "0,00E+00",
                    "module": "C3",
                    "scenario": null
                },
                {
                    "value": "0,00E+00",
                    "module": "C4",
                    "scenario": null
                },
                {
                    "value": "0,00E+00",
                    "module": "D",
                    "scenario": null
                }
            ]
        },
        {
            "parameter": "PENRT",
            "values": [
                {
                    "value": "1,05E+04",
                    "module": "A1-A3",
                    "scenario": null
                },
                {
                    "value": "4,48E+02",
                    "module": "A4",
                    "scenario": null
                },
                {
                    "value": "5,24E+02",
                    "module": "A5",
                    "scenario": null
                },
                {
                    "value": "2,61E+01",
                    "module": "C1",
                    "scenario": null
                },
                {
                    "value": "1,27E+02",
                    "module": "C2",
                    "scenario": null
                },
                {
                    "value": "1,12E+03",
                    "module": "C3",
                    "scenario": null
                },
                {
                    "value": "4,69E+01",
                    "module": "C4",
                    "scenario": null
                },
                {
                    "value": "-4,24E+02",
                    "module": "D",
                    "scenario": null
                }
            ]
        },
        {
            "parameter": "SM",
            "values": [
                {
                    "value": "6,53E-01",
                    "module": "A1-A3",
                    "scenario": null
                },
                {
                    "value": "0,00E+00",
                    "module": "A4",
                    "scenario": null
                },
                {
                    "value": "3,27E-02",
                    "module": "A5",
                    "scenario": null
                },
                {
                    "value": "0,00E+00",
                    "module": "C1",
                    "scenario": null
                },
                {
                    "value": "0,00E+00",
                    "module": "C2",
                    "scenario": null
                },
                {
                    "value": "0,00E+00",
                    "module": "C3",
                    "scenario": null
                },
                {
                    "value": "0,00E+00",
                    "module": "C4",
                    "scenario": null
                },
                {
                    "value": "0,00E+00",
                    "module": "D",
                    "scenario": null
                }
            ]
        },
        {
            "parameter": "RSF",
            "values": [
                {
                    "value": "3,82E+00",
                    "module": "A1-A3",
                    "scenario": null
                },
                {
                    "value": "2,30E-01",
                    "module": "A4",
                    "scenario": null
                },
                {
                    "value": "3,96E-01",
                    "module": "A5",
                    "scenario": null
                },
                {
                    "value": "3,47E-03",
                    "module": "C1",
                    "scenario": null
                },
                {
                    "value": "6,50E-02",
                    "module": "C2",
                    "scenario": null
                },
                {
                    "value": "4,33E+00",
                    "module": "C3",
                    "scenario": null
                },
                {
                    "value": "1,03E-01",
                    "module": "C4",
                    "scenario": null
                },
                {
                    "value": "-4,59E-01",
                    "module": "D",
                    "scenario": null
                }
            ]
        },
        {
            "parameter": "NRSF",
            "values": [
                {
                    "value": "4,32E+00",
                    "module": "A1-A3",
                    "scenario": null
                },
                {
                    "value": "8,21E-01",
                    "module": "A4",
                    "scenario": null
                },
                {
                    "value": "-7,48E+00",
                    "module": "A5",
                    "scenario": null
                },
                {
                    "value": "5,11E-02",
                    "module": "C1",
                    "scenario": null
                },
                {
                    "value": "2,33E-01",
                    "module": "C2",
                    "scenario": null
                },
                {
                    "value": "0,00E+00",
                    "module": "C3",
                    "scenario": null
                },
                {
                    "value": "2,62E+00",
                    "module": "C4",
                    "scenario": null
                },
                {
                    "value": "-1,55E+02",
                    "module": "D",
                    "scenario": null
                }
            ]
        },
        {
            "parameter": "FW",
            "values": [
                {
                    "value": "1,34E+01",
                    "module": "A1-A3",
                    "scenario": null
                },
                {
                    "value": "4,79E-02",
                    "module": "A4",
                    "scenario": null
                },
                {
                    "value": "5,64E-01",
                    "module": "A5",
                    "scenario": null
                },
                {
                    "value": "1,34E-03",
                    "module": "C1",
                    "scenario": null
                },
                {
                    "value": "1,36E-02",
                    "module": "C2",
                    "scenario": null
                },
                {
                    "value": "1,09E+00",
                    "module": "C3",
                    "scenario": null
                },
                {
                    "value": "8,15E-02",
                    "module": "C4",
                    "scenario": null
                },
                {
                    "value": "-3,15E+00",
                    "module": "D",
                    "scenario": null
                }
            ]
        }
    ],
    "end_of_life_waste": [
        {
            "parameter": "HWD",
            "values": [
                {
                    "value": "6,42E+00",
                    "module": "A1-A3",
                    "scenario": null
                },
                {
                    "value": "2,31E-02",
                    "module": "A4",
                    "scenario": null
                },
                {
                    "value": "5,09E-01",
                    "module": "A5",
                    "scenario": null
                },
                {
                    "value": "7,68E-04",
                    "module": "C1",
                    "scenario": null
                },
                {
                    "value": "6,55E-03",
                    "module": "C2",
                    "scenario": null
                },
                {
                    "value": "0,00E+00",
                    "module": "C3",
                    "scenario": null
                },
                {
                    "value": "3,85E+00",
                    "module": "C4",
                    "scenario": null
                },
                {
                    "value": "-1,99E-02",
                    "module": "D",
                    "scenario": null
                }
            ]
        },
        {
            "parameter": "NHWD",
            "values": [
                {
                    "value": "8,99E+01",
                    "module": "A1-A3",
                    "scenario": null
                },
                {
                    "value": "2,18E+01",
                    "module": "A4",
                    "scenario": null
                },
                {
                    "value": "4,02E+01",
                    "module": "A5",
                    "scenario": null
                },
                {
                    "value": "3,09E-02",
                    "module": "C1",
                    "scenario": null
                },
                {
                    "value": "6,18E+00",
                    "module": "C2",
                    "scenario": null
                },
                {
                    "value": "1,16E+02",
                    "module": "C3",
                    "scenario": null
                },
                {
                    "value": "2,34E+01",
                    "module": "C4",
                    "scenario": null
                },
                {
                    "value": "-1,00E+01",
                    "module": "D",
                    "scenario": null
                }
            ]
        },
        {
            "parameter": "RWD",
            "values": [
                {
                    "value": "2,81E-02",
                    "module": "A1-A3",
                    "scenario": null
                },
                {
                    "value": "3,05E-03",
                    "module": "A4",
                    "scenario": null
                },
                {
                    "value": "9,71E-04",
                    "module": "A5",
                    "scenario": null
                },
                {
                    "value": "1,81E-04",
                    "module": "C1",
                    "scenario": null
                },
                {
                    "value": "8,65E-04",
                    "module": "C2",
                    "scenario": null
                },
                {
                    "value": "0,00E+00",
                    "module": "C3",
                    "scenario": null
                },
                {
                    "value": "1,11E-05",
                    "module": "C4",
                    "scenario": null
                },
                {
                    "value": "-2,22E-03",
                    "module": "D",
                    "scenario": null
                }
            ]
        }
    ],
    "end_of_life_flow": [
        {
            "parameter": "CRU",
            "values": [
                {
                    "value": "0,00E+00",
                    "module": "A1-A3",
                    "scenario": null
                },
                {
                    "value": "0,00E+00",
                    "module": "A4",
                    "scenario": null
                },
                {
                    "value": "0,00E+00",
                    "module": "A5",
                    "scenario": null
                },
                {
                    "value": "0,00E+00",
                    "module": "C1",
                    "scenario": null
                },
                {
                    "value": "0,00E+00",
                    "module": "C2",
                    "scenario": null
                },
                {
                    "value": "0,00E+00",
                    "module": "C3",
                    "scenario": null
                },
                {
                    "value": "0,00E+00",
                    "module": "C4",
                    "scenario": null
                },
                {
                    "value": "0,00E+00",
                    "module": "D",
                    "scenario": null
                }
            ]
        },
        {
            "parameter": "MFR",
            "values": [
                {
                    "value": "3,47E+00",
                    "module": "A1-A3",
                    "scenario": null
                },
                {
                    "value": "0,00E+00",
                    "module": "A4",
                    "scenario": null
                },
                {
                    "value": "3,02E+00",
                    "module": "A5",
                    "scenario": null
                },
                {
                    "value": "0,00E+00",
                    "module": "C1",
                    "scenario": null
                },
                {
                    "value": "0,00E+00",
                    "module": "C2",
                    "scenario": null
                },
                {
                    "value": "0,00E+00",
                    "module": "C3",
                    "scenario": null
                },
                {
                    "value": "0,00E+00",
                    "module": "C4",
                    "scenario": null
                },
                {
                    "value": "0,00E+00",
                    "module": "D",
                    "scenario": null
                }
            ]
        },
        {
            "parameter": "MER",
            "values": [
                {
                    "value": "9,65E+00",
                    "module": "A1-A3",
                    "scenario": null
                },
                {
                    "value": "0,00E+00",
                    "module": "A4",
                    "scenario": null
                },
                {
                    "value": "5,42E+01",
                    "module": "A5",
                    "scenario": null
                },
                {
                    "value": "0,00E+00",
                    "module": "C1",
                    "scenario": null
                },
                {
                    "value": "0,00E+00",
                    "module": "C2",
                    "scenario": null
                },
                {
                    "value": "5,77E+02",
                    "module": "C3",
                    "scenario": null
                },
                {
                    "value": "0,00E+00",
                    "module": "C4",
                    "scenario": null
                },
                {
                    "value": "0,00E+00",
                    "module": "D",
                    "scenario": null
                }
            ]
        },
        {
            "parameter": "EEE",
            "values": [
                {
                    "value": "6,33E+00",
                    "module": "A1-A3",
                    "scenario": null
                },
                {
                    "value": "0,00E+00",
                    "module": "A4",
                    "scenario": null
                },
                {
                    "value": "3,37E+01",
                    "module": "A5",
                    "scenario": null
                },
                {
                    "value": "0,00E+00",
                    "module": "C1",
                    "scenario": null
                },
                {
                    "value": "0,00E+00",
                    "module": "C2",
                    "scenario": null
                },
                {
                    "value": "3,21E+02",
                    "module": "C3",
                    "scenario": null
                },
                {
                    "value": "0,00E+00",
                    "module": "C4",
                    "scenario": null
                },
                {
                    "value": "0,00E+00",
                    "module": "D",
                    "scenario": null
                }
            ]
        },
        {
            "parameter": "EET",
            "values": [
                {
                    "value": "9,57E+01",
                    "module": "A1-A3",
                    "scenario": null
                },
                {
                    "value": "0,00E+00",
                    "module": "A4",
                    "scenario": null
                },
                {
                    "value": "5,10E+02",
                    "module": "A5",
                    "scenario": null
                },
                {
                    "value": "0,00E+00",
                    "module": "C1",
                    "scenario": null
                },
                {
                    "value": "0,00E+00",
                    "module": "C2",
                    "scenario": null
                },
                {
                    "value": "4,85E+03",
                    "module": "C3",
                    "scenario": null
                },
                {
                    "value": "0,00E+00",
                    "module": "C4",
                    "scenario": null
                },
                {
                    "value": "0,00E+00",
                    "module": "D",
                    "scenario": null
                }
            ]
        }
    ]
}