{
    "product_name": "AFUX-HF C-PRo 500V 3x1,5 S K6M/500",
    "epd_id": "NEPD-5493-4815-EN",
    "compliance": [
        "EN 15804+A2",
        "ISO 14025",
        "ISO 21930"
    ],
    "producer_name": "Prysmian Group Finland Oy",
    "environmental_impact": [
        {
            "parameter": "GWP-total",
            "values": [
                {
                    "value": "4,59E-01",
                    "module": "A1",
                    "scenario": null
                },
                {
                    "value": "3,91E-02",
                    "module": "A2",
                    "scenario": null
                },
                {
                    "value": "2,76E-02",
                    "module": "A3",
                    "scenario": null
                },
                {
                    "value": "6,22E-03",
                    "module": "A4",
                    "scenario": null
                },
                {
                    "value": "3,35E-02",
                    "module": "A5",
                    "scenario": null
                },
                {
                    "value": "0,00E+00",
                    "module": "C1",
                    "scenario": null
                },
                {
                    "value": "1,90E-03",
                    "module": "C2",
                    "scenario": null
                },
                {
                    "value": "1,10E-01",
                    "module": "C3",
                    "scenario": null
                },
                {
                    "value": "7,02E-03",
                    "module": "C4",
                    "scenario": null
                },
                {
                    "value": "-2,66E-02",
                    "module": "D",
                    "scenario": null
                },
                {
                    "value": "5,26E-01",
                    "module": "A1A3",
                    "scenario": null
                }
            ]
        },
        {
            "parameter": "GWP-fossil",
            "values": [
                {
                    "value": "4,52E-01",
                    "module": "A1",
                    "scenario": null
                },
                {
                    "value": "3,91E-02",
                    "module": "A2",
                    "scenario": null
                },
                {
                    "value": "2,67E-02",
                    "module": "A3",
                    "scenario": null
                },
                {
                    "value": "6,22E-03",
                    "module": "A4",
                    "scenario": null
                },
                {
                    "value": "3,31E-02",
                    "module": "A5",
                    "scenario": null
                },
                {
                    "value": "0,00E+00",
                    "module": "C1",
                    "scenario": null
                },
                {
                    "value": "1,90E-03",
                    "module": "C2",
                    "scenario": null
                },
                {
                    "value": "1,10E-01",
                    "module": "C3",
                    "scenario": null
                },
                {
                    "value": "5,78E-03",
                    "module": "C4",
                    "scenario": null
                },
                {
                    "value": "-2,63E-02",
                    "module": "D",
                    "scenario": null
                },
                {
                    "value": "5,17E-01",
                    "module": "A1A3",
                    "scenario": null
                }
            ]
        },
        {
            "parameter": "GWP-biogenic",
            "values": [
                {
                    "value": "7,05E-03",
                    "module": "A1",
                    "scenario": null
                },
                {
                    "value": "2,46E-05",
                    "module": "A2",
                    "scenario": null
                },
                {
                    "value": "6,34E-04",
                    "module": "A3",
                    "scenario": null
                },
                {
                    "value": "2,57E-06",
                    "module": "A4",
                    "scenario": null
                },
                {
                    "value": "4,47E-04",
                    "module": "A5",
                    "scenario": null
                },
                {
                    "value": "0,00E+00",
                    "module": "C1",
                    "scenario": null
                },
                {
                    "value": "7,81E-07",
                    "module": "C2",
                    "scenario": null
                },
                {
                    "value": "2,22E-06",
                    "module": "C3",
                    "scenario": null
                },
                {
                    "value": "1,23E-03",
                    "module": "C4",
                    "scenario": null
                },
                {
                    "value": "-1,06E-04",
                    "module": "D",
                    "scenario": null
                },
                {
                    "value": "7,71E-03",
                    "module": "A1A3",
                    "scenario": null
                }
            ]
        },
        {
            "parameter": "GWP-luluc",
            "values": [
                {
                    "value": "4,70E-04",
                    "module": "A1",
                    "scenario": null
                },
                {
                    "value": "2,12E-05",
                    "module": "A2",
                    "scenario": null
                },
                {
                    "value": "2,49E-04",
                    "module": "A3",
                    "scenario": null
                },
                {
                    "value": "1,83E-06",
                    "module": "A4",
                    "scenario": null
                },
                {
                    "value": "3,72E-05",
                    "module": "A5",
                    "scenario": null
                },
                {
                    "value": "0,00E+00",
                    "module": "C1",
                    "scenario": null
                },
                {
                    "value": "6,70E-07",
                    "module": "C2",
                    "scenario": null
                },
                {
                    "value": "4,11E-07",
                    "module": "C3",
                    "scenario": null
                },
                {
                    "value": "3,35E-07",
                    "module": "C4",
                    "scenario": null
                },
                {
                    "value": "-2,37E-04",
                    "module": "D",
                    "scenario": null
                },
                {
                    "value": "7,40E-04",
                    "module": "A1A3",
                    "scenario": null
                }
            ]
        },
        {
            "parameter": "ODP",
            "values": [
                {
                    "value": "3,13E-08",
                    "module": "A1",
                    "scenario": null
                },
                {
                    "value": "8,28E-09",
                    "module": "A2",
                    "scenario": null
                },
                {
                    "value": "3,48E-09",
                    "module": "A3",
                    "scenario": null
                },
                {
                    "value": "1,45E-09",
                    "module": "A4",
                    "scenario": null
                },
                {
                    "value": "2,32E-09",
                    "module": "A5",
                    "scenario": null
                },
                {
                    "value": "0,00E+00",
                    "module": "C1",
                    "scenario": null
                },
                {
                    "value": "4,37E-10",
                    "module": "C2",
                    "scenario": null
                },
                {
                    "value": "2,21E-10",
                    "module": "C3",
                    "scenario": null
                },
                {
                    "value": "3,09E-10",
                    "module": "C4",
                    "scenario": null
                },
                {
                    "value": "-4,56E-04",
                    "module": "D",
                    "scenario": null
                },
                {
                    "value": "4,31E-08",
                    "module": "A1A3",
                    "scenario": null
                }
            ]
        },
        {
            "parameter": "AP",
            "values": [
                {
                    "value": "2,81E-02",
                    "module": "A1",
                    "scenario": null
                },
                {
                    "value": "5,48E-04",
                    "module": "A2",
                    "scenario": null
                },
                {
                    "value": "1,32E-04",
                    "module": "A3",
                    "scenario": null
                },
                {
                    "value": "3,18E-05",
                    "module": "A4",
                    "scenario": null
                },
                {
                    "value": "1,44E-03",
                    "module": "A5",
                    "scenario": null
                },
                {
                    "value": "0,00E+00",
                    "module": "C1",
                    "scenario": null
                },
                {
                    "value": "9,68E-06",
                    "module": "C2",
                    "scenario": null
                },
                {
                    "value": "2,30E-05",
                    "module": "C3",
                    "scenario": null
                },
                {
                    "value": "8,23E-06",
                    "module": "C4",
                    "scenario": null
                },
                {
                    "value": "-3,42E-03",
                    "module": "D",
                    "scenario": null
                },
                {
                    "value": "2,88E-02",
                    "module": "A1A3",
                    "scenario": null
                }
            ]
        },
        {
            "parameter": "POCP",
            "values": [
                {
                    "value": "5,71E-03",
                    "module": "A1",
                    "scenario": null
                },
                {
                    "value": "4,35E-04",
                    "module": "A2",
                    "scenario": null
                },
                {
                    "value": "9,02E-05",
                    "module": "A3",
                    "scenario": null
                },
                {
                    "value": "3,55E-05",
                    "module": "A4",
                    "scenario": null
                },
                {
                    "value": "3,17E-04",
                    "module": "A5",
                    "scenario": null
                },
                {
                    "value": "0,00E+00",
                    "module": "C1",
                    "scenario": null
                },
                {
                    "value": "1,04E-05",
                    "module": "C2",
                    "scenario": null
                },
                {
                    "value": "2,72E-05",
                    "module": "C3",
                    "scenario": null
                },
                {
                    "value": "1,07E-05",
                    "module": "C4",
                    "scenario": null
                },
                {
                    "value": "-6,32E-04",
                    "module": "D",
                    "scenario": null
                },
                {
                    "value": "6,24E-03",
                    "module": "A1A3",
                    "scenario": null
                }
            ]
        },
        {
            "parameter": "ADPE",
            "values": [
                {
                    "value": "1,58E-04",
                    "module": "A1",
                    "scenario": null
                },
                {
                    "value": "7,64E-07",
                    "module": "A2",
                    "scenario": null
                },
                {
                    "value": "1,98E-07",
                    "module": "A3",
                    "scenario": null
                },
                {
                    "value": "1,07E-07",
                    "module": "A4",
                    "scenario": null
                },
                {
                    "value": "7,96E-06",
                    "module": "A5",
                    "scenario": null
                },
                {
                    "value": "0,00E+00",
                    "module": "C1",
                    "scenario": null
                },
                {
                    "value": "5,19E-08",
                    "module": "C2",
                    "scenario": null
                },
                {
                    "value": "1,11E-08",
                    "module": "C3",
                    "scenario": null
                },
                {
                    "value": "8,03E-09",
                    "module": "C4",
                    "scenario": null
                },
                {
                    "value": "-1,89E-05",
                    "module": "D",
                    "scenario": null
                },
                {
                    "value": "1,59E-04",
                    "module": "A1A3",
                    "scenario": null
                }
            ]
        },
        {
            "parameter": "ADPF",
            "values": [
                {
                    "value": "6,92E+00",
                    "module": "A1",
                    "scenario": null
                },
                {
                    "value": "5,67E-01",
                    "module": "A2",
                    "scenario": null
                },
                {
                    "value": "7,03E-01",
                    "module": "A3",
                    "scenario": null
                },
                {
                    "value": "9,75E-02",
                    "module": "A4",
                    "scenario": null
                },
                {
                    "value": "4,21E-01",
                    "module": "A5",
                    "scenario": null
                },
                {
                    "value": "0,00E+00",
                    "module": "C1",
                    "scenario": null
                },
                {
                    "value": "2,89E-02",
                    "module": "C2",
                    "scenario": null
                },
                {
                    "value": "1,42E-02",
                    "module": "C3",
                    "scenario": null
                },
                {
                    "value": "2,43E-02",
                    "module": "C4",
                    "scenario": null
                },
                {
                    "value": "-2,68E-01",
                    "module": "D",
                    "scenario": null
                },
                {
                    "value": "8,19E+00",
                    "module": "A1A3",
                    "scenario": null
                }
            ]
        },
        {
            "parameter": "WDP",
            "values": [
                {
                    "value": "1,11E+01",
                    "module": "A1",
                    "scenario": null
                },
                {
                    "value": "7,91E-01",
                    "module": "A2",
                    "scenario": null
                },
                {
                    "value": "3,76E+01",
                    "module": "A3",
                    "scenario": null
                },
                {
                    "value": "7,48E-02",
                    "module": "A4",
                    "scenario": null
                },
                {
                    "value": "2,52E+00",
                    "module": "A5",
                    "scenario": null
                },
                {
                    "value": "0,00E+00",
                    "module": "C1",
                    "scenario": null
                },
                {
                    "value": "2,76E-02",
                    "module": "C2",
                    "scenario": null
                },
                {
                    "value": "9,88E-02",
                    "module": "C3",
                    "scenario": null
                },
                {
                    "value": "4,47E-01",
                    "module": "C4",
                    "scenario": null
                },
                {
                    "value": "-1,64E-02",
                    "module": "D",
                    "scenario": null
                },
                {
                    "value": "4,95E+01",
                    "module": "A1A3",
                    "scenario": null
                }
            ]
        },
        {
            "parameter": "EP-freshwater",
            "values": [
                {
                    "value": "2,34E-04",
                    "module": "A1",
                    "scenario": null
                },
                {
                    "value": "4,27E-07",
                    "module": "A2",
                    "scenario": null
                },
                {
                    "value": "1,04E-06",
                    "module": "A3",
                    "scenario": null
                },
                {
                    "value": "4,78E-08",
                    "module": "A4",
                    "scenario": null
                },
                {
                    "value": "1,18E-05",
                    "module": "A5",
                    "scenario": null
                },
                {
                    "value": "0,00E+00",
                    "module": "C1",
                    "scenario": null
                },
                {
                    "value": "1,51E-08",
                    "module": "C2",
                    "scenario": null
                },
                {
                    "value": "1,98E-08",
                    "module": "C3",
                    "scenario": null
                },
                {
                    "value": "1,61E-08",
                    "module": "C4",
                    "scenario": null
                },
                {
                    "value": "-2,32E-05",
                    "module": "D",
                    "scenario": null
                },
                {
                    "value": "2,35E-04",
                    "module": "A1A3",
                    "scenario": null
                }
            ]
        },
        {
            "parameter": "EP-marine",
            "values": [
                {
                    "value": "1,42E-03",
                    "module": "A1",
                    "scenario": null
                },
                {
                    "value": "1,47E-04",
                    "module": "A2",
                    "scenario": null
                },
                {
                    "value": "3,00E-05",
                    "module": "A3",
                    "scenario": null
                },
                {
                    "value": "1,08E-05",
                    "module": "A4",
                    "scenario": null
                },
                {
                    "value": "8,29E-05",
                    "module": "A5",
                    "scenario": null
                },
                {
                    "value": "0,00E+00",
                    "module": "C1",
                    "scenario": null
                },
                {
                    "value": "3,29E-06",
                    "module": "C2",
                    "scenario": null
                },
                {
                    "value": "1,10E-05",
                    "module": "C3",
                    "scenario": null
                },
                {
                    "value": "9,89E-06",
                    "module": "C4",
                    "scenario": null
                },
                {
                    "value": "-1,55E-04",
                    "module": "D",
                    "scenario": null
                },
                {
                    "value": "1,60E-03",
                    "module": "A1A3",
                    "scenario": null
                }
            ]
        },
        {
            "parameter": "EP-terrestrial",
            "values": [
                {
                    "value": "2,08E-02",
                    "module": "A1",
                    "scenario": null
                },
                {
                    "value": "1,63E-03",
                    "module": "A2",
                    "scenario": null
                },
                {
                    "value": "3,60E-04",
                    "module": "A3",
                    "scenario": null
                },
                {
                    "value": "1,19E-04",
                    "module": "A4",
                    "scenario": null
                },
                {
                    "value": "1,16E-03",
                    "module": "A5",
                    "scenario": null
                },
                {
                    "value": "0,00E+00",
                    "module": "C1",
                    "scenario": null
                },
                {
                    "value": "3,63E-05",
                    "module": "C2",
                    "scenario": null
                },
                {
                    "value": "1,13E-04",
                    "module": "C3",
                    "scenario": null
                },
                {
                    "value": "3,28E-05",
                    "module": "C4",
                    "scenario": null
                },
                {
                    "value": "-2,33E-03",
                    "module": "D",
                    "scenario": null
                },
                {
                    "value": "2,28E-02",
                    "module": "A1A3",
                    "scenario": null
                }
            ]
        },
        {
            "parameter": "GWP-IOBC",
            "values": [
                {
                    "value": "4,59E-01",
                    "module": "A1",
                    "scenario": null
                },
                {
                    "value": "3,91E-02",
                    "module": "A2",
                    "scenario": null
                },
                {
                    "value": "3,41E-02",
                    "module": "A3",
                    "scenario": null
                },
                {
                    "value": "6,22E-03",
                    "module": "A4",
                    "scenario": null
                },
                {
                    "value": "3,25E-02",
                    "module": "A5",
                    "scenario": null
                },
                {
                    "value": "0,00E+00",
                    "module": "C1",
                    "scenario": null
                },
                {
                    "value": "1,90E-03",
                    "module": "C2",
                    "scenario": null
                },
                {
                    "value": "1,10E-01",
                    "module": "C3",
                    "scenario": null
                },
                {
                    "value": "8,34E-04",
                    "module": "C4",
                    "scenario": null
                },
                {
                    "value": "-1,59E-02",
                    "module": "D",
                    "scenario": null
                },
                {
                    "value": "5,32E-01",
                    "module": "A1A3",
                    "scenario": null
                }
            ]
        }
    ],
    "additional_environmental_impact": [
        {
            "parameter": "PM",
            "values": [
                {
                    "value": "6,63E-08",
                    "module": "A1",
                    "scenario": null
                },
                {
                    "value": "2,21E-09",
                    "module": "A2",
                    "scenario": null
                },
                {
                    "value": "1,21E-09",
                    "module": "A3",
                    "scenario": null
                },
                {
                    "value": "5,52E-10",
                    "module": "A4",
                    "scenario": null
                },
                {
                    "value": "3,55E-09",
                    "module": "A5",
                    "scenario": null
                },
                {
                    "value": "0,00E+00",
                    "module": "C1",
                    "scenario": null
                },
                {
                    "value": "1,38E-10",
                    "module": "C2",
                    "scenario": null
                },
                {
                    "value": "1,00E-10",
                    "module": "C3",
                    "scenario": null
                },
                {
                    "value": "1,51E-10",
                    "module": "C4",
                    "scenario": null
                },
                {
                    "value": "-9,85E-09",
                    "module": "D",
                    "scenario": null
                },
                {
                    "value": "6,97E-08",
                    "module": "A1A3",
                    "scenario": null
                }
            ]
        },
        {
            "parameter": "ETP-fw",
            "values": [
                {
                    "value": "2,72E+02",
                    "module": "A1",
                    "scenario": null
                },
                {
                    "value": "4,06E-01",
                    "module": "A2",
                    "scenario": null
                },
                {
                    "value": "6,03E-01",
                    "module": "A3",
                    "scenario": null
                },
                {
                    "value": "7,13E-02",
                    "module": "A4",
                    "scenario": null
                },
                {
                    "value": "1,49E+01",
                    "module": "A5",
                    "scenario": null
                },
                {
                    "value": "0,00E+00",
                    "module": "C1",
                    "scenario": null
                },
                {
                    "value": "2,13E-02",
                    "module": "C2",
                    "scenario": null
                },
                {
                    "value": "2,09E-01",
                    "module": "C3",
                    "scenario": null
                },
                {
                    "value": "2,53E+01",
                    "module": "C4",
                    "scenario": null
                },
                {
                    "value": "-3,14E+01",
                    "module": "D",
                    "scenario": null
                },
                {
                    "value": "2,73E+02",
                    "module": "A1A3",
                    "scenario": null
                }
            ]
        },
        {
            "parameter": "HTP-c",
            "values": [
                {
                    "value": "3,97E-09",
                    "module": "A1",
                    "scenario": null
                },
                {
                    "value": "0,00E+00",
                    "module": "A2",
                    "scenario": null
                },
                {
                    "value": "1,40E-11",
                    "module": "A3",
                    "scenario": null
                },
                {
                    "value": "0,00E+00",
                    "module": "A4",
                    "scenario": null
                },
                {
                    "value": "1,99E-10",
                    "module": "A5",
                    "scenario": null
                },
                {
                    "value": "0,00E+00",
                    "module": "C1",
                    "scenario": null
                },
                {
                    "value": "0,00E+00",
                    "module": "C2",
                    "scenario": null
                },
                {
                    "value": "5,00E-12",
                    "module": "C3",
                    "scenario": null
                },
                {
                    "value": "1,00E-12",
                    "module": "C4",
                    "scenario": null
                },
                {
                    "value": "-4,46E-10",
                    "module": "D",
                    "scenario": null
                },
                {
                    "value": "3,98E-09",
                    "module": "A1A3",
                    "scenario": null
                }
            ]
        },
        {
            "parameter": "HTP-nc",
            "values": [
                {
                    "value": "3,16E-07",
                    "module": "A1",
                    "scenario": null
                },
                {
                    "value": "4,68E-10",
                    "module": "A2",
                    "scenario": null
                },
                {
                    "value": "3,83E-10",
                    "module": "A3",
                    "scenario": null
                },
                {
                    "value": "6,90E-11",
                    "module": "A4",
                    "scenario": null
                },
                {
                    "value": "1,59E-08",
                    "module": "A5",
                    "scenario": null
                },
                {
                    "value": "0,00E+00",
                    "module": "C1",
                    "scenario": null
                },
                {
                    "value": "2,30E-11",
                    "module": "C2",
                    "scenario": null
                },
                {
                    "value": "2,67E-10",
                    "module": "C3",
                    "scenario": null
                },
                {
                    "value": "3,00E-11",
                    "module": "C4",
                    "scenario": null
                },
                {
                    "value": "-3,79E-08",
                    "module": "D",
                    "scenario": null
                },
                {
                    "value": "3,17E-07",
                    "module": "A1A3",
                    "scenario": null
                }
            ]
        },
        {
            "parameter": "SQP",
            "values": [
                {
                    "value": "4,55E+00",
                    "module": "A1",
                    "scenario": null
                },
                {
                    "value": "3,03E-01",
                    "module": "A2",
                    "scenario": null
                },
                {
                    "value": "7,94E-01",
                    "module": "A3",
                    "scenario": null
                },
                {
                    "value": "1,12E-01",
                    "module": "A4",
                    "scenario": null
                },
                {
                    "value": "3,00E-01",
                    "module": "A5",
                    "scenario": null
                },
                {
                    "value": "0,00E+00",
                    "module": "C1",
                    "scenario": null
                },
                {
                    "value": "1,99E-02",
                    "module": "C2",
                    "scenario": null
                },
                {
                    "value": "2,55E-03",
                    "module": "C3",
                    "scenario": null
                },
                {
                    "value": "6,38E-02",
                    "module": "C4",
                    "scenario": null
                },
                {
                    "value": "-9,91E-01",
                    "module": "D",
                    "scenario": null
                },
                {
                    "value": "5,65E+00",
                    "module": "A1A3",
                    "scenario": null
                }
            ]
        },
        {
            "parameter": "IRP",
            "values": [
                {
                    "value": "1,84E-02",
                    "module": "A1",
                    "scenario": null
                },
                {
                    "value": "2,57E-03",
                    "module": "A2",
                    "scenario": null
                },
                {
                    "value": "1,67E-02",
                    "module": "A3",
                    "scenario": null
                },
                {
                    "value": "4,26E-04",
                    "module": "A4",
                    "scenario": null
                },
                {
                    "value": "1,94E-03",
                    "module": "A5",
                    "scenario": null
                },
                {
                    "value": "0,00E+00",
                    "module": "C1",
                    "scenario": null
                },
                {
                    "value": "1,26E-04",
                    "module": "C2",
                    "scenario": null
                },
                {
                    "value": "3,52E-05",
                    "module": "C3",
                    "scenario": null
                },
                {
                    "value": "1,43E-04",
                    "module": "C4",
                    "scenario": null
                },
                {
                    "value": "-7,94E-04",
                    "module": "D",
                    "scenario": null
                },
                {
                    "value": "3,77E-02",
                    "module": "A1A3",
                    "scenario": null
                }
            ]
        }
    ],
    "resource_use": [
        {
            "parameter": "PERE",
            "values": [
                {
                    "value": "1,11E+00",
                    "module": "A1",
                    "scenario": null
                },
                {
                    "value": "1,20E-02",
                    "module": "A2",
                    "scenario": null
                },
                {
                    "value": "2,89E-01",
                    "module": "A3",
                    "scenario": null
                },
                {
                    "value": "1,23E-03",
                    "module": "A4",
                    "scenario": null
                },
                {
                    "value": "7,08E-02",
                    "module": "A5",
                    "scenario": null
                },
                {
                    "value": "0,00E+00",
                    "module": "C1",
                    "scenario": null
                },
                {
                    "value": "4,08E-04",
                    "module": "C2",
                    "scenario": null
                },
                {
                    "value": "7,72E-04",
                    "module": "C3",
                    "scenario": null
                },
                {
                    "value": "2,42E-03",
                    "module": "C4",
                    "scenario": null
                },
                {
                    "value": "-6,24E-01",
                    "module": "D",
                    "scenario": null
                },
                {
                    "value": "1,41E+00",
                    "module": "A1A3",
                    "scenario": null
                }
            ]
        },
        {
            "parameter": "PERM",
            "values": [
                {
                    "value": "1,17E-02",
                    "module": "A1",
                    "scenario": null
                },
                {
                    "value": "0,00E+00",
                    "module": "A2",
                    "scenario": null
                },
                {
                    "value": "0,00E+00",
                    "module": "A3",
                    "scenario": null
                },
                {
                    "value": "0,00E+00",
                    "module": "A4",
                    "scenario": null
                },
                {
                    "value": "5,87E-04",
                    "module": "A5",
                    "scenario": null
                },
                {
                    "value": "0,00E+00",
                    "module": "C1",
                    "scenario": null
                },
                {
                    "value": "0,00E+00",
                    "module": "C2",
                    "scenario": null
                },
                {
                    "value": "0,00E+00",
                    "module": "C3",
                    "scenario": null
                },
                {
                    "value": "0,00E+00",
                    "module": "C4",
                    "scenario": null
                },
                {
                    "value": "0,00E+00",
                    "module": "D",
                    "scenario": null
                },
                {
                    "value": "1,17E-02",
                    "module": "A1A3",
                    "scenario": null
                }
            ]
        },
        {
            "parameter": "PERT",
            "values": [
                {
                    "value": "1,12E+00",
                    "module": "A1",
                    "scenario": null
                },
                {
                    "value": "1,20E-02",
                    "module": "A2",
                    "scenario": null
                },
                {
                    "value": "2,89E-01",
                    "module": "A3",
                    "scenario": null
                },
                {
                    "value": "1,23E-03",
                    "module": "A4",
                    "scenario": null
                },
                {
                    "value": "7,14E-02",
                    "module": "A5",
                    "scenario": null
                },
                {
                    "value": "0,00E+00",
                    "module": "C1",
                    "scenario": null
                },
                {
                    "value": "4,08E-04",
                    "module": "C2",
                    "scenario": null
                },
                {
                    "value": "7,71E-04",
                    "module": "C3",
                    "scenario": null
                },
                {
                    "value": "2,42E-03",
                    "module": "C4",
                    "scenario": null
                },
                {
                    "value": "-6,24E-01",
                    "module": "D",
                    "scenario": null
                },
                {
                    "value": "1,42E+00",
                    "module": "A1A3",
                    "scenario": null
                }
            ]
        },
        {
            "parameter": "PENRE",
            "values": [
                {
                    "value": "5,21E+00",
                    "module": "A1",
                    "scenario": null
                },
                {
                    "value": "5,67E-01",
                    "module": "A2",
                    "scenario": null
                },
                {
                    "value": "7,27E-01",
                    "module": "A3",
                    "scenario": null
                },
                {
                    "value": "9,75E-02",
                    "module": "A4",
                    "scenario": null
                },
                {
                    "value": "3,37E-01",
                    "module": "A5",
                    "scenario": null
                },
                {
                    "value": "0,00E+00",
                    "module": "C1",
                    "scenario": null
                },
                {
                    "value": "2,89E-02",
                    "module": "C2",
                    "scenario": null
                },
                {
                    "value": "1,42E-02",
                    "module": "C3",
                    "scenario": null
                },
                {
                    "value": "2,43E-02",
                    "module": "C4",
                    "scenario": null
                },
                {
                    "value": "-2,68E-01",
                    "module": "D",
                    "scenario": null
                },
                {
                    "value": "6,50E+00",
                    "module": "A1A3",
                    "scenario": null
                }
            ]
        },
        {
            "parameter": "PENRM",
            "values": [
                {
                    "value": "1,74E+00",
                    "module": "A1",
                    "scenario": null
                },
                {
                    "value": "0,00E+00",
                    "module": "A2",
                    "scenario": null
                },
                {
                    "value": "0,00E+00",
                    "module": "A3",
                    "scenario": null
                },
                {
                    "value": "0,00E+00",
                    "module": "A4",
                    "scenario": null
                },
                {
                    "value": "-4,39E-01",
                    "module": "A5",
                    "scenario": null
                },
                {
                    "value": "0,00E+00",
                    "module": "C1",
                    "scenario": null
                },
                {
                    "value": "0,00E+00",
                    "module": "C2",
                    "scenario": null
                },
                {
                    "value": "-1,47E+00",
                    "module": "C3",
                    "scenario": null
                },
                {
                    "value": "0,00E+00",
                    "module": "C4",
                    "scenario": null
                },
                {
                    "value": "0,00E+00",
                    "module": "D",
                    "scenario": null
                },
                {
                    "value": "1,74E+00",
                    "module": "A1A3",
                    "scenario": null
                }
            ]
        },
        {
            "parameter": "PENRT",
            "values": [
                {
                    "value": "6,95E+00",
                    "module": "A1",
                    "scenario": null
                },
                {
                    "value": "5,67E-01",
                    "module": "A2",
                    "scenario": null
                },
                {
                    "value": "7,27E-01",
                    "module": "A3",
                    "scenario": null
                },
                {
                    "value": "9,75E-02",
                    "module": "A4",
                    "scenario": null
                },
                {
                    "value": "-1,03E-01",
                    "module": "A5",
                    "scenario": null
                },
                {
                    "value": "0,00E+00",
                    "module": "C1",
                    "scenario": null
                },
                {
                    "value": "2,89E-02",
                    "module": "C2",
                    "scenario": null
                },
                {
                    "value": "-1,45E+00",
                    "module": "C3",
                    "scenario": null
                },
                {
                    "value": "2,43E-02",
                    "module": "C4",
                    "scenario": null
                },
                {
                    "value": "-2,68E-01",
                    "module": "D",
                    "scenario": null
                },
                {
                    "value": "8,25E+00",
                    "module": "A1A3",
                    "scenario": null
                }
            ]
        },
        {
            "parameter": "SM",
            "values": [
                {
                    "value": "3,29E-02",
                    "module": "A1",
                    "scenario": null
                },
                {
                    "value": "0,00E+00",
                    "module": "A2",
                    "scenario": null
                },
                {
                    "value": "3,13E-04",
                    "module": "A3",
                    "scenario": null
                },
                {
                    "value": "0,00E+00",
                    "module": "A4",
                    "scenario": null
                },
                {
                    "value": "1,67E-03",
                    "module": "A5",
                    "scenario": null
                },
                {
                    "value": "0,00E+00",
                    "module": "C1",
                    "scenario": null
                },
                {
                    "value": "0,00E+00",
                    "module": "C2",
                    "scenario": null
                },
                {
                    "value": "0,00E+00",
                    "module": "C3",
                    "scenario": null
                },
                {
                    "value": "2,09E-04",
                    "module": "C4",
                    "scenario": null
                },
                {
                    "value": "5,86E-03",
                    "module": "D",
                    "scenario": null
                },
                {
                    "value": "3,32E-02",
                    "module": "A1A3",
                    "scenario": null
                }
            ]
        },
        {
            "parameter": "RSF",
            "values": [
                {
                    "value": "1,50E-02",
                    "module": "A1",
                    "scenario": null
                },
                {
                    "value": "6,34E-04",
                    "module": "A2",
                    "scenario": null
                },
                {
                    "value": "2,48E-03",
                    "module": "A3",
                    "scenario": null
                },
                {
                    "value": "4,29E-05",
                    "module": "A4",
                    "scenario": null
                },
                {
                    "value": "9,15E-04",
                    "module": "A5",
                    "scenario": null
                },
                {
                    "value": "0,00E+00",
                    "module": "C1",
                    "scenario": null
                },
                {
                    "value": "1,46E-05",
                    "module": "C2",
                    "scenario": null
                },
                {
                    "value": "1,67E-05",
                    "module": "C3",
                    "scenario": null
                },
                {
                    "value": "5,01E-05",
                    "module": "C4",
                    "scenario": null
                },
                {
                    "value": "4,61E-04",
                    "module": "D",
                    "scenario": null
                },
                {
                    "value": "1,81E-02",
                    "module": "A1A3",
                    "scenario": null
                }
            ]
        },
        {
            "parameter": "NRSF",
            "values": [
                {
                    "value": "7,82E-03",
                    "module": "A1",
                    "scenario": null
                },
                {
                    "value": "8,19E-04",
                    "module": "A2",
                    "scenario": null
                },
                {
                    "value": "7,98E-03",
                    "module": "A3",
                    "scenario": null
                },
                {
                    "value": "1,44E-04",
                    "module": "A4",
                    "scenario": null
                },
                {
                    "value": "8,47E-04",
                    "module": "A5",
                    "scenario": null
                },
                {
                    "value": "0,00E+00",
                    "module": "C1",
                    "scenario": null
                },
                {
                    "value": "5,21E-05",
                    "module": "C2",
                    "scenario": null
                },
                {
                    "value": "0,00E+00",
                    "module": "C3",
                    "scenario": null
                },
                {
                    "value": "1,79E-05",
                    "module": "C4",
                    "scenario": null
                },
                {
                    "value": "-3,15E-02",
                    "module": "D",
                    "scenario": null
                },
                {
                    "value": "1,66E-02",
                    "module": "A1A3",
                    "scenario": null
                }
            ]
        },
        {
            "parameter": "FW",
            "values": [
                {
                    "value": "1,24E-02",
                    "module": "A1",
                    "scenario": null
                },
                {
                    "value": "7,69E-05",
                    "module": "A2",
                    "scenario": null
                },
                {
                    "value": "8,57E-04",
                    "module": "A3",
                    "scenario": null
                },
                {
                    "value": "1,11E-05",
                    "module": "A4",
                    "scenario": null
                },
                {
                    "value": "6,78E-04",
                    "module": "A5",
                    "scenario": null
                },
                {
                    "value": "0,00E+00",
                    "module": "C1",
                    "scenario": null
                },
                {
                    "value": "3,04E-06",
                    "module": "C2",
                    "scenario": null
                },
                {
                    "value": "1,16E-04",
                    "module": "C3",
                    "scenario": null
                },
                {
                    "value": "3,11E-05",
                    "module": "C4",
                    "scenario": null
                },
                {
                    "value": "-1,16E-03",
                    "module": "D",
                    "scenario": null
                },
                {
                    "value": "1,33E-02",
                    "module": "A1A3",
                    "scenario": null
                }
            ]
        }
    ],
    "end_of_life_waste": [
        {
            "parameter": "HWD",
            "values": [
                {
                    "value": "3,33E-03",
                    "module": "A1",
                    "scenario": null
                },
                {
                    "value": "3,23E-05",
                    "module": "A2",
                    "scenario": null
                },
                {
                    "value": "1,25E-03",
                    "module": "A3",
                    "scenario": null
                },
                {
                    "value": "5,34E-06",
                    "module": "A4",
                    "scenario": null
                },
                {
                    "value": "3,16E-04",
                    "module": "A5",
                    "scenario": null
                },
                {
                    "value": "0,00E+00",
                    "module": "C1",
                    "scenario": null
                },
                {
                    "value": "1,47E-06",
                    "module": "C2",
                    "scenario": null
                },
                {
                    "value": "0,00E+00",
                    "module": "C3",
                    "scenario": null
                },
                {
                    "value": "1,69E-03",
                    "module": "C4",
                    "scenario": null
                },
                {
                    "value": "-2,31E-04",
                    "module": "D",
                    "scenario": null
                },
                {
                    "value": "4,62E-03",
                    "module": "A1A3",
                    "scenario": null
                }
            ]
        },
        {
            "parameter": "NHWD",
            "values": [
                {
                    "value": "1,25E-01",
                    "module": "A1",
                    "scenario": null
                },
                {
                    "value": "1,84E-02",
                    "module": "A2",
                    "scenario": null
                },
                {
                    "value": "7,29E-03",
                    "module": "A3",
                    "scenario": null
                },
                {
                    "value": "8,48E-03",
                    "module": "A4",
                    "scenario": null
                },
                {
                    "value": "2,61E-02",
                    "module": "A5",
                    "scenario": null
                },
                {
                    "value": "0,00E+00",
                    "module": "C1",
                    "scenario": null
                },
                {
                    "value": "1,38E-03",
                    "module": "C2",
                    "scenario": null
                },
                {
                    "value": "0,00E+00",
                    "module": "C3",
                    "scenario": null
                },
                {
                    "value": "8,77E-02",
                    "module": "C4",
                    "scenario": null
                },
                {
                    "value": "-1,18E-02",
                    "module": "D",
                    "scenario": null
                },
                {
                    "value": "1,51E-01",
                    "module": "A1A3",
                    "scenario": null
                }
            ]
        },
        {
            "parameter": "RWD",
            "values": [
                {
                    "value": "1,70E-05",
                    "module": "A1",
                    "scenario": null
                },
                {
                    "value": "3,86E-06",
                    "module": "A2",
                    "scenario": null
                },
                {
                    "value": "7,75E-06",
                    "module": "A3",
                    "scenario": null
                },
                {
                    "value": "6,65E-07",
                    "module": "A4",
                    "scenario": null
                },
                {
                    "value": "1,47E-06",
                    "module": "A5",
                    "scenario": null
                },
                {
                    "value": "0,00E+00",
                    "module": "C1",
                    "scenario": null
                },
                {
                    "value": "1,97E-07",
                    "module": "C2",
                    "scenario": null
                },
                {
                    "value": "0,00E+00",
                    "module": "C3",
                    "scenario": null
                },
                {
                    "value": "1,64E-07",
                    "module": "C4",
                    "scenario": null
                },
                {
                    "value": "-6,69E-07",
                    "module": "D",
                    "scenario": null
                },
                {
                    "value": "2,86E-05",
                    "module": "A1A3",
                    "scenario": null
                }
            ]
        }
    ],
    "end_of_life_flow": [
        {
            "parameter": "CRU",
            "values": [
                {
                    "value": "0,00E+00",
                    "module": "A1",
                    "scenario": null
                },
                {
                    "value": "0,00E+00",
                    "module": "A2",
                    "scenario": null
                },
                {
                    "value": "0,00E+00",
                    "module": "A3",
                    "scenario": null
                },
                {
                    "value": "0,00E+00",
                    "module": "A4",
                    "scenario": null
                },
                {
                    "value": "0,00E+00",
                    "module": "A5",
                    "scenario": null
                },
                {
                    "value": "0,00E+00",
                    "module": "C1",
                    "scenario": null
                },
                {
                    "value": "0,00E+00",
                    "module": "C2",
                    "scenario": null
                },
                {
                    "value": "0,00E+00",
                    "module": "C3",
                    "scenario": null
                },
                {
                    "value": "0,00E+00",
                    "module": "C4",
                    "scenario": null
                },
                {
                    "value": "0,00E+00",
                    "module": "D",
                    "scenario": null
                },
                {
                    "value": "0,00E+00",
                    "module": "A1A3",
                    "scenario": null
                }
            ]
        },
        {
            "parameter": "MFR",
            "values": [
                {
                    "value": "1,10E-05",
                    "module": "A1",
                    "scenario": null
                },
                {
                    "value": "0,00E+00",
                    "module": "A2",
                    "scenario": null
                },
                {
                    "value": "5,23E-03",
                    "module": "A3",
                    "scenario": null
                },
                {
                    "value": "0,00E+00",
                    "module": "A4",
                    "scenario": null
                },
                {
                    "value": "1,03E-02",
                    "module": "A5",
                    "scenario": null
                },
                {
                    "value": "0,00E+00",
                    "module": "C1",
                    "scenario": null
                },
                {
                    "value": "0,00E+00",
                    "module": "C2",
                    "scenario": null
                },
                {
                    "value": "6,12E-02",
                    "module": "C3",
                    "scenario": null
                },
                {
                    "value": "4,45E-06",
                    "module": "C4",
                    "scenario": null
                },
                {
                    "value": "-2,30E-04",
                    "module": "D",
                    "scenario": null
                },
                {
                    "value": "5,24E-03",
                    "module": "A1A3",
                    "scenario": null
                }
            ]
        },
        {
            "parameter": "MER",
            "values": [
                {
                    "value": "2,57E-05",
                    "module": "A1",
                    "scenario": null
                },
                {
                    "value": "0,00E+00",
                    "module": "A2",
                    "scenario": null
                },
                {
                    "value": "1,01E-07",
                    "module": "A3",
                    "scenario": null
                },
                {
                    "value": "0,00E+00",
                    "module": "A4",
                    "scenario": null
                },
                {
                    "value": "2,27E-03",
                    "module": "A5",
                    "scenario": null
                },
                {
                    "value": "0,00E+00",
                    "module": "C1",
                    "scenario": null
                },
                {
                    "value": "0,00E+00",
                    "module": "C2",
                    "scenario": null
                },
                {
                    "value": "4,53E-02",
                    "module": "C3",
                    "scenario": null
                },
                {
                    "value": "5,25E-06",
                    "module": "C4",
                    "scenario": null
                },
                {
                    "value": "-3,02E-05",
                    "module": "D",
                    "scenario": null
                },
                {
                    "value": "2,58E-05",
                    "module": "A1A3",
                    "scenario": null
                }
            ]
        },
        {
            "parameter": "EEE",
            "values": [
                {
                    "value": "4,78E-05",
                    "module": "A1",
                    "scenario": null
                },
                {
                    "value": "0,00E+00",
                    "module": "A2",
                    "scenario": null
                },
                {
                    "value": "3,10E-03",
                    "module": "A3",
                    "scenario": null
                },
                {
                    "value": "0,00E+00",
                    "module": "A4",
                    "scenario": null
                },
                {
                    "value": "3,73E-03",
                    "module": "A5",
                    "scenario": null
                },
                {
                    "value": "0,00E+00",
                    "module": "C1",
                    "scenario": null
                },
                {
                    "value": "0,00E+00",
                    "module": "C2",
                    "scenario": null
                },
                {
                    "value": "7,13E-02",
                    "module": "C3",
                    "scenario": null
                },
                {
                    "value": "5,22E-05",
                    "module": "C4",
                    "scenario": null
                },
                {
                    "value": "-7,40E-05",
                    "module": "D",
                    "scenario": null
                },
                {
                    "value": "3,15E-03",
                    "module": "A1A3",
                    "scenario": null
                }
            ]
        },
        {
            "parameter": "EET",
            "values": [
                {
                    "value": "7,23E-04",
                    "module": "A1",
                    "scenario": null
                },
                {
                    "value": "0,00E+00",
                    "module": "A2",
                    "scenario": null
                },
                {
                    "value": "4,69E-02",
                    "module": "A3",
                    "scenario": null
                },
                {
                    "value": "0,00E+00",
                    "module": "A4",
                    "scenario": null
                },
                {
                    "value": "5,64E-02",
                    "module": "A5",
                    "scenario": null
                },
                {
                    "value": "0,00E+00",
                    "module": "C1",
                    "scenario": null
                },
                {
                    "value": "0,00E+00",
                    "module": "C2",
                    "scenario": null
                },
                {
                    "value": "1,08E+00",
                    "module": "C3",
                    "scenario": null
                },
                {
                    "value": "7,89E-04",
                    "module": "C4",
                    "scenario": null
                },
                {
                    "value": "-1,12E-03",
                    "module": "D",
                    "scenario": null
                },
                {
                    "value": "4,76E-02",
                    "module": "A1A3",
                    "scenario": null
                }
            ]
        }
    ]
}