{
    "product_name": "355200 B35 MF40 D16 ",
    "epd_id": "NEPD-7598-6979-NO",
    "compliance": [
        "EN 15804+A2",
        "ISO 14025",
        "ISO 21930"
    ],
    "producer_name": "Vads\u00f8 Transportservice as",
    "environmental_impact": [
        {
            "parameter": "GWP-total",
            "values": [
                {
                    "value": "2,25E+02",
                    "module": "A1",
                    "scenario": null
                },
                {
                    "value": "1,32E+01",
                    "module": "A2",
                    "scenario": null
                },
                {
                    "value": "1,94E+00",
                    "module": "A3",
                    "scenario": null
                },
                {
                    "value": "2,09E+00",
                    "module": "A4",
                    "scenario": null
                },
                {
                    "value": "9,43E+00",
                    "module": "C1",
                    "scenario": null
                },
                {
                    "value": "6,27E+00",
                    "module": "C2",
                    "scenario": null
                },
                {
                    "value": "1,15E+00",
                    "module": "C3",
                    "scenario": null
                },
                {
                    "value": "3,23E+00",
                    "module": "C4",
                    "scenario": null
                },
                {
                    "value": "-3,75E+00",
                    "module": "D",
                    "scenario": null
                },
                {
                    "value": "2,40E+02",
                    "module": "A1A3",
                    "scenario": null
                }
            ]
        },
        {
            "parameter": "GWP-fossil",
            "values": [
                {
                    "value": "2,25E+02",
                    "module": "A1",
                    "scenario": null
                },
                {
                    "value": "1,32E+01",
                    "module": "A2",
                    "scenario": null
                },
                {
                    "value": "1,94E+00",
                    "module": "A3",
                    "scenario": null
                },
                {
                    "value": "2,09E+00",
                    "module": "A4",
                    "scenario": null
                },
                {
                    "value": "9,43E+00",
                    "module": "C1",
                    "scenario": null
                },
                {
                    "value": "6,26E+00",
                    "module": "C2",
                    "scenario": null
                },
                {
                    "value": "1,14E+00",
                    "module": "C3",
                    "scenario": null
                },
                {
                    "value": "3,23E+00",
                    "module": "C4",
                    "scenario": null
                },
                {
                    "value": "-3,67E+00",
                    "module": "D",
                    "scenario": null
                },
                {
                    "value": "2,40E+02",
                    "module": "A1A3",
                    "scenario": null
                }
            ]
        },
        {
            "parameter": "GWP-biogenic",
            "values": [
                {
                    "value": "1,94E-01",
                    "module": "A1",
                    "scenario": null
                },
                {
                    "value": "5,66E-03",
                    "module": "A2",
                    "scenario": null
                },
                {
                    "value": "9,09E-03",
                    "module": "A3",
                    "scenario": null
                },
                {
                    "value": "8,94E-04",
                    "module": "A4",
                    "scenario": null
                },
                {
                    "value": "1,77E-03",
                    "module": "C1",
                    "scenario": null
                },
                {
                    "value": "2,68E-03",
                    "module": "C2",
                    "scenario": null
                },
                {
                    "value": "9,84E-03",
                    "module": "C3",
                    "scenario": null
                },
                {
                    "value": "2,75E-03",
                    "module": "C4",
                    "scenario": null
                },
                {
                    "value": "-7,32E-02",
                    "module": "D",
                    "scenario": null
                },
                {
                    "value": "2,09E-01",
                    "module": "A1A3",
                    "scenario": null
                }
            ]
        },
        {
            "parameter": "GWP-luluc",
            "values": [
                {
                    "value": "7,96E-02",
                    "module": "A1",
                    "scenario": null
                },
                {
                    "value": "4,02E-03",
                    "module": "A2",
                    "scenario": null
                },
                {
                    "value": "4,88E-04",
                    "module": "A3",
                    "scenario": null
                },
                {
                    "value": "6,36E-04",
                    "module": "A4",
                    "scenario": null
                },
                {
                    "value": "7,44E-04",
                    "module": "C1",
                    "scenario": null
                },
                {
                    "value": "1,91E-03",
                    "module": "C2",
                    "scenario": null
                },
                {
                    "value": "1,58E-03",
                    "module": "C3",
                    "scenario": null
                },
                {
                    "value": "6,34E-04",
                    "module": "C4",
                    "scenario": null
                },
                {
                    "value": "-2,48E-03",
                    "module": "D",
                    "scenario": null
                },
                {
                    "value": "8,41E-02",
                    "module": "A1A3",
                    "scenario": null
                }
            ]
        },
        {
            "parameter": "ODP",
            "values": [
                {
                    "value": "2,42E-06",
                    "module": "A1",
                    "scenario": null
                },
                {
                    "value": "3,18E-06",
                    "module": "A2",
                    "scenario": null
                },
                {
                    "value": "3,94E-07",
                    "module": "A3",
                    "scenario": null
                },
                {
                    "value": "5,03E-07",
                    "module": "A4",
                    "scenario": null
                },
                {
                    "value": "2,04E-06",
                    "module": "C1",
                    "scenario": null
                },
                {
                    "value": "1,51E-06",
                    "module": "C2",
                    "scenario": null
                },
                {
                    "value": "2,24E-07",
                    "module": "C3",
                    "scenario": null
                },
                {
                    "value": "1,57E-06",
                    "module": "C4",
                    "scenario": null
                },
                {
                    "value": "-6,69E-07",
                    "module": "D",
                    "scenario": null
                },
                {
                    "value": "6,00E-06",
                    "module": "A1A3",
                    "scenario": null
                }
            ]
        },
        {
            "parameter": "AP",
            "values": [
                {
                    "value": "3,14E-01",
                    "module": "A1",
                    "scenario": null
                },
                {
                    "value": "4,25E-02",
                    "module": "A2",
                    "scenario": null
                },
                {
                    "value": "1,93E-02",
                    "module": "A3",
                    "scenario": null
                },
                {
                    "value": "6,72E-03",
                    "module": "A4",
                    "scenario": null
                },
                {
                    "value": "9,87E-02",
                    "module": "C1",
                    "scenario": null
                },
                {
                    "value": "2,02E-02",
                    "module": "C2",
                    "scenario": null
                },
                {
                    "value": "9,22E-03",
                    "module": "C3",
                    "scenario": null
                },
                {
                    "value": "3,15E-02",
                    "module": "C4",
                    "scenario": null
                },
                {
                    "value": "-3,30E-02",
                    "module": "D",
                    "scenario": null
                },
                {
                    "value": "3,76E-01",
                    "module": "A1A3",
                    "scenario": null
                }
            ]
        },
        {
            "parameter": "POCP",
            "values": [
                {
                    "value": "2,53E-01",
                    "module": "A1",
                    "scenario": null
                },
                {
                    "value": "4,08E-02",
                    "module": "A2",
                    "scenario": null
                },
                {
                    "value": "2,50E-02",
                    "module": "A3",
                    "scenario": null
                },
                {
                    "value": "6,44E-03",
                    "module": "A4",
                    "scenario": null
                },
                {
                    "value": "1,31E-01",
                    "module": "C1",
                    "scenario": null
                },
                {
                    "value": "1,93E-02",
                    "module": "C2",
                    "scenario": null
                },
                {
                    "value": "8,33E-03",
                    "module": "C3",
                    "scenario": null
                },
                {
                    "value": "3,73E-02",
                    "module": "C4",
                    "scenario": null
                },
                {
                    "value": "-3,55E-02",
                    "module": "D",
                    "scenario": null
                },
                {
                    "value": "3,19E-01",
                    "module": "A1A3",
                    "scenario": null
                }
            ]
        },
        {
            "parameter": "ADPE",
            "values": [
                {
                    "value": "9,79E-04",
                    "module": "A1",
                    "scenario": null
                },
                {
                    "value": "2,35E-04",
                    "module": "A2",
                    "scenario": null
                },
                {
                    "value": "8,04E-06",
                    "module": "A3",
                    "scenario": null
                },
                {
                    "value": "3,72E-05",
                    "module": "A4",
                    "scenario": null
                },
                {
                    "value": "1,45E-05",
                    "module": "C1",
                    "scenario": null
                },
                {
                    "value": "1,12E-04",
                    "module": "C2",
                    "scenario": null
                },
                {
                    "value": "1,44E-05",
                    "module": "C3",
                    "scenario": null
                },
                {
                    "value": "2,86E-05",
                    "module": "C4",
                    "scenario": null
                },
                {
                    "value": "-3,26E-04",
                    "module": "D",
                    "scenario": null
                },
                {
                    "value": "1,22E-03",
                    "module": "A1A3",
                    "scenario": null
                }
            ]
        },
        {
            "parameter": "ADPF",
            "values": [
                {
                    "value": "8,75E+02",
                    "module": "A1",
                    "scenario": null
                },
                {
                    "value": "2,14E+02",
                    "module": "A2",
                    "scenario": null
                },
                {
                    "value": "2,61E+01",
                    "module": "A3",
                    "scenario": null
                },
                {
                    "value": "3,39E+01",
                    "module": "A4",
                    "scenario": null
                },
                {
                    "value": "1,30E+02",
                    "module": "C1",
                    "scenario": null
                },
                {
                    "value": "1,02E+02",
                    "module": "C2",
                    "scenario": null
                },
                {
                    "value": "3,54E+01",
                    "module": "C3",
                    "scenario": null
                },
                {
                    "value": "1,04E+02",
                    "module": "C4",
                    "scenario": null
                },
                {
                    "value": "-6,21E+01",
                    "module": "D",
                    "scenario": null
                },
                {
                    "value": "1,12E+03",
                    "module": "A1A3",
                    "scenario": null
                }
            ]
        },
        {
            "parameter": "WDP",
            "values": [
                {
                    "value": "6,47E+03",
                    "module": "A1",
                    "scenario": null
                },
                {
                    "value": "1,64E+02",
                    "module": "A2",
                    "scenario": null
                },
                {
                    "value": "1,39E+02",
                    "module": "A3",
                    "scenario": null
                },
                {
                    "value": "2,60E+01",
                    "module": "A4",
                    "scenario": null
                },
                {
                    "value": "2,76E+01",
                    "module": "C1",
                    "scenario": null
                },
                {
                    "value": "7,80E+01",
                    "module": "C2",
                    "scenario": null
                },
                {
                    "value": "3,90E+03",
                    "module": "C3",
                    "scenario": null
                },
                {
                    "value": "2,19E+02",
                    "module": "C4",
                    "scenario": null
                },
                {
                    "value": "-2,91E+03",
                    "module": "D",
                    "scenario": null
                },
                {
                    "value": "6,77E+03",
                    "module": "A1A3",
                    "scenario": null
                }
            ]
        },
        {
            "parameter": "EP-freshwater",
            "values": [
                {
                    "value": "1,19E-03",
                    "module": "A1",
                    "scenario": null
                },
                {
                    "value": "1,05E-04",
                    "module": "A2",
                    "scenario": null
                },
                {
                    "value": "1,51E-05",
                    "module": "A3",
                    "scenario": null
                },
                {
                    "value": "1,66E-05",
                    "module": "A4",
                    "scenario": null
                },
                {
                    "value": "3,44E-05",
                    "module": "C1",
                    "scenario": null
                },
                {
                    "value": "4,98E-05",
                    "module": "C2",
                    "scenario": null
                },
                {
                    "value": "7,19E-05",
                    "module": "C3",
                    "scenario": null
                },
                {
                    "value": "2,41E-05",
                    "module": "C4",
                    "scenario": null
                },
                {
                    "value": "-9,76E-05",
                    "module": "D",
                    "scenario": null
                },
                {
                    "value": "1,31E-03",
                    "module": "A1A3",
                    "scenario": null
                }
            ]
        },
        {
            "parameter": "EP-marine",
            "values": [
                {
                    "value": "8,87E-02",
                    "module": "A1",
                    "scenario": null
                },
                {
                    "value": "9,31E-03",
                    "module": "A2",
                    "scenario": null
                },
                {
                    "value": "8,29E-03",
                    "module": "A3",
                    "scenario": null
                },
                {
                    "value": "1,47E-03",
                    "module": "A4",
                    "scenario": null
                },
                {
                    "value": "4,36E-02",
                    "module": "C1",
                    "scenario": null
                },
                {
                    "value": "4,41E-03",
                    "module": "C2",
                    "scenario": null
                },
                {
                    "value": "2,70E-03",
                    "module": "C3",
                    "scenario": null
                },
                {
                    "value": "1,18E-02",
                    "module": "C4",
                    "scenario": null
                },
                {
                    "value": "-1,15E-02",
                    "module": "D",
                    "scenario": null
                },
                {
                    "value": "1,06E-01",
                    "module": "A1A3",
                    "scenario": null
                }
            ]
        },
        {
            "parameter": "EP-terrestrial",
            "values": [
                {
                    "value": "1,08E+00",
                    "module": "A1",
                    "scenario": null
                },
                {
                    "value": "1,04E-01",
                    "module": "A2",
                    "scenario": null
                },
                {
                    "value": "9,09E-02",
                    "module": "A3",
                    "scenario": null
                },
                {
                    "value": "1,64E-02",
                    "module": "A4",
                    "scenario": null
                },
                {
                    "value": "4,72E-01",
                    "module": "C1",
                    "scenario": null
                },
                {
                    "value": "4,92E-02",
                    "module": "C2",
                    "scenario": null
                },
                {
                    "value": "3,11E-02",
                    "module": "C3",
                    "scenario": null
                },
                {
                    "value": "1,30E-01",
                    "module": "C4",
                    "scenario": null
                },
                {
                    "value": "-1,35E-01",
                    "module": "D",
                    "scenario": null
                },
                {
                    "value": "1,28E+00",
                    "module": "A1A3",
                    "scenario": null
                }
            ]
        },
        {
            "parameter": "GWP-IOBC",
            "values": [
                {
                    "value": "2,22E+02",
                    "module": "A1",
                    "scenario": null
                },
                {
                    "value": "1,32E+01",
                    "module": "A2",
                    "scenario": null
                },
                {
                    "value": "1,94E+00",
                    "module": "A3",
                    "scenario": null
                },
                {
                    "value": "2,09E+00",
                    "module": "A4",
                    "scenario": null
                },
                {
                    "value": "9,43E+00",
                    "module": "C1",
                    "scenario": null
                },
                {
                    "value": "6,26E+00",
                    "module": "C2",
                    "scenario": null
                },
                {
                    "value": "1,14E+00",
                    "module": "C3",
                    "scenario": null
                },
                {
                    "value": "3,23E+00",
                    "module": "C4",
                    "scenario": null
                },
                {
                    "value": "-3,93E+00",
                    "module": "D",
                    "scenario": null
                },
                {
                    "value": "2,37E+02",
                    "module": "A1A3",
                    "scenario": null
                }
            ]
        }
    ],
    "additional_environmental_impact": [
        {
            "parameter": "PM",
            "values": [
                {
                    "value": "1,94E-06",
                    "module": "A1",
                    "scenario": null
                },
                {
                    "value": "1,21E-06",
                    "module": "A2",
                    "scenario": null
                },
                {
                    "value": "4,96E-07",
                    "module": "A3",
                    "scenario": null
                },
                {
                    "value": "1,92E-07",
                    "module": "A4",
                    "scenario": null
                },
                {
                    "value": "1,19E-05",
                    "module": "C1",
                    "scenario": null
                },
                {
                    "value": "5,75E-07",
                    "module": "C2",
                    "scenario": null
                },
                {
                    "value": "1,48E-07",
                    "module": "C3",
                    "scenario": null
                },
                {
                    "value": "6,72E-07",
                    "module": "C4",
                    "scenario": null
                },
                {
                    "value": "-7,04E-07",
                    "module": "D",
                    "scenario": null
                },
                {
                    "value": "3,65E-06",
                    "module": "A1A3",
                    "scenario": null
                }
            ]
        },
        {
            "parameter": "ETP-fw",
            "values": [
                {
                    "value": "4,24E+03",
                    "module": "A1",
                    "scenario": null
                },
                {
                    "value": "1,57E+02",
                    "module": "A2",
                    "scenario": null
                },
                {
                    "value": "1,82E+01",
                    "module": "A3",
                    "scenario": null
                },
                {
                    "value": "2,48E+01",
                    "module": "A4",
                    "scenario": null
                },
                {
                    "value": "7,10E+01",
                    "module": "C1",
                    "scenario": null
                },
                {
                    "value": "7,44E+01",
                    "module": "C2",
                    "scenario": null
                },
                {
                    "value": "2,51E+01",
                    "module": "C3",
                    "scenario": null
                },
                {
                    "value": "5,16E+01",
                    "module": "C4",
                    "scenario": null
                },
                {
                    "value": "-6,39E+01",
                    "module": "D",
                    "scenario": null
                },
                {
                    "value": "4,41E+03",
                    "module": "A1A3",
                    "scenario": null
                }
            ]
        },
        {
            "parameter": "HTP-c",
            "values": [
                {
                    "value": "1,21E-08",
                    "module": "A1",
                    "scenario": null
                },
                {
                    "value": "0,00E+00",
                    "module": "A2",
                    "scenario": null
                },
                {
                    "value": "8,76E-10",
                    "module": "A3",
                    "scenario": null
                },
                {
                    "value": "0,00E+00",
                    "module": "A4",
                    "scenario": null
                },
                {
                    "value": "2,36E-09",
                    "module": "C1",
                    "scenario": null
                },
                {
                    "value": "0,00E+00",
                    "module": "C2",
                    "scenario": null
                },
                {
                    "value": "1,60E-09",
                    "module": "C3",
                    "scenario": null
                },
                {
                    "value": "1,51E-09",
                    "module": "C4",
                    "scenario": null
                },
                {
                    "value": "-3,21E-09",
                    "module": "D",
                    "scenario": null
                },
                {
                    "value": "1,30E-08",
                    "module": "A1A3",
                    "scenario": null
                }
            ]
        },
        {
            "parameter": "HTP-nc",
            "values": [
                {
                    "value": "2,94E-07",
                    "module": "A1",
                    "scenario": null
                },
                {
                    "value": "1,52E-07",
                    "module": "A2",
                    "scenario": null
                },
                {
                    "value": "1,95E-08",
                    "module": "A3",
                    "scenario": null
                },
                {
                    "value": "2,40E-08",
                    "module": "A4",
                    "scenario": null
                },
                {
                    "value": "6,60E-08",
                    "module": "C1",
                    "scenario": null
                },
                {
                    "value": "7,19E-08",
                    "module": "C2",
                    "scenario": null
                },
                {
                    "value": "2,24E-08",
                    "module": "C3",
                    "scenario": null
                },
                {
                    "value": "3,02E-08",
                    "module": "C4",
                    "scenario": null
                },
                {
                    "value": "-7,86E-08",
                    "module": "D",
                    "scenario": null
                },
                {
                    "value": "4,65E-07",
                    "module": "A1A3",
                    "scenario": null
                }
            ]
        },
        {
            "parameter": "SQP",
            "values": [
                {
                    "value": "5,07E+02",
                    "module": "A1",
                    "scenario": null
                },
                {
                    "value": "2,46E+02",
                    "module": "A2",
                    "scenario": null
                },
                {
                    "value": "3,93E+00",
                    "module": "A3",
                    "scenario": null
                },
                {
                    "value": "3,89E+01",
                    "module": "A4",
                    "scenario": null
                },
                {
                    "value": "1,58E+01",
                    "module": "C1",
                    "scenario": null
                },
                {
                    "value": "1,17E+02",
                    "module": "C2",
                    "scenario": null
                },
                {
                    "value": "2,00E+01",
                    "module": "C3",
                    "scenario": null
                },
                {
                    "value": "3,80E+02",
                    "module": "C4",
                    "scenario": null
                },
                {
                    "value": "1,41E+02",
                    "module": "D",
                    "scenario": null
                },
                {
                    "value": "7,57E+02",
                    "module": "A1A3",
                    "scenario": null
                }
            ]
        },
        {
            "parameter": "IRP",
            "values": [
                {
                    "value": "1,45E+00",
                    "module": "A1",
                    "scenario": null
                },
                {
                    "value": "9,37E-01",
                    "module": "A2",
                    "scenario": null
                },
                {
                    "value": "1,23E-01",
                    "module": "A3",
                    "scenario": null
                },
                {
                    "value": "1,48E-01",
                    "module": "A4",
                    "scenario": null
                },
                {
                    "value": "5,66E-01",
                    "module": "C1",
                    "scenario": null
                },
                {
                    "value": "4,44E-01",
                    "module": "C2",
                    "scenario": null
                },
                {
                    "value": "5,93E-01",
                    "module": "C3",
                    "scenario": null
                },
                {
                    "value": "4,53E-01",
                    "module": "C4",
                    "scenario": null
                },
                {
                    "value": "-5,70E-01",
                    "module": "D",
                    "scenario": null
                },
                {
                    "value": "2,51E+00",
                    "module": "A1A3",
                    "scenario": null
                }
            ]
        }
    ],
    "resource_use": [
        {
            "parameter": "PERE",
            "values": [
                {
                    "value": "3,31E+02",
                    "module": "A1",
                    "scenario": null
                },
                {
                    "value": "2,70E+00",
                    "module": "A2",
                    "scenario": null
                },
                {
                    "value": "9,05E+00",
                    "module": "A3",
                    "scenario": null
                },
                {
                    "value": "4,26E-01",
                    "module": "A4",
                    "scenario": null
                },
                {
                    "value": "7,07E-01",
                    "module": "C1",
                    "scenario": null
                },
                {
                    "value": "1,28E+00",
                    "module": "C2",
                    "scenario": null
                },
                {
                    "value": "1,82E+01",
                    "module": "C3",
                    "scenario": null
                },
                {
                    "value": "1,60E+00",
                    "module": "C4",
                    "scenario": null
                },
                {
                    "value": "-1,45E+01",
                    "module": "D",
                    "scenario": null
                },
                {
                    "value": "3,43E+02",
                    "module": "A1A3",
                    "scenario": null
                }
            ]
        },
        {
            "parameter": "PERM",
            "values": [
                {
                    "value": "0,00E+00",
                    "module": "A1",
                    "scenario": null
                },
                {
                    "value": "0,00E+00",
                    "module": "A2",
                    "scenario": null
                },
                {
                    "value": "0,00E+00",
                    "module": "A3",
                    "scenario": null
                },
                {
                    "value": "0,00E+00",
                    "module": "A4",
                    "scenario": null
                },
                {
                    "value": "0,00E+00",
                    "module": "C1",
                    "scenario": null
                },
                {
                    "value": "0,00E+00",
                    "module": "C2",
                    "scenario": null
                },
                {
                    "value": "0,00E+00",
                    "module": "C3",
                    "scenario": null
                },
                {
                    "value": "0,00E+00",
                    "module": "C4",
                    "scenario": null
                },
                {
                    "value": "0,00E+00",
                    "module": "D",
                    "scenario": null
                },
                {
                    "value": "0,00E+00",
                    "module": "A1A3",
                    "scenario": null
                }
            ]
        },
        {
            "parameter": "PERT",
            "values": [
                {
                    "value": "3,31E+02",
                    "module": "A1",
                    "scenario": null
                },
                {
                    "value": "2,70E+00",
                    "module": "A2",
                    "scenario": null
                },
                {
                    "value": "9,05E+00",
                    "module": "A3",
                    "scenario": null
                },
                {
                    "value": "4,26E-01",
                    "module": "A4",
                    "scenario": null
                },
                {
                    "value": "7,07E-01",
                    "module": "C1",
                    "scenario": null
                },
                {
                    "value": "1,28E+00",
                    "module": "C2",
                    "scenario": null
                },
                {
                    "value": "1,82E+01",
                    "module": "C3",
                    "scenario": null
                },
                {
                    "value": "1,60E+00",
                    "module": "C4",
                    "scenario": null
                },
                {
                    "value": "-1,45E+01",
                    "module": "D",
                    "scenario": null
                },
                {
                    "value": "3,43E+02",
                    "module": "A1A3",
                    "scenario": null
                }
            ]
        },
        {
            "parameter": "PENRE",
            "values": [
                {
                    "value": "8,57E+02",
                    "module": "A1",
                    "scenario": null
                },
                {
                    "value": "2,14E+02",
                    "module": "A2",
                    "scenario": null
                },
                {
                    "value": "2,61E+01",
                    "module": "A3",
                    "scenario": null
                },
                {
                    "value": "3,39E+01",
                    "module": "A4",
                    "scenario": null
                },
                {
                    "value": "1,30E+02",
                    "module": "C1",
                    "scenario": null
                },
                {
                    "value": "1,02E+02",
                    "module": "C2",
                    "scenario": null
                },
                {
                    "value": "3,54E+01",
                    "module": "C3",
                    "scenario": null
                },
                {
                    "value": "1,04E+02",
                    "module": "C4",
                    "scenario": null
                },
                {
                    "value": "-6,56E+01",
                    "module": "D",
                    "scenario": null
                },
                {
                    "value": "1,10E+03",
                    "module": "A1A3",
                    "scenario": null
                }
            ]
        },
        {
            "parameter": "PENRM",
            "values": [
                {
                    "value": "2,04E+01",
                    "module": "A1",
                    "scenario": null
                },
                {
                    "value": "0,00E+00",
                    "module": "A2",
                    "scenario": null
                },
                {
                    "value": "0,00E+00",
                    "module": "A3",
                    "scenario": null
                },
                {
                    "value": "0,00E+00",
                    "module": "A4",
                    "scenario": null
                },
                {
                    "value": "0,00E+00",
                    "module": "C1",
                    "scenario": null
                },
                {
                    "value": "0,00E+00",
                    "module": "C2",
                    "scenario": null
                },
                {
                    "value": "0,00E+00",
                    "module": "C3",
                    "scenario": null
                },
                {
                    "value": "0,00E+00",
                    "module": "C4",
                    "scenario": null
                },
                {
                    "value": "0,00E+00",
                    "module": "D",
                    "scenario": null
                },
                {
                    "value": "2,04E+01",
                    "module": "A1A3",
                    "scenario": null
                }
            ]
        },
        {
            "parameter": "PENRT",
            "values": [
                {
                    "value": "8,78E+02",
                    "module": "A1",
                    "scenario": null
                },
                {
                    "value": "2,14E+02",
                    "module": "A2",
                    "scenario": null
                },
                {
                    "value": "2,61E+01",
                    "module": "A3",
                    "scenario": null
                },
                {
                    "value": "3,39E+01",
                    "module": "A4",
                    "scenario": null
                },
                {
                    "value": "1,30E+02",
                    "module": "C1",
                    "scenario": null
                },
                {
                    "value": "1,02E+02",
                    "module": "C2",
                    "scenario": null
                },
                {
                    "value": "3,54E+01",
                    "module": "C3",
                    "scenario": null
                },
                {
                    "value": "1,04E+02",
                    "module": "C4",
                    "scenario": null
                },
                {
                    "value": "-6,56E+01",
                    "module": "D",
                    "scenario": null
                },
                {
                    "value": "1,12E+03",
                    "module": "A1A3",
                    "scenario": null
                }
            ]
        },
        {
            "parameter": "SM",
            "values": [
                {
                    "value": "1,01E+01",
                    "module": "A1",
                    "scenario": null
                },
                {
                    "value": "0,00E+00",
                    "module": "A2",
                    "scenario": null
                },
                {
                    "value": "0,00E+00",
                    "module": "A3",
                    "scenario": null
                },
                {
                    "value": "0,00E+00",
                    "module": "A4",
                    "scenario": null
                },
                {
                    "value": "0,00E+00",
                    "module": "C1",
                    "scenario": null
                },
                {
                    "value": "0,00E+00",
                    "module": "C2",
                    "scenario": null
                },
                {
                    "value": "0,00E+00",
                    "module": "C3",
                    "scenario": null
                },
                {
                    "value": "0,00E+00",
                    "module": "C4",
                    "scenario": null
                },
                {
                    "value": "0,00E+00",
                    "module": "D",
                    "scenario": null
                },
                {
                    "value": "1,01E+01",
                    "module": "A1A3",
                    "scenario": null
                }
            ]
        },
        {
            "parameter": "RSF",
            "values": [
                {
                    "value": "2,30E+01",
                    "module": "A1",
                    "scenario": null
                },
                {
                    "value": "9,44E-02",
                    "module": "A2",
                    "scenario": null
                },
                {
                    "value": "2,02E-02",
                    "module": "A3",
                    "scenario": null
                },
                {
                    "value": "1,49E-02",
                    "module": "A4",
                    "scenario": null
                },
                {
                    "value": "0,00E+00",
                    "module": "C1",
                    "scenario": null
                },
                {
                    "value": "4,47E-02",
                    "module": "C2",
                    "scenario": null
                },
                {
                    "value": "0,00E+00",
                    "module": "C3",
                    "scenario": null
                },
                {
                    "value": "3,32E-02",
                    "module": "C4",
                    "scenario": null
                },
                {
                    "value": "-2,97E-01",
                    "module": "D",
                    "scenario": null
                },
                {
                    "value": "2,31E+01",
                    "module": "A1A3",
                    "scenario": null
                }
            ]
        },
        {
            "parameter": "NRSF",
            "values": [
                {
                    "value": "2,62E+02",
                    "module": "A1",
                    "scenario": null
                },
                {
                    "value": "3,16E-01",
                    "module": "A2",
                    "scenario": null
                },
                {
                    "value": "7,96E-02",
                    "module": "A3",
                    "scenario": null
                },
                {
                    "value": "5,00E-02",
                    "module": "A4",
                    "scenario": null
                },
                {
                    "value": "0,00E+00",
                    "module": "C1",
                    "scenario": null
                },
                {
                    "value": "1,50E-01",
                    "module": "C2",
                    "scenario": null
                },
                {
                    "value": "0,00E+00",
                    "module": "C3",
                    "scenario": null
                },
                {
                    "value": "9,53E-02",
                    "module": "C4",
                    "scenario": null
                },
                {
                    "value": "-3,06E-01",
                    "module": "D",
                    "scenario": null
                },
                {
                    "value": "2,62E+02",
                    "module": "A1A3",
                    "scenario": null
                }
            ]
        },
        {
            "parameter": "FW",
            "values": [
                {
                    "value": "3,47E+00",
                    "module": "A1",
                    "scenario": null
                },
                {
                    "value": "2,44E-02",
                    "module": "A2",
                    "scenario": null
                },
                {
                    "value": "2,18E-01",
                    "module": "A3",
                    "scenario": null
                },
                {
                    "value": "3,86E-03",
                    "module": "A4",
                    "scenario": null
                },
                {
                    "value": "6,68E-03",
                    "module": "C1",
                    "scenario": null
                },
                {
                    "value": "1,16E-02",
                    "module": "C2",
                    "scenario": null
                },
                {
                    "value": "6,06E-02",
                    "module": "C3",
                    "scenario": null
                },
                {
                    "value": "1,24E-01",
                    "module": "C4",
                    "scenario": null
                },
                {
                    "value": "-2,28E+00",
                    "module": "D",
                    "scenario": null
                },
                {
                    "value": "3,71E+00",
                    "module": "A1A3",
                    "scenario": null
                }
            ]
        }
    ],
    "end_of_life_waste": [
        {
            "parameter": "HWD",
            "values": [
                {
                    "value": "6,34E-02",
                    "module": "A1",
                    "scenario": null
                },
                {
                    "value": "1,17E-02",
                    "module": "A2",
                    "scenario": null
                },
                {
                    "value": "4,27E-02",
                    "module": "A3",
                    "scenario": null
                },
                {
                    "value": "1,85E-03",
                    "module": "A4",
                    "scenario": null
                },
                {
                    "value": "3,82E-03",
                    "module": "C1",
                    "scenario": null
                },
                {
                    "value": "5,56E-03",
                    "module": "C2",
                    "scenario": null
                },
                {
                    "value": "3,53E-03",
                    "module": "C3",
                    "scenario": null
                },
                {
                    "value": "0,00E+00",
                    "module": "C4",
                    "scenario": null
                },
                {
                    "value": "-1,50E-02",
                    "module": "D",
                    "scenario": null
                },
                {
                    "value": "1,18E-01",
                    "module": "A1A3",
                    "scenario": null
                }
            ]
        },
        {
            "parameter": "NHWD",
            "values": [
                {
                    "value": "4,56E+00",
                    "module": "A1",
                    "scenario": null
                },
                {
                    "value": "1,86E+01",
                    "module": "A2",
                    "scenario": null
                },
                {
                    "value": "1,12E-01",
                    "module": "A3",
                    "scenario": null
                },
                {
                    "value": "2,95E+00",
                    "module": "A4",
                    "scenario": null
                },
                {
                    "value": "1,54E-01",
                    "module": "C1",
                    "scenario": null
                },
                {
                    "value": "8,84E+00",
                    "module": "C2",
                    "scenario": null
                },
                {
                    "value": "1,12E-01",
                    "module": "C3",
                    "scenario": null
                },
                {
                    "value": "7,55E+02",
                    "module": "C4",
                    "scenario": null
                },
                {
                    "value": "-4,54E-01",
                    "module": "D",
                    "scenario": null
                },
                {
                    "value": "2,33E+01",
                    "module": "A1A3",
                    "scenario": null
                }
            ]
        },
        {
            "parameter": "RWD",
            "values": [
                {
                    "value": "5,25E-03",
                    "module": "A1",
                    "scenario": null
                },
                {
                    "value": "1,46E-03",
                    "module": "A2",
                    "scenario": null
                },
                {
                    "value": "1,81E-04",
                    "module": "A3",
                    "scenario": null
                },
                {
                    "value": "2,31E-04",
                    "module": "A4",
                    "scenario": null
                },
                {
                    "value": "9,02E-04",
                    "module": "C1",
                    "scenario": null
                },
                {
                    "value": "6,94E-04",
                    "module": "C2",
                    "scenario": null
                },
                {
                    "value": "3,74E-04",
                    "module": "C3",
                    "scenario": null
                },
                {
                    "value": "0,00E+00",
                    "module": "C4",
                    "scenario": null
                },
                {
                    "value": "-4,93E-04",
                    "module": "D",
                    "scenario": null
                },
                {
                    "value": "6,89E-03",
                    "module": "A1A3",
                    "scenario": null
                }
            ]
        }
    ],
    "end_of_life_flow": [
        {
            "parameter": "CRU",
            "values": [
                {
                    "value": "0,00E+00",
                    "module": "A1",
                    "scenario": null
                },
                {
                    "value": "0,00E+00",
                    "module": "A2",
                    "scenario": null
                },
                {
                    "value": "0,00E+00",
                    "module": "A3",
                    "scenario": null
                },
                {
                    "value": "0,00E+00",
                    "module": "A4",
                    "scenario": null
                },
                {
                    "value": "0,00E+00",
                    "module": "C1",
                    "scenario": null
                },
                {
                    "value": "0,00E+00",
                    "module": "C2",
                    "scenario": null
                },
                {
                    "value": "0,00E+00",
                    "module": "C3",
                    "scenario": null
                },
                {
                    "value": "0,00E+00",
                    "module": "C4",
                    "scenario": null
                },
                {
                    "value": "0,00E+00",
                    "module": "D",
                    "scenario": null
                },
                {
                    "value": "0,00E+00",
                    "module": "A1A3",
                    "scenario": null
                }
            ]
        },
        {
            "parameter": "MFR",
            "values": [
                {
                    "value": "1,41E-02",
                    "module": "A1",
                    "scenario": null
                },
                {
                    "value": "0,00E+00",
                    "module": "A2",
                    "scenario": null
                },
                {
                    "value": "1,03E-02",
                    "module": "A3",
                    "scenario": null
                },
                {
                    "value": "0,00E+00",
                    "module": "A4",
                    "scenario": null
                },
                {
                    "value": "0,00E+00",
                    "module": "C1",
                    "scenario": null
                },
                {
                    "value": "0,00E+00",
                    "module": "C2",
                    "scenario": null
                },
                {
                    "value": "1,60E+03",
                    "module": "C3",
                    "scenario": null
                },
                {
                    "value": "0,00E+00",
                    "module": "C4",
                    "scenario": null
                },
                {
                    "value": "0,00E+00",
                    "module": "D",
                    "scenario": null
                },
                {
                    "value": "2,44E-02",
                    "module": "A1A3",
                    "scenario": null
                }
            ]
        },
        {
            "parameter": "MER",
            "values": [
                {
                    "value": "3,40E-03",
                    "module": "A1",
                    "scenario": null
                },
                {
                    "value": "0,00E+00",
                    "module": "A2",
                    "scenario": null
                },
                {
                    "value": "7,26E-02",
                    "module": "A3",
                    "scenario": null
                },
                {
                    "value": "0,00E+00",
                    "module": "A4",
                    "scenario": null
                },
                {
                    "value": "0,00E+00",
                    "module": "C1",
                    "scenario": null
                },
                {
                    "value": "0,00E+00",
                    "module": "C2",
                    "scenario": null
                },
                {
                    "value": "0,00E+00",
                    "module": "C3",
                    "scenario": null
                },
                {
                    "value": "0,00E+00",
                    "module": "C4",
                    "scenario": null
                },
                {
                    "value": "0,00E+00",
                    "module": "D",
                    "scenario": null
                },
                {
                    "value": "7,60E-02",
                    "module": "A1A3",
                    "scenario": null
                }
            ]
        },
        {
            "parameter": "EEE",
            "values": [
                {
                    "value": "9,42E-03",
                    "module": "A1",
                    "scenario": null
                },
                {
                    "value": "0,00E+00",
                    "module": "A2",
                    "scenario": null
                },
                {
                    "value": "3,61E-02",
                    "module": "A3",
                    "scenario": null
                },
                {
                    "value": "0,00E+00",
                    "module": "A4",
                    "scenario": null
                },
                {
                    "value": "0,00E+00",
                    "module": "C1",
                    "scenario": null
                },
                {
                    "value": "0,00E+00",
                    "module": "C2",
                    "scenario": null
                },
                {
                    "value": "0,00E+00",
                    "module": "C3",
                    "scenario": null
                },
                {
                    "value": "0,00E+00",
                    "module": "C4",
                    "scenario": null
                },
                {
                    "value": "0,00E+00",
                    "module": "D",
                    "scenario": null
                },
                {
                    "value": "4,56E-02",
                    "module": "A1A3",
                    "scenario": null
                }
            ]
        },
        {
            "parameter": "EET",
            "values": [
                {
                    "value": "1,42E-01",
                    "module": "A1",
                    "scenario": null
                },
                {
                    "value": "0,00E+00",
                    "module": "A2",
                    "scenario": null
                },
                {
                    "value": "5,47E-01",
                    "module": "A3",
                    "scenario": null
                },
                {
                    "value": "0,00E+00",
                    "module": "A4",
                    "scenario": null
                },
                {
                    "value": "0,00E+00",
                    "module": "C1",
                    "scenario": null
                },
                {
                    "value": "0,00E+00",
                    "module": "C2",
                    "scenario": null
                },
                {
                    "value": "0,00E+00",
                    "module": "C3",
                    "scenario": null
                },
                {
                    "value": "0,00E+00",
                    "module": "C4",
                    "scenario": null
                },
                {
                    "value": "0,00E+00",
                    "module": "D",
                    "scenario": null
                },
                {
                    "value": "6,89E-01",
                    "module": "A1A3",
                    "scenario": null
                }
            ]
        }
    ]
}