{
    "product_name": "C90-S570 5000 DALI MP",
    "epd_id": "NEPD-5278-4609-EN",
    "compliance": [
        "EN 15804+A2",
        "ISO 14025",
        "ISO 21930"
    ],
    "producer_name": "Glamox AS",
    "environmental_impact": [
        {
            "parameter": "GWP-total",
            "values": [
                {
                    "value": "1,02E+02",
                    "module": "A1",
                    "scenario": null
                },
                {
                    "value": "1,25E+00",
                    "module": "A2",
                    "scenario": null
                },
                {
                    "value": "6,62E-01",
                    "module": "A3",
                    "scenario": null
                },
                {
                    "value": "1,44E+00",
                    "module": "A4",
                    "scenario": null
                },
                {
                    "value": "9,38E-01",
                    "module": "A5",
                    "scenario": null
                },
                {
                    "value": "1,75E+02",
                    "module": "B6",
                    "scenario": null
                },
                {
                    "value": "0,00E+00",
                    "module": "C1",
                    "scenario": null
                },
                {
                    "value": "3,91E-01",
                    "module": "C2",
                    "scenario": null
                },
                {
                    "value": "1,11E+00",
                    "module": "C3",
                    "scenario": null
                },
                {
                    "value": "1,38E-01",
                    "module": "C4",
                    "scenario": null
                },
                {
                    "value": "-1,74E+00",
                    "module": "D",
                    "scenario": null
                },
                {
                    "value": "1,04E+02",
                    "module": "A1A3",
                    "scenario": null
                }
            ]
        },
        {
            "parameter": "GWP-fossil",
            "values": [
                {
                    "value": "1,02E+02",
                    "module": "A1",
                    "scenario": null
                },
                {
                    "value": "1,25E+00",
                    "module": "A2",
                    "scenario": null
                },
                {
                    "value": "6,39E-01",
                    "module": "A3",
                    "scenario": null
                },
                {
                    "value": "1,44E+00",
                    "module": "A4",
                    "scenario": null
                },
                {
                    "value": "9,78E-03",
                    "module": "A5",
                    "scenario": null
                },
                {
                    "value": "1,63E+02",
                    "module": "B6",
                    "scenario": null
                },
                {
                    "value": "0,00E+00",
                    "module": "C1",
                    "scenario": null
                },
                {
                    "value": "3,90E-01",
                    "module": "C2",
                    "scenario": null
                },
                {
                    "value": "1,11E+00",
                    "module": "C3",
                    "scenario": null
                },
                {
                    "value": "1,37E-01",
                    "module": "C4",
                    "scenario": null
                },
                {
                    "value": "-1,76E+00",
                    "module": "D",
                    "scenario": null
                },
                {
                    "value": "1,04E+02",
                    "module": "A1A3",
                    "scenario": null
                }
            ]
        },
        {
            "parameter": "GWP-biogenic",
            "values": [
                {
                    "value": "-4,16E-01",
                    "module": "A1",
                    "scenario": null
                },
                {
                    "value": "4,23E-04",
                    "module": "A2",
                    "scenario": null
                },
                {
                    "value": "2,03E-02",
                    "module": "A3",
                    "scenario": null
                },
                {
                    "value": "5,49E-04",
                    "module": "A4",
                    "scenario": null
                },
                {
                    "value": "9,29E-01",
                    "module": "A5",
                    "scenario": null
                },
                {
                    "value": "2,97E+00",
                    "module": "B6",
                    "scenario": null
                },
                {
                    "value": "0,00E+00",
                    "module": "C1",
                    "scenario": null
                },
                {
                    "value": "1,59E-04",
                    "module": "C2",
                    "scenario": null
                },
                {
                    "value": "5,96E-04",
                    "module": "C3",
                    "scenario": null
                },
                {
                    "value": "6,79E-05",
                    "module": "C4",
                    "scenario": null
                },
                {
                    "value": "1,98E-03",
                    "module": "D",
                    "scenario": null
                },
                {
                    "value": "-3,96E-01",
                    "module": "A1A3",
                    "scenario": null
                }
            ]
        },
        {
            "parameter": "GWP-luluc",
            "values": [
                {
                    "value": "1,78E-01",
                    "module": "A1",
                    "scenario": null
                },
                {
                    "value": "6,38E-04",
                    "module": "A2",
                    "scenario": null
                },
                {
                    "value": "1,78E-03",
                    "module": "A3",
                    "scenario": null
                },
                {
                    "value": "5,69E-04",
                    "module": "A4",
                    "scenario": null
                },
                {
                    "value": "2,99E-06",
                    "module": "A5",
                    "scenario": null
                },
                {
                    "value": "8,91E+00",
                    "module": "B6",
                    "scenario": null
                },
                {
                    "value": "0,00E+00",
                    "module": "C1",
                    "scenario": null
                },
                {
                    "value": "1,37E-04",
                    "module": "C2",
                    "scenario": null
                },
                {
                    "value": "4,57E-04",
                    "module": "C3",
                    "scenario": null
                },
                {
                    "value": "6,31E-04",
                    "module": "C4",
                    "scenario": null
                },
                {
                    "value": "2,30E-02",
                    "module": "D",
                    "scenario": null
                },
                {
                    "value": "1,81E-01",
                    "module": "A1A3",
                    "scenario": null
                }
            ]
        },
        {
            "parameter": "ODP",
            "values": [
                {
                    "value": "7,53E-06",
                    "module": "A1",
                    "scenario": null
                },
                {
                    "value": "2,73E-07",
                    "module": "A2",
                    "scenario": null
                },
                {
                    "value": "9,89E-08",
                    "module": "A3",
                    "scenario": null
                },
                {
                    "value": "3,20E-07",
                    "module": "A4",
                    "scenario": null
                },
                {
                    "value": "1,92E-09",
                    "module": "A5",
                    "scenario": null
                },
                {
                    "value": "1,76E-05",
                    "module": "B6",
                    "scenario": null
                },
                {
                    "value": "0,00E+00",
                    "module": "C1",
                    "scenario": null
                },
                {
                    "value": "8,90E-08",
                    "module": "C2",
                    "scenario": null
                },
                {
                    "value": "2,48E-08",
                    "module": "C3",
                    "scenario": null
                },
                {
                    "value": "1,02E-08",
                    "module": "C4",
                    "scenario": null
                },
                {
                    "value": "-3,61E-03",
                    "module": "D",
                    "scenario": null
                },
                {
                    "value": "7,90E-06",
                    "module": "A1A3",
                    "scenario": null
                }
            ]
        },
        {
            "parameter": "AP",
            "values": [
                {
                    "value": "8,60E-01",
                    "module": "A1",
                    "scenario": null
                },
                {
                    "value": "2,27E-02",
                    "module": "A2",
                    "scenario": null
                },
                {
                    "value": "5,47E-03",
                    "module": "A3",
                    "scenario": null
                },
                {
                    "value": "1,29E-02",
                    "module": "A4",
                    "scenario": null
                },
                {
                    "value": "4,30E-05",
                    "module": "A5",
                    "scenario": null
                },
                {
                    "value": "7,50E-01",
                    "module": "B6",
                    "scenario": null
                },
                {
                    "value": "0,00E+00",
                    "module": "C1",
                    "scenario": null
                },
                {
                    "value": "1,60E-03",
                    "module": "C2",
                    "scenario": null
                },
                {
                    "value": "7,35E-04",
                    "module": "C3",
                    "scenario": null
                },
                {
                    "value": "5,14E-04",
                    "module": "C4",
                    "scenario": null
                },
                {
                    "value": "-7,67E-02",
                    "module": "D",
                    "scenario": null
                },
                {
                    "value": "8,88E-01",
                    "module": "A1A3",
                    "scenario": null
                }
            ]
        },
        {
            "parameter": "POCP",
            "values": [
                {
                    "value": "3,79E-01",
                    "module": "A1",
                    "scenario": null
                },
                {
                    "value": "1,68E-02",
                    "module": "A2",
                    "scenario": null
                },
                {
                    "value": "4,62E-03",
                    "module": "A3",
                    "scenario": null
                },
                {
                    "value": "1,06E-02",
                    "module": "A4",
                    "scenario": null
                },
                {
                    "value": "4,44E-05",
                    "module": "A5",
                    "scenario": null
                },
                {
                    "value": "3,73E-01",
                    "module": "B6",
                    "scenario": null
                },
                {
                    "value": "0,00E+00",
                    "module": "C1",
                    "scenario": null
                },
                {
                    "value": "1,60E-03",
                    "module": "C2",
                    "scenario": null
                },
                {
                    "value": "5,56E-04",
                    "module": "C3",
                    "scenario": null
                },
                {
                    "value": "5,65E-04",
                    "module": "C4",
                    "scenario": null
                },
                {
                    "value": "-2,11E-02",
                    "module": "D",
                    "scenario": null
                },
                {
                    "value": "4,00E-01",
                    "module": "A1A3",
                    "scenario": null
                }
            ]
        },
        {
            "parameter": "ADPE",
            "values": [
                {
                    "value": "2,17E-02",
                    "module": "A1",
                    "scenario": null
                },
                {
                    "value": "2,15E-05",
                    "module": "A2",
                    "scenario": null
                },
                {
                    "value": "4,90E-06",
                    "module": "A3",
                    "scenario": null
                },
                {
                    "value": "3,39E-05",
                    "module": "A4",
                    "scenario": null
                },
                {
                    "value": "2,20E-07",
                    "module": "A5",
                    "scenario": null
                },
                {
                    "value": "2,53E-03",
                    "module": "B6",
                    "scenario": null
                },
                {
                    "value": "0,00E+00",
                    "module": "C1",
                    "scenario": null
                },
                {
                    "value": "1,06E-05",
                    "module": "C2",
                    "scenario": null
                },
                {
                    "value": "1,27E-06",
                    "module": "C3",
                    "scenario": null
                },
                {
                    "value": "5,86E-07",
                    "module": "C4",
                    "scenario": null
                },
                {
                    "value": "-1,59E-03",
                    "module": "D",
                    "scenario": null
                },
                {
                    "value": "2,17E-02",
                    "module": "A1A3",
                    "scenario": null
                }
            ]
        },
        {
            "parameter": "ADPF",
            "values": [
                {
                    "value": "1,27E+03",
                    "module": "A1",
                    "scenario": null
                },
                {
                    "value": "1,74E+01",
                    "module": "A2",
                    "scenario": null
                },
                {
                    "value": "7,89E+00",
                    "module": "A3",
                    "scenario": null
                },
                {
                    "value": "2,11E+01",
                    "module": "A4",
                    "scenario": null
                },
                {
                    "value": "1,27E-01",
                    "module": "A5",
                    "scenario": null
                },
                {
                    "value": "4,39E+03",
                    "module": "B6",
                    "scenario": null
                },
                {
                    "value": "0,00E+00",
                    "module": "C1",
                    "scenario": null
                },
                {
                    "value": "5,89E+00",
                    "module": "C2",
                    "scenario": null
                },
                {
                    "value": "1,58E+00",
                    "module": "C3",
                    "scenario": null
                },
                {
                    "value": "1,32E+00",
                    "module": "C4",
                    "scenario": null
                },
                {
                    "value": "-1,42E+01",
                    "module": "D",
                    "scenario": null
                },
                {
                    "value": "1,30E+03",
                    "module": "A1A3",
                    "scenario": null
                }
            ]
        },
        {
            "parameter": "WDP",
            "values": [
                {
                    "value": "3,38E+03",
                    "module": "A1",
                    "scenario": null
                },
                {
                    "value": "1,04E+01",
                    "module": "A2",
                    "scenario": null
                },
                {
                    "value": "1,92E+03",
                    "module": "A3",
                    "scenario": null
                },
                {
                    "value": "1,77E+01",
                    "module": "A4",
                    "scenario": null
                },
                {
                    "value": "1,70E-01",
                    "module": "A5",
                    "scenario": null
                },
                {
                    "value": "3,40E+05",
                    "module": "B6",
                    "scenario": null
                },
                {
                    "value": "0,00E+00",
                    "module": "C1",
                    "scenario": null
                },
                {
                    "value": "5,62E+00",
                    "module": "C2",
                    "scenario": null
                },
                {
                    "value": "1,15E+01",
                    "module": "C3",
                    "scenario": null
                },
                {
                    "value": "1,31E+01",
                    "module": "C4",
                    "scenario": null
                },
                {
                    "value": "8,89E+02",
                    "module": "D",
                    "scenario": null
                },
                {
                    "value": "5,31E+03",
                    "module": "A1A3",
                    "scenario": null
                }
            ]
        },
        {
            "parameter": "EP-freshwater",
            "values": [
                {
                    "value": "1,65E-02",
                    "module": "A1",
                    "scenario": null
                },
                {
                    "value": "7,47E-06",
                    "module": "A2",
                    "scenario": null
                },
                {
                    "value": "1,76E-05",
                    "module": "A3",
                    "scenario": null
                },
                {
                    "value": "1,03E-05",
                    "module": "A4",
                    "scenario": null
                },
                {
                    "value": "7,45E-08",
                    "module": "A5",
                    "scenario": null
                },
                {
                    "value": "1,08E-02",
                    "module": "B6",
                    "scenario": null
                },
                {
                    "value": "0,00E+00",
                    "module": "C1",
                    "scenario": null
                },
                {
                    "value": "3,07E-06",
                    "module": "C2",
                    "scenario": null
                },
                {
                    "value": "6,46E-06",
                    "module": "C3",
                    "scenario": null
                },
                {
                    "value": "3,58E-06",
                    "module": "C4",
                    "scenario": null
                },
                {
                    "value": "-5,33E-04",
                    "module": "D",
                    "scenario": null
                },
                {
                    "value": "1,65E-02",
                    "module": "A1A3",
                    "scenario": null
                }
            ]
        },
        {
            "parameter": "EP-marine",
            "values": [
                {
                    "value": "8,44E-02",
                    "module": "A1",
                    "scenario": null
                },
                {
                    "value": "5,70E-03",
                    "module": "A2",
                    "scenario": null
                },
                {
                    "value": "1,58E-03",
                    "module": "A3",
                    "scenario": null
                },
                {
                    "value": "3,44E-03",
                    "module": "A4",
                    "scenario": null
                },
                {
                    "value": "1,49E-05",
                    "module": "A5",
                    "scenario": null
                },
                {
                    "value": "1,18E-01",
                    "module": "B6",
                    "scenario": null
                },
                {
                    "value": "0,00E+00",
                    "module": "C1",
                    "scenario": null
                },
                {
                    "value": "4,73E-04",
                    "module": "C2",
                    "scenario": null
                },
                {
                    "value": "1,94E-04",
                    "module": "C3",
                    "scenario": null
                },
                {
                    "value": "1,75E-04",
                    "module": "C4",
                    "scenario": null
                },
                {
                    "value": "-4,79E-03",
                    "module": "D",
                    "scenario": null
                },
                {
                    "value": "9,17E-02",
                    "module": "A1A3",
                    "scenario": null
                }
            ]
        },
        {
            "parameter": "EP-terrestrial",
            "values": [
                {
                    "value": "1,30E+00",
                    "module": "A1",
                    "scenario": null
                },
                {
                    "value": "6,34E-02",
                    "module": "A2",
                    "scenario": null
                },
                {
                    "value": "2,52E-02",
                    "module": "A3",
                    "scenario": null
                },
                {
                    "value": "3,82E-02",
                    "module": "A4",
                    "scenario": null
                },
                {
                    "value": "1,54E-04",
                    "module": "A5",
                    "scenario": null
                },
                {
                    "value": "1,59E+00",
                    "module": "B6",
                    "scenario": null
                },
                {
                    "value": "0,00E+00",
                    "module": "C1",
                    "scenario": null
                },
                {
                    "value": "5,24E-03",
                    "module": "C2",
                    "scenario": null
                },
                {
                    "value": "2,10E-03",
                    "module": "C3",
                    "scenario": null
                },
                {
                    "value": "1,44E-03",
                    "module": "C4",
                    "scenario": null
                },
                {
                    "value": "-6,25E-02",
                    "module": "D",
                    "scenario": null
                },
                {
                    "value": "1,39E+00",
                    "module": "A1A3",
                    "scenario": null
                }
            ]
        },
        {
            "parameter": "GWP-IOBC",
            "values": [
                {
                    "value": "1,03E+02",
                    "module": "A1",
                    "scenario": null
                },
                {
                    "value": "1,25E+00",
                    "module": "A2",
                    "scenario": null
                },
                {
                    "value": "6,44E-01",
                    "module": "A3",
                    "scenario": null
                },
                {
                    "value": "1,44E+00",
                    "module": "A4",
                    "scenario": null
                },
                {
                    "value": "9,79E-03",
                    "module": "A5",
                    "scenario": null
                },
                {
                    "value": "2,36E+02",
                    "module": "B6",
                    "scenario": null
                },
                {
                    "value": "0,00E+00",
                    "module": "C1",
                    "scenario": null
                },
                {
                    "value": "3,91E-01",
                    "module": "C2",
                    "scenario": null
                },
                {
                    "value": "1,11E+00",
                    "module": "C3",
                    "scenario": null
                },
                {
                    "value": "2,93E-02",
                    "module": "C4",
                    "scenario": null
                },
                {
                    "value": "-2,82E+00",
                    "module": "D",
                    "scenario": null
                },
                {
                    "value": "1,04E+02",
                    "module": "A1A3",
                    "scenario": null
                }
            ]
        }
    ],
    "additional_environmental_impact": [
        {
            "parameter": "PM",
            "values": [
                {
                    "value": "4,64E-06",
                    "module": "A1",
                    "scenario": null
                },
                {
                    "value": "4,73E-08",
                    "module": "A2",
                    "scenario": null
                },
                {
                    "value": "7,06E-08",
                    "module": "A3",
                    "scenario": null
                },
                {
                    "value": "9,24E-08",
                    "module": "A4",
                    "scenario": null
                },
                {
                    "value": "6,38E-10",
                    "module": "A5",
                    "scenario": null
                },
                {
                    "value": "3,98E-06",
                    "module": "B6",
                    "scenario": null
                },
                {
                    "value": "0,00E+00",
                    "module": "C1",
                    "scenario": null
                },
                {
                    "value": "2,81E-08",
                    "module": "C2",
                    "scenario": null
                },
                {
                    "value": "6,57E-09",
                    "module": "C3",
                    "scenario": null
                },
                {
                    "value": "9,16E-09",
                    "module": "C4",
                    "scenario": null
                },
                {
                    "value": "-2,48E-07",
                    "module": "D",
                    "scenario": null
                },
                {
                    "value": "4,75E-06",
                    "module": "A1A3",
                    "scenario": null
                }
            ]
        },
        {
            "parameter": "ETP-fw",
            "values": [
                {
                    "value": "5,81E+03",
                    "module": "A1",
                    "scenario": null
                },
                {
                    "value": "1,16E+01",
                    "module": "A2",
                    "scenario": null
                },
                {
                    "value": "4,71E+01",
                    "module": "A3",
                    "scenario": null
                },
                {
                    "value": "1,50E+01",
                    "module": "A4",
                    "scenario": null
                },
                {
                    "value": "1,69E-01",
                    "module": "A5",
                    "scenario": null
                },
                {
                    "value": "5,50E+03",
                    "module": "B6",
                    "scenario": null
                },
                {
                    "value": "0,00E+00",
                    "module": "C1",
                    "scenario": null
                },
                {
                    "value": "4,34E+00",
                    "module": "C2",
                    "scenario": null
                },
                {
                    "value": "6,37E+00",
                    "module": "C3",
                    "scenario": null
                },
                {
                    "value": "8,05E+02",
                    "module": "C4",
                    "scenario": null
                },
                {
                    "value": "-6,79E+02",
                    "module": "D",
                    "scenario": null
                },
                {
                    "value": "5,86E+03",
                    "module": "A1A3",
                    "scenario": null
                }
            ]
        },
        {
            "parameter": "HTP-c",
            "values": [
                {
                    "value": "1,46E-07",
                    "module": "A1",
                    "scenario": null
                },
                {
                    "value": "0,00E+00",
                    "module": "A2",
                    "scenario": null
                },
                {
                    "value": "7,15E-10",
                    "module": "A3",
                    "scenario": null
                },
                {
                    "value": "0,00E+00",
                    "module": "A4",
                    "scenario": null
                },
                {
                    "value": "4,00E-12",
                    "module": "A5",
                    "scenario": null
                },
                {
                    "value": "1,28E-07",
                    "module": "B6",
                    "scenario": null
                },
                {
                    "value": "0,00E+00",
                    "module": "C1",
                    "scenario": null
                },
                {
                    "value": "0,00E+00",
                    "module": "C2",
                    "scenario": null
                },
                {
                    "value": "1,48E-09",
                    "module": "C3",
                    "scenario": null
                },
                {
                    "value": "3,58E-10",
                    "module": "C4",
                    "scenario": null
                },
                {
                    "value": "-1,06E-08",
                    "module": "D",
                    "scenario": null
                },
                {
                    "value": "1,46E-07",
                    "module": "A1A3",
                    "scenario": null
                }
            ]
        },
        {
            "parameter": "HTP-nc",
            "values": [
                {
                    "value": "5,56E-06",
                    "module": "A1",
                    "scenario": null
                },
                {
                    "value": "8,28E-09",
                    "module": "A2",
                    "scenario": null
                },
                {
                    "value": "1,74E-08",
                    "module": "A3",
                    "scenario": null
                },
                {
                    "value": "1,65E-08",
                    "module": "A4",
                    "scenario": null
                },
                {
                    "value": "2,11E-10",
                    "module": "A5",
                    "scenario": null
                },
                {
                    "value": "3,38E-06",
                    "module": "B6",
                    "scenario": null
                },
                {
                    "value": "0,00E+00",
                    "module": "C1",
                    "scenario": null
                },
                {
                    "value": "4,69E-09",
                    "module": "C2",
                    "scenario": null
                },
                {
                    "value": "7,89E-08",
                    "module": "C3",
                    "scenario": null
                },
                {
                    "value": "3,07E-09",
                    "module": "C4",
                    "scenario": null
                },
                {
                    "value": "-7,90E-08",
                    "module": "D",
                    "scenario": null
                },
                {
                    "value": "5,59E-06",
                    "module": "A1A3",
                    "scenario": null
                }
            ]
        },
        {
            "parameter": "SQP",
            "values": [
                {
                    "value": "3,02E+02",
                    "module": "A1",
                    "scenario": null
                },
                {
                    "value": "7,56E+00",
                    "module": "A2",
                    "scenario": null
                },
                {
                    "value": "1,85E+02",
                    "module": "A3",
                    "scenario": null
                },
                {
                    "value": "1,28E+01",
                    "module": "A4",
                    "scenario": null
                },
                {
                    "value": "8,97E-02",
                    "module": "A5",
                    "scenario": null
                },
                {
                    "value": "3,31E+03",
                    "module": "B6",
                    "scenario": null
                },
                {
                    "value": "0,00E+00",
                    "module": "C1",
                    "scenario": null
                },
                {
                    "value": "4,06E+00",
                    "module": "C2",
                    "scenario": null
                },
                {
                    "value": "4,36E-01",
                    "module": "C3",
                    "scenario": null
                },
                {
                    "value": "3,11E+00",
                    "module": "C4",
                    "scenario": null
                },
                {
                    "value": "-1,71E+01",
                    "module": "D",
                    "scenario": null
                },
                {
                    "value": "4,94E+02",
                    "module": "A1A3",
                    "scenario": null
                }
            ]
        },
        {
            "parameter": "IRP",
            "values": [
                {
                    "value": "4,11E+00",
                    "module": "A1",
                    "scenario": null
                },
                {
                    "value": "7,54E-02",
                    "module": "A2",
                    "scenario": null
                },
                {
                    "value": "1,19E-02",
                    "module": "A3",
                    "scenario": null
                },
                {
                    "value": "9,19E-02",
                    "module": "A4",
                    "scenario": null
                },
                {
                    "value": "5,46E-04",
                    "module": "A5",
                    "scenario": null
                },
                {
                    "value": "1,00E+02",
                    "module": "B6",
                    "scenario": null
                },
                {
                    "value": "0,00E+00",
                    "module": "C1",
                    "scenario": null
                },
                {
                    "value": "2,57E-02",
                    "module": "C2",
                    "scenario": null
                },
                {
                    "value": "7,71E-03",
                    "module": "C3",
                    "scenario": null
                },
                {
                    "value": "4,58E-03",
                    "module": "C4",
                    "scenario": null
                },
                {
                    "value": "3,25E-02",
                    "module": "D",
                    "scenario": null
                },
                {
                    "value": "4,19E+00",
                    "module": "A1A3",
                    "scenario": null
                }
            ]
        }
    ],
    "resource_use": [
        {
            "parameter": "PERE",
            "values": [
                {
                    "value": "1,29E+02",
                    "module": "A1",
                    "scenario": null
                },
                {
                    "value": "1,85E-01",
                    "module": "A2",
                    "scenario": null
                },
                {
                    "value": "4,62E+01",
                    "module": "A3",
                    "scenario": null
                },
                {
                    "value": "2,73E-01",
                    "module": "A4",
                    "scenario": null
                },
                {
                    "value": "2,13E-03",
                    "module": "A5",
                    "scenario": null
                },
                {
                    "value": "4,32E+03",
                    "module": "B6",
                    "scenario": null
                },
                {
                    "value": "0,00E+00",
                    "module": "C1",
                    "scenario": null
                },
                {
                    "value": "8,31E-02",
                    "module": "C2",
                    "scenario": null
                },
                {
                    "value": "3,15E-01",
                    "module": "C3",
                    "scenario": null
                },
                {
                    "value": "3,40E-01",
                    "module": "C4",
                    "scenario": null
                },
                {
                    "value": "-8,07E-01",
                    "module": "D",
                    "scenario": null
                },
                {
                    "value": "1,76E+02",
                    "module": "A1A3",
                    "scenario": null
                }
            ]
        },
        {
            "parameter": "PERM",
            "values": [
                {
                    "value": "4,79E+00",
                    "module": "A1",
                    "scenario": null
                },
                {
                    "value": "0,00E+00",
                    "module": "A2",
                    "scenario": null
                },
                {
                    "value": "0,00E+00",
                    "module": "A3",
                    "scenario": null
                },
                {
                    "value": "0,00E+00",
                    "module": "A4",
                    "scenario": null
                },
                {
                    "value": "-6,07E+00",
                    "module": "A5",
                    "scenario": null
                },
                {
                    "value": "0,00E+00",
                    "module": "B6",
                    "scenario": null
                },
                {
                    "value": "0,00E+00",
                    "module": "C1",
                    "scenario": null
                },
                {
                    "value": "0,00E+00",
                    "module": "C2",
                    "scenario": null
                },
                {
                    "value": "0,00E+00",
                    "module": "C3",
                    "scenario": null
                },
                {
                    "value": "0,00E+00",
                    "module": "C4",
                    "scenario": null
                },
                {
                    "value": "0,00E+00",
                    "module": "D",
                    "scenario": null
                },
                {
                    "value": "4,79E+00",
                    "module": "A1A3",
                    "scenario": null
                }
            ]
        },
        {
            "parameter": "PERT",
            "values": [
                {
                    "value": "1,34E+02",
                    "module": "A1",
                    "scenario": null
                },
                {
                    "value": "1,85E-01",
                    "module": "A2",
                    "scenario": null
                },
                {
                    "value": "4,62E+01",
                    "module": "A3",
                    "scenario": null
                },
                {
                    "value": "2,73E-01",
                    "module": "A4",
                    "scenario": null
                },
                {
                    "value": "-6,07E+00",
                    "module": "A5",
                    "scenario": null
                },
                {
                    "value": "4,32E+03",
                    "module": "B6",
                    "scenario": null
                },
                {
                    "value": "0,00E+00",
                    "module": "C1",
                    "scenario": null
                },
                {
                    "value": "8,31E-02",
                    "module": "C2",
                    "scenario": null
                },
                {
                    "value": "3,15E-01",
                    "module": "C3",
                    "scenario": null
                },
                {
                    "value": "3,40E-01",
                    "module": "C4",
                    "scenario": null
                },
                {
                    "value": "-8,07E-01",
                    "module": "D",
                    "scenario": null
                },
                {
                    "value": "1,80E+02",
                    "module": "A1A3",
                    "scenario": null
                }
            ]
        },
        {
            "parameter": "PENRE",
            "values": [
                {
                    "value": "1,23E+03",
                    "module": "A1",
                    "scenario": null
                },
                {
                    "value": "1,74E+01",
                    "module": "A2",
                    "scenario": null
                },
                {
                    "value": "7,90E+00",
                    "module": "A3",
                    "scenario": null
                },
                {
                    "value": "2,11E+01",
                    "module": "A4",
                    "scenario": null
                },
                {
                    "value": "1,27E-01",
                    "module": "A5",
                    "scenario": null
                },
                {
                    "value": "4,46E+03",
                    "module": "B6",
                    "scenario": null
                },
                {
                    "value": "0,00E+00",
                    "module": "C1",
                    "scenario": null
                },
                {
                    "value": "5,89E+00",
                    "module": "C2",
                    "scenario": null
                },
                {
                    "value": "1,58E+00",
                    "module": "C3",
                    "scenario": null
                },
                {
                    "value": "1,32E+00",
                    "module": "C4",
                    "scenario": null
                },
                {
                    "value": "-1,39E+01",
                    "module": "D",
                    "scenario": null
                },
                {
                    "value": "1,25E+03",
                    "module": "A1A3",
                    "scenario": null
                }
            ]
        },
        {
            "parameter": "PENRM",
            "values": [
                {
                    "value": "2,99E+01",
                    "module": "A1",
                    "scenario": null
                },
                {
                    "value": "0,00E+00",
                    "module": "A2",
                    "scenario": null
                },
                {
                    "value": "0,00E+00",
                    "module": "A3",
                    "scenario": null
                },
                {
                    "value": "0,00E+00",
                    "module": "A4",
                    "scenario": null
                },
                {
                    "value": "-5,10E-01",
                    "module": "A5",
                    "scenario": null
                },
                {
                    "value": "0,00E+00",
                    "module": "B6",
                    "scenario": null
                },
                {
                    "value": "0,00E+00",
                    "module": "C1",
                    "scenario": null
                },
                {
                    "value": "0,00E+00",
                    "module": "C2",
                    "scenario": null
                },
                {
                    "value": "-3,08E+01",
                    "module": "C3",
                    "scenario": null
                },
                {
                    "value": "0,00E+00",
                    "module": "C4",
                    "scenario": null
                },
                {
                    "value": "-3,50E-01",
                    "module": "D",
                    "scenario": null
                },
                {
                    "value": "2,99E+01",
                    "module": "A1A3",
                    "scenario": null
                }
            ]
        },
        {
            "parameter": "PENRT",
            "values": [
                {
                    "value": "1,26E+03",
                    "module": "A1",
                    "scenario": null
                },
                {
                    "value": "1,74E+01",
                    "module": "A2",
                    "scenario": null
                },
                {
                    "value": "7,90E+00",
                    "module": "A3",
                    "scenario": null
                },
                {
                    "value": "2,11E+01",
                    "module": "A4",
                    "scenario": null
                },
                {
                    "value": "-3,82E-01",
                    "module": "A5",
                    "scenario": null
                },
                {
                    "value": "4,46E+03",
                    "module": "B6",
                    "scenario": null
                },
                {
                    "value": "0,00E+00",
                    "module": "C1",
                    "scenario": null
                },
                {
                    "value": "5,89E+00",
                    "module": "C2",
                    "scenario": null
                },
                {
                    "value": "-2,92E+01",
                    "module": "C3",
                    "scenario": null
                },
                {
                    "value": "1,32E+00",
                    "module": "C4",
                    "scenario": null
                },
                {
                    "value": "-1,42E+01",
                    "module": "D",
                    "scenario": null
                },
                {
                    "value": "1,28E+03",
                    "module": "A1A3",
                    "scenario": null
                }
            ]
        },
        {
            "parameter": "SM",
            "values": [
                {
                    "value": "3,73E+00",
                    "module": "A1",
                    "scenario": null
                },
                {
                    "value": "0,00E+00",
                    "module": "A2",
                    "scenario": null
                },
                {
                    "value": "8,70E-06",
                    "module": "A3",
                    "scenario": null
                },
                {
                    "value": "0,00E+00",
                    "module": "A4",
                    "scenario": null
                },
                {
                    "value": "0,00E+00",
                    "module": "A5",
                    "scenario": null
                },
                {
                    "value": "0,00E+00",
                    "module": "B6",
                    "scenario": null
                },
                {
                    "value": "0,00E+00",
                    "module": "C1",
                    "scenario": null
                },
                {
                    "value": "0,00E+00",
                    "module": "C2",
                    "scenario": null
                },
                {
                    "value": "0,00E+00",
                    "module": "C3",
                    "scenario": null
                },
                {
                    "value": "1,37E-02",
                    "module": "C4",
                    "scenario": null
                },
                {
                    "value": "1,46E-03",
                    "module": "D",
                    "scenario": null
                },
                {
                    "value": "3,73E+00",
                    "module": "A1A3",
                    "scenario": null
                }
            ]
        },
        {
            "parameter": "RSF",
            "values": [
                {
                    "value": "1,06E+00",
                    "module": "A1",
                    "scenario": null
                },
                {
                    "value": "6,00E-03",
                    "module": "A2",
                    "scenario": null
                },
                {
                    "value": "1,15E-01",
                    "module": "A3",
                    "scenario": null
                },
                {
                    "value": "9,57E-03",
                    "module": "A4",
                    "scenario": null
                },
                {
                    "value": "7,01E-05",
                    "module": "A5",
                    "scenario": null
                },
                {
                    "value": "4,37E+01",
                    "module": "B6",
                    "scenario": null
                },
                {
                    "value": "0,00E+00",
                    "module": "C1",
                    "scenario": null
                },
                {
                    "value": "2,97E-03",
                    "module": "C2",
                    "scenario": null
                },
                {
                    "value": "4,64E-03",
                    "module": "C3",
                    "scenario": null
                },
                {
                    "value": "1,96E-03",
                    "module": "C4",
                    "scenario": null
                },
                {
                    "value": "7,57E-02",
                    "module": "D",
                    "scenario": null
                },
                {
                    "value": "1,19E+00",
                    "module": "A1A3",
                    "scenario": null
                }
            ]
        },
        {
            "parameter": "NRSF",
            "values": [
                {
                    "value": "1,99E+00",
                    "module": "A1",
                    "scenario": null
                },
                {
                    "value": "3,25E-02",
                    "module": "A2",
                    "scenario": null
                },
                {
                    "value": "1,87E-02",
                    "module": "A3",
                    "scenario": null
                },
                {
                    "value": "3,24E-02",
                    "module": "A4",
                    "scenario": null
                },
                {
                    "value": "2,85E-04",
                    "module": "A5",
                    "scenario": null
                },
                {
                    "value": "0,00E+00",
                    "module": "B6",
                    "scenario": null
                },
                {
                    "value": "0,00E+00",
                    "module": "C1",
                    "scenario": null
                },
                {
                    "value": "1,06E-02",
                    "module": "C2",
                    "scenario": null
                },
                {
                    "value": "-8,80E-05",
                    "module": "C3",
                    "scenario": null
                },
                {
                    "value": "6,20E-02",
                    "module": "C4",
                    "scenario": null
                },
                {
                    "value": "1,90E+00",
                    "module": "D",
                    "scenario": null
                },
                {
                    "value": "2,04E+00",
                    "module": "A1A3",
                    "scenario": null
                }
            ]
        },
        {
            "parameter": "FW",
            "values": [
                {
                    "value": "1,58E+00",
                    "module": "A1",
                    "scenario": null
                },
                {
                    "value": "1,40E-03",
                    "module": "A2",
                    "scenario": null
                },
                {
                    "value": "1,13E-03",
                    "module": "A3",
                    "scenario": null
                },
                {
                    "value": "2,04E-03",
                    "module": "A4",
                    "scenario": null
                },
                {
                    "value": "6,04E-05",
                    "module": "A5",
                    "scenario": null
                },
                {
                    "value": "1,97E+01",
                    "module": "B6",
                    "scenario": null
                },
                {
                    "value": "0,00E+00",
                    "module": "C1",
                    "scenario": null
                },
                {
                    "value": "6,20E-04",
                    "module": "C2",
                    "scenario": null
                },
                {
                    "value": "2,52E-03",
                    "module": "C3",
                    "scenario": null
                },
                {
                    "value": "1,13E-03",
                    "module": "C4",
                    "scenario": null
                },
                {
                    "value": "1,43E-02",
                    "module": "D",
                    "scenario": null
                },
                {
                    "value": "1,59E+00",
                    "module": "A1A3",
                    "scenario": null
                }
            ]
        }
    ],
    "end_of_life_waste": [
        {
            "parameter": "HWD",
            "values": [
                {
                    "value": "4,54E-01",
                    "module": "A1",
                    "scenario": null
                },
                {
                    "value": "8,28E-04",
                    "module": "A2",
                    "scenario": null
                },
                {
                    "value": "3,42E-02",
                    "module": "A3",
                    "scenario": null
                },
                {
                    "value": "1,04E-03",
                    "module": "A4",
                    "scenario": null
                },
                {
                    "value": "0,00E+00",
                    "module": "A5",
                    "scenario": null
                },
                {
                    "value": "4,12E-01",
                    "module": "B6",
                    "scenario": null
                },
                {
                    "value": "0,00E+00",
                    "module": "C1",
                    "scenario": null
                },
                {
                    "value": "3,00E-04",
                    "module": "C2",
                    "scenario": null
                },
                {
                    "value": "3,72E-05",
                    "module": "C3",
                    "scenario": null
                },
                {
                    "value": "3,80E-01",
                    "module": "C4",
                    "scenario": null
                },
                {
                    "value": "-2,14E-02",
                    "module": "D",
                    "scenario": null
                },
                {
                    "value": "4,89E-01",
                    "module": "A1A3",
                    "scenario": null
                }
            ]
        },
        {
            "parameter": "NHWD",
            "values": [
                {
                    "value": "1,61E+01",
                    "module": "A1",
                    "scenario": null
                },
                {
                    "value": "4,69E-01",
                    "module": "A2",
                    "scenario": null
                },
                {
                    "value": "3,98E-01",
                    "module": "A3",
                    "scenario": null
                },
                {
                    "value": "8,65E-01",
                    "module": "A4",
                    "scenario": null
                },
                {
                    "value": "5,58E-01",
                    "module": "A5",
                    "scenario": null
                },
                {
                    "value": "2,73E+01",
                    "module": "B6",
                    "scenario": null
                },
                {
                    "value": "0,00E+00",
                    "module": "C1",
                    "scenario": null
                },
                {
                    "value": "2,81E-01",
                    "module": "C2",
                    "scenario": null
                },
                {
                    "value": "1,23E-01",
                    "module": "C3",
                    "scenario": null
                },
                {
                    "value": "1,70E+00",
                    "module": "C4",
                    "scenario": null
                },
                {
                    "value": "-6,54E-01",
                    "module": "D",
                    "scenario": null
                },
                {
                    "value": "1,70E+01",
                    "module": "A1A3",
                    "scenario": null
                }
            ]
        },
        {
            "parameter": "RWD",
            "values": [
                {
                    "value": "7,28E-03",
                    "module": "A1",
                    "scenario": null
                },
                {
                    "value": "1,20E-04",
                    "module": "A2",
                    "scenario": null
                },
                {
                    "value": "1,72E-05",
                    "module": "A3",
                    "scenario": null
                },
                {
                    "value": "1,44E-04",
                    "module": "A4",
                    "scenario": null
                },
                {
                    "value": "0,00E+00",
                    "module": "A5",
                    "scenario": null
                },
                {
                    "value": "4,60E-02",
                    "module": "B6",
                    "scenario": null
                },
                {
                    "value": "0,00E+00",
                    "module": "C1",
                    "scenario": null
                },
                {
                    "value": "4,01E-05",
                    "module": "C2",
                    "scenario": null
                },
                {
                    "value": "2,06E-06",
                    "module": "C3",
                    "scenario": null
                },
                {
                    "value": "3,56E-06",
                    "module": "C4",
                    "scenario": null
                },
                {
                    "value": "3,35E-05",
                    "module": "D",
                    "scenario": null
                },
                {
                    "value": "7,41E-03",
                    "module": "A1A3",
                    "scenario": null
                }
            ]
        }
    ],
    "end_of_life_flow": [
        {
            "parameter": "CRU",
            "values": [
                {
                    "value": "0,00E+00",
                    "module": "A1",
                    "scenario": null
                },
                {
                    "value": "0,00E+00",
                    "module": "A2",
                    "scenario": null
                },
                {
                    "value": "0,00E+00",
                    "module": "A3",
                    "scenario": null
                },
                {
                    "value": "0,00E+00",
                    "module": "A4",
                    "scenario": null
                },
                {
                    "value": "0,00E+00",
                    "module": "A5",
                    "scenario": null
                },
                {
                    "value": "0,00E+00",
                    "module": "B6",
                    "scenario": null
                },
                {
                    "value": "0,00E+00",
                    "module": "C1",
                    "scenario": null
                },
                {
                    "value": "0,00E+00",
                    "module": "C2",
                    "scenario": null
                },
                {
                    "value": "0,00E+00",
                    "module": "C3",
                    "scenario": null
                },
                {
                    "value": "0,00E+00",
                    "module": "C4",
                    "scenario": null
                },
                {
                    "value": "0,00E+00",
                    "module": "D",
                    "scenario": null
                },
                {
                    "value": "0,00E+00",
                    "module": "A1A3",
                    "scenario": null
                }
            ]
        },
        {
            "parameter": "MFR",
            "values": [
                {
                    "value": "1,79E+00",
                    "module": "A1",
                    "scenario": null
                },
                {
                    "value": "0,00E+00",
                    "module": "A2",
                    "scenario": null
                },
                {
                    "value": "6,24E-01",
                    "module": "A3",
                    "scenario": null
                },
                {
                    "value": "0,00E+00",
                    "module": "A4",
                    "scenario": null
                },
                {
                    "value": "5,14E-01",
                    "module": "A5",
                    "scenario": null
                },
                {
                    "value": "0,00E+00",
                    "module": "B6",
                    "scenario": null
                },
                {
                    "value": "0,00E+00",
                    "module": "C1",
                    "scenario": null
                },
                {
                    "value": "0,00E+00",
                    "module": "C2",
                    "scenario": null
                },
                {
                    "value": "4,49E+00",
                    "module": "C3",
                    "scenario": null
                },
                {
                    "value": "4,50E-05",
                    "module": "C4",
                    "scenario": null
                },
                {
                    "value": "-2,34E-04",
                    "module": "D",
                    "scenario": null
                },
                {
                    "value": "2,41E+00",
                    "module": "A1A3",
                    "scenario": null
                }
            ]
        },
        {
            "parameter": "MER",
            "values": [
                {
                    "value": "3,62E-02",
                    "module": "A1",
                    "scenario": null
                },
                {
                    "value": "0,00E+00",
                    "module": "A2",
                    "scenario": null
                },
                {
                    "value": "4,24E-06",
                    "module": "A3",
                    "scenario": null
                },
                {
                    "value": "0,00E+00",
                    "module": "A4",
                    "scenario": null
                },
                {
                    "value": "3,82E-02",
                    "module": "A5",
                    "scenario": null
                },
                {
                    "value": "0,00E+00",
                    "module": "B6",
                    "scenario": null
                },
                {
                    "value": "0,00E+00",
                    "module": "C1",
                    "scenario": null
                },
                {
                    "value": "0,00E+00",
                    "module": "C2",
                    "scenario": null
                },
                {
                    "value": "4,38E-01",
                    "module": "C3",
                    "scenario": null
                },
                {
                    "value": "1,65E-04",
                    "module": "C4",
                    "scenario": null
                },
                {
                    "value": "-5,43E-05",
                    "module": "D",
                    "scenario": null
                },
                {
                    "value": "3,62E-02",
                    "module": "A1A3",
                    "scenario": null
                }
            ]
        },
        {
            "parameter": "EEE",
            "values": [
                {
                    "value": "5,23E-03",
                    "module": "A1",
                    "scenario": null
                },
                {
                    "value": "0,00E+00",
                    "module": "A2",
                    "scenario": null
                },
                {
                    "value": "1,50E-01",
                    "module": "A3",
                    "scenario": null
                },
                {
                    "value": "0,00E+00",
                    "module": "A4",
                    "scenario": null
                },
                {
                    "value": "3,12E-02",
                    "module": "A5",
                    "scenario": null
                },
                {
                    "value": "0,00E+00",
                    "module": "B6",
                    "scenario": null
                },
                {
                    "value": "0,00E+00",
                    "module": "C1",
                    "scenario": null
                },
                {
                    "value": "0,00E+00",
                    "module": "C2",
                    "scenario": null
                },
                {
                    "value": "5,66E-01",
                    "module": "C3",
                    "scenario": null
                },
                {
                    "value": "1,51E-03",
                    "module": "C4",
                    "scenario": null
                },
                {
                    "value": "-1,76E-04",
                    "module": "D",
                    "scenario": null
                },
                {
                    "value": "1,55E-01",
                    "module": "A1A3",
                    "scenario": null
                }
            ]
        },
        {
            "parameter": "EET",
            "values": [
                {
                    "value": "3,11E-02",
                    "module": "A1",
                    "scenario": null
                },
                {
                    "value": "0,00E+00",
                    "module": "A2",
                    "scenario": null
                },
                {
                    "value": "2,26E+00",
                    "module": "A3",
                    "scenario": null
                },
                {
                    "value": "0,00E+00",
                    "module": "A4",
                    "scenario": null
                },
                {
                    "value": "4,72E-01",
                    "module": "A5",
                    "scenario": null
                },
                {
                    "value": "0,00E+00",
                    "module": "B6",
                    "scenario": null
                },
                {
                    "value": "0,00E+00",
                    "module": "C1",
                    "scenario": null
                },
                {
                    "value": "0,00E+00",
                    "module": "C2",
                    "scenario": null
                },
                {
                    "value": "8,56E+00",
                    "module": "C3",
                    "scenario": null
                },
                {
                    "value": "2,28E-02",
                    "module": "C4",
                    "scenario": null
                },
                {
                    "value": "-2,66E-03",
                    "module": "D",
                    "scenario": null
                },
                {
                    "value": "2,30E+00",
                    "module": "A1A3",
                    "scenario": null
                }
            ]
        }
    ]
}