{
    "product_name": "C77-P125x1500 WH 30/70 8000 DALI PRE C2.5 SM",
    "epd_id": "NEPD-4389-3614-EN",
    "compliance": [
        "EN 15804+A2",
        "ISO 14025",
        "ISO 21930"
    ],
    "producer_name": "Glamox AS",
    "environmental_impact": [
        {
            "parameter": "GWP-total",
            "values": [
                {
                    "value": "5,54E+01",
                    "module": "A1",
                    "scenario": null
                },
                {
                    "value": "8,76E-01",
                    "module": "A2",
                    "scenario": null
                },
                {
                    "value": "1,88E-01",
                    "module": "A3",
                    "scenario": null
                },
                {
                    "value": "5,79E-01",
                    "module": "A4",
                    "scenario": null
                },
                {
                    "value": "8,53E-02",
                    "module": "A5",
                    "scenario": null
                },
                {
                    "value": "3,19E+02",
                    "module": "B6",
                    "scenario": null
                },
                {
                    "value": "0,00E+00",
                    "module": "C1",
                    "scenario": null
                },
                {
                    "value": "9,52E-02",
                    "module": "C2",
                    "scenario": null
                },
                {
                    "value": "9,62E-01",
                    "module": "C3",
                    "scenario": null
                },
                {
                    "value": "8,12E-02",
                    "module": "C4",
                    "scenario": null
                },
                {
                    "value": "-2,91E+00",
                    "module": "D",
                    "scenario": null
                },
                {
                    "value": "5,65E+01",
                    "module": "A1A3",
                    "scenario": null
                }
            ]
        },
        {
            "parameter": "GWP-fossil",
            "values": [
                {
                    "value": "5,49E+01",
                    "module": "A1",
                    "scenario": null
                },
                {
                    "value": "8,75E-01",
                    "module": "A2",
                    "scenario": null
                },
                {
                    "value": "1,78E-01",
                    "module": "A3",
                    "scenario": null
                },
                {
                    "value": "5,79E-01",
                    "module": "A4",
                    "scenario": null
                },
                {
                    "value": "8,61E-04",
                    "module": "A5",
                    "scenario": null
                },
                {
                    "value": "2,97E+02",
                    "module": "B6",
                    "scenario": null
                },
                {
                    "value": "0,00E+00",
                    "module": "C1",
                    "scenario": null
                },
                {
                    "value": "9,52E-02",
                    "module": "C2",
                    "scenario": null
                },
                {
                    "value": "9,61E-01",
                    "module": "C3",
                    "scenario": null
                },
                {
                    "value": "8,09E-02",
                    "module": "C4",
                    "scenario": null
                },
                {
                    "value": "-2,87E+00",
                    "module": "D",
                    "scenario": null
                },
                {
                    "value": "5,60E+01",
                    "module": "A1A3",
                    "scenario": null
                }
            ]
        },
        {
            "parameter": "GWP-biogenic",
            "values": [
                {
                    "value": "2,85E-01",
                    "module": "A1",
                    "scenario": null
                },
                {
                    "value": "3,43E-04",
                    "module": "A2",
                    "scenario": null
                },
                {
                    "value": "8,90E-03",
                    "module": "A3",
                    "scenario": null
                },
                {
                    "value": "2,36E-04",
                    "module": "A4",
                    "scenario": null
                },
                {
                    "value": "8,44E-02",
                    "module": "A5",
                    "scenario": null
                },
                {
                    "value": "5,44E+00",
                    "module": "B6",
                    "scenario": null
                },
                {
                    "value": "0,00E+00",
                    "module": "C1",
                    "scenario": null
                },
                {
                    "value": "3,91E-05",
                    "module": "C2",
                    "scenario": null
                },
                {
                    "value": "3,28E-04",
                    "module": "C3",
                    "scenario": null
                },
                {
                    "value": "3,22E-05",
                    "module": "C4",
                    "scenario": null
                },
                {
                    "value": "-9,31E-03",
                    "module": "D",
                    "scenario": null
                },
                {
                    "value": "2,95E-01",
                    "module": "A1A3",
                    "scenario": null
                }
            ]
        },
        {
            "parameter": "GWP-luluc",
            "values": [
                {
                    "value": "1,82E-01",
                    "module": "A1",
                    "scenario": null
                },
                {
                    "value": "3,35E-04",
                    "module": "A2",
                    "scenario": null
                },
                {
                    "value": "5,71E-04",
                    "module": "A3",
                    "scenario": null
                },
                {
                    "value": "2,02E-04",
                    "module": "A4",
                    "scenario": null
                },
                {
                    "value": "2,67E-07",
                    "module": "A5",
                    "scenario": null
                },
                {
                    "value": "1,63E+01",
                    "module": "B6",
                    "scenario": null
                },
                {
                    "value": "0,00E+00",
                    "module": "C1",
                    "scenario": null
                },
                {
                    "value": "2,78E-05",
                    "module": "C2",
                    "scenario": null
                },
                {
                    "value": "2,93E-04",
                    "module": "C3",
                    "scenario": null
                },
                {
                    "value": "2,88E-04",
                    "module": "C4",
                    "scenario": null
                },
                {
                    "value": "-2,82E-02",
                    "module": "D",
                    "scenario": null
                },
                {
                    "value": "1,83E-01",
                    "module": "A1A3",
                    "scenario": null
                }
            ]
        },
        {
            "parameter": "ODP",
            "values": [
                {
                    "value": "4,12E-06",
                    "module": "A1",
                    "scenario": null
                },
                {
                    "value": "1,97E-07",
                    "module": "A2",
                    "scenario": null
                },
                {
                    "value": "1,22E-08",
                    "module": "A3",
                    "scenario": null
                },
                {
                    "value": "1,32E-07",
                    "module": "A4",
                    "scenario": null
                },
                {
                    "value": "1,71E-10",
                    "module": "A5",
                    "scenario": null
                },
                {
                    "value": "3,22E-05",
                    "module": "B6",
                    "scenario": null
                },
                {
                    "value": "0,00E+00",
                    "module": "C1",
                    "scenario": null
                },
                {
                    "value": "2,20E-08",
                    "module": "C2",
                    "scenario": null
                },
                {
                    "value": "1,09E-08",
                    "module": "C3",
                    "scenario": null
                },
                {
                    "value": "4,90E-09",
                    "module": "C4",
                    "scenario": null
                },
                {
                    "value": "-3,44E-03",
                    "module": "D",
                    "scenario": null
                },
                {
                    "value": "4,33E-06",
                    "module": "A1A3",
                    "scenario": null
                }
            ]
        },
        {
            "parameter": "AP",
            "values": [
                {
                    "value": "5,15E-01",
                    "module": "A1",
                    "scenario": null
                },
                {
                    "value": "6,34E-03",
                    "module": "A2",
                    "scenario": null
                },
                {
                    "value": "1,65E-03",
                    "module": "A3",
                    "scenario": null
                },
                {
                    "value": "2,37E-03",
                    "module": "A4",
                    "scenario": null
                },
                {
                    "value": "3,83E-06",
                    "module": "A5",
                    "scenario": null
                },
                {
                    "value": "1,37E+00",
                    "module": "B6",
                    "scenario": null
                },
                {
                    "value": "0,00E+00",
                    "module": "C1",
                    "scenario": null
                },
                {
                    "value": "4,00E-04",
                    "module": "C2",
                    "scenario": null
                },
                {
                    "value": "6,54E-04",
                    "module": "C3",
                    "scenario": null
                },
                {
                    "value": "2,39E-04",
                    "module": "C4",
                    "scenario": null
                },
                {
                    "value": "-7,87E-02",
                    "module": "D",
                    "scenario": null
                },
                {
                    "value": "5,23E-01",
                    "module": "A1A3",
                    "scenario": null
                }
            ]
        },
        {
            "parameter": "POCP",
            "values": [
                {
                    "value": "2,20E-01",
                    "module": "A1",
                    "scenario": null
                },
                {
                    "value": "5,45E-03",
                    "module": "A2",
                    "scenario": null
                },
                {
                    "value": "1,24E-03",
                    "module": "A3",
                    "scenario": null
                },
                {
                    "value": "2,38E-03",
                    "module": "A4",
                    "scenario": null
                },
                {
                    "value": "3,95E-06",
                    "module": "A5",
                    "scenario": null
                },
                {
                    "value": "6,82E-01",
                    "module": "B6",
                    "scenario": null
                },
                {
                    "value": "0,00E+00",
                    "module": "C1",
                    "scenario": null
                },
                {
                    "value": "4,28E-04",
                    "module": "C2",
                    "scenario": null
                },
                {
                    "value": "4,80E-04",
                    "module": "C3",
                    "scenario": null
                },
                {
                    "value": "2,68E-04",
                    "module": "C4",
                    "scenario": null
                },
                {
                    "value": "-2,04E-02",
                    "module": "D",
                    "scenario": null
                },
                {
                    "value": "2,27E-01",
                    "module": "A1A3",
                    "scenario": null
                }
            ]
        },
        {
            "parameter": "ADPE",
            "values": [
                {
                    "value": "1,58E-02",
                    "module": "A1",
                    "scenario": null
                },
                {
                    "value": "2,18E-05",
                    "module": "A2",
                    "scenario": null
                },
                {
                    "value": "1,04E-05",
                    "module": "A3",
                    "scenario": null
                },
                {
                    "value": "1,57E-05",
                    "module": "A4",
                    "scenario": null
                },
                {
                    "value": "1,96E-08",
                    "module": "A5",
                    "scenario": null
                },
                {
                    "value": "4,63E-03",
                    "module": "B6",
                    "scenario": null
                },
                {
                    "value": "0,00E+00",
                    "module": "C1",
                    "scenario": null
                },
                {
                    "value": "1,63E-06",
                    "module": "C2",
                    "scenario": null
                },
                {
                    "value": "8,03E-07",
                    "module": "C3",
                    "scenario": null
                },
                {
                    "value": "2,72E-07",
                    "module": "C4",
                    "scenario": null
                },
                {
                    "value": "-1,47E-03",
                    "module": "D",
                    "scenario": null
                },
                {
                    "value": "1,58E-02",
                    "module": "A1A3",
                    "scenario": null
                }
            ]
        },
        {
            "parameter": "ADPF",
            "values": [
                {
                    "value": "6,86E+02",
                    "module": "A1",
                    "scenario": null
                },
                {
                    "value": "1,30E+01",
                    "module": "A2",
                    "scenario": null
                },
                {
                    "value": "2,13E+00",
                    "module": "A3",
                    "scenario": null
                },
                {
                    "value": "8,73E+00",
                    "module": "A4",
                    "scenario": null
                },
                {
                    "value": "1,13E-02",
                    "module": "A5",
                    "scenario": null
                },
                {
                    "value": "8,04E+03",
                    "module": "B6",
                    "scenario": null
                },
                {
                    "value": "0,00E+00",
                    "module": "C1",
                    "scenario": null
                },
                {
                    "value": "1,48E+00",
                    "module": "C2",
                    "scenario": null
                },
                {
                    "value": "1,33E+00",
                    "module": "C3",
                    "scenario": null
                },
                {
                    "value": "6,14E-01",
                    "module": "C4",
                    "scenario": null
                },
                {
                    "value": "-3,44E+01",
                    "module": "D",
                    "scenario": null
                },
                {
                    "value": "7,01E+02",
                    "module": "A1A3",
                    "scenario": null
                }
            ]
        },
        {
            "parameter": "WDP",
            "values": [
                {
                    "value": "2,46E+03",
                    "module": "A1",
                    "scenario": null
                },
                {
                    "value": "1,14E+01",
                    "module": "A2",
                    "scenario": null
                },
                {
                    "value": "3,21E+02",
                    "module": "A3",
                    "scenario": null
                },
                {
                    "value": "8,33E+00",
                    "module": "A4",
                    "scenario": null
                },
                {
                    "value": "1,50E-02",
                    "module": "A5",
                    "scenario": null
                },
                {
                    "value": "6,21E+05",
                    "module": "B6",
                    "scenario": null
                },
                {
                    "value": "0,00E+00",
                    "module": "C1",
                    "scenario": null
                },
                {
                    "value": "1,14E+00",
                    "module": "C2",
                    "scenario": null
                },
                {
                    "value": "9,21E+00",
                    "module": "C3",
                    "scenario": null
                },
                {
                    "value": "5,61E+00",
                    "module": "C4",
                    "scenario": null
                },
                {
                    "value": "-7,59E+02",
                    "module": "D",
                    "scenario": null
                },
                {
                    "value": "2,79E+03",
                    "module": "A1A3",
                    "scenario": null
                }
            ]
        },
        {
            "parameter": "EP-freshwater",
            "values": [
                {
                    "value": "7,59E-03",
                    "module": "A1",
                    "scenario": null
                },
                {
                    "value": "6,50E-06",
                    "module": "A2",
                    "scenario": null
                },
                {
                    "value": "1,02E-05",
                    "module": "A3",
                    "scenario": null
                },
                {
                    "value": "4,55E-06",
                    "module": "A4",
                    "scenario": null
                },
                {
                    "value": "6,63E-09",
                    "module": "A5",
                    "scenario": null
                },
                {
                    "value": "1,97E-02",
                    "module": "B6",
                    "scenario": null
                },
                {
                    "value": "0,00E+00",
                    "module": "C1",
                    "scenario": null
                },
                {
                    "value": "7,26E-07",
                    "module": "C2",
                    "scenario": null
                },
                {
                    "value": "4,84E-06",
                    "module": "C3",
                    "scenario": null
                },
                {
                    "value": "1,62E-06",
                    "module": "C4",
                    "scenario": null
                },
                {
                    "value": "-4,74E-04",
                    "module": "D",
                    "scenario": null
                },
                {
                    "value": "7,60E-03",
                    "module": "A1A3",
                    "scenario": null
                }
            ]
        },
        {
            "parameter": "EP-marine",
            "values": [
                {
                    "value": "6,22E-02",
                    "module": "A1",
                    "scenario": null
                },
                {
                    "value": "1,73E-03",
                    "module": "A2",
                    "scenario": null
                },
                {
                    "value": "4,04E-04",
                    "module": "A3",
                    "scenario": null
                },
                {
                    "value": "7,02E-04",
                    "module": "A4",
                    "scenario": null
                },
                {
                    "value": "1,32E-06",
                    "module": "A5",
                    "scenario": null
                },
                {
                    "value": "2,17E-01",
                    "module": "B6",
                    "scenario": null
                },
                {
                    "value": "0,00E+00",
                    "module": "C1",
                    "scenario": null
                },
                {
                    "value": "1,20E-04",
                    "module": "C2",
                    "scenario": null
                },
                {
                    "value": "1,71E-04",
                    "module": "C3",
                    "scenario": null
                },
                {
                    "value": "1,03E-04",
                    "module": "C4",
                    "scenario": null
                },
                {
                    "value": "-5,13E-03",
                    "module": "D",
                    "scenario": null
                },
                {
                    "value": "6,44E-02",
                    "module": "A1A3",
                    "scenario": null
                }
            ]
        },
        {
            "parameter": "EP-terrestrial",
            "values": [
                {
                    "value": "9,48E-01",
                    "module": "A1",
                    "scenario": null
                },
                {
                    "value": "1,92E-02",
                    "module": "A2",
                    "scenario": null
                },
                {
                    "value": "4,58E-03",
                    "module": "A3",
                    "scenario": null
                },
                {
                    "value": "7,76E-03",
                    "module": "A4",
                    "scenario": null
                },
                {
                    "value": "1,37E-05",
                    "module": "A5",
                    "scenario": null
                },
                {
                    "value": "2,91E+00",
                    "module": "B6",
                    "scenario": null
                },
                {
                    "value": "0,00E+00",
                    "module": "C1",
                    "scenario": null
                },
                {
                    "value": "1,33E-03",
                    "module": "C2",
                    "scenario": null
                },
                {
                    "value": "1,85E-03",
                    "module": "C3",
                    "scenario": null
                },
                {
                    "value": "6,77E-04",
                    "module": "C4",
                    "scenario": null
                },
                {
                    "value": "-6,58E-02",
                    "module": "D",
                    "scenario": null
                },
                {
                    "value": "9,72E-01",
                    "module": "A1A3",
                    "scenario": null
                }
            ]
        },
        {
            "parameter": "GWP-IOBC",
            "values": [
                {
                    "value": "5,55E+01",
                    "module": "A1",
                    "scenario": null
                },
                {
                    "value": "8,76E-01",
                    "module": "A2",
                    "scenario": null
                },
                {
                    "value": "1,48E-01",
                    "module": "A3",
                    "scenario": null
                },
                {
                    "value": "5,79E-01",
                    "module": "A4",
                    "scenario": null
                },
                {
                    "value": "0,00E+00",
                    "module": "A5",
                    "scenario": null
                },
                {
                    "value": "4,32E+02",
                    "module": "B6",
                    "scenario": null
                },
                {
                    "value": "0,00E+00",
                    "module": "C1",
                    "scenario": null
                },
                {
                    "value": "9,52E-02",
                    "module": "C2",
                    "scenario": null
                },
                {
                    "value": "9,62E-01",
                    "module": "C3",
                    "scenario": null
                },
                {
                    "value": "1,14E-02",
                    "module": "C4",
                    "scenario": null
                },
                {
                    "value": "-3,10E+00",
                    "module": "D",
                    "scenario": null
                },
                {
                    "value": "5,65E+01",
                    "module": "A1A3",
                    "scenario": null
                }
            ]
        }
    ],
    "additional_environmental_impact": [
        {
            "parameter": "PM",
            "values": [
                {
                    "value": "3,54E-06",
                    "module": "A1",
                    "scenario": null
                },
                {
                    "value": "5,76E-08",
                    "module": "A2",
                    "scenario": null
                },
                {
                    "value": "2,42E-08",
                    "module": "A3",
                    "scenario": null
                },
                {
                    "value": "4,17E-08",
                    "module": "A4",
                    "scenario": null
                },
                {
                    "value": "5,70E-11",
                    "module": "A5",
                    "scenario": null
                },
                {
                    "value": "7,27E-06",
                    "module": "B6",
                    "scenario": null
                },
                {
                    "value": "0,00E+00",
                    "module": "C1",
                    "scenario": null
                },
                {
                    "value": "8,38E-09",
                    "module": "C2",
                    "scenario": null
                },
                {
                    "value": "4,52E-09",
                    "module": "C3",
                    "scenario": null
                },
                {
                    "value": "4,32E-09",
                    "module": "C4",
                    "scenario": null
                },
                {
                    "value": "-2,93E-07",
                    "module": "D",
                    "scenario": null
                },
                {
                    "value": "3,63E-06",
                    "module": "A1A3",
                    "scenario": null
                }
            ]
        },
        {
            "parameter": "ETP-fw",
            "values": [
                {
                    "value": "3,44E+03",
                    "module": "A1",
                    "scenario": null
                },
                {
                    "value": "9,36E+00",
                    "module": "A2",
                    "scenario": null
                },
                {
                    "value": "8,84E+00",
                    "module": "A3",
                    "scenario": null
                },
                {
                    "value": "6,43E+00",
                    "module": "A4",
                    "scenario": null
                },
                {
                    "value": "1,50E-02",
                    "module": "A5",
                    "scenario": null
                },
                {
                    "value": "1,01E+04",
                    "module": "B6",
                    "scenario": null
                },
                {
                    "value": "0,00E+00",
                    "module": "C1",
                    "scenario": null
                },
                {
                    "value": "1,08E+00",
                    "module": "C2",
                    "scenario": null
                },
                {
                    "value": "4,17E+00",
                    "module": "C3",
                    "scenario": null
                },
                {
                    "value": "3,28E+02",
                    "module": "C4",
                    "scenario": null
                },
                {
                    "value": "-5,51E+02",
                    "module": "D",
                    "scenario": null
                },
                {
                    "value": "3,46E+03",
                    "module": "A1A3",
                    "scenario": null
                }
            ]
        },
        {
            "parameter": "HTP-c",
            "values": [
                {
                    "value": "1,15E-07",
                    "module": "A1",
                    "scenario": null
                },
                {
                    "value": "0,00E+00",
                    "module": "A2",
                    "scenario": null
                },
                {
                    "value": "4,32E-10",
                    "module": "A3",
                    "scenario": null
                },
                {
                    "value": "0,00E+00",
                    "module": "A4",
                    "scenario": null
                },
                {
                    "value": "0,00E+00",
                    "module": "A5",
                    "scenario": null
                },
                {
                    "value": "2,34E-07",
                    "module": "B6",
                    "scenario": null
                },
                {
                    "value": "0,00E+00",
                    "module": "C1",
                    "scenario": null
                },
                {
                    "value": "0,00E+00",
                    "module": "C2",
                    "scenario": null
                },
                {
                    "value": "1,12E-09",
                    "module": "C3",
                    "scenario": null
                },
                {
                    "value": "1,60E-10",
                    "module": "C4",
                    "scenario": null
                },
                {
                    "value": "-9,18E-09",
                    "module": "D",
                    "scenario": null
                },
                {
                    "value": "1,15E-07",
                    "module": "A1A3",
                    "scenario": null
                }
            ]
        },
        {
            "parameter": "HTP-nc",
            "values": [
                {
                    "value": "3,46E-06",
                    "module": "A1",
                    "scenario": null
                },
                {
                    "value": "9,85E-09",
                    "module": "A2",
                    "scenario": null
                },
                {
                    "value": "1,02E-08",
                    "module": "A3",
                    "scenario": null
                },
                {
                    "value": "6,95E-09",
                    "module": "A4",
                    "scenario": null
                },
                {
                    "value": "1,80E-11",
                    "module": "A5",
                    "scenario": null
                },
                {
                    "value": "6,17E-06",
                    "module": "B6",
                    "scenario": null
                },
                {
                    "value": "0,00E+00",
                    "module": "C1",
                    "scenario": null
                },
                {
                    "value": "1,05E-09",
                    "module": "C2",
                    "scenario": null
                },
                {
                    "value": "6,36E-08",
                    "module": "C3",
                    "scenario": null
                },
                {
                    "value": "1,36E-09",
                    "module": "C4",
                    "scenario": null
                },
                {
                    "value": "-2,29E-07",
                    "module": "D",
                    "scenario": null
                },
                {
                    "value": "3,48E-06",
                    "module": "A1A3",
                    "scenario": null
                }
            ]
        },
        {
            "parameter": "SQP",
            "values": [
                {
                    "value": "2,09E+02",
                    "module": "A1",
                    "scenario": null
                },
                {
                    "value": "8,25E+00",
                    "module": "A2",
                    "scenario": null
                },
                {
                    "value": "1,05E+00",
                    "module": "A3",
                    "scenario": null
                },
                {
                    "value": "6,02E+00",
                    "module": "A4",
                    "scenario": null
                },
                {
                    "value": "7,92E-03",
                    "module": "A5",
                    "scenario": null
                },
                {
                    "value": "6,06E+03",
                    "module": "B6",
                    "scenario": null
                },
                {
                    "value": "0,00E+00",
                    "module": "C1",
                    "scenario": null
                },
                {
                    "value": "1,70E+00",
                    "module": "C2",
                    "scenario": null
                },
                {
                    "value": "2,85E-01",
                    "module": "C3",
                    "scenario": null
                },
                {
                    "value": "1,52E+00",
                    "module": "C4",
                    "scenario": null
                },
                {
                    "value": "-1,48E+01",
                    "module": "D",
                    "scenario": null
                },
                {
                    "value": "2,18E+02",
                    "module": "A1A3",
                    "scenario": null
                }
            ]
        },
        {
            "parameter": "IRP",
            "values": [
                {
                    "value": "2,40E+00",
                    "module": "A1",
                    "scenario": null
                },
                {
                    "value": "5,66E-02",
                    "module": "A2",
                    "scenario": null
                },
                {
                    "value": "3,42E-02",
                    "module": "A3",
                    "scenario": null
                },
                {
                    "value": "3,82E-02",
                    "module": "A4",
                    "scenario": null
                },
                {
                    "value": "4,86E-05",
                    "module": "A5",
                    "scenario": null
                },
                {
                    "value": "1,83E+02",
                    "module": "B6",
                    "scenario": null
                },
                {
                    "value": "0,00E+00",
                    "module": "C1",
                    "scenario": null
                },
                {
                    "value": "6,47E-03",
                    "module": "C2",
                    "scenario": null
                },
                {
                    "value": "6,24E-03",
                    "module": "C3",
                    "scenario": null
                },
                {
                    "value": "2,11E-03",
                    "module": "C4",
                    "scenario": null
                },
                {
                    "value": "-1,21E-01",
                    "module": "D",
                    "scenario": null
                },
                {
                    "value": "2,49E+00",
                    "module": "A1A3",
                    "scenario": null
                }
            ]
        }
    ],
    "resource_use": [
        {
            "parameter": "PERE",
            "values": [
                {
                    "value": "7,15E+01",
                    "module": "A1",
                    "scenario": null
                },
                {
                    "value": "1,74E-01",
                    "module": "A2",
                    "scenario": null
                },
                {
                    "value": "2,38E+01",
                    "module": "A3",
                    "scenario": null
                },
                {
                    "value": "1,23E-01",
                    "module": "A4",
                    "scenario": null
                },
                {
                    "value": "1,89E-04",
                    "module": "A5",
                    "scenario": null
                },
                {
                    "value": "7,90E+03",
                    "module": "B6",
                    "scenario": null
                },
                {
                    "value": "0,00E+00",
                    "module": "C1",
                    "scenario": null
                },
                {
                    "value": "1,86E-02",
                    "module": "C2",
                    "scenario": null
                },
                {
                    "value": "1,94E-01",
                    "module": "C3",
                    "scenario": null
                },
                {
                    "value": "1,53E-01",
                    "module": "C4",
                    "scenario": null
                },
                {
                    "value": "-1,19E+01",
                    "module": "D",
                    "scenario": null
                },
                {
                    "value": "9,55E+01",
                    "module": "A1A3",
                    "scenario": null
                }
            ]
        },
        {
            "parameter": "PERM",
            "values": [
                {
                    "value": "6,87E-01",
                    "module": "A1",
                    "scenario": null
                },
                {
                    "value": "0,00E+00",
                    "module": "A2",
                    "scenario": null
                },
                {
                    "value": "0,00E+00",
                    "module": "A3",
                    "scenario": null
                },
                {
                    "value": "0,00E+00",
                    "module": "A4",
                    "scenario": null
                },
                {
                    "value": "-1,86E+00",
                    "module": "A5",
                    "scenario": null
                },
                {
                    "value": "0,00E+00",
                    "module": "B6",
                    "scenario": null
                },
                {
                    "value": "0,00E+00",
                    "module": "C1",
                    "scenario": null
                },
                {
                    "value": "0,00E+00",
                    "module": "C2",
                    "scenario": null
                },
                {
                    "value": "0,00E+00",
                    "module": "C3",
                    "scenario": null
                },
                {
                    "value": "0,00E+00",
                    "module": "C4",
                    "scenario": null
                },
                {
                    "value": "0,00E+00",
                    "module": "D",
                    "scenario": null
                },
                {
                    "value": "6,87E-01",
                    "module": "A1A3",
                    "scenario": null
                }
            ]
        },
        {
            "parameter": "PERT",
            "values": [
                {
                    "value": "7,22E+01",
                    "module": "A1",
                    "scenario": null
                },
                {
                    "value": "1,74E-01",
                    "module": "A2",
                    "scenario": null
                },
                {
                    "value": "2,38E+01",
                    "module": "A3",
                    "scenario": null
                },
                {
                    "value": "1,23E-01",
                    "module": "A4",
                    "scenario": null
                },
                {
                    "value": "-1,86E+00",
                    "module": "A5",
                    "scenario": null
                },
                {
                    "value": "7,90E+03",
                    "module": "B6",
                    "scenario": null
                },
                {
                    "value": "0,00E+00",
                    "module": "C1",
                    "scenario": null
                },
                {
                    "value": "1,86E-02",
                    "module": "C2",
                    "scenario": null
                },
                {
                    "value": "1,94E-01",
                    "module": "C3",
                    "scenario": null
                },
                {
                    "value": "1,53E-01",
                    "module": "C4",
                    "scenario": null
                },
                {
                    "value": "-1,19E+01",
                    "module": "D",
                    "scenario": null
                },
                {
                    "value": "9,62E+01",
                    "module": "A1A3",
                    "scenario": null
                }
            ]
        },
        {
            "parameter": "PENRE",
            "values": [
                {
                    "value": "6,65E+02",
                    "module": "A1",
                    "scenario": null
                },
                {
                    "value": "1,30E+01",
                    "module": "A2",
                    "scenario": null
                },
                {
                    "value": "2,13E+00",
                    "module": "A3",
                    "scenario": null
                },
                {
                    "value": "8,73E+00",
                    "module": "A4",
                    "scenario": null
                },
                {
                    "value": "1,13E-02",
                    "module": "A5",
                    "scenario": null
                },
                {
                    "value": "8,16E+03",
                    "module": "B6",
                    "scenario": null
                },
                {
                    "value": "0,00E+00",
                    "module": "C1",
                    "scenario": null
                },
                {
                    "value": "1,48E+00",
                    "module": "C2",
                    "scenario": null
                },
                {
                    "value": "1,33E+00",
                    "module": "C3",
                    "scenario": null
                },
                {
                    "value": "6,15E-01",
                    "module": "C4",
                    "scenario": null
                },
                {
                    "value": "-3,44E+01",
                    "module": "D",
                    "scenario": null
                },
                {
                    "value": "6,80E+02",
                    "module": "A1A3",
                    "scenario": null
                }
            ]
        },
        {
            "parameter": "PENRM",
            "values": [
                {
                    "value": "2,30E+01",
                    "module": "A1",
                    "scenario": null
                },
                {
                    "value": "0,00E+00",
                    "module": "A2",
                    "scenario": null
                },
                {
                    "value": "0,00E+00",
                    "module": "A3",
                    "scenario": null
                },
                {
                    "value": "0,00E+00",
                    "module": "A4",
                    "scenario": null
                },
                {
                    "value": "-3,82E-02",
                    "module": "A5",
                    "scenario": null
                },
                {
                    "value": "0,00E+00",
                    "module": "B6",
                    "scenario": null
                },
                {
                    "value": "0,00E+00",
                    "module": "C1",
                    "scenario": null
                },
                {
                    "value": "0,00E+00",
                    "module": "C2",
                    "scenario": null
                },
                {
                    "value": "-2,34E+01",
                    "module": "C3",
                    "scenario": null
                },
                {
                    "value": "0,00E+00",
                    "module": "C4",
                    "scenario": null
                },
                {
                    "value": "0,00E+00",
                    "module": "D",
                    "scenario": null
                },
                {
                    "value": "2,30E+01",
                    "module": "A1A3",
                    "scenario": null
                }
            ]
        },
        {
            "parameter": "PENRT",
            "values": [
                {
                    "value": "6,86E+02",
                    "module": "A1",
                    "scenario": null
                },
                {
                    "value": "1,30E+01",
                    "module": "A2",
                    "scenario": null
                },
                {
                    "value": "2,13E+00",
                    "module": "A3",
                    "scenario": null
                },
                {
                    "value": "8,73E+00",
                    "module": "A4",
                    "scenario": null
                },
                {
                    "value": "-2,69E-02",
                    "module": "A5",
                    "scenario": null
                },
                {
                    "value": "8,16E+03",
                    "module": "B6",
                    "scenario": null
                },
                {
                    "value": "0,00E+00",
                    "module": "C1",
                    "scenario": null
                },
                {
                    "value": "1,48E+00",
                    "module": "C2",
                    "scenario": null
                },
                {
                    "value": "-2,21E+01",
                    "module": "C3",
                    "scenario": null
                },
                {
                    "value": "6,15E-01",
                    "module": "C4",
                    "scenario": null
                },
                {
                    "value": "-3,44E+01",
                    "module": "D",
                    "scenario": null
                },
                {
                    "value": "7,01E+02",
                    "module": "A1A3",
                    "scenario": null
                }
            ]
        },
        {
            "parameter": "SM",
            "values": [
                {
                    "value": "2,35E+00",
                    "module": "A1",
                    "scenario": null
                },
                {
                    "value": "0,00E+00",
                    "module": "A2",
                    "scenario": null
                },
                {
                    "value": "1,61E-02",
                    "module": "A3",
                    "scenario": null
                },
                {
                    "value": "0,00E+00",
                    "module": "A4",
                    "scenario": null
                },
                {
                    "value": "1,12E-05",
                    "module": "A5",
                    "scenario": null
                },
                {
                    "value": "0,00E+00",
                    "module": "B6",
                    "scenario": null
                },
                {
                    "value": "0,00E+00",
                    "module": "C1",
                    "scenario": null
                },
                {
                    "value": "0,00E+00",
                    "module": "C2",
                    "scenario": null
                },
                {
                    "value": "0,00E+00",
                    "module": "C3",
                    "scenario": null
                },
                {
                    "value": "5,93E-03",
                    "module": "C4",
                    "scenario": null
                },
                {
                    "value": "2,61E-01",
                    "module": "D",
                    "scenario": null
                },
                {
                    "value": "2,36E+00",
                    "module": "A1A3",
                    "scenario": null
                }
            ]
        },
        {
            "parameter": "RSF",
            "values": [
                {
                    "value": "1,06E+00",
                    "module": "A1",
                    "scenario": null
                },
                {
                    "value": "6,13E-03",
                    "module": "A2",
                    "scenario": null
                },
                {
                    "value": "1,91E-02",
                    "module": "A3",
                    "scenario": null
                },
                {
                    "value": "4,41E-03",
                    "module": "A4",
                    "scenario": null
                },
                {
                    "value": "6,22E-06",
                    "module": "A5",
                    "scenario": null
                },
                {
                    "value": "7,98E+01",
                    "module": "B6",
                    "scenario": null
                },
                {
                    "value": "0,00E+00",
                    "module": "C1",
                    "scenario": null
                },
                {
                    "value": "6,52E-04",
                    "module": "C2",
                    "scenario": null
                },
                {
                    "value": "3,41E-03",
                    "module": "C3",
                    "scenario": null
                },
                {
                    "value": "8,60E-04",
                    "module": "C4",
                    "scenario": null
                },
                {
                    "value": "1,67E-02",
                    "module": "D",
                    "scenario": null
                },
                {
                    "value": "1,08E+00",
                    "module": "A1A3",
                    "scenario": null
                }
            ]
        },
        {
            "parameter": "NRSF",
            "values": [
                {
                    "value": "-4,72E+00",
                    "module": "A1",
                    "scenario": null
                },
                {
                    "value": "2,24E-02",
                    "module": "A2",
                    "scenario": null
                },
                {
                    "value": "4,90E-02",
                    "module": "A3",
                    "scenario": null
                },
                {
                    "value": "1,57E-02",
                    "module": "A4",
                    "scenario": null
                },
                {
                    "value": "2,54E-05",
                    "module": "A5",
                    "scenario": null
                },
                {
                    "value": "0,00E+00",
                    "module": "B6",
                    "scenario": null
                },
                {
                    "value": "0,00E+00",
                    "module": "C1",
                    "scenario": null
                },
                {
                    "value": "2,18E-03",
                    "module": "C2",
                    "scenario": null
                },
                {
                    "value": "-6,57E-05",
                    "module": "C3",
                    "scenario": null
                },
                {
                    "value": "2,82E-02",
                    "module": "C4",
                    "scenario": null
                },
                {
                    "value": "3,29E-01",
                    "module": "D",
                    "scenario": null
                },
                {
                    "value": "-4,65E+00",
                    "module": "A1A3",
                    "scenario": null
                }
            ]
        },
        {
            "parameter": "FW",
            "values": [
                {
                    "value": "5,50E-01",
                    "module": "A1",
                    "scenario": null
                },
                {
                    "value": "1,30E-03",
                    "module": "A2",
                    "scenario": null
                },
                {
                    "value": "1,81E-01",
                    "module": "A3",
                    "scenario": null
                },
                {
                    "value": "9,19E-04",
                    "module": "A4",
                    "scenario": null
                },
                {
                    "value": "5,37E-06",
                    "module": "A5",
                    "scenario": null
                },
                {
                    "value": "3,60E+01",
                    "module": "B6",
                    "scenario": null
                },
                {
                    "value": "0,00E+00",
                    "module": "C1",
                    "scenario": null
                },
                {
                    "value": "1,69E-04",
                    "module": "C2",
                    "scenario": null
                },
                {
                    "value": "1,90E-03",
                    "module": "C3",
                    "scenario": null
                },
                {
                    "value": "5,29E-04",
                    "module": "C4",
                    "scenario": null
                },
                {
                    "value": "-4,93E-02",
                    "module": "D",
                    "scenario": null
                },
                {
                    "value": "7,33E-01",
                    "module": "A1A3",
                    "scenario": null
                }
            ]
        }
    ],
    "end_of_life_waste": [
        {
            "parameter": "HWD",
            "values": [
                {
                    "value": "3,12E-01",
                    "module": "A1",
                    "scenario": null
                },
                {
                    "value": "6,50E-04",
                    "module": "A2",
                    "scenario": null
                },
                {
                    "value": "1,28E-02",
                    "module": "A3",
                    "scenario": null
                },
                {
                    "value": "4,45E-04",
                    "module": "A4",
                    "scenario": null
                },
                {
                    "value": "4,89E-05",
                    "module": "A5",
                    "scenario": null
                },
                {
                    "value": "7,53E-01",
                    "module": "B6",
                    "scenario": null
                },
                {
                    "value": "0,00E+00",
                    "module": "C1",
                    "scenario": null
                },
                {
                    "value": "8,10E-05",
                    "module": "C2",
                    "scenario": null
                },
                {
                    "value": "3,02E-05",
                    "module": "C3",
                    "scenario": null
                },
                {
                    "value": "1,71E-01",
                    "module": "C4",
                    "scenario": null
                },
                {
                    "value": "-1,23E-03",
                    "module": "D",
                    "scenario": null
                },
                {
                    "value": "3,26E-01",
                    "module": "A1A3",
                    "scenario": null
                }
            ]
        },
        {
            "parameter": "NHWD",
            "values": [
                {
                    "value": "9,44E+00",
                    "module": "A1",
                    "scenario": null
                },
                {
                    "value": "5,64E-01",
                    "module": "A2",
                    "scenario": null
                },
                {
                    "value": "1,56E-01",
                    "module": "A3",
                    "scenario": null
                },
                {
                    "value": "4,17E-01",
                    "module": "A4",
                    "scenario": null
                },
                {
                    "value": "9,99E-04",
                    "module": "A5",
                    "scenario": null
                },
                {
                    "value": "4,99E+01",
                    "module": "B6",
                    "scenario": null
                },
                {
                    "value": "0,00E+00",
                    "module": "C1",
                    "scenario": null
                },
                {
                    "value": "1,29E-01",
                    "module": "C2",
                    "scenario": null
                },
                {
                    "value": "4,13E-02",
                    "module": "C3",
                    "scenario": null
                },
                {
                    "value": "8,89E-01",
                    "module": "C4",
                    "scenario": null
                },
                {
                    "value": "-7,98E-01",
                    "module": "D",
                    "scenario": null
                },
                {
                    "value": "1,02E+01",
                    "module": "A1A3",
                    "scenario": null
                }
            ]
        },
        {
            "parameter": "RWD",
            "values": [
                {
                    "value": "1,93E-03",
                    "module": "A1",
                    "scenario": null
                },
                {
                    "value": "8,87E-05",
                    "module": "A2",
                    "scenario": null
                },
                {
                    "value": "1,76E-05",
                    "module": "A3",
                    "scenario": null
                },
                {
                    "value": "5,95E-05",
                    "module": "A4",
                    "scenario": null
                },
                {
                    "value": "7,50E-08",
                    "module": "A5",
                    "scenario": null
                },
                {
                    "value": "8,42E-02",
                    "module": "B6",
                    "scenario": null
                },
                {
                    "value": "0,00E+00",
                    "module": "C1",
                    "scenario": null
                },
                {
                    "value": "1,01E-05",
                    "module": "C2",
                    "scenario": null
                },
                {
                    "value": "1,58E-06",
                    "module": "C3",
                    "scenario": null
                },
                {
                    "value": "1,75E-06",
                    "module": "C4",
                    "scenario": null
                },
                {
                    "value": "-1,10E-04",
                    "module": "D",
                    "scenario": null
                },
                {
                    "value": "2,04E-03",
                    "module": "A1A3",
                    "scenario": null
                }
            ]
        }
    ],
    "end_of_life_flow": [
        {
            "parameter": "CRU",
            "values": [
                {
                    "value": "0,00E+00",
                    "module": "A1",
                    "scenario": null
                },
                {
                    "value": "0,00E+00",
                    "module": "A2",
                    "scenario": null
                },
                {
                    "value": "0,00E+00",
                    "module": "A3",
                    "scenario": null
                },
                {
                    "value": "0,00E+00",
                    "module": "A4",
                    "scenario": null
                },
                {
                    "value": "0,00E+00",
                    "module": "A5",
                    "scenario": null
                },
                {
                    "value": "0,00E+00",
                    "module": "B6",
                    "scenario": null
                },
                {
                    "value": "0,00E+00",
                    "module": "C1",
                    "scenario": null
                },
                {
                    "value": "0,00E+00",
                    "module": "C2",
                    "scenario": null
                },
                {
                    "value": "0,00E+00",
                    "module": "C3",
                    "scenario": null
                },
                {
                    "value": "0,00E+00",
                    "module": "C4",
                    "scenario": null
                },
                {
                    "value": "0,00E+00",
                    "module": "D",
                    "scenario": null
                },
                {
                    "value": "0,00E+00",
                    "module": "A1A3",
                    "scenario": null
                }
            ]
        },
        {
            "parameter": "MFR",
            "values": [
                {
                    "value": "2,44E-03",
                    "module": "A1",
                    "scenario": null
                },
                {
                    "value": "0,00E+00",
                    "module": "A2",
                    "scenario": null
                },
                {
                    "value": "2,87E-01",
                    "module": "A3",
                    "scenario": null
                },
                {
                    "value": "0,00E+00",
                    "module": "A4",
                    "scenario": null
                },
                {
                    "value": "4,59E-02",
                    "module": "A5",
                    "scenario": null
                },
                {
                    "value": "0,00E+00",
                    "module": "B6",
                    "scenario": null
                },
                {
                    "value": "0,00E+00",
                    "module": "C1",
                    "scenario": null
                },
                {
                    "value": "0,00E+00",
                    "module": "C2",
                    "scenario": null
                },
                {
                    "value": "1,90E+00",
                    "module": "C3",
                    "scenario": null
                },
                {
                    "value": "3,63E-05",
                    "module": "C4",
                    "scenario": null
                },
                {
                    "value": "4,11E-01",
                    "module": "D",
                    "scenario": null
                },
                {
                    "value": "2,90E-01",
                    "module": "A1A3",
                    "scenario": null
                }
            ]
        },
        {
            "parameter": "MER",
            "values": [
                {
                    "value": "1,15E-04",
                    "module": "A1",
                    "scenario": null
                },
                {
                    "value": "0,00E+00",
                    "module": "A2",
                    "scenario": null
                },
                {
                    "value": "2,40E-06",
                    "module": "A3",
                    "scenario": null
                },
                {
                    "value": "0,00E+00",
                    "module": "A4",
                    "scenario": null
                },
                {
                    "value": "6,85E-08",
                    "module": "A5",
                    "scenario": null
                },
                {
                    "value": "0,00E+00",
                    "module": "B6",
                    "scenario": null
                },
                {
                    "value": "0,00E+00",
                    "module": "C1",
                    "scenario": null
                },
                {
                    "value": "0,00E+00",
                    "module": "C2",
                    "scenario": null
                },
                {
                    "value": "3,65E-01",
                    "module": "C3",
                    "scenario": null
                },
                {
                    "value": "6,75E-05",
                    "module": "C4",
                    "scenario": null
                },
                {
                    "value": "8,02E-05",
                    "module": "D",
                    "scenario": null
                },
                {
                    "value": "1,17E-04",
                    "module": "A1A3",
                    "scenario": null
                }
            ]
        },
        {
            "parameter": "EEE",
            "values": [
                {
                    "value": "1,30E-03",
                    "module": "A1",
                    "scenario": null
                },
                {
                    "value": "0,00E+00",
                    "module": "A2",
                    "scenario": null
                },
                {
                    "value": "4,34E-02",
                    "module": "A3",
                    "scenario": null
                },
                {
                    "value": "0,00E+00",
                    "module": "A4",
                    "scenario": null
                },
                {
                    "value": "2,80E-03",
                    "module": "A5",
                    "scenario": null
                },
                {
                    "value": "0,00E+00",
                    "module": "B6",
                    "scenario": null
                },
                {
                    "value": "0,00E+00",
                    "module": "C1",
                    "scenario": null
                },
                {
                    "value": "0,00E+00",
                    "module": "C2",
                    "scenario": null
                },
                {
                    "value": "5,38E-01",
                    "module": "C3",
                    "scenario": null
                },
                {
                    "value": "6,42E-04",
                    "module": "C4",
                    "scenario": null
                },
                {
                    "value": "9,19E-03",
                    "module": "D",
                    "scenario": null
                },
                {
                    "value": "4,47E-02",
                    "module": "A1A3",
                    "scenario": null
                }
            ]
        },
        {
            "parameter": "EET",
            "values": [
                {
                    "value": "1,96E-02",
                    "module": "A1",
                    "scenario": null
                },
                {
                    "value": "0,00E+00",
                    "module": "A2",
                    "scenario": null
                },
                {
                    "value": "6,57E-01",
                    "module": "A3",
                    "scenario": null
                },
                {
                    "value": "0,00E+00",
                    "module": "A4",
                    "scenario": null
                },
                {
                    "value": "4,23E-02",
                    "module": "A5",
                    "scenario": null
                },
                {
                    "value": "0,00E+00",
                    "module": "B6",
                    "scenario": null
                },
                {
                    "value": "0,00E+00",
                    "module": "C1",
                    "scenario": null
                },
                {
                    "value": "0,00E+00",
                    "module": "C2",
                    "scenario": null
                },
                {
                    "value": "8,14E+00",
                    "module": "C3",
                    "scenario": null
                },
                {
                    "value": "9,71E-03",
                    "module": "C4",
                    "scenario": null
                },
                {
                    "value": "1,39E-01",
                    "module": "D",
                    "scenario": null
                },
                {
                    "value": "6,76E-01",
                    "module": "A1A3",
                    "scenario": null
                }
            ]
        }
    ]
}