{
    "product_name": "Leca\u00ae 4-10 Kn\u00e6kket, Leca Denmark",
    "epd_id": "NEPD-8178-7853",
    "compliance": [
        "EN 15804+A2",
        "ISO 14025",
        "ISO 21930"
    ],
    "producer_name": "Leca International",
    "environmental_impact": [
        {
            "parameter": "GWP-total",
            "values": [
                {
                    "value": "2,17E+00",
                    "module": "A1",
                    "scenario": null
                },
                {
                    "value": "1,62E+00",
                    "module": "A2",
                    "scenario": null
                },
                {
                    "value": "3,91E+01",
                    "module": "A3",
                    "scenario": null
                },
                {
                    "value": "1,09E+00",
                    "module": "A4",
                    "scenario": null
                },
                {
                    "value": "1,27E+00",
                    "module": "A5",
                    "scenario": null
                },
                {
                    "value": "8,67E-01",
                    "module": "C1",
                    "scenario": null
                },
                {
                    "value": "2,09E+00",
                    "module": "C2",
                    "scenario": null
                },
                {
                    "value": "0,00E+00",
                    "module": "C3",
                    "scenario": null
                },
                {
                    "value": "5,13E-01",
                    "module": "C4",
                    "scenario": null
                },
                {
                    "value": "-4,71E+01",
                    "module": "D",
                    "scenario": null
                },
                {
                    "value": "4,29E+01",
                    "module": "A1A3",
                    "scenario": null
                }
            ]
        },
        {
            "parameter": "GWP-fossil",
            "values": [
                {
                    "value": "2,17E+00",
                    "module": "A1",
                    "scenario": null
                },
                {
                    "value": "1,62E+00",
                    "module": "A2",
                    "scenario": null
                },
                {
                    "value": "3,80E+01",
                    "module": "A3",
                    "scenario": null
                },
                {
                    "value": "1,09E+00",
                    "module": "A4",
                    "scenario": null
                },
                {
                    "value": "1,27E+00",
                    "module": "A5",
                    "scenario": null
                },
                {
                    "value": "8,67E-01",
                    "module": "C1",
                    "scenario": null
                },
                {
                    "value": "2,08E+00",
                    "module": "C2",
                    "scenario": null
                },
                {
                    "value": "0,00E+00",
                    "module": "C3",
                    "scenario": null
                },
                {
                    "value": "5,13E-01",
                    "module": "C4",
                    "scenario": null
                },
                {
                    "value": "-4,70E+01",
                    "module": "D",
                    "scenario": null
                },
                {
                    "value": "4,18E+01",
                    "module": "A1A3",
                    "scenario": null
                }
            ]
        },
        {
            "parameter": "GWP-biogenic",
            "values": [
                {
                    "value": "2,02E-03",
                    "module": "A1",
                    "scenario": null
                },
                {
                    "value": "6,71E-04",
                    "module": "A2",
                    "scenario": null
                },
                {
                    "value": "1,13E+00",
                    "module": "A3",
                    "scenario": null
                },
                {
                    "value": "4,66E-04",
                    "module": "A4",
                    "scenario": null
                },
                {
                    "value": "2,39E-04",
                    "module": "A5",
                    "scenario": null
                },
                {
                    "value": "1,61E-04",
                    "module": "C1",
                    "scenario": null
                },
                {
                    "value": "8,50E-04",
                    "module": "C2",
                    "scenario": null
                },
                {
                    "value": "0,00E+00",
                    "module": "C3",
                    "scenario": null
                },
                {
                    "value": "5,99E-04",
                    "module": "C4",
                    "scenario": null
                },
                {
                    "value": "-1,16E-01",
                    "module": "D",
                    "scenario": null
                },
                {
                    "value": "1,13E+00",
                    "module": "A1A3",
                    "scenario": null
                }
            ]
        },
        {
            "parameter": "GWP-luluc",
            "values": [
                {
                    "value": "1,83E-04",
                    "module": "A1",
                    "scenario": null
                },
                {
                    "value": "5,77E-04",
                    "module": "A2",
                    "scenario": null
                },
                {
                    "value": "6,87E-03",
                    "module": "A3",
                    "scenario": null
                },
                {
                    "value": "3,32E-04",
                    "module": "A4",
                    "scenario": null
                },
                {
                    "value": "9,96E-05",
                    "module": "A5",
                    "scenario": null
                },
                {
                    "value": "6,79E-05",
                    "module": "C1",
                    "scenario": null
                },
                {
                    "value": "7,28E-04",
                    "module": "C2",
                    "scenario": null
                },
                {
                    "value": "0,00E+00",
                    "module": "C3",
                    "scenario": null
                },
                {
                    "value": "1,26E-04",
                    "module": "C4",
                    "scenario": null
                },
                {
                    "value": "-1,83E-02",
                    "module": "D",
                    "scenario": null
                },
                {
                    "value": "7,63E-03",
                    "module": "A1A3",
                    "scenario": null
                }
            ]
        },
        {
            "parameter": "ODP",
            "values": [
                {
                    "value": "8,58E-07",
                    "module": "A1",
                    "scenario": null
                },
                {
                    "value": "3,67E-07",
                    "module": "A2",
                    "scenario": null
                },
                {
                    "value": "8,39E-07",
                    "module": "A3",
                    "scenario": null
                },
                {
                    "value": "2,62E-07",
                    "module": "A4",
                    "scenario": null
                },
                {
                    "value": "2,73E-07",
                    "module": "A5",
                    "scenario": null
                },
                {
                    "value": "1,86E-07",
                    "module": "C1",
                    "scenario": null
                },
                {
                    "value": "4,75E-07",
                    "module": "C2",
                    "scenario": null
                },
                {
                    "value": "0,00E+00",
                    "module": "C3",
                    "scenario": null
                },
                {
                    "value": "1,94E-07",
                    "module": "C4",
                    "scenario": null
                },
                {
                    "value": "-2,77E-06",
                    "module": "D",
                    "scenario": null
                },
                {
                    "value": "2,06E-06",
                    "module": "A1A3",
                    "scenario": null
                }
            ]
        },
        {
            "parameter": "AP",
            "values": [
                {
                    "value": "5,88E-03",
                    "module": "A1",
                    "scenario": null
                },
                {
                    "value": "4,66E-03",
                    "module": "A2",
                    "scenario": null
                },
                {
                    "value": "2,45E+02",
                    "module": "A3",
                    "scenario": null
                },
                {
                    "value": "3,51E-03",
                    "module": "A4",
                    "scenario": null
                },
                {
                    "value": "5,70E-03",
                    "module": "A5",
                    "scenario": null
                },
                {
                    "value": "3,16E-03",
                    "module": "C1",
                    "scenario": null
                },
                {
                    "value": "8,52E-03",
                    "module": "C2",
                    "scenario": null
                },
                {
                    "value": "0,00E+00",
                    "module": "C3",
                    "scenario": null
                },
                {
                    "value": "4,56E-03",
                    "module": "C4",
                    "scenario": null
                },
                {
                    "value": "-3,75E-01",
                    "module": "D",
                    "scenario": null
                },
                {
                    "value": "2,45E+02",
                    "module": "A1A3",
                    "scenario": null
                }
            ]
        },
        {
            "parameter": "POCP",
            "values": [
                {
                    "value": "4,15E-03",
                    "module": "A1",
                    "scenario": null
                },
                {
                    "value": "3,95E-03",
                    "module": "A2",
                    "scenario": null
                },
                {
                    "value": "3,31E+02",
                    "module": "A3",
                    "scenario": null
                },
                {
                    "value": "3,36E-03",
                    "module": "A4",
                    "scenario": null
                },
                {
                    "value": "6,70E-03",
                    "module": "A5",
                    "scenario": null
                },
                {
                    "value": "3,56E-03",
                    "module": "C1",
                    "scenario": null
                },
                {
                    "value": "8,55E-03",
                    "module": "C2",
                    "scenario": null
                },
                {
                    "value": "0,00E+00",
                    "module": "C3",
                    "scenario": null
                },
                {
                    "value": "5,35E-03",
                    "module": "C4",
                    "scenario": null
                },
                {
                    "value": "-1,52E-01",
                    "module": "D",
                    "scenario": null
                },
                {
                    "value": "3,31E+02",
                    "module": "A1A3",
                    "scenario": null
                }
            ]
        },
        {
            "parameter": "ADPE",
            "values": [
                {
                    "value": "1,66E-06",
                    "module": "A1",
                    "scenario": null
                },
                {
                    "value": "4,48E-05",
                    "module": "A2",
                    "scenario": null
                },
                {
                    "value": "4,07E-05",
                    "module": "A3",
                    "scenario": null
                },
                {
                    "value": "1,94E-05",
                    "module": "A4",
                    "scenario": null
                },
                {
                    "value": "1,94E-06",
                    "module": "A5",
                    "scenario": null
                },
                {
                    "value": "1,32E-06",
                    "module": "C1",
                    "scenario": null
                },
                {
                    "value": "5,64E-05",
                    "module": "C2",
                    "scenario": null
                },
                {
                    "value": "0,00E+00",
                    "module": "C3",
                    "scenario": null
                },
                {
                    "value": "4,62E-06",
                    "module": "C4",
                    "scenario": null
                },
                {
                    "value": "-6,22E-04",
                    "module": "D",
                    "scenario": null
                },
                {
                    "value": "8,72E-05",
                    "module": "A1A3",
                    "scenario": null
                }
            ]
        },
        {
            "parameter": "ADPF",
            "values": [
                {
                    "value": "5,33E+01",
                    "module": "A1",
                    "scenario": null
                },
                {
                    "value": "2,45E+01",
                    "module": "A2",
                    "scenario": null
                },
                {
                    "value": "1,62E+02",
                    "module": "A3",
                    "scenario": null
                },
                {
                    "value": "1,77E+01",
                    "module": "A4",
                    "scenario": null
                },
                {
                    "value": "1,74E+01",
                    "module": "A5",
                    "scenario": null
                },
                {
                    "value": "1,18E+01",
                    "module": "C1",
                    "scenario": null
                },
                {
                    "value": "3,14E+01",
                    "module": "C2",
                    "scenario": null
                },
                {
                    "value": "0,00E+00",
                    "module": "C3",
                    "scenario": null
                },
                {
                    "value": "1,41E+01",
                    "module": "C4",
                    "scenario": null
                },
                {
                    "value": "-4,76E+02",
                    "module": "D",
                    "scenario": null
                },
                {
                    "value": "2,40E+02",
                    "module": "A1A3",
                    "scenario": null
                }
            ]
        },
        {
            "parameter": "WDP",
            "values": [
                {
                    "value": "2,51E+02",
                    "module": "A1",
                    "scenario": null
                },
                {
                    "value": "2,37E+01",
                    "module": "A2",
                    "scenario": null
                },
                {
                    "value": "-1,12E+02",
                    "module": "A3",
                    "scenario": null
                },
                {
                    "value": "1,36E+01",
                    "module": "A4",
                    "scenario": null
                },
                {
                    "value": "3,70E+00",
                    "module": "A5",
                    "scenario": null
                },
                {
                    "value": "2,52E+00",
                    "module": "C1",
                    "scenario": null
                },
                {
                    "value": "3,00E+01",
                    "module": "C2",
                    "scenario": null
                },
                {
                    "value": "0,00E+00",
                    "module": "C3",
                    "scenario": null
                },
                {
                    "value": "8,70E+01",
                    "module": "C4",
                    "scenario": null
                },
                {
                    "value": "-8,81E+02",
                    "module": "D",
                    "scenario": null
                },
                {
                    "value": "1,63E+02",
                    "module": "A1A3",
                    "scenario": null
                }
            ]
        },
        {
            "parameter": "EP-freshwater",
            "values": [
                {
                    "value": "6,50E-06",
                    "module": "A1",
                    "scenario": null
                },
                {
                    "value": "1,30E-05",
                    "module": "A2",
                    "scenario": null
                },
                {
                    "value": "1,74E-04",
                    "module": "A3",
                    "scenario": null
                },
                {
                    "value": "8,66E-06",
                    "module": "A4",
                    "scenario": null
                },
                {
                    "value": "4,60E-06",
                    "module": "A5",
                    "scenario": null
                },
                {
                    "value": "3,13E-06",
                    "module": "C1",
                    "scenario": null
                },
                {
                    "value": "1,64E-05",
                    "module": "C2",
                    "scenario": null
                },
                {
                    "value": "0,00E+00",
                    "module": "C3",
                    "scenario": null
                },
                {
                    "value": "5,81E-06",
                    "module": "C4",
                    "scenario": null
                },
                {
                    "value": "-2,33E-03",
                    "module": "D",
                    "scenario": null
                },
                {
                    "value": "1,94E-04",
                    "module": "A1A3",
                    "scenario": null
                }
            ]
        },
        {
            "parameter": "EP-marine",
            "values": [
                {
                    "value": "9,51E-04",
                    "module": "A1",
                    "scenario": null
                },
                {
                    "value": "9,22E-04",
                    "module": "A2",
                    "scenario": null
                },
                {
                    "value": "1,29E+02",
                    "module": "A3",
                    "scenario": null
                },
                {
                    "value": "7,68E-04",
                    "module": "A4",
                    "scenario": null
                },
                {
                    "value": "2,09E-03",
                    "module": "A5",
                    "scenario": null
                },
                {
                    "value": "1,05E-03",
                    "module": "C1",
                    "scenario": null
                },
                {
                    "value": "2,53E-03",
                    "module": "C2",
                    "scenario": null
                },
                {
                    "value": "0,00E+00",
                    "module": "C3",
                    "scenario": null
                },
                {
                    "value": "1,69E-03",
                    "module": "C4",
                    "scenario": null
                },
                {
                    "value": "-4,68E-02",
                    "module": "D",
                    "scenario": null
                },
                {
                    "value": "1,29E+02",
                    "module": "A1A3",
                    "scenario": null
                }
            ]
        },
        {
            "parameter": "EP-terrestrial",
            "values": [
                {
                    "value": "1,07E-02",
                    "module": "A1",
                    "scenario": null
                },
                {
                    "value": "1,03E-02",
                    "module": "A2",
                    "scenario": null
                },
                {
                    "value": "1,41E+03",
                    "module": "A3",
                    "scenario": null
                },
                {
                    "value": "8,56E-03",
                    "module": "A4",
                    "scenario": null
                },
                {
                    "value": "2,31E-02",
                    "module": "A5",
                    "scenario": null
                },
                {
                    "value": "1,16E-02",
                    "module": "C1",
                    "scenario": null
                },
                {
                    "value": "2,79E-02",
                    "module": "C2",
                    "scenario": null
                },
                {
                    "value": "0,00E+00",
                    "module": "C3",
                    "scenario": null
                },
                {
                    "value": "1,87E-02",
                    "module": "C4",
                    "scenario": null
                },
                {
                    "value": "-5,64E-01",
                    "module": "D",
                    "scenario": null
                },
                {
                    "value": "1,41E+03",
                    "module": "A1A3",
                    "scenario": null
                }
            ]
        },
        {
            "parameter": "GWP-IOBC",
            "values": [
                {
                    "value": "2,16E+00",
                    "module": "A1",
                    "scenario": null
                },
                {
                    "value": "1,62E+00",
                    "module": "A2",
                    "scenario": null
                },
                {
                    "value": "3,91E+01",
                    "module": "A3",
                    "scenario": null
                },
                {
                    "value": "1,09E+00",
                    "module": "A4",
                    "scenario": null
                },
                {
                    "value": "1,99E-01",
                    "module": "A5",
                    "scenario": null
                },
                {
                    "value": "1,98E-01",
                    "module": "C1",
                    "scenario": null
                },
                {
                    "value": "2,09E+00",
                    "module": "C2",
                    "scenario": null
                },
                {
                    "value": "0,00E+00",
                    "module": "C3",
                    "scenario": null
                },
                {
                    "value": "0,00E+00",
                    "module": "C4",
                    "scenario": null
                },
                {
                    "value": "-4,71E+01",
                    "module": "D",
                    "scenario": null
                },
                {
                    "value": "4,28E+01",
                    "module": "A1A3",
                    "scenario": null
                }
            ]
        }
    ],
    "additional_environmental_impact": [
        {
            "parameter": "PM",
            "values": [
                {
                    "value": "1,46E-08",
                    "module": "A1",
                    "scenario": null
                },
                {
                    "value": "9,93E-08",
                    "module": "A2",
                    "scenario": null
                },
                {
                    "value": "5,40E-04",
                    "module": "A3",
                    "scenario": null
                },
                {
                    "value": "1,00E-07",
                    "module": "A4",
                    "scenario": null
                },
                {
                    "value": "9,99E-08",
                    "module": "A5",
                    "scenario": null
                },
                {
                    "value": "6,20E-08",
                    "module": "C1",
                    "scenario": null
                },
                {
                    "value": "1,50E-07",
                    "module": "C2",
                    "scenario": null
                },
                {
                    "value": "0,00E+00",
                    "module": "C3",
                    "scenario": null
                },
                {
                    "value": "9,73E-08",
                    "module": "C4",
                    "scenario": null
                },
                {
                    "value": "-3,49E-06",
                    "module": "D",
                    "scenario": null
                },
                {
                    "value": "5,41E-04",
                    "module": "A1A3",
                    "scenario": null
                }
            ]
        },
        {
            "parameter": "ETP-fw",
            "values": [
                {
                    "value": "3,22E+01",
                    "module": "A1",
                    "scenario": null
                },
                {
                    "value": "1,82E+01",
                    "module": "A2",
                    "scenario": null
                },
                {
                    "value": "3,57E+02",
                    "module": "A3",
                    "scenario": null
                },
                {
                    "value": "1,29E+01",
                    "module": "A4",
                    "scenario": null
                },
                {
                    "value": "9,52E+00",
                    "module": "A5",
                    "scenario": null
                },
                {
                    "value": "6,48E+00",
                    "module": "C1",
                    "scenario": null
                },
                {
                    "value": "2,31E+01",
                    "module": "C2",
                    "scenario": null
                },
                {
                    "value": "0,00E+00",
                    "module": "C3",
                    "scenario": null
                },
                {
                    "value": "7,70E+00",
                    "module": "C4",
                    "scenario": null
                },
                {
                    "value": "-1,15E+03",
                    "module": "D",
                    "scenario": null
                },
                {
                    "value": "4,07E+02",
                    "module": "A1A3",
                    "scenario": null
                }
            ]
        },
        {
            "parameter": "HTP-c",
            "values": [
                {
                    "value": "1,55E-10",
                    "module": "A1",
                    "scenario": null
                },
                {
                    "value": "0,00E+00",
                    "module": "A2",
                    "scenario": null
                },
                {
                    "value": "6,25E-09",
                    "module": "A3",
                    "scenario": null
                },
                {
                    "value": "0,00E+00",
                    "module": "A4",
                    "scenario": null
                },
                {
                    "value": "1,08E-09",
                    "module": "A5",
                    "scenario": null
                },
                {
                    "value": "7,22E-10",
                    "module": "C1",
                    "scenario": null
                },
                {
                    "value": "0,00E+00",
                    "module": "C2",
                    "scenario": null
                },
                {
                    "value": "0,00E+00",
                    "module": "C3",
                    "scenario": null
                },
                {
                    "value": "3,13E-10",
                    "module": "C4",
                    "scenario": null
                },
                {
                    "value": "-2,10E-08",
                    "module": "D",
                    "scenario": null
                },
                {
                    "value": "6,41E-09",
                    "module": "A1A3",
                    "scenario": null
                }
            ]
        },
        {
            "parameter": "HTP-nc",
            "values": [
                {
                    "value": "1,40E-08",
                    "module": "A1",
                    "scenario": null
                },
                {
                    "value": "1,99E-08",
                    "module": "A2",
                    "scenario": null
                },
                {
                    "value": "1,78E-07",
                    "module": "A3",
                    "scenario": null
                },
                {
                    "value": "1,25E-08",
                    "module": "A4",
                    "scenario": null
                },
                {
                    "value": "8,04E-09",
                    "module": "A5",
                    "scenario": null
                },
                {
                    "value": "5,15E-09",
                    "module": "C1",
                    "scenario": null
                },
                {
                    "value": "2,50E-08",
                    "module": "C2",
                    "scenario": null
                },
                {
                    "value": "0,00E+00",
                    "module": "C3",
                    "scenario": null
                },
                {
                    "value": "5,56E-09",
                    "module": "C4",
                    "scenario": null
                },
                {
                    "value": "-5,69E-07",
                    "module": "D",
                    "scenario": null
                },
                {
                    "value": "2,12E-07",
                    "module": "A1A3",
                    "scenario": null
                }
            ]
        },
        {
            "parameter": "SQP",
            "values": [
                {
                    "value": "6,42E+00",
                    "module": "A1",
                    "scenario": null
                },
                {
                    "value": "1,72E+01",
                    "module": "A2",
                    "scenario": null
                },
                {
                    "value": "5,07E+02",
                    "module": "A3",
                    "scenario": null
                },
                {
                    "value": "2,03E+01",
                    "module": "A4",
                    "scenario": null
                },
                {
                    "value": "2,21E+00",
                    "module": "A5",
                    "scenario": null
                },
                {
                    "value": "1,50E+00",
                    "module": "C1",
                    "scenario": null
                },
                {
                    "value": "2,17E+01",
                    "module": "C2",
                    "scenario": null
                },
                {
                    "value": "0,00E+00",
                    "module": "C3",
                    "scenario": null
                },
                {
                    "value": "5,43E+01",
                    "module": "C4",
                    "scenario": null
                },
                {
                    "value": "-6,63E+02",
                    "module": "D",
                    "scenario": null
                },
                {
                    "value": "5,31E+02",
                    "module": "A1A3",
                    "scenario": null
                }
            ]
        },
        {
            "parameter": "IRP",
            "values": [
                {
                    "value": "2,42E-01",
                    "module": "A1",
                    "scenario": null
                },
                {
                    "value": "1,07E-01",
                    "module": "A2",
                    "scenario": null
                },
                {
                    "value": "3,14E-01",
                    "module": "A3",
                    "scenario": null
                },
                {
                    "value": "7,73E-02",
                    "module": "A4",
                    "scenario": null
                },
                {
                    "value": "7,45E-02",
                    "module": "A5",
                    "scenario": null
                },
                {
                    "value": "5,08E-02",
                    "module": "C1",
                    "scenario": null
                },
                {
                    "value": "1,37E-01",
                    "module": "C2",
                    "scenario": null
                },
                {
                    "value": "0,00E+00",
                    "module": "C3",
                    "scenario": null
                },
                {
                    "value": "6,44E-02",
                    "module": "C4",
                    "scenario": null
                },
                {
                    "value": "-9,88E-01",
                    "module": "D",
                    "scenario": null
                },
                {
                    "value": "6,63E-01",
                    "module": "A1A3",
                    "scenario": null
                }
            ]
        }
    ],
    "resource_use": [
        {
            "parameter": "PERE",
            "values": [
                {
                    "value": "8,16E-01",
                    "module": "A1",
                    "scenario": null
                },
                {
                    "value": "3,51E-01",
                    "module": "A2",
                    "scenario": null
                },
                {
                    "value": "1,67E+02",
                    "module": "A3",
                    "scenario": null
                },
                {
                    "value": "2,22E-01",
                    "module": "A4",
                    "scenario": null
                },
                {
                    "value": "9,41E-02",
                    "module": "A5",
                    "scenario": null
                },
                {
                    "value": "6,41E-02",
                    "module": "C1",
                    "scenario": null
                },
                {
                    "value": "4,43E-01",
                    "module": "C2",
                    "scenario": null
                },
                {
                    "value": "0,00E+00",
                    "module": "C3",
                    "scenario": null
                },
                {
                    "value": "5,05E-01",
                    "module": "C4",
                    "scenario": null
                },
                {
                    "value": "-1,29E+02",
                    "module": "D",
                    "scenario": null
                },
                {
                    "value": "1,68E+02",
                    "module": "A1A3",
                    "scenario": null
                }
            ]
        },
        {
            "parameter": "PERM",
            "values": [
                {
                    "value": "0,00E+00",
                    "module": "A1",
                    "scenario": null
                },
                {
                    "value": "0,00E+00",
                    "module": "A2",
                    "scenario": null
                },
                {
                    "value": "0,00E+00",
                    "module": "A3",
                    "scenario": null
                },
                {
                    "value": "0,00E+00",
                    "module": "A4",
                    "scenario": null
                },
                {
                    "value": "0,00E+00",
                    "module": "A5",
                    "scenario": null
                },
                {
                    "value": "0,00E+00",
                    "module": "C1",
                    "scenario": null
                },
                {
                    "value": "0,00E+00",
                    "module": "C2",
                    "scenario": null
                },
                {
                    "value": "0,00E+00",
                    "module": "C3",
                    "scenario": null
                },
                {
                    "value": "0,00E+00",
                    "module": "C4",
                    "scenario": null
                },
                {
                    "value": "0,00E+00",
                    "module": "D",
                    "scenario": null
                },
                {
                    "value": "0,00E+00",
                    "module": "A1A3",
                    "scenario": null
                }
            ]
        },
        {
            "parameter": "PERT",
            "values": [
                {
                    "value": "8,16E-01",
                    "module": "A1",
                    "scenario": null
                },
                {
                    "value": "3,51E-01",
                    "module": "A2",
                    "scenario": null
                },
                {
                    "value": "1,67E+02",
                    "module": "A3",
                    "scenario": null
                },
                {
                    "value": "2,22E-01",
                    "module": "A4",
                    "scenario": null
                },
                {
                    "value": "9,41E-02",
                    "module": "A5",
                    "scenario": null
                },
                {
                    "value": "6,41E-02",
                    "module": "C1",
                    "scenario": null
                },
                {
                    "value": "4,43E-01",
                    "module": "C2",
                    "scenario": null
                },
                {
                    "value": "0,00E+00",
                    "module": "C3",
                    "scenario": null
                },
                {
                    "value": "5,05E-01",
                    "module": "C4",
                    "scenario": null
                },
                {
                    "value": "-1,29E+02",
                    "module": "D",
                    "scenario": null
                },
                {
                    "value": "1,68E+02",
                    "module": "A1A3",
                    "scenario": null
                }
            ]
        },
        {
            "parameter": "PENRE",
            "values": [
                {
                    "value": "5,33E+01",
                    "module": "A1",
                    "scenario": null
                },
                {
                    "value": "2,45E+01",
                    "module": "A2",
                    "scenario": null
                },
                {
                    "value": "1,62E+02",
                    "module": "A3",
                    "scenario": null
                },
                {
                    "value": "1,77E+01",
                    "module": "A4",
                    "scenario": null
                },
                {
                    "value": "1,74E+01",
                    "module": "A5",
                    "scenario": null
                },
                {
                    "value": "1,18E+01",
                    "module": "C1",
                    "scenario": null
                },
                {
                    "value": "3,14E+01",
                    "module": "C2",
                    "scenario": null
                },
                {
                    "value": "0,00E+00",
                    "module": "C3",
                    "scenario": null
                },
                {
                    "value": "1,41E+01",
                    "module": "C4",
                    "scenario": null
                },
                {
                    "value": "-4,76E+02",
                    "module": "D",
                    "scenario": null
                },
                {
                    "value": "2,40E+02",
                    "module": "A1A3",
                    "scenario": null
                }
            ]
        },
        {
            "parameter": "PENRM",
            "values": [
                {
                    "value": "0,00E+00",
                    "module": "A1",
                    "scenario": null
                },
                {
                    "value": "0,00E+00",
                    "module": "A2",
                    "scenario": null
                },
                {
                    "value": "0,00E+00",
                    "module": "A3",
                    "scenario": null
                },
                {
                    "value": "0,00E+00",
                    "module": "A4",
                    "scenario": null
                },
                {
                    "value": "0,00E+00",
                    "module": "A5",
                    "scenario": null
                },
                {
                    "value": "0,00E+00",
                    "module": "C1",
                    "scenario": null
                },
                {
                    "value": "0,00E+00",
                    "module": "C2",
                    "scenario": null
                },
                {
                    "value": "0,00E+00",
                    "module": "C3",
                    "scenario": null
                },
                {
                    "value": "0,00E+00",
                    "module": "C4",
                    "scenario": null
                },
                {
                    "value": "0,00E+00",
                    "module": "D",
                    "scenario": null
                },
                {
                    "value": "0,00E+00",
                    "module": "A1A3",
                    "scenario": null
                }
            ]
        },
        {
            "parameter": "PENRT",
            "values": [
                {
                    "value": "5,33E+01",
                    "module": "A1",
                    "scenario": null
                },
                {
                    "value": "2,45E+01",
                    "module": "A2",
                    "scenario": null
                },
                {
                    "value": "1,62E+02",
                    "module": "A3",
                    "scenario": null
                },
                {
                    "value": "1,77E+01",
                    "module": "A4",
                    "scenario": null
                },
                {
                    "value": "1,74E+01",
                    "module": "A5",
                    "scenario": null
                },
                {
                    "value": "1,18E+01",
                    "module": "C1",
                    "scenario": null
                },
                {
                    "value": "3,14E+01",
                    "module": "C2",
                    "scenario": null
                },
                {
                    "value": "0,00E+00",
                    "module": "C3",
                    "scenario": null
                },
                {
                    "value": "1,41E+01",
                    "module": "C4",
                    "scenario": null
                },
                {
                    "value": "-4,76E+02",
                    "module": "D",
                    "scenario": null
                },
                {
                    "value": "2,40E+02",
                    "module": "A1A3",
                    "scenario": null
                }
            ]
        },
        {
            "parameter": "SM",
            "values": [
                {
                    "value": "2,74E+01",
                    "module": "A1",
                    "scenario": null
                },
                {
                    "value": "0,00E+00",
                    "module": "A2",
                    "scenario": null
                },
                {
                    "value": "0,00E+00",
                    "module": "A3",
                    "scenario": null
                },
                {
                    "value": "0,00E+00",
                    "module": "A4",
                    "scenario": null
                },
                {
                    "value": "8,54E-03",
                    "module": "A5",
                    "scenario": null
                },
                {
                    "value": "5,82E-03",
                    "module": "C1",
                    "scenario": null
                },
                {
                    "value": "0,00E+00",
                    "module": "C2",
                    "scenario": null
                },
                {
                    "value": "0,00E+00",
                    "module": "C3",
                    "scenario": null
                },
                {
                    "value": "6,12E-03",
                    "module": "C4",
                    "scenario": null
                },
                {
                    "value": "-7,04E-01",
                    "module": "D",
                    "scenario": null
                },
                {
                    "value": "2,74E+01",
                    "module": "A1A3",
                    "scenario": null
                }
            ]
        },
        {
            "parameter": "RSF",
            "values": [
                {
                    "value": "1,26E-02",
                    "module": "A1",
                    "scenario": null
                },
                {
                    "value": "1,26E-02",
                    "module": "A2",
                    "scenario": null
                },
                {
                    "value": "5,34E+02",
                    "module": "A3",
                    "scenario": null
                },
                {
                    "value": "7,78E-03",
                    "module": "A4",
                    "scenario": null
                },
                {
                    "value": "2,32E-03",
                    "module": "A5",
                    "scenario": null
                },
                {
                    "value": "1,58E-03",
                    "module": "C1",
                    "scenario": null
                },
                {
                    "value": "1,59E-02",
                    "module": "C2",
                    "scenario": null
                },
                {
                    "value": "0,00E+00",
                    "module": "C3",
                    "scenario": null
                },
                {
                    "value": "1,05E-02",
                    "module": "C4",
                    "scenario": null
                },
                {
                    "value": "-3,41E+00",
                    "module": "D",
                    "scenario": null
                },
                {
                    "value": "5,34E+02",
                    "module": "A1A3",
                    "scenario": null
                }
            ]
        },
        {
            "parameter": "NRSF",
            "values": [
                {
                    "value": "1,15E-02",
                    "module": "A1",
                    "scenario": null
                },
                {
                    "value": "4,49E-02",
                    "module": "A2",
                    "scenario": null
                },
                {
                    "value": "1,02E-01",
                    "module": "A3",
                    "scenario": null
                },
                {
                    "value": "2,61E-02",
                    "module": "A4",
                    "scenario": null
                },
                {
                    "value": "3,41E-02",
                    "module": "A5",
                    "scenario": null
                },
                {
                    "value": "2,32E-02",
                    "module": "C1",
                    "scenario": null
                },
                {
                    "value": "5,67E-02",
                    "module": "C2",
                    "scenario": null
                },
                {
                    "value": "0,00E+00",
                    "module": "C3",
                    "scenario": null
                },
                {
                    "value": "2,26E-02",
                    "module": "C4",
                    "scenario": null
                },
                {
                    "value": "-2,67E+00",
                    "module": "D",
                    "scenario": null
                },
                {
                    "value": "1,58E-01",
                    "module": "A1A3",
                    "scenario": null
                }
            ]
        },
        {
            "parameter": "FW",
            "values": [
                {
                    "value": "2,54E-03",
                    "module": "A1",
                    "scenario": null
                },
                {
                    "value": "2,62E-03",
                    "module": "A2",
                    "scenario": null
                },
                {
                    "value": "1,85E-01",
                    "module": "A3",
                    "scenario": null
                },
                {
                    "value": "2,01E-03",
                    "module": "A4",
                    "scenario": null
                },
                {
                    "value": "8,95E-04",
                    "module": "A5",
                    "scenario": null
                },
                {
                    "value": "6,10E-04",
                    "module": "C1",
                    "scenario": null
                },
                {
                    "value": "3,31E-03",
                    "module": "C2",
                    "scenario": null
                },
                {
                    "value": "0,00E+00",
                    "module": "C3",
                    "scenario": null
                },
                {
                    "value": "1,74E-02",
                    "module": "C4",
                    "scenario": null
                },
                {
                    "value": "-3,17E-01",
                    "module": "D",
                    "scenario": null
                },
                {
                    "value": "1,91E-01",
                    "module": "A1A3",
                    "scenario": null
                }
            ]
        }
    ],
    "end_of_life_waste": [
        {
            "parameter": "HWD",
            "values": [
                {
                    "value": "8,93E-04",
                    "module": "A1",
                    "scenario": null
                },
                {
                    "value": "1,26E-03",
                    "module": "A2",
                    "scenario": null
                },
                {
                    "value": "2,27E+00",
                    "module": "A3",
                    "scenario": null
                },
                {
                    "value": "9,68E-04",
                    "module": "A4",
                    "scenario": null
                },
                {
                    "value": "5,12E-04",
                    "module": "A5",
                    "scenario": null
                },
                {
                    "value": "3,49E-04",
                    "module": "C1",
                    "scenario": null
                },
                {
                    "value": "1,60E-03",
                    "module": "C2",
                    "scenario": null
                },
                {
                    "value": "0,00E+00",
                    "module": "C3",
                    "scenario": null
                },
                {
                    "value": "9,93E-04",
                    "module": "C4",
                    "scenario": null
                },
                {
                    "value": "-5,25E-02",
                    "module": "D",
                    "scenario": null
                },
                {
                    "value": "2,27E+00",
                    "module": "A1A3",
                    "scenario": null
                }
            ]
        },
        {
            "parameter": "NHWD",
            "values": [
                {
                    "value": "2,19E-02",
                    "module": "A1",
                    "scenario": null
                },
                {
                    "value": "1,19E+00",
                    "module": "A2",
                    "scenario": null
                },
                {
                    "value": "2,95E+00",
                    "module": "A3",
                    "scenario": null
                },
                {
                    "value": "1,54E+00",
                    "module": "A4",
                    "scenario": null
                },
                {
                    "value": "2,06E-02",
                    "module": "A5",
                    "scenario": null
                },
                {
                    "value": "1,40E-02",
                    "module": "C1",
                    "scenario": null
                },
                {
                    "value": "1,50E+00",
                    "module": "C2",
                    "scenario": null
                },
                {
                    "value": "0,00E+00",
                    "module": "C3",
                    "scenario": null
                },
                {
                    "value": "6,26E+01",
                    "module": "C4",
                    "scenario": null
                },
                {
                    "value": "-3,31E+00",
                    "module": "D",
                    "scenario": null
                },
                {
                    "value": "4,16E+00",
                    "module": "A1A3",
                    "scenario": null
                }
            ]
        },
        {
            "parameter": "RWD",
            "values": [
                {
                    "value": "3,86E-04",
                    "module": "A1",
                    "scenario": null
                },
                {
                    "value": "1,67E-04",
                    "module": "A2",
                    "scenario": null
                },
                {
                    "value": "3,07E-04",
                    "module": "A3",
                    "scenario": null
                },
                {
                    "value": "1,21E-04",
                    "module": "A4",
                    "scenario": null
                },
                {
                    "value": "1,21E-04",
                    "module": "A5",
                    "scenario": null
                },
                {
                    "value": "8,22E-05",
                    "module": "C1",
                    "scenario": null
                },
                {
                    "value": "2,14E-04",
                    "module": "C2",
                    "scenario": null
                },
                {
                    "value": "0,00E+00",
                    "module": "C3",
                    "scenario": null
                },
                {
                    "value": "9,18E-05",
                    "module": "C4",
                    "scenario": null
                },
                {
                    "value": "-1,42E-03",
                    "module": "D",
                    "scenario": null
                },
                {
                    "value": "8,60E-04",
                    "module": "A1A3",
                    "scenario": null
                }
            ]
        }
    ],
    "end_of_life_flow": [
        {
            "parameter": "CRU",
            "values": [
                {
                    "value": "0,00E+00",
                    "module": "A1",
                    "scenario": null
                },
                {
                    "value": "0,00E+00",
                    "module": "A2",
                    "scenario": null
                },
                {
                    "value": "0,00E+00",
                    "module": "A3",
                    "scenario": null
                },
                {
                    "value": "0,00E+00",
                    "module": "A4",
                    "scenario": null
                },
                {
                    "value": "0,00E+00",
                    "module": "A5",
                    "scenario": null
                },
                {
                    "value": "0,00E+00",
                    "module": "C1",
                    "scenario": null
                },
                {
                    "value": "0,00E+00",
                    "module": "C2",
                    "scenario": null
                },
                {
                    "value": "0,00E+00",
                    "module": "C3",
                    "scenario": null
                },
                {
                    "value": "0,00E+00",
                    "module": "C4",
                    "scenario": null
                },
                {
                    "value": "0,00E+00",
                    "module": "D",
                    "scenario": null
                },
                {
                    "value": "0,00E+00",
                    "module": "A1A3",
                    "scenario": null
                }
            ]
        },
        {
            "parameter": "MFR",
            "values": [
                {
                    "value": "0,00E+00",
                    "module": "A1",
                    "scenario": null
                },
                {
                    "value": "0,00E+00",
                    "module": "A2",
                    "scenario": null
                },
                {
                    "value": "1,28E-01",
                    "module": "A3",
                    "scenario": null
                },
                {
                    "value": "0,00E+00",
                    "module": "A4",
                    "scenario": null
                },
                {
                    "value": "8,26E-03",
                    "module": "A5",
                    "scenario": null
                },
                {
                    "value": "5,71E-03",
                    "module": "C1",
                    "scenario": null
                },
                {
                    "value": "0,00E+00",
                    "module": "C2",
                    "scenario": null
                },
                {
                    "value": "1,88E+02",
                    "module": "C3",
                    "scenario": null
                },
                {
                    "value": "5,58E-03",
                    "module": "C4",
                    "scenario": null
                },
                {
                    "value": "-5,71E-01",
                    "module": "D",
                    "scenario": null
                },
                {
                    "value": "1,28E-01",
                    "module": "A1A3",
                    "scenario": null
                }
            ]
        },
        {
            "parameter": "MER",
            "values": [
                {
                    "value": "0,00E+00",
                    "module": "A1",
                    "scenario": null
                },
                {
                    "value": "0,00E+00",
                    "module": "A2",
                    "scenario": null
                },
                {
                    "value": "9,81E+00",
                    "module": "A3",
                    "scenario": null
                },
                {
                    "value": "0,00E+00",
                    "module": "A4",
                    "scenario": null
                },
                {
                    "value": "1,55E-04",
                    "module": "A5",
                    "scenario": null
                },
                {
                    "value": "1,77E-05",
                    "module": "C1",
                    "scenario": null
                },
                {
                    "value": "0,00E+00",
                    "module": "C2",
                    "scenario": null
                },
                {
                    "value": "0,00E+00",
                    "module": "C3",
                    "scenario": null
                },
                {
                    "value": "1,05E-04",
                    "module": "C4",
                    "scenario": null
                },
                {
                    "value": "-3,42E-02",
                    "module": "D",
                    "scenario": null
                },
                {
                    "value": "9,81E+00",
                    "module": "A1A3",
                    "scenario": null
                }
            ]
        },
        {
            "parameter": "EEE",
            "values": [
                {
                    "value": "0,00E+00",
                    "module": "A1",
                    "scenario": null
                },
                {
                    "value": "0,00E+00",
                    "module": "A2",
                    "scenario": null
                },
                {
                    "value": "5,82E+00",
                    "module": "A3",
                    "scenario": null
                },
                {
                    "value": "0,00E+00",
                    "module": "A4",
                    "scenario": null
                },
                {
                    "value": "8,92E-05",
                    "module": "A5",
                    "scenario": null
                },
                {
                    "value": "6,07E-05",
                    "module": "C1",
                    "scenario": null
                },
                {
                    "value": "0,00E+00",
                    "module": "C2",
                    "scenario": null
                },
                {
                    "value": "0,00E+00",
                    "module": "C3",
                    "scenario": null
                },
                {
                    "value": "8,67E-03",
                    "module": "C4",
                    "scenario": null
                },
                {
                    "value": "-7,45E-02",
                    "module": "D",
                    "scenario": null
                },
                {
                    "value": "5,82E+00",
                    "module": "A1A3",
                    "scenario": null
                }
            ]
        },
        {
            "parameter": "EET",
            "values": [
                {
                    "value": "0,00E+00",
                    "module": "A1",
                    "scenario": null
                },
                {
                    "value": "0,00E+00",
                    "module": "A2",
                    "scenario": null
                },
                {
                    "value": "8,80E+01",
                    "module": "A3",
                    "scenario": null
                },
                {
                    "value": "0,00E+00",
                    "module": "A4",
                    "scenario": null
                },
                {
                    "value": "1,35E-03",
                    "module": "A5",
                    "scenario": null
                },
                {
                    "value": "9,19E-04",
                    "module": "C1",
                    "scenario": null
                },
                {
                    "value": "0,00E+00",
                    "module": "C2",
                    "scenario": null
                },
                {
                    "value": "0,00E+00",
                    "module": "C3",
                    "scenario": null
                },
                {
                    "value": "1,31E-01",
                    "module": "C4",
                    "scenario": null
                },
                {
                    "value": "-1,13E+00",
                    "module": "D",
                    "scenario": null
                },
                {
                    "value": "8,80E+01",
                    "module": "A1A3",
                    "scenario": null
                }
            ]
        }
    ]
}