{
    "product_name": "Birsta WP Ground H2 / W3 /  H=1400 mm ",
    "epd_id": "NEPD-3552-2145-EN",
    "compliance": [
        "EN 15804",
        "ISO 14025",
        "ISO 21930"
    ],
    "producer_name": "Saferoad Sverige AB",
    "environmental_impact": [
        {
            "parameter": "GWP-total",
            "values": [
                {
                    "value": "4,72E+02",
                    "module": "A1-A3",
                    "scenario": null
                },
                {
                    "value": "8,32E-01",
                    "module": "A4",
                    "scenario": null
                },
                {
                    "value": "9,96E-01",
                    "module": "A5",
                    "scenario": null
                },
                {
                    "value": "9,96E-01",
                    "module": "C1",
                    "scenario": null
                },
                {
                    "value": "8,32E-01",
                    "module": "C2",
                    "scenario": null
                },
                {
                    "value": "9,50E-03",
                    "module": "C3",
                    "scenario": null
                },
                {
                    "value": "2,49E-03",
                    "module": "C4",
                    "scenario": null
                },
                {
                    "value": "-7,71E+01",
                    "module": "D",
                    "scenario": null
                }
            ]
        },
        {
            "parameter": "ODP",
            "values": [
                {
                    "value": "5,68E-05",
                    "module": "A1-A3",
                    "scenario": null
                },
                {
                    "value": "1,63E-07",
                    "module": "A4",
                    "scenario": null
                },
                {
                    "value": "1,80E-07",
                    "module": "A5",
                    "scenario": null
                },
                {
                    "value": "1,80E-07",
                    "module": "C1",
                    "scenario": null
                },
                {
                    "value": "1,63E-07",
                    "module": "C2",
                    "scenario": null
                },
                {
                    "value": "1,05E-09",
                    "module": "C3",
                    "scenario": null
                },
                {
                    "value": "8,27E-10",
                    "module": "C4",
                    "scenario": null
                },
                {
                    "value": "-3,18E-06",
                    "module": "D",
                    "scenario": null
                }
            ]
        },
        {
            "parameter": "AP",
            "values": [
                {
                    "value": "3,19E+00",
                    "module": "A1-A3",
                    "scenario": null
                },
                {
                    "value": "1,74E-03",
                    "module": "A4",
                    "scenario": null
                },
                {
                    "value": "7,55E-03",
                    "module": "A5",
                    "scenario": null
                },
                {
                    "value": "7,55E-03",
                    "module": "C1",
                    "scenario": null
                },
                {
                    "value": "1,74E-03",
                    "module": "C2",
                    "scenario": null
                },
                {
                    "value": "5,93E-05",
                    "module": "C3",
                    "scenario": null
                },
                {
                    "value": "1,81E-05",
                    "module": "C4",
                    "scenario": null
                },
                {
                    "value": "-3,44E-01",
                    "module": "D",
                    "scenario": null
                }
            ]
        },
        {
            "parameter": "EP",
            "values": [
                {
                    "value": "6,30E-01",
                    "module": "A1-A3",
                    "scenario": null
                },
                {
                    "value": "1,89E-04",
                    "module": "A4",
                    "scenario": null
                },
                {
                    "value": "1,62E-03",
                    "module": "A5",
                    "scenario": null
                },
                {
                    "value": "1,62E-03",
                    "module": "C1",
                    "scenario": null
                },
                {
                    "value": "1,89E-04",
                    "module": "C2",
                    "scenario": null
                },
                {
                    "value": "9,11E-06",
                    "module": "C3",
                    "scenario": null
                },
                {
                    "value": "3,20E-06",
                    "module": "C4",
                    "scenario": null
                },
                {
                    "value": "-1,15E-01",
                    "module": "D",
                    "scenario": null
                }
            ]
        },
        {
            "parameter": "POCP",
            "values": [
                {
                    "value": "1,31E-01",
                    "module": "A1-A3",
                    "scenario": null
                },
                {
                    "value": "1,02E-04",
                    "module": "A4",
                    "scenario": null
                },
                {
                    "value": "2,00E-04",
                    "module": "A5",
                    "scenario": null
                },
                {
                    "value": "2,00E-04",
                    "module": "C1",
                    "scenario": null
                },
                {
                    "value": "1,02E-04",
                    "module": "C2",
                    "scenario": null
                },
                {
                    "value": "2,60E-06",
                    "module": "C3",
                    "scenario": null
                },
                {
                    "value": "7,59E-07",
                    "module": "C4",
                    "scenario": null
                },
                {
                    "value": "-5,38E-02",
                    "module": "D",
                    "scenario": null
                }
            ]
        },
        {
            "parameter": "ADPE",
            "values": [
                {
                    "value": "2,26E-02",
                    "module": "A1-A3",
                    "scenario": null
                },
                {
                    "value": "1,49E-05",
                    "module": "A4",
                    "scenario": null
                },
                {
                    "value": "3,34E-07",
                    "module": "A5",
                    "scenario": null
                },
                {
                    "value": "3,34E-07",
                    "module": "C1",
                    "scenario": null
                },
                {
                    "value": "1,49E-05",
                    "module": "C2",
                    "scenario": null
                },
                {
                    "value": "7,13E-10",
                    "module": "C3",
                    "scenario": null
                },
                {
                    "value": "4,80E-11",
                    "module": "C4",
                    "scenario": null
                },
                {
                    "value": "-1,49E-03",
                    "module": "D",
                    "scenario": null
                }
            ]
        },
        {
            "parameter": "ADPF",
            "values": [
                {
                    "value": "5,98E+03",
                    "module": "A1-A3",
                    "scenario": null
                },
                {
                    "value": "1,36E+01",
                    "module": "A4",
                    "scenario": null
                },
                {
                    "value": "1,44E+01",
                    "module": "A5",
                    "scenario": null
                },
                {
                    "value": "1,44E+01",
                    "module": "C1",
                    "scenario": null
                },
                {
                    "value": "1,36E+01",
                    "module": "C2",
                    "scenario": null
                },
                {
                    "value": "8,84E-02",
                    "module": "C3",
                    "scenario": null
                },
                {
                    "value": "6,99E-02",
                    "module": "C4",
                    "scenario": null
                },
                {
                    "value": "-7,24E+02",
                    "module": "D",
                    "scenario": null
                }
            ]
        }
    ],
    "additional_environmental_impact": [],
    "resource_use": [
        {
            "parameter": "PERE",
            "values": [
                {
                    "value": "3,07E+02",
                    "module": "A1-A3",
                    "scenario": null
                },
                {
                    "value": "1,71E-01",
                    "module": "A4",
                    "scenario": null
                },
                {
                    "value": "8,26E-02",
                    "module": "A5",
                    "scenario": null
                },
                {
                    "value": "8,26E-02",
                    "module": "C1",
                    "scenario": null
                },
                {
                    "value": "1,71E-01",
                    "module": "C2",
                    "scenario": null
                },
                {
                    "value": "7,35E-01",
                    "module": "C3",
                    "scenario": null
                },
                {
                    "value": "5,71E-04",
                    "module": "C4",
                    "scenario": null
                },
                {
                    "value": "-6,53E+01",
                    "module": "D",
                    "scenario": null
                }
            ]
        },
        {
            "parameter": "PERM",
            "values": [
                {
                    "value": "2,91E+00",
                    "module": "A1-A3",
                    "scenario": null
                },
                {
                    "value": "0,00E+00",
                    "module": "A4",
                    "scenario": null
                },
                {
                    "value": "-2,91E-01",
                    "module": "A5",
                    "scenario": null
                },
                {
                    "value": "0,00E+00",
                    "module": "C1",
                    "scenario": null
                },
                {
                    "value": "0,00E+00",
                    "module": "C2",
                    "scenario": null
                },
                {
                    "value": "0,00E+00",
                    "module": "C3",
                    "scenario": null
                },
                {
                    "value": "0,00E+00",
                    "module": "C4",
                    "scenario": null
                },
                {
                    "value": "0,00E+00",
                    "module": "D",
                    "scenario": null
                }
            ]
        },
        {
            "parameter": "PERT",
            "values": [
                {
                    "value": "3,09E+02",
                    "module": "A1-A3",
                    "scenario": null
                },
                {
                    "value": "1,71E-01",
                    "module": "A4",
                    "scenario": null
                },
                {
                    "value": "8,26E-02",
                    "module": "A5",
                    "scenario": null
                },
                {
                    "value": "8,26E-02",
                    "module": "C1",
                    "scenario": null
                },
                {
                    "value": "1,71E-01",
                    "module": "C2",
                    "scenario": null
                },
                {
                    "value": "7,35E-01",
                    "module": "C3",
                    "scenario": null
                },
                {
                    "value": "5,71E-04",
                    "module": "C4",
                    "scenario": null
                },
                {
                    "value": "-6,53E+01",
                    "module": "D",
                    "scenario": null
                }
            ]
        },
        {
            "parameter": "PENRE",
            "values": [
                {
                    "value": "6,21E+03",
                    "module": "A1-A3",
                    "scenario": null
                },
                {
                    "value": "1,37E+01",
                    "module": "A4",
                    "scenario": null
                },
                {
                    "value": "1,45E+01",
                    "module": "A5",
                    "scenario": null
                },
                {
                    "value": "1,45E+01",
                    "module": "C1",
                    "scenario": null
                },
                {
                    "value": "1,37E+01",
                    "module": "C2",
                    "scenario": null
                },
                {
                    "value": "1,19E-01",
                    "module": "C3",
                    "scenario": null
                },
                {
                    "value": "7,09E-02",
                    "module": "C4",
                    "scenario": null
                },
                {
                    "value": "-6,88E+02",
                    "module": "D",
                    "scenario": null
                }
            ]
        },
        {
            "parameter": "PENRM",
            "values": [
                {
                    "value": "1,45E+00",
                    "module": "A1-A3",
                    "scenario": null
                },
                {
                    "value": "0,00E+00",
                    "module": "A4",
                    "scenario": null
                },
                {
                    "value": "-1,45E-01",
                    "module": "A5",
                    "scenario": null
                },
                {
                    "value": "0,00E+00",
                    "module": "C1",
                    "scenario": null
                },
                {
                    "value": "0,00E+00",
                    "module": "C2",
                    "scenario": null
                },
                {
                    "value": "0,00E+00",
                    "module": "C3",
                    "scenario": null
                },
                {
                    "value": "0,00E+00",
                    "module": "C4",
                    "scenario": null
                },
                {
                    "value": "0,00E+00",
                    "module": "D",
                    "scenario": null
                }
            ]
        },
        {
            "parameter": "PENRT",
            "values": [
                {
                    "value": "6,21E+03",
                    "module": "A1-A3",
                    "scenario": null
                },
                {
                    "value": "1,37E+01",
                    "module": "A4",
                    "scenario": null
                },
                {
                    "value": "1,45E+01",
                    "module": "A5",
                    "scenario": null
                },
                {
                    "value": "1,45E+01",
                    "module": "C1",
                    "scenario": null
                },
                {
                    "value": "1,37E+01",
                    "module": "C2",
                    "scenario": null
                },
                {
                    "value": "1,19E-01",
                    "module": "C3",
                    "scenario": null
                },
                {
                    "value": "7,09E-02",
                    "module": "C4",
                    "scenario": null
                },
                {
                    "value": "-6,88E+02",
                    "module": "D",
                    "scenario": null
                }
            ]
        },
        {
            "parameter": "SM",
            "values": [
                {
                    "value": "1,48E+00",
                    "module": "A1-A3",
                    "scenario": null
                },
                {
                    "value": "4,69E-03",
                    "module": "A4",
                    "scenario": null
                },
                {
                    "value": "0,00E+00",
                    "module": "A5",
                    "scenario": null
                },
                {
                    "value": "0,00E+00",
                    "module": "C1",
                    "scenario": null
                },
                {
                    "value": "4,69E-03",
                    "module": "C2",
                    "scenario": null
                },
                {
                    "value": "0,00E+00",
                    "module": "C3",
                    "scenario": null
                },
                {
                    "value": "0,00E+00",
                    "module": "C4",
                    "scenario": null
                },
                {
                    "value": "0,00E+00",
                    "module": "D",
                    "scenario": null
                }
            ]
        },
        {
            "parameter": "RSF",
            "values": [
                {
                    "value": "1,48E+00",
                    "module": "A1-A3",
                    "scenario": null
                },
                {
                    "value": "5,98E-03",
                    "module": "A4",
                    "scenario": null
                },
                {
                    "value": "0,00E+00",
                    "module": "A5",
                    "scenario": null
                },
                {
                    "value": "0,00E+00",
                    "module": "C1",
                    "scenario": null
                },
                {
                    "value": "5,98E-03",
                    "module": "C2",
                    "scenario": null
                },
                {
                    "value": "0,00E+00",
                    "module": "C3",
                    "scenario": null
                },
                {
                    "value": "0,00E+00",
                    "module": "C4",
                    "scenario": null
                },
                {
                    "value": "0,00E+00",
                    "module": "D",
                    "scenario": null
                }
            ]
        },
        {
            "parameter": "NRSF",
            "values": [
                {
                    "value": "1,55E+00",
                    "module": "A1-A3",
                    "scenario": null
                },
                {
                    "value": "2,00E-02",
                    "module": "A4",
                    "scenario": null
                },
                {
                    "value": "0,00E+00",
                    "module": "A5",
                    "scenario": null
                },
                {
                    "value": "0,00E+00",
                    "module": "C1",
                    "scenario": null
                },
                {
                    "value": "2,00E-02",
                    "module": "C2",
                    "scenario": null
                },
                {
                    "value": "0,00E+00",
                    "module": "C3",
                    "scenario": null
                },
                {
                    "value": "0,00E+00",
                    "module": "C4",
                    "scenario": null
                },
                {
                    "value": "0,00E+00",
                    "module": "D",
                    "scenario": null
                }
            ]
        },
        {
            "parameter": "FW",
            "values": [
                {
                    "value": "1,93E+02",
                    "module": "A1-A3",
                    "scenario": null
                },
                {
                    "value": "1,55E-03",
                    "module": "A4",
                    "scenario": null
                },
                {
                    "value": "1,53E-03",
                    "module": "A5",
                    "scenario": null
                },
                {
                    "value": "1,53E-03",
                    "module": "C1",
                    "scenario": null
                },
                {
                    "value": "1,55E-03",
                    "module": "C2",
                    "scenario": null
                },
                {
                    "value": "4,90E-05",
                    "module": "C3",
                    "scenario": null
                },
                {
                    "value": "7,68E-05",
                    "module": "C4",
                    "scenario": null
                },
                {
                    "value": "-4,71E-01",
                    "module": "D",
                    "scenario": null
                }
            ]
        }
    ],
    "end_of_life_waste": [
        {
            "parameter": "HWD",
            "values": [
                {
                    "value": "1,47E+00",
                    "module": "A1-A3",
                    "scenario": null
                },
                {
                    "value": "7,43E-04",
                    "module": "A4",
                    "scenario": null
                },
                {
                    "value": "6,47E-06",
                    "module": "A5",
                    "scenario": null
                },
                {
                    "value": "6,47E-06",
                    "module": "C1",
                    "scenario": null
                },
                {
                    "value": "7,43E-04",
                    "module": "C2",
                    "scenario": null
                },
                {
                    "value": "2,94E-07",
                    "module": "C3",
                    "scenario": null
                },
                {
                    "value": "1,06E-07",
                    "module": "C4",
                    "scenario": null
                },
                {
                    "value": "-6,67E-03",
                    "module": "D",
                    "scenario": null
                }
            ]
        },
        {
            "parameter": "NHWD",
            "values": [
                {
                    "value": "1,96E+02",
                    "module": "A1-A3",
                    "scenario": null
                },
                {
                    "value": "1,18E+00",
                    "module": "A4",
                    "scenario": null
                },
                {
                    "value": "6,95E-02",
                    "module": "A5",
                    "scenario": null
                },
                {
                    "value": "6,95E-02",
                    "module": "C1",
                    "scenario": null
                },
                {
                    "value": "1,18E+00",
                    "module": "C2",
                    "scenario": null
                },
                {
                    "value": "9,03E-03",
                    "module": "C3",
                    "scenario": null
                },
                {
                    "value": "4,80E-01",
                    "module": "C4",
                    "scenario": null
                },
                {
                    "value": "-1,32E+02",
                    "module": "D",
                    "scenario": null
                }
            ]
        },
        {
            "parameter": "RWD",
            "values": [
                {
                    "value": "1,48E+00",
                    "module": "A1-A3",
                    "scenario": null
                },
                {
                    "value": "9,27E-05",
                    "module": "A4",
                    "scenario": null
                },
                {
                    "value": "1,00E-04",
                    "module": "A5",
                    "scenario": null
                },
                {
                    "value": "1,00E-04",
                    "module": "C1",
                    "scenario": null
                },
                {
                    "value": "9,27E-05",
                    "module": "C2",
                    "scenario": null
                },
                {
                    "value": "8,72E-07",
                    "module": "C3",
                    "scenario": null
                },
                {
                    "value": "4,64E-07",
                    "module": "C4",
                    "scenario": null
                },
                {
                    "value": "-2,59E-04",
                    "module": "D",
                    "scenario": null
                }
            ]
        }
    ],
    "end_of_life_flow": [
        {
            "parameter": "CRU",
            "values": [
                {
                    "value": "0,00E+00",
                    "module": "A1-A3",
                    "scenario": null
                },
                {
                    "value": "0,00E+00",
                    "module": "A4",
                    "scenario": null
                },
                {
                    "value": "0,00E+00",
                    "module": "A5",
                    "scenario": null
                },
                {
                    "value": "0,00E+00",
                    "module": "C1",
                    "scenario": null
                },
                {
                    "value": "0,00E+00",
                    "module": "C2",
                    "scenario": null
                },
                {
                    "value": "0,00E+00",
                    "module": "C3",
                    "scenario": null
                },
                {
                    "value": "0,00E+00",
                    "module": "C4",
                    "scenario": null
                },
                {
                    "value": "0,00E+00",
                    "module": "D",
                    "scenario": null
                }
            ]
        },
        {
            "parameter": "MFR",
            "values": [
                {
                    "value": "1,28E-01",
                    "module": "A1-A3",
                    "scenario": null
                },
                {
                    "value": "6,57E-05",
                    "module": "A4",
                    "scenario": null
                },
                {
                    "value": "0,00E+00",
                    "module": "A5",
                    "scenario": null
                },
                {
                    "value": "0,00E+00",
                    "module": "C1",
                    "scenario": null
                },
                {
                    "value": "6,57E-05",
                    "module": "C2",
                    "scenario": null
                },
                {
                    "value": "4,75E+01",
                    "module": "C3",
                    "scenario": null
                },
                {
                    "value": "0,00E+00",
                    "module": "C4",
                    "scenario": null
                },
                {
                    "value": "0,00E+00",
                    "module": "D",
                    "scenario": null
                }
            ]
        },
        {
            "parameter": "MER",
            "values": [
                {
                    "value": "2,01E-02",
                    "module": "A1-A3",
                    "scenario": null
                },
                {
                    "value": "4,06E-03",
                    "module": "A4",
                    "scenario": null
                },
                {
                    "value": "0,00E+00",
                    "module": "A5",
                    "scenario": null
                },
                {
                    "value": "0,00E+00",
                    "module": "C1",
                    "scenario": null
                },
                {
                    "value": "4,06E-03",
                    "module": "C2",
                    "scenario": null
                },
                {
                    "value": "0,00E+00",
                    "module": "C3",
                    "scenario": null
                },
                {
                    "value": "0,00E+00",
                    "module": "C4",
                    "scenario": null
                },
                {
                    "value": "0,00E+00",
                    "module": "D",
                    "scenario": null
                }
            ]
        },
        {
            "parameter": "EEE",
            "values": [
                {
                    "value": "7,49E+00",
                    "module": "A1-A3",
                    "scenario": null
                },
                {
                    "value": "7,08E-04",
                    "module": "A4",
                    "scenario": null
                },
                {
                    "value": "0,00E+00",
                    "module": "A5",
                    "scenario": null
                },
                {
                    "value": "0,00E+00",
                    "module": "C1",
                    "scenario": null
                },
                {
                    "value": "7,08E-04",
                    "module": "C2",
                    "scenario": null
                },
                {
                    "value": "0,00E+00",
                    "module": "C3",
                    "scenario": null
                },
                {
                    "value": "0,00E+00",
                    "module": "C4",
                    "scenario": null
                },
                {
                    "value": "0,00E+00",
                    "module": "D",
                    "scenario": null
                }
            ]
        },
        {
            "parameter": "EET",
            "values": [
                {
                    "value": "8,24E+01",
                    "module": "A1-A3",
                    "scenario": null
                },
                {
                    "value": "1,07E-02",
                    "module": "A4",
                    "scenario": null
                },
                {
                    "value": "0,00E+00",
                    "module": "A5",
                    "scenario": null
                },
                {
                    "value": "0,00E+00",
                    "module": "C1",
                    "scenario": null
                },
                {
                    "value": "1,07E-02",
                    "module": "C2",
                    "scenario": null
                },
                {
                    "value": "0,00E+00",
                    "module": "C3",
                    "scenario": null
                },
                {
                    "value": "0,00E+00",
                    "module": "C4",
                    "scenario": null
                },
                {
                    "value": "0,00E+00",
                    "module": "D",
                    "scenario": null
                }
            ]
        }
    ]
}