{
    "product_name": "RMC C40/50 E Vibfri CEM ll/A-V 42,5 (XC4, XD3, XS3, XF4, XA3) ",
    "epd_id": "NEPD-7513-6906",
    "compliance": [
        "EN 15804+A2",
        "ISO 14025",
        "ISO 21930"
    ],
    "producer_name": "Heidelberg Materials Beton Danmark A/S",
    "environmental_impact": [
        {
            "parameter": "GWP-total",
            "values": [
                {
                    "value": "3,15E+02",
                    "module": "A1",
                    "scenario": null
                },
                {
                    "value": "1,91E+01",
                    "module": "A2",
                    "scenario": null
                },
                {
                    "value": "3,93E+00",
                    "module": "A3",
                    "scenario": null
                },
                {
                    "value": "5,00E+00",
                    "module": "A4",
                    "scenario": null
                },
                {
                    "value": "9,18E+00",
                    "module": "C1",
                    "scenario": null
                },
                {
                    "value": "5,00E+00",
                    "module": "C2",
                    "scenario": null
                },
                {
                    "value": "1,60E+00",
                    "module": "C3",
                    "scenario": null
                },
                {
                    "value": "3,19E-01",
                    "module": "C4",
                    "scenario": null
                },
                {
                    "value": "-5,19E+00",
                    "module": "D",
                    "scenario": null
                },
                {
                    "value": "3,38E+02",
                    "module": "A1A3",
                    "scenario": null
                }
            ]
        },
        {
            "parameter": "GWP-fossil",
            "values": [
                {
                    "value": "3,16E+02",
                    "module": "A1",
                    "scenario": null
                },
                {
                    "value": "1,91E+01",
                    "module": "A2",
                    "scenario": null
                },
                {
                    "value": "3,92E+00",
                    "module": "A3",
                    "scenario": null
                },
                {
                    "value": "5,00E+00",
                    "module": "A4",
                    "scenario": null
                },
                {
                    "value": "9,18E+00",
                    "module": "C1",
                    "scenario": null
                },
                {
                    "value": "5,00E+00",
                    "module": "C2",
                    "scenario": null
                },
                {
                    "value": "1,58E+00",
                    "module": "C3",
                    "scenario": null
                },
                {
                    "value": "3,18E-01",
                    "module": "C4",
                    "scenario": null
                },
                {
                    "value": "-5,08E+00",
                    "module": "D",
                    "scenario": null
                },
                {
                    "value": "3,39E+02",
                    "module": "A1A3",
                    "scenario": null
                }
            ]
        },
        {
            "parameter": "GWP-biogenic",
            "values": [
                {
                    "value": "-6,04E-01",
                    "module": "A1",
                    "scenario": null
                },
                {
                    "value": "5,29E-03",
                    "module": "A2",
                    "scenario": null
                },
                {
                    "value": "-8,18E-03",
                    "module": "A3",
                    "scenario": null
                },
                {
                    "value": "2,14E-03",
                    "module": "A4",
                    "scenario": null
                },
                {
                    "value": "1,72E-03",
                    "module": "C1",
                    "scenario": null
                },
                {
                    "value": "2,14E-03",
                    "module": "C2",
                    "scenario": null
                },
                {
                    "value": "1,36E-02",
                    "module": "C3",
                    "scenario": null
                },
                {
                    "value": "2,71E-04",
                    "module": "C4",
                    "scenario": null
                },
                {
                    "value": "-1,01E-01",
                    "module": "D",
                    "scenario": null
                },
                {
                    "value": "-6,06E-01",
                    "module": "A1A3",
                    "scenario": null
                }
            ]
        },
        {
            "parameter": "GWP-luluc",
            "values": [
                {
                    "value": "2,59E-02",
                    "module": "A1",
                    "scenario": null
                },
                {
                    "value": "7,36E-03",
                    "module": "A2",
                    "scenario": null
                },
                {
                    "value": "1,69E-02",
                    "module": "A3",
                    "scenario": null
                },
                {
                    "value": "1,52E-03",
                    "module": "A4",
                    "scenario": null
                },
                {
                    "value": "7,24E-04",
                    "module": "C1",
                    "scenario": null
                },
                {
                    "value": "1,52E-03",
                    "module": "C2",
                    "scenario": null
                },
                {
                    "value": "2,18E-03",
                    "module": "C3",
                    "scenario": null
                },
                {
                    "value": "6,24E-05",
                    "module": "C4",
                    "scenario": null
                },
                {
                    "value": "-3,44E-03",
                    "module": "D",
                    "scenario": null
                },
                {
                    "value": "5,01E-02",
                    "module": "A1A3",
                    "scenario": null
                }
            ]
        },
        {
            "parameter": "ODP",
            "values": [
                {
                    "value": "4,14E-06",
                    "module": "A1",
                    "scenario": null
                },
                {
                    "value": "3,89E-06",
                    "module": "A2",
                    "scenario": null
                },
                {
                    "value": "5,97E-07",
                    "module": "A3",
                    "scenario": null
                },
                {
                    "value": "1,20E-06",
                    "module": "A4",
                    "scenario": null
                },
                {
                    "value": "1,98E-06",
                    "module": "C1",
                    "scenario": null
                },
                {
                    "value": "1,20E-06",
                    "module": "C2",
                    "scenario": null
                },
                {
                    "value": "3,11E-07",
                    "module": "C3",
                    "scenario": null
                },
                {
                    "value": "1,55E-07",
                    "module": "C4",
                    "scenario": null
                },
                {
                    "value": "-9,26E-07",
                    "module": "D",
                    "scenario": null
                },
                {
                    "value": "8,63E-06",
                    "module": "A1A3",
                    "scenario": null
                }
            ]
        },
        {
            "parameter": "AP",
            "values": [
                {
                    "value": "9,77E-01",
                    "module": "A1",
                    "scenario": null
                },
                {
                    "value": "4,14E-01",
                    "module": "A2",
                    "scenario": null
                },
                {
                    "value": "1,72E-02",
                    "module": "A3",
                    "scenario": null
                },
                {
                    "value": "1,61E-02",
                    "module": "A4",
                    "scenario": null
                },
                {
                    "value": "9,61E-02",
                    "module": "C1",
                    "scenario": null
                },
                {
                    "value": "1,61E-02",
                    "module": "C2",
                    "scenario": null
                },
                {
                    "value": "1,28E-02",
                    "module": "C3",
                    "scenario": null
                },
                {
                    "value": "3,11E-03",
                    "module": "C4",
                    "scenario": null
                },
                {
                    "value": "-4,58E-02",
                    "module": "D",
                    "scenario": null
                },
                {
                    "value": "1,41E+00",
                    "module": "A1A3",
                    "scenario": null
                }
            ]
        },
        {
            "parameter": "POCP",
            "values": [
                {
                    "value": "5,48E-01",
                    "module": "A1",
                    "scenario": null
                },
                {
                    "value": "2,81E-01",
                    "module": "A2",
                    "scenario": null
                },
                {
                    "value": "1,56E-02",
                    "module": "A3",
                    "scenario": null
                },
                {
                    "value": "1,54E-02",
                    "module": "A4",
                    "scenario": null
                },
                {
                    "value": "1,28E-01",
                    "module": "C1",
                    "scenario": null
                },
                {
                    "value": "1,54E-02",
                    "module": "C2",
                    "scenario": null
                },
                {
                    "value": "1,15E-02",
                    "module": "C3",
                    "scenario": null
                },
                {
                    "value": "3,67E-03",
                    "module": "C4",
                    "scenario": null
                },
                {
                    "value": "-4,92E-02",
                    "module": "D",
                    "scenario": null
                },
                {
                    "value": "8,44E-01",
                    "module": "A1A3",
                    "scenario": null
                }
            ]
        },
        {
            "parameter": "ADPE",
            "values": [
                {
                    "value": "9,37E-04",
                    "module": "A1",
                    "scenario": null
                },
                {
                    "value": "1,65E-04",
                    "module": "A2",
                    "scenario": null
                },
                {
                    "value": "4,57E-05",
                    "module": "A3",
                    "scenario": null
                },
                {
                    "value": "8,90E-05",
                    "module": "A4",
                    "scenario": null
                },
                {
                    "value": "1,41E-05",
                    "module": "C1",
                    "scenario": null
                },
                {
                    "value": "8,90E-05",
                    "module": "C2",
                    "scenario": null
                },
                {
                    "value": "2,00E-05",
                    "module": "C3",
                    "scenario": null
                },
                {
                    "value": "2,82E-06",
                    "module": "C4",
                    "scenario": null
                },
                {
                    "value": "-4,51E-04",
                    "module": "D",
                    "scenario": null
                },
                {
                    "value": "1,15E-03",
                    "module": "A1A3",
                    "scenario": null
                }
            ]
        },
        {
            "parameter": "ADPF",
            "values": [
                {
                    "value": "1,36E+03",
                    "module": "A1",
                    "scenario": null
                },
                {
                    "value": "2,62E+02",
                    "module": "A2",
                    "scenario": null
                },
                {
                    "value": "5,47E+01",
                    "module": "A3",
                    "scenario": null
                },
                {
                    "value": "8,12E+01",
                    "module": "A4",
                    "scenario": null
                },
                {
                    "value": "1,26E+02",
                    "module": "C1",
                    "scenario": null
                },
                {
                    "value": "8,12E+01",
                    "module": "C2",
                    "scenario": null
                },
                {
                    "value": "4,90E+01",
                    "module": "C3",
                    "scenario": null
                },
                {
                    "value": "1,03E+01",
                    "module": "C4",
                    "scenario": null
                },
                {
                    "value": "-8,60E+01",
                    "module": "D",
                    "scenario": null
                },
                {
                    "value": "1,68E+03",
                    "module": "A1A3",
                    "scenario": null
                }
            ]
        },
        {
            "parameter": "WDP",
            "values": [
                {
                    "value": "6,94E+02",
                    "module": "A1",
                    "scenario": null
                },
                {
                    "value": "1,10E+02",
                    "module": "A2",
                    "scenario": null
                },
                {
                    "value": "2,77E+02",
                    "module": "A3",
                    "scenario": null
                },
                {
                    "value": "6,22E+01",
                    "module": "A4",
                    "scenario": null
                },
                {
                    "value": "2,69E+01",
                    "module": "C1",
                    "scenario": null
                },
                {
                    "value": "6,22E+01",
                    "module": "C2",
                    "scenario": null
                },
                {
                    "value": "5,40E+03",
                    "module": "C3",
                    "scenario": null
                },
                {
                    "value": "2,16E+01",
                    "module": "C4",
                    "scenario": null
                },
                {
                    "value": "-4,03E+03",
                    "module": "D",
                    "scenario": null
                },
                {
                    "value": "1,08E+03",
                    "module": "A1A3",
                    "scenario": null
                }
            ]
        },
        {
            "parameter": "EP-freshwater",
            "values": [
                {
                    "value": "8,30E-03",
                    "module": "A1",
                    "scenario": null
                },
                {
                    "value": "8,44E-05",
                    "module": "A2",
                    "scenario": null
                },
                {
                    "value": "1,19E-04",
                    "module": "A3",
                    "scenario": null
                },
                {
                    "value": "3,98E-05",
                    "module": "A4",
                    "scenario": null
                },
                {
                    "value": "3,34E-05",
                    "module": "C1",
                    "scenario": null
                },
                {
                    "value": "3,98E-05",
                    "module": "C2",
                    "scenario": null
                },
                {
                    "value": "9,96E-05",
                    "module": "C3",
                    "scenario": null
                },
                {
                    "value": "2,38E-06",
                    "module": "C4",
                    "scenario": null
                },
                {
                    "value": "-1,35E-04",
                    "module": "D",
                    "scenario": null
                },
                {
                    "value": "8,50E-03",
                    "module": "A1A3",
                    "scenario": null
                }
            ]
        },
        {
            "parameter": "EP-marine",
            "values": [
                {
                    "value": "1,80E-01",
                    "module": "A1",
                    "scenario": null
                },
                {
                    "value": "9,52E-02",
                    "module": "A2",
                    "scenario": null
                },
                {
                    "value": "5,08E-03",
                    "module": "A3",
                    "scenario": null
                },
                {
                    "value": "3,52E-03",
                    "module": "A4",
                    "scenario": null
                },
                {
                    "value": "4,24E-02",
                    "module": "C1",
                    "scenario": null
                },
                {
                    "value": "3,52E-03",
                    "module": "C2",
                    "scenario": null
                },
                {
                    "value": "3,74E-03",
                    "module": "C3",
                    "scenario": null
                },
                {
                    "value": "1,17E-03",
                    "module": "C4",
                    "scenario": null
                },
                {
                    "value": "-1,59E-02",
                    "module": "D",
                    "scenario": null
                },
                {
                    "value": "2,80E-01",
                    "module": "A1A3",
                    "scenario": null
                }
            ]
        },
        {
            "parameter": "EP-terrestrial",
            "values": [
                {
                    "value": "2,31E+00",
                    "module": "A1",
                    "scenario": null
                },
                {
                    "value": "1,06E+00",
                    "module": "A2",
                    "scenario": null
                },
                {
                    "value": "5,71E-02",
                    "module": "A3",
                    "scenario": null
                },
                {
                    "value": "3,93E-02",
                    "module": "A4",
                    "scenario": null
                },
                {
                    "value": "4,59E-01",
                    "module": "C1",
                    "scenario": null
                },
                {
                    "value": "3,93E-02",
                    "module": "C2",
                    "scenario": null
                },
                {
                    "value": "4,31E-02",
                    "module": "C3",
                    "scenario": null
                },
                {
                    "value": "1,28E-02",
                    "module": "C4",
                    "scenario": null
                },
                {
                    "value": "-1,87E-01",
                    "module": "D",
                    "scenario": null
                },
                {
                    "value": "3,43E+00",
                    "module": "A1A3",
                    "scenario": null
                }
            ]
        },
        {
            "parameter": "GWP-IOBC",
            "values": [
                {
                    "value": "3,16E+02",
                    "module": "A1",
                    "scenario": null
                },
                {
                    "value": "1,91E+01",
                    "module": "A2",
                    "scenario": null
                },
                {
                    "value": "4,42E+00",
                    "module": "A3",
                    "scenario": null
                },
                {
                    "value": "5,00E+00",
                    "module": "A4",
                    "scenario": null
                },
                {
                    "value": "9,18E+00",
                    "module": "C1",
                    "scenario": null
                },
                {
                    "value": "5,00E+00",
                    "module": "C2",
                    "scenario": null
                },
                {
                    "value": "1,58E+00",
                    "module": "C3",
                    "scenario": null
                },
                {
                    "value": "3,19E-01",
                    "module": "C4",
                    "scenario": null
                },
                {
                    "value": "-5,44E+00",
                    "module": "D",
                    "scenario": null
                },
                {
                    "value": "3,40E+02",
                    "module": "A1A3",
                    "scenario": null
                }
            ]
        }
    ],
    "additional_environmental_impact": [
        {
            "parameter": "PM",
            "values": [
                {
                    "value": "8,88E-06",
                    "module": "A1",
                    "scenario": null
                },
                {
                    "value": "6,21E-07",
                    "module": "A2",
                    "scenario": null
                },
                {
                    "value": "2,53E-07",
                    "module": "A3",
                    "scenario": null
                },
                {
                    "value": "4,59E-07",
                    "module": "A4",
                    "scenario": null
                },
                {
                    "value": "1,16E-05",
                    "module": "C1",
                    "scenario": null
                },
                {
                    "value": "4,59E-07",
                    "module": "C2",
                    "scenario": null
                },
                {
                    "value": "2,04E-07",
                    "module": "C3",
                    "scenario": null
                },
                {
                    "value": "6,62E-08",
                    "module": "C4",
                    "scenario": null
                },
                {
                    "value": "-9,75E-07",
                    "module": "D",
                    "scenario": null
                },
                {
                    "value": "9,75E-06",
                    "module": "A1A3",
                    "scenario": null
                }
            ]
        },
        {
            "parameter": "ETP-fw",
            "values": [
                {
                    "value": "1,39E+04",
                    "module": "A1",
                    "scenario": null
                },
                {
                    "value": "1,57E+02",
                    "module": "A2",
                    "scenario": null
                },
                {
                    "value": "5,11E+01",
                    "module": "A3",
                    "scenario": null
                },
                {
                    "value": "5,93E+01",
                    "module": "A4",
                    "scenario": null
                },
                {
                    "value": "6,91E+01",
                    "module": "C1",
                    "scenario": null
                },
                {
                    "value": "5,93E+01",
                    "module": "C2",
                    "scenario": null
                },
                {
                    "value": "3,47E+01",
                    "module": "C3",
                    "scenario": null
                },
                {
                    "value": "5,08E+00",
                    "module": "C4",
                    "scenario": null
                },
                {
                    "value": "-8,85E+01",
                    "module": "D",
                    "scenario": null
                },
                {
                    "value": "1,41E+04",
                    "module": "A1A3",
                    "scenario": null
                }
            ]
        },
        {
            "parameter": "HTP-c",
            "values": [
                {
                    "value": "3,97E-08",
                    "module": "A1",
                    "scenario": null
                },
                {
                    "value": "0,00E+00",
                    "module": "A2",
                    "scenario": null
                },
                {
                    "value": "1,47E-09",
                    "module": "A3",
                    "scenario": null
                },
                {
                    "value": "0,00E+00",
                    "module": "A4",
                    "scenario": null
                },
                {
                    "value": "2,30E-09",
                    "module": "C1",
                    "scenario": null
                },
                {
                    "value": "0,00E+00",
                    "module": "C2",
                    "scenario": null
                },
                {
                    "value": "2,22E-09",
                    "module": "C3",
                    "scenario": null
                },
                {
                    "value": "1,49E-10",
                    "module": "C4",
                    "scenario": null
                },
                {
                    "value": "-4,44E-09",
                    "module": "D",
                    "scenario": null
                },
                {
                    "value": "4,11E-08",
                    "module": "A1A3",
                    "scenario": null
                }
            ]
        },
        {
            "parameter": "HTP-nc",
            "values": [
                {
                    "value": "1,00E-06",
                    "module": "A1",
                    "scenario": null
                },
                {
                    "value": "6,70E-08",
                    "module": "A2",
                    "scenario": null
                },
                {
                    "value": "4,28E-08",
                    "module": "A3",
                    "scenario": null
                },
                {
                    "value": "5,74E-08",
                    "module": "A4",
                    "scenario": null
                },
                {
                    "value": "6,43E-08",
                    "module": "C1",
                    "scenario": null
                },
                {
                    "value": "5,74E-08",
                    "module": "C2",
                    "scenario": null
                },
                {
                    "value": "3,11E-08",
                    "module": "C3",
                    "scenario": null
                },
                {
                    "value": "2,97E-09",
                    "module": "C4",
                    "scenario": null
                },
                {
                    "value": "-1,09E-07",
                    "module": "D",
                    "scenario": null
                },
                {
                    "value": "1,11E-06",
                    "module": "A1A3",
                    "scenario": null
                }
            ]
        },
        {
            "parameter": "SQP",
            "values": [
                {
                    "value": "4,53E+02",
                    "module": "A1",
                    "scenario": null
                },
                {
                    "value": "1,30E+02",
                    "module": "A2",
                    "scenario": null
                },
                {
                    "value": "4,93E+01",
                    "module": "A3",
                    "scenario": null
                },
                {
                    "value": "9,30E+01",
                    "module": "A4",
                    "scenario": null
                },
                {
                    "value": "1,54E+01",
                    "module": "C1",
                    "scenario": null
                },
                {
                    "value": "9,30E+01",
                    "module": "C2",
                    "scenario": null
                },
                {
                    "value": "2,77E+01",
                    "module": "C3",
                    "scenario": null
                },
                {
                    "value": "3,75E+01",
                    "module": "C4",
                    "scenario": null
                },
                {
                    "value": "1,95E+02",
                    "module": "D",
                    "scenario": null
                },
                {
                    "value": "6,33E+02",
                    "module": "A1A3",
                    "scenario": null
                }
            ]
        },
        {
            "parameter": "IRP",
            "values": [
                {
                    "value": "3,38E+00",
                    "module": "A1",
                    "scenario": null
                },
                {
                    "value": "1,14E+00",
                    "module": "A2",
                    "scenario": null
                },
                {
                    "value": "2,25E-01",
                    "module": "A3",
                    "scenario": null
                },
                {
                    "value": "3,55E-01",
                    "module": "A4",
                    "scenario": null
                },
                {
                    "value": "5,51E-01",
                    "module": "C1",
                    "scenario": null
                },
                {
                    "value": "3,55E-01",
                    "module": "C2",
                    "scenario": null
                },
                {
                    "value": "8,22E-01",
                    "module": "C3",
                    "scenario": null
                },
                {
                    "value": "4,46E-02",
                    "module": "C4",
                    "scenario": null
                },
                {
                    "value": "-7,89E-01",
                    "module": "D",
                    "scenario": null
                },
                {
                    "value": "4,74E+00",
                    "module": "A1A3",
                    "scenario": null
                }
            ]
        }
    ],
    "resource_use": [
        {
            "parameter": "PERE",
            "values": [
                {
                    "value": "6,01E+02",
                    "module": "A1",
                    "scenario": null
                },
                {
                    "value": "2,06E+00",
                    "module": "A2",
                    "scenario": null
                },
                {
                    "value": "1,47E+01",
                    "module": "A3",
                    "scenario": null
                },
                {
                    "value": "1,02E+00",
                    "module": "A4",
                    "scenario": null
                },
                {
                    "value": "6,89E-01",
                    "module": "C1",
                    "scenario": null
                },
                {
                    "value": "1,02E+00",
                    "module": "C2",
                    "scenario": null
                },
                {
                    "value": "2,52E+01",
                    "module": "C3",
                    "scenario": null
                },
                {
                    "value": "1,58E-01",
                    "module": "C4",
                    "scenario": null
                },
                {
                    "value": "-2,01E+01",
                    "module": "D",
                    "scenario": null
                },
                {
                    "value": "6,18E+02",
                    "module": "A1A3",
                    "scenario": null
                }
            ]
        },
        {
            "parameter": "PERM",
            "values": [
                {
                    "value": "7,43E+00",
                    "module": "A1",
                    "scenario": null
                },
                {
                    "value": "0,00E+00",
                    "module": "A2",
                    "scenario": null
                },
                {
                    "value": "0,00E+00",
                    "module": "A3",
                    "scenario": null
                },
                {
                    "value": "0,00E+00",
                    "module": "A4",
                    "scenario": null
                },
                {
                    "value": "0,00E+00",
                    "module": "C1",
                    "scenario": null
                },
                {
                    "value": "0,00E+00",
                    "module": "C2",
                    "scenario": null
                },
                {
                    "value": "0,00E+00",
                    "module": "C3",
                    "scenario": null
                },
                {
                    "value": "0,00E+00",
                    "module": "C4",
                    "scenario": null
                },
                {
                    "value": "0,00E+00",
                    "module": "D",
                    "scenario": null
                },
                {
                    "value": "7,43E+00",
                    "module": "A1A3",
                    "scenario": null
                }
            ]
        },
        {
            "parameter": "PERT",
            "values": [
                {
                    "value": "6,08E+02",
                    "module": "A1",
                    "scenario": null
                },
                {
                    "value": "2,06E+00",
                    "module": "A2",
                    "scenario": null
                },
                {
                    "value": "1,47E+01",
                    "module": "A3",
                    "scenario": null
                },
                {
                    "value": "1,02E+00",
                    "module": "A4",
                    "scenario": null
                },
                {
                    "value": "6,89E-01",
                    "module": "C1",
                    "scenario": null
                },
                {
                    "value": "1,02E+00",
                    "module": "C2",
                    "scenario": null
                },
                {
                    "value": "2,52E+01",
                    "module": "C3",
                    "scenario": null
                },
                {
                    "value": "1,58E-01",
                    "module": "C4",
                    "scenario": null
                },
                {
                    "value": "-2,01E+01",
                    "module": "D",
                    "scenario": null
                },
                {
                    "value": "6,25E+02",
                    "module": "A1A3",
                    "scenario": null
                }
            ]
        },
        {
            "parameter": "PENRE",
            "values": [
                {
                    "value": "1,53E+03",
                    "module": "A1",
                    "scenario": null
                },
                {
                    "value": "2,62E+02",
                    "module": "A2",
                    "scenario": null
                },
                {
                    "value": "5,48E+01",
                    "module": "A3",
                    "scenario": null
                },
                {
                    "value": "8,12E+01",
                    "module": "A4",
                    "scenario": null
                },
                {
                    "value": "1,26E+02",
                    "module": "C1",
                    "scenario": null
                },
                {
                    "value": "8,12E+01",
                    "module": "C2",
                    "scenario": null
                },
                {
                    "value": "4,90E+01",
                    "module": "C3",
                    "scenario": null
                },
                {
                    "value": "1,03E+01",
                    "module": "C4",
                    "scenario": null
                },
                {
                    "value": "-9,08E+01",
                    "module": "D",
                    "scenario": null
                },
                {
                    "value": "1,85E+03",
                    "module": "A1A3",
                    "scenario": null
                }
            ]
        },
        {
            "parameter": "PENRM",
            "values": [
                {
                    "value": "7,73E+02",
                    "module": "A1",
                    "scenario": null
                },
                {
                    "value": "0,00E+00",
                    "module": "A2",
                    "scenario": null
                },
                {
                    "value": "0,00E+00",
                    "module": "A3",
                    "scenario": null
                },
                {
                    "value": "0,00E+00",
                    "module": "A4",
                    "scenario": null
                },
                {
                    "value": "0,00E+00",
                    "module": "C1",
                    "scenario": null
                },
                {
                    "value": "0,00E+00",
                    "module": "C2",
                    "scenario": null
                },
                {
                    "value": "0,00E+00",
                    "module": "C3",
                    "scenario": null
                },
                {
                    "value": "0,00E+00",
                    "module": "C4",
                    "scenario": null
                },
                {
                    "value": "0,00E+00",
                    "module": "D",
                    "scenario": null
                },
                {
                    "value": "7,73E+02",
                    "module": "A1A3",
                    "scenario": null
                }
            ]
        },
        {
            "parameter": "PENRT",
            "values": [
                {
                    "value": "2,31E+03",
                    "module": "A1",
                    "scenario": null
                },
                {
                    "value": "2,62E+02",
                    "module": "A2",
                    "scenario": null
                },
                {
                    "value": "5,48E+01",
                    "module": "A3",
                    "scenario": null
                },
                {
                    "value": "8,12E+01",
                    "module": "A4",
                    "scenario": null
                },
                {
                    "value": "1,26E+02",
                    "module": "C1",
                    "scenario": null
                },
                {
                    "value": "8,12E+01",
                    "module": "C2",
                    "scenario": null
                },
                {
                    "value": "4,90E+01",
                    "module": "C3",
                    "scenario": null
                },
                {
                    "value": "1,03E+01",
                    "module": "C4",
                    "scenario": null
                },
                {
                    "value": "-9,08E+01",
                    "module": "D",
                    "scenario": null
                },
                {
                    "value": "2,62E+03",
                    "module": "A1A3",
                    "scenario": null
                }
            ]
        },
        {
            "parameter": "SM",
            "values": [
                {
                    "value": "1,26E-02",
                    "module": "A1",
                    "scenario": null
                },
                {
                    "value": "0,00E+00",
                    "module": "A2",
                    "scenario": null
                },
                {
                    "value": "4,10E-03",
                    "module": "A3",
                    "scenario": null
                },
                {
                    "value": "0,00E+00",
                    "module": "A4",
                    "scenario": null
                },
                {
                    "value": "0,00E+00",
                    "module": "C1",
                    "scenario": null
                },
                {
                    "value": "0,00E+00",
                    "module": "C2",
                    "scenario": null
                },
                {
                    "value": "0,00E+00",
                    "module": "C3",
                    "scenario": null
                },
                {
                    "value": "0,00E+00",
                    "module": "C4",
                    "scenario": null
                },
                {
                    "value": "0,00E+00",
                    "module": "D",
                    "scenario": null
                },
                {
                    "value": "1,67E-02",
                    "module": "A1A3",
                    "scenario": null
                }
            ]
        },
        {
            "parameter": "RSF",
            "values": [
                {
                    "value": "5,88E+02",
                    "module": "A1",
                    "scenario": null
                },
                {
                    "value": "7,40E-02",
                    "module": "A2",
                    "scenario": null
                },
                {
                    "value": "5,30E-01",
                    "module": "A3",
                    "scenario": null
                },
                {
                    "value": "3,57E-02",
                    "module": "A4",
                    "scenario": null
                },
                {
                    "value": "0,00E+00",
                    "module": "C1",
                    "scenario": null
                },
                {
                    "value": "3,57E-02",
                    "module": "C2",
                    "scenario": null
                },
                {
                    "value": "0,00E+00",
                    "module": "C3",
                    "scenario": null
                },
                {
                    "value": "3,27E-03",
                    "module": "C4",
                    "scenario": null
                },
                {
                    "value": "-4,12E-01",
                    "module": "D",
                    "scenario": null
                },
                {
                    "value": "5,88E+02",
                    "module": "A1A3",
                    "scenario": null
                }
            ]
        },
        {
            "parameter": "NRSF",
            "values": [
                {
                    "value": "4,81E+02",
                    "module": "A1",
                    "scenario": null
                },
                {
                    "value": "3,80E-01",
                    "module": "A2",
                    "scenario": null
                },
                {
                    "value": "5,96E-02",
                    "module": "A3",
                    "scenario": null
                },
                {
                    "value": "1,20E-01",
                    "module": "A4",
                    "scenario": null
                },
                {
                    "value": "0,00E+00",
                    "module": "C1",
                    "scenario": null
                },
                {
                    "value": "1,20E-01",
                    "module": "C2",
                    "scenario": null
                },
                {
                    "value": "0,00E+00",
                    "module": "C3",
                    "scenario": null
                },
                {
                    "value": "9,39E-03",
                    "module": "C4",
                    "scenario": null
                },
                {
                    "value": "-4,23E-01",
                    "module": "D",
                    "scenario": null
                },
                {
                    "value": "4,81E+02",
                    "module": "A1A3",
                    "scenario": null
                }
            ]
        },
        {
            "parameter": "FW",
            "values": [
                {
                    "value": "1,17E+00",
                    "module": "A1",
                    "scenario": null
                },
                {
                    "value": "1,59E-02",
                    "module": "A2",
                    "scenario": null
                },
                {
                    "value": "1,28E-01",
                    "module": "A3",
                    "scenario": null
                },
                {
                    "value": "9,24E-03",
                    "module": "A4",
                    "scenario": null
                },
                {
                    "value": "6,51E-03",
                    "module": "C1",
                    "scenario": null
                },
                {
                    "value": "9,24E-03",
                    "module": "C2",
                    "scenario": null
                },
                {
                    "value": "8,39E-02",
                    "module": "C3",
                    "scenario": null
                },
                {
                    "value": "1,22E-02",
                    "module": "C4",
                    "scenario": null
                },
                {
                    "value": "-3,16E+00",
                    "module": "D",
                    "scenario": null
                },
                {
                    "value": "1,31E+00",
                    "module": "A1A3",
                    "scenario": null
                }
            ]
        }
    ],
    "end_of_life_waste": [
        {
            "parameter": "HWD",
            "values": [
                {
                    "value": "7,23E+00",
                    "module": "A1",
                    "scenario": null
                },
                {
                    "value": "1,08E-02",
                    "module": "A2",
                    "scenario": null
                },
                {
                    "value": "2,61E-02",
                    "module": "A3",
                    "scenario": null
                },
                {
                    "value": "4,44E-03",
                    "module": "A4",
                    "scenario": null
                },
                {
                    "value": "3,72E-03",
                    "module": "C1",
                    "scenario": null
                },
                {
                    "value": "4,44E-03",
                    "module": "C2",
                    "scenario": null
                },
                {
                    "value": "4,89E-03",
                    "module": "C3",
                    "scenario": null
                },
                {
                    "value": "0,00E+00",
                    "module": "C4",
                    "scenario": null
                },
                {
                    "value": "-2,07E-02",
                    "module": "D",
                    "scenario": null
                },
                {
                    "value": "7,27E+00",
                    "module": "A1A3",
                    "scenario": null
                }
            ]
        },
        {
            "parameter": "NHWD",
            "values": [
                {
                    "value": "3,24E+02",
                    "module": "A1",
                    "scenario": null
                },
                {
                    "value": "8,50E+00",
                    "module": "A2",
                    "scenario": null
                },
                {
                    "value": "9,93E-01",
                    "module": "A3",
                    "scenario": null
                },
                {
                    "value": "7,06E+00",
                    "module": "A4",
                    "scenario": null
                },
                {
                    "value": "1,50E-01",
                    "module": "C1",
                    "scenario": null
                },
                {
                    "value": "7,06E+00",
                    "module": "C2",
                    "scenario": null
                },
                {
                    "value": "1,55E-01",
                    "module": "C3",
                    "scenario": null
                },
                {
                    "value": "7,44E+01",
                    "module": "C4",
                    "scenario": null
                },
                {
                    "value": "-6,29E-01",
                    "module": "D",
                    "scenario": null
                },
                {
                    "value": "3,34E+02",
                    "module": "A1A3",
                    "scenario": null
                }
            ]
        },
        {
            "parameter": "RWD",
            "values": [
                {
                    "value": "2,25E-03",
                    "module": "A1",
                    "scenario": null
                },
                {
                    "value": "1,82E-03",
                    "module": "A2",
                    "scenario": null
                },
                {
                    "value": "2,80E-04",
                    "module": "A3",
                    "scenario": null
                },
                {
                    "value": "5,54E-04",
                    "module": "A4",
                    "scenario": null
                },
                {
                    "value": "8,78E-04",
                    "module": "C1",
                    "scenario": null
                },
                {
                    "value": "5,54E-04",
                    "module": "C2",
                    "scenario": null
                },
                {
                    "value": "5,18E-04",
                    "module": "C3",
                    "scenario": null
                },
                {
                    "value": "0,00E+00",
                    "module": "C4",
                    "scenario": null
                },
                {
                    "value": "-6,82E-04",
                    "module": "D",
                    "scenario": null
                },
                {
                    "value": "4,36E-03",
                    "module": "A1A3",
                    "scenario": null
                }
            ]
        }
    ],
    "end_of_life_flow": [
        {
            "parameter": "CRU",
            "values": [
                {
                    "value": "0,00E+00",
                    "module": "A1",
                    "scenario": null
                },
                {
                    "value": "0,00E+00",
                    "module": "A2",
                    "scenario": null
                },
                {
                    "value": "0,00E+00",
                    "module": "A3",
                    "scenario": null
                },
                {
                    "value": "0,00E+00",
                    "module": "A4",
                    "scenario": null
                },
                {
                    "value": "0,00E+00",
                    "module": "C1",
                    "scenario": null
                },
                {
                    "value": "0,00E+00",
                    "module": "C2",
                    "scenario": null
                },
                {
                    "value": "0,00E+00",
                    "module": "C3",
                    "scenario": null
                },
                {
                    "value": "0,00E+00",
                    "module": "C4",
                    "scenario": null
                },
                {
                    "value": "0,00E+00",
                    "module": "D",
                    "scenario": null
                },
                {
                    "value": "0,00E+00",
                    "module": "A1A3",
                    "scenario": null
                }
            ]
        },
        {
            "parameter": "MFR",
            "values": [
                {
                    "value": "0,00E+00",
                    "module": "A1",
                    "scenario": null
                },
                {
                    "value": "0,00E+00",
                    "module": "A2",
                    "scenario": null
                },
                {
                    "value": "8,40E+01",
                    "module": "A3",
                    "scenario": null
                },
                {
                    "value": "0,00E+00",
                    "module": "A4",
                    "scenario": null
                },
                {
                    "value": "0,00E+00",
                    "module": "C1",
                    "scenario": null
                },
                {
                    "value": "0,00E+00",
                    "module": "C2",
                    "scenario": null
                },
                {
                    "value": "2,22E+03",
                    "module": "C3",
                    "scenario": null
                },
                {
                    "value": "0,00E+00",
                    "module": "C4",
                    "scenario": null
                },
                {
                    "value": "0,00E+00",
                    "module": "D",
                    "scenario": null
                },
                {
                    "value": "8,40E+01",
                    "module": "A1A3",
                    "scenario": null
                }
            ]
        },
        {
            "parameter": "MER",
            "values": [
                {
                    "value": "0,00E+00",
                    "module": "A1",
                    "scenario": null
                },
                {
                    "value": "0,00E+00",
                    "module": "A2",
                    "scenario": null
                },
                {
                    "value": "6,78E-02",
                    "module": "A3",
                    "scenario": null
                },
                {
                    "value": "0,00E+00",
                    "module": "A4",
                    "scenario": null
                },
                {
                    "value": "0,00E+00",
                    "module": "C1",
                    "scenario": null
                },
                {
                    "value": "0,00E+00",
                    "module": "C2",
                    "scenario": null
                },
                {
                    "value": "0,00E+00",
                    "module": "C3",
                    "scenario": null
                },
                {
                    "value": "0,00E+00",
                    "module": "C4",
                    "scenario": null
                },
                {
                    "value": "0,00E+00",
                    "module": "D",
                    "scenario": null
                },
                {
                    "value": "6,78E-02",
                    "module": "A1A3",
                    "scenario": null
                }
            ]
        },
        {
            "parameter": "EEE",
            "values": [
                {
                    "value": "0,00E+00",
                    "module": "A1",
                    "scenario": null
                },
                {
                    "value": "0,00E+00",
                    "module": "A2",
                    "scenario": null
                },
                {
                    "value": "3,82E-02",
                    "module": "A3",
                    "scenario": null
                },
                {
                    "value": "0,00E+00",
                    "module": "A4",
                    "scenario": null
                },
                {
                    "value": "0,00E+00",
                    "module": "C1",
                    "scenario": null
                },
                {
                    "value": "0,00E+00",
                    "module": "C2",
                    "scenario": null
                },
                {
                    "value": "0,00E+00",
                    "module": "C3",
                    "scenario": null
                },
                {
                    "value": "0,00E+00",
                    "module": "C4",
                    "scenario": null
                },
                {
                    "value": "0,00E+00",
                    "module": "D",
                    "scenario": null
                },
                {
                    "value": "3,82E-02",
                    "module": "A1A3",
                    "scenario": null
                }
            ]
        },
        {
            "parameter": "EET",
            "values": [
                {
                    "value": "0,00E+00",
                    "module": "A1",
                    "scenario": null
                },
                {
                    "value": "0,00E+00",
                    "module": "A2",
                    "scenario": null
                },
                {
                    "value": "5,78E-01",
                    "module": "A3",
                    "scenario": null
                },
                {
                    "value": "0,00E+00",
                    "module": "A4",
                    "scenario": null
                },
                {
                    "value": "0,00E+00",
                    "module": "C1",
                    "scenario": null
                },
                {
                    "value": "0,00E+00",
                    "module": "C2",
                    "scenario": null
                },
                {
                    "value": "0,00E+00",
                    "module": "C3",
                    "scenario": null
                },
                {
                    "value": "0,00E+00",
                    "module": "C4",
                    "scenario": null
                },
                {
                    "value": "0,00E+00",
                    "module": "D",
                    "scenario": null
                },
                {
                    "value": "5,78E-01",
                    "module": "A1A3",
                    "scenario": null
                }
            ]
        }
    ]
}